[
  {
    "passivePreterite": "sögs",
    "passivePresent": "sugs",
    "passiveSupine": "sugits",
    "passiveInfinitive": "sugas",
    "activePreterite": "sög",
    "activePresent": "suger",
    "activeSupine": "sugit",
    "imperative": "sug",
    "activeInfinitive": "suga"
  },
  {
    "passivePreterite": "bands",
    "passivePresent": "binds",
    "passiveSupine": "bundits",
    "passiveInfinitive": "bindas",
    "activePreterite": "band",
    "activePresent": "binder",
    "activeSupine": "bundit",
    "imperative": "bind",
    "activeInfinitive": "binda"
  },
  {
    "passivePreterite": "åts",
    "passivePresent": "äts",
    "passiveSupine": "ätits",
    "passiveInfinitive": "ätas",
    "activePreterite": "åt",
    "activePresent": "äter",
    "activeSupine": "ätit",
    "imperative": "ät",
    "activeInfinitive": "äta"
  },
  {
    "passivePreterite": "sattes",
    "passivePresent": "sätts",
    "passiveSupine": "satts",
    "passiveInfinitive": "sättas",
    "activePreterite": "satte",
    "activePresent": "sätter",
    "activeSupine": "satt",
    "imperative": "sätt",
    "activeInfinitive": "sätta"
  },
  {
    "passivePreterite": "sattes",
    "passivePresent": "sättes",
    "passiveSupine": "satts",
    "passiveInfinitive": "sättas",
    "activePreterite": "satte",
    "activePresent": "sätter",
    "activeSupine": "satt",
    "imperative": "sätt",
    "activeInfinitive": "sätta"
  },
  {
    "passivePreterite": "befordrades",
    "passivePresent": "befordras",
    "passiveSupine": "befordrats",
    "passiveInfinitive": "befordras",
    "activePreterite": "befordrade",
    "activePresent": "befordrar",
    "activeSupine": "befordrat",
    "imperative": "befordra",
    "activeInfinitive": "befordra"
  },
  {
    "passivePreterite": "drejades",
    "passivePresent": "drejas",
    "passiveSupine": "drejats",
    "passiveInfinitive": "drejas",
    "activePreterite": "drejade",
    "activePresent": "drejar",
    "activeSupine": "drejat",
    "imperative": "dreja",
    "activeInfinitive": "dreja"
  },
  {
    "passivePreterite": "frigavs",
    "passivePresent": "frigivs",
    "passiveSupine": "frigivits",
    "passiveInfinitive": "frigivas",
    "activePreterite": "frigav",
    "activePresent": "frigiver",
    "activeSupine": "frigivit",
    "imperative": "frigiv",
    "activeInfinitive": "frigiva"
  },
  {
    "passivePreterite": "lokalbedövades",
    "passivePresent": "lokalbedövas",
    "passiveSupine": "lokalbedövats",
    "passiveInfinitive": "lokalbedövas",
    "activePreterite": "lokalbedövade",
    "activePresent": "lokalbedövar",
    "activeSupine": "lokalbedövat",
    "imperative": "lokalbedöva",
    "activeInfinitive": "lokalbedöva"
  },
  {
    "passivePreterite": "missuppfattades",
    "passivePresent": "missuppfattas",
    "passiveSupine": "missuppfattats",
    "passiveInfinitive": "missuppfattas",
    "activePreterite": "missuppfattade",
    "activePresent": "missuppfattar",
    "activeSupine": "missuppfattat",
    "imperative": "missuppfatta",
    "activeInfinitive": "missuppfatta"
  },
  {
    "passivePreterite": "prenumererades",
    "passivePresent": "prenumereras",
    "passiveSupine": "prenumererats",
    "passiveInfinitive": "prenumereras",
    "activePreterite": "prenumererade",
    "activePresent": "prenumererar",
    "activeSupine": "prenumererat",
    "imperative": "prenumerera",
    "activeInfinitive": "prenumerera"
  },
  {
    "passivePreterite": "röktes",
    "passivePresent": "röks",
    "passiveSupine": "rökts",
    "passiveInfinitive": "rökas",
    "activePreterite": "rökte",
    "activePresent": "röker",
    "activeSupine": "rökt",
    "imperative": "rök",
    "activeInfinitive": "röka"
  },
  {
    "passivePreterite": "sammanblandades",
    "passivePresent": "sammanblandas",
    "passiveSupine": "sammanblandats",
    "passiveInfinitive": "sammanblandas",
    "activePreterite": "sammanblandade",
    "activePresent": "sammanblandar",
    "activeSupine": "sammanblandat",
    "imperative": "sammanblanda",
    "activeInfinitive": "sammanblanda"
  },
  {
    "passivePreterite": "slocknades",
    "passivePresent": "slocknas",
    "passiveSupine": "slocknats",
    "passiveInfinitive": "slocknas",
    "activePreterite": "slocknade",
    "activePresent": "slocknar",
    "activeSupine": "slocknat",
    "imperative": "slockna",
    "activeInfinitive": "slockna"
  },
  {
    "passivePreterite": "sprängdes",
    "passivePresent": "sprängs",
    "passiveSupine": "sprängts",
    "passiveInfinitive": "sprängas",
    "activePreterite": "sprängde",
    "activePresent": "spränger",
    "activeSupine": "sprängt",
    "imperative": "spräng",
    "activeInfinitive": "spränga"
  },
  {
    "passivePreterite": "torrlas",
    "passivePresent": "torrläggs",
    "passiveSupine": "torrlats",
    "passiveInfinitive": "torrläggas",
    "activePreterite": "torrla",
    "activePresent": "torrlägger",
    "activeSupine": "torrlat",
    "imperative": "torrlägg",
    "activeInfinitive": "torrlägga"
  },
  {
    "passivePreterite": "hades",
    "passivePresent": "has",
    "passiveSupine": "hafts",
    "passiveInfinitive": "has",
    "activePreterite": "hade",
    "activePresent": "har",
    "activeSupine": "haft",
    "imperative": "ha",
    "activeInfinitive": "ha"
  },
  {
    "passivePreterite": "godkändes",
    "passivePresent": "godkänns",
    "passiveSupine": "godkänts",
    "passiveInfinitive": "godkännas",
    "activePreterite": "godkände",
    "activePresent": "godkänner",
    "activeSupine": "godkänt",
    "imperative": "godkänn",
    "activeInfinitive": "godkänna"
  },
  {
    "passivePreterite": "fattades",
    "passivePresent": "fattas",
    "passiveSupine": "fattats",
    "passiveInfinitive": "fattas",
    "activePreterite": "fattade",
    "activePresent": "fattar",
    "activeSupine": "fattat",
    "imperative": "fatta",
    "activeInfinitive": "fatta"
  },
  {
    "passivePreterite": "uppskattades",
    "passivePresent": "uppskattas",
    "passiveSupine": "uppskattats",
    "passiveInfinitive": "uppskattas",
    "activePreterite": "uppskattade",
    "activePresent": "uppskattar",
    "activeSupine": "uppskattat",
    "imperative": "uppskatta",
    "activeInfinitive": "uppskatta"
  },
  {
    "passivePreterite": "nekades",
    "passivePresent": "nekas",
    "passiveSupine": "nekats",
    "passiveInfinitive": "nekas",
    "activePreterite": "nekade",
    "activePresent": "nekar",
    "activeSupine": "nekat",
    "imperative": "neka",
    "activeInfinitive": "neka"
  },
  {
    "passivePreterite": "övergåvos",
    "passivePresent": "överges",
    "passiveSupine": "övergetts",
    "passiveInfinitive": "övergivas",
    "activePreterite": "övergav",
    "activePresent": "övergiver",
    "activeSupine": "övergivit",
    "imperative": "överge",
    "activeInfinitive": "övergiva"
  },
  {
    "passivePreterite": "övergavs",
    "passivePresent": "övergives",
    "passiveSupine": "övergivits",
    "passiveInfinitive": "övergivas",
    "activePreterite": "övergav",
    "activePresent": "övergiver",
    "activeSupine": "övergivit",
    "imperative": "överge",
    "activeInfinitive": "övergiva"
  },
  {
    "passivePreterite": "övergåvos",
    "passivePresent": "övergives",
    "passiveSupine": "övergivits",
    "passiveInfinitive": "övergivas",
    "activePreterite": "övergav",
    "activePresent": "övergiver",
    "activeSupine": "övergivit",
    "imperative": "överge",
    "activeInfinitive": "övergiva"
  },
  {
    "passivePreterite": "övergavs",
    "passivePresent": "överges",
    "passiveSupine": "övergivits",
    "passiveInfinitive": "övergivas",
    "activePreterite": "övergav",
    "activePresent": "övergiver",
    "activeSupine": "övergivit",
    "imperative": "överge",
    "activeInfinitive": "övergiva"
  },
  {
    "passivePreterite": "övergåvos",
    "passivePresent": "överges",
    "passiveSupine": "övergivits",
    "passiveInfinitive": "övergivas",
    "activePreterite": "övergav",
    "activePresent": "övergiver",
    "activeSupine": "övergivit",
    "imperative": "överge",
    "activeInfinitive": "övergiva"
  },
  {
    "passivePreterite": "övergavs",
    "passivePresent": "övergives",
    "passiveSupine": "övergetts",
    "passiveInfinitive": "överges",
    "activePreterite": "övergav",
    "activePresent": "övergiver",
    "activeSupine": "övergivit",
    "imperative": "överge",
    "activeInfinitive": "övergiva"
  },
  {
    "passivePreterite": "övergåvos",
    "passivePresent": "övergives",
    "passiveSupine": "övergetts",
    "passiveInfinitive": "överges",
    "activePreterite": "övergav",
    "activePresent": "övergiver",
    "activeSupine": "övergivit",
    "imperative": "överge",
    "activeInfinitive": "övergiva"
  },
  {
    "passivePreterite": "övergavs",
    "passivePresent": "överges",
    "passiveSupine": "övergetts",
    "passiveInfinitive": "överges",
    "activePreterite": "övergav",
    "activePresent": "övergiver",
    "activeSupine": "övergivit",
    "imperative": "överge",
    "activeInfinitive": "övergiva"
  },
  {
    "passivePreterite": "övergåvos",
    "passivePresent": "överges",
    "passiveSupine": "övergetts",
    "passiveInfinitive": "överges",
    "activePreterite": "övergav",
    "activePresent": "övergiver",
    "activeSupine": "övergivit",
    "imperative": "överge",
    "activeInfinitive": "övergiva"
  },
  {
    "passivePreterite": "övergavs",
    "passivePresent": "övergives",
    "passiveSupine": "övergivits",
    "passiveInfinitive": "överges",
    "activePreterite": "övergav",
    "activePresent": "övergiver",
    "activeSupine": "övergivit",
    "imperative": "överge",
    "activeInfinitive": "övergiva"
  },
  {
    "passivePreterite": "övergåvos",
    "passivePresent": "övergives",
    "passiveSupine": "övergivits",
    "passiveInfinitive": "överges",
    "activePreterite": "övergav",
    "activePresent": "övergiver",
    "activeSupine": "övergivit",
    "imperative": "överge",
    "activeInfinitive": "övergiva"
  },
  {
    "passivePreterite": "övergavs",
    "passivePresent": "överges",
    "passiveSupine": "övergivits",
    "passiveInfinitive": "överges",
    "activePreterite": "övergav",
    "activePresent": "övergiver",
    "activeSupine": "övergivit",
    "imperative": "överge",
    "activeInfinitive": "övergiva"
  },
  {
    "passivePreterite": "övergåvos",
    "passivePresent": "överges",
    "passiveSupine": "övergivits",
    "passiveInfinitive": "överges",
    "activePreterite": "övergav",
    "activePresent": "övergiver",
    "activeSupine": "övergivit",
    "imperative": "överge",
    "activeInfinitive": "övergiva"
  },
  {
    "passivePreterite": "övergavs",
    "passivePresent": "övergives",
    "passiveSupine": "övergetts",
    "passiveInfinitive": "övergivas",
    "activePreterite": "övergåvo",
    "activePresent": "övergiver",
    "activeSupine": "övergivit",
    "imperative": "överge",
    "activeInfinitive": "övergiva"
  },
  {
    "passivePreterite": "övergåvos",
    "passivePresent": "övergives",
    "passiveSupine": "övergetts",
    "passiveInfinitive": "övergivas",
    "activePreterite": "övergåvo",
    "activePresent": "övergiver",
    "activeSupine": "övergivit",
    "imperative": "överge",
    "activeInfinitive": "övergiva"
  },
  {
    "passivePreterite": "övergavs",
    "passivePresent": "överges",
    "passiveSupine": "övergetts",
    "passiveInfinitive": "övergivas",
    "activePreterite": "övergåvo",
    "activePresent": "övergiver",
    "activeSupine": "övergivit",
    "imperative": "överge",
    "activeInfinitive": "övergiva"
  },
  {
    "passivePreterite": "övergåvos",
    "passivePresent": "överges",
    "passiveSupine": "övergetts",
    "passiveInfinitive": "övergivas",
    "activePreterite": "övergåvo",
    "activePresent": "övergiver",
    "activeSupine": "övergivit",
    "imperative": "överge",
    "activeInfinitive": "övergiva"
  },
  {
    "passivePreterite": "övergavs",
    "passivePresent": "övergives",
    "passiveSupine": "övergivits",
    "passiveInfinitive": "övergivas",
    "activePreterite": "övergåvo",
    "activePresent": "övergiver",
    "activeSupine": "övergivit",
    "imperative": "överge",
    "activeInfinitive": "övergiva"
  },
  {
    "passivePreterite": "övergåvos",
    "passivePresent": "övergives",
    "passiveSupine": "övergivits",
    "passiveInfinitive": "övergivas",
    "activePreterite": "övergåvo",
    "activePresent": "övergiver",
    "activeSupine": "övergivit",
    "imperative": "överge",
    "activeInfinitive": "övergiva"
  },
  {
    "passivePreterite": "övergavs",
    "passivePresent": "överges",
    "passiveSupine": "övergivits",
    "passiveInfinitive": "övergivas",
    "activePreterite": "övergåvo",
    "activePresent": "övergiver",
    "activeSupine": "övergivit",
    "imperative": "överge",
    "activeInfinitive": "övergiva"
  },
  {
    "passivePreterite": "övergåvos",
    "passivePresent": "överges",
    "passiveSupine": "övergivits",
    "passiveInfinitive": "övergivas",
    "activePreterite": "övergåvo",
    "activePresent": "övergiver",
    "activeSupine": "övergivit",
    "imperative": "överge",
    "activeInfinitive": "övergiva"
  },
  {
    "passivePreterite": "övergavs",
    "passivePresent": "övergives",
    "passiveSupine": "övergetts",
    "passiveInfinitive": "överges",
    "activePreterite": "övergåvo",
    "activePresent": "övergiver",
    "activeSupine": "övergivit",
    "imperative": "överge",
    "activeInfinitive": "övergiva"
  },
  {
    "passivePreterite": "övergåvos",
    "passivePresent": "övergives",
    "passiveSupine": "övergetts",
    "passiveInfinitive": "överges",
    "activePreterite": "övergåvo",
    "activePresent": "övergiver",
    "activeSupine": "övergivit",
    "imperative": "överge",
    "activeInfinitive": "övergiva"
  },
  {
    "passivePreterite": "övergavs",
    "passivePresent": "överges",
    "passiveSupine": "övergetts",
    "passiveInfinitive": "överges",
    "activePreterite": "övergåvo",
    "activePresent": "övergiver",
    "activeSupine": "övergivit",
    "imperative": "överge",
    "activeInfinitive": "övergiva"
  },
  {
    "passivePreterite": "övergåvos",
    "passivePresent": "överges",
    "passiveSupine": "övergetts",
    "passiveInfinitive": "överges",
    "activePreterite": "övergåvo",
    "activePresent": "övergiver",
    "activeSupine": "övergivit",
    "imperative": "överge",
    "activeInfinitive": "övergiva"
  },
  {
    "passivePreterite": "övergavs",
    "passivePresent": "övergives",
    "passiveSupine": "övergivits",
    "passiveInfinitive": "överges",
    "activePreterite": "övergåvo",
    "activePresent": "övergiver",
    "activeSupine": "övergivit",
    "imperative": "överge",
    "activeInfinitive": "övergiva"
  },
  {
    "passivePreterite": "övergåvos",
    "passivePresent": "övergives",
    "passiveSupine": "övergivits",
    "passiveInfinitive": "överges",
    "activePreterite": "övergåvo",
    "activePresent": "övergiver",
    "activeSupine": "övergivit",
    "imperative": "överge",
    "activeInfinitive": "övergiva"
  },
  {
    "passivePreterite": "övergavs",
    "passivePresent": "överges",
    "passiveSupine": "övergivits",
    "passiveInfinitive": "överges",
    "activePreterite": "övergåvo",
    "activePresent": "övergiver",
    "activeSupine": "övergivit",
    "imperative": "överge",
    "activeInfinitive": "övergiva"
  },
  {
    "passivePreterite": "övergåvos",
    "passivePresent": "överges",
    "passiveSupine": "övergivits",
    "passiveInfinitive": "överges",
    "activePreterite": "övergåvo",
    "activePresent": "övergiver",
    "activeSupine": "övergivit",
    "imperative": "överge",
    "activeInfinitive": "övergiva"
  },
  {
    "passivePreterite": "övergavs",
    "passivePresent": "övergives",
    "passiveSupine": "övergetts",
    "passiveInfinitive": "övergivas",
    "activePreterite": "övergav",
    "activePresent": "överger",
    "activeSupine": "övergivit",
    "imperative": "överge",
    "activeInfinitive": "övergiva"
  },
  {
    "passivePreterite": "övergåvos",
    "passivePresent": "övergives",
    "passiveSupine": "övergetts",
    "passiveInfinitive": "övergivas",
    "activePreterite": "övergav",
    "activePresent": "överger",
    "activeSupine": "övergivit",
    "imperative": "överge",
    "activeInfinitive": "övergiva"
  },
  {
    "passivePreterite": "övergavs",
    "passivePresent": "överges",
    "passiveSupine": "övergetts",
    "passiveInfinitive": "övergivas",
    "activePreterite": "övergav",
    "activePresent": "överger",
    "activeSupine": "övergivit",
    "imperative": "överge",
    "activeInfinitive": "övergiva"
  },
  {
    "passivePreterite": "övergåvos",
    "passivePresent": "överges",
    "passiveSupine": "övergetts",
    "passiveInfinitive": "övergivas",
    "activePreterite": "övergav",
    "activePresent": "överger",
    "activeSupine": "övergivit",
    "imperative": "överge",
    "activeInfinitive": "övergiva"
  },
  {
    "passivePreterite": "övergavs",
    "passivePresent": "övergives",
    "passiveSupine": "övergivits",
    "passiveInfinitive": "övergivas",
    "activePreterite": "övergav",
    "activePresent": "överger",
    "activeSupine": "övergivit",
    "imperative": "överge",
    "activeInfinitive": "övergiva"
  },
  {
    "passivePreterite": "övergåvos",
    "passivePresent": "övergives",
    "passiveSupine": "övergivits",
    "passiveInfinitive": "övergivas",
    "activePreterite": "övergav",
    "activePresent": "överger",
    "activeSupine": "övergivit",
    "imperative": "överge",
    "activeInfinitive": "övergiva"
  },
  {
    "passivePreterite": "övergavs",
    "passivePresent": "överges",
    "passiveSupine": "övergivits",
    "passiveInfinitive": "övergivas",
    "activePreterite": "övergav",
    "activePresent": "överger",
    "activeSupine": "övergivit",
    "imperative": "överge",
    "activeInfinitive": "övergiva"
  },
  {
    "passivePreterite": "övergåvos",
    "passivePresent": "överges",
    "passiveSupine": "övergivits",
    "passiveInfinitive": "övergivas",
    "activePreterite": "övergav",
    "activePresent": "överger",
    "activeSupine": "övergivit",
    "imperative": "överge",
    "activeInfinitive": "övergiva"
  },
  {
    "passivePreterite": "övergavs",
    "passivePresent": "övergives",
    "passiveSupine": "övergetts",
    "passiveInfinitive": "överges",
    "activePreterite": "övergav",
    "activePresent": "överger",
    "activeSupine": "övergivit",
    "imperative": "överge",
    "activeInfinitive": "övergiva"
  },
  {
    "passivePreterite": "övergåvos",
    "passivePresent": "övergives",
    "passiveSupine": "övergetts",
    "passiveInfinitive": "överges",
    "activePreterite": "övergav",
    "activePresent": "överger",
    "activeSupine": "övergivit",
    "imperative": "överge",
    "activeInfinitive": "övergiva"
  },
  {
    "passivePreterite": "övergavs",
    "passivePresent": "överges",
    "passiveSupine": "övergetts",
    "passiveInfinitive": "överges",
    "activePreterite": "övergav",
    "activePresent": "överger",
    "activeSupine": "övergivit",
    "imperative": "överge",
    "activeInfinitive": "övergiva"
  },
  {
    "passivePreterite": "övergåvos",
    "passivePresent": "överges",
    "passiveSupine": "övergetts",
    "passiveInfinitive": "överges",
    "activePreterite": "övergav",
    "activePresent": "överger",
    "activeSupine": "övergivit",
    "imperative": "överge",
    "activeInfinitive": "övergiva"
  },
  {
    "passivePreterite": "övergavs",
    "passivePresent": "övergives",
    "passiveSupine": "övergivits",
    "passiveInfinitive": "överges",
    "activePreterite": "övergav",
    "activePresent": "överger",
    "activeSupine": "övergivit",
    "imperative": "överge",
    "activeInfinitive": "övergiva"
  },
  {
    "passivePreterite": "övergåvos",
    "passivePresent": "övergives",
    "passiveSupine": "övergivits",
    "passiveInfinitive": "överges",
    "activePreterite": "övergav",
    "activePresent": "överger",
    "activeSupine": "övergivit",
    "imperative": "överge",
    "activeInfinitive": "övergiva"
  },
  {
    "passivePreterite": "övergavs",
    "passivePresent": "överges",
    "passiveSupine": "övergivits",
    "passiveInfinitive": "överges",
    "activePreterite": "övergav",
    "activePresent": "överger",
    "activeSupine": "övergivit",
    "imperative": "överge",
    "activeInfinitive": "övergiva"
  },
  {
    "passivePreterite": "övergåvos",
    "passivePresent": "överges",
    "passiveSupine": "övergivits",
    "passiveInfinitive": "överges",
    "activePreterite": "övergav",
    "activePresent": "överger",
    "activeSupine": "övergivit",
    "imperative": "överge",
    "activeInfinitive": "övergiva"
  },
  {
    "passivePreterite": "övergavs",
    "passivePresent": "övergives",
    "passiveSupine": "övergetts",
    "passiveInfinitive": "övergivas",
    "activePreterite": "övergåvo",
    "activePresent": "överger",
    "activeSupine": "övergivit",
    "imperative": "överge",
    "activeInfinitive": "övergiva"
  },
  {
    "passivePreterite": "övergåvos",
    "passivePresent": "övergives",
    "passiveSupine": "övergetts",
    "passiveInfinitive": "övergivas",
    "activePreterite": "övergåvo",
    "activePresent": "överger",
    "activeSupine": "övergivit",
    "imperative": "överge",
    "activeInfinitive": "övergiva"
  },
  {
    "passivePreterite": "övergavs",
    "passivePresent": "överges",
    "passiveSupine": "övergetts",
    "passiveInfinitive": "övergivas",
    "activePreterite": "övergåvo",
    "activePresent": "överger",
    "activeSupine": "övergivit",
    "imperative": "överge",
    "activeInfinitive": "övergiva"
  },
  {
    "passivePreterite": "övergåvos",
    "passivePresent": "överges",
    "passiveSupine": "övergetts",
    "passiveInfinitive": "övergivas",
    "activePreterite": "övergåvo",
    "activePresent": "överger",
    "activeSupine": "övergivit",
    "imperative": "överge",
    "activeInfinitive": "övergiva"
  },
  {
    "passivePreterite": "övergavs",
    "passivePresent": "övergives",
    "passiveSupine": "övergivits",
    "passiveInfinitive": "övergivas",
    "activePreterite": "övergåvo",
    "activePresent": "överger",
    "activeSupine": "övergivit",
    "imperative": "överge",
    "activeInfinitive": "övergiva"
  },
  {
    "passivePreterite": "övergåvos",
    "passivePresent": "övergives",
    "passiveSupine": "övergivits",
    "passiveInfinitive": "övergivas",
    "activePreterite": "övergåvo",
    "activePresent": "överger",
    "activeSupine": "övergivit",
    "imperative": "överge",
    "activeInfinitive": "övergiva"
  },
  {
    "passivePreterite": "övergavs",
    "passivePresent": "överges",
    "passiveSupine": "övergivits",
    "passiveInfinitive": "övergivas",
    "activePreterite": "övergåvo",
    "activePresent": "överger",
    "activeSupine": "övergivit",
    "imperative": "överge",
    "activeInfinitive": "övergiva"
  },
  {
    "passivePreterite": "övergåvos",
    "passivePresent": "överges",
    "passiveSupine": "övergivits",
    "passiveInfinitive": "övergivas",
    "activePreterite": "övergåvo",
    "activePresent": "överger",
    "activeSupine": "övergivit",
    "imperative": "överge",
    "activeInfinitive": "övergiva"
  },
  {
    "passivePreterite": "övergavs",
    "passivePresent": "övergives",
    "passiveSupine": "övergetts",
    "passiveInfinitive": "överges",
    "activePreterite": "övergåvo",
    "activePresent": "överger",
    "activeSupine": "övergivit",
    "imperative": "överge",
    "activeInfinitive": "övergiva"
  },
  {
    "passivePreterite": "övergåvos",
    "passivePresent": "övergives",
    "passiveSupine": "övergetts",
    "passiveInfinitive": "överges",
    "activePreterite": "övergåvo",
    "activePresent": "överger",
    "activeSupine": "övergivit",
    "imperative": "överge",
    "activeInfinitive": "övergiva"
  },
  {
    "passivePreterite": "övergavs",
    "passivePresent": "överges",
    "passiveSupine": "övergetts",
    "passiveInfinitive": "överges",
    "activePreterite": "övergåvo",
    "activePresent": "överger",
    "activeSupine": "övergivit",
    "imperative": "överge",
    "activeInfinitive": "övergiva"
  },
  {
    "passivePreterite": "övergåvos",
    "passivePresent": "överges",
    "passiveSupine": "övergetts",
    "passiveInfinitive": "överges",
    "activePreterite": "övergåvo",
    "activePresent": "överger",
    "activeSupine": "övergivit",
    "imperative": "överge",
    "activeInfinitive": "övergiva"
  },
  {
    "passivePreterite": "övergavs",
    "passivePresent": "övergives",
    "passiveSupine": "övergivits",
    "passiveInfinitive": "överges",
    "activePreterite": "övergåvo",
    "activePresent": "överger",
    "activeSupine": "övergivit",
    "imperative": "överge",
    "activeInfinitive": "övergiva"
  },
  {
    "passivePreterite": "övergåvos",
    "passivePresent": "övergives",
    "passiveSupine": "övergivits",
    "passiveInfinitive": "överges",
    "activePreterite": "övergåvo",
    "activePresent": "överger",
    "activeSupine": "övergivit",
    "imperative": "överge",
    "activeInfinitive": "övergiva"
  },
  {
    "passivePreterite": "övergavs",
    "passivePresent": "överges",
    "passiveSupine": "övergivits",
    "passiveInfinitive": "överges",
    "activePreterite": "övergåvo",
    "activePresent": "överger",
    "activeSupine": "övergivit",
    "imperative": "överge",
    "activeInfinitive": "övergiva"
  },
  {
    "passivePreterite": "övergåvos",
    "passivePresent": "överges",
    "passiveSupine": "övergivits",
    "passiveInfinitive": "överges",
    "activePreterite": "övergåvo",
    "activePresent": "överger",
    "activeSupine": "övergivit",
    "imperative": "överge",
    "activeInfinitive": "övergiva"
  },
  {
    "passivePreterite": "övergavs",
    "passivePresent": "övergives",
    "passiveSupine": "övergetts",
    "passiveInfinitive": "övergivas",
    "activePreterite": "övergav",
    "activePresent": "övergiver",
    "activeSupine": "övergett",
    "imperative": "övergiv",
    "activeInfinitive": "övergiva"
  },
  {
    "passivePreterite": "övergåvos",
    "passivePresent": "övergives",
    "passiveSupine": "övergetts",
    "passiveInfinitive": "övergivas",
    "activePreterite": "övergav",
    "activePresent": "övergiver",
    "activeSupine": "övergett",
    "imperative": "övergiv",
    "activeInfinitive": "övergiva"
  },
  {
    "passivePreterite": "övergavs",
    "passivePresent": "överges",
    "passiveSupine": "övergetts",
    "passiveInfinitive": "övergivas",
    "activePreterite": "övergav",
    "activePresent": "övergiver",
    "activeSupine": "övergett",
    "imperative": "övergiv",
    "activeInfinitive": "övergiva"
  },
  {
    "passivePreterite": "övergåvos",
    "passivePresent": "överges",
    "passiveSupine": "övergetts",
    "passiveInfinitive": "övergivas",
    "activePreterite": "övergav",
    "activePresent": "övergiver",
    "activeSupine": "övergett",
    "imperative": "övergiv",
    "activeInfinitive": "övergiva"
  },
  {
    "passivePreterite": "övergavs",
    "passivePresent": "övergives",
    "passiveSupine": "övergivits",
    "passiveInfinitive": "övergivas",
    "activePreterite": "övergav",
    "activePresent": "övergiver",
    "activeSupine": "övergett",
    "imperative": "övergiv",
    "activeInfinitive": "övergiva"
  },
  {
    "passivePreterite": "övergåvos",
    "passivePresent": "övergives",
    "passiveSupine": "övergivits",
    "passiveInfinitive": "övergivas",
    "activePreterite": "övergav",
    "activePresent": "övergiver",
    "activeSupine": "övergett",
    "imperative": "övergiv",
    "activeInfinitive": "övergiva"
  },
  {
    "passivePreterite": "övergavs",
    "passivePresent": "överges",
    "passiveSupine": "övergivits",
    "passiveInfinitive": "övergivas",
    "activePreterite": "övergav",
    "activePresent": "övergiver",
    "activeSupine": "övergett",
    "imperative": "övergiv",
    "activeInfinitive": "övergiva"
  },
  {
    "passivePreterite": "övergåvos",
    "passivePresent": "överges",
    "passiveSupine": "övergivits",
    "passiveInfinitive": "övergivas",
    "activePreterite": "övergav",
    "activePresent": "övergiver",
    "activeSupine": "övergett",
    "imperative": "övergiv",
    "activeInfinitive": "övergiva"
  },
  {
    "passivePreterite": "övergavs",
    "passivePresent": "övergives",
    "passiveSupine": "övergetts",
    "passiveInfinitive": "överges",
    "activePreterite": "övergav",
    "activePresent": "övergiver",
    "activeSupine": "övergett",
    "imperative": "övergiv",
    "activeInfinitive": "övergiva"
  },
  {
    "passivePreterite": "övergåvos",
    "passivePresent": "övergives",
    "passiveSupine": "övergetts",
    "passiveInfinitive": "överges",
    "activePreterite": "övergav",
    "activePresent": "övergiver",
    "activeSupine": "övergett",
    "imperative": "övergiv",
    "activeInfinitive": "övergiva"
  },
  {
    "passivePreterite": "övergavs",
    "passivePresent": "överges",
    "passiveSupine": "övergetts",
    "passiveInfinitive": "överges",
    "activePreterite": "övergav",
    "activePresent": "övergiver",
    "activeSupine": "övergett",
    "imperative": "övergiv",
    "activeInfinitive": "övergiva"
  },
  {
    "passivePreterite": "övergåvos",
    "passivePresent": "överges",
    "passiveSupine": "övergetts",
    "passiveInfinitive": "överges",
    "activePreterite": "övergav",
    "activePresent": "övergiver",
    "activeSupine": "övergett",
    "imperative": "övergiv",
    "activeInfinitive": "övergiva"
  },
  {
    "passivePreterite": "övergavs",
    "passivePresent": "övergives",
    "passiveSupine": "övergivits",
    "passiveInfinitive": "överges",
    "activePreterite": "övergav",
    "activePresent": "övergiver",
    "activeSupine": "övergett",
    "imperative": "övergiv",
    "activeInfinitive": "övergiva"
  },
  {
    "passivePreterite": "övergåvos",
    "passivePresent": "övergives",
    "passiveSupine": "övergivits",
    "passiveInfinitive": "överges",
    "activePreterite": "övergav",
    "activePresent": "övergiver",
    "activeSupine": "övergett",
    "imperative": "övergiv",
    "activeInfinitive": "övergiva"
  },
  {
    "passivePreterite": "övergavs",
    "passivePresent": "överges",
    "passiveSupine": "övergivits",
    "passiveInfinitive": "överges",
    "activePreterite": "övergav",
    "activePresent": "övergiver",
    "activeSupine": "övergett",
    "imperative": "övergiv",
    "activeInfinitive": "övergiva"
  },
  {
    "passivePreterite": "övergåvos",
    "passivePresent": "överges",
    "passiveSupine": "övergivits",
    "passiveInfinitive": "överges",
    "activePreterite": "övergav",
    "activePresent": "övergiver",
    "activeSupine": "övergett",
    "imperative": "övergiv",
    "activeInfinitive": "övergiva"
  },
  {
    "passivePreterite": "övergavs",
    "passivePresent": "övergives",
    "passiveSupine": "övergetts",
    "passiveInfinitive": "övergivas",
    "activePreterite": "övergåvo",
    "activePresent": "övergiver",
    "activeSupine": "övergett",
    "imperative": "övergiv",
    "activeInfinitive": "övergiva"
  },
  {
    "passivePreterite": "övergåvos",
    "passivePresent": "övergives",
    "passiveSupine": "övergetts",
    "passiveInfinitive": "övergivas",
    "activePreterite": "övergåvo",
    "activePresent": "övergiver",
    "activeSupine": "övergett",
    "imperative": "övergiv",
    "activeInfinitive": "övergiva"
  },
  {
    "passivePreterite": "övergavs",
    "passivePresent": "överges",
    "passiveSupine": "övergetts",
    "passiveInfinitive": "övergivas",
    "activePreterite": "övergåvo",
    "activePresent": "övergiver",
    "activeSupine": "övergett",
    "imperative": "övergiv",
    "activeInfinitive": "övergiva"
  },
  {
    "passivePreterite": "övergåvos",
    "passivePresent": "överges",
    "passiveSupine": "övergetts",
    "passiveInfinitive": "övergivas",
    "activePreterite": "övergåvo",
    "activePresent": "övergiver",
    "activeSupine": "övergett",
    "imperative": "övergiv",
    "activeInfinitive": "övergiva"
  },
  {
    "passivePreterite": "övergavs",
    "passivePresent": "övergives",
    "passiveSupine": "övergivits",
    "passiveInfinitive": "övergivas",
    "activePreterite": "övergåvo",
    "activePresent": "övergiver",
    "activeSupine": "övergett",
    "imperative": "övergiv",
    "activeInfinitive": "övergiva"
  },
  {
    "passivePreterite": "övergåvos",
    "passivePresent": "övergives",
    "passiveSupine": "övergivits",
    "passiveInfinitive": "övergivas",
    "activePreterite": "övergåvo",
    "activePresent": "övergiver",
    "activeSupine": "övergett",
    "imperative": "övergiv",
    "activeInfinitive": "övergiva"
  },
  {
    "passivePreterite": "övergavs",
    "passivePresent": "överges",
    "passiveSupine": "övergivits",
    "passiveInfinitive": "övergivas",
    "activePreterite": "övergåvo",
    "activePresent": "övergiver",
    "activeSupine": "övergett",
    "imperative": "övergiv",
    "activeInfinitive": "övergiva"
  },
  {
    "passivePreterite": "övergåvos",
    "passivePresent": "överges",
    "passiveSupine": "övergivits",
    "passiveInfinitive": "övergivas",
    "activePreterite": "övergåvo",
    "activePresent": "övergiver",
    "activeSupine": "övergett",
    "imperative": "övergiv",
    "activeInfinitive": "övergiva"
  },
  {
    "passivePreterite": "övergavs",
    "passivePresent": "övergives",
    "passiveSupine": "övergetts",
    "passiveInfinitive": "överges",
    "activePreterite": "övergåvo",
    "activePresent": "övergiver",
    "activeSupine": "övergett",
    "imperative": "övergiv",
    "activeInfinitive": "övergiva"
  },
  {
    "passivePreterite": "övergåvos",
    "passivePresent": "övergives",
    "passiveSupine": "övergetts",
    "passiveInfinitive": "överges",
    "activePreterite": "övergåvo",
    "activePresent": "övergiver",
    "activeSupine": "övergett",
    "imperative": "övergiv",
    "activeInfinitive": "övergiva"
  },
  {
    "passivePreterite": "övergavs",
    "passivePresent": "överges",
    "passiveSupine": "övergetts",
    "passiveInfinitive": "överges",
    "activePreterite": "övergåvo",
    "activePresent": "övergiver",
    "activeSupine": "övergett",
    "imperative": "övergiv",
    "activeInfinitive": "övergiva"
  },
  {
    "passivePreterite": "övergåvos",
    "passivePresent": "överges",
    "passiveSupine": "övergetts",
    "passiveInfinitive": "överges",
    "activePreterite": "övergåvo",
    "activePresent": "övergiver",
    "activeSupine": "övergett",
    "imperative": "övergiv",
    "activeInfinitive": "övergiva"
  },
  {
    "passivePreterite": "övergavs",
    "passivePresent": "övergives",
    "passiveSupine": "övergivits",
    "passiveInfinitive": "överges",
    "activePreterite": "övergåvo",
    "activePresent": "övergiver",
    "activeSupine": "övergett",
    "imperative": "övergiv",
    "activeInfinitive": "övergiva"
  },
  {
    "passivePreterite": "övergåvos",
    "passivePresent": "övergives",
    "passiveSupine": "övergivits",
    "passiveInfinitive": "överges",
    "activePreterite": "övergåvo",
    "activePresent": "övergiver",
    "activeSupine": "övergett",
    "imperative": "övergiv",
    "activeInfinitive": "övergiva"
  },
  {
    "passivePreterite": "övergavs",
    "passivePresent": "överges",
    "passiveSupine": "övergivits",
    "passiveInfinitive": "överges",
    "activePreterite": "övergåvo",
    "activePresent": "övergiver",
    "activeSupine": "övergett",
    "imperative": "övergiv",
    "activeInfinitive": "övergiva"
  },
  {
    "passivePreterite": "övergåvos",
    "passivePresent": "överges",
    "passiveSupine": "övergivits",
    "passiveInfinitive": "överges",
    "activePreterite": "övergåvo",
    "activePresent": "övergiver",
    "activeSupine": "övergett",
    "imperative": "övergiv",
    "activeInfinitive": "övergiva"
  },
  {
    "passivePreterite": "övergavs",
    "passivePresent": "övergives",
    "passiveSupine": "övergetts",
    "passiveInfinitive": "övergivas",
    "activePreterite": "övergav",
    "activePresent": "överger",
    "activeSupine": "övergett",
    "imperative": "övergiv",
    "activeInfinitive": "övergiva"
  },
  {
    "passivePreterite": "övergåvos",
    "passivePresent": "övergives",
    "passiveSupine": "övergetts",
    "passiveInfinitive": "övergivas",
    "activePreterite": "övergav",
    "activePresent": "överger",
    "activeSupine": "övergett",
    "imperative": "övergiv",
    "activeInfinitive": "övergiva"
  },
  {
    "passivePreterite": "övergavs",
    "passivePresent": "överges",
    "passiveSupine": "övergetts",
    "passiveInfinitive": "övergivas",
    "activePreterite": "övergav",
    "activePresent": "överger",
    "activeSupine": "övergett",
    "imperative": "övergiv",
    "activeInfinitive": "övergiva"
  },
  {
    "passivePreterite": "övergåvos",
    "passivePresent": "överges",
    "passiveSupine": "övergetts",
    "passiveInfinitive": "övergivas",
    "activePreterite": "övergav",
    "activePresent": "överger",
    "activeSupine": "övergett",
    "imperative": "övergiv",
    "activeInfinitive": "övergiva"
  },
  {
    "passivePreterite": "övergavs",
    "passivePresent": "övergives",
    "passiveSupine": "övergivits",
    "passiveInfinitive": "övergivas",
    "activePreterite": "övergav",
    "activePresent": "överger",
    "activeSupine": "övergett",
    "imperative": "övergiv",
    "activeInfinitive": "övergiva"
  },
  {
    "passivePreterite": "övergåvos",
    "passivePresent": "övergives",
    "passiveSupine": "övergivits",
    "passiveInfinitive": "övergivas",
    "activePreterite": "övergav",
    "activePresent": "överger",
    "activeSupine": "övergett",
    "imperative": "övergiv",
    "activeInfinitive": "övergiva"
  },
  {
    "passivePreterite": "övergavs",
    "passivePresent": "överges",
    "passiveSupine": "övergivits",
    "passiveInfinitive": "övergivas",
    "activePreterite": "övergav",
    "activePresent": "överger",
    "activeSupine": "övergett",
    "imperative": "övergiv",
    "activeInfinitive": "övergiva"
  },
  {
    "passivePreterite": "invigdes",
    "passivePresent": "invigs",
    "passiveSupine": "invigts",
    "passiveInfinitive": "invigas",
    "activePreterite": "invigde",
    "activePresent": "inviger",
    "activeSupine": "invigt",
    "imperative": "invig",
    "activeInfinitive": "inviga"
  },
  {
    "passivePreterite": "surfades",
    "passivePresent": "surfas",
    "passiveSupine": "surfats",
    "passiveInfinitive": "surfas",
    "activePreterite": "surfade",
    "activePresent": "surfar",
    "activeSupine": "surfat",
    "imperative": "surfa",
    "activeInfinitive": "surfa"
  },
  {
    "passivePreterite": "tröstades",
    "passivePresent": "tröstas",
    "passiveSupine": "tröstats",
    "passiveInfinitive": "tröstas",
    "activePreterite": "tröstade",
    "activePresent": "tröstar",
    "activeSupine": "tröstat",
    "imperative": "trösta",
    "activeInfinitive": "trösta"
  },
  {
    "passivePreterite": "luktades",
    "passivePresent": "luktas",
    "passiveSupine": "luktats",
    "passiveInfinitive": "luktas",
    "activePreterite": "luktade",
    "activePresent": "luktar",
    "activeSupine": "luktat",
    "imperative": "lukta",
    "activeInfinitive": "lukta"
  },
  {
    "passivePreterite": "doftades",
    "passivePresent": "doftas",
    "passiveSupine": "doftats",
    "passiveInfinitive": "doftas",
    "activePreterite": "doftade",
    "activePresent": "doftar",
    "activeSupine": "doftat",
    "imperative": "dofta",
    "activeInfinitive": "dofta"
  },
  {
    "passivePreterite": "pausades",
    "passivePresent": "pausas",
    "passiveSupine": "pausats",
    "passiveInfinitive": "pausas",
    "activePreterite": "pausade",
    "activePresent": "pausar",
    "activeSupine": "pausat",
    "imperative": "pausa",
    "activeInfinitive": "pausa"
  },
  {
    "passivePreterite": "handleddes",
    "passivePresent": "handleds",
    "passiveSupine": "handletts",
    "passiveInfinitive": "handledas",
    "activePreterite": "handledde",
    "activePresent": "handleder",
    "activeSupine": "handlett",
    "imperative": "handled",
    "activeInfinitive": "handleda"
  },
  {
    "passivePreterite": "bestämdes",
    "passivePresent": "bestäms",
    "passiveSupine": "bestämts",
    "passiveInfinitive": "bestämmas",
    "activePreterite": "bestämde",
    "activePresent": "bestämmer",
    "activeSupine": "bestämt",
    "imperative": "bestäm",
    "activeInfinitive": "bestämma"
  },
  {
    "passivePreterite": "bestämdes",
    "passivePresent": "bestämmes",
    "passiveSupine": "bestämts",
    "passiveInfinitive": "bestämmas",
    "activePreterite": "bestämde",
    "activePresent": "bestämmer",
    "activeSupine": "bestämt",
    "imperative": "bestäm",
    "activeInfinitive": "bestämma"
  },
  {
    "passivePreterite": "bestämdes",
    "passivePresent": "bestäms",
    "passiveSupine": "bestämts",
    "passiveInfinitive": "bestämmas",
    "activePreterite": "bestämde",
    "activePresent": "bestämmer",
    "activeSupine": "bestämt",
    "imperative": "bestäm",
    "activeInfinitive": "bestämma"
  },
  {
    "passivePreterite": "bestämdes",
    "passivePresent": "bestämmes",
    "passiveSupine": "bestämts",
    "passiveInfinitive": "bestämmas",
    "activePreterite": "bestämde",
    "activePresent": "bestämmer",
    "activeSupine": "bestämt",
    "imperative": "bestäm",
    "activeInfinitive": "bestämma"
  },
  {
    "passivePreterite": "hängdes",
    "passivePresent": "hängs",
    "passiveSupine": "hängts",
    "passiveInfinitive": "hängas",
    "activePreterite": "hängde",
    "activePresent": "hänger",
    "activeSupine": "hängt",
    "imperative": "häng",
    "activeInfinitive": "hänga"
  },
  {
    "passivePreterite": "kungjordes",
    "passivePresent": "kungörs",
    "passiveSupine": "kungjorts",
    "passiveInfinitive": "kungöras",
    "activePreterite": "kungjorde",
    "activePresent": "kungör",
    "activeSupine": "kungjort",
    "imperative": "kungör",
    "activeInfinitive": "kungöra"
  },
  {
    "passivePreterite": "avklarades",
    "passivePresent": "avklaras",
    "passiveSupine": "avklarats",
    "passiveInfinitive": "avklaras",
    "activePreterite": "avklarade",
    "activePresent": "avklarar",
    "activeSupine": "avklarat",
    "imperative": "avklara",
    "activeInfinitive": "avklara"
  },
  {
    "passivePreterite": "bröts",
    "passivePresent": "bryts",
    "passiveSupine": "brutits",
    "passiveInfinitive": "brytas",
    "activePreterite": "bröt",
    "activePresent": "bryter",
    "activeSupine": "brutit",
    "imperative": "bryt",
    "activeInfinitive": "bryta"
  },
  {
    "passivePreterite": "porträtterades",
    "passivePresent": "porträtteras",
    "passiveSupine": "porträtterats",
    "passiveInfinitive": "porträtteras",
    "activePreterite": "porträtterade",
    "activePresent": "porträtterar",
    "activeSupine": "porträtterat",
    "imperative": "porträttera",
    "activeInfinitive": "porträttera"
  },
  {
    "passivePreterite": "passades",
    "passivePresent": "passas",
    "passiveSupine": "passats",
    "passiveInfinitive": "passas",
    "activePreterite": "passade",
    "activePresent": "passar",
    "activeSupine": "passat",
    "imperative": "passa",
    "activeInfinitive": "passa"
  },
  {
    "passivePreterite": "ropades",
    "passivePresent": "ropas",
    "passiveSupine": "ropats",
    "passiveInfinitive": "ropas",
    "activePreterite": "ropade",
    "activePresent": "ropar",
    "activeSupine": "ropat",
    "imperative": "ropa",
    "activeInfinitive": "ropa"
  },
  {
    "passivePreterite": "ropades",
    "passivePresent": "ropas",
    "passiveSupine": "ropats",
    "passiveInfinitive": "ropas",
    "activePreterite": "ropade",
    "activePresent": "ropar",
    "activeSupine": "ropat",
    "imperative": "ropa",
    "activeInfinitive": "ropa"
  },
  {
    "passivePreterite": "undveks",
    "passivePresent": "undviks",
    "passiveSupine": "undvikits",
    "passiveInfinitive": "undvikas",
    "activePreterite": "undvek",
    "activePresent": "undviker",
    "activeSupine": "undvikit",
    "imperative": "undvik",
    "activeInfinitive": "undvika"
  },
  {
    "passivePreterite": "avverkades",
    "passivePresent": "avverkas",
    "passiveSupine": "avverkats",
    "passiveInfinitive": "avverkas",
    "activePreterite": "avverkade",
    "activePresent": "avverkar",
    "activeSupine": "avverkat",
    "imperative": "avverka",
    "activeInfinitive": "avverka"
  },
  {
    "passivePreterite": "författades",
    "passivePresent": "författas",
    "passiveSupine": "författats",
    "passiveInfinitive": "författas",
    "activePreterite": "författade",
    "activePresent": "författar",
    "activeSupine": "författat",
    "imperative": "författa",
    "activeInfinitive": "författa"
  },
  {
    "passivePreterite": "laborerades",
    "passivePresent": "laboreras",
    "passiveSupine": "laborerats",
    "passiveInfinitive": "laboreras",
    "activePreterite": "laborerade",
    "activePresent": "laborerar",
    "activeSupine": "laborerat",
    "imperative": "laborera",
    "activeInfinitive": "laborera"
  },
  {
    "passivePreterite": "frustades",
    "passivePresent": "frustas",
    "passiveSupine": "frustats",
    "passiveInfinitive": "frustas",
    "activePreterite": "frustade",
    "activePresent": "frustar",
    "activeSupine": "frustat",
    "imperative": "frusta",
    "activeInfinitive": "frusta"
  },
  {
    "passivePreterite": "platsades",
    "passivePresent": "platsas",
    "passiveSupine": "platsats",
    "passiveInfinitive": "platsas",
    "activePreterite": "platsade",
    "activePresent": "platsar",
    "activeSupine": "platsat",
    "imperative": "platsa",
    "activeInfinitive": "platsa"
  },
  {
    "passivePreterite": "godtogs",
    "passivePresent": "godtas",
    "passiveSupine": "godtagits",
    "passiveInfinitive": "godtas",
    "activePreterite": "godtog",
    "activePresent": "godtar",
    "activeSupine": "godtagit",
    "imperative": "godta",
    "activeInfinitive": "godta"
  },
  {
    "passivePreterite": "drevs",
    "passivePresent": "drivs",
    "passiveSupine": "drivits",
    "passiveInfinitive": "drivas",
    "activePreterite": "drev",
    "activePresent": "driver",
    "activeSupine": "drivit",
    "imperative": "driv",
    "activeInfinitive": "driva"
  },
  {
    "passivePreterite": "flabbades",
    "passivePresent": "flabbas",
    "passiveSupine": "flabbats",
    "passiveInfinitive": "flabbas",
    "activePreterite": "flabbade",
    "activePresent": "flabbar",
    "activeSupine": "flabbat",
    "imperative": "flabba",
    "activeInfinitive": "flabba"
  },
  {
    "passivePreterite": "plundrades",
    "passivePresent": "plundras",
    "passiveSupine": "plundrats",
    "passiveInfinitive": "plundras",
    "activePreterite": "plundrade",
    "activePresent": "plundrar",
    "activeSupine": "plundrat",
    "imperative": "plundra",
    "activeInfinitive": "plundra"
  },
  {
    "passivePreterite": "plankades",
    "passivePresent": "plankas",
    "passiveSupine": "plankats",
    "passiveInfinitive": "plankas",
    "activePreterite": "plankade",
    "activePresent": "plankar",
    "activeSupine": "plankat",
    "imperative": "planka",
    "activeInfinitive": "planka"
  },
  {
    "passivePreterite": "beviljades",
    "passivePresent": "beviljas",
    "passiveSupine": "beviljats",
    "passiveInfinitive": "beviljas",
    "activePreterite": "beviljade",
    "activePresent": "beviljar",
    "activeSupine": "beviljat",
    "imperative": "bevilja",
    "activeInfinitive": "bevilja"
  },
  {
    "passivePreterite": "gymnastiserades",
    "passivePresent": "gymnastiseras",
    "passiveSupine": "gymnastiserats",
    "passiveInfinitive": "gymnastiseras",
    "activePreterite": "gymnastiserade",
    "activePresent": "gymnastiserar",
    "activeSupine": "gymnastiserat",
    "imperative": "gymnastisera",
    "activeInfinitive": "gymnastisera"
  },
  {
    "passivePreterite": "förklarades",
    "passivePresent": "förklaras",
    "passiveSupine": "förklarats",
    "passiveInfinitive": "förklaras",
    "activePreterite": "förklarade",
    "activePresent": "förklarar",
    "activeSupine": "förklarat",
    "imperative": "förklara",
    "activeInfinitive": "förklara"
  },
  {
    "passivePreterite": "övergavs",
    "passivePresent": "övergives",
    "passiveSupine": "övergetts",
    "passiveInfinitive": "övergivas",
    "activePreterite": "övergav",
    "activePresent": "övergiver",
    "activeSupine": "övergett",
    "imperative": "överge",
    "activeInfinitive": "övergiva"
  },
  {
    "passivePreterite": "övergåvos",
    "passivePresent": "övergives",
    "passiveSupine": "övergetts",
    "passiveInfinitive": "övergivas",
    "activePreterite": "övergav",
    "activePresent": "övergiver",
    "activeSupine": "övergett",
    "imperative": "överge",
    "activeInfinitive": "övergiva"
  },
  {
    "passivePreterite": "övergavs",
    "passivePresent": "överges",
    "passiveSupine": "övergetts",
    "passiveInfinitive": "övergivas",
    "activePreterite": "övergav",
    "activePresent": "övergiver",
    "activeSupine": "övergett",
    "imperative": "överge",
    "activeInfinitive": "övergiva"
  },
  {
    "passivePreterite": "övergåvos",
    "passivePresent": "överges",
    "passiveSupine": "övergetts",
    "passiveInfinitive": "övergivas",
    "activePreterite": "övergav",
    "activePresent": "övergiver",
    "activeSupine": "övergett",
    "imperative": "överge",
    "activeInfinitive": "övergiva"
  },
  {
    "passivePreterite": "övergavs",
    "passivePresent": "övergives",
    "passiveSupine": "övergivits",
    "passiveInfinitive": "övergivas",
    "activePreterite": "övergav",
    "activePresent": "övergiver",
    "activeSupine": "övergett",
    "imperative": "överge",
    "activeInfinitive": "övergiva"
  },
  {
    "passivePreterite": "övergåvos",
    "passivePresent": "övergives",
    "passiveSupine": "övergivits",
    "passiveInfinitive": "övergivas",
    "activePreterite": "övergav",
    "activePresent": "övergiver",
    "activeSupine": "övergett",
    "imperative": "överge",
    "activeInfinitive": "övergiva"
  },
  {
    "passivePreterite": "övergavs",
    "passivePresent": "överges",
    "passiveSupine": "övergivits",
    "passiveInfinitive": "övergivas",
    "activePreterite": "övergav",
    "activePresent": "övergiver",
    "activeSupine": "övergett",
    "imperative": "överge",
    "activeInfinitive": "övergiva"
  },
  {
    "passivePreterite": "övergåvos",
    "passivePresent": "överges",
    "passiveSupine": "övergivits",
    "passiveInfinitive": "övergivas",
    "activePreterite": "övergav",
    "activePresent": "övergiver",
    "activeSupine": "övergett",
    "imperative": "överge",
    "activeInfinitive": "övergiva"
  },
  {
    "passivePreterite": "övergavs",
    "passivePresent": "övergives",
    "passiveSupine": "övergetts",
    "passiveInfinitive": "överges",
    "activePreterite": "övergav",
    "activePresent": "övergiver",
    "activeSupine": "övergett",
    "imperative": "överge",
    "activeInfinitive": "övergiva"
  },
  {
    "passivePreterite": "övergåvos",
    "passivePresent": "övergives",
    "passiveSupine": "övergetts",
    "passiveInfinitive": "överges",
    "activePreterite": "övergav",
    "activePresent": "övergiver",
    "activeSupine": "övergett",
    "imperative": "överge",
    "activeInfinitive": "övergiva"
  },
  {
    "passivePreterite": "övergavs",
    "passivePresent": "överges",
    "passiveSupine": "övergetts",
    "passiveInfinitive": "överges",
    "activePreterite": "övergav",
    "activePresent": "övergiver",
    "activeSupine": "övergett",
    "imperative": "överge",
    "activeInfinitive": "övergiva"
  },
  {
    "passivePreterite": "övergåvos",
    "passivePresent": "överges",
    "passiveSupine": "övergetts",
    "passiveInfinitive": "överges",
    "activePreterite": "övergav",
    "activePresent": "övergiver",
    "activeSupine": "övergett",
    "imperative": "överge",
    "activeInfinitive": "övergiva"
  },
  {
    "passivePreterite": "övergavs",
    "passivePresent": "övergives",
    "passiveSupine": "övergivits",
    "passiveInfinitive": "överges",
    "activePreterite": "övergav",
    "activePresent": "övergiver",
    "activeSupine": "övergett",
    "imperative": "överge",
    "activeInfinitive": "övergiva"
  },
  {
    "passivePreterite": "övergåvos",
    "passivePresent": "övergives",
    "passiveSupine": "övergivits",
    "passiveInfinitive": "överges",
    "activePreterite": "övergav",
    "activePresent": "övergiver",
    "activeSupine": "övergett",
    "imperative": "överge",
    "activeInfinitive": "övergiva"
  },
  {
    "passivePreterite": "övergavs",
    "passivePresent": "överges",
    "passiveSupine": "övergivits",
    "passiveInfinitive": "överges",
    "activePreterite": "övergav",
    "activePresent": "övergiver",
    "activeSupine": "övergett",
    "imperative": "överge",
    "activeInfinitive": "övergiva"
  },
  {
    "passivePreterite": "övergåvos",
    "passivePresent": "överges",
    "passiveSupine": "övergivits",
    "passiveInfinitive": "överges",
    "activePreterite": "övergav",
    "activePresent": "övergiver",
    "activeSupine": "övergett",
    "imperative": "överge",
    "activeInfinitive": "övergiva"
  },
  {
    "passivePreterite": "övergavs",
    "passivePresent": "övergives",
    "passiveSupine": "övergetts",
    "passiveInfinitive": "övergivas",
    "activePreterite": "övergåvo",
    "activePresent": "övergiver",
    "activeSupine": "övergett",
    "imperative": "överge",
    "activeInfinitive": "övergiva"
  },
  {
    "passivePreterite": "övergåvos",
    "passivePresent": "övergives",
    "passiveSupine": "övergetts",
    "passiveInfinitive": "övergivas",
    "activePreterite": "övergåvo",
    "activePresent": "övergiver",
    "activeSupine": "övergett",
    "imperative": "överge",
    "activeInfinitive": "övergiva"
  },
  {
    "passivePreterite": "övergavs",
    "passivePresent": "överges",
    "passiveSupine": "övergetts",
    "passiveInfinitive": "övergivas",
    "activePreterite": "övergåvo",
    "activePresent": "övergiver",
    "activeSupine": "övergett",
    "imperative": "överge",
    "activeInfinitive": "övergiva"
  },
  {
    "passivePreterite": "övergåvos",
    "passivePresent": "överges",
    "passiveSupine": "övergetts",
    "passiveInfinitive": "övergivas",
    "activePreterite": "övergåvo",
    "activePresent": "övergiver",
    "activeSupine": "övergett",
    "imperative": "överge",
    "activeInfinitive": "övergiva"
  },
  {
    "passivePreterite": "övergavs",
    "passivePresent": "övergives",
    "passiveSupine": "övergivits",
    "passiveInfinitive": "övergivas",
    "activePreterite": "övergåvo",
    "activePresent": "övergiver",
    "activeSupine": "övergett",
    "imperative": "överge",
    "activeInfinitive": "övergiva"
  },
  {
    "passivePreterite": "övergåvos",
    "passivePresent": "övergives",
    "passiveSupine": "övergivits",
    "passiveInfinitive": "övergivas",
    "activePreterite": "övergåvo",
    "activePresent": "övergiver",
    "activeSupine": "övergett",
    "imperative": "överge",
    "activeInfinitive": "övergiva"
  },
  {
    "passivePreterite": "övergavs",
    "passivePresent": "överges",
    "passiveSupine": "övergivits",
    "passiveInfinitive": "övergivas",
    "activePreterite": "övergåvo",
    "activePresent": "övergiver",
    "activeSupine": "övergett",
    "imperative": "överge",
    "activeInfinitive": "övergiva"
  },
  {
    "passivePreterite": "övergåvos",
    "passivePresent": "överges",
    "passiveSupine": "övergivits",
    "passiveInfinitive": "övergivas",
    "activePreterite": "övergåvo",
    "activePresent": "övergiver",
    "activeSupine": "övergett",
    "imperative": "överge",
    "activeInfinitive": "övergiva"
  },
  {
    "passivePreterite": "övergavs",
    "passivePresent": "övergives",
    "passiveSupine": "övergetts",
    "passiveInfinitive": "överges",
    "activePreterite": "övergåvo",
    "activePresent": "övergiver",
    "activeSupine": "övergett",
    "imperative": "överge",
    "activeInfinitive": "övergiva"
  },
  {
    "passivePreterite": "övergåvos",
    "passivePresent": "övergives",
    "passiveSupine": "övergetts",
    "passiveInfinitive": "överges",
    "activePreterite": "övergåvo",
    "activePresent": "övergiver",
    "activeSupine": "övergett",
    "imperative": "överge",
    "activeInfinitive": "övergiva"
  },
  {
    "passivePreterite": "övergavs",
    "passivePresent": "överges",
    "passiveSupine": "övergetts",
    "passiveInfinitive": "överges",
    "activePreterite": "övergåvo",
    "activePresent": "övergiver",
    "activeSupine": "övergett",
    "imperative": "överge",
    "activeInfinitive": "övergiva"
  },
  {
    "passivePreterite": "övergåvos",
    "passivePresent": "överges",
    "passiveSupine": "övergetts",
    "passiveInfinitive": "överges",
    "activePreterite": "övergåvo",
    "activePresent": "övergiver",
    "activeSupine": "övergett",
    "imperative": "överge",
    "activeInfinitive": "övergiva"
  },
  {
    "passivePreterite": "övergavs",
    "passivePresent": "övergives",
    "passiveSupine": "övergivits",
    "passiveInfinitive": "överges",
    "activePreterite": "övergåvo",
    "activePresent": "övergiver",
    "activeSupine": "övergett",
    "imperative": "överge",
    "activeInfinitive": "övergiva"
  },
  {
    "passivePreterite": "övergåvos",
    "passivePresent": "övergives",
    "passiveSupine": "övergivits",
    "passiveInfinitive": "överges",
    "activePreterite": "övergåvo",
    "activePresent": "övergiver",
    "activeSupine": "övergett",
    "imperative": "överge",
    "activeInfinitive": "övergiva"
  },
  {
    "passivePreterite": "övergavs",
    "passivePresent": "överges",
    "passiveSupine": "övergivits",
    "passiveInfinitive": "överges",
    "activePreterite": "övergåvo",
    "activePresent": "övergiver",
    "activeSupine": "övergett",
    "imperative": "överge",
    "activeInfinitive": "övergiva"
  },
  {
    "passivePreterite": "övergåvos",
    "passivePresent": "överges",
    "passiveSupine": "övergivits",
    "passiveInfinitive": "överges",
    "activePreterite": "övergåvo",
    "activePresent": "övergiver",
    "activeSupine": "övergett",
    "imperative": "överge",
    "activeInfinitive": "övergiva"
  },
  {
    "passivePreterite": "övergavs",
    "passivePresent": "övergives",
    "passiveSupine": "övergetts",
    "passiveInfinitive": "övergivas",
    "activePreterite": "övergav",
    "activePresent": "överger",
    "activeSupine": "övergett",
    "imperative": "överge",
    "activeInfinitive": "övergiva"
  },
  {
    "passivePreterite": "övergåvos",
    "passivePresent": "övergives",
    "passiveSupine": "övergetts",
    "passiveInfinitive": "övergivas",
    "activePreterite": "övergav",
    "activePresent": "överger",
    "activeSupine": "övergett",
    "imperative": "överge",
    "activeInfinitive": "övergiva"
  },
  {
    "passivePreterite": "övergavs",
    "passivePresent": "överges",
    "passiveSupine": "övergetts",
    "passiveInfinitive": "övergivas",
    "activePreterite": "övergav",
    "activePresent": "överger",
    "activeSupine": "övergett",
    "imperative": "överge",
    "activeInfinitive": "övergiva"
  },
  {
    "passivePreterite": "övergåvos",
    "passivePresent": "överges",
    "passiveSupine": "övergetts",
    "passiveInfinitive": "övergivas",
    "activePreterite": "övergav",
    "activePresent": "överger",
    "activeSupine": "övergett",
    "imperative": "överge",
    "activeInfinitive": "övergiva"
  },
  {
    "passivePreterite": "övergavs",
    "passivePresent": "övergives",
    "passiveSupine": "övergivits",
    "passiveInfinitive": "övergivas",
    "activePreterite": "övergav",
    "activePresent": "överger",
    "activeSupine": "övergett",
    "imperative": "överge",
    "activeInfinitive": "övergiva"
  },
  {
    "passivePreterite": "övergåvos",
    "passivePresent": "övergives",
    "passiveSupine": "övergivits",
    "passiveInfinitive": "övergivas",
    "activePreterite": "övergav",
    "activePresent": "överger",
    "activeSupine": "övergett",
    "imperative": "överge",
    "activeInfinitive": "övergiva"
  },
  {
    "passivePreterite": "övergavs",
    "passivePresent": "överges",
    "passiveSupine": "övergivits",
    "passiveInfinitive": "övergivas",
    "activePreterite": "övergav",
    "activePresent": "överger",
    "activeSupine": "övergett",
    "imperative": "överge",
    "activeInfinitive": "övergiva"
  },
  {
    "passivePreterite": "övergåvos",
    "passivePresent": "överges",
    "passiveSupine": "övergivits",
    "passiveInfinitive": "övergivas",
    "activePreterite": "övergav",
    "activePresent": "överger",
    "activeSupine": "övergett",
    "imperative": "överge",
    "activeInfinitive": "övergiva"
  },
  {
    "passivePreterite": "övergavs",
    "passivePresent": "övergives",
    "passiveSupine": "övergetts",
    "passiveInfinitive": "överges",
    "activePreterite": "övergav",
    "activePresent": "överger",
    "activeSupine": "övergett",
    "imperative": "överge",
    "activeInfinitive": "övergiva"
  },
  {
    "passivePreterite": "övergåvos",
    "passivePresent": "övergives",
    "passiveSupine": "övergetts",
    "passiveInfinitive": "överges",
    "activePreterite": "övergav",
    "activePresent": "överger",
    "activeSupine": "övergett",
    "imperative": "överge",
    "activeInfinitive": "övergiva"
  },
  {
    "passivePreterite": "övergavs",
    "passivePresent": "överges",
    "passiveSupine": "övergetts",
    "passiveInfinitive": "överges",
    "activePreterite": "övergav",
    "activePresent": "överger",
    "activeSupine": "övergett",
    "imperative": "överge",
    "activeInfinitive": "övergiva"
  },
  {
    "passivePreterite": "övergåvos",
    "passivePresent": "överges",
    "passiveSupine": "övergetts",
    "passiveInfinitive": "överges",
    "activePreterite": "övergav",
    "activePresent": "överger",
    "activeSupine": "övergett",
    "imperative": "överge",
    "activeInfinitive": "övergiva"
  },
  {
    "passivePreterite": "övergavs",
    "passivePresent": "övergives",
    "passiveSupine": "övergivits",
    "passiveInfinitive": "överges",
    "activePreterite": "övergav",
    "activePresent": "överger",
    "activeSupine": "övergett",
    "imperative": "överge",
    "activeInfinitive": "övergiva"
  },
  {
    "passivePreterite": "övergåvos",
    "passivePresent": "övergives",
    "passiveSupine": "övergivits",
    "passiveInfinitive": "överges",
    "activePreterite": "övergav",
    "activePresent": "överger",
    "activeSupine": "övergett",
    "imperative": "överge",
    "activeInfinitive": "övergiva"
  },
  {
    "passivePreterite": "övergavs",
    "passivePresent": "överges",
    "passiveSupine": "övergivits",
    "passiveInfinitive": "överges",
    "activePreterite": "övergav",
    "activePresent": "överger",
    "activeSupine": "övergett",
    "imperative": "överge",
    "activeInfinitive": "övergiva"
  },
  {
    "passivePreterite": "övergåvos",
    "passivePresent": "överges",
    "passiveSupine": "övergivits",
    "passiveInfinitive": "överges",
    "activePreterite": "övergav",
    "activePresent": "överger",
    "activeSupine": "övergett",
    "imperative": "överge",
    "activeInfinitive": "övergiva"
  },
  {
    "passivePreterite": "övergavs",
    "passivePresent": "övergives",
    "passiveSupine": "övergetts",
    "passiveInfinitive": "övergivas",
    "activePreterite": "övergåvo",
    "activePresent": "överger",
    "activeSupine": "övergett",
    "imperative": "överge",
    "activeInfinitive": "övergiva"
  },
  {
    "passivePreterite": "övergåvos",
    "passivePresent": "övergives",
    "passiveSupine": "övergetts",
    "passiveInfinitive": "övergivas",
    "activePreterite": "övergåvo",
    "activePresent": "överger",
    "activeSupine": "övergett",
    "imperative": "överge",
    "activeInfinitive": "övergiva"
  },
  {
    "passivePreterite": "övergavs",
    "passivePresent": "överges",
    "passiveSupine": "övergetts",
    "passiveInfinitive": "övergivas",
    "activePreterite": "övergåvo",
    "activePresent": "överger",
    "activeSupine": "övergett",
    "imperative": "överge",
    "activeInfinitive": "övergiva"
  },
  {
    "passivePreterite": "övergåvos",
    "passivePresent": "överges",
    "passiveSupine": "övergetts",
    "passiveInfinitive": "övergivas",
    "activePreterite": "övergåvo",
    "activePresent": "överger",
    "activeSupine": "övergett",
    "imperative": "överge",
    "activeInfinitive": "övergiva"
  },
  {
    "passivePreterite": "övergavs",
    "passivePresent": "övergives",
    "passiveSupine": "övergivits",
    "passiveInfinitive": "övergivas",
    "activePreterite": "övergåvo",
    "activePresent": "överger",
    "activeSupine": "övergett",
    "imperative": "överge",
    "activeInfinitive": "övergiva"
  },
  {
    "passivePreterite": "övergåvos",
    "passivePresent": "övergives",
    "passiveSupine": "övergivits",
    "passiveInfinitive": "övergivas",
    "activePreterite": "övergåvo",
    "activePresent": "överger",
    "activeSupine": "övergett",
    "imperative": "överge",
    "activeInfinitive": "övergiva"
  },
  {
    "passivePreterite": "övergavs",
    "passivePresent": "överges",
    "passiveSupine": "övergivits",
    "passiveInfinitive": "övergivas",
    "activePreterite": "övergåvo",
    "activePresent": "överger",
    "activeSupine": "övergett",
    "imperative": "överge",
    "activeInfinitive": "övergiva"
  },
  {
    "passivePreterite": "övergåvos",
    "passivePresent": "överges",
    "passiveSupine": "övergivits",
    "passiveInfinitive": "övergivas",
    "activePreterite": "övergåvo",
    "activePresent": "överger",
    "activeSupine": "övergett",
    "imperative": "överge",
    "activeInfinitive": "övergiva"
  },
  {
    "passivePreterite": "övergavs",
    "passivePresent": "övergives",
    "passiveSupine": "övergetts",
    "passiveInfinitive": "överges",
    "activePreterite": "övergåvo",
    "activePresent": "överger",
    "activeSupine": "övergett",
    "imperative": "överge",
    "activeInfinitive": "övergiva"
  },
  {
    "passivePreterite": "övergåvos",
    "passivePresent": "övergives",
    "passiveSupine": "övergetts",
    "passiveInfinitive": "överges",
    "activePreterite": "övergåvo",
    "activePresent": "överger",
    "activeSupine": "övergett",
    "imperative": "överge",
    "activeInfinitive": "övergiva"
  },
  {
    "passivePreterite": "övergavs",
    "passivePresent": "överges",
    "passiveSupine": "övergetts",
    "passiveInfinitive": "överges",
    "activePreterite": "övergåvo",
    "activePresent": "överger",
    "activeSupine": "övergett",
    "imperative": "överge",
    "activeInfinitive": "övergiva"
  },
  {
    "passivePreterite": "övergåvos",
    "passivePresent": "överges",
    "passiveSupine": "övergetts",
    "passiveInfinitive": "överges",
    "activePreterite": "övergåvo",
    "activePresent": "överger",
    "activeSupine": "övergett",
    "imperative": "överge",
    "activeInfinitive": "övergiva"
  },
  {
    "passivePreterite": "övergavs",
    "passivePresent": "övergives",
    "passiveSupine": "övergivits",
    "passiveInfinitive": "överges",
    "activePreterite": "övergåvo",
    "activePresent": "överger",
    "activeSupine": "övergett",
    "imperative": "överge",
    "activeInfinitive": "övergiva"
  },
  {
    "passivePreterite": "övergåvos",
    "passivePresent": "övergives",
    "passiveSupine": "övergivits",
    "passiveInfinitive": "överges",
    "activePreterite": "övergåvo",
    "activePresent": "överger",
    "activeSupine": "övergett",
    "imperative": "överge",
    "activeInfinitive": "övergiva"
  },
  {
    "passivePreterite": "övergavs",
    "passivePresent": "överges",
    "passiveSupine": "övergivits",
    "passiveInfinitive": "överges",
    "activePreterite": "övergåvo",
    "activePresent": "överger",
    "activeSupine": "övergett",
    "imperative": "överge",
    "activeInfinitive": "övergiva"
  },
  {
    "passivePreterite": "övergåvos",
    "passivePresent": "överges",
    "passiveSupine": "övergivits",
    "passiveInfinitive": "överges",
    "activePreterite": "övergåvo",
    "activePresent": "överger",
    "activeSupine": "övergett",
    "imperative": "överge",
    "activeInfinitive": "övergiva"
  },
  {
    "passivePreterite": "övergavs",
    "passivePresent": "övergives",
    "passiveSupine": "övergetts",
    "passiveInfinitive": "övergivas",
    "activePreterite": "övergav",
    "activePresent": "övergiver",
    "activeSupine": "övergivit",
    "imperative": "överge",
    "activeInfinitive": "övergiva"
  },
  {
    "passivePreterite": "övergåvos",
    "passivePresent": "övergives",
    "passiveSupine": "övergetts",
    "passiveInfinitive": "övergivas",
    "activePreterite": "övergav",
    "activePresent": "övergiver",
    "activeSupine": "övergivit",
    "imperative": "överge",
    "activeInfinitive": "övergiva"
  },
  {
    "passivePreterite": "övergavs",
    "passivePresent": "överges",
    "passiveSupine": "övergetts",
    "passiveInfinitive": "övergivas",
    "activePreterite": "övergav",
    "activePresent": "övergiver",
    "activeSupine": "övergivit",
    "imperative": "överge",
    "activeInfinitive": "övergiva"
  },
  {
    "passivePreterite": "övergåvos",
    "passivePresent": "överges",
    "passiveSupine": "övergivits",
    "passiveInfinitive": "övergivas",
    "activePreterite": "övergav",
    "activePresent": "överger",
    "activeSupine": "övergett",
    "imperative": "övergiv",
    "activeInfinitive": "övergiva"
  },
  {
    "passivePreterite": "övergavs",
    "passivePresent": "övergives",
    "passiveSupine": "övergetts",
    "passiveInfinitive": "överges",
    "activePreterite": "övergav",
    "activePresent": "överger",
    "activeSupine": "övergett",
    "imperative": "övergiv",
    "activeInfinitive": "övergiva"
  },
  {
    "passivePreterite": "övergåvos",
    "passivePresent": "övergives",
    "passiveSupine": "övergetts",
    "passiveInfinitive": "överges",
    "activePreterite": "övergav",
    "activePresent": "överger",
    "activeSupine": "övergett",
    "imperative": "övergiv",
    "activeInfinitive": "övergiva"
  },
  {
    "passivePreterite": "övergavs",
    "passivePresent": "överges",
    "passiveSupine": "övergetts",
    "passiveInfinitive": "överges",
    "activePreterite": "övergav",
    "activePresent": "överger",
    "activeSupine": "övergett",
    "imperative": "övergiv",
    "activeInfinitive": "övergiva"
  },
  {
    "passivePreterite": "övergåvos",
    "passivePresent": "överges",
    "passiveSupine": "övergetts",
    "passiveInfinitive": "överges",
    "activePreterite": "övergav",
    "activePresent": "överger",
    "activeSupine": "övergett",
    "imperative": "övergiv",
    "activeInfinitive": "övergiva"
  },
  {
    "passivePreterite": "övergavs",
    "passivePresent": "övergives",
    "passiveSupine": "övergivits",
    "passiveInfinitive": "överges",
    "activePreterite": "övergav",
    "activePresent": "överger",
    "activeSupine": "övergett",
    "imperative": "övergiv",
    "activeInfinitive": "övergiva"
  },
  {
    "passivePreterite": "övergåvos",
    "passivePresent": "övergives",
    "passiveSupine": "övergivits",
    "passiveInfinitive": "överges",
    "activePreterite": "övergav",
    "activePresent": "överger",
    "activeSupine": "övergett",
    "imperative": "övergiv",
    "activeInfinitive": "övergiva"
  },
  {
    "passivePreterite": "övergavs",
    "passivePresent": "överges",
    "passiveSupine": "övergivits",
    "passiveInfinitive": "överges",
    "activePreterite": "övergav",
    "activePresent": "överger",
    "activeSupine": "övergett",
    "imperative": "övergiv",
    "activeInfinitive": "övergiva"
  },
  {
    "passivePreterite": "övergåvos",
    "passivePresent": "överges",
    "passiveSupine": "övergivits",
    "passiveInfinitive": "överges",
    "activePreterite": "övergav",
    "activePresent": "överger",
    "activeSupine": "övergett",
    "imperative": "övergiv",
    "activeInfinitive": "övergiva"
  },
  {
    "passivePreterite": "övergavs",
    "passivePresent": "övergives",
    "passiveSupine": "övergetts",
    "passiveInfinitive": "övergivas",
    "activePreterite": "övergåvo",
    "activePresent": "överger",
    "activeSupine": "övergett",
    "imperative": "övergiv",
    "activeInfinitive": "övergiva"
  },
  {
    "passivePreterite": "övergåvos",
    "passivePresent": "övergives",
    "passiveSupine": "övergetts",
    "passiveInfinitive": "övergivas",
    "activePreterite": "övergåvo",
    "activePresent": "överger",
    "activeSupine": "övergett",
    "imperative": "övergiv",
    "activeInfinitive": "övergiva"
  },
  {
    "passivePreterite": "övergavs",
    "passivePresent": "överges",
    "passiveSupine": "övergetts",
    "passiveInfinitive": "övergivas",
    "activePreterite": "övergåvo",
    "activePresent": "överger",
    "activeSupine": "övergett",
    "imperative": "övergiv",
    "activeInfinitive": "övergiva"
  },
  {
    "passivePreterite": "övergåvos",
    "passivePresent": "överges",
    "passiveSupine": "övergetts",
    "passiveInfinitive": "övergivas",
    "activePreterite": "övergåvo",
    "activePresent": "överger",
    "activeSupine": "övergett",
    "imperative": "övergiv",
    "activeInfinitive": "övergiva"
  },
  {
    "passivePreterite": "övergavs",
    "passivePresent": "övergives",
    "passiveSupine": "övergivits",
    "passiveInfinitive": "övergivas",
    "activePreterite": "övergåvo",
    "activePresent": "överger",
    "activeSupine": "övergett",
    "imperative": "övergiv",
    "activeInfinitive": "övergiva"
  },
  {
    "passivePreterite": "övergåvos",
    "passivePresent": "övergives",
    "passiveSupine": "övergivits",
    "passiveInfinitive": "övergivas",
    "activePreterite": "övergåvo",
    "activePresent": "överger",
    "activeSupine": "övergett",
    "imperative": "övergiv",
    "activeInfinitive": "övergiva"
  },
  {
    "passivePreterite": "övergavs",
    "passivePresent": "överges",
    "passiveSupine": "övergivits",
    "passiveInfinitive": "övergivas",
    "activePreterite": "övergåvo",
    "activePresent": "överger",
    "activeSupine": "övergett",
    "imperative": "övergiv",
    "activeInfinitive": "övergiva"
  },
  {
    "passivePreterite": "övergåvos",
    "passivePresent": "överges",
    "passiveSupine": "övergivits",
    "passiveInfinitive": "övergivas",
    "activePreterite": "övergåvo",
    "activePresent": "överger",
    "activeSupine": "övergett",
    "imperative": "övergiv",
    "activeInfinitive": "övergiva"
  },
  {
    "passivePreterite": "övergavs",
    "passivePresent": "övergives",
    "passiveSupine": "övergetts",
    "passiveInfinitive": "överges",
    "activePreterite": "övergåvo",
    "activePresent": "överger",
    "activeSupine": "övergett",
    "imperative": "övergiv",
    "activeInfinitive": "övergiva"
  },
  {
    "passivePreterite": "övergåvos",
    "passivePresent": "övergives",
    "passiveSupine": "övergetts",
    "passiveInfinitive": "överges",
    "activePreterite": "övergåvo",
    "activePresent": "överger",
    "activeSupine": "övergett",
    "imperative": "övergiv",
    "activeInfinitive": "övergiva"
  },
  {
    "passivePreterite": "övergavs",
    "passivePresent": "överges",
    "passiveSupine": "övergetts",
    "passiveInfinitive": "överges",
    "activePreterite": "övergåvo",
    "activePresent": "överger",
    "activeSupine": "övergett",
    "imperative": "övergiv",
    "activeInfinitive": "övergiva"
  },
  {
    "passivePreterite": "övergåvos",
    "passivePresent": "överges",
    "passiveSupine": "övergetts",
    "passiveInfinitive": "överges",
    "activePreterite": "övergåvo",
    "activePresent": "överger",
    "activeSupine": "övergett",
    "imperative": "övergiv",
    "activeInfinitive": "övergiva"
  },
  {
    "passivePreterite": "övergavs",
    "passivePresent": "övergives",
    "passiveSupine": "övergivits",
    "passiveInfinitive": "överges",
    "activePreterite": "övergåvo",
    "activePresent": "överger",
    "activeSupine": "övergett",
    "imperative": "övergiv",
    "activeInfinitive": "övergiva"
  },
  {
    "passivePreterite": "övergåvos",
    "passivePresent": "övergives",
    "passiveSupine": "övergivits",
    "passiveInfinitive": "överges",
    "activePreterite": "övergåvo",
    "activePresent": "överger",
    "activeSupine": "övergett",
    "imperative": "övergiv",
    "activeInfinitive": "övergiva"
  },
  {
    "passivePreterite": "övergavs",
    "passivePresent": "överges",
    "passiveSupine": "övergivits",
    "passiveInfinitive": "överges",
    "activePreterite": "övergåvo",
    "activePresent": "överger",
    "activeSupine": "övergett",
    "imperative": "övergiv",
    "activeInfinitive": "övergiva"
  },
  {
    "passivePreterite": "övergåvos",
    "passivePresent": "överges",
    "passiveSupine": "övergivits",
    "passiveInfinitive": "överges",
    "activePreterite": "övergåvo",
    "activePresent": "överger",
    "activeSupine": "övergett",
    "imperative": "övergiv",
    "activeInfinitive": "övergiva"
  },
  {
    "passivePreterite": "övergavs",
    "passivePresent": "övergives",
    "passiveSupine": "övergetts",
    "passiveInfinitive": "övergivas",
    "activePreterite": "övergav",
    "activePresent": "övergiver",
    "activeSupine": "övergivit",
    "imperative": "övergiv",
    "activeInfinitive": "övergiva"
  },
  {
    "passivePreterite": "övergåvos",
    "passivePresent": "övergives",
    "passiveSupine": "övergetts",
    "passiveInfinitive": "övergivas",
    "activePreterite": "övergav",
    "activePresent": "övergiver",
    "activeSupine": "övergivit",
    "imperative": "övergiv",
    "activeInfinitive": "övergiva"
  },
  {
    "passivePreterite": "övergavs",
    "passivePresent": "överges",
    "passiveSupine": "övergetts",
    "passiveInfinitive": "övergivas",
    "activePreterite": "övergav",
    "activePresent": "övergiver",
    "activeSupine": "övergivit",
    "imperative": "övergiv",
    "activeInfinitive": "övergiva"
  },
  {
    "passivePreterite": "övergåvos",
    "passivePresent": "överges",
    "passiveSupine": "övergetts",
    "passiveInfinitive": "övergivas",
    "activePreterite": "övergav",
    "activePresent": "övergiver",
    "activeSupine": "övergivit",
    "imperative": "övergiv",
    "activeInfinitive": "övergiva"
  },
  {
    "passivePreterite": "övergavs",
    "passivePresent": "övergives",
    "passiveSupine": "övergivits",
    "passiveInfinitive": "övergivas",
    "activePreterite": "övergav",
    "activePresent": "övergiver",
    "activeSupine": "övergivit",
    "imperative": "övergiv",
    "activeInfinitive": "övergiva"
  },
  {
    "passivePreterite": "övergåvos",
    "passivePresent": "övergives",
    "passiveSupine": "övergivits",
    "passiveInfinitive": "övergivas",
    "activePreterite": "övergav",
    "activePresent": "övergiver",
    "activeSupine": "övergivit",
    "imperative": "övergiv",
    "activeInfinitive": "övergiva"
  },
  {
    "passivePreterite": "övergavs",
    "passivePresent": "överges",
    "passiveSupine": "övergivits",
    "passiveInfinitive": "övergivas",
    "activePreterite": "övergav",
    "activePresent": "övergiver",
    "activeSupine": "övergivit",
    "imperative": "övergiv",
    "activeInfinitive": "övergiva"
  },
  {
    "passivePreterite": "övergåvos",
    "passivePresent": "överges",
    "passiveSupine": "övergivits",
    "passiveInfinitive": "övergivas",
    "activePreterite": "övergav",
    "activePresent": "övergiver",
    "activeSupine": "övergivit",
    "imperative": "övergiv",
    "activeInfinitive": "övergiva"
  },
  {
    "passivePreterite": "övergavs",
    "passivePresent": "övergives",
    "passiveSupine": "övergetts",
    "passiveInfinitive": "överges",
    "activePreterite": "övergav",
    "activePresent": "övergiver",
    "activeSupine": "övergivit",
    "imperative": "övergiv",
    "activeInfinitive": "övergiva"
  },
  {
    "passivePreterite": "övergåvos",
    "passivePresent": "övergives",
    "passiveSupine": "övergetts",
    "passiveInfinitive": "överges",
    "activePreterite": "övergav",
    "activePresent": "övergiver",
    "activeSupine": "övergivit",
    "imperative": "övergiv",
    "activeInfinitive": "övergiva"
  },
  {
    "passivePreterite": "övergavs",
    "passivePresent": "överges",
    "passiveSupine": "övergetts",
    "passiveInfinitive": "överges",
    "activePreterite": "övergav",
    "activePresent": "övergiver",
    "activeSupine": "övergivit",
    "imperative": "övergiv",
    "activeInfinitive": "övergiva"
  },
  {
    "passivePreterite": "övergåvos",
    "passivePresent": "överges",
    "passiveSupine": "övergetts",
    "passiveInfinitive": "överges",
    "activePreterite": "övergav",
    "activePresent": "övergiver",
    "activeSupine": "övergivit",
    "imperative": "övergiv",
    "activeInfinitive": "övergiva"
  },
  {
    "passivePreterite": "övergavs",
    "passivePresent": "övergives",
    "passiveSupine": "övergivits",
    "passiveInfinitive": "överges",
    "activePreterite": "övergav",
    "activePresent": "övergiver",
    "activeSupine": "övergivit",
    "imperative": "övergiv",
    "activeInfinitive": "övergiva"
  },
  {
    "passivePreterite": "övergåvos",
    "passivePresent": "övergives",
    "passiveSupine": "övergivits",
    "passiveInfinitive": "överges",
    "activePreterite": "övergav",
    "activePresent": "övergiver",
    "activeSupine": "övergivit",
    "imperative": "övergiv",
    "activeInfinitive": "övergiva"
  },
  {
    "passivePreterite": "övergavs",
    "passivePresent": "överges",
    "passiveSupine": "övergivits",
    "passiveInfinitive": "överges",
    "activePreterite": "övergav",
    "activePresent": "övergiver",
    "activeSupine": "övergivit",
    "imperative": "övergiv",
    "activeInfinitive": "övergiva"
  },
  {
    "passivePreterite": "övergåvos",
    "passivePresent": "överges",
    "passiveSupine": "övergivits",
    "passiveInfinitive": "överges",
    "activePreterite": "övergav",
    "activePresent": "övergiver",
    "activeSupine": "övergivit",
    "imperative": "övergiv",
    "activeInfinitive": "övergiva"
  },
  {
    "passivePreterite": "övergavs",
    "passivePresent": "övergives",
    "passiveSupine": "övergetts",
    "passiveInfinitive": "övergivas",
    "activePreterite": "övergåvo",
    "activePresent": "övergiver",
    "activeSupine": "övergivit",
    "imperative": "övergiv",
    "activeInfinitive": "övergiva"
  },
  {
    "passivePreterite": "övergåvos",
    "passivePresent": "övergives",
    "passiveSupine": "övergetts",
    "passiveInfinitive": "övergivas",
    "activePreterite": "övergåvo",
    "activePresent": "övergiver",
    "activeSupine": "övergivit",
    "imperative": "övergiv",
    "activeInfinitive": "övergiva"
  },
  {
    "passivePreterite": "övergavs",
    "passivePresent": "överges",
    "passiveSupine": "övergetts",
    "passiveInfinitive": "övergivas",
    "activePreterite": "övergåvo",
    "activePresent": "övergiver",
    "activeSupine": "övergivit",
    "imperative": "övergiv",
    "activeInfinitive": "övergiva"
  },
  {
    "passivePreterite": "övergåvos",
    "passivePresent": "överges",
    "passiveSupine": "övergetts",
    "passiveInfinitive": "övergivas",
    "activePreterite": "övergåvo",
    "activePresent": "övergiver",
    "activeSupine": "övergivit",
    "imperative": "övergiv",
    "activeInfinitive": "övergiva"
  },
  {
    "passivePreterite": "övergavs",
    "passivePresent": "övergives",
    "passiveSupine": "övergivits",
    "passiveInfinitive": "övergivas",
    "activePreterite": "övergåvo",
    "activePresent": "övergiver",
    "activeSupine": "övergivit",
    "imperative": "övergiv",
    "activeInfinitive": "övergiva"
  },
  {
    "passivePreterite": "övergåvos",
    "passivePresent": "övergives",
    "passiveSupine": "övergivits",
    "passiveInfinitive": "övergivas",
    "activePreterite": "övergåvo",
    "activePresent": "övergiver",
    "activeSupine": "övergivit",
    "imperative": "övergiv",
    "activeInfinitive": "övergiva"
  },
  {
    "passivePreterite": "övergavs",
    "passivePresent": "överges",
    "passiveSupine": "övergivits",
    "passiveInfinitive": "övergivas",
    "activePreterite": "övergåvo",
    "activePresent": "övergiver",
    "activeSupine": "övergivit",
    "imperative": "övergiv",
    "activeInfinitive": "övergiva"
  },
  {
    "passivePreterite": "övergåvos",
    "passivePresent": "överges",
    "passiveSupine": "övergivits",
    "passiveInfinitive": "övergivas",
    "activePreterite": "övergåvo",
    "activePresent": "övergiver",
    "activeSupine": "övergivit",
    "imperative": "övergiv",
    "activeInfinitive": "övergiva"
  },
  {
    "passivePreterite": "övergavs",
    "passivePresent": "övergives",
    "passiveSupine": "övergetts",
    "passiveInfinitive": "överges",
    "activePreterite": "övergåvo",
    "activePresent": "övergiver",
    "activeSupine": "övergivit",
    "imperative": "övergiv",
    "activeInfinitive": "övergiva"
  },
  {
    "passivePreterite": "övergåvos",
    "passivePresent": "övergives",
    "passiveSupine": "övergetts",
    "passiveInfinitive": "överges",
    "activePreterite": "övergåvo",
    "activePresent": "övergiver",
    "activeSupine": "övergivit",
    "imperative": "övergiv",
    "activeInfinitive": "övergiva"
  },
  {
    "passivePreterite": "övergavs",
    "passivePresent": "överges",
    "passiveSupine": "övergetts",
    "passiveInfinitive": "överges",
    "activePreterite": "övergåvo",
    "activePresent": "övergiver",
    "activeSupine": "övergivit",
    "imperative": "övergiv",
    "activeInfinitive": "övergiva"
  },
  {
    "passivePreterite": "övergåvos",
    "passivePresent": "överges",
    "passiveSupine": "övergetts",
    "passiveInfinitive": "överges",
    "activePreterite": "övergåvo",
    "activePresent": "övergiver",
    "activeSupine": "övergivit",
    "imperative": "övergiv",
    "activeInfinitive": "övergiva"
  },
  {
    "passivePreterite": "övergavs",
    "passivePresent": "övergives",
    "passiveSupine": "övergivits",
    "passiveInfinitive": "överges",
    "activePreterite": "övergåvo",
    "activePresent": "övergiver",
    "activeSupine": "övergivit",
    "imperative": "övergiv",
    "activeInfinitive": "övergiva"
  },
  {
    "passivePreterite": "övergåvos",
    "passivePresent": "övergives",
    "passiveSupine": "övergivits",
    "passiveInfinitive": "överges",
    "activePreterite": "övergåvo",
    "activePresent": "övergiver",
    "activeSupine": "övergivit",
    "imperative": "övergiv",
    "activeInfinitive": "övergiva"
  },
  {
    "passivePreterite": "övergavs",
    "passivePresent": "överges",
    "passiveSupine": "övergivits",
    "passiveInfinitive": "överges",
    "activePreterite": "övergåvo",
    "activePresent": "övergiver",
    "activeSupine": "övergivit",
    "imperative": "övergiv",
    "activeInfinitive": "övergiva"
  },
  {
    "passivePreterite": "övergåvos",
    "passivePresent": "överges",
    "passiveSupine": "övergivits",
    "passiveInfinitive": "överges",
    "activePreterite": "övergåvo",
    "activePresent": "övergiver",
    "activeSupine": "övergivit",
    "imperative": "övergiv",
    "activeInfinitive": "övergiva"
  },
  {
    "passivePreterite": "övergavs",
    "passivePresent": "övergives",
    "passiveSupine": "övergetts",
    "passiveInfinitive": "övergivas",
    "activePreterite": "övergav",
    "activePresent": "överger",
    "activeSupine": "övergivit",
    "imperative": "övergiv",
    "activeInfinitive": "övergiva"
  },
  {
    "passivePreterite": "övergåvos",
    "passivePresent": "övergives",
    "passiveSupine": "övergetts",
    "passiveInfinitive": "övergivas",
    "activePreterite": "övergav",
    "activePresent": "överger",
    "activeSupine": "övergivit",
    "imperative": "övergiv",
    "activeInfinitive": "övergiva"
  },
  {
    "passivePreterite": "övergavs",
    "passivePresent": "överges",
    "passiveSupine": "övergetts",
    "passiveInfinitive": "övergivas",
    "activePreterite": "övergav",
    "activePresent": "överger",
    "activeSupine": "övergivit",
    "imperative": "övergiv",
    "activeInfinitive": "övergiva"
  },
  {
    "passivePreterite": "övergåvos",
    "passivePresent": "överges",
    "passiveSupine": "övergetts",
    "passiveInfinitive": "övergivas",
    "activePreterite": "övergav",
    "activePresent": "överger",
    "activeSupine": "övergivit",
    "imperative": "övergiv",
    "activeInfinitive": "övergiva"
  },
  {
    "passivePreterite": "övergavs",
    "passivePresent": "övergives",
    "passiveSupine": "övergivits",
    "passiveInfinitive": "övergivas",
    "activePreterite": "övergav",
    "activePresent": "överger",
    "activeSupine": "övergivit",
    "imperative": "övergiv",
    "activeInfinitive": "övergiva"
  },
  {
    "passivePreterite": "övergåvos",
    "passivePresent": "övergives",
    "passiveSupine": "övergivits",
    "passiveInfinitive": "övergivas",
    "activePreterite": "övergav",
    "activePresent": "överger",
    "activeSupine": "övergivit",
    "imperative": "övergiv",
    "activeInfinitive": "övergiva"
  },
  {
    "passivePreterite": "övergavs",
    "passivePresent": "överges",
    "passiveSupine": "övergivits",
    "passiveInfinitive": "övergivas",
    "activePreterite": "övergav",
    "activePresent": "överger",
    "activeSupine": "övergivit",
    "imperative": "övergiv",
    "activeInfinitive": "övergiva"
  },
  {
    "passivePreterite": "övergåvos",
    "passivePresent": "överges",
    "passiveSupine": "övergivits",
    "passiveInfinitive": "övergivas",
    "activePreterite": "övergav",
    "activePresent": "överger",
    "activeSupine": "övergivit",
    "imperative": "övergiv",
    "activeInfinitive": "övergiva"
  },
  {
    "passivePreterite": "övergavs",
    "passivePresent": "övergives",
    "passiveSupine": "övergetts",
    "passiveInfinitive": "överges",
    "activePreterite": "övergav",
    "activePresent": "överger",
    "activeSupine": "övergivit",
    "imperative": "övergiv",
    "activeInfinitive": "övergiva"
  },
  {
    "passivePreterite": "övergåvos",
    "passivePresent": "övergives",
    "passiveSupine": "övergetts",
    "passiveInfinitive": "överges",
    "activePreterite": "övergav",
    "activePresent": "överger",
    "activeSupine": "övergivit",
    "imperative": "övergiv",
    "activeInfinitive": "övergiva"
  },
  {
    "passivePreterite": "övergavs",
    "passivePresent": "överges",
    "passiveSupine": "övergetts",
    "passiveInfinitive": "överges",
    "activePreterite": "övergav",
    "activePresent": "överger",
    "activeSupine": "övergivit",
    "imperative": "övergiv",
    "activeInfinitive": "övergiva"
  },
  {
    "passivePreterite": "övergåvos",
    "passivePresent": "överges",
    "passiveSupine": "övergetts",
    "passiveInfinitive": "överges",
    "activePreterite": "övergav",
    "activePresent": "överger",
    "activeSupine": "övergivit",
    "imperative": "övergiv",
    "activeInfinitive": "övergiva"
  },
  {
    "passivePreterite": "övergavs",
    "passivePresent": "övergives",
    "passiveSupine": "övergivits",
    "passiveInfinitive": "överges",
    "activePreterite": "övergav",
    "activePresent": "överger",
    "activeSupine": "övergivit",
    "imperative": "övergiv",
    "activeInfinitive": "övergiva"
  },
  {
    "passivePreterite": "övergåvos",
    "passivePresent": "övergives",
    "passiveSupine": "övergivits",
    "passiveInfinitive": "överges",
    "activePreterite": "övergav",
    "activePresent": "överger",
    "activeSupine": "övergivit",
    "imperative": "övergiv",
    "activeInfinitive": "övergiva"
  },
  {
    "passivePreterite": "övergavs",
    "passivePresent": "överges",
    "passiveSupine": "övergivits",
    "passiveInfinitive": "överges",
    "activePreterite": "övergav",
    "activePresent": "överger",
    "activeSupine": "övergivit",
    "imperative": "övergiv",
    "activeInfinitive": "övergiva"
  },
  {
    "passivePreterite": "övergåvos",
    "passivePresent": "överges",
    "passiveSupine": "övergivits",
    "passiveInfinitive": "överges",
    "activePreterite": "övergav",
    "activePresent": "överger",
    "activeSupine": "övergivit",
    "imperative": "övergiv",
    "activeInfinitive": "övergiva"
  },
  {
    "passivePreterite": "övergavs",
    "passivePresent": "övergives",
    "passiveSupine": "övergetts",
    "passiveInfinitive": "övergivas",
    "activePreterite": "övergåvo",
    "activePresent": "överger",
    "activeSupine": "övergivit",
    "imperative": "övergiv",
    "activeInfinitive": "övergiva"
  },
  {
    "passivePreterite": "övergåvos",
    "passivePresent": "övergives",
    "passiveSupine": "övergetts",
    "passiveInfinitive": "övergivas",
    "activePreterite": "övergåvo",
    "activePresent": "överger",
    "activeSupine": "övergivit",
    "imperative": "övergiv",
    "activeInfinitive": "övergiva"
  },
  {
    "passivePreterite": "övergavs",
    "passivePresent": "överges",
    "passiveSupine": "övergetts",
    "passiveInfinitive": "övergivas",
    "activePreterite": "övergåvo",
    "activePresent": "överger",
    "activeSupine": "övergivit",
    "imperative": "övergiv",
    "activeInfinitive": "övergiva"
  },
  {
    "passivePreterite": "övergåvos",
    "passivePresent": "överges",
    "passiveSupine": "övergetts",
    "passiveInfinitive": "övergivas",
    "activePreterite": "övergåvo",
    "activePresent": "överger",
    "activeSupine": "övergivit",
    "imperative": "övergiv",
    "activeInfinitive": "övergiva"
  },
  {
    "passivePreterite": "övergavs",
    "passivePresent": "övergives",
    "passiveSupine": "övergivits",
    "passiveInfinitive": "övergivas",
    "activePreterite": "övergåvo",
    "activePresent": "överger",
    "activeSupine": "övergivit",
    "imperative": "övergiv",
    "activeInfinitive": "övergiva"
  },
  {
    "passivePreterite": "övergåvos",
    "passivePresent": "övergives",
    "passiveSupine": "övergivits",
    "passiveInfinitive": "övergivas",
    "activePreterite": "övergåvo",
    "activePresent": "överger",
    "activeSupine": "övergivit",
    "imperative": "övergiv",
    "activeInfinitive": "övergiva"
  },
  {
    "passivePreterite": "övergavs",
    "passivePresent": "överges",
    "passiveSupine": "övergivits",
    "passiveInfinitive": "övergivas",
    "activePreterite": "övergåvo",
    "activePresent": "överger",
    "activeSupine": "övergivit",
    "imperative": "övergiv",
    "activeInfinitive": "övergiva"
  },
  {
    "passivePreterite": "övergåvos",
    "passivePresent": "överges",
    "passiveSupine": "övergivits",
    "passiveInfinitive": "övergivas",
    "activePreterite": "övergåvo",
    "activePresent": "överger",
    "activeSupine": "övergivit",
    "imperative": "övergiv",
    "activeInfinitive": "övergiva"
  },
  {
    "passivePreterite": "övergavs",
    "passivePresent": "övergives",
    "passiveSupine": "övergetts",
    "passiveInfinitive": "överges",
    "activePreterite": "övergåvo",
    "activePresent": "överger",
    "activeSupine": "övergivit",
    "imperative": "övergiv",
    "activeInfinitive": "övergiva"
  },
  {
    "passivePreterite": "övergåvos",
    "passivePresent": "övergives",
    "passiveSupine": "övergetts",
    "passiveInfinitive": "överges",
    "activePreterite": "övergåvo",
    "activePresent": "överger",
    "activeSupine": "övergivit",
    "imperative": "övergiv",
    "activeInfinitive": "övergiva"
  },
  {
    "passivePreterite": "övergavs",
    "passivePresent": "överges",
    "passiveSupine": "övergetts",
    "passiveInfinitive": "överges",
    "activePreterite": "övergåvo",
    "activePresent": "överger",
    "activeSupine": "övergivit",
    "imperative": "övergiv",
    "activeInfinitive": "övergiva"
  },
  {
    "passivePreterite": "övergåvos",
    "passivePresent": "överges",
    "passiveSupine": "övergetts",
    "passiveInfinitive": "överges",
    "activePreterite": "övergåvo",
    "activePresent": "överger",
    "activeSupine": "övergivit",
    "imperative": "övergiv",
    "activeInfinitive": "övergiva"
  },
  {
    "passivePreterite": "övergavs",
    "passivePresent": "övergives",
    "passiveSupine": "övergivits",
    "passiveInfinitive": "överges",
    "activePreterite": "övergåvo",
    "activePresent": "överger",
    "activeSupine": "övergivit",
    "imperative": "övergiv",
    "activeInfinitive": "övergiva"
  },
  {
    "passivePreterite": "övergåvos",
    "passivePresent": "övergives",
    "passiveSupine": "övergivits",
    "passiveInfinitive": "överges",
    "activePreterite": "övergåvo",
    "activePresent": "överger",
    "activeSupine": "övergivit",
    "imperative": "övergiv",
    "activeInfinitive": "övergiva"
  },
  {
    "passivePreterite": "övergavs",
    "passivePresent": "överges",
    "passiveSupine": "övergivits",
    "passiveInfinitive": "överges",
    "activePreterite": "övergåvo",
    "activePresent": "överger",
    "activeSupine": "övergivit",
    "imperative": "övergiv",
    "activeInfinitive": "övergiva"
  },
  {
    "passivePreterite": "övergåvos",
    "passivePresent": "överges",
    "passiveSupine": "övergivits",
    "passiveInfinitive": "överges",
    "activePreterite": "övergåvo",
    "activePresent": "överger",
    "activeSupine": "övergivit",
    "imperative": "övergiv",
    "activeInfinitive": "övergiva"
  },
  {
    "passivePreterite": "övergavs",
    "passivePresent": "övergives",
    "passiveSupine": "övergetts",
    "passiveInfinitive": "övergivas",
    "activePreterite": "övergav",
    "activePresent": "övergiver",
    "activeSupine": "övergett",
    "imperative": "överge",
    "activeInfinitive": "överge"
  },
  {
    "passivePreterite": "övergåvos",
    "passivePresent": "övergives",
    "passiveSupine": "övergetts",
    "passiveInfinitive": "övergivas",
    "activePreterite": "övergav",
    "activePresent": "övergiver",
    "activeSupine": "övergett",
    "imperative": "överge",
    "activeInfinitive": "överge"
  },
  {
    "passivePreterite": "övergavs",
    "passivePresent": "överges",
    "passiveSupine": "övergetts",
    "passiveInfinitive": "övergivas",
    "activePreterite": "övergav",
    "activePresent": "övergiver",
    "activeSupine": "övergett",
    "imperative": "överge",
    "activeInfinitive": "överge"
  },
  {
    "passivePreterite": "övergåvos",
    "passivePresent": "överges",
    "passiveSupine": "övergetts",
    "passiveInfinitive": "övergivas",
    "activePreterite": "övergav",
    "activePresent": "övergiver",
    "activeSupine": "övergett",
    "imperative": "överge",
    "activeInfinitive": "överge"
  },
  {
    "passivePreterite": "övergavs",
    "passivePresent": "övergives",
    "passiveSupine": "övergivits",
    "passiveInfinitive": "övergivas",
    "activePreterite": "övergav",
    "activePresent": "övergiver",
    "activeSupine": "övergett",
    "imperative": "överge",
    "activeInfinitive": "överge"
  },
  {
    "passivePreterite": "övergåvos",
    "passivePresent": "övergives",
    "passiveSupine": "övergivits",
    "passiveInfinitive": "övergivas",
    "activePreterite": "övergav",
    "activePresent": "övergiver",
    "activeSupine": "övergett",
    "imperative": "överge",
    "activeInfinitive": "överge"
  },
  {
    "passivePreterite": "övergavs",
    "passivePresent": "överges",
    "passiveSupine": "övergivits",
    "passiveInfinitive": "övergivas",
    "activePreterite": "övergav",
    "activePresent": "övergiver",
    "activeSupine": "övergett",
    "imperative": "överge",
    "activeInfinitive": "överge"
  },
  {
    "passivePreterite": "övergåvos",
    "passivePresent": "överges",
    "passiveSupine": "övergivits",
    "passiveInfinitive": "övergivas",
    "activePreterite": "övergav",
    "activePresent": "övergiver",
    "activeSupine": "övergett",
    "imperative": "överge",
    "activeInfinitive": "överge"
  },
  {
    "passivePreterite": "övergavs",
    "passivePresent": "övergives",
    "passiveSupine": "övergetts",
    "passiveInfinitive": "överges",
    "activePreterite": "övergav",
    "activePresent": "övergiver",
    "activeSupine": "övergett",
    "imperative": "överge",
    "activeInfinitive": "överge"
  },
  {
    "passivePreterite": "övergåvos",
    "passivePresent": "övergives",
    "passiveSupine": "övergetts",
    "passiveInfinitive": "överges",
    "activePreterite": "övergav",
    "activePresent": "övergiver",
    "activeSupine": "övergett",
    "imperative": "överge",
    "activeInfinitive": "överge"
  },
  {
    "passivePreterite": "övergavs",
    "passivePresent": "överges",
    "passiveSupine": "övergetts",
    "passiveInfinitive": "överges",
    "activePreterite": "övergav",
    "activePresent": "övergiver",
    "activeSupine": "övergett",
    "imperative": "överge",
    "activeInfinitive": "överge"
  },
  {
    "passivePreterite": "övergåvos",
    "passivePresent": "överges",
    "passiveSupine": "övergetts",
    "passiveInfinitive": "överges",
    "activePreterite": "övergav",
    "activePresent": "övergiver",
    "activeSupine": "övergett",
    "imperative": "överge",
    "activeInfinitive": "överge"
  },
  {
    "passivePreterite": "övergavs",
    "passivePresent": "övergives",
    "passiveSupine": "övergivits",
    "passiveInfinitive": "överges",
    "activePreterite": "övergav",
    "activePresent": "övergiver",
    "activeSupine": "övergett",
    "imperative": "överge",
    "activeInfinitive": "överge"
  },
  {
    "passivePreterite": "övergåvos",
    "passivePresent": "övergives",
    "passiveSupine": "övergivits",
    "passiveInfinitive": "överges",
    "activePreterite": "övergav",
    "activePresent": "övergiver",
    "activeSupine": "övergett",
    "imperative": "överge",
    "activeInfinitive": "överge"
  },
  {
    "passivePreterite": "övergavs",
    "passivePresent": "överges",
    "passiveSupine": "övergivits",
    "passiveInfinitive": "överges",
    "activePreterite": "övergav",
    "activePresent": "övergiver",
    "activeSupine": "övergett",
    "imperative": "överge",
    "activeInfinitive": "överge"
  },
  {
    "passivePreterite": "övergåvos",
    "passivePresent": "överges",
    "passiveSupine": "övergivits",
    "passiveInfinitive": "överges",
    "activePreterite": "övergav",
    "activePresent": "övergiver",
    "activeSupine": "övergett",
    "imperative": "överge",
    "activeInfinitive": "överge"
  },
  {
    "passivePreterite": "övergavs",
    "passivePresent": "övergives",
    "passiveSupine": "övergetts",
    "passiveInfinitive": "övergivas",
    "activePreterite": "övergåvo",
    "activePresent": "övergiver",
    "activeSupine": "övergett",
    "imperative": "överge",
    "activeInfinitive": "överge"
  },
  {
    "passivePreterite": "övergåvos",
    "passivePresent": "övergives",
    "passiveSupine": "övergetts",
    "passiveInfinitive": "övergivas",
    "activePreterite": "övergåvo",
    "activePresent": "övergiver",
    "activeSupine": "övergett",
    "imperative": "överge",
    "activeInfinitive": "överge"
  },
  {
    "passivePreterite": "övergavs",
    "passivePresent": "överges",
    "passiveSupine": "övergetts",
    "passiveInfinitive": "övergivas",
    "activePreterite": "övergåvo",
    "activePresent": "övergiver",
    "activeSupine": "övergett",
    "imperative": "överge",
    "activeInfinitive": "överge"
  },
  {
    "passivePreterite": "övergåvos",
    "passivePresent": "överges",
    "passiveSupine": "övergetts",
    "passiveInfinitive": "övergivas",
    "activePreterite": "övergåvo",
    "activePresent": "övergiver",
    "activeSupine": "övergett",
    "imperative": "överge",
    "activeInfinitive": "överge"
  },
  {
    "passivePreterite": "övergavs",
    "passivePresent": "övergives",
    "passiveSupine": "övergivits",
    "passiveInfinitive": "övergivas",
    "activePreterite": "övergåvo",
    "activePresent": "övergiver",
    "activeSupine": "övergett",
    "imperative": "överge",
    "activeInfinitive": "överge"
  },
  {
    "passivePreterite": "övergåvos",
    "passivePresent": "övergives",
    "passiveSupine": "övergivits",
    "passiveInfinitive": "övergivas",
    "activePreterite": "övergåvo",
    "activePresent": "övergiver",
    "activeSupine": "övergett",
    "imperative": "överge",
    "activeInfinitive": "överge"
  },
  {
    "passivePreterite": "övergavs",
    "passivePresent": "överges",
    "passiveSupine": "övergivits",
    "passiveInfinitive": "övergivas",
    "activePreterite": "övergåvo",
    "activePresent": "övergiver",
    "activeSupine": "övergett",
    "imperative": "överge",
    "activeInfinitive": "överge"
  },
  {
    "passivePreterite": "övergåvos",
    "passivePresent": "överges",
    "passiveSupine": "övergivits",
    "passiveInfinitive": "övergivas",
    "activePreterite": "övergåvo",
    "activePresent": "övergiver",
    "activeSupine": "övergett",
    "imperative": "överge",
    "activeInfinitive": "överge"
  },
  {
    "passivePreterite": "övergavs",
    "passivePresent": "övergives",
    "passiveSupine": "övergetts",
    "passiveInfinitive": "överges",
    "activePreterite": "övergåvo",
    "activePresent": "övergiver",
    "activeSupine": "övergett",
    "imperative": "överge",
    "activeInfinitive": "överge"
  },
  {
    "passivePreterite": "övergåvos",
    "passivePresent": "övergives",
    "passiveSupine": "övergetts",
    "passiveInfinitive": "överges",
    "activePreterite": "övergåvo",
    "activePresent": "övergiver",
    "activeSupine": "övergett",
    "imperative": "överge",
    "activeInfinitive": "överge"
  },
  {
    "passivePreterite": "övergavs",
    "passivePresent": "överges",
    "passiveSupine": "övergetts",
    "passiveInfinitive": "överges",
    "activePreterite": "övergåvo",
    "activePresent": "övergiver",
    "activeSupine": "övergett",
    "imperative": "överge",
    "activeInfinitive": "överge"
  },
  {
    "passivePreterite": "övergåvos",
    "passivePresent": "överges",
    "passiveSupine": "övergetts",
    "passiveInfinitive": "överges",
    "activePreterite": "övergåvo",
    "activePresent": "övergiver",
    "activeSupine": "övergett",
    "imperative": "överge",
    "activeInfinitive": "överge"
  },
  {
    "passivePreterite": "övergavs",
    "passivePresent": "övergives",
    "passiveSupine": "övergivits",
    "passiveInfinitive": "överges",
    "activePreterite": "övergåvo",
    "activePresent": "övergiver",
    "activeSupine": "övergett",
    "imperative": "överge",
    "activeInfinitive": "överge"
  },
  {
    "passivePreterite": "övergåvos",
    "passivePresent": "övergives",
    "passiveSupine": "övergivits",
    "passiveInfinitive": "överges",
    "activePreterite": "övergåvo",
    "activePresent": "övergiver",
    "activeSupine": "övergett",
    "imperative": "överge",
    "activeInfinitive": "överge"
  },
  {
    "passivePreterite": "övergavs",
    "passivePresent": "överges",
    "passiveSupine": "övergivits",
    "passiveInfinitive": "överges",
    "activePreterite": "övergåvo",
    "activePresent": "övergiver",
    "activeSupine": "övergett",
    "imperative": "överge",
    "activeInfinitive": "överge"
  },
  {
    "passivePreterite": "övergåvos",
    "passivePresent": "överges",
    "passiveSupine": "övergivits",
    "passiveInfinitive": "överges",
    "activePreterite": "övergåvo",
    "activePresent": "övergiver",
    "activeSupine": "övergett",
    "imperative": "överge",
    "activeInfinitive": "överge"
  },
  {
    "passivePreterite": "övergavs",
    "passivePresent": "övergives",
    "passiveSupine": "övergetts",
    "passiveInfinitive": "övergivas",
    "activePreterite": "övergav",
    "activePresent": "överger",
    "activeSupine": "övergett",
    "imperative": "överge",
    "activeInfinitive": "överge"
  },
  {
    "passivePreterite": "övergåvos",
    "passivePresent": "övergives",
    "passiveSupine": "övergetts",
    "passiveInfinitive": "övergivas",
    "activePreterite": "övergav",
    "activePresent": "överger",
    "activeSupine": "övergett",
    "imperative": "överge",
    "activeInfinitive": "överge"
  },
  {
    "passivePreterite": "övergavs",
    "passivePresent": "överges",
    "passiveSupine": "övergetts",
    "passiveInfinitive": "övergivas",
    "activePreterite": "övergav",
    "activePresent": "överger",
    "activeSupine": "övergett",
    "imperative": "överge",
    "activeInfinitive": "överge"
  },
  {
    "passivePreterite": "övergåvos",
    "passivePresent": "överges",
    "passiveSupine": "övergetts",
    "passiveInfinitive": "övergivas",
    "activePreterite": "övergav",
    "activePresent": "överger",
    "activeSupine": "övergett",
    "imperative": "överge",
    "activeInfinitive": "överge"
  },
  {
    "passivePreterite": "övergavs",
    "passivePresent": "övergives",
    "passiveSupine": "övergivits",
    "passiveInfinitive": "övergivas",
    "activePreterite": "övergav",
    "activePresent": "överger",
    "activeSupine": "övergett",
    "imperative": "överge",
    "activeInfinitive": "överge"
  },
  {
    "passivePreterite": "övergåvos",
    "passivePresent": "övergives",
    "passiveSupine": "övergivits",
    "passiveInfinitive": "övergivas",
    "activePreterite": "övergav",
    "activePresent": "överger",
    "activeSupine": "övergett",
    "imperative": "överge",
    "activeInfinitive": "överge"
  },
  {
    "passivePreterite": "övergavs",
    "passivePresent": "överges",
    "passiveSupine": "övergivits",
    "passiveInfinitive": "övergivas",
    "activePreterite": "övergav",
    "activePresent": "överger",
    "activeSupine": "övergett",
    "imperative": "överge",
    "activeInfinitive": "överge"
  },
  {
    "passivePreterite": "övergåvos",
    "passivePresent": "överges",
    "passiveSupine": "övergivits",
    "passiveInfinitive": "övergivas",
    "activePreterite": "övergav",
    "activePresent": "överger",
    "activeSupine": "övergett",
    "imperative": "överge",
    "activeInfinitive": "överge"
  },
  {
    "passivePreterite": "övergavs",
    "passivePresent": "övergives",
    "passiveSupine": "övergetts",
    "passiveInfinitive": "överges",
    "activePreterite": "övergav",
    "activePresent": "överger",
    "activeSupine": "övergett",
    "imperative": "överge",
    "activeInfinitive": "överge"
  },
  {
    "passivePreterite": "övergåvos",
    "passivePresent": "övergives",
    "passiveSupine": "övergetts",
    "passiveInfinitive": "överges",
    "activePreterite": "övergav",
    "activePresent": "överger",
    "activeSupine": "övergett",
    "imperative": "överge",
    "activeInfinitive": "överge"
  },
  {
    "passivePreterite": "övergavs",
    "passivePresent": "överges",
    "passiveSupine": "övergetts",
    "passiveInfinitive": "överges",
    "activePreterite": "övergav",
    "activePresent": "överger",
    "activeSupine": "övergett",
    "imperative": "överge",
    "activeInfinitive": "överge"
  },
  {
    "passivePreterite": "övergåvos",
    "passivePresent": "överges",
    "passiveSupine": "övergetts",
    "passiveInfinitive": "överges",
    "activePreterite": "övergav",
    "activePresent": "överger",
    "activeSupine": "övergett",
    "imperative": "överge",
    "activeInfinitive": "överge"
  },
  {
    "passivePreterite": "övergavs",
    "passivePresent": "övergives",
    "passiveSupine": "övergivits",
    "passiveInfinitive": "överges",
    "activePreterite": "övergav",
    "activePresent": "överger",
    "activeSupine": "övergett",
    "imperative": "överge",
    "activeInfinitive": "överge"
  },
  {
    "passivePreterite": "övergåvos",
    "passivePresent": "övergives",
    "passiveSupine": "övergivits",
    "passiveInfinitive": "överges",
    "activePreterite": "övergav",
    "activePresent": "överger",
    "activeSupine": "övergett",
    "imperative": "överge",
    "activeInfinitive": "överge"
  },
  {
    "passivePreterite": "övergavs",
    "passivePresent": "överges",
    "passiveSupine": "övergivits",
    "passiveInfinitive": "överges",
    "activePreterite": "övergav",
    "activePresent": "överger",
    "activeSupine": "övergett",
    "imperative": "överge",
    "activeInfinitive": "överge"
  },
  {
    "passivePreterite": "övergåvos",
    "passivePresent": "överges",
    "passiveSupine": "övergivits",
    "passiveInfinitive": "överges",
    "activePreterite": "övergav",
    "activePresent": "överger",
    "activeSupine": "övergett",
    "imperative": "överge",
    "activeInfinitive": "överge"
  },
  {
    "passivePreterite": "övergavs",
    "passivePresent": "övergives",
    "passiveSupine": "övergetts",
    "passiveInfinitive": "övergivas",
    "activePreterite": "övergåvo",
    "activePresent": "överger",
    "activeSupine": "övergett",
    "imperative": "överge",
    "activeInfinitive": "överge"
  },
  {
    "passivePreterite": "övergåvos",
    "passivePresent": "övergives",
    "passiveSupine": "övergetts",
    "passiveInfinitive": "övergivas",
    "activePreterite": "övergåvo",
    "activePresent": "överger",
    "activeSupine": "övergett",
    "imperative": "överge",
    "activeInfinitive": "överge"
  },
  {
    "passivePreterite": "övergavs",
    "passivePresent": "överges",
    "passiveSupine": "övergetts",
    "passiveInfinitive": "övergivas",
    "activePreterite": "övergåvo",
    "activePresent": "överger",
    "activeSupine": "övergett",
    "imperative": "överge",
    "activeInfinitive": "överge"
  },
  {
    "passivePreterite": "övergåvos",
    "passivePresent": "överges",
    "passiveSupine": "övergetts",
    "passiveInfinitive": "övergivas",
    "activePreterite": "övergåvo",
    "activePresent": "överger",
    "activeSupine": "övergett",
    "imperative": "överge",
    "activeInfinitive": "överge"
  },
  {
    "passivePreterite": "övergavs",
    "passivePresent": "övergives",
    "passiveSupine": "övergivits",
    "passiveInfinitive": "övergivas",
    "activePreterite": "övergåvo",
    "activePresent": "överger",
    "activeSupine": "övergett",
    "imperative": "överge",
    "activeInfinitive": "överge"
  },
  {
    "passivePreterite": "övergåvos",
    "passivePresent": "övergives",
    "passiveSupine": "övergivits",
    "passiveInfinitive": "övergivas",
    "activePreterite": "övergåvo",
    "activePresent": "överger",
    "activeSupine": "övergett",
    "imperative": "överge",
    "activeInfinitive": "överge"
  },
  {
    "passivePreterite": "övergavs",
    "passivePresent": "överges",
    "passiveSupine": "övergivits",
    "passiveInfinitive": "övergivas",
    "activePreterite": "övergåvo",
    "activePresent": "överger",
    "activeSupine": "övergett",
    "imperative": "överge",
    "activeInfinitive": "överge"
  },
  {
    "passivePreterite": "övergåvos",
    "passivePresent": "överges",
    "passiveSupine": "övergivits",
    "passiveInfinitive": "övergivas",
    "activePreterite": "övergåvo",
    "activePresent": "överger",
    "activeSupine": "övergett",
    "imperative": "överge",
    "activeInfinitive": "överge"
  },
  {
    "passivePreterite": "övergavs",
    "passivePresent": "övergives",
    "passiveSupine": "övergetts",
    "passiveInfinitive": "överges",
    "activePreterite": "övergåvo",
    "activePresent": "överger",
    "activeSupine": "övergett",
    "imperative": "överge",
    "activeInfinitive": "överge"
  },
  {
    "passivePreterite": "övergåvos",
    "passivePresent": "övergives",
    "passiveSupine": "övergetts",
    "passiveInfinitive": "överges",
    "activePreterite": "övergåvo",
    "activePresent": "överger",
    "activeSupine": "övergett",
    "imperative": "överge",
    "activeInfinitive": "överge"
  },
  {
    "passivePreterite": "övergavs",
    "passivePresent": "överges",
    "passiveSupine": "övergetts",
    "passiveInfinitive": "överges",
    "activePreterite": "övergåvo",
    "activePresent": "överger",
    "activeSupine": "övergett",
    "imperative": "överge",
    "activeInfinitive": "överge"
  },
  {
    "passivePreterite": "övergåvos",
    "passivePresent": "överges",
    "passiveSupine": "övergetts",
    "passiveInfinitive": "överges",
    "activePreterite": "övergåvo",
    "activePresent": "överger",
    "activeSupine": "övergett",
    "imperative": "överge",
    "activeInfinitive": "överge"
  },
  {
    "passivePreterite": "övergavs",
    "passivePresent": "övergives",
    "passiveSupine": "övergivits",
    "passiveInfinitive": "överges",
    "activePreterite": "övergåvo",
    "activePresent": "överger",
    "activeSupine": "övergett",
    "imperative": "överge",
    "activeInfinitive": "överge"
  },
  {
    "passivePreterite": "övergåvos",
    "passivePresent": "övergives",
    "passiveSupine": "övergivits",
    "passiveInfinitive": "överges",
    "activePreterite": "övergåvo",
    "activePresent": "överger",
    "activeSupine": "övergett",
    "imperative": "överge",
    "activeInfinitive": "överge"
  },
  {
    "passivePreterite": "övergavs",
    "passivePresent": "överges",
    "passiveSupine": "övergivits",
    "passiveInfinitive": "överges",
    "activePreterite": "övergåvo",
    "activePresent": "överger",
    "activeSupine": "övergett",
    "imperative": "överge",
    "activeInfinitive": "överge"
  },
  {
    "passivePreterite": "övergåvos",
    "passivePresent": "överges",
    "passiveSupine": "övergivits",
    "passiveInfinitive": "överges",
    "activePreterite": "övergåvo",
    "activePresent": "överger",
    "activeSupine": "övergett",
    "imperative": "överge",
    "activeInfinitive": "överge"
  },
  {
    "passivePreterite": "övergavs",
    "passivePresent": "övergives",
    "passiveSupine": "övergetts",
    "passiveInfinitive": "övergivas",
    "activePreterite": "övergav",
    "activePresent": "övergiver",
    "activeSupine": "övergivit",
    "imperative": "överge",
    "activeInfinitive": "överge"
  },
  {
    "passivePreterite": "övergåvos",
    "passivePresent": "övergives",
    "passiveSupine": "övergetts",
    "passiveInfinitive": "övergivas",
    "activePreterite": "övergav",
    "activePresent": "övergiver",
    "activeSupine": "övergivit",
    "imperative": "överge",
    "activeInfinitive": "överge"
  },
  {
    "passivePreterite": "övergavs",
    "passivePresent": "överges",
    "passiveSupine": "övergetts",
    "passiveInfinitive": "övergivas",
    "activePreterite": "övergav",
    "activePresent": "övergiver",
    "activeSupine": "övergivit",
    "imperative": "överge",
    "activeInfinitive": "överge"
  },
  {
    "passivePreterite": "övergåvos",
    "passivePresent": "överges",
    "passiveSupine": "övergetts",
    "passiveInfinitive": "övergivas",
    "activePreterite": "övergav",
    "activePresent": "övergiver",
    "activeSupine": "övergivit",
    "imperative": "överge",
    "activeInfinitive": "överge"
  },
  {
    "passivePreterite": "övergavs",
    "passivePresent": "övergives",
    "passiveSupine": "övergivits",
    "passiveInfinitive": "övergivas",
    "activePreterite": "övergav",
    "activePresent": "övergiver",
    "activeSupine": "övergivit",
    "imperative": "överge",
    "activeInfinitive": "överge"
  },
  {
    "passivePreterite": "övergåvos",
    "passivePresent": "övergives",
    "passiveSupine": "övergivits",
    "passiveInfinitive": "övergivas",
    "activePreterite": "övergav",
    "activePresent": "övergiver",
    "activeSupine": "övergivit",
    "imperative": "överge",
    "activeInfinitive": "överge"
  },
  {
    "passivePreterite": "övergavs",
    "passivePresent": "överges",
    "passiveSupine": "övergivits",
    "passiveInfinitive": "övergivas",
    "activePreterite": "övergav",
    "activePresent": "övergiver",
    "activeSupine": "övergivit",
    "imperative": "överge",
    "activeInfinitive": "överge"
  },
  {
    "passivePreterite": "övergåvos",
    "passivePresent": "överges",
    "passiveSupine": "övergivits",
    "passiveInfinitive": "övergivas",
    "activePreterite": "övergav",
    "activePresent": "övergiver",
    "activeSupine": "övergivit",
    "imperative": "överge",
    "activeInfinitive": "överge"
  },
  {
    "passivePreterite": "övergavs",
    "passivePresent": "övergives",
    "passiveSupine": "övergetts",
    "passiveInfinitive": "överges",
    "activePreterite": "övergav",
    "activePresent": "övergiver",
    "activeSupine": "övergivit",
    "imperative": "överge",
    "activeInfinitive": "överge"
  },
  {
    "passivePreterite": "övergåvos",
    "passivePresent": "övergives",
    "passiveSupine": "övergetts",
    "passiveInfinitive": "överges",
    "activePreterite": "övergav",
    "activePresent": "övergiver",
    "activeSupine": "övergivit",
    "imperative": "överge",
    "activeInfinitive": "överge"
  },
  {
    "passivePreterite": "övergavs",
    "passivePresent": "överges",
    "passiveSupine": "övergetts",
    "passiveInfinitive": "överges",
    "activePreterite": "övergav",
    "activePresent": "övergiver",
    "activeSupine": "övergivit",
    "imperative": "överge",
    "activeInfinitive": "överge"
  },
  {
    "passivePreterite": "övergåvos",
    "passivePresent": "överges",
    "passiveSupine": "övergetts",
    "passiveInfinitive": "överges",
    "activePreterite": "övergav",
    "activePresent": "övergiver",
    "activeSupine": "övergivit",
    "imperative": "överge",
    "activeInfinitive": "överge"
  },
  {
    "passivePreterite": "övergavs",
    "passivePresent": "övergives",
    "passiveSupine": "övergivits",
    "passiveInfinitive": "överges",
    "activePreterite": "övergav",
    "activePresent": "övergiver",
    "activeSupine": "övergivit",
    "imperative": "överge",
    "activeInfinitive": "överge"
  },
  {
    "passivePreterite": "övergåvos",
    "passivePresent": "övergives",
    "passiveSupine": "övergivits",
    "passiveInfinitive": "överges",
    "activePreterite": "övergav",
    "activePresent": "övergiver",
    "activeSupine": "övergivit",
    "imperative": "överge",
    "activeInfinitive": "överge"
  },
  {
    "passivePreterite": "övergavs",
    "passivePresent": "överges",
    "passiveSupine": "övergivits",
    "passiveInfinitive": "överges",
    "activePreterite": "övergav",
    "activePresent": "övergiver",
    "activeSupine": "övergivit",
    "imperative": "överge",
    "activeInfinitive": "överge"
  },
  {
    "passivePreterite": "övergåvos",
    "passivePresent": "överges",
    "passiveSupine": "övergivits",
    "passiveInfinitive": "överges",
    "activePreterite": "övergav",
    "activePresent": "övergiver",
    "activeSupine": "övergivit",
    "imperative": "överge",
    "activeInfinitive": "överge"
  },
  {
    "passivePreterite": "övergavs",
    "passivePresent": "övergives",
    "passiveSupine": "övergetts",
    "passiveInfinitive": "övergivas",
    "activePreterite": "övergåvo",
    "activePresent": "övergiver",
    "activeSupine": "övergivit",
    "imperative": "överge",
    "activeInfinitive": "överge"
  },
  {
    "passivePreterite": "övergåvos",
    "passivePresent": "övergives",
    "passiveSupine": "övergetts",
    "passiveInfinitive": "övergivas",
    "activePreterite": "övergåvo",
    "activePresent": "övergiver",
    "activeSupine": "övergivit",
    "imperative": "överge",
    "activeInfinitive": "överge"
  },
  {
    "passivePreterite": "övergavs",
    "passivePresent": "överges",
    "passiveSupine": "övergetts",
    "passiveInfinitive": "övergivas",
    "activePreterite": "övergåvo",
    "activePresent": "övergiver",
    "activeSupine": "övergivit",
    "imperative": "överge",
    "activeInfinitive": "överge"
  },
  {
    "passivePreterite": "övergåvos",
    "passivePresent": "överges",
    "passiveSupine": "övergetts",
    "passiveInfinitive": "övergivas",
    "activePreterite": "övergåvo",
    "activePresent": "övergiver",
    "activeSupine": "övergivit",
    "imperative": "överge",
    "activeInfinitive": "överge"
  },
  {
    "passivePreterite": "övergavs",
    "passivePresent": "övergives",
    "passiveSupine": "övergivits",
    "passiveInfinitive": "övergivas",
    "activePreterite": "övergåvo",
    "activePresent": "övergiver",
    "activeSupine": "övergivit",
    "imperative": "överge",
    "activeInfinitive": "överge"
  },
  {
    "passivePreterite": "övergåvos",
    "passivePresent": "övergives",
    "passiveSupine": "övergivits",
    "passiveInfinitive": "övergivas",
    "activePreterite": "övergåvo",
    "activePresent": "övergiver",
    "activeSupine": "övergivit",
    "imperative": "överge",
    "activeInfinitive": "överge"
  },
  {
    "passivePreterite": "övergavs",
    "passivePresent": "överges",
    "passiveSupine": "övergivits",
    "passiveInfinitive": "övergivas",
    "activePreterite": "övergåvo",
    "activePresent": "övergiver",
    "activeSupine": "övergivit",
    "imperative": "överge",
    "activeInfinitive": "överge"
  },
  {
    "passivePreterite": "övergåvos",
    "passivePresent": "överges",
    "passiveSupine": "övergivits",
    "passiveInfinitive": "övergivas",
    "activePreterite": "övergåvo",
    "activePresent": "övergiver",
    "activeSupine": "övergivit",
    "imperative": "överge",
    "activeInfinitive": "överge"
  },
  {
    "passivePreterite": "övergavs",
    "passivePresent": "övergives",
    "passiveSupine": "övergetts",
    "passiveInfinitive": "överges",
    "activePreterite": "övergåvo",
    "activePresent": "övergiver",
    "activeSupine": "övergivit",
    "imperative": "överge",
    "activeInfinitive": "överge"
  },
  {
    "passivePreterite": "övergåvos",
    "passivePresent": "övergives",
    "passiveSupine": "övergetts",
    "passiveInfinitive": "överges",
    "activePreterite": "övergåvo",
    "activePresent": "övergiver",
    "activeSupine": "övergivit",
    "imperative": "överge",
    "activeInfinitive": "överge"
  },
  {
    "passivePreterite": "övergavs",
    "passivePresent": "överges",
    "passiveSupine": "övergetts",
    "passiveInfinitive": "överges",
    "activePreterite": "övergåvo",
    "activePresent": "övergiver",
    "activeSupine": "övergivit",
    "imperative": "överge",
    "activeInfinitive": "överge"
  },
  {
    "passivePreterite": "övergåvos",
    "passivePresent": "överges",
    "passiveSupine": "övergetts",
    "passiveInfinitive": "överges",
    "activePreterite": "övergåvo",
    "activePresent": "övergiver",
    "activeSupine": "övergivit",
    "imperative": "överge",
    "activeInfinitive": "överge"
  },
  {
    "passivePreterite": "övergavs",
    "passivePresent": "övergives",
    "passiveSupine": "övergivits",
    "passiveInfinitive": "överges",
    "activePreterite": "övergåvo",
    "activePresent": "övergiver",
    "activeSupine": "övergivit",
    "imperative": "överge",
    "activeInfinitive": "överge"
  },
  {
    "passivePreterite": "övergåvos",
    "passivePresent": "övergives",
    "passiveSupine": "övergivits",
    "passiveInfinitive": "överges",
    "activePreterite": "övergåvo",
    "activePresent": "övergiver",
    "activeSupine": "övergivit",
    "imperative": "överge",
    "activeInfinitive": "överge"
  },
  {
    "passivePreterite": "övergavs",
    "passivePresent": "överges",
    "passiveSupine": "övergivits",
    "passiveInfinitive": "överges",
    "activePreterite": "övergåvo",
    "activePresent": "övergiver",
    "activeSupine": "övergivit",
    "imperative": "överge",
    "activeInfinitive": "överge"
  },
  {
    "passivePreterite": "övergåvos",
    "passivePresent": "överges",
    "passiveSupine": "övergivits",
    "passiveInfinitive": "överges",
    "activePreterite": "övergåvo",
    "activePresent": "övergiver",
    "activeSupine": "övergivit",
    "imperative": "överge",
    "activeInfinitive": "överge"
  },
  {
    "passivePreterite": "övergavs",
    "passivePresent": "övergives",
    "passiveSupine": "övergetts",
    "passiveInfinitive": "övergivas",
    "activePreterite": "övergav",
    "activePresent": "överger",
    "activeSupine": "övergivit",
    "imperative": "överge",
    "activeInfinitive": "överge"
  },
  {
    "passivePreterite": "övergåvos",
    "passivePresent": "övergives",
    "passiveSupine": "övergetts",
    "passiveInfinitive": "övergivas",
    "activePreterite": "övergav",
    "activePresent": "överger",
    "activeSupine": "övergivit",
    "imperative": "överge",
    "activeInfinitive": "överge"
  },
  {
    "passivePreterite": "övergavs",
    "passivePresent": "överges",
    "passiveSupine": "övergetts",
    "passiveInfinitive": "övergivas",
    "activePreterite": "övergav",
    "activePresent": "överger",
    "activeSupine": "övergivit",
    "imperative": "överge",
    "activeInfinitive": "överge"
  },
  {
    "passivePreterite": "övergåvos",
    "passivePresent": "överges",
    "passiveSupine": "övergetts",
    "passiveInfinitive": "övergivas",
    "activePreterite": "övergav",
    "activePresent": "överger",
    "activeSupine": "övergivit",
    "imperative": "överge",
    "activeInfinitive": "överge"
  },
  {
    "passivePreterite": "övergavs",
    "passivePresent": "övergives",
    "passiveSupine": "övergivits",
    "passiveInfinitive": "övergivas",
    "activePreterite": "övergav",
    "activePresent": "överger",
    "activeSupine": "övergivit",
    "imperative": "överge",
    "activeInfinitive": "överge"
  },
  {
    "passivePreterite": "övergåvos",
    "passivePresent": "övergives",
    "passiveSupine": "övergivits",
    "passiveInfinitive": "övergivas",
    "activePreterite": "övergav",
    "activePresent": "överger",
    "activeSupine": "övergivit",
    "imperative": "överge",
    "activeInfinitive": "överge"
  },
  {
    "passivePreterite": "övergavs",
    "passivePresent": "överges",
    "passiveSupine": "övergivits",
    "passiveInfinitive": "övergivas",
    "activePreterite": "övergav",
    "activePresent": "överger",
    "activeSupine": "övergivit",
    "imperative": "överge",
    "activeInfinitive": "överge"
  },
  {
    "passivePreterite": "övergåvos",
    "passivePresent": "överges",
    "passiveSupine": "övergivits",
    "passiveInfinitive": "övergivas",
    "activePreterite": "övergav",
    "activePresent": "överger",
    "activeSupine": "övergivit",
    "imperative": "överge",
    "activeInfinitive": "överge"
  },
  {
    "passivePreterite": "övergavs",
    "passivePresent": "övergives",
    "passiveSupine": "övergetts",
    "passiveInfinitive": "överges",
    "activePreterite": "övergav",
    "activePresent": "överger",
    "activeSupine": "övergivit",
    "imperative": "överge",
    "activeInfinitive": "överge"
  },
  {
    "passivePreterite": "övergåvos",
    "passivePresent": "övergives",
    "passiveSupine": "övergetts",
    "passiveInfinitive": "överges",
    "activePreterite": "övergav",
    "activePresent": "överger",
    "activeSupine": "övergivit",
    "imperative": "överge",
    "activeInfinitive": "överge"
  },
  {
    "passivePreterite": "övergavs",
    "passivePresent": "överges",
    "passiveSupine": "övergetts",
    "passiveInfinitive": "överges",
    "activePreterite": "övergav",
    "activePresent": "överger",
    "activeSupine": "övergivit",
    "imperative": "överge",
    "activeInfinitive": "överge"
  },
  {
    "passivePreterite": "övergåvos",
    "passivePresent": "överges",
    "passiveSupine": "övergetts",
    "passiveInfinitive": "överges",
    "activePreterite": "övergav",
    "activePresent": "överger",
    "activeSupine": "övergivit",
    "imperative": "överge",
    "activeInfinitive": "överge"
  },
  {
    "passivePreterite": "övergavs",
    "passivePresent": "övergives",
    "passiveSupine": "övergivits",
    "passiveInfinitive": "överges",
    "activePreterite": "övergav",
    "activePresent": "överger",
    "activeSupine": "övergivit",
    "imperative": "överge",
    "activeInfinitive": "överge"
  },
  {
    "passivePreterite": "övergåvos",
    "passivePresent": "övergives",
    "passiveSupine": "övergivits",
    "passiveInfinitive": "överges",
    "activePreterite": "övergav",
    "activePresent": "överger",
    "activeSupine": "övergivit",
    "imperative": "överge",
    "activeInfinitive": "överge"
  },
  {
    "passivePreterite": "övergavs",
    "passivePresent": "överges",
    "passiveSupine": "övergivits",
    "passiveInfinitive": "överges",
    "activePreterite": "övergav",
    "activePresent": "överger",
    "activeSupine": "övergivit",
    "imperative": "överge",
    "activeInfinitive": "överge"
  },
  {
    "passivePreterite": "övergåvos",
    "passivePresent": "överges",
    "passiveSupine": "övergivits",
    "passiveInfinitive": "överges",
    "activePreterite": "övergav",
    "activePresent": "överger",
    "activeSupine": "övergivit",
    "imperative": "överge",
    "activeInfinitive": "överge"
  },
  {
    "passivePreterite": "övergavs",
    "passivePresent": "övergives",
    "passiveSupine": "övergetts",
    "passiveInfinitive": "övergivas",
    "activePreterite": "övergåvo",
    "activePresent": "överger",
    "activeSupine": "övergivit",
    "imperative": "överge",
    "activeInfinitive": "överge"
  },
  {
    "passivePreterite": "övergåvos",
    "passivePresent": "övergives",
    "passiveSupine": "övergetts",
    "passiveInfinitive": "övergivas",
    "activePreterite": "övergåvo",
    "activePresent": "överger",
    "activeSupine": "övergivit",
    "imperative": "överge",
    "activeInfinitive": "överge"
  },
  {
    "passivePreterite": "övergavs",
    "passivePresent": "överges",
    "passiveSupine": "övergetts",
    "passiveInfinitive": "övergivas",
    "activePreterite": "övergåvo",
    "activePresent": "överger",
    "activeSupine": "övergivit",
    "imperative": "överge",
    "activeInfinitive": "överge"
  },
  {
    "passivePreterite": "övergåvos",
    "passivePresent": "överges",
    "passiveSupine": "övergetts",
    "passiveInfinitive": "övergivas",
    "activePreterite": "övergåvo",
    "activePresent": "överger",
    "activeSupine": "övergivit",
    "imperative": "överge",
    "activeInfinitive": "överge"
  },
  {
    "passivePreterite": "övergavs",
    "passivePresent": "övergives",
    "passiveSupine": "övergivits",
    "passiveInfinitive": "övergivas",
    "activePreterite": "övergåvo",
    "activePresent": "överger",
    "activeSupine": "övergivit",
    "imperative": "överge",
    "activeInfinitive": "överge"
  },
  {
    "passivePreterite": "övergåvos",
    "passivePresent": "övergives",
    "passiveSupine": "övergivits",
    "passiveInfinitive": "övergivas",
    "activePreterite": "övergåvo",
    "activePresent": "överger",
    "activeSupine": "övergivit",
    "imperative": "överge",
    "activeInfinitive": "överge"
  },
  {
    "passivePreterite": "övergavs",
    "passivePresent": "överges",
    "passiveSupine": "övergivits",
    "passiveInfinitive": "övergivas",
    "activePreterite": "övergåvo",
    "activePresent": "överger",
    "activeSupine": "övergivit",
    "imperative": "överge",
    "activeInfinitive": "överge"
  },
  {
    "passivePreterite": "övergåvos",
    "passivePresent": "överges",
    "passiveSupine": "övergivits",
    "passiveInfinitive": "övergivas",
    "activePreterite": "övergåvo",
    "activePresent": "överger",
    "activeSupine": "övergivit",
    "imperative": "överge",
    "activeInfinitive": "överge"
  },
  {
    "passivePreterite": "övergavs",
    "passivePresent": "övergives",
    "passiveSupine": "övergetts",
    "passiveInfinitive": "överges",
    "activePreterite": "övergåvo",
    "activePresent": "överger",
    "activeSupine": "övergivit",
    "imperative": "överge",
    "activeInfinitive": "överge"
  },
  {
    "passivePreterite": "övergåvos",
    "passivePresent": "övergives",
    "passiveSupine": "övergetts",
    "passiveInfinitive": "överges",
    "activePreterite": "övergåvo",
    "activePresent": "överger",
    "activeSupine": "övergivit",
    "imperative": "överge",
    "activeInfinitive": "överge"
  },
  {
    "passivePreterite": "övergavs",
    "passivePresent": "överges",
    "passiveSupine": "övergetts",
    "passiveInfinitive": "överges",
    "activePreterite": "övergåvo",
    "activePresent": "överger",
    "activeSupine": "övergivit",
    "imperative": "överge",
    "activeInfinitive": "överge"
  },
  {
    "passivePreterite": "övergåvos",
    "passivePresent": "överges",
    "passiveSupine": "övergetts",
    "passiveInfinitive": "överges",
    "activePreterite": "övergåvo",
    "activePresent": "överger",
    "activeSupine": "övergivit",
    "imperative": "överge",
    "activeInfinitive": "överge"
  },
  {
    "passivePreterite": "övergavs",
    "passivePresent": "övergives",
    "passiveSupine": "övergivits",
    "passiveInfinitive": "överges",
    "activePreterite": "övergåvo",
    "activePresent": "överger",
    "activeSupine": "övergivit",
    "imperative": "överge",
    "activeInfinitive": "överge"
  },
  {
    "passivePreterite": "övergåvos",
    "passivePresent": "övergives",
    "passiveSupine": "övergivits",
    "passiveInfinitive": "överges",
    "activePreterite": "övergåvo",
    "activePresent": "överger",
    "activeSupine": "övergivit",
    "imperative": "överge",
    "activeInfinitive": "överge"
  },
  {
    "passivePreterite": "övergavs",
    "passivePresent": "överges",
    "passiveSupine": "övergivits",
    "passiveInfinitive": "överges",
    "activePreterite": "övergåvo",
    "activePresent": "överger",
    "activeSupine": "övergivit",
    "imperative": "överge",
    "activeInfinitive": "överge"
  },
  {
    "passivePreterite": "övergåvos",
    "passivePresent": "överges",
    "passiveSupine": "övergivits",
    "passiveInfinitive": "överges",
    "activePreterite": "övergåvo",
    "activePresent": "överger",
    "activeSupine": "övergivit",
    "imperative": "överge",
    "activeInfinitive": "överge"
  },
  {
    "passivePreterite": "övergavs",
    "passivePresent": "övergives",
    "passiveSupine": "övergetts",
    "passiveInfinitive": "övergivas",
    "activePreterite": "övergav",
    "activePresent": "övergiver",
    "activeSupine": "övergett",
    "imperative": "övergiv",
    "activeInfinitive": "överge"
  },
  {
    "passivePreterite": "övergåvos",
    "passivePresent": "övergives",
    "passiveSupine": "övergetts",
    "passiveInfinitive": "övergivas",
    "activePreterite": "övergav",
    "activePresent": "övergiver",
    "activeSupine": "övergett",
    "imperative": "övergiv",
    "activeInfinitive": "överge"
  },
  {
    "passivePreterite": "övergavs",
    "passivePresent": "överges",
    "passiveSupine": "övergetts",
    "passiveInfinitive": "övergivas",
    "activePreterite": "övergav",
    "activePresent": "övergiver",
    "activeSupine": "övergett",
    "imperative": "övergiv",
    "activeInfinitive": "överge"
  },
  {
    "passivePreterite": "övergåvos",
    "passivePresent": "överges",
    "passiveSupine": "övergetts",
    "passiveInfinitive": "övergivas",
    "activePreterite": "övergav",
    "activePresent": "övergiver",
    "activeSupine": "övergett",
    "imperative": "övergiv",
    "activeInfinitive": "överge"
  },
  {
    "passivePreterite": "övergavs",
    "passivePresent": "övergives",
    "passiveSupine": "övergivits",
    "passiveInfinitive": "övergivas",
    "activePreterite": "övergav",
    "activePresent": "övergiver",
    "activeSupine": "övergett",
    "imperative": "övergiv",
    "activeInfinitive": "överge"
  },
  {
    "passivePreterite": "övergåvos",
    "passivePresent": "övergives",
    "passiveSupine": "övergivits",
    "passiveInfinitive": "övergivas",
    "activePreterite": "övergav",
    "activePresent": "övergiver",
    "activeSupine": "övergett",
    "imperative": "övergiv",
    "activeInfinitive": "överge"
  },
  {
    "passivePreterite": "övergavs",
    "passivePresent": "överges",
    "passiveSupine": "övergivits",
    "passiveInfinitive": "övergivas",
    "activePreterite": "övergav",
    "activePresent": "övergiver",
    "activeSupine": "övergett",
    "imperative": "övergiv",
    "activeInfinitive": "överge"
  },
  {
    "passivePreterite": "övergåvos",
    "passivePresent": "överges",
    "passiveSupine": "övergivits",
    "passiveInfinitive": "övergivas",
    "activePreterite": "övergav",
    "activePresent": "övergiver",
    "activeSupine": "övergett",
    "imperative": "övergiv",
    "activeInfinitive": "överge"
  },
  {
    "passivePreterite": "övergavs",
    "passivePresent": "övergives",
    "passiveSupine": "övergetts",
    "passiveInfinitive": "överges",
    "activePreterite": "övergav",
    "activePresent": "övergiver",
    "activeSupine": "övergett",
    "imperative": "övergiv",
    "activeInfinitive": "överge"
  },
  {
    "passivePreterite": "övergåvos",
    "passivePresent": "övergives",
    "passiveSupine": "övergetts",
    "passiveInfinitive": "överges",
    "activePreterite": "övergav",
    "activePresent": "övergiver",
    "activeSupine": "övergett",
    "imperative": "övergiv",
    "activeInfinitive": "överge"
  },
  {
    "passivePreterite": "övergavs",
    "passivePresent": "överges",
    "passiveSupine": "övergetts",
    "passiveInfinitive": "överges",
    "activePreterite": "övergav",
    "activePresent": "övergiver",
    "activeSupine": "övergett",
    "imperative": "övergiv",
    "activeInfinitive": "överge"
  },
  {
    "passivePreterite": "övergåvos",
    "passivePresent": "överges",
    "passiveSupine": "övergetts",
    "passiveInfinitive": "överges",
    "activePreterite": "övergav",
    "activePresent": "övergiver",
    "activeSupine": "övergett",
    "imperative": "övergiv",
    "activeInfinitive": "överge"
  },
  {
    "passivePreterite": "övergavs",
    "passivePresent": "övergives",
    "passiveSupine": "övergivits",
    "passiveInfinitive": "överges",
    "activePreterite": "övergav",
    "activePresent": "övergiver",
    "activeSupine": "övergett",
    "imperative": "övergiv",
    "activeInfinitive": "överge"
  },
  {
    "passivePreterite": "övergåvos",
    "passivePresent": "övergives",
    "passiveSupine": "övergivits",
    "passiveInfinitive": "överges",
    "activePreterite": "övergav",
    "activePresent": "övergiver",
    "activeSupine": "övergett",
    "imperative": "övergiv",
    "activeInfinitive": "överge"
  },
  {
    "passivePreterite": "övergavs",
    "passivePresent": "överges",
    "passiveSupine": "övergivits",
    "passiveInfinitive": "överges",
    "activePreterite": "övergav",
    "activePresent": "övergiver",
    "activeSupine": "övergett",
    "imperative": "övergiv",
    "activeInfinitive": "överge"
  },
  {
    "passivePreterite": "övergåvos",
    "passivePresent": "överges",
    "passiveSupine": "övergivits",
    "passiveInfinitive": "överges",
    "activePreterite": "övergav",
    "activePresent": "övergiver",
    "activeSupine": "övergett",
    "imperative": "övergiv",
    "activeInfinitive": "överge"
  },
  {
    "passivePreterite": "övergavs",
    "passivePresent": "övergives",
    "passiveSupine": "övergetts",
    "passiveInfinitive": "övergivas",
    "activePreterite": "övergåvo",
    "activePresent": "övergiver",
    "activeSupine": "övergett",
    "imperative": "övergiv",
    "activeInfinitive": "överge"
  },
  {
    "passivePreterite": "övergåvos",
    "passivePresent": "övergives",
    "passiveSupine": "övergetts",
    "passiveInfinitive": "övergivas",
    "activePreterite": "övergåvo",
    "activePresent": "övergiver",
    "activeSupine": "övergett",
    "imperative": "övergiv",
    "activeInfinitive": "överge"
  },
  {
    "passivePreterite": "övergavs",
    "passivePresent": "överges",
    "passiveSupine": "övergetts",
    "passiveInfinitive": "övergivas",
    "activePreterite": "övergåvo",
    "activePresent": "övergiver",
    "activeSupine": "övergett",
    "imperative": "övergiv",
    "activeInfinitive": "överge"
  },
  {
    "passivePreterite": "övergåvos",
    "passivePresent": "överges",
    "passiveSupine": "övergetts",
    "passiveInfinitive": "övergivas",
    "activePreterite": "övergåvo",
    "activePresent": "övergiver",
    "activeSupine": "övergett",
    "imperative": "övergiv",
    "activeInfinitive": "överge"
  },
  {
    "passivePreterite": "övergavs",
    "passivePresent": "övergives",
    "passiveSupine": "övergivits",
    "passiveInfinitive": "övergivas",
    "activePreterite": "övergåvo",
    "activePresent": "övergiver",
    "activeSupine": "övergett",
    "imperative": "övergiv",
    "activeInfinitive": "överge"
  },
  {
    "passivePreterite": "övergåvos",
    "passivePresent": "övergives",
    "passiveSupine": "övergivits",
    "passiveInfinitive": "övergivas",
    "activePreterite": "övergåvo",
    "activePresent": "övergiver",
    "activeSupine": "övergett",
    "imperative": "övergiv",
    "activeInfinitive": "överge"
  },
  {
    "passivePreterite": "övergavs",
    "passivePresent": "överges",
    "passiveSupine": "övergivits",
    "passiveInfinitive": "övergivas",
    "activePreterite": "övergåvo",
    "activePresent": "övergiver",
    "activeSupine": "övergett",
    "imperative": "övergiv",
    "activeInfinitive": "överge"
  },
  {
    "passivePreterite": "övergåvos",
    "passivePresent": "överges",
    "passiveSupine": "övergivits",
    "passiveInfinitive": "övergivas",
    "activePreterite": "övergåvo",
    "activePresent": "övergiver",
    "activeSupine": "övergett",
    "imperative": "övergiv",
    "activeInfinitive": "överge"
  },
  {
    "passivePreterite": "övergavs",
    "passivePresent": "övergives",
    "passiveSupine": "övergetts",
    "passiveInfinitive": "överges",
    "activePreterite": "övergåvo",
    "activePresent": "övergiver",
    "activeSupine": "övergett",
    "imperative": "övergiv",
    "activeInfinitive": "överge"
  },
  {
    "passivePreterite": "övergåvos",
    "passivePresent": "övergives",
    "passiveSupine": "övergetts",
    "passiveInfinitive": "överges",
    "activePreterite": "övergåvo",
    "activePresent": "övergiver",
    "activeSupine": "övergett",
    "imperative": "övergiv",
    "activeInfinitive": "överge"
  },
  {
    "passivePreterite": "övergavs",
    "passivePresent": "överges",
    "passiveSupine": "övergetts",
    "passiveInfinitive": "överges",
    "activePreterite": "övergåvo",
    "activePresent": "övergiver",
    "activeSupine": "övergett",
    "imperative": "övergiv",
    "activeInfinitive": "överge"
  },
  {
    "passivePreterite": "övergåvos",
    "passivePresent": "överges",
    "passiveSupine": "övergetts",
    "passiveInfinitive": "överges",
    "activePreterite": "övergåvo",
    "activePresent": "övergiver",
    "activeSupine": "övergett",
    "imperative": "övergiv",
    "activeInfinitive": "överge"
  },
  {
    "passivePreterite": "övergavs",
    "passivePresent": "övergives",
    "passiveSupine": "övergivits",
    "passiveInfinitive": "överges",
    "activePreterite": "övergåvo",
    "activePresent": "övergiver",
    "activeSupine": "övergett",
    "imperative": "övergiv",
    "activeInfinitive": "överge"
  },
  {
    "passivePreterite": "övergåvos",
    "passivePresent": "övergives",
    "passiveSupine": "övergivits",
    "passiveInfinitive": "överges",
    "activePreterite": "övergåvo",
    "activePresent": "övergiver",
    "activeSupine": "övergett",
    "imperative": "övergiv",
    "activeInfinitive": "överge"
  },
  {
    "passivePreterite": "övergavs",
    "passivePresent": "överges",
    "passiveSupine": "övergivits",
    "passiveInfinitive": "överges",
    "activePreterite": "övergåvo",
    "activePresent": "övergiver",
    "activeSupine": "övergett",
    "imperative": "övergiv",
    "activeInfinitive": "överge"
  },
  {
    "passivePreterite": "övergåvos",
    "passivePresent": "överges",
    "passiveSupine": "övergivits",
    "passiveInfinitive": "överges",
    "activePreterite": "övergåvo",
    "activePresent": "övergiver",
    "activeSupine": "övergett",
    "imperative": "övergiv",
    "activeInfinitive": "överge"
  },
  {
    "passivePreterite": "övergavs",
    "passivePresent": "övergives",
    "passiveSupine": "övergetts",
    "passiveInfinitive": "övergivas",
    "activePreterite": "övergav",
    "activePresent": "överger",
    "activeSupine": "övergett",
    "imperative": "övergiv",
    "activeInfinitive": "överge"
  },
  {
    "passivePreterite": "övergåvos",
    "passivePresent": "övergives",
    "passiveSupine": "övergetts",
    "passiveInfinitive": "övergivas",
    "activePreterite": "övergav",
    "activePresent": "överger",
    "activeSupine": "övergett",
    "imperative": "övergiv",
    "activeInfinitive": "överge"
  },
  {
    "passivePreterite": "övergavs",
    "passivePresent": "överges",
    "passiveSupine": "övergetts",
    "passiveInfinitive": "övergivas",
    "activePreterite": "övergav",
    "activePresent": "överger",
    "activeSupine": "övergett",
    "imperative": "övergiv",
    "activeInfinitive": "överge"
  },
  {
    "passivePreterite": "övergåvos",
    "passivePresent": "överges",
    "passiveSupine": "övergetts",
    "passiveInfinitive": "övergivas",
    "activePreterite": "övergav",
    "activePresent": "överger",
    "activeSupine": "övergett",
    "imperative": "övergiv",
    "activeInfinitive": "överge"
  },
  {
    "passivePreterite": "övergavs",
    "passivePresent": "övergives",
    "passiveSupine": "övergivits",
    "passiveInfinitive": "övergivas",
    "activePreterite": "övergav",
    "activePresent": "överger",
    "activeSupine": "övergett",
    "imperative": "övergiv",
    "activeInfinitive": "överge"
  },
  {
    "passivePreterite": "övergåvos",
    "passivePresent": "övergives",
    "passiveSupine": "övergivits",
    "passiveInfinitive": "övergivas",
    "activePreterite": "övergav",
    "activePresent": "överger",
    "activeSupine": "övergett",
    "imperative": "övergiv",
    "activeInfinitive": "överge"
  },
  {
    "passivePreterite": "övergavs",
    "passivePresent": "överges",
    "passiveSupine": "övergivits",
    "passiveInfinitive": "övergivas",
    "activePreterite": "övergav",
    "activePresent": "överger",
    "activeSupine": "övergett",
    "imperative": "övergiv",
    "activeInfinitive": "överge"
  },
  {
    "passivePreterite": "övergåvos",
    "passivePresent": "överges",
    "passiveSupine": "övergivits",
    "passiveInfinitive": "övergivas",
    "activePreterite": "övergav",
    "activePresent": "överger",
    "activeSupine": "övergett",
    "imperative": "övergiv",
    "activeInfinitive": "överge"
  },
  {
    "passivePreterite": "övergavs",
    "passivePresent": "övergives",
    "passiveSupine": "övergetts",
    "passiveInfinitive": "överges",
    "activePreterite": "övergav",
    "activePresent": "överger",
    "activeSupine": "övergett",
    "imperative": "övergiv",
    "activeInfinitive": "överge"
  },
  {
    "passivePreterite": "övergåvos",
    "passivePresent": "övergives",
    "passiveSupine": "övergetts",
    "passiveInfinitive": "överges",
    "activePreterite": "övergav",
    "activePresent": "överger",
    "activeSupine": "övergett",
    "imperative": "övergiv",
    "activeInfinitive": "överge"
  },
  {
    "passivePreterite": "övergavs",
    "passivePresent": "överges",
    "passiveSupine": "övergetts",
    "passiveInfinitive": "överges",
    "activePreterite": "övergav",
    "activePresent": "överger",
    "activeSupine": "övergett",
    "imperative": "övergiv",
    "activeInfinitive": "överge"
  },
  {
    "passivePreterite": "övergåvos",
    "passivePresent": "överges",
    "passiveSupine": "övergetts",
    "passiveInfinitive": "överges",
    "activePreterite": "övergav",
    "activePresent": "överger",
    "activeSupine": "övergett",
    "imperative": "övergiv",
    "activeInfinitive": "överge"
  },
  {
    "passivePreterite": "övergavs",
    "passivePresent": "övergives",
    "passiveSupine": "övergivits",
    "passiveInfinitive": "överges",
    "activePreterite": "övergav",
    "activePresent": "överger",
    "activeSupine": "övergett",
    "imperative": "övergiv",
    "activeInfinitive": "överge"
  },
  {
    "passivePreterite": "övergåvos",
    "passivePresent": "övergives",
    "passiveSupine": "övergivits",
    "passiveInfinitive": "överges",
    "activePreterite": "övergav",
    "activePresent": "överger",
    "activeSupine": "övergett",
    "imperative": "övergiv",
    "activeInfinitive": "överge"
  },
  {
    "passivePreterite": "övergavs",
    "passivePresent": "överges",
    "passiveSupine": "övergivits",
    "passiveInfinitive": "överges",
    "activePreterite": "övergav",
    "activePresent": "överger",
    "activeSupine": "övergett",
    "imperative": "övergiv",
    "activeInfinitive": "överge"
  },
  {
    "passivePreterite": "övergåvos",
    "passivePresent": "överges",
    "passiveSupine": "övergivits",
    "passiveInfinitive": "överges",
    "activePreterite": "övergav",
    "activePresent": "överger",
    "activeSupine": "övergett",
    "imperative": "övergiv",
    "activeInfinitive": "överge"
  },
  {
    "passivePreterite": "övergavs",
    "passivePresent": "övergives",
    "passiveSupine": "övergetts",
    "passiveInfinitive": "övergivas",
    "activePreterite": "övergåvo",
    "activePresent": "överger",
    "activeSupine": "övergett",
    "imperative": "övergiv",
    "activeInfinitive": "överge"
  },
  {
    "passivePreterite": "övergåvos",
    "passivePresent": "övergives",
    "passiveSupine": "övergetts",
    "passiveInfinitive": "övergivas",
    "activePreterite": "övergåvo",
    "activePresent": "överger",
    "activeSupine": "övergett",
    "imperative": "övergiv",
    "activeInfinitive": "överge"
  },
  {
    "passivePreterite": "övergavs",
    "passivePresent": "överges",
    "passiveSupine": "övergetts",
    "passiveInfinitive": "övergivas",
    "activePreterite": "övergåvo",
    "activePresent": "överger",
    "activeSupine": "övergett",
    "imperative": "övergiv",
    "activeInfinitive": "överge"
  },
  {
    "passivePreterite": "övergåvos",
    "passivePresent": "överges",
    "passiveSupine": "övergetts",
    "passiveInfinitive": "övergivas",
    "activePreterite": "övergåvo",
    "activePresent": "överger",
    "activeSupine": "övergett",
    "imperative": "övergiv",
    "activeInfinitive": "överge"
  },
  {
    "passivePreterite": "övergavs",
    "passivePresent": "övergives",
    "passiveSupine": "övergivits",
    "passiveInfinitive": "övergivas",
    "activePreterite": "övergåvo",
    "activePresent": "överger",
    "activeSupine": "övergett",
    "imperative": "övergiv",
    "activeInfinitive": "överge"
  },
  {
    "passivePreterite": "övergåvos",
    "passivePresent": "övergives",
    "passiveSupine": "övergivits",
    "passiveInfinitive": "övergivas",
    "activePreterite": "övergåvo",
    "activePresent": "överger",
    "activeSupine": "övergett",
    "imperative": "övergiv",
    "activeInfinitive": "överge"
  },
  {
    "passivePreterite": "övergavs",
    "passivePresent": "överges",
    "passiveSupine": "övergivits",
    "passiveInfinitive": "övergivas",
    "activePreterite": "övergåvo",
    "activePresent": "överger",
    "activeSupine": "övergett",
    "imperative": "övergiv",
    "activeInfinitive": "överge"
  },
  {
    "passivePreterite": "övergåvos",
    "passivePresent": "överges",
    "passiveSupine": "övergivits",
    "passiveInfinitive": "övergivas",
    "activePreterite": "övergåvo",
    "activePresent": "överger",
    "activeSupine": "övergett",
    "imperative": "övergiv",
    "activeInfinitive": "överge"
  },
  {
    "passivePreterite": "övergavs",
    "passivePresent": "övergives",
    "passiveSupine": "övergetts",
    "passiveInfinitive": "överges",
    "activePreterite": "övergåvo",
    "activePresent": "överger",
    "activeSupine": "övergett",
    "imperative": "övergiv",
    "activeInfinitive": "överge"
  },
  {
    "passivePreterite": "övergåvos",
    "passivePresent": "övergives",
    "passiveSupine": "övergetts",
    "passiveInfinitive": "överges",
    "activePreterite": "övergåvo",
    "activePresent": "överger",
    "activeSupine": "övergett",
    "imperative": "övergiv",
    "activeInfinitive": "överge"
  },
  {
    "passivePreterite": "övergavs",
    "passivePresent": "överges",
    "passiveSupine": "övergetts",
    "passiveInfinitive": "överges",
    "activePreterite": "övergåvo",
    "activePresent": "överger",
    "activeSupine": "övergett",
    "imperative": "övergiv",
    "activeInfinitive": "överge"
  },
  {
    "passivePreterite": "övergåvos",
    "passivePresent": "överges",
    "passiveSupine": "övergetts",
    "passiveInfinitive": "överges",
    "activePreterite": "övergåvo",
    "activePresent": "överger",
    "activeSupine": "övergett",
    "imperative": "övergiv",
    "activeInfinitive": "överge"
  },
  {
    "passivePreterite": "övergavs",
    "passivePresent": "övergives",
    "passiveSupine": "övergivits",
    "passiveInfinitive": "överges",
    "activePreterite": "övergåvo",
    "activePresent": "överger",
    "activeSupine": "övergett",
    "imperative": "övergiv",
    "activeInfinitive": "överge"
  },
  {
    "passivePreterite": "övergåvos",
    "passivePresent": "övergives",
    "passiveSupine": "övergivits",
    "passiveInfinitive": "överges",
    "activePreterite": "övergåvo",
    "activePresent": "överger",
    "activeSupine": "övergett",
    "imperative": "övergiv",
    "activeInfinitive": "överge"
  },
  {
    "passivePreterite": "övergavs",
    "passivePresent": "överges",
    "passiveSupine": "övergivits",
    "passiveInfinitive": "överges",
    "activePreterite": "övergåvo",
    "activePresent": "överger",
    "activeSupine": "övergett",
    "imperative": "övergiv",
    "activeInfinitive": "överge"
  },
  {
    "passivePreterite": "övergåvos",
    "passivePresent": "överges",
    "passiveSupine": "övergivits",
    "passiveInfinitive": "överges",
    "activePreterite": "övergåvo",
    "activePresent": "överger",
    "activeSupine": "övergett",
    "imperative": "övergiv",
    "activeInfinitive": "överge"
  },
  {
    "passivePreterite": "övergavs",
    "passivePresent": "övergives",
    "passiveSupine": "övergetts",
    "passiveInfinitive": "övergivas",
    "activePreterite": "övergav",
    "activePresent": "övergiver",
    "activeSupine": "övergivit",
    "imperative": "övergiv",
    "activeInfinitive": "överge"
  },
  {
    "passivePreterite": "övergåvos",
    "passivePresent": "övergives",
    "passiveSupine": "övergetts",
    "passiveInfinitive": "övergivas",
    "activePreterite": "övergav",
    "activePresent": "övergiver",
    "activeSupine": "övergivit",
    "imperative": "övergiv",
    "activeInfinitive": "överge"
  },
  {
    "passivePreterite": "övergavs",
    "passivePresent": "överges",
    "passiveSupine": "övergetts",
    "passiveInfinitive": "övergivas",
    "activePreterite": "övergav",
    "activePresent": "övergiver",
    "activeSupine": "övergivit",
    "imperative": "övergiv",
    "activeInfinitive": "överge"
  },
  {
    "passivePreterite": "övergåvos",
    "passivePresent": "överges",
    "passiveSupine": "övergetts",
    "passiveInfinitive": "övergivas",
    "activePreterite": "övergav",
    "activePresent": "övergiver",
    "activeSupine": "övergivit",
    "imperative": "övergiv",
    "activeInfinitive": "överge"
  },
  {
    "passivePreterite": "övergavs",
    "passivePresent": "övergives",
    "passiveSupine": "övergivits",
    "passiveInfinitive": "övergivas",
    "activePreterite": "övergav",
    "activePresent": "övergiver",
    "activeSupine": "övergivit",
    "imperative": "övergiv",
    "activeInfinitive": "överge"
  },
  {
    "passivePreterite": "övergåvos",
    "passivePresent": "övergives",
    "passiveSupine": "övergivits",
    "passiveInfinitive": "övergivas",
    "activePreterite": "övergav",
    "activePresent": "övergiver",
    "activeSupine": "övergivit",
    "imperative": "övergiv",
    "activeInfinitive": "överge"
  },
  {
    "passivePreterite": "övergavs",
    "passivePresent": "överges",
    "passiveSupine": "övergivits",
    "passiveInfinitive": "övergivas",
    "activePreterite": "övergav",
    "activePresent": "övergiver",
    "activeSupine": "övergivit",
    "imperative": "övergiv",
    "activeInfinitive": "överge"
  },
  {
    "passivePreterite": "övergåvos",
    "passivePresent": "överges",
    "passiveSupine": "övergivits",
    "passiveInfinitive": "övergivas",
    "activePreterite": "övergav",
    "activePresent": "övergiver",
    "activeSupine": "övergivit",
    "imperative": "övergiv",
    "activeInfinitive": "överge"
  },
  {
    "passivePreterite": "övergavs",
    "passivePresent": "övergives",
    "passiveSupine": "övergetts",
    "passiveInfinitive": "överges",
    "activePreterite": "övergav",
    "activePresent": "övergiver",
    "activeSupine": "övergivit",
    "imperative": "övergiv",
    "activeInfinitive": "överge"
  },
  {
    "passivePreterite": "övergåvos",
    "passivePresent": "övergives",
    "passiveSupine": "övergetts",
    "passiveInfinitive": "överges",
    "activePreterite": "övergav",
    "activePresent": "övergiver",
    "activeSupine": "övergivit",
    "imperative": "övergiv",
    "activeInfinitive": "överge"
  },
  {
    "passivePreterite": "övergavs",
    "passivePresent": "överges",
    "passiveSupine": "övergetts",
    "passiveInfinitive": "överges",
    "activePreterite": "övergav",
    "activePresent": "övergiver",
    "activeSupine": "övergivit",
    "imperative": "övergiv",
    "activeInfinitive": "överge"
  },
  {
    "passivePreterite": "övergåvos",
    "passivePresent": "överges",
    "passiveSupine": "övergetts",
    "passiveInfinitive": "överges",
    "activePreterite": "övergav",
    "activePresent": "övergiver",
    "activeSupine": "övergivit",
    "imperative": "övergiv",
    "activeInfinitive": "överge"
  },
  {
    "passivePreterite": "övergavs",
    "passivePresent": "övergives",
    "passiveSupine": "övergivits",
    "passiveInfinitive": "överges",
    "activePreterite": "övergav",
    "activePresent": "övergiver",
    "activeSupine": "övergivit",
    "imperative": "övergiv",
    "activeInfinitive": "överge"
  },
  {
    "passivePreterite": "övergåvos",
    "passivePresent": "övergives",
    "passiveSupine": "övergivits",
    "passiveInfinitive": "överges",
    "activePreterite": "övergav",
    "activePresent": "övergiver",
    "activeSupine": "övergivit",
    "imperative": "övergiv",
    "activeInfinitive": "överge"
  },
  {
    "passivePreterite": "övergavs",
    "passivePresent": "överges",
    "passiveSupine": "övergivits",
    "passiveInfinitive": "överges",
    "activePreterite": "övergav",
    "activePresent": "övergiver",
    "activeSupine": "övergivit",
    "imperative": "övergiv",
    "activeInfinitive": "överge"
  },
  {
    "passivePreterite": "övergåvos",
    "passivePresent": "överges",
    "passiveSupine": "övergivits",
    "passiveInfinitive": "överges",
    "activePreterite": "övergav",
    "activePresent": "övergiver",
    "activeSupine": "övergivit",
    "imperative": "övergiv",
    "activeInfinitive": "överge"
  },
  {
    "passivePreterite": "övergavs",
    "passivePresent": "övergives",
    "passiveSupine": "övergetts",
    "passiveInfinitive": "övergivas",
    "activePreterite": "övergåvo",
    "activePresent": "övergiver",
    "activeSupine": "övergivit",
    "imperative": "övergiv",
    "activeInfinitive": "överge"
  },
  {
    "passivePreterite": "övergåvos",
    "passivePresent": "övergives",
    "passiveSupine": "övergetts",
    "passiveInfinitive": "övergivas",
    "activePreterite": "övergåvo",
    "activePresent": "övergiver",
    "activeSupine": "övergivit",
    "imperative": "övergiv",
    "activeInfinitive": "överge"
  },
  {
    "passivePreterite": "övergavs",
    "passivePresent": "överges",
    "passiveSupine": "övergetts",
    "passiveInfinitive": "övergivas",
    "activePreterite": "övergåvo",
    "activePresent": "övergiver",
    "activeSupine": "övergivit",
    "imperative": "övergiv",
    "activeInfinitive": "överge"
  },
  {
    "passivePreterite": "övergåvos",
    "passivePresent": "överges",
    "passiveSupine": "övergetts",
    "passiveInfinitive": "övergivas",
    "activePreterite": "övergåvo",
    "activePresent": "övergiver",
    "activeSupine": "övergivit",
    "imperative": "övergiv",
    "activeInfinitive": "överge"
  },
  {
    "passivePreterite": "övergavs",
    "passivePresent": "övergives",
    "passiveSupine": "övergivits",
    "passiveInfinitive": "övergivas",
    "activePreterite": "övergåvo",
    "activePresent": "övergiver",
    "activeSupine": "övergivit",
    "imperative": "övergiv",
    "activeInfinitive": "överge"
  },
  {
    "passivePreterite": "övergåvos",
    "passivePresent": "övergives",
    "passiveSupine": "övergivits",
    "passiveInfinitive": "övergivas",
    "activePreterite": "övergåvo",
    "activePresent": "övergiver",
    "activeSupine": "övergivit",
    "imperative": "övergiv",
    "activeInfinitive": "överge"
  },
  {
    "passivePreterite": "övergavs",
    "passivePresent": "överges",
    "passiveSupine": "övergivits",
    "passiveInfinitive": "övergivas",
    "activePreterite": "övergåvo",
    "activePresent": "övergiver",
    "activeSupine": "övergivit",
    "imperative": "övergiv",
    "activeInfinitive": "överge"
  },
  {
    "passivePreterite": "övergåvos",
    "passivePresent": "överges",
    "passiveSupine": "övergivits",
    "passiveInfinitive": "övergivas",
    "activePreterite": "övergåvo",
    "activePresent": "övergiver",
    "activeSupine": "övergivit",
    "imperative": "övergiv",
    "activeInfinitive": "överge"
  },
  {
    "passivePreterite": "övergavs",
    "passivePresent": "övergives",
    "passiveSupine": "övergetts",
    "passiveInfinitive": "överges",
    "activePreterite": "övergåvo",
    "activePresent": "övergiver",
    "activeSupine": "övergivit",
    "imperative": "övergiv",
    "activeInfinitive": "överge"
  },
  {
    "passivePreterite": "övergåvos",
    "passivePresent": "övergives",
    "passiveSupine": "övergetts",
    "passiveInfinitive": "överges",
    "activePreterite": "övergåvo",
    "activePresent": "övergiver",
    "activeSupine": "övergivit",
    "imperative": "övergiv",
    "activeInfinitive": "överge"
  },
  {
    "passivePreterite": "övergavs",
    "passivePresent": "överges",
    "passiveSupine": "övergetts",
    "passiveInfinitive": "överges",
    "activePreterite": "övergåvo",
    "activePresent": "övergiver",
    "activeSupine": "övergivit",
    "imperative": "övergiv",
    "activeInfinitive": "överge"
  },
  {
    "passivePreterite": "övergåvos",
    "passivePresent": "överges",
    "passiveSupine": "övergetts",
    "passiveInfinitive": "överges",
    "activePreterite": "övergåvo",
    "activePresent": "övergiver",
    "activeSupine": "övergivit",
    "imperative": "övergiv",
    "activeInfinitive": "överge"
  },
  {
    "passivePreterite": "övergavs",
    "passivePresent": "övergives",
    "passiveSupine": "övergivits",
    "passiveInfinitive": "överges",
    "activePreterite": "övergåvo",
    "activePresent": "övergiver",
    "activeSupine": "övergivit",
    "imperative": "övergiv",
    "activeInfinitive": "överge"
  },
  {
    "passivePreterite": "övergåvos",
    "passivePresent": "övergives",
    "passiveSupine": "övergivits",
    "passiveInfinitive": "överges",
    "activePreterite": "övergåvo",
    "activePresent": "övergiver",
    "activeSupine": "övergivit",
    "imperative": "övergiv",
    "activeInfinitive": "överge"
  },
  {
    "passivePreterite": "övergavs",
    "passivePresent": "överges",
    "passiveSupine": "övergivits",
    "passiveInfinitive": "överges",
    "activePreterite": "övergåvo",
    "activePresent": "övergiver",
    "activeSupine": "övergivit",
    "imperative": "övergiv",
    "activeInfinitive": "överge"
  },
  {
    "passivePreterite": "övergåvos",
    "passivePresent": "överges",
    "passiveSupine": "övergivits",
    "passiveInfinitive": "överges",
    "activePreterite": "övergåvo",
    "activePresent": "övergiver",
    "activeSupine": "övergivit",
    "imperative": "övergiv",
    "activeInfinitive": "överge"
  },
  {
    "passivePreterite": "övergavs",
    "passivePresent": "övergives",
    "passiveSupine": "övergetts",
    "passiveInfinitive": "övergivas",
    "activePreterite": "övergav",
    "activePresent": "överger",
    "activeSupine": "övergivit",
    "imperative": "övergiv",
    "activeInfinitive": "överge"
  },
  {
    "passivePreterite": "övergåvos",
    "passivePresent": "övergives",
    "passiveSupine": "övergetts",
    "passiveInfinitive": "övergivas",
    "activePreterite": "övergav",
    "activePresent": "överger",
    "activeSupine": "övergivit",
    "imperative": "övergiv",
    "activeInfinitive": "överge"
  },
  {
    "passivePreterite": "övergavs",
    "passivePresent": "överges",
    "passiveSupine": "övergetts",
    "passiveInfinitive": "övergivas",
    "activePreterite": "övergav",
    "activePresent": "överger",
    "activeSupine": "övergivit",
    "imperative": "övergiv",
    "activeInfinitive": "överge"
  },
  {
    "passivePreterite": "övergåvos",
    "passivePresent": "överges",
    "passiveSupine": "övergetts",
    "passiveInfinitive": "övergivas",
    "activePreterite": "övergav",
    "activePresent": "överger",
    "activeSupine": "övergivit",
    "imperative": "övergiv",
    "activeInfinitive": "överge"
  },
  {
    "passivePreterite": "övergavs",
    "passivePresent": "övergives",
    "passiveSupine": "övergivits",
    "passiveInfinitive": "övergivas",
    "activePreterite": "övergav",
    "activePresent": "överger",
    "activeSupine": "övergivit",
    "imperative": "övergiv",
    "activeInfinitive": "överge"
  },
  {
    "passivePreterite": "övergåvos",
    "passivePresent": "övergives",
    "passiveSupine": "övergivits",
    "passiveInfinitive": "övergivas",
    "activePreterite": "övergav",
    "activePresent": "överger",
    "activeSupine": "övergivit",
    "imperative": "övergiv",
    "activeInfinitive": "överge"
  },
  {
    "passivePreterite": "övergavs",
    "passivePresent": "överges",
    "passiveSupine": "övergivits",
    "passiveInfinitive": "övergivas",
    "activePreterite": "övergav",
    "activePresent": "överger",
    "activeSupine": "övergivit",
    "imperative": "övergiv",
    "activeInfinitive": "överge"
  },
  {
    "passivePreterite": "övergåvos",
    "passivePresent": "överges",
    "passiveSupine": "övergivits",
    "passiveInfinitive": "övergivas",
    "activePreterite": "övergav",
    "activePresent": "överger",
    "activeSupine": "övergivit",
    "imperative": "övergiv",
    "activeInfinitive": "överge"
  },
  {
    "passivePreterite": "övergavs",
    "passivePresent": "övergives",
    "passiveSupine": "övergetts",
    "passiveInfinitive": "överges",
    "activePreterite": "övergav",
    "activePresent": "överger",
    "activeSupine": "övergivit",
    "imperative": "övergiv",
    "activeInfinitive": "överge"
  },
  {
    "passivePreterite": "övergåvos",
    "passivePresent": "övergives",
    "passiveSupine": "övergetts",
    "passiveInfinitive": "överges",
    "activePreterite": "övergav",
    "activePresent": "överger",
    "activeSupine": "övergivit",
    "imperative": "övergiv",
    "activeInfinitive": "överge"
  },
  {
    "passivePreterite": "övergavs",
    "passivePresent": "överges",
    "passiveSupine": "övergetts",
    "passiveInfinitive": "överges",
    "activePreterite": "övergav",
    "activePresent": "överger",
    "activeSupine": "övergivit",
    "imperative": "övergiv",
    "activeInfinitive": "överge"
  },
  {
    "passivePreterite": "övergåvos",
    "passivePresent": "överges",
    "passiveSupine": "övergetts",
    "passiveInfinitive": "överges",
    "activePreterite": "övergav",
    "activePresent": "överger",
    "activeSupine": "övergivit",
    "imperative": "övergiv",
    "activeInfinitive": "överge"
  },
  {
    "passivePreterite": "övergavs",
    "passivePresent": "övergives",
    "passiveSupine": "övergivits",
    "passiveInfinitive": "överges",
    "activePreterite": "övergav",
    "activePresent": "överger",
    "activeSupine": "övergivit",
    "imperative": "övergiv",
    "activeInfinitive": "överge"
  },
  {
    "passivePreterite": "övergåvos",
    "passivePresent": "övergives",
    "passiveSupine": "övergivits",
    "passiveInfinitive": "överges",
    "activePreterite": "övergav",
    "activePresent": "överger",
    "activeSupine": "övergivit",
    "imperative": "övergiv",
    "activeInfinitive": "överge"
  },
  {
    "passivePreterite": "övergavs",
    "passivePresent": "överges",
    "passiveSupine": "övergivits",
    "passiveInfinitive": "överges",
    "activePreterite": "övergav",
    "activePresent": "överger",
    "activeSupine": "övergivit",
    "imperative": "övergiv",
    "activeInfinitive": "överge"
  },
  {
    "passivePreterite": "övergåvos",
    "passivePresent": "överges",
    "passiveSupine": "övergivits",
    "passiveInfinitive": "överges",
    "activePreterite": "övergav",
    "activePresent": "överger",
    "activeSupine": "övergivit",
    "imperative": "övergiv",
    "activeInfinitive": "överge"
  },
  {
    "passivePreterite": "övergavs",
    "passivePresent": "övergives",
    "passiveSupine": "övergetts",
    "passiveInfinitive": "övergivas",
    "activePreterite": "övergåvo",
    "activePresent": "överger",
    "activeSupine": "övergivit",
    "imperative": "övergiv",
    "activeInfinitive": "överge"
  },
  {
    "passivePreterite": "övergåvos",
    "passivePresent": "övergives",
    "passiveSupine": "övergetts",
    "passiveInfinitive": "övergivas",
    "activePreterite": "övergåvo",
    "activePresent": "överger",
    "activeSupine": "övergivit",
    "imperative": "övergiv",
    "activeInfinitive": "överge"
  },
  {
    "passivePreterite": "övergavs",
    "passivePresent": "överges",
    "passiveSupine": "övergetts",
    "passiveInfinitive": "övergivas",
    "activePreterite": "övergåvo",
    "activePresent": "överger",
    "activeSupine": "övergivit",
    "imperative": "övergiv",
    "activeInfinitive": "överge"
  },
  {
    "passivePreterite": "övergåvos",
    "passivePresent": "överges",
    "passiveSupine": "övergetts",
    "passiveInfinitive": "övergivas",
    "activePreterite": "övergåvo",
    "activePresent": "överger",
    "activeSupine": "övergivit",
    "imperative": "övergiv",
    "activeInfinitive": "överge"
  },
  {
    "passivePreterite": "övergavs",
    "passivePresent": "övergives",
    "passiveSupine": "övergivits",
    "passiveInfinitive": "övergivas",
    "activePreterite": "övergåvo",
    "activePresent": "överger",
    "activeSupine": "övergivit",
    "imperative": "övergiv",
    "activeInfinitive": "överge"
  },
  {
    "passivePreterite": "övergåvos",
    "passivePresent": "övergives",
    "passiveSupine": "övergivits",
    "passiveInfinitive": "övergivas",
    "activePreterite": "övergåvo",
    "activePresent": "överger",
    "activeSupine": "övergivit",
    "imperative": "övergiv",
    "activeInfinitive": "överge"
  },
  {
    "passivePreterite": "övergavs",
    "passivePresent": "överges",
    "passiveSupine": "övergivits",
    "passiveInfinitive": "övergivas",
    "activePreterite": "övergåvo",
    "activePresent": "överger",
    "activeSupine": "övergivit",
    "imperative": "övergiv",
    "activeInfinitive": "överge"
  },
  {
    "passivePreterite": "övergåvos",
    "passivePresent": "överges",
    "passiveSupine": "övergivits",
    "passiveInfinitive": "övergivas",
    "activePreterite": "övergåvo",
    "activePresent": "överger",
    "activeSupine": "övergivit",
    "imperative": "övergiv",
    "activeInfinitive": "överge"
  },
  {
    "passivePreterite": "övergavs",
    "passivePresent": "övergives",
    "passiveSupine": "övergetts",
    "passiveInfinitive": "överges",
    "activePreterite": "övergåvo",
    "activePresent": "överger",
    "activeSupine": "övergivit",
    "imperative": "övergiv",
    "activeInfinitive": "överge"
  },
  {
    "passivePreterite": "övergåvos",
    "passivePresent": "övergives",
    "passiveSupine": "övergetts",
    "passiveInfinitive": "överges",
    "activePreterite": "övergåvo",
    "activePresent": "överger",
    "activeSupine": "övergivit",
    "imperative": "övergiv",
    "activeInfinitive": "överge"
  },
  {
    "passivePreterite": "övergavs",
    "passivePresent": "överges",
    "passiveSupine": "övergetts",
    "passiveInfinitive": "överges",
    "activePreterite": "övergåvo",
    "activePresent": "överger",
    "activeSupine": "övergivit",
    "imperative": "övergiv",
    "activeInfinitive": "överge"
  },
  {
    "passivePreterite": "övergåvos",
    "passivePresent": "överges",
    "passiveSupine": "övergetts",
    "passiveInfinitive": "överges",
    "activePreterite": "övergåvo",
    "activePresent": "överger",
    "activeSupine": "övergivit",
    "imperative": "övergiv",
    "activeInfinitive": "överge"
  },
  {
    "passivePreterite": "övergavs",
    "passivePresent": "övergives",
    "passiveSupine": "övergivits",
    "passiveInfinitive": "överges",
    "activePreterite": "övergåvo",
    "activePresent": "överger",
    "activeSupine": "övergivit",
    "imperative": "övergiv",
    "activeInfinitive": "överge"
  },
  {
    "passivePreterite": "övergåvos",
    "passivePresent": "övergives",
    "passiveSupine": "övergivits",
    "passiveInfinitive": "överges",
    "activePreterite": "övergåvo",
    "activePresent": "överger",
    "activeSupine": "övergivit",
    "imperative": "övergiv",
    "activeInfinitive": "överge"
  },
  {
    "passivePreterite": "övergavs",
    "passivePresent": "överges",
    "passiveSupine": "övergivits",
    "passiveInfinitive": "överges",
    "activePreterite": "övergåvo",
    "activePresent": "överger",
    "activeSupine": "övergivit",
    "imperative": "övergiv",
    "activeInfinitive": "överge"
  },
  {
    "passivePreterite": "övergåvos",
    "passivePresent": "överges",
    "passiveSupine": "övergivits",
    "passiveInfinitive": "överges",
    "activePreterite": "övergåvo",
    "activePresent": "överger",
    "activeSupine": "övergivit",
    "imperative": "övergiv",
    "activeInfinitive": "överge"
  },
  {
    "passivePreterite": "skådades",
    "passivePresent": "skådas",
    "passiveSupine": "skådats",
    "passiveInfinitive": "skådas",
    "activePreterite": "skådade",
    "activePresent": "skådar",
    "activeSupine": "skådat",
    "imperative": "skåda",
    "activeInfinitive": "skåda"
  },
  {
    "passivePreterite": "uppmuntrades",
    "passivePresent": "uppmuntras",
    "passiveSupine": "uppmuntrats",
    "passiveInfinitive": "uppmuntras",
    "activePreterite": "uppmuntrade",
    "activePresent": "uppmuntrar",
    "activeSupine": "uppmuntrat",
    "imperative": "uppmuntra",
    "activeInfinitive": "uppmuntra"
  },
  {
    "passivePreterite": "lågs",
    "passivePresent": "liggs",
    "passiveSupine": "legats",
    "passiveInfinitive": "liggas",
    "activePreterite": "låg",
    "activePresent": "ligger",
    "activeSupine": "legat",
    "imperative": "ligg",
    "activeInfinitive": "ligga"
  },
  {
    "passivePreterite": "multnades",
    "passivePresent": "multnas",
    "passiveSupine": "multnats",
    "passiveInfinitive": "multnas",
    "activePreterite": "multnade",
    "activePresent": "multnar",
    "activeSupine": "multnat",
    "imperative": "multna",
    "activeInfinitive": "multna"
  },
  {
    "passivePreterite": "måddes",
    "passivePresent": "mås",
    "passiveSupine": "mås",
    "passiveInfinitive": "mås",
    "activePreterite": "mådde",
    "activePresent": "mår",
    "activeSupine": "må",
    "imperative": "må",
    "activeInfinitive": "må"
  },
  {
    "passivePreterite": "mängdes",
    "passivePresent": "mängs",
    "passiveSupine": "mängts",
    "passiveInfinitive": "mängas",
    "activePreterite": "mängde",
    "activePresent": "mänger",
    "activeSupine": "mängt",
    "imperative": "mäng",
    "activeInfinitive": "mänga"
  },
  {
    "passivePreterite": "namnfästes",
    "passivePresent": "namnfästs",
    "passiveSupine": "namnfästs",
    "passiveInfinitive": "namnfästas",
    "activePreterite": "namnfäste",
    "activePresent": "namnfäster",
    "activeSupine": "namnfäst",
    "imperative": "namnfäst",
    "activeInfinitive": "namnfästa"
  },
  {
    "passivePreterite": "nedslogs",
    "passivePresent": "nedslås",
    "passiveSupine": "nedslagits",
    "passiveInfinitive": "nedslås",
    "activePreterite": "nedslog",
    "activePresent": "nedslår",
    "activeSupine": "nedslagit",
    "imperative": "nedslå",
    "activeInfinitive": "nedslå"
  },
  {
    "passivePreterite": "nuddades",
    "passivePresent": "nuddas",
    "passiveSupine": "nuddats",
    "passiveInfinitive": "nuddas",
    "activePreterite": "nuddade",
    "activePresent": "nuddar",
    "activeSupine": "nuddat",
    "imperative": "nudda",
    "activeInfinitive": "nudda"
  },
  {
    "passivePreterite": "återgåvos",
    "passivePresent": "återges",
    "passiveSupine": "återgetts",
    "passiveInfinitive": "återgivas",
    "activePreterite": "återgav",
    "activePresent": "återger",
    "activeSupine": "återgett",
    "imperative": "återgiv",
    "activeInfinitive": "återge"
  },
  {
    "passivePreterite": "återgavs",
    "passivePresent": "återges",
    "passiveSupine": "återgetts",
    "passiveInfinitive": "återgivas",
    "activePreterite": "återgav",
    "activePresent": "återger",
    "activeSupine": "återgett",
    "imperative": "återgiv",
    "activeInfinitive": "återge"
  },
  {
    "passivePreterite": "återgåvos",
    "passivePresent": "återgives",
    "passiveSupine": "återgetts",
    "passiveInfinitive": "återgivas",
    "activePreterite": "återgav",
    "activePresent": "återger",
    "activeSupine": "återgett",
    "imperative": "återgiv",
    "activeInfinitive": "återge"
  },
  {
    "passivePreterite": "återgavs",
    "passivePresent": "återgives",
    "passiveSupine": "återgetts",
    "passiveInfinitive": "återgivas",
    "activePreterite": "återgav",
    "activePresent": "återger",
    "activeSupine": "återgett",
    "imperative": "återgiv",
    "activeInfinitive": "återge"
  },
  {
    "passivePreterite": "återgåvos",
    "passivePresent": "återges",
    "passiveSupine": "återgivits",
    "passiveInfinitive": "återgivas",
    "activePreterite": "återgav",
    "activePresent": "återger",
    "activeSupine": "återgett",
    "imperative": "återgiv",
    "activeInfinitive": "återge"
  },
  {
    "passivePreterite": "återgavs",
    "passivePresent": "återges",
    "passiveSupine": "återgivits",
    "passiveInfinitive": "återgivas",
    "activePreterite": "återgav",
    "activePresent": "återger",
    "activeSupine": "återgett",
    "imperative": "återgiv",
    "activeInfinitive": "återge"
  },
  {
    "passivePreterite": "återgåvos",
    "passivePresent": "återgives",
    "passiveSupine": "återgivits",
    "passiveInfinitive": "återgivas",
    "activePreterite": "återgav",
    "activePresent": "återger",
    "activeSupine": "återgett",
    "imperative": "återgiv",
    "activeInfinitive": "återge"
  },
  {
    "passivePreterite": "återgavs",
    "passivePresent": "återgives",
    "passiveSupine": "återgivits",
    "passiveInfinitive": "återgivas",
    "activePreterite": "återgav",
    "activePresent": "återger",
    "activeSupine": "återgett",
    "imperative": "återgiv",
    "activeInfinitive": "återge"
  },
  {
    "passivePreterite": "återgåvos",
    "passivePresent": "återges",
    "passiveSupine": "återgetts",
    "passiveInfinitive": "återges",
    "activePreterite": "återgåvo",
    "activePresent": "återger",
    "activeSupine": "återgivit",
    "imperative": "återgiv",
    "activeInfinitive": "återge"
  },
  {
    "passivePreterite": "återgavs",
    "passivePresent": "återges",
    "passiveSupine": "återgetts",
    "passiveInfinitive": "återges",
    "activePreterite": "återgåvo",
    "activePresent": "återger",
    "activeSupine": "återgivit",
    "imperative": "återgiv",
    "activeInfinitive": "återge"
  },
  {
    "passivePreterite": "återgåvos",
    "passivePresent": "återgives",
    "passiveSupine": "återgetts",
    "passiveInfinitive": "återges",
    "activePreterite": "återgåvo",
    "activePresent": "återger",
    "activeSupine": "återgivit",
    "imperative": "återgiv",
    "activeInfinitive": "återge"
  },
  {
    "passivePreterite": "återgavs",
    "passivePresent": "återgives",
    "passiveSupine": "återgetts",
    "passiveInfinitive": "återges",
    "activePreterite": "återgåvo",
    "activePresent": "återger",
    "activeSupine": "återgivit",
    "imperative": "återgiv",
    "activeInfinitive": "återge"
  },
  {
    "passivePreterite": "återgåvos",
    "passivePresent": "återges",
    "passiveSupine": "återgivits",
    "passiveInfinitive": "återges",
    "activePreterite": "återgåvo",
    "activePresent": "återger",
    "activeSupine": "återgivit",
    "imperative": "återgiv",
    "activeInfinitive": "återge"
  },
  {
    "passivePreterite": "återgavs",
    "passivePresent": "återges",
    "passiveSupine": "återgivits",
    "passiveInfinitive": "återges",
    "activePreterite": "återgåvo",
    "activePresent": "återger",
    "activeSupine": "återgivit",
    "imperative": "återgiv",
    "activeInfinitive": "återge"
  },
  {
    "passivePreterite": "återgåvos",
    "passivePresent": "återgives",
    "passiveSupine": "återgivits",
    "passiveInfinitive": "återges",
    "activePreterite": "återgåvo",
    "activePresent": "återger",
    "activeSupine": "återgivit",
    "imperative": "återgiv",
    "activeInfinitive": "återge"
  },
  {
    "passivePreterite": "återgavs",
    "passivePresent": "återgives",
    "passiveSupine": "återgivits",
    "passiveInfinitive": "återges",
    "activePreterite": "återgåvo",
    "activePresent": "återger",
    "activeSupine": "återgivit",
    "imperative": "återgiv",
    "activeInfinitive": "återge"
  },
  {
    "passivePreterite": "återgåvos",
    "passivePresent": "återges",
    "passiveSupine": "återgetts",
    "passiveInfinitive": "återgivas",
    "activePreterite": "återgåvo",
    "activePresent": "återger",
    "activeSupine": "återgivit",
    "imperative": "återgiv",
    "activeInfinitive": "återge"
  },
  {
    "passivePreterite": "återgavs",
    "passivePresent": "återges",
    "passiveSupine": "återgetts",
    "passiveInfinitive": "återgivas",
    "activePreterite": "återgåvo",
    "activePresent": "återger",
    "activeSupine": "återgivit",
    "imperative": "återgiv",
    "activeInfinitive": "återge"
  },
  {
    "passivePreterite": "återgåvos",
    "passivePresent": "återgives",
    "passiveSupine": "återgetts",
    "passiveInfinitive": "återgivas",
    "activePreterite": "återgåvo",
    "activePresent": "återger",
    "activeSupine": "återgivit",
    "imperative": "återgiv",
    "activeInfinitive": "återge"
  },
  {
    "passivePreterite": "återgavs",
    "passivePresent": "återgives",
    "passiveSupine": "återgetts",
    "passiveInfinitive": "återgivas",
    "activePreterite": "återgåvo",
    "activePresent": "återger",
    "activeSupine": "återgivit",
    "imperative": "återgiv",
    "activeInfinitive": "återge"
  },
  {
    "passivePreterite": "återgåvos",
    "passivePresent": "återges",
    "passiveSupine": "återgivits",
    "passiveInfinitive": "återgivas",
    "activePreterite": "återgåvo",
    "activePresent": "återger",
    "activeSupine": "återgivit",
    "imperative": "återgiv",
    "activeInfinitive": "återge"
  },
  {
    "passivePreterite": "återgavs",
    "passivePresent": "återges",
    "passiveSupine": "återgivits",
    "passiveInfinitive": "återgivas",
    "activePreterite": "återgåvo",
    "activePresent": "återger",
    "activeSupine": "återgivit",
    "imperative": "återgiv",
    "activeInfinitive": "återge"
  },
  {
    "passivePreterite": "återgåvos",
    "passivePresent": "återgives",
    "passiveSupine": "återgivits",
    "passiveInfinitive": "återgivas",
    "activePreterite": "återgåvo",
    "activePresent": "återger",
    "activeSupine": "återgivit",
    "imperative": "återgiv",
    "activeInfinitive": "återge"
  },
  {
    "passivePreterite": "återgavs",
    "passivePresent": "återgives",
    "passiveSupine": "återgivits",
    "passiveInfinitive": "återgivas",
    "activePreterite": "återgåvo",
    "activePresent": "återger",
    "activeSupine": "återgivit",
    "imperative": "återgiv",
    "activeInfinitive": "återge"
  },
  {
    "passivePreterite": "återgåvos",
    "passivePresent": "återges",
    "passiveSupine": "återgetts",
    "passiveInfinitive": "återges",
    "activePreterite": "återgav",
    "activePresent": "återger",
    "activeSupine": "återgivit",
    "imperative": "återgiv",
    "activeInfinitive": "återge"
  },
  {
    "passivePreterite": "återgavs",
    "passivePresent": "återges",
    "passiveSupine": "återgetts",
    "passiveInfinitive": "återges",
    "activePreterite": "återgav",
    "activePresent": "återger",
    "activeSupine": "återgivit",
    "imperative": "återgiv",
    "activeInfinitive": "återge"
  },
  {
    "passivePreterite": "återgåvos",
    "passivePresent": "återgives",
    "passiveSupine": "återgetts",
    "passiveInfinitive": "återges",
    "activePreterite": "återgav",
    "activePresent": "återger",
    "activeSupine": "återgivit",
    "imperative": "återgiv",
    "activeInfinitive": "återge"
  },
  {
    "passivePreterite": "återgavs",
    "passivePresent": "återgives",
    "passiveSupine": "återgetts",
    "passiveInfinitive": "återges",
    "activePreterite": "återgav",
    "activePresent": "återger",
    "activeSupine": "återgivit",
    "imperative": "återgiv",
    "activeInfinitive": "återge"
  },
  {
    "passivePreterite": "återgåvos",
    "passivePresent": "återges",
    "passiveSupine": "återgivits",
    "passiveInfinitive": "återges",
    "activePreterite": "återgav",
    "activePresent": "återger",
    "activeSupine": "återgivit",
    "imperative": "återgiv",
    "activeInfinitive": "återge"
  },
  {
    "passivePreterite": "återgavs",
    "passivePresent": "återges",
    "passiveSupine": "återgivits",
    "passiveInfinitive": "återges",
    "activePreterite": "återgav",
    "activePresent": "återger",
    "activeSupine": "återgivit",
    "imperative": "återgiv",
    "activeInfinitive": "återge"
  },
  {
    "passivePreterite": "återgåvos",
    "passivePresent": "återgives",
    "passiveSupine": "återgivits",
    "passiveInfinitive": "återges",
    "activePreterite": "återgav",
    "activePresent": "återger",
    "activeSupine": "återgivit",
    "imperative": "återgiv",
    "activeInfinitive": "återge"
  },
  {
    "passivePreterite": "återgavs",
    "passivePresent": "återgives",
    "passiveSupine": "återgivits",
    "passiveInfinitive": "återges",
    "activePreterite": "återgav",
    "activePresent": "återger",
    "activeSupine": "återgivit",
    "imperative": "återgiv",
    "activeInfinitive": "återge"
  },
  {
    "passivePreterite": "återgåvos",
    "passivePresent": "återges",
    "passiveSupine": "återgetts",
    "passiveInfinitive": "återgivas",
    "activePreterite": "återgav",
    "activePresent": "återger",
    "activeSupine": "återgivit",
    "imperative": "återgiv",
    "activeInfinitive": "återge"
  },
  {
    "passivePreterite": "återgavs",
    "passivePresent": "återges",
    "passiveSupine": "återgetts",
    "passiveInfinitive": "återgivas",
    "activePreterite": "återgav",
    "activePresent": "återger",
    "activeSupine": "återgivit",
    "imperative": "återgiv",
    "activeInfinitive": "återge"
  },
  {
    "passivePreterite": "återgåvos",
    "passivePresent": "återgives",
    "passiveSupine": "återgetts",
    "passiveInfinitive": "återgivas",
    "activePreterite": "återgav",
    "activePresent": "återger",
    "activeSupine": "återgivit",
    "imperative": "återgiv",
    "activeInfinitive": "återge"
  },
  {
    "passivePreterite": "återgavs",
    "passivePresent": "återgives",
    "passiveSupine": "återgetts",
    "passiveInfinitive": "återgivas",
    "activePreterite": "återgav",
    "activePresent": "återger",
    "activeSupine": "återgivit",
    "imperative": "återgiv",
    "activeInfinitive": "återge"
  },
  {
    "passivePreterite": "återgåvos",
    "passivePresent": "återges",
    "passiveSupine": "återgivits",
    "passiveInfinitive": "återgivas",
    "activePreterite": "återgav",
    "activePresent": "återger",
    "activeSupine": "återgivit",
    "imperative": "återgiv",
    "activeInfinitive": "återge"
  },
  {
    "passivePreterite": "återgavs",
    "passivePresent": "återges",
    "passiveSupine": "återgivits",
    "passiveInfinitive": "återgivas",
    "activePreterite": "återgav",
    "activePresent": "återger",
    "activeSupine": "återgivit",
    "imperative": "återgiv",
    "activeInfinitive": "återge"
  },
  {
    "passivePreterite": "återgåvos",
    "passivePresent": "återgives",
    "passiveSupine": "återgivits",
    "passiveInfinitive": "återgivas",
    "activePreterite": "återgav",
    "activePresent": "återger",
    "activeSupine": "återgivit",
    "imperative": "återgiv",
    "activeInfinitive": "återge"
  },
  {
    "passivePreterite": "återgavs",
    "passivePresent": "återgives",
    "passiveSupine": "återgivits",
    "passiveInfinitive": "återgivas",
    "activePreterite": "återgav",
    "activePresent": "återger",
    "activeSupine": "återgivit",
    "imperative": "återgiv",
    "activeInfinitive": "återge"
  },
  {
    "passivePreterite": "återgåvos",
    "passivePresent": "återges",
    "passiveSupine": "återgetts",
    "passiveInfinitive": "återges",
    "activePreterite": "återgåvo",
    "activePresent": "återger",
    "activeSupine": "återgett",
    "imperative": "återge",
    "activeInfinitive": "återgiva"
  },
  {
    "passivePreterite": "återgavs",
    "passivePresent": "återges",
    "passiveSupine": "återgetts",
    "passiveInfinitive": "återges",
    "activePreterite": "återgåvo",
    "activePresent": "återger",
    "activeSupine": "återgett",
    "imperative": "återge",
    "activeInfinitive": "återgiva"
  },
  {
    "passivePreterite": "återgåvos",
    "passivePresent": "återgives",
    "passiveSupine": "återgetts",
    "passiveInfinitive": "återges",
    "activePreterite": "återgåvo",
    "activePresent": "återger",
    "activeSupine": "återgett",
    "imperative": "återge",
    "activeInfinitive": "återgiva"
  },
  {
    "passivePreterite": "återgavs",
    "passivePresent": "återgives",
    "passiveSupine": "återgetts",
    "passiveInfinitive": "återges",
    "activePreterite": "återgåvo",
    "activePresent": "återger",
    "activeSupine": "återgett",
    "imperative": "återge",
    "activeInfinitive": "återgiva"
  },
  {
    "passivePreterite": "återgåvos",
    "passivePresent": "återges",
    "passiveSupine": "återgivits",
    "passiveInfinitive": "återges",
    "activePreterite": "återgåvo",
    "activePresent": "återger",
    "activeSupine": "återgett",
    "imperative": "återge",
    "activeInfinitive": "återgiva"
  },
  {
    "passivePreterite": "återgavs",
    "passivePresent": "återges",
    "passiveSupine": "återgivits",
    "passiveInfinitive": "återges",
    "activePreterite": "återgåvo",
    "activePresent": "återger",
    "activeSupine": "återgett",
    "imperative": "återge",
    "activeInfinitive": "återgiva"
  },
  {
    "passivePreterite": "återgåvos",
    "passivePresent": "återgives",
    "passiveSupine": "återgivits",
    "passiveInfinitive": "återges",
    "activePreterite": "återgåvo",
    "activePresent": "återger",
    "activeSupine": "återgett",
    "imperative": "återge",
    "activeInfinitive": "återgiva"
  },
  {
    "passivePreterite": "återgavs",
    "passivePresent": "återgives",
    "passiveSupine": "återgivits",
    "passiveInfinitive": "återges",
    "activePreterite": "återgåvo",
    "activePresent": "återger",
    "activeSupine": "återgett",
    "imperative": "återge",
    "activeInfinitive": "återgiva"
  },
  {
    "passivePreterite": "återgåvos",
    "passivePresent": "återges",
    "passiveSupine": "återgetts",
    "passiveInfinitive": "återgivas",
    "activePreterite": "återgåvo",
    "activePresent": "återger",
    "activeSupine": "återgett",
    "imperative": "återge",
    "activeInfinitive": "återgiva"
  },
  {
    "passivePreterite": "återgavs",
    "passivePresent": "återges",
    "passiveSupine": "återgetts",
    "passiveInfinitive": "återgivas",
    "activePreterite": "återgåvo",
    "activePresent": "återger",
    "activeSupine": "återgett",
    "imperative": "återge",
    "activeInfinitive": "återgiva"
  },
  {
    "passivePreterite": "återgåvos",
    "passivePresent": "återgives",
    "passiveSupine": "återgetts",
    "passiveInfinitive": "återgivas",
    "activePreterite": "återgåvo",
    "activePresent": "återger",
    "activeSupine": "återgett",
    "imperative": "återge",
    "activeInfinitive": "återgiva"
  },
  {
    "passivePreterite": "återgavs",
    "passivePresent": "återgives",
    "passiveSupine": "återgetts",
    "passiveInfinitive": "återgivas",
    "activePreterite": "återgåvo",
    "activePresent": "återger",
    "activeSupine": "återgett",
    "imperative": "återge",
    "activeInfinitive": "återgiva"
  },
  {
    "passivePreterite": "återgåvos",
    "passivePresent": "återges",
    "passiveSupine": "återgivits",
    "passiveInfinitive": "återgivas",
    "activePreterite": "återgåvo",
    "activePresent": "återger",
    "activeSupine": "återgett",
    "imperative": "återge",
    "activeInfinitive": "återgiva"
  },
  {
    "passivePreterite": "återgavs",
    "passivePresent": "återges",
    "passiveSupine": "återgivits",
    "passiveInfinitive": "återgivas",
    "activePreterite": "återgåvo",
    "activePresent": "återger",
    "activeSupine": "återgett",
    "imperative": "återge",
    "activeInfinitive": "återgiva"
  },
  {
    "passivePreterite": "återgåvos",
    "passivePresent": "återgives",
    "passiveSupine": "återgivits",
    "passiveInfinitive": "återgivas",
    "activePreterite": "återgåvo",
    "activePresent": "återger",
    "activeSupine": "återgett",
    "imperative": "återge",
    "activeInfinitive": "återgiva"
  },
  {
    "passivePreterite": "återgavs",
    "passivePresent": "återgives",
    "passiveSupine": "återgivits",
    "passiveInfinitive": "återgivas",
    "activePreterite": "återgåvo",
    "activePresent": "återger",
    "activeSupine": "återgett",
    "imperative": "återge",
    "activeInfinitive": "återgiva"
  },
  {
    "passivePreterite": "återgåvos",
    "passivePresent": "återges",
    "passiveSupine": "återgetts",
    "passiveInfinitive": "återges",
    "activePreterite": "återgav",
    "activePresent": "återger",
    "activeSupine": "återgett",
    "imperative": "återge",
    "activeInfinitive": "återgiva"
  },
  {
    "passivePreterite": "återgavs",
    "passivePresent": "återges",
    "passiveSupine": "återgetts",
    "passiveInfinitive": "återges",
    "activePreterite": "återgav",
    "activePresent": "återger",
    "activeSupine": "återgett",
    "imperative": "återge",
    "activeInfinitive": "återgiva"
  },
  {
    "passivePreterite": "återgåvos",
    "passivePresent": "återgives",
    "passiveSupine": "återgetts",
    "passiveInfinitive": "återges",
    "activePreterite": "återgav",
    "activePresent": "återger",
    "activeSupine": "återgett",
    "imperative": "återge",
    "activeInfinitive": "återgiva"
  },
  {
    "passivePreterite": "återgavs",
    "passivePresent": "återgives",
    "passiveSupine": "återgetts",
    "passiveInfinitive": "återges",
    "activePreterite": "återgav",
    "activePresent": "återger",
    "activeSupine": "återgett",
    "imperative": "återge",
    "activeInfinitive": "återgiva"
  },
  {
    "passivePreterite": "återgåvos",
    "passivePresent": "återges",
    "passiveSupine": "återgivits",
    "passiveInfinitive": "återges",
    "activePreterite": "återgav",
    "activePresent": "återger",
    "activeSupine": "återgett",
    "imperative": "återge",
    "activeInfinitive": "återgiva"
  },
  {
    "passivePreterite": "återgavs",
    "passivePresent": "återges",
    "passiveSupine": "återgivits",
    "passiveInfinitive": "återges",
    "activePreterite": "återgav",
    "activePresent": "återger",
    "activeSupine": "återgett",
    "imperative": "återge",
    "activeInfinitive": "återgiva"
  },
  {
    "passivePreterite": "återgåvos",
    "passivePresent": "återgives",
    "passiveSupine": "återgivits",
    "passiveInfinitive": "återges",
    "activePreterite": "återgav",
    "activePresent": "återger",
    "activeSupine": "återgett",
    "imperative": "återge",
    "activeInfinitive": "återgiva"
  },
  {
    "passivePreterite": "återgavs",
    "passivePresent": "återgives",
    "passiveSupine": "återgivits",
    "passiveInfinitive": "återges",
    "activePreterite": "återgav",
    "activePresent": "återger",
    "activeSupine": "återgett",
    "imperative": "återge",
    "activeInfinitive": "återgiva"
  },
  {
    "passivePreterite": "återgåvos",
    "passivePresent": "återges",
    "passiveSupine": "återgetts",
    "passiveInfinitive": "återgivas",
    "activePreterite": "återgav",
    "activePresent": "återger",
    "activeSupine": "återgett",
    "imperative": "återge",
    "activeInfinitive": "återgiva"
  },
  {
    "passivePreterite": "återgavs",
    "passivePresent": "återges",
    "passiveSupine": "återgetts",
    "passiveInfinitive": "återgivas",
    "activePreterite": "återgav",
    "activePresent": "återger",
    "activeSupine": "återgett",
    "imperative": "återge",
    "activeInfinitive": "återgiva"
  },
  {
    "passivePreterite": "återgåvos",
    "passivePresent": "återgives",
    "passiveSupine": "återgetts",
    "passiveInfinitive": "återgivas",
    "activePreterite": "återgav",
    "activePresent": "återger",
    "activeSupine": "återgett",
    "imperative": "återge",
    "activeInfinitive": "återgiva"
  },
  {
    "passivePreterite": "återgavs",
    "passivePresent": "återgives",
    "passiveSupine": "återgetts",
    "passiveInfinitive": "återgivas",
    "activePreterite": "återgav",
    "activePresent": "återger",
    "activeSupine": "återgett",
    "imperative": "återge",
    "activeInfinitive": "återgiva"
  },
  {
    "passivePreterite": "återgåvos",
    "passivePresent": "återges",
    "passiveSupine": "återgivits",
    "passiveInfinitive": "återgivas",
    "activePreterite": "återgav",
    "activePresent": "återger",
    "activeSupine": "återgett",
    "imperative": "återge",
    "activeInfinitive": "återgiva"
  },
  {
    "passivePreterite": "återgavs",
    "passivePresent": "återges",
    "passiveSupine": "återgivits",
    "passiveInfinitive": "återgivas",
    "activePreterite": "återgav",
    "activePresent": "återger",
    "activeSupine": "återgett",
    "imperative": "återge",
    "activeInfinitive": "återgiva"
  },
  {
    "passivePreterite": "återgåvos",
    "passivePresent": "återgives",
    "passiveSupine": "återgivits",
    "passiveInfinitive": "återgivas",
    "activePreterite": "återgav",
    "activePresent": "återger",
    "activeSupine": "återgett",
    "imperative": "återge",
    "activeInfinitive": "återgiva"
  },
  {
    "passivePreterite": "återgavs",
    "passivePresent": "återgives",
    "passiveSupine": "återgivits",
    "passiveInfinitive": "återgivas",
    "activePreterite": "återgav",
    "activePresent": "återger",
    "activeSupine": "återgett",
    "imperative": "återge",
    "activeInfinitive": "återgiva"
  },
  {
    "passivePreterite": "återgåvos",
    "passivePresent": "återges",
    "passiveSupine": "återgetts",
    "passiveInfinitive": "återges",
    "activePreterite": "återgåvo",
    "activePresent": "återger",
    "activeSupine": "återgivit",
    "imperative": "återge",
    "activeInfinitive": "återgiva"
  },
  {
    "passivePreterite": "återgavs",
    "passivePresent": "återges",
    "passiveSupine": "återgetts",
    "passiveInfinitive": "återges",
    "activePreterite": "återgåvo",
    "activePresent": "återger",
    "activeSupine": "återgivit",
    "imperative": "återge",
    "activeInfinitive": "återgiva"
  },
  {
    "passivePreterite": "återgåvos",
    "passivePresent": "återgives",
    "passiveSupine": "återgetts",
    "passiveInfinitive": "återges",
    "activePreterite": "återgåvo",
    "activePresent": "återger",
    "activeSupine": "återgivit",
    "imperative": "återge",
    "activeInfinitive": "återgiva"
  },
  {
    "passivePreterite": "återgavs",
    "passivePresent": "återgives",
    "passiveSupine": "återgetts",
    "passiveInfinitive": "återges",
    "activePreterite": "återgåvo",
    "activePresent": "återger",
    "activeSupine": "återgivit",
    "imperative": "återge",
    "activeInfinitive": "återgiva"
  },
  {
    "passivePreterite": "återgåvos",
    "passivePresent": "återges",
    "passiveSupine": "återgivits",
    "passiveInfinitive": "återges",
    "activePreterite": "återgåvo",
    "activePresent": "återger",
    "activeSupine": "återgivit",
    "imperative": "återge",
    "activeInfinitive": "återgiva"
  },
  {
    "passivePreterite": "återgavs",
    "passivePresent": "återges",
    "passiveSupine": "återgivits",
    "passiveInfinitive": "återges",
    "activePreterite": "återgåvo",
    "activePresent": "återger",
    "activeSupine": "återgivit",
    "imperative": "återge",
    "activeInfinitive": "återgiva"
  },
  {
    "passivePreterite": "återgåvos",
    "passivePresent": "återgives",
    "passiveSupine": "återgivits",
    "passiveInfinitive": "återges",
    "activePreterite": "återgåvo",
    "activePresent": "återger",
    "activeSupine": "återgivit",
    "imperative": "återge",
    "activeInfinitive": "återgiva"
  },
  {
    "passivePreterite": "återgavs",
    "passivePresent": "återgives",
    "passiveSupine": "återgivits",
    "passiveInfinitive": "återges",
    "activePreterite": "återgåvo",
    "activePresent": "återger",
    "activeSupine": "återgivit",
    "imperative": "återge",
    "activeInfinitive": "återgiva"
  },
  {
    "passivePreterite": "återgåvos",
    "passivePresent": "återges",
    "passiveSupine": "återgetts",
    "passiveInfinitive": "återgivas",
    "activePreterite": "återgåvo",
    "activePresent": "återger",
    "activeSupine": "återgivit",
    "imperative": "återge",
    "activeInfinitive": "återgiva"
  },
  {
    "passivePreterite": "återgavs",
    "passivePresent": "återges",
    "passiveSupine": "återgetts",
    "passiveInfinitive": "återgivas",
    "activePreterite": "återgåvo",
    "activePresent": "återger",
    "activeSupine": "återgivit",
    "imperative": "återge",
    "activeInfinitive": "återgiva"
  },
  {
    "passivePreterite": "återgåvos",
    "passivePresent": "återgives",
    "passiveSupine": "återgetts",
    "passiveInfinitive": "återgivas",
    "activePreterite": "återgåvo",
    "activePresent": "återger",
    "activeSupine": "återgivit",
    "imperative": "återge",
    "activeInfinitive": "återgiva"
  },
  {
    "passivePreterite": "återgavs",
    "passivePresent": "återgives",
    "passiveSupine": "återgetts",
    "passiveInfinitive": "återgivas",
    "activePreterite": "återgåvo",
    "activePresent": "återger",
    "activeSupine": "återgivit",
    "imperative": "återge",
    "activeInfinitive": "återgiva"
  },
  {
    "passivePreterite": "återgåvos",
    "passivePresent": "återges",
    "passiveSupine": "återgivits",
    "passiveInfinitive": "återgivas",
    "activePreterite": "återgåvo",
    "activePresent": "återger",
    "activeSupine": "återgivit",
    "imperative": "återge",
    "activeInfinitive": "återgiva"
  },
  {
    "passivePreterite": "återgavs",
    "passivePresent": "återges",
    "passiveSupine": "återgivits",
    "passiveInfinitive": "återgivas",
    "activePreterite": "återgåvo",
    "activePresent": "återger",
    "activeSupine": "återgivit",
    "imperative": "återge",
    "activeInfinitive": "återgiva"
  },
  {
    "passivePreterite": "återgåvos",
    "passivePresent": "återgives",
    "passiveSupine": "återgivits",
    "passiveInfinitive": "återgivas",
    "activePreterite": "återgåvo",
    "activePresent": "återger",
    "activeSupine": "återgivit",
    "imperative": "återge",
    "activeInfinitive": "återgiva"
  },
  {
    "passivePreterite": "återgavs",
    "passivePresent": "återgives",
    "passiveSupine": "återgivits",
    "passiveInfinitive": "återgivas",
    "activePreterite": "återgåvo",
    "activePresent": "återger",
    "activeSupine": "återgivit",
    "imperative": "återge",
    "activeInfinitive": "återgiva"
  },
  {
    "passivePreterite": "återgåvos",
    "passivePresent": "återges",
    "passiveSupine": "återgetts",
    "passiveInfinitive": "återges",
    "activePreterite": "återgav",
    "activePresent": "återger",
    "activeSupine": "återgivit",
    "imperative": "återge",
    "activeInfinitive": "återgiva"
  },
  {
    "passivePreterite": "återgavs",
    "passivePresent": "återges",
    "passiveSupine": "återgetts",
    "passiveInfinitive": "återges",
    "activePreterite": "återgav",
    "activePresent": "återger",
    "activeSupine": "återgivit",
    "imperative": "återge",
    "activeInfinitive": "återgiva"
  },
  {
    "passivePreterite": "återgåvos",
    "passivePresent": "återgives",
    "passiveSupine": "återgetts",
    "passiveInfinitive": "återges",
    "activePreterite": "återgav",
    "activePresent": "återger",
    "activeSupine": "återgivit",
    "imperative": "återge",
    "activeInfinitive": "återgiva"
  },
  {
    "passivePreterite": "återgavs",
    "passivePresent": "återgives",
    "passiveSupine": "återgetts",
    "passiveInfinitive": "återges",
    "activePreterite": "återgav",
    "activePresent": "återger",
    "activeSupine": "återgivit",
    "imperative": "återge",
    "activeInfinitive": "återgiva"
  },
  {
    "passivePreterite": "återgåvos",
    "passivePresent": "återges",
    "passiveSupine": "återgivits",
    "passiveInfinitive": "återges",
    "activePreterite": "återgav",
    "activePresent": "återger",
    "activeSupine": "återgivit",
    "imperative": "återge",
    "activeInfinitive": "återgiva"
  },
  {
    "passivePreterite": "återgavs",
    "passivePresent": "återges",
    "passiveSupine": "återgivits",
    "passiveInfinitive": "återges",
    "activePreterite": "återgav",
    "activePresent": "återger",
    "activeSupine": "återgivit",
    "imperative": "återge",
    "activeInfinitive": "återgiva"
  },
  {
    "passivePreterite": "återgåvos",
    "passivePresent": "återgives",
    "passiveSupine": "återgivits",
    "passiveInfinitive": "återges",
    "activePreterite": "återgav",
    "activePresent": "återger",
    "activeSupine": "återgivit",
    "imperative": "återge",
    "activeInfinitive": "återgiva"
  },
  {
    "passivePreterite": "återgavs",
    "passivePresent": "återgives",
    "passiveSupine": "återgivits",
    "passiveInfinitive": "återges",
    "activePreterite": "återgav",
    "activePresent": "återger",
    "activeSupine": "återgivit",
    "imperative": "återge",
    "activeInfinitive": "återgiva"
  },
  {
    "passivePreterite": "återgåvos",
    "passivePresent": "återges",
    "passiveSupine": "återgetts",
    "passiveInfinitive": "återgivas",
    "activePreterite": "återgav",
    "activePresent": "återger",
    "activeSupine": "återgivit",
    "imperative": "återge",
    "activeInfinitive": "återgiva"
  },
  {
    "passivePreterite": "återgavs",
    "passivePresent": "återges",
    "passiveSupine": "återgetts",
    "passiveInfinitive": "återgivas",
    "activePreterite": "återgav",
    "activePresent": "återger",
    "activeSupine": "återgivit",
    "imperative": "återge",
    "activeInfinitive": "återgiva"
  },
  {
    "passivePreterite": "återgåvos",
    "passivePresent": "återgives",
    "passiveSupine": "återgetts",
    "passiveInfinitive": "återgivas",
    "activePreterite": "återgav",
    "activePresent": "återger",
    "activeSupine": "återgivit",
    "imperative": "återge",
    "activeInfinitive": "återgiva"
  },
  {
    "passivePreterite": "återgavs",
    "passivePresent": "återgives",
    "passiveSupine": "återgetts",
    "passiveInfinitive": "återgivas",
    "activePreterite": "återgav",
    "activePresent": "återger",
    "activeSupine": "återgivit",
    "imperative": "återge",
    "activeInfinitive": "återgiva"
  },
  {
    "passivePreterite": "tipsades",
    "passivePresent": "tipsas",
    "passiveSupine": "tipsats",
    "passiveInfinitive": "tipsas",
    "activePreterite": "tipsade",
    "activePresent": "tipsar",
    "activeSupine": "tipsat",
    "imperative": "tipsa",
    "activeInfinitive": "tipsa"
  },
  {
    "passivePreterite": "parkerades",
    "passivePresent": "parkeras",
    "passiveSupine": "parkerats",
    "passiveInfinitive": "parkeras",
    "activePreterite": "parkerade",
    "activePresent": "parkerar",
    "activeSupine": "parkerat",
    "imperative": "parkera",
    "activeInfinitive": "parkera"
  },
  {
    "passivePreterite": "letades",
    "passivePresent": "letas",
    "passiveSupine": "letats",
    "passiveInfinitive": "letas",
    "activePreterite": "letade",
    "activePresent": "letar",
    "activeSupine": "letat",
    "imperative": "leta",
    "activeInfinitive": "leta"
  },
  {
    "passivePreterite": "tillfogades",
    "passivePresent": "tillfogas",
    "passiveSupine": "tillfogats",
    "passiveInfinitive": "tillfogas",
    "activePreterite": "tillfogade",
    "activePresent": "tillfogar",
    "activeSupine": "tillfogat",
    "imperative": "tillfoga",
    "activeInfinitive": "tillfoga"
  },
  {
    "passivePreterite": "översvämmades",
    "passivePresent": "översvämmas",
    "passiveSupine": "översvämmats",
    "passiveInfinitive": "översvämmas",
    "activePreterite": "översvämmade",
    "activePresent": "översvämmar",
    "activeSupine": "översvämmat",
    "imperative": "översvämma",
    "activeInfinitive": "översvämma"
  },
  {
    "passivePreterite": "deporterades",
    "passivePresent": "deporteras",
    "passiveSupine": "deporterats",
    "passiveInfinitive": "deporteras",
    "activePreterite": "deporterade",
    "activePresent": "deporterar",
    "activeSupine": "deporterat",
    "imperative": "deportera",
    "activeInfinitive": "deportera"
  },
  {
    "passivePreterite": "lockades",
    "passivePresent": "lockas",
    "passiveSupine": "lockats",
    "passiveInfinitive": "lockas",
    "activePreterite": "lockade",
    "activePresent": "lockar",
    "activeSupine": "lockat",
    "imperative": "locka",
    "activeInfinitive": "locka"
  },
  {
    "passivePreterite": "tilläts",
    "passivePresent": "tillåts",
    "passiveSupine": "tillåtits",
    "passiveInfinitive": "tillåtas",
    "activePreterite": "tillät",
    "activePresent": "tillåter",
    "activeSupine": "tillåtit",
    "imperative": "tillåt",
    "activeInfinitive": "tillåta"
  },
  {
    "passivePreterite": "sträcktes",
    "passivePresent": "sträcks",
    "passiveSupine": "sträckts",
    "passiveInfinitive": "sträckas",
    "activePreterite": "sträckte",
    "activePresent": "sträcker",
    "activeSupine": "sträckt",
    "imperative": "sträck",
    "activeInfinitive": "sträcka"
  },
  {
    "passivePreterite": "sträcktes",
    "passivePresent": "sträcks",
    "passiveSupine": "sträckts",
    "passiveInfinitive": "sträckas",
    "activePreterite": "sträckte",
    "activePresent": "sträcker",
    "activeSupine": "sträckt",
    "imperative": "sträck",
    "activeInfinitive": "sträcka"
  },
  {
    "passivePreterite": "accepterades",
    "passivePresent": "accepteras",
    "passiveSupine": "accepteras",
    "passiveInfinitive": "accepteras",
    "activePreterite": "accepterade",
    "activePresent": "accepterar",
    "activeSupine": "accepterat",
    "imperative": "acceptera",
    "activeInfinitive": "acceptera"
  },
  {
    "passivePreterite": "donerades",
    "passivePresent": "doneras",
    "passiveSupine": "donerats",
    "passiveInfinitive": "doneras",
    "activePreterite": "donerade",
    "activePresent": "donerar",
    "activeSupine": "donerat",
    "imperative": "donera",
    "activeInfinitive": "donera"
  },
  {
    "passivePreterite": "återgåvos",
    "passivePresent": "återges",
    "passiveSupine": "återgetts",
    "passiveInfinitive": "återges",
    "activePreterite": "återgåvo",
    "activePresent": "återger",
    "activeSupine": "återgett",
    "imperative": "återge",
    "activeInfinitive": "återge"
  },
  {
    "passivePreterite": "återgavs",
    "passivePresent": "återges",
    "passiveSupine": "återgetts",
    "passiveInfinitive": "återges",
    "activePreterite": "återgåvo",
    "activePresent": "återger",
    "activeSupine": "återgett",
    "imperative": "återge",
    "activeInfinitive": "återge"
  },
  {
    "passivePreterite": "återgåvos",
    "passivePresent": "återgives",
    "passiveSupine": "återgetts",
    "passiveInfinitive": "återges",
    "activePreterite": "återgåvo",
    "activePresent": "återger",
    "activeSupine": "återgett",
    "imperative": "återge",
    "activeInfinitive": "återge"
  },
  {
    "passivePreterite": "återgavs",
    "passivePresent": "återgives",
    "passiveSupine": "återgetts",
    "passiveInfinitive": "återges",
    "activePreterite": "återgåvo",
    "activePresent": "återger",
    "activeSupine": "återgett",
    "imperative": "återge",
    "activeInfinitive": "återge"
  },
  {
    "passivePreterite": "återgåvos",
    "passivePresent": "återges",
    "passiveSupine": "återgivits",
    "passiveInfinitive": "återges",
    "activePreterite": "återgåvo",
    "activePresent": "återger",
    "activeSupine": "återgett",
    "imperative": "återge",
    "activeInfinitive": "återge"
  },
  {
    "passivePreterite": "återgavs",
    "passivePresent": "återges",
    "passiveSupine": "återgivits",
    "passiveInfinitive": "återges",
    "activePreterite": "återgåvo",
    "activePresent": "återger",
    "activeSupine": "återgett",
    "imperative": "återge",
    "activeInfinitive": "återge"
  },
  {
    "passivePreterite": "återgåvos",
    "passivePresent": "återgives",
    "passiveSupine": "återgivits",
    "passiveInfinitive": "återges",
    "activePreterite": "återgåvo",
    "activePresent": "återger",
    "activeSupine": "återgett",
    "imperative": "återge",
    "activeInfinitive": "återge"
  },
  {
    "passivePreterite": "återgavs",
    "passivePresent": "återgives",
    "passiveSupine": "återgivits",
    "passiveInfinitive": "återges",
    "activePreterite": "återgåvo",
    "activePresent": "återger",
    "activeSupine": "återgett",
    "imperative": "återge",
    "activeInfinitive": "återge"
  },
  {
    "passivePreterite": "återgåvos",
    "passivePresent": "återges",
    "passiveSupine": "återgetts",
    "passiveInfinitive": "återgivas",
    "activePreterite": "återgåvo",
    "activePresent": "återger",
    "activeSupine": "återgett",
    "imperative": "återge",
    "activeInfinitive": "återge"
  },
  {
    "passivePreterite": "återgavs",
    "passivePresent": "återges",
    "passiveSupine": "återgetts",
    "passiveInfinitive": "återgivas",
    "activePreterite": "återgåvo",
    "activePresent": "återger",
    "activeSupine": "återgett",
    "imperative": "återge",
    "activeInfinitive": "återge"
  },
  {
    "passivePreterite": "återgåvos",
    "passivePresent": "återgives",
    "passiveSupine": "återgetts",
    "passiveInfinitive": "återgivas",
    "activePreterite": "återgåvo",
    "activePresent": "återger",
    "activeSupine": "återgett",
    "imperative": "återge",
    "activeInfinitive": "återge"
  },
  {
    "passivePreterite": "återgavs",
    "passivePresent": "återgives",
    "passiveSupine": "återgetts",
    "passiveInfinitive": "återgivas",
    "activePreterite": "återgåvo",
    "activePresent": "återger",
    "activeSupine": "återgett",
    "imperative": "återge",
    "activeInfinitive": "återge"
  },
  {
    "passivePreterite": "återgåvos",
    "passivePresent": "återges",
    "passiveSupine": "återgivits",
    "passiveInfinitive": "återgivas",
    "activePreterite": "återgåvo",
    "activePresent": "återger",
    "activeSupine": "återgett",
    "imperative": "återge",
    "activeInfinitive": "återge"
  },
  {
    "passivePreterite": "återgavs",
    "passivePresent": "återges",
    "passiveSupine": "återgivits",
    "passiveInfinitive": "återgivas",
    "activePreterite": "återgåvo",
    "activePresent": "återger",
    "activeSupine": "återgett",
    "imperative": "återge",
    "activeInfinitive": "återge"
  },
  {
    "passivePreterite": "återgåvos",
    "passivePresent": "återgives",
    "passiveSupine": "återgivits",
    "passiveInfinitive": "återgivas",
    "activePreterite": "återgåvo",
    "activePresent": "återger",
    "activeSupine": "återgett",
    "imperative": "återge",
    "activeInfinitive": "återge"
  },
  {
    "passivePreterite": "återgavs",
    "passivePresent": "återgives",
    "passiveSupine": "återgivits",
    "passiveInfinitive": "återgivas",
    "activePreterite": "återgåvo",
    "activePresent": "återger",
    "activeSupine": "återgett",
    "imperative": "återge",
    "activeInfinitive": "återge"
  },
  {
    "passivePreterite": "återgåvos",
    "passivePresent": "återges",
    "passiveSupine": "återgetts",
    "passiveInfinitive": "återges",
    "activePreterite": "återgav",
    "activePresent": "återger",
    "activeSupine": "återgett",
    "imperative": "återge",
    "activeInfinitive": "återge"
  },
  {
    "passivePreterite": "återgavs",
    "passivePresent": "återges",
    "passiveSupine": "återgetts",
    "passiveInfinitive": "återges",
    "activePreterite": "återgav",
    "activePresent": "återger",
    "activeSupine": "återgett",
    "imperative": "återge",
    "activeInfinitive": "återge"
  },
  {
    "passivePreterite": "återgåvos",
    "passivePresent": "återgives",
    "passiveSupine": "återgetts",
    "passiveInfinitive": "återges",
    "activePreterite": "återgav",
    "activePresent": "återger",
    "activeSupine": "återgett",
    "imperative": "återge",
    "activeInfinitive": "återge"
  },
  {
    "passivePreterite": "återgavs",
    "passivePresent": "återgives",
    "passiveSupine": "återgetts",
    "passiveInfinitive": "återges",
    "activePreterite": "återgav",
    "activePresent": "återger",
    "activeSupine": "återgett",
    "imperative": "återge",
    "activeInfinitive": "återge"
  },
  {
    "passivePreterite": "återgåvos",
    "passivePresent": "återges",
    "passiveSupine": "återgivits",
    "passiveInfinitive": "återges",
    "activePreterite": "återgav",
    "activePresent": "återger",
    "activeSupine": "återgett",
    "imperative": "återge",
    "activeInfinitive": "återge"
  },
  {
    "passivePreterite": "återgavs",
    "passivePresent": "återges",
    "passiveSupine": "återgivits",
    "passiveInfinitive": "återges",
    "activePreterite": "återgav",
    "activePresent": "återger",
    "activeSupine": "återgett",
    "imperative": "återge",
    "activeInfinitive": "återge"
  },
  {
    "passivePreterite": "återgåvos",
    "passivePresent": "återgives",
    "passiveSupine": "återgivits",
    "passiveInfinitive": "återges",
    "activePreterite": "återgav",
    "activePresent": "återger",
    "activeSupine": "återgett",
    "imperative": "återge",
    "activeInfinitive": "återge"
  },
  {
    "passivePreterite": "återgavs",
    "passivePresent": "återgives",
    "passiveSupine": "återgivits",
    "passiveInfinitive": "återges",
    "activePreterite": "återgav",
    "activePresent": "återger",
    "activeSupine": "återgett",
    "imperative": "återge",
    "activeInfinitive": "återge"
  },
  {
    "passivePreterite": "återgåvos",
    "passivePresent": "återges",
    "passiveSupine": "återgetts",
    "passiveInfinitive": "återgivas",
    "activePreterite": "återgav",
    "activePresent": "återger",
    "activeSupine": "återgett",
    "imperative": "återge",
    "activeInfinitive": "återge"
  },
  {
    "passivePreterite": "återgavs",
    "passivePresent": "återges",
    "passiveSupine": "återgetts",
    "passiveInfinitive": "återgivas",
    "activePreterite": "återgav",
    "activePresent": "återger",
    "activeSupine": "återgett",
    "imperative": "återge",
    "activeInfinitive": "återge"
  },
  {
    "passivePreterite": "återgåvos",
    "passivePresent": "återgives",
    "passiveSupine": "återgetts",
    "passiveInfinitive": "återgivas",
    "activePreterite": "återgav",
    "activePresent": "återger",
    "activeSupine": "återgett",
    "imperative": "återge",
    "activeInfinitive": "återge"
  },
  {
    "passivePreterite": "återgavs",
    "passivePresent": "återgives",
    "passiveSupine": "återgetts",
    "passiveInfinitive": "återgivas",
    "activePreterite": "återgav",
    "activePresent": "återger",
    "activeSupine": "återgett",
    "imperative": "återge",
    "activeInfinitive": "återge"
  },
  {
    "passivePreterite": "återgåvos",
    "passivePresent": "återges",
    "passiveSupine": "återgivits",
    "passiveInfinitive": "återgivas",
    "activePreterite": "återgav",
    "activePresent": "återger",
    "activeSupine": "återgett",
    "imperative": "återge",
    "activeInfinitive": "återge"
  },
  {
    "passivePreterite": "återgavs",
    "passivePresent": "återges",
    "passiveSupine": "återgivits",
    "passiveInfinitive": "återgivas",
    "activePreterite": "återgav",
    "activePresent": "återger",
    "activeSupine": "återgett",
    "imperative": "återge",
    "activeInfinitive": "återge"
  },
  {
    "passivePreterite": "återgåvos",
    "passivePresent": "återgives",
    "passiveSupine": "återgivits",
    "passiveInfinitive": "återgivas",
    "activePreterite": "återgav",
    "activePresent": "återger",
    "activeSupine": "återgett",
    "imperative": "återge",
    "activeInfinitive": "återge"
  },
  {
    "passivePreterite": "återgavs",
    "passivePresent": "återgives",
    "passiveSupine": "återgivits",
    "passiveInfinitive": "återgivas",
    "activePreterite": "återgav",
    "activePresent": "återger",
    "activeSupine": "återgett",
    "imperative": "återge",
    "activeInfinitive": "återge"
  },
  {
    "passivePreterite": "återgåvos",
    "passivePresent": "återges",
    "passiveSupine": "återgetts",
    "passiveInfinitive": "återges",
    "activePreterite": "återgåvo",
    "activePresent": "återger",
    "activeSupine": "återgivit",
    "imperative": "återge",
    "activeInfinitive": "återge"
  },
  {
    "passivePreterite": "återgavs",
    "passivePresent": "återges",
    "passiveSupine": "återgetts",
    "passiveInfinitive": "återges",
    "activePreterite": "återgåvo",
    "activePresent": "återger",
    "activeSupine": "återgivit",
    "imperative": "återge",
    "activeInfinitive": "återge"
  },
  {
    "passivePreterite": "återgåvos",
    "passivePresent": "återgives",
    "passiveSupine": "återgetts",
    "passiveInfinitive": "återges",
    "activePreterite": "återgåvo",
    "activePresent": "återger",
    "activeSupine": "återgivit",
    "imperative": "återge",
    "activeInfinitive": "återge"
  },
  {
    "passivePreterite": "återgavs",
    "passivePresent": "återgives",
    "passiveSupine": "återgetts",
    "passiveInfinitive": "återges",
    "activePreterite": "återgåvo",
    "activePresent": "återger",
    "activeSupine": "återgivit",
    "imperative": "återge",
    "activeInfinitive": "återge"
  },
  {
    "passivePreterite": "återgåvos",
    "passivePresent": "återges",
    "passiveSupine": "återgivits",
    "passiveInfinitive": "återges",
    "activePreterite": "återgåvo",
    "activePresent": "återger",
    "activeSupine": "återgivit",
    "imperative": "återge",
    "activeInfinitive": "återge"
  },
  {
    "passivePreterite": "återgavs",
    "passivePresent": "återges",
    "passiveSupine": "återgivits",
    "passiveInfinitive": "återges",
    "activePreterite": "återgåvo",
    "activePresent": "återger",
    "activeSupine": "återgivit",
    "imperative": "återge",
    "activeInfinitive": "återge"
  },
  {
    "passivePreterite": "återgåvos",
    "passivePresent": "återgives",
    "passiveSupine": "återgivits",
    "passiveInfinitive": "återges",
    "activePreterite": "återgåvo",
    "activePresent": "återger",
    "activeSupine": "återgivit",
    "imperative": "återge",
    "activeInfinitive": "återge"
  },
  {
    "passivePreterite": "återgavs",
    "passivePresent": "återgives",
    "passiveSupine": "återgivits",
    "passiveInfinitive": "återges",
    "activePreterite": "återgåvo",
    "activePresent": "återger",
    "activeSupine": "återgivit",
    "imperative": "återge",
    "activeInfinitive": "återge"
  },
  {
    "passivePreterite": "återgåvos",
    "passivePresent": "återges",
    "passiveSupine": "återgetts",
    "passiveInfinitive": "återgivas",
    "activePreterite": "återgåvo",
    "activePresent": "återger",
    "activeSupine": "återgivit",
    "imperative": "återge",
    "activeInfinitive": "återge"
  },
  {
    "passivePreterite": "återgavs",
    "passivePresent": "återges",
    "passiveSupine": "återgetts",
    "passiveInfinitive": "återgivas",
    "activePreterite": "återgåvo",
    "activePresent": "återger",
    "activeSupine": "återgivit",
    "imperative": "återge",
    "activeInfinitive": "återge"
  },
  {
    "passivePreterite": "återgåvos",
    "passivePresent": "återgives",
    "passiveSupine": "återgetts",
    "passiveInfinitive": "återgivas",
    "activePreterite": "återgåvo",
    "activePresent": "återger",
    "activeSupine": "återgivit",
    "imperative": "återge",
    "activeInfinitive": "återge"
  },
  {
    "passivePreterite": "återgavs",
    "passivePresent": "återgives",
    "passiveSupine": "återgetts",
    "passiveInfinitive": "återgivas",
    "activePreterite": "återgåvo",
    "activePresent": "återger",
    "activeSupine": "återgivit",
    "imperative": "återge",
    "activeInfinitive": "återge"
  },
  {
    "passivePreterite": "återgåvos",
    "passivePresent": "återges",
    "passiveSupine": "återgivits",
    "passiveInfinitive": "återgivas",
    "activePreterite": "återgåvo",
    "activePresent": "återger",
    "activeSupine": "återgivit",
    "imperative": "återge",
    "activeInfinitive": "återge"
  },
  {
    "passivePreterite": "återgavs",
    "passivePresent": "återges",
    "passiveSupine": "återgivits",
    "passiveInfinitive": "återgivas",
    "activePreterite": "återgåvo",
    "activePresent": "återger",
    "activeSupine": "återgivit",
    "imperative": "återge",
    "activeInfinitive": "återge"
  },
  {
    "passivePreterite": "återgåvos",
    "passivePresent": "återgives",
    "passiveSupine": "återgivits",
    "passiveInfinitive": "återgivas",
    "activePreterite": "återgåvo",
    "activePresent": "återger",
    "activeSupine": "återgivit",
    "imperative": "återge",
    "activeInfinitive": "återge"
  },
  {
    "passivePreterite": "återgavs",
    "passivePresent": "återgives",
    "passiveSupine": "återgivits",
    "passiveInfinitive": "återgivas",
    "activePreterite": "återgåvo",
    "activePresent": "återger",
    "activeSupine": "återgivit",
    "imperative": "återge",
    "activeInfinitive": "återge"
  },
  {
    "passivePreterite": "återgåvos",
    "passivePresent": "återges",
    "passiveSupine": "återgetts",
    "passiveInfinitive": "återges",
    "activePreterite": "återgav",
    "activePresent": "återger",
    "activeSupine": "återgivit",
    "imperative": "återge",
    "activeInfinitive": "återge"
  },
  {
    "passivePreterite": "återgavs",
    "passivePresent": "återges",
    "passiveSupine": "återgetts",
    "passiveInfinitive": "återges",
    "activePreterite": "återgav",
    "activePresent": "återger",
    "activeSupine": "återgivit",
    "imperative": "återge",
    "activeInfinitive": "återge"
  },
  {
    "passivePreterite": "återgåvos",
    "passivePresent": "återgives",
    "passiveSupine": "återgetts",
    "passiveInfinitive": "återges",
    "activePreterite": "återgav",
    "activePresent": "återger",
    "activeSupine": "återgivit",
    "imperative": "återge",
    "activeInfinitive": "återge"
  },
  {
    "passivePreterite": "återgavs",
    "passivePresent": "återgives",
    "passiveSupine": "återgetts",
    "passiveInfinitive": "återges",
    "activePreterite": "återgav",
    "activePresent": "återger",
    "activeSupine": "återgivit",
    "imperative": "återge",
    "activeInfinitive": "återge"
  },
  {
    "passivePreterite": "återgåvos",
    "passivePresent": "återges",
    "passiveSupine": "återgivits",
    "passiveInfinitive": "återges",
    "activePreterite": "återgav",
    "activePresent": "återger",
    "activeSupine": "återgivit",
    "imperative": "återge",
    "activeInfinitive": "återge"
  },
  {
    "passivePreterite": "återgavs",
    "passivePresent": "återges",
    "passiveSupine": "återgivits",
    "passiveInfinitive": "återges",
    "activePreterite": "återgav",
    "activePresent": "återger",
    "activeSupine": "återgivit",
    "imperative": "återge",
    "activeInfinitive": "återge"
  },
  {
    "passivePreterite": "återgåvos",
    "passivePresent": "återgives",
    "passiveSupine": "återgivits",
    "passiveInfinitive": "återges",
    "activePreterite": "återgav",
    "activePresent": "återger",
    "activeSupine": "återgivit",
    "imperative": "återge",
    "activeInfinitive": "återge"
  },
  {
    "passivePreterite": "återgavs",
    "passivePresent": "återgives",
    "passiveSupine": "återgivits",
    "passiveInfinitive": "återges",
    "activePreterite": "återgav",
    "activePresent": "återger",
    "activeSupine": "återgivit",
    "imperative": "återge",
    "activeInfinitive": "återge"
  },
  {
    "passivePreterite": "återgåvos",
    "passivePresent": "återges",
    "passiveSupine": "återgetts",
    "passiveInfinitive": "återgivas",
    "activePreterite": "återgav",
    "activePresent": "återger",
    "activeSupine": "återgivit",
    "imperative": "återge",
    "activeInfinitive": "återge"
  },
  {
    "passivePreterite": "återgavs",
    "passivePresent": "återges",
    "passiveSupine": "återgetts",
    "passiveInfinitive": "återgivas",
    "activePreterite": "återgav",
    "activePresent": "återger",
    "activeSupine": "återgivit",
    "imperative": "återge",
    "activeInfinitive": "återge"
  },
  {
    "passivePreterite": "återgåvos",
    "passivePresent": "återgives",
    "passiveSupine": "återgetts",
    "passiveInfinitive": "återgivas",
    "activePreterite": "återgav",
    "activePresent": "återger",
    "activeSupine": "återgivit",
    "imperative": "återge",
    "activeInfinitive": "återge"
  },
  {
    "passivePreterite": "återgavs",
    "passivePresent": "återgives",
    "passiveSupine": "återgetts",
    "passiveInfinitive": "återgivas",
    "activePreterite": "återgav",
    "activePresent": "återger",
    "activeSupine": "återgivit",
    "imperative": "återge",
    "activeInfinitive": "återge"
  },
  {
    "passivePreterite": "återgåvos",
    "passivePresent": "återges",
    "passiveSupine": "återgivits",
    "passiveInfinitive": "återgivas",
    "activePreterite": "återgav",
    "activePresent": "återger",
    "activeSupine": "återgivit",
    "imperative": "återge",
    "activeInfinitive": "återge"
  },
  {
    "passivePreterite": "återgavs",
    "passivePresent": "återges",
    "passiveSupine": "återgivits",
    "passiveInfinitive": "återgivas",
    "activePreterite": "återgav",
    "activePresent": "återger",
    "activeSupine": "återgivit",
    "imperative": "återge",
    "activeInfinitive": "återge"
  },
  {
    "passivePreterite": "återgåvos",
    "passivePresent": "återgives",
    "passiveSupine": "återgivits",
    "passiveInfinitive": "återgivas",
    "activePreterite": "återgav",
    "activePresent": "återger",
    "activeSupine": "återgivit",
    "imperative": "återge",
    "activeInfinitive": "återge"
  },
  {
    "passivePreterite": "återgavs",
    "passivePresent": "återgives",
    "passiveSupine": "återgivits",
    "passiveInfinitive": "återgivas",
    "activePreterite": "återgav",
    "activePresent": "återger",
    "activeSupine": "återgivit",
    "imperative": "återge",
    "activeInfinitive": "återge"
  },
  {
    "passivePreterite": "återgåvos",
    "passivePresent": "återges",
    "passiveSupine": "återgetts",
    "passiveInfinitive": "återges",
    "activePreterite": "återgåvo",
    "activePresent": "återger",
    "activeSupine": "återgett",
    "imperative": "återgiv",
    "activeInfinitive": "återge"
  },
  {
    "passivePreterite": "återgavs",
    "passivePresent": "återges",
    "passiveSupine": "återgetts",
    "passiveInfinitive": "återges",
    "activePreterite": "återgåvo",
    "activePresent": "återger",
    "activeSupine": "återgett",
    "imperative": "återgiv",
    "activeInfinitive": "återge"
  },
  {
    "passivePreterite": "återgåvos",
    "passivePresent": "återgives",
    "passiveSupine": "återgetts",
    "passiveInfinitive": "återges",
    "activePreterite": "återgåvo",
    "activePresent": "återger",
    "activeSupine": "återgett",
    "imperative": "återgiv",
    "activeInfinitive": "återge"
  },
  {
    "passivePreterite": "återgavs",
    "passivePresent": "återgives",
    "passiveSupine": "återgetts",
    "passiveInfinitive": "återges",
    "activePreterite": "återgåvo",
    "activePresent": "återger",
    "activeSupine": "återgett",
    "imperative": "återgiv",
    "activeInfinitive": "återge"
  },
  {
    "passivePreterite": "återgåvos",
    "passivePresent": "återges",
    "passiveSupine": "återgivits",
    "passiveInfinitive": "återges",
    "activePreterite": "återgåvo",
    "activePresent": "återger",
    "activeSupine": "återgett",
    "imperative": "återgiv",
    "activeInfinitive": "återge"
  },
  {
    "passivePreterite": "återgavs",
    "passivePresent": "återges",
    "passiveSupine": "återgivits",
    "passiveInfinitive": "återges",
    "activePreterite": "återgåvo",
    "activePresent": "återger",
    "activeSupine": "återgett",
    "imperative": "återgiv",
    "activeInfinitive": "återge"
  },
  {
    "passivePreterite": "återgåvos",
    "passivePresent": "återgives",
    "passiveSupine": "återgivits",
    "passiveInfinitive": "återges",
    "activePreterite": "återgåvo",
    "activePresent": "återger",
    "activeSupine": "återgett",
    "imperative": "återgiv",
    "activeInfinitive": "återge"
  },
  {
    "passivePreterite": "återgavs",
    "passivePresent": "återgives",
    "passiveSupine": "återgivits",
    "passiveInfinitive": "återges",
    "activePreterite": "återgåvo",
    "activePresent": "återger",
    "activeSupine": "återgett",
    "imperative": "återgiv",
    "activeInfinitive": "återge"
  },
  {
    "passivePreterite": "återgåvos",
    "passivePresent": "återges",
    "passiveSupine": "återgetts",
    "passiveInfinitive": "återgivas",
    "activePreterite": "återgåvo",
    "activePresent": "återger",
    "activeSupine": "återgett",
    "imperative": "återgiv",
    "activeInfinitive": "återge"
  },
  {
    "passivePreterite": "återgavs",
    "passivePresent": "återges",
    "passiveSupine": "återgetts",
    "passiveInfinitive": "återgivas",
    "activePreterite": "återgåvo",
    "activePresent": "återger",
    "activeSupine": "återgett",
    "imperative": "återgiv",
    "activeInfinitive": "återge"
  },
  {
    "passivePreterite": "återgåvos",
    "passivePresent": "återgives",
    "passiveSupine": "återgetts",
    "passiveInfinitive": "återgivas",
    "activePreterite": "återgåvo",
    "activePresent": "återger",
    "activeSupine": "återgett",
    "imperative": "återgiv",
    "activeInfinitive": "återge"
  },
  {
    "passivePreterite": "återgavs",
    "passivePresent": "återgives",
    "passiveSupine": "återgetts",
    "passiveInfinitive": "återgivas",
    "activePreterite": "återgåvo",
    "activePresent": "återger",
    "activeSupine": "återgett",
    "imperative": "återgiv",
    "activeInfinitive": "återge"
  },
  {
    "passivePreterite": "återgåvos",
    "passivePresent": "återges",
    "passiveSupine": "återgivits",
    "passiveInfinitive": "återgivas",
    "activePreterite": "återgåvo",
    "activePresent": "återger",
    "activeSupine": "återgett",
    "imperative": "återgiv",
    "activeInfinitive": "återge"
  },
  {
    "passivePreterite": "återgavs",
    "passivePresent": "återges",
    "passiveSupine": "återgivits",
    "passiveInfinitive": "återgivas",
    "activePreterite": "återgåvo",
    "activePresent": "återger",
    "activeSupine": "återgett",
    "imperative": "återgiv",
    "activeInfinitive": "återge"
  },
  {
    "passivePreterite": "återgåvos",
    "passivePresent": "återgives",
    "passiveSupine": "återgivits",
    "passiveInfinitive": "återgivas",
    "activePreterite": "återgåvo",
    "activePresent": "återger",
    "activeSupine": "återgett",
    "imperative": "återgiv",
    "activeInfinitive": "återge"
  },
  {
    "passivePreterite": "återgavs",
    "passivePresent": "återgives",
    "passiveSupine": "återgivits",
    "passiveInfinitive": "återgivas",
    "activePreterite": "återgåvo",
    "activePresent": "återger",
    "activeSupine": "återgett",
    "imperative": "återgiv",
    "activeInfinitive": "återge"
  },
  {
    "passivePreterite": "återgåvos",
    "passivePresent": "återges",
    "passiveSupine": "återgetts",
    "passiveInfinitive": "återges",
    "activePreterite": "återgav",
    "activePresent": "återger",
    "activeSupine": "återgett",
    "imperative": "återgiv",
    "activeInfinitive": "återge"
  },
  {
    "passivePreterite": "återgavs",
    "passivePresent": "återges",
    "passiveSupine": "återgetts",
    "passiveInfinitive": "återges",
    "activePreterite": "återgav",
    "activePresent": "återger",
    "activeSupine": "återgett",
    "imperative": "återgiv",
    "activeInfinitive": "återge"
  },
  {
    "passivePreterite": "återgåvos",
    "passivePresent": "återgives",
    "passiveSupine": "återgetts",
    "passiveInfinitive": "återges",
    "activePreterite": "återgav",
    "activePresent": "återger",
    "activeSupine": "återgett",
    "imperative": "återgiv",
    "activeInfinitive": "återge"
  },
  {
    "passivePreterite": "återgavs",
    "passivePresent": "återgives",
    "passiveSupine": "återgetts",
    "passiveInfinitive": "återges",
    "activePreterite": "återgav",
    "activePresent": "återger",
    "activeSupine": "återgett",
    "imperative": "återgiv",
    "activeInfinitive": "återge"
  },
  {
    "passivePreterite": "återgåvos",
    "passivePresent": "återges",
    "passiveSupine": "återgivits",
    "passiveInfinitive": "återges",
    "activePreterite": "återgav",
    "activePresent": "återger",
    "activeSupine": "återgett",
    "imperative": "återgiv",
    "activeInfinitive": "återge"
  },
  {
    "passivePreterite": "återgavs",
    "passivePresent": "återges",
    "passiveSupine": "återgivits",
    "passiveInfinitive": "återges",
    "activePreterite": "återgav",
    "activePresent": "återger",
    "activeSupine": "återgett",
    "imperative": "återgiv",
    "activeInfinitive": "återge"
  },
  {
    "passivePreterite": "återgåvos",
    "passivePresent": "återgives",
    "passiveSupine": "återgivits",
    "passiveInfinitive": "återges",
    "activePreterite": "återgav",
    "activePresent": "återger",
    "activeSupine": "återgett",
    "imperative": "återgiv",
    "activeInfinitive": "återge"
  },
  {
    "passivePreterite": "återgavs",
    "passivePresent": "återgives",
    "passiveSupine": "återgivits",
    "passiveInfinitive": "återges",
    "activePreterite": "återgav",
    "activePresent": "återger",
    "activeSupine": "återgett",
    "imperative": "återgiv",
    "activeInfinitive": "återge"
  },
  {
    "passivePreterite": "återgåvos",
    "passivePresent": "återges",
    "passiveSupine": "återgivits",
    "passiveInfinitive": "återgivas",
    "activePreterite": "återgav",
    "activePresent": "återger",
    "activeSupine": "återgivit",
    "imperative": "återge",
    "activeInfinitive": "återgiva"
  },
  {
    "passivePreterite": "återgavs",
    "passivePresent": "återges",
    "passiveSupine": "återgivits",
    "passiveInfinitive": "återgivas",
    "activePreterite": "återgav",
    "activePresent": "återger",
    "activeSupine": "återgivit",
    "imperative": "återge",
    "activeInfinitive": "återgiva"
  },
  {
    "passivePreterite": "återgåvos",
    "passivePresent": "återgives",
    "passiveSupine": "återgivits",
    "passiveInfinitive": "återgivas",
    "activePreterite": "återgav",
    "activePresent": "återger",
    "activeSupine": "återgivit",
    "imperative": "återge",
    "activeInfinitive": "återgiva"
  },
  {
    "passivePreterite": "återgavs",
    "passivePresent": "återgives",
    "passiveSupine": "återgivits",
    "passiveInfinitive": "återgivas",
    "activePreterite": "återgav",
    "activePresent": "återger",
    "activeSupine": "återgivit",
    "imperative": "återge",
    "activeInfinitive": "återgiva"
  },
  {
    "passivePreterite": "återgåvos",
    "passivePresent": "återges",
    "passiveSupine": "återgetts",
    "passiveInfinitive": "återges",
    "activePreterite": "återgåvo",
    "activePresent": "återger",
    "activeSupine": "återgett",
    "imperative": "återgiv",
    "activeInfinitive": "återgiva"
  },
  {
    "passivePreterite": "återgavs",
    "passivePresent": "återges",
    "passiveSupine": "återgetts",
    "passiveInfinitive": "återges",
    "activePreterite": "återgåvo",
    "activePresent": "återger",
    "activeSupine": "återgett",
    "imperative": "återgiv",
    "activeInfinitive": "återgiva"
  },
  {
    "passivePreterite": "återgåvos",
    "passivePresent": "återgives",
    "passiveSupine": "återgetts",
    "passiveInfinitive": "återges",
    "activePreterite": "återgåvo",
    "activePresent": "återger",
    "activeSupine": "återgett",
    "imperative": "återgiv",
    "activeInfinitive": "återgiva"
  },
  {
    "passivePreterite": "återgavs",
    "passivePresent": "återgives",
    "passiveSupine": "återgetts",
    "passiveInfinitive": "återges",
    "activePreterite": "återgåvo",
    "activePresent": "återger",
    "activeSupine": "återgett",
    "imperative": "återgiv",
    "activeInfinitive": "återgiva"
  },
  {
    "passivePreterite": "återgåvos",
    "passivePresent": "återges",
    "passiveSupine": "återgivits",
    "passiveInfinitive": "återges",
    "activePreterite": "återgåvo",
    "activePresent": "återger",
    "activeSupine": "återgett",
    "imperative": "återgiv",
    "activeInfinitive": "återgiva"
  },
  {
    "passivePreterite": "återgavs",
    "passivePresent": "återges",
    "passiveSupine": "återgivits",
    "passiveInfinitive": "återges",
    "activePreterite": "återgåvo",
    "activePresent": "återger",
    "activeSupine": "återgett",
    "imperative": "återgiv",
    "activeInfinitive": "återgiva"
  },
  {
    "passivePreterite": "återgåvos",
    "passivePresent": "återgives",
    "passiveSupine": "återgivits",
    "passiveInfinitive": "återges",
    "activePreterite": "återgåvo",
    "activePresent": "återger",
    "activeSupine": "återgett",
    "imperative": "återgiv",
    "activeInfinitive": "återgiva"
  },
  {
    "passivePreterite": "återgavs",
    "passivePresent": "återgives",
    "passiveSupine": "återgivits",
    "passiveInfinitive": "återges",
    "activePreterite": "återgåvo",
    "activePresent": "återger",
    "activeSupine": "återgett",
    "imperative": "återgiv",
    "activeInfinitive": "återgiva"
  },
  {
    "passivePreterite": "återgåvos",
    "passivePresent": "återges",
    "passiveSupine": "återgetts",
    "passiveInfinitive": "återgivas",
    "activePreterite": "återgåvo",
    "activePresent": "återger",
    "activeSupine": "återgett",
    "imperative": "återgiv",
    "activeInfinitive": "återgiva"
  },
  {
    "passivePreterite": "återgavs",
    "passivePresent": "återges",
    "passiveSupine": "återgetts",
    "passiveInfinitive": "återgivas",
    "activePreterite": "återgåvo",
    "activePresent": "återger",
    "activeSupine": "återgett",
    "imperative": "återgiv",
    "activeInfinitive": "återgiva"
  },
  {
    "passivePreterite": "återgåvos",
    "passivePresent": "återgives",
    "passiveSupine": "återgetts",
    "passiveInfinitive": "återgivas",
    "activePreterite": "återgåvo",
    "activePresent": "återger",
    "activeSupine": "återgett",
    "imperative": "återgiv",
    "activeInfinitive": "återgiva"
  },
  {
    "passivePreterite": "återgavs",
    "passivePresent": "återgives",
    "passiveSupine": "återgetts",
    "passiveInfinitive": "återgivas",
    "activePreterite": "återgåvo",
    "activePresent": "återger",
    "activeSupine": "återgett",
    "imperative": "återgiv",
    "activeInfinitive": "återgiva"
  },
  {
    "passivePreterite": "återgåvos",
    "passivePresent": "återges",
    "passiveSupine": "återgivits",
    "passiveInfinitive": "återgivas",
    "activePreterite": "återgåvo",
    "activePresent": "återger",
    "activeSupine": "återgett",
    "imperative": "återgiv",
    "activeInfinitive": "återgiva"
  },
  {
    "passivePreterite": "återgavs",
    "passivePresent": "återges",
    "passiveSupine": "återgivits",
    "passiveInfinitive": "återgivas",
    "activePreterite": "återgåvo",
    "activePresent": "återger",
    "activeSupine": "återgett",
    "imperative": "återgiv",
    "activeInfinitive": "återgiva"
  },
  {
    "passivePreterite": "återgåvos",
    "passivePresent": "återgives",
    "passiveSupine": "återgivits",
    "passiveInfinitive": "återgivas",
    "activePreterite": "återgåvo",
    "activePresent": "återger",
    "activeSupine": "återgett",
    "imperative": "återgiv",
    "activeInfinitive": "återgiva"
  },
  {
    "passivePreterite": "återgavs",
    "passivePresent": "återgives",
    "passiveSupine": "återgivits",
    "passiveInfinitive": "återgivas",
    "activePreterite": "återgåvo",
    "activePresent": "återger",
    "activeSupine": "återgett",
    "imperative": "återgiv",
    "activeInfinitive": "återgiva"
  },
  {
    "passivePreterite": "återgåvos",
    "passivePresent": "återges",
    "passiveSupine": "återgetts",
    "passiveInfinitive": "återges",
    "activePreterite": "återgav",
    "activePresent": "återger",
    "activeSupine": "återgett",
    "imperative": "återgiv",
    "activeInfinitive": "återgiva"
  },
  {
    "passivePreterite": "återgavs",
    "passivePresent": "återges",
    "passiveSupine": "återgetts",
    "passiveInfinitive": "återges",
    "activePreterite": "återgav",
    "activePresent": "återger",
    "activeSupine": "återgett",
    "imperative": "återgiv",
    "activeInfinitive": "återgiva"
  },
  {
    "passivePreterite": "återgåvos",
    "passivePresent": "återgives",
    "passiveSupine": "återgetts",
    "passiveInfinitive": "återges",
    "activePreterite": "återgav",
    "activePresent": "återger",
    "activeSupine": "återgett",
    "imperative": "återgiv",
    "activeInfinitive": "återgiva"
  },
  {
    "passivePreterite": "återgavs",
    "passivePresent": "återgives",
    "passiveSupine": "återgetts",
    "passiveInfinitive": "återges",
    "activePreterite": "återgav",
    "activePresent": "återger",
    "activeSupine": "återgett",
    "imperative": "återgiv",
    "activeInfinitive": "återgiva"
  },
  {
    "passivePreterite": "återgåvos",
    "passivePresent": "återges",
    "passiveSupine": "återgivits",
    "passiveInfinitive": "återges",
    "activePreterite": "återgav",
    "activePresent": "återger",
    "activeSupine": "återgett",
    "imperative": "återgiv",
    "activeInfinitive": "återgiva"
  },
  {
    "passivePreterite": "återgavs",
    "passivePresent": "återges",
    "passiveSupine": "återgivits",
    "passiveInfinitive": "återges",
    "activePreterite": "återgav",
    "activePresent": "återger",
    "activeSupine": "återgett",
    "imperative": "återgiv",
    "activeInfinitive": "återgiva"
  },
  {
    "passivePreterite": "återgåvos",
    "passivePresent": "återgives",
    "passiveSupine": "återgivits",
    "passiveInfinitive": "återges",
    "activePreterite": "återgav",
    "activePresent": "återger",
    "activeSupine": "återgett",
    "imperative": "återgiv",
    "activeInfinitive": "återgiva"
  },
  {
    "passivePreterite": "återgavs",
    "passivePresent": "återgives",
    "passiveSupine": "återgivits",
    "passiveInfinitive": "återges",
    "activePreterite": "återgav",
    "activePresent": "återger",
    "activeSupine": "återgett",
    "imperative": "återgiv",
    "activeInfinitive": "återgiva"
  },
  {
    "passivePreterite": "återgåvos",
    "passivePresent": "återges",
    "passiveSupine": "återgetts",
    "passiveInfinitive": "återgivas",
    "activePreterite": "återgav",
    "activePresent": "återger",
    "activeSupine": "återgett",
    "imperative": "återgiv",
    "activeInfinitive": "återgiva"
  },
  {
    "passivePreterite": "återgavs",
    "passivePresent": "återges",
    "passiveSupine": "återgetts",
    "passiveInfinitive": "återgivas",
    "activePreterite": "återgav",
    "activePresent": "återger",
    "activeSupine": "återgett",
    "imperative": "återgiv",
    "activeInfinitive": "återgiva"
  },
  {
    "passivePreterite": "återgåvos",
    "passivePresent": "återgives",
    "passiveSupine": "återgetts",
    "passiveInfinitive": "återgivas",
    "activePreterite": "återgav",
    "activePresent": "återger",
    "activeSupine": "återgett",
    "imperative": "återgiv",
    "activeInfinitive": "återgiva"
  },
  {
    "passivePreterite": "återgavs",
    "passivePresent": "återgives",
    "passiveSupine": "återgetts",
    "passiveInfinitive": "återgivas",
    "activePreterite": "återgav",
    "activePresent": "återger",
    "activeSupine": "återgett",
    "imperative": "återgiv",
    "activeInfinitive": "återgiva"
  },
  {
    "passivePreterite": "återgåvos",
    "passivePresent": "återges",
    "passiveSupine": "återgivits",
    "passiveInfinitive": "återgivas",
    "activePreterite": "återgav",
    "activePresent": "återger",
    "activeSupine": "återgett",
    "imperative": "återgiv",
    "activeInfinitive": "återgiva"
  },
  {
    "passivePreterite": "återgavs",
    "passivePresent": "återges",
    "passiveSupine": "återgivits",
    "passiveInfinitive": "återgivas",
    "activePreterite": "återgav",
    "activePresent": "återger",
    "activeSupine": "återgett",
    "imperative": "återgiv",
    "activeInfinitive": "återgiva"
  },
  {
    "passivePreterite": "återgåvos",
    "passivePresent": "återgives",
    "passiveSupine": "återgivits",
    "passiveInfinitive": "återgivas",
    "activePreterite": "återgav",
    "activePresent": "återger",
    "activeSupine": "återgett",
    "imperative": "återgiv",
    "activeInfinitive": "återgiva"
  },
  {
    "passivePreterite": "återgavs",
    "passivePresent": "återgives",
    "passiveSupine": "återgivits",
    "passiveInfinitive": "återgivas",
    "activePreterite": "återgav",
    "activePresent": "återger",
    "activeSupine": "återgett",
    "imperative": "återgiv",
    "activeInfinitive": "återgiva"
  },
  {
    "passivePreterite": "återgåvos",
    "passivePresent": "återges",
    "passiveSupine": "återgetts",
    "passiveInfinitive": "återges",
    "activePreterite": "återgåvo",
    "activePresent": "återger",
    "activeSupine": "återgivit",
    "imperative": "återgiv",
    "activeInfinitive": "återgiva"
  },
  {
    "passivePreterite": "återgavs",
    "passivePresent": "återges",
    "passiveSupine": "återgetts",
    "passiveInfinitive": "återges",
    "activePreterite": "återgåvo",
    "activePresent": "återger",
    "activeSupine": "återgivit",
    "imperative": "återgiv",
    "activeInfinitive": "återgiva"
  },
  {
    "passivePreterite": "återgåvos",
    "passivePresent": "återgives",
    "passiveSupine": "återgetts",
    "passiveInfinitive": "återges",
    "activePreterite": "återgåvo",
    "activePresent": "återger",
    "activeSupine": "återgivit",
    "imperative": "återgiv",
    "activeInfinitive": "återgiva"
  },
  {
    "passivePreterite": "återgavs",
    "passivePresent": "återgives",
    "passiveSupine": "återgetts",
    "passiveInfinitive": "återges",
    "activePreterite": "återgåvo",
    "activePresent": "återger",
    "activeSupine": "återgivit",
    "imperative": "återgiv",
    "activeInfinitive": "återgiva"
  },
  {
    "passivePreterite": "återgåvos",
    "passivePresent": "återges",
    "passiveSupine": "återgivits",
    "passiveInfinitive": "återges",
    "activePreterite": "återgåvo",
    "activePresent": "återger",
    "activeSupine": "återgivit",
    "imperative": "återgiv",
    "activeInfinitive": "återgiva"
  },
  {
    "passivePreterite": "återgavs",
    "passivePresent": "återges",
    "passiveSupine": "återgivits",
    "passiveInfinitive": "återges",
    "activePreterite": "återgåvo",
    "activePresent": "återger",
    "activeSupine": "återgivit",
    "imperative": "återgiv",
    "activeInfinitive": "återgiva"
  },
  {
    "passivePreterite": "återgåvos",
    "passivePresent": "återgives",
    "passiveSupine": "återgivits",
    "passiveInfinitive": "återges",
    "activePreterite": "återgåvo",
    "activePresent": "återger",
    "activeSupine": "återgivit",
    "imperative": "återgiv",
    "activeInfinitive": "återgiva"
  },
  {
    "passivePreterite": "återgavs",
    "passivePresent": "återgives",
    "passiveSupine": "återgivits",
    "passiveInfinitive": "återges",
    "activePreterite": "återgåvo",
    "activePresent": "återger",
    "activeSupine": "återgivit",
    "imperative": "återgiv",
    "activeInfinitive": "återgiva"
  },
  {
    "passivePreterite": "återgåvos",
    "passivePresent": "återges",
    "passiveSupine": "återgetts",
    "passiveInfinitive": "återgivas",
    "activePreterite": "återgåvo",
    "activePresent": "återger",
    "activeSupine": "återgivit",
    "imperative": "återgiv",
    "activeInfinitive": "återgiva"
  },
  {
    "passivePreterite": "återgavs",
    "passivePresent": "återges",
    "passiveSupine": "återgetts",
    "passiveInfinitive": "återgivas",
    "activePreterite": "återgåvo",
    "activePresent": "återger",
    "activeSupine": "återgivit",
    "imperative": "återgiv",
    "activeInfinitive": "återgiva"
  },
  {
    "passivePreterite": "återgåvos",
    "passivePresent": "återgives",
    "passiveSupine": "återgetts",
    "passiveInfinitive": "återgivas",
    "activePreterite": "återgåvo",
    "activePresent": "återger",
    "activeSupine": "återgivit",
    "imperative": "återgiv",
    "activeInfinitive": "återgiva"
  },
  {
    "passivePreterite": "återgavs",
    "passivePresent": "återgives",
    "passiveSupine": "återgetts",
    "passiveInfinitive": "återgivas",
    "activePreterite": "återgåvo",
    "activePresent": "återger",
    "activeSupine": "återgivit",
    "imperative": "återgiv",
    "activeInfinitive": "återgiva"
  },
  {
    "passivePreterite": "återgåvos",
    "passivePresent": "återges",
    "passiveSupine": "återgivits",
    "passiveInfinitive": "återgivas",
    "activePreterite": "återgåvo",
    "activePresent": "återger",
    "activeSupine": "återgivit",
    "imperative": "återgiv",
    "activeInfinitive": "återgiva"
  },
  {
    "passivePreterite": "återgavs",
    "passivePresent": "återges",
    "passiveSupine": "återgivits",
    "passiveInfinitive": "återgivas",
    "activePreterite": "återgåvo",
    "activePresent": "återger",
    "activeSupine": "återgivit",
    "imperative": "återgiv",
    "activeInfinitive": "återgiva"
  },
  {
    "passivePreterite": "återgåvos",
    "passivePresent": "återgives",
    "passiveSupine": "återgivits",
    "passiveInfinitive": "återgivas",
    "activePreterite": "återgåvo",
    "activePresent": "återger",
    "activeSupine": "återgivit",
    "imperative": "återgiv",
    "activeInfinitive": "återgiva"
  },
  {
    "passivePreterite": "återgavs",
    "passivePresent": "återgives",
    "passiveSupine": "återgivits",
    "passiveInfinitive": "återgivas",
    "activePreterite": "återgåvo",
    "activePresent": "återger",
    "activeSupine": "återgivit",
    "imperative": "återgiv",
    "activeInfinitive": "återgiva"
  },
  {
    "passivePreterite": "återgåvos",
    "passivePresent": "återges",
    "passiveSupine": "återgetts",
    "passiveInfinitive": "återges",
    "activePreterite": "återgav",
    "activePresent": "återger",
    "activeSupine": "återgivit",
    "imperative": "återgiv",
    "activeInfinitive": "återgiva"
  },
  {
    "passivePreterite": "återgavs",
    "passivePresent": "återges",
    "passiveSupine": "återgetts",
    "passiveInfinitive": "återges",
    "activePreterite": "återgav",
    "activePresent": "återger",
    "activeSupine": "återgivit",
    "imperative": "återgiv",
    "activeInfinitive": "återgiva"
  },
  {
    "passivePreterite": "återgåvos",
    "passivePresent": "återgives",
    "passiveSupine": "återgetts",
    "passiveInfinitive": "återges",
    "activePreterite": "återgav",
    "activePresent": "återger",
    "activeSupine": "återgivit",
    "imperative": "återgiv",
    "activeInfinitive": "återgiva"
  },
  {
    "passivePreterite": "återgavs",
    "passivePresent": "återgives",
    "passiveSupine": "återgetts",
    "passiveInfinitive": "återges",
    "activePreterite": "återgav",
    "activePresent": "återger",
    "activeSupine": "återgivit",
    "imperative": "återgiv",
    "activeInfinitive": "återgiva"
  },
  {
    "passivePreterite": "återgåvos",
    "passivePresent": "återges",
    "passiveSupine": "återgivits",
    "passiveInfinitive": "återges",
    "activePreterite": "återgav",
    "activePresent": "återger",
    "activeSupine": "återgivit",
    "imperative": "återgiv",
    "activeInfinitive": "återgiva"
  },
  {
    "passivePreterite": "återgavs",
    "passivePresent": "återges",
    "passiveSupine": "återgivits",
    "passiveInfinitive": "återges",
    "activePreterite": "återgav",
    "activePresent": "återger",
    "activeSupine": "återgivit",
    "imperative": "återgiv",
    "activeInfinitive": "återgiva"
  },
  {
    "passivePreterite": "återgåvos",
    "passivePresent": "återgives",
    "passiveSupine": "återgivits",
    "passiveInfinitive": "återges",
    "activePreterite": "återgav",
    "activePresent": "återger",
    "activeSupine": "återgivit",
    "imperative": "återgiv",
    "activeInfinitive": "återgiva"
  },
  {
    "passivePreterite": "återgavs",
    "passivePresent": "återgives",
    "passiveSupine": "återgivits",
    "passiveInfinitive": "återges",
    "activePreterite": "återgav",
    "activePresent": "återger",
    "activeSupine": "återgivit",
    "imperative": "återgiv",
    "activeInfinitive": "återgiva"
  },
  {
    "passivePreterite": "återgåvos",
    "passivePresent": "återges",
    "passiveSupine": "återgetts",
    "passiveInfinitive": "återgivas",
    "activePreterite": "återgav",
    "activePresent": "återger",
    "activeSupine": "återgivit",
    "imperative": "återgiv",
    "activeInfinitive": "återgiva"
  },
  {
    "passivePreterite": "återgavs",
    "passivePresent": "återges",
    "passiveSupine": "återgetts",
    "passiveInfinitive": "återgivas",
    "activePreterite": "återgav",
    "activePresent": "återger",
    "activeSupine": "återgivit",
    "imperative": "återgiv",
    "activeInfinitive": "återgiva"
  },
  {
    "passivePreterite": "återgåvos",
    "passivePresent": "återgives",
    "passiveSupine": "återgetts",
    "passiveInfinitive": "återgivas",
    "activePreterite": "återgav",
    "activePresent": "återger",
    "activeSupine": "återgivit",
    "imperative": "återgiv",
    "activeInfinitive": "återgiva"
  },
  {
    "passivePreterite": "återgavs",
    "passivePresent": "återgives",
    "passiveSupine": "återgetts",
    "passiveInfinitive": "återgivas",
    "activePreterite": "återgav",
    "activePresent": "återger",
    "activeSupine": "återgivit",
    "imperative": "återgiv",
    "activeInfinitive": "återgiva"
  },
  {
    "passivePreterite": "återgåvos",
    "passivePresent": "återges",
    "passiveSupine": "återgivits",
    "passiveInfinitive": "återgivas",
    "activePreterite": "återgav",
    "activePresent": "återger",
    "activeSupine": "återgivit",
    "imperative": "återgiv",
    "activeInfinitive": "återgiva"
  },
  {
    "passivePreterite": "återgavs",
    "passivePresent": "återges",
    "passiveSupine": "återgivits",
    "passiveInfinitive": "återgivas",
    "activePreterite": "återgav",
    "activePresent": "återger",
    "activeSupine": "återgivit",
    "imperative": "återgiv",
    "activeInfinitive": "återgiva"
  },
  {
    "passivePreterite": "återgåvos",
    "passivePresent": "återgives",
    "passiveSupine": "återgivits",
    "passiveInfinitive": "återgivas",
    "activePreterite": "återgav",
    "activePresent": "återger",
    "activeSupine": "återgivit",
    "imperative": "återgiv",
    "activeInfinitive": "återgiva"
  },
  {
    "passivePreterite": "återgavs",
    "passivePresent": "återgives",
    "passiveSupine": "återgivits",
    "passiveInfinitive": "återgivas",
    "activePreterite": "återgav",
    "activePresent": "återger",
    "activeSupine": "återgivit",
    "imperative": "återgiv",
    "activeInfinitive": "återgiva"
  },
  {
    "passivePreterite": "återgåvos",
    "passivePresent": "återges",
    "passiveSupine": "återgetts",
    "passiveInfinitive": "återges",
    "activePreterite": "återgåvo",
    "activePresent": "återgiver",
    "activeSupine": "återgett",
    "imperative": "återge",
    "activeInfinitive": "återge"
  },
  {
    "passivePreterite": "återgavs",
    "passivePresent": "återges",
    "passiveSupine": "återgetts",
    "passiveInfinitive": "återges",
    "activePreterite": "återgåvo",
    "activePresent": "återgiver",
    "activeSupine": "återgett",
    "imperative": "återge",
    "activeInfinitive": "återge"
  },
  {
    "passivePreterite": "återgåvos",
    "passivePresent": "återgives",
    "passiveSupine": "återgetts",
    "passiveInfinitive": "återges",
    "activePreterite": "återgåvo",
    "activePresent": "återgiver",
    "activeSupine": "återgett",
    "imperative": "återge",
    "activeInfinitive": "återge"
  },
  {
    "passivePreterite": "återgavs",
    "passivePresent": "återgives",
    "passiveSupine": "återgetts",
    "passiveInfinitive": "återges",
    "activePreterite": "återgåvo",
    "activePresent": "återgiver",
    "activeSupine": "återgett",
    "imperative": "återge",
    "activeInfinitive": "återge"
  },
  {
    "passivePreterite": "återgåvos",
    "passivePresent": "återges",
    "passiveSupine": "återgivits",
    "passiveInfinitive": "återges",
    "activePreterite": "återgåvo",
    "activePresent": "återgiver",
    "activeSupine": "återgett",
    "imperative": "återge",
    "activeInfinitive": "återge"
  },
  {
    "passivePreterite": "återgavs",
    "passivePresent": "återges",
    "passiveSupine": "återgivits",
    "passiveInfinitive": "återges",
    "activePreterite": "återgåvo",
    "activePresent": "återgiver",
    "activeSupine": "återgett",
    "imperative": "återge",
    "activeInfinitive": "återge"
  },
  {
    "passivePreterite": "återgåvos",
    "passivePresent": "återgives",
    "passiveSupine": "återgivits",
    "passiveInfinitive": "återges",
    "activePreterite": "återgåvo",
    "activePresent": "återgiver",
    "activeSupine": "återgett",
    "imperative": "återge",
    "activeInfinitive": "återge"
  },
  {
    "passivePreterite": "återgavs",
    "passivePresent": "återgives",
    "passiveSupine": "återgivits",
    "passiveInfinitive": "återges",
    "activePreterite": "återgåvo",
    "activePresent": "återgiver",
    "activeSupine": "återgett",
    "imperative": "återge",
    "activeInfinitive": "återge"
  },
  {
    "passivePreterite": "återgåvos",
    "passivePresent": "återges",
    "passiveSupine": "återgetts",
    "passiveInfinitive": "återgivas",
    "activePreterite": "återgåvo",
    "activePresent": "återgiver",
    "activeSupine": "återgett",
    "imperative": "återge",
    "activeInfinitive": "återge"
  },
  {
    "passivePreterite": "återgavs",
    "passivePresent": "återges",
    "passiveSupine": "återgetts",
    "passiveInfinitive": "återgivas",
    "activePreterite": "återgåvo",
    "activePresent": "återgiver",
    "activeSupine": "återgett",
    "imperative": "återge",
    "activeInfinitive": "återge"
  },
  {
    "passivePreterite": "återgåvos",
    "passivePresent": "återgives",
    "passiveSupine": "återgetts",
    "passiveInfinitive": "återgivas",
    "activePreterite": "återgåvo",
    "activePresent": "återgiver",
    "activeSupine": "återgett",
    "imperative": "återge",
    "activeInfinitive": "återge"
  },
  {
    "passivePreterite": "återgavs",
    "passivePresent": "återgives",
    "passiveSupine": "återgetts",
    "passiveInfinitive": "återgivas",
    "activePreterite": "återgåvo",
    "activePresent": "återgiver",
    "activeSupine": "återgett",
    "imperative": "återge",
    "activeInfinitive": "återge"
  },
  {
    "passivePreterite": "återgåvos",
    "passivePresent": "återges",
    "passiveSupine": "återgivits",
    "passiveInfinitive": "återgivas",
    "activePreterite": "återgåvo",
    "activePresent": "återgiver",
    "activeSupine": "återgett",
    "imperative": "återge",
    "activeInfinitive": "återge"
  },
  {
    "passivePreterite": "återgavs",
    "passivePresent": "återges",
    "passiveSupine": "återgivits",
    "passiveInfinitive": "återgivas",
    "activePreterite": "återgåvo",
    "activePresent": "återgiver",
    "activeSupine": "återgett",
    "imperative": "återge",
    "activeInfinitive": "återge"
  },
  {
    "passivePreterite": "återgåvos",
    "passivePresent": "återgives",
    "passiveSupine": "återgivits",
    "passiveInfinitive": "återgivas",
    "activePreterite": "återgåvo",
    "activePresent": "återgiver",
    "activeSupine": "återgett",
    "imperative": "återge",
    "activeInfinitive": "återge"
  },
  {
    "passivePreterite": "återgavs",
    "passivePresent": "återgives",
    "passiveSupine": "återgivits",
    "passiveInfinitive": "återgivas",
    "activePreterite": "återgåvo",
    "activePresent": "återgiver",
    "activeSupine": "återgett",
    "imperative": "återge",
    "activeInfinitive": "återge"
  },
  {
    "passivePreterite": "återgåvos",
    "passivePresent": "återges",
    "passiveSupine": "återgetts",
    "passiveInfinitive": "återges",
    "activePreterite": "återgav",
    "activePresent": "återgiver",
    "activeSupine": "återgett",
    "imperative": "återge",
    "activeInfinitive": "återge"
  },
  {
    "passivePreterite": "återgavs",
    "passivePresent": "återges",
    "passiveSupine": "återgetts",
    "passiveInfinitive": "återges",
    "activePreterite": "återgav",
    "activePresent": "återgiver",
    "activeSupine": "återgett",
    "imperative": "återge",
    "activeInfinitive": "återge"
  },
  {
    "passivePreterite": "återgåvos",
    "passivePresent": "återgives",
    "passiveSupine": "återgetts",
    "passiveInfinitive": "återges",
    "activePreterite": "återgav",
    "activePresent": "återgiver",
    "activeSupine": "återgett",
    "imperative": "återge",
    "activeInfinitive": "återge"
  },
  {
    "passivePreterite": "återgavs",
    "passivePresent": "återgives",
    "passiveSupine": "återgetts",
    "passiveInfinitive": "återges",
    "activePreterite": "återgav",
    "activePresent": "återgiver",
    "activeSupine": "återgett",
    "imperative": "återge",
    "activeInfinitive": "återge"
  },
  {
    "passivePreterite": "återgåvos",
    "passivePresent": "återges",
    "passiveSupine": "återgivits",
    "passiveInfinitive": "återges",
    "activePreterite": "återgav",
    "activePresent": "återgiver",
    "activeSupine": "återgett",
    "imperative": "återge",
    "activeInfinitive": "återge"
  },
  {
    "passivePreterite": "återgavs",
    "passivePresent": "återges",
    "passiveSupine": "återgivits",
    "passiveInfinitive": "återges",
    "activePreterite": "återgav",
    "activePresent": "återgiver",
    "activeSupine": "återgett",
    "imperative": "återge",
    "activeInfinitive": "återge"
  },
  {
    "passivePreterite": "återgåvos",
    "passivePresent": "återgives",
    "passiveSupine": "återgivits",
    "passiveInfinitive": "återges",
    "activePreterite": "återgav",
    "activePresent": "återgiver",
    "activeSupine": "återgett",
    "imperative": "återge",
    "activeInfinitive": "återge"
  },
  {
    "passivePreterite": "återgavs",
    "passivePresent": "återgives",
    "passiveSupine": "återgivits",
    "passiveInfinitive": "återges",
    "activePreterite": "återgav",
    "activePresent": "återgiver",
    "activeSupine": "återgett",
    "imperative": "återge",
    "activeInfinitive": "återge"
  },
  {
    "passivePreterite": "återgåvos",
    "passivePresent": "återges",
    "passiveSupine": "återgetts",
    "passiveInfinitive": "återgivas",
    "activePreterite": "återgav",
    "activePresent": "återgiver",
    "activeSupine": "återgett",
    "imperative": "återge",
    "activeInfinitive": "återge"
  },
  {
    "passivePreterite": "återgavs",
    "passivePresent": "återges",
    "passiveSupine": "återgetts",
    "passiveInfinitive": "återgivas",
    "activePreterite": "återgav",
    "activePresent": "återgiver",
    "activeSupine": "återgett",
    "imperative": "återge",
    "activeInfinitive": "återge"
  },
  {
    "passivePreterite": "återgåvos",
    "passivePresent": "återgives",
    "passiveSupine": "återgetts",
    "passiveInfinitive": "återgivas",
    "activePreterite": "återgav",
    "activePresent": "återgiver",
    "activeSupine": "återgett",
    "imperative": "återge",
    "activeInfinitive": "återge"
  },
  {
    "passivePreterite": "återgavs",
    "passivePresent": "återgives",
    "passiveSupine": "återgetts",
    "passiveInfinitive": "återgivas",
    "activePreterite": "återgav",
    "activePresent": "återgiver",
    "activeSupine": "återgett",
    "imperative": "återge",
    "activeInfinitive": "återge"
  },
  {
    "passivePreterite": "återgåvos",
    "passivePresent": "återges",
    "passiveSupine": "återgivits",
    "passiveInfinitive": "återgivas",
    "activePreterite": "återgav",
    "activePresent": "återgiver",
    "activeSupine": "återgett",
    "imperative": "återge",
    "activeInfinitive": "återge"
  },
  {
    "passivePreterite": "återgavs",
    "passivePresent": "återges",
    "passiveSupine": "återgivits",
    "passiveInfinitive": "återgivas",
    "activePreterite": "återgav",
    "activePresent": "återgiver",
    "activeSupine": "återgett",
    "imperative": "återge",
    "activeInfinitive": "återge"
  },
  {
    "passivePreterite": "återgåvos",
    "passivePresent": "återgives",
    "passiveSupine": "återgivits",
    "passiveInfinitive": "återgivas",
    "activePreterite": "återgav",
    "activePresent": "återgiver",
    "activeSupine": "återgett",
    "imperative": "återge",
    "activeInfinitive": "återge"
  },
  {
    "passivePreterite": "återgavs",
    "passivePresent": "återgives",
    "passiveSupine": "återgivits",
    "passiveInfinitive": "återgivas",
    "activePreterite": "återgav",
    "activePresent": "återgiver",
    "activeSupine": "återgett",
    "imperative": "återge",
    "activeInfinitive": "återge"
  },
  {
    "passivePreterite": "återgåvos",
    "passivePresent": "återges",
    "passiveSupine": "återgetts",
    "passiveInfinitive": "återges",
    "activePreterite": "återgåvo",
    "activePresent": "återgiver",
    "activeSupine": "återgivit",
    "imperative": "återge",
    "activeInfinitive": "återge"
  },
  {
    "passivePreterite": "återgavs",
    "passivePresent": "återges",
    "passiveSupine": "återgetts",
    "passiveInfinitive": "återges",
    "activePreterite": "återgåvo",
    "activePresent": "återgiver",
    "activeSupine": "återgivit",
    "imperative": "återge",
    "activeInfinitive": "återge"
  },
  {
    "passivePreterite": "återgåvos",
    "passivePresent": "återgives",
    "passiveSupine": "återgetts",
    "passiveInfinitive": "återges",
    "activePreterite": "återgåvo",
    "activePresent": "återgiver",
    "activeSupine": "återgivit",
    "imperative": "återge",
    "activeInfinitive": "återge"
  },
  {
    "passivePreterite": "återgavs",
    "passivePresent": "återgives",
    "passiveSupine": "återgetts",
    "passiveInfinitive": "återges",
    "activePreterite": "återgåvo",
    "activePresent": "återgiver",
    "activeSupine": "återgivit",
    "imperative": "återge",
    "activeInfinitive": "återge"
  },
  {
    "passivePreterite": "återgåvos",
    "passivePresent": "återges",
    "passiveSupine": "återgivits",
    "passiveInfinitive": "återges",
    "activePreterite": "återgåvo",
    "activePresent": "återgiver",
    "activeSupine": "återgivit",
    "imperative": "återge",
    "activeInfinitive": "återge"
  },
  {
    "passivePreterite": "återgavs",
    "passivePresent": "återges",
    "passiveSupine": "återgivits",
    "passiveInfinitive": "återges",
    "activePreterite": "återgåvo",
    "activePresent": "återgiver",
    "activeSupine": "återgivit",
    "imperative": "återge",
    "activeInfinitive": "återge"
  },
  {
    "passivePreterite": "återgåvos",
    "passivePresent": "återgives",
    "passiveSupine": "återgivits",
    "passiveInfinitive": "återges",
    "activePreterite": "återgåvo",
    "activePresent": "återgiver",
    "activeSupine": "återgivit",
    "imperative": "återge",
    "activeInfinitive": "återge"
  },
  {
    "passivePreterite": "återgavs",
    "passivePresent": "återgives",
    "passiveSupine": "återgivits",
    "passiveInfinitive": "återges",
    "activePreterite": "återgåvo",
    "activePresent": "återgiver",
    "activeSupine": "återgivit",
    "imperative": "återge",
    "activeInfinitive": "återge"
  },
  {
    "passivePreterite": "återgåvos",
    "passivePresent": "återges",
    "passiveSupine": "återgetts",
    "passiveInfinitive": "återgivas",
    "activePreterite": "återgåvo",
    "activePresent": "återgiver",
    "activeSupine": "återgivit",
    "imperative": "återge",
    "activeInfinitive": "återge"
  },
  {
    "passivePreterite": "återgavs",
    "passivePresent": "återges",
    "passiveSupine": "återgetts",
    "passiveInfinitive": "återgivas",
    "activePreterite": "återgåvo",
    "activePresent": "återgiver",
    "activeSupine": "återgivit",
    "imperative": "återge",
    "activeInfinitive": "återge"
  },
  {
    "passivePreterite": "återgåvos",
    "passivePresent": "återgives",
    "passiveSupine": "återgetts",
    "passiveInfinitive": "återgivas",
    "activePreterite": "återgåvo",
    "activePresent": "återgiver",
    "activeSupine": "återgivit",
    "imperative": "återge",
    "activeInfinitive": "återge"
  },
  {
    "passivePreterite": "återgavs",
    "passivePresent": "återgives",
    "passiveSupine": "återgetts",
    "passiveInfinitive": "återgivas",
    "activePreterite": "återgåvo",
    "activePresent": "återgiver",
    "activeSupine": "återgivit",
    "imperative": "återge",
    "activeInfinitive": "återge"
  },
  {
    "passivePreterite": "återgåvos",
    "passivePresent": "återges",
    "passiveSupine": "återgivits",
    "passiveInfinitive": "återgivas",
    "activePreterite": "återgåvo",
    "activePresent": "återgiver",
    "activeSupine": "återgivit",
    "imperative": "återge",
    "activeInfinitive": "återge"
  },
  {
    "passivePreterite": "återgavs",
    "passivePresent": "återges",
    "passiveSupine": "återgivits",
    "passiveInfinitive": "återgivas",
    "activePreterite": "återgåvo",
    "activePresent": "återgiver",
    "activeSupine": "återgivit",
    "imperative": "återge",
    "activeInfinitive": "återge"
  },
  {
    "passivePreterite": "återgåvos",
    "passivePresent": "återgives",
    "passiveSupine": "återgivits",
    "passiveInfinitive": "återgivas",
    "activePreterite": "återgåvo",
    "activePresent": "återgiver",
    "activeSupine": "återgivit",
    "imperative": "återge",
    "activeInfinitive": "återge"
  },
  {
    "passivePreterite": "återgavs",
    "passivePresent": "återgives",
    "passiveSupine": "återgivits",
    "passiveInfinitive": "återgivas",
    "activePreterite": "återgåvo",
    "activePresent": "återgiver",
    "activeSupine": "återgivit",
    "imperative": "återge",
    "activeInfinitive": "återge"
  },
  {
    "passivePreterite": "återgåvos",
    "passivePresent": "återges",
    "passiveSupine": "återgetts",
    "passiveInfinitive": "återges",
    "activePreterite": "återgav",
    "activePresent": "återgiver",
    "activeSupine": "återgivit",
    "imperative": "återge",
    "activeInfinitive": "återge"
  },
  {
    "passivePreterite": "återgavs",
    "passivePresent": "återges",
    "passiveSupine": "återgetts",
    "passiveInfinitive": "återges",
    "activePreterite": "återgav",
    "activePresent": "återgiver",
    "activeSupine": "återgivit",
    "imperative": "återge",
    "activeInfinitive": "återge"
  },
  {
    "passivePreterite": "återgåvos",
    "passivePresent": "återgives",
    "passiveSupine": "återgetts",
    "passiveInfinitive": "återges",
    "activePreterite": "återgav",
    "activePresent": "återgiver",
    "activeSupine": "återgivit",
    "imperative": "återge",
    "activeInfinitive": "återge"
  },
  {
    "passivePreterite": "återgavs",
    "passivePresent": "återgives",
    "passiveSupine": "återgetts",
    "passiveInfinitive": "återges",
    "activePreterite": "återgav",
    "activePresent": "återgiver",
    "activeSupine": "återgivit",
    "imperative": "återge",
    "activeInfinitive": "återge"
  },
  {
    "passivePreterite": "återgåvos",
    "passivePresent": "återges",
    "passiveSupine": "återgivits",
    "passiveInfinitive": "återges",
    "activePreterite": "återgav",
    "activePresent": "återgiver",
    "activeSupine": "återgivit",
    "imperative": "återge",
    "activeInfinitive": "återge"
  },
  {
    "passivePreterite": "återgavs",
    "passivePresent": "återges",
    "passiveSupine": "återgivits",
    "passiveInfinitive": "återges",
    "activePreterite": "återgav",
    "activePresent": "återgiver",
    "activeSupine": "återgivit",
    "imperative": "återge",
    "activeInfinitive": "återge"
  },
  {
    "passivePreterite": "återgåvos",
    "passivePresent": "återgives",
    "passiveSupine": "återgivits",
    "passiveInfinitive": "återges",
    "activePreterite": "återgav",
    "activePresent": "återgiver",
    "activeSupine": "återgivit",
    "imperative": "återge",
    "activeInfinitive": "återge"
  },
  {
    "passivePreterite": "återgavs",
    "passivePresent": "återgives",
    "passiveSupine": "återgivits",
    "passiveInfinitive": "återges",
    "activePreterite": "återgav",
    "activePresent": "återgiver",
    "activeSupine": "återgivit",
    "imperative": "återge",
    "activeInfinitive": "återge"
  },
  {
    "passivePreterite": "återgåvos",
    "passivePresent": "återges",
    "passiveSupine": "återgetts",
    "passiveInfinitive": "återgivas",
    "activePreterite": "återgav",
    "activePresent": "återgiver",
    "activeSupine": "återgivit",
    "imperative": "återge",
    "activeInfinitive": "återge"
  },
  {
    "passivePreterite": "återgavs",
    "passivePresent": "återges",
    "passiveSupine": "återgetts",
    "passiveInfinitive": "återgivas",
    "activePreterite": "återgav",
    "activePresent": "återgiver",
    "activeSupine": "återgivit",
    "imperative": "återge",
    "activeInfinitive": "återge"
  },
  {
    "passivePreterite": "återgåvos",
    "passivePresent": "återgives",
    "passiveSupine": "återgetts",
    "passiveInfinitive": "återgivas",
    "activePreterite": "återgav",
    "activePresent": "återgiver",
    "activeSupine": "återgivit",
    "imperative": "återge",
    "activeInfinitive": "återge"
  },
  {
    "passivePreterite": "återgavs",
    "passivePresent": "återgives",
    "passiveSupine": "återgetts",
    "passiveInfinitive": "återgivas",
    "activePreterite": "återgav",
    "activePresent": "återgiver",
    "activeSupine": "återgivit",
    "imperative": "återge",
    "activeInfinitive": "återge"
  },
  {
    "passivePreterite": "återgåvos",
    "passivePresent": "återges",
    "passiveSupine": "återgivits",
    "passiveInfinitive": "återgivas",
    "activePreterite": "återgav",
    "activePresent": "återgiver",
    "activeSupine": "återgivit",
    "imperative": "återge",
    "activeInfinitive": "återge"
  },
  {
    "passivePreterite": "återgavs",
    "passivePresent": "återges",
    "passiveSupine": "återgivits",
    "passiveInfinitive": "återgivas",
    "activePreterite": "återgav",
    "activePresent": "återgiver",
    "activeSupine": "återgivit",
    "imperative": "återge",
    "activeInfinitive": "återge"
  },
  {
    "passivePreterite": "återgåvos",
    "passivePresent": "återgives",
    "passiveSupine": "återgivits",
    "passiveInfinitive": "återgivas",
    "activePreterite": "återgav",
    "activePresent": "återgiver",
    "activeSupine": "återgivit",
    "imperative": "återge",
    "activeInfinitive": "återge"
  },
  {
    "passivePreterite": "återgavs",
    "passivePresent": "återgives",
    "passiveSupine": "återgivits",
    "passiveInfinitive": "återgivas",
    "activePreterite": "återgav",
    "activePresent": "återgiver",
    "activeSupine": "återgivit",
    "imperative": "återge",
    "activeInfinitive": "återge"
  },
  {
    "passivePreterite": "återgåvos",
    "passivePresent": "återges",
    "passiveSupine": "återgetts",
    "passiveInfinitive": "återges",
    "activePreterite": "återgåvo",
    "activePresent": "återgiver",
    "activeSupine": "återgett",
    "imperative": "återgiv",
    "activeInfinitive": "återge"
  },
  {
    "passivePreterite": "återgavs",
    "passivePresent": "återges",
    "passiveSupine": "återgetts",
    "passiveInfinitive": "återges",
    "activePreterite": "återgåvo",
    "activePresent": "återgiver",
    "activeSupine": "återgett",
    "imperative": "återgiv",
    "activeInfinitive": "återge"
  },
  {
    "passivePreterite": "återgåvos",
    "passivePresent": "återgives",
    "passiveSupine": "återgetts",
    "passiveInfinitive": "återges",
    "activePreterite": "återgåvo",
    "activePresent": "återgiver",
    "activeSupine": "återgett",
    "imperative": "återgiv",
    "activeInfinitive": "återge"
  },
  {
    "passivePreterite": "återgavs",
    "passivePresent": "återgives",
    "passiveSupine": "återgetts",
    "passiveInfinitive": "återges",
    "activePreterite": "återgåvo",
    "activePresent": "återgiver",
    "activeSupine": "återgett",
    "imperative": "återgiv",
    "activeInfinitive": "återge"
  },
  {
    "passivePreterite": "återgåvos",
    "passivePresent": "återges",
    "passiveSupine": "återgivits",
    "passiveInfinitive": "återges",
    "activePreterite": "återgåvo",
    "activePresent": "återgiver",
    "activeSupine": "återgett",
    "imperative": "återgiv",
    "activeInfinitive": "återge"
  },
  {
    "passivePreterite": "återgavs",
    "passivePresent": "återges",
    "passiveSupine": "återgivits",
    "passiveInfinitive": "återges",
    "activePreterite": "återgåvo",
    "activePresent": "återgiver",
    "activeSupine": "återgett",
    "imperative": "återgiv",
    "activeInfinitive": "återge"
  },
  {
    "passivePreterite": "återgåvos",
    "passivePresent": "återgives",
    "passiveSupine": "återgivits",
    "passiveInfinitive": "återges",
    "activePreterite": "återgåvo",
    "activePresent": "återgiver",
    "activeSupine": "återgett",
    "imperative": "återgiv",
    "activeInfinitive": "återge"
  },
  {
    "passivePreterite": "återgavs",
    "passivePresent": "återgives",
    "passiveSupine": "återgivits",
    "passiveInfinitive": "återges",
    "activePreterite": "återgåvo",
    "activePresent": "återgiver",
    "activeSupine": "återgett",
    "imperative": "återgiv",
    "activeInfinitive": "återge"
  },
  {
    "passivePreterite": "återgåvos",
    "passivePresent": "återges",
    "passiveSupine": "återgetts",
    "passiveInfinitive": "återgivas",
    "activePreterite": "återgåvo",
    "activePresent": "återgiver",
    "activeSupine": "återgett",
    "imperative": "återgiv",
    "activeInfinitive": "återge"
  },
  {
    "passivePreterite": "återgavs",
    "passivePresent": "återges",
    "passiveSupine": "återgetts",
    "passiveInfinitive": "återgivas",
    "activePreterite": "återgåvo",
    "activePresent": "återgiver",
    "activeSupine": "återgett",
    "imperative": "återgiv",
    "activeInfinitive": "återge"
  },
  {
    "passivePreterite": "återgåvos",
    "passivePresent": "återgives",
    "passiveSupine": "återgetts",
    "passiveInfinitive": "återgivas",
    "activePreterite": "återgåvo",
    "activePresent": "återgiver",
    "activeSupine": "återgett",
    "imperative": "återgiv",
    "activeInfinitive": "återge"
  },
  {
    "passivePreterite": "återgavs",
    "passivePresent": "återgives",
    "passiveSupine": "återgetts",
    "passiveInfinitive": "återgivas",
    "activePreterite": "återgåvo",
    "activePresent": "återgiver",
    "activeSupine": "återgett",
    "imperative": "återgiv",
    "activeInfinitive": "återge"
  },
  {
    "passivePreterite": "återgåvos",
    "passivePresent": "återges",
    "passiveSupine": "återgivits",
    "passiveInfinitive": "återgivas",
    "activePreterite": "återgåvo",
    "activePresent": "återgiver",
    "activeSupine": "återgett",
    "imperative": "återgiv",
    "activeInfinitive": "återge"
  },
  {
    "passivePreterite": "återgavs",
    "passivePresent": "återges",
    "passiveSupine": "återgivits",
    "passiveInfinitive": "återgivas",
    "activePreterite": "återgåvo",
    "activePresent": "återgiver",
    "activeSupine": "återgett",
    "imperative": "återgiv",
    "activeInfinitive": "återge"
  },
  {
    "passivePreterite": "återgåvos",
    "passivePresent": "återgives",
    "passiveSupine": "återgivits",
    "passiveInfinitive": "återgivas",
    "activePreterite": "återgåvo",
    "activePresent": "återgiver",
    "activeSupine": "återgett",
    "imperative": "återgiv",
    "activeInfinitive": "återge"
  },
  {
    "passivePreterite": "återgavs",
    "passivePresent": "återgives",
    "passiveSupine": "återgivits",
    "passiveInfinitive": "återgivas",
    "activePreterite": "återgåvo",
    "activePresent": "återgiver",
    "activeSupine": "återgett",
    "imperative": "återgiv",
    "activeInfinitive": "återge"
  },
  {
    "passivePreterite": "återgåvos",
    "passivePresent": "återges",
    "passiveSupine": "återgetts",
    "passiveInfinitive": "återges",
    "activePreterite": "återgav",
    "activePresent": "återgiver",
    "activeSupine": "återgett",
    "imperative": "återgiv",
    "activeInfinitive": "återge"
  },
  {
    "passivePreterite": "återgavs",
    "passivePresent": "återges",
    "passiveSupine": "återgetts",
    "passiveInfinitive": "återges",
    "activePreterite": "återgav",
    "activePresent": "återgiver",
    "activeSupine": "återgett",
    "imperative": "återgiv",
    "activeInfinitive": "återge"
  },
  {
    "passivePreterite": "återgåvos",
    "passivePresent": "återgives",
    "passiveSupine": "återgetts",
    "passiveInfinitive": "återges",
    "activePreterite": "återgav",
    "activePresent": "återgiver",
    "activeSupine": "återgett",
    "imperative": "återgiv",
    "activeInfinitive": "återge"
  },
  {
    "passivePreterite": "återgavs",
    "passivePresent": "återgives",
    "passiveSupine": "återgetts",
    "passiveInfinitive": "återges",
    "activePreterite": "återgav",
    "activePresent": "återgiver",
    "activeSupine": "återgett",
    "imperative": "återgiv",
    "activeInfinitive": "återge"
  },
  {
    "passivePreterite": "återgåvos",
    "passivePresent": "återges",
    "passiveSupine": "återgivits",
    "passiveInfinitive": "återges",
    "activePreterite": "återgav",
    "activePresent": "återgiver",
    "activeSupine": "återgett",
    "imperative": "återgiv",
    "activeInfinitive": "återge"
  },
  {
    "passivePreterite": "återgavs",
    "passivePresent": "återges",
    "passiveSupine": "återgivits",
    "passiveInfinitive": "återges",
    "activePreterite": "återgav",
    "activePresent": "återgiver",
    "activeSupine": "återgett",
    "imperative": "återgiv",
    "activeInfinitive": "återge"
  },
  {
    "passivePreterite": "återgåvos",
    "passivePresent": "återgives",
    "passiveSupine": "återgivits",
    "passiveInfinitive": "återges",
    "activePreterite": "återgav",
    "activePresent": "återgiver",
    "activeSupine": "återgett",
    "imperative": "återgiv",
    "activeInfinitive": "återge"
  },
  {
    "passivePreterite": "återgavs",
    "passivePresent": "återgives",
    "passiveSupine": "återgivits",
    "passiveInfinitive": "återges",
    "activePreterite": "återgav",
    "activePresent": "återgiver",
    "activeSupine": "återgett",
    "imperative": "återgiv",
    "activeInfinitive": "återge"
  },
  {
    "passivePreterite": "återgåvos",
    "passivePresent": "återges",
    "passiveSupine": "återgetts",
    "passiveInfinitive": "återgivas",
    "activePreterite": "återgav",
    "activePresent": "återgiver",
    "activeSupine": "återgett",
    "imperative": "återgiv",
    "activeInfinitive": "återge"
  },
  {
    "passivePreterite": "återgavs",
    "passivePresent": "återges",
    "passiveSupine": "återgetts",
    "passiveInfinitive": "återgivas",
    "activePreterite": "återgav",
    "activePresent": "återgiver",
    "activeSupine": "återgett",
    "imperative": "återgiv",
    "activeInfinitive": "återge"
  },
  {
    "passivePreterite": "återgåvos",
    "passivePresent": "återgives",
    "passiveSupine": "återgetts",
    "passiveInfinitive": "återgivas",
    "activePreterite": "återgav",
    "activePresent": "återgiver",
    "activeSupine": "återgett",
    "imperative": "återgiv",
    "activeInfinitive": "återge"
  },
  {
    "passivePreterite": "återgavs",
    "passivePresent": "återgives",
    "passiveSupine": "återgetts",
    "passiveInfinitive": "återgivas",
    "activePreterite": "återgav",
    "activePresent": "återgiver",
    "activeSupine": "återgett",
    "imperative": "återgiv",
    "activeInfinitive": "återge"
  },
  {
    "passivePreterite": "återgåvos",
    "passivePresent": "återges",
    "passiveSupine": "återgivits",
    "passiveInfinitive": "återgivas",
    "activePreterite": "återgav",
    "activePresent": "återgiver",
    "activeSupine": "återgett",
    "imperative": "återgiv",
    "activeInfinitive": "återge"
  },
  {
    "passivePreterite": "återgavs",
    "passivePresent": "återges",
    "passiveSupine": "återgivits",
    "passiveInfinitive": "återgivas",
    "activePreterite": "återgav",
    "activePresent": "återgiver",
    "activeSupine": "återgett",
    "imperative": "återgiv",
    "activeInfinitive": "återge"
  },
  {
    "passivePreterite": "återgåvos",
    "passivePresent": "återgives",
    "passiveSupine": "återgivits",
    "passiveInfinitive": "återgivas",
    "activePreterite": "återgav",
    "activePresent": "återgiver",
    "activeSupine": "återgett",
    "imperative": "återgiv",
    "activeInfinitive": "återge"
  },
  {
    "passivePreterite": "återgavs",
    "passivePresent": "återgives",
    "passiveSupine": "återgivits",
    "passiveInfinitive": "återgivas",
    "activePreterite": "återgav",
    "activePresent": "återgiver",
    "activeSupine": "återgett",
    "imperative": "återgiv",
    "activeInfinitive": "återge"
  },
  {
    "passivePreterite": "återgåvos",
    "passivePresent": "återges",
    "passiveSupine": "återgetts",
    "passiveInfinitive": "återges",
    "activePreterite": "återgåvo",
    "activePresent": "återgiver",
    "activeSupine": "återgivit",
    "imperative": "återgiv",
    "activeInfinitive": "återge"
  },
  {
    "passivePreterite": "återgavs",
    "passivePresent": "återges",
    "passiveSupine": "återgetts",
    "passiveInfinitive": "återges",
    "activePreterite": "återgåvo",
    "activePresent": "återgiver",
    "activeSupine": "återgivit",
    "imperative": "återgiv",
    "activeInfinitive": "återge"
  },
  {
    "passivePreterite": "återgåvos",
    "passivePresent": "återgives",
    "passiveSupine": "återgetts",
    "passiveInfinitive": "återges",
    "activePreterite": "återgåvo",
    "activePresent": "återgiver",
    "activeSupine": "återgivit",
    "imperative": "återgiv",
    "activeInfinitive": "återge"
  },
  {
    "passivePreterite": "återgavs",
    "passivePresent": "återgives",
    "passiveSupine": "återgetts",
    "passiveInfinitive": "återges",
    "activePreterite": "återgåvo",
    "activePresent": "återgiver",
    "activeSupine": "återgivit",
    "imperative": "återgiv",
    "activeInfinitive": "återge"
  },
  {
    "passivePreterite": "återgåvos",
    "passivePresent": "återges",
    "passiveSupine": "återgivits",
    "passiveInfinitive": "återges",
    "activePreterite": "återgåvo",
    "activePresent": "återgiver",
    "activeSupine": "återgivit",
    "imperative": "återgiv",
    "activeInfinitive": "återge"
  },
  {
    "passivePreterite": "återgavs",
    "passivePresent": "återges",
    "passiveSupine": "återgivits",
    "passiveInfinitive": "återges",
    "activePreterite": "återgåvo",
    "activePresent": "återgiver",
    "activeSupine": "återgivit",
    "imperative": "återgiv",
    "activeInfinitive": "återge"
  },
  {
    "passivePreterite": "återgåvos",
    "passivePresent": "återgives",
    "passiveSupine": "återgivits",
    "passiveInfinitive": "återges",
    "activePreterite": "återgåvo",
    "activePresent": "återgiver",
    "activeSupine": "återgivit",
    "imperative": "återgiv",
    "activeInfinitive": "återge"
  },
  {
    "passivePreterite": "återgavs",
    "passivePresent": "återgives",
    "passiveSupine": "återgivits",
    "passiveInfinitive": "återges",
    "activePreterite": "återgåvo",
    "activePresent": "återgiver",
    "activeSupine": "återgivit",
    "imperative": "återgiv",
    "activeInfinitive": "återge"
  },
  {
    "passivePreterite": "återgåvos",
    "passivePresent": "återges",
    "passiveSupine": "återgetts",
    "passiveInfinitive": "återgivas",
    "activePreterite": "återgåvo",
    "activePresent": "återgiver",
    "activeSupine": "återgivit",
    "imperative": "återgiv",
    "activeInfinitive": "återge"
  },
  {
    "passivePreterite": "återgavs",
    "passivePresent": "återges",
    "passiveSupine": "återgetts",
    "passiveInfinitive": "återgivas",
    "activePreterite": "återgåvo",
    "activePresent": "återgiver",
    "activeSupine": "återgivit",
    "imperative": "återgiv",
    "activeInfinitive": "återge"
  },
  {
    "passivePreterite": "återgåvos",
    "passivePresent": "återgives",
    "passiveSupine": "återgetts",
    "passiveInfinitive": "återgivas",
    "activePreterite": "återgåvo",
    "activePresent": "återgiver",
    "activeSupine": "återgivit",
    "imperative": "återgiv",
    "activeInfinitive": "återge"
  },
  {
    "passivePreterite": "återgavs",
    "passivePresent": "återgives",
    "passiveSupine": "återgetts",
    "passiveInfinitive": "återgivas",
    "activePreterite": "återgåvo",
    "activePresent": "återgiver",
    "activeSupine": "återgivit",
    "imperative": "återgiv",
    "activeInfinitive": "återge"
  },
  {
    "passivePreterite": "återgåvos",
    "passivePresent": "återges",
    "passiveSupine": "återgivits",
    "passiveInfinitive": "återgivas",
    "activePreterite": "återgåvo",
    "activePresent": "återgiver",
    "activeSupine": "återgivit",
    "imperative": "återgiv",
    "activeInfinitive": "återge"
  },
  {
    "passivePreterite": "återgavs",
    "passivePresent": "återges",
    "passiveSupine": "återgivits",
    "passiveInfinitive": "återgivas",
    "activePreterite": "återgåvo",
    "activePresent": "återgiver",
    "activeSupine": "återgivit",
    "imperative": "återgiv",
    "activeInfinitive": "återge"
  },
  {
    "passivePreterite": "återgåvos",
    "passivePresent": "återgives",
    "passiveSupine": "återgivits",
    "passiveInfinitive": "återgivas",
    "activePreterite": "återgåvo",
    "activePresent": "återgiver",
    "activeSupine": "återgivit",
    "imperative": "återgiv",
    "activeInfinitive": "återge"
  },
  {
    "passivePreterite": "återgavs",
    "passivePresent": "återgives",
    "passiveSupine": "återgivits",
    "passiveInfinitive": "återgivas",
    "activePreterite": "återgåvo",
    "activePresent": "återgiver",
    "activeSupine": "återgivit",
    "imperative": "återgiv",
    "activeInfinitive": "återge"
  },
  {
    "passivePreterite": "återgåvos",
    "passivePresent": "återges",
    "passiveSupine": "återgetts",
    "passiveInfinitive": "återges",
    "activePreterite": "återgav",
    "activePresent": "återgiver",
    "activeSupine": "återgivit",
    "imperative": "återgiv",
    "activeInfinitive": "återge"
  },
  {
    "passivePreterite": "återgavs",
    "passivePresent": "återges",
    "passiveSupine": "återgetts",
    "passiveInfinitive": "återges",
    "activePreterite": "återgav",
    "activePresent": "återgiver",
    "activeSupine": "återgivit",
    "imperative": "återgiv",
    "activeInfinitive": "återge"
  },
  {
    "passivePreterite": "återgåvos",
    "passivePresent": "återgives",
    "passiveSupine": "återgetts",
    "passiveInfinitive": "återges",
    "activePreterite": "återgav",
    "activePresent": "återgiver",
    "activeSupine": "återgivit",
    "imperative": "återgiv",
    "activeInfinitive": "återge"
  },
  {
    "passivePreterite": "återgavs",
    "passivePresent": "återgives",
    "passiveSupine": "återgetts",
    "passiveInfinitive": "återges",
    "activePreterite": "återgav",
    "activePresent": "återgiver",
    "activeSupine": "återgivit",
    "imperative": "återgiv",
    "activeInfinitive": "återge"
  },
  {
    "passivePreterite": "återgåvos",
    "passivePresent": "återges",
    "passiveSupine": "återgivits",
    "passiveInfinitive": "återges",
    "activePreterite": "återgav",
    "activePresent": "återgiver",
    "activeSupine": "återgivit",
    "imperative": "återgiv",
    "activeInfinitive": "återge"
  },
  {
    "passivePreterite": "återgavs",
    "passivePresent": "återges",
    "passiveSupine": "återgivits",
    "passiveInfinitive": "återges",
    "activePreterite": "återgav",
    "activePresent": "återgiver",
    "activeSupine": "återgivit",
    "imperative": "återgiv",
    "activeInfinitive": "återge"
  },
  {
    "passivePreterite": "återgåvos",
    "passivePresent": "återgives",
    "passiveSupine": "återgivits",
    "passiveInfinitive": "återges",
    "activePreterite": "återgav",
    "activePresent": "återgiver",
    "activeSupine": "återgivit",
    "imperative": "återgiv",
    "activeInfinitive": "återge"
  },
  {
    "passivePreterite": "återgavs",
    "passivePresent": "återgives",
    "passiveSupine": "återgivits",
    "passiveInfinitive": "återges",
    "activePreterite": "återgav",
    "activePresent": "återgiver",
    "activeSupine": "återgivit",
    "imperative": "återgiv",
    "activeInfinitive": "återge"
  },
  {
    "passivePreterite": "återgåvos",
    "passivePresent": "återges",
    "passiveSupine": "återgetts",
    "passiveInfinitive": "återgivas",
    "activePreterite": "återgav",
    "activePresent": "återgiver",
    "activeSupine": "återgivit",
    "imperative": "återgiv",
    "activeInfinitive": "återge"
  },
  {
    "passivePreterite": "återgavs",
    "passivePresent": "återges",
    "passiveSupine": "återgetts",
    "passiveInfinitive": "återgivas",
    "activePreterite": "återgav",
    "activePresent": "återgiver",
    "activeSupine": "återgivit",
    "imperative": "återgiv",
    "activeInfinitive": "återge"
  },
  {
    "passivePreterite": "återgåvos",
    "passivePresent": "återgives",
    "passiveSupine": "återgetts",
    "passiveInfinitive": "återgivas",
    "activePreterite": "återgav",
    "activePresent": "återgiver",
    "activeSupine": "återgivit",
    "imperative": "återgiv",
    "activeInfinitive": "återge"
  },
  {
    "passivePreterite": "återgavs",
    "passivePresent": "återgives",
    "passiveSupine": "återgetts",
    "passiveInfinitive": "återgivas",
    "activePreterite": "återgav",
    "activePresent": "återgiver",
    "activeSupine": "återgivit",
    "imperative": "återgiv",
    "activeInfinitive": "återge"
  },
  {
    "passivePreterite": "återgåvos",
    "passivePresent": "återges",
    "passiveSupine": "återgivits",
    "passiveInfinitive": "återgivas",
    "activePreterite": "återgav",
    "activePresent": "återgiver",
    "activeSupine": "återgivit",
    "imperative": "återgiv",
    "activeInfinitive": "återge"
  },
  {
    "passivePreterite": "återgavs",
    "passivePresent": "återges",
    "passiveSupine": "återgivits",
    "passiveInfinitive": "återgivas",
    "activePreterite": "återgav",
    "activePresent": "återgiver",
    "activeSupine": "återgivit",
    "imperative": "återgiv",
    "activeInfinitive": "återge"
  },
  {
    "passivePreterite": "återgåvos",
    "passivePresent": "återgives",
    "passiveSupine": "återgivits",
    "passiveInfinitive": "återgivas",
    "activePreterite": "återgav",
    "activePresent": "återgiver",
    "activeSupine": "återgivit",
    "imperative": "återgiv",
    "activeInfinitive": "återge"
  },
  {
    "passivePreterite": "återgavs",
    "passivePresent": "återgives",
    "passiveSupine": "återgivits",
    "passiveInfinitive": "återgivas",
    "activePreterite": "återgav",
    "activePresent": "återgiver",
    "activeSupine": "återgivit",
    "imperative": "återgiv",
    "activeInfinitive": "återge"
  },
  {
    "passivePreterite": "återgåvos",
    "passivePresent": "återges",
    "passiveSupine": "återgetts",
    "passiveInfinitive": "återges",
    "activePreterite": "återgåvo",
    "activePresent": "återgiver",
    "activeSupine": "återgett",
    "imperative": "återge",
    "activeInfinitive": "återgiva"
  },
  {
    "passivePreterite": "återgavs",
    "passivePresent": "återges",
    "passiveSupine": "återgetts",
    "passiveInfinitive": "återges",
    "activePreterite": "återgåvo",
    "activePresent": "återgiver",
    "activeSupine": "återgett",
    "imperative": "återge",
    "activeInfinitive": "återgiva"
  },
  {
    "passivePreterite": "återgåvos",
    "passivePresent": "återgives",
    "passiveSupine": "återgetts",
    "passiveInfinitive": "återges",
    "activePreterite": "återgåvo",
    "activePresent": "återgiver",
    "activeSupine": "återgett",
    "imperative": "återge",
    "activeInfinitive": "återgiva"
  },
  {
    "passivePreterite": "återgavs",
    "passivePresent": "återgives",
    "passiveSupine": "återgetts",
    "passiveInfinitive": "återges",
    "activePreterite": "återgåvo",
    "activePresent": "återgiver",
    "activeSupine": "återgett",
    "imperative": "återge",
    "activeInfinitive": "återgiva"
  },
  {
    "passivePreterite": "uttrycktes",
    "passivePresent": "uttrycks",
    "passiveSupine": "uttryckts",
    "passiveInfinitive": "uttryckas",
    "activePreterite": "uttryckte",
    "activePresent": "uttrycker",
    "activeSupine": "uttryckt",
    "imperative": "uttryck",
    "activeInfinitive": "uttrycka"
  },
  {
    "passivePreterite": "syddes",
    "passivePresent": "sys",
    "passiveSupine": "sytts",
    "passiveInfinitive": "sys",
    "activePreterite": "sydde",
    "activePresent": "syr",
    "activeSupine": "sytt",
    "imperative": "sy",
    "activeInfinitive": "sy"
  },
  {
    "passivePreterite": "hånades",
    "passivePresent": "hånas",
    "passiveSupine": "hånats",
    "passiveInfinitive": "hånas",
    "activePreterite": "hånade",
    "activePresent": "hånar",
    "activeSupine": "hånat",
    "imperative": "håna",
    "activeInfinitive": "håna"
  },
  {
    "passivePreterite": "såldes",
    "passivePresent": "säljs",
    "passiveSupine": "sålts",
    "passiveInfinitive": "säljas",
    "activePreterite": "sålde",
    "activePresent": "säljer",
    "activeSupine": "sålt",
    "imperative": "sälj",
    "activeInfinitive": "sälja"
  },
  {
    "passivePreterite": "ritades",
    "passivePresent": "ritas",
    "passiveSupine": "ritats",
    "passiveInfinitive": "ritas",
    "activePreterite": "ritade",
    "activePresent": "ritar",
    "activeSupine": "ritat",
    "imperative": "rita",
    "activeInfinitive": "rita"
  },
  {
    "passivePreterite": "renoverades",
    "passivePresent": "renoveras",
    "passiveSupine": "renoverats",
    "passiveInfinitive": "renoveras",
    "activePreterite": "renoverade",
    "activePresent": "renoverar",
    "activeSupine": "renoverat",
    "imperative": "renovera",
    "activeInfinitive": "renovera"
  },
  {
    "passivePreterite": "sysslades",
    "passivePresent": "sysslas",
    "passiveSupine": "sysslats",
    "passiveInfinitive": "sysslas",
    "activePreterite": "sysslade",
    "activePresent": "sysslar",
    "activeSupine": "sysslat",
    "imperative": "syssla",
    "activeInfinitive": "syssla"
  },
  {
    "passivePreterite": "utvandrades",
    "passivePresent": "utvandras",
    "passiveSupine": "utvandrats",
    "passiveInfinitive": "utvandras",
    "activePreterite": "utvandrade",
    "activePresent": "utvandrar",
    "activeSupine": "utvandrat",
    "imperative": "utvandra",
    "activeInfinitive": "utvandra"
  },
  {
    "passivePreterite": "föreskrevs",
    "passivePresent": "föreskrivs",
    "passiveSupine": "föreskrivits",
    "passiveInfinitive": "föreskrivas",
    "activePreterite": "föreskrev",
    "activePresent": "föreskriver",
    "activeSupine": "föreskrivit",
    "imperative": "föreskriv",
    "activeInfinitive": "föreskriva"
  },
  {
    "passivePreterite": "önskades",
    "passivePresent": "önskas",
    "passiveSupine": "önskats",
    "passiveInfinitive": "önskas",
    "activePreterite": "önskade",
    "activePresent": "önskar",
    "activeSupine": "önskat",
    "imperative": "önska",
    "activeInfinitive": "önska"
  },
  {
    "passivePreterite": "företogs",
    "passivePresent": "företas",
    "passiveSupine": "företagits",
    "passiveInfinitive": "företas",
    "activePreterite": "företog",
    "activePresent": "företar",
    "activeSupine": "företagit",
    "imperative": "företa",
    "activeInfinitive": "företa"
  },
  {
    "passivePreterite": "prånglades",
    "passivePresent": "prånglas",
    "passiveSupine": "prånglats",
    "passiveInfinitive": "prånglas",
    "activePreterite": "prånglade",
    "activePresent": "prånglar",
    "activeSupine": "prånglat",
    "imperative": "prångla",
    "activeInfinitive": "prångla"
  },
  {
    "passivePreterite": "pulsades",
    "passivePresent": "pulsas",
    "passiveSupine": "pulsats",
    "passiveInfinitive": "pulsas",
    "activePreterite": "pulsade",
    "activePresent": "pulsar",
    "activeSupine": "pulsat",
    "imperative": "pulsa",
    "activeInfinitive": "pulsa"
  },
  {
    "passivePreterite": "pulveriserades",
    "passivePresent": "pulveriseras",
    "passiveSupine": "pulveriserats",
    "passiveInfinitive": "pulveriseras",
    "activePreterite": "pulveriserade",
    "activePresent": "pulveriserar",
    "activeSupine": "pulveriserat",
    "imperative": "pulverisera",
    "activeInfinitive": "pulverisera"
  },
  {
    "passivePreterite": "purknades",
    "passivePresent": "purknas",
    "passiveSupine": "purknats",
    "passiveInfinitive": "purknas",
    "activePreterite": "purknade",
    "activePresent": "purknar",
    "activeSupine": "purknat",
    "imperative": "purkna",
    "activeInfinitive": "purkna"
  },
  {
    "passivePreterite": "pysslades",
    "passivePresent": "pysslas",
    "passiveSupine": "pysslats",
    "passiveInfinitive": "pysslas",
    "activePreterite": "pysslade",
    "activePresent": "pysslar",
    "activeSupine": "pysslat",
    "imperative": "pyssla",
    "activeInfinitive": "pyssla"
  },
  {
    "passivePreterite": "påbjöds",
    "passivePresent": "påbjuds",
    "passiveSupine": "påbjudits",
    "passiveInfinitive": "påbjudas",
    "activePreterite": "påbjöd",
    "activePresent": "påbjuder",
    "activeSupine": "påbjudit",
    "imperative": "påbjud",
    "activeInfinitive": "påbjuda"
  },
  {
    "passivePreterite": "påbördades",
    "passivePresent": "påbördas",
    "passiveSupine": "påbördats",
    "passiveInfinitive": "påbördas",
    "activePreterite": "påbördade",
    "activePresent": "påbördar",
    "activeSupine": "påbördat",
    "imperative": "påbörda",
    "activeInfinitive": "påbörda"
  },
  {
    "passivePreterite": "pålas",
    "passivePresent": "påläggs",
    "passiveSupine": "pålats",
    "passiveInfinitive": "påläggas",
    "activePreterite": "påla",
    "activePresent": "pålägger",
    "activeSupine": "pålat",
    "imperative": "pålägg",
    "activeInfinitive": "pålägga"
  },
  {
    "passivePreterite": "rackades",
    "passivePresent": "rackas",
    "passiveSupine": "rackats",
    "passiveInfinitive": "rackas",
    "activePreterite": "rackade",
    "activePresent": "rackar",
    "activeSupine": "rackat",
    "imperative": "racka",
    "activeInfinitive": "racka"
  },
  {
    "passivePreterite": "raggades",
    "passivePresent": "raggas",
    "passiveSupine": "raggats",
    "passiveInfinitive": "raggas",
    "activePreterite": "raggade",
    "activePresent": "raggar",
    "activeSupine": "raggat",
    "imperative": "ragga",
    "activeInfinitive": "ragga"
  },
  {
    "passivePreterite": "rappades",
    "passivePresent": "rappas",
    "passiveSupine": "rappats",
    "passiveInfinitive": "rappas",
    "activePreterite": "rappade",
    "activePresent": "rappar",
    "activeSupine": "rappat",
    "imperative": "rappa",
    "activeInfinitive": "rappa"
  },
  {
    "passivePreterite": "spelades",
    "passivePresent": "spelas",
    "passiveSupine": "spelats",
    "passiveInfinitive": "spelas",
    "activePreterite": "spelade",
    "activePresent": "spelar",
    "activeSupine": "spelat",
    "imperative": "spela",
    "activeInfinitive": "spela"
  },
  {
    "passivePreterite": "skrevs",
    "passivePresent": "skrivs",
    "passiveSupine": "skrivits",
    "passiveInfinitive": "skrivas",
    "activePreterite": "skrev",
    "activePresent": "skriver",
    "activeSupine": "skrivit",
    "imperative": "skriv",
    "activeInfinitive": "skriva"
  },
  {
    "passivePreterite": "lästes",
    "passivePresent": "läses",
    "passiveSupine": "lästs",
    "passiveInfinitive": "läsas",
    "activePreterite": "läste",
    "activePresent": "läser",
    "activeSupine": "läst",
    "imperative": "läs",
    "activeInfinitive": "läsa"
  },
  {
    "passivePreterite": "studerades",
    "passivePresent": "studeras",
    "passiveSupine": "studerats",
    "passiveInfinitive": "studeras",
    "activePreterite": "studerade",
    "activePresent": "studerar",
    "activeSupine": "studerat",
    "imperative": "studera",
    "activeInfinitive": "studera"
  },
  {
    "passivePreterite": "ställdes",
    "passivePresent": "ställs",
    "passiveSupine": "ställts",
    "passiveInfinitive": "ställas",
    "activePreterite": "ställde",
    "activePresent": "ställer",
    "activeSupine": "ställt",
    "imperative": "ställ",
    "activeInfinitive": "ställa"
  },
  {
    "passivePreterite": "borstades",
    "passivePresent": "borstas",
    "passiveSupine": "borstats",
    "passiveInfinitive": "borstas",
    "activePreterite": "borstade",
    "activePresent": "borstar",
    "activeSupine": "borstat",
    "imperative": "borsta",
    "activeInfinitive": "borsta"
  },
  {
    "passivePreterite": "sjöngs",
    "passivePresent": "sjungs",
    "passiveSupine": "sjungits",
    "passiveInfinitive": "sjungas",
    "activePreterite": "sjöng",
    "activePresent": "sjunger",
    "activeSupine": "sjungit",
    "imperative": "sjung",
    "activeInfinitive": "sjunga"
  },
  {
    "passivePreterite": "gavs",
    "passivePresent": "ges",
    "passiveSupine": "givits",
    "passiveInfinitive": "ges",
    "activePreterite": "gav",
    "activePresent": "ger",
    "activeSupine": "gett",
    "imperative": "ge",
    "activeInfinitive": "ge"
  },
  {
    "passivePreterite": "bjöds",
    "passivePresent": "bjuds",
    "passiveSupine": "bjudits",
    "passiveInfinitive": "bjudas",
    "activePreterite": "bjöd",
    "activePresent": "bjuder",
    "activeSupine": "bjudit",
    "imperative": "bjud",
    "activeInfinitive": "bjuda"
  },
  {
    "passivePreterite": "stods",
    "passivePresent": "stås",
    "passiveSupine": "ståtts",
    "passiveInfinitive": "stås",
    "activePreterite": "stodo",
    "activePresent": "står",
    "activeSupine": "stått",
    "imperative": "stå",
    "activeInfinitive": "stå"
  },
  {
    "passivePreterite": "stods",
    "passivePresent": "stås",
    "passiveSupine": "ståtts",
    "passiveInfinitive": "stås",
    "activePreterite": "stod",
    "activePresent": "står",
    "activeSupine": "stått",
    "imperative": "stå",
    "activeInfinitive": "stå"
  },
  {
    "passivePreterite": "klarades",
    "passivePresent": "klaras",
    "passiveSupine": "klarats",
    "passiveInfinitive": "klaras",
    "activePreterite": "klarade",
    "activePresent": "klarar",
    "activeSupine": "klarat",
    "imperative": "klara",
    "activeInfinitive": "klara"
  },
  {
    "passivePreterite": "jämfördes",
    "passivePresent": "jämförs",
    "passiveSupine": "jämförts",
    "passiveInfinitive": "jämföras",
    "activePreterite": "jämförde",
    "activePresent": "jämför",
    "activeSupine": "jämfört",
    "imperative": "jämför",
    "activeInfinitive": "jämföra"
  },
  {
    "passivePreterite": "yxmördades",
    "passivePresent": "yxmördas",
    "passiveSupine": "yxmördats",
    "passiveInfinitive": "yxmördas",
    "activePreterite": "yxmördade",
    "activePresent": "yxmördar",
    "activeSupine": "yxmördat",
    "imperative": "yxmörda",
    "activeInfinitive": "yxmörda"
  },
  {
    "passivePreterite": "vabbades",
    "passivePresent": "vabbas",
    "passiveSupine": "vabbats",
    "passiveInfinitive": "vabbas",
    "activePreterite": "vabbade",
    "activePresent": "vabbar",
    "activeSupine": "vabbat",
    "imperative": "vabba",
    "activeInfinitive": "vabba"
  },
  {
    "passivePreterite": "kommenterades",
    "passivePresent": "kommenteras",
    "passiveSupine": "kommenterats",
    "passiveInfinitive": "kommenteras",
    "activePreterite": "kommenterade",
    "activePresent": "kommenterar",
    "activeSupine": "kommenterat",
    "imperative": "kommentera",
    "activeInfinitive": "kommentera"
  },
  {
    "passivePreterite": "matchades",
    "passivePresent": "matchas",
    "passiveSupine": "matchats",
    "passiveInfinitive": "matchas",
    "activePreterite": "matchade",
    "activePresent": "matchar",
    "activeSupine": "matchat",
    "imperative": "matcha",
    "activeInfinitive": "matcha"
  },
  {
    "passivePreterite": "belas",
    "passivePresent": "beläggs",
    "passiveSupine": "belagts",
    "passiveInfinitive": "beläggas",
    "activePreterite": "bela",
    "activePresent": "belägger",
    "activeSupine": "belagt",
    "imperative": "belägg",
    "activeInfinitive": "belägga"
  },
  {
    "passivePreterite": "källbelas",
    "passivePresent": "källbeläggs",
    "passiveSupine": "källbelagts",
    "passiveInfinitive": "källbeläggas",
    "activePreterite": "källbela",
    "activePresent": "källbelägger",
    "activeSupine": "källbelagt",
    "imperative": "källbelägg",
    "activeInfinitive": "källbelägga"
  },
  {
    "passivePreterite": "leds",
    "passivePresent": "lids",
    "passiveSupine": "lidits",
    "passiveInfinitive": "lidas",
    "activePreterite": "led",
    "activePresent": "lider",
    "activeSupine": "lidits",
    "imperative": "lid",
    "activeInfinitive": "lida"
  },
  {
    "passivePreterite": "hanterades",
    "passivePresent": "hanteras",
    "passiveSupine": "hanterats",
    "passiveInfinitive": "hanteras",
    "activePreterite": "hanterade",
    "activePresent": "hanterar",
    "activeSupine": "hanterat",
    "imperative": "hantera",
    "activeInfinitive": "hantera"
  },
  {
    "passivePreterite": "tillmötesgicks",
    "passivePresent": "tillmötesgås",
    "passiveSupine": "tillmötesgåtts",
    "passiveInfinitive": "tillmötesgås",
    "activePreterite": "tillmötesgick",
    "activePresent": "tillmötesgår",
    "activeSupine": "tillmötesgått",
    "imperative": "tillmötesgå",
    "activeInfinitive": "tillmötesgå"
  },
  {
    "passivePreterite": "bockades",
    "passivePresent": "bockas",
    "passiveSupine": "bockats",
    "passiveInfinitive": "bockas",
    "activePreterite": "bockade",
    "activePresent": "bockar",
    "activeSupine": "bockat",
    "imperative": "bocka",
    "activeInfinitive": "bocka"
  },
  {
    "passivePreterite": "tentamenslästes",
    "passivePresent": "tentamensläses",
    "passiveSupine": "tentamenslästs",
    "passiveInfinitive": "tentamensläsas",
    "activePreterite": "tentamensläste",
    "activePresent": "tentamensläser",
    "activeSupine": "tentamensläst",
    "imperative": "tentamensläs",
    "activeInfinitive": "tentamensläsa"
  },
  {
    "passivePreterite": "frikopplades",
    "passivePresent": "frikopplas",
    "passiveSupine": "frikopplats",
    "passiveInfinitive": "frikopplas",
    "activePreterite": "frikopplade",
    "activePresent": "frikopplar",
    "activeSupine": "frikopplat",
    "imperative": "frikoppla",
    "activeInfinitive": "frikoppla"
  },
  {
    "passivePreterite": "avradikaliserades",
    "passivePresent": "avradikaliseras",
    "passiveSupine": "avradikaliserats",
    "passiveInfinitive": "avradikaliseras",
    "activePreterite": "avradikaliserade",
    "activePresent": "avradikaliserar",
    "activeSupine": "avradikaliserat",
    "imperative": "avradikalisera",
    "activeInfinitive": "avradikalisera"
  },
  {
    "passivePreterite": "motiverades",
    "passivePresent": "motiveras",
    "passiveSupine": "motiverats",
    "passiveInfinitive": "motiveras",
    "activePreterite": "motiverade",
    "activePresent": "motiverar",
    "activeSupine": "motiverat",
    "imperative": "motivera",
    "activeInfinitive": "motivera"
  },
  {
    "passivePreterite": "valarbetades",
    "passivePresent": "valarbetas",
    "passiveSupine": "valarbetats",
    "passiveInfinitive": "valarbetas",
    "activePreterite": "valarbetade",
    "activePresent": "valarbetar",
    "activeSupine": "valarbetat",
    "imperative": "valarbeta",
    "activeInfinitive": "valarbeta"
  },
  {
    "passivePreterite": "prövades",
    "passivePresent": "prövas",
    "passiveSupine": "prövats",
    "passiveInfinitive": "prövas",
    "activePreterite": "prövade",
    "activePresent": "prövar",
    "activeSupine": "prövat",
    "imperative": "pröva",
    "activeInfinitive": "pröva"
  },
  {
    "passivePreterite": "utexaminerades",
    "passivePresent": "utexamineras",
    "passiveSupine": "utexaminerats",
    "passiveInfinitive": "utexamineras",
    "activePreterite": "utexaminerade",
    "activePresent": "utexaminerar",
    "activeSupine": "utexaminerat",
    "imperative": "utexaminera",
    "activeInfinitive": "utexaminera"
  },
  {
    "passivePreterite": "förutspåddes",
    "passivePresent": "förutspås",
    "passiveSupine": "förutspåtts",
    "passiveInfinitive": "förutspås",
    "activePreterite": "förutspådde",
    "activePresent": "förutspår",
    "activeSupine": "förutspått",
    "imperative": "förutspå",
    "activeInfinitive": "förutspå"
  },
  {
    "passivePreterite": "licenstillverkades",
    "passivePresent": "licenstillverkas",
    "passiveSupine": "licenstillverkats",
    "passiveInfinitive": "licenstillverkas",
    "activePreterite": "licenstillverkade",
    "activePresent": "licenstillverkar",
    "activeSupine": "licenstillverkat",
    "imperative": "licenstillverka",
    "activeInfinitive": "licenstillverka"
  },
  {
    "passivePreterite": "frukosterades",
    "passivePresent": "frukosteras",
    "passiveSupine": "frukosterats",
    "passiveInfinitive": "frukosteras",
    "activePreterite": "frukosterade",
    "activePresent": "frukosterar",
    "activeSupine": "frukosterat",
    "imperative": "frukostera",
    "activeInfinitive": "frukostera"
  },
  {
    "passivePreterite": "prioriterades",
    "passivePresent": "prioriteras",
    "passiveSupine": "prioriterats",
    "passiveInfinitive": "prioriteras",
    "activePreterite": "prioriterade",
    "activePresent": "prioriterar",
    "activeSupine": "prioriterat",
    "imperative": "prioritera",
    "activeInfinitive": "prioritera"
  },
  {
    "passivePreterite": "avstods",
    "passivePresent": "avstås",
    "passiveSupine": "avståtts",
    "passiveInfinitive": "avstås",
    "activePreterite": "avstod",
    "activePresent": "avstår",
    "activeSupine": "avstått",
    "imperative": "avstå",
    "activeInfinitive": "avstå"
  },
  {
    "passivePreterite": "gnisslades",
    "passivePresent": "gnisslas",
    "passiveSupine": "gnisslats",
    "passiveInfinitive": "gnisslas",
    "activePreterite": "gnisslade",
    "activePresent": "gnisslar",
    "activeSupine": "gnisslat",
    "imperative": "gnissla",
    "activeInfinitive": "gnissla"
  },
  {
    "passivePreterite": "åtgärdades",
    "passivePresent": "åtgärdas",
    "passiveSupine": "åtgärdats",
    "passiveInfinitive": "åtgärdas",
    "activePreterite": "åtgärdade",
    "activePresent": "åtgärdar",
    "activeSupine": "åtgärdat",
    "imperative": "åtgärda",
    "activeInfinitive": "åtgärda"
  },
  {
    "passivePreterite": "krishanterades",
    "passivePresent": "krishanteras",
    "passiveSupine": "krishanterats",
    "passiveInfinitive": "krishanteras",
    "activePreterite": "krishanterade",
    "activePresent": "krishanterar",
    "activeSupine": "krishanterat",
    "imperative": "krishantera",
    "activeInfinitive": "krishantera"
  },
  {
    "passivePreterite": "infördes",
    "passivePresent": "införs",
    "passiveSupine": "införts",
    "passiveInfinitive": "införas",
    "activePreterite": "införde",
    "activePresent": "inför",
    "activeSupine": "infört",
    "imperative": "inför",
    "activeInfinitive": "införa"
  },
  {
    "passivePreterite": "konstruerades",
    "passivePresent": "konstrueras",
    "passiveSupine": "konstruerats",
    "passiveInfinitive": "konstrueras",
    "activePreterite": "konstruerade",
    "activePresent": "konstruerar",
    "activeSupine": "konstruerat",
    "imperative": "konstruera",
    "activeInfinitive": "konstruera"
  },
  {
    "passivePreterite": "talades",
    "passivePresent": "talas",
    "passiveSupine": "talats",
    "passiveInfinitive": "talas",
    "activePreterite": "talade",
    "activePresent": "talar",
    "activeSupine": "talat",
    "imperative": "tala",
    "activeInfinitive": "tala"
  },
  {
    "passivePreterite": "skickades",
    "passivePresent": "skickas",
    "passiveSupine": "skickats",
    "passiveInfinitive": "skickas",
    "activePreterite": "skickade",
    "activePresent": "skickar",
    "activeSupine": "skickat",
    "imperative": "skicka",
    "activeInfinitive": "skicka"
  },
  {
    "passivePreterite": "kändes",
    "passivePresent": "känns",
    "passiveSupine": "känts",
    "passiveInfinitive": "kännas",
    "activePreterite": "kände",
    "activePresent": "känner",
    "activeSupine": "känt",
    "imperative": "känn",
    "activeInfinitive": "känna"
  },
  {
    "passivePreterite": "stirrades",
    "passivePresent": "stirras",
    "passiveSupine": "strittats",
    "passiveInfinitive": "stirras",
    "activePreterite": "stirrade",
    "activePresent": "stirrar",
    "activeSupine": "stirrat",
    "imperative": "stirr",
    "activeInfinitive": "stirra"
  },
  {
    "passivePreterite": "utreddes",
    "passivePresent": "utreds",
    "passiveSupine": "utretts",
    "passiveInfinitive": "utredas",
    "activePreterite": "utredde",
    "activePresent": "utreder",
    "activeSupine": "utrett",
    "imperative": "utred",
    "activeInfinitive": "utreda"
  },
  {
    "passivePreterite": "uppdaterades",
    "passivePresent": "uppdateras",
    "passiveSupine": "uppdaterats",
    "passiveInfinitive": "uppdateras",
    "activePreterite": "uppdaterade",
    "activePresent": "uppdaterar",
    "activeSupine": "uppdaterat",
    "imperative": "uppdatera",
    "activeInfinitive": "uppdatera"
  },
  {
    "passivePreterite": "tåldes",
    "passivePresent": "tåls",
    "passiveSupine": "tålts",
    "passiveInfinitive": "tålas",
    "activePreterite": "tålde",
    "activePresent": "tål",
    "activeSupine": "tålt",
    "imperative": "tål",
    "activeInfinitive": "tåla"
  },
  {
    "passivePreterite": "omvärderades",
    "passivePresent": "omvärderas",
    "passiveSupine": "omvärderats",
    "passiveInfinitive": "omvärderas",
    "activePreterite": "omvärderade",
    "activePresent": "omvärderar",
    "activeSupine": "omvärderat",
    "imperative": "omvärdera",
    "activeInfinitive": "omvärdera"
  },
  {
    "passivePreterite": "fascinerades",
    "passivePresent": "fascineras",
    "passiveSupine": "fascinerats",
    "passiveInfinitive": "fascineras",
    "activePreterite": "fascinerade",
    "activePresent": "fascinerar",
    "activeSupine": "fascinerat",
    "imperative": "fascinera",
    "activeInfinitive": "fascinera"
  },
  {
    "passivePreterite": "backades",
    "passivePresent": "backas",
    "passiveSupine": "backats",
    "passiveInfinitive": "backas",
    "activePreterite": "backade",
    "activePresent": "backar",
    "activeSupine": "backat",
    "imperative": "backa",
    "activeInfinitive": "backa"
  },
  {
    "passivePreterite": "övermannades",
    "passivePresent": "övermannas",
    "passiveSupine": "övermannats",
    "passiveInfinitive": "övermannas",
    "activePreterite": "övermannade",
    "activePresent": "övermannar",
    "activeSupine": "övermannat",
    "imperative": "övermanna",
    "activeInfinitive": "övermanna"
  },
  {
    "passivePreterite": "utformades",
    "passivePresent": "utformas",
    "passiveSupine": "utformats",
    "passiveInfinitive": "utformas",
    "activePreterite": "utformade",
    "activePresent": "utformar",
    "activeSupine": "utformat",
    "imperative": "utforma",
    "activeInfinitive": "utforma"
  },
  {
    "passivePreterite": "stöddes",
    "passivePresent": "stöds",
    "passiveSupine": "stötts",
    "passiveInfinitive": "stödjas",
    "activePreterite": "stödde",
    "activePresent": "stödjer",
    "activeSupine": "stött",
    "imperative": "stöd",
    "activeInfinitive": "stödja"
  },
  {
    "passivePreterite": "fäktades",
    "passivePresent": "fäktas",
    "passiveSupine": "fäktats",
    "passiveInfinitive": "fäktas",
    "activePreterite": "fäktade",
    "activePresent": "fäktar",
    "activeSupine": "fäktat",
    "imperative": "fäkta",
    "activeInfinitive": "fäkta"
  },
  {
    "passivePreterite": "förargades",
    "passivePresent": "förargas",
    "passiveSupine": "förargats",
    "passiveInfinitive": "förargas",
    "activePreterite": "förargade",
    "activePresent": "förargar",
    "activeSupine": "förargat",
    "imperative": "förarga",
    "activeInfinitive": "förarga"
  },
  {
    "passivePreterite": "förbigicks",
    "passivePresent": "förbigås",
    "passiveSupine": "förbigåtts",
    "passiveInfinitive": "förbigås",
    "activePreterite": "förbigick",
    "activePresent": "förbigår",
    "activeSupine": "förbigått",
    "imperative": "förbigå",
    "activeInfinitive": "förbigå"
  },
  {
    "passivePreterite": "förblevs",
    "passivePresent": "förblivs",
    "passiveSupine": "förblivits",
    "passiveInfinitive": "förblivas",
    "activePreterite": "förblev",
    "activePresent": "förbliver",
    "activeSupine": "förblivit",
    "imperative": "förbliv",
    "activeInfinitive": "förbliva"
  },
  {
    "passivePreterite": "förblevs",
    "passivePresent": "förblivs",
    "passiveSupine": "förblivits",
    "passiveInfinitive": "förblivas",
    "activePreterite": "förblev",
    "activePresent": "förblir",
    "activeSupine": "förblivit",
    "imperative": "förbliv",
    "activeInfinitive": "förbliva"
  },
  {
    "passivePreterite": "förblevs",
    "passivePresent": "förblivs",
    "passiveSupine": "förblivits",
    "passiveInfinitive": "förblivas",
    "activePreterite": "förblev",
    "activePresent": "förbliver",
    "activeSupine": "förblivit",
    "imperative": "förbliv",
    "activeInfinitive": "förbli"
  },
  {
    "passivePreterite": "förblevs",
    "passivePresent": "förblivs",
    "passiveSupine": "förblivits",
    "passiveInfinitive": "förblivas",
    "activePreterite": "förblev",
    "activePresent": "förblir",
    "activeSupine": "förblivit",
    "imperative": "förbliv",
    "activeInfinitive": "förbli"
  },
  {
    "passivePreterite": "förebråddes",
    "passivePresent": "förebrås",
    "passiveSupine": "förebrås",
    "passiveInfinitive": "förebrås",
    "activePreterite": "förebrådde",
    "activePresent": "förebrår",
    "activeSupine": "förebrå",
    "imperative": "förebrå",
    "activeInfinitive": "förebrå"
  },
  {
    "passivePreterite": "förfogades",
    "passivePresent": "förfogas",
    "passiveSupine": "förfogats",
    "passiveInfinitive": "förfogas",
    "activePreterite": "förfogade",
    "activePresent": "förfogar",
    "activeSupine": "förfogat",
    "imperative": "förfoga",
    "activeInfinitive": "förfoga"
  },
  {
    "passivePreterite": "förfäktades",
    "passivePresent": "förfäktas",
    "passiveSupine": "förfäktats",
    "passiveInfinitive": "förfäktas",
    "activePreterite": "förfäktade",
    "activePresent": "förfäktar",
    "activeSupine": "förfäktat",
    "imperative": "förfäkta",
    "activeInfinitive": "förfäkta"
  },
  {
    "passivePreterite": "förmultnades",
    "passivePresent": "förmultnas",
    "passiveSupine": "förmultnats",
    "passiveInfinitive": "förmultnas",
    "activePreterite": "förmultnade",
    "activePresent": "förmultnar",
    "activeSupine": "förmultnat",
    "imperative": "förmultna",
    "activeInfinitive": "förmultna"
  },
  {
    "passivePreterite": "försenades",
    "passivePresent": "försenas",
    "passiveSupine": "försenats",
    "passiveInfinitive": "försenas",
    "activePreterite": "försenade",
    "activePresent": "försenar",
    "activeSupine": "försenat",
    "imperative": "försena",
    "activeInfinitive": "försena"
  },
  {
    "passivePreterite": "försinkades",
    "passivePresent": "försinkas",
    "passiveSupine": "försinkats",
    "passiveInfinitive": "försinkas",
    "activePreterite": "försinkade",
    "activePresent": "försinkar",
    "activeSupine": "försinkat",
    "imperative": "försinka",
    "activeInfinitive": "försinka"
  },
  {
    "passivePreterite": "förskingrades",
    "passivePresent": "förskingras",
    "passiveSupine": "förskingrats",
    "passiveInfinitive": "förskingras",
    "activePreterite": "förskingrade",
    "activePresent": "förskingrar",
    "activeSupine": "förskingrat",
    "imperative": "förskingra",
    "activeInfinitive": "förskingra"
  },
  {
    "passivePreterite": "förslets",
    "passivePresent": "förslits",
    "passiveSupine": "förslitits",
    "passiveInfinitive": "förslitas",
    "activePreterite": "förslet",
    "activePresent": "försliter",
    "activeSupine": "förslitit",
    "imperative": "förslit",
    "activeInfinitive": "förslita"
  },
  {
    "passivePreterite": "försoffades",
    "passivePresent": "försoffas",
    "passiveSupine": "försoffats",
    "passiveInfinitive": "försoffas",
    "activePreterite": "försoffade",
    "activePresent": "försoffar",
    "activeSupine": "försoffat",
    "imperative": "försoffa",
    "activeInfinitive": "försoffa"
  },
  {
    "passivePreterite": "förstelnades",
    "passivePresent": "förstelnas",
    "passiveSupine": "förstelnats",
    "passiveInfinitive": "förstelnas",
    "activePreterite": "förstelnade",
    "activePresent": "förstelnar",
    "activeSupine": "förstelnat",
    "imperative": "förstelna",
    "activeInfinitive": "förstelna"
  },
  {
    "passivePreterite": "förvissades",
    "passivePresent": "förvissas",
    "passiveSupine": "förvissats",
    "passiveInfinitive": "förvissas",
    "activePreterite": "förvissade",
    "activePresent": "förvissar",
    "activeSupine": "förvissat",
    "imperative": "förvissa",
    "activeInfinitive": "förvissa"
  },
  {
    "passivePreterite": "förvissnades",
    "passivePresent": "förvissnas",
    "passiveSupine": "förvissnats",
    "passiveInfinitive": "förvissnas",
    "activePreterite": "förvissnade",
    "activePresent": "förvissnar",
    "activeSupine": "förvissnat",
    "imperative": "förvissna",
    "activeInfinitive": "förvissna"
  },
  {
    "passivePreterite": "gamades",
    "passivePresent": "gamas",
    "passiveSupine": "gamats",
    "passiveInfinitive": "gamas",
    "activePreterite": "gamade",
    "activePresent": "gamar",
    "activeSupine": "gamat",
    "imperative": "gama",
    "activeInfinitive": "gama"
  },
  {
    "passivePreterite": "messades",
    "passivePresent": "messas",
    "passiveSupine": "messats",
    "passiveInfinitive": "messas",
    "activePreterite": "messade",
    "activePresent": "messar",
    "activeSupine": "messat",
    "imperative": "messa",
    "activeInfinitive": "messa"
  },
  {
    "passivePreterite": "mikrades",
    "passivePresent": "mikras",
    "passiveSupine": "mikrats",
    "passiveInfinitive": "mikras",
    "activePreterite": "mikrade",
    "activePresent": "mikrar",
    "activeSupine": "mikrat",
    "imperative": "mikra",
    "activeInfinitive": "mikra"
  },
  {
    "passivePreterite": "mildrades",
    "passivePresent": "mildras",
    "passiveSupine": "mildrats",
    "passiveInfinitive": "mildras",
    "activePreterite": "mildrade",
    "activePresent": "mildrar",
    "activeSupine": "mildrat",
    "imperative": "mildra",
    "activeInfinitive": "mildra"
  },
  {
    "passivePreterite": "molades",
    "passivePresent": "molas",
    "passiveSupine": "molats",
    "passiveInfinitive": "molas",
    "activePreterite": "molade",
    "activePresent": "molar",
    "activeSupine": "molat",
    "imperative": "mola",
    "activeInfinitive": "mola"
  },
  {
    "passivePreterite": "motvägdes",
    "passivePresent": "motvägs",
    "passiveSupine": "motvägts",
    "passiveInfinitive": "motvägas",
    "activePreterite": "motvägde",
    "activePresent": "motväger",
    "activeSupine": "motvägt",
    "imperative": "motväg",
    "activeInfinitive": "motväga"
  },
  {
    "passivePreterite": "återgåvos",
    "passivePresent": "återges",
    "passiveSupine": "återgivits",
    "passiveInfinitive": "återges",
    "activePreterite": "återgåvo",
    "activePresent": "återgiver",
    "activeSupine": "återgett",
    "imperative": "återge",
    "activeInfinitive": "återgiva"
  },
  {
    "passivePreterite": "återgavs",
    "passivePresent": "återges",
    "passiveSupine": "återgivits",
    "passiveInfinitive": "återges",
    "activePreterite": "återgåvo",
    "activePresent": "återgiver",
    "activeSupine": "återgett",
    "imperative": "återge",
    "activeInfinitive": "återgiva"
  },
  {
    "passivePreterite": "återgåvos",
    "passivePresent": "återgives",
    "passiveSupine": "återgivits",
    "passiveInfinitive": "återges",
    "activePreterite": "återgåvo",
    "activePresent": "återgiver",
    "activeSupine": "återgett",
    "imperative": "återge",
    "activeInfinitive": "återgiva"
  },
  {
    "passivePreterite": "återgavs",
    "passivePresent": "återgives",
    "passiveSupine": "återgivits",
    "passiveInfinitive": "återges",
    "activePreterite": "återgåvo",
    "activePresent": "återgiver",
    "activeSupine": "återgett",
    "imperative": "återge",
    "activeInfinitive": "återgiva"
  },
  {
    "passivePreterite": "återgåvos",
    "passivePresent": "återges",
    "passiveSupine": "återgetts",
    "passiveInfinitive": "återgivas",
    "activePreterite": "återgåvo",
    "activePresent": "återgiver",
    "activeSupine": "återgett",
    "imperative": "återge",
    "activeInfinitive": "återgiva"
  },
  {
    "passivePreterite": "återgavs",
    "passivePresent": "återges",
    "passiveSupine": "återgetts",
    "passiveInfinitive": "återgivas",
    "activePreterite": "återgåvo",
    "activePresent": "återgiver",
    "activeSupine": "återgett",
    "imperative": "återge",
    "activeInfinitive": "återgiva"
  },
  {
    "passivePreterite": "återgåvos",
    "passivePresent": "återgives",
    "passiveSupine": "återgetts",
    "passiveInfinitive": "återgivas",
    "activePreterite": "återgåvo",
    "activePresent": "återgiver",
    "activeSupine": "återgett",
    "imperative": "återge",
    "activeInfinitive": "återgiva"
  },
  {
    "passivePreterite": "återgavs",
    "passivePresent": "återgives",
    "passiveSupine": "återgetts",
    "passiveInfinitive": "återgivas",
    "activePreterite": "återgåvo",
    "activePresent": "återgiver",
    "activeSupine": "återgett",
    "imperative": "återge",
    "activeInfinitive": "återgiva"
  },
  {
    "passivePreterite": "återgåvos",
    "passivePresent": "återges",
    "passiveSupine": "återgivits",
    "passiveInfinitive": "återgivas",
    "activePreterite": "återgåvo",
    "activePresent": "återgiver",
    "activeSupine": "återgett",
    "imperative": "återge",
    "activeInfinitive": "återgiva"
  },
  {
    "passivePreterite": "återgavs",
    "passivePresent": "återges",
    "passiveSupine": "återgivits",
    "passiveInfinitive": "återgivas",
    "activePreterite": "återgåvo",
    "activePresent": "återgiver",
    "activeSupine": "återgett",
    "imperative": "återge",
    "activeInfinitive": "återgiva"
  },
  {
    "passivePreterite": "återgåvos",
    "passivePresent": "återgives",
    "passiveSupine": "återgivits",
    "passiveInfinitive": "återgivas",
    "activePreterite": "återgåvo",
    "activePresent": "återgiver",
    "activeSupine": "återgett",
    "imperative": "återge",
    "activeInfinitive": "återgiva"
  },
  {
    "passivePreterite": "återgavs",
    "passivePresent": "återgives",
    "passiveSupine": "återgivits",
    "passiveInfinitive": "återgivas",
    "activePreterite": "återgåvo",
    "activePresent": "återgiver",
    "activeSupine": "återgett",
    "imperative": "återge",
    "activeInfinitive": "återgiva"
  },
  {
    "passivePreterite": "återgåvos",
    "passivePresent": "återges",
    "passiveSupine": "återgetts",
    "passiveInfinitive": "återges",
    "activePreterite": "återgav",
    "activePresent": "återgiver",
    "activeSupine": "återgett",
    "imperative": "återge",
    "activeInfinitive": "återgiva"
  },
  {
    "passivePreterite": "återgavs",
    "passivePresent": "återges",
    "passiveSupine": "återgetts",
    "passiveInfinitive": "återges",
    "activePreterite": "återgav",
    "activePresent": "återgiver",
    "activeSupine": "återgett",
    "imperative": "återge",
    "activeInfinitive": "återgiva"
  },
  {
    "passivePreterite": "återgåvos",
    "passivePresent": "återgives",
    "passiveSupine": "återgetts",
    "passiveInfinitive": "återges",
    "activePreterite": "återgav",
    "activePresent": "återgiver",
    "activeSupine": "återgett",
    "imperative": "återge",
    "activeInfinitive": "återgiva"
  },
  {
    "passivePreterite": "återgavs",
    "passivePresent": "återgives",
    "passiveSupine": "återgetts",
    "passiveInfinitive": "återges",
    "activePreterite": "återgav",
    "activePresent": "återgiver",
    "activeSupine": "återgett",
    "imperative": "återge",
    "activeInfinitive": "återgiva"
  },
  {
    "passivePreterite": "återgåvos",
    "passivePresent": "återges",
    "passiveSupine": "återgivits",
    "passiveInfinitive": "återges",
    "activePreterite": "återgav",
    "activePresent": "återgiver",
    "activeSupine": "återgett",
    "imperative": "återge",
    "activeInfinitive": "återgiva"
  },
  {
    "passivePreterite": "återgavs",
    "passivePresent": "återges",
    "passiveSupine": "återgivits",
    "passiveInfinitive": "återges",
    "activePreterite": "återgav",
    "activePresent": "återgiver",
    "activeSupine": "återgett",
    "imperative": "återge",
    "activeInfinitive": "återgiva"
  },
  {
    "passivePreterite": "återgåvos",
    "passivePresent": "återgives",
    "passiveSupine": "återgivits",
    "passiveInfinitive": "återges",
    "activePreterite": "återgav",
    "activePresent": "återgiver",
    "activeSupine": "återgett",
    "imperative": "återge",
    "activeInfinitive": "återgiva"
  },
  {
    "passivePreterite": "återgavs",
    "passivePresent": "återgives",
    "passiveSupine": "återgivits",
    "passiveInfinitive": "återges",
    "activePreterite": "återgav",
    "activePresent": "återgiver",
    "activeSupine": "återgett",
    "imperative": "återge",
    "activeInfinitive": "återgiva"
  },
  {
    "passivePreterite": "återgåvos",
    "passivePresent": "återges",
    "passiveSupine": "återgetts",
    "passiveInfinitive": "återgivas",
    "activePreterite": "återgav",
    "activePresent": "återgiver",
    "activeSupine": "återgett",
    "imperative": "återge",
    "activeInfinitive": "återgiva"
  },
  {
    "passivePreterite": "återgavs",
    "passivePresent": "återges",
    "passiveSupine": "återgetts",
    "passiveInfinitive": "återgivas",
    "activePreterite": "återgav",
    "activePresent": "återgiver",
    "activeSupine": "återgett",
    "imperative": "återge",
    "activeInfinitive": "återgiva"
  },
  {
    "passivePreterite": "återgåvos",
    "passivePresent": "återgives",
    "passiveSupine": "återgetts",
    "passiveInfinitive": "återgivas",
    "activePreterite": "återgav",
    "activePresent": "återgiver",
    "activeSupine": "återgett",
    "imperative": "återge",
    "activeInfinitive": "återgiva"
  },
  {
    "passivePreterite": "återgavs",
    "passivePresent": "återgives",
    "passiveSupine": "återgetts",
    "passiveInfinitive": "återgivas",
    "activePreterite": "återgav",
    "activePresent": "återgiver",
    "activeSupine": "återgett",
    "imperative": "återge",
    "activeInfinitive": "återgiva"
  },
  {
    "passivePreterite": "återgåvos",
    "passivePresent": "återges",
    "passiveSupine": "återgivits",
    "passiveInfinitive": "återgivas",
    "activePreterite": "återgav",
    "activePresent": "återgiver",
    "activeSupine": "återgett",
    "imperative": "återge",
    "activeInfinitive": "återgiva"
  },
  {
    "passivePreterite": "återgavs",
    "passivePresent": "återges",
    "passiveSupine": "återgivits",
    "passiveInfinitive": "återgivas",
    "activePreterite": "återgav",
    "activePresent": "återgiver",
    "activeSupine": "återgett",
    "imperative": "återge",
    "activeInfinitive": "återgiva"
  },
  {
    "passivePreterite": "återgåvos",
    "passivePresent": "återgives",
    "passiveSupine": "återgivits",
    "passiveInfinitive": "återgivas",
    "activePreterite": "återgav",
    "activePresent": "återgiver",
    "activeSupine": "återgett",
    "imperative": "återge",
    "activeInfinitive": "återgiva"
  },
  {
    "passivePreterite": "återgavs",
    "passivePresent": "återgives",
    "passiveSupine": "återgivits",
    "passiveInfinitive": "återgivas",
    "activePreterite": "återgav",
    "activePresent": "återgiver",
    "activeSupine": "återgett",
    "imperative": "återge",
    "activeInfinitive": "återgiva"
  },
  {
    "passivePreterite": "återgåvos",
    "passivePresent": "återges",
    "passiveSupine": "återgetts",
    "passiveInfinitive": "återges",
    "activePreterite": "återgåvo",
    "activePresent": "återgiver",
    "activeSupine": "återgivit",
    "imperative": "återge",
    "activeInfinitive": "återgiva"
  },
  {
    "passivePreterite": "återgavs",
    "passivePresent": "återges",
    "passiveSupine": "återgetts",
    "passiveInfinitive": "återges",
    "activePreterite": "återgåvo",
    "activePresent": "återgiver",
    "activeSupine": "återgivit",
    "imperative": "återge",
    "activeInfinitive": "återgiva"
  },
  {
    "passivePreterite": "återgåvos",
    "passivePresent": "återgives",
    "passiveSupine": "återgetts",
    "passiveInfinitive": "återges",
    "activePreterite": "återgåvo",
    "activePresent": "återgiver",
    "activeSupine": "återgivit",
    "imperative": "återge",
    "activeInfinitive": "återgiva"
  },
  {
    "passivePreterite": "återgavs",
    "passivePresent": "återgives",
    "passiveSupine": "återgetts",
    "passiveInfinitive": "återges",
    "activePreterite": "återgåvo",
    "activePresent": "återgiver",
    "activeSupine": "återgivit",
    "imperative": "återge",
    "activeInfinitive": "återgiva"
  },
  {
    "passivePreterite": "återgåvos",
    "passivePresent": "återges",
    "passiveSupine": "återgivits",
    "passiveInfinitive": "återges",
    "activePreterite": "återgåvo",
    "activePresent": "återgiver",
    "activeSupine": "återgivit",
    "imperative": "återge",
    "activeInfinitive": "återgiva"
  },
  {
    "passivePreterite": "återgavs",
    "passivePresent": "återges",
    "passiveSupine": "återgivits",
    "passiveInfinitive": "återges",
    "activePreterite": "återgåvo",
    "activePresent": "återgiver",
    "activeSupine": "återgivit",
    "imperative": "återge",
    "activeInfinitive": "återgiva"
  },
  {
    "passivePreterite": "återgåvos",
    "passivePresent": "återgives",
    "passiveSupine": "återgivits",
    "passiveInfinitive": "återges",
    "activePreterite": "återgåvo",
    "activePresent": "återgiver",
    "activeSupine": "återgivit",
    "imperative": "återge",
    "activeInfinitive": "återgiva"
  },
  {
    "passivePreterite": "återgavs",
    "passivePresent": "återgives",
    "passiveSupine": "återgivits",
    "passiveInfinitive": "återges",
    "activePreterite": "återgåvo",
    "activePresent": "återgiver",
    "activeSupine": "återgivit",
    "imperative": "återge",
    "activeInfinitive": "återgiva"
  },
  {
    "passivePreterite": "återgåvos",
    "passivePresent": "återges",
    "passiveSupine": "återgetts",
    "passiveInfinitive": "återgivas",
    "activePreterite": "återgåvo",
    "activePresent": "återgiver",
    "activeSupine": "återgivit",
    "imperative": "återge",
    "activeInfinitive": "återgiva"
  },
  {
    "passivePreterite": "återgavs",
    "passivePresent": "återges",
    "passiveSupine": "återgetts",
    "passiveInfinitive": "återgivas",
    "activePreterite": "återgåvo",
    "activePresent": "återgiver",
    "activeSupine": "återgivit",
    "imperative": "återge",
    "activeInfinitive": "återgiva"
  },
  {
    "passivePreterite": "återgåvos",
    "passivePresent": "återgives",
    "passiveSupine": "återgetts",
    "passiveInfinitive": "återgivas",
    "activePreterite": "återgåvo",
    "activePresent": "återgiver",
    "activeSupine": "återgivit",
    "imperative": "återge",
    "activeInfinitive": "återgiva"
  },
  {
    "passivePreterite": "återgavs",
    "passivePresent": "återgives",
    "passiveSupine": "återgetts",
    "passiveInfinitive": "återgivas",
    "activePreterite": "återgåvo",
    "activePresent": "återgiver",
    "activeSupine": "återgivit",
    "imperative": "återge",
    "activeInfinitive": "återgiva"
  },
  {
    "passivePreterite": "återgåvos",
    "passivePresent": "återges",
    "passiveSupine": "återgivits",
    "passiveInfinitive": "återgivas",
    "activePreterite": "återgåvo",
    "activePresent": "återgiver",
    "activeSupine": "återgivit",
    "imperative": "återge",
    "activeInfinitive": "återgiva"
  },
  {
    "passivePreterite": "återgavs",
    "passivePresent": "återges",
    "passiveSupine": "återgivits",
    "passiveInfinitive": "återgivas",
    "activePreterite": "återgåvo",
    "activePresent": "återgiver",
    "activeSupine": "återgivit",
    "imperative": "återge",
    "activeInfinitive": "återgiva"
  },
  {
    "passivePreterite": "återgåvos",
    "passivePresent": "återgives",
    "passiveSupine": "återgivits",
    "passiveInfinitive": "återgivas",
    "activePreterite": "återgåvo",
    "activePresent": "återgiver",
    "activeSupine": "återgivit",
    "imperative": "återge",
    "activeInfinitive": "återgiva"
  },
  {
    "passivePreterite": "återgavs",
    "passivePresent": "återgives",
    "passiveSupine": "återgivits",
    "passiveInfinitive": "återgivas",
    "activePreterite": "återgåvo",
    "activePresent": "återgiver",
    "activeSupine": "återgivit",
    "imperative": "återge",
    "activeInfinitive": "återgiva"
  },
  {
    "passivePreterite": "återgåvos",
    "passivePresent": "återges",
    "passiveSupine": "återgetts",
    "passiveInfinitive": "återges",
    "activePreterite": "återgav",
    "activePresent": "återgiver",
    "activeSupine": "återgivit",
    "imperative": "återge",
    "activeInfinitive": "återgiva"
  },
  {
    "passivePreterite": "återgavs",
    "passivePresent": "återges",
    "passiveSupine": "återgetts",
    "passiveInfinitive": "återges",
    "activePreterite": "återgav",
    "activePresent": "återgiver",
    "activeSupine": "återgivit",
    "imperative": "återge",
    "activeInfinitive": "återgiva"
  },
  {
    "passivePreterite": "återgåvos",
    "passivePresent": "återgives",
    "passiveSupine": "återgetts",
    "passiveInfinitive": "återges",
    "activePreterite": "återgav",
    "activePresent": "återgiver",
    "activeSupine": "återgivit",
    "imperative": "återge",
    "activeInfinitive": "återgiva"
  },
  {
    "passivePreterite": "återgavs",
    "passivePresent": "återgives",
    "passiveSupine": "återgetts",
    "passiveInfinitive": "återges",
    "activePreterite": "återgav",
    "activePresent": "återgiver",
    "activeSupine": "återgivit",
    "imperative": "återge",
    "activeInfinitive": "återgiva"
  },
  {
    "passivePreterite": "återgåvos",
    "passivePresent": "återges",
    "passiveSupine": "återgivits",
    "passiveInfinitive": "återges",
    "activePreterite": "återgav",
    "activePresent": "återgiver",
    "activeSupine": "återgivit",
    "imperative": "återge",
    "activeInfinitive": "återgiva"
  },
  {
    "passivePreterite": "återgavs",
    "passivePresent": "återges",
    "passiveSupine": "återgivits",
    "passiveInfinitive": "återges",
    "activePreterite": "återgav",
    "activePresent": "återgiver",
    "activeSupine": "återgivit",
    "imperative": "återge",
    "activeInfinitive": "återgiva"
  },
  {
    "passivePreterite": "återgåvos",
    "passivePresent": "återgives",
    "passiveSupine": "återgivits",
    "passiveInfinitive": "återges",
    "activePreterite": "återgav",
    "activePresent": "återgiver",
    "activeSupine": "återgivit",
    "imperative": "återge",
    "activeInfinitive": "återgiva"
  },
  {
    "passivePreterite": "återgavs",
    "passivePresent": "återgives",
    "passiveSupine": "återgivits",
    "passiveInfinitive": "återges",
    "activePreterite": "återgav",
    "activePresent": "återgiver",
    "activeSupine": "återgivit",
    "imperative": "återge",
    "activeInfinitive": "återgiva"
  },
  {
    "passivePreterite": "återgåvos",
    "passivePresent": "återges",
    "passiveSupine": "återgetts",
    "passiveInfinitive": "återgivas",
    "activePreterite": "återgav",
    "activePresent": "återgiver",
    "activeSupine": "återgivit",
    "imperative": "återge",
    "activeInfinitive": "återgiva"
  },
  {
    "passivePreterite": "återgavs",
    "passivePresent": "återges",
    "passiveSupine": "återgetts",
    "passiveInfinitive": "återgivas",
    "activePreterite": "återgav",
    "activePresent": "återgiver",
    "activeSupine": "återgivit",
    "imperative": "återge",
    "activeInfinitive": "återgiva"
  },
  {
    "passivePreterite": "återgåvos",
    "passivePresent": "återgives",
    "passiveSupine": "återgetts",
    "passiveInfinitive": "återgivas",
    "activePreterite": "återgav",
    "activePresent": "återgiver",
    "activeSupine": "återgivit",
    "imperative": "återge",
    "activeInfinitive": "återgiva"
  },
  {
    "passivePreterite": "återgavs",
    "passivePresent": "återgives",
    "passiveSupine": "återgetts",
    "passiveInfinitive": "återgivas",
    "activePreterite": "återgav",
    "activePresent": "återgiver",
    "activeSupine": "återgivit",
    "imperative": "återge",
    "activeInfinitive": "återgiva"
  },
  {
    "passivePreterite": "återgåvos",
    "passivePresent": "återges",
    "passiveSupine": "återgivits",
    "passiveInfinitive": "återgivas",
    "activePreterite": "återgav",
    "activePresent": "återgiver",
    "activeSupine": "återgivit",
    "imperative": "återge",
    "activeInfinitive": "återgiva"
  },
  {
    "passivePreterite": "återgavs",
    "passivePresent": "återges",
    "passiveSupine": "återgivits",
    "passiveInfinitive": "återgivas",
    "activePreterite": "återgav",
    "activePresent": "återgiver",
    "activeSupine": "återgivit",
    "imperative": "återge",
    "activeInfinitive": "återgiva"
  },
  {
    "passivePreterite": "återgåvos",
    "passivePresent": "återgives",
    "passiveSupine": "återgivits",
    "passiveInfinitive": "återgivas",
    "activePreterite": "återgav",
    "activePresent": "återgiver",
    "activeSupine": "återgivit",
    "imperative": "återge",
    "activeInfinitive": "återgiva"
  },
  {
    "passivePreterite": "återgavs",
    "passivePresent": "återgives",
    "passiveSupine": "återgivits",
    "passiveInfinitive": "återgivas",
    "activePreterite": "återgav",
    "activePresent": "återgiver",
    "activeSupine": "återgivit",
    "imperative": "återge",
    "activeInfinitive": "återgiva"
  },
  {
    "passivePreterite": "återgåvos",
    "passivePresent": "återges",
    "passiveSupine": "återgetts",
    "passiveInfinitive": "återges",
    "activePreterite": "återgåvo",
    "activePresent": "återgiver",
    "activeSupine": "återgett",
    "imperative": "återgiv",
    "activeInfinitive": "återgiva"
  },
  {
    "passivePreterite": "återgavs",
    "passivePresent": "återges",
    "passiveSupine": "återgetts",
    "passiveInfinitive": "återges",
    "activePreterite": "återgåvo",
    "activePresent": "återgiver",
    "activeSupine": "återgett",
    "imperative": "återgiv",
    "activeInfinitive": "återgiva"
  },
  {
    "passivePreterite": "återgåvos",
    "passivePresent": "återgives",
    "passiveSupine": "återgetts",
    "passiveInfinitive": "återges",
    "activePreterite": "återgåvo",
    "activePresent": "återgiver",
    "activeSupine": "återgett",
    "imperative": "återgiv",
    "activeInfinitive": "återgiva"
  },
  {
    "passivePreterite": "återgavs",
    "passivePresent": "återgives",
    "passiveSupine": "återgetts",
    "passiveInfinitive": "återges",
    "activePreterite": "återgåvo",
    "activePresent": "återgiver",
    "activeSupine": "återgett",
    "imperative": "återgiv",
    "activeInfinitive": "återgiva"
  },
  {
    "passivePreterite": "återgåvos",
    "passivePresent": "återges",
    "passiveSupine": "återgivits",
    "passiveInfinitive": "återges",
    "activePreterite": "återgåvo",
    "activePresent": "återgiver",
    "activeSupine": "återgett",
    "imperative": "återgiv",
    "activeInfinitive": "återgiva"
  },
  {
    "passivePreterite": "återgavs",
    "passivePresent": "återges",
    "passiveSupine": "återgivits",
    "passiveInfinitive": "återges",
    "activePreterite": "återgåvo",
    "activePresent": "återgiver",
    "activeSupine": "återgett",
    "imperative": "återgiv",
    "activeInfinitive": "återgiva"
  },
  {
    "passivePreterite": "återgåvos",
    "passivePresent": "återgives",
    "passiveSupine": "återgivits",
    "passiveInfinitive": "återges",
    "activePreterite": "återgåvo",
    "activePresent": "återgiver",
    "activeSupine": "återgett",
    "imperative": "återgiv",
    "activeInfinitive": "återgiva"
  },
  {
    "passivePreterite": "återgavs",
    "passivePresent": "återgives",
    "passiveSupine": "återgivits",
    "passiveInfinitive": "återges",
    "activePreterite": "återgåvo",
    "activePresent": "återgiver",
    "activeSupine": "återgett",
    "imperative": "återgiv",
    "activeInfinitive": "återgiva"
  },
  {
    "passivePreterite": "återgåvos",
    "passivePresent": "återges",
    "passiveSupine": "återgetts",
    "passiveInfinitive": "återgivas",
    "activePreterite": "återgåvo",
    "activePresent": "återgiver",
    "activeSupine": "återgett",
    "imperative": "återgiv",
    "activeInfinitive": "återgiva"
  },
  {
    "passivePreterite": "återgavs",
    "passivePresent": "återges",
    "passiveSupine": "återgetts",
    "passiveInfinitive": "återgivas",
    "activePreterite": "återgåvo",
    "activePresent": "återgiver",
    "activeSupine": "återgett",
    "imperative": "återgiv",
    "activeInfinitive": "återgiva"
  },
  {
    "passivePreterite": "återgåvos",
    "passivePresent": "återgives",
    "passiveSupine": "återgetts",
    "passiveInfinitive": "återgivas",
    "activePreterite": "återgåvo",
    "activePresent": "återgiver",
    "activeSupine": "återgett",
    "imperative": "återgiv",
    "activeInfinitive": "återgiva"
  },
  {
    "passivePreterite": "återgavs",
    "passivePresent": "återgives",
    "passiveSupine": "återgetts",
    "passiveInfinitive": "återgivas",
    "activePreterite": "återgåvo",
    "activePresent": "återgiver",
    "activeSupine": "återgett",
    "imperative": "återgiv",
    "activeInfinitive": "återgiva"
  },
  {
    "passivePreterite": "återgåvos",
    "passivePresent": "återges",
    "passiveSupine": "återgivits",
    "passiveInfinitive": "återgivas",
    "activePreterite": "återgåvo",
    "activePresent": "återgiver",
    "activeSupine": "återgett",
    "imperative": "återgiv",
    "activeInfinitive": "återgiva"
  },
  {
    "passivePreterite": "återgavs",
    "passivePresent": "återges",
    "passiveSupine": "återgivits",
    "passiveInfinitive": "återgivas",
    "activePreterite": "återgåvo",
    "activePresent": "återgiver",
    "activeSupine": "återgett",
    "imperative": "återgiv",
    "activeInfinitive": "återgiva"
  },
  {
    "passivePreterite": "återgåvos",
    "passivePresent": "återgives",
    "passiveSupine": "återgivits",
    "passiveInfinitive": "återgivas",
    "activePreterite": "återgåvo",
    "activePresent": "återgiver",
    "activeSupine": "återgett",
    "imperative": "återgiv",
    "activeInfinitive": "återgiva"
  },
  {
    "passivePreterite": "återgavs",
    "passivePresent": "återgives",
    "passiveSupine": "återgivits",
    "passiveInfinitive": "återgivas",
    "activePreterite": "återgåvo",
    "activePresent": "återgiver",
    "activeSupine": "återgett",
    "imperative": "återgiv",
    "activeInfinitive": "återgiva"
  },
  {
    "passivePreterite": "återgåvos",
    "passivePresent": "återges",
    "passiveSupine": "återgetts",
    "passiveInfinitive": "återges",
    "activePreterite": "återgav",
    "activePresent": "återgiver",
    "activeSupine": "återgett",
    "imperative": "återgiv",
    "activeInfinitive": "återgiva"
  },
  {
    "passivePreterite": "återgavs",
    "passivePresent": "återges",
    "passiveSupine": "återgetts",
    "passiveInfinitive": "återges",
    "activePreterite": "återgav",
    "activePresent": "återgiver",
    "activeSupine": "återgett",
    "imperative": "återgiv",
    "activeInfinitive": "återgiva"
  },
  {
    "passivePreterite": "återgåvos",
    "passivePresent": "återgives",
    "passiveSupine": "återgetts",
    "passiveInfinitive": "återges",
    "activePreterite": "återgav",
    "activePresent": "återgiver",
    "activeSupine": "återgett",
    "imperative": "återgiv",
    "activeInfinitive": "återgiva"
  },
  {
    "passivePreterite": "återgavs",
    "passivePresent": "återgives",
    "passiveSupine": "återgetts",
    "passiveInfinitive": "återges",
    "activePreterite": "återgav",
    "activePresent": "återgiver",
    "activeSupine": "återgett",
    "imperative": "återgiv",
    "activeInfinitive": "återgiva"
  },
  {
    "passivePreterite": "återgåvos",
    "passivePresent": "återges",
    "passiveSupine": "återgivits",
    "passiveInfinitive": "återges",
    "activePreterite": "återgav",
    "activePresent": "återgiver",
    "activeSupine": "återgett",
    "imperative": "återgiv",
    "activeInfinitive": "återgiva"
  },
  {
    "passivePreterite": "återgavs",
    "passivePresent": "återges",
    "passiveSupine": "återgivits",
    "passiveInfinitive": "återges",
    "activePreterite": "återgav",
    "activePresent": "återgiver",
    "activeSupine": "återgett",
    "imperative": "återgiv",
    "activeInfinitive": "återgiva"
  },
  {
    "passivePreterite": "återgåvos",
    "passivePresent": "återgives",
    "passiveSupine": "återgivits",
    "passiveInfinitive": "återges",
    "activePreterite": "återgav",
    "activePresent": "återgiver",
    "activeSupine": "återgett",
    "imperative": "återgiv",
    "activeInfinitive": "återgiva"
  },
  {
    "passivePreterite": "återgavs",
    "passivePresent": "återgives",
    "passiveSupine": "återgivits",
    "passiveInfinitive": "återges",
    "activePreterite": "återgav",
    "activePresent": "återgiver",
    "activeSupine": "återgett",
    "imperative": "återgiv",
    "activeInfinitive": "återgiva"
  },
  {
    "passivePreterite": "återgåvos",
    "passivePresent": "återges",
    "passiveSupine": "återgetts",
    "passiveInfinitive": "återgivas",
    "activePreterite": "återgav",
    "activePresent": "återgiver",
    "activeSupine": "återgett",
    "imperative": "återgiv",
    "activeInfinitive": "återgiva"
  },
  {
    "passivePreterite": "återgavs",
    "passivePresent": "återges",
    "passiveSupine": "återgetts",
    "passiveInfinitive": "återgivas",
    "activePreterite": "återgav",
    "activePresent": "återgiver",
    "activeSupine": "återgett",
    "imperative": "återgiv",
    "activeInfinitive": "återgiva"
  },
  {
    "passivePreterite": "återgåvos",
    "passivePresent": "återgives",
    "passiveSupine": "återgetts",
    "passiveInfinitive": "återgivas",
    "activePreterite": "återgav",
    "activePresent": "återgiver",
    "activeSupine": "återgett",
    "imperative": "återgiv",
    "activeInfinitive": "återgiva"
  },
  {
    "passivePreterite": "återgavs",
    "passivePresent": "återgives",
    "passiveSupine": "återgetts",
    "passiveInfinitive": "återgivas",
    "activePreterite": "återgav",
    "activePresent": "återgiver",
    "activeSupine": "återgett",
    "imperative": "återgiv",
    "activeInfinitive": "återgiva"
  },
  {
    "passivePreterite": "återgåvos",
    "passivePresent": "återges",
    "passiveSupine": "återgivits",
    "passiveInfinitive": "återgivas",
    "activePreterite": "återgav",
    "activePresent": "återgiver",
    "activeSupine": "återgett",
    "imperative": "återgiv",
    "activeInfinitive": "återgiva"
  },
  {
    "passivePreterite": "återgavs",
    "passivePresent": "återges",
    "passiveSupine": "återgivits",
    "passiveInfinitive": "återgivas",
    "activePreterite": "återgav",
    "activePresent": "återgiver",
    "activeSupine": "återgett",
    "imperative": "återgiv",
    "activeInfinitive": "återgiva"
  },
  {
    "passivePreterite": "återgåvos",
    "passivePresent": "återgives",
    "passiveSupine": "återgivits",
    "passiveInfinitive": "återgivas",
    "activePreterite": "återgav",
    "activePresent": "återgiver",
    "activeSupine": "återgett",
    "imperative": "återgiv",
    "activeInfinitive": "återgiva"
  },
  {
    "passivePreterite": "återgavs",
    "passivePresent": "återgives",
    "passiveSupine": "återgivits",
    "passiveInfinitive": "återgivas",
    "activePreterite": "återgav",
    "activePresent": "återgiver",
    "activeSupine": "återgett",
    "imperative": "återgiv",
    "activeInfinitive": "återgiva"
  },
  {
    "passivePreterite": "återgåvos",
    "passivePresent": "återges",
    "passiveSupine": "återgetts",
    "passiveInfinitive": "återges",
    "activePreterite": "återgåvo",
    "activePresent": "återgiver",
    "activeSupine": "återgivit",
    "imperative": "återgiv",
    "activeInfinitive": "återgiva"
  },
  {
    "passivePreterite": "återgavs",
    "passivePresent": "återges",
    "passiveSupine": "återgetts",
    "passiveInfinitive": "återges",
    "activePreterite": "återgåvo",
    "activePresent": "återgiver",
    "activeSupine": "återgivit",
    "imperative": "återgiv",
    "activeInfinitive": "återgiva"
  },
  {
    "passivePreterite": "återgåvos",
    "passivePresent": "återgives",
    "passiveSupine": "återgetts",
    "passiveInfinitive": "återges",
    "activePreterite": "återgåvo",
    "activePresent": "återgiver",
    "activeSupine": "återgivit",
    "imperative": "återgiv",
    "activeInfinitive": "återgiva"
  },
  {
    "passivePreterite": "återgavs",
    "passivePresent": "återgives",
    "passiveSupine": "återgetts",
    "passiveInfinitive": "återges",
    "activePreterite": "återgåvo",
    "activePresent": "återgiver",
    "activeSupine": "återgivit",
    "imperative": "återgiv",
    "activeInfinitive": "återgiva"
  },
  {
    "passivePreterite": "återgåvos",
    "passivePresent": "återges",
    "passiveSupine": "återgivits",
    "passiveInfinitive": "återges",
    "activePreterite": "återgåvo",
    "activePresent": "återgiver",
    "activeSupine": "återgivit",
    "imperative": "återgiv",
    "activeInfinitive": "återgiva"
  },
  {
    "passivePreterite": "återgavs",
    "passivePresent": "återges",
    "passiveSupine": "återgivits",
    "passiveInfinitive": "återges",
    "activePreterite": "återgåvo",
    "activePresent": "återgiver",
    "activeSupine": "återgivit",
    "imperative": "återgiv",
    "activeInfinitive": "återgiva"
  },
  {
    "passivePreterite": "återgåvos",
    "passivePresent": "återgives",
    "passiveSupine": "återgivits",
    "passiveInfinitive": "återges",
    "activePreterite": "återgåvo",
    "activePresent": "återgiver",
    "activeSupine": "återgivit",
    "imperative": "återgiv",
    "activeInfinitive": "återgiva"
  },
  {
    "passivePreterite": "återgavs",
    "passivePresent": "återgives",
    "passiveSupine": "återgivits",
    "passiveInfinitive": "återges",
    "activePreterite": "återgåvo",
    "activePresent": "återgiver",
    "activeSupine": "återgivit",
    "imperative": "återgiv",
    "activeInfinitive": "återgiva"
  },
  {
    "passivePreterite": "trycktes",
    "passivePresent": "trycks",
    "passiveSupine": "tryckts",
    "passiveInfinitive": "tryckas",
    "activePreterite": "tryckte",
    "activePresent": "trycker",
    "activeSupine": "tryckt",
    "imperative": "tryck",
    "activeInfinitive": "trycka"
  },
  {
    "passivePreterite": "ljögs",
    "passivePresent": "ljugs",
    "passiveSupine": "ljugits",
    "passiveInfinitive": "ljugas",
    "activePreterite": "ljög",
    "activePresent": "ljuger",
    "activeSupine": "ljugit",
    "imperative": "ljug",
    "activeInfinitive": "ljuga"
  },
  {
    "passivePreterite": "samlades",
    "passivePresent": "samlas",
    "passiveSupine": "samlats",
    "passiveInfinitive": "samlas",
    "activePreterite": "samlade",
    "activePresent": "samlar",
    "activeSupine": "samlat",
    "imperative": "samla",
    "activeInfinitive": "samla"
  },
  {
    "passivePreterite": "tycktes",
    "passivePresent": "tycks",
    "passiveSupine": "tyckts",
    "passiveInfinitive": "tyckas",
    "activePreterite": "tyckte",
    "activePresent": "tycker",
    "activeSupine": "tyckt",
    "imperative": "tyck",
    "activeInfinitive": "tycka"
  },
  {
    "passivePreterite": "städades",
    "passivePresent": "städas",
    "passiveSupine": "städats",
    "passiveInfinitive": "städas",
    "activePreterite": "städade",
    "activePresent": "städar",
    "activeSupine": "städat",
    "imperative": "städa",
    "activeInfinitive": "städa"
  },
  {
    "passivePreterite": "dubblades",
    "passivePresent": "dubblas",
    "passiveSupine": "dubblats",
    "passiveInfinitive": "dubblas",
    "activePreterite": "dubblade",
    "activePresent": "dubblar",
    "activeSupine": "dubblat",
    "imperative": "dubbla",
    "activeInfinitive": "dubbla"
  },
  {
    "passivePreterite": "tackades",
    "passivePresent": "tackas",
    "passiveSupine": "tackats",
    "passiveInfinitive": "tackas",
    "activePreterite": "tackade",
    "activePresent": "tackar",
    "activeSupine": "tackat",
    "imperative": "tacka",
    "activeInfinitive": "tacka"
  },
  {
    "passivePreterite": "införlivades",
    "passivePresent": "införlivas",
    "passiveSupine": "införlivats",
    "passiveInfinitive": "införlivas",
    "activePreterite": "införlivade",
    "activePresent": "införlivar",
    "activeSupine": "införlivat",
    "imperative": "införliva",
    "activeInfinitive": "införliva"
  },
  {
    "passivePreterite": "ärvdes",
    "passivePresent": "ärvs",
    "passiveSupine": "ärvts",
    "passiveInfinitive": "ärvas",
    "activePreterite": "ärvde",
    "activePresent": "ärver",
    "activeSupine": "ärvt",
    "imperative": "ärv",
    "activeInfinitive": "ärva"
  },
  {
    "passivePreterite": "mördades",
    "passivePresent": "mördas",
    "passiveSupine": "mördats",
    "passiveInfinitive": "mördas",
    "activePreterite": "mördade",
    "activePresent": "mördar",
    "activeSupine": "mördat",
    "imperative": "mörda",
    "activeInfinitive": "mörda"
  },
  {
    "passivePreterite": "litades",
    "passivePresent": "litas",
    "passiveSupine": "litats",
    "passiveInfinitive": "litas",
    "activePreterite": "litade",
    "activePresent": "litar",
    "activeSupine": "litat",
    "imperative": "lita",
    "activeInfinitive": "lita"
  },
  {
    "passivePreterite": "förädlades",
    "passivePresent": "förädlas",
    "passiveSupine": "förädlats",
    "passiveInfinitive": "förädlas",
    "activePreterite": "förädlade",
    "activePresent": "förädlar",
    "activeSupine": "förädlat",
    "imperative": "förädla",
    "activeInfinitive": "förädla"
  },
  {
    "passivePreterite": "garvades",
    "passivePresent": "garvas",
    "passiveSupine": "garvats",
    "passiveInfinitive": "garvas",
    "activePreterite": "garvade",
    "activePresent": "garvar",
    "activeSupine": "garvat",
    "imperative": "garva",
    "activeInfinitive": "garva"
  },
  {
    "passivePreterite": "gastkramades",
    "passivePresent": "gastkramas",
    "passiveSupine": "gastkramats",
    "passiveInfinitive": "gastkramas",
    "activePreterite": "gastkramade",
    "activePresent": "gastkramar",
    "activeSupine": "gastkramat",
    "imperative": "gastkrama",
    "activeInfinitive": "gastkrama"
  },
  {
    "passivePreterite": "generades",
    "passivePresent": "generas",
    "passiveSupine": "generats",
    "passiveInfinitive": "generas",
    "activePreterite": "generade",
    "activePresent": "generar",
    "activeSupine": "generat",
    "imperative": "genera",
    "activeInfinitive": "genera"
  },
  {
    "passivePreterite": "genljöds",
    "passivePresent": "genljuds",
    "passiveSupine": "genljudits",
    "passiveInfinitive": "genljudas",
    "activePreterite": "genljöd",
    "activePresent": "genljuder",
    "activeSupine": "genljudit",
    "imperative": "genljud",
    "activeInfinitive": "genljuda"
  },
  {
    "passivePreterite": "nålades",
    "passivePresent": "nålas",
    "passiveSupine": "nålats",
    "passiveInfinitive": "nålas",
    "activePreterite": "nålade",
    "activePresent": "nålar",
    "activeSupine": "nålat",
    "imperative": "nåla",
    "activeInfinitive": "nåla"
  },
  {
    "passivePreterite": "ockuperades",
    "passivePresent": "ockuperas",
    "passiveSupine": "ockuperats",
    "passiveInfinitive": "ockuperas",
    "activePreterite": "ockuperade",
    "activePresent": "ockuperar",
    "activeSupine": "ockuperat",
    "imperative": "ockupera",
    "activeInfinitive": "ockupera"
  },
  {
    "passivePreterite": "ormades",
    "passivePresent": "ormas",
    "passiveSupine": "ormats",
    "passiveInfinitive": "ormas",
    "activePreterite": "ormade",
    "activePresent": "ormar",
    "activeSupine": "ormat",
    "imperative": "orma",
    "activeInfinitive": "orma"
  },
  {
    "passivePreterite": "pippades",
    "passivePresent": "pippas",
    "passiveSupine": "pippats",
    "passiveInfinitive": "pippas",
    "activePreterite": "pippade",
    "activePresent": "pippar",
    "activeSupine": "pippat",
    "imperative": "pippa",
    "activeInfinitive": "pippa"
  },
  {
    "passivePreterite": "plägades",
    "passivePresent": "plägas",
    "passiveSupine": "plägats",
    "passiveInfinitive": "plägas",
    "activePreterite": "plägade",
    "activePresent": "plägar",
    "activeSupine": "plägat",
    "imperative": "pläga",
    "activeInfinitive": "pläga"
  },
  {
    "passivePreterite": "pläterades",
    "passivePresent": "pläteras",
    "passiveSupine": "pläterats",
    "passiveInfinitive": "pläteras",
    "activePreterite": "pläterade",
    "activePresent": "pläterar",
    "activeSupine": "pläterat",
    "imperative": "plätera",
    "activeInfinitive": "plätera"
  },
  {
    "passivePreterite": "pokulerades",
    "passivePresent": "pokuleras",
    "passiveSupine": "pokulerats",
    "passiveInfinitive": "pokuleras",
    "activePreterite": "pokulerade",
    "activePresent": "pokulerar",
    "activeSupine": "pokulerat",
    "imperative": "pokulera",
    "activeInfinitive": "pokulera"
  },
  {
    "passivePreterite": "praktiserades",
    "passivePresent": "praktiseras",
    "passiveSupine": "praktiserats",
    "passiveInfinitive": "praktiseras",
    "activePreterite": "praktiserade",
    "activePresent": "praktiserar",
    "activeSupine": "praktiserat",
    "imperative": "praktisera",
    "activeInfinitive": "praktisera"
  },
  {
    "passivePreterite": "processades",
    "passivePresent": "processas",
    "passiveSupine": "processats",
    "passiveInfinitive": "processas",
    "activePreterite": "processade",
    "activePresent": "processar",
    "activeSupine": "processat",
    "imperative": "processa",
    "activeInfinitive": "processa"
  },
  {
    "passivePreterite": "provianterades",
    "passivePresent": "provianteras",
    "passiveSupine": "provianterats",
    "passiveInfinitive": "provianteras",
    "activePreterite": "provianterade",
    "activePresent": "provianterar",
    "activeSupine": "provianterat",
    "imperative": "proviantera",
    "activeInfinitive": "proviantera"
  },
  {
    "passivePreterite": "prålades",
    "passivePresent": "prålas",
    "passiveSupine": "prålats",
    "passiveInfinitive": "prålas",
    "activePreterite": "prålade",
    "activePresent": "prålar",
    "activeSupine": "prålat",
    "imperative": "pråla",
    "activeInfinitive": "pråla"
  },
  {
    "passivePreterite": "rymdes",
    "passivePresent": "ryms",
    "passiveSupine": "rymts",
    "passiveInfinitive": "rymmas",
    "activePreterite": "rymde",
    "activePresent": "rymmer",
    "activeSupine": "rymt",
    "imperative": "rym",
    "activeInfinitive": "rymma"
  },
  {
    "passivePreterite": "slaktades",
    "passivePresent": "slaktas",
    "passiveSupine": "slaktats",
    "passiveInfinitive": "slaktas",
    "activePreterite": "slaktade",
    "activePresent": "slaktar",
    "activeSupine": "slaktat",
    "imperative": "slakta",
    "activeInfinitive": "slakta"
  },
  {
    "passivePreterite": "tvättades",
    "passivePresent": "tvättas",
    "passiveSupine": "tvättats",
    "passiveInfinitive": "tvättas",
    "activePreterite": "tvättade",
    "activePresent": "tvättar",
    "activeSupine": "tvättat",
    "imperative": "tvätta",
    "activeInfinitive": "tvätta"
  },
  {
    "passivePreterite": "överfördes",
    "passivePresent": "överförs",
    "passiveSupine": "överförts",
    "passiveInfinitive": "överföras",
    "activePreterite": "överförde",
    "activePresent": "överför",
    "activeSupine": "överfört",
    "imperative": "överför",
    "activeInfinitive": "överföra"
  },
  {
    "passivePreterite": "överfördes",
    "passivePresent": "överföres",
    "passiveSupine": "överförts",
    "passiveInfinitive": "överföras",
    "activePreterite": "överförde",
    "activePresent": "överför",
    "activeSupine": "överfört",
    "imperative": "överför",
    "activeInfinitive": "överföra"
  },
  {
    "passivePreterite": "mjölkades",
    "passivePresent": "mjölkas",
    "passiveSupine": "mjölkats",
    "passiveInfinitive": "mjölkas",
    "activePreterite": "mjölkade",
    "activePresent": "mjölkar",
    "activeSupine": "mjölkat",
    "imperative": "mjölka",
    "activeInfinitive": "mjölka"
  },
  {
    "passivePreterite": "patrullerades",
    "passivePresent": "patrulleras",
    "passiveSupine": "patrullerats",
    "passiveInfinitive": "patrulleras",
    "activePreterite": "patrullerade",
    "activePresent": "patrullerar",
    "activeSupine": "patrullerat",
    "imperative": "patrullera",
    "activeInfinitive": "patrullera"
  },
  {
    "passivePreterite": "släpades",
    "passivePresent": "släpas",
    "passiveSupine": "släpats",
    "passiveInfinitive": "släpas",
    "activePreterite": "släpade",
    "activePresent": "släpar",
    "activeSupine": "släpat",
    "imperative": "släpa",
    "activeInfinitive": "släpa"
  },
  {
    "passivePreterite": "förknippades",
    "passivePresent": "förknippas",
    "passiveSupine": "förknippats",
    "passiveInfinitive": "förknippas",
    "activePreterite": "förknippade",
    "activePresent": "förknippar",
    "activeSupine": "förknippat",
    "imperative": "förknippa",
    "activeInfinitive": "förknippa"
  },
  {
    "passivePreterite": "hotades",
    "passivePresent": "hotas",
    "passiveSupine": "hotats",
    "passiveInfinitive": "hotas",
    "activePreterite": "hotade",
    "activePresent": "hotar",
    "activeSupine": "hotat",
    "imperative": "hota",
    "activeInfinitive": "hota"
  },
  {
    "passivePreterite": "revs",
    "passivePresent": "rivs",
    "passiveSupine": "rivits",
    "passiveInfinitive": "rivas",
    "activePreterite": "rev",
    "activePresent": "river",
    "activeSupine": "rivit",
    "imperative": "riv",
    "activeInfinitive": "riva"
  },
  {
    "passivePreterite": "framställdes",
    "passivePresent": "framställs",
    "passiveSupine": "framställts",
    "passiveInfinitive": "framställas",
    "activePreterite": "framställde",
    "activePresent": "framställer",
    "activeSupine": "framställt",
    "imperative": "framställ",
    "activeInfinitive": "framställa"
  },
  {
    "passivePreterite": "inmundigades",
    "passivePresent": "inmundigas",
    "passiveSupine": "inmundigats",
    "passiveInfinitive": "inmundigas",
    "activePreterite": "inmundigade",
    "activePresent": "inmundigar",
    "activeSupine": "inmundigat",
    "imperative": "inmundiga",
    "activeInfinitive": "inmundiga"
  },
  {
    "passivePreterite": "inbetaltes",
    "passivePresent": "inbetalas",
    "passiveSupine": "inbetalts",
    "passiveInfinitive": "inbetalas",
    "activePreterite": "inbetalte",
    "activePresent": "inbetalar",
    "activeSupine": "inbetalt",
    "imperative": "inbetala",
    "activeInfinitive": "inbetala"
  },
  {
    "passivePreterite": "löptes",
    "passivePresent": "löps",
    "passiveSupine": "löpts",
    "passiveInfinitive": "löpas",
    "activePreterite": "löpte",
    "activePresent": "löper",
    "activeSupine": "löpt",
    "imperative": "löp",
    "activeInfinitive": "löpa"
  },
  {
    "passivePreterite": "bråkades",
    "passivePresent": "bråkas",
    "passiveSupine": "bråkats",
    "passiveInfinitive": "bråkas",
    "activePreterite": "bråkade",
    "activePresent": "bråkar",
    "activeSupine": "bråkat",
    "imperative": "bråka",
    "activeInfinitive": "bråka"
  },
  {
    "passivePreterite": "amorterades",
    "passivePresent": "amorteras",
    "passiveSupine": "amorterats",
    "passiveInfinitive": "amorteras",
    "activePreterite": "amorterade",
    "activePresent": "amorterar",
    "activeSupine": "amorterat",
    "imperative": "amortera",
    "activeInfinitive": "amortera"
  },
  {
    "passivePreterite": "anfäktades",
    "passivePresent": "anfäktas",
    "passiveSupine": "anfäktats",
    "passiveInfinitive": "anfäktas",
    "activePreterite": "anfäktade",
    "activePresent": "anfäktar",
    "activeSupine": "anfäktat",
    "imperative": "anfäkta",
    "activeInfinitive": "anfäkta"
  },
  {
    "passivePreterite": "angjordes",
    "passivePresent": "angörs",
    "passiveSupine": "angjorts",
    "passiveInfinitive": "angöras",
    "activePreterite": "angjorde",
    "activePresent": "angör",
    "activeSupine": "angjort",
    "imperative": "angör",
    "activeInfinitive": "angöra"
  },
  {
    "passivePreterite": "anlöptes",
    "passivePresent": "anlöps",
    "passiveSupine": "anlöpts",
    "passiveInfinitive": "anlöpas",
    "activePreterite": "anlöpte",
    "activePresent": "anlöper",
    "activeSupine": "anlöpt",
    "imperative": "anlöp",
    "activeInfinitive": "anlöpa"
  },
  {
    "passivePreterite": "anrikades",
    "passivePresent": "anrikas",
    "passiveSupine": "anrikats",
    "passiveInfinitive": "anrikas",
    "activePreterite": "anrikade",
    "activePresent": "anrikar",
    "activeSupine": "anrikat",
    "imperative": "anrika",
    "activeInfinitive": "anrika"
  },
  {
    "passivePreterite": "antogs",
    "passivePresent": "antas",
    "passiveSupine": "antagits",
    "passiveInfinitive": "antagas",
    "activePreterite": "antog",
    "activePresent": "antager",
    "activeSupine": "antagit",
    "imperative": "anta",
    "activeInfinitive": "antaga"
  },
  {
    "passivePreterite": "antändes",
    "passivePresent": "antänds",
    "passiveSupine": "antänts",
    "passiveInfinitive": "antändas",
    "activePreterite": "antände",
    "activePresent": "antänder",
    "activeSupine": "antänt",
    "imperative": "antänd",
    "activeInfinitive": "antända"
  },
  {
    "passivePreterite": "apporterades",
    "passivePresent": "apporteras",
    "passiveSupine": "apporterats",
    "passiveInfinitive": "apporteras",
    "activePreterite": "apporterade",
    "activePresent": "apporterar",
    "activeSupine": "apporterat",
    "imperative": "apportera",
    "activeInfinitive": "apportera"
  },
  {
    "passivePreterite": "arvoderades",
    "passivePresent": "arvoderas",
    "passiveSupine": "arvoderats",
    "passiveInfinitive": "arvoderas",
    "activePreterite": "arvoderade",
    "activePresent": "arvoderar",
    "activeSupine": "arvoderat",
    "imperative": "arvodera",
    "activeInfinitive": "arvodera"
  },
  {
    "passivePreterite": "avlivades",
    "passivePresent": "avlivas",
    "passiveSupine": "avlivats",
    "passiveInfinitive": "avlivas",
    "activePreterite": "avlivade",
    "activePresent": "avlivar",
    "activeSupine": "avlivat",
    "imperative": "avliva",
    "activeInfinitive": "avliva"
  },
  {
    "passivePreterite": "avlystes",
    "passivePresent": "avlyss",
    "passiveSupine": "avlysts",
    "passiveInfinitive": "avlysas",
    "activePreterite": "avlyste",
    "activePresent": "avlyser",
    "activeSupine": "avlyst",
    "imperative": "avlys",
    "activeInfinitive": "avlysa"
  },
  {
    "passivePreterite": "avlägsnades",
    "passivePresent": "avlägsnas",
    "passiveSupine": "avlägsnats",
    "passiveInfinitive": "avlägsnas",
    "activePreterite": "avlägsnade",
    "activePresent": "avlägsnar",
    "activeSupine": "avlägsnat",
    "imperative": "avlägsna",
    "activeInfinitive": "avlägsna"
  },
  {
    "passivePreterite": "avrättades",
    "passivePresent": "avrättas",
    "passiveSupine": "avrättats",
    "passiveInfinitive": "avrättas",
    "activePreterite": "avrättade",
    "activePresent": "avrättar",
    "activeSupine": "avrättat",
    "imperative": "avrätta",
    "activeInfinitive": "avrätta"
  },
  {
    "passivePreterite": "gnatades",
    "passivePresent": "gnatas",
    "passiveSupine": "gnatats",
    "passiveInfinitive": "gnatas",
    "activePreterite": "gnatade",
    "activePresent": "gnatar",
    "activeSupine": "gnatat",
    "imperative": "gnata",
    "activeInfinitive": "gnata"
  },
  {
    "passivePreterite": "gnoddes",
    "passivePresent": "gnos",
    "passiveSupine": "gnos",
    "passiveInfinitive": "gnos",
    "activePreterite": "gnodde",
    "activePresent": "gnor",
    "activeSupine": "gno",
    "imperative": "gno",
    "activeInfinitive": "gno"
  },
  {
    "passivePreterite": "grundstöttes",
    "passivePresent": "grundstöts",
    "passiveSupine": "grundstötts",
    "passiveInfinitive": "grundstötas",
    "activePreterite": "grundstötte",
    "activePresent": "grundstöter",
    "activeSupine": "grundstött",
    "imperative": "grundstöt",
    "activeInfinitive": "grundstöta"
  },
  {
    "passivePreterite": "grupperades",
    "passivePresent": "grupperas",
    "passiveSupine": "grupperats",
    "passiveInfinitive": "grupperas",
    "activePreterite": "grupperade",
    "activePresent": "grupperar",
    "activeSupine": "grupperat",
    "imperative": "gruppera",
    "activeInfinitive": "gruppera"
  },
  {
    "passivePreterite": "grymtades",
    "passivePresent": "grymtas",
    "passiveSupine": "grymtats",
    "passiveInfinitive": "grymtas",
    "activePreterite": "grymtade",
    "activePresent": "grymtar",
    "activeSupine": "grymtat",
    "imperative": "grymta",
    "activeInfinitive": "grymta"
  },
  {
    "passivePreterite": "gängades",
    "passivePresent": "gängas",
    "passiveSupine": "gängats",
    "passiveInfinitive": "gängas",
    "activePreterite": "gängade",
    "activePresent": "gängar",
    "activeSupine": "gängat",
    "imperative": "gänga",
    "activeInfinitive": "gänga"
  },
  {
    "passivePreterite": "hajades",
    "passivePresent": "hajas",
    "passiveSupine": "hajats",
    "passiveInfinitive": "hajas",
    "activePreterite": "hajade",
    "activePresent": "hajar",
    "activeSupine": "hajat",
    "imperative": "haja",
    "activeInfinitive": "haja"
  },
  {
    "passivePreterite": "halshöggs",
    "passivePresent": "halshuggs",
    "passiveSupine": "halshuggits",
    "passiveInfinitive": "halshuggas",
    "activePreterite": "halshögg",
    "activePresent": "halshugger",
    "activeSupine": "halshuggit",
    "imperative": "halshugg",
    "activeInfinitive": "halshugga"
  },
  {
    "passivePreterite": "harmonierades",
    "passivePresent": "harmonieras",
    "passiveSupine": "harmonierats",
    "passiveInfinitive": "harmonieras",
    "activePreterite": "harmonierade",
    "activePresent": "harmonierar",
    "activeSupine": "harmonierat",
    "imperative": "harmoniera",
    "activeInfinitive": "harmoniera"
  },
  {
    "passivePreterite": "helgarderades",
    "passivePresent": "helgarderas",
    "passiveSupine": "helgarderats",
    "passiveInfinitive": "helgarderas",
    "activePreterite": "helgarderade",
    "activePresent": "helgarderar",
    "activeSupine": "helgarderat",
    "imperative": "helgardera",
    "activeInfinitive": "helgardera"
  },
  {
    "passivePreterite": "hemkallades",
    "passivePresent": "hemkallas",
    "passiveSupine": "hemkallats",
    "passiveInfinitive": "hemkallas",
    "activePreterite": "hemkallade",
    "activePresent": "hemkallar",
    "activeSupine": "hemkallat",
    "imperative": "hemkalla",
    "activeInfinitive": "hemkalla"
  },
  {
    "passivePreterite": "relaterades",
    "passivePresent": "relateras",
    "passiveSupine": "relaterats",
    "passiveInfinitive": "relateras",
    "activePreterite": "relaterade",
    "activePresent": "relaterar",
    "activeSupine": "relaterat",
    "imperative": "relatera",
    "activeInfinitive": "relatera"
  },
  {
    "passivePreterite": "reläades",
    "passivePresent": "reläas",
    "passiveSupine": "reläats",
    "passiveInfinitive": "reläas",
    "activePreterite": "reläade",
    "activePresent": "reläar",
    "activeSupine": "reläat",
    "imperative": "reläa",
    "activeInfinitive": "reläa"
  },
  {
    "passivePreterite": "retades",
    "passivePresent": "retas",
    "passiveSupine": "retats",
    "passiveInfinitive": "retas",
    "activePreterite": "retade",
    "activePresent": "retar",
    "activeSupine": "retat",
    "imperative": "reta",
    "activeInfinitive": "reta"
  },
  {
    "passivePreterite": "revades",
    "passivePresent": "revas",
    "passiveSupine": "revats",
    "passiveInfinitive": "revas",
    "activePreterite": "revade",
    "activePresent": "revar",
    "activeSupine": "revat",
    "imperative": "reva",
    "activeInfinitive": "reva"
  },
  {
    "passivePreterite": "rodnades",
    "passivePresent": "rodnas",
    "passiveSupine": "rodnats",
    "passiveInfinitive": "rodnas",
    "activePreterite": "rodnade",
    "activePresent": "rodnar",
    "activeSupine": "rodnat",
    "imperative": "rodna",
    "activeInfinitive": "rodna"
  },
  {
    "passivePreterite": "ruckades",
    "passivePresent": "ruckas",
    "passiveSupine": "ruckats",
    "passiveInfinitive": "ruckas",
    "activePreterite": "ruckade",
    "activePresent": "ruckar",
    "activeSupine": "ruckat",
    "imperative": "rucka",
    "activeInfinitive": "rucka"
  },
  {
    "passivePreterite": "rucklades",
    "passivePresent": "rucklas",
    "passiveSupine": "rucklats",
    "passiveInfinitive": "rucklas",
    "activePreterite": "rucklade",
    "activePresent": "rucklar",
    "activeSupine": "rucklat",
    "imperative": "ruckla",
    "activeInfinitive": "ruckla"
  },
  {
    "passivePreterite": "rämnades",
    "passivePresent": "rämnas",
    "passiveSupine": "rämnats",
    "passiveInfinitive": "rämnas",
    "activePreterite": "rämnade",
    "activePresent": "rämnar",
    "activeSupine": "rämnat",
    "imperative": "rämna",
    "activeInfinitive": "rämna"
  },
  {
    "passivePreterite": "rövades",
    "passivePresent": "rövas",
    "passiveSupine": "rövats",
    "passiveInfinitive": "rövas",
    "activePreterite": "rövade",
    "activePresent": "rövar",
    "activeSupine": "rövat",
    "imperative": "röva",
    "activeInfinitive": "röva"
  },
  {
    "passivePreterite": "samkördes",
    "passivePresent": "samkörs",
    "passiveSupine": "samkörts",
    "passiveInfinitive": "samköras",
    "activePreterite": "samkörde",
    "activePresent": "samkör",
    "activeSupine": "samkört",
    "imperative": "samkör",
    "activeInfinitive": "samköra"
  },
  {
    "passivePreterite": "sammandrabbades",
    "passivePresent": "sammandrabbas",
    "passiveSupine": "sammandrabbats",
    "passiveInfinitive": "sammandrabbas",
    "activePreterite": "sammandrabbade",
    "activePresent": "sammandrabbar",
    "activeSupine": "sammandrabbat",
    "imperative": "sammandrabba",
    "activeInfinitive": "sammandrabba"
  },
  {
    "passivePreterite": "återgåvos",
    "passivePresent": "återges",
    "passiveSupine": "återgetts",
    "passiveInfinitive": "återgivas",
    "activePreterite": "återgåvo",
    "activePresent": "återgiver",
    "activeSupine": "återgivit",
    "imperative": "återgiv",
    "activeInfinitive": "återgiva"
  },
  {
    "passivePreterite": "återgavs",
    "passivePresent": "återges",
    "passiveSupine": "återgetts",
    "passiveInfinitive": "återgivas",
    "activePreterite": "återgåvo",
    "activePresent": "återgiver",
    "activeSupine": "återgivit",
    "imperative": "återgiv",
    "activeInfinitive": "återgiva"
  },
  {
    "passivePreterite": "återgåvos",
    "passivePresent": "återgives",
    "passiveSupine": "återgetts",
    "passiveInfinitive": "återgivas",
    "activePreterite": "återgåvo",
    "activePresent": "återgiver",
    "activeSupine": "återgivit",
    "imperative": "återgiv",
    "activeInfinitive": "återgiva"
  },
  {
    "passivePreterite": "återgavs",
    "passivePresent": "återgives",
    "passiveSupine": "återgetts",
    "passiveInfinitive": "återgivas",
    "activePreterite": "återgåvo",
    "activePresent": "återgiver",
    "activeSupine": "återgivit",
    "imperative": "återgiv",
    "activeInfinitive": "återgiva"
  },
  {
    "passivePreterite": "återgåvos",
    "passivePresent": "återges",
    "passiveSupine": "återgivits",
    "passiveInfinitive": "återgivas",
    "activePreterite": "återgåvo",
    "activePresent": "återgiver",
    "activeSupine": "återgivit",
    "imperative": "återgiv",
    "activeInfinitive": "återgiva"
  },
  {
    "passivePreterite": "återgavs",
    "passivePresent": "återges",
    "passiveSupine": "återgivits",
    "passiveInfinitive": "återgivas",
    "activePreterite": "återgåvo",
    "activePresent": "återgiver",
    "activeSupine": "återgivit",
    "imperative": "återgiv",
    "activeInfinitive": "återgiva"
  },
  {
    "passivePreterite": "återgåvos",
    "passivePresent": "återgives",
    "passiveSupine": "återgivits",
    "passiveInfinitive": "återgivas",
    "activePreterite": "återgåvo",
    "activePresent": "återgiver",
    "activeSupine": "återgivit",
    "imperative": "återgiv",
    "activeInfinitive": "återgiva"
  },
  {
    "passivePreterite": "återgavs",
    "passivePresent": "återgives",
    "passiveSupine": "återgivits",
    "passiveInfinitive": "återgivas",
    "activePreterite": "återgåvo",
    "activePresent": "återgiver",
    "activeSupine": "återgivit",
    "imperative": "återgiv",
    "activeInfinitive": "återgiva"
  },
  {
    "passivePreterite": "återgåvos",
    "passivePresent": "återges",
    "passiveSupine": "återgetts",
    "passiveInfinitive": "återges",
    "activePreterite": "återgav",
    "activePresent": "återgiver",
    "activeSupine": "återgivit",
    "imperative": "återgiv",
    "activeInfinitive": "återgiva"
  },
  {
    "passivePreterite": "återgavs",
    "passivePresent": "återges",
    "passiveSupine": "återgetts",
    "passiveInfinitive": "återges",
    "activePreterite": "återgav",
    "activePresent": "återgiver",
    "activeSupine": "återgivit",
    "imperative": "återgiv",
    "activeInfinitive": "återgiva"
  },
  {
    "passivePreterite": "återgåvos",
    "passivePresent": "återgives",
    "passiveSupine": "återgetts",
    "passiveInfinitive": "återges",
    "activePreterite": "återgav",
    "activePresent": "återgiver",
    "activeSupine": "återgivit",
    "imperative": "återgiv",
    "activeInfinitive": "återgiva"
  },
  {
    "passivePreterite": "återgavs",
    "passivePresent": "återgives",
    "passiveSupine": "återgetts",
    "passiveInfinitive": "återges",
    "activePreterite": "återgav",
    "activePresent": "återgiver",
    "activeSupine": "återgivit",
    "imperative": "återgiv",
    "activeInfinitive": "återgiva"
  },
  {
    "passivePreterite": "återgåvos",
    "passivePresent": "återges",
    "passiveSupine": "återgivits",
    "passiveInfinitive": "återges",
    "activePreterite": "återgav",
    "activePresent": "återgiver",
    "activeSupine": "återgivit",
    "imperative": "återgiv",
    "activeInfinitive": "återgiva"
  },
  {
    "passivePreterite": "återgavs",
    "passivePresent": "återges",
    "passiveSupine": "återgivits",
    "passiveInfinitive": "återges",
    "activePreterite": "återgav",
    "activePresent": "återgiver",
    "activeSupine": "återgivit",
    "imperative": "återgiv",
    "activeInfinitive": "återgiva"
  },
  {
    "passivePreterite": "återgåvos",
    "passivePresent": "återgives",
    "passiveSupine": "återgivits",
    "passiveInfinitive": "återges",
    "activePreterite": "återgav",
    "activePresent": "återgiver",
    "activeSupine": "återgivit",
    "imperative": "återgiv",
    "activeInfinitive": "återgiva"
  },
  {
    "passivePreterite": "återgavs",
    "passivePresent": "återgives",
    "passiveSupine": "återgivits",
    "passiveInfinitive": "återges",
    "activePreterite": "återgav",
    "activePresent": "återgiver",
    "activeSupine": "återgivit",
    "imperative": "återgiv",
    "activeInfinitive": "återgiva"
  },
  {
    "passivePreterite": "återgåvos",
    "passivePresent": "återges",
    "passiveSupine": "återgetts",
    "passiveInfinitive": "återgivas",
    "activePreterite": "återgav",
    "activePresent": "återgiver",
    "activeSupine": "återgivit",
    "imperative": "återgiv",
    "activeInfinitive": "återgiva"
  },
  {
    "passivePreterite": "återgavs",
    "passivePresent": "återges",
    "passiveSupine": "återgetts",
    "passiveInfinitive": "återgivas",
    "activePreterite": "återgav",
    "activePresent": "återgiver",
    "activeSupine": "återgivit",
    "imperative": "återgiv",
    "activeInfinitive": "återgiva"
  },
  {
    "passivePreterite": "återgåvos",
    "passivePresent": "återgives",
    "passiveSupine": "återgetts",
    "passiveInfinitive": "återgivas",
    "activePreterite": "återgav",
    "activePresent": "återgiver",
    "activeSupine": "återgivit",
    "imperative": "återgiv",
    "activeInfinitive": "återgiva"
  },
  {
    "passivePreterite": "återgavs",
    "passivePresent": "återgives",
    "passiveSupine": "återgetts",
    "passiveInfinitive": "återgivas",
    "activePreterite": "återgav",
    "activePresent": "återgiver",
    "activeSupine": "återgivit",
    "imperative": "återgiv",
    "activeInfinitive": "återgiva"
  },
  {
    "passivePreterite": "återgåvos",
    "passivePresent": "återges",
    "passiveSupine": "återgivits",
    "passiveInfinitive": "återgivas",
    "activePreterite": "återgav",
    "activePresent": "återgiver",
    "activeSupine": "återgivit",
    "imperative": "återgiv",
    "activeInfinitive": "återgiva"
  },
  {
    "passivePreterite": "återgavs",
    "passivePresent": "återges",
    "passiveSupine": "återgivits",
    "passiveInfinitive": "återgivas",
    "activePreterite": "återgav",
    "activePresent": "återgiver",
    "activeSupine": "återgivit",
    "imperative": "återgiv",
    "activeInfinitive": "återgiva"
  },
  {
    "passivePreterite": "återgåvos",
    "passivePresent": "återgives",
    "passiveSupine": "återgivits",
    "passiveInfinitive": "återgivas",
    "activePreterite": "återgav",
    "activePresent": "återgiver",
    "activeSupine": "återgivit",
    "imperative": "återgiv",
    "activeInfinitive": "återgiva"
  },
  {
    "passivePreterite": "återgavs",
    "passivePresent": "återgives",
    "passiveSupine": "återgivits",
    "passiveInfinitive": "återgivas",
    "activePreterite": "återgav",
    "activePresent": "återgiver",
    "activeSupine": "återgivit",
    "imperative": "återgiv",
    "activeInfinitive": "återgiva"
  },
  {
    "passivePreterite": "framhölls",
    "passivePresent": "framhålls",
    "passiveSupine": "framhållits",
    "passiveInfinitive": "framhållas",
    "activePreterite": "framhöll",
    "activePresent": "framhåller",
    "activeSupine": "framhållit",
    "imperative": "framhåll",
    "activeInfinitive": "framhålla"
  },
  {
    "passivePreterite": "befianns",
    "passivePresent": "befinms",
    "passiveSupine": "befunnits",
    "passiveInfinitive": "befinnas",
    "activePreterite": "befann",
    "activePresent": "befinner",
    "activeSupine": "befunnit",
    "imperative": "befinn",
    "activeInfinitive": "befinna"
  },
  {
    "passivePreterite": "inrättades",
    "passivePresent": "inrättas",
    "passiveSupine": "inrättats",
    "passiveInfinitive": "inrättas",
    "activePreterite": "inrättade",
    "activePresent": "inrättar",
    "activeSupine": "inrättat",
    "imperative": "inrätta",
    "activeInfinitive": "inrätta"
  },
  {
    "passivePreterite": "realiserades",
    "passivePresent": "realiseras",
    "passiveSupine": "realiserats",
    "passiveInfinitive": "realiseras",
    "activePreterite": "realiserade",
    "activePresent": "realiserar",
    "activeSupine": "realiserat",
    "imperative": "realisera",
    "activeInfinitive": "realisera"
  },
  {
    "passivePreterite": "strejkades",
    "passivePresent": "strejkas",
    "passiveSupine": "strejkats",
    "passiveInfinitive": "strejkas",
    "activePreterite": "strejkade",
    "activePresent": "strejkar",
    "activeSupine": "strejkat",
    "imperative": "strejka",
    "activeInfinitive": "strejka"
  },
  {
    "passivePreterite": "halkades",
    "passivePresent": "halkas",
    "passiveSupine": "halkats",
    "passiveInfinitive": "halkas",
    "activePreterite": "halkade",
    "activePresent": "halkar",
    "activeSupine": "halkat",
    "imperative": "halka",
    "activeInfinitive": "halka"
  },
  {
    "passivePreterite": "komparerades",
    "passivePresent": "kompareras",
    "passiveSupine": "komparerats",
    "passiveInfinitive": "kompareras",
    "activePreterite": "komparerade",
    "activePresent": "komparerar",
    "activeSupine": "komparerat",
    "imperative": "komparera",
    "activeInfinitive": "komparera"
  },
  {
    "passivePreterite": "sprangs",
    "passivePresent": "springs",
    "passiveSupine": "sprungits",
    "passiveInfinitive": "springas",
    "activePreterite": "sprang",
    "activePresent": "springer",
    "activeSupine": "sprungit",
    "imperative": "spring",
    "activeInfinitive": "springa"
  },
  {
    "passivePreterite": "skildrades",
    "passivePresent": "skildras",
    "passiveSupine": "skildrats",
    "passiveInfinitive": "skildras",
    "activePreterite": "skildrade",
    "activePresent": "skildrar",
    "activeSupine": "skildrat",
    "imperative": "skildra",
    "activeInfinitive": "skildra"
  },
  {
    "passivePreterite": "genomsipprades",
    "passivePresent": "genomsippras",
    "passiveSupine": "genomsipprats",
    "passiveInfinitive": "genomsippras",
    "activePreterite": "genomsipprade",
    "activePresent": "genomsipprar",
    "activeSupine": "genomsipprat",
    "imperative": "genomsippra",
    "activeInfinitive": "genomsippra"
  },
  {
    "passivePreterite": "germaniserades",
    "passivePresent": "germaniseras",
    "passiveSupine": "germaniserats",
    "passiveInfinitive": "germaniseras",
    "activePreterite": "germaniserade",
    "activePresent": "germaniserar",
    "activeSupine": "germaniserat",
    "imperative": "germanisera",
    "activeInfinitive": "germanisera"
  },
  {
    "passivePreterite": "giggades",
    "passivePresent": "giggas",
    "passiveSupine": "giggats",
    "passiveInfinitive": "giggas",
    "activePreterite": "giggade",
    "activePresent": "giggar",
    "activeSupine": "giggat",
    "imperative": "gigga",
    "activeInfinitive": "gigga"
  },
  {
    "passivePreterite": "gippades",
    "passivePresent": "gippas",
    "passiveSupine": "gippats",
    "passiveInfinitive": "gippas",
    "activePreterite": "gippade",
    "activePresent": "gippar",
    "activeSupine": "gippat",
    "imperative": "gippa",
    "activeInfinitive": "gippa"
  },
  {
    "passivePreterite": "girerades",
    "passivePresent": "gireras",
    "passiveSupine": "girerats",
    "passiveInfinitive": "gireras",
    "activePreterite": "girerade",
    "activePresent": "girerar",
    "activeSupine": "girerat",
    "imperative": "girera",
    "activeInfinitive": "girera"
  },
  {
    "passivePreterite": "gisslades",
    "passivePresent": "gisslas",
    "passiveSupine": "gisslats",
    "passiveInfinitive": "gisslas",
    "activePreterite": "gisslade",
    "activePresent": "gisslar",
    "activeSupine": "gisslat",
    "imperative": "gissla",
    "activeInfinitive": "gissla"
  },
  {
    "passivePreterite": "glaserades",
    "passivePresent": "glaseras",
    "passiveSupine": "glaserats",
    "passiveInfinitive": "glaseras",
    "activePreterite": "glaserade",
    "activePresent": "glaserar",
    "activeSupine": "glaserat",
    "imperative": "glasera",
    "activeInfinitive": "glasera"
  },
  {
    "passivePreterite": "glesades",
    "passivePresent": "glesas",
    "passiveSupine": "glesats",
    "passiveInfinitive": "glesas",
    "activePreterite": "glesade",
    "activePresent": "glesar",
    "activeSupine": "glesat",
    "imperative": "glesa",
    "activeInfinitive": "glesa"
  },
  {
    "passivePreterite": "glindrades",
    "passivePresent": "glindras",
    "passiveSupine": "glindrats",
    "passiveInfinitive": "glindras",
    "activePreterite": "glindrade",
    "activePresent": "glindrar",
    "activeSupine": "glindrat",
    "imperative": "glindra",
    "activeInfinitive": "glindra"
  },
  {
    "passivePreterite": "gloddes",
    "passivePresent": "glos",
    "passiveSupine": "glos",
    "passiveInfinitive": "glos",
    "activePreterite": "glodde",
    "activePresent": "glor",
    "activeSupine": "glo",
    "imperative": "glo",
    "activeInfinitive": "glo"
  },
  {
    "passivePreterite": "glöggades",
    "passivePresent": "glöggas",
    "passiveSupine": "glöggats",
    "passiveInfinitive": "glöggas",
    "activePreterite": "glöggade",
    "activePresent": "glöggar",
    "activeSupine": "glöggat",
    "imperative": "glögga",
    "activeInfinitive": "glögga"
  },
  {
    "passivePreterite": "avhandlades",
    "passivePresent": "avhandlas",
    "passiveSupine": "avhandlats",
    "passiveInfinitive": "avhandlas",
    "activePreterite": "avhandlade",
    "activePresent": "avhandlar",
    "activeSupine": "avhandlat",
    "imperative": "avhandla",
    "activeInfinitive": "avhandla"
  },
  {
    "passivePreterite": "skeppades",
    "passivePresent": "skeppas",
    "passiveSupine": "skeppats",
    "passiveInfinitive": "skeppas",
    "activePreterite": "skeppade",
    "activePresent": "skeppar",
    "activeSupine": "skeppat",
    "imperative": "skeppa",
    "activeInfinitive": "skeppa"
  },
  {
    "passivePreterite": "odlades",
    "passivePresent": "odlas",
    "passiveSupine": "odlats",
    "passiveInfinitive": "odlas",
    "activePreterite": "odlade",
    "activePresent": "odlar",
    "activeSupine": "odlat",
    "imperative": "odla",
    "activeInfinitive": "odla"
  },
  {
    "passivePreterite": "riggades",
    "passivePresent": "riggas",
    "passiveSupine": "riggats",
    "passiveInfinitive": "riggas",
    "activePreterite": "riggade",
    "activePresent": "riggar",
    "activeSupine": "riggat",
    "imperative": "rigga",
    "activeInfinitive": "rigga"
  },
  {
    "passivePreterite": "sköljdes",
    "passivePresent": "sköljs",
    "passiveSupine": "sköljts",
    "passiveInfinitive": "sköljas",
    "activePreterite": "sköljde",
    "activePresent": "sköljer",
    "activeSupine": "sköljt",
    "imperative": "skölj",
    "activeInfinitive": "skölja"
  },
  {
    "passivePreterite": "skröts",
    "passivePresent": "skryts",
    "passiveSupine": "skrutits",
    "passiveInfinitive": "skrytas",
    "activePreterite": "skröt",
    "activePresent": "skryter",
    "activeSupine": "skrutit",
    "imperative": "skryt",
    "activeInfinitive": "skryta"
  },
  {
    "passivePreterite": "vållades",
    "passivePresent": "vållas",
    "passiveSupine": "vållats",
    "passiveInfinitive": "vållas",
    "activePreterite": "vållade",
    "activePresent": "vållar",
    "activeSupine": "vållat",
    "imperative": "vålla",
    "activeInfinitive": "vålla"
  },
  {
    "passivePreterite": "vanns",
    "passivePresent": "vanns",
    "passiveSupine": "vunnits",
    "passiveInfinitive": "vinnas",
    "activePreterite": "vann",
    "activePresent": "vinner",
    "activeSupine": "vunnit",
    "imperative": "vinn",
    "activeInfinitive": "vinna"
  },
  {
    "passivePreterite": "komponerades",
    "passivePresent": "komponeras",
    "passiveSupine": "komponerats",
    "passiveInfinitive": "komponeras",
    "activePreterite": "komponerade",
    "activePresent": "komponerar",
    "activeSupine": "komponerat",
    "imperative": "komponera",
    "activeInfinitive": "komponera"
  },
  {
    "passivePreterite": "benämndes",
    "passivePresent": "benämns",
    "passiveSupine": "benämnts",
    "passiveInfinitive": "benämnas",
    "activePreterite": "benämnde",
    "activePresent": "benämner",
    "activeSupine": "benämnt",
    "imperative": "benämn",
    "activeInfinitive": "benämna"
  },
  {
    "passivePreterite": "skolkades",
    "passivePresent": "skolkas",
    "passiveSupine": "skolkats",
    "passiveInfinitive": "skolkas",
    "activePreterite": "skolkade",
    "activePresent": "skolkar",
    "activeSupine": "skolkat",
    "imperative": "skolka",
    "activeInfinitive": "skolka"
  },
  {
    "passivePreterite": "chansades",
    "passivePresent": "chansas",
    "passiveSupine": "chansats",
    "passiveInfinitive": "chansas",
    "activePreterite": "chansade",
    "activePresent": "chansar",
    "activeSupine": "chansat",
    "imperative": "chansa",
    "activeInfinitive": "chansa"
  },
  {
    "passivePreterite": "hypnotiserades",
    "passivePresent": "hypnotiseras",
    "passiveSupine": "hypnotiserats",
    "passiveInfinitive": "hypnotiseras",
    "activePreterite": "hypnotiserade",
    "activePresent": "hypnotiserar",
    "activeSupine": "hypnotiserat",
    "imperative": "hypnotisera",
    "activeInfinitive": "hypnotisera"
  },
  {
    "passivePreterite": "konstbevattnades",
    "passivePresent": "konstbevattnas",
    "passiveSupine": "konstbevattnats",
    "passiveInfinitive": "konstbevattnas",
    "activePreterite": "konstbevattnade",
    "activePresent": "konstbevattnar",
    "activeSupine": "konstbevattnat",
    "imperative": "konstbevattna",
    "activeInfinitive": "konstbevattna"
  },
  {
    "passivePreterite": "konfiskerades",
    "passivePresent": "konfiskeras",
    "passiveSupine": "konfiskerats",
    "passiveInfinitive": "konfiskeras",
    "activePreterite": "konfiskerade",
    "activePresent": "konfiskerar",
    "activeSupine": "konfiskerat",
    "imperative": "konfiskera",
    "activeInfinitive": "konfiskera"
  },
  {
    "passivePreterite": "nyanserades",
    "passivePresent": "nyanseras",
    "passiveSupine": "nyanserats",
    "passiveInfinitive": "nyanseras",
    "activePreterite": "nyanserade",
    "activePresent": "nyanserar",
    "activeSupine": "nyanserat",
    "imperative": "nyansera",
    "activeInfinitive": "nyansera"
  },
  {
    "passivePreterite": "högerjusterades",
    "passivePresent": "högerjusteras",
    "passiveSupine": "högerjusterats",
    "passiveInfinitive": "högerjusteras",
    "activePreterite": "högerjusterade",
    "activePresent": "högerjusterar",
    "activeSupine": "högerjusterat",
    "imperative": "högerjustera",
    "activeInfinitive": "högerjustera"
  },
  {
    "passivePreterite": "avtackades",
    "passivePresent": "avtackas",
    "passiveSupine": "avtackats",
    "passiveInfinitive": "avtackas",
    "activePreterite": "avtackade",
    "activePresent": "avtackar",
    "activeSupine": "avtackat",
    "imperative": "avtacka",
    "activeInfinitive": "avtacka"
  },
  {
    "passivePreterite": "smutskastades",
    "passivePresent": "smutskastas",
    "passiveSupine": "smutskastats",
    "passiveInfinitive": "smutskastas",
    "activePreterite": "smutskastade",
    "activePresent": "smutskastar",
    "activeSupine": "smutskastat",
    "imperative": "smutskasta",
    "activeInfinitive": "smutskasta"
  },
  {
    "passivePreterite": "vördades",
    "passivePresent": "vördas",
    "passiveSupine": "vördats",
    "passiveInfinitive": "vördas",
    "activePreterite": "vördade",
    "activePresent": "vördar",
    "activeSupine": "vördat",
    "imperative": "vörda",
    "activeInfinitive": "vörda"
  },
  {
    "passivePreterite": "storkonsumerades",
    "passivePresent": "storkonsumeras",
    "passiveSupine": "storkonsumerats",
    "passiveInfinitive": "storkonsumeras",
    "activePreterite": "storkonsumerade",
    "activePresent": "storkonsumerar",
    "activeSupine": "storkonsumerat",
    "imperative": "storkonsumera",
    "activeInfinitive": "storkonsumera"
  },
  {
    "passivePreterite": "tangerades",
    "passivePresent": "tangeras",
    "passiveSupine": "tangerats",
    "passiveInfinitive": "tangeras",
    "activePreterite": "tangerade",
    "activePresent": "tangerar",
    "activeSupine": "tangerat",
    "imperative": "tangera",
    "activeInfinitive": "tangera"
  },
  {
    "passivePreterite": "terroriserades",
    "passivePresent": "terroriseras",
    "passiveSupine": "terroriserats",
    "passiveInfinitive": "terroriseras",
    "activePreterite": "terroriserade",
    "activePresent": "terroriserar",
    "activeSupine": "terroriserat",
    "imperative": "terrorisera",
    "activeInfinitive": "terrorisera"
  },
  {
    "passivePreterite": "tvångssteriliserades",
    "passivePresent": "tvångssteriliseras",
    "passiveSupine": "tvångssteriliserats",
    "passiveInfinitive": "tvångssteriliseras",
    "activePreterite": "tvångssteriliserade",
    "activePresent": "tvångssteriliserar",
    "activeSupine": "tvångssteriliserat",
    "imperative": "tvångssterilisera",
    "activeInfinitive": "tvångssterilisera"
  },
  {
    "passivePreterite": "uppviglades",
    "passivePresent": "uppviglas",
    "passiveSupine": "uppviglats",
    "passiveInfinitive": "uppviglas",
    "activePreterite": "uppviglade",
    "activePresent": "uppviglar",
    "activeSupine": "uppviglat",
    "imperative": "uppvigla",
    "activeInfinitive": "uppvigla"
  },
  {
    "passivePreterite": "vänsterprasslades",
    "passivePresent": "vänsterprasslas",
    "passiveSupine": "vänsterprasslats",
    "passiveInfinitive": "vänsterprasslas",
    "activePreterite": "vänsterprasslade",
    "activePresent": "vänsterprasslar",
    "activeSupine": "vänsterprasslat",
    "imperative": "vänsterprassla",
    "activeInfinitive": "vänsterprassla"
  },
  {
    "passivePreterite": "stektes",
    "passivePresent": "steks",
    "passiveSupine": "stekts",
    "passiveInfinitive": "stekas",
    "activePreterite": "stekte",
    "activePresent": "steker",
    "activeSupine": "stekt",
    "imperative": "stek",
    "activeInfinitive": "steka"
  },
  {
    "passivePreterite": "maskindiskades",
    "passivePresent": "maskindiskas",
    "passiveSupine": "maskindiskats",
    "passiveInfinitive": "maskindiskas",
    "activePreterite": "maskindiskade",
    "activePresent": "maskindiskar",
    "activeSupine": "maskindiskat",
    "imperative": "maskindiska",
    "activeInfinitive": "maskindiska"
  },
  {
    "passivePreterite": "brummades",
    "passivePresent": "brummas",
    "passiveSupine": "brummats",
    "passiveInfinitive": "brummas",
    "activePreterite": "brummade",
    "activePresent": "brummar",
    "activeSupine": "brummat",
    "imperative": "brumma",
    "activeInfinitive": "brumma"
  },
  {
    "passivePreterite": "buggades",
    "passivePresent": "buggas",
    "passiveSupine": "buggats",
    "passiveInfinitive": "buggas",
    "activePreterite": "buggade",
    "activePresent": "buggar",
    "activeSupine": "buggat",
    "imperative": "bugga",
    "activeInfinitive": "bugga"
  },
  {
    "passivePreterite": "burkades",
    "passivePresent": "burkas",
    "passiveSupine": "burkats",
    "passiveInfinitive": "burkas",
    "activePreterite": "burkade",
    "activePresent": "burkar",
    "activeSupine": "burkat",
    "imperative": "burka",
    "activeInfinitive": "burka"
  },
  {
    "passivePreterite": "bussades",
    "passivePresent": "bussas",
    "passiveSupine": "bussats",
    "passiveInfinitive": "bussas",
    "activePreterite": "bussade",
    "activePresent": "bussar",
    "activeSupine": "bussat",
    "imperative": "bussa",
    "activeInfinitive": "bussa"
  },
  {
    "passivePreterite": "bälgades",
    "passivePresent": "bälgas",
    "passiveSupine": "bälgats",
    "passiveInfinitive": "bälgas",
    "activePreterite": "bälgade",
    "activePresent": "bälgar",
    "activeSupine": "bälgat",
    "imperative": "bälga",
    "activeInfinitive": "bälga"
  },
  {
    "passivePreterite": "bättrades",
    "passivePresent": "bättras",
    "passiveSupine": "bättrats",
    "passiveInfinitive": "bättras",
    "activePreterite": "bättrade",
    "activePresent": "bättrar",
    "activeSupine": "bättrat",
    "imperative": "bättra",
    "activeInfinitive": "bättra"
  },
  {
    "passivePreterite": "charmades",
    "passivePresent": "charmas",
    "passiveSupine": "charmats",
    "passiveInfinitive": "charmas",
    "activePreterite": "charmade",
    "activePresent": "charmar",
    "activeSupine": "charmat",
    "imperative": "charma",
    "activeInfinitive": "charma"
  },
  {
    "passivePreterite": "chockerades",
    "passivePresent": "chockeras",
    "passiveSupine": "chockerats",
    "passiveInfinitive": "chockeras",
    "activePreterite": "chockerade",
    "activePresent": "chockerar",
    "activeSupine": "chockerat",
    "imperative": "chockera",
    "activeInfinitive": "chockera"
  },
  {
    "passivePreterite": "dammades",
    "passivePresent": "dammas",
    "passiveSupine": "dammats",
    "passiveInfinitive": "dammas",
    "activePreterite": "dammade",
    "activePresent": "dammar",
    "activeSupine": "dammat",
    "imperative": "damma",
    "activeInfinitive": "damma"
  },
  {
    "passivePreterite": "delegerades",
    "passivePresent": "delegeras",
    "passiveSupine": "delegerats",
    "passiveInfinitive": "delegeras",
    "activePreterite": "delegerade",
    "activePresent": "delegerar",
    "activeSupine": "delegerat",
    "imperative": "delegera",
    "activeInfinitive": "delegera"
  },
  {
    "passivePreterite": "diades",
    "passivePresent": "dias",
    "passiveSupine": "diats",
    "passiveInfinitive": "dias",
    "activePreterite": "diade",
    "activePresent": "diar",
    "activeSupine": "diat",
    "imperative": "dia",
    "activeInfinitive": "dia"
  },
  {
    "passivePreterite": "skingrades",
    "passivePresent": "skingras",
    "passiveSupine": "skingrats",
    "passiveInfinitive": "skingras",
    "activePreterite": "skingrade",
    "activePresent": "skingrar",
    "activeSupine": "skingrat",
    "imperative": "skingra",
    "activeInfinitive": "skingra"
  },
  {
    "passivePreterite": "skinnades",
    "passivePresent": "skinnas",
    "passiveSupine": "skinnats",
    "passiveInfinitive": "skinnas",
    "activePreterite": "skinnade",
    "activePresent": "skinnar",
    "activeSupine": "skinnat",
    "imperative": "skinna",
    "activeInfinitive": "skinna"
  },
  {
    "passivePreterite": "skrevades",
    "passivePresent": "skrevas",
    "passiveSupine": "skrevats",
    "passiveInfinitive": "skrevas",
    "activePreterite": "skrevade",
    "activePresent": "skrevar",
    "activeSupine": "skrevat",
    "imperative": "skreva",
    "activeInfinitive": "skreva"
  },
  {
    "passivePreterite": "skränades",
    "passivePresent": "skränas",
    "passiveSupine": "skränats",
    "passiveInfinitive": "skränas",
    "activePreterite": "skränade",
    "activePresent": "skränar",
    "activeSupine": "skränat",
    "imperative": "skräna",
    "activeInfinitive": "skräna"
  },
  {
    "passivePreterite": "skrävlades",
    "passivePresent": "skrävlas",
    "passiveSupine": "skrävlats",
    "passiveInfinitive": "skrävlas",
    "activePreterite": "skrävlade",
    "activePresent": "skrävlar",
    "activeSupine": "skrävlat",
    "imperative": "skrävla",
    "activeInfinitive": "skrävla"
  },
  {
    "passivePreterite": "skvättes",
    "passivePresent": "skvätts",
    "passiveSupine": "skvätts",
    "passiveInfinitive": "skvättas",
    "activePreterite": "skvätte",
    "activePresent": "skvätter",
    "activeSupine": "skvätt",
    "imperative": "skvätt",
    "activeInfinitive": "skvätta"
  },
  {
    "passivePreterite": "skylades",
    "passivePresent": "skylas",
    "passiveSupine": "skylats",
    "passiveInfinitive": "skylas",
    "activePreterite": "skylade",
    "activePresent": "skylar",
    "activeSupine": "skylat",
    "imperative": "skyla",
    "activeInfinitive": "skyla"
  },
  {
    "passivePreterite": "skyltades",
    "passivePresent": "skyltas",
    "passiveSupine": "skyltats",
    "passiveInfinitive": "skyltas",
    "activePreterite": "skyltade",
    "activePresent": "skyltar",
    "activeSupine": "skyltat",
    "imperative": "skylta",
    "activeInfinitive": "skylta"
  },
  {
    "passivePreterite": "skymfades",
    "passivePresent": "skymfas",
    "passiveSupine": "skymfats",
    "passiveInfinitive": "skymfas",
    "activePreterite": "skymfade",
    "activePresent": "skymfar",
    "activeSupine": "skymfat",
    "imperative": "skymfa",
    "activeInfinitive": "skymfa"
  },
  {
    "passivePreterite": "skyndades",
    "passivePresent": "skyndas",
    "passiveSupine": "skyndats",
    "passiveInfinitive": "skyndas",
    "activePreterite": "skyndade",
    "activePresent": "skyndar",
    "activeSupine": "skyndat",
    "imperative": "skynda",
    "activeInfinitive": "skynda"
  },
  {
    "passivePreterite": "slappnades",
    "passivePresent": "slappnas",
    "passiveSupine": "slappnats",
    "passiveInfinitive": "slappnas",
    "activePreterite": "slappnade",
    "activePresent": "slappnar",
    "activeSupine": "slappnat",
    "imperative": "slappna",
    "activeInfinitive": "slappna"
  },
  {
    "passivePreterite": "spräcktes",
    "passivePresent": "spräcks",
    "passiveSupine": "spräckts",
    "passiveInfinitive": "spräckas",
    "activePreterite": "spräckte",
    "activePresent": "spräcker",
    "activeSupine": "spräckt",
    "imperative": "spräck",
    "activeInfinitive": "spräcka"
  },
  {
    "passivePreterite": "sprättes",
    "passivePresent": "sprätts",
    "passiveSupine": "sprätts",
    "passiveInfinitive": "sprättas",
    "activePreterite": "sprätte",
    "activePresent": "sprätter",
    "activeSupine": "sprätt",
    "imperative": "sprätt",
    "activeInfinitive": "sprätta"
  },
  {
    "passivePreterite": "spårades",
    "passivePresent": "spåras",
    "passiveSupine": "spårats",
    "passiveInfinitive": "spåras",
    "activePreterite": "spårade",
    "activePresent": "spårar",
    "activeSupine": "spårat",
    "imperative": "spåra",
    "activeInfinitive": "spåra"
  },
  {
    "passivePreterite": "spöades",
    "passivePresent": "spöas",
    "passiveSupine": "spöats",
    "passiveInfinitive": "spöas",
    "activePreterite": "spöade",
    "activePresent": "spöar",
    "activeSupine": "spöat",
    "imperative": "spöa",
    "activeInfinitive": "spöa"
  },
  {
    "passivePreterite": "stegades",
    "passivePresent": "stegas",
    "passiveSupine": "stegats",
    "passiveInfinitive": "stegas",
    "activePreterite": "stegade",
    "activePresent": "stegar",
    "activeSupine": "stegat",
    "imperative": "stega",
    "activeInfinitive": "stega"
  },
  {
    "passivePreterite": "stelnades",
    "passivePresent": "stelnas",
    "passiveSupine": "stelnats",
    "passiveInfinitive": "stelnas",
    "activePreterite": "stelnade",
    "activePresent": "stelnar",
    "activeSupine": "stelnat",
    "imperative": "stelna",
    "activeInfinitive": "stelna"
  },
  {
    "passivePreterite": "streckades",
    "passivePresent": "streckas",
    "passiveSupine": "streckats",
    "passiveInfinitive": "streckas",
    "activePreterite": "streckade",
    "activePresent": "streckar",
    "activeSupine": "streckat",
    "imperative": "strecka",
    "activeInfinitive": "strecka"
  },
  {
    "passivePreterite": "trollbands",
    "passivePresent": "trollbinds",
    "passiveSupine": "trollbundits",
    "passiveInfinitive": "trollbindas",
    "activePreterite": "trollband",
    "activePresent": "trollbinder",
    "activeSupine": "trollbundit",
    "imperative": "trollbind",
    "activeInfinitive": "trollbinda"
  },
  {
    "passivePreterite": "träddes",
    "passivePresent": "träds",
    "passiveSupine": "trätts",
    "passiveInfinitive": "trädas",
    "activePreterite": "trädde",
    "activePresent": "träder",
    "activeSupine": "trätt",
    "imperative": "träd",
    "activeInfinitive": "träda"
  },
  {
    "passivePreterite": "trängdes",
    "passivePresent": "trängs",
    "passiveSupine": "trängts",
    "passiveInfinitive": "trängas",
    "activePreterite": "trängde",
    "activePresent": "tränger",
    "activeSupine": "trängt",
    "imperative": "träng",
    "activeInfinitive": "tränga"
  },
  {
    "passivePreterite": "trättes",
    "passivePresent": "träts",
    "passiveSupine": "trätts",
    "passiveInfinitive": "trätas",
    "activePreterite": "trätte",
    "activePresent": "träter",
    "activeSupine": "trätt",
    "imperative": "trät",
    "activeInfinitive": "träta"
  },
  {
    "passivePreterite": "hivades",
    "passivePresent": "hivas",
    "passiveSupine": "hivats",
    "passiveInfinitive": "hivas",
    "activePreterite": "hivade",
    "activePresent": "hivar",
    "activeSupine": "hivat",
    "imperative": "hiva",
    "activeInfinitive": "hiva"
  },
  {
    "passivePreterite": "hopkopplades",
    "passivePresent": "hopkopplas",
    "passiveSupine": "hopkopplats",
    "passiveInfinitive": "hopkopplas",
    "activePreterite": "hopkopplade",
    "activePresent": "hopkopplar",
    "activeSupine": "hopkopplat",
    "imperative": "hopkoppla",
    "activeInfinitive": "hopkoppla"
  },
  {
    "passivePreterite": "hugnades",
    "passivePresent": "hugnas",
    "passiveSupine": "hugnats",
    "passiveInfinitive": "hugnas",
    "activePreterite": "hugnade",
    "activePresent": "hugnar",
    "activeSupine": "hugnat",
    "imperative": "hugna",
    "activeInfinitive": "hugna"
  },
  {
    "passivePreterite": "håvades",
    "passivePresent": "håvas",
    "passiveSupine": "håvats",
    "passiveInfinitive": "håvas",
    "activePreterite": "håvade",
    "activePresent": "håvar",
    "activeSupine": "håvat",
    "imperative": "håva",
    "activeInfinitive": "håva"
  },
  {
    "passivePreterite": "hänsyftades",
    "passivePresent": "hänsyftas",
    "passiveSupine": "hänsyftats",
    "passiveInfinitive": "hänsyftas",
    "activePreterite": "hänsyftade",
    "activePresent": "hänsyftar",
    "activeSupine": "hänsyftat",
    "imperative": "hänsyfta",
    "activeInfinitive": "hänsyfta"
  },
  {
    "passivePreterite": "häntyddes",
    "passivePresent": "häntyds",
    "passiveSupine": "häntytts",
    "passiveInfinitive": "häntydas",
    "activePreterite": "häntydde",
    "activePresent": "häntyder",
    "activeSupine": "häntytt",
    "imperative": "häntyd",
    "activeInfinitive": "häntyda"
  },
  {
    "passivePreterite": "hässjades",
    "passivePresent": "hässjas",
    "passiveSupine": "hässjats",
    "passiveInfinitive": "hässjas",
    "activePreterite": "hässjade",
    "activePresent": "hässjar",
    "activeSupine": "hässjat",
    "imperative": "hässja",
    "activeInfinitive": "hässja"
  },
  {
    "passivePreterite": "höttes",
    "passivePresent": "hötts",
    "passiveSupine": "höttats",
    "passiveInfinitive": "höttas",
    "activePreterite": "hötte",
    "activePresent": "hötter",
    "activeSupine": "höttat",
    "imperative": "hött",
    "activeInfinitive": "hötta"
  },
  {
    "passivePreterite": "inbesparades",
    "passivePresent": "inbesparas",
    "passiveSupine": "inbesparats",
    "passiveInfinitive": "inbesparas",
    "activePreterite": "inbesparade",
    "activePresent": "inbesparar",
    "activeSupine": "inbesparat",
    "imperative": "inbespara",
    "activeInfinitive": "inbespara"
  },
  {
    "passivePreterite": "inbillades",
    "passivePresent": "inbillas",
    "passiveSupine": "inbillats",
    "passiveInfinitive": "inbillas",
    "activePreterite": "inbillade",
    "activePresent": "inbillar",
    "activeSupine": "inbillat",
    "imperative": "inbilla",
    "activeInfinitive": "inbilla"
  },
  {
    "passivePreterite": "rensades",
    "passivePresent": "rensas",
    "passiveSupine": "rensats",
    "passiveInfinitive": "rensas",
    "activePreterite": "rensade",
    "activePresent": "rensar",
    "activeSupine": "rensat",
    "imperative": "rensa",
    "activeInfinitive": "rensa"
  },
  {
    "passivePreterite": "kysstes",
    "passivePresent": "kysses",
    "passiveSupine": "kyssts",
    "passiveInfinitive": "kyssas",
    "activePreterite": "kysste",
    "activePresent": "kysser",
    "activeSupine": "kysst",
    "imperative": "kyss",
    "activeInfinitive": "kyssa"
  },
  {
    "passivePreterite": "värderades",
    "passivePresent": "värderas",
    "passiveSupine": "värderats",
    "passiveInfinitive": "värderas",
    "activePreterite": "värderade",
    "activePresent": "värderar",
    "activeSupine": "värderat",
    "imperative": "värdera",
    "activeInfinitive": "värdera"
  },
  {
    "passivePreterite": "applicerades",
    "passivePresent": "appliceras",
    "passiveSupine": "applicerats",
    "passiveInfinitive": "appliceras",
    "activePreterite": "applicerade",
    "activePresent": "applicerar",
    "activeSupine": "applicerat",
    "imperative": "applicera",
    "activeInfinitive": "applicera"
  },
  {
    "passivePreterite": "programmerades",
    "passivePresent": "programmeras",
    "passiveSupine": "programmerats",
    "passiveInfinitive": "programmeras",
    "activePreterite": "programmerade",
    "activePresent": "programmerar",
    "activeSupine": "programmerat",
    "imperative": "programmera",
    "activeInfinitive": "programmera"
  },
  {
    "passivePreterite": "lagrades",
    "passivePresent": "lagras",
    "passiveSupine": "lagrats",
    "passiveInfinitive": "lagras",
    "activePreterite": "lagrade",
    "activePresent": "lagrar",
    "activeSupine": "lagrat",
    "imperative": "lagra",
    "activeInfinitive": "lagra"
  },
  {
    "passivePreterite": "skördades",
    "passivePresent": "skördas",
    "passiveSupine": "skördats",
    "passiveInfinitive": "skördas",
    "activePreterite": "skördade",
    "activePresent": "skördar",
    "activeSupine": "skördat",
    "imperative": "skörda",
    "activeInfinitive": "skörda"
  },
  {
    "passivePreterite": "skördades",
    "passivePresent": "skördas",
    "passiveSupine": "skördats",
    "passiveInfinitive": "skördas",
    "activePreterite": "skördade",
    "activePresent": "skördar",
    "activeSupine": "skördat",
    "imperative": "skörda",
    "activeInfinitive": "skörda"
  },
  {
    "passivePreterite": "förläts",
    "passivePresent": "förlåts",
    "passiveSupine": "förlåtits",
    "passiveInfinitive": "förlåtas",
    "activePreterite": "förlät",
    "activePresent": "förlåter",
    "activeSupine": "förlåtit",
    "imperative": "förlåt",
    "activeInfinitive": "förlåta"
  },
  {
    "passivePreterite": "kommenderades",
    "passivePresent": "kommenderas",
    "passiveSupine": "kommenderats",
    "passiveInfinitive": "kommenderas",
    "activePreterite": "kommenderade",
    "activePresent": "kommenderar",
    "activeSupine": "kommenderat",
    "imperative": "kommendera",
    "activeInfinitive": "kommendera"
  },
  {
    "passivePreterite": "lånades",
    "passivePresent": "lånas",
    "passiveSupine": "lånats",
    "passiveInfinitive": "lånas",
    "activePreterite": "lånade",
    "activePresent": "lånar",
    "activeSupine": "lånat",
    "imperative": "låna",
    "activeInfinitive": "låna"
  },
  {
    "passivePreterite": "böjdes",
    "passivePresent": "böjs",
    "passiveSupine": "böjts",
    "passiveInfinitive": "böjas",
    "activePreterite": "böjde",
    "activePresent": "böjer",
    "activeSupine": "böjt",
    "imperative": "böj",
    "activeInfinitive": "böja"
  },
  {
    "passivePreterite": "geniförklarades",
    "passivePresent": "geniförklaras",
    "passiveSupine": "geniförklarats",
    "passiveInfinitive": "geniförklaras",
    "activePreterite": "geniförklarade",
    "activePresent": "geniförklarar",
    "activeSupine": "geniförklarat",
    "imperative": "geniförklara",
    "activeInfinitive": "geniförklara"
  },
  {
    "passivePreterite": "deklarerades",
    "passivePresent": "deklareras",
    "passiveSupine": "deklarerats",
    "passiveInfinitive": "deklareras",
    "activePreterite": "deklarerade",
    "activePresent": "deklarerar",
    "activeSupine": "deklarerat",
    "imperative": "deklarera",
    "activeInfinitive": "deklarera"
  },
  {
    "passivePreterite": "omvandlades",
    "passivePresent": "omvandlas",
    "passiveSupine": "omvandlats",
    "passiveInfinitive": "omvandlas",
    "activePreterite": "omvandlade",
    "activePresent": "omvandlar",
    "activeSupine": "omvandlat",
    "imperative": "omvandla",
    "activeInfinitive": "omvandla"
  },
  {
    "passivePreterite": "licensierades",
    "passivePresent": "licensieras",
    "passiveSupine": "licensierats",
    "passiveInfinitive": "licensieras",
    "activePreterite": "licensierade",
    "activePresent": "licensierar",
    "activeSupine": "licensierat",
    "imperative": "licensiera",
    "activeInfinitive": "licensiera"
  },
  {
    "passivePreterite": "detaljgranskades",
    "passivePresent": "detaljgranskas",
    "passiveSupine": "detaljgranskats",
    "passiveInfinitive": "detaljgranskas",
    "activePreterite": "detaljgranskade",
    "activePresent": "detaljgranskar",
    "activeSupine": "detaljgranskat",
    "imperative": "detaljgranska",
    "activeInfinitive": "detaljgranska"
  },
  {
    "passivePreterite": "redogjordes",
    "passivePresent": "redogörs",
    "passiveSupine": "redogjorts",
    "passiveInfinitive": "redogöras",
    "activePreterite": "redogjorde",
    "activePresent": "redogör",
    "activeSupine": "redogjort",
    "imperative": "redogör",
    "activeInfinitive": "redogöra"
  },
  {
    "passivePreterite": "påträffades",
    "passivePresent": "påträffas",
    "passiveSupine": "påträffats",
    "passiveInfinitive": "påträffas",
    "activePreterite": "påträffade",
    "activePresent": "påträffar",
    "activeSupine": "påträffat",
    "imperative": "påträffa",
    "activeInfinitive": "påträffa"
  },
  {
    "passivePreterite": "ångrades",
    "passivePresent": "ångras",
    "passiveSupine": "ångrats",
    "passiveInfinitive": "ångras",
    "activePreterite": "ångrade",
    "activePresent": "ångrar",
    "activeSupine": "ångrat",
    "imperative": "ångra",
    "activeInfinitive": "ångra"
  },
  {
    "passivePreterite": "hamstrades",
    "passivePresent": "hamstras",
    "passiveSupine": "hamstrats",
    "passiveInfinitive": "hamstras",
    "activePreterite": "hamstrade",
    "activePresent": "hamstrar",
    "activeSupine": "hamstrat",
    "imperative": "hamstra",
    "activeInfinitive": "hamstra"
  },
  {
    "passivePreterite": "influerades",
    "passivePresent": "influeras",
    "passiveSupine": "influerats",
    "passiveInfinitive": "influeras",
    "activePreterite": "influerade",
    "activePresent": "influerar",
    "activeSupine": "influerat",
    "imperative": "influera",
    "activeInfinitive": "influera"
  },
  {
    "passivePreterite": "fördubblades",
    "passivePresent": "fördubblas",
    "passiveSupine": "fördubblats",
    "passiveInfinitive": "fördubblas",
    "activePreterite": "fördubblade",
    "activePresent": "fördubblar",
    "activeSupine": "fördubblat",
    "imperative": "fördubbla",
    "activeInfinitive": "fördubbla"
  },
  {
    "passivePreterite": "avseglades",
    "passivePresent": "avseglas",
    "passiveSupine": "avseglats",
    "passiveInfinitive": "avseglas",
    "activePreterite": "avseglade",
    "activePresent": "avseglar",
    "activeSupine": "avseglat",
    "imperative": "avsegla",
    "activeInfinitive": "avsegla"
  },
  {
    "passivePreterite": "avspeglades",
    "passivePresent": "avspeglas",
    "passiveSupine": "avspeglats",
    "passiveInfinitive": "avspeglas",
    "activePreterite": "avspeglade",
    "activePresent": "avspeglar",
    "activeSupine": "avspeglat",
    "imperative": "avspegla",
    "activeInfinitive": "avspegla"
  },
  {
    "passivePreterite": "avspärrades",
    "passivePresent": "avspärras",
    "passiveSupine": "avspärrats",
    "passiveInfinitive": "avspärras",
    "activePreterite": "avspärrade",
    "activePresent": "avspärrar",
    "activeSupine": "avspärrat",
    "imperative": "avspärra",
    "activeInfinitive": "avspärra"
  },
  {
    "passivePreterite": "bads",
    "passivePresent": "bes",
    "passiveSupine": "betts",
    "passiveInfinitive": "bedjas",
    "activePreterite": "bad",
    "activePresent": "bedjer",
    "activeSupine": "bett",
    "imperative": "be",
    "activeInfinitive": "bedja"
  },
  {
    "passivePreterite": "bads",
    "passivePresent": "bes",
    "passiveSupine": "betts",
    "passiveInfinitive": "bes",
    "activePreterite": "bad",
    "activePresent": "bedjer",
    "activeSupine": "bett",
    "imperative": "be",
    "activeInfinitive": "bedja"
  },
  {
    "passivePreterite": "bads",
    "passivePresent": "bes",
    "passiveSupine": "betts",
    "passiveInfinitive": "bedjas",
    "activePreterite": "bad",
    "activePresent": "ber",
    "activeSupine": "bett",
    "imperative": "be",
    "activeInfinitive": "bedja"
  },
  {
    "passivePreterite": "bads",
    "passivePresent": "bes",
    "passiveSupine": "betts",
    "passiveInfinitive": "bes",
    "activePreterite": "bad",
    "activePresent": "ber",
    "activeSupine": "bett",
    "imperative": "be",
    "activeInfinitive": "bedja"
  },
  {
    "passivePreterite": "bads",
    "passivePresent": "bes",
    "passiveSupine": "betts",
    "passiveInfinitive": "bedjas",
    "activePreterite": "bad",
    "activePresent": "bedjer",
    "activeSupine": "bett",
    "imperative": "bed",
    "activeInfinitive": "bedja"
  },
  {
    "passivePreterite": "bads",
    "passivePresent": "bes",
    "passiveSupine": "betts",
    "passiveInfinitive": "bes",
    "activePreterite": "bad",
    "activePresent": "bedjer",
    "activeSupine": "bett",
    "imperative": "bed",
    "activeInfinitive": "bedja"
  },
  {
    "passivePreterite": "bads",
    "passivePresent": "bes",
    "passiveSupine": "betts",
    "passiveInfinitive": "bedjas",
    "activePreterite": "bad",
    "activePresent": "ber",
    "activeSupine": "bett",
    "imperative": "bed",
    "activeInfinitive": "bedja"
  },
  {
    "passivePreterite": "bads",
    "passivePresent": "bes",
    "passiveSupine": "betts",
    "passiveInfinitive": "bes",
    "activePreterite": "bad",
    "activePresent": "ber",
    "activeSupine": "bett",
    "imperative": "bed",
    "activeInfinitive": "bedja"
  },
  {
    "passivePreterite": "bads",
    "passivePresent": "bes",
    "passiveSupine": "betts",
    "passiveInfinitive": "bedjas",
    "activePreterite": "bad",
    "activePresent": "bedjer",
    "activeSupine": "bett",
    "imperative": "be",
    "activeInfinitive": "be"
  },
  {
    "passivePreterite": "bads",
    "passivePresent": "bes",
    "passiveSupine": "betts",
    "passiveInfinitive": "bes",
    "activePreterite": "bad",
    "activePresent": "bedjer",
    "activeSupine": "bett",
    "imperative": "be",
    "activeInfinitive": "be"
  },
  {
    "passivePreterite": "bads",
    "passivePresent": "bes",
    "passiveSupine": "betts",
    "passiveInfinitive": "bedjas",
    "activePreterite": "bad",
    "activePresent": "ber",
    "activeSupine": "bett",
    "imperative": "be",
    "activeInfinitive": "be"
  },
  {
    "passivePreterite": "bads",
    "passivePresent": "bes",
    "passiveSupine": "betts",
    "passiveInfinitive": "bes",
    "activePreterite": "bad",
    "activePresent": "ber",
    "activeSupine": "bett",
    "imperative": "be",
    "activeInfinitive": "be"
  },
  {
    "passivePreterite": "bads",
    "passivePresent": "bes",
    "passiveSupine": "betts",
    "passiveInfinitive": "bedjas",
    "activePreterite": "bad",
    "activePresent": "bedjer",
    "activeSupine": "bett",
    "imperative": "bed",
    "activeInfinitive": "be"
  },
  {
    "passivePreterite": "bads",
    "passivePresent": "bes",
    "passiveSupine": "betts",
    "passiveInfinitive": "bes",
    "activePreterite": "bad",
    "activePresent": "bedjer",
    "activeSupine": "bett",
    "imperative": "bed",
    "activeInfinitive": "be"
  },
  {
    "passivePreterite": "bads",
    "passivePresent": "bes",
    "passiveSupine": "betts",
    "passiveInfinitive": "bedjas",
    "activePreterite": "bad",
    "activePresent": "ber",
    "activeSupine": "bett",
    "imperative": "bed",
    "activeInfinitive": "be"
  },
  {
    "passivePreterite": "bads",
    "passivePresent": "bes",
    "passiveSupine": "betts",
    "passiveInfinitive": "bes",
    "activePreterite": "bad",
    "activePresent": "ber",
    "activeSupine": "bett",
    "imperative": "bed",
    "activeInfinitive": "be"
  },
  {
    "passivePreterite": "bedyrades",
    "passivePresent": "bedyras",
    "passiveSupine": "bedyrats",
    "passiveInfinitive": "bedyras",
    "activePreterite": "bedyrade",
    "activePresent": "bedyrar",
    "activeSupine": "bedyrat",
    "imperative": "bedyra",
    "activeInfinitive": "bedyra"
  },
  {
    "passivePreterite": "befalldes",
    "passivePresent": "befalls",
    "passiveSupine": "befallts",
    "passiveInfinitive": "befallas",
    "activePreterite": "befallde",
    "activePresent": "befaller",
    "activeSupine": "befallt",
    "imperative": "befall",
    "activeInfinitive": "befalla"
  },
  {
    "passivePreterite": "befläckades",
    "passivePresent": "befläckas",
    "passiveSupine": "befläckats",
    "passiveInfinitive": "befläckas",
    "activePreterite": "befläckade",
    "activePresent": "befläckar",
    "activeSupine": "befläckat",
    "imperative": "befläcka",
    "activeInfinitive": "befläcka"
  },
  {
    "passivePreterite": "bekändes",
    "passivePresent": "bekänns",
    "passiveSupine": "bekänts",
    "passiveInfinitive": "bekännas",
    "activePreterite": "bekände",
    "activePresent": "bekänner",
    "activeSupine": "bekänt",
    "imperative": "bekänn",
    "activeInfinitive": "bekänna"
  },
  {
    "passivePreterite": "berövades",
    "passivePresent": "berövas",
    "passiveSupine": "berövats",
    "passiveInfinitive": "berövas",
    "activePreterite": "berövade",
    "activePresent": "berövar",
    "activeSupine": "berövat",
    "imperative": "beröva",
    "activeInfinitive": "beröva"
  },
  {
    "passivePreterite": "beundrades",
    "passivePresent": "beundras",
    "passiveSupine": "beundrats",
    "passiveInfinitive": "beundras",
    "activePreterite": "beundrade",
    "activePresent": "beundrar",
    "activeSupine": "beundrat",
    "imperative": "beundra",
    "activeInfinitive": "beundra"
  },
  {
    "passivePreterite": "bladdrades",
    "passivePresent": "bladdras",
    "passiveSupine": "bladdrats",
    "passiveInfinitive": "bladdras",
    "activePreterite": "bladdrade",
    "activePresent": "bladdrar",
    "activeSupine": "bladdrat",
    "imperative": "bladdra",
    "activeInfinitive": "bladdra"
  },
  {
    "passivePreterite": "blinkades",
    "passivePresent": "blinkas",
    "passiveSupine": "blinkats",
    "passiveInfinitive": "blinkas",
    "activePreterite": "blinkade",
    "activePresent": "blinkar",
    "activeSupine": "blinkat",
    "imperative": "blinka",
    "activeInfinitive": "blinka"
  },
  {
    "passivePreterite": "blixtrades",
    "passivePresent": "blixtras",
    "passiveSupine": "blixtrats",
    "passiveInfinitive": "blixtras",
    "activePreterite": "blixtrade",
    "activePresent": "blixtrar",
    "activeSupine": "blixtrat",
    "imperative": "blixtra",
    "activeInfinitive": "blixtra"
  },
  {
    "passivePreterite": "blottades",
    "passivePresent": "blottas",
    "passiveSupine": "blottats",
    "passiveInfinitive": "blottas",
    "activePreterite": "blottade",
    "activePresent": "blottar",
    "activeSupine": "blottat",
    "imperative": "blotta",
    "activeInfinitive": "blotta"
  },
  {
    "passivePreterite": "bottnades",
    "passivePresent": "bottnas",
    "passiveSupine": "bottnats",
    "passiveInfinitive": "bottnas",
    "activePreterite": "bottnade",
    "activePresent": "bottnar",
    "activeSupine": "bottnat",
    "imperative": "bottna",
    "activeInfinitive": "bottna"
  },
  {
    "passivePreterite": "briserades",
    "passivePresent": "briseras",
    "passiveSupine": "briserats",
    "passiveInfinitive": "briseras",
    "activePreterite": "briserade",
    "activePresent": "briserar",
    "activeSupine": "briserat",
    "imperative": "brisera",
    "activeInfinitive": "brisera"
  },
  {
    "passivePreterite": "hisnades",
    "passivePresent": "hisnas",
    "passiveSupine": "hisnats",
    "passiveInfinitive": "hisnas",
    "activePreterite": "hisnade",
    "activePresent": "hisnar",
    "activeSupine": "hisnat",
    "imperative": "hisna",
    "activeInfinitive": "hisna"
  },
  {
    "passivePreterite": "schamponerades",
    "passivePresent": "schamponeras",
    "passiveSupine": "schamponerats",
    "passiveInfinitive": "schamponeras",
    "activePreterite": "schamponerade",
    "activePresent": "schamponerar",
    "activeSupine": "schamponerat",
    "imperative": "schamponera",
    "activeInfinitive": "schamponera"
  },
  {
    "passivePreterite": "separerades",
    "passivePresent": "separeras",
    "passiveSupine": "separerats",
    "passiveInfinitive": "separeras",
    "activePreterite": "separerade",
    "activePresent": "separerar",
    "activeSupine": "separerat",
    "imperative": "separera",
    "activeInfinitive": "separera"
  },
  {
    "passivePreterite": "serietillverkades",
    "passivePresent": "serietillverkas",
    "passiveSupine": "serietillverkats",
    "passiveInfinitive": "serietillverkas",
    "activePreterite": "serietillverkade",
    "activePresent": "serietillverkar",
    "activeSupine": "serietillverkat",
    "imperative": "serietillverka",
    "activeInfinitive": "serietillverka"
  },
  {
    "passivePreterite": "servades",
    "passivePresent": "servas",
    "passiveSupine": "servats",
    "passiveInfinitive": "servas",
    "activePreterite": "servade",
    "activePresent": "servar",
    "activeSupine": "servat",
    "imperative": "serva",
    "activeInfinitive": "serva"
  },
  {
    "passivePreterite": "siktades",
    "passivePresent": "siktas",
    "passiveSupine": "siktats",
    "passiveInfinitive": "siktas",
    "activePreterite": "siktade",
    "activePresent": "siktar",
    "activeSupine": "siktat",
    "imperative": "sikta",
    "activeInfinitive": "sikta"
  },
  {
    "passivePreterite": "sinkades",
    "passivePresent": "sinkas",
    "passiveSupine": "sinkats",
    "passiveInfinitive": "sinkas",
    "activePreterite": "sinkade",
    "activePresent": "sinkar",
    "activeSupine": "sinkat",
    "imperative": "sinka",
    "activeInfinitive": "sinka"
  },
  {
    "passivePreterite": "sjöds",
    "passivePresent": "sjuds",
    "passiveSupine": "sjudits",
    "passiveInfinitive": "sjudas",
    "activePreterite": "sjöd",
    "activePresent": "sjuder",
    "activeSupine": "sjudit",
    "imperative": "sjud",
    "activeInfinitive": "sjuda"
  },
  {
    "passivePreterite": "sjåades",
    "passivePresent": "sjåas",
    "passiveSupine": "sjåats",
    "passiveInfinitive": "sjåas",
    "activePreterite": "sjåade",
    "activePresent": "sjåar",
    "activeSupine": "sjåat",
    "imperative": "sjåa",
    "activeInfinitive": "sjåa"
  },
  {
    "passivePreterite": "skaftades",
    "passivePresent": "skaftas",
    "passiveSupine": "skaftats",
    "passiveInfinitive": "skaftas",
    "activePreterite": "skaftade",
    "activePresent": "skaftar",
    "activeSupine": "skaftat",
    "imperative": "skafta",
    "activeInfinitive": "skafta"
  },
  {
    "passivePreterite": "skenades",
    "passivePresent": "skenas",
    "passiveSupine": "skenats",
    "passiveInfinitive": "skenas",
    "activePreterite": "skenade",
    "activePresent": "skenar",
    "activeSupine": "skenat",
    "imperative": "skena",
    "activeInfinitive": "skena"
  },
  {
    "passivePreterite": "skiftades",
    "passivePresent": "skiftas",
    "passiveSupine": "skiftats",
    "passiveInfinitive": "skiftas",
    "activePreterite": "skiftade",
    "activePresent": "skiftar",
    "activeSupine": "skiftat",
    "imperative": "skifta",
    "activeInfinitive": "skifta"
  },
  {
    "passivePreterite": "larvades",
    "passivePresent": "larvas",
    "passiveSupine": "larvats",
    "passiveInfinitive": "larvas",
    "activePreterite": "larvade",
    "activePresent": "larvar",
    "activeSupine": "larvat",
    "imperative": "larva",
    "activeInfinitive": "larva"
  },
  {
    "passivePreterite": "legerades",
    "passivePresent": "legeras",
    "passiveSupine": "legerats",
    "passiveInfinitive": "legeras",
    "activePreterite": "legerade",
    "activePresent": "legerar",
    "activeSupine": "legerat",
    "imperative": "legera",
    "activeInfinitive": "legera"
  },
  {
    "passivePreterite": "limmades",
    "passivePresent": "limmas",
    "passiveSupine": "limmats",
    "passiveInfinitive": "limmas",
    "activePreterite": "limmade",
    "activePresent": "limmar",
    "activeSupine": "limmat",
    "imperative": "limma",
    "activeInfinitive": "limma"
  },
  {
    "passivePreterite": "lismades",
    "passivePresent": "lismas",
    "passiveSupine": "lismats",
    "passiveInfinitive": "lismas",
    "activePreterite": "lismade",
    "activePresent": "lismar",
    "activeSupine": "lismat",
    "imperative": "lisma",
    "activeInfinitive": "lisma"
  },
  {
    "passivePreterite": "livades",
    "passivePresent": "livas",
    "passiveSupine": "livats",
    "passiveInfinitive": "livas",
    "activePreterite": "livade",
    "activePresent": "livar",
    "activeSupine": "livat",
    "imperative": "liva",
    "activeInfinitive": "liva"
  },
  {
    "passivePreterite": "lunchades",
    "passivePresent": "lunchas",
    "passiveSupine": "lunchats",
    "passiveInfinitive": "lunchas",
    "activePreterite": "lunchade",
    "activePresent": "lunchar",
    "activeSupine": "lunchat",
    "imperative": "luncha",
    "activeInfinitive": "luncha"
  },
  {
    "passivePreterite": "lystrades",
    "passivePresent": "lystras",
    "passiveSupine": "lystrats",
    "passiveInfinitive": "lystras",
    "activePreterite": "lystrade",
    "activePresent": "lystrar",
    "activeSupine": "lystrat",
    "imperative": "lystra",
    "activeInfinitive": "lystra"
  },
  {
    "passivePreterite": "lättades",
    "passivePresent": "lättas",
    "passiveSupine": "lättats",
    "passiveInfinitive": "lättas",
    "activePreterite": "lättade",
    "activePresent": "lättar",
    "activeSupine": "lättat",
    "imperative": "lätta",
    "activeInfinitive": "lätta"
  },
  {
    "passivePreterite": "lönnmördades",
    "passivePresent": "lönnmördas",
    "passiveSupine": "lönnmördats",
    "passiveInfinitive": "lönnmördas",
    "activePreterite": "lönnmördade",
    "activePresent": "lönnmördar",
    "activeSupine": "lönnmördat",
    "imperative": "lönnmörda",
    "activeInfinitive": "lönnmörda"
  },
  {
    "passivePreterite": "magnetiserades",
    "passivePresent": "magnetiseras",
    "passiveSupine": "magnetiserats",
    "passiveInfinitive": "magnetiseras",
    "activePreterite": "magnetiserade",
    "activePresent": "magnetiserar",
    "activeSupine": "magnetiserat",
    "imperative": "magnetisera",
    "activeInfinitive": "magnetisera"
  },
  {
    "passivePreterite": "majades",
    "passivePresent": "majas",
    "passiveSupine": "majats",
    "passiveInfinitive": "majas",
    "activePreterite": "majade",
    "activePresent": "majar",
    "activeSupine": "majat",
    "imperative": "maja",
    "activeInfinitive": "maja"
  },
  {
    "passivePreterite": "medgavs",
    "passivePresent": "medgivs",
    "passiveSupine": "medgivits",
    "passiveInfinitive": "medgivas",
    "activePreterite": "medgav",
    "activePresent": "medgiver",
    "activeSupine": "medgivit",
    "imperative": "medgiv",
    "activeInfinitive": "medgiva"
  },
  {
    "passivePreterite": "velades",
    "passivePresent": "velas",
    "passiveSupine": "velats",
    "passiveInfinitive": "velas",
    "activePreterite": "velade",
    "activePresent": "velar",
    "activeSupine": "velat",
    "imperative": "vela",
    "activeInfinitive": "vela"
  },
  {
    "passivePreterite": "strukturerades",
    "passivePresent": "struktureras",
    "passiveSupine": "strukturerats",
    "passiveInfinitive": "struktureras",
    "activePreterite": "strukturerade",
    "activePresent": "strukturerar",
    "activeSupine": "strukturerat",
    "imperative": "strukturera",
    "activeInfinitive": "strukturera"
  },
  {
    "passivePreterite": "rödmålades",
    "passivePresent": "rödmålas",
    "passiveSupine": "rödmålats",
    "passiveInfinitive": "rödmålas",
    "activePreterite": "rödmålade",
    "activePresent": "rödmålar",
    "activeSupine": "rödmålat",
    "imperative": "rödmåla",
    "activeInfinitive": "rödmåla"
  },
  {
    "passivePreterite": "islamiserades",
    "passivePresent": "islamiseras",
    "passiveSupine": "islamiserats",
    "passiveInfinitive": "islamiseras",
    "activePreterite": "islamiserade",
    "activePresent": "islamiserar",
    "activeSupine": "islamiserat",
    "imperative": "islamisera",
    "activeInfinitive": "islamisera"
  },
  {
    "passivePreterite": "bokfördes",
    "passivePresent": "bokförs",
    "passiveSupine": "bokförts",
    "passiveInfinitive": "bokföras",
    "activePreterite": "bokförde",
    "activePresent": "bokför",
    "activeSupine": "bokfört",
    "imperative": "bokför",
    "activeInfinitive": "bokföra"
  },
  {
    "passivePreterite": "föranleddes",
    "passivePresent": "föranleds",
    "passiveSupine": "föranletts",
    "passiveInfinitive": "föranledas",
    "activePreterite": "föranledde",
    "activePresent": "föranleder",
    "activeSupine": "föranlett",
    "imperative": "föranled",
    "activeInfinitive": "föranleda"
  },
  {
    "passivePreterite": "damps",
    "passivePresent": "dimps",
    "passiveSupine": "dumpits",
    "passiveInfinitive": "dimpas",
    "activePreterite": "damp",
    "activePresent": "dimper",
    "activeSupine": "dumpit",
    "imperative": "dimp",
    "activeInfinitive": "dimpa"
  },
  {
    "passivePreterite": "donades",
    "passivePresent": "donas",
    "passiveSupine": "donats",
    "passiveInfinitive": "donas",
    "activePreterite": "donade",
    "activePresent": "donar",
    "activeSupine": "donat",
    "imperative": "dona",
    "activeInfinitive": "dona"
  },
  {
    "passivePreterite": "drevades",
    "passivePresent": "drevas",
    "passiveSupine": "drevats",
    "passiveInfinitive": "drevas",
    "activePreterite": "drevade",
    "activePresent": "drevar",
    "activeSupine": "drevat",
    "imperative": "dreva",
    "activeInfinitive": "dreva"
  },
  {
    "passivePreterite": "dräptes",
    "passivePresent": "dräps",
    "passiveSupine": "dräpts",
    "passiveInfinitive": "dräpas",
    "activePreterite": "dräpte",
    "activePresent": "dräper",
    "activeSupine": "dräpt",
    "imperative": "dräp",
    "activeInfinitive": "dräpa"
  },
  {
    "passivePreterite": "dubbelbeskattades",
    "passivePresent": "dubbelbeskattas",
    "passiveSupine": "dubbelbeskattats",
    "passiveInfinitive": "dubbelbeskattas",
    "activePreterite": "dubbelbeskattade",
    "activePresent": "dubbelbeskattar",
    "activeSupine": "dubbelbeskattat",
    "imperative": "dubbelbeskatta",
    "activeInfinitive": "dubbelbeskatta"
  },
  {
    "passivePreterite": "dubblerades",
    "passivePresent": "dubbleras",
    "passiveSupine": "dubblerats",
    "passiveInfinitive": "dubbleras",
    "activePreterite": "dubblerade",
    "activePresent": "dubblerar",
    "activeSupine": "dubblerat",
    "imperative": "dubblera",
    "activeInfinitive": "dubblera"
  },
  {
    "passivePreterite": "ebbades",
    "passivePresent": "ebbas",
    "passiveSupine": "ebbats",
    "passiveInfinitive": "ebbas",
    "activePreterite": "ebbade",
    "activePresent": "ebbar",
    "activeSupine": "ebbat",
    "imperative": "ebba",
    "activeInfinitive": "ebba"
  },
  {
    "passivePreterite": "elektriserades",
    "passivePresent": "elektriseras",
    "passiveSupine": "elektriserats",
    "passiveInfinitive": "elektriseras",
    "activePreterite": "elektriserade",
    "activePresent": "elektriserar",
    "activeSupine": "elektriserat",
    "imperative": "elektrisera",
    "activeInfinitive": "elektrisera"
  },
  {
    "passivePreterite": "extraknäcktes",
    "passivePresent": "extraknäcks",
    "passiveSupine": "extraknäckts",
    "passiveInfinitive": "extraknäckas",
    "activePreterite": "extraknäckte",
    "activePresent": "extraknäcker",
    "activeSupine": "extraknäckt",
    "imperative": "extraknäck",
    "activeInfinitive": "extraknäcka"
  },
  {
    "passivePreterite": "falsades",
    "passivePresent": "falsas",
    "passiveSupine": "falsats",
    "passiveInfinitive": "falsas",
    "activePreterite": "falsade",
    "activePresent": "falsar",
    "activeSupine": "falsat",
    "imperative": "falsa",
    "activeInfinitive": "falsa"
  },
  {
    "passivePreterite": "famlades",
    "passivePresent": "famlas",
    "passiveSupine": "famlats",
    "passiveInfinitive": "famlas",
    "activePreterite": "famlade",
    "activePresent": "famlar",
    "activeSupine": "famlat",
    "imperative": "famla",
    "activeInfinitive": "famla"
  },
  {
    "passivePreterite": "indränktes",
    "passivePresent": "indränks",
    "passiveSupine": "indränkts",
    "passiveInfinitive": "indränkas",
    "activePreterite": "indränkte",
    "activePresent": "indränker",
    "activeSupine": "indränkt",
    "imperative": "indränk",
    "activeInfinitive": "indränka"
  },
  {
    "passivePreterite": "inducerades",
    "passivePresent": "induceras",
    "passiveSupine": "inducerats",
    "passiveInfinitive": "induceras",
    "activePreterite": "inducerade",
    "activePresent": "inducerar",
    "activeSupine": "inducerat",
    "imperative": "inducera",
    "activeInfinitive": "inducera"
  },
  {
    "passivePreterite": "infordrades",
    "passivePresent": "infordras",
    "passiveSupine": "infordrats",
    "passiveInfinitive": "infordras",
    "activePreterite": "infordrade",
    "activePresent": "infordrar",
    "activeSupine": "infordrat",
    "imperative": "infordra",
    "activeInfinitive": "infordra"
  },
  {
    "passivePreterite": "ingavs",
    "passivePresent": "ingivs",
    "passiveSupine": "ingivits",
    "passiveInfinitive": "ingivas",
    "activePreterite": "ingav",
    "activePresent": "ingiver",
    "activeSupine": "ingivit",
    "imperative": "ingiv",
    "activeInfinitive": "ingiva"
  },
  {
    "passivePreterite": "jabbades",
    "passivePresent": "jabbas",
    "passiveSupine": "jabbats",
    "passiveInfinitive": "jabbas",
    "activePreterite": "jabbade",
    "activePresent": "jabbar",
    "activeSupine": "jabbat",
    "imperative": "jabba",
    "activeInfinitive": "jabba"
  },
  {
    "passivePreterite": "jamsades",
    "passivePresent": "jamsas",
    "passiveSupine": "jamsats",
    "passiveInfinitive": "jamsas",
    "activePreterite": "jamsade",
    "activePresent": "jamsar",
    "activeSupine": "jamsat",
    "imperative": "jamsa",
    "activeInfinitive": "jamsa"
  },
  {
    "passivePreterite": "kablades",
    "passivePresent": "kablas",
    "passiveSupine": "kablats",
    "passiveInfinitive": "kablas",
    "activePreterite": "kablade",
    "activePresent": "kablar",
    "activeSupine": "kablat",
    "imperative": "kabla",
    "activeInfinitive": "kabla"
  },
  {
    "passivePreterite": "kalibrerades",
    "passivePresent": "kalibreras",
    "passiveSupine": "kalibrerats",
    "passiveInfinitive": "kalibreras",
    "activePreterite": "kalibrerade",
    "activePresent": "kalibrerar",
    "activeSupine": "kalibrerat",
    "imperative": "kalibrera",
    "activeInfinitive": "kalibrera"
  },
  {
    "passivePreterite": "kasserades",
    "passivePresent": "kasseras",
    "passiveSupine": "kasserats",
    "passiveInfinitive": "kasseras",
    "activePreterite": "kasserade",
    "activePresent": "kasserar",
    "activeSupine": "kasserat",
    "imperative": "kassera",
    "activeInfinitive": "kassera"
  },
  {
    "passivePreterite": "kilades",
    "passivePresent": "kilas",
    "passiveSupine": "kilats",
    "passiveInfinitive": "kilas",
    "activePreterite": "kilade",
    "activePresent": "kilar",
    "activeSupine": "kilat",
    "imperative": "kila",
    "activeInfinitive": "kila"
  },
  {
    "passivePreterite": "kinkades",
    "passivePresent": "kinkas",
    "passiveSupine": "kinkats",
    "passiveInfinitive": "kinkas",
    "activePreterite": "kinkade",
    "activePresent": "kinkar",
    "activeSupine": "kinkat",
    "imperative": "kinka",
    "activeInfinitive": "kinka"
  },
  {
    "passivePreterite": "slaskades",
    "passivePresent": "slaskas",
    "passiveSupine": "slaskats",
    "passiveInfinitive": "slaskas",
    "activePreterite": "slaskade",
    "activePresent": "slaskar",
    "activeSupine": "slaskat",
    "imperative": "slaska",
    "activeInfinitive": "slaska"
  },
  {
    "passivePreterite": "slets",
    "passivePresent": "slits",
    "passiveSupine": "slitits",
    "passiveInfinitive": "slitas",
    "activePreterite": "slet",
    "activePresent": "sliter",
    "activeSupine": "slitit",
    "imperative": "slit",
    "activeInfinitive": "slita"
  },
  {
    "passivePreterite": "slopades",
    "passivePresent": "slopas",
    "passiveSupine": "slopats",
    "passiveInfinitive": "slopas",
    "activePreterite": "slopade",
    "activePresent": "slopar",
    "activeSupine": "slopat",
    "imperative": "slopa",
    "activeInfinitive": "slopa"
  },
  {
    "passivePreterite": "slussades",
    "passivePresent": "slussas",
    "passiveSupine": "slussats",
    "passiveInfinitive": "slussas",
    "activePreterite": "slussade",
    "activePresent": "slussar",
    "activeSupine": "slussat",
    "imperative": "slussa",
    "activeInfinitive": "slussa"
  },
  {
    "passivePreterite": "slösades",
    "passivePresent": "slösas",
    "passiveSupine": "slösats",
    "passiveInfinitive": "slösas",
    "activePreterite": "slösade",
    "activePresent": "slösar",
    "activeSupine": "slösat",
    "imperative": "slösa",
    "activeInfinitive": "slösa"
  },
  {
    "passivePreterite": "smädades",
    "passivePresent": "smädas",
    "passiveSupine": "smädats",
    "passiveInfinitive": "smädas",
    "activePreterite": "smädade",
    "activePresent": "smädar",
    "activeSupine": "smädat",
    "imperative": "smäda",
    "activeInfinitive": "smäda"
  },
  {
    "passivePreterite": "snarades",
    "passivePresent": "snaras",
    "passiveSupine": "snarats",
    "passiveInfinitive": "snaras",
    "activePreterite": "snarade",
    "activePresent": "snarar",
    "activeSupine": "snarat",
    "imperative": "snara",
    "activeInfinitive": "snara"
  },
  {
    "passivePreterite": "snidades",
    "passivePresent": "snidas",
    "passiveSupine": "snidats",
    "passiveInfinitive": "snidas",
    "activePreterite": "snidade",
    "activePresent": "snidar",
    "activeSupine": "snidat",
    "imperative": "snida",
    "activeInfinitive": "snida"
  },
  {
    "passivePreterite": "sniffades",
    "passivePresent": "sniffas",
    "passiveSupine": "sniffats",
    "passiveInfinitive": "sniffas",
    "activePreterite": "sniffade",
    "activePresent": "sniffar",
    "activeSupine": "sniffat",
    "imperative": "sniffa",
    "activeInfinitive": "sniffa"
  },
  {
    "passivePreterite": "snitslades",
    "passivePresent": "snitslas",
    "passiveSupine": "snitslats",
    "passiveInfinitive": "snitslas",
    "activePreterite": "snitslade",
    "activePresent": "snitslar",
    "activeSupine": "snitslat",
    "imperative": "snitsla",
    "activeInfinitive": "snitsla"
  },
  {
    "passivePreterite": "sovrades",
    "passivePresent": "sovras",
    "passiveSupine": "sovrats",
    "passiveInfinitive": "sovras",
    "activePreterite": "sovrade",
    "activePresent": "sovrar",
    "activeSupine": "sovrat",
    "imperative": "sovra",
    "activeInfinitive": "sovra"
  },
  {
    "passivePreterite": "snyggades",
    "passivePresent": "snyggas",
    "passiveSupine": "snyggats",
    "passiveInfinitive": "snyggas",
    "activePreterite": "snyggade",
    "activePresent": "snyggar",
    "activeSupine": "snyggat",
    "imperative": "snygga",
    "activeInfinitive": "snygga"
  },
  {
    "passivePreterite": "krymptes",
    "passivePresent": "krymps",
    "passiveSupine": "krympts",
    "passiveInfinitive": "krympas",
    "activePreterite": "krympte",
    "activePresent": "krymper",
    "activeSupine": "krympt",
    "imperative": "krymp",
    "activeInfinitive": "krympa"
  },
  {
    "passivePreterite": "murades",
    "passivePresent": "muras",
    "passiveSupine": "murats",
    "passiveInfinitive": "muras",
    "activePreterite": "murade",
    "activePresent": "murar",
    "activeSupine": "murat",
    "imperative": "mura",
    "activeInfinitive": "mura"
  },
  {
    "passivePreterite": "inlämnades",
    "passivePresent": "inlämnas",
    "passiveSupine": "inlämnats",
    "passiveInfinitive": "inlämnas",
    "activePreterite": "inlämnade",
    "activePresent": "inlämnar",
    "activeSupine": "inlämnat",
    "imperative": "inlämna",
    "activeInfinitive": "inlämna"
  },
  {
    "passivePreterite": "coronaanpassades",
    "passivePresent": "coronaanpassas",
    "passiveSupine": "coronaanpassats",
    "passiveInfinitive": "coronaanpassas",
    "activePreterite": "coronaanpassade",
    "activePresent": "coronaanpassar",
    "activeSupine": "coronaanpassat",
    "imperative": "coronaanpassa",
    "activeInfinitive": "coronaanpassa"
  },
  {
    "passivePreterite": "lämnades",
    "passivePresent": "lämnas",
    "passiveSupine": "lämnats",
    "passiveInfinitive": "lämnas",
    "activePreterite": "lämnade",
    "activePresent": "lämnar",
    "activeSupine": "lämnat",
    "imperative": "lämna",
    "activeInfinitive": "lämna"
  },
  {
    "passivePreterite": "anpassades",
    "passivePresent": "anpassas",
    "passiveSupine": "anpassats",
    "passiveInfinitive": "anpassas",
    "activePreterite": "anpassade",
    "activePresent": "anpassar",
    "activeSupine": "anpassat",
    "imperative": "anpassa",
    "activeInfinitive": "anpassa"
  },
  {
    "passivePreterite": "tippades",
    "passivePresent": "tippas",
    "passiveSupine": "tippats",
    "passiveInfinitive": "tippas",
    "activePreterite": "tippade",
    "activePresent": "tippar",
    "activeSupine": "tippat",
    "imperative": "tippa",
    "activeInfinitive": "tippa"
  },
  {
    "passivePreterite": "jämkades",
    "passivePresent": "jämkas",
    "passiveSupine": "jämkats",
    "passiveInfinitive": "jämkas",
    "activePreterite": "jämkade",
    "activePresent": "jämkar",
    "activeSupine": "jämkat",
    "imperative": "jämka",
    "activeInfinitive": "jämka"
  },
  {
    "passivePreterite": "påverkades",
    "passivePresent": "påverkas",
    "passiveSupine": "påverkats",
    "passiveInfinitive": "påverkas",
    "activePreterite": "påverkade",
    "activePresent": "påverkar",
    "activeSupine": "påverkat",
    "imperative": "påverka",
    "activeInfinitive": "påverka"
  },
  {
    "passivePreterite": "blodades",
    "passivePresent": "blodas",
    "passiveSupine": "blodats",
    "passiveInfinitive": "blodas",
    "activePreterite": "blodade",
    "activePresent": "blodar",
    "activeSupine": "blodat",
    "imperative": "bloda",
    "activeInfinitive": "bloda"
  },
  {
    "passivePreterite": "botades",
    "passivePresent": "botas",
    "passiveSupine": "botats",
    "passiveInfinitive": "botas",
    "activePreterite": "botade",
    "activePresent": "botar",
    "activeSupine": "botat",
    "imperative": "bota",
    "activeInfinitive": "bota"
  },
  {
    "passivePreterite": "avskaffades",
    "passivePresent": "avskaffas",
    "passiveSupine": "avskaffats",
    "passiveInfinitive": "avskaffas",
    "activePreterite": "avskaffade",
    "activePresent": "avskaffar",
    "activeSupine": "avskaffat",
    "imperative": "avskaffa",
    "activeInfinitive": "avskaffa"
  },
  {
    "passivePreterite": "impades",
    "passivePresent": "impas",
    "passiveSupine": "impats",
    "passiveInfinitive": "impas",
    "activePreterite": "impade",
    "activePresent": "impar",
    "activeSupine": "impat",
    "imperative": "impa",
    "activeInfinitive": "impa"
  },
  {
    "passivePreterite": "imponerades",
    "passivePresent": "imponeras",
    "passiveSupine": "imponerats",
    "passiveInfinitive": "imponeras",
    "activePreterite": "imponerade",
    "activePresent": "imponerar",
    "activeSupine": "imponerat",
    "imperative": "imponera",
    "activeInfinitive": "imponera"
  },
  {
    "passivePreterite": "ackorderades",
    "passivePresent": "ackorderas",
    "passiveSupine": "ackorderats",
    "passiveInfinitive": "ackorderas",
    "activePreterite": "ackorderade",
    "activePresent": "ackorderar",
    "activeSupine": "ackorderat",
    "imperative": "ackordera",
    "activeInfinitive": "ackordera"
  },
  {
    "passivePreterite": "adapterades",
    "passivePresent": "adapteras",
    "passiveSupine": "adapterats",
    "passiveInfinitive": "adapteras",
    "activePreterite": "adapterade",
    "activePresent": "adapterar",
    "activeSupine": "adapterat",
    "imperative": "adaptera",
    "activeInfinitive": "adaptera"
  },
  {
    "passivePreterite": "adderades",
    "passivePresent": "adderas",
    "passiveSupine": "adderats",
    "passiveInfinitive": "adderas",
    "activePreterite": "adderade",
    "activePresent": "adderar",
    "activeSupine": "adderat",
    "imperative": "addera",
    "activeInfinitive": "addera"
  },
  {
    "passivePreterite": "adopterades",
    "passivePresent": "adopteras",
    "passiveSupine": "adopterats",
    "passiveInfinitive": "adopteras",
    "activePreterite": "adopterade",
    "activePresent": "adopterar",
    "activeSupine": "adopterat",
    "imperative": "adoptera",
    "activeInfinitive": "adoptera"
  },
  {
    "passivePreterite": "agades",
    "passivePresent": "agas",
    "passiveSupine": "agats",
    "passiveInfinitive": "agas",
    "activePreterite": "agade",
    "activePresent": "agar",
    "activeSupine": "agat",
    "imperative": "aga",
    "activeInfinitive": "aga"
  },
  {
    "passivePreterite": "aktades",
    "passivePresent": "aktas",
    "passiveSupine": "aktats",
    "passiveInfinitive": "aktas",
    "activePreterite": "aktade",
    "activePresent": "aktar",
    "activeSupine": "aktat",
    "imperative": "akta",
    "activeInfinitive": "akta"
  },
  {
    "passivePreterite": "allegoriserades",
    "passivePresent": "allegoriseras",
    "passiveSupine": "allegoriserats",
    "passiveInfinitive": "allegoriseras",
    "activePreterite": "allegoriserade",
    "activePresent": "allegoriserar",
    "activeSupine": "allegoriserat",
    "imperative": "allegorisera",
    "activeInfinitive": "allegorisera"
  },
  {
    "passivePreterite": "stoltserades",
    "passivePresent": "stoltseras",
    "passiveSupine": "stoltserats",
    "passiveInfinitive": "stoltseras",
    "activePreterite": "stoltserade",
    "activePresent": "stoltserar",
    "activeSupine": "stoltserat",
    "imperative": "stoltsera",
    "activeInfinitive": "stoltsera"
  },
  {
    "passivePreterite": "knivhotades",
    "passivePresent": "knivhotas",
    "passiveSupine": "knivhotats",
    "passiveInfinitive": "knivhotas",
    "activePreterite": "knivhotade",
    "activePresent": "knivhotar",
    "activeSupine": "knivhotat",
    "imperative": "knivhota",
    "activeInfinitive": "knivhota"
  },
  {
    "passivePreterite": "kalkerades",
    "passivePresent": "kalkeras",
    "passiveSupine": "kalkerats",
    "passiveInfinitive": "kalkeras",
    "activePreterite": "kalkerade",
    "activePresent": "kalkerar",
    "activeSupine": "kalkerat",
    "imperative": "kalkera",
    "activeInfinitive": "kalkera"
  },
  {
    "passivePreterite": "fogades",
    "passivePresent": "fogas",
    "passiveSupine": "fogats",
    "passiveInfinitive": "fogas",
    "activePreterite": "fogade",
    "activePresent": "fogar",
    "activeSupine": "fogat",
    "imperative": "foga",
    "activeInfinitive": "foga"
  },
  {
    "passivePreterite": "avbröts",
    "passivePresent": "avbryts",
    "passiveSupine": "avbrutits",
    "passiveInfinitive": "avbrytas",
    "activePreterite": "avbröt",
    "activePresent": "avbryter",
    "activeSupine": "avbrutit",
    "imperative": "avbryt",
    "activeInfinitive": "avbryta"
  },
  {
    "passivePreterite": "planerades",
    "passivePresent": "planeras",
    "passiveSupine": "planerats",
    "passiveInfinitive": "planeras",
    "activePreterite": "planerade",
    "activePresent": "planerar",
    "activeSupine": "planerat",
    "imperative": "planera",
    "activeInfinitive": "planera"
  },
  {
    "passivePreterite": "veckoplanerades",
    "passivePresent": "veckoplaneras",
    "passiveSupine": "veckoplanerats",
    "passiveInfinitive": "veckoplaneras",
    "activePreterite": "veckoplanerade",
    "activePresent": "veckoplanerar",
    "activeSupine": "veckoplanerat",
    "imperative": "veckoplanera",
    "activeInfinitive": "veckoplanera"
  },
  {
    "passivePreterite": "citerades",
    "passivePresent": "citeras",
    "passiveSupine": "citerats",
    "passiveInfinitive": "citeras",
    "activePreterite": "citerade",
    "activePresent": "citerar",
    "activeSupine": "citerat",
    "imperative": "citera",
    "activeInfinitive": "citera"
  },
  {
    "passivePreterite": "felciterades",
    "passivePresent": "felciteras",
    "passiveSupine": "felciterats",
    "passiveInfinitive": "felciteras",
    "activePreterite": "felciterade",
    "activePresent": "felciterar",
    "activeSupine": "felciterat",
    "imperative": "felcitera",
    "activeInfinitive": "felcitera"
  },
  {
    "passivePreterite": "hälsades",
    "passivePresent": "hälsas",
    "passiveSupine": "hälsats",
    "passiveInfinitive": "hälsas",
    "activePreterite": "hälsade",
    "activePresent": "hälsar",
    "activeSupine": "hälsat",
    "imperative": "hälsa",
    "activeInfinitive": "hälsa"
  },
  {
    "passivePreterite": "iscensattes",
    "passivePresent": "iscensätts",
    "passiveSupine": "iscensatts",
    "passiveInfinitive": "iscensättas",
    "activePreterite": "iscensatte",
    "activePresent": "iscensätter",
    "activeSupine": "iscensatt",
    "imperative": "iscensätt",
    "activeInfinitive": "iscensätta"
  },
  {
    "passivePreterite": "vandrades",
    "passivePresent": "vandras",
    "passiveSupine": "vandrats",
    "passiveInfinitive": "vandras",
    "activePreterite": "vandrade",
    "activePresent": "vandrar",
    "activeSupine": "vandrat",
    "imperative": "vandra",
    "activeInfinitive": "vandra"
  },
  {
    "passivePreterite": "fjättrades",
    "passivePresent": "fjättras",
    "passiveSupine": "fjättrats",
    "passiveInfinitive": "fjättras",
    "activePreterite": "fjättrade",
    "activePresent": "fjättrar",
    "activeSupine": "fjättrat",
    "imperative": "fjättra",
    "activeInfinitive": "fjättra"
  },
  {
    "passivePreterite": "flagnades",
    "passivePresent": "flagnas",
    "passiveSupine": "flagnats",
    "passiveInfinitive": "flagnas",
    "activePreterite": "flagnade",
    "activePresent": "flagnar",
    "activeSupine": "flagnat",
    "imperative": "flagna",
    "activeInfinitive": "flagna"
  },
  {
    "passivePreterite": "flankerades",
    "passivePresent": "flankeras",
    "passiveSupine": "flankerats",
    "passiveInfinitive": "flankeras",
    "activePreterite": "flankerade",
    "activePresent": "flankerar",
    "activeSupine": "flankerat",
    "imperative": "flankera",
    "activeInfinitive": "flankera"
  },
  {
    "passivePreterite": "flåddes",
    "passivePresent": "flås",
    "passiveSupine": "flås",
    "passiveInfinitive": "flås",
    "activePreterite": "flådde",
    "activePresent": "flår",
    "activeSupine": "flå",
    "imperative": "flå",
    "activeInfinitive": "flå"
  },
  {
    "passivePreterite": "fläktes",
    "passivePresent": "fläks",
    "passiveSupine": "fläkts",
    "passiveInfinitive": "fläkas",
    "activePreterite": "fläkte",
    "activePresent": "fläker",
    "activeSupine": "fläkt",
    "imperative": "fläk",
    "activeInfinitive": "fläka"
  },
  {
    "passivePreterite": "fläktades",
    "passivePresent": "fläktas",
    "passiveSupine": "fläktats",
    "passiveInfinitive": "fläktas",
    "activePreterite": "fläktade",
    "activePresent": "fläktar",
    "activeSupine": "fläktat",
    "imperative": "fläkta",
    "activeInfinitive": "fläkta"
  },
  {
    "passivePreterite": "fordrades",
    "passivePresent": "fordras",
    "passiveSupine": "fordrats",
    "passiveInfinitive": "fordras",
    "activePreterite": "fordrade",
    "activePresent": "fordrar",
    "activeSupine": "fordrat",
    "imperative": "fordra",
    "activeInfinitive": "fordra"
  },
  {
    "passivePreterite": "fortfors",
    "passivePresent": "fortfars",
    "passiveSupine": "fortfarits",
    "passiveInfinitive": "fortfaras",
    "activePreterite": "fortfor",
    "activePresent": "fortfar",
    "activeSupine": "fortfarit",
    "imperative": "fortfar",
    "activeInfinitive": "fortfara"
  },
  {
    "passivePreterite": "fortlevdes",
    "passivePresent": "fortlevs",
    "passiveSupine": "fortlevats",
    "passiveInfinitive": "fortlevas",
    "activePreterite": "fortlevde",
    "activePresent": "fortlever",
    "activeSupine": "fortlevat",
    "imperative": "fortlev",
    "activeInfinitive": "fortleva"
  },
  {
    "passivePreterite": "framfors",
    "passivePresent": "framfars",
    "passiveSupine": "framfarits",
    "passiveInfinitive": "framfaras",
    "activePreterite": "framfor",
    "activePresent": "framfar",
    "activeSupine": "framfarit",
    "imperative": "framfar",
    "activeInfinitive": "framfara"
  },
  {
    "passivePreterite": "frapperades",
    "passivePresent": "frapperas",
    "passiveSupine": "frapperats",
    "passiveInfinitive": "frapperas",
    "activePreterite": "frapperade",
    "activePresent": "frapperar",
    "activeSupine": "frapperat",
    "imperative": "frappera",
    "activeInfinitive": "frappera"
  },
  {
    "passivePreterite": "frotterades",
    "passivePresent": "frotteras",
    "passiveSupine": "frotterats",
    "passiveInfinitive": "frotteras",
    "activePreterite": "frotterade",
    "activePresent": "frotterar",
    "activeSupine": "frotterat",
    "imperative": "frottera",
    "activeInfinitive": "frottera"
  },
  {
    "passivePreterite": "klassades",
    "passivePresent": "klassas",
    "passiveSupine": "klassats",
    "passiveInfinitive": "klassas",
    "activePreterite": "klassade",
    "activePresent": "klassar",
    "activeSupine": "klassat",
    "imperative": "klassa",
    "activeInfinitive": "klassa"
  },
  {
    "passivePreterite": "klorerades",
    "passivePresent": "kloreras",
    "passiveSupine": "klorerats",
    "passiveInfinitive": "kloreras",
    "activePreterite": "klorerade",
    "activePresent": "klorerar",
    "activeSupine": "klorerat",
    "imperative": "klorera",
    "activeInfinitive": "klorera"
  },
  {
    "passivePreterite": "kluckades",
    "passivePresent": "kluckas",
    "passiveSupine": "kluckats",
    "passiveInfinitive": "kluckas",
    "activePreterite": "kluckade",
    "activePresent": "kluckar",
    "activeSupine": "kluckat",
    "imperative": "klucka",
    "activeInfinitive": "klucka"
  },
  {
    "passivePreterite": "klåddes",
    "passivePresent": "klås",
    "passiveSupine": "klås",
    "passiveInfinitive": "klås",
    "activePreterite": "klådde",
    "activePresent": "klår",
    "activeSupine": "klå",
    "imperative": "klå",
    "activeInfinitive": "klå"
  },
  {
    "passivePreterite": "klöstes",
    "passivePresent": "klöss",
    "passiveSupine": "klösts",
    "passiveInfinitive": "klösas",
    "activePreterite": "klöste",
    "activePresent": "klöser",
    "activeSupine": "klöst",
    "imperative": "klös",
    "activeInfinitive": "klösa"
  },
  {
    "passivePreterite": "knagglades",
    "passivePresent": "knagglas",
    "passiveSupine": "knagglats",
    "passiveInfinitive": "knagglas",
    "activePreterite": "knagglade",
    "activePresent": "knagglar",
    "activeSupine": "knagglat",
    "imperative": "knaggla",
    "activeInfinitive": "knaggla"
  },
  {
    "passivePreterite": "knogades",
    "passivePresent": "knogas",
    "passiveSupine": "knogats",
    "passiveInfinitive": "knogas",
    "activePreterite": "knogade",
    "activePresent": "knogar",
    "activeSupine": "knogat",
    "imperative": "knoga",
    "activeInfinitive": "knoga"
  },
  {
    "passivePreterite": "knölades",
    "passivePresent": "knölas",
    "passiveSupine": "knölats",
    "passiveInfinitive": "knölas",
    "activePreterite": "knölade",
    "activePresent": "knölar",
    "activeSupine": "knölat",
    "imperative": "knöla",
    "activeInfinitive": "knöla"
  },
  {
    "passivePreterite": "kolliderades",
    "passivePresent": "kollideras",
    "passiveSupine": "kolliderats",
    "passiveInfinitive": "kollideras",
    "activePreterite": "kolliderade",
    "activePresent": "kolliderar",
    "activeSupine": "kolliderat",
    "imperative": "kollidera",
    "activeInfinitive": "kollidera"
  },
  {
    "passivePreterite": "kompades",
    "passivePresent": "kompas",
    "passiveSupine": "kompats",
    "passiveInfinitive": "kompas",
    "activePreterite": "kompade",
    "activePresent": "kompar",
    "activeSupine": "kompat",
    "imperative": "kompa",
    "activeInfinitive": "kompa"
  },
  {
    "passivePreterite": "konvergerades",
    "passivePresent": "konvergeras",
    "passiveSupine": "konvergerats",
    "passiveInfinitive": "konvergeras",
    "activePreterite": "konvergerade",
    "activePresent": "konvergerar",
    "activeSupine": "konvergerat",
    "imperative": "konvergera",
    "activeInfinitive": "konvergera"
  },
  {
    "passivePreterite": "spejades",
    "passivePresent": "spejas",
    "passiveSupine": "spejats",
    "passiveInfinitive": "spejas",
    "activePreterite": "spejade",
    "activePresent": "spejar",
    "activeSupine": "spejat",
    "imperative": "speja",
    "activeInfinitive": "speja"
  },
  {
    "passivePreterite": "spexades",
    "passivePresent": "spexas",
    "passiveSupine": "spexats",
    "passiveInfinitive": "spexas",
    "activePreterite": "spexade",
    "activePresent": "spexar",
    "activeSupine": "spexat",
    "imperative": "spexa",
    "activeInfinitive": "spexa"
  },
  {
    "passivePreterite": "spisades",
    "passivePresent": "spisas",
    "passiveSupine": "spisats",
    "passiveInfinitive": "spisas",
    "activePreterite": "spisade",
    "activePresent": "spisar",
    "activeSupine": "spisat",
    "imperative": "spisa",
    "activeInfinitive": "spisa"
  },
  {
    "passivePreterite": "spolierades",
    "passivePresent": "spolieras",
    "passiveSupine": "spolierats",
    "passiveInfinitive": "spolieras",
    "activePreterite": "spolierade",
    "activePresent": "spolierar",
    "activeSupine": "spolierat",
    "imperative": "spoliera",
    "activeInfinitive": "spoliera"
  },
  {
    "passivePreterite": "spontades",
    "passivePresent": "spontas",
    "passiveSupine": "spontats",
    "passiveInfinitive": "spontas",
    "activePreterite": "spontade",
    "activePresent": "spontar",
    "activeSupine": "spontat",
    "imperative": "sponta",
    "activeInfinitive": "sponta"
  },
  {
    "passivePreterite": "uppgåvos",
    "passivePresent": "uppges",
    "passiveSupine": "uppgivits",
    "passiveInfinitive": "uppgivas",
    "activePreterite": "uppgåvo",
    "activePresent": "uppgiver",
    "activeSupine": "uppgivit",
    "imperative": "uppge",
    "activeInfinitive": "uppgiva"
  },
  {
    "passivePreterite": "uppgavs",
    "passivePresent": "uppges",
    "passiveSupine": "uppgivits",
    "passiveInfinitive": "uppgivas",
    "activePreterite": "uppgåvo",
    "activePresent": "uppgiver",
    "activeSupine": "uppgivit",
    "imperative": "uppge",
    "activeInfinitive": "uppgiva"
  },
  {
    "passivePreterite": "uppgåvos",
    "passivePresent": "uppgives",
    "passiveSupine": "uppgetts",
    "passiveInfinitive": "uppges",
    "activePreterite": "uppgav",
    "activePresent": "uppger",
    "activeSupine": "uppgivit",
    "imperative": "uppge",
    "activeInfinitive": "uppgiva"
  },
  {
    "passivePreterite": "uppgavs",
    "passivePresent": "uppgives",
    "passiveSupine": "uppgetts",
    "passiveInfinitive": "uppges",
    "activePreterite": "uppgav",
    "activePresent": "uppger",
    "activeSupine": "uppgivit",
    "imperative": "uppge",
    "activeInfinitive": "uppgiva"
  },
  {
    "passivePreterite": "uppgåvos",
    "passivePresent": "uppges",
    "passiveSupine": "uppgetts",
    "passiveInfinitive": "uppges",
    "activePreterite": "uppgav",
    "activePresent": "uppger",
    "activeSupine": "uppgivit",
    "imperative": "uppge",
    "activeInfinitive": "uppgiva"
  },
  {
    "passivePreterite": "uppgavs",
    "passivePresent": "uppges",
    "passiveSupine": "uppgetts",
    "passiveInfinitive": "uppges",
    "activePreterite": "uppgav",
    "activePresent": "uppger",
    "activeSupine": "uppgivit",
    "imperative": "uppge",
    "activeInfinitive": "uppgiva"
  },
  {
    "passivePreterite": "uppgåvos",
    "passivePresent": "uppgives",
    "passiveSupine": "uppgivits",
    "passiveInfinitive": "uppges",
    "activePreterite": "uppgav",
    "activePresent": "uppger",
    "activeSupine": "uppgivit",
    "imperative": "uppge",
    "activeInfinitive": "uppgiva"
  },
  {
    "passivePreterite": "uppgavs",
    "passivePresent": "uppgives",
    "passiveSupine": "uppgivits",
    "passiveInfinitive": "uppges",
    "activePreterite": "uppgav",
    "activePresent": "uppger",
    "activeSupine": "uppgivit",
    "imperative": "uppge",
    "activeInfinitive": "uppgiva"
  },
  {
    "passivePreterite": "uppgåvos",
    "passivePresent": "uppges",
    "passiveSupine": "uppgivits",
    "passiveInfinitive": "uppges",
    "activePreterite": "uppgav",
    "activePresent": "uppger",
    "activeSupine": "uppgivit",
    "imperative": "uppge",
    "activeInfinitive": "uppgiva"
  },
  {
    "passivePreterite": "uppgavs",
    "passivePresent": "uppges",
    "passiveSupine": "uppgivits",
    "passiveInfinitive": "uppges",
    "activePreterite": "uppgav",
    "activePresent": "uppger",
    "activeSupine": "uppgivit",
    "imperative": "uppge",
    "activeInfinitive": "uppgiva"
  },
  {
    "passivePreterite": "uppgåvos",
    "passivePresent": "uppgives",
    "passiveSupine": "uppgetts",
    "passiveInfinitive": "uppgivas",
    "activePreterite": "uppgav",
    "activePresent": "uppger",
    "activeSupine": "uppgivit",
    "imperative": "uppge",
    "activeInfinitive": "uppgiva"
  },
  {
    "passivePreterite": "uppgavs",
    "passivePresent": "uppgives",
    "passiveSupine": "uppgetts",
    "passiveInfinitive": "uppgivas",
    "activePreterite": "uppgav",
    "activePresent": "uppger",
    "activeSupine": "uppgivit",
    "imperative": "uppge",
    "activeInfinitive": "uppgiva"
  },
  {
    "passivePreterite": "uppgåvos",
    "passivePresent": "uppges",
    "passiveSupine": "uppgetts",
    "passiveInfinitive": "uppgivas",
    "activePreterite": "uppgav",
    "activePresent": "uppger",
    "activeSupine": "uppgivit",
    "imperative": "uppge",
    "activeInfinitive": "uppgiva"
  },
  {
    "passivePreterite": "uppgavs",
    "passivePresent": "uppges",
    "passiveSupine": "uppgetts",
    "passiveInfinitive": "uppgivas",
    "activePreterite": "uppgav",
    "activePresent": "uppger",
    "activeSupine": "uppgivit",
    "imperative": "uppge",
    "activeInfinitive": "uppgiva"
  },
  {
    "passivePreterite": "uppgåvos",
    "passivePresent": "uppgives",
    "passiveSupine": "uppgivits",
    "passiveInfinitive": "uppgivas",
    "activePreterite": "uppgav",
    "activePresent": "uppger",
    "activeSupine": "uppgivit",
    "imperative": "uppge",
    "activeInfinitive": "uppgiva"
  },
  {
    "passivePreterite": "uppgavs",
    "passivePresent": "uppgives",
    "passiveSupine": "uppgivits",
    "passiveInfinitive": "uppgivas",
    "activePreterite": "uppgav",
    "activePresent": "uppger",
    "activeSupine": "uppgivit",
    "imperative": "uppge",
    "activeInfinitive": "uppgiva"
  },
  {
    "passivePreterite": "uppgåvos",
    "passivePresent": "uppges",
    "passiveSupine": "uppgivits",
    "passiveInfinitive": "uppgivas",
    "activePreterite": "uppgav",
    "activePresent": "uppger",
    "activeSupine": "uppgivit",
    "imperative": "uppge",
    "activeInfinitive": "uppgiva"
  },
  {
    "passivePreterite": "uppgavs",
    "passivePresent": "uppges",
    "passiveSupine": "uppgivits",
    "passiveInfinitive": "uppgivas",
    "activePreterite": "uppgav",
    "activePresent": "uppger",
    "activeSupine": "uppgivit",
    "imperative": "uppge",
    "activeInfinitive": "uppgiva"
  },
  {
    "passivePreterite": "uppgåvos",
    "passivePresent": "uppgives",
    "passiveSupine": "uppgetts",
    "passiveInfinitive": "uppges",
    "activePreterite": "uppgåvo",
    "activePresent": "uppger",
    "activeSupine": "uppgivit",
    "imperative": "uppge",
    "activeInfinitive": "uppgiva"
  },
  {
    "passivePreterite": "uppgavs",
    "passivePresent": "uppgives",
    "passiveSupine": "uppgetts",
    "passiveInfinitive": "uppges",
    "activePreterite": "uppgåvo",
    "activePresent": "uppger",
    "activeSupine": "uppgivit",
    "imperative": "uppge",
    "activeInfinitive": "uppgiva"
  },
  {
    "passivePreterite": "uppgåvos",
    "passivePresent": "uppges",
    "passiveSupine": "uppgetts",
    "passiveInfinitive": "uppges",
    "activePreterite": "uppgåvo",
    "activePresent": "uppger",
    "activeSupine": "uppgivit",
    "imperative": "uppge",
    "activeInfinitive": "uppgiva"
  },
  {
    "passivePreterite": "uppgavs",
    "passivePresent": "uppges",
    "passiveSupine": "uppgetts",
    "passiveInfinitive": "uppges",
    "activePreterite": "uppgåvo",
    "activePresent": "uppger",
    "activeSupine": "uppgivit",
    "imperative": "uppge",
    "activeInfinitive": "uppgiva"
  },
  {
    "passivePreterite": "uppgåvos",
    "passivePresent": "uppgives",
    "passiveSupine": "uppgivits",
    "passiveInfinitive": "uppges",
    "activePreterite": "uppgåvo",
    "activePresent": "uppger",
    "activeSupine": "uppgivit",
    "imperative": "uppge",
    "activeInfinitive": "uppgiva"
  },
  {
    "passivePreterite": "uppgavs",
    "passivePresent": "uppgives",
    "passiveSupine": "uppgivits",
    "passiveInfinitive": "uppges",
    "activePreterite": "uppgåvo",
    "activePresent": "uppger",
    "activeSupine": "uppgivit",
    "imperative": "uppge",
    "activeInfinitive": "uppgiva"
  },
  {
    "passivePreterite": "uppgåvos",
    "passivePresent": "uppges",
    "passiveSupine": "uppgivits",
    "passiveInfinitive": "uppges",
    "activePreterite": "uppgåvo",
    "activePresent": "uppger",
    "activeSupine": "uppgivit",
    "imperative": "uppge",
    "activeInfinitive": "uppgiva"
  },
  {
    "passivePreterite": "uppgavs",
    "passivePresent": "uppges",
    "passiveSupine": "uppgivits",
    "passiveInfinitive": "uppges",
    "activePreterite": "uppgåvo",
    "activePresent": "uppger",
    "activeSupine": "uppgivit",
    "imperative": "uppge",
    "activeInfinitive": "uppgiva"
  },
  {
    "passivePreterite": "uppgåvos",
    "passivePresent": "uppgives",
    "passiveSupine": "uppgetts",
    "passiveInfinitive": "uppgivas",
    "activePreterite": "uppgåvo",
    "activePresent": "uppger",
    "activeSupine": "uppgivit",
    "imperative": "uppge",
    "activeInfinitive": "uppgiva"
  },
  {
    "passivePreterite": "uppgavs",
    "passivePresent": "uppgives",
    "passiveSupine": "uppgetts",
    "passiveInfinitive": "uppgivas",
    "activePreterite": "uppgåvo",
    "activePresent": "uppger",
    "activeSupine": "uppgivit",
    "imperative": "uppge",
    "activeInfinitive": "uppgiva"
  },
  {
    "passivePreterite": "uppgåvos",
    "passivePresent": "uppges",
    "passiveSupine": "uppgetts",
    "passiveInfinitive": "uppgivas",
    "activePreterite": "uppgåvo",
    "activePresent": "uppger",
    "activeSupine": "uppgivit",
    "imperative": "uppge",
    "activeInfinitive": "uppgiva"
  },
  {
    "passivePreterite": "uppgavs",
    "passivePresent": "uppges",
    "passiveSupine": "uppgetts",
    "passiveInfinitive": "uppgivas",
    "activePreterite": "uppgåvo",
    "activePresent": "uppger",
    "activeSupine": "uppgivit",
    "imperative": "uppge",
    "activeInfinitive": "uppgiva"
  },
  {
    "passivePreterite": "uppgåvos",
    "passivePresent": "uppgives",
    "passiveSupine": "uppgivits",
    "passiveInfinitive": "uppgivas",
    "activePreterite": "uppgåvo",
    "activePresent": "uppger",
    "activeSupine": "uppgivit",
    "imperative": "uppge",
    "activeInfinitive": "uppgiva"
  },
  {
    "passivePreterite": "uppgavs",
    "passivePresent": "uppgives",
    "passiveSupine": "uppgivits",
    "passiveInfinitive": "uppgivas",
    "activePreterite": "uppgåvo",
    "activePresent": "uppger",
    "activeSupine": "uppgivit",
    "imperative": "uppge",
    "activeInfinitive": "uppgiva"
  },
  {
    "passivePreterite": "uppgåvos",
    "passivePresent": "uppges",
    "passiveSupine": "uppgivits",
    "passiveInfinitive": "uppgivas",
    "activePreterite": "uppgåvo",
    "activePresent": "uppger",
    "activeSupine": "uppgivit",
    "imperative": "uppge",
    "activeInfinitive": "uppgiva"
  },
  {
    "passivePreterite": "uppgavs",
    "passivePresent": "uppges",
    "passiveSupine": "uppgivits",
    "passiveInfinitive": "uppgivas",
    "activePreterite": "uppgåvo",
    "activePresent": "uppger",
    "activeSupine": "uppgivit",
    "imperative": "uppge",
    "activeInfinitive": "uppgiva"
  },
  {
    "passivePreterite": "uppgåvos",
    "passivePresent": "uppgives",
    "passiveSupine": "uppgetts",
    "passiveInfinitive": "uppges",
    "activePreterite": "uppgav",
    "activePresent": "uppgiver",
    "activeSupine": "uppgett",
    "imperative": "uppge",
    "activeInfinitive": "uppgiva"
  },
  {
    "passivePreterite": "uppgavs",
    "passivePresent": "uppgives",
    "passiveSupine": "uppgetts",
    "passiveInfinitive": "uppges",
    "activePreterite": "uppgav",
    "activePresent": "uppgiver",
    "activeSupine": "uppgett",
    "imperative": "uppge",
    "activeInfinitive": "uppgiva"
  },
  {
    "passivePreterite": "uppgåvos",
    "passivePresent": "uppges",
    "passiveSupine": "uppgetts",
    "passiveInfinitive": "uppges",
    "activePreterite": "uppgav",
    "activePresent": "uppgiver",
    "activeSupine": "uppgett",
    "imperative": "uppge",
    "activeInfinitive": "uppgiva"
  },
  {
    "passivePreterite": "uppgavs",
    "passivePresent": "uppges",
    "passiveSupine": "uppgetts",
    "passiveInfinitive": "uppges",
    "activePreterite": "uppgav",
    "activePresent": "uppgiver",
    "activeSupine": "uppgett",
    "imperative": "uppge",
    "activeInfinitive": "uppgiva"
  },
  {
    "passivePreterite": "uppgåvos",
    "passivePresent": "uppgives",
    "passiveSupine": "uppgivits",
    "passiveInfinitive": "uppges",
    "activePreterite": "uppgav",
    "activePresent": "uppgiver",
    "activeSupine": "uppgett",
    "imperative": "uppge",
    "activeInfinitive": "uppgiva"
  },
  {
    "passivePreterite": "uppgavs",
    "passivePresent": "uppgives",
    "passiveSupine": "uppgivits",
    "passiveInfinitive": "uppges",
    "activePreterite": "uppgav",
    "activePresent": "uppgiver",
    "activeSupine": "uppgett",
    "imperative": "uppge",
    "activeInfinitive": "uppgiva"
  },
  {
    "passivePreterite": "uppgåvos",
    "passivePresent": "uppges",
    "passiveSupine": "uppgivits",
    "passiveInfinitive": "uppges",
    "activePreterite": "uppgav",
    "activePresent": "uppgiver",
    "activeSupine": "uppgett",
    "imperative": "uppge",
    "activeInfinitive": "uppgiva"
  },
  {
    "passivePreterite": "uppgavs",
    "passivePresent": "uppges",
    "passiveSupine": "uppgivits",
    "passiveInfinitive": "uppges",
    "activePreterite": "uppgav",
    "activePresent": "uppgiver",
    "activeSupine": "uppgett",
    "imperative": "uppge",
    "activeInfinitive": "uppgiva"
  },
  {
    "passivePreterite": "uppgåvos",
    "passivePresent": "uppgives",
    "passiveSupine": "uppgetts",
    "passiveInfinitive": "uppgivas",
    "activePreterite": "uppgav",
    "activePresent": "uppgiver",
    "activeSupine": "uppgett",
    "imperative": "uppge",
    "activeInfinitive": "uppgiva"
  },
  {
    "passivePreterite": "uppgavs",
    "passivePresent": "uppgives",
    "passiveSupine": "uppgetts",
    "passiveInfinitive": "uppgivas",
    "activePreterite": "uppgav",
    "activePresent": "uppgiver",
    "activeSupine": "uppgett",
    "imperative": "uppge",
    "activeInfinitive": "uppgiva"
  },
  {
    "passivePreterite": "uppgåvos",
    "passivePresent": "uppges",
    "passiveSupine": "uppgetts",
    "passiveInfinitive": "uppgivas",
    "activePreterite": "uppgav",
    "activePresent": "uppgiver",
    "activeSupine": "uppgett",
    "imperative": "uppge",
    "activeInfinitive": "uppgiva"
  },
  {
    "passivePreterite": "uppgavs",
    "passivePresent": "uppges",
    "passiveSupine": "uppgetts",
    "passiveInfinitive": "uppgivas",
    "activePreterite": "uppgav",
    "activePresent": "uppgiver",
    "activeSupine": "uppgett",
    "imperative": "uppge",
    "activeInfinitive": "uppgiva"
  },
  {
    "passivePreterite": "uppgåvos",
    "passivePresent": "uppgives",
    "passiveSupine": "uppgivits",
    "passiveInfinitive": "uppgivas",
    "activePreterite": "uppgav",
    "activePresent": "uppgiver",
    "activeSupine": "uppgett",
    "imperative": "uppge",
    "activeInfinitive": "uppgiva"
  },
  {
    "passivePreterite": "uppgavs",
    "passivePresent": "uppgives",
    "passiveSupine": "uppgivits",
    "passiveInfinitive": "uppgivas",
    "activePreterite": "uppgav",
    "activePresent": "uppgiver",
    "activeSupine": "uppgett",
    "imperative": "uppge",
    "activeInfinitive": "uppgiva"
  },
  {
    "passivePreterite": "uppgåvos",
    "passivePresent": "uppges",
    "passiveSupine": "uppgivits",
    "passiveInfinitive": "uppgivas",
    "activePreterite": "uppgav",
    "activePresent": "uppgiver",
    "activeSupine": "uppgett",
    "imperative": "uppge",
    "activeInfinitive": "uppgiva"
  },
  {
    "passivePreterite": "uppgavs",
    "passivePresent": "uppges",
    "passiveSupine": "uppgivits",
    "passiveInfinitive": "uppgivas",
    "activePreterite": "uppgav",
    "activePresent": "uppgiver",
    "activeSupine": "uppgett",
    "imperative": "uppge",
    "activeInfinitive": "uppgiva"
  },
  {
    "passivePreterite": "uppgåvos",
    "passivePresent": "uppgives",
    "passiveSupine": "uppgetts",
    "passiveInfinitive": "uppges",
    "activePreterite": "uppgåvo",
    "activePresent": "uppgiver",
    "activeSupine": "uppgett",
    "imperative": "uppge",
    "activeInfinitive": "uppgiva"
  },
  {
    "passivePreterite": "uppgavs",
    "passivePresent": "uppgives",
    "passiveSupine": "uppgetts",
    "passiveInfinitive": "uppges",
    "activePreterite": "uppgåvo",
    "activePresent": "uppgiver",
    "activeSupine": "uppgett",
    "imperative": "uppge",
    "activeInfinitive": "uppgiva"
  },
  {
    "passivePreterite": "uppgåvos",
    "passivePresent": "uppges",
    "passiveSupine": "uppgetts",
    "passiveInfinitive": "uppges",
    "activePreterite": "uppgåvo",
    "activePresent": "uppgiver",
    "activeSupine": "uppgett",
    "imperative": "uppge",
    "activeInfinitive": "uppgiva"
  },
  {
    "passivePreterite": "uppgavs",
    "passivePresent": "uppges",
    "passiveSupine": "uppgetts",
    "passiveInfinitive": "uppges",
    "activePreterite": "uppgåvo",
    "activePresent": "uppgiver",
    "activeSupine": "uppgett",
    "imperative": "uppge",
    "activeInfinitive": "uppgiva"
  },
  {
    "passivePreterite": "uppgåvos",
    "passivePresent": "uppgives",
    "passiveSupine": "uppgivits",
    "passiveInfinitive": "uppges",
    "activePreterite": "uppgåvo",
    "activePresent": "uppgiver",
    "activeSupine": "uppgett",
    "imperative": "uppge",
    "activeInfinitive": "uppgiva"
  },
  {
    "passivePreterite": "uppgavs",
    "passivePresent": "uppgives",
    "passiveSupine": "uppgivits",
    "passiveInfinitive": "uppges",
    "activePreterite": "uppgåvo",
    "activePresent": "uppgiver",
    "activeSupine": "uppgett",
    "imperative": "uppge",
    "activeInfinitive": "uppgiva"
  },
  {
    "passivePreterite": "uppgåvos",
    "passivePresent": "uppges",
    "passiveSupine": "uppgivits",
    "passiveInfinitive": "uppges",
    "activePreterite": "uppgåvo",
    "activePresent": "uppgiver",
    "activeSupine": "uppgett",
    "imperative": "uppge",
    "activeInfinitive": "uppgiva"
  },
  {
    "passivePreterite": "uppgavs",
    "passivePresent": "uppges",
    "passiveSupine": "uppgivits",
    "passiveInfinitive": "uppges",
    "activePreterite": "uppgåvo",
    "activePresent": "uppgiver",
    "activeSupine": "uppgett",
    "imperative": "uppge",
    "activeInfinitive": "uppgiva"
  },
  {
    "passivePreterite": "uppgåvos",
    "passivePresent": "uppgives",
    "passiveSupine": "uppgetts",
    "passiveInfinitive": "uppgivas",
    "activePreterite": "uppgåvo",
    "activePresent": "uppgiver",
    "activeSupine": "uppgett",
    "imperative": "uppge",
    "activeInfinitive": "uppgiva"
  },
  {
    "passivePreterite": "uppgavs",
    "passivePresent": "uppgives",
    "passiveSupine": "uppgetts",
    "passiveInfinitive": "uppgivas",
    "activePreterite": "uppgåvo",
    "activePresent": "uppgiver",
    "activeSupine": "uppgett",
    "imperative": "uppge",
    "activeInfinitive": "uppgiva"
  },
  {
    "passivePreterite": "uppgåvos",
    "passivePresent": "uppges",
    "passiveSupine": "uppgetts",
    "passiveInfinitive": "uppgivas",
    "activePreterite": "uppgåvo",
    "activePresent": "uppgiver",
    "activeSupine": "uppgett",
    "imperative": "uppge",
    "activeInfinitive": "uppgiva"
  },
  {
    "passivePreterite": "uppgavs",
    "passivePresent": "uppges",
    "passiveSupine": "uppgetts",
    "passiveInfinitive": "uppgivas",
    "activePreterite": "uppgåvo",
    "activePresent": "uppgiver",
    "activeSupine": "uppgett",
    "imperative": "uppge",
    "activeInfinitive": "uppgiva"
  },
  {
    "passivePreterite": "uppgåvos",
    "passivePresent": "uppgives",
    "passiveSupine": "uppgivits",
    "passiveInfinitive": "uppgivas",
    "activePreterite": "uppgåvo",
    "activePresent": "uppgiver",
    "activeSupine": "uppgett",
    "imperative": "uppge",
    "activeInfinitive": "uppgiva"
  },
  {
    "passivePreterite": "uppgavs",
    "passivePresent": "uppgives",
    "passiveSupine": "uppgivits",
    "passiveInfinitive": "uppgivas",
    "activePreterite": "uppgåvo",
    "activePresent": "uppgiver",
    "activeSupine": "uppgett",
    "imperative": "uppge",
    "activeInfinitive": "uppgiva"
  },
  {
    "passivePreterite": "uppgåvos",
    "passivePresent": "uppges",
    "passiveSupine": "uppgivits",
    "passiveInfinitive": "uppgivas",
    "activePreterite": "uppgåvo",
    "activePresent": "uppgiver",
    "activeSupine": "uppgett",
    "imperative": "uppge",
    "activeInfinitive": "uppgiva"
  },
  {
    "passivePreterite": "uppgavs",
    "passivePresent": "uppges",
    "passiveSupine": "uppgivits",
    "passiveInfinitive": "uppgivas",
    "activePreterite": "uppgåvo",
    "activePresent": "uppgiver",
    "activeSupine": "uppgett",
    "imperative": "uppge",
    "activeInfinitive": "uppgiva"
  },
  {
    "passivePreterite": "uppgåvos",
    "passivePresent": "uppgives",
    "passiveSupine": "uppgetts",
    "passiveInfinitive": "uppges",
    "activePreterite": "uppgav",
    "activePresent": "uppger",
    "activeSupine": "uppgett",
    "imperative": "uppge",
    "activeInfinitive": "uppgiva"
  },
  {
    "passivePreterite": "uppgavs",
    "passivePresent": "uppgives",
    "passiveSupine": "uppgetts",
    "passiveInfinitive": "uppges",
    "activePreterite": "uppgav",
    "activePresent": "uppger",
    "activeSupine": "uppgett",
    "imperative": "uppge",
    "activeInfinitive": "uppgiva"
  },
  {
    "passivePreterite": "uppgåvos",
    "passivePresent": "uppges",
    "passiveSupine": "uppgetts",
    "passiveInfinitive": "uppges",
    "activePreterite": "uppgav",
    "activePresent": "uppger",
    "activeSupine": "uppgett",
    "imperative": "uppge",
    "activeInfinitive": "uppgiva"
  },
  {
    "passivePreterite": "uppgavs",
    "passivePresent": "uppges",
    "passiveSupine": "uppgetts",
    "passiveInfinitive": "uppges",
    "activePreterite": "uppgav",
    "activePresent": "uppger",
    "activeSupine": "uppgett",
    "imperative": "uppge",
    "activeInfinitive": "uppgiva"
  },
  {
    "passivePreterite": "uppgåvos",
    "passivePresent": "uppgives",
    "passiveSupine": "uppgivits",
    "passiveInfinitive": "uppges",
    "activePreterite": "uppgav",
    "activePresent": "uppger",
    "activeSupine": "uppgett",
    "imperative": "uppge",
    "activeInfinitive": "uppgiva"
  },
  {
    "passivePreterite": "uppgavs",
    "passivePresent": "uppgives",
    "passiveSupine": "uppgivits",
    "passiveInfinitive": "uppges",
    "activePreterite": "uppgav",
    "activePresent": "uppger",
    "activeSupine": "uppgett",
    "imperative": "uppge",
    "activeInfinitive": "uppgiva"
  },
  {
    "passivePreterite": "uppgåvos",
    "passivePresent": "uppges",
    "passiveSupine": "uppgivits",
    "passiveInfinitive": "uppges",
    "activePreterite": "uppgav",
    "activePresent": "uppger",
    "activeSupine": "uppgett",
    "imperative": "uppge",
    "activeInfinitive": "uppgiva"
  },
  {
    "passivePreterite": "uppgavs",
    "passivePresent": "uppges",
    "passiveSupine": "uppgivits",
    "passiveInfinitive": "uppges",
    "activePreterite": "uppgav",
    "activePresent": "uppger",
    "activeSupine": "uppgett",
    "imperative": "uppge",
    "activeInfinitive": "uppgiva"
  },
  {
    "passivePreterite": "uppgåvos",
    "passivePresent": "uppgives",
    "passiveSupine": "uppgetts",
    "passiveInfinitive": "uppgivas",
    "activePreterite": "uppgav",
    "activePresent": "uppger",
    "activeSupine": "uppgett",
    "imperative": "uppge",
    "activeInfinitive": "uppgiva"
  },
  {
    "passivePreterite": "uppgavs",
    "passivePresent": "uppgives",
    "passiveSupine": "uppgetts",
    "passiveInfinitive": "uppgivas",
    "activePreterite": "uppgav",
    "activePresent": "uppger",
    "activeSupine": "uppgett",
    "imperative": "uppge",
    "activeInfinitive": "uppgiva"
  },
  {
    "passivePreterite": "uppgåvos",
    "passivePresent": "uppges",
    "passiveSupine": "uppgetts",
    "passiveInfinitive": "uppgivas",
    "activePreterite": "uppgav",
    "activePresent": "uppger",
    "activeSupine": "uppgett",
    "imperative": "uppge",
    "activeInfinitive": "uppgiva"
  },
  {
    "passivePreterite": "uppgavs",
    "passivePresent": "uppges",
    "passiveSupine": "uppgetts",
    "passiveInfinitive": "uppgivas",
    "activePreterite": "uppgav",
    "activePresent": "uppger",
    "activeSupine": "uppgett",
    "imperative": "uppge",
    "activeInfinitive": "uppgiva"
  },
  {
    "passivePreterite": "uppgåvos",
    "passivePresent": "uppgives",
    "passiveSupine": "uppgivits",
    "passiveInfinitive": "uppgivas",
    "activePreterite": "uppgav",
    "activePresent": "uppger",
    "activeSupine": "uppgett",
    "imperative": "uppge",
    "activeInfinitive": "uppgiva"
  },
  {
    "passivePreterite": "uppgavs",
    "passivePresent": "uppgives",
    "passiveSupine": "uppgivits",
    "passiveInfinitive": "uppgivas",
    "activePreterite": "uppgav",
    "activePresent": "uppger",
    "activeSupine": "uppgett",
    "imperative": "uppge",
    "activeInfinitive": "uppgiva"
  },
  {
    "passivePreterite": "uppgåvos",
    "passivePresent": "uppges",
    "passiveSupine": "uppgivits",
    "passiveInfinitive": "uppgivas",
    "activePreterite": "uppgav",
    "activePresent": "uppger",
    "activeSupine": "uppgett",
    "imperative": "uppge",
    "activeInfinitive": "uppgiva"
  },
  {
    "passivePreterite": "uppgavs",
    "passivePresent": "uppges",
    "passiveSupine": "uppgivits",
    "passiveInfinitive": "uppgivas",
    "activePreterite": "uppgav",
    "activePresent": "uppger",
    "activeSupine": "uppgett",
    "imperative": "uppge",
    "activeInfinitive": "uppgiva"
  },
  {
    "passivePreterite": "uppgåvos",
    "passivePresent": "uppgives",
    "passiveSupine": "uppgetts",
    "passiveInfinitive": "uppges",
    "activePreterite": "uppgåvo",
    "activePresent": "uppger",
    "activeSupine": "uppgett",
    "imperative": "uppge",
    "activeInfinitive": "uppgiva"
  },
  {
    "passivePreterite": "uppgavs",
    "passivePresent": "uppgives",
    "passiveSupine": "uppgetts",
    "passiveInfinitive": "uppges",
    "activePreterite": "uppgåvo",
    "activePresent": "uppger",
    "activeSupine": "uppgett",
    "imperative": "uppge",
    "activeInfinitive": "uppgiva"
  },
  {
    "passivePreterite": "uppgåvos",
    "passivePresent": "uppges",
    "passiveSupine": "uppgetts",
    "passiveInfinitive": "uppges",
    "activePreterite": "uppgåvo",
    "activePresent": "uppger",
    "activeSupine": "uppgett",
    "imperative": "uppge",
    "activeInfinitive": "uppgiva"
  },
  {
    "passivePreterite": "uppgavs",
    "passivePresent": "uppges",
    "passiveSupine": "uppgetts",
    "passiveInfinitive": "uppges",
    "activePreterite": "uppgåvo",
    "activePresent": "uppger",
    "activeSupine": "uppgett",
    "imperative": "uppge",
    "activeInfinitive": "uppgiva"
  },
  {
    "passivePreterite": "uppgåvos",
    "passivePresent": "uppgives",
    "passiveSupine": "uppgivits",
    "passiveInfinitive": "uppges",
    "activePreterite": "uppgåvo",
    "activePresent": "uppger",
    "activeSupine": "uppgett",
    "imperative": "uppge",
    "activeInfinitive": "uppgiva"
  },
  {
    "passivePreterite": "uppgavs",
    "passivePresent": "uppgives",
    "passiveSupine": "uppgivits",
    "passiveInfinitive": "uppges",
    "activePreterite": "uppgåvo",
    "activePresent": "uppger",
    "activeSupine": "uppgett",
    "imperative": "uppge",
    "activeInfinitive": "uppgiva"
  },
  {
    "passivePreterite": "uppgåvos",
    "passivePresent": "uppges",
    "passiveSupine": "uppgivits",
    "passiveInfinitive": "uppges",
    "activePreterite": "uppgåvo",
    "activePresent": "uppger",
    "activeSupine": "uppgett",
    "imperative": "uppge",
    "activeInfinitive": "uppgiva"
  },
  {
    "passivePreterite": "uppgavs",
    "passivePresent": "uppges",
    "passiveSupine": "uppgivits",
    "passiveInfinitive": "uppges",
    "activePreterite": "uppgåvo",
    "activePresent": "uppger",
    "activeSupine": "uppgett",
    "imperative": "uppge",
    "activeInfinitive": "uppgiva"
  },
  {
    "passivePreterite": "uppgåvos",
    "passivePresent": "uppgives",
    "passiveSupine": "uppgetts",
    "passiveInfinitive": "uppgivas",
    "activePreterite": "uppgåvo",
    "activePresent": "uppger",
    "activeSupine": "uppgett",
    "imperative": "uppge",
    "activeInfinitive": "uppgiva"
  },
  {
    "passivePreterite": "uppgavs",
    "passivePresent": "uppgives",
    "passiveSupine": "uppgetts",
    "passiveInfinitive": "uppgivas",
    "activePreterite": "uppgåvo",
    "activePresent": "uppger",
    "activeSupine": "uppgett",
    "imperative": "uppge",
    "activeInfinitive": "uppgiva"
  },
  {
    "passivePreterite": "uppgåvos",
    "passivePresent": "uppges",
    "passiveSupine": "uppgetts",
    "passiveInfinitive": "uppgivas",
    "activePreterite": "uppgåvo",
    "activePresent": "uppger",
    "activeSupine": "uppgett",
    "imperative": "uppge",
    "activeInfinitive": "uppgiva"
  },
  {
    "passivePreterite": "uppgavs",
    "passivePresent": "uppges",
    "passiveSupine": "uppgetts",
    "passiveInfinitive": "uppgivas",
    "activePreterite": "uppgåvo",
    "activePresent": "uppger",
    "activeSupine": "uppgett",
    "imperative": "uppge",
    "activeInfinitive": "uppgiva"
  },
  {
    "passivePreterite": "uppgåvos",
    "passivePresent": "uppgives",
    "passiveSupine": "uppgivits",
    "passiveInfinitive": "uppgivas",
    "activePreterite": "uppgåvo",
    "activePresent": "uppger",
    "activeSupine": "uppgett",
    "imperative": "uppge",
    "activeInfinitive": "uppgiva"
  },
  {
    "passivePreterite": "uppgavs",
    "passivePresent": "uppgives",
    "passiveSupine": "uppgivits",
    "passiveInfinitive": "uppgivas",
    "activePreterite": "uppgåvo",
    "activePresent": "uppger",
    "activeSupine": "uppgett",
    "imperative": "uppge",
    "activeInfinitive": "uppgiva"
  },
  {
    "passivePreterite": "uppgåvos",
    "passivePresent": "uppges",
    "passiveSupine": "uppgivits",
    "passiveInfinitive": "uppgivas",
    "activePreterite": "uppgåvo",
    "activePresent": "uppger",
    "activeSupine": "uppgett",
    "imperative": "uppge",
    "activeInfinitive": "uppgiva"
  },
  {
    "passivePreterite": "uppgavs",
    "passivePresent": "uppges",
    "passiveSupine": "uppgivits",
    "passiveInfinitive": "uppgivas",
    "activePreterite": "uppgåvo",
    "activePresent": "uppger",
    "activeSupine": "uppgett",
    "imperative": "uppge",
    "activeInfinitive": "uppgiva"
  },
  {
    "passivePreterite": "uppgåvos",
    "passivePresent": "uppgives",
    "passiveSupine": "uppgetts",
    "passiveInfinitive": "uppges",
    "activePreterite": "uppgav",
    "activePresent": "uppgiver",
    "activeSupine": "uppgivit",
    "imperative": "uppgiv",
    "activeInfinitive": "uppge"
  },
  {
    "passivePreterite": "uppgavs",
    "passivePresent": "uppgives",
    "passiveSupine": "uppgetts",
    "passiveInfinitive": "uppges",
    "activePreterite": "uppgav",
    "activePresent": "uppgiver",
    "activeSupine": "uppgivit",
    "imperative": "uppgiv",
    "activeInfinitive": "uppge"
  },
  {
    "passivePreterite": "uppgåvos",
    "passivePresent": "uppges",
    "passiveSupine": "uppgetts",
    "passiveInfinitive": "uppges",
    "activePreterite": "uppgav",
    "activePresent": "uppgiver",
    "activeSupine": "uppgivit",
    "imperative": "uppgiv",
    "activeInfinitive": "uppge"
  },
  {
    "passivePreterite": "uppgavs",
    "passivePresent": "uppges",
    "passiveSupine": "uppgetts",
    "passiveInfinitive": "uppges",
    "activePreterite": "uppgav",
    "activePresent": "uppgiver",
    "activeSupine": "uppgivit",
    "imperative": "uppgiv",
    "activeInfinitive": "uppge"
  },
  {
    "passivePreterite": "uppgåvos",
    "passivePresent": "uppgives",
    "passiveSupine": "uppgivits",
    "passiveInfinitive": "uppges",
    "activePreterite": "uppgav",
    "activePresent": "uppgiver",
    "activeSupine": "uppgivit",
    "imperative": "uppgiv",
    "activeInfinitive": "uppge"
  },
  {
    "passivePreterite": "uppgavs",
    "passivePresent": "uppgives",
    "passiveSupine": "uppgivits",
    "passiveInfinitive": "uppges",
    "activePreterite": "uppgav",
    "activePresent": "uppgiver",
    "activeSupine": "uppgivit",
    "imperative": "uppgiv",
    "activeInfinitive": "uppge"
  },
  {
    "passivePreterite": "uppgåvos",
    "passivePresent": "uppges",
    "passiveSupine": "uppgivits",
    "passiveInfinitive": "uppges",
    "activePreterite": "uppgav",
    "activePresent": "uppgiver",
    "activeSupine": "uppgivit",
    "imperative": "uppgiv",
    "activeInfinitive": "uppge"
  },
  {
    "passivePreterite": "uppgavs",
    "passivePresent": "uppges",
    "passiveSupine": "uppgivits",
    "passiveInfinitive": "uppges",
    "activePreterite": "uppgav",
    "activePresent": "uppgiver",
    "activeSupine": "uppgivit",
    "imperative": "uppgiv",
    "activeInfinitive": "uppge"
  },
  {
    "passivePreterite": "uppgåvos",
    "passivePresent": "uppgives",
    "passiveSupine": "uppgetts",
    "passiveInfinitive": "uppgivas",
    "activePreterite": "uppgav",
    "activePresent": "uppgiver",
    "activeSupine": "uppgivit",
    "imperative": "uppgiv",
    "activeInfinitive": "uppge"
  },
  {
    "passivePreterite": "uppgavs",
    "passivePresent": "uppgives",
    "passiveSupine": "uppgetts",
    "passiveInfinitive": "uppgivas",
    "activePreterite": "uppgav",
    "activePresent": "uppgiver",
    "activeSupine": "uppgivit",
    "imperative": "uppgiv",
    "activeInfinitive": "uppge"
  },
  {
    "passivePreterite": "uppgåvos",
    "passivePresent": "uppges",
    "passiveSupine": "uppgetts",
    "passiveInfinitive": "uppgivas",
    "activePreterite": "uppgav",
    "activePresent": "uppgiver",
    "activeSupine": "uppgivit",
    "imperative": "uppgiv",
    "activeInfinitive": "uppge"
  },
  {
    "passivePreterite": "uppgavs",
    "passivePresent": "uppges",
    "passiveSupine": "uppgetts",
    "passiveInfinitive": "uppgivas",
    "activePreterite": "uppgav",
    "activePresent": "uppgiver",
    "activeSupine": "uppgivit",
    "imperative": "uppgiv",
    "activeInfinitive": "uppge"
  },
  {
    "passivePreterite": "uppgåvos",
    "passivePresent": "uppgives",
    "passiveSupine": "uppgivits",
    "passiveInfinitive": "uppgivas",
    "activePreterite": "uppgav",
    "activePresent": "uppgiver",
    "activeSupine": "uppgivit",
    "imperative": "uppgiv",
    "activeInfinitive": "uppge"
  },
  {
    "passivePreterite": "uppgavs",
    "passivePresent": "uppgives",
    "passiveSupine": "uppgivits",
    "passiveInfinitive": "uppgivas",
    "activePreterite": "uppgav",
    "activePresent": "uppgiver",
    "activeSupine": "uppgivit",
    "imperative": "uppgiv",
    "activeInfinitive": "uppge"
  },
  {
    "passivePreterite": "uppgåvos",
    "passivePresent": "uppges",
    "passiveSupine": "uppgivits",
    "passiveInfinitive": "uppgivas",
    "activePreterite": "uppgav",
    "activePresent": "uppgiver",
    "activeSupine": "uppgivit",
    "imperative": "uppgiv",
    "activeInfinitive": "uppge"
  },
  {
    "passivePreterite": "uppgavs",
    "passivePresent": "uppges",
    "passiveSupine": "uppgivits",
    "passiveInfinitive": "uppgivas",
    "activePreterite": "uppgav",
    "activePresent": "uppgiver",
    "activeSupine": "uppgivit",
    "imperative": "uppgiv",
    "activeInfinitive": "uppge"
  },
  {
    "passivePreterite": "uppgåvos",
    "passivePresent": "uppgives",
    "passiveSupine": "uppgetts",
    "passiveInfinitive": "uppges",
    "activePreterite": "uppgåvo",
    "activePresent": "uppgiver",
    "activeSupine": "uppgivit",
    "imperative": "uppgiv",
    "activeInfinitive": "uppge"
  },
  {
    "passivePreterite": "uppgavs",
    "passivePresent": "uppgives",
    "passiveSupine": "uppgetts",
    "passiveInfinitive": "uppges",
    "activePreterite": "uppgåvo",
    "activePresent": "uppgiver",
    "activeSupine": "uppgivit",
    "imperative": "uppgiv",
    "activeInfinitive": "uppge"
  },
  {
    "passivePreterite": "uppgåvos",
    "passivePresent": "uppges",
    "passiveSupine": "uppgetts",
    "passiveInfinitive": "uppges",
    "activePreterite": "uppgåvo",
    "activePresent": "uppgiver",
    "activeSupine": "uppgivit",
    "imperative": "uppgiv",
    "activeInfinitive": "uppge"
  },
  {
    "passivePreterite": "uppgavs",
    "passivePresent": "uppges",
    "passiveSupine": "uppgetts",
    "passiveInfinitive": "uppges",
    "activePreterite": "uppgåvo",
    "activePresent": "uppgiver",
    "activeSupine": "uppgivit",
    "imperative": "uppgiv",
    "activeInfinitive": "uppge"
  },
  {
    "passivePreterite": "uppgåvos",
    "passivePresent": "uppgives",
    "passiveSupine": "uppgivits",
    "passiveInfinitive": "uppges",
    "activePreterite": "uppgåvo",
    "activePresent": "uppgiver",
    "activeSupine": "uppgivit",
    "imperative": "uppgiv",
    "activeInfinitive": "uppge"
  },
  {
    "passivePreterite": "uppgavs",
    "passivePresent": "uppgives",
    "passiveSupine": "uppgivits",
    "passiveInfinitive": "uppges",
    "activePreterite": "uppgåvo",
    "activePresent": "uppgiver",
    "activeSupine": "uppgivit",
    "imperative": "uppgiv",
    "activeInfinitive": "uppge"
  },
  {
    "passivePreterite": "uppgåvos",
    "passivePresent": "uppges",
    "passiveSupine": "uppgivits",
    "passiveInfinitive": "uppges",
    "activePreterite": "uppgåvo",
    "activePresent": "uppgiver",
    "activeSupine": "uppgivit",
    "imperative": "uppgiv",
    "activeInfinitive": "uppge"
  },
  {
    "passivePreterite": "uppgavs",
    "passivePresent": "uppges",
    "passiveSupine": "uppgivits",
    "passiveInfinitive": "uppges",
    "activePreterite": "uppgåvo",
    "activePresent": "uppgiver",
    "activeSupine": "uppgivit",
    "imperative": "uppgiv",
    "activeInfinitive": "uppge"
  },
  {
    "passivePreterite": "uppgåvos",
    "passivePresent": "uppgives",
    "passiveSupine": "uppgetts",
    "passiveInfinitive": "uppgivas",
    "activePreterite": "uppgåvo",
    "activePresent": "uppgiver",
    "activeSupine": "uppgivit",
    "imperative": "uppgiv",
    "activeInfinitive": "uppge"
  },
  {
    "passivePreterite": "uppgavs",
    "passivePresent": "uppgives",
    "passiveSupine": "uppgetts",
    "passiveInfinitive": "uppgivas",
    "activePreterite": "uppgåvo",
    "activePresent": "uppgiver",
    "activeSupine": "uppgivit",
    "imperative": "uppgiv",
    "activeInfinitive": "uppge"
  },
  {
    "passivePreterite": "uppgåvos",
    "passivePresent": "uppges",
    "passiveSupine": "uppgetts",
    "passiveInfinitive": "uppgivas",
    "activePreterite": "uppgåvo",
    "activePresent": "uppgiver",
    "activeSupine": "uppgivit",
    "imperative": "uppgiv",
    "activeInfinitive": "uppge"
  },
  {
    "passivePreterite": "uppgavs",
    "passivePresent": "uppges",
    "passiveSupine": "uppgetts",
    "passiveInfinitive": "uppgivas",
    "activePreterite": "uppgåvo",
    "activePresent": "uppgiver",
    "activeSupine": "uppgivit",
    "imperative": "uppgiv",
    "activeInfinitive": "uppge"
  },
  {
    "passivePreterite": "uppgåvos",
    "passivePresent": "uppgives",
    "passiveSupine": "uppgivits",
    "passiveInfinitive": "uppgivas",
    "activePreterite": "uppgåvo",
    "activePresent": "uppgiver",
    "activeSupine": "uppgivit",
    "imperative": "uppgiv",
    "activeInfinitive": "uppge"
  },
  {
    "passivePreterite": "uppgavs",
    "passivePresent": "uppgives",
    "passiveSupine": "uppgivits",
    "passiveInfinitive": "uppgivas",
    "activePreterite": "uppgåvo",
    "activePresent": "uppgiver",
    "activeSupine": "uppgivit",
    "imperative": "uppgiv",
    "activeInfinitive": "uppge"
  },
  {
    "passivePreterite": "uppgåvos",
    "passivePresent": "uppges",
    "passiveSupine": "uppgivits",
    "passiveInfinitive": "uppgivas",
    "activePreterite": "uppgåvo",
    "activePresent": "uppgiver",
    "activeSupine": "uppgivit",
    "imperative": "uppgiv",
    "activeInfinitive": "uppge"
  },
  {
    "passivePreterite": "uppgavs",
    "passivePresent": "uppges",
    "passiveSupine": "uppgivits",
    "passiveInfinitive": "uppgivas",
    "activePreterite": "uppgåvo",
    "activePresent": "uppgiver",
    "activeSupine": "uppgivit",
    "imperative": "uppgiv",
    "activeInfinitive": "uppge"
  },
  {
    "passivePreterite": "uppgåvos",
    "passivePresent": "uppgives",
    "passiveSupine": "uppgetts",
    "passiveInfinitive": "uppges",
    "activePreterite": "uppgav",
    "activePresent": "uppger",
    "activeSupine": "uppgivit",
    "imperative": "uppgiv",
    "activeInfinitive": "uppge"
  },
  {
    "passivePreterite": "uppgavs",
    "passivePresent": "uppgives",
    "passiveSupine": "uppgetts",
    "passiveInfinitive": "uppges",
    "activePreterite": "uppgav",
    "activePresent": "uppger",
    "activeSupine": "uppgivit",
    "imperative": "uppgiv",
    "activeInfinitive": "uppge"
  },
  {
    "passivePreterite": "uppgåvos",
    "passivePresent": "uppges",
    "passiveSupine": "uppgetts",
    "passiveInfinitive": "uppges",
    "activePreterite": "uppgav",
    "activePresent": "uppger",
    "activeSupine": "uppgivit",
    "imperative": "uppgiv",
    "activeInfinitive": "uppge"
  },
  {
    "passivePreterite": "uppgavs",
    "passivePresent": "uppges",
    "passiveSupine": "uppgetts",
    "passiveInfinitive": "uppges",
    "activePreterite": "uppgav",
    "activePresent": "uppger",
    "activeSupine": "uppgivit",
    "imperative": "uppgiv",
    "activeInfinitive": "uppge"
  },
  {
    "passivePreterite": "uppgåvos",
    "passivePresent": "uppgives",
    "passiveSupine": "uppgivits",
    "passiveInfinitive": "uppges",
    "activePreterite": "uppgav",
    "activePresent": "uppger",
    "activeSupine": "uppgivit",
    "imperative": "uppgiv",
    "activeInfinitive": "uppge"
  },
  {
    "passivePreterite": "uppgavs",
    "passivePresent": "uppgives",
    "passiveSupine": "uppgivits",
    "passiveInfinitive": "uppges",
    "activePreterite": "uppgav",
    "activePresent": "uppger",
    "activeSupine": "uppgivit",
    "imperative": "uppgiv",
    "activeInfinitive": "uppge"
  },
  {
    "passivePreterite": "uppgåvos",
    "passivePresent": "uppges",
    "passiveSupine": "uppgivits",
    "passiveInfinitive": "uppges",
    "activePreterite": "uppgav",
    "activePresent": "uppger",
    "activeSupine": "uppgivit",
    "imperative": "uppgiv",
    "activeInfinitive": "uppge"
  },
  {
    "passivePreterite": "uppgavs",
    "passivePresent": "uppges",
    "passiveSupine": "uppgivits",
    "passiveInfinitive": "uppges",
    "activePreterite": "uppgav",
    "activePresent": "uppger",
    "activeSupine": "uppgivit",
    "imperative": "uppgiv",
    "activeInfinitive": "uppge"
  },
  {
    "passivePreterite": "uppgåvos",
    "passivePresent": "uppgives",
    "passiveSupine": "uppgetts",
    "passiveInfinitive": "uppgivas",
    "activePreterite": "uppgav",
    "activePresent": "uppger",
    "activeSupine": "uppgivit",
    "imperative": "uppgiv",
    "activeInfinitive": "uppge"
  },
  {
    "passivePreterite": "uppgavs",
    "passivePresent": "uppgives",
    "passiveSupine": "uppgetts",
    "passiveInfinitive": "uppgivas",
    "activePreterite": "uppgav",
    "activePresent": "uppger",
    "activeSupine": "uppgivit",
    "imperative": "uppgiv",
    "activeInfinitive": "uppge"
  },
  {
    "passivePreterite": "uppgåvos",
    "passivePresent": "uppges",
    "passiveSupine": "uppgetts",
    "passiveInfinitive": "uppgivas",
    "activePreterite": "uppgav",
    "activePresent": "uppger",
    "activeSupine": "uppgivit",
    "imperative": "uppgiv",
    "activeInfinitive": "uppge"
  },
  {
    "passivePreterite": "uppgavs",
    "passivePresent": "uppges",
    "passiveSupine": "uppgetts",
    "passiveInfinitive": "uppgivas",
    "activePreterite": "uppgav",
    "activePresent": "uppger",
    "activeSupine": "uppgivit",
    "imperative": "uppgiv",
    "activeInfinitive": "uppge"
  },
  {
    "passivePreterite": "uppgåvos",
    "passivePresent": "uppgives",
    "passiveSupine": "uppgivits",
    "passiveInfinitive": "uppgivas",
    "activePreterite": "uppgav",
    "activePresent": "uppger",
    "activeSupine": "uppgivit",
    "imperative": "uppgiv",
    "activeInfinitive": "uppge"
  },
  {
    "passivePreterite": "uppgavs",
    "passivePresent": "uppgives",
    "passiveSupine": "uppgivits",
    "passiveInfinitive": "uppgivas",
    "activePreterite": "uppgav",
    "activePresent": "uppger",
    "activeSupine": "uppgivit",
    "imperative": "uppgiv",
    "activeInfinitive": "uppge"
  },
  {
    "passivePreterite": "uppgåvos",
    "passivePresent": "uppges",
    "passiveSupine": "uppgivits",
    "passiveInfinitive": "uppgivas",
    "activePreterite": "uppgav",
    "activePresent": "uppger",
    "activeSupine": "uppgivit",
    "imperative": "uppgiv",
    "activeInfinitive": "uppge"
  },
  {
    "passivePreterite": "uppgavs",
    "passivePresent": "uppges",
    "passiveSupine": "uppgivits",
    "passiveInfinitive": "uppgivas",
    "activePreterite": "uppgav",
    "activePresent": "uppger",
    "activeSupine": "uppgivit",
    "imperative": "uppgiv",
    "activeInfinitive": "uppge"
  },
  {
    "passivePreterite": "uppgåvos",
    "passivePresent": "uppgives",
    "passiveSupine": "uppgetts",
    "passiveInfinitive": "uppges",
    "activePreterite": "uppgåvo",
    "activePresent": "uppger",
    "activeSupine": "uppgivit",
    "imperative": "uppgiv",
    "activeInfinitive": "uppge"
  },
  {
    "passivePreterite": "uppgavs",
    "passivePresent": "uppgives",
    "passiveSupine": "uppgetts",
    "passiveInfinitive": "uppges",
    "activePreterite": "uppgåvo",
    "activePresent": "uppger",
    "activeSupine": "uppgivit",
    "imperative": "uppgiv",
    "activeInfinitive": "uppge"
  },
  {
    "passivePreterite": "uppgåvos",
    "passivePresent": "uppges",
    "passiveSupine": "uppgetts",
    "passiveInfinitive": "uppges",
    "activePreterite": "uppgåvo",
    "activePresent": "uppger",
    "activeSupine": "uppgivit",
    "imperative": "uppgiv",
    "activeInfinitive": "uppge"
  },
  {
    "passivePreterite": "uppgavs",
    "passivePresent": "uppges",
    "passiveSupine": "uppgetts",
    "passiveInfinitive": "uppges",
    "activePreterite": "uppgåvo",
    "activePresent": "uppger",
    "activeSupine": "uppgivit",
    "imperative": "uppgiv",
    "activeInfinitive": "uppge"
  },
  {
    "passivePreterite": "uppgåvos",
    "passivePresent": "uppgives",
    "passiveSupine": "uppgivits",
    "passiveInfinitive": "uppges",
    "activePreterite": "uppgåvo",
    "activePresent": "uppger",
    "activeSupine": "uppgivit",
    "imperative": "uppgiv",
    "activeInfinitive": "uppge"
  },
  {
    "passivePreterite": "uppgavs",
    "passivePresent": "uppgives",
    "passiveSupine": "uppgivits",
    "passiveInfinitive": "uppges",
    "activePreterite": "uppgåvo",
    "activePresent": "uppger",
    "activeSupine": "uppgivit",
    "imperative": "uppgiv",
    "activeInfinitive": "uppge"
  },
  {
    "passivePreterite": "uppgåvos",
    "passivePresent": "uppges",
    "passiveSupine": "uppgivits",
    "passiveInfinitive": "uppges",
    "activePreterite": "uppgåvo",
    "activePresent": "uppger",
    "activeSupine": "uppgivit",
    "imperative": "uppgiv",
    "activeInfinitive": "uppge"
  },
  {
    "passivePreterite": "uppgavs",
    "passivePresent": "uppges",
    "passiveSupine": "uppgivits",
    "passiveInfinitive": "uppges",
    "activePreterite": "uppgåvo",
    "activePresent": "uppger",
    "activeSupine": "uppgivit",
    "imperative": "uppgiv",
    "activeInfinitive": "uppge"
  },
  {
    "passivePreterite": "uppgåvos",
    "passivePresent": "uppgives",
    "passiveSupine": "uppgetts",
    "passiveInfinitive": "uppgivas",
    "activePreterite": "uppgåvo",
    "activePresent": "uppger",
    "activeSupine": "uppgivit",
    "imperative": "uppgiv",
    "activeInfinitive": "uppge"
  },
  {
    "passivePreterite": "uppgavs",
    "passivePresent": "uppgives",
    "passiveSupine": "uppgetts",
    "passiveInfinitive": "uppgivas",
    "activePreterite": "uppgåvo",
    "activePresent": "uppger",
    "activeSupine": "uppgivit",
    "imperative": "uppgiv",
    "activeInfinitive": "uppge"
  },
  {
    "passivePreterite": "uppgåvos",
    "passivePresent": "uppges",
    "passiveSupine": "uppgetts",
    "passiveInfinitive": "uppgivas",
    "activePreterite": "uppgåvo",
    "activePresent": "uppger",
    "activeSupine": "uppgivit",
    "imperative": "uppgiv",
    "activeInfinitive": "uppge"
  },
  {
    "passivePreterite": "uppgavs",
    "passivePresent": "uppges",
    "passiveSupine": "uppgetts",
    "passiveInfinitive": "uppgivas",
    "activePreterite": "uppgåvo",
    "activePresent": "uppger",
    "activeSupine": "uppgivit",
    "imperative": "uppgiv",
    "activeInfinitive": "uppge"
  },
  {
    "passivePreterite": "uppgåvos",
    "passivePresent": "uppgives",
    "passiveSupine": "uppgivits",
    "passiveInfinitive": "uppgivas",
    "activePreterite": "uppgåvo",
    "activePresent": "uppger",
    "activeSupine": "uppgivit",
    "imperative": "uppgiv",
    "activeInfinitive": "uppge"
  },
  {
    "passivePreterite": "uppgavs",
    "passivePresent": "uppgives",
    "passiveSupine": "uppgivits",
    "passiveInfinitive": "uppgivas",
    "activePreterite": "uppgåvo",
    "activePresent": "uppger",
    "activeSupine": "uppgivit",
    "imperative": "uppgiv",
    "activeInfinitive": "uppge"
  },
  {
    "passivePreterite": "uppgåvos",
    "passivePresent": "uppges",
    "passiveSupine": "uppgivits",
    "passiveInfinitive": "uppgivas",
    "activePreterite": "uppgåvo",
    "activePresent": "uppger",
    "activeSupine": "uppgivit",
    "imperative": "uppgiv",
    "activeInfinitive": "uppge"
  },
  {
    "passivePreterite": "uppgavs",
    "passivePresent": "uppges",
    "passiveSupine": "uppgivits",
    "passiveInfinitive": "uppgivas",
    "activePreterite": "uppgåvo",
    "activePresent": "uppger",
    "activeSupine": "uppgivit",
    "imperative": "uppgiv",
    "activeInfinitive": "uppge"
  },
  {
    "passivePreterite": "uppgåvos",
    "passivePresent": "uppgives",
    "passiveSupine": "uppgetts",
    "passiveInfinitive": "uppges",
    "activePreterite": "uppgav",
    "activePresent": "uppgiver",
    "activeSupine": "uppgett",
    "imperative": "uppgiv",
    "activeInfinitive": "uppge"
  },
  {
    "passivePreterite": "uppgavs",
    "passivePresent": "uppgives",
    "passiveSupine": "uppgetts",
    "passiveInfinitive": "uppges",
    "activePreterite": "uppgav",
    "activePresent": "uppgiver",
    "activeSupine": "uppgett",
    "imperative": "uppgiv",
    "activeInfinitive": "uppge"
  },
  {
    "passivePreterite": "uppgåvos",
    "passivePresent": "uppges",
    "passiveSupine": "uppgetts",
    "passiveInfinitive": "uppges",
    "activePreterite": "uppgav",
    "activePresent": "uppgiver",
    "activeSupine": "uppgett",
    "imperative": "uppgiv",
    "activeInfinitive": "uppge"
  },
  {
    "passivePreterite": "uppgavs",
    "passivePresent": "uppges",
    "passiveSupine": "uppgetts",
    "passiveInfinitive": "uppges",
    "activePreterite": "uppgav",
    "activePresent": "uppgiver",
    "activeSupine": "uppgett",
    "imperative": "uppgiv",
    "activeInfinitive": "uppge"
  },
  {
    "passivePreterite": "uppgåvos",
    "passivePresent": "uppgives",
    "passiveSupine": "uppgivits",
    "passiveInfinitive": "uppges",
    "activePreterite": "uppgav",
    "activePresent": "uppgiver",
    "activeSupine": "uppgett",
    "imperative": "uppgiv",
    "activeInfinitive": "uppge"
  },
  {
    "passivePreterite": "uppgavs",
    "passivePresent": "uppgives",
    "passiveSupine": "uppgivits",
    "passiveInfinitive": "uppges",
    "activePreterite": "uppgav",
    "activePresent": "uppgiver",
    "activeSupine": "uppgett",
    "imperative": "uppgiv",
    "activeInfinitive": "uppge"
  },
  {
    "passivePreterite": "uppgåvos",
    "passivePresent": "uppges",
    "passiveSupine": "uppgivits",
    "passiveInfinitive": "uppges",
    "activePreterite": "uppgav",
    "activePresent": "uppgiver",
    "activeSupine": "uppgett",
    "imperative": "uppgiv",
    "activeInfinitive": "uppge"
  },
  {
    "passivePreterite": "uppgavs",
    "passivePresent": "uppges",
    "passiveSupine": "uppgivits",
    "passiveInfinitive": "uppges",
    "activePreterite": "uppgav",
    "activePresent": "uppgiver",
    "activeSupine": "uppgett",
    "imperative": "uppgiv",
    "activeInfinitive": "uppge"
  },
  {
    "passivePreterite": "uppgåvos",
    "passivePresent": "uppgives",
    "passiveSupine": "uppgetts",
    "passiveInfinitive": "uppgivas",
    "activePreterite": "uppgav",
    "activePresent": "uppgiver",
    "activeSupine": "uppgett",
    "imperative": "uppgiv",
    "activeInfinitive": "uppge"
  },
  {
    "passivePreterite": "uppgavs",
    "passivePresent": "uppgives",
    "passiveSupine": "uppgetts",
    "passiveInfinitive": "uppgivas",
    "activePreterite": "uppgav",
    "activePresent": "uppgiver",
    "activeSupine": "uppgett",
    "imperative": "uppgiv",
    "activeInfinitive": "uppge"
  },
  {
    "passivePreterite": "uppgåvos",
    "passivePresent": "uppges",
    "passiveSupine": "uppgetts",
    "passiveInfinitive": "uppgivas",
    "activePreterite": "uppgav",
    "activePresent": "uppgiver",
    "activeSupine": "uppgett",
    "imperative": "uppgiv",
    "activeInfinitive": "uppge"
  },
  {
    "passivePreterite": "uppgavs",
    "passivePresent": "uppges",
    "passiveSupine": "uppgetts",
    "passiveInfinitive": "uppgivas",
    "activePreterite": "uppgav",
    "activePresent": "uppgiver",
    "activeSupine": "uppgett",
    "imperative": "uppgiv",
    "activeInfinitive": "uppge"
  },
  {
    "passivePreterite": "uppgåvos",
    "passivePresent": "uppgives",
    "passiveSupine": "uppgivits",
    "passiveInfinitive": "uppgivas",
    "activePreterite": "uppgav",
    "activePresent": "uppgiver",
    "activeSupine": "uppgett",
    "imperative": "uppgiv",
    "activeInfinitive": "uppge"
  },
  {
    "passivePreterite": "uppgavs",
    "passivePresent": "uppgives",
    "passiveSupine": "uppgivits",
    "passiveInfinitive": "uppgivas",
    "activePreterite": "uppgav",
    "activePresent": "uppgiver",
    "activeSupine": "uppgett",
    "imperative": "uppgiv",
    "activeInfinitive": "uppge"
  },
  {
    "passivePreterite": "uppgåvos",
    "passivePresent": "uppges",
    "passiveSupine": "uppgivits",
    "passiveInfinitive": "uppgivas",
    "activePreterite": "uppgav",
    "activePresent": "uppgiver",
    "activeSupine": "uppgett",
    "imperative": "uppgiv",
    "activeInfinitive": "uppge"
  },
  {
    "passivePreterite": "uppgavs",
    "passivePresent": "uppges",
    "passiveSupine": "uppgivits",
    "passiveInfinitive": "uppgivas",
    "activePreterite": "uppgav",
    "activePresent": "uppgiver",
    "activeSupine": "uppgett",
    "imperative": "uppgiv",
    "activeInfinitive": "uppge"
  },
  {
    "passivePreterite": "uppgåvos",
    "passivePresent": "uppgives",
    "passiveSupine": "uppgetts",
    "passiveInfinitive": "uppges",
    "activePreterite": "uppgåvo",
    "activePresent": "uppgiver",
    "activeSupine": "uppgett",
    "imperative": "uppgiv",
    "activeInfinitive": "uppge"
  },
  {
    "passivePreterite": "uppgavs",
    "passivePresent": "uppgives",
    "passiveSupine": "uppgetts",
    "passiveInfinitive": "uppges",
    "activePreterite": "uppgåvo",
    "activePresent": "uppgiver",
    "activeSupine": "uppgett",
    "imperative": "uppgiv",
    "activeInfinitive": "uppge"
  },
  {
    "passivePreterite": "uppgåvos",
    "passivePresent": "uppges",
    "passiveSupine": "uppgetts",
    "passiveInfinitive": "uppges",
    "activePreterite": "uppgåvo",
    "activePresent": "uppgiver",
    "activeSupine": "uppgett",
    "imperative": "uppgiv",
    "activeInfinitive": "uppge"
  },
  {
    "passivePreterite": "uppgavs",
    "passivePresent": "uppges",
    "passiveSupine": "uppgetts",
    "passiveInfinitive": "uppges",
    "activePreterite": "uppgåvo",
    "activePresent": "uppgiver",
    "activeSupine": "uppgett",
    "imperative": "uppgiv",
    "activeInfinitive": "uppge"
  },
  {
    "passivePreterite": "uppgåvos",
    "passivePresent": "uppgives",
    "passiveSupine": "uppgivits",
    "passiveInfinitive": "uppges",
    "activePreterite": "uppgåvo",
    "activePresent": "uppgiver",
    "activeSupine": "uppgett",
    "imperative": "uppgiv",
    "activeInfinitive": "uppge"
  },
  {
    "passivePreterite": "uppgavs",
    "passivePresent": "uppgives",
    "passiveSupine": "uppgivits",
    "passiveInfinitive": "uppges",
    "activePreterite": "uppgåvo",
    "activePresent": "uppgiver",
    "activeSupine": "uppgett",
    "imperative": "uppgiv",
    "activeInfinitive": "uppge"
  },
  {
    "passivePreterite": "uppgåvos",
    "passivePresent": "uppges",
    "passiveSupine": "uppgivits",
    "passiveInfinitive": "uppges",
    "activePreterite": "uppgåvo",
    "activePresent": "uppgiver",
    "activeSupine": "uppgett",
    "imperative": "uppgiv",
    "activeInfinitive": "uppge"
  },
  {
    "passivePreterite": "uppgavs",
    "passivePresent": "uppges",
    "passiveSupine": "uppgivits",
    "passiveInfinitive": "uppges",
    "activePreterite": "uppgåvo",
    "activePresent": "uppgiver",
    "activeSupine": "uppgett",
    "imperative": "uppgiv",
    "activeInfinitive": "uppge"
  },
  {
    "passivePreterite": "uppgåvos",
    "passivePresent": "uppgives",
    "passiveSupine": "uppgetts",
    "passiveInfinitive": "uppgivas",
    "activePreterite": "uppgåvo",
    "activePresent": "uppgiver",
    "activeSupine": "uppgett",
    "imperative": "uppgiv",
    "activeInfinitive": "uppge"
  },
  {
    "passivePreterite": "uppgavs",
    "passivePresent": "uppgives",
    "passiveSupine": "uppgetts",
    "passiveInfinitive": "uppgivas",
    "activePreterite": "uppgåvo",
    "activePresent": "uppgiver",
    "activeSupine": "uppgett",
    "imperative": "uppgiv",
    "activeInfinitive": "uppge"
  },
  {
    "passivePreterite": "uppgåvos",
    "passivePresent": "uppges",
    "passiveSupine": "uppgetts",
    "passiveInfinitive": "uppgivas",
    "activePreterite": "uppgåvo",
    "activePresent": "uppgiver",
    "activeSupine": "uppgett",
    "imperative": "uppgiv",
    "activeInfinitive": "uppge"
  },
  {
    "passivePreterite": "uppgavs",
    "passivePresent": "uppges",
    "passiveSupine": "uppgetts",
    "passiveInfinitive": "uppgivas",
    "activePreterite": "uppgåvo",
    "activePresent": "uppgiver",
    "activeSupine": "uppgett",
    "imperative": "uppgiv",
    "activeInfinitive": "uppge"
  },
  {
    "passivePreterite": "uppgåvos",
    "passivePresent": "uppgives",
    "passiveSupine": "uppgivits",
    "passiveInfinitive": "uppgivas",
    "activePreterite": "uppgåvo",
    "activePresent": "uppgiver",
    "activeSupine": "uppgett",
    "imperative": "uppgiv",
    "activeInfinitive": "uppge"
  },
  {
    "passivePreterite": "uppgavs",
    "passivePresent": "uppgives",
    "passiveSupine": "uppgivits",
    "passiveInfinitive": "uppgivas",
    "activePreterite": "uppgåvo",
    "activePresent": "uppgiver",
    "activeSupine": "uppgett",
    "imperative": "uppgiv",
    "activeInfinitive": "uppge"
  },
  {
    "passivePreterite": "uppgåvos",
    "passivePresent": "uppges",
    "passiveSupine": "uppgivits",
    "passiveInfinitive": "uppgivas",
    "activePreterite": "uppgåvo",
    "activePresent": "uppgiver",
    "activeSupine": "uppgett",
    "imperative": "uppgiv",
    "activeInfinitive": "uppge"
  },
  {
    "passivePreterite": "uppgavs",
    "passivePresent": "uppges",
    "passiveSupine": "uppgivits",
    "passiveInfinitive": "uppgivas",
    "activePreterite": "uppgåvo",
    "activePresent": "uppgiver",
    "activeSupine": "uppgett",
    "imperative": "uppgiv",
    "activeInfinitive": "uppge"
  },
  {
    "passivePreterite": "uppgåvos",
    "passivePresent": "uppgives",
    "passiveSupine": "uppgetts",
    "passiveInfinitive": "uppges",
    "activePreterite": "uppgav",
    "activePresent": "uppger",
    "activeSupine": "uppgett",
    "imperative": "uppgiv",
    "activeInfinitive": "uppge"
  },
  {
    "passivePreterite": "uppgavs",
    "passivePresent": "uppgives",
    "passiveSupine": "uppgetts",
    "passiveInfinitive": "uppges",
    "activePreterite": "uppgav",
    "activePresent": "uppger",
    "activeSupine": "uppgett",
    "imperative": "uppgiv",
    "activeInfinitive": "uppge"
  },
  {
    "passivePreterite": "uppgåvos",
    "passivePresent": "uppges",
    "passiveSupine": "uppgetts",
    "passiveInfinitive": "uppges",
    "activePreterite": "uppgav",
    "activePresent": "uppger",
    "activeSupine": "uppgett",
    "imperative": "uppgiv",
    "activeInfinitive": "uppge"
  },
  {
    "passivePreterite": "uppgavs",
    "passivePresent": "uppges",
    "passiveSupine": "uppgetts",
    "passiveInfinitive": "uppges",
    "activePreterite": "uppgav",
    "activePresent": "uppger",
    "activeSupine": "uppgett",
    "imperative": "uppgiv",
    "activeInfinitive": "uppge"
  },
  {
    "passivePreterite": "uppgåvos",
    "passivePresent": "uppgives",
    "passiveSupine": "uppgivits",
    "passiveInfinitive": "uppges",
    "activePreterite": "uppgav",
    "activePresent": "uppger",
    "activeSupine": "uppgett",
    "imperative": "uppgiv",
    "activeInfinitive": "uppge"
  },
  {
    "passivePreterite": "uppgavs",
    "passivePresent": "uppgives",
    "passiveSupine": "uppgivits",
    "passiveInfinitive": "uppges",
    "activePreterite": "uppgav",
    "activePresent": "uppger",
    "activeSupine": "uppgett",
    "imperative": "uppgiv",
    "activeInfinitive": "uppge"
  },
  {
    "passivePreterite": "uppgåvos",
    "passivePresent": "uppges",
    "passiveSupine": "uppgivits",
    "passiveInfinitive": "uppges",
    "activePreterite": "uppgav",
    "activePresent": "uppger",
    "activeSupine": "uppgett",
    "imperative": "uppgiv",
    "activeInfinitive": "uppge"
  },
  {
    "passivePreterite": "uppgavs",
    "passivePresent": "uppges",
    "passiveSupine": "uppgivits",
    "passiveInfinitive": "uppges",
    "activePreterite": "uppgav",
    "activePresent": "uppger",
    "activeSupine": "uppgett",
    "imperative": "uppgiv",
    "activeInfinitive": "uppge"
  },
  {
    "passivePreterite": "uppgåvos",
    "passivePresent": "uppgives",
    "passiveSupine": "uppgetts",
    "passiveInfinitive": "uppgivas",
    "activePreterite": "uppgav",
    "activePresent": "uppger",
    "activeSupine": "uppgett",
    "imperative": "uppgiv",
    "activeInfinitive": "uppge"
  },
  {
    "passivePreterite": "uppgavs",
    "passivePresent": "uppgives",
    "passiveSupine": "uppgetts",
    "passiveInfinitive": "uppgivas",
    "activePreterite": "uppgav",
    "activePresent": "uppger",
    "activeSupine": "uppgett",
    "imperative": "uppgiv",
    "activeInfinitive": "uppge"
  },
  {
    "passivePreterite": "uppgåvos",
    "passivePresent": "uppges",
    "passiveSupine": "uppgetts",
    "passiveInfinitive": "uppgivas",
    "activePreterite": "uppgav",
    "activePresent": "uppger",
    "activeSupine": "uppgett",
    "imperative": "uppgiv",
    "activeInfinitive": "uppge"
  },
  {
    "passivePreterite": "uppgavs",
    "passivePresent": "uppges",
    "passiveSupine": "uppgetts",
    "passiveInfinitive": "uppgivas",
    "activePreterite": "uppgav",
    "activePresent": "uppger",
    "activeSupine": "uppgett",
    "imperative": "uppgiv",
    "activeInfinitive": "uppge"
  },
  {
    "passivePreterite": "uppgåvos",
    "passivePresent": "uppgives",
    "passiveSupine": "uppgivits",
    "passiveInfinitive": "uppgivas",
    "activePreterite": "uppgav",
    "activePresent": "uppger",
    "activeSupine": "uppgett",
    "imperative": "uppgiv",
    "activeInfinitive": "uppge"
  },
  {
    "passivePreterite": "uppgavs",
    "passivePresent": "uppgives",
    "passiveSupine": "uppgivits",
    "passiveInfinitive": "uppgivas",
    "activePreterite": "uppgav",
    "activePresent": "uppger",
    "activeSupine": "uppgett",
    "imperative": "uppgiv",
    "activeInfinitive": "uppge"
  },
  {
    "passivePreterite": "uppgåvos",
    "passivePresent": "uppges",
    "passiveSupine": "uppgivits",
    "passiveInfinitive": "uppgivas",
    "activePreterite": "uppgav",
    "activePresent": "uppger",
    "activeSupine": "uppgett",
    "imperative": "uppgiv",
    "activeInfinitive": "uppge"
  },
  {
    "passivePreterite": "uppgavs",
    "passivePresent": "uppges",
    "passiveSupine": "uppgivits",
    "passiveInfinitive": "uppgivas",
    "activePreterite": "uppgav",
    "activePresent": "uppger",
    "activeSupine": "uppgett",
    "imperative": "uppgiv",
    "activeInfinitive": "uppge"
  },
  {
    "passivePreterite": "uppgåvos",
    "passivePresent": "uppgives",
    "passiveSupine": "uppgetts",
    "passiveInfinitive": "uppges",
    "activePreterite": "uppgåvo",
    "activePresent": "uppger",
    "activeSupine": "uppgett",
    "imperative": "uppgiv",
    "activeInfinitive": "uppge"
  },
  {
    "passivePreterite": "uppgavs",
    "passivePresent": "uppgives",
    "passiveSupine": "uppgetts",
    "passiveInfinitive": "uppges",
    "activePreterite": "uppgåvo",
    "activePresent": "uppger",
    "activeSupine": "uppgett",
    "imperative": "uppgiv",
    "activeInfinitive": "uppge"
  },
  {
    "passivePreterite": "uppgåvos",
    "passivePresent": "uppges",
    "passiveSupine": "uppgetts",
    "passiveInfinitive": "uppges",
    "activePreterite": "uppgåvo",
    "activePresent": "uppger",
    "activeSupine": "uppgett",
    "imperative": "uppgiv",
    "activeInfinitive": "uppge"
  },
  {
    "passivePreterite": "uppgavs",
    "passivePresent": "uppges",
    "passiveSupine": "uppgetts",
    "passiveInfinitive": "uppges",
    "activePreterite": "uppgåvo",
    "activePresent": "uppger",
    "activeSupine": "uppgett",
    "imperative": "uppgiv",
    "activeInfinitive": "uppge"
  },
  {
    "passivePreterite": "uppgåvos",
    "passivePresent": "uppgives",
    "passiveSupine": "uppgivits",
    "passiveInfinitive": "uppges",
    "activePreterite": "uppgåvo",
    "activePresent": "uppger",
    "activeSupine": "uppgett",
    "imperative": "uppgiv",
    "activeInfinitive": "uppge"
  },
  {
    "passivePreterite": "uppgavs",
    "passivePresent": "uppgives",
    "passiveSupine": "uppgivits",
    "passiveInfinitive": "uppges",
    "activePreterite": "uppgåvo",
    "activePresent": "uppger",
    "activeSupine": "uppgett",
    "imperative": "uppgiv",
    "activeInfinitive": "uppge"
  },
  {
    "passivePreterite": "uppgåvos",
    "passivePresent": "uppges",
    "passiveSupine": "uppgivits",
    "passiveInfinitive": "uppges",
    "activePreterite": "uppgåvo",
    "activePresent": "uppger",
    "activeSupine": "uppgett",
    "imperative": "uppgiv",
    "activeInfinitive": "uppge"
  },
  {
    "passivePreterite": "uppgavs",
    "passivePresent": "uppges",
    "passiveSupine": "uppgivits",
    "passiveInfinitive": "uppges",
    "activePreterite": "uppgåvo",
    "activePresent": "uppger",
    "activeSupine": "uppgett",
    "imperative": "uppgiv",
    "activeInfinitive": "uppge"
  },
  {
    "passivePreterite": "uppgåvos",
    "passivePresent": "uppgives",
    "passiveSupine": "uppgetts",
    "passiveInfinitive": "uppgivas",
    "activePreterite": "uppgåvo",
    "activePresent": "uppger",
    "activeSupine": "uppgett",
    "imperative": "uppgiv",
    "activeInfinitive": "uppge"
  },
  {
    "passivePreterite": "uppgavs",
    "passivePresent": "uppgives",
    "passiveSupine": "uppgetts",
    "passiveInfinitive": "uppgivas",
    "activePreterite": "uppgåvo",
    "activePresent": "uppger",
    "activeSupine": "uppgett",
    "imperative": "uppgiv",
    "activeInfinitive": "uppge"
  },
  {
    "passivePreterite": "uppgåvos",
    "passivePresent": "uppges",
    "passiveSupine": "uppgetts",
    "passiveInfinitive": "uppgivas",
    "activePreterite": "uppgåvo",
    "activePresent": "uppger",
    "activeSupine": "uppgett",
    "imperative": "uppgiv",
    "activeInfinitive": "uppge"
  },
  {
    "passivePreterite": "uppgavs",
    "passivePresent": "uppges",
    "passiveSupine": "uppgetts",
    "passiveInfinitive": "uppgivas",
    "activePreterite": "uppgåvo",
    "activePresent": "uppger",
    "activeSupine": "uppgett",
    "imperative": "uppgiv",
    "activeInfinitive": "uppge"
  },
  {
    "passivePreterite": "uppgåvos",
    "passivePresent": "uppgives",
    "passiveSupine": "uppgivits",
    "passiveInfinitive": "uppgivas",
    "activePreterite": "uppgåvo",
    "activePresent": "uppger",
    "activeSupine": "uppgett",
    "imperative": "uppgiv",
    "activeInfinitive": "uppge"
  },
  {
    "passivePreterite": "uppgavs",
    "passivePresent": "uppgives",
    "passiveSupine": "uppgivits",
    "passiveInfinitive": "uppgivas",
    "activePreterite": "uppgåvo",
    "activePresent": "uppger",
    "activeSupine": "uppgett",
    "imperative": "uppgiv",
    "activeInfinitive": "uppge"
  },
  {
    "passivePreterite": "uppgåvos",
    "passivePresent": "uppges",
    "passiveSupine": "uppgivits",
    "passiveInfinitive": "uppgivas",
    "activePreterite": "uppgåvo",
    "activePresent": "uppger",
    "activeSupine": "uppgett",
    "imperative": "uppgiv",
    "activeInfinitive": "uppge"
  },
  {
    "passivePreterite": "uppgavs",
    "passivePresent": "uppges",
    "passiveSupine": "uppgivits",
    "passiveInfinitive": "uppgivas",
    "activePreterite": "uppgåvo",
    "activePresent": "uppger",
    "activeSupine": "uppgett",
    "imperative": "uppgiv",
    "activeInfinitive": "uppge"
  },
  {
    "passivePreterite": "uppgåvos",
    "passivePresent": "uppgives",
    "passiveSupine": "uppgetts",
    "passiveInfinitive": "uppges",
    "activePreterite": "uppgav",
    "activePresent": "uppgiver",
    "activeSupine": "uppgivit",
    "imperative": "uppge",
    "activeInfinitive": "uppge"
  },
  {
    "passivePreterite": "uppgavs",
    "passivePresent": "uppgives",
    "passiveSupine": "uppgetts",
    "passiveInfinitive": "uppges",
    "activePreterite": "uppgav",
    "activePresent": "uppgiver",
    "activeSupine": "uppgivit",
    "imperative": "uppge",
    "activeInfinitive": "uppge"
  },
  {
    "passivePreterite": "uppgåvos",
    "passivePresent": "uppges",
    "passiveSupine": "uppgetts",
    "passiveInfinitive": "uppges",
    "activePreterite": "uppgav",
    "activePresent": "uppgiver",
    "activeSupine": "uppgivit",
    "imperative": "uppge",
    "activeInfinitive": "uppge"
  },
  {
    "passivePreterite": "uppgavs",
    "passivePresent": "uppges",
    "passiveSupine": "uppgetts",
    "passiveInfinitive": "uppges",
    "activePreterite": "uppgav",
    "activePresent": "uppgiver",
    "activeSupine": "uppgivit",
    "imperative": "uppge",
    "activeInfinitive": "uppge"
  },
  {
    "passivePreterite": "uppgåvos",
    "passivePresent": "uppgives",
    "passiveSupine": "uppgivits",
    "passiveInfinitive": "uppges",
    "activePreterite": "uppgav",
    "activePresent": "uppgiver",
    "activeSupine": "uppgivit",
    "imperative": "uppge",
    "activeInfinitive": "uppge"
  },
  {
    "passivePreterite": "uppgavs",
    "passivePresent": "uppgives",
    "passiveSupine": "uppgivits",
    "passiveInfinitive": "uppges",
    "activePreterite": "uppgav",
    "activePresent": "uppgiver",
    "activeSupine": "uppgivit",
    "imperative": "uppge",
    "activeInfinitive": "uppge"
  },
  {
    "passivePreterite": "uppgåvos",
    "passivePresent": "uppges",
    "passiveSupine": "uppgivits",
    "passiveInfinitive": "uppges",
    "activePreterite": "uppgav",
    "activePresent": "uppgiver",
    "activeSupine": "uppgivit",
    "imperative": "uppge",
    "activeInfinitive": "uppge"
  },
  {
    "passivePreterite": "uppgavs",
    "passivePresent": "uppges",
    "passiveSupine": "uppgivits",
    "passiveInfinitive": "uppges",
    "activePreterite": "uppgav",
    "activePresent": "uppgiver",
    "activeSupine": "uppgivit",
    "imperative": "uppge",
    "activeInfinitive": "uppge"
  },
  {
    "passivePreterite": "uppgåvos",
    "passivePresent": "uppgives",
    "passiveSupine": "uppgetts",
    "passiveInfinitive": "uppgivas",
    "activePreterite": "uppgav",
    "activePresent": "uppgiver",
    "activeSupine": "uppgivit",
    "imperative": "uppge",
    "activeInfinitive": "uppge"
  },
  {
    "passivePreterite": "uppgavs",
    "passivePresent": "uppgives",
    "passiveSupine": "uppgetts",
    "passiveInfinitive": "uppgivas",
    "activePreterite": "uppgav",
    "activePresent": "uppgiver",
    "activeSupine": "uppgivit",
    "imperative": "uppge",
    "activeInfinitive": "uppge"
  },
  {
    "passivePreterite": "uppgåvos",
    "passivePresent": "uppges",
    "passiveSupine": "uppgetts",
    "passiveInfinitive": "uppgivas",
    "activePreterite": "uppgav",
    "activePresent": "uppgiver",
    "activeSupine": "uppgivit",
    "imperative": "uppge",
    "activeInfinitive": "uppge"
  },
  {
    "passivePreterite": "uppgavs",
    "passivePresent": "uppges",
    "passiveSupine": "uppgetts",
    "passiveInfinitive": "uppgivas",
    "activePreterite": "uppgav",
    "activePresent": "uppgiver",
    "activeSupine": "uppgivit",
    "imperative": "uppge",
    "activeInfinitive": "uppge"
  },
  {
    "passivePreterite": "uppgåvos",
    "passivePresent": "uppgives",
    "passiveSupine": "uppgivits",
    "passiveInfinitive": "uppgivas",
    "activePreterite": "uppgav",
    "activePresent": "uppgiver",
    "activeSupine": "uppgivit",
    "imperative": "uppge",
    "activeInfinitive": "uppge"
  },
  {
    "passivePreterite": "uppgavs",
    "passivePresent": "uppgives",
    "passiveSupine": "uppgivits",
    "passiveInfinitive": "uppgivas",
    "activePreterite": "uppgav",
    "activePresent": "uppgiver",
    "activeSupine": "uppgivit",
    "imperative": "uppge",
    "activeInfinitive": "uppge"
  },
  {
    "passivePreterite": "uppgåvos",
    "passivePresent": "uppges",
    "passiveSupine": "uppgivits",
    "passiveInfinitive": "uppgivas",
    "activePreterite": "uppgav",
    "activePresent": "uppgiver",
    "activeSupine": "uppgivit",
    "imperative": "uppge",
    "activeInfinitive": "uppge"
  },
  {
    "passivePreterite": "uppgavs",
    "passivePresent": "uppges",
    "passiveSupine": "uppgivits",
    "passiveInfinitive": "uppgivas",
    "activePreterite": "uppgav",
    "activePresent": "uppgiver",
    "activeSupine": "uppgivit",
    "imperative": "uppge",
    "activeInfinitive": "uppge"
  },
  {
    "passivePreterite": "uppgåvos",
    "passivePresent": "uppgives",
    "passiveSupine": "uppgetts",
    "passiveInfinitive": "uppges",
    "activePreterite": "uppgåvo",
    "activePresent": "uppgiver",
    "activeSupine": "uppgivit",
    "imperative": "uppge",
    "activeInfinitive": "uppge"
  },
  {
    "passivePreterite": "uppgavs",
    "passivePresent": "uppgives",
    "passiveSupine": "uppgetts",
    "passiveInfinitive": "uppges",
    "activePreterite": "uppgåvo",
    "activePresent": "uppgiver",
    "activeSupine": "uppgivit",
    "imperative": "uppge",
    "activeInfinitive": "uppge"
  },
  {
    "passivePreterite": "uppgåvos",
    "passivePresent": "uppges",
    "passiveSupine": "uppgetts",
    "passiveInfinitive": "uppges",
    "activePreterite": "uppgåvo",
    "activePresent": "uppgiver",
    "activeSupine": "uppgivit",
    "imperative": "uppge",
    "activeInfinitive": "uppge"
  },
  {
    "passivePreterite": "uppgavs",
    "passivePresent": "uppges",
    "passiveSupine": "uppgetts",
    "passiveInfinitive": "uppges",
    "activePreterite": "uppgåvo",
    "activePresent": "uppgiver",
    "activeSupine": "uppgivit",
    "imperative": "uppge",
    "activeInfinitive": "uppge"
  },
  {
    "passivePreterite": "uppgåvos",
    "passivePresent": "uppgives",
    "passiveSupine": "uppgivits",
    "passiveInfinitive": "uppges",
    "activePreterite": "uppgåvo",
    "activePresent": "uppgiver",
    "activeSupine": "uppgivit",
    "imperative": "uppge",
    "activeInfinitive": "uppge"
  },
  {
    "passivePreterite": "uppgavs",
    "passivePresent": "uppgives",
    "passiveSupine": "uppgivits",
    "passiveInfinitive": "uppges",
    "activePreterite": "uppgåvo",
    "activePresent": "uppgiver",
    "activeSupine": "uppgivit",
    "imperative": "uppge",
    "activeInfinitive": "uppge"
  },
  {
    "passivePreterite": "uppgåvos",
    "passivePresent": "uppges",
    "passiveSupine": "uppgivits",
    "passiveInfinitive": "uppges",
    "activePreterite": "uppgåvo",
    "activePresent": "uppgiver",
    "activeSupine": "uppgivit",
    "imperative": "uppge",
    "activeInfinitive": "uppge"
  },
  {
    "passivePreterite": "uppgavs",
    "passivePresent": "uppges",
    "passiveSupine": "uppgivits",
    "passiveInfinitive": "uppges",
    "activePreterite": "uppgåvo",
    "activePresent": "uppgiver",
    "activeSupine": "uppgivit",
    "imperative": "uppge",
    "activeInfinitive": "uppge"
  },
  {
    "passivePreterite": "uppgåvos",
    "passivePresent": "uppgives",
    "passiveSupine": "uppgetts",
    "passiveInfinitive": "uppgivas",
    "activePreterite": "uppgåvo",
    "activePresent": "uppgiver",
    "activeSupine": "uppgivit",
    "imperative": "uppge",
    "activeInfinitive": "uppge"
  },
  {
    "passivePreterite": "uppgavs",
    "passivePresent": "uppgives",
    "passiveSupine": "uppgetts",
    "passiveInfinitive": "uppgivas",
    "activePreterite": "uppgåvo",
    "activePresent": "uppgiver",
    "activeSupine": "uppgivit",
    "imperative": "uppge",
    "activeInfinitive": "uppge"
  },
  {
    "passivePreterite": "uppgåvos",
    "passivePresent": "uppges",
    "passiveSupine": "uppgetts",
    "passiveInfinitive": "uppgivas",
    "activePreterite": "uppgåvo",
    "activePresent": "uppgiver",
    "activeSupine": "uppgivit",
    "imperative": "uppge",
    "activeInfinitive": "uppge"
  },
  {
    "passivePreterite": "uppgavs",
    "passivePresent": "uppges",
    "passiveSupine": "uppgetts",
    "passiveInfinitive": "uppgivas",
    "activePreterite": "uppgåvo",
    "activePresent": "uppgiver",
    "activeSupine": "uppgivit",
    "imperative": "uppge",
    "activeInfinitive": "uppge"
  },
  {
    "passivePreterite": "uppgåvos",
    "passivePresent": "uppgives",
    "passiveSupine": "uppgivits",
    "passiveInfinitive": "uppgivas",
    "activePreterite": "uppgåvo",
    "activePresent": "uppgiver",
    "activeSupine": "uppgivit",
    "imperative": "uppge",
    "activeInfinitive": "uppge"
  },
  {
    "passivePreterite": "uppgavs",
    "passivePresent": "uppgives",
    "passiveSupine": "uppgivits",
    "passiveInfinitive": "uppgivas",
    "activePreterite": "uppgåvo",
    "activePresent": "uppgiver",
    "activeSupine": "uppgivit",
    "imperative": "uppge",
    "activeInfinitive": "uppge"
  },
  {
    "passivePreterite": "uppgåvos",
    "passivePresent": "uppges",
    "passiveSupine": "uppgivits",
    "passiveInfinitive": "uppgivas",
    "activePreterite": "uppgåvo",
    "activePresent": "uppgiver",
    "activeSupine": "uppgivit",
    "imperative": "uppge",
    "activeInfinitive": "uppge"
  },
  {
    "passivePreterite": "uppgavs",
    "passivePresent": "uppges",
    "passiveSupine": "uppgivits",
    "passiveInfinitive": "uppgivas",
    "activePreterite": "uppgåvo",
    "activePresent": "uppgiver",
    "activeSupine": "uppgivit",
    "imperative": "uppge",
    "activeInfinitive": "uppge"
  },
  {
    "passivePreterite": "uppgåvos",
    "passivePresent": "uppgives",
    "passiveSupine": "uppgetts",
    "passiveInfinitive": "uppges",
    "activePreterite": "uppgav",
    "activePresent": "uppger",
    "activeSupine": "uppgivit",
    "imperative": "uppge",
    "activeInfinitive": "uppge"
  },
  {
    "passivePreterite": "uppgavs",
    "passivePresent": "uppgives",
    "passiveSupine": "uppgetts",
    "passiveInfinitive": "uppges",
    "activePreterite": "uppgav",
    "activePresent": "uppger",
    "activeSupine": "uppgivit",
    "imperative": "uppge",
    "activeInfinitive": "uppge"
  },
  {
    "passivePreterite": "uppgåvos",
    "passivePresent": "uppges",
    "passiveSupine": "uppgetts",
    "passiveInfinitive": "uppges",
    "activePreterite": "uppgav",
    "activePresent": "uppger",
    "activeSupine": "uppgivit",
    "imperative": "uppge",
    "activeInfinitive": "uppge"
  },
  {
    "passivePreterite": "uppgavs",
    "passivePresent": "uppges",
    "passiveSupine": "uppgetts",
    "passiveInfinitive": "uppges",
    "activePreterite": "uppgav",
    "activePresent": "uppger",
    "activeSupine": "uppgivit",
    "imperative": "uppge",
    "activeInfinitive": "uppge"
  },
  {
    "passivePreterite": "uppgåvos",
    "passivePresent": "uppgives",
    "passiveSupine": "uppgivits",
    "passiveInfinitive": "uppges",
    "activePreterite": "uppgav",
    "activePresent": "uppger",
    "activeSupine": "uppgivit",
    "imperative": "uppge",
    "activeInfinitive": "uppge"
  },
  {
    "passivePreterite": "uppgavs",
    "passivePresent": "uppgives",
    "passiveSupine": "uppgivits",
    "passiveInfinitive": "uppges",
    "activePreterite": "uppgav",
    "activePresent": "uppger",
    "activeSupine": "uppgivit",
    "imperative": "uppge",
    "activeInfinitive": "uppge"
  },
  {
    "passivePreterite": "uppgåvos",
    "passivePresent": "uppges",
    "passiveSupine": "uppgivits",
    "passiveInfinitive": "uppges",
    "activePreterite": "uppgav",
    "activePresent": "uppger",
    "activeSupine": "uppgivit",
    "imperative": "uppge",
    "activeInfinitive": "uppge"
  },
  {
    "passivePreterite": "uppgavs",
    "passivePresent": "uppges",
    "passiveSupine": "uppgivits",
    "passiveInfinitive": "uppges",
    "activePreterite": "uppgav",
    "activePresent": "uppger",
    "activeSupine": "uppgivit",
    "imperative": "uppge",
    "activeInfinitive": "uppge"
  },
  {
    "passivePreterite": "uppgåvos",
    "passivePresent": "uppgives",
    "passiveSupine": "uppgetts",
    "passiveInfinitive": "uppgivas",
    "activePreterite": "uppgav",
    "activePresent": "uppger",
    "activeSupine": "uppgivit",
    "imperative": "uppge",
    "activeInfinitive": "uppge"
  },
  {
    "passivePreterite": "uppgavs",
    "passivePresent": "uppgives",
    "passiveSupine": "uppgetts",
    "passiveInfinitive": "uppgivas",
    "activePreterite": "uppgav",
    "activePresent": "uppger",
    "activeSupine": "uppgivit",
    "imperative": "uppge",
    "activeInfinitive": "uppge"
  },
  {
    "passivePreterite": "uppgåvos",
    "passivePresent": "uppges",
    "passiveSupine": "uppgetts",
    "passiveInfinitive": "uppgivas",
    "activePreterite": "uppgav",
    "activePresent": "uppger",
    "activeSupine": "uppgivit",
    "imperative": "uppge",
    "activeInfinitive": "uppge"
  },
  {
    "passivePreterite": "uppgavs",
    "passivePresent": "uppges",
    "passiveSupine": "uppgetts",
    "passiveInfinitive": "uppgivas",
    "activePreterite": "uppgav",
    "activePresent": "uppger",
    "activeSupine": "uppgivit",
    "imperative": "uppge",
    "activeInfinitive": "uppge"
  },
  {
    "passivePreterite": "uppgåvos",
    "passivePresent": "uppgives",
    "passiveSupine": "uppgivits",
    "passiveInfinitive": "uppgivas",
    "activePreterite": "uppgav",
    "activePresent": "uppger",
    "activeSupine": "uppgivit",
    "imperative": "uppge",
    "activeInfinitive": "uppge"
  },
  {
    "passivePreterite": "uppgavs",
    "passivePresent": "uppgives",
    "passiveSupine": "uppgivits",
    "passiveInfinitive": "uppgivas",
    "activePreterite": "uppgav",
    "activePresent": "uppger",
    "activeSupine": "uppgivit",
    "imperative": "uppge",
    "activeInfinitive": "uppge"
  },
  {
    "passivePreterite": "uppgåvos",
    "passivePresent": "uppges",
    "passiveSupine": "uppgivits",
    "passiveInfinitive": "uppgivas",
    "activePreterite": "uppgav",
    "activePresent": "uppger",
    "activeSupine": "uppgivit",
    "imperative": "uppge",
    "activeInfinitive": "uppge"
  },
  {
    "passivePreterite": "uppgavs",
    "passivePresent": "uppges",
    "passiveSupine": "uppgivits",
    "passiveInfinitive": "uppgivas",
    "activePreterite": "uppgav",
    "activePresent": "uppger",
    "activeSupine": "uppgivit",
    "imperative": "uppge",
    "activeInfinitive": "uppge"
  },
  {
    "passivePreterite": "uppgåvos",
    "passivePresent": "uppgives",
    "passiveSupine": "uppgetts",
    "passiveInfinitive": "uppges",
    "activePreterite": "uppgåvo",
    "activePresent": "uppger",
    "activeSupine": "uppgivit",
    "imperative": "uppge",
    "activeInfinitive": "uppge"
  },
  {
    "passivePreterite": "uppgavs",
    "passivePresent": "uppgives",
    "passiveSupine": "uppgetts",
    "passiveInfinitive": "uppges",
    "activePreterite": "uppgåvo",
    "activePresent": "uppger",
    "activeSupine": "uppgivit",
    "imperative": "uppge",
    "activeInfinitive": "uppge"
  },
  {
    "passivePreterite": "uppgåvos",
    "passivePresent": "uppges",
    "passiveSupine": "uppgetts",
    "passiveInfinitive": "uppges",
    "activePreterite": "uppgåvo",
    "activePresent": "uppger",
    "activeSupine": "uppgivit",
    "imperative": "uppge",
    "activeInfinitive": "uppge"
  },
  {
    "passivePreterite": "uppgavs",
    "passivePresent": "uppges",
    "passiveSupine": "uppgetts",
    "passiveInfinitive": "uppges",
    "activePreterite": "uppgåvo",
    "activePresent": "uppger",
    "activeSupine": "uppgivit",
    "imperative": "uppge",
    "activeInfinitive": "uppge"
  },
  {
    "passivePreterite": "uppgåvos",
    "passivePresent": "uppgives",
    "passiveSupine": "uppgivits",
    "passiveInfinitive": "uppges",
    "activePreterite": "uppgåvo",
    "activePresent": "uppger",
    "activeSupine": "uppgivit",
    "imperative": "uppge",
    "activeInfinitive": "uppge"
  },
  {
    "passivePreterite": "uppgavs",
    "passivePresent": "uppgives",
    "passiveSupine": "uppgivits",
    "passiveInfinitive": "uppges",
    "activePreterite": "uppgåvo",
    "activePresent": "uppger",
    "activeSupine": "uppgivit",
    "imperative": "uppge",
    "activeInfinitive": "uppge"
  },
  {
    "passivePreterite": "uppgåvos",
    "passivePresent": "uppges",
    "passiveSupine": "uppgivits",
    "passiveInfinitive": "uppges",
    "activePreterite": "uppgåvo",
    "activePresent": "uppger",
    "activeSupine": "uppgivit",
    "imperative": "uppge",
    "activeInfinitive": "uppge"
  },
  {
    "passivePreterite": "uppgavs",
    "passivePresent": "uppges",
    "passiveSupine": "uppgivits",
    "passiveInfinitive": "uppges",
    "activePreterite": "uppgåvo",
    "activePresent": "uppger",
    "activeSupine": "uppgivit",
    "imperative": "uppge",
    "activeInfinitive": "uppge"
  },
  {
    "passivePreterite": "uppgåvos",
    "passivePresent": "uppgives",
    "passiveSupine": "uppgetts",
    "passiveInfinitive": "uppgivas",
    "activePreterite": "uppgåvo",
    "activePresent": "uppger",
    "activeSupine": "uppgivit",
    "imperative": "uppge",
    "activeInfinitive": "uppge"
  },
  {
    "passivePreterite": "uppgavs",
    "passivePresent": "uppgives",
    "passiveSupine": "uppgetts",
    "passiveInfinitive": "uppgivas",
    "activePreterite": "uppgåvo",
    "activePresent": "uppger",
    "activeSupine": "uppgivit",
    "imperative": "uppge",
    "activeInfinitive": "uppge"
  },
  {
    "passivePreterite": "uppgåvos",
    "passivePresent": "uppges",
    "passiveSupine": "uppgetts",
    "passiveInfinitive": "uppgivas",
    "activePreterite": "uppgåvo",
    "activePresent": "uppger",
    "activeSupine": "uppgivit",
    "imperative": "uppge",
    "activeInfinitive": "uppge"
  },
  {
    "passivePreterite": "uppgavs",
    "passivePresent": "uppges",
    "passiveSupine": "uppgetts",
    "passiveInfinitive": "uppgivas",
    "activePreterite": "uppgåvo",
    "activePresent": "uppger",
    "activeSupine": "uppgivit",
    "imperative": "uppge",
    "activeInfinitive": "uppge"
  },
  {
    "passivePreterite": "uppgåvos",
    "passivePresent": "uppgives",
    "passiveSupine": "uppgivits",
    "passiveInfinitive": "uppgivas",
    "activePreterite": "uppgåvo",
    "activePresent": "uppger",
    "activeSupine": "uppgivit",
    "imperative": "uppge",
    "activeInfinitive": "uppge"
  },
  {
    "passivePreterite": "uppgavs",
    "passivePresent": "uppgives",
    "passiveSupine": "uppgivits",
    "passiveInfinitive": "uppgivas",
    "activePreterite": "uppgåvo",
    "activePresent": "uppger",
    "activeSupine": "uppgivit",
    "imperative": "uppge",
    "activeInfinitive": "uppge"
  },
  {
    "passivePreterite": "uppgåvos",
    "passivePresent": "uppges",
    "passiveSupine": "uppgivits",
    "passiveInfinitive": "uppgivas",
    "activePreterite": "uppgåvo",
    "activePresent": "uppger",
    "activeSupine": "uppgivit",
    "imperative": "uppge",
    "activeInfinitive": "uppge"
  },
  {
    "passivePreterite": "uppgavs",
    "passivePresent": "uppges",
    "passiveSupine": "uppgivits",
    "passiveInfinitive": "uppgivas",
    "activePreterite": "uppgåvo",
    "activePresent": "uppger",
    "activeSupine": "uppgivit",
    "imperative": "uppge",
    "activeInfinitive": "uppge"
  },
  {
    "passivePreterite": "uppgåvos",
    "passivePresent": "uppgives",
    "passiveSupine": "uppgetts",
    "passiveInfinitive": "uppges",
    "activePreterite": "uppgav",
    "activePresent": "uppgiver",
    "activeSupine": "uppgett",
    "imperative": "uppge",
    "activeInfinitive": "uppge"
  },
  {
    "passivePreterite": "uppgavs",
    "passivePresent": "uppgives",
    "passiveSupine": "uppgetts",
    "passiveInfinitive": "uppges",
    "activePreterite": "uppgav",
    "activePresent": "uppgiver",
    "activeSupine": "uppgett",
    "imperative": "uppge",
    "activeInfinitive": "uppge"
  },
  {
    "passivePreterite": "uppgåvos",
    "passivePresent": "uppges",
    "passiveSupine": "uppgetts",
    "passiveInfinitive": "uppges",
    "activePreterite": "uppgav",
    "activePresent": "uppgiver",
    "activeSupine": "uppgett",
    "imperative": "uppge",
    "activeInfinitive": "uppge"
  },
  {
    "passivePreterite": "uppgavs",
    "passivePresent": "uppges",
    "passiveSupine": "uppgetts",
    "passiveInfinitive": "uppges",
    "activePreterite": "uppgav",
    "activePresent": "uppgiver",
    "activeSupine": "uppgett",
    "imperative": "uppge",
    "activeInfinitive": "uppge"
  },
  {
    "passivePreterite": "uppgåvos",
    "passivePresent": "uppgives",
    "passiveSupine": "uppgivits",
    "passiveInfinitive": "uppges",
    "activePreterite": "uppgav",
    "activePresent": "uppgiver",
    "activeSupine": "uppgett",
    "imperative": "uppge",
    "activeInfinitive": "uppge"
  },
  {
    "passivePreterite": "uppgavs",
    "passivePresent": "uppgives",
    "passiveSupine": "uppgivits",
    "passiveInfinitive": "uppges",
    "activePreterite": "uppgav",
    "activePresent": "uppgiver",
    "activeSupine": "uppgett",
    "imperative": "uppge",
    "activeInfinitive": "uppge"
  },
  {
    "passivePreterite": "uppgåvos",
    "passivePresent": "uppges",
    "passiveSupine": "uppgivits",
    "passiveInfinitive": "uppges",
    "activePreterite": "uppgav",
    "activePresent": "uppgiver",
    "activeSupine": "uppgett",
    "imperative": "uppge",
    "activeInfinitive": "uppge"
  },
  {
    "passivePreterite": "uppgavs",
    "passivePresent": "uppges",
    "passiveSupine": "uppgivits",
    "passiveInfinitive": "uppges",
    "activePreterite": "uppgav",
    "activePresent": "uppgiver",
    "activeSupine": "uppgett",
    "imperative": "uppge",
    "activeInfinitive": "uppge"
  },
  {
    "passivePreterite": "uppgåvos",
    "passivePresent": "uppgives",
    "passiveSupine": "uppgetts",
    "passiveInfinitive": "uppgivas",
    "activePreterite": "uppgav",
    "activePresent": "uppgiver",
    "activeSupine": "uppgett",
    "imperative": "uppge",
    "activeInfinitive": "uppge"
  },
  {
    "passivePreterite": "uppgavs",
    "passivePresent": "uppgives",
    "passiveSupine": "uppgetts",
    "passiveInfinitive": "uppgivas",
    "activePreterite": "uppgav",
    "activePresent": "uppgiver",
    "activeSupine": "uppgett",
    "imperative": "uppge",
    "activeInfinitive": "uppge"
  },
  {
    "passivePreterite": "uppgåvos",
    "passivePresent": "uppges",
    "passiveSupine": "uppgetts",
    "passiveInfinitive": "uppgivas",
    "activePreterite": "uppgåvo",
    "activePresent": "uppger",
    "activeSupine": "uppgivit",
    "imperative": "uppgiv",
    "activeInfinitive": "uppgiva"
  },
  {
    "passivePreterite": "uppgavs",
    "passivePresent": "uppges",
    "passiveSupine": "uppgetts",
    "passiveInfinitive": "uppgivas",
    "activePreterite": "uppgåvo",
    "activePresent": "uppger",
    "activeSupine": "uppgivit",
    "imperative": "uppgiv",
    "activeInfinitive": "uppgiva"
  },
  {
    "passivePreterite": "uppgåvos",
    "passivePresent": "uppgives",
    "passiveSupine": "uppgivits",
    "passiveInfinitive": "uppgivas",
    "activePreterite": "uppgåvo",
    "activePresent": "uppger",
    "activeSupine": "uppgivit",
    "imperative": "uppgiv",
    "activeInfinitive": "uppgiva"
  },
  {
    "passivePreterite": "uppgavs",
    "passivePresent": "uppgives",
    "passiveSupine": "uppgivits",
    "passiveInfinitive": "uppgivas",
    "activePreterite": "uppgåvo",
    "activePresent": "uppger",
    "activeSupine": "uppgivit",
    "imperative": "uppgiv",
    "activeInfinitive": "uppgiva"
  },
  {
    "passivePreterite": "uppgåvos",
    "passivePresent": "uppges",
    "passiveSupine": "uppgivits",
    "passiveInfinitive": "uppgivas",
    "activePreterite": "uppgåvo",
    "activePresent": "uppger",
    "activeSupine": "uppgivit",
    "imperative": "uppgiv",
    "activeInfinitive": "uppgiva"
  },
  {
    "passivePreterite": "uppgavs",
    "passivePresent": "uppges",
    "passiveSupine": "uppgivits",
    "passiveInfinitive": "uppgivas",
    "activePreterite": "uppgåvo",
    "activePresent": "uppger",
    "activeSupine": "uppgivit",
    "imperative": "uppgiv",
    "activeInfinitive": "uppgiva"
  },
  {
    "passivePreterite": "uppgåvos",
    "passivePresent": "uppgives",
    "passiveSupine": "uppgetts",
    "passiveInfinitive": "uppges",
    "activePreterite": "uppgav",
    "activePresent": "uppgiver",
    "activeSupine": "uppgett",
    "imperative": "uppgiv",
    "activeInfinitive": "uppgiva"
  },
  {
    "passivePreterite": "uppgavs",
    "passivePresent": "uppgives",
    "passiveSupine": "uppgetts",
    "passiveInfinitive": "uppges",
    "activePreterite": "uppgav",
    "activePresent": "uppgiver",
    "activeSupine": "uppgett",
    "imperative": "uppgiv",
    "activeInfinitive": "uppgiva"
  },
  {
    "passivePreterite": "uppgåvos",
    "passivePresent": "uppges",
    "passiveSupine": "uppgetts",
    "passiveInfinitive": "uppges",
    "activePreterite": "uppgav",
    "activePresent": "uppgiver",
    "activeSupine": "uppgett",
    "imperative": "uppgiv",
    "activeInfinitive": "uppgiva"
  },
  {
    "passivePreterite": "uppgavs",
    "passivePresent": "uppges",
    "passiveSupine": "uppgetts",
    "passiveInfinitive": "uppges",
    "activePreterite": "uppgav",
    "activePresent": "uppgiver",
    "activeSupine": "uppgett",
    "imperative": "uppgiv",
    "activeInfinitive": "uppgiva"
  },
  {
    "passivePreterite": "uppgåvos",
    "passivePresent": "uppgives",
    "passiveSupine": "uppgivits",
    "passiveInfinitive": "uppges",
    "activePreterite": "uppgav",
    "activePresent": "uppgiver",
    "activeSupine": "uppgett",
    "imperative": "uppgiv",
    "activeInfinitive": "uppgiva"
  },
  {
    "passivePreterite": "uppgavs",
    "passivePresent": "uppgives",
    "passiveSupine": "uppgivits",
    "passiveInfinitive": "uppges",
    "activePreterite": "uppgav",
    "activePresent": "uppgiver",
    "activeSupine": "uppgett",
    "imperative": "uppgiv",
    "activeInfinitive": "uppgiva"
  },
  {
    "passivePreterite": "uppgåvos",
    "passivePresent": "uppges",
    "passiveSupine": "uppgivits",
    "passiveInfinitive": "uppges",
    "activePreterite": "uppgav",
    "activePresent": "uppgiver",
    "activeSupine": "uppgett",
    "imperative": "uppgiv",
    "activeInfinitive": "uppgiva"
  },
  {
    "passivePreterite": "uppgavs",
    "passivePresent": "uppges",
    "passiveSupine": "uppgivits",
    "passiveInfinitive": "uppges",
    "activePreterite": "uppgav",
    "activePresent": "uppgiver",
    "activeSupine": "uppgett",
    "imperative": "uppgiv",
    "activeInfinitive": "uppgiva"
  },
  {
    "passivePreterite": "uppgåvos",
    "passivePresent": "uppgives",
    "passiveSupine": "uppgetts",
    "passiveInfinitive": "uppgivas",
    "activePreterite": "uppgav",
    "activePresent": "uppgiver",
    "activeSupine": "uppgett",
    "imperative": "uppgiv",
    "activeInfinitive": "uppgiva"
  },
  {
    "passivePreterite": "uppgavs",
    "passivePresent": "uppgives",
    "passiveSupine": "uppgetts",
    "passiveInfinitive": "uppgivas",
    "activePreterite": "uppgav",
    "activePresent": "uppgiver",
    "activeSupine": "uppgett",
    "imperative": "uppgiv",
    "activeInfinitive": "uppgiva"
  },
  {
    "passivePreterite": "uppgåvos",
    "passivePresent": "uppges",
    "passiveSupine": "uppgetts",
    "passiveInfinitive": "uppgivas",
    "activePreterite": "uppgav",
    "activePresent": "uppgiver",
    "activeSupine": "uppgett",
    "imperative": "uppgiv",
    "activeInfinitive": "uppgiva"
  },
  {
    "passivePreterite": "uppgavs",
    "passivePresent": "uppges",
    "passiveSupine": "uppgetts",
    "passiveInfinitive": "uppgivas",
    "activePreterite": "uppgav",
    "activePresent": "uppgiver",
    "activeSupine": "uppgett",
    "imperative": "uppgiv",
    "activeInfinitive": "uppgiva"
  },
  {
    "passivePreterite": "uppgåvos",
    "passivePresent": "uppgives",
    "passiveSupine": "uppgivits",
    "passiveInfinitive": "uppgivas",
    "activePreterite": "uppgav",
    "activePresent": "uppgiver",
    "activeSupine": "uppgett",
    "imperative": "uppgiv",
    "activeInfinitive": "uppgiva"
  },
  {
    "passivePreterite": "uppgavs",
    "passivePresent": "uppgives",
    "passiveSupine": "uppgivits",
    "passiveInfinitive": "uppgivas",
    "activePreterite": "uppgav",
    "activePresent": "uppgiver",
    "activeSupine": "uppgett",
    "imperative": "uppgiv",
    "activeInfinitive": "uppgiva"
  },
  {
    "passivePreterite": "uppgåvos",
    "passivePresent": "uppges",
    "passiveSupine": "uppgivits",
    "passiveInfinitive": "uppgivas",
    "activePreterite": "uppgav",
    "activePresent": "uppgiver",
    "activeSupine": "uppgett",
    "imperative": "uppgiv",
    "activeInfinitive": "uppgiva"
  },
  {
    "passivePreterite": "uppgavs",
    "passivePresent": "uppges",
    "passiveSupine": "uppgivits",
    "passiveInfinitive": "uppgivas",
    "activePreterite": "uppgav",
    "activePresent": "uppgiver",
    "activeSupine": "uppgett",
    "imperative": "uppgiv",
    "activeInfinitive": "uppgiva"
  },
  {
    "passivePreterite": "uppgåvos",
    "passivePresent": "uppgives",
    "passiveSupine": "uppgetts",
    "passiveInfinitive": "uppges",
    "activePreterite": "uppgåvo",
    "activePresent": "uppgiver",
    "activeSupine": "uppgett",
    "imperative": "uppgiv",
    "activeInfinitive": "uppgiva"
  },
  {
    "passivePreterite": "uppgavs",
    "passivePresent": "uppgives",
    "passiveSupine": "uppgetts",
    "passiveInfinitive": "uppges",
    "activePreterite": "uppgåvo",
    "activePresent": "uppgiver",
    "activeSupine": "uppgett",
    "imperative": "uppgiv",
    "activeInfinitive": "uppgiva"
  },
  {
    "passivePreterite": "uppgåvos",
    "passivePresent": "uppges",
    "passiveSupine": "uppgetts",
    "passiveInfinitive": "uppges",
    "activePreterite": "uppgåvo",
    "activePresent": "uppgiver",
    "activeSupine": "uppgett",
    "imperative": "uppgiv",
    "activeInfinitive": "uppgiva"
  },
  {
    "passivePreterite": "uppgavs",
    "passivePresent": "uppges",
    "passiveSupine": "uppgetts",
    "passiveInfinitive": "uppges",
    "activePreterite": "uppgåvo",
    "activePresent": "uppgiver",
    "activeSupine": "uppgett",
    "imperative": "uppgiv",
    "activeInfinitive": "uppgiva"
  },
  {
    "passivePreterite": "uppgåvos",
    "passivePresent": "uppgives",
    "passiveSupine": "uppgivits",
    "passiveInfinitive": "uppges",
    "activePreterite": "uppgåvo",
    "activePresent": "uppgiver",
    "activeSupine": "uppgett",
    "imperative": "uppgiv",
    "activeInfinitive": "uppgiva"
  },
  {
    "passivePreterite": "uppgavs",
    "passivePresent": "uppgives",
    "passiveSupine": "uppgivits",
    "passiveInfinitive": "uppges",
    "activePreterite": "uppgåvo",
    "activePresent": "uppgiver",
    "activeSupine": "uppgett",
    "imperative": "uppgiv",
    "activeInfinitive": "uppgiva"
  },
  {
    "passivePreterite": "uppgåvos",
    "passivePresent": "uppges",
    "passiveSupine": "uppgivits",
    "passiveInfinitive": "uppges",
    "activePreterite": "uppgåvo",
    "activePresent": "uppgiver",
    "activeSupine": "uppgett",
    "imperative": "uppgiv",
    "activeInfinitive": "uppgiva"
  },
  {
    "passivePreterite": "uppgavs",
    "passivePresent": "uppges",
    "passiveSupine": "uppgivits",
    "passiveInfinitive": "uppges",
    "activePreterite": "uppgåvo",
    "activePresent": "uppgiver",
    "activeSupine": "uppgett",
    "imperative": "uppgiv",
    "activeInfinitive": "uppgiva"
  },
  {
    "passivePreterite": "uppgåvos",
    "passivePresent": "uppgives",
    "passiveSupine": "uppgetts",
    "passiveInfinitive": "uppgivas",
    "activePreterite": "uppgåvo",
    "activePresent": "uppgiver",
    "activeSupine": "uppgett",
    "imperative": "uppgiv",
    "activeInfinitive": "uppgiva"
  },
  {
    "passivePreterite": "uppgavs",
    "passivePresent": "uppgives",
    "passiveSupine": "uppgetts",
    "passiveInfinitive": "uppgivas",
    "activePreterite": "uppgåvo",
    "activePresent": "uppgiver",
    "activeSupine": "uppgett",
    "imperative": "uppgiv",
    "activeInfinitive": "uppgiva"
  },
  {
    "passivePreterite": "uppgåvos",
    "passivePresent": "uppges",
    "passiveSupine": "uppgetts",
    "passiveInfinitive": "uppgivas",
    "activePreterite": "uppgåvo",
    "activePresent": "uppgiver",
    "activeSupine": "uppgett",
    "imperative": "uppgiv",
    "activeInfinitive": "uppgiva"
  },
  {
    "passivePreterite": "uppgavs",
    "passivePresent": "uppges",
    "passiveSupine": "uppgetts",
    "passiveInfinitive": "uppgivas",
    "activePreterite": "uppgåvo",
    "activePresent": "uppgiver",
    "activeSupine": "uppgett",
    "imperative": "uppgiv",
    "activeInfinitive": "uppgiva"
  },
  {
    "passivePreterite": "uppgåvos",
    "passivePresent": "uppgives",
    "passiveSupine": "uppgivits",
    "passiveInfinitive": "uppgivas",
    "activePreterite": "uppgåvo",
    "activePresent": "uppgiver",
    "activeSupine": "uppgett",
    "imperative": "uppgiv",
    "activeInfinitive": "uppgiva"
  },
  {
    "passivePreterite": "uppgavs",
    "passivePresent": "uppgives",
    "passiveSupine": "uppgivits",
    "passiveInfinitive": "uppgivas",
    "activePreterite": "uppgåvo",
    "activePresent": "uppgiver",
    "activeSupine": "uppgett",
    "imperative": "uppgiv",
    "activeInfinitive": "uppgiva"
  },
  {
    "passivePreterite": "uppgåvos",
    "passivePresent": "uppges",
    "passiveSupine": "uppgivits",
    "passiveInfinitive": "uppgivas",
    "activePreterite": "uppgåvo",
    "activePresent": "uppgiver",
    "activeSupine": "uppgett",
    "imperative": "uppgiv",
    "activeInfinitive": "uppgiva"
  },
  {
    "passivePreterite": "uppgavs",
    "passivePresent": "uppges",
    "passiveSupine": "uppgivits",
    "passiveInfinitive": "uppgivas",
    "activePreterite": "uppgåvo",
    "activePresent": "uppgiver",
    "activeSupine": "uppgett",
    "imperative": "uppgiv",
    "activeInfinitive": "uppgiva"
  },
  {
    "passivePreterite": "uppgåvos",
    "passivePresent": "uppgives",
    "passiveSupine": "uppgetts",
    "passiveInfinitive": "uppges",
    "activePreterite": "uppgav",
    "activePresent": "uppger",
    "activeSupine": "uppgett",
    "imperative": "uppgiv",
    "activeInfinitive": "uppgiva"
  },
  {
    "passivePreterite": "uppgavs",
    "passivePresent": "uppgives",
    "passiveSupine": "uppgetts",
    "passiveInfinitive": "uppges",
    "activePreterite": "uppgav",
    "activePresent": "uppger",
    "activeSupine": "uppgett",
    "imperative": "uppgiv",
    "activeInfinitive": "uppgiva"
  },
  {
    "passivePreterite": "uppgåvos",
    "passivePresent": "uppges",
    "passiveSupine": "uppgetts",
    "passiveInfinitive": "uppges",
    "activePreterite": "uppgav",
    "activePresent": "uppger",
    "activeSupine": "uppgett",
    "imperative": "uppgiv",
    "activeInfinitive": "uppgiva"
  },
  {
    "passivePreterite": "uppgavs",
    "passivePresent": "uppges",
    "passiveSupine": "uppgetts",
    "passiveInfinitive": "uppges",
    "activePreterite": "uppgav",
    "activePresent": "uppger",
    "activeSupine": "uppgett",
    "imperative": "uppgiv",
    "activeInfinitive": "uppgiva"
  },
  {
    "passivePreterite": "uppgåvos",
    "passivePresent": "uppgives",
    "passiveSupine": "uppgivits",
    "passiveInfinitive": "uppges",
    "activePreterite": "uppgav",
    "activePresent": "uppger",
    "activeSupine": "uppgett",
    "imperative": "uppgiv",
    "activeInfinitive": "uppgiva"
  },
  {
    "passivePreterite": "uppgavs",
    "passivePresent": "uppgives",
    "passiveSupine": "uppgivits",
    "passiveInfinitive": "uppges",
    "activePreterite": "uppgav",
    "activePresent": "uppger",
    "activeSupine": "uppgett",
    "imperative": "uppgiv",
    "activeInfinitive": "uppgiva"
  },
  {
    "passivePreterite": "uppgåvos",
    "passivePresent": "uppges",
    "passiveSupine": "uppgivits",
    "passiveInfinitive": "uppges",
    "activePreterite": "uppgav",
    "activePresent": "uppger",
    "activeSupine": "uppgett",
    "imperative": "uppgiv",
    "activeInfinitive": "uppgiva"
  },
  {
    "passivePreterite": "uppgavs",
    "passivePresent": "uppges",
    "passiveSupine": "uppgivits",
    "passiveInfinitive": "uppges",
    "activePreterite": "uppgav",
    "activePresent": "uppger",
    "activeSupine": "uppgett",
    "imperative": "uppgiv",
    "activeInfinitive": "uppgiva"
  },
  {
    "passivePreterite": "uppgåvos",
    "passivePresent": "uppgives",
    "passiveSupine": "uppgetts",
    "passiveInfinitive": "uppgivas",
    "activePreterite": "uppgav",
    "activePresent": "uppger",
    "activeSupine": "uppgett",
    "imperative": "uppgiv",
    "activeInfinitive": "uppgiva"
  },
  {
    "passivePreterite": "uppgavs",
    "passivePresent": "uppgives",
    "passiveSupine": "uppgetts",
    "passiveInfinitive": "uppgivas",
    "activePreterite": "uppgav",
    "activePresent": "uppger",
    "activeSupine": "uppgett",
    "imperative": "uppgiv",
    "activeInfinitive": "uppgiva"
  },
  {
    "passivePreterite": "uppgåvos",
    "passivePresent": "uppges",
    "passiveSupine": "uppgetts",
    "passiveInfinitive": "uppgivas",
    "activePreterite": "uppgav",
    "activePresent": "uppger",
    "activeSupine": "uppgett",
    "imperative": "uppgiv",
    "activeInfinitive": "uppgiva"
  },
  {
    "passivePreterite": "uppgavs",
    "passivePresent": "uppges",
    "passiveSupine": "uppgetts",
    "passiveInfinitive": "uppgivas",
    "activePreterite": "uppgav",
    "activePresent": "uppger",
    "activeSupine": "uppgett",
    "imperative": "uppgiv",
    "activeInfinitive": "uppgiva"
  },
  {
    "passivePreterite": "uppgåvos",
    "passivePresent": "uppgives",
    "passiveSupine": "uppgivits",
    "passiveInfinitive": "uppgivas",
    "activePreterite": "uppgav",
    "activePresent": "uppger",
    "activeSupine": "uppgett",
    "imperative": "uppgiv",
    "activeInfinitive": "uppgiva"
  },
  {
    "passivePreterite": "uppgavs",
    "passivePresent": "uppgives",
    "passiveSupine": "uppgivits",
    "passiveInfinitive": "uppgivas",
    "activePreterite": "uppgav",
    "activePresent": "uppger",
    "activeSupine": "uppgett",
    "imperative": "uppgiv",
    "activeInfinitive": "uppgiva"
  },
  {
    "passivePreterite": "uppgåvos",
    "passivePresent": "uppges",
    "passiveSupine": "uppgivits",
    "passiveInfinitive": "uppgivas",
    "activePreterite": "uppgav",
    "activePresent": "uppger",
    "activeSupine": "uppgett",
    "imperative": "uppgiv",
    "activeInfinitive": "uppgiva"
  },
  {
    "passivePreterite": "uppgavs",
    "passivePresent": "uppges",
    "passiveSupine": "uppgivits",
    "passiveInfinitive": "uppgivas",
    "activePreterite": "uppgav",
    "activePresent": "uppger",
    "activeSupine": "uppgett",
    "imperative": "uppgiv",
    "activeInfinitive": "uppgiva"
  },
  {
    "passivePreterite": "uppgåvos",
    "passivePresent": "uppgives",
    "passiveSupine": "uppgetts",
    "passiveInfinitive": "uppges",
    "activePreterite": "uppgåvo",
    "activePresent": "uppger",
    "activeSupine": "uppgett",
    "imperative": "uppgiv",
    "activeInfinitive": "uppgiva"
  },
  {
    "passivePreterite": "uppgavs",
    "passivePresent": "uppgives",
    "passiveSupine": "uppgetts",
    "passiveInfinitive": "uppges",
    "activePreterite": "uppgåvo",
    "activePresent": "uppger",
    "activeSupine": "uppgett",
    "imperative": "uppgiv",
    "activeInfinitive": "uppgiva"
  },
  {
    "passivePreterite": "uppgåvos",
    "passivePresent": "uppges",
    "passiveSupine": "uppgetts",
    "passiveInfinitive": "uppges",
    "activePreterite": "uppgåvo",
    "activePresent": "uppger",
    "activeSupine": "uppgett",
    "imperative": "uppgiv",
    "activeInfinitive": "uppgiva"
  },
  {
    "passivePreterite": "uppgavs",
    "passivePresent": "uppges",
    "passiveSupine": "uppgetts",
    "passiveInfinitive": "uppges",
    "activePreterite": "uppgåvo",
    "activePresent": "uppger",
    "activeSupine": "uppgett",
    "imperative": "uppgiv",
    "activeInfinitive": "uppgiva"
  },
  {
    "passivePreterite": "uppgåvos",
    "passivePresent": "uppgives",
    "passiveSupine": "uppgivits",
    "passiveInfinitive": "uppges",
    "activePreterite": "uppgåvo",
    "activePresent": "uppger",
    "activeSupine": "uppgett",
    "imperative": "uppgiv",
    "activeInfinitive": "uppgiva"
  },
  {
    "passivePreterite": "uppgavs",
    "passivePresent": "uppgives",
    "passiveSupine": "uppgivits",
    "passiveInfinitive": "uppges",
    "activePreterite": "uppgåvo",
    "activePresent": "uppger",
    "activeSupine": "uppgett",
    "imperative": "uppgiv",
    "activeInfinitive": "uppgiva"
  },
  {
    "passivePreterite": "uppgåvos",
    "passivePresent": "uppges",
    "passiveSupine": "uppgivits",
    "passiveInfinitive": "uppges",
    "activePreterite": "uppgåvo",
    "activePresent": "uppger",
    "activeSupine": "uppgett",
    "imperative": "uppgiv",
    "activeInfinitive": "uppgiva"
  },
  {
    "passivePreterite": "uppgavs",
    "passivePresent": "uppges",
    "passiveSupine": "uppgivits",
    "passiveInfinitive": "uppges",
    "activePreterite": "uppgåvo",
    "activePresent": "uppger",
    "activeSupine": "uppgett",
    "imperative": "uppgiv",
    "activeInfinitive": "uppgiva"
  },
  {
    "passivePreterite": "uppgåvos",
    "passivePresent": "uppgives",
    "passiveSupine": "uppgetts",
    "passiveInfinitive": "uppgivas",
    "activePreterite": "uppgåvo",
    "activePresent": "uppger",
    "activeSupine": "uppgett",
    "imperative": "uppgiv",
    "activeInfinitive": "uppgiva"
  },
  {
    "passivePreterite": "uppgavs",
    "passivePresent": "uppgives",
    "passiveSupine": "uppgetts",
    "passiveInfinitive": "uppgivas",
    "activePreterite": "uppgåvo",
    "activePresent": "uppger",
    "activeSupine": "uppgett",
    "imperative": "uppgiv",
    "activeInfinitive": "uppgiva"
  },
  {
    "passivePreterite": "uppgåvos",
    "passivePresent": "uppges",
    "passiveSupine": "uppgetts",
    "passiveInfinitive": "uppgivas",
    "activePreterite": "uppgåvo",
    "activePresent": "uppger",
    "activeSupine": "uppgett",
    "imperative": "uppgiv",
    "activeInfinitive": "uppgiva"
  },
  {
    "passivePreterite": "uppgavs",
    "passivePresent": "uppges",
    "passiveSupine": "uppgetts",
    "passiveInfinitive": "uppgivas",
    "activePreterite": "uppgåvo",
    "activePresent": "uppger",
    "activeSupine": "uppgett",
    "imperative": "uppgiv",
    "activeInfinitive": "uppgiva"
  },
  {
    "passivePreterite": "uppgåvos",
    "passivePresent": "uppgives",
    "passiveSupine": "uppgivits",
    "passiveInfinitive": "uppgivas",
    "activePreterite": "uppgåvo",
    "activePresent": "uppger",
    "activeSupine": "uppgett",
    "imperative": "uppgiv",
    "activeInfinitive": "uppgiva"
  },
  {
    "passivePreterite": "uppgavs",
    "passivePresent": "uppgives",
    "passiveSupine": "uppgivits",
    "passiveInfinitive": "uppgivas",
    "activePreterite": "uppgåvo",
    "activePresent": "uppger",
    "activeSupine": "uppgett",
    "imperative": "uppgiv",
    "activeInfinitive": "uppgiva"
  },
  {
    "passivePreterite": "uppgåvos",
    "passivePresent": "uppges",
    "passiveSupine": "uppgivits",
    "passiveInfinitive": "uppgivas",
    "activePreterite": "uppgåvo",
    "activePresent": "uppger",
    "activeSupine": "uppgett",
    "imperative": "uppgiv",
    "activeInfinitive": "uppgiva"
  },
  {
    "passivePreterite": "uppgavs",
    "passivePresent": "uppges",
    "passiveSupine": "uppgivits",
    "passiveInfinitive": "uppgivas",
    "activePreterite": "uppgåvo",
    "activePresent": "uppger",
    "activeSupine": "uppgett",
    "imperative": "uppgiv",
    "activeInfinitive": "uppgiva"
  },
  {
    "passivePreterite": "uppgåvos",
    "passivePresent": "uppgives",
    "passiveSupine": "uppgetts",
    "passiveInfinitive": "uppges",
    "activePreterite": "uppgav",
    "activePresent": "uppgiver",
    "activeSupine": "uppgivit",
    "imperative": "uppge",
    "activeInfinitive": "uppgiva"
  },
  {
    "passivePreterite": "uppgavs",
    "passivePresent": "uppgives",
    "passiveSupine": "uppgetts",
    "passiveInfinitive": "uppges",
    "activePreterite": "uppgav",
    "activePresent": "uppgiver",
    "activeSupine": "uppgivit",
    "imperative": "uppge",
    "activeInfinitive": "uppgiva"
  },
  {
    "passivePreterite": "uppgåvos",
    "passivePresent": "uppges",
    "passiveSupine": "uppgetts",
    "passiveInfinitive": "uppges",
    "activePreterite": "uppgav",
    "activePresent": "uppgiver",
    "activeSupine": "uppgivit",
    "imperative": "uppge",
    "activeInfinitive": "uppgiva"
  },
  {
    "passivePreterite": "uppgavs",
    "passivePresent": "uppges",
    "passiveSupine": "uppgetts",
    "passiveInfinitive": "uppges",
    "activePreterite": "uppgav",
    "activePresent": "uppgiver",
    "activeSupine": "uppgivit",
    "imperative": "uppge",
    "activeInfinitive": "uppgiva"
  },
  {
    "passivePreterite": "uppgåvos",
    "passivePresent": "uppgives",
    "passiveSupine": "uppgivits",
    "passiveInfinitive": "uppges",
    "activePreterite": "uppgav",
    "activePresent": "uppgiver",
    "activeSupine": "uppgivit",
    "imperative": "uppge",
    "activeInfinitive": "uppgiva"
  },
  {
    "passivePreterite": "uppgavs",
    "passivePresent": "uppgives",
    "passiveSupine": "uppgivits",
    "passiveInfinitive": "uppges",
    "activePreterite": "uppgav",
    "activePresent": "uppgiver",
    "activeSupine": "uppgivit",
    "imperative": "uppge",
    "activeInfinitive": "uppgiva"
  },
  {
    "passivePreterite": "uppgåvos",
    "passivePresent": "uppges",
    "passiveSupine": "uppgivits",
    "passiveInfinitive": "uppges",
    "activePreterite": "uppgav",
    "activePresent": "uppgiver",
    "activeSupine": "uppgivit",
    "imperative": "uppge",
    "activeInfinitive": "uppgiva"
  },
  {
    "passivePreterite": "uppgavs",
    "passivePresent": "uppges",
    "passiveSupine": "uppgivits",
    "passiveInfinitive": "uppges",
    "activePreterite": "uppgav",
    "activePresent": "uppgiver",
    "activeSupine": "uppgivit",
    "imperative": "uppge",
    "activeInfinitive": "uppgiva"
  },
  {
    "passivePreterite": "uppgåvos",
    "passivePresent": "uppgives",
    "passiveSupine": "uppgetts",
    "passiveInfinitive": "uppgivas",
    "activePreterite": "uppgav",
    "activePresent": "uppgiver",
    "activeSupine": "uppgivit",
    "imperative": "uppge",
    "activeInfinitive": "uppgiva"
  },
  {
    "passivePreterite": "uppgavs",
    "passivePresent": "uppgives",
    "passiveSupine": "uppgetts",
    "passiveInfinitive": "uppgivas",
    "activePreterite": "uppgav",
    "activePresent": "uppgiver",
    "activeSupine": "uppgivit",
    "imperative": "uppge",
    "activeInfinitive": "uppgiva"
  },
  {
    "passivePreterite": "uppgåvos",
    "passivePresent": "uppges",
    "passiveSupine": "uppgetts",
    "passiveInfinitive": "uppgivas",
    "activePreterite": "uppgav",
    "activePresent": "uppgiver",
    "activeSupine": "uppgivit",
    "imperative": "uppge",
    "activeInfinitive": "uppgiva"
  },
  {
    "passivePreterite": "uppgavs",
    "passivePresent": "uppges",
    "passiveSupine": "uppgetts",
    "passiveInfinitive": "uppgivas",
    "activePreterite": "uppgav",
    "activePresent": "uppgiver",
    "activeSupine": "uppgivit",
    "imperative": "uppge",
    "activeInfinitive": "uppgiva"
  },
  {
    "passivePreterite": "uppgåvos",
    "passivePresent": "uppgives",
    "passiveSupine": "uppgivits",
    "passiveInfinitive": "uppgivas",
    "activePreterite": "uppgav",
    "activePresent": "uppgiver",
    "activeSupine": "uppgivit",
    "imperative": "uppge",
    "activeInfinitive": "uppgiva"
  },
  {
    "passivePreterite": "uppgavs",
    "passivePresent": "uppgives",
    "passiveSupine": "uppgivits",
    "passiveInfinitive": "uppgivas",
    "activePreterite": "uppgav",
    "activePresent": "uppgiver",
    "activeSupine": "uppgivit",
    "imperative": "uppge",
    "activeInfinitive": "uppgiva"
  },
  {
    "passivePreterite": "uppgåvos",
    "passivePresent": "uppges",
    "passiveSupine": "uppgivits",
    "passiveInfinitive": "uppgivas",
    "activePreterite": "uppgav",
    "activePresent": "uppgiver",
    "activeSupine": "uppgivit",
    "imperative": "uppge",
    "activeInfinitive": "uppgiva"
  },
  {
    "passivePreterite": "uppgavs",
    "passivePresent": "uppges",
    "passiveSupine": "uppgivits",
    "passiveInfinitive": "uppgivas",
    "activePreterite": "uppgav",
    "activePresent": "uppgiver",
    "activeSupine": "uppgivit",
    "imperative": "uppge",
    "activeInfinitive": "uppgiva"
  },
  {
    "passivePreterite": "uppgåvos",
    "passivePresent": "uppgives",
    "passiveSupine": "uppgetts",
    "passiveInfinitive": "uppges",
    "activePreterite": "uppgåvo",
    "activePresent": "uppgiver",
    "activeSupine": "uppgivit",
    "imperative": "uppge",
    "activeInfinitive": "uppgiva"
  },
  {
    "passivePreterite": "uppgavs",
    "passivePresent": "uppgives",
    "passiveSupine": "uppgetts",
    "passiveInfinitive": "uppges",
    "activePreterite": "uppgåvo",
    "activePresent": "uppgiver",
    "activeSupine": "uppgivit",
    "imperative": "uppge",
    "activeInfinitive": "uppgiva"
  },
  {
    "passivePreterite": "uppgåvos",
    "passivePresent": "uppges",
    "passiveSupine": "uppgetts",
    "passiveInfinitive": "uppges",
    "activePreterite": "uppgåvo",
    "activePresent": "uppgiver",
    "activeSupine": "uppgivit",
    "imperative": "uppge",
    "activeInfinitive": "uppgiva"
  },
  {
    "passivePreterite": "uppgavs",
    "passivePresent": "uppges",
    "passiveSupine": "uppgetts",
    "passiveInfinitive": "uppges",
    "activePreterite": "uppgåvo",
    "activePresent": "uppgiver",
    "activeSupine": "uppgivit",
    "imperative": "uppge",
    "activeInfinitive": "uppgiva"
  },
  {
    "passivePreterite": "uppgåvos",
    "passivePresent": "uppgives",
    "passiveSupine": "uppgivits",
    "passiveInfinitive": "uppges",
    "activePreterite": "uppgåvo",
    "activePresent": "uppgiver",
    "activeSupine": "uppgivit",
    "imperative": "uppge",
    "activeInfinitive": "uppgiva"
  },
  {
    "passivePreterite": "uppgavs",
    "passivePresent": "uppgives",
    "passiveSupine": "uppgivits",
    "passiveInfinitive": "uppges",
    "activePreterite": "uppgåvo",
    "activePresent": "uppgiver",
    "activeSupine": "uppgivit",
    "imperative": "uppge",
    "activeInfinitive": "uppgiva"
  },
  {
    "passivePreterite": "uppgåvos",
    "passivePresent": "uppges",
    "passiveSupine": "uppgivits",
    "passiveInfinitive": "uppges",
    "activePreterite": "uppgåvo",
    "activePresent": "uppgiver",
    "activeSupine": "uppgivit",
    "imperative": "uppge",
    "activeInfinitive": "uppgiva"
  },
  {
    "passivePreterite": "uppgavs",
    "passivePresent": "uppges",
    "passiveSupine": "uppgivits",
    "passiveInfinitive": "uppges",
    "activePreterite": "uppgåvo",
    "activePresent": "uppgiver",
    "activeSupine": "uppgivit",
    "imperative": "uppge",
    "activeInfinitive": "uppgiva"
  },
  {
    "passivePreterite": "uppgåvos",
    "passivePresent": "uppgives",
    "passiveSupine": "uppgetts",
    "passiveInfinitive": "uppgivas",
    "activePreterite": "uppgåvo",
    "activePresent": "uppgiver",
    "activeSupine": "uppgivit",
    "imperative": "uppge",
    "activeInfinitive": "uppgiva"
  },
  {
    "passivePreterite": "uppgavs",
    "passivePresent": "uppgives",
    "passiveSupine": "uppgetts",
    "passiveInfinitive": "uppgivas",
    "activePreterite": "uppgåvo",
    "activePresent": "uppgiver",
    "activeSupine": "uppgivit",
    "imperative": "uppge",
    "activeInfinitive": "uppgiva"
  },
  {
    "passivePreterite": "uppgåvos",
    "passivePresent": "uppges",
    "passiveSupine": "uppgetts",
    "passiveInfinitive": "uppgivas",
    "activePreterite": "uppgåvo",
    "activePresent": "uppgiver",
    "activeSupine": "uppgivit",
    "imperative": "uppge",
    "activeInfinitive": "uppgiva"
  },
  {
    "passivePreterite": "uppgavs",
    "passivePresent": "uppges",
    "passiveSupine": "uppgetts",
    "passiveInfinitive": "uppgivas",
    "activePreterite": "uppgåvo",
    "activePresent": "uppgiver",
    "activeSupine": "uppgivit",
    "imperative": "uppge",
    "activeInfinitive": "uppgiva"
  },
  {
    "passivePreterite": "uppgåvos",
    "passivePresent": "uppgives",
    "passiveSupine": "uppgivits",
    "passiveInfinitive": "uppgivas",
    "activePreterite": "uppgåvo",
    "activePresent": "uppgiver",
    "activeSupine": "uppgivit",
    "imperative": "uppge",
    "activeInfinitive": "uppgiva"
  },
  {
    "passivePreterite": "uppgavs",
    "passivePresent": "uppgives",
    "passiveSupine": "uppgivits",
    "passiveInfinitive": "uppgivas",
    "activePreterite": "uppgåvo",
    "activePresent": "uppgiver",
    "activeSupine": "uppgivit",
    "imperative": "uppge",
    "activeInfinitive": "uppgiva"
  },
  {
    "passivePreterite": "vimlades",
    "passivePresent": "vimlas",
    "passiveSupine": "vimlats",
    "passiveInfinitive": "vimlas",
    "activePreterite": "vimlade",
    "activePresent": "vimlar",
    "activeSupine": "vimlat",
    "imperative": "vimla",
    "activeInfinitive": "vimla"
  },
  {
    "passivePreterite": "vinschades",
    "passivePresent": "vinschas",
    "passiveSupine": "vinschats",
    "passiveInfinitive": "vinschas",
    "activePreterite": "vinschade",
    "activePresent": "vinschar",
    "activeSupine": "vinschat",
    "imperative": "vinscha",
    "activeInfinitive": "vinscha"
  },
  {
    "passivePreterite": "virvlades",
    "passivePresent": "virvlas",
    "passiveSupine": "virvlats",
    "passiveInfinitive": "virvlas",
    "activePreterite": "virvlade",
    "activePresent": "virvlar",
    "activeSupine": "virvlat",
    "imperative": "virvla",
    "activeInfinitive": "virvla"
  },
  {
    "passivePreterite": "vissnades",
    "passivePresent": "vissnas",
    "passiveSupine": "vissnats",
    "passiveInfinitive": "vissnas",
    "activePreterite": "vissnade",
    "activePresent": "vissnar",
    "activeSupine": "vissnat",
    "imperative": "vissna",
    "activeInfinitive": "vissna"
  },
  {
    "passivePreterite": "vittrades",
    "passivePresent": "vittras",
    "passiveSupine": "vittrats",
    "passiveInfinitive": "vittras",
    "activePreterite": "vittrade",
    "activePresent": "vittrar",
    "activeSupine": "vittrat",
    "imperative": "vittra",
    "activeInfinitive": "vittra"
  },
  {
    "passivePreterite": "vyssades",
    "passivePresent": "vyssas",
    "passiveSupine": "vyssats",
    "passiveInfinitive": "vyssas",
    "activePreterite": "vyssade",
    "activePresent": "vyssar",
    "activeSupine": "vyssat",
    "imperative": "vyssa",
    "activeInfinitive": "vyssa"
  },
  {
    "passivePreterite": "vädjades",
    "passivePresent": "vädjas",
    "passiveSupine": "vädjats",
    "passiveInfinitive": "vädjas",
    "activePreterite": "vädjade",
    "activePresent": "vädjar",
    "activeSupine": "vädjat",
    "imperative": "vädja",
    "activeInfinitive": "vädja"
  },
  {
    "passivePreterite": "västes",
    "passivePresent": "väss",
    "passiveSupine": "västs",
    "passiveInfinitive": "väsas",
    "activePreterite": "väste",
    "activePresent": "väser",
    "activeSupine": "väst",
    "imperative": "väs",
    "activeInfinitive": "väsa"
  },
  {
    "passivePreterite": "ystades",
    "passivePresent": "ystas",
    "passiveSupine": "ystats",
    "passiveInfinitive": "ystas",
    "activePreterite": "ystade",
    "activePresent": "ystar",
    "activeSupine": "ystat",
    "imperative": "ysta",
    "activeInfinitive": "ysta"
  },
  {
    "passivePreterite": "åsågs",
    "passivePresent": "åses",
    "passiveSupine": "åsetts",
    "passiveInfinitive": "åses",
    "activePreterite": "åsåg",
    "activePresent": "åser",
    "activeSupine": "åsett",
    "imperative": "åse",
    "activeInfinitive": "åse"
  },
  {
    "passivePreterite": "åstadkoms",
    "passivePresent": "åstadkoms",
    "passiveSupine": "åstadkommits",
    "passiveInfinitive": "åstadkommas",
    "activePreterite": "åstadkom",
    "activePresent": "åstadkommer",
    "activeSupine": "åstadkommit",
    "imperative": "åstadkom",
    "activeInfinitive": "åstadkomma"
  },
  {
    "passivePreterite": "överröstades",
    "passivePresent": "överröstas",
    "passiveSupine": "överröstats",
    "passiveInfinitive": "överröstas",
    "activePreterite": "överröstade",
    "activePresent": "överröstar",
    "activeSupine": "överröstat",
    "imperative": "överrösta",
    "activeInfinitive": "överrösta"
  },
  {
    "passivePreterite": "övervägdes",
    "passivePresent": "övervägs",
    "passiveSupine": "övervägts",
    "passiveInfinitive": "övervägas",
    "activePreterite": "övervägde",
    "activePresent": "överväger",
    "activeSupine": "övervägt",
    "imperative": "överväg",
    "activeInfinitive": "överväga"
  },
  {
    "passivePreterite": "beskars",
    "passivePresent": "beskärs",
    "passiveSupine": "beskurits",
    "passiveInfinitive": "beskäras",
    "activePreterite": "beskar",
    "activeSupine": "beskurit",
    "imperative": "beskär",
    "activeInfinitive": "beskära"
  },
  {
    "passivePreterite": "beskars",
    "passivePresent": "beskärs",
    "passiveSupine": "beskurits",
    "passiveInfinitive": "beskäras",
    "activePreterite": "beskärde",
    "activeSupine": "beskurit",
    "imperative": "beskär",
    "activeInfinitive": "beskära"
  },
  {
    "passivePreterite": "bläddrades",
    "passivePresent": "bläddras",
    "passiveSupine": "bläddrats",
    "passiveInfinitive": "bläddras",
    "activePreterite": "bläddrade",
    "activePresent": "bläddrar",
    "activeSupine": "bläddrat",
    "imperative": "bläddra",
    "activeInfinitive": "bläddra"
  },
  {
    "passivePreterite": "bringades",
    "passivePresent": "bringades",
    "passiveSupine": "brungits",
    "passiveInfinitive": "bringas",
    "activePreterite": "bragt",
    "activePresent": "bringar",
    "activeSupine": "brungit",
    "imperative": "bringa",
    "activeInfinitive": "bringa"
  },
  {
    "passivePreterite": "flätades",
    "passivePresent": "flätas",
    "passiveSupine": "flätats",
    "passiveInfinitive": "flätas",
    "activePreterite": "flätade",
    "activePresent": "flätar",
    "activeSupine": "flätat",
    "imperative": "fläta",
    "activeInfinitive": "fläta"
  },
  {
    "passivePreterite": "tillsattes",
    "passivePresent": "tillsättes",
    "passiveSupine": "tillsatts",
    "passiveInfinitive": "tillsättas",
    "activePreterite": "tillsatte",
    "activePresent": "tillsätter",
    "activeSupine": "tillsatt",
    "imperative": "tillsätt",
    "activeInfinitive": "tillsätta"
  },
  {
    "passivePreterite": "blevs",
    "passivePresent": "blivs",
    "passiveSupine": "blivits",
    "passiveInfinitive": "blivas",
    "activePreterite": "blevo",
    "activePresent": "blir",
    "activeSupine": "blivit",
    "imperative": "bli",
    "activeInfinitive": "bliva"
  },
  {
    "passivePreterite": "blevs",
    "passivePresent": "blivs",
    "passiveSupine": "blivits",
    "passiveInfinitive": "blivas",
    "activePreterite": "blev",
    "activePresent": "blir",
    "activeSupine": "blivit",
    "imperative": "bli",
    "activeInfinitive": "bliva"
  },
  {
    "passivePreterite": "blevs",
    "passivePresent": "blivs",
    "passiveSupine": "blivits",
    "passiveInfinitive": "blivas",
    "activePreterite": "blevo",
    "activePresent": "bliver",
    "activeSupine": "blivit",
    "imperative": "bli",
    "activeInfinitive": "bliva"
  },
  {
    "passivePreterite": "blevs",
    "passivePresent": "blivs",
    "passiveSupine": "blivits",
    "passiveInfinitive": "blivas",
    "activePreterite": "blev",
    "activePresent": "bliver",
    "activeSupine": "blivit",
    "imperative": "bli",
    "activeInfinitive": "bliva"
  },
  {
    "passivePreterite": "blevs",
    "passivePresent": "blivs",
    "passiveSupine": "blivits",
    "passiveInfinitive": "blivas",
    "activePreterite": "blevo",
    "activePresent": "blir",
    "activeSupine": "blivit",
    "imperative": "bliv",
    "activeInfinitive": "bliva"
  },
  {
    "passivePreterite": "blevs",
    "passivePresent": "blivs",
    "passiveSupine": "blivits",
    "passiveInfinitive": "blivas",
    "activePreterite": "blev",
    "activePresent": "blir",
    "activeSupine": "blivit",
    "imperative": "bliv",
    "activeInfinitive": "bliva"
  },
  {
    "passivePreterite": "blevs",
    "passivePresent": "blivs",
    "passiveSupine": "blivits",
    "passiveInfinitive": "blivas",
    "activePreterite": "blevo",
    "activePresent": "bliver",
    "activeSupine": "blivit",
    "imperative": "bliv",
    "activeInfinitive": "bliva"
  },
  {
    "passivePreterite": "blevs",
    "passivePresent": "blivs",
    "passiveSupine": "blivits",
    "passiveInfinitive": "blivas",
    "activePreterite": "blev",
    "activePresent": "bliver",
    "activeSupine": "blivit",
    "imperative": "bliv",
    "activeInfinitive": "bliva"
  },
  {
    "passivePreterite": "blevs",
    "passivePresent": "blivs",
    "passiveSupine": "blivits",
    "passiveInfinitive": "blivas",
    "activePreterite": "blevo",
    "activePresent": "blir",
    "activeSupine": "blivit",
    "imperative": "bli",
    "activeInfinitive": "bli"
  },
  {
    "passivePreterite": "blevs",
    "passivePresent": "blivs",
    "passiveSupine": "blivits",
    "passiveInfinitive": "blivas",
    "activePreterite": "blev",
    "activePresent": "blir",
    "activeSupine": "blivit",
    "imperative": "bli",
    "activeInfinitive": "bli"
  },
  {
    "passivePreterite": "blevs",
    "passivePresent": "blivs",
    "passiveSupine": "blivits",
    "passiveInfinitive": "blivas",
    "activePreterite": "blevo",
    "activePresent": "bliver",
    "activeSupine": "blivit",
    "imperative": "bli",
    "activeInfinitive": "bli"
  },
  {
    "passivePreterite": "blevs",
    "passivePresent": "blivs",
    "passiveSupine": "blivits",
    "passiveInfinitive": "blivas",
    "activePreterite": "blev",
    "activePresent": "bliver",
    "activeSupine": "blivit",
    "imperative": "bli",
    "activeInfinitive": "bli"
  },
  {
    "passivePreterite": "blevs",
    "passivePresent": "blivs",
    "passiveSupine": "blivits",
    "passiveInfinitive": "blivas",
    "activePreterite": "blevo",
    "activePresent": "blir",
    "activeSupine": "blivit",
    "imperative": "bliv",
    "activeInfinitive": "bli"
  },
  {
    "passivePreterite": "blevs",
    "passivePresent": "blivs",
    "passiveSupine": "blivits",
    "passiveInfinitive": "blivas",
    "activePreterite": "blev",
    "activePresent": "blir",
    "activeSupine": "blivit",
    "imperative": "bliv",
    "activeInfinitive": "bli"
  },
  {
    "passivePreterite": "blevs",
    "passivePresent": "blivs",
    "passiveSupine": "blivits",
    "passiveInfinitive": "blivas",
    "activePreterite": "blevo",
    "activePresent": "bliver",
    "activeSupine": "blivit",
    "imperative": "bliv",
    "activeInfinitive": "bli"
  },
  {
    "passivePreterite": "blevs",
    "passivePresent": "blivs",
    "passiveSupine": "blivits",
    "passiveInfinitive": "blivas",
    "activePreterite": "blev",
    "activePresent": "bliver",
    "activeSupine": "blivit",
    "imperative": "bliv",
    "activeInfinitive": "bli"
  },
  {
    "passivePreterite": "bildades",
    "passivePresent": "bildas",
    "passiveSupine": "bildats",
    "passiveInfinitive": "bildas",
    "activePreterite": "bildade",
    "activePresent": "bildar",
    "activeSupine": "bildat",
    "imperative": "bilda",
    "activeInfinitive": "bilda"
  },
  {
    "passivePreterite": "lektes",
    "passivePresent": "leks",
    "passiveSupine": "lekts",
    "passiveInfinitive": "lekas",
    "activePreterite": "lekte",
    "activePresent": "leker",
    "activeSupine": "lekt",
    "imperative": "lek",
    "activeInfinitive": "leka"
  },
  {
    "passivePreterite": "utsattes",
    "passivePresent": "utsätts",
    "passiveSupine": "utsatts",
    "passiveInfinitive": "utsättas",
    "activePreterite": "utsatte",
    "activePresent": "utsätter",
    "activeSupine": "utsatt",
    "imperative": "utsätt",
    "activeInfinitive": "utsätta"
  },
  {
    "passivePreterite": "utsattes",
    "passivePresent": "utsättes",
    "passiveSupine": "utsatts",
    "passiveInfinitive": "utsättas",
    "activePreterite": "utsatte",
    "activePresent": "utsätter",
    "activeSupine": "utsatt",
    "imperative": "utsätt",
    "activeInfinitive": "utsätta"
  },
  {
    "passivePreterite": "påmindes",
    "passivePresent": "påminns",
    "passiveSupine": "påmints",
    "passiveInfinitive": "påminnas",
    "activePreterite": "påminde",
    "activePresent": "påminner",
    "activeSupine": "påmint",
    "imperative": "påminn",
    "activeInfinitive": "påminna"
  },
  {
    "passivePreterite": "påmindes",
    "passivePresent": "påminns",
    "passiveSupine": "påmints",
    "passiveInfinitive": "påminnas",
    "activePreterite": "påminde",
    "activePresent": "påminner",
    "activeSupine": "påmint",
    "imperative": "påminn",
    "activeInfinitive": "påminna"
  },
  {
    "passivePreterite": "påmindes",
    "passivePresent": "påminns",
    "passiveSupine": "påmints",
    "passiveInfinitive": "påminnas",
    "activePreterite": "påminde",
    "activePresent": "påminner",
    "activeSupine": "påmint",
    "imperative": "påminn",
    "activeInfinitive": "påminna"
  },
  {
    "passivePreterite": "påmindes",
    "passivePresent": "påminns",
    "passiveSupine": "påmints",
    "passiveInfinitive": "påminnas",
    "activePreterite": "påminde",
    "activePresent": "påminner",
    "activeSupine": "påmint",
    "imperative": "påminn",
    "activeInfinitive": "påminna"
  },
  {
    "passivePreterite": "uppträddes",
    "passivePresent": "uppträds",
    "passiveSupine": "uppträtts",
    "passiveInfinitive": "uppträdas",
    "activePreterite": "uppträdde",
    "activePresent": "uppträder",
    "activeSupine": "uppträtt",
    "imperative": "uppträd",
    "activeInfinitive": "uppträda"
  },
  {
    "passivePreterite": "begreps",
    "passivePresent": "begrips",
    "passiveSupine": "begripits",
    "passiveInfinitive": "begripas",
    "activePreterite": "begrep",
    "activePresent": "begriper",
    "activeSupine": "begripit",
    "imperative": "begrip",
    "activeInfinitive": "begripa"
  },
  {
    "passivePreterite": "lyftes",
    "passivePresent": "lyfts",
    "passiveSupine": "lyfts",
    "passiveInfinitive": "lyftas",
    "activePreterite": "lyfte",
    "activePresent": "lyfter",
    "activeSupine": "lyft",
    "imperative": "lyft",
    "activeInfinitive": "lyfta"
  },
  {
    "passivePreterite": "skakades",
    "passivePresent": "skakas",
    "passiveSupine": "skakats",
    "passiveInfinitive": "skakas",
    "activePreterite": "skakade",
    "activePresent": "skakar",
    "activeSupine": "skakat",
    "imperative": "skaka",
    "activeInfinitive": "skaka"
  },
  {
    "passivePreterite": "inträffades",
    "passivePresent": "inträffas",
    "passiveSupine": "inträffats",
    "passiveInfinitive": "inträffas",
    "activePreterite": "inträffade",
    "activePresent": "inträffar",
    "activeSupine": "inträffat",
    "imperative": "inträffa",
    "activeInfinitive": "inträffa"
  },
  {
    "passivePreterite": "döks",
    "passivePresent": "dyks",
    "passiveSupine": "dökts",
    "passiveInfinitive": "dykas",
    "activePreterite": "dök",
    "activePresent": "dyker",
    "activeSupine": "dykt",
    "imperative": "dyk",
    "activeInfinitive": "dyka"
  },
  {
    "passivePreterite": "befolkades",
    "passivePresent": "befolkades",
    "passiveSupine": "befolkats",
    "passiveInfinitive": "befolkas",
    "activePreterite": "befolkade",
    "activePresent": "befolkar",
    "activeSupine": "befolkat",
    "imperative": "befolka",
    "activeInfinitive": "befolka"
  },
  {
    "passivePreterite": "omkoms",
    "passivePresent": "omkoms",
    "passiveSupine": "omkommits",
    "passiveInfinitive": "omkommas",
    "activePreterite": "omkom",
    "activePresent": "omkommer",
    "activeSupine": "omkommit",
    "imperative": "omkom",
    "activeInfinitive": "omkomma"
  },
  {
    "passivePreterite": "avsändes",
    "passivePresent": "avsändes",
    "passiveSupine": "avsänts",
    "passiveInfinitive": "avsändas",
    "activePreterite": "avsände",
    "activePresent": "avsänder",
    "activeSupine": "avsänt",
    "imperative": "avsänd",
    "activeInfinitive": "avsända"
  },
  {
    "passivePreterite": "avsändes",
    "passivePresent": "avsänds",
    "passiveSupine": "avsänts",
    "passiveInfinitive": "avsändas",
    "activePreterite": "avsände",
    "activePresent": "avsänder",
    "activeSupine": "avsänt",
    "imperative": "avsänd",
    "activeInfinitive": "avsända"
  },
  {
    "passivePreterite": "kombinerades",
    "passivePresent": "kombineras",
    "passiveSupine": "kombinerats",
    "passiveInfinitive": "kombineras",
    "activePreterite": "kombinerade",
    "activePresent": "kombinerar",
    "activeSupine": "kombinerat",
    "imperative": "kombinera",
    "activeInfinitive": "kombinera"
  },
  {
    "passivePreterite": "särskrevs",
    "passivePresent": "särskrivs",
    "passiveSupine": "särskrivits",
    "passiveInfinitive": "särskrivas",
    "activePreterite": "särskrev",
    "activePresent": "särskriver",
    "activeSupine": "särskrivit",
    "imperative": "särskriv",
    "activeInfinitive": "särskriva"
  },
  {
    "passivePreterite": "investerades",
    "passivePresent": "investeras",
    "passiveSupine": "investerats",
    "passiveInfinitive": "investeras",
    "activePreterite": "investerade",
    "activePresent": "investerar",
    "activeSupine": "investerat",
    "imperative": "investera",
    "activeInfinitive": "investera"
  },
  {
    "passivePreterite": "dröjdes",
    "passivePresent": "dröjs",
    "passiveSupine": "dröjts",
    "passiveInfinitive": "dröjas",
    "activePreterite": "dröjde",
    "activePresent": "dröjer",
    "activeSupine": "dröjt",
    "imperative": "dröj",
    "activeInfinitive": "dröja"
  },
  {
    "passivePreterite": "avgavs",
    "passivePresent": "avgås",
    "passiveSupine": "avgåtts",
    "passiveInfinitive": "avgås",
    "activePreterite": "avgick",
    "activePresent": "avgår",
    "activeSupine": "avgått",
    "imperative": "avgå",
    "activeInfinitive": "avgå"
  },
  {
    "passivePreterite": "formgavs",
    "passivePresent": "formges",
    "passiveSupine": "formgetts",
    "passiveInfinitive": "formges",
    "activePreterite": "formgav",
    "activePresent": "formgiver",
    "activeSupine": "formgett",
    "imperative": "formge",
    "activeInfinitive": "formge"
  },
  {
    "passivePreterite": "formgåvos",
    "passivePresent": "formges",
    "passiveSupine": "formgetts",
    "passiveInfinitive": "formges",
    "activePreterite": "formgav",
    "activePresent": "formgiver",
    "activeSupine": "formgett",
    "imperative": "formge",
    "activeInfinitive": "formge"
  },
  {
    "passivePreterite": "formgavs",
    "passivePresent": "formgives",
    "passiveSupine": "formgivits",
    "passiveInfinitive": "formges",
    "activePreterite": "formgav",
    "activePresent": "formgiver",
    "activeSupine": "formgett",
    "imperative": "formge",
    "activeInfinitive": "formge"
  },
  {
    "passivePreterite": "formgåvos",
    "passivePresent": "formgives",
    "passiveSupine": "formgivits",
    "passiveInfinitive": "formges",
    "activePreterite": "formgav",
    "activePresent": "formgiver",
    "activeSupine": "formgett",
    "imperative": "formge",
    "activeInfinitive": "formge"
  },
  {
    "passivePreterite": "formgavs",
    "passivePresent": "formges",
    "passiveSupine": "formgivits",
    "passiveInfinitive": "formges",
    "activePreterite": "formgav",
    "activePresent": "formgiver",
    "activeSupine": "formgett",
    "imperative": "formge",
    "activeInfinitive": "formge"
  },
  {
    "passivePreterite": "formgåvos",
    "passivePresent": "formges",
    "passiveSupine": "formgivits",
    "passiveInfinitive": "formges",
    "activePreterite": "formgav",
    "activePresent": "formgiver",
    "activeSupine": "formgett",
    "imperative": "formge",
    "activeInfinitive": "formge"
  },
  {
    "passivePreterite": "formgavs",
    "passivePresent": "formgives",
    "passiveSupine": "formgetts",
    "passiveInfinitive": "formgivas",
    "activePreterite": "formgåvo",
    "activePresent": "formgiver",
    "activeSupine": "formgett",
    "imperative": "formge",
    "activeInfinitive": "formge"
  },
  {
    "passivePreterite": "formgåvos",
    "passivePresent": "formgives",
    "passiveSupine": "formgetts",
    "passiveInfinitive": "formgivas",
    "activePreterite": "formgåvo",
    "activePresent": "formgiver",
    "activeSupine": "formgett",
    "imperative": "formge",
    "activeInfinitive": "formge"
  },
  {
    "passivePreterite": "formgavs",
    "passivePresent": "formges",
    "passiveSupine": "formgetts",
    "passiveInfinitive": "formgivas",
    "activePreterite": "formgåvo",
    "activePresent": "formgiver",
    "activeSupine": "formgett",
    "imperative": "formge",
    "activeInfinitive": "formge"
  },
  {
    "passivePreterite": "formgåvos",
    "passivePresent": "formges",
    "passiveSupine": "formgetts",
    "passiveInfinitive": "formgivas",
    "activePreterite": "formgåvo",
    "activePresent": "formgiver",
    "activeSupine": "formgett",
    "imperative": "formge",
    "activeInfinitive": "formge"
  },
  {
    "passivePreterite": "formgavs",
    "passivePresent": "formgives",
    "passiveSupine": "formgivits",
    "passiveInfinitive": "formgivas",
    "activePreterite": "formgåvo",
    "activePresent": "formgiver",
    "activeSupine": "formgett",
    "imperative": "formge",
    "activeInfinitive": "formge"
  },
  {
    "passivePreterite": "formgåvos",
    "passivePresent": "formgives",
    "passiveSupine": "formgivits",
    "passiveInfinitive": "formgivas",
    "activePreterite": "formgåvo",
    "activePresent": "formgiver",
    "activeSupine": "formgett",
    "imperative": "formge",
    "activeInfinitive": "formge"
  },
  {
    "passivePreterite": "formgavs",
    "passivePresent": "formges",
    "passiveSupine": "formgivits",
    "passiveInfinitive": "formgivas",
    "activePreterite": "formgåvo",
    "activePresent": "formgiver",
    "activeSupine": "formgett",
    "imperative": "formge",
    "activeInfinitive": "formge"
  },
  {
    "passivePreterite": "formgåvos",
    "passivePresent": "formges",
    "passiveSupine": "formgivits",
    "passiveInfinitive": "formgivas",
    "activePreterite": "formgåvo",
    "activePresent": "formgiver",
    "activeSupine": "formgett",
    "imperative": "formge",
    "activeInfinitive": "formge"
  },
  {
    "passivePreterite": "formgavs",
    "passivePresent": "formgives",
    "passiveSupine": "formgetts",
    "passiveInfinitive": "formges",
    "activePreterite": "formgåvo",
    "activePresent": "formgiver",
    "activeSupine": "formgett",
    "imperative": "formge",
    "activeInfinitive": "formge"
  },
  {
    "passivePreterite": "formgåvos",
    "passivePresent": "formgives",
    "passiveSupine": "formgetts",
    "passiveInfinitive": "formges",
    "activePreterite": "formgåvo",
    "activePresent": "formgiver",
    "activeSupine": "formgett",
    "imperative": "formge",
    "activeInfinitive": "formge"
  },
  {
    "passivePreterite": "formgavs",
    "passivePresent": "formges",
    "passiveSupine": "formgetts",
    "passiveInfinitive": "formges",
    "activePreterite": "formgåvo",
    "activePresent": "formgiver",
    "activeSupine": "formgett",
    "imperative": "formge",
    "activeInfinitive": "formge"
  },
  {
    "passivePreterite": "formgåvos",
    "passivePresent": "formges",
    "passiveSupine": "formgetts",
    "passiveInfinitive": "formges",
    "activePreterite": "formgåvo",
    "activePresent": "formgiver",
    "activeSupine": "formgett",
    "imperative": "formge",
    "activeInfinitive": "formge"
  },
  {
    "passivePreterite": "formgavs",
    "passivePresent": "formgives",
    "passiveSupine": "formgivits",
    "passiveInfinitive": "formges",
    "activePreterite": "formgåvo",
    "activePresent": "formgiver",
    "activeSupine": "formgett",
    "imperative": "formge",
    "activeInfinitive": "formge"
  },
  {
    "passivePreterite": "formgåvos",
    "passivePresent": "formgives",
    "passiveSupine": "formgivits",
    "passiveInfinitive": "formges",
    "activePreterite": "formgåvo",
    "activePresent": "formgiver",
    "activeSupine": "formgett",
    "imperative": "formge",
    "activeInfinitive": "formge"
  },
  {
    "passivePreterite": "formgavs",
    "passivePresent": "formges",
    "passiveSupine": "formgivits",
    "passiveInfinitive": "formges",
    "activePreterite": "formgåvo",
    "activePresent": "formgiver",
    "activeSupine": "formgett",
    "imperative": "formge",
    "activeInfinitive": "formge"
  },
  {
    "passivePreterite": "formgåvos",
    "passivePresent": "formges",
    "passiveSupine": "formgivits",
    "passiveInfinitive": "formges",
    "activePreterite": "formgåvo",
    "activePresent": "formgiver",
    "activeSupine": "formgett",
    "imperative": "formge",
    "activeInfinitive": "formge"
  },
  {
    "passivePreterite": "formgavs",
    "passivePresent": "formgives",
    "passiveSupine": "formgetts",
    "passiveInfinitive": "formgivas",
    "activePreterite": "formgav",
    "activePresent": "formger",
    "activeSupine": "formgett",
    "imperative": "formge",
    "activeInfinitive": "formge"
  },
  {
    "passivePreterite": "formgåvos",
    "passivePresent": "formgives",
    "passiveSupine": "formgetts",
    "passiveInfinitive": "formgivas",
    "activePreterite": "formgav",
    "activePresent": "formger",
    "activeSupine": "formgett",
    "imperative": "formge",
    "activeInfinitive": "formge"
  },
  {
    "passivePreterite": "formgavs",
    "passivePresent": "formges",
    "passiveSupine": "formgetts",
    "passiveInfinitive": "formgivas",
    "activePreterite": "formgav",
    "activePresent": "formger",
    "activeSupine": "formgett",
    "imperative": "formge",
    "activeInfinitive": "formge"
  },
  {
    "passivePreterite": "formgåvos",
    "passivePresent": "formges",
    "passiveSupine": "formgetts",
    "passiveInfinitive": "formgivas",
    "activePreterite": "formgav",
    "activePresent": "formger",
    "activeSupine": "formgett",
    "imperative": "formge",
    "activeInfinitive": "formge"
  },
  {
    "passivePreterite": "formgavs",
    "passivePresent": "formgives",
    "passiveSupine": "formgivits",
    "passiveInfinitive": "formgivas",
    "activePreterite": "formgav",
    "activePresent": "formger",
    "activeSupine": "formgett",
    "imperative": "formge",
    "activeInfinitive": "formge"
  },
  {
    "passivePreterite": "formgåvos",
    "passivePresent": "formgives",
    "passiveSupine": "formgivits",
    "passiveInfinitive": "formgivas",
    "activePreterite": "formgav",
    "activePresent": "formger",
    "activeSupine": "formgett",
    "imperative": "formge",
    "activeInfinitive": "formge"
  },
  {
    "passivePreterite": "formgavs",
    "passivePresent": "formges",
    "passiveSupine": "formgivits",
    "passiveInfinitive": "formgivas",
    "activePreterite": "formgav",
    "activePresent": "formger",
    "activeSupine": "formgett",
    "imperative": "formge",
    "activeInfinitive": "formge"
  },
  {
    "passivePreterite": "formgåvos",
    "passivePresent": "formges",
    "passiveSupine": "formgivits",
    "passiveInfinitive": "formgivas",
    "activePreterite": "formgav",
    "activePresent": "formger",
    "activeSupine": "formgett",
    "imperative": "formge",
    "activeInfinitive": "formge"
  },
  {
    "passivePreterite": "formgavs",
    "passivePresent": "formgives",
    "passiveSupine": "formgetts",
    "passiveInfinitive": "formges",
    "activePreterite": "formgav",
    "activePresent": "formger",
    "activeSupine": "formgett",
    "imperative": "formge",
    "activeInfinitive": "formge"
  },
  {
    "passivePreterite": "formgåvos",
    "passivePresent": "formgives",
    "passiveSupine": "formgetts",
    "passiveInfinitive": "formges",
    "activePreterite": "formgav",
    "activePresent": "formger",
    "activeSupine": "formgett",
    "imperative": "formge",
    "activeInfinitive": "formge"
  },
  {
    "passivePreterite": "formgavs",
    "passivePresent": "formges",
    "passiveSupine": "formgetts",
    "passiveInfinitive": "formges",
    "activePreterite": "formgav",
    "activePresent": "formger",
    "activeSupine": "formgett",
    "imperative": "formge",
    "activeInfinitive": "formge"
  },
  {
    "passivePreterite": "formgåvos",
    "passivePresent": "formges",
    "passiveSupine": "formgetts",
    "passiveInfinitive": "formges",
    "activePreterite": "formgav",
    "activePresent": "formger",
    "activeSupine": "formgett",
    "imperative": "formge",
    "activeInfinitive": "formge"
  },
  {
    "passivePreterite": "formgavs",
    "passivePresent": "formgives",
    "passiveSupine": "formgivits",
    "passiveInfinitive": "formges",
    "activePreterite": "formgav",
    "activePresent": "formger",
    "activeSupine": "formgett",
    "imperative": "formge",
    "activeInfinitive": "formge"
  },
  {
    "passivePreterite": "formgåvos",
    "passivePresent": "formgives",
    "passiveSupine": "formgivits",
    "passiveInfinitive": "formges",
    "activePreterite": "formgav",
    "activePresent": "formger",
    "activeSupine": "formgett",
    "imperative": "formge",
    "activeInfinitive": "formge"
  },
  {
    "passivePreterite": "formgavs",
    "passivePresent": "formges",
    "passiveSupine": "formgivits",
    "passiveInfinitive": "formges",
    "activePreterite": "formgav",
    "activePresent": "formger",
    "activeSupine": "formgett",
    "imperative": "formge",
    "activeInfinitive": "formge"
  },
  {
    "passivePreterite": "formgåvos",
    "passivePresent": "formges",
    "passiveSupine": "formgivits",
    "passiveInfinitive": "formges",
    "activePreterite": "formgav",
    "activePresent": "formger",
    "activeSupine": "formgett",
    "imperative": "formge",
    "activeInfinitive": "formge"
  },
  {
    "passivePreterite": "formgavs",
    "passivePresent": "formgives",
    "passiveSupine": "formgetts",
    "passiveInfinitive": "formgivas",
    "activePreterite": "formgåvo",
    "activePresent": "formger",
    "activeSupine": "formgett",
    "imperative": "formge",
    "activeInfinitive": "formge"
  },
  {
    "passivePreterite": "formgåvos",
    "passivePresent": "formgives",
    "passiveSupine": "formgetts",
    "passiveInfinitive": "formgivas",
    "activePreterite": "formgåvo",
    "activePresent": "formger",
    "activeSupine": "formgett",
    "imperative": "formge",
    "activeInfinitive": "formge"
  },
  {
    "passivePreterite": "formgavs",
    "passivePresent": "formges",
    "passiveSupine": "formgetts",
    "passiveInfinitive": "formgivas",
    "activePreterite": "formgåvo",
    "activePresent": "formger",
    "activeSupine": "formgett",
    "imperative": "formge",
    "activeInfinitive": "formge"
  },
  {
    "passivePreterite": "formgåvos",
    "passivePresent": "formges",
    "passiveSupine": "formgetts",
    "passiveInfinitive": "formgivas",
    "activePreterite": "formgåvo",
    "activePresent": "formger",
    "activeSupine": "formgett",
    "imperative": "formge",
    "activeInfinitive": "formge"
  },
  {
    "passivePreterite": "formgavs",
    "passivePresent": "formgives",
    "passiveSupine": "formgivits",
    "passiveInfinitive": "formgivas",
    "activePreterite": "formgåvo",
    "activePresent": "formger",
    "activeSupine": "formgett",
    "imperative": "formge",
    "activeInfinitive": "formge"
  },
  {
    "passivePreterite": "formgåvos",
    "passivePresent": "formgives",
    "passiveSupine": "formgivits",
    "passiveInfinitive": "formgivas",
    "activePreterite": "formgåvo",
    "activePresent": "formger",
    "activeSupine": "formgett",
    "imperative": "formge",
    "activeInfinitive": "formge"
  },
  {
    "passivePreterite": "formgavs",
    "passivePresent": "formges",
    "passiveSupine": "formgivits",
    "passiveInfinitive": "formgivas",
    "activePreterite": "formgåvo",
    "activePresent": "formger",
    "activeSupine": "formgett",
    "imperative": "formge",
    "activeInfinitive": "formge"
  },
  {
    "passivePreterite": "formgåvos",
    "passivePresent": "formges",
    "passiveSupine": "formgivits",
    "passiveInfinitive": "formgivas",
    "activePreterite": "formgåvo",
    "activePresent": "formger",
    "activeSupine": "formgett",
    "imperative": "formge",
    "activeInfinitive": "formge"
  },
  {
    "passivePreterite": "formgavs",
    "passivePresent": "formgives",
    "passiveSupine": "formgetts",
    "passiveInfinitive": "formges",
    "activePreterite": "formgåvo",
    "activePresent": "formger",
    "activeSupine": "formgett",
    "imperative": "formge",
    "activeInfinitive": "formge"
  },
  {
    "passivePreterite": "formgåvos",
    "passivePresent": "formgives",
    "passiveSupine": "formgetts",
    "passiveInfinitive": "formges",
    "activePreterite": "formgåvo",
    "activePresent": "formger",
    "activeSupine": "formgett",
    "imperative": "formge",
    "activeInfinitive": "formge"
  },
  {
    "passivePreterite": "formgavs",
    "passivePresent": "formges",
    "passiveSupine": "formgetts",
    "passiveInfinitive": "formges",
    "activePreterite": "formgåvo",
    "activePresent": "formger",
    "activeSupine": "formgett",
    "imperative": "formge",
    "activeInfinitive": "formge"
  },
  {
    "passivePreterite": "formgåvos",
    "passivePresent": "formges",
    "passiveSupine": "formgetts",
    "passiveInfinitive": "formges",
    "activePreterite": "formgåvo",
    "activePresent": "formger",
    "activeSupine": "formgett",
    "imperative": "formge",
    "activeInfinitive": "formge"
  },
  {
    "passivePreterite": "formgavs",
    "passivePresent": "formgives",
    "passiveSupine": "formgivits",
    "passiveInfinitive": "formges",
    "activePreterite": "formgåvo",
    "activePresent": "formger",
    "activeSupine": "formgett",
    "imperative": "formge",
    "activeInfinitive": "formge"
  },
  {
    "passivePreterite": "formgåvos",
    "passivePresent": "formgives",
    "passiveSupine": "formgivits",
    "passiveInfinitive": "formges",
    "activePreterite": "formgåvo",
    "activePresent": "formger",
    "activeSupine": "formgett",
    "imperative": "formge",
    "activeInfinitive": "formge"
  },
  {
    "passivePreterite": "formgavs",
    "passivePresent": "formges",
    "passiveSupine": "formgivits",
    "passiveInfinitive": "formges",
    "activePreterite": "formgåvo",
    "activePresent": "formger",
    "activeSupine": "formgett",
    "imperative": "formge",
    "activeInfinitive": "formge"
  },
  {
    "passivePreterite": "formgåvos",
    "passivePresent": "formges",
    "passiveSupine": "formgivits",
    "passiveInfinitive": "formges",
    "activePreterite": "formgåvo",
    "activePresent": "formger",
    "activeSupine": "formgett",
    "imperative": "formge",
    "activeInfinitive": "formge"
  },
  {
    "passivePreterite": "formgavs",
    "passivePresent": "formgives",
    "passiveSupine": "formgetts",
    "passiveInfinitive": "formgivas",
    "activePreterite": "formgav",
    "activePresent": "formgiver",
    "activeSupine": "formgivit",
    "imperative": "formge",
    "activeInfinitive": "formge"
  },
  {
    "passivePreterite": "formgåvos",
    "passivePresent": "formgives",
    "passiveSupine": "formgetts",
    "passiveInfinitive": "formgivas",
    "activePreterite": "formgav",
    "activePresent": "formgiver",
    "activeSupine": "formgivit",
    "imperative": "formge",
    "activeInfinitive": "formge"
  },
  {
    "passivePreterite": "formgavs",
    "passivePresent": "formges",
    "passiveSupine": "formgetts",
    "passiveInfinitive": "formgivas",
    "activePreterite": "formgav",
    "activePresent": "formgiver",
    "activeSupine": "formgivit",
    "imperative": "formge",
    "activeInfinitive": "formge"
  },
  {
    "passivePreterite": "formgåvos",
    "passivePresent": "formges",
    "passiveSupine": "formgetts",
    "passiveInfinitive": "formgivas",
    "activePreterite": "formgav",
    "activePresent": "formgiver",
    "activeSupine": "formgivit",
    "imperative": "formge",
    "activeInfinitive": "formge"
  },
  {
    "passivePreterite": "formgavs",
    "passivePresent": "formgives",
    "passiveSupine": "formgivits",
    "passiveInfinitive": "formgivas",
    "activePreterite": "formgav",
    "activePresent": "formgiver",
    "activeSupine": "formgivit",
    "imperative": "formge",
    "activeInfinitive": "formge"
  },
  {
    "passivePreterite": "formgåvos",
    "passivePresent": "formgives",
    "passiveSupine": "formgivits",
    "passiveInfinitive": "formgivas",
    "activePreterite": "formgav",
    "activePresent": "formgiver",
    "activeSupine": "formgivit",
    "imperative": "formge",
    "activeInfinitive": "formge"
  },
  {
    "passivePreterite": "formgavs",
    "passivePresent": "formges",
    "passiveSupine": "formgivits",
    "passiveInfinitive": "formgivas",
    "activePreterite": "formgav",
    "activePresent": "formgiver",
    "activeSupine": "formgivit",
    "imperative": "formge",
    "activeInfinitive": "formge"
  },
  {
    "passivePreterite": "formgåvos",
    "passivePresent": "formges",
    "passiveSupine": "formgivits",
    "passiveInfinitive": "formgivas",
    "activePreterite": "formgav",
    "activePresent": "formgiver",
    "activeSupine": "formgivit",
    "imperative": "formge",
    "activeInfinitive": "formge"
  },
  {
    "passivePreterite": "formgavs",
    "passivePresent": "formgives",
    "passiveSupine": "formgetts",
    "passiveInfinitive": "formges",
    "activePreterite": "formgav",
    "activePresent": "formgiver",
    "activeSupine": "formgivit",
    "imperative": "formge",
    "activeInfinitive": "formge"
  },
  {
    "passivePreterite": "formgåvos",
    "passivePresent": "formgives",
    "passiveSupine": "formgetts",
    "passiveInfinitive": "formges",
    "activePreterite": "formgav",
    "activePresent": "formgiver",
    "activeSupine": "formgivit",
    "imperative": "formge",
    "activeInfinitive": "formge"
  },
  {
    "passivePreterite": "formgavs",
    "passivePresent": "formges",
    "passiveSupine": "formgetts",
    "passiveInfinitive": "formges",
    "activePreterite": "formgav",
    "activePresent": "formgiver",
    "activeSupine": "formgivit",
    "imperative": "formge",
    "activeInfinitive": "formge"
  },
  {
    "passivePreterite": "formgåvos",
    "passivePresent": "formges",
    "passiveSupine": "formgetts",
    "passiveInfinitive": "formges",
    "activePreterite": "formgav",
    "activePresent": "formgiver",
    "activeSupine": "formgivit",
    "imperative": "formge",
    "activeInfinitive": "formge"
  },
  {
    "passivePreterite": "formgavs",
    "passivePresent": "formgives",
    "passiveSupine": "formgivits",
    "passiveInfinitive": "formges",
    "activePreterite": "formgav",
    "activePresent": "formgiver",
    "activeSupine": "formgivit",
    "imperative": "formge",
    "activeInfinitive": "formge"
  },
  {
    "passivePreterite": "formgåvos",
    "passivePresent": "formgives",
    "passiveSupine": "formgivits",
    "passiveInfinitive": "formges",
    "activePreterite": "formgav",
    "activePresent": "formgiver",
    "activeSupine": "formgivit",
    "imperative": "formge",
    "activeInfinitive": "formge"
  },
  {
    "passivePreterite": "formgavs",
    "passivePresent": "formges",
    "passiveSupine": "formgivits",
    "passiveInfinitive": "formges",
    "activePreterite": "formgav",
    "activePresent": "formgiver",
    "activeSupine": "formgivit",
    "imperative": "formge",
    "activeInfinitive": "formge"
  },
  {
    "passivePreterite": "formgåvos",
    "passivePresent": "formges",
    "passiveSupine": "formgivits",
    "passiveInfinitive": "formges",
    "activePreterite": "formgav",
    "activePresent": "formgiver",
    "activeSupine": "formgivit",
    "imperative": "formge",
    "activeInfinitive": "formge"
  },
  {
    "passivePreterite": "formgavs",
    "passivePresent": "formgives",
    "passiveSupine": "formgetts",
    "passiveInfinitive": "formgivas",
    "activePreterite": "formgåvo",
    "activePresent": "formgiver",
    "activeSupine": "formgivit",
    "imperative": "formge",
    "activeInfinitive": "formge"
  },
  {
    "passivePreterite": "formgåvos",
    "passivePresent": "formgives",
    "passiveSupine": "formgetts",
    "passiveInfinitive": "formgivas",
    "activePreterite": "formgåvo",
    "activePresent": "formgiver",
    "activeSupine": "formgivit",
    "imperative": "formge",
    "activeInfinitive": "formge"
  },
  {
    "passivePreterite": "formgavs",
    "passivePresent": "formges",
    "passiveSupine": "formgetts",
    "passiveInfinitive": "formgivas",
    "activePreterite": "formgåvo",
    "activePresent": "formgiver",
    "activeSupine": "formgivit",
    "imperative": "formge",
    "activeInfinitive": "formge"
  },
  {
    "passivePreterite": "formgåvos",
    "passivePresent": "formges",
    "passiveSupine": "formgetts",
    "passiveInfinitive": "formgivas",
    "activePreterite": "formgåvo",
    "activePresent": "formgiver",
    "activeSupine": "formgivit",
    "imperative": "formge",
    "activeInfinitive": "formge"
  },
  {
    "passivePreterite": "formgavs",
    "passivePresent": "formgives",
    "passiveSupine": "formgivits",
    "passiveInfinitive": "formgivas",
    "activePreterite": "formgåvo",
    "activePresent": "formgiver",
    "activeSupine": "formgivit",
    "imperative": "formge",
    "activeInfinitive": "formge"
  },
  {
    "passivePreterite": "formgåvos",
    "passivePresent": "formgives",
    "passiveSupine": "formgivits",
    "passiveInfinitive": "formgivas",
    "activePreterite": "formgåvo",
    "activePresent": "formgiver",
    "activeSupine": "formgivit",
    "imperative": "formge",
    "activeInfinitive": "formge"
  },
  {
    "passivePreterite": "formgavs",
    "passivePresent": "formges",
    "passiveSupine": "formgivits",
    "passiveInfinitive": "formgivas",
    "activePreterite": "formgåvo",
    "activePresent": "formgiver",
    "activeSupine": "formgivit",
    "imperative": "formge",
    "activeInfinitive": "formge"
  },
  {
    "passivePreterite": "formgåvos",
    "passivePresent": "formges",
    "passiveSupine": "formgivits",
    "passiveInfinitive": "formgivas",
    "activePreterite": "formgåvo",
    "activePresent": "formgiver",
    "activeSupine": "formgivit",
    "imperative": "formge",
    "activeInfinitive": "formge"
  },
  {
    "passivePreterite": "formgavs",
    "passivePresent": "formgives",
    "passiveSupine": "formgetts",
    "passiveInfinitive": "formges",
    "activePreterite": "formgåvo",
    "activePresent": "formgiver",
    "activeSupine": "formgivit",
    "imperative": "formge",
    "activeInfinitive": "formge"
  },
  {
    "passivePreterite": "formgåvos",
    "passivePresent": "formgives",
    "passiveSupine": "formgetts",
    "passiveInfinitive": "formges",
    "activePreterite": "formgåvo",
    "activePresent": "formgiver",
    "activeSupine": "formgivit",
    "imperative": "formge",
    "activeInfinitive": "formge"
  },
  {
    "passivePreterite": "formgavs",
    "passivePresent": "formges",
    "passiveSupine": "formgetts",
    "passiveInfinitive": "formges",
    "activePreterite": "formgåvo",
    "activePresent": "formgiver",
    "activeSupine": "formgivit",
    "imperative": "formge",
    "activeInfinitive": "formge"
  },
  {
    "passivePreterite": "formgåvos",
    "passivePresent": "formges",
    "passiveSupine": "formgetts",
    "passiveInfinitive": "formges",
    "activePreterite": "formgåvo",
    "activePresent": "formgiver",
    "activeSupine": "formgivit",
    "imperative": "formge",
    "activeInfinitive": "formge"
  },
  {
    "passivePreterite": "formgavs",
    "passivePresent": "formgives",
    "passiveSupine": "formgivits",
    "passiveInfinitive": "formges",
    "activePreterite": "formgåvo",
    "activePresent": "formgiver",
    "activeSupine": "formgivit",
    "imperative": "formge",
    "activeInfinitive": "formge"
  },
  {
    "passivePreterite": "formgåvos",
    "passivePresent": "formgives",
    "passiveSupine": "formgivits",
    "passiveInfinitive": "formges",
    "activePreterite": "formgåvo",
    "activePresent": "formgiver",
    "activeSupine": "formgivit",
    "imperative": "formge",
    "activeInfinitive": "formge"
  },
  {
    "passivePreterite": "formgavs",
    "passivePresent": "formges",
    "passiveSupine": "formgivits",
    "passiveInfinitive": "formges",
    "activePreterite": "formgåvo",
    "activePresent": "formgiver",
    "activeSupine": "formgivit",
    "imperative": "formge",
    "activeInfinitive": "formge"
  },
  {
    "passivePreterite": "formgåvos",
    "passivePresent": "formges",
    "passiveSupine": "formgivits",
    "passiveInfinitive": "formges",
    "activePreterite": "formgåvo",
    "activePresent": "formgiver",
    "activeSupine": "formgivit",
    "imperative": "formge",
    "activeInfinitive": "formge"
  },
  {
    "passivePreterite": "formgavs",
    "passivePresent": "formgives",
    "passiveSupine": "formgetts",
    "passiveInfinitive": "formgivas",
    "activePreterite": "formgav",
    "activePresent": "formger",
    "activeSupine": "formgivit",
    "imperative": "formge",
    "activeInfinitive": "formge"
  },
  {
    "passivePreterite": "formgåvos",
    "passivePresent": "formgives",
    "passiveSupine": "formgetts",
    "passiveInfinitive": "formgivas",
    "activePreterite": "formgav",
    "activePresent": "formger",
    "activeSupine": "formgivit",
    "imperative": "formge",
    "activeInfinitive": "formge"
  },
  {
    "passivePreterite": "formgavs",
    "passivePresent": "formges",
    "passiveSupine": "formgetts",
    "passiveInfinitive": "formgivas",
    "activePreterite": "formgav",
    "activePresent": "formger",
    "activeSupine": "formgivit",
    "imperative": "formge",
    "activeInfinitive": "formge"
  },
  {
    "passivePreterite": "formgåvos",
    "passivePresent": "formges",
    "passiveSupine": "formgetts",
    "passiveInfinitive": "formgivas",
    "activePreterite": "formgav",
    "activePresent": "formger",
    "activeSupine": "formgivit",
    "imperative": "formge",
    "activeInfinitive": "formge"
  },
  {
    "passivePreterite": "formgavs",
    "passivePresent": "formgives",
    "passiveSupine": "formgivits",
    "passiveInfinitive": "formgivas",
    "activePreterite": "formgav",
    "activePresent": "formger",
    "activeSupine": "formgivit",
    "imperative": "formge",
    "activeInfinitive": "formge"
  },
  {
    "passivePreterite": "formgåvos",
    "passivePresent": "formgives",
    "passiveSupine": "formgivits",
    "passiveInfinitive": "formgivas",
    "activePreterite": "formgav",
    "activePresent": "formger",
    "activeSupine": "formgivit",
    "imperative": "formge",
    "activeInfinitive": "formge"
  },
  {
    "passivePreterite": "formgavs",
    "passivePresent": "formges",
    "passiveSupine": "formgivits",
    "passiveInfinitive": "formgivas",
    "activePreterite": "formgav",
    "activePresent": "formger",
    "activeSupine": "formgivit",
    "imperative": "formge",
    "activeInfinitive": "formge"
  },
  {
    "passivePreterite": "formgåvos",
    "passivePresent": "formges",
    "passiveSupine": "formgivits",
    "passiveInfinitive": "formgivas",
    "activePreterite": "formgav",
    "activePresent": "formger",
    "activeSupine": "formgivit",
    "imperative": "formge",
    "activeInfinitive": "formge"
  },
  {
    "passivePreterite": "formgavs",
    "passivePresent": "formgives",
    "passiveSupine": "formgetts",
    "passiveInfinitive": "formges",
    "activePreterite": "formgav",
    "activePresent": "formger",
    "activeSupine": "formgivit",
    "imperative": "formge",
    "activeInfinitive": "formge"
  },
  {
    "passivePreterite": "formgåvos",
    "passivePresent": "formgives",
    "passiveSupine": "formgetts",
    "passiveInfinitive": "formges",
    "activePreterite": "formgav",
    "activePresent": "formger",
    "activeSupine": "formgivit",
    "imperative": "formge",
    "activeInfinitive": "formge"
  },
  {
    "passivePreterite": "formgavs",
    "passivePresent": "formges",
    "passiveSupine": "formgetts",
    "passiveInfinitive": "formges",
    "activePreterite": "formgav",
    "activePresent": "formger",
    "activeSupine": "formgivit",
    "imperative": "formge",
    "activeInfinitive": "formge"
  },
  {
    "passivePreterite": "formgåvos",
    "passivePresent": "formges",
    "passiveSupine": "formgetts",
    "passiveInfinitive": "formges",
    "activePreterite": "formgav",
    "activePresent": "formger",
    "activeSupine": "formgivit",
    "imperative": "formge",
    "activeInfinitive": "formge"
  },
  {
    "passivePreterite": "formgavs",
    "passivePresent": "formgives",
    "passiveSupine": "formgivits",
    "passiveInfinitive": "formges",
    "activePreterite": "formgav",
    "activePresent": "formger",
    "activeSupine": "formgivit",
    "imperative": "formge",
    "activeInfinitive": "formge"
  },
  {
    "passivePreterite": "formgåvos",
    "passivePresent": "formgives",
    "passiveSupine": "formgivits",
    "passiveInfinitive": "formges",
    "activePreterite": "formgav",
    "activePresent": "formger",
    "activeSupine": "formgivit",
    "imperative": "formge",
    "activeInfinitive": "formge"
  },
  {
    "passivePreterite": "kransades",
    "passivePresent": "kransas",
    "passiveSupine": "kransats",
    "passiveInfinitive": "kransas",
    "activePreterite": "kransade",
    "activePresent": "kransar",
    "activeSupine": "kransat",
    "imperative": "kransa",
    "activeInfinitive": "kransa"
  },
  {
    "passivePreterite": "krattades",
    "passivePresent": "krattas",
    "passiveSupine": "krattats",
    "passiveInfinitive": "krattas",
    "activePreterite": "krattade",
    "activePresent": "krattar",
    "activeSupine": "krattat",
    "imperative": "kratta",
    "activeInfinitive": "kratta"
  },
  {
    "passivePreterite": "krisades",
    "passivePresent": "krisas",
    "passiveSupine": "krisats",
    "passiveInfinitive": "krisas",
    "activePreterite": "krisade",
    "activePresent": "krisar",
    "activeSupine": "krisat",
    "imperative": "krisa",
    "activeInfinitive": "krisa"
  },
  {
    "passivePreterite": "kroppsvisiterades",
    "passivePresent": "kroppsvisiteras",
    "passiveSupine": "kroppsvisiterats",
    "passiveInfinitive": "kroppsvisiteras",
    "activePreterite": "kroppsvisiterade",
    "activePresent": "kroppsvisiterar",
    "activeSupine": "kroppsvisiterat",
    "imperative": "kroppsvisitera",
    "activeInfinitive": "kroppsvisitera"
  },
  {
    "passivePreterite": "kryllades",
    "passivePresent": "kryllas",
    "passiveSupine": "kryllats",
    "passiveInfinitive": "kryllas",
    "activePreterite": "kryllade",
    "activePresent": "kryllar",
    "activeSupine": "kryllat",
    "imperative": "krylla",
    "activeInfinitive": "krylla"
  },
  {
    "passivePreterite": "kryssades",
    "passivePresent": "kryssas",
    "passiveSupine": "kryssats",
    "passiveInfinitive": "kryssas",
    "activePreterite": "kryssade",
    "activePresent": "kryssar",
    "activeSupine": "kryssat",
    "imperative": "kryssa",
    "activeInfinitive": "kryssa"
  },
  {
    "passivePreterite": "krystades",
    "passivePresent": "krystas",
    "passiveSupine": "krystats",
    "passiveInfinitive": "krystas",
    "activePreterite": "krystade",
    "activePresent": "krystar",
    "activeSupine": "krystat",
    "imperative": "krysta",
    "activeInfinitive": "krysta"
  },
  {
    "passivePreterite": "kullkastades",
    "passivePresent": "kullkastas",
    "passiveSupine": "kullkastats",
    "passiveInfinitive": "kullkastas",
    "activePreterite": "kullkastade",
    "activePresent": "kullkastar",
    "activeSupine": "kullkastat",
    "imperative": "kullkasta",
    "activeInfinitive": "kullkasta"
  },
  {
    "passivePreterite": "kultiverades",
    "passivePresent": "kultiveras",
    "passiveSupine": "kultiverats",
    "passiveInfinitive": "kultiveras",
    "activePreterite": "kultiverade",
    "activePresent": "kultiverar",
    "activeSupine": "kultiverat",
    "imperative": "kultivera",
    "activeInfinitive": "kultivera"
  },
  {
    "passivePreterite": "kvoterades",
    "passivePresent": "kvoteras",
    "passiveSupine": "kvoterats",
    "passiveInfinitive": "kvoteras",
    "activePreterite": "kvoterade",
    "activePresent": "kvoterar",
    "activeSupine": "kvoterat",
    "imperative": "kvotera",
    "activeInfinitive": "kvotera"
  },
  {
    "passivePreterite": "lagstiftades",
    "passivePresent": "lagstiftas",
    "passiveSupine": "lagstiftats",
    "passiveInfinitive": "lagstiftas",
    "activePreterite": "lagstiftade",
    "activePresent": "lagstiftar",
    "activeSupine": "lagstiftat",
    "imperative": "lagstifta",
    "activeInfinitive": "lagstifta"
  },
  {
    "passivePreterite": "struttades",
    "passivePresent": "struttas",
    "passiveSupine": "struttats",
    "passiveInfinitive": "struttas",
    "activePreterite": "struttade",
    "activePresent": "struttar",
    "activeSupine": "struttat",
    "imperative": "strutta",
    "activeInfinitive": "strutta"
  },
  {
    "passivePreterite": "svindlades",
    "passivePresent": "svindlas",
    "passiveSupine": "svindlats",
    "passiveInfinitive": "svindlas",
    "activePreterite": "svindlade",
    "activePresent": "svindlar",
    "activeSupine": "svindlat",
    "imperative": "svindla",
    "activeInfinitive": "svindla"
  },
  {
    "passivePreterite": "svanns",
    "passivePresent": "svinns",
    "passiveSupine": "svunnits",
    "passiveInfinitive": "svinnas",
    "activePreterite": "svann",
    "activePresent": "svinner",
    "activeSupine": "svunnit",
    "imperative": "svinn",
    "activeInfinitive": "svinna"
  },
  {
    "passivePreterite": "sönderdelades",
    "passivePresent": "sönderdelas",
    "passiveSupine": "sönderdelats",
    "passiveInfinitive": "sönderdelas",
    "activePreterite": "sönderdelade",
    "activePresent": "sönderdelar",
    "activeSupine": "sönderdelat",
    "imperative": "sönderdela",
    "activeInfinitive": "sönderdela"
  },
  {
    "passivePreterite": "tarvades",
    "passivePresent": "tarvas",
    "passiveSupine": "tarvats",
    "passiveInfinitive": "tarvas",
    "activePreterite": "tarvade",
    "activePresent": "tarvar",
    "activeSupine": "tarvat",
    "imperative": "tarva",
    "activeInfinitive": "tarva"
  },
  {
    "passivePreterite": "timrades",
    "passivePresent": "timras",
    "passiveSupine": "timrats",
    "passiveInfinitive": "timras",
    "activePreterite": "timrade",
    "activePresent": "timrar",
    "activeSupine": "timrat",
    "imperative": "timra",
    "activeInfinitive": "timra"
  },
  {
    "passivePreterite": "tjattrades",
    "passivePresent": "tjattras",
    "passiveSupine": "tjattrats",
    "passiveInfinitive": "tjattras",
    "activePreterite": "tjattrade",
    "activePresent": "tjattrar",
    "activeSupine": "tjattrat",
    "imperative": "tjattra",
    "activeInfinitive": "tjattra"
  },
  {
    "passivePreterite": "tjustes",
    "passivePresent": "tjusas",
    "passiveSupine": "tjusts",
    "passiveInfinitive": "tjusas",
    "activePreterite": "tjuste",
    "activePresent": "tjusar",
    "activeSupine": "tjust",
    "imperative": "tjusa",
    "activeInfinitive": "tjusa"
  },
  {
    "passivePreterite": "tolererades",
    "passivePresent": "tolereras",
    "passiveSupine": "tolererats",
    "passiveInfinitive": "tolereras",
    "activePreterite": "tolererade",
    "activePresent": "tolererar",
    "activeSupine": "tolererat",
    "imperative": "tolerera",
    "activeInfinitive": "tolerera"
  },
  {
    "passivePreterite": "trimmades",
    "passivePresent": "trimmas",
    "passiveSupine": "trimmats",
    "passiveInfinitive": "trimmas",
    "activePreterite": "trimmade",
    "activePresent": "trimmar",
    "activeSupine": "trimmat",
    "imperative": "trimma",
    "activeInfinitive": "trimma"
  },
  {
    "passivePreterite": "trollades",
    "passivePresent": "trollas",
    "passiveSupine": "trollats",
    "passiveInfinitive": "trollas",
    "activePreterite": "trollade",
    "activePresent": "trollar",
    "activeSupine": "trollat",
    "imperative": "trolla",
    "activeInfinitive": "trolla"
  },
  {
    "passivePreterite": "tultades",
    "passivePresent": "tultas",
    "passiveSupine": "tultats",
    "passiveInfinitive": "tultas",
    "activePreterite": "tultade",
    "activePresent": "tultar",
    "activeSupine": "tultat",
    "imperative": "tulta",
    "activeInfinitive": "tulta"
  },
  {
    "passivePreterite": "tyngdes",
    "passivePresent": "tyngs",
    "passiveSupine": "tyngts",
    "passiveInfinitive": "tyngas",
    "activePreterite": "tyngde",
    "activePresent": "tynger",
    "activeSupine": "tyngt",
    "imperative": "tyng",
    "activeInfinitive": "tynga"
  },
  {
    "passivePreterite": "tätades",
    "passivePresent": "tätas",
    "passiveSupine": "tätats",
    "passiveInfinitive": "tätas",
    "activePreterite": "tätade",
    "activePresent": "tätar",
    "activeSupine": "tätat",
    "imperative": "täta",
    "activeInfinitive": "täta"
  },
  {
    "passivePreterite": "ugnsgräddades",
    "passivePresent": "ugnsgräddas",
    "passiveSupine": "ugnsgräddats",
    "passiveInfinitive": "ugnsgräddas",
    "activePreterite": "ugnsgräddade",
    "activePresent": "ugnsgräddar",
    "activeSupine": "ugnsgräddat",
    "imperative": "ugnsgrädda",
    "activeInfinitive": "ugnsgrädda"
  },
  {
    "passivePreterite": "unnades",
    "passivePresent": "unnas",
    "passiveSupine": "unnats",
    "passiveInfinitive": "unnas",
    "activePreterite": "unnade",
    "activePresent": "unnar",
    "activeSupine": "unnat",
    "imperative": "unna",
    "activeInfinitive": "unna"
  },
  {
    "passivePreterite": "urskuldades",
    "passivePresent": "urskuldas",
    "passiveSupine": "urskuldats",
    "passiveInfinitive": "urskuldas",
    "activePreterite": "urskuldade",
    "activePresent": "urskuldar",
    "activeSupine": "urskuldat",
    "imperative": "urskulda",
    "activeInfinitive": "urskulda"
  },
  {
    "passivePreterite": "ursäktades",
    "passivePresent": "ursäktas",
    "passiveSupine": "ursäktats",
    "passiveInfinitive": "ursäktas",
    "activePreterite": "ursäktade",
    "activePresent": "ursäktar",
    "activeSupine": "ursäktat",
    "imperative": "ursäkta",
    "activeInfinitive": "ursäkta"
  },
  {
    "passivePreterite": "utackorderades",
    "passivePresent": "utackorderas",
    "passiveSupine": "utackorderats",
    "passiveInfinitive": "utackorderas",
    "activePreterite": "utackorderade",
    "activePresent": "utackorderar",
    "activeSupine": "utackorderat",
    "imperative": "utackordera",
    "activeInfinitive": "utackordera"
  },
  {
    "passivePreterite": "utbröts",
    "passivePresent": "utbryts",
    "passiveSupine": "utbrutits",
    "passiveInfinitive": "utbrytas",
    "activePreterite": "utbröt",
    "activePresent": "utbryter",
    "activeSupine": "utbrutit",
    "imperative": "utbryt",
    "activeInfinitive": "utbryta"
  },
  {
    "passivePreterite": "utfiskades",
    "passivePresent": "utfiskas",
    "passiveSupine": "utfiskats",
    "passiveInfinitive": "utfiskas",
    "activePreterite": "utfiskade",
    "activePresent": "utfiskar",
    "activeSupine": "utfiskat",
    "imperative": "utfiska",
    "activeInfinitive": "utfiska"
  },
  {
    "passivePreterite": "uträttades",
    "passivePresent": "uträttas",
    "passiveSupine": "uträttats",
    "passiveInfinitive": "uträttas",
    "activePreterite": "uträttade",
    "activePresent": "uträttar",
    "activeSupine": "uträttat",
    "imperative": "uträtta",
    "activeInfinitive": "uträtta"
  },
  {
    "passivePreterite": "utspisades",
    "passivePresent": "utspisas",
    "passiveSupine": "utspisats",
    "passiveInfinitive": "utspisas",
    "activePreterite": "utspisade",
    "activePresent": "utspisar",
    "activeSupine": "utspisat",
    "imperative": "utspisa",
    "activeInfinitive": "utspisa"
  },
  {
    "passivePreterite": "vaggades",
    "passivePresent": "vaggas",
    "passiveSupine": "vaggats",
    "passiveInfinitive": "vaggas",
    "activePreterite": "vaggade",
    "activePresent": "vaggar",
    "activeSupine": "vaggat",
    "imperative": "vagga",
    "activeInfinitive": "vagga"
  },
  {
    "passivePreterite": "vallades",
    "passivePresent": "vallas",
    "passiveSupine": "vallats",
    "passiveInfinitive": "vallas",
    "activePreterite": "vallade",
    "activePresent": "vallar",
    "activeSupine": "vallat",
    "imperative": "valla",
    "activeInfinitive": "valla"
  },
  {
    "passivePreterite": "varmkördes",
    "passivePresent": "varmkörs",
    "passiveSupine": "varmkörts",
    "passiveInfinitive": "varmköras",
    "activePreterite": "varmkörde",
    "activePresent": "varmkör",
    "activeSupine": "varmkört",
    "imperative": "varmkör",
    "activeInfinitive": "varmköra"
  },
  {
    "passivePreterite": "vaxades",
    "passivePresent": "vaxas",
    "passiveSupine": "vaxats",
    "passiveInfinitive": "vaxas",
    "activePreterite": "vaxade",
    "activePresent": "vaxar",
    "activeSupine": "vaxat",
    "imperative": "vaxa",
    "activeInfinitive": "vaxa"
  },
  {
    "passivePreterite": "vederlas",
    "passivePresent": "vederläggs",
    "passiveSupine": "vederlats",
    "passiveInfinitive": "vederläggas",
    "activePreterite": "vederla",
    "activePresent": "vederlägger",
    "activeSupine": "vederlat",
    "imperative": "vederlägg",
    "activeInfinitive": "vederlägga"
  },
  {
    "passivePreterite": "vegeterades",
    "passivePresent": "vegeteras",
    "passiveSupine": "vegeterats",
    "passiveInfinitive": "vegeteras",
    "activePreterite": "vegeterade",
    "activePresent": "vegeterar",
    "activeSupine": "vegeterat",
    "imperative": "vegetera",
    "activeInfinitive": "vegetera"
  },
  {
    "passivePreterite": "tänktes",
    "passivePresent": "tänkas",
    "passiveSupine": "tänkts",
    "passiveInfinitive": "tänkas",
    "activePreterite": "tänkte",
    "activePresent": "tänker",
    "activeSupine": "tänkt",
    "imperative": "tänk",
    "activeInfinitive": "tänka"
  },
  {
    "passivePreterite": "färdigställdes",
    "passivePresent": "färdigställs",
    "passiveSupine": "färdigställts",
    "passiveInfinitive": "färdigställas",
    "activePreterite": "färdigställde",
    "activePresent": "färdigställer",
    "activeSupine": "färdigställt",
    "imperative": "färdigställ",
    "activeInfinitive": "färdigställa"
  },
  {
    "passivePreterite": "uppgåvos",
    "passivePresent": "uppgives",
    "passiveSupine": "uppgetts",
    "passiveInfinitive": "uppges",
    "activePreterite": "uppgav",
    "activePresent": "uppgiver",
    "activeSupine": "uppgivit",
    "imperative": "uppgiv",
    "activeInfinitive": "uppgiva"
  },
  {
    "passivePreterite": "uppgavs",
    "passivePresent": "uppgives",
    "passiveSupine": "uppgetts",
    "passiveInfinitive": "uppges",
    "activePreterite": "uppgav",
    "activePresent": "uppgiver",
    "activeSupine": "uppgivit",
    "imperative": "uppgiv",
    "activeInfinitive": "uppgiva"
  },
  {
    "passivePreterite": "uppgåvos",
    "passivePresent": "uppges",
    "passiveSupine": "uppgetts",
    "passiveInfinitive": "uppges",
    "activePreterite": "uppgav",
    "activePresent": "uppgiver",
    "activeSupine": "uppgivit",
    "imperative": "uppgiv",
    "activeInfinitive": "uppgiva"
  },
  {
    "passivePreterite": "uppgavs",
    "passivePresent": "uppges",
    "passiveSupine": "uppgetts",
    "passiveInfinitive": "uppges",
    "activePreterite": "uppgav",
    "activePresent": "uppgiver",
    "activeSupine": "uppgivit",
    "imperative": "uppgiv",
    "activeInfinitive": "uppgiva"
  },
  {
    "passivePreterite": "uppgåvos",
    "passivePresent": "uppgives",
    "passiveSupine": "uppgivits",
    "passiveInfinitive": "uppges",
    "activePreterite": "uppgav",
    "activePresent": "uppgiver",
    "activeSupine": "uppgivit",
    "imperative": "uppgiv",
    "activeInfinitive": "uppgiva"
  },
  {
    "passivePreterite": "uppgavs",
    "passivePresent": "uppgives",
    "passiveSupine": "uppgivits",
    "passiveInfinitive": "uppges",
    "activePreterite": "uppgav",
    "activePresent": "uppgiver",
    "activeSupine": "uppgivit",
    "imperative": "uppgiv",
    "activeInfinitive": "uppgiva"
  },
  {
    "passivePreterite": "uppgåvos",
    "passivePresent": "uppges",
    "passiveSupine": "uppgivits",
    "passiveInfinitive": "uppges",
    "activePreterite": "uppgav",
    "activePresent": "uppgiver",
    "activeSupine": "uppgivit",
    "imperative": "uppgiv",
    "activeInfinitive": "uppgiva"
  },
  {
    "passivePreterite": "uppgavs",
    "passivePresent": "uppges",
    "passiveSupine": "uppgivits",
    "passiveInfinitive": "uppges",
    "activePreterite": "uppgav",
    "activePresent": "uppgiver",
    "activeSupine": "uppgivit",
    "imperative": "uppgiv",
    "activeInfinitive": "uppgiva"
  },
  {
    "passivePreterite": "uppgåvos",
    "passivePresent": "uppgives",
    "passiveSupine": "uppgetts",
    "passiveInfinitive": "uppgivas",
    "activePreterite": "uppgav",
    "activePresent": "uppgiver",
    "activeSupine": "uppgivit",
    "imperative": "uppgiv",
    "activeInfinitive": "uppgiva"
  },
  {
    "passivePreterite": "uppgavs",
    "passivePresent": "uppgives",
    "passiveSupine": "uppgetts",
    "passiveInfinitive": "uppgivas",
    "activePreterite": "uppgav",
    "activePresent": "uppgiver",
    "activeSupine": "uppgivit",
    "imperative": "uppgiv",
    "activeInfinitive": "uppgiva"
  },
  {
    "passivePreterite": "uppgåvos",
    "passivePresent": "uppges",
    "passiveSupine": "uppgetts",
    "passiveInfinitive": "uppgivas",
    "activePreterite": "uppgav",
    "activePresent": "uppgiver",
    "activeSupine": "uppgivit",
    "imperative": "uppgiv",
    "activeInfinitive": "uppgiva"
  },
  {
    "passivePreterite": "uppgavs",
    "passivePresent": "uppges",
    "passiveSupine": "uppgetts",
    "passiveInfinitive": "uppgivas",
    "activePreterite": "uppgav",
    "activePresent": "uppgiver",
    "activeSupine": "uppgivit",
    "imperative": "uppgiv",
    "activeInfinitive": "uppgiva"
  },
  {
    "passivePreterite": "uppgåvos",
    "passivePresent": "uppgives",
    "passiveSupine": "uppgivits",
    "passiveInfinitive": "uppgivas",
    "activePreterite": "uppgav",
    "activePresent": "uppgiver",
    "activeSupine": "uppgivit",
    "imperative": "uppgiv",
    "activeInfinitive": "uppgiva"
  },
  {
    "passivePreterite": "uppgavs",
    "passivePresent": "uppgives",
    "passiveSupine": "uppgivits",
    "passiveInfinitive": "uppgivas",
    "activePreterite": "uppgav",
    "activePresent": "uppgiver",
    "activeSupine": "uppgivit",
    "imperative": "uppgiv",
    "activeInfinitive": "uppgiva"
  },
  {
    "passivePreterite": "uppgåvos",
    "passivePresent": "uppges",
    "passiveSupine": "uppgivits",
    "passiveInfinitive": "uppgivas",
    "activePreterite": "uppgav",
    "activePresent": "uppgiver",
    "activeSupine": "uppgivit",
    "imperative": "uppgiv",
    "activeInfinitive": "uppgiva"
  },
  {
    "passivePreterite": "uppgavs",
    "passivePresent": "uppges",
    "passiveSupine": "uppgivits",
    "passiveInfinitive": "uppgivas",
    "activePreterite": "uppgav",
    "activePresent": "uppgiver",
    "activeSupine": "uppgivit",
    "imperative": "uppgiv",
    "activeInfinitive": "uppgiva"
  },
  {
    "passivePreterite": "uppgåvos",
    "passivePresent": "uppgives",
    "passiveSupine": "uppgetts",
    "passiveInfinitive": "uppges",
    "activePreterite": "uppgåvo",
    "activePresent": "uppgiver",
    "activeSupine": "uppgivit",
    "imperative": "uppgiv",
    "activeInfinitive": "uppgiva"
  },
  {
    "passivePreterite": "uppgavs",
    "passivePresent": "uppgives",
    "passiveSupine": "uppgetts",
    "passiveInfinitive": "uppges",
    "activePreterite": "uppgåvo",
    "activePresent": "uppgiver",
    "activeSupine": "uppgivit",
    "imperative": "uppgiv",
    "activeInfinitive": "uppgiva"
  },
  {
    "passivePreterite": "uppgåvos",
    "passivePresent": "uppges",
    "passiveSupine": "uppgetts",
    "passiveInfinitive": "uppges",
    "activePreterite": "uppgåvo",
    "activePresent": "uppgiver",
    "activeSupine": "uppgivit",
    "imperative": "uppgiv",
    "activeInfinitive": "uppgiva"
  },
  {
    "passivePreterite": "uppgavs",
    "passivePresent": "uppges",
    "passiveSupine": "uppgetts",
    "passiveInfinitive": "uppges",
    "activePreterite": "uppgåvo",
    "activePresent": "uppgiver",
    "activeSupine": "uppgivit",
    "imperative": "uppgiv",
    "activeInfinitive": "uppgiva"
  },
  {
    "passivePreterite": "uppgåvos",
    "passivePresent": "uppgives",
    "passiveSupine": "uppgivits",
    "passiveInfinitive": "uppges",
    "activePreterite": "uppgåvo",
    "activePresent": "uppgiver",
    "activeSupine": "uppgivit",
    "imperative": "uppgiv",
    "activeInfinitive": "uppgiva"
  },
  {
    "passivePreterite": "uppgavs",
    "passivePresent": "uppgives",
    "passiveSupine": "uppgivits",
    "passiveInfinitive": "uppges",
    "activePreterite": "uppgåvo",
    "activePresent": "uppgiver",
    "activeSupine": "uppgivit",
    "imperative": "uppgiv",
    "activeInfinitive": "uppgiva"
  },
  {
    "passivePreterite": "uppgåvos",
    "passivePresent": "uppges",
    "passiveSupine": "uppgivits",
    "passiveInfinitive": "uppges",
    "activePreterite": "uppgåvo",
    "activePresent": "uppgiver",
    "activeSupine": "uppgivit",
    "imperative": "uppgiv",
    "activeInfinitive": "uppgiva"
  },
  {
    "passivePreterite": "uppgavs",
    "passivePresent": "uppges",
    "passiveSupine": "uppgivits",
    "passiveInfinitive": "uppges",
    "activePreterite": "uppgåvo",
    "activePresent": "uppgiver",
    "activeSupine": "uppgivit",
    "imperative": "uppgiv",
    "activeInfinitive": "uppgiva"
  },
  {
    "passivePreterite": "uppgåvos",
    "passivePresent": "uppgives",
    "passiveSupine": "uppgetts",
    "passiveInfinitive": "uppgivas",
    "activePreterite": "uppgåvo",
    "activePresent": "uppgiver",
    "activeSupine": "uppgivit",
    "imperative": "uppgiv",
    "activeInfinitive": "uppgiva"
  },
  {
    "passivePreterite": "uppgavs",
    "passivePresent": "uppgives",
    "passiveSupine": "uppgetts",
    "passiveInfinitive": "uppgivas",
    "activePreterite": "uppgåvo",
    "activePresent": "uppgiver",
    "activeSupine": "uppgivit",
    "imperative": "uppgiv",
    "activeInfinitive": "uppgiva"
  },
  {
    "passivePreterite": "uppgåvos",
    "passivePresent": "uppges",
    "passiveSupine": "uppgetts",
    "passiveInfinitive": "uppgivas",
    "activePreterite": "uppgåvo",
    "activePresent": "uppgiver",
    "activeSupine": "uppgivit",
    "imperative": "uppgiv",
    "activeInfinitive": "uppgiva"
  },
  {
    "passivePreterite": "uppgavs",
    "passivePresent": "uppges",
    "passiveSupine": "uppgetts",
    "passiveInfinitive": "uppgivas",
    "activePreterite": "uppgåvo",
    "activePresent": "uppgiver",
    "activeSupine": "uppgivit",
    "imperative": "uppgiv",
    "activeInfinitive": "uppgiva"
  },
  {
    "passivePreterite": "uppgåvos",
    "passivePresent": "uppgives",
    "passiveSupine": "uppgivits",
    "passiveInfinitive": "uppgivas",
    "activePreterite": "uppgåvo",
    "activePresent": "uppgiver",
    "activeSupine": "uppgivit",
    "imperative": "uppgiv",
    "activeInfinitive": "uppgiva"
  },
  {
    "passivePreterite": "uppgavs",
    "passivePresent": "uppgives",
    "passiveSupine": "uppgivits",
    "passiveInfinitive": "uppgivas",
    "activePreterite": "uppgåvo",
    "activePresent": "uppgiver",
    "activeSupine": "uppgivit",
    "imperative": "uppgiv",
    "activeInfinitive": "uppgiva"
  },
  {
    "passivePreterite": "uppgåvos",
    "passivePresent": "uppges",
    "passiveSupine": "uppgivits",
    "passiveInfinitive": "uppgivas",
    "activePreterite": "uppgåvo",
    "activePresent": "uppgiver",
    "activeSupine": "uppgivit",
    "imperative": "uppgiv",
    "activeInfinitive": "uppgiva"
  },
  {
    "passivePreterite": "uppgavs",
    "passivePresent": "uppges",
    "passiveSupine": "uppgivits",
    "passiveInfinitive": "uppgivas",
    "activePreterite": "uppgåvo",
    "activePresent": "uppgiver",
    "activeSupine": "uppgivit",
    "imperative": "uppgiv",
    "activeInfinitive": "uppgiva"
  },
  {
    "passivePreterite": "uppgåvos",
    "passivePresent": "uppgives",
    "passiveSupine": "uppgetts",
    "passiveInfinitive": "uppges",
    "activePreterite": "uppgav",
    "activePresent": "uppger",
    "activeSupine": "uppgivit",
    "imperative": "uppgiv",
    "activeInfinitive": "uppgiva"
  },
  {
    "passivePreterite": "uppgavs",
    "passivePresent": "uppgives",
    "passiveSupine": "uppgetts",
    "passiveInfinitive": "uppges",
    "activePreterite": "uppgav",
    "activePresent": "uppger",
    "activeSupine": "uppgivit",
    "imperative": "uppgiv",
    "activeInfinitive": "uppgiva"
  },
  {
    "passivePreterite": "uppgåvos",
    "passivePresent": "uppges",
    "passiveSupine": "uppgetts",
    "passiveInfinitive": "uppges",
    "activePreterite": "uppgav",
    "activePresent": "uppger",
    "activeSupine": "uppgivit",
    "imperative": "uppgiv",
    "activeInfinitive": "uppgiva"
  },
  {
    "passivePreterite": "uppgavs",
    "passivePresent": "uppges",
    "passiveSupine": "uppgetts",
    "passiveInfinitive": "uppges",
    "activePreterite": "uppgav",
    "activePresent": "uppger",
    "activeSupine": "uppgivit",
    "imperative": "uppgiv",
    "activeInfinitive": "uppgiva"
  },
  {
    "passivePreterite": "uppgåvos",
    "passivePresent": "uppgives",
    "passiveSupine": "uppgivits",
    "passiveInfinitive": "uppges",
    "activePreterite": "uppgav",
    "activePresent": "uppger",
    "activeSupine": "uppgivit",
    "imperative": "uppgiv",
    "activeInfinitive": "uppgiva"
  },
  {
    "passivePreterite": "uppgavs",
    "passivePresent": "uppgives",
    "passiveSupine": "uppgivits",
    "passiveInfinitive": "uppges",
    "activePreterite": "uppgav",
    "activePresent": "uppger",
    "activeSupine": "uppgivit",
    "imperative": "uppgiv",
    "activeInfinitive": "uppgiva"
  },
  {
    "passivePreterite": "uppgåvos",
    "passivePresent": "uppges",
    "passiveSupine": "uppgivits",
    "passiveInfinitive": "uppges",
    "activePreterite": "uppgav",
    "activePresent": "uppger",
    "activeSupine": "uppgivit",
    "imperative": "uppgiv",
    "activeInfinitive": "uppgiva"
  },
  {
    "passivePreterite": "uppgavs",
    "passivePresent": "uppges",
    "passiveSupine": "uppgivits",
    "passiveInfinitive": "uppges",
    "activePreterite": "uppgav",
    "activePresent": "uppger",
    "activeSupine": "uppgivit",
    "imperative": "uppgiv",
    "activeInfinitive": "uppgiva"
  },
  {
    "passivePreterite": "uppgåvos",
    "passivePresent": "uppgives",
    "passiveSupine": "uppgetts",
    "passiveInfinitive": "uppgivas",
    "activePreterite": "uppgav",
    "activePresent": "uppger",
    "activeSupine": "uppgivit",
    "imperative": "uppgiv",
    "activeInfinitive": "uppgiva"
  },
  {
    "passivePreterite": "uppgavs",
    "passivePresent": "uppgives",
    "passiveSupine": "uppgetts",
    "passiveInfinitive": "uppgivas",
    "activePreterite": "uppgav",
    "activePresent": "uppger",
    "activeSupine": "uppgivit",
    "imperative": "uppgiv",
    "activeInfinitive": "uppgiva"
  },
  {
    "passivePreterite": "uppgåvos",
    "passivePresent": "uppges",
    "passiveSupine": "uppgetts",
    "passiveInfinitive": "uppgivas",
    "activePreterite": "uppgav",
    "activePresent": "uppger",
    "activeSupine": "uppgivit",
    "imperative": "uppgiv",
    "activeInfinitive": "uppgiva"
  },
  {
    "passivePreterite": "uppgavs",
    "passivePresent": "uppges",
    "passiveSupine": "uppgetts",
    "passiveInfinitive": "uppgivas",
    "activePreterite": "uppgav",
    "activePresent": "uppger",
    "activeSupine": "uppgivit",
    "imperative": "uppgiv",
    "activeInfinitive": "uppgiva"
  },
  {
    "passivePreterite": "uppgåvos",
    "passivePresent": "uppgives",
    "passiveSupine": "uppgivits",
    "passiveInfinitive": "uppgivas",
    "activePreterite": "uppgav",
    "activePresent": "uppger",
    "activeSupine": "uppgivit",
    "imperative": "uppgiv",
    "activeInfinitive": "uppgiva"
  },
  {
    "passivePreterite": "uppgavs",
    "passivePresent": "uppgives",
    "passiveSupine": "uppgivits",
    "passiveInfinitive": "uppgivas",
    "activePreterite": "uppgav",
    "activePresent": "uppger",
    "activeSupine": "uppgivit",
    "imperative": "uppgiv",
    "activeInfinitive": "uppgiva"
  },
  {
    "passivePreterite": "uppgåvos",
    "passivePresent": "uppges",
    "passiveSupine": "uppgivits",
    "passiveInfinitive": "uppgivas",
    "activePreterite": "uppgav",
    "activePresent": "uppger",
    "activeSupine": "uppgivit",
    "imperative": "uppgiv",
    "activeInfinitive": "uppgiva"
  },
  {
    "passivePreterite": "uppgavs",
    "passivePresent": "uppges",
    "passiveSupine": "uppgivits",
    "passiveInfinitive": "uppgivas",
    "activePreterite": "uppgav",
    "activePresent": "uppger",
    "activeSupine": "uppgivit",
    "imperative": "uppgiv",
    "activeInfinitive": "uppgiva"
  },
  {
    "passivePreterite": "uppgåvos",
    "passivePresent": "uppgives",
    "passiveSupine": "uppgetts",
    "passiveInfinitive": "uppges",
    "activePreterite": "uppgåvo",
    "activePresent": "uppger",
    "activeSupine": "uppgivit",
    "imperative": "uppgiv",
    "activeInfinitive": "uppgiva"
  },
  {
    "passivePreterite": "uppgavs",
    "passivePresent": "uppgives",
    "passiveSupine": "uppgetts",
    "passiveInfinitive": "uppges",
    "activePreterite": "uppgåvo",
    "activePresent": "uppger",
    "activeSupine": "uppgivit",
    "imperative": "uppgiv",
    "activeInfinitive": "uppgiva"
  },
  {
    "passivePreterite": "uppgåvos",
    "passivePresent": "uppges",
    "passiveSupine": "uppgetts",
    "passiveInfinitive": "uppges",
    "activePreterite": "uppgåvo",
    "activePresent": "uppger",
    "activeSupine": "uppgivit",
    "imperative": "uppgiv",
    "activeInfinitive": "uppgiva"
  },
  {
    "passivePreterite": "uppgavs",
    "passivePresent": "uppges",
    "passiveSupine": "uppgetts",
    "passiveInfinitive": "uppges",
    "activePreterite": "uppgåvo",
    "activePresent": "uppger",
    "activeSupine": "uppgivit",
    "imperative": "uppgiv",
    "activeInfinitive": "uppgiva"
  },
  {
    "passivePreterite": "uppgåvos",
    "passivePresent": "uppgives",
    "passiveSupine": "uppgivits",
    "passiveInfinitive": "uppges",
    "activePreterite": "uppgåvo",
    "activePresent": "uppger",
    "activeSupine": "uppgivit",
    "imperative": "uppgiv",
    "activeInfinitive": "uppgiva"
  },
  {
    "passivePreterite": "uppgavs",
    "passivePresent": "uppgives",
    "passiveSupine": "uppgivits",
    "passiveInfinitive": "uppges",
    "activePreterite": "uppgåvo",
    "activePresent": "uppger",
    "activeSupine": "uppgivit",
    "imperative": "uppgiv",
    "activeInfinitive": "uppgiva"
  },
  {
    "passivePreterite": "uppgåvos",
    "passivePresent": "uppges",
    "passiveSupine": "uppgivits",
    "passiveInfinitive": "uppges",
    "activePreterite": "uppgåvo",
    "activePresent": "uppger",
    "activeSupine": "uppgivit",
    "imperative": "uppgiv",
    "activeInfinitive": "uppgiva"
  },
  {
    "passivePreterite": "uppgavs",
    "passivePresent": "uppges",
    "passiveSupine": "uppgivits",
    "passiveInfinitive": "uppges",
    "activePreterite": "uppgåvo",
    "activePresent": "uppger",
    "activeSupine": "uppgivit",
    "imperative": "uppgiv",
    "activeInfinitive": "uppgiva"
  },
  {
    "passivePreterite": "uppgåvos",
    "passivePresent": "uppgives",
    "passiveSupine": "uppgetts",
    "passiveInfinitive": "uppgivas",
    "activePreterite": "uppgåvo",
    "activePresent": "uppger",
    "activeSupine": "uppgivit",
    "imperative": "uppgiv",
    "activeInfinitive": "uppgiva"
  },
  {
    "passivePreterite": "uppgavs",
    "passivePresent": "uppgives",
    "passiveSupine": "uppgetts",
    "passiveInfinitive": "uppgivas",
    "activePreterite": "uppgåvo",
    "activePresent": "uppger",
    "activeSupine": "uppgivit",
    "imperative": "uppgiv",
    "activeInfinitive": "uppgiva"
  },
  {
    "passivePreterite": "uppgåvos",
    "passivePresent": "uppges",
    "passiveSupine": "uppgetts",
    "passiveInfinitive": "uppgivas",
    "activePreterite": "uppgav",
    "activePresent": "uppgiver",
    "activeSupine": "uppgett",
    "imperative": "uppge",
    "activeInfinitive": "uppge"
  },
  {
    "passivePreterite": "uppgavs",
    "passivePresent": "uppges",
    "passiveSupine": "uppgetts",
    "passiveInfinitive": "uppgivas",
    "activePreterite": "uppgav",
    "activePresent": "uppgiver",
    "activeSupine": "uppgett",
    "imperative": "uppge",
    "activeInfinitive": "uppge"
  },
  {
    "passivePreterite": "uppgåvos",
    "passivePresent": "uppgives",
    "passiveSupine": "uppgivits",
    "passiveInfinitive": "uppgivas",
    "activePreterite": "uppgav",
    "activePresent": "uppgiver",
    "activeSupine": "uppgett",
    "imperative": "uppge",
    "activeInfinitive": "uppge"
  },
  {
    "passivePreterite": "uppgavs",
    "passivePresent": "uppgives",
    "passiveSupine": "uppgivits",
    "passiveInfinitive": "uppgivas",
    "activePreterite": "uppgav",
    "activePresent": "uppgiver",
    "activeSupine": "uppgett",
    "imperative": "uppge",
    "activeInfinitive": "uppge"
  },
  {
    "passivePreterite": "uppgåvos",
    "passivePresent": "uppges",
    "passiveSupine": "uppgivits",
    "passiveInfinitive": "uppgivas",
    "activePreterite": "uppgav",
    "activePresent": "uppgiver",
    "activeSupine": "uppgett",
    "imperative": "uppge",
    "activeInfinitive": "uppge"
  },
  {
    "passivePreterite": "uppgavs",
    "passivePresent": "uppges",
    "passiveSupine": "uppgivits",
    "passiveInfinitive": "uppgivas",
    "activePreterite": "uppgav",
    "activePresent": "uppgiver",
    "activeSupine": "uppgett",
    "imperative": "uppge",
    "activeInfinitive": "uppge"
  },
  {
    "passivePreterite": "uppgåvos",
    "passivePresent": "uppgives",
    "passiveSupine": "uppgetts",
    "passiveInfinitive": "uppges",
    "activePreterite": "uppgåvo",
    "activePresent": "uppgiver",
    "activeSupine": "uppgett",
    "imperative": "uppge",
    "activeInfinitive": "uppge"
  },
  {
    "passivePreterite": "uppgavs",
    "passivePresent": "uppgives",
    "passiveSupine": "uppgetts",
    "passiveInfinitive": "uppges",
    "activePreterite": "uppgåvo",
    "activePresent": "uppgiver",
    "activeSupine": "uppgett",
    "imperative": "uppge",
    "activeInfinitive": "uppge"
  },
  {
    "passivePreterite": "uppgåvos",
    "passivePresent": "uppges",
    "passiveSupine": "uppgetts",
    "passiveInfinitive": "uppges",
    "activePreterite": "uppgåvo",
    "activePresent": "uppgiver",
    "activeSupine": "uppgett",
    "imperative": "uppge",
    "activeInfinitive": "uppge"
  },
  {
    "passivePreterite": "uppgavs",
    "passivePresent": "uppges",
    "passiveSupine": "uppgetts",
    "passiveInfinitive": "uppges",
    "activePreterite": "uppgåvo",
    "activePresent": "uppgiver",
    "activeSupine": "uppgett",
    "imperative": "uppge",
    "activeInfinitive": "uppge"
  },
  {
    "passivePreterite": "uppgåvos",
    "passivePresent": "uppgives",
    "passiveSupine": "uppgivits",
    "passiveInfinitive": "uppges",
    "activePreterite": "uppgåvo",
    "activePresent": "uppgiver",
    "activeSupine": "uppgett",
    "imperative": "uppge",
    "activeInfinitive": "uppge"
  },
  {
    "passivePreterite": "uppgavs",
    "passivePresent": "uppgives",
    "passiveSupine": "uppgivits",
    "passiveInfinitive": "uppges",
    "activePreterite": "uppgåvo",
    "activePresent": "uppgiver",
    "activeSupine": "uppgett",
    "imperative": "uppge",
    "activeInfinitive": "uppge"
  },
  {
    "passivePreterite": "uppgåvos",
    "passivePresent": "uppges",
    "passiveSupine": "uppgivits",
    "passiveInfinitive": "uppges",
    "activePreterite": "uppgåvo",
    "activePresent": "uppgiver",
    "activeSupine": "uppgett",
    "imperative": "uppge",
    "activeInfinitive": "uppge"
  },
  {
    "passivePreterite": "uppgavs",
    "passivePresent": "uppges",
    "passiveSupine": "uppgivits",
    "passiveInfinitive": "uppges",
    "activePreterite": "uppgåvo",
    "activePresent": "uppgiver",
    "activeSupine": "uppgett",
    "imperative": "uppge",
    "activeInfinitive": "uppge"
  },
  {
    "passivePreterite": "uppgåvos",
    "passivePresent": "uppgives",
    "passiveSupine": "uppgetts",
    "passiveInfinitive": "uppgivas",
    "activePreterite": "uppgåvo",
    "activePresent": "uppgiver",
    "activeSupine": "uppgett",
    "imperative": "uppge",
    "activeInfinitive": "uppge"
  },
  {
    "passivePreterite": "uppgavs",
    "passivePresent": "uppgives",
    "passiveSupine": "uppgetts",
    "passiveInfinitive": "uppgivas",
    "activePreterite": "uppgåvo",
    "activePresent": "uppgiver",
    "activeSupine": "uppgett",
    "imperative": "uppge",
    "activeInfinitive": "uppge"
  },
  {
    "passivePreterite": "uppgåvos",
    "passivePresent": "uppges",
    "passiveSupine": "uppgetts",
    "passiveInfinitive": "uppgivas",
    "activePreterite": "uppgåvo",
    "activePresent": "uppgiver",
    "activeSupine": "uppgett",
    "imperative": "uppge",
    "activeInfinitive": "uppge"
  },
  {
    "passivePreterite": "uppgavs",
    "passivePresent": "uppges",
    "passiveSupine": "uppgetts",
    "passiveInfinitive": "uppgivas",
    "activePreterite": "uppgåvo",
    "activePresent": "uppgiver",
    "activeSupine": "uppgett",
    "imperative": "uppge",
    "activeInfinitive": "uppge"
  },
  {
    "passivePreterite": "uppgåvos",
    "passivePresent": "uppgives",
    "passiveSupine": "uppgivits",
    "passiveInfinitive": "uppgivas",
    "activePreterite": "uppgåvo",
    "activePresent": "uppgiver",
    "activeSupine": "uppgett",
    "imperative": "uppge",
    "activeInfinitive": "uppge"
  },
  {
    "passivePreterite": "uppgavs",
    "passivePresent": "uppgives",
    "passiveSupine": "uppgivits",
    "passiveInfinitive": "uppgivas",
    "activePreterite": "uppgåvo",
    "activePresent": "uppgiver",
    "activeSupine": "uppgett",
    "imperative": "uppge",
    "activeInfinitive": "uppge"
  },
  {
    "passivePreterite": "uppgåvos",
    "passivePresent": "uppges",
    "passiveSupine": "uppgivits",
    "passiveInfinitive": "uppgivas",
    "activePreterite": "uppgåvo",
    "activePresent": "uppgiver",
    "activeSupine": "uppgett",
    "imperative": "uppge",
    "activeInfinitive": "uppge"
  },
  {
    "passivePreterite": "uppgavs",
    "passivePresent": "uppges",
    "passiveSupine": "uppgivits",
    "passiveInfinitive": "uppgivas",
    "activePreterite": "uppgåvo",
    "activePresent": "uppgiver",
    "activeSupine": "uppgett",
    "imperative": "uppge",
    "activeInfinitive": "uppge"
  },
  {
    "passivePreterite": "uppgåvos",
    "passivePresent": "uppgives",
    "passiveSupine": "uppgetts",
    "passiveInfinitive": "uppges",
    "activePreterite": "uppgav",
    "activePresent": "uppger",
    "activeSupine": "uppgett",
    "imperative": "uppge",
    "activeInfinitive": "uppge"
  },
  {
    "passivePreterite": "uppgavs",
    "passivePresent": "uppgives",
    "passiveSupine": "uppgetts",
    "passiveInfinitive": "uppges",
    "activePreterite": "uppgav",
    "activePresent": "uppger",
    "activeSupine": "uppgett",
    "imperative": "uppge",
    "activeInfinitive": "uppge"
  },
  {
    "passivePreterite": "uppgåvos",
    "passivePresent": "uppges",
    "passiveSupine": "uppgetts",
    "passiveInfinitive": "uppges",
    "activePreterite": "uppgav",
    "activePresent": "uppger",
    "activeSupine": "uppgett",
    "imperative": "uppge",
    "activeInfinitive": "uppge"
  },
  {
    "passivePreterite": "uppgavs",
    "passivePresent": "uppges",
    "passiveSupine": "uppgetts",
    "passiveInfinitive": "uppges",
    "activePreterite": "uppgav",
    "activePresent": "uppger",
    "activeSupine": "uppgett",
    "imperative": "uppge",
    "activeInfinitive": "uppge"
  },
  {
    "passivePreterite": "uppgåvos",
    "passivePresent": "uppgives",
    "passiveSupine": "uppgivits",
    "passiveInfinitive": "uppges",
    "activePreterite": "uppgav",
    "activePresent": "uppger",
    "activeSupine": "uppgett",
    "imperative": "uppge",
    "activeInfinitive": "uppge"
  },
  {
    "passivePreterite": "uppgavs",
    "passivePresent": "uppgives",
    "passiveSupine": "uppgivits",
    "passiveInfinitive": "uppges",
    "activePreterite": "uppgav",
    "activePresent": "uppger",
    "activeSupine": "uppgett",
    "imperative": "uppge",
    "activeInfinitive": "uppge"
  },
  {
    "passivePreterite": "uppgåvos",
    "passivePresent": "uppges",
    "passiveSupine": "uppgivits",
    "passiveInfinitive": "uppges",
    "activePreterite": "uppgav",
    "activePresent": "uppger",
    "activeSupine": "uppgett",
    "imperative": "uppge",
    "activeInfinitive": "uppge"
  },
  {
    "passivePreterite": "uppgavs",
    "passivePresent": "uppges",
    "passiveSupine": "uppgivits",
    "passiveInfinitive": "uppges",
    "activePreterite": "uppgav",
    "activePresent": "uppger",
    "activeSupine": "uppgett",
    "imperative": "uppge",
    "activeInfinitive": "uppge"
  },
  {
    "passivePreterite": "uppgåvos",
    "passivePresent": "uppgives",
    "passiveSupine": "uppgetts",
    "passiveInfinitive": "uppgivas",
    "activePreterite": "uppgav",
    "activePresent": "uppger",
    "activeSupine": "uppgett",
    "imperative": "uppge",
    "activeInfinitive": "uppge"
  },
  {
    "passivePreterite": "uppgavs",
    "passivePresent": "uppgives",
    "passiveSupine": "uppgetts",
    "passiveInfinitive": "uppgivas",
    "activePreterite": "uppgav",
    "activePresent": "uppger",
    "activeSupine": "uppgett",
    "imperative": "uppge",
    "activeInfinitive": "uppge"
  },
  {
    "passivePreterite": "uppgåvos",
    "passivePresent": "uppges",
    "passiveSupine": "uppgetts",
    "passiveInfinitive": "uppgivas",
    "activePreterite": "uppgav",
    "activePresent": "uppger",
    "activeSupine": "uppgett",
    "imperative": "uppge",
    "activeInfinitive": "uppge"
  },
  {
    "passivePreterite": "uppgavs",
    "passivePresent": "uppges",
    "passiveSupine": "uppgetts",
    "passiveInfinitive": "uppgivas",
    "activePreterite": "uppgav",
    "activePresent": "uppger",
    "activeSupine": "uppgett",
    "imperative": "uppge",
    "activeInfinitive": "uppge"
  },
  {
    "passivePreterite": "uppgåvos",
    "passivePresent": "uppgives",
    "passiveSupine": "uppgivits",
    "passiveInfinitive": "uppgivas",
    "activePreterite": "uppgav",
    "activePresent": "uppger",
    "activeSupine": "uppgett",
    "imperative": "uppge",
    "activeInfinitive": "uppge"
  },
  {
    "passivePreterite": "uppgavs",
    "passivePresent": "uppgives",
    "passiveSupine": "uppgivits",
    "passiveInfinitive": "uppgivas",
    "activePreterite": "uppgav",
    "activePresent": "uppger",
    "activeSupine": "uppgett",
    "imperative": "uppge",
    "activeInfinitive": "uppge"
  },
  {
    "passivePreterite": "uppgåvos",
    "passivePresent": "uppges",
    "passiveSupine": "uppgivits",
    "passiveInfinitive": "uppgivas",
    "activePreterite": "uppgav",
    "activePresent": "uppger",
    "activeSupine": "uppgett",
    "imperative": "uppge",
    "activeInfinitive": "uppge"
  },
  {
    "passivePreterite": "uppgavs",
    "passivePresent": "uppges",
    "passiveSupine": "uppgivits",
    "passiveInfinitive": "uppgivas",
    "activePreterite": "uppgav",
    "activePresent": "uppger",
    "activeSupine": "uppgett",
    "imperative": "uppge",
    "activeInfinitive": "uppge"
  },
  {
    "passivePreterite": "uppgåvos",
    "passivePresent": "uppgives",
    "passiveSupine": "uppgetts",
    "passiveInfinitive": "uppges",
    "activePreterite": "uppgåvo",
    "activePresent": "uppger",
    "activeSupine": "uppgett",
    "imperative": "uppge",
    "activeInfinitive": "uppge"
  },
  {
    "passivePreterite": "uppgavs",
    "passivePresent": "uppgives",
    "passiveSupine": "uppgetts",
    "passiveInfinitive": "uppges",
    "activePreterite": "uppgåvo",
    "activePresent": "uppger",
    "activeSupine": "uppgett",
    "imperative": "uppge",
    "activeInfinitive": "uppge"
  },
  {
    "passivePreterite": "uppgåvos",
    "passivePresent": "uppges",
    "passiveSupine": "uppgetts",
    "passiveInfinitive": "uppges",
    "activePreterite": "uppgåvo",
    "activePresent": "uppger",
    "activeSupine": "uppgett",
    "imperative": "uppge",
    "activeInfinitive": "uppge"
  },
  {
    "passivePreterite": "uppgavs",
    "passivePresent": "uppges",
    "passiveSupine": "uppgetts",
    "passiveInfinitive": "uppges",
    "activePreterite": "uppgåvo",
    "activePresent": "uppger",
    "activeSupine": "uppgett",
    "imperative": "uppge",
    "activeInfinitive": "uppge"
  },
  {
    "passivePreterite": "uppgåvos",
    "passivePresent": "uppgives",
    "passiveSupine": "uppgivits",
    "passiveInfinitive": "uppges",
    "activePreterite": "uppgåvo",
    "activePresent": "uppger",
    "activeSupine": "uppgett",
    "imperative": "uppge",
    "activeInfinitive": "uppge"
  },
  {
    "passivePreterite": "uppgavs",
    "passivePresent": "uppgives",
    "passiveSupine": "uppgivits",
    "passiveInfinitive": "uppges",
    "activePreterite": "uppgåvo",
    "activePresent": "uppger",
    "activeSupine": "uppgett",
    "imperative": "uppge",
    "activeInfinitive": "uppge"
  },
  {
    "passivePreterite": "uppgåvos",
    "passivePresent": "uppges",
    "passiveSupine": "uppgivits",
    "passiveInfinitive": "uppges",
    "activePreterite": "uppgåvo",
    "activePresent": "uppger",
    "activeSupine": "uppgett",
    "imperative": "uppge",
    "activeInfinitive": "uppge"
  },
  {
    "passivePreterite": "uppgavs",
    "passivePresent": "uppges",
    "passiveSupine": "uppgivits",
    "passiveInfinitive": "uppges",
    "activePreterite": "uppgåvo",
    "activePresent": "uppger",
    "activeSupine": "uppgett",
    "imperative": "uppge",
    "activeInfinitive": "uppge"
  },
  {
    "passivePreterite": "uppgåvos",
    "passivePresent": "uppgives",
    "passiveSupine": "uppgetts",
    "passiveInfinitive": "uppgivas",
    "activePreterite": "uppgåvo",
    "activePresent": "uppger",
    "activeSupine": "uppgett",
    "imperative": "uppge",
    "activeInfinitive": "uppge"
  },
  {
    "passivePreterite": "uppgavs",
    "passivePresent": "uppgives",
    "passiveSupine": "uppgetts",
    "passiveInfinitive": "uppgivas",
    "activePreterite": "uppgåvo",
    "activePresent": "uppger",
    "activeSupine": "uppgett",
    "imperative": "uppge",
    "activeInfinitive": "uppge"
  },
  {
    "passivePreterite": "uppgåvos",
    "passivePresent": "uppges",
    "passiveSupine": "uppgetts",
    "passiveInfinitive": "uppgivas",
    "activePreterite": "uppgåvo",
    "activePresent": "uppger",
    "activeSupine": "uppgett",
    "imperative": "uppge",
    "activeInfinitive": "uppge"
  },
  {
    "passivePreterite": "uppgavs",
    "passivePresent": "uppges",
    "passiveSupine": "uppgetts",
    "passiveInfinitive": "uppgivas",
    "activePreterite": "uppgåvo",
    "activePresent": "uppger",
    "activeSupine": "uppgett",
    "imperative": "uppge",
    "activeInfinitive": "uppge"
  },
  {
    "passivePreterite": "uppgåvos",
    "passivePresent": "uppgives",
    "passiveSupine": "uppgivits",
    "passiveInfinitive": "uppgivas",
    "activePreterite": "uppgåvo",
    "activePresent": "uppger",
    "activeSupine": "uppgett",
    "imperative": "uppge",
    "activeInfinitive": "uppge"
  },
  {
    "passivePreterite": "uppgavs",
    "passivePresent": "uppgives",
    "passiveSupine": "uppgivits",
    "passiveInfinitive": "uppgivas",
    "activePreterite": "uppgåvo",
    "activePresent": "uppger",
    "activeSupine": "uppgett",
    "imperative": "uppge",
    "activeInfinitive": "uppge"
  },
  {
    "passivePreterite": "uppgåvos",
    "passivePresent": "uppges",
    "passiveSupine": "uppgivits",
    "passiveInfinitive": "uppgivas",
    "activePreterite": "uppgåvo",
    "activePresent": "uppger",
    "activeSupine": "uppgett",
    "imperative": "uppge",
    "activeInfinitive": "uppge"
  },
  {
    "passivePreterite": "uppgavs",
    "passivePresent": "uppges",
    "passiveSupine": "uppgivits",
    "passiveInfinitive": "uppgivas",
    "activePreterite": "uppgåvo",
    "activePresent": "uppger",
    "activeSupine": "uppgett",
    "imperative": "uppge",
    "activeInfinitive": "uppge"
  },
  {
    "passivePreterite": "uteslöts",
    "passivePresent": "utesluts",
    "passiveSupine": "uteslutits",
    "passiveInfinitive": "uteslutas",
    "activePreterite": "uteslöt",
    "activePresent": "utesluter",
    "activeSupine": "uteslutit",
    "imperative": "uteslut",
    "activeInfinitive": "utesluta"
  },
  {
    "passivePreterite": "ingicks",
    "passivePresent": "ingås",
    "passiveSupine": "ingåtts",
    "passiveInfinitive": "ingås",
    "activePreterite": "ingick",
    "activePresent": "ingår",
    "activeSupine": "ingått",
    "imperative": "ingå",
    "activeInfinitive": "ingå"
  },
  {
    "passivePreterite": "tillhandahölls",
    "passivePresent": "tillhandahålls",
    "passiveSupine": "tillhandahållits",
    "passiveInfinitive": "tillhandahållas",
    "activePreterite": "tillhandahöll",
    "activePresent": "tillhandahåller",
    "activeSupine": "tillhandahållit",
    "imperative": "tillhandahåll",
    "activeInfinitive": "tillhandahålla"
  },
  {
    "passivePreterite": "tillhandahölls",
    "passivePresent": "tillhandahålls",
    "passiveSupine": "tillhandahållits",
    "passiveInfinitive": "tillhandahållas",
    "activePreterite": "tillhandahöll",
    "activePresent": "tillhandahåller",
    "activeSupine": "tillhandahållit",
    "imperative": "tillhandahåll",
    "activeInfinitive": "tillhandahålla"
  },
  {
    "passivePreterite": "tillhandahölls",
    "passivePresent": "tillhandahålls",
    "passiveSupine": "tillhandahållits",
    "passiveInfinitive": "tillhandahållas",
    "activePreterite": "tillhandahöll",
    "activePresent": "tillhandahåller",
    "activeSupine": "tillhandahållit",
    "imperative": "tillhandahåll",
    "activeInfinitive": "tillhandahålla"
  },
  {
    "passivePreterite": "tillhandahölls",
    "passivePresent": "tillhandahålls",
    "passiveSupine": "tillhandahållits",
    "passiveInfinitive": "tillhandahållas",
    "activePreterite": "tillhandahöll",
    "activePresent": "tillhandahåller",
    "activeSupine": "tillhandahållit",
    "imperative": "tillhandahåll",
    "activeInfinitive": "tillhandahålla"
  },
  {
    "passivePreterite": "skeddes",
    "passivePresent": "skes",
    "passiveSupine": "sketts",
    "passiveInfinitive": "skes",
    "activePreterite": "skedde",
    "activePresent": "sker",
    "activeSupine": "skett",
    "imperative": "ske",
    "activeInfinitive": "ske"
  },
  {
    "passivePreterite": "rasades",
    "passivePresent": "rasas",
    "passiveSupine": "rasats",
    "passiveInfinitive": "rasas",
    "activePreterite": "rasade",
    "activePresent": "rasar",
    "activeSupine": "rasat",
    "imperative": "rasa",
    "activeInfinitive": "rasa"
  },
  {
    "passivePreterite": "liknades",
    "passivePresent": "liknas",
    "passiveSupine": "liknats",
    "passiveInfinitive": "liknas",
    "activePreterite": "liknade",
    "activePresent": "liknar",
    "activeSupine": "liknat",
    "imperative": "likna",
    "activeInfinitive": "likna"
  },
  {
    "passivePreterite": "briefades",
    "passivePresent": "briefas",
    "passiveSupine": "briefats",
    "passiveInfinitive": "briefas",
    "activePreterite": "briefade",
    "activePresent": "briefar",
    "activeSupine": "briefat",
    "imperative": "briefa",
    "activeInfinitive": "briefa"
  },
  {
    "passivePreterite": "löddes",
    "passivePresent": "löds",
    "passiveSupine": "lötts",
    "passiveInfinitive": "lödas",
    "activePreterite": "lödde",
    "activePresent": "löder",
    "activeSupine": "lött",
    "imperative": "löd",
    "activeInfinitive": "löda"
  },
  {
    "passivePreterite": "invaldes",
    "passivePresent": "inväls",
    "passiveSupine": "invalts",
    "passiveInfinitive": "inväljas",
    "activePreterite": "invalde",
    "activePresent": "inväljer",
    "activeSupine": "invalt",
    "imperative": "invälj",
    "activeInfinitive": "invälja"
  },
  {
    "passivePreterite": "avancerades",
    "passivePresent": "avanceras",
    "passiveSupine": "avancerats",
    "passiveInfinitive": "avanceras",
    "activePreterite": "avancerade",
    "activePresent": "avancerar",
    "activeSupine": "avancerat",
    "imperative": "avancera",
    "activeInfinitive": "avancera"
  },
  {
    "passivePreterite": "stämdes",
    "passivePresent": "stäms",
    "passiveSupine": "stämts",
    "passiveInfinitive": "stämmas",
    "activePreterite": "stämde",
    "activePresent": "stämmer",
    "activeSupine": "stämt",
    "imperative": "stäm",
    "activeInfinitive": "stämma"
  },
  {
    "passivePreterite": "poängterades",
    "passivePresent": "poängteras",
    "passiveSupine": "poängterats",
    "passiveInfinitive": "poängteras",
    "activePreterite": "poängterade",
    "activePresent": "poängterar",
    "activeSupine": "poängterat",
    "imperative": "poängtera",
    "activeInfinitive": "poängtera"
  },
  {
    "passivePreterite": "späddes",
    "passivePresent": "späds",
    "passiveSupine": "spätts",
    "passiveInfinitive": "spädas",
    "activePreterite": "spädde",
    "activePresent": "späder",
    "activeSupine": "spätt",
    "imperative": "späd",
    "activeInfinitive": "späda"
  },
  {
    "passivePreterite": "såddes",
    "passivePresent": "sås",
    "passiveSupine": "såtts",
    "passiveInfinitive": "sås",
    "activePreterite": "sådde",
    "activePresent": "sår",
    "activeSupine": "sått",
    "imperative": "så",
    "activeInfinitive": "så"
  },
  {
    "passivePreterite": "kallades",
    "passivePresent": "kallas",
    "passiveSupine": "kallats",
    "passiveInfinitive": "kallas",
    "activePreterite": "kallade",
    "activePresent": "kallar",
    "activeSupine": "kallat",
    "imperative": "kalla",
    "activeInfinitive": "kalla"
  },
  {
    "passivePreterite": "gravsattes",
    "passivePresent": "gravsätts",
    "passiveSupine": "gravsatts",
    "passiveInfinitive": "gravsättas",
    "activePreterite": "gravsatte",
    "activePresent": "gravsätter",
    "activeSupine": "gravsatt",
    "imperative": "gravsätt",
    "activeInfinitive": "gravsätta"
  },
  {
    "passivePreterite": "inflyttades",
    "passivePresent": "inflyttas",
    "passiveSupine": "inflyttats",
    "passiveInfinitive": "inflyttas",
    "activePreterite": "inflyttade",
    "activePresent": "inflyttar",
    "activeSupine": "inflyttat",
    "imperative": "inflytta",
    "activeInfinitive": "inflytta"
  },
  {
    "passivePreterite": "halstrades",
    "passivePresent": "halstras",
    "passiveSupine": "halstrats",
    "passiveInfinitive": "halstras",
    "activePreterite": "halstrade",
    "activePresent": "halstrar",
    "activeSupine": "halstrat",
    "imperative": "halstra",
    "activeInfinitive": "halstra"
  },
  {
    "passivePreterite": "flaggades",
    "passivePresent": "flaggas",
    "passiveSupine": "flaggats",
    "passiveInfinitive": "flaggas",
    "activePreterite": "flaggade",
    "activePresent": "flaggar",
    "activeSupine": "flaggat",
    "imperative": "flagga",
    "activeInfinitive": "flagga"
  },
  {
    "passivePreterite": "improviserades",
    "passivePresent": "improviseras",
    "passiveSupine": "improviserats",
    "passiveInfinitive": "improviseras",
    "activePreterite": "improviserade",
    "activePresent": "improviserar",
    "activeSupine": "improviserat",
    "imperative": "improvisera",
    "activeInfinitive": "improvisera"
  },
  {
    "passivePreterite": "förstenades",
    "passivePresent": "förstenas",
    "passiveSupine": "förstenats",
    "passiveInfinitive": "förstenas",
    "activePreterite": "förstenade",
    "activePresent": "förstenar",
    "activeSupine": "förstenat",
    "imperative": "förstena",
    "activeInfinitive": "förstena"
  },
  {
    "passivePreterite": "chillades",
    "passivePresent": "chillas",
    "passiveSupine": "chillats",
    "passiveInfinitive": "chillas",
    "activePreterite": "chillade",
    "activePresent": "chillar",
    "activeSupine": "chillat",
    "imperative": "chilla",
    "activeInfinitive": "chilla"
  },
  {
    "passivePreterite": "lirkades",
    "passivePresent": "lirkas",
    "passiveSupine": "lirkats",
    "passiveInfinitive": "lirkas",
    "activePreterite": "lirkade",
    "activePresent": "lirkar",
    "activeSupine": "lirkat",
    "imperative": "lirka",
    "activeInfinitive": "lirka"
  },
  {
    "passivePreterite": "sammankallades",
    "passivePresent": "sammankallas",
    "passiveSupine": "sammankallats",
    "passiveInfinitive": "sammankallas",
    "activePreterite": "sammankallade",
    "activePresent": "sammankallar",
    "activeSupine": "sammankallat",
    "imperative": "sammankalla",
    "activeInfinitive": "sammankalla"
  },
  {
    "passivePreterite": "förfinskades",
    "passivePresent": "förfinskas",
    "passiveSupine": "förfinskats",
    "passiveInfinitive": "förfinskas",
    "activePreterite": "förfinskade",
    "activePresent": "förfinskar",
    "activeSupine": "förfinskat",
    "imperative": "förfinska",
    "activeInfinitive": "förfinska"
  },
  {
    "passivePreterite": "utelämnades",
    "passivePresent": "utelämnas",
    "passiveSupine": "utelämnats",
    "passiveInfinitive": "utelämnas",
    "activePreterite": "utelämnade",
    "activePresent": "utelämnar",
    "activeSupine": "utelämnat",
    "imperative": "utelämna",
    "activeInfinitive": "utelämna"
  },
  {
    "passivePreterite": "uppvaktades",
    "passivePresent": "uppvaktas",
    "passiveSupine": "uppvaktats",
    "passiveInfinitive": "uppvaktas",
    "activePreterite": "uppvaktade",
    "activePresent": "uppvaktar",
    "activeSupine": "uppvaktat",
    "imperative": "uppvakta",
    "activeInfinitive": "uppvakta"
  },
  {
    "passivePreterite": "vänsterklickades",
    "passivePresent": "vänsterklickas",
    "passiveSupine": "vänsterklickats",
    "passiveInfinitive": "vänsterklickas",
    "activePreterite": "vänsterklickade",
    "activePresent": "vänsterklickar",
    "activeSupine": "vänsterklickat",
    "imperative": "vänsterklicka",
    "activeInfinitive": "vänsterklicka"
  },
  {
    "passivePreterite": "vänstrades",
    "passivePresent": "vänstras",
    "passiveSupine": "vänstrats",
    "passiveInfinitive": "vänstras",
    "activePreterite": "vänstrade",
    "activePresent": "vänstrar",
    "activeSupine": "vänstrat",
    "imperative": "vänstra",
    "activeInfinitive": "vänstra"
  },
  {
    "passivePreterite": "överskuggades",
    "passivePresent": "överskuggas",
    "passiveSupine": "överskuggats",
    "passiveInfinitive": "överskuggas",
    "activePreterite": "överskuggade",
    "activePresent": "överskuggar",
    "activeSupine": "överskuggat",
    "imperative": "överskugga",
    "activeInfinitive": "överskugga"
  },
  {
    "passivePreterite": "knivhackades",
    "passivePresent": "knivhackas",
    "passiveSupine": "knivhackats",
    "passiveInfinitive": "knivhackas",
    "activePreterite": "knivhackade",
    "activePresent": "knivhackar",
    "activeSupine": "knivhackat",
    "imperative": "knivhacka",
    "activeInfinitive": "knivhacka"
  },
  {
    "passivePreterite": "serverades",
    "passivePresent": "serveras",
    "passiveSupine": "serverats",
    "passiveInfinitive": "serveras",
    "activePreterite": "serverade",
    "activePresent": "serverar",
    "activeSupine": "serverat",
    "imperative": "servera",
    "activeInfinitive": "servera"
  },
  {
    "passivePreterite": "omställdes",
    "passivePresent": "omställs",
    "passiveSupine": "omställts",
    "passiveInfinitive": "omställas",
    "activePreterite": "omställde",
    "activePresent": "omställer",
    "activeSupine": "omställt",
    "imperative": "omställ",
    "activeInfinitive": "omställa"
  },
  {
    "passivePreterite": "formgavs",
    "passivePresent": "formgives",
    "passiveSupine": "formgetts",
    "passiveInfinitive": "formgivas",
    "activePreterite": "formgav",
    "activePresent": "formgiver",
    "activeSupine": "formgett",
    "imperative": "formge",
    "activeInfinitive": "formge"
  },
  {
    "passivePreterite": "formgåvos",
    "passivePresent": "formgives",
    "passiveSupine": "formgetts",
    "passiveInfinitive": "formgivas",
    "activePreterite": "formgav",
    "activePresent": "formgiver",
    "activeSupine": "formgett",
    "imperative": "formge",
    "activeInfinitive": "formge"
  },
  {
    "passivePreterite": "formgavs",
    "passivePresent": "formges",
    "passiveSupine": "formgetts",
    "passiveInfinitive": "formgivas",
    "activePreterite": "formgav",
    "activePresent": "formgiver",
    "activeSupine": "formgett",
    "imperative": "formge",
    "activeInfinitive": "formge"
  },
  {
    "passivePreterite": "formgåvos",
    "passivePresent": "formges",
    "passiveSupine": "formgetts",
    "passiveInfinitive": "formgivas",
    "activePreterite": "formgav",
    "activePresent": "formgiver",
    "activeSupine": "formgett",
    "imperative": "formge",
    "activeInfinitive": "formge"
  },
  {
    "passivePreterite": "formgavs",
    "passivePresent": "formgives",
    "passiveSupine": "formgivits",
    "passiveInfinitive": "formgivas",
    "activePreterite": "formgav",
    "activePresent": "formgiver",
    "activeSupine": "formgett",
    "imperative": "formge",
    "activeInfinitive": "formge"
  },
  {
    "passivePreterite": "formgåvos",
    "passivePresent": "formgives",
    "passiveSupine": "formgivits",
    "passiveInfinitive": "formgivas",
    "activePreterite": "formgav",
    "activePresent": "formgiver",
    "activeSupine": "formgett",
    "imperative": "formge",
    "activeInfinitive": "formge"
  },
  {
    "passivePreterite": "formgavs",
    "passivePresent": "formges",
    "passiveSupine": "formgivits",
    "passiveInfinitive": "formgivas",
    "activePreterite": "formgav",
    "activePresent": "formgiver",
    "activeSupine": "formgett",
    "imperative": "formge",
    "activeInfinitive": "formge"
  },
  {
    "passivePreterite": "formgåvos",
    "passivePresent": "formges",
    "passiveSupine": "formgivits",
    "passiveInfinitive": "formgivas",
    "activePreterite": "formgav",
    "activePresent": "formgiver",
    "activeSupine": "formgett",
    "imperative": "formge",
    "activeInfinitive": "formge"
  },
  {
    "passivePreterite": "formgavs",
    "passivePresent": "formgives",
    "passiveSupine": "formgetts",
    "passiveInfinitive": "formges",
    "activePreterite": "formgav",
    "activePresent": "formgiver",
    "activeSupine": "formgett",
    "imperative": "formge",
    "activeInfinitive": "formge"
  },
  {
    "passivePreterite": "formgåvos",
    "passivePresent": "formgives",
    "passiveSupine": "formgetts",
    "passiveInfinitive": "formges",
    "activePreterite": "formgav",
    "activePresent": "formgiver",
    "activeSupine": "formgett",
    "imperative": "formge",
    "activeInfinitive": "formge"
  },
  {
    "passivePreterite": "formgavs",
    "passivePresent": "formges",
    "passiveSupine": "formgivits",
    "passiveInfinitive": "formges",
    "activePreterite": "formgav",
    "activePresent": "formger",
    "activeSupine": "formgivit",
    "imperative": "formge",
    "activeInfinitive": "formge"
  },
  {
    "passivePreterite": "formgåvos",
    "passivePresent": "formges",
    "passiveSupine": "formgivits",
    "passiveInfinitive": "formges",
    "activePreterite": "formgav",
    "activePresent": "formger",
    "activeSupine": "formgivit",
    "imperative": "formge",
    "activeInfinitive": "formge"
  },
  {
    "passivePreterite": "formgavs",
    "passivePresent": "formgives",
    "passiveSupine": "formgetts",
    "passiveInfinitive": "formgivas",
    "activePreterite": "formgåvo",
    "activePresent": "formger",
    "activeSupine": "formgivit",
    "imperative": "formge",
    "activeInfinitive": "formge"
  },
  {
    "passivePreterite": "formgåvos",
    "passivePresent": "formgives",
    "passiveSupine": "formgetts",
    "passiveInfinitive": "formgivas",
    "activePreterite": "formgåvo",
    "activePresent": "formger",
    "activeSupine": "formgivit",
    "imperative": "formge",
    "activeInfinitive": "formge"
  },
  {
    "passivePreterite": "formgavs",
    "passivePresent": "formges",
    "passiveSupine": "formgetts",
    "passiveInfinitive": "formgivas",
    "activePreterite": "formgåvo",
    "activePresent": "formger",
    "activeSupine": "formgivit",
    "imperative": "formge",
    "activeInfinitive": "formge"
  },
  {
    "passivePreterite": "formgåvos",
    "passivePresent": "formges",
    "passiveSupine": "formgetts",
    "passiveInfinitive": "formgivas",
    "activePreterite": "formgåvo",
    "activePresent": "formger",
    "activeSupine": "formgivit",
    "imperative": "formge",
    "activeInfinitive": "formge"
  },
  {
    "passivePreterite": "formgavs",
    "passivePresent": "formgives",
    "passiveSupine": "formgivits",
    "passiveInfinitive": "formgivas",
    "activePreterite": "formgåvo",
    "activePresent": "formger",
    "activeSupine": "formgivit",
    "imperative": "formge",
    "activeInfinitive": "formge"
  },
  {
    "passivePreterite": "formgåvos",
    "passivePresent": "formgives",
    "passiveSupine": "formgivits",
    "passiveInfinitive": "formgivas",
    "activePreterite": "formgåvo",
    "activePresent": "formger",
    "activeSupine": "formgivit",
    "imperative": "formge",
    "activeInfinitive": "formge"
  },
  {
    "passivePreterite": "formgavs",
    "passivePresent": "formges",
    "passiveSupine": "formgivits",
    "passiveInfinitive": "formgivas",
    "activePreterite": "formgåvo",
    "activePresent": "formger",
    "activeSupine": "formgivit",
    "imperative": "formge",
    "activeInfinitive": "formge"
  },
  {
    "passivePreterite": "formgåvos",
    "passivePresent": "formges",
    "passiveSupine": "formgivits",
    "passiveInfinitive": "formgivas",
    "activePreterite": "formgåvo",
    "activePresent": "formger",
    "activeSupine": "formgivit",
    "imperative": "formge",
    "activeInfinitive": "formge"
  },
  {
    "passivePreterite": "formgavs",
    "passivePresent": "formgives",
    "passiveSupine": "formgetts",
    "passiveInfinitive": "formges",
    "activePreterite": "formgåvo",
    "activePresent": "formger",
    "activeSupine": "formgivit",
    "imperative": "formge",
    "activeInfinitive": "formge"
  },
  {
    "passivePreterite": "formgåvos",
    "passivePresent": "formgives",
    "passiveSupine": "formgetts",
    "passiveInfinitive": "formges",
    "activePreterite": "formgåvo",
    "activePresent": "formger",
    "activeSupine": "formgivit",
    "imperative": "formge",
    "activeInfinitive": "formge"
  },
  {
    "passivePreterite": "formgavs",
    "passivePresent": "formges",
    "passiveSupine": "formgetts",
    "passiveInfinitive": "formges",
    "activePreterite": "formgåvo",
    "activePresent": "formger",
    "activeSupine": "formgivit",
    "imperative": "formge",
    "activeInfinitive": "formge"
  },
  {
    "passivePreterite": "formgåvos",
    "passivePresent": "formges",
    "passiveSupine": "formgetts",
    "passiveInfinitive": "formges",
    "activePreterite": "formgåvo",
    "activePresent": "formger",
    "activeSupine": "formgivit",
    "imperative": "formge",
    "activeInfinitive": "formge"
  },
  {
    "passivePreterite": "formgavs",
    "passivePresent": "formgives",
    "passiveSupine": "formgivits",
    "passiveInfinitive": "formges",
    "activePreterite": "formgåvo",
    "activePresent": "formger",
    "activeSupine": "formgivit",
    "imperative": "formge",
    "activeInfinitive": "formge"
  },
  {
    "passivePreterite": "formgåvos",
    "passivePresent": "formgives",
    "passiveSupine": "formgivits",
    "passiveInfinitive": "formges",
    "activePreterite": "formgåvo",
    "activePresent": "formger",
    "activeSupine": "formgivit",
    "imperative": "formge",
    "activeInfinitive": "formge"
  },
  {
    "passivePreterite": "formgavs",
    "passivePresent": "formges",
    "passiveSupine": "formgivits",
    "passiveInfinitive": "formges",
    "activePreterite": "formgåvo",
    "activePresent": "formger",
    "activeSupine": "formgivit",
    "imperative": "formge",
    "activeInfinitive": "formge"
  },
  {
    "passivePreterite": "formgåvos",
    "passivePresent": "formges",
    "passiveSupine": "formgivits",
    "passiveInfinitive": "formges",
    "activePreterite": "formgåvo",
    "activePresent": "formger",
    "activeSupine": "formgivit",
    "imperative": "formge",
    "activeInfinitive": "formge"
  },
  {
    "passivePreterite": "formgavs",
    "passivePresent": "formgives",
    "passiveSupine": "formgetts",
    "passiveInfinitive": "formgivas",
    "activePreterite": "formgav",
    "activePresent": "formgiver",
    "activeSupine": "formgett",
    "imperative": "formgiv",
    "activeInfinitive": "formge"
  },
  {
    "passivePreterite": "formgåvos",
    "passivePresent": "formgives",
    "passiveSupine": "formgetts",
    "passiveInfinitive": "formgivas",
    "activePreterite": "formgav",
    "activePresent": "formgiver",
    "activeSupine": "formgett",
    "imperative": "formgiv",
    "activeInfinitive": "formge"
  },
  {
    "passivePreterite": "formgavs",
    "passivePresent": "formges",
    "passiveSupine": "formgetts",
    "passiveInfinitive": "formgivas",
    "activePreterite": "formgav",
    "activePresent": "formgiver",
    "activeSupine": "formgett",
    "imperative": "formgiv",
    "activeInfinitive": "formge"
  },
  {
    "passivePreterite": "formgåvos",
    "passivePresent": "formges",
    "passiveSupine": "formgetts",
    "passiveInfinitive": "formgivas",
    "activePreterite": "formgav",
    "activePresent": "formgiver",
    "activeSupine": "formgett",
    "imperative": "formgiv",
    "activeInfinitive": "formge"
  },
  {
    "passivePreterite": "formgavs",
    "passivePresent": "formgives",
    "passiveSupine": "formgivits",
    "passiveInfinitive": "formgivas",
    "activePreterite": "formgav",
    "activePresent": "formgiver",
    "activeSupine": "formgett",
    "imperative": "formgiv",
    "activeInfinitive": "formge"
  },
  {
    "passivePreterite": "formgåvos",
    "passivePresent": "formgives",
    "passiveSupine": "formgivits",
    "passiveInfinitive": "formgivas",
    "activePreterite": "formgav",
    "activePresent": "formgiver",
    "activeSupine": "formgett",
    "imperative": "formgiv",
    "activeInfinitive": "formge"
  },
  {
    "passivePreterite": "formgavs",
    "passivePresent": "formges",
    "passiveSupine": "formgivits",
    "passiveInfinitive": "formgivas",
    "activePreterite": "formgav",
    "activePresent": "formgiver",
    "activeSupine": "formgett",
    "imperative": "formgiv",
    "activeInfinitive": "formge"
  },
  {
    "passivePreterite": "formgåvos",
    "passivePresent": "formges",
    "passiveSupine": "formgivits",
    "passiveInfinitive": "formgivas",
    "activePreterite": "formgav",
    "activePresent": "formgiver",
    "activeSupine": "formgett",
    "imperative": "formgiv",
    "activeInfinitive": "formge"
  },
  {
    "passivePreterite": "formgavs",
    "passivePresent": "formgives",
    "passiveSupine": "formgetts",
    "passiveInfinitive": "formges",
    "activePreterite": "formgav",
    "activePresent": "formgiver",
    "activeSupine": "formgett",
    "imperative": "formgiv",
    "activeInfinitive": "formge"
  },
  {
    "passivePreterite": "formgåvos",
    "passivePresent": "formgives",
    "passiveSupine": "formgetts",
    "passiveInfinitive": "formges",
    "activePreterite": "formgav",
    "activePresent": "formgiver",
    "activeSupine": "formgett",
    "imperative": "formgiv",
    "activeInfinitive": "formge"
  },
  {
    "passivePreterite": "formgavs",
    "passivePresent": "formges",
    "passiveSupine": "formgetts",
    "passiveInfinitive": "formges",
    "activePreterite": "formgav",
    "activePresent": "formgiver",
    "activeSupine": "formgett",
    "imperative": "formgiv",
    "activeInfinitive": "formge"
  },
  {
    "passivePreterite": "formgåvos",
    "passivePresent": "formges",
    "passiveSupine": "formgetts",
    "passiveInfinitive": "formges",
    "activePreterite": "formgav",
    "activePresent": "formgiver",
    "activeSupine": "formgett",
    "imperative": "formgiv",
    "activeInfinitive": "formge"
  },
  {
    "passivePreterite": "formgavs",
    "passivePresent": "formgives",
    "passiveSupine": "formgivits",
    "passiveInfinitive": "formges",
    "activePreterite": "formgav",
    "activePresent": "formgiver",
    "activeSupine": "formgett",
    "imperative": "formgiv",
    "activeInfinitive": "formge"
  },
  {
    "passivePreterite": "formgåvos",
    "passivePresent": "formgives",
    "passiveSupine": "formgivits",
    "passiveInfinitive": "formges",
    "activePreterite": "formgav",
    "activePresent": "formgiver",
    "activeSupine": "formgett",
    "imperative": "formgiv",
    "activeInfinitive": "formge"
  },
  {
    "passivePreterite": "formgavs",
    "passivePresent": "formges",
    "passiveSupine": "formgivits",
    "passiveInfinitive": "formges",
    "activePreterite": "formgav",
    "activePresent": "formgiver",
    "activeSupine": "formgett",
    "imperative": "formgiv",
    "activeInfinitive": "formge"
  },
  {
    "passivePreterite": "formgåvos",
    "passivePresent": "formges",
    "passiveSupine": "formgivits",
    "passiveInfinitive": "formges",
    "activePreterite": "formgav",
    "activePresent": "formgiver",
    "activeSupine": "formgett",
    "imperative": "formgiv",
    "activeInfinitive": "formge"
  },
  {
    "passivePreterite": "formgavs",
    "passivePresent": "formgives",
    "passiveSupine": "formgetts",
    "passiveInfinitive": "formgivas",
    "activePreterite": "formgåvo",
    "activePresent": "formgiver",
    "activeSupine": "formgett",
    "imperative": "formgiv",
    "activeInfinitive": "formge"
  },
  {
    "passivePreterite": "formgåvos",
    "passivePresent": "formgives",
    "passiveSupine": "formgetts",
    "passiveInfinitive": "formgivas",
    "activePreterite": "formgåvo",
    "activePresent": "formgiver",
    "activeSupine": "formgett",
    "imperative": "formgiv",
    "activeInfinitive": "formge"
  },
  {
    "passivePreterite": "formgavs",
    "passivePresent": "formges",
    "passiveSupine": "formgetts",
    "passiveInfinitive": "formgivas",
    "activePreterite": "formgåvo",
    "activePresent": "formgiver",
    "activeSupine": "formgett",
    "imperative": "formgiv",
    "activeInfinitive": "formge"
  },
  {
    "passivePreterite": "formgåvos",
    "passivePresent": "formges",
    "passiveSupine": "formgetts",
    "passiveInfinitive": "formgivas",
    "activePreterite": "formgåvo",
    "activePresent": "formgiver",
    "activeSupine": "formgett",
    "imperative": "formgiv",
    "activeInfinitive": "formge"
  },
  {
    "passivePreterite": "formgavs",
    "passivePresent": "formgives",
    "passiveSupine": "formgivits",
    "passiveInfinitive": "formgivas",
    "activePreterite": "formgåvo",
    "activePresent": "formgiver",
    "activeSupine": "formgett",
    "imperative": "formgiv",
    "activeInfinitive": "formge"
  },
  {
    "passivePreterite": "formgåvos",
    "passivePresent": "formgives",
    "passiveSupine": "formgivits",
    "passiveInfinitive": "formgivas",
    "activePreterite": "formgåvo",
    "activePresent": "formgiver",
    "activeSupine": "formgett",
    "imperative": "formgiv",
    "activeInfinitive": "formge"
  },
  {
    "passivePreterite": "formgavs",
    "passivePresent": "formges",
    "passiveSupine": "formgivits",
    "passiveInfinitive": "formgivas",
    "activePreterite": "formgåvo",
    "activePresent": "formgiver",
    "activeSupine": "formgett",
    "imperative": "formgiv",
    "activeInfinitive": "formge"
  },
  {
    "passivePreterite": "formgåvos",
    "passivePresent": "formges",
    "passiveSupine": "formgivits",
    "passiveInfinitive": "formgivas",
    "activePreterite": "formgåvo",
    "activePresent": "formgiver",
    "activeSupine": "formgett",
    "imperative": "formgiv",
    "activeInfinitive": "formge"
  },
  {
    "passivePreterite": "formgavs",
    "passivePresent": "formgives",
    "passiveSupine": "formgetts",
    "passiveInfinitive": "formges",
    "activePreterite": "formgåvo",
    "activePresent": "formgiver",
    "activeSupine": "formgett",
    "imperative": "formgiv",
    "activeInfinitive": "formge"
  },
  {
    "passivePreterite": "formgåvos",
    "passivePresent": "formgives",
    "passiveSupine": "formgetts",
    "passiveInfinitive": "formges",
    "activePreterite": "formgåvo",
    "activePresent": "formgiver",
    "activeSupine": "formgett",
    "imperative": "formgiv",
    "activeInfinitive": "formge"
  },
  {
    "passivePreterite": "formgavs",
    "passivePresent": "formges",
    "passiveSupine": "formgetts",
    "passiveInfinitive": "formges",
    "activePreterite": "formgåvo",
    "activePresent": "formgiver",
    "activeSupine": "formgett",
    "imperative": "formgiv",
    "activeInfinitive": "formge"
  },
  {
    "passivePreterite": "formgåvos",
    "passivePresent": "formges",
    "passiveSupine": "formgetts",
    "passiveInfinitive": "formges",
    "activePreterite": "formgåvo",
    "activePresent": "formgiver",
    "activeSupine": "formgett",
    "imperative": "formgiv",
    "activeInfinitive": "formge"
  },
  {
    "passivePreterite": "formgavs",
    "passivePresent": "formgives",
    "passiveSupine": "formgivits",
    "passiveInfinitive": "formges",
    "activePreterite": "formgåvo",
    "activePresent": "formgiver",
    "activeSupine": "formgett",
    "imperative": "formgiv",
    "activeInfinitive": "formge"
  },
  {
    "passivePreterite": "formgåvos",
    "passivePresent": "formgives",
    "passiveSupine": "formgivits",
    "passiveInfinitive": "formges",
    "activePreterite": "formgåvo",
    "activePresent": "formgiver",
    "activeSupine": "formgett",
    "imperative": "formgiv",
    "activeInfinitive": "formge"
  },
  {
    "passivePreterite": "formgavs",
    "passivePresent": "formges",
    "passiveSupine": "formgivits",
    "passiveInfinitive": "formges",
    "activePreterite": "formgåvo",
    "activePresent": "formgiver",
    "activeSupine": "formgett",
    "imperative": "formgiv",
    "activeInfinitive": "formge"
  },
  {
    "passivePreterite": "formgåvos",
    "passivePresent": "formges",
    "passiveSupine": "formgivits",
    "passiveInfinitive": "formges",
    "activePreterite": "formgåvo",
    "activePresent": "formgiver",
    "activeSupine": "formgett",
    "imperative": "formgiv",
    "activeInfinitive": "formge"
  },
  {
    "passivePreterite": "formgavs",
    "passivePresent": "formgives",
    "passiveSupine": "formgetts",
    "passiveInfinitive": "formgivas",
    "activePreterite": "formgav",
    "activePresent": "formger",
    "activeSupine": "formgett",
    "imperative": "formgiv",
    "activeInfinitive": "formge"
  },
  {
    "passivePreterite": "formgåvos",
    "passivePresent": "formgives",
    "passiveSupine": "formgetts",
    "passiveInfinitive": "formgivas",
    "activePreterite": "formgav",
    "activePresent": "formger",
    "activeSupine": "formgett",
    "imperative": "formgiv",
    "activeInfinitive": "formge"
  },
  {
    "passivePreterite": "formgavs",
    "passivePresent": "formges",
    "passiveSupine": "formgetts",
    "passiveInfinitive": "formgivas",
    "activePreterite": "formgav",
    "activePresent": "formger",
    "activeSupine": "formgett",
    "imperative": "formgiv",
    "activeInfinitive": "formge"
  },
  {
    "passivePreterite": "formgåvos",
    "passivePresent": "formges",
    "passiveSupine": "formgetts",
    "passiveInfinitive": "formgivas",
    "activePreterite": "formgav",
    "activePresent": "formger",
    "activeSupine": "formgett",
    "imperative": "formgiv",
    "activeInfinitive": "formge"
  },
  {
    "passivePreterite": "formgavs",
    "passivePresent": "formgives",
    "passiveSupine": "formgivits",
    "passiveInfinitive": "formgivas",
    "activePreterite": "formgav",
    "activePresent": "formger",
    "activeSupine": "formgett",
    "imperative": "formgiv",
    "activeInfinitive": "formge"
  },
  {
    "passivePreterite": "formgåvos",
    "passivePresent": "formgives",
    "passiveSupine": "formgivits",
    "passiveInfinitive": "formgivas",
    "activePreterite": "formgav",
    "activePresent": "formger",
    "activeSupine": "formgett",
    "imperative": "formgiv",
    "activeInfinitive": "formge"
  },
  {
    "passivePreterite": "formgavs",
    "passivePresent": "formges",
    "passiveSupine": "formgivits",
    "passiveInfinitive": "formgivas",
    "activePreterite": "formgav",
    "activePresent": "formger",
    "activeSupine": "formgett",
    "imperative": "formgiv",
    "activeInfinitive": "formge"
  },
  {
    "passivePreterite": "formgåvos",
    "passivePresent": "formges",
    "passiveSupine": "formgivits",
    "passiveInfinitive": "formgivas",
    "activePreterite": "formgav",
    "activePresent": "formger",
    "activeSupine": "formgett",
    "imperative": "formgiv",
    "activeInfinitive": "formge"
  },
  {
    "passivePreterite": "formgavs",
    "passivePresent": "formgives",
    "passiveSupine": "formgetts",
    "passiveInfinitive": "formges",
    "activePreterite": "formgav",
    "activePresent": "formger",
    "activeSupine": "formgett",
    "imperative": "formgiv",
    "activeInfinitive": "formge"
  },
  {
    "passivePreterite": "formgåvos",
    "passivePresent": "formgives",
    "passiveSupine": "formgetts",
    "passiveInfinitive": "formges",
    "activePreterite": "formgav",
    "activePresent": "formger",
    "activeSupine": "formgett",
    "imperative": "formgiv",
    "activeInfinitive": "formge"
  },
  {
    "passivePreterite": "formgavs",
    "passivePresent": "formges",
    "passiveSupine": "formgetts",
    "passiveInfinitive": "formges",
    "activePreterite": "formgav",
    "activePresent": "formger",
    "activeSupine": "formgett",
    "imperative": "formgiv",
    "activeInfinitive": "formge"
  },
  {
    "passivePreterite": "formgåvos",
    "passivePresent": "formges",
    "passiveSupine": "formgetts",
    "passiveInfinitive": "formges",
    "activePreterite": "formgav",
    "activePresent": "formger",
    "activeSupine": "formgett",
    "imperative": "formgiv",
    "activeInfinitive": "formge"
  },
  {
    "passivePreterite": "formgavs",
    "passivePresent": "formgives",
    "passiveSupine": "formgivits",
    "passiveInfinitive": "formges",
    "activePreterite": "formgav",
    "activePresent": "formger",
    "activeSupine": "formgett",
    "imperative": "formgiv",
    "activeInfinitive": "formge"
  },
  {
    "passivePreterite": "formgåvos",
    "passivePresent": "formgives",
    "passiveSupine": "formgivits",
    "passiveInfinitive": "formges",
    "activePreterite": "formgav",
    "activePresent": "formger",
    "activeSupine": "formgett",
    "imperative": "formgiv",
    "activeInfinitive": "formge"
  },
  {
    "passivePreterite": "formgavs",
    "passivePresent": "formges",
    "passiveSupine": "formgivits",
    "passiveInfinitive": "formges",
    "activePreterite": "formgav",
    "activePresent": "formger",
    "activeSupine": "formgett",
    "imperative": "formgiv",
    "activeInfinitive": "formge"
  },
  {
    "passivePreterite": "formgåvos",
    "passivePresent": "formges",
    "passiveSupine": "formgivits",
    "passiveInfinitive": "formges",
    "activePreterite": "formgav",
    "activePresent": "formger",
    "activeSupine": "formgett",
    "imperative": "formgiv",
    "activeInfinitive": "formge"
  },
  {
    "passivePreterite": "formgavs",
    "passivePresent": "formgives",
    "passiveSupine": "formgetts",
    "passiveInfinitive": "formgivas",
    "activePreterite": "formgåvo",
    "activePresent": "formger",
    "activeSupine": "formgett",
    "imperative": "formgiv",
    "activeInfinitive": "formge"
  },
  {
    "passivePreterite": "formgåvos",
    "passivePresent": "formgives",
    "passiveSupine": "formgetts",
    "passiveInfinitive": "formgivas",
    "activePreterite": "formgåvo",
    "activePresent": "formger",
    "activeSupine": "formgett",
    "imperative": "formgiv",
    "activeInfinitive": "formge"
  },
  {
    "passivePreterite": "formgavs",
    "passivePresent": "formges",
    "passiveSupine": "formgetts",
    "passiveInfinitive": "formgivas",
    "activePreterite": "formgåvo",
    "activePresent": "formger",
    "activeSupine": "formgett",
    "imperative": "formgiv",
    "activeInfinitive": "formge"
  },
  {
    "passivePreterite": "formgåvos",
    "passivePresent": "formges",
    "passiveSupine": "formgetts",
    "passiveInfinitive": "formgivas",
    "activePreterite": "formgåvo",
    "activePresent": "formger",
    "activeSupine": "formgett",
    "imperative": "formgiv",
    "activeInfinitive": "formge"
  },
  {
    "passivePreterite": "formgavs",
    "passivePresent": "formgives",
    "passiveSupine": "formgivits",
    "passiveInfinitive": "formgivas",
    "activePreterite": "formgåvo",
    "activePresent": "formger",
    "activeSupine": "formgett",
    "imperative": "formgiv",
    "activeInfinitive": "formge"
  },
  {
    "passivePreterite": "formgåvos",
    "passivePresent": "formgives",
    "passiveSupine": "formgivits",
    "passiveInfinitive": "formgivas",
    "activePreterite": "formgåvo",
    "activePresent": "formger",
    "activeSupine": "formgett",
    "imperative": "formgiv",
    "activeInfinitive": "formge"
  },
  {
    "passivePreterite": "formgavs",
    "passivePresent": "formges",
    "passiveSupine": "formgivits",
    "passiveInfinitive": "formgivas",
    "activePreterite": "formgåvo",
    "activePresent": "formger",
    "activeSupine": "formgett",
    "imperative": "formgiv",
    "activeInfinitive": "formge"
  },
  {
    "passivePreterite": "formgåvos",
    "passivePresent": "formges",
    "passiveSupine": "formgivits",
    "passiveInfinitive": "formgivas",
    "activePreterite": "formgåvo",
    "activePresent": "formger",
    "activeSupine": "formgett",
    "imperative": "formgiv",
    "activeInfinitive": "formge"
  },
  {
    "passivePreterite": "formgavs",
    "passivePresent": "formgives",
    "passiveSupine": "formgetts",
    "passiveInfinitive": "formges",
    "activePreterite": "formgåvo",
    "activePresent": "formger",
    "activeSupine": "formgett",
    "imperative": "formgiv",
    "activeInfinitive": "formge"
  },
  {
    "passivePreterite": "formgåvos",
    "passivePresent": "formgives",
    "passiveSupine": "formgetts",
    "passiveInfinitive": "formges",
    "activePreterite": "formgåvo",
    "activePresent": "formger",
    "activeSupine": "formgett",
    "imperative": "formgiv",
    "activeInfinitive": "formge"
  },
  {
    "passivePreterite": "formgavs",
    "passivePresent": "formges",
    "passiveSupine": "formgetts",
    "passiveInfinitive": "formges",
    "activePreterite": "formgåvo",
    "activePresent": "formger",
    "activeSupine": "formgett",
    "imperative": "formgiv",
    "activeInfinitive": "formge"
  },
  {
    "passivePreterite": "formgåvos",
    "passivePresent": "formges",
    "passiveSupine": "formgetts",
    "passiveInfinitive": "formges",
    "activePreterite": "formgåvo",
    "activePresent": "formger",
    "activeSupine": "formgett",
    "imperative": "formgiv",
    "activeInfinitive": "formge"
  },
  {
    "passivePreterite": "formgavs",
    "passivePresent": "formgives",
    "passiveSupine": "formgivits",
    "passiveInfinitive": "formges",
    "activePreterite": "formgåvo",
    "activePresent": "formger",
    "activeSupine": "formgett",
    "imperative": "formgiv",
    "activeInfinitive": "formge"
  },
  {
    "passivePreterite": "formgåvos",
    "passivePresent": "formgives",
    "passiveSupine": "formgivits",
    "passiveInfinitive": "formges",
    "activePreterite": "formgåvo",
    "activePresent": "formger",
    "activeSupine": "formgett",
    "imperative": "formgiv",
    "activeInfinitive": "formge"
  },
  {
    "passivePreterite": "formgavs",
    "passivePresent": "formges",
    "passiveSupine": "formgivits",
    "passiveInfinitive": "formges",
    "activePreterite": "formgåvo",
    "activePresent": "formger",
    "activeSupine": "formgett",
    "imperative": "formgiv",
    "activeInfinitive": "formge"
  },
  {
    "passivePreterite": "formgåvos",
    "passivePresent": "formges",
    "passiveSupine": "formgivits",
    "passiveInfinitive": "formges",
    "activePreterite": "formgåvo",
    "activePresent": "formger",
    "activeSupine": "formgett",
    "imperative": "formgiv",
    "activeInfinitive": "formge"
  },
  {
    "passivePreterite": "formgavs",
    "passivePresent": "formgives",
    "passiveSupine": "formgetts",
    "passiveInfinitive": "formgivas",
    "activePreterite": "formgav",
    "activePresent": "formgiver",
    "activeSupine": "formgivit",
    "imperative": "formgiv",
    "activeInfinitive": "formge"
  },
  {
    "passivePreterite": "formgåvos",
    "passivePresent": "formgives",
    "passiveSupine": "formgetts",
    "passiveInfinitive": "formgivas",
    "activePreterite": "formgav",
    "activePresent": "formgiver",
    "activeSupine": "formgivit",
    "imperative": "formgiv",
    "activeInfinitive": "formge"
  },
  {
    "passivePreterite": "formgavs",
    "passivePresent": "formges",
    "passiveSupine": "formgetts",
    "passiveInfinitive": "formgivas",
    "activePreterite": "formgav",
    "activePresent": "formgiver",
    "activeSupine": "formgivit",
    "imperative": "formgiv",
    "activeInfinitive": "formge"
  },
  {
    "passivePreterite": "formgåvos",
    "passivePresent": "formges",
    "passiveSupine": "formgetts",
    "passiveInfinitive": "formgivas",
    "activePreterite": "formgav",
    "activePresent": "formgiver",
    "activeSupine": "formgivit",
    "imperative": "formgiv",
    "activeInfinitive": "formge"
  },
  {
    "passivePreterite": "formgavs",
    "passivePresent": "formgives",
    "passiveSupine": "formgivits",
    "passiveInfinitive": "formgivas",
    "activePreterite": "formgav",
    "activePresent": "formgiver",
    "activeSupine": "formgivit",
    "imperative": "formgiv",
    "activeInfinitive": "formge"
  },
  {
    "passivePreterite": "formgåvos",
    "passivePresent": "formgives",
    "passiveSupine": "formgivits",
    "passiveInfinitive": "formgivas",
    "activePreterite": "formgav",
    "activePresent": "formgiver",
    "activeSupine": "formgivit",
    "imperative": "formgiv",
    "activeInfinitive": "formge"
  },
  {
    "passivePreterite": "formgavs",
    "passivePresent": "formges",
    "passiveSupine": "formgivits",
    "passiveInfinitive": "formgivas",
    "activePreterite": "formgav",
    "activePresent": "formgiver",
    "activeSupine": "formgivit",
    "imperative": "formgiv",
    "activeInfinitive": "formge"
  },
  {
    "passivePreterite": "formgåvos",
    "passivePresent": "formges",
    "passiveSupine": "formgivits",
    "passiveInfinitive": "formgivas",
    "activePreterite": "formgav",
    "activePresent": "formgiver",
    "activeSupine": "formgivit",
    "imperative": "formgiv",
    "activeInfinitive": "formge"
  },
  {
    "passivePreterite": "formgavs",
    "passivePresent": "formgives",
    "passiveSupine": "formgetts",
    "passiveInfinitive": "formges",
    "activePreterite": "formgav",
    "activePresent": "formgiver",
    "activeSupine": "formgivit",
    "imperative": "formgiv",
    "activeInfinitive": "formge"
  },
  {
    "passivePreterite": "formgåvos",
    "passivePresent": "formgives",
    "passiveSupine": "formgetts",
    "passiveInfinitive": "formges",
    "activePreterite": "formgav",
    "activePresent": "formgiver",
    "activeSupine": "formgivit",
    "imperative": "formgiv",
    "activeInfinitive": "formge"
  },
  {
    "passivePreterite": "formgavs",
    "passivePresent": "formges",
    "passiveSupine": "formgetts",
    "passiveInfinitive": "formges",
    "activePreterite": "formgav",
    "activePresent": "formgiver",
    "activeSupine": "formgivit",
    "imperative": "formgiv",
    "activeInfinitive": "formge"
  },
  {
    "passivePreterite": "formgåvos",
    "passivePresent": "formges",
    "passiveSupine": "formgetts",
    "passiveInfinitive": "formges",
    "activePreterite": "formgav",
    "activePresent": "formgiver",
    "activeSupine": "formgivit",
    "imperative": "formgiv",
    "activeInfinitive": "formge"
  },
  {
    "passivePreterite": "formgavs",
    "passivePresent": "formgives",
    "passiveSupine": "formgivits",
    "passiveInfinitive": "formges",
    "activePreterite": "formgav",
    "activePresent": "formgiver",
    "activeSupine": "formgivit",
    "imperative": "formgiv",
    "activeInfinitive": "formge"
  },
  {
    "passivePreterite": "formgåvos",
    "passivePresent": "formgives",
    "passiveSupine": "formgivits",
    "passiveInfinitive": "formges",
    "activePreterite": "formgav",
    "activePresent": "formgiver",
    "activeSupine": "formgivit",
    "imperative": "formgiv",
    "activeInfinitive": "formge"
  },
  {
    "passivePreterite": "formgavs",
    "passivePresent": "formges",
    "passiveSupine": "formgivits",
    "passiveInfinitive": "formges",
    "activePreterite": "formgav",
    "activePresent": "formgiver",
    "activeSupine": "formgivit",
    "imperative": "formgiv",
    "activeInfinitive": "formge"
  },
  {
    "passivePreterite": "formgåvos",
    "passivePresent": "formges",
    "passiveSupine": "formgivits",
    "passiveInfinitive": "formges",
    "activePreterite": "formgav",
    "activePresent": "formgiver",
    "activeSupine": "formgivit",
    "imperative": "formgiv",
    "activeInfinitive": "formge"
  },
  {
    "passivePreterite": "formgavs",
    "passivePresent": "formgives",
    "passiveSupine": "formgetts",
    "passiveInfinitive": "formgivas",
    "activePreterite": "formgåvo",
    "activePresent": "formgiver",
    "activeSupine": "formgivit",
    "imperative": "formgiv",
    "activeInfinitive": "formge"
  },
  {
    "passivePreterite": "formgåvos",
    "passivePresent": "formgives",
    "passiveSupine": "formgetts",
    "passiveInfinitive": "formgivas",
    "activePreterite": "formgåvo",
    "activePresent": "formgiver",
    "activeSupine": "formgivit",
    "imperative": "formgiv",
    "activeInfinitive": "formge"
  },
  {
    "passivePreterite": "formgavs",
    "passivePresent": "formges",
    "passiveSupine": "formgetts",
    "passiveInfinitive": "formgivas",
    "activePreterite": "formgåvo",
    "activePresent": "formgiver",
    "activeSupine": "formgivit",
    "imperative": "formgiv",
    "activeInfinitive": "formge"
  },
  {
    "passivePreterite": "formgåvos",
    "passivePresent": "formges",
    "passiveSupine": "formgetts",
    "passiveInfinitive": "formgivas",
    "activePreterite": "formgåvo",
    "activePresent": "formgiver",
    "activeSupine": "formgivit",
    "imperative": "formgiv",
    "activeInfinitive": "formge"
  },
  {
    "passivePreterite": "formgavs",
    "passivePresent": "formgives",
    "passiveSupine": "formgivits",
    "passiveInfinitive": "formgivas",
    "activePreterite": "formgåvo",
    "activePresent": "formgiver",
    "activeSupine": "formgivit",
    "imperative": "formgiv",
    "activeInfinitive": "formge"
  },
  {
    "passivePreterite": "formgåvos",
    "passivePresent": "formgives",
    "passiveSupine": "formgivits",
    "passiveInfinitive": "formgivas",
    "activePreterite": "formgåvo",
    "activePresent": "formgiver",
    "activeSupine": "formgivit",
    "imperative": "formgiv",
    "activeInfinitive": "formge"
  },
  {
    "passivePreterite": "formgavs",
    "passivePresent": "formges",
    "passiveSupine": "formgivits",
    "passiveInfinitive": "formgivas",
    "activePreterite": "formgåvo",
    "activePresent": "formgiver",
    "activeSupine": "formgivit",
    "imperative": "formgiv",
    "activeInfinitive": "formge"
  },
  {
    "passivePreterite": "formgåvos",
    "passivePresent": "formges",
    "passiveSupine": "formgivits",
    "passiveInfinitive": "formgivas",
    "activePreterite": "formgåvo",
    "activePresent": "formgiver",
    "activeSupine": "formgivit",
    "imperative": "formgiv",
    "activeInfinitive": "formge"
  },
  {
    "passivePreterite": "formgavs",
    "passivePresent": "formgives",
    "passiveSupine": "formgetts",
    "passiveInfinitive": "formges",
    "activePreterite": "formgåvo",
    "activePresent": "formgiver",
    "activeSupine": "formgivit",
    "imperative": "formgiv",
    "activeInfinitive": "formge"
  },
  {
    "passivePreterite": "formgåvos",
    "passivePresent": "formgives",
    "passiveSupine": "formgetts",
    "passiveInfinitive": "formges",
    "activePreterite": "formgåvo",
    "activePresent": "formgiver",
    "activeSupine": "formgivit",
    "imperative": "formgiv",
    "activeInfinitive": "formge"
  },
  {
    "passivePreterite": "formgavs",
    "passivePresent": "formges",
    "passiveSupine": "formgetts",
    "passiveInfinitive": "formges",
    "activePreterite": "formgåvo",
    "activePresent": "formgiver",
    "activeSupine": "formgivit",
    "imperative": "formgiv",
    "activeInfinitive": "formge"
  },
  {
    "passivePreterite": "formgåvos",
    "passivePresent": "formges",
    "passiveSupine": "formgetts",
    "passiveInfinitive": "formges",
    "activePreterite": "formgåvo",
    "activePresent": "formgiver",
    "activeSupine": "formgivit",
    "imperative": "formgiv",
    "activeInfinitive": "formge"
  },
  {
    "passivePreterite": "formgavs",
    "passivePresent": "formgives",
    "passiveSupine": "formgivits",
    "passiveInfinitive": "formges",
    "activePreterite": "formgåvo",
    "activePresent": "formgiver",
    "activeSupine": "formgivit",
    "imperative": "formgiv",
    "activeInfinitive": "formge"
  },
  {
    "passivePreterite": "formgåvos",
    "passivePresent": "formgives",
    "passiveSupine": "formgivits",
    "passiveInfinitive": "formges",
    "activePreterite": "formgåvo",
    "activePresent": "formgiver",
    "activeSupine": "formgivit",
    "imperative": "formgiv",
    "activeInfinitive": "formge"
  },
  {
    "passivePreterite": "formgavs",
    "passivePresent": "formges",
    "passiveSupine": "formgivits",
    "passiveInfinitive": "formges",
    "activePreterite": "formgåvo",
    "activePresent": "formgiver",
    "activeSupine": "formgivit",
    "imperative": "formgiv",
    "activeInfinitive": "formge"
  },
  {
    "passivePreterite": "formgåvos",
    "passivePresent": "formges",
    "passiveSupine": "formgivits",
    "passiveInfinitive": "formges",
    "activePreterite": "formgåvo",
    "activePresent": "formgiver",
    "activeSupine": "formgivit",
    "imperative": "formgiv",
    "activeInfinitive": "formge"
  },
  {
    "passivePreterite": "formgavs",
    "passivePresent": "formgives",
    "passiveSupine": "formgetts",
    "passiveInfinitive": "formgivas",
    "activePreterite": "formgav",
    "activePresent": "formger",
    "activeSupine": "formgivit",
    "imperative": "formgiv",
    "activeInfinitive": "formge"
  },
  {
    "passivePreterite": "formgåvos",
    "passivePresent": "formgives",
    "passiveSupine": "formgetts",
    "passiveInfinitive": "formgivas",
    "activePreterite": "formgav",
    "activePresent": "formger",
    "activeSupine": "formgivit",
    "imperative": "formgiv",
    "activeInfinitive": "formge"
  },
  {
    "passivePreterite": "formgavs",
    "passivePresent": "formges",
    "passiveSupine": "formgetts",
    "passiveInfinitive": "formgivas",
    "activePreterite": "formgav",
    "activePresent": "formger",
    "activeSupine": "formgivit",
    "imperative": "formgiv",
    "activeInfinitive": "formge"
  },
  {
    "passivePreterite": "formgåvos",
    "passivePresent": "formges",
    "passiveSupine": "formgetts",
    "passiveInfinitive": "formgivas",
    "activePreterite": "formgav",
    "activePresent": "formger",
    "activeSupine": "formgivit",
    "imperative": "formgiv",
    "activeInfinitive": "formge"
  },
  {
    "passivePreterite": "formgavs",
    "passivePresent": "formgives",
    "passiveSupine": "formgivits",
    "passiveInfinitive": "formgivas",
    "activePreterite": "formgav",
    "activePresent": "formger",
    "activeSupine": "formgivit",
    "imperative": "formgiv",
    "activeInfinitive": "formge"
  },
  {
    "passivePreterite": "formgåvos",
    "passivePresent": "formgives",
    "passiveSupine": "formgivits",
    "passiveInfinitive": "formgivas",
    "activePreterite": "formgav",
    "activePresent": "formger",
    "activeSupine": "formgivit",
    "imperative": "formgiv",
    "activeInfinitive": "formge"
  },
  {
    "passivePreterite": "formgavs",
    "passivePresent": "formges",
    "passiveSupine": "formgivits",
    "passiveInfinitive": "formgivas",
    "activePreterite": "formgav",
    "activePresent": "formger",
    "activeSupine": "formgivit",
    "imperative": "formgiv",
    "activeInfinitive": "formge"
  },
  {
    "passivePreterite": "formgåvos",
    "passivePresent": "formges",
    "passiveSupine": "formgivits",
    "passiveInfinitive": "formgivas",
    "activePreterite": "formgav",
    "activePresent": "formger",
    "activeSupine": "formgivit",
    "imperative": "formgiv",
    "activeInfinitive": "formge"
  },
  {
    "passivePreterite": "formgavs",
    "passivePresent": "formgives",
    "passiveSupine": "formgetts",
    "passiveInfinitive": "formges",
    "activePreterite": "formgav",
    "activePresent": "formger",
    "activeSupine": "formgivit",
    "imperative": "formgiv",
    "activeInfinitive": "formge"
  },
  {
    "passivePreterite": "formgåvos",
    "passivePresent": "formgives",
    "passiveSupine": "formgetts",
    "passiveInfinitive": "formges",
    "activePreterite": "formgav",
    "activePresent": "formger",
    "activeSupine": "formgivit",
    "imperative": "formgiv",
    "activeInfinitive": "formge"
  },
  {
    "passivePreterite": "formgavs",
    "passivePresent": "formges",
    "passiveSupine": "formgetts",
    "passiveInfinitive": "formges",
    "activePreterite": "formgav",
    "activePresent": "formger",
    "activeSupine": "formgivit",
    "imperative": "formgiv",
    "activeInfinitive": "formge"
  },
  {
    "passivePreterite": "formgåvos",
    "passivePresent": "formges",
    "passiveSupine": "formgetts",
    "passiveInfinitive": "formges",
    "activePreterite": "formgav",
    "activePresent": "formger",
    "activeSupine": "formgivit",
    "imperative": "formgiv",
    "activeInfinitive": "formge"
  },
  {
    "passivePreterite": "formgavs",
    "passivePresent": "formgives",
    "passiveSupine": "formgivits",
    "passiveInfinitive": "formges",
    "activePreterite": "formgav",
    "activePresent": "formger",
    "activeSupine": "formgivit",
    "imperative": "formgiv",
    "activeInfinitive": "formge"
  },
  {
    "passivePreterite": "formgåvos",
    "passivePresent": "formgives",
    "passiveSupine": "formgivits",
    "passiveInfinitive": "formges",
    "activePreterite": "formgav",
    "activePresent": "formger",
    "activeSupine": "formgivit",
    "imperative": "formgiv",
    "activeInfinitive": "formge"
  },
  {
    "passivePreterite": "formgavs",
    "passivePresent": "formges",
    "passiveSupine": "formgivits",
    "passiveInfinitive": "formges",
    "activePreterite": "formgav",
    "activePresent": "formger",
    "activeSupine": "formgivit",
    "imperative": "formgiv",
    "activeInfinitive": "formge"
  },
  {
    "passivePreterite": "formgåvos",
    "passivePresent": "formges",
    "passiveSupine": "formgivits",
    "passiveInfinitive": "formges",
    "activePreterite": "formgav",
    "activePresent": "formger",
    "activeSupine": "formgivit",
    "imperative": "formgiv",
    "activeInfinitive": "formge"
  },
  {
    "passivePreterite": "formgavs",
    "passivePresent": "formgives",
    "passiveSupine": "formgetts",
    "passiveInfinitive": "formgivas",
    "activePreterite": "formgåvo",
    "activePresent": "formger",
    "activeSupine": "formgivit",
    "imperative": "formgiv",
    "activeInfinitive": "formge"
  },
  {
    "passivePreterite": "formgåvos",
    "passivePresent": "formgives",
    "passiveSupine": "formgetts",
    "passiveInfinitive": "formgivas",
    "activePreterite": "formgåvo",
    "activePresent": "formger",
    "activeSupine": "formgivit",
    "imperative": "formgiv",
    "activeInfinitive": "formge"
  },
  {
    "passivePreterite": "formgavs",
    "passivePresent": "formges",
    "passiveSupine": "formgetts",
    "passiveInfinitive": "formgivas",
    "activePreterite": "formgåvo",
    "activePresent": "formger",
    "activeSupine": "formgivit",
    "imperative": "formgiv",
    "activeInfinitive": "formge"
  },
  {
    "passivePreterite": "formgåvos",
    "passivePresent": "formges",
    "passiveSupine": "formgetts",
    "passiveInfinitive": "formgivas",
    "activePreterite": "formgåvo",
    "activePresent": "formger",
    "activeSupine": "formgivit",
    "imperative": "formgiv",
    "activeInfinitive": "formge"
  },
  {
    "passivePreterite": "formgavs",
    "passivePresent": "formgives",
    "passiveSupine": "formgivits",
    "passiveInfinitive": "formgivas",
    "activePreterite": "formgåvo",
    "activePresent": "formger",
    "activeSupine": "formgivit",
    "imperative": "formgiv",
    "activeInfinitive": "formge"
  },
  {
    "passivePreterite": "formgåvos",
    "passivePresent": "formgives",
    "passiveSupine": "formgivits",
    "passiveInfinitive": "formgivas",
    "activePreterite": "formgåvo",
    "activePresent": "formger",
    "activeSupine": "formgivit",
    "imperative": "formgiv",
    "activeInfinitive": "formge"
  },
  {
    "passivePreterite": "formgavs",
    "passivePresent": "formges",
    "passiveSupine": "formgivits",
    "passiveInfinitive": "formgivas",
    "activePreterite": "formgåvo",
    "activePresent": "formger",
    "activeSupine": "formgivit",
    "imperative": "formgiv",
    "activeInfinitive": "formge"
  },
  {
    "passivePreterite": "formgåvos",
    "passivePresent": "formges",
    "passiveSupine": "formgivits",
    "passiveInfinitive": "formgivas",
    "activePreterite": "formgåvo",
    "activePresent": "formger",
    "activeSupine": "formgivit",
    "imperative": "formgiv",
    "activeInfinitive": "formge"
  },
  {
    "passivePreterite": "formgavs",
    "passivePresent": "formgives",
    "passiveSupine": "formgetts",
    "passiveInfinitive": "formges",
    "activePreterite": "formgåvo",
    "activePresent": "formger",
    "activeSupine": "formgivit",
    "imperative": "formgiv",
    "activeInfinitive": "formge"
  },
  {
    "passivePreterite": "formgåvos",
    "passivePresent": "formgives",
    "passiveSupine": "formgetts",
    "passiveInfinitive": "formges",
    "activePreterite": "formgåvo",
    "activePresent": "formger",
    "activeSupine": "formgivit",
    "imperative": "formgiv",
    "activeInfinitive": "formge"
  },
  {
    "passivePreterite": "formgavs",
    "passivePresent": "formges",
    "passiveSupine": "formgetts",
    "passiveInfinitive": "formges",
    "activePreterite": "formgåvo",
    "activePresent": "formger",
    "activeSupine": "formgivit",
    "imperative": "formgiv",
    "activeInfinitive": "formge"
  },
  {
    "passivePreterite": "formgåvos",
    "passivePresent": "formges",
    "passiveSupine": "formgetts",
    "passiveInfinitive": "formges",
    "activePreterite": "formgåvo",
    "activePresent": "formger",
    "activeSupine": "formgivit",
    "imperative": "formgiv",
    "activeInfinitive": "formge"
  },
  {
    "passivePreterite": "formgavs",
    "passivePresent": "formgives",
    "passiveSupine": "formgivits",
    "passiveInfinitive": "formges",
    "activePreterite": "formgåvo",
    "activePresent": "formger",
    "activeSupine": "formgivit",
    "imperative": "formgiv",
    "activeInfinitive": "formge"
  },
  {
    "passivePreterite": "formgåvos",
    "passivePresent": "formgives",
    "passiveSupine": "formgivits",
    "passiveInfinitive": "formges",
    "activePreterite": "formgåvo",
    "activePresent": "formger",
    "activeSupine": "formgivit",
    "imperative": "formgiv",
    "activeInfinitive": "formge"
  },
  {
    "passivePreterite": "formgavs",
    "passivePresent": "formges",
    "passiveSupine": "formgivits",
    "passiveInfinitive": "formges",
    "activePreterite": "formgåvo",
    "activePresent": "formger",
    "activeSupine": "formgivit",
    "imperative": "formgiv",
    "activeInfinitive": "formge"
  },
  {
    "passivePreterite": "formgåvos",
    "passivePresent": "formges",
    "passiveSupine": "formgivits",
    "passiveInfinitive": "formges",
    "activePreterite": "formgåvo",
    "activePresent": "formger",
    "activeSupine": "formgivit",
    "imperative": "formgiv",
    "activeInfinitive": "formge"
  },
  {
    "passivePreterite": "formgavs",
    "passivePresent": "formgives",
    "passiveSupine": "formgetts",
    "passiveInfinitive": "formgivas",
    "activePreterite": "formgav",
    "activePresent": "formgiver",
    "activeSupine": "formgett",
    "imperative": "formge",
    "activeInfinitive": "formgiva"
  },
  {
    "passivePreterite": "formgåvos",
    "passivePresent": "formgives",
    "passiveSupine": "formgetts",
    "passiveInfinitive": "formgivas",
    "activePreterite": "formgav",
    "activePresent": "formgiver",
    "activeSupine": "formgett",
    "imperative": "formge",
    "activeInfinitive": "formgiva"
  },
  {
    "passivePreterite": "formgavs",
    "passivePresent": "formges",
    "passiveSupine": "formgetts",
    "passiveInfinitive": "formgivas",
    "activePreterite": "formgav",
    "activePresent": "formgiver",
    "activeSupine": "formgett",
    "imperative": "formge",
    "activeInfinitive": "formgiva"
  },
  {
    "passivePreterite": "formgåvos",
    "passivePresent": "formges",
    "passiveSupine": "formgetts",
    "passiveInfinitive": "formgivas",
    "activePreterite": "formgav",
    "activePresent": "formgiver",
    "activeSupine": "formgett",
    "imperative": "formge",
    "activeInfinitive": "formgiva"
  },
  {
    "passivePreterite": "formgavs",
    "passivePresent": "formgives",
    "passiveSupine": "formgivits",
    "passiveInfinitive": "formgivas",
    "activePreterite": "formgav",
    "activePresent": "formgiver",
    "activeSupine": "formgett",
    "imperative": "formge",
    "activeInfinitive": "formgiva"
  },
  {
    "passivePreterite": "formgåvos",
    "passivePresent": "formgives",
    "passiveSupine": "formgivits",
    "passiveInfinitive": "formgivas",
    "activePreterite": "formgav",
    "activePresent": "formgiver",
    "activeSupine": "formgett",
    "imperative": "formge",
    "activeInfinitive": "formgiva"
  },
  {
    "passivePreterite": "formgavs",
    "passivePresent": "formges",
    "passiveSupine": "formgivits",
    "passiveInfinitive": "formgivas",
    "activePreterite": "formgav",
    "activePresent": "formgiver",
    "activeSupine": "formgett",
    "imperative": "formge",
    "activeInfinitive": "formgiva"
  },
  {
    "passivePreterite": "formgåvos",
    "passivePresent": "formges",
    "passiveSupine": "formgivits",
    "passiveInfinitive": "formgivas",
    "activePreterite": "formgav",
    "activePresent": "formgiver",
    "activeSupine": "formgett",
    "imperative": "formge",
    "activeInfinitive": "formgiva"
  },
  {
    "passivePreterite": "formgavs",
    "passivePresent": "formgives",
    "passiveSupine": "formgetts",
    "passiveInfinitive": "formges",
    "activePreterite": "formgav",
    "activePresent": "formgiver",
    "activeSupine": "formgett",
    "imperative": "formge",
    "activeInfinitive": "formgiva"
  },
  {
    "passivePreterite": "formgåvos",
    "passivePresent": "formgives",
    "passiveSupine": "formgetts",
    "passiveInfinitive": "formges",
    "activePreterite": "formgav",
    "activePresent": "formgiver",
    "activeSupine": "formgett",
    "imperative": "formge",
    "activeInfinitive": "formgiva"
  },
  {
    "passivePreterite": "formgavs",
    "passivePresent": "formges",
    "passiveSupine": "formgetts",
    "passiveInfinitive": "formges",
    "activePreterite": "formgav",
    "activePresent": "formgiver",
    "activeSupine": "formgett",
    "imperative": "formge",
    "activeInfinitive": "formgiva"
  },
  {
    "passivePreterite": "formgåvos",
    "passivePresent": "formges",
    "passiveSupine": "formgetts",
    "passiveInfinitive": "formges",
    "activePreterite": "formgav",
    "activePresent": "formgiver",
    "activeSupine": "formgett",
    "imperative": "formge",
    "activeInfinitive": "formgiva"
  },
  {
    "passivePreterite": "formgavs",
    "passivePresent": "formgives",
    "passiveSupine": "formgivits",
    "passiveInfinitive": "formges",
    "activePreterite": "formgav",
    "activePresent": "formgiver",
    "activeSupine": "formgett",
    "imperative": "formge",
    "activeInfinitive": "formgiva"
  },
  {
    "passivePreterite": "formgåvos",
    "passivePresent": "formgives",
    "passiveSupine": "formgivits",
    "passiveInfinitive": "formges",
    "activePreterite": "formgav",
    "activePresent": "formgiver",
    "activeSupine": "formgett",
    "imperative": "formge",
    "activeInfinitive": "formgiva"
  },
  {
    "passivePreterite": "formgavs",
    "passivePresent": "formges",
    "passiveSupine": "formgivits",
    "passiveInfinitive": "formges",
    "activePreterite": "formgav",
    "activePresent": "formgiver",
    "activeSupine": "formgett",
    "imperative": "formge",
    "activeInfinitive": "formgiva"
  },
  {
    "passivePreterite": "formgåvos",
    "passivePresent": "formges",
    "passiveSupine": "formgivits",
    "passiveInfinitive": "formges",
    "activePreterite": "formgav",
    "activePresent": "formgiver",
    "activeSupine": "formgett",
    "imperative": "formge",
    "activeInfinitive": "formgiva"
  },
  {
    "passivePreterite": "formgavs",
    "passivePresent": "formgives",
    "passiveSupine": "formgetts",
    "passiveInfinitive": "formgivas",
    "activePreterite": "formgåvo",
    "activePresent": "formgiver",
    "activeSupine": "formgett",
    "imperative": "formge",
    "activeInfinitive": "formgiva"
  },
  {
    "passivePreterite": "formgåvos",
    "passivePresent": "formgives",
    "passiveSupine": "formgetts",
    "passiveInfinitive": "formgivas",
    "activePreterite": "formgåvo",
    "activePresent": "formgiver",
    "activeSupine": "formgett",
    "imperative": "formge",
    "activeInfinitive": "formgiva"
  },
  {
    "passivePreterite": "formgavs",
    "passivePresent": "formges",
    "passiveSupine": "formgetts",
    "passiveInfinitive": "formgivas",
    "activePreterite": "formgåvo",
    "activePresent": "formgiver",
    "activeSupine": "formgett",
    "imperative": "formge",
    "activeInfinitive": "formgiva"
  },
  {
    "passivePreterite": "formgåvos",
    "passivePresent": "formges",
    "passiveSupine": "formgetts",
    "passiveInfinitive": "formgivas",
    "activePreterite": "formgåvo",
    "activePresent": "formgiver",
    "activeSupine": "formgett",
    "imperative": "formge",
    "activeInfinitive": "formgiva"
  },
  {
    "passivePreterite": "formgavs",
    "passivePresent": "formgives",
    "passiveSupine": "formgivits",
    "passiveInfinitive": "formgivas",
    "activePreterite": "formgåvo",
    "activePresent": "formgiver",
    "activeSupine": "formgett",
    "imperative": "formge",
    "activeInfinitive": "formgiva"
  },
  {
    "passivePreterite": "formgåvos",
    "passivePresent": "formgives",
    "passiveSupine": "formgivits",
    "passiveInfinitive": "formgivas",
    "activePreterite": "formgåvo",
    "activePresent": "formgiver",
    "activeSupine": "formgett",
    "imperative": "formge",
    "activeInfinitive": "formgiva"
  },
  {
    "passivePreterite": "formgavs",
    "passivePresent": "formges",
    "passiveSupine": "formgivits",
    "passiveInfinitive": "formgivas",
    "activePreterite": "formgåvo",
    "activePresent": "formgiver",
    "activeSupine": "formgett",
    "imperative": "formge",
    "activeInfinitive": "formgiva"
  },
  {
    "passivePreterite": "formgåvos",
    "passivePresent": "formges",
    "passiveSupine": "formgivits",
    "passiveInfinitive": "formgivas",
    "activePreterite": "formgåvo",
    "activePresent": "formgiver",
    "activeSupine": "formgett",
    "imperative": "formge",
    "activeInfinitive": "formgiva"
  },
  {
    "passivePreterite": "formgavs",
    "passivePresent": "formgives",
    "passiveSupine": "formgetts",
    "passiveInfinitive": "formges",
    "activePreterite": "formgåvo",
    "activePresent": "formgiver",
    "activeSupine": "formgett",
    "imperative": "formge",
    "activeInfinitive": "formgiva"
  },
  {
    "passivePreterite": "formgåvos",
    "passivePresent": "formgives",
    "passiveSupine": "formgetts",
    "passiveInfinitive": "formges",
    "activePreterite": "formgåvo",
    "activePresent": "formgiver",
    "activeSupine": "formgett",
    "imperative": "formge",
    "activeInfinitive": "formgiva"
  },
  {
    "passivePreterite": "formgavs",
    "passivePresent": "formges",
    "passiveSupine": "formgetts",
    "passiveInfinitive": "formges",
    "activePreterite": "formgåvo",
    "activePresent": "formgiver",
    "activeSupine": "formgett",
    "imperative": "formge",
    "activeInfinitive": "formgiva"
  },
  {
    "passivePreterite": "formgåvos",
    "passivePresent": "formges",
    "passiveSupine": "formgetts",
    "passiveInfinitive": "formges",
    "activePreterite": "formgåvo",
    "activePresent": "formgiver",
    "activeSupine": "formgett",
    "imperative": "formge",
    "activeInfinitive": "formgiva"
  },
  {
    "passivePreterite": "formgavs",
    "passivePresent": "formgives",
    "passiveSupine": "formgivits",
    "passiveInfinitive": "formges",
    "activePreterite": "formgåvo",
    "activePresent": "formgiver",
    "activeSupine": "formgett",
    "imperative": "formge",
    "activeInfinitive": "formgiva"
  },
  {
    "passivePreterite": "formgåvos",
    "passivePresent": "formgives",
    "passiveSupine": "formgivits",
    "passiveInfinitive": "formges",
    "activePreterite": "formgåvo",
    "activePresent": "formgiver",
    "activeSupine": "formgett",
    "imperative": "formge",
    "activeInfinitive": "formgiva"
  },
  {
    "passivePreterite": "formgavs",
    "passivePresent": "formges",
    "passiveSupine": "formgivits",
    "passiveInfinitive": "formges",
    "activePreterite": "formgåvo",
    "activePresent": "formgiver",
    "activeSupine": "formgett",
    "imperative": "formge",
    "activeInfinitive": "formgiva"
  },
  {
    "passivePreterite": "formgåvos",
    "passivePresent": "formges",
    "passiveSupine": "formgivits",
    "passiveInfinitive": "formges",
    "activePreterite": "formgåvo",
    "activePresent": "formgiver",
    "activeSupine": "formgett",
    "imperative": "formge",
    "activeInfinitive": "formgiva"
  },
  {
    "passivePreterite": "formgavs",
    "passivePresent": "formgives",
    "passiveSupine": "formgetts",
    "passiveInfinitive": "formgivas",
    "activePreterite": "formgav",
    "activePresent": "formger",
    "activeSupine": "formgett",
    "imperative": "formge",
    "activeInfinitive": "formgiva"
  },
  {
    "passivePreterite": "formgåvos",
    "passivePresent": "formgives",
    "passiveSupine": "formgetts",
    "passiveInfinitive": "formgivas",
    "activePreterite": "formgav",
    "activePresent": "formger",
    "activeSupine": "formgett",
    "imperative": "formge",
    "activeInfinitive": "formgiva"
  },
  {
    "passivePreterite": "formgavs",
    "passivePresent": "formges",
    "passiveSupine": "formgetts",
    "passiveInfinitive": "formgivas",
    "activePreterite": "formgav",
    "activePresent": "formger",
    "activeSupine": "formgett",
    "imperative": "formge",
    "activeInfinitive": "formgiva"
  },
  {
    "passivePreterite": "formgåvos",
    "passivePresent": "formges",
    "passiveSupine": "formgetts",
    "passiveInfinitive": "formgivas",
    "activePreterite": "formgav",
    "activePresent": "formger",
    "activeSupine": "formgett",
    "imperative": "formge",
    "activeInfinitive": "formgiva"
  },
  {
    "passivePreterite": "formgavs",
    "passivePresent": "formgives",
    "passiveSupine": "formgivits",
    "passiveInfinitive": "formgivas",
    "activePreterite": "formgav",
    "activePresent": "formger",
    "activeSupine": "formgett",
    "imperative": "formge",
    "activeInfinitive": "formgiva"
  },
  {
    "passivePreterite": "formgåvos",
    "passivePresent": "formgives",
    "passiveSupine": "formgivits",
    "passiveInfinitive": "formgivas",
    "activePreterite": "formgav",
    "activePresent": "formger",
    "activeSupine": "formgett",
    "imperative": "formge",
    "activeInfinitive": "formgiva"
  },
  {
    "passivePreterite": "formgavs",
    "passivePresent": "formges",
    "passiveSupine": "formgivits",
    "passiveInfinitive": "formgivas",
    "activePreterite": "formgav",
    "activePresent": "formger",
    "activeSupine": "formgett",
    "imperative": "formge",
    "activeInfinitive": "formgiva"
  },
  {
    "passivePreterite": "formgåvos",
    "passivePresent": "formges",
    "passiveSupine": "formgivits",
    "passiveInfinitive": "formgivas",
    "activePreterite": "formgav",
    "activePresent": "formger",
    "activeSupine": "formgett",
    "imperative": "formge",
    "activeInfinitive": "formgiva"
  },
  {
    "passivePreterite": "formgavs",
    "passivePresent": "formgives",
    "passiveSupine": "formgetts",
    "passiveInfinitive": "formges",
    "activePreterite": "formgav",
    "activePresent": "formger",
    "activeSupine": "formgett",
    "imperative": "formge",
    "activeInfinitive": "formgiva"
  },
  {
    "passivePreterite": "formgåvos",
    "passivePresent": "formgives",
    "passiveSupine": "formgetts",
    "passiveInfinitive": "formges",
    "activePreterite": "formgav",
    "activePresent": "formger",
    "activeSupine": "formgett",
    "imperative": "formge",
    "activeInfinitive": "formgiva"
  },
  {
    "passivePreterite": "formgavs",
    "passivePresent": "formges",
    "passiveSupine": "formgetts",
    "passiveInfinitive": "formges",
    "activePreterite": "formgav",
    "activePresent": "formger",
    "activeSupine": "formgett",
    "imperative": "formge",
    "activeInfinitive": "formgiva"
  },
  {
    "passivePreterite": "formgåvos",
    "passivePresent": "formges",
    "passiveSupine": "formgetts",
    "passiveInfinitive": "formges",
    "activePreterite": "formgav",
    "activePresent": "formger",
    "activeSupine": "formgett",
    "imperative": "formge",
    "activeInfinitive": "formgiva"
  },
  {
    "passivePreterite": "formgavs",
    "passivePresent": "formgives",
    "passiveSupine": "formgivits",
    "passiveInfinitive": "formges",
    "activePreterite": "formgav",
    "activePresent": "formger",
    "activeSupine": "formgett",
    "imperative": "formge",
    "activeInfinitive": "formgiva"
  },
  {
    "passivePreterite": "formgåvos",
    "passivePresent": "formgives",
    "passiveSupine": "formgivits",
    "passiveInfinitive": "formges",
    "activePreterite": "formgav",
    "activePresent": "formger",
    "activeSupine": "formgett",
    "imperative": "formge",
    "activeInfinitive": "formgiva"
  },
  {
    "passivePreterite": "formgavs",
    "passivePresent": "formges",
    "passiveSupine": "formgivits",
    "passiveInfinitive": "formges",
    "activePreterite": "formgav",
    "activePresent": "formger",
    "activeSupine": "formgett",
    "imperative": "formge",
    "activeInfinitive": "formgiva"
  },
  {
    "passivePreterite": "formgåvos",
    "passivePresent": "formges",
    "passiveSupine": "formgivits",
    "passiveInfinitive": "formges",
    "activePreterite": "formgav",
    "activePresent": "formger",
    "activeSupine": "formgett",
    "imperative": "formge",
    "activeInfinitive": "formgiva"
  },
  {
    "passivePreterite": "formgavs",
    "passivePresent": "formgives",
    "passiveSupine": "formgetts",
    "passiveInfinitive": "formgivas",
    "activePreterite": "formgåvo",
    "activePresent": "formger",
    "activeSupine": "formgett",
    "imperative": "formge",
    "activeInfinitive": "formgiva"
  },
  {
    "passivePreterite": "formgåvos",
    "passivePresent": "formgives",
    "passiveSupine": "formgetts",
    "passiveInfinitive": "formgivas",
    "activePreterite": "formgåvo",
    "activePresent": "formger",
    "activeSupine": "formgett",
    "imperative": "formge",
    "activeInfinitive": "formgiva"
  },
  {
    "passivePreterite": "formgavs",
    "passivePresent": "formges",
    "passiveSupine": "formgetts",
    "passiveInfinitive": "formgivas",
    "activePreterite": "formgåvo",
    "activePresent": "formger",
    "activeSupine": "formgett",
    "imperative": "formge",
    "activeInfinitive": "formgiva"
  },
  {
    "passivePreterite": "formgåvos",
    "passivePresent": "formges",
    "passiveSupine": "formgetts",
    "passiveInfinitive": "formgivas",
    "activePreterite": "formgåvo",
    "activePresent": "formger",
    "activeSupine": "formgett",
    "imperative": "formge",
    "activeInfinitive": "formgiva"
  },
  {
    "passivePreterite": "formgavs",
    "passivePresent": "formgives",
    "passiveSupine": "formgivits",
    "passiveInfinitive": "formgivas",
    "activePreterite": "formgåvo",
    "activePresent": "formger",
    "activeSupine": "formgett",
    "imperative": "formge",
    "activeInfinitive": "formgiva"
  },
  {
    "passivePreterite": "formgåvos",
    "passivePresent": "formgives",
    "passiveSupine": "formgivits",
    "passiveInfinitive": "formgivas",
    "activePreterite": "formgåvo",
    "activePresent": "formger",
    "activeSupine": "formgett",
    "imperative": "formge",
    "activeInfinitive": "formgiva"
  },
  {
    "passivePreterite": "formgavs",
    "passivePresent": "formges",
    "passiveSupine": "formgivits",
    "passiveInfinitive": "formgivas",
    "activePreterite": "formgåvo",
    "activePresent": "formger",
    "activeSupine": "formgett",
    "imperative": "formge",
    "activeInfinitive": "formgiva"
  },
  {
    "passivePreterite": "formgåvos",
    "passivePresent": "formges",
    "passiveSupine": "formgivits",
    "passiveInfinitive": "formgivas",
    "activePreterite": "formgåvo",
    "activePresent": "formger",
    "activeSupine": "formgett",
    "imperative": "formge",
    "activeInfinitive": "formgiva"
  },
  {
    "passivePreterite": "formgavs",
    "passivePresent": "formgives",
    "passiveSupine": "formgetts",
    "passiveInfinitive": "formges",
    "activePreterite": "formgåvo",
    "activePresent": "formger",
    "activeSupine": "formgett",
    "imperative": "formge",
    "activeInfinitive": "formgiva"
  },
  {
    "passivePreterite": "formgåvos",
    "passivePresent": "formgives",
    "passiveSupine": "formgetts",
    "passiveInfinitive": "formges",
    "activePreterite": "formgåvo",
    "activePresent": "formger",
    "activeSupine": "formgett",
    "imperative": "formge",
    "activeInfinitive": "formgiva"
  },
  {
    "passivePreterite": "formgavs",
    "passivePresent": "formges",
    "passiveSupine": "formgetts",
    "passiveInfinitive": "formges",
    "activePreterite": "formgåvo",
    "activePresent": "formger",
    "activeSupine": "formgett",
    "imperative": "formge",
    "activeInfinitive": "formgiva"
  },
  {
    "passivePreterite": "formgåvos",
    "passivePresent": "formges",
    "passiveSupine": "formgetts",
    "passiveInfinitive": "formges",
    "activePreterite": "formgåvo",
    "activePresent": "formger",
    "activeSupine": "formgett",
    "imperative": "formge",
    "activeInfinitive": "formgiva"
  },
  {
    "passivePreterite": "formgavs",
    "passivePresent": "formgives",
    "passiveSupine": "formgivits",
    "passiveInfinitive": "formges",
    "activePreterite": "formgåvo",
    "activePresent": "formger",
    "activeSupine": "formgett",
    "imperative": "formge",
    "activeInfinitive": "formgiva"
  },
  {
    "passivePreterite": "formgåvos",
    "passivePresent": "formgives",
    "passiveSupine": "formgivits",
    "passiveInfinitive": "formges",
    "activePreterite": "formgåvo",
    "activePresent": "formger",
    "activeSupine": "formgett",
    "imperative": "formge",
    "activeInfinitive": "formgiva"
  },
  {
    "passivePreterite": "formgavs",
    "passivePresent": "formges",
    "passiveSupine": "formgivits",
    "passiveInfinitive": "formges",
    "activePreterite": "formgåvo",
    "activePresent": "formger",
    "activeSupine": "formgett",
    "imperative": "formge",
    "activeInfinitive": "formgiva"
  },
  {
    "passivePreterite": "formgåvos",
    "passivePresent": "formges",
    "passiveSupine": "formgivits",
    "passiveInfinitive": "formges",
    "activePreterite": "formgåvo",
    "activePresent": "formger",
    "activeSupine": "formgett",
    "imperative": "formge",
    "activeInfinitive": "formgiva"
  },
  {
    "passivePreterite": "formgavs",
    "passivePresent": "formgives",
    "passiveSupine": "formgetts",
    "passiveInfinitive": "formgivas",
    "activePreterite": "formgav",
    "activePresent": "formgiver",
    "activeSupine": "formgivit",
    "imperative": "formge",
    "activeInfinitive": "formgiva"
  },
  {
    "passivePreterite": "formgåvos",
    "passivePresent": "formgives",
    "passiveSupine": "formgetts",
    "passiveInfinitive": "formgivas",
    "activePreterite": "formgav",
    "activePresent": "formgiver",
    "activeSupine": "formgivit",
    "imperative": "formge",
    "activeInfinitive": "formgiva"
  },
  {
    "passivePreterite": "formgavs",
    "passivePresent": "formges",
    "passiveSupine": "formgetts",
    "passiveInfinitive": "formgivas",
    "activePreterite": "formgav",
    "activePresent": "formgiver",
    "activeSupine": "formgivit",
    "imperative": "formge",
    "activeInfinitive": "formgiva"
  },
  {
    "passivePreterite": "formgåvos",
    "passivePresent": "formges",
    "passiveSupine": "formgetts",
    "passiveInfinitive": "formgivas",
    "activePreterite": "formgav",
    "activePresent": "formgiver",
    "activeSupine": "formgivit",
    "imperative": "formge",
    "activeInfinitive": "formgiva"
  },
  {
    "passivePreterite": "formgavs",
    "passivePresent": "formgives",
    "passiveSupine": "formgivits",
    "passiveInfinitive": "formgivas",
    "activePreterite": "formgav",
    "activePresent": "formgiver",
    "activeSupine": "formgivit",
    "imperative": "formge",
    "activeInfinitive": "formgiva"
  },
  {
    "passivePreterite": "formgåvos",
    "passivePresent": "formgives",
    "passiveSupine": "formgivits",
    "passiveInfinitive": "formgivas",
    "activePreterite": "formgav",
    "activePresent": "formgiver",
    "activeSupine": "formgivit",
    "imperative": "formge",
    "activeInfinitive": "formgiva"
  },
  {
    "passivePreterite": "formgavs",
    "passivePresent": "formges",
    "passiveSupine": "formgivits",
    "passiveInfinitive": "formgivas",
    "activePreterite": "formgav",
    "activePresent": "formgiver",
    "activeSupine": "formgivit",
    "imperative": "formge",
    "activeInfinitive": "formgiva"
  },
  {
    "passivePreterite": "formgåvos",
    "passivePresent": "formges",
    "passiveSupine": "formgivits",
    "passiveInfinitive": "formgivas",
    "activePreterite": "formgav",
    "activePresent": "formgiver",
    "activeSupine": "formgivit",
    "imperative": "formge",
    "activeInfinitive": "formgiva"
  },
  {
    "passivePreterite": "formgavs",
    "passivePresent": "formgives",
    "passiveSupine": "formgetts",
    "passiveInfinitive": "formges",
    "activePreterite": "formgav",
    "activePresent": "formgiver",
    "activeSupine": "formgivit",
    "imperative": "formge",
    "activeInfinitive": "formgiva"
  },
  {
    "passivePreterite": "formgåvos",
    "passivePresent": "formgives",
    "passiveSupine": "formgetts",
    "passiveInfinitive": "formges",
    "activePreterite": "formgav",
    "activePresent": "formgiver",
    "activeSupine": "formgivit",
    "imperative": "formge",
    "activeInfinitive": "formgiva"
  },
  {
    "passivePreterite": "formgavs",
    "passivePresent": "formges",
    "passiveSupine": "formgetts",
    "passiveInfinitive": "formges",
    "activePreterite": "formgav",
    "activePresent": "formgiver",
    "activeSupine": "formgivit",
    "imperative": "formge",
    "activeInfinitive": "formgiva"
  },
  {
    "passivePreterite": "formgåvos",
    "passivePresent": "formges",
    "passiveSupine": "formgetts",
    "passiveInfinitive": "formges",
    "activePreterite": "formgav",
    "activePresent": "formgiver",
    "activeSupine": "formgivit",
    "imperative": "formge",
    "activeInfinitive": "formgiva"
  },
  {
    "passivePreterite": "formgavs",
    "passivePresent": "formgives",
    "passiveSupine": "formgivits",
    "passiveInfinitive": "formges",
    "activePreterite": "formgav",
    "activePresent": "formgiver",
    "activeSupine": "formgivit",
    "imperative": "formge",
    "activeInfinitive": "formgiva"
  },
  {
    "passivePreterite": "formgåvos",
    "passivePresent": "formgives",
    "passiveSupine": "formgivits",
    "passiveInfinitive": "formges",
    "activePreterite": "formgav",
    "activePresent": "formgiver",
    "activeSupine": "formgivit",
    "imperative": "formge",
    "activeInfinitive": "formgiva"
  },
  {
    "passivePreterite": "formgavs",
    "passivePresent": "formges",
    "passiveSupine": "formgivits",
    "passiveInfinitive": "formges",
    "activePreterite": "formgav",
    "activePresent": "formgiver",
    "activeSupine": "formgivit",
    "imperative": "formge",
    "activeInfinitive": "formgiva"
  },
  {
    "passivePreterite": "formgåvos",
    "passivePresent": "formges",
    "passiveSupine": "formgivits",
    "passiveInfinitive": "formges",
    "activePreterite": "formgav",
    "activePresent": "formgiver",
    "activeSupine": "formgivit",
    "imperative": "formge",
    "activeInfinitive": "formgiva"
  },
  {
    "passivePreterite": "formgavs",
    "passivePresent": "formgives",
    "passiveSupine": "formgetts",
    "passiveInfinitive": "formgivas",
    "activePreterite": "formgåvo",
    "activePresent": "formgiver",
    "activeSupine": "formgivit",
    "imperative": "formge",
    "activeInfinitive": "formgiva"
  },
  {
    "passivePreterite": "formgåvos",
    "passivePresent": "formgives",
    "passiveSupine": "formgetts",
    "passiveInfinitive": "formgivas",
    "activePreterite": "formgåvo",
    "activePresent": "formgiver",
    "activeSupine": "formgivit",
    "imperative": "formge",
    "activeInfinitive": "formgiva"
  },
  {
    "passivePreterite": "formgavs",
    "passivePresent": "formges",
    "passiveSupine": "formgetts",
    "passiveInfinitive": "formgivas",
    "activePreterite": "formgåvo",
    "activePresent": "formgiver",
    "activeSupine": "formgivit",
    "imperative": "formge",
    "activeInfinitive": "formgiva"
  },
  {
    "passivePreterite": "formgåvos",
    "passivePresent": "formges",
    "passiveSupine": "formgetts",
    "passiveInfinitive": "formgivas",
    "activePreterite": "formgåvo",
    "activePresent": "formgiver",
    "activeSupine": "formgivit",
    "imperative": "formge",
    "activeInfinitive": "formgiva"
  },
  {
    "passivePreterite": "formgavs",
    "passivePresent": "formgives",
    "passiveSupine": "formgivits",
    "passiveInfinitive": "formgivas",
    "activePreterite": "formgåvo",
    "activePresent": "formgiver",
    "activeSupine": "formgivit",
    "imperative": "formge",
    "activeInfinitive": "formgiva"
  },
  {
    "passivePreterite": "formgåvos",
    "passivePresent": "formgives",
    "passiveSupine": "formgivits",
    "passiveInfinitive": "formgivas",
    "activePreterite": "formgåvo",
    "activePresent": "formgiver",
    "activeSupine": "formgivit",
    "imperative": "formge",
    "activeInfinitive": "formgiva"
  },
  {
    "passivePreterite": "formgavs",
    "passivePresent": "formges",
    "passiveSupine": "formgivits",
    "passiveInfinitive": "formgivas",
    "activePreterite": "formgåvo",
    "activePresent": "formgiver",
    "activeSupine": "formgivit",
    "imperative": "formge",
    "activeInfinitive": "formgiva"
  },
  {
    "passivePreterite": "formgåvos",
    "passivePresent": "formges",
    "passiveSupine": "formgivits",
    "passiveInfinitive": "formgivas",
    "activePreterite": "formgåvo",
    "activePresent": "formgiver",
    "activeSupine": "formgivit",
    "imperative": "formge",
    "activeInfinitive": "formgiva"
  },
  {
    "passivePreterite": "formgavs",
    "passivePresent": "formgives",
    "passiveSupine": "formgetts",
    "passiveInfinitive": "formges",
    "activePreterite": "formgåvo",
    "activePresent": "formgiver",
    "activeSupine": "formgivit",
    "imperative": "formge",
    "activeInfinitive": "formgiva"
  },
  {
    "passivePreterite": "formgåvos",
    "passivePresent": "formgives",
    "passiveSupine": "formgetts",
    "passiveInfinitive": "formges",
    "activePreterite": "formgåvo",
    "activePresent": "formgiver",
    "activeSupine": "formgivit",
    "imperative": "formge",
    "activeInfinitive": "formgiva"
  },
  {
    "passivePreterite": "formgavs",
    "passivePresent": "formges",
    "passiveSupine": "formgetts",
    "passiveInfinitive": "formges",
    "activePreterite": "formgåvo",
    "activePresent": "formgiver",
    "activeSupine": "formgivit",
    "imperative": "formge",
    "activeInfinitive": "formgiva"
  },
  {
    "passivePreterite": "formgåvos",
    "passivePresent": "formges",
    "passiveSupine": "formgetts",
    "passiveInfinitive": "formges",
    "activePreterite": "formgåvo",
    "activePresent": "formgiver",
    "activeSupine": "formgivit",
    "imperative": "formge",
    "activeInfinitive": "formgiva"
  },
  {
    "passivePreterite": "formgavs",
    "passivePresent": "formgives",
    "passiveSupine": "formgivits",
    "passiveInfinitive": "formges",
    "activePreterite": "formgåvo",
    "activePresent": "formgiver",
    "activeSupine": "formgivit",
    "imperative": "formge",
    "activeInfinitive": "formgiva"
  },
  {
    "passivePreterite": "formgåvos",
    "passivePresent": "formgives",
    "passiveSupine": "formgivits",
    "passiveInfinitive": "formges",
    "activePreterite": "formgåvo",
    "activePresent": "formgiver",
    "activeSupine": "formgivit",
    "imperative": "formge",
    "activeInfinitive": "formgiva"
  },
  {
    "passivePreterite": "formgavs",
    "passivePresent": "formges",
    "passiveSupine": "formgivits",
    "passiveInfinitive": "formges",
    "activePreterite": "formgåvo",
    "activePresent": "formgiver",
    "activeSupine": "formgivit",
    "imperative": "formge",
    "activeInfinitive": "formgiva"
  },
  {
    "passivePreterite": "formgåvos",
    "passivePresent": "formges",
    "passiveSupine": "formgivits",
    "passiveInfinitive": "formges",
    "activePreterite": "formgåvo",
    "activePresent": "formgiver",
    "activeSupine": "formgivit",
    "imperative": "formge",
    "activeInfinitive": "formgiva"
  },
  {
    "passivePreterite": "formgavs",
    "passivePresent": "formgives",
    "passiveSupine": "formgetts",
    "passiveInfinitive": "formgivas",
    "activePreterite": "formgav",
    "activePresent": "formger",
    "activeSupine": "formgivit",
    "imperative": "formge",
    "activeInfinitive": "formgiva"
  },
  {
    "passivePreterite": "formgåvos",
    "passivePresent": "formgives",
    "passiveSupine": "formgetts",
    "passiveInfinitive": "formgivas",
    "activePreterite": "formgav",
    "activePresent": "formger",
    "activeSupine": "formgivit",
    "imperative": "formge",
    "activeInfinitive": "formgiva"
  },
  {
    "passivePreterite": "formgavs",
    "passivePresent": "formges",
    "passiveSupine": "formgetts",
    "passiveInfinitive": "formgivas",
    "activePreterite": "formgav",
    "activePresent": "formger",
    "activeSupine": "formgivit",
    "imperative": "formge",
    "activeInfinitive": "formgiva"
  },
  {
    "passivePreterite": "formgåvos",
    "passivePresent": "formges",
    "passiveSupine": "formgetts",
    "passiveInfinitive": "formgivas",
    "activePreterite": "formgav",
    "activePresent": "formger",
    "activeSupine": "formgivit",
    "imperative": "formge",
    "activeInfinitive": "formgiva"
  },
  {
    "passivePreterite": "formgavs",
    "passivePresent": "formgives",
    "passiveSupine": "formgivits",
    "passiveInfinitive": "formgivas",
    "activePreterite": "formgav",
    "activePresent": "formger",
    "activeSupine": "formgivit",
    "imperative": "formge",
    "activeInfinitive": "formgiva"
  },
  {
    "passivePreterite": "formgåvos",
    "passivePresent": "formgives",
    "passiveSupine": "formgivits",
    "passiveInfinitive": "formgivas",
    "activePreterite": "formgav",
    "activePresent": "formger",
    "activeSupine": "formgivit",
    "imperative": "formge",
    "activeInfinitive": "formgiva"
  },
  {
    "passivePreterite": "formgavs",
    "passivePresent": "formges",
    "passiveSupine": "formgivits",
    "passiveInfinitive": "formgivas",
    "activePreterite": "formgav",
    "activePresent": "formger",
    "activeSupine": "formgivit",
    "imperative": "formge",
    "activeInfinitive": "formgiva"
  },
  {
    "passivePreterite": "formgåvos",
    "passivePresent": "formges",
    "passiveSupine": "formgivits",
    "passiveInfinitive": "formgivas",
    "activePreterite": "formgav",
    "activePresent": "formger",
    "activeSupine": "formgivit",
    "imperative": "formge",
    "activeInfinitive": "formgiva"
  },
  {
    "passivePreterite": "formgavs",
    "passivePresent": "formgives",
    "passiveSupine": "formgetts",
    "passiveInfinitive": "formges",
    "activePreterite": "formgav",
    "activePresent": "formger",
    "activeSupine": "formgivit",
    "imperative": "formge",
    "activeInfinitive": "formgiva"
  },
  {
    "passivePreterite": "formgåvos",
    "passivePresent": "formgives",
    "passiveSupine": "formgetts",
    "passiveInfinitive": "formges",
    "activePreterite": "formgav",
    "activePresent": "formger",
    "activeSupine": "formgivit",
    "imperative": "formge",
    "activeInfinitive": "formgiva"
  },
  {
    "passivePreterite": "formgavs",
    "passivePresent": "formges",
    "passiveSupine": "formgetts",
    "passiveInfinitive": "formges",
    "activePreterite": "formgav",
    "activePresent": "formger",
    "activeSupine": "formgivit",
    "imperative": "formge",
    "activeInfinitive": "formgiva"
  },
  {
    "passivePreterite": "formgåvos",
    "passivePresent": "formges",
    "passiveSupine": "formgetts",
    "passiveInfinitive": "formges",
    "activePreterite": "formgav",
    "activePresent": "formger",
    "activeSupine": "formgivit",
    "imperative": "formge",
    "activeInfinitive": "formgiva"
  },
  {
    "passivePreterite": "formgavs",
    "passivePresent": "formgives",
    "passiveSupine": "formgivits",
    "passiveInfinitive": "formges",
    "activePreterite": "formgav",
    "activePresent": "formger",
    "activeSupine": "formgivit",
    "imperative": "formge",
    "activeInfinitive": "formgiva"
  },
  {
    "passivePreterite": "formgåvos",
    "passivePresent": "formgives",
    "passiveSupine": "formgivits",
    "passiveInfinitive": "formges",
    "activePreterite": "formgav",
    "activePresent": "formger",
    "activeSupine": "formgivit",
    "imperative": "formge",
    "activeInfinitive": "formgiva"
  },
  {
    "passivePreterite": "formgavs",
    "passivePresent": "formges",
    "passiveSupine": "formgivits",
    "passiveInfinitive": "formges",
    "activePreterite": "formgav",
    "activePresent": "formger",
    "activeSupine": "formgivit",
    "imperative": "formge",
    "activeInfinitive": "formgiva"
  },
  {
    "passivePreterite": "formgåvos",
    "passivePresent": "formges",
    "passiveSupine": "formgivits",
    "passiveInfinitive": "formges",
    "activePreterite": "formgav",
    "activePresent": "formger",
    "activeSupine": "formgivit",
    "imperative": "formge",
    "activeInfinitive": "formgiva"
  },
  {
    "passivePreterite": "formgavs",
    "passivePresent": "formgives",
    "passiveSupine": "formgetts",
    "passiveInfinitive": "formgivas",
    "activePreterite": "formgåvo",
    "activePresent": "formger",
    "activeSupine": "formgivit",
    "imperative": "formge",
    "activeInfinitive": "formgiva"
  },
  {
    "passivePreterite": "formgåvos",
    "passivePresent": "formgives",
    "passiveSupine": "formgetts",
    "passiveInfinitive": "formgivas",
    "activePreterite": "formgåvo",
    "activePresent": "formger",
    "activeSupine": "formgivit",
    "imperative": "formge",
    "activeInfinitive": "formgiva"
  },
  {
    "passivePreterite": "formgavs",
    "passivePresent": "formges",
    "passiveSupine": "formgetts",
    "passiveInfinitive": "formgivas",
    "activePreterite": "formgåvo",
    "activePresent": "formger",
    "activeSupine": "formgivit",
    "imperative": "formge",
    "activeInfinitive": "formgiva"
  },
  {
    "passivePreterite": "formgåvos",
    "passivePresent": "formges",
    "passiveSupine": "formgetts",
    "passiveInfinitive": "formgivas",
    "activePreterite": "formgåvo",
    "activePresent": "formger",
    "activeSupine": "formgivit",
    "imperative": "formge",
    "activeInfinitive": "formgiva"
  },
  {
    "passivePreterite": "formgavs",
    "passivePresent": "formgives",
    "passiveSupine": "formgivits",
    "passiveInfinitive": "formgivas",
    "activePreterite": "formgåvo",
    "activePresent": "formger",
    "activeSupine": "formgivit",
    "imperative": "formge",
    "activeInfinitive": "formgiva"
  },
  {
    "passivePreterite": "formgåvos",
    "passivePresent": "formgives",
    "passiveSupine": "formgivits",
    "passiveInfinitive": "formgivas",
    "activePreterite": "formgåvo",
    "activePresent": "formger",
    "activeSupine": "formgivit",
    "imperative": "formge",
    "activeInfinitive": "formgiva"
  },
  {
    "passivePreterite": "formgavs",
    "passivePresent": "formges",
    "passiveSupine": "formgivits",
    "passiveInfinitive": "formgivas",
    "activePreterite": "formgåvo",
    "activePresent": "formger",
    "activeSupine": "formgivit",
    "imperative": "formge",
    "activeInfinitive": "formgiva"
  },
  {
    "passivePreterite": "formgåvos",
    "passivePresent": "formges",
    "passiveSupine": "formgivits",
    "passiveInfinitive": "formgivas",
    "activePreterite": "formgåvo",
    "activePresent": "formger",
    "activeSupine": "formgivit",
    "imperative": "formge",
    "activeInfinitive": "formgiva"
  },
  {
    "passivePreterite": "formgavs",
    "passivePresent": "formgives",
    "passiveSupine": "formgetts",
    "passiveInfinitive": "formges",
    "activePreterite": "formgåvo",
    "activePresent": "formger",
    "activeSupine": "formgivit",
    "imperative": "formge",
    "activeInfinitive": "formgiva"
  },
  {
    "passivePreterite": "formgåvos",
    "passivePresent": "formgives",
    "passiveSupine": "formgetts",
    "passiveInfinitive": "formges",
    "activePreterite": "formgåvo",
    "activePresent": "formger",
    "activeSupine": "formgivit",
    "imperative": "formge",
    "activeInfinitive": "formgiva"
  },
  {
    "passivePreterite": "formgavs",
    "passivePresent": "formges",
    "passiveSupine": "formgetts",
    "passiveInfinitive": "formges",
    "activePreterite": "formgåvo",
    "activePresent": "formger",
    "activeSupine": "formgivit",
    "imperative": "formge",
    "activeInfinitive": "formgiva"
  },
  {
    "passivePreterite": "formgåvos",
    "passivePresent": "formges",
    "passiveSupine": "formgetts",
    "passiveInfinitive": "formges",
    "activePreterite": "formgåvo",
    "activePresent": "formger",
    "activeSupine": "formgivit",
    "imperative": "formge",
    "activeInfinitive": "formgiva"
  },
  {
    "passivePreterite": "formgavs",
    "passivePresent": "formgives",
    "passiveSupine": "formgivits",
    "passiveInfinitive": "formges",
    "activePreterite": "formgåvo",
    "activePresent": "formger",
    "activeSupine": "formgivit",
    "imperative": "formge",
    "activeInfinitive": "formgiva"
  },
  {
    "passivePreterite": "formgåvos",
    "passivePresent": "formgives",
    "passiveSupine": "formgivits",
    "passiveInfinitive": "formges",
    "activePreterite": "formgåvo",
    "activePresent": "formger",
    "activeSupine": "formgivit",
    "imperative": "formge",
    "activeInfinitive": "formgiva"
  },
  {
    "passivePreterite": "formgavs",
    "passivePresent": "formges",
    "passiveSupine": "formgivits",
    "passiveInfinitive": "formges",
    "activePreterite": "formgåvo",
    "activePresent": "formger",
    "activeSupine": "formgivit",
    "imperative": "formge",
    "activeInfinitive": "formgiva"
  },
  {
    "passivePreterite": "formgåvos",
    "passivePresent": "formges",
    "passiveSupine": "formgivits",
    "passiveInfinitive": "formges",
    "activePreterite": "formgåvo",
    "activePresent": "formger",
    "activeSupine": "formgivit",
    "imperative": "formge",
    "activeInfinitive": "formgiva"
  },
  {
    "passivePreterite": "formgavs",
    "passivePresent": "formgives",
    "passiveSupine": "formgetts",
    "passiveInfinitive": "formgivas",
    "activePreterite": "formgav",
    "activePresent": "formgiver",
    "activeSupine": "formgett",
    "imperative": "formgiv",
    "activeInfinitive": "formgiva"
  },
  {
    "passivePreterite": "formgåvos",
    "passivePresent": "formgives",
    "passiveSupine": "formgetts",
    "passiveInfinitive": "formgivas",
    "activePreterite": "formgav",
    "activePresent": "formgiver",
    "activeSupine": "formgett",
    "imperative": "formgiv",
    "activeInfinitive": "formgiva"
  },
  {
    "passivePreterite": "formgavs",
    "passivePresent": "formges",
    "passiveSupine": "formgetts",
    "passiveInfinitive": "formgivas",
    "activePreterite": "formgav",
    "activePresent": "formgiver",
    "activeSupine": "formgett",
    "imperative": "formgiv",
    "activeInfinitive": "formgiva"
  },
  {
    "passivePreterite": "formgåvos",
    "passivePresent": "formges",
    "passiveSupine": "formgetts",
    "passiveInfinitive": "formgivas",
    "activePreterite": "formgav",
    "activePresent": "formgiver",
    "activeSupine": "formgett",
    "imperative": "formgiv",
    "activeInfinitive": "formgiva"
  },
  {
    "passivePreterite": "formgavs",
    "passivePresent": "formgives",
    "passiveSupine": "formgivits",
    "passiveInfinitive": "formgivas",
    "activePreterite": "formgav",
    "activePresent": "formgiver",
    "activeSupine": "formgett",
    "imperative": "formgiv",
    "activeInfinitive": "formgiva"
  },
  {
    "passivePreterite": "formgåvos",
    "passivePresent": "formgives",
    "passiveSupine": "formgivits",
    "passiveInfinitive": "formgivas",
    "activePreterite": "formgav",
    "activePresent": "formgiver",
    "activeSupine": "formgett",
    "imperative": "formgiv",
    "activeInfinitive": "formgiva"
  },
  {
    "passivePreterite": "formgavs",
    "passivePresent": "formges",
    "passiveSupine": "formgivits",
    "passiveInfinitive": "formgivas",
    "activePreterite": "formgav",
    "activePresent": "formgiver",
    "activeSupine": "formgett",
    "imperative": "formgiv",
    "activeInfinitive": "formgiva"
  },
  {
    "passivePreterite": "formgåvos",
    "passivePresent": "formges",
    "passiveSupine": "formgivits",
    "passiveInfinitive": "formgivas",
    "activePreterite": "formgav",
    "activePresent": "formgiver",
    "activeSupine": "formgett",
    "imperative": "formgiv",
    "activeInfinitive": "formgiva"
  },
  {
    "passivePreterite": "formgavs",
    "passivePresent": "formgives",
    "passiveSupine": "formgetts",
    "passiveInfinitive": "formges",
    "activePreterite": "formgav",
    "activePresent": "formgiver",
    "activeSupine": "formgett",
    "imperative": "formgiv",
    "activeInfinitive": "formgiva"
  },
  {
    "passivePreterite": "formgåvos",
    "passivePresent": "formgives",
    "passiveSupine": "formgetts",
    "passiveInfinitive": "formges",
    "activePreterite": "formgav",
    "activePresent": "formgiver",
    "activeSupine": "formgett",
    "imperative": "formgiv",
    "activeInfinitive": "formgiva"
  },
  {
    "passivePreterite": "formgavs",
    "passivePresent": "formges",
    "passiveSupine": "formgetts",
    "passiveInfinitive": "formges",
    "activePreterite": "formgav",
    "activePresent": "formgiver",
    "activeSupine": "formgett",
    "imperative": "formgiv",
    "activeInfinitive": "formgiva"
  },
  {
    "passivePreterite": "formgåvos",
    "passivePresent": "formges",
    "passiveSupine": "formgetts",
    "passiveInfinitive": "formges",
    "activePreterite": "formgav",
    "activePresent": "formgiver",
    "activeSupine": "formgett",
    "imperative": "formgiv",
    "activeInfinitive": "formgiva"
  },
  {
    "passivePreterite": "formgavs",
    "passivePresent": "formgives",
    "passiveSupine": "formgivits",
    "passiveInfinitive": "formges",
    "activePreterite": "formgav",
    "activePresent": "formgiver",
    "activeSupine": "formgett",
    "imperative": "formgiv",
    "activeInfinitive": "formgiva"
  },
  {
    "passivePreterite": "formgåvos",
    "passivePresent": "formgives",
    "passiveSupine": "formgivits",
    "passiveInfinitive": "formges",
    "activePreterite": "formgav",
    "activePresent": "formgiver",
    "activeSupine": "formgett",
    "imperative": "formgiv",
    "activeInfinitive": "formgiva"
  },
  {
    "passivePreterite": "formgavs",
    "passivePresent": "formges",
    "passiveSupine": "formgivits",
    "passiveInfinitive": "formges",
    "activePreterite": "formgav",
    "activePresent": "formgiver",
    "activeSupine": "formgett",
    "imperative": "formgiv",
    "activeInfinitive": "formgiva"
  },
  {
    "passivePreterite": "formgåvos",
    "passivePresent": "formges",
    "passiveSupine": "formgivits",
    "passiveInfinitive": "formges",
    "activePreterite": "formgav",
    "activePresent": "formgiver",
    "activeSupine": "formgett",
    "imperative": "formgiv",
    "activeInfinitive": "formgiva"
  },
  {
    "passivePreterite": "formgavs",
    "passivePresent": "formgives",
    "passiveSupine": "formgetts",
    "passiveInfinitive": "formgivas",
    "activePreterite": "formgåvo",
    "activePresent": "formgiver",
    "activeSupine": "formgett",
    "imperative": "formgiv",
    "activeInfinitive": "formgiva"
  },
  {
    "passivePreterite": "formgåvos",
    "passivePresent": "formgives",
    "passiveSupine": "formgetts",
    "passiveInfinitive": "formgivas",
    "activePreterite": "formgåvo",
    "activePresent": "formgiver",
    "activeSupine": "formgett",
    "imperative": "formgiv",
    "activeInfinitive": "formgiva"
  },
  {
    "passivePreterite": "formgavs",
    "passivePresent": "formges",
    "passiveSupine": "formgetts",
    "passiveInfinitive": "formgivas",
    "activePreterite": "formgåvo",
    "activePresent": "formgiver",
    "activeSupine": "formgett",
    "imperative": "formgiv",
    "activeInfinitive": "formgiva"
  },
  {
    "passivePreterite": "formgåvos",
    "passivePresent": "formges",
    "passiveSupine": "formgetts",
    "passiveInfinitive": "formgivas",
    "activePreterite": "formgåvo",
    "activePresent": "formgiver",
    "activeSupine": "formgett",
    "imperative": "formgiv",
    "activeInfinitive": "formgiva"
  },
  {
    "passivePreterite": "formgavs",
    "passivePresent": "formgives",
    "passiveSupine": "formgivits",
    "passiveInfinitive": "formgivas",
    "activePreterite": "formgåvo",
    "activePresent": "formgiver",
    "activeSupine": "formgett",
    "imperative": "formgiv",
    "activeInfinitive": "formgiva"
  },
  {
    "passivePreterite": "formgåvos",
    "passivePresent": "formgives",
    "passiveSupine": "formgivits",
    "passiveInfinitive": "formgivas",
    "activePreterite": "formgåvo",
    "activePresent": "formgiver",
    "activeSupine": "formgett",
    "imperative": "formgiv",
    "activeInfinitive": "formgiva"
  },
  {
    "passivePreterite": "formgavs",
    "passivePresent": "formges",
    "passiveSupine": "formgivits",
    "passiveInfinitive": "formgivas",
    "activePreterite": "formgåvo",
    "activePresent": "formgiver",
    "activeSupine": "formgett",
    "imperative": "formgiv",
    "activeInfinitive": "formgiva"
  },
  {
    "passivePreterite": "formgåvos",
    "passivePresent": "formges",
    "passiveSupine": "formgivits",
    "passiveInfinitive": "formgivas",
    "activePreterite": "formgåvo",
    "activePresent": "formgiver",
    "activeSupine": "formgett",
    "imperative": "formgiv",
    "activeInfinitive": "formgiva"
  },
  {
    "passivePreterite": "formgavs",
    "passivePresent": "formgives",
    "passiveSupine": "formgetts",
    "passiveInfinitive": "formges",
    "activePreterite": "formgåvo",
    "activePresent": "formgiver",
    "activeSupine": "formgett",
    "imperative": "formgiv",
    "activeInfinitive": "formgiva"
  },
  {
    "passivePreterite": "formgåvos",
    "passivePresent": "formgives",
    "passiveSupine": "formgetts",
    "passiveInfinitive": "formges",
    "activePreterite": "formgåvo",
    "activePresent": "formgiver",
    "activeSupine": "formgett",
    "imperative": "formgiv",
    "activeInfinitive": "formgiva"
  },
  {
    "passivePreterite": "formgavs",
    "passivePresent": "formges",
    "passiveSupine": "formgetts",
    "passiveInfinitive": "formges",
    "activePreterite": "formgåvo",
    "activePresent": "formgiver",
    "activeSupine": "formgett",
    "imperative": "formgiv",
    "activeInfinitive": "formgiva"
  },
  {
    "passivePreterite": "formgåvos",
    "passivePresent": "formges",
    "passiveSupine": "formgetts",
    "passiveInfinitive": "formges",
    "activePreterite": "formgåvo",
    "activePresent": "formgiver",
    "activeSupine": "formgett",
    "imperative": "formgiv",
    "activeInfinitive": "formgiva"
  },
  {
    "passivePreterite": "formgavs",
    "passivePresent": "formgives",
    "passiveSupine": "formgivits",
    "passiveInfinitive": "formges",
    "activePreterite": "formgåvo",
    "activePresent": "formgiver",
    "activeSupine": "formgett",
    "imperative": "formgiv",
    "activeInfinitive": "formgiva"
  },
  {
    "passivePreterite": "formgåvos",
    "passivePresent": "formgives",
    "passiveSupine": "formgivits",
    "passiveInfinitive": "formges",
    "activePreterite": "formgåvo",
    "activePresent": "formgiver",
    "activeSupine": "formgett",
    "imperative": "formgiv",
    "activeInfinitive": "formgiva"
  },
  {
    "passivePreterite": "formgavs",
    "passivePresent": "formges",
    "passiveSupine": "formgivits",
    "passiveInfinitive": "formges",
    "activePreterite": "formgåvo",
    "activePresent": "formgiver",
    "activeSupine": "formgett",
    "imperative": "formgiv",
    "activeInfinitive": "formgiva"
  },
  {
    "passivePreterite": "formgåvos",
    "passivePresent": "formges",
    "passiveSupine": "formgivits",
    "passiveInfinitive": "formges",
    "activePreterite": "formgåvo",
    "activePresent": "formgiver",
    "activeSupine": "formgett",
    "imperative": "formgiv",
    "activeInfinitive": "formgiva"
  },
  {
    "passivePreterite": "formgavs",
    "passivePresent": "formgives",
    "passiveSupine": "formgetts",
    "passiveInfinitive": "formgivas",
    "activePreterite": "formgav",
    "activePresent": "formger",
    "activeSupine": "formgett",
    "imperative": "formgiv",
    "activeInfinitive": "formgiva"
  },
  {
    "passivePreterite": "formgåvos",
    "passivePresent": "formgives",
    "passiveSupine": "formgetts",
    "passiveInfinitive": "formgivas",
    "activePreterite": "formgav",
    "activePresent": "formger",
    "activeSupine": "formgett",
    "imperative": "formgiv",
    "activeInfinitive": "formgiva"
  },
  {
    "passivePreterite": "formgavs",
    "passivePresent": "formges",
    "passiveSupine": "formgetts",
    "passiveInfinitive": "formgivas",
    "activePreterite": "formgav",
    "activePresent": "formger",
    "activeSupine": "formgett",
    "imperative": "formgiv",
    "activeInfinitive": "formgiva"
  },
  {
    "passivePreterite": "formgåvos",
    "passivePresent": "formges",
    "passiveSupine": "formgetts",
    "passiveInfinitive": "formgivas",
    "activePreterite": "formgav",
    "activePresent": "formger",
    "activeSupine": "formgett",
    "imperative": "formgiv",
    "activeInfinitive": "formgiva"
  },
  {
    "passivePreterite": "formgavs",
    "passivePresent": "formgives",
    "passiveSupine": "formgivits",
    "passiveInfinitive": "formgivas",
    "activePreterite": "formgav",
    "activePresent": "formger",
    "activeSupine": "formgett",
    "imperative": "formgiv",
    "activeInfinitive": "formgiva"
  },
  {
    "passivePreterite": "formgåvos",
    "passivePresent": "formgives",
    "passiveSupine": "formgivits",
    "passiveInfinitive": "formgivas",
    "activePreterite": "formgav",
    "activePresent": "formger",
    "activeSupine": "formgett",
    "imperative": "formgiv",
    "activeInfinitive": "formgiva"
  },
  {
    "passivePreterite": "formgavs",
    "passivePresent": "formges",
    "passiveSupine": "formgivits",
    "passiveInfinitive": "formgivas",
    "activePreterite": "formgav",
    "activePresent": "formger",
    "activeSupine": "formgett",
    "imperative": "formgiv",
    "activeInfinitive": "formgiva"
  },
  {
    "passivePreterite": "formgåvos",
    "passivePresent": "formges",
    "passiveSupine": "formgivits",
    "passiveInfinitive": "formgivas",
    "activePreterite": "formgav",
    "activePresent": "formger",
    "activeSupine": "formgett",
    "imperative": "formgiv",
    "activeInfinitive": "formgiva"
  },
  {
    "passivePreterite": "formgavs",
    "passivePresent": "formgives",
    "passiveSupine": "formgetts",
    "passiveInfinitive": "formges",
    "activePreterite": "formgav",
    "activePresent": "formger",
    "activeSupine": "formgett",
    "imperative": "formgiv",
    "activeInfinitive": "formgiva"
  },
  {
    "passivePreterite": "formgåvos",
    "passivePresent": "formgives",
    "passiveSupine": "formgetts",
    "passiveInfinitive": "formges",
    "activePreterite": "formgav",
    "activePresent": "formger",
    "activeSupine": "formgett",
    "imperative": "formgiv",
    "activeInfinitive": "formgiva"
  },
  {
    "passivePreterite": "formgavs",
    "passivePresent": "formges",
    "passiveSupine": "formgetts",
    "passiveInfinitive": "formges",
    "activePreterite": "formgav",
    "activePresent": "formger",
    "activeSupine": "formgett",
    "imperative": "formgiv",
    "activeInfinitive": "formgiva"
  },
  {
    "passivePreterite": "formgåvos",
    "passivePresent": "formges",
    "passiveSupine": "formgetts",
    "passiveInfinitive": "formges",
    "activePreterite": "formgav",
    "activePresent": "formger",
    "activeSupine": "formgett",
    "imperative": "formgiv",
    "activeInfinitive": "formgiva"
  },
  {
    "passivePreterite": "formgavs",
    "passivePresent": "formgives",
    "passiveSupine": "formgivits",
    "passiveInfinitive": "formges",
    "activePreterite": "formgav",
    "activePresent": "formger",
    "activeSupine": "formgett",
    "imperative": "formgiv",
    "activeInfinitive": "formgiva"
  },
  {
    "passivePreterite": "formgåvos",
    "passivePresent": "formgives",
    "passiveSupine": "formgivits",
    "passiveInfinitive": "formges",
    "activePreterite": "formgav",
    "activePresent": "formger",
    "activeSupine": "formgett",
    "imperative": "formgiv",
    "activeInfinitive": "formgiva"
  },
  {
    "passivePreterite": "formgavs",
    "passivePresent": "formges",
    "passiveSupine": "formgivits",
    "passiveInfinitive": "formges",
    "activePreterite": "formgav",
    "activePresent": "formger",
    "activeSupine": "formgett",
    "imperative": "formgiv",
    "activeInfinitive": "formgiva"
  },
  {
    "passivePreterite": "formgåvos",
    "passivePresent": "formges",
    "passiveSupine": "formgivits",
    "passiveInfinitive": "formges",
    "activePreterite": "formgav",
    "activePresent": "formger",
    "activeSupine": "formgett",
    "imperative": "formgiv",
    "activeInfinitive": "formgiva"
  },
  {
    "passivePreterite": "formgavs",
    "passivePresent": "formgives",
    "passiveSupine": "formgetts",
    "passiveInfinitive": "formgivas",
    "activePreterite": "formgåvo",
    "activePresent": "formger",
    "activeSupine": "formgett",
    "imperative": "formgiv",
    "activeInfinitive": "formgiva"
  },
  {
    "passivePreterite": "formgåvos",
    "passivePresent": "formgives",
    "passiveSupine": "formgetts",
    "passiveInfinitive": "formgivas",
    "activePreterite": "formgåvo",
    "activePresent": "formger",
    "activeSupine": "formgett",
    "imperative": "formgiv",
    "activeInfinitive": "formgiva"
  },
  {
    "passivePreterite": "formgavs",
    "passivePresent": "formges",
    "passiveSupine": "formgetts",
    "passiveInfinitive": "formgivas",
    "activePreterite": "formgåvo",
    "activePresent": "formger",
    "activeSupine": "formgett",
    "imperative": "formgiv",
    "activeInfinitive": "formgiva"
  },
  {
    "passivePreterite": "formgåvos",
    "passivePresent": "formges",
    "passiveSupine": "formgetts",
    "passiveInfinitive": "formgivas",
    "activePreterite": "formgåvo",
    "activePresent": "formger",
    "activeSupine": "formgett",
    "imperative": "formgiv",
    "activeInfinitive": "formgiva"
  },
  {
    "passivePreterite": "formgavs",
    "passivePresent": "formgives",
    "passiveSupine": "formgivits",
    "passiveInfinitive": "formgivas",
    "activePreterite": "formgåvo",
    "activePresent": "formger",
    "activeSupine": "formgett",
    "imperative": "formgiv",
    "activeInfinitive": "formgiva"
  },
  {
    "passivePreterite": "formgåvos",
    "passivePresent": "formgives",
    "passiveSupine": "formgivits",
    "passiveInfinitive": "formgivas",
    "activePreterite": "formgåvo",
    "activePresent": "formger",
    "activeSupine": "formgett",
    "imperative": "formgiv",
    "activeInfinitive": "formgiva"
  },
  {
    "passivePreterite": "formgavs",
    "passivePresent": "formges",
    "passiveSupine": "formgivits",
    "passiveInfinitive": "formgivas",
    "activePreterite": "formgåvo",
    "activePresent": "formger",
    "activeSupine": "formgett",
    "imperative": "formgiv",
    "activeInfinitive": "formgiva"
  },
  {
    "passivePreterite": "formgåvos",
    "passivePresent": "formges",
    "passiveSupine": "formgivits",
    "passiveInfinitive": "formgivas",
    "activePreterite": "formgåvo",
    "activePresent": "formger",
    "activeSupine": "formgett",
    "imperative": "formgiv",
    "activeInfinitive": "formgiva"
  },
  {
    "passivePreterite": "formgavs",
    "passivePresent": "formgives",
    "passiveSupine": "formgetts",
    "passiveInfinitive": "formges",
    "activePreterite": "formgåvo",
    "activePresent": "formger",
    "activeSupine": "formgett",
    "imperative": "formgiv",
    "activeInfinitive": "formgiva"
  },
  {
    "passivePreterite": "formgåvos",
    "passivePresent": "formgives",
    "passiveSupine": "formgetts",
    "passiveInfinitive": "formges",
    "activePreterite": "formgåvo",
    "activePresent": "formger",
    "activeSupine": "formgett",
    "imperative": "formgiv",
    "activeInfinitive": "formgiva"
  },
  {
    "passivePreterite": "formgavs",
    "passivePresent": "formges",
    "passiveSupine": "formgetts",
    "passiveInfinitive": "formges",
    "activePreterite": "formgåvo",
    "activePresent": "formger",
    "activeSupine": "formgett",
    "imperative": "formgiv",
    "activeInfinitive": "formgiva"
  },
  {
    "passivePreterite": "formgåvos",
    "passivePresent": "formges",
    "passiveSupine": "formgetts",
    "passiveInfinitive": "formges",
    "activePreterite": "formgåvo",
    "activePresent": "formger",
    "activeSupine": "formgett",
    "imperative": "formgiv",
    "activeInfinitive": "formgiva"
  },
  {
    "passivePreterite": "formgavs",
    "passivePresent": "formgives",
    "passiveSupine": "formgivits",
    "passiveInfinitive": "formges",
    "activePreterite": "formgåvo",
    "activePresent": "formger",
    "activeSupine": "formgett",
    "imperative": "formgiv",
    "activeInfinitive": "formgiva"
  },
  {
    "passivePreterite": "formgåvos",
    "passivePresent": "formgives",
    "passiveSupine": "formgivits",
    "passiveInfinitive": "formges",
    "activePreterite": "formgåvo",
    "activePresent": "formger",
    "activeSupine": "formgett",
    "imperative": "formgiv",
    "activeInfinitive": "formgiva"
  },
  {
    "passivePreterite": "formgavs",
    "passivePresent": "formges",
    "passiveSupine": "formgivits",
    "passiveInfinitive": "formges",
    "activePreterite": "formgåvo",
    "activePresent": "formger",
    "activeSupine": "formgett",
    "imperative": "formgiv",
    "activeInfinitive": "formgiva"
  },
  {
    "passivePreterite": "formgåvos",
    "passivePresent": "formges",
    "passiveSupine": "formgivits",
    "passiveInfinitive": "formges",
    "activePreterite": "formgåvo",
    "activePresent": "formger",
    "activeSupine": "formgett",
    "imperative": "formgiv",
    "activeInfinitive": "formgiva"
  },
  {
    "passivePreterite": "formgavs",
    "passivePresent": "formgives",
    "passiveSupine": "formgetts",
    "passiveInfinitive": "formgivas",
    "activePreterite": "formgav",
    "activePresent": "formgiver",
    "activeSupine": "formgivit",
    "imperative": "formgiv",
    "activeInfinitive": "formgiva"
  },
  {
    "passivePreterite": "formgåvos",
    "passivePresent": "formgives",
    "passiveSupine": "formgetts",
    "passiveInfinitive": "formgivas",
    "activePreterite": "formgav",
    "activePresent": "formgiver",
    "activeSupine": "formgivit",
    "imperative": "formgiv",
    "activeInfinitive": "formgiva"
  },
  {
    "passivePreterite": "formgavs",
    "passivePresent": "formges",
    "passiveSupine": "formgetts",
    "passiveInfinitive": "formgivas",
    "activePreterite": "formgav",
    "activePresent": "formgiver",
    "activeSupine": "formgivit",
    "imperative": "formgiv",
    "activeInfinitive": "formgiva"
  },
  {
    "passivePreterite": "formgåvos",
    "passivePresent": "formges",
    "passiveSupine": "formgetts",
    "passiveInfinitive": "formgivas",
    "activePreterite": "formgav",
    "activePresent": "formgiver",
    "activeSupine": "formgivit",
    "imperative": "formgiv",
    "activeInfinitive": "formgiva"
  },
  {
    "passivePreterite": "formgavs",
    "passivePresent": "formgives",
    "passiveSupine": "formgivits",
    "passiveInfinitive": "formgivas",
    "activePreterite": "formgav",
    "activePresent": "formgiver",
    "activeSupine": "formgivit",
    "imperative": "formgiv",
    "activeInfinitive": "formgiva"
  },
  {
    "passivePreterite": "formgåvos",
    "passivePresent": "formgives",
    "passiveSupine": "formgivits",
    "passiveInfinitive": "formgivas",
    "activePreterite": "formgav",
    "activePresent": "formgiver",
    "activeSupine": "formgivit",
    "imperative": "formgiv",
    "activeInfinitive": "formgiva"
  },
  {
    "passivePreterite": "formgavs",
    "passivePresent": "formges",
    "passiveSupine": "formgivits",
    "passiveInfinitive": "formgivas",
    "activePreterite": "formgav",
    "activePresent": "formgiver",
    "activeSupine": "formgivit",
    "imperative": "formgiv",
    "activeInfinitive": "formgiva"
  },
  {
    "passivePreterite": "formgåvos",
    "passivePresent": "formges",
    "passiveSupine": "formgivits",
    "passiveInfinitive": "formgivas",
    "activePreterite": "formgav",
    "activePresent": "formgiver",
    "activeSupine": "formgivit",
    "imperative": "formgiv",
    "activeInfinitive": "formgiva"
  },
  {
    "passivePreterite": "formgavs",
    "passivePresent": "formgives",
    "passiveSupine": "formgetts",
    "passiveInfinitive": "formges",
    "activePreterite": "formgav",
    "activePresent": "formgiver",
    "activeSupine": "formgivit",
    "imperative": "formgiv",
    "activeInfinitive": "formgiva"
  },
  {
    "passivePreterite": "formgåvos",
    "passivePresent": "formgives",
    "passiveSupine": "formgetts",
    "passiveInfinitive": "formges",
    "activePreterite": "formgav",
    "activePresent": "formgiver",
    "activeSupine": "formgivit",
    "imperative": "formgiv",
    "activeInfinitive": "formgiva"
  },
  {
    "passivePreterite": "formgavs",
    "passivePresent": "formges",
    "passiveSupine": "formgetts",
    "passiveInfinitive": "formges",
    "activePreterite": "formgav",
    "activePresent": "formgiver",
    "activeSupine": "formgivit",
    "imperative": "formgiv",
    "activeInfinitive": "formgiva"
  },
  {
    "passivePreterite": "formgåvos",
    "passivePresent": "formges",
    "passiveSupine": "formgetts",
    "passiveInfinitive": "formges",
    "activePreterite": "formgav",
    "activePresent": "formgiver",
    "activeSupine": "formgivit",
    "imperative": "formgiv",
    "activeInfinitive": "formgiva"
  },
  {
    "passivePreterite": "formgavs",
    "passivePresent": "formgives",
    "passiveSupine": "formgivits",
    "passiveInfinitive": "formges",
    "activePreterite": "formgav",
    "activePresent": "formgiver",
    "activeSupine": "formgivit",
    "imperative": "formgiv",
    "activeInfinitive": "formgiva"
  },
  {
    "passivePreterite": "formgåvos",
    "passivePresent": "formgives",
    "passiveSupine": "formgivits",
    "passiveInfinitive": "formges",
    "activePreterite": "formgav",
    "activePresent": "formgiver",
    "activeSupine": "formgivit",
    "imperative": "formgiv",
    "activeInfinitive": "formgiva"
  },
  {
    "passivePreterite": "formgavs",
    "passivePresent": "formges",
    "passiveSupine": "formgivits",
    "passiveInfinitive": "formges",
    "activePreterite": "formgav",
    "activePresent": "formgiver",
    "activeSupine": "formgivit",
    "imperative": "formgiv",
    "activeInfinitive": "formgiva"
  },
  {
    "passivePreterite": "formgåvos",
    "passivePresent": "formges",
    "passiveSupine": "formgivits",
    "passiveInfinitive": "formges",
    "activePreterite": "formgav",
    "activePresent": "formgiver",
    "activeSupine": "formgivit",
    "imperative": "formgiv",
    "activeInfinitive": "formgiva"
  },
  {
    "passivePreterite": "formgavs",
    "passivePresent": "formgives",
    "passiveSupine": "formgetts",
    "passiveInfinitive": "formgivas",
    "activePreterite": "formgåvo",
    "activePresent": "formgiver",
    "activeSupine": "formgivit",
    "imperative": "formgiv",
    "activeInfinitive": "formgiva"
  },
  {
    "passivePreterite": "formgåvos",
    "passivePresent": "formgives",
    "passiveSupine": "formgetts",
    "passiveInfinitive": "formgivas",
    "activePreterite": "formgåvo",
    "activePresent": "formgiver",
    "activeSupine": "formgivit",
    "imperative": "formgiv",
    "activeInfinitive": "formgiva"
  },
  {
    "passivePreterite": "formgavs",
    "passivePresent": "formges",
    "passiveSupine": "formgetts",
    "passiveInfinitive": "formgivas",
    "activePreterite": "formgåvo",
    "activePresent": "formgiver",
    "activeSupine": "formgivit",
    "imperative": "formgiv",
    "activeInfinitive": "formgiva"
  },
  {
    "passivePreterite": "formgåvos",
    "passivePresent": "formges",
    "passiveSupine": "formgetts",
    "passiveInfinitive": "formgivas",
    "activePreterite": "formgåvo",
    "activePresent": "formgiver",
    "activeSupine": "formgivit",
    "imperative": "formgiv",
    "activeInfinitive": "formgiva"
  },
  {
    "passivePreterite": "formgavs",
    "passivePresent": "formgives",
    "passiveSupine": "formgivits",
    "passiveInfinitive": "formgivas",
    "activePreterite": "formgåvo",
    "activePresent": "formgiver",
    "activeSupine": "formgivit",
    "imperative": "formgiv",
    "activeInfinitive": "formgiva"
  },
  {
    "passivePreterite": "formgåvos",
    "passivePresent": "formgives",
    "passiveSupine": "formgivits",
    "passiveInfinitive": "formgivas",
    "activePreterite": "formgåvo",
    "activePresent": "formgiver",
    "activeSupine": "formgivit",
    "imperative": "formgiv",
    "activeInfinitive": "formgiva"
  },
  {
    "passivePreterite": "formgavs",
    "passivePresent": "formges",
    "passiveSupine": "formgivits",
    "passiveInfinitive": "formgivas",
    "activePreterite": "formgåvo",
    "activePresent": "formgiver",
    "activeSupine": "formgivit",
    "imperative": "formgiv",
    "activeInfinitive": "formgiva"
  },
  {
    "passivePreterite": "formgåvos",
    "passivePresent": "formges",
    "passiveSupine": "formgivits",
    "passiveInfinitive": "formgivas",
    "activePreterite": "formgåvo",
    "activePresent": "formgiver",
    "activeSupine": "formgivit",
    "imperative": "formgiv",
    "activeInfinitive": "formgiva"
  },
  {
    "passivePreterite": "formgavs",
    "passivePresent": "formgives",
    "passiveSupine": "formgetts",
    "passiveInfinitive": "formges",
    "activePreterite": "formgåvo",
    "activePresent": "formgiver",
    "activeSupine": "formgivit",
    "imperative": "formgiv",
    "activeInfinitive": "formgiva"
  },
  {
    "passivePreterite": "formgåvos",
    "passivePresent": "formgives",
    "passiveSupine": "formgetts",
    "passiveInfinitive": "formges",
    "activePreterite": "formgåvo",
    "activePresent": "formgiver",
    "activeSupine": "formgivit",
    "imperative": "formgiv",
    "activeInfinitive": "formgiva"
  },
  {
    "passivePreterite": "formgavs",
    "passivePresent": "formges",
    "passiveSupine": "formgetts",
    "passiveInfinitive": "formges",
    "activePreterite": "formgåvo",
    "activePresent": "formgiver",
    "activeSupine": "formgivit",
    "imperative": "formgiv",
    "activeInfinitive": "formgiva"
  },
  {
    "passivePreterite": "formgåvos",
    "passivePresent": "formges",
    "passiveSupine": "formgetts",
    "passiveInfinitive": "formges",
    "activePreterite": "formgåvo",
    "activePresent": "formgiver",
    "activeSupine": "formgivit",
    "imperative": "formgiv",
    "activeInfinitive": "formgiva"
  },
  {
    "passivePreterite": "formgavs",
    "passivePresent": "formgives",
    "passiveSupine": "formgivits",
    "passiveInfinitive": "formges",
    "activePreterite": "formgåvo",
    "activePresent": "formgiver",
    "activeSupine": "formgivit",
    "imperative": "formgiv",
    "activeInfinitive": "formgiva"
  },
  {
    "passivePreterite": "formgåvos",
    "passivePresent": "formgives",
    "passiveSupine": "formgivits",
    "passiveInfinitive": "formges",
    "activePreterite": "formgåvo",
    "activePresent": "formgiver",
    "activeSupine": "formgivit",
    "imperative": "formgiv",
    "activeInfinitive": "formgiva"
  },
  {
    "passivePreterite": "formgavs",
    "passivePresent": "formges",
    "passiveSupine": "formgivits",
    "passiveInfinitive": "formges",
    "activePreterite": "formgåvo",
    "activePresent": "formgiver",
    "activeSupine": "formgivit",
    "imperative": "formgiv",
    "activeInfinitive": "formgiva"
  },
  {
    "passivePreterite": "formgåvos",
    "passivePresent": "formges",
    "passiveSupine": "formgivits",
    "passiveInfinitive": "formges",
    "activePreterite": "formgåvo",
    "activePresent": "formgiver",
    "activeSupine": "formgivit",
    "imperative": "formgiv",
    "activeInfinitive": "formgiva"
  },
  {
    "passivePreterite": "formgavs",
    "passivePresent": "formgives",
    "passiveSupine": "formgetts",
    "passiveInfinitive": "formgivas",
    "activePreterite": "formgav",
    "activePresent": "formger",
    "activeSupine": "formgivit",
    "imperative": "formgiv",
    "activeInfinitive": "formgiva"
  },
  {
    "passivePreterite": "formgåvos",
    "passivePresent": "formgives",
    "passiveSupine": "formgetts",
    "passiveInfinitive": "formgivas",
    "activePreterite": "formgav",
    "activePresent": "formger",
    "activeSupine": "formgivit",
    "imperative": "formgiv",
    "activeInfinitive": "formgiva"
  },
  {
    "passivePreterite": "formgavs",
    "passivePresent": "formges",
    "passiveSupine": "formgetts",
    "passiveInfinitive": "formgivas",
    "activePreterite": "formgav",
    "activePresent": "formger",
    "activeSupine": "formgivit",
    "imperative": "formgiv",
    "activeInfinitive": "formgiva"
  },
  {
    "passivePreterite": "formgåvos",
    "passivePresent": "formges",
    "passiveSupine": "formgetts",
    "passiveInfinitive": "formgivas",
    "activePreterite": "formgav",
    "activePresent": "formger",
    "activeSupine": "formgivit",
    "imperative": "formgiv",
    "activeInfinitive": "formgiva"
  },
  {
    "passivePreterite": "formgavs",
    "passivePresent": "formgives",
    "passiveSupine": "formgivits",
    "passiveInfinitive": "formgivas",
    "activePreterite": "formgav",
    "activePresent": "formger",
    "activeSupine": "formgivit",
    "imperative": "formgiv",
    "activeInfinitive": "formgiva"
  },
  {
    "passivePreterite": "formgåvos",
    "passivePresent": "formgives",
    "passiveSupine": "formgivits",
    "passiveInfinitive": "formgivas",
    "activePreterite": "formgav",
    "activePresent": "formger",
    "activeSupine": "formgivit",
    "imperative": "formgiv",
    "activeInfinitive": "formgiva"
  },
  {
    "passivePreterite": "formgavs",
    "passivePresent": "formges",
    "passiveSupine": "formgivits",
    "passiveInfinitive": "formgivas",
    "activePreterite": "formgav",
    "activePresent": "formger",
    "activeSupine": "formgivit",
    "imperative": "formgiv",
    "activeInfinitive": "formgiva"
  },
  {
    "passivePreterite": "formgåvos",
    "passivePresent": "formges",
    "passiveSupine": "formgivits",
    "passiveInfinitive": "formgivas",
    "activePreterite": "formgav",
    "activePresent": "formger",
    "activeSupine": "formgivit",
    "imperative": "formgiv",
    "activeInfinitive": "formgiva"
  },
  {
    "passivePreterite": "formgavs",
    "passivePresent": "formgives",
    "passiveSupine": "formgetts",
    "passiveInfinitive": "formges",
    "activePreterite": "formgav",
    "activePresent": "formger",
    "activeSupine": "formgivit",
    "imperative": "formgiv",
    "activeInfinitive": "formgiva"
  },
  {
    "passivePreterite": "formgåvos",
    "passivePresent": "formgives",
    "passiveSupine": "formgetts",
    "passiveInfinitive": "formges",
    "activePreterite": "formgav",
    "activePresent": "formger",
    "activeSupine": "formgivit",
    "imperative": "formgiv",
    "activeInfinitive": "formgiva"
  },
  {
    "passivePreterite": "formgavs",
    "passivePresent": "formges",
    "passiveSupine": "formgetts",
    "passiveInfinitive": "formges",
    "activePreterite": "formgav",
    "activePresent": "formger",
    "activeSupine": "formgivit",
    "imperative": "formgiv",
    "activeInfinitive": "formgiva"
  },
  {
    "passivePreterite": "formgåvos",
    "passivePresent": "formges",
    "passiveSupine": "formgetts",
    "passiveInfinitive": "formges",
    "activePreterite": "formgav",
    "activePresent": "formger",
    "activeSupine": "formgivit",
    "imperative": "formgiv",
    "activeInfinitive": "formgiva"
  },
  {
    "passivePreterite": "formgavs",
    "passivePresent": "formgives",
    "passiveSupine": "formgivits",
    "passiveInfinitive": "formges",
    "activePreterite": "formgav",
    "activePresent": "formger",
    "activeSupine": "formgivit",
    "imperative": "formgiv",
    "activeInfinitive": "formgiva"
  },
  {
    "passivePreterite": "formgåvos",
    "passivePresent": "formgives",
    "passiveSupine": "formgivits",
    "passiveInfinitive": "formges",
    "activePreterite": "formgav",
    "activePresent": "formger",
    "activeSupine": "formgivit",
    "imperative": "formgiv",
    "activeInfinitive": "formgiva"
  },
  {
    "passivePreterite": "formgavs",
    "passivePresent": "formges",
    "passiveSupine": "formgivits",
    "passiveInfinitive": "formges",
    "activePreterite": "formgav",
    "activePresent": "formger",
    "activeSupine": "formgivit",
    "imperative": "formgiv",
    "activeInfinitive": "formgiva"
  },
  {
    "passivePreterite": "formgåvos",
    "passivePresent": "formges",
    "passiveSupine": "formgivits",
    "passiveInfinitive": "formges",
    "activePreterite": "formgav",
    "activePresent": "formger",
    "activeSupine": "formgivit",
    "imperative": "formgiv",
    "activeInfinitive": "formgiva"
  },
  {
    "passivePreterite": "formgavs",
    "passivePresent": "formgives",
    "passiveSupine": "formgetts",
    "passiveInfinitive": "formgivas",
    "activePreterite": "formgåvo",
    "activePresent": "formger",
    "activeSupine": "formgivit",
    "imperative": "formgiv",
    "activeInfinitive": "formgiva"
  },
  {
    "passivePreterite": "formgåvos",
    "passivePresent": "formgives",
    "passiveSupine": "formgetts",
    "passiveInfinitive": "formgivas",
    "activePreterite": "formgåvo",
    "activePresent": "formger",
    "activeSupine": "formgivit",
    "imperative": "formgiv",
    "activeInfinitive": "formgiva"
  },
  {
    "passivePreterite": "formgavs",
    "passivePresent": "formges",
    "passiveSupine": "formgetts",
    "passiveInfinitive": "formgivas",
    "activePreterite": "formgåvo",
    "activePresent": "formger",
    "activeSupine": "formgivit",
    "imperative": "formgiv",
    "activeInfinitive": "formgiva"
  },
  {
    "passivePreterite": "formgåvos",
    "passivePresent": "formges",
    "passiveSupine": "formgetts",
    "passiveInfinitive": "formgivas",
    "activePreterite": "formgåvo",
    "activePresent": "formger",
    "activeSupine": "formgivit",
    "imperative": "formgiv",
    "activeInfinitive": "formgiva"
  },
  {
    "passivePreterite": "formgavs",
    "passivePresent": "formgives",
    "passiveSupine": "formgivits",
    "passiveInfinitive": "formgivas",
    "activePreterite": "formgåvo",
    "activePresent": "formger",
    "activeSupine": "formgivit",
    "imperative": "formgiv",
    "activeInfinitive": "formgiva"
  },
  {
    "passivePreterite": "formgåvos",
    "passivePresent": "formgives",
    "passiveSupine": "formgivits",
    "passiveInfinitive": "formgivas",
    "activePreterite": "formgåvo",
    "activePresent": "formger",
    "activeSupine": "formgivit",
    "imperative": "formgiv",
    "activeInfinitive": "formgiva"
  },
  {
    "passivePreterite": "formgavs",
    "passivePresent": "formges",
    "passiveSupine": "formgivits",
    "passiveInfinitive": "formgivas",
    "activePreterite": "formgåvo",
    "activePresent": "formger",
    "activeSupine": "formgivit",
    "imperative": "formgiv",
    "activeInfinitive": "formgiva"
  },
  {
    "passivePreterite": "formgåvos",
    "passivePresent": "formges",
    "passiveSupine": "formgivits",
    "passiveInfinitive": "formgivas",
    "activePreterite": "formgåvo",
    "activePresent": "formger",
    "activeSupine": "formgivit",
    "imperative": "formgiv",
    "activeInfinitive": "formgiva"
  },
  {
    "passivePreterite": "formgavs",
    "passivePresent": "formgives",
    "passiveSupine": "formgetts",
    "passiveInfinitive": "formges",
    "activePreterite": "formgåvo",
    "activePresent": "formger",
    "activeSupine": "formgivit",
    "imperative": "formgiv",
    "activeInfinitive": "formgiva"
  },
  {
    "passivePreterite": "formgåvos",
    "passivePresent": "formgives",
    "passiveSupine": "formgetts",
    "passiveInfinitive": "formges",
    "activePreterite": "formgåvo",
    "activePresent": "formger",
    "activeSupine": "formgivit",
    "imperative": "formgiv",
    "activeInfinitive": "formgiva"
  },
  {
    "passivePreterite": "formgavs",
    "passivePresent": "formges",
    "passiveSupine": "formgetts",
    "passiveInfinitive": "formges",
    "activePreterite": "formgåvo",
    "activePresent": "formger",
    "activeSupine": "formgivit",
    "imperative": "formgiv",
    "activeInfinitive": "formgiva"
  },
  {
    "passivePreterite": "formgåvos",
    "passivePresent": "formges",
    "passiveSupine": "formgetts",
    "passiveInfinitive": "formges",
    "activePreterite": "formgåvo",
    "activePresent": "formger",
    "activeSupine": "formgivit",
    "imperative": "formgiv",
    "activeInfinitive": "formgiva"
  },
  {
    "passivePreterite": "formgavs",
    "passivePresent": "formgives",
    "passiveSupine": "formgivits",
    "passiveInfinitive": "formges",
    "activePreterite": "formgåvo",
    "activePresent": "formger",
    "activeSupine": "formgivit",
    "imperative": "formgiv",
    "activeInfinitive": "formgiva"
  },
  {
    "passivePreterite": "formgåvos",
    "passivePresent": "formgives",
    "passiveSupine": "formgivits",
    "passiveInfinitive": "formges",
    "activePreterite": "formgåvo",
    "activePresent": "formger",
    "activeSupine": "formgivit",
    "imperative": "formgiv",
    "activeInfinitive": "formgiva"
  },
  {
    "passivePreterite": "bortgavs",
    "passivePresent": "bortges",
    "passiveSupine": "bortgetts",
    "passiveInfinitive": "bortges",
    "activePreterite": "bortgav",
    "activePresent": "bortgiver",
    "activeSupine": "bortgivit",
    "imperative": "bortge",
    "activeInfinitive": "bortge"
  },
  {
    "passivePreterite": "bortgåvos",
    "passivePresent": "bortges",
    "passiveSupine": "bortgetts",
    "passiveInfinitive": "bortges",
    "activePreterite": "bortgav",
    "activePresent": "bortgiver",
    "activeSupine": "bortgivit",
    "imperative": "bortge",
    "activeInfinitive": "bortge"
  },
  {
    "passivePreterite": "bortgavs",
    "passivePresent": "bortgives",
    "passiveSupine": "bortgivits",
    "passiveInfinitive": "bortges",
    "activePreterite": "bortgav",
    "activePresent": "bortgiver",
    "activeSupine": "bortgivit",
    "imperative": "bortge",
    "activeInfinitive": "bortge"
  },
  {
    "passivePreterite": "bortgåvos",
    "passivePresent": "bortgives",
    "passiveSupine": "bortgivits",
    "passiveInfinitive": "bortges",
    "activePreterite": "bortgav",
    "activePresent": "bortgiver",
    "activeSupine": "bortgivit",
    "imperative": "bortge",
    "activeInfinitive": "bortge"
  },
  {
    "passivePreterite": "bortgavs",
    "passivePresent": "bortges",
    "passiveSupine": "bortgivits",
    "passiveInfinitive": "bortges",
    "activePreterite": "bortgav",
    "activePresent": "bortgiver",
    "activeSupine": "bortgivit",
    "imperative": "bortge",
    "activeInfinitive": "bortge"
  },
  {
    "passivePreterite": "bortgåvos",
    "passivePresent": "bortges",
    "passiveSupine": "bortgivits",
    "passiveInfinitive": "bortges",
    "activePreterite": "bortgav",
    "activePresent": "bortgiver",
    "activeSupine": "bortgivit",
    "imperative": "bortge",
    "activeInfinitive": "bortge"
  },
  {
    "passivePreterite": "bortgavs",
    "passivePresent": "bortgives",
    "passiveSupine": "bortgetts",
    "passiveInfinitive": "bortgivas",
    "activePreterite": "bortgåvo",
    "activePresent": "bortgiver",
    "activeSupine": "bortgivit",
    "imperative": "bortge",
    "activeInfinitive": "bortge"
  },
  {
    "passivePreterite": "bortgåvos",
    "passivePresent": "bortgives",
    "passiveSupine": "bortgetts",
    "passiveInfinitive": "bortgivas",
    "activePreterite": "bortgåvo",
    "activePresent": "bortgiver",
    "activeSupine": "bortgivit",
    "imperative": "bortge",
    "activeInfinitive": "bortge"
  },
  {
    "passivePreterite": "bortgavs",
    "passivePresent": "bortges",
    "passiveSupine": "bortgetts",
    "passiveInfinitive": "bortgivas",
    "activePreterite": "bortgåvo",
    "activePresent": "bortgiver",
    "activeSupine": "bortgivit",
    "imperative": "bortge",
    "activeInfinitive": "bortge"
  },
  {
    "passivePreterite": "bortgåvos",
    "passivePresent": "bortges",
    "passiveSupine": "bortgetts",
    "passiveInfinitive": "bortgivas",
    "activePreterite": "bortgåvo",
    "activePresent": "bortgiver",
    "activeSupine": "bortgivit",
    "imperative": "bortge",
    "activeInfinitive": "bortge"
  },
  {
    "passivePreterite": "bortgavs",
    "passivePresent": "bortgives",
    "passiveSupine": "bortgivits",
    "passiveInfinitive": "bortgivas",
    "activePreterite": "bortgåvo",
    "activePresent": "bortgiver",
    "activeSupine": "bortgivit",
    "imperative": "bortge",
    "activeInfinitive": "bortge"
  },
  {
    "passivePreterite": "bortgåvos",
    "passivePresent": "bortgives",
    "passiveSupine": "bortgivits",
    "passiveInfinitive": "bortgivas",
    "activePreterite": "bortgåvo",
    "activePresent": "bortgiver",
    "activeSupine": "bortgivit",
    "imperative": "bortge",
    "activeInfinitive": "bortge"
  },
  {
    "passivePreterite": "bortgavs",
    "passivePresent": "bortges",
    "passiveSupine": "bortgivits",
    "passiveInfinitive": "bortgivas",
    "activePreterite": "bortgåvo",
    "activePresent": "bortgiver",
    "activeSupine": "bortgivit",
    "imperative": "bortge",
    "activeInfinitive": "bortge"
  },
  {
    "passivePreterite": "bortgåvos",
    "passivePresent": "bortges",
    "passiveSupine": "bortgivits",
    "passiveInfinitive": "bortgivas",
    "activePreterite": "bortgåvo",
    "activePresent": "bortgiver",
    "activeSupine": "bortgivit",
    "imperative": "bortge",
    "activeInfinitive": "bortge"
  },
  {
    "passivePreterite": "bortgavs",
    "passivePresent": "bortgives",
    "passiveSupine": "bortgetts",
    "passiveInfinitive": "bortges",
    "activePreterite": "bortgåvo",
    "activePresent": "bortgiver",
    "activeSupine": "bortgivit",
    "imperative": "bortge",
    "activeInfinitive": "bortge"
  },
  {
    "passivePreterite": "bortgåvos",
    "passivePresent": "bortgives",
    "passiveSupine": "bortgetts",
    "passiveInfinitive": "bortges",
    "activePreterite": "bortgåvo",
    "activePresent": "bortgiver",
    "activeSupine": "bortgivit",
    "imperative": "bortge",
    "activeInfinitive": "bortge"
  },
  {
    "passivePreterite": "bortgavs",
    "passivePresent": "bortges",
    "passiveSupine": "bortgetts",
    "passiveInfinitive": "bortges",
    "activePreterite": "bortgåvo",
    "activePresent": "bortgiver",
    "activeSupine": "bortgivit",
    "imperative": "bortge",
    "activeInfinitive": "bortge"
  },
  {
    "passivePreterite": "bortgåvos",
    "passivePresent": "bortges",
    "passiveSupine": "bortgetts",
    "passiveInfinitive": "bortges",
    "activePreterite": "bortgåvo",
    "activePresent": "bortgiver",
    "activeSupine": "bortgivit",
    "imperative": "bortge",
    "activeInfinitive": "bortge"
  },
  {
    "passivePreterite": "bortgavs",
    "passivePresent": "bortgives",
    "passiveSupine": "bortgivits",
    "passiveInfinitive": "bortges",
    "activePreterite": "bortgåvo",
    "activePresent": "bortgiver",
    "activeSupine": "bortgivit",
    "imperative": "bortge",
    "activeInfinitive": "bortge"
  },
  {
    "passivePreterite": "bortgåvos",
    "passivePresent": "bortgives",
    "passiveSupine": "bortgivits",
    "passiveInfinitive": "bortges",
    "activePreterite": "bortgåvo",
    "activePresent": "bortgiver",
    "activeSupine": "bortgivit",
    "imperative": "bortge",
    "activeInfinitive": "bortge"
  },
  {
    "passivePreterite": "bortgavs",
    "passivePresent": "bortges",
    "passiveSupine": "bortgivits",
    "passiveInfinitive": "bortges",
    "activePreterite": "bortgåvo",
    "activePresent": "bortgiver",
    "activeSupine": "bortgivit",
    "imperative": "bortge",
    "activeInfinitive": "bortge"
  },
  {
    "passivePreterite": "bortgåvos",
    "passivePresent": "bortges",
    "passiveSupine": "bortgivits",
    "passiveInfinitive": "bortges",
    "activePreterite": "bortgåvo",
    "activePresent": "bortgiver",
    "activeSupine": "bortgivit",
    "imperative": "bortge",
    "activeInfinitive": "bortge"
  },
  {
    "passivePreterite": "bortgavs",
    "passivePresent": "bortgives",
    "passiveSupine": "bortgetts",
    "passiveInfinitive": "bortgivas",
    "activePreterite": "bortgav",
    "activePresent": "bortger",
    "activeSupine": "bortgivit",
    "imperative": "bortge",
    "activeInfinitive": "bortge"
  },
  {
    "passivePreterite": "bortgåvos",
    "passivePresent": "bortgives",
    "passiveSupine": "bortgetts",
    "passiveInfinitive": "bortgivas",
    "activePreterite": "bortgav",
    "activePresent": "bortger",
    "activeSupine": "bortgivit",
    "imperative": "bortge",
    "activeInfinitive": "bortge"
  },
  {
    "passivePreterite": "bortgavs",
    "passivePresent": "bortges",
    "passiveSupine": "bortgetts",
    "passiveInfinitive": "bortgivas",
    "activePreterite": "bortgav",
    "activePresent": "bortger",
    "activeSupine": "bortgivit",
    "imperative": "bortge",
    "activeInfinitive": "bortge"
  },
  {
    "passivePreterite": "bortgåvos",
    "passivePresent": "bortges",
    "passiveSupine": "bortgetts",
    "passiveInfinitive": "bortgivas",
    "activePreterite": "bortgav",
    "activePresent": "bortger",
    "activeSupine": "bortgivit",
    "imperative": "bortge",
    "activeInfinitive": "bortge"
  },
  {
    "passivePreterite": "bortgavs",
    "passivePresent": "bortgives",
    "passiveSupine": "bortgivits",
    "passiveInfinitive": "bortgivas",
    "activePreterite": "bortgav",
    "activePresent": "bortger",
    "activeSupine": "bortgivit",
    "imperative": "bortge",
    "activeInfinitive": "bortge"
  },
  {
    "passivePreterite": "bortgåvos",
    "passivePresent": "bortgives",
    "passiveSupine": "bortgivits",
    "passiveInfinitive": "bortgivas",
    "activePreterite": "bortgav",
    "activePresent": "bortger",
    "activeSupine": "bortgivit",
    "imperative": "bortge",
    "activeInfinitive": "bortge"
  },
  {
    "passivePreterite": "bortgavs",
    "passivePresent": "bortges",
    "passiveSupine": "bortgivits",
    "passiveInfinitive": "bortgivas",
    "activePreterite": "bortgav",
    "activePresent": "bortger",
    "activeSupine": "bortgivit",
    "imperative": "bortge",
    "activeInfinitive": "bortge"
  },
  {
    "passivePreterite": "bortgåvos",
    "passivePresent": "bortges",
    "passiveSupine": "bortgivits",
    "passiveInfinitive": "bortgivas",
    "activePreterite": "bortgav",
    "activePresent": "bortger",
    "activeSupine": "bortgivit",
    "imperative": "bortge",
    "activeInfinitive": "bortge"
  },
  {
    "passivePreterite": "bortgavs",
    "passivePresent": "bortgives",
    "passiveSupine": "bortgetts",
    "passiveInfinitive": "bortges",
    "activePreterite": "bortgav",
    "activePresent": "bortger",
    "activeSupine": "bortgivit",
    "imperative": "bortge",
    "activeInfinitive": "bortge"
  },
  {
    "passivePreterite": "bortgåvos",
    "passivePresent": "bortgives",
    "passiveSupine": "bortgetts",
    "passiveInfinitive": "bortges",
    "activePreterite": "bortgav",
    "activePresent": "bortger",
    "activeSupine": "bortgivit",
    "imperative": "bortge",
    "activeInfinitive": "bortge"
  },
  {
    "passivePreterite": "bortgavs",
    "passivePresent": "bortges",
    "passiveSupine": "bortgetts",
    "passiveInfinitive": "bortges",
    "activePreterite": "bortgav",
    "activePresent": "bortger",
    "activeSupine": "bortgivit",
    "imperative": "bortge",
    "activeInfinitive": "bortge"
  },
  {
    "passivePreterite": "bortgåvos",
    "passivePresent": "bortges",
    "passiveSupine": "bortgetts",
    "passiveInfinitive": "bortges",
    "activePreterite": "bortgav",
    "activePresent": "bortger",
    "activeSupine": "bortgivit",
    "imperative": "bortge",
    "activeInfinitive": "bortge"
  },
  {
    "passivePreterite": "bortgavs",
    "passivePresent": "bortgives",
    "passiveSupine": "bortgivits",
    "passiveInfinitive": "bortges",
    "activePreterite": "bortgav",
    "activePresent": "bortger",
    "activeSupine": "bortgivit",
    "imperative": "bortge",
    "activeInfinitive": "bortge"
  },
  {
    "passivePreterite": "bortgåvos",
    "passivePresent": "bortgives",
    "passiveSupine": "bortgivits",
    "passiveInfinitive": "bortges",
    "activePreterite": "bortgav",
    "activePresent": "bortger",
    "activeSupine": "bortgivit",
    "imperative": "bortge",
    "activeInfinitive": "bortge"
  },
  {
    "passivePreterite": "bortgavs",
    "passivePresent": "bortges",
    "passiveSupine": "bortgivits",
    "passiveInfinitive": "bortges",
    "activePreterite": "bortgav",
    "activePresent": "bortger",
    "activeSupine": "bortgivit",
    "imperative": "bortge",
    "activeInfinitive": "bortge"
  },
  {
    "passivePreterite": "bortgåvos",
    "passivePresent": "bortges",
    "passiveSupine": "bortgivits",
    "passiveInfinitive": "bortges",
    "activePreterite": "bortgav",
    "activePresent": "bortger",
    "activeSupine": "bortgivit",
    "imperative": "bortge",
    "activeInfinitive": "bortge"
  },
  {
    "passivePreterite": "bortgavs",
    "passivePresent": "bortgives",
    "passiveSupine": "bortgetts",
    "passiveInfinitive": "bortgivas",
    "activePreterite": "bortgåvo",
    "activePresent": "bortger",
    "activeSupine": "bortgivit",
    "imperative": "bortge",
    "activeInfinitive": "bortge"
  },
  {
    "passivePreterite": "bortgåvos",
    "passivePresent": "bortgives",
    "passiveSupine": "bortgetts",
    "passiveInfinitive": "bortgivas",
    "activePreterite": "bortgåvo",
    "activePresent": "bortger",
    "activeSupine": "bortgivit",
    "imperative": "bortge",
    "activeInfinitive": "bortge"
  },
  {
    "passivePreterite": "bortgavs",
    "passivePresent": "bortges",
    "passiveSupine": "bortgetts",
    "passiveInfinitive": "bortgivas",
    "activePreterite": "bortgåvo",
    "activePresent": "bortger",
    "activeSupine": "bortgivit",
    "imperative": "bortge",
    "activeInfinitive": "bortge"
  },
  {
    "passivePreterite": "bortgåvos",
    "passivePresent": "bortges",
    "passiveSupine": "bortgetts",
    "passiveInfinitive": "bortgivas",
    "activePreterite": "bortgåvo",
    "activePresent": "bortger",
    "activeSupine": "bortgivit",
    "imperative": "bortge",
    "activeInfinitive": "bortge"
  },
  {
    "passivePreterite": "bortgavs",
    "passivePresent": "bortgives",
    "passiveSupine": "bortgivits",
    "passiveInfinitive": "bortgivas",
    "activePreterite": "bortgåvo",
    "activePresent": "bortger",
    "activeSupine": "bortgivit",
    "imperative": "bortge",
    "activeInfinitive": "bortge"
  },
  {
    "passivePreterite": "bortgåvos",
    "passivePresent": "bortgives",
    "passiveSupine": "bortgivits",
    "passiveInfinitive": "bortgivas",
    "activePreterite": "bortgåvo",
    "activePresent": "bortger",
    "activeSupine": "bortgivit",
    "imperative": "bortge",
    "activeInfinitive": "bortge"
  },
  {
    "passivePreterite": "bortgavs",
    "passivePresent": "bortges",
    "passiveSupine": "bortgivits",
    "passiveInfinitive": "bortgivas",
    "activePreterite": "bortgåvo",
    "activePresent": "bortger",
    "activeSupine": "bortgivit",
    "imperative": "bortge",
    "activeInfinitive": "bortge"
  },
  {
    "passivePreterite": "bortgåvos",
    "passivePresent": "bortges",
    "passiveSupine": "bortgivits",
    "passiveInfinitive": "bortgivas",
    "activePreterite": "bortgåvo",
    "activePresent": "bortger",
    "activeSupine": "bortgivit",
    "imperative": "bortge",
    "activeInfinitive": "bortge"
  },
  {
    "passivePreterite": "bortgavs",
    "passivePresent": "bortgives",
    "passiveSupine": "bortgetts",
    "passiveInfinitive": "bortges",
    "activePreterite": "bortgåvo",
    "activePresent": "bortger",
    "activeSupine": "bortgivit",
    "imperative": "bortge",
    "activeInfinitive": "bortge"
  },
  {
    "passivePreterite": "bortgåvos",
    "passivePresent": "bortgives",
    "passiveSupine": "bortgetts",
    "passiveInfinitive": "bortges",
    "activePreterite": "bortgåvo",
    "activePresent": "bortger",
    "activeSupine": "bortgivit",
    "imperative": "bortge",
    "activeInfinitive": "bortge"
  },
  {
    "passivePreterite": "bortgavs",
    "passivePresent": "bortges",
    "passiveSupine": "bortgetts",
    "passiveInfinitive": "bortges",
    "activePreterite": "bortgåvo",
    "activePresent": "bortger",
    "activeSupine": "bortgivit",
    "imperative": "bortge",
    "activeInfinitive": "bortge"
  },
  {
    "passivePreterite": "bortgåvos",
    "passivePresent": "bortges",
    "passiveSupine": "bortgetts",
    "passiveInfinitive": "bortges",
    "activePreterite": "bortgåvo",
    "activePresent": "bortger",
    "activeSupine": "bortgivit",
    "imperative": "bortge",
    "activeInfinitive": "bortge"
  },
  {
    "passivePreterite": "bortgavs",
    "passivePresent": "bortgives",
    "passiveSupine": "bortgivits",
    "passiveInfinitive": "bortges",
    "activePreterite": "bortgåvo",
    "activePresent": "bortger",
    "activeSupine": "bortgivit",
    "imperative": "bortge",
    "activeInfinitive": "bortge"
  },
  {
    "passivePreterite": "bortgåvos",
    "passivePresent": "bortgives",
    "passiveSupine": "bortgivits",
    "passiveInfinitive": "bortges",
    "activePreterite": "bortgåvo",
    "activePresent": "bortger",
    "activeSupine": "bortgivit",
    "imperative": "bortge",
    "activeInfinitive": "bortge"
  },
  {
    "passivePreterite": "bortgavs",
    "passivePresent": "bortges",
    "passiveSupine": "bortgivits",
    "passiveInfinitive": "bortges",
    "activePreterite": "bortgåvo",
    "activePresent": "bortger",
    "activeSupine": "bortgivit",
    "imperative": "bortge",
    "activeInfinitive": "bortge"
  },
  {
    "passivePreterite": "bortgåvos",
    "passivePresent": "bortges",
    "passiveSupine": "bortgivits",
    "passiveInfinitive": "bortges",
    "activePreterite": "bortgåvo",
    "activePresent": "bortger",
    "activeSupine": "bortgivit",
    "imperative": "bortge",
    "activeInfinitive": "bortge"
  },
  {
    "passivePreterite": "bortgavs",
    "passivePresent": "bortgives",
    "passiveSupine": "bortgetts",
    "passiveInfinitive": "bortgivas",
    "activePreterite": "bortgav",
    "activePresent": "bortgiver",
    "activeSupine": "bortgett",
    "imperative": "bortgiv",
    "activeInfinitive": "bortge"
  },
  {
    "passivePreterite": "bortgåvos",
    "passivePresent": "bortgives",
    "passiveSupine": "bortgetts",
    "passiveInfinitive": "bortgivas",
    "activePreterite": "bortgav",
    "activePresent": "bortgiver",
    "activeSupine": "bortgett",
    "imperative": "bortgiv",
    "activeInfinitive": "bortge"
  },
  {
    "passivePreterite": "bortgavs",
    "passivePresent": "bortges",
    "passiveSupine": "bortgetts",
    "passiveInfinitive": "bortgivas",
    "activePreterite": "bortgav",
    "activePresent": "bortgiver",
    "activeSupine": "bortgett",
    "imperative": "bortgiv",
    "activeInfinitive": "bortge"
  },
  {
    "passivePreterite": "bortgåvos",
    "passivePresent": "bortges",
    "passiveSupine": "bortgetts",
    "passiveInfinitive": "bortgivas",
    "activePreterite": "bortgav",
    "activePresent": "bortgiver",
    "activeSupine": "bortgett",
    "imperative": "bortgiv",
    "activeInfinitive": "bortge"
  },
  {
    "passivePreterite": "bortgavs",
    "passivePresent": "bortgives",
    "passiveSupine": "bortgivits",
    "passiveInfinitive": "bortgivas",
    "activePreterite": "bortgav",
    "activePresent": "bortgiver",
    "activeSupine": "bortgett",
    "imperative": "bortgiv",
    "activeInfinitive": "bortge"
  },
  {
    "passivePreterite": "bortgåvos",
    "passivePresent": "bortgives",
    "passiveSupine": "bortgivits",
    "passiveInfinitive": "bortgivas",
    "activePreterite": "bortgav",
    "activePresent": "bortgiver",
    "activeSupine": "bortgett",
    "imperative": "bortgiv",
    "activeInfinitive": "bortge"
  },
  {
    "passivePreterite": "bortgavs",
    "passivePresent": "bortges",
    "passiveSupine": "bortgivits",
    "passiveInfinitive": "bortgivas",
    "activePreterite": "bortgav",
    "activePresent": "bortgiver",
    "activeSupine": "bortgett",
    "imperative": "bortgiv",
    "activeInfinitive": "bortge"
  },
  {
    "passivePreterite": "bortgåvos",
    "passivePresent": "bortges",
    "passiveSupine": "bortgivits",
    "passiveInfinitive": "bortgivas",
    "activePreterite": "bortgav",
    "activePresent": "bortgiver",
    "activeSupine": "bortgett",
    "imperative": "bortgiv",
    "activeInfinitive": "bortge"
  },
  {
    "passivePreterite": "bortgavs",
    "passivePresent": "bortgives",
    "passiveSupine": "bortgetts",
    "passiveInfinitive": "bortges",
    "activePreterite": "bortgav",
    "activePresent": "bortgiver",
    "activeSupine": "bortgett",
    "imperative": "bortgiv",
    "activeInfinitive": "bortge"
  },
  {
    "passivePreterite": "bortgåvos",
    "passivePresent": "bortgives",
    "passiveSupine": "bortgetts",
    "passiveInfinitive": "bortges",
    "activePreterite": "bortgav",
    "activePresent": "bortgiver",
    "activeSupine": "bortgett",
    "imperative": "bortgiv",
    "activeInfinitive": "bortge"
  },
  {
    "passivePreterite": "bortgavs",
    "passivePresent": "bortges",
    "passiveSupine": "bortgetts",
    "passiveInfinitive": "bortges",
    "activePreterite": "bortgav",
    "activePresent": "bortgiver",
    "activeSupine": "bortgett",
    "imperative": "bortgiv",
    "activeInfinitive": "bortge"
  },
  {
    "passivePreterite": "bortgåvos",
    "passivePresent": "bortges",
    "passiveSupine": "bortgetts",
    "passiveInfinitive": "bortges",
    "activePreterite": "bortgav",
    "activePresent": "bortgiver",
    "activeSupine": "bortgett",
    "imperative": "bortgiv",
    "activeInfinitive": "bortge"
  },
  {
    "passivePreterite": "bortgavs",
    "passivePresent": "bortgives",
    "passiveSupine": "bortgivits",
    "passiveInfinitive": "bortges",
    "activePreterite": "bortgav",
    "activePresent": "bortgiver",
    "activeSupine": "bortgett",
    "imperative": "bortgiv",
    "activeInfinitive": "bortge"
  },
  {
    "passivePreterite": "bortgåvos",
    "passivePresent": "bortgives",
    "passiveSupine": "bortgivits",
    "passiveInfinitive": "bortges",
    "activePreterite": "bortgav",
    "activePresent": "bortgiver",
    "activeSupine": "bortgett",
    "imperative": "bortgiv",
    "activeInfinitive": "bortge"
  },
  {
    "passivePreterite": "bortgavs",
    "passivePresent": "bortges",
    "passiveSupine": "bortgivits",
    "passiveInfinitive": "bortges",
    "activePreterite": "bortgav",
    "activePresent": "bortgiver",
    "activeSupine": "bortgett",
    "imperative": "bortgiv",
    "activeInfinitive": "bortge"
  },
  {
    "passivePreterite": "bortgåvos",
    "passivePresent": "bortges",
    "passiveSupine": "bortgivits",
    "passiveInfinitive": "bortges",
    "activePreterite": "bortgav",
    "activePresent": "bortgiver",
    "activeSupine": "bortgett",
    "imperative": "bortgiv",
    "activeInfinitive": "bortge"
  },
  {
    "passivePreterite": "bortgavs",
    "passivePresent": "bortgives",
    "passiveSupine": "bortgetts",
    "passiveInfinitive": "bortgivas",
    "activePreterite": "bortgåvo",
    "activePresent": "bortgiver",
    "activeSupine": "bortgett",
    "imperative": "bortgiv",
    "activeInfinitive": "bortge"
  },
  {
    "passivePreterite": "bortgåvos",
    "passivePresent": "bortgives",
    "passiveSupine": "bortgetts",
    "passiveInfinitive": "bortgivas",
    "activePreterite": "bortgåvo",
    "activePresent": "bortgiver",
    "activeSupine": "bortgett",
    "imperative": "bortgiv",
    "activeInfinitive": "bortge"
  },
  {
    "passivePreterite": "bortgavs",
    "passivePresent": "bortges",
    "passiveSupine": "bortgetts",
    "passiveInfinitive": "bortgivas",
    "activePreterite": "bortgåvo",
    "activePresent": "bortgiver",
    "activeSupine": "bortgett",
    "imperative": "bortgiv",
    "activeInfinitive": "bortge"
  },
  {
    "passivePreterite": "bortgåvos",
    "passivePresent": "bortges",
    "passiveSupine": "bortgetts",
    "passiveInfinitive": "bortgivas",
    "activePreterite": "bortgåvo",
    "activePresent": "bortgiver",
    "activeSupine": "bortgett",
    "imperative": "bortgiv",
    "activeInfinitive": "bortge"
  },
  {
    "passivePreterite": "bortgavs",
    "passivePresent": "bortgives",
    "passiveSupine": "bortgivits",
    "passiveInfinitive": "bortgivas",
    "activePreterite": "bortgåvo",
    "activePresent": "bortgiver",
    "activeSupine": "bortgett",
    "imperative": "bortgiv",
    "activeInfinitive": "bortge"
  },
  {
    "passivePreterite": "bortgåvos",
    "passivePresent": "bortgives",
    "passiveSupine": "bortgivits",
    "passiveInfinitive": "bortgivas",
    "activePreterite": "bortgåvo",
    "activePresent": "bortgiver",
    "activeSupine": "bortgett",
    "imperative": "bortgiv",
    "activeInfinitive": "bortge"
  },
  {
    "passivePreterite": "bortgavs",
    "passivePresent": "bortges",
    "passiveSupine": "bortgivits",
    "passiveInfinitive": "bortgivas",
    "activePreterite": "bortgåvo",
    "activePresent": "bortgiver",
    "activeSupine": "bortgett",
    "imperative": "bortgiv",
    "activeInfinitive": "bortge"
  },
  {
    "passivePreterite": "bortgåvos",
    "passivePresent": "bortges",
    "passiveSupine": "bortgivits",
    "passiveInfinitive": "bortgivas",
    "activePreterite": "bortgåvo",
    "activePresent": "bortgiver",
    "activeSupine": "bortgett",
    "imperative": "bortgiv",
    "activeInfinitive": "bortge"
  },
  {
    "passivePreterite": "bortgavs",
    "passivePresent": "bortgives",
    "passiveSupine": "bortgetts",
    "passiveInfinitive": "bortges",
    "activePreterite": "bortgåvo",
    "activePresent": "bortgiver",
    "activeSupine": "bortgett",
    "imperative": "bortgiv",
    "activeInfinitive": "bortge"
  },
  {
    "passivePreterite": "bortgåvos",
    "passivePresent": "bortgives",
    "passiveSupine": "bortgetts",
    "passiveInfinitive": "bortges",
    "activePreterite": "bortgåvo",
    "activePresent": "bortgiver",
    "activeSupine": "bortgett",
    "imperative": "bortgiv",
    "activeInfinitive": "bortge"
  },
  {
    "passivePreterite": "bortgavs",
    "passivePresent": "bortges",
    "passiveSupine": "bortgetts",
    "passiveInfinitive": "bortges",
    "activePreterite": "bortgåvo",
    "activePresent": "bortgiver",
    "activeSupine": "bortgett",
    "imperative": "bortgiv",
    "activeInfinitive": "bortge"
  },
  {
    "passivePreterite": "bortgåvos",
    "passivePresent": "bortges",
    "passiveSupine": "bortgetts",
    "passiveInfinitive": "bortges",
    "activePreterite": "bortgåvo",
    "activePresent": "bortgiver",
    "activeSupine": "bortgett",
    "imperative": "bortgiv",
    "activeInfinitive": "bortge"
  },
  {
    "passivePreterite": "bortgavs",
    "passivePresent": "bortgives",
    "passiveSupine": "bortgivits",
    "passiveInfinitive": "bortges",
    "activePreterite": "bortgåvo",
    "activePresent": "bortgiver",
    "activeSupine": "bortgett",
    "imperative": "bortgiv",
    "activeInfinitive": "bortge"
  },
  {
    "passivePreterite": "bortgåvos",
    "passivePresent": "bortgives",
    "passiveSupine": "bortgivits",
    "passiveInfinitive": "bortges",
    "activePreterite": "bortgåvo",
    "activePresent": "bortgiver",
    "activeSupine": "bortgett",
    "imperative": "bortgiv",
    "activeInfinitive": "bortge"
  },
  {
    "passivePreterite": "bortgavs",
    "passivePresent": "bortges",
    "passiveSupine": "bortgivits",
    "passiveInfinitive": "bortges",
    "activePreterite": "bortgåvo",
    "activePresent": "bortgiver",
    "activeSupine": "bortgett",
    "imperative": "bortgiv",
    "activeInfinitive": "bortge"
  },
  {
    "passivePreterite": "bortgåvos",
    "passivePresent": "bortges",
    "passiveSupine": "bortgivits",
    "passiveInfinitive": "bortges",
    "activePreterite": "bortgåvo",
    "activePresent": "bortgiver",
    "activeSupine": "bortgett",
    "imperative": "bortgiv",
    "activeInfinitive": "bortge"
  },
  {
    "passivePreterite": "bortgavs",
    "passivePresent": "bortgives",
    "passiveSupine": "bortgetts",
    "passiveInfinitive": "bortgivas",
    "activePreterite": "bortgav",
    "activePresent": "bortger",
    "activeSupine": "bortgett",
    "imperative": "bortgiv",
    "activeInfinitive": "bortge"
  },
  {
    "passivePreterite": "bortgåvos",
    "passivePresent": "bortgives",
    "passiveSupine": "bortgetts",
    "passiveInfinitive": "bortgivas",
    "activePreterite": "bortgav",
    "activePresent": "bortger",
    "activeSupine": "bortgett",
    "imperative": "bortgiv",
    "activeInfinitive": "bortge"
  },
  {
    "passivePreterite": "bortgavs",
    "passivePresent": "bortges",
    "passiveSupine": "bortgetts",
    "passiveInfinitive": "bortgivas",
    "activePreterite": "bortgav",
    "activePresent": "bortger",
    "activeSupine": "bortgett",
    "imperative": "bortgiv",
    "activeInfinitive": "bortge"
  },
  {
    "passivePreterite": "bortgåvos",
    "passivePresent": "bortges",
    "passiveSupine": "bortgetts",
    "passiveInfinitive": "bortgivas",
    "activePreterite": "bortgav",
    "activePresent": "bortger",
    "activeSupine": "bortgett",
    "imperative": "bortgiv",
    "activeInfinitive": "bortge"
  },
  {
    "passivePreterite": "bortgavs",
    "passivePresent": "bortgives",
    "passiveSupine": "bortgivits",
    "passiveInfinitive": "bortgivas",
    "activePreterite": "bortgav",
    "activePresent": "bortger",
    "activeSupine": "bortgett",
    "imperative": "bortgiv",
    "activeInfinitive": "bortge"
  },
  {
    "passivePreterite": "bortgåvos",
    "passivePresent": "bortgives",
    "passiveSupine": "bortgivits",
    "passiveInfinitive": "bortgivas",
    "activePreterite": "bortgav",
    "activePresent": "bortger",
    "activeSupine": "bortgett",
    "imperative": "bortgiv",
    "activeInfinitive": "bortge"
  },
  {
    "passivePreterite": "bortgavs",
    "passivePresent": "bortges",
    "passiveSupine": "bortgivits",
    "passiveInfinitive": "bortgivas",
    "activePreterite": "bortgav",
    "activePresent": "bortger",
    "activeSupine": "bortgett",
    "imperative": "bortgiv",
    "activeInfinitive": "bortge"
  },
  {
    "passivePreterite": "bortgåvos",
    "passivePresent": "bortges",
    "passiveSupine": "bortgivits",
    "passiveInfinitive": "bortgivas",
    "activePreterite": "bortgav",
    "activePresent": "bortger",
    "activeSupine": "bortgett",
    "imperative": "bortgiv",
    "activeInfinitive": "bortge"
  },
  {
    "passivePreterite": "bortgavs",
    "passivePresent": "bortgives",
    "passiveSupine": "bortgetts",
    "passiveInfinitive": "bortges",
    "activePreterite": "bortgav",
    "activePresent": "bortger",
    "activeSupine": "bortgett",
    "imperative": "bortgiv",
    "activeInfinitive": "bortge"
  },
  {
    "passivePreterite": "bortgåvos",
    "passivePresent": "bortgives",
    "passiveSupine": "bortgetts",
    "passiveInfinitive": "bortges",
    "activePreterite": "bortgav",
    "activePresent": "bortger",
    "activeSupine": "bortgett",
    "imperative": "bortgiv",
    "activeInfinitive": "bortge"
  },
  {
    "passivePreterite": "bortgavs",
    "passivePresent": "bortges",
    "passiveSupine": "bortgetts",
    "passiveInfinitive": "bortges",
    "activePreterite": "bortgav",
    "activePresent": "bortger",
    "activeSupine": "bortgett",
    "imperative": "bortgiv",
    "activeInfinitive": "bortge"
  },
  {
    "passivePreterite": "bortgåvos",
    "passivePresent": "bortges",
    "passiveSupine": "bortgetts",
    "passiveInfinitive": "bortges",
    "activePreterite": "bortgav",
    "activePresent": "bortger",
    "activeSupine": "bortgett",
    "imperative": "bortgiv",
    "activeInfinitive": "bortge"
  },
  {
    "passivePreterite": "bortgavs",
    "passivePresent": "bortgives",
    "passiveSupine": "bortgivits",
    "passiveInfinitive": "bortges",
    "activePreterite": "bortgav",
    "activePresent": "bortger",
    "activeSupine": "bortgett",
    "imperative": "bortgiv",
    "activeInfinitive": "bortge"
  },
  {
    "passivePreterite": "bortgåvos",
    "passivePresent": "bortgives",
    "passiveSupine": "bortgivits",
    "passiveInfinitive": "bortges",
    "activePreterite": "bortgav",
    "activePresent": "bortger",
    "activeSupine": "bortgett",
    "imperative": "bortgiv",
    "activeInfinitive": "bortge"
  },
  {
    "passivePreterite": "formgavs",
    "passivePresent": "formges",
    "passiveSupine": "formgivits",
    "passiveInfinitive": "formges",
    "activePreterite": "formgåvo",
    "activePresent": "formger",
    "activeSupine": "formgivit",
    "imperative": "formgiv",
    "activeInfinitive": "formgiva"
  },
  {
    "passivePreterite": "formgåvos",
    "passivePresent": "formges",
    "passiveSupine": "formgivits",
    "passiveInfinitive": "formges",
    "activePreterite": "formgåvo",
    "activePresent": "formger",
    "activeSupine": "formgivit",
    "imperative": "formgiv",
    "activeInfinitive": "formgiva"
  },
  {
    "passivePreterite": "förebyggdes",
    "passivePresent": "förebyggs",
    "passiveSupine": "förebyggts",
    "passiveInfinitive": "förebyggas",
    "activePreterite": "förebyggde",
    "activePresent": "förebygger",
    "activeSupine": "förebyggt",
    "imperative": "förebygg",
    "activeInfinitive": "förebygga"
  },
  {
    "passivePreterite": "medverkades",
    "passivePresent": "medverkas",
    "passiveSupine": "medverkats",
    "passiveInfinitive": "medverkas",
    "activePreterite": "medverkade",
    "activePresent": "medverkar",
    "activeSupine": "medverkat",
    "imperative": "medverka",
    "activeInfinitive": "medverka"
  },
  {
    "passivePreterite": "implanterades",
    "passivePresent": "implanteras",
    "passiveSupine": "implanterats",
    "passiveInfinitive": "implanteras",
    "activePreterite": "implanterade",
    "activePresent": "implanterar",
    "activeSupine": "implanterat",
    "imperative": "implantera",
    "activeInfinitive": "implantera"
  },
  {
    "passivePreterite": "artbestämdes",
    "passivePresent": "artbestäms",
    "passiveSupine": "artbestämts",
    "passiveInfinitive": "artbestämas",
    "activePreterite": "artbestämde",
    "activePresent": "artbestämmer",
    "activeSupine": "artbestämt",
    "imperative": "artbestäm",
    "activeInfinitive": "artbestämma"
  },
  {
    "passivePreterite": "amerikaniserades",
    "passivePresent": "amerikaniseras",
    "passiveSupine": "amerikaniserats",
    "passiveInfinitive": "amerikaniseras",
    "activePreterite": "amerikaniserade",
    "activePresent": "amerikaniserar",
    "activeSupine": "amerikaniserat",
    "imperative": "amerikanisera",
    "activeInfinitive": "amerikanisera"
  },
  {
    "passivePreterite": "anbelangades",
    "passivePresent": "anbelangas",
    "passiveSupine": "anbelangats",
    "passiveInfinitive": "anbelangas",
    "activePreterite": "anbelangade",
    "activePresent": "anbelangar",
    "activeSupine": "anbelangat",
    "imperative": "anbelanga",
    "activeInfinitive": "anbelanga"
  },
  {
    "passivePreterite": "anhopades",
    "passivePresent": "anhopas",
    "passiveSupine": "anhopats",
    "passiveInfinitive": "anhopas",
    "activePreterite": "anhopade",
    "activePresent": "anhopar",
    "activeSupine": "anhopat",
    "imperative": "anhopa",
    "activeInfinitive": "anhopa"
  },
  {
    "passivePreterite": "anlitades",
    "passivePresent": "anlitas",
    "passiveSupine": "anlitats",
    "passiveInfinitive": "anlitas",
    "activePreterite": "anlitade",
    "activePresent": "anlitar",
    "activeSupine": "anlitat",
    "imperative": "anlita",
    "activeInfinitive": "anlita"
  },
  {
    "passivePreterite": "anrättades",
    "passivePresent": "anrättas",
    "passiveSupine": "anrättats",
    "passiveInfinitive": "anrättas",
    "activePreterite": "anrättade",
    "activePresent": "anrättar",
    "activeSupine": "anrättat",
    "imperative": "anrätta",
    "activeInfinitive": "anrätta"
  },
  {
    "passivePreterite": "ansvälldes",
    "passivePresent": "ansvälls",
    "passiveSupine": "ansvällts",
    "passiveInfinitive": "ansvällas",
    "activePreterite": "ansvällde",
    "activePresent": "ansväller",
    "activeSupine": "ansvällt",
    "imperative": "ansväll",
    "activeInfinitive": "ansvälla"
  },
  {
    "passivePreterite": "arkaiserades",
    "passivePresent": "arkaiseras",
    "passiveSupine": "arkaiserats",
    "passiveInfinitive": "arkaiseras",
    "activePreterite": "arkaiserade",
    "activePresent": "arkaiserar",
    "activeSupine": "arkaiserat",
    "imperative": "arkaisera",
    "activeInfinitive": "arkaisera"
  },
  {
    "passivePreterite": "assurerades",
    "passivePresent": "assureras",
    "passiveSupine": "assurerats",
    "passiveInfinitive": "assureras",
    "activePreterite": "assurerade",
    "activePresent": "assurerar",
    "activeSupine": "assurerat",
    "imperative": "assurera",
    "activeInfinitive": "assurera"
  },
  {
    "passivePreterite": "avblåstes",
    "passivePresent": "avblåss",
    "passiveSupine": "avblåsts",
    "passiveInfinitive": "avblåsas",
    "activePreterite": "avblåste",
    "activePresent": "avblåser",
    "activeSupine": "avblåst",
    "imperative": "avblås",
    "activeInfinitive": "avblåsa"
  },
  {
    "passivePreterite": "avfyrades",
    "passivePresent": "avfyras",
    "passiveSupine": "avfyrats",
    "passiveInfinitive": "avfyras",
    "activePreterite": "avfyrade",
    "activePresent": "avfyrar",
    "activeSupine": "avfyrat",
    "imperative": "avfyra",
    "activeInfinitive": "avfyra"
  },
  {
    "passivePreterite": "avisades",
    "passivePresent": "avisas",
    "passiveSupine": "avisats",
    "passiveInfinitive": "avisas",
    "activePreterite": "avisade",
    "activePresent": "avisar",
    "activeSupine": "avisat",
    "imperative": "avisa",
    "activeInfinitive": "avisa"
  },
  {
    "passivePreterite": "gympades",
    "passivePresent": "gympas",
    "passiveSupine": "gympats",
    "passiveInfinitive": "gympas",
    "activePreterite": "gympade",
    "activePresent": "gympar",
    "activeSupine": "gympat",
    "imperative": "gympa",
    "activeInfinitive": "gympa"
  },
  {
    "passivePreterite": "haglades",
    "passivePresent": "haglas",
    "passiveSupine": "haglats",
    "passiveInfinitive": "haglas",
    "activePreterite": "haglade",
    "activePresent": "haglar",
    "activeSupine": "haglat",
    "imperative": "hagla",
    "activeInfinitive": "hagla"
  },
  {
    "passivePreterite": "hallstämplades",
    "passivePresent": "hallstämplas",
    "passiveSupine": "hallstämplats",
    "passiveInfinitive": "hallstämplas",
    "activePreterite": "hallstämplade",
    "activePresent": "hallstämplar",
    "activeSupine": "hallstämplat",
    "imperative": "hallstämpla",
    "activeInfinitive": "hallstämpla"
  },
  {
    "passivePreterite": "hemlighölls",
    "passivePresent": "hemlighålls",
    "passiveSupine": "hemlighållits",
    "passiveInfinitive": "hemlighållas",
    "activePreterite": "hemlighöll",
    "activePresent": "hemlighåller",
    "activeSupine": "hemlighållit",
    "imperative": "hemlighåll",
    "activeInfinitive": "hemlighålla"
  },
  {
    "passivePreterite": "hickades",
    "passivePresent": "hickas",
    "passiveSupine": "hickats",
    "passiveInfinitive": "hickas",
    "activePreterite": "hickade",
    "activePresent": "hickar",
    "activeSupine": "hickat",
    "imperative": "hicka",
    "activeInfinitive": "hicka"
  },
  {
    "passivePreterite": "förtyskades",
    "passivePresent": "förtyskas",
    "passiveSupine": "förtyskats",
    "passiveInfinitive": "förtyskas",
    "activePreterite": "förtyskade",
    "activePresent": "förtyskar",
    "activeSupine": "förtyskat",
    "imperative": "förtyska",
    "activeInfinitive": "förtyska"
  },
  {
    "passivePreterite": "underminerades",
    "passivePresent": "undermineras",
    "passiveSupine": "underminerats",
    "passiveInfinitive": "undermineras",
    "activePreterite": "underminerade",
    "activePresent": "underminerar",
    "activeSupine": "underminerat",
    "imperative": "underminera",
    "activeInfinitive": "underminera"
  },
  {
    "passivePreterite": "besattes",
    "passivePresent": "besätts",
    "passiveSupine": "besatts",
    "passiveInfinitive": "besättas",
    "activePreterite": "besatte",
    "activePresent": "besätter",
    "activeSupine": "besatt",
    "imperative": "besätt",
    "activeInfinitive": "besätta"
  },
  {
    "passivePreterite": "uppdelades",
    "passivePresent": "uppdelas",
    "passiveSupine": "uppdelats",
    "passiveInfinitive": "uppdelas",
    "activePreterite": "uppdelade",
    "activePresent": "uppdelar",
    "activeSupine": "uppdelat",
    "imperative": "uppdela",
    "activeInfinitive": "uppdela"
  },
  {
    "passivePreterite": "bortgavs",
    "passivePresent": "bortgives",
    "passiveSupine": "bortgetts",
    "passiveInfinitive": "bortgivas",
    "activePreterite": "bortgav",
    "activePresent": "bortgiver",
    "activeSupine": "bortgett",
    "imperative": "bortge",
    "activeInfinitive": "bortge"
  },
  {
    "passivePreterite": "bortgåvos",
    "passivePresent": "bortgives",
    "passiveSupine": "bortgetts",
    "passiveInfinitive": "bortgivas",
    "activePreterite": "bortgav",
    "activePresent": "bortgiver",
    "activeSupine": "bortgett",
    "imperative": "bortge",
    "activeInfinitive": "bortge"
  },
  {
    "passivePreterite": "bortgavs",
    "passivePresent": "bortges",
    "passiveSupine": "bortgetts",
    "passiveInfinitive": "bortgivas",
    "activePreterite": "bortgav",
    "activePresent": "bortgiver",
    "activeSupine": "bortgett",
    "imperative": "bortge",
    "activeInfinitive": "bortge"
  },
  {
    "passivePreterite": "bortgåvos",
    "passivePresent": "bortges",
    "passiveSupine": "bortgetts",
    "passiveInfinitive": "bortgivas",
    "activePreterite": "bortgav",
    "activePresent": "bortgiver",
    "activeSupine": "bortgett",
    "imperative": "bortge",
    "activeInfinitive": "bortge"
  },
  {
    "passivePreterite": "bortgavs",
    "passivePresent": "bortgives",
    "passiveSupine": "bortgivits",
    "passiveInfinitive": "bortgivas",
    "activePreterite": "bortgav",
    "activePresent": "bortgiver",
    "activeSupine": "bortgett",
    "imperative": "bortge",
    "activeInfinitive": "bortge"
  },
  {
    "passivePreterite": "bortgåvos",
    "passivePresent": "bortgives",
    "passiveSupine": "bortgivits",
    "passiveInfinitive": "bortgivas",
    "activePreterite": "bortgav",
    "activePresent": "bortgiver",
    "activeSupine": "bortgett",
    "imperative": "bortge",
    "activeInfinitive": "bortge"
  },
  {
    "passivePreterite": "bortgavs",
    "passivePresent": "bortges",
    "passiveSupine": "bortgivits",
    "passiveInfinitive": "bortgivas",
    "activePreterite": "bortgav",
    "activePresent": "bortgiver",
    "activeSupine": "bortgett",
    "imperative": "bortge",
    "activeInfinitive": "bortge"
  },
  {
    "passivePreterite": "bortgåvos",
    "passivePresent": "bortges",
    "passiveSupine": "bortgivits",
    "passiveInfinitive": "bortgivas",
    "activePreterite": "bortgav",
    "activePresent": "bortgiver",
    "activeSupine": "bortgett",
    "imperative": "bortge",
    "activeInfinitive": "bortge"
  },
  {
    "passivePreterite": "bortgavs",
    "passivePresent": "bortgives",
    "passiveSupine": "bortgetts",
    "passiveInfinitive": "bortges",
    "activePreterite": "bortgav",
    "activePresent": "bortgiver",
    "activeSupine": "bortgett",
    "imperative": "bortge",
    "activeInfinitive": "bortge"
  },
  {
    "passivePreterite": "bortgåvos",
    "passivePresent": "bortgives",
    "passiveSupine": "bortgetts",
    "passiveInfinitive": "bortges",
    "activePreterite": "bortgav",
    "activePresent": "bortgiver",
    "activeSupine": "bortgett",
    "imperative": "bortge",
    "activeInfinitive": "bortge"
  },
  {
    "passivePreterite": "bortgavs",
    "passivePresent": "bortges",
    "passiveSupine": "bortgetts",
    "passiveInfinitive": "bortges",
    "activePreterite": "bortgav",
    "activePresent": "bortgiver",
    "activeSupine": "bortgett",
    "imperative": "bortge",
    "activeInfinitive": "bortge"
  },
  {
    "passivePreterite": "bortgåvos",
    "passivePresent": "bortges",
    "passiveSupine": "bortgetts",
    "passiveInfinitive": "bortges",
    "activePreterite": "bortgav",
    "activePresent": "bortgiver",
    "activeSupine": "bortgett",
    "imperative": "bortge",
    "activeInfinitive": "bortge"
  },
  {
    "passivePreterite": "bortgavs",
    "passivePresent": "bortgives",
    "passiveSupine": "bortgivits",
    "passiveInfinitive": "bortges",
    "activePreterite": "bortgav",
    "activePresent": "bortgiver",
    "activeSupine": "bortgett",
    "imperative": "bortge",
    "activeInfinitive": "bortge"
  },
  {
    "passivePreterite": "bortgåvos",
    "passivePresent": "bortgives",
    "passiveSupine": "bortgivits",
    "passiveInfinitive": "bortges",
    "activePreterite": "bortgav",
    "activePresent": "bortgiver",
    "activeSupine": "bortgett",
    "imperative": "bortge",
    "activeInfinitive": "bortge"
  },
  {
    "passivePreterite": "bortgavs",
    "passivePresent": "bortges",
    "passiveSupine": "bortgivits",
    "passiveInfinitive": "bortges",
    "activePreterite": "bortgav",
    "activePresent": "bortgiver",
    "activeSupine": "bortgett",
    "imperative": "bortge",
    "activeInfinitive": "bortge"
  },
  {
    "passivePreterite": "bortgåvos",
    "passivePresent": "bortges",
    "passiveSupine": "bortgivits",
    "passiveInfinitive": "bortges",
    "activePreterite": "bortgav",
    "activePresent": "bortgiver",
    "activeSupine": "bortgett",
    "imperative": "bortge",
    "activeInfinitive": "bortge"
  },
  {
    "passivePreterite": "bortgavs",
    "passivePresent": "bortgives",
    "passiveSupine": "bortgetts",
    "passiveInfinitive": "bortgivas",
    "activePreterite": "bortgåvo",
    "activePresent": "bortgiver",
    "activeSupine": "bortgett",
    "imperative": "bortge",
    "activeInfinitive": "bortge"
  },
  {
    "passivePreterite": "bortgåvos",
    "passivePresent": "bortgives",
    "passiveSupine": "bortgetts",
    "passiveInfinitive": "bortgivas",
    "activePreterite": "bortgåvo",
    "activePresent": "bortgiver",
    "activeSupine": "bortgett",
    "imperative": "bortge",
    "activeInfinitive": "bortge"
  },
  {
    "passivePreterite": "bortgavs",
    "passivePresent": "bortges",
    "passiveSupine": "bortgetts",
    "passiveInfinitive": "bortgivas",
    "activePreterite": "bortgåvo",
    "activePresent": "bortgiver",
    "activeSupine": "bortgett",
    "imperative": "bortge",
    "activeInfinitive": "bortge"
  },
  {
    "passivePreterite": "bortgåvos",
    "passivePresent": "bortges",
    "passiveSupine": "bortgetts",
    "passiveInfinitive": "bortgivas",
    "activePreterite": "bortgåvo",
    "activePresent": "bortgiver",
    "activeSupine": "bortgett",
    "imperative": "bortge",
    "activeInfinitive": "bortge"
  },
  {
    "passivePreterite": "bortgavs",
    "passivePresent": "bortgives",
    "passiveSupine": "bortgivits",
    "passiveInfinitive": "bortgivas",
    "activePreterite": "bortgåvo",
    "activePresent": "bortgiver",
    "activeSupine": "bortgett",
    "imperative": "bortge",
    "activeInfinitive": "bortge"
  },
  {
    "passivePreterite": "bortgåvos",
    "passivePresent": "bortgives",
    "passiveSupine": "bortgivits",
    "passiveInfinitive": "bortgivas",
    "activePreterite": "bortgåvo",
    "activePresent": "bortgiver",
    "activeSupine": "bortgett",
    "imperative": "bortge",
    "activeInfinitive": "bortge"
  },
  {
    "passivePreterite": "bortgavs",
    "passivePresent": "bortges",
    "passiveSupine": "bortgivits",
    "passiveInfinitive": "bortgivas",
    "activePreterite": "bortgåvo",
    "activePresent": "bortgiver",
    "activeSupine": "bortgett",
    "imperative": "bortge",
    "activeInfinitive": "bortge"
  },
  {
    "passivePreterite": "bortgåvos",
    "passivePresent": "bortges",
    "passiveSupine": "bortgivits",
    "passiveInfinitive": "bortgivas",
    "activePreterite": "bortgåvo",
    "activePresent": "bortgiver",
    "activeSupine": "bortgett",
    "imperative": "bortge",
    "activeInfinitive": "bortge"
  },
  {
    "passivePreterite": "bortgavs",
    "passivePresent": "bortgives",
    "passiveSupine": "bortgetts",
    "passiveInfinitive": "bortges",
    "activePreterite": "bortgåvo",
    "activePresent": "bortgiver",
    "activeSupine": "bortgett",
    "imperative": "bortge",
    "activeInfinitive": "bortge"
  },
  {
    "passivePreterite": "bortgåvos",
    "passivePresent": "bortgives",
    "passiveSupine": "bortgetts",
    "passiveInfinitive": "bortges",
    "activePreterite": "bortgåvo",
    "activePresent": "bortgiver",
    "activeSupine": "bortgett",
    "imperative": "bortge",
    "activeInfinitive": "bortge"
  },
  {
    "passivePreterite": "bortgavs",
    "passivePresent": "bortges",
    "passiveSupine": "bortgetts",
    "passiveInfinitive": "bortges",
    "activePreterite": "bortgåvo",
    "activePresent": "bortgiver",
    "activeSupine": "bortgett",
    "imperative": "bortge",
    "activeInfinitive": "bortge"
  },
  {
    "passivePreterite": "bortgåvos",
    "passivePresent": "bortges",
    "passiveSupine": "bortgetts",
    "passiveInfinitive": "bortges",
    "activePreterite": "bortgåvo",
    "activePresent": "bortgiver",
    "activeSupine": "bortgett",
    "imperative": "bortge",
    "activeInfinitive": "bortge"
  },
  {
    "passivePreterite": "bortgavs",
    "passivePresent": "bortgives",
    "passiveSupine": "bortgivits",
    "passiveInfinitive": "bortges",
    "activePreterite": "bortgåvo",
    "activePresent": "bortgiver",
    "activeSupine": "bortgett",
    "imperative": "bortge",
    "activeInfinitive": "bortge"
  },
  {
    "passivePreterite": "bortgåvos",
    "passivePresent": "bortgives",
    "passiveSupine": "bortgivits",
    "passiveInfinitive": "bortges",
    "activePreterite": "bortgåvo",
    "activePresent": "bortgiver",
    "activeSupine": "bortgett",
    "imperative": "bortge",
    "activeInfinitive": "bortge"
  },
  {
    "passivePreterite": "bortgavs",
    "passivePresent": "bortges",
    "passiveSupine": "bortgivits",
    "passiveInfinitive": "bortges",
    "activePreterite": "bortgåvo",
    "activePresent": "bortgiver",
    "activeSupine": "bortgett",
    "imperative": "bortge",
    "activeInfinitive": "bortge"
  },
  {
    "passivePreterite": "bortgåvos",
    "passivePresent": "bortges",
    "passiveSupine": "bortgivits",
    "passiveInfinitive": "bortges",
    "activePreterite": "bortgåvo",
    "activePresent": "bortgiver",
    "activeSupine": "bortgett",
    "imperative": "bortge",
    "activeInfinitive": "bortge"
  },
  {
    "passivePreterite": "bortgavs",
    "passivePresent": "bortgives",
    "passiveSupine": "bortgetts",
    "passiveInfinitive": "bortgivas",
    "activePreterite": "bortgav",
    "activePresent": "bortger",
    "activeSupine": "bortgett",
    "imperative": "bortge",
    "activeInfinitive": "bortge"
  },
  {
    "passivePreterite": "bortgåvos",
    "passivePresent": "bortgives",
    "passiveSupine": "bortgetts",
    "passiveInfinitive": "bortgivas",
    "activePreterite": "bortgav",
    "activePresent": "bortger",
    "activeSupine": "bortgett",
    "imperative": "bortge",
    "activeInfinitive": "bortge"
  },
  {
    "passivePreterite": "bortgavs",
    "passivePresent": "bortges",
    "passiveSupine": "bortgetts",
    "passiveInfinitive": "bortgivas",
    "activePreterite": "bortgav",
    "activePresent": "bortger",
    "activeSupine": "bortgett",
    "imperative": "bortge",
    "activeInfinitive": "bortge"
  },
  {
    "passivePreterite": "bortgåvos",
    "passivePresent": "bortges",
    "passiveSupine": "bortgetts",
    "passiveInfinitive": "bortgivas",
    "activePreterite": "bortgav",
    "activePresent": "bortger",
    "activeSupine": "bortgett",
    "imperative": "bortge",
    "activeInfinitive": "bortge"
  },
  {
    "passivePreterite": "bortgavs",
    "passivePresent": "bortgives",
    "passiveSupine": "bortgivits",
    "passiveInfinitive": "bortgivas",
    "activePreterite": "bortgav",
    "activePresent": "bortger",
    "activeSupine": "bortgett",
    "imperative": "bortge",
    "activeInfinitive": "bortge"
  },
  {
    "passivePreterite": "bortgåvos",
    "passivePresent": "bortgives",
    "passiveSupine": "bortgivits",
    "passiveInfinitive": "bortgivas",
    "activePreterite": "bortgav",
    "activePresent": "bortger",
    "activeSupine": "bortgett",
    "imperative": "bortge",
    "activeInfinitive": "bortge"
  },
  {
    "passivePreterite": "bortgavs",
    "passivePresent": "bortges",
    "passiveSupine": "bortgivits",
    "passiveInfinitive": "bortgivas",
    "activePreterite": "bortgav",
    "activePresent": "bortger",
    "activeSupine": "bortgett",
    "imperative": "bortge",
    "activeInfinitive": "bortge"
  },
  {
    "passivePreterite": "bortgåvos",
    "passivePresent": "bortges",
    "passiveSupine": "bortgivits",
    "passiveInfinitive": "bortgivas",
    "activePreterite": "bortgav",
    "activePresent": "bortger",
    "activeSupine": "bortgett",
    "imperative": "bortge",
    "activeInfinitive": "bortge"
  },
  {
    "passivePreterite": "bortgavs",
    "passivePresent": "bortgives",
    "passiveSupine": "bortgetts",
    "passiveInfinitive": "bortges",
    "activePreterite": "bortgav",
    "activePresent": "bortger",
    "activeSupine": "bortgett",
    "imperative": "bortge",
    "activeInfinitive": "bortge"
  },
  {
    "passivePreterite": "bortgåvos",
    "passivePresent": "bortgives",
    "passiveSupine": "bortgetts",
    "passiveInfinitive": "bortges",
    "activePreterite": "bortgav",
    "activePresent": "bortger",
    "activeSupine": "bortgett",
    "imperative": "bortge",
    "activeInfinitive": "bortge"
  },
  {
    "passivePreterite": "bortgavs",
    "passivePresent": "bortges",
    "passiveSupine": "bortgetts",
    "passiveInfinitive": "bortges",
    "activePreterite": "bortgav",
    "activePresent": "bortger",
    "activeSupine": "bortgett",
    "imperative": "bortge",
    "activeInfinitive": "bortge"
  },
  {
    "passivePreterite": "bortgåvos",
    "passivePresent": "bortges",
    "passiveSupine": "bortgetts",
    "passiveInfinitive": "bortges",
    "activePreterite": "bortgav",
    "activePresent": "bortger",
    "activeSupine": "bortgett",
    "imperative": "bortge",
    "activeInfinitive": "bortge"
  },
  {
    "passivePreterite": "bortgavs",
    "passivePresent": "bortgives",
    "passiveSupine": "bortgivits",
    "passiveInfinitive": "bortges",
    "activePreterite": "bortgav",
    "activePresent": "bortger",
    "activeSupine": "bortgett",
    "imperative": "bortge",
    "activeInfinitive": "bortge"
  },
  {
    "passivePreterite": "bortgåvos",
    "passivePresent": "bortgives",
    "passiveSupine": "bortgivits",
    "passiveInfinitive": "bortges",
    "activePreterite": "bortgav",
    "activePresent": "bortger",
    "activeSupine": "bortgett",
    "imperative": "bortge",
    "activeInfinitive": "bortge"
  },
  {
    "passivePreterite": "bortgavs",
    "passivePresent": "bortges",
    "passiveSupine": "bortgivits",
    "passiveInfinitive": "bortges",
    "activePreterite": "bortgav",
    "activePresent": "bortger",
    "activeSupine": "bortgett",
    "imperative": "bortge",
    "activeInfinitive": "bortge"
  },
  {
    "passivePreterite": "bortgåvos",
    "passivePresent": "bortges",
    "passiveSupine": "bortgivits",
    "passiveInfinitive": "bortges",
    "activePreterite": "bortgav",
    "activePresent": "bortger",
    "activeSupine": "bortgett",
    "imperative": "bortge",
    "activeInfinitive": "bortge"
  },
  {
    "passivePreterite": "bortgavs",
    "passivePresent": "bortgives",
    "passiveSupine": "bortgetts",
    "passiveInfinitive": "bortgivas",
    "activePreterite": "bortgåvo",
    "activePresent": "bortger",
    "activeSupine": "bortgett",
    "imperative": "bortge",
    "activeInfinitive": "bortge"
  },
  {
    "passivePreterite": "bortgåvos",
    "passivePresent": "bortgives",
    "passiveSupine": "bortgetts",
    "passiveInfinitive": "bortgivas",
    "activePreterite": "bortgåvo",
    "activePresent": "bortger",
    "activeSupine": "bortgett",
    "imperative": "bortge",
    "activeInfinitive": "bortge"
  },
  {
    "passivePreterite": "bortgavs",
    "passivePresent": "bortges",
    "passiveSupine": "bortgetts",
    "passiveInfinitive": "bortgivas",
    "activePreterite": "bortgåvo",
    "activePresent": "bortger",
    "activeSupine": "bortgett",
    "imperative": "bortge",
    "activeInfinitive": "bortge"
  },
  {
    "passivePreterite": "bortgåvos",
    "passivePresent": "bortges",
    "passiveSupine": "bortgetts",
    "passiveInfinitive": "bortgivas",
    "activePreterite": "bortgåvo",
    "activePresent": "bortger",
    "activeSupine": "bortgett",
    "imperative": "bortge",
    "activeInfinitive": "bortge"
  },
  {
    "passivePreterite": "bortgavs",
    "passivePresent": "bortgives",
    "passiveSupine": "bortgivits",
    "passiveInfinitive": "bortgivas",
    "activePreterite": "bortgåvo",
    "activePresent": "bortger",
    "activeSupine": "bortgett",
    "imperative": "bortge",
    "activeInfinitive": "bortge"
  },
  {
    "passivePreterite": "bortgåvos",
    "passivePresent": "bortgives",
    "passiveSupine": "bortgivits",
    "passiveInfinitive": "bortgivas",
    "activePreterite": "bortgåvo",
    "activePresent": "bortger",
    "activeSupine": "bortgett",
    "imperative": "bortge",
    "activeInfinitive": "bortge"
  },
  {
    "passivePreterite": "bortgavs",
    "passivePresent": "bortges",
    "passiveSupine": "bortgivits",
    "passiveInfinitive": "bortgivas",
    "activePreterite": "bortgåvo",
    "activePresent": "bortger",
    "activeSupine": "bortgett",
    "imperative": "bortge",
    "activeInfinitive": "bortge"
  },
  {
    "passivePreterite": "bortgåvos",
    "passivePresent": "bortges",
    "passiveSupine": "bortgivits",
    "passiveInfinitive": "bortgivas",
    "activePreterite": "bortgåvo",
    "activePresent": "bortger",
    "activeSupine": "bortgett",
    "imperative": "bortge",
    "activeInfinitive": "bortge"
  },
  {
    "passivePreterite": "bortgavs",
    "passivePresent": "bortgives",
    "passiveSupine": "bortgetts",
    "passiveInfinitive": "bortges",
    "activePreterite": "bortgåvo",
    "activePresent": "bortger",
    "activeSupine": "bortgett",
    "imperative": "bortge",
    "activeInfinitive": "bortge"
  },
  {
    "passivePreterite": "bortgåvos",
    "passivePresent": "bortgives",
    "passiveSupine": "bortgetts",
    "passiveInfinitive": "bortges",
    "activePreterite": "bortgåvo",
    "activePresent": "bortger",
    "activeSupine": "bortgett",
    "imperative": "bortge",
    "activeInfinitive": "bortge"
  },
  {
    "passivePreterite": "bortgavs",
    "passivePresent": "bortges",
    "passiveSupine": "bortgetts",
    "passiveInfinitive": "bortges",
    "activePreterite": "bortgåvo",
    "activePresent": "bortger",
    "activeSupine": "bortgett",
    "imperative": "bortge",
    "activeInfinitive": "bortge"
  },
  {
    "passivePreterite": "bortgåvos",
    "passivePresent": "bortges",
    "passiveSupine": "bortgetts",
    "passiveInfinitive": "bortges",
    "activePreterite": "bortgåvo",
    "activePresent": "bortger",
    "activeSupine": "bortgett",
    "imperative": "bortge",
    "activeInfinitive": "bortge"
  },
  {
    "passivePreterite": "bortgavs",
    "passivePresent": "bortgives",
    "passiveSupine": "bortgivits",
    "passiveInfinitive": "bortges",
    "activePreterite": "bortgåvo",
    "activePresent": "bortger",
    "activeSupine": "bortgett",
    "imperative": "bortge",
    "activeInfinitive": "bortge"
  },
  {
    "passivePreterite": "bortgåvos",
    "passivePresent": "bortgives",
    "passiveSupine": "bortgivits",
    "passiveInfinitive": "bortges",
    "activePreterite": "bortgåvo",
    "activePresent": "bortger",
    "activeSupine": "bortgett",
    "imperative": "bortge",
    "activeInfinitive": "bortge"
  },
  {
    "passivePreterite": "bortgavs",
    "passivePresent": "bortges",
    "passiveSupine": "bortgivits",
    "passiveInfinitive": "bortges",
    "activePreterite": "bortgåvo",
    "activePresent": "bortger",
    "activeSupine": "bortgett",
    "imperative": "bortge",
    "activeInfinitive": "bortge"
  },
  {
    "passivePreterite": "bortgåvos",
    "passivePresent": "bortges",
    "passiveSupine": "bortgivits",
    "passiveInfinitive": "bortges",
    "activePreterite": "bortgåvo",
    "activePresent": "bortger",
    "activeSupine": "bortgett",
    "imperative": "bortge",
    "activeInfinitive": "bortge"
  },
  {
    "passivePreterite": "bortgavs",
    "passivePresent": "bortgives",
    "passiveSupine": "bortgetts",
    "passiveInfinitive": "bortgivas",
    "activePreterite": "bortgav",
    "activePresent": "bortgiver",
    "activeSupine": "bortgivit",
    "imperative": "bortge",
    "activeInfinitive": "bortge"
  },
  {
    "passivePreterite": "bortgåvos",
    "passivePresent": "bortgives",
    "passiveSupine": "bortgetts",
    "passiveInfinitive": "bortgivas",
    "activePreterite": "bortgav",
    "activePresent": "bortgiver",
    "activeSupine": "bortgivit",
    "imperative": "bortge",
    "activeInfinitive": "bortge"
  },
  {
    "passivePreterite": "bortgavs",
    "passivePresent": "bortges",
    "passiveSupine": "bortgetts",
    "passiveInfinitive": "bortgivas",
    "activePreterite": "bortgav",
    "activePresent": "bortgiver",
    "activeSupine": "bortgivit",
    "imperative": "bortge",
    "activeInfinitive": "bortge"
  },
  {
    "passivePreterite": "bortgåvos",
    "passivePresent": "bortges",
    "passiveSupine": "bortgetts",
    "passiveInfinitive": "bortgivas",
    "activePreterite": "bortgav",
    "activePresent": "bortgiver",
    "activeSupine": "bortgivit",
    "imperative": "bortge",
    "activeInfinitive": "bortge"
  },
  {
    "passivePreterite": "bortgavs",
    "passivePresent": "bortgives",
    "passiveSupine": "bortgivits",
    "passiveInfinitive": "bortgivas",
    "activePreterite": "bortgav",
    "activePresent": "bortgiver",
    "activeSupine": "bortgivit",
    "imperative": "bortge",
    "activeInfinitive": "bortge"
  },
  {
    "passivePreterite": "bortgåvos",
    "passivePresent": "bortgives",
    "passiveSupine": "bortgivits",
    "passiveInfinitive": "bortgivas",
    "activePreterite": "bortgav",
    "activePresent": "bortgiver",
    "activeSupine": "bortgivit",
    "imperative": "bortge",
    "activeInfinitive": "bortge"
  },
  {
    "passivePreterite": "bortgavs",
    "passivePresent": "bortges",
    "passiveSupine": "bortgivits",
    "passiveInfinitive": "bortgivas",
    "activePreterite": "bortgav",
    "activePresent": "bortgiver",
    "activeSupine": "bortgivit",
    "imperative": "bortge",
    "activeInfinitive": "bortge"
  },
  {
    "passivePreterite": "bortgåvos",
    "passivePresent": "bortges",
    "passiveSupine": "bortgivits",
    "passiveInfinitive": "bortgivas",
    "activePreterite": "bortgav",
    "activePresent": "bortgiver",
    "activeSupine": "bortgivit",
    "imperative": "bortge",
    "activeInfinitive": "bortge"
  },
  {
    "passivePreterite": "bortgavs",
    "passivePresent": "bortgives",
    "passiveSupine": "bortgetts",
    "passiveInfinitive": "bortges",
    "activePreterite": "bortgav",
    "activePresent": "bortgiver",
    "activeSupine": "bortgivit",
    "imperative": "bortge",
    "activeInfinitive": "bortge"
  },
  {
    "passivePreterite": "bortgåvos",
    "passivePresent": "bortgives",
    "passiveSupine": "bortgetts",
    "passiveInfinitive": "bortges",
    "activePreterite": "bortgav",
    "activePresent": "bortgiver",
    "activeSupine": "bortgivit",
    "imperative": "bortge",
    "activeInfinitive": "bortge"
  },
  {
    "passivePreterite": "bortgavs",
    "passivePresent": "bortges",
    "passiveSupine": "bortgivits",
    "passiveInfinitive": "bortges",
    "activePreterite": "bortgav",
    "activePresent": "bortger",
    "activeSupine": "bortgett",
    "imperative": "bortgiv",
    "activeInfinitive": "bortge"
  },
  {
    "passivePreterite": "bortgåvos",
    "passivePresent": "bortges",
    "passiveSupine": "bortgivits",
    "passiveInfinitive": "bortges",
    "activePreterite": "bortgav",
    "activePresent": "bortger",
    "activeSupine": "bortgett",
    "imperative": "bortgiv",
    "activeInfinitive": "bortge"
  },
  {
    "passivePreterite": "bortgavs",
    "passivePresent": "bortgives",
    "passiveSupine": "bortgetts",
    "passiveInfinitive": "bortgivas",
    "activePreterite": "bortgåvo",
    "activePresent": "bortger",
    "activeSupine": "bortgett",
    "imperative": "bortgiv",
    "activeInfinitive": "bortge"
  },
  {
    "passivePreterite": "bortgåvos",
    "passivePresent": "bortgives",
    "passiveSupine": "bortgetts",
    "passiveInfinitive": "bortgivas",
    "activePreterite": "bortgåvo",
    "activePresent": "bortger",
    "activeSupine": "bortgett",
    "imperative": "bortgiv",
    "activeInfinitive": "bortge"
  },
  {
    "passivePreterite": "bortgavs",
    "passivePresent": "bortges",
    "passiveSupine": "bortgetts",
    "passiveInfinitive": "bortgivas",
    "activePreterite": "bortgåvo",
    "activePresent": "bortger",
    "activeSupine": "bortgett",
    "imperative": "bortgiv",
    "activeInfinitive": "bortge"
  },
  {
    "passivePreterite": "bortgåvos",
    "passivePresent": "bortges",
    "passiveSupine": "bortgetts",
    "passiveInfinitive": "bortgivas",
    "activePreterite": "bortgåvo",
    "activePresent": "bortger",
    "activeSupine": "bortgett",
    "imperative": "bortgiv",
    "activeInfinitive": "bortge"
  },
  {
    "passivePreterite": "bortgavs",
    "passivePresent": "bortgives",
    "passiveSupine": "bortgivits",
    "passiveInfinitive": "bortgivas",
    "activePreterite": "bortgåvo",
    "activePresent": "bortger",
    "activeSupine": "bortgett",
    "imperative": "bortgiv",
    "activeInfinitive": "bortge"
  },
  {
    "passivePreterite": "bortgåvos",
    "passivePresent": "bortgives",
    "passiveSupine": "bortgivits",
    "passiveInfinitive": "bortgivas",
    "activePreterite": "bortgåvo",
    "activePresent": "bortger",
    "activeSupine": "bortgett",
    "imperative": "bortgiv",
    "activeInfinitive": "bortge"
  },
  {
    "passivePreterite": "bortgavs",
    "passivePresent": "bortges",
    "passiveSupine": "bortgivits",
    "passiveInfinitive": "bortgivas",
    "activePreterite": "bortgåvo",
    "activePresent": "bortger",
    "activeSupine": "bortgett",
    "imperative": "bortgiv",
    "activeInfinitive": "bortge"
  },
  {
    "passivePreterite": "bortgåvos",
    "passivePresent": "bortges",
    "passiveSupine": "bortgivits",
    "passiveInfinitive": "bortgivas",
    "activePreterite": "bortgåvo",
    "activePresent": "bortger",
    "activeSupine": "bortgett",
    "imperative": "bortgiv",
    "activeInfinitive": "bortge"
  },
  {
    "passivePreterite": "bortgavs",
    "passivePresent": "bortgives",
    "passiveSupine": "bortgetts",
    "passiveInfinitive": "bortges",
    "activePreterite": "bortgåvo",
    "activePresent": "bortger",
    "activeSupine": "bortgett",
    "imperative": "bortgiv",
    "activeInfinitive": "bortge"
  },
  {
    "passivePreterite": "bortgåvos",
    "passivePresent": "bortgives",
    "passiveSupine": "bortgetts",
    "passiveInfinitive": "bortges",
    "activePreterite": "bortgåvo",
    "activePresent": "bortger",
    "activeSupine": "bortgett",
    "imperative": "bortgiv",
    "activeInfinitive": "bortge"
  },
  {
    "passivePreterite": "bortgavs",
    "passivePresent": "bortges",
    "passiveSupine": "bortgetts",
    "passiveInfinitive": "bortges",
    "activePreterite": "bortgåvo",
    "activePresent": "bortger",
    "activeSupine": "bortgett",
    "imperative": "bortgiv",
    "activeInfinitive": "bortge"
  },
  {
    "passivePreterite": "bortgåvos",
    "passivePresent": "bortges",
    "passiveSupine": "bortgetts",
    "passiveInfinitive": "bortges",
    "activePreterite": "bortgåvo",
    "activePresent": "bortger",
    "activeSupine": "bortgett",
    "imperative": "bortgiv",
    "activeInfinitive": "bortge"
  },
  {
    "passivePreterite": "bortgavs",
    "passivePresent": "bortgives",
    "passiveSupine": "bortgivits",
    "passiveInfinitive": "bortges",
    "activePreterite": "bortgåvo",
    "activePresent": "bortger",
    "activeSupine": "bortgett",
    "imperative": "bortgiv",
    "activeInfinitive": "bortge"
  },
  {
    "passivePreterite": "bortgåvos",
    "passivePresent": "bortgives",
    "passiveSupine": "bortgivits",
    "passiveInfinitive": "bortges",
    "activePreterite": "bortgåvo",
    "activePresent": "bortger",
    "activeSupine": "bortgett",
    "imperative": "bortgiv",
    "activeInfinitive": "bortge"
  },
  {
    "passivePreterite": "bortgavs",
    "passivePresent": "bortges",
    "passiveSupine": "bortgivits",
    "passiveInfinitive": "bortges",
    "activePreterite": "bortgåvo",
    "activePresent": "bortger",
    "activeSupine": "bortgett",
    "imperative": "bortgiv",
    "activeInfinitive": "bortge"
  },
  {
    "passivePreterite": "bortgåvos",
    "passivePresent": "bortges",
    "passiveSupine": "bortgivits",
    "passiveInfinitive": "bortges",
    "activePreterite": "bortgåvo",
    "activePresent": "bortger",
    "activeSupine": "bortgett",
    "imperative": "bortgiv",
    "activeInfinitive": "bortge"
  },
  {
    "passivePreterite": "bortgavs",
    "passivePresent": "bortgives",
    "passiveSupine": "bortgetts",
    "passiveInfinitive": "bortgivas",
    "activePreterite": "bortgav",
    "activePresent": "bortgiver",
    "activeSupine": "bortgivit",
    "imperative": "bortgiv",
    "activeInfinitive": "bortge"
  },
  {
    "passivePreterite": "bortgåvos",
    "passivePresent": "bortgives",
    "passiveSupine": "bortgetts",
    "passiveInfinitive": "bortgivas",
    "activePreterite": "bortgav",
    "activePresent": "bortgiver",
    "activeSupine": "bortgivit",
    "imperative": "bortgiv",
    "activeInfinitive": "bortge"
  },
  {
    "passivePreterite": "bortgavs",
    "passivePresent": "bortges",
    "passiveSupine": "bortgetts",
    "passiveInfinitive": "bortgivas",
    "activePreterite": "bortgav",
    "activePresent": "bortgiver",
    "activeSupine": "bortgivit",
    "imperative": "bortgiv",
    "activeInfinitive": "bortge"
  },
  {
    "passivePreterite": "bortgåvos",
    "passivePresent": "bortges",
    "passiveSupine": "bortgetts",
    "passiveInfinitive": "bortgivas",
    "activePreterite": "bortgav",
    "activePresent": "bortgiver",
    "activeSupine": "bortgivit",
    "imperative": "bortgiv",
    "activeInfinitive": "bortge"
  },
  {
    "passivePreterite": "bortgavs",
    "passivePresent": "bortgives",
    "passiveSupine": "bortgivits",
    "passiveInfinitive": "bortgivas",
    "activePreterite": "bortgav",
    "activePresent": "bortgiver",
    "activeSupine": "bortgivit",
    "imperative": "bortgiv",
    "activeInfinitive": "bortge"
  },
  {
    "passivePreterite": "bortgåvos",
    "passivePresent": "bortgives",
    "passiveSupine": "bortgivits",
    "passiveInfinitive": "bortgivas",
    "activePreterite": "bortgav",
    "activePresent": "bortgiver",
    "activeSupine": "bortgivit",
    "imperative": "bortgiv",
    "activeInfinitive": "bortge"
  },
  {
    "passivePreterite": "bortgavs",
    "passivePresent": "bortges",
    "passiveSupine": "bortgivits",
    "passiveInfinitive": "bortgivas",
    "activePreterite": "bortgav",
    "activePresent": "bortgiver",
    "activeSupine": "bortgivit",
    "imperative": "bortgiv",
    "activeInfinitive": "bortge"
  },
  {
    "passivePreterite": "bortgåvos",
    "passivePresent": "bortges",
    "passiveSupine": "bortgivits",
    "passiveInfinitive": "bortgivas",
    "activePreterite": "bortgav",
    "activePresent": "bortgiver",
    "activeSupine": "bortgivit",
    "imperative": "bortgiv",
    "activeInfinitive": "bortge"
  },
  {
    "passivePreterite": "bortgavs",
    "passivePresent": "bortgives",
    "passiveSupine": "bortgetts",
    "passiveInfinitive": "bortges",
    "activePreterite": "bortgav",
    "activePresent": "bortgiver",
    "activeSupine": "bortgivit",
    "imperative": "bortgiv",
    "activeInfinitive": "bortge"
  },
  {
    "passivePreterite": "bortgåvos",
    "passivePresent": "bortgives",
    "passiveSupine": "bortgetts",
    "passiveInfinitive": "bortges",
    "activePreterite": "bortgav",
    "activePresent": "bortgiver",
    "activeSupine": "bortgivit",
    "imperative": "bortgiv",
    "activeInfinitive": "bortge"
  },
  {
    "passivePreterite": "bortgavs",
    "passivePresent": "bortges",
    "passiveSupine": "bortgetts",
    "passiveInfinitive": "bortges",
    "activePreterite": "bortgav",
    "activePresent": "bortgiver",
    "activeSupine": "bortgivit",
    "imperative": "bortgiv",
    "activeInfinitive": "bortge"
  },
  {
    "passivePreterite": "bortgåvos",
    "passivePresent": "bortges",
    "passiveSupine": "bortgetts",
    "passiveInfinitive": "bortges",
    "activePreterite": "bortgav",
    "activePresent": "bortgiver",
    "activeSupine": "bortgivit",
    "imperative": "bortgiv",
    "activeInfinitive": "bortge"
  },
  {
    "passivePreterite": "bortgavs",
    "passivePresent": "bortgives",
    "passiveSupine": "bortgivits",
    "passiveInfinitive": "bortges",
    "activePreterite": "bortgav",
    "activePresent": "bortgiver",
    "activeSupine": "bortgivit",
    "imperative": "bortgiv",
    "activeInfinitive": "bortge"
  },
  {
    "passivePreterite": "bortgåvos",
    "passivePresent": "bortgives",
    "passiveSupine": "bortgivits",
    "passiveInfinitive": "bortges",
    "activePreterite": "bortgav",
    "activePresent": "bortgiver",
    "activeSupine": "bortgivit",
    "imperative": "bortgiv",
    "activeInfinitive": "bortge"
  },
  {
    "passivePreterite": "bortgavs",
    "passivePresent": "bortges",
    "passiveSupine": "bortgivits",
    "passiveInfinitive": "bortges",
    "activePreterite": "bortgav",
    "activePresent": "bortgiver",
    "activeSupine": "bortgivit",
    "imperative": "bortgiv",
    "activeInfinitive": "bortge"
  },
  {
    "passivePreterite": "bortgåvos",
    "passivePresent": "bortges",
    "passiveSupine": "bortgivits",
    "passiveInfinitive": "bortges",
    "activePreterite": "bortgav",
    "activePresent": "bortgiver",
    "activeSupine": "bortgivit",
    "imperative": "bortgiv",
    "activeInfinitive": "bortge"
  },
  {
    "passivePreterite": "bortgavs",
    "passivePresent": "bortgives",
    "passiveSupine": "bortgetts",
    "passiveInfinitive": "bortgivas",
    "activePreterite": "bortgåvo",
    "activePresent": "bortgiver",
    "activeSupine": "bortgivit",
    "imperative": "bortgiv",
    "activeInfinitive": "bortge"
  },
  {
    "passivePreterite": "bortgåvos",
    "passivePresent": "bortgives",
    "passiveSupine": "bortgetts",
    "passiveInfinitive": "bortgivas",
    "activePreterite": "bortgåvo",
    "activePresent": "bortgiver",
    "activeSupine": "bortgivit",
    "imperative": "bortgiv",
    "activeInfinitive": "bortge"
  },
  {
    "passivePreterite": "bortgavs",
    "passivePresent": "bortges",
    "passiveSupine": "bortgetts",
    "passiveInfinitive": "bortgivas",
    "activePreterite": "bortgåvo",
    "activePresent": "bortgiver",
    "activeSupine": "bortgivit",
    "imperative": "bortgiv",
    "activeInfinitive": "bortge"
  },
  {
    "passivePreterite": "bortgåvos",
    "passivePresent": "bortges",
    "passiveSupine": "bortgetts",
    "passiveInfinitive": "bortgivas",
    "activePreterite": "bortgåvo",
    "activePresent": "bortgiver",
    "activeSupine": "bortgivit",
    "imperative": "bortgiv",
    "activeInfinitive": "bortge"
  },
  {
    "passivePreterite": "bortgavs",
    "passivePresent": "bortgives",
    "passiveSupine": "bortgivits",
    "passiveInfinitive": "bortgivas",
    "activePreterite": "bortgåvo",
    "activePresent": "bortgiver",
    "activeSupine": "bortgivit",
    "imperative": "bortgiv",
    "activeInfinitive": "bortge"
  },
  {
    "passivePreterite": "bortgåvos",
    "passivePresent": "bortgives",
    "passiveSupine": "bortgivits",
    "passiveInfinitive": "bortgivas",
    "activePreterite": "bortgåvo",
    "activePresent": "bortgiver",
    "activeSupine": "bortgivit",
    "imperative": "bortgiv",
    "activeInfinitive": "bortge"
  },
  {
    "passivePreterite": "bortgavs",
    "passivePresent": "bortges",
    "passiveSupine": "bortgivits",
    "passiveInfinitive": "bortgivas",
    "activePreterite": "bortgåvo",
    "activePresent": "bortgiver",
    "activeSupine": "bortgivit",
    "imperative": "bortgiv",
    "activeInfinitive": "bortge"
  },
  {
    "passivePreterite": "bortgåvos",
    "passivePresent": "bortges",
    "passiveSupine": "bortgivits",
    "passiveInfinitive": "bortgivas",
    "activePreterite": "bortgåvo",
    "activePresent": "bortgiver",
    "activeSupine": "bortgivit",
    "imperative": "bortgiv",
    "activeInfinitive": "bortge"
  },
  {
    "passivePreterite": "bortgavs",
    "passivePresent": "bortgives",
    "passiveSupine": "bortgetts",
    "passiveInfinitive": "bortges",
    "activePreterite": "bortgåvo",
    "activePresent": "bortgiver",
    "activeSupine": "bortgivit",
    "imperative": "bortgiv",
    "activeInfinitive": "bortge"
  },
  {
    "passivePreterite": "bortgåvos",
    "passivePresent": "bortgives",
    "passiveSupine": "bortgetts",
    "passiveInfinitive": "bortges",
    "activePreterite": "bortgåvo",
    "activePresent": "bortgiver",
    "activeSupine": "bortgivit",
    "imperative": "bortgiv",
    "activeInfinitive": "bortge"
  },
  {
    "passivePreterite": "bortgavs",
    "passivePresent": "bortges",
    "passiveSupine": "bortgetts",
    "passiveInfinitive": "bortges",
    "activePreterite": "bortgåvo",
    "activePresent": "bortgiver",
    "activeSupine": "bortgivit",
    "imperative": "bortgiv",
    "activeInfinitive": "bortge"
  },
  {
    "passivePreterite": "bortgåvos",
    "passivePresent": "bortges",
    "passiveSupine": "bortgetts",
    "passiveInfinitive": "bortges",
    "activePreterite": "bortgåvo",
    "activePresent": "bortgiver",
    "activeSupine": "bortgivit",
    "imperative": "bortgiv",
    "activeInfinitive": "bortge"
  },
  {
    "passivePreterite": "bortgavs",
    "passivePresent": "bortgives",
    "passiveSupine": "bortgivits",
    "passiveInfinitive": "bortges",
    "activePreterite": "bortgåvo",
    "activePresent": "bortgiver",
    "activeSupine": "bortgivit",
    "imperative": "bortgiv",
    "activeInfinitive": "bortge"
  },
  {
    "passivePreterite": "bortgåvos",
    "passivePresent": "bortgives",
    "passiveSupine": "bortgivits",
    "passiveInfinitive": "bortges",
    "activePreterite": "bortgåvo",
    "activePresent": "bortgiver",
    "activeSupine": "bortgivit",
    "imperative": "bortgiv",
    "activeInfinitive": "bortge"
  },
  {
    "passivePreterite": "bortgavs",
    "passivePresent": "bortges",
    "passiveSupine": "bortgivits",
    "passiveInfinitive": "bortges",
    "activePreterite": "bortgåvo",
    "activePresent": "bortgiver",
    "activeSupine": "bortgivit",
    "imperative": "bortgiv",
    "activeInfinitive": "bortge"
  },
  {
    "passivePreterite": "bortgåvos",
    "passivePresent": "bortges",
    "passiveSupine": "bortgivits",
    "passiveInfinitive": "bortges",
    "activePreterite": "bortgåvo",
    "activePresent": "bortgiver",
    "activeSupine": "bortgivit",
    "imperative": "bortgiv",
    "activeInfinitive": "bortge"
  },
  {
    "passivePreterite": "bortgavs",
    "passivePresent": "bortgives",
    "passiveSupine": "bortgetts",
    "passiveInfinitive": "bortgivas",
    "activePreterite": "bortgav",
    "activePresent": "bortger",
    "activeSupine": "bortgivit",
    "imperative": "bortgiv",
    "activeInfinitive": "bortge"
  },
  {
    "passivePreterite": "bortgåvos",
    "passivePresent": "bortgives",
    "passiveSupine": "bortgetts",
    "passiveInfinitive": "bortgivas",
    "activePreterite": "bortgav",
    "activePresent": "bortger",
    "activeSupine": "bortgivit",
    "imperative": "bortgiv",
    "activeInfinitive": "bortge"
  },
  {
    "passivePreterite": "bortgavs",
    "passivePresent": "bortges",
    "passiveSupine": "bortgetts",
    "passiveInfinitive": "bortgivas",
    "activePreterite": "bortgav",
    "activePresent": "bortger",
    "activeSupine": "bortgivit",
    "imperative": "bortgiv",
    "activeInfinitive": "bortge"
  },
  {
    "passivePreterite": "bortgåvos",
    "passivePresent": "bortges",
    "passiveSupine": "bortgetts",
    "passiveInfinitive": "bortgivas",
    "activePreterite": "bortgav",
    "activePresent": "bortger",
    "activeSupine": "bortgivit",
    "imperative": "bortgiv",
    "activeInfinitive": "bortge"
  },
  {
    "passivePreterite": "bortgavs",
    "passivePresent": "bortgives",
    "passiveSupine": "bortgivits",
    "passiveInfinitive": "bortgivas",
    "activePreterite": "bortgav",
    "activePresent": "bortger",
    "activeSupine": "bortgivit",
    "imperative": "bortgiv",
    "activeInfinitive": "bortge"
  },
  {
    "passivePreterite": "bortgåvos",
    "passivePresent": "bortgives",
    "passiveSupine": "bortgivits",
    "passiveInfinitive": "bortgivas",
    "activePreterite": "bortgav",
    "activePresent": "bortger",
    "activeSupine": "bortgivit",
    "imperative": "bortgiv",
    "activeInfinitive": "bortge"
  },
  {
    "passivePreterite": "bortgavs",
    "passivePresent": "bortges",
    "passiveSupine": "bortgivits",
    "passiveInfinitive": "bortgivas",
    "activePreterite": "bortgav",
    "activePresent": "bortger",
    "activeSupine": "bortgivit",
    "imperative": "bortgiv",
    "activeInfinitive": "bortge"
  },
  {
    "passivePreterite": "bortgåvos",
    "passivePresent": "bortges",
    "passiveSupine": "bortgivits",
    "passiveInfinitive": "bortgivas",
    "activePreterite": "bortgav",
    "activePresent": "bortger",
    "activeSupine": "bortgivit",
    "imperative": "bortgiv",
    "activeInfinitive": "bortge"
  },
  {
    "passivePreterite": "bortgavs",
    "passivePresent": "bortgives",
    "passiveSupine": "bortgetts",
    "passiveInfinitive": "bortges",
    "activePreterite": "bortgav",
    "activePresent": "bortger",
    "activeSupine": "bortgivit",
    "imperative": "bortgiv",
    "activeInfinitive": "bortge"
  },
  {
    "passivePreterite": "bortgåvos",
    "passivePresent": "bortgives",
    "passiveSupine": "bortgetts",
    "passiveInfinitive": "bortges",
    "activePreterite": "bortgav",
    "activePresent": "bortger",
    "activeSupine": "bortgivit",
    "imperative": "bortgiv",
    "activeInfinitive": "bortge"
  },
  {
    "passivePreterite": "bortgavs",
    "passivePresent": "bortges",
    "passiveSupine": "bortgetts",
    "passiveInfinitive": "bortges",
    "activePreterite": "bortgav",
    "activePresent": "bortger",
    "activeSupine": "bortgivit",
    "imperative": "bortgiv",
    "activeInfinitive": "bortge"
  },
  {
    "passivePreterite": "bortgåvos",
    "passivePresent": "bortges",
    "passiveSupine": "bortgetts",
    "passiveInfinitive": "bortges",
    "activePreterite": "bortgav",
    "activePresent": "bortger",
    "activeSupine": "bortgivit",
    "imperative": "bortgiv",
    "activeInfinitive": "bortge"
  },
  {
    "passivePreterite": "bortgavs",
    "passivePresent": "bortgives",
    "passiveSupine": "bortgivits",
    "passiveInfinitive": "bortges",
    "activePreterite": "bortgav",
    "activePresent": "bortger",
    "activeSupine": "bortgivit",
    "imperative": "bortgiv",
    "activeInfinitive": "bortge"
  },
  {
    "passivePreterite": "bortgåvos",
    "passivePresent": "bortgives",
    "passiveSupine": "bortgivits",
    "passiveInfinitive": "bortges",
    "activePreterite": "bortgav",
    "activePresent": "bortger",
    "activeSupine": "bortgivit",
    "imperative": "bortgiv",
    "activeInfinitive": "bortge"
  },
  {
    "passivePreterite": "bortgavs",
    "passivePresent": "bortges",
    "passiveSupine": "bortgivits",
    "passiveInfinitive": "bortges",
    "activePreterite": "bortgav",
    "activePresent": "bortger",
    "activeSupine": "bortgivit",
    "imperative": "bortgiv",
    "activeInfinitive": "bortge"
  },
  {
    "passivePreterite": "bortgåvos",
    "passivePresent": "bortges",
    "passiveSupine": "bortgivits",
    "passiveInfinitive": "bortges",
    "activePreterite": "bortgav",
    "activePresent": "bortger",
    "activeSupine": "bortgivit",
    "imperative": "bortgiv",
    "activeInfinitive": "bortge"
  },
  {
    "passivePreterite": "bortgavs",
    "passivePresent": "bortgives",
    "passiveSupine": "bortgetts",
    "passiveInfinitive": "bortgivas",
    "activePreterite": "bortgåvo",
    "activePresent": "bortger",
    "activeSupine": "bortgivit",
    "imperative": "bortgiv",
    "activeInfinitive": "bortge"
  },
  {
    "passivePreterite": "bortgåvos",
    "passivePresent": "bortgives",
    "passiveSupine": "bortgetts",
    "passiveInfinitive": "bortgivas",
    "activePreterite": "bortgåvo",
    "activePresent": "bortger",
    "activeSupine": "bortgivit",
    "imperative": "bortgiv",
    "activeInfinitive": "bortge"
  },
  {
    "passivePreterite": "bortgavs",
    "passivePresent": "bortges",
    "passiveSupine": "bortgetts",
    "passiveInfinitive": "bortgivas",
    "activePreterite": "bortgåvo",
    "activePresent": "bortger",
    "activeSupine": "bortgivit",
    "imperative": "bortgiv",
    "activeInfinitive": "bortge"
  },
  {
    "passivePreterite": "bortgåvos",
    "passivePresent": "bortges",
    "passiveSupine": "bortgetts",
    "passiveInfinitive": "bortgivas",
    "activePreterite": "bortgåvo",
    "activePresent": "bortger",
    "activeSupine": "bortgivit",
    "imperative": "bortgiv",
    "activeInfinitive": "bortge"
  },
  {
    "passivePreterite": "bortgavs",
    "passivePresent": "bortgives",
    "passiveSupine": "bortgivits",
    "passiveInfinitive": "bortgivas",
    "activePreterite": "bortgåvo",
    "activePresent": "bortger",
    "activeSupine": "bortgivit",
    "imperative": "bortgiv",
    "activeInfinitive": "bortge"
  },
  {
    "passivePreterite": "bortgåvos",
    "passivePresent": "bortgives",
    "passiveSupine": "bortgivits",
    "passiveInfinitive": "bortgivas",
    "activePreterite": "bortgåvo",
    "activePresent": "bortger",
    "activeSupine": "bortgivit",
    "imperative": "bortgiv",
    "activeInfinitive": "bortge"
  },
  {
    "passivePreterite": "bortgavs",
    "passivePresent": "bortges",
    "passiveSupine": "bortgivits",
    "passiveInfinitive": "bortgivas",
    "activePreterite": "bortgåvo",
    "activePresent": "bortger",
    "activeSupine": "bortgivit",
    "imperative": "bortgiv",
    "activeInfinitive": "bortge"
  },
  {
    "passivePreterite": "bortgåvos",
    "passivePresent": "bortges",
    "passiveSupine": "bortgivits",
    "passiveInfinitive": "bortgivas",
    "activePreterite": "bortgåvo",
    "activePresent": "bortger",
    "activeSupine": "bortgivit",
    "imperative": "bortgiv",
    "activeInfinitive": "bortge"
  },
  {
    "passivePreterite": "bortgavs",
    "passivePresent": "bortgives",
    "passiveSupine": "bortgetts",
    "passiveInfinitive": "bortges",
    "activePreterite": "bortgåvo",
    "activePresent": "bortger",
    "activeSupine": "bortgivit",
    "imperative": "bortgiv",
    "activeInfinitive": "bortge"
  },
  {
    "passivePreterite": "bortgåvos",
    "passivePresent": "bortgives",
    "passiveSupine": "bortgetts",
    "passiveInfinitive": "bortges",
    "activePreterite": "bortgåvo",
    "activePresent": "bortger",
    "activeSupine": "bortgivit",
    "imperative": "bortgiv",
    "activeInfinitive": "bortge"
  },
  {
    "passivePreterite": "bortgavs",
    "passivePresent": "bortges",
    "passiveSupine": "bortgetts",
    "passiveInfinitive": "bortges",
    "activePreterite": "bortgåvo",
    "activePresent": "bortger",
    "activeSupine": "bortgivit",
    "imperative": "bortgiv",
    "activeInfinitive": "bortge"
  },
  {
    "passivePreterite": "bortgåvos",
    "passivePresent": "bortges",
    "passiveSupine": "bortgetts",
    "passiveInfinitive": "bortges",
    "activePreterite": "bortgåvo",
    "activePresent": "bortger",
    "activeSupine": "bortgivit",
    "imperative": "bortgiv",
    "activeInfinitive": "bortge"
  },
  {
    "passivePreterite": "bortgavs",
    "passivePresent": "bortgives",
    "passiveSupine": "bortgivits",
    "passiveInfinitive": "bortges",
    "activePreterite": "bortgåvo",
    "activePresent": "bortger",
    "activeSupine": "bortgivit",
    "imperative": "bortgiv",
    "activeInfinitive": "bortge"
  },
  {
    "passivePreterite": "bortgåvos",
    "passivePresent": "bortgives",
    "passiveSupine": "bortgivits",
    "passiveInfinitive": "bortges",
    "activePreterite": "bortgåvo",
    "activePresent": "bortger",
    "activeSupine": "bortgivit",
    "imperative": "bortgiv",
    "activeInfinitive": "bortge"
  },
  {
    "passivePreterite": "bortgavs",
    "passivePresent": "bortges",
    "passiveSupine": "bortgivits",
    "passiveInfinitive": "bortges",
    "activePreterite": "bortgåvo",
    "activePresent": "bortger",
    "activeSupine": "bortgivit",
    "imperative": "bortgiv",
    "activeInfinitive": "bortge"
  },
  {
    "passivePreterite": "bortgåvos",
    "passivePresent": "bortges",
    "passiveSupine": "bortgivits",
    "passiveInfinitive": "bortges",
    "activePreterite": "bortgåvo",
    "activePresent": "bortger",
    "activeSupine": "bortgivit",
    "imperative": "bortgiv",
    "activeInfinitive": "bortge"
  },
  {
    "passivePreterite": "bortgavs",
    "passivePresent": "bortgives",
    "passiveSupine": "bortgetts",
    "passiveInfinitive": "bortgivas",
    "activePreterite": "bortgav",
    "activePresent": "bortgiver",
    "activeSupine": "bortgett",
    "imperative": "bortge",
    "activeInfinitive": "bortgiva"
  },
  {
    "passivePreterite": "bortgåvos",
    "passivePresent": "bortgives",
    "passiveSupine": "bortgetts",
    "passiveInfinitive": "bortgivas",
    "activePreterite": "bortgav",
    "activePresent": "bortgiver",
    "activeSupine": "bortgett",
    "imperative": "bortge",
    "activeInfinitive": "bortgiva"
  },
  {
    "passivePreterite": "bortgavs",
    "passivePresent": "bortges",
    "passiveSupine": "bortgetts",
    "passiveInfinitive": "bortgivas",
    "activePreterite": "bortgav",
    "activePresent": "bortgiver",
    "activeSupine": "bortgett",
    "imperative": "bortge",
    "activeInfinitive": "bortgiva"
  },
  {
    "passivePreterite": "bortgåvos",
    "passivePresent": "bortges",
    "passiveSupine": "bortgetts",
    "passiveInfinitive": "bortgivas",
    "activePreterite": "bortgav",
    "activePresent": "bortgiver",
    "activeSupine": "bortgett",
    "imperative": "bortge",
    "activeInfinitive": "bortgiva"
  },
  {
    "passivePreterite": "bortgavs",
    "passivePresent": "bortgives",
    "passiveSupine": "bortgivits",
    "passiveInfinitive": "bortgivas",
    "activePreterite": "bortgav",
    "activePresent": "bortgiver",
    "activeSupine": "bortgett",
    "imperative": "bortge",
    "activeInfinitive": "bortgiva"
  },
  {
    "passivePreterite": "bortgåvos",
    "passivePresent": "bortgives",
    "passiveSupine": "bortgivits",
    "passiveInfinitive": "bortgivas",
    "activePreterite": "bortgav",
    "activePresent": "bortgiver",
    "activeSupine": "bortgett",
    "imperative": "bortge",
    "activeInfinitive": "bortgiva"
  },
  {
    "passivePreterite": "bortgavs",
    "passivePresent": "bortges",
    "passiveSupine": "bortgivits",
    "passiveInfinitive": "bortgivas",
    "activePreterite": "bortgav",
    "activePresent": "bortgiver",
    "activeSupine": "bortgett",
    "imperative": "bortge",
    "activeInfinitive": "bortgiva"
  },
  {
    "passivePreterite": "bortgåvos",
    "passivePresent": "bortges",
    "passiveSupine": "bortgivits",
    "passiveInfinitive": "bortgivas",
    "activePreterite": "bortgav",
    "activePresent": "bortgiver",
    "activeSupine": "bortgett",
    "imperative": "bortge",
    "activeInfinitive": "bortgiva"
  },
  {
    "passivePreterite": "bortgavs",
    "passivePresent": "bortgives",
    "passiveSupine": "bortgetts",
    "passiveInfinitive": "bortges",
    "activePreterite": "bortgav",
    "activePresent": "bortgiver",
    "activeSupine": "bortgett",
    "imperative": "bortge",
    "activeInfinitive": "bortgiva"
  },
  {
    "passivePreterite": "bortgåvos",
    "passivePresent": "bortgives",
    "passiveSupine": "bortgetts",
    "passiveInfinitive": "bortges",
    "activePreterite": "bortgav",
    "activePresent": "bortgiver",
    "activeSupine": "bortgett",
    "imperative": "bortge",
    "activeInfinitive": "bortgiva"
  },
  {
    "passivePreterite": "bortgavs",
    "passivePresent": "bortges",
    "passiveSupine": "bortgetts",
    "passiveInfinitive": "bortges",
    "activePreterite": "bortgav",
    "activePresent": "bortgiver",
    "activeSupine": "bortgett",
    "imperative": "bortge",
    "activeInfinitive": "bortgiva"
  },
  {
    "passivePreterite": "bortgåvos",
    "passivePresent": "bortges",
    "passiveSupine": "bortgetts",
    "passiveInfinitive": "bortges",
    "activePreterite": "bortgav",
    "activePresent": "bortgiver",
    "activeSupine": "bortgett",
    "imperative": "bortge",
    "activeInfinitive": "bortgiva"
  },
  {
    "passivePreterite": "bortgavs",
    "passivePresent": "bortgives",
    "passiveSupine": "bortgivits",
    "passiveInfinitive": "bortges",
    "activePreterite": "bortgav",
    "activePresent": "bortgiver",
    "activeSupine": "bortgett",
    "imperative": "bortge",
    "activeInfinitive": "bortgiva"
  },
  {
    "passivePreterite": "bortgåvos",
    "passivePresent": "bortgives",
    "passiveSupine": "bortgivits",
    "passiveInfinitive": "bortges",
    "activePreterite": "bortgav",
    "activePresent": "bortgiver",
    "activeSupine": "bortgett",
    "imperative": "bortge",
    "activeInfinitive": "bortgiva"
  },
  {
    "passivePreterite": "bortgavs",
    "passivePresent": "bortges",
    "passiveSupine": "bortgivits",
    "passiveInfinitive": "bortges",
    "activePreterite": "bortgav",
    "activePresent": "bortgiver",
    "activeSupine": "bortgett",
    "imperative": "bortge",
    "activeInfinitive": "bortgiva"
  },
  {
    "passivePreterite": "bortgåvos",
    "passivePresent": "bortges",
    "passiveSupine": "bortgivits",
    "passiveInfinitive": "bortges",
    "activePreterite": "bortgav",
    "activePresent": "bortgiver",
    "activeSupine": "bortgett",
    "imperative": "bortge",
    "activeInfinitive": "bortgiva"
  },
  {
    "passivePreterite": "bortgavs",
    "passivePresent": "bortgives",
    "passiveSupine": "bortgetts",
    "passiveInfinitive": "bortgivas",
    "activePreterite": "bortgåvo",
    "activePresent": "bortgiver",
    "activeSupine": "bortgett",
    "imperative": "bortge",
    "activeInfinitive": "bortgiva"
  },
  {
    "passivePreterite": "bortgåvos",
    "passivePresent": "bortgives",
    "passiveSupine": "bortgetts",
    "passiveInfinitive": "bortgivas",
    "activePreterite": "bortgåvo",
    "activePresent": "bortgiver",
    "activeSupine": "bortgett",
    "imperative": "bortge",
    "activeInfinitive": "bortgiva"
  },
  {
    "passivePreterite": "bortgavs",
    "passivePresent": "bortges",
    "passiveSupine": "bortgetts",
    "passiveInfinitive": "bortgivas",
    "activePreterite": "bortgåvo",
    "activePresent": "bortgiver",
    "activeSupine": "bortgett",
    "imperative": "bortge",
    "activeInfinitive": "bortgiva"
  },
  {
    "passivePreterite": "bortgåvos",
    "passivePresent": "bortges",
    "passiveSupine": "bortgetts",
    "passiveInfinitive": "bortgivas",
    "activePreterite": "bortgåvo",
    "activePresent": "bortgiver",
    "activeSupine": "bortgett",
    "imperative": "bortge",
    "activeInfinitive": "bortgiva"
  },
  {
    "passivePreterite": "bortgavs",
    "passivePresent": "bortgives",
    "passiveSupine": "bortgivits",
    "passiveInfinitive": "bortgivas",
    "activePreterite": "bortgåvo",
    "activePresent": "bortgiver",
    "activeSupine": "bortgett",
    "imperative": "bortge",
    "activeInfinitive": "bortgiva"
  },
  {
    "passivePreterite": "bortgåvos",
    "passivePresent": "bortgives",
    "passiveSupine": "bortgivits",
    "passiveInfinitive": "bortgivas",
    "activePreterite": "bortgåvo",
    "activePresent": "bortgiver",
    "activeSupine": "bortgett",
    "imperative": "bortge",
    "activeInfinitive": "bortgiva"
  },
  {
    "passivePreterite": "bortgavs",
    "passivePresent": "bortges",
    "passiveSupine": "bortgivits",
    "passiveInfinitive": "bortgivas",
    "activePreterite": "bortgåvo",
    "activePresent": "bortgiver",
    "activeSupine": "bortgett",
    "imperative": "bortge",
    "activeInfinitive": "bortgiva"
  },
  {
    "passivePreterite": "bortgåvos",
    "passivePresent": "bortges",
    "passiveSupine": "bortgivits",
    "passiveInfinitive": "bortgivas",
    "activePreterite": "bortgåvo",
    "activePresent": "bortgiver",
    "activeSupine": "bortgett",
    "imperative": "bortge",
    "activeInfinitive": "bortgiva"
  },
  {
    "passivePreterite": "bortgavs",
    "passivePresent": "bortgives",
    "passiveSupine": "bortgetts",
    "passiveInfinitive": "bortges",
    "activePreterite": "bortgåvo",
    "activePresent": "bortgiver",
    "activeSupine": "bortgett",
    "imperative": "bortge",
    "activeInfinitive": "bortgiva"
  },
  {
    "passivePreterite": "bortgåvos",
    "passivePresent": "bortgives",
    "passiveSupine": "bortgetts",
    "passiveInfinitive": "bortges",
    "activePreterite": "bortgåvo",
    "activePresent": "bortgiver",
    "activeSupine": "bortgett",
    "imperative": "bortge",
    "activeInfinitive": "bortgiva"
  },
  {
    "passivePreterite": "bortgavs",
    "passivePresent": "bortges",
    "passiveSupine": "bortgetts",
    "passiveInfinitive": "bortges",
    "activePreterite": "bortgåvo",
    "activePresent": "bortgiver",
    "activeSupine": "bortgett",
    "imperative": "bortge",
    "activeInfinitive": "bortgiva"
  },
  {
    "passivePreterite": "bortgåvos",
    "passivePresent": "bortges",
    "passiveSupine": "bortgetts",
    "passiveInfinitive": "bortges",
    "activePreterite": "bortgåvo",
    "activePresent": "bortgiver",
    "activeSupine": "bortgett",
    "imperative": "bortge",
    "activeInfinitive": "bortgiva"
  },
  {
    "passivePreterite": "bortgavs",
    "passivePresent": "bortgives",
    "passiveSupine": "bortgivits",
    "passiveInfinitive": "bortges",
    "activePreterite": "bortgåvo",
    "activePresent": "bortgiver",
    "activeSupine": "bortgett",
    "imperative": "bortge",
    "activeInfinitive": "bortgiva"
  },
  {
    "passivePreterite": "bortgåvos",
    "passivePresent": "bortgives",
    "passiveSupine": "bortgivits",
    "passiveInfinitive": "bortges",
    "activePreterite": "bortgåvo",
    "activePresent": "bortgiver",
    "activeSupine": "bortgett",
    "imperative": "bortge",
    "activeInfinitive": "bortgiva"
  },
  {
    "passivePreterite": "bortgavs",
    "passivePresent": "bortges",
    "passiveSupine": "bortgivits",
    "passiveInfinitive": "bortges",
    "activePreterite": "bortgåvo",
    "activePresent": "bortgiver",
    "activeSupine": "bortgett",
    "imperative": "bortge",
    "activeInfinitive": "bortgiva"
  },
  {
    "passivePreterite": "bortgåvos",
    "passivePresent": "bortges",
    "passiveSupine": "bortgivits",
    "passiveInfinitive": "bortges",
    "activePreterite": "bortgåvo",
    "activePresent": "bortgiver",
    "activeSupine": "bortgett",
    "imperative": "bortge",
    "activeInfinitive": "bortgiva"
  },
  {
    "passivePreterite": "bortgavs",
    "passivePresent": "bortgives",
    "passiveSupine": "bortgetts",
    "passiveInfinitive": "bortgivas",
    "activePreterite": "bortgav",
    "activePresent": "bortger",
    "activeSupine": "bortgett",
    "imperative": "bortge",
    "activeInfinitive": "bortgiva"
  },
  {
    "passivePreterite": "bortgåvos",
    "passivePresent": "bortgives",
    "passiveSupine": "bortgetts",
    "passiveInfinitive": "bortgivas",
    "activePreterite": "bortgav",
    "activePresent": "bortger",
    "activeSupine": "bortgett",
    "imperative": "bortge",
    "activeInfinitive": "bortgiva"
  },
  {
    "passivePreterite": "bortgavs",
    "passivePresent": "bortges",
    "passiveSupine": "bortgetts",
    "passiveInfinitive": "bortgivas",
    "activePreterite": "bortgav",
    "activePresent": "bortger",
    "activeSupine": "bortgett",
    "imperative": "bortge",
    "activeInfinitive": "bortgiva"
  },
  {
    "passivePreterite": "bortgåvos",
    "passivePresent": "bortges",
    "passiveSupine": "bortgetts",
    "passiveInfinitive": "bortgivas",
    "activePreterite": "bortgav",
    "activePresent": "bortger",
    "activeSupine": "bortgett",
    "imperative": "bortge",
    "activeInfinitive": "bortgiva"
  },
  {
    "passivePreterite": "bortgavs",
    "passivePresent": "bortgives",
    "passiveSupine": "bortgivits",
    "passiveInfinitive": "bortgivas",
    "activePreterite": "bortgav",
    "activePresent": "bortger",
    "activeSupine": "bortgett",
    "imperative": "bortge",
    "activeInfinitive": "bortgiva"
  },
  {
    "passivePreterite": "bortgåvos",
    "passivePresent": "bortgives",
    "passiveSupine": "bortgivits",
    "passiveInfinitive": "bortgivas",
    "activePreterite": "bortgav",
    "activePresent": "bortger",
    "activeSupine": "bortgett",
    "imperative": "bortge",
    "activeInfinitive": "bortgiva"
  },
  {
    "passivePreterite": "bortgavs",
    "passivePresent": "bortges",
    "passiveSupine": "bortgivits",
    "passiveInfinitive": "bortgivas",
    "activePreterite": "bortgav",
    "activePresent": "bortger",
    "activeSupine": "bortgett",
    "imperative": "bortge",
    "activeInfinitive": "bortgiva"
  },
  {
    "passivePreterite": "bortgåvos",
    "passivePresent": "bortges",
    "passiveSupine": "bortgivits",
    "passiveInfinitive": "bortgivas",
    "activePreterite": "bortgav",
    "activePresent": "bortger",
    "activeSupine": "bortgett",
    "imperative": "bortge",
    "activeInfinitive": "bortgiva"
  },
  {
    "passivePreterite": "bortgavs",
    "passivePresent": "bortgives",
    "passiveSupine": "bortgetts",
    "passiveInfinitive": "bortges",
    "activePreterite": "bortgav",
    "activePresent": "bortger",
    "activeSupine": "bortgett",
    "imperative": "bortge",
    "activeInfinitive": "bortgiva"
  },
  {
    "passivePreterite": "bortgåvos",
    "passivePresent": "bortgives",
    "passiveSupine": "bortgetts",
    "passiveInfinitive": "bortges",
    "activePreterite": "bortgav",
    "activePresent": "bortger",
    "activeSupine": "bortgett",
    "imperative": "bortge",
    "activeInfinitive": "bortgiva"
  },
  {
    "passivePreterite": "bortgavs",
    "passivePresent": "bortges",
    "passiveSupine": "bortgetts",
    "passiveInfinitive": "bortges",
    "activePreterite": "bortgav",
    "activePresent": "bortger",
    "activeSupine": "bortgett",
    "imperative": "bortge",
    "activeInfinitive": "bortgiva"
  },
  {
    "passivePreterite": "bortgåvos",
    "passivePresent": "bortges",
    "passiveSupine": "bortgetts",
    "passiveInfinitive": "bortges",
    "activePreterite": "bortgav",
    "activePresent": "bortger",
    "activeSupine": "bortgett",
    "imperative": "bortge",
    "activeInfinitive": "bortgiva"
  },
  {
    "passivePreterite": "bortgavs",
    "passivePresent": "bortgives",
    "passiveSupine": "bortgivits",
    "passiveInfinitive": "bortges",
    "activePreterite": "bortgav",
    "activePresent": "bortger",
    "activeSupine": "bortgett",
    "imperative": "bortge",
    "activeInfinitive": "bortgiva"
  },
  {
    "passivePreterite": "bortgåvos",
    "passivePresent": "bortgives",
    "passiveSupine": "bortgivits",
    "passiveInfinitive": "bortges",
    "activePreterite": "bortgav",
    "activePresent": "bortger",
    "activeSupine": "bortgett",
    "imperative": "bortge",
    "activeInfinitive": "bortgiva"
  },
  {
    "passivePreterite": "bortgavs",
    "passivePresent": "bortges",
    "passiveSupine": "bortgivits",
    "passiveInfinitive": "bortges",
    "activePreterite": "bortgav",
    "activePresent": "bortger",
    "activeSupine": "bortgett",
    "imperative": "bortge",
    "activeInfinitive": "bortgiva"
  },
  {
    "passivePreterite": "bortgåvos",
    "passivePresent": "bortges",
    "passiveSupine": "bortgivits",
    "passiveInfinitive": "bortges",
    "activePreterite": "bortgav",
    "activePresent": "bortger",
    "activeSupine": "bortgett",
    "imperative": "bortge",
    "activeInfinitive": "bortgiva"
  },
  {
    "passivePreterite": "bortgavs",
    "passivePresent": "bortgives",
    "passiveSupine": "bortgetts",
    "passiveInfinitive": "bortgivas",
    "activePreterite": "bortgåvo",
    "activePresent": "bortger",
    "activeSupine": "bortgett",
    "imperative": "bortge",
    "activeInfinitive": "bortgiva"
  },
  {
    "passivePreterite": "bortgåvos",
    "passivePresent": "bortgives",
    "passiveSupine": "bortgetts",
    "passiveInfinitive": "bortgivas",
    "activePreterite": "bortgåvo",
    "activePresent": "bortger",
    "activeSupine": "bortgett",
    "imperative": "bortge",
    "activeInfinitive": "bortgiva"
  },
  {
    "passivePreterite": "bortgavs",
    "passivePresent": "bortges",
    "passiveSupine": "bortgetts",
    "passiveInfinitive": "bortgivas",
    "activePreterite": "bortgåvo",
    "activePresent": "bortger",
    "activeSupine": "bortgett",
    "imperative": "bortge",
    "activeInfinitive": "bortgiva"
  },
  {
    "passivePreterite": "bortgåvos",
    "passivePresent": "bortges",
    "passiveSupine": "bortgetts",
    "passiveInfinitive": "bortgivas",
    "activePreterite": "bortgåvo",
    "activePresent": "bortger",
    "activeSupine": "bortgett",
    "imperative": "bortge",
    "activeInfinitive": "bortgiva"
  },
  {
    "passivePreterite": "bortgavs",
    "passivePresent": "bortgives",
    "passiveSupine": "bortgivits",
    "passiveInfinitive": "bortgivas",
    "activePreterite": "bortgåvo",
    "activePresent": "bortger",
    "activeSupine": "bortgett",
    "imperative": "bortge",
    "activeInfinitive": "bortgiva"
  },
  {
    "passivePreterite": "bortgåvos",
    "passivePresent": "bortgives",
    "passiveSupine": "bortgivits",
    "passiveInfinitive": "bortgivas",
    "activePreterite": "bortgåvo",
    "activePresent": "bortger",
    "activeSupine": "bortgett",
    "imperative": "bortge",
    "activeInfinitive": "bortgiva"
  },
  {
    "passivePreterite": "bortgavs",
    "passivePresent": "bortges",
    "passiveSupine": "bortgivits",
    "passiveInfinitive": "bortgivas",
    "activePreterite": "bortgåvo",
    "activePresent": "bortger",
    "activeSupine": "bortgett",
    "imperative": "bortge",
    "activeInfinitive": "bortgiva"
  },
  {
    "passivePreterite": "bortgåvos",
    "passivePresent": "bortges",
    "passiveSupine": "bortgivits",
    "passiveInfinitive": "bortgivas",
    "activePreterite": "bortgåvo",
    "activePresent": "bortger",
    "activeSupine": "bortgett",
    "imperative": "bortge",
    "activeInfinitive": "bortgiva"
  },
  {
    "passivePreterite": "bortgavs",
    "passivePresent": "bortgives",
    "passiveSupine": "bortgetts",
    "passiveInfinitive": "bortges",
    "activePreterite": "bortgåvo",
    "activePresent": "bortger",
    "activeSupine": "bortgett",
    "imperative": "bortge",
    "activeInfinitive": "bortgiva"
  },
  {
    "passivePreterite": "bortgåvos",
    "passivePresent": "bortgives",
    "passiveSupine": "bortgetts",
    "passiveInfinitive": "bortges",
    "activePreterite": "bortgåvo",
    "activePresent": "bortger",
    "activeSupine": "bortgett",
    "imperative": "bortge",
    "activeInfinitive": "bortgiva"
  },
  {
    "passivePreterite": "bortgavs",
    "passivePresent": "bortges",
    "passiveSupine": "bortgetts",
    "passiveInfinitive": "bortges",
    "activePreterite": "bortgåvo",
    "activePresent": "bortger",
    "activeSupine": "bortgett",
    "imperative": "bortge",
    "activeInfinitive": "bortgiva"
  },
  {
    "passivePreterite": "bortgåvos",
    "passivePresent": "bortges",
    "passiveSupine": "bortgetts",
    "passiveInfinitive": "bortges",
    "activePreterite": "bortgåvo",
    "activePresent": "bortger",
    "activeSupine": "bortgett",
    "imperative": "bortge",
    "activeInfinitive": "bortgiva"
  },
  {
    "passivePreterite": "bortgavs",
    "passivePresent": "bortgives",
    "passiveSupine": "bortgivits",
    "passiveInfinitive": "bortges",
    "activePreterite": "bortgåvo",
    "activePresent": "bortger",
    "activeSupine": "bortgett",
    "imperative": "bortge",
    "activeInfinitive": "bortgiva"
  },
  {
    "passivePreterite": "bortgåvos",
    "passivePresent": "bortgives",
    "passiveSupine": "bortgivits",
    "passiveInfinitive": "bortges",
    "activePreterite": "bortgåvo",
    "activePresent": "bortger",
    "activeSupine": "bortgett",
    "imperative": "bortge",
    "activeInfinitive": "bortgiva"
  },
  {
    "passivePreterite": "bortgavs",
    "passivePresent": "bortges",
    "passiveSupine": "bortgivits",
    "passiveInfinitive": "bortges",
    "activePreterite": "bortgåvo",
    "activePresent": "bortger",
    "activeSupine": "bortgett",
    "imperative": "bortge",
    "activeInfinitive": "bortgiva"
  },
  {
    "passivePreterite": "bortgåvos",
    "passivePresent": "bortges",
    "passiveSupine": "bortgivits",
    "passiveInfinitive": "bortges",
    "activePreterite": "bortgåvo",
    "activePresent": "bortger",
    "activeSupine": "bortgett",
    "imperative": "bortge",
    "activeInfinitive": "bortgiva"
  },
  {
    "passivePreterite": "bortgavs",
    "passivePresent": "bortgives",
    "passiveSupine": "bortgetts",
    "passiveInfinitive": "bortgivas",
    "activePreterite": "bortgav",
    "activePresent": "bortgiver",
    "activeSupine": "bortgivit",
    "imperative": "bortge",
    "activeInfinitive": "bortgiva"
  },
  {
    "passivePreterite": "bortgåvos",
    "passivePresent": "bortgives",
    "passiveSupine": "bortgetts",
    "passiveInfinitive": "bortgivas",
    "activePreterite": "bortgav",
    "activePresent": "bortgiver",
    "activeSupine": "bortgivit",
    "imperative": "bortge",
    "activeInfinitive": "bortgiva"
  },
  {
    "passivePreterite": "bortgavs",
    "passivePresent": "bortges",
    "passiveSupine": "bortgetts",
    "passiveInfinitive": "bortgivas",
    "activePreterite": "bortgav",
    "activePresent": "bortgiver",
    "activeSupine": "bortgivit",
    "imperative": "bortge",
    "activeInfinitive": "bortgiva"
  },
  {
    "passivePreterite": "bortgåvos",
    "passivePresent": "bortges",
    "passiveSupine": "bortgetts",
    "passiveInfinitive": "bortgivas",
    "activePreterite": "bortgav",
    "activePresent": "bortgiver",
    "activeSupine": "bortgivit",
    "imperative": "bortge",
    "activeInfinitive": "bortgiva"
  },
  {
    "passivePreterite": "bortgavs",
    "passivePresent": "bortgives",
    "passiveSupine": "bortgivits",
    "passiveInfinitive": "bortgivas",
    "activePreterite": "bortgav",
    "activePresent": "bortgiver",
    "activeSupine": "bortgivit",
    "imperative": "bortge",
    "activeInfinitive": "bortgiva"
  },
  {
    "passivePreterite": "bortgåvos",
    "passivePresent": "bortgives",
    "passiveSupine": "bortgivits",
    "passiveInfinitive": "bortgivas",
    "activePreterite": "bortgav",
    "activePresent": "bortgiver",
    "activeSupine": "bortgivit",
    "imperative": "bortge",
    "activeInfinitive": "bortgiva"
  },
  {
    "passivePreterite": "bortgavs",
    "passivePresent": "bortges",
    "passiveSupine": "bortgivits",
    "passiveInfinitive": "bortgivas",
    "activePreterite": "bortgav",
    "activePresent": "bortgiver",
    "activeSupine": "bortgivit",
    "imperative": "bortge",
    "activeInfinitive": "bortgiva"
  },
  {
    "passivePreterite": "bortgåvos",
    "passivePresent": "bortges",
    "passiveSupine": "bortgivits",
    "passiveInfinitive": "bortgivas",
    "activePreterite": "bortgav",
    "activePresent": "bortgiver",
    "activeSupine": "bortgivit",
    "imperative": "bortge",
    "activeInfinitive": "bortgiva"
  },
  {
    "passivePreterite": "bortgavs",
    "passivePresent": "bortgives",
    "passiveSupine": "bortgetts",
    "passiveInfinitive": "bortges",
    "activePreterite": "bortgav",
    "activePresent": "bortgiver",
    "activeSupine": "bortgivit",
    "imperative": "bortge",
    "activeInfinitive": "bortgiva"
  },
  {
    "passivePreterite": "bortgåvos",
    "passivePresent": "bortgives",
    "passiveSupine": "bortgetts",
    "passiveInfinitive": "bortges",
    "activePreterite": "bortgav",
    "activePresent": "bortgiver",
    "activeSupine": "bortgivit",
    "imperative": "bortge",
    "activeInfinitive": "bortgiva"
  },
  {
    "passivePreterite": "bortgavs",
    "passivePresent": "bortges",
    "passiveSupine": "bortgetts",
    "passiveInfinitive": "bortges",
    "activePreterite": "bortgav",
    "activePresent": "bortgiver",
    "activeSupine": "bortgivit",
    "imperative": "bortge",
    "activeInfinitive": "bortgiva"
  },
  {
    "passivePreterite": "bortgåvos",
    "passivePresent": "bortges",
    "passiveSupine": "bortgetts",
    "passiveInfinitive": "bortges",
    "activePreterite": "bortgav",
    "activePresent": "bortgiver",
    "activeSupine": "bortgivit",
    "imperative": "bortge",
    "activeInfinitive": "bortgiva"
  },
  {
    "passivePreterite": "bortgavs",
    "passivePresent": "bortgives",
    "passiveSupine": "bortgivits",
    "passiveInfinitive": "bortges",
    "activePreterite": "bortgav",
    "activePresent": "bortgiver",
    "activeSupine": "bortgivit",
    "imperative": "bortge",
    "activeInfinitive": "bortgiva"
  },
  {
    "passivePreterite": "bortgåvos",
    "passivePresent": "bortgives",
    "passiveSupine": "bortgivits",
    "passiveInfinitive": "bortges",
    "activePreterite": "bortgav",
    "activePresent": "bortgiver",
    "activeSupine": "bortgivit",
    "imperative": "bortge",
    "activeInfinitive": "bortgiva"
  },
  {
    "passivePreterite": "bortgavs",
    "passivePresent": "bortges",
    "passiveSupine": "bortgivits",
    "passiveInfinitive": "bortges",
    "activePreterite": "bortgav",
    "activePresent": "bortgiver",
    "activeSupine": "bortgivit",
    "imperative": "bortge",
    "activeInfinitive": "bortgiva"
  },
  {
    "passivePreterite": "bortgåvos",
    "passivePresent": "bortges",
    "passiveSupine": "bortgivits",
    "passiveInfinitive": "bortges",
    "activePreterite": "bortgav",
    "activePresent": "bortgiver",
    "activeSupine": "bortgivit",
    "imperative": "bortge",
    "activeInfinitive": "bortgiva"
  },
  {
    "passivePreterite": "bortgavs",
    "passivePresent": "bortgives",
    "passiveSupine": "bortgetts",
    "passiveInfinitive": "bortgivas",
    "activePreterite": "bortgåvo",
    "activePresent": "bortgiver",
    "activeSupine": "bortgivit",
    "imperative": "bortge",
    "activeInfinitive": "bortgiva"
  },
  {
    "passivePreterite": "bortgåvos",
    "passivePresent": "bortgives",
    "passiveSupine": "bortgetts",
    "passiveInfinitive": "bortgivas",
    "activePreterite": "bortgåvo",
    "activePresent": "bortgiver",
    "activeSupine": "bortgivit",
    "imperative": "bortge",
    "activeInfinitive": "bortgiva"
  },
  {
    "passivePreterite": "bortgavs",
    "passivePresent": "bortges",
    "passiveSupine": "bortgetts",
    "passiveInfinitive": "bortgivas",
    "activePreterite": "bortgåvo",
    "activePresent": "bortgiver",
    "activeSupine": "bortgivit",
    "imperative": "bortge",
    "activeInfinitive": "bortgiva"
  },
  {
    "passivePreterite": "bortgåvos",
    "passivePresent": "bortges",
    "passiveSupine": "bortgetts",
    "passiveInfinitive": "bortgivas",
    "activePreterite": "bortgåvo",
    "activePresent": "bortgiver",
    "activeSupine": "bortgivit",
    "imperative": "bortge",
    "activeInfinitive": "bortgiva"
  },
  {
    "passivePreterite": "bortgavs",
    "passivePresent": "bortgives",
    "passiveSupine": "bortgivits",
    "passiveInfinitive": "bortgivas",
    "activePreterite": "bortgåvo",
    "activePresent": "bortgiver",
    "activeSupine": "bortgivit",
    "imperative": "bortge",
    "activeInfinitive": "bortgiva"
  },
  {
    "passivePreterite": "bortgåvos",
    "passivePresent": "bortgives",
    "passiveSupine": "bortgivits",
    "passiveInfinitive": "bortgivas",
    "activePreterite": "bortgåvo",
    "activePresent": "bortgiver",
    "activeSupine": "bortgivit",
    "imperative": "bortge",
    "activeInfinitive": "bortgiva"
  },
  {
    "passivePreterite": "bortgavs",
    "passivePresent": "bortges",
    "passiveSupine": "bortgivits",
    "passiveInfinitive": "bortgivas",
    "activePreterite": "bortgåvo",
    "activePresent": "bortgiver",
    "activeSupine": "bortgivit",
    "imperative": "bortge",
    "activeInfinitive": "bortgiva"
  },
  {
    "passivePreterite": "bortgåvos",
    "passivePresent": "bortges",
    "passiveSupine": "bortgivits",
    "passiveInfinitive": "bortgivas",
    "activePreterite": "bortgåvo",
    "activePresent": "bortgiver",
    "activeSupine": "bortgivit",
    "imperative": "bortge",
    "activeInfinitive": "bortgiva"
  },
  {
    "passivePreterite": "bortgavs",
    "passivePresent": "bortgives",
    "passiveSupine": "bortgetts",
    "passiveInfinitive": "bortges",
    "activePreterite": "bortgåvo",
    "activePresent": "bortgiver",
    "activeSupine": "bortgivit",
    "imperative": "bortge",
    "activeInfinitive": "bortgiva"
  },
  {
    "passivePreterite": "bortgåvos",
    "passivePresent": "bortgives",
    "passiveSupine": "bortgetts",
    "passiveInfinitive": "bortges",
    "activePreterite": "bortgåvo",
    "activePresent": "bortgiver",
    "activeSupine": "bortgivit",
    "imperative": "bortge",
    "activeInfinitive": "bortgiva"
  },
  {
    "passivePreterite": "bortgavs",
    "passivePresent": "bortges",
    "passiveSupine": "bortgetts",
    "passiveInfinitive": "bortges",
    "activePreterite": "bortgåvo",
    "activePresent": "bortgiver",
    "activeSupine": "bortgivit",
    "imperative": "bortge",
    "activeInfinitive": "bortgiva"
  },
  {
    "passivePreterite": "bortgåvos",
    "passivePresent": "bortges",
    "passiveSupine": "bortgetts",
    "passiveInfinitive": "bortges",
    "activePreterite": "bortgåvo",
    "activePresent": "bortgiver",
    "activeSupine": "bortgivit",
    "imperative": "bortge",
    "activeInfinitive": "bortgiva"
  },
  {
    "passivePreterite": "bortgavs",
    "passivePresent": "bortgives",
    "passiveSupine": "bortgivits",
    "passiveInfinitive": "bortges",
    "activePreterite": "bortgåvo",
    "activePresent": "bortgiver",
    "activeSupine": "bortgivit",
    "imperative": "bortge",
    "activeInfinitive": "bortgiva"
  },
  {
    "passivePreterite": "bortgåvos",
    "passivePresent": "bortgives",
    "passiveSupine": "bortgivits",
    "passiveInfinitive": "bortges",
    "activePreterite": "bortgåvo",
    "activePresent": "bortgiver",
    "activeSupine": "bortgivit",
    "imperative": "bortge",
    "activeInfinitive": "bortgiva"
  },
  {
    "passivePreterite": "bortgavs",
    "passivePresent": "bortges",
    "passiveSupine": "bortgivits",
    "passiveInfinitive": "bortges",
    "activePreterite": "bortgåvo",
    "activePresent": "bortgiver",
    "activeSupine": "bortgivit",
    "imperative": "bortge",
    "activeInfinitive": "bortgiva"
  },
  {
    "passivePreterite": "bortgåvos",
    "passivePresent": "bortges",
    "passiveSupine": "bortgivits",
    "passiveInfinitive": "bortges",
    "activePreterite": "bortgåvo",
    "activePresent": "bortgiver",
    "activeSupine": "bortgivit",
    "imperative": "bortge",
    "activeInfinitive": "bortgiva"
  },
  {
    "passivePreterite": "bortgavs",
    "passivePresent": "bortgives",
    "passiveSupine": "bortgetts",
    "passiveInfinitive": "bortgivas",
    "activePreterite": "bortgav",
    "activePresent": "bortger",
    "activeSupine": "bortgivit",
    "imperative": "bortge",
    "activeInfinitive": "bortgiva"
  },
  {
    "passivePreterite": "bortgåvos",
    "passivePresent": "bortgives",
    "passiveSupine": "bortgetts",
    "passiveInfinitive": "bortgivas",
    "activePreterite": "bortgav",
    "activePresent": "bortger",
    "activeSupine": "bortgivit",
    "imperative": "bortge",
    "activeInfinitive": "bortgiva"
  },
  {
    "passivePreterite": "bortgavs",
    "passivePresent": "bortges",
    "passiveSupine": "bortgetts",
    "passiveInfinitive": "bortgivas",
    "activePreterite": "bortgav",
    "activePresent": "bortger",
    "activeSupine": "bortgivit",
    "imperative": "bortge",
    "activeInfinitive": "bortgiva"
  },
  {
    "passivePreterite": "bortgåvos",
    "passivePresent": "bortges",
    "passiveSupine": "bortgetts",
    "passiveInfinitive": "bortgivas",
    "activePreterite": "bortgav",
    "activePresent": "bortger",
    "activeSupine": "bortgivit",
    "imperative": "bortge",
    "activeInfinitive": "bortgiva"
  },
  {
    "passivePreterite": "bortgavs",
    "passivePresent": "bortgives",
    "passiveSupine": "bortgivits",
    "passiveInfinitive": "bortgivas",
    "activePreterite": "bortgav",
    "activePresent": "bortger",
    "activeSupine": "bortgivit",
    "imperative": "bortge",
    "activeInfinitive": "bortgiva"
  },
  {
    "passivePreterite": "bortgåvos",
    "passivePresent": "bortgives",
    "passiveSupine": "bortgivits",
    "passiveInfinitive": "bortgivas",
    "activePreterite": "bortgav",
    "activePresent": "bortger",
    "activeSupine": "bortgivit",
    "imperative": "bortge",
    "activeInfinitive": "bortgiva"
  },
  {
    "passivePreterite": "bortgavs",
    "passivePresent": "bortges",
    "passiveSupine": "bortgivits",
    "passiveInfinitive": "bortgivas",
    "activePreterite": "bortgav",
    "activePresent": "bortger",
    "activeSupine": "bortgivit",
    "imperative": "bortge",
    "activeInfinitive": "bortgiva"
  },
  {
    "passivePreterite": "bortgåvos",
    "passivePresent": "bortges",
    "passiveSupine": "bortgivits",
    "passiveInfinitive": "bortgivas",
    "activePreterite": "bortgav",
    "activePresent": "bortger",
    "activeSupine": "bortgivit",
    "imperative": "bortge",
    "activeInfinitive": "bortgiva"
  },
  {
    "passivePreterite": "bortgavs",
    "passivePresent": "bortgives",
    "passiveSupine": "bortgetts",
    "passiveInfinitive": "bortges",
    "activePreterite": "bortgav",
    "activePresent": "bortger",
    "activeSupine": "bortgivit",
    "imperative": "bortge",
    "activeInfinitive": "bortgiva"
  },
  {
    "passivePreterite": "bortgåvos",
    "passivePresent": "bortgives",
    "passiveSupine": "bortgetts",
    "passiveInfinitive": "bortges",
    "activePreterite": "bortgav",
    "activePresent": "bortger",
    "activeSupine": "bortgivit",
    "imperative": "bortge",
    "activeInfinitive": "bortgiva"
  },
  {
    "passivePreterite": "bortgavs",
    "passivePresent": "bortges",
    "passiveSupine": "bortgetts",
    "passiveInfinitive": "bortges",
    "activePreterite": "bortgav",
    "activePresent": "bortger",
    "activeSupine": "bortgivit",
    "imperative": "bortge",
    "activeInfinitive": "bortgiva"
  },
  {
    "passivePreterite": "bortgåvos",
    "passivePresent": "bortges",
    "passiveSupine": "bortgetts",
    "passiveInfinitive": "bortges",
    "activePreterite": "bortgav",
    "activePresent": "bortger",
    "activeSupine": "bortgivit",
    "imperative": "bortge",
    "activeInfinitive": "bortgiva"
  },
  {
    "passivePreterite": "bortgavs",
    "passivePresent": "bortgives",
    "passiveSupine": "bortgivits",
    "passiveInfinitive": "bortges",
    "activePreterite": "bortgav",
    "activePresent": "bortger",
    "activeSupine": "bortgivit",
    "imperative": "bortge",
    "activeInfinitive": "bortgiva"
  },
  {
    "passivePreterite": "bortgåvos",
    "passivePresent": "bortgives",
    "passiveSupine": "bortgivits",
    "passiveInfinitive": "bortges",
    "activePreterite": "bortgav",
    "activePresent": "bortger",
    "activeSupine": "bortgivit",
    "imperative": "bortge",
    "activeInfinitive": "bortgiva"
  },
  {
    "passivePreterite": "bortgavs",
    "passivePresent": "bortges",
    "passiveSupine": "bortgivits",
    "passiveInfinitive": "bortges",
    "activePreterite": "bortgav",
    "activePresent": "bortger",
    "activeSupine": "bortgivit",
    "imperative": "bortge",
    "activeInfinitive": "bortgiva"
  },
  {
    "passivePreterite": "bortgåvos",
    "passivePresent": "bortges",
    "passiveSupine": "bortgivits",
    "passiveInfinitive": "bortges",
    "activePreterite": "bortgav",
    "activePresent": "bortger",
    "activeSupine": "bortgivit",
    "imperative": "bortge",
    "activeInfinitive": "bortgiva"
  },
  {
    "passivePreterite": "bortgavs",
    "passivePresent": "bortgives",
    "passiveSupine": "bortgetts",
    "passiveInfinitive": "bortgivas",
    "activePreterite": "bortgåvo",
    "activePresent": "bortger",
    "activeSupine": "bortgivit",
    "imperative": "bortge",
    "activeInfinitive": "bortgiva"
  },
  {
    "passivePreterite": "bortgåvos",
    "passivePresent": "bortgives",
    "passiveSupine": "bortgetts",
    "passiveInfinitive": "bortgivas",
    "activePreterite": "bortgåvo",
    "activePresent": "bortger",
    "activeSupine": "bortgivit",
    "imperative": "bortge",
    "activeInfinitive": "bortgiva"
  },
  {
    "passivePreterite": "bortgavs",
    "passivePresent": "bortges",
    "passiveSupine": "bortgetts",
    "passiveInfinitive": "bortgivas",
    "activePreterite": "bortgåvo",
    "activePresent": "bortger",
    "activeSupine": "bortgivit",
    "imperative": "bortge",
    "activeInfinitive": "bortgiva"
  },
  {
    "passivePreterite": "bortgåvos",
    "passivePresent": "bortges",
    "passiveSupine": "bortgetts",
    "passiveInfinitive": "bortgivas",
    "activePreterite": "bortgåvo",
    "activePresent": "bortger",
    "activeSupine": "bortgivit",
    "imperative": "bortge",
    "activeInfinitive": "bortgiva"
  },
  {
    "passivePreterite": "bortgavs",
    "passivePresent": "bortgives",
    "passiveSupine": "bortgivits",
    "passiveInfinitive": "bortgivas",
    "activePreterite": "bortgåvo",
    "activePresent": "bortger",
    "activeSupine": "bortgivit",
    "imperative": "bortge",
    "activeInfinitive": "bortgiva"
  },
  {
    "passivePreterite": "bortgåvos",
    "passivePresent": "bortgives",
    "passiveSupine": "bortgivits",
    "passiveInfinitive": "bortgivas",
    "activePreterite": "bortgåvo",
    "activePresent": "bortger",
    "activeSupine": "bortgivit",
    "imperative": "bortge",
    "activeInfinitive": "bortgiva"
  },
  {
    "passivePreterite": "bortgavs",
    "passivePresent": "bortges",
    "passiveSupine": "bortgivits",
    "passiveInfinitive": "bortgivas",
    "activePreterite": "bortgåvo",
    "activePresent": "bortger",
    "activeSupine": "bortgivit",
    "imperative": "bortge",
    "activeInfinitive": "bortgiva"
  },
  {
    "passivePreterite": "bortgåvos",
    "passivePresent": "bortges",
    "passiveSupine": "bortgivits",
    "passiveInfinitive": "bortgivas",
    "activePreterite": "bortgåvo",
    "activePresent": "bortger",
    "activeSupine": "bortgivit",
    "imperative": "bortge",
    "activeInfinitive": "bortgiva"
  },
  {
    "passivePreterite": "bortgavs",
    "passivePresent": "bortgives",
    "passiveSupine": "bortgetts",
    "passiveInfinitive": "bortges",
    "activePreterite": "bortgåvo",
    "activePresent": "bortger",
    "activeSupine": "bortgivit",
    "imperative": "bortge",
    "activeInfinitive": "bortgiva"
  },
  {
    "passivePreterite": "bortgåvos",
    "passivePresent": "bortgives",
    "passiveSupine": "bortgetts",
    "passiveInfinitive": "bortges",
    "activePreterite": "bortgåvo",
    "activePresent": "bortger",
    "activeSupine": "bortgivit",
    "imperative": "bortge",
    "activeInfinitive": "bortgiva"
  },
  {
    "passivePreterite": "bortgavs",
    "passivePresent": "bortges",
    "passiveSupine": "bortgetts",
    "passiveInfinitive": "bortges",
    "activePreterite": "bortgåvo",
    "activePresent": "bortger",
    "activeSupine": "bortgivit",
    "imperative": "bortge",
    "activeInfinitive": "bortgiva"
  },
  {
    "passivePreterite": "bortgåvos",
    "passivePresent": "bortges",
    "passiveSupine": "bortgetts",
    "passiveInfinitive": "bortges",
    "activePreterite": "bortgåvo",
    "activePresent": "bortger",
    "activeSupine": "bortgivit",
    "imperative": "bortge",
    "activeInfinitive": "bortgiva"
  },
  {
    "passivePreterite": "bortgavs",
    "passivePresent": "bortgives",
    "passiveSupine": "bortgivits",
    "passiveInfinitive": "bortges",
    "activePreterite": "bortgåvo",
    "activePresent": "bortger",
    "activeSupine": "bortgivit",
    "imperative": "bortge",
    "activeInfinitive": "bortgiva"
  },
  {
    "passivePreterite": "bortgåvos",
    "passivePresent": "bortgives",
    "passiveSupine": "bortgivits",
    "passiveInfinitive": "bortges",
    "activePreterite": "bortgåvo",
    "activePresent": "bortger",
    "activeSupine": "bortgivit",
    "imperative": "bortge",
    "activeInfinitive": "bortgiva"
  },
  {
    "passivePreterite": "bortgavs",
    "passivePresent": "bortges",
    "passiveSupine": "bortgivits",
    "passiveInfinitive": "bortges",
    "activePreterite": "bortgåvo",
    "activePresent": "bortger",
    "activeSupine": "bortgivit",
    "imperative": "bortge",
    "activeInfinitive": "bortgiva"
  },
  {
    "passivePreterite": "bortgåvos",
    "passivePresent": "bortges",
    "passiveSupine": "bortgivits",
    "passiveInfinitive": "bortges",
    "activePreterite": "bortgåvo",
    "activePresent": "bortger",
    "activeSupine": "bortgivit",
    "imperative": "bortge",
    "activeInfinitive": "bortgiva"
  },
  {
    "passivePreterite": "bortgavs",
    "passivePresent": "bortgives",
    "passiveSupine": "bortgetts",
    "passiveInfinitive": "bortgivas",
    "activePreterite": "bortgav",
    "activePresent": "bortgiver",
    "activeSupine": "bortgett",
    "imperative": "bortgiv",
    "activeInfinitive": "bortgiva"
  },
  {
    "passivePreterite": "bortgåvos",
    "passivePresent": "bortgives",
    "passiveSupine": "bortgetts",
    "passiveInfinitive": "bortgivas",
    "activePreterite": "bortgav",
    "activePresent": "bortgiver",
    "activeSupine": "bortgett",
    "imperative": "bortgiv",
    "activeInfinitive": "bortgiva"
  },
  {
    "passivePreterite": "bortgavs",
    "passivePresent": "bortges",
    "passiveSupine": "bortgetts",
    "passiveInfinitive": "bortgivas",
    "activePreterite": "bortgav",
    "activePresent": "bortgiver",
    "activeSupine": "bortgett",
    "imperative": "bortgiv",
    "activeInfinitive": "bortgiva"
  },
  {
    "passivePreterite": "bortgåvos",
    "passivePresent": "bortges",
    "passiveSupine": "bortgetts",
    "passiveInfinitive": "bortgivas",
    "activePreterite": "bortgav",
    "activePresent": "bortgiver",
    "activeSupine": "bortgett",
    "imperative": "bortgiv",
    "activeInfinitive": "bortgiva"
  },
  {
    "passivePreterite": "bortgavs",
    "passivePresent": "bortgives",
    "passiveSupine": "bortgivits",
    "passiveInfinitive": "bortgivas",
    "activePreterite": "bortgav",
    "activePresent": "bortgiver",
    "activeSupine": "bortgett",
    "imperative": "bortgiv",
    "activeInfinitive": "bortgiva"
  },
  {
    "passivePreterite": "bortgåvos",
    "passivePresent": "bortgives",
    "passiveSupine": "bortgivits",
    "passiveInfinitive": "bortgivas",
    "activePreterite": "bortgav",
    "activePresent": "bortgiver",
    "activeSupine": "bortgett",
    "imperative": "bortgiv",
    "activeInfinitive": "bortgiva"
  },
  {
    "passivePreterite": "bortgavs",
    "passivePresent": "bortges",
    "passiveSupine": "bortgivits",
    "passiveInfinitive": "bortgivas",
    "activePreterite": "bortgav",
    "activePresent": "bortgiver",
    "activeSupine": "bortgett",
    "imperative": "bortgiv",
    "activeInfinitive": "bortgiva"
  },
  {
    "passivePreterite": "bortgåvos",
    "passivePresent": "bortges",
    "passiveSupine": "bortgivits",
    "passiveInfinitive": "bortgivas",
    "activePreterite": "bortgav",
    "activePresent": "bortgiver",
    "activeSupine": "bortgett",
    "imperative": "bortgiv",
    "activeInfinitive": "bortgiva"
  },
  {
    "passivePreterite": "bortgavs",
    "passivePresent": "bortgives",
    "passiveSupine": "bortgetts",
    "passiveInfinitive": "bortges",
    "activePreterite": "bortgav",
    "activePresent": "bortgiver",
    "activeSupine": "bortgett",
    "imperative": "bortgiv",
    "activeInfinitive": "bortgiva"
  },
  {
    "passivePreterite": "bortgåvos",
    "passivePresent": "bortgives",
    "passiveSupine": "bortgetts",
    "passiveInfinitive": "bortges",
    "activePreterite": "bortgav",
    "activePresent": "bortgiver",
    "activeSupine": "bortgett",
    "imperative": "bortgiv",
    "activeInfinitive": "bortgiva"
  },
  {
    "passivePreterite": "bortgavs",
    "passivePresent": "bortges",
    "passiveSupine": "bortgetts",
    "passiveInfinitive": "bortges",
    "activePreterite": "bortgav",
    "activePresent": "bortgiver",
    "activeSupine": "bortgett",
    "imperative": "bortgiv",
    "activeInfinitive": "bortgiva"
  },
  {
    "passivePreterite": "bortgåvos",
    "passivePresent": "bortges",
    "passiveSupine": "bortgetts",
    "passiveInfinitive": "bortges",
    "activePreterite": "bortgav",
    "activePresent": "bortgiver",
    "activeSupine": "bortgett",
    "imperative": "bortgiv",
    "activeInfinitive": "bortgiva"
  },
  {
    "passivePreterite": "bortgavs",
    "passivePresent": "bortgives",
    "passiveSupine": "bortgivits",
    "passiveInfinitive": "bortges",
    "activePreterite": "bortgav",
    "activePresent": "bortgiver",
    "activeSupine": "bortgett",
    "imperative": "bortgiv",
    "activeInfinitive": "bortgiva"
  },
  {
    "passivePreterite": "bortgåvos",
    "passivePresent": "bortgives",
    "passiveSupine": "bortgivits",
    "passiveInfinitive": "bortges",
    "activePreterite": "bortgav",
    "activePresent": "bortgiver",
    "activeSupine": "bortgett",
    "imperative": "bortgiv",
    "activeInfinitive": "bortgiva"
  },
  {
    "passivePreterite": "bortgavs",
    "passivePresent": "bortges",
    "passiveSupine": "bortgivits",
    "passiveInfinitive": "bortges",
    "activePreterite": "bortgav",
    "activePresent": "bortgiver",
    "activeSupine": "bortgett",
    "imperative": "bortgiv",
    "activeInfinitive": "bortgiva"
  },
  {
    "passivePreterite": "bortgåvos",
    "passivePresent": "bortges",
    "passiveSupine": "bortgivits",
    "passiveInfinitive": "bortges",
    "activePreterite": "bortgav",
    "activePresent": "bortgiver",
    "activeSupine": "bortgett",
    "imperative": "bortgiv",
    "activeInfinitive": "bortgiva"
  },
  {
    "passivePreterite": "bortgavs",
    "passivePresent": "bortgives",
    "passiveSupine": "bortgetts",
    "passiveInfinitive": "bortgivas",
    "activePreterite": "bortgåvo",
    "activePresent": "bortgiver",
    "activeSupine": "bortgett",
    "imperative": "bortgiv",
    "activeInfinitive": "bortgiva"
  },
  {
    "passivePreterite": "bortgåvos",
    "passivePresent": "bortgives",
    "passiveSupine": "bortgetts",
    "passiveInfinitive": "bortgivas",
    "activePreterite": "bortgåvo",
    "activePresent": "bortgiver",
    "activeSupine": "bortgett",
    "imperative": "bortgiv",
    "activeInfinitive": "bortgiva"
  },
  {
    "passivePreterite": "bortgavs",
    "passivePresent": "bortges",
    "passiveSupine": "bortgetts",
    "passiveInfinitive": "bortgivas",
    "activePreterite": "bortgåvo",
    "activePresent": "bortgiver",
    "activeSupine": "bortgett",
    "imperative": "bortgiv",
    "activeInfinitive": "bortgiva"
  },
  {
    "passivePreterite": "bortgåvos",
    "passivePresent": "bortges",
    "passiveSupine": "bortgetts",
    "passiveInfinitive": "bortgivas",
    "activePreterite": "bortgåvo",
    "activePresent": "bortgiver",
    "activeSupine": "bortgett",
    "imperative": "bortgiv",
    "activeInfinitive": "bortgiva"
  },
  {
    "passivePreterite": "bortgavs",
    "passivePresent": "bortgives",
    "passiveSupine": "bortgivits",
    "passiveInfinitive": "bortgivas",
    "activePreterite": "bortgåvo",
    "activePresent": "bortgiver",
    "activeSupine": "bortgett",
    "imperative": "bortgiv",
    "activeInfinitive": "bortgiva"
  },
  {
    "passivePreterite": "bortgåvos",
    "passivePresent": "bortgives",
    "passiveSupine": "bortgivits",
    "passiveInfinitive": "bortgivas",
    "activePreterite": "bortgåvo",
    "activePresent": "bortgiver",
    "activeSupine": "bortgett",
    "imperative": "bortgiv",
    "activeInfinitive": "bortgiva"
  },
  {
    "passivePreterite": "bortgavs",
    "passivePresent": "bortges",
    "passiveSupine": "bortgivits",
    "passiveInfinitive": "bortgivas",
    "activePreterite": "bortgåvo",
    "activePresent": "bortgiver",
    "activeSupine": "bortgett",
    "imperative": "bortgiv",
    "activeInfinitive": "bortgiva"
  },
  {
    "passivePreterite": "bortgåvos",
    "passivePresent": "bortges",
    "passiveSupine": "bortgivits",
    "passiveInfinitive": "bortgivas",
    "activePreterite": "bortgåvo",
    "activePresent": "bortgiver",
    "activeSupine": "bortgett",
    "imperative": "bortgiv",
    "activeInfinitive": "bortgiva"
  },
  {
    "passivePreterite": "bortgavs",
    "passivePresent": "bortgives",
    "passiveSupine": "bortgetts",
    "passiveInfinitive": "bortges",
    "activePreterite": "bortgåvo",
    "activePresent": "bortgiver",
    "activeSupine": "bortgett",
    "imperative": "bortgiv",
    "activeInfinitive": "bortgiva"
  },
  {
    "passivePreterite": "bortgåvos",
    "passivePresent": "bortgives",
    "passiveSupine": "bortgetts",
    "passiveInfinitive": "bortges",
    "activePreterite": "bortgåvo",
    "activePresent": "bortgiver",
    "activeSupine": "bortgett",
    "imperative": "bortgiv",
    "activeInfinitive": "bortgiva"
  },
  {
    "passivePreterite": "bortgavs",
    "passivePresent": "bortges",
    "passiveSupine": "bortgetts",
    "passiveInfinitive": "bortges",
    "activePreterite": "bortgåvo",
    "activePresent": "bortgiver",
    "activeSupine": "bortgett",
    "imperative": "bortgiv",
    "activeInfinitive": "bortgiva"
  },
  {
    "passivePreterite": "bortgåvos",
    "passivePresent": "bortges",
    "passiveSupine": "bortgetts",
    "passiveInfinitive": "bortges",
    "activePreterite": "bortgåvo",
    "activePresent": "bortgiver",
    "activeSupine": "bortgett",
    "imperative": "bortgiv",
    "activeInfinitive": "bortgiva"
  },
  {
    "passivePreterite": "bortgavs",
    "passivePresent": "bortgives",
    "passiveSupine": "bortgivits",
    "passiveInfinitive": "bortges",
    "activePreterite": "bortgåvo",
    "activePresent": "bortgiver",
    "activeSupine": "bortgett",
    "imperative": "bortgiv",
    "activeInfinitive": "bortgiva"
  },
  {
    "passivePreterite": "bortgåvos",
    "passivePresent": "bortgives",
    "passiveSupine": "bortgivits",
    "passiveInfinitive": "bortges",
    "activePreterite": "bortgåvo",
    "activePresent": "bortgiver",
    "activeSupine": "bortgett",
    "imperative": "bortgiv",
    "activeInfinitive": "bortgiva"
  },
  {
    "passivePreterite": "bortgavs",
    "passivePresent": "bortges",
    "passiveSupine": "bortgivits",
    "passiveInfinitive": "bortges",
    "activePreterite": "bortgåvo",
    "activePresent": "bortgiver",
    "activeSupine": "bortgett",
    "imperative": "bortgiv",
    "activeInfinitive": "bortgiva"
  },
  {
    "passivePreterite": "bortgåvos",
    "passivePresent": "bortges",
    "passiveSupine": "bortgivits",
    "passiveInfinitive": "bortges",
    "activePreterite": "bortgåvo",
    "activePresent": "bortgiver",
    "activeSupine": "bortgett",
    "imperative": "bortgiv",
    "activeInfinitive": "bortgiva"
  },
  {
    "passivePreterite": "bortgavs",
    "passivePresent": "bortgives",
    "passiveSupine": "bortgetts",
    "passiveInfinitive": "bortgivas",
    "activePreterite": "bortgav",
    "activePresent": "bortger",
    "activeSupine": "bortgett",
    "imperative": "bortgiv",
    "activeInfinitive": "bortgiva"
  },
  {
    "passivePreterite": "bortgåvos",
    "passivePresent": "bortgives",
    "passiveSupine": "bortgetts",
    "passiveInfinitive": "bortgivas",
    "activePreterite": "bortgav",
    "activePresent": "bortger",
    "activeSupine": "bortgett",
    "imperative": "bortgiv",
    "activeInfinitive": "bortgiva"
  },
  {
    "passivePreterite": "bortgavs",
    "passivePresent": "bortges",
    "passiveSupine": "bortgetts",
    "passiveInfinitive": "bortgivas",
    "activePreterite": "bortgav",
    "activePresent": "bortger",
    "activeSupine": "bortgett",
    "imperative": "bortgiv",
    "activeInfinitive": "bortgiva"
  },
  {
    "passivePreterite": "bortgåvos",
    "passivePresent": "bortges",
    "passiveSupine": "bortgetts",
    "passiveInfinitive": "bortgivas",
    "activePreterite": "bortgav",
    "activePresent": "bortger",
    "activeSupine": "bortgett",
    "imperative": "bortgiv",
    "activeInfinitive": "bortgiva"
  },
  {
    "passivePreterite": "bortgavs",
    "passivePresent": "bortgives",
    "passiveSupine": "bortgivits",
    "passiveInfinitive": "bortgivas",
    "activePreterite": "bortgav",
    "activePresent": "bortger",
    "activeSupine": "bortgett",
    "imperative": "bortgiv",
    "activeInfinitive": "bortgiva"
  },
  {
    "passivePreterite": "bortgåvos",
    "passivePresent": "bortgives",
    "passiveSupine": "bortgivits",
    "passiveInfinitive": "bortgivas",
    "activePreterite": "bortgav",
    "activePresent": "bortger",
    "activeSupine": "bortgett",
    "imperative": "bortgiv",
    "activeInfinitive": "bortgiva"
  },
  {
    "passivePreterite": "bortgavs",
    "passivePresent": "bortges",
    "passiveSupine": "bortgivits",
    "passiveInfinitive": "bortgivas",
    "activePreterite": "bortgav",
    "activePresent": "bortger",
    "activeSupine": "bortgett",
    "imperative": "bortgiv",
    "activeInfinitive": "bortgiva"
  },
  {
    "passivePreterite": "bortgåvos",
    "passivePresent": "bortges",
    "passiveSupine": "bortgivits",
    "passiveInfinitive": "bortgivas",
    "activePreterite": "bortgav",
    "activePresent": "bortger",
    "activeSupine": "bortgett",
    "imperative": "bortgiv",
    "activeInfinitive": "bortgiva"
  },
  {
    "passivePreterite": "bortgavs",
    "passivePresent": "bortgives",
    "passiveSupine": "bortgetts",
    "passiveInfinitive": "bortges",
    "activePreterite": "bortgav",
    "activePresent": "bortger",
    "activeSupine": "bortgett",
    "imperative": "bortgiv",
    "activeInfinitive": "bortgiva"
  },
  {
    "passivePreterite": "bortgåvos",
    "passivePresent": "bortgives",
    "passiveSupine": "bortgetts",
    "passiveInfinitive": "bortges",
    "activePreterite": "bortgav",
    "activePresent": "bortger",
    "activeSupine": "bortgett",
    "imperative": "bortgiv",
    "activeInfinitive": "bortgiva"
  },
  {
    "passivePreterite": "bortgavs",
    "passivePresent": "bortges",
    "passiveSupine": "bortgetts",
    "passiveInfinitive": "bortges",
    "activePreterite": "bortgav",
    "activePresent": "bortger",
    "activeSupine": "bortgett",
    "imperative": "bortgiv",
    "activeInfinitive": "bortgiva"
  },
  {
    "passivePreterite": "bortgåvos",
    "passivePresent": "bortges",
    "passiveSupine": "bortgetts",
    "passiveInfinitive": "bortges",
    "activePreterite": "bortgav",
    "activePresent": "bortger",
    "activeSupine": "bortgett",
    "imperative": "bortgiv",
    "activeInfinitive": "bortgiva"
  },
  {
    "passivePreterite": "bortgavs",
    "passivePresent": "bortgives",
    "passiveSupine": "bortgivits",
    "passiveInfinitive": "bortges",
    "activePreterite": "bortgav",
    "activePresent": "bortger",
    "activeSupine": "bortgett",
    "imperative": "bortgiv",
    "activeInfinitive": "bortgiva"
  },
  {
    "passivePreterite": "bortgåvos",
    "passivePresent": "bortgives",
    "passiveSupine": "bortgivits",
    "passiveInfinitive": "bortges",
    "activePreterite": "bortgav",
    "activePresent": "bortger",
    "activeSupine": "bortgett",
    "imperative": "bortgiv",
    "activeInfinitive": "bortgiva"
  },
  {
    "passivePreterite": "bortgavs",
    "passivePresent": "bortges",
    "passiveSupine": "bortgivits",
    "passiveInfinitive": "bortges",
    "activePreterite": "bortgav",
    "activePresent": "bortger",
    "activeSupine": "bortgett",
    "imperative": "bortgiv",
    "activeInfinitive": "bortgiva"
  },
  {
    "passivePreterite": "bortgåvos",
    "passivePresent": "bortges",
    "passiveSupine": "bortgivits",
    "passiveInfinitive": "bortges",
    "activePreterite": "bortgav",
    "activePresent": "bortger",
    "activeSupine": "bortgett",
    "imperative": "bortgiv",
    "activeInfinitive": "bortgiva"
  },
  {
    "passivePreterite": "bortgavs",
    "passivePresent": "bortgives",
    "passiveSupine": "bortgetts",
    "passiveInfinitive": "bortgivas",
    "activePreterite": "bortgåvo",
    "activePresent": "bortger",
    "activeSupine": "bortgett",
    "imperative": "bortgiv",
    "activeInfinitive": "bortgiva"
  },
  {
    "passivePreterite": "bortgåvos",
    "passivePresent": "bortgives",
    "passiveSupine": "bortgetts",
    "passiveInfinitive": "bortgivas",
    "activePreterite": "bortgåvo",
    "activePresent": "bortger",
    "activeSupine": "bortgett",
    "imperative": "bortgiv",
    "activeInfinitive": "bortgiva"
  },
  {
    "passivePreterite": "bortgavs",
    "passivePresent": "bortges",
    "passiveSupine": "bortgetts",
    "passiveInfinitive": "bortgivas",
    "activePreterite": "bortgåvo",
    "activePresent": "bortger",
    "activeSupine": "bortgett",
    "imperative": "bortgiv",
    "activeInfinitive": "bortgiva"
  },
  {
    "passivePreterite": "bortgåvos",
    "passivePresent": "bortges",
    "passiveSupine": "bortgetts",
    "passiveInfinitive": "bortgivas",
    "activePreterite": "bortgåvo",
    "activePresent": "bortger",
    "activeSupine": "bortgett",
    "imperative": "bortgiv",
    "activeInfinitive": "bortgiva"
  },
  {
    "passivePreterite": "bortgavs",
    "passivePresent": "bortgives",
    "passiveSupine": "bortgivits",
    "passiveInfinitive": "bortgivas",
    "activePreterite": "bortgåvo",
    "activePresent": "bortger",
    "activeSupine": "bortgett",
    "imperative": "bortgiv",
    "activeInfinitive": "bortgiva"
  },
  {
    "passivePreterite": "bortgåvos",
    "passivePresent": "bortgives",
    "passiveSupine": "bortgivits",
    "passiveInfinitive": "bortgivas",
    "activePreterite": "bortgåvo",
    "activePresent": "bortger",
    "activeSupine": "bortgett",
    "imperative": "bortgiv",
    "activeInfinitive": "bortgiva"
  },
  {
    "passivePreterite": "bortgavs",
    "passivePresent": "bortges",
    "passiveSupine": "bortgivits",
    "passiveInfinitive": "bortgivas",
    "activePreterite": "bortgåvo",
    "activePresent": "bortger",
    "activeSupine": "bortgett",
    "imperative": "bortgiv",
    "activeInfinitive": "bortgiva"
  },
  {
    "passivePreterite": "bortgåvos",
    "passivePresent": "bortges",
    "passiveSupine": "bortgivits",
    "passiveInfinitive": "bortgivas",
    "activePreterite": "bortgåvo",
    "activePresent": "bortger",
    "activeSupine": "bortgett",
    "imperative": "bortgiv",
    "activeInfinitive": "bortgiva"
  },
  {
    "passivePreterite": "bortgavs",
    "passivePresent": "bortgives",
    "passiveSupine": "bortgetts",
    "passiveInfinitive": "bortges",
    "activePreterite": "bortgåvo",
    "activePresent": "bortger",
    "activeSupine": "bortgett",
    "imperative": "bortgiv",
    "activeInfinitive": "bortgiva"
  },
  {
    "passivePreterite": "bortgåvos",
    "passivePresent": "bortgives",
    "passiveSupine": "bortgetts",
    "passiveInfinitive": "bortges",
    "activePreterite": "bortgåvo",
    "activePresent": "bortger",
    "activeSupine": "bortgett",
    "imperative": "bortgiv",
    "activeInfinitive": "bortgiva"
  },
  {
    "passivePreterite": "bortgavs",
    "passivePresent": "bortges",
    "passiveSupine": "bortgetts",
    "passiveInfinitive": "bortges",
    "activePreterite": "bortgåvo",
    "activePresent": "bortger",
    "activeSupine": "bortgett",
    "imperative": "bortgiv",
    "activeInfinitive": "bortgiva"
  },
  {
    "passivePreterite": "bortgåvos",
    "passivePresent": "bortges",
    "passiveSupine": "bortgetts",
    "passiveInfinitive": "bortges",
    "activePreterite": "bortgåvo",
    "activePresent": "bortger",
    "activeSupine": "bortgett",
    "imperative": "bortgiv",
    "activeInfinitive": "bortgiva"
  },
  {
    "passivePreterite": "bortgavs",
    "passivePresent": "bortgives",
    "passiveSupine": "bortgivits",
    "passiveInfinitive": "bortges",
    "activePreterite": "bortgåvo",
    "activePresent": "bortger",
    "activeSupine": "bortgett",
    "imperative": "bortgiv",
    "activeInfinitive": "bortgiva"
  },
  {
    "passivePreterite": "bortgåvos",
    "passivePresent": "bortgives",
    "passiveSupine": "bortgivits",
    "passiveInfinitive": "bortges",
    "activePreterite": "bortgåvo",
    "activePresent": "bortger",
    "activeSupine": "bortgett",
    "imperative": "bortgiv",
    "activeInfinitive": "bortgiva"
  },
  {
    "passivePreterite": "bortgavs",
    "passivePresent": "bortges",
    "passiveSupine": "bortgivits",
    "passiveInfinitive": "bortges",
    "activePreterite": "bortgåvo",
    "activePresent": "bortger",
    "activeSupine": "bortgett",
    "imperative": "bortgiv",
    "activeInfinitive": "bortgiva"
  },
  {
    "passivePreterite": "bortgåvos",
    "passivePresent": "bortges",
    "passiveSupine": "bortgivits",
    "passiveInfinitive": "bortges",
    "activePreterite": "bortgåvo",
    "activePresent": "bortger",
    "activeSupine": "bortgett",
    "imperative": "bortgiv",
    "activeInfinitive": "bortgiva"
  },
  {
    "passivePreterite": "bortgavs",
    "passivePresent": "bortgives",
    "passiveSupine": "bortgetts",
    "passiveInfinitive": "bortgivas",
    "activePreterite": "bortgav",
    "activePresent": "bortgiver",
    "activeSupine": "bortgivit",
    "imperative": "bortgiv",
    "activeInfinitive": "bortgiva"
  },
  {
    "passivePreterite": "bortgåvos",
    "passivePresent": "bortgives",
    "passiveSupine": "bortgetts",
    "passiveInfinitive": "bortgivas",
    "activePreterite": "bortgav",
    "activePresent": "bortgiver",
    "activeSupine": "bortgivit",
    "imperative": "bortgiv",
    "activeInfinitive": "bortgiva"
  },
  {
    "passivePreterite": "bortgavs",
    "passivePresent": "bortges",
    "passiveSupine": "bortgetts",
    "passiveInfinitive": "bortgivas",
    "activePreterite": "bortgav",
    "activePresent": "bortgiver",
    "activeSupine": "bortgivit",
    "imperative": "bortgiv",
    "activeInfinitive": "bortgiva"
  },
  {
    "passivePreterite": "bortgåvos",
    "passivePresent": "bortges",
    "passiveSupine": "bortgetts",
    "passiveInfinitive": "bortgivas",
    "activePreterite": "bortgav",
    "activePresent": "bortgiver",
    "activeSupine": "bortgivit",
    "imperative": "bortgiv",
    "activeInfinitive": "bortgiva"
  },
  {
    "passivePreterite": "bortgavs",
    "passivePresent": "bortgives",
    "passiveSupine": "bortgivits",
    "passiveInfinitive": "bortgivas",
    "activePreterite": "bortgav",
    "activePresent": "bortgiver",
    "activeSupine": "bortgivit",
    "imperative": "bortgiv",
    "activeInfinitive": "bortgiva"
  },
  {
    "passivePreterite": "bortgåvos",
    "passivePresent": "bortgives",
    "passiveSupine": "bortgivits",
    "passiveInfinitive": "bortgivas",
    "activePreterite": "bortgav",
    "activePresent": "bortgiver",
    "activeSupine": "bortgivit",
    "imperative": "bortgiv",
    "activeInfinitive": "bortgiva"
  },
  {
    "passivePreterite": "bortgavs",
    "passivePresent": "bortges",
    "passiveSupine": "bortgivits",
    "passiveInfinitive": "bortgivas",
    "activePreterite": "bortgav",
    "activePresent": "bortgiver",
    "activeSupine": "bortgivit",
    "imperative": "bortgiv",
    "activeInfinitive": "bortgiva"
  },
  {
    "passivePreterite": "bortgåvos",
    "passivePresent": "bortges",
    "passiveSupine": "bortgivits",
    "passiveInfinitive": "bortgivas",
    "activePreterite": "bortgav",
    "activePresent": "bortgiver",
    "activeSupine": "bortgivit",
    "imperative": "bortgiv",
    "activeInfinitive": "bortgiva"
  },
  {
    "passivePreterite": "bortgavs",
    "passivePresent": "bortgives",
    "passiveSupine": "bortgetts",
    "passiveInfinitive": "bortges",
    "activePreterite": "bortgav",
    "activePresent": "bortgiver",
    "activeSupine": "bortgivit",
    "imperative": "bortgiv",
    "activeInfinitive": "bortgiva"
  },
  {
    "passivePreterite": "bortgåvos",
    "passivePresent": "bortgives",
    "passiveSupine": "bortgetts",
    "passiveInfinitive": "bortges",
    "activePreterite": "bortgav",
    "activePresent": "bortgiver",
    "activeSupine": "bortgivit",
    "imperative": "bortgiv",
    "activeInfinitive": "bortgiva"
  },
  {
    "passivePreterite": "bortgavs",
    "passivePresent": "bortges",
    "passiveSupine": "bortgetts",
    "passiveInfinitive": "bortges",
    "activePreterite": "bortgav",
    "activePresent": "bortgiver",
    "activeSupine": "bortgivit",
    "imperative": "bortgiv",
    "activeInfinitive": "bortgiva"
  },
  {
    "passivePreterite": "bortgåvos",
    "passivePresent": "bortges",
    "passiveSupine": "bortgetts",
    "passiveInfinitive": "bortges",
    "activePreterite": "bortgav",
    "activePresent": "bortgiver",
    "activeSupine": "bortgivit",
    "imperative": "bortgiv",
    "activeInfinitive": "bortgiva"
  },
  {
    "passivePreterite": "bortgavs",
    "passivePresent": "bortgives",
    "passiveSupine": "bortgivits",
    "passiveInfinitive": "bortges",
    "activePreterite": "bortgav",
    "activePresent": "bortgiver",
    "activeSupine": "bortgivit",
    "imperative": "bortgiv",
    "activeInfinitive": "bortgiva"
  },
  {
    "passivePreterite": "bortgåvos",
    "passivePresent": "bortgives",
    "passiveSupine": "bortgivits",
    "passiveInfinitive": "bortges",
    "activePreterite": "bortgav",
    "activePresent": "bortgiver",
    "activeSupine": "bortgivit",
    "imperative": "bortgiv",
    "activeInfinitive": "bortgiva"
  },
  {
    "passivePreterite": "bortgavs",
    "passivePresent": "bortges",
    "passiveSupine": "bortgivits",
    "passiveInfinitive": "bortges",
    "activePreterite": "bortgav",
    "activePresent": "bortgiver",
    "activeSupine": "bortgivit",
    "imperative": "bortgiv",
    "activeInfinitive": "bortgiva"
  },
  {
    "passivePreterite": "bortgåvos",
    "passivePresent": "bortges",
    "passiveSupine": "bortgivits",
    "passiveInfinitive": "bortges",
    "activePreterite": "bortgav",
    "activePresent": "bortgiver",
    "activeSupine": "bortgivit",
    "imperative": "bortgiv",
    "activeInfinitive": "bortgiva"
  },
  {
    "passivePreterite": "bortgavs",
    "passivePresent": "bortgives",
    "passiveSupine": "bortgetts",
    "passiveInfinitive": "bortgivas",
    "activePreterite": "bortgåvo",
    "activePresent": "bortgiver",
    "activeSupine": "bortgivit",
    "imperative": "bortgiv",
    "activeInfinitive": "bortgiva"
  },
  {
    "passivePreterite": "bortgåvos",
    "passivePresent": "bortgives",
    "passiveSupine": "bortgetts",
    "passiveInfinitive": "bortgivas",
    "activePreterite": "bortgåvo",
    "activePresent": "bortgiver",
    "activeSupine": "bortgivit",
    "imperative": "bortgiv",
    "activeInfinitive": "bortgiva"
  },
  {
    "passivePreterite": "bortgavs",
    "passivePresent": "bortges",
    "passiveSupine": "bortgetts",
    "passiveInfinitive": "bortgivas",
    "activePreterite": "bortgåvo",
    "activePresent": "bortgiver",
    "activeSupine": "bortgivit",
    "imperative": "bortgiv",
    "activeInfinitive": "bortgiva"
  },
  {
    "passivePreterite": "bortgåvos",
    "passivePresent": "bortges",
    "passiveSupine": "bortgetts",
    "passiveInfinitive": "bortgivas",
    "activePreterite": "bortgåvo",
    "activePresent": "bortgiver",
    "activeSupine": "bortgivit",
    "imperative": "bortgiv",
    "activeInfinitive": "bortgiva"
  },
  {
    "passivePreterite": "bortgavs",
    "passivePresent": "bortgives",
    "passiveSupine": "bortgivits",
    "passiveInfinitive": "bortgivas",
    "activePreterite": "bortgåvo",
    "activePresent": "bortgiver",
    "activeSupine": "bortgivit",
    "imperative": "bortgiv",
    "activeInfinitive": "bortgiva"
  },
  {
    "passivePreterite": "bortgåvos",
    "passivePresent": "bortgives",
    "passiveSupine": "bortgivits",
    "passiveInfinitive": "bortgivas",
    "activePreterite": "bortgåvo",
    "activePresent": "bortgiver",
    "activeSupine": "bortgivit",
    "imperative": "bortgiv",
    "activeInfinitive": "bortgiva"
  },
  {
    "passivePreterite": "bortgavs",
    "passivePresent": "bortges",
    "passiveSupine": "bortgivits",
    "passiveInfinitive": "bortgivas",
    "activePreterite": "bortgåvo",
    "activePresent": "bortgiver",
    "activeSupine": "bortgivit",
    "imperative": "bortgiv",
    "activeInfinitive": "bortgiva"
  },
  {
    "passivePreterite": "bortgåvos",
    "passivePresent": "bortges",
    "passiveSupine": "bortgivits",
    "passiveInfinitive": "bortgivas",
    "activePreterite": "bortgåvo",
    "activePresent": "bortgiver",
    "activeSupine": "bortgivit",
    "imperative": "bortgiv",
    "activeInfinitive": "bortgiva"
  },
  {
    "passivePreterite": "bortgavs",
    "passivePresent": "bortgives",
    "passiveSupine": "bortgetts",
    "passiveInfinitive": "bortges",
    "activePreterite": "bortgåvo",
    "activePresent": "bortgiver",
    "activeSupine": "bortgivit",
    "imperative": "bortgiv",
    "activeInfinitive": "bortgiva"
  },
  {
    "passivePreterite": "bortgåvos",
    "passivePresent": "bortgives",
    "passiveSupine": "bortgetts",
    "passiveInfinitive": "bortges",
    "activePreterite": "bortgåvo",
    "activePresent": "bortgiver",
    "activeSupine": "bortgivit",
    "imperative": "bortgiv",
    "activeInfinitive": "bortgiva"
  },
  {
    "passivePreterite": "bortgavs",
    "passivePresent": "bortges",
    "passiveSupine": "bortgetts",
    "passiveInfinitive": "bortges",
    "activePreterite": "bortgåvo",
    "activePresent": "bortgiver",
    "activeSupine": "bortgivit",
    "imperative": "bortgiv",
    "activeInfinitive": "bortgiva"
  },
  {
    "passivePreterite": "bortgåvos",
    "passivePresent": "bortges",
    "passiveSupine": "bortgetts",
    "passiveInfinitive": "bortges",
    "activePreterite": "bortgåvo",
    "activePresent": "bortgiver",
    "activeSupine": "bortgivit",
    "imperative": "bortgiv",
    "activeInfinitive": "bortgiva"
  },
  {
    "passivePreterite": "bortgavs",
    "passivePresent": "bortgives",
    "passiveSupine": "bortgivits",
    "passiveInfinitive": "bortges",
    "activePreterite": "bortgåvo",
    "activePresent": "bortgiver",
    "activeSupine": "bortgivit",
    "imperative": "bortgiv",
    "activeInfinitive": "bortgiva"
  },
  {
    "passivePreterite": "bortgåvos",
    "passivePresent": "bortgives",
    "passiveSupine": "bortgivits",
    "passiveInfinitive": "bortges",
    "activePreterite": "bortgåvo",
    "activePresent": "bortgiver",
    "activeSupine": "bortgivit",
    "imperative": "bortgiv",
    "activeInfinitive": "bortgiva"
  },
  {
    "passivePreterite": "bortgavs",
    "passivePresent": "bortges",
    "passiveSupine": "bortgivits",
    "passiveInfinitive": "bortges",
    "activePreterite": "bortgåvo",
    "activePresent": "bortgiver",
    "activeSupine": "bortgivit",
    "imperative": "bortgiv",
    "activeInfinitive": "bortgiva"
  },
  {
    "passivePreterite": "bortgåvos",
    "passivePresent": "bortges",
    "passiveSupine": "bortgivits",
    "passiveInfinitive": "bortges",
    "activePreterite": "bortgåvo",
    "activePresent": "bortgiver",
    "activeSupine": "bortgivit",
    "imperative": "bortgiv",
    "activeInfinitive": "bortgiva"
  },
  {
    "passivePreterite": "bortgavs",
    "passivePresent": "bortgives",
    "passiveSupine": "bortgetts",
    "passiveInfinitive": "bortgivas",
    "activePreterite": "bortgav",
    "activePresent": "bortger",
    "activeSupine": "bortgivit",
    "imperative": "bortgiv",
    "activeInfinitive": "bortgiva"
  },
  {
    "passivePreterite": "bortgåvos",
    "passivePresent": "bortgives",
    "passiveSupine": "bortgetts",
    "passiveInfinitive": "bortgivas",
    "activePreterite": "bortgav",
    "activePresent": "bortger",
    "activeSupine": "bortgivit",
    "imperative": "bortgiv",
    "activeInfinitive": "bortgiva"
  },
  {
    "passivePreterite": "bortgavs",
    "passivePresent": "bortges",
    "passiveSupine": "bortgetts",
    "passiveInfinitive": "bortgivas",
    "activePreterite": "bortgav",
    "activePresent": "bortger",
    "activeSupine": "bortgivit",
    "imperative": "bortgiv",
    "activeInfinitive": "bortgiva"
  },
  {
    "passivePreterite": "bortgåvos",
    "passivePresent": "bortges",
    "passiveSupine": "bortgetts",
    "passiveInfinitive": "bortgivas",
    "activePreterite": "bortgav",
    "activePresent": "bortger",
    "activeSupine": "bortgivit",
    "imperative": "bortgiv",
    "activeInfinitive": "bortgiva"
  },
  {
    "passivePreterite": "bortgavs",
    "passivePresent": "bortgives",
    "passiveSupine": "bortgivits",
    "passiveInfinitive": "bortgivas",
    "activePreterite": "bortgav",
    "activePresent": "bortger",
    "activeSupine": "bortgivit",
    "imperative": "bortgiv",
    "activeInfinitive": "bortgiva"
  },
  {
    "passivePreterite": "bortgåvos",
    "passivePresent": "bortgives",
    "passiveSupine": "bortgivits",
    "passiveInfinitive": "bortgivas",
    "activePreterite": "bortgav",
    "activePresent": "bortger",
    "activeSupine": "bortgivit",
    "imperative": "bortgiv",
    "activeInfinitive": "bortgiva"
  },
  {
    "passivePreterite": "bortgavs",
    "passivePresent": "bortges",
    "passiveSupine": "bortgivits",
    "passiveInfinitive": "bortgivas",
    "activePreterite": "bortgav",
    "activePresent": "bortger",
    "activeSupine": "bortgivit",
    "imperative": "bortgiv",
    "activeInfinitive": "bortgiva"
  },
  {
    "passivePreterite": "bortgåvos",
    "passivePresent": "bortges",
    "passiveSupine": "bortgivits",
    "passiveInfinitive": "bortgivas",
    "activePreterite": "bortgav",
    "activePresent": "bortger",
    "activeSupine": "bortgivit",
    "imperative": "bortgiv",
    "activeInfinitive": "bortgiva"
  },
  {
    "passivePreterite": "bortgavs",
    "passivePresent": "bortgives",
    "passiveSupine": "bortgetts",
    "passiveInfinitive": "bortges",
    "activePreterite": "bortgav",
    "activePresent": "bortger",
    "activeSupine": "bortgivit",
    "imperative": "bortgiv",
    "activeInfinitive": "bortgiva"
  },
  {
    "passivePreterite": "bortgåvos",
    "passivePresent": "bortgives",
    "passiveSupine": "bortgetts",
    "passiveInfinitive": "bortges",
    "activePreterite": "bortgav",
    "activePresent": "bortger",
    "activeSupine": "bortgivit",
    "imperative": "bortgiv",
    "activeInfinitive": "bortgiva"
  },
  {
    "passivePreterite": "bortgavs",
    "passivePresent": "bortges",
    "passiveSupine": "bortgetts",
    "passiveInfinitive": "bortges",
    "activePreterite": "bortgav",
    "activePresent": "bortger",
    "activeSupine": "bortgivit",
    "imperative": "bortgiv",
    "activeInfinitive": "bortgiva"
  },
  {
    "passivePreterite": "bortgåvos",
    "passivePresent": "bortges",
    "passiveSupine": "bortgetts",
    "passiveInfinitive": "bortges",
    "activePreterite": "bortgav",
    "activePresent": "bortger",
    "activeSupine": "bortgivit",
    "imperative": "bortgiv",
    "activeInfinitive": "bortgiva"
  },
  {
    "passivePreterite": "bortgavs",
    "passivePresent": "bortgives",
    "passiveSupine": "bortgivits",
    "passiveInfinitive": "bortges",
    "activePreterite": "bortgav",
    "activePresent": "bortger",
    "activeSupine": "bortgivit",
    "imperative": "bortgiv",
    "activeInfinitive": "bortgiva"
  },
  {
    "passivePreterite": "bortgåvos",
    "passivePresent": "bortgives",
    "passiveSupine": "bortgivits",
    "passiveInfinitive": "bortges",
    "activePreterite": "bortgav",
    "activePresent": "bortger",
    "activeSupine": "bortgivit",
    "imperative": "bortgiv",
    "activeInfinitive": "bortgiva"
  },
  {
    "passivePreterite": "bortgavs",
    "passivePresent": "bortges",
    "passiveSupine": "bortgivits",
    "passiveInfinitive": "bortges",
    "activePreterite": "bortgav",
    "activePresent": "bortger",
    "activeSupine": "bortgivit",
    "imperative": "bortgiv",
    "activeInfinitive": "bortgiva"
  },
  {
    "passivePreterite": "bortgåvos",
    "passivePresent": "bortges",
    "passiveSupine": "bortgivits",
    "passiveInfinitive": "bortges",
    "activePreterite": "bortgav",
    "activePresent": "bortger",
    "activeSupine": "bortgivit",
    "imperative": "bortgiv",
    "activeInfinitive": "bortgiva"
  },
  {
    "passivePreterite": "bortgavs",
    "passivePresent": "bortgives",
    "passiveSupine": "bortgetts",
    "passiveInfinitive": "bortgivas",
    "activePreterite": "bortgåvo",
    "activePresent": "bortger",
    "activeSupine": "bortgivit",
    "imperative": "bortgiv",
    "activeInfinitive": "bortgiva"
  },
  {
    "passivePreterite": "bortgåvos",
    "passivePresent": "bortgives",
    "passiveSupine": "bortgetts",
    "passiveInfinitive": "bortgivas",
    "activePreterite": "bortgåvo",
    "activePresent": "bortger",
    "activeSupine": "bortgivit",
    "imperative": "bortgiv",
    "activeInfinitive": "bortgiva"
  },
  {
    "passivePreterite": "bortgavs",
    "passivePresent": "bortges",
    "passiveSupine": "bortgetts",
    "passiveInfinitive": "bortgivas",
    "activePreterite": "bortgåvo",
    "activePresent": "bortger",
    "activeSupine": "bortgivit",
    "imperative": "bortgiv",
    "activeInfinitive": "bortgiva"
  },
  {
    "passivePreterite": "bortgåvos",
    "passivePresent": "bortges",
    "passiveSupine": "bortgetts",
    "passiveInfinitive": "bortgivas",
    "activePreterite": "bortgåvo",
    "activePresent": "bortger",
    "activeSupine": "bortgivit",
    "imperative": "bortgiv",
    "activeInfinitive": "bortgiva"
  },
  {
    "passivePreterite": "bortgavs",
    "passivePresent": "bortgives",
    "passiveSupine": "bortgivits",
    "passiveInfinitive": "bortgivas",
    "activePreterite": "bortgåvo",
    "activePresent": "bortger",
    "activeSupine": "bortgivit",
    "imperative": "bortgiv",
    "activeInfinitive": "bortgiva"
  },
  {
    "passivePreterite": "bortgåvos",
    "passivePresent": "bortgives",
    "passiveSupine": "bortgivits",
    "passiveInfinitive": "bortgivas",
    "activePreterite": "bortgåvo",
    "activePresent": "bortger",
    "activeSupine": "bortgivit",
    "imperative": "bortgiv",
    "activeInfinitive": "bortgiva"
  },
  {
    "passivePreterite": "bortgavs",
    "passivePresent": "bortges",
    "passiveSupine": "bortgivits",
    "passiveInfinitive": "bortgivas",
    "activePreterite": "bortgåvo",
    "activePresent": "bortger",
    "activeSupine": "bortgivit",
    "imperative": "bortgiv",
    "activeInfinitive": "bortgiva"
  },
  {
    "passivePreterite": "bortgåvos",
    "passivePresent": "bortges",
    "passiveSupine": "bortgivits",
    "passiveInfinitive": "bortgivas",
    "activePreterite": "bortgåvo",
    "activePresent": "bortger",
    "activeSupine": "bortgivit",
    "imperative": "bortgiv",
    "activeInfinitive": "bortgiva"
  },
  {
    "passivePreterite": "bortgavs",
    "passivePresent": "bortgives",
    "passiveSupine": "bortgetts",
    "passiveInfinitive": "bortges",
    "activePreterite": "bortgåvo",
    "activePresent": "bortger",
    "activeSupine": "bortgivit",
    "imperative": "bortgiv",
    "activeInfinitive": "bortgiva"
  },
  {
    "passivePreterite": "bortgåvos",
    "passivePresent": "bortgives",
    "passiveSupine": "bortgetts",
    "passiveInfinitive": "bortges",
    "activePreterite": "bortgåvo",
    "activePresent": "bortger",
    "activeSupine": "bortgivit",
    "imperative": "bortgiv",
    "activeInfinitive": "bortgiva"
  },
  {
    "passivePreterite": "bortgavs",
    "passivePresent": "bortges",
    "passiveSupine": "bortgetts",
    "passiveInfinitive": "bortges",
    "activePreterite": "bortgåvo",
    "activePresent": "bortger",
    "activeSupine": "bortgivit",
    "imperative": "bortgiv",
    "activeInfinitive": "bortgiva"
  },
  {
    "passivePreterite": "bortgåvos",
    "passivePresent": "bortges",
    "passiveSupine": "bortgetts",
    "passiveInfinitive": "bortges",
    "activePreterite": "bortgåvo",
    "activePresent": "bortger",
    "activeSupine": "bortgivit",
    "imperative": "bortgiv",
    "activeInfinitive": "bortgiva"
  },
  {
    "passivePreterite": "bortgavs",
    "passivePresent": "bortgives",
    "passiveSupine": "bortgivits",
    "passiveInfinitive": "bortges",
    "activePreterite": "bortgåvo",
    "activePresent": "bortger",
    "activeSupine": "bortgivit",
    "imperative": "bortgiv",
    "activeInfinitive": "bortgiva"
  },
  {
    "passivePreterite": "bortgåvos",
    "passivePresent": "bortgives",
    "passiveSupine": "bortgivits",
    "passiveInfinitive": "bortges",
    "activePreterite": "bortgåvo",
    "activePresent": "bortger",
    "activeSupine": "bortgivit",
    "imperative": "bortgiv",
    "activeInfinitive": "bortgiva"
  },
  {
    "passivePreterite": "bortgavs",
    "passivePresent": "bortges",
    "passiveSupine": "bortgivits",
    "passiveInfinitive": "bortges",
    "activePreterite": "bortgåvo",
    "activePresent": "bortger",
    "activeSupine": "bortgivit",
    "imperative": "bortgiv",
    "activeInfinitive": "bortgiva"
  },
  {
    "passivePreterite": "bortgåvos",
    "passivePresent": "bortges",
    "passiveSupine": "bortgivits",
    "passiveInfinitive": "bortges",
    "activePreterite": "bortgåvo",
    "activePresent": "bortger",
    "activeSupine": "bortgivit",
    "imperative": "bortgiv",
    "activeInfinitive": "bortgiva"
  },
  {
    "passivePreterite": "föregavs",
    "passivePresent": "föregives",
    "passiveSupine": "föregetts",
    "passiveInfinitive": "föregivas",
    "activePreterite": "föregav",
    "activePresent": "föregiver",
    "activeSupine": "föregett",
    "imperative": "förege",
    "activeInfinitive": "förege"
  },
  {
    "passivePreterite": "föregavs",
    "passivePresent": "föreges",
    "passiveSupine": "föregetts",
    "passiveInfinitive": "föregivas",
    "activePreterite": "föregav",
    "activePresent": "föregiver",
    "activeSupine": "föregett",
    "imperative": "förege",
    "activeInfinitive": "förege"
  },
  {
    "passivePreterite": "föregavs",
    "passivePresent": "föregives",
    "passiveSupine": "föregivits",
    "passiveInfinitive": "föregivas",
    "activePreterite": "föregav",
    "activePresent": "föregiver",
    "activeSupine": "föregett",
    "imperative": "förege",
    "activeInfinitive": "förege"
  },
  {
    "passivePreterite": "föregavs",
    "passivePresent": "föreges",
    "passiveSupine": "föregivits",
    "passiveInfinitive": "föregivas",
    "activePreterite": "föregav",
    "activePresent": "föregiver",
    "activeSupine": "föregett",
    "imperative": "förege",
    "activeInfinitive": "förege"
  },
  {
    "passivePreterite": "föregavs",
    "passivePresent": "föregives",
    "passiveSupine": "föregetts",
    "passiveInfinitive": "föreges",
    "activePreterite": "föregav",
    "activePresent": "föregiver",
    "activeSupine": "föregett",
    "imperative": "förege",
    "activeInfinitive": "förege"
  },
  {
    "passivePreterite": "föregavs",
    "passivePresent": "föreges",
    "passiveSupine": "föregetts",
    "passiveInfinitive": "föreges",
    "activePreterite": "föregav",
    "activePresent": "föregiver",
    "activeSupine": "föregett",
    "imperative": "förege",
    "activeInfinitive": "förege"
  },
  {
    "passivePreterite": "föregavs",
    "passivePresent": "föregives",
    "passiveSupine": "föregivits",
    "passiveInfinitive": "föreges",
    "activePreterite": "föregav",
    "activePresent": "föregiver",
    "activeSupine": "föregett",
    "imperative": "förege",
    "activeInfinitive": "förege"
  },
  {
    "passivePreterite": "föregavs",
    "passivePresent": "föreges",
    "passiveSupine": "föregivits",
    "passiveInfinitive": "föreges",
    "activePreterite": "föregav",
    "activePresent": "föregiver",
    "activeSupine": "föregett",
    "imperative": "förege",
    "activeInfinitive": "förege"
  },
  {
    "passivePreterite": "föregavs",
    "passivePresent": "föregives",
    "passiveSupine": "föregetts",
    "passiveInfinitive": "föregivas",
    "activePreterite": "föregåvo",
    "activePresent": "föregiver",
    "activeSupine": "föregett",
    "imperative": "förege",
    "activeInfinitive": "förege"
  },
  {
    "passivePreterite": "föregavs",
    "passivePresent": "föreges",
    "passiveSupine": "föregetts",
    "passiveInfinitive": "föregivas",
    "activePreterite": "föregåvo",
    "activePresent": "föregiver",
    "activeSupine": "föregett",
    "imperative": "förege",
    "activeInfinitive": "förege"
  },
  {
    "passivePreterite": "föregavs",
    "passivePresent": "föregives",
    "passiveSupine": "föregivits",
    "passiveInfinitive": "föregivas",
    "activePreterite": "föregåvo",
    "activePresent": "föregiver",
    "activeSupine": "föregett",
    "imperative": "förege",
    "activeInfinitive": "förege"
  },
  {
    "passivePreterite": "föregavs",
    "passivePresent": "föreges",
    "passiveSupine": "föregivits",
    "passiveInfinitive": "föregivas",
    "activePreterite": "föregåvo",
    "activePresent": "föregiver",
    "activeSupine": "föregett",
    "imperative": "förege",
    "activeInfinitive": "förege"
  },
  {
    "passivePreterite": "föregavs",
    "passivePresent": "föregives",
    "passiveSupine": "föregetts",
    "passiveInfinitive": "föreges",
    "activePreterite": "föregåvo",
    "activePresent": "föregiver",
    "activeSupine": "föregett",
    "imperative": "förege",
    "activeInfinitive": "förege"
  },
  {
    "passivePreterite": "föregavs",
    "passivePresent": "föreges",
    "passiveSupine": "föregetts",
    "passiveInfinitive": "föreges",
    "activePreterite": "föregåvo",
    "activePresent": "föregiver",
    "activeSupine": "föregett",
    "imperative": "förege",
    "activeInfinitive": "förege"
  },
  {
    "passivePreterite": "föregavs",
    "passivePresent": "föregives",
    "passiveSupine": "föregivits",
    "passiveInfinitive": "föreges",
    "activePreterite": "föregåvo",
    "activePresent": "föregiver",
    "activeSupine": "föregett",
    "imperative": "förege",
    "activeInfinitive": "förege"
  },
  {
    "passivePreterite": "föregavs",
    "passivePresent": "föreges",
    "passiveSupine": "föregivits",
    "passiveInfinitive": "föreges",
    "activePreterite": "föregåvo",
    "activePresent": "föregiver",
    "activeSupine": "föregett",
    "imperative": "förege",
    "activeInfinitive": "förege"
  },
  {
    "passivePreterite": "föregavs",
    "passivePresent": "föregives",
    "passiveSupine": "föregetts",
    "passiveInfinitive": "föregivas",
    "activePreterite": "föregav",
    "activePresent": "föreger",
    "activeSupine": "föregett",
    "imperative": "förege",
    "activeInfinitive": "förege"
  },
  {
    "passivePreterite": "föregavs",
    "passivePresent": "föreges",
    "passiveSupine": "föregetts",
    "passiveInfinitive": "föregivas",
    "activePreterite": "föregav",
    "activePresent": "föreger",
    "activeSupine": "föregett",
    "imperative": "förege",
    "activeInfinitive": "förege"
  },
  {
    "passivePreterite": "föregavs",
    "passivePresent": "föregives",
    "passiveSupine": "föregivits",
    "passiveInfinitive": "föregivas",
    "activePreterite": "föregav",
    "activePresent": "föreger",
    "activeSupine": "föregett",
    "imperative": "förege",
    "activeInfinitive": "förege"
  },
  {
    "passivePreterite": "föregavs",
    "passivePresent": "föreges",
    "passiveSupine": "föregivits",
    "passiveInfinitive": "föregivas",
    "activePreterite": "föregav",
    "activePresent": "föreger",
    "activeSupine": "föregett",
    "imperative": "förege",
    "activeInfinitive": "förege"
  },
  {
    "passivePreterite": "föregavs",
    "passivePresent": "föregives",
    "passiveSupine": "föregetts",
    "passiveInfinitive": "föreges",
    "activePreterite": "föregav",
    "activePresent": "föreger",
    "activeSupine": "föregett",
    "imperative": "förege",
    "activeInfinitive": "förege"
  },
  {
    "passivePreterite": "föregavs",
    "passivePresent": "föreges",
    "passiveSupine": "föregetts",
    "passiveInfinitive": "föreges",
    "activePreterite": "föregav",
    "activePresent": "föreger",
    "activeSupine": "föregett",
    "imperative": "förege",
    "activeInfinitive": "förege"
  },
  {
    "passivePreterite": "föregavs",
    "passivePresent": "föregives",
    "passiveSupine": "föregivits",
    "passiveInfinitive": "föreges",
    "activePreterite": "föregav",
    "activePresent": "föreger",
    "activeSupine": "föregett",
    "imperative": "förege",
    "activeInfinitive": "förege"
  },
  {
    "passivePreterite": "föregavs",
    "passivePresent": "föreges",
    "passiveSupine": "föregivits",
    "passiveInfinitive": "föreges",
    "activePreterite": "föregav",
    "activePresent": "föreger",
    "activeSupine": "föregett",
    "imperative": "förege",
    "activeInfinitive": "förege"
  },
  {
    "passivePreterite": "föregavs",
    "passivePresent": "föregives",
    "passiveSupine": "föregetts",
    "passiveInfinitive": "föregivas",
    "activePreterite": "föregåvo",
    "activePresent": "föreger",
    "activeSupine": "föregett",
    "imperative": "förege",
    "activeInfinitive": "förege"
  },
  {
    "passivePreterite": "föregavs",
    "passivePresent": "föreges",
    "passiveSupine": "föregetts",
    "passiveInfinitive": "föregivas",
    "activePreterite": "föregåvo",
    "activePresent": "föreger",
    "activeSupine": "föregett",
    "imperative": "förege",
    "activeInfinitive": "förege"
  },
  {
    "passivePreterite": "föregavs",
    "passivePresent": "föregives",
    "passiveSupine": "föregivits",
    "passiveInfinitive": "föregivas",
    "activePreterite": "föregåvo",
    "activePresent": "föreger",
    "activeSupine": "föregett",
    "imperative": "förege",
    "activeInfinitive": "förege"
  },
  {
    "passivePreterite": "föregavs",
    "passivePresent": "föreges",
    "passiveSupine": "föregivits",
    "passiveInfinitive": "föregivas",
    "activePreterite": "föregåvo",
    "activePresent": "föreger",
    "activeSupine": "föregett",
    "imperative": "förege",
    "activeInfinitive": "förege"
  },
  {
    "passivePreterite": "föregavs",
    "passivePresent": "föregives",
    "passiveSupine": "föregetts",
    "passiveInfinitive": "föreges",
    "activePreterite": "föregåvo",
    "activePresent": "föreger",
    "activeSupine": "föregett",
    "imperative": "förege",
    "activeInfinitive": "förege"
  },
  {
    "passivePreterite": "föregavs",
    "passivePresent": "föreges",
    "passiveSupine": "föregetts",
    "passiveInfinitive": "föreges",
    "activePreterite": "föregåvo",
    "activePresent": "föreger",
    "activeSupine": "föregett",
    "imperative": "förege",
    "activeInfinitive": "förege"
  },
  {
    "passivePreterite": "föregavs",
    "passivePresent": "föregives",
    "passiveSupine": "föregivits",
    "passiveInfinitive": "föreges",
    "activePreterite": "föregåvo",
    "activePresent": "föreger",
    "activeSupine": "föregett",
    "imperative": "förege",
    "activeInfinitive": "förege"
  },
  {
    "passivePreterite": "föregavs",
    "passivePresent": "föreges",
    "passiveSupine": "föregivits",
    "passiveInfinitive": "föreges",
    "activePreterite": "föregåvo",
    "activePresent": "föreger",
    "activeSupine": "föregett",
    "imperative": "förege",
    "activeInfinitive": "förege"
  },
  {
    "passivePreterite": "föregavs",
    "passivePresent": "föregives",
    "passiveSupine": "föregetts",
    "passiveInfinitive": "föregivas",
    "activePreterite": "föregav",
    "activePresent": "föregiver",
    "activeSupine": "föregivit",
    "imperative": "förege",
    "activeInfinitive": "förege"
  },
  {
    "passivePreterite": "föregavs",
    "passivePresent": "föreges",
    "passiveSupine": "föregetts",
    "passiveInfinitive": "föregivas",
    "activePreterite": "föregav",
    "activePresent": "föregiver",
    "activeSupine": "föregivit",
    "imperative": "förege",
    "activeInfinitive": "förege"
  },
  {
    "passivePreterite": "föregavs",
    "passivePresent": "föregives",
    "passiveSupine": "föregivits",
    "passiveInfinitive": "föregivas",
    "activePreterite": "föregav",
    "activePresent": "föregiver",
    "activeSupine": "föregivit",
    "imperative": "förege",
    "activeInfinitive": "förege"
  },
  {
    "passivePreterite": "föregavs",
    "passivePresent": "föreges",
    "passiveSupine": "föregivits",
    "passiveInfinitive": "föregivas",
    "activePreterite": "föregav",
    "activePresent": "föregiver",
    "activeSupine": "föregivit",
    "imperative": "förege",
    "activeInfinitive": "förege"
  },
  {
    "passivePreterite": "föregavs",
    "passivePresent": "föregives",
    "passiveSupine": "föregetts",
    "passiveInfinitive": "föreges",
    "activePreterite": "föregav",
    "activePresent": "föregiver",
    "activeSupine": "föregivit",
    "imperative": "förege",
    "activeInfinitive": "förege"
  },
  {
    "passivePreterite": "föregavs",
    "passivePresent": "föreges",
    "passiveSupine": "föregetts",
    "passiveInfinitive": "föreges",
    "activePreterite": "föregav",
    "activePresent": "föregiver",
    "activeSupine": "föregivit",
    "imperative": "förege",
    "activeInfinitive": "förege"
  },
  {
    "passivePreterite": "föregavs",
    "passivePresent": "föregives",
    "passiveSupine": "föregivits",
    "passiveInfinitive": "föreges",
    "activePreterite": "föregav",
    "activePresent": "föregiver",
    "activeSupine": "föregivit",
    "imperative": "förege",
    "activeInfinitive": "förege"
  },
  {
    "passivePreterite": "föregavs",
    "passivePresent": "föreges",
    "passiveSupine": "föregivits",
    "passiveInfinitive": "föreges",
    "activePreterite": "föregav",
    "activePresent": "föregiver",
    "activeSupine": "föregivit",
    "imperative": "förege",
    "activeInfinitive": "förege"
  },
  {
    "passivePreterite": "föregavs",
    "passivePresent": "föregives",
    "passiveSupine": "föregetts",
    "passiveInfinitive": "föregivas",
    "activePreterite": "föregåvo",
    "activePresent": "föregiver",
    "activeSupine": "föregivit",
    "imperative": "förege",
    "activeInfinitive": "förege"
  },
  {
    "passivePreterite": "föregavs",
    "passivePresent": "föreges",
    "passiveSupine": "föregetts",
    "passiveInfinitive": "föregivas",
    "activePreterite": "föregåvo",
    "activePresent": "föregiver",
    "activeSupine": "föregivit",
    "imperative": "förege",
    "activeInfinitive": "förege"
  },
  {
    "passivePreterite": "föregavs",
    "passivePresent": "föregives",
    "passiveSupine": "föregivits",
    "passiveInfinitive": "föregivas",
    "activePreterite": "föregåvo",
    "activePresent": "föregiver",
    "activeSupine": "föregivit",
    "imperative": "förege",
    "activeInfinitive": "förege"
  },
  {
    "passivePreterite": "föregavs",
    "passivePresent": "föreges",
    "passiveSupine": "föregivits",
    "passiveInfinitive": "föregivas",
    "activePreterite": "föregåvo",
    "activePresent": "föregiver",
    "activeSupine": "föregivit",
    "imperative": "förege",
    "activeInfinitive": "förege"
  },
  {
    "passivePreterite": "föregavs",
    "passivePresent": "föregives",
    "passiveSupine": "föregetts",
    "passiveInfinitive": "föreges",
    "activePreterite": "föregåvo",
    "activePresent": "föregiver",
    "activeSupine": "föregivit",
    "imperative": "förege",
    "activeInfinitive": "förege"
  },
  {
    "passivePreterite": "föregavs",
    "passivePresent": "föreges",
    "passiveSupine": "föregetts",
    "passiveInfinitive": "föreges",
    "activePreterite": "föregåvo",
    "activePresent": "föregiver",
    "activeSupine": "föregivit",
    "imperative": "förege",
    "activeInfinitive": "förege"
  },
  {
    "passivePreterite": "föregavs",
    "passivePresent": "föregives",
    "passiveSupine": "föregivits",
    "passiveInfinitive": "föreges",
    "activePreterite": "föregåvo",
    "activePresent": "föregiver",
    "activeSupine": "föregivit",
    "imperative": "förege",
    "activeInfinitive": "förege"
  },
  {
    "passivePreterite": "föregavs",
    "passivePresent": "föreges",
    "passiveSupine": "föregivits",
    "passiveInfinitive": "föreges",
    "activePreterite": "föregåvo",
    "activePresent": "föregiver",
    "activeSupine": "föregivit",
    "imperative": "förege",
    "activeInfinitive": "förege"
  },
  {
    "passivePreterite": "föregavs",
    "passivePresent": "föregives",
    "passiveSupine": "föregetts",
    "passiveInfinitive": "föregivas",
    "activePreterite": "föregav",
    "activePresent": "föreger",
    "activeSupine": "föregivit",
    "imperative": "förege",
    "activeInfinitive": "förege"
  },
  {
    "passivePreterite": "föregavs",
    "passivePresent": "föreges",
    "passiveSupine": "föregetts",
    "passiveInfinitive": "föregivas",
    "activePreterite": "föregav",
    "activePresent": "föreger",
    "activeSupine": "föregivit",
    "imperative": "förege",
    "activeInfinitive": "förege"
  },
  {
    "passivePreterite": "föregavs",
    "passivePresent": "föregives",
    "passiveSupine": "föregivits",
    "passiveInfinitive": "föregivas",
    "activePreterite": "föregav",
    "activePresent": "föreger",
    "activeSupine": "föregivit",
    "imperative": "förege",
    "activeInfinitive": "förege"
  },
  {
    "passivePreterite": "föregavs",
    "passivePresent": "föreges",
    "passiveSupine": "föregivits",
    "passiveInfinitive": "föregivas",
    "activePreterite": "föregav",
    "activePresent": "föreger",
    "activeSupine": "föregivit",
    "imperative": "förege",
    "activeInfinitive": "förege"
  },
  {
    "passivePreterite": "föregavs",
    "passivePresent": "föregives",
    "passiveSupine": "föregetts",
    "passiveInfinitive": "föreges",
    "activePreterite": "föregav",
    "activePresent": "föreger",
    "activeSupine": "föregivit",
    "imperative": "förege",
    "activeInfinitive": "förege"
  },
  {
    "passivePreterite": "föregavs",
    "passivePresent": "föreges",
    "passiveSupine": "föregetts",
    "passiveInfinitive": "föreges",
    "activePreterite": "föregav",
    "activePresent": "föreger",
    "activeSupine": "föregivit",
    "imperative": "förege",
    "activeInfinitive": "förege"
  },
  {
    "passivePreterite": "föregavs",
    "passivePresent": "föregives",
    "passiveSupine": "föregivits",
    "passiveInfinitive": "föreges",
    "activePreterite": "föregav",
    "activePresent": "föreger",
    "activeSupine": "föregivit",
    "imperative": "förege",
    "activeInfinitive": "förege"
  },
  {
    "passivePreterite": "föregavs",
    "passivePresent": "föreges",
    "passiveSupine": "föregivits",
    "passiveInfinitive": "föreges",
    "activePreterite": "föregav",
    "activePresent": "föreger",
    "activeSupine": "föregivit",
    "imperative": "förege",
    "activeInfinitive": "förege"
  },
  {
    "passivePreterite": "föregavs",
    "passivePresent": "föregives",
    "passiveSupine": "föregetts",
    "passiveInfinitive": "föregivas",
    "activePreterite": "föregåvo",
    "activePresent": "föreger",
    "activeSupine": "föregivit",
    "imperative": "förege",
    "activeInfinitive": "förege"
  },
  {
    "passivePreterite": "föregavs",
    "passivePresent": "föreges",
    "passiveSupine": "föregetts",
    "passiveInfinitive": "föregivas",
    "activePreterite": "föregåvo",
    "activePresent": "föreger",
    "activeSupine": "föregivit",
    "imperative": "förege",
    "activeInfinitive": "förege"
  },
  {
    "passivePreterite": "föregavs",
    "passivePresent": "föregives",
    "passiveSupine": "föregivits",
    "passiveInfinitive": "föregivas",
    "activePreterite": "föregåvo",
    "activePresent": "föreger",
    "activeSupine": "föregivit",
    "imperative": "förege",
    "activeInfinitive": "förege"
  },
  {
    "passivePreterite": "föregavs",
    "passivePresent": "föreges",
    "passiveSupine": "föregivits",
    "passiveInfinitive": "föregivas",
    "activePreterite": "föregåvo",
    "activePresent": "föreger",
    "activeSupine": "föregivit",
    "imperative": "förege",
    "activeInfinitive": "förege"
  },
  {
    "passivePreterite": "föregavs",
    "passivePresent": "föregives",
    "passiveSupine": "föregetts",
    "passiveInfinitive": "föreges",
    "activePreterite": "föregåvo",
    "activePresent": "föreger",
    "activeSupine": "föregivit",
    "imperative": "förege",
    "activeInfinitive": "förege"
  },
  {
    "passivePreterite": "föregavs",
    "passivePresent": "föreges",
    "passiveSupine": "föregetts",
    "passiveInfinitive": "föreges",
    "activePreterite": "föregåvo",
    "activePresent": "föreger",
    "activeSupine": "föregivit",
    "imperative": "förege",
    "activeInfinitive": "förege"
  },
  {
    "passivePreterite": "föregavs",
    "passivePresent": "föregives",
    "passiveSupine": "föregivits",
    "passiveInfinitive": "föreges",
    "activePreterite": "föregåvo",
    "activePresent": "föreger",
    "activeSupine": "föregivit",
    "imperative": "förege",
    "activeInfinitive": "förege"
  },
  {
    "passivePreterite": "föregavs",
    "passivePresent": "föreges",
    "passiveSupine": "föregivits",
    "passiveInfinitive": "föreges",
    "activePreterite": "föregåvo",
    "activePresent": "föreger",
    "activeSupine": "föregivit",
    "imperative": "förege",
    "activeInfinitive": "förege"
  },
  {
    "passivePreterite": "föregavs",
    "passivePresent": "föregives",
    "passiveSupine": "föregetts",
    "passiveInfinitive": "föregivas",
    "activePreterite": "föregav",
    "activePresent": "föregiver",
    "activeSupine": "föregett",
    "imperative": "föregiv",
    "activeInfinitive": "förege"
  },
  {
    "passivePreterite": "föregavs",
    "passivePresent": "föreges",
    "passiveSupine": "föregetts",
    "passiveInfinitive": "föregivas",
    "activePreterite": "föregav",
    "activePresent": "föregiver",
    "activeSupine": "föregett",
    "imperative": "föregiv",
    "activeInfinitive": "förege"
  },
  {
    "passivePreterite": "föregavs",
    "passivePresent": "föregives",
    "passiveSupine": "föregivits",
    "passiveInfinitive": "föregivas",
    "activePreterite": "föregav",
    "activePresent": "föregiver",
    "activeSupine": "föregett",
    "imperative": "föregiv",
    "activeInfinitive": "förege"
  },
  {
    "passivePreterite": "föregavs",
    "passivePresent": "föreges",
    "passiveSupine": "föregivits",
    "passiveInfinitive": "föregivas",
    "activePreterite": "föregav",
    "activePresent": "föregiver",
    "activeSupine": "föregett",
    "imperative": "föregiv",
    "activeInfinitive": "förege"
  },
  {
    "passivePreterite": "föregavs",
    "passivePresent": "föregives",
    "passiveSupine": "föregetts",
    "passiveInfinitive": "föreges",
    "activePreterite": "föregav",
    "activePresent": "föregiver",
    "activeSupine": "föregett",
    "imperative": "föregiv",
    "activeInfinitive": "förege"
  },
  {
    "passivePreterite": "föregavs",
    "passivePresent": "föreges",
    "passiveSupine": "föregetts",
    "passiveInfinitive": "föreges",
    "activePreterite": "föregav",
    "activePresent": "föregiver",
    "activeSupine": "föregett",
    "imperative": "föregiv",
    "activeInfinitive": "förege"
  },
  {
    "passivePreterite": "föregavs",
    "passivePresent": "föregives",
    "passiveSupine": "föregivits",
    "passiveInfinitive": "föreges",
    "activePreterite": "föregav",
    "activePresent": "föregiver",
    "activeSupine": "föregett",
    "imperative": "föregiv",
    "activeInfinitive": "förege"
  },
  {
    "passivePreterite": "föregavs",
    "passivePresent": "föreges",
    "passiveSupine": "föregivits",
    "passiveInfinitive": "föreges",
    "activePreterite": "föregav",
    "activePresent": "föregiver",
    "activeSupine": "föregett",
    "imperative": "föregiv",
    "activeInfinitive": "förege"
  },
  {
    "passivePreterite": "föregavs",
    "passivePresent": "föregives",
    "passiveSupine": "föregetts",
    "passiveInfinitive": "föregivas",
    "activePreterite": "föregåvo",
    "activePresent": "föregiver",
    "activeSupine": "föregett",
    "imperative": "föregiv",
    "activeInfinitive": "förege"
  },
  {
    "passivePreterite": "föregavs",
    "passivePresent": "föreges",
    "passiveSupine": "föregetts",
    "passiveInfinitive": "föregivas",
    "activePreterite": "föregåvo",
    "activePresent": "föregiver",
    "activeSupine": "föregett",
    "imperative": "föregiv",
    "activeInfinitive": "förege"
  },
  {
    "passivePreterite": "föregavs",
    "passivePresent": "föregives",
    "passiveSupine": "föregivits",
    "passiveInfinitive": "föregivas",
    "activePreterite": "föregåvo",
    "activePresent": "föregiver",
    "activeSupine": "föregett",
    "imperative": "föregiv",
    "activeInfinitive": "förege"
  },
  {
    "passivePreterite": "föregavs",
    "passivePresent": "föreges",
    "passiveSupine": "föregivits",
    "passiveInfinitive": "föregivas",
    "activePreterite": "föregåvo",
    "activePresent": "föregiver",
    "activeSupine": "föregett",
    "imperative": "föregiv",
    "activeInfinitive": "förege"
  },
  {
    "passivePreterite": "föregavs",
    "passivePresent": "föregives",
    "passiveSupine": "föregetts",
    "passiveInfinitive": "föreges",
    "activePreterite": "föregåvo",
    "activePresent": "föregiver",
    "activeSupine": "föregett",
    "imperative": "föregiv",
    "activeInfinitive": "förege"
  },
  {
    "passivePreterite": "föregavs",
    "passivePresent": "föreges",
    "passiveSupine": "föregetts",
    "passiveInfinitive": "föreges",
    "activePreterite": "föregåvo",
    "activePresent": "föregiver",
    "activeSupine": "föregett",
    "imperative": "föregiv",
    "activeInfinitive": "förege"
  },
  {
    "passivePreterite": "föregavs",
    "passivePresent": "föregives",
    "passiveSupine": "föregivits",
    "passiveInfinitive": "föreges",
    "activePreterite": "föregåvo",
    "activePresent": "föregiver",
    "activeSupine": "föregett",
    "imperative": "föregiv",
    "activeInfinitive": "förege"
  },
  {
    "passivePreterite": "föregavs",
    "passivePresent": "föreges",
    "passiveSupine": "föregivits",
    "passiveInfinitive": "föreges",
    "activePreterite": "föregåvo",
    "activePresent": "föregiver",
    "activeSupine": "föregett",
    "imperative": "föregiv",
    "activeInfinitive": "förege"
  },
  {
    "passivePreterite": "föregavs",
    "passivePresent": "föregives",
    "passiveSupine": "föregetts",
    "passiveInfinitive": "föregivas",
    "activePreterite": "föregav",
    "activePresent": "föreger",
    "activeSupine": "föregett",
    "imperative": "föregiv",
    "activeInfinitive": "förege"
  },
  {
    "passivePreterite": "föregavs",
    "passivePresent": "föreges",
    "passiveSupine": "föregetts",
    "passiveInfinitive": "föregivas",
    "activePreterite": "föregav",
    "activePresent": "föreger",
    "activeSupine": "föregett",
    "imperative": "föregiv",
    "activeInfinitive": "förege"
  },
  {
    "passivePreterite": "föregavs",
    "passivePresent": "föregives",
    "passiveSupine": "föregivits",
    "passiveInfinitive": "föregivas",
    "activePreterite": "föregav",
    "activePresent": "föreger",
    "activeSupine": "föregett",
    "imperative": "föregiv",
    "activeInfinitive": "förege"
  },
  {
    "passivePreterite": "föregavs",
    "passivePresent": "föreges",
    "passiveSupine": "föregivits",
    "passiveInfinitive": "föregivas",
    "activePreterite": "föregav",
    "activePresent": "föreger",
    "activeSupine": "föregett",
    "imperative": "föregiv",
    "activeInfinitive": "förege"
  },
  {
    "passivePreterite": "föregavs",
    "passivePresent": "föregives",
    "passiveSupine": "föregetts",
    "passiveInfinitive": "föreges",
    "activePreterite": "föregav",
    "activePresent": "föreger",
    "activeSupine": "föregett",
    "imperative": "föregiv",
    "activeInfinitive": "förege"
  },
  {
    "passivePreterite": "föregavs",
    "passivePresent": "föreges",
    "passiveSupine": "föregetts",
    "passiveInfinitive": "föreges",
    "activePreterite": "föregav",
    "activePresent": "föreger",
    "activeSupine": "föregett",
    "imperative": "föregiv",
    "activeInfinitive": "förege"
  },
  {
    "passivePreterite": "föregavs",
    "passivePresent": "föregives",
    "passiveSupine": "föregivits",
    "passiveInfinitive": "föreges",
    "activePreterite": "föregav",
    "activePresent": "föreger",
    "activeSupine": "föregett",
    "imperative": "föregiv",
    "activeInfinitive": "förege"
  },
  {
    "passivePreterite": "föregavs",
    "passivePresent": "föreges",
    "passiveSupine": "föregivits",
    "passiveInfinitive": "föreges",
    "activePreterite": "föregav",
    "activePresent": "föreger",
    "activeSupine": "föregett",
    "imperative": "föregiv",
    "activeInfinitive": "förege"
  },
  {
    "passivePreterite": "föregavs",
    "passivePresent": "föregives",
    "passiveSupine": "föregetts",
    "passiveInfinitive": "föregivas",
    "activePreterite": "föregåvo",
    "activePresent": "föreger",
    "activeSupine": "föregett",
    "imperative": "föregiv",
    "activeInfinitive": "förege"
  },
  {
    "passivePreterite": "föregavs",
    "passivePresent": "föreges",
    "passiveSupine": "föregetts",
    "passiveInfinitive": "föregivas",
    "activePreterite": "föregåvo",
    "activePresent": "föreger",
    "activeSupine": "föregett",
    "imperative": "föregiv",
    "activeInfinitive": "förege"
  },
  {
    "passivePreterite": "föregavs",
    "passivePresent": "föregives",
    "passiveSupine": "föregivits",
    "passiveInfinitive": "föregivas",
    "activePreterite": "föregåvo",
    "activePresent": "föreger",
    "activeSupine": "föregett",
    "imperative": "föregiv",
    "activeInfinitive": "förege"
  },
  {
    "passivePreterite": "föregavs",
    "passivePresent": "föreges",
    "passiveSupine": "föregivits",
    "passiveInfinitive": "föregivas",
    "activePreterite": "föregåvo",
    "activePresent": "föreger",
    "activeSupine": "föregett",
    "imperative": "föregiv",
    "activeInfinitive": "förege"
  },
  {
    "passivePreterite": "föregavs",
    "passivePresent": "föregives",
    "passiveSupine": "föregetts",
    "passiveInfinitive": "föreges",
    "activePreterite": "föregåvo",
    "activePresent": "föreger",
    "activeSupine": "föregett",
    "imperative": "föregiv",
    "activeInfinitive": "förege"
  },
  {
    "passivePreterite": "föregavs",
    "passivePresent": "föreges",
    "passiveSupine": "föregetts",
    "passiveInfinitive": "föreges",
    "activePreterite": "föregåvo",
    "activePresent": "föreger",
    "activeSupine": "föregett",
    "imperative": "föregiv",
    "activeInfinitive": "förege"
  },
  {
    "passivePreterite": "föregavs",
    "passivePresent": "föregives",
    "passiveSupine": "föregivits",
    "passiveInfinitive": "föreges",
    "activePreterite": "föregåvo",
    "activePresent": "föreger",
    "activeSupine": "föregett",
    "imperative": "föregiv",
    "activeInfinitive": "förege"
  },
  {
    "passivePreterite": "föregavs",
    "passivePresent": "föreges",
    "passiveSupine": "föregivits",
    "passiveInfinitive": "föreges",
    "activePreterite": "föregåvo",
    "activePresent": "föreger",
    "activeSupine": "föregett",
    "imperative": "föregiv",
    "activeInfinitive": "förege"
  },
  {
    "passivePreterite": "föregavs",
    "passivePresent": "föregives",
    "passiveSupine": "föregetts",
    "passiveInfinitive": "föregivas",
    "activePreterite": "föregav",
    "activePresent": "föregiver",
    "activeSupine": "föregivit",
    "imperative": "föregiv",
    "activeInfinitive": "förege"
  },
  {
    "passivePreterite": "föregavs",
    "passivePresent": "föreges",
    "passiveSupine": "föregetts",
    "passiveInfinitive": "föregivas",
    "activePreterite": "föregav",
    "activePresent": "föregiver",
    "activeSupine": "föregivit",
    "imperative": "föregiv",
    "activeInfinitive": "förege"
  },
  {
    "passivePreterite": "föregavs",
    "passivePresent": "föregives",
    "passiveSupine": "föregivits",
    "passiveInfinitive": "föregivas",
    "activePreterite": "föregav",
    "activePresent": "föregiver",
    "activeSupine": "föregivit",
    "imperative": "föregiv",
    "activeInfinitive": "förege"
  },
  {
    "passivePreterite": "föregavs",
    "passivePresent": "föreges",
    "passiveSupine": "föregivits",
    "passiveInfinitive": "föregivas",
    "activePreterite": "föregav",
    "activePresent": "föregiver",
    "activeSupine": "föregivit",
    "imperative": "föregiv",
    "activeInfinitive": "förege"
  },
  {
    "passivePreterite": "föregavs",
    "passivePresent": "föregives",
    "passiveSupine": "föregetts",
    "passiveInfinitive": "föreges",
    "activePreterite": "föregav",
    "activePresent": "föregiver",
    "activeSupine": "föregivit",
    "imperative": "föregiv",
    "activeInfinitive": "förege"
  },
  {
    "passivePreterite": "föregavs",
    "passivePresent": "föreges",
    "passiveSupine": "föregetts",
    "passiveInfinitive": "föreges",
    "activePreterite": "föregav",
    "activePresent": "föregiver",
    "activeSupine": "föregivit",
    "imperative": "föregiv",
    "activeInfinitive": "förege"
  },
  {
    "passivePreterite": "föregavs",
    "passivePresent": "föregives",
    "passiveSupine": "föregivits",
    "passiveInfinitive": "föreges",
    "activePreterite": "föregav",
    "activePresent": "föregiver",
    "activeSupine": "föregivit",
    "imperative": "föregiv",
    "activeInfinitive": "förege"
  },
  {
    "passivePreterite": "föregavs",
    "passivePresent": "föreges",
    "passiveSupine": "föregivits",
    "passiveInfinitive": "föreges",
    "activePreterite": "föregav",
    "activePresent": "föregiver",
    "activeSupine": "föregivit",
    "imperative": "föregiv",
    "activeInfinitive": "förege"
  },
  {
    "passivePreterite": "föregavs",
    "passivePresent": "föregives",
    "passiveSupine": "föregetts",
    "passiveInfinitive": "föregivas",
    "activePreterite": "föregåvo",
    "activePresent": "föregiver",
    "activeSupine": "föregivit",
    "imperative": "föregiv",
    "activeInfinitive": "förege"
  },
  {
    "passivePreterite": "föregavs",
    "passivePresent": "föreges",
    "passiveSupine": "föregetts",
    "passiveInfinitive": "föregivas",
    "activePreterite": "föregåvo",
    "activePresent": "föregiver",
    "activeSupine": "föregivit",
    "imperative": "föregiv",
    "activeInfinitive": "förege"
  },
  {
    "passivePreterite": "föregavs",
    "passivePresent": "föregives",
    "passiveSupine": "föregivits",
    "passiveInfinitive": "föregivas",
    "activePreterite": "föregåvo",
    "activePresent": "föregiver",
    "activeSupine": "föregivit",
    "imperative": "föregiv",
    "activeInfinitive": "förege"
  },
  {
    "passivePreterite": "föregavs",
    "passivePresent": "föreges",
    "passiveSupine": "föregivits",
    "passiveInfinitive": "föregivas",
    "activePreterite": "föregåvo",
    "activePresent": "föregiver",
    "activeSupine": "föregivit",
    "imperative": "föregiv",
    "activeInfinitive": "förege"
  },
  {
    "passivePreterite": "föregavs",
    "passivePresent": "föregives",
    "passiveSupine": "föregetts",
    "passiveInfinitive": "föreges",
    "activePreterite": "föregåvo",
    "activePresent": "föregiver",
    "activeSupine": "föregivit",
    "imperative": "föregiv",
    "activeInfinitive": "förege"
  },
  {
    "passivePreterite": "föregavs",
    "passivePresent": "föreges",
    "passiveSupine": "föregetts",
    "passiveInfinitive": "föreges",
    "activePreterite": "föregåvo",
    "activePresent": "föregiver",
    "activeSupine": "föregivit",
    "imperative": "föregiv",
    "activeInfinitive": "förege"
  },
  {
    "passivePreterite": "föregavs",
    "passivePresent": "föregives",
    "passiveSupine": "föregivits",
    "passiveInfinitive": "föreges",
    "activePreterite": "föregåvo",
    "activePresent": "föregiver",
    "activeSupine": "föregivit",
    "imperative": "föregiv",
    "activeInfinitive": "förege"
  },
  {
    "passivePreterite": "föregavs",
    "passivePresent": "föreges",
    "passiveSupine": "föregivits",
    "passiveInfinitive": "föreges",
    "activePreterite": "föregåvo",
    "activePresent": "föregiver",
    "activeSupine": "föregivit",
    "imperative": "föregiv",
    "activeInfinitive": "förege"
  },
  {
    "passivePreterite": "föregavs",
    "passivePresent": "föregives",
    "passiveSupine": "föregetts",
    "passiveInfinitive": "föregivas",
    "activePreterite": "föregav",
    "activePresent": "föreger",
    "activeSupine": "föregivit",
    "imperative": "föregiv",
    "activeInfinitive": "förege"
  },
  {
    "passivePreterite": "föregavs",
    "passivePresent": "föreges",
    "passiveSupine": "föregetts",
    "passiveInfinitive": "föregivas",
    "activePreterite": "föregav",
    "activePresent": "föreger",
    "activeSupine": "föregivit",
    "imperative": "föregiv",
    "activeInfinitive": "förege"
  },
  {
    "passivePreterite": "föregavs",
    "passivePresent": "föregives",
    "passiveSupine": "föregivits",
    "passiveInfinitive": "föregivas",
    "activePreterite": "föregav",
    "activePresent": "föreger",
    "activeSupine": "föregivit",
    "imperative": "föregiv",
    "activeInfinitive": "förege"
  },
  {
    "passivePreterite": "föregavs",
    "passivePresent": "föreges",
    "passiveSupine": "föregivits",
    "passiveInfinitive": "föregivas",
    "activePreterite": "föregav",
    "activePresent": "föreger",
    "activeSupine": "föregivit",
    "imperative": "föregiv",
    "activeInfinitive": "förege"
  },
  {
    "passivePreterite": "föregavs",
    "passivePresent": "föregives",
    "passiveSupine": "föregetts",
    "passiveInfinitive": "föreges",
    "activePreterite": "föregav",
    "activePresent": "föreger",
    "activeSupine": "föregivit",
    "imperative": "föregiv",
    "activeInfinitive": "förege"
  },
  {
    "passivePreterite": "föregavs",
    "passivePresent": "föreges",
    "passiveSupine": "föregetts",
    "passiveInfinitive": "föreges",
    "activePreterite": "föregav",
    "activePresent": "föreger",
    "activeSupine": "föregivit",
    "imperative": "föregiv",
    "activeInfinitive": "förege"
  },
  {
    "passivePreterite": "föregavs",
    "passivePresent": "föregives",
    "passiveSupine": "föregivits",
    "passiveInfinitive": "föreges",
    "activePreterite": "föregav",
    "activePresent": "föreger",
    "activeSupine": "föregivit",
    "imperative": "föregiv",
    "activeInfinitive": "förege"
  },
  {
    "passivePreterite": "föregavs",
    "passivePresent": "föreges",
    "passiveSupine": "föregivits",
    "passiveInfinitive": "föreges",
    "activePreterite": "föregav",
    "activePresent": "föreger",
    "activeSupine": "föregivit",
    "imperative": "föregiv",
    "activeInfinitive": "förege"
  },
  {
    "passivePreterite": "föregavs",
    "passivePresent": "föregives",
    "passiveSupine": "föregetts",
    "passiveInfinitive": "föregivas",
    "activePreterite": "föregåvo",
    "activePresent": "föreger",
    "activeSupine": "föregivit",
    "imperative": "föregiv",
    "activeInfinitive": "förege"
  },
  {
    "passivePreterite": "föregavs",
    "passivePresent": "föreges",
    "passiveSupine": "föregetts",
    "passiveInfinitive": "föregivas",
    "activePreterite": "föregåvo",
    "activePresent": "föreger",
    "activeSupine": "föregivit",
    "imperative": "föregiv",
    "activeInfinitive": "förege"
  },
  {
    "passivePreterite": "föregavs",
    "passivePresent": "föregives",
    "passiveSupine": "föregivits",
    "passiveInfinitive": "föregivas",
    "activePreterite": "föregåvo",
    "activePresent": "föreger",
    "activeSupine": "föregivit",
    "imperative": "föregiv",
    "activeInfinitive": "förege"
  },
  {
    "passivePreterite": "föregavs",
    "passivePresent": "föreges",
    "passiveSupine": "föregivits",
    "passiveInfinitive": "föregivas",
    "activePreterite": "föregåvo",
    "activePresent": "föreger",
    "activeSupine": "föregivit",
    "imperative": "föregiv",
    "activeInfinitive": "förege"
  },
  {
    "passivePreterite": "föregavs",
    "passivePresent": "föregives",
    "passiveSupine": "föregetts",
    "passiveInfinitive": "föreges",
    "activePreterite": "föregåvo",
    "activePresent": "föreger",
    "activeSupine": "föregivit",
    "imperative": "föregiv",
    "activeInfinitive": "förege"
  },
  {
    "passivePreterite": "föregavs",
    "passivePresent": "föreges",
    "passiveSupine": "föregetts",
    "passiveInfinitive": "föreges",
    "activePreterite": "föregåvo",
    "activePresent": "föreger",
    "activeSupine": "föregivit",
    "imperative": "föregiv",
    "activeInfinitive": "förege"
  },
  {
    "passivePreterite": "föregavs",
    "passivePresent": "föregives",
    "passiveSupine": "föregivits",
    "passiveInfinitive": "föreges",
    "activePreterite": "föregåvo",
    "activePresent": "föreger",
    "activeSupine": "föregivit",
    "imperative": "föregiv",
    "activeInfinitive": "förege"
  },
  {
    "passivePreterite": "föregavs",
    "passivePresent": "föreges",
    "passiveSupine": "föregivits",
    "passiveInfinitive": "föreges",
    "activePreterite": "föregåvo",
    "activePresent": "föreger",
    "activeSupine": "föregivit",
    "imperative": "föregiv",
    "activeInfinitive": "förege"
  },
  {
    "passivePreterite": "föregavs",
    "passivePresent": "föregives",
    "passiveSupine": "föregetts",
    "passiveInfinitive": "föregivas",
    "activePreterite": "föregav",
    "activePresent": "föregiver",
    "activeSupine": "föregett",
    "imperative": "förege",
    "activeInfinitive": "föregiva"
  },
  {
    "passivePreterite": "föregavs",
    "passivePresent": "föreges",
    "passiveSupine": "föregetts",
    "passiveInfinitive": "föregivas",
    "activePreterite": "föregav",
    "activePresent": "föregiver",
    "activeSupine": "föregett",
    "imperative": "förege",
    "activeInfinitive": "föregiva"
  },
  {
    "passivePreterite": "föregavs",
    "passivePresent": "föregives",
    "passiveSupine": "föregivits",
    "passiveInfinitive": "föregivas",
    "activePreterite": "föregav",
    "activePresent": "föregiver",
    "activeSupine": "föregett",
    "imperative": "förege",
    "activeInfinitive": "föregiva"
  },
  {
    "passivePreterite": "föregavs",
    "passivePresent": "föreges",
    "passiveSupine": "föregivits",
    "passiveInfinitive": "föregivas",
    "activePreterite": "föregav",
    "activePresent": "föregiver",
    "activeSupine": "föregett",
    "imperative": "förege",
    "activeInfinitive": "föregiva"
  },
  {
    "passivePreterite": "föregavs",
    "passivePresent": "föregives",
    "passiveSupine": "föregetts",
    "passiveInfinitive": "föreges",
    "activePreterite": "föregav",
    "activePresent": "föregiver",
    "activeSupine": "föregett",
    "imperative": "förege",
    "activeInfinitive": "föregiva"
  },
  {
    "passivePreterite": "föregavs",
    "passivePresent": "föreges",
    "passiveSupine": "föregetts",
    "passiveInfinitive": "föreges",
    "activePreterite": "föregav",
    "activePresent": "föregiver",
    "activeSupine": "föregett",
    "imperative": "förege",
    "activeInfinitive": "föregiva"
  },
  {
    "passivePreterite": "föregavs",
    "passivePresent": "föregives",
    "passiveSupine": "föregivits",
    "passiveInfinitive": "föreges",
    "activePreterite": "föregav",
    "activePresent": "föregiver",
    "activeSupine": "föregett",
    "imperative": "förege",
    "activeInfinitive": "föregiva"
  },
  {
    "passivePreterite": "föregavs",
    "passivePresent": "föreges",
    "passiveSupine": "föregivits",
    "passiveInfinitive": "föreges",
    "activePreterite": "föregav",
    "activePresent": "föregiver",
    "activeSupine": "föregett",
    "imperative": "förege",
    "activeInfinitive": "föregiva"
  },
  {
    "passivePreterite": "föregavs",
    "passivePresent": "föregives",
    "passiveSupine": "föregetts",
    "passiveInfinitive": "föregivas",
    "activePreterite": "föregåvo",
    "activePresent": "föregiver",
    "activeSupine": "föregett",
    "imperative": "förege",
    "activeInfinitive": "föregiva"
  },
  {
    "passivePreterite": "föregavs",
    "passivePresent": "föreges",
    "passiveSupine": "föregetts",
    "passiveInfinitive": "föregivas",
    "activePreterite": "föregåvo",
    "activePresent": "föregiver",
    "activeSupine": "föregett",
    "imperative": "förege",
    "activeInfinitive": "föregiva"
  },
  {
    "passivePreterite": "föregavs",
    "passivePresent": "föregives",
    "passiveSupine": "föregivits",
    "passiveInfinitive": "föregivas",
    "activePreterite": "föregåvo",
    "activePresent": "föregiver",
    "activeSupine": "föregett",
    "imperative": "förege",
    "activeInfinitive": "föregiva"
  },
  {
    "passivePreterite": "föregavs",
    "passivePresent": "föreges",
    "passiveSupine": "föregivits",
    "passiveInfinitive": "föregivas",
    "activePreterite": "föregåvo",
    "activePresent": "föregiver",
    "activeSupine": "föregett",
    "imperative": "förege",
    "activeInfinitive": "föregiva"
  },
  {
    "passivePreterite": "föregavs",
    "passivePresent": "föregives",
    "passiveSupine": "föregetts",
    "passiveInfinitive": "föreges",
    "activePreterite": "föregåvo",
    "activePresent": "föregiver",
    "activeSupine": "föregett",
    "imperative": "förege",
    "activeInfinitive": "föregiva"
  },
  {
    "passivePreterite": "föregavs",
    "passivePresent": "föreges",
    "passiveSupine": "föregetts",
    "passiveInfinitive": "föreges",
    "activePreterite": "föregåvo",
    "activePresent": "föregiver",
    "activeSupine": "föregett",
    "imperative": "förege",
    "activeInfinitive": "föregiva"
  },
  {
    "passivePreterite": "föregavs",
    "passivePresent": "föregives",
    "passiveSupine": "föregivits",
    "passiveInfinitive": "föreges",
    "activePreterite": "föregåvo",
    "activePresent": "föregiver",
    "activeSupine": "föregett",
    "imperative": "förege",
    "activeInfinitive": "föregiva"
  },
  {
    "passivePreterite": "föregavs",
    "passivePresent": "föreges",
    "passiveSupine": "föregivits",
    "passiveInfinitive": "föreges",
    "activePreterite": "föregåvo",
    "activePresent": "föregiver",
    "activeSupine": "föregett",
    "imperative": "förege",
    "activeInfinitive": "föregiva"
  },
  {
    "passivePreterite": "föregavs",
    "passivePresent": "föregives",
    "passiveSupine": "föregetts",
    "passiveInfinitive": "föregivas",
    "activePreterite": "föregav",
    "activePresent": "föreger",
    "activeSupine": "föregett",
    "imperative": "förege",
    "activeInfinitive": "föregiva"
  },
  {
    "passivePreterite": "föregavs",
    "passivePresent": "föreges",
    "passiveSupine": "föregetts",
    "passiveInfinitive": "föregivas",
    "activePreterite": "föregav",
    "activePresent": "föreger",
    "activeSupine": "föregett",
    "imperative": "förege",
    "activeInfinitive": "föregiva"
  },
  {
    "passivePreterite": "föregavs",
    "passivePresent": "föregives",
    "passiveSupine": "föregivits",
    "passiveInfinitive": "föregivas",
    "activePreterite": "föregav",
    "activePresent": "föreger",
    "activeSupine": "föregett",
    "imperative": "förege",
    "activeInfinitive": "föregiva"
  },
  {
    "passivePreterite": "föregavs",
    "passivePresent": "föreges",
    "passiveSupine": "föregivits",
    "passiveInfinitive": "föregivas",
    "activePreterite": "föregav",
    "activePresent": "föreger",
    "activeSupine": "föregett",
    "imperative": "förege",
    "activeInfinitive": "föregiva"
  },
  {
    "passivePreterite": "föregavs",
    "passivePresent": "föregives",
    "passiveSupine": "föregetts",
    "passiveInfinitive": "föreges",
    "activePreterite": "föregav",
    "activePresent": "föreger",
    "activeSupine": "föregett",
    "imperative": "förege",
    "activeInfinitive": "föregiva"
  },
  {
    "passivePreterite": "föregavs",
    "passivePresent": "föreges",
    "passiveSupine": "föregetts",
    "passiveInfinitive": "föreges",
    "activePreterite": "föregav",
    "activePresent": "föreger",
    "activeSupine": "föregett",
    "imperative": "förege",
    "activeInfinitive": "föregiva"
  },
  {
    "passivePreterite": "föregavs",
    "passivePresent": "föregives",
    "passiveSupine": "föregivits",
    "passiveInfinitive": "föreges",
    "activePreterite": "föregav",
    "activePresent": "föreger",
    "activeSupine": "föregett",
    "imperative": "förege",
    "activeInfinitive": "föregiva"
  },
  {
    "passivePreterite": "föregavs",
    "passivePresent": "föreges",
    "passiveSupine": "föregivits",
    "passiveInfinitive": "föreges",
    "activePreterite": "föregav",
    "activePresent": "föreger",
    "activeSupine": "föregett",
    "imperative": "förege",
    "activeInfinitive": "föregiva"
  },
  {
    "passivePreterite": "föregavs",
    "passivePresent": "föregives",
    "passiveSupine": "föregetts",
    "passiveInfinitive": "föregivas",
    "activePreterite": "föregåvo",
    "activePresent": "föreger",
    "activeSupine": "föregett",
    "imperative": "förege",
    "activeInfinitive": "föregiva"
  },
  {
    "passivePreterite": "föregavs",
    "passivePresent": "föreges",
    "passiveSupine": "föregetts",
    "passiveInfinitive": "föregivas",
    "activePreterite": "föregåvo",
    "activePresent": "föreger",
    "activeSupine": "föregett",
    "imperative": "förege",
    "activeInfinitive": "föregiva"
  },
  {
    "passivePreterite": "föregavs",
    "passivePresent": "föregives",
    "passiveSupine": "föregivits",
    "passiveInfinitive": "föregivas",
    "activePreterite": "föregåvo",
    "activePresent": "föreger",
    "activeSupine": "föregett",
    "imperative": "förege",
    "activeInfinitive": "föregiva"
  },
  {
    "passivePreterite": "föregavs",
    "passivePresent": "föreges",
    "passiveSupine": "föregivits",
    "passiveInfinitive": "föregivas",
    "activePreterite": "föregåvo",
    "activePresent": "föreger",
    "activeSupine": "föregett",
    "imperative": "förege",
    "activeInfinitive": "föregiva"
  },
  {
    "passivePreterite": "föregavs",
    "passivePresent": "föregives",
    "passiveSupine": "föregetts",
    "passiveInfinitive": "föreges",
    "activePreterite": "föregåvo",
    "activePresent": "föreger",
    "activeSupine": "föregett",
    "imperative": "förege",
    "activeInfinitive": "föregiva"
  },
  {
    "passivePreterite": "föregavs",
    "passivePresent": "föreges",
    "passiveSupine": "föregetts",
    "passiveInfinitive": "föreges",
    "activePreterite": "föregåvo",
    "activePresent": "föreger",
    "activeSupine": "föregett",
    "imperative": "förege",
    "activeInfinitive": "föregiva"
  },
  {
    "passivePreterite": "föregavs",
    "passivePresent": "föregives",
    "passiveSupine": "föregivits",
    "passiveInfinitive": "föreges",
    "activePreterite": "föregåvo",
    "activePresent": "föreger",
    "activeSupine": "föregett",
    "imperative": "förege",
    "activeInfinitive": "föregiva"
  },
  {
    "passivePreterite": "föregavs",
    "passivePresent": "föreges",
    "passiveSupine": "föregivits",
    "passiveInfinitive": "föreges",
    "activePreterite": "föregåvo",
    "activePresent": "föreger",
    "activeSupine": "föregett",
    "imperative": "förege",
    "activeInfinitive": "föregiva"
  },
  {
    "passivePreterite": "föregavs",
    "passivePresent": "föregives",
    "passiveSupine": "föregetts",
    "passiveInfinitive": "föregivas",
    "activePreterite": "föregav",
    "activePresent": "föregiver",
    "activeSupine": "föregivit",
    "imperative": "förege",
    "activeInfinitive": "föregiva"
  },
  {
    "passivePreterite": "föregavs",
    "passivePresent": "föreges",
    "passiveSupine": "föregetts",
    "passiveInfinitive": "föregivas",
    "activePreterite": "föregav",
    "activePresent": "föregiver",
    "activeSupine": "föregivit",
    "imperative": "förege",
    "activeInfinitive": "föregiva"
  },
  {
    "passivePreterite": "föregavs",
    "passivePresent": "föregives",
    "passiveSupine": "föregivits",
    "passiveInfinitive": "föregivas",
    "activePreterite": "föregav",
    "activePresent": "föregiver",
    "activeSupine": "föregivit",
    "imperative": "förege",
    "activeInfinitive": "föregiva"
  },
  {
    "passivePreterite": "föregavs",
    "passivePresent": "föreges",
    "passiveSupine": "föregivits",
    "passiveInfinitive": "föregivas",
    "activePreterite": "föregav",
    "activePresent": "föregiver",
    "activeSupine": "föregivit",
    "imperative": "förege",
    "activeInfinitive": "föregiva"
  },
  {
    "passivePreterite": "föregavs",
    "passivePresent": "föregives",
    "passiveSupine": "föregetts",
    "passiveInfinitive": "föreges",
    "activePreterite": "föregav",
    "activePresent": "föregiver",
    "activeSupine": "föregivit",
    "imperative": "förege",
    "activeInfinitive": "föregiva"
  },
  {
    "passivePreterite": "föregavs",
    "passivePresent": "föreges",
    "passiveSupine": "föregetts",
    "passiveInfinitive": "föreges",
    "activePreterite": "föregav",
    "activePresent": "föregiver",
    "activeSupine": "föregivit",
    "imperative": "förege",
    "activeInfinitive": "föregiva"
  },
  {
    "passivePreterite": "föregavs",
    "passivePresent": "föregives",
    "passiveSupine": "föregivits",
    "passiveInfinitive": "föreges",
    "activePreterite": "föregav",
    "activePresent": "föregiver",
    "activeSupine": "föregivit",
    "imperative": "förege",
    "activeInfinitive": "föregiva"
  },
  {
    "passivePreterite": "föregavs",
    "passivePresent": "föreges",
    "passiveSupine": "föregivits",
    "passiveInfinitive": "föreges",
    "activePreterite": "föregav",
    "activePresent": "föregiver",
    "activeSupine": "föregivit",
    "imperative": "förege",
    "activeInfinitive": "föregiva"
  },
  {
    "passivePreterite": "föregavs",
    "passivePresent": "föregives",
    "passiveSupine": "föregetts",
    "passiveInfinitive": "föregivas",
    "activePreterite": "föregåvo",
    "activePresent": "föregiver",
    "activeSupine": "föregivit",
    "imperative": "förege",
    "activeInfinitive": "föregiva"
  },
  {
    "passivePreterite": "föregavs",
    "passivePresent": "föreges",
    "passiveSupine": "föregetts",
    "passiveInfinitive": "föregivas",
    "activePreterite": "föregåvo",
    "activePresent": "föregiver",
    "activeSupine": "föregivit",
    "imperative": "förege",
    "activeInfinitive": "föregiva"
  },
  {
    "passivePreterite": "föregavs",
    "passivePresent": "föregives",
    "passiveSupine": "föregivits",
    "passiveInfinitive": "föregivas",
    "activePreterite": "föregåvo",
    "activePresent": "föregiver",
    "activeSupine": "föregivit",
    "imperative": "förege",
    "activeInfinitive": "föregiva"
  },
  {
    "passivePreterite": "föregavs",
    "passivePresent": "föreges",
    "passiveSupine": "föregivits",
    "passiveInfinitive": "föregivas",
    "activePreterite": "föregåvo",
    "activePresent": "föregiver",
    "activeSupine": "föregivit",
    "imperative": "förege",
    "activeInfinitive": "föregiva"
  },
  {
    "passivePreterite": "föregavs",
    "passivePresent": "föregives",
    "passiveSupine": "föregetts",
    "passiveInfinitive": "föreges",
    "activePreterite": "föregåvo",
    "activePresent": "föregiver",
    "activeSupine": "föregivit",
    "imperative": "förege",
    "activeInfinitive": "föregiva"
  },
  {
    "passivePreterite": "föregavs",
    "passivePresent": "föreges",
    "passiveSupine": "föregetts",
    "passiveInfinitive": "föreges",
    "activePreterite": "föregåvo",
    "activePresent": "föregiver",
    "activeSupine": "föregivit",
    "imperative": "förege",
    "activeInfinitive": "föregiva"
  },
  {
    "passivePreterite": "föregavs",
    "passivePresent": "föregives",
    "passiveSupine": "föregivits",
    "passiveInfinitive": "föreges",
    "activePreterite": "föregåvo",
    "activePresent": "föregiver",
    "activeSupine": "föregivit",
    "imperative": "förege",
    "activeInfinitive": "föregiva"
  },
  {
    "passivePreterite": "föregavs",
    "passivePresent": "föreges",
    "passiveSupine": "föregivits",
    "passiveInfinitive": "föreges",
    "activePreterite": "föregåvo",
    "activePresent": "föregiver",
    "activeSupine": "föregivit",
    "imperative": "förege",
    "activeInfinitive": "föregiva"
  },
  {
    "passivePreterite": "föregavs",
    "passivePresent": "föregives",
    "passiveSupine": "föregetts",
    "passiveInfinitive": "föregivas",
    "activePreterite": "föregav",
    "activePresent": "föreger",
    "activeSupine": "föregivit",
    "imperative": "förege",
    "activeInfinitive": "föregiva"
  },
  {
    "passivePreterite": "föregavs",
    "passivePresent": "föreges",
    "passiveSupine": "föregetts",
    "passiveInfinitive": "föregivas",
    "activePreterite": "föregav",
    "activePresent": "föreger",
    "activeSupine": "föregivit",
    "imperative": "förege",
    "activeInfinitive": "föregiva"
  },
  {
    "passivePreterite": "föregavs",
    "passivePresent": "föregives",
    "passiveSupine": "föregivits",
    "passiveInfinitive": "föregivas",
    "activePreterite": "föregav",
    "activePresent": "föreger",
    "activeSupine": "föregivit",
    "imperative": "förege",
    "activeInfinitive": "föregiva"
  },
  {
    "passivePreterite": "föregavs",
    "passivePresent": "föreges",
    "passiveSupine": "föregivits",
    "passiveInfinitive": "föregivas",
    "activePreterite": "föregav",
    "activePresent": "föreger",
    "activeSupine": "föregivit",
    "imperative": "förege",
    "activeInfinitive": "föregiva"
  },
  {
    "passivePreterite": "föregavs",
    "passivePresent": "föregives",
    "passiveSupine": "föregetts",
    "passiveInfinitive": "föreges",
    "activePreterite": "föregav",
    "activePresent": "föreger",
    "activeSupine": "föregivit",
    "imperative": "förege",
    "activeInfinitive": "föregiva"
  },
  {
    "passivePreterite": "föregavs",
    "passivePresent": "föreges",
    "passiveSupine": "föregetts",
    "passiveInfinitive": "föreges",
    "activePreterite": "föregav",
    "activePresent": "föreger",
    "activeSupine": "föregivit",
    "imperative": "förege",
    "activeInfinitive": "föregiva"
  },
  {
    "passivePreterite": "föregavs",
    "passivePresent": "föregives",
    "passiveSupine": "föregivits",
    "passiveInfinitive": "föreges",
    "activePreterite": "föregav",
    "activePresent": "föreger",
    "activeSupine": "föregivit",
    "imperative": "förege",
    "activeInfinitive": "föregiva"
  },
  {
    "passivePreterite": "föregavs",
    "passivePresent": "föreges",
    "passiveSupine": "föregivits",
    "passiveInfinitive": "föreges",
    "activePreterite": "föregav",
    "activePresent": "föreger",
    "activeSupine": "föregivit",
    "imperative": "förege",
    "activeInfinitive": "föregiva"
  },
  {
    "passivePreterite": "föregavs",
    "passivePresent": "föregives",
    "passiveSupine": "föregetts",
    "passiveInfinitive": "föregivas",
    "activePreterite": "föregåvo",
    "activePresent": "föreger",
    "activeSupine": "föregivit",
    "imperative": "förege",
    "activeInfinitive": "föregiva"
  },
  {
    "passivePreterite": "föregavs",
    "passivePresent": "föreges",
    "passiveSupine": "föregetts",
    "passiveInfinitive": "föregivas",
    "activePreterite": "föregåvo",
    "activePresent": "föreger",
    "activeSupine": "föregivit",
    "imperative": "förege",
    "activeInfinitive": "föregiva"
  },
  {
    "passivePreterite": "föregavs",
    "passivePresent": "föregives",
    "passiveSupine": "föregivits",
    "passiveInfinitive": "föregivas",
    "activePreterite": "föregåvo",
    "activePresent": "föreger",
    "activeSupine": "föregivit",
    "imperative": "förege",
    "activeInfinitive": "föregiva"
  },
  {
    "passivePreterite": "föregavs",
    "passivePresent": "föreges",
    "passiveSupine": "föregivits",
    "passiveInfinitive": "föregivas",
    "activePreterite": "föregåvo",
    "activePresent": "föreger",
    "activeSupine": "föregivit",
    "imperative": "förege",
    "activeInfinitive": "föregiva"
  },
  {
    "passivePreterite": "föregavs",
    "passivePresent": "föregives",
    "passiveSupine": "föregetts",
    "passiveInfinitive": "föreges",
    "activePreterite": "föregåvo",
    "activePresent": "föreger",
    "activeSupine": "föregivit",
    "imperative": "förege",
    "activeInfinitive": "föregiva"
  },
  {
    "passivePreterite": "föregavs",
    "passivePresent": "föreges",
    "passiveSupine": "föregetts",
    "passiveInfinitive": "föreges",
    "activePreterite": "föregåvo",
    "activePresent": "föreger",
    "activeSupine": "föregivit",
    "imperative": "förege",
    "activeInfinitive": "föregiva"
  },
  {
    "passivePreterite": "föregavs",
    "passivePresent": "föregives",
    "passiveSupine": "föregivits",
    "passiveInfinitive": "föreges",
    "activePreterite": "föregåvo",
    "activePresent": "föreger",
    "activeSupine": "föregivit",
    "imperative": "förege",
    "activeInfinitive": "föregiva"
  },
  {
    "passivePreterite": "föregavs",
    "passivePresent": "föreges",
    "passiveSupine": "föregivits",
    "passiveInfinitive": "föreges",
    "activePreterite": "föregåvo",
    "activePresent": "föreger",
    "activeSupine": "föregivit",
    "imperative": "förege",
    "activeInfinitive": "föregiva"
  },
  {
    "passivePreterite": "föregavs",
    "passivePresent": "föregives",
    "passiveSupine": "föregetts",
    "passiveInfinitive": "föregivas",
    "activePreterite": "föregav",
    "activePresent": "föregiver",
    "activeSupine": "föregett",
    "imperative": "föregiv",
    "activeInfinitive": "föregiva"
  },
  {
    "passivePreterite": "föregavs",
    "passivePresent": "föreges",
    "passiveSupine": "föregetts",
    "passiveInfinitive": "föregivas",
    "activePreterite": "föregav",
    "activePresent": "föregiver",
    "activeSupine": "föregett",
    "imperative": "föregiv",
    "activeInfinitive": "föregiva"
  },
  {
    "passivePreterite": "föregavs",
    "passivePresent": "föregives",
    "passiveSupine": "föregivits",
    "passiveInfinitive": "föregivas",
    "activePreterite": "föregav",
    "activePresent": "föregiver",
    "activeSupine": "föregett",
    "imperative": "föregiv",
    "activeInfinitive": "föregiva"
  },
  {
    "passivePreterite": "föregavs",
    "passivePresent": "föreges",
    "passiveSupine": "föregivits",
    "passiveInfinitive": "föregivas",
    "activePreterite": "föregav",
    "activePresent": "föregiver",
    "activeSupine": "föregett",
    "imperative": "föregiv",
    "activeInfinitive": "föregiva"
  },
  {
    "passivePreterite": "föregavs",
    "passivePresent": "föregives",
    "passiveSupine": "föregetts",
    "passiveInfinitive": "föreges",
    "activePreterite": "föregav",
    "activePresent": "föregiver",
    "activeSupine": "föregett",
    "imperative": "föregiv",
    "activeInfinitive": "föregiva"
  },
  {
    "passivePreterite": "föregavs",
    "passivePresent": "föreges",
    "passiveSupine": "föregetts",
    "passiveInfinitive": "föreges",
    "activePreterite": "föregav",
    "activePresent": "föregiver",
    "activeSupine": "föregett",
    "imperative": "föregiv",
    "activeInfinitive": "föregiva"
  },
  {
    "passivePreterite": "föregavs",
    "passivePresent": "föregives",
    "passiveSupine": "föregivits",
    "passiveInfinitive": "föreges",
    "activePreterite": "föregav",
    "activePresent": "föregiver",
    "activeSupine": "föregett",
    "imperative": "föregiv",
    "activeInfinitive": "föregiva"
  },
  {
    "passivePreterite": "föregavs",
    "passivePresent": "föreges",
    "passiveSupine": "föregivits",
    "passiveInfinitive": "föreges",
    "activePreterite": "föregav",
    "activePresent": "föregiver",
    "activeSupine": "föregett",
    "imperative": "föregiv",
    "activeInfinitive": "föregiva"
  },
  {
    "passivePreterite": "föregavs",
    "passivePresent": "föregives",
    "passiveSupine": "föregetts",
    "passiveInfinitive": "föregivas",
    "activePreterite": "föregåvo",
    "activePresent": "föregiver",
    "activeSupine": "föregett",
    "imperative": "föregiv",
    "activeInfinitive": "föregiva"
  },
  {
    "passivePreterite": "föregavs",
    "passivePresent": "föreges",
    "passiveSupine": "föregetts",
    "passiveInfinitive": "föregivas",
    "activePreterite": "föregåvo",
    "activePresent": "föregiver",
    "activeSupine": "föregett",
    "imperative": "föregiv",
    "activeInfinitive": "föregiva"
  },
  {
    "passivePreterite": "föregavs",
    "passivePresent": "föregives",
    "passiveSupine": "föregivits",
    "passiveInfinitive": "föregivas",
    "activePreterite": "föregåvo",
    "activePresent": "föregiver",
    "activeSupine": "föregett",
    "imperative": "föregiv",
    "activeInfinitive": "föregiva"
  },
  {
    "passivePreterite": "föregavs",
    "passivePresent": "föreges",
    "passiveSupine": "föregivits",
    "passiveInfinitive": "föregivas",
    "activePreterite": "föregåvo",
    "activePresent": "föregiver",
    "activeSupine": "föregett",
    "imperative": "föregiv",
    "activeInfinitive": "föregiva"
  },
  {
    "passivePreterite": "föregavs",
    "passivePresent": "föregives",
    "passiveSupine": "föregetts",
    "passiveInfinitive": "föreges",
    "activePreterite": "föregåvo",
    "activePresent": "föregiver",
    "activeSupine": "föregett",
    "imperative": "föregiv",
    "activeInfinitive": "föregiva"
  },
  {
    "passivePreterite": "föregavs",
    "passivePresent": "föreges",
    "passiveSupine": "föregetts",
    "passiveInfinitive": "föreges",
    "activePreterite": "föregåvo",
    "activePresent": "föregiver",
    "activeSupine": "föregett",
    "imperative": "föregiv",
    "activeInfinitive": "föregiva"
  },
  {
    "passivePreterite": "föregavs",
    "passivePresent": "föregives",
    "passiveSupine": "föregivits",
    "passiveInfinitive": "föreges",
    "activePreterite": "föregåvo",
    "activePresent": "föregiver",
    "activeSupine": "föregett",
    "imperative": "föregiv",
    "activeInfinitive": "föregiva"
  },
  {
    "passivePreterite": "föregavs",
    "passivePresent": "föreges",
    "passiveSupine": "föregivits",
    "passiveInfinitive": "föreges",
    "activePreterite": "föregåvo",
    "activePresent": "föregiver",
    "activeSupine": "föregett",
    "imperative": "föregiv",
    "activeInfinitive": "föregiva"
  },
  {
    "passivePreterite": "föregavs",
    "passivePresent": "föregives",
    "passiveSupine": "föregetts",
    "passiveInfinitive": "föregivas",
    "activePreterite": "föregav",
    "activePresent": "föreger",
    "activeSupine": "föregett",
    "imperative": "föregiv",
    "activeInfinitive": "föregiva"
  },
  {
    "passivePreterite": "föregavs",
    "passivePresent": "föreges",
    "passiveSupine": "föregetts",
    "passiveInfinitive": "föregivas",
    "activePreterite": "föregav",
    "activePresent": "föreger",
    "activeSupine": "föregett",
    "imperative": "föregiv",
    "activeInfinitive": "föregiva"
  },
  {
    "passivePreterite": "föregavs",
    "passivePresent": "föregives",
    "passiveSupine": "föregivits",
    "passiveInfinitive": "föregivas",
    "activePreterite": "föregav",
    "activePresent": "föreger",
    "activeSupine": "föregett",
    "imperative": "föregiv",
    "activeInfinitive": "föregiva"
  },
  {
    "passivePreterite": "föregavs",
    "passivePresent": "föreges",
    "passiveSupine": "föregivits",
    "passiveInfinitive": "föregivas",
    "activePreterite": "föregav",
    "activePresent": "föreger",
    "activeSupine": "föregett",
    "imperative": "föregiv",
    "activeInfinitive": "föregiva"
  },
  {
    "passivePreterite": "föregavs",
    "passivePresent": "föregives",
    "passiveSupine": "föregetts",
    "passiveInfinitive": "föreges",
    "activePreterite": "föregav",
    "activePresent": "föreger",
    "activeSupine": "föregett",
    "imperative": "föregiv",
    "activeInfinitive": "föregiva"
  },
  {
    "passivePreterite": "föregavs",
    "passivePresent": "föreges",
    "passiveSupine": "föregetts",
    "passiveInfinitive": "föreges",
    "activePreterite": "föregav",
    "activePresent": "föreger",
    "activeSupine": "föregett",
    "imperative": "föregiv",
    "activeInfinitive": "föregiva"
  },
  {
    "passivePreterite": "föregavs",
    "passivePresent": "föregives",
    "passiveSupine": "föregivits",
    "passiveInfinitive": "föreges",
    "activePreterite": "föregav",
    "activePresent": "föreger",
    "activeSupine": "föregett",
    "imperative": "föregiv",
    "activeInfinitive": "föregiva"
  },
  {
    "passivePreterite": "föregavs",
    "passivePresent": "föreges",
    "passiveSupine": "föregivits",
    "passiveInfinitive": "föreges",
    "activePreterite": "föregav",
    "activePresent": "föreger",
    "activeSupine": "föregett",
    "imperative": "föregiv",
    "activeInfinitive": "föregiva"
  },
  {
    "passivePreterite": "föregavs",
    "passivePresent": "föregives",
    "passiveSupine": "föregetts",
    "passiveInfinitive": "föregivas",
    "activePreterite": "föregåvo",
    "activePresent": "föreger",
    "activeSupine": "föregett",
    "imperative": "föregiv",
    "activeInfinitive": "föregiva"
  },
  {
    "passivePreterite": "föregavs",
    "passivePresent": "föreges",
    "passiveSupine": "föregetts",
    "passiveInfinitive": "föregivas",
    "activePreterite": "föregåvo",
    "activePresent": "föreger",
    "activeSupine": "föregett",
    "imperative": "föregiv",
    "activeInfinitive": "föregiva"
  },
  {
    "passivePreterite": "föregavs",
    "passivePresent": "föregives",
    "passiveSupine": "föregivits",
    "passiveInfinitive": "föregivas",
    "activePreterite": "föregåvo",
    "activePresent": "föreger",
    "activeSupine": "föregett",
    "imperative": "föregiv",
    "activeInfinitive": "föregiva"
  },
  {
    "passivePreterite": "föregavs",
    "passivePresent": "föreges",
    "passiveSupine": "föregivits",
    "passiveInfinitive": "föregivas",
    "activePreterite": "föregåvo",
    "activePresent": "föreger",
    "activeSupine": "föregett",
    "imperative": "föregiv",
    "activeInfinitive": "föregiva"
  },
  {
    "passivePreterite": "föregavs",
    "passivePresent": "föregives",
    "passiveSupine": "föregetts",
    "passiveInfinitive": "föreges",
    "activePreterite": "föregåvo",
    "activePresent": "föreger",
    "activeSupine": "föregett",
    "imperative": "föregiv",
    "activeInfinitive": "föregiva"
  },
  {
    "passivePreterite": "föregavs",
    "passivePresent": "föreges",
    "passiveSupine": "föregetts",
    "passiveInfinitive": "föreges",
    "activePreterite": "föregåvo",
    "activePresent": "föreger",
    "activeSupine": "föregett",
    "imperative": "föregiv",
    "activeInfinitive": "föregiva"
  },
  {
    "passivePreterite": "föregavs",
    "passivePresent": "föregives",
    "passiveSupine": "föregivits",
    "passiveInfinitive": "föreges",
    "activePreterite": "föregåvo",
    "activePresent": "föreger",
    "activeSupine": "föregett",
    "imperative": "föregiv",
    "activeInfinitive": "föregiva"
  },
  {
    "passivePreterite": "föregavs",
    "passivePresent": "föreges",
    "passiveSupine": "föregivits",
    "passiveInfinitive": "föreges",
    "activePreterite": "föregåvo",
    "activePresent": "föreger",
    "activeSupine": "föregett",
    "imperative": "föregiv",
    "activeInfinitive": "föregiva"
  },
  {
    "passivePreterite": "föregavs",
    "passivePresent": "föregives",
    "passiveSupine": "föregetts",
    "passiveInfinitive": "föregivas",
    "activePreterite": "föregav",
    "activePresent": "föregiver",
    "activeSupine": "föregivit",
    "imperative": "föregiv",
    "activeInfinitive": "föregiva"
  },
  {
    "passivePreterite": "föregavs",
    "passivePresent": "föreges",
    "passiveSupine": "föregetts",
    "passiveInfinitive": "föregivas",
    "activePreterite": "föregav",
    "activePresent": "föregiver",
    "activeSupine": "föregivit",
    "imperative": "föregiv",
    "activeInfinitive": "föregiva"
  },
  {
    "passivePreterite": "föregavs",
    "passivePresent": "föregives",
    "passiveSupine": "föregivits",
    "passiveInfinitive": "föregivas",
    "activePreterite": "föregav",
    "activePresent": "föregiver",
    "activeSupine": "föregivit",
    "imperative": "föregiv",
    "activeInfinitive": "föregiva"
  },
  {
    "passivePreterite": "föregavs",
    "passivePresent": "föreges",
    "passiveSupine": "föregivits",
    "passiveInfinitive": "föregivas",
    "activePreterite": "föregav",
    "activePresent": "föregiver",
    "activeSupine": "föregivit",
    "imperative": "föregiv",
    "activeInfinitive": "föregiva"
  },
  {
    "passivePreterite": "föregavs",
    "passivePresent": "föregives",
    "passiveSupine": "föregetts",
    "passiveInfinitive": "föreges",
    "activePreterite": "föregav",
    "activePresent": "föregiver",
    "activeSupine": "föregivit",
    "imperative": "föregiv",
    "activeInfinitive": "föregiva"
  },
  {
    "passivePreterite": "föregavs",
    "passivePresent": "föreges",
    "passiveSupine": "föregetts",
    "passiveInfinitive": "föreges",
    "activePreterite": "föregav",
    "activePresent": "föregiver",
    "activeSupine": "föregivit",
    "imperative": "föregiv",
    "activeInfinitive": "föregiva"
  },
  {
    "passivePreterite": "föregavs",
    "passivePresent": "föregives",
    "passiveSupine": "föregivits",
    "passiveInfinitive": "föreges",
    "activePreterite": "föregav",
    "activePresent": "föregiver",
    "activeSupine": "föregivit",
    "imperative": "föregiv",
    "activeInfinitive": "föregiva"
  },
  {
    "passivePreterite": "föregavs",
    "passivePresent": "föreges",
    "passiveSupine": "föregivits",
    "passiveInfinitive": "föreges",
    "activePreterite": "föregav",
    "activePresent": "föregiver",
    "activeSupine": "föregivit",
    "imperative": "föregiv",
    "activeInfinitive": "föregiva"
  },
  {
    "passivePreterite": "föregavs",
    "passivePresent": "föregives",
    "passiveSupine": "föregetts",
    "passiveInfinitive": "föregivas",
    "activePreterite": "föregåvo",
    "activePresent": "föregiver",
    "activeSupine": "föregivit",
    "imperative": "föregiv",
    "activeInfinitive": "föregiva"
  },
  {
    "passivePreterite": "föregavs",
    "passivePresent": "föreges",
    "passiveSupine": "föregetts",
    "passiveInfinitive": "föregivas",
    "activePreterite": "föregåvo",
    "activePresent": "föregiver",
    "activeSupine": "föregivit",
    "imperative": "föregiv",
    "activeInfinitive": "föregiva"
  },
  {
    "passivePreterite": "föregavs",
    "passivePresent": "föregives",
    "passiveSupine": "föregivits",
    "passiveInfinitive": "föregivas",
    "activePreterite": "föregåvo",
    "activePresent": "föregiver",
    "activeSupine": "föregivit",
    "imperative": "föregiv",
    "activeInfinitive": "föregiva"
  },
  {
    "passivePreterite": "föregavs",
    "passivePresent": "föreges",
    "passiveSupine": "föregivits",
    "passiveInfinitive": "föregivas",
    "activePreterite": "föregåvo",
    "activePresent": "föregiver",
    "activeSupine": "föregivit",
    "imperative": "föregiv",
    "activeInfinitive": "föregiva"
  },
  {
    "passivePreterite": "föregavs",
    "passivePresent": "föregives",
    "passiveSupine": "föregetts",
    "passiveInfinitive": "föreges",
    "activePreterite": "föregåvo",
    "activePresent": "föregiver",
    "activeSupine": "föregivit",
    "imperative": "föregiv",
    "activeInfinitive": "föregiva"
  },
  {
    "passivePreterite": "föregavs",
    "passivePresent": "föreges",
    "passiveSupine": "föregetts",
    "passiveInfinitive": "föreges",
    "activePreterite": "föregåvo",
    "activePresent": "föregiver",
    "activeSupine": "föregivit",
    "imperative": "föregiv",
    "activeInfinitive": "föregiva"
  },
  {
    "passivePreterite": "föregavs",
    "passivePresent": "föregives",
    "passiveSupine": "föregivits",
    "passiveInfinitive": "föreges",
    "activePreterite": "föregåvo",
    "activePresent": "föregiver",
    "activeSupine": "föregivit",
    "imperative": "föregiv",
    "activeInfinitive": "föregiva"
  },
  {
    "passivePreterite": "föregavs",
    "passivePresent": "föreges",
    "passiveSupine": "föregivits",
    "passiveInfinitive": "föreges",
    "activePreterite": "föregåvo",
    "activePresent": "föregiver",
    "activeSupine": "föregivit",
    "imperative": "föregiv",
    "activeInfinitive": "föregiva"
  },
  {
    "passivePreterite": "föregavs",
    "passivePresent": "föregives",
    "passiveSupine": "föregetts",
    "passiveInfinitive": "föregivas",
    "activePreterite": "föregav",
    "activePresent": "föreger",
    "activeSupine": "föregivit",
    "imperative": "föregiv",
    "activeInfinitive": "föregiva"
  },
  {
    "passivePreterite": "föregavs",
    "passivePresent": "föreges",
    "passiveSupine": "föregetts",
    "passiveInfinitive": "föregivas",
    "activePreterite": "föregav",
    "activePresent": "föreger",
    "activeSupine": "föregivit",
    "imperative": "föregiv",
    "activeInfinitive": "föregiva"
  },
  {
    "passivePreterite": "föregavs",
    "passivePresent": "föregives",
    "passiveSupine": "föregivits",
    "passiveInfinitive": "föregivas",
    "activePreterite": "föregav",
    "activePresent": "föreger",
    "activeSupine": "föregivit",
    "imperative": "föregiv",
    "activeInfinitive": "föregiva"
  },
  {
    "passivePreterite": "föregavs",
    "passivePresent": "föreges",
    "passiveSupine": "föregivits",
    "passiveInfinitive": "föregivas",
    "activePreterite": "föregav",
    "activePresent": "föreger",
    "activeSupine": "föregivit",
    "imperative": "föregiv",
    "activeInfinitive": "föregiva"
  },
  {
    "passivePreterite": "föregavs",
    "passivePresent": "föregives",
    "passiveSupine": "föregetts",
    "passiveInfinitive": "föreges",
    "activePreterite": "föregav",
    "activePresent": "föreger",
    "activeSupine": "föregivit",
    "imperative": "föregiv",
    "activeInfinitive": "föregiva"
  },
  {
    "passivePreterite": "föregavs",
    "passivePresent": "föreges",
    "passiveSupine": "föregetts",
    "passiveInfinitive": "föreges",
    "activePreterite": "föregav",
    "activePresent": "föreger",
    "activeSupine": "föregivit",
    "imperative": "föregiv",
    "activeInfinitive": "föregiva"
  },
  {
    "passivePreterite": "föregavs",
    "passivePresent": "föregives",
    "passiveSupine": "föregivits",
    "passiveInfinitive": "föreges",
    "activePreterite": "föregav",
    "activePresent": "föreger",
    "activeSupine": "föregivit",
    "imperative": "föregiv",
    "activeInfinitive": "föregiva"
  },
  {
    "passivePreterite": "föregavs",
    "passivePresent": "föreges",
    "passiveSupine": "föregivits",
    "passiveInfinitive": "föreges",
    "activePreterite": "föregav",
    "activePresent": "föreger",
    "activeSupine": "föregivit",
    "imperative": "föregiv",
    "activeInfinitive": "föregiva"
  },
  {
    "passivePreterite": "föregavs",
    "passivePresent": "föregives",
    "passiveSupine": "föregetts",
    "passiveInfinitive": "föregivas",
    "activePreterite": "föregåvo",
    "activePresent": "föreger",
    "activeSupine": "föregivit",
    "imperative": "föregiv",
    "activeInfinitive": "föregiva"
  },
  {
    "passivePreterite": "föregavs",
    "passivePresent": "föreges",
    "passiveSupine": "föregetts",
    "passiveInfinitive": "föregivas",
    "activePreterite": "föregåvo",
    "activePresent": "föreger",
    "activeSupine": "föregivit",
    "imperative": "föregiv",
    "activeInfinitive": "föregiva"
  },
  {
    "passivePreterite": "föregavs",
    "passivePresent": "föregives",
    "passiveSupine": "föregivits",
    "passiveInfinitive": "föregivas",
    "activePreterite": "föregåvo",
    "activePresent": "föreger",
    "activeSupine": "föregivit",
    "imperative": "föregiv",
    "activeInfinitive": "föregiva"
  },
  {
    "passivePreterite": "föregavs",
    "passivePresent": "föreges",
    "passiveSupine": "föregivits",
    "passiveInfinitive": "föregivas",
    "activePreterite": "föregåvo",
    "activePresent": "föreger",
    "activeSupine": "föregivit",
    "imperative": "föregiv",
    "activeInfinitive": "föregiva"
  },
  {
    "passivePreterite": "föregavs",
    "passivePresent": "föregives",
    "passiveSupine": "föregetts",
    "passiveInfinitive": "föreges",
    "activePreterite": "föregåvo",
    "activePresent": "föreger",
    "activeSupine": "föregivit",
    "imperative": "föregiv",
    "activeInfinitive": "föregiva"
  },
  {
    "passivePreterite": "föregavs",
    "passivePresent": "föreges",
    "passiveSupine": "föregetts",
    "passiveInfinitive": "föreges",
    "activePreterite": "föregåvo",
    "activePresent": "föreger",
    "activeSupine": "föregivit",
    "imperative": "föregiv",
    "activeInfinitive": "föregiva"
  },
  {
    "passivePreterite": "föregavs",
    "passivePresent": "föregives",
    "passiveSupine": "föregivits",
    "passiveInfinitive": "föreges",
    "activePreterite": "föregåvo",
    "activePresent": "föreger",
    "activeSupine": "föregivit",
    "imperative": "föregiv",
    "activeInfinitive": "föregiva"
  },
  {
    "passivePreterite": "föregavs",
    "passivePresent": "föreges",
    "passiveSupine": "föregivits",
    "passiveInfinitive": "föreges",
    "activePreterite": "föregåvo",
    "activePresent": "föreger",
    "activeSupine": "föregivit",
    "imperative": "föregiv",
    "activeInfinitive": "föregiva"
  },
  {
    "passivePreterite": "föranstaltades",
    "passivePresent": "föranstaltas",
    "passiveSupine": "föranstaltats",
    "passiveInfinitive": "föranstaltas",
    "activePreterite": "föranstaltade",
    "activePresent": "föranstaltar",
    "activeSupine": "föranstaltat",
    "imperative": "föranstalta",
    "activeInfinitive": "föranstalta"
  },
  {
    "passivePreterite": "förhandsröstades",
    "passivePresent": "förhandsröstas",
    "passiveSupine": "förhandsröstats",
    "passiveInfinitive": "förhandsröstas",
    "activePreterite": "förhandsröstade",
    "activePresent": "förhandsröstar",
    "activeSupine": "förhandsröstat",
    "imperative": "förhandsrösta",
    "activeInfinitive": "förhandsrösta"
  },
  {
    "passivePreterite": "värmdes",
    "passivePresent": "värms",
    "passiveSupine": "värmts",
    "passiveInfinitive": "värmas",
    "activePreterite": "värmde",
    "activePresent": "värmer",
    "activeSupine": "värmt",
    "imperative": "värm",
    "activeInfinitive": "värma"
  },
  {
    "passivePreterite": "planterades",
    "passivePresent": "planteras",
    "passiveSupine": "planterats",
    "passiveInfinitive": "planteras",
    "activePreterite": "planterade",
    "activePresent": "planterar",
    "activeSupine": "planterat",
    "imperative": "plantera",
    "activeInfinitive": "plantera"
  },
  {
    "passivePreterite": "ändrades",
    "passivePresent": "ändras",
    "passiveSupine": "ändrats",
    "passiveInfinitive": "ändras",
    "activePreterite": "ändrade",
    "activePresent": "ändrar",
    "activeSupine": "ändrat",
    "imperative": "ändra",
    "activeInfinitive": "ändra"
  },
  {
    "passivePreterite": "lyckades",
    "passivePresent": "lyckas",
    "passiveSupine": "lyckats",
    "passiveInfinitive": "lyckas",
    "activePreterite": "lyckade",
    "activePresent": "lyckar",
    "activeSupine": "lyckat",
    "imperative": "lycka",
    "activeInfinitive": "lycka"
  },
  {
    "passivePreterite": "föregåvos",
    "passivePresent": "föregives",
    "passiveSupine": "föregivits",
    "passiveInfinitive": "föregivas",
    "activePreterite": "föregåvo",
    "activePresent": "föreger",
    "activeSupine": "föregett",
    "imperative": "förege",
    "activeInfinitive": "förege"
  },
  {
    "passivePreterite": "föregåvos",
    "passivePresent": "föreges",
    "passiveSupine": "föregivits",
    "passiveInfinitive": "föregivas",
    "activePreterite": "föregåvo",
    "activePresent": "föreger",
    "activeSupine": "föregett",
    "imperative": "förege",
    "activeInfinitive": "förege"
  },
  {
    "passivePreterite": "föregåvos",
    "passivePresent": "föregives",
    "passiveSupine": "föregetts",
    "passiveInfinitive": "föreges",
    "activePreterite": "föregåvo",
    "activePresent": "föreger",
    "activeSupine": "föregett",
    "imperative": "förege",
    "activeInfinitive": "förege"
  },
  {
    "passivePreterite": "föregåvos",
    "passivePresent": "föreges",
    "passiveSupine": "föregetts",
    "passiveInfinitive": "föreges",
    "activePreterite": "föregåvo",
    "activePresent": "föreger",
    "activeSupine": "föregett",
    "imperative": "förege",
    "activeInfinitive": "förege"
  },
  {
    "passivePreterite": "föregåvos",
    "passivePresent": "föregives",
    "passiveSupine": "föregivits",
    "passiveInfinitive": "föreges",
    "activePreterite": "föregåvo",
    "activePresent": "föreger",
    "activeSupine": "föregett",
    "imperative": "förege",
    "activeInfinitive": "förege"
  },
  {
    "passivePreterite": "föregåvos",
    "passivePresent": "föreges",
    "passiveSupine": "föregivits",
    "passiveInfinitive": "föreges",
    "activePreterite": "föregåvo",
    "activePresent": "föreger",
    "activeSupine": "föregett",
    "imperative": "förege",
    "activeInfinitive": "förege"
  },
  {
    "passivePreterite": "föregåvos",
    "passivePresent": "föregives",
    "passiveSupine": "föregetts",
    "passiveInfinitive": "föregivas",
    "activePreterite": "föregav",
    "activePresent": "föregiver",
    "activeSupine": "föregivit",
    "imperative": "förege",
    "activeInfinitive": "förege"
  },
  {
    "passivePreterite": "föregåvos",
    "passivePresent": "föreges",
    "passiveSupine": "föregetts",
    "passiveInfinitive": "föregivas",
    "activePreterite": "föregav",
    "activePresent": "föregiver",
    "activeSupine": "föregivit",
    "imperative": "förege",
    "activeInfinitive": "förege"
  },
  {
    "passivePreterite": "föregåvos",
    "passivePresent": "föregives",
    "passiveSupine": "föregivits",
    "passiveInfinitive": "föregivas",
    "activePreterite": "föregav",
    "activePresent": "föregiver",
    "activeSupine": "föregivit",
    "imperative": "förege",
    "activeInfinitive": "förege"
  },
  {
    "passivePreterite": "föregåvos",
    "passivePresent": "föreges",
    "passiveSupine": "föregivits",
    "passiveInfinitive": "föregivas",
    "activePreterite": "föregav",
    "activePresent": "föregiver",
    "activeSupine": "föregivit",
    "imperative": "förege",
    "activeInfinitive": "förege"
  },
  {
    "passivePreterite": "föregåvos",
    "passivePresent": "föregives",
    "passiveSupine": "föregetts",
    "passiveInfinitive": "föreges",
    "activePreterite": "föregav",
    "activePresent": "föregiver",
    "activeSupine": "föregivit",
    "imperative": "förege",
    "activeInfinitive": "förege"
  },
  {
    "passivePreterite": "föregåvos",
    "passivePresent": "föreges",
    "passiveSupine": "föregetts",
    "passiveInfinitive": "föreges",
    "activePreterite": "föregav",
    "activePresent": "föregiver",
    "activeSupine": "föregivit",
    "imperative": "förege",
    "activeInfinitive": "förege"
  },
  {
    "passivePreterite": "föregåvos",
    "passivePresent": "föregives",
    "passiveSupine": "föregivits",
    "passiveInfinitive": "föreges",
    "activePreterite": "föregav",
    "activePresent": "föregiver",
    "activeSupine": "föregivit",
    "imperative": "förege",
    "activeInfinitive": "förege"
  },
  {
    "passivePreterite": "föregåvos",
    "passivePresent": "föreges",
    "passiveSupine": "föregivits",
    "passiveInfinitive": "föreges",
    "activePreterite": "föregav",
    "activePresent": "föregiver",
    "activeSupine": "föregivit",
    "imperative": "förege",
    "activeInfinitive": "förege"
  },
  {
    "passivePreterite": "föregåvos",
    "passivePresent": "föregives",
    "passiveSupine": "föregetts",
    "passiveInfinitive": "föregivas",
    "activePreterite": "föregåvo",
    "activePresent": "föregiver",
    "activeSupine": "föregivit",
    "imperative": "förege",
    "activeInfinitive": "förege"
  },
  {
    "passivePreterite": "föregåvos",
    "passivePresent": "föreges",
    "passiveSupine": "föregetts",
    "passiveInfinitive": "föregivas",
    "activePreterite": "föregåvo",
    "activePresent": "föregiver",
    "activeSupine": "föregivit",
    "imperative": "förege",
    "activeInfinitive": "förege"
  },
  {
    "passivePreterite": "föregåvos",
    "passivePresent": "föregives",
    "passiveSupine": "föregivits",
    "passiveInfinitive": "föregivas",
    "activePreterite": "föregåvo",
    "activePresent": "föregiver",
    "activeSupine": "föregivit",
    "imperative": "förege",
    "activeInfinitive": "förege"
  },
  {
    "passivePreterite": "föregåvos",
    "passivePresent": "föreges",
    "passiveSupine": "föregivits",
    "passiveInfinitive": "föregivas",
    "activePreterite": "föregåvo",
    "activePresent": "föregiver",
    "activeSupine": "föregivit",
    "imperative": "förege",
    "activeInfinitive": "förege"
  },
  {
    "passivePreterite": "föregåvos",
    "passivePresent": "föregives",
    "passiveSupine": "föregetts",
    "passiveInfinitive": "föreges",
    "activePreterite": "föregåvo",
    "activePresent": "föregiver",
    "activeSupine": "föregivit",
    "imperative": "förege",
    "activeInfinitive": "förege"
  },
  {
    "passivePreterite": "föregåvos",
    "passivePresent": "föreges",
    "passiveSupine": "föregetts",
    "passiveInfinitive": "föreges",
    "activePreterite": "föregåvo",
    "activePresent": "föregiver",
    "activeSupine": "föregivit",
    "imperative": "förege",
    "activeInfinitive": "förege"
  },
  {
    "passivePreterite": "föregåvos",
    "passivePresent": "föregives",
    "passiveSupine": "föregivits",
    "passiveInfinitive": "föreges",
    "activePreterite": "föregåvo",
    "activePresent": "föregiver",
    "activeSupine": "föregivit",
    "imperative": "förege",
    "activeInfinitive": "förege"
  },
  {
    "passivePreterite": "föregåvos",
    "passivePresent": "föreges",
    "passiveSupine": "föregivits",
    "passiveInfinitive": "föreges",
    "activePreterite": "föregåvo",
    "activePresent": "föregiver",
    "activeSupine": "föregivit",
    "imperative": "förege",
    "activeInfinitive": "förege"
  },
  {
    "passivePreterite": "föregåvos",
    "passivePresent": "föregives",
    "passiveSupine": "föregetts",
    "passiveInfinitive": "föregivas",
    "activePreterite": "föregav",
    "activePresent": "föreger",
    "activeSupine": "föregivit",
    "imperative": "förege",
    "activeInfinitive": "förege"
  },
  {
    "passivePreterite": "föregåvos",
    "passivePresent": "föreges",
    "passiveSupine": "föregetts",
    "passiveInfinitive": "föregivas",
    "activePreterite": "föregav",
    "activePresent": "föreger",
    "activeSupine": "föregivit",
    "imperative": "förege",
    "activeInfinitive": "förege"
  },
  {
    "passivePreterite": "föregåvos",
    "passivePresent": "föregives",
    "passiveSupine": "föregivits",
    "passiveInfinitive": "föregivas",
    "activePreterite": "föregav",
    "activePresent": "föreger",
    "activeSupine": "föregivit",
    "imperative": "förege",
    "activeInfinitive": "förege"
  },
  {
    "passivePreterite": "föregåvos",
    "passivePresent": "föreges",
    "passiveSupine": "föregivits",
    "passiveInfinitive": "föregivas",
    "activePreterite": "föregav",
    "activePresent": "föreger",
    "activeSupine": "föregivit",
    "imperative": "förege",
    "activeInfinitive": "förege"
  },
  {
    "passivePreterite": "föregåvos",
    "passivePresent": "föregives",
    "passiveSupine": "föregetts",
    "passiveInfinitive": "föreges",
    "activePreterite": "föregav",
    "activePresent": "föreger",
    "activeSupine": "föregivit",
    "imperative": "förege",
    "activeInfinitive": "förege"
  },
  {
    "passivePreterite": "föregåvos",
    "passivePresent": "föreges",
    "passiveSupine": "föregetts",
    "passiveInfinitive": "föreges",
    "activePreterite": "föregav",
    "activePresent": "föreger",
    "activeSupine": "föregivit",
    "imperative": "förege",
    "activeInfinitive": "förege"
  },
  {
    "passivePreterite": "föregåvos",
    "passivePresent": "föregives",
    "passiveSupine": "föregivits",
    "passiveInfinitive": "föreges",
    "activePreterite": "föregav",
    "activePresent": "föreger",
    "activeSupine": "föregivit",
    "imperative": "förege",
    "activeInfinitive": "förege"
  },
  {
    "passivePreterite": "föregåvos",
    "passivePresent": "föreges",
    "passiveSupine": "föregivits",
    "passiveInfinitive": "föreges",
    "activePreterite": "föregav",
    "activePresent": "föreger",
    "activeSupine": "föregivit",
    "imperative": "förege",
    "activeInfinitive": "förege"
  },
  {
    "passivePreterite": "föregåvos",
    "passivePresent": "föregives",
    "passiveSupine": "föregetts",
    "passiveInfinitive": "föregivas",
    "activePreterite": "föregåvo",
    "activePresent": "föreger",
    "activeSupine": "föregivit",
    "imperative": "förege",
    "activeInfinitive": "förege"
  },
  {
    "passivePreterite": "föregåvos",
    "passivePresent": "föreges",
    "passiveSupine": "föregetts",
    "passiveInfinitive": "föregivas",
    "activePreterite": "föregåvo",
    "activePresent": "föreger",
    "activeSupine": "föregivit",
    "imperative": "förege",
    "activeInfinitive": "förege"
  },
  {
    "passivePreterite": "föregåvos",
    "passivePresent": "föregives",
    "passiveSupine": "föregivits",
    "passiveInfinitive": "föregivas",
    "activePreterite": "föregåvo",
    "activePresent": "föreger",
    "activeSupine": "föregivit",
    "imperative": "förege",
    "activeInfinitive": "förege"
  },
  {
    "passivePreterite": "föregåvos",
    "passivePresent": "föreges",
    "passiveSupine": "föregivits",
    "passiveInfinitive": "föregivas",
    "activePreterite": "föregåvo",
    "activePresent": "föreger",
    "activeSupine": "föregivit",
    "imperative": "förege",
    "activeInfinitive": "förege"
  },
  {
    "passivePreterite": "föregåvos",
    "passivePresent": "föregives",
    "passiveSupine": "föregetts",
    "passiveInfinitive": "föreges",
    "activePreterite": "föregåvo",
    "activePresent": "föreger",
    "activeSupine": "föregivit",
    "imperative": "förege",
    "activeInfinitive": "förege"
  },
  {
    "passivePreterite": "föregåvos",
    "passivePresent": "föreges",
    "passiveSupine": "föregetts",
    "passiveInfinitive": "föreges",
    "activePreterite": "föregåvo",
    "activePresent": "föreger",
    "activeSupine": "föregivit",
    "imperative": "förege",
    "activeInfinitive": "förege"
  },
  {
    "passivePreterite": "föregåvos",
    "passivePresent": "föregives",
    "passiveSupine": "föregivits",
    "passiveInfinitive": "föreges",
    "activePreterite": "föregåvo",
    "activePresent": "föreger",
    "activeSupine": "föregivit",
    "imperative": "förege",
    "activeInfinitive": "förege"
  },
  {
    "passivePreterite": "föregåvos",
    "passivePresent": "föreges",
    "passiveSupine": "föregivits",
    "passiveInfinitive": "föreges",
    "activePreterite": "föregåvo",
    "activePresent": "föreger",
    "activeSupine": "föregivit",
    "imperative": "förege",
    "activeInfinitive": "förege"
  },
  {
    "passivePreterite": "föregåvos",
    "passivePresent": "föregives",
    "passiveSupine": "föregetts",
    "passiveInfinitive": "föregivas",
    "activePreterite": "föregav",
    "activePresent": "föregiver",
    "activeSupine": "föregett",
    "imperative": "föregiv",
    "activeInfinitive": "förege"
  },
  {
    "passivePreterite": "föregåvos",
    "passivePresent": "föreges",
    "passiveSupine": "föregetts",
    "passiveInfinitive": "föregivas",
    "activePreterite": "föregav",
    "activePresent": "föregiver",
    "activeSupine": "föregett",
    "imperative": "föregiv",
    "activeInfinitive": "förege"
  },
  {
    "passivePreterite": "föregåvos",
    "passivePresent": "föregives",
    "passiveSupine": "föregivits",
    "passiveInfinitive": "föregivas",
    "activePreterite": "föregav",
    "activePresent": "föregiver",
    "activeSupine": "föregett",
    "imperative": "föregiv",
    "activeInfinitive": "förege"
  },
  {
    "passivePreterite": "föregåvos",
    "passivePresent": "föreges",
    "passiveSupine": "föregivits",
    "passiveInfinitive": "föregivas",
    "activePreterite": "föregav",
    "activePresent": "föregiver",
    "activeSupine": "föregett",
    "imperative": "föregiv",
    "activeInfinitive": "förege"
  },
  {
    "passivePreterite": "föregåvos",
    "passivePresent": "föregives",
    "passiveSupine": "föregetts",
    "passiveInfinitive": "föreges",
    "activePreterite": "föregav",
    "activePresent": "föregiver",
    "activeSupine": "föregett",
    "imperative": "föregiv",
    "activeInfinitive": "förege"
  },
  {
    "passivePreterite": "föregåvos",
    "passivePresent": "föreges",
    "passiveSupine": "föregetts",
    "passiveInfinitive": "föreges",
    "activePreterite": "föregav",
    "activePresent": "föregiver",
    "activeSupine": "föregett",
    "imperative": "föregiv",
    "activeInfinitive": "förege"
  },
  {
    "passivePreterite": "föregåvos",
    "passivePresent": "föregives",
    "passiveSupine": "föregivits",
    "passiveInfinitive": "föreges",
    "activePreterite": "föregav",
    "activePresent": "föregiver",
    "activeSupine": "föregett",
    "imperative": "föregiv",
    "activeInfinitive": "förege"
  },
  {
    "passivePreterite": "föregåvos",
    "passivePresent": "föreges",
    "passiveSupine": "föregivits",
    "passiveInfinitive": "föreges",
    "activePreterite": "föregav",
    "activePresent": "föregiver",
    "activeSupine": "föregett",
    "imperative": "föregiv",
    "activeInfinitive": "förege"
  },
  {
    "passivePreterite": "föregåvos",
    "passivePresent": "föregives",
    "passiveSupine": "föregetts",
    "passiveInfinitive": "föregivas",
    "activePreterite": "föregåvo",
    "activePresent": "föregiver",
    "activeSupine": "föregett",
    "imperative": "föregiv",
    "activeInfinitive": "förege"
  },
  {
    "passivePreterite": "föregåvos",
    "passivePresent": "föreges",
    "passiveSupine": "föregetts",
    "passiveInfinitive": "föregivas",
    "activePreterite": "föregåvo",
    "activePresent": "föregiver",
    "activeSupine": "föregett",
    "imperative": "föregiv",
    "activeInfinitive": "förege"
  },
  {
    "passivePreterite": "föregåvos",
    "passivePresent": "föregives",
    "passiveSupine": "föregivits",
    "passiveInfinitive": "föregivas",
    "activePreterite": "föregåvo",
    "activePresent": "föregiver",
    "activeSupine": "föregett",
    "imperative": "föregiv",
    "activeInfinitive": "förege"
  },
  {
    "passivePreterite": "föregåvos",
    "passivePresent": "föreges",
    "passiveSupine": "föregivits",
    "passiveInfinitive": "föregivas",
    "activePreterite": "föregåvo",
    "activePresent": "föregiver",
    "activeSupine": "föregett",
    "imperative": "föregiv",
    "activeInfinitive": "förege"
  },
  {
    "passivePreterite": "föregåvos",
    "passivePresent": "föregives",
    "passiveSupine": "föregetts",
    "passiveInfinitive": "föreges",
    "activePreterite": "föregåvo",
    "activePresent": "föregiver",
    "activeSupine": "föregett",
    "imperative": "föregiv",
    "activeInfinitive": "förege"
  },
  {
    "passivePreterite": "föregåvos",
    "passivePresent": "föreges",
    "passiveSupine": "föregetts",
    "passiveInfinitive": "föreges",
    "activePreterite": "föregåvo",
    "activePresent": "föregiver",
    "activeSupine": "föregett",
    "imperative": "föregiv",
    "activeInfinitive": "förege"
  },
  {
    "passivePreterite": "föregåvos",
    "passivePresent": "föregives",
    "passiveSupine": "föregivits",
    "passiveInfinitive": "föreges",
    "activePreterite": "föregåvo",
    "activePresent": "föregiver",
    "activeSupine": "föregett",
    "imperative": "föregiv",
    "activeInfinitive": "förege"
  },
  {
    "passivePreterite": "föregåvos",
    "passivePresent": "föreges",
    "passiveSupine": "föregivits",
    "passiveInfinitive": "föreges",
    "activePreterite": "föregåvo",
    "activePresent": "föregiver",
    "activeSupine": "föregett",
    "imperative": "föregiv",
    "activeInfinitive": "förege"
  },
  {
    "passivePreterite": "föregåvos",
    "passivePresent": "föregives",
    "passiveSupine": "föregetts",
    "passiveInfinitive": "föregivas",
    "activePreterite": "föregav",
    "activePresent": "föreger",
    "activeSupine": "föregett",
    "imperative": "föregiv",
    "activeInfinitive": "förege"
  },
  {
    "passivePreterite": "föregåvos",
    "passivePresent": "föreges",
    "passiveSupine": "föregetts",
    "passiveInfinitive": "föregivas",
    "activePreterite": "föregav",
    "activePresent": "föreger",
    "activeSupine": "föregett",
    "imperative": "föregiv",
    "activeInfinitive": "förege"
  },
  {
    "passivePreterite": "föregåvos",
    "passivePresent": "föregives",
    "passiveSupine": "föregivits",
    "passiveInfinitive": "föregivas",
    "activePreterite": "föregav",
    "activePresent": "föreger",
    "activeSupine": "föregett",
    "imperative": "föregiv",
    "activeInfinitive": "förege"
  },
  {
    "passivePreterite": "föregåvos",
    "passivePresent": "föreges",
    "passiveSupine": "föregivits",
    "passiveInfinitive": "föregivas",
    "activePreterite": "föregav",
    "activePresent": "föreger",
    "activeSupine": "föregett",
    "imperative": "föregiv",
    "activeInfinitive": "förege"
  },
  {
    "passivePreterite": "föregåvos",
    "passivePresent": "föregives",
    "passiveSupine": "föregetts",
    "passiveInfinitive": "föreges",
    "activePreterite": "föregav",
    "activePresent": "föreger",
    "activeSupine": "föregett",
    "imperative": "föregiv",
    "activeInfinitive": "förege"
  },
  {
    "passivePreterite": "föregåvos",
    "passivePresent": "föreges",
    "passiveSupine": "föregetts",
    "passiveInfinitive": "föreges",
    "activePreterite": "föregav",
    "activePresent": "föreger",
    "activeSupine": "föregett",
    "imperative": "föregiv",
    "activeInfinitive": "förege"
  },
  {
    "passivePreterite": "föregåvos",
    "passivePresent": "föregives",
    "passiveSupine": "föregivits",
    "passiveInfinitive": "föreges",
    "activePreterite": "föregav",
    "activePresent": "föreger",
    "activeSupine": "föregett",
    "imperative": "föregiv",
    "activeInfinitive": "förege"
  },
  {
    "passivePreterite": "föregåvos",
    "passivePresent": "föreges",
    "passiveSupine": "föregivits",
    "passiveInfinitive": "föreges",
    "activePreterite": "föregav",
    "activePresent": "föreger",
    "activeSupine": "föregett",
    "imperative": "föregiv",
    "activeInfinitive": "förege"
  },
  {
    "passivePreterite": "föregåvos",
    "passivePresent": "föregives",
    "passiveSupine": "föregetts",
    "passiveInfinitive": "föregivas",
    "activePreterite": "föregåvo",
    "activePresent": "föreger",
    "activeSupine": "föregett",
    "imperative": "föregiv",
    "activeInfinitive": "förege"
  },
  {
    "passivePreterite": "föregåvos",
    "passivePresent": "föreges",
    "passiveSupine": "föregetts",
    "passiveInfinitive": "föregivas",
    "activePreterite": "föregåvo",
    "activePresent": "föreger",
    "activeSupine": "föregett",
    "imperative": "föregiv",
    "activeInfinitive": "förege"
  },
  {
    "passivePreterite": "föregåvos",
    "passivePresent": "föregives",
    "passiveSupine": "föregivits",
    "passiveInfinitive": "föregivas",
    "activePreterite": "föregåvo",
    "activePresent": "föreger",
    "activeSupine": "föregett",
    "imperative": "föregiv",
    "activeInfinitive": "förege"
  },
  {
    "passivePreterite": "föregåvos",
    "passivePresent": "föreges",
    "passiveSupine": "föregivits",
    "passiveInfinitive": "föregivas",
    "activePreterite": "föregåvo",
    "activePresent": "föreger",
    "activeSupine": "föregett",
    "imperative": "föregiv",
    "activeInfinitive": "förege"
  },
  {
    "passivePreterite": "föregåvos",
    "passivePresent": "föregives",
    "passiveSupine": "föregetts",
    "passiveInfinitive": "föreges",
    "activePreterite": "föregåvo",
    "activePresent": "föreger",
    "activeSupine": "föregett",
    "imperative": "föregiv",
    "activeInfinitive": "förege"
  },
  {
    "passivePreterite": "föregåvos",
    "passivePresent": "föreges",
    "passiveSupine": "föregetts",
    "passiveInfinitive": "föreges",
    "activePreterite": "föregåvo",
    "activePresent": "föreger",
    "activeSupine": "föregett",
    "imperative": "föregiv",
    "activeInfinitive": "förege"
  },
  {
    "passivePreterite": "föregåvos",
    "passivePresent": "föregives",
    "passiveSupine": "föregivits",
    "passiveInfinitive": "föreges",
    "activePreterite": "föregåvo",
    "activePresent": "föreger",
    "activeSupine": "föregett",
    "imperative": "föregiv",
    "activeInfinitive": "förege"
  },
  {
    "passivePreterite": "föregåvos",
    "passivePresent": "föreges",
    "passiveSupine": "föregivits",
    "passiveInfinitive": "föreges",
    "activePreterite": "föregåvo",
    "activePresent": "föreger",
    "activeSupine": "föregett",
    "imperative": "föregiv",
    "activeInfinitive": "förege"
  },
  {
    "passivePreterite": "föregåvos",
    "passivePresent": "föregives",
    "passiveSupine": "föregetts",
    "passiveInfinitive": "föregivas",
    "activePreterite": "föregav",
    "activePresent": "föregiver",
    "activeSupine": "föregivit",
    "imperative": "föregiv",
    "activeInfinitive": "förege"
  },
  {
    "passivePreterite": "föregåvos",
    "passivePresent": "föreges",
    "passiveSupine": "föregetts",
    "passiveInfinitive": "föregivas",
    "activePreterite": "föregav",
    "activePresent": "föregiver",
    "activeSupine": "föregivit",
    "imperative": "föregiv",
    "activeInfinitive": "förege"
  },
  {
    "passivePreterite": "föregåvos",
    "passivePresent": "föregives",
    "passiveSupine": "föregivits",
    "passiveInfinitive": "föregivas",
    "activePreterite": "föregav",
    "activePresent": "föregiver",
    "activeSupine": "föregivit",
    "imperative": "föregiv",
    "activeInfinitive": "förege"
  },
  {
    "passivePreterite": "föregåvos",
    "passivePresent": "föreges",
    "passiveSupine": "föregivits",
    "passiveInfinitive": "föregivas",
    "activePreterite": "föregav",
    "activePresent": "föregiver",
    "activeSupine": "föregivit",
    "imperative": "föregiv",
    "activeInfinitive": "förege"
  },
  {
    "passivePreterite": "föregåvos",
    "passivePresent": "föregives",
    "passiveSupine": "föregetts",
    "passiveInfinitive": "föreges",
    "activePreterite": "föregav",
    "activePresent": "föregiver",
    "activeSupine": "föregivit",
    "imperative": "föregiv",
    "activeInfinitive": "förege"
  },
  {
    "passivePreterite": "föregåvos",
    "passivePresent": "föreges",
    "passiveSupine": "föregetts",
    "passiveInfinitive": "föreges",
    "activePreterite": "föregav",
    "activePresent": "föregiver",
    "activeSupine": "föregivit",
    "imperative": "föregiv",
    "activeInfinitive": "förege"
  },
  {
    "passivePreterite": "föregåvos",
    "passivePresent": "föregives",
    "passiveSupine": "föregivits",
    "passiveInfinitive": "föreges",
    "activePreterite": "föregav",
    "activePresent": "föregiver",
    "activeSupine": "föregivit",
    "imperative": "föregiv",
    "activeInfinitive": "förege"
  },
  {
    "passivePreterite": "föregåvos",
    "passivePresent": "föreges",
    "passiveSupine": "föregivits",
    "passiveInfinitive": "föreges",
    "activePreterite": "föregav",
    "activePresent": "föregiver",
    "activeSupine": "föregivit",
    "imperative": "föregiv",
    "activeInfinitive": "förege"
  },
  {
    "passivePreterite": "föregåvos",
    "passivePresent": "föregives",
    "passiveSupine": "föregetts",
    "passiveInfinitive": "föregivas",
    "activePreterite": "föregåvo",
    "activePresent": "föregiver",
    "activeSupine": "föregivit",
    "imperative": "föregiv",
    "activeInfinitive": "förege"
  },
  {
    "passivePreterite": "föregåvos",
    "passivePresent": "föreges",
    "passiveSupine": "föregetts",
    "passiveInfinitive": "föregivas",
    "activePreterite": "föregåvo",
    "activePresent": "föregiver",
    "activeSupine": "föregivit",
    "imperative": "föregiv",
    "activeInfinitive": "förege"
  },
  {
    "passivePreterite": "föregåvos",
    "passivePresent": "föregives",
    "passiveSupine": "föregivits",
    "passiveInfinitive": "föregivas",
    "activePreterite": "föregåvo",
    "activePresent": "föregiver",
    "activeSupine": "föregivit",
    "imperative": "föregiv",
    "activeInfinitive": "förege"
  },
  {
    "passivePreterite": "föregåvos",
    "passivePresent": "föreges",
    "passiveSupine": "föregivits",
    "passiveInfinitive": "föregivas",
    "activePreterite": "föregåvo",
    "activePresent": "föregiver",
    "activeSupine": "föregivit",
    "imperative": "föregiv",
    "activeInfinitive": "förege"
  },
  {
    "passivePreterite": "föregåvos",
    "passivePresent": "föregives",
    "passiveSupine": "föregetts",
    "passiveInfinitive": "föreges",
    "activePreterite": "föregåvo",
    "activePresent": "föregiver",
    "activeSupine": "föregivit",
    "imperative": "föregiv",
    "activeInfinitive": "förege"
  },
  {
    "passivePreterite": "föregåvos",
    "passivePresent": "föreges",
    "passiveSupine": "föregetts",
    "passiveInfinitive": "föreges",
    "activePreterite": "föregåvo",
    "activePresent": "föregiver",
    "activeSupine": "föregivit",
    "imperative": "föregiv",
    "activeInfinitive": "förege"
  },
  {
    "passivePreterite": "föregåvos",
    "passivePresent": "föregives",
    "passiveSupine": "föregivits",
    "passiveInfinitive": "föreges",
    "activePreterite": "föregåvo",
    "activePresent": "föregiver",
    "activeSupine": "föregivit",
    "imperative": "föregiv",
    "activeInfinitive": "förege"
  },
  {
    "passivePreterite": "föregåvos",
    "passivePresent": "föreges",
    "passiveSupine": "föregivits",
    "passiveInfinitive": "föreges",
    "activePreterite": "föregåvo",
    "activePresent": "föregiver",
    "activeSupine": "föregivit",
    "imperative": "föregiv",
    "activeInfinitive": "förege"
  },
  {
    "passivePreterite": "föregåvos",
    "passivePresent": "föregives",
    "passiveSupine": "föregetts",
    "passiveInfinitive": "föregivas",
    "activePreterite": "föregav",
    "activePresent": "föreger",
    "activeSupine": "föregivit",
    "imperative": "föregiv",
    "activeInfinitive": "förege"
  },
  {
    "passivePreterite": "föregåvos",
    "passivePresent": "föreges",
    "passiveSupine": "föregetts",
    "passiveInfinitive": "föregivas",
    "activePreterite": "föregav",
    "activePresent": "föreger",
    "activeSupine": "föregivit",
    "imperative": "föregiv",
    "activeInfinitive": "förege"
  },
  {
    "passivePreterite": "föregåvos",
    "passivePresent": "föregives",
    "passiveSupine": "föregivits",
    "passiveInfinitive": "föregivas",
    "activePreterite": "föregav",
    "activePresent": "föreger",
    "activeSupine": "föregivit",
    "imperative": "föregiv",
    "activeInfinitive": "förege"
  },
  {
    "passivePreterite": "föregåvos",
    "passivePresent": "föreges",
    "passiveSupine": "föregivits",
    "passiveInfinitive": "föregivas",
    "activePreterite": "föregav",
    "activePresent": "föreger",
    "activeSupine": "föregivit",
    "imperative": "föregiv",
    "activeInfinitive": "förege"
  },
  {
    "passivePreterite": "föregåvos",
    "passivePresent": "föregives",
    "passiveSupine": "föregetts",
    "passiveInfinitive": "föreges",
    "activePreterite": "föregav",
    "activePresent": "föreger",
    "activeSupine": "föregivit",
    "imperative": "föregiv",
    "activeInfinitive": "förege"
  },
  {
    "passivePreterite": "föregåvos",
    "passivePresent": "föreges",
    "passiveSupine": "föregetts",
    "passiveInfinitive": "föreges",
    "activePreterite": "föregav",
    "activePresent": "föreger",
    "activeSupine": "föregivit",
    "imperative": "föregiv",
    "activeInfinitive": "förege"
  },
  {
    "passivePreterite": "föregåvos",
    "passivePresent": "föregives",
    "passiveSupine": "föregivits",
    "passiveInfinitive": "föreges",
    "activePreterite": "föregav",
    "activePresent": "föreger",
    "activeSupine": "föregivit",
    "imperative": "föregiv",
    "activeInfinitive": "förege"
  },
  {
    "passivePreterite": "föregåvos",
    "passivePresent": "föreges",
    "passiveSupine": "föregivits",
    "passiveInfinitive": "föreges",
    "activePreterite": "föregav",
    "activePresent": "föreger",
    "activeSupine": "föregivit",
    "imperative": "föregiv",
    "activeInfinitive": "förege"
  },
  {
    "passivePreterite": "föregåvos",
    "passivePresent": "föregives",
    "passiveSupine": "föregetts",
    "passiveInfinitive": "föregivas",
    "activePreterite": "föregåvo",
    "activePresent": "föreger",
    "activeSupine": "föregivit",
    "imperative": "föregiv",
    "activeInfinitive": "förege"
  },
  {
    "passivePreterite": "föregåvos",
    "passivePresent": "föreges",
    "passiveSupine": "föregetts",
    "passiveInfinitive": "föregivas",
    "activePreterite": "föregåvo",
    "activePresent": "föreger",
    "activeSupine": "föregivit",
    "imperative": "föregiv",
    "activeInfinitive": "förege"
  },
  {
    "passivePreterite": "föregåvos",
    "passivePresent": "föregives",
    "passiveSupine": "föregivits",
    "passiveInfinitive": "föregivas",
    "activePreterite": "föregåvo",
    "activePresent": "föreger",
    "activeSupine": "föregivit",
    "imperative": "föregiv",
    "activeInfinitive": "förege"
  },
  {
    "passivePreterite": "föregåvos",
    "passivePresent": "föreges",
    "passiveSupine": "föregivits",
    "passiveInfinitive": "föregivas",
    "activePreterite": "föregåvo",
    "activePresent": "föreger",
    "activeSupine": "föregivit",
    "imperative": "föregiv",
    "activeInfinitive": "förege"
  },
  {
    "passivePreterite": "föregåvos",
    "passivePresent": "föregives",
    "passiveSupine": "föregetts",
    "passiveInfinitive": "föreges",
    "activePreterite": "föregåvo",
    "activePresent": "föreger",
    "activeSupine": "föregivit",
    "imperative": "föregiv",
    "activeInfinitive": "förege"
  },
  {
    "passivePreterite": "föregåvos",
    "passivePresent": "föreges",
    "passiveSupine": "föregetts",
    "passiveInfinitive": "föreges",
    "activePreterite": "föregåvo",
    "activePresent": "föreger",
    "activeSupine": "föregivit",
    "imperative": "föregiv",
    "activeInfinitive": "förege"
  },
  {
    "passivePreterite": "föregåvos",
    "passivePresent": "föregives",
    "passiveSupine": "föregivits",
    "passiveInfinitive": "föreges",
    "activePreterite": "föregåvo",
    "activePresent": "föreger",
    "activeSupine": "föregivit",
    "imperative": "föregiv",
    "activeInfinitive": "förege"
  },
  {
    "passivePreterite": "föregåvos",
    "passivePresent": "föreges",
    "passiveSupine": "föregivits",
    "passiveInfinitive": "föreges",
    "activePreterite": "föregåvo",
    "activePresent": "föreger",
    "activeSupine": "föregivit",
    "imperative": "föregiv",
    "activeInfinitive": "förege"
  },
  {
    "passivePreterite": "föregåvos",
    "passivePresent": "föregives",
    "passiveSupine": "föregetts",
    "passiveInfinitive": "föregivas",
    "activePreterite": "föregav",
    "activePresent": "föregiver",
    "activeSupine": "föregett",
    "imperative": "förege",
    "activeInfinitive": "föregiva"
  },
  {
    "passivePreterite": "föregåvos",
    "passivePresent": "föreges",
    "passiveSupine": "föregetts",
    "passiveInfinitive": "föregivas",
    "activePreterite": "föregav",
    "activePresent": "föregiver",
    "activeSupine": "föregett",
    "imperative": "förege",
    "activeInfinitive": "föregiva"
  },
  {
    "passivePreterite": "föregåvos",
    "passivePresent": "föregives",
    "passiveSupine": "föregivits",
    "passiveInfinitive": "föregivas",
    "activePreterite": "föregav",
    "activePresent": "föregiver",
    "activeSupine": "föregett",
    "imperative": "förege",
    "activeInfinitive": "föregiva"
  },
  {
    "passivePreterite": "föregåvos",
    "passivePresent": "föreges",
    "passiveSupine": "föregivits",
    "passiveInfinitive": "föregivas",
    "activePreterite": "föregav",
    "activePresent": "föregiver",
    "activeSupine": "föregett",
    "imperative": "förege",
    "activeInfinitive": "föregiva"
  },
  {
    "passivePreterite": "föregåvos",
    "passivePresent": "föregives",
    "passiveSupine": "föregetts",
    "passiveInfinitive": "föreges",
    "activePreterite": "föregav",
    "activePresent": "föregiver",
    "activeSupine": "föregett",
    "imperative": "förege",
    "activeInfinitive": "föregiva"
  },
  {
    "passivePreterite": "föregåvos",
    "passivePresent": "föreges",
    "passiveSupine": "föregetts",
    "passiveInfinitive": "föreges",
    "activePreterite": "föregav",
    "activePresent": "föregiver",
    "activeSupine": "föregett",
    "imperative": "förege",
    "activeInfinitive": "föregiva"
  },
  {
    "passivePreterite": "föregåvos",
    "passivePresent": "föregives",
    "passiveSupine": "föregivits",
    "passiveInfinitive": "föreges",
    "activePreterite": "föregav",
    "activePresent": "föregiver",
    "activeSupine": "föregett",
    "imperative": "förege",
    "activeInfinitive": "föregiva"
  },
  {
    "passivePreterite": "föregåvos",
    "passivePresent": "föreges",
    "passiveSupine": "föregivits",
    "passiveInfinitive": "föreges",
    "activePreterite": "föregav",
    "activePresent": "föregiver",
    "activeSupine": "föregett",
    "imperative": "förege",
    "activeInfinitive": "föregiva"
  },
  {
    "passivePreterite": "föregåvos",
    "passivePresent": "föregives",
    "passiveSupine": "föregetts",
    "passiveInfinitive": "föregivas",
    "activePreterite": "föregåvo",
    "activePresent": "föregiver",
    "activeSupine": "föregett",
    "imperative": "förege",
    "activeInfinitive": "föregiva"
  },
  {
    "passivePreterite": "föregåvos",
    "passivePresent": "föreges",
    "passiveSupine": "föregetts",
    "passiveInfinitive": "föregivas",
    "activePreterite": "föregåvo",
    "activePresent": "föregiver",
    "activeSupine": "föregett",
    "imperative": "förege",
    "activeInfinitive": "föregiva"
  },
  {
    "passivePreterite": "föregåvos",
    "passivePresent": "föregives",
    "passiveSupine": "föregivits",
    "passiveInfinitive": "föregivas",
    "activePreterite": "föregåvo",
    "activePresent": "föregiver",
    "activeSupine": "föregett",
    "imperative": "förege",
    "activeInfinitive": "föregiva"
  },
  {
    "passivePreterite": "föregåvos",
    "passivePresent": "föreges",
    "passiveSupine": "föregivits",
    "passiveInfinitive": "föregivas",
    "activePreterite": "föregåvo",
    "activePresent": "föregiver",
    "activeSupine": "föregett",
    "imperative": "förege",
    "activeInfinitive": "föregiva"
  },
  {
    "passivePreterite": "föregåvos",
    "passivePresent": "föregives",
    "passiveSupine": "föregetts",
    "passiveInfinitive": "föreges",
    "activePreterite": "föregåvo",
    "activePresent": "föregiver",
    "activeSupine": "föregett",
    "imperative": "förege",
    "activeInfinitive": "föregiva"
  },
  {
    "passivePreterite": "föregåvos",
    "passivePresent": "föreges",
    "passiveSupine": "föregetts",
    "passiveInfinitive": "föreges",
    "activePreterite": "föregåvo",
    "activePresent": "föregiver",
    "activeSupine": "föregett",
    "imperative": "förege",
    "activeInfinitive": "föregiva"
  },
  {
    "passivePreterite": "föregåvos",
    "passivePresent": "föregives",
    "passiveSupine": "föregivits",
    "passiveInfinitive": "föreges",
    "activePreterite": "föregåvo",
    "activePresent": "föregiver",
    "activeSupine": "föregett",
    "imperative": "förege",
    "activeInfinitive": "föregiva"
  },
  {
    "passivePreterite": "föregåvos",
    "passivePresent": "föreges",
    "passiveSupine": "föregivits",
    "passiveInfinitive": "föreges",
    "activePreterite": "föregåvo",
    "activePresent": "föregiver",
    "activeSupine": "föregett",
    "imperative": "förege",
    "activeInfinitive": "föregiva"
  },
  {
    "passivePreterite": "föregåvos",
    "passivePresent": "föregives",
    "passiveSupine": "föregetts",
    "passiveInfinitive": "föregivas",
    "activePreterite": "föregav",
    "activePresent": "föreger",
    "activeSupine": "föregett",
    "imperative": "förege",
    "activeInfinitive": "föregiva"
  },
  {
    "passivePreterite": "föregåvos",
    "passivePresent": "föreges",
    "passiveSupine": "föregetts",
    "passiveInfinitive": "föregivas",
    "activePreterite": "föregav",
    "activePresent": "föreger",
    "activeSupine": "föregett",
    "imperative": "förege",
    "activeInfinitive": "föregiva"
  },
  {
    "passivePreterite": "föregåvos",
    "passivePresent": "föregives",
    "passiveSupine": "föregivits",
    "passiveInfinitive": "föregivas",
    "activePreterite": "föregav",
    "activePresent": "föreger",
    "activeSupine": "föregett",
    "imperative": "förege",
    "activeInfinitive": "föregiva"
  },
  {
    "passivePreterite": "föregåvos",
    "passivePresent": "föreges",
    "passiveSupine": "föregivits",
    "passiveInfinitive": "föregivas",
    "activePreterite": "föregav",
    "activePresent": "föreger",
    "activeSupine": "föregett",
    "imperative": "förege",
    "activeInfinitive": "föregiva"
  },
  {
    "passivePreterite": "föregåvos",
    "passivePresent": "föregives",
    "passiveSupine": "föregetts",
    "passiveInfinitive": "föreges",
    "activePreterite": "föregav",
    "activePresent": "föreger",
    "activeSupine": "föregett",
    "imperative": "förege",
    "activeInfinitive": "föregiva"
  },
  {
    "passivePreterite": "föregåvos",
    "passivePresent": "föreges",
    "passiveSupine": "föregetts",
    "passiveInfinitive": "föreges",
    "activePreterite": "föregav",
    "activePresent": "föreger",
    "activeSupine": "föregett",
    "imperative": "förege",
    "activeInfinitive": "föregiva"
  },
  {
    "passivePreterite": "föregåvos",
    "passivePresent": "föregives",
    "passiveSupine": "föregivits",
    "passiveInfinitive": "föreges",
    "activePreterite": "föregav",
    "activePresent": "föreger",
    "activeSupine": "föregett",
    "imperative": "förege",
    "activeInfinitive": "föregiva"
  },
  {
    "passivePreterite": "föregåvos",
    "passivePresent": "föreges",
    "passiveSupine": "föregivits",
    "passiveInfinitive": "föreges",
    "activePreterite": "föregav",
    "activePresent": "föreger",
    "activeSupine": "föregett",
    "imperative": "förege",
    "activeInfinitive": "föregiva"
  },
  {
    "passivePreterite": "föregåvos",
    "passivePresent": "föregives",
    "passiveSupine": "föregetts",
    "passiveInfinitive": "föregivas",
    "activePreterite": "föregåvo",
    "activePresent": "föreger",
    "activeSupine": "föregett",
    "imperative": "förege",
    "activeInfinitive": "föregiva"
  },
  {
    "passivePreterite": "föregåvos",
    "passivePresent": "föreges",
    "passiveSupine": "föregetts",
    "passiveInfinitive": "föregivas",
    "activePreterite": "föregåvo",
    "activePresent": "föreger",
    "activeSupine": "föregett",
    "imperative": "förege",
    "activeInfinitive": "föregiva"
  },
  {
    "passivePreterite": "föregåvos",
    "passivePresent": "föregives",
    "passiveSupine": "föregivits",
    "passiveInfinitive": "föregivas",
    "activePreterite": "föregåvo",
    "activePresent": "föreger",
    "activeSupine": "föregett",
    "imperative": "förege",
    "activeInfinitive": "föregiva"
  },
  {
    "passivePreterite": "föregåvos",
    "passivePresent": "föreges",
    "passiveSupine": "föregivits",
    "passiveInfinitive": "föregivas",
    "activePreterite": "föregåvo",
    "activePresent": "föreger",
    "activeSupine": "föregett",
    "imperative": "förege",
    "activeInfinitive": "föregiva"
  },
  {
    "passivePreterite": "föregåvos",
    "passivePresent": "föregives",
    "passiveSupine": "föregetts",
    "passiveInfinitive": "föreges",
    "activePreterite": "föregåvo",
    "activePresent": "föreger",
    "activeSupine": "föregett",
    "imperative": "förege",
    "activeInfinitive": "föregiva"
  },
  {
    "passivePreterite": "föregåvos",
    "passivePresent": "föreges",
    "passiveSupine": "föregetts",
    "passiveInfinitive": "föreges",
    "activePreterite": "föregåvo",
    "activePresent": "föreger",
    "activeSupine": "föregett",
    "imperative": "förege",
    "activeInfinitive": "föregiva"
  },
  {
    "passivePreterite": "föregåvos",
    "passivePresent": "föregives",
    "passiveSupine": "föregivits",
    "passiveInfinitive": "föreges",
    "activePreterite": "föregåvo",
    "activePresent": "föreger",
    "activeSupine": "föregett",
    "imperative": "förege",
    "activeInfinitive": "föregiva"
  },
  {
    "passivePreterite": "föregåvos",
    "passivePresent": "föreges",
    "passiveSupine": "föregivits",
    "passiveInfinitive": "föreges",
    "activePreterite": "föregåvo",
    "activePresent": "föreger",
    "activeSupine": "föregett",
    "imperative": "förege",
    "activeInfinitive": "föregiva"
  },
  {
    "passivePreterite": "föregåvos",
    "passivePresent": "föregives",
    "passiveSupine": "föregetts",
    "passiveInfinitive": "föregivas",
    "activePreterite": "föregav",
    "activePresent": "föregiver",
    "activeSupine": "föregivit",
    "imperative": "förege",
    "activeInfinitive": "föregiva"
  },
  {
    "passivePreterite": "föregåvos",
    "passivePresent": "föreges",
    "passiveSupine": "föregetts",
    "passiveInfinitive": "föregivas",
    "activePreterite": "föregav",
    "activePresent": "föregiver",
    "activeSupine": "föregivit",
    "imperative": "förege",
    "activeInfinitive": "föregiva"
  },
  {
    "passivePreterite": "föregåvos",
    "passivePresent": "föregives",
    "passiveSupine": "föregivits",
    "passiveInfinitive": "föregivas",
    "activePreterite": "föregav",
    "activePresent": "föregiver",
    "activeSupine": "föregivit",
    "imperative": "förege",
    "activeInfinitive": "föregiva"
  },
  {
    "passivePreterite": "föregåvos",
    "passivePresent": "föreges",
    "passiveSupine": "föregivits",
    "passiveInfinitive": "föregivas",
    "activePreterite": "föregav",
    "activePresent": "föregiver",
    "activeSupine": "föregivit",
    "imperative": "förege",
    "activeInfinitive": "föregiva"
  },
  {
    "passivePreterite": "föregåvos",
    "passivePresent": "föregives",
    "passiveSupine": "föregetts",
    "passiveInfinitive": "föreges",
    "activePreterite": "föregav",
    "activePresent": "föregiver",
    "activeSupine": "föregivit",
    "imperative": "förege",
    "activeInfinitive": "föregiva"
  },
  {
    "passivePreterite": "föregåvos",
    "passivePresent": "föreges",
    "passiveSupine": "föregetts",
    "passiveInfinitive": "föreges",
    "activePreterite": "föregav",
    "activePresent": "föregiver",
    "activeSupine": "föregivit",
    "imperative": "förege",
    "activeInfinitive": "föregiva"
  },
  {
    "passivePreterite": "föregåvos",
    "passivePresent": "föregives",
    "passiveSupine": "föregivits",
    "passiveInfinitive": "föreges",
    "activePreterite": "föregav",
    "activePresent": "föregiver",
    "activeSupine": "föregivit",
    "imperative": "förege",
    "activeInfinitive": "föregiva"
  },
  {
    "passivePreterite": "föregåvos",
    "passivePresent": "föreges",
    "passiveSupine": "föregivits",
    "passiveInfinitive": "föreges",
    "activePreterite": "föregav",
    "activePresent": "föregiver",
    "activeSupine": "föregivit",
    "imperative": "förege",
    "activeInfinitive": "föregiva"
  },
  {
    "passivePreterite": "föregåvos",
    "passivePresent": "föregives",
    "passiveSupine": "föregetts",
    "passiveInfinitive": "föregivas",
    "activePreterite": "föregåvo",
    "activePresent": "föregiver",
    "activeSupine": "föregivit",
    "imperative": "förege",
    "activeInfinitive": "föregiva"
  },
  {
    "passivePreterite": "föregåvos",
    "passivePresent": "föreges",
    "passiveSupine": "föregetts",
    "passiveInfinitive": "föregivas",
    "activePreterite": "föregåvo",
    "activePresent": "föregiver",
    "activeSupine": "föregivit",
    "imperative": "förege",
    "activeInfinitive": "föregiva"
  },
  {
    "passivePreterite": "föregåvos",
    "passivePresent": "föregives",
    "passiveSupine": "föregivits",
    "passiveInfinitive": "föregivas",
    "activePreterite": "föregåvo",
    "activePresent": "föregiver",
    "activeSupine": "föregivit",
    "imperative": "förege",
    "activeInfinitive": "föregiva"
  },
  {
    "passivePreterite": "föregåvos",
    "passivePresent": "föreges",
    "passiveSupine": "föregivits",
    "passiveInfinitive": "föregivas",
    "activePreterite": "föregåvo",
    "activePresent": "föregiver",
    "activeSupine": "föregivit",
    "imperative": "förege",
    "activeInfinitive": "föregiva"
  },
  {
    "passivePreterite": "föregåvos",
    "passivePresent": "föregives",
    "passiveSupine": "föregetts",
    "passiveInfinitive": "föreges",
    "activePreterite": "föregåvo",
    "activePresent": "föregiver",
    "activeSupine": "föregivit",
    "imperative": "förege",
    "activeInfinitive": "föregiva"
  },
  {
    "passivePreterite": "föregåvos",
    "passivePresent": "föreges",
    "passiveSupine": "föregetts",
    "passiveInfinitive": "föreges",
    "activePreterite": "föregåvo",
    "activePresent": "föregiver",
    "activeSupine": "föregivit",
    "imperative": "förege",
    "activeInfinitive": "föregiva"
  },
  {
    "passivePreterite": "föregåvos",
    "passivePresent": "föregives",
    "passiveSupine": "föregivits",
    "passiveInfinitive": "föreges",
    "activePreterite": "föregåvo",
    "activePresent": "föregiver",
    "activeSupine": "föregivit",
    "imperative": "förege",
    "activeInfinitive": "föregiva"
  },
  {
    "passivePreterite": "föregåvos",
    "passivePresent": "föreges",
    "passiveSupine": "föregivits",
    "passiveInfinitive": "föreges",
    "activePreterite": "föregåvo",
    "activePresent": "föregiver",
    "activeSupine": "föregivit",
    "imperative": "förege",
    "activeInfinitive": "föregiva"
  },
  {
    "passivePreterite": "föregåvos",
    "passivePresent": "föregives",
    "passiveSupine": "föregetts",
    "passiveInfinitive": "föregivas",
    "activePreterite": "föregav",
    "activePresent": "föreger",
    "activeSupine": "föregivit",
    "imperative": "förege",
    "activeInfinitive": "föregiva"
  },
  {
    "passivePreterite": "föregåvos",
    "passivePresent": "föreges",
    "passiveSupine": "föregetts",
    "passiveInfinitive": "föregivas",
    "activePreterite": "föregav",
    "activePresent": "föreger",
    "activeSupine": "föregivit",
    "imperative": "förege",
    "activeInfinitive": "föregiva"
  },
  {
    "passivePreterite": "föregåvos",
    "passivePresent": "föregives",
    "passiveSupine": "föregivits",
    "passiveInfinitive": "föregivas",
    "activePreterite": "föregav",
    "activePresent": "föreger",
    "activeSupine": "föregivit",
    "imperative": "förege",
    "activeInfinitive": "föregiva"
  },
  {
    "passivePreterite": "föregåvos",
    "passivePresent": "föreges",
    "passiveSupine": "föregivits",
    "passiveInfinitive": "föregivas",
    "activePreterite": "föregav",
    "activePresent": "föreger",
    "activeSupine": "föregivit",
    "imperative": "förege",
    "activeInfinitive": "föregiva"
  },
  {
    "passivePreterite": "föregåvos",
    "passivePresent": "föregives",
    "passiveSupine": "föregetts",
    "passiveInfinitive": "föreges",
    "activePreterite": "föregav",
    "activePresent": "föreger",
    "activeSupine": "föregivit",
    "imperative": "förege",
    "activeInfinitive": "föregiva"
  },
  {
    "passivePreterite": "föregåvos",
    "passivePresent": "föreges",
    "passiveSupine": "föregetts",
    "passiveInfinitive": "föreges",
    "activePreterite": "föregav",
    "activePresent": "föreger",
    "activeSupine": "föregivit",
    "imperative": "förege",
    "activeInfinitive": "föregiva"
  },
  {
    "passivePreterite": "föregåvos",
    "passivePresent": "föregives",
    "passiveSupine": "föregivits",
    "passiveInfinitive": "föreges",
    "activePreterite": "föregav",
    "activePresent": "föreger",
    "activeSupine": "föregivit",
    "imperative": "förege",
    "activeInfinitive": "föregiva"
  },
  {
    "passivePreterite": "föregåvos",
    "passivePresent": "föreges",
    "passiveSupine": "föregivits",
    "passiveInfinitive": "föreges",
    "activePreterite": "föregav",
    "activePresent": "föreger",
    "activeSupine": "föregivit",
    "imperative": "förege",
    "activeInfinitive": "föregiva"
  },
  {
    "passivePreterite": "föregåvos",
    "passivePresent": "föregives",
    "passiveSupine": "föregetts",
    "passiveInfinitive": "föregivas",
    "activePreterite": "föregåvo",
    "activePresent": "föreger",
    "activeSupine": "föregivit",
    "imperative": "förege",
    "activeInfinitive": "föregiva"
  },
  {
    "passivePreterite": "föregåvos",
    "passivePresent": "föreges",
    "passiveSupine": "föregetts",
    "passiveInfinitive": "föregivas",
    "activePreterite": "föregåvo",
    "activePresent": "föreger",
    "activeSupine": "föregivit",
    "imperative": "förege",
    "activeInfinitive": "föregiva"
  },
  {
    "passivePreterite": "föregåvos",
    "passivePresent": "föregives",
    "passiveSupine": "föregivits",
    "passiveInfinitive": "föregivas",
    "activePreterite": "föregåvo",
    "activePresent": "föreger",
    "activeSupine": "föregivit",
    "imperative": "förege",
    "activeInfinitive": "föregiva"
  },
  {
    "passivePreterite": "föregåvos",
    "passivePresent": "föreges",
    "passiveSupine": "föregivits",
    "passiveInfinitive": "föregivas",
    "activePreterite": "föregåvo",
    "activePresent": "föreger",
    "activeSupine": "föregivit",
    "imperative": "förege",
    "activeInfinitive": "föregiva"
  },
  {
    "passivePreterite": "föregåvos",
    "passivePresent": "föregives",
    "passiveSupine": "föregetts",
    "passiveInfinitive": "föreges",
    "activePreterite": "föregåvo",
    "activePresent": "föreger",
    "activeSupine": "föregivit",
    "imperative": "förege",
    "activeInfinitive": "föregiva"
  },
  {
    "passivePreterite": "föregåvos",
    "passivePresent": "föreges",
    "passiveSupine": "föregetts",
    "passiveInfinitive": "föreges",
    "activePreterite": "föregåvo",
    "activePresent": "föreger",
    "activeSupine": "föregivit",
    "imperative": "förege",
    "activeInfinitive": "föregiva"
  },
  {
    "passivePreterite": "föregåvos",
    "passivePresent": "föregives",
    "passiveSupine": "föregivits",
    "passiveInfinitive": "föreges",
    "activePreterite": "föregåvo",
    "activePresent": "föreger",
    "activeSupine": "föregivit",
    "imperative": "förege",
    "activeInfinitive": "föregiva"
  },
  {
    "passivePreterite": "föregåvos",
    "passivePresent": "föreges",
    "passiveSupine": "föregivits",
    "passiveInfinitive": "föreges",
    "activePreterite": "föregåvo",
    "activePresent": "föreger",
    "activeSupine": "föregivit",
    "imperative": "förege",
    "activeInfinitive": "föregiva"
  },
  {
    "passivePreterite": "föregåvos",
    "passivePresent": "föregives",
    "passiveSupine": "föregetts",
    "passiveInfinitive": "föregivas",
    "activePreterite": "föregav",
    "activePresent": "föregiver",
    "activeSupine": "föregett",
    "imperative": "föregiv",
    "activeInfinitive": "föregiva"
  },
  {
    "passivePreterite": "föregåvos",
    "passivePresent": "föreges",
    "passiveSupine": "föregetts",
    "passiveInfinitive": "föregivas",
    "activePreterite": "föregav",
    "activePresent": "föregiver",
    "activeSupine": "föregett",
    "imperative": "föregiv",
    "activeInfinitive": "föregiva"
  },
  {
    "passivePreterite": "föregåvos",
    "passivePresent": "föregives",
    "passiveSupine": "föregivits",
    "passiveInfinitive": "föregivas",
    "activePreterite": "föregav",
    "activePresent": "föregiver",
    "activeSupine": "föregett",
    "imperative": "föregiv",
    "activeInfinitive": "föregiva"
  },
  {
    "passivePreterite": "föregåvos",
    "passivePresent": "föreges",
    "passiveSupine": "föregivits",
    "passiveInfinitive": "föregivas",
    "activePreterite": "föregav",
    "activePresent": "föregiver",
    "activeSupine": "föregett",
    "imperative": "föregiv",
    "activeInfinitive": "föregiva"
  },
  {
    "passivePreterite": "föregåvos",
    "passivePresent": "föregives",
    "passiveSupine": "föregetts",
    "passiveInfinitive": "föreges",
    "activePreterite": "föregav",
    "activePresent": "föregiver",
    "activeSupine": "föregett",
    "imperative": "föregiv",
    "activeInfinitive": "föregiva"
  },
  {
    "passivePreterite": "föregåvos",
    "passivePresent": "föreges",
    "passiveSupine": "föregetts",
    "passiveInfinitive": "föreges",
    "activePreterite": "föregav",
    "activePresent": "föregiver",
    "activeSupine": "föregett",
    "imperative": "föregiv",
    "activeInfinitive": "föregiva"
  },
  {
    "passivePreterite": "föregåvos",
    "passivePresent": "föregives",
    "passiveSupine": "föregivits",
    "passiveInfinitive": "föreges",
    "activePreterite": "föregav",
    "activePresent": "föregiver",
    "activeSupine": "föregett",
    "imperative": "föregiv",
    "activeInfinitive": "föregiva"
  },
  {
    "passivePreterite": "föregåvos",
    "passivePresent": "föreges",
    "passiveSupine": "föregivits",
    "passiveInfinitive": "föreges",
    "activePreterite": "föregav",
    "activePresent": "föregiver",
    "activeSupine": "föregett",
    "imperative": "föregiv",
    "activeInfinitive": "föregiva"
  },
  {
    "passivePreterite": "föregåvos",
    "passivePresent": "föregives",
    "passiveSupine": "föregetts",
    "passiveInfinitive": "föregivas",
    "activePreterite": "föregåvo",
    "activePresent": "föregiver",
    "activeSupine": "föregett",
    "imperative": "föregiv",
    "activeInfinitive": "föregiva"
  },
  {
    "passivePreterite": "föregåvos",
    "passivePresent": "föreges",
    "passiveSupine": "föregetts",
    "passiveInfinitive": "föregivas",
    "activePreterite": "föregåvo",
    "activePresent": "föregiver",
    "activeSupine": "föregett",
    "imperative": "föregiv",
    "activeInfinitive": "föregiva"
  },
  {
    "passivePreterite": "föregåvos",
    "passivePresent": "föregives",
    "passiveSupine": "föregivits",
    "passiveInfinitive": "föregivas",
    "activePreterite": "föregåvo",
    "activePresent": "föregiver",
    "activeSupine": "föregett",
    "imperative": "föregiv",
    "activeInfinitive": "föregiva"
  },
  {
    "passivePreterite": "föregåvos",
    "passivePresent": "föreges",
    "passiveSupine": "föregivits",
    "passiveInfinitive": "föregivas",
    "activePreterite": "föregåvo",
    "activePresent": "föregiver",
    "activeSupine": "föregett",
    "imperative": "föregiv",
    "activeInfinitive": "föregiva"
  },
  {
    "passivePreterite": "föregåvos",
    "passivePresent": "föregives",
    "passiveSupine": "föregetts",
    "passiveInfinitive": "föreges",
    "activePreterite": "föregåvo",
    "activePresent": "föregiver",
    "activeSupine": "föregett",
    "imperative": "föregiv",
    "activeInfinitive": "föregiva"
  },
  {
    "passivePreterite": "föregåvos",
    "passivePresent": "föreges",
    "passiveSupine": "föregetts",
    "passiveInfinitive": "föreges",
    "activePreterite": "föregåvo",
    "activePresent": "föregiver",
    "activeSupine": "föregett",
    "imperative": "föregiv",
    "activeInfinitive": "föregiva"
  },
  {
    "passivePreterite": "föregåvos",
    "passivePresent": "föregives",
    "passiveSupine": "föregivits",
    "passiveInfinitive": "föreges",
    "activePreterite": "föregåvo",
    "activePresent": "föregiver",
    "activeSupine": "föregett",
    "imperative": "föregiv",
    "activeInfinitive": "föregiva"
  },
  {
    "passivePreterite": "föregåvos",
    "passivePresent": "föreges",
    "passiveSupine": "föregivits",
    "passiveInfinitive": "föreges",
    "activePreterite": "föregåvo",
    "activePresent": "föregiver",
    "activeSupine": "föregett",
    "imperative": "föregiv",
    "activeInfinitive": "föregiva"
  },
  {
    "passivePreterite": "föregåvos",
    "passivePresent": "föregives",
    "passiveSupine": "föregetts",
    "passiveInfinitive": "föregivas",
    "activePreterite": "föregav",
    "activePresent": "föreger",
    "activeSupine": "föregett",
    "imperative": "föregiv",
    "activeInfinitive": "föregiva"
  },
  {
    "passivePreterite": "föregåvos",
    "passivePresent": "föreges",
    "passiveSupine": "föregetts",
    "passiveInfinitive": "föregivas",
    "activePreterite": "föregav",
    "activePresent": "föreger",
    "activeSupine": "föregett",
    "imperative": "föregiv",
    "activeInfinitive": "föregiva"
  },
  {
    "passivePreterite": "föregåvos",
    "passivePresent": "föregives",
    "passiveSupine": "föregivits",
    "passiveInfinitive": "föregivas",
    "activePreterite": "föregav",
    "activePresent": "föreger",
    "activeSupine": "föregett",
    "imperative": "föregiv",
    "activeInfinitive": "föregiva"
  },
  {
    "passivePreterite": "föregåvos",
    "passivePresent": "föreges",
    "passiveSupine": "föregivits",
    "passiveInfinitive": "föregivas",
    "activePreterite": "föregav",
    "activePresent": "föreger",
    "activeSupine": "föregett",
    "imperative": "föregiv",
    "activeInfinitive": "föregiva"
  },
  {
    "passivePreterite": "föregåvos",
    "passivePresent": "föregives",
    "passiveSupine": "föregetts",
    "passiveInfinitive": "föreges",
    "activePreterite": "föregav",
    "activePresent": "föreger",
    "activeSupine": "föregett",
    "imperative": "föregiv",
    "activeInfinitive": "föregiva"
  },
  {
    "passivePreterite": "föregåvos",
    "passivePresent": "föreges",
    "passiveSupine": "föregetts",
    "passiveInfinitive": "föreges",
    "activePreterite": "föregav",
    "activePresent": "föreger",
    "activeSupine": "föregett",
    "imperative": "föregiv",
    "activeInfinitive": "föregiva"
  },
  {
    "passivePreterite": "föregåvos",
    "passivePresent": "föregives",
    "passiveSupine": "föregivits",
    "passiveInfinitive": "föreges",
    "activePreterite": "föregav",
    "activePresent": "föreger",
    "activeSupine": "föregett",
    "imperative": "föregiv",
    "activeInfinitive": "föregiva"
  },
  {
    "passivePreterite": "föregåvos",
    "passivePresent": "föreges",
    "passiveSupine": "föregivits",
    "passiveInfinitive": "föreges",
    "activePreterite": "föregav",
    "activePresent": "föreger",
    "activeSupine": "föregett",
    "imperative": "föregiv",
    "activeInfinitive": "föregiva"
  },
  {
    "passivePreterite": "föregåvos",
    "passivePresent": "föregives",
    "passiveSupine": "föregetts",
    "passiveInfinitive": "föregivas",
    "activePreterite": "föregåvo",
    "activePresent": "föreger",
    "activeSupine": "föregett",
    "imperative": "föregiv",
    "activeInfinitive": "föregiva"
  },
  {
    "passivePreterite": "föregåvos",
    "passivePresent": "föreges",
    "passiveSupine": "föregetts",
    "passiveInfinitive": "föregivas",
    "activePreterite": "föregåvo",
    "activePresent": "föreger",
    "activeSupine": "föregett",
    "imperative": "föregiv",
    "activeInfinitive": "föregiva"
  },
  {
    "passivePreterite": "föregåvos",
    "passivePresent": "föregives",
    "passiveSupine": "föregivits",
    "passiveInfinitive": "föregivas",
    "activePreterite": "föregåvo",
    "activePresent": "föreger",
    "activeSupine": "föregett",
    "imperative": "föregiv",
    "activeInfinitive": "föregiva"
  },
  {
    "passivePreterite": "föregåvos",
    "passivePresent": "föreges",
    "passiveSupine": "föregivits",
    "passiveInfinitive": "föregivas",
    "activePreterite": "föregåvo",
    "activePresent": "föreger",
    "activeSupine": "föregett",
    "imperative": "föregiv",
    "activeInfinitive": "föregiva"
  },
  {
    "passivePreterite": "föregåvos",
    "passivePresent": "föregives",
    "passiveSupine": "föregetts",
    "passiveInfinitive": "föreges",
    "activePreterite": "föregåvo",
    "activePresent": "föreger",
    "activeSupine": "föregett",
    "imperative": "föregiv",
    "activeInfinitive": "föregiva"
  },
  {
    "passivePreterite": "föregåvos",
    "passivePresent": "föreges",
    "passiveSupine": "föregetts",
    "passiveInfinitive": "föreges",
    "activePreterite": "föregåvo",
    "activePresent": "föreger",
    "activeSupine": "föregett",
    "imperative": "föregiv",
    "activeInfinitive": "föregiva"
  },
  {
    "passivePreterite": "föregåvos",
    "passivePresent": "föregives",
    "passiveSupine": "föregivits",
    "passiveInfinitive": "föreges",
    "activePreterite": "föregåvo",
    "activePresent": "föreger",
    "activeSupine": "föregett",
    "imperative": "föregiv",
    "activeInfinitive": "föregiva"
  },
  {
    "passivePreterite": "föregåvos",
    "passivePresent": "föreges",
    "passiveSupine": "föregivits",
    "passiveInfinitive": "föreges",
    "activePreterite": "föregåvo",
    "activePresent": "föreger",
    "activeSupine": "föregett",
    "imperative": "föregiv",
    "activeInfinitive": "föregiva"
  },
  {
    "passivePreterite": "föregåvos",
    "passivePresent": "föregives",
    "passiveSupine": "föregetts",
    "passiveInfinitive": "föregivas",
    "activePreterite": "föregav",
    "activePresent": "föregiver",
    "activeSupine": "föregivit",
    "imperative": "föregiv",
    "activeInfinitive": "föregiva"
  },
  {
    "passivePreterite": "föregåvos",
    "passivePresent": "föreges",
    "passiveSupine": "föregetts",
    "passiveInfinitive": "föregivas",
    "activePreterite": "föregav",
    "activePresent": "föregiver",
    "activeSupine": "föregivit",
    "imperative": "föregiv",
    "activeInfinitive": "föregiva"
  },
  {
    "passivePreterite": "speglades",
    "passivePresent": "speglas",
    "passiveSupine": "speglats",
    "passiveInfinitive": "speglas",
    "activePreterite": "speglade",
    "activePresent": "speglar",
    "activeSupine": "speglat",
    "imperative": "spegla",
    "activeInfinitive": "spegla"
  },
  {
    "passivePreterite": "framkallades",
    "passivePresent": "framkallas",
    "passiveSupine": "framkallats",
    "passiveInfinitive": "framkallas",
    "activePreterite": "framkallade",
    "activePresent": "framkallar",
    "activeSupine": "framkallat",
    "imperative": "framkalla",
    "activeInfinitive": "framkalla"
  },
  {
    "passivePreterite": "demonterades",
    "passivePresent": "demonteras",
    "passiveSupine": "demonterats",
    "passiveInfinitive": "demonteras",
    "activePreterite": "demonterade",
    "activePresent": "demonterar",
    "activeSupine": "demonterat",
    "imperative": "demontera",
    "activeInfinitive": "demontera"
  },
  {
    "passivePreterite": "spärrades",
    "passivePresent": "spärras",
    "passiveSupine": "spärrats",
    "passiveInfinitive": "spärras",
    "activePreterite": "spärrade",
    "activePresent": "spärrar",
    "activeSupine": "spärrat",
    "imperative": "spärra",
    "activeInfinitive": "spärra"
  },
  {
    "passivePreterite": "utklassades",
    "passivePresent": "utklassas",
    "passiveSupine": "utklassats",
    "passiveInfinitive": "utklassas",
    "activePreterite": "utklassade",
    "activePresent": "utklassar",
    "activeSupine": "utklassat",
    "imperative": "utklassa",
    "activeInfinitive": "utklassa"
  },
  {
    "passivePreterite": "förhöjdes",
    "passivePresent": "förhöjs",
    "passiveSupine": "förhöjts",
    "passiveInfinitive": "förhöjas",
    "activePreterite": "förhöjde",
    "activePresent": "förhöjer",
    "activeSupine": "förhöjt",
    "imperative": "förhöj",
    "activeInfinitive": "förhöja"
  },
  {
    "passivePreterite": "antagoniserades",
    "passivePresent": "antagoniseras",
    "passiveSupine": "antagoniserats",
    "passiveInfinitive": "antagoniseras",
    "activePreterite": "antagoniserade",
    "activePresent": "antagoniserar",
    "activeSupine": "antagoniserat",
    "imperative": "antagonisera",
    "activeInfinitive": "antagonisera"
  },
  {
    "passivePreterite": "disponerades",
    "passivePresent": "disponeras",
    "passiveSupine": "disponerats",
    "passiveInfinitive": "disponeras",
    "activePreterite": "disponerade",
    "activePresent": "disponerar",
    "activeSupine": "disponerat",
    "imperative": "disponera",
    "activeInfinitive": "disponera"
  },
  {
    "passivePreterite": "dokumenterades",
    "passivePresent": "dokumenteras",
    "passiveSupine": "dokumenterats",
    "passiveInfinitive": "dokumenteras",
    "activePreterite": "dokumenterade",
    "activePresent": "dokumenterar",
    "activeSupine": "dokumenterat",
    "imperative": "dokumentera",
    "activeInfinitive": "dokumentera"
  },
  {
    "passivePreterite": "nomadiserades",
    "passivePresent": "nomadiseras",
    "passiveSupine": "nomadiserats",
    "passiveInfinitive": "nomadiseras",
    "activePreterite": "nomadiserade",
    "activePresent": "nomadiserar",
    "activeSupine": "nomadiserat",
    "imperative": "nomadisera",
    "activeInfinitive": "nomadisera"
  },
  {
    "passivePreterite": "omprövades",
    "passivePresent": "omprövas",
    "passiveSupine": "omprövats",
    "passiveInfinitive": "omprövas",
    "activePreterite": "omprövade",
    "activePresent": "omprövar",
    "activeSupine": "omprövat",
    "imperative": "ompröva",
    "activeInfinitive": "ompröva"
  },
  {
    "passivePreterite": "tilldelades",
    "passivePresent": "tilldelas",
    "passiveSupine": "tilldelats",
    "passiveInfinitive": "tilldelas",
    "activePreterite": "tilldelade",
    "activePresent": "tilldelar",
    "activeSupine": "tilldelat",
    "imperative": "tilldela",
    "activeInfinitive": "tilldela"
  },
  {
    "passivePreterite": "åtalades",
    "passivePresent": "åtalas",
    "passiveSupine": "åtalats",
    "passiveInfinitive": "åtalas",
    "activePreterite": "åtalade",
    "activePresent": "åtalar",
    "activeSupine": "åtalat",
    "imperative": "åtala",
    "activeInfinitive": "åtala"
  },
  {
    "passivePreterite": "plockades",
    "passivePresent": "plockas",
    "passiveSupine": "plockats",
    "passiveInfinitive": "plockas",
    "activePreterite": "plockade",
    "activePresent": "plockar",
    "activeSupine": "plockat",
    "imperative": "plocka",
    "activeInfinitive": "plocka"
  },
  {
    "passivePreterite": "plockades",
    "passivePresent": "plockas",
    "passiveSupine": "plockats",
    "passiveInfinitive": "plockas",
    "activePreterite": "plockade",
    "activePresent": "plockar",
    "activeSupine": "plockat",
    "imperative": "plocka",
    "activeInfinitive": "plocka"
  },
  {
    "passivePreterite": "rekryterades",
    "passivePresent": "rekryteras",
    "passiveSupine": "rekryterats",
    "passiveInfinitive": "rekryteras",
    "activePreterite": "rekryterade",
    "activePresent": "rekryterar",
    "activeSupine": "rekryterat",
    "imperative": "rekrytera",
    "activeInfinitive": "rekrytera"
  },
  {
    "passivePreterite": "förväntades",
    "passivePresent": "förväntas",
    "passiveSupine": "förväntats",
    "passiveInfinitive": "förväntas",
    "activePreterite": "förväntade",
    "activePresent": "förväntar",
    "activeSupine": "förväntat",
    "imperative": "förvänta",
    "activeInfinitive": "förvänta"
  },
  {
    "passivePreterite": "segregerades",
    "passivePresent": "segregeras",
    "passiveSupine": "segregerats",
    "passiveInfinitive": "segregeras",
    "activePreterite": "segregerade",
    "activePresent": "segregerar",
    "activeSupine": "segregerat",
    "imperative": "segregera",
    "activeInfinitive": "segregera"
  },
  {
    "passivePreterite": "maskerades",
    "passivePresent": "maskeras",
    "passiveSupine": "maskerats",
    "passiveInfinitive": "maskeras",
    "activePreterite": "maskerade",
    "activePresent": "maskerar",
    "activeSupine": "maskerat",
    "imperative": "maskera",
    "activeInfinitive": "maskera"
  },
  {
    "passivePreterite": "stiftades",
    "passivePresent": "stiftas",
    "passiveSupine": "stiftats",
    "passiveInfinitive": "stiftas",
    "activePreterite": "stiftade",
    "activePresent": "stiftar",
    "activeSupine": "stiftat",
    "imperative": "stifta",
    "activeInfinitive": "stifta"
  },
  {
    "passivePreterite": "behölls",
    "passivePresent": "behålls",
    "passiveSupine": "behållits",
    "passiveInfinitive": "behållas",
    "activePreterite": "behöll",
    "activePresent": "behåller",
    "activeSupine": "behållit",
    "imperative": "behåll",
    "activeInfinitive": "behålla"
  },
  {
    "passivePreterite": "pissades",
    "passivePresent": "pissas",
    "passiveSupine": "pissats",
    "passiveInfinitive": "pissas",
    "activePreterite": "pissade",
    "activePresent": "pissar",
    "activeSupine": "pissat",
    "imperative": "pissa",
    "activeInfinitive": "pissa"
  },
  {
    "passivePreterite": "verkställdes",
    "passivePresent": "verkställs",
    "passiveSupine": "verkställts",
    "passiveInfinitive": "verkställas",
    "activePreterite": "verkställde",
    "activePresent": "verkställer",
    "activeSupine": "verkställt",
    "imperative": "verkställ",
    "activeInfinitive": "verkställa"
  },
  {
    "passivePreterite": "sändes",
    "passivePresent": "sänds",
    "passiveSupine": "sänts",
    "passiveInfinitive": "sändas",
    "activePreterite": "sände",
    "activePresent": "sänder",
    "activeSupine": "sänt",
    "imperative": "sänd",
    "activeInfinitive": "sända"
  },
  {
    "passivePreterite": "specialbeställdes",
    "passivePresent": "specialbeställs",
    "passiveSupine": "specialbeställts",
    "passiveInfinitive": "specialbeställas",
    "activePreterite": "specialbeställde",
    "activePresent": "specialbeställer",
    "activeSupine": "specialbeställt",
    "imperative": "specialbeställ",
    "activeInfinitive": "specialbeställa"
  },
  {
    "passivePreterite": "ogiltigförklarades",
    "passivePresent": "ogiltigförklaras",
    "passiveSupine": "ogiltigförklarats",
    "passiveInfinitive": "ogiltigförklaras",
    "activePreterite": "ogiltigförklarade",
    "activePresent": "ogiltigförklarar",
    "activeSupine": "ogiltigförklarat",
    "imperative": "ogiltigförklara",
    "activeInfinitive": "ogiltigförklara"
  },
  {
    "passivePreterite": "förstördes",
    "passivePresent": "förstörs",
    "passiveSupine": "förstörts",
    "passiveInfinitive": "förstöras",
    "activePreterite": "förstörde",
    "activePresent": "förstör",
    "activeSupine": "förstört",
    "imperative": "förstör",
    "activeInfinitive": "förstöra"
  },
  {
    "passivePreterite": "photoshoppades",
    "passivePresent": "photoshoppas",
    "passiveSupine": "photoshoppats",
    "passiveInfinitive": "photoshoppas",
    "activePreterite": "photoshoppade",
    "activePresent": "photoshoppar",
    "activeSupine": "photoshoppat",
    "imperative": "photoshoppa",
    "activeInfinitive": "photoshoppa"
  },
  {
    "passivePreterite": "partajades",
    "passivePresent": "partajas",
    "passiveSupine": "partajats",
    "passiveInfinitive": "partajas",
    "activePreterite": "partajade",
    "activePresent": "partajar",
    "activeSupine": "partajat",
    "imperative": "partaja",
    "activeInfinitive": "partaja"
  },
  {
    "passivePreterite": "halverades",
    "passivePresent": "halveras",
    "passiveSupine": "halverats",
    "passiveInfinitive": "halveras",
    "activePreterite": "halverade",
    "activePresent": "halverar",
    "activeSupine": "halverat",
    "imperative": "halvera",
    "activeInfinitive": "halvera"
  },
  {
    "passivePreterite": "slötittades",
    "passivePresent": "slötittas",
    "passiveSupine": "slötittats",
    "passiveInfinitive": "slötittas",
    "activePreterite": "slötittade",
    "activePresent": "slötittar",
    "activeSupine": "slötittat",
    "imperative": "slötitta",
    "activeInfinitive": "slötitta"
  },
  {
    "passivePreterite": "implementerades",
    "passivePresent": "implementeras",
    "passiveSupine": "implementerats",
    "passiveInfinitive": "implementeras",
    "activePreterite": "implementerade",
    "activePresent": "implementerar",
    "activeSupine": "implementerat",
    "imperative": "implementera",
    "activeInfinitive": "implementera"
  },
  {
    "passivePreterite": "intervjuades",
    "passivePresent": "intervjuas",
    "passiveSupine": "intervjuats",
    "passiveInfinitive": "intervjuas",
    "activePreterite": "intervjuade",
    "activePresent": "intervjuar",
    "activeSupine": "intervjuat",
    "imperative": "intervjua",
    "activeInfinitive": "intervjua"
  },
  {
    "passivePreterite": "tänjdes",
    "passivePresent": "tänjs",
    "passiveSupine": "tänjts",
    "passiveInfinitive": "tänjas",
    "activePreterite": "tänjde",
    "activePresent": "tänjer",
    "activeSupine": "tänjt",
    "imperative": "tänj",
    "activeInfinitive": "tänja"
  },
  {
    "passivePreterite": "inhöstades",
    "passivePresent": "inhöstas",
    "passiveSupine": "inhöstats",
    "passiveInfinitive": "inhöstas",
    "activePreterite": "inhöstade",
    "activePresent": "inhöstar",
    "activeSupine": "inhöstat",
    "imperative": "inhösta",
    "activeInfinitive": "inhösta"
  },
  {
    "passivePreterite": "vispades",
    "passivePresent": "vispas",
    "passiveSupine": "vispats",
    "passiveInfinitive": "vispas",
    "activePreterite": "vispade",
    "activePresent": "vispar",
    "activeSupine": "vispat",
    "imperative": "vispa",
    "activeInfinitive": "vispa"
  },
  {
    "passivePreterite": "idrottades",
    "passivePresent": "idrottas",
    "passiveSupine": "idrottats",
    "passiveInfinitive": "idrottas",
    "activePreterite": "idrottade",
    "activePresent": "idrottar",
    "activeSupine": "idrottat",
    "imperative": "idrotta",
    "activeInfinitive": "idrotta"
  },
  {
    "passivePreterite": "formaterades",
    "passivePresent": "formateras",
    "passiveSupine": "formaterats",
    "passiveInfinitive": "formateras",
    "activePreterite": "formaterade",
    "activePresent": "formaterar",
    "activeSupine": "formaterat",
    "imperative": "formatera",
    "activeInfinitive": "formatera"
  },
  {
    "passivePreterite": "distanserades",
    "passivePresent": "distanseras",
    "passiveSupine": "distanserats",
    "passiveInfinitive": "distanseras",
    "activePreterite": "distanserade",
    "activePresent": "distanserar",
    "activeSupine": "distanserat",
    "imperative": "distansera",
    "activeInfinitive": "distansera"
  },
  {
    "passivePreterite": "välkomnades",
    "passivePresent": "välkomnas",
    "passiveSupine": "välkomnats",
    "passiveInfinitive": "välkomnas",
    "activePreterite": "välkomnade",
    "activePresent": "välkomnar",
    "activeSupine": "välkomnat",
    "imperative": "välkomna",
    "activeInfinitive": "välkomna"
  },
  {
    "passivePreterite": "utvärderades",
    "passivePresent": "utvärderas",
    "passiveSupine": "utvärderats",
    "passiveInfinitive": "utvärderas",
    "activePreterite": "utvärderade",
    "activePresent": "utvärderar",
    "activeSupine": "utvärderat",
    "imperative": "utvärdera",
    "activeInfinitive": "utvärdera"
  },
  {
    "passivePreterite": "plagierades",
    "passivePresent": "plagieras",
    "passiveSupine": "plagierats",
    "passiveInfinitive": "plagieras",
    "activePreterite": "plagierade",
    "activePresent": "plagierar",
    "activeSupine": "plagierat",
    "imperative": "plagiera",
    "activeInfinitive": "plagiera"
  },
  {
    "passivePreterite": "samfinansierades",
    "passivePresent": "samfinansieras",
    "passiveSupine": "samfinansierats",
    "passiveInfinitive": "samfinansieras",
    "activePreterite": "samfinansierade",
    "activePresent": "samfinansierar",
    "activeSupine": "samfinansierat",
    "imperative": "samfinansiera",
    "activeInfinitive": "samfinansiera"
  },
  {
    "passivePreterite": "implicerades",
    "passivePresent": "impliceras",
    "passiveSupine": "implicerats",
    "passiveInfinitive": "impliceras",
    "activePreterite": "implicerade",
    "activePresent": "implicerar",
    "activeSupine": "implicerat",
    "imperative": "implicera",
    "activeInfinitive": "implicera"
  },
  {
    "passivePreterite": "propagerades",
    "passivePresent": "propageras",
    "passiveSupine": "propagerats",
    "passiveInfinitive": "propageras",
    "activePreterite": "propagerade",
    "activePresent": "propagerar",
    "activeSupine": "propagerat",
    "imperative": "propagera",
    "activeInfinitive": "propagera"
  },
  {
    "passivePreterite": "blankades",
    "passivePresent": "blankas",
    "passiveSupine": "blankats",
    "passiveInfinitive": "blankas",
    "activePreterite": "blankade",
    "activePresent": "blankar",
    "activeSupine": "blankat",
    "imperative": "blanka",
    "activeInfinitive": "blanka"
  },
  {
    "passivePreterite": "blasonerades",
    "passivePresent": "blasoneras",
    "passiveSupine": "blasonerats",
    "passiveInfinitive": "blasoneras",
    "activePreterite": "blasonerade",
    "activePresent": "blasonerar",
    "activeSupine": "blasonerat",
    "imperative": "blasonera",
    "activeInfinitive": "blasonera"
  },
  {
    "passivePreterite": "insisterades",
    "passivePresent": "insisteras",
    "passiveSupine": "insisterats",
    "passiveInfinitive": "insisteras",
    "activePreterite": "insisterade",
    "activePresent": "insisterar",
    "activeSupine": "insisterat",
    "imperative": "insistera",
    "activeInfinitive": "insistera"
  },
  {
    "passivePreterite": "sauterades",
    "passivePresent": "sauteras",
    "passiveSupine": "sauterats",
    "passiveInfinitive": "sauteras",
    "activePreterite": "sauterade",
    "activePresent": "sauterar",
    "activeSupine": "sauterat",
    "imperative": "sautera",
    "activeInfinitive": "sautera"
  },
  {
    "passivePreterite": "förlöjligades",
    "passivePresent": "förlöjligas",
    "passiveSupine": "förlöjligats",
    "passiveInfinitive": "förlöjligas",
    "activePreterite": "förlöjligade",
    "activePresent": "förlöjligar",
    "activeSupine": "förlöjligat",
    "imperative": "förlöjliga",
    "activeInfinitive": "förlöjliga"
  },
  {
    "passivePreterite": "förskansades",
    "passivePresent": "förskansas",
    "passiveSupine": "förskansats",
    "passiveInfinitive": "förskansas",
    "activePreterite": "förskansade",
    "activePresent": "förskansar",
    "activeSupine": "förskansat",
    "imperative": "förskansa",
    "activeInfinitive": "förskansa"
  },
  {
    "passivePreterite": "förskonades",
    "passivePresent": "förskonas",
    "passiveSupine": "förskonats",
    "passiveInfinitive": "förskonas",
    "activePreterite": "förskonade",
    "activePresent": "förskonar",
    "activeSupine": "förskonat",
    "imperative": "förskona",
    "activeInfinitive": "förskona"
  },
  {
    "passivePreterite": "förspilldes",
    "passivePresent": "förspills",
    "passiveSupine": "förspillts",
    "passiveInfinitive": "förspillas",
    "activePreterite": "förspillde",
    "activePresent": "förspiller",
    "activeSupine": "förspillt",
    "imperative": "förspill",
    "activeInfinitive": "förspilla"
  },
  {
    "passivePreterite": "förtjustes",
    "passivePresent": "förtjuss",
    "passiveSupine": "förtjusts",
    "passiveInfinitive": "förtjusas",
    "activePreterite": "förtjuste",
    "activePresent": "förtjuser",
    "activeSupine": "förtjust",
    "imperative": "förtjus",
    "activeInfinitive": "förtjusa"
  },
  {
    "passivePreterite": "namngavs",
    "passivePresent": "namngivs",
    "passiveSupine": "namngivits",
    "passiveInfinitive": "namngivas",
    "activePreterite": "namngav",
    "activePresent": "namngiver",
    "activeSupine": "namngivit",
    "imperative": "namngiv",
    "activeInfinitive": "namngiva"
  },
  {
    "passivePreterite": "narrades",
    "passivePresent": "narras",
    "passiveSupine": "narrats",
    "passiveInfinitive": "narras",
    "activePreterite": "narrade",
    "activePresent": "narrar",
    "activeSupine": "narrat",
    "imperative": "narra",
    "activeInfinitive": "narra"
  },
  {
    "passivePreterite": "nitälskades",
    "passivePresent": "nitälskas",
    "passiveSupine": "nitälskats",
    "passiveInfinitive": "nitälskas",
    "activePreterite": "nitälskade",
    "activePresent": "nitälskar",
    "activeSupine": "nitälskat",
    "imperative": "nitälska",
    "activeInfinitive": "nitälska"
  },
  {
    "passivePreterite": "nojsades",
    "passivePresent": "nojsas",
    "passiveSupine": "nojsats",
    "passiveInfinitive": "nojsas",
    "activePreterite": "nojsade",
    "activePresent": "nojsar",
    "activeSupine": "nojsat",
    "imperative": "nojsa",
    "activeInfinitive": "nojsa"
  },
  {
    "passivePreterite": "nosades",
    "passivePresent": "nosas",
    "passiveSupine": "nosats",
    "passiveInfinitive": "nosas",
    "activePreterite": "nosade",
    "activePresent": "nosar",
    "activeSupine": "nosat",
    "imperative": "nosa",
    "activeInfinitive": "nosa"
  },
  {
    "passivePreterite": "nödgades",
    "passivePresent": "nödgas",
    "passiveSupine": "nödgats",
    "passiveInfinitive": "nödgas",
    "activePreterite": "nödgade",
    "activePresent": "nödgar",
    "activeSupine": "nödgat",
    "imperative": "nödga",
    "activeInfinitive": "nödga"
  },
  {
    "passivePreterite": "omöjliggjordes",
    "passivePresent": "omöjliggörs",
    "passiveSupine": "omöjliggjorts",
    "passiveInfinitive": "omöjliggöras",
    "activePreterite": "omöjliggjorde",
    "activePresent": "omöjliggör",
    "activeSupine": "omöjliggjort",
    "imperative": "omöjliggör",
    "activeInfinitive": "omöjliggöra"
  },
  {
    "passivePreterite": "ondulerades",
    "passivePresent": "onduleras",
    "passiveSupine": "ondulerats",
    "passiveInfinitive": "onduleras",
    "activePreterite": "ondulerade",
    "activePresent": "ondulerar",
    "activeSupine": "ondulerat",
    "imperative": "ondulera",
    "activeInfinitive": "ondulera"
  },
  {
    "passivePreterite": "orenades",
    "passivePresent": "orenas",
    "passiveSupine": "orenats",
    "passiveInfinitive": "orenas",
    "activePreterite": "orenade",
    "activePresent": "orenar",
    "activeSupine": "orenat",
    "imperative": "orena",
    "activeInfinitive": "orena"
  },
  {
    "passivePreterite": "osäkrades",
    "passivePresent": "osäkras",
    "passiveSupine": "osäkrats",
    "passiveInfinitive": "osäkras",
    "activePreterite": "osäkrade",
    "activePresent": "osäkrar",
    "activeSupine": "osäkrat",
    "imperative": "osäkra",
    "activeInfinitive": "osäkra"
  },
  {
    "passivePreterite": "pajades",
    "passivePresent": "pajas",
    "passiveSupine": "pajats",
    "passiveInfinitive": "pajas",
    "activePreterite": "pajade",
    "activePresent": "pajar",
    "activeSupine": "pajat",
    "imperative": "paja",
    "activeInfinitive": "paja"
  },
  {
    "passivePreterite": "skyfflades",
    "passivePresent": "skyfflas",
    "passiveSupine": "skyfflats",
    "passiveInfinitive": "skyfflas",
    "activePreterite": "skyfflade",
    "activePresent": "skyfflar",
    "activeSupine": "skyfflat",
    "imperative": "skyffla",
    "activeInfinitive": "skyffla"
  },
  {
    "passivePreterite": "skymdes",
    "passivePresent": "skyms",
    "passiveSupine": "skymts",
    "passiveInfinitive": "skymmas",
    "activePreterite": "skymde",
    "activePresent": "skymmer",
    "activeSupine": "skymt",
    "imperative": "skym",
    "activeInfinitive": "skymma"
  },
  {
    "passivePreterite": "skäggades",
    "passivePresent": "skäggas",
    "passiveSupine": "skäggats",
    "passiveInfinitive": "skäggas",
    "activePreterite": "skäggade",
    "activePresent": "skäggar",
    "activeSupine": "skäggat",
    "imperative": "skägga",
    "activeInfinitive": "skägga"
  },
  {
    "passivePreterite": "skändades",
    "passivePresent": "skändas",
    "passiveSupine": "skändats",
    "passiveInfinitive": "skändas",
    "activePreterite": "skändade",
    "activePresent": "skändar",
    "activeSupine": "skändat",
    "imperative": "skända",
    "activeInfinitive": "skända"
  },
  {
    "passivePreterite": "skönstaxerades",
    "passivePresent": "skönstaxeras",
    "passiveSupine": "skönstaxerats",
    "passiveInfinitive": "skönstaxeras",
    "activePreterite": "skönstaxerade",
    "activePresent": "skönstaxerar",
    "activeSupine": "skönstaxerat",
    "imperative": "skönstaxera",
    "activeInfinitive": "skönstaxera"
  },
  {
    "passivePreterite": "slackades",
    "passivePresent": "slackas",
    "passiveSupine": "slackats",
    "passiveInfinitive": "slackas",
    "activePreterite": "slackade",
    "activePresent": "slackar",
    "activeSupine": "slackat",
    "imperative": "slacka",
    "activeInfinitive": "slacka"
  },
  {
    "passivePreterite": "slantades",
    "passivePresent": "slantas",
    "passiveSupine": "slantats",
    "passiveInfinitive": "slantas",
    "activePreterite": "slantade",
    "activePresent": "slantar",
    "activeSupine": "slantat",
    "imperative": "slanta",
    "activeInfinitive": "slanta"
  },
  {
    "passivePreterite": "slevades",
    "passivePresent": "slevas",
    "passiveSupine": "slevats",
    "passiveInfinitive": "slevas",
    "activePreterite": "slevade",
    "activePresent": "slevar",
    "activeSupine": "slevat",
    "imperative": "sleva",
    "activeInfinitive": "sleva"
  },
  {
    "passivePreterite": "slipades",
    "passivePresent": "slipas",
    "passiveSupine": "slipats",
    "passiveInfinitive": "slipas",
    "activePreterite": "slipade",
    "activePresent": "slipar",
    "activeSupine": "slipat",
    "imperative": "slipa",
    "activeInfinitive": "slipa"
  },
  {
    "passivePreterite": "släntrades",
    "passivePresent": "släntras",
    "passiveSupine": "släntrats",
    "passiveInfinitive": "släntras",
    "activePreterite": "släntrade",
    "activePresent": "släntrar",
    "activeSupine": "släntrat",
    "imperative": "släntra",
    "activeInfinitive": "släntra"
  },
  {
    "passivePreterite": "smyckades",
    "passivePresent": "smyckas",
    "passiveSupine": "smyckats",
    "passiveInfinitive": "smyckas",
    "activePreterite": "smyckade",
    "activePresent": "smyckar",
    "activeSupine": "smyckat",
    "imperative": "smycka",
    "activeInfinitive": "smycka"
  },
  {
    "passivePreterite": "kompenserades",
    "passivePresent": "kompenseras",
    "passiveSupine": "kompenserats",
    "passiveInfinitive": "kompenseras",
    "activePreterite": "kompenserade",
    "activePresent": "kompenserar",
    "activeSupine": "kompenserat",
    "imperative": "kompensera",
    "activeInfinitive": "kompensera"
  },
  {
    "passivePreterite": "promenerades",
    "passivePresent": "promeneras",
    "passiveSupine": "promenerats",
    "passiveInfinitive": "promeneras",
    "activePreterite": "promenerade",
    "activePresent": "promenerar",
    "activeSupine": "promenerat",
    "imperative": "promenera",
    "activeInfinitive": "promenera"
  },
  {
    "passivePreterite": "knarkades",
    "passivePresent": "knarkas",
    "passiveSupine": "knarkats",
    "passiveInfinitive": "knarkas",
    "activePreterite": "knarkade",
    "activePresent": "knarkar",
    "activeSupine": "knarkat",
    "imperative": "knarka",
    "activeInfinitive": "knarka"
  },
  {
    "passivePreterite": "krävdes",
    "passivePresent": "krävs",
    "passiveSupine": "krävts",
    "passiveInfinitive": "krävas",
    "activePreterite": "krävde",
    "activePresent": "kräver",
    "activeSupine": "krävt",
    "imperative": "kräv",
    "activeInfinitive": "kräva"
  },
  {
    "passivePreterite": "deklamerades",
    "passivePresent": "deklameras",
    "passiveSupine": "deklamerats",
    "passiveInfinitive": "deklameras",
    "activePreterite": "deklamerade",
    "activePresent": "deklamerar",
    "activeSupine": "deklamerat",
    "imperative": "deklamera",
    "activeInfinitive": "deklamera"
  },
  {
    "passivePreterite": "fakturerades",
    "passivePresent": "faktureras",
    "passiveSupine": "fakturerats",
    "passiveInfinitive": "faktureras",
    "activePreterite": "fakturerade",
    "activePresent": "fakturerar",
    "activeSupine": "fakturerat",
    "imperative": "fakturera",
    "activeInfinitive": "fakturera"
  },
  {
    "passivePreterite": "granskades",
    "passivePresent": "granskas",
    "passiveSupine": "granskats",
    "passiveInfinitive": "granskas",
    "activePreterite": "granskade",
    "activePresent": "granskar",
    "activeSupine": "granskat",
    "imperative": "granska",
    "activeInfinitive": "granska"
  },
  {
    "passivePreterite": "förvaltades",
    "passivePresent": "förvaltas",
    "passiveSupine": "förvaltats",
    "passiveInfinitive": "förvaltas",
    "activePreterite": "förvaltade",
    "activePresent": "förvaltar",
    "activeSupine": "förvaltat",
    "imperative": "förvalta",
    "activeInfinitive": "förvalta"
  },
  {
    "passivePreterite": "söktes",
    "passivePresent": "söks",
    "passiveSupine": "sökts",
    "passiveInfinitive": "sökas",
    "activePreterite": "sökte",
    "activePresent": "söker",
    "activeSupine": "sökt",
    "imperative": "sök",
    "activeInfinitive": "söka"
  },
  {
    "passivePreterite": "förstods",
    "passivePresent": "förstås",
    "passiveSupine": "förståtts",
    "passiveInfinitive": "förstås",
    "activePreterite": "förstod",
    "activePresent": "förstår",
    "activeSupine": "förstått",
    "imperative": "förstå",
    "activeInfinitive": "förstå"
  },
  {
    "passivePreterite": "översattes",
    "passivePresent": "översätts",
    "passiveSupine": "översatts",
    "passiveInfinitive": "översättas",
    "activePreterite": "översatte",
    "activePresent": "översätter",
    "activeSupine": "översatt",
    "imperative": "översätt",
    "activeInfinitive": "översätta"
  },
  {
    "passivePreterite": "boddes",
    "passivePresent": "bos",
    "passiveSupine": "botts",
    "passiveInfinitive": "bos",
    "activePreterite": "bodde",
    "activePresent": "bor",
    "activeSupine": "bott",
    "imperative": "bo",
    "activeInfinitive": "bo"
  },
  {
    "passivePreterite": "tittades",
    "passivePresent": "tittas",
    "passiveSupine": "tittats",
    "passiveInfinitive": "tittas",
    "activePreterite": "tittade",
    "activePresent": "tittar",
    "activeSupine": "tittat",
    "imperative": "titta",
    "activeInfinitive": "titta"
  },
  {
    "passivePreterite": "fimpades",
    "passivePresent": "fimpas",
    "passiveSupine": "fimpats",
    "passiveInfinitive": "fimpas",
    "activePreterite": "fimpade",
    "activePresent": "fimpar",
    "activeSupine": "fimpat",
    "imperative": "fimpa",
    "activeInfinitive": "fimpa"
  },
  {
    "passivePreterite": "smittades",
    "passivePresent": "smittas",
    "passiveSupine": "smittats",
    "passiveInfinitive": "smittas",
    "activePreterite": "smittade",
    "activePresent": "smittar",
    "activeSupine": "smittat",
    "imperative": "smitta",
    "activeInfinitive": "smitta"
  },
  {
    "passivePreterite": "påräknades",
    "passivePresent": "påräknas",
    "passiveSupine": "påräknats",
    "passiveInfinitive": "påräknas",
    "activePreterite": "påräknade",
    "activePresent": "påräknar",
    "activeSupine": "påräknat",
    "imperative": "påräkna",
    "activeInfinitive": "påräkna"
  },
  {
    "passivePreterite": "utarbetades",
    "passivePresent": "utarbetas",
    "passiveSupine": "utarbetats",
    "passiveInfinitive": "utarbetas",
    "activePreterite": "utarbetade",
    "activePresent": "utarbetar",
    "activeSupine": "utarbetat",
    "imperative": "utarbeta",
    "activeInfinitive": "utarbeta"
  },
  {
    "passivePreterite": "lönearbetades",
    "passivePresent": "lönearbetas",
    "passiveSupine": "lönearbetats",
    "passiveInfinitive": "lönearbetas",
    "activePreterite": "lönearbetade",
    "activePresent": "lönearbetar",
    "activeSupine": "lönearbetat",
    "imperative": "lönearbeta",
    "activeInfinitive": "lönearbeta"
  },
  {
    "passivePreterite": "volontärarbetades",
    "passivePresent": "volontärarbetas",
    "passiveSupine": "volontärarbetats",
    "passiveInfinitive": "volontärarbetas",
    "activePreterite": "volontärarbetade",
    "activePresent": "volontärarbetar",
    "activeSupine": "volontärarbetat",
    "imperative": "volontärarbeta",
    "activeInfinitive": "volontärarbeta"
  },
  {
    "passivePreterite": "kroppsarbetades",
    "passivePresent": "kroppsarbetas",
    "passiveSupine": "kroppsarbetats",
    "passiveInfinitive": "kroppsarbetas",
    "activePreterite": "kroppsarbetade",
    "activePresent": "kroppsarbetar",
    "activeSupine": "kroppsarbetat",
    "imperative": "kroppsarbeta",
    "activeInfinitive": "kroppsarbeta"
  },
  {
    "passivePreterite": "förvrängdes",
    "passivePresent": "förvrängs",
    "passiveSupine": "förvrängts",
    "passiveInfinitive": "förvrängas",
    "activePreterite": "förvrängde",
    "activePresent": "förvränger",
    "activeSupine": "förvrängt",
    "imperative": "förvräng",
    "activeInfinitive": "förvränga"
  },
  {
    "passivePreterite": "ankrades",
    "passivePresent": "ankras",
    "passiveSupine": "ankrats",
    "passiveInfinitive": "ankras",
    "activePreterite": "ankrade",
    "activePresent": "ankrar",
    "activeSupine": "ankrat",
    "imperative": "ankra",
    "activeInfinitive": "ankra"
  },
  {
    "passivePreterite": "anknöts",
    "passivePresent": "anknytas",
    "passiveSupine": "anknutits",
    "passiveInfinitive": "anknytas",
    "activePreterite": "anknöt",
    "activePresent": "anknyter",
    "activeSupine": "anknutit",
    "imperative": "anknyt",
    "activeInfinitive": "anknyta"
  },
  {
    "passivePreterite": "skämtades",
    "passivePresent": "skämtas",
    "passiveSupine": "skämtats",
    "passiveInfinitive": "skämtas",
    "activePreterite": "skämtade",
    "activePresent": "skämtar",
    "activeSupine": "skämtat",
    "imperative": "skämta",
    "activeInfinitive": "skämta"
  },
  {
    "passivePreterite": "duckades",
    "passivePresent": "duckas",
    "passiveSupine": "duckats",
    "passiveInfinitive": "duckas",
    "activePreterite": "duckade",
    "activePresent": "duckar",
    "activeSupine": "duckat",
    "imperative": "ducka",
    "activeInfinitive": "ducka"
  },
  {
    "passivePreterite": "attesterades",
    "passivePresent": "attesteras",
    "passiveSupine": "attesterats",
    "passiveInfinitive": "attesteras",
    "activePreterite": "attesterade",
    "activePresent": "attesterar",
    "activeSupine": "attesterat",
    "imperative": "attestera",
    "activeInfinitive": "attestera"
  },
  {
    "passivePreterite": "extrajobbades",
    "passivePresent": "extrajobbas",
    "passiveSupine": "extrajobbats",
    "passiveInfinitive": "extrajobbas",
    "activePreterite": "extrajobbade",
    "activePresent": "extrajobbar",
    "activeSupine": "extrajobbat",
    "imperative": "extrajobba",
    "activeInfinitive": "extrajobba"
  },
  {
    "passivePreterite": "bantades",
    "passivePresent": "bantas",
    "passiveSupine": "bantats",
    "passiveInfinitive": "bantas",
    "activePreterite": "bantade",
    "activePresent": "bantar",
    "activeSupine": "bantat",
    "imperative": "banta",
    "activeInfinitive": "banta"
  },
  {
    "passivePreterite": "övningskördes",
    "passivePresent": "övningskörs",
    "passiveSupine": "övningskörts",
    "passiveInfinitive": "övningsköras",
    "activePreterite": "övningskörde",
    "activePresent": "övningskör",
    "activeSupine": "övningskört",
    "imperative": "övningskör",
    "activeInfinitive": "övningsköra"
  },
  {
    "passivePreterite": "östes",
    "passivePresent": "öses",
    "passiveSupine": "östs",
    "passiveInfinitive": "ösas",
    "activePreterite": "öste",
    "activePresent": "öser",
    "activeSupine": "öst",
    "imperative": "ös",
    "activeInfinitive": "ösa"
  },
  {
    "passivePreterite": "markerades",
    "passivePresent": "markeras",
    "passiveSupine": "markerats",
    "passiveInfinitive": "markeras",
    "activePreterite": "markerade",
    "activePresent": "markerar",
    "activeSupine": "markerat",
    "imperative": "markera",
    "activeInfinitive": "markera"
  },
  {
    "passivePreterite": "dämpades",
    "passivePresent": "dämpas",
    "passiveSupine": "dämpats",
    "passiveInfinitive": "dämpas",
    "activePreterite": "dämpade",
    "activePresent": "dämpar",
    "activeSupine": "dämpat",
    "imperative": "dämpa",
    "activeInfinitive": "dämpa"
  },
  {
    "passivePreterite": "testades",
    "passivePresent": "testas",
    "passiveSupine": "testats",
    "passiveInfinitive": "testas",
    "activePreterite": "testade",
    "activePresent": "testar",
    "activeSupine": "testat",
    "imperative": "testa",
    "activeInfinitive": "testa"
  },
  {
    "passivePreterite": "utmanades",
    "passivePresent": "utmanas",
    "passiveSupine": "utmanats",
    "passiveInfinitive": "utmanas",
    "activePreterite": "utmanade",
    "activePresent": "utmanar",
    "activeSupine": "utmanat",
    "imperative": "utmana",
    "activeInfinitive": "utmana"
  },
  {
    "passivePreterite": "fejkades",
    "passivePresent": "fejkas",
    "passiveSupine": "fejkats",
    "passiveInfinitive": "fejkas",
    "activePreterite": "fejkade",
    "activePresent": "fejkar",
    "activeSupine": "fejkat",
    "imperative": "fejka",
    "activeInfinitive": "fejka"
  },
  {
    "passivePreterite": "informerades",
    "passivePresent": "informeras",
    "passiveSupine": "informerats",
    "passiveInfinitive": "informeras",
    "activePreterite": "informerade",
    "activePresent": "informerar",
    "activeSupine": "informerat",
    "imperative": "informera",
    "activeInfinitive": "informera"
  },
  {
    "passivePreterite": "pensionerades",
    "passivePresent": "pensioneras",
    "passiveSupine": "pensionerats",
    "passiveInfinitive": "pensioneras",
    "activePreterite": "pensionerade",
    "activePresent": "pensionerar",
    "activeSupine": "pensionerat",
    "imperative": "pensionera",
    "activeInfinitive": "pensionera"
  },
  {
    "passivePreterite": "tjänstgjordes",
    "passivePresent": "tjänstgörs",
    "passiveSupine": "tjänstgjorts",
    "passiveInfinitive": "tjänstgöras",
    "activePreterite": "tjänstgjorde",
    "activePresent": "tjänstgör",
    "activeSupine": "tjänstgjort",
    "imperative": "tjänstgör",
    "activeInfinitive": "tjänstgöra"
  },
  {
    "passivePreterite": "förvanskades",
    "passivePresent": "förvanskas",
    "passiveSupine": "förvanskats",
    "passiveInfinitive": "förvanskas",
    "activePreterite": "förvanskade",
    "activePresent": "förvanskar",
    "activeSupine": "förvanskat",
    "imperative": "förvanska",
    "activeInfinitive": "förvanska"
  },
  {
    "passivePreterite": "anvisades",
    "passivePresent": "anvisas",
    "passiveSupine": "anvisats",
    "passiveInfinitive": "anvisas",
    "activePreterite": "anvisade",
    "activePresent": "anvisar",
    "activeSupine": "anvisat",
    "imperative": "anvisa",
    "activeInfinitive": "anvisa"
  },
  {
    "passivePreterite": "förenades",
    "passivePresent": "förenas",
    "passiveSupine": "förenats",
    "passiveInfinitive": "förenas",
    "activePreterite": "förenade",
    "activePresent": "förenar",
    "activeSupine": "förenat",
    "imperative": "förena",
    "activeInfinitive": "förena"
  },
  {
    "passivePreterite": "allmänbildades",
    "passivePresent": "allmänbildas",
    "passiveSupine": "allmänbildats",
    "passiveInfinitive": "allmänbildas",
    "activePreterite": "allmänbildade",
    "activePresent": "allmänbildar",
    "activeSupine": "allmänbildat",
    "imperative": "allmänbilda",
    "activeInfinitive": "allmänbilda"
  },
  {
    "passivePreterite": "rötades",
    "passivePresent": "rötas",
    "passiveSupine": "rötats",
    "passiveInfinitive": "rötas",
    "activePreterite": "rötade",
    "activePresent": "rötar",
    "activeSupine": "rötat",
    "imperative": "röta",
    "activeInfinitive": "röta"
  },
  {
    "passivePreterite": "brukades",
    "passivePresent": "brukas",
    "passiveSupine": "brukats",
    "passiveInfinitive": "brukas",
    "activePreterite": "brukade",
    "activePresent": "brukar",
    "activeSupine": "brukat",
    "imperative": "bruka",
    "activeInfinitive": "bruka"
  },
  {
    "passivePreterite": "utstods",
    "passivePresent": "utstås",
    "passiveSupine": "utståtts",
    "passiveInfinitive": "utstås",
    "activePreterite": "utstod",
    "activePresent": "utstår",
    "activeSupine": "utstått",
    "imperative": "utstå",
    "activeInfinitive": "utstå"
  },
  {
    "passivePreterite": "beredskapslagrades",
    "passivePresent": "beredskapslagras",
    "passiveSupine": "beredskapslagrats",
    "passiveInfinitive": "beredskapslagras",
    "activePreterite": "beredskapslagrade",
    "activePresent": "beredskapslagrar",
    "activeSupine": "beredskapslagrat",
    "imperative": "beredskapslagra",
    "activeInfinitive": "beredskapslagra"
  },
  {
    "passivePreterite": "beslagtogs",
    "passivePresent": "beslagtas",
    "passiveSupine": "beslagtagits",
    "passiveInfinitive": "beslagtas",
    "activePreterite": "beslagtog",
    "activePresent": "beslagtar",
    "activeSupine": "beslagtagit",
    "imperative": "beslagta",
    "activeInfinitive": "beslagta"
  },
  {
    "passivePreterite": "avlönades",
    "passivePresent": "avlönas",
    "passiveSupine": "avlönats",
    "passiveInfinitive": "avlönas",
    "activePreterite": "avlönade",
    "activePresent": "avlönar",
    "activeSupine": "avlönat",
    "imperative": "avlöna",
    "activeInfinitive": "avlöna"
  },
  {
    "passivePreterite": "avträddes",
    "passivePresent": "avträds",
    "passiveSupine": "avträtts",
    "passiveInfinitive": "avträdas",
    "activePreterite": "avträdde",
    "activePresent": "avträder",
    "activeSupine": "avträtt",
    "imperative": "avträd",
    "activeInfinitive": "avträda"
  },
  {
    "passivePreterite": "bannades",
    "passivePresent": "bannas",
    "passiveSupine": "bannats",
    "passiveInfinitive": "bannas",
    "activePreterite": "bannade",
    "activePresent": "bannar",
    "activeSupine": "bannat",
    "imperative": "banna",
    "activeInfinitive": "banna"
  },
  {
    "passivePreterite": "baxnades",
    "passivePresent": "baxnas",
    "passiveSupine": "baxnats",
    "passiveInfinitive": "baxnas",
    "activePreterite": "baxnade",
    "activePresent": "baxnar",
    "activeSupine": "baxnat",
    "imperative": "baxna",
    "activeInfinitive": "baxna"
  },
  {
    "passivePreterite": "benådades",
    "passivePresent": "benådas",
    "passiveSupine": "benådats",
    "passiveInfinitive": "benådas",
    "activePreterite": "benådade",
    "activePresent": "benådar",
    "activeSupine": "benådat",
    "imperative": "benåda",
    "activeInfinitive": "benåda"
  },
  {
    "passivePreterite": "berusades",
    "passivePresent": "berusas",
    "passiveSupine": "berusats",
    "passiveInfinitive": "berusas",
    "activePreterite": "berusade",
    "activePresent": "berusar",
    "activeSupine": "berusat",
    "imperative": "berusa",
    "activeInfinitive": "berusa"
  },
  {
    "passivePreterite": "bidades",
    "passivePresent": "bidas",
    "passiveSupine": "bidats",
    "passiveInfinitive": "bidas",
    "activePreterite": "bidade",
    "activePresent": "bidar",
    "activeSupine": "bidat",
    "imperative": "bida",
    "activeInfinitive": "bida"
  },
  {
    "passivePreterite": "bjäbbades",
    "passivePresent": "bjäbbas",
    "passiveSupine": "bjäbbats",
    "passiveInfinitive": "bjäbbas",
    "activePreterite": "bjäbbade",
    "activePresent": "bjäbbar",
    "activeSupine": "bjäbbat",
    "imperative": "bjäbba",
    "activeInfinitive": "bjäbba"
  },
  {
    "passivePreterite": "blotades",
    "passivePresent": "blotas",
    "passiveSupine": "blotats",
    "passiveInfinitive": "blotas",
    "activePreterite": "blotade",
    "activePresent": "blotar",
    "activeSupine": "blotat",
    "imperative": "blota",
    "activeInfinitive": "blota"
  },
  {
    "passivePreterite": "bordades",
    "passivePresent": "bordas",
    "passiveSupine": "bordats",
    "passiveInfinitive": "bordas",
    "activePreterite": "bordade",
    "activePresent": "bordar",
    "activeSupine": "bordat",
    "imperative": "borda",
    "activeInfinitive": "borda"
  },
  {
    "passivePreterite": "briljerades",
    "passivePresent": "briljeras",
    "passiveSupine": "briljerats",
    "passiveInfinitive": "briljeras",
    "activePreterite": "briljerade",
    "activePresent": "briljerar",
    "activeSupine": "briljerat",
    "imperative": "briljera",
    "activeInfinitive": "briljera"
  },
  {
    "passivePreterite": "hopades",
    "passivePresent": "hopas",
    "passiveSupine": "hopats",
    "passiveInfinitive": "hopas",
    "activePreterite": "hopade",
    "activePresent": "hopar",
    "activeSupine": "hopat",
    "imperative": "hopa",
    "activeInfinitive": "hopa"
  },
  {
    "passivePreterite": "hopknycklades",
    "passivePresent": "hopknycklas",
    "passiveSupine": "hopknycklats",
    "passiveInfinitive": "hopknycklas",
    "activePreterite": "hopknycklade",
    "activePresent": "hopknycklar",
    "activeSupine": "hopknycklat",
    "imperative": "hopknyckla",
    "activeInfinitive": "hopknyckla"
  },
  {
    "passivePreterite": "hummades",
    "passivePresent": "hummas",
    "passiveSupine": "hummats",
    "passiveInfinitive": "hummas",
    "activePreterite": "hummade",
    "activePresent": "hummar",
    "activeSupine": "hummat",
    "imperative": "humma",
    "activeInfinitive": "humma"
  },
  {
    "passivePreterite": "hungrades",
    "passivePresent": "hungras",
    "passiveSupine": "hungrats",
    "passiveInfinitive": "hungras",
    "activePreterite": "hungrade",
    "activePresent": "hungrar",
    "activeSupine": "hungrat",
    "imperative": "hungra",
    "activeInfinitive": "hungra"
  },
  {
    "passivePreterite": "huserades",
    "passivePresent": "huseras",
    "passiveSupine": "huserats",
    "passiveInfinitive": "huseras",
    "activePreterite": "huserade",
    "activePresent": "huserar",
    "activeSupine": "huserat",
    "imperative": "husera",
    "activeInfinitive": "husera"
  },
  {
    "passivePreterite": "hyfsades",
    "passivePresent": "hyfsas",
    "passiveSupine": "hyfsats",
    "passiveInfinitive": "hyfsas",
    "activePreterite": "hyfsade",
    "activePresent": "hyfsar",
    "activeSupine": "hyfsat",
    "imperative": "hyfsa",
    "activeInfinitive": "hyfsa"
  },
  {
    "passivePreterite": "hyssjades",
    "passivePresent": "hyssjas",
    "passiveSupine": "hyssjats",
    "passiveInfinitive": "hyssjas",
    "activePreterite": "hyssjade",
    "activePresent": "hyssjar",
    "activeSupine": "hyssjat",
    "imperative": "hyssja",
    "activeInfinitive": "hyssja"
  },
  {
    "passivePreterite": "hyttes",
    "passivePresent": "hytts",
    "passiveSupine": "hyttats",
    "passiveInfinitive": "hyttas",
    "activePreterite": "hytte",
    "activePresent": "hytter",
    "activeSupine": "hyttat",
    "imperative": "hytt",
    "activeInfinitive": "hytta"
  },
  {
    "passivePreterite": "häftades",
    "passivePresent": "häftas",
    "passiveSupine": "häftats",
    "passiveInfinitive": "häftas",
    "activePreterite": "häftade",
    "activePresent": "häftar",
    "activeSupine": "häftat",
    "imperative": "häfta",
    "activeInfinitive": "häfta"
  },
  {
    "passivePreterite": "högtidlighölls",
    "passivePresent": "högtidlighålls",
    "passiveSupine": "högtidlighållits",
    "passiveInfinitive": "högtidlighållas",
    "activePreterite": "högtidlighöll",
    "activePresent": "högtidlighåller",
    "activeSupine": "högtidlighållit",
    "imperative": "högtidlighåll",
    "activeInfinitive": "högtidlighålla"
  },
  {
    "passivePreterite": "igenkändes",
    "passivePresent": "igenkänns",
    "passiveSupine": "igenkänts",
    "passiveInfinitive": "igenkännas",
    "activePreterite": "igenkände",
    "activePresent": "igenkänner",
    "activeSupine": "igenkänt",
    "imperative": "igenkänn",
    "activeInfinitive": "igenkänna"
  },
  {
    "passivePreterite": "illvrålades",
    "passivePresent": "illvrålas",
    "passiveSupine": "illvrålats",
    "passiveInfinitive": "illvrålas",
    "activePreterite": "illvrålade",
    "activePresent": "illvrålar",
    "activeSupine": "illvrålat",
    "imperative": "illvråla",
    "activeInfinitive": "illvråla"
  },
  {
    "passivePreterite": "imiterades",
    "passivePresent": "imiteras",
    "passiveSupine": "imiterats",
    "passiveInfinitive": "imiteras",
    "activePreterite": "imiterade",
    "activePresent": "imiterar",
    "activeSupine": "imiterat",
    "imperative": "imitera",
    "activeInfinitive": "imitera"
  },
  {
    "passivePreterite": "indoktrinerades",
    "passivePresent": "indoktrineras",
    "passiveSupine": "indoktrinerats",
    "passiveInfinitive": "indoktrineras",
    "activePreterite": "indoktrinerade",
    "activePresent": "indoktrinerar",
    "activeSupine": "indoktrinerat",
    "imperative": "indoktrinera",
    "activeInfinitive": "indoktrinera"
  },
  {
    "passivePreterite": "indunstades",
    "passivePresent": "indunstas",
    "passiveSupine": "indunstats",
    "passiveInfinitive": "indunstas",
    "activePreterite": "indunstade",
    "activePresent": "indunstar",
    "activeSupine": "indunstat",
    "imperative": "indunsta",
    "activeInfinitive": "indunsta"
  },
  {
    "passivePreterite": "infölls",
    "passivePresent": "infalls",
    "passiveSupine": "infallits",
    "passiveInfinitive": "infallas",
    "activePreterite": "inföll",
    "activePresent": "infaller",
    "activeSupine": "infallit",
    "imperative": "infall",
    "activeInfinitive": "infalla"
  },
  {
    "passivePreterite": "infettades",
    "passivePresent": "infettas",
    "passiveSupine": "infettats",
    "passiveInfinitive": "infettas",
    "activePreterite": "infettade",
    "activePresent": "infettar",
    "activeSupine": "infettat",
    "imperative": "infetta",
    "activeInfinitive": "infetta"
  },
  {
    "passivePreterite": "pillades",
    "passivePresent": "pillas",
    "passiveSupine": "pillats",
    "passiveInfinitive": "pillas",
    "activePreterite": "pillade",
    "activePresent": "pillar",
    "activeSupine": "pillat",
    "imperative": "pilla",
    "activeInfinitive": "pilla"
  },
  {
    "passivePreterite": "plastades",
    "passivePresent": "plastas",
    "passiveSupine": "plastats",
    "passiveInfinitive": "plastas",
    "activePreterite": "plastade",
    "activePresent": "plastar",
    "activeSupine": "plastat",
    "imperative": "plasta",
    "activeInfinitive": "plasta"
  },
  {
    "passivePreterite": "pläderades",
    "passivePresent": "pläderas",
    "passiveSupine": "pläderats",
    "passiveInfinitive": "pläderas",
    "activePreterite": "pläderade",
    "activePresent": "pläderar",
    "activeSupine": "pläderat",
    "imperative": "plädera",
    "activeInfinitive": "plädera"
  },
  {
    "passivePreterite": "pockades",
    "passivePresent": "pockas",
    "passiveSupine": "pockats",
    "passiveInfinitive": "pockas",
    "activePreterite": "pockade",
    "activePresent": "pockar",
    "activeSupine": "pockat",
    "imperative": "pocka",
    "activeInfinitive": "pocka"
  },
  {
    "passivePreterite": "postades",
    "passivePresent": "postas",
    "passiveSupine": "postats",
    "passiveInfinitive": "postas",
    "activePreterite": "postade",
    "activePresent": "postar",
    "activeSupine": "postat",
    "imperative": "posta",
    "activeInfinitive": "posta"
  },
  {
    "passivePreterite": "prismärktes",
    "passivePresent": "prismärks",
    "passiveSupine": "prismärkts",
    "passiveInfinitive": "prismärkas",
    "activePreterite": "prismärkte",
    "activePresent": "prismärker",
    "activeSupine": "prismärkt",
    "imperative": "prismärk",
    "activeInfinitive": "prismärka"
  },
  {
    "passivePreterite": "projekterades",
    "passivePresent": "projekteras",
    "passiveSupine": "projekterats",
    "passiveInfinitive": "projekteras",
    "activePreterite": "projekterade",
    "activePresent": "projekterar",
    "activeSupine": "projekterat",
    "imperative": "projektera",
    "activeInfinitive": "projektera"
  },
  {
    "passivePreterite": "prostituerades",
    "passivePresent": "prostitueras",
    "passiveSupine": "prostituerats",
    "passiveInfinitive": "prostitueras",
    "activePreterite": "prostituerade",
    "activePresent": "prostituerar",
    "activeSupine": "prostituerat",
    "imperative": "prostituera",
    "activeInfinitive": "prostituera"
  },
  {
    "passivePreterite": "pråmades",
    "passivePresent": "pråmas",
    "passiveSupine": "pråmats",
    "passiveInfinitive": "pråmas",
    "activePreterite": "pråmade",
    "activePresent": "pråmar",
    "activeSupine": "pråmat",
    "imperative": "pråma",
    "activeInfinitive": "pråma"
  },
  {
    "passivePreterite": "punktsvetsades",
    "passivePresent": "punktsvetsas",
    "passiveSupine": "punktsvetsats",
    "passiveInfinitive": "punktsvetsas",
    "activePreterite": "punktsvetsade",
    "activePresent": "punktsvetsar",
    "activeSupine": "punktsvetsat",
    "imperative": "punktsvetsa",
    "activeInfinitive": "punktsvetsa"
  },
  {
    "passivePreterite": "pustades",
    "passivePresent": "pustas",
    "passiveSupine": "pustats",
    "passiveInfinitive": "pustas",
    "activePreterite": "pustade",
    "activePresent": "pustar",
    "activeSupine": "pustat",
    "imperative": "pusta",
    "activeInfinitive": "pusta"
  },
  {
    "passivePreterite": "uppmärksammades",
    "passivePresent": "uppmärksammas",
    "passiveSupine": "uppmärksammats",
    "passiveInfinitive": "uppmärksammas",
    "activePreterite": "uppmärksammade",
    "activePresent": "uppmärksammar",
    "activeSupine": "uppmärksammat",
    "imperative": "uppmärksamma",
    "activeInfinitive": "uppmärksamma"
  },
  {
    "passivePreterite": "upplevdes",
    "passivePresent": "upplevs",
    "passiveSupine": "upplevts",
    "passiveInfinitive": "upplevas",
    "activePreterite": "upplevde",
    "activePresent": "upplever",
    "activeSupine": "upplevt",
    "imperative": "upplev",
    "activeInfinitive": "uppleva"
  },
  {
    "passivePreterite": "förutsattes",
    "passivePresent": "förutsätts",
    "passiveSupine": "förutsatts",
    "passiveInfinitive": "förutsättas",
    "activePreterite": "förutsatte",
    "activePresent": "förutsätter",
    "activeSupine": "förutsatt",
    "imperative": "förutsätt",
    "activeInfinitive": "förutsätta"
  },
  {
    "passivePreterite": "kontaktades",
    "passivePresent": "kontaktas",
    "passiveSupine": "kontaktats",
    "passiveInfinitive": "kontaktas",
    "activePreterite": "kontaktade",
    "activePresent": "kontaktar",
    "activeSupine": "kontaktat",
    "imperative": "kontakta",
    "activeInfinitive": "kontakta"
  },
  {
    "passivePreterite": "njöts",
    "passivePresent": "njuts",
    "passiveSupine": "njutits",
    "passiveInfinitive": "njutas",
    "activePreterite": "njöt",
    "activePresent": "njuter",
    "activeSupine": "njutit",
    "imperative": "njut",
    "activeInfinitive": "njuta"
  },
  {
    "passivePreterite": "subventionerades",
    "passivePresent": "subventioneras",
    "passiveSupine": "subventionerats",
    "passiveInfinitive": "subventioneras",
    "activePreterite": "subventionerade",
    "activePresent": "subventionerar",
    "activeSupine": "subventionerat",
    "imperative": "subventionera",
    "activeInfinitive": "subventionera"
  },
  {
    "passivePreterite": "underskattades",
    "passivePresent": "underskattas",
    "passiveSupine": "underskattats",
    "passiveInfinitive": "underskattas",
    "activePreterite": "underskattade",
    "activePresent": "underskattar",
    "activeSupine": "underskattat",
    "imperative": "underskatta",
    "activeInfinitive": "underskatta"
  },
  {
    "passivePreterite": "klevs",
    "passivePresent": "klivs",
    "passiveSupine": "klivits",
    "passiveInfinitive": "klivas",
    "activePreterite": "klev",
    "activePresent": "kliver",
    "activeSupine": "klivit",
    "imperative": "kliv",
    "activeInfinitive": "kliva"
  },
  {
    "passivePreterite": "döptes",
    "passivePresent": "döps",
    "passiveSupine": "döpts",
    "passiveInfinitive": "döpas",
    "activePreterite": "döpte",
    "activePresent": "döper",
    "activeSupine": "döpt",
    "imperative": "döp",
    "activeInfinitive": "döpa"
  },
  {
    "passivePreterite": "bortrationaliserades",
    "passivePresent": "bortrationaliseras",
    "passiveSupine": "bortrationaliserats",
    "passiveInfinitive": "bortrationaliseras",
    "activePreterite": "bortrationaliserade",
    "activePresent": "bortrationaliserar",
    "activeSupine": "bortrationaliserat",
    "imperative": "bortrationalisera",
    "activeInfinitive": "bortrationalisera"
  },
  {
    "passivePreterite": "undervisades",
    "passivePresent": "undervisas",
    "passiveSupine": "undervisats",
    "passiveInfinitive": "undervisas",
    "activePreterite": "undervisade",
    "activePresent": "undervisar",
    "activeSupine": "undervisat",
    "imperative": "undervisa",
    "activeInfinitive": "undervisa"
  },
  {
    "passivePreterite": "avsöndrades",
    "passivePresent": "avsöndras",
    "passiveSupine": "avsöndrats",
    "passiveInfinitive": "avsöndras",
    "activePreterite": "avsöndrade",
    "activePresent": "avsöndrar",
    "activeSupine": "avsöndrat",
    "imperative": "avsöndra",
    "activeInfinitive": "avsöndra"
  },
  {
    "passivePreterite": "avlades",
    "passivePresent": "avlades",
    "passiveSupine": "avlats",
    "passiveInfinitive": "avlas",
    "activePreterite": "avlade",
    "activePresent": "avlar",
    "activeSupine": "avlat",
    "imperative": "avla",
    "activeInfinitive": "avla"
  },
  {
    "passivePreterite": "möttes",
    "passivePresent": "möts",
    "passiveSupine": "mötts",
    "passiveInfinitive": "mötas",
    "activePreterite": "mötte",
    "activePresent": "möter",
    "activeSupine": "mött",
    "imperative": "möt",
    "activeInfinitive": "möta"
  },
  {
    "passivePreterite": "avböjdes",
    "passivePresent": "avböjs",
    "passiveSupine": "avböjts",
    "passiveInfinitive": "avböjas",
    "activePreterite": "avböjde",
    "activePresent": "avböjer",
    "activeSupine": "avböjt",
    "imperative": "avböj",
    "activeInfinitive": "avböja"
  },
  {
    "passivePreterite": "omfattades",
    "passivePresent": "omfattas",
    "passiveSupine": "omfattats",
    "passiveInfinitive": "omfattas",
    "activePreterite": "omfattade",
    "activePresent": "omfattar",
    "activeSupine": "omfattat",
    "imperative": "omfatta",
    "activeInfinitive": "omfatta"
  },
  {
    "passivePreterite": "sovdes",
    "passivePresent": "sovs",
    "passiveSupine": "sovts",
    "passiveInfinitive": "sovas",
    "activePreterite": "sov",
    "activePresent": "sover",
    "activeSupine": "sovit",
    "imperative": "sov",
    "activeInfinitive": "sova"
  },
  {
    "passivePreterite": "sparkades",
    "passivePresent": "sparkas",
    "passiveSupine": "sparkats",
    "passiveInfinitive": "sparkas",
    "activePreterite": "sparkade",
    "activePresent": "sparkar",
    "activeSupine": "sparkat",
    "imperative": "sparka",
    "activeInfinitive": "sparka"
  },
  {
    "passivePreterite": "återkallades",
    "passivePresent": "återkallas",
    "passiveSupine": "återkallats",
    "passiveInfinitive": "återkallas",
    "activePreterite": "återkallade",
    "activePresent": "återkallar",
    "activeSupine": "återkallat",
    "imperative": "återkalla",
    "activeInfinitive": "återkalla"
  },
  {
    "passivePreterite": "växlades",
    "passivePresent": "växlas",
    "passiveSupine": "växlats",
    "passiveInfinitive": "växlas",
    "activePreterite": "växlade",
    "activePresent": "växlar",
    "activeSupine": "växlat",
    "imperative": "växla",
    "activeInfinitive": "växla"
  },
  {
    "passivePreterite": "kramades",
    "passivePresent": "kramas",
    "passiveSupine": "kramats",
    "passiveInfinitive": "kramas",
    "activePreterite": "kramade",
    "activePresent": "kramar",
    "activeSupine": "kramat",
    "imperative": "krama",
    "activeInfinitive": "krama"
  },
  {
    "passivePreterite": "underindelades",
    "passivePresent": "underindelas",
    "passiveSupine": "underindelats",
    "passiveInfinitive": "underindelas",
    "activePreterite": "underindelade",
    "activePresent": "underindelar",
    "activeSupine": "underindelat",
    "imperative": "underindela",
    "activeInfinitive": "underindela"
  },
  {
    "passivePreterite": "flockades",
    "passivePresent": "flockas",
    "passiveSupine": "flockats",
    "passiveInfinitive": "flockas",
    "activePreterite": "flockades",
    "activePresent": "flockas",
    "activeSupine": "flockats",
    "imperative": "flockas",
    "activeInfinitive": "flockas"
  },
  {
    "passivePreterite": "hyllades",
    "passivePresent": "hyllas",
    "passiveSupine": "hyllats",
    "passiveInfinitive": "hyllas",
    "activePreterite": "hyllade",
    "activePresent": "hyllar",
    "activeSupine": "hyllat",
    "imperative": "hylla",
    "activeInfinitive": "hylla"
  },
  {
    "passivePreterite": "föregåvos",
    "passivePresent": "föregives",
    "passiveSupine": "föregetts",
    "passiveInfinitive": "föregivas",
    "activePreterite": "föregav",
    "activePresent": "föregiver",
    "activeSupine": "föregett",
    "imperative": "förege",
    "activeInfinitive": "förege"
  },
  {
    "passivePreterite": "föregåvos",
    "passivePresent": "föreges",
    "passiveSupine": "föregetts",
    "passiveInfinitive": "föregivas",
    "activePreterite": "föregav",
    "activePresent": "föregiver",
    "activeSupine": "föregett",
    "imperative": "förege",
    "activeInfinitive": "förege"
  },
  {
    "passivePreterite": "föregåvos",
    "passivePresent": "föregives",
    "passiveSupine": "föregivits",
    "passiveInfinitive": "föregivas",
    "activePreterite": "föregav",
    "activePresent": "föregiver",
    "activeSupine": "föregett",
    "imperative": "förege",
    "activeInfinitive": "förege"
  },
  {
    "passivePreterite": "föregåvos",
    "passivePresent": "föreges",
    "passiveSupine": "föregivits",
    "passiveInfinitive": "föregivas",
    "activePreterite": "föregav",
    "activePresent": "föregiver",
    "activeSupine": "föregett",
    "imperative": "förege",
    "activeInfinitive": "förege"
  },
  {
    "passivePreterite": "föregåvos",
    "passivePresent": "föregives",
    "passiveSupine": "föregetts",
    "passiveInfinitive": "föreges",
    "activePreterite": "föregav",
    "activePresent": "föregiver",
    "activeSupine": "föregett",
    "imperative": "förege",
    "activeInfinitive": "förege"
  },
  {
    "passivePreterite": "föregåvos",
    "passivePresent": "föreges",
    "passiveSupine": "föregetts",
    "passiveInfinitive": "föreges",
    "activePreterite": "föregav",
    "activePresent": "föregiver",
    "activeSupine": "föregett",
    "imperative": "förege",
    "activeInfinitive": "förege"
  },
  {
    "passivePreterite": "föregåvos",
    "passivePresent": "föregives",
    "passiveSupine": "föregivits",
    "passiveInfinitive": "föreges",
    "activePreterite": "föregav",
    "activePresent": "föregiver",
    "activeSupine": "föregett",
    "imperative": "förege",
    "activeInfinitive": "förege"
  },
  {
    "passivePreterite": "föregåvos",
    "passivePresent": "föreges",
    "passiveSupine": "föregivits",
    "passiveInfinitive": "föreges",
    "activePreterite": "föregav",
    "activePresent": "föregiver",
    "activeSupine": "föregett",
    "imperative": "förege",
    "activeInfinitive": "förege"
  },
  {
    "passivePreterite": "föregåvos",
    "passivePresent": "föregives",
    "passiveSupine": "föregetts",
    "passiveInfinitive": "föregivas",
    "activePreterite": "föregåvo",
    "activePresent": "föregiver",
    "activeSupine": "föregett",
    "imperative": "förege",
    "activeInfinitive": "förege"
  },
  {
    "passivePreterite": "föregåvos",
    "passivePresent": "föreges",
    "passiveSupine": "föregetts",
    "passiveInfinitive": "föregivas",
    "activePreterite": "föregåvo",
    "activePresent": "föregiver",
    "activeSupine": "föregett",
    "imperative": "förege",
    "activeInfinitive": "förege"
  },
  {
    "passivePreterite": "föregåvos",
    "passivePresent": "föregives",
    "passiveSupine": "föregivits",
    "passiveInfinitive": "föregivas",
    "activePreterite": "föregåvo",
    "activePresent": "föregiver",
    "activeSupine": "föregett",
    "imperative": "förege",
    "activeInfinitive": "förege"
  },
  {
    "passivePreterite": "föregåvos",
    "passivePresent": "föreges",
    "passiveSupine": "föregivits",
    "passiveInfinitive": "föregivas",
    "activePreterite": "föregåvo",
    "activePresent": "föregiver",
    "activeSupine": "föregett",
    "imperative": "förege",
    "activeInfinitive": "förege"
  },
  {
    "passivePreterite": "föregåvos",
    "passivePresent": "föregives",
    "passiveSupine": "föregetts",
    "passiveInfinitive": "föreges",
    "activePreterite": "föregåvo",
    "activePresent": "föregiver",
    "activeSupine": "föregett",
    "imperative": "förege",
    "activeInfinitive": "förege"
  },
  {
    "passivePreterite": "föregåvos",
    "passivePresent": "föreges",
    "passiveSupine": "föregetts",
    "passiveInfinitive": "föreges",
    "activePreterite": "föregåvo",
    "activePresent": "föregiver",
    "activeSupine": "föregett",
    "imperative": "förege",
    "activeInfinitive": "förege"
  },
  {
    "passivePreterite": "föregåvos",
    "passivePresent": "föregives",
    "passiveSupine": "föregivits",
    "passiveInfinitive": "föreges",
    "activePreterite": "föregåvo",
    "activePresent": "föregiver",
    "activeSupine": "föregett",
    "imperative": "förege",
    "activeInfinitive": "förege"
  },
  {
    "passivePreterite": "föregåvos",
    "passivePresent": "föreges",
    "passiveSupine": "föregivits",
    "passiveInfinitive": "föreges",
    "activePreterite": "föregåvo",
    "activePresent": "föregiver",
    "activeSupine": "föregett",
    "imperative": "förege",
    "activeInfinitive": "förege"
  },
  {
    "passivePreterite": "föregåvos",
    "passivePresent": "föregives",
    "passiveSupine": "föregetts",
    "passiveInfinitive": "föregivas",
    "activePreterite": "föregav",
    "activePresent": "föreger",
    "activeSupine": "föregett",
    "imperative": "förege",
    "activeInfinitive": "förege"
  },
  {
    "passivePreterite": "föregåvos",
    "passivePresent": "föreges",
    "passiveSupine": "föregetts",
    "passiveInfinitive": "föregivas",
    "activePreterite": "föregav",
    "activePresent": "föreger",
    "activeSupine": "föregett",
    "imperative": "förege",
    "activeInfinitive": "förege"
  },
  {
    "passivePreterite": "föregåvos",
    "passivePresent": "föregives",
    "passiveSupine": "föregivits",
    "passiveInfinitive": "föregivas",
    "activePreterite": "föregav",
    "activePresent": "föreger",
    "activeSupine": "föregett",
    "imperative": "förege",
    "activeInfinitive": "förege"
  },
  {
    "passivePreterite": "föregåvos",
    "passivePresent": "föreges",
    "passiveSupine": "föregivits",
    "passiveInfinitive": "föregivas",
    "activePreterite": "föregav",
    "activePresent": "föreger",
    "activeSupine": "föregett",
    "imperative": "förege",
    "activeInfinitive": "förege"
  },
  {
    "passivePreterite": "föregåvos",
    "passivePresent": "föregives",
    "passiveSupine": "föregetts",
    "passiveInfinitive": "föreges",
    "activePreterite": "föregav",
    "activePresent": "föreger",
    "activeSupine": "föregett",
    "imperative": "förege",
    "activeInfinitive": "förege"
  },
  {
    "passivePreterite": "föregåvos",
    "passivePresent": "föreges",
    "passiveSupine": "föregetts",
    "passiveInfinitive": "föreges",
    "activePreterite": "föregav",
    "activePresent": "föreger",
    "activeSupine": "föregett",
    "imperative": "förege",
    "activeInfinitive": "förege"
  },
  {
    "passivePreterite": "föregåvos",
    "passivePresent": "föregives",
    "passiveSupine": "föregivits",
    "passiveInfinitive": "föreges",
    "activePreterite": "föregav",
    "activePresent": "föreger",
    "activeSupine": "föregett",
    "imperative": "förege",
    "activeInfinitive": "förege"
  },
  {
    "passivePreterite": "föregåvos",
    "passivePresent": "föreges",
    "passiveSupine": "föregivits",
    "passiveInfinitive": "föreges",
    "activePreterite": "föregav",
    "activePresent": "föreger",
    "activeSupine": "föregett",
    "imperative": "förege",
    "activeInfinitive": "förege"
  },
  {
    "passivePreterite": "föregåvos",
    "passivePresent": "föregives",
    "passiveSupine": "föregetts",
    "passiveInfinitive": "föregivas",
    "activePreterite": "föregåvo",
    "activePresent": "föreger",
    "activeSupine": "föregett",
    "imperative": "förege",
    "activeInfinitive": "förege"
  },
  {
    "passivePreterite": "föregåvos",
    "passivePresent": "föreges",
    "passiveSupine": "föregetts",
    "passiveInfinitive": "föregivas",
    "activePreterite": "föregåvo",
    "activePresent": "föreger",
    "activeSupine": "föregett",
    "imperative": "förege",
    "activeInfinitive": "förege"
  },
  {
    "passivePreterite": "förnyades",
    "passivePresent": "förnyas",
    "passiveSupine": "förnyats",
    "passiveInfinitive": "förnyas",
    "activePreterite": "förnyade",
    "activePresent": "förnyar",
    "activeSupine": "förnyat",
    "imperative": "förnya",
    "activeInfinitive": "förnya"
  },
  {
    "passivePreterite": "förväxlades",
    "passivePresent": "förväxlas",
    "passiveSupine": "förväxlats",
    "passiveInfinitive": "förväxlas",
    "activePreterite": "förväxlade",
    "activePresent": "förväxlar",
    "activeSupine": "förväxlat",
    "imperative": "förväxla",
    "activeInfinitive": "förväxla"
  },
  {
    "passivePreterite": "blockerades",
    "passivePresent": "blockeras",
    "passiveSupine": "blockerats",
    "passiveInfinitive": "blockeras",
    "activePreterite": "blockerade",
    "activePresent": "blockerar",
    "activeSupine": "blockerat",
    "imperative": "blockera",
    "activeInfinitive": "blockera"
  },
  {
    "passivePreterite": "belystes",
    "passivePresent": "belyses",
    "passiveSupine": "belysts",
    "passiveInfinitive": "belysas",
    "activePreterite": "belyste",
    "activePresent": "belyser",
    "activeSupine": "belyst",
    "imperative": "belys",
    "activeInfinitive": "belysa"
  },
  {
    "passivePreterite": "växtes",
    "passivePresent": "växes",
    "passiveSupine": "vuxits",
    "passiveInfinitive": "växas",
    "activePreterite": "växte",
    "activePresent": "växer",
    "activeSupine": "vuxit",
    "imperative": "väx",
    "activeInfinitive": "växa"
  },
  {
    "passivePreterite": "brasts",
    "passivePresent": "brists",
    "passiveSupine": "brustits",
    "passiveInfinitive": "bristas",
    "activePreterite": "brast",
    "activePresent": "brister",
    "activeSupine": "brustit",
    "imperative": "brist",
    "activeInfinitive": "brista"
  },
  {
    "passivePreterite": "buktades",
    "passivePresent": "buktas",
    "passiveSupine": "buktats",
    "passiveInfinitive": "buktas",
    "activePreterite": "buktade",
    "activePresent": "buktar",
    "activeSupine": "buktat",
    "imperative": "bukta",
    "activeInfinitive": "bukta"
  },
  {
    "passivePreterite": "cirklades",
    "passivePresent": "cirklas",
    "passiveSupine": "cirklats",
    "passiveInfinitive": "cirklas",
    "activePreterite": "cirklade",
    "activePresent": "cirklar",
    "activeSupine": "cirklat",
    "imperative": "cirkla",
    "activeInfinitive": "cirkla"
  },
  {
    "passivePreterite": "degades",
    "passivePresent": "degas",
    "passiveSupine": "degats",
    "passiveInfinitive": "degas",
    "activePreterite": "degade",
    "activePresent": "degar",
    "activeSupine": "degat",
    "imperative": "dega",
    "activeInfinitive": "dega"
  },
  {
    "passivePreterite": "dribblades",
    "passivePresent": "dribblas",
    "passiveSupine": "dribblats",
    "passiveInfinitive": "dribblas",
    "activePreterite": "dribblade",
    "activePresent": "dribblar",
    "activeSupine": "dribblat",
    "imperative": "dribbla",
    "activeInfinitive": "dribbla"
  },
  {
    "passivePreterite": "dryftades",
    "passivePresent": "dryftas",
    "passiveSupine": "dryftats",
    "passiveInfinitive": "dryftas",
    "activePreterite": "dryftade",
    "activePresent": "dryftar",
    "activeSupine": "dryftat",
    "imperative": "dryfta",
    "activeInfinitive": "dryfta"
  },
  {
    "passivePreterite": "dränerades",
    "passivePresent": "dräneras",
    "passiveSupine": "dränerats",
    "passiveInfinitive": "dräneras",
    "activePreterite": "dränerade",
    "activePresent": "dränerar",
    "activeSupine": "dränerat",
    "imperative": "dränera",
    "activeInfinitive": "dränera"
  },
  {
    "passivePreterite": "dubbades",
    "passivePresent": "dubbas",
    "passiveSupine": "dubbats",
    "passiveInfinitive": "dubbas",
    "activePreterite": "dubbade",
    "activePresent": "dubbar",
    "activeSupine": "dubbat",
    "imperative": "dubba",
    "activeInfinitive": "dubba"
  },
  {
    "passivePreterite": "dårades",
    "passivePresent": "dåras",
    "passiveSupine": "dårats",
    "passiveInfinitive": "dåras",
    "activePreterite": "dårade",
    "activePresent": "dårar",
    "activeSupine": "dårat",
    "imperative": "dåra",
    "activeInfinitive": "dåra"
  },
  {
    "passivePreterite": "doldes",
    "passivePresent": "döljs",
    "passiveSupine": "dolts",
    "passiveInfinitive": "döljas",
    "activePreterite": "dolde",
    "activePresent": "döljer",
    "activeSupine": "dolt",
    "imperative": "dölj",
    "activeInfinitive": "dölja"
  },
  {
    "passivePreterite": "efterapades",
    "passivePresent": "efterapas",
    "passiveSupine": "efterapats",
    "passiveInfinitive": "efterapas",
    "activePreterite": "efterapade",
    "activePresent": "efterapar",
    "activeSupine": "efterapat",
    "imperative": "efterapa",
    "activeInfinitive": "efterapa"
  },
  {
    "passivePreterite": "inflöts",
    "passivePresent": "inflyts",
    "passiveSupine": "influtits",
    "passiveInfinitive": "inflytas",
    "activePreterite": "inflöt",
    "activePresent": "inflyter",
    "activeSupine": "influtit",
    "imperative": "inflyt",
    "activeInfinitive": "inflyta"
  },
  {
    "passivePreterite": "isades",
    "passivePresent": "isas",
    "passiveSupine": "isats",
    "passiveInfinitive": "isas",
    "activePreterite": "isade",
    "activePresent": "isar",
    "activeSupine": "isat",
    "imperative": "isa",
    "activeInfinitive": "isa"
  },
  {
    "passivePreterite": "kalkades",
    "passivePresent": "kalkas",
    "passiveSupine": "kalkats",
    "passiveInfinitive": "kalkas",
    "activePreterite": "kalkade",
    "activePresent": "kalkar",
    "activeSupine": "kalkat",
    "imperative": "kalka",
    "activeInfinitive": "kalka"
  },
  {
    "passivePreterite": "kanades",
    "passivePresent": "kanas",
    "passiveSupine": "kanats",
    "passiveInfinitive": "kanas",
    "activePreterite": "kanade",
    "activePresent": "kanar",
    "activeSupine": "kanat",
    "imperative": "kana",
    "activeInfinitive": "kana"
  },
  {
    "passivePreterite": "kantades",
    "passivePresent": "kantas",
    "passiveSupine": "kantats",
    "passiveInfinitive": "kantas",
    "activePreterite": "kantade",
    "activePresent": "kantar",
    "activeSupine": "kantat",
    "imperative": "kanta",
    "activeInfinitive": "kanta"
  },
  {
    "passivePreterite": "kavades",
    "passivePresent": "kavas",
    "passiveSupine": "kavats",
    "passiveInfinitive": "kavas",
    "activePreterite": "kavade",
    "activePresent": "kavar",
    "activeSupine": "kavat",
    "imperative": "kava",
    "activeInfinitive": "kava"
  },
  {
    "passivePreterite": "kavlades",
    "passivePresent": "kavlas",
    "passiveSupine": "kavlats",
    "passiveInfinitive": "kavlas",
    "activePreterite": "kavlade",
    "activePresent": "kavlar",
    "activeSupine": "kavlat",
    "imperative": "kavla",
    "activeInfinitive": "kavla"
  },
  {
    "passivePreterite": "kletades",
    "passivePresent": "kletas",
    "passiveSupine": "kletats",
    "passiveInfinitive": "kletas",
    "activePreterite": "kletade",
    "activePresent": "kletar",
    "activeSupine": "kletat",
    "imperative": "kleta",
    "activeInfinitive": "kleta"
  },
  {
    "passivePreterite": "klirrades",
    "passivePresent": "klirras",
    "passiveSupine": "klirrats",
    "passiveInfinitive": "klirras",
    "activePreterite": "klirrade",
    "activePresent": "klirrar",
    "activeSupine": "klirrat",
    "imperative": "klirra",
    "activeInfinitive": "klirra"
  },
  {
    "passivePreterite": "knaprades",
    "passivePresent": "knapras",
    "passiveSupine": "knaprats",
    "passiveInfinitive": "knapras",
    "activePreterite": "knaprade",
    "activePresent": "knaprar",
    "activeSupine": "knaprat",
    "imperative": "knapra",
    "activeInfinitive": "knapra"
  },
  {
    "passivePreterite": "knirkades",
    "passivePresent": "knirkas",
    "passiveSupine": "knirkats",
    "passiveInfinitive": "knirkas",
    "activePreterite": "knirkade",
    "activePresent": "knirkar",
    "activeSupine": "knirkat",
    "imperative": "knirka",
    "activeInfinitive": "knirka"
  },
  {
    "passivePreterite": "putades",
    "passivePresent": "putas",
    "passiveSupine": "putats",
    "passiveInfinitive": "putas",
    "activePreterite": "putade",
    "activePresent": "putar",
    "activeSupine": "putat",
    "imperative": "puta",
    "activeInfinitive": "puta"
  },
  {
    "passivePreterite": "pystes",
    "passivePresent": "pyss",
    "passiveSupine": "pysts",
    "passiveInfinitive": "pysas",
    "activePreterite": "pyste",
    "activePresent": "pyser",
    "activeSupine": "pyst",
    "imperative": "pys",
    "activeInfinitive": "pysa"
  },
  {
    "passivePreterite": "påannonserades",
    "passivePresent": "påannonseras",
    "passiveSupine": "påannonserats",
    "passiveInfinitive": "påannonseras",
    "activePreterite": "påannonserade",
    "activePresent": "påannonserar",
    "activeSupine": "påannonserat",
    "imperative": "påannonsera",
    "activeInfinitive": "påannonsera"
  },
  {
    "passivePreterite": "raglades",
    "passivePresent": "raglas",
    "passiveSupine": "raglats",
    "passiveInfinitive": "raglas",
    "activePreterite": "raglade",
    "activePresent": "raglar",
    "activeSupine": "raglat",
    "imperative": "ragla",
    "activeInfinitive": "ragla"
  },
  {
    "passivePreterite": "ranglades",
    "passivePresent": "ranglas",
    "passiveSupine": "ranglats",
    "passiveInfinitive": "ranglas",
    "activePreterite": "ranglade",
    "activePresent": "ranglar",
    "activeSupine": "ranglat",
    "imperative": "rangla",
    "activeInfinitive": "rangla"
  },
  {
    "passivePreterite": "ratades",
    "passivePresent": "ratas",
    "passiveSupine": "ratats",
    "passiveInfinitive": "ratas",
    "activePreterite": "ratade",
    "activePresent": "ratar",
    "activeSupine": "ratat",
    "imperative": "rata",
    "activeInfinitive": "rata"
  },
  {
    "passivePreterite": "refuserades",
    "passivePresent": "refuseras",
    "passiveSupine": "refuserats",
    "passiveInfinitive": "refuseras",
    "activePreterite": "refuserade",
    "activePresent": "refuserar",
    "activeSupine": "refuserat",
    "imperative": "refusera",
    "activeInfinitive": "refusera"
  },
  {
    "passivePreterite": "renades",
    "passivePresent": "renas",
    "passiveSupine": "renats",
    "passiveInfinitive": "renas",
    "activePreterite": "renade",
    "activePresent": "renar",
    "activeSupine": "renat",
    "imperative": "rena",
    "activeInfinitive": "rena"
  },
  {
    "passivePreterite": "reorganiserades",
    "passivePresent": "reorganiseras",
    "passiveSupine": "reorganiserats",
    "passiveInfinitive": "reorganiseras",
    "activePreterite": "reorganiserade",
    "activePresent": "reorganiserar",
    "activeSupine": "reorganiserat",
    "imperative": "reorganisera",
    "activeInfinitive": "reorganisera"
  },
  {
    "passivePreterite": "revolterades",
    "passivePresent": "revolteras",
    "passiveSupine": "revolterats",
    "passiveInfinitive": "revolteras",
    "activePreterite": "revolterade",
    "activePresent": "revolterar",
    "activeSupine": "revolterat",
    "imperative": "revoltera",
    "activeInfinitive": "revoltera"
  },
  {
    "passivePreterite": "rosslades",
    "passivePresent": "rosslas",
    "passiveSupine": "rosslats",
    "passiveInfinitive": "rosslas",
    "activePreterite": "rosslade",
    "activePresent": "rosslar",
    "activeSupine": "rosslat",
    "imperative": "rossla",
    "activeInfinitive": "rossla"
  },
  {
    "passivePreterite": "tillgodosågs",
    "passivePresent": "tillgodoses",
    "passiveSupine": "tillgodosetts",
    "passiveInfinitive": "tillgodoses",
    "activePreterite": "tillgodosåg",
    "activePresent": "tillgodoser",
    "activeSupine": "tillgodosett",
    "imperative": "tillgodose",
    "activeInfinitive": "tillgodose"
  },
  {
    "passivePreterite": "korrekturlästes",
    "passivePresent": "korrekturläses",
    "passiveSupine": "korrekturlästs",
    "passiveInfinitive": "korrekturläsas",
    "activePreterite": "korrekturläste",
    "activePresent": "korrekturläser",
    "activeSupine": "korrekturläst",
    "imperative": "korrekturläs",
    "activeInfinitive": "korrekturläsa"
  },
  {
    "passivePreterite": "sprutlackerades",
    "passivePresent": "sprutlackeras",
    "passiveSupine": "sprutlackerats",
    "passiveInfinitive": "sprutlackeras",
    "activePreterite": "sprutlackerade",
    "activePresent": "sprutlackerar",
    "activeSupine": "sprutlackerat",
    "imperative": "sprutlackera",
    "activeInfinitive": "sprutlackera"
  },
  {
    "passivePreterite": "specialbehandlades",
    "passivePresent": "specialbehandlas",
    "passiveSupine": "specialbehandlats",
    "passiveInfinitive": "specialbehandlas",
    "activePreterite": "specialbehandlade",
    "activePresent": "specialbehandlar",
    "activeSupine": "specialbehandlat",
    "imperative": "specialbehandla",
    "activeInfinitive": "specialbehandla"
  },
  {
    "passivePreterite": "smordes",
    "passivePresent": "smörjs",
    "passiveSupine": "smorts",
    "passiveInfinitive": "smörjas",
    "activePreterite": "smorde",
    "activePresent": "smörjer",
    "activeSupine": "smort",
    "imperative": "smörj",
    "activeInfinitive": "smörja"
  },
  {
    "passivePreterite": "rationaliserades",
    "passivePresent": "rationaliseras",
    "passiveSupine": "rationaliserats",
    "passiveInfinitive": "rationaliseras",
    "activePreterite": "rationaliserade",
    "activePresent": "rationaliserar",
    "activeSupine": "rationaliserat",
    "imperative": "rationalisera",
    "activeInfinitive": "rationalisera"
  },
  {
    "passivePreterite": "särskiljdes",
    "passivePresent": "särskiljs",
    "passiveSupine": "särskiljts",
    "passiveInfinitive": "särskiljas",
    "activePreterite": "särskiljde",
    "activePresent": "särskiljer",
    "activeSupine": "särskiljt",
    "imperative": "särskilj",
    "activeInfinitive": "särskilja"
  },
  {
    "passivePreterite": "bromsades",
    "passivePresent": "bromsas",
    "passiveSupine": "bromsats",
    "passiveInfinitive": "bromsas",
    "activePreterite": "bromsade",
    "activePresent": "bromsar",
    "activeSupine": "bromsat",
    "imperative": "bromsas",
    "activeInfinitive": "bromsa"
  },
  {
    "passivePreterite": "vändes",
    "passivePresent": "vänds",
    "passiveSupine": "vänts",
    "passiveInfinitive": "vändas",
    "activePreterite": "vände",
    "activePresent": "vänder",
    "activeSupine": "vänt",
    "imperative": "vänd",
    "activeInfinitive": "vända"
  },
  {
    "passivePreterite": "anstiftades",
    "passivePresent": "anstiftas",
    "passiveSupine": "anstiftats",
    "passiveInfinitive": "anstiftas",
    "activePreterite": "anstiftade",
    "activePresent": "anstiftar",
    "activeSupine": "anstiftat",
    "imperative": "anstifta",
    "activeInfinitive": "anstifta"
  },
  {
    "passivePreterite": "förtrycktes",
    "passivePresent": "förtrycks",
    "passiveSupine": "förtryckts",
    "passiveInfinitive": "förtryckas",
    "activePreterite": "förtryckte",
    "activePresent": "förtrycker",
    "activeSupine": "förtryckt",
    "imperative": "förtryck",
    "activeInfinitive": "förtrycka"
  },
  {
    "passivePreterite": "förträngdes",
    "passivePresent": "förträngs",
    "passiveSupine": "förträngts",
    "passiveInfinitive": "förträngas",
    "activePreterite": "förträngde",
    "activePresent": "förtränger",
    "activeSupine": "förträngt",
    "imperative": "förträng",
    "activeInfinitive": "förtränga"
  },
  {
    "passivePreterite": "förtullades",
    "passivePresent": "förtullas",
    "passiveSupine": "förtullats",
    "passiveInfinitive": "förtullas",
    "activePreterite": "förtullade",
    "activePresent": "förtullar",
    "activeSupine": "förtullat",
    "imperative": "förtulla",
    "activeInfinitive": "förtulla"
  },
  {
    "passivePreterite": "gallrades",
    "passivePresent": "gallras",
    "passiveSupine": "gallrats",
    "passiveInfinitive": "gallras",
    "activePreterite": "gallrade",
    "activePresent": "gallrar",
    "activeSupine": "gallrat",
    "imperative": "gallra",
    "activeInfinitive": "gallra"
  },
  {
    "passivePreterite": "hutades",
    "passivePresent": "hutas",
    "passiveSupine": "hutats",
    "passiveInfinitive": "hutas",
    "activePreterite": "hutade",
    "activePresent": "hutar",
    "activeSupine": "hutat",
    "imperative": "huta",
    "activeInfinitive": "huta"
  },
  {
    "passivePreterite": "tågluffades",
    "passivePresent": "tågluffas",
    "passiveSupine": "tågluffats",
    "passiveInfinitive": "tågluffas",
    "activePreterite": "tågluffade",
    "activePresent": "tågluffar",
    "activeSupine": "tågluffat",
    "imperative": "tågluffa",
    "activeInfinitive": "tågluffa"
  },
  {
    "passivePreterite": "wallraffades",
    "passivePresent": "wallraffas",
    "passiveSupine": "wallraffats",
    "passiveInfinitive": "wallraffas",
    "activePreterite": "wallraffade",
    "activePresent": "wallraffar",
    "activeSupine": "wallraffat",
    "imperative": "wallraffa",
    "activeInfinitive": "wallraffa"
  },
  {
    "passivePreterite": "spreds",
    "passivePresent": "sprids",
    "passiveSupine": "spridits",
    "passiveInfinitive": "spridas",
    "activePreterite": "spred",
    "activePresent": "sprider",
    "activeSupine": "spridit",
    "imperative": "sprid",
    "activeInfinitive": "sprida"
  },
  {
    "passivePreterite": "tolkades",
    "passivePresent": "tolkas",
    "passiveSupine": "tolkats",
    "passiveInfinitive": "tolkas",
    "activePreterite": "tolkade",
    "activePresent": "tolkar",
    "activeSupine": "tolkat",
    "imperative": "tolka",
    "activeInfinitive": "tolka"
  },
  {
    "passivePreterite": "filmades",
    "passivePresent": "filmas",
    "passiveSupine": "filmats",
    "passiveInfinitive": "filmas",
    "activePreterite": "filmade",
    "activePresent": "filmar",
    "activeSupine": "filmat",
    "imperative": "filma",
    "activeInfinitive": "filma"
  },
  {
    "passivePreterite": "saltades",
    "passivePresent": "saltas",
    "passiveSupine": "saltats",
    "passiveInfinitive": "saltas",
    "activePreterite": "saltade",
    "activePresent": "saltar",
    "activeSupine": "saltat",
    "imperative": "salta",
    "activeInfinitive": "salta"
  },
  {
    "passivePreterite": "tiggdes",
    "passivePresent": "tiggs",
    "passiveSupine": "tiggts",
    "passiveInfinitive": "tiggas",
    "activePreterite": "tiggde",
    "activePresent": "tigger",
    "activeSupine": "tiggt",
    "imperative": "tigg",
    "activeInfinitive": "tigga"
  },
  {
    "passivePreterite": "krockades",
    "passivePresent": "krockas",
    "passiveSupine": "krockats",
    "passiveInfinitive": "krockas",
    "activePreterite": "krockade",
    "activePresent": "krockar",
    "activeSupine": "krockat",
    "imperative": "krocka",
    "activeInfinitive": "krocka"
  },
  {
    "passivePreterite": "krälades",
    "passivePresent": "krälas",
    "passiveSupine": "krälats",
    "passiveInfinitive": "krälas",
    "activePreterite": "krälade",
    "activePresent": "krälar",
    "activeSupine": "krälat",
    "imperative": "kräla",
    "activeInfinitive": "kräla"
  },
  {
    "passivePreterite": "kuggades",
    "passivePresent": "kuggas",
    "passiveSupine": "kuggats",
    "passiveInfinitive": "kuggas",
    "activePreterite": "kuggade",
    "activePresent": "kuggar",
    "activeSupine": "kuggat",
    "imperative": "kugga",
    "activeInfinitive": "kugga"
  },
  {
    "passivePreterite": "kunskapades",
    "passivePresent": "kunskapas",
    "passiveSupine": "kunskapats",
    "passiveInfinitive": "kunskapas",
    "activePreterite": "kunskapade",
    "activePresent": "kunskapar",
    "activeSupine": "kunskapat",
    "imperative": "kunskapa",
    "activeInfinitive": "kunskapa"
  },
  {
    "passivePreterite": "kupades",
    "passivePresent": "kupas",
    "passiveSupine": "kupats",
    "passiveInfinitive": "kupas",
    "activePreterite": "kupade",
    "activePresent": "kupar",
    "activeSupine": "kupat",
    "imperative": "kupa",
    "activeInfinitive": "kupa"
  },
  {
    "passivePreterite": "kuskades",
    "passivePresent": "kuskas",
    "passiveSupine": "kuskats",
    "passiveInfinitive": "kuskas",
    "activePreterite": "kuskade",
    "activePresent": "kuskar",
    "activeSupine": "kuskat",
    "imperative": "kuska",
    "activeInfinitive": "kuska"
  },
  {
    "passivePreterite": "kvidades",
    "passivePresent": "kvids",
    "passiveSupine": "kvidits",
    "passiveInfinitive": "kvidas",
    "activePreterite": "kved",
    "activePresent": "kvider",
    "activeSupine": "kvidit",
    "imperative": "kvid",
    "activeInfinitive": "kvida"
  },
  {
    "passivePreterite": "kvittades",
    "passivePresent": "kvittas",
    "passiveSupine": "kvittats",
    "passiveInfinitive": "kvittas",
    "activePreterite": "kvittade",
    "activePresent": "kvittar",
    "activeSupine": "kvittat",
    "imperative": "kvitta",
    "activeInfinitive": "kvitta"
  },
  {
    "passivePreterite": "käbblades",
    "passivePresent": "käbblas",
    "passiveSupine": "käbblats",
    "passiveInfinitive": "käbblas",
    "activePreterite": "käbblade",
    "activePresent": "käbblar",
    "activeSupine": "käbblat",
    "imperative": "käbbla",
    "activeInfinitive": "käbbla"
  },
  {
    "passivePreterite": "käftades",
    "passivePresent": "käftas",
    "passiveSupine": "käftats",
    "passiveInfinitive": "käftas",
    "activePreterite": "käftade",
    "activePresent": "käftar",
    "activeSupine": "käftat",
    "imperative": "käfta",
    "activeInfinitive": "käfta"
  },
  {
    "passivePreterite": "könskvoterades",
    "passivePresent": "könskvoteras",
    "passiveSupine": "könskvoterats",
    "passiveInfinitive": "könskvoteras",
    "activePreterite": "könskvoterade",
    "activePresent": "könskvoterar",
    "activeSupine": "könskvoterat",
    "imperative": "könskvotera",
    "activeInfinitive": "könskvotera"
  },
  {
    "passivePreterite": "köpslogs",
    "passivePresent": "köpslås",
    "passiveSupine": "köpslagits",
    "passiveInfinitive": "köpslås",
    "activePreterite": "köpslog",
    "activePresent": "köpslår",
    "activeSupine": "köpslagit",
    "imperative": "köpslå",
    "activeInfinitive": "köpslå"
  },
  {
    "passivePreterite": "laggades",
    "passivePresent": "laggas",
    "passiveSupine": "laggats",
    "passiveInfinitive": "laggas",
    "activePreterite": "laggade",
    "activePresent": "laggar",
    "activeSupine": "laggat",
    "imperative": "lagga",
    "activeInfinitive": "lagga"
  },
  {
    "passivePreterite": "laminerades",
    "passivePresent": "lamineras",
    "passiveSupine": "laminerats",
    "passiveInfinitive": "lamineras",
    "activePreterite": "laminerade",
    "activePresent": "laminerar",
    "activeSupine": "laminerat",
    "imperative": "laminera",
    "activeInfinitive": "laminera"
  },
  {
    "passivePreterite": "laserades",
    "passivePresent": "laseras",
    "passiveSupine": "laserats",
    "passiveInfinitive": "laseras",
    "activePreterite": "laserade",
    "activePresent": "laserar",
    "activeSupine": "laserat",
    "imperative": "lasera",
    "activeInfinitive": "lasera"
  },
  {
    "passivePreterite": "lassades",
    "passivePresent": "lassas",
    "passiveSupine": "lassats",
    "passiveInfinitive": "lassas",
    "activePreterite": "lassade",
    "activePresent": "lassar",
    "activeSupine": "lassat",
    "imperative": "lassa",
    "activeInfinitive": "lassa"
  },
  {
    "passivePreterite": "lattjades",
    "passivePresent": "lattjas",
    "passiveSupine": "lattjats",
    "passiveInfinitive": "lattjas",
    "activePreterite": "lattjade",
    "activePresent": "lattjar",
    "activeSupine": "lattjat",
    "imperative": "lattja",
    "activeInfinitive": "lattja"
  },
  {
    "passivePreterite": "lindrades",
    "passivePresent": "lindras",
    "passiveSupine": "lindrats",
    "passiveInfinitive": "lindras",
    "activePreterite": "lindrade",
    "activePresent": "lindrar",
    "activeSupine": "lindrat",
    "imperative": "lindra",
    "activeInfinitive": "lindra"
  },
  {
    "passivePreterite": "lossades",
    "passivePresent": "lossas",
    "passiveSupine": "lossats",
    "passiveInfinitive": "lossas",
    "activePreterite": "lossade",
    "activePresent": "lossar",
    "activeSupine": "lossat",
    "imperative": "lossa",
    "activeInfinitive": "lossa"
  },
  {
    "passivePreterite": "luddades",
    "passivePresent": "luddas",
    "passiveSupine": "luddats",
    "passiveInfinitive": "luddas",
    "activePreterite": "luddade",
    "activePresent": "luddar",
    "activeSupine": "luddat",
    "imperative": "ludda",
    "activeInfinitive": "ludda"
  },
  {
    "passivePreterite": "lufttorkades",
    "passivePresent": "lufttorkas",
    "passiveSupine": "lufttorkats",
    "passiveInfinitive": "lufttorkas",
    "activePreterite": "lufttorkade",
    "activePresent": "lufttorkar",
    "activeSupine": "lufttorkat",
    "imperative": "lufttorka",
    "activeInfinitive": "lufttorka"
  },
  {
    "passivePreterite": "lumpades",
    "passivePresent": "lumpas",
    "passiveSupine": "lumpats",
    "passiveInfinitive": "lumpas",
    "activePreterite": "lumpade",
    "activePresent": "lumpar",
    "activeSupine": "lumpat",
    "imperative": "lumpa",
    "activeInfinitive": "lumpa"
  },
  {
    "passivePreterite": "lunnades",
    "passivePresent": "lunnas",
    "passiveSupine": "lunnats",
    "passiveInfinitive": "lunnas",
    "activePreterite": "lunnade",
    "activePresent": "lunnar",
    "activeSupine": "lunnat",
    "imperative": "lunna",
    "activeInfinitive": "lunna"
  },
  {
    "passivePreterite": "lyckönskades",
    "passivePresent": "lyckönskas",
    "passiveSupine": "lyckönskats",
    "passiveInfinitive": "lyckönskas",
    "activePreterite": "lyckönskade",
    "activePresent": "lyckönskar",
    "activeSupine": "lyckönskat",
    "imperative": "lyckönska",
    "activeInfinitive": "lyckönska"
  },
  {
    "passivePreterite": "läktes",
    "passivePresent": "läks",
    "passiveSupine": "läkts",
    "passiveInfinitive": "läkas",
    "activePreterite": "läkte",
    "activePresent": "läker",
    "activeSupine": "läkt",
    "imperative": "läk",
    "activeInfinitive": "läka"
  },
  {
    "passivePreterite": "läkarundersöktes",
    "passivePresent": "läkarundersöks",
    "passiveSupine": "läkarundersökts",
    "passiveInfinitive": "läkarundersökas",
    "activePreterite": "läkarundersökte",
    "activePresent": "läkarundersöker",
    "activeSupine": "läkarundersökt",
    "imperative": "läkarundersök",
    "activeInfinitive": "läkarundersöka"
  },
  {
    "passivePreterite": "läktrades",
    "passivePresent": "läktras",
    "passiveSupine": "läktrats",
    "passiveInfinitive": "läktras",
    "activePreterite": "läktrade",
    "activePresent": "läktrar",
    "activeSupine": "läktrat",
    "imperative": "läktra",
    "activeInfinitive": "läktra"
  },
  {
    "passivePreterite": "lättnades",
    "passivePresent": "lättnas",
    "passiveSupine": "lättnats",
    "passiveInfinitive": "lättnas",
    "activePreterite": "lättnade",
    "activePresent": "lättnar",
    "activeSupine": "lättnat",
    "imperative": "lättna",
    "activeInfinitive": "lättna"
  },
  {
    "passivePreterite": "seglades",
    "passivePresent": "seglas",
    "passiveSupine": "seglats",
    "passiveInfinitive": "seglas",
    "activePreterite": "seglade",
    "activePresent": "seglar",
    "activeSupine": "seglat",
    "imperative": "segla",
    "activeInfinitive": "segla"
  },
  {
    "passivePreterite": "fiskades",
    "passivePresent": "fiskas",
    "passiveSupine": "fiskats",
    "passiveInfinitive": "fiskas",
    "activePreterite": "fiskade",
    "activePresent": "fiskar",
    "activeSupine": "fiskat",
    "imperative": "fiska",
    "activeInfinitive": "fiska"
  },
  {
    "passivePreterite": "lystes",
    "passivePresent": "lyses",
    "passiveSupine": "lysts",
    "passiveInfinitive": "lysas",
    "activePreterite": "lyste",
    "activePresent": "lyser",
    "activeSupine": "lyst",
    "imperative": "lys",
    "activeInfinitive": "lysa"
  },
  {
    "passivePreterite": "tändes",
    "passivePresent": "tänds",
    "passiveSupine": "tänts",
    "passiveInfinitive": "tändas",
    "activePreterite": "tände",
    "activePresent": "tänder",
    "activeSupine": "tänt",
    "imperative": "tänd",
    "activeInfinitive": "tända"
  },
  {
    "passivePreterite": "röstades",
    "passivePresent": "röstas",
    "passiveSupine": "röstats",
    "passiveInfinitive": "röstas",
    "activePreterite": "röstade",
    "activePresent": "röstar",
    "activeSupine": "röstat",
    "imperative": "rösta",
    "activeInfinitive": "rösta"
  },
  {
    "passivePreterite": "rättades",
    "passivePresent": "rättas",
    "passiveSupine": "rättats",
    "passiveInfinitive": "rättas",
    "activePreterite": "rättade",
    "activePresent": "rättar",
    "activeSupine": "rättat",
    "imperative": "rätta",
    "activeInfinitive": "rätta"
  },
  {
    "passivePreterite": "förelästes",
    "passivePresent": "föreläses",
    "passiveSupine": "förelästs",
    "passiveInfinitive": "föreläsas",
    "activePreterite": "föreläste",
    "activePresent": "föreläser",
    "activeSupine": "föreläst",
    "imperative": "föreläs",
    "activeInfinitive": "föreläsa"
  },
  {
    "passivePreterite": "slutades",
    "passivePresent": "slutas",
    "passiveSupine": "slutats",
    "passiveInfinitive": "slutas",
    "activePreterite": "slutade",
    "activePresent": "slutar",
    "activeSupine": "slutat",
    "imperative": "sluta",
    "activeInfinitive": "sluta"
  },
  {
    "passivePreterite": "pantsattes",
    "passivePresent": "pantsätts",
    "passiveSupine": "pantsatts",
    "passiveInfinitive": "pantsättas",
    "activePreterite": "pantsatte",
    "activePresent": "pantsätter",
    "activeSupine": "pantsatt",
    "imperative": "pantsätt",
    "activeInfinitive": "pantsätta"
  },
  {
    "passivePreterite": "skärptes",
    "passivePresent": "skärps",
    "passiveSupine": "skärpts",
    "passiveInfinitive": "skärpas",
    "activePreterite": "skärpte",
    "activePresent": "skärper",
    "activeSupine": "skärpt",
    "imperative": "skärp",
    "activeInfinitive": "skärpa"
  },
  {
    "passivePreterite": "redovisades",
    "passivePresent": "redovisas",
    "passiveSupine": "redovisats",
    "passiveInfinitive": "redovisas",
    "activePreterite": "redovisade",
    "activePresent": "redovisar",
    "activeSupine": "redovisat",
    "imperative": "redovisa",
    "activeInfinitive": "redovisa"
  },
  {
    "passivePreterite": "stängdes",
    "passivePresent": "stängs",
    "passiveSupine": "stängts",
    "passiveInfinitive": "stängas",
    "activePreterite": "stängde",
    "activePresent": "stänger",
    "activeSupine": "stängt",
    "imperative": "stäng",
    "activeInfinitive": "stänga"
  },
  {
    "passivePreterite": "föregåvos",
    "passivePresent": "föregives",
    "passiveSupine": "föregivits",
    "passiveInfinitive": "föregivas",
    "activePreterite": "föregav",
    "activePresent": "föregiver",
    "activeSupine": "föregivit",
    "imperative": "föregiv",
    "activeInfinitive": "föregiva"
  },
  {
    "passivePreterite": "föregåvos",
    "passivePresent": "föreges",
    "passiveSupine": "föregivits",
    "passiveInfinitive": "föregivas",
    "activePreterite": "föregav",
    "activePresent": "föregiver",
    "activeSupine": "föregivit",
    "imperative": "föregiv",
    "activeInfinitive": "föregiva"
  },
  {
    "passivePreterite": "föregåvos",
    "passivePresent": "föregives",
    "passiveSupine": "föregetts",
    "passiveInfinitive": "föreges",
    "activePreterite": "föregav",
    "activePresent": "föregiver",
    "activeSupine": "föregivit",
    "imperative": "föregiv",
    "activeInfinitive": "föregiva"
  },
  {
    "passivePreterite": "föregåvos",
    "passivePresent": "föreges",
    "passiveSupine": "föregetts",
    "passiveInfinitive": "föreges",
    "activePreterite": "föregav",
    "activePresent": "föregiver",
    "activeSupine": "föregivit",
    "imperative": "föregiv",
    "activeInfinitive": "föregiva"
  },
  {
    "passivePreterite": "föregåvos",
    "passivePresent": "föregives",
    "passiveSupine": "föregivits",
    "passiveInfinitive": "föreges",
    "activePreterite": "föregav",
    "activePresent": "föregiver",
    "activeSupine": "föregivit",
    "imperative": "föregiv",
    "activeInfinitive": "föregiva"
  },
  {
    "passivePreterite": "föregåvos",
    "passivePresent": "föreges",
    "passiveSupine": "föregivits",
    "passiveInfinitive": "föreges",
    "activePreterite": "föregav",
    "activePresent": "föregiver",
    "activeSupine": "föregivit",
    "imperative": "föregiv",
    "activeInfinitive": "föregiva"
  },
  {
    "passivePreterite": "föregåvos",
    "passivePresent": "föregives",
    "passiveSupine": "föregetts",
    "passiveInfinitive": "föregivas",
    "activePreterite": "föregåvo",
    "activePresent": "föregiver",
    "activeSupine": "föregivit",
    "imperative": "föregiv",
    "activeInfinitive": "föregiva"
  },
  {
    "passivePreterite": "föregåvos",
    "passivePresent": "föreges",
    "passiveSupine": "föregetts",
    "passiveInfinitive": "föregivas",
    "activePreterite": "föregåvo",
    "activePresent": "föregiver",
    "activeSupine": "föregivit",
    "imperative": "föregiv",
    "activeInfinitive": "föregiva"
  },
  {
    "passivePreterite": "föregåvos",
    "passivePresent": "föregives",
    "passiveSupine": "föregivits",
    "passiveInfinitive": "föregivas",
    "activePreterite": "föregåvo",
    "activePresent": "föregiver",
    "activeSupine": "föregivit",
    "imperative": "föregiv",
    "activeInfinitive": "föregiva"
  },
  {
    "passivePreterite": "föregåvos",
    "passivePresent": "föreges",
    "passiveSupine": "föregivits",
    "passiveInfinitive": "föregivas",
    "activePreterite": "föregåvo",
    "activePresent": "föregiver",
    "activeSupine": "föregivit",
    "imperative": "föregiv",
    "activeInfinitive": "föregiva"
  },
  {
    "passivePreterite": "föregåvos",
    "passivePresent": "föregives",
    "passiveSupine": "föregetts",
    "passiveInfinitive": "föreges",
    "activePreterite": "föregåvo",
    "activePresent": "föregiver",
    "activeSupine": "föregivit",
    "imperative": "föregiv",
    "activeInfinitive": "föregiva"
  },
  {
    "passivePreterite": "föregåvos",
    "passivePresent": "föreges",
    "passiveSupine": "föregetts",
    "passiveInfinitive": "föreges",
    "activePreterite": "föregåvo",
    "activePresent": "föregiver",
    "activeSupine": "föregivit",
    "imperative": "föregiv",
    "activeInfinitive": "föregiva"
  },
  {
    "passivePreterite": "föregåvos",
    "passivePresent": "föregives",
    "passiveSupine": "föregivits",
    "passiveInfinitive": "föreges",
    "activePreterite": "föregåvo",
    "activePresent": "föregiver",
    "activeSupine": "föregivit",
    "imperative": "föregiv",
    "activeInfinitive": "föregiva"
  },
  {
    "passivePreterite": "föregåvos",
    "passivePresent": "föreges",
    "passiveSupine": "föregivits",
    "passiveInfinitive": "föreges",
    "activePreterite": "föregåvo",
    "activePresent": "föregiver",
    "activeSupine": "föregivit",
    "imperative": "föregiv",
    "activeInfinitive": "föregiva"
  },
  {
    "passivePreterite": "föregåvos",
    "passivePresent": "föregives",
    "passiveSupine": "föregetts",
    "passiveInfinitive": "föregivas",
    "activePreterite": "föregav",
    "activePresent": "föreger",
    "activeSupine": "föregivit",
    "imperative": "föregiv",
    "activeInfinitive": "föregiva"
  },
  {
    "passivePreterite": "föregåvos",
    "passivePresent": "föreges",
    "passiveSupine": "föregetts",
    "passiveInfinitive": "föregivas",
    "activePreterite": "föregav",
    "activePresent": "föreger",
    "activeSupine": "föregivit",
    "imperative": "föregiv",
    "activeInfinitive": "föregiva"
  },
  {
    "passivePreterite": "föregåvos",
    "passivePresent": "föregives",
    "passiveSupine": "föregivits",
    "passiveInfinitive": "föregivas",
    "activePreterite": "föregav",
    "activePresent": "föreger",
    "activeSupine": "föregivit",
    "imperative": "föregiv",
    "activeInfinitive": "föregiva"
  },
  {
    "passivePreterite": "föregåvos",
    "passivePresent": "föreges",
    "passiveSupine": "föregivits",
    "passiveInfinitive": "föregivas",
    "activePreterite": "föregav",
    "activePresent": "föreger",
    "activeSupine": "föregivit",
    "imperative": "föregiv",
    "activeInfinitive": "föregiva"
  },
  {
    "passivePreterite": "föregåvos",
    "passivePresent": "föregives",
    "passiveSupine": "föregetts",
    "passiveInfinitive": "föreges",
    "activePreterite": "föregav",
    "activePresent": "föreger",
    "activeSupine": "föregivit",
    "imperative": "föregiv",
    "activeInfinitive": "föregiva"
  },
  {
    "passivePreterite": "föregåvos",
    "passivePresent": "föreges",
    "passiveSupine": "föregetts",
    "passiveInfinitive": "föreges",
    "activePreterite": "föregav",
    "activePresent": "föreger",
    "activeSupine": "föregivit",
    "imperative": "föregiv",
    "activeInfinitive": "föregiva"
  },
  {
    "passivePreterite": "föregåvos",
    "passivePresent": "föregives",
    "passiveSupine": "föregivits",
    "passiveInfinitive": "föreges",
    "activePreterite": "föregav",
    "activePresent": "föreger",
    "activeSupine": "föregivit",
    "imperative": "föregiv",
    "activeInfinitive": "föregiva"
  },
  {
    "passivePreterite": "föregåvos",
    "passivePresent": "föreges",
    "passiveSupine": "föregivits",
    "passiveInfinitive": "föreges",
    "activePreterite": "föregav",
    "activePresent": "föreger",
    "activeSupine": "föregivit",
    "imperative": "föregiv",
    "activeInfinitive": "föregiva"
  },
  {
    "passivePreterite": "föregåvos",
    "passivePresent": "föregives",
    "passiveSupine": "föregetts",
    "passiveInfinitive": "föregivas",
    "activePreterite": "föregåvo",
    "activePresent": "föreger",
    "activeSupine": "föregivit",
    "imperative": "föregiv",
    "activeInfinitive": "föregiva"
  },
  {
    "passivePreterite": "föregåvos",
    "passivePresent": "föreges",
    "passiveSupine": "föregetts",
    "passiveInfinitive": "föregivas",
    "activePreterite": "föregåvo",
    "activePresent": "föreger",
    "activeSupine": "föregivit",
    "imperative": "föregiv",
    "activeInfinitive": "föregiva"
  },
  {
    "passivePreterite": "föregåvos",
    "passivePresent": "föregives",
    "passiveSupine": "föregivits",
    "passiveInfinitive": "föregivas",
    "activePreterite": "föregåvo",
    "activePresent": "föreger",
    "activeSupine": "föregivit",
    "imperative": "föregiv",
    "activeInfinitive": "föregiva"
  },
  {
    "passivePreterite": "föregåvos",
    "passivePresent": "föreges",
    "passiveSupine": "föregivits",
    "passiveInfinitive": "föregivas",
    "activePreterite": "föregåvo",
    "activePresent": "föreger",
    "activeSupine": "föregivit",
    "imperative": "föregiv",
    "activeInfinitive": "föregiva"
  },
  {
    "passivePreterite": "föregåvos",
    "passivePresent": "föregives",
    "passiveSupine": "föregetts",
    "passiveInfinitive": "föreges",
    "activePreterite": "föregåvo",
    "activePresent": "föreger",
    "activeSupine": "föregivit",
    "imperative": "föregiv",
    "activeInfinitive": "föregiva"
  },
  {
    "passivePreterite": "föregåvos",
    "passivePresent": "föreges",
    "passiveSupine": "föregetts",
    "passiveInfinitive": "föreges",
    "activePreterite": "föregåvo",
    "activePresent": "föreger",
    "activeSupine": "föregivit",
    "imperative": "föregiv",
    "activeInfinitive": "föregiva"
  },
  {
    "passivePreterite": "föregåvos",
    "passivePresent": "föregives",
    "passiveSupine": "föregivits",
    "passiveInfinitive": "föreges",
    "activePreterite": "föregåvo",
    "activePresent": "föreger",
    "activeSupine": "föregivit",
    "imperative": "föregiv",
    "activeInfinitive": "föregiva"
  },
  {
    "passivePreterite": "föregåvos",
    "passivePresent": "föreges",
    "passiveSupine": "föregivits",
    "passiveInfinitive": "föreges",
    "activePreterite": "föregåvo",
    "activePresent": "föreger",
    "activeSupine": "föregivit",
    "imperative": "föregiv",
    "activeInfinitive": "föregiva"
  },
  {
    "passivePreterite": "remitterades",
    "passivePresent": "remitteras",
    "passiveSupine": "remitterats",
    "passiveInfinitive": "remitteras",
    "activePreterite": "remitterade",
    "activePresent": "remitterar",
    "activeSupine": "remitterat",
    "imperative": "remittera",
    "activeInfinitive": "remittera"
  },
  {
    "passivePreterite": "forcerades",
    "passivePresent": "forceras",
    "passiveSupine": "forcerats",
    "passiveInfinitive": "forceras",
    "activePreterite": "forcerade",
    "activePresent": "forcerar",
    "activeSupine": "forcerat",
    "imperative": "forcera",
    "activeInfinitive": "forcera"
  },
  {
    "passivePreterite": "intuberades",
    "passivePresent": "intuberas",
    "passiveSupine": "intuberats",
    "passiveInfinitive": "intuberas",
    "activePreterite": "intuberade",
    "activePresent": "intuberar",
    "activeSupine": "intuberat",
    "imperative": "intubera",
    "activeInfinitive": "intubera"
  },
  {
    "passivePreterite": "resynkroniserades",
    "passivePresent": "resynkroniseras",
    "passiveSupine": "resynkroniserats",
    "passiveInfinitive": "resynkroniseras",
    "activePreterite": "resynkroniserade",
    "activePresent": "resynkroniserar",
    "activeSupine": "resynkroniserat",
    "imperative": "resynkronisera",
    "activeInfinitive": "resynkronisera"
  },
  {
    "passivePreterite": "kvalitetssäkrades",
    "passivePresent": "kvalitetssäkras",
    "passiveSupine": "kvalitetssäkrats",
    "passiveInfinitive": "kvalitetssäkras",
    "activePreterite": "kvalitetssäkrade",
    "activePresent": "kvalitetssäkrar",
    "activeSupine": "kvalitetssäkrat",
    "imperative": "kvalitetssäkra",
    "activeInfinitive": "kvalitetssäkra"
  },
  {
    "passivePreterite": "särbehandlades",
    "passivePresent": "särbehandlas",
    "passiveSupine": "särbehandlats",
    "passiveInfinitive": "särbehandlas",
    "activePreterite": "särbehandlade",
    "activePresent": "särbehandlar",
    "activeSupine": "särbehandlat",
    "imperative": "särbehandla",
    "activeInfinitive": "särbehandla"
  },
  {
    "passivePreterite": "injicerades",
    "passivePresent": "injiceras",
    "passiveSupine": "injicerats",
    "passiveInfinitive": "injiceras",
    "activePreterite": "injicerade",
    "activePresent": "injicerar",
    "activeSupine": "injicerat",
    "imperative": "injicera",
    "activeInfinitive": "injicera"
  },
  {
    "passivePreterite": "differentierades",
    "passivePresent": "differentieras",
    "passiveSupine": "differentierats",
    "passiveInfinitive": "differentieras",
    "activePreterite": "differentierade",
    "activePresent": "differentierar",
    "activeSupine": "differentierat",
    "imperative": "differentiera",
    "activeInfinitive": "differentiera"
  },
  {
    "passivePreterite": "kodifierades",
    "passivePresent": "kodifieras",
    "passiveSupine": "kodifierats",
    "passiveInfinitive": "kodifieras",
    "activePreterite": "kodifierade",
    "activePresent": "kodifierar",
    "activeSupine": "kodifierat",
    "imperative": "kodifiera",
    "activeInfinitive": "kodifiera"
  },
  {
    "passivePreterite": "emulerades",
    "passivePresent": "emuleras",
    "passiveSupine": "emulerats",
    "passiveInfinitive": "emuleras",
    "activePreterite": "emulerade",
    "activePresent": "emulerar",
    "activeSupine": "emulerat",
    "imperative": "emulera",
    "activeInfinitive": "emulera"
  },
  {
    "passivePreterite": "grovhackades",
    "passivePresent": "grovhackas",
    "passiveSupine": "grovhackats",
    "passiveInfinitive": "grovhackas",
    "activePreterite": "grovhackade",
    "activePresent": "grovhackar",
    "activeSupine": "grovhackat",
    "imperative": "grovhacka",
    "activeInfinitive": "grovhacka"
  },
  {
    "passivePreterite": "återförenades",
    "passivePresent": "återförenas",
    "passiveSupine": "återförenats",
    "passiveInfinitive": "återförenas",
    "activePreterite": "återförenade",
    "activePresent": "återförenar",
    "activeSupine": "återförenat",
    "imperative": "återförena",
    "activeInfinitive": "återförena"
  },
  {
    "passivePreterite": "arrangerades",
    "passivePresent": "arrangeras",
    "passiveSupine": "arrangerats",
    "passiveInfinitive": "arrangeras",
    "activePreterite": "arrangerade",
    "activePresent": "arrangerar",
    "activeSupine": "arrangerat",
    "imperative": "arrangera",
    "activeInfinitive": "arrangera"
  },
  {
    "passivePreterite": "eldades",
    "passivePresent": "eldas",
    "passiveSupine": "eldats",
    "passiveInfinitive": "eldas",
    "activePreterite": "eldade",
    "activePresent": "eldar",
    "activeSupine": "eldat",
    "imperative": "elda",
    "activeInfinitive": "elda"
  },
  {
    "passivePreterite": "erinrades",
    "passivePresent": "erinras",
    "passiveSupine": "erinrats",
    "passiveInfinitive": "erinras",
    "activePreterite": "erinrade",
    "activePresent": "erinrar",
    "activeSupine": "erinrat",
    "imperative": "erinra",
    "activeInfinitive": "erinra"
  },
  {
    "passivePreterite": "fabulerades",
    "passivePresent": "fabuleras",
    "passiveSupine": "fabulerats",
    "passiveInfinitive": "fabuleras",
    "activePreterite": "fabulerade",
    "activePresent": "fabulerar",
    "activeSupine": "fabulerat",
    "imperative": "fabulera",
    "activeInfinitive": "fabulera"
  },
  {
    "passivePreterite": "fixerades",
    "passivePresent": "fixeras",
    "passiveSupine": "fixerats",
    "passiveInfinitive": "fixeras",
    "activePreterite": "fixerade",
    "activePresent": "fixerar",
    "activeSupine": "fixerat",
    "imperative": "fixera",
    "activeInfinitive": "fixera"
  },
  {
    "passivePreterite": "fjärtades",
    "passivePresent": "fjärtas",
    "passiveSupine": "fjärtats",
    "passiveInfinitive": "fjärtas",
    "activePreterite": "fjärtade",
    "activePresent": "fjärtar",
    "activeSupine": "fjärtat",
    "imperative": "fjärta",
    "activeInfinitive": "fjärta"
  },
  {
    "passivePreterite": "flottades",
    "passivePresent": "flottas",
    "passiveSupine": "flottats",
    "passiveInfinitive": "flottas",
    "activePreterite": "flottade",
    "activePresent": "flottar",
    "activeSupine": "flottat",
    "imperative": "flotta",
    "activeInfinitive": "flotta"
  },
  {
    "passivePreterite": "flummades",
    "passivePresent": "flummas",
    "passiveSupine": "flummats",
    "passiveInfinitive": "flummas",
    "activePreterite": "flummade",
    "activePresent": "flummar",
    "activeSupine": "flummat",
    "imperative": "flumma",
    "activeInfinitive": "flumma"
  },
  {
    "passivePreterite": "fluorerades",
    "passivePresent": "fluoreras",
    "passiveSupine": "fluorerats",
    "passiveInfinitive": "fluoreras",
    "activePreterite": "fluorerade",
    "activePresent": "fluorerar",
    "activeSupine": "fluorerat",
    "imperative": "fluorera",
    "activeInfinitive": "fluorera"
  },
  {
    "passivePreterite": "flöjtades",
    "passivePresent": "flöjtas",
    "passiveSupine": "flöjtats",
    "passiveInfinitive": "flöjtas",
    "activePreterite": "flöjtade",
    "activePresent": "flöjtar",
    "activeSupine": "flöjtat",
    "imperative": "flöjta",
    "activeInfinitive": "flöjta"
  },
  {
    "passivePreterite": "framavlades",
    "passivePresent": "framavlas",
    "passiveSupine": "framavlats",
    "passiveInfinitive": "framavlas",
    "activePreterite": "framavlade",
    "activePresent": "framavlar",
    "activeSupine": "framavlat",
    "imperative": "framavla",
    "activeInfinitive": "framavla"
  },
  {
    "passivePreterite": "framsköts",
    "passivePresent": "framskjuts",
    "passiveSupine": "framskjutits",
    "passiveInfinitive": "framskjutas",
    "activePreterite": "framsköt",
    "activePresent": "framskjuter",
    "activeSupine": "framskjutit",
    "imperative": "framskjut",
    "activeInfinitive": "framskjuta"
  },
  {
    "passivePreterite": "knotades",
    "passivePresent": "knotas",
    "passiveSupine": "knotats",
    "passiveInfinitive": "knotas",
    "activePreterite": "knotade",
    "activePresent": "knotar",
    "activeSupine": "knotat",
    "imperative": "knota",
    "activeInfinitive": "knota"
  },
  {
    "passivePreterite": "knypplades",
    "passivePresent": "knypplas",
    "passiveSupine": "knypplats",
    "passiveInfinitive": "knypplas",
    "activePreterite": "knypplade",
    "activePresent": "knypplar",
    "activeSupine": "knypplat",
    "imperative": "knyppla",
    "activeInfinitive": "knyppla"
  },
  {
    "passivePreterite": "knäades",
    "passivePresent": "knäas",
    "passiveSupine": "knäats",
    "passiveInfinitive": "knäas",
    "activePreterite": "knäade",
    "activePresent": "knäar",
    "activeSupine": "knäat",
    "imperative": "knäa",
    "activeInfinitive": "knäa"
  },
  {
    "passivePreterite": "komprimerades",
    "passivePresent": "komprimeras",
    "passiveSupine": "komprimerats",
    "passiveInfinitive": "komprimeras",
    "activePreterite": "komprimerade",
    "activePresent": "komprimerar",
    "activeSupine": "komprimerat",
    "imperative": "komprimera",
    "activeInfinitive": "komprimera"
  },
  {
    "passivePreterite": "konturerades",
    "passivePresent": "kontureras",
    "passiveSupine": "konturerats",
    "passiveInfinitive": "kontureras",
    "activePreterite": "konturerade",
    "activePresent": "konturerar",
    "activeSupine": "konturerat",
    "imperative": "konturera",
    "activeInfinitive": "konturera"
  },
  {
    "passivePreterite": "kopierades",
    "passivePresent": "kopieras",
    "passiveSupine": "kopierats",
    "passiveInfinitive": "kopieras",
    "activePreterite": "kopierade",
    "activePresent": "kopierar",
    "activeSupine": "kopierat",
    "imperative": "kopiera",
    "activeInfinitive": "kopiera"
  },
  {
    "passivePreterite": "korsades",
    "passivePresent": "korsas",
    "passiveSupine": "korsats",
    "passiveInfinitive": "korsas",
    "activePreterite": "korsade",
    "activePresent": "korsar",
    "activeSupine": "korsat",
    "imperative": "korsa",
    "activeInfinitive": "korsa"
  },
  {
    "passivePreterite": "kratsades",
    "passivePresent": "kratsas",
    "passiveSupine": "kratsats",
    "passiveInfinitive": "kratsas",
    "activePreterite": "kratsade",
    "activePresent": "kratsar",
    "activeSupine": "kratsat",
    "imperative": "kratsa",
    "activeInfinitive": "kratsa"
  },
  {
    "passivePreterite": "kravlades",
    "passivePresent": "kravlas",
    "passiveSupine": "kravlats",
    "passiveInfinitive": "kravlas",
    "activePreterite": "kravlade",
    "activePresent": "kravlar",
    "activeSupine": "kravlat",
    "imperative": "kravla",
    "activeInfinitive": "kravla"
  },
  {
    "passivePreterite": "kraxades",
    "passivePresent": "kraxas",
    "passiveSupine": "kraxats",
    "passiveInfinitive": "kraxas",
    "activePreterite": "kraxade",
    "activePresent": "kraxar",
    "activeSupine": "kraxat",
    "imperative": "kraxa",
    "activeInfinitive": "kraxa"
  },
  {
    "passivePreterite": "kreverades",
    "passivePresent": "kreveras",
    "passiveSupine": "kreverats",
    "passiveInfinitive": "kreveras",
    "activePreterite": "kreverade",
    "activePresent": "kreverar",
    "activeSupine": "kreverat",
    "imperative": "krevera",
    "activeInfinitive": "krevera"
  },
  {
    "passivePreterite": "ryktades",
    "passivePresent": "ryktas",
    "passiveSupine": "ryktats",
    "passiveInfinitive": "ryktas",
    "activePreterite": "ryktade",
    "activePresent": "ryktar",
    "activeSupine": "ryktat",
    "imperative": "rykta",
    "activeInfinitive": "rykta"
  },
  {
    "passivePreterite": "rynkades",
    "passivePresent": "rynkas",
    "passiveSupine": "rynkats",
    "passiveInfinitive": "rynkas",
    "activePreterite": "rynkade",
    "activePresent": "rynkar",
    "activeSupine": "rynkat",
    "imperative": "rynka",
    "activeInfinitive": "rynka"
  },
  {
    "passivePreterite": "rårevs",
    "passivePresent": "rårivs",
    "passiveSupine": "rårivits",
    "passiveInfinitive": "rårivas",
    "activePreterite": "rårev",
    "activePresent": "råriver",
    "activeSupine": "rårivit",
    "imperative": "råriv",
    "activeInfinitive": "råriva"
  },
  {
    "passivePreterite": "råddes",
    "passivePresent": "rås",
    "passiveSupine": "råtts",
    "passiveInfinitive": "rås",
    "activePreterite": "rådde",
    "activePresent": "råder",
    "activeSupine": "rått",
    "imperative": "rå",
    "activeInfinitive": "rå"
  },
  {
    "passivePreterite": "räfflades",
    "passivePresent": "räfflas",
    "passiveSupine": "räfflats",
    "passiveInfinitive": "räfflas",
    "activePreterite": "räfflade",
    "activePresent": "räfflar",
    "activeSupine": "räfflat",
    "imperative": "räffla",
    "activeInfinitive": "räffla"
  },
  {
    "passivePreterite": "saglades",
    "passivePresent": "saglas",
    "passiveSupine": "saglats",
    "passiveInfinitive": "saglas",
    "activePreterite": "saglade",
    "activePresent": "saglar",
    "activeSupine": "saglat",
    "imperative": "sagla",
    "activeInfinitive": "sagla"
  },
  {
    "passivePreterite": "sammanstrålades",
    "passivePresent": "sammanstrålas",
    "passiveSupine": "sammanstrålats",
    "passiveInfinitive": "sammanstrålas",
    "activePreterite": "sammanstrålade",
    "activePresent": "sammanstrålar",
    "activeSupine": "sammanstrålat",
    "imperative": "sammanstråla",
    "activeInfinitive": "sammanstråla"
  },
  {
    "passivePreterite": "saxades",
    "passivePresent": "saxas",
    "passiveSupine": "saxats",
    "passiveInfinitive": "saxas",
    "activePreterite": "saxade",
    "activePresent": "saxar",
    "activeSupine": "saxat",
    "imperative": "saxa",
    "activeInfinitive": "saxa"
  },
  {
    "passivePreterite": "schackrades",
    "passivePresent": "schackras",
    "passiveSupine": "schackrats",
    "passiveInfinitive": "schackras",
    "activePreterite": "schackrade",
    "activePresent": "schackrar",
    "activeSupine": "schackrat",
    "imperative": "schackra",
    "activeInfinitive": "schackra"
  },
  {
    "passivePreterite": "segades",
    "passivePresent": "segas",
    "passiveSupine": "segats",
    "passiveInfinitive": "segas",
    "activePreterite": "segade",
    "activePresent": "segar",
    "activeSupine": "segat",
    "imperative": "sega",
    "activeInfinitive": "sega"
  },
  {
    "passivePreterite": "showades",
    "passivePresent": "showas",
    "passiveSupine": "showats",
    "passiveInfinitive": "showas",
    "activePreterite": "showade",
    "activePresent": "showar",
    "activeSupine": "showat",
    "imperative": "showa",
    "activeInfinitive": "showa"
  },
  {
    "passivePreterite": "framskymtades",
    "passivePresent": "framskymtas",
    "passiveSupine": "framskymtats",
    "passiveInfinitive": "framskymtas",
    "activePreterite": "framskymtade",
    "activePresent": "framskymtar",
    "activeSupine": "framskymtat",
    "imperative": "framskymta",
    "activeInfinitive": "framskymta"
  },
  {
    "passivePreterite": "framväxtes",
    "passivePresent": "framväxas",
    "passiveSupine": "framväxts",
    "passiveInfinitive": "framväxas",
    "activePreterite": "framväxte",
    "activePresent": "framväxer",
    "activeSupine": "framväxt",
    "imperative": "framväxa",
    "activeInfinitive": "framväxa"
  },
  {
    "passivePreterite": "frikändes",
    "passivePresent": "frikänns",
    "passiveSupine": "frikänts",
    "passiveInfinitive": "frikännas",
    "activePreterite": "frikände",
    "activePresent": "frikänner",
    "activeSupine": "frikänt",
    "imperative": "frikänn",
    "activeInfinitive": "frikänna"
  },
  {
    "passivePreterite": "frättes",
    "passivePresent": "fräts",
    "passiveSupine": "frätts",
    "passiveInfinitive": "frätas",
    "activePreterite": "frätte",
    "activePresent": "fräter",
    "activeSupine": "frätt",
    "imperative": "frät",
    "activeInfinitive": "fräta"
  },
  {
    "passivePreterite": "fröjdades",
    "passivePresent": "fröjdas",
    "passiveSupine": "fröjdats",
    "passiveInfinitive": "fröjdas",
    "activePreterite": "fröjdade",
    "activePresent": "fröjdar",
    "activeSupine": "fröjdat",
    "imperative": "fröjda",
    "activeInfinitive": "fröjda"
  },
  {
    "passivePreterite": "förbannades",
    "passivePresent": "förbannas",
    "passiveSupine": "förbannats",
    "passiveInfinitive": "förbannas",
    "activePreterite": "förbannade",
    "activePresent": "förbannar",
    "activeSupine": "förbannat",
    "imperative": "förbanna",
    "activeInfinitive": "förbanna"
  },
  {
    "passivePreterite": "förbehölls",
    "passivePresent": "förbehålls",
    "passiveSupine": "förbehållits",
    "passiveInfinitive": "förbehållas",
    "activePreterite": "förbehöll",
    "activePresent": "förbehåller",
    "activeSupine": "förbehållit",
    "imperative": "förbehåll",
    "activeInfinitive": "förbehålla"
  },
  {
    "passivePreterite": "förbjöds",
    "passivePresent": "förbjuds",
    "passiveSupine": "förbjudits",
    "passiveInfinitive": "förbjudas",
    "activePreterite": "förbjöd",
    "activePresent": "förbjuder",
    "activeSupine": "förbjudit",
    "imperative": "förbjud",
    "activeInfinitive": "förbjuda"
  },
  {
    "passivePreterite": "förgiftades",
    "passivePresent": "förgiftas",
    "passiveSupine": "förgiftats",
    "passiveInfinitive": "förgiftas",
    "activePreterite": "förgiftade",
    "activePresent": "förgiftar",
    "activeSupine": "förgiftat",
    "imperative": "förgifta",
    "activeInfinitive": "förgifta"
  },
  {
    "passivePreterite": "förkolnades",
    "passivePresent": "förkolnas",
    "passiveSupine": "förkolnats",
    "passiveInfinitive": "förkolnas",
    "activePreterite": "förkolnade",
    "activePresent": "förkolnar",
    "activeSupine": "förkolnat",
    "imperative": "förkolna",
    "activeInfinitive": "förkolna"
  },
  {
    "passivePreterite": "förlossades",
    "passivePresent": "förlossas",
    "passiveSupine": "förlossats",
    "passiveInfinitive": "förlossas",
    "activePreterite": "förlossade",
    "activePresent": "förlossar",
    "activeSupine": "förlossat",
    "imperative": "förlossa",
    "activeInfinitive": "förlossa"
  },
  {
    "passivePreterite": "lönades",
    "passivePresent": "lönas",
    "passiveSupine": "lönats",
    "passiveInfinitive": "lönas",
    "activePreterite": "lönade",
    "activePresent": "lönar",
    "activeSupine": "lönat",
    "imperative": "löna",
    "activeInfinitive": "löna"
  },
  {
    "passivePreterite": "lösgjordes",
    "passivePresent": "lösgörs",
    "passiveSupine": "lösgjorts",
    "passiveInfinitive": "lösgöras",
    "activePreterite": "lösgjorde",
    "activePresent": "lösgör",
    "activeSupine": "lösgjort",
    "imperative": "lösgör",
    "activeInfinitive": "lösgöra"
  },
  {
    "passivePreterite": "manades",
    "passivePresent": "manas",
    "passiveSupine": "manats",
    "passiveInfinitive": "manas",
    "activePreterite": "manade",
    "activePresent": "manar",
    "activeSupine": "manat",
    "imperative": "mana",
    "activeInfinitive": "mana"
  },
  {
    "passivePreterite": "manövrerades",
    "passivePresent": "manövreras",
    "passiveSupine": "manövrerats",
    "passiveInfinitive": "manövreras",
    "activePreterite": "manövrerade",
    "activePresent": "manövrerar",
    "activeSupine": "manövrerat",
    "imperative": "manövrera",
    "activeInfinitive": "manövrera"
  },
  {
    "passivePreterite": "masades",
    "passivePresent": "masas",
    "passiveSupine": "masats",
    "passiveInfinitive": "masas",
    "activePreterite": "masade",
    "activePresent": "masar",
    "activeSupine": "masat",
    "imperative": "masa",
    "activeInfinitive": "masa"
  },
  {
    "passivePreterite": "maximerades",
    "passivePresent": "maximeras",
    "passiveSupine": "maximerats",
    "passiveInfinitive": "maximeras",
    "activePreterite": "maximerade",
    "activePresent": "maximerar",
    "activeSupine": "maximerat",
    "imperative": "maximera",
    "activeInfinitive": "maximera"
  },
  {
    "passivePreterite": "mjuklandades",
    "passivePresent": "mjuklandas",
    "passiveSupine": "mjuklandats",
    "passiveInfinitive": "mjuklandas",
    "activePreterite": "mjuklandade",
    "activePresent": "mjuklandar",
    "activeSupine": "mjuklandat",
    "imperative": "mjuklanda",
    "activeInfinitive": "mjuklanda"
  },
  {
    "passivePreterite": "mobiliserades",
    "passivePresent": "mobiliseras",
    "passiveSupine": "mobiliserats",
    "passiveInfinitive": "mobiliseras",
    "activePreterite": "mobiliserade",
    "activePresent": "mobiliserar",
    "activeSupine": "mobiliserat",
    "imperative": "mobilisera",
    "activeInfinitive": "mobilisera"
  },
  {
    "passivePreterite": "modifierades",
    "passivePresent": "modifieras",
    "passiveSupine": "modifierats",
    "passiveInfinitive": "modifieras",
    "activePreterite": "modifierade",
    "activePresent": "modifierar",
    "activeSupine": "modifierat",
    "imperative": "modifiera",
    "activeInfinitive": "modifiera"
  },
  {
    "passivePreterite": "modulerades",
    "passivePresent": "moduleras",
    "passiveSupine": "modulerats",
    "passiveInfinitive": "moduleras",
    "activePreterite": "modulerade",
    "activePresent": "modulerar",
    "activeSupine": "modulerat",
    "imperative": "modulera",
    "activeInfinitive": "modulera"
  },
  {
    "passivePreterite": "mousserades",
    "passivePresent": "mousseras",
    "passiveSupine": "mousserats",
    "passiveInfinitive": "mousseras",
    "activePreterite": "mousserade",
    "activePresent": "mousserar",
    "activeSupine": "mousserat",
    "imperative": "moussera",
    "activeInfinitive": "moussera"
  },
  {
    "passivePreterite": "muddrades",
    "passivePresent": "muddras",
    "passiveSupine": "muddrats",
    "passiveInfinitive": "muddras",
    "activePreterite": "muddrade",
    "activePresent": "muddrar",
    "activeSupine": "muddrat",
    "imperative": "muddra",
    "activeInfinitive": "muddra"
  },
  {
    "passivePreterite": "mäklades",
    "passivePresent": "mäklas",
    "passiveSupine": "mäklats",
    "passiveInfinitive": "mäklas",
    "activePreterite": "mäklade",
    "activePresent": "mäklar",
    "activeSupine": "mäklat",
    "imperative": "mäkla",
    "activeInfinitive": "mäkla"
  },
  {
    "passivePreterite": "stenades",
    "passivePresent": "stenas",
    "passiveSupine": "stenats",
    "passiveInfinitive": "stenas",
    "activePreterite": "stenade",
    "activePresent": "stenar",
    "activeSupine": "stenat",
    "imperative": "stena",
    "activeInfinitive": "stena"
  },
  {
    "passivePreterite": "stördes",
    "passivePresent": "störs",
    "passiveSupine": "störts",
    "passiveInfinitive": "störas",
    "activePreterite": "störde",
    "activePresent": "stör",
    "activeSupine": "stört",
    "imperative": "stör",
    "activeInfinitive": "störa"
  },
  {
    "passivePreterite": "söndrades",
    "passivePresent": "söndras",
    "passiveSupine": "söndrats",
    "passiveInfinitive": "söndras",
    "activePreterite": "söndrade",
    "activePresent": "söndrar",
    "activeSupine": "söndrat",
    "imperative": "söndra",
    "activeInfinitive": "söndra"
  },
  {
    "passivePreterite": "tatuerades",
    "passivePresent": "tatueras",
    "passiveSupine": "tatuerats",
    "passiveInfinitive": "tatueras",
    "activePreterite": "tatuerade",
    "activePresent": "tatuerar",
    "activeSupine": "tatuerat",
    "imperative": "tatuera",
    "activeInfinitive": "tatuera"
  },
  {
    "passivePreterite": "träddes",
    "passivePresent": "träs",
    "passiveSupine": "trätts",
    "passiveInfinitive": "träs",
    "activePreterite": "trädde",
    "activePresent": "träder",
    "activeSupine": "trätt",
    "imperative": "trä",
    "activeInfinitive": "trä"
  },
  {
    "passivePreterite": "vecklades",
    "passivePresent": "vecklas",
    "passiveSupine": "vecklats",
    "passiveInfinitive": "vecklas",
    "activePreterite": "vecklade",
    "activePresent": "vecklar",
    "activeSupine": "vecklat",
    "imperative": "veckla",
    "activeInfinitive": "veckla"
  },
  {
    "passivePreterite": "vreds",
    "passivePresent": "vrids",
    "passiveSupine": "vridits",
    "passiveInfinitive": "vridas",
    "activePreterite": "vred",
    "activePresent": "vrider",
    "activeSupine": "vridit",
    "imperative": "vrid",
    "activeInfinitive": "vrida"
  },
  {
    "passivePreterite": "vrängdes",
    "passivePresent": "vrängs",
    "passiveSupine": "vrängts",
    "passiveInfinitive": "vrängas",
    "activePreterite": "vrängde",
    "activePresent": "vränger",
    "activeSupine": "vrängt",
    "imperative": "vräng",
    "activeInfinitive": "vränga"
  },
  {
    "passivePreterite": "klipptes",
    "passivePresent": "klipps",
    "passiveSupine": "klippts",
    "passiveInfinitive": "klippas",
    "activePreterite": "klippte",
    "activePresent": "klipper",
    "activeSupine": "klippt",
    "imperative": "klipp",
    "activeInfinitive": "klippa"
  },
  {
    "passivePreterite": "gicks",
    "passivePresent": "gås",
    "passiveSupine": "gåtts",
    "passiveInfinitive": "gås",
    "activePreterite": "gingo",
    "activePresent": "går",
    "activeSupine": "gått",
    "imperative": "gå",
    "activeInfinitive": "gå"
  },
  {
    "passivePreterite": "gingos",
    "passivePresent": "gås",
    "passiveSupine": "gåtts",
    "passiveInfinitive": "gås",
    "activePreterite": "gingo",
    "activePresent": "går",
    "activeSupine": "gått",
    "imperative": "gå",
    "activeInfinitive": "gå"
  },
  {
    "passivePreterite": "gicks",
    "passivePresent": "gås",
    "passiveSupine": "gåtts",
    "passiveInfinitive": "gås",
    "activePreterite": "gick",
    "activePresent": "går",
    "activeSupine": "gått",
    "imperative": "gå",
    "activeInfinitive": "gå"
  },
  {
    "passivePreterite": "gingos",
    "passivePresent": "gås",
    "passiveSupine": "gåtts",
    "passiveInfinitive": "gås",
    "activePreterite": "gick",
    "activePresent": "går",
    "activeSupine": "gått",
    "imperative": "gå",
    "activeInfinitive": "gå"
  },
  {
    "passivePreterite": "koms",
    "passivePresent": "koms",
    "passiveSupine": "kommits",
    "passiveInfinitive": "kommas",
    "activePreterite": "kommo",
    "activePresent": "kommer",
    "activeSupine": "kommit",
    "imperative": "kom",
    "activeInfinitive": "komma"
  },
  {
    "passivePreterite": "koms",
    "passivePresent": "koms",
    "passiveSupine": "kommits",
    "passiveInfinitive": "kommas",
    "activePreterite": "kom",
    "activePresent": "kommer",
    "activeSupine": "kommit",
    "imperative": "kom",
    "activeInfinitive": "komma"
  },
  {
    "passivePreterite": "drömdes",
    "passivePresent": "dröms",
    "passiveSupine": "drömts",
    "passiveInfinitive": "drömmas",
    "activePreterite": "drömde",
    "activePresent": "drömmer",
    "activeSupine": "drömt",
    "imperative": "dröm",
    "activeInfinitive": "drömma"
  },
  {
    "passivePreterite": "kämpades",
    "passivePresent": "kämpas",
    "passiveSupine": "kämpats",
    "passiveInfinitive": "kämpas",
    "activePreterite": "kämpade",
    "activePresent": "kämpar",
    "activeSupine": "kämpat",
    "imperative": "kämpa",
    "activeInfinitive": "kämpa"
  },
  {
    "passivePreterite": "pumpades",
    "passivePresent": "pumpas",
    "passiveSupine": "pumpats",
    "passiveInfinitive": "pumpas",
    "activePreterite": "pumpade",
    "activePresent": "pumpar",
    "activeSupine": "pumpat",
    "imperative": "pumpa",
    "activeInfinitive": "pumpa"
  },
  {
    "passivePreterite": "regerades",
    "passivePresent": "regeras",
    "passiveSupine": "regerats",
    "passiveInfinitive": "regeras",
    "activePreterite": "regerade",
    "activePresent": "regerar",
    "activeSupine": "regerat",
    "imperative": "regera",
    "activeInfinitive": "regera"
  },
  {
    "passivePreterite": "bereddes",
    "passivePresent": "beredd",
    "passiveSupine": "beretts",
    "passiveInfinitive": "beredas",
    "activePreterite": "beredde",
    "activePresent": "bereder",
    "activeSupine": "berett",
    "imperative": "bered",
    "activeInfinitive": "bereda"
  },
  {
    "passivePreterite": "beklagades",
    "passivePresent": "beklagas",
    "passiveSupine": "beklagats",
    "passiveInfinitive": "beklagas",
    "activePreterite": "beklagade",
    "activePresent": "beklagar",
    "activeSupine": "beklagat",
    "imperative": "beklaga",
    "activeInfinitive": "beklaga"
  },
  {
    "passivePreterite": "borrades",
    "passivePresent": "borras",
    "passiveSupine": "borrats",
    "passiveInfinitive": "borras",
    "activePreterite": "borrade",
    "activePresent": "borrar",
    "activeSupine": "borrat",
    "imperative": "borra",
    "activeInfinitive": "borra"
  },
  {
    "passivePreterite": "delades",
    "passivePresent": "delas",
    "passiveSupine": "delats",
    "passiveInfinitive": "delas",
    "activePreterite": "delade",
    "activePresent": "delar",
    "activeSupine": "delat",
    "imperative": "dela",
    "activeInfinitive": "dela"
  },
  {
    "passivePreterite": "byggdes",
    "passivePresent": "byggs",
    "passiveSupine": "byggts",
    "passiveInfinitive": "byggas",
    "activePreterite": "byggde",
    "activePresent": "bygger",
    "activeSupine": "byggt",
    "imperative": "bygg",
    "activeInfinitive": "bygga"
  },
  {
    "passivePreterite": "raderades",
    "passivePresent": "raderas",
    "passiveSupine": "raderats",
    "passiveInfinitive": "raderas",
    "activePreterite": "raderade",
    "activePresent": "raderar",
    "activeSupine": "raderat",
    "imperative": "radera",
    "activeInfinitive": "radera"
  },
  {
    "passivePreterite": "gavs",
    "passivePresent": "givs",
    "passiveSupine": "givits",
    "passiveInfinitive": "givas",
    "activePreterite": "gav",
    "activePresent": "giver",
    "activeSupine": "givit",
    "imperative": "giv",
    "activeInfinitive": "giva"
  },
  {
    "passivePreterite": "gnistrades",
    "passivePresent": "gnistras",
    "passiveSupine": "gnistrats",
    "passiveInfinitive": "gnistras",
    "activePreterite": "gnistrade",
    "activePresent": "gnistrar",
    "activeSupine": "gnistrat",
    "imperative": "gnistra",
    "activeInfinitive": "gnistra"
  },
  {
    "passivePreterite": "golfades",
    "passivePresent": "golfas",
    "passiveSupine": "golfats",
    "passiveInfinitive": "golfas",
    "activePreterite": "golfade",
    "activePresent": "golfar",
    "activeSupine": "golfat",
    "imperative": "golfa",
    "activeInfinitive": "golfa"
  },
  {
    "passivePreterite": "grejades",
    "passivePresent": "grejas",
    "passiveSupine": "grejats",
    "passiveInfinitive": "grejas",
    "activePreterite": "grejade",
    "activePresent": "grejar",
    "activeSupine": "grejat",
    "imperative": "greja",
    "activeInfinitive": "greja"
  },
  {
    "passivePreterite": "grenslades",
    "passivePresent": "grenslas",
    "passiveSupine": "grenslats",
    "passiveInfinitive": "grenslas",
    "activePreterite": "grenslade",
    "activePresent": "grenslar",
    "activeSupine": "grenslat",
    "imperative": "grensla",
    "activeInfinitive": "grensla"
  },
  {
    "passivePreterite": "syrades",
    "passivePresent": "syras",
    "passiveSupine": "syrats",
    "passiveInfinitive": "syras",
    "activePreterite": "syrade",
    "activePresent": "syrar",
    "activeSupine": "syrat",
    "imperative": "syra",
    "activeInfinitive": "syra"
  },
  {
    "passivePreterite": "syrsattes",
    "passivePresent": "syrsätts",
    "passiveSupine": "syrsatts",
    "passiveInfinitive": "syrsättas",
    "activePreterite": "syrsatte",
    "activePresent": "syrsätter",
    "activeSupine": "syrsatt",
    "imperative": "syrsätt",
    "activeInfinitive": "syrsätta"
  },
  {
    "passivePreterite": "sällskapades",
    "passivePresent": "sällskapas",
    "passiveSupine": "sällskapats",
    "passiveInfinitive": "sällskapas",
    "activePreterite": "sällskapade",
    "activePresent": "sällskapar",
    "activeSupine": "sällskapat",
    "imperative": "sällskapa",
    "activeInfinitive": "sällskapa"
  },
  {
    "passivePreterite": "sängröktes",
    "passivePresent": "sängröks",
    "passiveSupine": "sängrökts",
    "passiveInfinitive": "sängrökas",
    "activePreterite": "sängrökte",
    "activePresent": "sängröker",
    "activeSupine": "sängrökt",
    "imperative": "sängrök",
    "activeInfinitive": "sängröka"
  },
  {
    "passivePreterite": "sövdes",
    "passivePresent": "sövs",
    "passiveSupine": "sövts",
    "passiveInfinitive": "sövas",
    "activePreterite": "sövde",
    "activePresent": "söver",
    "activeSupine": "sövt",
    "imperative": "söv",
    "activeInfinitive": "söva"
  },
  {
    "passivePreterite": "taxerades",
    "passivePresent": "taxeras",
    "passiveSupine": "taxerats",
    "passiveInfinitive": "taxeras",
    "activePreterite": "taxerade",
    "activePresent": "taxerar",
    "activeSupine": "taxerat",
    "imperative": "taxera",
    "activeInfinitive": "taxera"
  },
  {
    "passivePreterite": "titrerades",
    "passivePresent": "titreras",
    "passiveSupine": "titrerats",
    "passiveInfinitive": "titreras",
    "activePreterite": "titrerade",
    "activePresent": "titrerar",
    "activeSupine": "titrerat",
    "imperative": "titrera",
    "activeInfinitive": "titrera"
  },
  {
    "passivePreterite": "tjurades",
    "passivePresent": "tjuras",
    "passiveSupine": "tjurats",
    "passiveInfinitive": "tjuras",
    "activePreterite": "tjurade",
    "activePresent": "tjurar",
    "activeSupine": "tjurat",
    "imperative": "tjura",
    "activeInfinitive": "tjura"
  },
  {
    "passivePreterite": "torktumlades",
    "passivePresent": "torktumlas",
    "passiveSupine": "torktumlats",
    "passiveInfinitive": "torktumlas",
    "activePreterite": "torktumlade",
    "activePresent": "torktumlar",
    "activeSupine": "torktumlat",
    "imperative": "torktumla",
    "activeInfinitive": "torktumla"
  },
  {
    "passivePreterite": "trallades",
    "passivePresent": "trallas",
    "passiveSupine": "trallats",
    "passiveInfinitive": "trallas",
    "activePreterite": "trallade",
    "activePresent": "trallar",
    "activeSupine": "trallat",
    "imperative": "tralla",
    "activeInfinitive": "tralla"
  },
  {
    "passivePreterite": "tramsades",
    "passivePresent": "tramsas",
    "passiveSupine": "tramsats",
    "passiveInfinitive": "tramsas",
    "activePreterite": "tramsade",
    "activePresent": "tramsar",
    "activeSupine": "tramsat",
    "imperative": "tramsa",
    "activeInfinitive": "tramsa"
  },
  {
    "passivePreterite": "tuktades",
    "passivePresent": "tuktas",
    "passiveSupine": "tuktats",
    "passiveInfinitive": "tuktas",
    "activePreterite": "tuktade",
    "activePresent": "tuktar",
    "activeSupine": "tuktat",
    "imperative": "tukta",
    "activeInfinitive": "tukta"
  },
  {
    "passivePreterite": "förstärktes",
    "passivePresent": "förstärks",
    "passiveSupine": "förstärkts",
    "passiveInfinitive": "förstärkas",
    "activePreterite": "förstärkte",
    "activePresent": "förstärker",
    "activeSupine": "förstärkt",
    "imperative": "förstärk",
    "activeInfinitive": "förstärka"
  },
  {
    "passivePreterite": "kretsades",
    "passivePresent": "kretsas",
    "passiveSupine": "kretsats",
    "passiveInfinitive": "kretsas",
    "activePreterite": "kretsade",
    "activePresent": "kretsar",
    "activeSupine": "kretsat",
    "imperative": "kretsa",
    "activeInfinitive": "kretsa"
  },
  {
    "passivePreterite": "opererades",
    "passivePresent": "opereras",
    "passiveSupine": "opererats",
    "passiveInfinitive": "opereras",
    "activePreterite": "opererade",
    "activePresent": "opererar",
    "activeSupine": "opererat",
    "imperative": "operera",
    "activeInfinitive": "operera"
  },
  {
    "passivePreterite": "löstes",
    "passivePresent": "löses",
    "passiveSupine": "lösts",
    "passiveInfinitive": "lösas",
    "activePreterite": "löste",
    "activePresent": "löser",
    "activeSupine": "löst",
    "imperative": "lös",
    "activeInfinitive": "lösa"
  },
  {
    "passivePreterite": "löstes",
    "passivePresent": "löses",
    "passiveSupine": "lösts",
    "passiveInfinitive": "lösas",
    "activePreterite": "löste",
    "activePresent": "löser",
    "activeSupine": "löst",
    "imperative": "lös",
    "activeInfinitive": "lösa"
  },
  {
    "passivePreterite": "anklagades",
    "passivePresent": "anklagas",
    "passiveSupine": "anklagats",
    "passiveInfinitive": "anklagas",
    "activePreterite": "anklagade",
    "activePresent": "anklagar",
    "activeSupine": "anklagat",
    "imperative": "anklaga",
    "activeInfinitive": "anklaga"
  },
  {
    "passivePreterite": "tyddes",
    "passivePresent": "tyds",
    "passiveSupine": "tytts",
    "passiveInfinitive": "tydas",
    "activePreterite": "tydde",
    "activePresent": "tyder",
    "activeSupine": "tytt",
    "imperative": "tyd",
    "activeInfinitive": "tyda"
  },
  {
    "passivePreterite": "blöddes",
    "passivePresent": "blöds",
    "passiveSupine": "blötts",
    "passiveInfinitive": "blödas",
    "activePreterite": "blödde",
    "activePresent": "blöder",
    "activeSupine": "blött",
    "imperative": "blöd",
    "activeInfinitive": "blöda"
  },
  {
    "passivePreterite": "värktes",
    "passivePresent": "värks",
    "passiveSupine": "värkts",
    "passiveInfinitive": "värkas",
    "activePreterite": "värkte",
    "activePresent": "värker",
    "activeSupine": "värkt",
    "imperative": "värk",
    "activeInfinitive": "värka"
  },
  {
    "passivePreterite": "snurrades",
    "passivePresent": "snurras",
    "passiveSupine": "snurrats",
    "passiveInfinitive": "snurras",
    "activePreterite": "snurrade",
    "activePresent": "snurrar",
    "activeSupine": "snurrat",
    "imperative": "snurra",
    "activeInfinitive": "snurra"
  },
  {
    "passivePreterite": "smögs",
    "passivePresent": "smygs",
    "passiveSupine": "smugits",
    "passiveInfinitive": "smygas",
    "activePreterite": "smög",
    "activePresent": "smyger",
    "activeSupine": "smugit",
    "imperative": "smyg",
    "activeInfinitive": "smyga"
  },
  {
    "passivePreterite": "blommades",
    "passivePresent": "blommas",
    "passiveSupine": "blommats",
    "passiveInfinitive": "blommas",
    "activePreterite": "blommade",
    "activePresent": "blommar",
    "activeSupine": "blommat",
    "imperative": "blomma",
    "activeInfinitive": "blomma"
  },
  {
    "passivePreterite": "satts",
    "passivePresent": "sitts",
    "passiveSupine": "suttits",
    "passiveInfinitive": "sittaas",
    "activePreterite": "satt",
    "activePresent": "sitter",
    "activeSupine": "suttit",
    "imperative": "sitt",
    "activeInfinitive": "sitta"
  },
  {
    "passivePreterite": "förkroppsliggades",
    "passivePresent": "förkroppsliggas",
    "passiveSupine": "förkroppsliggats",
    "passiveInfinitive": "förkroppsliggas",
    "activePreterite": "förkroppsliggade",
    "activePresent": "förkroppsliggar",
    "activeSupine": "förkroppsliggat",
    "imperative": "förkroppsligga",
    "activeInfinitive": "förkroppsligga"
  },
  {
    "passivePreterite": "forskades",
    "passivePresent": "forskas",
    "passiveSupine": "forskats",
    "passiveInfinitive": "forskas",
    "activePreterite": "forskade",
    "activePresent": "forskar",
    "activeSupine": "forskat",
    "imperative": "forska",
    "activeInfinitive": "forska"
  },
  {
    "passivePreterite": "frågades",
    "passivePresent": "frågas",
    "passiveSupine": "frågats",
    "passiveInfinitive": "frågas",
    "activePreterite": "frågade",
    "activePresent": "frågar",
    "activeSupine": "frågat",
    "imperative": "fråga",
    "activeInfinitive": "fråga"
  },
  {
    "passivePreterite": "visades",
    "passivePresent": "visas",
    "passiveSupine": "visats",
    "passiveInfinitive": "visas",
    "activePreterite": "visade",
    "activePresent": "visar",
    "activeSupine": "visat",
    "imperative": "visa",
    "activeInfinitive": "visa"
  },
  {
    "passivePreterite": "utvisades",
    "passivePresent": "utvisas",
    "passiveSupine": "utvisats",
    "passiveInfinitive": "utvisas",
    "activePreterite": "utvisade",
    "activePresent": "utvisar",
    "activeSupine": "utvisat",
    "imperative": "utvisa",
    "activeInfinitive": "utvisa"
  },
  {
    "passivePreterite": "hänvisades",
    "passivePresent": "hänvisas",
    "passiveSupine": "hänvisats",
    "passiveInfinitive": "hänvisas",
    "activePreterite": "hänvisade",
    "activePresent": "hänvisar",
    "activeSupine": "hänvisat",
    "imperative": "hänvisa",
    "activeInfinitive": "hänvisa"
  },
  {
    "passivePreterite": "uppvisades",
    "passivePresent": "uppvisas",
    "passiveSupine": "uppvisats",
    "passiveInfinitive": "uppvisas",
    "activePreterite": "uppvisade",
    "activePresent": "uppvisar",
    "activeSupine": "uppvisat",
    "imperative": "uppvisa",
    "activeInfinitive": "uppvisa"
  },
  {
    "passivePreterite": "härleddes",
    "passivePresent": "härleds",
    "passiveSupine": "härletts",
    "passiveInfinitive": "härledas",
    "activePreterite": "härledde",
    "activePresent": "härleder",
    "activeSupine": "härlett",
    "imperative": "härled",
    "activeInfinitive": "härleda"
  },
  {
    "passivePreterite": "togs",
    "passivePresent": "tas",
    "passiveSupine": "tagits",
    "passiveInfinitive": "tagas",
    "activePreterite": "tog",
    "activePresent": "tager",
    "activeSupine": "tagit",
    "imperative": "ta",
    "activeInfinitive": "ta"
  },
  {
    "passivePreterite": "togs",
    "passivePresent": "tas",
    "passiveSupine": "tagits",
    "passiveInfinitive": "tagas",
    "activePreterite": "tog",
    "activePresent": "tar",
    "activeSupine": "tagit",
    "imperative": "ta",
    "activeInfinitive": "ta"
  },
  {
    "passivePreterite": "togs",
    "passivePresent": "tas",
    "passiveSupine": "tagits",
    "passiveInfinitive": "tagas",
    "activePreterite": "tog",
    "activePresent": "tager",
    "activeSupine": "tatt",
    "imperative": "ta",
    "activeInfinitive": "ta"
  },
  {
    "passivePreterite": "togs",
    "passivePresent": "tas",
    "passiveSupine": "tagits",
    "passiveInfinitive": "tagas",
    "activePreterite": "tog",
    "activePresent": "tar",
    "activeSupine": "tatt",
    "imperative": "ta",
    "activeInfinitive": "ta"
  },
  {
    "passivePreterite": "togs",
    "passivePresent": "tas",
    "passiveSupine": "tagits",
    "passiveInfinitive": "tagas",
    "activePreterite": "tog",
    "activePresent": "tager",
    "activeSupine": "tagit",
    "imperative": "ta",
    "activeInfinitive": "taga"
  },
  {
    "passivePreterite": "togs",
    "passivePresent": "tas",
    "passiveSupine": "tagits",
    "passiveInfinitive": "tagas",
    "activePreterite": "tog",
    "activePresent": "tar",
    "activeSupine": "tagit",
    "imperative": "ta",
    "activeInfinitive": "taga"
  },
  {
    "passivePreterite": "togs",
    "passivePresent": "tas",
    "passiveSupine": "tagits",
    "passiveInfinitive": "tagas",
    "activePreterite": "tog",
    "activePresent": "tager",
    "activeSupine": "tatt",
    "imperative": "ta",
    "activeInfinitive": "taga"
  },
  {
    "passivePreterite": "togs",
    "passivePresent": "tas",
    "passiveSupine": "tagits",
    "passiveInfinitive": "tagas",
    "activePreterite": "tog",
    "activePresent": "tar",
    "activeSupine": "tatt",
    "imperative": "ta",
    "activeInfinitive": "taga"
  },
  {
    "passivePreterite": "drogs",
    "passivePresent": "dras",
    "passiveSupine": "dragits",
    "passiveInfinitive": "dragas",
    "activePreterite": "drog",
    "activePresent": "drager",
    "activeSupine": "dratt",
    "imperative": "dra",
    "activeInfinitive": "dra"
  },
  {
    "passivePreterite": "drogs",
    "passivePresent": "dras",
    "passiveSupine": "dragits",
    "passiveInfinitive": "dragas",
    "activePreterite": "drog",
    "activePresent": "drar",
    "activeSupine": "dratt",
    "imperative": "dra",
    "activeInfinitive": "dra"
  },
  {
    "passivePreterite": "drogs",
    "passivePresent": "dras",
    "passiveSupine": "dragits",
    "passiveInfinitive": "dragas",
    "activePreterite": "drog",
    "activePresent": "drager",
    "activeSupine": "dratt",
    "imperative": "dra",
    "activeInfinitive": "draga"
  },
  {
    "passivePreterite": "drogs",
    "passivePresent": "dras",
    "passiveSupine": "dragits",
    "passiveInfinitive": "dragas",
    "activePreterite": "drog",
    "activePresent": "drar",
    "activeSupine": "dratt",
    "imperative": "dra",
    "activeInfinitive": "draga"
  },
  {
    "passivePreterite": "drogs",
    "passivePresent": "dras",
    "passiveSupine": "dragits",
    "passiveInfinitive": "dragas",
    "activePreterite": "drog",
    "activePresent": "drager",
    "activeSupine": "dragit",
    "imperative": "dra",
    "activeInfinitive": "dra"
  },
  {
    "passivePreterite": "drogs",
    "passivePresent": "dras",
    "passiveSupine": "dragits",
    "passiveInfinitive": "dragas",
    "activePreterite": "drog",
    "activePresent": "drar",
    "activeSupine": "dragit",
    "imperative": "dra",
    "activeInfinitive": "dra"
  },
  {
    "passivePreterite": "drogs",
    "passivePresent": "dras",
    "passiveSupine": "dragits",
    "passiveInfinitive": "dragas",
    "activePreterite": "drog",
    "activePresent": "drager",
    "activeSupine": "dragit",
    "imperative": "dra",
    "activeInfinitive": "draga"
  },
  {
    "passivePreterite": "drogs",
    "passivePresent": "dras",
    "passiveSupine": "dragits",
    "passiveInfinitive": "dragas",
    "activePreterite": "drog",
    "activePresent": "drar",
    "activeSupine": "dragit",
    "imperative": "dra",
    "activeInfinitive": "draga"
  },
  {
    "passivePreterite": "rufsades",
    "passivePresent": "rufsas",
    "passiveSupine": "rufsats",
    "passiveInfinitive": "rufsas",
    "activePreterite": "rufsade",
    "activePresent": "rufsar",
    "activeSupine": "rufsat",
    "imperative": "rufsa",
    "activeInfinitive": "rufsa"
  },
  {
    "passivePreterite": "rundades",
    "passivePresent": "rundas",
    "passiveSupine": "rundats",
    "passiveInfinitive": "rundas",
    "activePreterite": "rundade",
    "activePresent": "rundar",
    "activeSupine": "rundat",
    "imperative": "runda",
    "activeInfinitive": "runda"
  },
  {
    "passivePreterite": "sammandrogs",
    "passivePresent": "sammandras",
    "passiveSupine": "sammandragits",
    "passiveInfinitive": "sammandragas",
    "activePreterite": "sammandrog",
    "activePresent": "sammandrager",
    "activeSupine": "sammandragit",
    "imperative": "sammandra",
    "activeInfinitive": "sammandraga"
  },
  {
    "passivePreterite": "sammanhängdes",
    "passivePresent": "sammanhängs",
    "passiveSupine": "sammanhängts",
    "passiveInfinitive": "sammanhängas",
    "activePreterite": "sammanhängde",
    "activePresent": "sammanhänger",
    "activeSupine": "sammanhängt",
    "imperative": "sammanhäng",
    "activeInfinitive": "sammanhänga"
  },
  {
    "passivePreterite": "sammanträffades",
    "passivePresent": "sammanträffas",
    "passiveSupine": "sammanträffats",
    "passiveInfinitive": "sammanträffas",
    "activePreterite": "sammanträffade",
    "activePresent": "sammanträffar",
    "activeSupine": "sammanträffat",
    "imperative": "sammanträffa",
    "activeInfinitive": "sammanträffa"
  },
  {
    "passivePreterite": "sandpapprades",
    "passivePresent": "sandpappras",
    "passiveSupine": "sandpapprats",
    "passiveInfinitive": "sandpappras",
    "activePreterite": "sandpapprade",
    "activePresent": "sandpapprar",
    "activeSupine": "sandpapprat",
    "imperative": "sandpappra",
    "activeInfinitive": "sandpappra"
  },
  {
    "passivePreterite": "sanerades",
    "passivePresent": "saneras",
    "passiveSupine": "sanerats",
    "passiveInfinitive": "saneras",
    "activePreterite": "sanerade",
    "activePresent": "sanerar",
    "activeSupine": "sanerat",
    "imperative": "sanera",
    "activeInfinitive": "sanera"
  },
  {
    "passivePreterite": "sargades",
    "passivePresent": "sargas",
    "passiveSupine": "sargats",
    "passiveInfinitive": "sargas",
    "activePreterite": "sargade",
    "activePresent": "sargar",
    "activeSupine": "sargat",
    "imperative": "sarga",
    "activeInfinitive": "sarga"
  },
  {
    "passivePreterite": "savades",
    "passivePresent": "savas",
    "passiveSupine": "savats",
    "passiveInfinitive": "savas",
    "activePreterite": "savade",
    "activePresent": "savar",
    "activeSupine": "savat",
    "imperative": "sava",
    "activeInfinitive": "sava"
  },
  {
    "passivePreterite": "schasades",
    "passivePresent": "schasas",
    "passiveSupine": "schasats",
    "passiveInfinitive": "schasas",
    "activePreterite": "schasade",
    "activePresent": "schasar",
    "activeSupine": "schasat",
    "imperative": "schasa",
    "activeInfinitive": "schasa"
  },
  {
    "passivePreterite": "segnades",
    "passivePresent": "segnas",
    "passiveSupine": "segnats",
    "passiveInfinitive": "segnas",
    "activePreterite": "segnade",
    "activePresent": "segnar",
    "activeSupine": "segnat",
    "imperative": "segna",
    "activeInfinitive": "segna"
  },
  {
    "passivePreterite": "segrades",
    "passivePresent": "segras",
    "passiveSupine": "segrats",
    "passiveInfinitive": "segras",
    "activePreterite": "segrade",
    "activePresent": "segrar",
    "activeSupine": "segrat",
    "imperative": "segra",
    "activeInfinitive": "segra"
  },
  {
    "passivePreterite": "seriekopplades",
    "passivePresent": "seriekopplas",
    "passiveSupine": "seriekopplats",
    "passiveInfinitive": "seriekopplas",
    "activePreterite": "seriekopplade",
    "activePresent": "seriekopplar",
    "activeSupine": "seriekopplat",
    "imperative": "seriekoppla",
    "activeInfinitive": "seriekoppla"
  },
  {
    "passivePreterite": "sjanghajades",
    "passivePresent": "sjanghajas",
    "passiveSupine": "sjanghajats",
    "passiveInfinitive": "sjanghajas",
    "activePreterite": "sjanghajade",
    "activePresent": "sjanghajar",
    "activeSupine": "sjanghajat",
    "imperative": "sjanghaja",
    "activeInfinitive": "sjanghaja"
  },
  {
    "passivePreterite": "skanderades",
    "passivePresent": "skanderas",
    "passiveSupine": "skanderats",
    "passiveInfinitive": "skanderas",
    "activePreterite": "skanderade",
    "activePresent": "skanderar",
    "activeSupine": "skanderat",
    "imperative": "skandera",
    "activeInfinitive": "skandera"
  },
  {
    "passivePreterite": "skiktades",
    "passivePresent": "skiktas",
    "passiveSupine": "skiktats",
    "passiveInfinitive": "skiktas",
    "activePreterite": "skiktade",
    "activePresent": "skiktar",
    "activeSupine": "skiktat",
    "imperative": "skikta",
    "activeInfinitive": "skikta"
  },
  {
    "passivePreterite": "exporterades",
    "passivePresent": "exporteras",
    "passiveSupine": "exporterats",
    "passiveInfinitive": "exporteras",
    "activePreterite": "exporterade",
    "activePresent": "exporterar",
    "activeSupine": "exporterat",
    "imperative": "exportera",
    "activeInfinitive": "exportera"
  },
  {
    "passivePreterite": "sexualiserades",
    "passivePresent": "sexualiseras",
    "passiveSupine": "sexualiserats",
    "passiveInfinitive": "sexualiseras",
    "activePreterite": "sexualiserade",
    "activePresent": "sexualiserar",
    "activeSupine": "sexualiserat",
    "imperative": "sexualisera",
    "activeInfinitive": "sexualisera"
  },
  {
    "passivePreterite": "mojnades",
    "passivePresent": "mojnas",
    "passiveSupine": "mojnats",
    "passiveInfinitive": "mojnas",
    "activePreterite": "mojnade",
    "activePresent": "mojnar",
    "activeSupine": "mojnat",
    "imperative": "mojna",
    "activeInfinitive": "mojna"
  },
  {
    "passivePreterite": "ogillades",
    "passivePresent": "ogillas",
    "passiveSupine": "ogillats",
    "passiveInfinitive": "ogillas",
    "activePreterite": "ogillade",
    "activePresent": "ogillar",
    "activeSupine": "ogillat",
    "imperative": "ogilla",
    "activeInfinitive": "ogilla"
  },
  {
    "passivePreterite": "berördes",
    "passivePresent": "berörs",
    "passiveSupine": "berörts",
    "passiveInfinitive": "beröras",
    "activePreterite": "berörde",
    "activePresent": "berör",
    "activeSupine": "berört",
    "imperative": "berör",
    "activeInfinitive": "beröra"
  },
  {
    "passivePreterite": "mörades",
    "passivePresent": "möras",
    "passiveSupine": "mörats",
    "passiveInfinitive": "möras",
    "activePreterite": "mörade",
    "activePresent": "mörar",
    "activeSupine": "mörat",
    "imperative": "möra",
    "activeInfinitive": "möra"
  },
  {
    "passivePreterite": "nafsades",
    "passivePresent": "nafsas",
    "passiveSupine": "nafsats",
    "passiveInfinitive": "nafsas",
    "activePreterite": "nafsade",
    "activePresent": "nafsar",
    "activeSupine": "nafsat",
    "imperative": "nafsa",
    "activeInfinitive": "nafsa"
  },
  {
    "passivePreterite": "naglades",
    "passivePresent": "naglas",
    "passiveSupine": "naglats",
    "passiveInfinitive": "naglas",
    "activePreterite": "naglade",
    "activePresent": "naglar",
    "activeSupine": "naglat",
    "imperative": "nagla",
    "activeInfinitive": "nagla"
  },
  {
    "passivePreterite": "namnades",
    "passivePresent": "namnas",
    "passiveSupine": "namnats",
    "passiveInfinitive": "namnas",
    "activePreterite": "namnade",
    "activePresent": "namnar",
    "activeSupine": "namnat",
    "imperative": "namna",
    "activeInfinitive": "namna"
  },
  {
    "passivePreterite": "sjabblades",
    "passivePresent": "sjabblas",
    "passiveSupine": "sjabblats",
    "passiveInfinitive": "sjabblas",
    "activePreterite": "sjabblade",
    "activePresent": "sjabblar",
    "activeSupine": "sjabblat",
    "imperative": "sjabbla",
    "activeInfinitive": "sjabbla"
  },
  {
    "passivePreterite": "sjappades",
    "passivePresent": "sjappas",
    "passiveSupine": "sjappats",
    "passiveInfinitive": "sjappas",
    "activePreterite": "sjappade",
    "activePresent": "sjappar",
    "activeSupine": "sjappat",
    "imperative": "sjappa",
    "activeInfinitive": "sjappa"
  },
  {
    "passivePreterite": "sjönks",
    "passivePresent": "sjunks",
    "passiveSupine": "sjunkits",
    "passiveInfinitive": "sjunkas",
    "activePreterite": "sjönk",
    "activePresent": "sjunker",
    "activeSupine": "sjunkit",
    "imperative": "sjunk",
    "activeInfinitive": "sjunka"
  },
  {
    "passivePreterite": "skallades",
    "passivePresent": "skallas",
    "passiveSupine": "skallats",
    "passiveInfinitive": "skallas",
    "activePreterite": "skallade",
    "activePresent": "skallar",
    "activeSupine": "skallat",
    "imperative": "skalla",
    "activeInfinitive": "skalla"
  },
  {
    "passivePreterite": "skavdes",
    "passivePresent": "skavs",
    "passiveSupine": "skavts",
    "passiveInfinitive": "skavas",
    "activePreterite": "skavde",
    "activePresent": "skaver",
    "activeSupine": "skavt",
    "imperative": "skav",
    "activeInfinitive": "skava"
  },
  {
    "passivePreterite": "skjuvades",
    "passivePresent": "skjuvas",
    "passiveSupine": "skjuvats",
    "passiveInfinitive": "skjuvas",
    "activePreterite": "skjuvade",
    "activePresent": "skjuvar",
    "activeSupine": "skjuvat",
    "imperative": "skjuva",
    "activeInfinitive": "skjuva"
  },
  {
    "passivePreterite": "skockades",
    "passivePresent": "skockas",
    "passiveSupine": "skockats",
    "passiveInfinitive": "skockas",
    "activePreterite": "skockade",
    "activePresent": "skockar",
    "activeSupine": "skockat",
    "imperative": "skocka",
    "activeInfinitive": "skocka"
  },
  {
    "passivePreterite": "skrotades",
    "passivePresent": "skrotas",
    "passiveSupine": "skrotats",
    "passiveInfinitive": "skrotas",
    "activePreterite": "skrotade",
    "activePresent": "skrotar",
    "activeSupine": "skrotat",
    "imperative": "skrota",
    "activeInfinitive": "skrota"
  },
  {
    "passivePreterite": "skrämdes",
    "passivePresent": "skräms",
    "passiveSupine": "skrämts",
    "passiveInfinitive": "skrämmas",
    "activePreterite": "skrämde",
    "activePresent": "skrämmer",
    "activeSupine": "skrämt",
    "imperative": "skräm",
    "activeInfinitive": "skrämma"
  },
  {
    "passivePreterite": "skummades",
    "passivePresent": "skummas",
    "passiveSupine": "skummats",
    "passiveInfinitive": "skummas",
    "activePreterite": "skummade",
    "activePresent": "skummar",
    "activeSupine": "skummat",
    "imperative": "skumma",
    "activeInfinitive": "skumma"
  },
  {
    "passivePreterite": "skumpades",
    "passivePresent": "skumpas",
    "passiveSupine": "skumpats",
    "passiveInfinitive": "skumpas",
    "activePreterite": "skumpade",
    "activePresent": "skumpar",
    "activeSupine": "skumpat",
    "imperative": "skumpa",
    "activeInfinitive": "skumpa"
  },
  {
    "passivePreterite": "bombades",
    "passivePresent": "bombas",
    "passiveSupine": "bombats",
    "passiveInfinitive": "bombas",
    "activePreterite": "bombade",
    "activePresent": "bombar",
    "activeSupine": "bombat",
    "imperative": "bomba",
    "activeInfinitive": "bomba"
  },
  {
    "passivePreterite": "deltogs",
    "passivePresent": "deltas",
    "passiveSupine": "deltagits",
    "passiveInfinitive": "deltagas",
    "activePreterite": "deltog",
    "activePresent": "deltager",
    "activeSupine": "deltagit",
    "imperative": "delta",
    "activeInfinitive": "deltaga"
  },
  {
    "passivePreterite": "medlades",
    "passivePresent": "medlas",
    "passiveSupine": "medlats",
    "passiveInfinitive": "medlas",
    "activePreterite": "medlade",
    "activePresent": "medlar",
    "activeSupine": "medlat",
    "imperative": "medla",
    "activeInfinitive": "medla"
  },
  {
    "passivePreterite": "rankades",
    "passivePresent": "rankas",
    "passiveSupine": "rankats",
    "passiveInfinitive": "rankas",
    "activePreterite": "rankade",
    "activePresent": "rankar",
    "activeSupine": "rankat",
    "imperative": "ranka",
    "activeInfinitive": "ranka"
  },
  {
    "passivePreterite": "snarkades",
    "passivePresent": "snarkas",
    "passiveSupine": "snarkats",
    "passiveInfinitive": "snarkas",
    "activePreterite": "snarkade",
    "activePresent": "snarkar",
    "activeSupine": "snarkat",
    "imperative": "snarka",
    "activeInfinitive": "snarka"
  },
  {
    "passivePreterite": "styckades",
    "passivePresent": "styckas",
    "passiveSupine": "styckats",
    "passiveInfinitive": "styckas",
    "activePreterite": "styckade",
    "activePresent": "styckar",
    "activeSupine": "styckat",
    "imperative": "stycka",
    "activeInfinitive": "stycka"
  },
  {
    "passivePreterite": "stärktes",
    "passivePresent": "stärks",
    "passiveSupine": "stärkts",
    "passiveInfinitive": "stärkas",
    "activePreterite": "stärkte",
    "activePresent": "stärker",
    "activeSupine": "stärkt",
    "imperative": "stärk",
    "activeInfinitive": "stärka"
  },
  {
    "passivePreterite": "tumlades",
    "passivePresent": "tumlas",
    "passiveSupine": "tumlats",
    "passiveInfinitive": "tumlas",
    "activePreterite": "tumlade",
    "activePresent": "tumlar",
    "activeSupine": "tumlat",
    "imperative": "tumla",
    "activeInfinitive": "tumla"
  },
  {
    "passivePreterite": "placerades",
    "passivePresent": "placeras",
    "passiveSupine": "placerats",
    "passiveInfinitive": "placeras",
    "activePreterite": "placerade",
    "activePresent": "placerar",
    "activeSupine": "placerat",
    "imperative": "placera",
    "activeInfinitive": "placera"
  },
  {
    "passivePreterite": "pratades",
    "passivePresent": "pratas",
    "passiveSupine": "pratats",
    "passiveInfinitive": "pratas",
    "activePreterite": "pratade",
    "activePresent": "pratar",
    "activeSupine": "pratat",
    "imperative": "prata",
    "activeInfinitive": "prata"
  },
  {
    "passivePreterite": "anländes",
    "passivePresent": "anländs",
    "passiveSupine": "anlänts",
    "passiveInfinitive": "anländas",
    "activePreterite": "anlände",
    "activePresent": "anländer",
    "activeSupine": "anlänt",
    "imperative": "anländ",
    "activeInfinitive": "anlända"
  },
  {
    "passivePreterite": "kokades",
    "passivePresent": "kokas",
    "passiveSupine": "kokats",
    "passiveInfinitive": "kokas",
    "activePreterite": "kokade",
    "activePresent": "kokar",
    "activeSupine": "kokat",
    "imperative": "koka",
    "activeInfinitive": "koka"
  },
  {
    "passivePreterite": "valdes",
    "passivePresent": "väljs",
    "passiveSupine": "valts",
    "passiveInfinitive": "väljas",
    "activePreterite": "valde",
    "activePresent": "väljer",
    "activeSupine": "valt",
    "imperative": "välj",
    "activeInfinitive": "välja"
  },
  {
    "passivePreterite": "experimenterades",
    "passivePresent": "experimenteras",
    "passiveSupine": "experimenterats",
    "passiveInfinitive": "experimenteras",
    "activePreterite": "experimenterade",
    "activePresent": "experimenterar",
    "activeSupine": "experimenterat",
    "imperative": "experimentera",
    "activeInfinitive": "experimentera"
  },
  {
    "passivePreterite": "pekades",
    "passivePresent": "pekas",
    "passiveSupine": "pekats",
    "passiveInfinitive": "pekas",
    "activePreterite": "pekade",
    "activePresent": "pekar",
    "activeSupine": "pekat",
    "imperative": "peka",
    "activeInfinitive": "peka"
  },
  {
    "passivePreterite": "doserades",
    "passivePresent": "doseras",
    "passiveSupine": "doserats",
    "passiveInfinitive": "doseras",
    "activePreterite": "doserade",
    "activePresent": "doserar",
    "activeSupine": "doserat",
    "imperative": "dosera",
    "activeInfinitive": "dosera"
  },
  {
    "passivePreterite": "specialiserades",
    "passivePresent": "specialiseras",
    "passiveSupine": "specialiserats",
    "passiveInfinitive": "specialiseras",
    "activePreterite": "specialiserade",
    "activePresent": "specialiserar",
    "activeSupine": "specialiserat",
    "imperative": "specialisera",
    "activeInfinitive": "specialisera"
  },
  {
    "passivePreterite": "underpresterades",
    "passivePresent": "underpresteras",
    "passiveSupine": "underpresterats",
    "passiveInfinitive": "underpresteras",
    "activePreterite": "underpresterade",
    "activePresent": "underpresterar",
    "activeSupine": "underpresterat",
    "imperative": "underprestera",
    "activeInfinitive": "underprestera"
  },
  {
    "passivePreterite": "omvaldes",
    "passivePresent": "omväljs",
    "passiveSupine": "omvalts",
    "passiveInfinitive": "omväljas",
    "activePreterite": "omvalde",
    "activePresent": "omväljer",
    "activeSupine": "omvalt",
    "imperative": "omvälj",
    "activeInfinitive": "omvälja"
  },
  {
    "passivePreterite": "självläktes",
    "passivePresent": "självläks",
    "passiveSupine": "självläkts",
    "passiveInfinitive": "självläkas",
    "activePreterite": "självläkte",
    "activePresent": "självläker",
    "activeSupine": "självläkt",
    "imperative": "självläk",
    "activeInfinitive": "självläka"
  },
  {
    "passivePreterite": "diariefördes",
    "passivePresent": "diarieförs",
    "passiveSupine": "diarieförts",
    "passiveInfinitive": "diarieföras",
    "activePreterite": "diarieförde",
    "activePresent": "diarieför",
    "activeSupine": "diariefört",
    "imperative": "diarieför",
    "activeInfinitive": "diarieföra"
  },
  {
    "passivePreterite": "delfinansierades",
    "passivePresent": "delfinansieras",
    "passiveSupine": "delfinansierats",
    "passiveInfinitive": "delfinansieras",
    "activePreterite": "delfinansierade",
    "activePresent": "delfinansierar",
    "activeSupine": "delfinansierat",
    "imperative": "delfinansiera",
    "activeInfinitive": "delfinansiera"
  },
  {
    "passivePreterite": "gaggades",
    "passivePresent": "gaggas",
    "passiveSupine": "gaggats",
    "passiveInfinitive": "gaggas",
    "activePreterite": "gaggade",
    "activePresent": "gaggar",
    "activeSupine": "gaggat",
    "imperative": "gagga",
    "activeInfinitive": "gagga"
  },
  {
    "passivePreterite": "gapskrattades",
    "passivePresent": "gapskrattas",
    "passiveSupine": "gapskrattats",
    "passiveInfinitive": "gapskrattas",
    "activePreterite": "gapskrattade",
    "activePresent": "gapskrattar",
    "activeSupine": "gapskrattat",
    "imperative": "gapskratta",
    "activeInfinitive": "gapskratta"
  },
  {
    "passivePreterite": "gasterades",
    "passivePresent": "gasteras",
    "passiveSupine": "gasterats",
    "passiveInfinitive": "gasteras",
    "activePreterite": "gasterade",
    "activePresent": "gasterar",
    "activeSupine": "gasterat",
    "imperative": "gastera",
    "activeInfinitive": "gastera"
  },
  {
    "passivePreterite": "genades",
    "passivePresent": "genas",
    "passiveSupine": "genats",
    "passiveInfinitive": "genas",
    "activePreterite": "genade",
    "activePresent": "genar",
    "activeSupine": "genat",
    "imperative": "gena",
    "activeInfinitive": "gena"
  },
  {
    "passivePreterite": "generaliserades",
    "passivePresent": "generaliseras",
    "passiveSupine": "generaliserats",
    "passiveInfinitive": "generaliseras",
    "activePreterite": "generaliserade",
    "activePresent": "generaliserar",
    "activeSupine": "generaliserat",
    "imperative": "generalisera",
    "activeInfinitive": "generalisera"
  },
  {
    "passivePreterite": "genomfors",
    "passivePresent": "genomfars",
    "passiveSupine": "genomfarits",
    "passiveInfinitive": "genomfaras",
    "activePreterite": "genomfor",
    "activePresent": "genomfar",
    "activeSupine": "genomfarit",
    "imperative": "genomfar",
    "activeInfinitive": "genomfara"
  },
  {
    "passivePreterite": "genomsköljdes",
    "passivePresent": "genomsköljs",
    "passiveSupine": "genomsköljts",
    "passiveInfinitive": "genomsköljas",
    "activePreterite": "genomsköljde",
    "activePresent": "genomsköljer",
    "activeSupine": "genomsköljt",
    "imperative": "genomskölj",
    "activeInfinitive": "genomskölja"
  },
  {
    "passivePreterite": "gestaltades",
    "passivePresent": "gestaltas",
    "passiveSupine": "gestaltats",
    "passiveInfinitive": "gestaltas",
    "activePreterite": "gestaltade",
    "activePresent": "gestaltar",
    "activeSupine": "gestaltat",
    "imperative": "gestalta",
    "activeInfinitive": "gestalta"
  },
  {
    "passivePreterite": "giljotinerades",
    "passivePresent": "giljotineras",
    "passiveSupine": "giljotinerats",
    "passiveInfinitive": "giljotineras",
    "activePreterite": "giljotinerade",
    "activePresent": "giljotinerar",
    "activeSupine": "giljotinerat",
    "imperative": "giljotinera",
    "activeInfinitive": "giljotinera"
  },
  {
    "passivePreterite": "överdoserades",
    "passivePresent": "överdoseras",
    "passiveSupine": "överdoserats",
    "passiveInfinitive": "överdoseras",
    "activePreterite": "överdoserade",
    "activePresent": "överdoserar",
    "activeSupine": "överdoserat",
    "imperative": "överdosera",
    "activeInfinitive": "överdosera"
  },
  {
    "passivePreterite": "övertolkades",
    "passivePresent": "övertolkas",
    "passiveSupine": "övertolkats",
    "passiveInfinitive": "övertolkas",
    "activePreterite": "övertolkade",
    "activePresent": "övertolkar",
    "activeSupine": "övertolkat",
    "imperative": "övertolka",
    "activeInfinitive": "övertolka"
  },
  {
    "passivePreterite": "agerades",
    "passivePresent": "ageras",
    "passiveSupine": "agerats",
    "passiveInfinitive": "ageras",
    "activePreterite": "agerade",
    "activePresent": "agerar",
    "activeSupine": "agerat",
    "imperative": "agera",
    "activeInfinitive": "agera"
  },
  {
    "passivePreterite": "polletterades",
    "passivePresent": "polletteras",
    "passiveSupine": "polletterats",
    "passiveInfinitive": "polletteras",
    "activePreterite": "polletterade",
    "activePresent": "polletterar",
    "activeSupine": "polletterat",
    "imperative": "pollettera",
    "activeInfinitive": "pollettera"
  },
  {
    "passivePreterite": "omskolades",
    "passivePresent": "omskolas",
    "passiveSupine": "omskolats",
    "passiveInfinitive": "omskolas",
    "activePreterite": "omskolade",
    "activePresent": "omskolar",
    "activeSupine": "omskolat",
    "imperative": "omskola",
    "activeInfinitive": "omskola"
  },
  {
    "passivePreterite": "påtalades",
    "passivePresent": "påtalas",
    "passiveSupine": "påtalats",
    "passiveInfinitive": "påtalas",
    "activePreterite": "påtalade",
    "activePresent": "påtalar",
    "activeSupine": "påtalat",
    "imperative": "påtala",
    "activeInfinitive": "påtala"
  },
  {
    "passivePreterite": "barrikaderades",
    "passivePresent": "barrikaderas",
    "passiveSupine": "barrikaderats",
    "passiveInfinitive": "barrikaderas",
    "activePreterite": "barrikaderade",
    "activePresent": "barrikaderar",
    "activeSupine": "barrikaderat",
    "imperative": "barrikadera",
    "activeInfinitive": "barrikadera"
  },
  {
    "passivePreterite": "hölls",
    "passivePresent": "hålls",
    "passiveSupine": "hållits",
    "passiveInfinitive": "hållas",
    "activePreterite": "höll",
    "activePresent": "håller",
    "activeSupine": "hållit",
    "imperative": "håll",
    "activeInfinitive": "hålla"
  },
  {
    "passivePreterite": "hölls",
    "passivePresent": "hålles",
    "passiveSupine": "hållits",
    "passiveInfinitive": "hållas",
    "activePreterite": "höll",
    "activePresent": "håller",
    "activeSupine": "hållit",
    "imperative": "håll",
    "activeInfinitive": "hålla"
  },
  {
    "passivePreterite": "gräts",
    "passivePresent": "gräts",
    "passiveSupine": "gråtits",
    "passiveInfinitive": "gråtas",
    "activePreterite": "grät",
    "activePresent": "gråter",
    "activeSupine": "gråtit",
    "imperative": "gråt",
    "activeInfinitive": "gråta"
  },
  {
    "passivePreterite": "avgränsades",
    "passivePresent": "avgränsas",
    "passiveSupine": "avgränsats",
    "passiveInfinitive": "avgränsas",
    "activePreterite": "avgränsade",
    "activePresent": "avgränsar",
    "activeSupine": "avgränsat",
    "imperative": "avgränsa",
    "activeInfinitive": "avgränsa"
  },
  {
    "passivePreterite": "dunstades",
    "passivePresent": "dunstas",
    "passiveSupine": "dunstats",
    "passiveInfinitive": "dunstas",
    "activePreterite": "dunstade",
    "activePresent": "dunstar",
    "activeSupine": "dunstat",
    "imperative": "dunsta",
    "activeInfinitive": "dunsta"
  },
  {
    "passivePreterite": "förtroddes",
    "passivePresent": "förtros",
    "passiveSupine": "förtros",
    "passiveInfinitive": "förtros",
    "activePreterite": "förtrodde",
    "activePresent": "förtror",
    "activeSupine": "förtro",
    "imperative": "förtro",
    "activeInfinitive": "förtro"
  },
  {
    "passivePreterite": "förtröstades",
    "passivePresent": "förtröstas",
    "passiveSupine": "förtröstats",
    "passiveInfinitive": "förtröstas",
    "activePreterite": "förtröstade",
    "activePresent": "förtröstar",
    "activeSupine": "förtröstat",
    "imperative": "förtrösta",
    "activeInfinitive": "förtrösta"
  },
  {
    "passivePreterite": "förundrades",
    "passivePresent": "förundras",
    "passiveSupine": "förundrats",
    "passiveInfinitive": "förundras",
    "activePreterite": "förundrade",
    "activePresent": "förundrar",
    "activeSupine": "förundrat",
    "imperative": "förundra",
    "activeInfinitive": "förundra"
  },
  {
    "passivePreterite": "förunnades",
    "passivePresent": "förunnas",
    "passiveSupine": "förunnats",
    "passiveInfinitive": "förunnas",
    "activePreterite": "förunnade",
    "activePresent": "förunnar",
    "activeSupine": "förunnat",
    "imperative": "förunna",
    "activeInfinitive": "förunna"
  },
  {
    "passivePreterite": "förvillades",
    "passivePresent": "förvillas",
    "passiveSupine": "förvillats",
    "passiveInfinitive": "förvillas",
    "activePreterite": "förvillade",
    "activePresent": "förvillar",
    "activeSupine": "förvillat",
    "imperative": "förvilla",
    "activeInfinitive": "förvilla"
  },
  {
    "passivePreterite": "föryngrades",
    "passivePresent": "föryngras",
    "passiveSupine": "föryngrats",
    "passiveInfinitive": "föryngras",
    "activePreterite": "föryngrade",
    "activePresent": "föryngrar",
    "activeSupine": "föryngrat",
    "imperative": "föryngra",
    "activeInfinitive": "föryngra"
  },
  {
    "passivePreterite": "föröddes",
    "passivePresent": "föröds",
    "passiveSupine": "förötts",
    "passiveInfinitive": "förödas",
    "activePreterite": "förödde",
    "activePresent": "föröder",
    "activeSupine": "förött",
    "imperative": "föröd",
    "activeInfinitive": "föröda"
  },
  {
    "passivePreterite": "förökades",
    "passivePresent": "förökas",
    "passiveSupine": "förökats",
    "passiveInfinitive": "förökas",
    "activePreterite": "förökade",
    "activePresent": "förökar",
    "activeSupine": "förökat",
    "imperative": "föröka",
    "activeInfinitive": "föröka"
  },
  {
    "passivePreterite": "pallades",
    "passivePresent": "pallas",
    "passiveSupine": "pallats",
    "passiveInfinitive": "pallas",
    "activePreterite": "pallade",
    "activePresent": "pallar",
    "activeSupine": "pallat",
    "imperative": "palla",
    "activeInfinitive": "palla"
  },
  {
    "passivePreterite": "pendlades",
    "passivePresent": "pendlas",
    "passiveSupine": "pendlats",
    "passiveInfinitive": "pendlas",
    "activePreterite": "pendlade",
    "activePresent": "pendlar",
    "activeSupine": "pendlat",
    "imperative": "pendla",
    "activeInfinitive": "pendla"
  },
  {
    "passivePreterite": "pimplades",
    "passivePresent": "pimplas",
    "passiveSupine": "pimplats",
    "passiveInfinitive": "pimplas",
    "activePreterite": "pimplade",
    "activePresent": "pimplar",
    "activeSupine": "pimplat",
    "imperative": "pimpla",
    "activeInfinitive": "pimpla"
  },
  {
    "passivePreterite": "pinnades",
    "passivePresent": "pinnas",
    "passiveSupine": "pinnats",
    "passiveInfinitive": "pinnas",
    "activePreterite": "pinnade",
    "activePresent": "pinnar",
    "activeSupine": "pinnat",
    "imperative": "pinna",
    "activeInfinitive": "pinna"
  },
  {
    "passivePreterite": "plogades",
    "passivePresent": "plogas",
    "passiveSupine": "plogats",
    "passiveInfinitive": "plogas",
    "activePreterite": "plogade",
    "activePresent": "plogar",
    "activeSupine": "plogat",
    "imperative": "ploga",
    "activeInfinitive": "ploga"
  },
  {
    "passivePreterite": "plutades",
    "passivePresent": "plutas",
    "passiveSupine": "plutats",
    "passiveInfinitive": "plutas",
    "activePreterite": "plutade",
    "activePresent": "plutar",
    "activeSupine": "plutat",
    "imperative": "pluta",
    "activeInfinitive": "pluta"
  },
  {
    "passivePreterite": "pollinerades",
    "passivePresent": "pollineras",
    "passiveSupine": "pollinerats",
    "passiveInfinitive": "pollineras",
    "activePreterite": "pollinerade",
    "activePresent": "pollinerar",
    "activeSupine": "pollinerat",
    "imperative": "pollinera",
    "activeInfinitive": "pollinera"
  },
  {
    "passivePreterite": "preparerades",
    "passivePresent": "prepareras",
    "passiveSupine": "preparerats",
    "passiveInfinitive": "prepareras",
    "activePreterite": "preparerade",
    "activePresent": "preparerar",
    "activeSupine": "preparerat",
    "imperative": "preparera",
    "activeInfinitive": "preparera"
  },
  {
    "passivePreterite": "propsades",
    "passivePresent": "propsas",
    "passiveSupine": "propsats",
    "passiveInfinitive": "propsas",
    "activePreterite": "propsade",
    "activePresent": "propsar",
    "activeSupine": "propsat",
    "imperative": "propsa",
    "activeInfinitive": "propsa"
  },
  {
    "passivePreterite": "präntades",
    "passivePresent": "präntas",
    "passiveSupine": "präntats",
    "passiveInfinitive": "präntas",
    "activePreterite": "präntade",
    "activePresent": "präntar",
    "activeSupine": "präntat",
    "imperative": "pränta",
    "activeInfinitive": "pränta"
  },
  {
    "passivePreterite": "psykoanalyserades",
    "passivePresent": "psykoanalyseras",
    "passiveSupine": "psykoanalyserats",
    "passiveInfinitive": "psykoanalyseras",
    "activePreterite": "psykoanalyserade",
    "activePresent": "psykoanalyserar",
    "activeSupine": "psykoanalyserat",
    "imperative": "psykoanalysera",
    "activeInfinitive": "psykoanalysera"
  },
  {
    "passivePreterite": "småsvors",
    "passivePresent": "småsvärs",
    "passiveSupine": "småsvurits",
    "passiveInfinitive": "småsväras",
    "activePreterite": "småsvor",
    "activePresent": "småsvärjer",
    "activeSupine": "småsvurit",
    "imperative": "småsvär",
    "activeInfinitive": "småsvära"
  },
  {
    "passivePreterite": "smäktades",
    "passivePresent": "smäktas",
    "passiveSupine": "smäktats",
    "passiveInfinitive": "smäktas",
    "activePreterite": "smäktade",
    "activePresent": "smäktar",
    "activeSupine": "smäktat",
    "imperative": "smäkta",
    "activeInfinitive": "smäkta"
  },
  {
    "passivePreterite": "snattades",
    "passivePresent": "snattas",
    "passiveSupine": "snattats",
    "passiveInfinitive": "snattas",
    "activePreterite": "snattade",
    "activePresent": "snattar",
    "activeSupine": "snattat",
    "imperative": "snatta",
    "activeInfinitive": "snatta"
  },
  {
    "passivePreterite": "sneddades",
    "passivePresent": "sneddas",
    "passiveSupine": "sneddats",
    "passiveInfinitive": "sneddas",
    "activePreterite": "sneddade",
    "activePresent": "sneddar",
    "activeSupine": "sneddat",
    "imperative": "snedda",
    "activeInfinitive": "snedda"
  },
  {
    "passivePreterite": "snärjdes",
    "passivePresent": "snärjs",
    "passiveSupine": "snärjts",
    "passiveInfinitive": "snärjas",
    "activePreterite": "snärjde",
    "activePresent": "snärjer",
    "activeSupine": "snärjt",
    "imperative": "snärj",
    "activeInfinitive": "snärja"
  },
  {
    "passivePreterite": "snästes",
    "passivePresent": "snäss",
    "passiveSupine": "snästs",
    "passiveInfinitive": "snäsas",
    "activePreterite": "snäste",
    "activePresent": "snäser",
    "activeSupine": "snäst",
    "imperative": "snäs",
    "activeInfinitive": "snäsa"
  },
  {
    "passivePreterite": "snöplogades",
    "passivePresent": "snöplogas",
    "passiveSupine": "snöplogats",
    "passiveInfinitive": "snöplogas",
    "activePreterite": "snöplogade",
    "activePresent": "snöplogar",
    "activeSupine": "snöplogat",
    "imperative": "snöploga",
    "activeInfinitive": "snöploga"
  },
  {
    "passivePreterite": "sordinerades",
    "passivePresent": "sordineras",
    "passiveSupine": "sordinerats",
    "passiveInfinitive": "sordineras",
    "activePreterite": "sordinerade",
    "activePresent": "sordinerar",
    "activeSupine": "sordinerat",
    "imperative": "sordinera",
    "activeInfinitive": "sordinera"
  },
  {
    "passivePreterite": "spetsades",
    "passivePresent": "spetsas",
    "passiveSupine": "spetsats",
    "passiveInfinitive": "spetsas",
    "activePreterite": "spetsade",
    "activePresent": "spetsar",
    "activeSupine": "spetsat",
    "imperative": "spetsa",
    "activeInfinitive": "spetsa"
  },
  {
    "passivePreterite": "spurtades",
    "passivePresent": "spurtas",
    "passiveSupine": "spurtats",
    "passiveInfinitive": "spurtas",
    "activePreterite": "spurtade",
    "activePresent": "spurtar",
    "activeSupine": "spurtat",
    "imperative": "spurta",
    "activeInfinitive": "spurta"
  },
  {
    "passivePreterite": "spökades",
    "passivePresent": "spökas",
    "passiveSupine": "spökats",
    "passiveInfinitive": "spökas",
    "activePreterite": "spökade",
    "activePresent": "spökar",
    "activeSupine": "spökat",
    "imperative": "spöka",
    "activeInfinitive": "spöka"
  },
  {
    "passivePreterite": "klagades",
    "passivePresent": "klagas",
    "passiveSupine": "klagats",
    "passiveInfinitive": "klagas",
    "activePreterite": "klagade",
    "activePresent": "klagar",
    "activeSupine": "klagat",
    "imperative": "klaga",
    "activeInfinitive": "klaga"
  },
  {
    "passivePreterite": "rycktes",
    "passivePresent": "rycks",
    "passiveSupine": "ryckts",
    "passiveInfinitive": "ryckas",
    "activePreterite": "ryckte",
    "activePresent": "rycker",
    "activeSupine": "ryckt",
    "imperative": "ryck",
    "activeInfinitive": "rycka"
  },
  {
    "passivePreterite": "rycktes",
    "passivePresent": "rycks",
    "passiveSupine": "ryckts",
    "passiveInfinitive": "ryckas",
    "activePreterite": "ryckte",
    "activePresent": "rycker",
    "activeSupine": "ryckt",
    "imperative": "ryck",
    "activeInfinitive": "rycka"
  },
  {
    "passivePreterite": "levdes",
    "passivePresent": "levs",
    "passiveSupine": "levts",
    "passiveInfinitive": "levas",
    "activePreterite": "levde",
    "activePresent": "lever",
    "activeSupine": "levat",
    "imperative": "lev",
    "activeInfinitive": "leva"
  },
  {
    "passivePreterite": "levdes",
    "passivePresent": "levs",
    "passiveSupine": "levats",
    "passiveInfinitive": "levas",
    "activePreterite": "levde",
    "activePresent": "lever",
    "activeSupine": "levat",
    "imperative": "lev",
    "activeInfinitive": "leva"
  },
  {
    "passivePreterite": "levdes",
    "passivePresent": "levs",
    "passiveSupine": "levts",
    "passiveInfinitive": "levas",
    "activePreterite": "levde",
    "activePresent": "lever",
    "activeSupine": "levt",
    "imperative": "lev",
    "activeInfinitive": "leva"
  },
  {
    "passivePreterite": "levdes",
    "passivePresent": "levs",
    "passiveSupine": "levats",
    "passiveInfinitive": "levas",
    "activePreterite": "levde",
    "activePresent": "lever",
    "activeSupine": "levt",
    "imperative": "lev",
    "activeInfinitive": "leva"
  },
  {
    "passivePreterite": "putsades",
    "passivePresent": "putsas",
    "passiveSupine": "putsats",
    "passiveInfinitive": "putsas",
    "activePreterite": "putsade",
    "activePresent": "putsar",
    "activeSupine": "putsat",
    "imperative": "putsa",
    "activeInfinitive": "putsa"
  },
  {
    "passivePreterite": "producerades",
    "passivePresent": "produceras",
    "passiveSupine": "producerats",
    "passiveInfinitive": "produceras",
    "activePreterite": "producerade",
    "activePresent": "producerar",
    "activeSupine": "producerat",
    "imperative": "producera",
    "activeInfinitive": "producera"
  },
  {
    "passivePreterite": "tävlades",
    "passivePresent": "tävlas",
    "passiveSupine": "tävlats",
    "passiveInfinitive": "tävlas",
    "activePreterite": "tävlade",
    "activePresent": "tävlar",
    "activeSupine": "tävlat",
    "imperative": "tävla",
    "activeInfinitive": "tävla"
  },
  {
    "passivePreterite": "sköts",
    "passivePresent": "skjuts",
    "passiveSupine": "skjutits",
    "passiveInfinitive": "skjutas",
    "activePreterite": "sköt",
    "activePresent": "skjuter",
    "activeSupine": "skjutit",
    "imperative": "skjut",
    "activeInfinitive": "skjuta"
  },
  {
    "passivePreterite": "sneglades",
    "passivePresent": "sneglas",
    "passiveSupine": "sneglats",
    "passiveInfinitive": "sneglas",
    "activePreterite": "sneglade",
    "activePresent": "sneglar",
    "activeSupine": "sneglat",
    "imperative": "snegla",
    "activeInfinitive": "snegla"
  },
  {
    "passivePreterite": "lastades",
    "passivePresent": "lastas",
    "passiveSupine": "lastats",
    "passiveInfinitive": "lastas",
    "activePreterite": "lastade",
    "activePresent": "lastar",
    "activeSupine": "lastat",
    "imperative": "lasta",
    "activeInfinitive": "lasta"
  },
  {
    "passivePreterite": "hämtades",
    "passivePresent": "hämtas",
    "passiveSupine": "hämtats",
    "passiveInfinitive": "hämtas",
    "activePreterite": "hämtade",
    "activePresent": "hämtar",
    "activeSupine": "hämtat",
    "imperative": "hämta",
    "activeInfinitive": "hämta"
  },
  {
    "passivePreterite": "nyttjades",
    "passivePresent": "nyttjas",
    "passiveSupine": "nyttjats",
    "passiveInfinitive": "nyttjas",
    "activePreterite": "nyttjade",
    "activePresent": "nyttjar",
    "activeSupine": "nyttjat",
    "imperative": "nyttja",
    "activeInfinitive": "nyttja"
  },
  {
    "passivePreterite": "avbetaldes",
    "passivePresent": "avbetalas",
    "passiveSupine": "avbetalts",
    "passiveInfinitive": "avbetalas",
    "activePreterite": "avbetalade",
    "activePresent": "avbetalar",
    "activeSupine": "avbetalat",
    "imperative": "avbetala",
    "activeInfinitive": "avbetala"
  },
  {
    "passivePreterite": "hetsades",
    "passivePresent": "hetsas",
    "passiveSupine": "hetsats",
    "passiveInfinitive": "hetsas",
    "activePreterite": "hetsade",
    "activePresent": "hetsar",
    "activeSupine": "hetsat",
    "imperative": "hetsa",
    "activeInfinitive": "hetsa"
  },
  {
    "passivePreterite": "stavades",
    "passivePresent": "stavas",
    "passiveSupine": "stavats",
    "passiveInfinitive": "stavas",
    "activePreterite": "stavade",
    "activePresent": "stavar",
    "activeSupine": "stavat",
    "imperative": "stava",
    "activeInfinitive": "stava"
  },
  {
    "passivePreterite": "tillrättavisades",
    "passivePresent": "tillrättavisas",
    "passiveSupine": "tillrättavisats",
    "passiveInfinitive": "tillrättavisas",
    "activePreterite": "tillrättavisade",
    "activePresent": "tillrättavisar",
    "activeSupine": "tillrättavisat",
    "imperative": "tillrättavisa",
    "activeInfinitive": "tillrättavisa"
  },
  {
    "passivePreterite": "bluddrades",
    "passivePresent": "bluddras",
    "passiveSupine": "bluddrats",
    "passiveInfinitive": "bluddras",
    "activePreterite": "bluddrade",
    "activePresent": "bluddrar",
    "activeSupine": "bluddrat",
    "imperative": "bluddra",
    "activeInfinitive": "bluddra"
  },
  {
    "passivePreterite": "blängdes",
    "passivePresent": "blängs",
    "passiveSupine": "blängts",
    "passiveInfinitive": "blängas",
    "activePreterite": "blängde",
    "activePresent": "blänger",
    "activeSupine": "blängt",
    "imperative": "bläng",
    "activeInfinitive": "blänga"
  },
  {
    "passivePreterite": "bollades",
    "passivePresent": "bollas",
    "passiveSupine": "bollats",
    "passiveInfinitive": "bollas",
    "activePreterite": "bollade",
    "activePresent": "bollar",
    "activeSupine": "bollat",
    "imperative": "bolla",
    "activeInfinitive": "bolla"
  },
  {
    "passivePreterite": "bordlades",
    "passivePresent": "bordläggs",
    "passiveSupine": "bordlagts",
    "passiveInfinitive": "bordläggas",
    "activePreterite": "bordlade",
    "activePresent": "bordlägger",
    "activeSupine": "bordlagt",
    "imperative": "bordlägg",
    "activeInfinitive": "bordlägga"
  },
  {
    "passivePreterite": "bottenfrös",
    "passivePresent": "bottenfryss",
    "passiveSupine": "bottenfrusits",
    "passiveInfinitive": "bottenfrysas",
    "activePreterite": "bottenfrös",
    "activePresent": "bottenfryser",
    "activeSupine": "bottenfrusit",
    "imperative": "bottenfrys",
    "activeInfinitive": "bottenfrysa"
  },
  {
    "passivePreterite": "braskades",
    "passivePresent": "braskas",
    "passiveSupine": "braskats",
    "passiveInfinitive": "braskas",
    "activePreterite": "braskade",
    "activePresent": "braskar",
    "activeSupine": "braskat",
    "imperative": "braska",
    "activeInfinitive": "braska"
  },
  {
    "passivePreterite": "bräddades",
    "passivePresent": "bräddas",
    "passiveSupine": "bräddats",
    "passiveInfinitive": "bräddas",
    "activePreterite": "bräddade",
    "activePresent": "bräddar",
    "activeSupine": "bräddat",
    "imperative": "brädda",
    "activeInfinitive": "brädda"
  },
  {
    "passivePreterite": "bugades",
    "passivePresent": "bugas",
    "passiveSupine": "bugats",
    "passiveInfinitive": "bugas",
    "activePreterite": "bugade",
    "activePresent": "bugar",
    "activeSupine": "bugat",
    "imperative": "buga",
    "activeInfinitive": "buga"
  },
  {
    "passivePreterite": "chockades",
    "passivePresent": "chockas",
    "passiveSupine": "chockats",
    "passiveInfinitive": "chockas",
    "activePreterite": "chockade",
    "activePresent": "chockar",
    "activeSupine": "chockat",
    "imperative": "chocka",
    "activeInfinitive": "chocka"
  },
  {
    "passivePreterite": "dignades",
    "passivePresent": "dignas",
    "passiveSupine": "dignats",
    "passiveInfinitive": "dignas",
    "activePreterite": "dignade",
    "activePresent": "dignar",
    "activeSupine": "dignat",
    "imperative": "digna",
    "activeInfinitive": "digna"
  },
  {
    "passivePreterite": "draperades",
    "passivePresent": "draperas",
    "passiveSupine": "draperats",
    "passiveInfinitive": "draperas",
    "activePreterite": "draperade",
    "activePresent": "draperar",
    "activeSupine": "draperat",
    "imperative": "drapera",
    "activeInfinitive": "drapera"
  },
  {
    "passivePreterite": "enades",
    "passivePresent": "enas",
    "passiveSupine": "enats",
    "passiveInfinitive": "enas",
    "activePreterite": "enade",
    "activePresent": "enar",
    "activeSupine": "enat",
    "imperative": "ena",
    "activeInfinitive": "ena"
  },
  {
    "passivePreterite": "flyktades",
    "passivePresent": "flyktas",
    "passiveSupine": "flyktats",
    "passiveInfinitive": "flyktas",
    "activePreterite": "flyktade",
    "activePresent": "flyktar",
    "activeSupine": "flyktat",
    "imperative": "flykta",
    "activeInfinitive": "flykta"
  },
  {
    "passivePreterite": "fördelades",
    "passivePresent": "fördelas",
    "passiveSupine": "fördelats",
    "passiveInfinitive": "fördelas",
    "activePreterite": "fördelade",
    "activePresent": "fördelar",
    "activeSupine": "fördelat",
    "imperative": "fördela",
    "activeInfinitive": "fördela"
  },
  {
    "passivePreterite": "förvandlades",
    "passivePresent": "förvandlas",
    "passiveSupine": "förvandlats",
    "passiveInfinitive": "förvandlas",
    "activePreterite": "förvandlade",
    "activePresent": "förvandlar",
    "activeSupine": "förvandlat",
    "imperative": "förvandla",
    "activeInfinitive": "förvandla"
  },
  {
    "passivePreterite": "knegades",
    "passivePresent": "knegas",
    "passiveSupine": "knegats",
    "passiveInfinitive": "knegas",
    "activePreterite": "knegade",
    "activePresent": "knegar",
    "activeSupine": "knegat",
    "imperative": "knega",
    "activeInfinitive": "knega"
  },
  {
    "passivePreterite": "kostades",
    "passivePresent": "kostas",
    "passiveSupine": "kostats",
    "passiveInfinitive": "kostas",
    "activePreterite": "kostade",
    "activePresent": "kostar",
    "activeSupine": "kostat",
    "imperative": "kosta",
    "activeInfinitive": "kosta"
  },
  {
    "passivePreterite": "krängdes",
    "passivePresent": "krängs",
    "passiveSupine": "krängts",
    "passiveInfinitive": "krängas",
    "activePreterite": "krängde",
    "activePresent": "kränger",
    "activeSupine": "krängt",
    "imperative": "kräng",
    "activeInfinitive": "kränga"
  },
  {
    "passivePreterite": "kursades",
    "passivePresent": "kursas",
    "passiveSupine": "kursats",
    "passiveInfinitive": "kursas",
    "activePreterite": "kursade",
    "activePresent": "kursar",
    "activeSupine": "kursat",
    "imperative": "kursa",
    "activeInfinitive": "kursa"
  },
  {
    "passivePreterite": "ledsagades",
    "passivePresent": "ledsagas",
    "passiveSupine": "ledsagats",
    "passiveInfinitive": "ledsagas",
    "activePreterite": "ledsagade",
    "activePresent": "ledsagar",
    "activeSupine": "ledsagat",
    "imperative": "ledsaga",
    "activeInfinitive": "ledsaga"
  },
  {
    "passivePreterite": "orienterades",
    "passivePresent": "orienteras",
    "passiveSupine": "orienterats",
    "passiveInfinitive": "orienteras",
    "activePreterite": "orienterade",
    "activePresent": "orienterar",
    "activeSupine": "orienterat",
    "imperative": "orientera",
    "activeInfinitive": "orientera"
  },
  {
    "passivePreterite": "skaffades",
    "passivePresent": "skaffas",
    "passiveSupine": "skaffats",
    "passiveInfinitive": "skaffas",
    "activePreterite": "skaffade",
    "activePresent": "skaffar",
    "activeSupine": "skaffat",
    "imperative": "skaffa",
    "activeInfinitive": "skaffa"
  },
  {
    "passivePreterite": "ginades",
    "passivePresent": "ginas",
    "passiveSupine": "ginats",
    "passiveInfinitive": "ginas",
    "activePreterite": "ginade",
    "activePresent": "ginar",
    "activeSupine": "ginat",
    "imperative": "gina",
    "activeInfinitive": "gina"
  },
  {
    "passivePreterite": "glammades",
    "passivePresent": "glammas",
    "passiveSupine": "glammats",
    "passiveInfinitive": "glammas",
    "activePreterite": "glammade",
    "activePresent": "glammar",
    "activeSupine": "glammat",
    "imperative": "glamma",
    "activeInfinitive": "glamma"
  },
  {
    "passivePreterite": "gleds",
    "passivePresent": "glids",
    "passiveSupine": "glidits",
    "passiveInfinitive": "glidas",
    "activePreterite": "gled",
    "activePresent": "glider",
    "activeSupine": "glidit",
    "imperative": "glid",
    "activeInfinitive": "glida"
  },
  {
    "passivePreterite": "glipades",
    "passivePresent": "glipas",
    "passiveSupine": "glipats",
    "passiveInfinitive": "glipas",
    "activePreterite": "glipade",
    "activePresent": "glipar",
    "activeSupine": "glipat",
    "imperative": "glipa",
    "activeInfinitive": "glipa"
  },
  {
    "passivePreterite": "gluttades",
    "passivePresent": "gluttas",
    "passiveSupine": "gluttats",
    "passiveInfinitive": "gluttas",
    "activePreterite": "gluttade",
    "activePresent": "gluttar",
    "activeSupine": "gluttat",
    "imperative": "glutta",
    "activeInfinitive": "glutta"
  },
  {
    "passivePreterite": "gladdes",
    "passivePresent": "glädjs",
    "passiveSupine": "glatts",
    "passiveInfinitive": "glädjas",
    "activePreterite": "gladde",
    "activePresent": "glädjer",
    "activeSupine": "glatt",
    "imperative": "glädj",
    "activeInfinitive": "glädja"
  },
  {
    "passivePreterite": "psykologiserades",
    "passivePresent": "psykologiseras",
    "passiveSupine": "psykologiserats",
    "passiveInfinitive": "psykologiseras",
    "activePreterite": "psykologiserade",
    "activePresent": "psykologiserar",
    "activeSupine": "psykologiserat",
    "imperative": "psykologisera",
    "activeInfinitive": "psykologisera"
  },
  {
    "passivePreterite": "pudrades",
    "passivePresent": "pudras",
    "passiveSupine": "pudrats",
    "passiveInfinitive": "pudras",
    "activePreterite": "pudrade",
    "activePresent": "pudrar",
    "activeSupine": "pudrat",
    "imperative": "pudra",
    "activeInfinitive": "pudra"
  },
  {
    "passivePreterite": "pyntades",
    "passivePresent": "pyntas",
    "passiveSupine": "pyntats",
    "passiveInfinitive": "pyntas",
    "activePreterite": "pyntade",
    "activePresent": "pyntar",
    "activeSupine": "pyntat",
    "imperative": "pynta",
    "activeInfinitive": "pynta"
  },
  {
    "passivePreterite": "rafsades",
    "passivePresent": "rafsas",
    "passiveSupine": "rafsats",
    "passiveInfinitive": "rafsas",
    "activePreterite": "rafsade",
    "activePresent": "rafsar",
    "activeSupine": "rafsat",
    "imperative": "rafsa",
    "activeInfinitive": "rafsa"
  },
  {
    "passivePreterite": "regisserades",
    "passivePresent": "regisseras",
    "passiveSupine": "regisserats",
    "passiveInfinitive": "regisseras",
    "activePreterite": "regisserade",
    "activePresent": "regisserar",
    "activeSupine": "regisserat",
    "imperative": "regissera",
    "activeInfinitive": "regissera"
  },
  {
    "passivePreterite": "reglades",
    "passivePresent": "reglas",
    "passiveSupine": "reglats",
    "passiveInfinitive": "reglas",
    "activePreterite": "reglade",
    "activePresent": "reglar",
    "activeSupine": "reglat",
    "imperative": "regla",
    "activeInfinitive": "regla"
  },
  {
    "passivePreterite": "reglerades",
    "passivePresent": "regleras",
    "passiveSupine": "reglerats",
    "passiveInfinitive": "regleras",
    "activePreterite": "reglerade",
    "activePresent": "reglerar",
    "activeSupine": "reglerat",
    "imperative": "reglera",
    "activeInfinitive": "reglera"
  },
  {
    "passivePreterite": "rekades",
    "passivePresent": "rekas",
    "passiveSupine": "rekats",
    "passiveInfinitive": "rekas",
    "activePreterite": "rekade",
    "activePresent": "rekar",
    "activeSupine": "rekat",
    "imperative": "reka",
    "activeInfinitive": "reka"
  },
  {
    "passivePreterite": "reklamerades",
    "passivePresent": "reklameras",
    "passiveSupine": "reklamerats",
    "passiveInfinitive": "reklameras",
    "activePreterite": "reklamerade",
    "activePresent": "reklamerar",
    "activeSupine": "reklamerat",
    "imperative": "reklamera",
    "activeInfinitive": "reklamera"
  },
  {
    "passivePreterite": "rentvåddes",
    "passivePresent": "rentvås",
    "passiveSupine": "rentvås",
    "passiveInfinitive": "rentvås",
    "activePreterite": "rentvådde",
    "activePresent": "rentvår",
    "activeSupine": "rentvå",
    "imperative": "rentvå",
    "activeInfinitive": "rentvå"
  },
  {
    "passivePreterite": "reproducerades",
    "passivePresent": "reproduceras",
    "passiveSupine": "reproducerats",
    "passiveInfinitive": "reproduceras",
    "activePreterite": "reproducerade",
    "activePresent": "reproducerar",
    "activeSupine": "reproducerat",
    "imperative": "reproducera",
    "activeInfinitive": "reproducera"
  },
  {
    "passivePreterite": "stagnerades",
    "passivePresent": "stagneras",
    "passiveSupine": "stagnerats",
    "passiveInfinitive": "stagneras",
    "activePreterite": "stagnerade",
    "activePresent": "stagnerar",
    "activeSupine": "stagnerat",
    "imperative": "stagnera",
    "activeInfinitive": "stagnera"
  },
  {
    "passivePreterite": "statuerades",
    "passivePresent": "statueras",
    "passiveSupine": "statuerats",
    "passiveInfinitive": "statueras",
    "activePreterite": "statuerade",
    "activePresent": "statuerar",
    "activeSupine": "statuerat",
    "imperative": "statuera",
    "activeInfinitive": "statuera"
  },
  {
    "passivePreterite": "stillades",
    "passivePresent": "stillas",
    "passiveSupine": "stillats",
    "passiveInfinitive": "stillas",
    "activePreterite": "stillade",
    "activePresent": "stillar",
    "activeSupine": "stillat",
    "imperative": "stilla",
    "activeInfinitive": "stilla"
  },
  {
    "passivePreterite": "stjälptes",
    "passivePresent": "stjälps",
    "passiveSupine": "stjälpts",
    "passiveInfinitive": "stjälpas",
    "activePreterite": "stjälpte",
    "activePresent": "stjälper",
    "activeSupine": "stjälpt",
    "imperative": "stjälp",
    "activeInfinitive": "stjälpa"
  },
  {
    "passivePreterite": "storknades",
    "passivePresent": "storknas",
    "passiveSupine": "storknats",
    "passiveInfinitive": "storknas",
    "activePreterite": "storknade",
    "activePresent": "storknar",
    "activeSupine": "storknat",
    "imperative": "storkna",
    "activeInfinitive": "storkna"
  },
  {
    "passivePreterite": "stormades",
    "passivePresent": "stormas",
    "passiveSupine": "stormats",
    "passiveInfinitive": "stormas",
    "activePreterite": "stormade",
    "activePresent": "stormar",
    "activeSupine": "stormat",
    "imperative": "storma",
    "activeInfinitive": "storma"
  },
  {
    "passivePreterite": "strosades",
    "passivePresent": "strosas",
    "passiveSupine": "strosats",
    "passiveInfinitive": "strosas",
    "activePreterite": "strosade",
    "activePresent": "strosar",
    "activeSupine": "strosat",
    "imperative": "strosa",
    "activeInfinitive": "strosa"
  },
  {
    "passivePreterite": "surrades",
    "passivePresent": "surras",
    "passiveSupine": "surrats",
    "passiveInfinitive": "surras",
    "activePreterite": "surrade",
    "activePresent": "surrar",
    "activeSupine": "surrat",
    "imperative": "surra",
    "activeInfinitive": "surra"
  },
  {
    "passivePreterite": "susades",
    "passivePresent": "susas",
    "passiveSupine": "susats",
    "passiveInfinitive": "susas",
    "activePreterite": "susade",
    "activePresent": "susar",
    "activeSupine": "susat",
    "imperative": "susa",
    "activeInfinitive": "susa"
  },
  {
    "passivePreterite": "svetsades",
    "passivePresent": "svetsas",
    "passiveSupine": "svetsats",
    "passiveInfinitive": "svetsas",
    "activePreterite": "svetsade",
    "activePresent": "svetsar",
    "activeSupine": "svetsat",
    "imperative": "svetsa",
    "activeInfinitive": "svetsa"
  },
  {
    "passivePreterite": "sveds",
    "passivePresent": "svids",
    "passiveSupine": "svidits",
    "passiveInfinitive": "svidas",
    "activePreterite": "sved",
    "activePresent": "svider",
    "activeSupine": "svidit",
    "imperative": "svid",
    "activeInfinitive": "svida"
  },
  {
    "passivePreterite": "turistades",
    "passivePresent": "turistas",
    "passiveSupine": "turistats",
    "passiveInfinitive": "turistas",
    "activePreterite": "turistade",
    "activePresent": "turistar",
    "activeSupine": "turistat",
    "imperative": "turista",
    "activeInfinitive": "turista"
  },
  {
    "passivePreterite": "storhandlades",
    "passivePresent": "storhandlas",
    "passiveSupine": "storhandlats",
    "passiveInfinitive": "storhandlas",
    "activePreterite": "storhandlade",
    "activePresent": "storhandlar",
    "activeSupine": "storhandlat",
    "imperative": "storhandla",
    "activeInfinitive": "storhandla"
  },
  {
    "passivePreterite": "köptes",
    "passivePresent": "köps",
    "passiveSupine": "köpts",
    "passiveInfinitive": "köpas",
    "activePreterite": "köpte",
    "activePresent": "köper",
    "activeSupine": "köpt",
    "imperative": "köp",
    "activeInfinitive": "köpa"
  },
  {
    "passivePreterite": "prissattes",
    "passivePresent": "prissätts",
    "passiveSupine": "prissatts",
    "passiveInfinitive": "prissättas",
    "activePreterite": "prissatte",
    "activePresent": "prissätter",
    "activeSupine": "prissatt",
    "imperative": "prissätt",
    "activeInfinitive": "prissätta"
  },
  {
    "passivePreterite": "festades",
    "passivePresent": "festas",
    "passiveSupine": "festats",
    "passiveInfinitive": "festas",
    "activePreterite": "festade",
    "activePresent": "festar",
    "activeSupine": "festat",
    "imperative": "festa",
    "activeInfinitive": "festa"
  },
  {
    "passivePreterite": "exemplifierades",
    "passivePresent": "exemplifieras",
    "passiveSupine": "exemplifierats",
    "passiveInfinitive": "exemplifieras",
    "activePreterite": "exemplifierade",
    "activePresent": "exemplifierar",
    "activeSupine": "exemplifierat",
    "imperative": "exemplifiera",
    "activeInfinitive": "exemplifiera"
  },
  {
    "passivePreterite": "smektes",
    "passivePresent": "smeks",
    "passiveSupine": "smekts",
    "passiveInfinitive": "smekas",
    "activePreterite": "smekte",
    "activePresent": "smeker",
    "activeSupine": "smekt",
    "imperative": "smek",
    "activeInfinitive": "smeka"
  },
  {
    "passivePreterite": "pussades",
    "passivePresent": "pussas",
    "passiveSupine": "pussats",
    "passiveInfinitive": "pussas",
    "activePreterite": "pussade",
    "activePresent": "pussar",
    "activeSupine": "pussat",
    "imperative": "pussa",
    "activeInfinitive": "pussa"
  },
  {
    "passivePreterite": "joggades",
    "passivePresent": "joggas",
    "passiveSupine": "joggats",
    "passiveInfinitive": "joggas",
    "activePreterite": "joggade",
    "activePresent": "joggar",
    "activeSupine": "joggat",
    "imperative": "jogga",
    "activeInfinitive": "jogga"
  },
  {
    "passivePreterite": "säkrades",
    "passivePresent": "säkras",
    "passiveSupine": "säkrats",
    "passiveInfinitive": "säkras",
    "activePreterite": "säkrade",
    "activePresent": "säkrar",
    "activeSupine": "säkrat",
    "imperative": "säkra",
    "activeInfinitive": "säkra"
  },
  {
    "passivePreterite": "försäkrades",
    "passivePresent": "försäkras",
    "passiveSupine": "försäkrats",
    "passiveInfinitive": "försäkras",
    "activePreterite": "försäkrade",
    "activePresent": "försäkrar",
    "activeSupine": "försäkrat",
    "imperative": "försäkra",
    "activeInfinitive": "försäkra"
  },
  {
    "passivePreterite": "julhandlades",
    "passivePresent": "julhandlas",
    "passiveSupine": "julhandlats",
    "passiveInfinitive": "julhandlas",
    "activePreterite": "julhandlade",
    "activePresent": "julhandlar",
    "activeSupine": "julhandlat",
    "imperative": "julhandla",
    "activeInfinitive": "julhandla"
  },
  {
    "passivePreterite": "handlades",
    "passivePresent": "handlas",
    "passiveSupine": "handlats",
    "passiveInfinitive": "handlas",
    "activePreterite": "handlade",
    "activePresent": "handlar",
    "activeSupine": "handlat",
    "imperative": "handla",
    "activeInfinitive": "handla"
  },
  {
    "passivePreterite": "sjukskrevs",
    "passivePresent": "sjukskrivs",
    "passiveSupine": "sjukskrivits",
    "passiveInfinitive": "sjukskrivas",
    "activePreterite": "sjukskrev",
    "activePresent": "sjukskriver",
    "activeSupine": "sjukskrivit",
    "imperative": "sjukskriv",
    "activeInfinitive": "sjukskriva"
  },
  {
    "passivePreterite": "beställdes",
    "passivePresent": "beställs",
    "passiveSupine": "beställts",
    "passiveInfinitive": "beställas",
    "activePreterite": "beställde",
    "activePresent": "beställer",
    "activeSupine": "beställt",
    "imperative": "beställ",
    "activeInfinitive": "beställa"
  },
  {
    "passivePreterite": "bokades",
    "passivePresent": "bokas",
    "passiveSupine": "bokats",
    "passiveInfinitive": "bokas",
    "activePreterite": "bokade",
    "activePresent": "bokar",
    "activeSupine": "bokat",
    "imperative": "boka",
    "activeInfinitive": "boka"
  },
  {
    "passivePreterite": "mättes",
    "passivePresent": "mäts",
    "passiveSupine": "mättts",
    "passiveInfinitive": "mätas",
    "activePreterite": "mätte",
    "activePresent": "mäter",
    "activeSupine": "mätt",
    "imperative": "mät",
    "activeInfinitive": "mäta"
  },
  {
    "passivePreterite": "målades",
    "passivePresent": "målas",
    "passiveSupine": "målats",
    "passiveInfinitive": "målas",
    "activePreterite": "målade",
    "activePresent": "målar",
    "activeSupine": "målat",
    "imperative": "måla",
    "activeInfinitive": "måla"
  },
  {
    "passivePreterite": "vräktes",
    "passivePresent": "vräks",
    "passiveSupine": "vräkts",
    "passiveInfinitive": "vräkas",
    "activePreterite": "vräkte",
    "activePresent": "vräker",
    "activeSupine": "vräkt",
    "imperative": "vräk",
    "activeInfinitive": "vräka"
  },
  {
    "passivePreterite": "grundades",
    "passivePresent": "grundas",
    "passiveSupine": "grundats",
    "passiveInfinitive": "grundas",
    "activePreterite": "grundade",
    "activePresent": "grundar",
    "activeSupine": "grundat",
    "imperative": "grunda",
    "activeInfinitive": "grunda"
  },
  {
    "passivePreterite": "stegs",
    "passivePresent": "stigs",
    "passiveSupine": "stigits",
    "passiveInfinitive": "stigas",
    "activePreterite": "steg",
    "activePresent": "stiger",
    "activeSupine": "stigit",
    "imperative": "stig",
    "activeInfinitive": "stiga"
  },
  {
    "passivePreterite": "fnöstes",
    "passivePresent": "fnyses",
    "passiveSupine": "fnysts",
    "passiveInfinitive": "fnysas",
    "activePreterite": "fnös",
    "activePresent": "fnyser",
    "activeSupine": "fnusit",
    "imperative": "fnys",
    "activeInfinitive": "fnysa"
  },
  {
    "passivePreterite": "existerades",
    "passivePresent": "existeras",
    "passiveSupine": "existerats",
    "passiveInfinitive": "existeras",
    "activePreterite": "existerade",
    "activePresent": "existerar",
    "activeSupine": "existerat",
    "imperative": "existera",
    "activeInfinitive": "existera"
  },
  {
    "passivePreterite": "dammsögs",
    "passivePresent": "dammsugs",
    "passiveSupine": "dammsugits",
    "passiveInfinitive": "dammsugas",
    "activePreterite": "dammsög",
    "activePresent": "dammsuger",
    "activeSupine": "dammsugit",
    "imperative": "dammsug",
    "activeInfinitive": "dammsuga"
  },
  {
    "passivePreterite": "funderades",
    "passivePresent": "funderas",
    "passiveSupine": "funderats",
    "passiveInfinitive": "funderas",
    "activePreterite": "funderade",
    "activePresent": "funderar",
    "activeSupine": "funderat",
    "imperative": "fundera",
    "activeInfinitive": "fundera"
  },
  {
    "passivePreterite": "lurades",
    "passivePresent": "luras",
    "passiveSupine": "lurats",
    "passiveInfinitive": "luras",
    "activePreterite": "lurade",
    "activePresent": "lurar",
    "activeSupine": "lurat",
    "imperative": "lura",
    "activeInfinitive": "lura"
  },
  {
    "passivePreterite": "stoppades",
    "passivePresent": "stoppas",
    "passiveSupine": "stoppats",
    "passiveInfinitive": "stoppas",
    "activePreterite": "stoppade",
    "activePresent": "stoppar",
    "activeSupine": "stoppat",
    "imperative": "stoppa",
    "activeInfinitive": "stoppa"
  },
  {
    "passivePreterite": "glömdes",
    "passivePresent": "glöms",
    "passiveSupine": "glömts",
    "passiveInfinitive": "glömmas",
    "activePreterite": "glömde",
    "activePresent": "glömmer",
    "activeSupine": "glömt",
    "imperative": "glöm",
    "activeInfinitive": "glömma"
  },
  {
    "passivePreterite": "förankrades",
    "passivePresent": "förankras",
    "passiveSupine": "förankrats",
    "passiveInfinitive": "förankras",
    "activePreterite": "förankrade",
    "activePresent": "förankrar",
    "activeSupine": "förankrat",
    "imperative": "förankra",
    "activeInfinitive": "förankra"
  },
  {
    "passivePreterite": "initierades",
    "passivePresent": "initieras",
    "passiveSupine": "initierats",
    "passiveInfinitive": "initieras",
    "activePreterite": "initierade",
    "activePresent": "initierar",
    "activeSupine": "initierat",
    "imperative": "initiera",
    "activeInfinitive": "initiera"
  },
  {
    "passivePreterite": "kördes",
    "passivePresent": "körs",
    "passiveSupine": "körts",
    "passiveInfinitive": "köras",
    "activePreterite": "körde",
    "activePresent": "kör",
    "activeSupine": "kört",
    "imperative": "kör",
    "activeInfinitive": "köra"
  },
  {
    "passivePreterite": "tillskrevs",
    "passivePresent": "tillskrivs",
    "passiveSupine": "tillskrivits",
    "passiveInfinitive": "tillskrivas",
    "activePreterite": "tillskrev",
    "activePresent": "tillskriver",
    "activeSupine": "tillskrivit",
    "imperative": "tillskriv",
    "activeInfinitive": "tillskriva"
  },
  {
    "passivePreterite": "lärdes",
    "passivePresent": "lärs",
    "passiveSupine": "lärts",
    "passiveInfinitive": "läras",
    "activePreterite": "lärde",
    "activePresent": "lär",
    "activeSupine": "lärt",
    "imperative": "lär",
    "activeInfinitive": "lära"
  },
  {
    "passivePreterite": "svullnades",
    "passivePresent": "svullnas",
    "passiveSupine": "svullnats",
    "passiveInfinitive": "svullnas",
    "activePreterite": "svullnade",
    "activePresent": "svullnar",
    "activeSupine": "svullnat",
    "imperative": "svullna",
    "activeInfinitive": "svullna"
  },
  {
    "passivePreterite": "svärmades",
    "passivePresent": "svärmas",
    "passiveSupine": "svärmats",
    "passiveInfinitive": "svärmas",
    "activePreterite": "svärmade",
    "activePresent": "svärmar",
    "activeSupine": "svärmat",
    "imperative": "svärma",
    "activeInfinitive": "svärma"
  },
  {
    "passivePreterite": "såsades",
    "passivePresent": "såsas",
    "passiveSupine": "såsats",
    "passiveInfinitive": "såsas",
    "activePreterite": "såsade",
    "activePresent": "såsar",
    "activeSupine": "såsat",
    "imperative": "såsa",
    "activeInfinitive": "såsa"
  },
  {
    "passivePreterite": "tejpades",
    "passivePresent": "tejpas",
    "passiveSupine": "tejpats",
    "passiveInfinitive": "tejpas",
    "activePreterite": "tejpade",
    "activePresent": "tejpar",
    "activeSupine": "tejpat",
    "imperative": "tejpa",
    "activeInfinitive": "tejpa"
  },
  {
    "passivePreterite": "tickades",
    "passivePresent": "tickas",
    "passiveSupine": "tickats",
    "passiveInfinitive": "tickas",
    "activePreterite": "tickade",
    "activePresent": "tickar",
    "activeSupine": "tickat",
    "imperative": "ticka",
    "activeInfinitive": "ticka"
  },
  {
    "passivePreterite": "tilltalades",
    "passivePresent": "tilltalas",
    "passiveSupine": "tilltalats",
    "passiveInfinitive": "tilltalas",
    "activePreterite": "tilltalade",
    "activePresent": "tilltalar",
    "activeSupine": "tilltalat",
    "imperative": "tilltala",
    "activeInfinitive": "tilltala"
  },
  {
    "passivePreterite": "tjallades",
    "passivePresent": "tjallas",
    "passiveSupine": "tjallats",
    "passiveInfinitive": "tjallas",
    "activePreterite": "tjallade",
    "activePresent": "tjallar",
    "activeSupine": "tjallat",
    "imperative": "tjalla",
    "activeInfinitive": "tjalla"
  },
  {
    "passivePreterite": "travades",
    "passivePresent": "travas",
    "passiveSupine": "travats",
    "passiveInfinitive": "travas",
    "activePreterite": "travade",
    "activePresent": "travar",
    "activeSupine": "travat",
    "imperative": "trava",
    "activeInfinitive": "trava"
  },
  {
    "passivePreterite": "trillades",
    "passivePresent": "trillas",
    "passiveSupine": "trillats",
    "passiveInfinitive": "trillas",
    "activePreterite": "trillade",
    "activePresent": "trillar",
    "activeSupine": "trillat",
    "imperative": "trilla",
    "activeInfinitive": "trilla"
  },
  {
    "passivePreterite": "tröts",
    "passivePresent": "tryts",
    "passiveSupine": "trutits",
    "passiveInfinitive": "trytas",
    "activePreterite": "tröt",
    "activePresent": "tryter",
    "activeSupine": "trutit",
    "imperative": "tryt",
    "activeInfinitive": "tryta"
  },
  {
    "passivePreterite": "grattades",
    "passivePresent": "grattas",
    "passiveSupine": "grattats",
    "passiveInfinitive": "grattas",
    "activePreterite": "grattade",
    "activePresent": "grattar",
    "activeSupine": "grattat",
    "imperative": "gratta",
    "activeInfinitive": "gratta"
  },
  {
    "passivePreterite": "groggades",
    "passivePresent": "groggas",
    "passiveSupine": "groggats",
    "passiveInfinitive": "groggas",
    "activePreterite": "groggade",
    "activePresent": "groggar",
    "activeSupine": "groggat",
    "imperative": "grogga",
    "activeInfinitive": "grogga"
  },
  {
    "passivePreterite": "guidades",
    "passivePresent": "guidas",
    "passiveSupine": "guidats",
    "passiveInfinitive": "guidas",
    "activePreterite": "guidade",
    "activePresent": "guidar",
    "activeSupine": "guidat",
    "imperative": "guida",
    "activeInfinitive": "guida"
  },
  {
    "passivePreterite": "gullades",
    "passivePresent": "gullas",
    "passiveSupine": "gullats",
    "passiveInfinitive": "gullas",
    "activePreterite": "gullade",
    "activePresent": "gullar",
    "activeSupine": "gullat",
    "imperative": "gulla",
    "activeInfinitive": "gulla"
  },
  {
    "passivePreterite": "gärdades",
    "passivePresent": "gärdas",
    "passiveSupine": "gärdats",
    "passiveInfinitive": "gärdas",
    "activePreterite": "gärdade",
    "activePresent": "gärdar",
    "activeSupine": "gärdat",
    "imperative": "gärda",
    "activeInfinitive": "gärda"
  },
  {
    "passivePreterite": "haffades",
    "passivePresent": "haffas",
    "passiveSupine": "haffats",
    "passiveInfinitive": "haffas",
    "activePreterite": "haffade",
    "activePresent": "haffar",
    "activeSupine": "haffat",
    "imperative": "haffa",
    "activeInfinitive": "haffa"
  },
  {
    "passivePreterite": "hajkades",
    "passivePresent": "hajkas",
    "passiveSupine": "hajkats",
    "passiveInfinitive": "hajkas",
    "activePreterite": "hajkade",
    "activePresent": "hajkar",
    "activeSupine": "hajkat",
    "imperative": "hajka",
    "activeInfinitive": "hajka"
  },
  {
    "passivePreterite": "halvsulades",
    "passivePresent": "halvsulas",
    "passiveSupine": "halvsulats",
    "passiveInfinitive": "halvsulas",
    "activePreterite": "halvsulade",
    "activePresent": "halvsular",
    "activeSupine": "halvsulat",
    "imperative": "halvsula",
    "activeInfinitive": "halvsula"
  },
  {
    "passivePreterite": "hamrades",
    "passivePresent": "hamras",
    "passiveSupine": "hamrats",
    "passiveInfinitive": "hamras",
    "activePreterite": "hamrade",
    "activePresent": "hamrar",
    "activeSupine": "hamrat",
    "imperative": "hamra",
    "activeInfinitive": "hamra"
  },
  {
    "passivePreterite": "harklades",
    "passivePresent": "harklas",
    "passiveSupine": "harklats",
    "passiveInfinitive": "harklas",
    "activePreterite": "harklade",
    "activePresent": "harklar",
    "activeSupine": "harklat",
    "imperative": "harkla",
    "activeInfinitive": "harkla"
  },
  {
    "passivePreterite": "hasades",
    "passivePresent": "hasas",
    "passiveSupine": "hasats",
    "passiveInfinitive": "hasas",
    "activePreterite": "hasade",
    "activePresent": "hasar",
    "activeSupine": "hasat",
    "imperative": "hasa",
    "activeInfinitive": "hasa"
  },
  {
    "passivePreterite": "haspades",
    "passivePresent": "haspas",
    "passiveSupine": "haspats",
    "passiveInfinitive": "haspas",
    "activePreterite": "haspade",
    "activePresent": "haspar",
    "activeSupine": "haspat",
    "imperative": "haspa",
    "activeInfinitive": "haspa"
  },
  {
    "passivePreterite": "hjulades",
    "passivePresent": "hjulas",
    "passiveSupine": "hjulats",
    "passiveInfinitive": "hjulas",
    "activePreterite": "hjulade",
    "activePresent": "hjular",
    "activeSupine": "hjulat",
    "imperative": "hjula",
    "activeInfinitive": "hjula"
  },
  {
    "passivePreterite": "hoades",
    "passivePresent": "hoas",
    "passiveSupine": "hoats",
    "passiveInfinitive": "hoas",
    "activePreterite": "hoade",
    "activePresent": "hoar",
    "activeSupine": "hoat",
    "imperative": "hoa",
    "activeInfinitive": "hoa"
  },
  {
    "passivePreterite": "hopfogades",
    "passivePresent": "hopfogas",
    "passiveSupine": "hopfogats",
    "passiveInfinitive": "hopfogas",
    "activePreterite": "hopfogade",
    "activePresent": "hopfogar",
    "activeSupine": "hopfogat",
    "imperative": "hopfoga",
    "activeInfinitive": "hopfoga"
  },
  {
    "passivePreterite": "huttrades",
    "passivePresent": "huttras",
    "passiveSupine": "huttrats",
    "passiveInfinitive": "huttras",
    "activePreterite": "huttrade",
    "activePresent": "huttrar",
    "activeSupine": "huttrat",
    "imperative": "huttra",
    "activeInfinitive": "huttra"
  },
  {
    "passivePreterite": "hålslogs",
    "passivePresent": "hålslås",
    "passiveSupine": "hålslagits",
    "passiveInfinitive": "hålslås",
    "activePreterite": "hålslog",
    "activePresent": "hålslår",
    "activeSupine": "hålslagit",
    "imperative": "hålslå",
    "activeInfinitive": "hålslå"
  },
  {
    "passivePreterite": "hånlogs",
    "passivePresent": "hånles",
    "passiveSupine": "hånletts",
    "passiveInfinitive": "hånles",
    "activePreterite": "hånlog",
    "activePresent": "hånler",
    "activeSupine": "hånlett",
    "imperative": "hånle",
    "activeInfinitive": "hånle"
  },
  {
    "passivePreterite": "hädankallades",
    "passivePresent": "hädankallas",
    "passiveSupine": "hädankallats",
    "passiveInfinitive": "hädankallas",
    "activePreterite": "hädankallade",
    "activePresent": "hädankallar",
    "activeSupine": "hädankallat",
    "imperative": "hädankalla",
    "activeInfinitive": "hädankalla"
  },
  {
    "passivePreterite": "hälldes",
    "passivePresent": "hälls",
    "passiveSupine": "hällts",
    "passiveInfinitive": "hällas",
    "activePreterite": "hällde",
    "activePresent": "häller",
    "activeSupine": "hällt",
    "imperative": "häll",
    "activeInfinitive": "hälla"
  },
  {
    "passivePreterite": "hänrycktes",
    "passivePresent": "hänrycks",
    "passiveSupine": "hänryckts",
    "passiveInfinitive": "hänryckas",
    "activePreterite": "hänryckte",
    "activePresent": "hänrycker",
    "activeSupine": "hänryckt",
    "imperative": "hänryck",
    "activeInfinitive": "hänrycka"
  },
  {
    "passivePreterite": "härjades",
    "passivePresent": "härjas",
    "passiveSupine": "härjats",
    "passiveInfinitive": "härjas",
    "activePreterite": "härjade",
    "activePresent": "härjar",
    "activeSupine": "härjat",
    "imperative": "härja",
    "activeInfinitive": "härja"
  },
  {
    "passivePreterite": "smygflygades",
    "passivePresent": "smygflygas",
    "passiveSupine": "smygflygits",
    "passiveInfinitive": "smygflygas",
    "activePreterite": "smygflygde",
    "activePresent": "smygflyger",
    "activeSupine": "smygflygat",
    "imperative": "smygflyg",
    "activeInfinitive": "smygflyga"
  },
  {
    "passivePreterite": "accederades",
    "passivePresent": "accederas",
    "passiveSupine": "accederats",
    "passiveInfinitive": "accederas",
    "activePreterite": "accederade",
    "activePresent": "accederar",
    "activeSupine": "accederat",
    "imperative": "accedera",
    "activeInfinitive": "accedera"
  },
  {
    "passivePreterite": "accentuerades",
    "passivePresent": "accentueras",
    "passiveSupine": "accentuerats",
    "passiveInfinitive": "accentueras",
    "activePreterite": "accentuerade",
    "activePresent": "accentuerar",
    "activeSupine": "accentuerat",
    "imperative": "accentuera",
    "activeInfinitive": "accentuera"
  },
  {
    "passivePreterite": "ackommoderades",
    "passivePresent": "ackommoderas",
    "passiveSupine": "ackommoderats",
    "passiveInfinitive": "ackommoderas",
    "activePreterite": "ackommoderade",
    "activePresent": "ackommoderar",
    "activeSupine": "ackommoderat",
    "imperative": "ackommodera",
    "activeInfinitive": "ackommodera"
  },
  {
    "passivePreterite": "afrikaniserades",
    "passivePresent": "afrikaniseras",
    "passiveSupine": "afrikaniserats",
    "passiveInfinitive": "afrikaniseras",
    "activePreterite": "afrikaniserade",
    "activePresent": "afrikaniserar",
    "activeSupine": "afrikaniserat",
    "imperative": "afrikanisera",
    "activeInfinitive": "afrikanisera"
  },
  {
    "passivePreterite": "agnades",
    "passivePresent": "agnas",
    "passiveSupine": "agnats",
    "passiveInfinitive": "agnas",
    "activePreterite": "agnade",
    "activePresent": "agnar",
    "activeSupine": "agnat",
    "imperative": "agna",
    "activeInfinitive": "agna"
  },
  {
    "passivePreterite": "aktualiserades",
    "passivePresent": "aktualiseras",
    "passiveSupine": "aktualiserats",
    "passiveInfinitive": "aktualiseras",
    "activePreterite": "aktualiserade",
    "activePresent": "aktualiserar",
    "activeSupine": "aktualiserat",
    "imperative": "aktualisera",
    "activeInfinitive": "aktualisera"
  },
  {
    "passivePreterite": "allierades",
    "passivePresent": "allieras",
    "passiveSupine": "allierats",
    "passiveInfinitive": "allieras",
    "activePreterite": "allierade",
    "activePresent": "allierar",
    "activeSupine": "allierat",
    "imperative": "alliera",
    "activeInfinitive": "alliera"
  },
  {
    "passivePreterite": "allokerades",
    "passivePresent": "allokeras",
    "passiveSupine": "allokerats",
    "passiveInfinitive": "allokeras",
    "activePreterite": "allokerade",
    "activePresent": "allokerar",
    "activeSupine": "allokerat",
    "imperative": "allokera",
    "activeInfinitive": "allokera"
  },
  {
    "passivePreterite": "ambulerades",
    "passivePresent": "ambuleras",
    "passiveSupine": "ambulerats",
    "passiveInfinitive": "ambuleras",
    "activePreterite": "ambulerade",
    "activePresent": "ambulerar",
    "activeSupine": "ambulerat",
    "imperative": "ambulera",
    "activeInfinitive": "ambulera"
  },
  {
    "passivePreterite": "annoterades",
    "passivePresent": "annoteras",
    "passiveSupine": "annoterats",
    "passiveInfinitive": "annoteras",
    "activePreterite": "annoterade",
    "activePresent": "annoterar",
    "activeSupine": "annoterat",
    "imperative": "annotera",
    "activeInfinitive": "annotera"
  },
  {
    "passivePreterite": "tråcklades",
    "passivePresent": "tråcklas",
    "passiveSupine": "tråcklats",
    "passiveInfinitive": "tråcklas",
    "activePreterite": "tråcklade",
    "activePresent": "tråcklar",
    "activeSupine": "tråcklat",
    "imperative": "tråckla",
    "activeInfinitive": "tråckla"
  },
  {
    "passivePreterite": "tullades",
    "passivePresent": "tullas",
    "passiveSupine": "tullats",
    "passiveInfinitive": "tullas",
    "activePreterite": "tullade",
    "activePresent": "tullar",
    "activeSupine": "tullat",
    "imperative": "tulla",
    "activeInfinitive": "tulla"
  },
  {
    "passivePreterite": "tyglades",
    "passivePresent": "tyglas",
    "passiveSupine": "tyglats",
    "passiveInfinitive": "tyglas",
    "activePreterite": "tyglade",
    "activePresent": "tyglar",
    "activeSupine": "tyglat",
    "imperative": "tygla",
    "activeInfinitive": "tygla"
  },
  {
    "passivePreterite": "tältades",
    "passivePresent": "tältas",
    "passiveSupine": "tältats",
    "passiveInfinitive": "tältas",
    "activePreterite": "tältade",
    "activePresent": "tältar",
    "activeSupine": "tältat",
    "imperative": "tälta",
    "activeInfinitive": "tälta"
  },
  {
    "passivePreterite": "töades",
    "passivePresent": "töas",
    "passiveSupine": "töats",
    "passiveInfinitive": "töas",
    "activePreterite": "töade",
    "activePresent": "töar",
    "activeSupine": "töat",
    "imperative": "töa",
    "activeInfinitive": "töa"
  },
  {
    "passivePreterite": "ulkades",
    "passivePresent": "ulkas",
    "passiveSupine": "ulkats",
    "passiveInfinitive": "ulkas",
    "activePreterite": "ulkade",
    "activePresent": "ulkar",
    "activeSupine": "ulkat",
    "imperative": "ulka",
    "activeInfinitive": "ulka"
  },
  {
    "passivePreterite": "understegs",
    "passivePresent": "understigs",
    "passiveSupine": "understigits",
    "passiveInfinitive": "understigas",
    "activePreterite": "understeg",
    "activePresent": "understiger",
    "activeSupine": "understigit",
    "imperative": "understig",
    "activeInfinitive": "understiga"
  },
  {
    "passivePreterite": "uppslukades",
    "passivePresent": "uppslukas",
    "passiveSupine": "uppslukats",
    "passiveInfinitive": "uppslukas",
    "activePreterite": "uppslukade",
    "activePresent": "uppslukar",
    "activeSupine": "uppslukat",
    "imperative": "uppsluka",
    "activeInfinitive": "uppsluka"
  },
  {
    "passivePreterite": "utarmades",
    "passivePresent": "utarmas",
    "passiveSupine": "utarmats",
    "passiveInfinitive": "utarmas",
    "activePreterite": "utarmade",
    "activePresent": "utarmar",
    "activeSupine": "utarmat",
    "imperative": "utarma",
    "activeInfinitive": "utarma"
  },
  {
    "passivePreterite": "utbrasts",
    "passivePresent": "utbrists",
    "passiveSupine": "utbrustits",
    "passiveInfinitive": "utbristas",
    "activePreterite": "utbrast",
    "activePresent": "utbrister",
    "activeSupine": "utbrustit",
    "imperative": "utbrist",
    "activeInfinitive": "utbrista"
  },
  {
    "passivePreterite": "utgavs",
    "passivePresent": "utgivs",
    "passiveSupine": "utgivits",
    "passiveInfinitive": "utgivas",
    "activePreterite": "utgav",
    "activePresent": "utgiver",
    "activeSupine": "utgivit",
    "imperative": "utgiv",
    "activeInfinitive": "utgiva"
  },
  {
    "passivePreterite": "utträddes",
    "passivePresent": "utträds",
    "passiveSupine": "utträtts",
    "passiveInfinitive": "utträdas",
    "activePreterite": "utträdde",
    "activePresent": "utträder",
    "activeSupine": "utträtt",
    "imperative": "utträd",
    "activeInfinitive": "utträda"
  },
  {
    "passivePreterite": "utvidgades",
    "passivePresent": "utvidgas",
    "passiveSupine": "utvidgats",
    "passiveInfinitive": "utvidgas",
    "activePreterite": "utvidgade",
    "activePresent": "utvidgar",
    "activeSupine": "utvidgat",
    "imperative": "utvidga",
    "activeInfinitive": "utvidga"
  },
  {
    "passivePreterite": "fodrades",
    "passivePresent": "fodras",
    "passiveSupine": "fodrats",
    "passiveInfinitive": "fodras",
    "activePreterite": "fodrade",
    "activePresent": "fodrar",
    "activeSupine": "fodrat",
    "imperative": "fodra",
    "activeInfinitive": "fodra"
  },
  {
    "passivePreterite": "forslades",
    "passivePresent": "forslas",
    "passiveSupine": "forslats",
    "passiveInfinitive": "forslas",
    "activePreterite": "forslade",
    "activePresent": "forslar",
    "activeSupine": "forslat",
    "imperative": "forsla",
    "activeInfinitive": "forsla"
  },
  {
    "passivePreterite": "fostrades",
    "passivePresent": "fostras",
    "passiveSupine": "fostrats",
    "passiveInfinitive": "fostras",
    "activePreterite": "fostrade",
    "activePresent": "fostrar",
    "activeSupine": "fostrat",
    "imperative": "fostra",
    "activeInfinitive": "fostra"
  },
  {
    "passivePreterite": "fotvandrades",
    "passivePresent": "fotvandras",
    "passiveSupine": "fotvandrats",
    "passiveInfinitive": "fotvandras",
    "activePreterite": "fotvandrade",
    "activePresent": "fotvandrar",
    "activeSupine": "fotvandrat",
    "imperative": "fotvandra",
    "activeInfinitive": "fotvandra"
  },
  {
    "passivePreterite": "frambars",
    "passivePresent": "frambärs",
    "passiveSupine": "framburits",
    "passiveInfinitive": "frambäras",
    "activePreterite": "frambar",
    "activePresent": "frambär",
    "activeSupine": "framburit",
    "imperative": "frambär",
    "activeInfinitive": "frambära"
  },
  {
    "passivePreterite": "framlas",
    "passivePresent": "framläggs",
    "passiveSupine": "framlats",
    "passiveInfinitive": "framläggas",
    "activePreterite": "framla",
    "activePresent": "framlägger",
    "activeSupine": "framlat",
    "imperative": "framlägg",
    "activeInfinitive": "framlägga"
  },
  {
    "passivePreterite": "framvisades",
    "passivePresent": "framvisas",
    "passiveSupine": "framvisats",
    "passiveInfinitive": "framvisas",
    "activePreterite": "framvisade",
    "activePresent": "framvisar",
    "activeSupine": "framvisat",
    "imperative": "framvisa",
    "activeInfinitive": "framvisa"
  },
  {
    "passivePreterite": "frasades",
    "passivePresent": "frasas",
    "passiveSupine": "frasats",
    "passiveInfinitive": "frasas",
    "activePreterite": "frasade",
    "activePresent": "frasar",
    "activeSupine": "frasat",
    "imperative": "frasa",
    "activeInfinitive": "frasa"
  },
  {
    "passivePreterite": "friades",
    "passivePresent": "frias",
    "passiveSupine": "friats",
    "passiveInfinitive": "frias",
    "activePreterite": "friade",
    "activePresent": "friar",
    "activeSupine": "friat",
    "imperative": "fria",
    "activeInfinitive": "fria"
  },
  {
    "passivePreterite": "frilistades",
    "passivePresent": "frilistas",
    "passiveSupine": "frilistats",
    "passiveInfinitive": "frilistas",
    "activePreterite": "frilistade",
    "activePresent": "frilistar",
    "activeSupine": "frilistat",
    "imperative": "frilista",
    "activeInfinitive": "frilista"
  },
  {
    "passivePreterite": "frilas",
    "passivePresent": "friläggs",
    "passiveSupine": "frilats",
    "passiveInfinitive": "friläggas",
    "activePreterite": "frila",
    "activePresent": "frilägger",
    "activeSupine": "frilat",
    "imperative": "frilägg",
    "activeInfinitive": "frilägga"
  },
  {
    "passivePreterite": "erfordrades",
    "passivePresent": "erfordras",
    "passiveSupine": "erfordrats",
    "passiveInfinitive": "erfordras",
    "activePreterite": "erfordrade",
    "activePresent": "erfordrar",
    "activeSupine": "erfordrat",
    "imperative": "erfordra",
    "activeInfinitive": "erfordra"
  },
  {
    "passivePreterite": "syntetiserades",
    "passivePresent": "syntetiseras",
    "passiveSupine": "syntetiserats",
    "passiveInfinitive": "syntetiseras",
    "activePreterite": "syntetiserade",
    "activePresent": "syntetiserar",
    "activeSupine": "syntetiserat",
    "imperative": "syntetisera",
    "activeInfinitive": "syntetisera"
  },
  {
    "passivePreterite": "synkroniserades",
    "passivePresent": "synkroniseras",
    "passiveSupine": "synkroniserats",
    "passiveInfinitive": "synkroniseras",
    "activePreterite": "synkroniserade",
    "activePresent": "synkroniserar",
    "activeSupine": "synkroniserat",
    "imperative": "synkronisera",
    "activeInfinitive": "synkronisera"
  },
  {
    "passivePreterite": "historiserades",
    "passivePresent": "historiseras",
    "passiveSupine": "historiserats",
    "passiveInfinitive": "historiseras",
    "activePreterite": "historiserade",
    "activePresent": "historiserar",
    "activeSupine": "historiserat",
    "imperative": "historisera",
    "activeInfinitive": "historisera"
  },
  {
    "passivePreterite": "återuppbyggdes",
    "passivePresent": "återuppbyggs",
    "passiveSupine": "återuppbyggts",
    "passiveInfinitive": "återuppbyggas",
    "activePreterite": "återuppbyggde",
    "activePresent": "återuppbygger",
    "activeSupine": "återuppbyggt",
    "imperative": "återuppbygg",
    "activeInfinitive": "återuppbygga"
  },
  {
    "passivePreterite": "utjämnades",
    "passivePresent": "utjämnas",
    "passiveSupine": "utjämnats",
    "passiveInfinitive": "utjämnas",
    "activePreterite": "utjämnade",
    "activePresent": "utjämnar",
    "activeSupine": "utjämnat",
    "imperative": "utjämna",
    "activeInfinitive": "utjämna"
  },
  {
    "passivePreterite": "konkretiserades",
    "passivePresent": "konkretiseras",
    "passiveSupine": "konkretiserats",
    "passiveInfinitive": "konkretiseras",
    "activePreterite": "konkretiserade",
    "activePresent": "konkretiserar",
    "activeSupine": "konkretiserat",
    "imperative": "konkretisera",
    "activeInfinitive": "konkretisera"
  },
  {
    "passivePreterite": "legitimerades",
    "passivePresent": "legitimeras",
    "passiveSupine": "legitimerats",
    "passiveInfinitive": "legitimeras",
    "activePreterite": "legitimerade",
    "activePresent": "legitimerar",
    "activeSupine": "legitimerat",
    "imperative": "legitimera",
    "activeInfinitive": "legitimera"
  },
  {
    "passivePreterite": "undergrävdes",
    "passivePresent": "undergrävs",
    "passiveSupine": "undergrävts",
    "passiveInfinitive": "undergrävas",
    "activePreterite": "undergrävde",
    "activePresent": "undergräver",
    "activeSupine": "undergrävt",
    "imperative": "undergräv",
    "activeInfinitive": "undergräva"
  },
  {
    "passivePreterite": "spatserades",
    "passivePresent": "spatseras",
    "passiveSupine": "spatserats",
    "passiveInfinitive": "spatseras",
    "activePreterite": "spatserade",
    "activePresent": "spatserar",
    "activeSupine": "spatserat",
    "imperative": "spatsera",
    "activeInfinitive": "spatsera"
  },
  {
    "passivePreterite": "övertogs",
    "passivePresent": "övertas",
    "passiveSupine": "övertagits",
    "passiveInfinitive": "övertas",
    "activePreterite": "övertog",
    "activePresent": "övertar",
    "activeSupine": "övertagit",
    "imperative": "överta",
    "activeInfinitive": "överta"
  },
  {
    "passivePreterite": "skonades",
    "passivePresent": "skonas",
    "passiveSupine": "skonats",
    "passiveInfinitive": "skonas",
    "activePreterite": "skonade",
    "activePresent": "skonar",
    "activeSupine": "skonat",
    "imperative": "skona",
    "activeInfinitive": "skona"
  },
  {
    "passivePreterite": "skorrades",
    "passivePresent": "skorras",
    "passiveSupine": "skorrats",
    "passiveInfinitive": "skorras",
    "activePreterite": "skorrade",
    "activePresent": "skorrar",
    "activeSupine": "skorrat",
    "imperative": "skorra",
    "activeInfinitive": "skorra"
  },
  {
    "passivePreterite": "skriades",
    "passivePresent": "skrias",
    "passiveSupine": "skriats",
    "passiveInfinitive": "skrias",
    "activePreterite": "skriade",
    "activePresent": "skriar",
    "activeSupine": "skriat",
    "imperative": "skria",
    "activeInfinitive": "skria"
  },
  {
    "passivePreterite": "skreds",
    "passivePresent": "skrids",
    "passiveSupine": "skridits",
    "passiveInfinitive": "skridas",
    "activePreterite": "skred",
    "activePresent": "skrider",
    "activeSupine": "skridit",
    "imperative": "skrid",
    "activeInfinitive": "skrida"
  },
  {
    "passivePreterite": "skrockades",
    "passivePresent": "skrockas",
    "passiveSupine": "skrockats",
    "passiveInfinitive": "skrockas",
    "activePreterite": "skrockade",
    "activePresent": "skrockar",
    "activeSupine": "skrockat",
    "imperative": "skrocka",
    "activeInfinitive": "skrocka"
  },
  {
    "passivePreterite": "skrynklades",
    "passivePresent": "skrynklas",
    "passiveSupine": "skrynklats",
    "passiveInfinitive": "skrynklas",
    "activePreterite": "skrynklade",
    "activePresent": "skrynklar",
    "activeSupine": "skrynklat",
    "imperative": "skrynkla",
    "activeInfinitive": "skrynkla"
  },
  {
    "passivePreterite": "skvallrades",
    "passivePresent": "skvallras",
    "passiveSupine": "skvallrats",
    "passiveInfinitive": "skvallras",
    "activePreterite": "skvallrade",
    "activePresent": "skvallrar",
    "activeSupine": "skvallrat",
    "imperative": "skvallra",
    "activeInfinitive": "skvallra"
  },
  {
    "passivePreterite": "skämdes",
    "passivePresent": "skäms",
    "passiveSupine": "skämts",
    "passiveInfinitive": "skämmas",
    "activePreterite": "skämde",
    "activePresent": "skämmer",
    "activeSupine": "skämt",
    "imperative": "skäm",
    "activeInfinitive": "skämma"
  },
  {
    "passivePreterite": "slaggades",
    "passivePresent": "slaggas",
    "passiveSupine": "slaggats",
    "passiveInfinitive": "slaggas",
    "activePreterite": "slaggade",
    "activePresent": "slaggar",
    "activeSupine": "slaggat",
    "imperative": "slagga",
    "activeInfinitive": "slagga"
  },
  {
    "passivePreterite": "slaknades",
    "passivePresent": "slaknas",
    "passiveSupine": "slaknats",
    "passiveInfinitive": "slaknas",
    "activePreterite": "slaknade",
    "activePresent": "slaknar",
    "activeSupine": "slaknat",
    "imperative": "slakna",
    "activeInfinitive": "slakna"
  },
  {
    "passivePreterite": "slarvades",
    "passivePresent": "slarvas",
    "passiveSupine": "slarvats",
    "passiveInfinitive": "slarvas",
    "activePreterite": "slarvade",
    "activePresent": "slarvar",
    "activeSupine": "slarvat",
    "imperative": "slarva",
    "activeInfinitive": "slarva"
  },
  {
    "passivePreterite": "slasades",
    "passivePresent": "slasas",
    "passiveSupine": "slasats",
    "passiveInfinitive": "slasas",
    "activePreterite": "slasade",
    "activePresent": "slasar",
    "activeSupine": "slasat",
    "imperative": "slasa",
    "activeInfinitive": "slasa"
  },
  {
    "passivePreterite": "slitsades",
    "passivePresent": "slitsas",
    "passiveSupine": "slitsats",
    "passiveInfinitive": "slitsas",
    "activePreterite": "slitsade",
    "activePresent": "slitsar",
    "activeSupine": "slitsat",
    "imperative": "slitsa",
    "activeInfinitive": "slitsa"
  },
  {
    "passivePreterite": "slukades",
    "passivePresent": "slukas",
    "passiveSupine": "slukats",
    "passiveInfinitive": "slukas",
    "activePreterite": "slukade",
    "activePresent": "slukar",
    "activeSupine": "slukat",
    "imperative": "sluka",
    "activeInfinitive": "sluka"
  },
  {
    "passivePreterite": "slöjdades",
    "passivePresent": "slöjdas",
    "passiveSupine": "slöjdats",
    "passiveInfinitive": "slöjdas",
    "activePreterite": "slöjdade",
    "activePresent": "slöjdar",
    "activeSupine": "slöjdat",
    "imperative": "slöjda",
    "activeInfinitive": "slöjda"
  },
  {
    "passivePreterite": "smackades",
    "passivePresent": "smackas",
    "passiveSupine": "smackats",
    "passiveInfinitive": "smackas",
    "activePreterite": "smackade",
    "activePresent": "smackar",
    "activeSupine": "smackat",
    "imperative": "smacka",
    "activeInfinitive": "smacka"
  },
  {
    "passivePreterite": "smaskades",
    "passivePresent": "smaskas",
    "passiveSupine": "smaskats",
    "passiveInfinitive": "smaskas",
    "activePreterite": "smaskade",
    "activePresent": "smaskar",
    "activeSupine": "smaskat",
    "imperative": "smaska",
    "activeInfinitive": "smaska"
  },
  {
    "passivePreterite": "smattrades",
    "passivePresent": "smattras",
    "passiveSupine": "smattrats",
    "passiveInfinitive": "smattras",
    "activePreterite": "smattrade",
    "activePresent": "smattrar",
    "activeSupine": "smattrat",
    "imperative": "smattra",
    "activeInfinitive": "smattra"
  },
  {
    "passivePreterite": "smygsöps",
    "passivePresent": "smygsups",
    "passiveSupine": "smygsupits",
    "passiveInfinitive": "smygsupas",
    "activePreterite": "smygsöp",
    "activePresent": "smygsuper",
    "activeSupine": "smygsupit",
    "imperative": "smygsup",
    "activeInfinitive": "smygsupa"
  },
  {
    "passivePreterite": "småsprangs",
    "passivePresent": "småsprings",
    "passiveSupine": "småsprungits",
    "passiveInfinitive": "småspringas",
    "activePreterite": "småsprang",
    "activePresent": "småspringer",
    "activeSupine": "småsprungit",
    "imperative": "småspring",
    "activeInfinitive": "småspringa"
  },
  {
    "passivePreterite": "snirklades",
    "passivePresent": "snirklas",
    "passiveSupine": "snirklats",
    "passiveInfinitive": "snirklas",
    "activePreterite": "snirklade",
    "activePresent": "snirklar",
    "activeSupine": "snirklat",
    "imperative": "snirkla",
    "activeInfinitive": "snirkla"
  },
  {
    "passivePreterite": "snittades",
    "passivePresent": "snittas",
    "passiveSupine": "snittats",
    "passiveInfinitive": "snittas",
    "activePreterite": "snittade",
    "activePresent": "snittar",
    "activeSupine": "snittat",
    "imperative": "snitta",
    "activeInfinitive": "snitta"
  },
  {
    "passivePreterite": "snörptes",
    "passivePresent": "snörps",
    "passiveSupine": "snörpts",
    "passiveInfinitive": "snörpas",
    "activePreterite": "snörpte",
    "activePresent": "snörper",
    "activeSupine": "snörpt",
    "imperative": "snörp",
    "activeInfinitive": "snörpa"
  },
  {
    "passivePreterite": "soffsurfades",
    "passivePresent": "soffsurfas",
    "passiveSupine": "soffsurfats",
    "passiveInfinitive": "soffsurfas",
    "activePreterite": "soffsurfade",
    "activePresent": "soffsurfar",
    "activeSupine": "soffsurfat",
    "imperative": "soffsurfa",
    "activeInfinitive": "soffsurfa"
  },
  {
    "passivePreterite": "spettades",
    "passivePresent": "spettas",
    "passiveSupine": "spettats",
    "passiveInfinitive": "spettas",
    "activePreterite": "spettade",
    "activePresent": "spettar",
    "activeSupine": "spettat",
    "imperative": "spetta",
    "activeInfinitive": "spetta"
  },
  {
    "passivePreterite": "spilldes",
    "passivePresent": "spills",
    "passiveSupine": "spillts",
    "passiveInfinitive": "spillas",
    "activePreterite": "spillde",
    "activePresent": "spiller",
    "activeSupine": "spillt",
    "imperative": "spill",
    "activeInfinitive": "spilla"
  },
  {
    "passivePreterite": "spåddes",
    "passivePresent": "spås",
    "passiveSupine": "spås",
    "passiveInfinitive": "spås",
    "activePreterite": "spådde",
    "activePresent": "spår",
    "activeSupine": "spå",
    "imperative": "spå",
    "activeInfinitive": "spå"
  },
  {
    "passivePreterite": "stampades",
    "passivePresent": "stampas",
    "passiveSupine": "stampats",
    "passiveInfinitive": "stampas",
    "activePreterite": "stampade",
    "activePresent": "stampar",
    "activeSupine": "stampat",
    "imperative": "stampa",
    "activeInfinitive": "stampa"
  },
  {
    "passivePreterite": "stramades",
    "passivePresent": "stramas",
    "passiveSupine": "stramats",
    "passiveInfinitive": "stramas",
    "activePreterite": "stramade",
    "activePresent": "stramar",
    "activeSupine": "stramat",
    "imperative": "strama",
    "activeInfinitive": "strama"
  },
  {
    "passivePreterite": "stretades",
    "passivePresent": "stretas",
    "passiveSupine": "stretats",
    "passiveInfinitive": "stretas",
    "activePreterite": "stretade",
    "activePresent": "stretar",
    "activeSupine": "stretat",
    "imperative": "streta",
    "activeInfinitive": "streta"
  },
  {
    "passivePreterite": "stupades",
    "passivePresent": "stupas",
    "passiveSupine": "stupats",
    "passiveInfinitive": "stupas",
    "activePreterite": "stupade",
    "activePresent": "stupar",
    "activeSupine": "stupat",
    "imperative": "stupa",
    "activeInfinitive": "stupa"
  },
  {
    "passivePreterite": "stuvades",
    "passivePresent": "stuvas",
    "passiveSupine": "stuvats",
    "passiveInfinitive": "stuvas",
    "activePreterite": "stuvade",
    "activePresent": "stuvar",
    "activeSupine": "stuvat",
    "imperative": "stuva",
    "activeInfinitive": "stuva"
  },
  {
    "passivePreterite": "styltades",
    "passivePresent": "styltas",
    "passiveSupine": "styltats",
    "passiveInfinitive": "styltas",
    "activePreterite": "styltade",
    "activePresent": "styltar",
    "activeSupine": "styltat",
    "imperative": "stylta",
    "activeInfinitive": "stylta"
  },
  {
    "passivePreterite": "stympades",
    "passivePresent": "stympas",
    "passiveSupine": "stympats",
    "passiveInfinitive": "stympas",
    "activePreterite": "stympade",
    "activePresent": "stympar",
    "activeSupine": "stympat",
    "imperative": "stympa",
    "activeInfinitive": "stympa"
  },
  {
    "passivePreterite": "styvnades",
    "passivePresent": "styvnas",
    "passiveSupine": "styvnats",
    "passiveInfinitive": "styvnas",
    "activePreterite": "styvnade",
    "activePresent": "styvnar",
    "activeSupine": "styvnat",
    "imperative": "styvna",
    "activeInfinitive": "styvna"
  },
  {
    "passivePreterite": "stångades",
    "passivePresent": "stångas",
    "passiveSupine": "stångats",
    "passiveInfinitive": "stångas",
    "activePreterite": "stångade",
    "activePresent": "stångar",
    "activeSupine": "stångat",
    "imperative": "stånga",
    "activeInfinitive": "stånga"
  },
  {
    "passivePreterite": "surades",
    "passivePresent": "suras",
    "passiveSupine": "surats",
    "passiveInfinitive": "suras",
    "activePreterite": "surade",
    "activePresent": "surar",
    "activeSupine": "surat",
    "imperative": "sura",
    "activeInfinitive": "sura"
  },
  {
    "passivePreterite": "svabbades",
    "passivePresent": "svabbas",
    "passiveSupine": "svabbats",
    "passiveInfinitive": "svabbas",
    "activePreterite": "svabbade",
    "activePresent": "svabbar",
    "activeSupine": "svabbat",
    "imperative": "svabba",
    "activeInfinitive": "svabba"
  },
  {
    "passivePreterite": "svirades",
    "passivePresent": "sviras",
    "passiveSupine": "svirats",
    "passiveInfinitive": "sviras",
    "activePreterite": "svirade",
    "activePresent": "svirar",
    "activeSupine": "svirat",
    "imperative": "svira",
    "activeInfinitive": "svira"
  },
  {
    "passivePreterite": "tvärnitades",
    "passivePresent": "tvärnitas",
    "passiveSupine": "tvärnitats",
    "passiveInfinitive": "tvärnitas",
    "activePreterite": "tvärnitade",
    "activePresent": "tvärnitar",
    "activeSupine": "tvärnitat",
    "imperative": "tvärnita",
    "activeInfinitive": "tvärnita"
  },
  {
    "passivePreterite": "tågades",
    "passivePresent": "tågas",
    "passiveSupine": "tågats",
    "passiveInfinitive": "tågas",
    "activePreterite": "tågade",
    "activePresent": "tågar",
    "activeSupine": "tågat",
    "imperative": "tåga",
    "activeInfinitive": "tåga"
  },
  {
    "passivePreterite": "umbars",
    "passivePresent": "umbärs",
    "passiveSupine": "umburits",
    "passiveInfinitive": "umbäras",
    "activePreterite": "umbar",
    "activePresent": "umbär",
    "activeSupine": "umburit",
    "imperative": "umbär",
    "activeInfinitive": "umbära"
  },
  {
    "passivePreterite": "utsmyckades",
    "passivePresent": "utsmyckas",
    "passiveSupine": "utsmyckats",
    "passiveInfinitive": "utsmyckas",
    "activePreterite": "utsmyckade",
    "activePresent": "utsmyckar",
    "activeSupine": "utsmyckat",
    "imperative": "utsmycka",
    "activeInfinitive": "utsmycka"
  },
  {
    "passivePreterite": "vanärades",
    "passivePresent": "vanäras",
    "passiveSupine": "vanärats",
    "passiveInfinitive": "vanäras",
    "activePreterite": "vanärade",
    "activePresent": "vanärar",
    "activeSupine": "vanärat",
    "imperative": "vanära",
    "activeInfinitive": "vanära"
  },
  {
    "passivePreterite": "vederkvicktes",
    "passivePresent": "vederkvicks",
    "passiveSupine": "vederkvickts",
    "passiveInfinitive": "vederkvickas",
    "activePreterite": "vederkvickte",
    "activePresent": "vederkvicker",
    "activeSupine": "vederkvickt",
    "imperative": "vederkvick",
    "activeInfinitive": "vederkvicka"
  },
  {
    "passivePreterite": "underkastades",
    "passivePresent": "underkastas",
    "passiveSupine": "underkastats",
    "passiveInfinitive": "underkastas",
    "activePreterite": "underkastade",
    "activePresent": "underkastar",
    "activeSupine": "underkastat",
    "imperative": "underkasta",
    "activeInfinitive": "underkasta"
  },
  {
    "passivePreterite": "googlades",
    "passivePresent": "googlas",
    "passiveSupine": "googlats",
    "passiveInfinitive": "googlas",
    "activePreterite": "googlade",
    "activePresent": "googlar",
    "activeSupine": "googlat",
    "imperative": "googla",
    "activeInfinitive": "googla"
  },
  {
    "passivePreterite": "nybildades",
    "passivePresent": "nybildas",
    "passiveSupine": "nybildats",
    "passiveInfinitive": "nybildas",
    "activePreterite": "nybildade",
    "activePresent": "nybildar",
    "activeSupine": "nybildat",
    "imperative": "nybilda",
    "activeInfinitive": "nybilda"
  },
  {
    "passivePreterite": "modellerades",
    "passivePresent": "modelleras",
    "passiveSupine": "modellerats",
    "passiveInfinitive": "modelleras",
    "activePreterite": "modellerade",
    "activePresent": "modellerar",
    "activeSupine": "modellerat",
    "imperative": "modellera",
    "activeInfinitive": "modellera"
  },
  {
    "passivePreterite": "utökades",
    "passivePresent": "utökas",
    "passiveSupine": "utökats",
    "passiveInfinitive": "utökas",
    "activePreterite": "utökade",
    "activePresent": "utökar",
    "activeSupine": "utökat",
    "imperative": "utöka",
    "activeInfinitive": "utöka"
  },
  {
    "passivePreterite": "sköttes",
    "passivePresent": "skötas",
    "passiveSupine": "skötts",
    "passiveInfinitive": "skötas",
    "activePreterite": "skötte",
    "activePresent": "sköter",
    "activeSupine": "skött",
    "imperative": "sköt",
    "activeInfinitive": "sköta"
  },
  {
    "passivePreterite": "spekulerades",
    "passivePresent": "spekuleras",
    "passiveSupine": "spekulerats",
    "passiveInfinitive": "spekuleras",
    "activePreterite": "spekulerade",
    "activePresent": "spekulerar",
    "activeSupine": "spekulerat",
    "imperative": "spekulera",
    "activeInfinitive": "spekulera"
  },
  {
    "passivePreterite": "återupplevdes",
    "passivePresent": "återupplevs",
    "passiveSupine": "återupplevts",
    "passiveInfinitive": "återupplevas",
    "activePreterite": "återupplevde",
    "activePresent": "återupplever",
    "activeSupine": "återupplevt",
    "imperative": "återupplev",
    "activeInfinitive": "återuppleva"
  },
  {
    "passivePreterite": "behandlades",
    "passivePresent": "behandlas",
    "passiveSupine": "behandlats",
    "passiveInfinitive": "behandlas",
    "activePreterite": "behandlade",
    "activePresent": "behandlar",
    "activeSupine": "behandlat",
    "imperative": "behandla",
    "activeInfinitive": "behandla"
  },
  {
    "passivePreterite": "bekräftades",
    "passivePresent": "bekräftas",
    "passiveSupine": "bekräftats",
    "passiveInfinitive": "bekräftas",
    "activePreterite": "bekräftade",
    "activePresent": "bekräftar",
    "activeSupine": "bekräftat",
    "imperative": "bekräfta",
    "activeInfinitive": "bekräfta"
  },
  {
    "passivePreterite": "identifierades",
    "passivePresent": "identifieras",
    "passiveSupine": "identifierats",
    "passiveInfinitive": "identifieras",
    "activePreterite": "identifierade",
    "activePresent": "identifierar",
    "activeSupine": "identifierat",
    "imperative": "identifiera",
    "activeInfinitive": "identifiera"
  },
  {
    "passivePreterite": "sammanställdes",
    "passivePresent": "sammanställs",
    "passiveSupine": "sammanställts",
    "passiveInfinitive": "sammanställas",
    "activePreterite": "sammanställde",
    "activePresent": "sammanställer",
    "activeSupine": "sammanställt",
    "imperative": "sammanställ",
    "activeInfinitive": "sammanställa"
  },
  {
    "passivePreterite": "inhämtades",
    "passivePresent": "inhämtas",
    "passiveSupine": "inhämtats",
    "passiveInfinitive": "inhämtas",
    "activePreterite": "inhämtade",
    "activePresent": "inhämtar",
    "activeSupine": "inhämtat",
    "imperative": "inhämta",
    "activeInfinitive": "inhämta"
  },
  {
    "passivePreterite": "habiliterades",
    "passivePresent": "habiliteras",
    "passiveSupine": "habiliterats",
    "passiveInfinitive": "habiliteras",
    "activePreterite": "habiliterade",
    "activePresent": "habiliterar",
    "activeSupine": "habiliterat",
    "imperative": "habilitera",
    "activeInfinitive": "habilitera"
  },
  {
    "passivePreterite": "bibehölls",
    "passivePresent": "bibehålls",
    "passiveSupine": "bibehållits",
    "passiveInfinitive": "bibehållas",
    "activePreterite": "bibehöll",
    "activePresent": "bibehåller",
    "activeSupine": "bibehållit",
    "imperative": "bibehåll",
    "activeInfinitive": "bibehålla"
  },
  {
    "passivePreterite": "brandhärjades",
    "passivePresent": "brandhärjas",
    "passiveSupine": "brandhärjats",
    "passiveInfinitive": "brandhärjas",
    "activePreterite": "brandhärjade",
    "activePresent": "brandhärjar",
    "activeSupine": "brandhärjat",
    "imperative": "brandhärja",
    "activeInfinitive": "brandhärja"
  },
  {
    "passivePreterite": "berikades",
    "passivePresent": "berikas",
    "passiveSupine": "berikats",
    "passiveInfinitive": "berikas",
    "activePreterite": "berikade",
    "activePresent": "berikar",
    "activeSupine": "berikat",
    "imperative": "berika",
    "activeInfinitive": "berika"
  },
  {
    "passivePreterite": "inriktades",
    "passivePresent": "inriktas",
    "passiveSupine": "inriktats",
    "passiveInfinitive": "inriktas",
    "activePreterite": "inriktade",
    "activePresent": "inriktar",
    "activeSupine": "inriktat",
    "imperative": "inrikta",
    "activeInfinitive": "inrikta"
  },
  {
    "passivePreterite": "avidentifierades",
    "passivePresent": "avidentifieras",
    "passiveSupine": "avidentifierats",
    "passiveInfinitive": "avidentifieras",
    "activePreterite": "avidentifierade",
    "activePresent": "avidentifierar",
    "activeSupine": "avidentifierat",
    "imperative": "avidentifiera",
    "activeInfinitive": "avidentifiera"
  },
  {
    "passivePreterite": "stickades",
    "passivePresent": "stickas",
    "passiveSupine": "stickats",
    "passiveInfinitive": "stickas",
    "activePreterite": "stickade",
    "activePresent": "stickar",
    "activeSupine": "stickat",
    "imperative": "stick",
    "activeInfinitive": "sticka"
  },
  {
    "passivePreterite": "delgavs",
    "passivePresent": "delgives",
    "passiveSupine": "delgivits",
    "passiveInfinitive": "delges",
    "activePreterite": "delgav",
    "activePresent": "delgiver",
    "activeSupine": "delgivit",
    "imperative": "delge",
    "activeInfinitive": "delge"
  },
  {
    "passivePreterite": "delgåvos",
    "passivePresent": "delgives",
    "passiveSupine": "delgivits",
    "passiveInfinitive": "delges",
    "activePreterite": "delgav",
    "activePresent": "delgiver",
    "activeSupine": "delgivit",
    "imperative": "delge",
    "activeInfinitive": "delge"
  },
  {
    "passivePreterite": "delgavs",
    "passivePresent": "delges",
    "passiveSupine": "delgivits",
    "passiveInfinitive": "delges",
    "activePreterite": "delgav",
    "activePresent": "delgiver",
    "activeSupine": "delgivit",
    "imperative": "delge",
    "activeInfinitive": "delge"
  },
  {
    "passivePreterite": "delgåvos",
    "passivePresent": "delges",
    "passiveSupine": "delgivits",
    "passiveInfinitive": "delges",
    "activePreterite": "delgav",
    "activePresent": "delgiver",
    "activeSupine": "delgivit",
    "imperative": "delge",
    "activeInfinitive": "delge"
  },
  {
    "passivePreterite": "delgavs",
    "passivePresent": "delgives",
    "passiveSupine": "delgetts",
    "passiveInfinitive": "delgivas",
    "activePreterite": "delgåvo",
    "activePresent": "delgiver",
    "activeSupine": "delgivit",
    "imperative": "delge",
    "activeInfinitive": "delge"
  },
  {
    "passivePreterite": "delgåvos",
    "passivePresent": "delgives",
    "passiveSupine": "delgetts",
    "passiveInfinitive": "delgivas",
    "activePreterite": "delgåvo",
    "activePresent": "delgiver",
    "activeSupine": "delgivit",
    "imperative": "delge",
    "activeInfinitive": "delge"
  },
  {
    "passivePreterite": "delgavs",
    "passivePresent": "delges",
    "passiveSupine": "delgetts",
    "passiveInfinitive": "delgivas",
    "activePreterite": "delgåvo",
    "activePresent": "delgiver",
    "activeSupine": "delgivit",
    "imperative": "delge",
    "activeInfinitive": "delge"
  },
  {
    "passivePreterite": "delgåvos",
    "passivePresent": "delges",
    "passiveSupine": "delgetts",
    "passiveInfinitive": "delgivas",
    "activePreterite": "delgåvo",
    "activePresent": "delgiver",
    "activeSupine": "delgivit",
    "imperative": "delge",
    "activeInfinitive": "delge"
  },
  {
    "passivePreterite": "delgavs",
    "passivePresent": "delgives",
    "passiveSupine": "delgivits",
    "passiveInfinitive": "delgivas",
    "activePreterite": "delgåvo",
    "activePresent": "delgiver",
    "activeSupine": "delgivit",
    "imperative": "delge",
    "activeInfinitive": "delge"
  },
  {
    "passivePreterite": "delgåvos",
    "passivePresent": "delgives",
    "passiveSupine": "delgivits",
    "passiveInfinitive": "delgivas",
    "activePreterite": "delgåvo",
    "activePresent": "delgiver",
    "activeSupine": "delgivit",
    "imperative": "delge",
    "activeInfinitive": "delge"
  },
  {
    "passivePreterite": "delgavs",
    "passivePresent": "delges",
    "passiveSupine": "delgivits",
    "passiveInfinitive": "delgivas",
    "activePreterite": "delgåvo",
    "activePresent": "delgiver",
    "activeSupine": "delgivit",
    "imperative": "delge",
    "activeInfinitive": "delge"
  },
  {
    "passivePreterite": "delgåvos",
    "passivePresent": "delges",
    "passiveSupine": "delgivits",
    "passiveInfinitive": "delgivas",
    "activePreterite": "delgåvo",
    "activePresent": "delgiver",
    "activeSupine": "delgivit",
    "imperative": "delge",
    "activeInfinitive": "delge"
  },
  {
    "passivePreterite": "delgavs",
    "passivePresent": "delgives",
    "passiveSupine": "delgetts",
    "passiveInfinitive": "delges",
    "activePreterite": "delgåvo",
    "activePresent": "delgiver",
    "activeSupine": "delgivit",
    "imperative": "delge",
    "activeInfinitive": "delge"
  },
  {
    "passivePreterite": "delgåvos",
    "passivePresent": "delgives",
    "passiveSupine": "delgetts",
    "passiveInfinitive": "delges",
    "activePreterite": "delgåvo",
    "activePresent": "delgiver",
    "activeSupine": "delgivit",
    "imperative": "delge",
    "activeInfinitive": "delge"
  },
  {
    "passivePreterite": "delgavs",
    "passivePresent": "delges",
    "passiveSupine": "delgetts",
    "passiveInfinitive": "delges",
    "activePreterite": "delgåvo",
    "activePresent": "delgiver",
    "activeSupine": "delgivit",
    "imperative": "delge",
    "activeInfinitive": "delge"
  },
  {
    "passivePreterite": "delgåvos",
    "passivePresent": "delges",
    "passiveSupine": "delgetts",
    "passiveInfinitive": "delges",
    "activePreterite": "delgåvo",
    "activePresent": "delgiver",
    "activeSupine": "delgivit",
    "imperative": "delge",
    "activeInfinitive": "delge"
  },
  {
    "passivePreterite": "delgavs",
    "passivePresent": "delgives",
    "passiveSupine": "delgivits",
    "passiveInfinitive": "delges",
    "activePreterite": "delgåvo",
    "activePresent": "delgiver",
    "activeSupine": "delgivit",
    "imperative": "delge",
    "activeInfinitive": "delge"
  },
  {
    "passivePreterite": "delgåvos",
    "passivePresent": "delgives",
    "passiveSupine": "delgivits",
    "passiveInfinitive": "delges",
    "activePreterite": "delgåvo",
    "activePresent": "delgiver",
    "activeSupine": "delgivit",
    "imperative": "delge",
    "activeInfinitive": "delge"
  },
  {
    "passivePreterite": "delgavs",
    "passivePresent": "delges",
    "passiveSupine": "delgivits",
    "passiveInfinitive": "delges",
    "activePreterite": "delgåvo",
    "activePresent": "delgiver",
    "activeSupine": "delgivit",
    "imperative": "delge",
    "activeInfinitive": "delge"
  },
  {
    "passivePreterite": "delgåvos",
    "passivePresent": "delges",
    "passiveSupine": "delgivits",
    "passiveInfinitive": "delges",
    "activePreterite": "delgåvo",
    "activePresent": "delgiver",
    "activeSupine": "delgivit",
    "imperative": "delge",
    "activeInfinitive": "delge"
  },
  {
    "passivePreterite": "delgavs",
    "passivePresent": "delgives",
    "passiveSupine": "delgetts",
    "passiveInfinitive": "delgivas",
    "activePreterite": "delgav",
    "activePresent": "delger",
    "activeSupine": "delgivit",
    "imperative": "delge",
    "activeInfinitive": "delge"
  },
  {
    "passivePreterite": "delgåvos",
    "passivePresent": "delgives",
    "passiveSupine": "delgetts",
    "passiveInfinitive": "delgivas",
    "activePreterite": "delgav",
    "activePresent": "delger",
    "activeSupine": "delgivit",
    "imperative": "delge",
    "activeInfinitive": "delge"
  },
  {
    "passivePreterite": "delgavs",
    "passivePresent": "delges",
    "passiveSupine": "delgetts",
    "passiveInfinitive": "delgivas",
    "activePreterite": "delgav",
    "activePresent": "delger",
    "activeSupine": "delgivit",
    "imperative": "delge",
    "activeInfinitive": "delge"
  },
  {
    "passivePreterite": "delgåvos",
    "passivePresent": "delges",
    "passiveSupine": "delgetts",
    "passiveInfinitive": "delgivas",
    "activePreterite": "delgav",
    "activePresent": "delger",
    "activeSupine": "delgivit",
    "imperative": "delge",
    "activeInfinitive": "delge"
  },
  {
    "passivePreterite": "delgavs",
    "passivePresent": "delgives",
    "passiveSupine": "delgivits",
    "passiveInfinitive": "delgivas",
    "activePreterite": "delgav",
    "activePresent": "delger",
    "activeSupine": "delgivit",
    "imperative": "delge",
    "activeInfinitive": "delge"
  },
  {
    "passivePreterite": "delgåvos",
    "passivePresent": "delgives",
    "passiveSupine": "delgivits",
    "passiveInfinitive": "delgivas",
    "activePreterite": "delgav",
    "activePresent": "delger",
    "activeSupine": "delgivit",
    "imperative": "delge",
    "activeInfinitive": "delge"
  },
  {
    "passivePreterite": "delgavs",
    "passivePresent": "delges",
    "passiveSupine": "delgivits",
    "passiveInfinitive": "delgivas",
    "activePreterite": "delgav",
    "activePresent": "delger",
    "activeSupine": "delgivit",
    "imperative": "delge",
    "activeInfinitive": "delge"
  },
  {
    "passivePreterite": "delgåvos",
    "passivePresent": "delges",
    "passiveSupine": "delgivits",
    "passiveInfinitive": "delgivas",
    "activePreterite": "delgav",
    "activePresent": "delger",
    "activeSupine": "delgivit",
    "imperative": "delge",
    "activeInfinitive": "delge"
  },
  {
    "passivePreterite": "delgavs",
    "passivePresent": "delgives",
    "passiveSupine": "delgetts",
    "passiveInfinitive": "delges",
    "activePreterite": "delgav",
    "activePresent": "delger",
    "activeSupine": "delgivit",
    "imperative": "delge",
    "activeInfinitive": "delge"
  },
  {
    "passivePreterite": "delgåvos",
    "passivePresent": "delgives",
    "passiveSupine": "delgetts",
    "passiveInfinitive": "delges",
    "activePreterite": "delgav",
    "activePresent": "delger",
    "activeSupine": "delgivit",
    "imperative": "delge",
    "activeInfinitive": "delge"
  },
  {
    "passivePreterite": "delgavs",
    "passivePresent": "delges",
    "passiveSupine": "delgetts",
    "passiveInfinitive": "delges",
    "activePreterite": "delgav",
    "activePresent": "delger",
    "activeSupine": "delgivit",
    "imperative": "delge",
    "activeInfinitive": "delge"
  },
  {
    "passivePreterite": "delgåvos",
    "passivePresent": "delges",
    "passiveSupine": "delgetts",
    "passiveInfinitive": "delges",
    "activePreterite": "delgav",
    "activePresent": "delger",
    "activeSupine": "delgivit",
    "imperative": "delge",
    "activeInfinitive": "delge"
  },
  {
    "passivePreterite": "delgavs",
    "passivePresent": "delgives",
    "passiveSupine": "delgivits",
    "passiveInfinitive": "delges",
    "activePreterite": "delgav",
    "activePresent": "delger",
    "activeSupine": "delgivit",
    "imperative": "delge",
    "activeInfinitive": "delge"
  },
  {
    "passivePreterite": "delgåvos",
    "passivePresent": "delgives",
    "passiveSupine": "delgivits",
    "passiveInfinitive": "delges",
    "activePreterite": "delgav",
    "activePresent": "delger",
    "activeSupine": "delgivit",
    "imperative": "delge",
    "activeInfinitive": "delge"
  },
  {
    "passivePreterite": "delgavs",
    "passivePresent": "delges",
    "passiveSupine": "delgivits",
    "passiveInfinitive": "delges",
    "activePreterite": "delgav",
    "activePresent": "delger",
    "activeSupine": "delgivit",
    "imperative": "delge",
    "activeInfinitive": "delge"
  },
  {
    "passivePreterite": "delgåvos",
    "passivePresent": "delges",
    "passiveSupine": "delgivits",
    "passiveInfinitive": "delges",
    "activePreterite": "delgav",
    "activePresent": "delger",
    "activeSupine": "delgivit",
    "imperative": "delge",
    "activeInfinitive": "delge"
  },
  {
    "passivePreterite": "delgavs",
    "passivePresent": "delgives",
    "passiveSupine": "delgetts",
    "passiveInfinitive": "delgivas",
    "activePreterite": "delgåvo",
    "activePresent": "delger",
    "activeSupine": "delgivit",
    "imperative": "delge",
    "activeInfinitive": "delge"
  },
  {
    "passivePreterite": "delgåvos",
    "passivePresent": "delgives",
    "passiveSupine": "delgetts",
    "passiveInfinitive": "delgivas",
    "activePreterite": "delgåvo",
    "activePresent": "delger",
    "activeSupine": "delgivit",
    "imperative": "delge",
    "activeInfinitive": "delge"
  },
  {
    "passivePreterite": "delgavs",
    "passivePresent": "delges",
    "passiveSupine": "delgetts",
    "passiveInfinitive": "delgivas",
    "activePreterite": "delgåvo",
    "activePresent": "delger",
    "activeSupine": "delgivit",
    "imperative": "delge",
    "activeInfinitive": "delge"
  },
  {
    "passivePreterite": "delgåvos",
    "passivePresent": "delges",
    "passiveSupine": "delgetts",
    "passiveInfinitive": "delgivas",
    "activePreterite": "delgåvo",
    "activePresent": "delger",
    "activeSupine": "delgivit",
    "imperative": "delge",
    "activeInfinitive": "delge"
  },
  {
    "passivePreterite": "delgavs",
    "passivePresent": "delgives",
    "passiveSupine": "delgivits",
    "passiveInfinitive": "delgivas",
    "activePreterite": "delgåvo",
    "activePresent": "delger",
    "activeSupine": "delgivit",
    "imperative": "delge",
    "activeInfinitive": "delge"
  },
  {
    "passivePreterite": "delgåvos",
    "passivePresent": "delgives",
    "passiveSupine": "delgivits",
    "passiveInfinitive": "delgivas",
    "activePreterite": "delgåvo",
    "activePresent": "delger",
    "activeSupine": "delgivit",
    "imperative": "delge",
    "activeInfinitive": "delge"
  },
  {
    "passivePreterite": "delgavs",
    "passivePresent": "delges",
    "passiveSupine": "delgivits",
    "passiveInfinitive": "delgivas",
    "activePreterite": "delgåvo",
    "activePresent": "delger",
    "activeSupine": "delgivit",
    "imperative": "delge",
    "activeInfinitive": "delge"
  },
  {
    "passivePreterite": "delgåvos",
    "passivePresent": "delges",
    "passiveSupine": "delgivits",
    "passiveInfinitive": "delgivas",
    "activePreterite": "delgåvo",
    "activePresent": "delger",
    "activeSupine": "delgivit",
    "imperative": "delge",
    "activeInfinitive": "delge"
  },
  {
    "passivePreterite": "delgavs",
    "passivePresent": "delgives",
    "passiveSupine": "delgetts",
    "passiveInfinitive": "delges",
    "activePreterite": "delgåvo",
    "activePresent": "delger",
    "activeSupine": "delgivit",
    "imperative": "delge",
    "activeInfinitive": "delge"
  },
  {
    "passivePreterite": "delgåvos",
    "passivePresent": "delgives",
    "passiveSupine": "delgetts",
    "passiveInfinitive": "delges",
    "activePreterite": "delgåvo",
    "activePresent": "delger",
    "activeSupine": "delgivit",
    "imperative": "delge",
    "activeInfinitive": "delge"
  },
  {
    "passivePreterite": "delgavs",
    "passivePresent": "delges",
    "passiveSupine": "delgetts",
    "passiveInfinitive": "delges",
    "activePreterite": "delgåvo",
    "activePresent": "delger",
    "activeSupine": "delgivit",
    "imperative": "delge",
    "activeInfinitive": "delge"
  },
  {
    "passivePreterite": "delgåvos",
    "passivePresent": "delges",
    "passiveSupine": "delgetts",
    "passiveInfinitive": "delges",
    "activePreterite": "delgåvo",
    "activePresent": "delger",
    "activeSupine": "delgivit",
    "imperative": "delge",
    "activeInfinitive": "delge"
  },
  {
    "passivePreterite": "delgavs",
    "passivePresent": "delgives",
    "passiveSupine": "delgivits",
    "passiveInfinitive": "delges",
    "activePreterite": "delgåvo",
    "activePresent": "delger",
    "activeSupine": "delgivit",
    "imperative": "delge",
    "activeInfinitive": "delge"
  },
  {
    "passivePreterite": "delgåvos",
    "passivePresent": "delgives",
    "passiveSupine": "delgivits",
    "passiveInfinitive": "delges",
    "activePreterite": "delgåvo",
    "activePresent": "delger",
    "activeSupine": "delgivit",
    "imperative": "delge",
    "activeInfinitive": "delge"
  },
  {
    "passivePreterite": "delgavs",
    "passivePresent": "delges",
    "passiveSupine": "delgivits",
    "passiveInfinitive": "delges",
    "activePreterite": "delgåvo",
    "activePresent": "delger",
    "activeSupine": "delgivit",
    "imperative": "delge",
    "activeInfinitive": "delge"
  },
  {
    "passivePreterite": "delgåvos",
    "passivePresent": "delges",
    "passiveSupine": "delgivits",
    "passiveInfinitive": "delges",
    "activePreterite": "delgåvo",
    "activePresent": "delger",
    "activeSupine": "delgivit",
    "imperative": "delge",
    "activeInfinitive": "delge"
  },
  {
    "passivePreterite": "delgavs",
    "passivePresent": "delgives",
    "passiveSupine": "delgetts",
    "passiveInfinitive": "delgivas",
    "activePreterite": "delgav",
    "activePresent": "delgiver",
    "activeSupine": "delgett",
    "imperative": "delgiv",
    "activeInfinitive": "delge"
  },
  {
    "passivePreterite": "delgåvos",
    "passivePresent": "delgives",
    "passiveSupine": "delgetts",
    "passiveInfinitive": "delgivas",
    "activePreterite": "delgav",
    "activePresent": "delgiver",
    "activeSupine": "delgett",
    "imperative": "delgiv",
    "activeInfinitive": "delge"
  },
  {
    "passivePreterite": "delgavs",
    "passivePresent": "delges",
    "passiveSupine": "delgetts",
    "passiveInfinitive": "delgivas",
    "activePreterite": "delgav",
    "activePresent": "delgiver",
    "activeSupine": "delgett",
    "imperative": "delgiv",
    "activeInfinitive": "delge"
  },
  {
    "passivePreterite": "delgåvos",
    "passivePresent": "delges",
    "passiveSupine": "delgetts",
    "passiveInfinitive": "delgivas",
    "activePreterite": "delgav",
    "activePresent": "delgiver",
    "activeSupine": "delgett",
    "imperative": "delgiv",
    "activeInfinitive": "delge"
  },
  {
    "passivePreterite": "delgavs",
    "passivePresent": "delgives",
    "passiveSupine": "delgivits",
    "passiveInfinitive": "delgivas",
    "activePreterite": "delgav",
    "activePresent": "delgiver",
    "activeSupine": "delgett",
    "imperative": "delgiv",
    "activeInfinitive": "delge"
  },
  {
    "passivePreterite": "delgåvos",
    "passivePresent": "delgives",
    "passiveSupine": "delgivits",
    "passiveInfinitive": "delgivas",
    "activePreterite": "delgav",
    "activePresent": "delgiver",
    "activeSupine": "delgett",
    "imperative": "delgiv",
    "activeInfinitive": "delge"
  },
  {
    "passivePreterite": "delgavs",
    "passivePresent": "delges",
    "passiveSupine": "delgivits",
    "passiveInfinitive": "delgivas",
    "activePreterite": "delgav",
    "activePresent": "delgiver",
    "activeSupine": "delgett",
    "imperative": "delgiv",
    "activeInfinitive": "delge"
  },
  {
    "passivePreterite": "delgåvos",
    "passivePresent": "delges",
    "passiveSupine": "delgivits",
    "passiveInfinitive": "delgivas",
    "activePreterite": "delgav",
    "activePresent": "delgiver",
    "activeSupine": "delgett",
    "imperative": "delgiv",
    "activeInfinitive": "delge"
  },
  {
    "passivePreterite": "delgavs",
    "passivePresent": "delgives",
    "passiveSupine": "delgetts",
    "passiveInfinitive": "delges",
    "activePreterite": "delgav",
    "activePresent": "delgiver",
    "activeSupine": "delgett",
    "imperative": "delgiv",
    "activeInfinitive": "delge"
  },
  {
    "passivePreterite": "delgåvos",
    "passivePresent": "delgives",
    "passiveSupine": "delgetts",
    "passiveInfinitive": "delges",
    "activePreterite": "delgav",
    "activePresent": "delgiver",
    "activeSupine": "delgett",
    "imperative": "delgiv",
    "activeInfinitive": "delge"
  },
  {
    "passivePreterite": "delgavs",
    "passivePresent": "delges",
    "passiveSupine": "delgetts",
    "passiveInfinitive": "delges",
    "activePreterite": "delgav",
    "activePresent": "delgiver",
    "activeSupine": "delgett",
    "imperative": "delgiv",
    "activeInfinitive": "delge"
  },
  {
    "passivePreterite": "delgåvos",
    "passivePresent": "delges",
    "passiveSupine": "delgetts",
    "passiveInfinitive": "delges",
    "activePreterite": "delgav",
    "activePresent": "delgiver",
    "activeSupine": "delgett",
    "imperative": "delgiv",
    "activeInfinitive": "delge"
  },
  {
    "passivePreterite": "delgavs",
    "passivePresent": "delgives",
    "passiveSupine": "delgivits",
    "passiveInfinitive": "delges",
    "activePreterite": "delgav",
    "activePresent": "delgiver",
    "activeSupine": "delgett",
    "imperative": "delgiv",
    "activeInfinitive": "delge"
  },
  {
    "passivePreterite": "delgåvos",
    "passivePresent": "delgives",
    "passiveSupine": "delgivits",
    "passiveInfinitive": "delges",
    "activePreterite": "delgav",
    "activePresent": "delgiver",
    "activeSupine": "delgett",
    "imperative": "delgiv",
    "activeInfinitive": "delge"
  },
  {
    "passivePreterite": "delgavs",
    "passivePresent": "delges",
    "passiveSupine": "delgivits",
    "passiveInfinitive": "delges",
    "activePreterite": "delgav",
    "activePresent": "delgiver",
    "activeSupine": "delgett",
    "imperative": "delgiv",
    "activeInfinitive": "delge"
  },
  {
    "passivePreterite": "delgåvos",
    "passivePresent": "delges",
    "passiveSupine": "delgivits",
    "passiveInfinitive": "delges",
    "activePreterite": "delgav",
    "activePresent": "delgiver",
    "activeSupine": "delgett",
    "imperative": "delgiv",
    "activeInfinitive": "delge"
  },
  {
    "passivePreterite": "delgavs",
    "passivePresent": "delgives",
    "passiveSupine": "delgetts",
    "passiveInfinitive": "delgivas",
    "activePreterite": "delgåvo",
    "activePresent": "delgiver",
    "activeSupine": "delgett",
    "imperative": "delgiv",
    "activeInfinitive": "delge"
  },
  {
    "passivePreterite": "delgåvos",
    "passivePresent": "delgives",
    "passiveSupine": "delgetts",
    "passiveInfinitive": "delgivas",
    "activePreterite": "delgåvo",
    "activePresent": "delgiver",
    "activeSupine": "delgett",
    "imperative": "delgiv",
    "activeInfinitive": "delge"
  },
  {
    "passivePreterite": "delgavs",
    "passivePresent": "delges",
    "passiveSupine": "delgetts",
    "passiveInfinitive": "delgivas",
    "activePreterite": "delgåvo",
    "activePresent": "delgiver",
    "activeSupine": "delgett",
    "imperative": "delgiv",
    "activeInfinitive": "delge"
  },
  {
    "passivePreterite": "delgåvos",
    "passivePresent": "delges",
    "passiveSupine": "delgetts",
    "passiveInfinitive": "delgivas",
    "activePreterite": "delgåvo",
    "activePresent": "delgiver",
    "activeSupine": "delgett",
    "imperative": "delgiv",
    "activeInfinitive": "delge"
  },
  {
    "passivePreterite": "delgavs",
    "passivePresent": "delgives",
    "passiveSupine": "delgivits",
    "passiveInfinitive": "delgivas",
    "activePreterite": "delgåvo",
    "activePresent": "delgiver",
    "activeSupine": "delgett",
    "imperative": "delgiv",
    "activeInfinitive": "delge"
  },
  {
    "passivePreterite": "delgåvos",
    "passivePresent": "delgives",
    "passiveSupine": "delgivits",
    "passiveInfinitive": "delgivas",
    "activePreterite": "delgåvo",
    "activePresent": "delgiver",
    "activeSupine": "delgett",
    "imperative": "delgiv",
    "activeInfinitive": "delge"
  },
  {
    "passivePreterite": "delgavs",
    "passivePresent": "delges",
    "passiveSupine": "delgivits",
    "passiveInfinitive": "delgivas",
    "activePreterite": "delgåvo",
    "activePresent": "delgiver",
    "activeSupine": "delgett",
    "imperative": "delgiv",
    "activeInfinitive": "delge"
  },
  {
    "passivePreterite": "delgåvos",
    "passivePresent": "delges",
    "passiveSupine": "delgivits",
    "passiveInfinitive": "delgivas",
    "activePreterite": "delgåvo",
    "activePresent": "delgiver",
    "activeSupine": "delgett",
    "imperative": "delgiv",
    "activeInfinitive": "delge"
  },
  {
    "passivePreterite": "delgavs",
    "passivePresent": "delgives",
    "passiveSupine": "delgetts",
    "passiveInfinitive": "delges",
    "activePreterite": "delgåvo",
    "activePresent": "delgiver",
    "activeSupine": "delgett",
    "imperative": "delgiv",
    "activeInfinitive": "delge"
  },
  {
    "passivePreterite": "delgåvos",
    "passivePresent": "delgives",
    "passiveSupine": "delgetts",
    "passiveInfinitive": "delges",
    "activePreterite": "delgåvo",
    "activePresent": "delgiver",
    "activeSupine": "delgett",
    "imperative": "delgiv",
    "activeInfinitive": "delge"
  },
  {
    "passivePreterite": "delgavs",
    "passivePresent": "delges",
    "passiveSupine": "delgetts",
    "passiveInfinitive": "delges",
    "activePreterite": "delgåvo",
    "activePresent": "delgiver",
    "activeSupine": "delgett",
    "imperative": "delgiv",
    "activeInfinitive": "delge"
  },
  {
    "passivePreterite": "delgåvos",
    "passivePresent": "delges",
    "passiveSupine": "delgetts",
    "passiveInfinitive": "delges",
    "activePreterite": "delgåvo",
    "activePresent": "delgiver",
    "activeSupine": "delgett",
    "imperative": "delgiv",
    "activeInfinitive": "delge"
  },
  {
    "passivePreterite": "delgavs",
    "passivePresent": "delgives",
    "passiveSupine": "delgivits",
    "passiveInfinitive": "delges",
    "activePreterite": "delgåvo",
    "activePresent": "delgiver",
    "activeSupine": "delgett",
    "imperative": "delgiv",
    "activeInfinitive": "delge"
  },
  {
    "passivePreterite": "delgåvos",
    "passivePresent": "delgives",
    "passiveSupine": "delgivits",
    "passiveInfinitive": "delges",
    "activePreterite": "delgåvo",
    "activePresent": "delgiver",
    "activeSupine": "delgett",
    "imperative": "delgiv",
    "activeInfinitive": "delge"
  },
  {
    "passivePreterite": "delgavs",
    "passivePresent": "delges",
    "passiveSupine": "delgivits",
    "passiveInfinitive": "delges",
    "activePreterite": "delgåvo",
    "activePresent": "delgiver",
    "activeSupine": "delgett",
    "imperative": "delgiv",
    "activeInfinitive": "delge"
  },
  {
    "passivePreterite": "delgåvos",
    "passivePresent": "delges",
    "passiveSupine": "delgivits",
    "passiveInfinitive": "delges",
    "activePreterite": "delgåvo",
    "activePresent": "delgiver",
    "activeSupine": "delgett",
    "imperative": "delgiv",
    "activeInfinitive": "delge"
  },
  {
    "passivePreterite": "delgavs",
    "passivePresent": "delgives",
    "passiveSupine": "delgetts",
    "passiveInfinitive": "delgivas",
    "activePreterite": "delgav",
    "activePresent": "delger",
    "activeSupine": "delgett",
    "imperative": "delgiv",
    "activeInfinitive": "delge"
  },
  {
    "passivePreterite": "delgåvos",
    "passivePresent": "delgives",
    "passiveSupine": "delgetts",
    "passiveInfinitive": "delgivas",
    "activePreterite": "delgav",
    "activePresent": "delger",
    "activeSupine": "delgett",
    "imperative": "delgiv",
    "activeInfinitive": "delge"
  },
  {
    "passivePreterite": "delgavs",
    "passivePresent": "delges",
    "passiveSupine": "delgetts",
    "passiveInfinitive": "delgivas",
    "activePreterite": "delgav",
    "activePresent": "delger",
    "activeSupine": "delgett",
    "imperative": "delgiv",
    "activeInfinitive": "delge"
  },
  {
    "passivePreterite": "delgåvos",
    "passivePresent": "delges",
    "passiveSupine": "delgetts",
    "passiveInfinitive": "delgivas",
    "activePreterite": "delgav",
    "activePresent": "delger",
    "activeSupine": "delgett",
    "imperative": "delgiv",
    "activeInfinitive": "delge"
  },
  {
    "passivePreterite": "delgavs",
    "passivePresent": "delgives",
    "passiveSupine": "delgivits",
    "passiveInfinitive": "delgivas",
    "activePreterite": "delgav",
    "activePresent": "delger",
    "activeSupine": "delgett",
    "imperative": "delgiv",
    "activeInfinitive": "delge"
  },
  {
    "passivePreterite": "delgåvos",
    "passivePresent": "delgives",
    "passiveSupine": "delgivits",
    "passiveInfinitive": "delgivas",
    "activePreterite": "delgav",
    "activePresent": "delger",
    "activeSupine": "delgett",
    "imperative": "delgiv",
    "activeInfinitive": "delge"
  },
  {
    "passivePreterite": "delgavs",
    "passivePresent": "delges",
    "passiveSupine": "delgivits",
    "passiveInfinitive": "delgivas",
    "activePreterite": "delgav",
    "activePresent": "delger",
    "activeSupine": "delgett",
    "imperative": "delgiv",
    "activeInfinitive": "delge"
  },
  {
    "passivePreterite": "delgåvos",
    "passivePresent": "delges",
    "passiveSupine": "delgivits",
    "passiveInfinitive": "delgivas",
    "activePreterite": "delgav",
    "activePresent": "delger",
    "activeSupine": "delgett",
    "imperative": "delgiv",
    "activeInfinitive": "delge"
  },
  {
    "passivePreterite": "delgavs",
    "passivePresent": "delgives",
    "passiveSupine": "delgetts",
    "passiveInfinitive": "delges",
    "activePreterite": "delgav",
    "activePresent": "delger",
    "activeSupine": "delgett",
    "imperative": "delgiv",
    "activeInfinitive": "delge"
  },
  {
    "passivePreterite": "delgåvos",
    "passivePresent": "delgives",
    "passiveSupine": "delgetts",
    "passiveInfinitive": "delges",
    "activePreterite": "delgav",
    "activePresent": "delger",
    "activeSupine": "delgett",
    "imperative": "delgiv",
    "activeInfinitive": "delge"
  },
  {
    "passivePreterite": "delgavs",
    "passivePresent": "delges",
    "passiveSupine": "delgetts",
    "passiveInfinitive": "delges",
    "activePreterite": "delgav",
    "activePresent": "delger",
    "activeSupine": "delgett",
    "imperative": "delgiv",
    "activeInfinitive": "delge"
  },
  {
    "passivePreterite": "delgåvos",
    "passivePresent": "delges",
    "passiveSupine": "delgetts",
    "passiveInfinitive": "delges",
    "activePreterite": "delgav",
    "activePresent": "delger",
    "activeSupine": "delgett",
    "imperative": "delgiv",
    "activeInfinitive": "delge"
  },
  {
    "passivePreterite": "delgavs",
    "passivePresent": "delgives",
    "passiveSupine": "delgivits",
    "passiveInfinitive": "delges",
    "activePreterite": "delgav",
    "activePresent": "delger",
    "activeSupine": "delgett",
    "imperative": "delgiv",
    "activeInfinitive": "delge"
  },
  {
    "passivePreterite": "delgåvos",
    "passivePresent": "delgives",
    "passiveSupine": "delgivits",
    "passiveInfinitive": "delges",
    "activePreterite": "delgav",
    "activePresent": "delger",
    "activeSupine": "delgett",
    "imperative": "delgiv",
    "activeInfinitive": "delge"
  },
  {
    "passivePreterite": "delgavs",
    "passivePresent": "delges",
    "passiveSupine": "delgivits",
    "passiveInfinitive": "delges",
    "activePreterite": "delgav",
    "activePresent": "delger",
    "activeSupine": "delgett",
    "imperative": "delgiv",
    "activeInfinitive": "delge"
  },
  {
    "passivePreterite": "delgåvos",
    "passivePresent": "delges",
    "passiveSupine": "delgivits",
    "passiveInfinitive": "delges",
    "activePreterite": "delgav",
    "activePresent": "delger",
    "activeSupine": "delgett",
    "imperative": "delgiv",
    "activeInfinitive": "delge"
  },
  {
    "passivePreterite": "delgavs",
    "passivePresent": "delgives",
    "passiveSupine": "delgetts",
    "passiveInfinitive": "delgivas",
    "activePreterite": "delgåvo",
    "activePresent": "delger",
    "activeSupine": "delgett",
    "imperative": "delgiv",
    "activeInfinitive": "delge"
  },
  {
    "passivePreterite": "delgåvos",
    "passivePresent": "delgives",
    "passiveSupine": "delgetts",
    "passiveInfinitive": "delgivas",
    "activePreterite": "delgåvo",
    "activePresent": "delger",
    "activeSupine": "delgett",
    "imperative": "delgiv",
    "activeInfinitive": "delge"
  },
  {
    "passivePreterite": "delgavs",
    "passivePresent": "delges",
    "passiveSupine": "delgetts",
    "passiveInfinitive": "delgivas",
    "activePreterite": "delgåvo",
    "activePresent": "delger",
    "activeSupine": "delgett",
    "imperative": "delgiv",
    "activeInfinitive": "delge"
  },
  {
    "passivePreterite": "delgåvos",
    "passivePresent": "delges",
    "passiveSupine": "delgetts",
    "passiveInfinitive": "delgivas",
    "activePreterite": "delgåvo",
    "activePresent": "delger",
    "activeSupine": "delgett",
    "imperative": "delgiv",
    "activeInfinitive": "delge"
  },
  {
    "passivePreterite": "delgavs",
    "passivePresent": "delgives",
    "passiveSupine": "delgivits",
    "passiveInfinitive": "delgivas",
    "activePreterite": "delgåvo",
    "activePresent": "delger",
    "activeSupine": "delgett",
    "imperative": "delgiv",
    "activeInfinitive": "delge"
  },
  {
    "passivePreterite": "delgåvos",
    "passivePresent": "delgives",
    "passiveSupine": "delgivits",
    "passiveInfinitive": "delgivas",
    "activePreterite": "delgåvo",
    "activePresent": "delger",
    "activeSupine": "delgett",
    "imperative": "delgiv",
    "activeInfinitive": "delge"
  },
  {
    "passivePreterite": "delgavs",
    "passivePresent": "delges",
    "passiveSupine": "delgivits",
    "passiveInfinitive": "delgivas",
    "activePreterite": "delgåvo",
    "activePresent": "delger",
    "activeSupine": "delgett",
    "imperative": "delgiv",
    "activeInfinitive": "delge"
  },
  {
    "passivePreterite": "delgåvos",
    "passivePresent": "delges",
    "passiveSupine": "delgivits",
    "passiveInfinitive": "delgivas",
    "activePreterite": "delgåvo",
    "activePresent": "delger",
    "activeSupine": "delgett",
    "imperative": "delgiv",
    "activeInfinitive": "delge"
  },
  {
    "passivePreterite": "delgavs",
    "passivePresent": "delgives",
    "passiveSupine": "delgetts",
    "passiveInfinitive": "delges",
    "activePreterite": "delgåvo",
    "activePresent": "delger",
    "activeSupine": "delgett",
    "imperative": "delgiv",
    "activeInfinitive": "delge"
  },
  {
    "passivePreterite": "delgåvos",
    "passivePresent": "delgives",
    "passiveSupine": "delgetts",
    "passiveInfinitive": "delges",
    "activePreterite": "delgåvo",
    "activePresent": "delger",
    "activeSupine": "delgett",
    "imperative": "delgiv",
    "activeInfinitive": "delge"
  },
  {
    "passivePreterite": "delgavs",
    "passivePresent": "delges",
    "passiveSupine": "delgetts",
    "passiveInfinitive": "delges",
    "activePreterite": "delgåvo",
    "activePresent": "delger",
    "activeSupine": "delgett",
    "imperative": "delgiv",
    "activeInfinitive": "delge"
  },
  {
    "passivePreterite": "delgåvos",
    "passivePresent": "delges",
    "passiveSupine": "delgetts",
    "passiveInfinitive": "delges",
    "activePreterite": "delgåvo",
    "activePresent": "delger",
    "activeSupine": "delgett",
    "imperative": "delgiv",
    "activeInfinitive": "delge"
  },
  {
    "passivePreterite": "delgavs",
    "passivePresent": "delgives",
    "passiveSupine": "delgivits",
    "passiveInfinitive": "delges",
    "activePreterite": "delgåvo",
    "activePresent": "delger",
    "activeSupine": "delgett",
    "imperative": "delgiv",
    "activeInfinitive": "delge"
  },
  {
    "passivePreterite": "delgåvos",
    "passivePresent": "delgives",
    "passiveSupine": "delgivits",
    "passiveInfinitive": "delges",
    "activePreterite": "delgåvo",
    "activePresent": "delger",
    "activeSupine": "delgett",
    "imperative": "delgiv",
    "activeInfinitive": "delge"
  },
  {
    "passivePreterite": "delgavs",
    "passivePresent": "delges",
    "passiveSupine": "delgivits",
    "passiveInfinitive": "delges",
    "activePreterite": "delgåvo",
    "activePresent": "delger",
    "activeSupine": "delgett",
    "imperative": "delgiv",
    "activeInfinitive": "delge"
  },
  {
    "passivePreterite": "delgåvos",
    "passivePresent": "delges",
    "passiveSupine": "delgivits",
    "passiveInfinitive": "delges",
    "activePreterite": "delgåvo",
    "activePresent": "delger",
    "activeSupine": "delgett",
    "imperative": "delgiv",
    "activeInfinitive": "delge"
  },
  {
    "passivePreterite": "delgavs",
    "passivePresent": "delgives",
    "passiveSupine": "delgetts",
    "passiveInfinitive": "delgivas",
    "activePreterite": "delgav",
    "activePresent": "delgiver",
    "activeSupine": "delgivit",
    "imperative": "delgiv",
    "activeInfinitive": "delge"
  },
  {
    "passivePreterite": "delgåvos",
    "passivePresent": "delgives",
    "passiveSupine": "delgetts",
    "passiveInfinitive": "delgivas",
    "activePreterite": "delgav",
    "activePresent": "delgiver",
    "activeSupine": "delgivit",
    "imperative": "delgiv",
    "activeInfinitive": "delge"
  },
  {
    "passivePreterite": "delgavs",
    "passivePresent": "delges",
    "passiveSupine": "delgetts",
    "passiveInfinitive": "delgivas",
    "activePreterite": "delgav",
    "activePresent": "delgiver",
    "activeSupine": "delgivit",
    "imperative": "delgiv",
    "activeInfinitive": "delge"
  },
  {
    "passivePreterite": "delgåvos",
    "passivePresent": "delges",
    "passiveSupine": "delgetts",
    "passiveInfinitive": "delgivas",
    "activePreterite": "delgav",
    "activePresent": "delgiver",
    "activeSupine": "delgivit",
    "imperative": "delgiv",
    "activeInfinitive": "delge"
  },
  {
    "passivePreterite": "delgavs",
    "passivePresent": "delgives",
    "passiveSupine": "delgivits",
    "passiveInfinitive": "delgivas",
    "activePreterite": "delgav",
    "activePresent": "delgiver",
    "activeSupine": "delgivit",
    "imperative": "delgiv",
    "activeInfinitive": "delge"
  },
  {
    "passivePreterite": "delgåvos",
    "passivePresent": "delgives",
    "passiveSupine": "delgivits",
    "passiveInfinitive": "delgivas",
    "activePreterite": "delgav",
    "activePresent": "delgiver",
    "activeSupine": "delgivit",
    "imperative": "delgiv",
    "activeInfinitive": "delge"
  },
  {
    "passivePreterite": "delgavs",
    "passivePresent": "delges",
    "passiveSupine": "delgivits",
    "passiveInfinitive": "delgivas",
    "activePreterite": "delgav",
    "activePresent": "delgiver",
    "activeSupine": "delgivit",
    "imperative": "delgiv",
    "activeInfinitive": "delge"
  },
  {
    "passivePreterite": "delgåvos",
    "passivePresent": "delges",
    "passiveSupine": "delgivits",
    "passiveInfinitive": "delgivas",
    "activePreterite": "delgav",
    "activePresent": "delgiver",
    "activeSupine": "delgivit",
    "imperative": "delgiv",
    "activeInfinitive": "delge"
  },
  {
    "passivePreterite": "delgavs",
    "passivePresent": "delgives",
    "passiveSupine": "delgetts",
    "passiveInfinitive": "delges",
    "activePreterite": "delgav",
    "activePresent": "delgiver",
    "activeSupine": "delgivit",
    "imperative": "delgiv",
    "activeInfinitive": "delge"
  },
  {
    "passivePreterite": "delgåvos",
    "passivePresent": "delgives",
    "passiveSupine": "delgetts",
    "passiveInfinitive": "delges",
    "activePreterite": "delgav",
    "activePresent": "delgiver",
    "activeSupine": "delgivit",
    "imperative": "delgiv",
    "activeInfinitive": "delge"
  },
  {
    "passivePreterite": "delgavs",
    "passivePresent": "delges",
    "passiveSupine": "delgetts",
    "passiveInfinitive": "delges",
    "activePreterite": "delgav",
    "activePresent": "delgiver",
    "activeSupine": "delgivit",
    "imperative": "delgiv",
    "activeInfinitive": "delge"
  },
  {
    "passivePreterite": "delgåvos",
    "passivePresent": "delges",
    "passiveSupine": "delgetts",
    "passiveInfinitive": "delges",
    "activePreterite": "delgav",
    "activePresent": "delgiver",
    "activeSupine": "delgivit",
    "imperative": "delgiv",
    "activeInfinitive": "delge"
  },
  {
    "passivePreterite": "delgavs",
    "passivePresent": "delgives",
    "passiveSupine": "delgivits",
    "passiveInfinitive": "delges",
    "activePreterite": "delgav",
    "activePresent": "delgiver",
    "activeSupine": "delgivit",
    "imperative": "delgiv",
    "activeInfinitive": "delge"
  },
  {
    "passivePreterite": "delgåvos",
    "passivePresent": "delgives",
    "passiveSupine": "delgivits",
    "passiveInfinitive": "delges",
    "activePreterite": "delgav",
    "activePresent": "delgiver",
    "activeSupine": "delgivit",
    "imperative": "delgiv",
    "activeInfinitive": "delge"
  },
  {
    "passivePreterite": "delgavs",
    "passivePresent": "delges",
    "passiveSupine": "delgivits",
    "passiveInfinitive": "delges",
    "activePreterite": "delgav",
    "activePresent": "delgiver",
    "activeSupine": "delgivit",
    "imperative": "delgiv",
    "activeInfinitive": "delge"
  },
  {
    "passivePreterite": "delgåvos",
    "passivePresent": "delges",
    "passiveSupine": "delgivits",
    "passiveInfinitive": "delges",
    "activePreterite": "delgav",
    "activePresent": "delgiver",
    "activeSupine": "delgivit",
    "imperative": "delgiv",
    "activeInfinitive": "delge"
  },
  {
    "passivePreterite": "delgavs",
    "passivePresent": "delgives",
    "passiveSupine": "delgetts",
    "passiveInfinitive": "delgivas",
    "activePreterite": "delgåvo",
    "activePresent": "delgiver",
    "activeSupine": "delgivit",
    "imperative": "delgiv",
    "activeInfinitive": "delge"
  },
  {
    "passivePreterite": "delgåvos",
    "passivePresent": "delgives",
    "passiveSupine": "delgetts",
    "passiveInfinitive": "delgivas",
    "activePreterite": "delgåvo",
    "activePresent": "delgiver",
    "activeSupine": "delgivit",
    "imperative": "delgiv",
    "activeInfinitive": "delge"
  },
  {
    "passivePreterite": "delgavs",
    "passivePresent": "delges",
    "passiveSupine": "delgetts",
    "passiveInfinitive": "delgivas",
    "activePreterite": "delgåvo",
    "activePresent": "delgiver",
    "activeSupine": "delgivit",
    "imperative": "delgiv",
    "activeInfinitive": "delge"
  },
  {
    "passivePreterite": "delgåvos",
    "passivePresent": "delges",
    "passiveSupine": "delgetts",
    "passiveInfinitive": "delgivas",
    "activePreterite": "delgåvo",
    "activePresent": "delgiver",
    "activeSupine": "delgivit",
    "imperative": "delgiv",
    "activeInfinitive": "delge"
  },
  {
    "passivePreterite": "delgavs",
    "passivePresent": "delgives",
    "passiveSupine": "delgivits",
    "passiveInfinitive": "delgivas",
    "activePreterite": "delgåvo",
    "activePresent": "delgiver",
    "activeSupine": "delgivit",
    "imperative": "delgiv",
    "activeInfinitive": "delge"
  },
  {
    "passivePreterite": "delgåvos",
    "passivePresent": "delgives",
    "passiveSupine": "delgivits",
    "passiveInfinitive": "delgivas",
    "activePreterite": "delgåvo",
    "activePresent": "delgiver",
    "activeSupine": "delgivit",
    "imperative": "delgiv",
    "activeInfinitive": "delge"
  },
  {
    "passivePreterite": "delgavs",
    "passivePresent": "delges",
    "passiveSupine": "delgivits",
    "passiveInfinitive": "delgivas",
    "activePreterite": "delgåvo",
    "activePresent": "delgiver",
    "activeSupine": "delgivit",
    "imperative": "delgiv",
    "activeInfinitive": "delge"
  },
  {
    "passivePreterite": "delgåvos",
    "passivePresent": "delges",
    "passiveSupine": "delgivits",
    "passiveInfinitive": "delgivas",
    "activePreterite": "delgåvo",
    "activePresent": "delgiver",
    "activeSupine": "delgivit",
    "imperative": "delgiv",
    "activeInfinitive": "delge"
  },
  {
    "passivePreterite": "delgavs",
    "passivePresent": "delgives",
    "passiveSupine": "delgetts",
    "passiveInfinitive": "delges",
    "activePreterite": "delgåvo",
    "activePresent": "delgiver",
    "activeSupine": "delgivit",
    "imperative": "delgiv",
    "activeInfinitive": "delge"
  },
  {
    "passivePreterite": "delgåvos",
    "passivePresent": "delgives",
    "passiveSupine": "delgetts",
    "passiveInfinitive": "delges",
    "activePreterite": "delgåvo",
    "activePresent": "delgiver",
    "activeSupine": "delgivit",
    "imperative": "delgiv",
    "activeInfinitive": "delge"
  },
  {
    "passivePreterite": "delgavs",
    "passivePresent": "delges",
    "passiveSupine": "delgetts",
    "passiveInfinitive": "delges",
    "activePreterite": "delgåvo",
    "activePresent": "delgiver",
    "activeSupine": "delgivit",
    "imperative": "delgiv",
    "activeInfinitive": "delge"
  },
  {
    "passivePreterite": "delgåvos",
    "passivePresent": "delges",
    "passiveSupine": "delgetts",
    "passiveInfinitive": "delges",
    "activePreterite": "delgåvo",
    "activePresent": "delgiver",
    "activeSupine": "delgivit",
    "imperative": "delgiv",
    "activeInfinitive": "delge"
  },
  {
    "passivePreterite": "delgavs",
    "passivePresent": "delgives",
    "passiveSupine": "delgivits",
    "passiveInfinitive": "delges",
    "activePreterite": "delgåvo",
    "activePresent": "delgiver",
    "activeSupine": "delgivit",
    "imperative": "delgiv",
    "activeInfinitive": "delge"
  },
  {
    "passivePreterite": "delgåvos",
    "passivePresent": "delgives",
    "passiveSupine": "delgivits",
    "passiveInfinitive": "delges",
    "activePreterite": "delgåvo",
    "activePresent": "delgiver",
    "activeSupine": "delgivit",
    "imperative": "delgiv",
    "activeInfinitive": "delge"
  },
  {
    "passivePreterite": "delgavs",
    "passivePresent": "delges",
    "passiveSupine": "delgivits",
    "passiveInfinitive": "delges",
    "activePreterite": "delgåvo",
    "activePresent": "delgiver",
    "activeSupine": "delgivit",
    "imperative": "delgiv",
    "activeInfinitive": "delge"
  },
  {
    "passivePreterite": "delgåvos",
    "passivePresent": "delges",
    "passiveSupine": "delgivits",
    "passiveInfinitive": "delges",
    "activePreterite": "delgåvo",
    "activePresent": "delgiver",
    "activeSupine": "delgivit",
    "imperative": "delgiv",
    "activeInfinitive": "delge"
  },
  {
    "passivePreterite": "delgavs",
    "passivePresent": "delgives",
    "passiveSupine": "delgetts",
    "passiveInfinitive": "delgivas",
    "activePreterite": "delgav",
    "activePresent": "delger",
    "activeSupine": "delgivit",
    "imperative": "delgiv",
    "activeInfinitive": "delge"
  },
  {
    "passivePreterite": "delgåvos",
    "passivePresent": "delgives",
    "passiveSupine": "delgetts",
    "passiveInfinitive": "delgivas",
    "activePreterite": "delgav",
    "activePresent": "delger",
    "activeSupine": "delgivit",
    "imperative": "delgiv",
    "activeInfinitive": "delge"
  },
  {
    "passivePreterite": "delgavs",
    "passivePresent": "delges",
    "passiveSupine": "delgetts",
    "passiveInfinitive": "delgivas",
    "activePreterite": "delgav",
    "activePresent": "delger",
    "activeSupine": "delgivit",
    "imperative": "delgiv",
    "activeInfinitive": "delge"
  },
  {
    "passivePreterite": "delgåvos",
    "passivePresent": "delges",
    "passiveSupine": "delgetts",
    "passiveInfinitive": "delgivas",
    "activePreterite": "delgav",
    "activePresent": "delger",
    "activeSupine": "delgivit",
    "imperative": "delgiv",
    "activeInfinitive": "delge"
  },
  {
    "passivePreterite": "delgavs",
    "passivePresent": "delgives",
    "passiveSupine": "delgivits",
    "passiveInfinitive": "delgivas",
    "activePreterite": "delgav",
    "activePresent": "delger",
    "activeSupine": "delgivit",
    "imperative": "delgiv",
    "activeInfinitive": "delge"
  },
  {
    "passivePreterite": "delgåvos",
    "passivePresent": "delgives",
    "passiveSupine": "delgivits",
    "passiveInfinitive": "delgivas",
    "activePreterite": "delgav",
    "activePresent": "delger",
    "activeSupine": "delgivit",
    "imperative": "delgiv",
    "activeInfinitive": "delge"
  },
  {
    "passivePreterite": "delgavs",
    "passivePresent": "delges",
    "passiveSupine": "delgivits",
    "passiveInfinitive": "delgivas",
    "activePreterite": "delgav",
    "activePresent": "delger",
    "activeSupine": "delgivit",
    "imperative": "delgiv",
    "activeInfinitive": "delge"
  },
  {
    "passivePreterite": "delgåvos",
    "passivePresent": "delges",
    "passiveSupine": "delgivits",
    "passiveInfinitive": "delgivas",
    "activePreterite": "delgav",
    "activePresent": "delger",
    "activeSupine": "delgivit",
    "imperative": "delgiv",
    "activeInfinitive": "delge"
  },
  {
    "passivePreterite": "delgavs",
    "passivePresent": "delgives",
    "passiveSupine": "delgetts",
    "passiveInfinitive": "delges",
    "activePreterite": "delgav",
    "activePresent": "delger",
    "activeSupine": "delgivit",
    "imperative": "delgiv",
    "activeInfinitive": "delge"
  },
  {
    "passivePreterite": "delgåvos",
    "passivePresent": "delgives",
    "passiveSupine": "delgetts",
    "passiveInfinitive": "delges",
    "activePreterite": "delgav",
    "activePresent": "delger",
    "activeSupine": "delgivit",
    "imperative": "delgiv",
    "activeInfinitive": "delge"
  },
  {
    "passivePreterite": "delgavs",
    "passivePresent": "delges",
    "passiveSupine": "delgetts",
    "passiveInfinitive": "delges",
    "activePreterite": "delgav",
    "activePresent": "delger",
    "activeSupine": "delgivit",
    "imperative": "delgiv",
    "activeInfinitive": "delge"
  },
  {
    "passivePreterite": "delgåvos",
    "passivePresent": "delges",
    "passiveSupine": "delgetts",
    "passiveInfinitive": "delges",
    "activePreterite": "delgav",
    "activePresent": "delger",
    "activeSupine": "delgivit",
    "imperative": "delgiv",
    "activeInfinitive": "delge"
  },
  {
    "passivePreterite": "delgavs",
    "passivePresent": "delgives",
    "passiveSupine": "delgivits",
    "passiveInfinitive": "delges",
    "activePreterite": "delgav",
    "activePresent": "delger",
    "activeSupine": "delgivit",
    "imperative": "delgiv",
    "activeInfinitive": "delge"
  },
  {
    "passivePreterite": "delgåvos",
    "passivePresent": "delgives",
    "passiveSupine": "delgivits",
    "passiveInfinitive": "delges",
    "activePreterite": "delgav",
    "activePresent": "delger",
    "activeSupine": "delgivit",
    "imperative": "delgiv",
    "activeInfinitive": "delge"
  },
  {
    "passivePreterite": "delgavs",
    "passivePresent": "delges",
    "passiveSupine": "delgivits",
    "passiveInfinitive": "delges",
    "activePreterite": "delgav",
    "activePresent": "delger",
    "activeSupine": "delgivit",
    "imperative": "delgiv",
    "activeInfinitive": "delge"
  },
  {
    "passivePreterite": "delgåvos",
    "passivePresent": "delges",
    "passiveSupine": "delgivits",
    "passiveInfinitive": "delges",
    "activePreterite": "delgav",
    "activePresent": "delger",
    "activeSupine": "delgivit",
    "imperative": "delgiv",
    "activeInfinitive": "delge"
  },
  {
    "passivePreterite": "delgavs",
    "passivePresent": "delgives",
    "passiveSupine": "delgetts",
    "passiveInfinitive": "delgivas",
    "activePreterite": "delgåvo",
    "activePresent": "delger",
    "activeSupine": "delgivit",
    "imperative": "delgiv",
    "activeInfinitive": "delge"
  },
  {
    "passivePreterite": "delgåvos",
    "passivePresent": "delgives",
    "passiveSupine": "delgetts",
    "passiveInfinitive": "delgivas",
    "activePreterite": "delgåvo",
    "activePresent": "delger",
    "activeSupine": "delgivit",
    "imperative": "delgiv",
    "activeInfinitive": "delge"
  },
  {
    "passivePreterite": "delgavs",
    "passivePresent": "delges",
    "passiveSupine": "delgetts",
    "passiveInfinitive": "delgivas",
    "activePreterite": "delgåvo",
    "activePresent": "delger",
    "activeSupine": "delgivit",
    "imperative": "delgiv",
    "activeInfinitive": "delge"
  },
  {
    "passivePreterite": "delgåvos",
    "passivePresent": "delges",
    "passiveSupine": "delgetts",
    "passiveInfinitive": "delgivas",
    "activePreterite": "delgåvo",
    "activePresent": "delger",
    "activeSupine": "delgivit",
    "imperative": "delgiv",
    "activeInfinitive": "delge"
  },
  {
    "passivePreterite": "delgavs",
    "passivePresent": "delgives",
    "passiveSupine": "delgivits",
    "passiveInfinitive": "delgivas",
    "activePreterite": "delgåvo",
    "activePresent": "delger",
    "activeSupine": "delgivit",
    "imperative": "delgiv",
    "activeInfinitive": "delge"
  },
  {
    "passivePreterite": "delgåvos",
    "passivePresent": "delgives",
    "passiveSupine": "delgivits",
    "passiveInfinitive": "delgivas",
    "activePreterite": "delgåvo",
    "activePresent": "delger",
    "activeSupine": "delgivit",
    "imperative": "delgiv",
    "activeInfinitive": "delge"
  },
  {
    "passivePreterite": "delgavs",
    "passivePresent": "delges",
    "passiveSupine": "delgivits",
    "passiveInfinitive": "delgivas",
    "activePreterite": "delgåvo",
    "activePresent": "delger",
    "activeSupine": "delgivit",
    "imperative": "delgiv",
    "activeInfinitive": "delge"
  },
  {
    "passivePreterite": "delgåvos",
    "passivePresent": "delges",
    "passiveSupine": "delgivits",
    "passiveInfinitive": "delgivas",
    "activePreterite": "delgåvo",
    "activePresent": "delger",
    "activeSupine": "delgivit",
    "imperative": "delgiv",
    "activeInfinitive": "delge"
  },
  {
    "passivePreterite": "delgavs",
    "passivePresent": "delgives",
    "passiveSupine": "delgetts",
    "passiveInfinitive": "delges",
    "activePreterite": "delgåvo",
    "activePresent": "delger",
    "activeSupine": "delgivit",
    "imperative": "delgiv",
    "activeInfinitive": "delge"
  },
  {
    "passivePreterite": "delgåvos",
    "passivePresent": "delgives",
    "passiveSupine": "delgetts",
    "passiveInfinitive": "delges",
    "activePreterite": "delgåvo",
    "activePresent": "delger",
    "activeSupine": "delgivit",
    "imperative": "delgiv",
    "activeInfinitive": "delge"
  },
  {
    "passivePreterite": "delgavs",
    "passivePresent": "delges",
    "passiveSupine": "delgetts",
    "passiveInfinitive": "delges",
    "activePreterite": "delgåvo",
    "activePresent": "delger",
    "activeSupine": "delgivit",
    "imperative": "delgiv",
    "activeInfinitive": "delge"
  },
  {
    "passivePreterite": "delgåvos",
    "passivePresent": "delges",
    "passiveSupine": "delgetts",
    "passiveInfinitive": "delges",
    "activePreterite": "delgåvo",
    "activePresent": "delger",
    "activeSupine": "delgivit",
    "imperative": "delgiv",
    "activeInfinitive": "delge"
  },
  {
    "passivePreterite": "delgavs",
    "passivePresent": "delgives",
    "passiveSupine": "delgivits",
    "passiveInfinitive": "delges",
    "activePreterite": "delgåvo",
    "activePresent": "delger",
    "activeSupine": "delgivit",
    "imperative": "delgiv",
    "activeInfinitive": "delge"
  },
  {
    "passivePreterite": "delgåvos",
    "passivePresent": "delgives",
    "passiveSupine": "delgivits",
    "passiveInfinitive": "delges",
    "activePreterite": "delgåvo",
    "activePresent": "delger",
    "activeSupine": "delgivit",
    "imperative": "delgiv",
    "activeInfinitive": "delge"
  },
  {
    "passivePreterite": "delgavs",
    "passivePresent": "delges",
    "passiveSupine": "delgivits",
    "passiveInfinitive": "delges",
    "activePreterite": "delgåvo",
    "activePresent": "delger",
    "activeSupine": "delgivit",
    "imperative": "delgiv",
    "activeInfinitive": "delge"
  },
  {
    "passivePreterite": "delgåvos",
    "passivePresent": "delges",
    "passiveSupine": "delgivits",
    "passiveInfinitive": "delges",
    "activePreterite": "delgåvo",
    "activePresent": "delger",
    "activeSupine": "delgivit",
    "imperative": "delgiv",
    "activeInfinitive": "delge"
  },
  {
    "passivePreterite": "delgavs",
    "passivePresent": "delgives",
    "passiveSupine": "delgetts",
    "passiveInfinitive": "delgivas",
    "activePreterite": "delgav",
    "activePresent": "delgiver",
    "activeSupine": "delgett",
    "imperative": "delge",
    "activeInfinitive": "delgiva"
  },
  {
    "passivePreterite": "delgåvos",
    "passivePresent": "delgives",
    "passiveSupine": "delgetts",
    "passiveInfinitive": "delgivas",
    "activePreterite": "delgav",
    "activePresent": "delgiver",
    "activeSupine": "delgett",
    "imperative": "delge",
    "activeInfinitive": "delgiva"
  },
  {
    "passivePreterite": "delgavs",
    "passivePresent": "delges",
    "passiveSupine": "delgetts",
    "passiveInfinitive": "delgivas",
    "activePreterite": "delgav",
    "activePresent": "delgiver",
    "activeSupine": "delgett",
    "imperative": "delge",
    "activeInfinitive": "delgiva"
  },
  {
    "passivePreterite": "delgåvos",
    "passivePresent": "delges",
    "passiveSupine": "delgetts",
    "passiveInfinitive": "delgivas",
    "activePreterite": "delgav",
    "activePresent": "delgiver",
    "activeSupine": "delgett",
    "imperative": "delge",
    "activeInfinitive": "delgiva"
  },
  {
    "passivePreterite": "delgavs",
    "passivePresent": "delgives",
    "passiveSupine": "delgivits",
    "passiveInfinitive": "delgivas",
    "activePreterite": "delgav",
    "activePresent": "delgiver",
    "activeSupine": "delgett",
    "imperative": "delge",
    "activeInfinitive": "delgiva"
  },
  {
    "passivePreterite": "delgåvos",
    "passivePresent": "delgives",
    "passiveSupine": "delgivits",
    "passiveInfinitive": "delgivas",
    "activePreterite": "delgav",
    "activePresent": "delgiver",
    "activeSupine": "delgett",
    "imperative": "delge",
    "activeInfinitive": "delgiva"
  },
  {
    "passivePreterite": "delgavs",
    "passivePresent": "delges",
    "passiveSupine": "delgivits",
    "passiveInfinitive": "delgivas",
    "activePreterite": "delgav",
    "activePresent": "delgiver",
    "activeSupine": "delgett",
    "imperative": "delge",
    "activeInfinitive": "delgiva"
  },
  {
    "passivePreterite": "delgåvos",
    "passivePresent": "delges",
    "passiveSupine": "delgivits",
    "passiveInfinitive": "delgivas",
    "activePreterite": "delgav",
    "activePresent": "delgiver",
    "activeSupine": "delgett",
    "imperative": "delge",
    "activeInfinitive": "delgiva"
  },
  {
    "passivePreterite": "delgavs",
    "passivePresent": "delgives",
    "passiveSupine": "delgetts",
    "passiveInfinitive": "delges",
    "activePreterite": "delgav",
    "activePresent": "delgiver",
    "activeSupine": "delgett",
    "imperative": "delge",
    "activeInfinitive": "delgiva"
  },
  {
    "passivePreterite": "delgåvos",
    "passivePresent": "delgives",
    "passiveSupine": "delgetts",
    "passiveInfinitive": "delges",
    "activePreterite": "delgav",
    "activePresent": "delgiver",
    "activeSupine": "delgett",
    "imperative": "delge",
    "activeInfinitive": "delgiva"
  },
  {
    "passivePreterite": "delgavs",
    "passivePresent": "delges",
    "passiveSupine": "delgetts",
    "passiveInfinitive": "delges",
    "activePreterite": "delgav",
    "activePresent": "delgiver",
    "activeSupine": "delgett",
    "imperative": "delge",
    "activeInfinitive": "delgiva"
  },
  {
    "passivePreterite": "delgåvos",
    "passivePresent": "delges",
    "passiveSupine": "delgetts",
    "passiveInfinitive": "delges",
    "activePreterite": "delgav",
    "activePresent": "delgiver",
    "activeSupine": "delgett",
    "imperative": "delge",
    "activeInfinitive": "delgiva"
  },
  {
    "passivePreterite": "delgavs",
    "passivePresent": "delgives",
    "passiveSupine": "delgivits",
    "passiveInfinitive": "delges",
    "activePreterite": "delgav",
    "activePresent": "delgiver",
    "activeSupine": "delgett",
    "imperative": "delge",
    "activeInfinitive": "delgiva"
  },
  {
    "passivePreterite": "delgåvos",
    "passivePresent": "delgives",
    "passiveSupine": "delgivits",
    "passiveInfinitive": "delges",
    "activePreterite": "delgav",
    "activePresent": "delgiver",
    "activeSupine": "delgett",
    "imperative": "delge",
    "activeInfinitive": "delgiva"
  },
  {
    "passivePreterite": "delgavs",
    "passivePresent": "delges",
    "passiveSupine": "delgivits",
    "passiveInfinitive": "delges",
    "activePreterite": "delgav",
    "activePresent": "delgiver",
    "activeSupine": "delgett",
    "imperative": "delge",
    "activeInfinitive": "delgiva"
  },
  {
    "passivePreterite": "delgåvos",
    "passivePresent": "delges",
    "passiveSupine": "delgivits",
    "passiveInfinitive": "delges",
    "activePreterite": "delgav",
    "activePresent": "delgiver",
    "activeSupine": "delgett",
    "imperative": "delge",
    "activeInfinitive": "delgiva"
  },
  {
    "passivePreterite": "delgavs",
    "passivePresent": "delgives",
    "passiveSupine": "delgetts",
    "passiveInfinitive": "delgivas",
    "activePreterite": "delgåvo",
    "activePresent": "delgiver",
    "activeSupine": "delgett",
    "imperative": "delge",
    "activeInfinitive": "delgiva"
  },
  {
    "passivePreterite": "delgåvos",
    "passivePresent": "delgives",
    "passiveSupine": "delgetts",
    "passiveInfinitive": "delgivas",
    "activePreterite": "delgåvo",
    "activePresent": "delgiver",
    "activeSupine": "delgett",
    "imperative": "delge",
    "activeInfinitive": "delgiva"
  },
  {
    "passivePreterite": "delgavs",
    "passivePresent": "delges",
    "passiveSupine": "delgetts",
    "passiveInfinitive": "delgivas",
    "activePreterite": "delgåvo",
    "activePresent": "delgiver",
    "activeSupine": "delgett",
    "imperative": "delge",
    "activeInfinitive": "delgiva"
  },
  {
    "passivePreterite": "delgåvos",
    "passivePresent": "delges",
    "passiveSupine": "delgetts",
    "passiveInfinitive": "delgivas",
    "activePreterite": "delgåvo",
    "activePresent": "delgiver",
    "activeSupine": "delgett",
    "imperative": "delge",
    "activeInfinitive": "delgiva"
  },
  {
    "passivePreterite": "delgavs",
    "passivePresent": "delgives",
    "passiveSupine": "delgivits",
    "passiveInfinitive": "delgivas",
    "activePreterite": "delgåvo",
    "activePresent": "delgiver",
    "activeSupine": "delgett",
    "imperative": "delge",
    "activeInfinitive": "delgiva"
  },
  {
    "passivePreterite": "delgåvos",
    "passivePresent": "delgives",
    "passiveSupine": "delgivits",
    "passiveInfinitive": "delgivas",
    "activePreterite": "delgåvo",
    "activePresent": "delgiver",
    "activeSupine": "delgett",
    "imperative": "delge",
    "activeInfinitive": "delgiva"
  },
  {
    "passivePreterite": "delgavs",
    "passivePresent": "delges",
    "passiveSupine": "delgivits",
    "passiveInfinitive": "delgivas",
    "activePreterite": "delgåvo",
    "activePresent": "delgiver",
    "activeSupine": "delgett",
    "imperative": "delge",
    "activeInfinitive": "delgiva"
  },
  {
    "passivePreterite": "delgåvos",
    "passivePresent": "delges",
    "passiveSupine": "delgivits",
    "passiveInfinitive": "delgivas",
    "activePreterite": "delgåvo",
    "activePresent": "delgiver",
    "activeSupine": "delgett",
    "imperative": "delge",
    "activeInfinitive": "delgiva"
  },
  {
    "passivePreterite": "delgavs",
    "passivePresent": "delgives",
    "passiveSupine": "delgetts",
    "passiveInfinitive": "delges",
    "activePreterite": "delgåvo",
    "activePresent": "delgiver",
    "activeSupine": "delgett",
    "imperative": "delge",
    "activeInfinitive": "delgiva"
  },
  {
    "passivePreterite": "delgåvos",
    "passivePresent": "delgives",
    "passiveSupine": "delgetts",
    "passiveInfinitive": "delges",
    "activePreterite": "delgåvo",
    "activePresent": "delgiver",
    "activeSupine": "delgett",
    "imperative": "delge",
    "activeInfinitive": "delgiva"
  },
  {
    "passivePreterite": "delgavs",
    "passivePresent": "delges",
    "passiveSupine": "delgetts",
    "passiveInfinitive": "delges",
    "activePreterite": "delgåvo",
    "activePresent": "delgiver",
    "activeSupine": "delgett",
    "imperative": "delge",
    "activeInfinitive": "delgiva"
  },
  {
    "passivePreterite": "delgåvos",
    "passivePresent": "delges",
    "passiveSupine": "delgetts",
    "passiveInfinitive": "delges",
    "activePreterite": "delgåvo",
    "activePresent": "delgiver",
    "activeSupine": "delgett",
    "imperative": "delge",
    "activeInfinitive": "delgiva"
  },
  {
    "passivePreterite": "delgavs",
    "passivePresent": "delgives",
    "passiveSupine": "delgivits",
    "passiveInfinitive": "delges",
    "activePreterite": "delgåvo",
    "activePresent": "delgiver",
    "activeSupine": "delgett",
    "imperative": "delge",
    "activeInfinitive": "delgiva"
  },
  {
    "passivePreterite": "delgåvos",
    "passivePresent": "delgives",
    "passiveSupine": "delgivits",
    "passiveInfinitive": "delges",
    "activePreterite": "delgåvo",
    "activePresent": "delgiver",
    "activeSupine": "delgett",
    "imperative": "delge",
    "activeInfinitive": "delgiva"
  },
  {
    "passivePreterite": "delgavs",
    "passivePresent": "delges",
    "passiveSupine": "delgivits",
    "passiveInfinitive": "delges",
    "activePreterite": "delgåvo",
    "activePresent": "delgiver",
    "activeSupine": "delgett",
    "imperative": "delge",
    "activeInfinitive": "delgiva"
  },
  {
    "passivePreterite": "delgåvos",
    "passivePresent": "delges",
    "passiveSupine": "delgivits",
    "passiveInfinitive": "delges",
    "activePreterite": "delgåvo",
    "activePresent": "delgiver",
    "activeSupine": "delgett",
    "imperative": "delge",
    "activeInfinitive": "delgiva"
  },
  {
    "passivePreterite": "delgavs",
    "passivePresent": "delgives",
    "passiveSupine": "delgetts",
    "passiveInfinitive": "delgivas",
    "activePreterite": "delgav",
    "activePresent": "delger",
    "activeSupine": "delgett",
    "imperative": "delge",
    "activeInfinitive": "delgiva"
  },
  {
    "passivePreterite": "delgåvos",
    "passivePresent": "delgives",
    "passiveSupine": "delgetts",
    "passiveInfinitive": "delgivas",
    "activePreterite": "delgav",
    "activePresent": "delger",
    "activeSupine": "delgett",
    "imperative": "delge",
    "activeInfinitive": "delgiva"
  },
  {
    "passivePreterite": "delgavs",
    "passivePresent": "delges",
    "passiveSupine": "delgetts",
    "passiveInfinitive": "delgivas",
    "activePreterite": "delgav",
    "activePresent": "delger",
    "activeSupine": "delgett",
    "imperative": "delge",
    "activeInfinitive": "delgiva"
  },
  {
    "passivePreterite": "delgåvos",
    "passivePresent": "delges",
    "passiveSupine": "delgetts",
    "passiveInfinitive": "delgivas",
    "activePreterite": "delgav",
    "activePresent": "delger",
    "activeSupine": "delgett",
    "imperative": "delge",
    "activeInfinitive": "delgiva"
  },
  {
    "passivePreterite": "delgavs",
    "passivePresent": "delgives",
    "passiveSupine": "delgivits",
    "passiveInfinitive": "delgivas",
    "activePreterite": "delgav",
    "activePresent": "delger",
    "activeSupine": "delgett",
    "imperative": "delge",
    "activeInfinitive": "delgiva"
  },
  {
    "passivePreterite": "delgåvos",
    "passivePresent": "delgives",
    "passiveSupine": "delgivits",
    "passiveInfinitive": "delgivas",
    "activePreterite": "delgav",
    "activePresent": "delger",
    "activeSupine": "delgett",
    "imperative": "delge",
    "activeInfinitive": "delgiva"
  },
  {
    "passivePreterite": "delgavs",
    "passivePresent": "delges",
    "passiveSupine": "delgivits",
    "passiveInfinitive": "delgivas",
    "activePreterite": "delgav",
    "activePresent": "delger",
    "activeSupine": "delgett",
    "imperative": "delge",
    "activeInfinitive": "delgiva"
  },
  {
    "passivePreterite": "delgåvos",
    "passivePresent": "delges",
    "passiveSupine": "delgivits",
    "passiveInfinitive": "delgivas",
    "activePreterite": "delgav",
    "activePresent": "delger",
    "activeSupine": "delgett",
    "imperative": "delge",
    "activeInfinitive": "delgiva"
  },
  {
    "passivePreterite": "delgavs",
    "passivePresent": "delgives",
    "passiveSupine": "delgetts",
    "passiveInfinitive": "delges",
    "activePreterite": "delgav",
    "activePresent": "delger",
    "activeSupine": "delgett",
    "imperative": "delge",
    "activeInfinitive": "delgiva"
  },
  {
    "passivePreterite": "delgåvos",
    "passivePresent": "delgives",
    "passiveSupine": "delgetts",
    "passiveInfinitive": "delges",
    "activePreterite": "delgav",
    "activePresent": "delger",
    "activeSupine": "delgett",
    "imperative": "delge",
    "activeInfinitive": "delgiva"
  },
  {
    "passivePreterite": "delgavs",
    "passivePresent": "delges",
    "passiveSupine": "delgetts",
    "passiveInfinitive": "delges",
    "activePreterite": "delgav",
    "activePresent": "delger",
    "activeSupine": "delgett",
    "imperative": "delge",
    "activeInfinitive": "delgiva"
  },
  {
    "passivePreterite": "delgåvos",
    "passivePresent": "delges",
    "passiveSupine": "delgetts",
    "passiveInfinitive": "delges",
    "activePreterite": "delgav",
    "activePresent": "delger",
    "activeSupine": "delgett",
    "imperative": "delge",
    "activeInfinitive": "delgiva"
  },
  {
    "passivePreterite": "delgavs",
    "passivePresent": "delgives",
    "passiveSupine": "delgivits",
    "passiveInfinitive": "delges",
    "activePreterite": "delgav",
    "activePresent": "delger",
    "activeSupine": "delgett",
    "imperative": "delge",
    "activeInfinitive": "delgiva"
  },
  {
    "passivePreterite": "delgåvos",
    "passivePresent": "delgives",
    "passiveSupine": "delgivits",
    "passiveInfinitive": "delges",
    "activePreterite": "delgav",
    "activePresent": "delger",
    "activeSupine": "delgett",
    "imperative": "delge",
    "activeInfinitive": "delgiva"
  },
  {
    "passivePreterite": "delgavs",
    "passivePresent": "delges",
    "passiveSupine": "delgivits",
    "passiveInfinitive": "delges",
    "activePreterite": "delgav",
    "activePresent": "delger",
    "activeSupine": "delgett",
    "imperative": "delge",
    "activeInfinitive": "delgiva"
  },
  {
    "passivePreterite": "delgåvos",
    "passivePresent": "delges",
    "passiveSupine": "delgivits",
    "passiveInfinitive": "delges",
    "activePreterite": "delgav",
    "activePresent": "delger",
    "activeSupine": "delgett",
    "imperative": "delge",
    "activeInfinitive": "delgiva"
  },
  {
    "passivePreterite": "delgavs",
    "passivePresent": "delgives",
    "passiveSupine": "delgetts",
    "passiveInfinitive": "delgivas",
    "activePreterite": "delgåvo",
    "activePresent": "delger",
    "activeSupine": "delgett",
    "imperative": "delge",
    "activeInfinitive": "delgiva"
  },
  {
    "passivePreterite": "delgåvos",
    "passivePresent": "delgives",
    "passiveSupine": "delgetts",
    "passiveInfinitive": "delgivas",
    "activePreterite": "delgåvo",
    "activePresent": "delger",
    "activeSupine": "delgett",
    "imperative": "delge",
    "activeInfinitive": "delgiva"
  },
  {
    "passivePreterite": "delgavs",
    "passivePresent": "delges",
    "passiveSupine": "delgetts",
    "passiveInfinitive": "delgivas",
    "activePreterite": "delgåvo",
    "activePresent": "delger",
    "activeSupine": "delgett",
    "imperative": "delge",
    "activeInfinitive": "delgiva"
  },
  {
    "passivePreterite": "delgåvos",
    "passivePresent": "delges",
    "passiveSupine": "delgetts",
    "passiveInfinitive": "delgivas",
    "activePreterite": "delgåvo",
    "activePresent": "delger",
    "activeSupine": "delgett",
    "imperative": "delge",
    "activeInfinitive": "delgiva"
  },
  {
    "passivePreterite": "delgavs",
    "passivePresent": "delgives",
    "passiveSupine": "delgivits",
    "passiveInfinitive": "delgivas",
    "activePreterite": "delgåvo",
    "activePresent": "delger",
    "activeSupine": "delgett",
    "imperative": "delge",
    "activeInfinitive": "delgiva"
  },
  {
    "passivePreterite": "delgåvos",
    "passivePresent": "delgives",
    "passiveSupine": "delgivits",
    "passiveInfinitive": "delgivas",
    "activePreterite": "delgåvo",
    "activePresent": "delger",
    "activeSupine": "delgett",
    "imperative": "delge",
    "activeInfinitive": "delgiva"
  },
  {
    "passivePreterite": "delgavs",
    "passivePresent": "delges",
    "passiveSupine": "delgivits",
    "passiveInfinitive": "delgivas",
    "activePreterite": "delgåvo",
    "activePresent": "delger",
    "activeSupine": "delgett",
    "imperative": "delge",
    "activeInfinitive": "delgiva"
  },
  {
    "passivePreterite": "delgåvos",
    "passivePresent": "delges",
    "passiveSupine": "delgivits",
    "passiveInfinitive": "delgivas",
    "activePreterite": "delgåvo",
    "activePresent": "delger",
    "activeSupine": "delgett",
    "imperative": "delge",
    "activeInfinitive": "delgiva"
  },
  {
    "passivePreterite": "delgavs",
    "passivePresent": "delgives",
    "passiveSupine": "delgetts",
    "passiveInfinitive": "delges",
    "activePreterite": "delgåvo",
    "activePresent": "delger",
    "activeSupine": "delgett",
    "imperative": "delge",
    "activeInfinitive": "delgiva"
  },
  {
    "passivePreterite": "delgåvos",
    "passivePresent": "delgives",
    "passiveSupine": "delgetts",
    "passiveInfinitive": "delges",
    "activePreterite": "delgåvo",
    "activePresent": "delger",
    "activeSupine": "delgett",
    "imperative": "delge",
    "activeInfinitive": "delgiva"
  },
  {
    "passivePreterite": "delgavs",
    "passivePresent": "delges",
    "passiveSupine": "delgetts",
    "passiveInfinitive": "delges",
    "activePreterite": "delgåvo",
    "activePresent": "delger",
    "activeSupine": "delgett",
    "imperative": "delge",
    "activeInfinitive": "delgiva"
  },
  {
    "passivePreterite": "delgåvos",
    "passivePresent": "delges",
    "passiveSupine": "delgetts",
    "passiveInfinitive": "delges",
    "activePreterite": "delgåvo",
    "activePresent": "delger",
    "activeSupine": "delgett",
    "imperative": "delge",
    "activeInfinitive": "delgiva"
  },
  {
    "passivePreterite": "delgavs",
    "passivePresent": "delgives",
    "passiveSupine": "delgivits",
    "passiveInfinitive": "delges",
    "activePreterite": "delgåvo",
    "activePresent": "delger",
    "activeSupine": "delgett",
    "imperative": "delge",
    "activeInfinitive": "delgiva"
  },
  {
    "passivePreterite": "delgåvos",
    "passivePresent": "delgives",
    "passiveSupine": "delgivits",
    "passiveInfinitive": "delges",
    "activePreterite": "delgåvo",
    "activePresent": "delger",
    "activeSupine": "delgett",
    "imperative": "delge",
    "activeInfinitive": "delgiva"
  },
  {
    "passivePreterite": "delgavs",
    "passivePresent": "delges",
    "passiveSupine": "delgivits",
    "passiveInfinitive": "delges",
    "activePreterite": "delgåvo",
    "activePresent": "delger",
    "activeSupine": "delgett",
    "imperative": "delge",
    "activeInfinitive": "delgiva"
  },
  {
    "passivePreterite": "delgåvos",
    "passivePresent": "delges",
    "passiveSupine": "delgivits",
    "passiveInfinitive": "delges",
    "activePreterite": "delgåvo",
    "activePresent": "delger",
    "activeSupine": "delgett",
    "imperative": "delge",
    "activeInfinitive": "delgiva"
  },
  {
    "passivePreterite": "delgavs",
    "passivePresent": "delgives",
    "passiveSupine": "delgetts",
    "passiveInfinitive": "delgivas",
    "activePreterite": "delgav",
    "activePresent": "delgiver",
    "activeSupine": "delgivit",
    "imperative": "delge",
    "activeInfinitive": "delgiva"
  },
  {
    "passivePreterite": "delgåvos",
    "passivePresent": "delgives",
    "passiveSupine": "delgetts",
    "passiveInfinitive": "delgivas",
    "activePreterite": "delgav",
    "activePresent": "delgiver",
    "activeSupine": "delgivit",
    "imperative": "delge",
    "activeInfinitive": "delgiva"
  },
  {
    "passivePreterite": "delgavs",
    "passivePresent": "delges",
    "passiveSupine": "delgetts",
    "passiveInfinitive": "delgivas",
    "activePreterite": "delgav",
    "activePresent": "delgiver",
    "activeSupine": "delgivit",
    "imperative": "delge",
    "activeInfinitive": "delgiva"
  },
  {
    "passivePreterite": "delgåvos",
    "passivePresent": "delges",
    "passiveSupine": "delgetts",
    "passiveInfinitive": "delgivas",
    "activePreterite": "delgav",
    "activePresent": "delgiver",
    "activeSupine": "delgivit",
    "imperative": "delge",
    "activeInfinitive": "delgiva"
  },
  {
    "passivePreterite": "delgavs",
    "passivePresent": "delgives",
    "passiveSupine": "delgivits",
    "passiveInfinitive": "delgivas",
    "activePreterite": "delgav",
    "activePresent": "delgiver",
    "activeSupine": "delgivit",
    "imperative": "delge",
    "activeInfinitive": "delgiva"
  },
  {
    "passivePreterite": "delgåvos",
    "passivePresent": "delgives",
    "passiveSupine": "delgivits",
    "passiveInfinitive": "delgivas",
    "activePreterite": "delgav",
    "activePresent": "delgiver",
    "activeSupine": "delgivit",
    "imperative": "delge",
    "activeInfinitive": "delgiva"
  },
  {
    "passivePreterite": "delgavs",
    "passivePresent": "delges",
    "passiveSupine": "delgivits",
    "passiveInfinitive": "delgivas",
    "activePreterite": "delgav",
    "activePresent": "delgiver",
    "activeSupine": "delgivit",
    "imperative": "delge",
    "activeInfinitive": "delgiva"
  },
  {
    "passivePreterite": "delgåvos",
    "passivePresent": "delges",
    "passiveSupine": "delgivits",
    "passiveInfinitive": "delgivas",
    "activePreterite": "delgav",
    "activePresent": "delgiver",
    "activeSupine": "delgivit",
    "imperative": "delge",
    "activeInfinitive": "delgiva"
  },
  {
    "passivePreterite": "delgavs",
    "passivePresent": "delgives",
    "passiveSupine": "delgetts",
    "passiveInfinitive": "delges",
    "activePreterite": "delgav",
    "activePresent": "delgiver",
    "activeSupine": "delgivit",
    "imperative": "delge",
    "activeInfinitive": "delgiva"
  },
  {
    "passivePreterite": "delgåvos",
    "passivePresent": "delgives",
    "passiveSupine": "delgetts",
    "passiveInfinitive": "delges",
    "activePreterite": "delgav",
    "activePresent": "delgiver",
    "activeSupine": "delgivit",
    "imperative": "delge",
    "activeInfinitive": "delgiva"
  },
  {
    "passivePreterite": "delgavs",
    "passivePresent": "delges",
    "passiveSupine": "delgetts",
    "passiveInfinitive": "delges",
    "activePreterite": "delgav",
    "activePresent": "delgiver",
    "activeSupine": "delgivit",
    "imperative": "delge",
    "activeInfinitive": "delgiva"
  },
  {
    "passivePreterite": "delgåvos",
    "passivePresent": "delges",
    "passiveSupine": "delgetts",
    "passiveInfinitive": "delges",
    "activePreterite": "delgav",
    "activePresent": "delgiver",
    "activeSupine": "delgivit",
    "imperative": "delge",
    "activeInfinitive": "delgiva"
  },
  {
    "passivePreterite": "delgavs",
    "passivePresent": "delgives",
    "passiveSupine": "delgivits",
    "passiveInfinitive": "delges",
    "activePreterite": "delgav",
    "activePresent": "delgiver",
    "activeSupine": "delgivit",
    "imperative": "delge",
    "activeInfinitive": "delgiva"
  },
  {
    "passivePreterite": "delgåvos",
    "passivePresent": "delgives",
    "passiveSupine": "delgivits",
    "passiveInfinitive": "delges",
    "activePreterite": "delgav",
    "activePresent": "delgiver",
    "activeSupine": "delgivit",
    "imperative": "delge",
    "activeInfinitive": "delgiva"
  },
  {
    "passivePreterite": "delgavs",
    "passivePresent": "delges",
    "passiveSupine": "delgivits",
    "passiveInfinitive": "delges",
    "activePreterite": "delgav",
    "activePresent": "delgiver",
    "activeSupine": "delgivit",
    "imperative": "delge",
    "activeInfinitive": "delgiva"
  },
  {
    "passivePreterite": "delgåvos",
    "passivePresent": "delges",
    "passiveSupine": "delgivits",
    "passiveInfinitive": "delges",
    "activePreterite": "delgav",
    "activePresent": "delgiver",
    "activeSupine": "delgivit",
    "imperative": "delge",
    "activeInfinitive": "delgiva"
  },
  {
    "passivePreterite": "delgavs",
    "passivePresent": "delgives",
    "passiveSupine": "delgetts",
    "passiveInfinitive": "delgivas",
    "activePreterite": "delgåvo",
    "activePresent": "delgiver",
    "activeSupine": "delgivit",
    "imperative": "delge",
    "activeInfinitive": "delgiva"
  },
  {
    "passivePreterite": "delgåvos",
    "passivePresent": "delgives",
    "passiveSupine": "delgetts",
    "passiveInfinitive": "delgivas",
    "activePreterite": "delgåvo",
    "activePresent": "delgiver",
    "activeSupine": "delgivit",
    "imperative": "delge",
    "activeInfinitive": "delgiva"
  },
  {
    "passivePreterite": "delgavs",
    "passivePresent": "delges",
    "passiveSupine": "delgetts",
    "passiveInfinitive": "delgivas",
    "activePreterite": "delgåvo",
    "activePresent": "delgiver",
    "activeSupine": "delgivit",
    "imperative": "delge",
    "activeInfinitive": "delgiva"
  },
  {
    "passivePreterite": "delgåvos",
    "passivePresent": "delges",
    "passiveSupine": "delgetts",
    "passiveInfinitive": "delgivas",
    "activePreterite": "delgåvo",
    "activePresent": "delgiver",
    "activeSupine": "delgivit",
    "imperative": "delge",
    "activeInfinitive": "delgiva"
  },
  {
    "passivePreterite": "delgavs",
    "passivePresent": "delgives",
    "passiveSupine": "delgivits",
    "passiveInfinitive": "delgivas",
    "activePreterite": "delgåvo",
    "activePresent": "delgiver",
    "activeSupine": "delgivit",
    "imperative": "delge",
    "activeInfinitive": "delgiva"
  },
  {
    "passivePreterite": "delgåvos",
    "passivePresent": "delgives",
    "passiveSupine": "delgivits",
    "passiveInfinitive": "delgivas",
    "activePreterite": "delgåvo",
    "activePresent": "delgiver",
    "activeSupine": "delgivit",
    "imperative": "delge",
    "activeInfinitive": "delgiva"
  },
  {
    "passivePreterite": "delgavs",
    "passivePresent": "delges",
    "passiveSupine": "delgivits",
    "passiveInfinitive": "delgivas",
    "activePreterite": "delgåvo",
    "activePresent": "delgiver",
    "activeSupine": "delgivit",
    "imperative": "delge",
    "activeInfinitive": "delgiva"
  },
  {
    "passivePreterite": "delgåvos",
    "passivePresent": "delges",
    "passiveSupine": "delgivits",
    "passiveInfinitive": "delgivas",
    "activePreterite": "delgåvo",
    "activePresent": "delgiver",
    "activeSupine": "delgivit",
    "imperative": "delge",
    "activeInfinitive": "delgiva"
  },
  {
    "passivePreterite": "delgavs",
    "passivePresent": "delgives",
    "passiveSupine": "delgetts",
    "passiveInfinitive": "delges",
    "activePreterite": "delgåvo",
    "activePresent": "delgiver",
    "activeSupine": "delgivit",
    "imperative": "delge",
    "activeInfinitive": "delgiva"
  },
  {
    "passivePreterite": "delgåvos",
    "passivePresent": "delgives",
    "passiveSupine": "delgetts",
    "passiveInfinitive": "delges",
    "activePreterite": "delgåvo",
    "activePresent": "delgiver",
    "activeSupine": "delgivit",
    "imperative": "delge",
    "activeInfinitive": "delgiva"
  },
  {
    "passivePreterite": "delgavs",
    "passivePresent": "delges",
    "passiveSupine": "delgetts",
    "passiveInfinitive": "delges",
    "activePreterite": "delgåvo",
    "activePresent": "delgiver",
    "activeSupine": "delgivit",
    "imperative": "delge",
    "activeInfinitive": "delgiva"
  },
  {
    "passivePreterite": "delgåvos",
    "passivePresent": "delges",
    "passiveSupine": "delgetts",
    "passiveInfinitive": "delges",
    "activePreterite": "delgåvo",
    "activePresent": "delgiver",
    "activeSupine": "delgivit",
    "imperative": "delge",
    "activeInfinitive": "delgiva"
  },
  {
    "passivePreterite": "delgavs",
    "passivePresent": "delgives",
    "passiveSupine": "delgivits",
    "passiveInfinitive": "delges",
    "activePreterite": "delgåvo",
    "activePresent": "delgiver",
    "activeSupine": "delgivit",
    "imperative": "delge",
    "activeInfinitive": "delgiva"
  },
  {
    "passivePreterite": "delgåvos",
    "passivePresent": "delgives",
    "passiveSupine": "delgivits",
    "passiveInfinitive": "delges",
    "activePreterite": "delgåvo",
    "activePresent": "delgiver",
    "activeSupine": "delgivit",
    "imperative": "delge",
    "activeInfinitive": "delgiva"
  },
  {
    "passivePreterite": "delgavs",
    "passivePresent": "delges",
    "passiveSupine": "delgivits",
    "passiveInfinitive": "delges",
    "activePreterite": "delgåvo",
    "activePresent": "delgiver",
    "activeSupine": "delgivit",
    "imperative": "delge",
    "activeInfinitive": "delgiva"
  },
  {
    "passivePreterite": "delgåvos",
    "passivePresent": "delges",
    "passiveSupine": "delgivits",
    "passiveInfinitive": "delges",
    "activePreterite": "delgåvo",
    "activePresent": "delgiver",
    "activeSupine": "delgivit",
    "imperative": "delge",
    "activeInfinitive": "delgiva"
  },
  {
    "passivePreterite": "delgavs",
    "passivePresent": "delgives",
    "passiveSupine": "delgetts",
    "passiveInfinitive": "delgivas",
    "activePreterite": "delgav",
    "activePresent": "delger",
    "activeSupine": "delgivit",
    "imperative": "delge",
    "activeInfinitive": "delgiva"
  },
  {
    "passivePreterite": "delgåvos",
    "passivePresent": "delgives",
    "passiveSupine": "delgetts",
    "passiveInfinitive": "delgivas",
    "activePreterite": "delgav",
    "activePresent": "delger",
    "activeSupine": "delgivit",
    "imperative": "delge",
    "activeInfinitive": "delgiva"
  },
  {
    "passivePreterite": "delgavs",
    "passivePresent": "delges",
    "passiveSupine": "delgetts",
    "passiveInfinitive": "delgivas",
    "activePreterite": "delgav",
    "activePresent": "delger",
    "activeSupine": "delgivit",
    "imperative": "delge",
    "activeInfinitive": "delgiva"
  },
  {
    "passivePreterite": "delgåvos",
    "passivePresent": "delges",
    "passiveSupine": "delgetts",
    "passiveInfinitive": "delgivas",
    "activePreterite": "delgav",
    "activePresent": "delger",
    "activeSupine": "delgivit",
    "imperative": "delge",
    "activeInfinitive": "delgiva"
  },
  {
    "passivePreterite": "delgavs",
    "passivePresent": "delgives",
    "passiveSupine": "delgivits",
    "passiveInfinitive": "delgivas",
    "activePreterite": "delgav",
    "activePresent": "delger",
    "activeSupine": "delgivit",
    "imperative": "delge",
    "activeInfinitive": "delgiva"
  },
  {
    "passivePreterite": "delgåvos",
    "passivePresent": "delgives",
    "passiveSupine": "delgivits",
    "passiveInfinitive": "delgivas",
    "activePreterite": "delgav",
    "activePresent": "delger",
    "activeSupine": "delgivit",
    "imperative": "delge",
    "activeInfinitive": "delgiva"
  },
  {
    "passivePreterite": "delgavs",
    "passivePresent": "delges",
    "passiveSupine": "delgivits",
    "passiveInfinitive": "delgivas",
    "activePreterite": "delgav",
    "activePresent": "delger",
    "activeSupine": "delgivit",
    "imperative": "delge",
    "activeInfinitive": "delgiva"
  },
  {
    "passivePreterite": "delgåvos",
    "passivePresent": "delges",
    "passiveSupine": "delgivits",
    "passiveInfinitive": "delgivas",
    "activePreterite": "delgav",
    "activePresent": "delger",
    "activeSupine": "delgivit",
    "imperative": "delge",
    "activeInfinitive": "delgiva"
  },
  {
    "passivePreterite": "delgavs",
    "passivePresent": "delgives",
    "passiveSupine": "delgetts",
    "passiveInfinitive": "delges",
    "activePreterite": "delgav",
    "activePresent": "delger",
    "activeSupine": "delgivit",
    "imperative": "delge",
    "activeInfinitive": "delgiva"
  },
  {
    "passivePreterite": "delgåvos",
    "passivePresent": "delgives",
    "passiveSupine": "delgetts",
    "passiveInfinitive": "delges",
    "activePreterite": "delgav",
    "activePresent": "delger",
    "activeSupine": "delgivit",
    "imperative": "delge",
    "activeInfinitive": "delgiva"
  },
  {
    "passivePreterite": "delgavs",
    "passivePresent": "delges",
    "passiveSupine": "delgetts",
    "passiveInfinitive": "delges",
    "activePreterite": "delgav",
    "activePresent": "delger",
    "activeSupine": "delgivit",
    "imperative": "delge",
    "activeInfinitive": "delgiva"
  },
  {
    "passivePreterite": "delgåvos",
    "passivePresent": "delges",
    "passiveSupine": "delgetts",
    "passiveInfinitive": "delges",
    "activePreterite": "delgav",
    "activePresent": "delger",
    "activeSupine": "delgivit",
    "imperative": "delge",
    "activeInfinitive": "delgiva"
  },
  {
    "passivePreterite": "delgavs",
    "passivePresent": "delgives",
    "passiveSupine": "delgivits",
    "passiveInfinitive": "delges",
    "activePreterite": "delgav",
    "activePresent": "delger",
    "activeSupine": "delgivit",
    "imperative": "delge",
    "activeInfinitive": "delgiva"
  },
  {
    "passivePreterite": "delgåvos",
    "passivePresent": "delgives",
    "passiveSupine": "delgivits",
    "passiveInfinitive": "delges",
    "activePreterite": "delgav",
    "activePresent": "delger",
    "activeSupine": "delgivit",
    "imperative": "delge",
    "activeInfinitive": "delgiva"
  },
  {
    "passivePreterite": "delgavs",
    "passivePresent": "delges",
    "passiveSupine": "delgivits",
    "passiveInfinitive": "delges",
    "activePreterite": "delgav",
    "activePresent": "delger",
    "activeSupine": "delgivit",
    "imperative": "delge",
    "activeInfinitive": "delgiva"
  },
  {
    "passivePreterite": "delgåvos",
    "passivePresent": "delges",
    "passiveSupine": "delgivits",
    "passiveInfinitive": "delges",
    "activePreterite": "delgav",
    "activePresent": "delger",
    "activeSupine": "delgivit",
    "imperative": "delge",
    "activeInfinitive": "delgiva"
  },
  {
    "passivePreterite": "delgavs",
    "passivePresent": "delgives",
    "passiveSupine": "delgetts",
    "passiveInfinitive": "delgivas",
    "activePreterite": "delgåvo",
    "activePresent": "delger",
    "activeSupine": "delgivit",
    "imperative": "delge",
    "activeInfinitive": "delgiva"
  },
  {
    "passivePreterite": "delgåvos",
    "passivePresent": "delgives",
    "passiveSupine": "delgetts",
    "passiveInfinitive": "delgivas",
    "activePreterite": "delgåvo",
    "activePresent": "delger",
    "activeSupine": "delgivit",
    "imperative": "delge",
    "activeInfinitive": "delgiva"
  },
  {
    "passivePreterite": "delgavs",
    "passivePresent": "delges",
    "passiveSupine": "delgetts",
    "passiveInfinitive": "delgivas",
    "activePreterite": "delgåvo",
    "activePresent": "delger",
    "activeSupine": "delgivit",
    "imperative": "delge",
    "activeInfinitive": "delgiva"
  },
  {
    "passivePreterite": "delgåvos",
    "passivePresent": "delges",
    "passiveSupine": "delgetts",
    "passiveInfinitive": "delgivas",
    "activePreterite": "delgåvo",
    "activePresent": "delger",
    "activeSupine": "delgivit",
    "imperative": "delge",
    "activeInfinitive": "delgiva"
  },
  {
    "passivePreterite": "delgavs",
    "passivePresent": "delgives",
    "passiveSupine": "delgivits",
    "passiveInfinitive": "delgivas",
    "activePreterite": "delgåvo",
    "activePresent": "delger",
    "activeSupine": "delgivit",
    "imperative": "delge",
    "activeInfinitive": "delgiva"
  },
  {
    "passivePreterite": "delgåvos",
    "passivePresent": "delgives",
    "passiveSupine": "delgivits",
    "passiveInfinitive": "delgivas",
    "activePreterite": "delgåvo",
    "activePresent": "delger",
    "activeSupine": "delgivit",
    "imperative": "delge",
    "activeInfinitive": "delgiva"
  },
  {
    "passivePreterite": "delgavs",
    "passivePresent": "delges",
    "passiveSupine": "delgivits",
    "passiveInfinitive": "delgivas",
    "activePreterite": "delgåvo",
    "activePresent": "delger",
    "activeSupine": "delgivit",
    "imperative": "delge",
    "activeInfinitive": "delgiva"
  },
  {
    "passivePreterite": "delgåvos",
    "passivePresent": "delges",
    "passiveSupine": "delgivits",
    "passiveInfinitive": "delgivas",
    "activePreterite": "delgåvo",
    "activePresent": "delger",
    "activeSupine": "delgivit",
    "imperative": "delge",
    "activeInfinitive": "delgiva"
  },
  {
    "passivePreterite": "delgavs",
    "passivePresent": "delgives",
    "passiveSupine": "delgetts",
    "passiveInfinitive": "delges",
    "activePreterite": "delgåvo",
    "activePresent": "delger",
    "activeSupine": "delgivit",
    "imperative": "delge",
    "activeInfinitive": "delgiva"
  },
  {
    "passivePreterite": "delgåvos",
    "passivePresent": "delgives",
    "passiveSupine": "delgetts",
    "passiveInfinitive": "delges",
    "activePreterite": "delgåvo",
    "activePresent": "delger",
    "activeSupine": "delgivit",
    "imperative": "delge",
    "activeInfinitive": "delgiva"
  },
  {
    "passivePreterite": "delgavs",
    "passivePresent": "delges",
    "passiveSupine": "delgetts",
    "passiveInfinitive": "delges",
    "activePreterite": "delgåvo",
    "activePresent": "delger",
    "activeSupine": "delgivit",
    "imperative": "delge",
    "activeInfinitive": "delgiva"
  },
  {
    "passivePreterite": "delgåvos",
    "passivePresent": "delges",
    "passiveSupine": "delgetts",
    "passiveInfinitive": "delges",
    "activePreterite": "delgåvo",
    "activePresent": "delger",
    "activeSupine": "delgivit",
    "imperative": "delge",
    "activeInfinitive": "delgiva"
  },
  {
    "passivePreterite": "delgavs",
    "passivePresent": "delgives",
    "passiveSupine": "delgivits",
    "passiveInfinitive": "delges",
    "activePreterite": "delgåvo",
    "activePresent": "delger",
    "activeSupine": "delgivit",
    "imperative": "delge",
    "activeInfinitive": "delgiva"
  },
  {
    "passivePreterite": "delgåvos",
    "passivePresent": "delgives",
    "passiveSupine": "delgivits",
    "passiveInfinitive": "delges",
    "activePreterite": "delgåvo",
    "activePresent": "delger",
    "activeSupine": "delgivit",
    "imperative": "delge",
    "activeInfinitive": "delgiva"
  },
  {
    "passivePreterite": "delgavs",
    "passivePresent": "delges",
    "passiveSupine": "delgivits",
    "passiveInfinitive": "delges",
    "activePreterite": "delgåvo",
    "activePresent": "delger",
    "activeSupine": "delgivit",
    "imperative": "delge",
    "activeInfinitive": "delgiva"
  },
  {
    "passivePreterite": "delgåvos",
    "passivePresent": "delges",
    "passiveSupine": "delgivits",
    "passiveInfinitive": "delges",
    "activePreterite": "delgåvo",
    "activePresent": "delger",
    "activeSupine": "delgivit",
    "imperative": "delge",
    "activeInfinitive": "delgiva"
  },
  {
    "passivePreterite": "delgavs",
    "passivePresent": "delgives",
    "passiveSupine": "delgetts",
    "passiveInfinitive": "delgivas",
    "activePreterite": "delgav",
    "activePresent": "delgiver",
    "activeSupine": "delgett",
    "imperative": "delgiv",
    "activeInfinitive": "delgiva"
  },
  {
    "passivePreterite": "delgåvos",
    "passivePresent": "delgives",
    "passiveSupine": "delgetts",
    "passiveInfinitive": "delgivas",
    "activePreterite": "delgav",
    "activePresent": "delgiver",
    "activeSupine": "delgett",
    "imperative": "delgiv",
    "activeInfinitive": "delgiva"
  },
  {
    "passivePreterite": "delgavs",
    "passivePresent": "delges",
    "passiveSupine": "delgetts",
    "passiveInfinitive": "delgivas",
    "activePreterite": "delgav",
    "activePresent": "delgiver",
    "activeSupine": "delgett",
    "imperative": "delgiv",
    "activeInfinitive": "delgiva"
  },
  {
    "passivePreterite": "delgåvos",
    "passivePresent": "delges",
    "passiveSupine": "delgetts",
    "passiveInfinitive": "delgivas",
    "activePreterite": "delgav",
    "activePresent": "delgiver",
    "activeSupine": "delgett",
    "imperative": "delgiv",
    "activeInfinitive": "delgiva"
  },
  {
    "passivePreterite": "delgavs",
    "passivePresent": "delgives",
    "passiveSupine": "delgivits",
    "passiveInfinitive": "delgivas",
    "activePreterite": "delgav",
    "activePresent": "delgiver",
    "activeSupine": "delgett",
    "imperative": "delgiv",
    "activeInfinitive": "delgiva"
  },
  {
    "passivePreterite": "delgåvos",
    "passivePresent": "delgives",
    "passiveSupine": "delgivits",
    "passiveInfinitive": "delgivas",
    "activePreterite": "delgav",
    "activePresent": "delgiver",
    "activeSupine": "delgett",
    "imperative": "delgiv",
    "activeInfinitive": "delgiva"
  },
  {
    "passivePreterite": "delgavs",
    "passivePresent": "delges",
    "passiveSupine": "delgivits",
    "passiveInfinitive": "delgivas",
    "activePreterite": "delgav",
    "activePresent": "delgiver",
    "activeSupine": "delgett",
    "imperative": "delgiv",
    "activeInfinitive": "delgiva"
  },
  {
    "passivePreterite": "delgåvos",
    "passivePresent": "delges",
    "passiveSupine": "delgivits",
    "passiveInfinitive": "delgivas",
    "activePreterite": "delgav",
    "activePresent": "delgiver",
    "activeSupine": "delgett",
    "imperative": "delgiv",
    "activeInfinitive": "delgiva"
  },
  {
    "passivePreterite": "delgavs",
    "passivePresent": "delgives",
    "passiveSupine": "delgetts",
    "passiveInfinitive": "delges",
    "activePreterite": "delgav",
    "activePresent": "delgiver",
    "activeSupine": "delgett",
    "imperative": "delgiv",
    "activeInfinitive": "delgiva"
  },
  {
    "passivePreterite": "delgåvos",
    "passivePresent": "delgives",
    "passiveSupine": "delgetts",
    "passiveInfinitive": "delges",
    "activePreterite": "delgav",
    "activePresent": "delgiver",
    "activeSupine": "delgett",
    "imperative": "delgiv",
    "activeInfinitive": "delgiva"
  },
  {
    "passivePreterite": "delgavs",
    "passivePresent": "delges",
    "passiveSupine": "delgetts",
    "passiveInfinitive": "delges",
    "activePreterite": "delgav",
    "activePresent": "delgiver",
    "activeSupine": "delgett",
    "imperative": "delgiv",
    "activeInfinitive": "delgiva"
  },
  {
    "passivePreterite": "delgåvos",
    "passivePresent": "delges",
    "passiveSupine": "delgetts",
    "passiveInfinitive": "delges",
    "activePreterite": "delgav",
    "activePresent": "delgiver",
    "activeSupine": "delgett",
    "imperative": "delgiv",
    "activeInfinitive": "delgiva"
  },
  {
    "passivePreterite": "delgavs",
    "passivePresent": "delgives",
    "passiveSupine": "delgivits",
    "passiveInfinitive": "delges",
    "activePreterite": "delgav",
    "activePresent": "delgiver",
    "activeSupine": "delgett",
    "imperative": "delgiv",
    "activeInfinitive": "delgiva"
  },
  {
    "passivePreterite": "delgåvos",
    "passivePresent": "delgives",
    "passiveSupine": "delgivits",
    "passiveInfinitive": "delges",
    "activePreterite": "delgav",
    "activePresent": "delgiver",
    "activeSupine": "delgett",
    "imperative": "delgiv",
    "activeInfinitive": "delgiva"
  },
  {
    "passivePreterite": "delgavs",
    "passivePresent": "delges",
    "passiveSupine": "delgivits",
    "passiveInfinitive": "delges",
    "activePreterite": "delgav",
    "activePresent": "delgiver",
    "activeSupine": "delgett",
    "imperative": "delgiv",
    "activeInfinitive": "delgiva"
  },
  {
    "passivePreterite": "delgåvos",
    "passivePresent": "delges",
    "passiveSupine": "delgivits",
    "passiveInfinitive": "delges",
    "activePreterite": "delgav",
    "activePresent": "delgiver",
    "activeSupine": "delgett",
    "imperative": "delgiv",
    "activeInfinitive": "delgiva"
  },
  {
    "passivePreterite": "delgavs",
    "passivePresent": "delgives",
    "passiveSupine": "delgetts",
    "passiveInfinitive": "delgivas",
    "activePreterite": "delgåvo",
    "activePresent": "delgiver",
    "activeSupine": "delgett",
    "imperative": "delgiv",
    "activeInfinitive": "delgiva"
  },
  {
    "passivePreterite": "delgåvos",
    "passivePresent": "delgives",
    "passiveSupine": "delgetts",
    "passiveInfinitive": "delgivas",
    "activePreterite": "delgåvo",
    "activePresent": "delgiver",
    "activeSupine": "delgett",
    "imperative": "delgiv",
    "activeInfinitive": "delgiva"
  },
  {
    "passivePreterite": "delgavs",
    "passivePresent": "delges",
    "passiveSupine": "delgetts",
    "passiveInfinitive": "delgivas",
    "activePreterite": "delgåvo",
    "activePresent": "delgiver",
    "activeSupine": "delgett",
    "imperative": "delgiv",
    "activeInfinitive": "delgiva"
  },
  {
    "passivePreterite": "delgåvos",
    "passivePresent": "delges",
    "passiveSupine": "delgetts",
    "passiveInfinitive": "delgivas",
    "activePreterite": "delgåvo",
    "activePresent": "delgiver",
    "activeSupine": "delgett",
    "imperative": "delgiv",
    "activeInfinitive": "delgiva"
  },
  {
    "passivePreterite": "delgavs",
    "passivePresent": "delgives",
    "passiveSupine": "delgivits",
    "passiveInfinitive": "delgivas",
    "activePreterite": "delgåvo",
    "activePresent": "delgiver",
    "activeSupine": "delgett",
    "imperative": "delgiv",
    "activeInfinitive": "delgiva"
  },
  {
    "passivePreterite": "delgåvos",
    "passivePresent": "delgives",
    "passiveSupine": "delgivits",
    "passiveInfinitive": "delgivas",
    "activePreterite": "delgåvo",
    "activePresent": "delgiver",
    "activeSupine": "delgett",
    "imperative": "delgiv",
    "activeInfinitive": "delgiva"
  },
  {
    "passivePreterite": "delgavs",
    "passivePresent": "delges",
    "passiveSupine": "delgivits",
    "passiveInfinitive": "delgivas",
    "activePreterite": "delgåvo",
    "activePresent": "delgiver",
    "activeSupine": "delgett",
    "imperative": "delgiv",
    "activeInfinitive": "delgiva"
  },
  {
    "passivePreterite": "delgåvos",
    "passivePresent": "delges",
    "passiveSupine": "delgivits",
    "passiveInfinitive": "delgivas",
    "activePreterite": "delgåvo",
    "activePresent": "delgiver",
    "activeSupine": "delgett",
    "imperative": "delgiv",
    "activeInfinitive": "delgiva"
  },
  {
    "passivePreterite": "delgavs",
    "passivePresent": "delgives",
    "passiveSupine": "delgetts",
    "passiveInfinitive": "delges",
    "activePreterite": "delgåvo",
    "activePresent": "delgiver",
    "activeSupine": "delgett",
    "imperative": "delgiv",
    "activeInfinitive": "delgiva"
  },
  {
    "passivePreterite": "delgåvos",
    "passivePresent": "delgives",
    "passiveSupine": "delgetts",
    "passiveInfinitive": "delges",
    "activePreterite": "delgåvo",
    "activePresent": "delgiver",
    "activeSupine": "delgett",
    "imperative": "delgiv",
    "activeInfinitive": "delgiva"
  },
  {
    "passivePreterite": "delgavs",
    "passivePresent": "delges",
    "passiveSupine": "delgetts",
    "passiveInfinitive": "delges",
    "activePreterite": "delgåvo",
    "activePresent": "delgiver",
    "activeSupine": "delgett",
    "imperative": "delgiv",
    "activeInfinitive": "delgiva"
  },
  {
    "passivePreterite": "delgåvos",
    "passivePresent": "delges",
    "passiveSupine": "delgetts",
    "passiveInfinitive": "delges",
    "activePreterite": "delgåvo",
    "activePresent": "delgiver",
    "activeSupine": "delgett",
    "imperative": "delgiv",
    "activeInfinitive": "delgiva"
  },
  {
    "passivePreterite": "delgavs",
    "passivePresent": "delgives",
    "passiveSupine": "delgivits",
    "passiveInfinitive": "delges",
    "activePreterite": "delgåvo",
    "activePresent": "delgiver",
    "activeSupine": "delgett",
    "imperative": "delgiv",
    "activeInfinitive": "delgiva"
  },
  {
    "passivePreterite": "delgåvos",
    "passivePresent": "delgives",
    "passiveSupine": "delgivits",
    "passiveInfinitive": "delges",
    "activePreterite": "delgåvo",
    "activePresent": "delgiver",
    "activeSupine": "delgett",
    "imperative": "delgiv",
    "activeInfinitive": "delgiva"
  },
  {
    "passivePreterite": "delgavs",
    "passivePresent": "delges",
    "passiveSupine": "delgivits",
    "passiveInfinitive": "delges",
    "activePreterite": "delgåvo",
    "activePresent": "delgiver",
    "activeSupine": "delgett",
    "imperative": "delgiv",
    "activeInfinitive": "delgiva"
  },
  {
    "passivePreterite": "delgåvos",
    "passivePresent": "delges",
    "passiveSupine": "delgivits",
    "passiveInfinitive": "delges",
    "activePreterite": "delgåvo",
    "activePresent": "delgiver",
    "activeSupine": "delgett",
    "imperative": "delgiv",
    "activeInfinitive": "delgiva"
  },
  {
    "passivePreterite": "delgavs",
    "passivePresent": "delgives",
    "passiveSupine": "delgetts",
    "passiveInfinitive": "delgivas",
    "activePreterite": "delgav",
    "activePresent": "delger",
    "activeSupine": "delgett",
    "imperative": "delgiv",
    "activeInfinitive": "delgiva"
  },
  {
    "passivePreterite": "delgåvos",
    "passivePresent": "delgives",
    "passiveSupine": "delgetts",
    "passiveInfinitive": "delgivas",
    "activePreterite": "delgav",
    "activePresent": "delger",
    "activeSupine": "delgett",
    "imperative": "delgiv",
    "activeInfinitive": "delgiva"
  },
  {
    "passivePreterite": "delgavs",
    "passivePresent": "delges",
    "passiveSupine": "delgetts",
    "passiveInfinitive": "delgivas",
    "activePreterite": "delgav",
    "activePresent": "delger",
    "activeSupine": "delgett",
    "imperative": "delgiv",
    "activeInfinitive": "delgiva"
  },
  {
    "passivePreterite": "delgåvos",
    "passivePresent": "delges",
    "passiveSupine": "delgetts",
    "passiveInfinitive": "delgivas",
    "activePreterite": "delgav",
    "activePresent": "delger",
    "activeSupine": "delgett",
    "imperative": "delgiv",
    "activeInfinitive": "delgiva"
  },
  {
    "passivePreterite": "delgavs",
    "passivePresent": "delgives",
    "passiveSupine": "delgivits",
    "passiveInfinitive": "delgivas",
    "activePreterite": "delgav",
    "activePresent": "delger",
    "activeSupine": "delgett",
    "imperative": "delgiv",
    "activeInfinitive": "delgiva"
  },
  {
    "passivePreterite": "delgåvos",
    "passivePresent": "delgives",
    "passiveSupine": "delgivits",
    "passiveInfinitive": "delgivas",
    "activePreterite": "delgav",
    "activePresent": "delger",
    "activeSupine": "delgett",
    "imperative": "delgiv",
    "activeInfinitive": "delgiva"
  },
  {
    "passivePreterite": "delgavs",
    "passivePresent": "delges",
    "passiveSupine": "delgivits",
    "passiveInfinitive": "delgivas",
    "activePreterite": "delgav",
    "activePresent": "delger",
    "activeSupine": "delgett",
    "imperative": "delgiv",
    "activeInfinitive": "delgiva"
  },
  {
    "passivePreterite": "delgåvos",
    "passivePresent": "delges",
    "passiveSupine": "delgivits",
    "passiveInfinitive": "delgivas",
    "activePreterite": "delgav",
    "activePresent": "delger",
    "activeSupine": "delgett",
    "imperative": "delgiv",
    "activeInfinitive": "delgiva"
  },
  {
    "passivePreterite": "delgavs",
    "passivePresent": "delgives",
    "passiveSupine": "delgetts",
    "passiveInfinitive": "delges",
    "activePreterite": "delgav",
    "activePresent": "delger",
    "activeSupine": "delgett",
    "imperative": "delgiv",
    "activeInfinitive": "delgiva"
  },
  {
    "passivePreterite": "delgåvos",
    "passivePresent": "delgives",
    "passiveSupine": "delgetts",
    "passiveInfinitive": "delges",
    "activePreterite": "delgav",
    "activePresent": "delger",
    "activeSupine": "delgett",
    "imperative": "delgiv",
    "activeInfinitive": "delgiva"
  },
  {
    "passivePreterite": "delgavs",
    "passivePresent": "delges",
    "passiveSupine": "delgetts",
    "passiveInfinitive": "delges",
    "activePreterite": "delgav",
    "activePresent": "delger",
    "activeSupine": "delgett",
    "imperative": "delgiv",
    "activeInfinitive": "delgiva"
  },
  {
    "passivePreterite": "delgåvos",
    "passivePresent": "delges",
    "passiveSupine": "delgetts",
    "passiveInfinitive": "delges",
    "activePreterite": "delgav",
    "activePresent": "delger",
    "activeSupine": "delgett",
    "imperative": "delgiv",
    "activeInfinitive": "delgiva"
  },
  {
    "passivePreterite": "delgavs",
    "passivePresent": "delgives",
    "passiveSupine": "delgivits",
    "passiveInfinitive": "delges",
    "activePreterite": "delgav",
    "activePresent": "delger",
    "activeSupine": "delgett",
    "imperative": "delgiv",
    "activeInfinitive": "delgiva"
  },
  {
    "passivePreterite": "delgåvos",
    "passivePresent": "delgives",
    "passiveSupine": "delgivits",
    "passiveInfinitive": "delges",
    "activePreterite": "delgav",
    "activePresent": "delger",
    "activeSupine": "delgett",
    "imperative": "delgiv",
    "activeInfinitive": "delgiva"
  },
  {
    "passivePreterite": "delgavs",
    "passivePresent": "delges",
    "passiveSupine": "delgivits",
    "passiveInfinitive": "delges",
    "activePreterite": "delgav",
    "activePresent": "delger",
    "activeSupine": "delgett",
    "imperative": "delgiv",
    "activeInfinitive": "delgiva"
  },
  {
    "passivePreterite": "delgåvos",
    "passivePresent": "delges",
    "passiveSupine": "delgivits",
    "passiveInfinitive": "delges",
    "activePreterite": "delgav",
    "activePresent": "delger",
    "activeSupine": "delgett",
    "imperative": "delgiv",
    "activeInfinitive": "delgiva"
  },
  {
    "passivePreterite": "delgavs",
    "passivePresent": "delgives",
    "passiveSupine": "delgetts",
    "passiveInfinitive": "delgivas",
    "activePreterite": "delgåvo",
    "activePresent": "delger",
    "activeSupine": "delgett",
    "imperative": "delgiv",
    "activeInfinitive": "delgiva"
  },
  {
    "passivePreterite": "delgåvos",
    "passivePresent": "delgives",
    "passiveSupine": "delgetts",
    "passiveInfinitive": "delgivas",
    "activePreterite": "delgåvo",
    "activePresent": "delger",
    "activeSupine": "delgett",
    "imperative": "delgiv",
    "activeInfinitive": "delgiva"
  },
  {
    "passivePreterite": "delgavs",
    "passivePresent": "delges",
    "passiveSupine": "delgetts",
    "passiveInfinitive": "delgivas",
    "activePreterite": "delgåvo",
    "activePresent": "delger",
    "activeSupine": "delgett",
    "imperative": "delgiv",
    "activeInfinitive": "delgiva"
  },
  {
    "passivePreterite": "delgåvos",
    "passivePresent": "delges",
    "passiveSupine": "delgetts",
    "passiveInfinitive": "delgivas",
    "activePreterite": "delgåvo",
    "activePresent": "delger",
    "activeSupine": "delgett",
    "imperative": "delgiv",
    "activeInfinitive": "delgiva"
  },
  {
    "passivePreterite": "delgavs",
    "passivePresent": "delgives",
    "passiveSupine": "delgivits",
    "passiveInfinitive": "delgivas",
    "activePreterite": "delgåvo",
    "activePresent": "delger",
    "activeSupine": "delgett",
    "imperative": "delgiv",
    "activeInfinitive": "delgiva"
  },
  {
    "passivePreterite": "delgåvos",
    "passivePresent": "delgives",
    "passiveSupine": "delgivits",
    "passiveInfinitive": "delgivas",
    "activePreterite": "delgåvo",
    "activePresent": "delger",
    "activeSupine": "delgett",
    "imperative": "delgiv",
    "activeInfinitive": "delgiva"
  },
  {
    "passivePreterite": "delgavs",
    "passivePresent": "delges",
    "passiveSupine": "delgivits",
    "passiveInfinitive": "delgivas",
    "activePreterite": "delgåvo",
    "activePresent": "delger",
    "activeSupine": "delgett",
    "imperative": "delgiv",
    "activeInfinitive": "delgiva"
  },
  {
    "passivePreterite": "delgåvos",
    "passivePresent": "delges",
    "passiveSupine": "delgivits",
    "passiveInfinitive": "delgivas",
    "activePreterite": "delgåvo",
    "activePresent": "delger",
    "activeSupine": "delgett",
    "imperative": "delgiv",
    "activeInfinitive": "delgiva"
  },
  {
    "passivePreterite": "delgavs",
    "passivePresent": "delgives",
    "passiveSupine": "delgetts",
    "passiveInfinitive": "delges",
    "activePreterite": "delgåvo",
    "activePresent": "delger",
    "activeSupine": "delgett",
    "imperative": "delgiv",
    "activeInfinitive": "delgiva"
  },
  {
    "passivePreterite": "delgåvos",
    "passivePresent": "delgives",
    "passiveSupine": "delgetts",
    "passiveInfinitive": "delges",
    "activePreterite": "delgåvo",
    "activePresent": "delger",
    "activeSupine": "delgett",
    "imperative": "delgiv",
    "activeInfinitive": "delgiva"
  },
  {
    "passivePreterite": "delgavs",
    "passivePresent": "delges",
    "passiveSupine": "delgetts",
    "passiveInfinitive": "delges",
    "activePreterite": "delgåvo",
    "activePresent": "delger",
    "activeSupine": "delgett",
    "imperative": "delgiv",
    "activeInfinitive": "delgiva"
  },
  {
    "passivePreterite": "delgåvos",
    "passivePresent": "delges",
    "passiveSupine": "delgetts",
    "passiveInfinitive": "delges",
    "activePreterite": "delgåvo",
    "activePresent": "delger",
    "activeSupine": "delgett",
    "imperative": "delgiv",
    "activeInfinitive": "delgiva"
  },
  {
    "passivePreterite": "delgavs",
    "passivePresent": "delgives",
    "passiveSupine": "delgivits",
    "passiveInfinitive": "delges",
    "activePreterite": "delgåvo",
    "activePresent": "delger",
    "activeSupine": "delgett",
    "imperative": "delgiv",
    "activeInfinitive": "delgiva"
  },
  {
    "passivePreterite": "delgåvos",
    "passivePresent": "delgives",
    "passiveSupine": "delgivits",
    "passiveInfinitive": "delges",
    "activePreterite": "delgåvo",
    "activePresent": "delger",
    "activeSupine": "delgett",
    "imperative": "delgiv",
    "activeInfinitive": "delgiva"
  },
  {
    "passivePreterite": "delgavs",
    "passivePresent": "delges",
    "passiveSupine": "delgivits",
    "passiveInfinitive": "delges",
    "activePreterite": "delgåvo",
    "activePresent": "delger",
    "activeSupine": "delgett",
    "imperative": "delgiv",
    "activeInfinitive": "delgiva"
  },
  {
    "passivePreterite": "delgåvos",
    "passivePresent": "delges",
    "passiveSupine": "delgivits",
    "passiveInfinitive": "delges",
    "activePreterite": "delgåvo",
    "activePresent": "delger",
    "activeSupine": "delgett",
    "imperative": "delgiv",
    "activeInfinitive": "delgiva"
  },
  {
    "passivePreterite": "delgavs",
    "passivePresent": "delgives",
    "passiveSupine": "delgetts",
    "passiveInfinitive": "delgivas",
    "activePreterite": "delgav",
    "activePresent": "delgiver",
    "activeSupine": "delgivit",
    "imperative": "delgiv",
    "activeInfinitive": "delgiva"
  },
  {
    "passivePreterite": "delgåvos",
    "passivePresent": "delgives",
    "passiveSupine": "delgetts",
    "passiveInfinitive": "delgivas",
    "activePreterite": "delgav",
    "activePresent": "delgiver",
    "activeSupine": "delgivit",
    "imperative": "delgiv",
    "activeInfinitive": "delgiva"
  },
  {
    "passivePreterite": "delgavs",
    "passivePresent": "delges",
    "passiveSupine": "delgetts",
    "passiveInfinitive": "delgivas",
    "activePreterite": "delgav",
    "activePresent": "delgiver",
    "activeSupine": "delgivit",
    "imperative": "delgiv",
    "activeInfinitive": "delgiva"
  },
  {
    "passivePreterite": "delgåvos",
    "passivePresent": "delges",
    "passiveSupine": "delgetts",
    "passiveInfinitive": "delgivas",
    "activePreterite": "delgav",
    "activePresent": "delgiver",
    "activeSupine": "delgivit",
    "imperative": "delgiv",
    "activeInfinitive": "delgiva"
  },
  {
    "passivePreterite": "delgavs",
    "passivePresent": "delgives",
    "passiveSupine": "delgivits",
    "passiveInfinitive": "delgivas",
    "activePreterite": "delgav",
    "activePresent": "delgiver",
    "activeSupine": "delgivit",
    "imperative": "delgiv",
    "activeInfinitive": "delgiva"
  },
  {
    "passivePreterite": "delgåvos",
    "passivePresent": "delgives",
    "passiveSupine": "delgivits",
    "passiveInfinitive": "delgivas",
    "activePreterite": "delgav",
    "activePresent": "delgiver",
    "activeSupine": "delgivit",
    "imperative": "delgiv",
    "activeInfinitive": "delgiva"
  },
  {
    "passivePreterite": "delgavs",
    "passivePresent": "delges",
    "passiveSupine": "delgivits",
    "passiveInfinitive": "delgivas",
    "activePreterite": "delgav",
    "activePresent": "delgiver",
    "activeSupine": "delgivit",
    "imperative": "delgiv",
    "activeInfinitive": "delgiva"
  },
  {
    "passivePreterite": "delgåvos",
    "passivePresent": "delges",
    "passiveSupine": "delgivits",
    "passiveInfinitive": "delgivas",
    "activePreterite": "delgav",
    "activePresent": "delgiver",
    "activeSupine": "delgivit",
    "imperative": "delgiv",
    "activeInfinitive": "delgiva"
  },
  {
    "passivePreterite": "delgavs",
    "passivePresent": "delgives",
    "passiveSupine": "delgetts",
    "passiveInfinitive": "delges",
    "activePreterite": "delgav",
    "activePresent": "delgiver",
    "activeSupine": "delgivit",
    "imperative": "delgiv",
    "activeInfinitive": "delgiva"
  },
  {
    "passivePreterite": "delgåvos",
    "passivePresent": "delgives",
    "passiveSupine": "delgetts",
    "passiveInfinitive": "delges",
    "activePreterite": "delgav",
    "activePresent": "delgiver",
    "activeSupine": "delgivit",
    "imperative": "delgiv",
    "activeInfinitive": "delgiva"
  },
  {
    "passivePreterite": "delgavs",
    "passivePresent": "delges",
    "passiveSupine": "delgetts",
    "passiveInfinitive": "delges",
    "activePreterite": "delgav",
    "activePresent": "delgiver",
    "activeSupine": "delgivit",
    "imperative": "delgiv",
    "activeInfinitive": "delgiva"
  },
  {
    "passivePreterite": "delgåvos",
    "passivePresent": "delges",
    "passiveSupine": "delgetts",
    "passiveInfinitive": "delges",
    "activePreterite": "delgav",
    "activePresent": "delgiver",
    "activeSupine": "delgivit",
    "imperative": "delgiv",
    "activeInfinitive": "delgiva"
  },
  {
    "passivePreterite": "delgavs",
    "passivePresent": "delgives",
    "passiveSupine": "delgivits",
    "passiveInfinitive": "delges",
    "activePreterite": "delgav",
    "activePresent": "delgiver",
    "activeSupine": "delgivit",
    "imperative": "delgiv",
    "activeInfinitive": "delgiva"
  },
  {
    "passivePreterite": "delgåvos",
    "passivePresent": "delgives",
    "passiveSupine": "delgivits",
    "passiveInfinitive": "delges",
    "activePreterite": "delgav",
    "activePresent": "delgiver",
    "activeSupine": "delgivit",
    "imperative": "delgiv",
    "activeInfinitive": "delgiva"
  },
  {
    "passivePreterite": "delgavs",
    "passivePresent": "delges",
    "passiveSupine": "delgivits",
    "passiveInfinitive": "delges",
    "activePreterite": "delgav",
    "activePresent": "delgiver",
    "activeSupine": "delgivit",
    "imperative": "delgiv",
    "activeInfinitive": "delgiva"
  },
  {
    "passivePreterite": "delgåvos",
    "passivePresent": "delges",
    "passiveSupine": "delgivits",
    "passiveInfinitive": "delges",
    "activePreterite": "delgav",
    "activePresent": "delgiver",
    "activeSupine": "delgivit",
    "imperative": "delgiv",
    "activeInfinitive": "delgiva"
  },
  {
    "passivePreterite": "delgavs",
    "passivePresent": "delgives",
    "passiveSupine": "delgetts",
    "passiveInfinitive": "delgivas",
    "activePreterite": "delgåvo",
    "activePresent": "delgiver",
    "activeSupine": "delgivit",
    "imperative": "delgiv",
    "activeInfinitive": "delgiva"
  },
  {
    "passivePreterite": "delgåvos",
    "passivePresent": "delgives",
    "passiveSupine": "delgetts",
    "passiveInfinitive": "delgivas",
    "activePreterite": "delgåvo",
    "activePresent": "delgiver",
    "activeSupine": "delgivit",
    "imperative": "delgiv",
    "activeInfinitive": "delgiva"
  },
  {
    "passivePreterite": "delgavs",
    "passivePresent": "delges",
    "passiveSupine": "delgetts",
    "passiveInfinitive": "delgivas",
    "activePreterite": "delgåvo",
    "activePresent": "delgiver",
    "activeSupine": "delgivit",
    "imperative": "delgiv",
    "activeInfinitive": "delgiva"
  },
  {
    "passivePreterite": "delgåvos",
    "passivePresent": "delges",
    "passiveSupine": "delgetts",
    "passiveInfinitive": "delgivas",
    "activePreterite": "delgåvo",
    "activePresent": "delgiver",
    "activeSupine": "delgivit",
    "imperative": "delgiv",
    "activeInfinitive": "delgiva"
  },
  {
    "passivePreterite": "delgavs",
    "passivePresent": "delgives",
    "passiveSupine": "delgivits",
    "passiveInfinitive": "delgivas",
    "activePreterite": "delgåvo",
    "activePresent": "delgiver",
    "activeSupine": "delgivit",
    "imperative": "delgiv",
    "activeInfinitive": "delgiva"
  },
  {
    "passivePreterite": "delgåvos",
    "passivePresent": "delgives",
    "passiveSupine": "delgivits",
    "passiveInfinitive": "delgivas",
    "activePreterite": "delgåvo",
    "activePresent": "delgiver",
    "activeSupine": "delgivit",
    "imperative": "delgiv",
    "activeInfinitive": "delgiva"
  },
  {
    "passivePreterite": "delgavs",
    "passivePresent": "delges",
    "passiveSupine": "delgivits",
    "passiveInfinitive": "delgivas",
    "activePreterite": "delgåvo",
    "activePresent": "delgiver",
    "activeSupine": "delgivit",
    "imperative": "delgiv",
    "activeInfinitive": "delgiva"
  },
  {
    "passivePreterite": "delgåvos",
    "passivePresent": "delges",
    "passiveSupine": "delgivits",
    "passiveInfinitive": "delgivas",
    "activePreterite": "delgåvo",
    "activePresent": "delgiver",
    "activeSupine": "delgivit",
    "imperative": "delgiv",
    "activeInfinitive": "delgiva"
  },
  {
    "passivePreterite": "delgavs",
    "passivePresent": "delgives",
    "passiveSupine": "delgetts",
    "passiveInfinitive": "delges",
    "activePreterite": "delgåvo",
    "activePresent": "delgiver",
    "activeSupine": "delgivit",
    "imperative": "delgiv",
    "activeInfinitive": "delgiva"
  },
  {
    "passivePreterite": "delgåvos",
    "passivePresent": "delgives",
    "passiveSupine": "delgetts",
    "passiveInfinitive": "delges",
    "activePreterite": "delgåvo",
    "activePresent": "delgiver",
    "activeSupine": "delgivit",
    "imperative": "delgiv",
    "activeInfinitive": "delgiva"
  },
  {
    "passivePreterite": "delgavs",
    "passivePresent": "delges",
    "passiveSupine": "delgetts",
    "passiveInfinitive": "delges",
    "activePreterite": "delgåvo",
    "activePresent": "delgiver",
    "activeSupine": "delgivit",
    "imperative": "delgiv",
    "activeInfinitive": "delgiva"
  },
  {
    "passivePreterite": "delgåvos",
    "passivePresent": "delges",
    "passiveSupine": "delgetts",
    "passiveInfinitive": "delges",
    "activePreterite": "delgåvo",
    "activePresent": "delgiver",
    "activeSupine": "delgivit",
    "imperative": "delgiv",
    "activeInfinitive": "delgiva"
  },
  {
    "passivePreterite": "förvärrades",
    "passivePresent": "förvärras",
    "passiveSupine": "förvärrats",
    "passiveInfinitive": "förvärras",
    "activePreterite": "förvärrade",
    "activePresent": "förvärrar",
    "activeSupine": "förvärrat",
    "imperative": "förvärra",
    "activeInfinitive": "förvärra"
  },
  {
    "passivePreterite": "misstroendeförklarades",
    "passivePresent": "misstroendeförklaras",
    "passiveSupine": "misstroendeförklarats",
    "passiveInfinitive": "misstroendeförklaras",
    "activePreterite": "misstroendeförklarade",
    "activePresent": "misstroendeförklarar",
    "activeSupine": "misstroendeförklarat",
    "imperative": "misstroendeförklara",
    "activeInfinitive": "misstroendeförklara"
  },
  {
    "passivePreterite": "fokuserades",
    "passivePresent": "fokuseras",
    "passiveSupine": "fokuserats",
    "passiveInfinitive": "fokuseras",
    "activePreterite": "fokuserade",
    "activePresent": "fokuserar",
    "activeSupine": "fokuserat",
    "imperative": "fokusera",
    "activeInfinitive": "fokusera"
  },
  {
    "passivePreterite": "emaljerades",
    "passivePresent": "emaljeras",
    "passiveSupine": "emaljerats",
    "passiveInfinitive": "emaljeras",
    "activePreterite": "emaljerade",
    "activePresent": "emaljerar",
    "activeSupine": "emaljerat",
    "imperative": "emaljera",
    "activeInfinitive": "emaljera"
  },
  {
    "passivePreterite": "vaktades",
    "passivePresent": "vaktas",
    "passiveSupine": "vaktats",
    "passiveInfinitive": "vaktas",
    "activePreterite": "vaktade",
    "activePresent": "vaktar",
    "activeSupine": "vaktat",
    "imperative": "vakta",
    "activeInfinitive": "vakta"
  },
  {
    "passivePreterite": "bets",
    "passivePresent": "bits",
    "passiveSupine": "bitits",
    "passiveInfinitive": "bitas",
    "activePreterite": "bet",
    "activePresent": "biter",
    "activeSupine": "bitit",
    "imperative": "bit",
    "activeInfinitive": "bita"
  },
  {
    "passivePreterite": "färdades",
    "passivePresent": "fars",
    "passiveSupine": "färdats",
    "passiveInfinitive": "faras",
    "activePreterite": "for",
    "activePresent": "färdas",
    "activeSupine": "farit",
    "imperative": "far",
    "activeInfinitive": "fara"
  },
  {
    "passivePreterite": "boxades",
    "passivePresent": "boxas",
    "passiveSupine": "boxats",
    "passiveInfinitive": "boxas",
    "activePreterite": "boxade",
    "activePresent": "boxar",
    "activeSupine": "boxat",
    "imperative": "boxa",
    "activeInfinitive": "boxa"
  },
  {
    "passivePreterite": "handlas",
    "passivePresent": "handläggs",
    "passiveSupine": "handlats",
    "passiveInfinitive": "handläggas",
    "activePreterite": "handla",
    "activePresent": "handlägger",
    "activeSupine": "handlat",
    "imperative": "handlägg",
    "activeInfinitive": "handlägga"
  },
  {
    "passivePreterite": "hades",
    "passivePresent": "has",
    "passiveSupine": "hafts",
    "passiveInfinitive": "havas",
    "activePreterite": "hade",
    "activePresent": "haver",
    "activeSupine": "haft",
    "imperative": "ha",
    "activeInfinitive": "hava"
  },
  {
    "passivePreterite": "hades",
    "passivePresent": "has",
    "passiveSupine": "hafts",
    "passiveInfinitive": "havas",
    "activePreterite": "hade",
    "activePresent": "har",
    "activeSupine": "haft",
    "imperative": "ha",
    "activeInfinitive": "hava"
  },
  {
    "passivePreterite": "hades",
    "passivePresent": "has",
    "passiveSupine": "hafts",
    "passiveInfinitive": "havas",
    "activePreterite": "hade",
    "activePresent": "haver",
    "activeSupine": "haft",
    "imperative": "ha",
    "activeInfinitive": "ha"
  },
  {
    "passivePreterite": "hades",
    "passivePresent": "has",
    "passiveSupine": "hafts",
    "passiveInfinitive": "havas",
    "activePreterite": "hade",
    "activePresent": "har",
    "activeSupine": "haft",
    "imperative": "ha",
    "activeInfinitive": "ha"
  },
  {
    "passivePreterite": "höggs",
    "passivePresent": "huggs",
    "passiveSupine": "huggits",
    "passiveInfinitive": "huggas",
    "activePreterite": "högg",
    "activePresent": "hugger",
    "activeSupine": "huggit",
    "imperative": "hugg",
    "activeInfinitive": "hugga"
  },
  {
    "passivePreterite": "indelades",
    "passivePresent": "indelas",
    "passiveSupine": "indelats",
    "passiveInfinitive": "indelas",
    "activePreterite": "indelade",
    "activePresent": "indelar",
    "activeSupine": "indelat",
    "imperative": "indela",
    "activeInfinitive": "indela"
  },
  {
    "passivePreterite": "styckmördades",
    "passivePresent": "styckmördas",
    "passiveSupine": "styckmördats",
    "passiveInfinitive": "styckmördas",
    "activePreterite": "styckmördade",
    "activePresent": "styckmördar",
    "activeSupine": "styckmördat",
    "imperative": "styckmörda",
    "activeInfinitive": "styckmörda"
  },
  {
    "passivePreterite": "provsmakades",
    "passivePresent": "provsmakas",
    "passiveSupine": "provsmakats",
    "passiveInfinitive": "provsmakas",
    "activePreterite": "provsmakade",
    "activePresent": "provsmakar",
    "activeSupine": "provsmakat",
    "imperative": "provsmaka",
    "activeInfinitive": "provsmaka"
  },
  {
    "passivePreterite": "underrättades",
    "passivePresent": "underrättas",
    "passiveSupine": "underrättats",
    "passiveInfinitive": "underrättas",
    "activePreterite": "underrättade",
    "activePresent": "underrättar",
    "activeSupine": "underrättat",
    "imperative": "underrätta",
    "activeInfinitive": "underrätta"
  },
  {
    "passivePreterite": "rådfrågades",
    "passivePresent": "rådfrågas",
    "passiveSupine": "rådfrågats",
    "passiveInfinitive": "rådfrågas",
    "activePreterite": "rådfrågade",
    "activePresent": "rådfrågar",
    "activeSupine": "rådfrågat",
    "imperative": "rådfråga",
    "activeInfinitive": "rådfråga"
  },
  {
    "passivePreterite": "avvaktades",
    "passivePresent": "avvaktas",
    "passiveSupine": "avvaktats",
    "passiveInfinitive": "avvaktas",
    "activePreterite": "avvaktade",
    "activePresent": "avvaktar",
    "activeSupine": "avvaktat",
    "imperative": "avvakta",
    "activeInfinitive": "avvakta"
  },
  {
    "passivePreterite": "monterades",
    "passivePresent": "monteras",
    "passiveSupine": "monterats",
    "passiveInfinitive": "monteras",
    "activePreterite": "monterade",
    "activePresent": "monterar",
    "activeSupine": "monterat",
    "imperative": "montera",
    "activeInfinitive": "montera"
  },
  {
    "passivePreterite": "utbespisades",
    "passivePresent": "utbespisas",
    "passiveSupine": "utbespisats",
    "passiveInfinitive": "utbespisas",
    "activePreterite": "utbespisade",
    "activePresent": "utbespisar",
    "activeSupine": "utbespisat",
    "imperative": "utbespisa",
    "activeInfinitive": "utbespisa"
  },
  {
    "passivePreterite": "syftades",
    "passivePresent": "syftas",
    "passiveSupine": "syftats",
    "passiveInfinitive": "syftas",
    "activePreterite": "syftade",
    "activePresent": "syftar",
    "activeSupine": "syftat",
    "imperative": "syfta",
    "activeInfinitive": "syfta"
  },
  {
    "passivePreterite": "mottogs",
    "passivePresent": "mottas",
    "passiveSupine": "mottagits",
    "passiveInfinitive": "mottas",
    "activePreterite": "mottog",
    "activePresent": "mottar",
    "activeSupine": "mottagit",
    "imperative": "motta",
    "activeInfinitive": "motta"
  },
  {
    "passivePreterite": "delgavs",
    "passivePresent": "delgives",
    "passiveSupine": "delgetts",
    "passiveInfinitive": "delgivas",
    "activePreterite": "delgav",
    "activePresent": "delgiver",
    "activeSupine": "delgett",
    "imperative": "delge",
    "activeInfinitive": "delge"
  },
  {
    "passivePreterite": "delgåvos",
    "passivePresent": "delgives",
    "passiveSupine": "delgetts",
    "passiveInfinitive": "delgivas",
    "activePreterite": "delgav",
    "activePresent": "delgiver",
    "activeSupine": "delgett",
    "imperative": "delge",
    "activeInfinitive": "delge"
  },
  {
    "passivePreterite": "delgavs",
    "passivePresent": "delges",
    "passiveSupine": "delgetts",
    "passiveInfinitive": "delgivas",
    "activePreterite": "delgav",
    "activePresent": "delgiver",
    "activeSupine": "delgett",
    "imperative": "delge",
    "activeInfinitive": "delge"
  },
  {
    "passivePreterite": "delgåvos",
    "passivePresent": "delges",
    "passiveSupine": "delgetts",
    "passiveInfinitive": "delgivas",
    "activePreterite": "delgav",
    "activePresent": "delgiver",
    "activeSupine": "delgett",
    "imperative": "delge",
    "activeInfinitive": "delge"
  },
  {
    "passivePreterite": "delgavs",
    "passivePresent": "delgives",
    "passiveSupine": "delgivits",
    "passiveInfinitive": "delgivas",
    "activePreterite": "delgav",
    "activePresent": "delgiver",
    "activeSupine": "delgett",
    "imperative": "delge",
    "activeInfinitive": "delge"
  },
  {
    "passivePreterite": "delgåvos",
    "passivePresent": "delgives",
    "passiveSupine": "delgivits",
    "passiveInfinitive": "delgivas",
    "activePreterite": "delgav",
    "activePresent": "delgiver",
    "activeSupine": "delgett",
    "imperative": "delge",
    "activeInfinitive": "delge"
  },
  {
    "passivePreterite": "delgavs",
    "passivePresent": "delges",
    "passiveSupine": "delgivits",
    "passiveInfinitive": "delgivas",
    "activePreterite": "delgav",
    "activePresent": "delgiver",
    "activeSupine": "delgett",
    "imperative": "delge",
    "activeInfinitive": "delge"
  },
  {
    "passivePreterite": "delgåvos",
    "passivePresent": "delges",
    "passiveSupine": "delgivits",
    "passiveInfinitive": "delgivas",
    "activePreterite": "delgav",
    "activePresent": "delgiver",
    "activeSupine": "delgett",
    "imperative": "delge",
    "activeInfinitive": "delge"
  },
  {
    "passivePreterite": "delgavs",
    "passivePresent": "delgives",
    "passiveSupine": "delgetts",
    "passiveInfinitive": "delges",
    "activePreterite": "delgav",
    "activePresent": "delgiver",
    "activeSupine": "delgett",
    "imperative": "delge",
    "activeInfinitive": "delge"
  },
  {
    "passivePreterite": "delgåvos",
    "passivePresent": "delgives",
    "passiveSupine": "delgetts",
    "passiveInfinitive": "delges",
    "activePreterite": "delgav",
    "activePresent": "delgiver",
    "activeSupine": "delgett",
    "imperative": "delge",
    "activeInfinitive": "delge"
  },
  {
    "passivePreterite": "delgavs",
    "passivePresent": "delges",
    "passiveSupine": "delgetts",
    "passiveInfinitive": "delges",
    "activePreterite": "delgav",
    "activePresent": "delgiver",
    "activeSupine": "delgett",
    "imperative": "delge",
    "activeInfinitive": "delge"
  },
  {
    "passivePreterite": "delgåvos",
    "passivePresent": "delges",
    "passiveSupine": "delgetts",
    "passiveInfinitive": "delges",
    "activePreterite": "delgav",
    "activePresent": "delgiver",
    "activeSupine": "delgett",
    "imperative": "delge",
    "activeInfinitive": "delge"
  },
  {
    "passivePreterite": "delgavs",
    "passivePresent": "delgives",
    "passiveSupine": "delgivits",
    "passiveInfinitive": "delges",
    "activePreterite": "delgav",
    "activePresent": "delgiver",
    "activeSupine": "delgett",
    "imperative": "delge",
    "activeInfinitive": "delge"
  },
  {
    "passivePreterite": "delgåvos",
    "passivePresent": "delgives",
    "passiveSupine": "delgivits",
    "passiveInfinitive": "delges",
    "activePreterite": "delgav",
    "activePresent": "delgiver",
    "activeSupine": "delgett",
    "imperative": "delge",
    "activeInfinitive": "delge"
  },
  {
    "passivePreterite": "delgavs",
    "passivePresent": "delges",
    "passiveSupine": "delgivits",
    "passiveInfinitive": "delges",
    "activePreterite": "delgav",
    "activePresent": "delgiver",
    "activeSupine": "delgett",
    "imperative": "delge",
    "activeInfinitive": "delge"
  },
  {
    "passivePreterite": "delgåvos",
    "passivePresent": "delges",
    "passiveSupine": "delgivits",
    "passiveInfinitive": "delges",
    "activePreterite": "delgav",
    "activePresent": "delgiver",
    "activeSupine": "delgett",
    "imperative": "delge",
    "activeInfinitive": "delge"
  },
  {
    "passivePreterite": "delgavs",
    "passivePresent": "delgives",
    "passiveSupine": "delgetts",
    "passiveInfinitive": "delgivas",
    "activePreterite": "delgåvo",
    "activePresent": "delgiver",
    "activeSupine": "delgett",
    "imperative": "delge",
    "activeInfinitive": "delge"
  },
  {
    "passivePreterite": "delgåvos",
    "passivePresent": "delgives",
    "passiveSupine": "delgetts",
    "passiveInfinitive": "delgivas",
    "activePreterite": "delgåvo",
    "activePresent": "delgiver",
    "activeSupine": "delgett",
    "imperative": "delge",
    "activeInfinitive": "delge"
  },
  {
    "passivePreterite": "delgavs",
    "passivePresent": "delges",
    "passiveSupine": "delgetts",
    "passiveInfinitive": "delgivas",
    "activePreterite": "delgåvo",
    "activePresent": "delgiver",
    "activeSupine": "delgett",
    "imperative": "delge",
    "activeInfinitive": "delge"
  },
  {
    "passivePreterite": "delgåvos",
    "passivePresent": "delges",
    "passiveSupine": "delgetts",
    "passiveInfinitive": "delgivas",
    "activePreterite": "delgåvo",
    "activePresent": "delgiver",
    "activeSupine": "delgett",
    "imperative": "delge",
    "activeInfinitive": "delge"
  },
  {
    "passivePreterite": "delgavs",
    "passivePresent": "delgives",
    "passiveSupine": "delgivits",
    "passiveInfinitive": "delgivas",
    "activePreterite": "delgåvo",
    "activePresent": "delgiver",
    "activeSupine": "delgett",
    "imperative": "delge",
    "activeInfinitive": "delge"
  },
  {
    "passivePreterite": "delgåvos",
    "passivePresent": "delgives",
    "passiveSupine": "delgivits",
    "passiveInfinitive": "delgivas",
    "activePreterite": "delgåvo",
    "activePresent": "delgiver",
    "activeSupine": "delgett",
    "imperative": "delge",
    "activeInfinitive": "delge"
  },
  {
    "passivePreterite": "delgavs",
    "passivePresent": "delges",
    "passiveSupine": "delgivits",
    "passiveInfinitive": "delgivas",
    "activePreterite": "delgåvo",
    "activePresent": "delgiver",
    "activeSupine": "delgett",
    "imperative": "delge",
    "activeInfinitive": "delge"
  },
  {
    "passivePreterite": "delgåvos",
    "passivePresent": "delges",
    "passiveSupine": "delgivits",
    "passiveInfinitive": "delgivas",
    "activePreterite": "delgåvo",
    "activePresent": "delgiver",
    "activeSupine": "delgett",
    "imperative": "delge",
    "activeInfinitive": "delge"
  },
  {
    "passivePreterite": "delgavs",
    "passivePresent": "delgives",
    "passiveSupine": "delgetts",
    "passiveInfinitive": "delges",
    "activePreterite": "delgåvo",
    "activePresent": "delgiver",
    "activeSupine": "delgett",
    "imperative": "delge",
    "activeInfinitive": "delge"
  },
  {
    "passivePreterite": "delgåvos",
    "passivePresent": "delgives",
    "passiveSupine": "delgetts",
    "passiveInfinitive": "delges",
    "activePreterite": "delgåvo",
    "activePresent": "delgiver",
    "activeSupine": "delgett",
    "imperative": "delge",
    "activeInfinitive": "delge"
  },
  {
    "passivePreterite": "delgavs",
    "passivePresent": "delges",
    "passiveSupine": "delgetts",
    "passiveInfinitive": "delges",
    "activePreterite": "delgåvo",
    "activePresent": "delgiver",
    "activeSupine": "delgett",
    "imperative": "delge",
    "activeInfinitive": "delge"
  },
  {
    "passivePreterite": "delgåvos",
    "passivePresent": "delges",
    "passiveSupine": "delgetts",
    "passiveInfinitive": "delges",
    "activePreterite": "delgåvo",
    "activePresent": "delgiver",
    "activeSupine": "delgett",
    "imperative": "delge",
    "activeInfinitive": "delge"
  },
  {
    "passivePreterite": "delgavs",
    "passivePresent": "delgives",
    "passiveSupine": "delgivits",
    "passiveInfinitive": "delges",
    "activePreterite": "delgåvo",
    "activePresent": "delgiver",
    "activeSupine": "delgett",
    "imperative": "delge",
    "activeInfinitive": "delge"
  },
  {
    "passivePreterite": "delgåvos",
    "passivePresent": "delgives",
    "passiveSupine": "delgivits",
    "passiveInfinitive": "delges",
    "activePreterite": "delgåvo",
    "activePresent": "delgiver",
    "activeSupine": "delgett",
    "imperative": "delge",
    "activeInfinitive": "delge"
  },
  {
    "passivePreterite": "delgavs",
    "passivePresent": "delges",
    "passiveSupine": "delgivits",
    "passiveInfinitive": "delges",
    "activePreterite": "delgåvo",
    "activePresent": "delgiver",
    "activeSupine": "delgett",
    "imperative": "delge",
    "activeInfinitive": "delge"
  },
  {
    "passivePreterite": "delgåvos",
    "passivePresent": "delges",
    "passiveSupine": "delgivits",
    "passiveInfinitive": "delges",
    "activePreterite": "delgåvo",
    "activePresent": "delgiver",
    "activeSupine": "delgett",
    "imperative": "delge",
    "activeInfinitive": "delge"
  },
  {
    "passivePreterite": "delgavs",
    "passivePresent": "delgives",
    "passiveSupine": "delgetts",
    "passiveInfinitive": "delgivas",
    "activePreterite": "delgav",
    "activePresent": "delger",
    "activeSupine": "delgett",
    "imperative": "delge",
    "activeInfinitive": "delge"
  },
  {
    "passivePreterite": "delgåvos",
    "passivePresent": "delgives",
    "passiveSupine": "delgetts",
    "passiveInfinitive": "delgivas",
    "activePreterite": "delgav",
    "activePresent": "delger",
    "activeSupine": "delgett",
    "imperative": "delge",
    "activeInfinitive": "delge"
  },
  {
    "passivePreterite": "delgavs",
    "passivePresent": "delges",
    "passiveSupine": "delgetts",
    "passiveInfinitive": "delgivas",
    "activePreterite": "delgav",
    "activePresent": "delger",
    "activeSupine": "delgett",
    "imperative": "delge",
    "activeInfinitive": "delge"
  },
  {
    "passivePreterite": "delgåvos",
    "passivePresent": "delges",
    "passiveSupine": "delgetts",
    "passiveInfinitive": "delgivas",
    "activePreterite": "delgav",
    "activePresent": "delger",
    "activeSupine": "delgett",
    "imperative": "delge",
    "activeInfinitive": "delge"
  },
  {
    "passivePreterite": "delgavs",
    "passivePresent": "delgives",
    "passiveSupine": "delgivits",
    "passiveInfinitive": "delgivas",
    "activePreterite": "delgav",
    "activePresent": "delger",
    "activeSupine": "delgett",
    "imperative": "delge",
    "activeInfinitive": "delge"
  },
  {
    "passivePreterite": "delgåvos",
    "passivePresent": "delgives",
    "passiveSupine": "delgivits",
    "passiveInfinitive": "delgivas",
    "activePreterite": "delgav",
    "activePresent": "delger",
    "activeSupine": "delgett",
    "imperative": "delge",
    "activeInfinitive": "delge"
  },
  {
    "passivePreterite": "delgavs",
    "passivePresent": "delges",
    "passiveSupine": "delgivits",
    "passiveInfinitive": "delgivas",
    "activePreterite": "delgav",
    "activePresent": "delger",
    "activeSupine": "delgett",
    "imperative": "delge",
    "activeInfinitive": "delge"
  },
  {
    "passivePreterite": "delgåvos",
    "passivePresent": "delges",
    "passiveSupine": "delgivits",
    "passiveInfinitive": "delgivas",
    "activePreterite": "delgav",
    "activePresent": "delger",
    "activeSupine": "delgett",
    "imperative": "delge",
    "activeInfinitive": "delge"
  },
  {
    "passivePreterite": "delgavs",
    "passivePresent": "delgives",
    "passiveSupine": "delgetts",
    "passiveInfinitive": "delges",
    "activePreterite": "delgav",
    "activePresent": "delger",
    "activeSupine": "delgett",
    "imperative": "delge",
    "activeInfinitive": "delge"
  },
  {
    "passivePreterite": "delgåvos",
    "passivePresent": "delgives",
    "passiveSupine": "delgetts",
    "passiveInfinitive": "delges",
    "activePreterite": "delgav",
    "activePresent": "delger",
    "activeSupine": "delgett",
    "imperative": "delge",
    "activeInfinitive": "delge"
  },
  {
    "passivePreterite": "delgavs",
    "passivePresent": "delges",
    "passiveSupine": "delgetts",
    "passiveInfinitive": "delges",
    "activePreterite": "delgav",
    "activePresent": "delger",
    "activeSupine": "delgett",
    "imperative": "delge",
    "activeInfinitive": "delge"
  },
  {
    "passivePreterite": "delgåvos",
    "passivePresent": "delges",
    "passiveSupine": "delgetts",
    "passiveInfinitive": "delges",
    "activePreterite": "delgav",
    "activePresent": "delger",
    "activeSupine": "delgett",
    "imperative": "delge",
    "activeInfinitive": "delge"
  },
  {
    "passivePreterite": "delgavs",
    "passivePresent": "delgives",
    "passiveSupine": "delgivits",
    "passiveInfinitive": "delges",
    "activePreterite": "delgav",
    "activePresent": "delger",
    "activeSupine": "delgett",
    "imperative": "delge",
    "activeInfinitive": "delge"
  },
  {
    "passivePreterite": "delgåvos",
    "passivePresent": "delgives",
    "passiveSupine": "delgivits",
    "passiveInfinitive": "delges",
    "activePreterite": "delgav",
    "activePresent": "delger",
    "activeSupine": "delgett",
    "imperative": "delge",
    "activeInfinitive": "delge"
  },
  {
    "passivePreterite": "delgavs",
    "passivePresent": "delges",
    "passiveSupine": "delgivits",
    "passiveInfinitive": "delges",
    "activePreterite": "delgav",
    "activePresent": "delger",
    "activeSupine": "delgett",
    "imperative": "delge",
    "activeInfinitive": "delge"
  },
  {
    "passivePreterite": "delgåvos",
    "passivePresent": "delges",
    "passiveSupine": "delgivits",
    "passiveInfinitive": "delges",
    "activePreterite": "delgav",
    "activePresent": "delger",
    "activeSupine": "delgett",
    "imperative": "delge",
    "activeInfinitive": "delge"
  },
  {
    "passivePreterite": "delgavs",
    "passivePresent": "delgives",
    "passiveSupine": "delgetts",
    "passiveInfinitive": "delgivas",
    "activePreterite": "delgåvo",
    "activePresent": "delger",
    "activeSupine": "delgett",
    "imperative": "delge",
    "activeInfinitive": "delge"
  },
  {
    "passivePreterite": "delgåvos",
    "passivePresent": "delgives",
    "passiveSupine": "delgetts",
    "passiveInfinitive": "delgivas",
    "activePreterite": "delgåvo",
    "activePresent": "delger",
    "activeSupine": "delgett",
    "imperative": "delge",
    "activeInfinitive": "delge"
  },
  {
    "passivePreterite": "delgavs",
    "passivePresent": "delges",
    "passiveSupine": "delgetts",
    "passiveInfinitive": "delgivas",
    "activePreterite": "delgåvo",
    "activePresent": "delger",
    "activeSupine": "delgett",
    "imperative": "delge",
    "activeInfinitive": "delge"
  },
  {
    "passivePreterite": "delgåvos",
    "passivePresent": "delges",
    "passiveSupine": "delgetts",
    "passiveInfinitive": "delgivas",
    "activePreterite": "delgåvo",
    "activePresent": "delger",
    "activeSupine": "delgett",
    "imperative": "delge",
    "activeInfinitive": "delge"
  },
  {
    "passivePreterite": "delgavs",
    "passivePresent": "delgives",
    "passiveSupine": "delgivits",
    "passiveInfinitive": "delgivas",
    "activePreterite": "delgåvo",
    "activePresent": "delger",
    "activeSupine": "delgett",
    "imperative": "delge",
    "activeInfinitive": "delge"
  },
  {
    "passivePreterite": "delgåvos",
    "passivePresent": "delgives",
    "passiveSupine": "delgivits",
    "passiveInfinitive": "delgivas",
    "activePreterite": "delgåvo",
    "activePresent": "delger",
    "activeSupine": "delgett",
    "imperative": "delge",
    "activeInfinitive": "delge"
  },
  {
    "passivePreterite": "delgavs",
    "passivePresent": "delges",
    "passiveSupine": "delgivits",
    "passiveInfinitive": "delgivas",
    "activePreterite": "delgåvo",
    "activePresent": "delger",
    "activeSupine": "delgett",
    "imperative": "delge",
    "activeInfinitive": "delge"
  },
  {
    "passivePreterite": "delgåvos",
    "passivePresent": "delges",
    "passiveSupine": "delgivits",
    "passiveInfinitive": "delgivas",
    "activePreterite": "delgåvo",
    "activePresent": "delger",
    "activeSupine": "delgett",
    "imperative": "delge",
    "activeInfinitive": "delge"
  },
  {
    "passivePreterite": "delgavs",
    "passivePresent": "delgives",
    "passiveSupine": "delgetts",
    "passiveInfinitive": "delges",
    "activePreterite": "delgåvo",
    "activePresent": "delger",
    "activeSupine": "delgett",
    "imperative": "delge",
    "activeInfinitive": "delge"
  },
  {
    "passivePreterite": "delgåvos",
    "passivePresent": "delgives",
    "passiveSupine": "delgetts",
    "passiveInfinitive": "delges",
    "activePreterite": "delgåvo",
    "activePresent": "delger",
    "activeSupine": "delgett",
    "imperative": "delge",
    "activeInfinitive": "delge"
  },
  {
    "passivePreterite": "delgavs",
    "passivePresent": "delges",
    "passiveSupine": "delgetts",
    "passiveInfinitive": "delges",
    "activePreterite": "delgåvo",
    "activePresent": "delger",
    "activeSupine": "delgett",
    "imperative": "delge",
    "activeInfinitive": "delge"
  },
  {
    "passivePreterite": "delgåvos",
    "passivePresent": "delges",
    "passiveSupine": "delgetts",
    "passiveInfinitive": "delges",
    "activePreterite": "delgåvo",
    "activePresent": "delger",
    "activeSupine": "delgett",
    "imperative": "delge",
    "activeInfinitive": "delge"
  },
  {
    "passivePreterite": "delgavs",
    "passivePresent": "delgives",
    "passiveSupine": "delgivits",
    "passiveInfinitive": "delges",
    "activePreterite": "delgåvo",
    "activePresent": "delger",
    "activeSupine": "delgett",
    "imperative": "delge",
    "activeInfinitive": "delge"
  },
  {
    "passivePreterite": "delgåvos",
    "passivePresent": "delgives",
    "passiveSupine": "delgivits",
    "passiveInfinitive": "delges",
    "activePreterite": "delgåvo",
    "activePresent": "delger",
    "activeSupine": "delgett",
    "imperative": "delge",
    "activeInfinitive": "delge"
  },
  {
    "passivePreterite": "delgavs",
    "passivePresent": "delges",
    "passiveSupine": "delgivits",
    "passiveInfinitive": "delges",
    "activePreterite": "delgåvo",
    "activePresent": "delger",
    "activeSupine": "delgett",
    "imperative": "delge",
    "activeInfinitive": "delge"
  },
  {
    "passivePreterite": "delgåvos",
    "passivePresent": "delges",
    "passiveSupine": "delgivits",
    "passiveInfinitive": "delges",
    "activePreterite": "delgåvo",
    "activePresent": "delger",
    "activeSupine": "delgett",
    "imperative": "delge",
    "activeInfinitive": "delge"
  },
  {
    "passivePreterite": "delgavs",
    "passivePresent": "delgives",
    "passiveSupine": "delgetts",
    "passiveInfinitive": "delgivas",
    "activePreterite": "delgav",
    "activePresent": "delgiver",
    "activeSupine": "delgivit",
    "imperative": "delge",
    "activeInfinitive": "delge"
  },
  {
    "passivePreterite": "delgåvos",
    "passivePresent": "delgives",
    "passiveSupine": "delgetts",
    "passiveInfinitive": "delgivas",
    "activePreterite": "delgav",
    "activePresent": "delgiver",
    "activeSupine": "delgivit",
    "imperative": "delge",
    "activeInfinitive": "delge"
  },
  {
    "passivePreterite": "delgavs",
    "passivePresent": "delges",
    "passiveSupine": "delgetts",
    "passiveInfinitive": "delgivas",
    "activePreterite": "delgav",
    "activePresent": "delgiver",
    "activeSupine": "delgivit",
    "imperative": "delge",
    "activeInfinitive": "delge"
  },
  {
    "passivePreterite": "delgåvos",
    "passivePresent": "delges",
    "passiveSupine": "delgetts",
    "passiveInfinitive": "delgivas",
    "activePreterite": "delgav",
    "activePresent": "delgiver",
    "activeSupine": "delgivit",
    "imperative": "delge",
    "activeInfinitive": "delge"
  },
  {
    "passivePreterite": "delgavs",
    "passivePresent": "delgives",
    "passiveSupine": "delgivits",
    "passiveInfinitive": "delgivas",
    "activePreterite": "delgav",
    "activePresent": "delgiver",
    "activeSupine": "delgivit",
    "imperative": "delge",
    "activeInfinitive": "delge"
  },
  {
    "passivePreterite": "delgåvos",
    "passivePresent": "delgives",
    "passiveSupine": "delgivits",
    "passiveInfinitive": "delgivas",
    "activePreterite": "delgav",
    "activePresent": "delgiver",
    "activeSupine": "delgivit",
    "imperative": "delge",
    "activeInfinitive": "delge"
  },
  {
    "passivePreterite": "delgavs",
    "passivePresent": "delges",
    "passiveSupine": "delgivits",
    "passiveInfinitive": "delgivas",
    "activePreterite": "delgav",
    "activePresent": "delgiver",
    "activeSupine": "delgivit",
    "imperative": "delge",
    "activeInfinitive": "delge"
  },
  {
    "passivePreterite": "delgåvos",
    "passivePresent": "delges",
    "passiveSupine": "delgivits",
    "passiveInfinitive": "delgivas",
    "activePreterite": "delgav",
    "activePresent": "delgiver",
    "activeSupine": "delgivit",
    "imperative": "delge",
    "activeInfinitive": "delge"
  },
  {
    "passivePreterite": "delgavs",
    "passivePresent": "delgives",
    "passiveSupine": "delgetts",
    "passiveInfinitive": "delges",
    "activePreterite": "delgav",
    "activePresent": "delgiver",
    "activeSupine": "delgivit",
    "imperative": "delge",
    "activeInfinitive": "delge"
  },
  {
    "passivePreterite": "delgåvos",
    "passivePresent": "delgives",
    "passiveSupine": "delgetts",
    "passiveInfinitive": "delges",
    "activePreterite": "delgav",
    "activePresent": "delgiver",
    "activeSupine": "delgivit",
    "imperative": "delge",
    "activeInfinitive": "delge"
  },
  {
    "passivePreterite": "delgavs",
    "passivePresent": "delges",
    "passiveSupine": "delgetts",
    "passiveInfinitive": "delges",
    "activePreterite": "delgav",
    "activePresent": "delgiver",
    "activeSupine": "delgivit",
    "imperative": "delge",
    "activeInfinitive": "delge"
  },
  {
    "passivePreterite": "delgåvos",
    "passivePresent": "delges",
    "passiveSupine": "delgetts",
    "passiveInfinitive": "delges",
    "activePreterite": "delgav",
    "activePresent": "delgiver",
    "activeSupine": "delgivit",
    "imperative": "delge",
    "activeInfinitive": "delge"
  },
  {
    "passivePreterite": "försvenskades",
    "passivePresent": "försvenskas",
    "passiveSupine": "försvenskats",
    "passiveInfinitive": "försvenskas",
    "activePreterite": "försvenskade",
    "activePresent": "försvenskar",
    "activeSupine": "försvenskat",
    "imperative": "försvenska",
    "activeInfinitive": "försvenska"
  },
  {
    "passivePreterite": "besöktes",
    "passivePresent": "besöks",
    "passiveSupine": "besökts",
    "passiveInfinitive": "besökas",
    "activePreterite": "besökte",
    "activePresent": "besöker",
    "activeSupine": "besökt",
    "imperative": "besök",
    "activeInfinitive": "besöka"
  },
  {
    "passivePreterite": "vinklades",
    "passivePresent": "vinklas",
    "passiveSupine": "vinklats",
    "passiveInfinitive": "vinklas",
    "activePreterite": "vinklade",
    "activePresent": "vinklar",
    "activeSupine": "vinklat",
    "imperative": "vinkla",
    "activeInfinitive": "vinkla"
  },
  {
    "passivePreterite": "fuskades",
    "passivePresent": "fuskas",
    "passiveSupine": "fuskats",
    "passiveInfinitive": "fuskas",
    "activePreterite": "fuskade",
    "activePresent": "fuskar",
    "activeSupine": "fuskat",
    "imperative": "fuska",
    "activeInfinitive": "fuska"
  },
  {
    "passivePreterite": "annonserades",
    "passivePresent": "annonseras",
    "passiveSupine": "annonserats",
    "passiveInfinitive": "annonseras",
    "activePreterite": "annonserade",
    "activePresent": "annonserar",
    "activeSupine": "annonserat",
    "imperative": "annonsera",
    "activeInfinitive": "annonsera"
  },
  {
    "passivePreterite": "hyvlades",
    "passivePresent": "hyvlas",
    "passiveSupine": "hyvlats",
    "passiveInfinitive": "hyvlas",
    "activePreterite": "hyvlade",
    "activePresent": "hyvlar",
    "activeSupine": "hyvlat",
    "imperative": "hyvla",
    "activeInfinitive": "hyvla"
  },
  {
    "passivePreterite": "räknades",
    "passivePresent": "räknas",
    "passiveSupine": "räknats",
    "passiveInfinitive": "räknas",
    "activePreterite": "räknade",
    "activePresent": "räknar",
    "activeSupine": "räknat",
    "imperative": "räkna",
    "activeInfinitive": "räkna"
  },
  {
    "passivePreterite": "utbildades",
    "passivePresent": "utbildas",
    "passiveSupine": "utbildats",
    "passiveInfinitive": "utbildas",
    "activePreterite": "utbildade",
    "activePresent": "utbildar",
    "activeSupine": "utbildat",
    "imperative": "utbilda",
    "activeInfinitive": "utbilda"
  },
  {
    "passivePreterite": "blåstes",
    "passivePresent": "blåses",
    "passiveSupine": "blåsts",
    "passiveInfinitive": "blåsas",
    "activePreterite": "blåste",
    "activePresent": "blåser",
    "activeSupine": "blåst",
    "imperative": "blås",
    "activeInfinitive": "blåsa"
  },
  {
    "passivePreterite": "vägrades",
    "passivePresent": "vägras",
    "passiveSupine": "vägrats",
    "passiveInfinitive": "vägras",
    "activePreterite": "vägrade",
    "activePresent": "vägrar",
    "activeSupine": "vägrat",
    "imperative": "vägra",
    "activeInfinitive": "vägra"
  },
  {
    "passivePreterite": "utvecklades",
    "passivePresent": "utvecklas",
    "passiveSupine": "utvecklats",
    "passiveInfinitive": "utvecklas",
    "activePreterite": "utvecklade",
    "activePresent": "utvecklar",
    "activeSupine": "utvecklat",
    "imperative": "utveckla",
    "activeInfinitive": "utveckla"
  },
  {
    "passivePreterite": "kriminaliserades",
    "passivePresent": "kriminaliseras",
    "passiveSupine": "kriminaliserats",
    "passiveInfinitive": "kriminaliseras",
    "activePreterite": "kriminaliserade",
    "activePresent": "kriminaliserar",
    "activeSupine": "kriminaliserat",
    "imperative": "kriminalisera",
    "activeInfinitive": "kriminalisera"
  },
  {
    "passivePreterite": "avkriminaliserades",
    "passivePresent": "avkriminaliseras",
    "passiveSupine": "avkriminaliserats",
    "passiveInfinitive": "avkriminaliseras",
    "activePreterite": "avkriminaliserade",
    "activePresent": "avkriminaliserar",
    "activeSupine": "avkriminaliserat",
    "imperative": "avkriminalisera",
    "activeInfinitive": "avkriminalisera"
  },
  {
    "passivePreterite": "skänktes",
    "passivePresent": "skänks",
    "passiveSupine": "skänkts",
    "passiveInfinitive": "skänkas",
    "activePreterite": "skänkte",
    "activePresent": "skänker",
    "activeSupine": "skänkt",
    "imperative": "skänk",
    "activeInfinitive": "skänka"
  },
  {
    "passivePreterite": "möjliggjordes",
    "passivePresent": "möjliggörs",
    "passiveSupine": "möjliggjorts",
    "passiveInfinitive": "möjliggöras",
    "activePreterite": "möjliggjorde",
    "activePresent": "möjliggör",
    "activeSupine": "möjliggjort",
    "imperative": "möjliggör",
    "activeInfinitive": "möjliggöra"
  },
  {
    "passivePreterite": "avdunstades",
    "passivePresent": "avdunstas",
    "passiveSupine": "avdunstats",
    "passiveInfinitive": "avdunstas",
    "activePreterite": "avdunstade",
    "activePresent": "avdunstar",
    "activeSupine": "avdunstat",
    "imperative": "avdunsta",
    "activeInfinitive": "avdunsta"
  },
  {
    "passivePreterite": "mutades",
    "passivePresent": "mutas",
    "passiveSupine": "mutats",
    "passiveInfinitive": "mutas",
    "activePreterite": "mutade",
    "activePresent": "mutar",
    "activeSupine": "mutat",
    "imperative": "muta",
    "activeInfinitive": "muta"
  },
  {
    "passivePreterite": "övades",
    "passivePresent": "övas",
    "passiveSupine": "övats",
    "passiveInfinitive": "övas",
    "activePreterite": "övade",
    "activePresent": "övar",
    "activeSupine": "övat",
    "imperative": "öva",
    "activeInfinitive": "öva"
  },
  {
    "passivePreterite": "offentliggjordes",
    "passivePresent": "offentliggörs",
    "passiveSupine": "offentliggjorts",
    "passiveInfinitive": "offentliggöras",
    "activePreterite": "offentliggjorde",
    "activePresent": "offentliggör",
    "activeSupine": "offentliggjort",
    "imperative": "offentliggör",
    "activeInfinitive": "offentliggöra"
  },
  {
    "passivePreterite": "fördrevs",
    "passivePresent": "fördrivs",
    "passiveSupine": "fördrivits",
    "passiveInfinitive": "fördrivas",
    "activePreterite": "fördrev",
    "activePresent": "fördriver",
    "activeSupine": "fördrivit",
    "imperative": "fördriv",
    "activeInfinitive": "fördriva"
  },
  {
    "passivePreterite": "läcktes",
    "passivePresent": "läcks",
    "passiveSupine": "läckts",
    "passiveInfinitive": "läckas",
    "activePreterite": "läckte",
    "activePresent": "läcker",
    "activeSupine": "läckt",
    "imperative": "läck",
    "activeInfinitive": "läcka"
  },
  {
    "passivePreterite": "avbeställdes",
    "passivePresent": "avbeställs",
    "passiveSupine": "avbeställts",
    "passiveInfinitive": "avbeställas",
    "activePreterite": "avbeställde",
    "activePresent": "avbeställer",
    "activeSupine": "avbeställt",
    "imperative": "avbeställ",
    "activeInfinitive": "avbeställa"
  },
  {
    "passivePreterite": "avbildades",
    "passivePresent": "avbildas",
    "passiveSupine": "avbildats",
    "passiveInfinitive": "avbildas",
    "activePreterite": "avbildade",
    "activePresent": "avbildar",
    "activeSupine": "avbildat",
    "imperative": "avbilda",
    "activeInfinitive": "avbilda"
  },
  {
    "passivePreterite": "försörjdes",
    "passivePresent": "försörjs",
    "passiveSupine": "försörjts",
    "passiveInfinitive": "försörjas",
    "activePreterite": "försörjde",
    "activePresent": "försörjer",
    "activeSupine": "försörjt",
    "imperative": "försörja",
    "activeInfinitive": "försörja"
  },
  {
    "passivePreterite": "illustrerades",
    "passivePresent": "illustreras",
    "passiveSupine": "illustrerats",
    "passiveInfinitive": "illustreras",
    "activePreterite": "illustrerade",
    "activePresent": "illustrerar",
    "activeSupine": "illustrerat",
    "imperative": "illustrera",
    "activeInfinitive": "illustrera"
  },
  {
    "passivePreterite": "övertalades",
    "passivePresent": "övertalas",
    "passiveSupine": "övertalats",
    "passiveInfinitive": "övertalas",
    "activePreterite": "övertalade",
    "activePresent": "övertalar",
    "activeSupine": "övertalat",
    "imperative": "övertala",
    "activeInfinitive": "övertala"
  },
  {
    "passivePreterite": "jagades",
    "passivePresent": "jagas",
    "passiveSupine": "jagats",
    "passiveInfinitive": "jagas",
    "activePreterite": "jagade",
    "activePresent": "jagar",
    "activeSupine": "jagat",
    "imperative": "jaga",
    "activeInfinitive": "jaga"
  },
  {
    "passivePreterite": "hamnades",
    "passivePresent": "hamnas",
    "passiveSupine": "hamnats",
    "passiveInfinitive": "hamnas",
    "activePreterite": "hamnade",
    "activePresent": "hamnar",
    "activeSupine": "hamnat",
    "imperative": "hamna",
    "activeInfinitive": "hamna"
  },
  {
    "passivePreterite": "vattenkammades",
    "passivePresent": "vattenkammas",
    "passiveSupine": "vattenkammats",
    "passiveInfinitive": "vattenkammas",
    "activePreterite": "vattenkammade",
    "activePresent": "vattenkammar",
    "activeSupine": "vattenkammat",
    "imperative": "vattenkamma",
    "activeInfinitive": "vattenkamma"
  },
  {
    "passivePreterite": "vibrerades",
    "passivePresent": "vibreras",
    "passiveSupine": "vibrerats",
    "passiveInfinitive": "vibreras",
    "activePreterite": "vibrerade",
    "activePresent": "vibrerar",
    "activeSupine": "vibrerat",
    "imperative": "vibrera",
    "activeInfinitive": "vibrera"
  },
  {
    "passivePreterite": "vickades",
    "passivePresent": "vickas",
    "passiveSupine": "vickats",
    "passiveInfinitive": "vickas",
    "activePreterite": "vickade",
    "activePresent": "vickar",
    "activeSupine": "vickat",
    "imperative": "vicka",
    "activeInfinitive": "vicka"
  },
  {
    "passivePreterite": "vidgades",
    "passivePresent": "vidgas",
    "passiveSupine": "vidgats",
    "passiveInfinitive": "vidgas",
    "activePreterite": "vidgade",
    "activePresent": "vidgar",
    "activeSupine": "vidgat",
    "imperative": "vidga",
    "activeInfinitive": "vidga"
  },
  {
    "passivePreterite": "vippades",
    "passivePresent": "vippas",
    "passiveSupine": "vippats",
    "passiveInfinitive": "vippas",
    "activePreterite": "vippade",
    "activePresent": "vippar",
    "activeSupine": "vippat",
    "imperative": "vippa",
    "activeInfinitive": "vippa"
  },
  {
    "passivePreterite": "vitsades",
    "passivePresent": "vitsas",
    "passiveSupine": "vitsats",
    "passiveInfinitive": "vitsas",
    "activePreterite": "vitsade",
    "activePresent": "vitsar",
    "activeSupine": "vitsat",
    "imperative": "vitsa",
    "activeInfinitive": "vitsa"
  },
  {
    "passivePreterite": "vurmades",
    "passivePresent": "vurmas",
    "passiveSupine": "vurmats",
    "passiveInfinitive": "vurmas",
    "activePreterite": "vurmade",
    "activePresent": "vurmar",
    "activeSupine": "vurmat",
    "imperative": "vurma",
    "activeInfinitive": "vurma"
  },
  {
    "passivePreterite": "vägades",
    "passivePresent": "vägas",
    "passiveSupine": "vägats",
    "passiveInfinitive": "vägas",
    "activePreterite": "vägade",
    "activePresent": "vägar",
    "activeSupine": "vägat",
    "imperative": "väga",
    "activeInfinitive": "väga"
  },
  {
    "passivePreterite": "vättes",
    "passivePresent": "väts",
    "passiveSupine": "vätts",
    "passiveInfinitive": "vätas",
    "activePreterite": "vätte",
    "activePresent": "väter",
    "activeSupine": "vätt",
    "imperative": "vät",
    "activeInfinitive": "väta"
  },
  {
    "passivePreterite": "ylades",
    "passivePresent": "ylas",
    "passiveSupine": "ylats",
    "passiveInfinitive": "ylas",
    "activePreterite": "ylade",
    "activePresent": "ylar",
    "activeSupine": "ylat",
    "imperative": "yla",
    "activeInfinitive": "yla"
  },
  {
    "passivePreterite": "åkallades",
    "passivePresent": "åkallas",
    "passiveSupine": "åkallats",
    "passiveInfinitive": "åkallas",
    "activePreterite": "åkallade",
    "activePresent": "åkallar",
    "activeSupine": "åkallat",
    "imperative": "åkalla",
    "activeInfinitive": "åkalla"
  },
  {
    "passivePreterite": "återanpassades",
    "passivePresent": "återanpassas",
    "passiveSupine": "återanpassats",
    "passiveInfinitive": "återanpassas",
    "activePreterite": "återanpassade",
    "activePresent": "återanpassar",
    "activeSupine": "återanpassat",
    "imperative": "återanpassa",
    "activeInfinitive": "återanpassa"
  },
  {
    "passivePreterite": "återlämnades",
    "passivePresent": "återlämnas",
    "passiveSupine": "återlämnats",
    "passiveInfinitive": "återlämnas",
    "activePreterite": "återlämnade",
    "activePresent": "återlämnar",
    "activeSupine": "återlämnat",
    "imperative": "återlämna",
    "activeInfinitive": "återlämna"
  },
  {
    "passivePreterite": "återsågs",
    "passivePresent": "återses",
    "passiveSupine": "återsetts",
    "passiveInfinitive": "återses",
    "activePreterite": "återsåg",
    "activePresent": "återser",
    "activeSupine": "återsett",
    "imperative": "återse",
    "activeInfinitive": "återse"
  },
  {
    "passivePreterite": "ögnades",
    "passivePresent": "ögnas",
    "passiveSupine": "ögnats",
    "passiveInfinitive": "ögnas",
    "activePreterite": "ögnade",
    "activePresent": "ögnar",
    "activeSupine": "ögnat",
    "imperative": "ögna",
    "activeInfinitive": "ögna"
  },
  {
    "passivePreterite": "övergavs",
    "passivePresent": "övergivs",
    "passiveSupine": "övergivits",
    "passiveInfinitive": "övergivas",
    "activePreterite": "övergav",
    "activePresent": "övergiver",
    "activeSupine": "övergivit",
    "imperative": "övergiv",
    "activeInfinitive": "övergiva"
  },
  {
    "passivePreterite": "sågs",
    "passivePresent": "ses",
    "passiveSupine": "setts",
    "passiveInfinitive": "ses",
    "activePreterite": "såg",
    "activePresent": "ser",
    "activeSupine": "sett",
    "imperative": "se",
    "activeInfinitive": "se"
  },
  {
    "passivePreterite": "tärdes",
    "passivePresent": "tärs",
    "passiveSupine": "tärts",
    "passiveInfinitive": "täras",
    "activePreterite": "tärde",
    "activePresent": "tär",
    "activeSupine": "tärt",
    "imperative": "tär",
    "activeInfinitive": "tära"
  },
  {
    "passivePreterite": "utmättes",
    "passivePresent": "utmäts",
    "passiveSupine": "utmätts",
    "passiveInfinitive": "utmätas",
    "activePreterite": "utmätte",
    "activePresent": "utmäter",
    "activeSupine": "utmätt",
    "imperative": "utmät",
    "activeInfinitive": "utmäta"
  },
  {
    "passivePreterite": "veknades",
    "passivePresent": "veknas",
    "passiveSupine": "veknats",
    "passiveInfinitive": "veknas",
    "activePreterite": "veknade",
    "activePresent": "veknar",
    "activeSupine": "veknat",
    "imperative": "vekna",
    "activeInfinitive": "vekna"
  },
  {
    "passivePreterite": "vevades",
    "passivePresent": "vevas",
    "passiveSupine": "vevats",
    "passiveInfinitive": "vevas",
    "activePreterite": "vevade",
    "activePresent": "vevar",
    "activeSupine": "vevat",
    "imperative": "veva",
    "activeInfinitive": "veva"
  },
  {
    "passivePreterite": "viftades",
    "passivePresent": "viftas",
    "passiveSupine": "viftats",
    "passiveInfinitive": "viftas",
    "activePreterite": "viftade",
    "activePresent": "viftar",
    "activeSupine": "viftat",
    "imperative": "vifta",
    "activeInfinitive": "vifta"
  },
  {
    "passivePreterite": "vikarierades",
    "passivePresent": "vikarieras",
    "passiveSupine": "vikarierats",
    "passiveInfinitive": "vikarieras",
    "activePreterite": "vikarierade",
    "activePresent": "vikarierar",
    "activeSupine": "vikarierat",
    "imperative": "vikariera",
    "activeInfinitive": "vikariera"
  },
  {
    "passivePreterite": "vimsades",
    "passivePresent": "vimsas",
    "passiveSupine": "vimsats",
    "passiveInfinitive": "vimsas",
    "activePreterite": "vimsade",
    "activePresent": "vimsar",
    "activeSupine": "vimsat",
    "imperative": "vimsa",
    "activeInfinitive": "vimsa"
  },
  {
    "passivePreterite": "vrickades",
    "passivePresent": "vrickas",
    "passiveSupine": "vrickats",
    "passiveInfinitive": "vrickas",
    "activePreterite": "vrickade",
    "activePresent": "vrickar",
    "activeSupine": "vrickat",
    "imperative": "vricka",
    "activeInfinitive": "vricka"
  },
  {
    "passivePreterite": "våldgästades",
    "passivePresent": "våldgästas",
    "passiveSupine": "våldgästats",
    "passiveInfinitive": "våldgästas",
    "activePreterite": "våldgästade",
    "activePresent": "våldgästar",
    "activeSupine": "våldgästat",
    "imperative": "våldgästa",
    "activeInfinitive": "våldgästa"
  },
  {
    "passivePreterite": "våldtogs",
    "passivePresent": "våldtas",
    "passiveSupine": "våldtagits",
    "passiveInfinitive": "våldtagas",
    "activePreterite": "våldtog",
    "activePresent": "våldtager",
    "activeSupine": "våldtagit",
    "imperative": "våldta",
    "activeInfinitive": "våldtaga"
  },
  {
    "passivePreterite": "vägdes",
    "passivePresent": "vägs",
    "passiveSupine": "vägts",
    "passiveInfinitive": "vägas",
    "activePreterite": "vägde",
    "activePresent": "väger",
    "activeSupine": "vägt",
    "imperative": "väg",
    "activeInfinitive": "väga"
  },
  {
    "passivePreterite": "vässades",
    "passivePresent": "vässas",
    "passiveSupine": "vässats",
    "passiveInfinitive": "vässas",
    "activePreterite": "vässade",
    "activePresent": "vässar",
    "activeSupine": "vässat",
    "imperative": "vässa",
    "activeInfinitive": "vässa"
  },
  {
    "passivePreterite": "yppades",
    "passivePresent": "yppas",
    "passiveSupine": "yppats",
    "passiveInfinitive": "yppas",
    "activePreterite": "yppade",
    "activePresent": "yppar",
    "activeSupine": "yppat",
    "imperative": "yppa",
    "activeInfinitive": "yppa"
  },
  {
    "passivePreterite": "åderläts",
    "passivePresent": "åderlåts",
    "passiveSupine": "åderlåtits",
    "passiveInfinitive": "åderlåtas",
    "activePreterite": "åderlät",
    "activePresent": "åderlåter",
    "activeSupine": "åderlåtit",
    "imperative": "åderlåt",
    "activeInfinitive": "åderlåta"
  },
  {
    "passivePreterite": "äcklades",
    "passivePresent": "äcklas",
    "passiveSupine": "äcklats",
    "passiveInfinitive": "äcklas",
    "activePreterite": "äcklade",
    "activePresent": "äcklar",
    "activeSupine": "äcklat",
    "imperative": "äckla",
    "activeInfinitive": "äckla"
  },
  {
    "passivePreterite": "bevisades",
    "passivePresent": "bevisas",
    "passiveSupine": "bevisats",
    "passiveInfinitive": "bevisas",
    "activePreterite": "bevisade",
    "activePresent": "bevisar",
    "activeSupine": "bevisat",
    "imperative": "bevisa",
    "activeInfinitive": "bevisa"
  },
  {
    "passivePreterite": "hjälptes",
    "passivePresent": "hjälps",
    "passiveSupine": "hjälpts",
    "passiveInfinitive": "hjälpas",
    "activePreterite": "hjälpte",
    "activePresent": "hjälper",
    "activeSupine": "hjälpt",
    "imperative": "hjälp",
    "activeInfinitive": "hjälpa"
  },
  {
    "passivePreterite": "laddades",
    "passivePresent": "laddas",
    "passiveSupine": "laddats",
    "passiveInfinitive": "laddas",
    "activePreterite": "laddade",
    "activePresent": "laddar",
    "activeSupine": "laddat",
    "imperative": "ladda",
    "activeInfinitive": "ladda"
  },
  {
    "passivePreterite": "klättrades",
    "passivePresent": "klättras",
    "passiveSupine": "klättrats",
    "passiveInfinitive": "klättras",
    "activePreterite": "klättrade",
    "activePresent": "klättrar",
    "activeSupine": "klättrat",
    "imperative": "klättra",
    "activeInfinitive": "klättra"
  },
  {
    "passivePreterite": "förvarades",
    "passivePresent": "förvaras",
    "passiveSupine": "förvarats",
    "passiveInfinitive": "förvaras",
    "activePreterite": "förvarade",
    "activePresent": "förvarar",
    "activeSupine": "förvarat",
    "imperative": "förvara",
    "activeInfinitive": "förvara"
  },
  {
    "passivePreterite": "stimulerades",
    "passivePresent": "stimuleras",
    "passiveSupine": "stimulerats",
    "passiveInfinitive": "stimuleras",
    "activePreterite": "stimulerade",
    "activePresent": "stimulerar",
    "activeSupine": "stimulerat",
    "imperative": "stimulera",
    "activeInfinitive": "stimulera"
  },
  {
    "passivePreterite": "strängades",
    "passivePresent": "strängas",
    "passiveSupine": "strängats",
    "passiveInfinitive": "strängas",
    "activePreterite": "strängade",
    "activePresent": "strängar",
    "activeSupine": "strängat",
    "imperative": "stränga",
    "activeInfinitive": "stränga"
  },
  {
    "passivePreterite": "orsakades",
    "passivePresent": "orsakas",
    "passiveSupine": "orsakats",
    "passiveInfinitive": "orsakas",
    "activePreterite": "orsakade",
    "activePresent": "orsakar",
    "activeSupine": "orsakat",
    "imperative": "orsaka",
    "activeInfinitive": "orsaka"
  },
  {
    "passivePreterite": "nominerades",
    "passivePresent": "nomineras",
    "passiveSupine": "nominerats",
    "passiveInfinitive": "nomineras",
    "activePreterite": "nominerade",
    "activePresent": "nominerar",
    "activeSupine": "nominerat",
    "imperative": "nominera",
    "activeInfinitive": "nominera"
  },
  {
    "passivePreterite": "avstavades",
    "passivePresent": "avstavas",
    "passiveSupine": "avstavats",
    "passiveInfinitive": "avstavas",
    "activePreterite": "avstavade",
    "activePresent": "avstavar",
    "activeSupine": "avstavat",
    "imperative": "avstava",
    "activeInfinitive": "avstava"
  },
  {
    "passivePreterite": "bevakades",
    "passivePresent": "bevakas",
    "passiveSupine": "bevakats",
    "passiveInfinitive": "bevakas",
    "activePreterite": "bevakade",
    "activePresent": "bevakar",
    "activeSupine": "bevakat",
    "imperative": "bevaka",
    "activeInfinitive": "bevaka"
  },
  {
    "passivePreterite": "beskyddades",
    "passivePresent": "beskyddas",
    "passiveSupine": "beskyddats",
    "passiveInfinitive": "beskyddas",
    "activePreterite": "beskyddade",
    "activePresent": "beskyddar",
    "activeSupine": "beskyddat",
    "imperative": "beskydda",
    "activeInfinitive": "beskydda"
  },
  {
    "passivePreterite": "transporterades",
    "passivePresent": "transporteras",
    "passiveSupine": "transporterats",
    "passiveInfinitive": "transporteras",
    "activePreterite": "transporterade",
    "activePresent": "transporterar",
    "activeSupine": "transporterat",
    "imperative": "transportera",
    "activeInfinitive": "transportera"
  },
  {
    "passivePreterite": "upprättades",
    "passivePresent": "upprättas",
    "passiveSupine": "upprättats",
    "passiveInfinitive": "upprättas",
    "activePreterite": "upprättade",
    "activePresent": "upprättar",
    "activeSupine": "upprättat",
    "imperative": "upprätta",
    "activeInfinitive": "upprätta"
  },
  {
    "passivePreterite": "upprättades",
    "passivePresent": "upprättas",
    "passiveSupine": "upprättats",
    "passiveInfinitive": "upprättas",
    "activePreterite": "upprättade",
    "activePresent": "upprättar",
    "activeSupine": "upprättat",
    "imperative": "upprätta",
    "activeInfinitive": "upprätta"
  },
  {
    "passivePreterite": "gratulerades",
    "passivePresent": "gratuleras",
    "passiveSupine": "gratulerats",
    "passiveInfinitive": "gratuleras",
    "activePreterite": "gratulerade",
    "activePresent": "gratulerar",
    "activeSupine": "gratulerat",
    "imperative": "gratulera",
    "activeInfinitive": "gratulera"
  },
  {
    "passivePreterite": "medfördes",
    "passivePresent": "medförs",
    "passiveSupine": "medförts",
    "passiveInfinitive": "medföras",
    "activePreterite": "medförde",
    "activePresent": "medför",
    "activeSupine": "medfört",
    "imperative": "medför",
    "activeInfinitive": "medföra"
  },
  {
    "passivePreterite": "fälldes",
    "passivePresent": "fälls",
    "passiveSupine": "fällts",
    "passiveInfinitive": "fällas",
    "activePreterite": "fällde",
    "activePresent": "fäller",
    "activeSupine": "fällt",
    "imperative": "fäll",
    "activeInfinitive": "fälla"
  },
  {
    "passivePreterite": "avfärdades",
    "passivePresent": "avfärdas",
    "passiveSupine": "avfärdats",
    "passiveInfinitive": "avfärdas",
    "activePreterite": "avfärdade",
    "activePresent": "avfärdar",
    "activeSupine": "avfärdat",
    "imperative": "avfärda",
    "activeInfinitive": "avfärda"
  },
  {
    "passivePreterite": "återställdes",
    "passivePresent": "återställs",
    "passiveSupine": "återställts",
    "passiveInfinitive": "återställas",
    "activePreterite": "återställde",
    "activePresent": "återställer",
    "activeSupine": "återställt",
    "imperative": "återställ",
    "activeInfinitive": "återställa"
  },
  {
    "passivePreterite": "förhandsbeställdes",
    "passivePresent": "förhandsbeställs",
    "passiveSupine": "förhandsbeställts",
    "passiveInfinitive": "förhandsbeställas",
    "activePreterite": "förhandsbeställde",
    "activePresent": "förhandsbeställer",
    "activeSupine": "förhandsbeställt",
    "imperative": "förhandsbeställ",
    "activeInfinitive": "förhandsbeställa"
  },
  {
    "passivePreterite": "belastades",
    "passivePresent": "belastas",
    "passiveSupine": "belastats",
    "passiveInfinitive": "belastas",
    "activePreterite": "belastade",
    "activePresent": "belastar",
    "activeSupine": "belastat",
    "imperative": "belasta",
    "activeInfinitive": "belasta"
  },
  {
    "passivePreterite": "ledigförklarades",
    "passivePresent": "ledigförklaras",
    "passiveSupine": "ledigförklarats",
    "passiveInfinitive": "ledigförklaras",
    "activePreterite": "ledigförklarade",
    "activePresent": "ledigförklarar",
    "activeSupine": "ledigförklarat",
    "imperative": "ledigförklara",
    "activeInfinitive": "ledigförklara"
  },
  {
    "passivePreterite": "förbokades",
    "passivePresent": "förbokas",
    "passiveSupine": "förbokats",
    "passiveInfinitive": "förbokas",
    "activePreterite": "förbokade",
    "activePresent": "förbokar",
    "activeSupine": "förbokat",
    "imperative": "förboka",
    "activeInfinitive": "förboka"
  },
  {
    "passivePreterite": "frossades",
    "passivePresent": "frossas",
    "passiveSupine": "frossats",
    "passiveInfinitive": "frossas",
    "activePreterite": "frossade",
    "activePresent": "frossar",
    "activeSupine": "frossat",
    "imperative": "frossa",
    "activeInfinitive": "frossa"
  },
  {
    "passivePreterite": "frånginges",
    "passivePresent": "frångås",
    "passiveSupine": "frångåtts",
    "passiveInfinitive": "frångås",
    "activePreterite": "frånginge",
    "activePresent": "frångår",
    "activeSupine": "frångått",
    "imperative": "frångå",
    "activeInfinitive": "frångå"
  },
  {
    "passivePreterite": "fängslades",
    "passivePresent": "fängslas",
    "passiveSupine": "fängslats",
    "passiveInfinitive": "fängslas",
    "activePreterite": "fängslade",
    "activePresent": "fängslar",
    "activeSupine": "fängslat",
    "imperative": "fängsla",
    "activeInfinitive": "fängsla"
  },
  {
    "passivePreterite": "fönades",
    "passivePresent": "fönas",
    "passiveSupine": "fönats",
    "passiveInfinitive": "fönas",
    "activePreterite": "fönade",
    "activePresent": "fönar",
    "activeSupine": "fönat",
    "imperative": "föna",
    "activeInfinitive": "föna"
  },
  {
    "passivePreterite": "förbrödrades",
    "passivePresent": "förbrödras",
    "passiveSupine": "förbrödrats",
    "passiveInfinitive": "förbrödras",
    "activePreterite": "förbrödrade",
    "activePresent": "förbrödrar",
    "activeSupine": "förbrödrat",
    "imperative": "förbrödra",
    "activeInfinitive": "förbrödra"
  },
  {
    "passivePreterite": "förfördelades",
    "passivePresent": "förfördelas",
    "passiveSupine": "förfördelats",
    "passiveInfinitive": "förfördelas",
    "activePreterite": "förfördelade",
    "activePresent": "förfördelar",
    "activeSupine": "förfördelat",
    "imperative": "förfördela",
    "activeInfinitive": "förfördela"
  },
  {
    "passivePreterite": "förgasades",
    "passivePresent": "förgasas",
    "passiveSupine": "förgasats",
    "passiveInfinitive": "förgasas",
    "activePreterite": "förgasade",
    "activePresent": "förgasar",
    "activeSupine": "förgasat",
    "imperative": "förgasa",
    "activeInfinitive": "förgasa"
  },
  {
    "passivePreterite": "förkoms",
    "passivePresent": "förkoms",
    "passiveSupine": "förkommits",
    "passiveInfinitive": "förkommas",
    "activePreterite": "förkom",
    "activePresent": "förkommer",
    "activeSupine": "förkommit",
    "imperative": "förkom",
    "activeInfinitive": "förkomma"
  },
  {
    "passivePreterite": "förkrossades",
    "passivePresent": "förkrossas",
    "passiveSupine": "förkrossats",
    "passiveInfinitive": "förkrossas",
    "activePreterite": "förkrossade",
    "activePresent": "förkrossar",
    "activeSupine": "förkrossat",
    "imperative": "förkrossa",
    "activeInfinitive": "förkrossa"
  },
  {
    "passivePreterite": "förnams",
    "passivePresent": "förnims",
    "passiveSupine": "förnummits",
    "passiveInfinitive": "förnimmas",
    "activePreterite": "förnam",
    "activePresent": "förnimmer",
    "activeSupine": "förnummit",
    "imperative": "förnim",
    "activeInfinitive": "förnimma"
  },
  {
    "passivePreterite": "förolämpades",
    "passivePresent": "förolämpas",
    "passiveSupine": "förolämpats",
    "passiveInfinitive": "förolämpas",
    "activePreterite": "förolämpade",
    "activePresent": "förolämpar",
    "activeSupine": "förolämpat",
    "imperative": "förolämpa",
    "activeInfinitive": "förolämpa"
  },
  {
    "passivePreterite": "förpestades",
    "passivePresent": "förpestas",
    "passiveSupine": "förpestats",
    "passiveInfinitive": "förpestas",
    "activePreterite": "förpestade",
    "activePresent": "förpestar",
    "activeSupine": "förpestat",
    "imperative": "förpesta",
    "activeInfinitive": "förpesta"
  },
  {
    "passivePreterite": "förprickades",
    "passivePresent": "förprickas",
    "passiveSupine": "förprickats",
    "passiveInfinitive": "förprickas",
    "activePreterite": "förprickade",
    "activePresent": "förprickar",
    "activeSupine": "förprickat",
    "imperative": "förpricka",
    "activeInfinitive": "förpricka"
  },
  {
    "passivePreterite": "försvarades",
    "passivePresent": "försvaras",
    "passiveSupine": "försvarats",
    "passiveInfinitive": "försvaras",
    "activePreterite": "försvarade",
    "activePresent": "försvarar",
    "activeSupine": "försvarat",
    "imperative": "försvara",
    "activeInfinitive": "försvara"
  },
  {
    "passivePreterite": "förvirrades",
    "passivePresent": "förvirras",
    "passiveSupine": "förvirrats",
    "passiveInfinitive": "förvirras",
    "activePreterite": "förvirrade",
    "activePresent": "förvirrar",
    "activeSupine": "förvirrat",
    "imperative": "förvirra",
    "activeInfinitive": "förvirra"
  },
  {
    "passivePreterite": "förvånades",
    "passivePresent": "förvånas",
    "passiveSupine": "förvånats",
    "passiveInfinitive": "förvånas",
    "activePreterite": "förvånade",
    "activePresent": "förvånar",
    "activeSupine": "förvånat",
    "imperative": "förvåna",
    "activeInfinitive": "förvåna"
  },
  {
    "passivePreterite": "delgavs",
    "passivePresent": "delgives",
    "passiveSupine": "delgivits",
    "passiveInfinitive": "delges",
    "activePreterite": "delgåvo",
    "activePresent": "delgiver",
    "activeSupine": "delgivit",
    "imperative": "delgiv",
    "activeInfinitive": "delgiva"
  },
  {
    "passivePreterite": "delgåvos",
    "passivePresent": "delgives",
    "passiveSupine": "delgivits",
    "passiveInfinitive": "delges",
    "activePreterite": "delgåvo",
    "activePresent": "delgiver",
    "activeSupine": "delgivit",
    "imperative": "delgiv",
    "activeInfinitive": "delgiva"
  },
  {
    "passivePreterite": "delgavs",
    "passivePresent": "delges",
    "passiveSupine": "delgivits",
    "passiveInfinitive": "delges",
    "activePreterite": "delgåvo",
    "activePresent": "delgiver",
    "activeSupine": "delgivit",
    "imperative": "delgiv",
    "activeInfinitive": "delgiva"
  },
  {
    "passivePreterite": "delgåvos",
    "passivePresent": "delges",
    "passiveSupine": "delgivits",
    "passiveInfinitive": "delges",
    "activePreterite": "delgåvo",
    "activePresent": "delgiver",
    "activeSupine": "delgivit",
    "imperative": "delgiv",
    "activeInfinitive": "delgiva"
  },
  {
    "passivePreterite": "delgavs",
    "passivePresent": "delgives",
    "passiveSupine": "delgetts",
    "passiveInfinitive": "delgivas",
    "activePreterite": "delgav",
    "activePresent": "delger",
    "activeSupine": "delgivit",
    "imperative": "delgiv",
    "activeInfinitive": "delgiva"
  },
  {
    "passivePreterite": "delgåvos",
    "passivePresent": "delgives",
    "passiveSupine": "delgetts",
    "passiveInfinitive": "delgivas",
    "activePreterite": "delgav",
    "activePresent": "delger",
    "activeSupine": "delgivit",
    "imperative": "delgiv",
    "activeInfinitive": "delgiva"
  },
  {
    "passivePreterite": "delgavs",
    "passivePresent": "delges",
    "passiveSupine": "delgetts",
    "passiveInfinitive": "delgivas",
    "activePreterite": "delgav",
    "activePresent": "delger",
    "activeSupine": "delgivit",
    "imperative": "delgiv",
    "activeInfinitive": "delgiva"
  },
  {
    "passivePreterite": "delgåvos",
    "passivePresent": "delges",
    "passiveSupine": "delgetts",
    "passiveInfinitive": "delgivas",
    "activePreterite": "delgav",
    "activePresent": "delger",
    "activeSupine": "delgivit",
    "imperative": "delgiv",
    "activeInfinitive": "delgiva"
  },
  {
    "passivePreterite": "delgavs",
    "passivePresent": "delgives",
    "passiveSupine": "delgivits",
    "passiveInfinitive": "delgivas",
    "activePreterite": "delgav",
    "activePresent": "delger",
    "activeSupine": "delgivit",
    "imperative": "delgiv",
    "activeInfinitive": "delgiva"
  },
  {
    "passivePreterite": "delgåvos",
    "passivePresent": "delgives",
    "passiveSupine": "delgivits",
    "passiveInfinitive": "delgivas",
    "activePreterite": "delgav",
    "activePresent": "delger",
    "activeSupine": "delgivit",
    "imperative": "delgiv",
    "activeInfinitive": "delgiva"
  },
  {
    "passivePreterite": "delgavs",
    "passivePresent": "delges",
    "passiveSupine": "delgivits",
    "passiveInfinitive": "delgivas",
    "activePreterite": "delgav",
    "activePresent": "delger",
    "activeSupine": "delgivit",
    "imperative": "delgiv",
    "activeInfinitive": "delgiva"
  },
  {
    "passivePreterite": "delgåvos",
    "passivePresent": "delges",
    "passiveSupine": "delgivits",
    "passiveInfinitive": "delgivas",
    "activePreterite": "delgav",
    "activePresent": "delger",
    "activeSupine": "delgivit",
    "imperative": "delgiv",
    "activeInfinitive": "delgiva"
  },
  {
    "passivePreterite": "delgavs",
    "passivePresent": "delgives",
    "passiveSupine": "delgetts",
    "passiveInfinitive": "delges",
    "activePreterite": "delgav",
    "activePresent": "delger",
    "activeSupine": "delgivit",
    "imperative": "delgiv",
    "activeInfinitive": "delgiva"
  },
  {
    "passivePreterite": "delgåvos",
    "passivePresent": "delgives",
    "passiveSupine": "delgetts",
    "passiveInfinitive": "delges",
    "activePreterite": "delgav",
    "activePresent": "delger",
    "activeSupine": "delgivit",
    "imperative": "delgiv",
    "activeInfinitive": "delgiva"
  },
  {
    "passivePreterite": "delgavs",
    "passivePresent": "delges",
    "passiveSupine": "delgetts",
    "passiveInfinitive": "delges",
    "activePreterite": "delgav",
    "activePresent": "delger",
    "activeSupine": "delgivit",
    "imperative": "delgiv",
    "activeInfinitive": "delgiva"
  },
  {
    "passivePreterite": "delgåvos",
    "passivePresent": "delges",
    "passiveSupine": "delgetts",
    "passiveInfinitive": "delges",
    "activePreterite": "delgav",
    "activePresent": "delger",
    "activeSupine": "delgivit",
    "imperative": "delgiv",
    "activeInfinitive": "delgiva"
  },
  {
    "passivePreterite": "delgavs",
    "passivePresent": "delgives",
    "passiveSupine": "delgivits",
    "passiveInfinitive": "delges",
    "activePreterite": "delgav",
    "activePresent": "delger",
    "activeSupine": "delgivit",
    "imperative": "delgiv",
    "activeInfinitive": "delgiva"
  },
  {
    "passivePreterite": "delgåvos",
    "passivePresent": "delgives",
    "passiveSupine": "delgivits",
    "passiveInfinitive": "delges",
    "activePreterite": "delgav",
    "activePresent": "delger",
    "activeSupine": "delgivit",
    "imperative": "delgiv",
    "activeInfinitive": "delgiva"
  },
  {
    "passivePreterite": "delgavs",
    "passivePresent": "delges",
    "passiveSupine": "delgivits",
    "passiveInfinitive": "delges",
    "activePreterite": "delgav",
    "activePresent": "delger",
    "activeSupine": "delgivit",
    "imperative": "delgiv",
    "activeInfinitive": "delgiva"
  },
  {
    "passivePreterite": "delgåvos",
    "passivePresent": "delges",
    "passiveSupine": "delgivits",
    "passiveInfinitive": "delges",
    "activePreterite": "delgav",
    "activePresent": "delger",
    "activeSupine": "delgivit",
    "imperative": "delgiv",
    "activeInfinitive": "delgiva"
  },
  {
    "passivePreterite": "delgavs",
    "passivePresent": "delgives",
    "passiveSupine": "delgetts",
    "passiveInfinitive": "delgivas",
    "activePreterite": "delgåvo",
    "activePresent": "delger",
    "activeSupine": "delgivit",
    "imperative": "delgiv",
    "activeInfinitive": "delgiva"
  },
  {
    "passivePreterite": "delgåvos",
    "passivePresent": "delgives",
    "passiveSupine": "delgetts",
    "passiveInfinitive": "delgivas",
    "activePreterite": "delgåvo",
    "activePresent": "delger",
    "activeSupine": "delgivit",
    "imperative": "delgiv",
    "activeInfinitive": "delgiva"
  },
  {
    "passivePreterite": "delgavs",
    "passivePresent": "delges",
    "passiveSupine": "delgetts",
    "passiveInfinitive": "delgivas",
    "activePreterite": "delgåvo",
    "activePresent": "delger",
    "activeSupine": "delgivit",
    "imperative": "delgiv",
    "activeInfinitive": "delgiva"
  },
  {
    "passivePreterite": "delgåvos",
    "passivePresent": "delges",
    "passiveSupine": "delgetts",
    "passiveInfinitive": "delgivas",
    "activePreterite": "delgåvo",
    "activePresent": "delger",
    "activeSupine": "delgivit",
    "imperative": "delgiv",
    "activeInfinitive": "delgiva"
  },
  {
    "passivePreterite": "delgavs",
    "passivePresent": "delgives",
    "passiveSupine": "delgivits",
    "passiveInfinitive": "delgivas",
    "activePreterite": "delgåvo",
    "activePresent": "delger",
    "activeSupine": "delgivit",
    "imperative": "delgiv",
    "activeInfinitive": "delgiva"
  },
  {
    "passivePreterite": "delgåvos",
    "passivePresent": "delgives",
    "passiveSupine": "delgivits",
    "passiveInfinitive": "delgivas",
    "activePreterite": "delgåvo",
    "activePresent": "delger",
    "activeSupine": "delgivit",
    "imperative": "delgiv",
    "activeInfinitive": "delgiva"
  },
  {
    "passivePreterite": "delgavs",
    "passivePresent": "delges",
    "passiveSupine": "delgivits",
    "passiveInfinitive": "delgivas",
    "activePreterite": "delgåvo",
    "activePresent": "delger",
    "activeSupine": "delgivit",
    "imperative": "delgiv",
    "activeInfinitive": "delgiva"
  },
  {
    "passivePreterite": "delgåvos",
    "passivePresent": "delges",
    "passiveSupine": "delgivits",
    "passiveInfinitive": "delgivas",
    "activePreterite": "delgåvo",
    "activePresent": "delger",
    "activeSupine": "delgivit",
    "imperative": "delgiv",
    "activeInfinitive": "delgiva"
  },
  {
    "passivePreterite": "delgavs",
    "passivePresent": "delgives",
    "passiveSupine": "delgetts",
    "passiveInfinitive": "delges",
    "activePreterite": "delgåvo",
    "activePresent": "delger",
    "activeSupine": "delgivit",
    "imperative": "delgiv",
    "activeInfinitive": "delgiva"
  },
  {
    "passivePreterite": "delgåvos",
    "passivePresent": "delgives",
    "passiveSupine": "delgetts",
    "passiveInfinitive": "delges",
    "activePreterite": "delgåvo",
    "activePresent": "delger",
    "activeSupine": "delgivit",
    "imperative": "delgiv",
    "activeInfinitive": "delgiva"
  },
  {
    "passivePreterite": "delgavs",
    "passivePresent": "delges",
    "passiveSupine": "delgetts",
    "passiveInfinitive": "delges",
    "activePreterite": "delgåvo",
    "activePresent": "delger",
    "activeSupine": "delgivit",
    "imperative": "delgiv",
    "activeInfinitive": "delgiva"
  },
  {
    "passivePreterite": "delgåvos",
    "passivePresent": "delges",
    "passiveSupine": "delgetts",
    "passiveInfinitive": "delges",
    "activePreterite": "delgåvo",
    "activePresent": "delger",
    "activeSupine": "delgivit",
    "imperative": "delgiv",
    "activeInfinitive": "delgiva"
  },
  {
    "passivePreterite": "delgavs",
    "passivePresent": "delgives",
    "passiveSupine": "delgivits",
    "passiveInfinitive": "delges",
    "activePreterite": "delgåvo",
    "activePresent": "delger",
    "activeSupine": "delgivit",
    "imperative": "delgiv",
    "activeInfinitive": "delgiva"
  },
  {
    "passivePreterite": "delgåvos",
    "passivePresent": "delgives",
    "passiveSupine": "delgivits",
    "passiveInfinitive": "delges",
    "activePreterite": "delgåvo",
    "activePresent": "delger",
    "activeSupine": "delgivit",
    "imperative": "delgiv",
    "activeInfinitive": "delgiva"
  },
  {
    "passivePreterite": "delgavs",
    "passivePresent": "delges",
    "passiveSupine": "delgivits",
    "passiveInfinitive": "delges",
    "activePreterite": "delgåvo",
    "activePresent": "delger",
    "activeSupine": "delgivit",
    "imperative": "delgiv",
    "activeInfinitive": "delgiva"
  },
  {
    "passivePreterite": "delgåvos",
    "passivePresent": "delges",
    "passiveSupine": "delgivits",
    "passiveInfinitive": "delges",
    "activePreterite": "delgåvo",
    "activePresent": "delger",
    "activeSupine": "delgivit",
    "imperative": "delgiv",
    "activeInfinitive": "delgiva"
  },
  {
    "passivePreterite": "rådgavs",
    "passivePresent": "rådgives",
    "passiveSupine": "rådgetts",
    "passiveInfinitive": "rådgivas",
    "activePreterite": "rådgav",
    "activePresent": "rådgiver",
    "activeSupine": "rådgett",
    "imperative": "rådge",
    "activeInfinitive": "rådge"
  },
  {
    "passivePreterite": "rådgåvos",
    "passivePresent": "rådgives",
    "passiveSupine": "rådgetts",
    "passiveInfinitive": "rådgivas",
    "activePreterite": "rådgav",
    "activePresent": "rådgiver",
    "activeSupine": "rådgett",
    "imperative": "rådge",
    "activeInfinitive": "rådge"
  },
  {
    "passivePreterite": "rådgavs",
    "passivePresent": "rådges",
    "passiveSupine": "rådgetts",
    "passiveInfinitive": "rådgivas",
    "activePreterite": "rådgav",
    "activePresent": "rådgiver",
    "activeSupine": "rådgett",
    "imperative": "rådge",
    "activeInfinitive": "rådge"
  },
  {
    "passivePreterite": "rådgåvos",
    "passivePresent": "rådges",
    "passiveSupine": "rådgetts",
    "passiveInfinitive": "rådgivas",
    "activePreterite": "rådgav",
    "activePresent": "rådgiver",
    "activeSupine": "rådgett",
    "imperative": "rådge",
    "activeInfinitive": "rådge"
  },
  {
    "passivePreterite": "rådgavs",
    "passivePresent": "rådgives",
    "passiveSupine": "rådgivits",
    "passiveInfinitive": "rådgivas",
    "activePreterite": "rådgav",
    "activePresent": "rådgiver",
    "activeSupine": "rådgett",
    "imperative": "rådge",
    "activeInfinitive": "rådge"
  },
  {
    "passivePreterite": "rådgåvos",
    "passivePresent": "rådgives",
    "passiveSupine": "rådgivits",
    "passiveInfinitive": "rådgivas",
    "activePreterite": "rådgav",
    "activePresent": "rådgiver",
    "activeSupine": "rådgett",
    "imperative": "rådge",
    "activeInfinitive": "rådge"
  },
  {
    "passivePreterite": "rådgavs",
    "passivePresent": "rådges",
    "passiveSupine": "rådgivits",
    "passiveInfinitive": "rådgivas",
    "activePreterite": "rådgav",
    "activePresent": "rådgiver",
    "activeSupine": "rådgett",
    "imperative": "rådge",
    "activeInfinitive": "rådge"
  },
  {
    "passivePreterite": "rådgåvos",
    "passivePresent": "rådges",
    "passiveSupine": "rådgivits",
    "passiveInfinitive": "rådgivas",
    "activePreterite": "rådgav",
    "activePresent": "rådgiver",
    "activeSupine": "rådgett",
    "imperative": "rådge",
    "activeInfinitive": "rådge"
  },
  {
    "passivePreterite": "rådgavs",
    "passivePresent": "rådgives",
    "passiveSupine": "rådgetts",
    "passiveInfinitive": "rådges",
    "activePreterite": "rådgav",
    "activePresent": "rådgiver",
    "activeSupine": "rådgett",
    "imperative": "rådge",
    "activeInfinitive": "rådge"
  },
  {
    "passivePreterite": "rådgåvos",
    "passivePresent": "rådgives",
    "passiveSupine": "rådgetts",
    "passiveInfinitive": "rådges",
    "activePreterite": "rådgav",
    "activePresent": "rådgiver",
    "activeSupine": "rådgett",
    "imperative": "rådge",
    "activeInfinitive": "rådge"
  },
  {
    "passivePreterite": "rådgavs",
    "passivePresent": "rådges",
    "passiveSupine": "rådgetts",
    "passiveInfinitive": "rådges",
    "activePreterite": "rådgav",
    "activePresent": "rådgiver",
    "activeSupine": "rådgett",
    "imperative": "rådge",
    "activeInfinitive": "rådge"
  },
  {
    "passivePreterite": "rådgåvos",
    "passivePresent": "rådges",
    "passiveSupine": "rådgetts",
    "passiveInfinitive": "rådges",
    "activePreterite": "rådgav",
    "activePresent": "rådgiver",
    "activeSupine": "rådgett",
    "imperative": "rådge",
    "activeInfinitive": "rådge"
  },
  {
    "passivePreterite": "rådgavs",
    "passivePresent": "rådgives",
    "passiveSupine": "rådgivits",
    "passiveInfinitive": "rådges",
    "activePreterite": "rådgav",
    "activePresent": "rådgiver",
    "activeSupine": "rådgett",
    "imperative": "rådge",
    "activeInfinitive": "rådge"
  },
  {
    "passivePreterite": "rådgåvos",
    "passivePresent": "rådgives",
    "passiveSupine": "rådgivits",
    "passiveInfinitive": "rådges",
    "activePreterite": "rådgav",
    "activePresent": "rådgiver",
    "activeSupine": "rådgett",
    "imperative": "rådge",
    "activeInfinitive": "rådge"
  },
  {
    "passivePreterite": "rådgavs",
    "passivePresent": "rådges",
    "passiveSupine": "rådgivits",
    "passiveInfinitive": "rådges",
    "activePreterite": "rådgav",
    "activePresent": "rådgiver",
    "activeSupine": "rådgett",
    "imperative": "rådge",
    "activeInfinitive": "rådge"
  },
  {
    "passivePreterite": "rådgåvos",
    "passivePresent": "rådges",
    "passiveSupine": "rådgivits",
    "passiveInfinitive": "rådges",
    "activePreterite": "rådgav",
    "activePresent": "rådgiver",
    "activeSupine": "rådgett",
    "imperative": "rådge",
    "activeInfinitive": "rådge"
  },
  {
    "passivePreterite": "rådgavs",
    "passivePresent": "rådgives",
    "passiveSupine": "rådgetts",
    "passiveInfinitive": "rådgivas",
    "activePreterite": "rådgåvo",
    "activePresent": "rådgiver",
    "activeSupine": "rådgett",
    "imperative": "rådge",
    "activeInfinitive": "rådge"
  },
  {
    "passivePreterite": "rådgåvos",
    "passivePresent": "rådgives",
    "passiveSupine": "rådgetts",
    "passiveInfinitive": "rådgivas",
    "activePreterite": "rådgåvo",
    "activePresent": "rådgiver",
    "activeSupine": "rådgett",
    "imperative": "rådge",
    "activeInfinitive": "rådge"
  },
  {
    "passivePreterite": "rådgavs",
    "passivePresent": "rådges",
    "passiveSupine": "rådgetts",
    "passiveInfinitive": "rådgivas",
    "activePreterite": "rådgåvo",
    "activePresent": "rådgiver",
    "activeSupine": "rådgett",
    "imperative": "rådge",
    "activeInfinitive": "rådge"
  },
  {
    "passivePreterite": "rådgåvos",
    "passivePresent": "rådges",
    "passiveSupine": "rådgetts",
    "passiveInfinitive": "rådgivas",
    "activePreterite": "rådgåvo",
    "activePresent": "rådgiver",
    "activeSupine": "rådgett",
    "imperative": "rådge",
    "activeInfinitive": "rådge"
  },
  {
    "passivePreterite": "rådgavs",
    "passivePresent": "rådgives",
    "passiveSupine": "rådgivits",
    "passiveInfinitive": "rådgivas",
    "activePreterite": "rådgåvo",
    "activePresent": "rådgiver",
    "activeSupine": "rådgett",
    "imperative": "rådge",
    "activeInfinitive": "rådge"
  },
  {
    "passivePreterite": "rådgåvos",
    "passivePresent": "rådgives",
    "passiveSupine": "rådgivits",
    "passiveInfinitive": "rådgivas",
    "activePreterite": "rådgåvo",
    "activePresent": "rådgiver",
    "activeSupine": "rådgett",
    "imperative": "rådge",
    "activeInfinitive": "rådge"
  },
  {
    "passivePreterite": "rådgavs",
    "passivePresent": "rådges",
    "passiveSupine": "rådgivits",
    "passiveInfinitive": "rådgivas",
    "activePreterite": "rådgåvo",
    "activePresent": "rådgiver",
    "activeSupine": "rådgett",
    "imperative": "rådge",
    "activeInfinitive": "rådge"
  },
  {
    "passivePreterite": "rådgåvos",
    "passivePresent": "rådges",
    "passiveSupine": "rådgivits",
    "passiveInfinitive": "rådgivas",
    "activePreterite": "rådgåvo",
    "activePresent": "rådgiver",
    "activeSupine": "rådgett",
    "imperative": "rådge",
    "activeInfinitive": "rådge"
  },
  {
    "passivePreterite": "rådgavs",
    "passivePresent": "rådgives",
    "passiveSupine": "rådgetts",
    "passiveInfinitive": "rådges",
    "activePreterite": "rådgåvo",
    "activePresent": "rådgiver",
    "activeSupine": "rådgett",
    "imperative": "rådge",
    "activeInfinitive": "rådge"
  },
  {
    "passivePreterite": "rådgåvos",
    "passivePresent": "rådgives",
    "passiveSupine": "rådgetts",
    "passiveInfinitive": "rådges",
    "activePreterite": "rådgåvo",
    "activePresent": "rådgiver",
    "activeSupine": "rådgett",
    "imperative": "rådge",
    "activeInfinitive": "rådge"
  },
  {
    "passivePreterite": "rådgavs",
    "passivePresent": "rådges",
    "passiveSupine": "rådgetts",
    "passiveInfinitive": "rådges",
    "activePreterite": "rådgåvo",
    "activePresent": "rådgiver",
    "activeSupine": "rådgett",
    "imperative": "rådge",
    "activeInfinitive": "rådge"
  },
  {
    "passivePreterite": "rådgåvos",
    "passivePresent": "rådges",
    "passiveSupine": "rådgetts",
    "passiveInfinitive": "rådges",
    "activePreterite": "rådgåvo",
    "activePresent": "rådgiver",
    "activeSupine": "rådgett",
    "imperative": "rådge",
    "activeInfinitive": "rådge"
  },
  {
    "passivePreterite": "rådgavs",
    "passivePresent": "rådgives",
    "passiveSupine": "rådgivits",
    "passiveInfinitive": "rådges",
    "activePreterite": "rådgåvo",
    "activePresent": "rådgiver",
    "activeSupine": "rådgett",
    "imperative": "rådge",
    "activeInfinitive": "rådge"
  },
  {
    "passivePreterite": "rådgåvos",
    "passivePresent": "rådgives",
    "passiveSupine": "rådgivits",
    "passiveInfinitive": "rådges",
    "activePreterite": "rådgåvo",
    "activePresent": "rådgiver",
    "activeSupine": "rådgett",
    "imperative": "rådge",
    "activeInfinitive": "rådge"
  },
  {
    "passivePreterite": "rådgavs",
    "passivePresent": "rådges",
    "passiveSupine": "rådgivits",
    "passiveInfinitive": "rådges",
    "activePreterite": "rådgåvo",
    "activePresent": "rådgiver",
    "activeSupine": "rådgett",
    "imperative": "rådge",
    "activeInfinitive": "rådge"
  },
  {
    "passivePreterite": "rådgåvos",
    "passivePresent": "rådges",
    "passiveSupine": "rådgivits",
    "passiveInfinitive": "rådges",
    "activePreterite": "rådgåvo",
    "activePresent": "rådgiver",
    "activeSupine": "rådgett",
    "imperative": "rådge",
    "activeInfinitive": "rådge"
  },
  {
    "passivePreterite": "rådgavs",
    "passivePresent": "rådgives",
    "passiveSupine": "rådgetts",
    "passiveInfinitive": "rådgivas",
    "activePreterite": "rådgav",
    "activePresent": "rådger",
    "activeSupine": "rådgett",
    "imperative": "rådge",
    "activeInfinitive": "rådge"
  },
  {
    "passivePreterite": "rådgåvos",
    "passivePresent": "rådgives",
    "passiveSupine": "rådgetts",
    "passiveInfinitive": "rådgivas",
    "activePreterite": "rådgav",
    "activePresent": "rådger",
    "activeSupine": "rådgett",
    "imperative": "rådge",
    "activeInfinitive": "rådge"
  },
  {
    "passivePreterite": "rådgavs",
    "passivePresent": "rådges",
    "passiveSupine": "rådgetts",
    "passiveInfinitive": "rådgivas",
    "activePreterite": "rådgav",
    "activePresent": "rådger",
    "activeSupine": "rådgett",
    "imperative": "rådge",
    "activeInfinitive": "rådge"
  },
  {
    "passivePreterite": "rådgåvos",
    "passivePresent": "rådges",
    "passiveSupine": "rådgetts",
    "passiveInfinitive": "rådgivas",
    "activePreterite": "rådgav",
    "activePresent": "rådger",
    "activeSupine": "rådgett",
    "imperative": "rådge",
    "activeInfinitive": "rådge"
  },
  {
    "passivePreterite": "rådgavs",
    "passivePresent": "rådgives",
    "passiveSupine": "rådgivits",
    "passiveInfinitive": "rådgivas",
    "activePreterite": "rådgav",
    "activePresent": "rådger",
    "activeSupine": "rådgett",
    "imperative": "rådge",
    "activeInfinitive": "rådge"
  },
  {
    "passivePreterite": "rådgåvos",
    "passivePresent": "rådgives",
    "passiveSupine": "rådgivits",
    "passiveInfinitive": "rådgivas",
    "activePreterite": "rådgav",
    "activePresent": "rådger",
    "activeSupine": "rådgett",
    "imperative": "rådge",
    "activeInfinitive": "rådge"
  },
  {
    "passivePreterite": "rådgavs",
    "passivePresent": "rådges",
    "passiveSupine": "rådgivits",
    "passiveInfinitive": "rådgivas",
    "activePreterite": "rådgav",
    "activePresent": "rådger",
    "activeSupine": "rådgett",
    "imperative": "rådge",
    "activeInfinitive": "rådge"
  },
  {
    "passivePreterite": "rådgåvos",
    "passivePresent": "rådges",
    "passiveSupine": "rådgivits",
    "passiveInfinitive": "rådgivas",
    "activePreterite": "rådgav",
    "activePresent": "rådger",
    "activeSupine": "rådgett",
    "imperative": "rådge",
    "activeInfinitive": "rådge"
  },
  {
    "passivePreterite": "rådgavs",
    "passivePresent": "rådgives",
    "passiveSupine": "rådgetts",
    "passiveInfinitive": "rådges",
    "activePreterite": "rådgav",
    "activePresent": "rådger",
    "activeSupine": "rådgett",
    "imperative": "rådge",
    "activeInfinitive": "rådge"
  },
  {
    "passivePreterite": "rådgåvos",
    "passivePresent": "rådgives",
    "passiveSupine": "rådgetts",
    "passiveInfinitive": "rådges",
    "activePreterite": "rådgav",
    "activePresent": "rådger",
    "activeSupine": "rådgett",
    "imperative": "rådge",
    "activeInfinitive": "rådge"
  },
  {
    "passivePreterite": "rådgavs",
    "passivePresent": "rådges",
    "passiveSupine": "rådgetts",
    "passiveInfinitive": "rådges",
    "activePreterite": "rådgav",
    "activePresent": "rådger",
    "activeSupine": "rådgett",
    "imperative": "rådge",
    "activeInfinitive": "rådge"
  },
  {
    "passivePreterite": "rådgåvos",
    "passivePresent": "rådges",
    "passiveSupine": "rådgetts",
    "passiveInfinitive": "rådges",
    "activePreterite": "rådgav",
    "activePresent": "rådger",
    "activeSupine": "rådgett",
    "imperative": "rådge",
    "activeInfinitive": "rådge"
  },
  {
    "passivePreterite": "rådgavs",
    "passivePresent": "rådgives",
    "passiveSupine": "rådgivits",
    "passiveInfinitive": "rådges",
    "activePreterite": "rådgav",
    "activePresent": "rådger",
    "activeSupine": "rådgett",
    "imperative": "rådge",
    "activeInfinitive": "rådge"
  },
  {
    "passivePreterite": "rådgåvos",
    "passivePresent": "rådgives",
    "passiveSupine": "rådgivits",
    "passiveInfinitive": "rådges",
    "activePreterite": "rådgav",
    "activePresent": "rådger",
    "activeSupine": "rådgett",
    "imperative": "rådge",
    "activeInfinitive": "rådge"
  },
  {
    "passivePreterite": "rådgavs",
    "passivePresent": "rådges",
    "passiveSupine": "rådgivits",
    "passiveInfinitive": "rådges",
    "activePreterite": "rådgav",
    "activePresent": "rådger",
    "activeSupine": "rådgett",
    "imperative": "rådge",
    "activeInfinitive": "rådge"
  },
  {
    "passivePreterite": "rådgåvos",
    "passivePresent": "rådges",
    "passiveSupine": "rådgivits",
    "passiveInfinitive": "rådges",
    "activePreterite": "rådgav",
    "activePresent": "rådger",
    "activeSupine": "rådgett",
    "imperative": "rådge",
    "activeInfinitive": "rådge"
  },
  {
    "passivePreterite": "rådgavs",
    "passivePresent": "rådgives",
    "passiveSupine": "rådgetts",
    "passiveInfinitive": "rådgivas",
    "activePreterite": "rådgåvo",
    "activePresent": "rådger",
    "activeSupine": "rådgett",
    "imperative": "rådge",
    "activeInfinitive": "rådge"
  },
  {
    "passivePreterite": "rådgåvos",
    "passivePresent": "rådgives",
    "passiveSupine": "rådgetts",
    "passiveInfinitive": "rådgivas",
    "activePreterite": "rådgåvo",
    "activePresent": "rådger",
    "activeSupine": "rådgett",
    "imperative": "rådge",
    "activeInfinitive": "rådge"
  },
  {
    "passivePreterite": "rådgavs",
    "passivePresent": "rådges",
    "passiveSupine": "rådgetts",
    "passiveInfinitive": "rådgivas",
    "activePreterite": "rådgåvo",
    "activePresent": "rådger",
    "activeSupine": "rådgett",
    "imperative": "rådge",
    "activeInfinitive": "rådge"
  },
  {
    "passivePreterite": "rådgåvos",
    "passivePresent": "rådges",
    "passiveSupine": "rådgetts",
    "passiveInfinitive": "rådgivas",
    "activePreterite": "rådgåvo",
    "activePresent": "rådger",
    "activeSupine": "rådgett",
    "imperative": "rådge",
    "activeInfinitive": "rådge"
  },
  {
    "passivePreterite": "rådgavs",
    "passivePresent": "rådgives",
    "passiveSupine": "rådgivits",
    "passiveInfinitive": "rådgivas",
    "activePreterite": "rådgåvo",
    "activePresent": "rådger",
    "activeSupine": "rådgett",
    "imperative": "rådge",
    "activeInfinitive": "rådge"
  },
  {
    "passivePreterite": "rådgåvos",
    "passivePresent": "rådgives",
    "passiveSupine": "rådgivits",
    "passiveInfinitive": "rådgivas",
    "activePreterite": "rådgåvo",
    "activePresent": "rådger",
    "activeSupine": "rådgett",
    "imperative": "rådge",
    "activeInfinitive": "rådge"
  },
  {
    "passivePreterite": "rådgavs",
    "passivePresent": "rådges",
    "passiveSupine": "rådgivits",
    "passiveInfinitive": "rådgivas",
    "activePreterite": "rådgåvo",
    "activePresent": "rådger",
    "activeSupine": "rådgett",
    "imperative": "rådge",
    "activeInfinitive": "rådge"
  },
  {
    "passivePreterite": "rådgåvos",
    "passivePresent": "rådges",
    "passiveSupine": "rådgivits",
    "passiveInfinitive": "rådgivas",
    "activePreterite": "rådgåvo",
    "activePresent": "rådger",
    "activeSupine": "rådgett",
    "imperative": "rådge",
    "activeInfinitive": "rådge"
  },
  {
    "passivePreterite": "rådgavs",
    "passivePresent": "rådgives",
    "passiveSupine": "rådgetts",
    "passiveInfinitive": "rådges",
    "activePreterite": "rådgåvo",
    "activePresent": "rådger",
    "activeSupine": "rådgett",
    "imperative": "rådge",
    "activeInfinitive": "rådge"
  },
  {
    "passivePreterite": "rådgåvos",
    "passivePresent": "rådgives",
    "passiveSupine": "rådgetts",
    "passiveInfinitive": "rådges",
    "activePreterite": "rådgåvo",
    "activePresent": "rådger",
    "activeSupine": "rådgett",
    "imperative": "rådge",
    "activeInfinitive": "rådge"
  },
  {
    "passivePreterite": "rådgavs",
    "passivePresent": "rådges",
    "passiveSupine": "rådgetts",
    "passiveInfinitive": "rådges",
    "activePreterite": "rådgåvo",
    "activePresent": "rådger",
    "activeSupine": "rådgett",
    "imperative": "rådge",
    "activeInfinitive": "rådge"
  },
  {
    "passivePreterite": "rådgåvos",
    "passivePresent": "rådges",
    "passiveSupine": "rådgetts",
    "passiveInfinitive": "rådges",
    "activePreterite": "rådgåvo",
    "activePresent": "rådger",
    "activeSupine": "rådgett",
    "imperative": "rådge",
    "activeInfinitive": "rådge"
  },
  {
    "passivePreterite": "rådgavs",
    "passivePresent": "rådgives",
    "passiveSupine": "rådgivits",
    "passiveInfinitive": "rådges",
    "activePreterite": "rådgåvo",
    "activePresent": "rådger",
    "activeSupine": "rådgett",
    "imperative": "rådge",
    "activeInfinitive": "rådge"
  },
  {
    "passivePreterite": "rådgåvos",
    "passivePresent": "rådgives",
    "passiveSupine": "rådgivits",
    "passiveInfinitive": "rådges",
    "activePreterite": "rådgåvo",
    "activePresent": "rådger",
    "activeSupine": "rådgett",
    "imperative": "rådge",
    "activeInfinitive": "rådge"
  },
  {
    "passivePreterite": "rådgavs",
    "passivePresent": "rådges",
    "passiveSupine": "rådgivits",
    "passiveInfinitive": "rådges",
    "activePreterite": "rådgåvo",
    "activePresent": "rådger",
    "activeSupine": "rådgett",
    "imperative": "rådge",
    "activeInfinitive": "rådge"
  },
  {
    "passivePreterite": "rådgåvos",
    "passivePresent": "rådges",
    "passiveSupine": "rådgivits",
    "passiveInfinitive": "rådges",
    "activePreterite": "rådgåvo",
    "activePresent": "rådger",
    "activeSupine": "rådgett",
    "imperative": "rådge",
    "activeInfinitive": "rådge"
  },
  {
    "passivePreterite": "rådgavs",
    "passivePresent": "rådgives",
    "passiveSupine": "rådgetts",
    "passiveInfinitive": "rådgivas",
    "activePreterite": "rådgav",
    "activePresent": "rådgiver",
    "activeSupine": "rådgivit",
    "imperative": "rådge",
    "activeInfinitive": "rådge"
  },
  {
    "passivePreterite": "rådgåvos",
    "passivePresent": "rådgives",
    "passiveSupine": "rådgetts",
    "passiveInfinitive": "rådgivas",
    "activePreterite": "rådgav",
    "activePresent": "rådgiver",
    "activeSupine": "rådgivit",
    "imperative": "rådge",
    "activeInfinitive": "rådge"
  },
  {
    "passivePreterite": "rådgavs",
    "passivePresent": "rådges",
    "passiveSupine": "rådgetts",
    "passiveInfinitive": "rådgivas",
    "activePreterite": "rådgav",
    "activePresent": "rådgiver",
    "activeSupine": "rådgivit",
    "imperative": "rådge",
    "activeInfinitive": "rådge"
  },
  {
    "passivePreterite": "rådgåvos",
    "passivePresent": "rådges",
    "passiveSupine": "rådgetts",
    "passiveInfinitive": "rådgivas",
    "activePreterite": "rådgav",
    "activePresent": "rådgiver",
    "activeSupine": "rådgivit",
    "imperative": "rådge",
    "activeInfinitive": "rådge"
  },
  {
    "passivePreterite": "rådgavs",
    "passivePresent": "rådgives",
    "passiveSupine": "rådgivits",
    "passiveInfinitive": "rådgivas",
    "activePreterite": "rådgav",
    "activePresent": "rådgiver",
    "activeSupine": "rådgivit",
    "imperative": "rådge",
    "activeInfinitive": "rådge"
  },
  {
    "passivePreterite": "rådgåvos",
    "passivePresent": "rådgives",
    "passiveSupine": "rådgivits",
    "passiveInfinitive": "rådgivas",
    "activePreterite": "rådgav",
    "activePresent": "rådgiver",
    "activeSupine": "rådgivit",
    "imperative": "rådge",
    "activeInfinitive": "rådge"
  },
  {
    "passivePreterite": "rådgavs",
    "passivePresent": "rådges",
    "passiveSupine": "rådgivits",
    "passiveInfinitive": "rådgivas",
    "activePreterite": "rådgav",
    "activePresent": "rådgiver",
    "activeSupine": "rådgivit",
    "imperative": "rådge",
    "activeInfinitive": "rådge"
  },
  {
    "passivePreterite": "rådgåvos",
    "passivePresent": "rådges",
    "passiveSupine": "rådgivits",
    "passiveInfinitive": "rådgivas",
    "activePreterite": "rådgav",
    "activePresent": "rådgiver",
    "activeSupine": "rådgivit",
    "imperative": "rådge",
    "activeInfinitive": "rådge"
  },
  {
    "passivePreterite": "rådgavs",
    "passivePresent": "rådgives",
    "passiveSupine": "rådgetts",
    "passiveInfinitive": "rådges",
    "activePreterite": "rådgav",
    "activePresent": "rådgiver",
    "activeSupine": "rådgivit",
    "imperative": "rådge",
    "activeInfinitive": "rådge"
  },
  {
    "passivePreterite": "rådgåvos",
    "passivePresent": "rådgives",
    "passiveSupine": "rådgetts",
    "passiveInfinitive": "rådges",
    "activePreterite": "rådgav",
    "activePresent": "rådgiver",
    "activeSupine": "rådgivit",
    "imperative": "rådge",
    "activeInfinitive": "rådge"
  },
  {
    "passivePreterite": "rådgavs",
    "passivePresent": "rådges",
    "passiveSupine": "rådgetts",
    "passiveInfinitive": "rådges",
    "activePreterite": "rådgav",
    "activePresent": "rådgiver",
    "activeSupine": "rådgivit",
    "imperative": "rådge",
    "activeInfinitive": "rådge"
  },
  {
    "passivePreterite": "rådgåvos",
    "passivePresent": "rådges",
    "passiveSupine": "rådgetts",
    "passiveInfinitive": "rådges",
    "activePreterite": "rådgav",
    "activePresent": "rådgiver",
    "activeSupine": "rådgivit",
    "imperative": "rådge",
    "activeInfinitive": "rådge"
  },
  {
    "passivePreterite": "rådgavs",
    "passivePresent": "rådgives",
    "passiveSupine": "rådgivits",
    "passiveInfinitive": "rådges",
    "activePreterite": "rådgav",
    "activePresent": "rådgiver",
    "activeSupine": "rådgivit",
    "imperative": "rådge",
    "activeInfinitive": "rådge"
  },
  {
    "passivePreterite": "rådgåvos",
    "passivePresent": "rådgives",
    "passiveSupine": "rådgivits",
    "passiveInfinitive": "rådges",
    "activePreterite": "rådgav",
    "activePresent": "rådgiver",
    "activeSupine": "rådgivit",
    "imperative": "rådge",
    "activeInfinitive": "rådge"
  },
  {
    "passivePreterite": "rådgavs",
    "passivePresent": "rådges",
    "passiveSupine": "rådgivits",
    "passiveInfinitive": "rådges",
    "activePreterite": "rådgav",
    "activePresent": "rådgiver",
    "activeSupine": "rådgivit",
    "imperative": "rådge",
    "activeInfinitive": "rådge"
  },
  {
    "passivePreterite": "rådgåvos",
    "passivePresent": "rådges",
    "passiveSupine": "rådgivits",
    "passiveInfinitive": "rådges",
    "activePreterite": "rådgav",
    "activePresent": "rådgiver",
    "activeSupine": "rådgivit",
    "imperative": "rådge",
    "activeInfinitive": "rådge"
  },
  {
    "passivePreterite": "rådgavs",
    "passivePresent": "rådgives",
    "passiveSupine": "rådgetts",
    "passiveInfinitive": "rådgivas",
    "activePreterite": "rådgåvo",
    "activePresent": "rådgiver",
    "activeSupine": "rådgivit",
    "imperative": "rådge",
    "activeInfinitive": "rådge"
  },
  {
    "passivePreterite": "rådgåvos",
    "passivePresent": "rådgives",
    "passiveSupine": "rådgetts",
    "passiveInfinitive": "rådgivas",
    "activePreterite": "rådgåvo",
    "activePresent": "rådgiver",
    "activeSupine": "rådgivit",
    "imperative": "rådge",
    "activeInfinitive": "rådge"
  },
  {
    "passivePreterite": "rådgavs",
    "passivePresent": "rådges",
    "passiveSupine": "rådgetts",
    "passiveInfinitive": "rådgivas",
    "activePreterite": "rådgåvo",
    "activePresent": "rådgiver",
    "activeSupine": "rådgivit",
    "imperative": "rådge",
    "activeInfinitive": "rådge"
  },
  {
    "passivePreterite": "rådgåvos",
    "passivePresent": "rådges",
    "passiveSupine": "rådgetts",
    "passiveInfinitive": "rådgivas",
    "activePreterite": "rådgåvo",
    "activePresent": "rådgiver",
    "activeSupine": "rådgivit",
    "imperative": "rådge",
    "activeInfinitive": "rådge"
  },
  {
    "passivePreterite": "rådgavs",
    "passivePresent": "rådgives",
    "passiveSupine": "rådgivits",
    "passiveInfinitive": "rådgivas",
    "activePreterite": "rådgåvo",
    "activePresent": "rådgiver",
    "activeSupine": "rådgivit",
    "imperative": "rådge",
    "activeInfinitive": "rådge"
  },
  {
    "passivePreterite": "rådgåvos",
    "passivePresent": "rådgives",
    "passiveSupine": "rådgivits",
    "passiveInfinitive": "rådgivas",
    "activePreterite": "rådgåvo",
    "activePresent": "rådgiver",
    "activeSupine": "rådgivit",
    "imperative": "rådge",
    "activeInfinitive": "rådge"
  },
  {
    "passivePreterite": "rådgavs",
    "passivePresent": "rådges",
    "passiveSupine": "rådgivits",
    "passiveInfinitive": "rådgivas",
    "activePreterite": "rådgåvo",
    "activePresent": "rådgiver",
    "activeSupine": "rådgivit",
    "imperative": "rådge",
    "activeInfinitive": "rådge"
  },
  {
    "passivePreterite": "rådgåvos",
    "passivePresent": "rådges",
    "passiveSupine": "rådgivits",
    "passiveInfinitive": "rådgivas",
    "activePreterite": "rådgåvo",
    "activePresent": "rådgiver",
    "activeSupine": "rådgivit",
    "imperative": "rådge",
    "activeInfinitive": "rådge"
  },
  {
    "passivePreterite": "rådgavs",
    "passivePresent": "rådgives",
    "passiveSupine": "rådgetts",
    "passiveInfinitive": "rådges",
    "activePreterite": "rådgåvo",
    "activePresent": "rådgiver",
    "activeSupine": "rådgivit",
    "imperative": "rådge",
    "activeInfinitive": "rådge"
  },
  {
    "passivePreterite": "rådgåvos",
    "passivePresent": "rådgives",
    "passiveSupine": "rådgetts",
    "passiveInfinitive": "rådges",
    "activePreterite": "rådgåvo",
    "activePresent": "rådgiver",
    "activeSupine": "rådgivit",
    "imperative": "rådge",
    "activeInfinitive": "rådge"
  },
  {
    "passivePreterite": "rådgavs",
    "passivePresent": "rådges",
    "passiveSupine": "rådgetts",
    "passiveInfinitive": "rådges",
    "activePreterite": "rådgåvo",
    "activePresent": "rådgiver",
    "activeSupine": "rådgivit",
    "imperative": "rådge",
    "activeInfinitive": "rådge"
  },
  {
    "passivePreterite": "rådgåvos",
    "passivePresent": "rådges",
    "passiveSupine": "rådgetts",
    "passiveInfinitive": "rådges",
    "activePreterite": "rådgåvo",
    "activePresent": "rådgiver",
    "activeSupine": "rådgivit",
    "imperative": "rådge",
    "activeInfinitive": "rådge"
  },
  {
    "passivePreterite": "rådgavs",
    "passivePresent": "rådgives",
    "passiveSupine": "rådgivits",
    "passiveInfinitive": "rådges",
    "activePreterite": "rådgåvo",
    "activePresent": "rådgiver",
    "activeSupine": "rådgivit",
    "imperative": "rådge",
    "activeInfinitive": "rådge"
  },
  {
    "passivePreterite": "rådgåvos",
    "passivePresent": "rådgives",
    "passiveSupine": "rådgivits",
    "passiveInfinitive": "rådges",
    "activePreterite": "rådgåvo",
    "activePresent": "rådgiver",
    "activeSupine": "rådgivit",
    "imperative": "rådge",
    "activeInfinitive": "rådge"
  },
  {
    "passivePreterite": "rådgavs",
    "passivePresent": "rådges",
    "passiveSupine": "rådgivits",
    "passiveInfinitive": "rådges",
    "activePreterite": "rådgåvo",
    "activePresent": "rådgiver",
    "activeSupine": "rådgivit",
    "imperative": "rådge",
    "activeInfinitive": "rådge"
  },
  {
    "passivePreterite": "rådgåvos",
    "passivePresent": "rådges",
    "passiveSupine": "rådgivits",
    "passiveInfinitive": "rådges",
    "activePreterite": "rådgåvo",
    "activePresent": "rådgiver",
    "activeSupine": "rådgivit",
    "imperative": "rådge",
    "activeInfinitive": "rådge"
  },
  {
    "passivePreterite": "rådgavs",
    "passivePresent": "rådgives",
    "passiveSupine": "rådgetts",
    "passiveInfinitive": "rådgivas",
    "activePreterite": "rådgav",
    "activePresent": "rådger",
    "activeSupine": "rådgivit",
    "imperative": "rådge",
    "activeInfinitive": "rådge"
  },
  {
    "passivePreterite": "rådgåvos",
    "passivePresent": "rådgives",
    "passiveSupine": "rådgetts",
    "passiveInfinitive": "rådgivas",
    "activePreterite": "rådgav",
    "activePresent": "rådger",
    "activeSupine": "rådgivit",
    "imperative": "rådge",
    "activeInfinitive": "rådge"
  },
  {
    "passivePreterite": "rådgavs",
    "passivePresent": "rådges",
    "passiveSupine": "rådgetts",
    "passiveInfinitive": "rådgivas",
    "activePreterite": "rådgav",
    "activePresent": "rådger",
    "activeSupine": "rådgivit",
    "imperative": "rådge",
    "activeInfinitive": "rådge"
  },
  {
    "passivePreterite": "rådgåvos",
    "passivePresent": "rådges",
    "passiveSupine": "rådgetts",
    "passiveInfinitive": "rådgivas",
    "activePreterite": "rådgav",
    "activePresent": "rådger",
    "activeSupine": "rådgivit",
    "imperative": "rådge",
    "activeInfinitive": "rådge"
  },
  {
    "passivePreterite": "rådgavs",
    "passivePresent": "rådgives",
    "passiveSupine": "rådgivits",
    "passiveInfinitive": "rådgivas",
    "activePreterite": "rådgav",
    "activePresent": "rådger",
    "activeSupine": "rådgivit",
    "imperative": "rådge",
    "activeInfinitive": "rådge"
  },
  {
    "passivePreterite": "rådgåvos",
    "passivePresent": "rådgives",
    "passiveSupine": "rådgivits",
    "passiveInfinitive": "rådgivas",
    "activePreterite": "rådgav",
    "activePresent": "rådger",
    "activeSupine": "rådgivit",
    "imperative": "rådge",
    "activeInfinitive": "rådge"
  },
  {
    "passivePreterite": "rådgavs",
    "passivePresent": "rådges",
    "passiveSupine": "rådgivits",
    "passiveInfinitive": "rådgivas",
    "activePreterite": "rådgav",
    "activePresent": "rådger",
    "activeSupine": "rådgivit",
    "imperative": "rådge",
    "activeInfinitive": "rådge"
  },
  {
    "passivePreterite": "rådgåvos",
    "passivePresent": "rådges",
    "passiveSupine": "rådgivits",
    "passiveInfinitive": "rådgivas",
    "activePreterite": "rådgav",
    "activePresent": "rådger",
    "activeSupine": "rådgivit",
    "imperative": "rådge",
    "activeInfinitive": "rådge"
  },
  {
    "passivePreterite": "rådgavs",
    "passivePresent": "rådgives",
    "passiveSupine": "rådgetts",
    "passiveInfinitive": "rådges",
    "activePreterite": "rådgav",
    "activePresent": "rådger",
    "activeSupine": "rådgivit",
    "imperative": "rådge",
    "activeInfinitive": "rådge"
  },
  {
    "passivePreterite": "rådgåvos",
    "passivePresent": "rådgives",
    "passiveSupine": "rådgetts",
    "passiveInfinitive": "rådges",
    "activePreterite": "rådgav",
    "activePresent": "rådger",
    "activeSupine": "rådgivit",
    "imperative": "rådge",
    "activeInfinitive": "rådge"
  },
  {
    "passivePreterite": "rådgavs",
    "passivePresent": "rådges",
    "passiveSupine": "rådgetts",
    "passiveInfinitive": "rådges",
    "activePreterite": "rådgav",
    "activePresent": "rådger",
    "activeSupine": "rådgivit",
    "imperative": "rådge",
    "activeInfinitive": "rådge"
  },
  {
    "passivePreterite": "rådgåvos",
    "passivePresent": "rådges",
    "passiveSupine": "rådgetts",
    "passiveInfinitive": "rådges",
    "activePreterite": "rådgav",
    "activePresent": "rådger",
    "activeSupine": "rådgivit",
    "imperative": "rådge",
    "activeInfinitive": "rådge"
  },
  {
    "passivePreterite": "rådgavs",
    "passivePresent": "rådgives",
    "passiveSupine": "rådgivits",
    "passiveInfinitive": "rådges",
    "activePreterite": "rådgav",
    "activePresent": "rådger",
    "activeSupine": "rådgivit",
    "imperative": "rådge",
    "activeInfinitive": "rådge"
  },
  {
    "passivePreterite": "rådgåvos",
    "passivePresent": "rådgives",
    "passiveSupine": "rådgivits",
    "passiveInfinitive": "rådges",
    "activePreterite": "rådgav",
    "activePresent": "rådger",
    "activeSupine": "rådgivit",
    "imperative": "rådge",
    "activeInfinitive": "rådge"
  },
  {
    "passivePreterite": "rådgavs",
    "passivePresent": "rådges",
    "passiveSupine": "rådgivits",
    "passiveInfinitive": "rådges",
    "activePreterite": "rådgav",
    "activePresent": "rådger",
    "activeSupine": "rådgivit",
    "imperative": "rådge",
    "activeInfinitive": "rådge"
  },
  {
    "passivePreterite": "rådgåvos",
    "passivePresent": "rådges",
    "passiveSupine": "rådgivits",
    "passiveInfinitive": "rådges",
    "activePreterite": "rådgav",
    "activePresent": "rådger",
    "activeSupine": "rådgivit",
    "imperative": "rådge",
    "activeInfinitive": "rådge"
  },
  {
    "passivePreterite": "rådgavs",
    "passivePresent": "rådgives",
    "passiveSupine": "rådgetts",
    "passiveInfinitive": "rådgivas",
    "activePreterite": "rådgåvo",
    "activePresent": "rådger",
    "activeSupine": "rådgivit",
    "imperative": "rådge",
    "activeInfinitive": "rådge"
  },
  {
    "passivePreterite": "rådgåvos",
    "passivePresent": "rådgives",
    "passiveSupine": "rådgetts",
    "passiveInfinitive": "rådgivas",
    "activePreterite": "rådgåvo",
    "activePresent": "rådger",
    "activeSupine": "rådgivit",
    "imperative": "rådge",
    "activeInfinitive": "rådge"
  },
  {
    "passivePreterite": "rådgavs",
    "passivePresent": "rådges",
    "passiveSupine": "rådgetts",
    "passiveInfinitive": "rådgivas",
    "activePreterite": "rådgåvo",
    "activePresent": "rådger",
    "activeSupine": "rådgivit",
    "imperative": "rådge",
    "activeInfinitive": "rådge"
  },
  {
    "passivePreterite": "rådgåvos",
    "passivePresent": "rådges",
    "passiveSupine": "rådgetts",
    "passiveInfinitive": "rådgivas",
    "activePreterite": "rådgåvo",
    "activePresent": "rådger",
    "activeSupine": "rådgivit",
    "imperative": "rådge",
    "activeInfinitive": "rådge"
  },
  {
    "passivePreterite": "rådgavs",
    "passivePresent": "rådgives",
    "passiveSupine": "rådgivits",
    "passiveInfinitive": "rådgivas",
    "activePreterite": "rådgåvo",
    "activePresent": "rådger",
    "activeSupine": "rådgivit",
    "imperative": "rådge",
    "activeInfinitive": "rådge"
  },
  {
    "passivePreterite": "rådgåvos",
    "passivePresent": "rådgives",
    "passiveSupine": "rådgivits",
    "passiveInfinitive": "rådgivas",
    "activePreterite": "rådgåvo",
    "activePresent": "rådger",
    "activeSupine": "rådgivit",
    "imperative": "rådge",
    "activeInfinitive": "rådge"
  },
  {
    "passivePreterite": "rådgavs",
    "passivePresent": "rådges",
    "passiveSupine": "rådgivits",
    "passiveInfinitive": "rådgivas",
    "activePreterite": "rådgåvo",
    "activePresent": "rådger",
    "activeSupine": "rådgivit",
    "imperative": "rådge",
    "activeInfinitive": "rådge"
  },
  {
    "passivePreterite": "rådgåvos",
    "passivePresent": "rådges",
    "passiveSupine": "rådgivits",
    "passiveInfinitive": "rådgivas",
    "activePreterite": "rådgåvo",
    "activePresent": "rådger",
    "activeSupine": "rådgivit",
    "imperative": "rådge",
    "activeInfinitive": "rådge"
  },
  {
    "passivePreterite": "rådgavs",
    "passivePresent": "rådgives",
    "passiveSupine": "rådgetts",
    "passiveInfinitive": "rådges",
    "activePreterite": "rådgåvo",
    "activePresent": "rådger",
    "activeSupine": "rådgivit",
    "imperative": "rådge",
    "activeInfinitive": "rådge"
  },
  {
    "passivePreterite": "rådgåvos",
    "passivePresent": "rådgives",
    "passiveSupine": "rådgetts",
    "passiveInfinitive": "rådges",
    "activePreterite": "rådgåvo",
    "activePresent": "rådger",
    "activeSupine": "rådgivit",
    "imperative": "rådge",
    "activeInfinitive": "rådge"
  },
  {
    "passivePreterite": "rådgavs",
    "passivePresent": "rådges",
    "passiveSupine": "rådgetts",
    "passiveInfinitive": "rådges",
    "activePreterite": "rådgåvo",
    "activePresent": "rådger",
    "activeSupine": "rådgivit",
    "imperative": "rådge",
    "activeInfinitive": "rådge"
  },
  {
    "passivePreterite": "rådgåvos",
    "passivePresent": "rådges",
    "passiveSupine": "rådgetts",
    "passiveInfinitive": "rådges",
    "activePreterite": "rådgåvo",
    "activePresent": "rådger",
    "activeSupine": "rådgivit",
    "imperative": "rådge",
    "activeInfinitive": "rådge"
  },
  {
    "passivePreterite": "rådgavs",
    "passivePresent": "rådgives",
    "passiveSupine": "rådgivits",
    "passiveInfinitive": "rådges",
    "activePreterite": "rådgåvo",
    "activePresent": "rådger",
    "activeSupine": "rådgivit",
    "imperative": "rådge",
    "activeInfinitive": "rådge"
  },
  {
    "passivePreterite": "rådgåvos",
    "passivePresent": "rådgives",
    "passiveSupine": "rådgivits",
    "passiveInfinitive": "rådges",
    "activePreterite": "rådgåvo",
    "activePresent": "rådger",
    "activeSupine": "rådgivit",
    "imperative": "rådge",
    "activeInfinitive": "rådge"
  },
  {
    "passivePreterite": "rådgavs",
    "passivePresent": "rådges",
    "passiveSupine": "rådgivits",
    "passiveInfinitive": "rådges",
    "activePreterite": "rådgåvo",
    "activePresent": "rådger",
    "activeSupine": "rådgivit",
    "imperative": "rådge",
    "activeInfinitive": "rådge"
  },
  {
    "passivePreterite": "rådgåvos",
    "passivePresent": "rådges",
    "passiveSupine": "rådgivits",
    "passiveInfinitive": "rådges",
    "activePreterite": "rådgåvo",
    "activePresent": "rådger",
    "activeSupine": "rådgivit",
    "imperative": "rådge",
    "activeInfinitive": "rådge"
  },
  {
    "passivePreterite": "rådgavs",
    "passivePresent": "rådgives",
    "passiveSupine": "rådgetts",
    "passiveInfinitive": "rådgivas",
    "activePreterite": "rådgav",
    "activePresent": "rådgiver",
    "activeSupine": "rådgett",
    "imperative": "rådgiv",
    "activeInfinitive": "rådge"
  },
  {
    "passivePreterite": "rådgåvos",
    "passivePresent": "rådgives",
    "passiveSupine": "rådgetts",
    "passiveInfinitive": "rådgivas",
    "activePreterite": "rådgav",
    "activePresent": "rådgiver",
    "activeSupine": "rådgett",
    "imperative": "rådgiv",
    "activeInfinitive": "rådge"
  },
  {
    "passivePreterite": "rådgavs",
    "passivePresent": "rådges",
    "passiveSupine": "rådgetts",
    "passiveInfinitive": "rådgivas",
    "activePreterite": "rådgav",
    "activePresent": "rådgiver",
    "activeSupine": "rådgett",
    "imperative": "rådgiv",
    "activeInfinitive": "rådge"
  },
  {
    "passivePreterite": "rådgåvos",
    "passivePresent": "rådges",
    "passiveSupine": "rådgetts",
    "passiveInfinitive": "rådgivas",
    "activePreterite": "rådgav",
    "activePresent": "rådgiver",
    "activeSupine": "rådgett",
    "imperative": "rådgiv",
    "activeInfinitive": "rådge"
  },
  {
    "passivePreterite": "rådgavs",
    "passivePresent": "rådgives",
    "passiveSupine": "rådgivits",
    "passiveInfinitive": "rådgivas",
    "activePreterite": "rådgav",
    "activePresent": "rådgiver",
    "activeSupine": "rådgett",
    "imperative": "rådgiv",
    "activeInfinitive": "rådge"
  },
  {
    "passivePreterite": "rådgåvos",
    "passivePresent": "rådgives",
    "passiveSupine": "rådgivits",
    "passiveInfinitive": "rådgivas",
    "activePreterite": "rådgav",
    "activePresent": "rådgiver",
    "activeSupine": "rådgett",
    "imperative": "rådgiv",
    "activeInfinitive": "rådge"
  },
  {
    "passivePreterite": "rådgavs",
    "passivePresent": "rådges",
    "passiveSupine": "rådgivits",
    "passiveInfinitive": "rådgivas",
    "activePreterite": "rådgav",
    "activePresent": "rådgiver",
    "activeSupine": "rådgett",
    "imperative": "rådgiv",
    "activeInfinitive": "rådge"
  },
  {
    "passivePreterite": "rådgåvos",
    "passivePresent": "rådges",
    "passiveSupine": "rådgivits",
    "passiveInfinitive": "rådgivas",
    "activePreterite": "rådgav",
    "activePresent": "rådgiver",
    "activeSupine": "rådgett",
    "imperative": "rådgiv",
    "activeInfinitive": "rådge"
  },
  {
    "passivePreterite": "rådgavs",
    "passivePresent": "rådgives",
    "passiveSupine": "rådgetts",
    "passiveInfinitive": "rådges",
    "activePreterite": "rådgav",
    "activePresent": "rådgiver",
    "activeSupine": "rådgett",
    "imperative": "rådgiv",
    "activeInfinitive": "rådge"
  },
  {
    "passivePreterite": "rådgåvos",
    "passivePresent": "rådgives",
    "passiveSupine": "rådgetts",
    "passiveInfinitive": "rådges",
    "activePreterite": "rådgav",
    "activePresent": "rådgiver",
    "activeSupine": "rådgett",
    "imperative": "rådgiv",
    "activeInfinitive": "rådge"
  },
  {
    "passivePreterite": "rådgavs",
    "passivePresent": "rådges",
    "passiveSupine": "rådgetts",
    "passiveInfinitive": "rådges",
    "activePreterite": "rådgav",
    "activePresent": "rådgiver",
    "activeSupine": "rådgett",
    "imperative": "rådgiv",
    "activeInfinitive": "rådge"
  },
  {
    "passivePreterite": "rådgåvos",
    "passivePresent": "rådges",
    "passiveSupine": "rådgetts",
    "passiveInfinitive": "rådges",
    "activePreterite": "rådgav",
    "activePresent": "rådgiver",
    "activeSupine": "rådgett",
    "imperative": "rådgiv",
    "activeInfinitive": "rådge"
  },
  {
    "passivePreterite": "rådgavs",
    "passivePresent": "rådgives",
    "passiveSupine": "rådgivits",
    "passiveInfinitive": "rådges",
    "activePreterite": "rådgav",
    "activePresent": "rådgiver",
    "activeSupine": "rådgett",
    "imperative": "rådgiv",
    "activeInfinitive": "rådge"
  },
  {
    "passivePreterite": "rådgåvos",
    "passivePresent": "rådgives",
    "passiveSupine": "rådgivits",
    "passiveInfinitive": "rådges",
    "activePreterite": "rådgav",
    "activePresent": "rådgiver",
    "activeSupine": "rådgett",
    "imperative": "rådgiv",
    "activeInfinitive": "rådge"
  },
  {
    "passivePreterite": "rådgavs",
    "passivePresent": "rådges",
    "passiveSupine": "rådgivits",
    "passiveInfinitive": "rådges",
    "activePreterite": "rådgav",
    "activePresent": "rådgiver",
    "activeSupine": "rådgett",
    "imperative": "rådgiv",
    "activeInfinitive": "rådge"
  },
  {
    "passivePreterite": "rådgåvos",
    "passivePresent": "rådges",
    "passiveSupine": "rådgivits",
    "passiveInfinitive": "rådges",
    "activePreterite": "rådgav",
    "activePresent": "rådgiver",
    "activeSupine": "rådgett",
    "imperative": "rådgiv",
    "activeInfinitive": "rådge"
  },
  {
    "passivePreterite": "rådgavs",
    "passivePresent": "rådgives",
    "passiveSupine": "rådgetts",
    "passiveInfinitive": "rådgivas",
    "activePreterite": "rådgåvo",
    "activePresent": "rådgiver",
    "activeSupine": "rådgett",
    "imperative": "rådgiv",
    "activeInfinitive": "rådge"
  },
  {
    "passivePreterite": "rådgåvos",
    "passivePresent": "rådgives",
    "passiveSupine": "rådgetts",
    "passiveInfinitive": "rådgivas",
    "activePreterite": "rådgåvo",
    "activePresent": "rådgiver",
    "activeSupine": "rådgett",
    "imperative": "rådgiv",
    "activeInfinitive": "rådge"
  },
  {
    "passivePreterite": "rådgavs",
    "passivePresent": "rådges",
    "passiveSupine": "rådgetts",
    "passiveInfinitive": "rådgivas",
    "activePreterite": "rådgåvo",
    "activePresent": "rådgiver",
    "activeSupine": "rådgett",
    "imperative": "rådgiv",
    "activeInfinitive": "rådge"
  },
  {
    "passivePreterite": "rådgåvos",
    "passivePresent": "rådges",
    "passiveSupine": "rådgetts",
    "passiveInfinitive": "rådgivas",
    "activePreterite": "rådgåvo",
    "activePresent": "rådgiver",
    "activeSupine": "rådgett",
    "imperative": "rådgiv",
    "activeInfinitive": "rådge"
  },
  {
    "passivePreterite": "rådgavs",
    "passivePresent": "rådgives",
    "passiveSupine": "rådgivits",
    "passiveInfinitive": "rådgivas",
    "activePreterite": "rådgåvo",
    "activePresent": "rådgiver",
    "activeSupine": "rådgett",
    "imperative": "rådgiv",
    "activeInfinitive": "rådge"
  },
  {
    "passivePreterite": "rådgåvos",
    "passivePresent": "rådgives",
    "passiveSupine": "rådgivits",
    "passiveInfinitive": "rådgivas",
    "activePreterite": "rådgåvo",
    "activePresent": "rådgiver",
    "activeSupine": "rådgett",
    "imperative": "rådgiv",
    "activeInfinitive": "rådge"
  },
  {
    "passivePreterite": "rådgavs",
    "passivePresent": "rådges",
    "passiveSupine": "rådgivits",
    "passiveInfinitive": "rådgivas",
    "activePreterite": "rådgåvo",
    "activePresent": "rådgiver",
    "activeSupine": "rådgett",
    "imperative": "rådgiv",
    "activeInfinitive": "rådge"
  },
  {
    "passivePreterite": "rådgåvos",
    "passivePresent": "rådges",
    "passiveSupine": "rådgivits",
    "passiveInfinitive": "rådgivas",
    "activePreterite": "rådgåvo",
    "activePresent": "rådgiver",
    "activeSupine": "rådgett",
    "imperative": "rådgiv",
    "activeInfinitive": "rådge"
  },
  {
    "passivePreterite": "rådgavs",
    "passivePresent": "rådgives",
    "passiveSupine": "rådgetts",
    "passiveInfinitive": "rådges",
    "activePreterite": "rådgåvo",
    "activePresent": "rådgiver",
    "activeSupine": "rådgett",
    "imperative": "rådgiv",
    "activeInfinitive": "rådge"
  },
  {
    "passivePreterite": "rådgåvos",
    "passivePresent": "rådgives",
    "passiveSupine": "rådgetts",
    "passiveInfinitive": "rådges",
    "activePreterite": "rådgåvo",
    "activePresent": "rådgiver",
    "activeSupine": "rådgett",
    "imperative": "rådgiv",
    "activeInfinitive": "rådge"
  },
  {
    "passivePreterite": "rådgavs",
    "passivePresent": "rådges",
    "passiveSupine": "rådgetts",
    "passiveInfinitive": "rådges",
    "activePreterite": "rådgåvo",
    "activePresent": "rådgiver",
    "activeSupine": "rådgett",
    "imperative": "rådgiv",
    "activeInfinitive": "rådge"
  },
  {
    "passivePreterite": "rådgåvos",
    "passivePresent": "rådges",
    "passiveSupine": "rådgetts",
    "passiveInfinitive": "rådges",
    "activePreterite": "rådgåvo",
    "activePresent": "rådgiver",
    "activeSupine": "rådgett",
    "imperative": "rådgiv",
    "activeInfinitive": "rådge"
  },
  {
    "passivePreterite": "rådgavs",
    "passivePresent": "rådgives",
    "passiveSupine": "rådgivits",
    "passiveInfinitive": "rådges",
    "activePreterite": "rådgåvo",
    "activePresent": "rådgiver",
    "activeSupine": "rådgett",
    "imperative": "rådgiv",
    "activeInfinitive": "rådge"
  },
  {
    "passivePreterite": "rådgåvos",
    "passivePresent": "rådgives",
    "passiveSupine": "rådgivits",
    "passiveInfinitive": "rådges",
    "activePreterite": "rådgåvo",
    "activePresent": "rådgiver",
    "activeSupine": "rådgett",
    "imperative": "rådgiv",
    "activeInfinitive": "rådge"
  },
  {
    "passivePreterite": "rådgavs",
    "passivePresent": "rådges",
    "passiveSupine": "rådgivits",
    "passiveInfinitive": "rådges",
    "activePreterite": "rådgåvo",
    "activePresent": "rådgiver",
    "activeSupine": "rådgett",
    "imperative": "rådgiv",
    "activeInfinitive": "rådge"
  },
  {
    "passivePreterite": "rådgåvos",
    "passivePresent": "rådges",
    "passiveSupine": "rådgivits",
    "passiveInfinitive": "rådges",
    "activePreterite": "rådgåvo",
    "activePresent": "rådgiver",
    "activeSupine": "rådgett",
    "imperative": "rådgiv",
    "activeInfinitive": "rådge"
  },
  {
    "passivePreterite": "rådgavs",
    "passivePresent": "rådgives",
    "passiveSupine": "rådgetts",
    "passiveInfinitive": "rådgivas",
    "activePreterite": "rådgav",
    "activePresent": "rådger",
    "activeSupine": "rådgett",
    "imperative": "rådgiv",
    "activeInfinitive": "rådge"
  },
  {
    "passivePreterite": "rådgåvos",
    "passivePresent": "rådgives",
    "passiveSupine": "rådgetts",
    "passiveInfinitive": "rådgivas",
    "activePreterite": "rådgav",
    "activePresent": "rådger",
    "activeSupine": "rådgett",
    "imperative": "rådgiv",
    "activeInfinitive": "rådge"
  },
  {
    "passivePreterite": "rådgavs",
    "passivePresent": "rådges",
    "passiveSupine": "rådgetts",
    "passiveInfinitive": "rådgivas",
    "activePreterite": "rådgav",
    "activePresent": "rådger",
    "activeSupine": "rådgett",
    "imperative": "rådgiv",
    "activeInfinitive": "rådge"
  },
  {
    "passivePreterite": "rådgåvos",
    "passivePresent": "rådges",
    "passiveSupine": "rådgetts",
    "passiveInfinitive": "rådgivas",
    "activePreterite": "rådgav",
    "activePresent": "rådger",
    "activeSupine": "rådgett",
    "imperative": "rådgiv",
    "activeInfinitive": "rådge"
  },
  {
    "passivePreterite": "rådgavs",
    "passivePresent": "rådgives",
    "passiveSupine": "rådgivits",
    "passiveInfinitive": "rådgivas",
    "activePreterite": "rådgav",
    "activePresent": "rådger",
    "activeSupine": "rådgett",
    "imperative": "rådgiv",
    "activeInfinitive": "rådge"
  },
  {
    "passivePreterite": "rådgåvos",
    "passivePresent": "rådgives",
    "passiveSupine": "rådgivits",
    "passiveInfinitive": "rådgivas",
    "activePreterite": "rådgav",
    "activePresent": "rådger",
    "activeSupine": "rådgett",
    "imperative": "rådgiv",
    "activeInfinitive": "rådge"
  },
  {
    "passivePreterite": "rådgavs",
    "passivePresent": "rådges",
    "passiveSupine": "rådgivits",
    "passiveInfinitive": "rådgivas",
    "activePreterite": "rådgav",
    "activePresent": "rådger",
    "activeSupine": "rådgett",
    "imperative": "rådgiv",
    "activeInfinitive": "rådge"
  },
  {
    "passivePreterite": "rådgåvos",
    "passivePresent": "rådges",
    "passiveSupine": "rådgivits",
    "passiveInfinitive": "rådgivas",
    "activePreterite": "rådgav",
    "activePresent": "rådger",
    "activeSupine": "rådgett",
    "imperative": "rådgiv",
    "activeInfinitive": "rådge"
  },
  {
    "passivePreterite": "rådgavs",
    "passivePresent": "rådgives",
    "passiveSupine": "rådgetts",
    "passiveInfinitive": "rådges",
    "activePreterite": "rådgav",
    "activePresent": "rådger",
    "activeSupine": "rådgett",
    "imperative": "rådgiv",
    "activeInfinitive": "rådge"
  },
  {
    "passivePreterite": "rådgåvos",
    "passivePresent": "rådgives",
    "passiveSupine": "rådgetts",
    "passiveInfinitive": "rådges",
    "activePreterite": "rådgav",
    "activePresent": "rådger",
    "activeSupine": "rådgett",
    "imperative": "rådgiv",
    "activeInfinitive": "rådge"
  },
  {
    "passivePreterite": "rådgavs",
    "passivePresent": "rådges",
    "passiveSupine": "rådgetts",
    "passiveInfinitive": "rådges",
    "activePreterite": "rådgav",
    "activePresent": "rådger",
    "activeSupine": "rådgett",
    "imperative": "rådgiv",
    "activeInfinitive": "rådge"
  },
  {
    "passivePreterite": "rådgåvos",
    "passivePresent": "rådges",
    "passiveSupine": "rådgetts",
    "passiveInfinitive": "rådges",
    "activePreterite": "rådgav",
    "activePresent": "rådger",
    "activeSupine": "rådgett",
    "imperative": "rådgiv",
    "activeInfinitive": "rådge"
  },
  {
    "passivePreterite": "rådgavs",
    "passivePresent": "rådgives",
    "passiveSupine": "rådgivits",
    "passiveInfinitive": "rådges",
    "activePreterite": "rådgav",
    "activePresent": "rådger",
    "activeSupine": "rådgett",
    "imperative": "rådgiv",
    "activeInfinitive": "rådge"
  },
  {
    "passivePreterite": "rådgåvos",
    "passivePresent": "rådgives",
    "passiveSupine": "rådgivits",
    "passiveInfinitive": "rådges",
    "activePreterite": "rådgav",
    "activePresent": "rådger",
    "activeSupine": "rådgett",
    "imperative": "rådgiv",
    "activeInfinitive": "rådge"
  },
  {
    "passivePreterite": "rådgavs",
    "passivePresent": "rådges",
    "passiveSupine": "rådgivits",
    "passiveInfinitive": "rådges",
    "activePreterite": "rådgav",
    "activePresent": "rådger",
    "activeSupine": "rådgett",
    "imperative": "rådgiv",
    "activeInfinitive": "rådge"
  },
  {
    "passivePreterite": "rådgåvos",
    "passivePresent": "rådges",
    "passiveSupine": "rådgivits",
    "passiveInfinitive": "rådges",
    "activePreterite": "rådgav",
    "activePresent": "rådger",
    "activeSupine": "rådgett",
    "imperative": "rådgiv",
    "activeInfinitive": "rådge"
  },
  {
    "passivePreterite": "rådgavs",
    "passivePresent": "rådgives",
    "passiveSupine": "rådgetts",
    "passiveInfinitive": "rådgivas",
    "activePreterite": "rådgåvo",
    "activePresent": "rådger",
    "activeSupine": "rådgett",
    "imperative": "rådgiv",
    "activeInfinitive": "rådge"
  },
  {
    "passivePreterite": "rådgåvos",
    "passivePresent": "rådgives",
    "passiveSupine": "rådgetts",
    "passiveInfinitive": "rådgivas",
    "activePreterite": "rådgåvo",
    "activePresent": "rådger",
    "activeSupine": "rådgett",
    "imperative": "rådgiv",
    "activeInfinitive": "rådge"
  },
  {
    "passivePreterite": "rådgavs",
    "passivePresent": "rådges",
    "passiveSupine": "rådgetts",
    "passiveInfinitive": "rådgivas",
    "activePreterite": "rådgåvo",
    "activePresent": "rådger",
    "activeSupine": "rådgett",
    "imperative": "rådgiv",
    "activeInfinitive": "rådge"
  },
  {
    "passivePreterite": "rådgåvos",
    "passivePresent": "rådges",
    "passiveSupine": "rådgetts",
    "passiveInfinitive": "rådgivas",
    "activePreterite": "rådgåvo",
    "activePresent": "rådger",
    "activeSupine": "rådgett",
    "imperative": "rådgiv",
    "activeInfinitive": "rådge"
  },
  {
    "passivePreterite": "rådgavs",
    "passivePresent": "rådgives",
    "passiveSupine": "rådgivits",
    "passiveInfinitive": "rådgivas",
    "activePreterite": "rådgåvo",
    "activePresent": "rådger",
    "activeSupine": "rådgett",
    "imperative": "rådgiv",
    "activeInfinitive": "rådge"
  },
  {
    "passivePreterite": "rådgåvos",
    "passivePresent": "rådgives",
    "passiveSupine": "rådgivits",
    "passiveInfinitive": "rådgivas",
    "activePreterite": "rådgåvo",
    "activePresent": "rådger",
    "activeSupine": "rådgett",
    "imperative": "rådgiv",
    "activeInfinitive": "rådge"
  },
  {
    "passivePreterite": "rådgavs",
    "passivePresent": "rådges",
    "passiveSupine": "rådgivits",
    "passiveInfinitive": "rådgivas",
    "activePreterite": "rådgåvo",
    "activePresent": "rådger",
    "activeSupine": "rådgett",
    "imperative": "rådgiv",
    "activeInfinitive": "rådge"
  },
  {
    "passivePreterite": "rådgåvos",
    "passivePresent": "rådges",
    "passiveSupine": "rådgivits",
    "passiveInfinitive": "rådgivas",
    "activePreterite": "rådgåvo",
    "activePresent": "rådger",
    "activeSupine": "rådgett",
    "imperative": "rådgiv",
    "activeInfinitive": "rådge"
  },
  {
    "passivePreterite": "rådgavs",
    "passivePresent": "rådgives",
    "passiveSupine": "rådgetts",
    "passiveInfinitive": "rådges",
    "activePreterite": "rådgåvo",
    "activePresent": "rådger",
    "activeSupine": "rådgett",
    "imperative": "rådgiv",
    "activeInfinitive": "rådge"
  },
  {
    "passivePreterite": "rådgåvos",
    "passivePresent": "rådgives",
    "passiveSupine": "rådgetts",
    "passiveInfinitive": "rådges",
    "activePreterite": "rådgåvo",
    "activePresent": "rådger",
    "activeSupine": "rådgett",
    "imperative": "rådgiv",
    "activeInfinitive": "rådge"
  },
  {
    "passivePreterite": "rådgavs",
    "passivePresent": "rådges",
    "passiveSupine": "rådgetts",
    "passiveInfinitive": "rådges",
    "activePreterite": "rådgåvo",
    "activePresent": "rådger",
    "activeSupine": "rådgett",
    "imperative": "rådgiv",
    "activeInfinitive": "rådge"
  },
  {
    "passivePreterite": "rådgåvos",
    "passivePresent": "rådges",
    "passiveSupine": "rådgetts",
    "passiveInfinitive": "rådges",
    "activePreterite": "rådgåvo",
    "activePresent": "rådger",
    "activeSupine": "rådgett",
    "imperative": "rådgiv",
    "activeInfinitive": "rådge"
  },
  {
    "passivePreterite": "rådgavs",
    "passivePresent": "rådgives",
    "passiveSupine": "rådgivits",
    "passiveInfinitive": "rådges",
    "activePreterite": "rådgåvo",
    "activePresent": "rådger",
    "activeSupine": "rådgett",
    "imperative": "rådgiv",
    "activeInfinitive": "rådge"
  },
  {
    "passivePreterite": "rådgåvos",
    "passivePresent": "rådgives",
    "passiveSupine": "rådgivits",
    "passiveInfinitive": "rådges",
    "activePreterite": "rådgåvo",
    "activePresent": "rådger",
    "activeSupine": "rådgett",
    "imperative": "rådgiv",
    "activeInfinitive": "rådge"
  },
  {
    "passivePreterite": "rådgavs",
    "passivePresent": "rådges",
    "passiveSupine": "rådgivits",
    "passiveInfinitive": "rådges",
    "activePreterite": "rådgåvo",
    "activePresent": "rådger",
    "activeSupine": "rådgett",
    "imperative": "rådgiv",
    "activeInfinitive": "rådge"
  },
  {
    "passivePreterite": "rådgåvos",
    "passivePresent": "rådges",
    "passiveSupine": "rådgivits",
    "passiveInfinitive": "rådges",
    "activePreterite": "rådgåvo",
    "activePresent": "rådger",
    "activeSupine": "rådgett",
    "imperative": "rådgiv",
    "activeInfinitive": "rådge"
  },
  {
    "passivePreterite": "rådgavs",
    "passivePresent": "rådgives",
    "passiveSupine": "rådgetts",
    "passiveInfinitive": "rådgivas",
    "activePreterite": "rådgav",
    "activePresent": "rådgiver",
    "activeSupine": "rådgivit",
    "imperative": "rådgiv",
    "activeInfinitive": "rådge"
  },
  {
    "passivePreterite": "rådgåvos",
    "passivePresent": "rådgives",
    "passiveSupine": "rådgetts",
    "passiveInfinitive": "rådgivas",
    "activePreterite": "rådgav",
    "activePresent": "rådgiver",
    "activeSupine": "rådgivit",
    "imperative": "rådgiv",
    "activeInfinitive": "rådge"
  },
  {
    "passivePreterite": "rådgavs",
    "passivePresent": "rådges",
    "passiveSupine": "rådgetts",
    "passiveInfinitive": "rådgivas",
    "activePreterite": "rådgav",
    "activePresent": "rådgiver",
    "activeSupine": "rådgivit",
    "imperative": "rådgiv",
    "activeInfinitive": "rådge"
  },
  {
    "passivePreterite": "rådgåvos",
    "passivePresent": "rådges",
    "passiveSupine": "rådgetts",
    "passiveInfinitive": "rådgivas",
    "activePreterite": "rådgav",
    "activePresent": "rådgiver",
    "activeSupine": "rådgivit",
    "imperative": "rådgiv",
    "activeInfinitive": "rådge"
  },
  {
    "passivePreterite": "rådgavs",
    "passivePresent": "rådgives",
    "passiveSupine": "rådgivits",
    "passiveInfinitive": "rådgivas",
    "activePreterite": "rådgav",
    "activePresent": "rådgiver",
    "activeSupine": "rådgivit",
    "imperative": "rådgiv",
    "activeInfinitive": "rådge"
  },
  {
    "passivePreterite": "rådgåvos",
    "passivePresent": "rådgives",
    "passiveSupine": "rådgivits",
    "passiveInfinitive": "rådgivas",
    "activePreterite": "rådgav",
    "activePresent": "rådgiver",
    "activeSupine": "rådgivit",
    "imperative": "rådgiv",
    "activeInfinitive": "rådge"
  },
  {
    "passivePreterite": "rådgavs",
    "passivePresent": "rådges",
    "passiveSupine": "rådgivits",
    "passiveInfinitive": "rådgivas",
    "activePreterite": "rådgav",
    "activePresent": "rådgiver",
    "activeSupine": "rådgivit",
    "imperative": "rådgiv",
    "activeInfinitive": "rådge"
  },
  {
    "passivePreterite": "rådgåvos",
    "passivePresent": "rådges",
    "passiveSupine": "rådgivits",
    "passiveInfinitive": "rådgivas",
    "activePreterite": "rådgav",
    "activePresent": "rådgiver",
    "activeSupine": "rådgivit",
    "imperative": "rådgiv",
    "activeInfinitive": "rådge"
  },
  {
    "passivePreterite": "rådgavs",
    "passivePresent": "rådgives",
    "passiveSupine": "rådgetts",
    "passiveInfinitive": "rådges",
    "activePreterite": "rådgav",
    "activePresent": "rådgiver",
    "activeSupine": "rådgivit",
    "imperative": "rådgiv",
    "activeInfinitive": "rådge"
  },
  {
    "passivePreterite": "rådgåvos",
    "passivePresent": "rådgives",
    "passiveSupine": "rådgetts",
    "passiveInfinitive": "rådges",
    "activePreterite": "rådgav",
    "activePresent": "rådgiver",
    "activeSupine": "rådgivit",
    "imperative": "rådgiv",
    "activeInfinitive": "rådge"
  },
  {
    "passivePreterite": "rådgavs",
    "passivePresent": "rådges",
    "passiveSupine": "rådgetts",
    "passiveInfinitive": "rådges",
    "activePreterite": "rådgav",
    "activePresent": "rådgiver",
    "activeSupine": "rådgivit",
    "imperative": "rådgiv",
    "activeInfinitive": "rådge"
  },
  {
    "passivePreterite": "rådgåvos",
    "passivePresent": "rådges",
    "passiveSupine": "rådgetts",
    "passiveInfinitive": "rådges",
    "activePreterite": "rådgav",
    "activePresent": "rådgiver",
    "activeSupine": "rådgivit",
    "imperative": "rådgiv",
    "activeInfinitive": "rådge"
  },
  {
    "passivePreterite": "rådgavs",
    "passivePresent": "rådgives",
    "passiveSupine": "rådgivits",
    "passiveInfinitive": "rådges",
    "activePreterite": "rådgav",
    "activePresent": "rådgiver",
    "activeSupine": "rådgivit",
    "imperative": "rådgiv",
    "activeInfinitive": "rådge"
  },
  {
    "passivePreterite": "rådgåvos",
    "passivePresent": "rådgives",
    "passiveSupine": "rådgivits",
    "passiveInfinitive": "rådges",
    "activePreterite": "rådgav",
    "activePresent": "rådgiver",
    "activeSupine": "rådgivit",
    "imperative": "rådgiv",
    "activeInfinitive": "rådge"
  },
  {
    "passivePreterite": "rådgavs",
    "passivePresent": "rådges",
    "passiveSupine": "rådgivits",
    "passiveInfinitive": "rådges",
    "activePreterite": "rådgav",
    "activePresent": "rådgiver",
    "activeSupine": "rådgivit",
    "imperative": "rådgiv",
    "activeInfinitive": "rådge"
  },
  {
    "passivePreterite": "rådgåvos",
    "passivePresent": "rådges",
    "passiveSupine": "rådgivits",
    "passiveInfinitive": "rådges",
    "activePreterite": "rådgav",
    "activePresent": "rådgiver",
    "activeSupine": "rådgivit",
    "imperative": "rådgiv",
    "activeInfinitive": "rådge"
  },
  {
    "passivePreterite": "rådgavs",
    "passivePresent": "rådgives",
    "passiveSupine": "rådgetts",
    "passiveInfinitive": "rådgivas",
    "activePreterite": "rådgåvo",
    "activePresent": "rådgiver",
    "activeSupine": "rådgivit",
    "imperative": "rådgiv",
    "activeInfinitive": "rådge"
  },
  {
    "passivePreterite": "rådgåvos",
    "passivePresent": "rådgives",
    "passiveSupine": "rådgetts",
    "passiveInfinitive": "rådgivas",
    "activePreterite": "rådgåvo",
    "activePresent": "rådgiver",
    "activeSupine": "rådgivit",
    "imperative": "rådgiv",
    "activeInfinitive": "rådge"
  },
  {
    "passivePreterite": "rådgavs",
    "passivePresent": "rådges",
    "passiveSupine": "rådgetts",
    "passiveInfinitive": "rådgivas",
    "activePreterite": "rådgåvo",
    "activePresent": "rådgiver",
    "activeSupine": "rådgivit",
    "imperative": "rådgiv",
    "activeInfinitive": "rådge"
  },
  {
    "passivePreterite": "rådgåvos",
    "passivePresent": "rådges",
    "passiveSupine": "rådgetts",
    "passiveInfinitive": "rådgivas",
    "activePreterite": "rådgåvo",
    "activePresent": "rådgiver",
    "activeSupine": "rådgivit",
    "imperative": "rådgiv",
    "activeInfinitive": "rådge"
  },
  {
    "passivePreterite": "rådgavs",
    "passivePresent": "rådgives",
    "passiveSupine": "rådgivits",
    "passiveInfinitive": "rådgivas",
    "activePreterite": "rådgåvo",
    "activePresent": "rådgiver",
    "activeSupine": "rådgivit",
    "imperative": "rådgiv",
    "activeInfinitive": "rådge"
  },
  {
    "passivePreterite": "rådgåvos",
    "passivePresent": "rådgives",
    "passiveSupine": "rådgivits",
    "passiveInfinitive": "rådgivas",
    "activePreterite": "rådgåvo",
    "activePresent": "rådgiver",
    "activeSupine": "rådgivit",
    "imperative": "rådgiv",
    "activeInfinitive": "rådge"
  },
  {
    "passivePreterite": "rådgavs",
    "passivePresent": "rådges",
    "passiveSupine": "rådgivits",
    "passiveInfinitive": "rådgivas",
    "activePreterite": "rådgåvo",
    "activePresent": "rådgiver",
    "activeSupine": "rådgivit",
    "imperative": "rådgiv",
    "activeInfinitive": "rådge"
  },
  {
    "passivePreterite": "rådgåvos",
    "passivePresent": "rådges",
    "passiveSupine": "rådgivits",
    "passiveInfinitive": "rådgivas",
    "activePreterite": "rådgåvo",
    "activePresent": "rådgiver",
    "activeSupine": "rådgivit",
    "imperative": "rådgiv",
    "activeInfinitive": "rådge"
  },
  {
    "passivePreterite": "rådgavs",
    "passivePresent": "rådgives",
    "passiveSupine": "rådgetts",
    "passiveInfinitive": "rådges",
    "activePreterite": "rådgåvo",
    "activePresent": "rådgiver",
    "activeSupine": "rådgivit",
    "imperative": "rådgiv",
    "activeInfinitive": "rådge"
  },
  {
    "passivePreterite": "rådgåvos",
    "passivePresent": "rådgives",
    "passiveSupine": "rådgetts",
    "passiveInfinitive": "rådges",
    "activePreterite": "rådgåvo",
    "activePresent": "rådgiver",
    "activeSupine": "rådgivit",
    "imperative": "rådgiv",
    "activeInfinitive": "rådge"
  },
  {
    "passivePreterite": "rådgavs",
    "passivePresent": "rådges",
    "passiveSupine": "rådgetts",
    "passiveInfinitive": "rådges",
    "activePreterite": "rådgåvo",
    "activePresent": "rådgiver",
    "activeSupine": "rådgivit",
    "imperative": "rådgiv",
    "activeInfinitive": "rådge"
  },
  {
    "passivePreterite": "rådgåvos",
    "passivePresent": "rådges",
    "passiveSupine": "rådgetts",
    "passiveInfinitive": "rådges",
    "activePreterite": "rådgåvo",
    "activePresent": "rådgiver",
    "activeSupine": "rådgivit",
    "imperative": "rådgiv",
    "activeInfinitive": "rådge"
  },
  {
    "passivePreterite": "rådgavs",
    "passivePresent": "rådgives",
    "passiveSupine": "rådgivits",
    "passiveInfinitive": "rådges",
    "activePreterite": "rådgåvo",
    "activePresent": "rådgiver",
    "activeSupine": "rådgivit",
    "imperative": "rådgiv",
    "activeInfinitive": "rådge"
  },
  {
    "passivePreterite": "rådgåvos",
    "passivePresent": "rådgives",
    "passiveSupine": "rådgivits",
    "passiveInfinitive": "rådges",
    "activePreterite": "rådgåvo",
    "activePresent": "rådgiver",
    "activeSupine": "rådgivit",
    "imperative": "rådgiv",
    "activeInfinitive": "rådge"
  },
  {
    "passivePreterite": "rådgavs",
    "passivePresent": "rådges",
    "passiveSupine": "rådgivits",
    "passiveInfinitive": "rådges",
    "activePreterite": "rådgåvo",
    "activePresent": "rådgiver",
    "activeSupine": "rådgivit",
    "imperative": "rådgiv",
    "activeInfinitive": "rådge"
  },
  {
    "passivePreterite": "rådgåvos",
    "passivePresent": "rådges",
    "passiveSupine": "rådgivits",
    "passiveInfinitive": "rådges",
    "activePreterite": "rådgåvo",
    "activePresent": "rådgiver",
    "activeSupine": "rådgivit",
    "imperative": "rådgiv",
    "activeInfinitive": "rådge"
  },
  {
    "passivePreterite": "rådgavs",
    "passivePresent": "rådgives",
    "passiveSupine": "rådgetts",
    "passiveInfinitive": "rådgivas",
    "activePreterite": "rådgav",
    "activePresent": "rådger",
    "activeSupine": "rådgivit",
    "imperative": "rådgiv",
    "activeInfinitive": "rådge"
  },
  {
    "passivePreterite": "rådgåvos",
    "passivePresent": "rådgives",
    "passiveSupine": "rådgetts",
    "passiveInfinitive": "rådgivas",
    "activePreterite": "rådgav",
    "activePresent": "rådger",
    "activeSupine": "rådgivit",
    "imperative": "rådgiv",
    "activeInfinitive": "rådge"
  },
  {
    "passivePreterite": "rådgavs",
    "passivePresent": "rådges",
    "passiveSupine": "rådgetts",
    "passiveInfinitive": "rådgivas",
    "activePreterite": "rådgav",
    "activePresent": "rådger",
    "activeSupine": "rådgivit",
    "imperative": "rådgiv",
    "activeInfinitive": "rådge"
  },
  {
    "passivePreterite": "rådgåvos",
    "passivePresent": "rådges",
    "passiveSupine": "rådgetts",
    "passiveInfinitive": "rådgivas",
    "activePreterite": "rådgav",
    "activePresent": "rådger",
    "activeSupine": "rådgivit",
    "imperative": "rådgiv",
    "activeInfinitive": "rådge"
  },
  {
    "passivePreterite": "rådgavs",
    "passivePresent": "rådgives",
    "passiveSupine": "rådgivits",
    "passiveInfinitive": "rådgivas",
    "activePreterite": "rådgav",
    "activePresent": "rådger",
    "activeSupine": "rådgivit",
    "imperative": "rådgiv",
    "activeInfinitive": "rådge"
  },
  {
    "passivePreterite": "rådgåvos",
    "passivePresent": "rådgives",
    "passiveSupine": "rådgivits",
    "passiveInfinitive": "rådgivas",
    "activePreterite": "rådgav",
    "activePresent": "rådger",
    "activeSupine": "rådgivit",
    "imperative": "rådgiv",
    "activeInfinitive": "rådge"
  },
  {
    "passivePreterite": "rådgavs",
    "passivePresent": "rådges",
    "passiveSupine": "rådgivits",
    "passiveInfinitive": "rådgivas",
    "activePreterite": "rådgav",
    "activePresent": "rådger",
    "activeSupine": "rådgivit",
    "imperative": "rådgiv",
    "activeInfinitive": "rådge"
  },
  {
    "passivePreterite": "rådgåvos",
    "passivePresent": "rådges",
    "passiveSupine": "rådgivits",
    "passiveInfinitive": "rådgivas",
    "activePreterite": "rådgav",
    "activePresent": "rådger",
    "activeSupine": "rådgivit",
    "imperative": "rådgiv",
    "activeInfinitive": "rådge"
  },
  {
    "passivePreterite": "rådgavs",
    "passivePresent": "rådgives",
    "passiveSupine": "rådgetts",
    "passiveInfinitive": "rådges",
    "activePreterite": "rådgav",
    "activePresent": "rådger",
    "activeSupine": "rådgivit",
    "imperative": "rådgiv",
    "activeInfinitive": "rådge"
  },
  {
    "passivePreterite": "rådgåvos",
    "passivePresent": "rådgives",
    "passiveSupine": "rådgetts",
    "passiveInfinitive": "rådges",
    "activePreterite": "rådgav",
    "activePresent": "rådger",
    "activeSupine": "rådgivit",
    "imperative": "rådgiv",
    "activeInfinitive": "rådge"
  },
  {
    "passivePreterite": "rådgavs",
    "passivePresent": "rådges",
    "passiveSupine": "rådgetts",
    "passiveInfinitive": "rådges",
    "activePreterite": "rådgav",
    "activePresent": "rådger",
    "activeSupine": "rådgivit",
    "imperative": "rådgiv",
    "activeInfinitive": "rådge"
  },
  {
    "passivePreterite": "rådgåvos",
    "passivePresent": "rådges",
    "passiveSupine": "rådgetts",
    "passiveInfinitive": "rådges",
    "activePreterite": "rådgav",
    "activePresent": "rådger",
    "activeSupine": "rådgivit",
    "imperative": "rådgiv",
    "activeInfinitive": "rådge"
  },
  {
    "passivePreterite": "rådgavs",
    "passivePresent": "rådgives",
    "passiveSupine": "rådgivits",
    "passiveInfinitive": "rådges",
    "activePreterite": "rådgav",
    "activePresent": "rådger",
    "activeSupine": "rådgivit",
    "imperative": "rådgiv",
    "activeInfinitive": "rådge"
  },
  {
    "passivePreterite": "rådgåvos",
    "passivePresent": "rådgives",
    "passiveSupine": "rådgivits",
    "passiveInfinitive": "rådges",
    "activePreterite": "rådgav",
    "activePresent": "rådger",
    "activeSupine": "rådgivit",
    "imperative": "rådgiv",
    "activeInfinitive": "rådge"
  },
  {
    "passivePreterite": "rådgavs",
    "passivePresent": "rådges",
    "passiveSupine": "rådgivits",
    "passiveInfinitive": "rådges",
    "activePreterite": "rådgav",
    "activePresent": "rådger",
    "activeSupine": "rådgivit",
    "imperative": "rådgiv",
    "activeInfinitive": "rådge"
  },
  {
    "passivePreterite": "rådgåvos",
    "passivePresent": "rådges",
    "passiveSupine": "rådgivits",
    "passiveInfinitive": "rådges",
    "activePreterite": "rådgav",
    "activePresent": "rådger",
    "activeSupine": "rådgivit",
    "imperative": "rådgiv",
    "activeInfinitive": "rådge"
  },
  {
    "passivePreterite": "rådgavs",
    "passivePresent": "rådgives",
    "passiveSupine": "rådgetts",
    "passiveInfinitive": "rådgivas",
    "activePreterite": "rådgåvo",
    "activePresent": "rådger",
    "activeSupine": "rådgivit",
    "imperative": "rådgiv",
    "activeInfinitive": "rådge"
  },
  {
    "passivePreterite": "rådgåvos",
    "passivePresent": "rådgives",
    "passiveSupine": "rådgetts",
    "passiveInfinitive": "rådgivas",
    "activePreterite": "rådgåvo",
    "activePresent": "rådger",
    "activeSupine": "rådgivit",
    "imperative": "rådgiv",
    "activeInfinitive": "rådge"
  },
  {
    "passivePreterite": "rådgavs",
    "passivePresent": "rådges",
    "passiveSupine": "rådgetts",
    "passiveInfinitive": "rådgivas",
    "activePreterite": "rådgåvo",
    "activePresent": "rådger",
    "activeSupine": "rådgivit",
    "imperative": "rådgiv",
    "activeInfinitive": "rådge"
  },
  {
    "passivePreterite": "rådgåvos",
    "passivePresent": "rådges",
    "passiveSupine": "rådgetts",
    "passiveInfinitive": "rådgivas",
    "activePreterite": "rådgåvo",
    "activePresent": "rådger",
    "activeSupine": "rådgivit",
    "imperative": "rådgiv",
    "activeInfinitive": "rådge"
  },
  {
    "passivePreterite": "rådgavs",
    "passivePresent": "rådgives",
    "passiveSupine": "rådgivits",
    "passiveInfinitive": "rådgivas",
    "activePreterite": "rådgåvo",
    "activePresent": "rådger",
    "activeSupine": "rådgivit",
    "imperative": "rådgiv",
    "activeInfinitive": "rådge"
  },
  {
    "passivePreterite": "rådgåvos",
    "passivePresent": "rådgives",
    "passiveSupine": "rådgivits",
    "passiveInfinitive": "rådgivas",
    "activePreterite": "rådgåvo",
    "activePresent": "rådger",
    "activeSupine": "rådgivit",
    "imperative": "rådgiv",
    "activeInfinitive": "rådge"
  },
  {
    "passivePreterite": "rådgavs",
    "passivePresent": "rådges",
    "passiveSupine": "rådgivits",
    "passiveInfinitive": "rådgivas",
    "activePreterite": "rådgåvo",
    "activePresent": "rådger",
    "activeSupine": "rådgivit",
    "imperative": "rådgiv",
    "activeInfinitive": "rådge"
  },
  {
    "passivePreterite": "rådgåvos",
    "passivePresent": "rådges",
    "passiveSupine": "rådgivits",
    "passiveInfinitive": "rådgivas",
    "activePreterite": "rådgåvo",
    "activePresent": "rådger",
    "activeSupine": "rådgivit",
    "imperative": "rådgiv",
    "activeInfinitive": "rådge"
  },
  {
    "passivePreterite": "rådgavs",
    "passivePresent": "rådgives",
    "passiveSupine": "rådgetts",
    "passiveInfinitive": "rådges",
    "activePreterite": "rådgåvo",
    "activePresent": "rådger",
    "activeSupine": "rådgivit",
    "imperative": "rådgiv",
    "activeInfinitive": "rådge"
  },
  {
    "passivePreterite": "rådgåvos",
    "passivePresent": "rådgives",
    "passiveSupine": "rådgetts",
    "passiveInfinitive": "rådges",
    "activePreterite": "rådgåvo",
    "activePresent": "rådger",
    "activeSupine": "rådgivit",
    "imperative": "rådgiv",
    "activeInfinitive": "rådge"
  },
  {
    "passivePreterite": "rådgavs",
    "passivePresent": "rådges",
    "passiveSupine": "rådgetts",
    "passiveInfinitive": "rådges",
    "activePreterite": "rådgåvo",
    "activePresent": "rådger",
    "activeSupine": "rådgivit",
    "imperative": "rådgiv",
    "activeInfinitive": "rådge"
  },
  {
    "passivePreterite": "rådgåvos",
    "passivePresent": "rådges",
    "passiveSupine": "rådgetts",
    "passiveInfinitive": "rådges",
    "activePreterite": "rådgåvo",
    "activePresent": "rådger",
    "activeSupine": "rådgivit",
    "imperative": "rådgiv",
    "activeInfinitive": "rådge"
  },
  {
    "passivePreterite": "rådgavs",
    "passivePresent": "rådgives",
    "passiveSupine": "rådgivits",
    "passiveInfinitive": "rådges",
    "activePreterite": "rådgåvo",
    "activePresent": "rådger",
    "activeSupine": "rådgivit",
    "imperative": "rådgiv",
    "activeInfinitive": "rådge"
  },
  {
    "passivePreterite": "rådgåvos",
    "passivePresent": "rådgives",
    "passiveSupine": "rådgivits",
    "passiveInfinitive": "rådges",
    "activePreterite": "rådgåvo",
    "activePresent": "rådger",
    "activeSupine": "rådgivit",
    "imperative": "rådgiv",
    "activeInfinitive": "rådge"
  },
  {
    "passivePreterite": "rådgavs",
    "passivePresent": "rådges",
    "passiveSupine": "rådgivits",
    "passiveInfinitive": "rådges",
    "activePreterite": "rådgåvo",
    "activePresent": "rådger",
    "activeSupine": "rådgivit",
    "imperative": "rådgiv",
    "activeInfinitive": "rådge"
  },
  {
    "passivePreterite": "rådgåvos",
    "passivePresent": "rådges",
    "passiveSupine": "rådgivits",
    "passiveInfinitive": "rådges",
    "activePreterite": "rådgåvo",
    "activePresent": "rådger",
    "activeSupine": "rådgivit",
    "imperative": "rådgiv",
    "activeInfinitive": "rådge"
  },
  {
    "passivePreterite": "rådgavs",
    "passivePresent": "rådgives",
    "passiveSupine": "rådgetts",
    "passiveInfinitive": "rådgivas",
    "activePreterite": "rådgav",
    "activePresent": "rådgiver",
    "activeSupine": "rådgett",
    "imperative": "rådge",
    "activeInfinitive": "rådgiva"
  },
  {
    "passivePreterite": "rådgåvos",
    "passivePresent": "rådgives",
    "passiveSupine": "rådgetts",
    "passiveInfinitive": "rådgivas",
    "activePreterite": "rådgav",
    "activePresent": "rådgiver",
    "activeSupine": "rådgett",
    "imperative": "rådge",
    "activeInfinitive": "rådgiva"
  },
  {
    "passivePreterite": "rådgavs",
    "passivePresent": "rådges",
    "passiveSupine": "rådgetts",
    "passiveInfinitive": "rådgivas",
    "activePreterite": "rådgav",
    "activePresent": "rådgiver",
    "activeSupine": "rådgett",
    "imperative": "rådge",
    "activeInfinitive": "rådgiva"
  },
  {
    "passivePreterite": "rådgåvos",
    "passivePresent": "rådges",
    "passiveSupine": "rådgetts",
    "passiveInfinitive": "rådgivas",
    "activePreterite": "rådgav",
    "activePresent": "rådgiver",
    "activeSupine": "rådgett",
    "imperative": "rådge",
    "activeInfinitive": "rådgiva"
  },
  {
    "passivePreterite": "rådgavs",
    "passivePresent": "rådgives",
    "passiveSupine": "rådgivits",
    "passiveInfinitive": "rådgivas",
    "activePreterite": "rådgav",
    "activePresent": "rådgiver",
    "activeSupine": "rådgett",
    "imperative": "rådge",
    "activeInfinitive": "rådgiva"
  },
  {
    "passivePreterite": "rådgåvos",
    "passivePresent": "rådgives",
    "passiveSupine": "rådgivits",
    "passiveInfinitive": "rådgivas",
    "activePreterite": "rådgav",
    "activePresent": "rådgiver",
    "activeSupine": "rådgett",
    "imperative": "rådge",
    "activeInfinitive": "rådgiva"
  },
  {
    "passivePreterite": "rådgavs",
    "passivePresent": "rådges",
    "passiveSupine": "rådgivits",
    "passiveInfinitive": "rådgivas",
    "activePreterite": "rådgav",
    "activePresent": "rådgiver",
    "activeSupine": "rådgett",
    "imperative": "rådge",
    "activeInfinitive": "rådgiva"
  },
  {
    "passivePreterite": "rådgåvos",
    "passivePresent": "rådges",
    "passiveSupine": "rådgivits",
    "passiveInfinitive": "rådgivas",
    "activePreterite": "rådgav",
    "activePresent": "rådgiver",
    "activeSupine": "rådgett",
    "imperative": "rådge",
    "activeInfinitive": "rådgiva"
  },
  {
    "passivePreterite": "recirkulerades",
    "passivePresent": "recirkuleras",
    "passiveSupine": "recirkulerats",
    "passiveInfinitive": "recirkuleras",
    "activePreterite": "recirkulerade",
    "activePresent": "recirkulerar",
    "activeSupine": "recirkulerat",
    "imperative": "recirkulera",
    "activeInfinitive": "recirkulera"
  },
  {
    "passivePreterite": "slutredovisades",
    "passivePresent": "slutredovisas",
    "passiveSupine": "slutredovisats",
    "passiveInfinitive": "slutredovisas",
    "activePreterite": "slutredovisade",
    "activePresent": "slutredovisar",
    "activeSupine": "slutredovisat",
    "imperative": "slutredovisa",
    "activeInfinitive": "slutredovisa"
  },
  {
    "passivePreterite": "vidmakthölls",
    "passivePresent": "vidmakthålls",
    "passiveSupine": "vidmakthållits",
    "passiveInfinitive": "vidmakthållas",
    "activePreterite": "vidmakthöll",
    "activePresent": "vidmakthåller",
    "activeSupine": "vidmakthållit",
    "imperative": "vidmakthåll",
    "activeInfinitive": "vidmakthålla"
  },
  {
    "passivePreterite": "sigillerades",
    "passivePresent": "sigilleras",
    "passiveSupine": "sigillerats",
    "passiveInfinitive": "sigilleras",
    "activePreterite": "sigillerade",
    "activePresent": "sigillerar",
    "activeSupine": "sigillerat",
    "imperative": "sigillera",
    "activeInfinitive": "sigillera"
  },
  {
    "passivePreterite": "cementerades",
    "passivePresent": "cementeras",
    "passiveSupine": "cementerats",
    "passiveInfinitive": "cementeras",
    "activePreterite": "cementerade",
    "activePresent": "cementerat",
    "activeSupine": "cementerat",
    "imperative": "cementera",
    "activeInfinitive": "cementera"
  },
  {
    "passivePreterite": "homogeniserades",
    "passivePresent": "homogeniseras",
    "passiveSupine": "homogeniserats",
    "passiveInfinitive": "homogeniseras",
    "activePreterite": "homogeniserade",
    "activePresent": "homogeniserar",
    "activeSupine": "homogeniserat",
    "imperative": "homogenisera",
    "activeInfinitive": "homogenisera"
  },
  {
    "passivePreterite": "totalvägrades",
    "passivePresent": "totalvägras",
    "passiveSupine": "totalvägrats",
    "passiveInfinitive": "totalvägras",
    "activePreterite": "totalvägrade",
    "activePresent": "totalvägrar",
    "activeSupine": "totalvägrat",
    "imperative": "totalvägra",
    "activeInfinitive": "totalvägra"
  },
  {
    "passivePreterite": "barnförbjöds",
    "passivePresent": "barnförbjuds",
    "passiveSupine": "barnförbjudits",
    "passiveInfinitive": "barnförbjudas",
    "activePreterite": "barnförbjöd",
    "activePresent": "barnförbjuder",
    "activeSupine": "barnförbjudit",
    "imperative": "barnförbjud",
    "activeInfinitive": "barnförbjuda"
  },
  {
    "passivePreterite": "intygades",
    "passivePresent": "intygas",
    "passiveSupine": "intygats",
    "passiveInfinitive": "intygas",
    "activePreterite": "intygade",
    "activePresent": "intygar",
    "activeSupine": "intygat",
    "imperative": "intyga",
    "activeInfinitive": "intyga"
  },
  {
    "passivePreterite": "utsirades",
    "passivePresent": "utsiras",
    "passiveSupine": "utsirats",
    "passiveInfinitive": "utsiras",
    "activePreterite": "utsirade",
    "activePresent": "utsirar",
    "activeSupine": "utsirat",
    "imperative": "utsira",
    "activeInfinitive": "utsira"
  },
  {
    "passivePreterite": "utforskades",
    "passivePresent": "utforskas",
    "passiveSupine": "utforskats",
    "passiveInfinitive": "utforskas",
    "activePreterite": "utforskade",
    "activePresent": "utforskar",
    "activeSupine": "utforskat",
    "imperative": "utforska",
    "activeInfinitive": "utforska"
  },
  {
    "passivePreterite": "familjehemsplacerades",
    "passivePresent": "familjehemsplaceras",
    "passiveSupine": "familjehemsplacerats",
    "passiveInfinitive": "familjehemsplaceras",
    "activePreterite": "familjehemsplacerade",
    "activePresent": "familjehemsplacerar",
    "activeSupine": "familjehemsplacerat",
    "imperative": "familjehemsplacera",
    "activeInfinitive": "familjehemsplacera"
  },
  {
    "passivePreterite": "involverades",
    "passivePresent": "involveras",
    "passiveSupine": "involverats",
    "passiveInfinitive": "involveras",
    "activePreterite": "involverade",
    "activePresent": "involverar",
    "activeSupine": "involverat",
    "imperative": "involvera",
    "activeInfinitive": "involvera"
  },
  {
    "passivePreterite": "hastades",
    "passivePresent": "hastas",
    "passiveSupine": "hastats",
    "passiveInfinitive": "hastas",
    "activePreterite": "hastade",
    "activePresent": "hastar",
    "activeSupine": "hastat",
    "imperative": "hasta",
    "activeInfinitive": "hasta"
  },
  {
    "passivePreterite": "klassificerades",
    "passivePresent": "klassificeras",
    "passiveSupine": "klassificerats",
    "passiveInfinitive": "klassificeras",
    "activePreterite": "klassificerade",
    "activePresent": "klassificerar",
    "activeSupine": "klassificerat",
    "imperative": "klassificera",
    "activeInfinitive": "klassificera"
  },
  {
    "passivePreterite": "reddes",
    "passivePresent": "reds",
    "passiveSupine": "retts",
    "passiveInfinitive": "redas",
    "activePreterite": "redde",
    "activePresent": "reder",
    "activeSupine": "rett",
    "imperative": "red",
    "activeInfinitive": "reda"
  },
  {
    "passivePreterite": "anmäldes",
    "passivePresent": "anmäls",
    "passiveSupine": "anmälts",
    "passiveInfinitive": "anmälas",
    "activePreterite": "anmälde",
    "activePresent": "anmäler",
    "activeSupine": "anmält",
    "imperative": "anmäl",
    "activeInfinitive": "anmäla"
  },
  {
    "passivePreterite": "kopplades",
    "passivePresent": "kopplas",
    "passiveSupine": "kopplats",
    "passiveInfinitive": "kopplas",
    "activePreterite": "kopplade",
    "activePresent": "kopplar",
    "activeSupine": "kopplat",
    "imperative": "koppla",
    "activeInfinitive": "koppla"
  },
  {
    "passivePreterite": "villes",
    "passivePresent": "viljs",
    "passiveSupine": "velats",
    "passiveInfinitive": "viljas",
    "activePreterite": "ville",
    "activePresent": "vill",
    "activeSupine": "velat",
    "imperative": "vilj",
    "activeInfinitive": "vilja"
  },
  {
    "passivePreterite": "protesterades",
    "passivePresent": "protesteras",
    "passiveSupine": "protesterats",
    "passiveInfinitive": "protesteras",
    "activePreterite": "protesterade",
    "activePresent": "protesterar",
    "activeSupine": "protesterat",
    "imperative": "protestera",
    "activeInfinitive": "protestera"
  },
  {
    "passivePreterite": "utgjordes",
    "passivePresent": "utgörs",
    "passiveSupine": "utgjorts",
    "passiveInfinitive": "utgöras",
    "activePreterite": "utgjorde",
    "activePresent": "utgör",
    "activeSupine": "utgjort",
    "imperative": "utgör",
    "activeInfinitive": "utgöra"
  },
  {
    "passivePreterite": "utgjordes",
    "passivePresent": "utgöres",
    "passiveSupine": "utgjorts",
    "passiveInfinitive": "utgöras",
    "activePreterite": "utgjorde",
    "activePresent": "utgör",
    "activeSupine": "utgjort",
    "imperative": "utgör",
    "activeInfinitive": "utgöra"
  },
  {
    "passivePreterite": "struntades",
    "passivePresent": "struntas",
    "passiveSupine": "struntats",
    "passiveInfinitive": "struntas",
    "activePreterite": "struntade",
    "activePresent": "struntar",
    "activeSupine": "struntat",
    "imperative": "strunta",
    "activeInfinitive": "strunta"
  },
  {
    "passivePreterite": "drälldes",
    "passivePresent": "drälls",
    "passiveSupine": "drällts",
    "passiveInfinitive": "drällas",
    "activePreterite": "drällde",
    "activePresent": "dräller",
    "activeSupine": "drällt",
    "imperative": "dräll",
    "activeInfinitive": "drälla"
  },
  {
    "passivePreterite": "duggregnades",
    "passivePresent": "duggregnas",
    "passiveSupine": "duggregnats",
    "passiveInfinitive": "duggregnas",
    "activePreterite": "duggregnade",
    "activePresent": "duggregnar",
    "activeSupine": "duggregnat",
    "imperative": "duggregna",
    "activeInfinitive": "duggregna"
  },
  {
    "passivePreterite": "däckades",
    "passivePresent": "däckas",
    "passiveSupine": "däckats",
    "passiveInfinitive": "däckas",
    "activePreterite": "däckade",
    "activePresent": "däckar",
    "activeSupine": "däckat",
    "imperative": "däcka",
    "activeInfinitive": "däcka"
  },
  {
    "passivePreterite": "etsades",
    "passivePresent": "etsas",
    "passiveSupine": "etsats",
    "passiveInfinitive": "etsas",
    "activePreterite": "etsade",
    "activePresent": "etsar",
    "activeSupine": "etsat",
    "imperative": "etsa",
    "activeInfinitive": "etsa"
  },
  {
    "passivePreterite": "fifflades",
    "passivePresent": "fifflas",
    "passiveSupine": "fifflats",
    "passiveInfinitive": "fifflas",
    "activePreterite": "fifflade",
    "activePresent": "fifflar",
    "activeSupine": "fifflat",
    "imperative": "fiffla",
    "activeInfinitive": "fiffla"
  },
  {
    "passivePreterite": "fjädrades",
    "passivePresent": "fjädras",
    "passiveSupine": "fjädrats",
    "passiveInfinitive": "fjädras",
    "activePreterite": "fjädrade",
    "activePresent": "fjädrar",
    "activeSupine": "fjädrat",
    "imperative": "fjädra",
    "activeInfinitive": "fjädra"
  },
  {
    "passivePreterite": "flamberades",
    "passivePresent": "flamberas",
    "passiveSupine": "flamberats",
    "passiveInfinitive": "flamberas",
    "activePreterite": "flamberade",
    "activePresent": "flamberar",
    "activeSupine": "flamberat",
    "imperative": "flambera",
    "activeInfinitive": "flambera"
  },
  {
    "passivePreterite": "flexades",
    "passivePresent": "flexas",
    "passiveSupine": "flexats",
    "passiveInfinitive": "flexas",
    "activePreterite": "flexade",
    "activePresent": "flexar",
    "activeSupine": "flexat",
    "imperative": "flexa",
    "activeInfinitive": "flexa"
  },
  {
    "passivePreterite": "flimrades",
    "passivePresent": "flimras",
    "passiveSupine": "flimrats",
    "passiveInfinitive": "flimras",
    "activePreterite": "flimrade",
    "activePresent": "flimrar",
    "activeSupine": "flimrat",
    "imperative": "flimra",
    "activeInfinitive": "flimra"
  },
  {
    "passivePreterite": "fluktades",
    "passivePresent": "fluktas",
    "passiveSupine": "fluktats",
    "passiveInfinitive": "fluktas",
    "activePreterite": "fluktade",
    "activePresent": "fluktar",
    "activeSupine": "fluktat",
    "imperative": "flukta",
    "activeInfinitive": "flukta"
  },
  {
    "passivePreterite": "fnittrades",
    "passivePresent": "fnittras",
    "passiveSupine": "fnittrats",
    "passiveInfinitive": "fnittras",
    "activePreterite": "fnittrade",
    "activePresent": "fnittrar",
    "activeSupine": "fnittrat",
    "imperative": "fnittra",
    "activeInfinitive": "fnittra"
  },
  {
    "passivePreterite": "härsknades",
    "passivePresent": "härsknas",
    "passiveSupine": "härsknats",
    "passiveInfinitive": "härsknas",
    "activePreterite": "härsknade",
    "activePresent": "härsknar",
    "activeSupine": "härsknat",
    "imperative": "härskna",
    "activeInfinitive": "härskna"
  },
  {
    "passivePreterite": "upphandlades",
    "passivePresent": "upphandlas",
    "passiveSupine": "upphandlats",
    "passiveInfinitive": "upphandlas",
    "activePreterite": "upphandlade",
    "activePresent": "upphandlar",
    "activeSupine": "upphandlat",
    "imperative": "upphandla",
    "activeInfinitive": "upphandla"
  },
  {
    "passivePreterite": "deponerades",
    "passivePresent": "deponeras",
    "passiveSupine": "deponerats",
    "passiveInfinitive": "deponeras",
    "activePreterite": "deponerade",
    "activePresent": "deponerar",
    "activeSupine": "deponerat",
    "imperative": "deponera",
    "activeInfinitive": "deponera"
  },
  {
    "passivePreterite": "balsamerades",
    "passivePresent": "balsameras",
    "passiveSupine": "balsamerats",
    "passiveInfinitive": "balsameras",
    "activePreterite": "balsamerade",
    "activePresent": "balsamerar",
    "activeSupine": "balsamerat",
    "imperative": "balsamera",
    "activeInfinitive": "balsamera"
  },
  {
    "passivePreterite": "härdades",
    "passivePresent": "härdas",
    "passiveSupine": "härdats",
    "passiveInfinitive": "härdas",
    "activePreterite": "härdade",
    "activePresent": "härdar",
    "activeSupine": "härdat",
    "imperative": "härda",
    "activeInfinitive": "härda"
  },
  {
    "passivePreterite": "provades",
    "passivePresent": "provas",
    "passiveSupine": "provats",
    "passiveInfinitive": "provas",
    "activePreterite": "provade",
    "activePresent": "provar",
    "activeSupine": "provat",
    "imperative": "prova",
    "activeInfinitive": "prova"
  },
  {
    "passivePreterite": "skäktades",
    "passivePresent": "skäktas",
    "passiveSupine": "skäktats",
    "passiveInfinitive": "skäktas",
    "activePreterite": "skäktade",
    "activePresent": "skäktar",
    "activeSupine": "skäktat",
    "imperative": "skäkta",
    "activeInfinitive": "skäkta"
  },
  {
    "passivePreterite": "smaksattes",
    "passivePresent": "smaksätts",
    "passiveSupine": "smaksatts",
    "passiveInfinitive": "smaksättas",
    "activePreterite": "smaksatte",
    "activePresent": "smaksätter",
    "activeSupine": "smaksatt",
    "imperative": "smaksätt",
    "activeInfinitive": "smaksätta"
  },
  {
    "passivePreterite": "tvärbromsades",
    "passivePresent": "tvärbromsas",
    "passiveSupine": "tvärbromsats",
    "passiveInfinitive": "tvärbromsas",
    "activePreterite": "tvärbromsade",
    "activePresent": "tvärbromsar",
    "activeSupine": "tvärbromsat",
    "imperative": "tvärbromsa",
    "activeInfinitive": "tvärbromsa"
  },
  {
    "passivePreterite": "visiterades",
    "passivePresent": "visiteras",
    "passiveSupine": "visiterats",
    "passiveInfinitive": "visiteras",
    "activePreterite": "visiterade",
    "activePresent": "visiterar",
    "activeSupine": "visiterat",
    "imperative": "visitera",
    "activeInfinitive": "visitera"
  },
  {
    "passivePreterite": "fikades",
    "passivePresent": "fikas",
    "passiveSupine": "fikats",
    "passiveInfinitive": "fikas",
    "activePreterite": "fikade",
    "activePresent": "fikar",
    "activeSupine": "fikat",
    "imperative": "fika",
    "activeInfinitive": "fika"
  },
  {
    "passivePreterite": "nyanställdes",
    "passivePresent": "nyanställs",
    "passiveSupine": "nyanställts",
    "passiveInfinitive": "nyanställas",
    "activePreterite": "nyanställde",
    "activePresent": "nyanställer",
    "activeSupine": "nyanställt",
    "imperative": "nyanställ",
    "activeInfinitive": "nyanställa"
  },
  {
    "passivePreterite": "formaliserades",
    "passivePresent": "formaliseras",
    "passiveSupine": "formaliserats",
    "passiveInfinitive": "formaliseras",
    "activePreterite": "formaliserade",
    "activePresent": "formaliserar",
    "activeSupine": "formaliserat",
    "imperative": "formalisera",
    "activeInfinitive": "formalisera"
  },
  {
    "passivePreterite": "asfalterades",
    "passivePresent": "asfalteras",
    "passiveSupine": "asfalterats",
    "passiveInfinitive": "asfalteras",
    "activePreterite": "asfalterade",
    "activePresent": "asfalterar",
    "activeSupine": "asfalterat",
    "imperative": "asfaltera",
    "activeInfinitive": "asfaltera"
  },
  {
    "passivePreterite": "kånkades",
    "passivePresent": "kånkas",
    "passiveSupine": "kånkats",
    "passiveInfinitive": "kånkas",
    "activePreterite": "kånkade",
    "activePresent": "kånkar",
    "activeSupine": "kånkat",
    "imperative": "kånka",
    "activeInfinitive": "kånka"
  },
  {
    "passivePreterite": "snickrades",
    "passivePresent": "snickras",
    "passiveSupine": "snickrats",
    "passiveInfinitive": "snickras",
    "activePreterite": "snickrade",
    "activePresent": "snickrar",
    "activeSupine": "snickrat",
    "imperative": "snickra",
    "activeInfinitive": "snickra"
  },
  {
    "passivePreterite": "sammanlänkades",
    "passivePresent": "sammanlänkas",
    "passiveSupine": "sammanlänkats",
    "passiveInfinitive": "sammanlänkas",
    "activePreterite": "sammanlänkade",
    "activePresent": "sammanlänkar",
    "activeSupine": "sammanlänkat",
    "imperative": "sammanlänka",
    "activeInfinitive": "sammanlänka"
  },
  {
    "passivePreterite": "löptränades",
    "passivePresent": "löptränas",
    "passiveSupine": "löptränats",
    "passiveInfinitive": "löptränas",
    "activePreterite": "löptränade",
    "activePresent": "löptränar",
    "activeSupine": "löptränat",
    "imperative": "löpträna",
    "activeInfinitive": "löpträna"
  },
  {
    "passivePreterite": "testamenterades",
    "passivePresent": "testamenteras",
    "passiveSupine": "testamenterats",
    "passiveInfinitive": "testamenteras",
    "activePreterite": "testamenterade",
    "activePresent": "testamenterar",
    "activeSupine": "testamenterat",
    "imperative": "testamentera",
    "activeInfinitive": "testamentera"
  },
  {
    "passivePreterite": "överväldigades",
    "passivePresent": "överväldigas",
    "passiveSupine": "överväldigats",
    "passiveInfinitive": "överväldigas",
    "activePreterite": "överväldigade",
    "activePresent": "överväldigar",
    "activeSupine": "överväldigat",
    "imperative": "överväldiga",
    "activeInfinitive": "överväldiga"
  },
  {
    "passivePreterite": "rostades",
    "passivePresent": "rostas",
    "passiveSupine": "rostats",
    "passiveInfinitive": "rostas",
    "activePreterite": "rostade",
    "activePresent": "rostar",
    "activeSupine": "rostat",
    "imperative": "rosta",
    "activeInfinitive": "rosta"
  },
  {
    "passivePreterite": "framhärdades",
    "passivePresent": "framhärdas",
    "passiveSupine": "framhärdats",
    "passiveInfinitive": "framhärdas",
    "activePreterite": "framhärdade",
    "activePresent": "framhärdar",
    "activeSupine": "framhärdat",
    "imperative": "framhärda",
    "activeInfinitive": "framhärda"
  },
  {
    "passivePreterite": "kalhöggs",
    "passivePresent": "kalhuggs",
    "passiveSupine": "kalhuggits",
    "passiveInfinitive": "kalhuggas",
    "activePreterite": "kalhögg",
    "activePresent": "kalhugger",
    "activeSupine": "kalhuggit",
    "imperative": "kalhugg",
    "activeInfinitive": "kalhugga"
  },
  {
    "passivePreterite": "kasades",
    "passivePresent": "kasas",
    "passiveSupine": "kasats",
    "passiveInfinitive": "kasas",
    "activePreterite": "kasade",
    "activePresent": "kasar",
    "activeSupine": "kasat",
    "imperative": "kasa",
    "activeInfinitive": "kasa"
  },
  {
    "passivePreterite": "klangs",
    "passivePresent": "klingas",
    "passiveSupine": "klingats",
    "passiveInfinitive": "klingas",
    "activePreterite": "klang",
    "activePresent": "klingar",
    "activeSupine": "klingat",
    "imperative": "klinga",
    "activeInfinitive": "klinga"
  },
  {
    "passivePreterite": "klistrades",
    "passivePresent": "klistras",
    "passiveSupine": "klistrats",
    "passiveInfinitive": "klistras",
    "activePreterite": "klistrade",
    "activePresent": "klistrar",
    "activeSupine": "klistrat",
    "imperative": "klistra",
    "activeInfinitive": "klistra"
  },
  {
    "passivePreterite": "kluddades",
    "passivePresent": "kluddas",
    "passiveSupine": "kluddats",
    "passiveInfinitive": "kluddas",
    "activePreterite": "kluddade",
    "activePresent": "kluddar",
    "activeSupine": "kluddat",
    "imperative": "kludda",
    "activeInfinitive": "kludda"
  },
  {
    "passivePreterite": "klåpades",
    "passivePresent": "klåpas",
    "passiveSupine": "klåpats",
    "passiveInfinitive": "klåpas",
    "activePreterite": "klåpade",
    "activePresent": "klåpar",
    "activeSupine": "klåpat",
    "imperative": "klåpa",
    "activeInfinitive": "klåpa"
  },
  {
    "passivePreterite": "klövjades",
    "passivePresent": "klövjas",
    "passiveSupine": "klövjats",
    "passiveInfinitive": "klövjas",
    "activePreterite": "klövjade",
    "activePresent": "klövjar",
    "activeSupine": "klövjat",
    "imperative": "klövja",
    "activeInfinitive": "klövja"
  },
  {
    "passivePreterite": "knattrades",
    "passivePresent": "knattras",
    "passiveSupine": "knattrats",
    "passiveInfinitive": "knattras",
    "activePreterite": "knattrade",
    "activePresent": "knattrar",
    "activeSupine": "knattrat",
    "imperative": "knattra",
    "activeInfinitive": "knattra"
  },
  {
    "passivePreterite": "kneps",
    "passivePresent": "knips",
    "passiveSupine": "knipits",
    "passiveInfinitive": "knipas",
    "activePreterite": "knep",
    "activePresent": "kniper",
    "activeSupine": "knipit",
    "imperative": "knip",
    "activeInfinitive": "knipa"
  },
  {
    "passivePreterite": "koagulerades",
    "passivePresent": "koaguleras",
    "passiveSupine": "koagulerats",
    "passiveInfinitive": "koaguleras",
    "activePreterite": "koagulerade",
    "activePresent": "koagulerar",
    "activeSupine": "koagulerat",
    "imperative": "koagulera",
    "activeInfinitive": "koagulera"
  },
  {
    "passivePreterite": "kolkades",
    "passivePresent": "kolkas",
    "passiveSupine": "kolkats",
    "passiveInfinitive": "kolkas",
    "activePreterite": "kolkade",
    "activePresent": "kolkar",
    "activeSupine": "kolkat",
    "imperative": "kolka",
    "activeInfinitive": "kolka"
  },
  {
    "passivePreterite": "dörjades",
    "passivePresent": "dörjas",
    "passiveSupine": "dörjats",
    "passiveInfinitive": "dörjas",
    "activePreterite": "dörjade",
    "activePresent": "dörjar",
    "activeSupine": "dörjat",
    "imperative": "dörja",
    "activeInfinitive": "dörja"
  },
  {
    "passivePreterite": "efterfrågades",
    "passivePresent": "efterfrågas",
    "passiveSupine": "efterfrågats",
    "passiveInfinitive": "efterfrågas",
    "activePreterite": "efterfrågade",
    "activePresent": "efterfrågar",
    "activeSupine": "efterfrågat",
    "imperative": "efterfråga",
    "activeInfinitive": "efterfråga"
  },
  {
    "passivePreterite": "fejades",
    "passivePresent": "fejas",
    "passiveSupine": "fejats",
    "passiveInfinitive": "fejas",
    "activePreterite": "fejade",
    "activePresent": "fejar",
    "activeSupine": "fejat",
    "imperative": "feja",
    "activeInfinitive": "feja"
  },
  {
    "passivePreterite": "fjärmades",
    "passivePresent": "fjärmas",
    "passiveSupine": "fjärmats",
    "passiveInfinitive": "fjärmas",
    "activePreterite": "fjärmade",
    "activePresent": "fjärmar",
    "activeSupine": "fjärmat",
    "imperative": "fjärma",
    "activeInfinitive": "fjärma"
  },
  {
    "passivePreterite": "flamsades",
    "passivePresent": "flamsas",
    "passiveSupine": "flamsats",
    "passiveInfinitive": "flamsas",
    "activePreterite": "flamsade",
    "activePresent": "flamsar",
    "activeSupine": "flamsat",
    "imperative": "flamsa",
    "activeInfinitive": "flamsa"
  },
  {
    "passivePreterite": "flängdes",
    "passivePresent": "flängs",
    "passiveSupine": "flängts",
    "passiveInfinitive": "flängas",
    "activePreterite": "flängde",
    "activePresent": "flänger",
    "activeSupine": "flängt",
    "imperative": "fläng",
    "activeInfinitive": "flänga"
  },
  {
    "passivePreterite": "fockades",
    "passivePresent": "fockas",
    "passiveSupine": "fockats",
    "passiveInfinitive": "fockas",
    "activePreterite": "fockade",
    "activePresent": "fockar",
    "activeSupine": "fockat",
    "imperative": "focka",
    "activeInfinitive": "focka"
  },
  {
    "passivePreterite": "framstods",
    "passivePresent": "framstås",
    "passiveSupine": "framståtts",
    "passiveInfinitive": "framstås",
    "activePreterite": "framstod",
    "activePresent": "framstår",
    "activeSupine": "framstått",
    "imperative": "framstå",
    "activeInfinitive": "framstå"
  },
  {
    "passivePreterite": "fransades",
    "passivePresent": "fransas",
    "passiveSupine": "fransats",
    "passiveInfinitive": "fransas",
    "activePreterite": "fransade",
    "activePresent": "fransar",
    "activeSupine": "fransat",
    "imperative": "fransa",
    "activeInfinitive": "fransa"
  },
  {
    "passivePreterite": "frimärktes",
    "passivePresent": "frimärks",
    "passiveSupine": "frimärkts",
    "passiveInfinitive": "frimärkas",
    "activePreterite": "frimärkte",
    "activePresent": "frimärker",
    "activeSupine": "frimärkt",
    "imperative": "frimärk",
    "activeInfinitive": "frimärka"
  },
  {
    "passivePreterite": "förbrändes",
    "passivePresent": "förbränns",
    "passiveSupine": "förbränts",
    "passiveInfinitive": "förbrännas",
    "activePreterite": "förbrände",
    "activePresent": "förbränner",
    "activeSupine": "förbränt",
    "imperative": "förbränn",
    "activeInfinitive": "förbränna"
  },
  {
    "passivePreterite": "förhäxades",
    "passivePresent": "förhäxas",
    "passiveSupine": "förhäxats",
    "passiveInfinitive": "förhäxas",
    "activePreterite": "förhäxade",
    "activePresent": "förhäxar",
    "activeSupine": "förhäxat",
    "imperative": "förhäxa",
    "activeInfinitive": "förhäxa"
  },
  {
    "passivePreterite": "förkovrades",
    "passivePresent": "förkovras",
    "passiveSupine": "förkovrats",
    "passiveInfinitive": "förkovras",
    "activePreterite": "förkovrade",
    "activePresent": "förkovrar",
    "activeSupine": "förkovrat",
    "imperative": "förkovra",
    "activeInfinitive": "förkovra"
  },
  {
    "passivePreterite": "förmanades",
    "passivePresent": "förmanas",
    "passiveSupine": "förmanats",
    "passiveInfinitive": "förmanas",
    "activePreterite": "förmanade",
    "activePresent": "förmanar",
    "activeSupine": "förmanat",
    "imperative": "förmana",
    "activeInfinitive": "förmana"
  },
  {
    "passivePreterite": "förringades",
    "passivePresent": "förringas",
    "passiveSupine": "förringats",
    "passiveInfinitive": "förringas",
    "activePreterite": "förringade",
    "activePresent": "förringar",
    "activeSupine": "förringat",
    "imperative": "förringa",
    "activeInfinitive": "förringa"
  },
  {
    "passivePreterite": "förslavades",
    "passivePresent": "förslavas",
    "passiveSupine": "förslavats",
    "passiveInfinitive": "förslavas",
    "activePreterite": "förslavade",
    "activePresent": "förslavar",
    "activeSupine": "förslavat",
    "imperative": "förslava",
    "activeInfinitive": "förslava"
  },
  {
    "passivePreterite": "jästes",
    "passivePresent": "jäses",
    "passiveSupine": "jästs",
    "passiveInfinitive": "jäsas",
    "activePreterite": "jäste",
    "activePresent": "jäser",
    "activeSupine": "jäst",
    "imperative": "jäs",
    "activeInfinitive": "jäsa"
  },
  {
    "passivePreterite": "klövs",
    "passivePresent": "klyvs",
    "passiveSupine": "kluvits",
    "passiveInfinitive": "klyvas",
    "activePreterite": "klöv",
    "activePresent": "klyver",
    "activeSupine": "kluvit",
    "imperative": "klyv",
    "activeInfinitive": "klyva"
  },
  {
    "passivePreterite": "bilades",
    "passivePresent": "bilas",
    "passiveSupine": "bilats",
    "passiveInfinitive": "bilas",
    "activePreterite": "bilade",
    "activePresent": "bilar",
    "activeSupine": "bilat",
    "imperative": "bila",
    "activeInfinitive": "bila"
  },
  {
    "passivePreterite": "vattnades",
    "passivePresent": "vattnas",
    "passiveSupine": "vattnats",
    "passiveInfinitive": "vattnas",
    "activePreterite": "vattnade",
    "activePresent": "vattnar",
    "activeSupine": "vattnat",
    "imperative": "vattna",
    "activeInfinitive": "vattna"
  },
  {
    "passivePreterite": "turnerades",
    "passivePresent": "turneras",
    "passiveSupine": "turnerats",
    "passiveInfinitive": "turneras",
    "activePreterite": "turnerade",
    "activePresent": "turnerar",
    "activeSupine": "turnerat",
    "imperative": "turnera",
    "activeInfinitive": "turnera"
  },
  {
    "passivePreterite": "dröps",
    "passivePresent": "dryps",
    "passiveSupine": "drupits",
    "passiveInfinitive": "drypas",
    "activePreterite": "dröp",
    "activePresent": "dryper",
    "activeSupine": "drupit",
    "imperative": "dryp",
    "activeInfinitive": "drypa"
  },
  {
    "passivePreterite": "representerades",
    "passivePresent": "representeras",
    "passiveSupine": "representerats",
    "passiveInfinitive": "representeras",
    "activePreterite": "representerade",
    "activePresent": "representerar",
    "activeSupine": "representerat",
    "imperative": "representera",
    "activeInfinitive": "representera"
  },
  {
    "passivePreterite": "riskerades",
    "passivePresent": "riskeras",
    "passiveSupine": "riskerats",
    "passiveInfinitive": "riskeras",
    "activePreterite": "riskerade",
    "activePresent": "riskerar",
    "activeSupine": "riskerat",
    "imperative": "riskera",
    "activeInfinitive": "riskera"
  },
  {
    "passivePreterite": "smugglades",
    "passivePresent": "smugglas",
    "passiveSupine": "smugglats",
    "passiveInfinitive": "smugglas",
    "activePreterite": "smugglade",
    "activePresent": "smugglar",
    "activeSupine": "smugglat",
    "imperative": "smuggla",
    "activeInfinitive": "smuggla"
  },
  {
    "passivePreterite": "omintetgjordes",
    "passivePresent": "omintetgörs",
    "passiveSupine": "omintetgjorts",
    "passiveInfinitive": "omintetgöras",
    "activePreterite": "omintetgjorde",
    "activePresent": "omintetgör",
    "activeSupine": "omintetgjort",
    "imperative": "omintetgör",
    "activeInfinitive": "omintetgöra"
  },
  {
    "passivePreterite": "upplöstes",
    "passivePresent": "upplöses",
    "passiveSupine": "upplösts",
    "passiveInfinitive": "upplösas",
    "activePreterite": "upplöste",
    "activePresent": "upplöser",
    "activeSupine": "upplöst",
    "imperative": "upplös",
    "activeInfinitive": "upplösa"
  },
  {
    "passivePreterite": "efterträddes",
    "passivePresent": "efterträds",
    "passiveSupine": "efterträtts",
    "passiveInfinitive": "efterträdas",
    "activePreterite": "efterträdde",
    "activePresent": "efterträder",
    "activeSupine": "efterträtt",
    "imperative": "efterträd",
    "activeInfinitive": "efterträda"
  },
  {
    "passivePreterite": "glöddes",
    "passivePresent": "glöds",
    "passiveSupine": "glötts",
    "passiveInfinitive": "glödas",
    "activePreterite": "glödde",
    "activePresent": "glöder",
    "activeSupine": "glött",
    "imperative": "glöd",
    "activeInfinitive": "glöda"
  },
  {
    "passivePreterite": "gneds",
    "passivePresent": "gnids",
    "passiveSupine": "gnidits",
    "passiveInfinitive": "gnidas",
    "activePreterite": "gned",
    "activePresent": "gnider",
    "activeSupine": "gnidit",
    "imperative": "gnid",
    "activeInfinitive": "gnida"
  },
  {
    "passivePreterite": "gnuggades",
    "passivePresent": "gnuggas",
    "passiveSupine": "gnuggats",
    "passiveInfinitive": "gnuggas",
    "activePreterite": "gnuggade",
    "activePresent": "gnuggar",
    "activeSupine": "gnuggat",
    "imperative": "gnugga",
    "activeInfinitive": "gnugga"
  },
  {
    "passivePreterite": "gnyddes",
    "passivePresent": "gnys",
    "passiveSupine": "gnys",
    "passiveInfinitive": "gnys",
    "activePreterite": "gnydde",
    "activePresent": "gnyr",
    "activeSupine": "gny",
    "imperative": "gny",
    "activeInfinitive": "gny"
  },
  {
    "passivePreterite": "gnälldes",
    "passivePresent": "gnälls",
    "passiveSupine": "gnällts",
    "passiveInfinitive": "gnällas",
    "activePreterite": "gnällde",
    "activePresent": "gnäller",
    "activeSupine": "gnällt",
    "imperative": "gnäll",
    "activeInfinitive": "gnälla"
  },
  {
    "passivePreterite": "rådgavs",
    "passivePresent": "rådgives",
    "passiveSupine": "rådgetts",
    "passiveInfinitive": "rådges",
    "activePreterite": "rådgav",
    "activePresent": "rådgiver",
    "activeSupine": "rådgett",
    "imperative": "rådge",
    "activeInfinitive": "rådgiva"
  },
  {
    "passivePreterite": "rådgåvos",
    "passivePresent": "rådgives",
    "passiveSupine": "rådgetts",
    "passiveInfinitive": "rådges",
    "activePreterite": "rådgav",
    "activePresent": "rådgiver",
    "activeSupine": "rådgett",
    "imperative": "rådge",
    "activeInfinitive": "rådgiva"
  },
  {
    "passivePreterite": "rådgavs",
    "passivePresent": "rådges",
    "passiveSupine": "rådgetts",
    "passiveInfinitive": "rådges",
    "activePreterite": "rådgav",
    "activePresent": "rådgiver",
    "activeSupine": "rådgett",
    "imperative": "rådge",
    "activeInfinitive": "rådgiva"
  },
  {
    "passivePreterite": "rådgåvos",
    "passivePresent": "rådges",
    "passiveSupine": "rådgetts",
    "passiveInfinitive": "rådges",
    "activePreterite": "rådgav",
    "activePresent": "rådgiver",
    "activeSupine": "rådgett",
    "imperative": "rådge",
    "activeInfinitive": "rådgiva"
  },
  {
    "passivePreterite": "rådgavs",
    "passivePresent": "rådgives",
    "passiveSupine": "rådgivits",
    "passiveInfinitive": "rådges",
    "activePreterite": "rådgav",
    "activePresent": "rådgiver",
    "activeSupine": "rådgett",
    "imperative": "rådge",
    "activeInfinitive": "rådgiva"
  },
  {
    "passivePreterite": "rådgåvos",
    "passivePresent": "rådgives",
    "passiveSupine": "rådgivits",
    "passiveInfinitive": "rådges",
    "activePreterite": "rådgav",
    "activePresent": "rådgiver",
    "activeSupine": "rådgett",
    "imperative": "rådge",
    "activeInfinitive": "rådgiva"
  },
  {
    "passivePreterite": "rådgavs",
    "passivePresent": "rådges",
    "passiveSupine": "rådgivits",
    "passiveInfinitive": "rådges",
    "activePreterite": "rådgav",
    "activePresent": "rådgiver",
    "activeSupine": "rådgett",
    "imperative": "rådge",
    "activeInfinitive": "rådgiva"
  },
  {
    "passivePreterite": "rådgåvos",
    "passivePresent": "rådges",
    "passiveSupine": "rådgivits",
    "passiveInfinitive": "rådges",
    "activePreterite": "rådgav",
    "activePresent": "rådgiver",
    "activeSupine": "rådgett",
    "imperative": "rådge",
    "activeInfinitive": "rådgiva"
  },
  {
    "passivePreterite": "rådgavs",
    "passivePresent": "rådgives",
    "passiveSupine": "rådgetts",
    "passiveInfinitive": "rådgivas",
    "activePreterite": "rådgåvo",
    "activePresent": "rådgiver",
    "activeSupine": "rådgett",
    "imperative": "rådge",
    "activeInfinitive": "rådgiva"
  },
  {
    "passivePreterite": "rådgåvos",
    "passivePresent": "rådgives",
    "passiveSupine": "rådgetts",
    "passiveInfinitive": "rådgivas",
    "activePreterite": "rådgåvo",
    "activePresent": "rådgiver",
    "activeSupine": "rådgett",
    "imperative": "rådge",
    "activeInfinitive": "rådgiva"
  },
  {
    "passivePreterite": "rådgavs",
    "passivePresent": "rådges",
    "passiveSupine": "rådgetts",
    "passiveInfinitive": "rådgivas",
    "activePreterite": "rådgåvo",
    "activePresent": "rådgiver",
    "activeSupine": "rådgett",
    "imperative": "rådge",
    "activeInfinitive": "rådgiva"
  },
  {
    "passivePreterite": "rådgåvos",
    "passivePresent": "rådges",
    "passiveSupine": "rådgetts",
    "passiveInfinitive": "rådgivas",
    "activePreterite": "rådgåvo",
    "activePresent": "rådgiver",
    "activeSupine": "rådgett",
    "imperative": "rådge",
    "activeInfinitive": "rådgiva"
  },
  {
    "passivePreterite": "rådgavs",
    "passivePresent": "rådgives",
    "passiveSupine": "rådgivits",
    "passiveInfinitive": "rådgivas",
    "activePreterite": "rådgåvo",
    "activePresent": "rådgiver",
    "activeSupine": "rådgett",
    "imperative": "rådge",
    "activeInfinitive": "rådgiva"
  },
  {
    "passivePreterite": "rådgåvos",
    "passivePresent": "rådgives",
    "passiveSupine": "rådgivits",
    "passiveInfinitive": "rådgivas",
    "activePreterite": "rådgåvo",
    "activePresent": "rådgiver",
    "activeSupine": "rådgett",
    "imperative": "rådge",
    "activeInfinitive": "rådgiva"
  },
  {
    "passivePreterite": "rådgavs",
    "passivePresent": "rådges",
    "passiveSupine": "rådgivits",
    "passiveInfinitive": "rådgivas",
    "activePreterite": "rådgåvo",
    "activePresent": "rådgiver",
    "activeSupine": "rådgett",
    "imperative": "rådge",
    "activeInfinitive": "rådgiva"
  },
  {
    "passivePreterite": "rådgåvos",
    "passivePresent": "rådges",
    "passiveSupine": "rådgivits",
    "passiveInfinitive": "rådgivas",
    "activePreterite": "rådgåvo",
    "activePresent": "rådgiver",
    "activeSupine": "rådgett",
    "imperative": "rådge",
    "activeInfinitive": "rådgiva"
  },
  {
    "passivePreterite": "rådgavs",
    "passivePresent": "rådgives",
    "passiveSupine": "rådgetts",
    "passiveInfinitive": "rådges",
    "activePreterite": "rådgåvo",
    "activePresent": "rådgiver",
    "activeSupine": "rådgett",
    "imperative": "rådge",
    "activeInfinitive": "rådgiva"
  },
  {
    "passivePreterite": "rådgåvos",
    "passivePresent": "rådgives",
    "passiveSupine": "rådgetts",
    "passiveInfinitive": "rådges",
    "activePreterite": "rådgåvo",
    "activePresent": "rådgiver",
    "activeSupine": "rådgett",
    "imperative": "rådge",
    "activeInfinitive": "rådgiva"
  },
  {
    "passivePreterite": "rådgavs",
    "passivePresent": "rådges",
    "passiveSupine": "rådgetts",
    "passiveInfinitive": "rådges",
    "activePreterite": "rådgåvo",
    "activePresent": "rådgiver",
    "activeSupine": "rådgett",
    "imperative": "rådge",
    "activeInfinitive": "rådgiva"
  },
  {
    "passivePreterite": "rådgåvos",
    "passivePresent": "rådges",
    "passiveSupine": "rådgetts",
    "passiveInfinitive": "rådges",
    "activePreterite": "rådgåvo",
    "activePresent": "rådgiver",
    "activeSupine": "rådgett",
    "imperative": "rådge",
    "activeInfinitive": "rådgiva"
  },
  {
    "passivePreterite": "rådgavs",
    "passivePresent": "rådgives",
    "passiveSupine": "rådgivits",
    "passiveInfinitive": "rådges",
    "activePreterite": "rådgåvo",
    "activePresent": "rådgiver",
    "activeSupine": "rådgett",
    "imperative": "rådge",
    "activeInfinitive": "rådgiva"
  },
  {
    "passivePreterite": "rådgåvos",
    "passivePresent": "rådgives",
    "passiveSupine": "rådgivits",
    "passiveInfinitive": "rådges",
    "activePreterite": "rådgåvo",
    "activePresent": "rådgiver",
    "activeSupine": "rådgett",
    "imperative": "rådge",
    "activeInfinitive": "rådgiva"
  },
  {
    "passivePreterite": "rådgavs",
    "passivePresent": "rådges",
    "passiveSupine": "rådgivits",
    "passiveInfinitive": "rådges",
    "activePreterite": "rådgåvo",
    "activePresent": "rådgiver",
    "activeSupine": "rådgett",
    "imperative": "rådge",
    "activeInfinitive": "rådgiva"
  },
  {
    "passivePreterite": "rådgåvos",
    "passivePresent": "rådges",
    "passiveSupine": "rådgivits",
    "passiveInfinitive": "rådges",
    "activePreterite": "rådgåvo",
    "activePresent": "rådgiver",
    "activeSupine": "rådgett",
    "imperative": "rådge",
    "activeInfinitive": "rådgiva"
  },
  {
    "passivePreterite": "rådgavs",
    "passivePresent": "rådgives",
    "passiveSupine": "rådgetts",
    "passiveInfinitive": "rådgivas",
    "activePreterite": "rådgav",
    "activePresent": "rådger",
    "activeSupine": "rådgett",
    "imperative": "rådge",
    "activeInfinitive": "rådgiva"
  },
  {
    "passivePreterite": "rådgåvos",
    "passivePresent": "rådgives",
    "passiveSupine": "rådgetts",
    "passiveInfinitive": "rådgivas",
    "activePreterite": "rådgav",
    "activePresent": "rådger",
    "activeSupine": "rådgett",
    "imperative": "rådge",
    "activeInfinitive": "rådgiva"
  },
  {
    "passivePreterite": "rådgavs",
    "passivePresent": "rådges",
    "passiveSupine": "rådgetts",
    "passiveInfinitive": "rådgivas",
    "activePreterite": "rådgav",
    "activePresent": "rådger",
    "activeSupine": "rådgett",
    "imperative": "rådge",
    "activeInfinitive": "rådgiva"
  },
  {
    "passivePreterite": "rådgåvos",
    "passivePresent": "rådges",
    "passiveSupine": "rådgetts",
    "passiveInfinitive": "rådgivas",
    "activePreterite": "rådgav",
    "activePresent": "rådger",
    "activeSupine": "rådgett",
    "imperative": "rådge",
    "activeInfinitive": "rådgiva"
  },
  {
    "passivePreterite": "rådgavs",
    "passivePresent": "rådgives",
    "passiveSupine": "rådgivits",
    "passiveInfinitive": "rådgivas",
    "activePreterite": "rådgav",
    "activePresent": "rådger",
    "activeSupine": "rådgett",
    "imperative": "rådge",
    "activeInfinitive": "rådgiva"
  },
  {
    "passivePreterite": "rådgåvos",
    "passivePresent": "rådgives",
    "passiveSupine": "rådgivits",
    "passiveInfinitive": "rådgivas",
    "activePreterite": "rådgav",
    "activePresent": "rådger",
    "activeSupine": "rådgett",
    "imperative": "rådge",
    "activeInfinitive": "rådgiva"
  },
  {
    "passivePreterite": "rådgavs",
    "passivePresent": "rådges",
    "passiveSupine": "rådgivits",
    "passiveInfinitive": "rådgivas",
    "activePreterite": "rådgav",
    "activePresent": "rådger",
    "activeSupine": "rådgett",
    "imperative": "rådge",
    "activeInfinitive": "rådgiva"
  },
  {
    "passivePreterite": "rådgåvos",
    "passivePresent": "rådges",
    "passiveSupine": "rådgivits",
    "passiveInfinitive": "rådgivas",
    "activePreterite": "rådgav",
    "activePresent": "rådger",
    "activeSupine": "rådgett",
    "imperative": "rådge",
    "activeInfinitive": "rådgiva"
  },
  {
    "passivePreterite": "rådgavs",
    "passivePresent": "rådgives",
    "passiveSupine": "rådgetts",
    "passiveInfinitive": "rådges",
    "activePreterite": "rådgav",
    "activePresent": "rådger",
    "activeSupine": "rådgett",
    "imperative": "rådge",
    "activeInfinitive": "rådgiva"
  },
  {
    "passivePreterite": "rådgåvos",
    "passivePresent": "rådgives",
    "passiveSupine": "rådgetts",
    "passiveInfinitive": "rådges",
    "activePreterite": "rådgav",
    "activePresent": "rådger",
    "activeSupine": "rådgett",
    "imperative": "rådge",
    "activeInfinitive": "rådgiva"
  },
  {
    "passivePreterite": "rådgavs",
    "passivePresent": "rådges",
    "passiveSupine": "rådgetts",
    "passiveInfinitive": "rådges",
    "activePreterite": "rådgav",
    "activePresent": "rådger",
    "activeSupine": "rådgett",
    "imperative": "rådge",
    "activeInfinitive": "rådgiva"
  },
  {
    "passivePreterite": "rådgåvos",
    "passivePresent": "rådges",
    "passiveSupine": "rådgetts",
    "passiveInfinitive": "rådges",
    "activePreterite": "rådgav",
    "activePresent": "rådger",
    "activeSupine": "rådgett",
    "imperative": "rådge",
    "activeInfinitive": "rådgiva"
  },
  {
    "passivePreterite": "rådgavs",
    "passivePresent": "rådgives",
    "passiveSupine": "rådgivits",
    "passiveInfinitive": "rådges",
    "activePreterite": "rådgav",
    "activePresent": "rådger",
    "activeSupine": "rådgett",
    "imperative": "rådge",
    "activeInfinitive": "rådgiva"
  },
  {
    "passivePreterite": "rådgåvos",
    "passivePresent": "rådgives",
    "passiveSupine": "rådgivits",
    "passiveInfinitive": "rådges",
    "activePreterite": "rådgav",
    "activePresent": "rådger",
    "activeSupine": "rådgett",
    "imperative": "rådge",
    "activeInfinitive": "rådgiva"
  },
  {
    "passivePreterite": "rådgavs",
    "passivePresent": "rådges",
    "passiveSupine": "rådgivits",
    "passiveInfinitive": "rådges",
    "activePreterite": "rådgav",
    "activePresent": "rådger",
    "activeSupine": "rådgett",
    "imperative": "rådge",
    "activeInfinitive": "rådgiva"
  },
  {
    "passivePreterite": "rådgåvos",
    "passivePresent": "rådges",
    "passiveSupine": "rådgivits",
    "passiveInfinitive": "rådges",
    "activePreterite": "rådgav",
    "activePresent": "rådger",
    "activeSupine": "rådgett",
    "imperative": "rådge",
    "activeInfinitive": "rådgiva"
  },
  {
    "passivePreterite": "rådgavs",
    "passivePresent": "rådgives",
    "passiveSupine": "rådgetts",
    "passiveInfinitive": "rådgivas",
    "activePreterite": "rådgåvo",
    "activePresent": "rådger",
    "activeSupine": "rådgett",
    "imperative": "rådge",
    "activeInfinitive": "rådgiva"
  },
  {
    "passivePreterite": "rådgåvos",
    "passivePresent": "rådgives",
    "passiveSupine": "rådgetts",
    "passiveInfinitive": "rådgivas",
    "activePreterite": "rådgåvo",
    "activePresent": "rådger",
    "activeSupine": "rådgett",
    "imperative": "rådge",
    "activeInfinitive": "rådgiva"
  },
  {
    "passivePreterite": "rådgavs",
    "passivePresent": "rådges",
    "passiveSupine": "rådgetts",
    "passiveInfinitive": "rådgivas",
    "activePreterite": "rådgåvo",
    "activePresent": "rådger",
    "activeSupine": "rådgett",
    "imperative": "rådge",
    "activeInfinitive": "rådgiva"
  },
  {
    "passivePreterite": "rådgåvos",
    "passivePresent": "rådges",
    "passiveSupine": "rådgetts",
    "passiveInfinitive": "rådgivas",
    "activePreterite": "rådgåvo",
    "activePresent": "rådger",
    "activeSupine": "rådgett",
    "imperative": "rådge",
    "activeInfinitive": "rådgiva"
  },
  {
    "passivePreterite": "rådgavs",
    "passivePresent": "rådgives",
    "passiveSupine": "rådgivits",
    "passiveInfinitive": "rådgivas",
    "activePreterite": "rådgåvo",
    "activePresent": "rådger",
    "activeSupine": "rådgett",
    "imperative": "rådge",
    "activeInfinitive": "rådgiva"
  },
  {
    "passivePreterite": "rådgåvos",
    "passivePresent": "rådgives",
    "passiveSupine": "rådgivits",
    "passiveInfinitive": "rådgivas",
    "activePreterite": "rådgåvo",
    "activePresent": "rådger",
    "activeSupine": "rådgett",
    "imperative": "rådge",
    "activeInfinitive": "rådgiva"
  },
  {
    "passivePreterite": "rådgavs",
    "passivePresent": "rådges",
    "passiveSupine": "rådgivits",
    "passiveInfinitive": "rådgivas",
    "activePreterite": "rådgåvo",
    "activePresent": "rådger",
    "activeSupine": "rådgett",
    "imperative": "rådge",
    "activeInfinitive": "rådgiva"
  },
  {
    "passivePreterite": "rådgåvos",
    "passivePresent": "rådges",
    "passiveSupine": "rådgivits",
    "passiveInfinitive": "rådgivas",
    "activePreterite": "rådgåvo",
    "activePresent": "rådger",
    "activeSupine": "rådgett",
    "imperative": "rådge",
    "activeInfinitive": "rådgiva"
  },
  {
    "passivePreterite": "rådgavs",
    "passivePresent": "rådgives",
    "passiveSupine": "rådgetts",
    "passiveInfinitive": "rådges",
    "activePreterite": "rådgåvo",
    "activePresent": "rådger",
    "activeSupine": "rådgett",
    "imperative": "rådge",
    "activeInfinitive": "rådgiva"
  },
  {
    "passivePreterite": "rådgåvos",
    "passivePresent": "rådgives",
    "passiveSupine": "rådgetts",
    "passiveInfinitive": "rådges",
    "activePreterite": "rådgåvo",
    "activePresent": "rådger",
    "activeSupine": "rådgett",
    "imperative": "rådge",
    "activeInfinitive": "rådgiva"
  },
  {
    "passivePreterite": "rådgavs",
    "passivePresent": "rådges",
    "passiveSupine": "rådgetts",
    "passiveInfinitive": "rådges",
    "activePreterite": "rådgåvo",
    "activePresent": "rådger",
    "activeSupine": "rådgett",
    "imperative": "rådge",
    "activeInfinitive": "rådgiva"
  },
  {
    "passivePreterite": "rådgåvos",
    "passivePresent": "rådges",
    "passiveSupine": "rådgetts",
    "passiveInfinitive": "rådges",
    "activePreterite": "rådgåvo",
    "activePresent": "rådger",
    "activeSupine": "rådgett",
    "imperative": "rådge",
    "activeInfinitive": "rådgiva"
  },
  {
    "passivePreterite": "rådgavs",
    "passivePresent": "rådgives",
    "passiveSupine": "rådgivits",
    "passiveInfinitive": "rådges",
    "activePreterite": "rådgåvo",
    "activePresent": "rådger",
    "activeSupine": "rådgett",
    "imperative": "rådge",
    "activeInfinitive": "rådgiva"
  },
  {
    "passivePreterite": "rådgåvos",
    "passivePresent": "rådgives",
    "passiveSupine": "rådgivits",
    "passiveInfinitive": "rådges",
    "activePreterite": "rådgåvo",
    "activePresent": "rådger",
    "activeSupine": "rådgett",
    "imperative": "rådge",
    "activeInfinitive": "rådgiva"
  },
  {
    "passivePreterite": "rådgavs",
    "passivePresent": "rådges",
    "passiveSupine": "rådgivits",
    "passiveInfinitive": "rådges",
    "activePreterite": "rådgåvo",
    "activePresent": "rådger",
    "activeSupine": "rådgett",
    "imperative": "rådge",
    "activeInfinitive": "rådgiva"
  },
  {
    "passivePreterite": "rådgåvos",
    "passivePresent": "rådges",
    "passiveSupine": "rådgivits",
    "passiveInfinitive": "rådges",
    "activePreterite": "rådgåvo",
    "activePresent": "rådger",
    "activeSupine": "rådgett",
    "imperative": "rådge",
    "activeInfinitive": "rådgiva"
  },
  {
    "passivePreterite": "rådgavs",
    "passivePresent": "rådgives",
    "passiveSupine": "rådgetts",
    "passiveInfinitive": "rådgivas",
    "activePreterite": "rådgav",
    "activePresent": "rådgiver",
    "activeSupine": "rådgivit",
    "imperative": "rådge",
    "activeInfinitive": "rådgiva"
  },
  {
    "passivePreterite": "rådgåvos",
    "passivePresent": "rådgives",
    "passiveSupine": "rådgetts",
    "passiveInfinitive": "rådgivas",
    "activePreterite": "rådgav",
    "activePresent": "rådgiver",
    "activeSupine": "rådgivit",
    "imperative": "rådge",
    "activeInfinitive": "rådgiva"
  },
  {
    "passivePreterite": "rådgavs",
    "passivePresent": "rådges",
    "passiveSupine": "rådgetts",
    "passiveInfinitive": "rådgivas",
    "activePreterite": "rådgav",
    "activePresent": "rådgiver",
    "activeSupine": "rådgivit",
    "imperative": "rådge",
    "activeInfinitive": "rådgiva"
  },
  {
    "passivePreterite": "rådgåvos",
    "passivePresent": "rådges",
    "passiveSupine": "rådgetts",
    "passiveInfinitive": "rådgivas",
    "activePreterite": "rådgav",
    "activePresent": "rådgiver",
    "activeSupine": "rådgivit",
    "imperative": "rådge",
    "activeInfinitive": "rådgiva"
  },
  {
    "passivePreterite": "rådgavs",
    "passivePresent": "rådgives",
    "passiveSupine": "rådgivits",
    "passiveInfinitive": "rådgivas",
    "activePreterite": "rådgav",
    "activePresent": "rådgiver",
    "activeSupine": "rådgivit",
    "imperative": "rådge",
    "activeInfinitive": "rådgiva"
  },
  {
    "passivePreterite": "rådgåvos",
    "passivePresent": "rådgives",
    "passiveSupine": "rådgivits",
    "passiveInfinitive": "rådgivas",
    "activePreterite": "rådgav",
    "activePresent": "rådgiver",
    "activeSupine": "rådgivit",
    "imperative": "rådge",
    "activeInfinitive": "rådgiva"
  },
  {
    "passivePreterite": "rådgavs",
    "passivePresent": "rådges",
    "passiveSupine": "rådgivits",
    "passiveInfinitive": "rådgivas",
    "activePreterite": "rådgav",
    "activePresent": "rådgiver",
    "activeSupine": "rådgivit",
    "imperative": "rådge",
    "activeInfinitive": "rådgiva"
  },
  {
    "passivePreterite": "rådgåvos",
    "passivePresent": "rådges",
    "passiveSupine": "rådgivits",
    "passiveInfinitive": "rådgivas",
    "activePreterite": "rådgav",
    "activePresent": "rådgiver",
    "activeSupine": "rådgivit",
    "imperative": "rådge",
    "activeInfinitive": "rådgiva"
  },
  {
    "passivePreterite": "rådgavs",
    "passivePresent": "rådgives",
    "passiveSupine": "rådgetts",
    "passiveInfinitive": "rådges",
    "activePreterite": "rådgav",
    "activePresent": "rådgiver",
    "activeSupine": "rådgivit",
    "imperative": "rådge",
    "activeInfinitive": "rådgiva"
  },
  {
    "passivePreterite": "rådgåvos",
    "passivePresent": "rådgives",
    "passiveSupine": "rådgetts",
    "passiveInfinitive": "rådges",
    "activePreterite": "rådgav",
    "activePresent": "rådgiver",
    "activeSupine": "rådgivit",
    "imperative": "rådge",
    "activeInfinitive": "rådgiva"
  },
  {
    "passivePreterite": "rådgavs",
    "passivePresent": "rådges",
    "passiveSupine": "rådgetts",
    "passiveInfinitive": "rådges",
    "activePreterite": "rådgav",
    "activePresent": "rådgiver",
    "activeSupine": "rådgivit",
    "imperative": "rådge",
    "activeInfinitive": "rådgiva"
  },
  {
    "passivePreterite": "rådgåvos",
    "passivePresent": "rådges",
    "passiveSupine": "rådgetts",
    "passiveInfinitive": "rådges",
    "activePreterite": "rådgav",
    "activePresent": "rådgiver",
    "activeSupine": "rådgivit",
    "imperative": "rådge",
    "activeInfinitive": "rådgiva"
  },
  {
    "passivePreterite": "rådgavs",
    "passivePresent": "rådgives",
    "passiveSupine": "rådgivits",
    "passiveInfinitive": "rådges",
    "activePreterite": "rådgav",
    "activePresent": "rådgiver",
    "activeSupine": "rådgivit",
    "imperative": "rådge",
    "activeInfinitive": "rådgiva"
  },
  {
    "passivePreterite": "rådgåvos",
    "passivePresent": "rådgives",
    "passiveSupine": "rådgivits",
    "passiveInfinitive": "rådges",
    "activePreterite": "rådgav",
    "activePresent": "rådgiver",
    "activeSupine": "rådgivit",
    "imperative": "rådge",
    "activeInfinitive": "rådgiva"
  },
  {
    "passivePreterite": "rådgavs",
    "passivePresent": "rådges",
    "passiveSupine": "rådgivits",
    "passiveInfinitive": "rådges",
    "activePreterite": "rådgav",
    "activePresent": "rådgiver",
    "activeSupine": "rådgivit",
    "imperative": "rådge",
    "activeInfinitive": "rådgiva"
  },
  {
    "passivePreterite": "rådgåvos",
    "passivePresent": "rådges",
    "passiveSupine": "rådgivits",
    "passiveInfinitive": "rådges",
    "activePreterite": "rådgav",
    "activePresent": "rådgiver",
    "activeSupine": "rådgivit",
    "imperative": "rådge",
    "activeInfinitive": "rådgiva"
  },
  {
    "passivePreterite": "rådgavs",
    "passivePresent": "rådgives",
    "passiveSupine": "rådgetts",
    "passiveInfinitive": "rådgivas",
    "activePreterite": "rådgåvo",
    "activePresent": "rådgiver",
    "activeSupine": "rådgivit",
    "imperative": "rådge",
    "activeInfinitive": "rådgiva"
  },
  {
    "passivePreterite": "rådgåvos",
    "passivePresent": "rådgives",
    "passiveSupine": "rådgetts",
    "passiveInfinitive": "rådgivas",
    "activePreterite": "rådgåvo",
    "activePresent": "rådgiver",
    "activeSupine": "rådgivit",
    "imperative": "rådge",
    "activeInfinitive": "rådgiva"
  },
  {
    "passivePreterite": "rådgavs",
    "passivePresent": "rådges",
    "passiveSupine": "rådgetts",
    "passiveInfinitive": "rådgivas",
    "activePreterite": "rådgåvo",
    "activePresent": "rådgiver",
    "activeSupine": "rådgivit",
    "imperative": "rådge",
    "activeInfinitive": "rådgiva"
  },
  {
    "passivePreterite": "rådgåvos",
    "passivePresent": "rådges",
    "passiveSupine": "rådgetts",
    "passiveInfinitive": "rådgivas",
    "activePreterite": "rådgåvo",
    "activePresent": "rådgiver",
    "activeSupine": "rådgivit",
    "imperative": "rådge",
    "activeInfinitive": "rådgiva"
  },
  {
    "passivePreterite": "rådgavs",
    "passivePresent": "rådgives",
    "passiveSupine": "rådgivits",
    "passiveInfinitive": "rådgivas",
    "activePreterite": "rådgåvo",
    "activePresent": "rådgiver",
    "activeSupine": "rådgivit",
    "imperative": "rådge",
    "activeInfinitive": "rådgiva"
  },
  {
    "passivePreterite": "rådgåvos",
    "passivePresent": "rådgives",
    "passiveSupine": "rådgivits",
    "passiveInfinitive": "rådgivas",
    "activePreterite": "rådgåvo",
    "activePresent": "rådgiver",
    "activeSupine": "rådgivit",
    "imperative": "rådge",
    "activeInfinitive": "rådgiva"
  },
  {
    "passivePreterite": "rådgavs",
    "passivePresent": "rådges",
    "passiveSupine": "rådgivits",
    "passiveInfinitive": "rådgivas",
    "activePreterite": "rådgåvo",
    "activePresent": "rådgiver",
    "activeSupine": "rådgivit",
    "imperative": "rådge",
    "activeInfinitive": "rådgiva"
  },
  {
    "passivePreterite": "rådgåvos",
    "passivePresent": "rådges",
    "passiveSupine": "rådgivits",
    "passiveInfinitive": "rådgivas",
    "activePreterite": "rådgåvo",
    "activePresent": "rådgiver",
    "activeSupine": "rådgivit",
    "imperative": "rådge",
    "activeInfinitive": "rådgiva"
  },
  {
    "passivePreterite": "rådgavs",
    "passivePresent": "rådgives",
    "passiveSupine": "rådgetts",
    "passiveInfinitive": "rådges",
    "activePreterite": "rådgåvo",
    "activePresent": "rådgiver",
    "activeSupine": "rådgivit",
    "imperative": "rådge",
    "activeInfinitive": "rådgiva"
  },
  {
    "passivePreterite": "rådgåvos",
    "passivePresent": "rådgives",
    "passiveSupine": "rådgetts",
    "passiveInfinitive": "rådges",
    "activePreterite": "rådgåvo",
    "activePresent": "rådgiver",
    "activeSupine": "rådgivit",
    "imperative": "rådge",
    "activeInfinitive": "rådgiva"
  },
  {
    "passivePreterite": "rådgavs",
    "passivePresent": "rådges",
    "passiveSupine": "rådgetts",
    "passiveInfinitive": "rådges",
    "activePreterite": "rådgåvo",
    "activePresent": "rådgiver",
    "activeSupine": "rådgivit",
    "imperative": "rådge",
    "activeInfinitive": "rådgiva"
  },
  {
    "passivePreterite": "rådgåvos",
    "passivePresent": "rådges",
    "passiveSupine": "rådgetts",
    "passiveInfinitive": "rådges",
    "activePreterite": "rådgåvo",
    "activePresent": "rådgiver",
    "activeSupine": "rådgivit",
    "imperative": "rådge",
    "activeInfinitive": "rådgiva"
  },
  {
    "passivePreterite": "rådgavs",
    "passivePresent": "rådgives",
    "passiveSupine": "rådgivits",
    "passiveInfinitive": "rådges",
    "activePreterite": "rådgåvo",
    "activePresent": "rådgiver",
    "activeSupine": "rådgivit",
    "imperative": "rådge",
    "activeInfinitive": "rådgiva"
  },
  {
    "passivePreterite": "rådgåvos",
    "passivePresent": "rådgives",
    "passiveSupine": "rådgivits",
    "passiveInfinitive": "rådges",
    "activePreterite": "rådgåvo",
    "activePresent": "rådgiver",
    "activeSupine": "rådgivit",
    "imperative": "rådge",
    "activeInfinitive": "rådgiva"
  },
  {
    "passivePreterite": "rådgavs",
    "passivePresent": "rådges",
    "passiveSupine": "rådgivits",
    "passiveInfinitive": "rådges",
    "activePreterite": "rådgåvo",
    "activePresent": "rådgiver",
    "activeSupine": "rådgivit",
    "imperative": "rådge",
    "activeInfinitive": "rådgiva"
  },
  {
    "passivePreterite": "rådgåvos",
    "passivePresent": "rådges",
    "passiveSupine": "rådgivits",
    "passiveInfinitive": "rådges",
    "activePreterite": "rådgåvo",
    "activePresent": "rådgiver",
    "activeSupine": "rådgivit",
    "imperative": "rådge",
    "activeInfinitive": "rådgiva"
  },
  {
    "passivePreterite": "rådgavs",
    "passivePresent": "rådgives",
    "passiveSupine": "rådgetts",
    "passiveInfinitive": "rådgivas",
    "activePreterite": "rådgav",
    "activePresent": "rådger",
    "activeSupine": "rådgivit",
    "imperative": "rådge",
    "activeInfinitive": "rådgiva"
  },
  {
    "passivePreterite": "rådgåvos",
    "passivePresent": "rådgives",
    "passiveSupine": "rådgetts",
    "passiveInfinitive": "rådgivas",
    "activePreterite": "rådgav",
    "activePresent": "rådger",
    "activeSupine": "rådgivit",
    "imperative": "rådge",
    "activeInfinitive": "rådgiva"
  },
  {
    "passivePreterite": "rådgavs",
    "passivePresent": "rådges",
    "passiveSupine": "rådgetts",
    "passiveInfinitive": "rådgivas",
    "activePreterite": "rådgav",
    "activePresent": "rådger",
    "activeSupine": "rådgivit",
    "imperative": "rådge",
    "activeInfinitive": "rådgiva"
  },
  {
    "passivePreterite": "rådgåvos",
    "passivePresent": "rådges",
    "passiveSupine": "rådgetts",
    "passiveInfinitive": "rådgivas",
    "activePreterite": "rådgav",
    "activePresent": "rådger",
    "activeSupine": "rådgivit",
    "imperative": "rådge",
    "activeInfinitive": "rådgiva"
  },
  {
    "passivePreterite": "rådgavs",
    "passivePresent": "rådgives",
    "passiveSupine": "rådgivits",
    "passiveInfinitive": "rådgivas",
    "activePreterite": "rådgav",
    "activePresent": "rådger",
    "activeSupine": "rådgivit",
    "imperative": "rådge",
    "activeInfinitive": "rådgiva"
  },
  {
    "passivePreterite": "rådgåvos",
    "passivePresent": "rådgives",
    "passiveSupine": "rådgivits",
    "passiveInfinitive": "rådgivas",
    "activePreterite": "rådgav",
    "activePresent": "rådger",
    "activeSupine": "rådgivit",
    "imperative": "rådge",
    "activeInfinitive": "rådgiva"
  },
  {
    "passivePreterite": "rådgavs",
    "passivePresent": "rådges",
    "passiveSupine": "rådgivits",
    "passiveInfinitive": "rådgivas",
    "activePreterite": "rådgav",
    "activePresent": "rådger",
    "activeSupine": "rådgivit",
    "imperative": "rådge",
    "activeInfinitive": "rådgiva"
  },
  {
    "passivePreterite": "rådgåvos",
    "passivePresent": "rådges",
    "passiveSupine": "rådgivits",
    "passiveInfinitive": "rådgivas",
    "activePreterite": "rådgav",
    "activePresent": "rådger",
    "activeSupine": "rådgivit",
    "imperative": "rådge",
    "activeInfinitive": "rådgiva"
  },
  {
    "passivePreterite": "rådgavs",
    "passivePresent": "rådgives",
    "passiveSupine": "rådgetts",
    "passiveInfinitive": "rådges",
    "activePreterite": "rådgav",
    "activePresent": "rådger",
    "activeSupine": "rådgivit",
    "imperative": "rådge",
    "activeInfinitive": "rådgiva"
  },
  {
    "passivePreterite": "rådgåvos",
    "passivePresent": "rådgives",
    "passiveSupine": "rådgetts",
    "passiveInfinitive": "rådges",
    "activePreterite": "rådgav",
    "activePresent": "rådger",
    "activeSupine": "rådgivit",
    "imperative": "rådge",
    "activeInfinitive": "rådgiva"
  },
  {
    "passivePreterite": "rådgavs",
    "passivePresent": "rådges",
    "passiveSupine": "rådgetts",
    "passiveInfinitive": "rådges",
    "activePreterite": "rådgav",
    "activePresent": "rådger",
    "activeSupine": "rådgivit",
    "imperative": "rådge",
    "activeInfinitive": "rådgiva"
  },
  {
    "passivePreterite": "rådgåvos",
    "passivePresent": "rådges",
    "passiveSupine": "rådgetts",
    "passiveInfinitive": "rådges",
    "activePreterite": "rådgav",
    "activePresent": "rådger",
    "activeSupine": "rådgivit",
    "imperative": "rådge",
    "activeInfinitive": "rådgiva"
  },
  {
    "passivePreterite": "rådgavs",
    "passivePresent": "rådgives",
    "passiveSupine": "rådgivits",
    "passiveInfinitive": "rådges",
    "activePreterite": "rådgav",
    "activePresent": "rådger",
    "activeSupine": "rådgivit",
    "imperative": "rådge",
    "activeInfinitive": "rådgiva"
  },
  {
    "passivePreterite": "rådgåvos",
    "passivePresent": "rådgives",
    "passiveSupine": "rådgivits",
    "passiveInfinitive": "rådges",
    "activePreterite": "rådgav",
    "activePresent": "rådger",
    "activeSupine": "rådgivit",
    "imperative": "rådge",
    "activeInfinitive": "rådgiva"
  },
  {
    "passivePreterite": "rådgavs",
    "passivePresent": "rådges",
    "passiveSupine": "rådgivits",
    "passiveInfinitive": "rådges",
    "activePreterite": "rådgav",
    "activePresent": "rådger",
    "activeSupine": "rådgivit",
    "imperative": "rådge",
    "activeInfinitive": "rådgiva"
  },
  {
    "passivePreterite": "rådgåvos",
    "passivePresent": "rådges",
    "passiveSupine": "rådgivits",
    "passiveInfinitive": "rådges",
    "activePreterite": "rådgav",
    "activePresent": "rådger",
    "activeSupine": "rådgivit",
    "imperative": "rådge",
    "activeInfinitive": "rådgiva"
  },
  {
    "passivePreterite": "rådgavs",
    "passivePresent": "rådgives",
    "passiveSupine": "rådgetts",
    "passiveInfinitive": "rådgivas",
    "activePreterite": "rådgåvo",
    "activePresent": "rådger",
    "activeSupine": "rådgivit",
    "imperative": "rådge",
    "activeInfinitive": "rådgiva"
  },
  {
    "passivePreterite": "rådgåvos",
    "passivePresent": "rådgives",
    "passiveSupine": "rådgetts",
    "passiveInfinitive": "rådgivas",
    "activePreterite": "rådgåvo",
    "activePresent": "rådger",
    "activeSupine": "rådgivit",
    "imperative": "rådge",
    "activeInfinitive": "rådgiva"
  },
  {
    "passivePreterite": "rådgavs",
    "passivePresent": "rådges",
    "passiveSupine": "rådgetts",
    "passiveInfinitive": "rådgivas",
    "activePreterite": "rådgåvo",
    "activePresent": "rådger",
    "activeSupine": "rådgivit",
    "imperative": "rådge",
    "activeInfinitive": "rådgiva"
  },
  {
    "passivePreterite": "rådgåvos",
    "passivePresent": "rådges",
    "passiveSupine": "rådgetts",
    "passiveInfinitive": "rådgivas",
    "activePreterite": "rådgåvo",
    "activePresent": "rådger",
    "activeSupine": "rådgivit",
    "imperative": "rådge",
    "activeInfinitive": "rådgiva"
  },
  {
    "passivePreterite": "rådgavs",
    "passivePresent": "rådgives",
    "passiveSupine": "rådgivits",
    "passiveInfinitive": "rådgivas",
    "activePreterite": "rådgåvo",
    "activePresent": "rådger",
    "activeSupine": "rådgivit",
    "imperative": "rådge",
    "activeInfinitive": "rådgiva"
  },
  {
    "passivePreterite": "rådgåvos",
    "passivePresent": "rådgives",
    "passiveSupine": "rådgivits",
    "passiveInfinitive": "rådgivas",
    "activePreterite": "rådgåvo",
    "activePresent": "rådger",
    "activeSupine": "rådgivit",
    "imperative": "rådge",
    "activeInfinitive": "rådgiva"
  },
  {
    "passivePreterite": "rådgavs",
    "passivePresent": "rådges",
    "passiveSupine": "rådgivits",
    "passiveInfinitive": "rådgivas",
    "activePreterite": "rådgåvo",
    "activePresent": "rådger",
    "activeSupine": "rådgivit",
    "imperative": "rådge",
    "activeInfinitive": "rådgiva"
  },
  {
    "passivePreterite": "rådgåvos",
    "passivePresent": "rådges",
    "passiveSupine": "rådgivits",
    "passiveInfinitive": "rådgivas",
    "activePreterite": "rådgåvo",
    "activePresent": "rådger",
    "activeSupine": "rådgivit",
    "imperative": "rådge",
    "activeInfinitive": "rådgiva"
  },
  {
    "passivePreterite": "rådgavs",
    "passivePresent": "rådgives",
    "passiveSupine": "rådgetts",
    "passiveInfinitive": "rådges",
    "activePreterite": "rådgåvo",
    "activePresent": "rådger",
    "activeSupine": "rådgivit",
    "imperative": "rådge",
    "activeInfinitive": "rådgiva"
  },
  {
    "passivePreterite": "rådgåvos",
    "passivePresent": "rådgives",
    "passiveSupine": "rådgetts",
    "passiveInfinitive": "rådges",
    "activePreterite": "rådgåvo",
    "activePresent": "rådger",
    "activeSupine": "rådgivit",
    "imperative": "rådge",
    "activeInfinitive": "rådgiva"
  },
  {
    "passivePreterite": "rådgavs",
    "passivePresent": "rådges",
    "passiveSupine": "rådgetts",
    "passiveInfinitive": "rådges",
    "activePreterite": "rådgåvo",
    "activePresent": "rådger",
    "activeSupine": "rådgivit",
    "imperative": "rådge",
    "activeInfinitive": "rådgiva"
  },
  {
    "passivePreterite": "rådgåvos",
    "passivePresent": "rådges",
    "passiveSupine": "rådgetts",
    "passiveInfinitive": "rådges",
    "activePreterite": "rådgåvo",
    "activePresent": "rådger",
    "activeSupine": "rådgivit",
    "imperative": "rådge",
    "activeInfinitive": "rådgiva"
  },
  {
    "passivePreterite": "rådgavs",
    "passivePresent": "rådgives",
    "passiveSupine": "rådgivits",
    "passiveInfinitive": "rådges",
    "activePreterite": "rådgåvo",
    "activePresent": "rådger",
    "activeSupine": "rådgivit",
    "imperative": "rådge",
    "activeInfinitive": "rådgiva"
  },
  {
    "passivePreterite": "rådgåvos",
    "passivePresent": "rådgives",
    "passiveSupine": "rådgivits",
    "passiveInfinitive": "rådges",
    "activePreterite": "rådgåvo",
    "activePresent": "rådger",
    "activeSupine": "rådgivit",
    "imperative": "rådge",
    "activeInfinitive": "rådgiva"
  },
  {
    "passivePreterite": "rådgavs",
    "passivePresent": "rådges",
    "passiveSupine": "rådgivits",
    "passiveInfinitive": "rådges",
    "activePreterite": "rådgåvo",
    "activePresent": "rådger",
    "activeSupine": "rådgivit",
    "imperative": "rådge",
    "activeInfinitive": "rådgiva"
  },
  {
    "passivePreterite": "rådgåvos",
    "passivePresent": "rådges",
    "passiveSupine": "rådgivits",
    "passiveInfinitive": "rådges",
    "activePreterite": "rådgåvo",
    "activePresent": "rådger",
    "activeSupine": "rådgivit",
    "imperative": "rådge",
    "activeInfinitive": "rådgiva"
  },
  {
    "passivePreterite": "rådgavs",
    "passivePresent": "rådgives",
    "passiveSupine": "rådgetts",
    "passiveInfinitive": "rådgivas",
    "activePreterite": "rådgav",
    "activePresent": "rådgiver",
    "activeSupine": "rådgett",
    "imperative": "rådgiv",
    "activeInfinitive": "rådgiva"
  },
  {
    "passivePreterite": "rådgåvos",
    "passivePresent": "rådgives",
    "passiveSupine": "rådgetts",
    "passiveInfinitive": "rådgivas",
    "activePreterite": "rådgav",
    "activePresent": "rådgiver",
    "activeSupine": "rådgett",
    "imperative": "rådgiv",
    "activeInfinitive": "rådgiva"
  },
  {
    "passivePreterite": "rådgavs",
    "passivePresent": "rådges",
    "passiveSupine": "rådgetts",
    "passiveInfinitive": "rådgivas",
    "activePreterite": "rådgav",
    "activePresent": "rådgiver",
    "activeSupine": "rådgett",
    "imperative": "rådgiv",
    "activeInfinitive": "rådgiva"
  },
  {
    "passivePreterite": "rådgåvos",
    "passivePresent": "rådges",
    "passiveSupine": "rådgetts",
    "passiveInfinitive": "rådgivas",
    "activePreterite": "rådgav",
    "activePresent": "rådgiver",
    "activeSupine": "rådgett",
    "imperative": "rådgiv",
    "activeInfinitive": "rådgiva"
  },
  {
    "passivePreterite": "rådgavs",
    "passivePresent": "rådgives",
    "passiveSupine": "rådgivits",
    "passiveInfinitive": "rådgivas",
    "activePreterite": "rådgav",
    "activePresent": "rådgiver",
    "activeSupine": "rådgett",
    "imperative": "rådgiv",
    "activeInfinitive": "rådgiva"
  },
  {
    "passivePreterite": "rådgåvos",
    "passivePresent": "rådgives",
    "passiveSupine": "rådgivits",
    "passiveInfinitive": "rådgivas",
    "activePreterite": "rådgav",
    "activePresent": "rådgiver",
    "activeSupine": "rådgett",
    "imperative": "rådgiv",
    "activeInfinitive": "rådgiva"
  },
  {
    "passivePreterite": "rådgavs",
    "passivePresent": "rådges",
    "passiveSupine": "rådgivits",
    "passiveInfinitive": "rådgivas",
    "activePreterite": "rådgav",
    "activePresent": "rådgiver",
    "activeSupine": "rådgett",
    "imperative": "rådgiv",
    "activeInfinitive": "rådgiva"
  },
  {
    "passivePreterite": "rådgåvos",
    "passivePresent": "rådges",
    "passiveSupine": "rådgivits",
    "passiveInfinitive": "rådgivas",
    "activePreterite": "rådgav",
    "activePresent": "rådgiver",
    "activeSupine": "rådgett",
    "imperative": "rådgiv",
    "activeInfinitive": "rådgiva"
  },
  {
    "passivePreterite": "rådgavs",
    "passivePresent": "rådgives",
    "passiveSupine": "rådgetts",
    "passiveInfinitive": "rådges",
    "activePreterite": "rådgav",
    "activePresent": "rådgiver",
    "activeSupine": "rådgett",
    "imperative": "rådgiv",
    "activeInfinitive": "rådgiva"
  },
  {
    "passivePreterite": "rådgåvos",
    "passivePresent": "rådgives",
    "passiveSupine": "rådgetts",
    "passiveInfinitive": "rådges",
    "activePreterite": "rådgav",
    "activePresent": "rådgiver",
    "activeSupine": "rådgett",
    "imperative": "rådgiv",
    "activeInfinitive": "rådgiva"
  },
  {
    "passivePreterite": "rådgavs",
    "passivePresent": "rådges",
    "passiveSupine": "rådgetts",
    "passiveInfinitive": "rådges",
    "activePreterite": "rådgav",
    "activePresent": "rådgiver",
    "activeSupine": "rådgett",
    "imperative": "rådgiv",
    "activeInfinitive": "rådgiva"
  },
  {
    "passivePreterite": "rådgåvos",
    "passivePresent": "rådges",
    "passiveSupine": "rådgetts",
    "passiveInfinitive": "rådges",
    "activePreterite": "rådgav",
    "activePresent": "rådgiver",
    "activeSupine": "rådgett",
    "imperative": "rådgiv",
    "activeInfinitive": "rådgiva"
  },
  {
    "passivePreterite": "rådgavs",
    "passivePresent": "rådgives",
    "passiveSupine": "rådgivits",
    "passiveInfinitive": "rådges",
    "activePreterite": "rådgav",
    "activePresent": "rådgiver",
    "activeSupine": "rådgett",
    "imperative": "rådgiv",
    "activeInfinitive": "rådgiva"
  },
  {
    "passivePreterite": "rådgåvos",
    "passivePresent": "rådgives",
    "passiveSupine": "rådgivits",
    "passiveInfinitive": "rådges",
    "activePreterite": "rådgav",
    "activePresent": "rådgiver",
    "activeSupine": "rådgett",
    "imperative": "rådgiv",
    "activeInfinitive": "rådgiva"
  },
  {
    "passivePreterite": "rådgavs",
    "passivePresent": "rådges",
    "passiveSupine": "rådgivits",
    "passiveInfinitive": "rådges",
    "activePreterite": "rådgav",
    "activePresent": "rådgiver",
    "activeSupine": "rådgett",
    "imperative": "rådgiv",
    "activeInfinitive": "rådgiva"
  },
  {
    "passivePreterite": "rådgåvos",
    "passivePresent": "rådges",
    "passiveSupine": "rådgivits",
    "passiveInfinitive": "rådges",
    "activePreterite": "rådgav",
    "activePresent": "rådgiver",
    "activeSupine": "rådgett",
    "imperative": "rådgiv",
    "activeInfinitive": "rådgiva"
  },
  {
    "passivePreterite": "rådgavs",
    "passivePresent": "rådgives",
    "passiveSupine": "rådgetts",
    "passiveInfinitive": "rådgivas",
    "activePreterite": "rådgåvo",
    "activePresent": "rådgiver",
    "activeSupine": "rådgett",
    "imperative": "rådgiv",
    "activeInfinitive": "rådgiva"
  },
  {
    "passivePreterite": "rådgåvos",
    "passivePresent": "rådgives",
    "passiveSupine": "rådgetts",
    "passiveInfinitive": "rådgivas",
    "activePreterite": "rådgåvo",
    "activePresent": "rådgiver",
    "activeSupine": "rådgett",
    "imperative": "rådgiv",
    "activeInfinitive": "rådgiva"
  },
  {
    "passivePreterite": "rådgavs",
    "passivePresent": "rådges",
    "passiveSupine": "rådgetts",
    "passiveInfinitive": "rådgivas",
    "activePreterite": "rådgåvo",
    "activePresent": "rådgiver",
    "activeSupine": "rådgett",
    "imperative": "rådgiv",
    "activeInfinitive": "rådgiva"
  },
  {
    "passivePreterite": "rådgåvos",
    "passivePresent": "rådges",
    "passiveSupine": "rådgetts",
    "passiveInfinitive": "rådgivas",
    "activePreterite": "rådgåvo",
    "activePresent": "rådgiver",
    "activeSupine": "rådgett",
    "imperative": "rådgiv",
    "activeInfinitive": "rådgiva"
  },
  {
    "passivePreterite": "rådgavs",
    "passivePresent": "rådgives",
    "passiveSupine": "rådgivits",
    "passiveInfinitive": "rådgivas",
    "activePreterite": "rådgåvo",
    "activePresent": "rådgiver",
    "activeSupine": "rådgett",
    "imperative": "rådgiv",
    "activeInfinitive": "rådgiva"
  },
  {
    "passivePreterite": "rådgåvos",
    "passivePresent": "rådgives",
    "passiveSupine": "rådgivits",
    "passiveInfinitive": "rådgivas",
    "activePreterite": "rådgåvo",
    "activePresent": "rådgiver",
    "activeSupine": "rådgett",
    "imperative": "rådgiv",
    "activeInfinitive": "rådgiva"
  },
  {
    "passivePreterite": "rådgavs",
    "passivePresent": "rådges",
    "passiveSupine": "rådgivits",
    "passiveInfinitive": "rådgivas",
    "activePreterite": "rådgåvo",
    "activePresent": "rådgiver",
    "activeSupine": "rådgett",
    "imperative": "rådgiv",
    "activeInfinitive": "rådgiva"
  },
  {
    "passivePreterite": "rådgåvos",
    "passivePresent": "rådges",
    "passiveSupine": "rådgivits",
    "passiveInfinitive": "rådgivas",
    "activePreterite": "rådgåvo",
    "activePresent": "rådgiver",
    "activeSupine": "rådgett",
    "imperative": "rådgiv",
    "activeInfinitive": "rådgiva"
  },
  {
    "passivePreterite": "rådgavs",
    "passivePresent": "rådgives",
    "passiveSupine": "rådgetts",
    "passiveInfinitive": "rådges",
    "activePreterite": "rådgåvo",
    "activePresent": "rådgiver",
    "activeSupine": "rådgett",
    "imperative": "rådgiv",
    "activeInfinitive": "rådgiva"
  },
  {
    "passivePreterite": "rådgåvos",
    "passivePresent": "rådgives",
    "passiveSupine": "rådgetts",
    "passiveInfinitive": "rådges",
    "activePreterite": "rådgåvo",
    "activePresent": "rådgiver",
    "activeSupine": "rådgett",
    "imperative": "rådgiv",
    "activeInfinitive": "rådgiva"
  },
  {
    "passivePreterite": "rådgavs",
    "passivePresent": "rådges",
    "passiveSupine": "rådgetts",
    "passiveInfinitive": "rådges",
    "activePreterite": "rådgåvo",
    "activePresent": "rådgiver",
    "activeSupine": "rådgett",
    "imperative": "rådgiv",
    "activeInfinitive": "rådgiva"
  },
  {
    "passivePreterite": "rådgåvos",
    "passivePresent": "rådges",
    "passiveSupine": "rådgetts",
    "passiveInfinitive": "rådges",
    "activePreterite": "rådgåvo",
    "activePresent": "rådgiver",
    "activeSupine": "rådgett",
    "imperative": "rådgiv",
    "activeInfinitive": "rådgiva"
  },
  {
    "passivePreterite": "rådgavs",
    "passivePresent": "rådgives",
    "passiveSupine": "rådgivits",
    "passiveInfinitive": "rådges",
    "activePreterite": "rådgåvo",
    "activePresent": "rådgiver",
    "activeSupine": "rådgett",
    "imperative": "rådgiv",
    "activeInfinitive": "rådgiva"
  },
  {
    "passivePreterite": "rådgåvos",
    "passivePresent": "rådgives",
    "passiveSupine": "rådgivits",
    "passiveInfinitive": "rådges",
    "activePreterite": "rådgåvo",
    "activePresent": "rådgiver",
    "activeSupine": "rådgett",
    "imperative": "rådgiv",
    "activeInfinitive": "rådgiva"
  },
  {
    "passivePreterite": "rådgavs",
    "passivePresent": "rådges",
    "passiveSupine": "rådgivits",
    "passiveInfinitive": "rådges",
    "activePreterite": "rådgåvo",
    "activePresent": "rådgiver",
    "activeSupine": "rådgett",
    "imperative": "rådgiv",
    "activeInfinitive": "rådgiva"
  },
  {
    "passivePreterite": "rådgåvos",
    "passivePresent": "rådges",
    "passiveSupine": "rådgivits",
    "passiveInfinitive": "rådges",
    "activePreterite": "rådgåvo",
    "activePresent": "rådgiver",
    "activeSupine": "rådgett",
    "imperative": "rådgiv",
    "activeInfinitive": "rådgiva"
  },
  {
    "passivePreterite": "rådgavs",
    "passivePresent": "rådgives",
    "passiveSupine": "rådgetts",
    "passiveInfinitive": "rådgivas",
    "activePreterite": "rådgav",
    "activePresent": "rådger",
    "activeSupine": "rådgett",
    "imperative": "rådgiv",
    "activeInfinitive": "rådgiva"
  },
  {
    "passivePreterite": "rådgåvos",
    "passivePresent": "rådgives",
    "passiveSupine": "rådgetts",
    "passiveInfinitive": "rådgivas",
    "activePreterite": "rådgav",
    "activePresent": "rådger",
    "activeSupine": "rådgett",
    "imperative": "rådgiv",
    "activeInfinitive": "rådgiva"
  },
  {
    "passivePreterite": "rådgavs",
    "passivePresent": "rådges",
    "passiveSupine": "rådgetts",
    "passiveInfinitive": "rådgivas",
    "activePreterite": "rådgav",
    "activePresent": "rådger",
    "activeSupine": "rådgett",
    "imperative": "rådgiv",
    "activeInfinitive": "rådgiva"
  },
  {
    "passivePreterite": "rådgåvos",
    "passivePresent": "rådges",
    "passiveSupine": "rådgetts",
    "passiveInfinitive": "rådgivas",
    "activePreterite": "rådgav",
    "activePresent": "rådger",
    "activeSupine": "rådgett",
    "imperative": "rådgiv",
    "activeInfinitive": "rådgiva"
  },
  {
    "passivePreterite": "rådgavs",
    "passivePresent": "rådgives",
    "passiveSupine": "rådgivits",
    "passiveInfinitive": "rådgivas",
    "activePreterite": "rådgav",
    "activePresent": "rådger",
    "activeSupine": "rådgett",
    "imperative": "rådgiv",
    "activeInfinitive": "rådgiva"
  },
  {
    "passivePreterite": "rådgåvos",
    "passivePresent": "rådgives",
    "passiveSupine": "rådgivits",
    "passiveInfinitive": "rådgivas",
    "activePreterite": "rådgav",
    "activePresent": "rådger",
    "activeSupine": "rådgett",
    "imperative": "rådgiv",
    "activeInfinitive": "rådgiva"
  },
  {
    "passivePreterite": "rådgavs",
    "passivePresent": "rådges",
    "passiveSupine": "rådgivits",
    "passiveInfinitive": "rådgivas",
    "activePreterite": "rådgav",
    "activePresent": "rådger",
    "activeSupine": "rådgett",
    "imperative": "rådgiv",
    "activeInfinitive": "rådgiva"
  },
  {
    "passivePreterite": "rådgåvos",
    "passivePresent": "rådges",
    "passiveSupine": "rådgivits",
    "passiveInfinitive": "rådgivas",
    "activePreterite": "rådgav",
    "activePresent": "rådger",
    "activeSupine": "rådgett",
    "imperative": "rådgiv",
    "activeInfinitive": "rådgiva"
  },
  {
    "passivePreterite": "rådgavs",
    "passivePresent": "rådgives",
    "passiveSupine": "rådgetts",
    "passiveInfinitive": "rådges",
    "activePreterite": "rådgav",
    "activePresent": "rådger",
    "activeSupine": "rådgett",
    "imperative": "rådgiv",
    "activeInfinitive": "rådgiva"
  },
  {
    "passivePreterite": "rådgåvos",
    "passivePresent": "rådgives",
    "passiveSupine": "rådgetts",
    "passiveInfinitive": "rådges",
    "activePreterite": "rådgav",
    "activePresent": "rådger",
    "activeSupine": "rådgett",
    "imperative": "rådgiv",
    "activeInfinitive": "rådgiva"
  },
  {
    "passivePreterite": "rådgavs",
    "passivePresent": "rådges",
    "passiveSupine": "rådgetts",
    "passiveInfinitive": "rådges",
    "activePreterite": "rådgav",
    "activePresent": "rådger",
    "activeSupine": "rådgett",
    "imperative": "rådgiv",
    "activeInfinitive": "rådgiva"
  },
  {
    "passivePreterite": "rådgåvos",
    "passivePresent": "rådges",
    "passiveSupine": "rådgetts",
    "passiveInfinitive": "rådges",
    "activePreterite": "rådgav",
    "activePresent": "rådger",
    "activeSupine": "rådgett",
    "imperative": "rådgiv",
    "activeInfinitive": "rådgiva"
  },
  {
    "passivePreterite": "rådgavs",
    "passivePresent": "rådgives",
    "passiveSupine": "rådgivits",
    "passiveInfinitive": "rådges",
    "activePreterite": "rådgav",
    "activePresent": "rådger",
    "activeSupine": "rådgett",
    "imperative": "rådgiv",
    "activeInfinitive": "rådgiva"
  },
  {
    "passivePreterite": "rådgåvos",
    "passivePresent": "rådgives",
    "passiveSupine": "rådgivits",
    "passiveInfinitive": "rådges",
    "activePreterite": "rådgav",
    "activePresent": "rådger",
    "activeSupine": "rådgett",
    "imperative": "rådgiv",
    "activeInfinitive": "rådgiva"
  },
  {
    "passivePreterite": "rådgavs",
    "passivePresent": "rådges",
    "passiveSupine": "rådgivits",
    "passiveInfinitive": "rådges",
    "activePreterite": "rådgav",
    "activePresent": "rådger",
    "activeSupine": "rådgett",
    "imperative": "rådgiv",
    "activeInfinitive": "rådgiva"
  },
  {
    "passivePreterite": "rådgåvos",
    "passivePresent": "rådges",
    "passiveSupine": "rådgivits",
    "passiveInfinitive": "rådges",
    "activePreterite": "rådgav",
    "activePresent": "rådger",
    "activeSupine": "rådgett",
    "imperative": "rådgiv",
    "activeInfinitive": "rådgiva"
  },
  {
    "passivePreterite": "rådgavs",
    "passivePresent": "rådgives",
    "passiveSupine": "rådgetts",
    "passiveInfinitive": "rådgivas",
    "activePreterite": "rådgåvo",
    "activePresent": "rådger",
    "activeSupine": "rådgett",
    "imperative": "rådgiv",
    "activeInfinitive": "rådgiva"
  },
  {
    "passivePreterite": "rådgåvos",
    "passivePresent": "rådgives",
    "passiveSupine": "rådgetts",
    "passiveInfinitive": "rådgivas",
    "activePreterite": "rådgåvo",
    "activePresent": "rådger",
    "activeSupine": "rådgett",
    "imperative": "rådgiv",
    "activeInfinitive": "rådgiva"
  },
  {
    "passivePreterite": "rådgavs",
    "passivePresent": "rådges",
    "passiveSupine": "rådgetts",
    "passiveInfinitive": "rådgivas",
    "activePreterite": "rådgåvo",
    "activePresent": "rådger",
    "activeSupine": "rådgett",
    "imperative": "rådgiv",
    "activeInfinitive": "rådgiva"
  },
  {
    "passivePreterite": "rådgåvos",
    "passivePresent": "rådges",
    "passiveSupine": "rådgetts",
    "passiveInfinitive": "rådgivas",
    "activePreterite": "rådgåvo",
    "activePresent": "rådger",
    "activeSupine": "rådgett",
    "imperative": "rådgiv",
    "activeInfinitive": "rådgiva"
  },
  {
    "passivePreterite": "rådgavs",
    "passivePresent": "rådgives",
    "passiveSupine": "rådgivits",
    "passiveInfinitive": "rådgivas",
    "activePreterite": "rådgåvo",
    "activePresent": "rådger",
    "activeSupine": "rådgett",
    "imperative": "rådgiv",
    "activeInfinitive": "rådgiva"
  },
  {
    "passivePreterite": "rådgåvos",
    "passivePresent": "rådgives",
    "passiveSupine": "rådgivits",
    "passiveInfinitive": "rådgivas",
    "activePreterite": "rådgåvo",
    "activePresent": "rådger",
    "activeSupine": "rådgett",
    "imperative": "rådgiv",
    "activeInfinitive": "rådgiva"
  },
  {
    "passivePreterite": "rådgavs",
    "passivePresent": "rådges",
    "passiveSupine": "rådgivits",
    "passiveInfinitive": "rådgivas",
    "activePreterite": "rådgåvo",
    "activePresent": "rådger",
    "activeSupine": "rådgett",
    "imperative": "rådgiv",
    "activeInfinitive": "rådgiva"
  },
  {
    "passivePreterite": "rådgåvos",
    "passivePresent": "rådges",
    "passiveSupine": "rådgivits",
    "passiveInfinitive": "rådgivas",
    "activePreterite": "rådgåvo",
    "activePresent": "rådger",
    "activeSupine": "rådgett",
    "imperative": "rådgiv",
    "activeInfinitive": "rådgiva"
  },
  {
    "passivePreterite": "rådgavs",
    "passivePresent": "rådgives",
    "passiveSupine": "rådgetts",
    "passiveInfinitive": "rådges",
    "activePreterite": "rådgåvo",
    "activePresent": "rådger",
    "activeSupine": "rådgett",
    "imperative": "rådgiv",
    "activeInfinitive": "rådgiva"
  },
  {
    "passivePreterite": "rådgåvos",
    "passivePresent": "rådgives",
    "passiveSupine": "rådgetts",
    "passiveInfinitive": "rådges",
    "activePreterite": "rådgåvo",
    "activePresent": "rådger",
    "activeSupine": "rådgett",
    "imperative": "rådgiv",
    "activeInfinitive": "rådgiva"
  },
  {
    "passivePreterite": "rådgavs",
    "passivePresent": "rådges",
    "passiveSupine": "rådgetts",
    "passiveInfinitive": "rådges",
    "activePreterite": "rådgåvo",
    "activePresent": "rådger",
    "activeSupine": "rådgett",
    "imperative": "rådgiv",
    "activeInfinitive": "rådgiva"
  },
  {
    "passivePreterite": "rådgåvos",
    "passivePresent": "rådges",
    "passiveSupine": "rådgetts",
    "passiveInfinitive": "rådges",
    "activePreterite": "rådgåvo",
    "activePresent": "rådger",
    "activeSupine": "rådgett",
    "imperative": "rådgiv",
    "activeInfinitive": "rådgiva"
  },
  {
    "passivePreterite": "rådgavs",
    "passivePresent": "rådgives",
    "passiveSupine": "rådgivits",
    "passiveInfinitive": "rådges",
    "activePreterite": "rådgåvo",
    "activePresent": "rådger",
    "activeSupine": "rådgett",
    "imperative": "rådgiv",
    "activeInfinitive": "rådgiva"
  },
  {
    "passivePreterite": "rådgåvos",
    "passivePresent": "rådgives",
    "passiveSupine": "rådgivits",
    "passiveInfinitive": "rådges",
    "activePreterite": "rådgåvo",
    "activePresent": "rådger",
    "activeSupine": "rådgett",
    "imperative": "rådgiv",
    "activeInfinitive": "rådgiva"
  },
  {
    "passivePreterite": "rådgavs",
    "passivePresent": "rådges",
    "passiveSupine": "rådgivits",
    "passiveInfinitive": "rådges",
    "activePreterite": "rådgåvo",
    "activePresent": "rådger",
    "activeSupine": "rådgett",
    "imperative": "rådgiv",
    "activeInfinitive": "rådgiva"
  },
  {
    "passivePreterite": "rådgåvos",
    "passivePresent": "rådges",
    "passiveSupine": "rådgivits",
    "passiveInfinitive": "rådges",
    "activePreterite": "rådgåvo",
    "activePresent": "rådger",
    "activeSupine": "rådgett",
    "imperative": "rådgiv",
    "activeInfinitive": "rådgiva"
  },
  {
    "passivePreterite": "rådgavs",
    "passivePresent": "rådgives",
    "passiveSupine": "rådgetts",
    "passiveInfinitive": "rådgivas",
    "activePreterite": "rådgav",
    "activePresent": "rådgiver",
    "activeSupine": "rådgivit",
    "imperative": "rådgiv",
    "activeInfinitive": "rådgiva"
  },
  {
    "passivePreterite": "rådgåvos",
    "passivePresent": "rådgives",
    "passiveSupine": "rådgetts",
    "passiveInfinitive": "rådgivas",
    "activePreterite": "rådgav",
    "activePresent": "rådgiver",
    "activeSupine": "rådgivit",
    "imperative": "rådgiv",
    "activeInfinitive": "rådgiva"
  },
  {
    "passivePreterite": "rådgavs",
    "passivePresent": "rådges",
    "passiveSupine": "rådgetts",
    "passiveInfinitive": "rådgivas",
    "activePreterite": "rådgav",
    "activePresent": "rådgiver",
    "activeSupine": "rådgivit",
    "imperative": "rådgiv",
    "activeInfinitive": "rådgiva"
  },
  {
    "passivePreterite": "rådgåvos",
    "passivePresent": "rådges",
    "passiveSupine": "rådgetts",
    "passiveInfinitive": "rådgivas",
    "activePreterite": "rådgav",
    "activePresent": "rådgiver",
    "activeSupine": "rådgivit",
    "imperative": "rådgiv",
    "activeInfinitive": "rådgiva"
  },
  {
    "passivePreterite": "rådgavs",
    "passivePresent": "rådgives",
    "passiveSupine": "rådgivits",
    "passiveInfinitive": "rådgivas",
    "activePreterite": "rådgav",
    "activePresent": "rådgiver",
    "activeSupine": "rådgivit",
    "imperative": "rådgiv",
    "activeInfinitive": "rådgiva"
  },
  {
    "passivePreterite": "rådgåvos",
    "passivePresent": "rådgives",
    "passiveSupine": "rådgivits",
    "passiveInfinitive": "rådgivas",
    "activePreterite": "rådgav",
    "activePresent": "rådgiver",
    "activeSupine": "rådgivit",
    "imperative": "rådgiv",
    "activeInfinitive": "rådgiva"
  },
  {
    "passivePreterite": "rådgavs",
    "passivePresent": "rådges",
    "passiveSupine": "rådgivits",
    "passiveInfinitive": "rådgivas",
    "activePreterite": "rådgav",
    "activePresent": "rådgiver",
    "activeSupine": "rådgivit",
    "imperative": "rådgiv",
    "activeInfinitive": "rådgiva"
  },
  {
    "passivePreterite": "rådgåvos",
    "passivePresent": "rådges",
    "passiveSupine": "rådgivits",
    "passiveInfinitive": "rådgivas",
    "activePreterite": "rådgav",
    "activePresent": "rådgiver",
    "activeSupine": "rådgivit",
    "imperative": "rådgiv",
    "activeInfinitive": "rådgiva"
  },
  {
    "passivePreterite": "rådgavs",
    "passivePresent": "rådgives",
    "passiveSupine": "rådgetts",
    "passiveInfinitive": "rådges",
    "activePreterite": "rådgav",
    "activePresent": "rådgiver",
    "activeSupine": "rådgivit",
    "imperative": "rådgiv",
    "activeInfinitive": "rådgiva"
  },
  {
    "passivePreterite": "rådgåvos",
    "passivePresent": "rådgives",
    "passiveSupine": "rådgetts",
    "passiveInfinitive": "rådges",
    "activePreterite": "rådgav",
    "activePresent": "rådgiver",
    "activeSupine": "rådgivit",
    "imperative": "rådgiv",
    "activeInfinitive": "rådgiva"
  },
  {
    "passivePreterite": "rådgavs",
    "passivePresent": "rådges",
    "passiveSupine": "rådgetts",
    "passiveInfinitive": "rådges",
    "activePreterite": "rådgav",
    "activePresent": "rådgiver",
    "activeSupine": "rådgivit",
    "imperative": "rådgiv",
    "activeInfinitive": "rådgiva"
  },
  {
    "passivePreterite": "rådgåvos",
    "passivePresent": "rådges",
    "passiveSupine": "rådgetts",
    "passiveInfinitive": "rådges",
    "activePreterite": "rådgav",
    "activePresent": "rådgiver",
    "activeSupine": "rådgivit",
    "imperative": "rådgiv",
    "activeInfinitive": "rådgiva"
  },
  {
    "passivePreterite": "rådgavs",
    "passivePresent": "rådgives",
    "passiveSupine": "rådgivits",
    "passiveInfinitive": "rådges",
    "activePreterite": "rådgav",
    "activePresent": "rådgiver",
    "activeSupine": "rådgivit",
    "imperative": "rådgiv",
    "activeInfinitive": "rådgiva"
  },
  {
    "passivePreterite": "rådgåvos",
    "passivePresent": "rådgives",
    "passiveSupine": "rådgivits",
    "passiveInfinitive": "rådges",
    "activePreterite": "rådgav",
    "activePresent": "rådgiver",
    "activeSupine": "rådgivit",
    "imperative": "rådgiv",
    "activeInfinitive": "rådgiva"
  },
  {
    "passivePreterite": "rådgavs",
    "passivePresent": "rådges",
    "passiveSupine": "rådgivits",
    "passiveInfinitive": "rådges",
    "activePreterite": "rådgav",
    "activePresent": "rådgiver",
    "activeSupine": "rådgivit",
    "imperative": "rådgiv",
    "activeInfinitive": "rådgiva"
  },
  {
    "passivePreterite": "rådgåvos",
    "passivePresent": "rådges",
    "passiveSupine": "rådgivits",
    "passiveInfinitive": "rådges",
    "activePreterite": "rådgav",
    "activePresent": "rådgiver",
    "activeSupine": "rådgivit",
    "imperative": "rådgiv",
    "activeInfinitive": "rådgiva"
  },
  {
    "passivePreterite": "rådgavs",
    "passivePresent": "rådgives",
    "passiveSupine": "rådgetts",
    "passiveInfinitive": "rådgivas",
    "activePreterite": "rådgåvo",
    "activePresent": "rådgiver",
    "activeSupine": "rådgivit",
    "imperative": "rådgiv",
    "activeInfinitive": "rådgiva"
  },
  {
    "passivePreterite": "rådgåvos",
    "passivePresent": "rådgives",
    "passiveSupine": "rådgetts",
    "passiveInfinitive": "rådgivas",
    "activePreterite": "rådgåvo",
    "activePresent": "rådgiver",
    "activeSupine": "rådgivit",
    "imperative": "rådgiv",
    "activeInfinitive": "rådgiva"
  },
  {
    "passivePreterite": "rådgavs",
    "passivePresent": "rådges",
    "passiveSupine": "rådgetts",
    "passiveInfinitive": "rådgivas",
    "activePreterite": "rådgåvo",
    "activePresent": "rådgiver",
    "activeSupine": "rådgivit",
    "imperative": "rådgiv",
    "activeInfinitive": "rådgiva"
  },
  {
    "passivePreterite": "rådgåvos",
    "passivePresent": "rådges",
    "passiveSupine": "rådgetts",
    "passiveInfinitive": "rådgivas",
    "activePreterite": "rådgåvo",
    "activePresent": "rådgiver",
    "activeSupine": "rådgivit",
    "imperative": "rådgiv",
    "activeInfinitive": "rådgiva"
  },
  {
    "passivePreterite": "rådgavs",
    "passivePresent": "rådgives",
    "passiveSupine": "rådgivits",
    "passiveInfinitive": "rådgivas",
    "activePreterite": "rådgåvo",
    "activePresent": "rådgiver",
    "activeSupine": "rådgivit",
    "imperative": "rådgiv",
    "activeInfinitive": "rådgiva"
  },
  {
    "passivePreterite": "rådgåvos",
    "passivePresent": "rådgives",
    "passiveSupine": "rådgivits",
    "passiveInfinitive": "rådgivas",
    "activePreterite": "rådgåvo",
    "activePresent": "rådgiver",
    "activeSupine": "rådgivit",
    "imperative": "rådgiv",
    "activeInfinitive": "rådgiva"
  },
  {
    "passivePreterite": "rådgavs",
    "passivePresent": "rådges",
    "passiveSupine": "rådgivits",
    "passiveInfinitive": "rådgivas",
    "activePreterite": "rådgåvo",
    "activePresent": "rådgiver",
    "activeSupine": "rådgivit",
    "imperative": "rådgiv",
    "activeInfinitive": "rådgiva"
  },
  {
    "passivePreterite": "rådgåvos",
    "passivePresent": "rådges",
    "passiveSupine": "rådgivits",
    "passiveInfinitive": "rådgivas",
    "activePreterite": "rådgåvo",
    "activePresent": "rådgiver",
    "activeSupine": "rådgivit",
    "imperative": "rådgiv",
    "activeInfinitive": "rådgiva"
  },
  {
    "passivePreterite": "rådgavs",
    "passivePresent": "rådgives",
    "passiveSupine": "rådgetts",
    "passiveInfinitive": "rådges",
    "activePreterite": "rådgåvo",
    "activePresent": "rådgiver",
    "activeSupine": "rådgivit",
    "imperative": "rådgiv",
    "activeInfinitive": "rådgiva"
  },
  {
    "passivePreterite": "rådgåvos",
    "passivePresent": "rådgives",
    "passiveSupine": "rådgetts",
    "passiveInfinitive": "rådges",
    "activePreterite": "rådgåvo",
    "activePresent": "rådgiver",
    "activeSupine": "rådgivit",
    "imperative": "rådgiv",
    "activeInfinitive": "rådgiva"
  },
  {
    "passivePreterite": "rådgavs",
    "passivePresent": "rådges",
    "passiveSupine": "rådgetts",
    "passiveInfinitive": "rådges",
    "activePreterite": "rådgåvo",
    "activePresent": "rådgiver",
    "activeSupine": "rådgivit",
    "imperative": "rådgiv",
    "activeInfinitive": "rådgiva"
  },
  {
    "passivePreterite": "rådgåvos",
    "passivePresent": "rådges",
    "passiveSupine": "rådgetts",
    "passiveInfinitive": "rådges",
    "activePreterite": "rådgåvo",
    "activePresent": "rådgiver",
    "activeSupine": "rådgivit",
    "imperative": "rådgiv",
    "activeInfinitive": "rådgiva"
  },
  {
    "passivePreterite": "rådgavs",
    "passivePresent": "rådgives",
    "passiveSupine": "rådgivits",
    "passiveInfinitive": "rådges",
    "activePreterite": "rådgåvo",
    "activePresent": "rådgiver",
    "activeSupine": "rådgivit",
    "imperative": "rådgiv",
    "activeInfinitive": "rådgiva"
  },
  {
    "passivePreterite": "rådgåvos",
    "passivePresent": "rådgives",
    "passiveSupine": "rådgivits",
    "passiveInfinitive": "rådges",
    "activePreterite": "rådgåvo",
    "activePresent": "rådgiver",
    "activeSupine": "rådgivit",
    "imperative": "rådgiv",
    "activeInfinitive": "rådgiva"
  },
  {
    "passivePreterite": "rådgavs",
    "passivePresent": "rådges",
    "passiveSupine": "rådgivits",
    "passiveInfinitive": "rådges",
    "activePreterite": "rådgåvo",
    "activePresent": "rådgiver",
    "activeSupine": "rådgivit",
    "imperative": "rådgiv",
    "activeInfinitive": "rådgiva"
  },
  {
    "passivePreterite": "rådgåvos",
    "passivePresent": "rådges",
    "passiveSupine": "rådgivits",
    "passiveInfinitive": "rådges",
    "activePreterite": "rådgåvo",
    "activePresent": "rådgiver",
    "activeSupine": "rådgivit",
    "imperative": "rådgiv",
    "activeInfinitive": "rådgiva"
  },
  {
    "passivePreterite": "rådgavs",
    "passivePresent": "rådgives",
    "passiveSupine": "rådgetts",
    "passiveInfinitive": "rådgivas",
    "activePreterite": "rådgav",
    "activePresent": "rådger",
    "activeSupine": "rådgivit",
    "imperative": "rådgiv",
    "activeInfinitive": "rådgiva"
  },
  {
    "passivePreterite": "rådgåvos",
    "passivePresent": "rådgives",
    "passiveSupine": "rådgetts",
    "passiveInfinitive": "rådgivas",
    "activePreterite": "rådgav",
    "activePresent": "rådger",
    "activeSupine": "rådgivit",
    "imperative": "rådgiv",
    "activeInfinitive": "rådgiva"
  },
  {
    "passivePreterite": "rådgavs",
    "passivePresent": "rådges",
    "passiveSupine": "rådgetts",
    "passiveInfinitive": "rådgivas",
    "activePreterite": "rådgav",
    "activePresent": "rådger",
    "activeSupine": "rådgivit",
    "imperative": "rådgiv",
    "activeInfinitive": "rådgiva"
  },
  {
    "passivePreterite": "rådgåvos",
    "passivePresent": "rådges",
    "passiveSupine": "rådgetts",
    "passiveInfinitive": "rådgivas",
    "activePreterite": "rådgav",
    "activePresent": "rådger",
    "activeSupine": "rådgivit",
    "imperative": "rådgiv",
    "activeInfinitive": "rådgiva"
  },
  {
    "passivePreterite": "rådgavs",
    "passivePresent": "rådgives",
    "passiveSupine": "rådgivits",
    "passiveInfinitive": "rådgivas",
    "activePreterite": "rådgav",
    "activePresent": "rådger",
    "activeSupine": "rådgivit",
    "imperative": "rådgiv",
    "activeInfinitive": "rådgiva"
  },
  {
    "passivePreterite": "rådgåvos",
    "passivePresent": "rådgives",
    "passiveSupine": "rådgivits",
    "passiveInfinitive": "rådgivas",
    "activePreterite": "rådgav",
    "activePresent": "rådger",
    "activeSupine": "rådgivit",
    "imperative": "rådgiv",
    "activeInfinitive": "rådgiva"
  },
  {
    "passivePreterite": "rådgavs",
    "passivePresent": "rådges",
    "passiveSupine": "rådgivits",
    "passiveInfinitive": "rådgivas",
    "activePreterite": "rådgav",
    "activePresent": "rådger",
    "activeSupine": "rådgivit",
    "imperative": "rådgiv",
    "activeInfinitive": "rådgiva"
  },
  {
    "passivePreterite": "rådgåvos",
    "passivePresent": "rådges",
    "passiveSupine": "rådgivits",
    "passiveInfinitive": "rådgivas",
    "activePreterite": "rådgav",
    "activePresent": "rådger",
    "activeSupine": "rådgivit",
    "imperative": "rådgiv",
    "activeInfinitive": "rådgiva"
  },
  {
    "passivePreterite": "rådgavs",
    "passivePresent": "rådgives",
    "passiveSupine": "rådgetts",
    "passiveInfinitive": "rådges",
    "activePreterite": "rådgav",
    "activePresent": "rådger",
    "activeSupine": "rådgivit",
    "imperative": "rådgiv",
    "activeInfinitive": "rådgiva"
  },
  {
    "passivePreterite": "rådgåvos",
    "passivePresent": "rådgives",
    "passiveSupine": "rådgetts",
    "passiveInfinitive": "rådges",
    "activePreterite": "rådgav",
    "activePresent": "rådger",
    "activeSupine": "rådgivit",
    "imperative": "rådgiv",
    "activeInfinitive": "rådgiva"
  },
  {
    "passivePreterite": "rådgavs",
    "passivePresent": "rådges",
    "passiveSupine": "rådgetts",
    "passiveInfinitive": "rådges",
    "activePreterite": "rådgav",
    "activePresent": "rådger",
    "activeSupine": "rådgivit",
    "imperative": "rådgiv",
    "activeInfinitive": "rådgiva"
  },
  {
    "passivePreterite": "rådgåvos",
    "passivePresent": "rådges",
    "passiveSupine": "rådgetts",
    "passiveInfinitive": "rådges",
    "activePreterite": "rådgav",
    "activePresent": "rådger",
    "activeSupine": "rådgivit",
    "imperative": "rådgiv",
    "activeInfinitive": "rådgiva"
  },
  {
    "passivePreterite": "rådgavs",
    "passivePresent": "rådgives",
    "passiveSupine": "rådgivits",
    "passiveInfinitive": "rådges",
    "activePreterite": "rådgav",
    "activePresent": "rådger",
    "activeSupine": "rådgivit",
    "imperative": "rådgiv",
    "activeInfinitive": "rådgiva"
  },
  {
    "passivePreterite": "rådgåvos",
    "passivePresent": "rådgives",
    "passiveSupine": "rådgivits",
    "passiveInfinitive": "rådges",
    "activePreterite": "rådgav",
    "activePresent": "rådger",
    "activeSupine": "rådgivit",
    "imperative": "rådgiv",
    "activeInfinitive": "rådgiva"
  },
  {
    "passivePreterite": "rådgavs",
    "passivePresent": "rådges",
    "passiveSupine": "rådgivits",
    "passiveInfinitive": "rådges",
    "activePreterite": "rådgav",
    "activePresent": "rådger",
    "activeSupine": "rådgivit",
    "imperative": "rådgiv",
    "activeInfinitive": "rådgiva"
  },
  {
    "passivePreterite": "rådgåvos",
    "passivePresent": "rådges",
    "passiveSupine": "rådgivits",
    "passiveInfinitive": "rådges",
    "activePreterite": "rådgav",
    "activePresent": "rådger",
    "activeSupine": "rådgivit",
    "imperative": "rådgiv",
    "activeInfinitive": "rådgiva"
  },
  {
    "passivePreterite": "rådgavs",
    "passivePresent": "rådgives",
    "passiveSupine": "rådgetts",
    "passiveInfinitive": "rådgivas",
    "activePreterite": "rådgåvo",
    "activePresent": "rådger",
    "activeSupine": "rådgivit",
    "imperative": "rådgiv",
    "activeInfinitive": "rådgiva"
  },
  {
    "passivePreterite": "rådgåvos",
    "passivePresent": "rådgives",
    "passiveSupine": "rådgetts",
    "passiveInfinitive": "rådgivas",
    "activePreterite": "rådgåvo",
    "activePresent": "rådger",
    "activeSupine": "rådgivit",
    "imperative": "rådgiv",
    "activeInfinitive": "rådgiva"
  },
  {
    "passivePreterite": "rådgavs",
    "passivePresent": "rådges",
    "passiveSupine": "rådgetts",
    "passiveInfinitive": "rådgivas",
    "activePreterite": "rådgåvo",
    "activePresent": "rådger",
    "activeSupine": "rådgivit",
    "imperative": "rådgiv",
    "activeInfinitive": "rådgiva"
  },
  {
    "passivePreterite": "rådgåvos",
    "passivePresent": "rådges",
    "passiveSupine": "rådgetts",
    "passiveInfinitive": "rådgivas",
    "activePreterite": "rådgåvo",
    "activePresent": "rådger",
    "activeSupine": "rådgivit",
    "imperative": "rådgiv",
    "activeInfinitive": "rådgiva"
  },
  {
    "passivePreterite": "rådgavs",
    "passivePresent": "rådgives",
    "passiveSupine": "rådgivits",
    "passiveInfinitive": "rådgivas",
    "activePreterite": "rådgåvo",
    "activePresent": "rådger",
    "activeSupine": "rådgivit",
    "imperative": "rådgiv",
    "activeInfinitive": "rådgiva"
  },
  {
    "passivePreterite": "rådgåvos",
    "passivePresent": "rådgives",
    "passiveSupine": "rådgivits",
    "passiveInfinitive": "rådgivas",
    "activePreterite": "rådgåvo",
    "activePresent": "rådger",
    "activeSupine": "rådgivit",
    "imperative": "rådgiv",
    "activeInfinitive": "rådgiva"
  },
  {
    "passivePreterite": "rådgavs",
    "passivePresent": "rådges",
    "passiveSupine": "rådgivits",
    "passiveInfinitive": "rådgivas",
    "activePreterite": "rådgåvo",
    "activePresent": "rådger",
    "activeSupine": "rådgivit",
    "imperative": "rådgiv",
    "activeInfinitive": "rådgiva"
  },
  {
    "passivePreterite": "rådgåvos",
    "passivePresent": "rådges",
    "passiveSupine": "rådgivits",
    "passiveInfinitive": "rådgivas",
    "activePreterite": "rådgåvo",
    "activePresent": "rådger",
    "activeSupine": "rådgivit",
    "imperative": "rådgiv",
    "activeInfinitive": "rådgiva"
  },
  {
    "passivePreterite": "rådgavs",
    "passivePresent": "rådgives",
    "passiveSupine": "rådgetts",
    "passiveInfinitive": "rådges",
    "activePreterite": "rådgåvo",
    "activePresent": "rådger",
    "activeSupine": "rådgivit",
    "imperative": "rådgiv",
    "activeInfinitive": "rådgiva"
  },
  {
    "passivePreterite": "rådgåvos",
    "passivePresent": "rådgives",
    "passiveSupine": "rådgetts",
    "passiveInfinitive": "rådges",
    "activePreterite": "rådgåvo",
    "activePresent": "rådger",
    "activeSupine": "rådgivit",
    "imperative": "rådgiv",
    "activeInfinitive": "rådgiva"
  },
  {
    "passivePreterite": "rådgavs",
    "passivePresent": "rådges",
    "passiveSupine": "rådgetts",
    "passiveInfinitive": "rådges",
    "activePreterite": "rådgåvo",
    "activePresent": "rådger",
    "activeSupine": "rådgivit",
    "imperative": "rådgiv",
    "activeInfinitive": "rådgiva"
  },
  {
    "passivePreterite": "rådgåvos",
    "passivePresent": "rådges",
    "passiveSupine": "rådgetts",
    "passiveInfinitive": "rådges",
    "activePreterite": "rådgåvo",
    "activePresent": "rådger",
    "activeSupine": "rådgivit",
    "imperative": "rådgiv",
    "activeInfinitive": "rådgiva"
  },
  {
    "passivePreterite": "rådgavs",
    "passivePresent": "rådgives",
    "passiveSupine": "rådgivits",
    "passiveInfinitive": "rådges",
    "activePreterite": "rådgåvo",
    "activePresent": "rådger",
    "activeSupine": "rådgivit",
    "imperative": "rådgiv",
    "activeInfinitive": "rådgiva"
  },
  {
    "passivePreterite": "rådgåvos",
    "passivePresent": "rådgives",
    "passiveSupine": "rådgivits",
    "passiveInfinitive": "rådges",
    "activePreterite": "rådgåvo",
    "activePresent": "rådger",
    "activeSupine": "rådgivit",
    "imperative": "rådgiv",
    "activeInfinitive": "rådgiva"
  },
  {
    "passivePreterite": "rådgavs",
    "passivePresent": "rådges",
    "passiveSupine": "rådgivits",
    "passiveInfinitive": "rådges",
    "activePreterite": "rådgåvo",
    "activePresent": "rådger",
    "activeSupine": "rådgivit",
    "imperative": "rådgiv",
    "activeInfinitive": "rådgiva"
  },
  {
    "passivePreterite": "rådgåvos",
    "passivePresent": "rådges",
    "passiveSupine": "rådgivits",
    "passiveInfinitive": "rådges",
    "activePreterite": "rådgåvo",
    "activePresent": "rådger",
    "activeSupine": "rådgivit",
    "imperative": "rådgiv",
    "activeInfinitive": "rådgiva"
  },
  {
    "passivePreterite": "omdisponerades",
    "passivePresent": "omdisponeras",
    "passiveSupine": "omdisponerats",
    "passiveInfinitive": "omdisponeras",
    "activePreterite": "omdisponerade",
    "activePresent": "omdisponerar",
    "activeSupine": "omdisponerat",
    "imperative": "omdisponera",
    "activeInfinitive": "omdisponera"
  },
  {
    "passivePreterite": "bagatelliserades",
    "passivePresent": "bagatelliseras",
    "passiveSupine": "bagatelliserats",
    "passiveInfinitive": "bagatelliseras",
    "activePreterite": "bagatelliserade",
    "activePresent": "bagatelliserar",
    "activeSupine": "bagatelliserat",
    "imperative": "bagatellisera",
    "activeInfinitive": "bagatellisera"
  },
  {
    "passivePreterite": "besmittades",
    "passivePresent": "besmittas",
    "passiveSupine": "besmittats",
    "passiveInfinitive": "besmittas",
    "activePreterite": "besmittade",
    "activePresent": "besmittar",
    "activeSupine": "besmittat",
    "imperative": "besmitta",
    "activeInfinitive": "besmitta"
  },
  {
    "passivePreterite": "effektiviserades",
    "passivePresent": "effektiviseras",
    "passiveSupine": "effektiviserats",
    "passiveInfinitive": "effektiviseras",
    "activePreterite": "effektiviserade",
    "activePresent": "effektiviserar",
    "activeSupine": "effektiviserat",
    "imperative": "effektivisera",
    "activeInfinitive": "effektivisera"
  },
  {
    "passivePreterite": "debatterades",
    "passivePresent": "debatteras",
    "passiveSupine": "debatterats",
    "passiveInfinitive": "debatteras",
    "activePreterite": "debatterade",
    "activePresent": "debatterar",
    "activeSupine": "debatterat",
    "imperative": "debattera",
    "activeInfinitive": "debattera"
  },
  {
    "passivePreterite": "efterlämnades",
    "passivePresent": "efterlämnas",
    "passiveSupine": "efterlämnats",
    "passiveInfinitive": "efterlämnas",
    "activePreterite": "efterlämnade",
    "activePresent": "efterlämnar",
    "activeSupine": "efterlämnat",
    "imperative": "efterlämna",
    "activeInfinitive": "efterlämna"
  },
  {
    "passivePreterite": "expanderades",
    "passivePresent": "expanderas",
    "passiveSupine": "expanderats",
    "passiveInfinitive": "expanderas",
    "activePreterite": "expanderade",
    "activePresent": "expanderar",
    "activeSupine": "expanderat",
    "imperative": "expandera",
    "activeInfinitive": "expandera"
  },
  {
    "passivePreterite": "lanserades",
    "passivePresent": "lanseras",
    "passiveSupine": "lanserats",
    "passiveInfinitive": "lanseras",
    "activePreterite": "lanserade",
    "activePresent": "lanserar",
    "activeSupine": "lanserat",
    "imperative": "lansera",
    "activeInfinitive": "lansera"
  },
  {
    "passivePreterite": "innefattades",
    "passivePresent": "innefattas",
    "passiveSupine": "innefattats",
    "passiveInfinitive": "innefattas",
    "activePreterite": "innefattade",
    "activePresent": "innefattar",
    "activeSupine": "innefattat",
    "imperative": "innefatta",
    "activeInfinitive": "innefatta"
  },
  {
    "passivePreterite": "argumenterades",
    "passivePresent": "argumenteras",
    "passiveSupine": "argumenterats",
    "passiveInfinitive": "argumenteras",
    "activePreterite": "argumenterade",
    "activePresent": "argumenterar",
    "activeSupine": "argumenterat",
    "imperative": "argumentera",
    "activeInfinitive": "argumentera"
  },
  {
    "passivePreterite": "genererades",
    "passivePresent": "genereras",
    "passiveSupine": "genererats",
    "passiveInfinitive": "genereras",
    "activePreterite": "genererade",
    "activePresent": "genererar",
    "activeSupine": "genererat",
    "imperative": "generera",
    "activeInfinitive": "generera"
  },
  {
    "passivePreterite": "exploaterades",
    "passivePresent": "exploateras",
    "passiveSupine": "exploaterats",
    "passiveInfinitive": "exploateras",
    "activePreterite": "exploaterade",
    "activePresent": "exploaterar",
    "activeSupine": "exploaterat",
    "imperative": "exploatera",
    "activeInfinitive": "exploatera"
  },
  {
    "passivePreterite": "föregicks",
    "passivePresent": "föregås",
    "passiveSupine": "föregåtts",
    "passiveInfinitive": "föregås",
    "activePreterite": "föregick",
    "activePresent": "föregår",
    "activeSupine": "föregått",
    "imperative": "föregå",
    "activeInfinitive": "föregå"
  },
  {
    "passivePreterite": "överklagades",
    "passivePresent": "överklagas",
    "passiveSupine": "överklagats",
    "passiveInfinitive": "överklagas",
    "activePreterite": "överklagade",
    "activePresent": "överklagar",
    "activeSupine": "överklagat",
    "imperative": "överklaga",
    "activeInfinitive": "överklaga"
  },
  {
    "passivePreterite": "lufsades",
    "passivePresent": "lufsas",
    "passiveSupine": "lufsats",
    "passiveInfinitive": "lufsas",
    "activePreterite": "lufsade",
    "activePresent": "lufsar",
    "activeSupine": "lufsat",
    "imperative": "lufsa",
    "activeInfinitive": "lufsa"
  },
  {
    "passivePreterite": "lurpassades",
    "passivePresent": "lurpassas",
    "passiveSupine": "lurpassats",
    "passiveInfinitive": "lurpassas",
    "activePreterite": "lurpassade",
    "activePresent": "lurpassar",
    "activeSupine": "lurpassat",
    "imperative": "lurpassa",
    "activeInfinitive": "lurpassa"
  },
  {
    "passivePreterite": "längtades",
    "passivePresent": "längtas",
    "passiveSupine": "längtats",
    "passiveInfinitive": "längtas",
    "activePreterite": "längtade",
    "activePresent": "längtar",
    "activeSupine": "längtat",
    "imperative": "längta",
    "activeInfinitive": "längta"
  },
  {
    "passivePreterite": "länsades",
    "passivePresent": "länsas",
    "passiveSupine": "länsats",
    "passiveInfinitive": "länsas",
    "activePreterite": "länsade",
    "activePresent": "länsar",
    "activeSupine": "länsat",
    "imperative": "länsa",
    "activeInfinitive": "länsa"
  },
  {
    "passivePreterite": "löddrades",
    "passivePresent": "löddras",
    "passiveSupine": "löddrats",
    "passiveInfinitive": "löddras",
    "activePreterite": "löddrade",
    "activePresent": "löddrar",
    "activeSupine": "löddrat",
    "imperative": "löddra",
    "activeInfinitive": "löddra"
  },
  {
    "passivePreterite": "lövades",
    "passivePresent": "lövas",
    "passiveSupine": "lövats",
    "passiveInfinitive": "lövas",
    "activePreterite": "lövade",
    "activePresent": "lövar",
    "activeSupine": "lövat",
    "imperative": "löva",
    "activeInfinitive": "löva"
  },
  {
    "passivePreterite": "magasinerades",
    "passivePresent": "magasineras",
    "passiveSupine": "magasinerats",
    "passiveInfinitive": "magasineras",
    "activePreterite": "magasinerade",
    "activePresent": "magasinerar",
    "activeSupine": "magasinerat",
    "imperative": "magasinera",
    "activeInfinitive": "magasinera"
  },
  {
    "passivePreterite": "magrades",
    "passivePresent": "magras",
    "passiveSupine": "magrats",
    "passiveInfinitive": "magras",
    "activePreterite": "magrade",
    "activePresent": "magrar",
    "activeSupine": "magrat",
    "imperative": "magra",
    "activeInfinitive": "magra"
  },
  {
    "passivePreterite": "manglades",
    "passivePresent": "manglas",
    "passiveSupine": "manglats",
    "passiveInfinitive": "manglas",
    "activePreterite": "manglade",
    "activePresent": "manglar",
    "activeSupine": "manglat",
    "imperative": "mangla",
    "activeInfinitive": "mangla"
  },
  {
    "passivePreterite": "maskades",
    "passivePresent": "maskas",
    "passiveSupine": "maskats",
    "passiveInfinitive": "maskas",
    "activePreterite": "maskade",
    "activePresent": "maskar",
    "activeSupine": "maskat",
    "imperative": "maska",
    "activeInfinitive": "maska"
  },
  {
    "passivePreterite": "mixades",
    "passivePresent": "mixas",
    "passiveSupine": "mixats",
    "passiveInfinitive": "mixas",
    "activePreterite": "mixade",
    "activePresent": "mixar",
    "activeSupine": "mixat",
    "imperative": "mixa",
    "activeInfinitive": "mixa"
  },
  {
    "passivePreterite": "gläntades",
    "passivePresent": "gläntas",
    "passiveSupine": "gläntats",
    "passiveInfinitive": "gläntas",
    "activePreterite": "gläntade",
    "activePresent": "gläntar",
    "activeSupine": "gläntat",
    "imperative": "glänta",
    "activeInfinitive": "glänta"
  },
  {
    "passivePreterite": "godtogs",
    "passivePresent": "godtas",
    "passiveSupine": "godtagits",
    "passiveInfinitive": "godtagas",
    "activePreterite": "godtog",
    "activePresent": "godtager",
    "activeSupine": "godtagit",
    "imperative": "godta",
    "activeInfinitive": "godtaga"
  },
  {
    "passivePreterite": "golvades",
    "passivePresent": "golvas",
    "passiveSupine": "golvats",
    "passiveInfinitive": "golvas",
    "activePreterite": "golvade",
    "activePresent": "golvar",
    "activeSupine": "golvat",
    "imperative": "golva",
    "activeInfinitive": "golva"
  },
  {
    "passivePreterite": "gottgjordes",
    "passivePresent": "gottgörs",
    "passiveSupine": "gottgjorts",
    "passiveInfinitive": "gottgöras",
    "activePreterite": "gottgjorde",
    "activePresent": "gottgör",
    "activeSupine": "gottgjort",
    "imperative": "gottgör",
    "activeInfinitive": "gottgöra"
  },
  {
    "passivePreterite": "griljerades",
    "passivePresent": "griljeras",
    "passiveSupine": "griljerats",
    "passiveInfinitive": "griljeras",
    "activePreterite": "griljerade",
    "activePresent": "griljerar",
    "activeSupine": "griljerat",
    "imperative": "griljera",
    "activeInfinitive": "griljera"
  },
  {
    "passivePreterite": "grinades",
    "passivePresent": "grinas",
    "passiveSupine": "grinats",
    "passiveInfinitive": "grinas",
    "activePreterite": "grinade",
    "activePresent": "grinar",
    "activeSupine": "grinat",
    "imperative": "grina",
    "activeInfinitive": "grina"
  },
  {
    "passivePreterite": "grisades",
    "passivePresent": "grisas",
    "passiveSupine": "grisats",
    "passiveInfinitive": "grisas",
    "activePreterite": "grisade",
    "activePresent": "grisar",
    "activeSupine": "grisat",
    "imperative": "grisa",
    "activeInfinitive": "grisa"
  },
  {
    "passivePreterite": "groddades",
    "passivePresent": "groddas",
    "passiveSupine": "groddats",
    "passiveInfinitive": "groddas",
    "activePreterite": "groddade",
    "activePresent": "groddar",
    "activeSupine": "groddat",
    "imperative": "grodda",
    "activeInfinitive": "grodda"
  },
  {
    "passivePreterite": "grundlas",
    "passivePresent": "grundläggs",
    "passiveSupine": "grundlats",
    "passiveInfinitive": "grundläggas",
    "activePreterite": "grundla",
    "activePresent": "grundlägger",
    "activeSupine": "grundlat",
    "imperative": "grundlägg",
    "activeInfinitive": "grundlägga"
  },
  {
    "passivePreterite": "grundmålades",
    "passivePresent": "grundmålas",
    "passiveSupine": "grundmålats",
    "passiveInfinitive": "grundmålas",
    "activePreterite": "grundmålade",
    "activePresent": "grundmålar",
    "activeSupine": "grundmålat",
    "imperative": "grundmåla",
    "activeInfinitive": "grundmåla"
  },
  {
    "passivePreterite": "gäspades",
    "passivePresent": "gäspas",
    "passiveSupine": "gäspats",
    "passiveInfinitive": "gäspas",
    "activePreterite": "gäspade",
    "activePresent": "gäspar",
    "activeSupine": "gäspat",
    "imperative": "gäspa",
    "activeInfinitive": "gäspa"
  },
  {
    "passivePreterite": "postulerades",
    "passivePresent": "postuleras",
    "passiveSupine": "postulerats",
    "passiveInfinitive": "postuleras",
    "activePreterite": "postulerade",
    "activePresent": "postulerar",
    "activeSupine": "postulerat",
    "imperative": "postulera",
    "activeInfinitive": "postulera"
  },
  {
    "passivePreterite": "berättigades",
    "passivePresent": "berättigas",
    "passiveSupine": "berättigats",
    "passiveInfinitive": "berättigas",
    "activePreterite": "berättigade",
    "activePresent": "berättigar",
    "activeSupine": "berättigat",
    "imperative": "berättiga",
    "activeInfinitive": "berättiga"
  },
  {
    "passivePreterite": "öppnades",
    "passivePresent": "öppnas",
    "passiveSupine": "öppnats",
    "passiveInfinitive": "öppnas",
    "activePreterite": "öppnade",
    "activePresent": "öppnar",
    "activeSupine": "öppnat",
    "imperative": "öppna",
    "activeInfinitive": "öppna"
  },
  {
    "passivePreterite": "tillades",
    "passivePresent": "tilläggs",
    "passiveSupine": "tillagts",
    "passiveInfinitive": "tilläggas",
    "activePreterite": "tillade",
    "activePresent": "tillägger",
    "activeSupine": "tillagd",
    "imperative": "tillägg",
    "activeInfinitive": "tillägga"
  },
  {
    "passivePreterite": "friskförklarades",
    "passivePresent": "friskförklaras",
    "passiveSupine": "friskförklarats",
    "passiveInfinitive": "friskförklaras",
    "activePreterite": "friskförklarade",
    "activePresent": "friskförklarar",
    "activeSupine": "friskförklarat",
    "imperative": "friskförklara",
    "activeInfinitive": "friskförklara"
  },
  {
    "passivePreterite": "rekommenderades",
    "passivePresent": "rekommenderas",
    "passiveSupine": "rekommenderats",
    "passiveInfinitive": "rekommenderas",
    "activePreterite": "rekommenderade",
    "activePresent": "rekommenderar",
    "activeSupine": "rekommenderat",
    "imperative": "rekommendera",
    "activeInfinitive": "rekommendera"
  },
  {
    "passivePreterite": "dansades",
    "passivePresent": "dansas",
    "passiveSupine": "dansats",
    "passiveInfinitive": "dansas",
    "activePreterite": "dansade",
    "activePresent": "dansar",
    "activeSupine": "dansat",
    "imperative": "dansa",
    "activeInfinitive": "dansa"
  },
  {
    "passivePreterite": "slogs",
    "passivePresent": "slås",
    "passiveSupine": "slagits",
    "passiveInfinitive": "slås",
    "activePreterite": "slog",
    "activePresent": "slår",
    "activeSupine": "slagit",
    "imperative": "slå",
    "activeInfinitive": "slå"
  },
  {
    "passivePreterite": "las",
    "passivePresent": "läggs",
    "passiveSupine": "lagts",
    "passiveInfinitive": "läggas",
    "activePreterite": "lade",
    "activePresent": "lägger",
    "activeSupine": "lagt",
    "imperative": "lägg",
    "activeInfinitive": "lägga"
  },
  {
    "passivePreterite": "lades",
    "passivePresent": "läggs",
    "passiveSupine": "lagts",
    "passiveInfinitive": "läggas",
    "activePreterite": "lade",
    "activePresent": "lägger",
    "activeSupine": "lagt",
    "imperative": "lägg",
    "activeInfinitive": "lägga"
  },
  {
    "passivePreterite": "las",
    "passivePresent": "lägges",
    "passiveSupine": "lagts",
    "passiveInfinitive": "läggas",
    "activePreterite": "lade",
    "activePresent": "lägger",
    "activeSupine": "lagt",
    "imperative": "lägg",
    "activeInfinitive": "lägga"
  },
  {
    "passivePreterite": "lades",
    "passivePresent": "lägges",
    "passiveSupine": "lagts",
    "passiveInfinitive": "läggas",
    "activePreterite": "lade",
    "activePresent": "lägger",
    "activeSupine": "lagt",
    "imperative": "lägg",
    "activeInfinitive": "lägga"
  },
  {
    "passivePreterite": "las",
    "passivePresent": "läggs",
    "passiveSupine": "lagts",
    "passiveInfinitive": "läggas",
    "activePreterite": "la",
    "activePresent": "lägger",
    "activeSupine": "lagt",
    "imperative": "lägg",
    "activeInfinitive": "lägga"
  },
  {
    "passivePreterite": "lades",
    "passivePresent": "läggs",
    "passiveSupine": "lagts",
    "passiveInfinitive": "läggas",
    "activePreterite": "la",
    "activePresent": "lägger",
    "activeSupine": "lagt",
    "imperative": "lägg",
    "activeInfinitive": "lägga"
  },
  {
    "passivePreterite": "las",
    "passivePresent": "lägges",
    "passiveSupine": "lagts",
    "passiveInfinitive": "läggas",
    "activePreterite": "la",
    "activePresent": "lägger",
    "activeSupine": "lagt",
    "imperative": "lägg",
    "activeInfinitive": "lägga"
  },
  {
    "passivePreterite": "lades",
    "passivePresent": "lägges",
    "passiveSupine": "lagts",
    "passiveInfinitive": "läggas",
    "activePreterite": "la",
    "activePresent": "lägger",
    "activeSupine": "lagt",
    "imperative": "lägg",
    "activeInfinitive": "lägga"
  },
  {
    "passivePreterite": "svaldes",
    "passivePresent": "sväljs",
    "passiveSupine": "svalts",
    "passiveInfinitive": "sväljas",
    "activePreterite": "svalde",
    "activePresent": "sväljer",
    "activeSupine": "svalt",
    "imperative": "svälj",
    "activeInfinitive": "svälja"
  },
  {
    "passivePreterite": "konverterades",
    "passivePresent": "konverteras",
    "passiveSupine": "konverterats",
    "passiveInfinitive": "konverteras",
    "activePreterite": "konverterade",
    "activePresent": "konverterar",
    "activeSupine": "konverterat",
    "imperative": "konvertera",
    "activeInfinitive": "konvertera"
  },
  {
    "passivePreterite": "omformades",
    "passivePresent": "omformas",
    "passiveSupine": "omformats",
    "passiveInfinitive": "omformas",
    "activePreterite": "omformade",
    "activePresent": "omformar",
    "activeSupine": "omformat",
    "imperative": "omforma",
    "activeInfinitive": "omforma"
  },
  {
    "passivePreterite": "underblåstes",
    "passivePresent": "underblåses",
    "passiveSupine": "underblåsts",
    "passiveInfinitive": "underblåsas",
    "activePreterite": "underblåste",
    "activePresent": "underblåser",
    "activeSupine": "underblåst",
    "imperative": "underblås",
    "activeInfinitive": "underblåsa"
  },
  {
    "passivePreterite": "återinfördes",
    "passivePresent": "återinförs",
    "passiveSupine": "återinförts",
    "passiveInfinitive": "återinföras",
    "activePreterite": "återinförde",
    "activePresent": "återinför",
    "activeSupine": "återinfört",
    "imperative": "återinför",
    "activeInfinitive": "återinföra"
  },
  {
    "passivePreterite": "kalligraferades",
    "passivePresent": "kalligraferas",
    "passiveSupine": "kalligraferats",
    "passiveInfinitive": "kalligraferas",
    "activePreterite": "kalligraferade",
    "activePresent": "kalligraferar",
    "activeSupine": "kalligraferat",
    "imperative": "kalligrafera",
    "activeInfinitive": "kalligrafera"
  },
  {
    "passivePreterite": "paginerades",
    "passivePresent": "pagineras",
    "passiveSupine": "paginerats",
    "passiveInfinitive": "pagineras",
    "activePreterite": "paginerade",
    "activePresent": "paginerar",
    "activeSupine": "paginerat",
    "imperative": "paginera",
    "activeInfinitive": "paginera"
  },
  {
    "passivePreterite": "avregistrerades",
    "passivePresent": "avregistreras",
    "passiveSupine": "avregistrerats",
    "passiveInfinitive": "avregistreras",
    "activePreterite": "avregistrerade",
    "activePresent": "avregistrerar",
    "activeSupine": "avregistrerat",
    "imperative": "avregistrera",
    "activeInfinitive": "avregistrera"
  },
  {
    "passivePreterite": "specialtränades",
    "passivePresent": "specialtränas",
    "passiveSupine": "specialtränats",
    "passiveInfinitive": "specialtränas",
    "activePreterite": "specialtränade",
    "activePresent": "specialtränar",
    "activeSupine": "specialtränat",
    "imperative": "specialträna",
    "activeInfinitive": "specialträna"
  },
  {
    "passivePreterite": "standardiserades",
    "passivePresent": "standardiseras",
    "passiveSupine": "standardiserats",
    "passiveInfinitive": "standardiseras",
    "activePreterite": "standardiserade",
    "activePresent": "standardiserar",
    "activeSupine": "standardiserat",
    "imperative": "standardisera",
    "activeInfinitive": "standardisera"
  },
  {
    "passivePreterite": "förfulades",
    "passivePresent": "förfulas",
    "passiveSupine": "förfulats",
    "passiveInfinitive": "förfulas",
    "activePreterite": "förfulade",
    "activePresent": "förfular",
    "activeSupine": "förfulat",
    "imperative": "förfula",
    "activeInfinitive": "förfula"
  },
  {
    "passivePreterite": "gensekvenserades",
    "passivePresent": "gensekvenseras",
    "passiveSupine": "gensekvenserats",
    "passiveInfinitive": "gensekvenseras",
    "activePreterite": "gensekvenserade",
    "activePresent": "gensekvenserar",
    "activeSupine": "gensekvenserat",
    "imperative": "gensekvensera",
    "activeInfinitive": "gensekvensera"
  },
  {
    "passivePreterite": "angränsades",
    "passivePresent": "angränsas",
    "passiveSupine": "angränsats",
    "passiveInfinitive": "angränsas",
    "activePreterite": "angränsade",
    "activePresent": "angränsar",
    "activeSupine": "angränsat",
    "imperative": "angränsa",
    "activeInfinitive": "angränsa"
  },
  {
    "passivePreterite": "anmanades",
    "passivePresent": "anmanas",
    "passiveSupine": "anmanats",
    "passiveInfinitive": "anmanas",
    "activePreterite": "anmanade",
    "activePresent": "anmanar",
    "activeSupine": "anmanat",
    "imperative": "anmana",
    "activeInfinitive": "anmana"
  },
  {
    "passivePreterite": "annihilerades",
    "passivePresent": "annihileras",
    "passiveSupine": "annihilerats",
    "passiveInfinitive": "annihileras",
    "activePreterite": "annihilerade",
    "activePresent": "annihilerar",
    "activeSupine": "annihilerat",
    "imperative": "annihilera",
    "activeInfinitive": "annihilera"
  },
  {
    "passivePreterite": "anodiserades",
    "passivePresent": "anodiseras",
    "passiveSupine": "anodiserats",
    "passiveInfinitive": "anodiseras",
    "activePreterite": "anodiserade",
    "activePresent": "anodiserar",
    "activeSupine": "anodiserat",
    "imperative": "anodisera",
    "activeInfinitive": "anodisera"
  },
  {
    "passivePreterite": "anonymiserades",
    "passivePresent": "anonymiseras",
    "passiveSupine": "anonymiserats",
    "passiveInfinitive": "anonymiseras",
    "activePreterite": "anonymiserade",
    "activePresent": "anonymiserar",
    "activeSupine": "anonymiserat",
    "imperative": "anonymisera",
    "activeInfinitive": "anonymisera"
  },
  {
    "passivePreterite": "ansades",
    "passivePresent": "ansas",
    "passiveSupine": "ansats",
    "passiveInfinitive": "ansas",
    "activePreterite": "ansade",
    "activePresent": "ansar",
    "activeSupine": "ansat",
    "imperative": "ansa",
    "activeInfinitive": "ansa"
  },
  {
    "passivePreterite": "antikiserades",
    "passivePresent": "antikiseras",
    "passiveSupine": "antikiserats",
    "passiveInfinitive": "antikiseras",
    "activePreterite": "antikiserade",
    "activePresent": "antikiserar",
    "activeSupine": "antikiserat",
    "imperative": "antikisera",
    "activeInfinitive": "antikisera"
  },
  {
    "passivePreterite": "antvardades",
    "passivePresent": "antvardas",
    "passiveSupine": "antvardats",
    "passiveInfinitive": "antvardas",
    "activePreterite": "antvardade",
    "activePresent": "antvardar",
    "activeSupine": "antvardat",
    "imperative": "antvarda",
    "activeInfinitive": "antvarda"
  },
  {
    "passivePreterite": "apprecierades",
    "passivePresent": "apprecieras",
    "passiveSupine": "apprecierats",
    "passiveInfinitive": "apprecieras",
    "activePreterite": "apprecierade",
    "activePresent": "apprecierar",
    "activeSupine": "apprecierat",
    "imperative": "appreciera",
    "activeInfinitive": "appreciera"
  },
  {
    "passivePreterite": "asades",
    "passivePresent": "asas",
    "passiveSupine": "asats",
    "passiveInfinitive": "asas",
    "activePreterite": "asade",
    "activePresent": "asar",
    "activeSupine": "asat",
    "imperative": "asa",
    "activeInfinitive": "asa"
  },
  {
    "passivePreterite": "associerades",
    "passivePresent": "associeras",
    "passiveSupine": "associerats",
    "passiveInfinitive": "associeras",
    "activePreterite": "associerade",
    "activePresent": "associerar",
    "activeSupine": "associerat",
    "imperative": "associera",
    "activeInfinitive": "associera"
  },
  {
    "passivePreterite": "nedlas",
    "passivePresent": "nedläggs",
    "passiveSupine": "nedlats",
    "passiveInfinitive": "nedläggas",
    "activePreterite": "nedla",
    "activePresent": "nedlägger",
    "activeSupine": "nedlat",
    "imperative": "nedlägg",
    "activeInfinitive": "nedlägga"
  },
  {
    "passivePreterite": "nickades",
    "passivePresent": "nickas",
    "passiveSupine": "nickats",
    "passiveInfinitive": "nickas",
    "activePreterite": "nickade",
    "activePresent": "nickar",
    "activeSupine": "nickat",
    "imperative": "nicka",
    "activeInfinitive": "nicka"
  },
  {
    "passivePreterite": "nitades",
    "passivePresent": "nitas",
    "passiveSupine": "nitats",
    "passiveInfinitive": "nitas",
    "activePreterite": "nitade",
    "activePresent": "nitar",
    "activeSupine": "nitat",
    "imperative": "nita",
    "activeInfinitive": "nita"
  },
  {
    "passivePreterite": "pirkades",
    "passivePresent": "pirkas",
    "passiveSupine": "pirkats",
    "passiveInfinitive": "pirkas",
    "activePreterite": "pirkade",
    "activePresent": "pirkar",
    "activeSupine": "pirkat",
    "imperative": "pirka",
    "activeInfinitive": "pirka"
  },
  {
    "passivePreterite": "plaskades",
    "passivePresent": "plaskas",
    "passiveSupine": "plaskats",
    "passiveInfinitive": "plaskas",
    "activePreterite": "plaskade",
    "activePresent": "plaskar",
    "activeSupine": "plaskat",
    "imperative": "plaska",
    "activeInfinitive": "plaska"
  },
  {
    "passivePreterite": "plöjdes",
    "passivePresent": "plöjs",
    "passiveSupine": "plöjts",
    "passiveInfinitive": "plöjas",
    "activePreterite": "plöjde",
    "activePresent": "plöjer",
    "activeSupine": "plöjt",
    "imperative": "plöj",
    "activeInfinitive": "plöja"
  },
  {
    "passivePreterite": "prickades",
    "passivePresent": "prickas",
    "passiveSupine": "prickats",
    "passiveInfinitive": "prickas",
    "activePreterite": "prickade",
    "activePresent": "prickar",
    "activeSupine": "prickat",
    "imperative": "pricka",
    "activeInfinitive": "pricka"
  },
  {
    "passivePreterite": "prognostiserades",
    "passivePresent": "prognostiseras",
    "passiveSupine": "prognostiserats",
    "passiveInfinitive": "prognostiseras",
    "activePreterite": "prognostiserade",
    "activePresent": "prognostiserar",
    "activeSupine": "prognostiserat",
    "imperative": "prognostisera",
    "activeInfinitive": "prognostisera"
  },
  {
    "passivePreterite": "påkallades",
    "passivePresent": "påkallas",
    "passiveSupine": "påkallats",
    "passiveInfinitive": "påkallas",
    "activePreterite": "påkallade",
    "activePresent": "påkallar",
    "activeSupine": "påkallat",
    "imperative": "påkalla",
    "activeInfinitive": "påkalla"
  },
  {
    "passivePreterite": "raspades",
    "passivePresent": "raspas",
    "passiveSupine": "raspats",
    "passiveInfinitive": "raspas",
    "activePreterite": "raspade",
    "activePresent": "raspar",
    "activeSupine": "raspat",
    "imperative": "raspa",
    "activeInfinitive": "raspa"
  },
  {
    "passivePreterite": "rasslades",
    "passivePresent": "rasslas",
    "passiveSupine": "rasslats",
    "passiveInfinitive": "rasslas",
    "activePreterite": "rasslade",
    "activePresent": "rasslar",
    "activeSupine": "rasslat",
    "imperative": "rassla",
    "activeInfinitive": "rassla"
  },
  {
    "passivePreterite": "reducerades",
    "passivePresent": "reduceras",
    "passiveSupine": "reducerats",
    "passiveInfinitive": "reduceras",
    "activePreterite": "reducerade",
    "activePresent": "reducerar",
    "activeSupine": "reducerat",
    "imperative": "reducera",
    "activeInfinitive": "reducera"
  },
  {
    "passivePreterite": "reformerades",
    "passivePresent": "reformeras",
    "passiveSupine": "reformerats",
    "passiveInfinitive": "reformeras",
    "activePreterite": "reformerade",
    "activePresent": "reformerar",
    "activeSupine": "reformerat",
    "imperative": "reformera",
    "activeInfinitive": "reformera"
  },
  {
    "passivePreterite": "rekognoserades",
    "passivePresent": "rekognoseras",
    "passiveSupine": "rekognoserats",
    "passiveInfinitive": "rekognoseras",
    "activePreterite": "rekognoserade",
    "activePresent": "rekognoserar",
    "activeSupine": "rekognoserat",
    "imperative": "rekognosera",
    "activeInfinitive": "rekognosera"
  },
  {
    "passivePreterite": "rekonstruerades",
    "passivePresent": "rekonstrueras",
    "passiveSupine": "rekonstruerats",
    "passiveInfinitive": "rekonstrueras",
    "activePreterite": "rekonstruerade",
    "activePresent": "rekonstruerar",
    "activeSupine": "rekonstruerat",
    "imperative": "rekonstruera",
    "activeInfinitive": "rekonstruera"
  },
  {
    "passivePreterite": "retirerades",
    "passivePresent": "retireras",
    "passiveSupine": "retirerats",
    "passiveInfinitive": "retireras",
    "activePreterite": "retirerade",
    "activePresent": "retirerar",
    "activeSupine": "retirerat",
    "imperative": "retirera",
    "activeInfinitive": "retirera"
  },
  {
    "passivePreterite": "kalkylerades",
    "passivePresent": "kalkyleras",
    "passiveSupine": "kalkylerats",
    "passiveInfinitive": "kalkyleras",
    "activePreterite": "kalkylerade",
    "activePresent": "kalkylerar",
    "activeSupine": "kalkylerat",
    "imperative": "kalkylera",
    "activeInfinitive": "kalkylera"
  },
  {
    "passivePreterite": "kapslades",
    "passivePresent": "kapslas",
    "passiveSupine": "kapslats",
    "passiveInfinitive": "kapslas",
    "activePreterite": "kapslade",
    "activePresent": "kapslar",
    "activeSupine": "kapslat",
    "imperative": "kapsla",
    "activeInfinitive": "kapsla"
  },
  {
    "passivePreterite": "kickades",
    "passivePresent": "kickas",
    "passiveSupine": "kickats",
    "passiveInfinitive": "kickas",
    "activePreterite": "kickade",
    "activePresent": "kickar",
    "activeSupine": "kickat",
    "imperative": "kicka",
    "activeInfinitive": "kicka"
  },
  {
    "passivePreterite": "kisades",
    "passivePresent": "kisas",
    "passiveSupine": "kisats",
    "passiveInfinitive": "kisas",
    "activePreterite": "kisade",
    "activePresent": "kisar",
    "activeSupine": "kisat",
    "imperative": "kisa",
    "activeInfinitive": "kisa"
  },
  {
    "passivePreterite": "kittades",
    "passivePresent": "kittas",
    "passiveSupine": "kittats",
    "passiveInfinitive": "kittas",
    "activePreterite": "kittade",
    "activePresent": "kittar",
    "activeSupine": "kittat",
    "imperative": "kitta",
    "activeInfinitive": "kitta"
  },
  {
    "passivePreterite": "klapprades",
    "passivePresent": "klappras",
    "passiveSupine": "klapprats",
    "passiveInfinitive": "klappras",
    "activePreterite": "klapprade",
    "activePresent": "klapprar",
    "activeSupine": "klapprat",
    "imperative": "klappra",
    "activeInfinitive": "klappra"
  },
  {
    "passivePreterite": "klatschades",
    "passivePresent": "klatschas",
    "passiveSupine": "klatschats",
    "passiveInfinitive": "klatschas",
    "activePreterite": "klatschade",
    "activePresent": "klatschar",
    "activeSupine": "klatschat",
    "imperative": "klatscha",
    "activeInfinitive": "klatscha"
  },
  {
    "passivePreterite": "klibbades",
    "passivePresent": "klibbas",
    "passiveSupine": "klibbats",
    "passiveInfinitive": "klibbas",
    "activePreterite": "klibbade",
    "activePresent": "klibbar",
    "activeSupine": "klibbat",
    "imperative": "klibba",
    "activeInfinitive": "klibba"
  },
  {
    "passivePreterite": "klinkades",
    "passivePresent": "klinkas",
    "passiveSupine": "klinkats",
    "passiveInfinitive": "klinkas",
    "activePreterite": "klinkade",
    "activePresent": "klinkar",
    "activeSupine": "klinkat",
    "imperative": "klinka",
    "activeInfinitive": "klinka"
  },
  {
    "passivePreterite": "klunkades",
    "passivePresent": "klunkas",
    "passiveSupine": "klunkats",
    "passiveInfinitive": "klunkas",
    "activePreterite": "klunkade",
    "activePresent": "klunkar",
    "activeSupine": "klunkat",
    "imperative": "klunka",
    "activeInfinitive": "klunka"
  },
  {
    "passivePreterite": "klämtades",
    "passivePresent": "klämtas",
    "passiveSupine": "klämtats",
    "passiveInfinitive": "klämtas",
    "activePreterite": "klämtade",
    "activePresent": "klämtar",
    "activeSupine": "klämtat",
    "imperative": "klämta",
    "activeInfinitive": "klämta"
  },
  {
    "passivePreterite": "restes",
    "passivePresent": "reses",
    "passiveSupine": "rests",
    "passiveInfinitive": "resas",
    "activePreterite": "reste",
    "activePresent": "reser",
    "activeSupine": "rest",
    "imperative": "res",
    "activeInfinitive": "resa"
  },
  {
    "passivePreterite": "ringdes",
    "passivePresent": "rings",
    "passiveSupine": "ringts",
    "passiveInfinitive": "ringas",
    "activePreterite": "ringde",
    "activePresent": "ringer",
    "activeSupine": "ringt",
    "imperative": "ring",
    "activeInfinitive": "ringa"
  },
  {
    "passivePreterite": "överlämnades",
    "passivePresent": "överlämnas",
    "passiveSupine": "överlämnats",
    "passiveInfinitive": "överlämnas",
    "activePreterite": "överlämnade",
    "activePresent": "överlämnar",
    "activeSupine": "överlämnat",
    "imperative": "överlämna",
    "activeInfinitive": "överlämna"
  },
  {
    "passivePreterite": "avlästes",
    "passivePresent": "avläses",
    "passiveSupine": "avlästs",
    "passiveInfinitive": "avläsas",
    "activePreterite": "avläste",
    "activePresent": "avläser",
    "activeSupine": "avläst",
    "imperative": "avläs",
    "activeInfinitive": "avläsa"
  },
  {
    "passivePreterite": "anlades",
    "passivePresent": "anläggs",
    "passiveSupine": "anlagts",
    "passiveInfinitive": "anläggas",
    "activePreterite": "anlade",
    "activePresent": "anlägger",
    "activeSupine": "anlagt",
    "imperative": "anlägg",
    "activeInfinitive": "anlägga"
  },
  {
    "passivePreterite": "dracks",
    "passivePresent": "dricks",
    "passiveSupine": "druckits",
    "passiveInfinitive": "drickas",
    "activePreterite": "drack",
    "activePresent": "dricker",
    "activeSupine": "druckit",
    "imperative": "drick",
    "activeInfinitive": "dricka"
  },
  {
    "passivePreterite": "förverkligades",
    "passivePresent": "förverkligas",
    "passiveSupine": "förverkligats",
    "passiveInfinitive": "förverkligas",
    "activePreterite": "förverkligade",
    "activePresent": "förverkligar",
    "activeSupine": "förverkligat",
    "imperative": "förverkliga",
    "activeInfinitive": "förverkliga"
  },
  {
    "passivePreterite": "torskades",
    "passivePresent": "torskas",
    "passiveSupine": "torskats",
    "passiveInfinitive": "torskas",
    "activePreterite": "torskade",
    "activePresent": "torskar",
    "activeSupine": "torskat",
    "imperative": "torska",
    "activeInfinitive": "torska"
  },
  {
    "passivePreterite": "förverkades",
    "passivePresent": "förverkas",
    "passiveSupine": "förverkats",
    "passiveInfinitive": "förverkas",
    "activePreterite": "förverkade",
    "activePresent": "förverkar",
    "activeSupine": "förverkat",
    "imperative": "förverka",
    "activeInfinitive": "förverka"
  },
  {
    "passivePreterite": "snöades",
    "passivePresent": "snöas",
    "passiveSupine": "snöats",
    "passiveInfinitive": "snöas",
    "activePreterite": "snöade",
    "activePresent": "snöar",
    "activeSupine": "snöat",
    "imperative": "snöa",
    "activeInfinitive": "snöa"
  },
  {
    "passivePreterite": "övervakades",
    "passivePresent": "övervakas",
    "passiveSupine": "övervakats",
    "passiveInfinitive": "övervakas",
    "activePreterite": "övervakade",
    "activePresent": "övervakar",
    "activeSupine": "övervakat",
    "imperative": "övervaka",
    "activeInfinitive": "övervaka"
  },
  {
    "passivePreterite": "hördes",
    "passivePresent": "hörs",
    "passiveSupine": "hörts",
    "passiveInfinitive": "höras",
    "activePreterite": "hörde",
    "activePresent": "hör",
    "activeSupine": "hört",
    "imperative": "hör",
    "activeInfinitive": "höra"
  },
  {
    "passivePreterite": "föredrogs",
    "passivePresent": "föredras",
    "passiveSupine": "föredragits",
    "passiveInfinitive": "föredras",
    "activePreterite": "föredrog",
    "activePresent": "föredrar",
    "activeSupine": "föredragit",
    "imperative": "föredra",
    "activeInfinitive": "föredra"
  },
  {
    "passivePreterite": "flögs",
    "passivePresent": "flygs",
    "passiveSupine": "flugits",
    "passiveInfinitive": "flygas",
    "activePreterite": "flög",
    "activePresent": "flyger",
    "activeSupine": "flugit",
    "imperative": "flyg",
    "activeInfinitive": "flyga"
  },
  {
    "passivePreterite": "ödslades",
    "passivePresent": "ödslas",
    "passiveSupine": "ödslats",
    "passiveInfinitive": "ödslas",
    "activePreterite": "ödslade",
    "activePresent": "ödslar",
    "activeSupine": "ödslat",
    "imperative": "ödsla",
    "activeInfinitive": "ödsla"
  },
  {
    "passivePreterite": "upprepades",
    "passivePresent": "upprepas",
    "passiveSupine": "upprepats",
    "passiveInfinitive": "upprepas",
    "activePreterite": "upprepade",
    "activePresent": "upprepar",
    "activeSupine": "upprepat",
    "imperative": "upprepa",
    "activeInfinitive": "upprepa"
  },
  {
    "passivePreterite": "utnyttjades",
    "passivePresent": "utnyttjas",
    "passiveSupine": "utnyttjats",
    "passiveInfinitive": "utnyttjas",
    "activePreterite": "utnyttjade",
    "activePresent": "utnyttjar",
    "activeSupine": "utnyttjat",
    "imperative": "utnyttja",
    "activeInfinitive": "utnyttja"
  },
  {
    "passivePreterite": "bevarades",
    "passivePresent": "bevaras",
    "passiveSupine": "bevarats",
    "passiveInfinitive": "bevaras",
    "activePreterite": "bevarade",
    "activePresent": "bevarar",
    "activeSupine": "bevarat",
    "imperative": "bevara",
    "activeInfinitive": "bevara"
  },
  {
    "passivePreterite": "spenderades",
    "passivePresent": "spenderas",
    "passiveSupine": "spenderats",
    "passiveInfinitive": "spenderas",
    "activePreterite": "spenderade",
    "activePresent": "spenderar",
    "activeSupine": "spenderat",
    "imperative": "spendera",
    "activeInfinitive": "spendera"
  },
  {
    "passivePreterite": "navigerades",
    "passivePresent": "navigeras",
    "passiveSupine": "navigerats",
    "passiveInfinitive": "navigeras",
    "activePreterite": "navigerade",
    "activePresent": "navigerar",
    "activeSupine": "navigerat",
    "imperative": "navigera",
    "activeInfinitive": "navigera"
  },
  {
    "passivePreterite": "kryddades",
    "passivePresent": "kryddas",
    "passiveSupine": "kryddats",
    "passiveInfinitive": "kryddas",
    "activePreterite": "kryddade",
    "activePresent": "kryddar",
    "activeSupine": "kryddat",
    "imperative": "krydda",
    "activeInfinitive": "krydda"
  },
  {
    "passivePreterite": "varierades",
    "passivePresent": "varieras",
    "passiveSupine": "varierats",
    "passiveInfinitive": "varieras",
    "activePreterite": "varierade",
    "activePresent": "varierar",
    "activeSupine": "varierat",
    "imperative": "variera",
    "activeInfinitive": "variera"
  },
  {
    "passivePreterite": "härmades",
    "passivePresent": "härmas",
    "passiveSupine": "härmats",
    "passiveInfinitive": "härmas",
    "activePreterite": "härmade",
    "activePresent": "härmar",
    "activeSupine": "härmat",
    "imperative": "härma",
    "activeInfinitive": "härma"
  },
  {
    "passivePreterite": "asgarvades",
    "passivePresent": "asgarvas",
    "passiveSupine": "asgarvats",
    "passiveInfinitive": "asgarvas",
    "activePreterite": "asgarvade",
    "activePresent": "asgarvar",
    "activeSupine": "asgarvat",
    "imperative": "asgarva",
    "activeInfinitive": "asgarva"
  },
  {
    "passivePreterite": "återupptäcktes",
    "passivePresent": "återupptäcks",
    "passiveSupine": "återupptäckts",
    "passiveInfinitive": "återupptäckas",
    "activePreterite": "återupptäckte",
    "activePresent": "återupptäcker",
    "activeSupine": "återupptäckt",
    "imperative": "återupptäck",
    "activeInfinitive": "återupptäcka"
  },
  {
    "passivePreterite": "påtvingades",
    "passivePresent": "påtvingas",
    "passiveSupine": "påtvingats",
    "passiveInfinitive": "påtvingas",
    "activePreterite": "påtvingade",
    "activePresent": "påtvingar",
    "activeSupine": "påtvingat",
    "imperative": "påtvinga",
    "activeInfinitive": "påtvinga"
  },
  {
    "passivePreterite": "uppgraderades",
    "passivePresent": "uppgraderas",
    "passiveSupine": "uppgraderats",
    "passiveInfinitive": "uppgraderas",
    "activePreterite": "uppgraderade",
    "activePresent": "uppgraderar",
    "activeSupine": "uppgraderat",
    "imperative": "uppgradera",
    "activeInfinitive": "uppgradera"
  },
  {
    "passivePreterite": "upptäcktes",
    "passivePresent": "upptäcks",
    "passiveSupine": "upptäckts",
    "passiveInfinitive": "upptäckas",
    "activePreterite": "upptäckte",
    "activePresent": "upptäcker",
    "activeSupine": "upptäckt",
    "imperative": "upptäck",
    "activeInfinitive": "upptäcka"
  },
  {
    "passivePreterite": "vidimerades",
    "passivePresent": "vidimeras",
    "passiveSupine": "vidimerats",
    "passiveInfinitive": "vidimeras",
    "activePreterite": "vidimerade",
    "activePresent": "vidimerar",
    "activeSupine": "vidimerat",
    "imperative": "vidimera",
    "activeInfinitive": "vidimera"
  },
  {
    "passivePreterite": "accelererades",
    "passivePresent": "accelereras",
    "passiveSupine": "accelererats",
    "passiveInfinitive": "accelereras",
    "activePreterite": "accelererade",
    "activePresent": "accelererar",
    "activeSupine": "accelererat",
    "imperative": "accelerera",
    "activeInfinitive": "accelerera"
  },
  {
    "passivePreterite": "avdelades",
    "passivePresent": "avdelas",
    "passiveSupine": "avdelats",
    "passiveInfinitive": "avdelas",
    "activePreterite": "avdelade",
    "activePresent": "avdelar",
    "activeSupine": "avdelat",
    "imperative": "avdela",
    "activeInfinitive": "avdela"
  },
  {
    "passivePreterite": "avleddes",
    "passivePresent": "avleds",
    "passiveSupine": "avletts",
    "passiveInfinitive": "avledas",
    "activePreterite": "avledde",
    "activePresent": "avleder",
    "activeSupine": "avlett",
    "imperative": "avled",
    "activeInfinitive": "avleda"
  },
  {
    "passivePreterite": "avreagerades",
    "passivePresent": "avreageras",
    "passiveSupine": "avreagerats",
    "passiveInfinitive": "avreageras",
    "activePreterite": "avreagerade",
    "activePresent": "avreagerar",
    "activeSupine": "avreagerat",
    "imperative": "avreagera",
    "activeInfinitive": "avreagera"
  },
  {
    "passivePreterite": "avskedades",
    "passivePresent": "avskedas",
    "passiveSupine": "avskedats",
    "passiveInfinitive": "avskedas",
    "activePreterite": "avskedade",
    "activePresent": "avskedar",
    "activeSupine": "avskedat",
    "imperative": "avskeda",
    "activeInfinitive": "avskeda"
  },
  {
    "passivePreterite": "avvanns",
    "passivePresent": "avvinns",
    "passiveSupine": "avvunnits",
    "passiveInfinitive": "avvinnas",
    "activePreterite": "avvann",
    "activePresent": "avvinner",
    "activeSupine": "avvunnit",
    "imperative": "avvinn",
    "activeInfinitive": "avvinna"
  },
  {
    "passivePreterite": "bandades",
    "passivePresent": "bandas",
    "passiveSupine": "bandats",
    "passiveInfinitive": "bandas",
    "activePreterite": "bandade",
    "activePresent": "bandar",
    "activeSupine": "bandat",
    "imperative": "banda",
    "activeInfinitive": "banda"
  },
  {
    "passivePreterite": "bankades",
    "passivePresent": "bankas",
    "passiveSupine": "bankats",
    "passiveInfinitive": "bankas",
    "activePreterite": "bankade",
    "activePresent": "bankar",
    "activeSupine": "bankat",
    "imperative": "banka",
    "activeInfinitive": "banka"
  },
  {
    "passivePreterite": "barrades",
    "passivePresent": "barras",
    "passiveSupine": "barrats",
    "passiveInfinitive": "barras",
    "activePreterite": "barrade",
    "activePresent": "barrar",
    "activeSupine": "barrat",
    "imperative": "barra",
    "activeInfinitive": "barra"
  },
  {
    "passivePreterite": "bedrogs",
    "passivePresent": "bedras",
    "passiveSupine": "bedragits",
    "passiveInfinitive": "bedragas",
    "activePreterite": "bedrog",
    "activePresent": "bedrager",
    "activeSupine": "bedragit",
    "imperative": "bedra",
    "activeInfinitive": "bedraga"
  },
  {
    "passivePreterite": "befriades",
    "passivePresent": "befrias",
    "passiveSupine": "befriats",
    "passiveInfinitive": "befrias",
    "activePreterite": "befriade",
    "activePresent": "befriar",
    "activeSupine": "befriat",
    "imperative": "befria",
    "activeInfinitive": "befria"
  },
  {
    "passivePreterite": "bejakades",
    "passivePresent": "bejakas",
    "passiveSupine": "bejakats",
    "passiveInfinitive": "bejakas",
    "activePreterite": "bejakade",
    "activePresent": "bejakar",
    "activeSupine": "bejakat",
    "imperative": "bejaka",
    "activeInfinitive": "bejaka"
  },
  {
    "passivePreterite": "belånades",
    "passivePresent": "belånas",
    "passiveSupine": "belånats",
    "passiveInfinitive": "belånas",
    "activePreterite": "belånade",
    "activePresent": "belånar",
    "activeSupine": "belånat",
    "imperative": "belåna",
    "activeInfinitive": "belåna"
  },
  {
    "passivePreterite": "belönades",
    "passivePresent": "belönas",
    "passiveSupine": "belönats",
    "passiveInfinitive": "belönas",
    "activePreterite": "belönade",
    "activePresent": "belönar",
    "activeSupine": "belönat",
    "imperative": "belöna",
    "activeInfinitive": "belöna"
  },
  {
    "passivePreterite": "bevistades",
    "passivePresent": "bevistas",
    "passiveSupine": "bevistats",
    "passiveInfinitive": "bevistas",
    "activePreterite": "bevistade",
    "activePresent": "bevistar",
    "activeSupine": "bevistat",
    "imperative": "bevista",
    "activeInfinitive": "bevista"
  },
  {
    "passivePreterite": "reviderades",
    "passivePresent": "revideras",
    "passiveSupine": "reviderats",
    "passiveInfinitive": "revideras",
    "activePreterite": "reviderade",
    "activePresent": "reviderar",
    "activeSupine": "reviderat",
    "imperative": "revidera",
    "activeInfinitive": "revidera"
  },
  {
    "passivePreterite": "roades",
    "passivePresent": "roas",
    "passiveSupine": "roats",
    "passiveInfinitive": "roas",
    "activePreterite": "roade",
    "activePresent": "roar",
    "activeSupine": "roat",
    "imperative": "roa",
    "activeInfinitive": "roa"
  },
  {
    "passivePreterite": "rotades",
    "passivePresent": "rotas",
    "passiveSupine": "rotats",
    "passiveInfinitive": "rotas",
    "activePreterite": "rotade",
    "activePresent": "rotar",
    "activeSupine": "rotat",
    "imperative": "rota",
    "activeInfinitive": "rota"
  },
  {
    "passivePreterite": "rutschades",
    "passivePresent": "rutschas",
    "passiveSupine": "rutschats",
    "passiveInfinitive": "rutschas",
    "activePreterite": "rutschade",
    "activePresent": "rutschar",
    "activeSupine": "rutschat",
    "imperative": "rutscha",
    "activeInfinitive": "rutscha"
  },
  {
    "passivePreterite": "sabbades",
    "passivePresent": "sabbas",
    "passiveSupine": "sabbats",
    "passiveInfinitive": "sabbas",
    "activePreterite": "sabbade",
    "activePresent": "sabbar",
    "activeSupine": "sabbat",
    "imperative": "sabba",
    "activeInfinitive": "sabba"
  },
  {
    "passivePreterite": "sadlades",
    "passivePresent": "sadlas",
    "passiveSupine": "sadlats",
    "passiveInfinitive": "sadlas",
    "activePreterite": "sadlade",
    "activePresent": "sadlar",
    "activeSupine": "sadlat",
    "imperative": "sadla",
    "activeInfinitive": "sadla"
  },
  {
    "passivePreterite": "angåvos",
    "passivePresent": "anges",
    "passiveSupine": "angivits",
    "passiveInfinitive": "angivas",
    "activePreterite": "angav",
    "activePresent": "anger",
    "activeSupine": "angivit",
    "imperative": "angiv",
    "activeInfinitive": "angiva"
  },
  {
    "passivePreterite": "angavs",
    "passivePresent": "anges",
    "passiveSupine": "angivits",
    "passiveInfinitive": "angivas",
    "activePreterite": "angav",
    "activePresent": "anger",
    "activeSupine": "angivit",
    "imperative": "angiv",
    "activeInfinitive": "angiva"
  },
  {
    "passivePreterite": "angåvos",
    "passivePresent": "angivs",
    "passiveSupine": "angetts",
    "passiveInfinitive": "angivas",
    "activePreterite": "angåvo",
    "activePresent": "angiver",
    "activeSupine": "angett",
    "imperative": "ange",
    "activeInfinitive": "angiva"
  },
  {
    "passivePreterite": "angavs",
    "passivePresent": "angivs",
    "passiveSupine": "angetts",
    "passiveInfinitive": "angivas",
    "activePreterite": "angåvo",
    "activePresent": "angiver",
    "activeSupine": "angett",
    "imperative": "ange",
    "activeInfinitive": "angiva"
  },
  {
    "passivePreterite": "angåvos",
    "passivePresent": "anges",
    "passiveSupine": "angetts",
    "passiveInfinitive": "angivas",
    "activePreterite": "angåvo",
    "activePresent": "angiver",
    "activeSupine": "angett",
    "imperative": "ange",
    "activeInfinitive": "angiva"
  },
  {
    "passivePreterite": "angavs",
    "passivePresent": "anges",
    "passiveSupine": "angetts",
    "passiveInfinitive": "angivas",
    "activePreterite": "angåvo",
    "activePresent": "angiver",
    "activeSupine": "angett",
    "imperative": "ange",
    "activeInfinitive": "angiva"
  },
  {
    "passivePreterite": "angåvos",
    "passivePresent": "angivs",
    "passiveSupine": "angivits",
    "passiveInfinitive": "angivas",
    "activePreterite": "angåvo",
    "activePresent": "angiver",
    "activeSupine": "angett",
    "imperative": "ange",
    "activeInfinitive": "angiva"
  },
  {
    "passivePreterite": "angavs",
    "passivePresent": "angivs",
    "passiveSupine": "angivits",
    "passiveInfinitive": "angivas",
    "activePreterite": "angåvo",
    "activePresent": "angiver",
    "activeSupine": "angett",
    "imperative": "ange",
    "activeInfinitive": "angiva"
  },
  {
    "passivePreterite": "angåvos",
    "passivePresent": "anges",
    "passiveSupine": "angivits",
    "passiveInfinitive": "angivas",
    "activePreterite": "angåvo",
    "activePresent": "angiver",
    "activeSupine": "angett",
    "imperative": "ange",
    "activeInfinitive": "angiva"
  },
  {
    "passivePreterite": "angavs",
    "passivePresent": "anges",
    "passiveSupine": "angivits",
    "passiveInfinitive": "angivas",
    "activePreterite": "angåvo",
    "activePresent": "angiver",
    "activeSupine": "angett",
    "imperative": "ange",
    "activeInfinitive": "angiva"
  },
  {
    "passivePreterite": "angåvos",
    "passivePresent": "angivs",
    "passiveSupine": "angetts",
    "passiveInfinitive": "angivas",
    "activePreterite": "angav",
    "activePresent": "angiver",
    "activeSupine": "angett",
    "imperative": "ange",
    "activeInfinitive": "angiva"
  },
  {
    "passivePreterite": "angavs",
    "passivePresent": "angivs",
    "passiveSupine": "angetts",
    "passiveInfinitive": "angivas",
    "activePreterite": "angav",
    "activePresent": "angiver",
    "activeSupine": "angett",
    "imperative": "ange",
    "activeInfinitive": "angiva"
  },
  {
    "passivePreterite": "angåvos",
    "passivePresent": "anges",
    "passiveSupine": "angetts",
    "passiveInfinitive": "angivas",
    "activePreterite": "angav",
    "activePresent": "angiver",
    "activeSupine": "angett",
    "imperative": "ange",
    "activeInfinitive": "angiva"
  },
  {
    "passivePreterite": "angavs",
    "passivePresent": "anges",
    "passiveSupine": "angetts",
    "passiveInfinitive": "angivas",
    "activePreterite": "angav",
    "activePresent": "angiver",
    "activeSupine": "angett",
    "imperative": "ange",
    "activeInfinitive": "angiva"
  },
  {
    "passivePreterite": "angåvos",
    "passivePresent": "angivs",
    "passiveSupine": "angivits",
    "passiveInfinitive": "angivas",
    "activePreterite": "angav",
    "activePresent": "angiver",
    "activeSupine": "angett",
    "imperative": "ange",
    "activeInfinitive": "angiva"
  },
  {
    "passivePreterite": "angavs",
    "passivePresent": "angivs",
    "passiveSupine": "angivits",
    "passiveInfinitive": "angivas",
    "activePreterite": "angav",
    "activePresent": "angiver",
    "activeSupine": "angett",
    "imperative": "ange",
    "activeInfinitive": "angiva"
  },
  {
    "passivePreterite": "angåvos",
    "passivePresent": "anges",
    "passiveSupine": "angivits",
    "passiveInfinitive": "angivas",
    "activePreterite": "angav",
    "activePresent": "angiver",
    "activeSupine": "angett",
    "imperative": "ange",
    "activeInfinitive": "angiva"
  },
  {
    "passivePreterite": "angavs",
    "passivePresent": "anges",
    "passiveSupine": "angivits",
    "passiveInfinitive": "angivas",
    "activePreterite": "angav",
    "activePresent": "angiver",
    "activeSupine": "angett",
    "imperative": "ange",
    "activeInfinitive": "angiva"
  },
  {
    "passivePreterite": "angåvos",
    "passivePresent": "angivs",
    "passiveSupine": "angetts",
    "passiveInfinitive": "angivas",
    "activePreterite": "angåvo",
    "activePresent": "anger",
    "activeSupine": "angett",
    "imperative": "ange",
    "activeInfinitive": "angiva"
  },
  {
    "passivePreterite": "angavs",
    "passivePresent": "angivs",
    "passiveSupine": "angetts",
    "passiveInfinitive": "angivas",
    "activePreterite": "angåvo",
    "activePresent": "anger",
    "activeSupine": "angett",
    "imperative": "ange",
    "activeInfinitive": "angiva"
  },
  {
    "passivePreterite": "angåvos",
    "passivePresent": "anges",
    "passiveSupine": "angetts",
    "passiveInfinitive": "angivas",
    "activePreterite": "angåvo",
    "activePresent": "anger",
    "activeSupine": "angett",
    "imperative": "ange",
    "activeInfinitive": "angiva"
  },
  {
    "passivePreterite": "angavs",
    "passivePresent": "anges",
    "passiveSupine": "angetts",
    "passiveInfinitive": "angivas",
    "activePreterite": "angåvo",
    "activePresent": "anger",
    "activeSupine": "angett",
    "imperative": "ange",
    "activeInfinitive": "angiva"
  },
  {
    "passivePreterite": "angåvos",
    "passivePresent": "angivs",
    "passiveSupine": "angivits",
    "passiveInfinitive": "angivas",
    "activePreterite": "angåvo",
    "activePresent": "anger",
    "activeSupine": "angett",
    "imperative": "ange",
    "activeInfinitive": "angiva"
  },
  {
    "passivePreterite": "angavs",
    "passivePresent": "angivs",
    "passiveSupine": "angivits",
    "passiveInfinitive": "angivas",
    "activePreterite": "angåvo",
    "activePresent": "anger",
    "activeSupine": "angett",
    "imperative": "ange",
    "activeInfinitive": "angiva"
  },
  {
    "passivePreterite": "angåvos",
    "passivePresent": "anges",
    "passiveSupine": "angivits",
    "passiveInfinitive": "angivas",
    "activePreterite": "angåvo",
    "activePresent": "anger",
    "activeSupine": "angett",
    "imperative": "ange",
    "activeInfinitive": "angiva"
  },
  {
    "passivePreterite": "angavs",
    "passivePresent": "anges",
    "passiveSupine": "angivits",
    "passiveInfinitive": "angivas",
    "activePreterite": "angåvo",
    "activePresent": "anger",
    "activeSupine": "angett",
    "imperative": "ange",
    "activeInfinitive": "angiva"
  },
  {
    "passivePreterite": "angåvos",
    "passivePresent": "angivs",
    "passiveSupine": "angetts",
    "passiveInfinitive": "angivas",
    "activePreterite": "angav",
    "activePresent": "anger",
    "activeSupine": "angett",
    "imperative": "ange",
    "activeInfinitive": "angiva"
  },
  {
    "passivePreterite": "angavs",
    "passivePresent": "angivs",
    "passiveSupine": "angetts",
    "passiveInfinitive": "angivas",
    "activePreterite": "angav",
    "activePresent": "anger",
    "activeSupine": "angett",
    "imperative": "ange",
    "activeInfinitive": "angiva"
  },
  {
    "passivePreterite": "angåvos",
    "passivePresent": "anges",
    "passiveSupine": "angetts",
    "passiveInfinitive": "angivas",
    "activePreterite": "angav",
    "activePresent": "anger",
    "activeSupine": "angett",
    "imperative": "ange",
    "activeInfinitive": "angiva"
  },
  {
    "passivePreterite": "angavs",
    "passivePresent": "anges",
    "passiveSupine": "angetts",
    "passiveInfinitive": "angivas",
    "activePreterite": "angav",
    "activePresent": "anger",
    "activeSupine": "angett",
    "imperative": "ange",
    "activeInfinitive": "angiva"
  },
  {
    "passivePreterite": "angåvos",
    "passivePresent": "angivs",
    "passiveSupine": "angivits",
    "passiveInfinitive": "angivas",
    "activePreterite": "angav",
    "activePresent": "anger",
    "activeSupine": "angett",
    "imperative": "ange",
    "activeInfinitive": "angiva"
  },
  {
    "passivePreterite": "angavs",
    "passivePresent": "angivs",
    "passiveSupine": "angivits",
    "passiveInfinitive": "angivas",
    "activePreterite": "angav",
    "activePresent": "anger",
    "activeSupine": "angett",
    "imperative": "ange",
    "activeInfinitive": "angiva"
  },
  {
    "passivePreterite": "angåvos",
    "passivePresent": "anges",
    "passiveSupine": "angivits",
    "passiveInfinitive": "angivas",
    "activePreterite": "angav",
    "activePresent": "anger",
    "activeSupine": "angett",
    "imperative": "ange",
    "activeInfinitive": "angiva"
  },
  {
    "passivePreterite": "angavs",
    "passivePresent": "anges",
    "passiveSupine": "angivits",
    "passiveInfinitive": "angivas",
    "activePreterite": "angav",
    "activePresent": "anger",
    "activeSupine": "angett",
    "imperative": "ange",
    "activeInfinitive": "angiva"
  },
  {
    "passivePreterite": "angåvos",
    "passivePresent": "angivs",
    "passiveSupine": "angetts",
    "passiveInfinitive": "angivas",
    "activePreterite": "angåvo",
    "activePresent": "angiver",
    "activeSupine": "angivit",
    "imperative": "ange",
    "activeInfinitive": "angiva"
  },
  {
    "passivePreterite": "angavs",
    "passivePresent": "angivs",
    "passiveSupine": "angetts",
    "passiveInfinitive": "angivas",
    "activePreterite": "angåvo",
    "activePresent": "angiver",
    "activeSupine": "angivit",
    "imperative": "ange",
    "activeInfinitive": "angiva"
  },
  {
    "passivePreterite": "angåvos",
    "passivePresent": "anges",
    "passiveSupine": "angetts",
    "passiveInfinitive": "angivas",
    "activePreterite": "angåvo",
    "activePresent": "angiver",
    "activeSupine": "angivit",
    "imperative": "ange",
    "activeInfinitive": "angiva"
  },
  {
    "passivePreterite": "angavs",
    "passivePresent": "anges",
    "passiveSupine": "angetts",
    "passiveInfinitive": "angivas",
    "activePreterite": "angåvo",
    "activePresent": "angiver",
    "activeSupine": "angivit",
    "imperative": "ange",
    "activeInfinitive": "angiva"
  },
  {
    "passivePreterite": "angåvos",
    "passivePresent": "angivs",
    "passiveSupine": "angivits",
    "passiveInfinitive": "angivas",
    "activePreterite": "angåvo",
    "activePresent": "angiver",
    "activeSupine": "angivit",
    "imperative": "ange",
    "activeInfinitive": "angiva"
  },
  {
    "passivePreterite": "angavs",
    "passivePresent": "angivs",
    "passiveSupine": "angivits",
    "passiveInfinitive": "angivas",
    "activePreterite": "angåvo",
    "activePresent": "angiver",
    "activeSupine": "angivit",
    "imperative": "ange",
    "activeInfinitive": "angiva"
  },
  {
    "passivePreterite": "angåvos",
    "passivePresent": "anges",
    "passiveSupine": "angivits",
    "passiveInfinitive": "angivas",
    "activePreterite": "angåvo",
    "activePresent": "angiver",
    "activeSupine": "angivit",
    "imperative": "ange",
    "activeInfinitive": "angiva"
  },
  {
    "passivePreterite": "angavs",
    "passivePresent": "anges",
    "passiveSupine": "angivits",
    "passiveInfinitive": "angivas",
    "activePreterite": "angåvo",
    "activePresent": "angiver",
    "activeSupine": "angivit",
    "imperative": "ange",
    "activeInfinitive": "angiva"
  },
  {
    "passivePreterite": "angåvos",
    "passivePresent": "angivs",
    "passiveSupine": "angetts",
    "passiveInfinitive": "angivas",
    "activePreterite": "angav",
    "activePresent": "angiver",
    "activeSupine": "angivit",
    "imperative": "ange",
    "activeInfinitive": "angiva"
  },
  {
    "passivePreterite": "angavs",
    "passivePresent": "angivs",
    "passiveSupine": "angetts",
    "passiveInfinitive": "angivas",
    "activePreterite": "angav",
    "activePresent": "angiver",
    "activeSupine": "angivit",
    "imperative": "ange",
    "activeInfinitive": "angiva"
  },
  {
    "passivePreterite": "angåvos",
    "passivePresent": "anges",
    "passiveSupine": "angetts",
    "passiveInfinitive": "angivas",
    "activePreterite": "angav",
    "activePresent": "angiver",
    "activeSupine": "angivit",
    "imperative": "ange",
    "activeInfinitive": "angiva"
  },
  {
    "passivePreterite": "angavs",
    "passivePresent": "anges",
    "passiveSupine": "angetts",
    "passiveInfinitive": "angivas",
    "activePreterite": "angav",
    "activePresent": "angiver",
    "activeSupine": "angivit",
    "imperative": "ange",
    "activeInfinitive": "angiva"
  },
  {
    "passivePreterite": "angåvos",
    "passivePresent": "angivs",
    "passiveSupine": "angivits",
    "passiveInfinitive": "angivas",
    "activePreterite": "angav",
    "activePresent": "angiver",
    "activeSupine": "angivit",
    "imperative": "ange",
    "activeInfinitive": "angiva"
  },
  {
    "passivePreterite": "angavs",
    "passivePresent": "angivs",
    "passiveSupine": "angivits",
    "passiveInfinitive": "angivas",
    "activePreterite": "angav",
    "activePresent": "angiver",
    "activeSupine": "angivit",
    "imperative": "ange",
    "activeInfinitive": "angiva"
  },
  {
    "passivePreterite": "angåvos",
    "passivePresent": "anges",
    "passiveSupine": "angivits",
    "passiveInfinitive": "angivas",
    "activePreterite": "angav",
    "activePresent": "angiver",
    "activeSupine": "angivit",
    "imperative": "ange",
    "activeInfinitive": "angiva"
  },
  {
    "passivePreterite": "angavs",
    "passivePresent": "anges",
    "passiveSupine": "angivits",
    "passiveInfinitive": "angivas",
    "activePreterite": "angav",
    "activePresent": "angiver",
    "activeSupine": "angivit",
    "imperative": "ange",
    "activeInfinitive": "angiva"
  },
  {
    "passivePreterite": "angåvos",
    "passivePresent": "angivs",
    "passiveSupine": "angetts",
    "passiveInfinitive": "angivas",
    "activePreterite": "angåvo",
    "activePresent": "anger",
    "activeSupine": "angivit",
    "imperative": "ange",
    "activeInfinitive": "angiva"
  },
  {
    "passivePreterite": "angavs",
    "passivePresent": "angivs",
    "passiveSupine": "angetts",
    "passiveInfinitive": "angivas",
    "activePreterite": "angåvo",
    "activePresent": "anger",
    "activeSupine": "angivit",
    "imperative": "ange",
    "activeInfinitive": "angiva"
  },
  {
    "passivePreterite": "angåvos",
    "passivePresent": "anges",
    "passiveSupine": "angetts",
    "passiveInfinitive": "angivas",
    "activePreterite": "angåvo",
    "activePresent": "anger",
    "activeSupine": "angivit",
    "imperative": "ange",
    "activeInfinitive": "angiva"
  },
  {
    "passivePreterite": "angavs",
    "passivePresent": "anges",
    "passiveSupine": "angetts",
    "passiveInfinitive": "angivas",
    "activePreterite": "angåvo",
    "activePresent": "anger",
    "activeSupine": "angivit",
    "imperative": "ange",
    "activeInfinitive": "angiva"
  },
  {
    "passivePreterite": "angåvos",
    "passivePresent": "angivs",
    "passiveSupine": "angivits",
    "passiveInfinitive": "angivas",
    "activePreterite": "angåvo",
    "activePresent": "anger",
    "activeSupine": "angivit",
    "imperative": "ange",
    "activeInfinitive": "angiva"
  },
  {
    "passivePreterite": "angavs",
    "passivePresent": "angivs",
    "passiveSupine": "angivits",
    "passiveInfinitive": "angivas",
    "activePreterite": "angåvo",
    "activePresent": "anger",
    "activeSupine": "angivit",
    "imperative": "ange",
    "activeInfinitive": "angiva"
  },
  {
    "passivePreterite": "angåvos",
    "passivePresent": "anges",
    "passiveSupine": "angivits",
    "passiveInfinitive": "angivas",
    "activePreterite": "angåvo",
    "activePresent": "anger",
    "activeSupine": "angivit",
    "imperative": "ange",
    "activeInfinitive": "angiva"
  },
  {
    "passivePreterite": "angavs",
    "passivePresent": "anges",
    "passiveSupine": "angivits",
    "passiveInfinitive": "angivas",
    "activePreterite": "angåvo",
    "activePresent": "anger",
    "activeSupine": "angivit",
    "imperative": "ange",
    "activeInfinitive": "angiva"
  },
  {
    "passivePreterite": "angåvos",
    "passivePresent": "angivs",
    "passiveSupine": "angetts",
    "passiveInfinitive": "angivas",
    "activePreterite": "angav",
    "activePresent": "anger",
    "activeSupine": "angivit",
    "imperative": "ange",
    "activeInfinitive": "angiva"
  },
  {
    "passivePreterite": "angavs",
    "passivePresent": "angivs",
    "passiveSupine": "angetts",
    "passiveInfinitive": "angivas",
    "activePreterite": "angav",
    "activePresent": "anger",
    "activeSupine": "angivit",
    "imperative": "ange",
    "activeInfinitive": "angiva"
  },
  {
    "passivePreterite": "angåvos",
    "passivePresent": "anges",
    "passiveSupine": "angetts",
    "passiveInfinitive": "angivas",
    "activePreterite": "angav",
    "activePresent": "anger",
    "activeSupine": "angivit",
    "imperative": "ange",
    "activeInfinitive": "angiva"
  },
  {
    "passivePreterite": "angavs",
    "passivePresent": "anges",
    "passiveSupine": "angetts",
    "passiveInfinitive": "angivas",
    "activePreterite": "angav",
    "activePresent": "anger",
    "activeSupine": "angivit",
    "imperative": "ange",
    "activeInfinitive": "angiva"
  },
  {
    "passivePreterite": "angåvos",
    "passivePresent": "angivs",
    "passiveSupine": "angivits",
    "passiveInfinitive": "angivas",
    "activePreterite": "angav",
    "activePresent": "anger",
    "activeSupine": "angivit",
    "imperative": "ange",
    "activeInfinitive": "angiva"
  },
  {
    "passivePreterite": "angavs",
    "passivePresent": "angivs",
    "passiveSupine": "angivits",
    "passiveInfinitive": "angivas",
    "activePreterite": "angav",
    "activePresent": "anger",
    "activeSupine": "angivit",
    "imperative": "ange",
    "activeInfinitive": "angiva"
  },
  {
    "passivePreterite": "angåvos",
    "passivePresent": "anges",
    "passiveSupine": "angivits",
    "passiveInfinitive": "angivas",
    "activePreterite": "angav",
    "activePresent": "anger",
    "activeSupine": "angivit",
    "imperative": "ange",
    "activeInfinitive": "angiva"
  },
  {
    "passivePreterite": "angavs",
    "passivePresent": "anges",
    "passiveSupine": "angivits",
    "passiveInfinitive": "angivas",
    "activePreterite": "angav",
    "activePresent": "anger",
    "activeSupine": "angivit",
    "imperative": "ange",
    "activeInfinitive": "angiva"
  },
  {
    "passivePreterite": "angåvos",
    "passivePresent": "angivs",
    "passiveSupine": "angetts",
    "passiveInfinitive": "angivas",
    "activePreterite": "angåvo",
    "activePresent": "angiver",
    "activeSupine": "angett",
    "imperative": "angiv",
    "activeInfinitive": "ange"
  },
  {
    "passivePreterite": "angavs",
    "passivePresent": "angivs",
    "passiveSupine": "angetts",
    "passiveInfinitive": "angivas",
    "activePreterite": "angåvo",
    "activePresent": "angiver",
    "activeSupine": "angett",
    "imperative": "angiv",
    "activeInfinitive": "ange"
  },
  {
    "passivePreterite": "angåvos",
    "passivePresent": "anges",
    "passiveSupine": "angetts",
    "passiveInfinitive": "angivas",
    "activePreterite": "angåvo",
    "activePresent": "angiver",
    "activeSupine": "angett",
    "imperative": "angiv",
    "activeInfinitive": "ange"
  },
  {
    "passivePreterite": "angavs",
    "passivePresent": "anges",
    "passiveSupine": "angetts",
    "passiveInfinitive": "angivas",
    "activePreterite": "angåvo",
    "activePresent": "angiver",
    "activeSupine": "angett",
    "imperative": "angiv",
    "activeInfinitive": "ange"
  },
  {
    "passivePreterite": "angåvos",
    "passivePresent": "angivs",
    "passiveSupine": "angivits",
    "passiveInfinitive": "angivas",
    "activePreterite": "angåvo",
    "activePresent": "angiver",
    "activeSupine": "angett",
    "imperative": "angiv",
    "activeInfinitive": "ange"
  },
  {
    "passivePreterite": "angavs",
    "passivePresent": "angivs",
    "passiveSupine": "angivits",
    "passiveInfinitive": "angivas",
    "activePreterite": "angåvo",
    "activePresent": "angiver",
    "activeSupine": "angett",
    "imperative": "angiv",
    "activeInfinitive": "ange"
  },
  {
    "passivePreterite": "angåvos",
    "passivePresent": "anges",
    "passiveSupine": "angivits",
    "passiveInfinitive": "angivas",
    "activePreterite": "angåvo",
    "activePresent": "angiver",
    "activeSupine": "angett",
    "imperative": "angiv",
    "activeInfinitive": "ange"
  },
  {
    "passivePreterite": "angavs",
    "passivePresent": "anges",
    "passiveSupine": "angivits",
    "passiveInfinitive": "angivas",
    "activePreterite": "angåvo",
    "activePresent": "angiver",
    "activeSupine": "angett",
    "imperative": "angiv",
    "activeInfinitive": "ange"
  },
  {
    "passivePreterite": "angåvos",
    "passivePresent": "angivs",
    "passiveSupine": "angetts",
    "passiveInfinitive": "angivas",
    "activePreterite": "angav",
    "activePresent": "angiver",
    "activeSupine": "angett",
    "imperative": "angiv",
    "activeInfinitive": "ange"
  },
  {
    "passivePreterite": "angavs",
    "passivePresent": "angivs",
    "passiveSupine": "angetts",
    "passiveInfinitive": "angivas",
    "activePreterite": "angav",
    "activePresent": "angiver",
    "activeSupine": "angett",
    "imperative": "angiv",
    "activeInfinitive": "ange"
  },
  {
    "passivePreterite": "angåvos",
    "passivePresent": "anges",
    "passiveSupine": "angetts",
    "passiveInfinitive": "angivas",
    "activePreterite": "angav",
    "activePresent": "angiver",
    "activeSupine": "angett",
    "imperative": "angiv",
    "activeInfinitive": "ange"
  },
  {
    "passivePreterite": "angavs",
    "passivePresent": "anges",
    "passiveSupine": "angetts",
    "passiveInfinitive": "angivas",
    "activePreterite": "angav",
    "activePresent": "angiver",
    "activeSupine": "angett",
    "imperative": "angiv",
    "activeInfinitive": "ange"
  },
  {
    "passivePreterite": "angåvos",
    "passivePresent": "angivs",
    "passiveSupine": "angivits",
    "passiveInfinitive": "angivas",
    "activePreterite": "angav",
    "activePresent": "angiver",
    "activeSupine": "angett",
    "imperative": "angiv",
    "activeInfinitive": "ange"
  },
  {
    "passivePreterite": "angavs",
    "passivePresent": "angivs",
    "passiveSupine": "angivits",
    "passiveInfinitive": "angivas",
    "activePreterite": "angav",
    "activePresent": "angiver",
    "activeSupine": "angett",
    "imperative": "angiv",
    "activeInfinitive": "ange"
  },
  {
    "passivePreterite": "angåvos",
    "passivePresent": "anges",
    "passiveSupine": "angivits",
    "passiveInfinitive": "angivas",
    "activePreterite": "angav",
    "activePresent": "angiver",
    "activeSupine": "angett",
    "imperative": "angiv",
    "activeInfinitive": "ange"
  },
  {
    "passivePreterite": "angavs",
    "passivePresent": "anges",
    "passiveSupine": "angivits",
    "passiveInfinitive": "angivas",
    "activePreterite": "angav",
    "activePresent": "angiver",
    "activeSupine": "angett",
    "imperative": "angiv",
    "activeInfinitive": "ange"
  },
  {
    "passivePreterite": "angåvos",
    "passivePresent": "angivs",
    "passiveSupine": "angetts",
    "passiveInfinitive": "angivas",
    "activePreterite": "angåvo",
    "activePresent": "anger",
    "activeSupine": "angett",
    "imperative": "angiv",
    "activeInfinitive": "ange"
  },
  {
    "passivePreterite": "angavs",
    "passivePresent": "angivs",
    "passiveSupine": "angetts",
    "passiveInfinitive": "angivas",
    "activePreterite": "angåvo",
    "activePresent": "anger",
    "activeSupine": "angett",
    "imperative": "angiv",
    "activeInfinitive": "ange"
  },
  {
    "passivePreterite": "angåvos",
    "passivePresent": "anges",
    "passiveSupine": "angetts",
    "passiveInfinitive": "angivas",
    "activePreterite": "angåvo",
    "activePresent": "anger",
    "activeSupine": "angett",
    "imperative": "angiv",
    "activeInfinitive": "ange"
  },
  {
    "passivePreterite": "angavs",
    "passivePresent": "anges",
    "passiveSupine": "angetts",
    "passiveInfinitive": "angivas",
    "activePreterite": "angåvo",
    "activePresent": "anger",
    "activeSupine": "angett",
    "imperative": "angiv",
    "activeInfinitive": "ange"
  },
  {
    "passivePreterite": "angåvos",
    "passivePresent": "angivs",
    "passiveSupine": "angivits",
    "passiveInfinitive": "angivas",
    "activePreterite": "angåvo",
    "activePresent": "anger",
    "activeSupine": "angett",
    "imperative": "angiv",
    "activeInfinitive": "ange"
  },
  {
    "passivePreterite": "angavs",
    "passivePresent": "angivs",
    "passiveSupine": "angivits",
    "passiveInfinitive": "angivas",
    "activePreterite": "angåvo",
    "activePresent": "anger",
    "activeSupine": "angett",
    "imperative": "angiv",
    "activeInfinitive": "ange"
  },
  {
    "passivePreterite": "angåvos",
    "passivePresent": "anges",
    "passiveSupine": "angivits",
    "passiveInfinitive": "angivas",
    "activePreterite": "angåvo",
    "activePresent": "anger",
    "activeSupine": "angett",
    "imperative": "angiv",
    "activeInfinitive": "ange"
  },
  {
    "passivePreterite": "angavs",
    "passivePresent": "anges",
    "passiveSupine": "angivits",
    "passiveInfinitive": "angivas",
    "activePreterite": "angåvo",
    "activePresent": "anger",
    "activeSupine": "angett",
    "imperative": "angiv",
    "activeInfinitive": "ange"
  },
  {
    "passivePreterite": "angåvos",
    "passivePresent": "angivs",
    "passiveSupine": "angetts",
    "passiveInfinitive": "angivas",
    "activePreterite": "angav",
    "activePresent": "anger",
    "activeSupine": "angett",
    "imperative": "angiv",
    "activeInfinitive": "ange"
  },
  {
    "passivePreterite": "angavs",
    "passivePresent": "angivs",
    "passiveSupine": "angetts",
    "passiveInfinitive": "angivas",
    "activePreterite": "angav",
    "activePresent": "anger",
    "activeSupine": "angett",
    "imperative": "angiv",
    "activeInfinitive": "ange"
  },
  {
    "passivePreterite": "angåvos",
    "passivePresent": "anges",
    "passiveSupine": "angetts",
    "passiveInfinitive": "angivas",
    "activePreterite": "angav",
    "activePresent": "anger",
    "activeSupine": "angett",
    "imperative": "angiv",
    "activeInfinitive": "ange"
  },
  {
    "passivePreterite": "angavs",
    "passivePresent": "anges",
    "passiveSupine": "angetts",
    "passiveInfinitive": "angivas",
    "activePreterite": "angav",
    "activePresent": "anger",
    "activeSupine": "angett",
    "imperative": "angiv",
    "activeInfinitive": "ange"
  },
  {
    "passivePreterite": "angåvos",
    "passivePresent": "angivs",
    "passiveSupine": "angivits",
    "passiveInfinitive": "angivas",
    "activePreterite": "angav",
    "activePresent": "anger",
    "activeSupine": "angett",
    "imperative": "angiv",
    "activeInfinitive": "ange"
  },
  {
    "passivePreterite": "angavs",
    "passivePresent": "angivs",
    "passiveSupine": "angivits",
    "passiveInfinitive": "angivas",
    "activePreterite": "angav",
    "activePresent": "anger",
    "activeSupine": "angett",
    "imperative": "angiv",
    "activeInfinitive": "ange"
  },
  {
    "passivePreterite": "angåvos",
    "passivePresent": "anges",
    "passiveSupine": "angivits",
    "passiveInfinitive": "angivas",
    "activePreterite": "angav",
    "activePresent": "anger",
    "activeSupine": "angett",
    "imperative": "angiv",
    "activeInfinitive": "ange"
  },
  {
    "passivePreterite": "angavs",
    "passivePresent": "anges",
    "passiveSupine": "angivits",
    "passiveInfinitive": "angivas",
    "activePreterite": "angav",
    "activePresent": "anger",
    "activeSupine": "angett",
    "imperative": "angiv",
    "activeInfinitive": "ange"
  },
  {
    "passivePreterite": "angåvos",
    "passivePresent": "angivs",
    "passiveSupine": "angetts",
    "passiveInfinitive": "angivas",
    "activePreterite": "angåvo",
    "activePresent": "angiver",
    "activeSupine": "angivit",
    "imperative": "angiv",
    "activeInfinitive": "ange"
  },
  {
    "passivePreterite": "angavs",
    "passivePresent": "angivs",
    "passiveSupine": "angetts",
    "passiveInfinitive": "angivas",
    "activePreterite": "angåvo",
    "activePresent": "angiver",
    "activeSupine": "angivit",
    "imperative": "angiv",
    "activeInfinitive": "ange"
  },
  {
    "passivePreterite": "saliverades",
    "passivePresent": "saliveras",
    "passiveSupine": "saliverats",
    "passiveInfinitive": "saliveras",
    "activePreterite": "saliverade",
    "activePresent": "saliverar",
    "activeSupine": "saliverat",
    "imperative": "salivera",
    "activeInfinitive": "salivera"
  },
  {
    "passivePreterite": "salufördes",
    "passivePresent": "saluförs",
    "passiveSupine": "saluförts",
    "passiveInfinitive": "saluföras",
    "activePreterite": "saluförde",
    "activePresent": "saluför",
    "activeSupine": "salufört",
    "imperative": "saluför",
    "activeInfinitive": "saluföra"
  },
  {
    "passivePreterite": "sambeskattades",
    "passivePresent": "sambeskattas",
    "passiveSupine": "sambeskattats",
    "passiveInfinitive": "sambeskattas",
    "activePreterite": "sambeskattade",
    "activePresent": "sambeskattar",
    "activeSupine": "sambeskattat",
    "imperative": "sambeskatta",
    "activeInfinitive": "sambeskatta"
  },
  {
    "passivePreterite": "sammanboddes",
    "passivePresent": "sammanbos",
    "passiveSupine": "sammanbos",
    "passiveInfinitive": "sammanbos",
    "activePreterite": "sammanbodde",
    "activePresent": "sammanbor",
    "activeSupine": "sammanbo",
    "imperative": "sammanbo",
    "activeInfinitive": "sammanbo"
  },
  {
    "passivePreterite": "sammanhölls",
    "passivePresent": "sammanhålls",
    "passiveSupine": "sammanhållits",
    "passiveInfinitive": "sammanhållas",
    "activePreterite": "sammanhöll",
    "activePresent": "sammanhåller",
    "activeSupine": "sammanhållit",
    "imperative": "sammanhåll",
    "activeInfinitive": "sammanhålla"
  },
  {
    "passivePreterite": "stakades",
    "passivePresent": "stakas",
    "passiveSupine": "stakats",
    "passiveInfinitive": "stakas",
    "activePreterite": "stakade",
    "activePresent": "stakar",
    "activeSupine": "stakat",
    "imperative": "staka",
    "activeInfinitive": "staka"
  },
  {
    "passivePreterite": "stanks",
    "passivePresent": "stinks",
    "passiveSupine": "stunkits",
    "passiveInfinitive": "stinkas",
    "activePreterite": "stank",
    "activePresent": "stinker",
    "activeSupine": "stunkit",
    "imperative": "stink",
    "activeInfinitive": "stinka"
  },
  {
    "passivePreterite": "stressades",
    "passivePresent": "stressas",
    "passiveSupine": "stressats",
    "passiveInfinitive": "stressas",
    "activePreterite": "stressade",
    "activePresent": "stressar",
    "activeSupine": "stressat",
    "imperative": "stressa",
    "activeInfinitive": "stressa"
  },
  {
    "passivePreterite": "strålades",
    "passivePresent": "strålas",
    "passiveSupine": "strålats",
    "passiveInfinitive": "strålas",
    "activePreterite": "strålade",
    "activePresent": "strålar",
    "activeSupine": "strålat",
    "imperative": "stråla",
    "activeInfinitive": "stråla"
  },
  {
    "passivePreterite": "stävjades",
    "passivePresent": "stävjas",
    "passiveSupine": "stävjats",
    "passiveInfinitive": "stävjas",
    "activePreterite": "stävjade",
    "activePresent": "stävjar",
    "activeSupine": "stävjat",
    "imperative": "stävja",
    "activeInfinitive": "stävja"
  },
  {
    "passivePreterite": "stönades",
    "passivePresent": "stönas",
    "passiveSupine": "stönats",
    "passiveInfinitive": "stönas",
    "activePreterite": "stönade",
    "activePresent": "stönar",
    "activeSupine": "stönat",
    "imperative": "stöna",
    "activeInfinitive": "stöna"
  },
  {
    "passivePreterite": "suktades",
    "passivePresent": "suktas",
    "passiveSupine": "suktats",
    "passiveInfinitive": "suktas",
    "activePreterite": "suktade",
    "activePresent": "suktar",
    "activeSupine": "suktat",
    "imperative": "sukta",
    "activeInfinitive": "sukta"
  },
  {
    "passivePreterite": "svajades",
    "passivePresent": "svajas",
    "passiveSupine": "svajats",
    "passiveInfinitive": "svajas",
    "activePreterite": "svajade",
    "activePresent": "svajar",
    "activeSupine": "svajat",
    "imperative": "svaja",
    "activeInfinitive": "svaja"
  },
  {
    "passivePreterite": "svischades",
    "passivePresent": "svischas",
    "passiveSupine": "svischats",
    "passiveInfinitive": "svischas",
    "activePreterite": "svischade",
    "activePresent": "svischar",
    "activeSupine": "svischat",
    "imperative": "svischa",
    "activeInfinitive": "svischa"
  },
  {
    "passivePreterite": "sågades",
    "passivePresent": "sågas",
    "passiveSupine": "sågats",
    "passiveInfinitive": "sågas",
    "activePreterite": "sågade",
    "activePresent": "sågar",
    "activeSupine": "sågat",
    "imperative": "såga",
    "activeInfinitive": "såga"
  },
  {
    "passivePreterite": "såpades",
    "passivePresent": "såpas",
    "passiveSupine": "såpats",
    "passiveInfinitive": "såpas",
    "activePreterite": "såpade",
    "activePresent": "såpar",
    "activeSupine": "såpat",
    "imperative": "såpa",
    "activeInfinitive": "såpa"
  },
  {
    "passivePreterite": "knistrades",
    "passivePresent": "knistras",
    "passiveSupine": "knistrats",
    "passiveInfinitive": "knistras",
    "activePreterite": "knistrade",
    "activePresent": "knistrar",
    "activeSupine": "knistrat",
    "imperative": "knistra",
    "activeInfinitive": "knistra"
  },
  {
    "passivePreterite": "knorrades",
    "passivePresent": "knorras",
    "passiveSupine": "knorrats",
    "passiveInfinitive": "knorras",
    "activePreterite": "knorrade",
    "activePresent": "knorrar",
    "activeSupine": "knorrat",
    "imperative": "knorra",
    "activeInfinitive": "knorra"
  },
  {
    "passivePreterite": "knusslades",
    "passivePresent": "knusslas",
    "passiveSupine": "knusslats",
    "passiveInfinitive": "knusslas",
    "activePreterite": "knusslade",
    "activePresent": "knusslar",
    "activeSupine": "knusslat",
    "imperative": "knussla",
    "activeInfinitive": "knussla"
  },
  {
    "passivePreterite": "kondolerades",
    "passivePresent": "kondoleras",
    "passiveSupine": "kondolerats",
    "passiveInfinitive": "kondoleras",
    "activePreterite": "kondolerade",
    "activePresent": "kondolerar",
    "activeSupine": "kondolerat",
    "imperative": "kondolera",
    "activeInfinitive": "kondolera"
  },
  {
    "passivePreterite": "kortslöts",
    "passivePresent": "kortsluts",
    "passiveSupine": "kortslutits",
    "passiveInfinitive": "kortslutas",
    "activePreterite": "kortslöt",
    "activePresent": "kortsluter",
    "activeSupine": "kortslutit",
    "imperative": "kortslut",
    "activeInfinitive": "kortsluta"
  },
  {
    "passivePreterite": "kröps",
    "passivePresent": "kryps",
    "passiveSupine": "krupits",
    "passiveInfinitive": "krypas",
    "activePreterite": "kröp",
    "activePresent": "kryper",
    "activeSupine": "krupit",
    "imperative": "kryp",
    "activeInfinitive": "krypa"
  },
  {
    "passivePreterite": "krypterades",
    "passivePresent": "krypteras",
    "passiveSupine": "krypterats",
    "passiveInfinitive": "krypteras",
    "activePreterite": "krypterade",
    "activePresent": "krypterar",
    "activeSupine": "krypterat",
    "imperative": "kryptera",
    "activeInfinitive": "kryptera"
  },
  {
    "passivePreterite": "portförbjöds",
    "passivePresent": "portförbjuds",
    "passiveSupine": "portförbjudits",
    "passiveInfinitive": "portförbjudas",
    "activePreterite": "portförbjöd",
    "activePresent": "portförbjuder",
    "activeSupine": "portförbjudit",
    "imperative": "portförbjud",
    "activeInfinitive": "portförbjuda"
  },
  {
    "passivePreterite": "premierades",
    "passivePresent": "premieras",
    "passiveSupine": "premierats",
    "passiveInfinitive": "premieras",
    "activePreterite": "premierade",
    "activePresent": "premierar",
    "activeSupine": "premierat",
    "imperative": "premiera",
    "activeInfinitive": "premiera"
  },
  {
    "passivePreterite": "presslas",
    "passivePresent": "pressläggs",
    "passiveSupine": "presslats",
    "passiveInfinitive": "pressläggas",
    "activePreterite": "pressla",
    "activePresent": "presslägger",
    "activeSupine": "presslat",
    "imperative": "presslägg",
    "activeInfinitive": "presslägga"
  },
  {
    "passivePreterite": "profeterades",
    "passivePresent": "profeteras",
    "passiveSupine": "profeterats",
    "passiveInfinitive": "profeteras",
    "activePreterite": "profeterade",
    "activePresent": "profeterar",
    "activeSupine": "profeterat",
    "imperative": "profetera",
    "activeInfinitive": "profetera"
  },
  {
    "passivePreterite": "pryglades",
    "passivePresent": "pryglas",
    "passiveSupine": "pryglats",
    "passiveInfinitive": "pryglas",
    "activePreterite": "pryglade",
    "activePresent": "pryglar",
    "activeSupine": "pryglat",
    "imperative": "prygla",
    "activeInfinitive": "prygla"
  },
  {
    "passivePreterite": "pulades",
    "passivePresent": "pulas",
    "passiveSupine": "pulats",
    "passiveInfinitive": "pulas",
    "activePreterite": "pulade",
    "activePresent": "pular",
    "activeSupine": "pulat",
    "imperative": "pula",
    "activeInfinitive": "pula"
  },
  {
    "passivePreterite": "pulserades",
    "passivePresent": "pulseras",
    "passiveSupine": "pulserats",
    "passiveInfinitive": "pulseras",
    "activePreterite": "pulserade",
    "activePresent": "pulserar",
    "activeSupine": "pulserat",
    "imperative": "pulsera",
    "activeInfinitive": "pulsera"
  },
  {
    "passivePreterite": "pusslades",
    "passivePresent": "pusslas",
    "passiveSupine": "pusslats",
    "passiveInfinitive": "pusslas",
    "activePreterite": "pusslade",
    "activePresent": "pusslar",
    "activeSupine": "pusslat",
    "imperative": "pussla",
    "activeInfinitive": "pussla"
  },
  {
    "passivePreterite": "pånyttföddes",
    "passivePresent": "pånyttföds",
    "passiveSupine": "pånyttfötts",
    "passiveInfinitive": "pånyttfödas",
    "activePreterite": "pånyttfödde",
    "activePresent": "pånyttföder",
    "activeSupine": "pånyttfött",
    "imperative": "pånyttföd",
    "activeInfinitive": "pånyttföda"
  },
  {
    "passivePreterite": "ringmärktes",
    "passivePresent": "ringmärks",
    "passiveSupine": "ringmärkts",
    "passiveInfinitive": "ringmärkas",
    "activePreterite": "ringmärkte",
    "activePresent": "ringmärker",
    "activeSupine": "ringmärkt",
    "imperative": "ringmärk",
    "activeInfinitive": "ringmärka"
  },
  {
    "passivePreterite": "rispades",
    "passivePresent": "rispas",
    "passiveSupine": "rispats",
    "passiveInfinitive": "rispas",
    "activePreterite": "rispade",
    "activePresent": "rispar",
    "activeSupine": "rispat",
    "imperative": "rispa",
    "activeInfinitive": "rispa"
  },
  {
    "passivePreterite": "cyklades",
    "passivePresent": "cyklas",
    "passiveSupine": "cyklats",
    "passiveInfinitive": "cyklas",
    "activePreterite": "cyklade",
    "activePresent": "cyklar",
    "activeSupine": "cyklat",
    "imperative": "cykla",
    "activeInfinitive": "cykla"
  },
  {
    "passivePreterite": "sörjdes",
    "passivePresent": "sörjs",
    "passiveSupine": "sörjts",
    "passiveInfinitive": "sörjas",
    "activePreterite": "sörjde",
    "activePresent": "sörjer",
    "activeSupine": "sörjt",
    "imperative": "sörj",
    "activeInfinitive": "sörja"
  },
  {
    "passivePreterite": "sammankopplades",
    "passivePresent": "sammankopplas",
    "passiveSupine": "sammankopplats",
    "passiveInfinitive": "sammankopplas",
    "activePreterite": "sammankopplade",
    "activePresent": "sammankopplar",
    "activeSupine": "sammankopplat",
    "imperative": "sammankoppla",
    "activeInfinitive": "sammankoppla"
  },
  {
    "passivePreterite": "stegrades",
    "passivePresent": "stegras",
    "passiveSupine": "stegrats",
    "passiveInfinitive": "stegras",
    "activePreterite": "stegrade",
    "activePresent": "stegrar",
    "activeSupine": "stegrat",
    "imperative": "stegra",
    "activeInfinitive": "stegra"
  },
  {
    "passivePreterite": "svarvades",
    "passivePresent": "svarvas",
    "passiveSupine": "svarvats",
    "passiveInfinitive": "svarvas",
    "activePreterite": "svarvade",
    "activePresent": "svarvar",
    "activeSupine": "svarvat",
    "imperative": "svarva",
    "activeInfinitive": "svarva"
  },
  {
    "passivePreterite": "undsattes",
    "passivePresent": "undsätts",
    "passiveSupine": "undsatts",
    "passiveInfinitive": "undsättas",
    "activePreterite": "undsatte",
    "activePresent": "undsätter",
    "activeSupine": "undsatt",
    "imperative": "undsätt",
    "activeInfinitive": "undsätta"
  },
  {
    "passivePreterite": "ärekränktes",
    "passivePresent": "ärekränks",
    "passiveSupine": "ärekränkts",
    "passiveInfinitive": "ärekränkas",
    "activePreterite": "ärekränkte",
    "activePresent": "ärekränker",
    "activeSupine": "ärekränkt",
    "imperative": "ärekränk",
    "activeInfinitive": "ärekränka"
  },
  {
    "passivePreterite": "vårdades",
    "passivePresent": "vårdas",
    "passiveSupine": "vårdats",
    "passiveInfinitive": "vårdas",
    "activePreterite": "vårdade",
    "activePresent": "vårdar",
    "activeSupine": "vårdat",
    "imperative": "vårda",
    "activeInfinitive": "vårda"
  },
  {
    "passivePreterite": "diskriminerades",
    "passivePresent": "diskrimineras",
    "passiveSupine": "diskriminerats",
    "passiveInfinitive": "diskrimineras",
    "activePreterite": "diskriminerade",
    "activePresent": "diskriminerar",
    "activeSupine": "diskriminerat",
    "imperative": "diskriminera",
    "activeInfinitive": "diskriminera"
  },
  {
    "passivePreterite": "söndertrampades",
    "passivePresent": "söndertrampas",
    "passiveSupine": "söndertrampats",
    "passiveInfinitive": "söndertrampas",
    "activePreterite": "söndertrampade",
    "activePresent": "söndertrampar",
    "activeSupine": "söndertrampat",
    "imperative": "söndertrampa",
    "activeInfinitive": "söndertrampa"
  },
  {
    "passivePreterite": "församlades",
    "passivePresent": "församlas",
    "passiveSupine": "församlats",
    "passiveInfinitive": "församlas",
    "activePreterite": "församlade",
    "activePresent": "församlar",
    "activeSupine": "församlat",
    "imperative": "församla",
    "activeInfinitive": "församla"
  },
  {
    "passivePreterite": "telegraferades",
    "passivePresent": "telegraferas",
    "passiveSupine": "telegraferats",
    "passiveInfinitive": "telegraferas",
    "activePreterite": "telegraferade",
    "activePresent": "telegraferar",
    "activeSupine": "telegraferat",
    "imperative": "telegrafera",
    "activeInfinitive": "telegrafera"
  },
  {
    "passivePreterite": "förmedlades",
    "passivePresent": "förmedlas",
    "passiveSupine": "förmedlats",
    "passiveInfinitive": "förmedlas",
    "activePreterite": "förmedlade",
    "activePresent": "förmedlar",
    "activeSupine": "förmedlat",
    "imperative": "förmedla",
    "activeInfinitive": "förmedla"
  },
  {
    "passivePreterite": "utskiljdes",
    "passivePresent": "utskiljs",
    "passiveSupine": "utskiljts",
    "passiveInfinitive": "utskiljas",
    "activePreterite": "utskiljde",
    "activePresent": "utskiljer",
    "activeSupine": "utskiljt",
    "imperative": "utskilj",
    "activeInfinitive": "utskilja"
  },
  {
    "passivePreterite": "crowdfundades",
    "passivePresent": "crowdfundas",
    "passiveSupine": "crowdfundats",
    "passiveInfinitive": "crowdfundas",
    "activePreterite": "crowdfundade",
    "activePresent": "crowdfundar",
    "activeSupine": "crowdfundat",
    "imperative": "crowdfunda",
    "activeInfinitive": "crowdfunda"
  },
  {
    "passivePreterite": "punktmarkerades",
    "passivePresent": "punktmarkeras",
    "passiveSupine": "punktmarkerats",
    "passiveInfinitive": "punktmarkeras",
    "activePreterite": "punktmarkerade",
    "activePresent": "punktmarkerar",
    "activeSupine": "punktmarkerat",
    "imperative": "punktmarkera",
    "activeInfinitive": "punktmarkera"
  },
  {
    "passivePreterite": "positionerades",
    "passivePresent": "positioneras",
    "passiveSupine": "positionerats",
    "passiveInfinitive": "positioneras",
    "activePreterite": "positionerade",
    "activePresent": "positionerar",
    "activeSupine": "positionerat",
    "imperative": "positionera",
    "activeInfinitive": "positionera"
  },
  {
    "passivePreterite": "omstrukturerades",
    "passivePresent": "omstruktureras",
    "passiveSupine": "omstrukturerats",
    "passiveInfinitive": "omstruktureras",
    "activePreterite": "omstrukturerade",
    "activePresent": "omstrukturerar",
    "activeSupine": "omstrukturerat",
    "imperative": "omstrukturera",
    "activeInfinitive": "omstrukturera"
  },
  {
    "passivePreterite": "förtecknades",
    "passivePresent": "förtecknas",
    "passiveSupine": "förtecknats",
    "passiveInfinitive": "förtecknas",
    "activePreterite": "förtecknade",
    "activePresent": "förtecknar",
    "activeSupine": "förtecknat",
    "imperative": "förteckna",
    "activeInfinitive": "förteckna"
  },
  {
    "passivePreterite": "omformulerades",
    "passivePresent": "omformuleras",
    "passiveSupine": "omformulerats",
    "passiveInfinitive": "omformuleras",
    "activePreterite": "omformulerade",
    "activePresent": "omformulerar",
    "activeSupine": "omformulerat",
    "imperative": "omformulera",
    "activeInfinitive": "omformulera"
  },
  {
    "passivePreterite": "tecknades",
    "passivePresent": "tecknas",
    "passiveSupine": "tecknats",
    "passiveInfinitive": "tecknas",
    "activePreterite": "tecknade",
    "activePresent": "tecknar",
    "activeSupine": "tecknat",
    "imperative": "teckna",
    "activeInfinitive": "teckna"
  },
  {
    "passivePreterite": "omsattes",
    "passivePresent": "omsätts",
    "passiveSupine": "omsatts",
    "passiveInfinitive": "omsättas",
    "activePreterite": "omsatte",
    "activePresent": "omsätter",
    "activeSupine": "omsatt",
    "imperative": "omsätt",
    "activeInfinitive": "omsätta"
  },
  {
    "passivePreterite": "sades",
    "passivePresent": "sägs",
    "passiveSupine": "sagts",
    "passiveInfinitive": "sägas",
    "activePreterite": "sade",
    "activePresent": "säger",
    "activeSupine": "sagt",
    "imperative": "säg",
    "activeInfinitive": "säga"
  },
  {
    "passivePreterite": "sades",
    "passivePresent": "sägs",
    "passiveSupine": "sagts",
    "passiveInfinitive": "sägas",
    "activePreterite": "sa",
    "activePresent": "säger",
    "activeSupine": "sagt",
    "imperative": "säg",
    "activeInfinitive": "säga"
  },
  {
    "passivePreterite": "pryddes",
    "passivePresent": "pryds",
    "passiveSupine": "prytts",
    "passiveInfinitive": "prydas",
    "activePreterite": "prydde",
    "activePresent": "pryder",
    "activeSupine": "prytt",
    "imperative": "pryd",
    "activeInfinitive": "pryda"
  },
  {
    "passivePreterite": "designades",
    "passivePresent": "designas",
    "passiveSupine": "designats",
    "passiveInfinitive": "designas",
    "activePreterite": "designade",
    "activePresent": "designar",
    "activeSupine": "designat",
    "imperative": "designa",
    "activeInfinitive": "designa"
  },
  {
    "passivePreterite": "återdesignades",
    "passivePresent": "återdesignas",
    "passiveSupine": "återdesignats",
    "passiveInfinitive": "återdesignas",
    "activePreterite": "återdesignade",
    "activePresent": "återdesignar",
    "activeSupine": "återdesignat",
    "imperative": "återdesigna",
    "activeInfinitive": "återdesigna"
  },
  {
    "passivePreterite": "maldes",
    "passivePresent": "mals",
    "passiveSupine": "malts",
    "passiveInfinitive": "malas",
    "activePreterite": "malde",
    "activePresent": "maler",
    "activeSupine": "malt",
    "imperative": "mal",
    "activeInfinitive": "mala"
  },
  {
    "passivePreterite": "verifierades",
    "passivePresent": "verifieras",
    "passiveSupine": "verifierats",
    "passiveInfinitive": "verifieras",
    "activePreterite": "verifierade",
    "activePresent": "verifierar",
    "activeSupine": "verifierat",
    "imperative": "verifiera",
    "activeInfinitive": "verifiera"
  },
  {
    "passivePreterite": "begravdes",
    "passivePresent": "begravs",
    "passiveSupine": "begravts",
    "passiveInfinitive": "begravas",
    "activePreterite": "begrov",
    "activePresent": "begraver",
    "activeSupine": "begravt",
    "imperative": "begrav",
    "activeInfinitive": "begrava"
  },
  {
    "passivePreterite": "begravdes",
    "passivePresent": "begravs",
    "passiveSupine": "begravts",
    "passiveInfinitive": "begravas",
    "activePreterite": "begravde",
    "activePresent": "begraver",
    "activeSupine": "begravt",
    "imperative": "begrav",
    "activeInfinitive": "begrava"
  },
  {
    "passivePreterite": "justerades",
    "passivePresent": "justeras",
    "passiveSupine": "justerats",
    "passiveInfinitive": "justeras",
    "activePreterite": "justerade",
    "activePresent": "justerar",
    "activeSupine": "justerat",
    "imperative": "justera",
    "activeInfinitive": "justera"
  },
  {
    "passivePreterite": "knivmördades",
    "passivePresent": "knivmördas",
    "passiveSupine": "knivmördats",
    "passiveInfinitive": "knivmördas",
    "activePreterite": "knivmördade",
    "activePresent": "knivmördar",
    "activeSupine": "knivmördat",
    "imperative": "knivmörda",
    "activeInfinitive": "knivmörda"
  },
  {
    "passivePreterite": "utbetalades",
    "passivePresent": "utbetalas",
    "passiveSupine": "utbetalats",
    "passiveInfinitive": "utbetalas",
    "activePreterite": "utbetalade",
    "activePresent": "utbetalar",
    "activeSupine": "utbetalat",
    "imperative": "utbetala",
    "activeInfinitive": "utbetala"
  },
  {
    "passivePreterite": "bekostades",
    "passivePresent": "bekostas",
    "passiveSupine": "bekostats",
    "passiveInfinitive": "bekostas",
    "activePreterite": "bekostade",
    "activePresent": "bekostar",
    "activeSupine": "bekostat",
    "imperative": "bekosta",
    "activeInfinitive": "bekosta"
  },
  {
    "passivePreterite": "tillerkändes",
    "passivePresent": "tillerkänns",
    "passiveSupine": "tillerkänts",
    "passiveInfinitive": "tillerkännas",
    "activePreterite": "tillerkände",
    "activePresent": "tillerkänner",
    "activeSupine": "tillerkänt",
    "imperative": "tillerkänn",
    "activeInfinitive": "tillerkänna"
  },
  {
    "passivePreterite": "uthärdades",
    "passivePresent": "uthärdas",
    "passiveSupine": "uthärdats",
    "passiveInfinitive": "uthärdas",
    "activePreterite": "uthärdade",
    "activePresent": "uthärdar",
    "activeSupine": "uthärdat",
    "imperative": "uthärda",
    "activeInfinitive": "uthärda"
  },
  {
    "passivePreterite": "närdes",
    "passivePresent": "närs",
    "passiveSupine": "närts",
    "passiveInfinitive": "näras",
    "activePreterite": "närde",
    "activePresent": "när",
    "activeSupine": "närt",
    "imperative": "när",
    "activeInfinitive": "nära"
  },
  {
    "passivePreterite": "kvalificerades",
    "passivePresent": "kvalificeras",
    "passiveSupine": "kvalificerats",
    "passiveInfinitive": "kvalificeras",
    "activePreterite": "kvalificerade",
    "activePresent": "kvalificerar",
    "activeSupine": "kvalificerat",
    "imperative": "kvalificera",
    "activeInfinitive": "kvalificera"
  },
  {
    "passivePreterite": "föranmäldes",
    "passivePresent": "föranmäls",
    "passiveSupine": "föranmälts",
    "passiveInfinitive": "föranmälas",
    "activePreterite": "föranmälde",
    "activePresent": "föranmäler",
    "activeSupine": "föranmält",
    "imperative": "föranmäl",
    "activeInfinitive": "föranmäla"
  },
  {
    "passivePreterite": "kopulerades",
    "passivePresent": "kopuleras",
    "passiveSupine": "kopulerats",
    "passiveInfinitive": "kopuleras",
    "activePreterite": "kopulerade",
    "activePresent": "kopulerar",
    "activeSupine": "kopulerat",
    "imperative": "kopulera",
    "activeInfinitive": "kopulera"
  },
  {
    "passivePreterite": "underordnades",
    "passivePresent": "underordnas",
    "passiveSupine": "underordnats",
    "passiveInfinitive": "underordnas",
    "activePreterite": "underordnade",
    "activePresent": "underordnar",
    "activeSupine": "underordnat",
    "imperative": "underordna",
    "activeInfinitive": "underordna"
  },
  {
    "passivePreterite": "passiviserades",
    "passivePresent": "passiviseras",
    "passiveSupine": "passiviserats",
    "passiveInfinitive": "passiviseras",
    "activePreterite": "passiviserade",
    "activePresent": "passiviserar",
    "activeSupine": "passiviserat",
    "imperative": "passivisera",
    "activeInfinitive": "passivisera"
  },
  {
    "passivePreterite": "reagerades",
    "passivePresent": "reageras",
    "passiveSupine": "reagerats",
    "passiveInfinitive": "reageras",
    "activePreterite": "reagerade",
    "activePresent": "reagerar",
    "activeSupine": "reagerat",
    "imperative": "reagera",
    "activeInfinitive": "reagera"
  },
  {
    "passivePreterite": "förhastades",
    "passivePresent": "förhastas",
    "passiveSupine": "förhastats",
    "passiveInfinitive": "förhastas",
    "activePreterite": "förhastade",
    "activePresent": "förhastar",
    "activeSupine": "förhastat",
    "imperative": "förhasta",
    "activeInfinitive": "förhasta"
  },
  {
    "passivePreterite": "slavades",
    "passivePresent": "slavas",
    "passiveSupine": "slavats",
    "passiveInfinitive": "slavas",
    "activePreterite": "slavade",
    "activePresent": "slavar",
    "activeSupine": "slavat",
    "imperative": "slava",
    "activeInfinitive": "slava"
  },
  {
    "passivePreterite": "exkluderades",
    "passivePresent": "exkluderas",
    "passiveSupine": "exkluderats",
    "passiveInfinitive": "exkluderas",
    "activePreterite": "exkluderade",
    "activePresent": "exkluderar",
    "activeSupine": "exkluderat",
    "imperative": "exkludera",
    "activeInfinitive": "exkludera"
  },
  {
    "passivePreterite": "dekorerades",
    "passivePresent": "dekoreras",
    "passiveSupine": "dekorerats",
    "passiveInfinitive": "dekoreras",
    "activePreterite": "dekorerade",
    "activePresent": "dekorerar",
    "activeSupine": "dekorerat",
    "imperative": "dekorera",
    "activeInfinitive": "dekorera"
  },
  {
    "passivePreterite": "omförhandlades",
    "passivePresent": "omförhandlas",
    "passiveSupine": "omförhandlats",
    "passiveInfinitive": "omförhandlas",
    "activePreterite": "omförhandlade",
    "activePresent": "omförhandlar",
    "activeSupine": "omförhandlat",
    "imperative": "omförhandla",
    "activeInfinitive": "omförhandla"
  },
  {
    "passivePreterite": "ackrediterades",
    "passivePresent": "ackrediteras",
    "passiveSupine": "ackrediterats",
    "passiveInfinitive": "ackrediteras",
    "activePreterite": "ackrediterade",
    "activePresent": "ackrediterar",
    "activeSupine": "ackrediterat",
    "imperative": "ackreditera",
    "activeInfinitive": "ackreditera"
  },
  {
    "passivePreterite": "felsöktes",
    "passivePresent": "felsöks",
    "passiveSupine": "felsökts",
    "passiveInfinitive": "felsökas",
    "activePreterite": "felsökte",
    "activePresent": "felsöker",
    "activeSupine": "felsökt",
    "imperative": "felsök",
    "activeInfinitive": "felsöka"
  },
  {
    "passivePreterite": "bortskänktes",
    "passivePresent": "bortskänks",
    "passiveSupine": "bortskänkts",
    "passiveInfinitive": "bortskänkas",
    "activePreterite": "bortskänkte",
    "activePresent": "bortskänker",
    "activeSupine": "bortskänkt",
    "imperative": "bortskänk",
    "activeInfinitive": "bortskänka"
  },
  {
    "passivePreterite": "samtycktes",
    "passivePresent": "samtycks",
    "passiveSupine": "samtyckts",
    "passiveInfinitive": "samtyckas",
    "activePreterite": "samtyckte",
    "activePresent": "samtycker",
    "activeSupine": "samtyckt",
    "imperative": "samtyck",
    "activeInfinitive": "samtycka"
  },
  {
    "passivePreterite": "tjuvtittades",
    "passivePresent": "tjuvtittas",
    "passiveSupine": "tjuvtittats",
    "passiveInfinitive": "tjuvtittas",
    "activePreterite": "tjuvtittade",
    "activePresent": "tjuvtittar",
    "activeSupine": "tjuvtittat",
    "imperative": "tjuvtitta",
    "activeInfinitive": "tjuvtitta"
  },
  {
    "passivePreterite": "strimlades",
    "passivePresent": "strimlas",
    "passiveSupine": "strimlats",
    "passiveInfinitive": "strimlas",
    "activePreterite": "strimlade",
    "activePresent": "strimlar",
    "activeSupine": "strimlat",
    "imperative": "strimla",
    "activeInfinitive": "strimla"
  },
  {
    "passivePreterite": "radikaliserades",
    "passivePresent": "radikaliseras",
    "passiveSupine": "radikaliserats",
    "passiveInfinitive": "radikaliseras",
    "activePreterite": "radikaliserade",
    "activePresent": "radikaliserar",
    "activeSupine": "radikaliserat",
    "imperative": "radikalisera",
    "activeInfinitive": "radikalisera"
  },
  {
    "passivePreterite": "isolerades",
    "passivePresent": "isoleras",
    "passiveSupine": "isolerats",
    "passiveInfinitive": "isoleras",
    "activePreterite": "isolerade",
    "activePresent": "isolerar",
    "activeSupine": "isolerat",
    "imperative": "isolera",
    "activeInfinitive": "isolera"
  },
  {
    "passivePreterite": "matades",
    "passivePresent": "matas",
    "passiveSupine": "matats",
    "passiveInfinitive": "matas",
    "activePreterite": "matade",
    "activePresent": "matar",
    "activeSupine": "matat",
    "imperative": "mata",
    "activeInfinitive": "mata"
  },
  {
    "passivePreterite": "besågs",
    "passivePresent": "beses",
    "passiveSupine": "besetts",
    "passiveInfinitive": "beses",
    "activePreterite": "besåg",
    "activePresent": "beser",
    "activeSupine": "besett",
    "imperative": "bese",
    "activeInfinitive": "bese"
  },
  {
    "passivePreterite": "svalkades",
    "passivePresent": "svalkas",
    "passiveSupine": "svalkats",
    "passiveInfinitive": "svalkas",
    "activePreterite": "svalkade",
    "activePresent": "svalkar",
    "activeSupine": "svalkat",
    "imperative": "svalka",
    "activeInfinitive": "svalka"
  },
  {
    "passivePreterite": "mantalsskrevs",
    "passivePresent": "mantalsskrivs",
    "passiveSupine": "mantalsskrivits",
    "passiveInfinitive": "mantalsskrivas",
    "activePreterite": "mantalsskrev",
    "activePresent": "mantalsskriver",
    "activeSupine": "mantalsskrivit",
    "imperative": "mantalsskriv",
    "activeInfinitive": "mantalsskriva"
  },
  {
    "passivePreterite": "folkbokfördes",
    "passivePresent": "folkbokförs",
    "passiveSupine": "folkbokförts",
    "passiveInfinitive": "folkbokföras",
    "activePreterite": "folkbokförde",
    "activePresent": "folkbokför",
    "activeSupine": "folkbokfört",
    "imperative": "folkbokför",
    "activeInfinitive": "folkbokföra"
  },
  {
    "passivePreterite": "förlistes",
    "passivePresent": "förliss",
    "passiveSupine": "förlists",
    "passiveInfinitive": "förlisas",
    "activePreterite": "förliste",
    "activePresent": "förliser",
    "activeSupine": "förlist",
    "imperative": "förlis",
    "activeInfinitive": "förlisa"
  },
  {
    "passivePreterite": "förvärvades",
    "passivePresent": "förvärvas",
    "passiveSupine": "förvärvats",
    "passiveInfinitive": "förvärvas",
    "activePreterite": "förvärvade",
    "activePresent": "förvärvar",
    "activeSupine": "förvärvat",
    "imperative": "förvärva",
    "activeInfinitive": "förvärva"
  },
  {
    "passivePreterite": "föstes",
    "passivePresent": "föss",
    "passiveSupine": "fösts",
    "passiveInfinitive": "fösas",
    "activePreterite": "föste",
    "activePresent": "föser",
    "activeSupine": "föst",
    "imperative": "fös",
    "activeInfinitive": "fösa"
  },
  {
    "passivePreterite": "garnerades",
    "passivePresent": "garneras",
    "passiveSupine": "garnerats",
    "passiveInfinitive": "garneras",
    "activePreterite": "garnerade",
    "activePresent": "garnerar",
    "activeSupine": "garnerat",
    "imperative": "garnera",
    "activeInfinitive": "garnera"
  },
  {
    "passivePreterite": "angåvos",
    "passivePresent": "anges",
    "passiveSupine": "angetts",
    "passiveInfinitive": "angivas",
    "activePreterite": "angåvo",
    "activePresent": "angiver",
    "activeSupine": "angivit",
    "imperative": "angiv",
    "activeInfinitive": "ange"
  },
  {
    "passivePreterite": "angavs",
    "passivePresent": "anges",
    "passiveSupine": "angetts",
    "passiveInfinitive": "angivas",
    "activePreterite": "angåvo",
    "activePresent": "angiver",
    "activeSupine": "angivit",
    "imperative": "angiv",
    "activeInfinitive": "ange"
  },
  {
    "passivePreterite": "angåvos",
    "passivePresent": "angivs",
    "passiveSupine": "angivits",
    "passiveInfinitive": "angivas",
    "activePreterite": "angåvo",
    "activePresent": "angiver",
    "activeSupine": "angivit",
    "imperative": "angiv",
    "activeInfinitive": "ange"
  },
  {
    "passivePreterite": "angavs",
    "passivePresent": "angivs",
    "passiveSupine": "angivits",
    "passiveInfinitive": "angivas",
    "activePreterite": "angåvo",
    "activePresent": "angiver",
    "activeSupine": "angivit",
    "imperative": "angiv",
    "activeInfinitive": "ange"
  },
  {
    "passivePreterite": "angåvos",
    "passivePresent": "anges",
    "passiveSupine": "angivits",
    "passiveInfinitive": "angivas",
    "activePreterite": "angåvo",
    "activePresent": "angiver",
    "activeSupine": "angivit",
    "imperative": "angiv",
    "activeInfinitive": "ange"
  },
  {
    "passivePreterite": "angavs",
    "passivePresent": "anges",
    "passiveSupine": "angivits",
    "passiveInfinitive": "angivas",
    "activePreterite": "angåvo",
    "activePresent": "angiver",
    "activeSupine": "angivit",
    "imperative": "angiv",
    "activeInfinitive": "ange"
  },
  {
    "passivePreterite": "angåvos",
    "passivePresent": "angivs",
    "passiveSupine": "angetts",
    "passiveInfinitive": "angivas",
    "activePreterite": "angav",
    "activePresent": "angiver",
    "activeSupine": "angivit",
    "imperative": "angiv",
    "activeInfinitive": "ange"
  },
  {
    "passivePreterite": "angavs",
    "passivePresent": "angivs",
    "passiveSupine": "angetts",
    "passiveInfinitive": "angivas",
    "activePreterite": "angav",
    "activePresent": "angiver",
    "activeSupine": "angivit",
    "imperative": "angiv",
    "activeInfinitive": "ange"
  },
  {
    "passivePreterite": "angåvos",
    "passivePresent": "anges",
    "passiveSupine": "angetts",
    "passiveInfinitive": "angivas",
    "activePreterite": "angav",
    "activePresent": "angiver",
    "activeSupine": "angivit",
    "imperative": "angiv",
    "activeInfinitive": "ange"
  },
  {
    "passivePreterite": "angavs",
    "passivePresent": "anges",
    "passiveSupine": "angetts",
    "passiveInfinitive": "angivas",
    "activePreterite": "angav",
    "activePresent": "angiver",
    "activeSupine": "angivit",
    "imperative": "angiv",
    "activeInfinitive": "ange"
  },
  {
    "passivePreterite": "angåvos",
    "passivePresent": "angivs",
    "passiveSupine": "angivits",
    "passiveInfinitive": "angivas",
    "activePreterite": "angav",
    "activePresent": "angiver",
    "activeSupine": "angivit",
    "imperative": "angiv",
    "activeInfinitive": "ange"
  },
  {
    "passivePreterite": "angavs",
    "passivePresent": "angivs",
    "passiveSupine": "angivits",
    "passiveInfinitive": "angivas",
    "activePreterite": "angav",
    "activePresent": "angiver",
    "activeSupine": "angivit",
    "imperative": "angiv",
    "activeInfinitive": "ange"
  },
  {
    "passivePreterite": "angåvos",
    "passivePresent": "anges",
    "passiveSupine": "angivits",
    "passiveInfinitive": "angivas",
    "activePreterite": "angav",
    "activePresent": "angiver",
    "activeSupine": "angivit",
    "imperative": "angiv",
    "activeInfinitive": "ange"
  },
  {
    "passivePreterite": "angavs",
    "passivePresent": "anges",
    "passiveSupine": "angivits",
    "passiveInfinitive": "angivas",
    "activePreterite": "angav",
    "activePresent": "angiver",
    "activeSupine": "angivit",
    "imperative": "angiv",
    "activeInfinitive": "ange"
  },
  {
    "passivePreterite": "angåvos",
    "passivePresent": "angivs",
    "passiveSupine": "angetts",
    "passiveInfinitive": "angivas",
    "activePreterite": "angåvo",
    "activePresent": "anger",
    "activeSupine": "angivit",
    "imperative": "angiv",
    "activeInfinitive": "ange"
  },
  {
    "passivePreterite": "angavs",
    "passivePresent": "angivs",
    "passiveSupine": "angetts",
    "passiveInfinitive": "angivas",
    "activePreterite": "angåvo",
    "activePresent": "anger",
    "activeSupine": "angivit",
    "imperative": "angiv",
    "activeInfinitive": "ange"
  },
  {
    "passivePreterite": "angåvos",
    "passivePresent": "anges",
    "passiveSupine": "angetts",
    "passiveInfinitive": "angivas",
    "activePreterite": "angåvo",
    "activePresent": "anger",
    "activeSupine": "angivit",
    "imperative": "angiv",
    "activeInfinitive": "ange"
  },
  {
    "passivePreterite": "angavs",
    "passivePresent": "anges",
    "passiveSupine": "angetts",
    "passiveInfinitive": "angivas",
    "activePreterite": "angåvo",
    "activePresent": "anger",
    "activeSupine": "angivit",
    "imperative": "angiv",
    "activeInfinitive": "ange"
  },
  {
    "passivePreterite": "angåvos",
    "passivePresent": "angivs",
    "passiveSupine": "angivits",
    "passiveInfinitive": "angivas",
    "activePreterite": "angåvo",
    "activePresent": "anger",
    "activeSupine": "angivit",
    "imperative": "angiv",
    "activeInfinitive": "ange"
  },
  {
    "passivePreterite": "angavs",
    "passivePresent": "angivs",
    "passiveSupine": "angivits",
    "passiveInfinitive": "angivas",
    "activePreterite": "angåvo",
    "activePresent": "anger",
    "activeSupine": "angivit",
    "imperative": "angiv",
    "activeInfinitive": "ange"
  },
  {
    "passivePreterite": "angåvos",
    "passivePresent": "anges",
    "passiveSupine": "angivits",
    "passiveInfinitive": "angivas",
    "activePreterite": "angåvo",
    "activePresent": "anger",
    "activeSupine": "angivit",
    "imperative": "angiv",
    "activeInfinitive": "ange"
  },
  {
    "passivePreterite": "angavs",
    "passivePresent": "anges",
    "passiveSupine": "angivits",
    "passiveInfinitive": "angivas",
    "activePreterite": "angåvo",
    "activePresent": "anger",
    "activeSupine": "angivit",
    "imperative": "angiv",
    "activeInfinitive": "ange"
  },
  {
    "passivePreterite": "angåvos",
    "passivePresent": "angivs",
    "passiveSupine": "angetts",
    "passiveInfinitive": "angivas",
    "activePreterite": "angav",
    "activePresent": "anger",
    "activeSupine": "angivit",
    "imperative": "angiv",
    "activeInfinitive": "ange"
  },
  {
    "passivePreterite": "angavs",
    "passivePresent": "angivs",
    "passiveSupine": "angetts",
    "passiveInfinitive": "angivas",
    "activePreterite": "angav",
    "activePresent": "anger",
    "activeSupine": "angivit",
    "imperative": "angiv",
    "activeInfinitive": "ange"
  },
  {
    "passivePreterite": "angåvos",
    "passivePresent": "anges",
    "passiveSupine": "angetts",
    "passiveInfinitive": "angivas",
    "activePreterite": "angav",
    "activePresent": "anger",
    "activeSupine": "angivit",
    "imperative": "angiv",
    "activeInfinitive": "ange"
  },
  {
    "passivePreterite": "angavs",
    "passivePresent": "anges",
    "passiveSupine": "angetts",
    "passiveInfinitive": "angivas",
    "activePreterite": "angav",
    "activePresent": "anger",
    "activeSupine": "angivit",
    "imperative": "angiv",
    "activeInfinitive": "ange"
  },
  {
    "passivePreterite": "angåvos",
    "passivePresent": "angivs",
    "passiveSupine": "angivits",
    "passiveInfinitive": "angivas",
    "activePreterite": "angav",
    "activePresent": "anger",
    "activeSupine": "angivit",
    "imperative": "angiv",
    "activeInfinitive": "ange"
  },
  {
    "passivePreterite": "angavs",
    "passivePresent": "angivs",
    "passiveSupine": "angivits",
    "passiveInfinitive": "angivas",
    "activePreterite": "angav",
    "activePresent": "anger",
    "activeSupine": "angivit",
    "imperative": "angiv",
    "activeInfinitive": "ange"
  },
  {
    "passivePreterite": "angåvos",
    "passivePresent": "anges",
    "passiveSupine": "angivits",
    "passiveInfinitive": "angivas",
    "activePreterite": "angav",
    "activePresent": "anger",
    "activeSupine": "angivit",
    "imperative": "angiv",
    "activeInfinitive": "ange"
  },
  {
    "passivePreterite": "angavs",
    "passivePresent": "anges",
    "passiveSupine": "angivits",
    "passiveInfinitive": "angivas",
    "activePreterite": "angav",
    "activePresent": "anger",
    "activeSupine": "angivit",
    "imperative": "angiv",
    "activeInfinitive": "ange"
  },
  {
    "passivePreterite": "angåvos",
    "passivePresent": "angivs",
    "passiveSupine": "angetts",
    "passiveInfinitive": "angivas",
    "activePreterite": "angåvo",
    "activePresent": "angiver",
    "activeSupine": "angett",
    "imperative": "ange",
    "activeInfinitive": "ange"
  },
  {
    "passivePreterite": "angavs",
    "passivePresent": "angivs",
    "passiveSupine": "angetts",
    "passiveInfinitive": "angivas",
    "activePreterite": "angåvo",
    "activePresent": "angiver",
    "activeSupine": "angett",
    "imperative": "ange",
    "activeInfinitive": "ange"
  },
  {
    "passivePreterite": "angåvos",
    "passivePresent": "anges",
    "passiveSupine": "angetts",
    "passiveInfinitive": "angivas",
    "activePreterite": "angåvo",
    "activePresent": "angiver",
    "activeSupine": "angett",
    "imperative": "ange",
    "activeInfinitive": "ange"
  },
  {
    "passivePreterite": "angavs",
    "passivePresent": "anges",
    "passiveSupine": "angetts",
    "passiveInfinitive": "angivas",
    "activePreterite": "angåvo",
    "activePresent": "angiver",
    "activeSupine": "angett",
    "imperative": "ange",
    "activeInfinitive": "ange"
  },
  {
    "passivePreterite": "angåvos",
    "passivePresent": "angivs",
    "passiveSupine": "angivits",
    "passiveInfinitive": "angivas",
    "activePreterite": "angåvo",
    "activePresent": "angiver",
    "activeSupine": "angett",
    "imperative": "ange",
    "activeInfinitive": "ange"
  },
  {
    "passivePreterite": "angavs",
    "passivePresent": "angivs",
    "passiveSupine": "angivits",
    "passiveInfinitive": "angivas",
    "activePreterite": "angåvo",
    "activePresent": "angiver",
    "activeSupine": "angett",
    "imperative": "ange",
    "activeInfinitive": "ange"
  },
  {
    "passivePreterite": "angåvos",
    "passivePresent": "anges",
    "passiveSupine": "angivits",
    "passiveInfinitive": "angivas",
    "activePreterite": "angåvo",
    "activePresent": "angiver",
    "activeSupine": "angett",
    "imperative": "ange",
    "activeInfinitive": "ange"
  },
  {
    "passivePreterite": "angavs",
    "passivePresent": "anges",
    "passiveSupine": "angivits",
    "passiveInfinitive": "angivas",
    "activePreterite": "angåvo",
    "activePresent": "angiver",
    "activeSupine": "angett",
    "imperative": "ange",
    "activeInfinitive": "ange"
  },
  {
    "passivePreterite": "angåvos",
    "passivePresent": "angivs",
    "passiveSupine": "angetts",
    "passiveInfinitive": "angivas",
    "activePreterite": "angav",
    "activePresent": "angiver",
    "activeSupine": "angett",
    "imperative": "ange",
    "activeInfinitive": "ange"
  },
  {
    "passivePreterite": "angavs",
    "passivePresent": "angivs",
    "passiveSupine": "angetts",
    "passiveInfinitive": "angivas",
    "activePreterite": "angav",
    "activePresent": "angiver",
    "activeSupine": "angett",
    "imperative": "ange",
    "activeInfinitive": "ange"
  },
  {
    "passivePreterite": "angåvos",
    "passivePresent": "anges",
    "passiveSupine": "angetts",
    "passiveInfinitive": "angivas",
    "activePreterite": "angav",
    "activePresent": "angiver",
    "activeSupine": "angett",
    "imperative": "ange",
    "activeInfinitive": "ange"
  },
  {
    "passivePreterite": "angavs",
    "passivePresent": "anges",
    "passiveSupine": "angetts",
    "passiveInfinitive": "angivas",
    "activePreterite": "angav",
    "activePresent": "angiver",
    "activeSupine": "angett",
    "imperative": "ange",
    "activeInfinitive": "ange"
  },
  {
    "passivePreterite": "angåvos",
    "passivePresent": "angivs",
    "passiveSupine": "angivits",
    "passiveInfinitive": "angivas",
    "activePreterite": "angav",
    "activePresent": "angiver",
    "activeSupine": "angett",
    "imperative": "ange",
    "activeInfinitive": "ange"
  },
  {
    "passivePreterite": "angavs",
    "passivePresent": "angivs",
    "passiveSupine": "angivits",
    "passiveInfinitive": "angivas",
    "activePreterite": "angav",
    "activePresent": "angiver",
    "activeSupine": "angett",
    "imperative": "ange",
    "activeInfinitive": "ange"
  },
  {
    "passivePreterite": "angåvos",
    "passivePresent": "anges",
    "passiveSupine": "angivits",
    "passiveInfinitive": "angivas",
    "activePreterite": "angav",
    "activePresent": "angiver",
    "activeSupine": "angett",
    "imperative": "ange",
    "activeInfinitive": "ange"
  },
  {
    "passivePreterite": "angavs",
    "passivePresent": "anges",
    "passiveSupine": "angivits",
    "passiveInfinitive": "angivas",
    "activePreterite": "angav",
    "activePresent": "angiver",
    "activeSupine": "angett",
    "imperative": "ange",
    "activeInfinitive": "ange"
  },
  {
    "passivePreterite": "angåvos",
    "passivePresent": "angivs",
    "passiveSupine": "angetts",
    "passiveInfinitive": "angivas",
    "activePreterite": "angåvo",
    "activePresent": "anger",
    "activeSupine": "angett",
    "imperative": "ange",
    "activeInfinitive": "ange"
  },
  {
    "passivePreterite": "angavs",
    "passivePresent": "angivs",
    "passiveSupine": "angetts",
    "passiveInfinitive": "angivas",
    "activePreterite": "angåvo",
    "activePresent": "anger",
    "activeSupine": "angett",
    "imperative": "ange",
    "activeInfinitive": "ange"
  },
  {
    "passivePreterite": "angåvos",
    "passivePresent": "anges",
    "passiveSupine": "angetts",
    "passiveInfinitive": "angivas",
    "activePreterite": "angåvo",
    "activePresent": "anger",
    "activeSupine": "angett",
    "imperative": "ange",
    "activeInfinitive": "ange"
  },
  {
    "passivePreterite": "angavs",
    "passivePresent": "anges",
    "passiveSupine": "angetts",
    "passiveInfinitive": "angivas",
    "activePreterite": "angåvo",
    "activePresent": "anger",
    "activeSupine": "angett",
    "imperative": "ange",
    "activeInfinitive": "ange"
  },
  {
    "passivePreterite": "angåvos",
    "passivePresent": "angivs",
    "passiveSupine": "angivits",
    "passiveInfinitive": "angivas",
    "activePreterite": "angåvo",
    "activePresent": "anger",
    "activeSupine": "angett",
    "imperative": "ange",
    "activeInfinitive": "ange"
  },
  {
    "passivePreterite": "angavs",
    "passivePresent": "angivs",
    "passiveSupine": "angivits",
    "passiveInfinitive": "angivas",
    "activePreterite": "angåvo",
    "activePresent": "anger",
    "activeSupine": "angett",
    "imperative": "ange",
    "activeInfinitive": "ange"
  },
  {
    "passivePreterite": "angåvos",
    "passivePresent": "anges",
    "passiveSupine": "angivits",
    "passiveInfinitive": "angivas",
    "activePreterite": "angåvo",
    "activePresent": "anger",
    "activeSupine": "angett",
    "imperative": "ange",
    "activeInfinitive": "ange"
  },
  {
    "passivePreterite": "angavs",
    "passivePresent": "anges",
    "passiveSupine": "angivits",
    "passiveInfinitive": "angivas",
    "activePreterite": "angåvo",
    "activePresent": "anger",
    "activeSupine": "angett",
    "imperative": "ange",
    "activeInfinitive": "ange"
  },
  {
    "passivePreterite": "angåvos",
    "passivePresent": "angivs",
    "passiveSupine": "angetts",
    "passiveInfinitive": "angivas",
    "activePreterite": "angav",
    "activePresent": "anger",
    "activeSupine": "angett",
    "imperative": "ange",
    "activeInfinitive": "ange"
  },
  {
    "passivePreterite": "angavs",
    "passivePresent": "angivs",
    "passiveSupine": "angetts",
    "passiveInfinitive": "angivas",
    "activePreterite": "angav",
    "activePresent": "anger",
    "activeSupine": "angett",
    "imperative": "ange",
    "activeInfinitive": "ange"
  },
  {
    "passivePreterite": "angåvos",
    "passivePresent": "anges",
    "passiveSupine": "angetts",
    "passiveInfinitive": "angivas",
    "activePreterite": "angav",
    "activePresent": "anger",
    "activeSupine": "angett",
    "imperative": "ange",
    "activeInfinitive": "ange"
  },
  {
    "passivePreterite": "angavs",
    "passivePresent": "anges",
    "passiveSupine": "angetts",
    "passiveInfinitive": "angivas",
    "activePreterite": "angav",
    "activePresent": "anger",
    "activeSupine": "angett",
    "imperative": "ange",
    "activeInfinitive": "ange"
  },
  {
    "passivePreterite": "angåvos",
    "passivePresent": "angivs",
    "passiveSupine": "angivits",
    "passiveInfinitive": "angivas",
    "activePreterite": "angav",
    "activePresent": "anger",
    "activeSupine": "angett",
    "imperative": "ange",
    "activeInfinitive": "ange"
  },
  {
    "passivePreterite": "angavs",
    "passivePresent": "angivs",
    "passiveSupine": "angivits",
    "passiveInfinitive": "angivas",
    "activePreterite": "angav",
    "activePresent": "anger",
    "activeSupine": "angett",
    "imperative": "ange",
    "activeInfinitive": "ange"
  },
  {
    "passivePreterite": "angåvos",
    "passivePresent": "anges",
    "passiveSupine": "angivits",
    "passiveInfinitive": "angivas",
    "activePreterite": "angav",
    "activePresent": "anger",
    "activeSupine": "angett",
    "imperative": "ange",
    "activeInfinitive": "ange"
  },
  {
    "passivePreterite": "angavs",
    "passivePresent": "anges",
    "passiveSupine": "angivits",
    "passiveInfinitive": "angivas",
    "activePreterite": "angav",
    "activePresent": "anger",
    "activeSupine": "angett",
    "imperative": "ange",
    "activeInfinitive": "ange"
  },
  {
    "passivePreterite": "angåvos",
    "passivePresent": "angivs",
    "passiveSupine": "angetts",
    "passiveInfinitive": "angivas",
    "activePreterite": "angåvo",
    "activePresent": "angiver",
    "activeSupine": "angivit",
    "imperative": "ange",
    "activeInfinitive": "ange"
  },
  {
    "passivePreterite": "angavs",
    "passivePresent": "angivs",
    "passiveSupine": "angetts",
    "passiveInfinitive": "angivas",
    "activePreterite": "angåvo",
    "activePresent": "angiver",
    "activeSupine": "angivit",
    "imperative": "ange",
    "activeInfinitive": "ange"
  },
  {
    "passivePreterite": "angåvos",
    "passivePresent": "anges",
    "passiveSupine": "angetts",
    "passiveInfinitive": "angivas",
    "activePreterite": "angåvo",
    "activePresent": "angiver",
    "activeSupine": "angivit",
    "imperative": "ange",
    "activeInfinitive": "ange"
  },
  {
    "passivePreterite": "angavs",
    "passivePresent": "anges",
    "passiveSupine": "angetts",
    "passiveInfinitive": "angivas",
    "activePreterite": "angåvo",
    "activePresent": "angiver",
    "activeSupine": "angivit",
    "imperative": "ange",
    "activeInfinitive": "ange"
  },
  {
    "passivePreterite": "angåvos",
    "passivePresent": "angivs",
    "passiveSupine": "angivits",
    "passiveInfinitive": "angivas",
    "activePreterite": "angåvo",
    "activePresent": "angiver",
    "activeSupine": "angivit",
    "imperative": "ange",
    "activeInfinitive": "ange"
  },
  {
    "passivePreterite": "angavs",
    "passivePresent": "angivs",
    "passiveSupine": "angivits",
    "passiveInfinitive": "angivas",
    "activePreterite": "angåvo",
    "activePresent": "angiver",
    "activeSupine": "angivit",
    "imperative": "ange",
    "activeInfinitive": "ange"
  },
  {
    "passivePreterite": "angåvos",
    "passivePresent": "anges",
    "passiveSupine": "angivits",
    "passiveInfinitive": "angivas",
    "activePreterite": "angåvo",
    "activePresent": "angiver",
    "activeSupine": "angivit",
    "imperative": "ange",
    "activeInfinitive": "ange"
  },
  {
    "passivePreterite": "angavs",
    "passivePresent": "anges",
    "passiveSupine": "angivits",
    "passiveInfinitive": "angivas",
    "activePreterite": "angåvo",
    "activePresent": "angiver",
    "activeSupine": "angivit",
    "imperative": "ange",
    "activeInfinitive": "ange"
  },
  {
    "passivePreterite": "angåvos",
    "passivePresent": "angivs",
    "passiveSupine": "angetts",
    "passiveInfinitive": "angivas",
    "activePreterite": "angav",
    "activePresent": "angiver",
    "activeSupine": "angivit",
    "imperative": "ange",
    "activeInfinitive": "ange"
  },
  {
    "passivePreterite": "angavs",
    "passivePresent": "angivs",
    "passiveSupine": "angetts",
    "passiveInfinitive": "angivas",
    "activePreterite": "angav",
    "activePresent": "angiver",
    "activeSupine": "angivit",
    "imperative": "ange",
    "activeInfinitive": "ange"
  },
  {
    "passivePreterite": "angåvos",
    "passivePresent": "anges",
    "passiveSupine": "angetts",
    "passiveInfinitive": "angivas",
    "activePreterite": "angav",
    "activePresent": "angiver",
    "activeSupine": "angivit",
    "imperative": "ange",
    "activeInfinitive": "ange"
  },
  {
    "passivePreterite": "angavs",
    "passivePresent": "anges",
    "passiveSupine": "angetts",
    "passiveInfinitive": "angivas",
    "activePreterite": "angav",
    "activePresent": "angiver",
    "activeSupine": "angivit",
    "imperative": "ange",
    "activeInfinitive": "ange"
  },
  {
    "passivePreterite": "angåvos",
    "passivePresent": "angivs",
    "passiveSupine": "angivits",
    "passiveInfinitive": "angivas",
    "activePreterite": "angav",
    "activePresent": "angiver",
    "activeSupine": "angivit",
    "imperative": "ange",
    "activeInfinitive": "ange"
  },
  {
    "passivePreterite": "angavs",
    "passivePresent": "angivs",
    "passiveSupine": "angivits",
    "passiveInfinitive": "angivas",
    "activePreterite": "angav",
    "activePresent": "angiver",
    "activeSupine": "angivit",
    "imperative": "ange",
    "activeInfinitive": "ange"
  },
  {
    "passivePreterite": "angåvos",
    "passivePresent": "anges",
    "passiveSupine": "angivits",
    "passiveInfinitive": "angivas",
    "activePreterite": "angav",
    "activePresent": "angiver",
    "activeSupine": "angivit",
    "imperative": "ange",
    "activeInfinitive": "ange"
  },
  {
    "passivePreterite": "angavs",
    "passivePresent": "anges",
    "passiveSupine": "angivits",
    "passiveInfinitive": "angivas",
    "activePreterite": "angav",
    "activePresent": "angiver",
    "activeSupine": "angivit",
    "imperative": "ange",
    "activeInfinitive": "ange"
  },
  {
    "passivePreterite": "angåvos",
    "passivePresent": "angivs",
    "passiveSupine": "angetts",
    "passiveInfinitive": "angivas",
    "activePreterite": "angåvo",
    "activePresent": "anger",
    "activeSupine": "angivit",
    "imperative": "ange",
    "activeInfinitive": "ange"
  },
  {
    "passivePreterite": "angavs",
    "passivePresent": "angivs",
    "passiveSupine": "angetts",
    "passiveInfinitive": "angivas",
    "activePreterite": "angåvo",
    "activePresent": "anger",
    "activeSupine": "angivit",
    "imperative": "ange",
    "activeInfinitive": "ange"
  },
  {
    "passivePreterite": "angåvos",
    "passivePresent": "anges",
    "passiveSupine": "angetts",
    "passiveInfinitive": "angivas",
    "activePreterite": "angåvo",
    "activePresent": "anger",
    "activeSupine": "angivit",
    "imperative": "ange",
    "activeInfinitive": "ange"
  },
  {
    "passivePreterite": "angavs",
    "passivePresent": "anges",
    "passiveSupine": "angetts",
    "passiveInfinitive": "angivas",
    "activePreterite": "angåvo",
    "activePresent": "anger",
    "activeSupine": "angivit",
    "imperative": "ange",
    "activeInfinitive": "ange"
  },
  {
    "passivePreterite": "angåvos",
    "passivePresent": "angivs",
    "passiveSupine": "angivits",
    "passiveInfinitive": "angivas",
    "activePreterite": "angåvo",
    "activePresent": "anger",
    "activeSupine": "angivit",
    "imperative": "ange",
    "activeInfinitive": "ange"
  },
  {
    "passivePreterite": "angavs",
    "passivePresent": "angivs",
    "passiveSupine": "angivits",
    "passiveInfinitive": "angivas",
    "activePreterite": "angåvo",
    "activePresent": "anger",
    "activeSupine": "angivit",
    "imperative": "ange",
    "activeInfinitive": "ange"
  },
  {
    "passivePreterite": "angåvos",
    "passivePresent": "anges",
    "passiveSupine": "angivits",
    "passiveInfinitive": "angivas",
    "activePreterite": "angåvo",
    "activePresent": "anger",
    "activeSupine": "angivit",
    "imperative": "ange",
    "activeInfinitive": "ange"
  },
  {
    "passivePreterite": "angavs",
    "passivePresent": "anges",
    "passiveSupine": "angivits",
    "passiveInfinitive": "angivas",
    "activePreterite": "angåvo",
    "activePresent": "anger",
    "activeSupine": "angivit",
    "imperative": "ange",
    "activeInfinitive": "ange"
  },
  {
    "passivePreterite": "angåvos",
    "passivePresent": "angivs",
    "passiveSupine": "angetts",
    "passiveInfinitive": "angivas",
    "activePreterite": "angav",
    "activePresent": "anger",
    "activeSupine": "angivit",
    "imperative": "ange",
    "activeInfinitive": "ange"
  },
  {
    "passivePreterite": "angavs",
    "passivePresent": "angivs",
    "passiveSupine": "angetts",
    "passiveInfinitive": "angivas",
    "activePreterite": "angav",
    "activePresent": "anger",
    "activeSupine": "angivit",
    "imperative": "ange",
    "activeInfinitive": "ange"
  },
  {
    "passivePreterite": "angåvos",
    "passivePresent": "anges",
    "passiveSupine": "angetts",
    "passiveInfinitive": "angivas",
    "activePreterite": "angav",
    "activePresent": "anger",
    "activeSupine": "angivit",
    "imperative": "ange",
    "activeInfinitive": "ange"
  },
  {
    "passivePreterite": "angavs",
    "passivePresent": "anges",
    "passiveSupine": "angetts",
    "passiveInfinitive": "angivas",
    "activePreterite": "angav",
    "activePresent": "anger",
    "activeSupine": "angivit",
    "imperative": "ange",
    "activeInfinitive": "ange"
  },
  {
    "passivePreterite": "angåvos",
    "passivePresent": "angivs",
    "passiveSupine": "angivits",
    "passiveInfinitive": "angivas",
    "activePreterite": "angav",
    "activePresent": "anger",
    "activeSupine": "angivit",
    "imperative": "ange",
    "activeInfinitive": "ange"
  },
  {
    "passivePreterite": "angavs",
    "passivePresent": "angivs",
    "passiveSupine": "angivits",
    "passiveInfinitive": "angivas",
    "activePreterite": "angav",
    "activePresent": "anger",
    "activeSupine": "angivit",
    "imperative": "ange",
    "activeInfinitive": "ange"
  },
  {
    "passivePreterite": "angåvos",
    "passivePresent": "anges",
    "passiveSupine": "angivits",
    "passiveInfinitive": "angivas",
    "activePreterite": "angav",
    "activePresent": "anger",
    "activeSupine": "angivit",
    "imperative": "ange",
    "activeInfinitive": "ange"
  },
  {
    "passivePreterite": "angavs",
    "passivePresent": "anges",
    "passiveSupine": "angivits",
    "passiveInfinitive": "angivas",
    "activePreterite": "angav",
    "activePresent": "anger",
    "activeSupine": "angivit",
    "imperative": "ange",
    "activeInfinitive": "ange"
  },
  {
    "passivePreterite": "angreps",
    "passivePresent": "angrips",
    "passiveSupine": "angripits",
    "passiveInfinitive": "angripas",
    "activePreterite": "angrep",
    "activePresent": "angriper",
    "activeSupine": "angripit",
    "imperative": "angrip",
    "activeInfinitive": "angripa"
  },
  {
    "passivePreterite": "mjukgjordes",
    "passivePresent": "mjukgörs",
    "passiveSupine": "mjukgjorts",
    "passiveInfinitive": "mjukgöras",
    "activePreterite": "mjukgjorde",
    "activePresent": "mjukgör",
    "activeSupine": "mjukgjort",
    "imperative": "mjukgör",
    "activeInfinitive": "mjukgöra"
  },
  {
    "passivePreterite": "myglades",
    "passivePresent": "myglas",
    "passiveSupine": "myglats",
    "passiveInfinitive": "myglas",
    "activePreterite": "myglade",
    "activePresent": "myglar",
    "activeSupine": "myglat",
    "imperative": "mygla",
    "activeInfinitive": "mygla"
  },
  {
    "passivePreterite": "mältades",
    "passivePresent": "mältas",
    "passiveSupine": "mältats",
    "passiveInfinitive": "mältas",
    "activePreterite": "mältade",
    "activePresent": "mältar",
    "activeSupine": "mältat",
    "imperative": "mälta",
    "activeInfinitive": "mälta"
  },
  {
    "passivePreterite": "nackades",
    "passivePresent": "nackas",
    "passiveSupine": "nackats",
    "passiveInfinitive": "nackas",
    "activePreterite": "nackade",
    "activePresent": "nackar",
    "activeSupine": "nackat",
    "imperative": "nacka",
    "activeInfinitive": "nacka"
  },
  {
    "passivePreterite": "narades",
    "passivePresent": "naras",
    "passiveSupine": "narats",
    "passiveInfinitive": "naras",
    "activePreterite": "narade",
    "activePresent": "narar",
    "activeSupine": "narat",
    "imperative": "nara",
    "activeInfinitive": "nara"
  },
  {
    "passivePreterite": "marknadsfördes",
    "passivePresent": "marknadsförs",
    "passiveSupine": "marknadsförts",
    "passiveInfinitive": "marknadsföras",
    "activePreterite": "marknadsförde",
    "activePresent": "marknadsför",
    "activeSupine": "marknadsfört",
    "imperative": "marknadsför",
    "activeInfinitive": "marknadsföra"
  },
  {
    "passivePreterite": "utrustades",
    "passivePresent": "utrustas",
    "passiveSupine": "utrustats",
    "passiveInfinitive": "utrustas",
    "activePreterite": "utrustade",
    "activePresent": "utrustar",
    "activeSupine": "utrustat",
    "imperative": "utrusta",
    "activeInfinitive": "utrusta"
  },
  {
    "passivePreterite": "förstorades",
    "passivePresent": "förstoras",
    "passiveSupine": "förstorats",
    "passiveInfinitive": "förstoras",
    "activePreterite": "förstorade",
    "activePresent": "förstorar",
    "activeSupine": "förstorat",
    "imperative": "förstora",
    "activeInfinitive": "förstora"
  },
  {
    "passivePreterite": "stipulerades",
    "passivePresent": "stipuleras",
    "passiveSupine": "stipulerats",
    "passiveInfinitive": "stipuleras",
    "activePreterite": "stipulerade",
    "activePresent": "stipulerar",
    "activeSupine": "stipulerat",
    "imperative": "stipulera",
    "activeInfinitive": "stipulera"
  },
  {
    "passivePreterite": "poddades",
    "passivePresent": "poddas",
    "passiveSupine": "poddats",
    "passiveInfinitive": "poddas",
    "activePreterite": "poddade",
    "activePresent": "poddar",
    "activeSupine": "poddat",
    "imperative": "podda",
    "activeInfinitive": "podda"
  },
  {
    "passivePreterite": "tillsågs",
    "passivePresent": "tillses",
    "passiveSupine": "tillsetts",
    "passiveInfinitive": "tillses",
    "activePreterite": "tillsåg",
    "activePresent": "tillser",
    "activeSupine": "tillsett",
    "imperative": "tillse",
    "activeInfinitive": "tillse"
  },
  {
    "passivePreterite": "provpitchades",
    "passivePresent": "provpitchas",
    "passiveSupine": "provpitchats",
    "passiveInfinitive": "provpitchas",
    "activePreterite": "provpitchade",
    "activePresent": "provpitchar",
    "activeSupine": "provpitchat",
    "imperative": "provpitcha",
    "activeInfinitive": "provpitcha"
  },
  {
    "passivePreterite": "humaniserades",
    "passivePresent": "humaniseras",
    "passiveSupine": "humaniserats",
    "passiveInfinitive": "humaniseras",
    "activePreterite": "humaniserade",
    "activePresent": "humaniserar",
    "activeSupine": "humaniserat",
    "imperative": "humanisera",
    "activeInfinitive": "humanisera"
  },
  {
    "passivePreterite": "kyldes",
    "passivePresent": "kyls",
    "passiveSupine": "kylts",
    "passiveInfinitive": "kylas",
    "activePreterite": "kylde",
    "activePresent": "kyler",
    "activeSupine": "kylt",
    "imperative": "kyl",
    "activeInfinitive": "kyla"
  },
  {
    "passivePreterite": "lottades",
    "passivePresent": "lottas",
    "passiveSupine": "lottats",
    "passiveInfinitive": "lottas",
    "activePreterite": "lottade",
    "activePresent": "lottar",
    "activeSupine": "lottat",
    "imperative": "lotta",
    "activeInfinitive": "lotta"
  },
  {
    "passivePreterite": "mottogs",
    "passivePresent": "mottas",
    "passiveSupine": "mottagits",
    "passiveInfinitive": "mottagas",
    "activePreterite": "mottog",
    "activePresent": "mottager",
    "activeSupine": "mottagit",
    "imperative": "motta",
    "activeInfinitive": "mottaga"
  },
  {
    "passivePreterite": "omgavs",
    "passivePresent": "omgivs",
    "passiveSupine": "omgivits",
    "passiveInfinitive": "omgivas",
    "activePreterite": "omgav",
    "activePresent": "omgiver",
    "activeSupine": "omgivit",
    "imperative": "omgiv",
    "activeInfinitive": "omgiva"
  },
  {
    "passivePreterite": "ristades",
    "passivePresent": "ristas",
    "passiveSupine": "ristats",
    "passiveInfinitive": "ristas",
    "activePreterite": "ristade",
    "activePresent": "ristar",
    "activeSupine": "ristat",
    "imperative": "rista",
    "activeInfinitive": "rista"
  },
  {
    "passivePreterite": "rånades",
    "passivePresent": "rånas",
    "passiveSupine": "rånats",
    "passiveInfinitive": "rånas",
    "activePreterite": "rånade",
    "activePresent": "rånar",
    "activeSupine": "rånat",
    "imperative": "råna",
    "activeInfinitive": "råna"
  },
  {
    "passivePreterite": "betalades",
    "passivePresent": "betalas",
    "passiveSupine": "betalats",
    "passiveInfinitive": "betalas",
    "activePreterite": "betalade",
    "activePresent": "betalar",
    "activeSupine": "betalat",
    "imperative": "betala",
    "activeInfinitive": "betala"
  },
  {
    "passivePreterite": "förändrades",
    "passivePresent": "förändras",
    "passiveSupine": "förändrats",
    "passiveInfinitive": "förändras",
    "activePreterite": "förändrade",
    "activePresent": "förändrar",
    "activeSupine": "förändrat",
    "imperative": "förändra",
    "activeInfinitive": "förändra"
  },
  {
    "passivePreterite": "framfördes",
    "passivePresent": "framförs",
    "passiveSupine": "framförts",
    "passiveInfinitive": "framföras",
    "activePreterite": "framförde",
    "activePresent": "framför",
    "activeSupine": "framfört",
    "imperative": "framför",
    "activeInfinitive": "framföra"
  },
  {
    "passivePreterite": "anhölls",
    "passivePresent": "anhålls",
    "passiveSupine": "anhållits",
    "passiveInfinitive": "anhållas",
    "activePreterite": "anhöll",
    "activePresent": "anhåller",
    "activeSupine": "anhållit",
    "imperative": "anhåll",
    "activeInfinitive": "anhålla"
  },
  {
    "passivePreterite": "uppfanns",
    "passivePresent": "uppfinns",
    "passiveSupine": "uppfunnits",
    "passiveInfinitive": "uppfinnas",
    "activePreterite": "uppfann",
    "activePresent": "uppfinner",
    "activeSupine": "uppfunnit",
    "imperative": "uppfinn",
    "activeInfinitive": "uppfinna"
  },
  {
    "passivePreterite": "utlystes",
    "passivePresent": "utlyses",
    "passiveSupine": "utlysts",
    "passiveInfinitive": "utlysas",
    "activePreterite": "utlyste",
    "activePresent": "utlyser",
    "activeSupine": "utlyst",
    "imperative": "utlys",
    "activeInfinitive": "utlysa"
  },
  {
    "passivePreterite": "erkändes",
    "passivePresent": "erkänns",
    "passiveSupine": "erkänts",
    "passiveInfinitive": "erkännas",
    "activePreterite": "erkände",
    "activePresent": "erkänner",
    "activeSupine": "erkänt",
    "imperative": "erkänn",
    "activeInfinitive": "erkänna"
  },
  {
    "passivePreterite": "eliminerades",
    "passivePresent": "elimineras",
    "passiveSupine": "eliminerats",
    "passiveInfinitive": "elimineras",
    "activePreterite": "eliminerade",
    "activePresent": "eliminerar",
    "activeSupine": "eliminerat",
    "imperative": "eliminera",
    "activeInfinitive": "eliminera"
  },
  {
    "passivePreterite": "optimerades",
    "passivePresent": "optimeras",
    "passiveSupine": "optimerats",
    "passiveInfinitive": "optimeras",
    "activePreterite": "optimerade",
    "activePresent": "optimerar",
    "activeSupine": "optimerat",
    "imperative": "optimera",
    "activeInfinitive": "optimera"
  },
  {
    "passivePreterite": "attackerades",
    "passivePresent": "attackeras",
    "passiveSupine": "attackerats",
    "passiveInfinitive": "attackeras",
    "activePreterite": "attackerade",
    "activePresent": "attackerar",
    "activeSupine": "attackerat",
    "imperative": "attackera",
    "activeInfinitive": "attackera"
  },
  {
    "passivePreterite": "avkunnades",
    "passivePresent": "avkunnas",
    "passiveSupine": "avkunnats",
    "passiveInfinitive": "avkunnas",
    "activePreterite": "avkunnade",
    "activePresent": "avkunnar",
    "activeSupine": "avkunnat",
    "imperative": "avkunna",
    "activeInfinitive": "avkunna"
  },
  {
    "passivePreterite": "trafikerades",
    "passivePresent": "trafikeras",
    "passiveSupine": "trafikerats",
    "passiveInfinitive": "trafikeras",
    "activePreterite": "trafikerade",
    "activePresent": "trafikerar",
    "activeSupine": "trafikerat",
    "imperative": "trafikera",
    "activeInfinitive": "trafikera"
  },
  {
    "passivePreterite": "privatiserades",
    "passivePresent": "privatiseras",
    "passiveSupine": "privatiserats",
    "passiveInfinitive": "privatiseras",
    "activePreterite": "privatiserade",
    "activePresent": "privatiserar",
    "activeSupine": "privatiserat",
    "imperative": "privatisera",
    "activeInfinitive": "privatisera"
  },
  {
    "passivePreterite": "fragmenterades",
    "passivePresent": "fragmenteras",
    "passiveSupine": "fragmenterats",
    "passiveInfinitive": "fragmenteras",
    "activePreterite": "fragmenterade",
    "activePresent": "fragmenterar",
    "activeSupine": "fragmenterat",
    "imperative": "fragmentera",
    "activeInfinitive": "fragmentera"
  },
  {
    "passivePreterite": "ämnesordsindexerades",
    "passivePresent": "ämnesordsindexeras",
    "passiveSupine": "ämnesordsindexerats",
    "passiveInfinitive": "ämnesordsindexeras",
    "activePreterite": "ämnesordsindexerade",
    "activePresent": "ämnesordsindexerar",
    "activeSupine": "ämnesordsindexerat",
    "imperative": "ämnesordsindexera",
    "activeInfinitive": "ämnesordsindexera"
  },
  {
    "passivePreterite": "vinifierades",
    "passivePresent": "vinifieras",
    "passiveSupine": "vinifierats",
    "passiveInfinitive": "vinifieras",
    "activePreterite": "vinifierade",
    "activePresent": "vinifierar",
    "activeSupine": "vinifierat",
    "imperative": "vinifiera",
    "activeInfinitive": "vinifiera"
  },
  {
    "passivePreterite": "införskaffades",
    "passivePresent": "införskaffas",
    "passiveSupine": "införskaffats",
    "passiveInfinitive": "införskaffas",
    "activePreterite": "införskaffade",
    "activePresent": "införskaffar",
    "activeSupine": "införskaffat",
    "imperative": "införskaffa",
    "activeInfinitive": "införskaffa"
  },
  {
    "passivePreterite": "avlöstes",
    "passivePresent": "avlöses",
    "passiveSupine": "avlösts",
    "passiveInfinitive": "avlösas",
    "activePreterite": "avlöste",
    "activePresent": "avlöser",
    "activeSupine": "avlöst",
    "imperative": "avlös",
    "activeInfinitive": "avlösa"
  },
  {
    "passivePreterite": "abdikerades",
    "passivePresent": "abdikeras",
    "passiveSupine": "abdikerats",
    "passiveInfinitive": "abdikeras",
    "activePreterite": "abdikerade",
    "activePresent": "abdikerar",
    "activeSupine": "abdikerat",
    "imperative": "abdikera",
    "activeInfinitive": "abdikera"
  },
  {
    "passivePreterite": "acklimatiserades",
    "passivePresent": "acklimatiseras",
    "passiveSupine": "acklimatiserats",
    "passiveInfinitive": "acklimatiseras",
    "activePreterite": "acklimatiserade",
    "activePresent": "acklimatiserar",
    "activeSupine": "acklimatiserat",
    "imperative": "acklimatisera",
    "activeInfinitive": "acklimatisera"
  },
  {
    "passivePreterite": "agglutinerades",
    "passivePresent": "agglutineras",
    "passiveSupine": "agglutinerats",
    "passiveInfinitive": "agglutineras",
    "activePreterite": "agglutinerade",
    "activePresent": "agglutinerar",
    "activeSupine": "agglutinerat",
    "imperative": "agglutinera",
    "activeInfinitive": "agglutinera"
  },
  {
    "passivePreterite": "alternerades",
    "passivePresent": "alterneras",
    "passiveSupine": "alternerats",
    "passiveInfinitive": "alterneras",
    "activePreterite": "alternerade",
    "activePresent": "alternerar",
    "activeSupine": "alternerat",
    "imperative": "alternera",
    "activeInfinitive": "alternera"
  },
  {
    "passivePreterite": "amplifierades",
    "passivePresent": "amplifieras",
    "passiveSupine": "amplifierats",
    "passiveInfinitive": "amplifieras",
    "activePreterite": "amplifierade",
    "activePresent": "amplifierar",
    "activeSupine": "amplifierat",
    "imperative": "amplifiera",
    "activeInfinitive": "amplifiera"
  },
  {
    "passivePreterite": "anfrättes",
    "passivePresent": "anfräts",
    "passiveSupine": "anfrätts",
    "passiveInfinitive": "anfrätas",
    "activePreterite": "anfrätte",
    "activePresent": "anfräter",
    "activeSupine": "anfrätt",
    "imperative": "anfrät",
    "activeInfinitive": "anfräta"
  },
  {
    "passivePreterite": "angåvos",
    "passivePresent": "angivs",
    "passiveSupine": "angetts",
    "passiveInfinitive": "angivas",
    "activePreterite": "angåvo",
    "activePresent": "angiver",
    "activeSupine": "angett",
    "imperative": "angiv",
    "activeInfinitive": "angiva"
  },
  {
    "passivePreterite": "angavs",
    "passivePresent": "angivs",
    "passiveSupine": "angetts",
    "passiveInfinitive": "angivas",
    "activePreterite": "angåvo",
    "activePresent": "angiver",
    "activeSupine": "angett",
    "imperative": "angiv",
    "activeInfinitive": "angiva"
  },
  {
    "passivePreterite": "angåvos",
    "passivePresent": "anges",
    "passiveSupine": "angetts",
    "passiveInfinitive": "angivas",
    "activePreterite": "angåvo",
    "activePresent": "angiver",
    "activeSupine": "angett",
    "imperative": "angiv",
    "activeInfinitive": "angiva"
  },
  {
    "passivePreterite": "angavs",
    "passivePresent": "anges",
    "passiveSupine": "angetts",
    "passiveInfinitive": "angivas",
    "activePreterite": "angåvo",
    "activePresent": "angiver",
    "activeSupine": "angett",
    "imperative": "angiv",
    "activeInfinitive": "angiva"
  },
  {
    "passivePreterite": "angåvos",
    "passivePresent": "angivs",
    "passiveSupine": "angivits",
    "passiveInfinitive": "angivas",
    "activePreterite": "angåvo",
    "activePresent": "angiver",
    "activeSupine": "angett",
    "imperative": "angiv",
    "activeInfinitive": "angiva"
  },
  {
    "passivePreterite": "angavs",
    "passivePresent": "angivs",
    "passiveSupine": "angivits",
    "passiveInfinitive": "angivas",
    "activePreterite": "angåvo",
    "activePresent": "angiver",
    "activeSupine": "angett",
    "imperative": "angiv",
    "activeInfinitive": "angiva"
  },
  {
    "passivePreterite": "angåvos",
    "passivePresent": "anges",
    "passiveSupine": "angivits",
    "passiveInfinitive": "angivas",
    "activePreterite": "angåvo",
    "activePresent": "angiver",
    "activeSupine": "angett",
    "imperative": "angiv",
    "activeInfinitive": "angiva"
  },
  {
    "passivePreterite": "angavs",
    "passivePresent": "anges",
    "passiveSupine": "angivits",
    "passiveInfinitive": "angivas",
    "activePreterite": "angåvo",
    "activePresent": "angiver",
    "activeSupine": "angett",
    "imperative": "angiv",
    "activeInfinitive": "angiva"
  },
  {
    "passivePreterite": "angåvos",
    "passivePresent": "angivs",
    "passiveSupine": "angetts",
    "passiveInfinitive": "angivas",
    "activePreterite": "angav",
    "activePresent": "angiver",
    "activeSupine": "angett",
    "imperative": "angiv",
    "activeInfinitive": "angiva"
  },
  {
    "passivePreterite": "angavs",
    "passivePresent": "angivs",
    "passiveSupine": "angetts",
    "passiveInfinitive": "angivas",
    "activePreterite": "angav",
    "activePresent": "angiver",
    "activeSupine": "angett",
    "imperative": "angiv",
    "activeInfinitive": "angiva"
  },
  {
    "passivePreterite": "angåvos",
    "passivePresent": "anges",
    "passiveSupine": "angetts",
    "passiveInfinitive": "angivas",
    "activePreterite": "angav",
    "activePresent": "angiver",
    "activeSupine": "angett",
    "imperative": "angiv",
    "activeInfinitive": "angiva"
  },
  {
    "passivePreterite": "angavs",
    "passivePresent": "anges",
    "passiveSupine": "angetts",
    "passiveInfinitive": "angivas",
    "activePreterite": "angav",
    "activePresent": "angiver",
    "activeSupine": "angett",
    "imperative": "angiv",
    "activeInfinitive": "angiva"
  },
  {
    "passivePreterite": "angåvos",
    "passivePresent": "angivs",
    "passiveSupine": "angivits",
    "passiveInfinitive": "angivas",
    "activePreterite": "angav",
    "activePresent": "angiver",
    "activeSupine": "angett",
    "imperative": "angiv",
    "activeInfinitive": "angiva"
  },
  {
    "passivePreterite": "angavs",
    "passivePresent": "angivs",
    "passiveSupine": "angivits",
    "passiveInfinitive": "angivas",
    "activePreterite": "angav",
    "activePresent": "angiver",
    "activeSupine": "angett",
    "imperative": "angiv",
    "activeInfinitive": "angiva"
  },
  {
    "passivePreterite": "angåvos",
    "passivePresent": "anges",
    "passiveSupine": "angivits",
    "passiveInfinitive": "angivas",
    "activePreterite": "angav",
    "activePresent": "angiver",
    "activeSupine": "angett",
    "imperative": "angiv",
    "activeInfinitive": "angiva"
  },
  {
    "passivePreterite": "angavs",
    "passivePresent": "anges",
    "passiveSupine": "angivits",
    "passiveInfinitive": "angivas",
    "activePreterite": "angav",
    "activePresent": "angiver",
    "activeSupine": "angett",
    "imperative": "angiv",
    "activeInfinitive": "angiva"
  },
  {
    "passivePreterite": "angåvos",
    "passivePresent": "angivs",
    "passiveSupine": "angetts",
    "passiveInfinitive": "angivas",
    "activePreterite": "angåvo",
    "activePresent": "anger",
    "activeSupine": "angett",
    "imperative": "angiv",
    "activeInfinitive": "angiva"
  },
  {
    "passivePreterite": "angavs",
    "passivePresent": "angivs",
    "passiveSupine": "angetts",
    "passiveInfinitive": "angivas",
    "activePreterite": "angåvo",
    "activePresent": "anger",
    "activeSupine": "angett",
    "imperative": "angiv",
    "activeInfinitive": "angiva"
  },
  {
    "passivePreterite": "angåvos",
    "passivePresent": "anges",
    "passiveSupine": "angetts",
    "passiveInfinitive": "angivas",
    "activePreterite": "angåvo",
    "activePresent": "anger",
    "activeSupine": "angett",
    "imperative": "angiv",
    "activeInfinitive": "angiva"
  },
  {
    "passivePreterite": "angavs",
    "passivePresent": "anges",
    "passiveSupine": "angetts",
    "passiveInfinitive": "angivas",
    "activePreterite": "angåvo",
    "activePresent": "anger",
    "activeSupine": "angett",
    "imperative": "angiv",
    "activeInfinitive": "angiva"
  },
  {
    "passivePreterite": "angåvos",
    "passivePresent": "angivs",
    "passiveSupine": "angivits",
    "passiveInfinitive": "angivas",
    "activePreterite": "angåvo",
    "activePresent": "anger",
    "activeSupine": "angett",
    "imperative": "angiv",
    "activeInfinitive": "angiva"
  },
  {
    "passivePreterite": "angavs",
    "passivePresent": "angivs",
    "passiveSupine": "angivits",
    "passiveInfinitive": "angivas",
    "activePreterite": "angåvo",
    "activePresent": "anger",
    "activeSupine": "angett",
    "imperative": "angiv",
    "activeInfinitive": "angiva"
  },
  {
    "passivePreterite": "angåvos",
    "passivePresent": "anges",
    "passiveSupine": "angivits",
    "passiveInfinitive": "angivas",
    "activePreterite": "angåvo",
    "activePresent": "anger",
    "activeSupine": "angett",
    "imperative": "angiv",
    "activeInfinitive": "angiva"
  },
  {
    "passivePreterite": "angavs",
    "passivePresent": "anges",
    "passiveSupine": "angivits",
    "passiveInfinitive": "angivas",
    "activePreterite": "angåvo",
    "activePresent": "anger",
    "activeSupine": "angett",
    "imperative": "angiv",
    "activeInfinitive": "angiva"
  },
  {
    "passivePreterite": "angåvos",
    "passivePresent": "angivs",
    "passiveSupine": "angetts",
    "passiveInfinitive": "angivas",
    "activePreterite": "angav",
    "activePresent": "anger",
    "activeSupine": "angett",
    "imperative": "angiv",
    "activeInfinitive": "angiva"
  },
  {
    "passivePreterite": "angavs",
    "passivePresent": "angivs",
    "passiveSupine": "angetts",
    "passiveInfinitive": "angivas",
    "activePreterite": "angav",
    "activePresent": "anger",
    "activeSupine": "angett",
    "imperative": "angiv",
    "activeInfinitive": "angiva"
  },
  {
    "passivePreterite": "angåvos",
    "passivePresent": "anges",
    "passiveSupine": "angetts",
    "passiveInfinitive": "angivas",
    "activePreterite": "angav",
    "activePresent": "anger",
    "activeSupine": "angett",
    "imperative": "angiv",
    "activeInfinitive": "angiva"
  },
  {
    "passivePreterite": "angavs",
    "passivePresent": "anges",
    "passiveSupine": "angetts",
    "passiveInfinitive": "angivas",
    "activePreterite": "angav",
    "activePresent": "anger",
    "activeSupine": "angett",
    "imperative": "angiv",
    "activeInfinitive": "angiva"
  },
  {
    "passivePreterite": "angåvos",
    "passivePresent": "angivs",
    "passiveSupine": "angivits",
    "passiveInfinitive": "angivas",
    "activePreterite": "angav",
    "activePresent": "anger",
    "activeSupine": "angett",
    "imperative": "angiv",
    "activeInfinitive": "angiva"
  },
  {
    "passivePreterite": "angavs",
    "passivePresent": "angivs",
    "passiveSupine": "angivits",
    "passiveInfinitive": "angivas",
    "activePreterite": "angav",
    "activePresent": "anger",
    "activeSupine": "angett",
    "imperative": "angiv",
    "activeInfinitive": "angiva"
  },
  {
    "passivePreterite": "angåvos",
    "passivePresent": "anges",
    "passiveSupine": "angivits",
    "passiveInfinitive": "angivas",
    "activePreterite": "angav",
    "activePresent": "anger",
    "activeSupine": "angett",
    "imperative": "angiv",
    "activeInfinitive": "angiva"
  },
  {
    "passivePreterite": "angavs",
    "passivePresent": "anges",
    "passiveSupine": "angivits",
    "passiveInfinitive": "angivas",
    "activePreterite": "angav",
    "activePresent": "anger",
    "activeSupine": "angett",
    "imperative": "angiv",
    "activeInfinitive": "angiva"
  },
  {
    "passivePreterite": "angåvos",
    "passivePresent": "angivs",
    "passiveSupine": "angetts",
    "passiveInfinitive": "angivas",
    "activePreterite": "angåvo",
    "activePresent": "angiver",
    "activeSupine": "angivit",
    "imperative": "angiv",
    "activeInfinitive": "angiva"
  },
  {
    "passivePreterite": "angavs",
    "passivePresent": "angivs",
    "passiveSupine": "angetts",
    "passiveInfinitive": "angivas",
    "activePreterite": "angåvo",
    "activePresent": "angiver",
    "activeSupine": "angivit",
    "imperative": "angiv",
    "activeInfinitive": "angiva"
  },
  {
    "passivePreterite": "angåvos",
    "passivePresent": "anges",
    "passiveSupine": "angetts",
    "passiveInfinitive": "angivas",
    "activePreterite": "angåvo",
    "activePresent": "angiver",
    "activeSupine": "angivit",
    "imperative": "angiv",
    "activeInfinitive": "angiva"
  },
  {
    "passivePreterite": "angavs",
    "passivePresent": "anges",
    "passiveSupine": "angetts",
    "passiveInfinitive": "angivas",
    "activePreterite": "angåvo",
    "activePresent": "angiver",
    "activeSupine": "angivit",
    "imperative": "angiv",
    "activeInfinitive": "angiva"
  },
  {
    "passivePreterite": "angåvos",
    "passivePresent": "angivs",
    "passiveSupine": "angivits",
    "passiveInfinitive": "angivas",
    "activePreterite": "angåvo",
    "activePresent": "angiver",
    "activeSupine": "angivit",
    "imperative": "angiv",
    "activeInfinitive": "angiva"
  },
  {
    "passivePreterite": "angavs",
    "passivePresent": "angivs",
    "passiveSupine": "angivits",
    "passiveInfinitive": "angivas",
    "activePreterite": "angåvo",
    "activePresent": "angiver",
    "activeSupine": "angivit",
    "imperative": "angiv",
    "activeInfinitive": "angiva"
  },
  {
    "passivePreterite": "angåvos",
    "passivePresent": "anges",
    "passiveSupine": "angivits",
    "passiveInfinitive": "angivas",
    "activePreterite": "angåvo",
    "activePresent": "angiver",
    "activeSupine": "angivit",
    "imperative": "angiv",
    "activeInfinitive": "angiva"
  },
  {
    "passivePreterite": "angavs",
    "passivePresent": "anges",
    "passiveSupine": "angivits",
    "passiveInfinitive": "angivas",
    "activePreterite": "angåvo",
    "activePresent": "angiver",
    "activeSupine": "angivit",
    "imperative": "angiv",
    "activeInfinitive": "angiva"
  },
  {
    "passivePreterite": "angåvos",
    "passivePresent": "angivs",
    "passiveSupine": "angetts",
    "passiveInfinitive": "angivas",
    "activePreterite": "angav",
    "activePresent": "angiver",
    "activeSupine": "angivit",
    "imperative": "angiv",
    "activeInfinitive": "angiva"
  },
  {
    "passivePreterite": "angavs",
    "passivePresent": "angivs",
    "passiveSupine": "angetts",
    "passiveInfinitive": "angivas",
    "activePreterite": "angav",
    "activePresent": "angiver",
    "activeSupine": "angivit",
    "imperative": "angiv",
    "activeInfinitive": "angiva"
  },
  {
    "passivePreterite": "angåvos",
    "passivePresent": "anges",
    "passiveSupine": "angetts",
    "passiveInfinitive": "angivas",
    "activePreterite": "angav",
    "activePresent": "angiver",
    "activeSupine": "angivit",
    "imperative": "angiv",
    "activeInfinitive": "angiva"
  },
  {
    "passivePreterite": "angavs",
    "passivePresent": "anges",
    "passiveSupine": "angetts",
    "passiveInfinitive": "angivas",
    "activePreterite": "angav",
    "activePresent": "angiver",
    "activeSupine": "angivit",
    "imperative": "angiv",
    "activeInfinitive": "angiva"
  },
  {
    "passivePreterite": "angåvos",
    "passivePresent": "angivs",
    "passiveSupine": "angivits",
    "passiveInfinitive": "angivas",
    "activePreterite": "angav",
    "activePresent": "angiver",
    "activeSupine": "angivit",
    "imperative": "angiv",
    "activeInfinitive": "angiva"
  },
  {
    "passivePreterite": "angavs",
    "passivePresent": "angivs",
    "passiveSupine": "angivits",
    "passiveInfinitive": "angivas",
    "activePreterite": "angav",
    "activePresent": "angiver",
    "activeSupine": "angivit",
    "imperative": "angiv",
    "activeInfinitive": "angiva"
  },
  {
    "passivePreterite": "angåvos",
    "passivePresent": "anges",
    "passiveSupine": "angivits",
    "passiveInfinitive": "angivas",
    "activePreterite": "angav",
    "activePresent": "angiver",
    "activeSupine": "angivit",
    "imperative": "angiv",
    "activeInfinitive": "angiva"
  },
  {
    "passivePreterite": "angavs",
    "passivePresent": "anges",
    "passiveSupine": "angivits",
    "passiveInfinitive": "angivas",
    "activePreterite": "angav",
    "activePresent": "angiver",
    "activeSupine": "angivit",
    "imperative": "angiv",
    "activeInfinitive": "angiva"
  },
  {
    "passivePreterite": "angåvos",
    "passivePresent": "angivs",
    "passiveSupine": "angetts",
    "passiveInfinitive": "angivas",
    "activePreterite": "angåvo",
    "activePresent": "anger",
    "activeSupine": "angivit",
    "imperative": "angiv",
    "activeInfinitive": "angiva"
  },
  {
    "passivePreterite": "angavs",
    "passivePresent": "angivs",
    "passiveSupine": "angetts",
    "passiveInfinitive": "angivas",
    "activePreterite": "angåvo",
    "activePresent": "anger",
    "activeSupine": "angivit",
    "imperative": "angiv",
    "activeInfinitive": "angiva"
  },
  {
    "passivePreterite": "angåvos",
    "passivePresent": "anges",
    "passiveSupine": "angetts",
    "passiveInfinitive": "angivas",
    "activePreterite": "angåvo",
    "activePresent": "anger",
    "activeSupine": "angivit",
    "imperative": "angiv",
    "activeInfinitive": "angiva"
  },
  {
    "passivePreterite": "angavs",
    "passivePresent": "anges",
    "passiveSupine": "angetts",
    "passiveInfinitive": "angivas",
    "activePreterite": "angåvo",
    "activePresent": "anger",
    "activeSupine": "angivit",
    "imperative": "angiv",
    "activeInfinitive": "angiva"
  },
  {
    "passivePreterite": "angåvos",
    "passivePresent": "angivs",
    "passiveSupine": "angivits",
    "passiveInfinitive": "angivas",
    "activePreterite": "angåvo",
    "activePresent": "anger",
    "activeSupine": "angivit",
    "imperative": "angiv",
    "activeInfinitive": "angiva"
  },
  {
    "passivePreterite": "angavs",
    "passivePresent": "angivs",
    "passiveSupine": "angivits",
    "passiveInfinitive": "angivas",
    "activePreterite": "angåvo",
    "activePresent": "anger",
    "activeSupine": "angivit",
    "imperative": "angiv",
    "activeInfinitive": "angiva"
  },
  {
    "passivePreterite": "angåvos",
    "passivePresent": "anges",
    "passiveSupine": "angivits",
    "passiveInfinitive": "angivas",
    "activePreterite": "angåvo",
    "activePresent": "anger",
    "activeSupine": "angivit",
    "imperative": "angiv",
    "activeInfinitive": "angiva"
  },
  {
    "passivePreterite": "angavs",
    "passivePresent": "anges",
    "passiveSupine": "angivits",
    "passiveInfinitive": "angivas",
    "activePreterite": "angåvo",
    "activePresent": "anger",
    "activeSupine": "angivit",
    "imperative": "angiv",
    "activeInfinitive": "angiva"
  },
  {
    "passivePreterite": "angåvos",
    "passivePresent": "angivs",
    "passiveSupine": "angetts",
    "passiveInfinitive": "angivas",
    "activePreterite": "angav",
    "activePresent": "anger",
    "activeSupine": "angivit",
    "imperative": "angiv",
    "activeInfinitive": "angiva"
  },
  {
    "passivePreterite": "angavs",
    "passivePresent": "angivs",
    "passiveSupine": "angetts",
    "passiveInfinitive": "angivas",
    "activePreterite": "angav",
    "activePresent": "anger",
    "activeSupine": "angivit",
    "imperative": "angiv",
    "activeInfinitive": "angiva"
  },
  {
    "passivePreterite": "angåvos",
    "passivePresent": "anges",
    "passiveSupine": "angetts",
    "passiveInfinitive": "angivas",
    "activePreterite": "angav",
    "activePresent": "anger",
    "activeSupine": "angivit",
    "imperative": "angiv",
    "activeInfinitive": "angiva"
  },
  {
    "passivePreterite": "angavs",
    "passivePresent": "anges",
    "passiveSupine": "angetts",
    "passiveInfinitive": "angivas",
    "activePreterite": "angav",
    "activePresent": "anger",
    "activeSupine": "angivit",
    "imperative": "angiv",
    "activeInfinitive": "angiva"
  },
  {
    "passivePreterite": "angåvos",
    "passivePresent": "angivs",
    "passiveSupine": "angivits",
    "passiveInfinitive": "angivas",
    "activePreterite": "angav",
    "activePresent": "anger",
    "activeSupine": "angivit",
    "imperative": "angiv",
    "activeInfinitive": "angiva"
  },
  {
    "passivePreterite": "angavs",
    "passivePresent": "angivs",
    "passiveSupine": "angivits",
    "passiveInfinitive": "angivas",
    "activePreterite": "angav",
    "activePresent": "anger",
    "activeSupine": "angivit",
    "imperative": "angiv",
    "activeInfinitive": "angiva"
  },
  {
    "passivePreterite": "gasades",
    "passivePresent": "gasas",
    "passiveSupine": "gasats",
    "passiveInfinitive": "gasas",
    "activePreterite": "gasade",
    "activePresent": "gasar",
    "activeSupine": "gasat",
    "imperative": "gasa",
    "activeInfinitive": "gasa"
  },
  {
    "passivePreterite": "gastades",
    "passivePresent": "gastas",
    "passiveSupine": "gastats",
    "passiveInfinitive": "gastas",
    "activePreterite": "gastade",
    "activePresent": "gastar",
    "activeSupine": "gastat",
    "imperative": "gasta",
    "activeInfinitive": "gasta"
  },
  {
    "passivePreterite": "genomarbetades",
    "passivePresent": "genomarbetas",
    "passiveSupine": "genomarbetats",
    "passiveInfinitive": "genomarbetas",
    "activePreterite": "genomarbetade",
    "activePresent": "genomarbetar",
    "activeSupine": "genomarbetat",
    "imperative": "genomarbeta",
    "activeInfinitive": "genomarbeta"
  },
  {
    "passivePreterite": "genomträngdes",
    "passivePresent": "genomträngs",
    "passiveSupine": "genomträngts",
    "passiveInfinitive": "genomträngas",
    "activePreterite": "genomträngde",
    "activePresent": "genomtränger",
    "activeSupine": "genomträngt",
    "imperative": "genomträng",
    "activeInfinitive": "genomtränga"
  },
  {
    "passivePreterite": "gittes",
    "passivePresent": "gitts",
    "passiveSupine": "gittats",
    "passiveInfinitive": "gittas",
    "activePreterite": "gitte",
    "activePresent": "gitter",
    "activeSupine": "gittat",
    "imperative": "gitt",
    "activeInfinitive": "gitta"
  },
  {
    "passivePreterite": "glansades",
    "passivePresent": "glansas",
    "passiveSupine": "glansats",
    "passiveInfinitive": "glansas",
    "activePreterite": "glansade",
    "activePresent": "glansar",
    "activeSupine": "glansat",
    "imperative": "glansa",
    "activeInfinitive": "glansa"
  },
  {
    "passivePreterite": "glittrades",
    "passivePresent": "glittras",
    "passiveSupine": "glittrats",
    "passiveInfinitive": "glittras",
    "activePreterite": "glittrade",
    "activePresent": "glittrar",
    "activeSupine": "glittrat",
    "imperative": "glittra",
    "activeInfinitive": "glittra"
  },
  {
    "passivePreterite": "högaktades",
    "passivePresent": "högaktas",
    "passiveSupine": "högaktats",
    "passiveInfinitive": "högaktas",
    "activePreterite": "högaktade",
    "activePresent": "högaktar",
    "activeSupine": "högaktat",
    "imperative": "högakta",
    "activeInfinitive": "högakta"
  },
  {
    "passivePreterite": "ilandsattes",
    "passivePresent": "ilandsätts",
    "passiveSupine": "ilandsatts",
    "passiveInfinitive": "ilandsättas",
    "activePreterite": "ilandsatte",
    "activePresent": "ilandsätter",
    "activeSupine": "ilandsatt",
    "imperative": "ilandsätt",
    "activeInfinitive": "ilandsätta"
  },
  {
    "passivePreterite": "illuderades",
    "passivePresent": "illuderas",
    "passiveSupine": "illuderats",
    "passiveInfinitive": "illuderas",
    "activePreterite": "illuderade",
    "activePresent": "illuderar",
    "activeSupine": "illuderat",
    "imperative": "illudera",
    "activeInfinitive": "illudera"
  },
  {
    "passivePreterite": "indicerades",
    "passivePresent": "indiceras",
    "passiveSupine": "indicerats",
    "passiveInfinitive": "indiceras",
    "activePreterite": "indicerade",
    "activePresent": "indicerar",
    "activeSupine": "indicerat",
    "imperative": "indicera",
    "activeInfinitive": "indicera"
  },
  {
    "passivePreterite": "indrevs",
    "passivePresent": "indrivs",
    "passiveSupine": "indrivits",
    "passiveInfinitive": "indrivas",
    "activePreterite": "indrev",
    "activePresent": "indriver",
    "activeSupine": "indrivit",
    "imperative": "indriv",
    "activeInfinitive": "indriva"
  },
  {
    "passivePreterite": "infekterades",
    "passivePresent": "infekteras",
    "passiveSupine": "infekterats",
    "passiveInfinitive": "infekteras",
    "activePreterite": "infekterade",
    "activePresent": "infekterar",
    "activeSupine": "infekterat",
    "imperative": "infektera",
    "activeInfinitive": "infektera"
  },
  {
    "passivePreterite": "jazzades",
    "passivePresent": "jazzas",
    "passiveSupine": "jazzats",
    "passiveInfinitive": "jazzas",
    "activePreterite": "jazzade",
    "activePresent": "jazzar",
    "activeSupine": "jazzat",
    "imperative": "jazza",
    "activeInfinitive": "jazza"
  },
  {
    "passivePreterite": "jordfästes",
    "passivePresent": "jordfästs",
    "passiveSupine": "jordfästs",
    "passiveInfinitive": "jordfästas",
    "activePreterite": "jordfäste",
    "activePresent": "jordfäster",
    "activeSupine": "jordfäst",
    "imperative": "jordfäst",
    "activeInfinitive": "jordfästa"
  },
  {
    "passivePreterite": "joxades",
    "passivePresent": "joxas",
    "passiveSupine": "joxats",
    "passiveInfinitive": "joxas",
    "activePreterite": "joxade",
    "activePresent": "joxar",
    "activeSupine": "joxat",
    "imperative": "joxa",
    "activeInfinitive": "joxa"
  },
  {
    "passivePreterite": "jublades",
    "passivePresent": "jublas",
    "passiveSupine": "jublats",
    "passiveInfinitive": "jublas",
    "activePreterite": "jublade",
    "activePresent": "jublar",
    "activeSupine": "jublat",
    "imperative": "jubla",
    "activeInfinitive": "jubla"
  },
  {
    "passivePreterite": "juckades",
    "passivePresent": "juckas",
    "passiveSupine": "juckats",
    "passiveInfinitive": "juckas",
    "activePreterite": "juckade",
    "activePresent": "juckar",
    "activeSupine": "juckat",
    "imperative": "jucka",
    "activeInfinitive": "jucka"
  },
  {
    "passivePreterite": "komposterades",
    "passivePresent": "komposteras",
    "passiveSupine": "komposterats",
    "passiveInfinitive": "komposteras",
    "activePreterite": "komposterade",
    "activePresent": "komposterar",
    "activeSupine": "komposterat",
    "imperative": "kompostera",
    "activeInfinitive": "kompostera"
  },
  {
    "passivePreterite": "konfererades",
    "passivePresent": "konfereras",
    "passiveSupine": "konfererats",
    "passiveInfinitive": "konfereras",
    "activePreterite": "konfererade",
    "activePresent": "konfererar",
    "activeSupine": "konfererat",
    "imperative": "konferera",
    "activeInfinitive": "konferera"
  },
  {
    "passivePreterite": "konfunderades",
    "passivePresent": "konfunderas",
    "passiveSupine": "konfunderats",
    "passiveInfinitive": "konfunderas",
    "activePreterite": "konfunderade",
    "activePresent": "konfunderar",
    "activeSupine": "konfunderat",
    "imperative": "konfundera",
    "activeInfinitive": "konfundera"
  },
  {
    "passivePreterite": "krafsades",
    "passivePresent": "krafsas",
    "passiveSupine": "krafsats",
    "passiveInfinitive": "krafsas",
    "activePreterite": "krafsade",
    "activePresent": "krafsar",
    "activeSupine": "krafsat",
    "imperative": "krafsa",
    "activeInfinitive": "krafsa"
  },
  {
    "passivePreterite": "krumbuktades",
    "passivePresent": "krumbuktas",
    "passiveSupine": "krumbuktats",
    "passiveInfinitive": "krumbuktas",
    "activePreterite": "krumbuktade",
    "activePresent": "krumbuktar",
    "activeSupine": "krumbuktat",
    "imperative": "krumbukta",
    "activeInfinitive": "krumbukta"
  },
  {
    "passivePreterite": "kutades",
    "passivePresent": "kutas",
    "passiveSupine": "kutats",
    "passiveInfinitive": "kutas",
    "activePreterite": "kutade",
    "activePresent": "kutar",
    "activeSupine": "kutat",
    "imperative": "kuta",
    "activeInfinitive": "kuta"
  },
  {
    "passivePreterite": "kvackades",
    "passivePresent": "kvackas",
    "passiveSupine": "kvackats",
    "passiveInfinitive": "kvackas",
    "activePreterite": "kvackade",
    "activePresent": "kvackar",
    "activeSupine": "kvackat",
    "imperative": "kvacka",
    "activeInfinitive": "kvacka"
  },
  {
    "passivePreterite": "kvistades",
    "passivePresent": "kvistas",
    "passiveSupine": "kvistats",
    "passiveInfinitive": "kvistas",
    "activePreterite": "kvistade",
    "activePresent": "kvistar",
    "activeSupine": "kvistat",
    "imperative": "kvista",
    "activeInfinitive": "kvista"
  },
  {
    "passivePreterite": "kväddes",
    "passivePresent": "kväds",
    "passiveSupine": "kvädits",
    "passiveInfinitive": "kvädas",
    "activePreterite": "kvädde",
    "activePresent": "kväder",
    "activeSupine": "kvädit",
    "imperative": "kväd",
    "activeInfinitive": "kväda"
  },
  {
    "passivePreterite": "kölhalades",
    "passivePresent": "kölhalas",
    "passiveSupine": "kölhalats",
    "passiveInfinitive": "kölhalas",
    "activePreterite": "kölhalade",
    "activePresent": "kölhalar",
    "activeSupine": "kölhalat",
    "imperative": "kölhala",
    "activeInfinitive": "kölhala"
  },
  {
    "passivePreterite": "lotsades",
    "passivePresent": "lotsas",
    "passiveSupine": "lotsats",
    "passiveInfinitive": "lotsas",
    "activePreterite": "lotsade",
    "activePresent": "lotsar",
    "activeSupine": "lotsat",
    "imperative": "lotsa",
    "activeInfinitive": "lotsa"
  },
  {
    "passivePreterite": "bönhördes",
    "passivePresent": "bönhörs",
    "passiveSupine": "bönhörts",
    "passiveInfinitive": "bönhöras",
    "activePreterite": "bönhörde",
    "activePresent": "bönhör",
    "activeSupine": "bönhört",
    "imperative": "bönhör",
    "activeInfinitive": "bönhöra"
  },
  {
    "passivePreterite": "civiliserades",
    "passivePresent": "civiliseras",
    "passiveSupine": "civiliserats",
    "passiveInfinitive": "civiliseras",
    "activePreterite": "civiliserade",
    "activePresent": "civiliserar",
    "activeSupine": "civiliserat",
    "imperative": "civilisera",
    "activeInfinitive": "civilisera"
  },
  {
    "passivePreterite": "draggades",
    "passivePresent": "draggas",
    "passiveSupine": "draggats",
    "passiveInfinitive": "draggas",
    "activePreterite": "draggade",
    "activePresent": "draggar",
    "activeSupine": "draggat",
    "imperative": "dragga",
    "activeInfinitive": "dragga"
  },
  {
    "passivePreterite": "drattades",
    "passivePresent": "drattas",
    "passiveSupine": "drattats",
    "passiveInfinitive": "drattas",
    "activePreterite": "drattade",
    "activePresent": "drattar",
    "activeSupine": "drattat",
    "imperative": "dratta",
    "activeInfinitive": "dratta"
  },
  {
    "passivePreterite": "drogades",
    "passivePresent": "drogas",
    "passiveSupine": "drogats",
    "passiveInfinitive": "drogas",
    "activePreterite": "drogade",
    "activePresent": "drogar",
    "activeSupine": "drogat",
    "imperative": "droga",
    "activeInfinitive": "droga"
  },
  {
    "passivePreterite": "dräglades",
    "passivePresent": "dräglas",
    "passiveSupine": "dräglats",
    "passiveInfinitive": "dräglas",
    "activePreterite": "dräglade",
    "activePresent": "dräglar",
    "activeSupine": "dräglat",
    "imperative": "drägla",
    "activeInfinitive": "drägla"
  },
  {
    "passivePreterite": "försmäktades",
    "passivePresent": "försmäktas",
    "passiveSupine": "försmäktats",
    "passiveInfinitive": "försmäktas",
    "activePreterite": "försmäktade",
    "activePresent": "försmäktar",
    "activeSupine": "försmäktat",
    "imperative": "försmäkta",
    "activeInfinitive": "försmäkta"
  },
  {
    "passivePreterite": "diktades",
    "passivePresent": "diktas",
    "passiveSupine": "diktats",
    "passiveInfinitive": "diktas",
    "activePreterite": "diktade",
    "activePresent": "diktar",
    "activeSupine": "diktat",
    "imperative": "dikta",
    "activeInfinitive": "dikta"
  },
  {
    "passivePreterite": "eftersöktes",
    "passivePresent": "eftersöks",
    "passiveSupine": "eftersökts",
    "passiveInfinitive": "eftersökas",
    "activePreterite": "eftersökte",
    "activePresent": "eftersöker",
    "activeSupine": "eftersökt",
    "imperative": "eftersök",
    "activeInfinitive": "eftersöka"
  },
  {
    "passivePreterite": "hycklades",
    "passivePresent": "hycklas",
    "passiveSupine": "hycklats",
    "passiveInfinitive": "hycklas",
    "activePreterite": "hycklade",
    "activePresent": "hycklar",
    "activeSupine": "hycklat",
    "imperative": "hyckla",
    "activeInfinitive": "hyckla"
  },
  {
    "passivePreterite": "iakttogs",
    "passivePresent": "iakttas",
    "passiveSupine": "iakttagits",
    "passiveInfinitive": "iakttagas",
    "activePreterite": "iakttog",
    "activePresent": "iakttager",
    "activeSupine": "iakttagit",
    "imperative": "iaktta",
    "activeInfinitive": "iakttaga"
  },
  {
    "passivePreterite": "kikades",
    "passivePresent": "kikas",
    "passiveSupine": "kikats",
    "passiveInfinitive": "kikas",
    "activePreterite": "kikade",
    "activePresent": "kikar",
    "activeSupine": "kikat",
    "imperative": "kika",
    "activeInfinitive": "kika"
  },
  {
    "passivePreterite": "makades",
    "passivePresent": "makas",
    "passiveSupine": "makats",
    "passiveInfinitive": "makas",
    "activePreterite": "makade",
    "activePresent": "makar",
    "activeSupine": "makat",
    "imperative": "maka",
    "activeInfinitive": "maka"
  },
  {
    "passivePreterite": "diskades",
    "passivePresent": "diskas",
    "passiveSupine": "diskats",
    "passiveInfinitive": "diskas",
    "activePreterite": "diskade",
    "activePresent": "diskar",
    "activeSupine": "diskat",
    "imperative": "diskat",
    "activeInfinitive": "diska"
  },
  {
    "passivePreterite": "fortsattes",
    "passivePresent": "fortsätts",
    "passiveSupine": "fortsatts",
    "passiveInfinitive": "fortsättas",
    "activePreterite": "fortsatte",
    "activePresent": "fortsätter",
    "activeSupine": "fortsatt",
    "imperative": "fortsätt",
    "activeInfinitive": "fortsätta"
  },
  {
    "passivePreterite": "märktes",
    "passivePresent": "märks",
    "passiveSupine": "märkts",
    "passiveInfinitive": "märkas",
    "activePreterite": "märkte",
    "activePresent": "märker",
    "activeSupine": "märkt",
    "imperative": "märk",
    "activeInfinitive": "märka"
  },
  {
    "passivePreterite": "kastades",
    "passivePresent": "kastas",
    "passiveSupine": "kastats",
    "passiveInfinitive": "kastas",
    "activePreterite": "kastade",
    "activePresent": "kastar",
    "activeSupine": "kastat",
    "imperative": "kasta",
    "activeInfinitive": "kasta"
  },
  {
    "passivePreterite": "väntades",
    "passivePresent": "väntas",
    "passiveSupine": "väntats",
    "passiveInfinitive": "väntas",
    "activePreterite": "väntade",
    "activePresent": "väntar",
    "activeSupine": "väntat",
    "imperative": "vänta",
    "activeInfinitive": "vänta"
  },
  {
    "passivePreterite": "dominerades",
    "passivePresent": "domineras",
    "passiveSupine": "dominerats",
    "passiveInfinitive": "domineras",
    "activePreterite": "dominerade",
    "activePresent": "dominerar",
    "activeSupine": "dominerat",
    "imperative": "dominera",
    "activeInfinitive": "dominera"
  },
  {
    "passivePreterite": "utdelades",
    "passivePresent": "utdelas",
    "passiveSupine": "utdelats",
    "passiveInfinitive": "utdelas",
    "activePreterite": "utdelade",
    "activePresent": "utdelar",
    "activeSupine": "utdelat",
    "imperative": "utdela",
    "activeInfinitive": "utdela"
  },
  {
    "passivePreterite": "utdelades",
    "passivePresent": "utdelas",
    "passiveSupine": "utdelats",
    "passiveInfinitive": "utdelas",
    "activePreterite": "utdelade",
    "activePresent": "utdelar",
    "activeSupine": "utdelat",
    "imperative": "utdela",
    "activeInfinitive": "utdela"
  },
  {
    "passivePreterite": "passerades",
    "passivePresent": "passeras",
    "passiveSupine": "passerats",
    "passiveInfinitive": "passeras",
    "activePreterite": "passerade",
    "activePresent": "passerar",
    "activeSupine": "passerat",
    "imperative": "passera",
    "activeInfinitive": "passera"
  },
  {
    "passivePreterite": "reparerades",
    "passivePresent": "repareras",
    "passiveSupine": "reparerats",
    "passiveInfinitive": "repareras",
    "activePreterite": "reparerade",
    "activePresent": "reparerar",
    "activeSupine": "reparerat",
    "imperative": "reparera",
    "activeInfinitive": "reparera"
  },
  {
    "passivePreterite": "opponerades",
    "passivePresent": "opponeras",
    "passiveSupine": "opponerats",
    "passiveInfinitive": "opponeras",
    "activePreterite": "opponerade",
    "activePresent": "opponerar",
    "activeSupine": "opponerat",
    "imperative": "opponera",
    "activeInfinitive": "opponera"
  },
  {
    "passivePreterite": "grönskades",
    "passivePresent": "grönskas",
    "passiveSupine": "grönskats",
    "passiveInfinitive": "grönskas",
    "activePreterite": "grönskade",
    "activePresent": "grönskar",
    "activeSupine": "grönskat",
    "imperative": "grönska",
    "activeInfinitive": "grönska"
  },
  {
    "passivePreterite": "gurglades",
    "passivePresent": "gurglas",
    "passiveSupine": "gurglats",
    "passiveInfinitive": "gurglas",
    "activePreterite": "gurglade",
    "activePresent": "gurglar",
    "activeSupine": "gurglat",
    "imperative": "gurgla",
    "activeInfinitive": "gurgla"
  },
  {
    "passivePreterite": "gökades",
    "passivePresent": "gökas",
    "passiveSupine": "gökats",
    "passiveInfinitive": "gökas",
    "activePreterite": "gökade",
    "activePresent": "gökar",
    "activeSupine": "gökat",
    "imperative": "göka",
    "activeInfinitive": "göka"
  },
  {
    "passivePreterite": "haltades",
    "passivePresent": "haltas",
    "passiveSupine": "haltats",
    "passiveInfinitive": "haltas",
    "activePreterite": "haltade",
    "activePresent": "haltar",
    "activeSupine": "haltat",
    "imperative": "halta",
    "activeInfinitive": "halta"
  },
  {
    "passivePreterite": "hartsades",
    "passivePresent": "hartsas",
    "passiveSupine": "hartsats",
    "passiveInfinitive": "hartsas",
    "activePreterite": "hartsade",
    "activePresent": "hartsar",
    "activeSupine": "hartsat",
    "imperative": "hartsa",
    "activeInfinitive": "hartsa"
  },
  {
    "passivePreterite": "harvades",
    "passivePresent": "harvas",
    "passiveSupine": "harvats",
    "passiveInfinitive": "harvas",
    "activePreterite": "harvade",
    "activePresent": "harvar",
    "activeSupine": "harvat",
    "imperative": "harva",
    "activeInfinitive": "harva"
  },
  {
    "passivePreterite": "hemfölls",
    "passivePresent": "hemfalls",
    "passiveSupine": "hemfallits",
    "passiveInfinitive": "hemfallas",
    "activePreterite": "hemföll",
    "activePresent": "hemfaller",
    "activeSupine": "hemfallit",
    "imperative": "hemfall",
    "activeInfinitive": "hemfalla"
  },
  {
    "passivePreterite": "hojtades",
    "passivePresent": "hojtas",
    "passiveSupine": "hojtats",
    "passiveInfinitive": "hojtas",
    "activePreterite": "hojtade",
    "activePresent": "hojtar",
    "activeSupine": "hojtat",
    "imperative": "hojta",
    "activeInfinitive": "hojta"
  },
  {
    "passivePreterite": "hungerstrejkades",
    "passivePresent": "hungerstrejkas",
    "passiveSupine": "hungerstrejkats",
    "passiveInfinitive": "hungerstrejkas",
    "activePreterite": "hungerstrejkade",
    "activePresent": "hungerstrejkar",
    "activeSupine": "hungerstrejkat",
    "imperative": "hungerstrejka",
    "activeInfinitive": "hungerstrejka"
  },
  {
    "passivePreterite": "hushållades",
    "passivePresent": "hushållas",
    "passiveSupine": "hushållats",
    "passiveInfinitive": "hushållas",
    "activePreterite": "hushållade",
    "activePresent": "hushållar",
    "activeSupine": "hushållat",
    "imperative": "hushålla",
    "activeInfinitive": "hushålla"
  },
  {
    "passivePreterite": "hyvades",
    "passivePresent": "hyvas",
    "passiveSupine": "hyvats",
    "passiveInfinitive": "hyvas",
    "activePreterite": "hyvade",
    "activePresent": "hyvar",
    "activeSupine": "hyvat",
    "imperative": "hyva",
    "activeInfinitive": "hyva"
  },
  {
    "passivePreterite": "härrördes",
    "passivePresent": "härrörs",
    "passiveSupine": "härrörts",
    "passiveInfinitive": "härröras",
    "activePreterite": "härrörde",
    "activePresent": "härrör",
    "activeSupine": "härrört",
    "imperative": "härrör",
    "activeInfinitive": "härröra"
  },
  {
    "passivePreterite": "härskades",
    "passivePresent": "härskas",
    "passiveSupine": "härskats",
    "passiveInfinitive": "härskas",
    "activePreterite": "härskade",
    "activePresent": "härskar",
    "activeSupine": "härskat",
    "imperative": "härska",
    "activeInfinitive": "härska"
  },
  {
    "passivePreterite": "höljdes",
    "passivePresent": "höljs",
    "passiveSupine": "höljts",
    "passiveInfinitive": "höljas",
    "activePreterite": "höljde",
    "activePresent": "höljer",
    "activeSupine": "höljt",
    "imperative": "hölj",
    "activeInfinitive": "hölja"
  },
  {
    "passivePreterite": "idisslades",
    "passivePresent": "idisslas",
    "passiveSupine": "idisslats",
    "passiveInfinitive": "idisslas",
    "activePreterite": "idisslade",
    "activePresent": "idisslar",
    "activeSupine": "idisslat",
    "imperative": "idissla",
    "activeInfinitive": "idissla"
  },
  {
    "passivePreterite": "ilades",
    "passivePresent": "ilas",
    "passiveSupine": "ilats",
    "passiveInfinitive": "ilas",
    "activePreterite": "ilade",
    "activePresent": "ilar",
    "activeSupine": "ilat",
    "imperative": "ila",
    "activeInfinitive": "ila"
  },
  {
    "passivePreterite": "immades",
    "passivePresent": "immas",
    "passiveSupine": "immats",
    "passiveInfinitive": "immas",
    "activePreterite": "immade",
    "activePresent": "immar",
    "activeSupine": "immat",
    "imperative": "imma",
    "activeInfinitive": "imma"
  },
  {
    "passivePreterite": "inbjöds",
    "passivePresent": "inbjuds",
    "passiveSupine": "inbjudits",
    "passiveInfinitive": "inbjudas",
    "activePreterite": "inbjöd",
    "activePresent": "inbjuder",
    "activeSupine": "inbjudit",
    "imperative": "inbjud",
    "activeInfinitive": "inbjuda"
  },
  {
    "passivePreterite": "indexreglerades",
    "passivePresent": "indexregleras",
    "passiveSupine": "indexreglerats",
    "passiveInfinitive": "indexregleras",
    "activePreterite": "indexreglerade",
    "activePresent": "indexreglerar",
    "activeSupine": "indexreglerat",
    "imperative": "indexreglera",
    "activeInfinitive": "indexreglera"
  },
  {
    "passivePreterite": "inflätades",
    "passivePresent": "inflätas",
    "passiveSupine": "inflätats",
    "passiveInfinitive": "inflätas",
    "activePreterite": "inflätade",
    "activePresent": "inflätar",
    "activeSupine": "inflätat",
    "imperative": "infläta",
    "activeInfinitive": "infläta"
  },
  {
    "passivePreterite": "infriades",
    "passivePresent": "infrias",
    "passiveSupine": "infriats",
    "passiveInfinitive": "infrias",
    "activePreterite": "infriade",
    "activePresent": "infriar",
    "activeSupine": "infriat",
    "imperative": "infria",
    "activeInfinitive": "infria"
  },
  {
    "passivePreterite": "ivrades",
    "passivePresent": "ivras",
    "passiveSupine": "ivrats",
    "passiveInfinitive": "ivras",
    "activePreterite": "ivrade",
    "activePresent": "ivrar",
    "activeSupine": "ivrat",
    "imperative": "ivra",
    "activeInfinitive": "ivra"
  },
  {
    "passivePreterite": "ströks",
    "passivePresent": "stryks",
    "passiveSupine": "strukits",
    "passiveInfinitive": "strykas",
    "activePreterite": "strök",
    "activePresent": "stryker",
    "activeSupine": "strukit",
    "imperative": "stryk",
    "activeInfinitive": "stryka"
  },
  {
    "passivePreterite": "askades",
    "passivePresent": "askas",
    "passiveSupine": "askats",
    "passiveInfinitive": "askas",
    "activePreterite": "askade",
    "activePresent": "askar",
    "activeSupine": "askat",
    "imperative": "aska",
    "activeInfinitive": "aska"
  },
  {
    "passivePreterite": "brottades",
    "passivePresent": "brottas",
    "passiveSupine": "brottats",
    "passiveInfinitive": "brottas",
    "activePreterite": "brottades",
    "activePresent": "brottas",
    "activeSupine": "brottats",
    "imperative": "brottas",
    "activeInfinitive": "brottas"
  },
  {
    "passivePreterite": "dedikerades",
    "passivePresent": "dedikeras",
    "passiveSupine": "dedikerats",
    "passiveInfinitive": "dedikeras",
    "activePreterite": "dedikerade",
    "activePresent": "dedikerar",
    "activeSupine": "dedikerat",
    "imperative": "dedikera",
    "activeInfinitive": "dedikera"
  },
  {
    "passivePreterite": "korttidspermitterades",
    "passivePresent": "korttidspermitteras",
    "passiveSupine": "korttidspermitterats",
    "passiveInfinitive": "korttidspermitteras",
    "activePreterite": "korttidspermitterade",
    "activePresent": "korttidspermitterar",
    "activeSupine": "korttidspermitterat",
    "imperative": "korttidspermittera",
    "activeInfinitive": "korttidspermittera"
  },
  {
    "passivePreterite": "omdekorerades",
    "passivePresent": "omdekoreras",
    "passiveSupine": "omdekorerats",
    "passiveInfinitive": "omdekoreras",
    "activePreterite": "omdekorerade",
    "activePresent": "omdekorerar",
    "activeSupine": "omdekorerat",
    "imperative": "omdekorera",
    "activeInfinitive": "omdekorera"
  },
  {
    "passivePreterite": "distribuerades",
    "passivePresent": "distribueras",
    "passiveSupine": "distribuerats",
    "passiveInfinitive": "distribueras",
    "activePreterite": "distribuerade",
    "activePresent": "distribuerar",
    "activeSupine": "distribuerat",
    "imperative": "distribuera",
    "activeInfinitive": "distribuera"
  },
  {
    "passivePreterite": "förnedrades",
    "passivePresent": "förnedras",
    "passiveSupine": "förnedrats",
    "passiveInfinitive": "förnedras",
    "activePreterite": "förnedrade",
    "activePresent": "förnedrar",
    "activeSupine": "förnedrat",
    "imperative": "förnedra",
    "activeInfinitive": "förnedra"
  },
  {
    "passivePreterite": "skrapades",
    "passivePresent": "skrapas",
    "passiveSupine": "skrapats",
    "passiveInfinitive": "skrapas",
    "activePreterite": "skrapade",
    "activePresent": "skrapar",
    "activeSupine": "skrapat",
    "imperative": "skrapa",
    "activeInfinitive": "skrapa"
  },
  {
    "passivePreterite": "släpptes",
    "passivePresent": "släpps",
    "passiveSupine": "släppts",
    "passiveInfinitive": "släppas",
    "activePreterite": "släppte",
    "activePresent": "släpper",
    "activeSupine": "släppt",
    "imperative": "släpp",
    "activeInfinitive": "släppa"
  },
  {
    "passivePreterite": "utgicks",
    "passivePresent": "utgås",
    "passiveSupine": "utgåtts",
    "passiveInfinitive": "utgås",
    "activePreterite": "utgick",
    "activePresent": "utgår",
    "activeSupine": "utgått",
    "imperative": "utgå",
    "activeInfinitive": "utgå"
  },
  {
    "passivePreterite": "förnekades",
    "passivePresent": "förnekas",
    "passiveSupine": "förnekats",
    "passiveInfinitive": "förnekas",
    "activePreterite": "förnekade",
    "activePresent": "förnekar",
    "activeSupine": "förnekat",
    "imperative": "förneka",
    "activeInfinitive": "förneka"
  },
  {
    "passivePreterite": "troddes",
    "passivePresent": "tros",
    "passiveSupine": "trotts",
    "passiveInfinitive": "tros",
    "activePreterite": "trodde",
    "activePresent": "tror",
    "activeSupine": "trott",
    "imperative": "tro",
    "activeInfinitive": "tro"
  },
  {
    "passivePreterite": "ökades",
    "passivePresent": "ökas",
    "passiveSupine": "ökats",
    "passiveInfinitive": "ökas",
    "activePreterite": "ökade",
    "activePresent": "ökar",
    "activeSupine": "ökat",
    "imperative": "öka",
    "activeInfinitive": "öka"
  },
  {
    "passivePreterite": "giftes",
    "passivePresent": "gifts",
    "passiveSupine": "gifts",
    "passiveInfinitive": "giftas",
    "activePreterite": "gifte",
    "activePresent": "gifter",
    "activeSupine": "gift",
    "imperative": "gift",
    "activeInfinitive": "gifta"
  },
  {
    "passivePreterite": "förhandlades",
    "passivePresent": "förhandlas",
    "passiveSupine": "förhandlats",
    "passiveInfinitive": "förhandlas",
    "activePreterite": "förhandlade",
    "activePresent": "förhandlar",
    "activeSupine": "förhandlat",
    "imperative": "förhandla",
    "activeInfinitive": "förhandla"
  },
  {
    "passivePreterite": "fjällvandrades",
    "passivePresent": "fjällvandras",
    "passiveSupine": "fjällvandrats",
    "passiveInfinitive": "fjällvandras",
    "activePreterite": "fjällvandrade",
    "activePresent": "fjällvandrar",
    "activeSupine": "fjällvandrat",
    "imperative": "fjällvandra",
    "activeInfinitive": "fjällvandra"
  },
  {
    "passivePreterite": "fraserades",
    "passivePresent": "fraseras",
    "passiveSupine": "fraserats",
    "passiveInfinitive": "fraseras",
    "activePreterite": "fraserade",
    "activePresent": "fraserar",
    "activeSupine": "fraserat",
    "imperative": "frasera",
    "activeInfinitive": "frasera"
  },
  {
    "passivePreterite": "förslappades",
    "passivePresent": "förslappas",
    "passiveSupine": "förslappats",
    "passiveInfinitive": "förslappas",
    "activePreterite": "förslappade",
    "activePresent": "förslappar",
    "activeSupine": "förslappat",
    "imperative": "förslappa",
    "activeInfinitive": "förslappa"
  },
  {
    "passivePreterite": "gynnades",
    "passivePresent": "gynnas",
    "passiveSupine": "gynnats",
    "passiveInfinitive": "gynnas",
    "activePreterite": "gynnade",
    "activePresent": "gynnar",
    "activeSupine": "gynnat",
    "imperative": "gynna",
    "activeInfinitive": "gynna"
  },
  {
    "passivePreterite": "inbyggdes",
    "passivePresent": "inbyggs",
    "passiveSupine": "inbyggts",
    "passiveInfinitive": "inbyggas",
    "activePreterite": "inbyggde",
    "activePresent": "inbygger",
    "activeSupine": "inbyggt",
    "imperative": "inbygg",
    "activeInfinitive": "inbygga"
  },
  {
    "passivePreterite": "svettades",
    "passivePresent": "svettas",
    "passiveSupine": "svettats",
    "passiveInfinitive": "svettas",
    "activePreterite": "svettade",
    "activePresent": "svettar",
    "activeSupine": "svettat",
    "imperative": "svetta",
    "activeInfinitive": "svetta"
  },
  {
    "passivePreterite": "överstegs",
    "passivePresent": "överstigs",
    "passiveSupine": "överstigits",
    "passiveInfinitive": "överstigas",
    "activePreterite": "översteg",
    "activePresent": "överstiger",
    "activeSupine": "överstigit",
    "imperative": "överstig",
    "activeInfinitive": "överstiga"
  },
  {
    "passivePreterite": "väcktes",
    "passivePresent": "väcks",
    "passiveSupine": "väckts",
    "passiveInfinitive": "väckas",
    "activePreterite": "väckte",
    "activePresent": "väcker",
    "activeSupine": "väckt",
    "imperative": "väck",
    "activeInfinitive": "väcka"
  },
  {
    "passivePreterite": "virkades",
    "passivePresent": "virkas",
    "passiveSupine": "virkats",
    "passiveInfinitive": "virkas",
    "activePreterite": "virkade",
    "activePresent": "virkar",
    "activeSupine": "virkat",
    "imperative": "virka",
    "activeInfinitive": "virka"
  },
  {
    "passivePreterite": "bortsågs",
    "passivePresent": "bortses",
    "passiveSupine": "bortsetts",
    "passiveInfinitive": "bortses",
    "activePreterite": "bortsåg",
    "activePresent": "bortser",
    "activeSupine": "bortsett",
    "imperative": "bortse",
    "activeInfinitive": "bortse"
  },
  {
    "passivePreterite": "särades",
    "passivePresent": "säras",
    "passiveSupine": "särats",
    "passiveInfinitive": "säras",
    "activePreterite": "särade",
    "activePresent": "särar",
    "activeSupine": "särat",
    "imperative": "sära",
    "activeInfinitive": "sära"
  },
  {
    "passivePreterite": "sönderrevs",
    "passivePresent": "sönderrivs",
    "passiveSupine": "sönderrivits",
    "passiveInfinitive": "sönderrivas",
    "activePreterite": "sönderrev",
    "activePresent": "sönderriver",
    "activeSupine": "sönderrivit",
    "imperative": "sönderriv",
    "activeInfinitive": "sönderriva"
  },
  {
    "passivePreterite": "sörplades",
    "passivePresent": "sörplas",
    "passiveSupine": "sörplats",
    "passiveInfinitive": "sörplas",
    "activePreterite": "sörplade",
    "activePresent": "sörplar",
    "activeSupine": "sörplat",
    "imperative": "sörpla",
    "activeInfinitive": "sörpla"
  },
  {
    "passivePreterite": "tassades",
    "passivePresent": "tassas",
    "passiveSupine": "tassats",
    "passiveInfinitive": "tassas",
    "activePreterite": "tassade",
    "activePresent": "tassar",
    "activeSupine": "tassat",
    "imperative": "tassa",
    "activeInfinitive": "tassa"
  },
  {
    "passivePreterite": "tingades",
    "passivePresent": "tingas",
    "passiveSupine": "tingats",
    "passiveInfinitive": "tingas",
    "activePreterite": "tingade",
    "activePresent": "tingar",
    "activeSupine": "tingat",
    "imperative": "tinga",
    "activeInfinitive": "tinga"
  },
  {
    "passivePreterite": "tjocknades",
    "passivePresent": "tjocknas",
    "passiveSupine": "tjocknats",
    "passiveInfinitive": "tjocknas",
    "activePreterite": "tjocknade",
    "activePresent": "tjocknar",
    "activeSupine": "tjocknat",
    "imperative": "tjockna",
    "activeInfinitive": "tjockna"
  },
  {
    "passivePreterite": "tjärades",
    "passivePresent": "tjäras",
    "passiveSupine": "tjärats",
    "passiveInfinitive": "tjäras",
    "activePreterite": "tjärade",
    "activePresent": "tjärar",
    "activeSupine": "tjärat",
    "imperative": "tjära",
    "activeInfinitive": "tjära"
  },
  {
    "passivePreterite": "trasslades",
    "passivePresent": "trasslas",
    "passiveSupine": "trasslats",
    "passiveInfinitive": "trasslas",
    "activePreterite": "trasslade",
    "activePresent": "trasslar",
    "activeSupine": "trasslat",
    "imperative": "trassla",
    "activeInfinitive": "trassla"
  },
  {
    "passivePreterite": "träddes",
    "passivePresent": "träs",
    "passiveSupine": "trätts",
    "passiveInfinitive": "träs",
    "activePreterite": "trädde",
    "activePresent": "trär",
    "activeSupine": "trätt",
    "imperative": "trä",
    "activeInfinitive": "trä"
  },
  {
    "passivePreterite": "tyades",
    "passivePresent": "tyas",
    "passiveSupine": "tyats",
    "passiveInfinitive": "tyas",
    "activePreterite": "tyade",
    "activePresent": "tyar",
    "activeSupine": "tyat",
    "imperative": "tya",
    "activeInfinitive": "tya"
  },
  {
    "passivePreterite": "törstades",
    "passivePresent": "törstas",
    "passiveSupine": "törstats",
    "passiveInfinitive": "törstas",
    "activePreterite": "törstade",
    "activePresent": "törstar",
    "activeSupine": "törstat",
    "imperative": "törsta",
    "activeInfinitive": "törsta"
  },
  {
    "passivePreterite": "ugnsstektes",
    "passivePresent": "ugnssteks",
    "passiveSupine": "ugnsstekts",
    "passiveInfinitive": "ugnsstekas",
    "activePreterite": "ugnsstekte",
    "activePresent": "ugnssteker",
    "activeSupine": "ugnsstekt",
    "imperative": "ugnsstek",
    "activeInfinitive": "ugnssteka"
  },
  {
    "passivePreterite": "undvarades",
    "passivePresent": "undvaras",
    "passiveSupine": "undvarits",
    "passiveInfinitive": "undvaras",
    "activePreterite": "undvarade",
    "activePresent": "undvarar",
    "activeSupine": "undvarit",
    "imperative": "undvara",
    "activeInfinitive": "undvara"
  },
  {
    "passivePreterite": "urskildes",
    "passivePresent": "urskiljs",
    "passiveSupine": "urskilts",
    "passiveInfinitive": "urskiljas",
    "activePreterite": "urskilde",
    "activePresent": "urskiljer",
    "activeSupine": "urskilt",
    "imperative": "urskilj",
    "activeInfinitive": "urskilja"
  },
  {
    "passivePreterite": "utflaggades",
    "passivePresent": "utflaggas",
    "passiveSupine": "utflaggats",
    "passiveInfinitive": "utflaggas",
    "activePreterite": "utflaggade",
    "activePresent": "utflaggar",
    "activeSupine": "utflaggat",
    "imperative": "utflagga",
    "activeInfinitive": "utflagga"
  },
  {
    "passivePreterite": "utfodrades",
    "passivePresent": "utfodras",
    "passiveSupine": "utfodrats",
    "passiveInfinitive": "utfodras",
    "activePreterite": "utfodrade",
    "activePresent": "utfodrar",
    "activeSupine": "utfodrat",
    "imperative": "utfodra",
    "activeInfinitive": "utfodra"
  },
  {
    "passivePreterite": "vallfärdades",
    "passivePresent": "vallfärdas",
    "passiveSupine": "vallfärdats",
    "passiveInfinitive": "vallfärdas",
    "activePreterite": "vallfärdade",
    "activePresent": "vallfärdar",
    "activeSupine": "vallfärdat",
    "imperative": "vallfärda",
    "activeInfinitive": "vallfärda"
  },
  {
    "passivePreterite": "valpades",
    "passivePresent": "valpas",
    "passiveSupine": "valpats",
    "passiveInfinitive": "valpas",
    "activePreterite": "valpade",
    "activePresent": "valpar",
    "activeSupine": "valpat",
    "imperative": "valpa",
    "activeInfinitive": "valpa"
  },
  {
    "passivePreterite": "vanhedrades",
    "passivePresent": "vanhedras",
    "passiveSupine": "vanhedrats",
    "passiveInfinitive": "vanhedras",
    "activePreterite": "vanhedrade",
    "activePresent": "vanhedrar",
    "activeSupine": "vanhedrat",
    "imperative": "vanhedra",
    "activeInfinitive": "vanhedra"
  },
  {
    "passivePreterite": "vanställdes",
    "passivePresent": "vanställs",
    "passiveSupine": "vanställts",
    "passiveInfinitive": "vanställas",
    "activePreterite": "vanställde",
    "activePresent": "vanställer",
    "activeSupine": "vanställt",
    "imperative": "vanställ",
    "activeInfinitive": "vanställa"
  },
  {
    "passivePreterite": "vanvårdades",
    "passivePresent": "vanvårdas",
    "passiveSupine": "vanvårdats",
    "passiveInfinitive": "vanvårdas",
    "activePreterite": "vanvårdade",
    "activePresent": "vanvårdar",
    "activeSupine": "vanvårdat",
    "imperative": "vanvårda",
    "activeInfinitive": "vanvårda"
  },
  {
    "passivePreterite": "vedergälldes",
    "passivePresent": "vedergälls",
    "passiveSupine": "vedergällts",
    "passiveInfinitive": "vedergällas",
    "activePreterite": "vedergällde",
    "activePresent": "vedergäller",
    "activeSupine": "vedergällt",
    "imperative": "vedergäll",
    "activeInfinitive": "vedergälla"
  },
  {
    "passivePreterite": "roffades",
    "passivePresent": "roffas",
    "passiveSupine": "roffats",
    "passiveInfinitive": "roffas",
    "activePreterite": "roffade",
    "activePresent": "roffar",
    "activeSupine": "roffat",
    "imperative": "roffa",
    "activeInfinitive": "roffa"
  },
  {
    "passivePreterite": "rotfylldes",
    "passivePresent": "rotfylls",
    "passiveSupine": "rotfyllts",
    "passiveInfinitive": "rotfyllas",
    "activePreterite": "rotfyllde",
    "activePresent": "rotfyller",
    "activeSupine": "rotfyllt",
    "imperative": "rotfyll",
    "activeInfinitive": "rotfylla"
  },
  {
    "passivePreterite": "ruggades",
    "passivePresent": "ruggas",
    "passiveSupine": "ruggats",
    "passiveInfinitive": "ruggas",
    "activePreterite": "ruggade",
    "activePresent": "ruggar",
    "activeSupine": "ruggat",
    "imperative": "rugga",
    "activeInfinitive": "rugga"
  },
  {
    "passivePreterite": "ryggades",
    "passivePresent": "ryggas",
    "passiveSupine": "ryggats",
    "passiveInfinitive": "ryggas",
    "activePreterite": "ryggade",
    "activePresent": "ryggar",
    "activeSupine": "ryggat",
    "imperative": "rygga",
    "activeInfinitive": "rygga"
  },
  {
    "passivePreterite": "röts",
    "passivePresent": "ryts",
    "passiveSupine": "rutits",
    "passiveInfinitive": "rytas",
    "activePreterite": "röt",
    "activePresent": "ryter",
    "activeSupine": "rutit",
    "imperative": "ryt",
    "activeInfinitive": "ryta"
  },
  {
    "passivePreterite": "saggades",
    "passivePresent": "saggas",
    "passiveSupine": "saggats",
    "passiveInfinitive": "saggas",
    "activePreterite": "saggade",
    "activePresent": "saggar",
    "activeSupine": "saggat",
    "imperative": "sagga",
    "activeInfinitive": "sagga"
  },
  {
    "passivePreterite": "sammanflätades",
    "passivePresent": "sammanflätas",
    "passiveSupine": "sammanflätats",
    "passiveInfinitive": "sammanflätas",
    "activePreterite": "sammanflätade",
    "activePresent": "sammanflätar",
    "activeSupine": "sammanflätat",
    "imperative": "sammanfläta",
    "activeInfinitive": "sammanfläta"
  },
  {
    "passivePreterite": "sandades",
    "passivePresent": "sandas",
    "passiveSupine": "sandats",
    "passiveInfinitive": "sandas",
    "activePreterite": "sandade",
    "activePresent": "sandar",
    "activeSupine": "sandat",
    "imperative": "sanda",
    "activeInfinitive": "sanda"
  },
  {
    "passivePreterite": "schaktades",
    "passivePresent": "schaktas",
    "passiveSupine": "schaktats",
    "passiveInfinitive": "schaktas",
    "activePreterite": "schaktade",
    "activePresent": "schaktar",
    "activeSupine": "schaktat",
    "imperative": "schakta",
    "activeInfinitive": "schakta"
  },
  {
    "passivePreterite": "sjasades",
    "passivePresent": "sjasas",
    "passiveSupine": "sjasats",
    "passiveInfinitive": "sjasas",
    "activePreterite": "sjasade",
    "activePresent": "sjasar",
    "activeSupine": "sjasat",
    "imperative": "sjasa",
    "activeInfinitive": "sjasa"
  },
  {
    "passivePreterite": "självtändes",
    "passivePresent": "självtänds",
    "passiveSupine": "självtänts",
    "passiveInfinitive": "självtändas",
    "activePreterite": "självtände",
    "activePresent": "självtänder",
    "activeSupine": "självtänt",
    "imperative": "självtänd",
    "activeInfinitive": "självtända"
  },
  {
    "passivePreterite": "skarvades",
    "passivePresent": "skarvas",
    "passiveSupine": "skarvats",
    "passiveInfinitive": "skarvas",
    "activePreterite": "skarvade",
    "activePresent": "skarvar",
    "activeSupine": "skarvat",
    "imperative": "skarva",
    "activeInfinitive": "skarva"
  },
  {
    "passivePreterite": "skens",
    "passivePresent": "skins",
    "passiveSupine": "skinits",
    "passiveInfinitive": "skinas",
    "activePreterite": "sken",
    "activePresent": "skiner",
    "activeSupine": "skinit",
    "imperative": "skin",
    "activeInfinitive": "skina"
  },
  {
    "passivePreterite": "skippades",
    "passivePresent": "skippas",
    "passiveSupine": "skippats",
    "passiveInfinitive": "skippas",
    "activePreterite": "skippade",
    "activePresent": "skippar",
    "activeSupine": "skippat",
    "imperative": "skippa",
    "activeInfinitive": "skippa"
  },
  {
    "passivePreterite": "skottades",
    "passivePresent": "skottas",
    "passiveSupine": "skottats",
    "passiveInfinitive": "skottas",
    "activePreterite": "skottade",
    "activePresent": "skottar",
    "activeSupine": "skottat",
    "imperative": "skotta",
    "activeInfinitive": "skotta"
  },
  {
    "passivePreterite": "skrymdes",
    "passivePresent": "skryms",
    "passiveSupine": "skrymts",
    "passiveInfinitive": "skrymmas",
    "activePreterite": "skrymde",
    "activePresent": "skrymmer",
    "activeSupine": "skrymt",
    "imperative": "skrym",
    "activeInfinitive": "skrymma"
  },
  {
    "passivePreterite": "skrålades",
    "passivePresent": "skrålas",
    "passiveSupine": "skrålats",
    "passiveInfinitive": "skrålas",
    "activePreterite": "skrålade",
    "activePresent": "skrålar",
    "activeSupine": "skrålat",
    "imperative": "skråla",
    "activeInfinitive": "skråla"
  },
  {
    "passivePreterite": "klottrades",
    "passivePresent": "klottras",
    "passiveSupine": "klottrats",
    "passiveInfinitive": "klottras",
    "activePreterite": "klottrade",
    "activePresent": "klottrar",
    "activeSupine": "klottrat",
    "imperative": "klottra",
    "activeInfinitive": "klottra"
  },
  {
    "passivePreterite": "bäddades",
    "passivePresent": "bäddas",
    "passiveSupine": "bäddats",
    "passiveInfinitive": "bäddas",
    "activePreterite": "bäddade",
    "activePresent": "bäddar",
    "activeSupine": "bäddat",
    "imperative": "bädda",
    "activeInfinitive": "bädda"
  },
  {
    "passivePreterite": "utgavs",
    "passivePresent": "utgives",
    "passiveSupine": "utgetts",
    "passiveInfinitive": "utgivas",
    "activePreterite": "utgav",
    "activePresent": "utgiver",
    "activeSupine": "utgett",
    "imperative": "utge",
    "activeInfinitive": "utge"
  },
  {
    "passivePreterite": "utgåvos",
    "passivePresent": "utgives",
    "passiveSupine": "utgetts",
    "passiveInfinitive": "utgivas",
    "activePreterite": "utgav",
    "activePresent": "utgiver",
    "activeSupine": "utgett",
    "imperative": "utge",
    "activeInfinitive": "utge"
  },
  {
    "passivePreterite": "utgavs",
    "passivePresent": "utges",
    "passiveSupine": "utgetts",
    "passiveInfinitive": "utgivas",
    "activePreterite": "utgav",
    "activePresent": "utgiver",
    "activeSupine": "utgett",
    "imperative": "utge",
    "activeInfinitive": "utge"
  },
  {
    "passivePreterite": "utgåvos",
    "passivePresent": "utges",
    "passiveSupine": "utgetts",
    "passiveInfinitive": "utgivas",
    "activePreterite": "utgav",
    "activePresent": "utgiver",
    "activeSupine": "utgett",
    "imperative": "utge",
    "activeInfinitive": "utge"
  },
  {
    "passivePreterite": "utgavs",
    "passivePresent": "utgives",
    "passiveSupine": "utgivits",
    "passiveInfinitive": "utgivas",
    "activePreterite": "utgav",
    "activePresent": "utgiver",
    "activeSupine": "utgett",
    "imperative": "utge",
    "activeInfinitive": "utge"
  },
  {
    "passivePreterite": "utgåvos",
    "passivePresent": "utgives",
    "passiveSupine": "utgivits",
    "passiveInfinitive": "utgivas",
    "activePreterite": "utgav",
    "activePresent": "utgiver",
    "activeSupine": "utgett",
    "imperative": "utge",
    "activeInfinitive": "utge"
  },
  {
    "passivePreterite": "utgavs",
    "passivePresent": "utges",
    "passiveSupine": "utgivits",
    "passiveInfinitive": "utgivas",
    "activePreterite": "utgav",
    "activePresent": "utgiver",
    "activeSupine": "utgett",
    "imperative": "utge",
    "activeInfinitive": "utge"
  },
  {
    "passivePreterite": "utgåvos",
    "passivePresent": "utges",
    "passiveSupine": "utgivits",
    "passiveInfinitive": "utgivas",
    "activePreterite": "utgav",
    "activePresent": "utgiver",
    "activeSupine": "utgett",
    "imperative": "utge",
    "activeInfinitive": "utge"
  },
  {
    "passivePreterite": "utgavs",
    "passivePresent": "utgives",
    "passiveSupine": "utgetts",
    "passiveInfinitive": "utges",
    "activePreterite": "utgav",
    "activePresent": "utgiver",
    "activeSupine": "utgett",
    "imperative": "utge",
    "activeInfinitive": "utge"
  },
  {
    "passivePreterite": "utgåvos",
    "passivePresent": "utgives",
    "passiveSupine": "utgetts",
    "passiveInfinitive": "utges",
    "activePreterite": "utgav",
    "activePresent": "utgiver",
    "activeSupine": "utgett",
    "imperative": "utge",
    "activeInfinitive": "utge"
  },
  {
    "passivePreterite": "utgavs",
    "passivePresent": "utges",
    "passiveSupine": "utgetts",
    "passiveInfinitive": "utges",
    "activePreterite": "utgav",
    "activePresent": "utgiver",
    "activeSupine": "utgett",
    "imperative": "utge",
    "activeInfinitive": "utge"
  },
  {
    "passivePreterite": "utgåvos",
    "passivePresent": "utges",
    "passiveSupine": "utgetts",
    "passiveInfinitive": "utges",
    "activePreterite": "utgav",
    "activePresent": "utgiver",
    "activeSupine": "utgett",
    "imperative": "utge",
    "activeInfinitive": "utge"
  },
  {
    "passivePreterite": "utgavs",
    "passivePresent": "utgives",
    "passiveSupine": "utgivits",
    "passiveInfinitive": "utges",
    "activePreterite": "utgav",
    "activePresent": "utgiver",
    "activeSupine": "utgett",
    "imperative": "utge",
    "activeInfinitive": "utge"
  },
  {
    "passivePreterite": "utgåvos",
    "passivePresent": "utgives",
    "passiveSupine": "utgivits",
    "passiveInfinitive": "utges",
    "activePreterite": "utgav",
    "activePresent": "utgiver",
    "activeSupine": "utgett",
    "imperative": "utge",
    "activeInfinitive": "utge"
  },
  {
    "passivePreterite": "utgavs",
    "passivePresent": "utges",
    "passiveSupine": "utgivits",
    "passiveInfinitive": "utges",
    "activePreterite": "utgav",
    "activePresent": "utgiver",
    "activeSupine": "utgett",
    "imperative": "utge",
    "activeInfinitive": "utge"
  },
  {
    "passivePreterite": "utgåvos",
    "passivePresent": "utges",
    "passiveSupine": "utgivits",
    "passiveInfinitive": "utges",
    "activePreterite": "utgav",
    "activePresent": "utgiver",
    "activeSupine": "utgett",
    "imperative": "utge",
    "activeInfinitive": "utge"
  },
  {
    "passivePreterite": "utgavs",
    "passivePresent": "utgives",
    "passiveSupine": "utgetts",
    "passiveInfinitive": "utgivas",
    "activePreterite": "utgåvo",
    "activePresent": "utgiver",
    "activeSupine": "utgett",
    "imperative": "utge",
    "activeInfinitive": "utge"
  },
  {
    "passivePreterite": "utgåvos",
    "passivePresent": "utgives",
    "passiveSupine": "utgetts",
    "passiveInfinitive": "utgivas",
    "activePreterite": "utgåvo",
    "activePresent": "utgiver",
    "activeSupine": "utgett",
    "imperative": "utge",
    "activeInfinitive": "utge"
  },
  {
    "passivePreterite": "utgavs",
    "passivePresent": "utges",
    "passiveSupine": "utgetts",
    "passiveInfinitive": "utgivas",
    "activePreterite": "utgåvo",
    "activePresent": "utgiver",
    "activeSupine": "utgett",
    "imperative": "utge",
    "activeInfinitive": "utge"
  },
  {
    "passivePreterite": "utgåvos",
    "passivePresent": "utges",
    "passiveSupine": "utgetts",
    "passiveInfinitive": "utgivas",
    "activePreterite": "utgåvo",
    "activePresent": "utgiver",
    "activeSupine": "utgett",
    "imperative": "utge",
    "activeInfinitive": "utge"
  },
  {
    "passivePreterite": "utgavs",
    "passivePresent": "utgives",
    "passiveSupine": "utgivits",
    "passiveInfinitive": "utgivas",
    "activePreterite": "utgåvo",
    "activePresent": "utgiver",
    "activeSupine": "utgett",
    "imperative": "utge",
    "activeInfinitive": "utge"
  },
  {
    "passivePreterite": "utgåvos",
    "passivePresent": "utgives",
    "passiveSupine": "utgivits",
    "passiveInfinitive": "utgivas",
    "activePreterite": "utgåvo",
    "activePresent": "utgiver",
    "activeSupine": "utgett",
    "imperative": "utge",
    "activeInfinitive": "utge"
  },
  {
    "passivePreterite": "utgavs",
    "passivePresent": "utges",
    "passiveSupine": "utgivits",
    "passiveInfinitive": "utgivas",
    "activePreterite": "utgåvo",
    "activePresent": "utgiver",
    "activeSupine": "utgett",
    "imperative": "utge",
    "activeInfinitive": "utge"
  },
  {
    "passivePreterite": "utgåvos",
    "passivePresent": "utges",
    "passiveSupine": "utgivits",
    "passiveInfinitive": "utgivas",
    "activePreterite": "utgåvo",
    "activePresent": "utgiver",
    "activeSupine": "utgett",
    "imperative": "utge",
    "activeInfinitive": "utge"
  },
  {
    "passivePreterite": "utgavs",
    "passivePresent": "utgives",
    "passiveSupine": "utgetts",
    "passiveInfinitive": "utges",
    "activePreterite": "utgåvo",
    "activePresent": "utgiver",
    "activeSupine": "utgett",
    "imperative": "utge",
    "activeInfinitive": "utge"
  },
  {
    "passivePreterite": "utgåvos",
    "passivePresent": "utgives",
    "passiveSupine": "utgetts",
    "passiveInfinitive": "utges",
    "activePreterite": "utgåvo",
    "activePresent": "utgiver",
    "activeSupine": "utgett",
    "imperative": "utge",
    "activeInfinitive": "utge"
  },
  {
    "passivePreterite": "utgavs",
    "passivePresent": "utges",
    "passiveSupine": "utgetts",
    "passiveInfinitive": "utges",
    "activePreterite": "utgåvo",
    "activePresent": "utgiver",
    "activeSupine": "utgett",
    "imperative": "utge",
    "activeInfinitive": "utge"
  },
  {
    "passivePreterite": "utgåvos",
    "passivePresent": "utges",
    "passiveSupine": "utgetts",
    "passiveInfinitive": "utges",
    "activePreterite": "utgåvo",
    "activePresent": "utgiver",
    "activeSupine": "utgett",
    "imperative": "utge",
    "activeInfinitive": "utge"
  },
  {
    "passivePreterite": "utgavs",
    "passivePresent": "utgives",
    "passiveSupine": "utgivits",
    "passiveInfinitive": "utges",
    "activePreterite": "utgåvo",
    "activePresent": "utgiver",
    "activeSupine": "utgett",
    "imperative": "utge",
    "activeInfinitive": "utge"
  },
  {
    "passivePreterite": "utgåvos",
    "passivePresent": "utgives",
    "passiveSupine": "utgivits",
    "passiveInfinitive": "utges",
    "activePreterite": "utgåvo",
    "activePresent": "utgiver",
    "activeSupine": "utgett",
    "imperative": "utge",
    "activeInfinitive": "utge"
  },
  {
    "passivePreterite": "utgavs",
    "passivePresent": "utges",
    "passiveSupine": "utgivits",
    "passiveInfinitive": "utges",
    "activePreterite": "utgåvo",
    "activePresent": "utgiver",
    "activeSupine": "utgett",
    "imperative": "utge",
    "activeInfinitive": "utge"
  },
  {
    "passivePreterite": "utgåvos",
    "passivePresent": "utges",
    "passiveSupine": "utgivits",
    "passiveInfinitive": "utges",
    "activePreterite": "utgåvo",
    "activePresent": "utgiver",
    "activeSupine": "utgett",
    "imperative": "utge",
    "activeInfinitive": "utge"
  },
  {
    "passivePreterite": "utgavs",
    "passivePresent": "utgives",
    "passiveSupine": "utgetts",
    "passiveInfinitive": "utgivas",
    "activePreterite": "utgav",
    "activePresent": "utger",
    "activeSupine": "utgett",
    "imperative": "utge",
    "activeInfinitive": "utge"
  },
  {
    "passivePreterite": "utgåvos",
    "passivePresent": "utgives",
    "passiveSupine": "utgetts",
    "passiveInfinitive": "utgivas",
    "activePreterite": "utgav",
    "activePresent": "utger",
    "activeSupine": "utgett",
    "imperative": "utge",
    "activeInfinitive": "utge"
  },
  {
    "passivePreterite": "utgavs",
    "passivePresent": "utges",
    "passiveSupine": "utgetts",
    "passiveInfinitive": "utgivas",
    "activePreterite": "utgav",
    "activePresent": "utger",
    "activeSupine": "utgett",
    "imperative": "utge",
    "activeInfinitive": "utge"
  },
  {
    "passivePreterite": "utgåvos",
    "passivePresent": "utges",
    "passiveSupine": "utgetts",
    "passiveInfinitive": "utgivas",
    "activePreterite": "utgav",
    "activePresent": "utger",
    "activeSupine": "utgett",
    "imperative": "utge",
    "activeInfinitive": "utge"
  },
  {
    "passivePreterite": "utgavs",
    "passivePresent": "utgives",
    "passiveSupine": "utgivits",
    "passiveInfinitive": "utgivas",
    "activePreterite": "utgav",
    "activePresent": "utger",
    "activeSupine": "utgett",
    "imperative": "utge",
    "activeInfinitive": "utge"
  },
  {
    "passivePreterite": "utgåvos",
    "passivePresent": "utgives",
    "passiveSupine": "utgivits",
    "passiveInfinitive": "utgivas",
    "activePreterite": "utgav",
    "activePresent": "utger",
    "activeSupine": "utgett",
    "imperative": "utge",
    "activeInfinitive": "utge"
  },
  {
    "passivePreterite": "utgavs",
    "passivePresent": "utges",
    "passiveSupine": "utgivits",
    "passiveInfinitive": "utgivas",
    "activePreterite": "utgav",
    "activePresent": "utger",
    "activeSupine": "utgett",
    "imperative": "utge",
    "activeInfinitive": "utge"
  },
  {
    "passivePreterite": "utgåvos",
    "passivePresent": "utges",
    "passiveSupine": "utgivits",
    "passiveInfinitive": "utgivas",
    "activePreterite": "utgav",
    "activePresent": "utger",
    "activeSupine": "utgett",
    "imperative": "utge",
    "activeInfinitive": "utge"
  },
  {
    "passivePreterite": "utgavs",
    "passivePresent": "utgives",
    "passiveSupine": "utgetts",
    "passiveInfinitive": "utges",
    "activePreterite": "utgav",
    "activePresent": "utger",
    "activeSupine": "utgett",
    "imperative": "utge",
    "activeInfinitive": "utge"
  },
  {
    "passivePreterite": "utgåvos",
    "passivePresent": "utgives",
    "passiveSupine": "utgetts",
    "passiveInfinitive": "utges",
    "activePreterite": "utgav",
    "activePresent": "utger",
    "activeSupine": "utgett",
    "imperative": "utge",
    "activeInfinitive": "utge"
  },
  {
    "passivePreterite": "utgavs",
    "passivePresent": "utges",
    "passiveSupine": "utgetts",
    "passiveInfinitive": "utges",
    "activePreterite": "utgav",
    "activePresent": "utger",
    "activeSupine": "utgett",
    "imperative": "utge",
    "activeInfinitive": "utge"
  },
  {
    "passivePreterite": "utgåvos",
    "passivePresent": "utges",
    "passiveSupine": "utgetts",
    "passiveInfinitive": "utges",
    "activePreterite": "utgav",
    "activePresent": "utger",
    "activeSupine": "utgett",
    "imperative": "utge",
    "activeInfinitive": "utge"
  },
  {
    "passivePreterite": "utgavs",
    "passivePresent": "utgives",
    "passiveSupine": "utgivits",
    "passiveInfinitive": "utges",
    "activePreterite": "utgav",
    "activePresent": "utger",
    "activeSupine": "utgett",
    "imperative": "utge",
    "activeInfinitive": "utge"
  },
  {
    "passivePreterite": "utgåvos",
    "passivePresent": "utgives",
    "passiveSupine": "utgivits",
    "passiveInfinitive": "utges",
    "activePreterite": "utgav",
    "activePresent": "utger",
    "activeSupine": "utgett",
    "imperative": "utge",
    "activeInfinitive": "utge"
  },
  {
    "passivePreterite": "utgavs",
    "passivePresent": "utges",
    "passiveSupine": "utgivits",
    "passiveInfinitive": "utges",
    "activePreterite": "utgav",
    "activePresent": "utger",
    "activeSupine": "utgett",
    "imperative": "utge",
    "activeInfinitive": "utge"
  },
  {
    "passivePreterite": "utgåvos",
    "passivePresent": "utges",
    "passiveSupine": "utgivits",
    "passiveInfinitive": "utges",
    "activePreterite": "utgav",
    "activePresent": "utger",
    "activeSupine": "utgett",
    "imperative": "utge",
    "activeInfinitive": "utge"
  },
  {
    "passivePreterite": "utgavs",
    "passivePresent": "utgives",
    "passiveSupine": "utgetts",
    "passiveInfinitive": "utgivas",
    "activePreterite": "utgåvo",
    "activePresent": "utger",
    "activeSupine": "utgett",
    "imperative": "utge",
    "activeInfinitive": "utge"
  },
  {
    "passivePreterite": "utgåvos",
    "passivePresent": "utgives",
    "passiveSupine": "utgetts",
    "passiveInfinitive": "utgivas",
    "activePreterite": "utgåvo",
    "activePresent": "utger",
    "activeSupine": "utgett",
    "imperative": "utge",
    "activeInfinitive": "utge"
  },
  {
    "passivePreterite": "utgavs",
    "passivePresent": "utges",
    "passiveSupine": "utgetts",
    "passiveInfinitive": "utgivas",
    "activePreterite": "utgåvo",
    "activePresent": "utger",
    "activeSupine": "utgett",
    "imperative": "utge",
    "activeInfinitive": "utge"
  },
  {
    "passivePreterite": "utgåvos",
    "passivePresent": "utges",
    "passiveSupine": "utgetts",
    "passiveInfinitive": "utgivas",
    "activePreterite": "utgåvo",
    "activePresent": "utger",
    "activeSupine": "utgett",
    "imperative": "utge",
    "activeInfinitive": "utge"
  },
  {
    "passivePreterite": "utgavs",
    "passivePresent": "utgives",
    "passiveSupine": "utgivits",
    "passiveInfinitive": "utgivas",
    "activePreterite": "utgåvo",
    "activePresent": "utger",
    "activeSupine": "utgett",
    "imperative": "utge",
    "activeInfinitive": "utge"
  },
  {
    "passivePreterite": "utgåvos",
    "passivePresent": "utgives",
    "passiveSupine": "utgivits",
    "passiveInfinitive": "utgivas",
    "activePreterite": "utgåvo",
    "activePresent": "utger",
    "activeSupine": "utgett",
    "imperative": "utge",
    "activeInfinitive": "utge"
  },
  {
    "passivePreterite": "utgavs",
    "passivePresent": "utges",
    "passiveSupine": "utgivits",
    "passiveInfinitive": "utgivas",
    "activePreterite": "utgåvo",
    "activePresent": "utger",
    "activeSupine": "utgett",
    "imperative": "utge",
    "activeInfinitive": "utge"
  },
  {
    "passivePreterite": "utgåvos",
    "passivePresent": "utges",
    "passiveSupine": "utgivits",
    "passiveInfinitive": "utgivas",
    "activePreterite": "utgåvo",
    "activePresent": "utger",
    "activeSupine": "utgett",
    "imperative": "utge",
    "activeInfinitive": "utge"
  },
  {
    "passivePreterite": "utgavs",
    "passivePresent": "utgives",
    "passiveSupine": "utgetts",
    "passiveInfinitive": "utges",
    "activePreterite": "utgåvo",
    "activePresent": "utger",
    "activeSupine": "utgett",
    "imperative": "utge",
    "activeInfinitive": "utge"
  },
  {
    "passivePreterite": "utgåvos",
    "passivePresent": "utgives",
    "passiveSupine": "utgetts",
    "passiveInfinitive": "utges",
    "activePreterite": "utgåvo",
    "activePresent": "utger",
    "activeSupine": "utgett",
    "imperative": "utge",
    "activeInfinitive": "utge"
  },
  {
    "passivePreterite": "anslöts",
    "passivePresent": "ansluts",
    "passiveSupine": "anslutits",
    "passiveInfinitive": "anslutas",
    "activePreterite": "anslöt",
    "activePresent": "ansluter",
    "activeSupine": "anslutit",
    "imperative": "anslut",
    "activeInfinitive": "ansluta"
  },
  {
    "passivePreterite": "minskades",
    "passivePresent": "minskas",
    "passiveSupine": "minskats",
    "passiveInfinitive": "minskas",
    "activePreterite": "minskade",
    "activePresent": "minskar",
    "activeSupine": "minskat",
    "imperative": "minska",
    "activeInfinitive": "minska"
  },
  {
    "passivePreterite": "inleddes",
    "passivePresent": "inleds",
    "passiveSupine": "inletts",
    "passiveInfinitive": "inledas",
    "activePreterite": "inledde",
    "activePresent": "inleder",
    "activeSupine": "inlett",
    "imperative": "inled",
    "activeInfinitive": "inleda"
  },
  {
    "passivePreterite": "motsattes",
    "passivePresent": "motsättes",
    "passiveSupine": "motsatts",
    "passiveInfinitive": "motsättas",
    "activePreterite": "motsatte",
    "activePresent": "motsätter",
    "activeSupine": "motsatt",
    "imperative": "motsätt",
    "activeInfinitive": "motsätta"
  },
  {
    "passivePreterite": "motsattes",
    "passivePresent": "motsätts",
    "passiveSupine": "motsatts",
    "passiveInfinitive": "motsättas",
    "activePreterite": "motsatte",
    "activePresent": "motsätter",
    "activeSupine": "motsatt",
    "imperative": "motsätt",
    "activeInfinitive": "motsätta"
  },
  {
    "passivePreterite": "trummades",
    "passivePresent": "trummas",
    "passiveSupine": "trummats",
    "passiveInfinitive": "trummas",
    "activePreterite": "trummade",
    "activePresent": "trummar",
    "activeSupine": "trummat",
    "imperative": "trumma",
    "activeInfinitive": "trumma"
  },
  {
    "passivePreterite": "joddlades",
    "passivePresent": "joddlas",
    "passiveSupine": "joddlats",
    "passiveInfinitive": "joddlas",
    "activePreterite": "joddlade",
    "activePresent": "joddlar",
    "activeSupine": "joddlat",
    "imperative": "joddla",
    "activeInfinitive": "joddla"
  },
  {
    "passivePreterite": "joniserades",
    "passivePresent": "joniseras",
    "passiveSupine": "joniserats",
    "passiveInfinitive": "joniseras",
    "activePreterite": "joniserade",
    "activePresent": "joniserar",
    "activeSupine": "joniserat",
    "imperative": "jonisera",
    "activeInfinitive": "jonisera"
  },
  {
    "passivePreterite": "jubilerades",
    "passivePresent": "jubileras",
    "passiveSupine": "jubilerats",
    "passiveInfinitive": "jubileras",
    "activePreterite": "jubilerade",
    "activePresent": "jubilerar",
    "activeSupine": "jubilerat",
    "imperative": "jubilera",
    "activeInfinitive": "jubilera"
  },
  {
    "passivePreterite": "kardades",
    "passivePresent": "kardas",
    "passiveSupine": "kardats",
    "passiveInfinitive": "kardas",
    "activePreterite": "kardade",
    "activePresent": "kardar",
    "activeSupine": "kardat",
    "imperative": "karda",
    "activeInfinitive": "karda"
  },
  {
    "passivePreterite": "kirrades",
    "passivePresent": "kirras",
    "passiveSupine": "kirrats",
    "passiveInfinitive": "kirras",
    "activePreterite": "kirrade",
    "activePresent": "kirrar",
    "activeSupine": "kirrat",
    "imperative": "kirra",
    "activeInfinitive": "kirra"
  },
  {
    "passivePreterite": "klabbades",
    "passivePresent": "klabbas",
    "passiveSupine": "klabbats",
    "passiveInfinitive": "klabbas",
    "activePreterite": "klabbade",
    "activePresent": "klabbar",
    "activeSupine": "klabbat",
    "imperative": "klabba",
    "activeInfinitive": "klabba"
  },
  {
    "passivePreterite": "klandrades",
    "passivePresent": "klandras",
    "passiveSupine": "klandrats",
    "passiveInfinitive": "klandras",
    "activePreterite": "klandrade",
    "activePresent": "klandrar",
    "activeSupine": "klandrat",
    "imperative": "klandra",
    "activeInfinitive": "klandra"
  },
  {
    "passivePreterite": "knatades",
    "passivePresent": "knatas",
    "passiveSupine": "knatats",
    "passiveInfinitive": "knatas",
    "activePreterite": "knatade",
    "activePresent": "knatar",
    "activeSupine": "knatat",
    "imperative": "knata",
    "activeInfinitive": "knata"
  },
  {
    "passivePreterite": "knirrades",
    "passivePresent": "knirras",
    "passiveSupine": "knirrats",
    "passiveInfinitive": "knirras",
    "activePreterite": "knirrade",
    "activePresent": "knirrar",
    "activeSupine": "knirrat",
    "imperative": "knirra",
    "activeInfinitive": "knirra"
  },
  {
    "passivePreterite": "knockades",
    "passivePresent": "knockas",
    "passiveSupine": "knockats",
    "passiveInfinitive": "knockas",
    "activePreterite": "knockade",
    "activePresent": "knockar",
    "activeSupine": "knockat",
    "imperative": "knocka",
    "activeInfinitive": "knocka"
  },
  {
    "passivePreterite": "knorvades",
    "passivePresent": "knorvas",
    "passiveSupine": "knorvats",
    "passiveInfinitive": "knorvas",
    "activePreterite": "knorvade",
    "activePresent": "knorvar",
    "activeSupine": "knorvat",
    "imperative": "knorva",
    "activeInfinitive": "knorva"
  },
  {
    "passivePreterite": "knottrades",
    "passivePresent": "knottras",
    "passiveSupine": "knottrats",
    "passiveInfinitive": "knottras",
    "activePreterite": "knottrade",
    "activePresent": "knottrar",
    "activeSupine": "knottrat",
    "imperative": "knottra",
    "activeInfinitive": "knottra"
  },
  {
    "passivePreterite": "vidtogs",
    "passivePresent": "vidtas",
    "passiveSupine": "vidtagits",
    "passiveInfinitive": "vidtas",
    "activePreterite": "vidtog",
    "activePresent": "vidtar",
    "activeSupine": "vidtagit",
    "imperative": "vidta",
    "activeInfinitive": "vidta"
  },
  {
    "passivePreterite": "slutdebatterades",
    "passivePresent": "slutdebatteras",
    "passiveSupine": "slutdebatterats",
    "passiveInfinitive": "slutdebatteras",
    "activePreterite": "slutdebatterade",
    "activePresent": "slutdebatterar",
    "activeSupine": "slutdebatterat",
    "imperative": "slutdebattera",
    "activeInfinitive": "slutdebattera"
  },
  {
    "passivePreterite": "rengjordes",
    "passivePresent": "rengörs",
    "passiveSupine": "rengjorts",
    "passiveInfinitive": "rengöras",
    "activePreterite": "rengjorde",
    "activePresent": "rengör",
    "activeSupine": "rengjort",
    "imperative": "rengör",
    "activeInfinitive": "rengöra"
  },
  {
    "passivePreterite": "återbloggades",
    "passivePresent": "återbloggas",
    "passiveSupine": "återbloggats",
    "passiveInfinitive": "återbloggas",
    "activePreterite": "återbloggade",
    "activePresent": "återbloggar",
    "activeSupine": "återbloggat",
    "imperative": "återblogga",
    "activeInfinitive": "återblogga"
  },
  {
    "passivePreterite": "nöjdes",
    "passivePresent": "nöjs",
    "passiveSupine": "nöjts",
    "passiveInfinitive": "nöjas",
    "activePreterite": "nöjde",
    "activePresent": "nöjer",
    "activeSupine": "nöjt",
    "imperative": "nöj",
    "activeInfinitive": "nöja"
  },
  {
    "passivePreterite": "invaderades",
    "passivePresent": "invaderas",
    "passiveSupine": "invaderats",
    "passiveInfinitive": "invaderas",
    "activePreterite": "invaderade",
    "activePresent": "invaderar",
    "activeSupine": "invaderat",
    "imperative": "invadera",
    "activeInfinitive": "invadera"
  },
  {
    "passivePreterite": "återfördes",
    "passivePresent": "återförs",
    "passiveSupine": "återförts",
    "passiveInfinitive": "återföras",
    "activePreterite": "återförde",
    "activePresent": "återför",
    "activeSupine": "återfört",
    "imperative": "återför",
    "activeInfinitive": "återföra"
  },
  {
    "passivePreterite": "torpederades",
    "passivePresent": "torpederas",
    "passiveSupine": "torpederats",
    "passiveInfinitive": "torpederas",
    "activePreterite": "torpederade",
    "activePresent": "torpederar",
    "activeSupine": "torpederat",
    "imperative": "torpedera",
    "activeInfinitive": "torpedera"
  },
  {
    "passivePreterite": "stabiliserades",
    "passivePresent": "stabiliseras",
    "passiveSupine": "stabiliserats",
    "passiveInfinitive": "stabiliseras",
    "activePreterite": "stabiliserade",
    "activePresent": "stabiliserar",
    "activeSupine": "stabiliserat",
    "imperative": "stabilisera",
    "activeInfinitive": "stabilisera"
  },
  {
    "passivePreterite": "screenades",
    "passivePresent": "screenas",
    "passiveSupine": "screenats",
    "passiveInfinitive": "screenas",
    "activePreterite": "screenade",
    "activePresent": "screenar",
    "activeSupine": "screenat",
    "imperative": "screena",
    "activeInfinitive": "screena"
  },
  {
    "passivePreterite": "sjukförklarades",
    "passivePresent": "sjukförklaras",
    "passiveSupine": "sjukförklarats",
    "passiveInfinitive": "sjukförklaras",
    "activePreterite": "sjukförklarade",
    "activePresent": "sjukförklarar",
    "activeSupine": "sjukförklarat",
    "imperative": "sjukförklara",
    "activeInfinitive": "sjukförklara"
  },
  {
    "passivePreterite": "utsågs",
    "passivePresent": "utses",
    "passiveSupine": "utsetts",
    "passiveInfinitive": "utses",
    "activePreterite": "utsåg",
    "activePresent": "utser",
    "activeSupine": "utsett",
    "imperative": "utse",
    "activeInfinitive": "utse"
  },
  {
    "passivePreterite": "begrundades",
    "passivePresent": "begrundas",
    "passiveSupine": "begrundats",
    "passiveInfinitive": "begrundas",
    "activePreterite": "begrundade",
    "activePresent": "begrundar",
    "activeSupine": "begrundat",
    "imperative": "begrunda",
    "activeInfinitive": "begrunda"
  },
  {
    "passivePreterite": "invandrades",
    "passivePresent": "invandras",
    "passiveSupine": "invandrats",
    "passiveInfinitive": "invandras",
    "activePreterite": "invandrade",
    "activePresent": "invandrar",
    "activeSupine": "invandrat",
    "imperative": "invandra",
    "activeInfinitive": "invandra"
  },
  {
    "passivePreterite": "innehölls",
    "passivePresent": "innehålls",
    "passiveSupine": "innehållits",
    "passiveInfinitive": "innehållas",
    "activePreterite": "innehöll",
    "activePresent": "innehåller",
    "activeSupine": "innehållit",
    "imperative": "innehåll",
    "activeInfinitive": "innehålla"
  },
  {
    "passivePreterite": "hävdades",
    "passivePresent": "hävdas",
    "passiveSupine": "hävdats",
    "passiveInfinitive": "hävdas",
    "activePreterite": "hävdade",
    "activePresent": "hävdar",
    "activeSupine": "hävdat",
    "imperative": "hävda",
    "activeInfinitive": "hävda"
  },
  {
    "passivePreterite": "kränktes",
    "passivePresent": "kränks",
    "passiveSupine": "kränkts",
    "passiveInfinitive": "kränkas",
    "activePreterite": "kränkte",
    "activePresent": "kränker",
    "activeSupine": "kränkt",
    "imperative": "kränk",
    "activeInfinitive": "kränka"
  },
  {
    "passivePreterite": "avgjordes",
    "passivePresent": "avgöres",
    "passiveSupine": "avgjorts",
    "passiveInfinitive": "avgöras",
    "activePreterite": "avgjorde",
    "activePresent": "avgör",
    "activeSupine": "avgjort",
    "imperative": "avgör",
    "activeInfinitive": "avgöra"
  },
  {
    "passivePreterite": "avgjordes",
    "passivePresent": "avgörs",
    "passiveSupine": "avgjorts",
    "passiveInfinitive": "avgöras",
    "activePreterite": "avgjorde",
    "activePresent": "avgör",
    "activeSupine": "avgjort",
    "imperative": "avgör",
    "activeInfinitive": "avgöra"
  },
  {
    "passivePreterite": "ammorterades",
    "passivePresent": "ammorteras",
    "passiveSupine": "ammorterats",
    "passiveInfinitive": "ammorteras",
    "activePreterite": "ammorterade",
    "activePresent": "ammorterar",
    "activeSupine": "ammorterat",
    "imperative": "ammortera",
    "activeInfinitive": "ammortera"
  },
  {
    "passivePreterite": "paketerades",
    "passivePresent": "paketeras",
    "passiveSupine": "paketerats",
    "passiveInfinitive": "paketeras",
    "activePreterite": "paketerade",
    "activePresent": "paketerar",
    "activeSupine": "paketerat",
    "imperative": "paketera",
    "activeInfinitive": "paketera"
  },
  {
    "passivePreterite": "prasslades",
    "passivePresent": "prasslas",
    "passiveSupine": "prasslats",
    "passiveInfinitive": "prasslas",
    "activePreterite": "prasslade",
    "activePresent": "prasslar",
    "activeSupine": "prasslat",
    "imperative": "prassla",
    "activeInfinitive": "prassla"
  },
  {
    "passivePreterite": "saknades",
    "passivePresent": "saknas",
    "passiveSupine": "saknats",
    "passiveInfinitive": "saknas",
    "activePreterite": "saknade",
    "activePresent": "saknar",
    "activeSupine": "saknat",
    "imperative": "sakna",
    "activeInfinitive": "sakna"
  },
  {
    "passivePreterite": "bifogades",
    "passivePresent": "bifogas",
    "passiveSupine": "bifogats",
    "passiveInfinitive": "bifogas",
    "activePreterite": "bifogade",
    "activePresent": "bifogar",
    "activeSupine": "bifogat",
    "imperative": "bifoga",
    "activeInfinitive": "bifoga"
  },
  {
    "passivePreterite": "biktades",
    "passivePresent": "biktas",
    "passiveSupine": "biktats",
    "passiveInfinitive": "biktas",
    "activePreterite": "biktade",
    "activePresent": "biktar",
    "activeSupine": "biktat",
    "imperative": "bikta",
    "activeInfinitive": "bikta"
  },
  {
    "passivePreterite": "bommades",
    "passivePresent": "bommas",
    "passiveSupine": "bommats",
    "passiveInfinitive": "bommas",
    "activePreterite": "bommade",
    "activePresent": "bommar",
    "activeSupine": "bommat",
    "imperative": "bomma",
    "activeInfinitive": "bomma"
  },
  {
    "passivePreterite": "brusades",
    "passivePresent": "brusas",
    "passiveSupine": "brusats",
    "passiveInfinitive": "brusas",
    "activePreterite": "brusade",
    "activePresent": "brusar",
    "activeSupine": "brusat",
    "imperative": "brusa",
    "activeInfinitive": "brusa"
  },
  {
    "passivePreterite": "bryntes",
    "passivePresent": "bryns",
    "passiveSupine": "brynts",
    "passiveInfinitive": "brynas",
    "activePreterite": "brynte",
    "activePresent": "bryner",
    "activeSupine": "brynt",
    "imperative": "bryn",
    "activeInfinitive": "bryna"
  },
  {
    "passivePreterite": "brådskades",
    "passivePresent": "brådskas",
    "passiveSupine": "brådskats",
    "passiveInfinitive": "brådskas",
    "activePreterite": "brådskade",
    "activePresent": "brådskar",
    "activeSupine": "brådskat",
    "imperative": "brådska",
    "activeInfinitive": "brådska"
  },
  {
    "passivePreterite": "brölades",
    "passivePresent": "brölas",
    "passiveSupine": "brölats",
    "passiveInfinitive": "brölas",
    "activePreterite": "brölade",
    "activePresent": "brölar",
    "activeSupine": "brölat",
    "imperative": "bröla",
    "activeInfinitive": "bröla"
  },
  {
    "passivePreterite": "bullrades",
    "passivePresent": "bullras",
    "passiveSupine": "bullrats",
    "passiveInfinitive": "bullras",
    "activePreterite": "bullrade",
    "activePresent": "bullrar",
    "activeSupine": "bullrat",
    "imperative": "bullra",
    "activeInfinitive": "bullra"
  },
  {
    "passivePreterite": "busvisslades",
    "passivePresent": "busvisslas",
    "passiveSupine": "busvisslats",
    "passiveInfinitive": "busvisslas",
    "activePreterite": "busvisslade",
    "activePresent": "busvisslar",
    "activeSupine": "busvisslat",
    "imperative": "busvissla",
    "activeInfinitive": "busvissla"
  },
  {
    "passivePreterite": "bågnades",
    "passivePresent": "bågnas",
    "passiveSupine": "bågnats",
    "passiveInfinitive": "bågnas",
    "activePreterite": "bågnade",
    "activePresent": "bågnar",
    "activeSupine": "bågnat",
    "imperative": "bågna",
    "activeInfinitive": "bågna"
  },
  {
    "passivePreterite": "darrades",
    "passivePresent": "darras",
    "passiveSupine": "darrats",
    "passiveInfinitive": "darras",
    "activePreterite": "darrade",
    "activePresent": "darrar",
    "activeSupine": "darrat",
    "imperative": "darra",
    "activeInfinitive": "darra"
  },
  {
    "passivePreterite": "dissades",
    "passivePresent": "dissas",
    "passiveSupine": "dissats",
    "passiveInfinitive": "dissas",
    "activePreterite": "dissade",
    "activePresent": "dissar",
    "activeSupine": "dissat",
    "imperative": "dissa",
    "activeInfinitive": "dissa"
  },
  {
    "passivePreterite": "sammansmältes",
    "passivePresent": "sammansmälts",
    "passiveSupine": "sammansmälts",
    "passiveInfinitive": "sammansmältas",
    "activePreterite": "sammansmälte",
    "activePresent": "sammansmälter",
    "activeSupine": "sammansmält",
    "imperative": "sammansmält",
    "activeInfinitive": "sammansmälta"
  },
  {
    "passivePreterite": "samtalades",
    "passivePresent": "samtalas",
    "passiveSupine": "samtalats",
    "passiveInfinitive": "samtalas",
    "activePreterite": "samtalade",
    "activePresent": "samtalar",
    "activeSupine": "samtalat",
    "imperative": "samtala",
    "activeInfinitive": "samtala"
  },
  {
    "passivePreterite": "singlades",
    "passivePresent": "singlas",
    "passiveSupine": "singlats",
    "passiveInfinitive": "singlas",
    "activePreterite": "singlade",
    "activePresent": "singlar",
    "activeSupine": "singlat",
    "imperative": "singla",
    "activeInfinitive": "singla"
  },
  {
    "passivePreterite": "skallrades",
    "passivePresent": "skallras",
    "passiveSupine": "skallrats",
    "passiveInfinitive": "skallras",
    "activePreterite": "skallrade",
    "activePresent": "skallrar",
    "activeSupine": "skallrat",
    "imperative": "skallra",
    "activeInfinitive": "skallra"
  },
  {
    "passivePreterite": "skalperades",
    "passivePresent": "skalperas",
    "passiveSupine": "skalperats",
    "passiveInfinitive": "skalperas",
    "activePreterite": "skalperade",
    "activePresent": "skalperar",
    "activeSupine": "skalperat",
    "imperative": "skalpera",
    "activeInfinitive": "skalpera"
  },
  {
    "passivePreterite": "skramlades",
    "passivePresent": "skramlas",
    "passiveSupine": "skramlats",
    "passiveInfinitive": "skramlas",
    "activePreterite": "skramlade",
    "activePresent": "skramlar",
    "activeSupine": "skramlat",
    "imperative": "skramla",
    "activeInfinitive": "skramla"
  },
  {
    "passivePreterite": "skyddsympades",
    "passivePresent": "skyddsympas",
    "passiveSupine": "skyddsympats",
    "passiveInfinitive": "skyddsympas",
    "activePreterite": "skyddsympade",
    "activePresent": "skyddsympar",
    "activeSupine": "skyddsympat",
    "imperative": "skyddsympa",
    "activeInfinitive": "skyddsympa"
  },
  {
    "passivePreterite": "skyldrades",
    "passivePresent": "skyldras",
    "passiveSupine": "skyldrats",
    "passiveInfinitive": "skyldras",
    "activePreterite": "skyldrade",
    "activePresent": "skyldrar",
    "activeSupine": "skyldrat",
    "imperative": "skyldra",
    "activeInfinitive": "skyldra"
  },
  {
    "passivePreterite": "skåpåts",
    "passivePresent": "skåpäts",
    "passiveSupine": "skåpätits",
    "passiveInfinitive": "skåpätas",
    "activePreterite": "skåpåt",
    "activePresent": "skåpät",
    "activeSupine": "skåpätit",
    "imperative": "skåpät",
    "activeInfinitive": "skåpäta"
  },
  {
    "passivePreterite": "skårades",
    "passivePresent": "skåras",
    "passiveSupine": "skårats",
    "passiveInfinitive": "skåras",
    "activePreterite": "skårade",
    "activePresent": "skårar",
    "activeSupine": "skårat",
    "imperative": "skåra",
    "activeInfinitive": "skåra"
  },
  {
    "passivePreterite": "skönjdes",
    "passivePresent": "skönjs",
    "passiveSupine": "skönjts",
    "passiveInfinitive": "skönjas",
    "activePreterite": "skönjde",
    "activePresent": "skönjer",
    "activeSupine": "skönjt",
    "imperative": "skönj",
    "activeInfinitive": "skönja"
  },
  {
    "passivePreterite": "kvaldes",
    "passivePresent": "kväljs",
    "passiveSupine": "kvalts",
    "passiveInfinitive": "kväljas",
    "activePreterite": "kvalde",
    "activePresent": "kväljer",
    "activeSupine": "kvalt",
    "imperative": "kvälj",
    "activeInfinitive": "kvälja"
  },
  {
    "passivePreterite": "lallades",
    "passivePresent": "lallas",
    "passiveSupine": "lallats",
    "passiveInfinitive": "lallas",
    "activePreterite": "lallade",
    "activePresent": "lallar",
    "activeSupine": "lallat",
    "imperative": "lalla",
    "activeInfinitive": "lalla"
  },
  {
    "passivePreterite": "lierades",
    "passivePresent": "lieras",
    "passiveSupine": "lierats",
    "passiveInfinitive": "lieras",
    "activePreterite": "lierade",
    "activePresent": "lierar",
    "activeSupine": "lierat",
    "imperative": "liera",
    "activeInfinitive": "liera"
  },
  {
    "passivePreterite": "linjerades",
    "passivePresent": "linjeras",
    "passiveSupine": "linjerats",
    "passiveInfinitive": "linjeras",
    "activePreterite": "linjerade",
    "activePresent": "linjerar",
    "activeSupine": "linjerat",
    "imperative": "linjera",
    "activeInfinitive": "linjera"
  },
  {
    "passivePreterite": "linkades",
    "passivePresent": "linkas",
    "passiveSupine": "linkats",
    "passiveInfinitive": "linkas",
    "activePreterite": "linkade",
    "activePresent": "linkar",
    "activeSupine": "linkat",
    "imperative": "linka",
    "activeInfinitive": "linka"
  },
  {
    "passivePreterite": "lipades",
    "passivePresent": "lipas",
    "passiveSupine": "lipats",
    "passiveInfinitive": "lipas",
    "activePreterite": "lipade",
    "activePresent": "lipar",
    "activeSupine": "lipat",
    "imperative": "lipa",
    "activeInfinitive": "lipa"
  },
  {
    "passivePreterite": "ljustrades",
    "passivePresent": "ljustras",
    "passiveSupine": "ljustrats",
    "passiveInfinitive": "ljustras",
    "activePreterite": "ljustrade",
    "activePresent": "ljustrar",
    "activeSupine": "ljustrat",
    "imperative": "ljustra",
    "activeInfinitive": "ljustra"
  },
  {
    "passivePreterite": "lobbades",
    "passivePresent": "lobbas",
    "passiveSupine": "lobbats",
    "passiveInfinitive": "lobbas",
    "activePreterite": "lobbade",
    "activePresent": "lobbar",
    "activeSupine": "lobbat",
    "imperative": "lobba",
    "activeInfinitive": "lobba"
  },
  {
    "passivePreterite": "lokaliserades",
    "passivePresent": "lokaliseras",
    "passiveSupine": "lokaliserats",
    "passiveInfinitive": "lokaliseras",
    "activePreterite": "lokaliserade",
    "activePresent": "lokaliserar",
    "activeSupine": "lokaliserat",
    "imperative": "lokalisera",
    "activeInfinitive": "lokalisera"
  },
  {
    "passivePreterite": "loskades",
    "passivePresent": "loskas",
    "passiveSupine": "loskats",
    "passiveInfinitive": "loskas",
    "activePreterite": "loskade",
    "activePresent": "loskar",
    "activeSupine": "loskat",
    "imperative": "loska",
    "activeInfinitive": "loska"
  },
  {
    "passivePreterite": "lossnades",
    "passivePresent": "lossnas",
    "passiveSupine": "lossnats",
    "passiveInfinitive": "lossnas",
    "activePreterite": "lossnade",
    "activePresent": "lossnar",
    "activeSupine": "lossnat",
    "imperative": "lossna",
    "activeInfinitive": "lossna"
  },
  {
    "passivePreterite": "lullades",
    "passivePresent": "lullas",
    "passiveSupine": "lullats",
    "passiveInfinitive": "lullas",
    "activePreterite": "lullade",
    "activePresent": "lullar",
    "activeSupine": "lullat",
    "imperative": "lulla",
    "activeInfinitive": "lulla"
  },
  {
    "passivePreterite": "lunkades",
    "passivePresent": "lunkas",
    "passiveSupine": "lunkats",
    "passiveInfinitive": "lunkas",
    "activePreterite": "lunkade",
    "activePresent": "lunkar",
    "activeSupine": "lunkat",
    "imperative": "lunka",
    "activeInfinitive": "lunka"
  },
  {
    "passivePreterite": "lyrades",
    "passivePresent": "lyras",
    "passiveSupine": "lyrats",
    "passiveInfinitive": "lyras",
    "activePreterite": "lyrade",
    "activePresent": "lyrar",
    "activeSupine": "lyrat",
    "imperative": "lyra",
    "activeInfinitive": "lyra"
  },
  {
    "passivePreterite": "macklades",
    "passivePresent": "macklas",
    "passiveSupine": "macklats",
    "passiveInfinitive": "macklas",
    "activePreterite": "macklade",
    "activePresent": "macklar",
    "activeSupine": "macklat",
    "imperative": "mackla",
    "activeInfinitive": "mackla"
  },
  {
    "passivePreterite": "doppades",
    "passivePresent": "doppas",
    "passiveSupine": "doppats",
    "passiveInfinitive": "doppas",
    "activePreterite": "doppade",
    "activePresent": "doppar",
    "activeSupine": "doppat",
    "imperative": "doppa",
    "activeInfinitive": "doppa"
  },
  {
    "passivePreterite": "dravlades",
    "passivePresent": "dravlas",
    "passiveSupine": "dravlats",
    "passiveInfinitive": "dravlas",
    "activePreterite": "dravlade",
    "activePresent": "dravlar",
    "activeSupine": "dravlat",
    "imperative": "dravla",
    "activeInfinitive": "dravla"
  },
  {
    "passivePreterite": "drullades",
    "passivePresent": "drullas",
    "passiveSupine": "drullats",
    "passiveInfinitive": "drullas",
    "activePreterite": "drullade",
    "activePresent": "drullar",
    "activeSupine": "drullat",
    "imperative": "drulla",
    "activeInfinitive": "drulla"
  },
  {
    "passivePreterite": "dränktes",
    "passivePresent": "dränks",
    "passiveSupine": "dränkts",
    "passiveInfinitive": "dränkas",
    "activePreterite": "dränkte",
    "activePresent": "dränker",
    "activeSupine": "dränkt",
    "imperative": "dränk",
    "activeInfinitive": "dränka"
  },
  {
    "passivePreterite": "duellerades",
    "passivePresent": "duelleras",
    "passiveSupine": "duellerats",
    "passiveInfinitive": "duelleras",
    "activePreterite": "duellerade",
    "activePresent": "duellerar",
    "activeSupine": "duellerat",
    "imperative": "duellera",
    "activeInfinitive": "duellera"
  },
  {
    "passivePreterite": "dunsades",
    "passivePresent": "dunsas",
    "passiveSupine": "dunsats",
    "passiveInfinitive": "dunsas",
    "activePreterite": "dunsade",
    "activePresent": "dunsar",
    "activeSupine": "dunsat",
    "imperative": "dunsa",
    "activeInfinitive": "dunsa"
  },
  {
    "passivePreterite": "dyrkades",
    "passivePresent": "dyrkas",
    "passiveSupine": "dyrkats",
    "passiveInfinitive": "dyrkas",
    "activePreterite": "dyrkade",
    "activePresent": "dyrkar",
    "activeSupine": "dyrkat",
    "imperative": "dyrka",
    "activeInfinitive": "dyrka"
  },
  {
    "passivePreterite": "dövades",
    "passivePresent": "dövas",
    "passiveSupine": "dövats",
    "passiveInfinitive": "dövas",
    "activePreterite": "dövade",
    "activePresent": "dövar",
    "activeSupine": "dövat",
    "imperative": "döva",
    "activeInfinitive": "döva"
  },
  {
    "passivePreterite": "eftersändes",
    "passivePresent": "eftersänds",
    "passiveSupine": "eftersänts",
    "passiveInfinitive": "eftersändas",
    "activePreterite": "eftersände",
    "activePresent": "eftersänder",
    "activeSupine": "eftersänt",
    "imperative": "eftersänd",
    "activeInfinitive": "eftersända"
  },
  {
    "passivePreterite": "eklaterades",
    "passivePresent": "eklateras",
    "passiveSupine": "eklaterats",
    "passiveInfinitive": "eklateras",
    "activePreterite": "eklaterade",
    "activePresent": "eklaterar",
    "activeSupine": "eklaterat",
    "imperative": "eklatera",
    "activeInfinitive": "eklatera"
  },
  {
    "passivePreterite": "upprätthölls",
    "passivePresent": "upprätthålls",
    "passiveSupine": "upprätthållits",
    "passiveInfinitive": "upprätthållas",
    "activePreterite": "upprätthöll",
    "activePresent": "upprätthåller",
    "activeSupine": "upprätthållit",
    "imperative": "upprätthåll",
    "activeInfinitive": "upprätthålla"
  },
  {
    "passivePreterite": "avkastades",
    "passivePresent": "avkastas",
    "passiveSupine": "avkastats",
    "passiveInfinitive": "avkastas",
    "activePreterite": "avkastade",
    "activePresent": "avkastar",
    "activeSupine": "avkastat",
    "imperative": "avkasta",
    "activeInfinitive": "avkasta"
  },
  {
    "passivePreterite": "avskrevs",
    "passivePresent": "avskrivs",
    "passiveSupine": "avskrivits",
    "passiveInfinitive": "avskrivas",
    "activePreterite": "avskrev",
    "activePresent": "avskriver",
    "activeSupine": "avskrivit",
    "imperative": "avskriv",
    "activeInfinitive": "avskriva"
  },
  {
    "passivePreterite": "ordnades",
    "passivePresent": "ordnas",
    "passiveSupine": "ordnats",
    "passiveInfinitive": "ordnas",
    "activePreterite": "ordnade",
    "activePresent": "ordnar",
    "activeSupine": "ordnat",
    "imperative": "ordna",
    "activeInfinitive": "ordna"
  },
  {
    "passivePreterite": "listades",
    "passivePresent": "listas",
    "passiveSupine": "listats",
    "passiveInfinitive": "listas",
    "activePreterite": "listade",
    "activePresent": "listar",
    "activeSupine": "listat",
    "imperative": "lista",
    "activeInfinitive": "lista"
  },
  {
    "passivePreterite": "fångades",
    "passivePresent": "fångades",
    "passiveSupine": "fångats",
    "passiveInfinitive": "fångas",
    "activePreterite": "fångade",
    "activePresent": "fångar",
    "activeSupine": "fångat",
    "imperative": "fånga",
    "activeInfinitive": "fånga"
  },
  {
    "passivePreterite": "missbrukades",
    "passivePresent": "missbrukas",
    "passiveSupine": "missbrukats",
    "passiveInfinitive": "missbrukas",
    "activePreterite": "missbrukade",
    "activePresent": "missbrukar",
    "activeSupine": "missbrukat",
    "imperative": "missbruka",
    "activeInfinitive": "missbruka"
  },
  {
    "passivePreterite": "varslades",
    "passivePresent": "varslas",
    "passiveSupine": "varslats",
    "passiveInfinitive": "varslas",
    "activePreterite": "varslade",
    "activePresent": "varslar",
    "activeSupine": "varslat",
    "imperative": "varsla",
    "activeInfinitive": "varsla"
  },
  {
    "passivePreterite": "utnämndes",
    "passivePresent": "utnämnes",
    "passiveSupine": "utnämnts",
    "passiveInfinitive": "utnämnas",
    "activePreterite": "utnämnde",
    "activePresent": "utnämner",
    "activeSupine": "utnämnt",
    "imperative": "utnämn",
    "activeInfinitive": "utnämna"
  },
  {
    "passivePreterite": "utnämndes",
    "passivePresent": "utnämns",
    "passiveSupine": "utnämnts",
    "passiveInfinitive": "utnämnas",
    "activePreterite": "utnämnde",
    "activePresent": "utnämner",
    "activeSupine": "utnämnt",
    "imperative": "utnämn",
    "activeInfinitive": "utnämna"
  },
  {
    "passivePreterite": "utställdes",
    "passivePresent": "utställs",
    "passiveSupine": "utställts",
    "passiveInfinitive": "utställas",
    "activePreterite": "utställde",
    "activePresent": "utställer",
    "activeSupine": "utställt",
    "imperative": "utställ",
    "activeInfinitive": "utställa"
  },
  {
    "passivePreterite": "nattades",
    "passivePresent": "nattas",
    "passiveSupine": "nattats",
    "passiveInfinitive": "nattas",
    "activePreterite": "nattade",
    "activePresent": "nattar",
    "activeSupine": "nattat",
    "imperative": "natta",
    "activeInfinitive": "natta"
  },
  {
    "passivePreterite": "ansattes",
    "passivePresent": "ansätts",
    "passiveSupine": "ansatts",
    "passiveInfinitive": "ansättas",
    "activePreterite": "ansatte",
    "activePresent": "ansätter",
    "activeSupine": "ansatt",
    "imperative": "ansätt",
    "activeInfinitive": "ansätta"
  },
  {
    "passivePreterite": "antecknades",
    "passivePresent": "antecknas",
    "passiveSupine": "antecknats",
    "passiveInfinitive": "antecknas",
    "activePreterite": "antecknade",
    "activePresent": "antecknar",
    "activeSupine": "antecknat",
    "imperative": "anteckna",
    "activeInfinitive": "anteckna"
  },
  {
    "passivePreterite": "antichambrerades",
    "passivePresent": "antichambreras",
    "passiveSupine": "antichambrerats",
    "passiveInfinitive": "antichambreras",
    "activePreterite": "antichambrerade",
    "activePresent": "antichambrerar",
    "activeSupine": "antichambrerat",
    "imperative": "antichambrera",
    "activeInfinitive": "antichambrera"
  },
  {
    "passivePreterite": "antikbehandlades",
    "passivePresent": "antikbehandlas",
    "passiveSupine": "antikbehandlats",
    "passiveInfinitive": "antikbehandlas",
    "activePreterite": "antikbehandlade",
    "activePresent": "antikbehandlar",
    "activeSupine": "antikbehandlat",
    "imperative": "antikbehandla",
    "activeInfinitive": "antikbehandla"
  },
  {
    "passivePreterite": "apostroferades",
    "passivePresent": "apostroferas",
    "passiveSupine": "apostroferats",
    "passiveInfinitive": "apostroferas",
    "activePreterite": "apostroferade",
    "activePresent": "apostroferar",
    "activeSupine": "apostroferat",
    "imperative": "apostrofera",
    "activeInfinitive": "apostrofera"
  },
  {
    "passivePreterite": "approximerades",
    "passivePresent": "approximeras",
    "passiveSupine": "approximerats",
    "passiveInfinitive": "approximeras",
    "activePreterite": "approximerade",
    "activePresent": "approximerar",
    "activeSupine": "approximerat",
    "imperative": "approximera",
    "activeInfinitive": "approximera"
  },
  {
    "passivePreterite": "apterades",
    "passivePresent": "apteras",
    "passiveSupine": "apterats",
    "passiveInfinitive": "apteras",
    "activePreterite": "apterade",
    "activePresent": "apterar",
    "activeSupine": "apterat",
    "imperative": "aptera",
    "activeInfinitive": "aptera"
  },
  {
    "passivePreterite": "arresterades",
    "passivePresent": "arresteras",
    "passiveSupine": "arresterats",
    "passiveInfinitive": "arresteras",
    "activePreterite": "arresterade",
    "activePresent": "arresterar",
    "activeSupine": "arresterat",
    "imperative": "arrestera",
    "activeInfinitive": "arrestera"
  },
  {
    "passivePreterite": "atombombades",
    "passivePresent": "atombombas",
    "passiveSupine": "atombombats",
    "passiveInfinitive": "atombombas",
    "activePreterite": "atombombade",
    "activePresent": "atombombar",
    "activeSupine": "atombombat",
    "imperative": "atombomba",
    "activeInfinitive": "atombomba"
  },
  {
    "passivePreterite": "avgudades",
    "passivePresent": "avgudas",
    "passiveSupine": "avgudats",
    "passiveInfinitive": "avgudas",
    "activePreterite": "avgudade",
    "activePresent": "avgudar",
    "activeSupine": "avgudat",
    "imperative": "avguda",
    "activeInfinitive": "avguda"
  },
  {
    "passivePreterite": "baxades",
    "passivePresent": "baxas",
    "passiveSupine": "baxats",
    "passiveInfinitive": "baxas",
    "activePreterite": "baxade",
    "activePresent": "baxar",
    "activeSupine": "baxat",
    "imperative": "baxa",
    "activeInfinitive": "baxa"
  },
  {
    "passivePreterite": "bedrövades",
    "passivePresent": "bedrövas",
    "passiveSupine": "bedrövats",
    "passiveInfinitive": "bedrövas",
    "activePreterite": "bedrövade",
    "activePresent": "bedrövar",
    "activeSupine": "bedrövat",
    "imperative": "bedröva",
    "activeInfinitive": "bedröva"
  },
  {
    "passivePreterite": "bedårades",
    "passivePresent": "bedåras",
    "passiveSupine": "bedårats",
    "passiveInfinitive": "bedåras",
    "activePreterite": "bedårade",
    "activePresent": "bedårar",
    "activeSupine": "bedårat",
    "imperative": "bedåra",
    "activeInfinitive": "bedåra"
  },
  {
    "passivePreterite": "befarades",
    "passivePresent": "befaras",
    "passiveSupine": "befarats",
    "passiveInfinitive": "befaras",
    "activePreterite": "befarade",
    "activePresent": "befarar",
    "activeSupine": "befarat",
    "imperative": "befara",
    "activeInfinitive": "befara"
  },
  {
    "passivePreterite": "betänktes",
    "passivePresent": "betänks",
    "passiveSupine": "betänkts",
    "passiveInfinitive": "betänkas",
    "activePreterite": "betänkte",
    "activePresent": "betänker",
    "activeSupine": "betänkt",
    "imperative": "betänk",
    "activeInfinitive": "betänka"
  },
  {
    "passivePreterite": "beväpnades",
    "passivePresent": "beväpnas",
    "passiveSupine": "beväpnats",
    "passiveInfinitive": "beväpnas",
    "activePreterite": "beväpnade",
    "activePresent": "beväpnar",
    "activeSupine": "beväpnat",
    "imperative": "beväpna",
    "activeInfinitive": "beväpna"
  },
  {
    "passivePreterite": "bjussades",
    "passivePresent": "bjussas",
    "passiveSupine": "bjussats",
    "passiveInfinitive": "bjussas",
    "activePreterite": "bjussade",
    "activePresent": "bjussar",
    "activeSupine": "bjussat",
    "imperative": "bjussa",
    "activeInfinitive": "bjussa"
  },
  {
    "passivePreterite": "försnillades",
    "passivePresent": "försnillas",
    "passiveSupine": "försnillats",
    "passiveInfinitive": "försnillas",
    "activePreterite": "försnillade",
    "activePresent": "försnillar",
    "activeSupine": "försnillat",
    "imperative": "försnilla",
    "activeInfinitive": "försnilla"
  },
  {
    "passivePreterite": "förtegs",
    "passivePresent": "förtigs",
    "passiveSupine": "förtigits",
    "passiveInfinitive": "förtigas",
    "activePreterite": "förteg",
    "activePresent": "förtiger",
    "activeSupine": "förtigit",
    "imperative": "förtig",
    "activeInfinitive": "förtiga"
  },
  {
    "passivePreterite": "förtrollades",
    "passivePresent": "förtrollas",
    "passiveSupine": "förtrollats",
    "passiveInfinitive": "förtrollas",
    "activePreterite": "förtrollade",
    "activePresent": "förtrollar",
    "activeSupine": "förtrollat",
    "imperative": "förtrolla",
    "activeInfinitive": "förtrolla"
  },
  {
    "passivePreterite": "förtvinades",
    "passivePresent": "förtvinas",
    "passiveSupine": "förtvinats",
    "passiveInfinitive": "förtvinas",
    "activePreterite": "förtvinade",
    "activePresent": "förtvinar",
    "activeSupine": "förtvinat",
    "imperative": "förtvina",
    "activeInfinitive": "förtvina"
  },
  {
    "passivePreterite": "förtöjdes",
    "passivePresent": "förtöjs",
    "passiveSupine": "förtöjts",
    "passiveInfinitive": "förtöjas",
    "activePreterite": "förtöjde",
    "activePresent": "förtöjer",
    "activeSupine": "förtöjt",
    "imperative": "förtöj",
    "activeInfinitive": "förtöja"
  },
  {
    "passivePreterite": "galopperades",
    "passivePresent": "galopperas",
    "passiveSupine": "galopperats",
    "passiveInfinitive": "galopperas",
    "activePreterite": "galopperade",
    "activePresent": "galopperar",
    "activeSupine": "galopperat",
    "imperative": "galoppera",
    "activeInfinitive": "galoppera"
  },
  {
    "passivePreterite": "gengäldades",
    "passivePresent": "gengäldas",
    "passiveSupine": "gengäldats",
    "passiveInfinitive": "gengäldas",
    "activePreterite": "gengäldade",
    "activePresent": "gengäldar",
    "activeSupine": "gengäldat",
    "imperative": "gengälda",
    "activeInfinitive": "gengälda"
  },
  {
    "passivePreterite": "genomsyrades",
    "passivePresent": "genomsyras",
    "passiveSupine": "genomsyrats",
    "passiveInfinitive": "genomsyras",
    "activePreterite": "genomsyrade",
    "activePresent": "genomsyrar",
    "activeSupine": "genomsyrat",
    "imperative": "genomsyra",
    "activeInfinitive": "genomsyra"
  },
  {
    "passivePreterite": "gillrades",
    "passivePresent": "gillras",
    "passiveSupine": "gillrats",
    "passiveInfinitive": "gillras",
    "activePreterite": "gillrade",
    "activePresent": "gillrar",
    "activeSupine": "gillrat",
    "imperative": "gillra",
    "activeInfinitive": "gillra"
  },
  {
    "passivePreterite": "glimrades",
    "passivePresent": "glimras",
    "passiveSupine": "glimrats",
    "passiveInfinitive": "glimras",
    "activePreterite": "glimrade",
    "activePresent": "glimrar",
    "activeSupine": "glimrat",
    "imperative": "glimra",
    "activeInfinitive": "glimra"
  },
  {
    "passivePreterite": "handplockades",
    "passivePresent": "handplockas",
    "passiveSupine": "handplockats",
    "passiveInfinitive": "handplockas",
    "activePreterite": "handplockade",
    "activePresent": "handplockar",
    "activeSupine": "handplockat",
    "imperative": "handplocka",
    "activeInfinitive": "handplocka"
  },
  {
    "passivePreterite": "helgades",
    "passivePresent": "helgas",
    "passiveSupine": "helgats",
    "passiveInfinitive": "helgas",
    "activePreterite": "helgade",
    "activePresent": "helgar",
    "activeSupine": "helgat",
    "imperative": "helga",
    "activeInfinitive": "helga"
  },
  {
    "passivePreterite": "hettades",
    "passivePresent": "hettas",
    "passiveSupine": "hettats",
    "passiveInfinitive": "hettas",
    "activePreterite": "hettade",
    "activePresent": "hettar",
    "activeSupine": "hettat",
    "imperative": "hetta",
    "activeInfinitive": "hetta"
  },
  {
    "passivePreterite": "hymlades",
    "passivePresent": "hymlas",
    "passiveSupine": "hymlats",
    "passiveInfinitive": "hymlas",
    "activePreterite": "hymlade",
    "activePresent": "hymlar",
    "activeSupine": "hymlat",
    "imperative": "hymla",
    "activeInfinitive": "hymla"
  },
  {
    "passivePreterite": "idkades",
    "passivePresent": "idkas",
    "passiveSupine": "idkats",
    "passiveInfinitive": "idkas",
    "activePreterite": "idkade",
    "activePresent": "idkar",
    "activeSupine": "idkat",
    "imperative": "idka",
    "activeInfinitive": "idka"
  },
  {
    "passivePreterite": "impregnerades",
    "passivePresent": "impregneras",
    "passiveSupine": "impregnerats",
    "passiveInfinitive": "impregneras",
    "activePreterite": "impregnerade",
    "activePresent": "impregnerar",
    "activeSupine": "impregnerat",
    "imperative": "impregnera",
    "activeInfinitive": "impregnera"
  },
  {
    "passivePreterite": "inberäknades",
    "passivePresent": "inberäknas",
    "passiveSupine": "inberäknats",
    "passiveInfinitive": "inberäknas",
    "activePreterite": "inberäknade",
    "activePresent": "inberäknar",
    "activeSupine": "inberäknat",
    "imperative": "inberäkna",
    "activeInfinitive": "inberäkna"
  },
  {
    "passivePreterite": "indrogs",
    "passivePresent": "indras",
    "passiveSupine": "indragits",
    "passiveInfinitive": "indragas",
    "activePreterite": "indrog",
    "activePresent": "indrager",
    "activeSupine": "indragit",
    "imperative": "indra",
    "activeInfinitive": "indraga"
  },
  {
    "passivePreterite": "inflammerades",
    "passivePresent": "inflammeras",
    "passiveSupine": "inflammerats",
    "passiveInfinitive": "inflammeras",
    "activePreterite": "inflammerade",
    "activePresent": "inflammerar",
    "activeSupine": "inflammerat",
    "imperative": "inflammera",
    "activeInfinitive": "inflammera"
  },
  {
    "passivePreterite": "inhalerades",
    "passivePresent": "inhaleras",
    "passiveSupine": "inhalerats",
    "passiveInfinitive": "inhaleras",
    "activePreterite": "inhalerade",
    "activePresent": "inhalerar",
    "activeSupine": "inhalerat",
    "imperative": "inhalera",
    "activeInfinitive": "inhalera"
  },
  {
    "passivePreterite": "jojkades",
    "passivePresent": "jojkas",
    "passiveSupine": "jojkats",
    "passiveInfinitive": "jojkas",
    "activePreterite": "jojkade",
    "activePresent": "jojkar",
    "activeSupine": "jojkat",
    "imperative": "jojka",
    "activeInfinitive": "jojka"
  },
  {
    "passivePreterite": "jäktades",
    "passivePresent": "jäktas",
    "passiveSupine": "jäktats",
    "passiveInfinitive": "jäktas",
    "activePreterite": "jäktade",
    "activePresent": "jäktar",
    "activeSupine": "jäktat",
    "imperative": "jäkta",
    "activeInfinitive": "jäkta"
  },
  {
    "passivePreterite": "öddes",
    "passivePresent": "öds",
    "passiveSupine": "ötts",
    "passiveInfinitive": "ödas",
    "activePreterite": "ödde",
    "activePresent": "öder",
    "activeSupine": "ött",
    "imperative": "öd",
    "activeInfinitive": "öda"
  },
  {
    "passivePreterite": "knackades",
    "passivePresent": "knackas",
    "passiveSupine": "knackats",
    "passiveInfinitive": "knackas",
    "activePreterite": "knackade",
    "activePresent": "knackar",
    "activeSupine": "knackat",
    "imperative": "knacka",
    "activeInfinitive": "knacka"
  },
  {
    "passivePreterite": "befrämjades",
    "passivePresent": "befrämjas",
    "passiveSupine": "befrämjats",
    "passiveInfinitive": "befrämjas",
    "activePreterite": "befrämjade",
    "activePresent": "befrämjar",
    "activeSupine": "befrämjat",
    "imperative": "befrämja",
    "activeInfinitive": "befrämja"
  },
  {
    "passivePreterite": "pitchades",
    "passivePresent": "pitchas",
    "passiveSupine": "pitchats",
    "passiveInfinitive": "pitchas",
    "activePreterite": "pitchade",
    "activePresent": "pitchar",
    "activeSupine": "pitchat",
    "imperative": "pitcha",
    "activeInfinitive": "pitcha"
  },
  {
    "passivePreterite": "häktades",
    "passivePresent": "häktas",
    "passiveSupine": "häktats",
    "passiveInfinitive": "häktas",
    "activePreterite": "häktade",
    "activePresent": "häktar",
    "activeSupine": "häktat",
    "imperative": "häkta",
    "activeInfinitive": "häkta"
  },
  {
    "passivePreterite": "vens",
    "passivePresent": "vins",
    "passiveSupine": "vinits",
    "passiveInfinitive": "vinas",
    "activePreterite": "ven",
    "activePresent": "viner",
    "activeSupine": "vinit",
    "imperative": "vin",
    "activeInfinitive": "vina"
  },
  {
    "passivePreterite": "pistades",
    "passivePresent": "pistas",
    "passiveSupine": "pistats",
    "passiveInfinitive": "pistas",
    "activePreterite": "pistade",
    "activePresent": "pistar",
    "activeSupine": "pistat",
    "imperative": "pista",
    "activeInfinitive": "pista"
  },
  {
    "passivePreterite": "disputerades",
    "passivePresent": "disputeras",
    "passiveSupine": "disputerats",
    "passiveInfinitive": "disputeras",
    "activePreterite": "disputerade",
    "activePresent": "disputerar",
    "activeSupine": "disputerat",
    "imperative": "disputera",
    "activeInfinitive": "disputera"
  },
  {
    "passivePreterite": "grillades",
    "passivePresent": "grillas",
    "passiveSupine": "grillats",
    "passiveInfinitive": "grillas",
    "activePreterite": "grillade",
    "activePresent": "grillar",
    "activeSupine": "grillat",
    "imperative": "grilla",
    "activeInfinitive": "grilla"
  },
  {
    "passivePreterite": "bars",
    "passivePresent": "bärs",
    "passiveSupine": "burits",
    "passiveInfinitive": "bäras",
    "activePreterite": "bar",
    "activePresent": "bär",
    "activeSupine": "burit",
    "imperative": "bär",
    "activeInfinitive": "bära"
  },
  {
    "passivePreterite": "diggades",
    "passivePresent": "diggas",
    "passiveSupine": "diggats",
    "passiveInfinitive": "diggas",
    "activePreterite": "diggade",
    "activePresent": "diggar",
    "activeSupine": "diggat",
    "imperative": "digga",
    "activeInfinitive": "digga"
  },
  {
    "passivePreterite": "förgylldes",
    "passivePresent": "förgylls",
    "passiveSupine": "förgyllts",
    "passiveInfinitive": "förgyllas",
    "activePreterite": "förgyllde",
    "activePresent": "förgyller",
    "activeSupine": "förgyllt",
    "imperative": "förgyll",
    "activeInfinitive": "förgylla"
  },
  {
    "passivePreterite": "förlas",
    "passivePresent": "förläggs",
    "passiveSupine": "förlats",
    "passiveInfinitive": "förläggas",
    "activePreterite": "förla",
    "activePresent": "förlägger",
    "activeSupine": "förlat",
    "imperative": "förlägg",
    "activeInfinitive": "förlägga"
  },
  {
    "passivePreterite": "inblandades",
    "passivePresent": "inblandas",
    "passiveSupine": "inblandats",
    "passiveInfinitive": "inblandas",
    "activePreterite": "inblandade",
    "activePresent": "inblandar",
    "activeSupine": "inblandat",
    "imperative": "inblanda",
    "activeInfinitive": "inblanda"
  },
  {
    "passivePreterite": "jämnades",
    "passivePresent": "jämnas",
    "passiveSupine": "jämnats",
    "passiveInfinitive": "jämnas",
    "activePreterite": "jämnade",
    "activePresent": "jämnar",
    "activeSupine": "jämnat",
    "imperative": "jämna",
    "activeInfinitive": "jämna"
  },
  {
    "passivePreterite": "landsförvisades",
    "passivePresent": "landsförvisas",
    "passiveSupine": "landsförvisats",
    "passiveInfinitive": "landsförvisas",
    "activePreterite": "landsförvisade",
    "activePresent": "landsförvisar",
    "activeSupine": "landsförvisat",
    "imperative": "landsförvisa",
    "activeInfinitive": "landsförvisa"
  },
  {
    "passivePreterite": "blidkades",
    "passivePresent": "blidkas",
    "passiveSupine": "blidkats",
    "passiveInfinitive": "blidkas",
    "activePreterite": "blidkade",
    "activePresent": "blidkar",
    "activeSupine": "blidkat",
    "imperative": "blidka",
    "activeInfinitive": "blidka"
  },
  {
    "passivePreterite": "blockades",
    "passivePresent": "blockas",
    "passiveSupine": "blockats",
    "passiveInfinitive": "blockas",
    "activePreterite": "blockade",
    "activePresent": "blockar",
    "activeSupine": "blockat",
    "imperative": "blocka",
    "activeInfinitive": "blocka"
  },
  {
    "passivePreterite": "blomstrades",
    "passivePresent": "blomstras",
    "passiveSupine": "blomstrats",
    "passiveInfinitive": "blomstras",
    "activePreterite": "blomstrade",
    "activePresent": "blomstrar",
    "activeSupine": "blomstrat",
    "imperative": "blomstra",
    "activeInfinitive": "blomstra"
  },
  {
    "passivePreterite": "brakades",
    "passivePresent": "brakas",
    "passiveSupine": "brakats",
    "passiveInfinitive": "brakas",
    "activePreterite": "brakade",
    "activePresent": "brakar",
    "activeSupine": "brakat",
    "imperative": "braka",
    "activeInfinitive": "braka"
  },
  {
    "passivePreterite": "buntades",
    "passivePresent": "buntas",
    "passiveSupine": "buntats",
    "passiveInfinitive": "buntas",
    "activePreterite": "buntade",
    "activePresent": "buntar",
    "activeSupine": "buntat",
    "imperative": "bunta",
    "activeInfinitive": "bunta"
  },
  {
    "passivePreterite": "utgavs",
    "passivePresent": "utges",
    "passiveSupine": "utgivits",
    "passiveInfinitive": "utges",
    "activePreterite": "utgåvo",
    "activePresent": "utgiver",
    "activeSupine": "utgett",
    "imperative": "utgiv",
    "activeInfinitive": "utge"
  },
  {
    "passivePreterite": "utgåvos",
    "passivePresent": "utges",
    "passiveSupine": "utgivits",
    "passiveInfinitive": "utges",
    "activePreterite": "utgåvo",
    "activePresent": "utgiver",
    "activeSupine": "utgett",
    "imperative": "utgiv",
    "activeInfinitive": "utge"
  },
  {
    "passivePreterite": "utgavs",
    "passivePresent": "utgives",
    "passiveSupine": "utgetts",
    "passiveInfinitive": "utgivas",
    "activePreterite": "utgav",
    "activePresent": "utger",
    "activeSupine": "utgett",
    "imperative": "utgiv",
    "activeInfinitive": "utge"
  },
  {
    "passivePreterite": "utgåvos",
    "passivePresent": "utgives",
    "passiveSupine": "utgetts",
    "passiveInfinitive": "utgivas",
    "activePreterite": "utgav",
    "activePresent": "utger",
    "activeSupine": "utgett",
    "imperative": "utgiv",
    "activeInfinitive": "utge"
  },
  {
    "passivePreterite": "utgavs",
    "passivePresent": "utges",
    "passiveSupine": "utgetts",
    "passiveInfinitive": "utgivas",
    "activePreterite": "utgav",
    "activePresent": "utger",
    "activeSupine": "utgett",
    "imperative": "utgiv",
    "activeInfinitive": "utge"
  },
  {
    "passivePreterite": "utgåvos",
    "passivePresent": "utges",
    "passiveSupine": "utgetts",
    "passiveInfinitive": "utgivas",
    "activePreterite": "utgav",
    "activePresent": "utger",
    "activeSupine": "utgett",
    "imperative": "utgiv",
    "activeInfinitive": "utge"
  },
  {
    "passivePreterite": "utgavs",
    "passivePresent": "utgives",
    "passiveSupine": "utgivits",
    "passiveInfinitive": "utgivas",
    "activePreterite": "utgav",
    "activePresent": "utger",
    "activeSupine": "utgett",
    "imperative": "utgiv",
    "activeInfinitive": "utge"
  },
  {
    "passivePreterite": "utgåvos",
    "passivePresent": "utgives",
    "passiveSupine": "utgivits",
    "passiveInfinitive": "utgivas",
    "activePreterite": "utgav",
    "activePresent": "utger",
    "activeSupine": "utgett",
    "imperative": "utgiv",
    "activeInfinitive": "utge"
  },
  {
    "passivePreterite": "utgavs",
    "passivePresent": "utges",
    "passiveSupine": "utgivits",
    "passiveInfinitive": "utgivas",
    "activePreterite": "utgav",
    "activePresent": "utger",
    "activeSupine": "utgett",
    "imperative": "utgiv",
    "activeInfinitive": "utge"
  },
  {
    "passivePreterite": "utgåvos",
    "passivePresent": "utges",
    "passiveSupine": "utgivits",
    "passiveInfinitive": "utgivas",
    "activePreterite": "utgav",
    "activePresent": "utger",
    "activeSupine": "utgett",
    "imperative": "utgiv",
    "activeInfinitive": "utge"
  },
  {
    "passivePreterite": "utgavs",
    "passivePresent": "utgives",
    "passiveSupine": "utgetts",
    "passiveInfinitive": "utges",
    "activePreterite": "utgav",
    "activePresent": "utger",
    "activeSupine": "utgett",
    "imperative": "utgiv",
    "activeInfinitive": "utge"
  },
  {
    "passivePreterite": "utgåvos",
    "passivePresent": "utgives",
    "passiveSupine": "utgetts",
    "passiveInfinitive": "utges",
    "activePreterite": "utgav",
    "activePresent": "utger",
    "activeSupine": "utgett",
    "imperative": "utgiv",
    "activeInfinitive": "utge"
  },
  {
    "passivePreterite": "utgavs",
    "passivePresent": "utges",
    "passiveSupine": "utgetts",
    "passiveInfinitive": "utges",
    "activePreterite": "utgav",
    "activePresent": "utger",
    "activeSupine": "utgett",
    "imperative": "utgiv",
    "activeInfinitive": "utge"
  },
  {
    "passivePreterite": "utgåvos",
    "passivePresent": "utges",
    "passiveSupine": "utgetts",
    "passiveInfinitive": "utges",
    "activePreterite": "utgav",
    "activePresent": "utger",
    "activeSupine": "utgett",
    "imperative": "utgiv",
    "activeInfinitive": "utge"
  },
  {
    "passivePreterite": "utgavs",
    "passivePresent": "utgives",
    "passiveSupine": "utgivits",
    "passiveInfinitive": "utges",
    "activePreterite": "utgav",
    "activePresent": "utger",
    "activeSupine": "utgett",
    "imperative": "utgiv",
    "activeInfinitive": "utge"
  },
  {
    "passivePreterite": "utgåvos",
    "passivePresent": "utgives",
    "passiveSupine": "utgivits",
    "passiveInfinitive": "utges",
    "activePreterite": "utgav",
    "activePresent": "utger",
    "activeSupine": "utgett",
    "imperative": "utgiv",
    "activeInfinitive": "utge"
  },
  {
    "passivePreterite": "utgavs",
    "passivePresent": "utges",
    "passiveSupine": "utgivits",
    "passiveInfinitive": "utges",
    "activePreterite": "utgav",
    "activePresent": "utger",
    "activeSupine": "utgett",
    "imperative": "utgiv",
    "activeInfinitive": "utge"
  },
  {
    "passivePreterite": "utgåvos",
    "passivePresent": "utges",
    "passiveSupine": "utgivits",
    "passiveInfinitive": "utges",
    "activePreterite": "utgav",
    "activePresent": "utger",
    "activeSupine": "utgett",
    "imperative": "utgiv",
    "activeInfinitive": "utge"
  },
  {
    "passivePreterite": "utgavs",
    "passivePresent": "utgives",
    "passiveSupine": "utgetts",
    "passiveInfinitive": "utgivas",
    "activePreterite": "utgåvo",
    "activePresent": "utger",
    "activeSupine": "utgett",
    "imperative": "utgiv",
    "activeInfinitive": "utge"
  },
  {
    "passivePreterite": "utgåvos",
    "passivePresent": "utgives",
    "passiveSupine": "utgetts",
    "passiveInfinitive": "utgivas",
    "activePreterite": "utgåvo",
    "activePresent": "utger",
    "activeSupine": "utgett",
    "imperative": "utgiv",
    "activeInfinitive": "utge"
  },
  {
    "passivePreterite": "utgavs",
    "passivePresent": "utges",
    "passiveSupine": "utgetts",
    "passiveInfinitive": "utgivas",
    "activePreterite": "utgåvo",
    "activePresent": "utger",
    "activeSupine": "utgett",
    "imperative": "utgiv",
    "activeInfinitive": "utge"
  },
  {
    "passivePreterite": "utgåvos",
    "passivePresent": "utges",
    "passiveSupine": "utgetts",
    "passiveInfinitive": "utgivas",
    "activePreterite": "utgåvo",
    "activePresent": "utger",
    "activeSupine": "utgett",
    "imperative": "utgiv",
    "activeInfinitive": "utge"
  },
  {
    "passivePreterite": "utgavs",
    "passivePresent": "utgives",
    "passiveSupine": "utgivits",
    "passiveInfinitive": "utgivas",
    "activePreterite": "utgåvo",
    "activePresent": "utger",
    "activeSupine": "utgett",
    "imperative": "utgiv",
    "activeInfinitive": "utge"
  },
  {
    "passivePreterite": "utgåvos",
    "passivePresent": "utgives",
    "passiveSupine": "utgivits",
    "passiveInfinitive": "utgivas",
    "activePreterite": "utgåvo",
    "activePresent": "utger",
    "activeSupine": "utgett",
    "imperative": "utgiv",
    "activeInfinitive": "utge"
  },
  {
    "passivePreterite": "utgavs",
    "passivePresent": "utges",
    "passiveSupine": "utgivits",
    "passiveInfinitive": "utgivas",
    "activePreterite": "utgåvo",
    "activePresent": "utger",
    "activeSupine": "utgett",
    "imperative": "utgiv",
    "activeInfinitive": "utge"
  },
  {
    "passivePreterite": "utgåvos",
    "passivePresent": "utges",
    "passiveSupine": "utgivits",
    "passiveInfinitive": "utgivas",
    "activePreterite": "utgåvo",
    "activePresent": "utger",
    "activeSupine": "utgett",
    "imperative": "utgiv",
    "activeInfinitive": "utge"
  },
  {
    "passivePreterite": "utgavs",
    "passivePresent": "utgives",
    "passiveSupine": "utgetts",
    "passiveInfinitive": "utges",
    "activePreterite": "utgåvo",
    "activePresent": "utger",
    "activeSupine": "utgett",
    "imperative": "utgiv",
    "activeInfinitive": "utge"
  },
  {
    "passivePreterite": "utgåvos",
    "passivePresent": "utgives",
    "passiveSupine": "utgetts",
    "passiveInfinitive": "utges",
    "activePreterite": "utgåvo",
    "activePresent": "utger",
    "activeSupine": "utgett",
    "imperative": "utgiv",
    "activeInfinitive": "utge"
  },
  {
    "passivePreterite": "utgavs",
    "passivePresent": "utges",
    "passiveSupine": "utgetts",
    "passiveInfinitive": "utges",
    "activePreterite": "utgåvo",
    "activePresent": "utger",
    "activeSupine": "utgett",
    "imperative": "utgiv",
    "activeInfinitive": "utge"
  },
  {
    "passivePreterite": "utgåvos",
    "passivePresent": "utges",
    "passiveSupine": "utgetts",
    "passiveInfinitive": "utges",
    "activePreterite": "utgåvo",
    "activePresent": "utger",
    "activeSupine": "utgett",
    "imperative": "utgiv",
    "activeInfinitive": "utge"
  },
  {
    "passivePreterite": "utgavs",
    "passivePresent": "utgives",
    "passiveSupine": "utgivits",
    "passiveInfinitive": "utges",
    "activePreterite": "utgåvo",
    "activePresent": "utger",
    "activeSupine": "utgett",
    "imperative": "utgiv",
    "activeInfinitive": "utge"
  },
  {
    "passivePreterite": "utgåvos",
    "passivePresent": "utgives",
    "passiveSupine": "utgivits",
    "passiveInfinitive": "utges",
    "activePreterite": "utgåvo",
    "activePresent": "utger",
    "activeSupine": "utgett",
    "imperative": "utgiv",
    "activeInfinitive": "utge"
  },
  {
    "passivePreterite": "utgavs",
    "passivePresent": "utges",
    "passiveSupine": "utgivits",
    "passiveInfinitive": "utges",
    "activePreterite": "utgåvo",
    "activePresent": "utger",
    "activeSupine": "utgett",
    "imperative": "utgiv",
    "activeInfinitive": "utge"
  },
  {
    "passivePreterite": "utgåvos",
    "passivePresent": "utges",
    "passiveSupine": "utgivits",
    "passiveInfinitive": "utges",
    "activePreterite": "utgåvo",
    "activePresent": "utger",
    "activeSupine": "utgett",
    "imperative": "utgiv",
    "activeInfinitive": "utge"
  },
  {
    "passivePreterite": "utgavs",
    "passivePresent": "utgives",
    "passiveSupine": "utgetts",
    "passiveInfinitive": "utgivas",
    "activePreterite": "utgav",
    "activePresent": "utgiver",
    "activeSupine": "utgivit",
    "imperative": "utgiv",
    "activeInfinitive": "utge"
  },
  {
    "passivePreterite": "utgåvos",
    "passivePresent": "utgives",
    "passiveSupine": "utgetts",
    "passiveInfinitive": "utgivas",
    "activePreterite": "utgav",
    "activePresent": "utgiver",
    "activeSupine": "utgivit",
    "imperative": "utgiv",
    "activeInfinitive": "utge"
  },
  {
    "passivePreterite": "utgavs",
    "passivePresent": "utges",
    "passiveSupine": "utgetts",
    "passiveInfinitive": "utgivas",
    "activePreterite": "utgav",
    "activePresent": "utgiver",
    "activeSupine": "utgivit",
    "imperative": "utgiv",
    "activeInfinitive": "utge"
  },
  {
    "passivePreterite": "utgåvos",
    "passivePresent": "utges",
    "passiveSupine": "utgetts",
    "passiveInfinitive": "utgivas",
    "activePreterite": "utgav",
    "activePresent": "utgiver",
    "activeSupine": "utgivit",
    "imperative": "utgiv",
    "activeInfinitive": "utge"
  },
  {
    "passivePreterite": "utgavs",
    "passivePresent": "utgives",
    "passiveSupine": "utgivits",
    "passiveInfinitive": "utgivas",
    "activePreterite": "utgav",
    "activePresent": "utgiver",
    "activeSupine": "utgivit",
    "imperative": "utgiv",
    "activeInfinitive": "utge"
  },
  {
    "passivePreterite": "utgåvos",
    "passivePresent": "utgives",
    "passiveSupine": "utgivits",
    "passiveInfinitive": "utgivas",
    "activePreterite": "utgav",
    "activePresent": "utgiver",
    "activeSupine": "utgivit",
    "imperative": "utgiv",
    "activeInfinitive": "utge"
  },
  {
    "passivePreterite": "utgavs",
    "passivePresent": "utges",
    "passiveSupine": "utgivits",
    "passiveInfinitive": "utgivas",
    "activePreterite": "utgav",
    "activePresent": "utgiver",
    "activeSupine": "utgivit",
    "imperative": "utgiv",
    "activeInfinitive": "utge"
  },
  {
    "passivePreterite": "utgåvos",
    "passivePresent": "utges",
    "passiveSupine": "utgivits",
    "passiveInfinitive": "utgivas",
    "activePreterite": "utgav",
    "activePresent": "utgiver",
    "activeSupine": "utgivit",
    "imperative": "utgiv",
    "activeInfinitive": "utge"
  },
  {
    "passivePreterite": "utgavs",
    "passivePresent": "utgives",
    "passiveSupine": "utgetts",
    "passiveInfinitive": "utges",
    "activePreterite": "utgav",
    "activePresent": "utgiver",
    "activeSupine": "utgivit",
    "imperative": "utgiv",
    "activeInfinitive": "utge"
  },
  {
    "passivePreterite": "utgåvos",
    "passivePresent": "utgives",
    "passiveSupine": "utgetts",
    "passiveInfinitive": "utges",
    "activePreterite": "utgav",
    "activePresent": "utgiver",
    "activeSupine": "utgivit",
    "imperative": "utgiv",
    "activeInfinitive": "utge"
  },
  {
    "passivePreterite": "utgavs",
    "passivePresent": "utges",
    "passiveSupine": "utgetts",
    "passiveInfinitive": "utges",
    "activePreterite": "utgav",
    "activePresent": "utgiver",
    "activeSupine": "utgivit",
    "imperative": "utgiv",
    "activeInfinitive": "utge"
  },
  {
    "passivePreterite": "utgåvos",
    "passivePresent": "utges",
    "passiveSupine": "utgetts",
    "passiveInfinitive": "utges",
    "activePreterite": "utgav",
    "activePresent": "utgiver",
    "activeSupine": "utgivit",
    "imperative": "utgiv",
    "activeInfinitive": "utge"
  },
  {
    "passivePreterite": "utgavs",
    "passivePresent": "utgives",
    "passiveSupine": "utgivits",
    "passiveInfinitive": "utges",
    "activePreterite": "utgav",
    "activePresent": "utgiver",
    "activeSupine": "utgivit",
    "imperative": "utgiv",
    "activeInfinitive": "utge"
  },
  {
    "passivePreterite": "utgåvos",
    "passivePresent": "utgives",
    "passiveSupine": "utgivits",
    "passiveInfinitive": "utges",
    "activePreterite": "utgav",
    "activePresent": "utgiver",
    "activeSupine": "utgivit",
    "imperative": "utgiv",
    "activeInfinitive": "utge"
  },
  {
    "passivePreterite": "utgavs",
    "passivePresent": "utges",
    "passiveSupine": "utgivits",
    "passiveInfinitive": "utges",
    "activePreterite": "utgav",
    "activePresent": "utgiver",
    "activeSupine": "utgivit",
    "imperative": "utgiv",
    "activeInfinitive": "utge"
  },
  {
    "passivePreterite": "utgåvos",
    "passivePresent": "utges",
    "passiveSupine": "utgivits",
    "passiveInfinitive": "utges",
    "activePreterite": "utgav",
    "activePresent": "utgiver",
    "activeSupine": "utgivit",
    "imperative": "utgiv",
    "activeInfinitive": "utge"
  },
  {
    "passivePreterite": "utgavs",
    "passivePresent": "utgives",
    "passiveSupine": "utgetts",
    "passiveInfinitive": "utgivas",
    "activePreterite": "utgåvo",
    "activePresent": "utgiver",
    "activeSupine": "utgivit",
    "imperative": "utgiv",
    "activeInfinitive": "utge"
  },
  {
    "passivePreterite": "utgåvos",
    "passivePresent": "utgives",
    "passiveSupine": "utgetts",
    "passiveInfinitive": "utgivas",
    "activePreterite": "utgåvo",
    "activePresent": "utgiver",
    "activeSupine": "utgivit",
    "imperative": "utgiv",
    "activeInfinitive": "utge"
  },
  {
    "passivePreterite": "utgavs",
    "passivePresent": "utges",
    "passiveSupine": "utgetts",
    "passiveInfinitive": "utgivas",
    "activePreterite": "utgåvo",
    "activePresent": "utgiver",
    "activeSupine": "utgivit",
    "imperative": "utgiv",
    "activeInfinitive": "utge"
  },
  {
    "passivePreterite": "utgåvos",
    "passivePresent": "utges",
    "passiveSupine": "utgetts",
    "passiveInfinitive": "utgivas",
    "activePreterite": "utgåvo",
    "activePresent": "utgiver",
    "activeSupine": "utgivit",
    "imperative": "utgiv",
    "activeInfinitive": "utge"
  },
  {
    "passivePreterite": "utgavs",
    "passivePresent": "utgives",
    "passiveSupine": "utgivits",
    "passiveInfinitive": "utgivas",
    "activePreterite": "utgåvo",
    "activePresent": "utgiver",
    "activeSupine": "utgivit",
    "imperative": "utgiv",
    "activeInfinitive": "utge"
  },
  {
    "passivePreterite": "utgåvos",
    "passivePresent": "utgives",
    "passiveSupine": "utgivits",
    "passiveInfinitive": "utgivas",
    "activePreterite": "utgåvo",
    "activePresent": "utgiver",
    "activeSupine": "utgivit",
    "imperative": "utgiv",
    "activeInfinitive": "utge"
  },
  {
    "passivePreterite": "utgavs",
    "passivePresent": "utges",
    "passiveSupine": "utgivits",
    "passiveInfinitive": "utgivas",
    "activePreterite": "utgåvo",
    "activePresent": "utgiver",
    "activeSupine": "utgivit",
    "imperative": "utgiv",
    "activeInfinitive": "utge"
  },
  {
    "passivePreterite": "utgåvos",
    "passivePresent": "utges",
    "passiveSupine": "utgivits",
    "passiveInfinitive": "utgivas",
    "activePreterite": "utgåvo",
    "activePresent": "utgiver",
    "activeSupine": "utgivit",
    "imperative": "utgiv",
    "activeInfinitive": "utge"
  },
  {
    "passivePreterite": "utgavs",
    "passivePresent": "utgives",
    "passiveSupine": "utgetts",
    "passiveInfinitive": "utges",
    "activePreterite": "utgåvo",
    "activePresent": "utgiver",
    "activeSupine": "utgivit",
    "imperative": "utgiv",
    "activeInfinitive": "utge"
  },
  {
    "passivePreterite": "utgåvos",
    "passivePresent": "utgives",
    "passiveSupine": "utgetts",
    "passiveInfinitive": "utges",
    "activePreterite": "utgåvo",
    "activePresent": "utgiver",
    "activeSupine": "utgivit",
    "imperative": "utgiv",
    "activeInfinitive": "utge"
  },
  {
    "passivePreterite": "utgavs",
    "passivePresent": "utges",
    "passiveSupine": "utgetts",
    "passiveInfinitive": "utges",
    "activePreterite": "utgåvo",
    "activePresent": "utgiver",
    "activeSupine": "utgivit",
    "imperative": "utgiv",
    "activeInfinitive": "utge"
  },
  {
    "passivePreterite": "utgåvos",
    "passivePresent": "utges",
    "passiveSupine": "utgetts",
    "passiveInfinitive": "utges",
    "activePreterite": "utgåvo",
    "activePresent": "utgiver",
    "activeSupine": "utgivit",
    "imperative": "utgiv",
    "activeInfinitive": "utge"
  },
  {
    "passivePreterite": "utgavs",
    "passivePresent": "utgives",
    "passiveSupine": "utgivits",
    "passiveInfinitive": "utges",
    "activePreterite": "utgåvo",
    "activePresent": "utgiver",
    "activeSupine": "utgivit",
    "imperative": "utgiv",
    "activeInfinitive": "utge"
  },
  {
    "passivePreterite": "utgåvos",
    "passivePresent": "utgives",
    "passiveSupine": "utgivits",
    "passiveInfinitive": "utges",
    "activePreterite": "utgåvo",
    "activePresent": "utgiver",
    "activeSupine": "utgivit",
    "imperative": "utgiv",
    "activeInfinitive": "utge"
  },
  {
    "passivePreterite": "utgavs",
    "passivePresent": "utges",
    "passiveSupine": "utgivits",
    "passiveInfinitive": "utges",
    "activePreterite": "utgåvo",
    "activePresent": "utgiver",
    "activeSupine": "utgivit",
    "imperative": "utgiv",
    "activeInfinitive": "utge"
  },
  {
    "passivePreterite": "utgåvos",
    "passivePresent": "utges",
    "passiveSupine": "utgivits",
    "passiveInfinitive": "utges",
    "activePreterite": "utgåvo",
    "activePresent": "utgiver",
    "activeSupine": "utgivit",
    "imperative": "utgiv",
    "activeInfinitive": "utge"
  },
  {
    "passivePreterite": "utgavs",
    "passivePresent": "utgives",
    "passiveSupine": "utgetts",
    "passiveInfinitive": "utgivas",
    "activePreterite": "utgav",
    "activePresent": "utger",
    "activeSupine": "utgivit",
    "imperative": "utgiv",
    "activeInfinitive": "utge"
  },
  {
    "passivePreterite": "utgåvos",
    "passivePresent": "utgives",
    "passiveSupine": "utgetts",
    "passiveInfinitive": "utgivas",
    "activePreterite": "utgav",
    "activePresent": "utger",
    "activeSupine": "utgivit",
    "imperative": "utgiv",
    "activeInfinitive": "utge"
  },
  {
    "passivePreterite": "utgavs",
    "passivePresent": "utges",
    "passiveSupine": "utgetts",
    "passiveInfinitive": "utgivas",
    "activePreterite": "utgav",
    "activePresent": "utger",
    "activeSupine": "utgivit",
    "imperative": "utgiv",
    "activeInfinitive": "utge"
  },
  {
    "passivePreterite": "utgåvos",
    "passivePresent": "utges",
    "passiveSupine": "utgetts",
    "passiveInfinitive": "utgivas",
    "activePreterite": "utgav",
    "activePresent": "utger",
    "activeSupine": "utgivit",
    "imperative": "utgiv",
    "activeInfinitive": "utge"
  },
  {
    "passivePreterite": "utgavs",
    "passivePresent": "utgives",
    "passiveSupine": "utgivits",
    "passiveInfinitive": "utgivas",
    "activePreterite": "utgav",
    "activePresent": "utger",
    "activeSupine": "utgivit",
    "imperative": "utgiv",
    "activeInfinitive": "utge"
  },
  {
    "passivePreterite": "utgåvos",
    "passivePresent": "utgives",
    "passiveSupine": "utgivits",
    "passiveInfinitive": "utgivas",
    "activePreterite": "utgav",
    "activePresent": "utger",
    "activeSupine": "utgivit",
    "imperative": "utgiv",
    "activeInfinitive": "utge"
  },
  {
    "passivePreterite": "utgavs",
    "passivePresent": "utges",
    "passiveSupine": "utgivits",
    "passiveInfinitive": "utgivas",
    "activePreterite": "utgav",
    "activePresent": "utger",
    "activeSupine": "utgivit",
    "imperative": "utgiv",
    "activeInfinitive": "utge"
  },
  {
    "passivePreterite": "utgåvos",
    "passivePresent": "utges",
    "passiveSupine": "utgivits",
    "passiveInfinitive": "utgivas",
    "activePreterite": "utgav",
    "activePresent": "utger",
    "activeSupine": "utgivit",
    "imperative": "utgiv",
    "activeInfinitive": "utge"
  },
  {
    "passivePreterite": "utgavs",
    "passivePresent": "utgives",
    "passiveSupine": "utgetts",
    "passiveInfinitive": "utges",
    "activePreterite": "utgav",
    "activePresent": "utger",
    "activeSupine": "utgivit",
    "imperative": "utgiv",
    "activeInfinitive": "utge"
  },
  {
    "passivePreterite": "utgåvos",
    "passivePresent": "utgives",
    "passiveSupine": "utgetts",
    "passiveInfinitive": "utges",
    "activePreterite": "utgav",
    "activePresent": "utger",
    "activeSupine": "utgivit",
    "imperative": "utgiv",
    "activeInfinitive": "utge"
  },
  {
    "passivePreterite": "utgavs",
    "passivePresent": "utges",
    "passiveSupine": "utgetts",
    "passiveInfinitive": "utges",
    "activePreterite": "utgav",
    "activePresent": "utger",
    "activeSupine": "utgivit",
    "imperative": "utgiv",
    "activeInfinitive": "utge"
  },
  {
    "passivePreterite": "utgåvos",
    "passivePresent": "utges",
    "passiveSupine": "utgetts",
    "passiveInfinitive": "utges",
    "activePreterite": "utgav",
    "activePresent": "utger",
    "activeSupine": "utgivit",
    "imperative": "utgiv",
    "activeInfinitive": "utge"
  },
  {
    "passivePreterite": "utgavs",
    "passivePresent": "utgives",
    "passiveSupine": "utgivits",
    "passiveInfinitive": "utges",
    "activePreterite": "utgav",
    "activePresent": "utger",
    "activeSupine": "utgivit",
    "imperative": "utgiv",
    "activeInfinitive": "utge"
  },
  {
    "passivePreterite": "utgåvos",
    "passivePresent": "utgives",
    "passiveSupine": "utgivits",
    "passiveInfinitive": "utges",
    "activePreterite": "utgav",
    "activePresent": "utger",
    "activeSupine": "utgivit",
    "imperative": "utgiv",
    "activeInfinitive": "utge"
  },
  {
    "passivePreterite": "utgavs",
    "passivePresent": "utges",
    "passiveSupine": "utgivits",
    "passiveInfinitive": "utges",
    "activePreterite": "utgav",
    "activePresent": "utger",
    "activeSupine": "utgivit",
    "imperative": "utgiv",
    "activeInfinitive": "utge"
  },
  {
    "passivePreterite": "utgåvos",
    "passivePresent": "utges",
    "passiveSupine": "utgivits",
    "passiveInfinitive": "utges",
    "activePreterite": "utgav",
    "activePresent": "utger",
    "activeSupine": "utgivit",
    "imperative": "utgiv",
    "activeInfinitive": "utge"
  },
  {
    "passivePreterite": "utgavs",
    "passivePresent": "utgives",
    "passiveSupine": "utgetts",
    "passiveInfinitive": "utgivas",
    "activePreterite": "utgåvo",
    "activePresent": "utger",
    "activeSupine": "utgivit",
    "imperative": "utgiv",
    "activeInfinitive": "utge"
  },
  {
    "passivePreterite": "utgåvos",
    "passivePresent": "utgives",
    "passiveSupine": "utgetts",
    "passiveInfinitive": "utgivas",
    "activePreterite": "utgåvo",
    "activePresent": "utger",
    "activeSupine": "utgivit",
    "imperative": "utgiv",
    "activeInfinitive": "utge"
  },
  {
    "passivePreterite": "utgavs",
    "passivePresent": "utges",
    "passiveSupine": "utgetts",
    "passiveInfinitive": "utgivas",
    "activePreterite": "utgåvo",
    "activePresent": "utger",
    "activeSupine": "utgivit",
    "imperative": "utgiv",
    "activeInfinitive": "utge"
  },
  {
    "passivePreterite": "utgåvos",
    "passivePresent": "utges",
    "passiveSupine": "utgetts",
    "passiveInfinitive": "utgivas",
    "activePreterite": "utgåvo",
    "activePresent": "utger",
    "activeSupine": "utgivit",
    "imperative": "utgiv",
    "activeInfinitive": "utge"
  },
  {
    "passivePreterite": "utgavs",
    "passivePresent": "utgives",
    "passiveSupine": "utgivits",
    "passiveInfinitive": "utgivas",
    "activePreterite": "utgåvo",
    "activePresent": "utger",
    "activeSupine": "utgivit",
    "imperative": "utgiv",
    "activeInfinitive": "utge"
  },
  {
    "passivePreterite": "utgåvos",
    "passivePresent": "utgives",
    "passiveSupine": "utgivits",
    "passiveInfinitive": "utgivas",
    "activePreterite": "utgåvo",
    "activePresent": "utger",
    "activeSupine": "utgivit",
    "imperative": "utgiv",
    "activeInfinitive": "utge"
  },
  {
    "passivePreterite": "utgavs",
    "passivePresent": "utges",
    "passiveSupine": "utgivits",
    "passiveInfinitive": "utgivas",
    "activePreterite": "utgåvo",
    "activePresent": "utger",
    "activeSupine": "utgivit",
    "imperative": "utgiv",
    "activeInfinitive": "utge"
  },
  {
    "passivePreterite": "utgåvos",
    "passivePresent": "utges",
    "passiveSupine": "utgivits",
    "passiveInfinitive": "utgivas",
    "activePreterite": "utgåvo",
    "activePresent": "utger",
    "activeSupine": "utgivit",
    "imperative": "utgiv",
    "activeInfinitive": "utge"
  },
  {
    "passivePreterite": "utgavs",
    "passivePresent": "utgives",
    "passiveSupine": "utgetts",
    "passiveInfinitive": "utges",
    "activePreterite": "utgåvo",
    "activePresent": "utger",
    "activeSupine": "utgivit",
    "imperative": "utgiv",
    "activeInfinitive": "utge"
  },
  {
    "passivePreterite": "utgåvos",
    "passivePresent": "utgives",
    "passiveSupine": "utgetts",
    "passiveInfinitive": "utges",
    "activePreterite": "utgåvo",
    "activePresent": "utger",
    "activeSupine": "utgivit",
    "imperative": "utgiv",
    "activeInfinitive": "utge"
  },
  {
    "passivePreterite": "utgavs",
    "passivePresent": "utges",
    "passiveSupine": "utgetts",
    "passiveInfinitive": "utges",
    "activePreterite": "utgåvo",
    "activePresent": "utger",
    "activeSupine": "utgivit",
    "imperative": "utgiv",
    "activeInfinitive": "utge"
  },
  {
    "passivePreterite": "utgåvos",
    "passivePresent": "utges",
    "passiveSupine": "utgetts",
    "passiveInfinitive": "utges",
    "activePreterite": "utgåvo",
    "activePresent": "utger",
    "activeSupine": "utgivit",
    "imperative": "utgiv",
    "activeInfinitive": "utge"
  },
  {
    "passivePreterite": "utgavs",
    "passivePresent": "utgives",
    "passiveSupine": "utgivits",
    "passiveInfinitive": "utges",
    "activePreterite": "utgåvo",
    "activePresent": "utger",
    "activeSupine": "utgivit",
    "imperative": "utgiv",
    "activeInfinitive": "utge"
  },
  {
    "passivePreterite": "utgåvos",
    "passivePresent": "utgives",
    "passiveSupine": "utgivits",
    "passiveInfinitive": "utges",
    "activePreterite": "utgåvo",
    "activePresent": "utger",
    "activeSupine": "utgivit",
    "imperative": "utgiv",
    "activeInfinitive": "utge"
  },
  {
    "passivePreterite": "utgavs",
    "passivePresent": "utges",
    "passiveSupine": "utgivits",
    "passiveInfinitive": "utges",
    "activePreterite": "utgåvo",
    "activePresent": "utger",
    "activeSupine": "utgivit",
    "imperative": "utgiv",
    "activeInfinitive": "utge"
  },
  {
    "passivePreterite": "utgåvos",
    "passivePresent": "utges",
    "passiveSupine": "utgivits",
    "passiveInfinitive": "utges",
    "activePreterite": "utgåvo",
    "activePresent": "utger",
    "activeSupine": "utgivit",
    "imperative": "utgiv",
    "activeInfinitive": "utge"
  },
  {
    "passivePreterite": "utgavs",
    "passivePresent": "utgives",
    "passiveSupine": "utgetts",
    "passiveInfinitive": "utgivas",
    "activePreterite": "utgav",
    "activePresent": "utgiver",
    "activeSupine": "utgett",
    "imperative": "utge",
    "activeInfinitive": "utgiva"
  },
  {
    "passivePreterite": "utgåvos",
    "passivePresent": "utgives",
    "passiveSupine": "utgetts",
    "passiveInfinitive": "utgivas",
    "activePreterite": "utgav",
    "activePresent": "utgiver",
    "activeSupine": "utgett",
    "imperative": "utge",
    "activeInfinitive": "utgiva"
  },
  {
    "passivePreterite": "utgavs",
    "passivePresent": "utges",
    "passiveSupine": "utgetts",
    "passiveInfinitive": "utges",
    "activePreterite": "utgåvo",
    "activePresent": "utger",
    "activeSupine": "utgett",
    "imperative": "utge",
    "activeInfinitive": "utge"
  },
  {
    "passivePreterite": "utgåvos",
    "passivePresent": "utges",
    "passiveSupine": "utgetts",
    "passiveInfinitive": "utges",
    "activePreterite": "utgåvo",
    "activePresent": "utger",
    "activeSupine": "utgett",
    "imperative": "utge",
    "activeInfinitive": "utge"
  },
  {
    "passivePreterite": "utgavs",
    "passivePresent": "utgives",
    "passiveSupine": "utgivits",
    "passiveInfinitive": "utges",
    "activePreterite": "utgåvo",
    "activePresent": "utger",
    "activeSupine": "utgett",
    "imperative": "utge",
    "activeInfinitive": "utge"
  },
  {
    "passivePreterite": "utgåvos",
    "passivePresent": "utgives",
    "passiveSupine": "utgivits",
    "passiveInfinitive": "utges",
    "activePreterite": "utgåvo",
    "activePresent": "utger",
    "activeSupine": "utgett",
    "imperative": "utge",
    "activeInfinitive": "utge"
  },
  {
    "passivePreterite": "utgavs",
    "passivePresent": "utges",
    "passiveSupine": "utgivits",
    "passiveInfinitive": "utges",
    "activePreterite": "utgåvo",
    "activePresent": "utger",
    "activeSupine": "utgett",
    "imperative": "utge",
    "activeInfinitive": "utge"
  },
  {
    "passivePreterite": "utgåvos",
    "passivePresent": "utges",
    "passiveSupine": "utgivits",
    "passiveInfinitive": "utges",
    "activePreterite": "utgåvo",
    "activePresent": "utger",
    "activeSupine": "utgett",
    "imperative": "utge",
    "activeInfinitive": "utge"
  },
  {
    "passivePreterite": "utgavs",
    "passivePresent": "utgives",
    "passiveSupine": "utgetts",
    "passiveInfinitive": "utgivas",
    "activePreterite": "utgav",
    "activePresent": "utgiver",
    "activeSupine": "utgivit",
    "imperative": "utge",
    "activeInfinitive": "utge"
  },
  {
    "passivePreterite": "utgåvos",
    "passivePresent": "utgives",
    "passiveSupine": "utgetts",
    "passiveInfinitive": "utgivas",
    "activePreterite": "utgav",
    "activePresent": "utgiver",
    "activeSupine": "utgivit",
    "imperative": "utge",
    "activeInfinitive": "utge"
  },
  {
    "passivePreterite": "utgavs",
    "passivePresent": "utges",
    "passiveSupine": "utgetts",
    "passiveInfinitive": "utgivas",
    "activePreterite": "utgav",
    "activePresent": "utgiver",
    "activeSupine": "utgivit",
    "imperative": "utge",
    "activeInfinitive": "utge"
  },
  {
    "passivePreterite": "utgåvos",
    "passivePresent": "utges",
    "passiveSupine": "utgetts",
    "passiveInfinitive": "utgivas",
    "activePreterite": "utgav",
    "activePresent": "utgiver",
    "activeSupine": "utgivit",
    "imperative": "utge",
    "activeInfinitive": "utge"
  },
  {
    "passivePreterite": "utgavs",
    "passivePresent": "utgives",
    "passiveSupine": "utgivits",
    "passiveInfinitive": "utgivas",
    "activePreterite": "utgav",
    "activePresent": "utgiver",
    "activeSupine": "utgivit",
    "imperative": "utge",
    "activeInfinitive": "utge"
  },
  {
    "passivePreterite": "utgåvos",
    "passivePresent": "utgives",
    "passiveSupine": "utgivits",
    "passiveInfinitive": "utgivas",
    "activePreterite": "utgav",
    "activePresent": "utgiver",
    "activeSupine": "utgivit",
    "imperative": "utge",
    "activeInfinitive": "utge"
  },
  {
    "passivePreterite": "utgavs",
    "passivePresent": "utges",
    "passiveSupine": "utgivits",
    "passiveInfinitive": "utgivas",
    "activePreterite": "utgav",
    "activePresent": "utgiver",
    "activeSupine": "utgivit",
    "imperative": "utge",
    "activeInfinitive": "utge"
  },
  {
    "passivePreterite": "utgåvos",
    "passivePresent": "utges",
    "passiveSupine": "utgivits",
    "passiveInfinitive": "utgivas",
    "activePreterite": "utgav",
    "activePresent": "utgiver",
    "activeSupine": "utgivit",
    "imperative": "utge",
    "activeInfinitive": "utge"
  },
  {
    "passivePreterite": "utgavs",
    "passivePresent": "utgives",
    "passiveSupine": "utgetts",
    "passiveInfinitive": "utges",
    "activePreterite": "utgav",
    "activePresent": "utgiver",
    "activeSupine": "utgivit",
    "imperative": "utge",
    "activeInfinitive": "utge"
  },
  {
    "passivePreterite": "utgåvos",
    "passivePresent": "utgives",
    "passiveSupine": "utgetts",
    "passiveInfinitive": "utges",
    "activePreterite": "utgav",
    "activePresent": "utgiver",
    "activeSupine": "utgivit",
    "imperative": "utge",
    "activeInfinitive": "utge"
  },
  {
    "passivePreterite": "utgavs",
    "passivePresent": "utges",
    "passiveSupine": "utgetts",
    "passiveInfinitive": "utges",
    "activePreterite": "utgav",
    "activePresent": "utgiver",
    "activeSupine": "utgivit",
    "imperative": "utge",
    "activeInfinitive": "utge"
  },
  {
    "passivePreterite": "utgåvos",
    "passivePresent": "utges",
    "passiveSupine": "utgetts",
    "passiveInfinitive": "utges",
    "activePreterite": "utgav",
    "activePresent": "utgiver",
    "activeSupine": "utgivit",
    "imperative": "utge",
    "activeInfinitive": "utge"
  },
  {
    "passivePreterite": "utgavs",
    "passivePresent": "utgives",
    "passiveSupine": "utgivits",
    "passiveInfinitive": "utges",
    "activePreterite": "utgav",
    "activePresent": "utgiver",
    "activeSupine": "utgivit",
    "imperative": "utge",
    "activeInfinitive": "utge"
  },
  {
    "passivePreterite": "utgåvos",
    "passivePresent": "utgives",
    "passiveSupine": "utgivits",
    "passiveInfinitive": "utges",
    "activePreterite": "utgav",
    "activePresent": "utgiver",
    "activeSupine": "utgivit",
    "imperative": "utge",
    "activeInfinitive": "utge"
  },
  {
    "passivePreterite": "utgavs",
    "passivePresent": "utges",
    "passiveSupine": "utgivits",
    "passiveInfinitive": "utges",
    "activePreterite": "utgav",
    "activePresent": "utgiver",
    "activeSupine": "utgivit",
    "imperative": "utge",
    "activeInfinitive": "utge"
  },
  {
    "passivePreterite": "utgåvos",
    "passivePresent": "utges",
    "passiveSupine": "utgivits",
    "passiveInfinitive": "utges",
    "activePreterite": "utgav",
    "activePresent": "utgiver",
    "activeSupine": "utgivit",
    "imperative": "utge",
    "activeInfinitive": "utge"
  },
  {
    "passivePreterite": "utgavs",
    "passivePresent": "utgives",
    "passiveSupine": "utgetts",
    "passiveInfinitive": "utgivas",
    "activePreterite": "utgåvo",
    "activePresent": "utgiver",
    "activeSupine": "utgivit",
    "imperative": "utge",
    "activeInfinitive": "utge"
  },
  {
    "passivePreterite": "utgåvos",
    "passivePresent": "utgives",
    "passiveSupine": "utgetts",
    "passiveInfinitive": "utgivas",
    "activePreterite": "utgåvo",
    "activePresent": "utgiver",
    "activeSupine": "utgivit",
    "imperative": "utge",
    "activeInfinitive": "utge"
  },
  {
    "passivePreterite": "utgavs",
    "passivePresent": "utges",
    "passiveSupine": "utgetts",
    "passiveInfinitive": "utgivas",
    "activePreterite": "utgåvo",
    "activePresent": "utgiver",
    "activeSupine": "utgivit",
    "imperative": "utge",
    "activeInfinitive": "utge"
  },
  {
    "passivePreterite": "utgåvos",
    "passivePresent": "utges",
    "passiveSupine": "utgetts",
    "passiveInfinitive": "utgivas",
    "activePreterite": "utgåvo",
    "activePresent": "utgiver",
    "activeSupine": "utgivit",
    "imperative": "utge",
    "activeInfinitive": "utge"
  },
  {
    "passivePreterite": "utgavs",
    "passivePresent": "utgives",
    "passiveSupine": "utgivits",
    "passiveInfinitive": "utgivas",
    "activePreterite": "utgåvo",
    "activePresent": "utgiver",
    "activeSupine": "utgivit",
    "imperative": "utge",
    "activeInfinitive": "utge"
  },
  {
    "passivePreterite": "utgåvos",
    "passivePresent": "utgives",
    "passiveSupine": "utgivits",
    "passiveInfinitive": "utgivas",
    "activePreterite": "utgåvo",
    "activePresent": "utgiver",
    "activeSupine": "utgivit",
    "imperative": "utge",
    "activeInfinitive": "utge"
  },
  {
    "passivePreterite": "utgavs",
    "passivePresent": "utges",
    "passiveSupine": "utgivits",
    "passiveInfinitive": "utgivas",
    "activePreterite": "utgåvo",
    "activePresent": "utgiver",
    "activeSupine": "utgivit",
    "imperative": "utge",
    "activeInfinitive": "utge"
  },
  {
    "passivePreterite": "utgåvos",
    "passivePresent": "utges",
    "passiveSupine": "utgivits",
    "passiveInfinitive": "utgivas",
    "activePreterite": "utgåvo",
    "activePresent": "utgiver",
    "activeSupine": "utgivit",
    "imperative": "utge",
    "activeInfinitive": "utge"
  },
  {
    "passivePreterite": "utgavs",
    "passivePresent": "utgives",
    "passiveSupine": "utgetts",
    "passiveInfinitive": "utges",
    "activePreterite": "utgåvo",
    "activePresent": "utgiver",
    "activeSupine": "utgivit",
    "imperative": "utge",
    "activeInfinitive": "utge"
  },
  {
    "passivePreterite": "utgåvos",
    "passivePresent": "utgives",
    "passiveSupine": "utgetts",
    "passiveInfinitive": "utges",
    "activePreterite": "utgåvo",
    "activePresent": "utgiver",
    "activeSupine": "utgivit",
    "imperative": "utge",
    "activeInfinitive": "utge"
  },
  {
    "passivePreterite": "utgavs",
    "passivePresent": "utges",
    "passiveSupine": "utgetts",
    "passiveInfinitive": "utges",
    "activePreterite": "utgåvo",
    "activePresent": "utgiver",
    "activeSupine": "utgivit",
    "imperative": "utge",
    "activeInfinitive": "utge"
  },
  {
    "passivePreterite": "utgåvos",
    "passivePresent": "utges",
    "passiveSupine": "utgetts",
    "passiveInfinitive": "utges",
    "activePreterite": "utgåvo",
    "activePresent": "utgiver",
    "activeSupine": "utgivit",
    "imperative": "utge",
    "activeInfinitive": "utge"
  },
  {
    "passivePreterite": "utgavs",
    "passivePresent": "utgives",
    "passiveSupine": "utgivits",
    "passiveInfinitive": "utges",
    "activePreterite": "utgåvo",
    "activePresent": "utgiver",
    "activeSupine": "utgivit",
    "imperative": "utge",
    "activeInfinitive": "utge"
  },
  {
    "passivePreterite": "utgåvos",
    "passivePresent": "utgives",
    "passiveSupine": "utgivits",
    "passiveInfinitive": "utges",
    "activePreterite": "utgåvo",
    "activePresent": "utgiver",
    "activeSupine": "utgivit",
    "imperative": "utge",
    "activeInfinitive": "utge"
  },
  {
    "passivePreterite": "utgavs",
    "passivePresent": "utges",
    "passiveSupine": "utgivits",
    "passiveInfinitive": "utges",
    "activePreterite": "utgåvo",
    "activePresent": "utgiver",
    "activeSupine": "utgivit",
    "imperative": "utge",
    "activeInfinitive": "utge"
  },
  {
    "passivePreterite": "utgåvos",
    "passivePresent": "utges",
    "passiveSupine": "utgivits",
    "passiveInfinitive": "utges",
    "activePreterite": "utgåvo",
    "activePresent": "utgiver",
    "activeSupine": "utgivit",
    "imperative": "utge",
    "activeInfinitive": "utge"
  },
  {
    "passivePreterite": "utgavs",
    "passivePresent": "utgives",
    "passiveSupine": "utgetts",
    "passiveInfinitive": "utgivas",
    "activePreterite": "utgav",
    "activePresent": "utger",
    "activeSupine": "utgivit",
    "imperative": "utge",
    "activeInfinitive": "utge"
  },
  {
    "passivePreterite": "utgåvos",
    "passivePresent": "utgives",
    "passiveSupine": "utgetts",
    "passiveInfinitive": "utgivas",
    "activePreterite": "utgav",
    "activePresent": "utger",
    "activeSupine": "utgivit",
    "imperative": "utge",
    "activeInfinitive": "utge"
  },
  {
    "passivePreterite": "utgavs",
    "passivePresent": "utges",
    "passiveSupine": "utgetts",
    "passiveInfinitive": "utgivas",
    "activePreterite": "utgav",
    "activePresent": "utger",
    "activeSupine": "utgivit",
    "imperative": "utge",
    "activeInfinitive": "utge"
  },
  {
    "passivePreterite": "utgåvos",
    "passivePresent": "utges",
    "passiveSupine": "utgetts",
    "passiveInfinitive": "utgivas",
    "activePreterite": "utgav",
    "activePresent": "utger",
    "activeSupine": "utgivit",
    "imperative": "utge",
    "activeInfinitive": "utge"
  },
  {
    "passivePreterite": "utgavs",
    "passivePresent": "utgives",
    "passiveSupine": "utgivits",
    "passiveInfinitive": "utgivas",
    "activePreterite": "utgav",
    "activePresent": "utger",
    "activeSupine": "utgivit",
    "imperative": "utge",
    "activeInfinitive": "utge"
  },
  {
    "passivePreterite": "utgåvos",
    "passivePresent": "utgives",
    "passiveSupine": "utgivits",
    "passiveInfinitive": "utgivas",
    "activePreterite": "utgav",
    "activePresent": "utger",
    "activeSupine": "utgivit",
    "imperative": "utge",
    "activeInfinitive": "utge"
  },
  {
    "passivePreterite": "utgavs",
    "passivePresent": "utges",
    "passiveSupine": "utgivits",
    "passiveInfinitive": "utgivas",
    "activePreterite": "utgav",
    "activePresent": "utger",
    "activeSupine": "utgivit",
    "imperative": "utge",
    "activeInfinitive": "utge"
  },
  {
    "passivePreterite": "utgåvos",
    "passivePresent": "utges",
    "passiveSupine": "utgivits",
    "passiveInfinitive": "utgivas",
    "activePreterite": "utgav",
    "activePresent": "utger",
    "activeSupine": "utgivit",
    "imperative": "utge",
    "activeInfinitive": "utge"
  },
  {
    "passivePreterite": "utgavs",
    "passivePresent": "utgives",
    "passiveSupine": "utgetts",
    "passiveInfinitive": "utges",
    "activePreterite": "utgav",
    "activePresent": "utger",
    "activeSupine": "utgivit",
    "imperative": "utge",
    "activeInfinitive": "utge"
  },
  {
    "passivePreterite": "utgåvos",
    "passivePresent": "utgives",
    "passiveSupine": "utgetts",
    "passiveInfinitive": "utges",
    "activePreterite": "utgav",
    "activePresent": "utger",
    "activeSupine": "utgivit",
    "imperative": "utge",
    "activeInfinitive": "utge"
  },
  {
    "passivePreterite": "utgavs",
    "passivePresent": "utges",
    "passiveSupine": "utgetts",
    "passiveInfinitive": "utges",
    "activePreterite": "utgav",
    "activePresent": "utger",
    "activeSupine": "utgivit",
    "imperative": "utge",
    "activeInfinitive": "utge"
  },
  {
    "passivePreterite": "utgåvos",
    "passivePresent": "utges",
    "passiveSupine": "utgetts",
    "passiveInfinitive": "utges",
    "activePreterite": "utgav",
    "activePresent": "utger",
    "activeSupine": "utgivit",
    "imperative": "utge",
    "activeInfinitive": "utge"
  },
  {
    "passivePreterite": "utgavs",
    "passivePresent": "utgives",
    "passiveSupine": "utgivits",
    "passiveInfinitive": "utges",
    "activePreterite": "utgav",
    "activePresent": "utger",
    "activeSupine": "utgivit",
    "imperative": "utge",
    "activeInfinitive": "utge"
  },
  {
    "passivePreterite": "utgåvos",
    "passivePresent": "utgives",
    "passiveSupine": "utgivits",
    "passiveInfinitive": "utges",
    "activePreterite": "utgav",
    "activePresent": "utger",
    "activeSupine": "utgivit",
    "imperative": "utge",
    "activeInfinitive": "utge"
  },
  {
    "passivePreterite": "utgavs",
    "passivePresent": "utges",
    "passiveSupine": "utgivits",
    "passiveInfinitive": "utges",
    "activePreterite": "utgav",
    "activePresent": "utger",
    "activeSupine": "utgivit",
    "imperative": "utge",
    "activeInfinitive": "utge"
  },
  {
    "passivePreterite": "utgåvos",
    "passivePresent": "utges",
    "passiveSupine": "utgivits",
    "passiveInfinitive": "utges",
    "activePreterite": "utgav",
    "activePresent": "utger",
    "activeSupine": "utgivit",
    "imperative": "utge",
    "activeInfinitive": "utge"
  },
  {
    "passivePreterite": "utgavs",
    "passivePresent": "utgives",
    "passiveSupine": "utgetts",
    "passiveInfinitive": "utgivas",
    "activePreterite": "utgåvo",
    "activePresent": "utger",
    "activeSupine": "utgivit",
    "imperative": "utge",
    "activeInfinitive": "utge"
  },
  {
    "passivePreterite": "utgåvos",
    "passivePresent": "utgives",
    "passiveSupine": "utgetts",
    "passiveInfinitive": "utgivas",
    "activePreterite": "utgåvo",
    "activePresent": "utger",
    "activeSupine": "utgivit",
    "imperative": "utge",
    "activeInfinitive": "utge"
  },
  {
    "passivePreterite": "utgavs",
    "passivePresent": "utges",
    "passiveSupine": "utgetts",
    "passiveInfinitive": "utgivas",
    "activePreterite": "utgåvo",
    "activePresent": "utger",
    "activeSupine": "utgivit",
    "imperative": "utge",
    "activeInfinitive": "utge"
  },
  {
    "passivePreterite": "utgåvos",
    "passivePresent": "utges",
    "passiveSupine": "utgetts",
    "passiveInfinitive": "utgivas",
    "activePreterite": "utgåvo",
    "activePresent": "utger",
    "activeSupine": "utgivit",
    "imperative": "utge",
    "activeInfinitive": "utge"
  },
  {
    "passivePreterite": "utgavs",
    "passivePresent": "utgives",
    "passiveSupine": "utgivits",
    "passiveInfinitive": "utgivas",
    "activePreterite": "utgåvo",
    "activePresent": "utger",
    "activeSupine": "utgivit",
    "imperative": "utge",
    "activeInfinitive": "utge"
  },
  {
    "passivePreterite": "utgåvos",
    "passivePresent": "utgives",
    "passiveSupine": "utgivits",
    "passiveInfinitive": "utgivas",
    "activePreterite": "utgåvo",
    "activePresent": "utger",
    "activeSupine": "utgivit",
    "imperative": "utge",
    "activeInfinitive": "utge"
  },
  {
    "passivePreterite": "utgavs",
    "passivePresent": "utges",
    "passiveSupine": "utgivits",
    "passiveInfinitive": "utgivas",
    "activePreterite": "utgåvo",
    "activePresent": "utger",
    "activeSupine": "utgivit",
    "imperative": "utge",
    "activeInfinitive": "utge"
  },
  {
    "passivePreterite": "utgåvos",
    "passivePresent": "utges",
    "passiveSupine": "utgivits",
    "passiveInfinitive": "utgivas",
    "activePreterite": "utgåvo",
    "activePresent": "utger",
    "activeSupine": "utgivit",
    "imperative": "utge",
    "activeInfinitive": "utge"
  },
  {
    "passivePreterite": "utgavs",
    "passivePresent": "utgives",
    "passiveSupine": "utgetts",
    "passiveInfinitive": "utges",
    "activePreterite": "utgåvo",
    "activePresent": "utger",
    "activeSupine": "utgivit",
    "imperative": "utge",
    "activeInfinitive": "utge"
  },
  {
    "passivePreterite": "utgåvos",
    "passivePresent": "utgives",
    "passiveSupine": "utgetts",
    "passiveInfinitive": "utges",
    "activePreterite": "utgåvo",
    "activePresent": "utger",
    "activeSupine": "utgivit",
    "imperative": "utge",
    "activeInfinitive": "utge"
  },
  {
    "passivePreterite": "utgavs",
    "passivePresent": "utges",
    "passiveSupine": "utgetts",
    "passiveInfinitive": "utges",
    "activePreterite": "utgåvo",
    "activePresent": "utger",
    "activeSupine": "utgivit",
    "imperative": "utge",
    "activeInfinitive": "utge"
  },
  {
    "passivePreterite": "utgåvos",
    "passivePresent": "utges",
    "passiveSupine": "utgetts",
    "passiveInfinitive": "utges",
    "activePreterite": "utgåvo",
    "activePresent": "utger",
    "activeSupine": "utgivit",
    "imperative": "utge",
    "activeInfinitive": "utge"
  },
  {
    "passivePreterite": "utgavs",
    "passivePresent": "utgives",
    "passiveSupine": "utgivits",
    "passiveInfinitive": "utges",
    "activePreterite": "utgåvo",
    "activePresent": "utger",
    "activeSupine": "utgivit",
    "imperative": "utge",
    "activeInfinitive": "utge"
  },
  {
    "passivePreterite": "utgåvos",
    "passivePresent": "utgives",
    "passiveSupine": "utgivits",
    "passiveInfinitive": "utges",
    "activePreterite": "utgåvo",
    "activePresent": "utger",
    "activeSupine": "utgivit",
    "imperative": "utge",
    "activeInfinitive": "utge"
  },
  {
    "passivePreterite": "utgavs",
    "passivePresent": "utges",
    "passiveSupine": "utgivits",
    "passiveInfinitive": "utges",
    "activePreterite": "utgåvo",
    "activePresent": "utger",
    "activeSupine": "utgivit",
    "imperative": "utge",
    "activeInfinitive": "utge"
  },
  {
    "passivePreterite": "utgåvos",
    "passivePresent": "utges",
    "passiveSupine": "utgivits",
    "passiveInfinitive": "utges",
    "activePreterite": "utgåvo",
    "activePresent": "utger",
    "activeSupine": "utgivit",
    "imperative": "utge",
    "activeInfinitive": "utge"
  },
  {
    "passivePreterite": "utgavs",
    "passivePresent": "utgives",
    "passiveSupine": "utgetts",
    "passiveInfinitive": "utgivas",
    "activePreterite": "utgav",
    "activePresent": "utgiver",
    "activeSupine": "utgett",
    "imperative": "utgiv",
    "activeInfinitive": "utge"
  },
  {
    "passivePreterite": "utgåvos",
    "passivePresent": "utgives",
    "passiveSupine": "utgetts",
    "passiveInfinitive": "utgivas",
    "activePreterite": "utgav",
    "activePresent": "utgiver",
    "activeSupine": "utgett",
    "imperative": "utgiv",
    "activeInfinitive": "utge"
  },
  {
    "passivePreterite": "utgavs",
    "passivePresent": "utges",
    "passiveSupine": "utgetts",
    "passiveInfinitive": "utgivas",
    "activePreterite": "utgav",
    "activePresent": "utgiver",
    "activeSupine": "utgett",
    "imperative": "utgiv",
    "activeInfinitive": "utge"
  },
  {
    "passivePreterite": "utgåvos",
    "passivePresent": "utges",
    "passiveSupine": "utgetts",
    "passiveInfinitive": "utgivas",
    "activePreterite": "utgav",
    "activePresent": "utgiver",
    "activeSupine": "utgett",
    "imperative": "utgiv",
    "activeInfinitive": "utge"
  },
  {
    "passivePreterite": "utgavs",
    "passivePresent": "utgives",
    "passiveSupine": "utgivits",
    "passiveInfinitive": "utgivas",
    "activePreterite": "utgav",
    "activePresent": "utgiver",
    "activeSupine": "utgett",
    "imperative": "utgiv",
    "activeInfinitive": "utge"
  },
  {
    "passivePreterite": "utgåvos",
    "passivePresent": "utgives",
    "passiveSupine": "utgivits",
    "passiveInfinitive": "utgivas",
    "activePreterite": "utgav",
    "activePresent": "utgiver",
    "activeSupine": "utgett",
    "imperative": "utgiv",
    "activeInfinitive": "utge"
  },
  {
    "passivePreterite": "utgavs",
    "passivePresent": "utges",
    "passiveSupine": "utgivits",
    "passiveInfinitive": "utgivas",
    "activePreterite": "utgav",
    "activePresent": "utgiver",
    "activeSupine": "utgett",
    "imperative": "utgiv",
    "activeInfinitive": "utge"
  },
  {
    "passivePreterite": "utgåvos",
    "passivePresent": "utges",
    "passiveSupine": "utgivits",
    "passiveInfinitive": "utgivas",
    "activePreterite": "utgav",
    "activePresent": "utgiver",
    "activeSupine": "utgett",
    "imperative": "utgiv",
    "activeInfinitive": "utge"
  },
  {
    "passivePreterite": "utgavs",
    "passivePresent": "utgives",
    "passiveSupine": "utgetts",
    "passiveInfinitive": "utges",
    "activePreterite": "utgav",
    "activePresent": "utgiver",
    "activeSupine": "utgett",
    "imperative": "utgiv",
    "activeInfinitive": "utge"
  },
  {
    "passivePreterite": "utgåvos",
    "passivePresent": "utgives",
    "passiveSupine": "utgetts",
    "passiveInfinitive": "utges",
    "activePreterite": "utgav",
    "activePresent": "utgiver",
    "activeSupine": "utgett",
    "imperative": "utgiv",
    "activeInfinitive": "utge"
  },
  {
    "passivePreterite": "utgavs",
    "passivePresent": "utges",
    "passiveSupine": "utgetts",
    "passiveInfinitive": "utges",
    "activePreterite": "utgav",
    "activePresent": "utgiver",
    "activeSupine": "utgett",
    "imperative": "utgiv",
    "activeInfinitive": "utge"
  },
  {
    "passivePreterite": "utgåvos",
    "passivePresent": "utges",
    "passiveSupine": "utgetts",
    "passiveInfinitive": "utges",
    "activePreterite": "utgav",
    "activePresent": "utgiver",
    "activeSupine": "utgett",
    "imperative": "utgiv",
    "activeInfinitive": "utge"
  },
  {
    "passivePreterite": "utgavs",
    "passivePresent": "utgives",
    "passiveSupine": "utgivits",
    "passiveInfinitive": "utges",
    "activePreterite": "utgav",
    "activePresent": "utgiver",
    "activeSupine": "utgett",
    "imperative": "utgiv",
    "activeInfinitive": "utge"
  },
  {
    "passivePreterite": "utgåvos",
    "passivePresent": "utgives",
    "passiveSupine": "utgivits",
    "passiveInfinitive": "utges",
    "activePreterite": "utgav",
    "activePresent": "utgiver",
    "activeSupine": "utgett",
    "imperative": "utgiv",
    "activeInfinitive": "utge"
  },
  {
    "passivePreterite": "utgavs",
    "passivePresent": "utges",
    "passiveSupine": "utgivits",
    "passiveInfinitive": "utges",
    "activePreterite": "utgav",
    "activePresent": "utgiver",
    "activeSupine": "utgett",
    "imperative": "utgiv",
    "activeInfinitive": "utge"
  },
  {
    "passivePreterite": "utgåvos",
    "passivePresent": "utges",
    "passiveSupine": "utgivits",
    "passiveInfinitive": "utges",
    "activePreterite": "utgav",
    "activePresent": "utgiver",
    "activeSupine": "utgett",
    "imperative": "utgiv",
    "activeInfinitive": "utge"
  },
  {
    "passivePreterite": "utgavs",
    "passivePresent": "utgives",
    "passiveSupine": "utgetts",
    "passiveInfinitive": "utgivas",
    "activePreterite": "utgåvo",
    "activePresent": "utgiver",
    "activeSupine": "utgett",
    "imperative": "utgiv",
    "activeInfinitive": "utge"
  },
  {
    "passivePreterite": "utgåvos",
    "passivePresent": "utgives",
    "passiveSupine": "utgetts",
    "passiveInfinitive": "utgivas",
    "activePreterite": "utgåvo",
    "activePresent": "utgiver",
    "activeSupine": "utgett",
    "imperative": "utgiv",
    "activeInfinitive": "utge"
  },
  {
    "passivePreterite": "utgavs",
    "passivePresent": "utges",
    "passiveSupine": "utgetts",
    "passiveInfinitive": "utgivas",
    "activePreterite": "utgåvo",
    "activePresent": "utgiver",
    "activeSupine": "utgett",
    "imperative": "utgiv",
    "activeInfinitive": "utge"
  },
  {
    "passivePreterite": "utgåvos",
    "passivePresent": "utges",
    "passiveSupine": "utgetts",
    "passiveInfinitive": "utgivas",
    "activePreterite": "utgåvo",
    "activePresent": "utgiver",
    "activeSupine": "utgett",
    "imperative": "utgiv",
    "activeInfinitive": "utge"
  },
  {
    "passivePreterite": "utgavs",
    "passivePresent": "utgives",
    "passiveSupine": "utgivits",
    "passiveInfinitive": "utgivas",
    "activePreterite": "utgåvo",
    "activePresent": "utgiver",
    "activeSupine": "utgett",
    "imperative": "utgiv",
    "activeInfinitive": "utge"
  },
  {
    "passivePreterite": "utgåvos",
    "passivePresent": "utgives",
    "passiveSupine": "utgivits",
    "passiveInfinitive": "utgivas",
    "activePreterite": "utgåvo",
    "activePresent": "utgiver",
    "activeSupine": "utgett",
    "imperative": "utgiv",
    "activeInfinitive": "utge"
  },
  {
    "passivePreterite": "utgavs",
    "passivePresent": "utges",
    "passiveSupine": "utgivits",
    "passiveInfinitive": "utgivas",
    "activePreterite": "utgåvo",
    "activePresent": "utgiver",
    "activeSupine": "utgett",
    "imperative": "utgiv",
    "activeInfinitive": "utge"
  },
  {
    "passivePreterite": "utgåvos",
    "passivePresent": "utges",
    "passiveSupine": "utgivits",
    "passiveInfinitive": "utgivas",
    "activePreterite": "utgåvo",
    "activePresent": "utgiver",
    "activeSupine": "utgett",
    "imperative": "utgiv",
    "activeInfinitive": "utge"
  },
  {
    "passivePreterite": "utgavs",
    "passivePresent": "utgives",
    "passiveSupine": "utgetts",
    "passiveInfinitive": "utges",
    "activePreterite": "utgåvo",
    "activePresent": "utgiver",
    "activeSupine": "utgett",
    "imperative": "utgiv",
    "activeInfinitive": "utge"
  },
  {
    "passivePreterite": "utgåvos",
    "passivePresent": "utgives",
    "passiveSupine": "utgetts",
    "passiveInfinitive": "utges",
    "activePreterite": "utgåvo",
    "activePresent": "utgiver",
    "activeSupine": "utgett",
    "imperative": "utgiv",
    "activeInfinitive": "utge"
  },
  {
    "passivePreterite": "utgavs",
    "passivePresent": "utges",
    "passiveSupine": "utgetts",
    "passiveInfinitive": "utges",
    "activePreterite": "utgåvo",
    "activePresent": "utgiver",
    "activeSupine": "utgett",
    "imperative": "utgiv",
    "activeInfinitive": "utge"
  },
  {
    "passivePreterite": "utgåvos",
    "passivePresent": "utges",
    "passiveSupine": "utgetts",
    "passiveInfinitive": "utges",
    "activePreterite": "utgåvo",
    "activePresent": "utgiver",
    "activeSupine": "utgett",
    "imperative": "utgiv",
    "activeInfinitive": "utge"
  },
  {
    "passivePreterite": "utgavs",
    "passivePresent": "utgives",
    "passiveSupine": "utgivits",
    "passiveInfinitive": "utges",
    "activePreterite": "utgåvo",
    "activePresent": "utgiver",
    "activeSupine": "utgett",
    "imperative": "utgiv",
    "activeInfinitive": "utge"
  },
  {
    "passivePreterite": "utgåvos",
    "passivePresent": "utgives",
    "passiveSupine": "utgivits",
    "passiveInfinitive": "utges",
    "activePreterite": "utgåvo",
    "activePresent": "utgiver",
    "activeSupine": "utgett",
    "imperative": "utgiv",
    "activeInfinitive": "utge"
  },
  {
    "passivePreterite": "utgavs",
    "passivePresent": "utges",
    "passiveSupine": "utgetts",
    "passiveInfinitive": "utgivas",
    "activePreterite": "utgav",
    "activePresent": "utgiver",
    "activeSupine": "utgett",
    "imperative": "utge",
    "activeInfinitive": "utgiva"
  },
  {
    "passivePreterite": "utgåvos",
    "passivePresent": "utges",
    "passiveSupine": "utgetts",
    "passiveInfinitive": "utgivas",
    "activePreterite": "utgav",
    "activePresent": "utgiver",
    "activeSupine": "utgett",
    "imperative": "utge",
    "activeInfinitive": "utgiva"
  },
  {
    "passivePreterite": "utgavs",
    "passivePresent": "utgives",
    "passiveSupine": "utgivits",
    "passiveInfinitive": "utgivas",
    "activePreterite": "utgav",
    "activePresent": "utgiver",
    "activeSupine": "utgett",
    "imperative": "utge",
    "activeInfinitive": "utgiva"
  },
  {
    "passivePreterite": "utgåvos",
    "passivePresent": "utgives",
    "passiveSupine": "utgivits",
    "passiveInfinitive": "utgivas",
    "activePreterite": "utgav",
    "activePresent": "utgiver",
    "activeSupine": "utgett",
    "imperative": "utge",
    "activeInfinitive": "utgiva"
  },
  {
    "passivePreterite": "utgavs",
    "passivePresent": "utges",
    "passiveSupine": "utgivits",
    "passiveInfinitive": "utgivas",
    "activePreterite": "utgav",
    "activePresent": "utgiver",
    "activeSupine": "utgett",
    "imperative": "utge",
    "activeInfinitive": "utgiva"
  },
  {
    "passivePreterite": "utgåvos",
    "passivePresent": "utges",
    "passiveSupine": "utgivits",
    "passiveInfinitive": "utgivas",
    "activePreterite": "utgav",
    "activePresent": "utgiver",
    "activeSupine": "utgett",
    "imperative": "utge",
    "activeInfinitive": "utgiva"
  },
  {
    "passivePreterite": "utgavs",
    "passivePresent": "utgives",
    "passiveSupine": "utgetts",
    "passiveInfinitive": "utges",
    "activePreterite": "utgav",
    "activePresent": "utgiver",
    "activeSupine": "utgett",
    "imperative": "utge",
    "activeInfinitive": "utgiva"
  },
  {
    "passivePreterite": "utgåvos",
    "passivePresent": "utgives",
    "passiveSupine": "utgetts",
    "passiveInfinitive": "utges",
    "activePreterite": "utgav",
    "activePresent": "utgiver",
    "activeSupine": "utgett",
    "imperative": "utge",
    "activeInfinitive": "utgiva"
  },
  {
    "passivePreterite": "utgavs",
    "passivePresent": "utges",
    "passiveSupine": "utgetts",
    "passiveInfinitive": "utges",
    "activePreterite": "utgav",
    "activePresent": "utgiver",
    "activeSupine": "utgett",
    "imperative": "utge",
    "activeInfinitive": "utgiva"
  },
  {
    "passivePreterite": "utgåvos",
    "passivePresent": "utges",
    "passiveSupine": "utgetts",
    "passiveInfinitive": "utges",
    "activePreterite": "utgav",
    "activePresent": "utgiver",
    "activeSupine": "utgett",
    "imperative": "utge",
    "activeInfinitive": "utgiva"
  },
  {
    "passivePreterite": "utgavs",
    "passivePresent": "utgives",
    "passiveSupine": "utgivits",
    "passiveInfinitive": "utges",
    "activePreterite": "utgav",
    "activePresent": "utgiver",
    "activeSupine": "utgett",
    "imperative": "utge",
    "activeInfinitive": "utgiva"
  },
  {
    "passivePreterite": "utgåvos",
    "passivePresent": "utgives",
    "passiveSupine": "utgivits",
    "passiveInfinitive": "utges",
    "activePreterite": "utgav",
    "activePresent": "utgiver",
    "activeSupine": "utgett",
    "imperative": "utge",
    "activeInfinitive": "utgiva"
  },
  {
    "passivePreterite": "utgavs",
    "passivePresent": "utges",
    "passiveSupine": "utgivits",
    "passiveInfinitive": "utges",
    "activePreterite": "utgav",
    "activePresent": "utgiver",
    "activeSupine": "utgett",
    "imperative": "utge",
    "activeInfinitive": "utgiva"
  },
  {
    "passivePreterite": "utgåvos",
    "passivePresent": "utges",
    "passiveSupine": "utgivits",
    "passiveInfinitive": "utges",
    "activePreterite": "utgav",
    "activePresent": "utgiver",
    "activeSupine": "utgett",
    "imperative": "utge",
    "activeInfinitive": "utgiva"
  },
  {
    "passivePreterite": "utgavs",
    "passivePresent": "utgives",
    "passiveSupine": "utgetts",
    "passiveInfinitive": "utgivas",
    "activePreterite": "utgåvo",
    "activePresent": "utgiver",
    "activeSupine": "utgett",
    "imperative": "utge",
    "activeInfinitive": "utgiva"
  },
  {
    "passivePreterite": "utgåvos",
    "passivePresent": "utgives",
    "passiveSupine": "utgetts",
    "passiveInfinitive": "utgivas",
    "activePreterite": "utgåvo",
    "activePresent": "utgiver",
    "activeSupine": "utgett",
    "imperative": "utge",
    "activeInfinitive": "utgiva"
  },
  {
    "passivePreterite": "utgavs",
    "passivePresent": "utges",
    "passiveSupine": "utgetts",
    "passiveInfinitive": "utgivas",
    "activePreterite": "utgåvo",
    "activePresent": "utgiver",
    "activeSupine": "utgett",
    "imperative": "utge",
    "activeInfinitive": "utgiva"
  },
  {
    "passivePreterite": "utgåvos",
    "passivePresent": "utges",
    "passiveSupine": "utgetts",
    "passiveInfinitive": "utgivas",
    "activePreterite": "utgåvo",
    "activePresent": "utgiver",
    "activeSupine": "utgett",
    "imperative": "utge",
    "activeInfinitive": "utgiva"
  },
  {
    "passivePreterite": "utgavs",
    "passivePresent": "utgives",
    "passiveSupine": "utgivits",
    "passiveInfinitive": "utgivas",
    "activePreterite": "utgåvo",
    "activePresent": "utgiver",
    "activeSupine": "utgett",
    "imperative": "utge",
    "activeInfinitive": "utgiva"
  },
  {
    "passivePreterite": "utgåvos",
    "passivePresent": "utgives",
    "passiveSupine": "utgivits",
    "passiveInfinitive": "utgivas",
    "activePreterite": "utgåvo",
    "activePresent": "utgiver",
    "activeSupine": "utgett",
    "imperative": "utge",
    "activeInfinitive": "utgiva"
  },
  {
    "passivePreterite": "utgavs",
    "passivePresent": "utges",
    "passiveSupine": "utgivits",
    "passiveInfinitive": "utgivas",
    "activePreterite": "utgåvo",
    "activePresent": "utgiver",
    "activeSupine": "utgett",
    "imperative": "utge",
    "activeInfinitive": "utgiva"
  },
  {
    "passivePreterite": "utgåvos",
    "passivePresent": "utges",
    "passiveSupine": "utgivits",
    "passiveInfinitive": "utgivas",
    "activePreterite": "utgåvo",
    "activePresent": "utgiver",
    "activeSupine": "utgett",
    "imperative": "utge",
    "activeInfinitive": "utgiva"
  },
  {
    "passivePreterite": "utgavs",
    "passivePresent": "utgives",
    "passiveSupine": "utgetts",
    "passiveInfinitive": "utges",
    "activePreterite": "utgåvo",
    "activePresent": "utgiver",
    "activeSupine": "utgett",
    "imperative": "utge",
    "activeInfinitive": "utgiva"
  },
  {
    "passivePreterite": "utgåvos",
    "passivePresent": "utgives",
    "passiveSupine": "utgetts",
    "passiveInfinitive": "utges",
    "activePreterite": "utgåvo",
    "activePresent": "utgiver",
    "activeSupine": "utgett",
    "imperative": "utge",
    "activeInfinitive": "utgiva"
  },
  {
    "passivePreterite": "utgavs",
    "passivePresent": "utges",
    "passiveSupine": "utgetts",
    "passiveInfinitive": "utges",
    "activePreterite": "utgåvo",
    "activePresent": "utgiver",
    "activeSupine": "utgett",
    "imperative": "utge",
    "activeInfinitive": "utgiva"
  },
  {
    "passivePreterite": "utgåvos",
    "passivePresent": "utges",
    "passiveSupine": "utgetts",
    "passiveInfinitive": "utges",
    "activePreterite": "utgåvo",
    "activePresent": "utgiver",
    "activeSupine": "utgett",
    "imperative": "utge",
    "activeInfinitive": "utgiva"
  },
  {
    "passivePreterite": "utgavs",
    "passivePresent": "utgives",
    "passiveSupine": "utgivits",
    "passiveInfinitive": "utges",
    "activePreterite": "utgåvo",
    "activePresent": "utgiver",
    "activeSupine": "utgett",
    "imperative": "utge",
    "activeInfinitive": "utgiva"
  },
  {
    "passivePreterite": "utgåvos",
    "passivePresent": "utgives",
    "passiveSupine": "utgivits",
    "passiveInfinitive": "utges",
    "activePreterite": "utgåvo",
    "activePresent": "utgiver",
    "activeSupine": "utgett",
    "imperative": "utge",
    "activeInfinitive": "utgiva"
  },
  {
    "passivePreterite": "utgavs",
    "passivePresent": "utges",
    "passiveSupine": "utgivits",
    "passiveInfinitive": "utges",
    "activePreterite": "utgåvo",
    "activePresent": "utgiver",
    "activeSupine": "utgett",
    "imperative": "utge",
    "activeInfinitive": "utgiva"
  },
  {
    "passivePreterite": "utgåvos",
    "passivePresent": "utges",
    "passiveSupine": "utgivits",
    "passiveInfinitive": "utges",
    "activePreterite": "utgåvo",
    "activePresent": "utgiver",
    "activeSupine": "utgett",
    "imperative": "utge",
    "activeInfinitive": "utgiva"
  },
  {
    "passivePreterite": "utgavs",
    "passivePresent": "utgives",
    "passiveSupine": "utgetts",
    "passiveInfinitive": "utgivas",
    "activePreterite": "utgav",
    "activePresent": "utger",
    "activeSupine": "utgett",
    "imperative": "utge",
    "activeInfinitive": "utgiva"
  },
  {
    "passivePreterite": "utgåvos",
    "passivePresent": "utgives",
    "passiveSupine": "utgetts",
    "passiveInfinitive": "utgivas",
    "activePreterite": "utgav",
    "activePresent": "utger",
    "activeSupine": "utgett",
    "imperative": "utge",
    "activeInfinitive": "utgiva"
  },
  {
    "passivePreterite": "utgavs",
    "passivePresent": "utges",
    "passiveSupine": "utgetts",
    "passiveInfinitive": "utgivas",
    "activePreterite": "utgav",
    "activePresent": "utger",
    "activeSupine": "utgett",
    "imperative": "utge",
    "activeInfinitive": "utgiva"
  },
  {
    "passivePreterite": "utgåvos",
    "passivePresent": "utges",
    "passiveSupine": "utgetts",
    "passiveInfinitive": "utgivas",
    "activePreterite": "utgav",
    "activePresent": "utger",
    "activeSupine": "utgett",
    "imperative": "utge",
    "activeInfinitive": "utgiva"
  },
  {
    "passivePreterite": "utgavs",
    "passivePresent": "utgives",
    "passiveSupine": "utgivits",
    "passiveInfinitive": "utgivas",
    "activePreterite": "utgav",
    "activePresent": "utger",
    "activeSupine": "utgett",
    "imperative": "utge",
    "activeInfinitive": "utgiva"
  },
  {
    "passivePreterite": "utgåvos",
    "passivePresent": "utgives",
    "passiveSupine": "utgivits",
    "passiveInfinitive": "utgivas",
    "activePreterite": "utgav",
    "activePresent": "utger",
    "activeSupine": "utgett",
    "imperative": "utge",
    "activeInfinitive": "utgiva"
  },
  {
    "passivePreterite": "utgavs",
    "passivePresent": "utges",
    "passiveSupine": "utgivits",
    "passiveInfinitive": "utgivas",
    "activePreterite": "utgav",
    "activePresent": "utger",
    "activeSupine": "utgett",
    "imperative": "utge",
    "activeInfinitive": "utgiva"
  },
  {
    "passivePreterite": "utgåvos",
    "passivePresent": "utges",
    "passiveSupine": "utgivits",
    "passiveInfinitive": "utgivas",
    "activePreterite": "utgav",
    "activePresent": "utger",
    "activeSupine": "utgett",
    "imperative": "utge",
    "activeInfinitive": "utgiva"
  },
  {
    "passivePreterite": "utgavs",
    "passivePresent": "utgives",
    "passiveSupine": "utgetts",
    "passiveInfinitive": "utges",
    "activePreterite": "utgav",
    "activePresent": "utger",
    "activeSupine": "utgett",
    "imperative": "utge",
    "activeInfinitive": "utgiva"
  },
  {
    "passivePreterite": "utgåvos",
    "passivePresent": "utgives",
    "passiveSupine": "utgetts",
    "passiveInfinitive": "utges",
    "activePreterite": "utgav",
    "activePresent": "utger",
    "activeSupine": "utgett",
    "imperative": "utge",
    "activeInfinitive": "utgiva"
  },
  {
    "passivePreterite": "utgavs",
    "passivePresent": "utges",
    "passiveSupine": "utgetts",
    "passiveInfinitive": "utges",
    "activePreterite": "utgav",
    "activePresent": "utger",
    "activeSupine": "utgett",
    "imperative": "utge",
    "activeInfinitive": "utgiva"
  },
  {
    "passivePreterite": "utgåvos",
    "passivePresent": "utges",
    "passiveSupine": "utgetts",
    "passiveInfinitive": "utges",
    "activePreterite": "utgav",
    "activePresent": "utger",
    "activeSupine": "utgett",
    "imperative": "utge",
    "activeInfinitive": "utgiva"
  },
  {
    "passivePreterite": "utgavs",
    "passivePresent": "utgives",
    "passiveSupine": "utgivits",
    "passiveInfinitive": "utges",
    "activePreterite": "utgav",
    "activePresent": "utger",
    "activeSupine": "utgett",
    "imperative": "utge",
    "activeInfinitive": "utgiva"
  },
  {
    "passivePreterite": "utgåvos",
    "passivePresent": "utgives",
    "passiveSupine": "utgivits",
    "passiveInfinitive": "utges",
    "activePreterite": "utgav",
    "activePresent": "utger",
    "activeSupine": "utgett",
    "imperative": "utge",
    "activeInfinitive": "utgiva"
  },
  {
    "passivePreterite": "utgavs",
    "passivePresent": "utges",
    "passiveSupine": "utgivits",
    "passiveInfinitive": "utges",
    "activePreterite": "utgav",
    "activePresent": "utger",
    "activeSupine": "utgett",
    "imperative": "utge",
    "activeInfinitive": "utgiva"
  },
  {
    "passivePreterite": "utgåvos",
    "passivePresent": "utges",
    "passiveSupine": "utgivits",
    "passiveInfinitive": "utges",
    "activePreterite": "utgav",
    "activePresent": "utger",
    "activeSupine": "utgett",
    "imperative": "utge",
    "activeInfinitive": "utgiva"
  },
  {
    "passivePreterite": "utgavs",
    "passivePresent": "utgives",
    "passiveSupine": "utgetts",
    "passiveInfinitive": "utgivas",
    "activePreterite": "utgåvo",
    "activePresent": "utger",
    "activeSupine": "utgett",
    "imperative": "utge",
    "activeInfinitive": "utgiva"
  },
  {
    "passivePreterite": "utgåvos",
    "passivePresent": "utgives",
    "passiveSupine": "utgetts",
    "passiveInfinitive": "utgivas",
    "activePreterite": "utgåvo",
    "activePresent": "utger",
    "activeSupine": "utgett",
    "imperative": "utge",
    "activeInfinitive": "utgiva"
  },
  {
    "passivePreterite": "utgavs",
    "passivePresent": "utges",
    "passiveSupine": "utgetts",
    "passiveInfinitive": "utgivas",
    "activePreterite": "utgåvo",
    "activePresent": "utger",
    "activeSupine": "utgett",
    "imperative": "utge",
    "activeInfinitive": "utgiva"
  },
  {
    "passivePreterite": "utgåvos",
    "passivePresent": "utges",
    "passiveSupine": "utgetts",
    "passiveInfinitive": "utgivas",
    "activePreterite": "utgåvo",
    "activePresent": "utger",
    "activeSupine": "utgett",
    "imperative": "utge",
    "activeInfinitive": "utgiva"
  },
  {
    "passivePreterite": "utgavs",
    "passivePresent": "utgives",
    "passiveSupine": "utgivits",
    "passiveInfinitive": "utgivas",
    "activePreterite": "utgåvo",
    "activePresent": "utger",
    "activeSupine": "utgett",
    "imperative": "utge",
    "activeInfinitive": "utgiva"
  },
  {
    "passivePreterite": "utgåvos",
    "passivePresent": "utgives",
    "passiveSupine": "utgivits",
    "passiveInfinitive": "utgivas",
    "activePreterite": "utgåvo",
    "activePresent": "utger",
    "activeSupine": "utgett",
    "imperative": "utge",
    "activeInfinitive": "utgiva"
  },
  {
    "passivePreterite": "utgavs",
    "passivePresent": "utges",
    "passiveSupine": "utgivits",
    "passiveInfinitive": "utgivas",
    "activePreterite": "utgåvo",
    "activePresent": "utger",
    "activeSupine": "utgett",
    "imperative": "utge",
    "activeInfinitive": "utgiva"
  },
  {
    "passivePreterite": "utgåvos",
    "passivePresent": "utges",
    "passiveSupine": "utgivits",
    "passiveInfinitive": "utgivas",
    "activePreterite": "utgåvo",
    "activePresent": "utger",
    "activeSupine": "utgett",
    "imperative": "utge",
    "activeInfinitive": "utgiva"
  },
  {
    "passivePreterite": "utgavs",
    "passivePresent": "utgives",
    "passiveSupine": "utgetts",
    "passiveInfinitive": "utges",
    "activePreterite": "utgåvo",
    "activePresent": "utger",
    "activeSupine": "utgett",
    "imperative": "utge",
    "activeInfinitive": "utgiva"
  },
  {
    "passivePreterite": "utgåvos",
    "passivePresent": "utgives",
    "passiveSupine": "utgetts",
    "passiveInfinitive": "utges",
    "activePreterite": "utgåvo",
    "activePresent": "utger",
    "activeSupine": "utgett",
    "imperative": "utge",
    "activeInfinitive": "utgiva"
  },
  {
    "passivePreterite": "utgavs",
    "passivePresent": "utges",
    "passiveSupine": "utgetts",
    "passiveInfinitive": "utges",
    "activePreterite": "utgåvo",
    "activePresent": "utger",
    "activeSupine": "utgett",
    "imperative": "utge",
    "activeInfinitive": "utgiva"
  },
  {
    "passivePreterite": "utgåvos",
    "passivePresent": "utges",
    "passiveSupine": "utgetts",
    "passiveInfinitive": "utges",
    "activePreterite": "utgåvo",
    "activePresent": "utger",
    "activeSupine": "utgett",
    "imperative": "utge",
    "activeInfinitive": "utgiva"
  },
  {
    "passivePreterite": "utgavs",
    "passivePresent": "utgives",
    "passiveSupine": "utgivits",
    "passiveInfinitive": "utges",
    "activePreterite": "utgåvo",
    "activePresent": "utger",
    "activeSupine": "utgett",
    "imperative": "utge",
    "activeInfinitive": "utgiva"
  },
  {
    "passivePreterite": "utgåvos",
    "passivePresent": "utgives",
    "passiveSupine": "utgivits",
    "passiveInfinitive": "utges",
    "activePreterite": "utgåvo",
    "activePresent": "utger",
    "activeSupine": "utgett",
    "imperative": "utge",
    "activeInfinitive": "utgiva"
  },
  {
    "passivePreterite": "utgavs",
    "passivePresent": "utges",
    "passiveSupine": "utgivits",
    "passiveInfinitive": "utges",
    "activePreterite": "utgåvo",
    "activePresent": "utger",
    "activeSupine": "utgett",
    "imperative": "utge",
    "activeInfinitive": "utgiva"
  },
  {
    "passivePreterite": "utgåvos",
    "passivePresent": "utges",
    "passiveSupine": "utgivits",
    "passiveInfinitive": "utges",
    "activePreterite": "utgåvo",
    "activePresent": "utger",
    "activeSupine": "utgett",
    "imperative": "utge",
    "activeInfinitive": "utgiva"
  },
  {
    "passivePreterite": "utgavs",
    "passivePresent": "utgives",
    "passiveSupine": "utgetts",
    "passiveInfinitive": "utgivas",
    "activePreterite": "utgav",
    "activePresent": "utgiver",
    "activeSupine": "utgivit",
    "imperative": "utge",
    "activeInfinitive": "utgiva"
  },
  {
    "passivePreterite": "utgåvos",
    "passivePresent": "utgives",
    "passiveSupine": "utgetts",
    "passiveInfinitive": "utgivas",
    "activePreterite": "utgav",
    "activePresent": "utgiver",
    "activeSupine": "utgivit",
    "imperative": "utge",
    "activeInfinitive": "utgiva"
  },
  {
    "passivePreterite": "utgavs",
    "passivePresent": "utges",
    "passiveSupine": "utgetts",
    "passiveInfinitive": "utgivas",
    "activePreterite": "utgav",
    "activePresent": "utgiver",
    "activeSupine": "utgivit",
    "imperative": "utge",
    "activeInfinitive": "utgiva"
  },
  {
    "passivePreterite": "utgåvos",
    "passivePresent": "utges",
    "passiveSupine": "utgetts",
    "passiveInfinitive": "utgivas",
    "activePreterite": "utgav",
    "activePresent": "utgiver",
    "activeSupine": "utgivit",
    "imperative": "utge",
    "activeInfinitive": "utgiva"
  },
  {
    "passivePreterite": "utgavs",
    "passivePresent": "utgives",
    "passiveSupine": "utgivits",
    "passiveInfinitive": "utgivas",
    "activePreterite": "utgav",
    "activePresent": "utgiver",
    "activeSupine": "utgivit",
    "imperative": "utge",
    "activeInfinitive": "utgiva"
  },
  {
    "passivePreterite": "utgåvos",
    "passivePresent": "utgives",
    "passiveSupine": "utgivits",
    "passiveInfinitive": "utgivas",
    "activePreterite": "utgav",
    "activePresent": "utgiver",
    "activeSupine": "utgivit",
    "imperative": "utge",
    "activeInfinitive": "utgiva"
  },
  {
    "passivePreterite": "utgavs",
    "passivePresent": "utges",
    "passiveSupine": "utgivits",
    "passiveInfinitive": "utgivas",
    "activePreterite": "utgav",
    "activePresent": "utgiver",
    "activeSupine": "utgivit",
    "imperative": "utge",
    "activeInfinitive": "utgiva"
  },
  {
    "passivePreterite": "utgåvos",
    "passivePresent": "utges",
    "passiveSupine": "utgivits",
    "passiveInfinitive": "utgivas",
    "activePreterite": "utgav",
    "activePresent": "utgiver",
    "activeSupine": "utgivit",
    "imperative": "utge",
    "activeInfinitive": "utgiva"
  },
  {
    "passivePreterite": "utgavs",
    "passivePresent": "utgives",
    "passiveSupine": "utgetts",
    "passiveInfinitive": "utges",
    "activePreterite": "utgav",
    "activePresent": "utgiver",
    "activeSupine": "utgivit",
    "imperative": "utge",
    "activeInfinitive": "utgiva"
  },
  {
    "passivePreterite": "utgåvos",
    "passivePresent": "utgives",
    "passiveSupine": "utgetts",
    "passiveInfinitive": "utges",
    "activePreterite": "utgav",
    "activePresent": "utgiver",
    "activeSupine": "utgivit",
    "imperative": "utge",
    "activeInfinitive": "utgiva"
  },
  {
    "passivePreterite": "utgavs",
    "passivePresent": "utges",
    "passiveSupine": "utgetts",
    "passiveInfinitive": "utges",
    "activePreterite": "utgav",
    "activePresent": "utgiver",
    "activeSupine": "utgivit",
    "imperative": "utge",
    "activeInfinitive": "utgiva"
  },
  {
    "passivePreterite": "utgåvos",
    "passivePresent": "utges",
    "passiveSupine": "utgetts",
    "passiveInfinitive": "utges",
    "activePreterite": "utgav",
    "activePresent": "utgiver",
    "activeSupine": "utgivit",
    "imperative": "utge",
    "activeInfinitive": "utgiva"
  },
  {
    "passivePreterite": "utgavs",
    "passivePresent": "utgives",
    "passiveSupine": "utgivits",
    "passiveInfinitive": "utges",
    "activePreterite": "utgav",
    "activePresent": "utgiver",
    "activeSupine": "utgivit",
    "imperative": "utge",
    "activeInfinitive": "utgiva"
  },
  {
    "passivePreterite": "utgåvos",
    "passivePresent": "utgives",
    "passiveSupine": "utgivits",
    "passiveInfinitive": "utges",
    "activePreterite": "utgav",
    "activePresent": "utgiver",
    "activeSupine": "utgivit",
    "imperative": "utge",
    "activeInfinitive": "utgiva"
  },
  {
    "passivePreterite": "utgavs",
    "passivePresent": "utges",
    "passiveSupine": "utgivits",
    "passiveInfinitive": "utges",
    "activePreterite": "utgav",
    "activePresent": "utgiver",
    "activeSupine": "utgivit",
    "imperative": "utge",
    "activeInfinitive": "utgiva"
  },
  {
    "passivePreterite": "utgåvos",
    "passivePresent": "utges",
    "passiveSupine": "utgivits",
    "passiveInfinitive": "utges",
    "activePreterite": "utgav",
    "activePresent": "utgiver",
    "activeSupine": "utgivit",
    "imperative": "utge",
    "activeInfinitive": "utgiva"
  },
  {
    "passivePreterite": "utgavs",
    "passivePresent": "utgives",
    "passiveSupine": "utgetts",
    "passiveInfinitive": "utgivas",
    "activePreterite": "utgåvo",
    "activePresent": "utgiver",
    "activeSupine": "utgivit",
    "imperative": "utge",
    "activeInfinitive": "utgiva"
  },
  {
    "passivePreterite": "utgåvos",
    "passivePresent": "utgives",
    "passiveSupine": "utgetts",
    "passiveInfinitive": "utgivas",
    "activePreterite": "utgåvo",
    "activePresent": "utgiver",
    "activeSupine": "utgivit",
    "imperative": "utge",
    "activeInfinitive": "utgiva"
  },
  {
    "passivePreterite": "utgavs",
    "passivePresent": "utges",
    "passiveSupine": "utgetts",
    "passiveInfinitive": "utgivas",
    "activePreterite": "utgåvo",
    "activePresent": "utgiver",
    "activeSupine": "utgivit",
    "imperative": "utge",
    "activeInfinitive": "utgiva"
  },
  {
    "passivePreterite": "utgåvos",
    "passivePresent": "utges",
    "passiveSupine": "utgetts",
    "passiveInfinitive": "utgivas",
    "activePreterite": "utgåvo",
    "activePresent": "utgiver",
    "activeSupine": "utgivit",
    "imperative": "utge",
    "activeInfinitive": "utgiva"
  },
  {
    "passivePreterite": "utgavs",
    "passivePresent": "utgives",
    "passiveSupine": "utgivits",
    "passiveInfinitive": "utgivas",
    "activePreterite": "utgåvo",
    "activePresent": "utgiver",
    "activeSupine": "utgivit",
    "imperative": "utge",
    "activeInfinitive": "utgiva"
  },
  {
    "passivePreterite": "utgåvos",
    "passivePresent": "utgives",
    "passiveSupine": "utgivits",
    "passiveInfinitive": "utgivas",
    "activePreterite": "utgåvo",
    "activePresent": "utgiver",
    "activeSupine": "utgivit",
    "imperative": "utge",
    "activeInfinitive": "utgiva"
  },
  {
    "passivePreterite": "utgavs",
    "passivePresent": "utges",
    "passiveSupine": "utgivits",
    "passiveInfinitive": "utgivas",
    "activePreterite": "utgåvo",
    "activePresent": "utgiver",
    "activeSupine": "utgivit",
    "imperative": "utge",
    "activeInfinitive": "utgiva"
  },
  {
    "passivePreterite": "utgåvos",
    "passivePresent": "utges",
    "passiveSupine": "utgivits",
    "passiveInfinitive": "utgivas",
    "activePreterite": "utgåvo",
    "activePresent": "utgiver",
    "activeSupine": "utgivit",
    "imperative": "utge",
    "activeInfinitive": "utgiva"
  },
  {
    "passivePreterite": "utgavs",
    "passivePresent": "utgives",
    "passiveSupine": "utgetts",
    "passiveInfinitive": "utges",
    "activePreterite": "utgåvo",
    "activePresent": "utgiver",
    "activeSupine": "utgivit",
    "imperative": "utge",
    "activeInfinitive": "utgiva"
  },
  {
    "passivePreterite": "utgåvos",
    "passivePresent": "utgives",
    "passiveSupine": "utgetts",
    "passiveInfinitive": "utges",
    "activePreterite": "utgåvo",
    "activePresent": "utgiver",
    "activeSupine": "utgivit",
    "imperative": "utge",
    "activeInfinitive": "utgiva"
  },
  {
    "passivePreterite": "utgavs",
    "passivePresent": "utges",
    "passiveSupine": "utgetts",
    "passiveInfinitive": "utges",
    "activePreterite": "utgåvo",
    "activePresent": "utgiver",
    "activeSupine": "utgivit",
    "imperative": "utge",
    "activeInfinitive": "utgiva"
  },
  {
    "passivePreterite": "utgåvos",
    "passivePresent": "utges",
    "passiveSupine": "utgetts",
    "passiveInfinitive": "utges",
    "activePreterite": "utgåvo",
    "activePresent": "utgiver",
    "activeSupine": "utgivit",
    "imperative": "utge",
    "activeInfinitive": "utgiva"
  },
  {
    "passivePreterite": "utgavs",
    "passivePresent": "utgives",
    "passiveSupine": "utgivits",
    "passiveInfinitive": "utges",
    "activePreterite": "utgåvo",
    "activePresent": "utgiver",
    "activeSupine": "utgivit",
    "imperative": "utge",
    "activeInfinitive": "utgiva"
  },
  {
    "passivePreterite": "utgåvos",
    "passivePresent": "utgives",
    "passiveSupine": "utgivits",
    "passiveInfinitive": "utges",
    "activePreterite": "utgåvo",
    "activePresent": "utgiver",
    "activeSupine": "utgivit",
    "imperative": "utge",
    "activeInfinitive": "utgiva"
  },
  {
    "passivePreterite": "utgavs",
    "passivePresent": "utges",
    "passiveSupine": "utgivits",
    "passiveInfinitive": "utges",
    "activePreterite": "utgåvo",
    "activePresent": "utgiver",
    "activeSupine": "utgivit",
    "imperative": "utge",
    "activeInfinitive": "utgiva"
  },
  {
    "passivePreterite": "utgåvos",
    "passivePresent": "utges",
    "passiveSupine": "utgivits",
    "passiveInfinitive": "utges",
    "activePreterite": "utgåvo",
    "activePresent": "utgiver",
    "activeSupine": "utgivit",
    "imperative": "utge",
    "activeInfinitive": "utgiva"
  },
  {
    "passivePreterite": "utgavs",
    "passivePresent": "utgives",
    "passiveSupine": "utgetts",
    "passiveInfinitive": "utgivas",
    "activePreterite": "utgav",
    "activePresent": "utger",
    "activeSupine": "utgivit",
    "imperative": "utge",
    "activeInfinitive": "utgiva"
  },
  {
    "passivePreterite": "utgåvos",
    "passivePresent": "utgives",
    "passiveSupine": "utgetts",
    "passiveInfinitive": "utgivas",
    "activePreterite": "utgav",
    "activePresent": "utger",
    "activeSupine": "utgivit",
    "imperative": "utge",
    "activeInfinitive": "utgiva"
  },
  {
    "passivePreterite": "utgavs",
    "passivePresent": "utges",
    "passiveSupine": "utgetts",
    "passiveInfinitive": "utgivas",
    "activePreterite": "utgav",
    "activePresent": "utger",
    "activeSupine": "utgivit",
    "imperative": "utge",
    "activeInfinitive": "utgiva"
  },
  {
    "passivePreterite": "utgåvos",
    "passivePresent": "utges",
    "passiveSupine": "utgetts",
    "passiveInfinitive": "utgivas",
    "activePreterite": "utgav",
    "activePresent": "utger",
    "activeSupine": "utgivit",
    "imperative": "utge",
    "activeInfinitive": "utgiva"
  },
  {
    "passivePreterite": "utgavs",
    "passivePresent": "utgives",
    "passiveSupine": "utgivits",
    "passiveInfinitive": "utgivas",
    "activePreterite": "utgav",
    "activePresent": "utger",
    "activeSupine": "utgivit",
    "imperative": "utge",
    "activeInfinitive": "utgiva"
  },
  {
    "passivePreterite": "utgåvos",
    "passivePresent": "utgives",
    "passiveSupine": "utgivits",
    "passiveInfinitive": "utgivas",
    "activePreterite": "utgav",
    "activePresent": "utger",
    "activeSupine": "utgivit",
    "imperative": "utge",
    "activeInfinitive": "utgiva"
  },
  {
    "passivePreterite": "utgavs",
    "passivePresent": "utges",
    "passiveSupine": "utgivits",
    "passiveInfinitive": "utgivas",
    "activePreterite": "utgav",
    "activePresent": "utger",
    "activeSupine": "utgivit",
    "imperative": "utge",
    "activeInfinitive": "utgiva"
  },
  {
    "passivePreterite": "utgåvos",
    "passivePresent": "utges",
    "passiveSupine": "utgivits",
    "passiveInfinitive": "utgivas",
    "activePreterite": "utgav",
    "activePresent": "utger",
    "activeSupine": "utgivit",
    "imperative": "utge",
    "activeInfinitive": "utgiva"
  },
  {
    "passivePreterite": "utgavs",
    "passivePresent": "utgives",
    "passiveSupine": "utgetts",
    "passiveInfinitive": "utges",
    "activePreterite": "utgav",
    "activePresent": "utger",
    "activeSupine": "utgivit",
    "imperative": "utge",
    "activeInfinitive": "utgiva"
  },
  {
    "passivePreterite": "utgåvos",
    "passivePresent": "utgives",
    "passiveSupine": "utgetts",
    "passiveInfinitive": "utges",
    "activePreterite": "utgav",
    "activePresent": "utger",
    "activeSupine": "utgivit",
    "imperative": "utge",
    "activeInfinitive": "utgiva"
  },
  {
    "passivePreterite": "utgavs",
    "passivePresent": "utges",
    "passiveSupine": "utgetts",
    "passiveInfinitive": "utges",
    "activePreterite": "utgav",
    "activePresent": "utger",
    "activeSupine": "utgivit",
    "imperative": "utge",
    "activeInfinitive": "utgiva"
  },
  {
    "passivePreterite": "utgåvos",
    "passivePresent": "utges",
    "passiveSupine": "utgetts",
    "passiveInfinitive": "utges",
    "activePreterite": "utgav",
    "activePresent": "utger",
    "activeSupine": "utgivit",
    "imperative": "utge",
    "activeInfinitive": "utgiva"
  },
  {
    "passivePreterite": "utgavs",
    "passivePresent": "utgives",
    "passiveSupine": "utgivits",
    "passiveInfinitive": "utges",
    "activePreterite": "utgav",
    "activePresent": "utger",
    "activeSupine": "utgivit",
    "imperative": "utge",
    "activeInfinitive": "utgiva"
  },
  {
    "passivePreterite": "utgåvos",
    "passivePresent": "utgives",
    "passiveSupine": "utgivits",
    "passiveInfinitive": "utges",
    "activePreterite": "utgav",
    "activePresent": "utger",
    "activeSupine": "utgivit",
    "imperative": "utge",
    "activeInfinitive": "utgiva"
  },
  {
    "passivePreterite": "utgavs",
    "passivePresent": "utges",
    "passiveSupine": "utgivits",
    "passiveInfinitive": "utges",
    "activePreterite": "utgav",
    "activePresent": "utger",
    "activeSupine": "utgivit",
    "imperative": "utge",
    "activeInfinitive": "utgiva"
  },
  {
    "passivePreterite": "utgåvos",
    "passivePresent": "utges",
    "passiveSupine": "utgivits",
    "passiveInfinitive": "utges",
    "activePreterite": "utgav",
    "activePresent": "utger",
    "activeSupine": "utgivit",
    "imperative": "utge",
    "activeInfinitive": "utgiva"
  },
  {
    "passivePreterite": "utgavs",
    "passivePresent": "utgives",
    "passiveSupine": "utgetts",
    "passiveInfinitive": "utgivas",
    "activePreterite": "utgåvo",
    "activePresent": "utger",
    "activeSupine": "utgivit",
    "imperative": "utge",
    "activeInfinitive": "utgiva"
  },
  {
    "passivePreterite": "utgåvos",
    "passivePresent": "utgives",
    "passiveSupine": "utgetts",
    "passiveInfinitive": "utgivas",
    "activePreterite": "utgåvo",
    "activePresent": "utger",
    "activeSupine": "utgivit",
    "imperative": "utge",
    "activeInfinitive": "utgiva"
  },
  {
    "passivePreterite": "utgavs",
    "passivePresent": "utges",
    "passiveSupine": "utgetts",
    "passiveInfinitive": "utgivas",
    "activePreterite": "utgåvo",
    "activePresent": "utger",
    "activeSupine": "utgivit",
    "imperative": "utge",
    "activeInfinitive": "utgiva"
  },
  {
    "passivePreterite": "utgåvos",
    "passivePresent": "utges",
    "passiveSupine": "utgetts",
    "passiveInfinitive": "utgivas",
    "activePreterite": "utgåvo",
    "activePresent": "utger",
    "activeSupine": "utgivit",
    "imperative": "utge",
    "activeInfinitive": "utgiva"
  },
  {
    "passivePreterite": "utgavs",
    "passivePresent": "utgives",
    "passiveSupine": "utgivits",
    "passiveInfinitive": "utgivas",
    "activePreterite": "utgåvo",
    "activePresent": "utger",
    "activeSupine": "utgivit",
    "imperative": "utge",
    "activeInfinitive": "utgiva"
  },
  {
    "passivePreterite": "utgåvos",
    "passivePresent": "utgives",
    "passiveSupine": "utgivits",
    "passiveInfinitive": "utgivas",
    "activePreterite": "utgåvo",
    "activePresent": "utger",
    "activeSupine": "utgivit",
    "imperative": "utge",
    "activeInfinitive": "utgiva"
  },
  {
    "passivePreterite": "utgavs",
    "passivePresent": "utges",
    "passiveSupine": "utgivits",
    "passiveInfinitive": "utgivas",
    "activePreterite": "utgåvo",
    "activePresent": "utger",
    "activeSupine": "utgivit",
    "imperative": "utge",
    "activeInfinitive": "utgiva"
  },
  {
    "passivePreterite": "utgåvos",
    "passivePresent": "utges",
    "passiveSupine": "utgivits",
    "passiveInfinitive": "utgivas",
    "activePreterite": "utgåvo",
    "activePresent": "utger",
    "activeSupine": "utgivit",
    "imperative": "utge",
    "activeInfinitive": "utgiva"
  },
  {
    "passivePreterite": "utgavs",
    "passivePresent": "utgives",
    "passiveSupine": "utgetts",
    "passiveInfinitive": "utges",
    "activePreterite": "utgåvo",
    "activePresent": "utger",
    "activeSupine": "utgivit",
    "imperative": "utge",
    "activeInfinitive": "utgiva"
  },
  {
    "passivePreterite": "utgåvos",
    "passivePresent": "utgives",
    "passiveSupine": "utgetts",
    "passiveInfinitive": "utges",
    "activePreterite": "utgåvo",
    "activePresent": "utger",
    "activeSupine": "utgivit",
    "imperative": "utge",
    "activeInfinitive": "utgiva"
  },
  {
    "passivePreterite": "utgavs",
    "passivePresent": "utges",
    "passiveSupine": "utgetts",
    "passiveInfinitive": "utges",
    "activePreterite": "utgåvo",
    "activePresent": "utger",
    "activeSupine": "utgivit",
    "imperative": "utge",
    "activeInfinitive": "utgiva"
  },
  {
    "passivePreterite": "utgåvos",
    "passivePresent": "utges",
    "passiveSupine": "utgetts",
    "passiveInfinitive": "utges",
    "activePreterite": "utgåvo",
    "activePresent": "utger",
    "activeSupine": "utgivit",
    "imperative": "utge",
    "activeInfinitive": "utgiva"
  },
  {
    "passivePreterite": "utgavs",
    "passivePresent": "utgives",
    "passiveSupine": "utgivits",
    "passiveInfinitive": "utges",
    "activePreterite": "utgåvo",
    "activePresent": "utger",
    "activeSupine": "utgivit",
    "imperative": "utge",
    "activeInfinitive": "utgiva"
  },
  {
    "passivePreterite": "utgåvos",
    "passivePresent": "utgives",
    "passiveSupine": "utgivits",
    "passiveInfinitive": "utges",
    "activePreterite": "utgåvo",
    "activePresent": "utger",
    "activeSupine": "utgivit",
    "imperative": "utge",
    "activeInfinitive": "utgiva"
  },
  {
    "passivePreterite": "utgavs",
    "passivePresent": "utges",
    "passiveSupine": "utgivits",
    "passiveInfinitive": "utges",
    "activePreterite": "utgåvo",
    "activePresent": "utger",
    "activeSupine": "utgivit",
    "imperative": "utge",
    "activeInfinitive": "utgiva"
  },
  {
    "passivePreterite": "utgåvos",
    "passivePresent": "utges",
    "passiveSupine": "utgivits",
    "passiveInfinitive": "utges",
    "activePreterite": "utgåvo",
    "activePresent": "utger",
    "activeSupine": "utgivit",
    "imperative": "utge",
    "activeInfinitive": "utgiva"
  },
  {
    "passivePreterite": "utgavs",
    "passivePresent": "utgives",
    "passiveSupine": "utgetts",
    "passiveInfinitive": "utgivas",
    "activePreterite": "utgav",
    "activePresent": "utgiver",
    "activeSupine": "utgett",
    "imperative": "utgiv",
    "activeInfinitive": "utgiva"
  },
  {
    "passivePreterite": "utgåvos",
    "passivePresent": "utgives",
    "passiveSupine": "utgetts",
    "passiveInfinitive": "utgivas",
    "activePreterite": "utgav",
    "activePresent": "utgiver",
    "activeSupine": "utgett",
    "imperative": "utgiv",
    "activeInfinitive": "utgiva"
  },
  {
    "passivePreterite": "utgavs",
    "passivePresent": "utges",
    "passiveSupine": "utgetts",
    "passiveInfinitive": "utgivas",
    "activePreterite": "utgav",
    "activePresent": "utgiver",
    "activeSupine": "utgett",
    "imperative": "utgiv",
    "activeInfinitive": "utgiva"
  },
  {
    "passivePreterite": "utgåvos",
    "passivePresent": "utges",
    "passiveSupine": "utgetts",
    "passiveInfinitive": "utgivas",
    "activePreterite": "utgav",
    "activePresent": "utgiver",
    "activeSupine": "utgett",
    "imperative": "utgiv",
    "activeInfinitive": "utgiva"
  },
  {
    "passivePreterite": "utgavs",
    "passivePresent": "utgives",
    "passiveSupine": "utgivits",
    "passiveInfinitive": "utgivas",
    "activePreterite": "utgav",
    "activePresent": "utgiver",
    "activeSupine": "utgett",
    "imperative": "utgiv",
    "activeInfinitive": "utgiva"
  },
  {
    "passivePreterite": "utgåvos",
    "passivePresent": "utgives",
    "passiveSupine": "utgivits",
    "passiveInfinitive": "utgivas",
    "activePreterite": "utgav",
    "activePresent": "utgiver",
    "activeSupine": "utgett",
    "imperative": "utgiv",
    "activeInfinitive": "utgiva"
  },
  {
    "passivePreterite": "utgavs",
    "passivePresent": "utges",
    "passiveSupine": "utgivits",
    "passiveInfinitive": "utgivas",
    "activePreterite": "utgav",
    "activePresent": "utgiver",
    "activeSupine": "utgett",
    "imperative": "utgiv",
    "activeInfinitive": "utgiva"
  },
  {
    "passivePreterite": "utgåvos",
    "passivePresent": "utges",
    "passiveSupine": "utgivits",
    "passiveInfinitive": "utgivas",
    "activePreterite": "utgav",
    "activePresent": "utgiver",
    "activeSupine": "utgett",
    "imperative": "utgiv",
    "activeInfinitive": "utgiva"
  },
  {
    "passivePreterite": "utgavs",
    "passivePresent": "utgives",
    "passiveSupine": "utgetts",
    "passiveInfinitive": "utges",
    "activePreterite": "utgav",
    "activePresent": "utgiver",
    "activeSupine": "utgett",
    "imperative": "utgiv",
    "activeInfinitive": "utgiva"
  },
  {
    "passivePreterite": "utgåvos",
    "passivePresent": "utgives",
    "passiveSupine": "utgetts",
    "passiveInfinitive": "utges",
    "activePreterite": "utgav",
    "activePresent": "utgiver",
    "activeSupine": "utgett",
    "imperative": "utgiv",
    "activeInfinitive": "utgiva"
  },
  {
    "passivePreterite": "utgavs",
    "passivePresent": "utges",
    "passiveSupine": "utgetts",
    "passiveInfinitive": "utges",
    "activePreterite": "utgav",
    "activePresent": "utgiver",
    "activeSupine": "utgett",
    "imperative": "utgiv",
    "activeInfinitive": "utgiva"
  },
  {
    "passivePreterite": "utgåvos",
    "passivePresent": "utges",
    "passiveSupine": "utgetts",
    "passiveInfinitive": "utges",
    "activePreterite": "utgav",
    "activePresent": "utgiver",
    "activeSupine": "utgett",
    "imperative": "utgiv",
    "activeInfinitive": "utgiva"
  },
  {
    "passivePreterite": "utgavs",
    "passivePresent": "utgives",
    "passiveSupine": "utgivits",
    "passiveInfinitive": "utges",
    "activePreterite": "utgav",
    "activePresent": "utgiver",
    "activeSupine": "utgett",
    "imperative": "utgiv",
    "activeInfinitive": "utgiva"
  },
  {
    "passivePreterite": "utgåvos",
    "passivePresent": "utgives",
    "passiveSupine": "utgivits",
    "passiveInfinitive": "utges",
    "activePreterite": "utgav",
    "activePresent": "utgiver",
    "activeSupine": "utgett",
    "imperative": "utgiv",
    "activeInfinitive": "utgiva"
  },
  {
    "passivePreterite": "utgavs",
    "passivePresent": "utges",
    "passiveSupine": "utgivits",
    "passiveInfinitive": "utges",
    "activePreterite": "utgav",
    "activePresent": "utgiver",
    "activeSupine": "utgett",
    "imperative": "utgiv",
    "activeInfinitive": "utgiva"
  },
  {
    "passivePreterite": "utgåvos",
    "passivePresent": "utges",
    "passiveSupine": "utgivits",
    "passiveInfinitive": "utges",
    "activePreterite": "utgav",
    "activePresent": "utgiver",
    "activeSupine": "utgett",
    "imperative": "utgiv",
    "activeInfinitive": "utgiva"
  },
  {
    "passivePreterite": "utgavs",
    "passivePresent": "utgives",
    "passiveSupine": "utgetts",
    "passiveInfinitive": "utgivas",
    "activePreterite": "utgåvo",
    "activePresent": "utgiver",
    "activeSupine": "utgett",
    "imperative": "utgiv",
    "activeInfinitive": "utgiva"
  },
  {
    "passivePreterite": "utgåvos",
    "passivePresent": "utgives",
    "passiveSupine": "utgetts",
    "passiveInfinitive": "utgivas",
    "activePreterite": "utgåvo",
    "activePresent": "utgiver",
    "activeSupine": "utgett",
    "imperative": "utgiv",
    "activeInfinitive": "utgiva"
  },
  {
    "passivePreterite": "utgavs",
    "passivePresent": "utges",
    "passiveSupine": "utgetts",
    "passiveInfinitive": "utgivas",
    "activePreterite": "utgåvo",
    "activePresent": "utgiver",
    "activeSupine": "utgett",
    "imperative": "utgiv",
    "activeInfinitive": "utgiva"
  },
  {
    "passivePreterite": "utgåvos",
    "passivePresent": "utges",
    "passiveSupine": "utgetts",
    "passiveInfinitive": "utgivas",
    "activePreterite": "utgåvo",
    "activePresent": "utgiver",
    "activeSupine": "utgett",
    "imperative": "utgiv",
    "activeInfinitive": "utgiva"
  },
  {
    "passivePreterite": "utgavs",
    "passivePresent": "utgives",
    "passiveSupine": "utgivits",
    "passiveInfinitive": "utgivas",
    "activePreterite": "utgåvo",
    "activePresent": "utgiver",
    "activeSupine": "utgett",
    "imperative": "utgiv",
    "activeInfinitive": "utgiva"
  },
  {
    "passivePreterite": "utgåvos",
    "passivePresent": "utgives",
    "passiveSupine": "utgivits",
    "passiveInfinitive": "utgivas",
    "activePreterite": "utgåvo",
    "activePresent": "utgiver",
    "activeSupine": "utgett",
    "imperative": "utgiv",
    "activeInfinitive": "utgiva"
  },
  {
    "passivePreterite": "utgavs",
    "passivePresent": "utges",
    "passiveSupine": "utgivits",
    "passiveInfinitive": "utgivas",
    "activePreterite": "utgåvo",
    "activePresent": "utgiver",
    "activeSupine": "utgett",
    "imperative": "utgiv",
    "activeInfinitive": "utgiva"
  },
  {
    "passivePreterite": "utgåvos",
    "passivePresent": "utges",
    "passiveSupine": "utgivits",
    "passiveInfinitive": "utgivas",
    "activePreterite": "utgåvo",
    "activePresent": "utgiver",
    "activeSupine": "utgett",
    "imperative": "utgiv",
    "activeInfinitive": "utgiva"
  },
  {
    "passivePreterite": "utgavs",
    "passivePresent": "utgives",
    "passiveSupine": "utgetts",
    "passiveInfinitive": "utges",
    "activePreterite": "utgåvo",
    "activePresent": "utgiver",
    "activeSupine": "utgett",
    "imperative": "utgiv",
    "activeInfinitive": "utgiva"
  },
  {
    "passivePreterite": "utgåvos",
    "passivePresent": "utgives",
    "passiveSupine": "utgetts",
    "passiveInfinitive": "utges",
    "activePreterite": "utgåvo",
    "activePresent": "utgiver",
    "activeSupine": "utgett",
    "imperative": "utgiv",
    "activeInfinitive": "utgiva"
  },
  {
    "passivePreterite": "utgavs",
    "passivePresent": "utges",
    "passiveSupine": "utgetts",
    "passiveInfinitive": "utges",
    "activePreterite": "utgåvo",
    "activePresent": "utgiver",
    "activeSupine": "utgett",
    "imperative": "utgiv",
    "activeInfinitive": "utgiva"
  },
  {
    "passivePreterite": "utgåvos",
    "passivePresent": "utges",
    "passiveSupine": "utgetts",
    "passiveInfinitive": "utges",
    "activePreterite": "utgåvo",
    "activePresent": "utgiver",
    "activeSupine": "utgett",
    "imperative": "utgiv",
    "activeInfinitive": "utgiva"
  },
  {
    "passivePreterite": "utgavs",
    "passivePresent": "utgives",
    "passiveSupine": "utgivits",
    "passiveInfinitive": "utges",
    "activePreterite": "utgåvo",
    "activePresent": "utgiver",
    "activeSupine": "utgett",
    "imperative": "utgiv",
    "activeInfinitive": "utgiva"
  },
  {
    "passivePreterite": "utgåvos",
    "passivePresent": "utgives",
    "passiveSupine": "utgivits",
    "passiveInfinitive": "utges",
    "activePreterite": "utgåvo",
    "activePresent": "utgiver",
    "activeSupine": "utgett",
    "imperative": "utgiv",
    "activeInfinitive": "utgiva"
  },
  {
    "passivePreterite": "utgavs",
    "passivePresent": "utges",
    "passiveSupine": "utgivits",
    "passiveInfinitive": "utges",
    "activePreterite": "utgåvo",
    "activePresent": "utgiver",
    "activeSupine": "utgett",
    "imperative": "utgiv",
    "activeInfinitive": "utgiva"
  },
  {
    "passivePreterite": "utgåvos",
    "passivePresent": "utges",
    "passiveSupine": "utgivits",
    "passiveInfinitive": "utges",
    "activePreterite": "utgåvo",
    "activePresent": "utgiver",
    "activeSupine": "utgett",
    "imperative": "utgiv",
    "activeInfinitive": "utgiva"
  },
  {
    "passivePreterite": "utgavs",
    "passivePresent": "utgives",
    "passiveSupine": "utgetts",
    "passiveInfinitive": "utgivas",
    "activePreterite": "utgav",
    "activePresent": "utger",
    "activeSupine": "utgett",
    "imperative": "utgiv",
    "activeInfinitive": "utgiva"
  },
  {
    "passivePreterite": "utgåvos",
    "passivePresent": "utgives",
    "passiveSupine": "utgetts",
    "passiveInfinitive": "utgivas",
    "activePreterite": "utgav",
    "activePresent": "utger",
    "activeSupine": "utgett",
    "imperative": "utgiv",
    "activeInfinitive": "utgiva"
  },
  {
    "passivePreterite": "utgavs",
    "passivePresent": "utges",
    "passiveSupine": "utgetts",
    "passiveInfinitive": "utgivas",
    "activePreterite": "utgav",
    "activePresent": "utger",
    "activeSupine": "utgett",
    "imperative": "utgiv",
    "activeInfinitive": "utgiva"
  },
  {
    "passivePreterite": "utgåvos",
    "passivePresent": "utges",
    "passiveSupine": "utgetts",
    "passiveInfinitive": "utgivas",
    "activePreterite": "utgav",
    "activePresent": "utger",
    "activeSupine": "utgett",
    "imperative": "utgiv",
    "activeInfinitive": "utgiva"
  },
  {
    "passivePreterite": "utgavs",
    "passivePresent": "utgives",
    "passiveSupine": "utgivits",
    "passiveInfinitive": "utgivas",
    "activePreterite": "utgav",
    "activePresent": "utger",
    "activeSupine": "utgett",
    "imperative": "utgiv",
    "activeInfinitive": "utgiva"
  },
  {
    "passivePreterite": "utgåvos",
    "passivePresent": "utgives",
    "passiveSupine": "utgivits",
    "passiveInfinitive": "utgivas",
    "activePreterite": "utgav",
    "activePresent": "utger",
    "activeSupine": "utgett",
    "imperative": "utgiv",
    "activeInfinitive": "utgiva"
  },
  {
    "passivePreterite": "utgavs",
    "passivePresent": "utges",
    "passiveSupine": "utgivits",
    "passiveInfinitive": "utgivas",
    "activePreterite": "utgav",
    "activePresent": "utger",
    "activeSupine": "utgett",
    "imperative": "utgiv",
    "activeInfinitive": "utgiva"
  },
  {
    "passivePreterite": "utgåvos",
    "passivePresent": "utges",
    "passiveSupine": "utgivits",
    "passiveInfinitive": "utgivas",
    "activePreterite": "utgav",
    "activePresent": "utger",
    "activeSupine": "utgett",
    "imperative": "utgiv",
    "activeInfinitive": "utgiva"
  },
  {
    "passivePreterite": "utgavs",
    "passivePresent": "utgives",
    "passiveSupine": "utgetts",
    "passiveInfinitive": "utges",
    "activePreterite": "utgav",
    "activePresent": "utger",
    "activeSupine": "utgett",
    "imperative": "utgiv",
    "activeInfinitive": "utgiva"
  },
  {
    "passivePreterite": "utgåvos",
    "passivePresent": "utgives",
    "passiveSupine": "utgetts",
    "passiveInfinitive": "utges",
    "activePreterite": "utgav",
    "activePresent": "utger",
    "activeSupine": "utgett",
    "imperative": "utgiv",
    "activeInfinitive": "utgiva"
  },
  {
    "passivePreterite": "utgavs",
    "passivePresent": "utges",
    "passiveSupine": "utgetts",
    "passiveInfinitive": "utges",
    "activePreterite": "utgav",
    "activePresent": "utger",
    "activeSupine": "utgett",
    "imperative": "utgiv",
    "activeInfinitive": "utgiva"
  },
  {
    "passivePreterite": "utgåvos",
    "passivePresent": "utges",
    "passiveSupine": "utgetts",
    "passiveInfinitive": "utges",
    "activePreterite": "utgav",
    "activePresent": "utger",
    "activeSupine": "utgett",
    "imperative": "utgiv",
    "activeInfinitive": "utgiva"
  },
  {
    "passivePreterite": "utgavs",
    "passivePresent": "utgives",
    "passiveSupine": "utgivits",
    "passiveInfinitive": "utges",
    "activePreterite": "utgav",
    "activePresent": "utger",
    "activeSupine": "utgett",
    "imperative": "utgiv",
    "activeInfinitive": "utgiva"
  },
  {
    "passivePreterite": "utgåvos",
    "passivePresent": "utgives",
    "passiveSupine": "utgivits",
    "passiveInfinitive": "utges",
    "activePreterite": "utgav",
    "activePresent": "utger",
    "activeSupine": "utgett",
    "imperative": "utgiv",
    "activeInfinitive": "utgiva"
  },
  {
    "passivePreterite": "utgavs",
    "passivePresent": "utges",
    "passiveSupine": "utgivits",
    "passiveInfinitive": "utges",
    "activePreterite": "utgav",
    "activePresent": "utger",
    "activeSupine": "utgett",
    "imperative": "utgiv",
    "activeInfinitive": "utgiva"
  },
  {
    "passivePreterite": "utgåvos",
    "passivePresent": "utges",
    "passiveSupine": "utgivits",
    "passiveInfinitive": "utges",
    "activePreterite": "utgav",
    "activePresent": "utger",
    "activeSupine": "utgett",
    "imperative": "utgiv",
    "activeInfinitive": "utgiva"
  },
  {
    "passivePreterite": "utgavs",
    "passivePresent": "utgives",
    "passiveSupine": "utgetts",
    "passiveInfinitive": "utgivas",
    "activePreterite": "utgåvo",
    "activePresent": "utger",
    "activeSupine": "utgett",
    "imperative": "utgiv",
    "activeInfinitive": "utgiva"
  },
  {
    "passivePreterite": "utgåvos",
    "passivePresent": "utgives",
    "passiveSupine": "utgetts",
    "passiveInfinitive": "utgivas",
    "activePreterite": "utgåvo",
    "activePresent": "utger",
    "activeSupine": "utgett",
    "imperative": "utgiv",
    "activeInfinitive": "utgiva"
  },
  {
    "passivePreterite": "utgavs",
    "passivePresent": "utges",
    "passiveSupine": "utgetts",
    "passiveInfinitive": "utgivas",
    "activePreterite": "utgåvo",
    "activePresent": "utger",
    "activeSupine": "utgett",
    "imperative": "utgiv",
    "activeInfinitive": "utgiva"
  },
  {
    "passivePreterite": "utgåvos",
    "passivePresent": "utges",
    "passiveSupine": "utgetts",
    "passiveInfinitive": "utgivas",
    "activePreterite": "utgåvo",
    "activePresent": "utger",
    "activeSupine": "utgett",
    "imperative": "utgiv",
    "activeInfinitive": "utgiva"
  },
  {
    "passivePreterite": "utgavs",
    "passivePresent": "utgives",
    "passiveSupine": "utgivits",
    "passiveInfinitive": "utgivas",
    "activePreterite": "utgåvo",
    "activePresent": "utger",
    "activeSupine": "utgett",
    "imperative": "utgiv",
    "activeInfinitive": "utgiva"
  },
  {
    "passivePreterite": "utgåvos",
    "passivePresent": "utgives",
    "passiveSupine": "utgivits",
    "passiveInfinitive": "utgivas",
    "activePreterite": "utgåvo",
    "activePresent": "utger",
    "activeSupine": "utgett",
    "imperative": "utgiv",
    "activeInfinitive": "utgiva"
  },
  {
    "passivePreterite": "utgavs",
    "passivePresent": "utges",
    "passiveSupine": "utgivits",
    "passiveInfinitive": "utgivas",
    "activePreterite": "utgåvo",
    "activePresent": "utger",
    "activeSupine": "utgett",
    "imperative": "utgiv",
    "activeInfinitive": "utgiva"
  },
  {
    "passivePreterite": "utgåvos",
    "passivePresent": "utges",
    "passiveSupine": "utgivits",
    "passiveInfinitive": "utgivas",
    "activePreterite": "utgåvo",
    "activePresent": "utger",
    "activeSupine": "utgett",
    "imperative": "utgiv",
    "activeInfinitive": "utgiva"
  },
  {
    "passivePreterite": "utgavs",
    "passivePresent": "utgives",
    "passiveSupine": "utgetts",
    "passiveInfinitive": "utges",
    "activePreterite": "utgåvo",
    "activePresent": "utger",
    "activeSupine": "utgett",
    "imperative": "utgiv",
    "activeInfinitive": "utgiva"
  },
  {
    "passivePreterite": "utgåvos",
    "passivePresent": "utgives",
    "passiveSupine": "utgetts",
    "passiveInfinitive": "utges",
    "activePreterite": "utgåvo",
    "activePresent": "utger",
    "activeSupine": "utgett",
    "imperative": "utgiv",
    "activeInfinitive": "utgiva"
  },
  {
    "passivePreterite": "utgavs",
    "passivePresent": "utges",
    "passiveSupine": "utgetts",
    "passiveInfinitive": "utges",
    "activePreterite": "utgåvo",
    "activePresent": "utger",
    "activeSupine": "utgett",
    "imperative": "utgiv",
    "activeInfinitive": "utgiva"
  },
  {
    "passivePreterite": "utgåvos",
    "passivePresent": "utges",
    "passiveSupine": "utgetts",
    "passiveInfinitive": "utges",
    "activePreterite": "utgåvo",
    "activePresent": "utger",
    "activeSupine": "utgett",
    "imperative": "utgiv",
    "activeInfinitive": "utgiva"
  },
  {
    "passivePreterite": "utgavs",
    "passivePresent": "utgives",
    "passiveSupine": "utgivits",
    "passiveInfinitive": "utges",
    "activePreterite": "utgåvo",
    "activePresent": "utger",
    "activeSupine": "utgett",
    "imperative": "utgiv",
    "activeInfinitive": "utgiva"
  },
  {
    "passivePreterite": "utgåvos",
    "passivePresent": "utgives",
    "passiveSupine": "utgivits",
    "passiveInfinitive": "utges",
    "activePreterite": "utgåvo",
    "activePresent": "utger",
    "activeSupine": "utgett",
    "imperative": "utgiv",
    "activeInfinitive": "utgiva"
  },
  {
    "passivePreterite": "utgavs",
    "passivePresent": "utges",
    "passiveSupine": "utgivits",
    "passiveInfinitive": "utges",
    "activePreterite": "utgåvo",
    "activePresent": "utger",
    "activeSupine": "utgett",
    "imperative": "utgiv",
    "activeInfinitive": "utgiva"
  },
  {
    "passivePreterite": "utgåvos",
    "passivePresent": "utges",
    "passiveSupine": "utgivits",
    "passiveInfinitive": "utges",
    "activePreterite": "utgåvo",
    "activePresent": "utger",
    "activeSupine": "utgett",
    "imperative": "utgiv",
    "activeInfinitive": "utgiva"
  },
  {
    "passivePreterite": "utgavs",
    "passivePresent": "utgives",
    "passiveSupine": "utgetts",
    "passiveInfinitive": "utgivas",
    "activePreterite": "utgav",
    "activePresent": "utgiver",
    "activeSupine": "utgivit",
    "imperative": "utgiv",
    "activeInfinitive": "utgiva"
  },
  {
    "passivePreterite": "utgåvos",
    "passivePresent": "utgives",
    "passiveSupine": "utgetts",
    "passiveInfinitive": "utgivas",
    "activePreterite": "utgav",
    "activePresent": "utgiver",
    "activeSupine": "utgivit",
    "imperative": "utgiv",
    "activeInfinitive": "utgiva"
  },
  {
    "passivePreterite": "utgavs",
    "passivePresent": "utges",
    "passiveSupine": "utgetts",
    "passiveInfinitive": "utgivas",
    "activePreterite": "utgav",
    "activePresent": "utgiver",
    "activeSupine": "utgivit",
    "imperative": "utgiv",
    "activeInfinitive": "utgiva"
  },
  {
    "passivePreterite": "utgåvos",
    "passivePresent": "utges",
    "passiveSupine": "utgetts",
    "passiveInfinitive": "utgivas",
    "activePreterite": "utgav",
    "activePresent": "utgiver",
    "activeSupine": "utgivit",
    "imperative": "utgiv",
    "activeInfinitive": "utgiva"
  },
  {
    "passivePreterite": "utgavs",
    "passivePresent": "utgives",
    "passiveSupine": "utgivits",
    "passiveInfinitive": "utgivas",
    "activePreterite": "utgav",
    "activePresent": "utgiver",
    "activeSupine": "utgivit",
    "imperative": "utgiv",
    "activeInfinitive": "utgiva"
  },
  {
    "passivePreterite": "utgåvos",
    "passivePresent": "utgives",
    "passiveSupine": "utgivits",
    "passiveInfinitive": "utgivas",
    "activePreterite": "utgav",
    "activePresent": "utgiver",
    "activeSupine": "utgivit",
    "imperative": "utgiv",
    "activeInfinitive": "utgiva"
  },
  {
    "passivePreterite": "utgavs",
    "passivePresent": "utges",
    "passiveSupine": "utgivits",
    "passiveInfinitive": "utgivas",
    "activePreterite": "utgav",
    "activePresent": "utgiver",
    "activeSupine": "utgivit",
    "imperative": "utgiv",
    "activeInfinitive": "utgiva"
  },
  {
    "passivePreterite": "utgåvos",
    "passivePresent": "utges",
    "passiveSupine": "utgivits",
    "passiveInfinitive": "utgivas",
    "activePreterite": "utgav",
    "activePresent": "utgiver",
    "activeSupine": "utgivit",
    "imperative": "utgiv",
    "activeInfinitive": "utgiva"
  },
  {
    "passivePreterite": "utgavs",
    "passivePresent": "utgives",
    "passiveSupine": "utgetts",
    "passiveInfinitive": "utges",
    "activePreterite": "utgav",
    "activePresent": "utgiver",
    "activeSupine": "utgivit",
    "imperative": "utgiv",
    "activeInfinitive": "utgiva"
  },
  {
    "passivePreterite": "utgåvos",
    "passivePresent": "utgives",
    "passiveSupine": "utgetts",
    "passiveInfinitive": "utges",
    "activePreterite": "utgav",
    "activePresent": "utgiver",
    "activeSupine": "utgivit",
    "imperative": "utgiv",
    "activeInfinitive": "utgiva"
  },
  {
    "passivePreterite": "utgavs",
    "passivePresent": "utges",
    "passiveSupine": "utgetts",
    "passiveInfinitive": "utges",
    "activePreterite": "utgav",
    "activePresent": "utgiver",
    "activeSupine": "utgivit",
    "imperative": "utgiv",
    "activeInfinitive": "utgiva"
  },
  {
    "passivePreterite": "utgåvos",
    "passivePresent": "utges",
    "passiveSupine": "utgetts",
    "passiveInfinitive": "utges",
    "activePreterite": "utgav",
    "activePresent": "utgiver",
    "activeSupine": "utgivit",
    "imperative": "utgiv",
    "activeInfinitive": "utgiva"
  },
  {
    "passivePreterite": "utgavs",
    "passivePresent": "utgives",
    "passiveSupine": "utgivits",
    "passiveInfinitive": "utges",
    "activePreterite": "utgav",
    "activePresent": "utgiver",
    "activeSupine": "utgivit",
    "imperative": "utgiv",
    "activeInfinitive": "utgiva"
  },
  {
    "passivePreterite": "utgåvos",
    "passivePresent": "utgives",
    "passiveSupine": "utgivits",
    "passiveInfinitive": "utges",
    "activePreterite": "utgav",
    "activePresent": "utgiver",
    "activeSupine": "utgivit",
    "imperative": "utgiv",
    "activeInfinitive": "utgiva"
  },
  {
    "passivePreterite": "utgavs",
    "passivePresent": "utges",
    "passiveSupine": "utgivits",
    "passiveInfinitive": "utges",
    "activePreterite": "utgav",
    "activePresent": "utgiver",
    "activeSupine": "utgivit",
    "imperative": "utgiv",
    "activeInfinitive": "utgiva"
  },
  {
    "passivePreterite": "utgåvos",
    "passivePresent": "utges",
    "passiveSupine": "utgivits",
    "passiveInfinitive": "utges",
    "activePreterite": "utgav",
    "activePresent": "utgiver",
    "activeSupine": "utgivit",
    "imperative": "utgiv",
    "activeInfinitive": "utgiva"
  },
  {
    "passivePreterite": "utgavs",
    "passivePresent": "utgives",
    "passiveSupine": "utgetts",
    "passiveInfinitive": "utgivas",
    "activePreterite": "utgåvo",
    "activePresent": "utgiver",
    "activeSupine": "utgivit",
    "imperative": "utgiv",
    "activeInfinitive": "utgiva"
  },
  {
    "passivePreterite": "utgåvos",
    "passivePresent": "utgives",
    "passiveSupine": "utgetts",
    "passiveInfinitive": "utgivas",
    "activePreterite": "utgåvo",
    "activePresent": "utgiver",
    "activeSupine": "utgivit",
    "imperative": "utgiv",
    "activeInfinitive": "utgiva"
  },
  {
    "passivePreterite": "utgavs",
    "passivePresent": "utges",
    "passiveSupine": "utgetts",
    "passiveInfinitive": "utgivas",
    "activePreterite": "utgåvo",
    "activePresent": "utgiver",
    "activeSupine": "utgivit",
    "imperative": "utgiv",
    "activeInfinitive": "utgiva"
  },
  {
    "passivePreterite": "utgåvos",
    "passivePresent": "utges",
    "passiveSupine": "utgetts",
    "passiveInfinitive": "utgivas",
    "activePreterite": "utgåvo",
    "activePresent": "utgiver",
    "activeSupine": "utgivit",
    "imperative": "utgiv",
    "activeInfinitive": "utgiva"
  },
  {
    "passivePreterite": "utgavs",
    "passivePresent": "utgives",
    "passiveSupine": "utgivits",
    "passiveInfinitive": "utgivas",
    "activePreterite": "utgåvo",
    "activePresent": "utgiver",
    "activeSupine": "utgivit",
    "imperative": "utgiv",
    "activeInfinitive": "utgiva"
  },
  {
    "passivePreterite": "utgåvos",
    "passivePresent": "utgives",
    "passiveSupine": "utgivits",
    "passiveInfinitive": "utgivas",
    "activePreterite": "utgåvo",
    "activePresent": "utgiver",
    "activeSupine": "utgivit",
    "imperative": "utgiv",
    "activeInfinitive": "utgiva"
  },
  {
    "passivePreterite": "utgavs",
    "passivePresent": "utges",
    "passiveSupine": "utgivits",
    "passiveInfinitive": "utgivas",
    "activePreterite": "utgåvo",
    "activePresent": "utgiver",
    "activeSupine": "utgivit",
    "imperative": "utgiv",
    "activeInfinitive": "utgiva"
  },
  {
    "passivePreterite": "utgåvos",
    "passivePresent": "utges",
    "passiveSupine": "utgivits",
    "passiveInfinitive": "utgivas",
    "activePreterite": "utgåvo",
    "activePresent": "utgiver",
    "activeSupine": "utgivit",
    "imperative": "utgiv",
    "activeInfinitive": "utgiva"
  },
  {
    "passivePreterite": "utgavs",
    "passivePresent": "utgives",
    "passiveSupine": "utgetts",
    "passiveInfinitive": "utges",
    "activePreterite": "utgåvo",
    "activePresent": "utgiver",
    "activeSupine": "utgivit",
    "imperative": "utgiv",
    "activeInfinitive": "utgiva"
  },
  {
    "passivePreterite": "utgåvos",
    "passivePresent": "utgives",
    "passiveSupine": "utgetts",
    "passiveInfinitive": "utges",
    "activePreterite": "utgåvo",
    "activePresent": "utgiver",
    "activeSupine": "utgivit",
    "imperative": "utgiv",
    "activeInfinitive": "utgiva"
  },
  {
    "passivePreterite": "utgavs",
    "passivePresent": "utges",
    "passiveSupine": "utgetts",
    "passiveInfinitive": "utges",
    "activePreterite": "utgåvo",
    "activePresent": "utgiver",
    "activeSupine": "utgivit",
    "imperative": "utgiv",
    "activeInfinitive": "utgiva"
  },
  {
    "passivePreterite": "utgåvos",
    "passivePresent": "utges",
    "passiveSupine": "utgetts",
    "passiveInfinitive": "utges",
    "activePreterite": "utgåvo",
    "activePresent": "utgiver",
    "activeSupine": "utgivit",
    "imperative": "utgiv",
    "activeInfinitive": "utgiva"
  },
  {
    "passivePreterite": "utgavs",
    "passivePresent": "utgives",
    "passiveSupine": "utgivits",
    "passiveInfinitive": "utges",
    "activePreterite": "utgåvo",
    "activePresent": "utgiver",
    "activeSupine": "utgivit",
    "imperative": "utgiv",
    "activeInfinitive": "utgiva"
  },
  {
    "passivePreterite": "utgåvos",
    "passivePresent": "utgives",
    "passiveSupine": "utgivits",
    "passiveInfinitive": "utges",
    "activePreterite": "utgåvo",
    "activePresent": "utgiver",
    "activeSupine": "utgivit",
    "imperative": "utgiv",
    "activeInfinitive": "utgiva"
  },
  {
    "passivePreterite": "utgavs",
    "passivePresent": "utges",
    "passiveSupine": "utgivits",
    "passiveInfinitive": "utges",
    "activePreterite": "utgåvo",
    "activePresent": "utgiver",
    "activeSupine": "utgivit",
    "imperative": "utgiv",
    "activeInfinitive": "utgiva"
  },
  {
    "passivePreterite": "utgåvos",
    "passivePresent": "utges",
    "passiveSupine": "utgivits",
    "passiveInfinitive": "utges",
    "activePreterite": "utgåvo",
    "activePresent": "utgiver",
    "activeSupine": "utgivit",
    "imperative": "utgiv",
    "activeInfinitive": "utgiva"
  },
  {
    "passivePreterite": "utgavs",
    "passivePresent": "utgives",
    "passiveSupine": "utgetts",
    "passiveInfinitive": "utgivas",
    "activePreterite": "utgav",
    "activePresent": "utger",
    "activeSupine": "utgivit",
    "imperative": "utgiv",
    "activeInfinitive": "utgiva"
  },
  {
    "passivePreterite": "utgåvos",
    "passivePresent": "utgives",
    "passiveSupine": "utgetts",
    "passiveInfinitive": "utgivas",
    "activePreterite": "utgav",
    "activePresent": "utger",
    "activeSupine": "utgivit",
    "imperative": "utgiv",
    "activeInfinitive": "utgiva"
  },
  {
    "passivePreterite": "utgavs",
    "passivePresent": "utges",
    "passiveSupine": "utgetts",
    "passiveInfinitive": "utgivas",
    "activePreterite": "utgav",
    "activePresent": "utger",
    "activeSupine": "utgivit",
    "imperative": "utgiv",
    "activeInfinitive": "utgiva"
  },
  {
    "passivePreterite": "utgåvos",
    "passivePresent": "utges",
    "passiveSupine": "utgetts",
    "passiveInfinitive": "utgivas",
    "activePreterite": "utgav",
    "activePresent": "utger",
    "activeSupine": "utgivit",
    "imperative": "utgiv",
    "activeInfinitive": "utgiva"
  },
  {
    "passivePreterite": "utgavs",
    "passivePresent": "utgives",
    "passiveSupine": "utgivits",
    "passiveInfinitive": "utgivas",
    "activePreterite": "utgav",
    "activePresent": "utger",
    "activeSupine": "utgivit",
    "imperative": "utgiv",
    "activeInfinitive": "utgiva"
  },
  {
    "passivePreterite": "utgåvos",
    "passivePresent": "utgives",
    "passiveSupine": "utgivits",
    "passiveInfinitive": "utgivas",
    "activePreterite": "utgav",
    "activePresent": "utger",
    "activeSupine": "utgivit",
    "imperative": "utgiv",
    "activeInfinitive": "utgiva"
  },
  {
    "passivePreterite": "utgavs",
    "passivePresent": "utges",
    "passiveSupine": "utgivits",
    "passiveInfinitive": "utgivas",
    "activePreterite": "utgav",
    "activePresent": "utger",
    "activeSupine": "utgivit",
    "imperative": "utgiv",
    "activeInfinitive": "utgiva"
  },
  {
    "passivePreterite": "utgåvos",
    "passivePresent": "utges",
    "passiveSupine": "utgivits",
    "passiveInfinitive": "utgivas",
    "activePreterite": "utgav",
    "activePresent": "utger",
    "activeSupine": "utgivit",
    "imperative": "utgiv",
    "activeInfinitive": "utgiva"
  },
  {
    "passivePreterite": "utgavs",
    "passivePresent": "utgives",
    "passiveSupine": "utgetts",
    "passiveInfinitive": "utges",
    "activePreterite": "utgav",
    "activePresent": "utger",
    "activeSupine": "utgivit",
    "imperative": "utgiv",
    "activeInfinitive": "utgiva"
  },
  {
    "passivePreterite": "utgåvos",
    "passivePresent": "utgives",
    "passiveSupine": "utgetts",
    "passiveInfinitive": "utges",
    "activePreterite": "utgav",
    "activePresent": "utger",
    "activeSupine": "utgivit",
    "imperative": "utgiv",
    "activeInfinitive": "utgiva"
  },
  {
    "passivePreterite": "utgavs",
    "passivePresent": "utges",
    "passiveSupine": "utgetts",
    "passiveInfinitive": "utges",
    "activePreterite": "utgav",
    "activePresent": "utger",
    "activeSupine": "utgivit",
    "imperative": "utgiv",
    "activeInfinitive": "utgiva"
  },
  {
    "passivePreterite": "utgåvos",
    "passivePresent": "utges",
    "passiveSupine": "utgetts",
    "passiveInfinitive": "utges",
    "activePreterite": "utgav",
    "activePresent": "utger",
    "activeSupine": "utgivit",
    "imperative": "utgiv",
    "activeInfinitive": "utgiva"
  },
  {
    "passivePreterite": "utgavs",
    "passivePresent": "utgives",
    "passiveSupine": "utgivits",
    "passiveInfinitive": "utges",
    "activePreterite": "utgav",
    "activePresent": "utger",
    "activeSupine": "utgivit",
    "imperative": "utgiv",
    "activeInfinitive": "utgiva"
  },
  {
    "passivePreterite": "utgåvos",
    "passivePresent": "utgives",
    "passiveSupine": "utgivits",
    "passiveInfinitive": "utges",
    "activePreterite": "utgav",
    "activePresent": "utger",
    "activeSupine": "utgivit",
    "imperative": "utgiv",
    "activeInfinitive": "utgiva"
  },
  {
    "passivePreterite": "utgavs",
    "passivePresent": "utges",
    "passiveSupine": "utgivits",
    "passiveInfinitive": "utges",
    "activePreterite": "utgav",
    "activePresent": "utger",
    "activeSupine": "utgivit",
    "imperative": "utgiv",
    "activeInfinitive": "utgiva"
  },
  {
    "passivePreterite": "utgåvos",
    "passivePresent": "utges",
    "passiveSupine": "utgivits",
    "passiveInfinitive": "utges",
    "activePreterite": "utgav",
    "activePresent": "utger",
    "activeSupine": "utgivit",
    "imperative": "utgiv",
    "activeInfinitive": "utgiva"
  },
  {
    "passivePreterite": "utgavs",
    "passivePresent": "utgives",
    "passiveSupine": "utgetts",
    "passiveInfinitive": "utgivas",
    "activePreterite": "utgåvo",
    "activePresent": "utger",
    "activeSupine": "utgivit",
    "imperative": "utgiv",
    "activeInfinitive": "utgiva"
  },
  {
    "passivePreterite": "utgåvos",
    "passivePresent": "utgives",
    "passiveSupine": "utgetts",
    "passiveInfinitive": "utgivas",
    "activePreterite": "utgåvo",
    "activePresent": "utger",
    "activeSupine": "utgivit",
    "imperative": "utgiv",
    "activeInfinitive": "utgiva"
  },
  {
    "passivePreterite": "utgavs",
    "passivePresent": "utges",
    "passiveSupine": "utgetts",
    "passiveInfinitive": "utgivas",
    "activePreterite": "utgåvo",
    "activePresent": "utger",
    "activeSupine": "utgivit",
    "imperative": "utgiv",
    "activeInfinitive": "utgiva"
  },
  {
    "passivePreterite": "utgåvos",
    "passivePresent": "utges",
    "passiveSupine": "utgetts",
    "passiveInfinitive": "utgivas",
    "activePreterite": "utgåvo",
    "activePresent": "utger",
    "activeSupine": "utgivit",
    "imperative": "utgiv",
    "activeInfinitive": "utgiva"
  },
  {
    "passivePreterite": "utgavs",
    "passivePresent": "utgives",
    "passiveSupine": "utgivits",
    "passiveInfinitive": "utgivas",
    "activePreterite": "utgåvo",
    "activePresent": "utger",
    "activeSupine": "utgivit",
    "imperative": "utgiv",
    "activeInfinitive": "utgiva"
  },
  {
    "passivePreterite": "utgåvos",
    "passivePresent": "utgives",
    "passiveSupine": "utgivits",
    "passiveInfinitive": "utgivas",
    "activePreterite": "utgåvo",
    "activePresent": "utger",
    "activeSupine": "utgivit",
    "imperative": "utgiv",
    "activeInfinitive": "utgiva"
  },
  {
    "passivePreterite": "utgavs",
    "passivePresent": "utges",
    "passiveSupine": "utgivits",
    "passiveInfinitive": "utgivas",
    "activePreterite": "utgåvo",
    "activePresent": "utger",
    "activeSupine": "utgivit",
    "imperative": "utgiv",
    "activeInfinitive": "utgiva"
  },
  {
    "passivePreterite": "utgåvos",
    "passivePresent": "utges",
    "passiveSupine": "utgivits",
    "passiveInfinitive": "utgivas",
    "activePreterite": "utgåvo",
    "activePresent": "utger",
    "activeSupine": "utgivit",
    "imperative": "utgiv",
    "activeInfinitive": "utgiva"
  },
  {
    "passivePreterite": "utgavs",
    "passivePresent": "utgives",
    "passiveSupine": "utgetts",
    "passiveInfinitive": "utges",
    "activePreterite": "utgåvo",
    "activePresent": "utger",
    "activeSupine": "utgivit",
    "imperative": "utgiv",
    "activeInfinitive": "utgiva"
  },
  {
    "passivePreterite": "utgåvos",
    "passivePresent": "utgives",
    "passiveSupine": "utgetts",
    "passiveInfinitive": "utges",
    "activePreterite": "utgåvo",
    "activePresent": "utger",
    "activeSupine": "utgivit",
    "imperative": "utgiv",
    "activeInfinitive": "utgiva"
  },
  {
    "passivePreterite": "utgavs",
    "passivePresent": "utges",
    "passiveSupine": "utgetts",
    "passiveInfinitive": "utges",
    "activePreterite": "utgåvo",
    "activePresent": "utger",
    "activeSupine": "utgivit",
    "imperative": "utgiv",
    "activeInfinitive": "utgiva"
  },
  {
    "passivePreterite": "utgåvos",
    "passivePresent": "utges",
    "passiveSupine": "utgetts",
    "passiveInfinitive": "utges",
    "activePreterite": "utgåvo",
    "activePresent": "utger",
    "activeSupine": "utgivit",
    "imperative": "utgiv",
    "activeInfinitive": "utgiva"
  },
  {
    "passivePreterite": "utgavs",
    "passivePresent": "utgives",
    "passiveSupine": "utgivits",
    "passiveInfinitive": "utges",
    "activePreterite": "utgåvo",
    "activePresent": "utger",
    "activeSupine": "utgivit",
    "imperative": "utgiv",
    "activeInfinitive": "utgiva"
  },
  {
    "passivePreterite": "utgåvos",
    "passivePresent": "utgives",
    "passiveSupine": "utgivits",
    "passiveInfinitive": "utges",
    "activePreterite": "utgåvo",
    "activePresent": "utger",
    "activeSupine": "utgivit",
    "imperative": "utgiv",
    "activeInfinitive": "utgiva"
  },
  {
    "passivePreterite": "utgavs",
    "passivePresent": "utges",
    "passiveSupine": "utgivits",
    "passiveInfinitive": "utges",
    "activePreterite": "utgåvo",
    "activePresent": "utger",
    "activeSupine": "utgivit",
    "imperative": "utgiv",
    "activeInfinitive": "utgiva"
  },
  {
    "passivePreterite": "utgåvos",
    "passivePresent": "utges",
    "passiveSupine": "utgivits",
    "passiveInfinitive": "utges",
    "activePreterite": "utgåvo",
    "activePresent": "utger",
    "activeSupine": "utgivit",
    "imperative": "utgiv",
    "activeInfinitive": "utgiva"
  },
  {
    "passivePreterite": "flyttades",
    "passivePresent": "flyttas",
    "passiveSupine": "flyttats",
    "passiveInfinitive": "flyttas",
    "activePreterite": "flyttade",
    "activePresent": "flyttar",
    "activeSupine": "flyttat",
    "imperative": "flytta",
    "activeInfinitive": "flytta"
  },
  {
    "passivePreterite": "flöts",
    "passivePresent": "flyts",
    "passiveSupine": "flutits",
    "passiveInfinitive": "flytas",
    "activePreterite": "flöt",
    "activePresent": "flyter",
    "activeSupine": "flutit",
    "imperative": "flyt",
    "activeInfinitive": "flyta"
  },
  {
    "passivePreterite": "dejtades",
    "passivePresent": "dejtas",
    "passiveSupine": "dejtats",
    "passiveInfinitive": "dejtas",
    "activePreterite": "dejtade",
    "activePresent": "dejtar",
    "activeSupine": "dejtat",
    "imperative": "dejta",
    "activeInfinitive": "dejta"
  },
  {
    "passivePreterite": "ringlades",
    "passivePresent": "ringlas",
    "passiveSupine": "ringlats",
    "passiveInfinitive": "ringlas",
    "activePreterite": "ringlade",
    "activePresent": "ringlar",
    "activeSupine": "ringlat",
    "imperative": "ringla",
    "activeInfinitive": "ringla"
  },
  {
    "passivePreterite": "knullades",
    "passivePresent": "knullas",
    "passiveSupine": "knullats",
    "passiveInfinitive": "knullas",
    "activePreterite": "knullade",
    "activePresent": "knullar",
    "activeSupine": "knullat",
    "imperative": "knulla",
    "activeInfinitive": "knulla"
  },
  {
    "passivePreterite": "underströks",
    "passivePresent": "understryks",
    "passiveSupine": "understrukits",
    "passiveInfinitive": "understrykas",
    "activePreterite": "underströk",
    "activePresent": "understryker",
    "activeSupine": "understrukit",
    "imperative": "understryk",
    "activeInfinitive": "understryka"
  },
  {
    "passivePreterite": "deltogs",
    "passivePresent": "deltas",
    "passiveSupine": "deltagits",
    "passiveInfinitive": "deltas",
    "activePreterite": "deltog",
    "activePresent": "deltar",
    "activeSupine": "deltagit",
    "imperative": "delta",
    "activeInfinitive": "delta"
  },
  {
    "passivePreterite": "hyrdes",
    "passivePresent": "hyrs",
    "passiveSupine": "hyrts",
    "passiveInfinitive": "hyras",
    "activePreterite": "hyrde",
    "activePresent": "hyr",
    "activeSupine": "hyrt",
    "imperative": "hyr",
    "activeInfinitive": "hyra"
  },
  {
    "passivePreterite": "loggades",
    "passivePresent": "loggas",
    "passiveSupine": "loggats",
    "passiveInfinitive": "loggas",
    "activePreterite": "loggade",
    "activePresent": "loggar",
    "activeSupine": "loggat",
    "imperative": "logga",
    "activeInfinitive": "logga"
  },
  {
    "passivePreterite": "förtydligades",
    "passivePresent": "förtydligas",
    "passiveSupine": "förtydligats",
    "passiveInfinitive": "förtydligas",
    "activePreterite": "förtydligade",
    "activePresent": "förtydligar",
    "activeSupine": "förtydligat",
    "imperative": "förtydliga",
    "activeInfinitive": "förtydliga"
  },
  {
    "passivePreterite": "underkändes",
    "passivePresent": "underkänns",
    "passiveSupine": "underkänts",
    "passiveInfinitive": "underkännas",
    "activePreterite": "underkände",
    "activePresent": "underkänner",
    "activeSupine": "underkänt",
    "imperative": "underkänn",
    "activeInfinitive": "underkänna"
  },
  {
    "passivePreterite": "lyddes",
    "passivePresent": "lyds",
    "passiveSupine": "lytts",
    "passiveInfinitive": "lydas",
    "activePreterite": "lydde",
    "activePresent": "lyder",
    "activeSupine": "lytt",
    "imperative": "lyd",
    "activeInfinitive": "lyda"
  },
  {
    "passivePreterite": "fallerades",
    "passivePresent": "falleras",
    "passiveSupine": "fallerats",
    "passiveInfinitive": "falleras",
    "activePreterite": "fallerade",
    "activePresent": "fallerar",
    "activeSupine": "fallerat",
    "imperative": "fallera",
    "activeInfinitive": "fallera"
  },
  {
    "passivePreterite": "famnades",
    "passivePresent": "famnas",
    "passiveSupine": "famnats",
    "passiveInfinitive": "famnas",
    "activePreterite": "famnade",
    "activePresent": "famnar",
    "activeSupine": "famnat",
    "imperative": "famna",
    "activeInfinitive": "famna"
  },
  {
    "passivePreterite": "fipplades",
    "passivePresent": "fipplas",
    "passiveSupine": "fipplats",
    "passiveInfinitive": "fipplas",
    "activePreterite": "fipplade",
    "activePresent": "fipplar",
    "activeSupine": "fipplat",
    "imperative": "fippla",
    "activeInfinitive": "fippla"
  },
  {
    "passivePreterite": "fjantades",
    "passivePresent": "fjantas",
    "passiveSupine": "fjantats",
    "passiveInfinitive": "fjantas",
    "activePreterite": "fjantade",
    "activePresent": "fjantar",
    "activeSupine": "fjantat",
    "imperative": "fjanta",
    "activeInfinitive": "fjanta"
  },
  {
    "passivePreterite": "flackades",
    "passivePresent": "flackas",
    "passiveSupine": "flackats",
    "passiveInfinitive": "flackas",
    "activePreterite": "flackade",
    "activePresent": "flackar",
    "activeSupine": "flackat",
    "imperative": "flacka",
    "activeInfinitive": "flacka"
  },
  {
    "passivePreterite": "flammades",
    "passivePresent": "flammas",
    "passiveSupine": "flammats",
    "passiveInfinitive": "flammas",
    "activePreterite": "flammade",
    "activePresent": "flammar",
    "activeSupine": "flammat",
    "imperative": "flamma",
    "activeInfinitive": "flamma"
  },
  {
    "passivePreterite": "florerades",
    "passivePresent": "floreras",
    "passiveSupine": "florerats",
    "passiveInfinitive": "floreras",
    "activePreterite": "florerade",
    "activePresent": "florerar",
    "activeSupine": "florerat",
    "imperative": "florera",
    "activeInfinitive": "florera"
  },
  {
    "passivePreterite": "flåsades",
    "passivePresent": "flåsas",
    "passiveSupine": "flåsats",
    "passiveInfinitive": "flåsas",
    "activePreterite": "flåsade",
    "activePresent": "flåsar",
    "activeSupine": "flåsat",
    "imperative": "flåsa",
    "activeInfinitive": "flåsa"
  },
  {
    "passivePreterite": "framflyttades",
    "passivePresent": "framflyttas",
    "passiveSupine": "framflyttats",
    "passiveInfinitive": "framflyttas",
    "activePreterite": "framflyttade",
    "activePresent": "framflyttar",
    "activeSupine": "framflyttat",
    "imperative": "framflytta",
    "activeInfinitive": "framflytta"
  },
  {
    "passivePreterite": "framleds",
    "passivePresent": "framlids",
    "passiveSupine": "framlidits",
    "passiveInfinitive": "framlidas",
    "activePreterite": "framled",
    "activePresent": "framlider",
    "activeSupine": "framlidit",
    "imperative": "framlid",
    "activeInfinitive": "framlida"
  },
  {
    "passivePreterite": "frammanades",
    "passivePresent": "frammanas",
    "passiveSupine": "frammanats",
    "passiveInfinitive": "frammanas",
    "activePreterite": "frammanade",
    "activePresent": "frammanar",
    "activeSupine": "frammanat",
    "imperative": "frammana",
    "activeInfinitive": "frammana"
  },
  {
    "passivePreterite": "slafsades",
    "passivePresent": "slafsas",
    "passiveSupine": "slafsats",
    "passiveInfinitive": "slafsas",
    "activePreterite": "slafsade",
    "activePresent": "slafsar",
    "activeSupine": "slafsat",
    "imperative": "slafsa",
    "activeInfinitive": "slafsa"
  },
  {
    "passivePreterite": "slants",
    "passivePresent": "slints",
    "passiveSupine": "sluntits",
    "passiveInfinitive": "slintas",
    "activePreterite": "slant",
    "activePresent": "slinter",
    "activeSupine": "sluntit",
    "imperative": "slint",
    "activeInfinitive": "slinta"
  },
  {
    "passivePreterite": "sluddrades",
    "passivePresent": "sluddras",
    "passiveSupine": "sluddrats",
    "passiveInfinitive": "sluddras",
    "activePreterite": "sluddrade",
    "activePresent": "sluddrar",
    "activeSupine": "sluddrat",
    "imperative": "sluddra",
    "activeInfinitive": "sluddra"
  },
  {
    "passivePreterite": "sluggades",
    "passivePresent": "sluggas",
    "passiveSupine": "sluggats",
    "passiveInfinitive": "sluggas",
    "activePreterite": "sluggade",
    "activePresent": "sluggar",
    "activeSupine": "sluggat",
    "imperative": "slugga",
    "activeInfinitive": "slugga"
  },
  {
    "passivePreterite": "slumpades",
    "passivePresent": "slumpas",
    "passiveSupine": "slumpats",
    "passiveInfinitive": "slumpas",
    "activePreterite": "slumpade",
    "activePresent": "slumpar",
    "activeSupine": "slumpat",
    "imperative": "slumpa",
    "activeInfinitive": "slumpa"
  },
  {
    "passivePreterite": "slumrades",
    "passivePresent": "slumras",
    "passiveSupine": "slumrats",
    "passiveInfinitive": "slumras",
    "activePreterite": "slumrade",
    "activePresent": "slumrar",
    "activeSupine": "slumrat",
    "imperative": "slumra",
    "activeInfinitive": "slumra"
  },
  {
    "passivePreterite": "sluttades",
    "passivePresent": "sluttas",
    "passiveSupine": "sluttats",
    "passiveInfinitive": "sluttas",
    "activePreterite": "sluttade",
    "activePresent": "sluttar",
    "activeSupine": "sluttat",
    "imperative": "slutta",
    "activeInfinitive": "slutta"
  },
  {
    "passivePreterite": "slöades",
    "passivePresent": "slöas",
    "passiveSupine": "slöats",
    "passiveInfinitive": "slöas",
    "activePreterite": "slöade",
    "activePresent": "slöar",
    "activeSupine": "slöat",
    "imperative": "slöa",
    "activeInfinitive": "slöa"
  },
  {
    "passivePreterite": "smalnades",
    "passivePresent": "smalnas",
    "passiveSupine": "smalnats",
    "passiveInfinitive": "smalnas",
    "activePreterite": "smalnade",
    "activePresent": "smalnar",
    "activeSupine": "smalnat",
    "imperative": "smalna",
    "activeInfinitive": "smalna"
  },
  {
    "passivePreterite": "smiddes",
    "passivePresent": "smids",
    "passiveSupine": "smitts",
    "passiveInfinitive": "smidas",
    "activePreterite": "smidde",
    "activePresent": "smider",
    "activeSupine": "smitt",
    "imperative": "smid",
    "activeInfinitive": "smida"
  },
  {
    "passivePreterite": "smusslades",
    "passivePresent": "smusslas",
    "passiveSupine": "smusslats",
    "passiveInfinitive": "smusslas",
    "activePreterite": "smusslade",
    "activePresent": "smusslar",
    "activeSupine": "smusslat",
    "imperative": "smussla",
    "activeInfinitive": "smussla"
  },
  {
    "passivePreterite": "smutsades",
    "passivePresent": "smutsas",
    "passiveSupine": "smutsats",
    "passiveInfinitive": "smutsas",
    "activePreterite": "smutsade",
    "activePresent": "smutsar",
    "activeSupine": "smutsat",
    "imperative": "smutsa",
    "activeInfinitive": "smutsa"
  },
  {
    "passivePreterite": "manipulerades",
    "passivePresent": "manipuleras",
    "passiveSupine": "manipulerats",
    "passiveInfinitive": "manipuleras",
    "activePreterite": "manipulerade",
    "activePresent": "manipulerar",
    "activeSupine": "manipulerat",
    "imperative": "manipulera",
    "activeInfinitive": "manipulera"
  },
  {
    "passivePreterite": "marscherades",
    "passivePresent": "marscheras",
    "passiveSupine": "marscherats",
    "passiveInfinitive": "marscheras",
    "activePreterite": "marscherade",
    "activePresent": "marscherar",
    "activeSupine": "marscherat",
    "imperative": "marschera",
    "activeInfinitive": "marschera"
  },
  {
    "passivePreterite": "meriterades",
    "passivePresent": "meriteras",
    "passiveSupine": "meriterats",
    "passiveInfinitive": "meriteras",
    "activePreterite": "meriterade",
    "activePresent": "meriterar",
    "activeSupine": "meriterat",
    "imperative": "meritera",
    "activeInfinitive": "meritera"
  },
  {
    "passivePreterite": "missunnades",
    "passivePresent": "missunnas",
    "passiveSupine": "missunnats",
    "passiveInfinitive": "missunnas",
    "activePreterite": "missunnade",
    "activePresent": "missunnar",
    "activeSupine": "missunnat",
    "imperative": "missunna",
    "activeInfinitive": "missunna"
  },
  {
    "passivePreterite": "morsades",
    "passivePresent": "morsas",
    "passiveSupine": "morsats",
    "passiveInfinitive": "morsas",
    "activePreterite": "morsade",
    "activePresent": "morsar",
    "activeSupine": "morsat",
    "imperative": "morsa",
    "activeInfinitive": "morsa"
  },
  {
    "passivePreterite": "murknades",
    "passivePresent": "murknas",
    "passiveSupine": "murknats",
    "passiveInfinitive": "murknas",
    "activePreterite": "murknade",
    "activePresent": "murknar",
    "activeSupine": "murknat",
    "imperative": "murkna",
    "activeInfinitive": "murkna"
  },
  {
    "passivePreterite": "musicerades",
    "passivePresent": "musiceras",
    "passiveSupine": "musicerats",
    "passiveInfinitive": "musiceras",
    "activePreterite": "musicerade",
    "activePresent": "musicerar",
    "activeSupine": "musicerat",
    "imperative": "musicera",
    "activeInfinitive": "musicera"
  },
  {
    "passivePreterite": "mystes",
    "passivePresent": "myss",
    "passiveSupine": "mysts",
    "passiveInfinitive": "mysas",
    "activePreterite": "myste",
    "activePresent": "myser",
    "activeSupine": "myst",
    "imperative": "mys",
    "activeInfinitive": "mysa"
  },
  {
    "passivePreterite": "måstes",
    "passivePresent": "måstas",
    "passiveSupine": "måsts",
    "passiveInfinitive": "måstas",
    "activePreterite": "måste",
    "activePresent": "måste",
    "activeSupine": "måst",
    "imperative": "måsta",
    "activeInfinitive": "måsta"
  },
  {
    "passivePreterite": "mästrades",
    "passivePresent": "mästras",
    "passiveSupine": "mästrats",
    "passiveInfinitive": "mästras",
    "activePreterite": "mästrade",
    "activePresent": "mästrar",
    "activeSupine": "mästrat",
    "imperative": "mästra",
    "activeInfinitive": "mästra"
  },
  {
    "passivePreterite": "möglades",
    "passivePresent": "möglas",
    "passiveSupine": "möglats",
    "passiveInfinitive": "möglas",
    "activePreterite": "möglade",
    "activePresent": "möglar",
    "activeSupine": "möglat",
    "imperative": "mögla",
    "activeInfinitive": "mögla"
  },
  {
    "passivePreterite": "tvivlades",
    "passivePresent": "tvivlas",
    "passiveSupine": "tvivlats",
    "passiveInfinitive": "tvivlas",
    "activePreterite": "tvivlade",
    "activePresent": "tvivlar",
    "activeSupine": "tvivlat",
    "imperative": "tvivla",
    "activeInfinitive": "tvivla"
  },
  {
    "passivePreterite": "leddes",
    "passivePresent": "leds",
    "passiveSupine": "letts",
    "passiveInfinitive": "ledas",
    "activePreterite": "ledde",
    "activePresent": "leder",
    "activeSupine": "lett",
    "imperative": "led",
    "activeInfinitive": "leda"
  },
  {
    "passivePreterite": "leddes",
    "passivePresent": "ledes",
    "passiveSupine": "letts",
    "passiveInfinitive": "ledas",
    "activePreterite": "ledde",
    "activePresent": "leder",
    "activeSupine": "lett",
    "imperative": "led",
    "activeInfinitive": "leda"
  },
  {
    "passivePreterite": "väjdes",
    "passivePresent": "väjs",
    "passiveSupine": "väjts",
    "passiveInfinitive": "väjas",
    "activePreterite": "väjde",
    "activePresent": "väjer",
    "activeSupine": "väjt",
    "imperative": "väj",
    "activeInfinitive": "väja"
  },
  {
    "passivePreterite": "nollställdes",
    "passivePresent": "nollställs",
    "passiveSupine": "nollställts",
    "passiveInfinitive": "nollställas",
    "activePreterite": "nollställde",
    "activePresent": "nollställer",
    "activeSupine": "nollställt",
    "imperative": "nollställ",
    "activeInfinitive": "nollställa"
  },
  {
    "passivePreterite": "kvävdes",
    "passivePresent": "kvävs",
    "passiveSupine": "kvävts",
    "passiveInfinitive": "kvävas",
    "activePreterite": "kvävde",
    "activePresent": "kväver",
    "activeSupine": "kvävt",
    "imperative": "kväva",
    "activeInfinitive": "kväva"
  },
  {
    "passivePreterite": "ägdes",
    "passivePresent": "ägs",
    "passiveSupine": "ägts",
    "passiveInfinitive": "ägas",
    "activePreterite": "ägde",
    "activePresent": "äger",
    "activeSupine": "ägt",
    "imperative": "äg",
    "activeInfinitive": "äga"
  },
  {
    "passivePreterite": "utsöndrades",
    "passivePresent": "utsöndras",
    "passiveSupine": "utsöndrats",
    "passiveInfinitive": "utsöndras",
    "activePreterite": "utsöndrade",
    "activePresent": "utsöndrar",
    "activeSupine": "utsöndrat",
    "imperative": "utsöndra",
    "activeInfinitive": "utsöndra"
  },
  {
    "passivePreterite": "fördes",
    "passivePresent": "förs",
    "passiveSupine": "förts",
    "passiveInfinitive": "föras",
    "activePreterite": "förde",
    "activePresent": "för",
    "activeSupine": "fört",
    "imperative": "för",
    "activeInfinitive": "föra"
  },
  {
    "passivePreterite": "upplystes",
    "passivePresent": "upplyses",
    "passiveSupine": "upplysts",
    "passiveInfinitive": "upplysas",
    "activePreterite": "upplyste",
    "activePresent": "upplyser",
    "activeSupine": "upplyst",
    "imperative": "upplys",
    "activeInfinitive": "upplysa"
  },
  {
    "passivePreterite": "avslogs",
    "passivePresent": "avslås",
    "passiveSupine": "avslagits",
    "passiveInfinitive": "avslås",
    "activePreterite": "avslog",
    "activePresent": "avslår",
    "activeSupine": "avslagit",
    "imperative": "avslå",
    "activeInfinitive": "avslå"
  },
  {
    "passivePreterite": "rullades",
    "passivePresent": "rullas",
    "passiveSupine": "rullats",
    "passiveInfinitive": "rullas",
    "activePreterite": "rullade",
    "activePresent": "rullar",
    "activeSupine": "rullat",
    "imperative": "rulla",
    "activeInfinitive": "rulla"
  },
  {
    "passivePreterite": "menades",
    "passivePresent": "menas",
    "passiveSupine": "menats",
    "passiveInfinitive": "menas",
    "activePreterite": "menade",
    "activePresent": "menar",
    "activeSupine": "menat",
    "imperative": "mena",
    "activeInfinitive": "mena"
  },
  {
    "passivePreterite": "validerades",
    "passivePresent": "valideras",
    "passiveSupine": "validerats",
    "passiveInfinitive": "valideras",
    "activePreterite": "validerade",
    "activePresent": "validerar",
    "activeSupine": "validerat",
    "imperative": "validera",
    "activeInfinitive": "validera"
  },
  {
    "passivePreterite": "tenterades",
    "passivePresent": "tenteras",
    "passiveSupine": "tenterats",
    "passiveInfinitive": "tenteras",
    "activePreterite": "tenterade",
    "activePresent": "tenterar",
    "activeSupine": "tenterat",
    "imperative": "tentera",
    "activeInfinitive": "tentera"
  },
  {
    "passivePreterite": "registrerades",
    "passivePresent": "registreras",
    "passiveSupine": "registrerats",
    "passiveInfinitive": "registreras",
    "activePreterite": "registrerade",
    "activePresent": "registrerar",
    "activeSupine": "registrerat",
    "imperative": "registrera",
    "activeInfinitive": "registrera"
  },
  {
    "passivePreterite": "ramlades",
    "passivePresent": "ramlas",
    "passiveSupine": "ramlats",
    "passiveInfinitive": "ramlas",
    "activePreterite": "ramlade",
    "activePresent": "ramlar",
    "activeSupine": "ramlat",
    "imperative": "ramla",
    "activeInfinitive": "ramla"
  },
  {
    "passivePreterite": "framskreds",
    "passivePresent": "framskrids",
    "passiveSupine": "framskridits",
    "passiveInfinitive": "framskridas",
    "activePreterite": "framskred",
    "activePresent": "framskrider",
    "activeSupine": "framskridit",
    "imperative": "framskrid",
    "activeInfinitive": "framskrida"
  },
  {
    "passivePreterite": "framtvingades",
    "passivePresent": "framtvingas",
    "passiveSupine": "framtvingats",
    "passiveInfinitive": "framtvingas",
    "activePreterite": "framtvingade",
    "activePresent": "framtvingar",
    "activeSupine": "framtvingat",
    "imperative": "framtvinga",
    "activeInfinitive": "framtvinga"
  },
  {
    "passivePreterite": "friköptes",
    "passivePresent": "friköps",
    "passiveSupine": "friköpts",
    "passiveInfinitive": "friköpas",
    "activePreterite": "friköpte",
    "activePresent": "friköper",
    "activeSupine": "friköpt",
    "imperative": "friköp",
    "activeInfinitive": "friköpa"
  },
  {
    "passivePreterite": "fröades",
    "passivePresent": "fröas",
    "passiveSupine": "fröats",
    "passiveInfinitive": "fröas",
    "activePreterite": "fröade",
    "activePresent": "fröar",
    "activeSupine": "fröat",
    "imperative": "fröa",
    "activeInfinitive": "fröa"
  },
  {
    "passivePreterite": "fårades",
    "passivePresent": "fåras",
    "passiveSupine": "fårats",
    "passiveInfinitive": "fåras",
    "activePreterite": "fårade",
    "activePresent": "fårar",
    "activeSupine": "fårat",
    "imperative": "fåra",
    "activeInfinitive": "fåra"
  },
  {
    "passivePreterite": "fölades",
    "passivePresent": "fölas",
    "passiveSupine": "fölats",
    "passiveInfinitive": "fölas",
    "activePreterite": "fölade",
    "activePresent": "fölar",
    "activeSupine": "fölat",
    "imperative": "föla",
    "activeInfinitive": "föla"
  },
  {
    "passivePreterite": "förgats",
    "passivePresent": "förgäts",
    "passiveSupine": "förgätits",
    "passiveInfinitive": "förgätas",
    "activePreterite": "förgat",
    "activePresent": "förgäter",
    "activeSupine": "förgätit",
    "imperative": "förgät",
    "activeInfinitive": "förgäta"
  },
  {
    "passivePreterite": "förgjordes",
    "passivePresent": "förgörs",
    "passiveSupine": "förgjorts",
    "passiveInfinitive": "förgöras",
    "activePreterite": "förgjorde",
    "activePresent": "förgör",
    "activeSupine": "förgjort",
    "imperative": "förgör",
    "activeInfinitive": "förgöra"
  },
  {
    "passivePreterite": "förhölls",
    "passivePresent": "förhålls",
    "passiveSupine": "förhållits",
    "passiveInfinitive": "förhållas",
    "activePreterite": "förhöll",
    "activePresent": "förhåller",
    "activeSupine": "förhållit",
    "imperative": "förhåll",
    "activeInfinitive": "förhålla"
  },
  {
    "passivePreterite": "förhördes",
    "passivePresent": "förhörs",
    "passiveSupine": "förhörts",
    "passiveInfinitive": "förhöras",
    "activePreterite": "förhörde",
    "activePresent": "förhör",
    "activeSupine": "förhört",
    "imperative": "förhör",
    "activeInfinitive": "förhöra"
  },
  {
    "passivePreterite": "förlustades",
    "passivePresent": "förlustas",
    "passiveSupine": "förlustats",
    "passiveInfinitive": "förlustas",
    "activePreterite": "förlustade",
    "activePresent": "förlustar",
    "activeSupine": "förlustat",
    "imperative": "förlusta",
    "activeInfinitive": "förlusta"
  },
  {
    "passivePreterite": "snackades",
    "passivePresent": "snackas",
    "passiveSupine": "snackats",
    "passiveInfinitive": "snackas",
    "activePreterite": "snackade",
    "activePresent": "snackar",
    "activeSupine": "snackat",
    "imperative": "snacka",
    "activeInfinitive": "snacka"
  },
  {
    "passivePreterite": "snaggades",
    "passivePresent": "snaggas",
    "passiveSupine": "snaggats",
    "passiveInfinitive": "snaggas",
    "activePreterite": "snaggade",
    "activePresent": "snaggar",
    "activeSupine": "snaggat",
    "imperative": "snagga",
    "activeInfinitive": "snagga"
  },
  {
    "passivePreterite": "snuvades",
    "passivePresent": "snuvas",
    "passiveSupine": "snuvats",
    "passiveInfinitive": "snuvas",
    "activePreterite": "snuvade",
    "activePresent": "snuvar",
    "activeSupine": "snuvat",
    "imperative": "snuva",
    "activeInfinitive": "snuva"
  },
  {
    "passivePreterite": "snöptes",
    "passivePresent": "snöps",
    "passiveSupine": "snöpts",
    "passiveInfinitive": "snöpas",
    "activePreterite": "snöpte",
    "activePresent": "snöper",
    "activeSupine": "snöpt",
    "imperative": "snöp",
    "activeInfinitive": "snöpa"
  },
  {
    "passivePreterite": "solbadades",
    "passivePresent": "solbadas",
    "passiveSupine": "solbadats",
    "passiveInfinitive": "solbadas",
    "activePreterite": "solbadade",
    "activePresent": "solbadar",
    "activeSupine": "solbadat",
    "imperative": "solbada",
    "activeInfinitive": "solbada"
  },
  {
    "passivePreterite": "soltorkades",
    "passivePresent": "soltorkas",
    "passiveSupine": "soltorkats",
    "passiveInfinitive": "soltorkas",
    "activePreterite": "soltorkade",
    "activePresent": "soltorkar",
    "activeSupine": "soltorkat",
    "imperative": "soltorka",
    "activeInfinitive": "soltorka"
  },
  {
    "passivePreterite": "sorlades",
    "passivePresent": "sorlas",
    "passiveSupine": "sorlats",
    "passiveInfinitive": "sorlas",
    "activePreterite": "sorlade",
    "activePresent": "sorlar",
    "activeSupine": "sorlat",
    "imperative": "sorla",
    "activeInfinitive": "sorla"
  },
  {
    "passivePreterite": "spjälkades",
    "passivePresent": "spjälkas",
    "passiveSupine": "spjälkats",
    "passiveInfinitive": "spjälkas",
    "activePreterite": "spjälkade",
    "activePresent": "spjälkar",
    "activeSupine": "spjälkat",
    "imperative": "spjälka",
    "activeInfinitive": "spjälka"
  },
  {
    "passivePreterite": "splittrades",
    "passivePresent": "splittras",
    "passiveSupine": "splittrats",
    "passiveInfinitive": "splittras",
    "activePreterite": "splittrade",
    "activePresent": "splittrar",
    "activeSupine": "splittrat",
    "imperative": "splittra",
    "activeInfinitive": "splittra"
  },
  {
    "passivePreterite": "spratts",
    "passivePresent": "spritts",
    "passiveSupine": "NULL",
    "passiveInfinitive": "sprittas",
    "activePreterite": "spratt",
    "activePresent": "spritter",
    "activeSupine": "NULL",
    "imperative": "spritt",
    "activeInfinitive": "spritta"
  },
  {
    "passivePreterite": "spändes",
    "passivePresent": "spänns",
    "passiveSupine": "spänts",
    "passiveInfinitive": "spännas",
    "activePreterite": "spände",
    "activePresent": "spänner",
    "activeSupine": "spänt",
    "imperative": "spänn",
    "activeInfinitive": "spänna"
  },
  {
    "passivePreterite": "najades",
    "passivePresent": "najas",
    "passiveSupine": "najats",
    "passiveInfinitive": "najas",
    "activePreterite": "najade",
    "activePresent": "najar",
    "activeSupine": "najat",
    "imperative": "naja",
    "activeInfinitive": "naja"
  },
  {
    "passivePreterite": "nappades",
    "passivePresent": "nappas",
    "passiveSupine": "nappats",
    "passiveInfinitive": "nappas",
    "activePreterite": "nappade",
    "activePresent": "nappar",
    "activeSupine": "nappat",
    "imperative": "nappa",
    "activeInfinitive": "nappa"
  },
  {
    "passivePreterite": "nedkoms",
    "passivePresent": "nedkoms",
    "passiveSupine": "nedkommits",
    "passiveInfinitive": "nedkommas",
    "activePreterite": "nedkom",
    "activePresent": "nedkommer",
    "activeSupine": "nedkommit",
    "imperative": "nedkom",
    "activeInfinitive": "nedkomma"
  },
  {
    "passivePreterite": "näpstes",
    "passivePresent": "näpss",
    "passiveSupine": "näpsts",
    "passiveInfinitive": "näpsas",
    "activePreterite": "näpste",
    "activePresent": "näpser",
    "activeSupine": "näpst",
    "imperative": "näps",
    "activeInfinitive": "näpsa"
  },
  {
    "passivePreterite": "ockrades",
    "passivePresent": "ockras",
    "passiveSupine": "ockrats",
    "passiveInfinitive": "ockras",
    "activePreterite": "ockrade",
    "activePresent": "ockrar",
    "activeSupine": "ockrat",
    "imperative": "ockra",
    "activeInfinitive": "ockra"
  },
  {
    "passivePreterite": "oskadliggjordes",
    "passivePresent": "oskadliggörs",
    "passiveSupine": "oskadliggjorts",
    "passiveInfinitive": "oskadliggöras",
    "activePreterite": "oskadliggjorde",
    "activePresent": "oskadliggör",
    "activeSupine": "oskadliggjort",
    "imperative": "oskadliggör",
    "activeInfinitive": "oskadliggöra"
  },
  {
    "passivePreterite": "paddlades",
    "passivePresent": "paddlas",
    "passiveSupine": "paddlats",
    "passiveInfinitive": "paddlas",
    "activePreterite": "paddlade",
    "activePresent": "paddlar",
    "activeSupine": "paddlat",
    "imperative": "paddla",
    "activeInfinitive": "paddla"
  },
  {
    "passivePreterite": "paxades",
    "passivePresent": "paxas",
    "passiveSupine": "paxats",
    "passiveInfinitive": "paxas",
    "activePreterite": "paxade",
    "activePresent": "paxar",
    "activeSupine": "paxat",
    "imperative": "paxa",
    "activeInfinitive": "paxa"
  },
  {
    "passivePreterite": "penetrerades",
    "passivePresent": "penetreras",
    "passiveSupine": "penetrerats",
    "passiveInfinitive": "penetreras",
    "activePreterite": "penetrerade",
    "activePresent": "penetrerar",
    "activeSupine": "penetrerat",
    "imperative": "penetrera",
    "activeInfinitive": "penetrera"
  },
  {
    "passivePreterite": "plitades",
    "passivePresent": "plitas",
    "passiveSupine": "plitats",
    "passiveInfinitive": "plitas",
    "activePreterite": "plitade",
    "activePresent": "plitar",
    "activeSupine": "plitat",
    "imperative": "plita",
    "activeInfinitive": "plita"
  },
  {
    "passivePreterite": "porlades",
    "passivePresent": "porlas",
    "passiveSupine": "porlats",
    "passiveInfinitive": "porlas",
    "activePreterite": "porlade",
    "activePresent": "porlar",
    "activeSupine": "porlat",
    "imperative": "porla",
    "activeInfinitive": "porla"
  },
  {
    "passivePreterite": "minimerades",
    "passivePresent": "minimeras",
    "passiveSupine": "minimerats",
    "passiveInfinitive": "minimeras",
    "activePreterite": "minimerade",
    "activePresent": "minimerar",
    "activeSupine": "minimerat",
    "imperative": "minimera",
    "activeInfinitive": "minimera"
  },
  {
    "passivePreterite": "knivhöggs",
    "passivePresent": "knivhuggs",
    "passiveSupine": "knivhuggits",
    "passiveInfinitive": "knivhuggas",
    "activePreterite": "knivhögg",
    "activePresent": "knivhugger",
    "activeSupine": "knivhuggit",
    "imperative": "knivhugg",
    "activeInfinitive": "knivhugga"
  },
  {
    "passivePreterite": "titulerades",
    "passivePresent": "tituleras",
    "passiveSupine": "titulerats",
    "passiveInfinitive": "tituleras",
    "activePreterite": "titulerade",
    "activePresent": "titulerar",
    "activeSupine": "titulerat",
    "imperative": "titulera",
    "activeInfinitive": "titulera"
  },
  {
    "passivePreterite": "avlades",
    "passivePresent": "avläggs",
    "passiveSupine": "avlagts",
    "passiveInfinitive": "avläggas",
    "activePreterite": "avlade",
    "activePresent": "avlägger",
    "activeSupine": "avlagt",
    "imperative": "avlägg",
    "activeInfinitive": "avlägga"
  },
  {
    "passivePreterite": "ansöktes",
    "passivePresent": "ansöks",
    "passiveSupine": "ansökts",
    "passiveInfinitive": "ansökas",
    "activePreterite": "ansökte",
    "activePresent": "ansöker",
    "activeSupine": "ansökt",
    "imperative": "ansök",
    "activeInfinitive": "ansöka"
  },
  {
    "passivePreterite": "favoriserades",
    "passivePresent": "favoriseras",
    "passiveSupine": "favoriserats",
    "passiveInfinitive": "favoriseras",
    "activePreterite": "favoriserade",
    "activePresent": "favoriserar",
    "activeSupine": "favoriserat",
    "imperative": "favorisera",
    "activeInfinitive": "favorisera"
  },
  {
    "passivePreterite": "återspeglades",
    "passivePresent": "återspeglas",
    "passiveSupine": "återspeglats",
    "passiveInfinitive": "återspeglas",
    "activePreterite": "återspeglade",
    "activePresent": "återspeglar",
    "activeSupine": "återspeglat",
    "imperative": "återspegla",
    "activeInfinitive": "återspegla"
  },
  {
    "passivePreterite": "avrapporterades",
    "passivePresent": "avrapporteras",
    "passiveSupine": "avrapporterats",
    "passiveInfinitive": "avrapporteras",
    "activePreterite": "avrapporterade",
    "activePresent": "avrapporterar",
    "activeSupine": "avrapporterat",
    "imperative": "avrapportera",
    "activeInfinitive": "avrapportera"
  },
  {
    "passivePreterite": "plånades",
    "passivePresent": "plånas",
    "passiveSupine": "plånats",
    "passiveInfinitive": "plånas",
    "activePreterite": "plånade",
    "activePresent": "plånar",
    "activeSupine": "plånat",
    "imperative": "plåna",
    "activeInfinitive": "plåna"
  },
  {
    "passivePreterite": "planlades",
    "passivePresent": "planläggs",
    "passiveSupine": "planlagts",
    "passiveInfinitive": "planläggas",
    "activePreterite": "planlade",
    "activePresent": "planlägger",
    "activeSupine": "planlagt",
    "imperative": "planlägg",
    "activeInfinitive": "planlägga"
  },
  {
    "passivePreterite": "felparkerades",
    "passivePresent": "felparkeras",
    "passiveSupine": "felparkerats",
    "passiveInfinitive": "felparkeras",
    "activePreterite": "felparkerade",
    "activePresent": "felparkerar",
    "activeSupine": "felparkerat",
    "imperative": "felparkera",
    "activeInfinitive": "felparkera"
  },
  {
    "passivePreterite": "förbättrades",
    "passivePresent": "förbättras",
    "passiveSupine": "förbättrats",
    "passiveInfinitive": "förbättras",
    "activePreterite": "förbättrade",
    "activePresent": "förbättrar",
    "activeSupine": "förbättrat",
    "imperative": "förbättra",
    "activeInfinitive": "förbättra"
  },
  {
    "passivePreterite": "härstammades",
    "passivePresent": "härstammas",
    "passiveSupine": "härstammats",
    "passiveInfinitive": "härstammas",
    "activePreterite": "härstammade",
    "activePresent": "härstammar",
    "activeSupine": "härstammat",
    "imperative": "härstamma",
    "activeInfinitive": "härstamma"
  },
  {
    "passivePreterite": "upphöjdes",
    "passivePresent": "upphöjs",
    "passiveSupine": "upphöjts",
    "passiveInfinitive": "upphöjas",
    "activePreterite": "upphöjde",
    "activePresent": "upphöjer",
    "activeSupine": "upphöjt",
    "imperative": "upphöj",
    "activeInfinitive": "upphöja"
  },
  {
    "passivePreterite": "upphördes",
    "passivePresent": "upphörs",
    "passiveSupine": "upphörts",
    "passiveInfinitive": "upphöras",
    "activePreterite": "upphörde",
    "activePresent": "upphör",
    "activeSupine": "upphört",
    "imperative": "upphör",
    "activeInfinitive": "upphöra"
  },
  {
    "passivePreterite": "hoppades",
    "passivePresent": "hoppas",
    "passiveSupine": "hoppats",
    "passiveInfinitive": "hoppas",
    "activePreterite": "hoppade",
    "activePresent": "hoppar",
    "activeSupine": "hoppat",
    "imperative": "hoppa",
    "activeInfinitive": "hoppa"
  },
  {
    "passivePreterite": "noterades",
    "passivePresent": "noteras",
    "passiveSupine": "noterats",
    "passiveInfinitive": "noteras",
    "activePreterite": "noterade",
    "activePresent": "noterar",
    "activeSupine": "noterat",
    "imperative": "notera",
    "activeInfinitive": "notera"
  },
  {
    "passivePreterite": "koordinerades",
    "passivePresent": "koordineras",
    "passiveSupine": "koordinerats",
    "passiveInfinitive": "koordineras",
    "activePreterite": "koordinerade",
    "activePresent": "koordinerar",
    "activeSupine": "koordinerat",
    "imperative": "koordinera",
    "activeInfinitive": "koordinera"
  },
  {
    "passivePreterite": "etablerades",
    "passivePresent": "etableras",
    "passiveSupine": "etablerats",
    "passiveInfinitive": "etableras",
    "activePreterite": "etablerade",
    "activePresent": "etablerar",
    "activeSupine": "etablerat",
    "imperative": "etablera",
    "activeInfinitive": "etablera"
  },
  {
    "passivePreterite": "bortförklarades",
    "passivePresent": "bortförklaras",
    "passiveSupine": "bortförklarats",
    "passiveInfinitive": "bortförklaras",
    "activePreterite": "bortförklarade",
    "activePresent": "bortförklarar",
    "activeSupine": "bortförklarat",
    "imperative": "bortförklara",
    "activeInfinitive": "bortförklara"
  },
  {
    "passivePreterite": "nämndes",
    "passivePresent": "nämns",
    "passiveSupine": "nämnts",
    "passiveInfinitive": "nämnas",
    "activePreterite": "nämnde",
    "activePresent": "nämner",
    "activeSupine": "nämnt",
    "imperative": "nämn",
    "activeInfinitive": "nämna"
  },
  {
    "passivePreterite": "utövades",
    "passivePresent": "utövas",
    "passiveSupine": "utövats",
    "passiveInfinitive": "utövas",
    "activePreterite": "utövade",
    "activePresent": "utövar",
    "activeSupine": "utövat",
    "imperative": "utöva",
    "activeInfinitive": "utöva"
  },
  {
    "passivePreterite": "tjuvlyssnades",
    "passivePresent": "tjuvlyssnas",
    "passiveSupine": "tjuvlyssnats",
    "passiveInfinitive": "tjuvlyssnas",
    "activePreterite": "tjuvlyssnade",
    "activePresent": "tjuvlyssnar",
    "activeSupine": "tjuvlyssnat",
    "imperative": "tjuvlyssna",
    "activeInfinitive": "tjuvlyssna"
  },
  {
    "passivePreterite": "klimatstrejkades",
    "passivePresent": "klimatstrejkas",
    "passiveSupine": "klimatstrejkats",
    "passiveInfinitive": "klimatstrejkas",
    "activePreterite": "klimatstrejkade",
    "activePresent": "klimatstrejkar",
    "activeSupine": "klimatstrejkat",
    "imperative": "klimatstrejka",
    "activeInfinitive": "klimatstrejka"
  },
  {
    "passivePreterite": "automatiserades",
    "passivePresent": "automatiseras",
    "passiveSupine": "automatiserats",
    "passiveInfinitive": "automatiseras",
    "activePreterite": "automatiserade",
    "activePresent": "automatiserar",
    "activeSupine": "automatiserat",
    "imperative": "automatisera",
    "activeInfinitive": "automatisera"
  },
  {
    "passivePreterite": "utplånades",
    "passivePresent": "utplånas",
    "passiveSupine": "utplånats",
    "passiveInfinitive": "utplånas",
    "activePreterite": "utplånade",
    "activePresent": "utplånar",
    "activeSupine": "utplånat",
    "imperative": "utplåna",
    "activeInfinitive": "utplåna"
  },
  {
    "passivePreterite": "avrekommenderades",
    "passivePresent": "avrekommenderas",
    "passiveSupine": "avrekommenderats",
    "passiveInfinitive": "avrekommenderas",
    "activePreterite": "avrekommenderade",
    "activePresent": "avrekommenderar",
    "activeSupine": "avrekommenderat",
    "imperative": "avrekommendera",
    "activeInfinitive": "avrekommendera"
  },
  {
    "passivePreterite": "vakades",
    "passivePresent": "vakas",
    "passiveSupine": "vakats",
    "passiveInfinitive": "vakas",
    "activePreterite": "vakade",
    "activePresent": "vakar",
    "activeSupine": "vakat",
    "imperative": "vaka",
    "activeInfinitive": "vaka"
  },
  {
    "passivePreterite": "bröstades",
    "passivePresent": "bröstas",
    "passiveSupine": "bröstats",
    "passiveInfinitive": "bröstas",
    "activePreterite": "bröstade",
    "activePresent": "bröstar",
    "activeSupine": "bröstat",
    "imperative": "brösta",
    "activeInfinitive": "brösta"
  },
  {
    "passivePreterite": "plågades",
    "passivePresent": "plågas",
    "passiveSupine": "plågats",
    "passiveInfinitive": "plågas",
    "activePreterite": "plågade",
    "activePresent": "plågar",
    "activeSupine": "plågat",
    "imperative": "plåga",
    "activeInfinitive": "plåga"
  },
  {
    "passivePreterite": "uppsöktes",
    "passivePresent": "uppsöks",
    "passiveSupine": "uppsökts",
    "passiveInfinitive": "uppsökas",
    "activePreterite": "uppsökte",
    "activePresent": "uppsöker",
    "activeSupine": "uppsökt",
    "imperative": "uppsök",
    "activeInfinitive": "uppsöka"
  },
  {
    "passivePreterite": "minerades",
    "passivePresent": "mineras",
    "passiveSupine": "minerats",
    "passiveInfinitive": "mineras",
    "activePreterite": "minerade",
    "activePresent": "minerar",
    "activeSupine": "minerat",
    "imperative": "minera",
    "activeInfinitive": "minera"
  },
  {
    "passivePreterite": "deprimerades",
    "passivePresent": "deprimeras",
    "passiveSupine": "deprimerats",
    "passiveInfinitive": "deprimeras",
    "activePreterite": "deprimerade",
    "activePresent": "deprimerar",
    "activeSupine": "deprimerat",
    "imperative": "deprimera",
    "activeInfinitive": "deprimera"
  },
  {
    "passivePreterite": "girades",
    "passivePresent": "giras",
    "passiveSupine": "girats",
    "passiveInfinitive": "giras",
    "activePreterite": "girade",
    "activePresent": "girar",
    "activeSupine": "girat",
    "imperative": "gira",
    "activeInfinitive": "gira"
  },
  {
    "passivePreterite": "gistades",
    "passivePresent": "gistas",
    "passiveSupine": "gistats",
    "passiveInfinitive": "gistas",
    "activePreterite": "gistade",
    "activePresent": "gistar",
    "activeSupine": "gistat",
    "imperative": "gista",
    "activeInfinitive": "gista"
  },
  {
    "passivePreterite": "gistnades",
    "passivePresent": "gistnas",
    "passiveSupine": "gistnats",
    "passiveInfinitive": "gistnas",
    "activePreterite": "gistnade",
    "activePresent": "gistnar",
    "activeSupine": "gistnat",
    "imperative": "gistna",
    "activeInfinitive": "gistna"
  },
  {
    "passivePreterite": "gjordades",
    "passivePresent": "gjordas",
    "passiveSupine": "gjordats",
    "passiveInfinitive": "gjordas",
    "activePreterite": "gjordade",
    "activePresent": "gjordar",
    "activeSupine": "gjordat",
    "imperative": "gjorda",
    "activeInfinitive": "gjorda"
  },
  {
    "passivePreterite": "glanades",
    "passivePresent": "glanas",
    "passiveSupine": "glanats",
    "passiveInfinitive": "glanas",
    "activePreterite": "glanade",
    "activePresent": "glanar",
    "activeSupine": "glanat",
    "imperative": "glana",
    "activeInfinitive": "glana"
  },
  {
    "passivePreterite": "graderades",
    "passivePresent": "graderas",
    "passiveSupine": "graderats",
    "passiveInfinitive": "graderas",
    "activePreterite": "graderade",
    "activePresent": "graderar",
    "activeSupine": "graderat",
    "imperative": "gradera",
    "activeInfinitive": "gradera"
  },
  {
    "passivePreterite": "gravades",
    "passivePresent": "gravas",
    "passiveSupine": "gravats",
    "passiveInfinitive": "gravas",
    "activePreterite": "gravade",
    "activePresent": "gravar",
    "activeSupine": "gravat",
    "imperative": "grava",
    "activeInfinitive": "grava"
  },
  {
    "passivePreterite": "grimaserades",
    "passivePresent": "grimaseras",
    "passiveSupine": "grimaserats",
    "passiveInfinitive": "grimaseras",
    "activePreterite": "grimaserade",
    "activePresent": "grimaserar",
    "activeSupine": "grimaserat",
    "imperative": "grimasera",
    "activeInfinitive": "grimasera"
  },
  {
    "passivePreterite": "gruffades",
    "passivePresent": "gruffas",
    "passiveSupine": "gruffats",
    "passiveInfinitive": "gruffas",
    "activePreterite": "gruffade",
    "activePresent": "gruffar",
    "activeSupine": "gruffat",
    "imperative": "gruffa",
    "activeInfinitive": "gruffa"
  },
  {
    "passivePreterite": "grusades",
    "passivePresent": "grusas",
    "passiveSupine": "grusats",
    "passiveInfinitive": "grusas",
    "activePreterite": "grusade",
    "activePresent": "grusar",
    "activeSupine": "grusat",
    "imperative": "grusa",
    "activeInfinitive": "grusa"
  },
  {
    "passivePreterite": "gränslades",
    "passivePresent": "gränslas",
    "passiveSupine": "gränslats",
    "passiveInfinitive": "gränslas",
    "activePreterite": "gränslade",
    "activePresent": "gränslar",
    "activeSupine": "gränslat",
    "imperative": "gränsla",
    "activeInfinitive": "gränsla"
  },
  {
    "passivePreterite": "vingklipptes",
    "passivePresent": "vingklipps",
    "passiveSupine": "vingklippts",
    "passiveInfinitive": "vingklippas",
    "activePreterite": "vingklippte",
    "activePresent": "vingklipper",
    "activeSupine": "vingklippt",
    "imperative": "vingklipp",
    "activeInfinitive": "vingklippa"
  },
  {
    "passivePreterite": "virrades",
    "passivePresent": "virras",
    "passiveSupine": "virrats",
    "passiveInfinitive": "virras",
    "activePreterite": "virrade",
    "activePresent": "virrar",
    "activeSupine": "virrat",
    "imperative": "virra",
    "activeInfinitive": "virra"
  },
  {
    "passivePreterite": "vittjades",
    "passivePresent": "vittjas",
    "passiveSupine": "vittjats",
    "passiveInfinitive": "vittjas",
    "activePreterite": "vittjade",
    "activePresent": "vittjar",
    "activeSupine": "vittjat",
    "imperative": "vittja",
    "activeInfinitive": "vittja"
  },
  {
    "passivePreterite": "vrakades",
    "passivePresent": "vrakas",
    "passiveSupine": "vrakats",
    "passiveInfinitive": "vrakas",
    "activePreterite": "vrakade",
    "activePresent": "vrakar",
    "activeSupine": "vrakat",
    "imperative": "vraka",
    "activeInfinitive": "vraka"
  },
  {
    "passivePreterite": "vägleddes",
    "passivePresent": "vägleds",
    "passiveSupine": "vägletts",
    "passiveInfinitive": "vägledas",
    "activePreterite": "vägledde",
    "activePresent": "vägleder",
    "activeSupine": "väglett",
    "imperative": "vägled",
    "activeInfinitive": "vägleda"
  },
  {
    "passivePreterite": "vältrades",
    "passivePresent": "vältras",
    "passiveSupine": "vältrats",
    "passiveInfinitive": "vältras",
    "activePreterite": "vältrade",
    "activePresent": "vältrar",
    "activeSupine": "vältrat",
    "imperative": "vältra",
    "activeInfinitive": "vältra"
  },
  {
    "passivePreterite": "åsidosattes",
    "passivePresent": "åsidosätts",
    "passiveSupine": "åsidosatts",
    "passiveInfinitive": "åsidosättas",
    "activePreterite": "åsidosatte",
    "activePresent": "åsidosätter",
    "activeSupine": "åsidosatt",
    "imperative": "åsidosätt",
    "activeInfinitive": "åsidosätta"
  },
  {
    "passivePreterite": "återvanns",
    "passivePresent": "återvinns",
    "passiveSupine": "återvunnits",
    "passiveInfinitive": "återvinnas",
    "activePreterite": "återvann",
    "activePresent": "återvinner",
    "activeSupine": "återvunnit",
    "imperative": "återvinn",
    "activeInfinitive": "återvinna"
  },
  {
    "passivePreterite": "överraskades",
    "passivePresent": "överraskas",
    "passiveSupine": "överraskats",
    "passiveInfinitive": "överraskas",
    "activePreterite": "överraskade",
    "activePresent": "överraskar",
    "activeSupine": "överraskat",
    "imperative": "överraska",
    "activeInfinitive": "överraska"
  },
  {
    "passivePreterite": "träffades",
    "passivePresent": "träffas",
    "passiveSupine": "träffats",
    "passiveInfinitive": "träffas",
    "activePreterite": "träffade",
    "activePresent": "träffar",
    "activeSupine": "träffat",
    "imperative": "träffa",
    "activeInfinitive": "träffa"
  },
  {
    "passivePreterite": "träffades",
    "passivePresent": "träffas",
    "passiveSupine": "träffats",
    "passiveInfinitive": "träffas",
    "activePreterite": "träffade",
    "activePresent": "träffar",
    "activeSupine": "träffat",
    "imperative": "träffa",
    "activeInfinitive": "träffa"
  },
  {
    "passivePreterite": "mörklades",
    "passivePresent": "mörkläggs",
    "passiveSupine": "mörklagts",
    "passiveInfinitive": "mörkläggas",
    "activePreterite": "mörklade",
    "activePresent": "mörklägger",
    "activeSupine": "mörklagt",
    "imperative": "mörklägg",
    "activeInfinitive": "mörklägga"
  },
  {
    "passivePreterite": "slabbades",
    "passivePresent": "slabbas",
    "passiveSupine": "slabbats",
    "passiveInfinitive": "slabbas",
    "activePreterite": "slabbade",
    "activePresent": "slabbar",
    "activeSupine": "slabbat",
    "imperative": "slabba",
    "activeInfinitive": "slabba"
  },
  {
    "passivePreterite": "sladdades",
    "passivePresent": "sladdas",
    "passiveSupine": "sladdats",
    "passiveInfinitive": "sladdas",
    "activePreterite": "sladdade",
    "activePresent": "sladdar",
    "activeSupine": "sladdat",
    "imperative": "sladda",
    "activeInfinitive": "sladda"
  },
  {
    "passivePreterite": "slokades",
    "passivePresent": "slokas",
    "passiveSupine": "slokats",
    "passiveInfinitive": "slokas",
    "activePreterite": "slokade",
    "activePresent": "slokar",
    "activeSupine": "slokat",
    "imperative": "sloka",
    "activeInfinitive": "sloka"
  },
  {
    "passivePreterite": "slutfördes",
    "passivePresent": "slutförs",
    "passiveSupine": "slutförts",
    "passiveInfinitive": "slutföras",
    "activePreterite": "slutförde",
    "activePresent": "slutför",
    "activeSupine": "slutfört",
    "imperative": "slutför",
    "activeInfinitive": "slutföra"
  },
  {
    "passivePreterite": "smockades",
    "passivePresent": "smockas",
    "passiveSupine": "smockats",
    "passiveInfinitive": "smockas",
    "activePreterite": "smockade",
    "activePresent": "smockar",
    "activeSupine": "smockat",
    "imperative": "smocka",
    "activeInfinitive": "smocka"
  },
  {
    "passivePreterite": "toppades",
    "passivePresent": "toppas",
    "passiveSupine": "toppats",
    "passiveInfinitive": "toppas",
    "activePreterite": "toppade",
    "activePresent": "toppar",
    "activeSupine": "toppat",
    "imperative": "toppa",
    "activeInfinitive": "toppa"
  },
  {
    "passivePreterite": "besvarades",
    "passivePresent": "besvaras",
    "passiveSupine": "besvarats",
    "passiveInfinitive": "besvaras",
    "activePreterite": "besvarade",
    "activePresent": "besvarar",
    "activeSupine": "besvarat",
    "imperative": "besvara",
    "activeInfinitive": "besvara"
  },
  {
    "passivePreterite": "betonades",
    "passivePresent": "betonas",
    "passiveSupine": "betonats",
    "passiveInfinitive": "betonas",
    "activePreterite": "betonade",
    "activePresent": "betonar",
    "activeSupine": "betonat",
    "imperative": "betona",
    "activeInfinitive": "betona"
  },
  {
    "passivePreterite": "omklassificerades",
    "passivePresent": "omklassificeras",
    "passiveSupine": "omklassificerats",
    "passiveInfinitive": "omklassificeras",
    "activePreterite": "omklassificerade",
    "activePresent": "omklassificerar",
    "activeSupine": "omklassificerat",
    "imperative": "omklassificera",
    "activeInfinitive": "omklassificera"
  },
  {
    "passivePreterite": "frikallades",
    "passivePresent": "frikallas",
    "passiveSupine": "frikallats",
    "passiveInfinitive": "frikallas",
    "activePreterite": "frikallade",
    "activePresent": "frikallar",
    "activeSupine": "frikallat",
    "imperative": "frikalla",
    "activeInfinitive": "frikalla"
  },
  {
    "passivePreterite": "avkyldes",
    "passivePresent": "avkyls",
    "passiveSupine": "avkylts",
    "passiveInfinitive": "avkylas",
    "activePreterite": "avkylde",
    "activePresent": "avkyler",
    "activeSupine": "avkylt",
    "imperative": "avkyl",
    "activeInfinitive": "avkyla"
  },
  {
    "passivePreterite": "firades",
    "passivePresent": "firas",
    "passiveSupine": "firats",
    "passiveInfinitive": "firas",
    "activePreterite": "firade",
    "activePresent": "firar",
    "activeSupine": "firat",
    "imperative": "fira",
    "activeInfinitive": "fira"
  },
  {
    "passivePreterite": "abstraherades",
    "passivePresent": "abstraheras",
    "passiveSupine": "abstraherats",
    "passiveInfinitive": "abstraheras",
    "activePreterite": "abstraherade",
    "activePresent": "abstraherar",
    "activeSupine": "abstraherat",
    "imperative": "abstrahera",
    "activeInfinitive": "abstrahera"
  },
  {
    "passivePreterite": "ackvirerades",
    "passivePresent": "ackvireras",
    "passiveSupine": "ackvirerats",
    "passiveInfinitive": "ackvireras",
    "activePreterite": "ackvirerade",
    "activePresent": "ackvirerar",
    "activeSupine": "ackvirerat",
    "imperative": "ackvirera",
    "activeInfinitive": "ackvirera"
  },
  {
    "passivePreterite": "administrerades",
    "passivePresent": "administreras",
    "passiveSupine": "administrerats",
    "passiveInfinitive": "administreras",
    "activePreterite": "administrerade",
    "activePresent": "administrerar",
    "activeSupine": "administrerat",
    "imperative": "administrera",
    "activeInfinitive": "administrera"
  },
  {
    "passivePreterite": "adresserades",
    "passivePresent": "adresseras",
    "passiveSupine": "adresserats",
    "passiveInfinitive": "adresseras",
    "activePreterite": "adresserade",
    "activePresent": "adresserar",
    "activeSupine": "adresserat",
    "imperative": "adressera",
    "activeInfinitive": "adressera"
  },
  {
    "passivePreterite": "smetades",
    "passivePresent": "smetas",
    "passiveSupine": "smetats",
    "passiveInfinitive": "smetas",
    "activePreterite": "smetade",
    "activePresent": "smetar",
    "activeSupine": "smetat",
    "imperative": "smeta",
    "activeInfinitive": "smeta"
  },
  {
    "passivePreterite": "smygåts",
    "passivePresent": "smygäts",
    "passiveSupine": "smygätits",
    "passiveInfinitive": "smygätas",
    "activePreterite": "smygåt",
    "activePresent": "smygäter",
    "activeSupine": "smygätit",
    "imperative": "smygät",
    "activeInfinitive": "smygäta"
  },
  {
    "passivePreterite": "smågrälades",
    "passivePresent": "smågrälas",
    "passiveSupine": "smågrälats",
    "passiveInfinitive": "smågrälas",
    "activePreterite": "smågrälade",
    "activePresent": "smågrälar",
    "activeSupine": "smågrälat",
    "imperative": "smågräla",
    "activeInfinitive": "smågräla"
  },
  {
    "passivePreterite": "smättes",
    "passivePresent": "smätts",
    "passiveSupine": "smätts",
    "passiveInfinitive": "smättas",
    "activePreterite": "smätte",
    "activePresent": "smätter",
    "activeSupine": "smätt",
    "imperative": "smätt",
    "activeInfinitive": "smätta"
  },
  {
    "passivePreterite": "snappades",
    "passivePresent": "snappas",
    "passiveSupine": "snappats",
    "passiveInfinitive": "snappas",
    "activePreterite": "snappade",
    "activePresent": "snappar",
    "activeSupine": "snappat",
    "imperative": "snappa",
    "activeInfinitive": "snappa"
  },
  {
    "passivePreterite": "snapsades",
    "passivePresent": "snapsas",
    "passiveSupine": "snapsats",
    "passiveInfinitive": "snapsas",
    "activePreterite": "snapsade",
    "activePresent": "snapsar",
    "activeSupine": "snapsat",
    "imperative": "snapsa",
    "activeInfinitive": "snapsa"
  },
  {
    "passivePreterite": "snaskades",
    "passivePresent": "snaskas",
    "passiveSupine": "snaskats",
    "passiveInfinitive": "snaskas",
    "activePreterite": "snaskade",
    "activePresent": "snaskar",
    "activeSupine": "snaskat",
    "imperative": "snaska",
    "activeInfinitive": "snaska"
  },
  {
    "passivePreterite": "snattrades",
    "passivePresent": "snattras",
    "passiveSupine": "snattrats",
    "passiveInfinitive": "snattras",
    "activePreterite": "snattrade",
    "activePresent": "snattrar",
    "activeSupine": "snattrat",
    "imperative": "snattra",
    "activeInfinitive": "snattra"
  },
  {
    "passivePreterite": "snavades",
    "passivePresent": "snavas",
    "passiveSupine": "snavats",
    "passiveInfinitive": "snavas",
    "activePreterite": "snavade",
    "activePresent": "snavar",
    "activeSupine": "snavat",
    "imperative": "snava",
    "activeInfinitive": "snava"
  },
  {
    "passivePreterite": "snuskades",
    "passivePresent": "snuskas",
    "passiveSupine": "snuskats",
    "passiveInfinitive": "snuskas",
    "activePreterite": "snuskade",
    "activePresent": "snuskar",
    "activeSupine": "snuskat",
    "imperative": "snuska",
    "activeInfinitive": "snuska"
  },
  {
    "passivePreterite": "snyftades",
    "passivePresent": "snyftas",
    "passiveSupine": "snyftats",
    "passiveInfinitive": "snyftas",
    "activePreterite": "snyftade",
    "activePresent": "snyftar",
    "activeSupine": "snyftat",
    "imperative": "snyfta",
    "activeInfinitive": "snyfta"
  },
  {
    "passivePreterite": "snärtades",
    "passivePresent": "snärtas",
    "passiveSupine": "snärtats",
    "passiveInfinitive": "snärtas",
    "activePreterite": "snärtade",
    "activePresent": "snärtar",
    "activeSupine": "snärtat",
    "imperative": "snärta",
    "activeInfinitive": "snärta"
  },
  {
    "passivePreterite": "sol-och-vårades",
    "passivePresent": "sol-och-våras",
    "passiveSupine": "sol-och-vårats",
    "passiveInfinitive": "sol-och-våras",
    "activePreterite": "sol-och-vårade",
    "activePresent": "sol-och-vårar",
    "activeSupine": "sol-och-vårat",
    "imperative": "sol-och-våra",
    "activeInfinitive": "sol-och-våra"
  },
  {
    "passivePreterite": "spolades",
    "passivePresent": "spolas",
    "passiveSupine": "spolats",
    "passiveInfinitive": "spolas",
    "activePreterite": "spolade",
    "activePresent": "spolar",
    "activeSupine": "spolat",
    "imperative": "spola",
    "activeInfinitive": "spola"
  },
  {
    "passivePreterite": "sponsrades",
    "passivePresent": "sponsras",
    "passiveSupine": "sponsrats",
    "passiveInfinitive": "sponsras",
    "activePreterite": "sponsrade",
    "activePresent": "sponsrar",
    "activeSupine": "sponsrat",
    "imperative": "sponsra",
    "activeInfinitive": "sponsra"
  },
  {
    "passivePreterite": "stadgades",
    "passivePresent": "stadgas",
    "passiveSupine": "stadgats",
    "passiveInfinitive": "stadgas",
    "activePreterite": "stadgade",
    "activePresent": "stadgar",
    "activeSupine": "stadgat",
    "imperative": "stadga",
    "activeInfinitive": "stadga"
  },
  {
    "passivePreterite": "ströddes",
    "passivePresent": "strös",
    "passiveSupine": "strös",
    "passiveInfinitive": "strös",
    "activePreterite": "strödde",
    "activePresent": "strör",
    "activeSupine": "strö",
    "imperative": "strö",
    "activeInfinitive": "strö"
  },
  {
    "passivePreterite": "spikades",
    "passivePresent": "spikas",
    "passiveSupine": "spikats",
    "passiveInfinitive": "spikas",
    "activePreterite": "spikade",
    "activePresent": "spikar",
    "activeSupine": "spikat",
    "imperative": "spika",
    "activeInfinitive": "spika"
  },
  {
    "passivePreterite": "undersöktes",
    "passivePresent": "undersöks",
    "passiveSupine": "undersökts",
    "passiveInfinitive": "undersökas",
    "activePreterite": "undersökte",
    "activePresent": "undersöker",
    "activeSupine": "undersökt",
    "imperative": "undersök",
    "activeInfinitive": "undersöka"
  },
  {
    "passivePreterite": "tränades",
    "passivePresent": "tränas",
    "passiveSupine": "tränats",
    "passiveInfinitive": "tränas",
    "activePreterite": "tränade",
    "activePresent": "tränar",
    "activeSupine": "tränat",
    "imperative": "träna",
    "activeInfinitive": "träna"
  },
  {
    "passivePreterite": "älskades",
    "passivePresent": "älskas",
    "passiveSupine": "älskats",
    "passiveInfinitive": "älskas",
    "activePreterite": "älskade",
    "activePresent": "älskar",
    "activeSupine": "älskat",
    "imperative": "älska",
    "activeInfinitive": "älska"
  },
  {
    "passivePreterite": "misstänktes",
    "passivePresent": "misstänks",
    "passiveSupine": "misstänkts",
    "passiveInfinitive": "misstänkas",
    "activePreterite": "misstänkte",
    "activePresent": "misstänker",
    "activeSupine": "misstänkt",
    "imperative": "misstänk",
    "activeInfinitive": "misstänka"
  },
  {
    "passivePreterite": "misstänktes",
    "passivePresent": "misstänks",
    "passiveSupine": "misstänkts",
    "passiveInfinitive": "misstänkas",
    "activePreterite": "misstänkte",
    "activePresent": "misstänker",
    "activeSupine": "misstänkt",
    "imperative": "misstänk",
    "activeInfinitive": "misstänka"
  },
  {
    "passivePreterite": "bevittnades",
    "passivePresent": "bevittnas",
    "passiveSupine": "bevittnats",
    "passiveInfinitive": "bevittnas",
    "activePreterite": "bevittnade",
    "activePresent": "bevittnar",
    "activeSupine": "bevittnat",
    "imperative": "bevittna",
    "activeInfinitive": "bevittna"
  },
  {
    "passivePreterite": "inreddes",
    "passivePresent": "inreds",
    "passiveSupine": "inretts",
    "passiveInfinitive": "inredas",
    "activePreterite": "inredde",
    "activePresent": "inreder",
    "activeSupine": "inrett",
    "imperative": "inred",
    "activeInfinitive": "inreda"
  },
  {
    "passivePreterite": "efterlevdes",
    "passivePresent": "efterlevs",
    "passiveSupine": "efterlevts",
    "passiveInfinitive": "efterlevas",
    "activePreterite": "efterlevde",
    "activePresent": "efterlever",
    "activeSupine": "efterlevt",
    "imperative": "efterlev",
    "activeInfinitive": "efterleva"
  },
  {
    "passivePreterite": "fågelskådades",
    "passivePresent": "fågelskådas",
    "passiveSupine": "fågelskådats",
    "passiveInfinitive": "fågelskådas",
    "activePreterite": "fågelskådade",
    "activePresent": "fågelskådar",
    "activeSupine": "fågelskådat",
    "imperative": "fågelskåda",
    "activeInfinitive": "fågelskåda"
  },
  {
    "passivePreterite": "julshoppades",
    "passivePresent": "julshoppas",
    "passiveSupine": "julshoppats",
    "passiveInfinitive": "julshoppas",
    "activePreterite": "julshoppade",
    "activePresent": "julshoppar",
    "activeSupine": "julshoppat",
    "imperative": "julshoppa",
    "activeInfinitive": "julshoppa"
  },
  {
    "passivePreterite": "voltades",
    "passivePresent": "voltas",
    "passiveSupine": "voltats",
    "passiveInfinitive": "voltas",
    "activePreterite": "voltade",
    "activePresent": "voltar",
    "activeSupine": "voltat",
    "imperative": "volta",
    "activeInfinitive": "volta"
  },
  {
    "passivePreterite": "vältes",
    "passivePresent": "välts",
    "passiveSupine": "välts",
    "passiveInfinitive": "vältas",
    "activePreterite": "välte",
    "activePresent": "välter",
    "activeSupine": "vält",
    "imperative": "vält",
    "activeInfinitive": "välta"
  },
  {
    "passivePreterite": "åskådliggjordes",
    "passivePresent": "åskådliggörs",
    "passiveSupine": "åskådliggjorts",
    "passiveInfinitive": "åskådliggöras",
    "activePreterite": "åskådliggjorde",
    "activePresent": "åskådliggör",
    "activeSupine": "åskådliggjort",
    "imperative": "åskådliggör",
    "activeInfinitive": "åskådliggöra"
  },
  {
    "passivePreterite": "åsyftades",
    "passivePresent": "åsyftas",
    "passiveSupine": "åsyftats",
    "passiveInfinitive": "åsyftas",
    "activePreterite": "åsyftade",
    "activePresent": "åsyftar",
    "activeSupine": "åsyftat",
    "imperative": "åsyfta",
    "activeInfinitive": "åsyfta"
  },
  {
    "passivePreterite": "äntrades",
    "passivePresent": "äntras",
    "passiveSupine": "äntrats",
    "passiveInfinitive": "äntras",
    "activePreterite": "äntrade",
    "activePresent": "äntrar",
    "activeSupine": "äntrat",
    "imperative": "äntra",
    "activeInfinitive": "äntra"
  },
  {
    "passivePreterite": "örfilades",
    "passivePresent": "örfilas",
    "passiveSupine": "örfilats",
    "passiveInfinitive": "örfilas",
    "activePreterite": "örfilade",
    "activePresent": "örfilar",
    "activeSupine": "örfilat",
    "imperative": "örfila",
    "activeInfinitive": "örfila"
  },
  {
    "passivePreterite": "överlistades",
    "passivePresent": "överlistas",
    "passiveSupine": "överlistats",
    "passiveInfinitive": "överlistas",
    "activePreterite": "överlistade",
    "activePresent": "överlistar",
    "activeSupine": "överlistat",
    "imperative": "överlista",
    "activeInfinitive": "överlista"
  },
  {
    "passivePreterite": "räcktes",
    "passivePresent": "räcks",
    "passiveSupine": "räckts",
    "passiveInfinitive": "räckas",
    "activePreterite": "räckte",
    "activePresent": "räcker",
    "activeSupine": "räckt",
    "imperative": "räck",
    "activeInfinitive": "räcka"
  },
  {
    "passivePreterite": "dödades",
    "passivePresent": "dödas",
    "passiveSupine": "dödats",
    "passiveInfinitive": "dödas",
    "activePreterite": "dödade",
    "activePresent": "dödar",
    "activeSupine": "dödat",
    "imperative": "döda",
    "activeInfinitive": "döda"
  },
  {
    "passivePreterite": "besatt",
    "passivePresent": "besättas",
    "passiveSupine": "besatts",
    "passiveInfinitive": "besättas",
    "activePreterite": "besatt",
    "activePresent": "besitter",
    "activeSupine": "besatt",
    "imperative": "besätt",
    "activeInfinitive": "besitta"
  },
  {
    "passivePreterite": "vandaliserades",
    "passivePresent": "vandaliseras",
    "passiveSupine": "vandaliserats",
    "passiveInfinitive": "vandaliseras",
    "activePreterite": "vandaliserade",
    "activePresent": "vandaliserar",
    "activeSupine": "vandaliserat",
    "imperative": "vandalisera",
    "activeInfinitive": "vandalisera"
  },
  {
    "passivePreterite": "medgavs",
    "passivePresent": "medges",
    "passiveSupine": "medgetts",
    "passiveInfinitive": "medges",
    "activePreterite": "medgåvo",
    "activePresent": "medgiver",
    "activeSupine": "medgivit",
    "imperative": "medge",
    "activeInfinitive": "medge"
  },
  {
    "passivePreterite": "medgåvos",
    "passivePresent": "medgives",
    "passiveSupine": "medgetts",
    "passiveInfinitive": "medges",
    "activePreterite": "medgåvo",
    "activePresent": "medgiver",
    "activeSupine": "medgivit",
    "imperative": "medge",
    "activeInfinitive": "medge"
  },
  {
    "passivePreterite": "medgavs",
    "passivePresent": "medgives",
    "passiveSupine": "medgetts",
    "passiveInfinitive": "medges",
    "activePreterite": "medgåvo",
    "activePresent": "medgiver",
    "activeSupine": "medgivit",
    "imperative": "medge",
    "activeInfinitive": "medge"
  },
  {
    "passivePreterite": "medgåvos",
    "passivePresent": "medges",
    "passiveSupine": "medgivits",
    "passiveInfinitive": "medgivas",
    "activePreterite": "medgåvo",
    "activePresent": "medgiver",
    "activeSupine": "medgivit",
    "imperative": "medge",
    "activeInfinitive": "medge"
  },
  {
    "passivePreterite": "medgavs",
    "passivePresent": "medges",
    "passiveSupine": "medgivits",
    "passiveInfinitive": "medgivas",
    "activePreterite": "medgåvo",
    "activePresent": "medgiver",
    "activeSupine": "medgivit",
    "imperative": "medge",
    "activeInfinitive": "medge"
  },
  {
    "passivePreterite": "medgåvos",
    "passivePresent": "medgives",
    "passiveSupine": "medgivits",
    "passiveInfinitive": "medgivas",
    "activePreterite": "medgåvo",
    "activePresent": "medgiver",
    "activeSupine": "medgivit",
    "imperative": "medge",
    "activeInfinitive": "medge"
  },
  {
    "passivePreterite": "medgavs",
    "passivePresent": "medgives",
    "passiveSupine": "medgivits",
    "passiveInfinitive": "medgivas",
    "activePreterite": "medgåvo",
    "activePresent": "medgiver",
    "activeSupine": "medgivit",
    "imperative": "medge",
    "activeInfinitive": "medge"
  },
  {
    "passivePreterite": "medgåvos",
    "passivePresent": "medges",
    "passiveSupine": "medgetts",
    "passiveInfinitive": "medgivas",
    "activePreterite": "medgåvo",
    "activePresent": "medgiver",
    "activeSupine": "medgivit",
    "imperative": "medge",
    "activeInfinitive": "medge"
  },
  {
    "passivePreterite": "medgavs",
    "passivePresent": "medges",
    "passiveSupine": "medgetts",
    "passiveInfinitive": "medgivas",
    "activePreterite": "medgåvo",
    "activePresent": "medgiver",
    "activeSupine": "medgivit",
    "imperative": "medge",
    "activeInfinitive": "medge"
  },
  {
    "passivePreterite": "medgåvos",
    "passivePresent": "medgives",
    "passiveSupine": "medgetts",
    "passiveInfinitive": "medgivas",
    "activePreterite": "medgåvo",
    "activePresent": "medgiver",
    "activeSupine": "medgivit",
    "imperative": "medge",
    "activeInfinitive": "medge"
  },
  {
    "passivePreterite": "medgavs",
    "passivePresent": "medgives",
    "passiveSupine": "medgetts",
    "passiveInfinitive": "medgivas",
    "activePreterite": "medgåvo",
    "activePresent": "medgiver",
    "activeSupine": "medgivit",
    "imperative": "medge",
    "activeInfinitive": "medge"
  },
  {
    "passivePreterite": "medgåvos",
    "passivePresent": "medges",
    "passiveSupine": "medgivits",
    "passiveInfinitive": "medges",
    "activePreterite": "medgav",
    "activePresent": "medgiver",
    "activeSupine": "medgivit",
    "imperative": "medge",
    "activeInfinitive": "medge"
  },
  {
    "passivePreterite": "medgavs",
    "passivePresent": "medges",
    "passiveSupine": "medgivits",
    "passiveInfinitive": "medges",
    "activePreterite": "medgav",
    "activePresent": "medgiver",
    "activeSupine": "medgivit",
    "imperative": "medge",
    "activeInfinitive": "medge"
  },
  {
    "passivePreterite": "medgåvos",
    "passivePresent": "medgives",
    "passiveSupine": "medgivits",
    "passiveInfinitive": "medges",
    "activePreterite": "medgav",
    "activePresent": "medgiver",
    "activeSupine": "medgivit",
    "imperative": "medge",
    "activeInfinitive": "medge"
  },
  {
    "passivePreterite": "medgavs",
    "passivePresent": "medgives",
    "passiveSupine": "medgivits",
    "passiveInfinitive": "medges",
    "activePreterite": "medgav",
    "activePresent": "medgiver",
    "activeSupine": "medgivit",
    "imperative": "medge",
    "activeInfinitive": "medge"
  },
  {
    "passivePreterite": "medgåvos",
    "passivePresent": "medges",
    "passiveSupine": "medgetts",
    "passiveInfinitive": "medges",
    "activePreterite": "medgav",
    "activePresent": "medgiver",
    "activeSupine": "medgivit",
    "imperative": "medge",
    "activeInfinitive": "medge"
  },
  {
    "passivePreterite": "medgavs",
    "passivePresent": "medges",
    "passiveSupine": "medgetts",
    "passiveInfinitive": "medges",
    "activePreterite": "medgav",
    "activePresent": "medgiver",
    "activeSupine": "medgivit",
    "imperative": "medge",
    "activeInfinitive": "medge"
  },
  {
    "passivePreterite": "medgåvos",
    "passivePresent": "medgives",
    "passiveSupine": "medgetts",
    "passiveInfinitive": "medges",
    "activePreterite": "medgav",
    "activePresent": "medgiver",
    "activeSupine": "medgivit",
    "imperative": "medge",
    "activeInfinitive": "medge"
  },
  {
    "passivePreterite": "medgavs",
    "passivePresent": "medgives",
    "passiveSupine": "medgetts",
    "passiveInfinitive": "medges",
    "activePreterite": "medgav",
    "activePresent": "medgiver",
    "activeSupine": "medgivit",
    "imperative": "medge",
    "activeInfinitive": "medge"
  },
  {
    "passivePreterite": "medgåvos",
    "passivePresent": "medges",
    "passiveSupine": "medgivits",
    "passiveInfinitive": "medgivas",
    "activePreterite": "medgav",
    "activePresent": "medgiver",
    "activeSupine": "medgivit",
    "imperative": "medge",
    "activeInfinitive": "medge"
  },
  {
    "passivePreterite": "medgavs",
    "passivePresent": "medges",
    "passiveSupine": "medgivits",
    "passiveInfinitive": "medgivas",
    "activePreterite": "medgav",
    "activePresent": "medgiver",
    "activeSupine": "medgivit",
    "imperative": "medge",
    "activeInfinitive": "medge"
  },
  {
    "passivePreterite": "medgåvos",
    "passivePresent": "medgives",
    "passiveSupine": "medgivits",
    "passiveInfinitive": "medgivas",
    "activePreterite": "medgav",
    "activePresent": "medgiver",
    "activeSupine": "medgivit",
    "imperative": "medge",
    "activeInfinitive": "medge"
  },
  {
    "passivePreterite": "medgavs",
    "passivePresent": "medgives",
    "passiveSupine": "medgivits",
    "passiveInfinitive": "medgivas",
    "activePreterite": "medgav",
    "activePresent": "medgiver",
    "activeSupine": "medgivit",
    "imperative": "medge",
    "activeInfinitive": "medge"
  },
  {
    "passivePreterite": "medgåvos",
    "passivePresent": "medges",
    "passiveSupine": "medgetts",
    "passiveInfinitive": "medgivas",
    "activePreterite": "medgav",
    "activePresent": "medgiver",
    "activeSupine": "medgivit",
    "imperative": "medge",
    "activeInfinitive": "medge"
  },
  {
    "passivePreterite": "medgavs",
    "passivePresent": "medges",
    "passiveSupine": "medgetts",
    "passiveInfinitive": "medgivas",
    "activePreterite": "medgav",
    "activePresent": "medgiver",
    "activeSupine": "medgivit",
    "imperative": "medge",
    "activeInfinitive": "medge"
  },
  {
    "passivePreterite": "medgåvos",
    "passivePresent": "medgives",
    "passiveSupine": "medgetts",
    "passiveInfinitive": "medgivas",
    "activePreterite": "medgav",
    "activePresent": "medgiver",
    "activeSupine": "medgivit",
    "imperative": "medge",
    "activeInfinitive": "medge"
  },
  {
    "passivePreterite": "medgavs",
    "passivePresent": "medgives",
    "passiveSupine": "medgetts",
    "passiveInfinitive": "medgivas",
    "activePreterite": "medgav",
    "activePresent": "medgiver",
    "activeSupine": "medgivit",
    "imperative": "medge",
    "activeInfinitive": "medge"
  },
  {
    "passivePreterite": "medgåvos",
    "passivePresent": "medges",
    "passiveSupine": "medgivits",
    "passiveInfinitive": "medges",
    "activePreterite": "medgåvo",
    "activePresent": "medger",
    "activeSupine": "medgett",
    "imperative": "medge",
    "activeInfinitive": "medge"
  },
  {
    "passivePreterite": "medgavs",
    "passivePresent": "medges",
    "passiveSupine": "medgivits",
    "passiveInfinitive": "medges",
    "activePreterite": "medgåvo",
    "activePresent": "medger",
    "activeSupine": "medgett",
    "imperative": "medge",
    "activeInfinitive": "medge"
  },
  {
    "passivePreterite": "medgåvos",
    "passivePresent": "medgives",
    "passiveSupine": "medgivits",
    "passiveInfinitive": "medges",
    "activePreterite": "medgåvo",
    "activePresent": "medger",
    "activeSupine": "medgett",
    "imperative": "medge",
    "activeInfinitive": "medge"
  },
  {
    "passivePreterite": "medgavs",
    "passivePresent": "medgives",
    "passiveSupine": "medgivits",
    "passiveInfinitive": "medges",
    "activePreterite": "medgåvo",
    "activePresent": "medger",
    "activeSupine": "medgett",
    "imperative": "medge",
    "activeInfinitive": "medge"
  },
  {
    "passivePreterite": "medgåvos",
    "passivePresent": "medges",
    "passiveSupine": "medgetts",
    "passiveInfinitive": "medges",
    "activePreterite": "medgåvo",
    "activePresent": "medger",
    "activeSupine": "medgett",
    "imperative": "medge",
    "activeInfinitive": "medge"
  },
  {
    "passivePreterite": "medgavs",
    "passivePresent": "medges",
    "passiveSupine": "medgetts",
    "passiveInfinitive": "medges",
    "activePreterite": "medgåvo",
    "activePresent": "medger",
    "activeSupine": "medgett",
    "imperative": "medge",
    "activeInfinitive": "medge"
  },
  {
    "passivePreterite": "medgåvos",
    "passivePresent": "medgives",
    "passiveSupine": "medgetts",
    "passiveInfinitive": "medges",
    "activePreterite": "medgåvo",
    "activePresent": "medger",
    "activeSupine": "medgett",
    "imperative": "medge",
    "activeInfinitive": "medge"
  },
  {
    "passivePreterite": "medgavs",
    "passivePresent": "medgives",
    "passiveSupine": "medgetts",
    "passiveInfinitive": "medges",
    "activePreterite": "medgåvo",
    "activePresent": "medger",
    "activeSupine": "medgett",
    "imperative": "medge",
    "activeInfinitive": "medge"
  },
  {
    "passivePreterite": "medgåvos",
    "passivePresent": "medges",
    "passiveSupine": "medgivits",
    "passiveInfinitive": "medgivas",
    "activePreterite": "medgåvo",
    "activePresent": "medger",
    "activeSupine": "medgett",
    "imperative": "medge",
    "activeInfinitive": "medge"
  },
  {
    "passivePreterite": "medgavs",
    "passivePresent": "medges",
    "passiveSupine": "medgivits",
    "passiveInfinitive": "medgivas",
    "activePreterite": "medgåvo",
    "activePresent": "medger",
    "activeSupine": "medgett",
    "imperative": "medge",
    "activeInfinitive": "medge"
  },
  {
    "passivePreterite": "medgåvos",
    "passivePresent": "medgives",
    "passiveSupine": "medgivits",
    "passiveInfinitive": "medgivas",
    "activePreterite": "medgåvo",
    "activePresent": "medger",
    "activeSupine": "medgett",
    "imperative": "medge",
    "activeInfinitive": "medge"
  },
  {
    "passivePreterite": "medgavs",
    "passivePresent": "medgives",
    "passiveSupine": "medgivits",
    "passiveInfinitive": "medgivas",
    "activePreterite": "medgåvo",
    "activePresent": "medger",
    "activeSupine": "medgett",
    "imperative": "medge",
    "activeInfinitive": "medge"
  },
  {
    "passivePreterite": "medgåvos",
    "passivePresent": "medges",
    "passiveSupine": "medgetts",
    "passiveInfinitive": "medgivas",
    "activePreterite": "medgåvo",
    "activePresent": "medger",
    "activeSupine": "medgett",
    "imperative": "medge",
    "activeInfinitive": "medge"
  },
  {
    "passivePreterite": "medgavs",
    "passivePresent": "medges",
    "passiveSupine": "medgetts",
    "passiveInfinitive": "medgivas",
    "activePreterite": "medgåvo",
    "activePresent": "medger",
    "activeSupine": "medgett",
    "imperative": "medge",
    "activeInfinitive": "medge"
  },
  {
    "passivePreterite": "medgåvos",
    "passivePresent": "medgives",
    "passiveSupine": "medgetts",
    "passiveInfinitive": "medgivas",
    "activePreterite": "medgåvo",
    "activePresent": "medger",
    "activeSupine": "medgett",
    "imperative": "medge",
    "activeInfinitive": "medge"
  },
  {
    "passivePreterite": "medgavs",
    "passivePresent": "medgives",
    "passiveSupine": "medgetts",
    "passiveInfinitive": "medgivas",
    "activePreterite": "medgåvo",
    "activePresent": "medger",
    "activeSupine": "medgett",
    "imperative": "medge",
    "activeInfinitive": "medge"
  },
  {
    "passivePreterite": "medgåvos",
    "passivePresent": "medges",
    "passiveSupine": "medgivits",
    "passiveInfinitive": "medges",
    "activePreterite": "medgav",
    "activePresent": "medger",
    "activeSupine": "medgett",
    "imperative": "medge",
    "activeInfinitive": "medge"
  },
  {
    "passivePreterite": "medgavs",
    "passivePresent": "medges",
    "passiveSupine": "medgivits",
    "passiveInfinitive": "medges",
    "activePreterite": "medgav",
    "activePresent": "medger",
    "activeSupine": "medgett",
    "imperative": "medge",
    "activeInfinitive": "medge"
  },
  {
    "passivePreterite": "medgåvos",
    "passivePresent": "medgives",
    "passiveSupine": "medgivits",
    "passiveInfinitive": "medges",
    "activePreterite": "medgav",
    "activePresent": "medger",
    "activeSupine": "medgett",
    "imperative": "medge",
    "activeInfinitive": "medge"
  },
  {
    "passivePreterite": "medgavs",
    "passivePresent": "medgives",
    "passiveSupine": "medgivits",
    "passiveInfinitive": "medges",
    "activePreterite": "medgav",
    "activePresent": "medger",
    "activeSupine": "medgett",
    "imperative": "medge",
    "activeInfinitive": "medge"
  },
  {
    "passivePreterite": "medgåvos",
    "passivePresent": "medges",
    "passiveSupine": "medgetts",
    "passiveInfinitive": "medges",
    "activePreterite": "medgav",
    "activePresent": "medger",
    "activeSupine": "medgett",
    "imperative": "medge",
    "activeInfinitive": "medge"
  },
  {
    "passivePreterite": "medgavs",
    "passivePresent": "medges",
    "passiveSupine": "medgetts",
    "passiveInfinitive": "medges",
    "activePreterite": "medgav",
    "activePresent": "medger",
    "activeSupine": "medgett",
    "imperative": "medge",
    "activeInfinitive": "medge"
  },
  {
    "passivePreterite": "medgåvos",
    "passivePresent": "medgives",
    "passiveSupine": "medgetts",
    "passiveInfinitive": "medges",
    "activePreterite": "medgav",
    "activePresent": "medger",
    "activeSupine": "medgett",
    "imperative": "medge",
    "activeInfinitive": "medge"
  },
  {
    "passivePreterite": "medgavs",
    "passivePresent": "medgives",
    "passiveSupine": "medgetts",
    "passiveInfinitive": "medges",
    "activePreterite": "medgav",
    "activePresent": "medger",
    "activeSupine": "medgett",
    "imperative": "medge",
    "activeInfinitive": "medge"
  },
  {
    "passivePreterite": "medgåvos",
    "passivePresent": "medges",
    "passiveSupine": "medgivits",
    "passiveInfinitive": "medgivas",
    "activePreterite": "medgav",
    "activePresent": "medger",
    "activeSupine": "medgett",
    "imperative": "medge",
    "activeInfinitive": "medge"
  },
  {
    "passivePreterite": "medgavs",
    "passivePresent": "medges",
    "passiveSupine": "medgivits",
    "passiveInfinitive": "medgivas",
    "activePreterite": "medgav",
    "activePresent": "medger",
    "activeSupine": "medgett",
    "imperative": "medge",
    "activeInfinitive": "medge"
  },
  {
    "passivePreterite": "medgåvos",
    "passivePresent": "medgives",
    "passiveSupine": "medgivits",
    "passiveInfinitive": "medgivas",
    "activePreterite": "medgav",
    "activePresent": "medger",
    "activeSupine": "medgett",
    "imperative": "medge",
    "activeInfinitive": "medge"
  },
  {
    "passivePreterite": "medgavs",
    "passivePresent": "medgives",
    "passiveSupine": "medgivits",
    "passiveInfinitive": "medgivas",
    "activePreterite": "medgav",
    "activePresent": "medger",
    "activeSupine": "medgett",
    "imperative": "medge",
    "activeInfinitive": "medge"
  },
  {
    "passivePreterite": "medgåvos",
    "passivePresent": "medges",
    "passiveSupine": "medgetts",
    "passiveInfinitive": "medgivas",
    "activePreterite": "medgav",
    "activePresent": "medger",
    "activeSupine": "medgett",
    "imperative": "medge",
    "activeInfinitive": "medge"
  },
  {
    "passivePreterite": "medgavs",
    "passivePresent": "medges",
    "passiveSupine": "medgetts",
    "passiveInfinitive": "medgivas",
    "activePreterite": "medgav",
    "activePresent": "medger",
    "activeSupine": "medgett",
    "imperative": "medge",
    "activeInfinitive": "medge"
  },
  {
    "passivePreterite": "medgåvos",
    "passivePresent": "medgives",
    "passiveSupine": "medgetts",
    "passiveInfinitive": "medgivas",
    "activePreterite": "medgav",
    "activePresent": "medger",
    "activeSupine": "medgett",
    "imperative": "medge",
    "activeInfinitive": "medge"
  },
  {
    "passivePreterite": "medgavs",
    "passivePresent": "medgives",
    "passiveSupine": "medgetts",
    "passiveInfinitive": "medgivas",
    "activePreterite": "medgav",
    "activePresent": "medger",
    "activeSupine": "medgett",
    "imperative": "medge",
    "activeInfinitive": "medge"
  },
  {
    "passivePreterite": "medgåvos",
    "passivePresent": "medges",
    "passiveSupine": "medgivits",
    "passiveInfinitive": "medges",
    "activePreterite": "medgåvo",
    "activePresent": "medgiver",
    "activeSupine": "medgett",
    "imperative": "medge",
    "activeInfinitive": "medge"
  },
  {
    "passivePreterite": "medgavs",
    "passivePresent": "medges",
    "passiveSupine": "medgivits",
    "passiveInfinitive": "medges",
    "activePreterite": "medgåvo",
    "activePresent": "medgiver",
    "activeSupine": "medgett",
    "imperative": "medge",
    "activeInfinitive": "medge"
  },
  {
    "passivePreterite": "medgåvos",
    "passivePresent": "medgives",
    "passiveSupine": "medgivits",
    "passiveInfinitive": "medges",
    "activePreterite": "medgåvo",
    "activePresent": "medgiver",
    "activeSupine": "medgett",
    "imperative": "medge",
    "activeInfinitive": "medge"
  },
  {
    "passivePreterite": "medgavs",
    "passivePresent": "medgives",
    "passiveSupine": "medgivits",
    "passiveInfinitive": "medges",
    "activePreterite": "medgåvo",
    "activePresent": "medgiver",
    "activeSupine": "medgett",
    "imperative": "medge",
    "activeInfinitive": "medge"
  },
  {
    "passivePreterite": "medgåvos",
    "passivePresent": "medges",
    "passiveSupine": "medgetts",
    "passiveInfinitive": "medges",
    "activePreterite": "medgåvo",
    "activePresent": "medgiver",
    "activeSupine": "medgett",
    "imperative": "medge",
    "activeInfinitive": "medge"
  },
  {
    "passivePreterite": "medgavs",
    "passivePresent": "medges",
    "passiveSupine": "medgetts",
    "passiveInfinitive": "medges",
    "activePreterite": "medgåvo",
    "activePresent": "medgiver",
    "activeSupine": "medgett",
    "imperative": "medge",
    "activeInfinitive": "medge"
  },
  {
    "passivePreterite": "medgåvos",
    "passivePresent": "medgives",
    "passiveSupine": "medgetts",
    "passiveInfinitive": "medges",
    "activePreterite": "medgåvo",
    "activePresent": "medgiver",
    "activeSupine": "medgett",
    "imperative": "medge",
    "activeInfinitive": "medge"
  },
  {
    "passivePreterite": "medgavs",
    "passivePresent": "medgives",
    "passiveSupine": "medgetts",
    "passiveInfinitive": "medges",
    "activePreterite": "medgåvo",
    "activePresent": "medgiver",
    "activeSupine": "medgett",
    "imperative": "medge",
    "activeInfinitive": "medge"
  },
  {
    "passivePreterite": "medgåvos",
    "passivePresent": "medges",
    "passiveSupine": "medgivits",
    "passiveInfinitive": "medgivas",
    "activePreterite": "medgåvo",
    "activePresent": "medgiver",
    "activeSupine": "medgett",
    "imperative": "medge",
    "activeInfinitive": "medge"
  },
  {
    "passivePreterite": "medgavs",
    "passivePresent": "medges",
    "passiveSupine": "medgivits",
    "passiveInfinitive": "medgivas",
    "activePreterite": "medgåvo",
    "activePresent": "medgiver",
    "activeSupine": "medgett",
    "imperative": "medge",
    "activeInfinitive": "medge"
  },
  {
    "passivePreterite": "medgåvos",
    "passivePresent": "medgives",
    "passiveSupine": "medgivits",
    "passiveInfinitive": "medgivas",
    "activePreterite": "medgåvo",
    "activePresent": "medgiver",
    "activeSupine": "medgett",
    "imperative": "medge",
    "activeInfinitive": "medge"
  },
  {
    "passivePreterite": "medgavs",
    "passivePresent": "medgives",
    "passiveSupine": "medgivits",
    "passiveInfinitive": "medgivas",
    "activePreterite": "medgåvo",
    "activePresent": "medgiver",
    "activeSupine": "medgett",
    "imperative": "medge",
    "activeInfinitive": "medge"
  },
  {
    "passivePreterite": "medgåvos",
    "passivePresent": "medges",
    "passiveSupine": "medgetts",
    "passiveInfinitive": "medgivas",
    "activePreterite": "medgåvo",
    "activePresent": "medgiver",
    "activeSupine": "medgett",
    "imperative": "medge",
    "activeInfinitive": "medge"
  },
  {
    "passivePreterite": "medgavs",
    "passivePresent": "medges",
    "passiveSupine": "medgetts",
    "passiveInfinitive": "medgivas",
    "activePreterite": "medgåvo",
    "activePresent": "medgiver",
    "activeSupine": "medgett",
    "imperative": "medge",
    "activeInfinitive": "medge"
  },
  {
    "passivePreterite": "medgåvos",
    "passivePresent": "medgives",
    "passiveSupine": "medgetts",
    "passiveInfinitive": "medgivas",
    "activePreterite": "medgåvo",
    "activePresent": "medgiver",
    "activeSupine": "medgett",
    "imperative": "medge",
    "activeInfinitive": "medge"
  },
  {
    "passivePreterite": "medgavs",
    "passivePresent": "medgives",
    "passiveSupine": "medgetts",
    "passiveInfinitive": "medgivas",
    "activePreterite": "medgåvo",
    "activePresent": "medgiver",
    "activeSupine": "medgett",
    "imperative": "medge",
    "activeInfinitive": "medge"
  },
  {
    "passivePreterite": "medgåvos",
    "passivePresent": "medges",
    "passiveSupine": "medgivits",
    "passiveInfinitive": "medges",
    "activePreterite": "medgav",
    "activePresent": "medgiver",
    "activeSupine": "medgett",
    "imperative": "medge",
    "activeInfinitive": "medge"
  },
  {
    "passivePreterite": "medgavs",
    "passivePresent": "medges",
    "passiveSupine": "medgivits",
    "passiveInfinitive": "medges",
    "activePreterite": "medgav",
    "activePresent": "medgiver",
    "activeSupine": "medgett",
    "imperative": "medge",
    "activeInfinitive": "medge"
  },
  {
    "passivePreterite": "medgåvos",
    "passivePresent": "medgives",
    "passiveSupine": "medgivits",
    "passiveInfinitive": "medges",
    "activePreterite": "medgav",
    "activePresent": "medgiver",
    "activeSupine": "medgett",
    "imperative": "medge",
    "activeInfinitive": "medge"
  },
  {
    "passivePreterite": "medgavs",
    "passivePresent": "medgives",
    "passiveSupine": "medgivits",
    "passiveInfinitive": "medges",
    "activePreterite": "medgav",
    "activePresent": "medgiver",
    "activeSupine": "medgett",
    "imperative": "medge",
    "activeInfinitive": "medge"
  },
  {
    "passivePreterite": "medgåvos",
    "passivePresent": "medges",
    "passiveSupine": "medgetts",
    "passiveInfinitive": "medges",
    "activePreterite": "medgav",
    "activePresent": "medgiver",
    "activeSupine": "medgett",
    "imperative": "medge",
    "activeInfinitive": "medge"
  },
  {
    "passivePreterite": "medgavs",
    "passivePresent": "medges",
    "passiveSupine": "medgetts",
    "passiveInfinitive": "medges",
    "activePreterite": "medgav",
    "activePresent": "medgiver",
    "activeSupine": "medgett",
    "imperative": "medge",
    "activeInfinitive": "medge"
  },
  {
    "passivePreterite": "medgåvos",
    "passivePresent": "medgives",
    "passiveSupine": "medgetts",
    "passiveInfinitive": "medges",
    "activePreterite": "medgav",
    "activePresent": "medgiver",
    "activeSupine": "medgett",
    "imperative": "medge",
    "activeInfinitive": "medge"
  },
  {
    "passivePreterite": "medgavs",
    "passivePresent": "medgives",
    "passiveSupine": "medgetts",
    "passiveInfinitive": "medges",
    "activePreterite": "medgav",
    "activePresent": "medgiver",
    "activeSupine": "medgett",
    "imperative": "medge",
    "activeInfinitive": "medge"
  },
  {
    "passivePreterite": "medgåvos",
    "passivePresent": "medges",
    "passiveSupine": "medgivits",
    "passiveInfinitive": "medgivas",
    "activePreterite": "medgav",
    "activePresent": "medgiver",
    "activeSupine": "medgett",
    "imperative": "medge",
    "activeInfinitive": "medge"
  },
  {
    "passivePreterite": "medgavs",
    "passivePresent": "medges",
    "passiveSupine": "medgivits",
    "passiveInfinitive": "medgivas",
    "activePreterite": "medgav",
    "activePresent": "medgiver",
    "activeSupine": "medgett",
    "imperative": "medge",
    "activeInfinitive": "medge"
  },
  {
    "passivePreterite": "medgåvos",
    "passivePresent": "medgives",
    "passiveSupine": "medgivits",
    "passiveInfinitive": "medgivas",
    "activePreterite": "medgav",
    "activePresent": "medgiver",
    "activeSupine": "medgett",
    "imperative": "medge",
    "activeInfinitive": "medge"
  },
  {
    "passivePreterite": "medgavs",
    "passivePresent": "medgives",
    "passiveSupine": "medgivits",
    "passiveInfinitive": "medgivas",
    "activePreterite": "medgav",
    "activePresent": "medgiver",
    "activeSupine": "medgett",
    "imperative": "medge",
    "activeInfinitive": "medge"
  },
  {
    "passivePreterite": "medgåvos",
    "passivePresent": "medges",
    "passiveSupine": "medgetts",
    "passiveInfinitive": "medgivas",
    "activePreterite": "medgav",
    "activePresent": "medgiver",
    "activeSupine": "medgett",
    "imperative": "medge",
    "activeInfinitive": "medge"
  },
  {
    "passivePreterite": "medgavs",
    "passivePresent": "medges",
    "passiveSupine": "medgetts",
    "passiveInfinitive": "medgivas",
    "activePreterite": "medgav",
    "activePresent": "medgiver",
    "activeSupine": "medgett",
    "imperative": "medge",
    "activeInfinitive": "medge"
  },
  {
    "passivePreterite": "medgåvos",
    "passivePresent": "medgives",
    "passiveSupine": "medgetts",
    "passiveInfinitive": "medgivas",
    "activePreterite": "medgav",
    "activePresent": "medgiver",
    "activeSupine": "medgett",
    "imperative": "medge",
    "activeInfinitive": "medge"
  },
  {
    "passivePreterite": "medgavs",
    "passivePresent": "medgives",
    "passiveSupine": "medgetts",
    "passiveInfinitive": "medgivas",
    "activePreterite": "medgav",
    "activePresent": "medgiver",
    "activeSupine": "medgett",
    "imperative": "medge",
    "activeInfinitive": "medge"
  },
  {
    "passivePreterite": "medgåvos",
    "passivePresent": "medges",
    "passiveSupine": "medgivits",
    "passiveInfinitive": "medges",
    "activePreterite": "medgåvo",
    "activePresent": "medger",
    "activeSupine": "medgivit",
    "imperative": "medge",
    "activeInfinitive": "medgiva"
  },
  {
    "passivePreterite": "medgavs",
    "passivePresent": "medges",
    "passiveSupine": "medgivits",
    "passiveInfinitive": "medges",
    "activePreterite": "medgåvo",
    "activePresent": "medger",
    "activeSupine": "medgivit",
    "imperative": "medge",
    "activeInfinitive": "medgiva"
  },
  {
    "passivePreterite": "medgåvos",
    "passivePresent": "medgives",
    "passiveSupine": "medgivits",
    "passiveInfinitive": "medges",
    "activePreterite": "medgåvo",
    "activePresent": "medger",
    "activeSupine": "medgivit",
    "imperative": "medge",
    "activeInfinitive": "medgiva"
  },
  {
    "passivePreterite": "medgavs",
    "passivePresent": "medgives",
    "passiveSupine": "medgivits",
    "passiveInfinitive": "medges",
    "activePreterite": "medgåvo",
    "activePresent": "medger",
    "activeSupine": "medgivit",
    "imperative": "medge",
    "activeInfinitive": "medgiva"
  },
  {
    "passivePreterite": "medgåvos",
    "passivePresent": "medges",
    "passiveSupine": "medgetts",
    "passiveInfinitive": "medges",
    "activePreterite": "medgåvo",
    "activePresent": "medger",
    "activeSupine": "medgivit",
    "imperative": "medge",
    "activeInfinitive": "medgiva"
  },
  {
    "passivePreterite": "medgavs",
    "passivePresent": "medges",
    "passiveSupine": "medgetts",
    "passiveInfinitive": "medges",
    "activePreterite": "medgåvo",
    "activePresent": "medger",
    "activeSupine": "medgivit",
    "imperative": "medge",
    "activeInfinitive": "medgiva"
  },
  {
    "passivePreterite": "medgåvos",
    "passivePresent": "medgives",
    "passiveSupine": "medgetts",
    "passiveInfinitive": "medges",
    "activePreterite": "medgåvo",
    "activePresent": "medger",
    "activeSupine": "medgivit",
    "imperative": "medge",
    "activeInfinitive": "medgiva"
  },
  {
    "passivePreterite": "medgavs",
    "passivePresent": "medgives",
    "passiveSupine": "medgetts",
    "passiveInfinitive": "medges",
    "activePreterite": "medgåvo",
    "activePresent": "medger",
    "activeSupine": "medgivit",
    "imperative": "medge",
    "activeInfinitive": "medgiva"
  },
  {
    "passivePreterite": "medgåvos",
    "passivePresent": "medges",
    "passiveSupine": "medgivits",
    "passiveInfinitive": "medgivas",
    "activePreterite": "medgåvo",
    "activePresent": "medger",
    "activeSupine": "medgivit",
    "imperative": "medge",
    "activeInfinitive": "medgiva"
  },
  {
    "passivePreterite": "ombildades",
    "passivePresent": "ombildas",
    "passiveSupine": "ombildats",
    "passiveInfinitive": "ombildas",
    "activePreterite": "ombildade",
    "activePresent": "ombildar",
    "activeSupine": "ombildat",
    "imperative": "ombilda",
    "activeInfinitive": "ombilda"
  },
  {
    "passivePreterite": "instagrammades",
    "passivePresent": "instagrammas",
    "passiveSupine": "instagrammats",
    "passiveInfinitive": "instagrammas",
    "activePreterite": "instagrammade",
    "activePresent": "instagrammar",
    "activeSupine": "instagrammat",
    "imperative": "instagramma",
    "activeInfinitive": "instagramma"
  },
  {
    "passivePreterite": "rasifierades",
    "passivePresent": "rasifieras",
    "passiveSupine": "rasifierats",
    "passiveInfinitive": "rasifieras",
    "activePreterite": "rasifierade",
    "activePresent": "rasifierar",
    "activeSupine": "rasifierat",
    "imperative": "rasifiera",
    "activeInfinitive": "rasifiera"
  },
  {
    "passivePreterite": "inkluderades",
    "passivePresent": "inkluderas",
    "passiveSupine": "inkluderats",
    "passiveInfinitive": "inkluderas",
    "activePreterite": "inkluderade",
    "activePresent": "inkluderar",
    "activeSupine": "inkluderat",
    "imperative": "inkludera",
    "activeInfinitive": "inkludera"
  },
  {
    "passivePreterite": "betraktades",
    "passivePresent": "betraktas",
    "passiveSupine": "betraktats",
    "passiveInfinitive": "betraktas",
    "activePreterite": "betraktade",
    "activePresent": "betraktar",
    "activeSupine": "betraktat",
    "imperative": "betrakta",
    "activeInfinitive": "betrakta"
  },
  {
    "passivePreterite": "felidentifierades",
    "passivePresent": "felidentifieras",
    "passiveSupine": "felidentifierats",
    "passiveInfinitive": "felidentifieras",
    "activePreterite": "felidentifierade",
    "activePresent": "felidentifierar",
    "activeSupine": "felidentifierat",
    "imperative": "felidentifiera",
    "activeInfinitive": "felidentifiera"
  },
  {
    "passivePreterite": "befruktades",
    "passivePresent": "befruktas",
    "passiveSupine": "befruktats",
    "passiveInfinitive": "befruktas",
    "activePreterite": "befruktade",
    "activePresent": "befruktar",
    "activeSupine": "befruktat",
    "imperative": "befrukta",
    "activeInfinitive": "befrukta"
  },
  {
    "passivePreterite": "förminskades",
    "passivePresent": "förminskas",
    "passiveSupine": "förminskats",
    "passiveInfinitive": "förminskas",
    "activePreterite": "förminskade",
    "activePresent": "förminskar",
    "activeSupine": "förminskat",
    "imperative": "förminska",
    "activeInfinitive": "förminska"
  },
  {
    "passivePreterite": "digitaliserades",
    "passivePresent": "digitaliseras",
    "passiveSupine": "digitaliserats",
    "passiveInfinitive": "digitaliseras",
    "activePreterite": "digitaliserade",
    "activePresent": "digitaliserar",
    "activeSupine": "digitaliserat",
    "imperative": "digitalisera",
    "activeInfinitive": "digitalisera"
  },
  {
    "passivePreterite": "landades",
    "passivePresent": "landas",
    "passiveSupine": "landats",
    "passiveInfinitive": "landas",
    "activePreterite": "landade",
    "activePresent": "landar",
    "activeSupine": "landat",
    "imperative": "landa",
    "activeInfinitive": "landa"
  },
  {
    "passivePreterite": "förkastades",
    "passivePresent": "förkastas",
    "passiveSupine": "förkastats",
    "passiveInfinitive": "förkastas",
    "activePreterite": "förkastade",
    "activePresent": "förkastar",
    "activeSupine": "förkastat",
    "imperative": "förkasta",
    "activeInfinitive": "förkasta"
  },
  {
    "passivePreterite": "missförstods",
    "passivePresent": "missförstås",
    "passiveSupine": "missförståtts",
    "passiveInfinitive": "missförstås",
    "activePreterite": "missförstod",
    "activePresent": "missförstår",
    "activeSupine": "missförstått",
    "imperative": "missförstå",
    "activeInfinitive": "missförstå"
  },
  {
    "passivePreterite": "mosades",
    "passivePresent": "mosas",
    "passiveSupine": "mosats",
    "passiveInfinitive": "mosas",
    "activePreterite": "mosade",
    "activePresent": "mosar",
    "activeSupine": "mosat",
    "imperative": "mosa",
    "activeInfinitive": "mosa"
  },
  {
    "passivePreterite": "motades",
    "passivePresent": "motas",
    "passiveSupine": "motats",
    "passiveInfinitive": "motas",
    "activePreterite": "motade",
    "activePresent": "motar",
    "activeSupine": "motat",
    "imperative": "mota",
    "activeInfinitive": "mota"
  },
  {
    "passivePreterite": "motstods",
    "passivePresent": "motstås",
    "passiveSupine": "motståtts",
    "passiveInfinitive": "motstås",
    "activePreterite": "motstod",
    "activePresent": "motstår",
    "activeSupine": "motstått",
    "imperative": "motstå",
    "activeInfinitive": "motstå"
  },
  {
    "passivePreterite": "muttrades",
    "passivePresent": "muttras",
    "passiveSupine": "muttrats",
    "passiveInfinitive": "muttras",
    "activePreterite": "muttrade",
    "activePresent": "muttrar",
    "activeSupine": "muttrat",
    "imperative": "muttra",
    "activeInfinitive": "muttra"
  },
  {
    "passivePreterite": "nallades",
    "passivePresent": "nallas",
    "passiveSupine": "nallats",
    "passiveInfinitive": "nallas",
    "activePreterite": "nallade",
    "activePresent": "nallar",
    "activeSupine": "nallat",
    "imperative": "nalla",
    "activeInfinitive": "nalla"
  },
  {
    "passivePreterite": "nollades",
    "passivePresent": "nollas",
    "passiveSupine": "nollats",
    "passiveInfinitive": "nollas",
    "activePreterite": "nollade",
    "activePresent": "nollar",
    "activeSupine": "nollat",
    "imperative": "nolla",
    "activeInfinitive": "nolla"
  },
  {
    "passivePreterite": "noppades",
    "passivePresent": "noppas",
    "passiveSupine": "noppats",
    "passiveInfinitive": "noppas",
    "activePreterite": "noppade",
    "activePresent": "noppar",
    "activeSupine": "noppat",
    "imperative": "noppa",
    "activeInfinitive": "noppa"
  },
  {
    "passivePreterite": "ojades",
    "passivePresent": "ojas",
    "passiveSupine": "ojats",
    "passiveInfinitive": "ojas",
    "activePreterite": "ojade",
    "activePresent": "ojar",
    "activeSupine": "ojat",
    "imperative": "oja",
    "activeInfinitive": "oja"
  },
  {
    "passivePreterite": "orerades",
    "passivePresent": "oreras",
    "passiveSupine": "orerats",
    "passiveInfinitive": "oreras",
    "activePreterite": "orerade",
    "activePresent": "orerar",
    "activeSupine": "orerat",
    "imperative": "orera",
    "activeInfinitive": "orera"
  },
  {
    "passivePreterite": "pejlades",
    "passivePresent": "pejlas",
    "passiveSupine": "pejlats",
    "passiveInfinitive": "pejlas",
    "activePreterite": "pejlade",
    "activePresent": "pejlar",
    "activeSupine": "pejlat",
    "imperative": "pejla",
    "activeInfinitive": "pejla"
  },
  {
    "passivePreterite": "veckopendlades",
    "passivePresent": "veckopendlas",
    "passiveSupine": "veckopendlats",
    "passiveInfinitive": "veckopendlas",
    "activePreterite": "veckopendlade",
    "activePresent": "veckopendlar",
    "activeSupine": "veckopendlat",
    "imperative": "veckopendla",
    "activeInfinitive": "veckopendla"
  },
  {
    "passivePreterite": "avkortades",
    "passivePresent": "avkortas",
    "passiveSupine": "avkortats",
    "passiveInfinitive": "avkortas",
    "activePreterite": "avkortade",
    "activePresent": "avkortar",
    "activeSupine": "avkortat",
    "imperative": "avkorta",
    "activeInfinitive": "avkorta"
  },
  {
    "passivePreterite": "fetmarkerades",
    "passivePresent": "fetmarkeras",
    "passiveSupine": "fetmarkerats",
    "passiveInfinitive": "fetmarkeras",
    "activePreterite": "fetmarkerade",
    "activePresent": "fetmarkerar",
    "activeSupine": "fetmarkerat",
    "imperative": "fetmarkera",
    "activeInfinitive": "fetmarkera"
  },
  {
    "passivePreterite": "uträknades",
    "passivePresent": "uträknas",
    "passiveSupine": "uträknats",
    "passiveInfinitive": "uträknas",
    "activePreterite": "uträknade",
    "activePresent": "uträknar",
    "activeSupine": "uträknat",
    "imperative": "uträkna",
    "activeInfinitive": "uträkna"
  },
  {
    "passivePreterite": "diagnostiserades",
    "passivePresent": "diagnostiseras",
    "passiveSupine": "diagnostiserats",
    "passiveInfinitive": "diagnostiseras",
    "activePreterite": "diagnostiserade",
    "activePresent": "diagnostiserar",
    "activeSupine": "diagnostiserat",
    "imperative": "diagnostisera",
    "activeInfinitive": "diagnostisera"
  },
  {
    "passivePreterite": "konserverades",
    "passivePresent": "konserveras",
    "passiveSupine": "konserverats",
    "passiveInfinitive": "konserveras",
    "activePreterite": "konserverade",
    "activePresent": "konserverar",
    "activeSupine": "konserverat",
    "imperative": "konservera",
    "activeInfinitive": "konservera"
  },
  {
    "passivePreterite": "undertecknades",
    "passivePresent": "undertecknas",
    "passiveSupine": "undertecknats",
    "passiveInfinitive": "undertecknas",
    "activePreterite": "undertecknade",
    "activePresent": "undertecknar",
    "activeSupine": "undertecknat",
    "imperative": "underteckna",
    "activeInfinitive": "underteckna"
  },
  {
    "passivePreterite": "frös",
    "passivePresent": "fryses",
    "passiveSupine": "frusits",
    "passiveInfinitive": "frysas",
    "activePreterite": "frös",
    "activePresent": "frös",
    "activeSupine": "frusit",
    "imperative": "frys",
    "activeInfinitive": "frysa"
  },
  {
    "passivePreterite": "hettes",
    "passivePresent": "hets",
    "passiveSupine": "hetats",
    "passiveInfinitive": "hetas",
    "activePreterite": "hette",
    "activePresent": "heter",
    "activeSupine": "hetat",
    "imperative": "het",
    "activeInfinitive": "heta"
  },
  {
    "passivePreterite": "anades",
    "passivePresent": "anas",
    "passiveSupine": "anats",
    "passiveInfinitive": "anas",
    "activePreterite": "anade",
    "activePresent": "anar",
    "activeSupine": "anat",
    "imperative": "ana",
    "activeInfinitive": "ana"
  },
  {
    "passivePreterite": "anmärktes",
    "passivePresent": "anmärks",
    "passiveSupine": "anmärkts",
    "passiveInfinitive": "anmärkas",
    "activePreterite": "anmärkte",
    "activePresent": "anmärker",
    "activeSupine": "anmärkt",
    "imperative": "anmärk",
    "activeInfinitive": "anmärka"
  },
  {
    "passivePreterite": "sprakades",
    "passivePresent": "sprakas",
    "passiveSupine": "sprakats",
    "passiveInfinitive": "sprakas",
    "activePreterite": "sprakade",
    "activePresent": "sprakar",
    "activeSupine": "sprakat",
    "imperative": "spraka",
    "activeInfinitive": "spraka"
  },
  {
    "passivePreterite": "stansades",
    "passivePresent": "stansas",
    "passiveSupine": "stansats",
    "passiveInfinitive": "stansas",
    "activePreterite": "stansade",
    "activePresent": "stansar",
    "activeSupine": "stansat",
    "imperative": "stansa",
    "activeInfinitive": "stansa"
  },
  {
    "passivePreterite": "staplades",
    "passivePresent": "staplas",
    "passiveSupine": "staplats",
    "passiveInfinitive": "staplas",
    "activePreterite": "staplade",
    "activePresent": "staplar",
    "activeSupine": "staplat",
    "imperative": "stapla",
    "activeInfinitive": "stapla"
  },
  {
    "passivePreterite": "steglades",
    "passivePresent": "steglas",
    "passiveSupine": "steglats",
    "passiveInfinitive": "steglas",
    "activePreterite": "steglade",
    "activePresent": "steglar",
    "activeSupine": "steglat",
    "imperative": "stegla",
    "activeInfinitive": "stegla"
  },
  {
    "passivePreterite": "stillnades",
    "passivePresent": "stillnas",
    "passiveSupine": "stillnats",
    "passiveInfinitive": "stillnas",
    "activePreterite": "stillnade",
    "activePresent": "stillnar",
    "activeSupine": "stillnat",
    "imperative": "stillna",
    "activeInfinitive": "stillna"
  },
  {
    "passivePreterite": "stretchades",
    "passivePresent": "stretchas",
    "passiveSupine": "stretchats",
    "passiveInfinitive": "stretchas",
    "activePreterite": "stretchade",
    "activePresent": "stretchar",
    "activeSupine": "stretchat",
    "imperative": "stretcha",
    "activeInfinitive": "stretcha"
  },
  {
    "passivePreterite": "krossades",
    "passivePresent": "krossas",
    "passiveSupine": "krossats",
    "passiveInfinitive": "krossas",
    "activePreterite": "krossade",
    "activePresent": "krossar",
    "activeSupine": "krossat",
    "imperative": "krossa",
    "activeInfinitive": "krossa"
  },
  {
    "passivePreterite": "problematiserades",
    "passivePresent": "problematiseras",
    "passiveSupine": "problematiserats",
    "passiveInfinitive": "problematiseras",
    "activePreterite": "problematiserade",
    "activePresent": "problematiserar",
    "activeSupine": "problematiserat",
    "imperative": "problematisera",
    "activeInfinitive": "problematisera"
  },
  {
    "passivePreterite": "inställdes",
    "passivePresent": "inställs",
    "passiveSupine": "inställts",
    "passiveInfinitive": "inställas",
    "activePreterite": "inställde",
    "activePresent": "inställer",
    "activeSupine": "inställt",
    "imperative": "inställ",
    "activeInfinitive": "inställa"
  },
  {
    "passivePreterite": "fastställdes",
    "passivePresent": "fastställs",
    "passiveSupine": "fastställts",
    "passiveInfinitive": "fastställas",
    "activePreterite": "fastställde",
    "activePresent": "fastställer",
    "activeSupine": "fastställt",
    "imperative": "fastställ",
    "activeInfinitive": "fastställa"
  },
  {
    "passivePreterite": "visstidsanställdes",
    "passivePresent": "visstidsanställs",
    "passiveSupine": "visstidsanställts",
    "passiveInfinitive": "visstidsanställas",
    "activePreterite": "visstidsanställde",
    "activePresent": "visstidsanställer",
    "activeSupine": "visstidsanställt",
    "imperative": "visstidsanställ",
    "activeInfinitive": "visstidsanställa"
  },
  {
    "passivePreterite": "dumförklarades",
    "passivePresent": "dumförklaras",
    "passiveSupine": "dumförklarats",
    "passiveInfinitive": "dumförklaras",
    "activePreterite": "dumförklarade",
    "activePresent": "dumförklarar",
    "activeSupine": "dumförklarat",
    "imperative": "dumförklara",
    "activeInfinitive": "dumförklara"
  },
  {
    "passivePreterite": "helgonförklarades",
    "passivePresent": "helgonförklaras",
    "passiveSupine": "helgonförklarats",
    "passiveInfinitive": "helgonförklaras",
    "activePreterite": "helgonförklarade",
    "activePresent": "helgonförklarar",
    "activeSupine": "helgonförklarat",
    "imperative": "helgonförklara",
    "activeInfinitive": "helgonförklara"
  },
  {
    "passivePreterite": "förkokades",
    "passivePresent": "förkokas",
    "passiveSupine": "förkokats",
    "passiveInfinitive": "förkokas",
    "activePreterite": "förkokade",
    "activePresent": "förkokar",
    "activeSupine": "förkokat",
    "imperative": "förkoka",
    "activeInfinitive": "förkoka"
  },
  {
    "passivePreterite": "grovhånglades",
    "passivePresent": "grovhånglas",
    "passiveSupine": "grovhånglats",
    "passiveInfinitive": "grovhånglas",
    "activePreterite": "grovhånglade",
    "activePresent": "grovhånglar",
    "activeSupine": "grovhånglat",
    "imperative": "grovhångla",
    "activeInfinitive": "grovhångla"
  },
  {
    "passivePreterite": "småhånglades",
    "passivePresent": "småhånglas",
    "passiveSupine": "småhånglats",
    "passiveInfinitive": "småhånglas",
    "activePreterite": "småhånglade",
    "activePresent": "småhånglar",
    "activeSupine": "småhånglat",
    "imperative": "småhångla",
    "activeInfinitive": "småhångla"
  },
  {
    "passivePreterite": "onanerades",
    "passivePresent": "onaneras",
    "passiveSupine": "onanerats",
    "passiveInfinitive": "onaneras",
    "activePreterite": "onanerade",
    "activePresent": "onanerar",
    "activeSupine": "onanerat",
    "imperative": "onanera",
    "activeInfinitive": "onanera"
  },
  {
    "passivePreterite": "knäfölls",
    "passivePresent": "knäfalls",
    "passiveSupine": "knäfallits",
    "passiveInfinitive": "knäfallas",
    "activePreterite": "knäföll",
    "activePresent": "knäfaller",
    "activeSupine": "knäfallit",
    "imperative": "knäfall",
    "activeInfinitive": "knäfalla"
  },
  {
    "passivePreterite": "koksades",
    "passivePresent": "koksas",
    "passiveSupine": "koksats",
    "passiveInfinitive": "koksas",
    "activePreterite": "koksade",
    "activePresent": "koksar",
    "activeSupine": "koksat",
    "imperative": "koksa",
    "activeInfinitive": "koksa"
  },
  {
    "passivePreterite": "konspirerades",
    "passivePresent": "konspireras",
    "passiveSupine": "konspirerats",
    "passiveInfinitive": "konspireras",
    "activePreterite": "konspirerade",
    "activePresent": "konspirerar",
    "activeSupine": "konspirerat",
    "imperative": "konspirera",
    "activeInfinitive": "konspirera"
  },
  {
    "passivePreterite": "konstrades",
    "passivePresent": "konstras",
    "passiveSupine": "konstrats",
    "passiveInfinitive": "konstras",
    "activePreterite": "konstrade",
    "activePresent": "konstrar",
    "activeSupine": "konstrat",
    "imperative": "konstra",
    "activeInfinitive": "konstra"
  },
  {
    "passivePreterite": "krasades",
    "passivePresent": "krasas",
    "passiveSupine": "krasats",
    "passiveInfinitive": "krasas",
    "activePreterite": "krasade",
    "activePresent": "krasar",
    "activeSupine": "krasat",
    "imperative": "krasa",
    "activeInfinitive": "krasa"
  },
  {
    "passivePreterite": "kremerades",
    "passivePresent": "kremeras",
    "passiveSupine": "kremerats",
    "passiveInfinitive": "kremeras",
    "activePreterite": "kremerade",
    "activePresent": "kremerar",
    "activeSupine": "kremerat",
    "imperative": "kremera",
    "activeInfinitive": "kremera"
  },
  {
    "passivePreterite": "krokades",
    "passivePresent": "krokas",
    "passiveSupine": "krokats",
    "passiveInfinitive": "krokas",
    "activePreterite": "krokade",
    "activePresent": "krokar",
    "activeSupine": "krokat",
    "imperative": "kroka",
    "activeInfinitive": "kroka"
  },
  {
    "passivePreterite": "krökades",
    "passivePresent": "krökas",
    "passiveSupine": "krökats",
    "passiveInfinitive": "krökas",
    "activePreterite": "krökade",
    "activePresent": "krökar",
    "activeSupine": "krökat",
    "imperative": "kröka",
    "activeInfinitive": "kröka"
  },
  {
    "passivePreterite": "kurerades",
    "passivePresent": "kureras",
    "passiveSupine": "kurerats",
    "passiveInfinitive": "kureras",
    "activePreterite": "kurerade",
    "activePresent": "kurerar",
    "activeSupine": "kurerat",
    "imperative": "kurera",
    "activeInfinitive": "kurera"
  },
  {
    "passivePreterite": "kuvades",
    "passivePresent": "kuvas",
    "passiveSupine": "kuvats",
    "passiveInfinitive": "kuvas",
    "activePreterite": "kuvade",
    "activePresent": "kuvar",
    "activeSupine": "kuvat",
    "imperative": "kuva",
    "activeInfinitive": "kuva"
  },
  {
    "passivePreterite": "lackerades",
    "passivePresent": "lackeras",
    "passiveSupine": "lackerats",
    "passiveInfinitive": "lackeras",
    "activePreterite": "lackerade",
    "activePresent": "lackerar",
    "activeSupine": "lackerat",
    "imperative": "lackera",
    "activeInfinitive": "lackera"
  },
  {
    "passivePreterite": "lejdes",
    "passivePresent": "lejs",
    "passiveSupine": "lejts",
    "passiveInfinitive": "lejas",
    "activePreterite": "lejde",
    "activePresent": "lejer",
    "activeSupine": "lejt",
    "imperative": "lej",
    "activeInfinitive": "leja"
  },
  {
    "passivePreterite": "likviderades",
    "passivePresent": "likvideras",
    "passiveSupine": "likviderats",
    "passiveInfinitive": "likvideras",
    "activePreterite": "likviderade",
    "activePresent": "likviderar",
    "activeSupine": "likviderat",
    "imperative": "likvidera",
    "activeInfinitive": "likvidera"
  },
  {
    "passivePreterite": "lindades",
    "passivePresent": "lindas",
    "passiveSupine": "lindats",
    "passiveInfinitive": "lindas",
    "activePreterite": "lindade",
    "activePresent": "lindar",
    "activeSupine": "lindat",
    "imperative": "linda",
    "activeInfinitive": "linda"
  },
  {
    "passivePreterite": "luftades",
    "passivePresent": "luftas",
    "passiveSupine": "luftats",
    "passiveInfinitive": "luftas",
    "activePreterite": "luftade",
    "activePresent": "luftar",
    "activeSupine": "luftat",
    "imperative": "lufta",
    "activeInfinitive": "lufta"
  },
  {
    "passivePreterite": "låtsades",
    "passivePresent": "låtsas",
    "passiveSupine": "låtsats",
    "passiveInfinitive": "låtsas",
    "activePreterite": "låtsade",
    "activePresent": "låtsar",
    "activeSupine": "låtsat",
    "imperative": "låtsa",
    "activeInfinitive": "låtsa"
  },
  {
    "passivePreterite": "lättrades",
    "passivePresent": "lättras",
    "passiveSupine": "lättrats",
    "passiveInfinitive": "lättras",
    "activePreterite": "lättrade",
    "activePresent": "lättrar",
    "activeSupine": "lättrat",
    "imperative": "lättra",
    "activeInfinitive": "lättra"
  },
  {
    "passivePreterite": "lögades",
    "passivePresent": "lögas",
    "passiveSupine": "lögats",
    "passiveInfinitive": "lögas",
    "activePreterite": "lögade",
    "activePresent": "lögar",
    "activeSupine": "lögat",
    "imperative": "löga",
    "activeInfinitive": "löga"
  },
  {
    "passivePreterite": "mailades",
    "passivePresent": "mailas",
    "passiveSupine": "mailats",
    "passiveInfinitive": "mailas",
    "activePreterite": "mailade",
    "activePresent": "mailar",
    "activeSupine": "mailat",
    "imperative": "maila",
    "activeInfinitive": "maila"
  },
  {
    "passivePreterite": "mantlades",
    "passivePresent": "mantlas",
    "passiveSupine": "mantlats",
    "passiveInfinitive": "mantlas",
    "activePreterite": "mantlade",
    "activePresent": "mantlar",
    "activeSupine": "mantlat",
    "imperative": "mantla",
    "activeInfinitive": "mantla"
  },
  {
    "passivePreterite": "marinerades",
    "passivePresent": "marineras",
    "passiveSupine": "marinerats",
    "passiveInfinitive": "marineras",
    "activePreterite": "marinerade",
    "activePresent": "marinerar",
    "activeSupine": "marinerat",
    "imperative": "marinera",
    "activeInfinitive": "marinera"
  },
  {
    "passivePreterite": "mejslades",
    "passivePresent": "mejslas",
    "passiveSupine": "mejslats",
    "passiveInfinitive": "mejslas",
    "activePreterite": "mejslade",
    "activePresent": "mejslar",
    "activeSupine": "mejslat",
    "imperative": "mejsla",
    "activeInfinitive": "mejsla"
  },
  {
    "passivePreterite": "subtraherades",
    "passivePresent": "subtraheras",
    "passiveSupine": "subtraherats",
    "passiveInfinitive": "subtraheras",
    "activePreterite": "subtraherade",
    "activePresent": "subtraherar",
    "activeSupine": "subtraherat",
    "imperative": "subtrahera",
    "activeInfinitive": "subtrahera"
  },
  {
    "passivePreterite": "inkasserades",
    "passivePresent": "inkasseras",
    "passiveSupine": "inkasserats",
    "passiveInfinitive": "inkasseras",
    "activePreterite": "inkasserade",
    "activePresent": "inkasserar",
    "activeSupine": "inkasserat",
    "imperative": "inkassera",
    "activeInfinitive": "inkassera"
  },
  {
    "passivePreterite": "duplicerades",
    "passivePresent": "dupliceras",
    "passiveSupine": "duplicerats",
    "passiveInfinitive": "dupliceras",
    "activePreterite": "duplicerade",
    "activePresent": "duplicerar",
    "activeSupine": "duplicerat",
    "imperative": "duplicera",
    "activeInfinitive": "duplicera"
  },
  {
    "passivePreterite": "demolerades",
    "passivePresent": "demoleras",
    "passiveSupine": "demolerats",
    "passiveInfinitive": "demoleras",
    "activePreterite": "demolerade",
    "activePresent": "demolerar",
    "activeSupine": "demolerat",
    "imperative": "demolera",
    "activeInfinitive": "demolera"
  },
  {
    "passivePreterite": "rödlistades",
    "passivePresent": "rödlistas",
    "passiveSupine": "rödlistats",
    "passiveInfinitive": "rödlistas",
    "activePreterite": "rödlistade",
    "activePresent": "rödlistar",
    "activeSupine": "rödlistat",
    "imperative": "rödlista",
    "activeInfinitive": "rödlista"
  },
  {
    "passivePreterite": "tillgängliggjordes",
    "passivePresent": "tillgängliggörs",
    "passiveSupine": "tillgängliggjorts",
    "passiveInfinitive": "tillgängliggöras",
    "activePreterite": "tillgängliggjorde",
    "activePresent": "tillgängliggör",
    "activeSupine": "tillgängliggjort",
    "imperative": "tillgängliggör",
    "activeInfinitive": "tillgängliggöra"
  },
  {
    "passivePreterite": "intresseanmäldes",
    "passivePresent": "intresseanmäls",
    "passiveSupine": "intresseanmälts",
    "passiveInfinitive": "intresseanmälas",
    "activePreterite": "intresseanmälde",
    "activePresent": "intresseanmäler",
    "activeSupine": "intresseanmält",
    "imperative": "intresseanmäl",
    "activeInfinitive": "intresseanmäla"
  },
  {
    "passivePreterite": "bändes",
    "passivePresent": "bänds",
    "passiveSupine": "bänts",
    "passiveInfinitive": "bändas",
    "activePreterite": "bände",
    "activePresent": "bänder",
    "activeSupine": "bänt",
    "imperative": "bänd",
    "activeInfinitive": "bända"
  },
  {
    "passivePreterite": "bökades",
    "passivePresent": "bökas",
    "passiveSupine": "bökats",
    "passiveInfinitive": "bökas",
    "activePreterite": "bökade",
    "activePresent": "bökar",
    "activeSupine": "bökat",
    "imperative": "böka",
    "activeInfinitive": "böka"
  },
  {
    "passivePreterite": "avpolleterades",
    "passivePresent": "avpolleteras",
    "passiveSupine": "avpolleterats",
    "passiveInfinitive": "avpolleteras",
    "activePreterite": "avpolleterade",
    "activePresent": "avpolleterar",
    "activeSupine": "avpolleterat",
    "imperative": "avpolletera",
    "activeInfinitive": "avpolletera"
  },
  {
    "passivePreterite": "återficks",
    "passivePresent": "återfås",
    "passiveSupine": "återfåtts",
    "passiveInfinitive": "återfås",
    "activePreterite": "återfick",
    "activePresent": "återfår",
    "activeSupine": "återfått",
    "imperative": "återfå",
    "activeInfinitive": "återfå"
  },
  {
    "passivePreterite": "snoddes",
    "passivePresent": "snos",
    "passiveSupine": "snos",
    "passiveInfinitive": "snos",
    "activePreterite": "snodde",
    "activePresent": "snor",
    "activeSupine": "sno",
    "imperative": "sno",
    "activeInfinitive": "sno"
  },
  {
    "passivePreterite": "snuddades",
    "passivePresent": "snuddas",
    "passiveSupine": "snuddats",
    "passiveInfinitive": "snuddas",
    "activePreterite": "snuddade",
    "activePresent": "snuddar",
    "activeSupine": "snuddat",
    "imperative": "snudda",
    "activeInfinitive": "snudda"
  },
  {
    "passivePreterite": "sockrades",
    "passivePresent": "sockras",
    "passiveSupine": "sockrats",
    "passiveInfinitive": "sockras",
    "activePreterite": "sockrade",
    "activePresent": "sockrar",
    "activeSupine": "sockrat",
    "imperative": "sockra",
    "activeInfinitive": "sockra"
  },
  {
    "passivePreterite": "spaknades",
    "passivePresent": "spaknas",
    "passiveSupine": "spaknats",
    "passiveInfinitive": "spaknas",
    "activePreterite": "spaknade",
    "activePresent": "spaknar",
    "activeSupine": "spaknat",
    "imperative": "spakna",
    "activeInfinitive": "spakna"
  },
  {
    "passivePreterite": "spirades",
    "passivePresent": "spiras",
    "passiveSupine": "spirats",
    "passiveInfinitive": "spiras",
    "activePreterite": "spirade",
    "activePresent": "spirar",
    "activeSupine": "spirat",
    "imperative": "spira",
    "activeInfinitive": "spira"
  },
  {
    "passivePreterite": "spjärnades",
    "passivePresent": "spjärnas",
    "passiveSupine": "spjärnats",
    "passiveInfinitive": "spjärnas",
    "activePreterite": "spjärnade",
    "activePresent": "spjärnar",
    "activeSupine": "spjärnat",
    "imperative": "spjärna",
    "activeInfinitive": "spjärna"
  },
  {
    "passivePreterite": "förmodades",
    "passivePresent": "förmodas",
    "passiveSupine": "förmodats",
    "passiveInfinitive": "förmodas",
    "activePreterite": "förmodade",
    "activePresent": "förmodar",
    "activeSupine": "förmodat",
    "imperative": "förmoda",
    "activeInfinitive": "förmoda"
  },
  {
    "passivePreterite": "förslöts",
    "passivePresent": "försluts",
    "passiveSupine": "förslutits",
    "passiveInfinitive": "förslutas",
    "activePreterite": "förslöt",
    "activePresent": "försluter",
    "activeSupine": "förslutit",
    "imperative": "förslut",
    "activeInfinitive": "försluta"
  },
  {
    "passivePreterite": "försattes",
    "passivePresent": "försätts",
    "passiveSupine": "försatts",
    "passiveInfinitive": "försättas",
    "activePreterite": "försatte",
    "activePresent": "försätter",
    "activeSupine": "försatt",
    "imperative": "försätt",
    "activeInfinitive": "försätta"
  },
  {
    "passivePreterite": "förvisades",
    "passivePresent": "förvisas",
    "passiveSupine": "förvisats",
    "passiveInfinitive": "förvisas",
    "activePreterite": "förvisade",
    "activePresent": "förvisar",
    "activeSupine": "förvisat",
    "imperative": "förvisa",
    "activeInfinitive": "förvisa"
  },
  {
    "passivePreterite": "förångades",
    "passivePresent": "förångas",
    "passiveSupine": "förångats",
    "passiveInfinitive": "förångas",
    "activePreterite": "förångade",
    "activePresent": "förångar",
    "activeSupine": "förångat",
    "imperative": "förånga",
    "activeInfinitive": "förånga"
  },
  {
    "passivePreterite": "förödmjukades",
    "passivePresent": "förödmjukas",
    "passiveSupine": "förödmjukats",
    "passiveInfinitive": "förödmjukas",
    "activePreterite": "förödmjukade",
    "activePresent": "förödmjukar",
    "activeSupine": "förödmjukat",
    "imperative": "förödmjuka",
    "activeInfinitive": "förödmjuka"
  },
  {
    "passivePreterite": "förövades",
    "passivePresent": "förövas",
    "passiveSupine": "förövats",
    "passiveInfinitive": "förövas",
    "activePreterite": "förövade",
    "activePresent": "förövar",
    "activeSupine": "förövat",
    "imperative": "föröva",
    "activeInfinitive": "föröva"
  },
  {
    "passivePreterite": "gassades",
    "passivePresent": "gassas",
    "passiveSupine": "gassats",
    "passiveInfinitive": "gassas",
    "activePreterite": "gassade",
    "activePresent": "gassar",
    "activeSupine": "gassat",
    "imperative": "gassa",
    "activeInfinitive": "gassa"
  },
  {
    "passivePreterite": "genombröts",
    "passivePresent": "genombryts",
    "passiveSupine": "genombrutits",
    "passiveInfinitive": "genombrytas",
    "activePreterite": "genombröt",
    "activePresent": "genombryter",
    "activeSupine": "genombrutit",
    "imperative": "genombryt",
    "activeInfinitive": "genombryta"
  },
  {
    "passivePreterite": "genomlevdes",
    "passivePresent": "genomlevs",
    "passiveSupine": "genomlevats",
    "passiveInfinitive": "genomlevas",
    "activePreterite": "genomlevde",
    "activePresent": "genomlever",
    "activeSupine": "genomlevat",
    "imperative": "genomlev",
    "activeInfinitive": "genomleva"
  },
  {
    "passivePreterite": "genomlystes",
    "passivePresent": "genomlyss",
    "passiveSupine": "genomlysts",
    "passiveInfinitive": "genomlysas",
    "activePreterite": "genomlyste",
    "activePresent": "genomlyser",
    "activeSupine": "genomlyst",
    "imperative": "genomlys",
    "activeInfinitive": "genomlysa"
  },
  {
    "passivePreterite": "adsorberades",
    "passivePresent": "adsorberas",
    "passiveSupine": "adsorberats",
    "passiveInfinitive": "adsorberas",
    "activePreterite": "adsorberade",
    "activePresent": "adsorberar",
    "activeSupine": "adsorberat",
    "imperative": "adsorbera",
    "activeInfinitive": "adsorbera"
  },
  {
    "passivePreterite": "advocerades",
    "passivePresent": "advoceras",
    "passiveSupine": "advocerats",
    "passiveInfinitive": "advoceras",
    "activePreterite": "advocerade",
    "activePresent": "advocerar",
    "activeSupine": "advocerat",
    "imperative": "advocera",
    "activeInfinitive": "advocera"
  },
  {
    "passivePreterite": "agiterades",
    "passivePresent": "agiteras",
    "passiveSupine": "agiterats",
    "passiveInfinitive": "agiteras",
    "activePreterite": "agiterade",
    "activePresent": "agiterar",
    "activeSupine": "agiterat",
    "imperative": "agitera",
    "activeInfinitive": "agitera"
  },
  {
    "passivePreterite": "ajournerades",
    "passivePresent": "ajourneras",
    "passiveSupine": "ajournerats",
    "passiveInfinitive": "ajourneras",
    "activePreterite": "ajournerade",
    "activePresent": "ajournerar",
    "activeSupine": "ajournerat",
    "imperative": "ajournera",
    "activeInfinitive": "ajournera"
  },
  {
    "passivePreterite": "alluderades",
    "passivePresent": "alluderas",
    "passiveSupine": "alluderats",
    "passiveInfinitive": "alluderas",
    "activePreterite": "alluderade",
    "activePresent": "alluderar",
    "activeSupine": "alluderat",
    "imperative": "alludera",
    "activeInfinitive": "alludera"
  },
  {
    "passivePreterite": "anlågs",
    "passivePresent": "anliggs",
    "passiveSupine": "anlegats",
    "passiveInfinitive": "anliggas",
    "activePreterite": "anlåg",
    "activePresent": "anligger",
    "activeSupine": "anlegat",
    "imperative": "anligg",
    "activeInfinitive": "anligga"
  },
  {
    "passivePreterite": "anmodades",
    "passivePresent": "anmodas",
    "passiveSupine": "anmodats",
    "passiveInfinitive": "anmodas",
    "activePreterite": "anmodade",
    "activePresent": "anmodar",
    "activeSupine": "anmodat",
    "imperative": "anmoda",
    "activeInfinitive": "anmoda"
  },
  {
    "passivePreterite": "anropades",
    "passivePresent": "anropas",
    "passiveSupine": "anropats",
    "passiveInfinitive": "anropas",
    "activePreterite": "anropade",
    "activePresent": "anropar",
    "activeSupine": "anropat",
    "imperative": "anropa",
    "activeInfinitive": "anropa"
  },
  {
    "passivePreterite": "anslogs",
    "passivePresent": "anslås",
    "passiveSupine": "anslagits",
    "passiveInfinitive": "anslås",
    "activePreterite": "anslog",
    "activePresent": "anslår",
    "activeSupine": "anslagit",
    "imperative": "anslå",
    "activeInfinitive": "anslå"
  },
  {
    "passivePreterite": "ansträngdes",
    "passivePresent": "ansträngs",
    "passiveSupine": "ansträngts",
    "passiveInfinitive": "ansträngas",
    "activePreterite": "ansträngde",
    "activePresent": "anstränger",
    "activeSupine": "ansträngt",
    "imperative": "ansträng",
    "activeInfinitive": "anstränga"
  },
  {
    "passivePreterite": "appreterades",
    "passivePresent": "appreteras",
    "passiveSupine": "appreterats",
    "passiveInfinitive": "appreteras",
    "activePreterite": "appreterade",
    "activePresent": "appreterar",
    "activeSupine": "appreterat",
    "imperative": "appretera",
    "activeInfinitive": "appretera"
  },
  {
    "passivePreterite": "strövades",
    "passivePresent": "strövas",
    "passiveSupine": "strövats",
    "passiveInfinitive": "strövas",
    "activePreterite": "strövade",
    "activePresent": "strövar",
    "activeSupine": "strövat",
    "imperative": "ströva",
    "activeInfinitive": "ströva"
  },
  {
    "passivePreterite": "ståndades",
    "passivePresent": "ståndas",
    "passiveSupine": "ståndats",
    "passiveInfinitive": "ståndas",
    "activePreterite": "ståndade",
    "activePresent": "ståndar",
    "activeSupine": "ståndat",
    "imperative": "stånda",
    "activeInfinitive": "stånda"
  },
  {
    "passivePreterite": "ståtades",
    "passivePresent": "ståtas",
    "passiveSupine": "ståtats",
    "passiveInfinitive": "ståtas",
    "activePreterite": "ståtade",
    "activePresent": "ståtar",
    "activeSupine": "ståtat",
    "imperative": "ståta",
    "activeInfinitive": "ståta"
  },
  {
    "passivePreterite": "stängslades",
    "passivePresent": "stängslas",
    "passiveSupine": "stängslats",
    "passiveInfinitive": "stängslas",
    "activePreterite": "stängslade",
    "activePresent": "stängslar",
    "activeSupine": "stängslat",
    "imperative": "stängsla",
    "activeInfinitive": "stängsla"
  },
  {
    "passivePreterite": "stövlades",
    "passivePresent": "stövlas",
    "passiveSupine": "stövlats",
    "passiveInfinitive": "stövlas",
    "activePreterite": "stövlade",
    "activePresent": "stövlar",
    "activeSupine": "stövlat",
    "imperative": "stövla",
    "activeInfinitive": "stövla"
  },
  {
    "passivePreterite": "sulades",
    "passivePresent": "sulas",
    "passiveSupine": "sulats",
    "passiveInfinitive": "sulas",
    "activePreterite": "sulade",
    "activePresent": "sular",
    "activeSupine": "sulat",
    "imperative": "sula",
    "activeInfinitive": "sula"
  },
  {
    "passivePreterite": "förpackades",
    "passivePresent": "förpackas",
    "passiveSupine": "förpackats",
    "passiveInfinitive": "förpackas",
    "activePreterite": "förpackade",
    "activePresent": "förpackar",
    "activeSupine": "förpackat",
    "imperative": "förpacka",
    "activeInfinitive": "förpacka"
  },
  {
    "passivePreterite": "medicinerades",
    "passivePresent": "medicineras",
    "passiveSupine": "medicinerats",
    "passiveInfinitive": "medicineras",
    "activePreterite": "medicinerade",
    "activePresent": "medicinerar",
    "activeSupine": "medicinerat",
    "imperative": "medicinera",
    "activeInfinitive": "medicinera"
  },
  {
    "passivePreterite": "blånekades",
    "passivePresent": "blånekas",
    "passiveSupine": "blånekats",
    "passiveInfinitive": "blånekas",
    "activePreterite": "blånekade",
    "activePresent": "blånekar",
    "activeSupine": "blånekat",
    "imperative": "blåneka",
    "activeInfinitive": "blåneka"
  },
  {
    "passivePreterite": "normaliserades",
    "passivePresent": "normaliseras",
    "passiveSupine": "normaliserats",
    "passiveInfinitive": "normaliseras",
    "activePreterite": "normaliserade",
    "activePresent": "normaliserar",
    "activeSupine": "normaliserat",
    "imperative": "normalisera",
    "activeInfinitive": "normalisera"
  },
  {
    "passivePreterite": "övertygades",
    "passivePresent": "övertygas",
    "passiveSupine": "övertygats",
    "passiveInfinitive": "övertygas",
    "activePreterite": "övertygade",
    "activePresent": "övertygar",
    "activeSupine": "övertygat",
    "imperative": "övertyga",
    "activeInfinitive": "övertyga"
  },
  {
    "passivePreterite": "tinades",
    "passivePresent": "tinas",
    "passiveSupine": "tinats",
    "passiveInfinitive": "tinas",
    "activePreterite": "tinade",
    "activePresent": "tinar",
    "activeSupine": "tinat",
    "imperative": "tina",
    "activeInfinitive": "tina"
  },
  {
    "passivePreterite": "hackades",
    "passivePresent": "hackas",
    "passiveSupine": "hackats",
    "passiveInfinitive": "hackas",
    "activePreterite": "hackade",
    "activePresent": "hackar",
    "activeSupine": "hackat",
    "imperative": "hacka",
    "activeInfinitive": "hacka"
  },
  {
    "passivePreterite": "ajourfördes",
    "passivePresent": "ajourförs",
    "passiveSupine": "ajourförts",
    "passiveInfinitive": "ajourföras",
    "activePreterite": "ajourförde",
    "activePresent": "ajourför",
    "activeSupine": "ajourfört",
    "imperative": "ajourför",
    "activeInfinitive": "ajourföra"
  },
  {
    "passivePreterite": "botaniserades",
    "passivePresent": "botaniseras",
    "passiveSupine": "botaniserats",
    "passiveInfinitive": "botaniseras",
    "activePreterite": "botaniserade",
    "activePresent": "botaniserar",
    "activeSupine": "botaniserat",
    "imperative": "botanisera",
    "activeInfinitive": "botanisera"
  },
  {
    "passivePreterite": "finstrimlades",
    "passivePresent": "finstrimlas",
    "passiveSupine": "finstrimlats",
    "passiveInfinitive": "finstrimlas",
    "activePreterite": "finstrimlade",
    "activePresent": "finstrimlar",
    "activeSupine": "finstrimlat",
    "imperative": "finstrimla",
    "activeInfinitive": "finstrimla"
  },
  {
    "passivePreterite": "pliktades",
    "passivePresent": "pliktas",
    "passiveSupine": "pliktats",
    "passiveInfinitive": "pliktas",
    "activePreterite": "pliktade",
    "activePresent": "pliktar",
    "activeSupine": "pliktat",
    "imperative": "plikta",
    "activeInfinitive": "plikta"
  },
  {
    "passivePreterite": "preciserades",
    "passivePresent": "preciseras",
    "passiveSupine": "preciserats",
    "passiveInfinitive": "preciseras",
    "activePreterite": "preciserade",
    "activePresent": "preciserar",
    "activeSupine": "preciserat",
    "imperative": "precisera",
    "activeInfinitive": "precisera"
  },
  {
    "passivePreterite": "prisgavs",
    "passivePresent": "prisgivs",
    "passiveSupine": "prisgivits",
    "passiveInfinitive": "prisgivas",
    "activePreterite": "prisgav",
    "activePresent": "prisgiver",
    "activeSupine": "prisgivit",
    "imperative": "prisgiv",
    "activeInfinitive": "prisgiva"
  },
  {
    "passivePreterite": "procentades",
    "passivePresent": "procentas",
    "passiveSupine": "procentats",
    "passiveInfinitive": "procentas",
    "activePreterite": "procentade",
    "activePresent": "procentar",
    "activeSupine": "procentat",
    "imperative": "procenta",
    "activeInfinitive": "procenta"
  },
  {
    "passivePreterite": "projicerades",
    "passivePresent": "projiceras",
    "passiveSupine": "projicerats",
    "passiveInfinitive": "projiceras",
    "activePreterite": "projicerade",
    "activePresent": "projicerar",
    "activeSupine": "projicerat",
    "imperative": "projicera",
    "activeInfinitive": "projicera"
  },
  {
    "passivePreterite": "prästvigdes",
    "passivePresent": "prästvigs",
    "passiveSupine": "prästvigts",
    "passiveInfinitive": "prästvigas",
    "activePreterite": "prästvigde",
    "activePresent": "prästviger",
    "activeSupine": "prästvigt",
    "imperative": "prästvig",
    "activeInfinitive": "prästviga"
  },
  {
    "passivePreterite": "pullades",
    "passivePresent": "pullas",
    "passiveSupine": "pullats",
    "passiveInfinitive": "pullas",
    "activePreterite": "pullade",
    "activePresent": "pullar",
    "activeSupine": "pullat",
    "imperative": "pulla",
    "activeInfinitive": "pulla"
  },
  {
    "passivePreterite": "punktades",
    "passivePresent": "punktas",
    "passiveSupine": "punktats",
    "passiveInfinitive": "punktas",
    "activePreterite": "punktade",
    "activePresent": "punktar",
    "activeSupine": "punktat",
    "imperative": "punkta",
    "activeInfinitive": "punkta"
  },
  {
    "passivePreterite": "purrades",
    "passivePresent": "purras",
    "passiveSupine": "purrats",
    "passiveInfinitive": "purras",
    "activePreterite": "purrade",
    "activePresent": "purrar",
    "activeSupine": "purrat",
    "imperative": "purra",
    "activeInfinitive": "purra"
  },
  {
    "passivePreterite": "pådyvlades",
    "passivePresent": "pådyvlas",
    "passiveSupine": "pådyvlats",
    "passiveInfinitive": "pådyvlas",
    "activePreterite": "pådyvlade",
    "activePresent": "pådyvlar",
    "activeSupine": "pådyvlat",
    "imperative": "pådyvla",
    "activeInfinitive": "pådyvla"
  },
  {
    "passivePreterite": "rabblades",
    "passivePresent": "rabblas",
    "passiveSupine": "rabblats",
    "passiveInfinitive": "rabblas",
    "activePreterite": "rabblade",
    "activePresent": "rabblar",
    "activeSupine": "rabblat",
    "imperative": "rabbla",
    "activeInfinitive": "rabbla"
  },
  {
    "passivePreterite": "ragglades",
    "passivePresent": "ragglas",
    "passiveSupine": "ragglats",
    "passiveInfinitive": "ragglas",
    "activePreterite": "ragglade",
    "activePresent": "ragglar",
    "activeSupine": "ragglat",
    "imperative": "raggla",
    "activeInfinitive": "raggla"
  },
  {
    "passivePreterite": "rantades",
    "passivePresent": "rantas",
    "passiveSupine": "rantats",
    "passiveInfinitive": "rantas",
    "activePreterite": "rantade",
    "activePresent": "rantar",
    "activeSupine": "rantat",
    "imperative": "ranta",
    "activeInfinitive": "ranta"
  },
  {
    "passivePreterite": "raserades",
    "passivePresent": "raseras",
    "passiveSupine": "raserats",
    "passiveInfinitive": "raseras",
    "activePreterite": "raserade",
    "activePresent": "raserar",
    "activeSupine": "raserat",
    "imperative": "rasera",
    "activeInfinitive": "rasera"
  },
  {
    "passivePreterite": "rekognoscerades",
    "passivePresent": "rekognosceras",
    "passiveSupine": "rekognoscerats",
    "passiveInfinitive": "rekognosceras",
    "activePreterite": "rekognoscerade",
    "activePresent": "rekognoscerar",
    "activeSupine": "rekognoscerat",
    "imperative": "rekognoscera",
    "activeInfinitive": "rekognoscera"
  },
  {
    "passivePreterite": "relaxades",
    "passivePresent": "relaxas",
    "passiveSupine": "relaxats",
    "passiveInfinitive": "relaxas",
    "activePreterite": "relaxade",
    "activePresent": "relaxar",
    "activeSupine": "relaxat",
    "imperative": "relaxa",
    "activeInfinitive": "relaxa"
  },
  {
    "passivePreterite": "renodlades",
    "passivePresent": "renodlas",
    "passiveSupine": "renodlats",
    "passiveInfinitive": "renodlas",
    "activePreterite": "renodlade",
    "activePresent": "renodlar",
    "activeSupine": "renodlat",
    "imperative": "renodla",
    "activeInfinitive": "renodla"
  },
  {
    "passivePreterite": "repellerades",
    "passivePresent": "repelleras",
    "passiveSupine": "repellerats",
    "passiveInfinitive": "repelleras",
    "activePreterite": "repellerade",
    "activePresent": "repellerar",
    "activeSupine": "repellerat",
    "imperative": "repellera",
    "activeInfinitive": "repellera"
  },
  {
    "passivePreterite": "replierades",
    "passivePresent": "replieras",
    "passiveSupine": "replierats",
    "passiveInfinitive": "replieras",
    "activePreterite": "replierade",
    "activePresent": "replierar",
    "activeSupine": "replierat",
    "imperative": "repliera",
    "activeInfinitive": "repliera"
  },
  {
    "passivePreterite": "resorberades",
    "passivePresent": "resorberas",
    "passiveSupine": "resorberats",
    "passiveInfinitive": "resorberas",
    "activePreterite": "resorberade",
    "activePresent": "resorberar",
    "activeSupine": "resorberat",
    "imperative": "resorbera",
    "activeInfinitive": "resorbera"
  },
  {
    "passivePreterite": "restaurerades",
    "passivePresent": "restaureras",
    "passiveSupine": "restaurerats",
    "passiveInfinitive": "restaureras",
    "activePreterite": "restaurerade",
    "activePresent": "restaurerar",
    "activeSupine": "restaurerat",
    "imperative": "restaurera",
    "activeInfinitive": "restaurera"
  },
  {
    "passivePreterite": "restituerades",
    "passivePresent": "restitueras",
    "passiveSupine": "restituerats",
    "passiveInfinitive": "restitueras",
    "activePreterite": "restituerade",
    "activePresent": "restituerar",
    "activeSupine": "restituerat",
    "imperative": "restituera",
    "activeInfinitive": "restituera"
  },
  {
    "passivePreterite": "strilades",
    "passivePresent": "strilas",
    "passiveSupine": "strilats",
    "passiveInfinitive": "strilas",
    "activePreterite": "strilade",
    "activePresent": "strilar",
    "activeSupine": "strilat",
    "imperative": "strila",
    "activeInfinitive": "strila"
  },
  {
    "passivePreterite": "strömmades",
    "passivePresent": "strömmas",
    "passiveSupine": "strömmats",
    "passiveInfinitive": "strömmas",
    "activePreterite": "strömmade",
    "activePresent": "strömmar",
    "activeSupine": "strömmat",
    "imperative": "strömma",
    "activeInfinitive": "strömma"
  },
  {
    "passivePreterite": "stukades",
    "passivePresent": "stukas",
    "passiveSupine": "stukats",
    "passiveInfinitive": "stukas",
    "activePreterite": "stukade",
    "activePresent": "stukar",
    "activeSupine": "stukat",
    "imperative": "stuka",
    "activeInfinitive": "stuka"
  },
  {
    "passivePreterite": "störtades",
    "passivePresent": "störtas",
    "passiveSupine": "störtats",
    "passiveInfinitive": "störtas",
    "activePreterite": "störtade",
    "activePresent": "störtar",
    "activeSupine": "störtat",
    "imperative": "störta",
    "activeInfinitive": "störta"
  },
  {
    "passivePreterite": "summerades",
    "passivePresent": "summeras",
    "passiveSupine": "summerats",
    "passiveInfinitive": "summeras",
    "activePreterite": "summerade",
    "activePresent": "summerar",
    "activeSupine": "summerat",
    "imperative": "summera",
    "activeInfinitive": "summera"
  },
  {
    "passivePreterite": "sussades",
    "passivePresent": "sussas",
    "passiveSupine": "sussats",
    "passiveInfinitive": "sussas",
    "activePreterite": "sussade",
    "activePresent": "sussar",
    "activeSupine": "sussat",
    "imperative": "sussa",
    "activeInfinitive": "sussa"
  },
  {
    "passivePreterite": "svamlades",
    "passivePresent": "svamlas",
    "passiveSupine": "svamlats",
    "passiveInfinitive": "svamlas",
    "activePreterite": "svamlade",
    "activePresent": "svamlar",
    "activeSupine": "svamlat",
    "imperative": "svamla",
    "activeInfinitive": "svamla"
  },
  {
    "passivePreterite": "svansades",
    "passivePresent": "svansas",
    "passiveSupine": "svansats",
    "passiveInfinitive": "svansas",
    "activePreterite": "svansade",
    "activePresent": "svansar",
    "activeSupine": "svansat",
    "imperative": "svansa",
    "activeInfinitive": "svansa"
  },
  {
    "passivePreterite": "svassades",
    "passivePresent": "svassas",
    "passiveSupine": "svassats",
    "passiveInfinitive": "svassas",
    "activePreterite": "svassade",
    "activePresent": "svassar",
    "activeSupine": "svassat",
    "imperative": "svassa",
    "activeInfinitive": "svassa"
  },
  {
    "passivePreterite": "sveddes",
    "passivePresent": "sveds",
    "passiveSupine": "svetts",
    "passiveInfinitive": "svedas",
    "activePreterite": "svedde",
    "activePresent": "sveder",
    "activeSupine": "svett",
    "imperative": "sved",
    "activeInfinitive": "sveda"
  },
  {
    "passivePreterite": "synades",
    "passivePresent": "synas",
    "passiveSupine": "synats",
    "passiveInfinitive": "synas",
    "activePreterite": "synade",
    "activePresent": "synar",
    "activeSupine": "synat",
    "imperative": "syna",
    "activeInfinitive": "syna"
  },
  {
    "passivePreterite": "tafsades",
    "passivePresent": "tafsas",
    "passiveSupine": "tafsats",
    "passiveInfinitive": "tafsas",
    "activePreterite": "tafsade",
    "activePresent": "tafsar",
    "activeSupine": "tafsat",
    "imperative": "tafsa",
    "activeInfinitive": "tafsa"
  },
  {
    "passivePreterite": "tasslades",
    "passivePresent": "tasslas",
    "passiveSupine": "tasslats",
    "passiveInfinitive": "tasslas",
    "activePreterite": "tasslade",
    "activePresent": "tasslar",
    "activeSupine": "tasslat",
    "imperative": "tassla",
    "activeInfinitive": "tassla"
  },
  {
    "passivePreterite": "tekades",
    "passivePresent": "tekas",
    "passiveSupine": "tekats",
    "passiveInfinitive": "tekas",
    "activePreterite": "tekade",
    "activePresent": "tekar",
    "activeSupine": "tekat",
    "imperative": "teka",
    "activeInfinitive": "teka"
  },
  {
    "passivePreterite": "tillryggalas",
    "passivePresent": "tillryggaläggs",
    "passiveSupine": "tillryggalats",
    "passiveInfinitive": "tillryggaläggas",
    "activePreterite": "tillryggala",
    "activePresent": "tillryggalägger",
    "activeSupine": "tillryggalat",
    "imperative": "tillryggalägg",
    "activeInfinitive": "tillryggalägga"
  },
  {
    "passivePreterite": "tjoades",
    "passivePresent": "tjoas",
    "passiveSupine": "tjoats",
    "passiveInfinitive": "tjoas",
    "activePreterite": "tjoade",
    "activePresent": "tjoar",
    "activeSupine": "tjoat",
    "imperative": "tjoa",
    "activeInfinitive": "tjoa"
  },
  {
    "passivePreterite": "approcherades",
    "passivePresent": "approcheras",
    "passiveSupine": "approcherats",
    "passiveInfinitive": "approcheras",
    "activePreterite": "approcherade",
    "activePresent": "approcherar",
    "activeSupine": "approcherat",
    "imperative": "approchera",
    "activeInfinitive": "approchera"
  },
  {
    "passivePreterite": "arkiverades",
    "passivePresent": "arkiveras",
    "passiveSupine": "arkiverats",
    "passiveInfinitive": "arkiveras",
    "activePreterite": "arkiverade",
    "activePresent": "arkiverar",
    "activeSupine": "arkiverat",
    "imperative": "arkivera",
    "activeInfinitive": "arkivera"
  },
  {
    "passivePreterite": "aspirerades",
    "passivePresent": "aspireras",
    "passiveSupine": "aspirerats",
    "passiveInfinitive": "aspireras",
    "activePreterite": "aspirerade",
    "activePresent": "aspirerar",
    "activeSupine": "aspirerat",
    "imperative": "aspirera",
    "activeInfinitive": "aspirera"
  },
  {
    "passivePreterite": "avhjälptes",
    "passivePresent": "avhjälps",
    "passiveSupine": "avhjälpts",
    "passiveInfinitive": "avhjälpas",
    "activePreterite": "avhjälpte",
    "activePresent": "avhjälper",
    "activeSupine": "avhjälpt",
    "imperative": "avhjälp",
    "activeInfinitive": "avhjälpa"
  },
  {
    "passivePreterite": "avhölls",
    "passivePresent": "avhålls",
    "passiveSupine": "avhållits",
    "passiveInfinitive": "avhållas",
    "activePreterite": "avhöll",
    "activePresent": "avhåller",
    "activeSupine": "avhållit",
    "imperative": "avhåll",
    "activeInfinitive": "avhålla"
  },
  {
    "passivePreterite": "avjämnades",
    "passivePresent": "avjämnas",
    "passiveSupine": "avjämnats",
    "passiveInfinitive": "avjämnas",
    "activePreterite": "avjämnade",
    "activePresent": "avjämnar",
    "activeSupine": "avjämnat",
    "imperative": "avjämna",
    "activeInfinitive": "avjämna"
  },
  {
    "passivePreterite": "avlastades",
    "passivePresent": "avlastas",
    "passiveSupine": "avlastats",
    "passiveInfinitive": "avlastas",
    "activePreterite": "avlastade",
    "activePresent": "avlastar",
    "activeSupine": "avlastat",
    "imperative": "avlasta",
    "activeInfinitive": "avlasta"
  },
  {
    "passivePreterite": "avlusades",
    "passivePresent": "avlusas",
    "passiveSupine": "avlusats",
    "passiveInfinitive": "avlusas",
    "activePreterite": "avlusade",
    "activePresent": "avlusar",
    "activeSupine": "avlusat",
    "imperative": "avlusa",
    "activeInfinitive": "avlusa"
  },
  {
    "passivePreterite": "avskildes",
    "passivePresent": "avskiljs",
    "passiveSupine": "avskilts",
    "passiveInfinitive": "avskiljas",
    "activePreterite": "avskilde",
    "activePresent": "avskiljer",
    "activeSupine": "avskilt",
    "imperative": "avskilj",
    "activeInfinitive": "avskilja"
  },
  {
    "passivePreterite": "beboddes",
    "passivePresent": "bebos",
    "passiveSupine": "bebotts",
    "passiveInfinitive": "bebos",
    "activePreterite": "bebodde",
    "activePresent": "bebor",
    "activeSupine": "bebott",
    "imperative": "bebo",
    "activeInfinitive": "bebo"
  },
  {
    "passivePreterite": "bedarrades",
    "passivePresent": "bedarras",
    "passiveSupine": "bedarrats",
    "passiveInfinitive": "bedarras",
    "activePreterite": "bedarrade",
    "activePresent": "bedarrar",
    "activeSupine": "bedarrat",
    "imperative": "bedarra",
    "activeInfinitive": "bedarra"
  },
  {
    "passivePreterite": "sumpades",
    "passivePresent": "sumpas",
    "passiveSupine": "sumpats",
    "passiveInfinitive": "sumpas",
    "activePreterite": "sumpade",
    "activePresent": "sumpar",
    "activeSupine": "sumpat",
    "imperative": "sumpa",
    "activeInfinitive": "sumpa"
  },
  {
    "passivePreterite": "svallades",
    "passivePresent": "svallas",
    "passiveSupine": "svallats",
    "passiveInfinitive": "svallas",
    "activePreterite": "svallade",
    "activePresent": "svallar",
    "activeSupine": "svallat",
    "imperative": "svalla",
    "activeInfinitive": "svalla"
  },
  {
    "passivePreterite": "svedjades",
    "passivePresent": "svedjas",
    "passiveSupine": "svedjats",
    "passiveInfinitive": "svedjas",
    "activePreterite": "svedjade",
    "activePresent": "svedjar",
    "activeSupine": "svedjat",
    "imperative": "svedja",
    "activeInfinitive": "svedja"
  },
  {
    "passivePreterite": "sveks",
    "passivePresent": "sviks",
    "passiveSupine": "svikits",
    "passiveInfinitive": "svikas",
    "activePreterite": "svek",
    "activePresent": "sviker",
    "activeSupine": "svikit",
    "imperative": "svik",
    "activeInfinitive": "svika"
  },
  {
    "passivePreterite": "sållades",
    "passivePresent": "sållas",
    "passiveSupine": "sållats",
    "passiveInfinitive": "sållas",
    "activePreterite": "sållade",
    "activePresent": "sållar",
    "activeSupine": "sållat",
    "imperative": "sålla",
    "activeInfinitive": "sålla"
  },
  {
    "passivePreterite": "sönderfölls",
    "passivePresent": "sönderfalls",
    "passiveSupine": "sönderfallits",
    "passiveInfinitive": "sönderfallas",
    "activePreterite": "sönderföll",
    "activePresent": "sönderfaller",
    "activeSupine": "sönderfallit",
    "imperative": "sönderfall",
    "activeInfinitive": "sönderfalla"
  },
  {
    "passivePreterite": "tillreddes",
    "passivePresent": "tillreds",
    "passiveSupine": "tillretts",
    "passiveInfinitive": "tillredas",
    "activePreterite": "tillredde",
    "activePresent": "tillreder",
    "activeSupine": "tillrett",
    "imperative": "tillred",
    "activeInfinitive": "tillreda"
  },
  {
    "passivePreterite": "tillväxtes",
    "passivePresent": "tillväxas",
    "passiveSupine": "tillväxts",
    "passiveInfinitive": "tillväxas",
    "activePreterite": "tillväxte",
    "activePresent": "tillväxer",
    "activeSupine": "tillväxt",
    "imperative": "tillväxa",
    "activeInfinitive": "tillväxa"
  },
  {
    "passivePreterite": "tjatades",
    "passivePresent": "tjatas",
    "passiveSupine": "tjatats",
    "passiveInfinitive": "tjatas",
    "activePreterite": "tjatade",
    "activePresent": "tjatar",
    "activeSupine": "tjatat",
    "imperative": "tjata",
    "activeInfinitive": "tjata"
  },
  {
    "passivePreterite": "tjuvkopplades",
    "passivePresent": "tjuvkopplas",
    "passiveSupine": "tjuvkopplats",
    "passiveInfinitive": "tjuvkopplas",
    "activePreterite": "tjuvkopplade",
    "activePresent": "tjuvkopplar",
    "activeSupine": "tjuvkopplat",
    "imperative": "tjuvkoppla",
    "activeInfinitive": "tjuvkoppla"
  },
  {
    "passivePreterite": "tonsattes",
    "passivePresent": "tonsätts",
    "passiveSupine": "tonsatts",
    "passiveInfinitive": "tonsättas",
    "activePreterite": "tonsatte",
    "activePresent": "tonsätter",
    "activeSupine": "tonsatt",
    "imperative": "tonsätt",
    "activeInfinitive": "tonsätta"
  },
  {
    "passivePreterite": "trippades",
    "passivePresent": "trippas",
    "passiveSupine": "trippats",
    "passiveInfinitive": "trippas",
    "activePreterite": "trippade",
    "activePresent": "trippar",
    "activeSupine": "trippat",
    "imperative": "trippa",
    "activeInfinitive": "trippa"
  },
  {
    "passivePreterite": "tummades",
    "passivePresent": "tummas",
    "passiveSupine": "tummats",
    "passiveInfinitive": "tummas",
    "activePreterite": "tummade",
    "activePresent": "tummar",
    "activeSupine": "tummat",
    "imperative": "tumma",
    "activeInfinitive": "tumma"
  },
  {
    "passivePreterite": "tvinnades",
    "passivePresent": "tvinnas",
    "passiveSupine": "tvinnats",
    "passiveInfinitive": "tvinnas",
    "activePreterite": "tvinnade",
    "activePresent": "tvinnar",
    "activeSupine": "tvinnat",
    "imperative": "tvinna",
    "activeInfinitive": "tvinna"
  },
  {
    "passivePreterite": "tvärstannades",
    "passivePresent": "tvärstannas",
    "passiveSupine": "tvärstannats",
    "passiveInfinitive": "tvärstannas",
    "activePreterite": "tvärstannade",
    "activePresent": "tvärstannar",
    "activeSupine": "tvärstannat",
    "imperative": "tvärstanna",
    "activeInfinitive": "tvärstanna"
  },
  {
    "passivePreterite": "töjdes",
    "passivePresent": "töjs",
    "passiveSupine": "töjts",
    "passiveInfinitive": "töjas",
    "activePreterite": "töjde",
    "activePresent": "töjer",
    "activeSupine": "töjt",
    "imperative": "töj",
    "activeInfinitive": "töja"
  },
  {
    "passivePreterite": "undantogs",
    "passivePresent": "undantas",
    "passiveSupine": "undantagits",
    "passiveInfinitive": "undantagas",
    "activePreterite": "undantog",
    "activePresent": "undantager",
    "activeSupine": "undantagit",
    "imperative": "undanta",
    "activeInfinitive": "undantaga"
  },
  {
    "passivePreterite": "idiotförklarades",
    "passivePresent": "idiotförklaras",
    "passiveSupine": "idiotförklarats",
    "passiveInfinitive": "idiotförklaras",
    "activePreterite": "idiotförklarade",
    "activePresent": "idiotförklarar",
    "activeSupine": "idiotförklarat",
    "imperative": "idiotförklara",
    "activeInfinitive": "idiotförklara"
  },
  {
    "passivePreterite": "efterskänktes",
    "passivePresent": "efterskänks",
    "passiveSupine": "efterskänkts",
    "passiveInfinitive": "efterskänkas",
    "activePreterite": "efterskänkte",
    "activePresent": "efterskänker",
    "activeSupine": "efterskänkt",
    "imperative": "efterskänk",
    "activeInfinitive": "efterskänka"
  },
  {
    "passivePreterite": "fjäskades",
    "passivePresent": "fjäskas",
    "passiveSupine": "fjäskats",
    "passiveInfinitive": "fjäskas",
    "activePreterite": "fjäskade",
    "activePresent": "fjäskar",
    "activeSupine": "fjäskat",
    "imperative": "fjäska",
    "activeInfinitive": "fjäska"
  },
  {
    "passivePreterite": "tentapluggades",
    "passivePresent": "tentapluggas",
    "passiveSupine": "tentapluggats",
    "passiveInfinitive": "tentapluggas",
    "activePreterite": "tentapluggade",
    "activePresent": "tentapluggar",
    "activeSupine": "tentapluggat",
    "imperative": "tentaplugga",
    "activeInfinitive": "tentaplugga"
  },
  {
    "passivePreterite": "engagerades",
    "passivePresent": "engageras",
    "passiveSupine": "engagerats",
    "passiveInfinitive": "engageras",
    "activePreterite": "engagerade",
    "activePresent": "engagerar",
    "activeSupine": "engagerat",
    "imperative": "engagera",
    "activeInfinitive": "engagera"
  },
  {
    "passivePreterite": "hejades",
    "passivePresent": "hejas",
    "passiveSupine": "hejats",
    "passiveInfinitive": "hejas",
    "activePreterite": "hejade",
    "activePresent": "hejar",
    "activeSupine": "hejat",
    "imperative": "heja",
    "activeInfinitive": "heja"
  },
  {
    "passivePreterite": "hanns",
    "passivePresent": "hinns",
    "passiveSupine": "hunnits",
    "passiveInfinitive": "hinnas",
    "activePreterite": "hann",
    "activePresent": "hinner",
    "activeSupine": "hunnit",
    "imperative": "hinn",
    "activeInfinitive": "hinna"
  },
  {
    "passivePreterite": "medgavs",
    "passivePresent": "medges",
    "passiveSupine": "medgivits",
    "passiveInfinitive": "medgivas",
    "activePreterite": "medgåvo",
    "activePresent": "medger",
    "activeSupine": "medgivit",
    "imperative": "medge",
    "activeInfinitive": "medgiva"
  },
  {
    "passivePreterite": "medgåvos",
    "passivePresent": "medgives",
    "passiveSupine": "medgivits",
    "passiveInfinitive": "medgivas",
    "activePreterite": "medgåvo",
    "activePresent": "medger",
    "activeSupine": "medgivit",
    "imperative": "medge",
    "activeInfinitive": "medgiva"
  },
  {
    "passivePreterite": "medgavs",
    "passivePresent": "medgives",
    "passiveSupine": "medgivits",
    "passiveInfinitive": "medgivas",
    "activePreterite": "medgåvo",
    "activePresent": "medger",
    "activeSupine": "medgivit",
    "imperative": "medge",
    "activeInfinitive": "medgiva"
  },
  {
    "passivePreterite": "medgåvos",
    "passivePresent": "medges",
    "passiveSupine": "medgetts",
    "passiveInfinitive": "medgivas",
    "activePreterite": "medgåvo",
    "activePresent": "medger",
    "activeSupine": "medgivit",
    "imperative": "medge",
    "activeInfinitive": "medgiva"
  },
  {
    "passivePreterite": "medgavs",
    "passivePresent": "medges",
    "passiveSupine": "medgetts",
    "passiveInfinitive": "medgivas",
    "activePreterite": "medgåvo",
    "activePresent": "medger",
    "activeSupine": "medgivit",
    "imperative": "medge",
    "activeInfinitive": "medgiva"
  },
  {
    "passivePreterite": "medgåvos",
    "passivePresent": "medgives",
    "passiveSupine": "medgetts",
    "passiveInfinitive": "medgivas",
    "activePreterite": "medgåvo",
    "activePresent": "medger",
    "activeSupine": "medgivit",
    "imperative": "medge",
    "activeInfinitive": "medgiva"
  },
  {
    "passivePreterite": "medgavs",
    "passivePresent": "medgives",
    "passiveSupine": "medgetts",
    "passiveInfinitive": "medgivas",
    "activePreterite": "medgåvo",
    "activePresent": "medger",
    "activeSupine": "medgivit",
    "imperative": "medge",
    "activeInfinitive": "medgiva"
  },
  {
    "passivePreterite": "medgåvos",
    "passivePresent": "medges",
    "passiveSupine": "medgivits",
    "passiveInfinitive": "medges",
    "activePreterite": "medgav",
    "activePresent": "medger",
    "activeSupine": "medgivit",
    "imperative": "medge",
    "activeInfinitive": "medgiva"
  },
  {
    "passivePreterite": "medgavs",
    "passivePresent": "medges",
    "passiveSupine": "medgivits",
    "passiveInfinitive": "medges",
    "activePreterite": "medgav",
    "activePresent": "medger",
    "activeSupine": "medgivit",
    "imperative": "medge",
    "activeInfinitive": "medgiva"
  },
  {
    "passivePreterite": "medgåvos",
    "passivePresent": "medgives",
    "passiveSupine": "medgivits",
    "passiveInfinitive": "medges",
    "activePreterite": "medgav",
    "activePresent": "medger",
    "activeSupine": "medgivit",
    "imperative": "medge",
    "activeInfinitive": "medgiva"
  },
  {
    "passivePreterite": "medgavs",
    "passivePresent": "medgives",
    "passiveSupine": "medgivits",
    "passiveInfinitive": "medges",
    "activePreterite": "medgav",
    "activePresent": "medger",
    "activeSupine": "medgivit",
    "imperative": "medge",
    "activeInfinitive": "medgiva"
  },
  {
    "passivePreterite": "medgåvos",
    "passivePresent": "medges",
    "passiveSupine": "medgetts",
    "passiveInfinitive": "medges",
    "activePreterite": "medgav",
    "activePresent": "medger",
    "activeSupine": "medgivit",
    "imperative": "medge",
    "activeInfinitive": "medgiva"
  },
  {
    "passivePreterite": "medgavs",
    "passivePresent": "medges",
    "passiveSupine": "medgetts",
    "passiveInfinitive": "medges",
    "activePreterite": "medgav",
    "activePresent": "medger",
    "activeSupine": "medgivit",
    "imperative": "medge",
    "activeInfinitive": "medgiva"
  },
  {
    "passivePreterite": "medgåvos",
    "passivePresent": "medgives",
    "passiveSupine": "medgetts",
    "passiveInfinitive": "medges",
    "activePreterite": "medgav",
    "activePresent": "medger",
    "activeSupine": "medgivit",
    "imperative": "medge",
    "activeInfinitive": "medgiva"
  },
  {
    "passivePreterite": "medgavs",
    "passivePresent": "medgives",
    "passiveSupine": "medgetts",
    "passiveInfinitive": "medges",
    "activePreterite": "medgav",
    "activePresent": "medger",
    "activeSupine": "medgivit",
    "imperative": "medge",
    "activeInfinitive": "medgiva"
  },
  {
    "passivePreterite": "medgåvos",
    "passivePresent": "medges",
    "passiveSupine": "medgivits",
    "passiveInfinitive": "medgivas",
    "activePreterite": "medgav",
    "activePresent": "medger",
    "activeSupine": "medgivit",
    "imperative": "medge",
    "activeInfinitive": "medgiva"
  },
  {
    "passivePreterite": "medgavs",
    "passivePresent": "medges",
    "passiveSupine": "medgivits",
    "passiveInfinitive": "medgivas",
    "activePreterite": "medgav",
    "activePresent": "medger",
    "activeSupine": "medgivit",
    "imperative": "medge",
    "activeInfinitive": "medgiva"
  },
  {
    "passivePreterite": "medgåvos",
    "passivePresent": "medgives",
    "passiveSupine": "medgivits",
    "passiveInfinitive": "medgivas",
    "activePreterite": "medgav",
    "activePresent": "medger",
    "activeSupine": "medgivit",
    "imperative": "medge",
    "activeInfinitive": "medgiva"
  },
  {
    "passivePreterite": "medgavs",
    "passivePresent": "medgives",
    "passiveSupine": "medgivits",
    "passiveInfinitive": "medgivas",
    "activePreterite": "medgav",
    "activePresent": "medger",
    "activeSupine": "medgivit",
    "imperative": "medge",
    "activeInfinitive": "medgiva"
  },
  {
    "passivePreterite": "medgåvos",
    "passivePresent": "medges",
    "passiveSupine": "medgetts",
    "passiveInfinitive": "medgivas",
    "activePreterite": "medgav",
    "activePresent": "medger",
    "activeSupine": "medgivit",
    "imperative": "medge",
    "activeInfinitive": "medgiva"
  },
  {
    "passivePreterite": "medgavs",
    "passivePresent": "medges",
    "passiveSupine": "medgetts",
    "passiveInfinitive": "medgivas",
    "activePreterite": "medgav",
    "activePresent": "medger",
    "activeSupine": "medgivit",
    "imperative": "medge",
    "activeInfinitive": "medgiva"
  },
  {
    "passivePreterite": "medgåvos",
    "passivePresent": "medgives",
    "passiveSupine": "medgetts",
    "passiveInfinitive": "medgivas",
    "activePreterite": "medgav",
    "activePresent": "medger",
    "activeSupine": "medgivit",
    "imperative": "medge",
    "activeInfinitive": "medgiva"
  },
  {
    "passivePreterite": "medgavs",
    "passivePresent": "medgives",
    "passiveSupine": "medgetts",
    "passiveInfinitive": "medgivas",
    "activePreterite": "medgav",
    "activePresent": "medger",
    "activeSupine": "medgivit",
    "imperative": "medge",
    "activeInfinitive": "medgiva"
  },
  {
    "passivePreterite": "medgåvos",
    "passivePresent": "medges",
    "passiveSupine": "medgivits",
    "passiveInfinitive": "medges",
    "activePreterite": "medgåvo",
    "activePresent": "medgiver",
    "activeSupine": "medgivit",
    "imperative": "medge",
    "activeInfinitive": "medgiva"
  },
  {
    "passivePreterite": "medgavs",
    "passivePresent": "medges",
    "passiveSupine": "medgivits",
    "passiveInfinitive": "medges",
    "activePreterite": "medgåvo",
    "activePresent": "medgiver",
    "activeSupine": "medgivit",
    "imperative": "medge",
    "activeInfinitive": "medgiva"
  },
  {
    "passivePreterite": "medgåvos",
    "passivePresent": "medgives",
    "passiveSupine": "medgivits",
    "passiveInfinitive": "medges",
    "activePreterite": "medgåvo",
    "activePresent": "medgiver",
    "activeSupine": "medgivit",
    "imperative": "medge",
    "activeInfinitive": "medgiva"
  },
  {
    "passivePreterite": "medgavs",
    "passivePresent": "medgives",
    "passiveSupine": "medgivits",
    "passiveInfinitive": "medges",
    "activePreterite": "medgåvo",
    "activePresent": "medgiver",
    "activeSupine": "medgivit",
    "imperative": "medge",
    "activeInfinitive": "medgiva"
  },
  {
    "passivePreterite": "medgåvos",
    "passivePresent": "medges",
    "passiveSupine": "medgetts",
    "passiveInfinitive": "medges",
    "activePreterite": "medgåvo",
    "activePresent": "medgiver",
    "activeSupine": "medgivit",
    "imperative": "medge",
    "activeInfinitive": "medgiva"
  },
  {
    "passivePreterite": "medgavs",
    "passivePresent": "medges",
    "passiveSupine": "medgetts",
    "passiveInfinitive": "medges",
    "activePreterite": "medgåvo",
    "activePresent": "medgiver",
    "activeSupine": "medgivit",
    "imperative": "medge",
    "activeInfinitive": "medgiva"
  },
  {
    "passivePreterite": "medgåvos",
    "passivePresent": "medgives",
    "passiveSupine": "medgetts",
    "passiveInfinitive": "medges",
    "activePreterite": "medgåvo",
    "activePresent": "medgiver",
    "activeSupine": "medgivit",
    "imperative": "medge",
    "activeInfinitive": "medgiva"
  },
  {
    "passivePreterite": "medgavs",
    "passivePresent": "medgives",
    "passiveSupine": "medgetts",
    "passiveInfinitive": "medges",
    "activePreterite": "medgåvo",
    "activePresent": "medgiver",
    "activeSupine": "medgivit",
    "imperative": "medge",
    "activeInfinitive": "medgiva"
  },
  {
    "passivePreterite": "medgåvos",
    "passivePresent": "medges",
    "passiveSupine": "medgivits",
    "passiveInfinitive": "medgivas",
    "activePreterite": "medgåvo",
    "activePresent": "medgiver",
    "activeSupine": "medgivit",
    "imperative": "medge",
    "activeInfinitive": "medgiva"
  },
  {
    "passivePreterite": "medgavs",
    "passivePresent": "medges",
    "passiveSupine": "medgivits",
    "passiveInfinitive": "medgivas",
    "activePreterite": "medgåvo",
    "activePresent": "medgiver",
    "activeSupine": "medgivit",
    "imperative": "medge",
    "activeInfinitive": "medgiva"
  },
  {
    "passivePreterite": "medgåvos",
    "passivePresent": "medgives",
    "passiveSupine": "medgivits",
    "passiveInfinitive": "medgivas",
    "activePreterite": "medgåvo",
    "activePresent": "medgiver",
    "activeSupine": "medgivit",
    "imperative": "medge",
    "activeInfinitive": "medgiva"
  },
  {
    "passivePreterite": "medgavs",
    "passivePresent": "medgives",
    "passiveSupine": "medgivits",
    "passiveInfinitive": "medgivas",
    "activePreterite": "medgåvo",
    "activePresent": "medgiver",
    "activeSupine": "medgivit",
    "imperative": "medge",
    "activeInfinitive": "medgiva"
  },
  {
    "passivePreterite": "medgåvos",
    "passivePresent": "medges",
    "passiveSupine": "medgetts",
    "passiveInfinitive": "medgivas",
    "activePreterite": "medgåvo",
    "activePresent": "medgiver",
    "activeSupine": "medgivit",
    "imperative": "medge",
    "activeInfinitive": "medgiva"
  },
  {
    "passivePreterite": "medgavs",
    "passivePresent": "medges",
    "passiveSupine": "medgetts",
    "passiveInfinitive": "medgivas",
    "activePreterite": "medgåvo",
    "activePresent": "medgiver",
    "activeSupine": "medgivit",
    "imperative": "medge",
    "activeInfinitive": "medgiva"
  },
  {
    "passivePreterite": "medgåvos",
    "passivePresent": "medgives",
    "passiveSupine": "medgetts",
    "passiveInfinitive": "medgivas",
    "activePreterite": "medgåvo",
    "activePresent": "medgiver",
    "activeSupine": "medgivit",
    "imperative": "medge",
    "activeInfinitive": "medgiva"
  },
  {
    "passivePreterite": "medgavs",
    "passivePresent": "medgives",
    "passiveSupine": "medgetts",
    "passiveInfinitive": "medgivas",
    "activePreterite": "medgåvo",
    "activePresent": "medgiver",
    "activeSupine": "medgivit",
    "imperative": "medge",
    "activeInfinitive": "medgiva"
  },
  {
    "passivePreterite": "medgåvos",
    "passivePresent": "medges",
    "passiveSupine": "medgivits",
    "passiveInfinitive": "medges",
    "activePreterite": "medgav",
    "activePresent": "medgiver",
    "activeSupine": "medgivit",
    "imperative": "medge",
    "activeInfinitive": "medgiva"
  },
  {
    "passivePreterite": "medgavs",
    "passivePresent": "medges",
    "passiveSupine": "medgivits",
    "passiveInfinitive": "medges",
    "activePreterite": "medgav",
    "activePresent": "medgiver",
    "activeSupine": "medgivit",
    "imperative": "medge",
    "activeInfinitive": "medgiva"
  },
  {
    "passivePreterite": "medgåvos",
    "passivePresent": "medgives",
    "passiveSupine": "medgivits",
    "passiveInfinitive": "medges",
    "activePreterite": "medgav",
    "activePresent": "medgiver",
    "activeSupine": "medgivit",
    "imperative": "medge",
    "activeInfinitive": "medgiva"
  },
  {
    "passivePreterite": "medgavs",
    "passivePresent": "medgives",
    "passiveSupine": "medgivits",
    "passiveInfinitive": "medges",
    "activePreterite": "medgav",
    "activePresent": "medgiver",
    "activeSupine": "medgivit",
    "imperative": "medge",
    "activeInfinitive": "medgiva"
  },
  {
    "passivePreterite": "medgåvos",
    "passivePresent": "medges",
    "passiveSupine": "medgetts",
    "passiveInfinitive": "medges",
    "activePreterite": "medgav",
    "activePresent": "medgiver",
    "activeSupine": "medgivit",
    "imperative": "medge",
    "activeInfinitive": "medgiva"
  },
  {
    "passivePreterite": "medgavs",
    "passivePresent": "medges",
    "passiveSupine": "medgetts",
    "passiveInfinitive": "medges",
    "activePreterite": "medgav",
    "activePresent": "medgiver",
    "activeSupine": "medgivit",
    "imperative": "medge",
    "activeInfinitive": "medgiva"
  },
  {
    "passivePreterite": "medgåvos",
    "passivePresent": "medgives",
    "passiveSupine": "medgetts",
    "passiveInfinitive": "medges",
    "activePreterite": "medgav",
    "activePresent": "medgiver",
    "activeSupine": "medgivit",
    "imperative": "medge",
    "activeInfinitive": "medgiva"
  },
  {
    "passivePreterite": "medgavs",
    "passivePresent": "medgives",
    "passiveSupine": "medgetts",
    "passiveInfinitive": "medges",
    "activePreterite": "medgav",
    "activePresent": "medgiver",
    "activeSupine": "medgivit",
    "imperative": "medge",
    "activeInfinitive": "medgiva"
  },
  {
    "passivePreterite": "medgåvos",
    "passivePresent": "medges",
    "passiveSupine": "medgivits",
    "passiveInfinitive": "medgivas",
    "activePreterite": "medgav",
    "activePresent": "medgiver",
    "activeSupine": "medgivit",
    "imperative": "medge",
    "activeInfinitive": "medgiva"
  },
  {
    "passivePreterite": "medgavs",
    "passivePresent": "medges",
    "passiveSupine": "medgivits",
    "passiveInfinitive": "medgivas",
    "activePreterite": "medgav",
    "activePresent": "medgiver",
    "activeSupine": "medgivit",
    "imperative": "medge",
    "activeInfinitive": "medgiva"
  },
  {
    "passivePreterite": "medgåvos",
    "passivePresent": "medgives",
    "passiveSupine": "medgivits",
    "passiveInfinitive": "medgivas",
    "activePreterite": "medgav",
    "activePresent": "medgiver",
    "activeSupine": "medgivit",
    "imperative": "medge",
    "activeInfinitive": "medgiva"
  },
  {
    "passivePreterite": "medgavs",
    "passivePresent": "medgives",
    "passiveSupine": "medgivits",
    "passiveInfinitive": "medgivas",
    "activePreterite": "medgav",
    "activePresent": "medgiver",
    "activeSupine": "medgivit",
    "imperative": "medge",
    "activeInfinitive": "medgiva"
  },
  {
    "passivePreterite": "medgåvos",
    "passivePresent": "medges",
    "passiveSupine": "medgetts",
    "passiveInfinitive": "medgivas",
    "activePreterite": "medgav",
    "activePresent": "medgiver",
    "activeSupine": "medgivit",
    "imperative": "medge",
    "activeInfinitive": "medgiva"
  },
  {
    "passivePreterite": "medgavs",
    "passivePresent": "medges",
    "passiveSupine": "medgetts",
    "passiveInfinitive": "medgivas",
    "activePreterite": "medgav",
    "activePresent": "medgiver",
    "activeSupine": "medgivit",
    "imperative": "medge",
    "activeInfinitive": "medgiva"
  },
  {
    "passivePreterite": "medgåvos",
    "passivePresent": "medgives",
    "passiveSupine": "medgetts",
    "passiveInfinitive": "medgivas",
    "activePreterite": "medgav",
    "activePresent": "medgiver",
    "activeSupine": "medgivit",
    "imperative": "medge",
    "activeInfinitive": "medgiva"
  },
  {
    "passivePreterite": "medgavs",
    "passivePresent": "medgives",
    "passiveSupine": "medgetts",
    "passiveInfinitive": "medgivas",
    "activePreterite": "medgav",
    "activePresent": "medgiver",
    "activeSupine": "medgivit",
    "imperative": "medge",
    "activeInfinitive": "medgiva"
  },
  {
    "passivePreterite": "medgåvos",
    "passivePresent": "medges",
    "passiveSupine": "medgivits",
    "passiveInfinitive": "medges",
    "activePreterite": "medgåvo",
    "activePresent": "medger",
    "activeSupine": "medgett",
    "imperative": "medge",
    "activeInfinitive": "medgiva"
  },
  {
    "passivePreterite": "medgavs",
    "passivePresent": "medges",
    "passiveSupine": "medgivits",
    "passiveInfinitive": "medges",
    "activePreterite": "medgåvo",
    "activePresent": "medger",
    "activeSupine": "medgett",
    "imperative": "medge",
    "activeInfinitive": "medgiva"
  },
  {
    "passivePreterite": "medgåvos",
    "passivePresent": "medgives",
    "passiveSupine": "medgivits",
    "passiveInfinitive": "medges",
    "activePreterite": "medgåvo",
    "activePresent": "medger",
    "activeSupine": "medgett",
    "imperative": "medge",
    "activeInfinitive": "medgiva"
  },
  {
    "passivePreterite": "medgavs",
    "passivePresent": "medgives",
    "passiveSupine": "medgivits",
    "passiveInfinitive": "medges",
    "activePreterite": "medgåvo",
    "activePresent": "medger",
    "activeSupine": "medgett",
    "imperative": "medge",
    "activeInfinitive": "medgiva"
  },
  {
    "passivePreterite": "medgåvos",
    "passivePresent": "medges",
    "passiveSupine": "medgetts",
    "passiveInfinitive": "medges",
    "activePreterite": "medgåvo",
    "activePresent": "medger",
    "activeSupine": "medgett",
    "imperative": "medge",
    "activeInfinitive": "medgiva"
  },
  {
    "passivePreterite": "medgavs",
    "passivePresent": "medges",
    "passiveSupine": "medgetts",
    "passiveInfinitive": "medges",
    "activePreterite": "medgåvo",
    "activePresent": "medger",
    "activeSupine": "medgett",
    "imperative": "medge",
    "activeInfinitive": "medgiva"
  },
  {
    "passivePreterite": "medgåvos",
    "passivePresent": "medgives",
    "passiveSupine": "medgetts",
    "passiveInfinitive": "medges",
    "activePreterite": "medgåvo",
    "activePresent": "medger",
    "activeSupine": "medgett",
    "imperative": "medge",
    "activeInfinitive": "medgiva"
  },
  {
    "passivePreterite": "medgavs",
    "passivePresent": "medgives",
    "passiveSupine": "medgetts",
    "passiveInfinitive": "medges",
    "activePreterite": "medgåvo",
    "activePresent": "medger",
    "activeSupine": "medgett",
    "imperative": "medge",
    "activeInfinitive": "medgiva"
  },
  {
    "passivePreterite": "medgåvos",
    "passivePresent": "medges",
    "passiveSupine": "medgivits",
    "passiveInfinitive": "medgivas",
    "activePreterite": "medgåvo",
    "activePresent": "medger",
    "activeSupine": "medgett",
    "imperative": "medge",
    "activeInfinitive": "medgiva"
  },
  {
    "passivePreterite": "medgavs",
    "passivePresent": "medges",
    "passiveSupine": "medgivits",
    "passiveInfinitive": "medgivas",
    "activePreterite": "medgåvo",
    "activePresent": "medger",
    "activeSupine": "medgett",
    "imperative": "medge",
    "activeInfinitive": "medgiva"
  },
  {
    "passivePreterite": "medgåvos",
    "passivePresent": "medgives",
    "passiveSupine": "medgivits",
    "passiveInfinitive": "medgivas",
    "activePreterite": "medgåvo",
    "activePresent": "medger",
    "activeSupine": "medgett",
    "imperative": "medge",
    "activeInfinitive": "medgiva"
  },
  {
    "passivePreterite": "medgavs",
    "passivePresent": "medgives",
    "passiveSupine": "medgivits",
    "passiveInfinitive": "medgivas",
    "activePreterite": "medgåvo",
    "activePresent": "medger",
    "activeSupine": "medgett",
    "imperative": "medge",
    "activeInfinitive": "medgiva"
  },
  {
    "passivePreterite": "medgåvos",
    "passivePresent": "medges",
    "passiveSupine": "medgetts",
    "passiveInfinitive": "medgivas",
    "activePreterite": "medgåvo",
    "activePresent": "medger",
    "activeSupine": "medgett",
    "imperative": "medge",
    "activeInfinitive": "medgiva"
  },
  {
    "passivePreterite": "medgavs",
    "passivePresent": "medges",
    "passiveSupine": "medgetts",
    "passiveInfinitive": "medgivas",
    "activePreterite": "medgåvo",
    "activePresent": "medger",
    "activeSupine": "medgett",
    "imperative": "medge",
    "activeInfinitive": "medgiva"
  },
  {
    "passivePreterite": "medgåvos",
    "passivePresent": "medgives",
    "passiveSupine": "medgetts",
    "passiveInfinitive": "medgivas",
    "activePreterite": "medgåvo",
    "activePresent": "medger",
    "activeSupine": "medgett",
    "imperative": "medge",
    "activeInfinitive": "medgiva"
  },
  {
    "passivePreterite": "medgavs",
    "passivePresent": "medgives",
    "passiveSupine": "medgetts",
    "passiveInfinitive": "medgivas",
    "activePreterite": "medgåvo",
    "activePresent": "medger",
    "activeSupine": "medgett",
    "imperative": "medge",
    "activeInfinitive": "medgiva"
  },
  {
    "passivePreterite": "medgåvos",
    "passivePresent": "medges",
    "passiveSupine": "medgivits",
    "passiveInfinitive": "medges",
    "activePreterite": "medgav",
    "activePresent": "medger",
    "activeSupine": "medgett",
    "imperative": "medge",
    "activeInfinitive": "medgiva"
  },
  {
    "passivePreterite": "medgavs",
    "passivePresent": "medges",
    "passiveSupine": "medgivits",
    "passiveInfinitive": "medges",
    "activePreterite": "medgav",
    "activePresent": "medger",
    "activeSupine": "medgett",
    "imperative": "medge",
    "activeInfinitive": "medgiva"
  },
  {
    "passivePreterite": "medgåvos",
    "passivePresent": "medgives",
    "passiveSupine": "medgivits",
    "passiveInfinitive": "medges",
    "activePreterite": "medgav",
    "activePresent": "medger",
    "activeSupine": "medgett",
    "imperative": "medge",
    "activeInfinitive": "medgiva"
  },
  {
    "passivePreterite": "medgavs",
    "passivePresent": "medgives",
    "passiveSupine": "medgivits",
    "passiveInfinitive": "medges",
    "activePreterite": "medgav",
    "activePresent": "medger",
    "activeSupine": "medgett",
    "imperative": "medge",
    "activeInfinitive": "medgiva"
  },
  {
    "passivePreterite": "medgåvos",
    "passivePresent": "medges",
    "passiveSupine": "medgetts",
    "passiveInfinitive": "medges",
    "activePreterite": "medgav",
    "activePresent": "medger",
    "activeSupine": "medgett",
    "imperative": "medge",
    "activeInfinitive": "medgiva"
  },
  {
    "passivePreterite": "medgavs",
    "passivePresent": "medges",
    "passiveSupine": "medgetts",
    "passiveInfinitive": "medges",
    "activePreterite": "medgav",
    "activePresent": "medger",
    "activeSupine": "medgett",
    "imperative": "medge",
    "activeInfinitive": "medgiva"
  },
  {
    "passivePreterite": "medgåvos",
    "passivePresent": "medgives",
    "passiveSupine": "medgetts",
    "passiveInfinitive": "medges",
    "activePreterite": "medgav",
    "activePresent": "medger",
    "activeSupine": "medgett",
    "imperative": "medge",
    "activeInfinitive": "medgiva"
  },
  {
    "passivePreterite": "medgavs",
    "passivePresent": "medgives",
    "passiveSupine": "medgetts",
    "passiveInfinitive": "medges",
    "activePreterite": "medgav",
    "activePresent": "medger",
    "activeSupine": "medgett",
    "imperative": "medge",
    "activeInfinitive": "medgiva"
  },
  {
    "passivePreterite": "medgåvos",
    "passivePresent": "medges",
    "passiveSupine": "medgivits",
    "passiveInfinitive": "medgivas",
    "activePreterite": "medgav",
    "activePresent": "medger",
    "activeSupine": "medgett",
    "imperative": "medge",
    "activeInfinitive": "medgiva"
  },
  {
    "passivePreterite": "medgavs",
    "passivePresent": "medges",
    "passiveSupine": "medgivits",
    "passiveInfinitive": "medgivas",
    "activePreterite": "medgav",
    "activePresent": "medger",
    "activeSupine": "medgett",
    "imperative": "medge",
    "activeInfinitive": "medgiva"
  },
  {
    "passivePreterite": "medgåvos",
    "passivePresent": "medgives",
    "passiveSupine": "medgivits",
    "passiveInfinitive": "medgivas",
    "activePreterite": "medgav",
    "activePresent": "medger",
    "activeSupine": "medgett",
    "imperative": "medge",
    "activeInfinitive": "medgiva"
  },
  {
    "passivePreterite": "medgavs",
    "passivePresent": "medgives",
    "passiveSupine": "medgivits",
    "passiveInfinitive": "medgivas",
    "activePreterite": "medgav",
    "activePresent": "medger",
    "activeSupine": "medgett",
    "imperative": "medge",
    "activeInfinitive": "medgiva"
  },
  {
    "passivePreterite": "medgåvos",
    "passivePresent": "medges",
    "passiveSupine": "medgetts",
    "passiveInfinitive": "medgivas",
    "activePreterite": "medgav",
    "activePresent": "medger",
    "activeSupine": "medgett",
    "imperative": "medge",
    "activeInfinitive": "medgiva"
  },
  {
    "passivePreterite": "medgavs",
    "passivePresent": "medges",
    "passiveSupine": "medgetts",
    "passiveInfinitive": "medgivas",
    "activePreterite": "medgav",
    "activePresent": "medger",
    "activeSupine": "medgett",
    "imperative": "medge",
    "activeInfinitive": "medgiva"
  },
  {
    "passivePreterite": "medgåvos",
    "passivePresent": "medgives",
    "passiveSupine": "medgetts",
    "passiveInfinitive": "medgivas",
    "activePreterite": "medgav",
    "activePresent": "medger",
    "activeSupine": "medgett",
    "imperative": "medge",
    "activeInfinitive": "medgiva"
  },
  {
    "passivePreterite": "medgavs",
    "passivePresent": "medgives",
    "passiveSupine": "medgetts",
    "passiveInfinitive": "medgivas",
    "activePreterite": "medgav",
    "activePresent": "medger",
    "activeSupine": "medgett",
    "imperative": "medge",
    "activeInfinitive": "medgiva"
  },
  {
    "passivePreterite": "medgåvos",
    "passivePresent": "medges",
    "passiveSupine": "medgivits",
    "passiveInfinitive": "medges",
    "activePreterite": "medgåvo",
    "activePresent": "medgiver",
    "activeSupine": "medgett",
    "imperative": "medge",
    "activeInfinitive": "medgiva"
  },
  {
    "passivePreterite": "medgavs",
    "passivePresent": "medges",
    "passiveSupine": "medgivits",
    "passiveInfinitive": "medges",
    "activePreterite": "medgåvo",
    "activePresent": "medgiver",
    "activeSupine": "medgett",
    "imperative": "medge",
    "activeInfinitive": "medgiva"
  },
  {
    "passivePreterite": "medgåvos",
    "passivePresent": "medgives",
    "passiveSupine": "medgivits",
    "passiveInfinitive": "medges",
    "activePreterite": "medgåvo",
    "activePresent": "medgiver",
    "activeSupine": "medgett",
    "imperative": "medge",
    "activeInfinitive": "medgiva"
  },
  {
    "passivePreterite": "medgavs",
    "passivePresent": "medgives",
    "passiveSupine": "medgivits",
    "passiveInfinitive": "medges",
    "activePreterite": "medgåvo",
    "activePresent": "medgiver",
    "activeSupine": "medgett",
    "imperative": "medge",
    "activeInfinitive": "medgiva"
  },
  {
    "passivePreterite": "medgåvos",
    "passivePresent": "medges",
    "passiveSupine": "medgetts",
    "passiveInfinitive": "medges",
    "activePreterite": "medgåvo",
    "activePresent": "medgiver",
    "activeSupine": "medgett",
    "imperative": "medge",
    "activeInfinitive": "medgiva"
  },
  {
    "passivePreterite": "medgavs",
    "passivePresent": "medges",
    "passiveSupine": "medgetts",
    "passiveInfinitive": "medges",
    "activePreterite": "medgåvo",
    "activePresent": "medgiver",
    "activeSupine": "medgett",
    "imperative": "medge",
    "activeInfinitive": "medgiva"
  },
  {
    "passivePreterite": "medgåvos",
    "passivePresent": "medgives",
    "passiveSupine": "medgetts",
    "passiveInfinitive": "medges",
    "activePreterite": "medgåvo",
    "activePresent": "medgiver",
    "activeSupine": "medgett",
    "imperative": "medge",
    "activeInfinitive": "medgiva"
  },
  {
    "passivePreterite": "medgavs",
    "passivePresent": "medgives",
    "passiveSupine": "medgetts",
    "passiveInfinitive": "medges",
    "activePreterite": "medgåvo",
    "activePresent": "medgiver",
    "activeSupine": "medgett",
    "imperative": "medge",
    "activeInfinitive": "medgiva"
  },
  {
    "passivePreterite": "medgåvos",
    "passivePresent": "medges",
    "passiveSupine": "medgivits",
    "passiveInfinitive": "medgivas",
    "activePreterite": "medgåvo",
    "activePresent": "medgiver",
    "activeSupine": "medgett",
    "imperative": "medge",
    "activeInfinitive": "medgiva"
  },
  {
    "passivePreterite": "medgavs",
    "passivePresent": "medges",
    "passiveSupine": "medgivits",
    "passiveInfinitive": "medgivas",
    "activePreterite": "medgåvo",
    "activePresent": "medgiver",
    "activeSupine": "medgett",
    "imperative": "medge",
    "activeInfinitive": "medgiva"
  },
  {
    "passivePreterite": "medgåvos",
    "passivePresent": "medgives",
    "passiveSupine": "medgivits",
    "passiveInfinitive": "medgivas",
    "activePreterite": "medgåvo",
    "activePresent": "medgiver",
    "activeSupine": "medgett",
    "imperative": "medge",
    "activeInfinitive": "medgiva"
  },
  {
    "passivePreterite": "medgavs",
    "passivePresent": "medgives",
    "passiveSupine": "medgivits",
    "passiveInfinitive": "medgivas",
    "activePreterite": "medgåvo",
    "activePresent": "medgiver",
    "activeSupine": "medgett",
    "imperative": "medge",
    "activeInfinitive": "medgiva"
  },
  {
    "passivePreterite": "medgåvos",
    "passivePresent": "medges",
    "passiveSupine": "medgetts",
    "passiveInfinitive": "medgivas",
    "activePreterite": "medgåvo",
    "activePresent": "medgiver",
    "activeSupine": "medgett",
    "imperative": "medge",
    "activeInfinitive": "medgiva"
  },
  {
    "passivePreterite": "kapitulerades",
    "passivePresent": "kapituleras",
    "passiveSupine": "kapitulerats",
    "passiveInfinitive": "kapituleras",
    "activePreterite": "kapitulerade",
    "activePresent": "kapitulerar",
    "activeSupine": "kapitulerat",
    "imperative": "kapitulera",
    "activeInfinitive": "kapitulera"
  },
  {
    "passivePreterite": "hystes",
    "passivePresent": "hyses",
    "passiveSupine": "hysts",
    "passiveInfinitive": "hysas",
    "activePreterite": "hyste",
    "activePresent": "hyser",
    "activeSupine": "hyst",
    "imperative": "hys",
    "activeInfinitive": "hysa"
  },
  {
    "passivePreterite": "insinuerades",
    "passivePresent": "insinueras",
    "passiveSupine": "insinuerats",
    "passiveInfinitive": "insinueras",
    "activePreterite": "insinuerade",
    "activePresent": "insinuerar",
    "activeSupine": "insinuerat",
    "imperative": "insinuera",
    "activeInfinitive": "insinuera"
  },
  {
    "passivePreterite": "lappades",
    "passivePresent": "lappas",
    "passiveSupine": "lappats",
    "passiveInfinitive": "lappas",
    "activePreterite": "lappade",
    "activePresent": "lappar",
    "activeSupine": "lappat",
    "imperative": "lappa",
    "activeInfinitive": "lappa"
  },
  {
    "passivePreterite": "vidareutbildades",
    "passivePresent": "vidareutbildas",
    "passiveSupine": "vidareutbildats",
    "passiveInfinitive": "vidareutbildas",
    "activePreterite": "vidareutbildade",
    "activePresent": "vidareutbildar",
    "activeSupine": "vidareutbildat",
    "imperative": "vidareutbilda",
    "activeInfinitive": "vidareutbilda"
  },
  {
    "passivePreterite": "ansamlades",
    "passivePresent": "ansamlas",
    "passiveSupine": "ansamlats",
    "passiveInfinitive": "ansamlas",
    "activePreterite": "ansamlade",
    "activePresent": "ansamlar",
    "activeSupine": "ansamlat",
    "imperative": "ansamla",
    "activeInfinitive": "ansamla"
  },
  {
    "passivePreterite": "övervanns",
    "passivePresent": "övervinns",
    "passiveSupine": "övervunnits",
    "passiveInfinitive": "övervinnas",
    "activePreterite": "övervann",
    "activePresent": "övervinner",
    "activeSupine": "övervunnit",
    "imperative": "övervinn",
    "activeInfinitive": "övervinna"
  },
  {
    "passivePreterite": "dumpades",
    "passivePresent": "dumpas",
    "passiveSupine": "dumpats",
    "passiveInfinitive": "dumpas",
    "activePreterite": "dumpade",
    "activePresent": "dumpar",
    "activeSupine": "dumpat",
    "imperative": "dumpa",
    "activeInfinitive": "dumpa"
  },
  {
    "passivePreterite": "utspelades",
    "passivePresent": "utspelas",
    "passiveSupine": "utspelats",
    "passiveInfinitive": "utspelas",
    "activePreterite": "utspelade",
    "activePresent": "utspelar",
    "activeSupine": "utspelat",
    "imperative": "utspela",
    "activeInfinitive": "utspela"
  },
  {
    "passivePreterite": "försvagades",
    "passivePresent": "försvagas",
    "passiveSupine": "försvagats",
    "passiveInfinitive": "försvagas",
    "activePreterite": "försvagade",
    "activePresent": "försvagar",
    "activeSupine": "försvagat",
    "imperative": "försvaga",
    "activeInfinitive": "försvaga"
  },
  {
    "passivePreterite": "tillfördes",
    "passivePresent": "tillförs",
    "passiveSupine": "tillförts",
    "passiveInfinitive": "tillföras",
    "activePreterite": "tillförde",
    "activePresent": "tillför",
    "activeSupine": "tillfört",
    "imperative": "tillför",
    "activeInfinitive": "tillföra"
  },
  {
    "passivePreterite": "tillfördes",
    "passivePresent": "tillföres",
    "passiveSupine": "tillförts",
    "passiveInfinitive": "tillföras",
    "activePreterite": "tillförde",
    "activePresent": "tillför",
    "activeSupine": "tillfört",
    "imperative": "tillför",
    "activeInfinitive": "tillföra"
  },
  {
    "passivePreterite": "förtunnades",
    "passivePresent": "förtunnas",
    "passiveSupine": "förtunnats",
    "passiveInfinitive": "förtunnas",
    "activePreterite": "förtunnade",
    "activePresent": "förtunnar",
    "activeSupine": "förtunnat",
    "imperative": "förtunna",
    "activeInfinitive": "förtunna"
  },
  {
    "passivePreterite": "inträddes",
    "passivePresent": "inträds",
    "passiveSupine": "inträtts",
    "passiveInfinitive": "inträdas",
    "activePreterite": "inträdde",
    "activePresent": "inträder",
    "activeSupine": "inträtt",
    "imperative": "inträd",
    "activeInfinitive": "inträda"
  },
  {
    "passivePreterite": "punkterades",
    "passivePresent": "punkteras",
    "passiveSupine": "punkterats",
    "passiveInfinitive": "punkteras",
    "activePreterite": "punkterade",
    "activePresent": "punkterar",
    "activeSupine": "punkterat",
    "imperative": "punktera",
    "activeInfinitive": "punktera"
  },
  {
    "passivePreterite": "inblåstes",
    "passivePresent": "inblåses",
    "passiveSupine": "inblåsts",
    "passiveInfinitive": "inblåsas",
    "activePreterite": "inblåste",
    "activePresent": "inblåser",
    "activeSupine": "inblåst",
    "imperative": "inblås",
    "activeInfinitive": "inblåsa"
  },
  {
    "passivePreterite": "assisterades",
    "passivePresent": "assisteras",
    "passiveSupine": "assisterats",
    "passiveInfinitive": "assisteras",
    "activePreterite": "assisterade",
    "activePresent": "assisterar",
    "activeSupine": "assisterat",
    "imperative": "assistera",
    "activeInfinitive": "assistera"
  },
  {
    "passivePreterite": "avbetades",
    "passivePresent": "avbetas",
    "passiveSupine": "avbetats",
    "passiveInfinitive": "avbetas",
    "activePreterite": "avbetade",
    "activePresent": "avbetar",
    "activeSupine": "avbetat",
    "imperative": "avbeta",
    "activeInfinitive": "avbeta"
  },
  {
    "passivePreterite": "avfolkades",
    "passivePresent": "avfolkas",
    "passiveSupine": "avfolkats",
    "passiveInfinitive": "avfolkas",
    "activePreterite": "avfolkade",
    "activePresent": "avfolkar",
    "activeSupine": "avfolkat",
    "imperative": "avfolka",
    "activeInfinitive": "avfolka"
  },
  {
    "passivePreterite": "avhystes",
    "passivePresent": "avhyss",
    "passiveSupine": "avhysts",
    "passiveInfinitive": "avhysas",
    "activePreterite": "avhyste",
    "activePresent": "avhyser",
    "activeSupine": "avhyst",
    "imperative": "avhys",
    "activeInfinitive": "avhysa"
  },
  {
    "passivePreterite": "avlyssnades",
    "passivePresent": "avlyssnas",
    "passiveSupine": "avlyssnats",
    "passiveInfinitive": "avlyssnas",
    "activePreterite": "avlyssnade",
    "activePresent": "avlyssnar",
    "activeSupine": "avlyssnat",
    "imperative": "avlyssna",
    "activeInfinitive": "avlyssna"
  },
  {
    "passivePreterite": "avlämnades",
    "passivePresent": "avlämnas",
    "passiveSupine": "avlämnats",
    "passiveInfinitive": "avlämnas",
    "activePreterite": "avlämnade",
    "activePresent": "avlämnar",
    "activeSupine": "avlämnat",
    "imperative": "avlämna",
    "activeInfinitive": "avlämna"
  },
  {
    "passivePreterite": "avrustades",
    "passivePresent": "avrustas",
    "passiveSupine": "avrustats",
    "passiveInfinitive": "avrustas",
    "activePreterite": "avrustade",
    "activePresent": "avrustar",
    "activeSupine": "avrustat",
    "imperative": "avrusta",
    "activeInfinitive": "avrusta"
  },
  {
    "passivePreterite": "baddades",
    "passivePresent": "baddas",
    "passiveSupine": "baddats",
    "passiveInfinitive": "baddas",
    "activePreterite": "baddade",
    "activePresent": "baddar",
    "activeSupine": "baddat",
    "imperative": "badda",
    "activeInfinitive": "badda"
  },
  {
    "passivePreterite": "beivrades",
    "passivePresent": "beivras",
    "passiveSupine": "beivrats",
    "passiveInfinitive": "beivras",
    "activePreterite": "beivrade",
    "activePresent": "beivrar",
    "activeSupine": "beivrat",
    "imperative": "beivra",
    "activeInfinitive": "beivra"
  },
  {
    "passivePreterite": "betjänades",
    "passivePresent": "betjänas",
    "passiveSupine": "betjänats",
    "passiveInfinitive": "betjänas",
    "activePreterite": "betjänade",
    "activePresent": "betjänar",
    "activeSupine": "betjänat",
    "imperative": "betjäna",
    "activeInfinitive": "betjäna"
  },
  {
    "passivePreterite": "blancherades",
    "passivePresent": "blancheras",
    "passiveSupine": "blancherats",
    "passiveInfinitive": "blancheras",
    "activePreterite": "blancherade",
    "activePresent": "blancherar",
    "activeSupine": "blancherat",
    "imperative": "blanchera",
    "activeInfinitive": "blanchera"
  },
  {
    "passivePreterite": "förorenades",
    "passivePresent": "förorenas",
    "passiveSupine": "förorenats",
    "passiveInfinitive": "förorenas",
    "activePreterite": "förorenade",
    "activePresent": "förorenar",
    "activeSupine": "förorenat",
    "imperative": "förorena",
    "activeInfinitive": "förorena"
  },
  {
    "passivePreterite": "förorsakades",
    "passivePresent": "förorsakas",
    "passiveSupine": "förorsakats",
    "passiveInfinitive": "förorsakas",
    "activePreterite": "förorsakade",
    "activePresent": "förorsakar",
    "activeSupine": "förorsakat",
    "imperative": "förorsaka",
    "activeInfinitive": "förorsaka"
  },
  {
    "passivePreterite": "förråddes",
    "passivePresent": "förråds",
    "passiveSupine": "förråtts",
    "passiveInfinitive": "förrådas",
    "activePreterite": "förrådde",
    "activePresent": "förråder",
    "activeSupine": "förrått",
    "imperative": "förråd",
    "activeInfinitive": "förråda"
  },
  {
    "passivePreterite": "försågs",
    "passivePresent": "förses",
    "passiveSupine": "försetts",
    "passiveInfinitive": "förses",
    "activePreterite": "försåg",
    "activePresent": "förser",
    "activeSupine": "försett",
    "imperative": "förse",
    "activeInfinitive": "förse"
  },
  {
    "passivePreterite": "försjönks",
    "passivePresent": "försjunks",
    "passiveSupine": "försjunkits",
    "passiveInfinitive": "försjunkas",
    "activePreterite": "försjönk",
    "activePresent": "försjunker",
    "activeSupine": "försjunkit",
    "imperative": "försjunk",
    "activeInfinitive": "försjunka"
  },
  {
    "passivePreterite": "försmåddes",
    "passivePresent": "försmås",
    "passiveSupine": "försmås",
    "passiveInfinitive": "försmås",
    "activePreterite": "försmådde",
    "activePresent": "försmår",
    "activeSupine": "försmå",
    "imperative": "försmå",
    "activeInfinitive": "försmå"
  },
  {
    "passivePreterite": "förtretades",
    "passivePresent": "förtretas",
    "passiveSupine": "förtretats",
    "passiveInfinitive": "förtretas",
    "activePreterite": "förtretade",
    "activePresent": "förtretar",
    "activeSupine": "förtretat",
    "imperative": "förtreta",
    "activeInfinitive": "förtreta"
  },
  {
    "passivePreterite": "förtärdes",
    "passivePresent": "förtärs",
    "passiveSupine": "förtärts",
    "passiveInfinitive": "förtäras",
    "activePreterite": "förtärde",
    "activePresent": "förtär",
    "activeSupine": "förtärt",
    "imperative": "förtär",
    "activeInfinitive": "förtära"
  },
  {
    "passivePreterite": "förvägrades",
    "passivePresent": "förvägras",
    "passiveSupine": "förvägrats",
    "passiveInfinitive": "förvägras",
    "activePreterite": "förvägrade",
    "activePresent": "förvägrar",
    "activeSupine": "förvägrat",
    "imperative": "förvägra",
    "activeInfinitive": "förvägra"
  },
  {
    "passivePreterite": "gafflades",
    "passivePresent": "gafflas",
    "passiveSupine": "gafflats",
    "passiveInfinitive": "gafflas",
    "activePreterite": "gafflade",
    "activePresent": "gafflar",
    "activeSupine": "gafflat",
    "imperative": "gaffla",
    "activeInfinitive": "gaffla"
  },
  {
    "passivePreterite": "gapades",
    "passivePresent": "gapas",
    "passiveSupine": "gapats",
    "passiveInfinitive": "gapas",
    "activePreterite": "gapade",
    "activePresent": "gapar",
    "activeSupine": "gapat",
    "imperative": "gapa",
    "activeInfinitive": "gapa"
  },
  {
    "passivePreterite": "upptogs",
    "passivePresent": "upptas",
    "passiveSupine": "upptagits",
    "passiveInfinitive": "upptas",
    "activePreterite": "upptogo",
    "activePresent": "upptar",
    "activeSupine": "upptagit",
    "imperative": "uppta",
    "activeInfinitive": "uppta"
  },
  {
    "passivePreterite": "upptogs",
    "passivePresent": "upptages",
    "passiveSupine": "upptagits",
    "passiveInfinitive": "upptas",
    "activePreterite": "upptogo",
    "activePresent": "upptar",
    "activeSupine": "upptagit",
    "imperative": "uppta",
    "activeInfinitive": "uppta"
  },
  {
    "passivePreterite": "upptogs",
    "passivePresent": "upptas",
    "passiveSupine": "upptagits",
    "passiveInfinitive": "upptagas",
    "activePreterite": "upptogo",
    "activePresent": "upptar",
    "activeSupine": "upptagit",
    "imperative": "uppta",
    "activeInfinitive": "uppta"
  },
  {
    "passivePreterite": "upptogs",
    "passivePresent": "upptages",
    "passiveSupine": "upptagits",
    "passiveInfinitive": "upptagas",
    "activePreterite": "upptogo",
    "activePresent": "upptar",
    "activeSupine": "upptagit",
    "imperative": "uppta",
    "activeInfinitive": "uppta"
  },
  {
    "passivePreterite": "upptogs",
    "passivePresent": "upptas",
    "passiveSupine": "upptagits",
    "passiveInfinitive": "upptas",
    "activePreterite": "upptog",
    "activePresent": "upptar",
    "activeSupine": "upptagit",
    "imperative": "uppta",
    "activeInfinitive": "uppta"
  },
  {
    "passivePreterite": "upptogs",
    "passivePresent": "upptages",
    "passiveSupine": "upptagits",
    "passiveInfinitive": "upptas",
    "activePreterite": "upptog",
    "activePresent": "upptar",
    "activeSupine": "upptagit",
    "imperative": "uppta",
    "activeInfinitive": "uppta"
  },
  {
    "passivePreterite": "upptogs",
    "passivePresent": "upptas",
    "passiveSupine": "upptagits",
    "passiveInfinitive": "upptagas",
    "activePreterite": "upptog",
    "activePresent": "upptar",
    "activeSupine": "upptagit",
    "imperative": "uppta",
    "activeInfinitive": "uppta"
  },
  {
    "passivePreterite": "upptogs",
    "passivePresent": "upptages",
    "passiveSupine": "upptagits",
    "passiveInfinitive": "upptagas",
    "activePreterite": "upptog",
    "activePresent": "upptar",
    "activeSupine": "upptagit",
    "imperative": "uppta",
    "activeInfinitive": "uppta"
  },
  {
    "passivePreterite": "upptogs",
    "passivePresent": "upptas",
    "passiveSupine": "upptagits",
    "passiveInfinitive": "upptas",
    "activePreterite": "upptogo",
    "activePresent": "upptager",
    "activeSupine": "upptagit",
    "imperative": "uppta",
    "activeInfinitive": "uppta"
  },
  {
    "passivePreterite": "upptogs",
    "passivePresent": "upptages",
    "passiveSupine": "upptagits",
    "passiveInfinitive": "upptas",
    "activePreterite": "upptogo",
    "activePresent": "upptager",
    "activeSupine": "upptagit",
    "imperative": "uppta",
    "activeInfinitive": "uppta"
  },
  {
    "passivePreterite": "upptogs",
    "passivePresent": "upptas",
    "passiveSupine": "upptagits",
    "passiveInfinitive": "upptagas",
    "activePreterite": "upptogo",
    "activePresent": "upptager",
    "activeSupine": "upptagit",
    "imperative": "uppta",
    "activeInfinitive": "uppta"
  },
  {
    "passivePreterite": "upptogs",
    "passivePresent": "upptages",
    "passiveSupine": "upptagits",
    "passiveInfinitive": "upptagas",
    "activePreterite": "upptogo",
    "activePresent": "upptager",
    "activeSupine": "upptagit",
    "imperative": "uppta",
    "activeInfinitive": "uppta"
  },
  {
    "passivePreterite": "upptogs",
    "passivePresent": "upptas",
    "passiveSupine": "upptagits",
    "passiveInfinitive": "upptas",
    "activePreterite": "upptog",
    "activePresent": "upptager",
    "activeSupine": "upptagit",
    "imperative": "uppta",
    "activeInfinitive": "uppta"
  },
  {
    "passivePreterite": "upptogs",
    "passivePresent": "upptages",
    "passiveSupine": "upptagits",
    "passiveInfinitive": "upptas",
    "activePreterite": "upptog",
    "activePresent": "upptager",
    "activeSupine": "upptagit",
    "imperative": "uppta",
    "activeInfinitive": "uppta"
  },
  {
    "passivePreterite": "upptogs",
    "passivePresent": "upptas",
    "passiveSupine": "upptagits",
    "passiveInfinitive": "upptagas",
    "activePreterite": "upptog",
    "activePresent": "upptager",
    "activeSupine": "upptagit",
    "imperative": "uppta",
    "activeInfinitive": "uppta"
  },
  {
    "passivePreterite": "upptogs",
    "passivePresent": "upptages",
    "passiveSupine": "upptagits",
    "passiveInfinitive": "upptagas",
    "activePreterite": "upptog",
    "activePresent": "upptager",
    "activeSupine": "upptagit",
    "imperative": "uppta",
    "activeInfinitive": "uppta"
  },
  {
    "passivePreterite": "upptogs",
    "passivePresent": "upptas",
    "passiveSupine": "upptagits",
    "passiveInfinitive": "upptas",
    "activePreterite": "upptogo",
    "activePresent": "upptar",
    "activeSupine": "upptagit",
    "imperative": "uppta",
    "activeInfinitive": "upptaga"
  },
  {
    "passivePreterite": "upptogs",
    "passivePresent": "upptages",
    "passiveSupine": "upptagits",
    "passiveInfinitive": "upptas",
    "activePreterite": "upptogo",
    "activePresent": "upptar",
    "activeSupine": "upptagit",
    "imperative": "uppta",
    "activeInfinitive": "upptaga"
  },
  {
    "passivePreterite": "upptogs",
    "passivePresent": "upptas",
    "passiveSupine": "upptagits",
    "passiveInfinitive": "upptagas",
    "activePreterite": "upptogo",
    "activePresent": "upptar",
    "activeSupine": "upptagit",
    "imperative": "uppta",
    "activeInfinitive": "upptaga"
  },
  {
    "passivePreterite": "upptogs",
    "passivePresent": "upptages",
    "passiveSupine": "upptagits",
    "passiveInfinitive": "upptagas",
    "activePreterite": "upptogo",
    "activePresent": "upptar",
    "activeSupine": "upptagit",
    "imperative": "uppta",
    "activeInfinitive": "upptaga"
  },
  {
    "passivePreterite": "upptogs",
    "passivePresent": "upptas",
    "passiveSupine": "upptagits",
    "passiveInfinitive": "upptas",
    "activePreterite": "upptog",
    "activePresent": "upptar",
    "activeSupine": "upptagit",
    "imperative": "uppta",
    "activeInfinitive": "upptaga"
  },
  {
    "passivePreterite": "upptogs",
    "passivePresent": "upptages",
    "passiveSupine": "upptagits",
    "passiveInfinitive": "upptas",
    "activePreterite": "upptog",
    "activePresent": "upptar",
    "activeSupine": "upptagit",
    "imperative": "uppta",
    "activeInfinitive": "upptaga"
  },
  {
    "passivePreterite": "upptogs",
    "passivePresent": "upptas",
    "passiveSupine": "upptagits",
    "passiveInfinitive": "upptagas",
    "activePreterite": "upptog",
    "activePresent": "upptar",
    "activeSupine": "upptagit",
    "imperative": "uppta",
    "activeInfinitive": "upptaga"
  },
  {
    "passivePreterite": "upptogs",
    "passivePresent": "upptages",
    "passiveSupine": "upptagits",
    "passiveInfinitive": "upptagas",
    "activePreterite": "upptog",
    "activePresent": "upptar",
    "activeSupine": "upptagit",
    "imperative": "uppta",
    "activeInfinitive": "upptaga"
  },
  {
    "passivePreterite": "upptogs",
    "passivePresent": "upptas",
    "passiveSupine": "upptagits",
    "passiveInfinitive": "upptas",
    "activePreterite": "upptogo",
    "activePresent": "upptager",
    "activeSupine": "upptagit",
    "imperative": "uppta",
    "activeInfinitive": "upptaga"
  },
  {
    "passivePreterite": "upptogs",
    "passivePresent": "upptages",
    "passiveSupine": "upptagits",
    "passiveInfinitive": "upptas",
    "activePreterite": "upptogo",
    "activePresent": "upptager",
    "activeSupine": "upptagit",
    "imperative": "uppta",
    "activeInfinitive": "upptaga"
  },
  {
    "passivePreterite": "upptogs",
    "passivePresent": "upptas",
    "passiveSupine": "upptagits",
    "passiveInfinitive": "upptagas",
    "activePreterite": "upptogo",
    "activePresent": "upptager",
    "activeSupine": "upptagit",
    "imperative": "uppta",
    "activeInfinitive": "upptaga"
  },
  {
    "passivePreterite": "upptogs",
    "passivePresent": "upptages",
    "passiveSupine": "upptagits",
    "passiveInfinitive": "upptagas",
    "activePreterite": "upptogo",
    "activePresent": "upptager",
    "activeSupine": "upptagit",
    "imperative": "uppta",
    "activeInfinitive": "upptaga"
  },
  {
    "passivePreterite": "upptogs",
    "passivePresent": "upptas",
    "passiveSupine": "upptagits",
    "passiveInfinitive": "upptas",
    "activePreterite": "upptog",
    "activePresent": "upptager",
    "activeSupine": "upptagit",
    "imperative": "uppta",
    "activeInfinitive": "upptaga"
  },
  {
    "passivePreterite": "upptogs",
    "passivePresent": "upptages",
    "passiveSupine": "upptagits",
    "passiveInfinitive": "upptas",
    "activePreterite": "upptog",
    "activePresent": "upptager",
    "activeSupine": "upptagit",
    "imperative": "uppta",
    "activeInfinitive": "upptaga"
  },
  {
    "passivePreterite": "upptogs",
    "passivePresent": "upptas",
    "passiveSupine": "upptagits",
    "passiveInfinitive": "upptagas",
    "activePreterite": "upptog",
    "activePresent": "upptager",
    "activeSupine": "upptagit",
    "imperative": "uppta",
    "activeInfinitive": "upptaga"
  },
  {
    "passivePreterite": "upptogs",
    "passivePresent": "upptages",
    "passiveSupine": "upptagits",
    "passiveInfinitive": "upptagas",
    "activePreterite": "upptog",
    "activePresent": "upptager",
    "activeSupine": "upptagit",
    "imperative": "uppta",
    "activeInfinitive": "upptaga"
  },
  {
    "passivePreterite": "bogserades",
    "passivePresent": "bogseras",
    "passiveSupine": "bogserats",
    "passiveInfinitive": "bogseras",
    "activePreterite": "bogserade",
    "activePresent": "bogserar",
    "activeSupine": "bogserat",
    "imperative": "bogsera",
    "activeInfinitive": "bogsera"
  },
  {
    "passivePreterite": "bojkottades",
    "passivePresent": "bojkottas",
    "passiveSupine": "bojkottats",
    "passiveInfinitive": "bojkottas",
    "activePreterite": "bojkottade",
    "activePresent": "bojkottar",
    "activeSupine": "bojkottat",
    "imperative": "bojkotta",
    "activeInfinitive": "bojkotta"
  },
  {
    "passivePreterite": "borgades",
    "passivePresent": "borgas",
    "passiveSupine": "borgats",
    "passiveInfinitive": "borgas",
    "activePreterite": "borgade",
    "activePresent": "borgar",
    "activeSupine": "borgat",
    "imperative": "borga",
    "activeInfinitive": "borga"
  },
  {
    "passivePreterite": "bryddes",
    "passivePresent": "brys",
    "passiveSupine": "brys",
    "passiveInfinitive": "brys",
    "activePreterite": "brydde",
    "activePresent": "bryr",
    "activeSupine": "bry",
    "imperative": "bry",
    "activeInfinitive": "bry"
  },
  {
    "passivePreterite": "budades",
    "passivePresent": "budas",
    "passiveSupine": "budats",
    "passiveInfinitive": "budas",
    "activePreterite": "budade",
    "activePresent": "budar",
    "activeSupine": "budat",
    "imperative": "buda",
    "activeInfinitive": "buda"
  },
  {
    "passivePreterite": "busades",
    "passivePresent": "busas",
    "passiveSupine": "busats",
    "passiveInfinitive": "busas",
    "activePreterite": "busade",
    "activePresent": "busar",
    "activeSupine": "busat",
    "imperative": "busa",
    "activeInfinitive": "busa"
  },
  {
    "passivePreterite": "crawlades",
    "passivePresent": "crawlas",
    "passiveSupine": "crawlats",
    "passiveInfinitive": "crawlas",
    "activePreterite": "crawlade",
    "activePresent": "crawlar",
    "activeSupine": "crawlat",
    "imperative": "crawla",
    "activeInfinitive": "crawla"
  },
  {
    "passivePreterite": "degraderades",
    "passivePresent": "degraderas",
    "passiveSupine": "degraderats",
    "passiveInfinitive": "degraderas",
    "activePreterite": "degraderade",
    "activePresent": "degraderar",
    "activeSupine": "degraderat",
    "imperative": "degradera",
    "activeInfinitive": "degradera"
  },
  {
    "passivePreterite": "deppades",
    "passivePresent": "deppas",
    "passiveSupine": "deppats",
    "passiveInfinitive": "deppas",
    "activePreterite": "deppade",
    "activePresent": "deppar",
    "activeSupine": "deppat",
    "imperative": "deppa",
    "activeInfinitive": "deppa"
  },
  {
    "passivePreterite": "dreglades",
    "passivePresent": "dreglas",
    "passiveSupine": "dreglats",
    "passiveInfinitive": "dreglas",
    "activePreterite": "dreglade",
    "activePresent": "dreglar",
    "activeSupine": "dreglat",
    "imperative": "dregla",
    "activeInfinitive": "dregla"
  },
  {
    "passivePreterite": "droppades",
    "passivePresent": "droppas",
    "passiveSupine": "droppats",
    "passiveInfinitive": "droppas",
    "activePreterite": "droppade",
    "activePresent": "droppar",
    "activeSupine": "droppat",
    "imperative": "droppa",
    "activeInfinitive": "droppa"
  },
  {
    "passivePreterite": "dråsades",
    "passivePresent": "dråsas",
    "passiveSupine": "dråsats",
    "passiveInfinitive": "dråsas",
    "activePreterite": "dråsade",
    "activePresent": "dråsar",
    "activeSupine": "dråsat",
    "imperative": "dråsa",
    "activeInfinitive": "dråsa"
  },
  {
    "passivePreterite": "drämdes",
    "passivePresent": "dräms",
    "passiveSupine": "drämts",
    "passiveInfinitive": "drämmas",
    "activePreterite": "drämde",
    "activePresent": "drämmer",
    "activeSupine": "drämt",
    "imperative": "dräm",
    "activeInfinitive": "drämma"
  },
  {
    "passivePreterite": "dubbelexponerades",
    "passivePresent": "dubbelexponeras",
    "passiveSupine": "dubbelexponerats",
    "passiveInfinitive": "dubbelexponeras",
    "activePreterite": "dubbelexponerade",
    "activePresent": "dubbelexponerar",
    "activeSupine": "dubbelexponerat",
    "imperative": "dubbelexponera",
    "activeInfinitive": "dubbelexponera"
  },
  {
    "passivePreterite": "duggades",
    "passivePresent": "duggas",
    "passiveSupine": "duggats",
    "passiveInfinitive": "duggas",
    "activePreterite": "duggade",
    "activePresent": "duggar",
    "activeSupine": "duggat",
    "imperative": "dugga",
    "activeInfinitive": "dugga"
  },
  {
    "passivePreterite": "dunkades",
    "passivePresent": "dunkas",
    "passiveSupine": "dunkats",
    "passiveInfinitive": "dunkas",
    "activePreterite": "dunkade",
    "activePresent": "dunkar",
    "activeSupine": "dunkat",
    "imperative": "dunka",
    "activeInfinitive": "dunka"
  },
  {
    "passivePreterite": "genomkorsades",
    "passivePresent": "genomkorsas",
    "passiveSupine": "genomkorsats",
    "passiveInfinitive": "genomkorsas",
    "activePreterite": "genomkorsade",
    "activePresent": "genomkorsar",
    "activeSupine": "genomkorsat",
    "imperative": "genomkorsa",
    "activeInfinitive": "genomkorsa"
  },
  {
    "passivePreterite": "gensköts",
    "passivePresent": "genskjuts",
    "passiveSupine": "genskjutits",
    "passiveInfinitive": "genskjutas",
    "activePreterite": "gensköt",
    "activePresent": "genskjuter",
    "activeSupine": "genskjutit",
    "imperative": "genskjut",
    "activeInfinitive": "genskjuta"
  },
  {
    "passivePreterite": "gigades",
    "passivePresent": "gigas",
    "passiveSupine": "gigats",
    "passiveInfinitive": "gigas",
    "activePreterite": "gigade",
    "activePresent": "gigar",
    "activeSupine": "gigat",
    "imperative": "giga",
    "activeInfinitive": "giga"
  },
  {
    "passivePreterite": "gipades",
    "passivePresent": "gipas",
    "passiveSupine": "gipats",
    "passiveInfinitive": "gipas",
    "activePreterite": "gipade",
    "activePresent": "gipar",
    "activeSupine": "gipat",
    "imperative": "gipa",
    "activeInfinitive": "gipa"
  },
  {
    "passivePreterite": "göts",
    "passivePresent": "gjuts",
    "passiveSupine": "gjutits",
    "passiveInfinitive": "gjutas",
    "activePreterite": "göt",
    "activePresent": "gjuter",
    "activeSupine": "gjutit",
    "imperative": "gjut",
    "activeInfinitive": "gjuta"
  },
  {
    "passivePreterite": "glappades",
    "passivePresent": "glappas",
    "passiveSupine": "glappats",
    "passiveInfinitive": "glappas",
    "activePreterite": "glappade",
    "activePresent": "glappar",
    "activeSupine": "glappat",
    "imperative": "glappa",
    "activeInfinitive": "glappa"
  },
  {
    "passivePreterite": "glasades",
    "passivePresent": "glasas",
    "passiveSupine": "glasats",
    "passiveInfinitive": "glasas",
    "activePreterite": "glasade",
    "activePresent": "glasar",
    "activeSupine": "glasat",
    "imperative": "glasa",
    "activeInfinitive": "glasa"
  },
  {
    "passivePreterite": "glattades",
    "passivePresent": "glattas",
    "passiveSupine": "glattats",
    "passiveInfinitive": "glattas",
    "activePreterite": "glattade",
    "activePresent": "glattar",
    "activeSupine": "glattat",
    "imperative": "glatta",
    "activeInfinitive": "glatta"
  },
  {
    "passivePreterite": "glimtades",
    "passivePresent": "glimtas",
    "passiveSupine": "glimtats",
    "passiveInfinitive": "glimtas",
    "activePreterite": "glimtade",
    "activePresent": "glimtar",
    "activeSupine": "glimtat",
    "imperative": "glimta",
    "activeInfinitive": "glimta"
  },
  {
    "passivePreterite": "glistes",
    "passivePresent": "gliss",
    "passiveSupine": "glists",
    "passiveInfinitive": "glisas",
    "activePreterite": "gliste",
    "activePresent": "gliser",
    "activeSupine": "glist",
    "imperative": "glis",
    "activeInfinitive": "glisa"
  },
  {
    "passivePreterite": "glödgades",
    "passivePresent": "glödgas",
    "passiveSupine": "glödgats",
    "passiveInfinitive": "glödgas",
    "activePreterite": "glödgade",
    "activePresent": "glödgar",
    "activeSupine": "glödgat",
    "imperative": "glödga",
    "activeInfinitive": "glödga"
  },
  {
    "passivePreterite": "gnäggades",
    "passivePresent": "gnäggas",
    "passiveSupine": "gnäggats",
    "passiveInfinitive": "gnäggas",
    "activePreterite": "gnäggade",
    "activePresent": "gnäggar",
    "activeSupine": "gnäggat",
    "imperative": "gnägga",
    "activeInfinitive": "gnägga"
  },
  {
    "passivePreterite": "skrinnades",
    "passivePresent": "skrinnas",
    "passiveSupine": "skrinnats",
    "passiveInfinitive": "skrinnas",
    "activePreterite": "skrinnade",
    "activePresent": "skrinnar",
    "activeSupine": "skrinnat",
    "imperative": "skrinna",
    "activeInfinitive": "skrinna"
  },
  {
    "passivePreterite": "skräddes",
    "passivePresent": "skräds",
    "passiveSupine": "skrätts",
    "passiveInfinitive": "skrädas",
    "activePreterite": "skrädde",
    "activePresent": "skräder",
    "activeSupine": "skrätt",
    "imperative": "skräd",
    "activeInfinitive": "skräda"
  },
  {
    "passivePreterite": "skvalpades",
    "passivePresent": "skvalpas",
    "passiveSupine": "skvalpats",
    "passiveInfinitive": "skvalpas",
    "activePreterite": "skvalpade",
    "activePresent": "skvalpar",
    "activeSupine": "skvalpat",
    "imperative": "skvalpa",
    "activeInfinitive": "skvalpa"
  },
  {
    "passivePreterite": "grävdes",
    "passivePresent": "grävs",
    "passiveSupine": "grävts",
    "passiveInfinitive": "grävas",
    "activePreterite": "grävde",
    "activePresent": "gräver",
    "activeSupine": "grävt",
    "imperative": "gräv",
    "activeInfinitive": "gräva"
  },
  {
    "passivePreterite": "finansierades",
    "passivePresent": "finansieras",
    "passiveSupine": "finansierats",
    "passiveInfinitive": "finansieras",
    "activePreterite": "finansierade",
    "activePresent": "finansierar",
    "activeSupine": "finansierat",
    "imperative": "finansiera",
    "activeInfinitive": "finansiera"
  },
  {
    "passivePreterite": "utlöstes",
    "passivePresent": "utlöses",
    "passiveSupine": "utlösts",
    "passiveInfinitive": "utlösas",
    "activePreterite": "utlöste",
    "activePresent": "utlöser",
    "activeSupine": "utlöst",
    "imperative": "utlös",
    "activeInfinitive": "utlösa"
  },
  {
    "passivePreterite": "panerades",
    "passivePresent": "paneras",
    "passiveSupine": "panerats",
    "passiveInfinitive": "paneras",
    "activePreterite": "panerade",
    "activePresent": "panerar",
    "activeSupine": "panerat",
    "imperative": "panera",
    "activeInfinitive": "panera"
  },
  {
    "passivePreterite": "styrdes",
    "passivePresent": "styrs",
    "passiveSupine": "styrts",
    "passiveInfinitive": "styras",
    "activePreterite": "styrde",
    "activePresent": "styr",
    "activeSupine": "styrt",
    "imperative": "styr",
    "activeInfinitive": "styra"
  },
  {
    "passivePreterite": "kompletterades",
    "passivePresent": "kompletteras",
    "passiveSupine": "kompletterats",
    "passiveInfinitive": "kompletteras",
    "activePreterite": "kompletterade",
    "activePresent": "kompletterar",
    "activeSupine": "kompletterat",
    "imperative": "komplettera",
    "activeInfinitive": "komplettera"
  },
  {
    "passivePreterite": "symboliserades",
    "passivePresent": "symboliseras",
    "passiveSupine": "symboliserats",
    "passiveInfinitive": "symboliseras",
    "activePreterite": "symboliserade",
    "activePresent": "symboliserar",
    "activeSupine": "symboliserat",
    "imperative": "symbolisera",
    "activeInfinitive": "symbolisera"
  },
  {
    "passivePreterite": "beaktades",
    "passivePresent": "beaktas",
    "passiveSupine": "beaktats",
    "passiveInfinitive": "beaktas",
    "activePreterite": "beaktade",
    "activePresent": "beaktar",
    "activeSupine": "beaktat",
    "imperative": "beakta",
    "activeInfinitive": "beakta"
  },
  {
    "passivePreterite": "beskattades",
    "passivePresent": "beskattas",
    "passiveSupine": "beskattats",
    "passiveInfinitive": "beskattas",
    "activePreterite": "beskattade",
    "activePresent": "beskattar",
    "activeSupine": "beskattat",
    "imperative": "beskatta",
    "activeInfinitive": "beskatta"
  },
  {
    "passivePreterite": "skolstrejkades",
    "passivePresent": "skolstrejkas",
    "passiveSupine": "skolstrejkats",
    "passiveInfinitive": "skolstrejkas",
    "activePreterite": "skolstrejkade",
    "activePresent": "skolstrejkar",
    "activeSupine": "skolstrejkat",
    "imperative": "skolstrejka",
    "activeInfinitive": "skolstrejka"
  },
  {
    "passivePreterite": "täcktes",
    "passivePresent": "täcks",
    "passiveSupine": "täckts",
    "passiveInfinitive": "täckas",
    "activePreterite": "täckte",
    "activePresent": "täcker",
    "activeSupine": "täckt",
    "imperative": "täck",
    "activeInfinitive": "täcka"
  },
  {
    "passivePreterite": "finhackades",
    "passivePresent": "finhackas",
    "passiveSupine": "finhackats",
    "passiveInfinitive": "finhackas",
    "activePreterite": "finhackade",
    "activePresent": "finhackar",
    "activeSupine": "finhackat",
    "imperative": "finhacka",
    "activeInfinitive": "finhacka"
  },
  {
    "passivePreterite": "påvisades",
    "passivePresent": "påvisas",
    "passiveSupine": "påvisats",
    "passiveInfinitive": "påvisas",
    "activePreterite": "påvisade",
    "activePresent": "påvisar",
    "activeSupine": "påvisat",
    "imperative": "påvisa",
    "activeInfinitive": "påvisa"
  },
  {
    "passivePreterite": "kohandlades",
    "passivePresent": "kohandlas",
    "passiveSupine": "kohandlats",
    "passiveInfinitive": "kohandlas",
    "activePreterite": "kohandlade",
    "activePresent": "kohandlar",
    "activeSupine": "kohandlat",
    "imperative": "kohandla",
    "activeInfinitive": "kohandla"
  },
  {
    "passivePreterite": "öronmärktes",
    "passivePresent": "öronmärks",
    "passiveSupine": "öronmärkts",
    "passiveInfinitive": "öronmärkas",
    "activePreterite": "öronmärkte",
    "activePresent": "öronmärker",
    "activeSupine": "öronmärkt",
    "imperative": "öronmärk",
    "activeInfinitive": "öronmärka"
  },
  {
    "passivePreterite": "adressändrades",
    "passivePresent": "adressändras",
    "passiveSupine": "adressändrats",
    "passiveInfinitive": "adressändras",
    "activePreterite": "adressändrade",
    "activePresent": "adressändrar",
    "activeSupine": "adressändrat",
    "imperative": "adressändra",
    "activeInfinitive": "adressändra"
  },
  {
    "passivePreterite": "fortifierades",
    "passivePresent": "fortifieras",
    "passiveSupine": "fortifierats",
    "passiveInfinitive": "fortifieras",
    "activePreterite": "fortifierade",
    "activePresent": "fortifierar",
    "activeSupine": "fortifierat",
    "imperative": "fortifiera",
    "activeInfinitive": "fortifiera"
  },
  {
    "passivePreterite": "inordnades",
    "passivePresent": "inordnas",
    "passiveSupine": "inordnats",
    "passiveInfinitive": "inordnas",
    "activePreterite": "inordnade",
    "activePresent": "inordnar",
    "activeSupine": "inordnat",
    "imperative": "inordna",
    "activeInfinitive": "inordna"
  },
  {
    "passivePreterite": "återupptogs",
    "passivePresent": "återupptas",
    "passiveSupine": "återupptagits",
    "passiveInfinitive": "återupptas",
    "activePreterite": "återupptog",
    "activePresent": "återupptar",
    "activeSupine": "återupptagit",
    "imperative": "återuppta",
    "activeInfinitive": "återuppta"
  },
  {
    "passivePreterite": "institutionaliserades",
    "passivePresent": "institutionaliseras",
    "passiveSupine": "institutionaliserats",
    "passiveInfinitive": "institutionaliseras",
    "activePreterite": "institutionaliserade",
    "activePresent": "institutionaliserar",
    "activeSupine": "institutionaliserat",
    "imperative": "institutionalisera",
    "activeInfinitive": "institutionalisera"
  },
  {
    "passivePreterite": "genomlästes",
    "passivePresent": "genomläses",
    "passiveSupine": "genomlästs",
    "passiveInfinitive": "genomläsas",
    "activePreterite": "genomläste",
    "activePresent": "genomläser",
    "activeSupine": "genomläst",
    "imperative": "genomläs",
    "activeInfinitive": "genomläsa"
  },
  {
    "passivePreterite": "överexponerades",
    "passivePresent": "överexponeras",
    "passiveSupine": "överexponerats",
    "passiveInfinitive": "överexponeras",
    "activePreterite": "överexponerade",
    "activePresent": "överexponerar",
    "activeSupine": "överexponerat",
    "imperative": "överexponera",
    "activeInfinitive": "överexponera"
  },
  {
    "passivePreterite": "åldersbestämdes",
    "passivePresent": "åldersbestäms",
    "passiveSupine": "åldersbestämts",
    "passiveInfinitive": "åldersbestämmas",
    "activePreterite": "åldersbestämde",
    "activePresent": "åldersbestämmer",
    "activeSupine": "åldersbestämt",
    "imperative": "åldersbestäm",
    "activeInfinitive": "åldersbestämma"
  },
  {
    "passivePreterite": "beslutades",
    "passivePresent": "beslutas",
    "passiveSupine": "beslutats",
    "passiveInfinitive": "beslutas",
    "activePreterite": "beslöt",
    "activePresent": "beslutar",
    "activeSupine": "beslutat",
    "imperative": "besluta",
    "activeInfinitive": "besluta"
  },
  {
    "passivePreterite": "beslutades",
    "passivePresent": "beslutas",
    "passiveSupine": "beslutats",
    "passiveInfinitive": "beslutas",
    "activePreterite": "beslutade",
    "activePresent": "beslutar",
    "activeSupine": "beslutat",
    "imperative": "besluta",
    "activeInfinitive": "besluta"
  },
  {
    "passivePreterite": "kalasades",
    "passivePresent": "kalasas",
    "passiveSupine": "kalasats",
    "passiveInfinitive": "kalasas",
    "activePreterite": "kalasade",
    "activePresent": "kalasar",
    "activeSupine": "kalasat",
    "imperative": "kalasa",
    "activeInfinitive": "kalasa"
  },
  {
    "passivePreterite": "mognades",
    "passivePresent": "mognas",
    "passiveSupine": "mognats",
    "passiveInfinitive": "mognas",
    "activePreterite": "mognade",
    "activePresent": "mognar",
    "activeSupine": "mognat",
    "imperative": "mogna",
    "activeInfinitive": "mogna"
  },
  {
    "passivePreterite": "föddes",
    "passivePresent": "föds",
    "passiveSupine": "fötts",
    "passiveInfinitive": "födas",
    "activePreterite": "födde",
    "activePresent": "föder",
    "activeSupine": "fött",
    "imperative": "föd",
    "activeInfinitive": "föda"
  },
  {
    "passivePreterite": "begärdes",
    "passivePresent": "begärs",
    "passiveSupine": "begärts",
    "passiveInfinitive": "begäras",
    "activePreterite": "begärde",
    "activePresent": "begär",
    "activeSupine": "begärt",
    "imperative": "begär",
    "activeInfinitive": "begära"
  },
  {
    "passivePreterite": "tappades",
    "passivePresent": "tappas",
    "passiveSupine": "tappats",
    "passiveInfinitive": "tappas",
    "activePreterite": "tappade",
    "activePresent": "tappar",
    "activeSupine": "tappat",
    "imperative": "tappa",
    "activeInfinitive": "tappa"
  },
  {
    "passivePreterite": "kollades",
    "passivePresent": "kollas",
    "passiveSupine": "kollats",
    "passiveInfinitive": "kollas",
    "activePreterite": "kollade",
    "activePresent": "kollar",
    "activeSupine": "kollat",
    "imperative": "kolla",
    "activeInfinitive": "kolla"
  },
  {
    "passivePreterite": "övergicks",
    "passivePresent": "övergås",
    "passiveSupine": "övergåtts",
    "passiveInfinitive": "övergås",
    "activePreterite": "övergick",
    "activePresent": "övergår",
    "activeSupine": "övergått",
    "imperative": "övergå",
    "activeInfinitive": "övergå"
  },
  {
    "passivePreterite": "installerades",
    "passivePresent": "installeras",
    "passiveSupine": "installerats",
    "passiveInfinitive": "installeras",
    "activePreterite": "installerade",
    "activePresent": "installerar",
    "activeSupine": "installerat",
    "imperative": "installera",
    "activeInfinitive": "installera"
  },
  {
    "passivePreterite": "avslöjades",
    "passivePresent": "avslöjas",
    "passiveSupine": "avslöjats",
    "passiveInfinitive": "avslöjas",
    "activePreterite": "avslöjade",
    "activePresent": "avslöjar",
    "activeSupine": "avslöjat",
    "imperative": "avslöja",
    "activeInfinitive": "avslöja"
  },
  {
    "passivePreterite": "ägnades",
    "passivePresent": "ägnas",
    "passiveSupine": "ägnats",
    "passiveInfinitive": "ägnas",
    "activePreterite": "ägnade",
    "activePresent": "ägnar",
    "activeSupine": "ägnat",
    "imperative": "ägna",
    "activeInfinitive": "ägna"
  },
  {
    "passivePreterite": "tillfrågades",
    "passivePresent": "tillfrågas",
    "passiveSupine": "tillfrågats",
    "passiveInfinitive": "tillfrågas",
    "activePreterite": "tillfrågade",
    "activePresent": "tillfrågar",
    "activeSupine": "tillfrågat",
    "imperative": "tillfråga",
    "activeInfinitive": "tillfråga"
  },
  {
    "passivePreterite": "tillfrågades",
    "passivePresent": "tillfrågas",
    "passiveSupine": "tillfrågats",
    "passiveInfinitive": "tillfrågas",
    "activePreterite": "tillfrågade",
    "activePresent": "tillfrågar",
    "activeSupine": "tillfrågat",
    "imperative": "tillfråga",
    "activeInfinitive": "tillfråga"
  },
  {
    "passivePreterite": "kartlades",
    "passivePresent": "kartläggs",
    "passiveSupine": "kartlagts",
    "passiveInfinitive": "kartläggas",
    "activePreterite": "kartlade",
    "activePresent": "kartlägger",
    "activeSupine": "kartlagt",
    "imperative": "kartlägg",
    "activeInfinitive": "kartlägga"
  },
  {
    "passivePreterite": "motsvarades",
    "passivePresent": "motsvaras",
    "passiveSupine": "motsvarats",
    "passiveInfinitive": "motsvaras",
    "activePreterite": "motsvarade",
    "activePresent": "motsvarar",
    "activeSupine": "motsvarat",
    "imperative": "motsvara",
    "activeInfinitive": "motsvara"
  },
  {
    "passivePreterite": "underspenderades",
    "passivePresent": "underspenderas",
    "passiveSupine": "underspenderats",
    "passiveInfinitive": "underspenderas",
    "activePreterite": "underspenderade",
    "activePresent": "underspenderar",
    "activeSupine": "underspenderat",
    "imperative": "underspendera",
    "activeInfinitive": "underspendera"
  },
  {
    "passivePreterite": "återvändes",
    "passivePresent": "återvänds",
    "passiveSupine": "återvänts",
    "passiveInfinitive": "återvändas",
    "activePreterite": "återvände",
    "activePresent": "återvänder",
    "activeSupine": "återvänt",
    "imperative": "återvänd",
    "activeInfinitive": "återvända"
  },
  {
    "passivePreterite": "tvingades",
    "passivePresent": "tvingas",
    "passiveSupine": "tvingats",
    "passiveInfinitive": "tvingas",
    "activePreterite": "tvingade",
    "activePresent": "tvingar",
    "activeSupine": "tvingat",
    "imperative": "tvinga",
    "activeInfinitive": "tvinga"
  },
  {
    "passivePreterite": "misshandlades",
    "passivePresent": "misshandlas",
    "passiveSupine": "misshandlats",
    "passiveInfinitive": "misshandlas",
    "activePreterite": "misshandlade",
    "activePresent": "misshandlar",
    "activeSupine": "misshandlat",
    "imperative": "misshandla",
    "activeInfinitive": "misshandla"
  },
  {
    "passivePreterite": "förbittrades",
    "passivePresent": "förbittras",
    "passiveSupine": "förbittrats",
    "passiveInfinitive": "förbittras",
    "activePreterite": "förbittrade",
    "activePresent": "förbittrar",
    "activeSupine": "förbittrat",
    "imperative": "förbittra",
    "activeInfinitive": "förbittra"
  },
  {
    "passivePreterite": "daterades",
    "passivePresent": "dateras",
    "passiveSupine": "daterats",
    "passiveInfinitive": "dateras",
    "activePreterite": "daterade",
    "activePresent": "daterar",
    "activeSupine": "daterat",
    "imperative": "datera",
    "activeInfinitive": "datera"
  },
  {
    "passivePreterite": "förespråkades",
    "passivePresent": "förespråkas",
    "passiveSupine": "förespråkats",
    "passiveInfinitive": "förespråkas",
    "activePreterite": "förespråkade",
    "activePresent": "förespråkar",
    "activeSupine": "förespråkat",
    "imperative": "förespråka",
    "activeInfinitive": "förespråka"
  },
  {
    "passivePreterite": "förfalskades",
    "passivePresent": "förfalskas",
    "passiveSupine": "förfalskats",
    "passiveInfinitive": "förfalskas",
    "activePreterite": "förfalskade",
    "activePresent": "förfalskar",
    "activeSupine": "förfalskat",
    "imperative": "förfalska",
    "activeInfinitive": "förfalska"
  },
  {
    "passivePreterite": "yttrades",
    "passivePresent": "yttras",
    "passiveSupine": "yttrats",
    "passiveInfinitive": "yttras",
    "activePreterite": "yttrade",
    "activePresent": "yttrar",
    "activeSupine": "yttrat",
    "imperative": "yttra",
    "activeInfinitive": "yttra"
  },
  {
    "passivePreterite": "presenterades",
    "passivePresent": "presenteras",
    "passiveSupine": "presenterats",
    "passiveInfinitive": "presenteras",
    "activePreterite": "presenterade",
    "activePresent": "presenterar",
    "activeSupine": "presenterat",
    "imperative": "presentera",
    "activeInfinitive": "presentera"
  },
  {
    "passivePreterite": "slängdes",
    "passivePresent": "slängs",
    "passiveSupine": "slängts",
    "passiveInfinitive": "slängas",
    "activePreterite": "slängde",
    "activePresent": "slänger",
    "activeSupine": "slängt",
    "imperative": "släng",
    "activeInfinitive": "slänga"
  },
  {
    "passivePreterite": "påskyndades",
    "passivePresent": "påskyndas",
    "passiveSupine": "påskyndats",
    "passiveInfinitive": "påskyndas",
    "activePreterite": "påskyndade",
    "activePresent": "påskyndar",
    "activeSupine": "påskyndat",
    "imperative": "påskynda",
    "activeInfinitive": "påskynda"
  },
  {
    "passivePreterite": "balanserades",
    "passivePresent": "balanseras",
    "passiveSupine": "balanserats",
    "passiveInfinitive": "balanseras",
    "activePreterite": "balanserade",
    "activePresent": "balanserar",
    "activeSupine": "balanserat",
    "imperative": "balansera",
    "activeInfinitive": "balansera"
  },
  {
    "passivePreterite": "skreks",
    "passivePresent": "skriks",
    "passiveSupine": "skrikits",
    "passiveInfinitive": "skrikas",
    "activePreterite": "skrek",
    "activePresent": "skriker",
    "activeSupine": "skrikit",
    "imperative": "skrik",
    "activeInfinitive": "skrika"
  },
  {
    "passivePreterite": "fixades",
    "passivePresent": "fixas",
    "passiveSupine": "fixats",
    "passiveInfinitive": "fixas",
    "activePreterite": "fixade",
    "activePresent": "fixar",
    "activeSupine": "fixat",
    "imperative": "fixa",
    "activeInfinitive": "fixa"
  },
  {
    "passivePreterite": "lovades",
    "passivePresent": "lovas",
    "passiveSupine": "lovats",
    "passiveInfinitive": "lovas",
    "activePreterite": "lovade",
    "activePresent": "lovar",
    "activeSupine": "lovat",
    "imperative": "lova",
    "activeInfinitive": "lova"
  },
  {
    "passivePreterite": "värdesattes",
    "passivePresent": "värdesätts",
    "passiveSupine": "värdesatts",
    "passiveInfinitive": "värdesättas",
    "activePreterite": "värdesatte",
    "activePresent": "värdesätter",
    "activeSupine": "värdesatt",
    "imperative": "värdesätt",
    "activeInfinitive": "värdesätta"
  },
  {
    "passivePreterite": "innehades",
    "passivePresent": "innehas",
    "passiveSupine": "innehafts",
    "passiveInfinitive": "innehas",
    "activePreterite": "innehade",
    "activePresent": "innehar",
    "activeSupine": "innehaft",
    "imperative": "inneha",
    "activeInfinitive": "inneha"
  },
  {
    "passivePreterite": "lagades",
    "passivePresent": "lagades",
    "passiveSupine": "lagats",
    "passiveInfinitive": "lagas",
    "activePreterite": "lagade",
    "activePresent": "lagar",
    "activeSupine": "lagat",
    "imperative": "laga",
    "activeInfinitive": "laga"
  },
  {
    "passivePreterite": "koloniserades",
    "passivePresent": "koloniseras",
    "passiveSupine": "koloniserats",
    "passiveInfinitive": "koloniseras",
    "activePreterite": "koloniserade",
    "activePresent": "koloniserar",
    "activeSupine": "koloniserat",
    "imperative": "kolonisera",
    "activeInfinitive": "kolonisera"
  },
  {
    "passivePreterite": "rördes",
    "passivePresent": "rörs",
    "passiveSupine": "rörts",
    "passiveInfinitive": "röras",
    "activePreterite": "rörde",
    "activePresent": "rör",
    "activeSupine": "rört",
    "imperative": "rör",
    "activeInfinitive": "röra"
  },
  {
    "passivePreterite": "pepprades",
    "passivePresent": "peppras",
    "passiveSupine": "pepprats",
    "passiveInfinitive": "peppras",
    "activePreterite": "pepprade",
    "activePresent": "pepprar",
    "activeSupine": "pepprat",
    "imperative": "peppra",
    "activeInfinitive": "peppra"
  },
  {
    "passivePreterite": "samsovs",
    "passivePresent": "samsovs",
    "passiveSupine": "samsovits",
    "passiveInfinitive": "samsovas",
    "activePreterite": "samsov",
    "activePresent": "samsover",
    "activeSupine": "samsovit",
    "imperative": "samsov",
    "activeInfinitive": "samsova"
  },
  {
    "passivePreterite": "medgåvos",
    "passivePresent": "medges",
    "passiveSupine": "medgivits",
    "passiveInfinitive": "medges",
    "activePreterite": "medgåvo",
    "activePresent": "medger",
    "activeSupine": "medgivit",
    "imperative": "medge",
    "activeInfinitive": "medge"
  },
  {
    "passivePreterite": "medgavs",
    "passivePresent": "medges",
    "passiveSupine": "medgivits",
    "passiveInfinitive": "medges",
    "activePreterite": "medgåvo",
    "activePresent": "medger",
    "activeSupine": "medgivit",
    "imperative": "medge",
    "activeInfinitive": "medge"
  },
  {
    "passivePreterite": "medgåvos",
    "passivePresent": "medgives",
    "passiveSupine": "medgivits",
    "passiveInfinitive": "medges",
    "activePreterite": "medgåvo",
    "activePresent": "medger",
    "activeSupine": "medgivit",
    "imperative": "medge",
    "activeInfinitive": "medge"
  },
  {
    "passivePreterite": "medgavs",
    "passivePresent": "medgives",
    "passiveSupine": "medgivits",
    "passiveInfinitive": "medges",
    "activePreterite": "medgåvo",
    "activePresent": "medger",
    "activeSupine": "medgivit",
    "imperative": "medge",
    "activeInfinitive": "medge"
  },
  {
    "passivePreterite": "medgåvos",
    "passivePresent": "medges",
    "passiveSupine": "medgetts",
    "passiveInfinitive": "medges",
    "activePreterite": "medgåvo",
    "activePresent": "medger",
    "activeSupine": "medgivit",
    "imperative": "medge",
    "activeInfinitive": "medge"
  },
  {
    "passivePreterite": "medgavs",
    "passivePresent": "medges",
    "passiveSupine": "medgetts",
    "passiveInfinitive": "medges",
    "activePreterite": "medgåvo",
    "activePresent": "medger",
    "activeSupine": "medgivit",
    "imperative": "medge",
    "activeInfinitive": "medge"
  },
  {
    "passivePreterite": "medgåvos",
    "passivePresent": "medgives",
    "passiveSupine": "medgetts",
    "passiveInfinitive": "medges",
    "activePreterite": "medgåvo",
    "activePresent": "medger",
    "activeSupine": "medgivit",
    "imperative": "medge",
    "activeInfinitive": "medge"
  },
  {
    "passivePreterite": "medgavs",
    "passivePresent": "medgives",
    "passiveSupine": "medgetts",
    "passiveInfinitive": "medges",
    "activePreterite": "medgåvo",
    "activePresent": "medger",
    "activeSupine": "medgivit",
    "imperative": "medge",
    "activeInfinitive": "medge"
  },
  {
    "passivePreterite": "medgåvos",
    "passivePresent": "medges",
    "passiveSupine": "medgivits",
    "passiveInfinitive": "medgivas",
    "activePreterite": "medgåvo",
    "activePresent": "medger",
    "activeSupine": "medgivit",
    "imperative": "medge",
    "activeInfinitive": "medge"
  },
  {
    "passivePreterite": "medgavs",
    "passivePresent": "medges",
    "passiveSupine": "medgivits",
    "passiveInfinitive": "medgivas",
    "activePreterite": "medgåvo",
    "activePresent": "medger",
    "activeSupine": "medgivit",
    "imperative": "medge",
    "activeInfinitive": "medge"
  },
  {
    "passivePreterite": "medgåvos",
    "passivePresent": "medgives",
    "passiveSupine": "medgivits",
    "passiveInfinitive": "medgivas",
    "activePreterite": "medgåvo",
    "activePresent": "medger",
    "activeSupine": "medgivit",
    "imperative": "medge",
    "activeInfinitive": "medge"
  },
  {
    "passivePreterite": "medgavs",
    "passivePresent": "medgives",
    "passiveSupine": "medgivits",
    "passiveInfinitive": "medgivas",
    "activePreterite": "medgåvo",
    "activePresent": "medger",
    "activeSupine": "medgivit",
    "imperative": "medge",
    "activeInfinitive": "medge"
  },
  {
    "passivePreterite": "medgåvos",
    "passivePresent": "medges",
    "passiveSupine": "medgetts",
    "passiveInfinitive": "medgivas",
    "activePreterite": "medgåvo",
    "activePresent": "medger",
    "activeSupine": "medgivit",
    "imperative": "medge",
    "activeInfinitive": "medge"
  },
  {
    "passivePreterite": "medgavs",
    "passivePresent": "medges",
    "passiveSupine": "medgetts",
    "passiveInfinitive": "medgivas",
    "activePreterite": "medgåvo",
    "activePresent": "medger",
    "activeSupine": "medgivit",
    "imperative": "medge",
    "activeInfinitive": "medge"
  },
  {
    "passivePreterite": "medgåvos",
    "passivePresent": "medgives",
    "passiveSupine": "medgetts",
    "passiveInfinitive": "medgivas",
    "activePreterite": "medgåvo",
    "activePresent": "medger",
    "activeSupine": "medgivit",
    "imperative": "medge",
    "activeInfinitive": "medge"
  },
  {
    "passivePreterite": "medgavs",
    "passivePresent": "medgives",
    "passiveSupine": "medgetts",
    "passiveInfinitive": "medgivas",
    "activePreterite": "medgåvo",
    "activePresent": "medger",
    "activeSupine": "medgivit",
    "imperative": "medge",
    "activeInfinitive": "medge"
  },
  {
    "passivePreterite": "medgåvos",
    "passivePresent": "medges",
    "passiveSupine": "medgivits",
    "passiveInfinitive": "medges",
    "activePreterite": "medgav",
    "activePresent": "medger",
    "activeSupine": "medgivit",
    "imperative": "medge",
    "activeInfinitive": "medge"
  },
  {
    "passivePreterite": "medgavs",
    "passivePresent": "medges",
    "passiveSupine": "medgivits",
    "passiveInfinitive": "medges",
    "activePreterite": "medgav",
    "activePresent": "medger",
    "activeSupine": "medgivit",
    "imperative": "medge",
    "activeInfinitive": "medge"
  },
  {
    "passivePreterite": "medgåvos",
    "passivePresent": "medgives",
    "passiveSupine": "medgivits",
    "passiveInfinitive": "medges",
    "activePreterite": "medgav",
    "activePresent": "medger",
    "activeSupine": "medgivit",
    "imperative": "medge",
    "activeInfinitive": "medge"
  },
  {
    "passivePreterite": "medgavs",
    "passivePresent": "medgives",
    "passiveSupine": "medgivits",
    "passiveInfinitive": "medges",
    "activePreterite": "medgav",
    "activePresent": "medger",
    "activeSupine": "medgivit",
    "imperative": "medge",
    "activeInfinitive": "medge"
  },
  {
    "passivePreterite": "medgåvos",
    "passivePresent": "medges",
    "passiveSupine": "medgetts",
    "passiveInfinitive": "medges",
    "activePreterite": "medgav",
    "activePresent": "medger",
    "activeSupine": "medgivit",
    "imperative": "medge",
    "activeInfinitive": "medge"
  },
  {
    "passivePreterite": "medgavs",
    "passivePresent": "medges",
    "passiveSupine": "medgetts",
    "passiveInfinitive": "medges",
    "activePreterite": "medgav",
    "activePresent": "medger",
    "activeSupine": "medgivit",
    "imperative": "medge",
    "activeInfinitive": "medge"
  },
  {
    "passivePreterite": "medgåvos",
    "passivePresent": "medgives",
    "passiveSupine": "medgetts",
    "passiveInfinitive": "medges",
    "activePreterite": "medgav",
    "activePresent": "medger",
    "activeSupine": "medgivit",
    "imperative": "medge",
    "activeInfinitive": "medge"
  },
  {
    "passivePreterite": "medgavs",
    "passivePresent": "medgives",
    "passiveSupine": "medgetts",
    "passiveInfinitive": "medges",
    "activePreterite": "medgav",
    "activePresent": "medger",
    "activeSupine": "medgivit",
    "imperative": "medge",
    "activeInfinitive": "medge"
  },
  {
    "passivePreterite": "medgåvos",
    "passivePresent": "medges",
    "passiveSupine": "medgivits",
    "passiveInfinitive": "medgivas",
    "activePreterite": "medgav",
    "activePresent": "medger",
    "activeSupine": "medgivit",
    "imperative": "medge",
    "activeInfinitive": "medge"
  },
  {
    "passivePreterite": "medgavs",
    "passivePresent": "medges",
    "passiveSupine": "medgivits",
    "passiveInfinitive": "medgivas",
    "activePreterite": "medgav",
    "activePresent": "medger",
    "activeSupine": "medgivit",
    "imperative": "medge",
    "activeInfinitive": "medge"
  },
  {
    "passivePreterite": "medgåvos",
    "passivePresent": "medgives",
    "passiveSupine": "medgivits",
    "passiveInfinitive": "medgivas",
    "activePreterite": "medgav",
    "activePresent": "medger",
    "activeSupine": "medgivit",
    "imperative": "medge",
    "activeInfinitive": "medge"
  },
  {
    "passivePreterite": "medgavs",
    "passivePresent": "medgives",
    "passiveSupine": "medgivits",
    "passiveInfinitive": "medgivas",
    "activePreterite": "medgav",
    "activePresent": "medger",
    "activeSupine": "medgivit",
    "imperative": "medge",
    "activeInfinitive": "medge"
  },
  {
    "passivePreterite": "medgåvos",
    "passivePresent": "medges",
    "passiveSupine": "medgetts",
    "passiveInfinitive": "medgivas",
    "activePreterite": "medgav",
    "activePresent": "medger",
    "activeSupine": "medgivit",
    "imperative": "medge",
    "activeInfinitive": "medge"
  },
  {
    "passivePreterite": "medgavs",
    "passivePresent": "medges",
    "passiveSupine": "medgetts",
    "passiveInfinitive": "medgivas",
    "activePreterite": "medgav",
    "activePresent": "medger",
    "activeSupine": "medgivit",
    "imperative": "medge",
    "activeInfinitive": "medge"
  },
  {
    "passivePreterite": "medgåvos",
    "passivePresent": "medgives",
    "passiveSupine": "medgetts",
    "passiveInfinitive": "medgivas",
    "activePreterite": "medgav",
    "activePresent": "medger",
    "activeSupine": "medgivit",
    "imperative": "medge",
    "activeInfinitive": "medge"
  },
  {
    "passivePreterite": "medgavs",
    "passivePresent": "medgives",
    "passiveSupine": "medgetts",
    "passiveInfinitive": "medgivas",
    "activePreterite": "medgav",
    "activePresent": "medger",
    "activeSupine": "medgivit",
    "imperative": "medge",
    "activeInfinitive": "medge"
  },
  {
    "passivePreterite": "medgåvos",
    "passivePresent": "medges",
    "passiveSupine": "medgivits",
    "passiveInfinitive": "medges",
    "activePreterite": "medgåvo",
    "activePresent": "medgiver",
    "activeSupine": "medgivit",
    "imperative": "medge",
    "activeInfinitive": "medge"
  },
  {
    "passivePreterite": "medgavs",
    "passivePresent": "medges",
    "passiveSupine": "medgivits",
    "passiveInfinitive": "medges",
    "activePreterite": "medgåvo",
    "activePresent": "medgiver",
    "activeSupine": "medgivit",
    "imperative": "medge",
    "activeInfinitive": "medge"
  },
  {
    "passivePreterite": "medgåvos",
    "passivePresent": "medgives",
    "passiveSupine": "medgivits",
    "passiveInfinitive": "medges",
    "activePreterite": "medgåvo",
    "activePresent": "medgiver",
    "activeSupine": "medgivit",
    "imperative": "medge",
    "activeInfinitive": "medge"
  },
  {
    "passivePreterite": "medgavs",
    "passivePresent": "medgives",
    "passiveSupine": "medgivits",
    "passiveInfinitive": "medges",
    "activePreterite": "medgåvo",
    "activePresent": "medgiver",
    "activeSupine": "medgivit",
    "imperative": "medge",
    "activeInfinitive": "medge"
  },
  {
    "passivePreterite": "medgåvos",
    "passivePresent": "medges",
    "passiveSupine": "medgetts",
    "passiveInfinitive": "medges",
    "activePreterite": "medgåvo",
    "activePresent": "medgiver",
    "activeSupine": "medgivit",
    "imperative": "medge",
    "activeInfinitive": "medge"
  },
  {
    "passivePreterite": "medgavs",
    "passivePresent": "medges",
    "passiveSupine": "medgetts",
    "passiveInfinitive": "medgivas",
    "activePreterite": "medgåvo",
    "activePresent": "medgiver",
    "activeSupine": "medgett",
    "imperative": "medge",
    "activeInfinitive": "medgiva"
  },
  {
    "passivePreterite": "medgåvos",
    "passivePresent": "medgives",
    "passiveSupine": "medgetts",
    "passiveInfinitive": "medgivas",
    "activePreterite": "medgåvo",
    "activePresent": "medgiver",
    "activeSupine": "medgett",
    "imperative": "medge",
    "activeInfinitive": "medgiva"
  },
  {
    "passivePreterite": "medgavs",
    "passivePresent": "medgives",
    "passiveSupine": "medgetts",
    "passiveInfinitive": "medgivas",
    "activePreterite": "medgåvo",
    "activePresent": "medgiver",
    "activeSupine": "medgett",
    "imperative": "medge",
    "activeInfinitive": "medgiva"
  },
  {
    "passivePreterite": "medgåvos",
    "passivePresent": "medges",
    "passiveSupine": "medgivits",
    "passiveInfinitive": "medges",
    "activePreterite": "medgav",
    "activePresent": "medgiver",
    "activeSupine": "medgett",
    "imperative": "medge",
    "activeInfinitive": "medgiva"
  },
  {
    "passivePreterite": "medgavs",
    "passivePresent": "medges",
    "passiveSupine": "medgivits",
    "passiveInfinitive": "medges",
    "activePreterite": "medgav",
    "activePresent": "medgiver",
    "activeSupine": "medgett",
    "imperative": "medge",
    "activeInfinitive": "medgiva"
  },
  {
    "passivePreterite": "medgåvos",
    "passivePresent": "medgives",
    "passiveSupine": "medgivits",
    "passiveInfinitive": "medges",
    "activePreterite": "medgav",
    "activePresent": "medgiver",
    "activeSupine": "medgett",
    "imperative": "medge",
    "activeInfinitive": "medgiva"
  },
  {
    "passivePreterite": "medgavs",
    "passivePresent": "medgives",
    "passiveSupine": "medgivits",
    "passiveInfinitive": "medges",
    "activePreterite": "medgav",
    "activePresent": "medgiver",
    "activeSupine": "medgett",
    "imperative": "medge",
    "activeInfinitive": "medgiva"
  },
  {
    "passivePreterite": "medgåvos",
    "passivePresent": "medges",
    "passiveSupine": "medgetts",
    "passiveInfinitive": "medges",
    "activePreterite": "medgav",
    "activePresent": "medgiver",
    "activeSupine": "medgett",
    "imperative": "medge",
    "activeInfinitive": "medgiva"
  },
  {
    "passivePreterite": "medgavs",
    "passivePresent": "medges",
    "passiveSupine": "medgetts",
    "passiveInfinitive": "medges",
    "activePreterite": "medgav",
    "activePresent": "medgiver",
    "activeSupine": "medgett",
    "imperative": "medge",
    "activeInfinitive": "medgiva"
  },
  {
    "passivePreterite": "medgåvos",
    "passivePresent": "medgives",
    "passiveSupine": "medgetts",
    "passiveInfinitive": "medges",
    "activePreterite": "medgav",
    "activePresent": "medgiver",
    "activeSupine": "medgett",
    "imperative": "medge",
    "activeInfinitive": "medgiva"
  },
  {
    "passivePreterite": "medgavs",
    "passivePresent": "medgives",
    "passiveSupine": "medgetts",
    "passiveInfinitive": "medges",
    "activePreterite": "medgav",
    "activePresent": "medgiver",
    "activeSupine": "medgett",
    "imperative": "medge",
    "activeInfinitive": "medgiva"
  },
  {
    "passivePreterite": "medgåvos",
    "passivePresent": "medges",
    "passiveSupine": "medgivits",
    "passiveInfinitive": "medgivas",
    "activePreterite": "medgav",
    "activePresent": "medgiver",
    "activeSupine": "medgett",
    "imperative": "medge",
    "activeInfinitive": "medgiva"
  },
  {
    "passivePreterite": "medgavs",
    "passivePresent": "medges",
    "passiveSupine": "medgivits",
    "passiveInfinitive": "medgivas",
    "activePreterite": "medgav",
    "activePresent": "medgiver",
    "activeSupine": "medgett",
    "imperative": "medge",
    "activeInfinitive": "medgiva"
  },
  {
    "passivePreterite": "medgåvos",
    "passivePresent": "medgives",
    "passiveSupine": "medgivits",
    "passiveInfinitive": "medgivas",
    "activePreterite": "medgav",
    "activePresent": "medgiver",
    "activeSupine": "medgett",
    "imperative": "medge",
    "activeInfinitive": "medgiva"
  },
  {
    "passivePreterite": "medgavs",
    "passivePresent": "medgives",
    "passiveSupine": "medgivits",
    "passiveInfinitive": "medgivas",
    "activePreterite": "medgav",
    "activePresent": "medgiver",
    "activeSupine": "medgett",
    "imperative": "medge",
    "activeInfinitive": "medgiva"
  },
  {
    "passivePreterite": "medgåvos",
    "passivePresent": "medges",
    "passiveSupine": "medgetts",
    "passiveInfinitive": "medgivas",
    "activePreterite": "medgav",
    "activePresent": "medgiver",
    "activeSupine": "medgett",
    "imperative": "medge",
    "activeInfinitive": "medgiva"
  },
  {
    "passivePreterite": "medgavs",
    "passivePresent": "medges",
    "passiveSupine": "medgetts",
    "passiveInfinitive": "medgivas",
    "activePreterite": "medgav",
    "activePresent": "medgiver",
    "activeSupine": "medgett",
    "imperative": "medge",
    "activeInfinitive": "medgiva"
  },
  {
    "passivePreterite": "medgåvos",
    "passivePresent": "medgives",
    "passiveSupine": "medgetts",
    "passiveInfinitive": "medgivas",
    "activePreterite": "medgav",
    "activePresent": "medgiver",
    "activeSupine": "medgett",
    "imperative": "medge",
    "activeInfinitive": "medgiva"
  },
  {
    "passivePreterite": "medgavs",
    "passivePresent": "medgives",
    "passiveSupine": "medgetts",
    "passiveInfinitive": "medgivas",
    "activePreterite": "medgav",
    "activePresent": "medgiver",
    "activeSupine": "medgett",
    "imperative": "medge",
    "activeInfinitive": "medgiva"
  },
  {
    "passivePreterite": "omfamnades",
    "passivePresent": "omfamnas",
    "passiveSupine": "omfamnats",
    "passiveInfinitive": "omfamnas",
    "activePreterite": "omfamnade",
    "activePresent": "omfamnar",
    "activeSupine": "omfamnat",
    "imperative": "omfamna",
    "activeInfinitive": "omfamna"
  },
  {
    "passivePreterite": "köades",
    "passivePresent": "köas",
    "passiveSupine": "köats",
    "passiveInfinitive": "köas",
    "activePreterite": "köade",
    "activePresent": "köar",
    "activeSupine": "köat",
    "imperative": "köa",
    "activeInfinitive": "köa"
  },
  {
    "passivePreterite": "matvägrades",
    "passivePresent": "matvägras",
    "passiveSupine": "matvägrats",
    "passiveInfinitive": "matvägras",
    "activePreterite": "matvägrade",
    "activePresent": "matvägrar",
    "activeSupine": "matvägrat",
    "imperative": "matvägra",
    "activeInfinitive": "matvägra"
  },
  {
    "passivePreterite": "duschades",
    "passivePresent": "duschas",
    "passiveSupine": "duschats",
    "passiveInfinitive": "duschas",
    "activePreterite": "duschade",
    "activePresent": "duschar",
    "activeSupine": "duschat",
    "imperative": "duscha",
    "activeInfinitive": "duscha"
  },
  {
    "passivePreterite": "banades",
    "passivePresent": "banas",
    "passiveSupine": "banats",
    "passiveInfinitive": "banas",
    "activePreterite": "banade",
    "activePresent": "banar",
    "activeSupine": "banat",
    "imperative": "bana",
    "activeInfinitive": "bana"
  },
  {
    "passivePreterite": "drabbades",
    "passivePresent": "drabbas",
    "passiveSupine": "drabbats",
    "passiveInfinitive": "drabbas",
    "activePreterite": "drabbade",
    "activePresent": "drabbar",
    "activeSupine": "drabbat",
    "imperative": "drabba",
    "activeInfinitive": "drabba"
  },
  {
    "passivePreterite": "lajvades",
    "passivePresent": "lajvas",
    "passiveSupine": "lajvats",
    "passiveInfinitive": "lajvas",
    "activePreterite": "lajvade",
    "activePresent": "lajvar",
    "activeSupine": "lajvat",
    "imperative": "lajva",
    "activeInfinitive": "lajva"
  },
  {
    "passivePreterite": "klarlades",
    "passivePresent": "klarläggs",
    "passiveSupine": "klarlagts",
    "passiveInfinitive": "klarläggas",
    "activePreterite": "klarlade",
    "activePresent": "klarlägger",
    "activeSupine": "klarlagt",
    "imperative": "klarlägg",
    "activeInfinitive": "klarlägga"
  },
  {
    "passivePreterite": "retweetades",
    "passivePresent": "retweetas",
    "passiveSupine": "retweetats",
    "passiveInfinitive": "retweetas",
    "activePreterite": "retweetade",
    "activePresent": "retweetar",
    "activeSupine": "retweetat",
    "imperative": "retweeta",
    "activeInfinitive": "retweeta"
  },
  {
    "passivePreterite": "inspirerades",
    "passivePresent": "inspireras",
    "passiveSupine": "inspirerats",
    "passiveInfinitive": "inspireras",
    "activePreterite": "inspirerade",
    "activePresent": "inspirerar",
    "activeSupine": "inspirerat",
    "imperative": "inspirera",
    "activeInfinitive": "inspirera"
  },
  {
    "passivePreterite": "präglades",
    "passivePresent": "präglas",
    "passiveSupine": "präglats",
    "passiveInfinitive": "präglas",
    "activePreterite": "präglade",
    "activePresent": "präglar",
    "activeSupine": "präglat",
    "imperative": "prägla",
    "activeInfinitive": "prägla"
  },
  {
    "passivePreterite": "myndigförklarades",
    "passivePresent": "myndigförklaras",
    "passiveSupine": "myndigförklarats",
    "passiveInfinitive": "myndigförklaras",
    "activePreterite": "myndigförklarade",
    "activePresent": "myndigförklarar",
    "activeSupine": "myndigförklarat",
    "imperative": "myndigförklara",
    "activeInfinitive": "myndigförklara"
  },
  {
    "passivePreterite": "sjukdomsförklarades",
    "passivePresent": "sjukdomsförklaras",
    "passiveSupine": "sjukdomsförklarats",
    "passiveInfinitive": "sjukdomsförklaras",
    "activePreterite": "sjukdomsförklarade",
    "activePresent": "sjukdomsförklarar",
    "activeSupine": "sjukdomsförklarat",
    "imperative": "sjukdomsförklara",
    "activeInfinitive": "sjukdomsförklara"
  },
  {
    "passivePreterite": "runkades",
    "passivePresent": "runkas",
    "passiveSupine": "runkats",
    "passiveInfinitive": "runkas",
    "activePreterite": "runkade",
    "activePresent": "runkar",
    "activeSupine": "runkat",
    "imperative": "runka",
    "activeInfinitive": "runka"
  },
  {
    "passivePreterite": "snapchattades",
    "passivePresent": "snapchattas",
    "passiveSupine": "snapchattats",
    "passiveInfinitive": "snapchattas",
    "activePreterite": "snapchattade",
    "activePresent": "snapchattar",
    "activeSupine": "snapchattat",
    "imperative": "snapchatta",
    "activeInfinitive": "snapchatta"
  },
  {
    "passivePreterite": "resonerades",
    "passivePresent": "resoneras",
    "passiveSupine": "resonerats",
    "passiveInfinitive": "resoneras",
    "activePreterite": "resonerade",
    "activePresent": "resonerar",
    "activeSupine": "resonerat",
    "imperative": "resonera",
    "activeInfinitive": "resonera"
  },
  {
    "passivePreterite": "preskriberades",
    "passivePresent": "preskriberas",
    "passiveSupine": "preskriberats",
    "passiveInfinitive": "preskriberas",
    "activePreterite": "preskriberade",
    "activePresent": "preskriberar",
    "activeSupine": "preskriberat",
    "imperative": "preskribera",
    "activeInfinitive": "preskribera"
  },
  {
    "passivePreterite": "repeterades",
    "passivePresent": "repeteras",
    "passiveSupine": "repeterats",
    "passiveInfinitive": "repeteras",
    "activePreterite": "repeterade",
    "activePresent": "repeterar",
    "activeSupine": "repeterat",
    "imperative": "repetera",
    "activeInfinitive": "repetera"
  },
  {
    "passivePreterite": "klenades",
    "passivePresent": "klenas",
    "passiveSupine": "klenats",
    "passiveInfinitive": "klenas",
    "activePreterite": "klenade",
    "activePresent": "klenar",
    "activeSupine": "klenat",
    "imperative": "klena",
    "activeInfinitive": "klena"
  },
  {
    "passivePreterite": "klängdes",
    "passivePresent": "klängs",
    "passiveSupine": "klängts",
    "passiveInfinitive": "klängas",
    "activePreterite": "klängde",
    "activePresent": "klänger",
    "activeSupine": "klängt",
    "imperative": "kläng",
    "activeInfinitive": "klänga"
  },
  {
    "passivePreterite": "knakades",
    "passivePresent": "knakas",
    "passiveSupine": "knakats",
    "passiveInfinitive": "knakas",
    "activePreterite": "knakade",
    "activePresent": "knakar",
    "activeSupine": "knakat",
    "imperative": "knaka",
    "activeInfinitive": "knaka"
  },
  {
    "passivePreterite": "knallades",
    "passivePresent": "knallas",
    "passiveSupine": "knallats",
    "passiveInfinitive": "knallas",
    "activePreterite": "knallade",
    "activePresent": "knallar",
    "activeSupine": "knallat",
    "imperative": "knalla",
    "activeInfinitive": "knalla"
  },
  {
    "passivePreterite": "knivades",
    "passivePresent": "knivas",
    "passiveSupine": "knivats",
    "passiveInfinitive": "knivas",
    "activePreterite": "knivade",
    "activePresent": "knivar",
    "activeSupine": "knivat",
    "imperative": "kniva",
    "activeInfinitive": "kniva"
  },
  {
    "passivePreterite": "knixades",
    "passivePresent": "knixas",
    "passiveSupine": "knixats",
    "passiveInfinitive": "knixas",
    "activePreterite": "knixade",
    "activePresent": "knixar",
    "activeSupine": "knixat",
    "imperative": "knixa",
    "activeInfinitive": "knixa"
  },
  {
    "passivePreterite": "knollrades",
    "passivePresent": "knollras",
    "passiveSupine": "knollrats",
    "passiveInfinitive": "knollras",
    "activePreterite": "knollrade",
    "activePresent": "knollrar",
    "activeSupine": "knollrat",
    "imperative": "knollra",
    "activeInfinitive": "knollra"
  },
  {
    "passivePreterite": "knycktes",
    "passivePresent": "knycks",
    "passiveSupine": "knyckts",
    "passiveInfinitive": "knyckas",
    "activePreterite": "knyckte",
    "activePresent": "knycker",
    "activeSupine": "knyckt",
    "imperative": "knyck",
    "activeInfinitive": "knycka"
  },
  {
    "passivePreterite": "knåpades",
    "passivePresent": "knåpas",
    "passiveSupine": "knåpats",
    "passiveInfinitive": "knåpas",
    "activePreterite": "knåpade",
    "activePresent": "knåpar",
    "activeSupine": "knåpat",
    "imperative": "knåpa",
    "activeInfinitive": "knåpa"
  },
  {
    "passivePreterite": "korsfästes",
    "passivePresent": "korsfästs",
    "passiveSupine": "korsfästs",
    "passiveInfinitive": "korsfästas",
    "activePreterite": "korsfäste",
    "activePresent": "korsfäster",
    "activeSupine": "korsfäst",
    "imperative": "korsfäst",
    "activeInfinitive": "korsfästa"
  },
  {
    "passivePreterite": "kvaddades",
    "passivePresent": "kvaddas",
    "passiveSupine": "kvaddats",
    "passiveInfinitive": "kvaddas",
    "activePreterite": "kvaddade",
    "activePresent": "kvaddar",
    "activeSupine": "kvaddat",
    "imperative": "kvadda",
    "activeInfinitive": "kvadda"
  },
  {
    "passivePreterite": "kverulerades",
    "passivePresent": "kveruleras",
    "passiveSupine": "kverulerats",
    "passiveInfinitive": "kveruleras",
    "activePreterite": "kverulerade",
    "activePresent": "kverulerar",
    "activeSupine": "kverulerat",
    "imperative": "kverulera",
    "activeInfinitive": "kverulera"
  },
  {
    "passivePreterite": "käkades",
    "passivePresent": "käkas",
    "passiveSupine": "käkats",
    "passiveInfinitive": "käkas",
    "activePreterite": "käkade",
    "activePresent": "käkar",
    "activeSupine": "käkat",
    "imperative": "käka",
    "activeInfinitive": "käka"
  },
  {
    "passivePreterite": "lagfördes",
    "passivePresent": "lagförs",
    "passiveSupine": "lagförts",
    "passiveInfinitive": "lagföras",
    "activePreterite": "lagförde",
    "activePresent": "lagför",
    "activeSupine": "lagfört",
    "imperative": "lagför",
    "activeInfinitive": "lagföra"
  },
  {
    "passivePreterite": "lammades",
    "passivePresent": "lammas",
    "passiveSupine": "lammats",
    "passiveInfinitive": "lammas",
    "activePreterite": "lammade",
    "activePresent": "lammar",
    "activeSupine": "lammat",
    "imperative": "lamma",
    "activeInfinitive": "lamma"
  },
  {
    "passivePreterite": "landstegs",
    "passivePresent": "landstigs",
    "passiveSupine": "landstigits",
    "passiveInfinitive": "landstigas",
    "activePreterite": "landsteg",
    "activePresent": "landstiger",
    "activeSupine": "landstigit",
    "imperative": "landstig",
    "activeInfinitive": "landstiga"
  },
  {
    "passivePreterite": "osynliggjordes",
    "passivePresent": "osynliggörs",
    "passiveSupine": "osynliggjorts",
    "passiveInfinitive": "osynliggöras",
    "activePreterite": "osynliggjorde",
    "activePresent": "osynliggör",
    "activeSupine": "osynliggjort",
    "imperative": "osynliggör",
    "activeInfinitive": "osynliggöra"
  },
  {
    "passivePreterite": "försvanns",
    "passivePresent": "försvinns",
    "passiveSupine": "försvunnits",
    "passiveInfinitive": "försvinnas",
    "activePreterite": "försvann",
    "activePresent": "försvinner",
    "activeSupine": "försvunnit",
    "imperative": "försvinn",
    "activeInfinitive": "försvinna"
  },
  {
    "passivePreterite": "observerades",
    "passivePresent": "observeras",
    "passiveSupine": "observerats",
    "passiveInfinitive": "observeras",
    "activePreterite": "observerade",
    "activePresent": "observerar",
    "activeSupine": "observerat",
    "imperative": "observera",
    "activeInfinitive": "observera"
  },
  {
    "passivePreterite": "försämrades",
    "passivePresent": "försämras",
    "passiveSupine": "försämrats",
    "passiveInfinitive": "försämras",
    "activePreterite": "försämrade",
    "activePresent": "försämrar",
    "activeSupine": "försämrat",
    "imperative": "försämra",
    "activeInfinitive": "försämra"
  },
  {
    "passivePreterite": "motionerades",
    "passivePresent": "motioneras",
    "passiveSupine": "motionerats",
    "passiveInfinitive": "motioneras",
    "activePreterite": "motionerade",
    "activePresent": "motionerar",
    "activeSupine": "motionerat",
    "imperative": "motionera",
    "activeInfinitive": "motionera"
  },
  {
    "passivePreterite": "examinerades",
    "passivePresent": "examineras",
    "passiveSupine": "examinerats",
    "passiveInfinitive": "examineras",
    "activePreterite": "examinerade",
    "activePresent": "examinerar",
    "activeSupine": "examinerat",
    "imperative": "examinera",
    "activeInfinitive": "examinera"
  },
  {
    "passivePreterite": "arrenderades",
    "passivePresent": "arrenderas",
    "passiveSupine": "arrenderats",
    "passiveInfinitive": "arrenderas",
    "activePreterite": "arrenderade",
    "activePresent": "arrenderar",
    "activeSupine": "arrenderat",
    "imperative": "arrendera",
    "activeInfinitive": "arrendera"
  },
  {
    "passivePreterite": "definierades",
    "passivePresent": "definieras",
    "passiveSupine": "definierats",
    "passiveInfinitive": "definieras",
    "activePreterite": "definierade",
    "activePresent": "definierar",
    "activeSupine": "definierat",
    "imperative": "definiera",
    "activeInfinitive": "definiera"
  },
  {
    "passivePreterite": "bottenfiskades",
    "passivePresent": "bottenfiskas",
    "passiveSupine": "bottenfiskats",
    "passiveInfinitive": "bottenfiskas",
    "activePreterite": "bottenfiskade",
    "activePresent": "bottenfiskar",
    "activeSupine": "bottenfiskat",
    "imperative": "bottenfiska",
    "activeInfinitive": "bottenfiska"
  },
  {
    "passivePreterite": "specificerades",
    "passivePresent": "specificeras",
    "passiveSupine": "specificerats",
    "passiveInfinitive": "specificeras",
    "activePreterite": "specificerade",
    "activePresent": "specificerar",
    "activeSupine": "specificerat",
    "imperative": "specificera",
    "activeInfinitive": "specificera"
  },
  {
    "passivePreterite": "länkades",
    "passivePresent": "länkas",
    "passiveSupine": "länkats",
    "passiveInfinitive": "länkas",
    "activePreterite": "länkade",
    "activePresent": "länkar",
    "activeSupine": "länkat",
    "imperative": "länka",
    "activeInfinitive": "länka"
  },
  {
    "passivePreterite": "ofredades",
    "passivePresent": "ofredas",
    "passiveSupine": "ofredats",
    "passiveInfinitive": "ofredas",
    "activePreterite": "ofredade",
    "activePresent": "ofredar",
    "activeSupine": "ofredat",
    "imperative": "ofreda",
    "activeInfinitive": "ofreda"
  },
  {
    "passivePreterite": "konsumerades",
    "passivePresent": "konsumeras",
    "passiveSupine": "konsumerats",
    "passiveInfinitive": "konsumeras",
    "activePreterite": "konsumerade",
    "activePresent": "konsumerar",
    "activeSupine": "konsumerat",
    "imperative": "konsumera",
    "activeInfinitive": "konsumera"
  },
  {
    "passivePreterite": "visslades",
    "passivePresent": "visslas",
    "passiveSupine": "visslats",
    "passiveInfinitive": "visslas",
    "activePreterite": "visslade",
    "activePresent": "visslar",
    "activeSupine": "visslat",
    "imperative": "vissla",
    "activeInfinitive": "vissla"
  },
  {
    "passivePreterite": "suckades",
    "passivePresent": "suckas",
    "passiveSupine": "suckats",
    "passiveInfinitive": "suckas",
    "activePreterite": "suckade",
    "activePresent": "suckar",
    "activeSupine": "suckat",
    "imperative": "sucka",
    "activeInfinitive": "sucka"
  },
  {
    "passivePreterite": "förutsades",
    "passivePresent": "förutsägs",
    "passiveSupine": "förutsagts",
    "passiveInfinitive": "förutsägas",
    "activePreterite": "förutsade",
    "activePresent": "förutsäger",
    "activeSupine": "förutsagt",
    "imperative": "förutsäg",
    "activeInfinitive": "förutsäga"
  },
  {
    "passivePreterite": "frankerades",
    "passivePresent": "frankeras",
    "passiveSupine": "frankerats",
    "passiveInfinitive": "frankeras",
    "activePreterite": "frankerade",
    "activePresent": "frankerar",
    "activeSupine": "frankerat",
    "imperative": "frankera",
    "activeInfinitive": "frankera"
  },
  {
    "passivePreterite": "diskvalificerades",
    "passivePresent": "diskvalificeras",
    "passiveSupine": "diskvalificerats",
    "passiveInfinitive": "diskvalificeras",
    "activePreterite": "diskvalificerade",
    "activePresent": "diskvalificerar",
    "activeSupine": "diskvalificerat",
    "imperative": "diskvalificera",
    "activeInfinitive": "diskvalificera"
  },
  {
    "passivePreterite": "kraschades",
    "passivePresent": "kraschas",
    "passiveSupine": "kraschats",
    "passiveInfinitive": "kraschas",
    "activePreterite": "kraschade",
    "activePresent": "kraschar",
    "activeSupine": "kraschat",
    "imperative": "krascha",
    "activeInfinitive": "krascha"
  },
  {
    "passivePreterite": "återberättades",
    "passivePresent": "återberättas",
    "passiveSupine": "återberättats",
    "passiveInfinitive": "återberättas",
    "activePreterite": "återberättade",
    "activePresent": "återberättar",
    "activeSupine": "återberättat",
    "imperative": "återberätta",
    "activeInfinitive": "återberätta"
  },
  {
    "passivePreterite": "styrketränades",
    "passivePresent": "styrketränas",
    "passiveSupine": "styrketränats",
    "passiveInfinitive": "styrketränas",
    "activePreterite": "styrketränade",
    "activePresent": "styrketränar",
    "activeSupine": "styrketränat",
    "imperative": "styrketräna",
    "activeInfinitive": "styrketräna"
  },
  {
    "passivePreterite": "tillägnades",
    "passivePresent": "tillägnas",
    "passiveSupine": "tillägnats",
    "passiveInfinitive": "tillägnas",
    "activePreterite": "tillägnade",
    "activePresent": "tillägnar",
    "activeSupine": "tillägnat",
    "imperative": "tillägna",
    "activeInfinitive": "tillägna"
  },
  {
    "passivePreterite": "ugnsrostades",
    "passivePresent": "ugnsrostas",
    "passiveSupine": "ugnsrostats",
    "passiveInfinitive": "ugnsrostas",
    "activePreterite": "ugnsrostade",
    "activePresent": "ugnsrostar",
    "activeSupine": "ugnsrostat",
    "imperative": "ugnsrosta",
    "activeInfinitive": "ugnsrosta"
  },
  {
    "passivePreterite": "analyserades",
    "passivePresent": "analyseras",
    "passiveSupine": "analyserats",
    "passiveInfinitive": "analyseras",
    "activePreterite": "analyserade",
    "activePresent": "analyserar",
    "activeSupine": "analyserat",
    "imperative": "analysera",
    "activeInfinitive": "analysera"
  },
  {
    "passivePreterite": "modererades",
    "passivePresent": "modereras",
    "passiveSupine": "modererats",
    "passiveInfinitive": "modereras",
    "activePreterite": "modererade",
    "activePresent": "modererar",
    "activeSupine": "modererat",
    "imperative": "moderera",
    "activeInfinitive": "moderera"
  },
  {
    "passivePreterite": "fullbordades",
    "passivePresent": "fullbordas",
    "passiveSupine": "fullbordats",
    "passiveInfinitive": "fullbordas",
    "activePreterite": "fullbordade",
    "activePresent": "fullbordar",
    "activeSupine": "fullbordat",
    "imperative": "fullborda",
    "activeInfinitive": "fullborda"
  },
  {
    "passivePreterite": "ombesörjdes",
    "passivePresent": "ombesörjes",
    "passiveSupine": "ombesörjts",
    "passiveInfinitive": "ombesörjas",
    "activePreterite": "ombesörjde",
    "activePresent": "ombesörjer",
    "activeSupine": "ombesörjt",
    "imperative": "ombesörja",
    "activeInfinitive": "ombesörja"
  },
  {
    "passivePreterite": "felanmäldes",
    "passivePresent": "felanmäls",
    "passiveSupine": "felanmälts",
    "passiveInfinitive": "felanmälas",
    "activePreterite": "felanmälde",
    "activePresent": "felanmäler",
    "activeSupine": "felanmält",
    "imperative": "felanmäl",
    "activeInfinitive": "felanmäla"
  },
  {
    "passivePreterite": "tjuvröktes",
    "passivePresent": "tjuvröks",
    "passiveSupine": "tjuvrökts",
    "passiveInfinitive": "tjuvrökas",
    "activePreterite": "tjuvrökte",
    "activePresent": "tjuvröker",
    "activeSupine": "tjuvrökt",
    "imperative": "tjuvrök",
    "activeInfinitive": "tjuvröka"
  },
  {
    "passivePreterite": "gestikulerades",
    "passivePresent": "gestikuleras",
    "passiveSupine": "gestikulerats",
    "passiveInfinitive": "gestikuleras",
    "activePreterite": "gestikulerade",
    "activePresent": "gestikulerar",
    "activeSupine": "gestikulerat",
    "imperative": "gestikulera",
    "activeInfinitive": "gestikulera"
  },
  {
    "passivePreterite": "smålogs",
    "passivePresent": "småles",
    "passiveSupine": "småletts",
    "passiveInfinitive": "småles",
    "activePreterite": "smålog",
    "activePresent": "småler",
    "activeSupine": "smålett",
    "imperative": "småle",
    "activeInfinitive": "småle"
  },
  {
    "passivePreterite": "fägnades",
    "passivePresent": "fägnas",
    "passiveSupine": "fägnats",
    "passiveInfinitive": "fägnas",
    "activePreterite": "fägnade",
    "activePresent": "fägnar",
    "activeSupine": "fägnat",
    "imperative": "fägna",
    "activeInfinitive": "fägna"
  },
  {
    "passivePreterite": "upparbetades",
    "passivePresent": "upparbetas",
    "passiveSupine": "upparbetats",
    "passiveInfinitive": "upparbetas",
    "activePreterite": "upparbetade",
    "activePresent": "upparbetar",
    "activeSupine": "upparbetat",
    "imperative": "upparbeta",
    "activeInfinitive": "upparbeta"
  },
  {
    "passivePreterite": "inarbetades",
    "passivePresent": "inarbetas",
    "passiveSupine": "inarbetats",
    "passiveInfinitive": "inarbetas",
    "activePreterite": "inarbetade",
    "activePresent": "inarbetar",
    "activeSupine": "inarbetat",
    "imperative": "inarbeta",
    "activeInfinitive": "inarbeta"
  },
  {
    "passivePreterite": "rehabiliterades",
    "passivePresent": "rehabiliteras",
    "passiveSupine": "rehabiliterats",
    "passiveInfinitive": "rehabiliteras",
    "activePreterite": "rehabiliterade",
    "activePresent": "rehabiliterar",
    "activeSupine": "rehabiliterat",
    "imperative": "rehabilitera",
    "activeInfinitive": "rehabilitera"
  },
  {
    "passivePreterite": "motarbetades",
    "passivePresent": "motarbetas",
    "passiveSupine": "motarbetats",
    "passiveInfinitive": "motarbetas",
    "activePreterite": "motarbetade",
    "activePresent": "motarbetar",
    "activeSupine": "motarbetat",
    "imperative": "motarbeta",
    "activeInfinitive": "motarbeta"
  },
  {
    "passivePreterite": "handarbetades",
    "passivePresent": "handarbetas",
    "passiveSupine": "handarbetats",
    "passiveInfinitive": "handarbetas",
    "activePreterite": "handarbetade",
    "activePresent": "handarbetar",
    "activeSupine": "handarbetat",
    "imperative": "handarbeta",
    "activeInfinitive": "handarbeta"
  },
  {
    "passivePreterite": "bedövades",
    "passivePresent": "bedövas",
    "passiveSupine": "bedövats",
    "passiveInfinitive": "bedövas",
    "activePreterite": "bedövade",
    "activePresent": "bedövar",
    "activeSupine": "bedövat",
    "imperative": "bedöva",
    "activeInfinitive": "bedöva"
  },
  {
    "passivePreterite": "bakades",
    "passivePresent": "bakas",
    "passiveSupine": "bakats",
    "passiveInfinitive": "bakas",
    "activePreterite": "bakade",
    "activePresent": "bakar",
    "activeSupine": "bakat",
    "imperative": "baka",
    "activeInfinitive": "baka"
  },
  {
    "passivePreterite": "tillagades",
    "passivePresent": "tillagas",
    "passiveSupine": "tillagats",
    "passiveInfinitive": "tillagas",
    "activePreterite": "tillagade",
    "activePresent": "tillagar",
    "activeSupine": "tillagat",
    "imperative": "tillaga",
    "activeInfinitive": "tillaga"
  },
  {
    "passivePreterite": "fasonerades",
    "passivePresent": "fasoneras",
    "passiveSupine": "fasonerats",
    "passiveInfinitive": "fasoneras",
    "activePreterite": "fasonerade",
    "activePresent": "fasonerar",
    "activeSupine": "fasonerat",
    "imperative": "fasonera",
    "activeInfinitive": "fasonera"
  },
  {
    "passivePreterite": "tystades",
    "passivePresent": "tystas",
    "passiveSupine": "tystats",
    "passiveInfinitive": "tystas",
    "activePreterite": "tystade",
    "activePresent": "tystar",
    "activeSupine": "tystat",
    "imperative": "tysta",
    "activeInfinitive": "tysta"
  },
  {
    "passivePreterite": "kvalitetskontrollerades",
    "passivePresent": "kvalitetskontrolleras",
    "passiveSupine": "kvalitetskontrollerats",
    "passiveInfinitive": "kvalitetskontrolleras",
    "activePreterite": "kvalitetskontrollerade",
    "activePresent": "kvalitetskontrollerar",
    "activeSupine": "kvalitetskontrollerat",
    "imperative": "kvalitetskontrollera",
    "activeInfinitive": "kvalitetskontrollera"
  },
  {
    "passivePreterite": "tacklades",
    "passivePresent": "tacklas",
    "passiveSupine": "tacklats",
    "passiveInfinitive": "tacklas",
    "activePreterite": "tacklade",
    "activePresent": "tacklar",
    "activeSupine": "tacklat",
    "imperative": "tackla",
    "activeInfinitive": "tackla"
  },
  {
    "passivePreterite": "nedvärderades",
    "passivePresent": "nedvärderas",
    "passiveSupine": "nedvärderats",
    "passiveInfinitive": "nedvärderas",
    "activePreterite": "nedvärderade",
    "activePresent": "nedvärderar",
    "activeSupine": "nedvärderat",
    "imperative": "nedvärdera",
    "activeInfinitive": "nedvärdera"
  },
  {
    "passivePreterite": "gosades",
    "passivePresent": "gosas",
    "passiveSupine": "gosats",
    "passiveInfinitive": "gosas",
    "activePreterite": "gosade",
    "activePresent": "gosar",
    "activeSupine": "gosat",
    "imperative": "gosa",
    "activeInfinitive": "gosa"
  },
  {
    "passivePreterite": "grabbades",
    "passivePresent": "grabbas",
    "passiveSupine": "grabbats",
    "passiveInfinitive": "grabbas",
    "activePreterite": "grabbade",
    "activePresent": "grabbar",
    "activeSupine": "grabbat",
    "imperative": "grabba",
    "activeInfinitive": "grabba"
  },
  {
    "passivePreterite": "grubblades",
    "passivePresent": "grubblas",
    "passiveSupine": "grubblats",
    "passiveInfinitive": "grubblas",
    "activePreterite": "grubblade",
    "activePresent": "grubblar",
    "activeSupine": "grubblat",
    "imperative": "grubbla",
    "activeInfinitive": "grubbla"
  },
  {
    "passivePreterite": "grunderades",
    "passivePresent": "grunderas",
    "passiveSupine": "grunderats",
    "passiveInfinitive": "grunderas",
    "activePreterite": "grunderade",
    "activePresent": "grunderar",
    "activeSupine": "grunderat",
    "imperative": "grundera",
    "activeInfinitive": "grundera"
  },
  {
    "passivePreterite": "grunnades",
    "passivePresent": "grunnas",
    "passiveSupine": "grunnats",
    "passiveInfinitive": "grunnas",
    "activePreterite": "grunnade",
    "activePresent": "grunnar",
    "activeSupine": "grunnat",
    "imperative": "grunna",
    "activeInfinitive": "grunna"
  },
  {
    "passivePreterite": "gryddes",
    "passivePresent": "grys",
    "passiveSupine": "grys",
    "passiveInfinitive": "grys",
    "activePreterite": "grydde",
    "activePresent": "gryr",
    "activeSupine": "gry",
    "imperative": "gry",
    "activeInfinitive": "gry"
  },
  {
    "passivePreterite": "grälades",
    "passivePresent": "grälas",
    "passiveSupine": "grälats",
    "passiveInfinitive": "grälas",
    "activePreterite": "grälade",
    "activePresent": "grälar",
    "activeSupine": "grälat",
    "imperative": "gräla",
    "activeInfinitive": "gräla"
  },
  {
    "passivePreterite": "gäldades",
    "passivePresent": "gäldas",
    "passiveSupine": "gäldats",
    "passiveInfinitive": "gäldas",
    "activePreterite": "gäldade",
    "activePresent": "gäldar",
    "activeSupine": "gäldat",
    "imperative": "gälda",
    "activeInfinitive": "gälda"
  },
  {
    "passivePreterite": "gödslades",
    "passivePresent": "gödslas",
    "passiveSupine": "gödslats",
    "passiveInfinitive": "gödslas",
    "activePreterite": "gödslade",
    "activePresent": "gödslar",
    "activeSupine": "gödslat",
    "imperative": "gödsla",
    "activeInfinitive": "gödsla"
  },
  {
    "passivePreterite": "gördlades",
    "passivePresent": "gördlas",
    "passiveSupine": "gördlats",
    "passiveInfinitive": "gördlas",
    "activePreterite": "gördlade",
    "activePresent": "gördlar",
    "activeSupine": "gördlat",
    "imperative": "gördla",
    "activeInfinitive": "gördla"
  },
  {
    "passivePreterite": "halades",
    "passivePresent": "halas",
    "passiveSupine": "halats",
    "passiveInfinitive": "halas",
    "activePreterite": "halade",
    "activePresent": "halar",
    "activeSupine": "halat",
    "imperative": "hala",
    "activeInfinitive": "hala"
  },
  {
    "passivePreterite": "revolutionerades",
    "passivePresent": "revolutioneras",
    "passiveSupine": "revolutionerats",
    "passiveInfinitive": "revolutioneras",
    "activePreterite": "revolutionerade",
    "activePresent": "revolutionerar",
    "activeSupine": "revolutionerat",
    "imperative": "revolutionera",
    "activeInfinitive": "revolutionera"
  },
  {
    "passivePreterite": "rumlades",
    "passivePresent": "rumlas",
    "passiveSupine": "rumlats",
    "passiveInfinitive": "rumlas",
    "activePreterite": "rumlade",
    "activePresent": "rumlar",
    "activeSupine": "rumlat",
    "imperative": "rumla",
    "activeInfinitive": "rumla"
  },
  {
    "passivePreterite": "rungades",
    "passivePresent": "rungas",
    "passiveSupine": "rungats",
    "passiveInfinitive": "rungas",
    "activePreterite": "rungade",
    "activePresent": "rungar",
    "activeSupine": "rungat",
    "imperative": "runga",
    "activeInfinitive": "runga"
  },
  {
    "passivePreterite": "rustades",
    "passivePresent": "rustas",
    "passiveSupine": "rustats",
    "passiveInfinitive": "rustas",
    "activePreterite": "rustade",
    "activePresent": "rustar",
    "activeSupine": "rustat",
    "imperative": "rusta",
    "activeInfinitive": "rusta"
  },
  {
    "passivePreterite": "råddes",
    "passivePresent": "rås",
    "passiveSupine": "rås",
    "passiveInfinitive": "rås",
    "activePreterite": "rådde",
    "activePresent": "rår",
    "activeSupine": "rå",
    "imperative": "rå",
    "activeInfinitive": "rå"
  },
  {
    "passivePreterite": "saftades",
    "passivePresent": "saftas",
    "passiveSupine": "saftats",
    "passiveInfinitive": "saftas",
    "activePreterite": "saftade",
    "activePresent": "saftar",
    "activeSupine": "saftat",
    "imperative": "safta",
    "activeInfinitive": "safta"
  },
  {
    "passivePreterite": "sammanpressades",
    "passivePresent": "sammanpressas",
    "passiveSupine": "sammanpressats",
    "passiveInfinitive": "sammanpressas",
    "activePreterite": "sammanpressade",
    "activePresent": "sammanpressar",
    "activeSupine": "sammanpressat",
    "imperative": "sammanpressa",
    "activeInfinitive": "sammanpressa"
  },
  {
    "passivePreterite": "samplades",
    "passivePresent": "samplas",
    "passiveSupine": "samplats",
    "passiveInfinitive": "samplas",
    "activePreterite": "samplade",
    "activePresent": "samplar",
    "activeSupine": "samplat",
    "imperative": "sampla",
    "activeInfinitive": "sampla"
  },
  {
    "passivePreterite": "samspråkades",
    "passivePresent": "samspråkas",
    "passiveSupine": "samspråkats",
    "passiveInfinitive": "samspråkas",
    "activePreterite": "samspråkade",
    "activePresent": "samspråkar",
    "activeSupine": "samspråkat",
    "imperative": "samspråka",
    "activeInfinitive": "samspråka"
  },
  {
    "passivePreterite": "silades",
    "passivePresent": "silas",
    "passiveSupine": "silats",
    "passiveInfinitive": "silas",
    "activePreterite": "silade",
    "activePresent": "silar",
    "activeSupine": "silat",
    "imperative": "sila",
    "activeInfinitive": "sila"
  },
  {
    "passivePreterite": "sipprades",
    "passivePresent": "sippras",
    "passiveSupine": "sipprats",
    "passiveInfinitive": "sippras",
    "activePreterite": "sipprade",
    "activePresent": "sipprar",
    "activeSupine": "sipprat",
    "imperative": "sippra",
    "activeInfinitive": "sippra"
  },
  {
    "passivePreterite": "sittstrejkades",
    "passivePresent": "sittstrejkas",
    "passiveSupine": "sittstrejkats",
    "passiveInfinitive": "sittstrejkas",
    "activePreterite": "sittstrejkade",
    "activePresent": "sittstrejkar",
    "activeSupine": "sittstrejkat",
    "imperative": "sittstrejka",
    "activeInfinitive": "sittstrejka"
  },
  {
    "passivePreterite": "skedades",
    "passivePresent": "skedas",
    "passiveSupine": "skedats",
    "passiveInfinitive": "skedas",
    "activePreterite": "skedade",
    "activePresent": "skedar",
    "activeSupine": "skedat",
    "imperative": "skeda",
    "activeInfinitive": "skeda"
  },
  {
    "passivePreterite": "skärrades",
    "passivePresent": "skärras",
    "passiveSupine": "skärrats",
    "passiveInfinitive": "skärras",
    "activePreterite": "skärrade",
    "activePresent": "skärrar",
    "activeSupine": "skärrat",
    "imperative": "skärra",
    "activeInfinitive": "skärra"
  },
  {
    "passivePreterite": "slamrades",
    "passivePresent": "slamras",
    "passiveSupine": "slamrats",
    "passiveInfinitive": "slamras",
    "activePreterite": "slamrade",
    "activePresent": "slamrar",
    "activeSupine": "slamrat",
    "imperative": "slamra",
    "activeInfinitive": "slamra"
  },
  {
    "passivePreterite": "slappades",
    "passivePresent": "slappas",
    "passiveSupine": "slappats",
    "passiveInfinitive": "slappas",
    "activePreterite": "slappade",
    "activePresent": "slappar",
    "activeSupine": "slappat",
    "imperative": "slappa",
    "activeInfinitive": "slappa"
  },
  {
    "passivePreterite": "slingrades",
    "passivePresent": "slingras",
    "passiveSupine": "slingrats",
    "passiveInfinitive": "slingras",
    "activePreterite": "slingrade",
    "activePresent": "slingrar",
    "activeSupine": "slingrat",
    "imperative": "slingra",
    "activeInfinitive": "slingra"
  },
  {
    "passivePreterite": "slirades",
    "passivePresent": "sliras",
    "passiveSupine": "slirats",
    "passiveInfinitive": "sliras",
    "activePreterite": "slirade",
    "activePresent": "slirar",
    "activeSupine": "slirat",
    "imperative": "slira",
    "activeInfinitive": "slira"
  },
  {
    "passivePreterite": "slungades",
    "passivePresent": "slungas",
    "passiveSupine": "slungats",
    "passiveInfinitive": "slungas",
    "activePreterite": "slungade",
    "activePresent": "slungar",
    "activeSupine": "slungat",
    "imperative": "slunga",
    "activeInfinitive": "slunga"
  },
  {
    "passivePreterite": "vanstyrdes",
    "passivePresent": "vanstyrs",
    "passiveSupine": "vanstyrts",
    "passiveInfinitive": "vanstyras",
    "activePreterite": "vanstyrde",
    "activePresent": "vanstyr",
    "activeSupine": "vanstyrt",
    "imperative": "vanstyr",
    "activeInfinitive": "vanstyra"
  },
  {
    "passivePreterite": "varskoddes",
    "passivePresent": "varskos",
    "passiveSupine": "varskos",
    "passiveInfinitive": "varskos",
    "activePreterite": "varskodde",
    "activePresent": "varskor",
    "activeSupine": "varsko",
    "imperative": "varsko",
    "activeInfinitive": "varsko"
  },
  {
    "passivePreterite": "vandes",
    "passivePresent": "vänjs",
    "passiveSupine": "vants",
    "passiveInfinitive": "vänjas",
    "activePreterite": "vande",
    "activePresent": "vänjer",
    "activeSupine": "vant",
    "imperative": "vänj",
    "activeInfinitive": "vänja"
  },
  {
    "passivePreterite": "åsamkades",
    "passivePresent": "åsamkas",
    "passiveSupine": "åsamkats",
    "passiveInfinitive": "åsamkas",
    "activePreterite": "åsamkade",
    "activePresent": "åsamkar",
    "activeSupine": "åsamkat",
    "imperative": "åsamka",
    "activeInfinitive": "åsamka"
  },
  {
    "passivePreterite": "ämnades",
    "passivePresent": "ämnas",
    "passiveSupine": "ämnats",
    "passiveInfinitive": "ämnas",
    "activePreterite": "ämnade",
    "activePresent": "ämnar",
    "activeSupine": "ämnat",
    "imperative": "ämna",
    "activeInfinitive": "ämna"
  },
  {
    "passivePreterite": "ömmades",
    "passivePresent": "ömmas",
    "passiveSupine": "ömmats",
    "passiveInfinitive": "ömmas",
    "activePreterite": "ömmade",
    "activePresent": "ömmar",
    "activeSupine": "ömmat",
    "imperative": "ömma",
    "activeInfinitive": "ömma"
  },
  {
    "passivePreterite": "övervintrades",
    "passivePresent": "övervintras",
    "passiveSupine": "övervintrats",
    "passiveInfinitive": "övervintras",
    "activePreterite": "övervintrade",
    "activePresent": "övervintrar",
    "activeSupine": "övervintrat",
    "imperative": "övervintra",
    "activeInfinitive": "övervintra"
  },
  {
    "passivePreterite": "avvecklades",
    "passivePresent": "avvecklas",
    "passiveSupine": "avvecklats",
    "passiveInfinitive": "avvecklas",
    "activePreterite": "avvecklade",
    "activePresent": "avvecklar",
    "activeSupine": "avvecklat",
    "imperative": "avveckla",
    "activeInfinitive": "avveckla"
  },
  {
    "passivePreterite": "greps",
    "passivePresent": "grips",
    "passiveSupine": "gripits",
    "passiveInfinitive": "gripas",
    "activePreterite": "grep",
    "activePresent": "griper",
    "activeSupine": "gripit",
    "imperative": "grip",
    "activeInfinitive": "gripa"
  },
  {
    "passivePreterite": "ångades",
    "passivePresent": "ångas",
    "passiveSupine": "ångats",
    "passiveInfinitive": "ångas",
    "activePreterite": "ångade",
    "activePresent": "ångar",
    "activeSupine": "ångat",
    "imperative": "ånga",
    "activeInfinitive": "ånga"
  },
  {
    "passivePreterite": "fördjupades",
    "passivePresent": "fördjupas",
    "passiveSupine": "fördjupats",
    "passiveInfinitive": "fördjupas",
    "activePreterite": "fördjupade",
    "activePresent": "fördjupar",
    "activeSupine": "fördjupat",
    "imperative": "fördjupa",
    "activeInfinitive": "fördjupa"
  },
  {
    "passivePreterite": "vidareförädlades",
    "passivePresent": "vidareförädlas",
    "passiveSupine": "vidareförädlats",
    "passiveInfinitive": "vidareförädlas",
    "activePreterite": "vidareförädlade",
    "activePresent": "vidareförädlar",
    "activeSupine": "vidareförädlat",
    "imperative": "vidareförädla",
    "activeInfinitive": "vidareförädla"
  },
  {
    "passivePreterite": "relegerades",
    "passivePresent": "relegeras",
    "passiveSupine": "relegerats",
    "passiveInfinitive": "relegeras",
    "activePreterite": "relegerade",
    "activePresent": "relegerar",
    "activeSupine": "relegerat",
    "imperative": "relegera",
    "activeInfinitive": "relegera"
  },
  {
    "passivePreterite": "attraherades",
    "passivePresent": "attraheras",
    "passiveSupine": "attraherats",
    "passiveInfinitive": "attraheras",
    "activePreterite": "attraherade",
    "activePresent": "attraherar",
    "activeSupine": "attraherat",
    "imperative": "attrahera",
    "activeInfinitive": "attrahera"
  },
  {
    "passivePreterite": "budgeterades",
    "passivePresent": "budgeteras",
    "passiveSupine": "budgeterats",
    "passiveInfinitive": "budgeteras",
    "activePreterite": "budgeterade",
    "activePresent": "budgeterar",
    "activeSupine": "budgeterat",
    "imperative": "budgetera",
    "activeInfinitive": "budgetera"
  },
  {
    "passivePreterite": "överskreds",
    "passivePresent": "överskrids",
    "passiveSupine": "överskridits",
    "passiveInfinitive": "överskridas",
    "activePreterite": "överskred",
    "activePresent": "överskrider",
    "activeSupine": "överskridit",
    "imperative": "överskrid",
    "activeInfinitive": "överskrida"
  },
  {
    "passivePreterite": "migrerades",
    "passivePresent": "migreras",
    "passiveSupine": "migrerats",
    "passiveInfinitive": "migreras",
    "activePreterite": "migrerade",
    "activePresent": "migrerar",
    "activeSupine": "migrerat",
    "imperative": "migrera",
    "activeInfinitive": "migrera"
  },
  {
    "passivePreterite": "romantiserades",
    "passivePresent": "romantiseras",
    "passiveSupine": "romantiserats",
    "passiveInfinitive": "romantiseras",
    "activePreterite": "romantiserade",
    "activePresent": "romantiserar",
    "activeSupine": "romantiserat",
    "imperative": "romantisera",
    "activeInfinitive": "romantisera"
  },
  {
    "passivePreterite": "inköptes",
    "passivePresent": "inköps",
    "passiveSupine": "inköpts",
    "passiveInfinitive": "inköpas",
    "activePreterite": "inköpte",
    "activePresent": "inköper",
    "activeSupine": "inköpt",
    "imperative": "inköp",
    "activeInfinitive": "inköpa"
  },
  {
    "passivePreterite": "förföljdes",
    "passivePresent": "förföljs",
    "passiveSupine": "förföljts",
    "passiveInfinitive": "förföljas",
    "activePreterite": "förföljde",
    "activePresent": "förföljer",
    "activeSupine": "förföljt",
    "imperative": "förfölj",
    "activeInfinitive": "förfölja"
  },
  {
    "passivePreterite": "exponerades",
    "passivePresent": "exponeras",
    "passiveSupine": "exponerats",
    "passiveInfinitive": "exponeras",
    "activePreterite": "exponerade",
    "activePresent": "exponerar",
    "activeSupine": "exponerat",
    "imperative": "exponera",
    "activeInfinitive": "exponera"
  },
  {
    "passivePreterite": "krigades",
    "passivePresent": "krigas",
    "passiveSupine": "krigats",
    "passiveInfinitive": "krigas",
    "activePreterite": "krigade",
    "activePresent": "krigar",
    "activeSupine": "krigat",
    "imperative": "kriga",
    "activeInfinitive": "kriga"
  },
  {
    "passivePreterite": "snusades",
    "passivePresent": "snusas",
    "passiveSupine": "snusats",
    "passiveInfinitive": "snusas",
    "activePreterite": "snusade",
    "activePresent": "snusar",
    "activeSupine": "snusat",
    "imperative": "snusa",
    "activeInfinitive": "snusa"
  },
  {
    "passivePreterite": "snyltades",
    "passivePresent": "snyltas",
    "passiveSupine": "snyltats",
    "passiveInfinitive": "snyltas",
    "activePreterite": "snyltade",
    "activePresent": "snyltar",
    "activeSupine": "snyltat",
    "imperative": "snylta",
    "activeInfinitive": "snylta"
  },
  {
    "passivePreterite": "utrotades",
    "passivePresent": "utrotas",
    "passiveSupine": "utrotats",
    "passiveInfinitive": "utrotas",
    "activePreterite": "utrotade",
    "activePresent": "utrotar",
    "activeSupine": "utrotat",
    "imperative": "utrota",
    "activeInfinitive": "utrota"
  },
  {
    "passivePreterite": "vinkades",
    "passivePresent": "vinkas",
    "passiveSupine": "vinkats",
    "passiveInfinitive": "vinkas",
    "activePreterite": "vinkade",
    "activePresent": "vinkar",
    "activeSupine": "vinkat",
    "imperative": "vinka",
    "activeInfinitive": "vinka"
  },
  {
    "passivePreterite": "permitterades",
    "passivePresent": "permitteras",
    "passiveSupine": "permitterats",
    "passiveInfinitive": "permitteras",
    "activePreterite": "permitterade",
    "activePresent": "permitterar",
    "activeSupine": "permitterat",
    "imperative": "permittera",
    "activeInfinitive": "permittera"
  },
  {
    "passivePreterite": "stannades",
    "passivePresent": "stannas",
    "passiveSupine": "stannats",
    "passiveInfinitive": "stannas",
    "activePreterite": "stannade",
    "activePresent": "stannar",
    "activeSupine": "stannat",
    "imperative": "stanna",
    "activeInfinitive": "stanna"
  },
  {
    "passivePreterite": "genomfördes",
    "passivePresent": "genomförs",
    "passiveSupine": "genomförts",
    "passiveInfinitive": "genomföras",
    "activePreterite": "genomförde",
    "activePresent": "genomför",
    "activeSupine": "genomfört",
    "imperative": "genomför",
    "activeInfinitive": "genomföra"
  },
  {
    "passivePreterite": "förhindrades",
    "passivePresent": "förhindras",
    "passiveSupine": "förhindrats",
    "passiveInfinitive": "förhindras",
    "activePreterite": "förhindrade",
    "activePresent": "förhindrar",
    "activeSupine": "förhindrat",
    "imperative": "förhindra",
    "activeInfinitive": "förhindra"
  },
  {
    "passivePreterite": "eftersträvdes",
    "passivePresent": "eftersträvas",
    "passiveSupine": "eftersträvts",
    "passiveInfinitive": "eftersträvas",
    "activePreterite": "eftersträvade",
    "activePresent": "eftersträvar",
    "activeSupine": "eftersträvat",
    "imperative": "eftersträva",
    "activeInfinitive": "eftersträva"
  },
  {
    "passivePreterite": "redigerades",
    "passivePresent": "redigeras",
    "passiveSupine": "redigerats",
    "passiveInfinitive": "redigeras",
    "activePreterite": "redigerade",
    "activePresent": "redigerar",
    "activeSupine": "redigerat",
    "imperative": "redigera",
    "activeInfinitive": "redigera"
  },
  {
    "passivePreterite": "skadades",
    "passivePresent": "skadas",
    "passiveSupine": "skadats",
    "passiveInfinitive": "skadas",
    "activePreterite": "skadade",
    "activePresent": "skadar",
    "activeSupine": "skadat",
    "imperative": "skada",
    "activeInfinitive": "skada"
  },
  {
    "passivePreterite": "skrivskyddades",
    "passivePresent": "skrivskyddas",
    "passiveSupine": "skrivskyddats",
    "passiveInfinitive": "skrivskyddas",
    "activePreterite": "skrivskyddade",
    "activePresent": "skrivskyddar",
    "activeSupine": "skrivskyddat",
    "imperative": "skrivskydda",
    "activeInfinitive": "skrivskydda"
  },
  {
    "passivePreterite": "inskickades",
    "passivePresent": "inskickas",
    "passiveSupine": "inskickats",
    "passiveInfinitive": "inskickas",
    "activePreterite": "inskickade",
    "activePresent": "inskickar",
    "activeSupine": "inskickat",
    "imperative": "inskicka",
    "activeInfinitive": "inskicka"
  },
  {
    "passivePreterite": "förestods",
    "passivePresent": "förestås",
    "passiveSupine": "föreståtts",
    "passiveInfinitive": "förestås",
    "activePreterite": "förestod",
    "activePresent": "förestår",
    "activeSupine": "förestått",
    "imperative": "förestå",
    "activeInfinitive": "förestå"
  },
  {
    "passivePreterite": "exhumerades",
    "passivePresent": "exhumeras",
    "passiveSupine": "exhumerats",
    "passiveInfinitive": "exhumeras",
    "activePreterite": "exhumerade",
    "activePresent": "exhumerar",
    "activeSupine": "exhumerat",
    "imperative": "exhumera",
    "activeInfinitive": "exhumera"
  },
  {
    "passivePreterite": "skulpterades",
    "passivePresent": "skulpteras",
    "passiveSupine": "skulpterats",
    "passiveInfinitive": "skulpteras",
    "activePreterite": "skulpterade",
    "activePresent": "skulpterar",
    "activeSupine": "skulpterat",
    "imperative": "skulptera",
    "activeInfinitive": "skulptera"
  },
  {
    "passivePreterite": "rättfärdigades",
    "passivePresent": "rättfärdigas",
    "passiveSupine": "rättfärdigats",
    "passiveInfinitive": "rättfärdigas",
    "activePreterite": "rättfärdigade",
    "activePresent": "rättfärdigar",
    "activeSupine": "rättfärdigat",
    "imperative": "rättfärdiga",
    "activeInfinitive": "rättfärdiga"
  },
  {
    "passivePreterite": "skivades",
    "passivePresent": "skivas",
    "passiveSupine": "skivats",
    "passiveInfinitive": "skivas",
    "activePreterite": "skivade",
    "activePresent": "skivar",
    "activeSupine": "skivat",
    "imperative": "skiva",
    "activeInfinitive": "skiva"
  },
  {
    "passivePreterite": "bräserades",
    "passivePresent": "bräseras",
    "passiveSupine": "bräserats",
    "passiveInfinitive": "bräseras",
    "activePreterite": "bräserade",
    "activePresent": "bräserar",
    "activeSupine": "bräserat",
    "imperative": "bräsera",
    "activeInfinitive": "bräsera"
  },
  {
    "passivePreterite": "bröades",
    "passivePresent": "bröas",
    "passiveSupine": "bröats",
    "passiveInfinitive": "bröas",
    "activePreterite": "bröade",
    "activePresent": "bröar",
    "activeSupine": "bröat",
    "imperative": "bröa",
    "activeInfinitive": "bröa"
  },
  {
    "passivePreterite": "tjudrades",
    "passivePresent": "tjudras",
    "passiveSupine": "tjudrats",
    "passiveInfinitive": "tjudras",
    "activePreterite": "tjudrade",
    "activePresent": "tjudrar",
    "activeSupine": "tjudrat",
    "imperative": "tjudra",
    "activeInfinitive": "tjudra"
  },
  {
    "passivePreterite": "tragglades",
    "passivePresent": "tragglas",
    "passiveSupine": "tragglats",
    "passiveInfinitive": "tragglas",
    "activePreterite": "tragglade",
    "activePresent": "tragglar",
    "activeSupine": "tragglat",
    "imperative": "traggla",
    "activeInfinitive": "traggla"
  },
  {
    "passivePreterite": "tynades",
    "passivePresent": "tynas",
    "passiveSupine": "tynats",
    "passiveInfinitive": "tynas",
    "activePreterite": "tynade",
    "activePresent": "tynar",
    "activeSupine": "tynat",
    "imperative": "tyna",
    "activeInfinitive": "tyna"
  },
  {
    "passivePreterite": "tämjdes",
    "passivePresent": "tämjs",
    "passiveSupine": "tämts",
    "passiveInfinitive": "tämjas",
    "activePreterite": "tämjde",
    "activePresent": "tämjer",
    "activeSupine": "tämt",
    "imperative": "tämj",
    "activeInfinitive": "tämja"
  },
  {
    "passivePreterite": "tätnades",
    "passivePresent": "tätnas",
    "passiveSupine": "tätnats",
    "passiveInfinitive": "tätnas",
    "activePreterite": "tätnade",
    "activePresent": "tätnar",
    "activeSupine": "tätnat",
    "imperative": "tätna",
    "activeInfinitive": "tätna"
  },
  {
    "passivePreterite": "tömdes",
    "passivePresent": "töms",
    "passiveSupine": "tömts",
    "passiveInfinitive": "tömmas",
    "activePreterite": "tömde",
    "activePresent": "tömmer",
    "activeSupine": "tömt",
    "imperative": "töm",
    "activeInfinitive": "tömma"
  },
  {
    "passivePreterite": "undanröjdes",
    "passivePresent": "undanröjs",
    "passiveSupine": "undanröjts",
    "passiveInfinitive": "undanröjas",
    "activePreterite": "undanröjde",
    "activePresent": "undanröjer",
    "activeSupine": "undanröjt",
    "imperative": "undanröj",
    "activeInfinitive": "undanröja"
  },
  {
    "passivePreterite": "undskylldes",
    "passivePresent": "undskylls",
    "passiveSupine": "undskyllts",
    "passiveInfinitive": "undskyllas",
    "activePreterite": "undskyllde",
    "activePresent": "undskyller",
    "activeSupine": "undskyllt",
    "imperative": "undskyll",
    "activeInfinitive": "undskylla"
  },
  {
    "passivePreterite": "undslapps",
    "passivePresent": "undslipps",
    "passiveSupine": "undsluppits",
    "passiveInfinitive": "undslippas",
    "activePreterite": "undslapp",
    "activePresent": "undslipper",
    "activeSupine": "undsluppit",
    "imperative": "undslipp",
    "activeInfinitive": "undslippa"
  },
  {
    "passivePreterite": "upprördes",
    "passivePresent": "upprörs",
    "passiveSupine": "upprörts",
    "passiveInfinitive": "uppröras",
    "activePreterite": "upprörde",
    "activePresent": "upprör",
    "activeSupine": "upprört",
    "imperative": "upprör",
    "activeInfinitive": "uppröra"
  },
  {
    "passivePreterite": "utannonserades",
    "passivePresent": "utannonseras",
    "passiveSupine": "utannonserats",
    "passiveInfinitive": "utannonseras",
    "activePreterite": "utannonserade",
    "activePresent": "utannonserar",
    "activeSupine": "utannonserat",
    "imperative": "utannonsera",
    "activeInfinitive": "utannonsera"
  },
  {
    "passivePreterite": "vaccinerades",
    "passivePresent": "vaccineras",
    "passiveSupine": "vaccinerats",
    "passiveInfinitive": "vaccineras",
    "activePreterite": "vaccinerade",
    "activePresent": "vaccinerar",
    "activeSupine": "vaccinerat",
    "imperative": "vaccinera",
    "activeInfinitive": "vaccinera"
  },
  {
    "passivePreterite": "vanpryddes",
    "passivePresent": "vanpryds",
    "passiveSupine": "vanprytts",
    "passiveInfinitive": "vanprydas",
    "activePreterite": "vanprydde",
    "activePresent": "vanpryder",
    "activeSupine": "vanprytt",
    "imperative": "vanpryd",
    "activeInfinitive": "vanpryda"
  },
  {
    "passivePreterite": "vantolkades",
    "passivePresent": "vantolkas",
    "passiveSupine": "vantolkats",
    "passiveInfinitive": "vantolkas",
    "activePreterite": "vantolkade",
    "activePresent": "vantolkar",
    "activeSupine": "vantolkat",
    "imperative": "vantolka",
    "activeInfinitive": "vantolka"
  },
  {
    "passivePreterite": "vidarebefordrades",
    "passivePresent": "vidarebefordras",
    "passiveSupine": "vidarebefordrats",
    "passiveInfinitive": "vidarebefordras",
    "activePreterite": "vidarebefordrade",
    "activePresent": "vidarebefordrar",
    "activeSupine": "vidarebefordrat",
    "imperative": "vidarebefordra",
    "activeInfinitive": "vidarebefordra"
  },
  {
    "passivePreterite": "vinglades",
    "passivePresent": "vinglas",
    "passiveSupine": "vinglats",
    "passiveInfinitive": "vinglas",
    "activePreterite": "vinglade",
    "activePresent": "vinglar",
    "activeSupine": "vinglat",
    "imperative": "vingla",
    "activeInfinitive": "vingla"
  },
  {
    "passivePreterite": "virades",
    "passivePresent": "viras",
    "passiveSupine": "virats",
    "passiveInfinitive": "viras",
    "activePreterite": "virade",
    "activePresent": "virar",
    "activeSupine": "virat",
    "imperative": "vira",
    "activeInfinitive": "vira"
  },
  {
    "passivePreterite": "ingöts",
    "passivePresent": "ingjuts",
    "passiveSupine": "ingjutits",
    "passiveInfinitive": "ingjutas",
    "activePreterite": "ingöt",
    "activePresent": "ingjuter",
    "activeSupine": "ingjutit",
    "imperative": "ingjut",
    "activeInfinitive": "ingjuta"
  },
  {
    "passivePreterite": "jakades",
    "passivePresent": "jakas",
    "passiveSupine": "jakats",
    "passiveInfinitive": "jakas",
    "activePreterite": "jakade",
    "activePresent": "jakar",
    "activeSupine": "jakat",
    "imperative": "jaka",
    "activeInfinitive": "jaka"
  },
  {
    "passivePreterite": "jammades",
    "passivePresent": "jammas",
    "passiveSupine": "jammats",
    "passiveInfinitive": "jammas",
    "activePreterite": "jammade",
    "activePresent": "jammar",
    "activeSupine": "jammat",
    "imperative": "jamma",
    "activeInfinitive": "jamma"
  },
  {
    "passivePreterite": "jävades",
    "passivePresent": "jävas",
    "passiveSupine": "jävats",
    "passiveInfinitive": "jävas",
    "activePreterite": "jävade",
    "activePresent": "jävar",
    "activeSupine": "jävat",
    "imperative": "jäva",
    "activeInfinitive": "jäva"
  },
  {
    "passivePreterite": "kacklades",
    "passivePresent": "kacklas",
    "passiveSupine": "kacklats",
    "passiveInfinitive": "kacklas",
    "activePreterite": "kacklade",
    "activePresent": "kacklar",
    "activeSupine": "kacklat",
    "imperative": "kackla",
    "activeInfinitive": "kackla"
  },
  {
    "passivePreterite": "kalvades",
    "passivePresent": "kalvas",
    "passiveSupine": "kalvats",
    "passiveInfinitive": "kalvas",
    "activePreterite": "kalvade",
    "activePresent": "kalvar",
    "activeSupine": "kalvat",
    "imperative": "kalva",
    "activeInfinitive": "kalva"
  },
  {
    "passivePreterite": "kantrades",
    "passivePresent": "kantras",
    "passiveSupine": "kantrats",
    "passiveInfinitive": "kantras",
    "activePreterite": "kantrade",
    "activePresent": "kantrar",
    "activeSupine": "kantrat",
    "imperative": "kantra",
    "activeInfinitive": "kantra"
  },
  {
    "passivePreterite": "kapades",
    "passivePresent": "kapas",
    "passiveSupine": "kapats",
    "passiveInfinitive": "kapas",
    "activePreterite": "kapade",
    "activePresent": "kapar",
    "activeSupine": "kapat",
    "imperative": "kapa",
    "activeInfinitive": "kapa"
  },
  {
    "passivePreterite": "karvades",
    "passivePresent": "karvas",
    "passiveSupine": "karvats",
    "passiveInfinitive": "karvas",
    "activePreterite": "karvade",
    "activePresent": "karvar",
    "activeSupine": "karvat",
    "imperative": "karva",
    "activeInfinitive": "karva"
  },
  {
    "passivePreterite": "kedjeröktes",
    "passivePresent": "kedjeröks",
    "passiveSupine": "kedjerökts",
    "passiveInfinitive": "kedjerökas",
    "activePreterite": "kedjerökte",
    "activePresent": "kedjeröker",
    "activeSupine": "kedjerökt",
    "imperative": "kedjerök",
    "activeInfinitive": "kedjeröka"
  },
  {
    "passivePreterite": "kinesades",
    "passivePresent": "kinesas",
    "passiveSupine": "kinesats",
    "passiveInfinitive": "kinesas",
    "activePreterite": "kinesade",
    "activePresent": "kinesar",
    "activeSupine": "kinesat",
    "imperative": "kinesa",
    "activeInfinitive": "kinesa"
  },
  {
    "passivePreterite": "kippades",
    "passivePresent": "kippas",
    "passiveSupine": "kippats",
    "passiveInfinitive": "kippas",
    "activePreterite": "kippade",
    "activePresent": "kippar",
    "activeSupine": "kippat",
    "imperative": "kippa",
    "activeInfinitive": "kippa"
  },
  {
    "passivePreterite": "klackades",
    "passivePresent": "klackas",
    "passiveSupine": "klackats",
    "passiveInfinitive": "klackas",
    "activePreterite": "klackade",
    "activePresent": "klackar",
    "activeSupine": "klackat",
    "imperative": "klacka",
    "activeInfinitive": "klacka"
  },
  {
    "passivePreterite": "kladdades",
    "passivePresent": "kladdas",
    "passiveSupine": "kladdats",
    "passiveInfinitive": "kladdas",
    "activePreterite": "kladdade",
    "activePresent": "kladdar",
    "activeSupine": "kladdat",
    "imperative": "kladda",
    "activeInfinitive": "kladda"
  },
  {
    "passivePreterite": "klafsades",
    "passivePresent": "klafsas",
    "passiveSupine": "klafsats",
    "passiveInfinitive": "klafsas",
    "activePreterite": "klafsade",
    "activePresent": "klafsar",
    "activeSupine": "klafsat",
    "imperative": "klafsa",
    "activeInfinitive": "klafsa"
  },
  {
    "passivePreterite": "klargjordes",
    "passivePresent": "klargörs",
    "passiveSupine": "klargjorts",
    "passiveInfinitive": "klargöras",
    "activePreterite": "klargjorde",
    "activePresent": "klargör",
    "activeSupine": "klargjort",
    "imperative": "klargör",
    "activeInfinitive": "klargöra"
  },
  {
    "passivePreterite": "kontrollerades",
    "passivePresent": "kontrolleras",
    "passiveSupine": "kontrollerats",
    "passiveInfinitive": "kontrolleras",
    "activePreterite": "kontrollerade",
    "activePresent": "kontrollerar",
    "activeSupine": "kontrollerat",
    "imperative": "kontrollera",
    "activeInfinitive": "kontrollera"
  },
  {
    "passivePreterite": "tågskröts",
    "passivePresent": "tågskryts",
    "passiveSupine": "tågskrutits",
    "passiveInfinitive": "tågskrytas",
    "activePreterite": "tågskröt",
    "activePresent": "tågskryter",
    "activeSupine": "tågskrutit",
    "imperative": "tågskryt",
    "activeInfinitive": "tågskryta"
  },
  {
    "passivePreterite": "individanpassades",
    "passivePresent": "individanpassas",
    "passiveSupine": "individanpassats",
    "passiveInfinitive": "individanpassas",
    "activePreterite": "individanpassade",
    "activePresent": "individanpassar",
    "activeSupine": "individanpassat",
    "imperative": "individanpassa",
    "activeInfinitive": "individanpassa"
  },
  {
    "passivePreterite": "rektoskoperades",
    "passivePresent": "rektoskoperas",
    "passiveSupine": "rektoskoperats",
    "passiveInfinitive": "rektoskoperas",
    "activePreterite": "rektoskoperade",
    "activePresent": "rektoskoperar",
    "activeSupine": "rektoskoperat",
    "imperative": "rektoskopera",
    "activeInfinitive": "rektoskopera"
  },
  {
    "passivePreterite": "förfinades",
    "passivePresent": "förfinas",
    "passiveSupine": "förfinats",
    "passiveInfinitive": "förfinas",
    "activePreterite": "förfinade",
    "activePresent": "förfinar",
    "activeSupine": "förfinat",
    "imperative": "förfina",
    "activeInfinitive": "förfina"
  },
  {
    "passivePreterite": "personifierades",
    "passivePresent": "personifieras",
    "passiveSupine": "personifierats",
    "passiveInfinitive": "personifieras",
    "activePreterite": "personifierade",
    "activePresent": "personifierar",
    "activeSupine": "personifierat",
    "imperative": "personifiera",
    "activeInfinitive": "personifiera"
  },
  {
    "passivePreterite": "transformerades",
    "passivePresent": "transformeras",
    "passiveSupine": "transformerats",
    "passiveInfinitive": "transformeras",
    "activePreterite": "transformerade",
    "activePresent": "transformerar",
    "activeSupine": "transformerat",
    "imperative": "transformera",
    "activeInfinitive": "transformera"
  },
  {
    "passivePreterite": "utförsäkrades",
    "passivePresent": "utförsäkras",
    "passiveSupine": "utförsäkrats",
    "passiveInfinitive": "utförsäkras",
    "activePreterite": "utförsäkrade",
    "activePresent": "utförsäkrar",
    "activeSupine": "utförsäkrat",
    "imperative": "utförsäkra",
    "activeInfinitive": "utförsäkra"
  },
  {
    "passivePreterite": "frästes",
    "passivePresent": "fräses",
    "passiveSupine": "frästs",
    "passiveInfinitive": "fräsas",
    "activePreterite": "fräste",
    "activePresent": "fräser",
    "activeSupine": "fräst",
    "imperative": "fräs",
    "activeInfinitive": "fräsa"
  },
  {
    "passivePreterite": "basunerades",
    "passivePresent": "basuneras",
    "passiveSupine": "basunerats",
    "passiveInfinitive": "basuneras",
    "activePreterite": "basunerade",
    "activePresent": "basunerar",
    "activeSupine": "basunerat",
    "imperative": "basunera",
    "activeInfinitive": "basunera"
  },
  {
    "passivePreterite": "ranns",
    "passivePresent": "rinns",
    "passiveSupine": "runnits",
    "passiveInfinitive": "rinnas",
    "activePreterite": "rann",
    "activePresent": "rinner",
    "activeSupine": "runnit",
    "imperative": "rinn",
    "activeInfinitive": "rinna"
  },
  {
    "passivePreterite": "likställdes",
    "passivePresent": "likställs",
    "passiveSupine": "likställts",
    "passiveInfinitive": "likställas",
    "activePreterite": "likställde",
    "activePresent": "likställer",
    "activeSupine": "likställt",
    "imperative": "likställ",
    "activeInfinitive": "likställa"
  },
  {
    "passivePreterite": "bötfälldes",
    "passivePresent": "bötfälls",
    "passiveSupine": "bötfällts",
    "passiveInfinitive": "bötfällas",
    "activePreterite": "bötfällde",
    "activePresent": "bötfäller",
    "activeSupine": "bötfällt",
    "imperative": "bötfäll",
    "activeInfinitive": "bötfälla"
  },
  {
    "passivePreterite": "omyndigförklarades",
    "passivePresent": "omyndigförklaras",
    "passiveSupine": "omyndigförklarats",
    "passiveInfinitive": "omyndigförklaras",
    "activePreterite": "omyndigförklarade",
    "activePresent": "omyndigförklarar",
    "activeSupine": "omyndigförklarat",
    "imperative": "omyndigförklara",
    "activeInfinitive": "omyndigförklara"
  },
  {
    "passivePreterite": "recenserades",
    "passivePresent": "recenseras",
    "passiveSupine": "recenserats",
    "passiveInfinitive": "recenseras",
    "activePreterite": "recenserade",
    "activePresent": "recenserar",
    "activeSupine": "recenserat",
    "imperative": "recensera",
    "activeInfinitive": "recensera"
  },
  {
    "passivePreterite": "skatteplanerades",
    "passivePresent": "skatteplaneras",
    "passiveSupine": "skatteplanerats",
    "passiveInfinitive": "skatteplaneras",
    "activePreterite": "skatteplanerade",
    "activePresent": "skatteplanerar",
    "activeSupine": "skatteplanerat",
    "imperative": "skatteplanera",
    "activeInfinitive": "skatteplanera"
  },
  {
    "passivePreterite": "flanerades",
    "passivePresent": "flaneras",
    "passiveSupine": "flanerats",
    "passiveInfinitive": "flaneras",
    "activePreterite": "flanerade",
    "activePresent": "flanerar",
    "activeSupine": "flanerat",
    "imperative": "flanera",
    "activeInfinitive": "flanera"
  },
  {
    "passivePreterite": "omarbetades",
    "passivePresent": "omarbetas",
    "passiveSupine": "omarbetats",
    "passiveInfinitive": "omarbetas",
    "activePreterite": "omarbetade",
    "activePresent": "omarbetar",
    "activeSupine": "omarbetat",
    "imperative": "omarbeta",
    "activeInfinitive": "omarbeta"
  },
  {
    "passivePreterite": "förkroppsligades",
    "passivePresent": "förkroppsligas",
    "passiveSupine": "förkroppsligats",
    "passiveInfinitive": "förkroppsligas",
    "activePreterite": "förkroppsligade",
    "activePresent": "förkroppsligar",
    "activeSupine": "förkroppsligat",
    "imperative": "förkroppsliga",
    "activeInfinitive": "förkroppsliga"
  },
  {
    "passivePreterite": "roterades",
    "passivePresent": "roteras",
    "passiveSupine": "roterats",
    "passiveInfinitive": "roteras",
    "activePreterite": "roterade",
    "activePresent": "roterar",
    "activeSupine": "roterat",
    "imperative": "rotera",
    "activeInfinitive": "rotera"
  },
  {
    "passivePreterite": "polisanmäldes",
    "passivePresent": "polisanmäls",
    "passiveSupine": "polisanmälts",
    "passiveInfinitive": "polisanmälas",
    "activePreterite": "polisanmälde",
    "activePresent": "polisanmäler",
    "activeSupine": "polisanmält",
    "imperative": "polisanmäl",
    "activeInfinitive": "polisanmäla"
  },
  {
    "passivePreterite": "motverkades",
    "passivePresent": "motverkas",
    "passiveSupine": "motverkats",
    "passiveInfinitive": "motverkas",
    "activePreterite": "motverkade",
    "activePresent": "motverkar",
    "activeSupine": "motverkat",
    "imperative": "motverka",
    "activeInfinitive": "motverka"
  },
  {
    "passivePreterite": "behärskades",
    "passivePresent": "behärskas",
    "passiveSupine": "behärskats",
    "passiveInfinitive": "behärskas",
    "activePreterite": "behärskade",
    "activePresent": "behärskar",
    "activeSupine": "behärskat",
    "imperative": "behärska",
    "activeInfinitive": "behärska"
  },
  {
    "passivePreterite": "uppfördes",
    "passivePresent": "uppförs",
    "passiveSupine": "uppförts",
    "passiveInfinitive": "uppföras",
    "activePreterite": "uppförde",
    "activePresent": "uppför",
    "activeSupine": "uppfört",
    "imperative": "uppför",
    "activeInfinitive": "uppföra"
  },
  {
    "passivePreterite": "omtalades",
    "passivePresent": "omtalas",
    "passiveSupine": "omtalats",
    "passiveInfinitive": "omtalas",
    "activePreterite": "omtalade",
    "activePresent": "omtalar",
    "activeSupine": "omtalat",
    "imperative": "omtala",
    "activeInfinitive": "omtala"
  },
  {
    "passivePreterite": "signalerades",
    "passivePresent": "signaleras",
    "passiveSupine": "signalerats",
    "passiveInfinitive": "signaleras",
    "activePreterite": "signalerade",
    "activePresent": "signalerar",
    "activeSupine": "signalerat",
    "imperative": "signalera",
    "activeInfinitive": "signalera"
  },
  {
    "passivePreterite": "aktiverades",
    "passivePresent": "aktiveras",
    "passiveSupine": "aktiverats",
    "passiveInfinitive": "aktiveras",
    "activePreterite": "aktiverade",
    "activePresent": "aktiverar",
    "activeSupine": "aktiverat",
    "imperative": "aktivera",
    "activeInfinitive": "aktivera"
  },
  {
    "passivePreterite": "transplanterades",
    "passivePresent": "transplanteras",
    "passiveSupine": "transplanterats",
    "passiveInfinitive": "transplanteras",
    "activePreterite": "transplanterade",
    "activePresent": "transplanterar",
    "activeSupine": "transplanterat",
    "imperative": "transplantera",
    "activeInfinitive": "transplantera"
  },
  {
    "passivePreterite": "utmärktes",
    "passivePresent": "utmärks",
    "passiveSupine": "utmärkts",
    "passiveInfinitive": "utmärkas",
    "activePreterite": "utmärkte",
    "activePresent": "utmärker",
    "activeSupine": "utmärkt",
    "imperative": "utmärk",
    "activeInfinitive": "utmärka"
  },
  {
    "passivePreterite": "välsignades",
    "passivePresent": "välsignas",
    "passiveSupine": "välsignats",
    "passiveInfinitive": "välsignas",
    "activePreterite": "välsignade",
    "activePresent": "välsignar",
    "activeSupine": "välsignat",
    "imperative": "välsigna",
    "activeInfinitive": "välsigna"
  },
  {
    "passivePreterite": "genmodifierades",
    "passivePresent": "genmodifieras",
    "passiveSupine": "genmodifierats",
    "passiveInfinitive": "genmodifieras",
    "activePreterite": "genmodifierade",
    "activePresent": "genmodifierar",
    "activeSupine": "genmodifierat",
    "imperative": "genmodifiera",
    "activeInfinitive": "genmodifiera"
  },
  {
    "passivePreterite": "fraktades",
    "passivePresent": "fraktas",
    "passiveSupine": "fraktats",
    "passiveInfinitive": "fraktas",
    "activePreterite": "fraktade",
    "activePresent": "fraktar",
    "activeSupine": "fraktat",
    "imperative": "frakta",
    "activeInfinitive": "frakta"
  },
  {
    "passivePreterite": "fraktades",
    "passivePresent": "fraktas",
    "passiveSupine": "fraktats",
    "passiveInfinitive": "fraktas",
    "activePreterite": "fraktade",
    "activePresent": "fraktar",
    "activeSupine": "fraktat",
    "imperative": "frakta",
    "activeInfinitive": "frakta"
  },
  {
    "passivePreterite": "fraktades",
    "passivePresent": "fraktas",
    "passiveSupine": "fraktats",
    "passiveInfinitive": "fraktas",
    "activePreterite": "fraktade",
    "activePresent": "fraktar",
    "activeSupine": "fraktat",
    "imperative": "frakta",
    "activeInfinitive": "frakta"
  },
  {
    "passivePreterite": "fraktades",
    "passivePresent": "fraktas",
    "passiveSupine": "fraktats",
    "passiveInfinitive": "fraktas",
    "activePreterite": "fraktade",
    "activePresent": "fraktar",
    "activeSupine": "fraktat",
    "imperative": "frakta",
    "activeInfinitive": "frakta"
  },
  {
    "passivePreterite": "kittlades",
    "passivePresent": "kittlas",
    "passiveSupine": "kittlats",
    "passiveInfinitive": "kittlas",
    "activePreterite": "kittlade",
    "activePresent": "kittlar",
    "activeSupine": "kittlat",
    "imperative": "kittla",
    "activeInfinitive": "kittla"
  },
  {
    "passivePreterite": "prutades",
    "passivePresent": "prutas",
    "passiveSupine": "prutats",
    "passiveInfinitive": "prutas",
    "activePreterite": "prutade",
    "activePresent": "prutar",
    "activeSupine": "prutat",
    "imperative": "pruta",
    "activeInfinitive": "pruta"
  },
  {
    "passivePreterite": "förlorades",
    "passivePresent": "förloras",
    "passiveSupine": "förlorats",
    "passiveInfinitive": "förloras",
    "activePreterite": "förlorade",
    "activePresent": "förlorar",
    "activeSupine": "förlorat",
    "imperative": "förlora",
    "activeInfinitive": "förlora"
  },
  {
    "passivePreterite": "förlorades",
    "passivePresent": "förloras",
    "passiveSupine": "förlorats",
    "passiveInfinitive": "förloras",
    "activePreterite": "förlorade",
    "activePresent": "förlorar",
    "activeSupine": "förlorat",
    "imperative": "förlora",
    "activeInfinitive": "förlora"
  },
  {
    "passivePreterite": "samåktes",
    "passivePresent": "samåks",
    "passiveSupine": "samåkts",
    "passiveInfinitive": "samåkas",
    "activePreterite": "samåkte",
    "activePresent": "samåker",
    "activeSupine": "samåkt",
    "imperative": "samåk",
    "activeInfinitive": "samåka"
  },
  {
    "passivePreterite": "smältes",
    "passivePresent": "smälts",
    "passiveSupine": "smälts",
    "passiveInfinitive": "smältas",
    "activePreterite": "smälte",
    "activePresent": "smälter",
    "activeSupine": "smält",
    "imperative": "smält",
    "activeInfinitive": "smälta"
  },
  {
    "passivePreterite": "meddelades",
    "passivePresent": "meddelas",
    "passiveSupine": "meddelats",
    "passiveInfinitive": "meddelas",
    "activePreterite": "meddelade",
    "activePresent": "meddelar",
    "activeSupine": "meddelat",
    "imperative": "meddela",
    "activeInfinitive": "meddela"
  },
  {
    "passivePreterite": "storstädades",
    "passivePresent": "storstädas",
    "passiveSupine": "storstädats",
    "passiveInfinitive": "storstädas",
    "activePreterite": "storstädade",
    "activePresent": "storstädar",
    "activeSupine": "storstädat",
    "imperative": "storstäda",
    "activeInfinitive": "storstäda"
  },
  {
    "passivePreterite": "metades",
    "passivePresent": "metas",
    "passiveSupine": "metats",
    "passiveInfinitive": "metas",
    "activePreterite": "metade",
    "activePresent": "metar",
    "activeSupine": "metat",
    "imperative": "meta",
    "activeInfinitive": "meta"
  },
  {
    "passivePreterite": "bestraffades",
    "passivePresent": "bestraffas",
    "passiveSupine": "bestraffats",
    "passiveInfinitive": "bestraffas",
    "activePreterite": "bestraffade",
    "activePresent": "bestraffar",
    "activeSupine": "bestraffat",
    "imperative": "bestraffa",
    "activeInfinitive": "bestraffa"
  },
  {
    "passivePreterite": "göddes",
    "passivePresent": "göds",
    "passiveSupine": "götts",
    "passiveInfinitive": "gödas",
    "activePreterite": "gödde",
    "activePresent": "göder",
    "activeSupine": "gött",
    "imperative": "göd",
    "activeInfinitive": "göda"
  },
  {
    "passivePreterite": "tydliggjordes",
    "passivePresent": "tydliggörs",
    "passiveSupine": "tydliggjorts",
    "passiveInfinitive": "tydliggöras",
    "activePreterite": "tydliggjorde",
    "activePresent": "tydliggör",
    "activeSupine": "tydliggjort",
    "imperative": "tydliggör",
    "activeInfinitive": "tydliggöra"
  },
  {
    "passivePreterite": "ejakulerades",
    "passivePresent": "ejakuleras",
    "passiveSupine": "ejakulerats",
    "passiveInfinitive": "ejakuleras",
    "activePreterite": "ejakulerade",
    "activePresent": "ejakulerar",
    "activeSupine": "ejakulerat",
    "imperative": "ejakulera",
    "activeInfinitive": "ejakulera"
  },
  {
    "passivePreterite": "garanterades",
    "passivePresent": "garanteras",
    "passiveSupine": "garanterats",
    "passiveInfinitive": "garanteras",
    "activePreterite": "garanterade",
    "activePresent": "garanterar",
    "activeSupine": "garanterat",
    "imperative": "garantera",
    "activeInfinitive": "garantera"
  },
  {
    "passivePreterite": "återfanns",
    "passivePresent": "återfinns",
    "passiveSupine": "återfunnits",
    "passiveInfinitive": "återfinnas",
    "activePreterite": "återfann",
    "activePresent": "återfinner",
    "activeSupine": "återfunnit",
    "imperative": "återfinn",
    "activeInfinitive": "återfinna"
  },
  {
    "passivePreterite": "vajades",
    "passivePresent": "vajas",
    "passiveSupine": "vajats",
    "passiveInfinitive": "vajas",
    "activePreterite": "vajade",
    "activePresent": "vajar",
    "activeSupine": "vajat",
    "imperative": "vaja",
    "activeInfinitive": "vaja"
  },
  {
    "passivePreterite": "dirigerades",
    "passivePresent": "dirigeras",
    "passiveSupine": "dirigerats",
    "passiveInfinitive": "dirigeras",
    "activePreterite": "dirigerade",
    "activePresent": "dirigerar",
    "activeSupine": "dirigerat",
    "imperative": "dirigera",
    "activeInfinitive": "dirigera"
  },
  {
    "passivePreterite": "flaxades",
    "passivePresent": "flaxas",
    "passiveSupine": "flaxats",
    "passiveInfinitive": "flaxas",
    "activePreterite": "flaxade",
    "activePresent": "flaxar",
    "activeSupine": "flaxat",
    "imperative": "flaxa",
    "activeInfinitive": "flaxa"
  },
  {
    "passivePreterite": "absolverades",
    "passivePresent": "absolveras",
    "passiveSupine": "absolverats",
    "passiveInfinitive": "absolveras",
    "activePreterite": "absolverade",
    "activePresent": "absolverar",
    "activeSupine": "absolverat",
    "imperative": "absolvera",
    "activeInfinitive": "absolvera"
  },
  {
    "passivePreterite": "adlades",
    "passivePresent": "adlas",
    "passiveSupine": "adlats",
    "passiveInfinitive": "adlas",
    "activePreterite": "adlade",
    "activePresent": "adlar",
    "activeSupine": "adlat",
    "imperative": "adla",
    "activeInfinitive": "adla"
  },
  {
    "passivePreterite": "afficierades",
    "passivePresent": "afficieras",
    "passiveSupine": "afficierats",
    "passiveInfinitive": "afficieras",
    "activePreterite": "afficierade",
    "activePresent": "afficierar",
    "activeSupine": "afficierat",
    "imperative": "afficiera",
    "activeInfinitive": "afficiera"
  },
  {
    "passivePreterite": "agglomererades",
    "passivePresent": "agglomereras",
    "passiveSupine": "agglomererats",
    "passiveInfinitive": "agglomereras",
    "activePreterite": "agglomererade",
    "activePresent": "agglomererar",
    "activeSupine": "agglomererat",
    "imperative": "agglomerera",
    "activeInfinitive": "agglomerera"
  },
  {
    "passivePreterite": "alarmerades",
    "passivePresent": "alarmeras",
    "passiveSupine": "alarmerats",
    "passiveInfinitive": "alarmeras",
    "activePreterite": "alarmerade",
    "activePresent": "alarmerar",
    "activeSupine": "alarmerat",
    "imperative": "alarmera",
    "activeInfinitive": "alarmera"
  },
  {
    "passivePreterite": "amputerades",
    "passivePresent": "amputeras",
    "passiveSupine": "amputerats",
    "passiveInfinitive": "amputeras",
    "activePreterite": "amputerade",
    "activePresent": "amputerar",
    "activeSupine": "amputerat",
    "imperative": "amputera",
    "activeInfinitive": "amputera"
  },
  {
    "passivePreterite": "anspelades",
    "passivePresent": "anspelas",
    "passiveSupine": "anspelats",
    "passiveInfinitive": "anspelas",
    "activePreterite": "anspelade",
    "activePresent": "anspelar",
    "activeSupine": "anspelat",
    "imperative": "anspela",
    "activeInfinitive": "anspela"
  },
  {
    "passivePreterite": "anströks",
    "passivePresent": "anstryks",
    "passiveSupine": "anstrukits",
    "passiveInfinitive": "anstrykas",
    "activePreterite": "anströk",
    "activePresent": "anstryker",
    "activeSupine": "anstrukit",
    "imperative": "anstryk",
    "activeInfinitive": "anstryka"
  },
  {
    "passivePreterite": "antastades",
    "passivePresent": "antastas",
    "passiveSupine": "antastats",
    "passiveInfinitive": "antastas",
    "activePreterite": "antastade",
    "activePresent": "antastar",
    "activeSupine": "antastat",
    "imperative": "antasta",
    "activeInfinitive": "antasta"
  },
  {
    "passivePreterite": "anteciperades",
    "passivePresent": "anteciperas",
    "passiveSupine": "anteciperats",
    "passiveInfinitive": "anteciperas",
    "activePreterite": "anteciperade",
    "activePresent": "anteciperar",
    "activeSupine": "anteciperat",
    "imperative": "antecipera",
    "activeInfinitive": "antecipera"
  },
  {
    "passivePreterite": "avlossades",
    "passivePresent": "avlossas",
    "passiveSupine": "avlossats",
    "passiveInfinitive": "avlossas",
    "activePreterite": "avlossade",
    "activePresent": "avlossar",
    "activeSupine": "avlossat",
    "imperative": "avlossa",
    "activeInfinitive": "avlossa"
  },
  {
    "passivePreterite": "avmaskades",
    "passivePresent": "avmaskas",
    "passiveSupine": "avmaskats",
    "passiveInfinitive": "avmaskas",
    "activePreterite": "avmaskade",
    "activePresent": "avmaskar",
    "activeSupine": "avmaskat",
    "imperative": "avmaska",
    "activeInfinitive": "avmaska"
  },
  {
    "passivePreterite": "avskyddes",
    "passivePresent": "avskys",
    "passiveSupine": "avskys",
    "passiveInfinitive": "avskys",
    "activePreterite": "avskydde",
    "activePresent": "avskyr",
    "activeSupine": "avskytt",
    "imperative": "avsky",
    "activeInfinitive": "avsky"
  },
  {
    "passivePreterite": "avtalades",
    "passivePresent": "avtalas",
    "passiveSupine": "avtalats",
    "passiveInfinitive": "avtalas",
    "activePreterite": "avtalade",
    "activePresent": "avtalar",
    "activeSupine": "avtalat",
    "imperative": "avtala",
    "activeInfinitive": "avtala"
  },
  {
    "passivePreterite": "axlades",
    "passivePresent": "axlas",
    "passiveSupine": "axlats",
    "passiveInfinitive": "axlas",
    "activePreterite": "axlade",
    "activePresent": "axlar",
    "activeSupine": "axlat",
    "imperative": "axla",
    "activeInfinitive": "axla"
  },
  {
    "passivePreterite": "bannlystes",
    "passivePresent": "bannlyss",
    "passiveSupine": "bannlysts",
    "passiveInfinitive": "bannlysas",
    "activePreterite": "bannlyste",
    "activePresent": "bannlyser",
    "activeSupine": "bannlyst",
    "imperative": "bannlys",
    "activeInfinitive": "bannlysa"
  },
  {
    "passivePreterite": "bebyggdes",
    "passivePresent": "bebyggs",
    "passiveSupine": "bebyggts",
    "passiveInfinitive": "bebyggas",
    "activePreterite": "bebyggde",
    "activePresent": "bebygger",
    "activeSupine": "bebyggt",
    "imperative": "bebygg",
    "activeInfinitive": "bebygga"
  },
  {
    "passivePreterite": "begyntes",
    "passivePresent": "begynns",
    "passiveSupine": "begynts",
    "passiveInfinitive": "begynnas",
    "activePreterite": "begynte",
    "activePresent": "begynner",
    "activeSupine": "begynt",
    "imperative": "begynn",
    "activeInfinitive": "begynna"
  },
  {
    "passivePreterite": "behagades",
    "passivePresent": "behagas",
    "passiveSupine": "behagats",
    "passiveInfinitive": "behagas",
    "activePreterite": "behagade",
    "activePresent": "behagar",
    "activeSupine": "behagat",
    "imperative": "behaga",
    "activeInfinitive": "behaga"
  },
  {
    "passivePreterite": "belogs",
    "passivePresent": "beles",
    "passiveSupine": "beletts",
    "passiveInfinitive": "beles",
    "activePreterite": "belog",
    "activePresent": "beler",
    "activeSupine": "belett",
    "imperative": "bele",
    "activeInfinitive": "bele"
  },
  {
    "passivePreterite": "bemöttes",
    "passivePresent": "bemöts",
    "passiveSupine": "bemötts",
    "passiveInfinitive": "bemötas",
    "activePreterite": "bemötte",
    "activePresent": "bemöter",
    "activeSupine": "bemött",
    "imperative": "bemöt",
    "activeInfinitive": "bemöta"
  },
  {
    "passivePreterite": "bolmades",
    "passivePresent": "bolmas",
    "passiveSupine": "bolmats",
    "passiveInfinitive": "bolmas",
    "activePreterite": "bolmade",
    "activePresent": "bolmar",
    "activeSupine": "bolmat",
    "imperative": "bolma",
    "activeInfinitive": "bolma"
  },
  {
    "passivePreterite": "bombarderades",
    "passivePresent": "bombarderas",
    "passiveSupine": "bombarderats",
    "passiveInfinitive": "bombarderas",
    "activePreterite": "bombarderade",
    "activePresent": "bombarderar",
    "activeSupine": "bombarderat",
    "imperative": "bombardera",
    "activeInfinitive": "bombardera"
  },
  {
    "passivePreterite": "bräcktes",
    "passivePresent": "bräcks",
    "passiveSupine": "bräckts",
    "passiveInfinitive": "bräckas",
    "activePreterite": "bräckte",
    "activePresent": "bräcker",
    "activeSupine": "bräckt",
    "imperative": "bräck",
    "activeInfinitive": "bräcka"
  },
  {
    "passivePreterite": "brännmärktes",
    "passivePresent": "brännmärks",
    "passiveSupine": "brännmärkts",
    "passiveInfinitive": "brännmärkas",
    "activePreterite": "brännmärkte",
    "activePresent": "brännmärker",
    "activeSupine": "brännmärkt",
    "imperative": "brännmärk",
    "activeInfinitive": "brännmärka"
  },
  {
    "passivePreterite": "cirkulerades",
    "passivePresent": "cirkuleras",
    "passiveSupine": "cirkulerats",
    "passiveInfinitive": "cirkuleras",
    "activePreterite": "cirkulerade",
    "activePresent": "cirkulerar",
    "activeSupine": "cirkulerat",
    "imperative": "cirkulera",
    "activeInfinitive": "cirkulera"
  },
  {
    "passivePreterite": "dikterades",
    "passivePresent": "dikteras",
    "passiveSupine": "dikterats",
    "passiveInfinitive": "dikteras",
    "activePreterite": "dikterade",
    "activePresent": "dikterar",
    "activeSupine": "dikterat",
    "imperative": "diktera",
    "activeInfinitive": "diktera"
  },
  {
    "passivePreterite": "dillades",
    "passivePresent": "dillas",
    "passiveSupine": "dillats",
    "passiveInfinitive": "dillas",
    "activePreterite": "dillade",
    "activePresent": "dillar",
    "activeSupine": "dillat",
    "imperative": "dilla",
    "activeInfinitive": "dilla"
  },
  {
    "passivePreterite": "dinglades",
    "passivePresent": "dinglas",
    "passiveSupine": "dinglats",
    "passiveInfinitive": "dinglas",
    "activePreterite": "dinglade",
    "activePresent": "dinglar",
    "activeSupine": "dinglat",
    "imperative": "dingla",
    "activeInfinitive": "dingla"
  },
  {
    "passivePreterite": "dippades",
    "passivePresent": "dippas",
    "passiveSupine": "dippats",
    "passiveInfinitive": "dippas",
    "activePreterite": "dippade",
    "activePresent": "dippar",
    "activeSupine": "dippat",
    "imperative": "dippa",
    "activeInfinitive": "dippa"
  },
  {
    "passivePreterite": "dröstes",
    "passivePresent": "dröses",
    "passiveSupine": "drösts",
    "passiveInfinitive": "drösas",
    "activePreterite": "dröste",
    "activePresent": "dröser",
    "activeSupine": "dröst",
    "imperative": "drös",
    "activeInfinitive": "drösa"
  },
  {
    "passivePreterite": "duades",
    "passivePresent": "duas",
    "passiveSupine": "duats",
    "passiveInfinitive": "duas",
    "activePreterite": "duade",
    "activePresent": "duar",
    "activeSupine": "duat",
    "imperative": "dua",
    "activeInfinitive": "dua"
  },
  {
    "passivePreterite": "negligerades",
    "passivePresent": "negligeras",
    "passiveSupine": "negligerats",
    "passiveInfinitive": "negligeras",
    "activePreterite": "negligerade",
    "activePresent": "negligerar",
    "activeSupine": "negligerat",
    "imperative": "negligera",
    "activeInfinitive": "negligera"
  },
  {
    "passivePreterite": "norpades",
    "passivePresent": "norpas",
    "passiveSupine": "norpats",
    "passiveInfinitive": "norpas",
    "activePreterite": "norpade",
    "activePresent": "norpar",
    "activeSupine": "norpat",
    "imperative": "norpa",
    "activeInfinitive": "norpa"
  },
  {
    "passivePreterite": "nystades",
    "passivePresent": "nystas",
    "passiveSupine": "nystats",
    "passiveInfinitive": "nystas",
    "activePreterite": "nystade",
    "activePresent": "nystar",
    "activeSupine": "nystat",
    "imperative": "nysta",
    "activeInfinitive": "nysta"
  },
  {
    "passivePreterite": "nåddes",
    "passivePresent": "nås",
    "passiveSupine": "nåtts",
    "passiveInfinitive": "nås",
    "activePreterite": "nådde",
    "activePresent": "når",
    "activeSupine": "nått",
    "imperative": "nå",
    "activeInfinitive": "nå"
  },
  {
    "passivePreterite": "omväxlades",
    "passivePresent": "omväxlas",
    "passiveSupine": "omväxlats",
    "passiveInfinitive": "omväxlas",
    "activePreterite": "omväxlade",
    "activePresent": "omväxlar",
    "activeSupine": "omväxlat",
    "imperative": "omväxla",
    "activeInfinitive": "omväxla"
  },
  {
    "passivePreterite": "patenterades",
    "passivePresent": "patenteras",
    "passiveSupine": "patenterats",
    "passiveInfinitive": "patenteras",
    "activePreterite": "patenterade",
    "activePresent": "patenterar",
    "activeSupine": "patenterat",
    "imperative": "patentera",
    "activeInfinitive": "patentera"
  },
  {
    "passivePreterite": "petades",
    "passivePresent": "petas",
    "passiveSupine": "petats",
    "passiveInfinitive": "petas",
    "activePreterite": "petade",
    "activePresent": "petar",
    "activeSupine": "petat",
    "imperative": "peta",
    "activeInfinitive": "peta"
  },
  {
    "passivePreterite": "pickades",
    "passivePresent": "pickas",
    "passiveSupine": "pickats",
    "passiveInfinitive": "pickas",
    "activePreterite": "pickade",
    "activePresent": "pickar",
    "activeSupine": "pickat",
    "imperative": "picka",
    "activeInfinitive": "picka"
  },
  {
    "passivePreterite": "pikades",
    "passivePresent": "pikas",
    "passiveSupine": "pikats",
    "passiveInfinitive": "pikas",
    "activePreterite": "pikade",
    "activePresent": "pikar",
    "activeSupine": "pikat",
    "imperative": "pika",
    "activeInfinitive": "pika"
  },
  {
    "passivePreterite": "medföljdes",
    "passivePresent": "medföljs",
    "passiveSupine": "medföljts",
    "passiveInfinitive": "medföljas",
    "activePreterite": "medföljde",
    "activePresent": "medföljer",
    "activeSupine": "medföljt",
    "imperative": "medfölj",
    "activeInfinitive": "medfölja"
  },
  {
    "passivePreterite": "skirades",
    "passivePresent": "skiras",
    "passiveSupine": "skirats",
    "passiveInfinitive": "skiras",
    "activePreterite": "skirade",
    "activePresent": "skirar",
    "activeSupine": "skirat",
    "imperative": "skira",
    "activeInfinitive": "skira"
  },
  {
    "passivePreterite": "varades",
    "passivePresent": "varas",
    "passiveSupine": "varats",
    "passiveInfinitive": "varas",
    "activePreterite": "varade",
    "activePresent": "varar",
    "activeSupine": "varat",
    "imperative": "vara",
    "activeInfinitive": "vara"
  },
  {
    "passivePreterite": "fingos",
    "passivePresent": "fås",
    "passiveSupine": "fåtts",
    "passiveInfinitive": "fås",
    "activePreterite": "fick",
    "activePresent": "får",
    "activeSupine": "fått",
    "imperative": "få",
    "activeInfinitive": "få"
  },
  {
    "passivePreterite": "ficks",
    "passivePresent": "fås",
    "passiveSupine": "fåtts",
    "passiveInfinitive": "fås",
    "activePreterite": "fick",
    "activePresent": "får",
    "activeSupine": "fått",
    "imperative": "få",
    "activeInfinitive": "få"
  },
  {
    "passivePreterite": "fingos",
    "passivePresent": "fås",
    "passiveSupine": "fåtts",
    "passiveInfinitive": "fås",
    "activePreterite": "fingo",
    "activePresent": "får",
    "activeSupine": "fått",
    "imperative": "få",
    "activeInfinitive": "få"
  },
  {
    "passivePreterite": "ficks",
    "passivePresent": "fås",
    "passiveSupine": "fåtts",
    "passiveInfinitive": "fås",
    "activePreterite": "fingo",
    "activePresent": "får",
    "activeSupine": "fått",
    "imperative": "få",
    "activeInfinitive": "få"
  },
  {
    "passivePreterite": "kidnappades",
    "passivePresent": "kidnappas",
    "passiveSupine": "kidnappats",
    "passiveInfinitive": "kidnappas",
    "activePreterite": "kidnappade",
    "activePresent": "kidnappar",
    "activeSupine": "kidnappat",
    "imperative": "kidnappa",
    "activeInfinitive": "kidnappa"
  },
  {
    "passivePreterite": "återgicks",
    "passivePresent": "återgås",
    "passiveSupine": "återgåtts",
    "passiveInfinitive": "återgås",
    "activePreterite": "återgick",
    "activePresent": "återgår",
    "activeSupine": "återgått",
    "imperative": "återgå",
    "activeInfinitive": "återgå"
  },
  {
    "passivePreterite": "kammades",
    "passivePresent": "kammas",
    "passiveSupine": "kammats",
    "passiveInfinitive": "kammas",
    "activePreterite": "kammade",
    "activePresent": "kammar",
    "activeSupine": "kammat",
    "imperative": "kamma",
    "activeInfinitive": "kamma"
  },
  {
    "passivePreterite": "erbjöds",
    "passivePresent": "erbjuds",
    "passiveSupine": "erbjudits",
    "passiveInfinitive": "erbjudas",
    "activePreterite": "erbjöd",
    "activePresent": "erbjuder",
    "activeSupine": "erbjudit",
    "imperative": "erbjud",
    "activeInfinitive": "erbjuda"
  },
  {
    "passivePreterite": "saboterades",
    "passivePresent": "saboteras",
    "passiveSupine": "saboterats",
    "passiveInfinitive": "saboteras",
    "activePreterite": "saboterade",
    "activePresent": "saboterar",
    "activeSupine": "saboterat",
    "imperative": "sabotera",
    "activeInfinitive": "sabotera"
  },
  {
    "passivePreterite": "predikades",
    "passivePresent": "predikas",
    "passiveSupine": "predikats",
    "passiveInfinitive": "predikas",
    "activePreterite": "predikade",
    "activePresent": "predikar",
    "activeSupine": "predikat",
    "imperative": "predika",
    "activeInfinitive": "predika"
  },
  {
    "passivePreterite": "hemsöktes",
    "passivePresent": "hemsöks",
    "passiveSupine": "hemsökts",
    "passiveInfinitive": "hemsökas",
    "activePreterite": "hemsökte",
    "activePresent": "hemsöker",
    "activeSupine": "hemsökt",
    "imperative": "hemsök",
    "activeInfinitive": "hemsöka"
  },
  {
    "passivePreterite": "skjutsades",
    "passivePresent": "skjutsas",
    "passiveSupine": "skjutsats",
    "passiveInfinitive": "skjutsas",
    "activePreterite": "skjutsade",
    "activePresent": "skjutsar",
    "activeSupine": "skjutsat",
    "imperative": "skjutsa",
    "activeInfinitive": "skjutsa"
  },
  {
    "passivePreterite": "transkriberades",
    "passivePresent": "transkriberas",
    "passiveSupine": "transkriberats",
    "passiveInfinitive": "transkriberas",
    "activePreterite": "transkriberade",
    "activePresent": "transkriberar",
    "activeSupine": "transkriberat",
    "imperative": "transkribera",
    "activeInfinitive": "transkribera"
  },
  {
    "passivePreterite": "visualiserades",
    "passivePresent": "visualiseras",
    "passiveSupine": "visualiserats",
    "passiveInfinitive": "visualiseras",
    "activePreterite": "visualiserade",
    "activePresent": "visualiserar",
    "activeSupine": "visualiserat",
    "imperative": "visualisera",
    "activeInfinitive": "visualisera"
  },
  {
    "passivePreterite": "övernattades",
    "passivePresent": "övernattas",
    "passiveSupine": "övernattats",
    "passiveInfinitive": "övernattas",
    "activePreterite": "övernattade",
    "activePresent": "övernattar",
    "activeSupine": "övernattat",
    "imperative": "övernatta",
    "activeInfinitive": "övernatta"
  },
  {
    "passivePreterite": "äventyrades",
    "passivePresent": "äventyras",
    "passiveSupine": "äventyrats",
    "passiveInfinitive": "äventyras",
    "activePreterite": "äventyrade",
    "activePresent": "äventyrar",
    "activeSupine": "äventyrat",
    "imperative": "äventyra",
    "activeInfinitive": "äventyra"
  },
  {
    "passivePreterite": "avsmakades",
    "passivePresent": "avsmakas",
    "passiveSupine": "avsmakats",
    "passiveInfinitive": "avsmakas",
    "activePreterite": "avsmakade",
    "activePresent": "avsmakar",
    "activeSupine": "avsmakat",
    "imperative": "avsmaka",
    "activeInfinitive": "avsmaka"
  },
  {
    "passivePreterite": "debuterades",
    "passivePresent": "debuteras",
    "passiveSupine": "debuterats",
    "passiveInfinitive": "debuteras",
    "activePreterite": "debuterade",
    "activePresent": "debuterar",
    "activeSupine": "debuterat",
    "imperative": "debutera",
    "activeInfinitive": "debutera"
  },
  {
    "passivePreterite": "framhävdes",
    "passivePresent": "framhävs",
    "passiveSupine": "framhävts",
    "passiveInfinitive": "framhävas",
    "activePreterite": "framhävde",
    "activePresent": "framhäver",
    "activeSupine": "framhävt",
    "imperative": "framhäv",
    "activeInfinitive": "framhäva"
  },
  {
    "passivePreterite": "förtäljs",
    "passivePresent": "förtäljs",
    "passiveSupine": "förtäljdes",
    "passiveInfinitive": "förtäljas",
    "activePreterite": "förtäljde",
    "activePresent": "förtäljer",
    "activeSupine": "förtäljt",
    "imperative": "förtälj",
    "activeInfinitive": "förtälja"
  },
  {
    "passivePreterite": "återstartades",
    "passivePresent": "återstartas",
    "passiveSupine": "återstartats",
    "passiveInfinitive": "återstartas",
    "activePreterite": "återstartade",
    "activePresent": "återstartar",
    "activeSupine": "återstartat",
    "imperative": "återstarta",
    "activeInfinitive": "återstarta"
  },
  {
    "passivePreterite": "omdirigerades",
    "passivePresent": "omdirigeras",
    "passiveSupine": "omdirigerats",
    "passiveInfinitive": "omdirigeras",
    "activePreterite": "omdirigerade",
    "activePresent": "omdirigerar",
    "activeSupine": "omdirigerat",
    "imperative": "omdirigera",
    "activeInfinitive": "omdirigera"
  },
  {
    "passivePreterite": "kommunicerades",
    "passivePresent": "kommuniceras",
    "passiveSupine": "kommunicerats",
    "passiveInfinitive": "kommuniceras",
    "activePreterite": "kommunicerade",
    "activePresent": "kommunicerar",
    "activeSupine": "kommunicerat",
    "imperative": "kommunicera",
    "activeInfinitive": "kommunicera"
  },
  {
    "passivePreterite": "puffades",
    "passivePresent": "puffas",
    "passiveSupine": "puffats",
    "passiveInfinitive": "puffas",
    "activePreterite": "puffade",
    "activePresent": "puffar",
    "activeSupine": "puffat",
    "imperative": "puffa",
    "activeInfinitive": "puffa"
  },
  {
    "passivePreterite": "spionerades",
    "passivePresent": "spioneras",
    "passiveSupine": "spionerats",
    "passiveInfinitive": "spioneras",
    "activePreterite": "spionerade",
    "activePresent": "spionerar",
    "activeSupine": "spionerat",
    "imperative": "spionera",
    "activeInfinitive": "spionera"
  },
  {
    "passivePreterite": "abonnerades",
    "passivePresent": "abonneras",
    "passiveSupine": "abonnerats",
    "passiveInfinitive": "abonneras",
    "activePreterite": "abonnerade",
    "activePresent": "abonnerar",
    "activeSupine": "abonnerat",
    "imperative": "abonnera",
    "activeInfinitive": "abonnera"
  },
  {
    "passivePreterite": "ackumulerades",
    "passivePresent": "ackumuleras",
    "passiveSupine": "ackumulerats",
    "passiveInfinitive": "ackumuleras",
    "activePreterite": "ackumulerade",
    "activePresent": "ackumulerar",
    "activeSupine": "ackumulerat",
    "imperative": "ackumulera",
    "activeInfinitive": "ackumulera"
  },
  {
    "passivePreterite": "adjungerades",
    "passivePresent": "adjungeras",
    "passiveSupine": "adjungerats",
    "passiveInfinitive": "adjungeras",
    "activePreterite": "adjungerade",
    "activePresent": "adjungerar",
    "activeSupine": "adjungerat",
    "imperative": "adjungera",
    "activeInfinitive": "adjungera"
  },
  {
    "passivePreterite": "affischerades",
    "passivePresent": "affischeras",
    "passiveSupine": "affischerats",
    "passiveInfinitive": "affischeras",
    "activePreterite": "affischerade",
    "activePresent": "affischerar",
    "activeSupine": "affischerat",
    "imperative": "affischera",
    "activeInfinitive": "affischera"
  },
  {
    "passivePreterite": "alienerades",
    "passivePresent": "alieneras",
    "passiveSupine": "alienerats",
    "passiveInfinitive": "alieneras",
    "activePreterite": "alienerade",
    "activePresent": "alienerar",
    "activeSupine": "alienerat",
    "imperative": "alienera",
    "activeInfinitive": "alienera"
  },
  {
    "passivePreterite": "allittererades",
    "passivePresent": "allittereras",
    "passiveSupine": "allittererats",
    "passiveInfinitive": "allittereras",
    "activePreterite": "allittererade",
    "activePresent": "allittererar",
    "activeSupine": "allittererat",
    "imperative": "allitterera",
    "activeInfinitive": "allitterera"
  },
  {
    "passivePreterite": "amalgamerades",
    "passivePresent": "amalgameras",
    "passiveSupine": "amalgamerats",
    "passiveInfinitive": "amalgameras",
    "activePreterite": "amalgamerade",
    "activePresent": "amalgamerar",
    "activeSupine": "amalgamerat",
    "imperative": "amalgamera",
    "activeInfinitive": "amalgamera"
  },
  {
    "passivePreterite": "anammades",
    "passivePresent": "anammas",
    "passiveSupine": "anammats",
    "passiveInfinitive": "anammas",
    "activePreterite": "anammade",
    "activePresent": "anammar",
    "activeSupine": "anammat",
    "imperative": "anamma",
    "activeInfinitive": "anamma"
  },
  {
    "passivePreterite": "anbringades",
    "passivePresent": "anbringas",
    "passiveSupine": "anbringats",
    "passiveInfinitive": "anbringas",
    "activePreterite": "anbringade",
    "activePresent": "anbringar",
    "activeSupine": "anbringat",
    "imperative": "anbringa",
    "activeInfinitive": "anbringa"
  },
  {
    "passivePreterite": "anglades",
    "passivePresent": "anglas",
    "passiveSupine": "anglats",
    "passiveInfinitive": "anglas",
    "activePreterite": "anglade",
    "activePresent": "anglar",
    "activeSupine": "anglat",
    "imperative": "angla",
    "activeInfinitive": "angla"
  },
  {
    "passivePreterite": "angliserades",
    "passivePresent": "angliseras",
    "passiveSupine": "angliserats",
    "passiveInfinitive": "angliseras",
    "activePreterite": "angliserade",
    "activePresent": "angliserar",
    "activeSupine": "angliserat",
    "imperative": "anglisera",
    "activeInfinitive": "anglisera"
  },
  {
    "passivePreterite": "animerades",
    "passivePresent": "animeras",
    "passiveSupine": "animerats",
    "passiveInfinitive": "animeras",
    "activePreterite": "animerade",
    "activePresent": "animerar",
    "activeSupine": "animerat",
    "imperative": "animera",
    "activeInfinitive": "animera"
  },
  {
    "passivePreterite": "anskaffades",
    "passivePresent": "anskaffas",
    "passiveSupine": "anskaffats",
    "passiveInfinitive": "anskaffas",
    "activePreterite": "anskaffade",
    "activePresent": "anskaffar",
    "activeSupine": "anskaffat",
    "imperative": "anskaffa",
    "activeInfinitive": "anskaffa"
  },
  {
    "passivePreterite": "anstods",
    "passivePresent": "anstås",
    "passiveSupine": "anståtts",
    "passiveInfinitive": "anstås",
    "activePreterite": "anstod",
    "activePresent": "anstår",
    "activeSupine": "anstått",
    "imperative": "anstå",
    "activeInfinitive": "anstå"
  },
  {
    "passivePreterite": "mistes",
    "passivePresent": "mists",
    "passiveSupine": "mistats",
    "passiveInfinitive": "mistas",
    "activePreterite": "miste",
    "activePresent": "mister",
    "activeSupine": "mistat",
    "imperative": "mist",
    "activeInfinitive": "mista"
  },
  {
    "passivePreterite": "mockades",
    "passivePresent": "mockas",
    "passiveSupine": "mockats",
    "passiveInfinitive": "mockas",
    "activePreterite": "mockade",
    "activePresent": "mockar",
    "activeSupine": "mockat",
    "imperative": "mocka",
    "activeInfinitive": "mocka"
  },
  {
    "passivePreterite": "moderniserades",
    "passivePresent": "moderniseras",
    "passiveSupine": "moderniserats",
    "passiveInfinitive": "moderniseras",
    "activePreterite": "moderniserade",
    "activePresent": "moderniserar",
    "activeSupine": "moderniserat",
    "imperative": "modernisera",
    "activeInfinitive": "modernisera"
  },
  {
    "passivePreterite": "moltegs",
    "passivePresent": "moltigs",
    "passiveSupine": "moltigits",
    "passiveInfinitive": "moltigas",
    "activePreterite": "molteg",
    "activePresent": "moltiger",
    "activeSupine": "moltigit",
    "imperative": "moltig",
    "activeInfinitive": "moltiga"
  },
  {
    "passivePreterite": "muckades",
    "passivePresent": "muckas",
    "passiveSupine": "muckats",
    "passiveInfinitive": "muckas",
    "activePreterite": "muckade",
    "activePresent": "muckar",
    "activeSupine": "muckat",
    "imperative": "mucka",
    "activeInfinitive": "mucka"
  },
  {
    "passivePreterite": "murrades",
    "passivePresent": "murras",
    "passiveSupine": "murrats",
    "passiveInfinitive": "murras",
    "activePreterite": "murrade",
    "activePresent": "murrar",
    "activeSupine": "murrat",
    "imperative": "murra",
    "activeInfinitive": "murra"
  },
  {
    "passivePreterite": "myllrades",
    "passivePresent": "myllras",
    "passiveSupine": "myllrats",
    "passiveInfinitive": "myllras",
    "activePreterite": "myllrade",
    "activePresent": "myllrar",
    "activeSupine": "myllrat",
    "imperative": "myllra",
    "activeInfinitive": "myllra"
  },
  {
    "passivePreterite": "myntades",
    "passivePresent": "myntas",
    "passiveSupine": "myntats",
    "passiveInfinitive": "myntas",
    "activePreterite": "myntade",
    "activePresent": "myntar",
    "activeSupine": "myntat",
    "imperative": "mynta",
    "activeInfinitive": "mynta"
  },
  {
    "passivePreterite": "nagelfors",
    "passivePresent": "nagelfars",
    "passiveSupine": "nagelfarits",
    "passiveInfinitive": "nagelfaras",
    "activePreterite": "nagelfor",
    "activePresent": "nagelfar",
    "activeSupine": "nagelfarit",
    "imperative": "nagelfar",
    "activeInfinitive": "nagelfara"
  },
  {
    "passivePreterite": "naggades",
    "passivePresent": "naggas",
    "passiveSupine": "naggats",
    "passiveInfinitive": "naggas",
    "activePreterite": "naggade",
    "activePresent": "naggar",
    "activeSupine": "naggat",
    "imperative": "nagga",
    "activeInfinitive": "nagga"
  },
  {
    "passivePreterite": "drunknades",
    "passivePresent": "drunknas",
    "passiveSupine": "drunknats",
    "passiveInfinitive": "drunknas",
    "activePreterite": "drunknade",
    "activePresent": "drunknar",
    "activeSupine": "drunknat",
    "imperative": "drunkna",
    "activeInfinitive": "drunkna"
  },
  {
    "passivePreterite": "duperades",
    "passivePresent": "duperas",
    "passiveSupine": "duperats",
    "passiveInfinitive": "duperas",
    "activePreterite": "duperade",
    "activePresent": "duperar",
    "activeSupine": "duperat",
    "imperative": "dupera",
    "activeInfinitive": "dupera"
  },
  {
    "passivePreterite": "faxades",
    "passivePresent": "faxas",
    "passiveSupine": "faxats",
    "passiveInfinitive": "faxas",
    "activePreterite": "faxade",
    "activePresent": "faxar",
    "activeSupine": "faxat",
    "imperative": "faxa",
    "activeInfinitive": "faxa"
  },
  {
    "passivePreterite": "felades",
    "passivePresent": "felas",
    "passiveSupine": "felats",
    "passiveInfinitive": "felas",
    "activePreterite": "felade",
    "activePresent": "felar",
    "activeSupine": "felat",
    "imperative": "fela",
    "activeInfinitive": "fela"
  },
  {
    "passivePreterite": "fernissades",
    "passivePresent": "fernissas",
    "passiveSupine": "fernissats",
    "passiveInfinitive": "fernissas",
    "activePreterite": "fernissade",
    "activePresent": "fernissar",
    "activeSupine": "fernissat",
    "imperative": "fernissa",
    "activeInfinitive": "fernissa"
  },
  {
    "passivePreterite": "finfördelades",
    "passivePresent": "finfördelas",
    "passiveSupine": "finfördelats",
    "passiveInfinitive": "finfördelas",
    "activePreterite": "finfördelade",
    "activePresent": "finfördelar",
    "activeSupine": "finfördelat",
    "imperative": "finfördela",
    "activeInfinitive": "finfördela"
  },
  {
    "passivePreterite": "fingerades",
    "passivePresent": "fingeras",
    "passiveSupine": "fingerats",
    "passiveInfinitive": "fingeras",
    "activePreterite": "fingerade",
    "activePresent": "fingerar",
    "activeSupine": "fingerat",
    "imperative": "fingera",
    "activeInfinitive": "fingera"
  },
  {
    "passivePreterite": "fes",
    "passivePresent": "fiss",
    "passiveSupine": "fisits",
    "passiveInfinitive": "fisas",
    "activePreterite": "fes",
    "activePresent": "fiser",
    "activeSupine": "fisit",
    "imperative": "fis",
    "activeInfinitive": "fisa"
  },
  {
    "passivePreterite": "flagades",
    "passivePresent": "flagas",
    "passiveSupine": "flagats",
    "passiveInfinitive": "flagas",
    "activePreterite": "flagade",
    "activePresent": "flagar",
    "activeSupine": "flagat",
    "imperative": "flaga",
    "activeInfinitive": "flaga"
  },
  {
    "passivePreterite": "fluktuerades",
    "passivePresent": "fluktueras",
    "passiveSupine": "fluktuerats",
    "passiveInfinitive": "fluktueras",
    "activePreterite": "fluktuerade",
    "activePresent": "fluktuerar",
    "activeSupine": "fluktuerat",
    "imperative": "fluktuera",
    "activeInfinitive": "fluktuera"
  },
  {
    "passivePreterite": "tröståts",
    "passivePresent": "tröstäts",
    "passiveSupine": "tröstätits",
    "passiveInfinitive": "tröstätas",
    "activePreterite": "tröståt",
    "activePresent": "tröstäter",
    "activeSupine": "tröstätit",
    "imperative": "tröstät",
    "activeInfinitive": "tröstäta"
  },
  {
    "passivePreterite": "urinerades",
    "passivePresent": "urineras",
    "passiveSupine": "urinerats",
    "passiveInfinitive": "urineras",
    "activePreterite": "urinerade",
    "activePresent": "urinerar",
    "activeSupine": "urinerat",
    "imperative": "urinera",
    "activeInfinitive": "urinera"
  },
  {
    "passivePreterite": "ertappades",
    "passivePresent": "ertappas",
    "passiveSupine": "ertappats",
    "passiveInfinitive": "ertappas",
    "activePreterite": "ertappade",
    "activePresent": "ertappar",
    "activeSupine": "ertappat",
    "imperative": "ertappa",
    "activeInfinitive": "ertappa"
  },
  {
    "passivePreterite": "spanades",
    "passivePresent": "spanas",
    "passiveSupine": "spanats",
    "passiveInfinitive": "spanas",
    "activePreterite": "spanade",
    "activePresent": "spanar",
    "activeSupine": "spanat",
    "imperative": "spana",
    "activeInfinitive": "spana"
  },
  {
    "passivePreterite": "sparades",
    "passivePresent": "sparas",
    "passiveSupine": "sparats",
    "passiveInfinitive": "sparas",
    "activePreterite": "sparade",
    "activePresent": "sparar",
    "activeSupine": "sparat",
    "imperative": "spara",
    "activeInfinitive": "spara"
  },
  {
    "passivePreterite": "blickades",
    "passivePresent": "blickas",
    "passiveSupine": "blickats",
    "passiveInfinitive": "blickas",
    "activePreterite": "blickade",
    "activePresent": "blickar",
    "activeSupine": "blickat",
    "imperative": "blicka",
    "activeInfinitive": "blicka"
  },
  {
    "passivePreterite": "felstavades",
    "passivePresent": "felstavas",
    "passiveSupine": "felstavats",
    "passiveInfinitive": "felstavas",
    "activePreterite": "felstavade",
    "activePresent": "felstavar",
    "activeSupine": "felstavat",
    "imperative": "felstava",
    "activeInfinitive": "felstava"
  },
  {
    "passivePreterite": "bokstaverades",
    "passivePresent": "bokstaveras",
    "passiveSupine": "bokstaverats",
    "passiveInfinitive": "bokstaveras",
    "activePreterite": "bokstaverade",
    "activePresent": "bokstaverar",
    "activeSupine": "bokstaverat",
    "imperative": "bokstavera",
    "activeInfinitive": "bokstavera"
  },
  {
    "passivePreterite": "tillfredsställdes",
    "passivePresent": "tillfredsställs",
    "passiveSupine": "tillfredsställts",
    "passiveInfinitive": "tillfredsställas",
    "activePreterite": "tillfredsställde",
    "activePresent": "tillfredsställer",
    "activeSupine": "tillfredsställt",
    "imperative": "tillfredsställ",
    "activeInfinitive": "tillfredsställa"
  },
  {
    "passivePreterite": "tillfångatogs",
    "passivePresent": "tillfångatas",
    "passiveSupine": "tillfångatagits",
    "passiveInfinitive": "tillfångatas",
    "activePreterite": "tillfångatog",
    "activePresent": "tillfångatar",
    "activeSupine": "tillfångatagit",
    "imperative": "tillfångata",
    "activeInfinitive": "tillfångata"
  },
  {
    "passivePreterite": "beskrevs",
    "passivePresent": "beskrivs",
    "passiveSupine": "beskrivits",
    "passiveInfinitive": "beskrivas",
    "activePreterite": "beskrev",
    "activePresent": "beskriver",
    "activeSupine": "beskrivit",
    "imperative": "beskriv",
    "activeInfinitive": "beskriva"
  },
  {
    "passivePreterite": "vart",
    "passiveInfinitive": "varda",
    "activePreterite": "voro",
    "activePresent": "är",
    "activeSupine": "varit",
    "imperative": "varde",
    "activeInfinitive": "vara"
  },
  {
    "passivePreterite": "vart",
    "passiveInfinitive": "varda",
    "activePreterite": "var",
    "activePresent": "är",
    "activeSupine": "varit",
    "imperative": "varde",
    "activeInfinitive": "vara"
  },
  {
    "passivePreterite": "vart",
    "passiveInfinitive": "varda",
    "activePreterite": "voro",
    "activePresent": "äro",
    "activeSupine": "varit",
    "imperative": "varde",
    "activeInfinitive": "vara"
  },
  {
    "passivePreterite": "vart",
    "passiveInfinitive": "varda",
    "activePreterite": "var",
    "activePresent": "äro",
    "activeSupine": "varit",
    "imperative": "varde",
    "activeInfinitive": "vara"
  },
  {
    "passivePreterite": "bedömdes",
    "passivePresent": "bedöms",
    "passiveSupine": "bedömts",
    "passiveInfinitive": "bedömas",
    "activePreterite": "bedömde",
    "activePresent": "bedömer",
    "activeSupine": "bedömt",
    "imperative": "bedöm",
    "activeInfinitive": "bedöma"
  },
  {
    "passivePreterite": "röntgades",
    "passivePresent": "röntgas",
    "passiveSupine": "röntgats",
    "passiveInfinitive": "röntgas",
    "activePreterite": "röntgade",
    "activePresent": "röntgar",
    "activeSupine": "röntgat",
    "imperative": "röntga",
    "activeInfinitive": "röntga"
  },
  {
    "passivePreterite": "räddades",
    "passivePresent": "räddas",
    "passiveSupine": "räddats",
    "passiveInfinitive": "räddas",
    "activePreterite": "räddade",
    "activePresent": "räddar",
    "activeSupine": "räddat",
    "imperative": "rädda",
    "activeInfinitive": "rädda"
  },
  {
    "passivePreterite": "räddades",
    "passivePresent": "räddas",
    "passiveSupine": "räddats",
    "passiveInfinitive": "räddas",
    "activePreterite": "räddade",
    "activePresent": "räddar",
    "activeSupine": "räddat",
    "imperative": "rädda",
    "activeInfinitive": "rädda"
  },
  {
    "passivePreterite": "bedrevs",
    "passivePresent": "bedrivs",
    "passiveSupine": "bedrivits",
    "passiveInfinitive": "bedrivas",
    "activePreterite": "bedrev",
    "activePresent": "bedriver",
    "activeSupine": "bedrivit",
    "imperative": "bedriv",
    "activeInfinitive": "bedriva"
  },
  {
    "passivePreterite": "flämtades",
    "passivePresent": "flämtas",
    "passiveSupine": "flämtats",
    "passiveInfinitive": "flämtas",
    "activePreterite": "flämtade",
    "activePresent": "flämtar",
    "activeSupine": "flämtat",
    "imperative": "flämta",
    "activeInfinitive": "flämta"
  },
  {
    "passivePreterite": "frambesvärjdes",
    "passivePresent": "frambesvärjs",
    "passiveSupine": "frambesvärjts",
    "passiveInfinitive": "frambesvärjas",
    "activePreterite": "frambesvärjde",
    "activePresent": "frambesvär",
    "activeSupine": "frambesvärjt",
    "imperative": "frambesvärj",
    "activeInfinitive": "frambesvärja"
  },
  {
    "passivePreterite": "frambröts",
    "passivePresent": "frambryts",
    "passiveSupine": "frambrutits",
    "passiveInfinitive": "frambrytas",
    "activePreterite": "frambröt",
    "activePresent": "frambryter",
    "activeSupine": "frambrutit",
    "imperative": "frambryt",
    "activeInfinitive": "frambryta"
  },
  {
    "passivePreterite": "framdrevs",
    "passivePresent": "framdrivs",
    "passiveSupine": "framdrivits",
    "passiveInfinitive": "framdrivas",
    "activePreterite": "framdrev",
    "activePresent": "framdriver",
    "activeSupine": "framdrivit",
    "imperative": "framdriv",
    "activeInfinitive": "framdriva"
  },
  {
    "passivePreterite": "framkastades",
    "passivePresent": "framkastas",
    "passiveSupine": "framkastats",
    "passiveInfinitive": "framkastas",
    "activePreterite": "framkastade",
    "activePresent": "framkastar",
    "activeSupine": "framkastat",
    "imperative": "framkasta",
    "activeInfinitive": "framkasta"
  },
  {
    "passivePreterite": "framtonades",
    "passivePresent": "framtonas",
    "passiveSupine": "framtonats",
    "passiveInfinitive": "framtonas",
    "activePreterite": "framtonade",
    "activePresent": "framtonar",
    "activeSupine": "framtonat",
    "imperative": "framtona",
    "activeInfinitive": "framtona"
  },
  {
    "passivePreterite": "frestades",
    "passivePresent": "frestas",
    "passiveSupine": "frestats",
    "passiveInfinitive": "frestas",
    "activePreterite": "frestade",
    "activePresent": "frestar",
    "activeSupine": "frestat",
    "imperative": "fresta",
    "activeInfinitive": "fresta"
  },
  {
    "passivePreterite": "friserades",
    "passivePresent": "friseras",
    "passiveSupine": "friserats",
    "passiveInfinitive": "friseras",
    "activePreterite": "friserade",
    "activePresent": "friserar",
    "activeSupine": "friserat",
    "imperative": "frisera",
    "activeInfinitive": "frisera"
  },
  {
    "passivePreterite": "friterades",
    "passivePresent": "friteras",
    "passiveSupine": "friterats",
    "passiveInfinitive": "friteras",
    "activePreterite": "friterade",
    "activePresent": "friterar",
    "activeSupine": "friterat",
    "imperative": "fritera",
    "activeInfinitive": "fritera"
  },
  {
    "passivePreterite": "fumlades",
    "passivePresent": "fumlas",
    "passiveSupine": "fumlats",
    "passiveInfinitive": "fumlas",
    "activePreterite": "fumlade",
    "activePresent": "fumlar",
    "activeSupine": "fumlat",
    "imperative": "fumla",
    "activeInfinitive": "fumla"
  },
  {
    "passivePreterite": "förbisågs",
    "passivePresent": "förbises",
    "passiveSupine": "förbisetts",
    "passiveInfinitive": "förbises",
    "activePreterite": "förbisåg",
    "activePresent": "förbiser",
    "activeSupine": "förbisett",
    "imperative": "förbise",
    "activeInfinitive": "förbise"
  },
  {
    "passivePreterite": "förbyttes",
    "passivePresent": "förbyts",
    "passiveSupine": "förbytts",
    "passiveInfinitive": "förbytas",
    "activePreterite": "förbytte",
    "activePresent": "förbyter",
    "activeSupine": "förbytt",
    "imperative": "förbyt",
    "activeInfinitive": "förbyta"
  },
  {
    "passivePreterite": "fördröjdes",
    "passivePresent": "fördröjs",
    "passiveSupine": "fördröjts",
    "passiveInfinitive": "fördröjas",
    "activePreterite": "fördröjde",
    "activePresent": "fördröjer",
    "activeSupine": "fördröjt",
    "imperative": "fördröj",
    "activeInfinitive": "fördröja"
  },
  {
    "passivePreterite": "fördömdes",
    "passivePresent": "fördöms",
    "passiveSupine": "fördömts",
    "passiveInfinitive": "fördömas",
    "activePreterite": "fördömde",
    "activePresent": "fördömer",
    "activeSupine": "fördömt",
    "imperative": "fördöm",
    "activeInfinitive": "fördöma"
  },
  {
    "passivePreterite": "förespeglades",
    "passivePresent": "förespeglas",
    "passiveSupine": "förespeglats",
    "passiveInfinitive": "förespeglas",
    "activePreterite": "förespeglade",
    "activePresent": "förespeglar",
    "activeSupine": "förespeglat",
    "imperative": "förespegla",
    "activeInfinitive": "förespegla"
  },
  {
    "passivePreterite": "förfrös",
    "passivePresent": "förfryss",
    "passiveSupine": "förfrusits",
    "passiveInfinitive": "förfrysas",
    "activePreterite": "förfrös",
    "activePresent": "förfryser",
    "activeSupine": "förfrusit",
    "imperative": "förfrys",
    "activeInfinitive": "förfrysa"
  },
  {
    "passivePreterite": "förfärades",
    "passivePresent": "förfäras",
    "passiveSupine": "förfärats",
    "passiveInfinitive": "förfäras",
    "activePreterite": "förfärade",
    "activePresent": "förfärar",
    "activeSupine": "förfärat",
    "imperative": "förfära",
    "activeInfinitive": "förfära"
  },
  {
    "passivePreterite": "förgicks",
    "passivePresent": "förgås",
    "passiveSupine": "förgåtts",
    "passiveInfinitive": "förgås",
    "activePreterite": "förgick",
    "activePresent": "förgår",
    "activeSupine": "förgått",
    "imperative": "förgå",
    "activeInfinitive": "förgå"
  },
  {
    "passivePreterite": "förkläddes",
    "passivePresent": "förkläs",
    "passiveSupine": "förklätts",
    "passiveInfinitive": "förkläs",
    "activePreterite": "förklädde",
    "activePresent": "förkläder",
    "activeSupine": "förklätt",
    "imperative": "förklä",
    "activeInfinitive": "förklä"
  },
  {
    "passivePreterite": "förlamades",
    "passivePresent": "förlamas",
    "passiveSupine": "förlamats",
    "passiveInfinitive": "förlamas",
    "activePreterite": "förlamade",
    "activePresent": "förlamar",
    "activeSupine": "förlamat",
    "imperative": "förlama",
    "activeInfinitive": "förlama"
  },
  {
    "passivePreterite": "förleddes",
    "passivePresent": "förleds",
    "passiveSupine": "förletts",
    "passiveInfinitive": "förledas",
    "activePreterite": "förledde",
    "activePresent": "förleder",
    "activeSupine": "förlett",
    "imperative": "förled",
    "activeInfinitive": "förleda"
  },
  {
    "passivePreterite": "försköts",
    "passivePresent": "förskjuts",
    "passiveSupine": "förskjutits",
    "passiveInfinitive": "förskjutas",
    "activePreterite": "försköt",
    "activePresent": "förskjuter",
    "activeSupine": "förskjutit",
    "imperative": "förskjut",
    "activeInfinitive": "förskjuta"
  },
  {
    "passivePreterite": "förskrevs",
    "passivePresent": "förskrivs",
    "passiveSupine": "förskrivits",
    "passiveInfinitive": "förskrivas",
    "activePreterite": "förskrev",
    "activePresent": "förskriver",
    "activeSupine": "förskrivit",
    "imperative": "förskriv",
    "activeInfinitive": "förskriva"
  },
  {
    "passivePreterite": "förskräcktes",
    "passivePresent": "förskräcks",
    "passiveSupine": "förskräckts",
    "passiveInfinitive": "förskräckas",
    "activePreterite": "förskräckte",
    "activePresent": "förskräcker",
    "activeSupine": "förskräckt",
    "imperative": "förskräck",
    "activeInfinitive": "förskräcka"
  },
  {
    "passivePreterite": "förslösades",
    "passivePresent": "förslösas",
    "passiveSupine": "förslösats",
    "passiveInfinitive": "förslösas",
    "activePreterite": "förslösade",
    "activePresent": "förslösar",
    "activeSupine": "förslösat",
    "imperative": "förslösa",
    "activeInfinitive": "förslösa"
  },
  {
    "passivePreterite": "försonades",
    "passivePresent": "försonas",
    "passiveSupine": "försonats",
    "passiveInfinitive": "försonas",
    "activePreterite": "försonade",
    "activePresent": "försonar",
    "activeSupine": "försonat",
    "imperative": "försona",
    "activeInfinitive": "försona"
  },
  {
    "passivePreterite": "förströddes",
    "passivePresent": "förströs",
    "passiveSupine": "förströs",
    "passiveInfinitive": "förströs",
    "activePreterite": "förströdde",
    "activePresent": "förströr",
    "activeSupine": "förströ",
    "imperative": "förströ",
    "activeInfinitive": "förströ"
  },
  {
    "passivePreterite": "försurades",
    "passivePresent": "försuras",
    "passiveSupine": "försurats",
    "passiveInfinitive": "försuras",
    "activePreterite": "försurade",
    "activePresent": "försurar",
    "activeSupine": "försurat",
    "imperative": "försura",
    "activeInfinitive": "försura"
  },
  {
    "passivePreterite": "förtvålades",
    "passivePresent": "förtvålas",
    "passiveSupine": "förtvålats",
    "passiveInfinitive": "förtvålas",
    "activePreterite": "förtvålade",
    "activePresent": "förtvålar",
    "activeSupine": "förtvålat",
    "imperative": "förtvåla",
    "activeInfinitive": "förtvåla"
  },
  {
    "passivePreterite": "garderades",
    "passivePresent": "garderas",
    "passiveSupine": "garderats",
    "passiveInfinitive": "garderas",
    "activePreterite": "garderade",
    "activePresent": "garderar",
    "activeSupine": "garderat",
    "imperative": "gardera",
    "activeInfinitive": "gardera"
  },
  {
    "passivePreterite": "garrotterades",
    "passivePresent": "garrotteras",
    "passiveSupine": "garrotterats",
    "passiveInfinitive": "garrotteras",
    "activePreterite": "garrotterade",
    "activePresent": "garrotterar",
    "activeSupine": "garrotterat",
    "imperative": "garrottera",
    "activeInfinitive": "garrottera"
  },
  {
    "passivePreterite": "geggades",
    "passivePresent": "geggas",
    "passiveSupine": "geggats",
    "passiveInfinitive": "geggas",
    "activePreterite": "geggade",
    "activePresent": "geggar",
    "activeSupine": "geggat",
    "imperative": "gegga",
    "activeInfinitive": "gegga"
  },
  {
    "passivePreterite": "genomdrevs",
    "passivePresent": "genomdrivs",
    "passiveSupine": "genomdrivits",
    "passiveInfinitive": "genomdrivas",
    "activePreterite": "genomdrev",
    "activePresent": "genomdriver",
    "activeSupine": "genomdrivit",
    "imperative": "genomdriv",
    "activeInfinitive": "genomdriva"
  },
  {
    "passivePreterite": "genomströmmades",
    "passivePresent": "genomströmmas",
    "passiveSupine": "genomströmmats",
    "passiveInfinitive": "genomströmmas",
    "activePreterite": "genomströmmade",
    "activePresent": "genomströmmar",
    "activeSupine": "genomströmmat",
    "imperative": "genomströmma",
    "activeInfinitive": "genomströmma"
  },
  {
    "passivePreterite": "genomsöktes",
    "passivePresent": "genomsöks",
    "passiveSupine": "genomsökts",
    "passiveInfinitive": "genomsökas",
    "activePreterite": "genomsökte",
    "activePresent": "genomsöker",
    "activeSupine": "genomsökt",
    "imperative": "genomsök",
    "activeInfinitive": "genomsöka"
  },
  {
    "passivePreterite": "kvartades",
    "passivePresent": "kvartas",
    "passiveSupine": "kvartats",
    "passiveInfinitive": "kvartas",
    "activePreterite": "kvartade",
    "activePresent": "kvartar",
    "activeSupine": "kvartat",
    "imperative": "kvarta",
    "activeInfinitive": "kvarta"
  },
  {
    "passivePreterite": "laxerades",
    "passivePresent": "laxeras",
    "passiveSupine": "laxerats",
    "passiveInfinitive": "laxeras",
    "activePreterite": "laxerade",
    "activePresent": "laxerar",
    "activeSupine": "laxerat",
    "imperative": "laxera",
    "activeInfinitive": "laxera"
  },
  {
    "passivePreterite": "leasades",
    "passivePresent": "leasas",
    "passiveSupine": "leasats",
    "passiveInfinitive": "leasas",
    "activePreterite": "leasade",
    "activePresent": "leasar",
    "activeSupine": "leasat",
    "imperative": "leasa",
    "activeInfinitive": "leasa"
  },
  {
    "passivePreterite": "liftades",
    "passivePresent": "liftas",
    "passiveSupine": "liftats",
    "passiveInfinitive": "liftas",
    "activePreterite": "liftade",
    "activePresent": "liftar",
    "activeSupine": "liftat",
    "imperative": "lifta",
    "activeInfinitive": "lifta"
  },
  {
    "passivePreterite": "lirades",
    "passivePresent": "liras",
    "passiveSupine": "lirats",
    "passiveInfinitive": "liras",
    "activePreterite": "lirade",
    "activePresent": "lirar",
    "activeSupine": "lirat",
    "imperative": "lira",
    "activeInfinitive": "lira"
  },
  {
    "passivePreterite": "luckrades",
    "passivePresent": "luckras",
    "passiveSupine": "luckrats",
    "passiveInfinitive": "luckras",
    "activePreterite": "luckrade",
    "activePresent": "luckrar",
    "activeSupine": "luckrat",
    "imperative": "luckra",
    "activeInfinitive": "luckra"
  },
  {
    "passivePreterite": "luffades",
    "passivePresent": "luffas",
    "passiveSupine": "luffats",
    "passiveInfinitive": "luffas",
    "activePreterite": "luffade",
    "activePresent": "luffar",
    "activeSupine": "luffat",
    "imperative": "luffa",
    "activeInfinitive": "luffa"
  },
  {
    "passivePreterite": "lusades",
    "passivePresent": "lusas",
    "passiveSupine": "lusats",
    "passiveInfinitive": "lusas",
    "activePreterite": "lusade",
    "activePresent": "lusar",
    "activeSupine": "lusat",
    "imperative": "lusa",
    "activeInfinitive": "lusa"
  },
  {
    "passivePreterite": "läades",
    "passivePresent": "läas",
    "passiveSupine": "läats",
    "passiveInfinitive": "läas",
    "activePreterite": "läade",
    "activePresent": "läar",
    "activeSupine": "läat",
    "imperative": "läa",
    "activeInfinitive": "läa"
  },
  {
    "passivePreterite": "läderades",
    "passivePresent": "läderas",
    "passiveSupine": "läderats",
    "passiveInfinitive": "läderas",
    "activePreterite": "läderade",
    "activePresent": "läderar",
    "activeSupine": "läderat",
    "imperative": "lädera",
    "activeInfinitive": "lädera"
  },
  {
    "passivePreterite": "lämpades",
    "passivePresent": "lämpas",
    "passiveSupine": "lämpats",
    "passiveInfinitive": "lämpas",
    "activePreterite": "lämpade",
    "activePresent": "lämpar",
    "activeSupine": "lämpat",
    "imperative": "lämpa",
    "activeInfinitive": "lämpa"
  },
  {
    "passivePreterite": "löpnades",
    "passivePresent": "löpnas",
    "passiveSupine": "löpnats",
    "passiveInfinitive": "löpnas",
    "activePreterite": "löpnade",
    "activePresent": "löpnar",
    "activeSupine": "löpnat",
    "imperative": "löpna",
    "activeInfinitive": "löpna"
  },
  {
    "passivePreterite": "magpumpades",
    "passivePresent": "magpumpas",
    "passiveSupine": "magpumpats",
    "passiveInfinitive": "magpumpas",
    "activePreterite": "magpumpade",
    "activePresent": "magpumpar",
    "activeSupine": "magpumpat",
    "imperative": "magpumpa",
    "activeInfinitive": "magpumpa"
  },
  {
    "passivePreterite": "makulerades",
    "passivePresent": "makuleras",
    "passiveSupine": "makulerats",
    "passiveInfinitive": "makuleras",
    "activePreterite": "makulerade",
    "activePresent": "makulerar",
    "activeSupine": "makulerat",
    "imperative": "makulera",
    "activeInfinitive": "makulera"
  },
  {
    "passivePreterite": "marginaliserades",
    "passivePresent": "marginaliseras",
    "passiveSupine": "marginaliserats",
    "passiveInfinitive": "marginaliseras",
    "activePreterite": "marginaliserade",
    "activePresent": "marginaliserar",
    "activeSupine": "marginaliserat",
    "imperative": "marginalisera",
    "activeInfinitive": "marginalisera"
  },
  {
    "passivePreterite": "mejades",
    "passivePresent": "mejas",
    "passiveSupine": "mejats",
    "passiveInfinitive": "mejas",
    "activePreterite": "mejade",
    "activePresent": "mejar",
    "activeSupine": "mejat",
    "imperative": "meja",
    "activeInfinitive": "meja"
  },
  {
    "passivePreterite": "mekades",
    "passivePresent": "mekas",
    "passiveSupine": "mekats",
    "passiveInfinitive": "mekas",
    "activePreterite": "mekade",
    "activePresent": "mekar",
    "activeSupine": "mekat",
    "imperative": "meka",
    "activeInfinitive": "meka"
  },
  {
    "passivePreterite": "misstolkades",
    "passivePresent": "misstolkas",
    "passiveSupine": "misstolkats",
    "passiveInfinitive": "misstolkas",
    "activePreterite": "misstolkade",
    "activePresent": "misstolkar",
    "activeSupine": "misstolkat",
    "imperative": "misstolka",
    "activeInfinitive": "misstolka"
  },
  {
    "passivePreterite": "inropades",
    "passivePresent": "inropas",
    "passiveSupine": "inropats",
    "passiveInfinitive": "inropas",
    "activePreterite": "inropade",
    "activePresent": "inropar",
    "activeSupine": "inropat",
    "imperative": "inropa",
    "activeInfinitive": "inropa"
  },
  {
    "passivePreterite": "polerades",
    "passivePresent": "poleras",
    "passiveSupine": "polerats",
    "passiveInfinitive": "poleras",
    "activePreterite": "polerade",
    "activePresent": "polerar",
    "activeSupine": "polerat",
    "imperative": "polera",
    "activeInfinitive": "polera"
  },
  {
    "passivePreterite": "fullföljdes",
    "passivePresent": "fullföljs",
    "passiveSupine": "fullföljts",
    "passiveInfinitive": "fullföljas",
    "activePreterite": "fullföljde",
    "activePresent": "fullföljer",
    "activeSupine": "fullföljt",
    "imperative": "fullfölj",
    "activeInfinitive": "fullfölja"
  },
  {
    "passivePreterite": "valtalades",
    "passivePresent": "valtalas",
    "passiveSupine": "valtalats",
    "passiveInfinitive": "valtalas",
    "activePreterite": "valtalade",
    "activePresent": "valtalar",
    "activeSupine": "valtalat",
    "imperative": "valtala",
    "activeInfinitive": "valtala"
  },
  {
    "passivePreterite": "åtskiljdes",
    "passivePresent": "åtskiljs",
    "passiveSupine": "åtskiljts",
    "passiveInfinitive": "åtskiljas",
    "activePreterite": "åtskiljde",
    "activePresent": "åtskiljer",
    "activeSupine": "åtskiljt",
    "imperative": "åtskilj",
    "activeInfinitive": "åtskilja"
  },
  {
    "passivePreterite": "matstrejkades",
    "passivePresent": "matstrejkas",
    "passiveSupine": "matstrejkats",
    "passiveInfinitive": "matstrejkas",
    "activePreterite": "matstrejkade",
    "activePresent": "matstrejkar",
    "activeSupine": "matstrejkat",
    "imperative": "matstrejka",
    "activeInfinitive": "matstrejka"
  },
  {
    "passivePreterite": "diversifierades",
    "passivePresent": "diversifieras",
    "passiveSupine": "diversifierats",
    "passiveInfinitive": "diversifieras",
    "activePreterite": "diversifierade",
    "activePresent": "diversifierar",
    "activeSupine": "diversifierat",
    "imperative": "diversifiera",
    "activeInfinitive": "diversifiera"
  },
  {
    "passivePreterite": "kallpressades",
    "passivePresent": "kallpressas",
    "passiveSupine": "kallpressats",
    "passiveInfinitive": "kallpressas",
    "activePreterite": "kallpressade",
    "activePresent": "kallpressar",
    "activeSupine": "kallpressat",
    "imperative": "kallpressa",
    "activeInfinitive": "kallpressa"
  },
  {
    "passivePreterite": "sönderbombades",
    "passivePresent": "sönderbombas",
    "passiveSupine": "sönderbombats",
    "passiveInfinitive": "sönderbombas",
    "activePreterite": "sönderbombade",
    "activePresent": "sönderbombar",
    "activeSupine": "sönderbombat",
    "imperative": "sönderbomba",
    "activeInfinitive": "sönderbomba"
  },
  {
    "passivePreterite": "databehandlades",
    "passivePresent": "databehandlas",
    "passiveSupine": "databehandlats",
    "passiveInfinitive": "databehandlas",
    "activePreterite": "databehandlade",
    "activePresent": "databehandlar",
    "activeSupine": "databehandlat",
    "imperative": "databehandla",
    "activeInfinitive": "databehandla"
  },
  {
    "passivePreterite": "uppbådades",
    "passivePresent": "uppbådas",
    "passiveSupine": "uppbådats",
    "passiveInfinitive": "uppbådas",
    "activePreterite": "uppbådade",
    "activePresent": "uppbådar",
    "activeSupine": "uppbådat",
    "imperative": "uppbåda",
    "activeInfinitive": "uppbåda"
  },
  {
    "passivePreterite": "masserades",
    "passivePresent": "masseras",
    "passiveSupine": "masserats",
    "passiveInfinitive": "masseras",
    "activePreterite": "masserade",
    "activePresent": "masserar",
    "activeSupine": "masserat",
    "imperative": "massera",
    "activeInfinitive": "massera"
  },
  {
    "passivePreterite": "streds",
    "passivePresent": "strids",
    "passiveSupine": "stridits",
    "passiveInfinitive": "stridas",
    "activePreterite": "stred",
    "activePresent": "strider",
    "activeSupine": "stridit",
    "imperative": "strid",
    "activeInfinitive": "strida"
  },
  {
    "passivePreterite": "reserverades",
    "passivePresent": "reserveras",
    "passiveSupine": "reserverats",
    "passiveInfinitive": "reserveras",
    "activePreterite": "reserverade",
    "activePresent": "reserverar",
    "activeSupine": "reserverat",
    "imperative": "reservera",
    "activeInfinitive": "reservera"
  },
  {
    "passivePreterite": "resulterades",
    "passivePresent": "resulteras",
    "passiveSupine": "resulterats",
    "passiveInfinitive": "resulteras",
    "activePreterite": "resulterade",
    "activePresent": "resulterar",
    "activeSupine": "resulterat",
    "imperative": "resulter",
    "activeInfinitive": "resultera"
  },
  {
    "passivePreterite": "föreställdes",
    "passivePresent": "föreställs",
    "passiveSupine": "föreställts",
    "passiveInfinitive": "föreställas",
    "activePreterite": "föreställde",
    "activePresent": "föreställer",
    "activeSupine": "föreställt",
    "imperative": "föreställ",
    "activeInfinitive": "föreställa"
  },
  {
    "passivePreterite": "dödförklarades",
    "passivePresent": "dödförklaras",
    "passiveSupine": "dödförklarats",
    "passiveInfinitive": "dödförklaras",
    "activePreterite": "dödförklarade",
    "activePresent": "dödförklarar",
    "activeSupine": "dödförklarat",
    "imperative": "dödförklara",
    "activeInfinitive": "dödförklara"
  },
  {
    "passivePreterite": "sminkades",
    "passivePresent": "sminkas",
    "passiveSupine": "sminkats",
    "passiveInfinitive": "sminkas",
    "activePreterite": "sminkade",
    "activePresent": "sminkar",
    "activeSupine": "sminkat",
    "imperative": "sminka",
    "activeInfinitive": "sminka"
  },
  {
    "passivePreterite": "omfördelades",
    "passivePresent": "omfördelas",
    "passiveSupine": "omfördelats",
    "passiveInfinitive": "omfördelas",
    "activePreterite": "omfördelade",
    "activePresent": "omfördelar",
    "activeSupine": "omfördelat",
    "imperative": "omfördela",
    "activeInfinitive": "omfördela"
  },
  {
    "passivePreterite": "rubricerades",
    "passivePresent": "rubriceras",
    "passiveSupine": "rubricerats",
    "passiveInfinitive": "rubriceras",
    "activePreterite": "rubricerade",
    "activePresent": "rubricerar",
    "activeSupine": "rubricerat",
    "imperative": "rubricera",
    "activeInfinitive": "rubricera"
  },
  {
    "passivePreterite": "pärlades",
    "passivePresent": "pärlas",
    "passiveSupine": "pärlats",
    "passiveInfinitive": "pärlas",
    "activePreterite": "pärlade",
    "activePresent": "pärlar",
    "activeSupine": "pärlat",
    "imperative": "pärla",
    "activeInfinitive": "pärla"
  },
  {
    "passivePreterite": "yrkesutbildades",
    "passivePresent": "yrkesutbildas",
    "passiveSupine": "yrkesutbildats",
    "passiveInfinitive": "yrkesutbildas",
    "activePreterite": "yrkesutbildade",
    "activePresent": "yrkesutbildar",
    "activeSupine": "yrkesutbildat",
    "imperative": "yrkesutbilda",
    "activeInfinitive": "yrkesutbilda"
  },
  {
    "passivePreterite": "synliggjordes",
    "passivePresent": "synliggörs",
    "passiveSupine": "synliggjorts",
    "passiveInfinitive": "synliggöras",
    "activePreterite": "synliggjorde",
    "activePresent": "synliggör",
    "activeSupine": "synliggjort",
    "imperative": "synliggör",
    "activeInfinitive": "synliggöra"
  },
  {
    "passivePreterite": "pressades",
    "passivePresent": "pressas",
    "passiveSupine": "pressats",
    "passiveInfinitive": "pressas",
    "activePreterite": "pressade",
    "activePresent": "pressar",
    "activeSupine": "pressat",
    "imperative": "pressa",
    "activeInfinitive": "pressa"
  },
  {
    "passivePreterite": "framträngdes",
    "passivePresent": "framträngs",
    "passiveSupine": "framträngts",
    "passiveInfinitive": "framträngas",
    "activePreterite": "framtrände",
    "activePresent": "framtränger",
    "activeSupine": "framträngt",
    "imperative": "framträng",
    "activeInfinitive": "framtränga"
  },
  {
    "passivePreterite": "bibringades",
    "passivePresent": "bibringas",
    "passiveSupine": "bibringats",
    "passiveInfinitive": "bibringas",
    "activePreterite": "bibringade",
    "activePresent": "bibringar",
    "activeSupine": "bibringat",
    "imperative": "bibringa",
    "activeInfinitive": "bibringa"
  },
  {
    "passivePreterite": "försakades",
    "passivePresent": "försakas",
    "passiveSupine": "försakats",
    "passiveInfinitive": "försakas",
    "activePreterite": "försakade",
    "activePresent": "försakar",
    "activeSupine": "försakat",
    "imperative": "försaka",
    "activeInfinitive": "försaka"
  },
  {
    "passivePreterite": "deriverades",
    "passivePresent": "deriveras",
    "passiveSupine": "deriverats",
    "passiveInfinitive": "deriveras",
    "activePreterite": "deriverade",
    "activePresent": "deriverar",
    "activeSupine": "deriverat",
    "imperative": "derivera",
    "activeInfinitive": "derivera"
  },
  {
    "passivePreterite": "brandskattades",
    "passivePresent": "brandskattas",
    "passiveSupine": "brandskattats",
    "passiveInfinitive": "brandskattas",
    "activePreterite": "brandskattade",
    "activePresent": "brandskattar",
    "activeSupine": "brandskattat",
    "imperative": "brandskatta",
    "activeInfinitive": "brandskatta"
  },
  {
    "passivePreterite": "mobbades",
    "passivePresent": "mobbas",
    "passiveSupine": "mobbats",
    "passiveInfinitive": "mobbas",
    "activePreterite": "mobbade",
    "activePresent": "mobbar",
    "activeSupine": "mobbat",
    "imperative": "mobba",
    "activeInfinitive": "mobba"
  },
  {
    "passivePreterite": "mångfaldigades",
    "passivePresent": "mångfaldigas",
    "passiveSupine": "mångfaldigats",
    "passiveInfinitive": "mångfaldigas",
    "activePreterite": "mångfaldigade",
    "activePresent": "mångfaldigar",
    "activeSupine": "mångfaldigat",
    "imperative": "mångfaldiga",
    "activeInfinitive": "mångfaldiga"
  },
  {
    "passivePreterite": "trivialiserades",
    "passivePresent": "trivialiseras",
    "passiveSupine": "trivialiserats",
    "passiveInfinitive": "trivialiseras",
    "activePreterite": "trivialiserade",
    "activePresent": "trivialiserar",
    "activeSupine": "trivialiserat",
    "imperative": "trivialisera",
    "activeInfinitive": "trivialisera"
  },
  {
    "passivePreterite": "vänsterjusterades",
    "passivePresent": "vänsterjusteras",
    "passiveSupine": "vänsterjusterats",
    "passiveInfinitive": "vänsterjusteras",
    "activePreterite": "vänsterjusterade",
    "activePresent": "vänsterjusterar",
    "activeSupine": "vänsterjusterat",
    "imperative": "vänsterjustera",
    "activeInfinitive": "vänsterjustera"
  },
  {
    "passivePreterite": "inbringades",
    "passivePresent": "inbringas",
    "passiveSupine": "inbringats",
    "passiveInfinitive": "inbringas",
    "activePreterite": "inbringade",
    "activePresent": "inbringar",
    "activeSupine": "inbringat",
    "imperative": "inbringa",
    "activeInfinitive": "inbringa"
  },
  {
    "passivePreterite": "infattades",
    "passivePresent": "infattas",
    "passiveSupine": "infattats",
    "passiveInfinitive": "infattas",
    "activePreterite": "infattade",
    "activePresent": "infattar",
    "activeSupine": "infattat",
    "imperative": "infatta",
    "activeInfinitive": "infatta"
  },
  {
    "passivePreterite": "infiltrerades",
    "passivePresent": "infiltreras",
    "passiveSupine": "infiltrerats",
    "passiveInfinitive": "infiltreras",
    "activePreterite": "infiltrerade",
    "activePresent": "infiltrerar",
    "activeSupine": "infiltrerat",
    "imperative": "infiltrera",
    "activeInfinitive": "infiltrera"
  },
  {
    "passivePreterite": "infogades",
    "passivePresent": "infogas",
    "passiveSupine": "infogats",
    "passiveInfinitive": "infogas",
    "activePreterite": "infogade",
    "activePresent": "infogar",
    "activeSupine": "infogat",
    "imperative": "infoga",
    "activeInfinitive": "infoga"
  },
  {
    "passivePreterite": "infångades",
    "passivePresent": "infångas",
    "passiveSupine": "infångats",
    "passiveInfinitive": "infångas",
    "activePreterite": "infångade",
    "activePresent": "infångar",
    "activeSupine": "infångat",
    "imperative": "infånga",
    "activeInfinitive": "infånga"
  },
  {
    "passivePreterite": "ironiserades",
    "passivePresent": "ironiseras",
    "passiveSupine": "ironiserats",
    "passiveInfinitive": "ironiseras",
    "activePreterite": "ironiserade",
    "activePresent": "ironiserar",
    "activeSupine": "ironiserat",
    "imperative": "ironisera",
    "activeInfinitive": "ironisera"
  },
  {
    "passivePreterite": "irrades",
    "passivePresent": "irras",
    "passiveSupine": "irrats",
    "passiveInfinitive": "irras",
    "activePreterite": "irrade",
    "activePresent": "irrar",
    "activeSupine": "irrat",
    "imperative": "irra",
    "activeInfinitive": "irra"
  },
  {
    "passivePreterite": "irriterades",
    "passivePresent": "irriteras",
    "passiveSupine": "irriterats",
    "passiveInfinitive": "irriteras",
    "activePreterite": "irriterade",
    "activePresent": "irriterar",
    "activeSupine": "irriterat",
    "imperative": "irritera",
    "activeInfinitive": "irritera"
  },
  {
    "passivePreterite": "jollrades",
    "passivePresent": "jollras",
    "passiveSupine": "jollrats",
    "passiveInfinitive": "jollras",
    "activePreterite": "jollrade",
    "activePresent": "jollrar",
    "activeSupine": "jollrat",
    "imperative": "jollra",
    "activeInfinitive": "jollra"
  },
  {
    "passivePreterite": "kalnades",
    "passivePresent": "kalnas",
    "passiveSupine": "kalnats",
    "passiveInfinitive": "kalnas",
    "activePreterite": "kalnade",
    "activePresent": "kalnar",
    "activeSupine": "kalnat",
    "imperative": "kalna",
    "activeInfinitive": "kalna"
  },
  {
    "passivePreterite": "kanderades",
    "passivePresent": "kanderas",
    "passiveSupine": "kanderats",
    "passiveInfinitive": "kanderas",
    "activePreterite": "kanderade",
    "activePresent": "kanderar",
    "activeSupine": "kanderat",
    "imperative": "kandera",
    "activeInfinitive": "kandera"
  },
  {
    "passivePreterite": "underlevererades",
    "passivePresent": "underlevereras",
    "passiveSupine": "underlevererats",
    "passiveInfinitive": "underlevereras",
    "activePreterite": "underlevererade",
    "activePresent": "underlevererar",
    "activeSupine": "underlevererat",
    "imperative": "underleverera",
    "activeInfinitive": "underleverera"
  },
  {
    "passivePreterite": "ugnsbakades",
    "passivePresent": "ugnsbakas",
    "passiveSupine": "ugnsbakats",
    "passiveInfinitive": "ugnsbakas",
    "activePreterite": "ugnsbakade",
    "activePresent": "ugnsbakar",
    "activeSupine": "ugnsbakat",
    "imperative": "ugnsbaka",
    "activeInfinitive": "ugnsbaka"
  },
  {
    "passivePreterite": "undervärderades",
    "passivePresent": "undervärderas",
    "passiveSupine": "undervärderats",
    "passiveInfinitive": "undervärderas",
    "activePreterite": "undervärderade",
    "activePresent": "undervärderar",
    "activeSupine": "undervärderat",
    "imperative": "undervärdera",
    "activeInfinitive": "undervärdera"
  },
  {
    "passivePreterite": "försvårades",
    "passivePresent": "försvåras",
    "passiveSupine": "försvårats",
    "passiveInfinitive": "försvåras",
    "activePreterite": "försvårade",
    "activePresent": "försvårar",
    "activeSupine": "försvårat",
    "imperative": "försvåra",
    "activeInfinitive": "försvåra"
  },
  {
    "passivePreterite": "fornlämningsförklarades",
    "passivePresent": "fornlämningsförklaras",
    "passiveSupine": "fornlämningsförklarats",
    "passiveInfinitive": "fornlämningsförklaras",
    "activePreterite": "fornlämningsförklarade",
    "activePresent": "fornlämningsförklarar",
    "activeSupine": "fornlämningsförklarat",
    "imperative": "fornlämningsförklara",
    "activeInfinitive": "fornlämningsförklara"
  },
  {
    "passivePreterite": "alstrades",
    "passivePresent": "alstras",
    "passiveSupine": "alstrats",
    "passiveInfinitive": "alstras",
    "activePreterite": "alstrade",
    "activePresent": "alstrar",
    "activeSupine": "alstrat",
    "imperative": "alstra",
    "activeInfinitive": "alstra"
  },
  {
    "passivePreterite": "shortades",
    "passivePresent": "shortas",
    "passiveSupine": "shortats",
    "passiveInfinitive": "shortas",
    "activePreterite": "shortade",
    "activePresent": "shortar",
    "activeSupine": "shortat",
    "imperative": "shorta",
    "activeInfinitive": "shorta"
  },
  {
    "passivePreterite": "graverades",
    "passivePresent": "graveras",
    "passiveSupine": "graverats",
    "passiveInfinitive": "graveras",
    "activePreterite": "graverade",
    "activePresent": "graverar",
    "activeSupine": "graverat",
    "imperative": "gravera",
    "activeInfinitive": "gravera"
  },
  {
    "passivePreterite": "segmenterades",
    "passivePresent": "segmenteras",
    "passiveSupine": "segmenterats",
    "passiveInfinitive": "segmenteras",
    "activePreterite": "segmenterade",
    "activePresent": "segmenterar",
    "activeSupine": "segmenterat",
    "imperative": "segmentera",
    "activeInfinitive": "segmentera"
  },
  {
    "passivePreterite": "kolhydratladdades",
    "passivePresent": "kolhydratladdas",
    "passiveSupine": "kolhydratladdats",
    "passiveInfinitive": "kolhydratladdas",
    "activePreterite": "kolhydratladdade",
    "activePresent": "kolhydratladdar",
    "activeSupine": "kolhydratladdat",
    "imperative": "kolhydratladda",
    "activeInfinitive": "kolhydratladda"
  },
  {
    "passivePreterite": "återupplivades",
    "passivePresent": "återupplivas",
    "passiveSupine": "återupplivats",
    "passiveInfinitive": "återupplivas",
    "activePreterite": "återupplivade",
    "activePresent": "återupplivar",
    "activeSupine": "återupplivat",
    "imperative": "återuppliva",
    "activeInfinitive": "återuppliva"
  },
  {
    "passivePreterite": "tillkännagåvos",
    "passivePresent": "tillkännages",
    "passiveSupine": "tillkännagivits",
    "passiveInfinitive": "tillkännagivas",
    "activePreterite": "tillkännagav",
    "activePresent": "tillkännagiver",
    "activeSupine": "tillkännagett",
    "imperative": "tillkännage",
    "activeInfinitive": "tillkännage"
  },
  {
    "passivePreterite": "tillkännagavs",
    "passivePresent": "tillkännages",
    "passiveSupine": "tillkännagivits",
    "passiveInfinitive": "tillkännagivas",
    "activePreterite": "tillkännagav",
    "activePresent": "tillkännagiver",
    "activeSupine": "tillkännagett",
    "imperative": "tillkännage",
    "activeInfinitive": "tillkännage"
  },
  {
    "passivePreterite": "tillkännagåvos",
    "passivePresent": "tillkännagives",
    "passiveSupine": "tillkännagivits",
    "passiveInfinitive": "tillkännagivas",
    "activePreterite": "tillkännagav",
    "activePresent": "tillkännagiver",
    "activeSupine": "tillkännagett",
    "imperative": "tillkännage",
    "activeInfinitive": "tillkännage"
  },
  {
    "passivePreterite": "tillkännagavs",
    "passivePresent": "tillkännagives",
    "passiveSupine": "tillkännagivits",
    "passiveInfinitive": "tillkännagivas",
    "activePreterite": "tillkännagav",
    "activePresent": "tillkännagiver",
    "activeSupine": "tillkännagett",
    "imperative": "tillkännage",
    "activeInfinitive": "tillkännage"
  },
  {
    "passivePreterite": "tillkännagåvos",
    "passivePresent": "tillkännages",
    "passiveSupine": "tillkännagivits",
    "passiveInfinitive": "tillkännages",
    "activePreterite": "tillkännagåvo",
    "activePresent": "tillkännager",
    "activeSupine": "tillkännagivit",
    "imperative": "tillkännagiv",
    "activeInfinitive": "tillkännage"
  },
  {
    "passivePreterite": "tillkännagavs",
    "passivePresent": "tillkännages",
    "passiveSupine": "tillkännagivits",
    "passiveInfinitive": "tillkännages",
    "activePreterite": "tillkännagåvo",
    "activePresent": "tillkännager",
    "activeSupine": "tillkännagivit",
    "imperative": "tillkännagiv",
    "activeInfinitive": "tillkännage"
  },
  {
    "passivePreterite": "tillkännagåvos",
    "passivePresent": "tillkännagives",
    "passiveSupine": "tillkännagivits",
    "passiveInfinitive": "tillkännages",
    "activePreterite": "tillkännagåvo",
    "activePresent": "tillkännager",
    "activeSupine": "tillkännagivit",
    "imperative": "tillkännagiv",
    "activeInfinitive": "tillkännage"
  },
  {
    "passivePreterite": "tillkännagavs",
    "passivePresent": "tillkännagives",
    "passiveSupine": "tillkännagivits",
    "passiveInfinitive": "tillkännages",
    "activePreterite": "tillkännagåvo",
    "activePresent": "tillkännager",
    "activeSupine": "tillkännagivit",
    "imperative": "tillkännagiv",
    "activeInfinitive": "tillkännage"
  },
  {
    "passivePreterite": "tillkännagåvos",
    "passivePresent": "tillkännages",
    "passiveSupine": "tillkännagivits",
    "passiveInfinitive": "tillkännagivas",
    "activePreterite": "tillkännagåvo",
    "activePresent": "tillkännager",
    "activeSupine": "tillkännagivit",
    "imperative": "tillkännagiv",
    "activeInfinitive": "tillkännage"
  },
  {
    "passivePreterite": "tillkännagavs",
    "passivePresent": "tillkännages",
    "passiveSupine": "tillkännagivits",
    "passiveInfinitive": "tillkännagivas",
    "activePreterite": "tillkännagåvo",
    "activePresent": "tillkännager",
    "activeSupine": "tillkännagivit",
    "imperative": "tillkännagiv",
    "activeInfinitive": "tillkännage"
  },
  {
    "passivePreterite": "tillkännagåvos",
    "passivePresent": "tillkännagives",
    "passiveSupine": "tillkännagivits",
    "passiveInfinitive": "tillkännagivas",
    "activePreterite": "tillkännagåvo",
    "activePresent": "tillkännager",
    "activeSupine": "tillkännagivit",
    "imperative": "tillkännagiv",
    "activeInfinitive": "tillkännage"
  },
  {
    "passivePreterite": "tillkännagavs",
    "passivePresent": "tillkännagives",
    "passiveSupine": "tillkännagivits",
    "passiveInfinitive": "tillkännagivas",
    "activePreterite": "tillkännagåvo",
    "activePresent": "tillkännager",
    "activeSupine": "tillkännagivit",
    "imperative": "tillkännagiv",
    "activeInfinitive": "tillkännage"
  },
  {
    "passivePreterite": "tillkännagåvos",
    "passivePresent": "tillkännages",
    "passiveSupine": "tillkännagivits",
    "passiveInfinitive": "tillkännages",
    "activePreterite": "tillkännagav",
    "activePresent": "tillkännager",
    "activeSupine": "tillkännagivit",
    "imperative": "tillkännagiv",
    "activeInfinitive": "tillkännage"
  },
  {
    "passivePreterite": "tillkännagavs",
    "passivePresent": "tillkännages",
    "passiveSupine": "tillkännagivits",
    "passiveInfinitive": "tillkännages",
    "activePreterite": "tillkännagav",
    "activePresent": "tillkännager",
    "activeSupine": "tillkännagivit",
    "imperative": "tillkännagiv",
    "activeInfinitive": "tillkännage"
  },
  {
    "passivePreterite": "tillkännagåvos",
    "passivePresent": "tillkännagives",
    "passiveSupine": "tillkännagivits",
    "passiveInfinitive": "tillkännages",
    "activePreterite": "tillkännagav",
    "activePresent": "tillkännager",
    "activeSupine": "tillkännagivit",
    "imperative": "tillkännagiv",
    "activeInfinitive": "tillkännage"
  },
  {
    "passivePreterite": "tillkännagavs",
    "passivePresent": "tillkännagives",
    "passiveSupine": "tillkännagivits",
    "passiveInfinitive": "tillkännages",
    "activePreterite": "tillkännagav",
    "activePresent": "tillkännager",
    "activeSupine": "tillkännagivit",
    "imperative": "tillkännagiv",
    "activeInfinitive": "tillkännage"
  },
  {
    "passivePreterite": "tillkännagåvos",
    "passivePresent": "tillkännages",
    "passiveSupine": "tillkännagivits",
    "passiveInfinitive": "tillkännagivas",
    "activePreterite": "tillkännagav",
    "activePresent": "tillkännager",
    "activeSupine": "tillkännagivit",
    "imperative": "tillkännagiv",
    "activeInfinitive": "tillkännage"
  },
  {
    "passivePreterite": "tillkännagavs",
    "passivePresent": "tillkännages",
    "passiveSupine": "tillkännagivits",
    "passiveInfinitive": "tillkännagivas",
    "activePreterite": "tillkännagav",
    "activePresent": "tillkännager",
    "activeSupine": "tillkännagivit",
    "imperative": "tillkännagiv",
    "activeInfinitive": "tillkännage"
  },
  {
    "passivePreterite": "tillkännagåvos",
    "passivePresent": "tillkännagives",
    "passiveSupine": "tillkännagivits",
    "passiveInfinitive": "tillkännagivas",
    "activePreterite": "tillkännagav",
    "activePresent": "tillkännager",
    "activeSupine": "tillkännagivit",
    "imperative": "tillkännagiv",
    "activeInfinitive": "tillkännage"
  },
  {
    "passivePreterite": "tillkännagavs",
    "passivePresent": "tillkännagives",
    "passiveSupine": "tillkännagivits",
    "passiveInfinitive": "tillkännagivas",
    "activePreterite": "tillkännagav",
    "activePresent": "tillkännager",
    "activeSupine": "tillkännagivit",
    "imperative": "tillkännagiv",
    "activeInfinitive": "tillkännage"
  },
  {
    "passivePreterite": "tillkännagåvos",
    "passivePresent": "tillkännages",
    "passiveSupine": "tillkännagivits",
    "passiveInfinitive": "tillkännages",
    "activePreterite": "tillkännagåvo",
    "activePresent": "tillkännagiver",
    "activeSupine": "tillkännagivit",
    "imperative": "tillkännagiv",
    "activeInfinitive": "tillkännage"
  },
  {
    "passivePreterite": "tillkännagavs",
    "passivePresent": "tillkännages",
    "passiveSupine": "tillkännagivits",
    "passiveInfinitive": "tillkännages",
    "activePreterite": "tillkännagåvo",
    "activePresent": "tillkännagiver",
    "activeSupine": "tillkännagivit",
    "imperative": "tillkännagiv",
    "activeInfinitive": "tillkännage"
  },
  {
    "passivePreterite": "tillkännagåvos",
    "passivePresent": "tillkännagives",
    "passiveSupine": "tillkännagivits",
    "passiveInfinitive": "tillkännages",
    "activePreterite": "tillkännagåvo",
    "activePresent": "tillkännagiver",
    "activeSupine": "tillkännagivit",
    "imperative": "tillkännagiv",
    "activeInfinitive": "tillkännage"
  },
  {
    "passivePreterite": "tillkännagavs",
    "passivePresent": "tillkännagives",
    "passiveSupine": "tillkännagivits",
    "passiveInfinitive": "tillkännages",
    "activePreterite": "tillkännagåvo",
    "activePresent": "tillkännagiver",
    "activeSupine": "tillkännagivit",
    "imperative": "tillkännagiv",
    "activeInfinitive": "tillkännage"
  },
  {
    "passivePreterite": "tillkännagåvos",
    "passivePresent": "tillkännages",
    "passiveSupine": "tillkännagivits",
    "passiveInfinitive": "tillkännagivas",
    "activePreterite": "tillkännagåvo",
    "activePresent": "tillkännagiver",
    "activeSupine": "tillkännagivit",
    "imperative": "tillkännagiv",
    "activeInfinitive": "tillkännage"
  },
  {
    "passivePreterite": "tillkännagavs",
    "passivePresent": "tillkännages",
    "passiveSupine": "tillkännagivits",
    "passiveInfinitive": "tillkännagivas",
    "activePreterite": "tillkännagåvo",
    "activePresent": "tillkännagiver",
    "activeSupine": "tillkännagivit",
    "imperative": "tillkännagiv",
    "activeInfinitive": "tillkännage"
  },
  {
    "passivePreterite": "tillkännagåvos",
    "passivePresent": "tillkännagives",
    "passiveSupine": "tillkännagivits",
    "passiveInfinitive": "tillkännagivas",
    "activePreterite": "tillkännagåvo",
    "activePresent": "tillkännagiver",
    "activeSupine": "tillkännagivit",
    "imperative": "tillkännagiv",
    "activeInfinitive": "tillkännage"
  },
  {
    "passivePreterite": "tillkännagavs",
    "passivePresent": "tillkännagives",
    "passiveSupine": "tillkännagivits",
    "passiveInfinitive": "tillkännagivas",
    "activePreterite": "tillkännagåvo",
    "activePresent": "tillkännagiver",
    "activeSupine": "tillkännagivit",
    "imperative": "tillkännagiv",
    "activeInfinitive": "tillkännage"
  },
  {
    "passivePreterite": "tillkännagåvos",
    "passivePresent": "tillkännages",
    "passiveSupine": "tillkännagivits",
    "passiveInfinitive": "tillkännages",
    "activePreterite": "tillkännagav",
    "activePresent": "tillkännagiver",
    "activeSupine": "tillkännagivit",
    "imperative": "tillkännagiv",
    "activeInfinitive": "tillkännage"
  },
  {
    "passivePreterite": "tillkännagavs",
    "passivePresent": "tillkännages",
    "passiveSupine": "tillkännagivits",
    "passiveInfinitive": "tillkännages",
    "activePreterite": "tillkännagav",
    "activePresent": "tillkännagiver",
    "activeSupine": "tillkännagivit",
    "imperative": "tillkännagiv",
    "activeInfinitive": "tillkännage"
  },
  {
    "passivePreterite": "tillkännagåvos",
    "passivePresent": "tillkännagives",
    "passiveSupine": "tillkännagivits",
    "passiveInfinitive": "tillkännages",
    "activePreterite": "tillkännagav",
    "activePresent": "tillkännagiver",
    "activeSupine": "tillkännagivit",
    "imperative": "tillkännagiv",
    "activeInfinitive": "tillkännage"
  },
  {
    "passivePreterite": "tillkännagavs",
    "passivePresent": "tillkännagives",
    "passiveSupine": "tillkännagivits",
    "passiveInfinitive": "tillkännages",
    "activePreterite": "tillkännagav",
    "activePresent": "tillkännagiver",
    "activeSupine": "tillkännagivit",
    "imperative": "tillkännagiv",
    "activeInfinitive": "tillkännage"
  },
  {
    "passivePreterite": "tillkännagåvos",
    "passivePresent": "tillkännages",
    "passiveSupine": "tillkännagivits",
    "passiveInfinitive": "tillkännagivas",
    "activePreterite": "tillkännagav",
    "activePresent": "tillkännagiver",
    "activeSupine": "tillkännagivit",
    "imperative": "tillkännagiv",
    "activeInfinitive": "tillkännage"
  },
  {
    "passivePreterite": "tillkännagavs",
    "passivePresent": "tillkännages",
    "passiveSupine": "tillkännagivits",
    "passiveInfinitive": "tillkännagivas",
    "activePreterite": "tillkännagav",
    "activePresent": "tillkännagiver",
    "activeSupine": "tillkännagivit",
    "imperative": "tillkännagiv",
    "activeInfinitive": "tillkännage"
  },
  {
    "passivePreterite": "tillkännagåvos",
    "passivePresent": "tillkännagives",
    "passiveSupine": "tillkännagivits",
    "passiveInfinitive": "tillkännagivas",
    "activePreterite": "tillkännagav",
    "activePresent": "tillkännagiver",
    "activeSupine": "tillkännagivit",
    "imperative": "tillkännagiv",
    "activeInfinitive": "tillkännage"
  },
  {
    "passivePreterite": "tillkännagavs",
    "passivePresent": "tillkännagives",
    "passiveSupine": "tillkännagivits",
    "passiveInfinitive": "tillkännagivas",
    "activePreterite": "tillkännagav",
    "activePresent": "tillkännagiver",
    "activeSupine": "tillkännagivit",
    "imperative": "tillkännagiv",
    "activeInfinitive": "tillkännage"
  },
  {
    "passivePreterite": "tillkännagåvos",
    "passivePresent": "tillkännages",
    "passiveSupine": "tillkännagivits",
    "passiveInfinitive": "tillkännages",
    "activePreterite": "tillkännagåvo",
    "activePresent": "tillkännager",
    "activeSupine": "tillkännagett",
    "imperative": "tillkännagiv",
    "activeInfinitive": "tillkännage"
  },
  {
    "passivePreterite": "tillkännagavs",
    "passivePresent": "tillkännages",
    "passiveSupine": "tillkännagivits",
    "passiveInfinitive": "tillkännages",
    "activePreterite": "tillkännagåvo",
    "activePresent": "tillkännager",
    "activeSupine": "tillkännagett",
    "imperative": "tillkännagiv",
    "activeInfinitive": "tillkännage"
  },
  {
    "passivePreterite": "tillkännagåvos",
    "passivePresent": "tillkännagives",
    "passiveSupine": "tillkännagivits",
    "passiveInfinitive": "tillkännages",
    "activePreterite": "tillkännagåvo",
    "activePresent": "tillkännager",
    "activeSupine": "tillkännagett",
    "imperative": "tillkännagiv",
    "activeInfinitive": "tillkännage"
  },
  {
    "passivePreterite": "tillkännagavs",
    "passivePresent": "tillkännagives",
    "passiveSupine": "tillkännagivits",
    "passiveInfinitive": "tillkännages",
    "activePreterite": "tillkännagåvo",
    "activePresent": "tillkännager",
    "activeSupine": "tillkännagett",
    "imperative": "tillkännagiv",
    "activeInfinitive": "tillkännage"
  },
  {
    "passivePreterite": "tillkännagåvos",
    "passivePresent": "tillkännages",
    "passiveSupine": "tillkännagivits",
    "passiveInfinitive": "tillkännagivas",
    "activePreterite": "tillkännagåvo",
    "activePresent": "tillkännager",
    "activeSupine": "tillkännagett",
    "imperative": "tillkännagiv",
    "activeInfinitive": "tillkännage"
  },
  {
    "passivePreterite": "tillkännagavs",
    "passivePresent": "tillkännages",
    "passiveSupine": "tillkännagivits",
    "passiveInfinitive": "tillkännagivas",
    "activePreterite": "tillkännagåvo",
    "activePresent": "tillkännager",
    "activeSupine": "tillkännagett",
    "imperative": "tillkännagiv",
    "activeInfinitive": "tillkännage"
  },
  {
    "passivePreterite": "tillkännagåvos",
    "passivePresent": "tillkännagives",
    "passiveSupine": "tillkännagivits",
    "passiveInfinitive": "tillkännagivas",
    "activePreterite": "tillkännagåvo",
    "activePresent": "tillkännager",
    "activeSupine": "tillkännagett",
    "imperative": "tillkännagiv",
    "activeInfinitive": "tillkännage"
  },
  {
    "passivePreterite": "tillkännagavs",
    "passivePresent": "tillkännagives",
    "passiveSupine": "tillkännagivits",
    "passiveInfinitive": "tillkännagivas",
    "activePreterite": "tillkännagåvo",
    "activePresent": "tillkännager",
    "activeSupine": "tillkännagett",
    "imperative": "tillkännagiv",
    "activeInfinitive": "tillkännage"
  },
  {
    "passivePreterite": "tillkännagåvos",
    "passivePresent": "tillkännages",
    "passiveSupine": "tillkännagivits",
    "passiveInfinitive": "tillkännages",
    "activePreterite": "tillkännagav",
    "activePresent": "tillkännager",
    "activeSupine": "tillkännagett",
    "imperative": "tillkännagiv",
    "activeInfinitive": "tillkännage"
  },
  {
    "passivePreterite": "tillkännagavs",
    "passivePresent": "tillkännages",
    "passiveSupine": "tillkännagivits",
    "passiveInfinitive": "tillkännages",
    "activePreterite": "tillkännagav",
    "activePresent": "tillkännager",
    "activeSupine": "tillkännagett",
    "imperative": "tillkännagiv",
    "activeInfinitive": "tillkännage"
  },
  {
    "passivePreterite": "tillkännagåvos",
    "passivePresent": "tillkännagives",
    "passiveSupine": "tillkännagivits",
    "passiveInfinitive": "tillkännages",
    "activePreterite": "tillkännagav",
    "activePresent": "tillkännager",
    "activeSupine": "tillkännagett",
    "imperative": "tillkännagiv",
    "activeInfinitive": "tillkännage"
  },
  {
    "passivePreterite": "tillkännagavs",
    "passivePresent": "tillkännagives",
    "passiveSupine": "tillkännagivits",
    "passiveInfinitive": "tillkännages",
    "activePreterite": "tillkännagav",
    "activePresent": "tillkännager",
    "activeSupine": "tillkännagett",
    "imperative": "tillkännagiv",
    "activeInfinitive": "tillkännage"
  },
  {
    "passivePreterite": "tillkännagåvos",
    "passivePresent": "tillkännages",
    "passiveSupine": "tillkännagivits",
    "passiveInfinitive": "tillkännagivas",
    "activePreterite": "tillkännagav",
    "activePresent": "tillkännager",
    "activeSupine": "tillkännagett",
    "imperative": "tillkännagiv",
    "activeInfinitive": "tillkännage"
  },
  {
    "passivePreterite": "tillkännagavs",
    "passivePresent": "tillkännages",
    "passiveSupine": "tillkännagivits",
    "passiveInfinitive": "tillkännagivas",
    "activePreterite": "tillkännagav",
    "activePresent": "tillkännager",
    "activeSupine": "tillkännagett",
    "imperative": "tillkännagiv",
    "activeInfinitive": "tillkännage"
  },
  {
    "passivePreterite": "tillkännagåvos",
    "passivePresent": "tillkännagives",
    "passiveSupine": "tillkännagivits",
    "passiveInfinitive": "tillkännagivas",
    "activePreterite": "tillkännagav",
    "activePresent": "tillkännager",
    "activeSupine": "tillkännagett",
    "imperative": "tillkännagiv",
    "activeInfinitive": "tillkännage"
  },
  {
    "passivePreterite": "tillkännagavs",
    "passivePresent": "tillkännagives",
    "passiveSupine": "tillkännagivits",
    "passiveInfinitive": "tillkännagivas",
    "activePreterite": "tillkännagav",
    "activePresent": "tillkännager",
    "activeSupine": "tillkännagett",
    "imperative": "tillkännagiv",
    "activeInfinitive": "tillkännage"
  },
  {
    "passivePreterite": "tillkännagåvos",
    "passivePresent": "tillkännages",
    "passiveSupine": "tillkännagivits",
    "passiveInfinitive": "tillkännages",
    "activePreterite": "tillkännagåvo",
    "activePresent": "tillkännagiver",
    "activeSupine": "tillkännagett",
    "imperative": "tillkännagiv",
    "activeInfinitive": "tillkännage"
  },
  {
    "passivePreterite": "tillkännagavs",
    "passivePresent": "tillkännages",
    "passiveSupine": "tillkännagivits",
    "passiveInfinitive": "tillkännages",
    "activePreterite": "tillkännagåvo",
    "activePresent": "tillkännagiver",
    "activeSupine": "tillkännagett",
    "imperative": "tillkännagiv",
    "activeInfinitive": "tillkännage"
  },
  {
    "passivePreterite": "tillkännagåvos",
    "passivePresent": "tillkännagives",
    "passiveSupine": "tillkännagivits",
    "passiveInfinitive": "tillkännages",
    "activePreterite": "tillkännagåvo",
    "activePresent": "tillkännagiver",
    "activeSupine": "tillkännagett",
    "imperative": "tillkännagiv",
    "activeInfinitive": "tillkännage"
  },
  {
    "passivePreterite": "tillkännagavs",
    "passivePresent": "tillkännagives",
    "passiveSupine": "tillkännagivits",
    "passiveInfinitive": "tillkännages",
    "activePreterite": "tillkännagåvo",
    "activePresent": "tillkännagiver",
    "activeSupine": "tillkännagett",
    "imperative": "tillkännagiv",
    "activeInfinitive": "tillkännage"
  },
  {
    "passivePreterite": "tillkännagåvos",
    "passivePresent": "tillkännages",
    "passiveSupine": "tillkännagivits",
    "passiveInfinitive": "tillkännagivas",
    "activePreterite": "tillkännagåvo",
    "activePresent": "tillkännagiver",
    "activeSupine": "tillkännagett",
    "imperative": "tillkännagiv",
    "activeInfinitive": "tillkännage"
  },
  {
    "passivePreterite": "tillkännagavs",
    "passivePresent": "tillkännages",
    "passiveSupine": "tillkännagivits",
    "passiveInfinitive": "tillkännagivas",
    "activePreterite": "tillkännagåvo",
    "activePresent": "tillkännagiver",
    "activeSupine": "tillkännagett",
    "imperative": "tillkännagiv",
    "activeInfinitive": "tillkännage"
  },
  {
    "passivePreterite": "tillkännagåvos",
    "passivePresent": "tillkännagives",
    "passiveSupine": "tillkännagivits",
    "passiveInfinitive": "tillkännagivas",
    "activePreterite": "tillkännagåvo",
    "activePresent": "tillkännagiver",
    "activeSupine": "tillkännagett",
    "imperative": "tillkännagiv",
    "activeInfinitive": "tillkännage"
  },
  {
    "passivePreterite": "tillkännagavs",
    "passivePresent": "tillkännagives",
    "passiveSupine": "tillkännagivits",
    "passiveInfinitive": "tillkännagivas",
    "activePreterite": "tillkännagåvo",
    "activePresent": "tillkännagiver",
    "activeSupine": "tillkännagett",
    "imperative": "tillkännagiv",
    "activeInfinitive": "tillkännage"
  },
  {
    "passivePreterite": "tillkännagåvos",
    "passivePresent": "tillkännages",
    "passiveSupine": "tillkännagivits",
    "passiveInfinitive": "tillkännages",
    "activePreterite": "tillkännagav",
    "activePresent": "tillkännagiver",
    "activeSupine": "tillkännagett",
    "imperative": "tillkännagiv",
    "activeInfinitive": "tillkännage"
  },
  {
    "passivePreterite": "tillkännagavs",
    "passivePresent": "tillkännages",
    "passiveSupine": "tillkännagivits",
    "passiveInfinitive": "tillkännages",
    "activePreterite": "tillkännagav",
    "activePresent": "tillkännagiver",
    "activeSupine": "tillkännagett",
    "imperative": "tillkännagiv",
    "activeInfinitive": "tillkännage"
  },
  {
    "passivePreterite": "tillkännagåvos",
    "passivePresent": "tillkännagives",
    "passiveSupine": "tillkännagivits",
    "passiveInfinitive": "tillkännages",
    "activePreterite": "tillkännagav",
    "activePresent": "tillkännagiver",
    "activeSupine": "tillkännagett",
    "imperative": "tillkännagiv",
    "activeInfinitive": "tillkännage"
  },
  {
    "passivePreterite": "tillkännagavs",
    "passivePresent": "tillkännagives",
    "passiveSupine": "tillkännagivits",
    "passiveInfinitive": "tillkännages",
    "activePreterite": "tillkännagav",
    "activePresent": "tillkännagiver",
    "activeSupine": "tillkännagett",
    "imperative": "tillkännagiv",
    "activeInfinitive": "tillkännage"
  },
  {
    "passivePreterite": "tillkännagåvos",
    "passivePresent": "tillkännages",
    "passiveSupine": "tillkännagivits",
    "passiveInfinitive": "tillkännagivas",
    "activePreterite": "tillkännagav",
    "activePresent": "tillkännagiver",
    "activeSupine": "tillkännagett",
    "imperative": "tillkännagiv",
    "activeInfinitive": "tillkännage"
  },
  {
    "passivePreterite": "tillkännagavs",
    "passivePresent": "tillkännages",
    "passiveSupine": "tillkännagivits",
    "passiveInfinitive": "tillkännagivas",
    "activePreterite": "tillkännagav",
    "activePresent": "tillkännagiver",
    "activeSupine": "tillkännagett",
    "imperative": "tillkännagiv",
    "activeInfinitive": "tillkännage"
  },
  {
    "passivePreterite": "tillkännagåvos",
    "passivePresent": "tillkännagives",
    "passiveSupine": "tillkännagivits",
    "passiveInfinitive": "tillkännagivas",
    "activePreterite": "tillkännagav",
    "activePresent": "tillkännagiver",
    "activeSupine": "tillkännagett",
    "imperative": "tillkännagiv",
    "activeInfinitive": "tillkännage"
  },
  {
    "passivePreterite": "tillkännagavs",
    "passivePresent": "tillkännagives",
    "passiveSupine": "tillkännagivits",
    "passiveInfinitive": "tillkännagivas",
    "activePreterite": "tillkännagav",
    "activePresent": "tillkännagiver",
    "activeSupine": "tillkännagett",
    "imperative": "tillkännagiv",
    "activeInfinitive": "tillkännage"
  },
  {
    "passivePreterite": "tillkännagåvos",
    "passivePresent": "tillkännages",
    "passiveSupine": "tillkännagivits",
    "passiveInfinitive": "tillkännages",
    "activePreterite": "tillkännagåvo",
    "activePresent": "tillkännager",
    "activeSupine": "tillkännagivit",
    "imperative": "tillkännage",
    "activeInfinitive": "tillkännagiva"
  },
  {
    "passivePreterite": "tillkännagavs",
    "passivePresent": "tillkännages",
    "passiveSupine": "tillkännagivits",
    "passiveInfinitive": "tillkännages",
    "activePreterite": "tillkännagåvo",
    "activePresent": "tillkännager",
    "activeSupine": "tillkännagivit",
    "imperative": "tillkännage",
    "activeInfinitive": "tillkännagiva"
  },
  {
    "passivePreterite": "tillkännagåvos",
    "passivePresent": "tillkännagives",
    "passiveSupine": "tillkännagivits",
    "passiveInfinitive": "tillkännages",
    "activePreterite": "tillkännagåvo",
    "activePresent": "tillkännager",
    "activeSupine": "tillkännagivit",
    "imperative": "tillkännage",
    "activeInfinitive": "tillkännagiva"
  },
  {
    "passivePreterite": "tillkännagavs",
    "passivePresent": "tillkännagives",
    "passiveSupine": "tillkännagivits",
    "passiveInfinitive": "tillkännages",
    "activePreterite": "tillkännagåvo",
    "activePresent": "tillkännager",
    "activeSupine": "tillkännagivit",
    "imperative": "tillkännage",
    "activeInfinitive": "tillkännagiva"
  },
  {
    "passivePreterite": "tillkännagåvos",
    "passivePresent": "tillkännages",
    "passiveSupine": "tillkännagivits",
    "passiveInfinitive": "tillkännagivas",
    "activePreterite": "tillkännagåvo",
    "activePresent": "tillkännager",
    "activeSupine": "tillkännagivit",
    "imperative": "tillkännage",
    "activeInfinitive": "tillkännagiva"
  },
  {
    "passivePreterite": "tillkännagavs",
    "passivePresent": "tillkännages",
    "passiveSupine": "tillkännagivits",
    "passiveInfinitive": "tillkännagivas",
    "activePreterite": "tillkännagåvo",
    "activePresent": "tillkännager",
    "activeSupine": "tillkännagivit",
    "imperative": "tillkännage",
    "activeInfinitive": "tillkännagiva"
  },
  {
    "passivePreterite": "tillkännagåvos",
    "passivePresent": "tillkännagives",
    "passiveSupine": "tillkännagivits",
    "passiveInfinitive": "tillkännagivas",
    "activePreterite": "tillkännagåvo",
    "activePresent": "tillkännager",
    "activeSupine": "tillkännagivit",
    "imperative": "tillkännage",
    "activeInfinitive": "tillkännagiva"
  },
  {
    "passivePreterite": "tillkännagavs",
    "passivePresent": "tillkännagives",
    "passiveSupine": "tillkännagivits",
    "passiveInfinitive": "tillkännagivas",
    "activePreterite": "tillkännagåvo",
    "activePresent": "tillkännager",
    "activeSupine": "tillkännagivit",
    "imperative": "tillkännage",
    "activeInfinitive": "tillkännagiva"
  },
  {
    "passivePreterite": "tillkännagåvos",
    "passivePresent": "tillkännages",
    "passiveSupine": "tillkännagivits",
    "passiveInfinitive": "tillkännages",
    "activePreterite": "tillkännagav",
    "activePresent": "tillkännager",
    "activeSupine": "tillkännagivit",
    "imperative": "tillkännage",
    "activeInfinitive": "tillkännagiva"
  },
  {
    "passivePreterite": "tillkännagavs",
    "passivePresent": "tillkännages",
    "passiveSupine": "tillkännagivits",
    "passiveInfinitive": "tillkännages",
    "activePreterite": "tillkännagav",
    "activePresent": "tillkännager",
    "activeSupine": "tillkännagivit",
    "imperative": "tillkännage",
    "activeInfinitive": "tillkännagiva"
  },
  {
    "passivePreterite": "tillkännagåvos",
    "passivePresent": "tillkännagives",
    "passiveSupine": "tillkännagivits",
    "passiveInfinitive": "tillkännages",
    "activePreterite": "tillkännagav",
    "activePresent": "tillkännager",
    "activeSupine": "tillkännagivit",
    "imperative": "tillkännage",
    "activeInfinitive": "tillkännagiva"
  },
  {
    "passivePreterite": "tillkännagavs",
    "passivePresent": "tillkännagives",
    "passiveSupine": "tillkännagivits",
    "passiveInfinitive": "tillkännages",
    "activePreterite": "tillkännagav",
    "activePresent": "tillkännager",
    "activeSupine": "tillkännagivit",
    "imperative": "tillkännage",
    "activeInfinitive": "tillkännagiva"
  },
  {
    "passivePreterite": "tillkännagåvos",
    "passivePresent": "tillkännages",
    "passiveSupine": "tillkännagivits",
    "passiveInfinitive": "tillkännagivas",
    "activePreterite": "tillkännagav",
    "activePresent": "tillkännager",
    "activeSupine": "tillkännagivit",
    "imperative": "tillkännage",
    "activeInfinitive": "tillkännagiva"
  },
  {
    "passivePreterite": "tillkännagavs",
    "passivePresent": "tillkännages",
    "passiveSupine": "tillkännagivits",
    "passiveInfinitive": "tillkännagivas",
    "activePreterite": "tillkännagav",
    "activePresent": "tillkännager",
    "activeSupine": "tillkännagivit",
    "imperative": "tillkännage",
    "activeInfinitive": "tillkännagiva"
  },
  {
    "passivePreterite": "tillkännagåvos",
    "passivePresent": "tillkännagives",
    "passiveSupine": "tillkännagivits",
    "passiveInfinitive": "tillkännagivas",
    "activePreterite": "tillkännagav",
    "activePresent": "tillkännager",
    "activeSupine": "tillkännagivit",
    "imperative": "tillkännage",
    "activeInfinitive": "tillkännagiva"
  },
  {
    "passivePreterite": "tillkännagavs",
    "passivePresent": "tillkännagives",
    "passiveSupine": "tillkännagivits",
    "passiveInfinitive": "tillkännagivas",
    "activePreterite": "tillkännagav",
    "activePresent": "tillkännager",
    "activeSupine": "tillkännagivit",
    "imperative": "tillkännage",
    "activeInfinitive": "tillkännagiva"
  },
  {
    "passivePreterite": "tillkännagåvos",
    "passivePresent": "tillkännages",
    "passiveSupine": "tillkännagivits",
    "passiveInfinitive": "tillkännages",
    "activePreterite": "tillkännagåvo",
    "activePresent": "tillkännagiver",
    "activeSupine": "tillkännagivit",
    "imperative": "tillkännage",
    "activeInfinitive": "tillkännagiva"
  },
  {
    "passivePreterite": "tillkännagavs",
    "passivePresent": "tillkännages",
    "passiveSupine": "tillkännagivits",
    "passiveInfinitive": "tillkännages",
    "activePreterite": "tillkännagåvo",
    "activePresent": "tillkännagiver",
    "activeSupine": "tillkännagivit",
    "imperative": "tillkännage",
    "activeInfinitive": "tillkännagiva"
  },
  {
    "passivePreterite": "tillkännagåvos",
    "passivePresent": "tillkännagives",
    "passiveSupine": "tillkännagivits",
    "passiveInfinitive": "tillkännages",
    "activePreterite": "tillkännagåvo",
    "activePresent": "tillkännagiver",
    "activeSupine": "tillkännagivit",
    "imperative": "tillkännage",
    "activeInfinitive": "tillkännagiva"
  },
  {
    "passivePreterite": "tillkännagavs",
    "passivePresent": "tillkännagives",
    "passiveSupine": "tillkännagivits",
    "passiveInfinitive": "tillkännages",
    "activePreterite": "tillkännagåvo",
    "activePresent": "tillkännagiver",
    "activeSupine": "tillkännagivit",
    "imperative": "tillkännage",
    "activeInfinitive": "tillkännagiva"
  },
  {
    "passivePreterite": "tillkännagåvos",
    "passivePresent": "tillkännages",
    "passiveSupine": "tillkännagivits",
    "passiveInfinitive": "tillkännagivas",
    "activePreterite": "tillkännagåvo",
    "activePresent": "tillkännagiver",
    "activeSupine": "tillkännagivit",
    "imperative": "tillkännage",
    "activeInfinitive": "tillkännagiva"
  },
  {
    "passivePreterite": "tillkännagavs",
    "passivePresent": "tillkännages",
    "passiveSupine": "tillkännagivits",
    "passiveInfinitive": "tillkännagivas",
    "activePreterite": "tillkännagåvo",
    "activePresent": "tillkännagiver",
    "activeSupine": "tillkännagivit",
    "imperative": "tillkännage",
    "activeInfinitive": "tillkännagiva"
  },
  {
    "passivePreterite": "tillkännagåvos",
    "passivePresent": "tillkännagives",
    "passiveSupine": "tillkännagivits",
    "passiveInfinitive": "tillkännagivas",
    "activePreterite": "tillkännagåvo",
    "activePresent": "tillkännagiver",
    "activeSupine": "tillkännagivit",
    "imperative": "tillkännage",
    "activeInfinitive": "tillkännagiva"
  },
  {
    "passivePreterite": "tillkännagavs",
    "passivePresent": "tillkännagives",
    "passiveSupine": "tillkännagivits",
    "passiveInfinitive": "tillkännagivas",
    "activePreterite": "tillkännagåvo",
    "activePresent": "tillkännagiver",
    "activeSupine": "tillkännagivit",
    "imperative": "tillkännage",
    "activeInfinitive": "tillkännagiva"
  },
  {
    "passivePreterite": "tillkännagåvos",
    "passivePresent": "tillkännages",
    "passiveSupine": "tillkännagivits",
    "passiveInfinitive": "tillkännages",
    "activePreterite": "tillkännagav",
    "activePresent": "tillkännagiver",
    "activeSupine": "tillkännagivit",
    "imperative": "tillkännage",
    "activeInfinitive": "tillkännagiva"
  },
  {
    "passivePreterite": "tillkännagavs",
    "passivePresent": "tillkännages",
    "passiveSupine": "tillkännagivits",
    "passiveInfinitive": "tillkännages",
    "activePreterite": "tillkännagav",
    "activePresent": "tillkännagiver",
    "activeSupine": "tillkännagivit",
    "imperative": "tillkännage",
    "activeInfinitive": "tillkännagiva"
  },
  {
    "passivePreterite": "tillkännagåvos",
    "passivePresent": "tillkännagives",
    "passiveSupine": "tillkännagivits",
    "passiveInfinitive": "tillkännages",
    "activePreterite": "tillkännagav",
    "activePresent": "tillkännagiver",
    "activeSupine": "tillkännagivit",
    "imperative": "tillkännage",
    "activeInfinitive": "tillkännagiva"
  },
  {
    "passivePreterite": "tillkännagavs",
    "passivePresent": "tillkännagives",
    "passiveSupine": "tillkännagivits",
    "passiveInfinitive": "tillkännages",
    "activePreterite": "tillkännagav",
    "activePresent": "tillkännagiver",
    "activeSupine": "tillkännagivit",
    "imperative": "tillkännage",
    "activeInfinitive": "tillkännagiva"
  },
  {
    "passivePreterite": "tillkännagåvos",
    "passivePresent": "tillkännages",
    "passiveSupine": "tillkännagivits",
    "passiveInfinitive": "tillkännagivas",
    "activePreterite": "tillkännagav",
    "activePresent": "tillkännagiver",
    "activeSupine": "tillkännagivit",
    "imperative": "tillkännage",
    "activeInfinitive": "tillkännagiva"
  },
  {
    "passivePreterite": "tillkännagavs",
    "passivePresent": "tillkännages",
    "passiveSupine": "tillkännagivits",
    "passiveInfinitive": "tillkännagivas",
    "activePreterite": "tillkännagav",
    "activePresent": "tillkännagiver",
    "activeSupine": "tillkännagivit",
    "imperative": "tillkännage",
    "activeInfinitive": "tillkännagiva"
  },
  {
    "passivePreterite": "tillkännagåvos",
    "passivePresent": "tillkännagives",
    "passiveSupine": "tillkännagivits",
    "passiveInfinitive": "tillkännagivas",
    "activePreterite": "tillkännagav",
    "activePresent": "tillkännagiver",
    "activeSupine": "tillkännagivit",
    "imperative": "tillkännage",
    "activeInfinitive": "tillkännagiva"
  },
  {
    "passivePreterite": "tillkännagavs",
    "passivePresent": "tillkännagives",
    "passiveSupine": "tillkännagivits",
    "passiveInfinitive": "tillkännagivas",
    "activePreterite": "tillkännagav",
    "activePresent": "tillkännagiver",
    "activeSupine": "tillkännagivit",
    "imperative": "tillkännage",
    "activeInfinitive": "tillkännagiva"
  },
  {
    "passivePreterite": "tillkännagåvos",
    "passivePresent": "tillkännages",
    "passiveSupine": "tillkännagivits",
    "passiveInfinitive": "tillkännages",
    "activePreterite": "tillkännagåvo",
    "activePresent": "tillkännager",
    "activeSupine": "tillkännagett",
    "imperative": "tillkännage",
    "activeInfinitive": "tillkännagiva"
  },
  {
    "passivePreterite": "tillkännagavs",
    "passivePresent": "tillkännages",
    "passiveSupine": "tillkännagivits",
    "passiveInfinitive": "tillkännages",
    "activePreterite": "tillkännagåvo",
    "activePresent": "tillkännager",
    "activeSupine": "tillkännagett",
    "imperative": "tillkännage",
    "activeInfinitive": "tillkännagiva"
  },
  {
    "passivePreterite": "tillkännagåvos",
    "passivePresent": "tillkännagives",
    "passiveSupine": "tillkännagivits",
    "passiveInfinitive": "tillkännages",
    "activePreterite": "tillkännagåvo",
    "activePresent": "tillkännager",
    "activeSupine": "tillkännagett",
    "imperative": "tillkännage",
    "activeInfinitive": "tillkännagiva"
  },
  {
    "passivePreterite": "tillkännagavs",
    "passivePresent": "tillkännagives",
    "passiveSupine": "tillkännagivits",
    "passiveInfinitive": "tillkännages",
    "activePreterite": "tillkännagåvo",
    "activePresent": "tillkännager",
    "activeSupine": "tillkännagett",
    "imperative": "tillkännage",
    "activeInfinitive": "tillkännagiva"
  },
  {
    "passivePreterite": "tillkännagåvos",
    "passivePresent": "tillkännages",
    "passiveSupine": "tillkännagivits",
    "passiveInfinitive": "tillkännagivas",
    "activePreterite": "tillkännagåvo",
    "activePresent": "tillkännager",
    "activeSupine": "tillkännagett",
    "imperative": "tillkännage",
    "activeInfinitive": "tillkännagiva"
  },
  {
    "passivePreterite": "tillkännagavs",
    "passivePresent": "tillkännages",
    "passiveSupine": "tillkännagivits",
    "passiveInfinitive": "tillkännagivas",
    "activePreterite": "tillkännagåvo",
    "activePresent": "tillkännager",
    "activeSupine": "tillkännagett",
    "imperative": "tillkännage",
    "activeInfinitive": "tillkännagiva"
  },
  {
    "passivePreterite": "tillkännagåvos",
    "passivePresent": "tillkännagives",
    "passiveSupine": "tillkännagivits",
    "passiveInfinitive": "tillkännagivas",
    "activePreterite": "tillkännagåvo",
    "activePresent": "tillkännager",
    "activeSupine": "tillkännagett",
    "imperative": "tillkännage",
    "activeInfinitive": "tillkännagiva"
  },
  {
    "passivePreterite": "tillkännagavs",
    "passivePresent": "tillkännagives",
    "passiveSupine": "tillkännagivits",
    "passiveInfinitive": "tillkännagivas",
    "activePreterite": "tillkännagåvo",
    "activePresent": "tillkännager",
    "activeSupine": "tillkännagett",
    "imperative": "tillkännage",
    "activeInfinitive": "tillkännagiva"
  },
  {
    "passivePreterite": "tillkännagåvos",
    "passivePresent": "tillkännages",
    "passiveSupine": "tillkännagivits",
    "passiveInfinitive": "tillkännages",
    "activePreterite": "tillkännagav",
    "activePresent": "tillkännager",
    "activeSupine": "tillkännagett",
    "imperative": "tillkännage",
    "activeInfinitive": "tillkännagiva"
  },
  {
    "passivePreterite": "tillkännagavs",
    "passivePresent": "tillkännages",
    "passiveSupine": "tillkännagivits",
    "passiveInfinitive": "tillkännages",
    "activePreterite": "tillkännagav",
    "activePresent": "tillkännager",
    "activeSupine": "tillkännagett",
    "imperative": "tillkännage",
    "activeInfinitive": "tillkännagiva"
  },
  {
    "passivePreterite": "tillkännagåvos",
    "passivePresent": "tillkännagives",
    "passiveSupine": "tillkännagivits",
    "passiveInfinitive": "tillkännages",
    "activePreterite": "tillkännagav",
    "activePresent": "tillkännager",
    "activeSupine": "tillkännagett",
    "imperative": "tillkännage",
    "activeInfinitive": "tillkännagiva"
  },
  {
    "passivePreterite": "tillkännagavs",
    "passivePresent": "tillkännagives",
    "passiveSupine": "tillkännagivits",
    "passiveInfinitive": "tillkännages",
    "activePreterite": "tillkännagav",
    "activePresent": "tillkännager",
    "activeSupine": "tillkännagett",
    "imperative": "tillkännage",
    "activeInfinitive": "tillkännagiva"
  },
  {
    "passivePreterite": "tillkännagåvos",
    "passivePresent": "tillkännages",
    "passiveSupine": "tillkännagivits",
    "passiveInfinitive": "tillkännagivas",
    "activePreterite": "tillkännagav",
    "activePresent": "tillkännager",
    "activeSupine": "tillkännagett",
    "imperative": "tillkännage",
    "activeInfinitive": "tillkännagiva"
  },
  {
    "passivePreterite": "tillkännagavs",
    "passivePresent": "tillkännages",
    "passiveSupine": "tillkännagivits",
    "passiveInfinitive": "tillkännagivas",
    "activePreterite": "tillkännagav",
    "activePresent": "tillkännager",
    "activeSupine": "tillkännagett",
    "imperative": "tillkännage",
    "activeInfinitive": "tillkännagiva"
  },
  {
    "passivePreterite": "tillkännagåvos",
    "passivePresent": "tillkännagives",
    "passiveSupine": "tillkännagivits",
    "passiveInfinitive": "tillkännagivas",
    "activePreterite": "tillkännagav",
    "activePresent": "tillkännager",
    "activeSupine": "tillkännagett",
    "imperative": "tillkännage",
    "activeInfinitive": "tillkännagiva"
  },
  {
    "passivePreterite": "tillkännagavs",
    "passivePresent": "tillkännagives",
    "passiveSupine": "tillkännagivits",
    "passiveInfinitive": "tillkännagivas",
    "activePreterite": "tillkännagav",
    "activePresent": "tillkännager",
    "activeSupine": "tillkännagett",
    "imperative": "tillkännage",
    "activeInfinitive": "tillkännagiva"
  },
  {
    "passivePreterite": "tillkännagåvos",
    "passivePresent": "tillkännages",
    "passiveSupine": "tillkännagivits",
    "passiveInfinitive": "tillkännages",
    "activePreterite": "tillkännagåvo",
    "activePresent": "tillkännagiver",
    "activeSupine": "tillkännagett",
    "imperative": "tillkännage",
    "activeInfinitive": "tillkännagiva"
  },
  {
    "passivePreterite": "tillkännagavs",
    "passivePresent": "tillkännages",
    "passiveSupine": "tillkännagivits",
    "passiveInfinitive": "tillkännages",
    "activePreterite": "tillkännagåvo",
    "activePresent": "tillkännagiver",
    "activeSupine": "tillkännagett",
    "imperative": "tillkännage",
    "activeInfinitive": "tillkännagiva"
  },
  {
    "passivePreterite": "tillkännagåvos",
    "passivePresent": "tillkännagives",
    "passiveSupine": "tillkännagivits",
    "passiveInfinitive": "tillkännages",
    "activePreterite": "tillkännagåvo",
    "activePresent": "tillkännagiver",
    "activeSupine": "tillkännagett",
    "imperative": "tillkännage",
    "activeInfinitive": "tillkännagiva"
  },
  {
    "passivePreterite": "tillkännagavs",
    "passivePresent": "tillkännagives",
    "passiveSupine": "tillkännagivits",
    "passiveInfinitive": "tillkännages",
    "activePreterite": "tillkännagåvo",
    "activePresent": "tillkännagiver",
    "activeSupine": "tillkännagett",
    "imperative": "tillkännage",
    "activeInfinitive": "tillkännagiva"
  },
  {
    "passivePreterite": "tillkännagåvos",
    "passivePresent": "tillkännages",
    "passiveSupine": "tillkännagivits",
    "passiveInfinitive": "tillkännagivas",
    "activePreterite": "tillkännagåvo",
    "activePresent": "tillkännagiver",
    "activeSupine": "tillkännagett",
    "imperative": "tillkännage",
    "activeInfinitive": "tillkännagiva"
  },
  {
    "passivePreterite": "tillkännagavs",
    "passivePresent": "tillkännages",
    "passiveSupine": "tillkännagivits",
    "passiveInfinitive": "tillkännagivas",
    "activePreterite": "tillkännagåvo",
    "activePresent": "tillkännagiver",
    "activeSupine": "tillkännagett",
    "imperative": "tillkännage",
    "activeInfinitive": "tillkännagiva"
  },
  {
    "passivePreterite": "tillkännagåvos",
    "passivePresent": "tillkännagives",
    "passiveSupine": "tillkännagivits",
    "passiveInfinitive": "tillkännagivas",
    "activePreterite": "tillkännagåvo",
    "activePresent": "tillkännagiver",
    "activeSupine": "tillkännagett",
    "imperative": "tillkännage",
    "activeInfinitive": "tillkännagiva"
  },
  {
    "passivePreterite": "tillkännagavs",
    "passivePresent": "tillkännagives",
    "passiveSupine": "tillkännagivits",
    "passiveInfinitive": "tillkännagivas",
    "activePreterite": "tillkännagåvo",
    "activePresent": "tillkännagiver",
    "activeSupine": "tillkännagett",
    "imperative": "tillkännage",
    "activeInfinitive": "tillkännagiva"
  },
  {
    "passivePreterite": "tillkännagåvos",
    "passivePresent": "tillkännages",
    "passiveSupine": "tillkännagivits",
    "passiveInfinitive": "tillkännages",
    "activePreterite": "tillkännagav",
    "activePresent": "tillkännagiver",
    "activeSupine": "tillkännagett",
    "imperative": "tillkännage",
    "activeInfinitive": "tillkännagiva"
  },
  {
    "passivePreterite": "tillkännagavs",
    "passivePresent": "tillkännages",
    "passiveSupine": "tillkännagivits",
    "passiveInfinitive": "tillkännages",
    "activePreterite": "tillkännagav",
    "activePresent": "tillkännagiver",
    "activeSupine": "tillkännagett",
    "imperative": "tillkännage",
    "activeInfinitive": "tillkännagiva"
  },
  {
    "passivePreterite": "tillkännagåvos",
    "passivePresent": "tillkännagives",
    "passiveSupine": "tillkännagivits",
    "passiveInfinitive": "tillkännages",
    "activePreterite": "tillkännagav",
    "activePresent": "tillkännagiver",
    "activeSupine": "tillkännagett",
    "imperative": "tillkännage",
    "activeInfinitive": "tillkännagiva"
  },
  {
    "passivePreterite": "tillkännagavs",
    "passivePresent": "tillkännagives",
    "passiveSupine": "tillkännagivits",
    "passiveInfinitive": "tillkännages",
    "activePreterite": "tillkännagav",
    "activePresent": "tillkännagiver",
    "activeSupine": "tillkännagett",
    "imperative": "tillkännage",
    "activeInfinitive": "tillkännagiva"
  },
  {
    "passivePreterite": "tillkännagåvos",
    "passivePresent": "tillkännages",
    "passiveSupine": "tillkännagivits",
    "passiveInfinitive": "tillkännagivas",
    "activePreterite": "tillkännagav",
    "activePresent": "tillkännagiver",
    "activeSupine": "tillkännagett",
    "imperative": "tillkännage",
    "activeInfinitive": "tillkännagiva"
  },
  {
    "passivePreterite": "tillkännagavs",
    "passivePresent": "tillkännages",
    "passiveSupine": "tillkännagivits",
    "passiveInfinitive": "tillkännagivas",
    "activePreterite": "tillkännagav",
    "activePresent": "tillkännagiver",
    "activeSupine": "tillkännagett",
    "imperative": "tillkännage",
    "activeInfinitive": "tillkännagiva"
  },
  {
    "passivePreterite": "tillkännagåvos",
    "passivePresent": "tillkännagives",
    "passiveSupine": "tillkännagivits",
    "passiveInfinitive": "tillkännagivas",
    "activePreterite": "tillkännagav",
    "activePresent": "tillkännagiver",
    "activeSupine": "tillkännagett",
    "imperative": "tillkännage",
    "activeInfinitive": "tillkännagiva"
  },
  {
    "passivePreterite": "tillkännagavs",
    "passivePresent": "tillkännagives",
    "passiveSupine": "tillkännagivits",
    "passiveInfinitive": "tillkännagivas",
    "activePreterite": "tillkännagav",
    "activePresent": "tillkännagiver",
    "activeSupine": "tillkännagett",
    "imperative": "tillkännage",
    "activeInfinitive": "tillkännagiva"
  },
  {
    "passivePreterite": "tillkännagåvos",
    "passivePresent": "tillkännages",
    "passiveSupine": "tillkännagivits",
    "passiveInfinitive": "tillkännages",
    "activePreterite": "tillkännagåvo",
    "activePresent": "tillkännager",
    "activeSupine": "tillkännagivit",
    "imperative": "tillkännagiv",
    "activeInfinitive": "tillkännagiva"
  },
  {
    "passivePreterite": "tillkännagavs",
    "passivePresent": "tillkännages",
    "passiveSupine": "tillkännagivits",
    "passiveInfinitive": "tillkännages",
    "activePreterite": "tillkännagåvo",
    "activePresent": "tillkännager",
    "activeSupine": "tillkännagivit",
    "imperative": "tillkännagiv",
    "activeInfinitive": "tillkännagiva"
  },
  {
    "passivePreterite": "tillkännagåvos",
    "passivePresent": "tillkännagives",
    "passiveSupine": "tillkännagivits",
    "passiveInfinitive": "tillkännages",
    "activePreterite": "tillkännagåvo",
    "activePresent": "tillkännager",
    "activeSupine": "tillkännagivit",
    "imperative": "tillkännagiv",
    "activeInfinitive": "tillkännagiva"
  },
  {
    "passivePreterite": "tillkännagavs",
    "passivePresent": "tillkännagives",
    "passiveSupine": "tillkännagivits",
    "passiveInfinitive": "tillkännages",
    "activePreterite": "tillkännagåvo",
    "activePresent": "tillkännager",
    "activeSupine": "tillkännagivit",
    "imperative": "tillkännagiv",
    "activeInfinitive": "tillkännagiva"
  },
  {
    "passivePreterite": "tillkännagåvos",
    "passivePresent": "tillkännages",
    "passiveSupine": "tillkännagivits",
    "passiveInfinitive": "tillkännagivas",
    "activePreterite": "tillkännagåvo",
    "activePresent": "tillkännager",
    "activeSupine": "tillkännagivit",
    "imperative": "tillkännagiv",
    "activeInfinitive": "tillkännagiva"
  },
  {
    "passivePreterite": "tillkännagavs",
    "passivePresent": "tillkännages",
    "passiveSupine": "tillkännagivits",
    "passiveInfinitive": "tillkännagivas",
    "activePreterite": "tillkännagåvo",
    "activePresent": "tillkännager",
    "activeSupine": "tillkännagivit",
    "imperative": "tillkännagiv",
    "activeInfinitive": "tillkännagiva"
  },
  {
    "passivePreterite": "tillkännagåvos",
    "passivePresent": "tillkännagives",
    "passiveSupine": "tillkännagivits",
    "passiveInfinitive": "tillkännagivas",
    "activePreterite": "tillkännagåvo",
    "activePresent": "tillkännager",
    "activeSupine": "tillkännagivit",
    "imperative": "tillkännagiv",
    "activeInfinitive": "tillkännagiva"
  },
  {
    "passivePreterite": "tillkännagavs",
    "passivePresent": "tillkännagives",
    "passiveSupine": "tillkännagivits",
    "passiveInfinitive": "tillkännagivas",
    "activePreterite": "tillkännagåvo",
    "activePresent": "tillkännager",
    "activeSupine": "tillkännagivit",
    "imperative": "tillkännagiv",
    "activeInfinitive": "tillkännagiva"
  },
  {
    "passivePreterite": "tillkännagåvos",
    "passivePresent": "tillkännages",
    "passiveSupine": "tillkännagivits",
    "passiveInfinitive": "tillkännages",
    "activePreterite": "tillkännagav",
    "activePresent": "tillkännager",
    "activeSupine": "tillkännagivit",
    "imperative": "tillkännagiv",
    "activeInfinitive": "tillkännagiva"
  },
  {
    "passivePreterite": "tillkännagavs",
    "passivePresent": "tillkännages",
    "passiveSupine": "tillkännagivits",
    "passiveInfinitive": "tillkännages",
    "activePreterite": "tillkännagav",
    "activePresent": "tillkännager",
    "activeSupine": "tillkännagivit",
    "imperative": "tillkännagiv",
    "activeInfinitive": "tillkännagiva"
  },
  {
    "passivePreterite": "tillkännagåvos",
    "passivePresent": "tillkännagives",
    "passiveSupine": "tillkännagivits",
    "passiveInfinitive": "tillkännages",
    "activePreterite": "tillkännagav",
    "activePresent": "tillkännager",
    "activeSupine": "tillkännagivit",
    "imperative": "tillkännagiv",
    "activeInfinitive": "tillkännagiva"
  },
  {
    "passivePreterite": "tillkännagavs",
    "passivePresent": "tillkännagives",
    "passiveSupine": "tillkännagivits",
    "passiveInfinitive": "tillkännages",
    "activePreterite": "tillkännagav",
    "activePresent": "tillkännager",
    "activeSupine": "tillkännagivit",
    "imperative": "tillkännagiv",
    "activeInfinitive": "tillkännagiva"
  },
  {
    "passivePreterite": "tillkännagåvos",
    "passivePresent": "tillkännages",
    "passiveSupine": "tillkännagivits",
    "passiveInfinitive": "tillkännagivas",
    "activePreterite": "tillkännagav",
    "activePresent": "tillkännager",
    "activeSupine": "tillkännagivit",
    "imperative": "tillkännagiv",
    "activeInfinitive": "tillkännagiva"
  },
  {
    "passivePreterite": "tillkännagavs",
    "passivePresent": "tillkännages",
    "passiveSupine": "tillkännagivits",
    "passiveInfinitive": "tillkännagivas",
    "activePreterite": "tillkännagav",
    "activePresent": "tillkännager",
    "activeSupine": "tillkännagivit",
    "imperative": "tillkännagiv",
    "activeInfinitive": "tillkännagiva"
  },
  {
    "passivePreterite": "tillkännagåvos",
    "passivePresent": "tillkännagives",
    "passiveSupine": "tillkännagivits",
    "passiveInfinitive": "tillkännagivas",
    "activePreterite": "tillkännagav",
    "activePresent": "tillkännager",
    "activeSupine": "tillkännagivit",
    "imperative": "tillkännagiv",
    "activeInfinitive": "tillkännagiva"
  },
  {
    "passivePreterite": "tillkännagavs",
    "passivePresent": "tillkännagives",
    "passiveSupine": "tillkännagivits",
    "passiveInfinitive": "tillkännagivas",
    "activePreterite": "tillkännagav",
    "activePresent": "tillkännager",
    "activeSupine": "tillkännagivit",
    "imperative": "tillkännagiv",
    "activeInfinitive": "tillkännagiva"
  },
  {
    "passivePreterite": "tillkännagåvos",
    "passivePresent": "tillkännages",
    "passiveSupine": "tillkännagivits",
    "passiveInfinitive": "tillkännages",
    "activePreterite": "tillkännagåvo",
    "activePresent": "tillkännagiver",
    "activeSupine": "tillkännagivit",
    "imperative": "tillkännagiv",
    "activeInfinitive": "tillkännagiva"
  },
  {
    "passivePreterite": "tillkännagavs",
    "passivePresent": "tillkännages",
    "passiveSupine": "tillkännagivits",
    "passiveInfinitive": "tillkännages",
    "activePreterite": "tillkännagåvo",
    "activePresent": "tillkännagiver",
    "activeSupine": "tillkännagivit",
    "imperative": "tillkännagiv",
    "activeInfinitive": "tillkännagiva"
  },
  {
    "passivePreterite": "tillkännagåvos",
    "passivePresent": "tillkännagives",
    "passiveSupine": "tillkännagivits",
    "passiveInfinitive": "tillkännages",
    "activePreterite": "tillkännagåvo",
    "activePresent": "tillkännagiver",
    "activeSupine": "tillkännagivit",
    "imperative": "tillkännagiv",
    "activeInfinitive": "tillkännagiva"
  },
  {
    "passivePreterite": "tillkännagavs",
    "passivePresent": "tillkännagives",
    "passiveSupine": "tillkännagivits",
    "passiveInfinitive": "tillkännages",
    "activePreterite": "tillkännagåvo",
    "activePresent": "tillkännagiver",
    "activeSupine": "tillkännagivit",
    "imperative": "tillkännagiv",
    "activeInfinitive": "tillkännagiva"
  },
  {
    "passivePreterite": "tillkännagåvos",
    "passivePresent": "tillkännages",
    "passiveSupine": "tillkännagivits",
    "passiveInfinitive": "tillkännagivas",
    "activePreterite": "tillkännagåvo",
    "activePresent": "tillkännagiver",
    "activeSupine": "tillkännagivit",
    "imperative": "tillkännagiv",
    "activeInfinitive": "tillkännagiva"
  },
  {
    "passivePreterite": "tillkännagavs",
    "passivePresent": "tillkännages",
    "passiveSupine": "tillkännagivits",
    "passiveInfinitive": "tillkännagivas",
    "activePreterite": "tillkännagåvo",
    "activePresent": "tillkännagiver",
    "activeSupine": "tillkännagivit",
    "imperative": "tillkännagiv",
    "activeInfinitive": "tillkännagiva"
  },
  {
    "passivePreterite": "tillkännagåvos",
    "passivePresent": "tillkännagives",
    "passiveSupine": "tillkännagivits",
    "passiveInfinitive": "tillkännagivas",
    "activePreterite": "tillkännagåvo",
    "activePresent": "tillkännagiver",
    "activeSupine": "tillkännagivit",
    "imperative": "tillkännagiv",
    "activeInfinitive": "tillkännagiva"
  },
  {
    "passivePreterite": "tillkännagavs",
    "passivePresent": "tillkännagives",
    "passiveSupine": "tillkännagivits",
    "passiveInfinitive": "tillkännagivas",
    "activePreterite": "tillkännagåvo",
    "activePresent": "tillkännagiver",
    "activeSupine": "tillkännagivit",
    "imperative": "tillkännagiv",
    "activeInfinitive": "tillkännagiva"
  },
  {
    "passivePreterite": "tillkännagåvos",
    "passivePresent": "tillkännages",
    "passiveSupine": "tillkännagivits",
    "passiveInfinitive": "tillkännages",
    "activePreterite": "tillkännagav",
    "activePresent": "tillkännagiver",
    "activeSupine": "tillkännagivit",
    "imperative": "tillkännagiv",
    "activeInfinitive": "tillkännagiva"
  },
  {
    "passivePreterite": "tillkännagavs",
    "passivePresent": "tillkännages",
    "passiveSupine": "tillkännagivits",
    "passiveInfinitive": "tillkännages",
    "activePreterite": "tillkännagav",
    "activePresent": "tillkännagiver",
    "activeSupine": "tillkännagivit",
    "imperative": "tillkännagiv",
    "activeInfinitive": "tillkännagiva"
  },
  {
    "passivePreterite": "tillkännagåvos",
    "passivePresent": "tillkännagives",
    "passiveSupine": "tillkännagivits",
    "passiveInfinitive": "tillkännages",
    "activePreterite": "tillkännagav",
    "activePresent": "tillkännagiver",
    "activeSupine": "tillkännagivit",
    "imperative": "tillkännagiv",
    "activeInfinitive": "tillkännagiva"
  },
  {
    "passivePreterite": "tillkännagavs",
    "passivePresent": "tillkännagives",
    "passiveSupine": "tillkännagivits",
    "passiveInfinitive": "tillkännages",
    "activePreterite": "tillkännagav",
    "activePresent": "tillkännagiver",
    "activeSupine": "tillkännagivit",
    "imperative": "tillkännagiv",
    "activeInfinitive": "tillkännagiva"
  },
  {
    "passivePreterite": "tillkännagåvos",
    "passivePresent": "tillkännages",
    "passiveSupine": "tillkännagivits",
    "passiveInfinitive": "tillkännagivas",
    "activePreterite": "tillkännagav",
    "activePresent": "tillkännagiver",
    "activeSupine": "tillkännagivit",
    "imperative": "tillkännagiv",
    "activeInfinitive": "tillkännagiva"
  },
  {
    "passivePreterite": "tillkännagavs",
    "passivePresent": "tillkännages",
    "passiveSupine": "tillkännagivits",
    "passiveInfinitive": "tillkännagivas",
    "activePreterite": "tillkännagav",
    "activePresent": "tillkännagiver",
    "activeSupine": "tillkännagivit",
    "imperative": "tillkännagiv",
    "activeInfinitive": "tillkännagiva"
  },
  {
    "passivePreterite": "tillkännagåvos",
    "passivePresent": "tillkännagives",
    "passiveSupine": "tillkännagivits",
    "passiveInfinitive": "tillkännagivas",
    "activePreterite": "tillkännagav",
    "activePresent": "tillkännagiver",
    "activeSupine": "tillkännagivit",
    "imperative": "tillkännagiv",
    "activeInfinitive": "tillkännagiva"
  },
  {
    "passivePreterite": "tillkännagavs",
    "passivePresent": "tillkännagives",
    "passiveSupine": "tillkännagivits",
    "passiveInfinitive": "tillkännagivas",
    "activePreterite": "tillkännagav",
    "activePresent": "tillkännagiver",
    "activeSupine": "tillkännagivit",
    "imperative": "tillkännagiv",
    "activeInfinitive": "tillkännagiva"
  },
  {
    "passivePreterite": "tillkännagåvos",
    "passivePresent": "tillkännages",
    "passiveSupine": "tillkännagivits",
    "passiveInfinitive": "tillkännages",
    "activePreterite": "tillkännagåvo",
    "activePresent": "tillkännager",
    "activeSupine": "tillkännagett",
    "imperative": "tillkännagiv",
    "activeInfinitive": "tillkännagiva"
  },
  {
    "passivePreterite": "tillkännagavs",
    "passivePresent": "tillkännages",
    "passiveSupine": "tillkännagivits",
    "passiveInfinitive": "tillkännages",
    "activePreterite": "tillkännagåvo",
    "activePresent": "tillkännager",
    "activeSupine": "tillkännagett",
    "imperative": "tillkännagiv",
    "activeInfinitive": "tillkännagiva"
  },
  {
    "passivePreterite": "tillkännagåvos",
    "passivePresent": "tillkännagives",
    "passiveSupine": "tillkännagivits",
    "passiveInfinitive": "tillkännages",
    "activePreterite": "tillkännagåvo",
    "activePresent": "tillkännager",
    "activeSupine": "tillkännagett",
    "imperative": "tillkännagiv",
    "activeInfinitive": "tillkännagiva"
  },
  {
    "passivePreterite": "tillkännagavs",
    "passivePresent": "tillkännagives",
    "passiveSupine": "tillkännagivits",
    "passiveInfinitive": "tillkännages",
    "activePreterite": "tillkännagåvo",
    "activePresent": "tillkännager",
    "activeSupine": "tillkännagett",
    "imperative": "tillkännagiv",
    "activeInfinitive": "tillkännagiva"
  },
  {
    "passivePreterite": "tillkännagåvos",
    "passivePresent": "tillkännages",
    "passiveSupine": "tillkännagivits",
    "passiveInfinitive": "tillkännagivas",
    "activePreterite": "tillkännagåvo",
    "activePresent": "tillkännager",
    "activeSupine": "tillkännagett",
    "imperative": "tillkännagiv",
    "activeInfinitive": "tillkännagiva"
  },
  {
    "passivePreterite": "tillkännagavs",
    "passivePresent": "tillkännages",
    "passiveSupine": "tillkännagivits",
    "passiveInfinitive": "tillkännagivas",
    "activePreterite": "tillkännagåvo",
    "activePresent": "tillkännager",
    "activeSupine": "tillkännagett",
    "imperative": "tillkännagiv",
    "activeInfinitive": "tillkännagiva"
  },
  {
    "passivePreterite": "tillkännagåvos",
    "passivePresent": "tillkännagives",
    "passiveSupine": "tillkännagivits",
    "passiveInfinitive": "tillkännagivas",
    "activePreterite": "tillkännagåvo",
    "activePresent": "tillkännager",
    "activeSupine": "tillkännagett",
    "imperative": "tillkännagiv",
    "activeInfinitive": "tillkännagiva"
  },
  {
    "passivePreterite": "tillkännagavs",
    "passivePresent": "tillkännagives",
    "passiveSupine": "tillkännagivits",
    "passiveInfinitive": "tillkännagivas",
    "activePreterite": "tillkännagåvo",
    "activePresent": "tillkännager",
    "activeSupine": "tillkännagett",
    "imperative": "tillkännagiv",
    "activeInfinitive": "tillkännagiva"
  },
  {
    "passivePreterite": "tillkännagåvos",
    "passivePresent": "tillkännages",
    "passiveSupine": "tillkännagivits",
    "passiveInfinitive": "tillkännages",
    "activePreterite": "tillkännagav",
    "activePresent": "tillkännager",
    "activeSupine": "tillkännagett",
    "imperative": "tillkännagiv",
    "activeInfinitive": "tillkännagiva"
  },
  {
    "passivePreterite": "tillkännagavs",
    "passivePresent": "tillkännages",
    "passiveSupine": "tillkännagivits",
    "passiveInfinitive": "tillkännages",
    "activePreterite": "tillkännagav",
    "activePresent": "tillkännager",
    "activeSupine": "tillkännagett",
    "imperative": "tillkännagiv",
    "activeInfinitive": "tillkännagiva"
  },
  {
    "passivePreterite": "tillkännagåvos",
    "passivePresent": "tillkännagives",
    "passiveSupine": "tillkännagivits",
    "passiveInfinitive": "tillkännages",
    "activePreterite": "tillkännagav",
    "activePresent": "tillkännager",
    "activeSupine": "tillkännagett",
    "imperative": "tillkännagiv",
    "activeInfinitive": "tillkännagiva"
  },
  {
    "passivePreterite": "tillkännagavs",
    "passivePresent": "tillkännagives",
    "passiveSupine": "tillkännagivits",
    "passiveInfinitive": "tillkännages",
    "activePreterite": "tillkännagav",
    "activePresent": "tillkännager",
    "activeSupine": "tillkännagett",
    "imperative": "tillkännagiv",
    "activeInfinitive": "tillkännagiva"
  },
  {
    "passivePreterite": "tillkännagåvos",
    "passivePresent": "tillkännages",
    "passiveSupine": "tillkännagivits",
    "passiveInfinitive": "tillkännagivas",
    "activePreterite": "tillkännagav",
    "activePresent": "tillkännager",
    "activeSupine": "tillkännagett",
    "imperative": "tillkännagiv",
    "activeInfinitive": "tillkännagiva"
  },
  {
    "passivePreterite": "tillkännagavs",
    "passivePresent": "tillkännages",
    "passiveSupine": "tillkännagivits",
    "passiveInfinitive": "tillkännagivas",
    "activePreterite": "tillkännagav",
    "activePresent": "tillkännager",
    "activeSupine": "tillkännagett",
    "imperative": "tillkännagiv",
    "activeInfinitive": "tillkännagiva"
  },
  {
    "passivePreterite": "tillkännagåvos",
    "passivePresent": "tillkännagives",
    "passiveSupine": "tillkännagivits",
    "passiveInfinitive": "tillkännagivas",
    "activePreterite": "tillkännagav",
    "activePresent": "tillkännager",
    "activeSupine": "tillkännagett",
    "imperative": "tillkännagiv",
    "activeInfinitive": "tillkännagiva"
  },
  {
    "passivePreterite": "tillkännagavs",
    "passivePresent": "tillkännagives",
    "passiveSupine": "tillkännagivits",
    "passiveInfinitive": "tillkännagivas",
    "activePreterite": "tillkännagav",
    "activePresent": "tillkännager",
    "activeSupine": "tillkännagett",
    "imperative": "tillkännagiv",
    "activeInfinitive": "tillkännagiva"
  },
  {
    "passivePreterite": "tillkännagåvos",
    "passivePresent": "tillkännages",
    "passiveSupine": "tillkännagivits",
    "passiveInfinitive": "tillkännages",
    "activePreterite": "tillkännagåvo",
    "activePresent": "tillkännagiver",
    "activeSupine": "tillkännagett",
    "imperative": "tillkännagiv",
    "activeInfinitive": "tillkännagiva"
  },
  {
    "passivePreterite": "tillkännagavs",
    "passivePresent": "tillkännages",
    "passiveSupine": "tillkännagivits",
    "passiveInfinitive": "tillkännages",
    "activePreterite": "tillkännagåvo",
    "activePresent": "tillkännagiver",
    "activeSupine": "tillkännagett",
    "imperative": "tillkännagiv",
    "activeInfinitive": "tillkännagiva"
  },
  {
    "passivePreterite": "tillkännagåvos",
    "passivePresent": "tillkännagives",
    "passiveSupine": "tillkännagivits",
    "passiveInfinitive": "tillkännages",
    "activePreterite": "tillkännagåvo",
    "activePresent": "tillkännagiver",
    "activeSupine": "tillkännagett",
    "imperative": "tillkännagiv",
    "activeInfinitive": "tillkännagiva"
  },
  {
    "passivePreterite": "tillkännagavs",
    "passivePresent": "tillkännagives",
    "passiveSupine": "tillkännagivits",
    "passiveInfinitive": "tillkännages",
    "activePreterite": "tillkännagåvo",
    "activePresent": "tillkännagiver",
    "activeSupine": "tillkännagett",
    "imperative": "tillkännagiv",
    "activeInfinitive": "tillkännagiva"
  },
  {
    "passivePreterite": "tillkännagåvos",
    "passivePresent": "tillkännages",
    "passiveSupine": "tillkännagivits",
    "passiveInfinitive": "tillkännagivas",
    "activePreterite": "tillkännagåvo",
    "activePresent": "tillkännagiver",
    "activeSupine": "tillkännagett",
    "imperative": "tillkännagiv",
    "activeInfinitive": "tillkännagiva"
  },
  {
    "passivePreterite": "tillkännagavs",
    "passivePresent": "tillkännages",
    "passiveSupine": "tillkännagivits",
    "passiveInfinitive": "tillkännagivas",
    "activePreterite": "tillkännagåvo",
    "activePresent": "tillkännagiver",
    "activeSupine": "tillkännagett",
    "imperative": "tillkännagiv",
    "activeInfinitive": "tillkännagiva"
  },
  {
    "passivePreterite": "tillkännagåvos",
    "passivePresent": "tillkännagives",
    "passiveSupine": "tillkännagivits",
    "passiveInfinitive": "tillkännagivas",
    "activePreterite": "tillkännagåvo",
    "activePresent": "tillkännagiver",
    "activeSupine": "tillkännagett",
    "imperative": "tillkännagiv",
    "activeInfinitive": "tillkännagiva"
  },
  {
    "passivePreterite": "tillkännagavs",
    "passivePresent": "tillkännagives",
    "passiveSupine": "tillkännagivits",
    "passiveInfinitive": "tillkännagivas",
    "activePreterite": "tillkännagåvo",
    "activePresent": "tillkännagiver",
    "activeSupine": "tillkännagett",
    "imperative": "tillkännagiv",
    "activeInfinitive": "tillkännagiva"
  },
  {
    "passivePreterite": "tillkännagåvos",
    "passivePresent": "tillkännages",
    "passiveSupine": "tillkännagivits",
    "passiveInfinitive": "tillkännages",
    "activePreterite": "tillkännagav",
    "activePresent": "tillkännagiver",
    "activeSupine": "tillkännagett",
    "imperative": "tillkännagiv",
    "activeInfinitive": "tillkännagiva"
  },
  {
    "passivePreterite": "tillkännagavs",
    "passivePresent": "tillkännages",
    "passiveSupine": "tillkännagivits",
    "passiveInfinitive": "tillkännages",
    "activePreterite": "tillkännagav",
    "activePresent": "tillkännagiver",
    "activeSupine": "tillkännagett",
    "imperative": "tillkännagiv",
    "activeInfinitive": "tillkännagiva"
  },
  {
    "passivePreterite": "tillkännagåvos",
    "passivePresent": "tillkännagives",
    "passiveSupine": "tillkännagivits",
    "passiveInfinitive": "tillkännages",
    "activePreterite": "tillkännagav",
    "activePresent": "tillkännagiver",
    "activeSupine": "tillkännagett",
    "imperative": "tillkännagiv",
    "activeInfinitive": "tillkännagiva"
  },
  {
    "passivePreterite": "tillkännagavs",
    "passivePresent": "tillkännagives",
    "passiveSupine": "tillkännagivits",
    "passiveInfinitive": "tillkännages",
    "activePreterite": "tillkännagav",
    "activePresent": "tillkännagiver",
    "activeSupine": "tillkännagett",
    "imperative": "tillkännagiv",
    "activeInfinitive": "tillkännagiva"
  },
  {
    "passivePreterite": "tillkännagåvos",
    "passivePresent": "tillkännages",
    "passiveSupine": "tillkännagivits",
    "passiveInfinitive": "tillkännagivas",
    "activePreterite": "tillkännagav",
    "activePresent": "tillkännagiver",
    "activeSupine": "tillkännagett",
    "imperative": "tillkännagiv",
    "activeInfinitive": "tillkännagiva"
  },
  {
    "passivePreterite": "tillkännagavs",
    "passivePresent": "tillkännages",
    "passiveSupine": "tillkännagivits",
    "passiveInfinitive": "tillkännagivas",
    "activePreterite": "tillkännagav",
    "activePresent": "tillkännagiver",
    "activeSupine": "tillkännagett",
    "imperative": "tillkännagiv",
    "activeInfinitive": "tillkännagiva"
  },
  {
    "passivePreterite": "tillkännagåvos",
    "passivePresent": "tillkännagives",
    "passiveSupine": "tillkännagivits",
    "passiveInfinitive": "tillkännagivas",
    "activePreterite": "tillkännagav",
    "activePresent": "tillkännagiver",
    "activeSupine": "tillkännagett",
    "imperative": "tillkännagiv",
    "activeInfinitive": "tillkännagiva"
  },
  {
    "passivePreterite": "tillkännagavs",
    "passivePresent": "tillkännagives",
    "passiveSupine": "tillkännagivits",
    "passiveInfinitive": "tillkännagivas",
    "activePreterite": "tillkännagav",
    "activePresent": "tillkännagiver",
    "activeSupine": "tillkännagett",
    "imperative": "tillkännagiv",
    "activeInfinitive": "tillkännagiva"
  },
  {
    "passivePreterite": "tillkännagåvos",
    "passivePresent": "tillkännages",
    "passiveSupine": "tillkännagetts",
    "passiveInfinitive": "tillkännages",
    "activePreterite": "tillkännagåvo",
    "activePresent": "tillkännager",
    "activeSupine": "tillkännagivit",
    "imperative": "tillkännage",
    "activeInfinitive": "tillkännage"
  },
  {
    "passivePreterite": "tillkännagavs",
    "passivePresent": "tillkännages",
    "passiveSupine": "tillkännagetts",
    "passiveInfinitive": "tillkännages",
    "activePreterite": "tillkännagåvo",
    "activePresent": "tillkännager",
    "activeSupine": "tillkännagivit",
    "imperative": "tillkännage",
    "activeInfinitive": "tillkännage"
  },
  {
    "passivePreterite": "tillkännagåvos",
    "passivePresent": "tillkännagives",
    "passiveSupine": "tillkännagetts",
    "passiveInfinitive": "tillkännages",
    "activePreterite": "tillkännagåvo",
    "activePresent": "tillkännager",
    "activeSupine": "tillkännagivit",
    "imperative": "tillkännage",
    "activeInfinitive": "tillkännage"
  },
  {
    "passivePreterite": "tillkännagavs",
    "passivePresent": "tillkännagives",
    "passiveSupine": "tillkännagetts",
    "passiveInfinitive": "tillkännages",
    "activePreterite": "tillkännagåvo",
    "activePresent": "tillkännager",
    "activeSupine": "tillkännagivit",
    "imperative": "tillkännage",
    "activeInfinitive": "tillkännage"
  },
  {
    "passivePreterite": "samorganiserades",
    "passivePresent": "samorganiseras",
    "passiveSupine": "samorganiserats",
    "passiveInfinitive": "samorganiseras",
    "activePreterite": "samorganiserade",
    "activePresent": "samorganiserar",
    "activeSupine": "samorganiserat",
    "imperative": "samorganisera",
    "activeInfinitive": "samorganisera"
  },
  {
    "passivePreterite": "bilades",
    "passivePresent": "bilas",
    "passiveSupine": "bilats",
    "passiveInfinitive": "bilas",
    "activePreterite": "bilade",
    "activePresent": "bilar",
    "activeSupine": "bilat",
    "imperative": "bila",
    "activeInfinitive": "bila"
  },
  {
    "passivePreterite": "kostnadsprövades",
    "passivePresent": "kostnadsprövas",
    "passiveSupine": "kostnadsprövats",
    "passiveInfinitive": "kostnadsprövas",
    "activePreterite": "kostnadsprövade",
    "activePresent": "kostnadsprövar",
    "activeSupine": "kostnadsprövat",
    "imperative": "kostnadspröva",
    "activeInfinitive": "kostnadspröva"
  },
  {
    "passivePreterite": "konsoliderades",
    "passivePresent": "konsolideras",
    "passiveSupine": "konsoliderats",
    "passiveInfinitive": "konsolideras",
    "activePreterite": "konsoliderade",
    "activePresent": "konsoliderar",
    "activeSupine": "konsoliderat",
    "imperative": "konsolidera",
    "activeInfinitive": "konsolidera"
  },
  {
    "passivePreterite": "högpastöriserades",
    "passivePresent": "högpastöriseras",
    "passiveSupine": "högpastöriserats",
    "passiveInfinitive": "högpastöriseras",
    "activePreterite": "högpastöriserade",
    "activePresent": "högpastöriserar",
    "activeSupine": "högpastöriserat",
    "imperative": "högpastörisera",
    "activeInfinitive": "högpastörisera"
  },
  {
    "passivePreterite": "uppfylldes",
    "passivePresent": "uppfylls",
    "passiveSupine": "uppfyllts",
    "passiveInfinitive": "uppfyllas",
    "activePreterite": "uppfyllde",
    "activePresent": "uppfyller",
    "activeSupine": "uppfyllt",
    "imperative": "uppfyll",
    "activeInfinitive": "uppfylla"
  },
  {
    "passivePreterite": "uppmanades",
    "passivePresent": "uppmanas",
    "passiveSupine": "uppmanats",
    "passiveInfinitive": "uppmanas",
    "activePreterite": "uppmanade",
    "activePresent": "uppmanar",
    "activeSupine": "uppmanat",
    "imperative": "uppmana",
    "activeInfinitive": "uppmana"
  },
  {
    "passivePreterite": "småskrattades",
    "passivePresent": "småskrattas",
    "passiveSupine": "småskrattats",
    "passiveInfinitive": "småskrattas",
    "activePreterite": "småskrattade",
    "activePresent": "småskrattar",
    "activeSupine": "småskrattat",
    "imperative": "småskratta",
    "activeInfinitive": "småskratta"
  },
  {
    "passivePreterite": "framträddes",
    "passivePresent": "framträds",
    "passiveSupine": "framträtts",
    "passiveInfinitive": "framträdas",
    "activePreterite": "framträdde",
    "activePresent": "framträder",
    "activeSupine": "framträtt",
    "imperative": "framträd",
    "activeInfinitive": "framträda"
  },
  {
    "passivePreterite": "förnärmades",
    "passivePresent": "förnärmas",
    "passiveSupine": "förnärmats",
    "passiveInfinitive": "förnärmas",
    "activePreterite": "förnärmade",
    "activePresent": "förnärmar",
    "activeSupine": "förnärmat",
    "imperative": "förnärma",
    "activeInfinitive": "förnärma"
  },
  {
    "passivePreterite": "gångrades",
    "passivePresent": "gångras",
    "passiveSupine": "gångrats",
    "passiveInfinitive": "gångras",
    "activePreterite": "gångrade",
    "activePresent": "gångrar",
    "activeSupine": "gångrat",
    "imperative": "gångra",
    "activeInfinitive": "gångra"
  },
  {
    "passivePreterite": "gälades",
    "passivePresent": "gälas",
    "passiveSupine": "gälats",
    "passiveInfinitive": "gälas",
    "activePreterite": "gälade",
    "activePresent": "gälar",
    "activeSupine": "gälat",
    "imperative": "gäla",
    "activeInfinitive": "gäla"
  },
  {
    "passivePreterite": "gästspelades",
    "passivePresent": "gästspelas",
    "passiveSupine": "gästspelats",
    "passiveInfinitive": "gästspelas",
    "activePreterite": "gästspelade",
    "activePresent": "gästspelar",
    "activeSupine": "gästspelat",
    "imperative": "gästspela",
    "activeInfinitive": "gästspela"
  },
  {
    "passivePreterite": "hafsades",
    "passivePresent": "hafsas",
    "passiveSupine": "hafsats",
    "passiveInfinitive": "hafsas",
    "activePreterite": "hafsade",
    "activePresent": "hafsar",
    "activeSupine": "hafsat",
    "imperative": "hafsa",
    "activeInfinitive": "hafsa"
  },
  {
    "passivePreterite": "handhades",
    "passivePresent": "handhas",
    "passiveSupine": "handhafts",
    "passiveInfinitive": "handhavas",
    "activePreterite": "handhade",
    "activePresent": "handhaver",
    "activeSupine": "handhaft",
    "imperative": "handha",
    "activeInfinitive": "handhava"
  },
  {
    "passivePreterite": "hemförlovades",
    "passivePresent": "hemförlovas",
    "passiveSupine": "hemförlovats",
    "passiveInfinitive": "hemförlovas",
    "activePreterite": "hemförlovade",
    "activePresent": "hemförlovar",
    "activeSupine": "hemförlovat",
    "imperative": "hemförlova",
    "activeInfinitive": "hemförlova"
  },
  {
    "passivePreterite": "hemligstämplades",
    "passivePresent": "hemligstämplas",
    "passiveSupine": "hemligstämplats",
    "passiveInfinitive": "hemligstämplas",
    "activePreterite": "hemligstämplade",
    "activePresent": "hemligstämplar",
    "activeSupine": "hemligstämplat",
    "imperative": "hemligstämpla",
    "activeInfinitive": "hemligstämpla"
  },
  {
    "passivePreterite": "hissades",
    "passivePresent": "hissas",
    "passiveSupine": "hissats",
    "passiveInfinitive": "hissas",
    "activePreterite": "hissade",
    "activePresent": "hissar",
    "activeSupine": "hissat",
    "imperative": "hissa",
    "activeInfinitive": "hissa"
  },
  {
    "passivePreterite": "hopbringades",
    "passivePresent": "hopbringas",
    "passiveSupine": "hopbringats",
    "passiveInfinitive": "hopbringas",
    "activePreterite": "hopbringade",
    "activePresent": "hopbringar",
    "activeSupine": "hopbringat",
    "imperative": "hopbringa",
    "activeInfinitive": "hopbringa"
  },
  {
    "passivePreterite": "hudflängdes",
    "passivePresent": "hudflängs",
    "passiveSupine": "hudflängts",
    "passiveInfinitive": "hudflängas",
    "activePreterite": "hudflängde",
    "activePresent": "hudflänger",
    "activeSupine": "hudflängt",
    "imperative": "hudfläng",
    "activeInfinitive": "hudflänga"
  },
  {
    "passivePreterite": "hugfästes",
    "passivePresent": "hugfästs",
    "passiveSupine": "hugfästs",
    "passiveInfinitive": "hugfästas",
    "activePreterite": "hugfäste",
    "activePresent": "hugfäster",
    "activeSupine": "hugfäst",
    "imperative": "hugfäst",
    "activeInfinitive": "hugfästa"
  },
  {
    "passivePreterite": "hunsades",
    "passivePresent": "hunsas",
    "passiveSupine": "hunsats",
    "passiveInfinitive": "hunsas",
    "activePreterite": "hunsade",
    "activePresent": "hunsar",
    "activeSupine": "hunsat",
    "imperative": "hunsa",
    "activeInfinitive": "hunsa"
  },
  {
    "passivePreterite": "hårdrogs",
    "passivePresent": "hårdras",
    "passiveSupine": "hårdragits",
    "passiveInfinitive": "hårdragas",
    "activePreterite": "hårdrog",
    "activePresent": "hårdrager",
    "activeSupine": "hårdragit",
    "imperative": "hårdra",
    "activeInfinitive": "hårdraga"
  },
  {
    "passivePreterite": "hårdtränades",
    "passivePresent": "hårdtränas",
    "passiveSupine": "hårdtränats",
    "passiveInfinitive": "hårdtränas",
    "activePreterite": "hårdtränade",
    "activePresent": "hårdtränar",
    "activeSupine": "hårdtränat",
    "imperative": "hårdträna",
    "activeInfinitive": "hårdträna"
  },
  {
    "passivePreterite": "hägnades",
    "passivePresent": "hägnas",
    "passiveSupine": "hägnats",
    "passiveInfinitive": "hägnas",
    "activePreterite": "hägnade",
    "activePresent": "hägnar",
    "activeSupine": "hägnat",
    "imperative": "hägna",
    "activeInfinitive": "hägna"
  },
  {
    "passivePreterite": "hämmades",
    "passivePresent": "hämmas",
    "passiveSupine": "hämmats",
    "passiveInfinitive": "hämmas",
    "activePreterite": "hämmade",
    "activePresent": "hämmar",
    "activeSupine": "hämmat",
    "imperative": "hämma",
    "activeInfinitive": "hämma"
  },
  {
    "passivePreterite": "hörsammades",
    "passivePresent": "hörsammas",
    "passiveSupine": "hörsammats",
    "passiveInfinitive": "hörsammas",
    "activePreterite": "hörsammade",
    "activePresent": "hörsammar",
    "activeSupine": "hörsammat",
    "imperative": "hörsamma",
    "activeInfinitive": "hörsamma"
  },
  {
    "passivePreterite": "badades",
    "passivePresent": "badades",
    "passiveSupine": "badats",
    "passiveInfinitive": "badas",
    "activePreterite": "badade",
    "activePresent": "badar",
    "activeSupine": "badat",
    "imperative": "bada",
    "activeInfinitive": "bada"
  },
  {
    "passivePreterite": "orkades",
    "passivePresent": "orkades",
    "passiveSupine": "orkats",
    "passiveInfinitive": "orkas",
    "activePreterite": "orkade",
    "activePresent": "orkar",
    "activeSupine": "orkat",
    "imperative": "Orka",
    "activeInfinitive": "orka"
  },
  {
    "passivePreterite": "hatades",
    "passivePresent": "hatas",
    "passiveSupine": "hatats",
    "passiveInfinitive": "hatas",
    "activePreterite": "hatade",
    "activePresent": "hatar",
    "activeSupine": "hatat",
    "imperative": "hata",
    "activeInfinitive": "hata"
  },
  {
    "passivePreterite": "satsades",
    "passivePresent": "satsas",
    "passiveSupine": "satsats",
    "passiveInfinitive": "satsas",
    "activePreterite": "satsade",
    "activePresent": "satsar",
    "activeSupine": "satsat",
    "imperative": "satsa",
    "activeInfinitive": "satsa"
  },
  {
    "passivePreterite": "förkortades",
    "passivePresent": "förkortas",
    "passiveSupine": "förkortats",
    "passiveInfinitive": "förkortas",
    "activePreterite": "förkortade",
    "activePresent": "förkortar",
    "activeSupine": "förkortat",
    "imperative": "förkorta",
    "activeInfinitive": "förkorta"
  },
  {
    "passivePreterite": "shoppades",
    "passivePresent": "shoppas",
    "passiveSupine": "shoppats",
    "passiveInfinitive": "shoppas",
    "activePreterite": "shoppade",
    "activePresent": "shoppar",
    "activeSupine": "shoppat",
    "imperative": "shoppa",
    "activeInfinitive": "shoppa"
  },
  {
    "passivePreterite": "figurerades",
    "passivePresent": "figureras",
    "passiveSupine": "figurerats",
    "passiveInfinitive": "figureras",
    "activePreterite": "figurerade",
    "activePresent": "figurerar",
    "activeSupine": "figurerat",
    "imperative": "figurera",
    "activeInfinitive": "figurera"
  },
  {
    "passivePreterite": "avbokades",
    "passivePresent": "avbokas",
    "passiveSupine": "avbokats",
    "passiveInfinitive": "avbokas",
    "activePreterite": "avbokade",
    "activePresent": "avbokar",
    "activeSupine": "avbokat",
    "imperative": "avboka",
    "activeInfinitive": "avboka"
  },
  {
    "passivePreterite": "vaskades",
    "passivePresent": "vaskas",
    "passiveSupine": "vaskats",
    "passiveInfinitive": "vaskas",
    "activePreterite": "vaskade",
    "activePresent": "vaskar",
    "activeSupine": "vaskat",
    "imperative": "vaska",
    "activeInfinitive": "vaska"
  },
  {
    "passivePreterite": "stämplades",
    "passivePresent": "stämplas",
    "passiveSupine": "stämplats",
    "passiveInfinitive": "stämplas",
    "activePreterite": "stämplade",
    "activePresent": "stämplar",
    "activeSupine": "stämplat",
    "imperative": "stämpla",
    "activeInfinitive": "stämpla"
  },
  {
    "passivePreterite": "återanvändes",
    "passivePresent": "återanvänds",
    "passiveSupine": "återanvänts",
    "passiveInfinitive": "återanvändas",
    "activePreterite": "återanvände",
    "activePresent": "återanvänder",
    "activeSupine": "återanvänt",
    "imperative": "återanvänd",
    "activeInfinitive": "återanvända"
  },
  {
    "passivePreterite": "bildsattes",
    "passivePresent": "bildsätts",
    "passiveSupine": "bildsatts",
    "passiveInfinitive": "bildsättas",
    "activePreterite": "bildsatte",
    "activePresent": "bildsätter",
    "activeSupine": "bildsatt",
    "imperative": "bildsätt",
    "activeInfinitive": "bildsätta"
  },
  {
    "passivePreterite": "fastslogs",
    "passivePresent": "fastslås",
    "passiveSupine": "fastslagits",
    "passiveInfinitive": "fastslås",
    "activePreterite": "fastslog",
    "activePresent": "fastslår",
    "activeSupine": "fastslagit",
    "imperative": "fastslå",
    "activeInfinitive": "fastslå"
  },
  {
    "passivePreterite": "yrkesarbetades",
    "passivePresent": "yrkesarbetas",
    "passiveSupine": "yrkesarbetats",
    "passiveInfinitive": "yrkesarbetas",
    "activePreterite": "yrkesarbetade",
    "activePresent": "yrkesarbetar",
    "activeSupine": "yrkesarbetat",
    "imperative": "yrkesarbeta",
    "activeInfinitive": "yrkesarbeta"
  },
  {
    "passivePreterite": "återinvigdes",
    "passivePresent": "återinvigs",
    "passiveSupine": "återinvigts",
    "passiveInfinitive": "återinvigas",
    "activePreterite": "återinvigde",
    "activePresent": "återinviger",
    "activeSupine": "återinvigt",
    "imperative": "återinvig",
    "activeInfinitive": "återinviga"
  },
  {
    "passivePreterite": "kondenserades",
    "passivePresent": "kondenseras",
    "passiveSupine": "kondenserats",
    "passiveInfinitive": "kondenseras",
    "activePreterite": "kondenserade",
    "activePresent": "kondenserar",
    "activeSupine": "kondenserat",
    "imperative": "kondensera",
    "activeInfinitive": "kondensera"
  },
  {
    "passivePreterite": "detaljstyrdes",
    "passivePresent": "detaljstyrs",
    "passiveSupine": "detaljstyrts",
    "passiveInfinitive": "detaljstyras",
    "activePreterite": "detaljstyrde",
    "activePresent": "detaljstyr",
    "activeSupine": "detaljstyrt",
    "imperative": "detaljstyr",
    "activeInfinitive": "detaljstyra"
  },
  {
    "passivePreterite": "tronades",
    "passivePresent": "tronas",
    "passiveSupine": "tronats",
    "passiveInfinitive": "tronas",
    "activePreterite": "tronade",
    "activePresent": "tronar",
    "activeSupine": "tronat",
    "imperative": "trona",
    "activeInfinitive": "trona"
  },
  {
    "passivePreterite": "förbryllades",
    "passivePresent": "förbryllas",
    "passiveSupine": "förbryllats",
    "passiveInfinitive": "förbryllas",
    "activePreterite": "förbryllade",
    "activePresent": "förbryllar",
    "activeSupine": "förbryllat",
    "imperative": "förbrylla",
    "activeInfinitive": "förbrylla"
  },
  {
    "passivePreterite": "underlättades",
    "passivePresent": "underlättas",
    "passiveSupine": "underlättats",
    "passiveInfinitive": "underlättas",
    "activePreterite": "underlättade",
    "activePresent": "underlättar",
    "activeSupine": "underlättat",
    "imperative": "underlätta",
    "activeInfinitive": "underlätta"
  },
  {
    "passivePreterite": "antedaterades",
    "passivePresent": "antedateras",
    "passiveSupine": "antedaterats",
    "passiveInfinitive": "antedateras",
    "activePreterite": "antedaterade",
    "activePresent": "antedaterar",
    "activeSupine": "antedaterat",
    "imperative": "antedatera",
    "activeInfinitive": "antedatera"
  },
  {
    "passivePreterite": "arronderades",
    "passivePresent": "arronderas",
    "passiveSupine": "arronderats",
    "passiveInfinitive": "arronderas",
    "activePreterite": "arronderade",
    "activePresent": "arronderar",
    "activeSupine": "arronderat",
    "imperative": "arrondera",
    "activeInfinitive": "arrondera"
  },
  {
    "passivePreterite": "assignerades",
    "passivePresent": "assigneras",
    "passiveSupine": "assignerats",
    "passiveInfinitive": "assigneras",
    "activePreterite": "assignerade",
    "activePresent": "assignerar",
    "activeSupine": "assignerat",
    "imperative": "assignera",
    "activeInfinitive": "assignera"
  },
  {
    "passivePreterite": "bekymrades",
    "passivePresent": "bekymras",
    "passiveSupine": "bekymrats",
    "passiveInfinitive": "bekymras",
    "activePreterite": "bekymrade",
    "activePresent": "bekymrar",
    "activeSupine": "bekymrat",
    "imperative": "bekymra",
    "activeInfinitive": "bekymra"
  },
  {
    "passivePreterite": "bekämpades",
    "passivePresent": "bekämpas",
    "passiveSupine": "bekämpats",
    "passiveInfinitive": "bekämpas",
    "activePreterite": "bekämpade",
    "activePresent": "bekämpar",
    "activeSupine": "bekämpat",
    "imperative": "bekämpa",
    "activeInfinitive": "bekämpa"
  },
  {
    "passivePreterite": "betades",
    "passivePresent": "betas",
    "passiveSupine": "betats",
    "passiveInfinitive": "betas",
    "activePreterite": "betade",
    "activePresent": "betar",
    "activeSupine": "betat",
    "imperative": "beta",
    "activeInfinitive": "beta"
  },
  {
    "passivePreterite": "betsades",
    "passivePresent": "betsas",
    "passiveSupine": "betsats",
    "passiveInfinitive": "betsas",
    "activePreterite": "betsade",
    "activePresent": "betsar",
    "activeSupine": "betsat",
    "imperative": "betsa",
    "activeInfinitive": "betsa"
  },
  {
    "passivePreterite": "betslades",
    "passivePresent": "betslas",
    "passiveSupine": "betslats",
    "passiveInfinitive": "betslas",
    "activePreterite": "betslade",
    "activePresent": "betslar",
    "activeSupine": "betslat",
    "imperative": "betsla",
    "activeInfinitive": "betsla"
  },
  {
    "passivePreterite": "bettlades",
    "passivePresent": "bettlas",
    "passiveSupine": "bettlats",
    "passiveInfinitive": "bettlas",
    "activePreterite": "bettlade",
    "activePresent": "bettlar",
    "activeSupine": "bettlat",
    "imperative": "bettla",
    "activeInfinitive": "bettla"
  },
  {
    "passivePreterite": "betäcktes",
    "passivePresent": "betäcks",
    "passiveSupine": "betäckts",
    "passiveInfinitive": "betäckas",
    "activePreterite": "betäckte",
    "activePresent": "betäcker",
    "activeSupine": "betäckt",
    "imperative": "betäck",
    "activeInfinitive": "betäcka"
  },
  {
    "passivePreterite": "blajades",
    "passivePresent": "blajas",
    "passiveSupine": "blajats",
    "passiveInfinitive": "blajas",
    "activePreterite": "blajade",
    "activePresent": "blajar",
    "activeSupine": "blajat",
    "imperative": "blaja",
    "activeInfinitive": "blaja"
  },
  {
    "passivePreterite": "blonderades",
    "passivePresent": "blonderas",
    "passiveSupine": "blonderats",
    "passiveInfinitive": "blonderas",
    "activePreterite": "blonderade",
    "activePresent": "blonderar",
    "activeSupine": "blonderat",
    "imperative": "blondera",
    "activeInfinitive": "blondera"
  },
  {
    "passivePreterite": "bluffades",
    "passivePresent": "bluffas",
    "passiveSupine": "bluffats",
    "passiveInfinitive": "bluffas",
    "activePreterite": "bluffade",
    "activePresent": "bluffar",
    "activeSupine": "bluffat",
    "imperative": "bluffa",
    "activeInfinitive": "bluffa"
  },
  {
    "passivePreterite": "blötlas",
    "passivePresent": "blötläggs",
    "passiveSupine": "blötlats",
    "passiveInfinitive": "blötläggas",
    "activePreterite": "blötla",
    "activePresent": "blötlägger",
    "activeSupine": "blötlat",
    "imperative": "blötlägg",
    "activeInfinitive": "blötlägga"
  },
  {
    "passivePreterite": "halvsovs",
    "passivePresent": "halvsovs",
    "passiveSupine": "halvsovits",
    "passiveInfinitive": "halvsovas",
    "activePreterite": "halvsov",
    "activePresent": "halvsover",
    "activeSupine": "halvsovit",
    "imperative": "halvsov",
    "activeInfinitive": "halvsova"
  },
  {
    "passivePreterite": "harpunerades",
    "passivePresent": "harpuneras",
    "passiveSupine": "harpunerats",
    "passiveInfinitive": "harpuneras",
    "activePreterite": "harpunerade",
    "activePresent": "harpunerar",
    "activeSupine": "harpunerat",
    "imperative": "harpunera",
    "activeInfinitive": "harpunera"
  },
  {
    "passivePreterite": "harsklades",
    "passivePresent": "harsklas",
    "passiveSupine": "harsklats",
    "passiveInfinitive": "harsklas",
    "activePreterite": "harsklade",
    "activePresent": "harsklar",
    "activeSupine": "harsklat",
    "imperative": "harskla",
    "activeInfinitive": "harskla"
  },
  {
    "passivePreterite": "hasplades",
    "passivePresent": "hasplas",
    "passiveSupine": "hasplats",
    "passiveInfinitive": "hasplas",
    "activePreterite": "hasplade",
    "activePresent": "hasplar",
    "activeSupine": "hasplat",
    "imperative": "haspla",
    "activeInfinitive": "haspla"
  },
  {
    "passivePreterite": "hattades",
    "passivePresent": "hattas",
    "passiveSupine": "hattats",
    "passiveInfinitive": "hattas",
    "activePreterite": "hattade",
    "activePresent": "hattar",
    "activeSupine": "hattat",
    "imperative": "hatta",
    "activeInfinitive": "hatta"
  },
  {
    "passivePreterite": "hugsvalades",
    "passivePresent": "hugsvalas",
    "passiveSupine": "hugsvalats",
    "passiveInfinitive": "hugsvalas",
    "activePreterite": "hugsvalade",
    "activePresent": "hugsvalar",
    "activeSupine": "hugsvalat",
    "imperative": "hugsvala",
    "activeInfinitive": "hugsvala"
  },
  {
    "passivePreterite": "hulkades",
    "passivePresent": "hulkas",
    "passiveSupine": "hulkats",
    "passiveInfinitive": "hulkas",
    "activePreterite": "hulkade",
    "activePresent": "hulkar",
    "activeSupine": "hulkat",
    "imperative": "hulka",
    "activeInfinitive": "hulka"
  },
  {
    "passivePreterite": "hurrades",
    "passivePresent": "hurras",
    "passiveSupine": "hurrats",
    "passiveInfinitive": "hurras",
    "activePreterite": "hurrade",
    "activePresent": "hurrar",
    "activeSupine": "hurrat",
    "imperative": "hurra",
    "activeInfinitive": "hurra"
  },
  {
    "passivePreterite": "hånskrattades",
    "passivePresent": "hånskrattas",
    "passiveSupine": "hånskrattats",
    "passiveInfinitive": "hånskrattas",
    "activePreterite": "hånskrattade",
    "activePresent": "hånskrattar",
    "activeSupine": "hånskrattat",
    "imperative": "hånskratta",
    "activeInfinitive": "hånskratta"
  },
  {
    "passivePreterite": "häcklades",
    "passivePresent": "häcklas",
    "passiveSupine": "häcklats",
    "passiveInfinitive": "häcklas",
    "activePreterite": "häcklade",
    "activePresent": "häcklar",
    "activeSupine": "häcklat",
    "imperative": "häckla",
    "activeInfinitive": "häckla"
  },
  {
    "passivePreterite": "hädades",
    "passivePresent": "hädas",
    "passiveSupine": "hädats",
    "passiveInfinitive": "hädas",
    "activePreterite": "hädade",
    "activePresent": "hädar",
    "activeSupine": "hädat",
    "imperative": "häda",
    "activeInfinitive": "häda"
  },
  {
    "passivePreterite": "hägrades",
    "passivePresent": "hägras",
    "passiveSupine": "hägrats",
    "passiveInfinitive": "hägras",
    "activePreterite": "hägrade",
    "activePresent": "hägrar",
    "activeSupine": "hägrat",
    "imperative": "hägra",
    "activeInfinitive": "hägra"
  },
  {
    "passivePreterite": "hänsköts",
    "passivePresent": "hänskjuts",
    "passiveSupine": "hänskjutits",
    "passiveInfinitive": "hänskjutas",
    "activePreterite": "hänsköt",
    "activePresent": "hänskjuter",
    "activeSupine": "hänskjutit",
    "imperative": "hänskjut",
    "activeInfinitive": "hänskjuta"
  },
  {
    "passivePreterite": "härbärgerades",
    "passivePresent": "härbärgeras",
    "passiveSupine": "härbärgerats",
    "passiveInfinitive": "härbärgeras",
    "activePreterite": "härbärgerade",
    "activePresent": "härbärgerar",
    "activeSupine": "härbärgerat",
    "imperative": "härbärgera",
    "activeInfinitive": "härbärgera"
  },
  {
    "passivePreterite": "ifrågakoms",
    "passivePresent": "ifrågakoms",
    "passiveSupine": "ifrågakommits",
    "passiveInfinitive": "ifrågakommas",
    "activePreterite": "ifrågakom",
    "activePresent": "ifrågakommer",
    "activeSupine": "ifrågakommit",
    "imperative": "ifrågakom",
    "activeInfinitive": "ifrågakomma"
  },
  {
    "passivePreterite": "infodrades",
    "passivePresent": "infodras",
    "passiveSupine": "infodrats",
    "passiveInfinitive": "infodras",
    "activePreterite": "infodrade",
    "activePresent": "infodrar",
    "activeSupine": "infodrat",
    "imperative": "infodra",
    "activeInfinitive": "infodra"
  },
  {
    "passivePreterite": "urholkades",
    "passivePresent": "urholkas",
    "passiveSupine": "urholkats",
    "passiveInfinitive": "urholkas",
    "activePreterite": "urholkade",
    "activePresent": "urholkar",
    "activeSupine": "urholkat",
    "imperative": "urholka",
    "activeInfinitive": "urholka"
  },
  {
    "passivePreterite": "uteblevs",
    "passivePresent": "uteblivs",
    "passiveSupine": "uteblivits",
    "passiveInfinitive": "uteblivas",
    "activePreterite": "uteblev",
    "activePresent": "utebliver",
    "activeSupine": "uteblivit",
    "imperative": "utebliv",
    "activeInfinitive": "utebliva"
  },
  {
    "passivePreterite": "vadades",
    "passivePresent": "vadas",
    "passiveSupine": "vadats",
    "passiveInfinitive": "vadas",
    "activePreterite": "vadade",
    "activePresent": "vadar",
    "activeSupine": "vadat",
    "imperative": "vada",
    "activeInfinitive": "vada"
  },
  {
    "passivePreterite": "valsades",
    "passivePresent": "valsas",
    "passiveSupine": "valsats",
    "passiveInfinitive": "valsas",
    "activePreterite": "valsade",
    "activePresent": "valsar",
    "activeSupine": "valsat",
    "imperative": "valsa",
    "activeInfinitive": "valsa"
  },
  {
    "passivePreterite": "vanhelgades",
    "passivePresent": "vanhelgas",
    "passiveSupine": "vanhelgats",
    "passiveInfinitive": "vanhelgas",
    "activePreterite": "vanhelgade",
    "activePresent": "vanhelgar",
    "activeSupine": "vanhelgat",
    "imperative": "vanhelga",
    "activeInfinitive": "vanhelga"
  },
  {
    "passivePreterite": "anfölls",
    "passivePresent": "anfalls",
    "passiveSupine": "anfallits",
    "passiveInfinitive": "anfallas",
    "activePreterite": "anföll",
    "activePresent": "anfaller",
    "activeSupine": "anfallit",
    "imperative": "anfall",
    "activeInfinitive": "anfalla"
  },
  {
    "passivePreterite": "försåldes",
    "passivePresent": "försäljs",
    "passiveSupine": "försåls",
    "passiveInfinitive": "försäljas",
    "activePreterite": "försålde",
    "activePresent": "försäljer",
    "activeSupine": "försål",
    "imperative": "försälj",
    "activeInfinitive": "försälja"
  },
  {
    "passivePreterite": "företräddes",
    "passivePresent": "företräds",
    "passiveSupine": "företrätts",
    "passiveInfinitive": "företrädas",
    "activePreterite": "företrädde",
    "activePresent": "företräder",
    "activeSupine": "företrätt",
    "imperative": "företräd",
    "activeInfinitive": "företräda"
  },
  {
    "passivePreterite": "berättades",
    "passivePresent": "berättas",
    "passiveSupine": "berättats",
    "passiveInfinitive": "berättas",
    "activePreterite": "berättade",
    "activePresent": "berättar",
    "activeSupine": "berättat",
    "imperative": "berätta",
    "activeInfinitive": "berätta"
  },
  {
    "passivePreterite": "simmades",
    "passivePresent": "simmas",
    "passiveSupine": "simmats",
    "passiveInfinitive": "simmas",
    "activePreterite": "simmade",
    "activePresent": "simmar",
    "activeSupine": "simmat",
    "imperative": "simma",
    "activeInfinitive": "simma"
  },
  {
    "passivePreterite": "bloggades",
    "passivePresent": "bloggas",
    "passiveSupine": "bloggats",
    "passiveInfinitive": "bloggas",
    "activePreterite": "bloggade",
    "activePresent": "bloggar",
    "activeSupine": "bloggat",
    "imperative": "blogga",
    "activeInfinitive": "blogga"
  },
  {
    "passivePreterite": "antyddes",
    "passivePresent": "antyds",
    "passiveSupine": "antytts",
    "passiveInfinitive": "antydas",
    "activePreterite": "antydde",
    "activePresent": "antyder",
    "activeSupine": "antytt",
    "imperative": "antyd",
    "activeInfinitive": "antyda"
  },
  {
    "passivePreterite": "dukades",
    "passivePresent": "dukas",
    "passiveSupine": "dukats",
    "passiveInfinitive": "dukas",
    "activePreterite": "dukade",
    "activePresent": "dukar",
    "activeSupine": "dukat",
    "imperative": "duka",
    "activeInfinitive": "duka"
  },
  {
    "passivePreterite": "uthyrdes",
    "passivePresent": "uthyrs",
    "passiveSupine": "uthyrts",
    "passiveInfinitive": "uthyras",
    "activePreterite": "uthyrde",
    "activePresent": "uthyr",
    "activeSupine": "uthyrt",
    "imperative": "uthyr",
    "activeInfinitive": "uthyra"
  },
  {
    "passivePreterite": "krediterades",
    "passivePresent": "krediteras",
    "passiveSupine": "krediterats",
    "passiveInfinitive": "krediteras",
    "activePreterite": "krediterade",
    "activePresent": "krediterar",
    "activeSupine": "krediterat",
    "imperative": "kreditera",
    "activeInfinitive": "kreditera"
  },
  {
    "passivePreterite": "demonstrerades",
    "passivePresent": "demonstreras",
    "passiveSupine": "demonstrerats",
    "passiveInfinitive": "demonstreras",
    "activePreterite": "demonstrerade",
    "activePresent": "demonstrerar",
    "activeSupine": "demonstrerat",
    "imperative": "demonstrera",
    "activeInfinitive": "demonstrera"
  },
  {
    "passivePreterite": "annekterades",
    "passivePresent": "annekteras",
    "passiveSupine": "annekterats",
    "passiveInfinitive": "annekteras",
    "activePreterite": "annekterade",
    "activePresent": "annekterar",
    "activeSupine": "annekterat",
    "imperative": "annektera",
    "activeInfinitive": "annektera"
  },
  {
    "passivePreterite": "sammanfattades",
    "passivePresent": "sammanfattas",
    "passiveSupine": "sammanfattats",
    "passiveInfinitive": "sammanfattas",
    "activePreterite": "sammanfattade",
    "activePresent": "sammanfattar",
    "activeSupine": "sammanfattat",
    "imperative": "sammanfatta",
    "activeInfinitive": "sammanfatta"
  },
  {
    "passivePreterite": "sammanfogades",
    "passivePresent": "sammanfogas",
    "passiveSupine": "sammanfogats",
    "passiveInfinitive": "sammanfogas",
    "activePreterite": "sammanfogade",
    "activePresent": "sammanfogar",
    "activeSupine": "sammanfogat",
    "imperative": "sammanfoga",
    "activeInfinitive": "sammanfoga"
  },
  {
    "passivePreterite": "samordnades",
    "passivePresent": "samordnas",
    "passiveSupine": "samordnats",
    "passiveInfinitive": "samordnas",
    "activePreterite": "samordnade",
    "activePresent": "samordnar",
    "activeSupine": "samordnat",
    "imperative": "samordna",
    "activeInfinitive": "samordna"
  },
  {
    "passivePreterite": "yrkades",
    "passivePresent": "yrkas",
    "passiveSupine": "yrkats",
    "passiveInfinitive": "yrkas",
    "activePreterite": "yrkade",
    "activePresent": "yrkar",
    "activeSupine": "yrkat",
    "imperative": "yrka",
    "activeInfinitive": "yrka"
  },
  {
    "passivePreterite": "hostades",
    "passivePresent": "hostas",
    "passiveSupine": "hostats",
    "passiveInfinitive": "hostas",
    "activePreterite": "hostade",
    "activePresent": "hostar",
    "activeSupine": "hostat",
    "imperative": "hosta",
    "activeInfinitive": "hosta"
  },
  {
    "passivePreterite": "mejlades",
    "passivePresent": "mejlas",
    "passiveSupine": "mejlats",
    "passiveInfinitive": "mejlas",
    "activePreterite": "mejlade",
    "activePresent": "mejlar",
    "activeSupine": "mejlat",
    "imperative": "mejla",
    "activeInfinitive": "mejla"
  },
  {
    "passivePreterite": "straffades",
    "passivePresent": "straffas",
    "passiveSupine": "straffats",
    "passiveInfinitive": "straffas",
    "activePreterite": "straffade",
    "activePresent": "straffar",
    "activeSupine": "straffat",
    "imperative": "straffa",
    "activeInfinitive": "straffa"
  },
  {
    "passivePreterite": "börjades",
    "passivePresent": "börja",
    "passiveSupine": "börjats",
    "passiveInfinitive": "börjas",
    "activePreterite": "började",
    "activePresent": "börjar",
    "activeSupine": "börjat",
    "imperative": "börja",
    "activeInfinitive": "börja"
  },
  {
    "passivePreterite": "avslutades",
    "passivePresent": "avslutas",
    "passiveSupine": "avslutats",
    "passiveInfinitive": "avslutas",
    "activePreterite": "avslutade",
    "activePresent": "avslutar",
    "activeSupine": "avslutat",
    "imperative": "avsluta",
    "activeInfinitive": "avsluta"
  },
  {
    "passivePreterite": "uppfattades",
    "passivePresent": "uppfattas",
    "passiveSupine": "uppfattats",
    "passiveInfinitive": "uppfattas",
    "activePreterite": "uppfattade",
    "activePresent": "uppfattar",
    "activeSupine": "uppfattat",
    "imperative": "uppfatta",
    "activeInfinitive": "uppfatta"
  },
  {
    "passivePreterite": "blandades",
    "passivePresent": "blandas",
    "passiveSupine": "blandats",
    "passiveInfinitive": "blandas",
    "activePreterite": "blandade",
    "activePresent": "blandar",
    "activeSupine": "blandat",
    "imperative": "blanda",
    "activeInfinitive": "blanda"
  },
  {
    "passivePreterite": "gräddades",
    "passivePresent": "gräddas",
    "passiveSupine": "gräddats",
    "passiveInfinitive": "gräddas",
    "activePreterite": "gräddade",
    "activePresent": "gräddar",
    "activeSupine": "gräddat",
    "imperative": "grädda",
    "activeInfinitive": "grädda"
  },
  {
    "passivePreterite": "sotades",
    "passivePresent": "sotas",
    "passiveSupine": "sotats",
    "passiveInfinitive": "sotas",
    "activePreterite": "sotade",
    "activePresent": "sotar",
    "activeSupine": "sotat",
    "imperative": "sota",
    "activeInfinitive": "sota"
  },
  {
    "passivePreterite": "formades",
    "passivePresent": "formas",
    "passiveSupine": "formats",
    "passiveInfinitive": "formas",
    "activePreterite": "formade",
    "activePresent": "formar",
    "activeSupine": "format",
    "imperative": "forma",
    "activeInfinitive": "forma"
  },
  {
    "passivePreterite": "förenklades",
    "passivePresent": "förenklas",
    "passiveSupine": "förenklats",
    "passiveInfinitive": "förenklas",
    "activePreterite": "förenklade",
    "activePresent": "förenklar",
    "activeSupine": "förenklat",
    "imperative": "förenkla",
    "activeInfinitive": "förenkla"
  },
  {
    "passivePreterite": "besprutades",
    "passivePresent": "besprutas",
    "passiveSupine": "besprutats",
    "passiveInfinitive": "besprutas",
    "activePreterite": "besprutade",
    "activePresent": "besprutar",
    "activeSupine": "besprutat",
    "imperative": "bespruta",
    "activeInfinitive": "bespruta"
  },
  {
    "passivePreterite": "upphävdes",
    "passivePresent": "upphävs",
    "passiveSupine": "upphävts",
    "passiveInfinitive": "upphävas",
    "activePreterite": "upphävde",
    "activePresent": "upphäver",
    "activeSupine": "upphävt",
    "imperative": "upphäv",
    "activeInfinitive": "upphäva"
  },
  {
    "passivePreterite": "solades",
    "passivePresent": "solas",
    "passiveSupine": "solats",
    "passiveInfinitive": "solas",
    "activePreterite": "solade",
    "activePresent": "solar",
    "activeSupine": "solat",
    "imperative": "sola",
    "activeInfinitive": "sola"
  },
  {
    "passivePreterite": "stigmatiserades",
    "passivePresent": "stigmatiseras",
    "passiveSupine": "stigmatiserats",
    "passiveInfinitive": "stigmatiseras",
    "activePreterite": "stigmatiserade",
    "activePresent": "stigmatiserar",
    "activeSupine": "stigmatiserat",
    "imperative": "stigmatisera",
    "activeInfinitive": "stigmatisera"
  },
  {
    "passivePreterite": "tvekades",
    "passivePresent": "tvekas",
    "passiveSupine": "tvekats",
    "passiveInfinitive": "tvekas",
    "activePreterite": "tvekade",
    "activePresent": "tvekar",
    "activeSupine": "tvekat",
    "imperative": "tveka",
    "activeInfinitive": "tveka"
  },
  {
    "passivePreterite": "korresponderades",
    "passivePresent": "korresponderas",
    "passiveSupine": "korresponderats",
    "passiveInfinitive": "korresponderas",
    "activePreterite": "korresponderade",
    "activePresent": "korresponderar",
    "activeSupine": "korresponderat",
    "imperative": "korrespondera",
    "activeInfinitive": "korrespondera"
  },
  {
    "passivePreterite": "aviserades",
    "passivePresent": "aviseras",
    "passiveSupine": "aviserats",
    "passiveInfinitive": "aviseras",
    "activePreterite": "aviserade",
    "activePresent": "aviserar",
    "activeSupine": "aviserat",
    "imperative": "avisera",
    "activeInfinitive": "avisera"
  },
  {
    "passivePreterite": "rapporterades",
    "passivePresent": "rapporteras",
    "passiveSupine": "rapporterats",
    "passiveInfinitive": "rapporteras",
    "activePreterite": "rapporterade",
    "activePresent": "rapporterar",
    "activeSupine": "rapporterat",
    "imperative": "rapportera",
    "activeInfinitive": "rapportera"
  },
  {
    "passivePreterite": "förflyttades",
    "passivePresent": "förflyttas",
    "passiveSupine": "förflyttats",
    "passiveInfinitive": "förflyttas",
    "activePreterite": "förflyttade",
    "activePresent": "förflyttar",
    "activeSupine": "förflyttat",
    "imperative": "förflytta",
    "activeInfinitive": "förflytta"
  },
  {
    "passivePreterite": "baktalades",
    "passivePresent": "baktalas",
    "passiveSupine": "baktalats",
    "passiveInfinitive": "baktalas",
    "activePreterite": "baktalade",
    "activePresent": "baktalar",
    "activeSupine": "baktalat",
    "imperative": "baktala",
    "activeInfinitive": "baktala"
  },
  {
    "passivePreterite": "nätverkades",
    "passivePresent": "nätverkas",
    "passiveSupine": "nätverkats",
    "passiveInfinitive": "nätverkas",
    "activePreterite": "nätverkade",
    "activePresent": "nätverkar",
    "activeSupine": "nätverkat",
    "imperative": "nätverka",
    "activeInfinitive": "nätverka"
  },
  {
    "passivePreterite": "distraherades",
    "passivePresent": "distraheras",
    "passiveSupine": "distraherats",
    "passiveInfinitive": "distraheras",
    "activePreterite": "distraherade",
    "activePresent": "distraherar",
    "activeSupine": "distraherat",
    "imperative": "distrahera",
    "activeInfinitive": "distrahera"
  },
  {
    "passivePreterite": "konsulterades",
    "passivePresent": "konsulteras",
    "passiveSupine": "konsulterats",
    "passiveInfinitive": "konsulteras",
    "activePreterite": "konsulterade",
    "activePresent": "konsulterar",
    "activeSupine": "konsulterat",
    "imperative": "konsultera",
    "activeInfinitive": "konsultera"
  },
  {
    "passivePreterite": "feminiserades",
    "passivePresent": "feminiseras",
    "passiveSupine": "feminiserats",
    "passiveInfinitive": "feminiseras",
    "activePreterite": "feminiserade",
    "activePresent": "feminiserar",
    "activeSupine": "feminiserat",
    "imperative": "feminisera",
    "activeInfinitive": "feminisera"
  },
  {
    "passivePreterite": "återhämtades",
    "passivePresent": "återhämtas",
    "passiveSupine": "återhämtats",
    "passiveInfinitive": "återhämtas",
    "activePreterite": "återhämtade",
    "activePresent": "återhämtar",
    "activeSupine": "återhämtat",
    "imperative": "återhämta",
    "activeInfinitive": "återhämta"
  },
  {
    "passivePreterite": "skottskadades",
    "passivePresent": "skottskadas",
    "passiveSupine": "skottskadats",
    "passiveInfinitive": "skottskadas",
    "activePreterite": "skottskadade",
    "activePresent": "skottskadar",
    "activeSupine": "skottskadat",
    "imperative": "skottskada",
    "activeInfinitive": "skottskada"
  },
  {
    "passivePreterite": "eskalerades",
    "passivePresent": "eskaleras",
    "passiveSupine": "eskalerats",
    "passiveInfinitive": "eskaleras",
    "activePreterite": "eskalerade",
    "activePresent": "eskalerar",
    "activeSupine": "eskalerat",
    "imperative": "eskalera",
    "activeInfinitive": "eskalera"
  },
  {
    "passivePreterite": "godhetssignalerades",
    "passivePresent": "godhetssignaleras",
    "passiveSupine": "godhetssignalerats",
    "passiveInfinitive": "godhetssignaleras",
    "activePreterite": "godhetssignalerade",
    "activePresent": "godhetssignalerar",
    "activeSupine": "godhetssignalerat",
    "imperative": "godhetssignalera",
    "activeInfinitive": "godhetssignalera"
  },
  {
    "passivePreterite": "avsades",
    "passivePresent": "avsägs",
    "passiveSupine": "avsagts",
    "passiveInfinitive": "avsägas",
    "activePreterite": "avsade",
    "activePresent": "avsäger",
    "activeSupine": "avsagt",
    "imperative": "avsäg",
    "activeInfinitive": "avsäga"
  },
  {
    "passivePreterite": "uppfostrades",
    "passivePresent": "uppfostras",
    "passiveSupine": "uppfostrats",
    "passiveInfinitive": "uppfostras",
    "activePreterite": "uppfostrade",
    "activePresent": "uppfostrar",
    "activeSupine": "uppfostrat",
    "imperative": "uppfostra",
    "activeInfinitive": "uppfostra"
  },
  {
    "passivePreterite": "handmatades",
    "passivePresent": "handmatas",
    "passiveSupine": "handmatats",
    "passiveInfinitive": "handmatas",
    "activePreterite": "handmatade",
    "activePresent": "handmatar",
    "activeSupine": "handmatat",
    "imperative": "handmata",
    "activeInfinitive": "handmata"
  },
  {
    "passivePreterite": "tillförsäkrades",
    "passivePresent": "tillförsäkras",
    "passiveSupine": "tillförsäkrats",
    "passiveInfinitive": "tillförsäkras",
    "activePreterite": "tillförsäkrade",
    "activePresent": "tillförsäkrar",
    "activeSupine": "tillförsäkrat",
    "imperative": "tillförsäkra",
    "activeInfinitive": "tillförsäkra"
  },
  {
    "passivePreterite": "förhandsgranskades",
    "passivePresent": "förhandsgranskas",
    "passiveSupine": "förhandsgranskats",
    "passiveInfinitive": "förhandsgranskas",
    "activePreterite": "förhandsgranskade",
    "activePresent": "förhandsgranskar",
    "activeSupine": "förhandsgranskat",
    "imperative": "förhandsgranska",
    "activeInfinitive": "förhandsgranska"
  },
  {
    "passivePreterite": "genrebestämdes",
    "passivePresent": "genrebestäms",
    "passiveSupine": "genrebestämts",
    "passiveInfinitive": "genrebestämmas",
    "activePreterite": "genrebestämde",
    "activePresent": "genrebestämmer",
    "activeSupine": "genrebestämt",
    "imperative": "genrebestäm",
    "activeInfinitive": "genrebestämma"
  },
  {
    "passivePreterite": "indexerades",
    "passivePresent": "indexeras",
    "passiveSupine": "indexerats",
    "passiveInfinitive": "indexeras",
    "activePreterite": "indexerade",
    "activePresent": "indexerar",
    "activeSupine": "indexerat",
    "imperative": "indexera",
    "activeInfinitive": "indexera"
  },
  {
    "passivePreterite": "svältes",
    "passivePresent": "svälts",
    "passiveSupine": "svälts",
    "passiveInfinitive": "svältas",
    "activePreterite": "svälte",
    "activePresent": "svälter",
    "activeSupine": "svält",
    "imperative": "svält",
    "activeInfinitive": "svälta"
  },
  {
    "passivePreterite": "överdrevs",
    "passivePresent": "överdrivs",
    "passiveSupine": "överdrivits",
    "passiveInfinitive": "överdrivas",
    "activePreterite": "överdrev",
    "activePresent": "överdriver",
    "activeSupine": "överdrivit",
    "imperative": "överdriv",
    "activeInfinitive": "överdriva"
  },
  {
    "passivePreterite": "nöps",
    "passivePresent": "nyps",
    "passiveSupine": "nypts",
    "passiveInfinitive": "nypas",
    "activePreterite": "nöp",
    "activePresent": "nyper",
    "activeSupine": "nypt",
    "imperative": "nyp",
    "activeInfinitive": "nypa"
  },
  {
    "passivePreterite": "ollades",
    "passivePresent": "ollas",
    "passiveSupine": "ollats",
    "passiveInfinitive": "ollas",
    "activePreterite": "ollade",
    "activePresent": "ollar",
    "activeSupine": "ollat",
    "imperative": "olla",
    "activeInfinitive": "olla"
  },
  {
    "passivePreterite": "erhölls",
    "passivePresent": "erhålls",
    "passiveSupine": "erhållits",
    "passiveInfinitive": "erhållas",
    "activePreterite": "erhöll",
    "activePresent": "erhåller",
    "activeSupine": "erhållit",
    "imperative": "erhåll",
    "activeInfinitive": "erhålla"
  },
  {
    "passivePreterite": "uttalades",
    "passivePresent": "uttalas",
    "passiveSupine": "uttalats",
    "passiveInfinitive": "uttalas",
    "activePreterite": "uttalade",
    "activePresent": "uttalar",
    "activeSupine": "uttalat",
    "imperative": "uttala",
    "activeInfinitive": "uttala"
  },
  {
    "passivePreterite": "tillkännagåvos",
    "passivePresent": "tillkännages",
    "passiveSupine": "tillkännagivits",
    "passiveInfinitive": "tillkännages",
    "activePreterite": "tillkännagåvo",
    "activePresent": "tillkännager",
    "activeSupine": "tillkännagivit",
    "imperative": "tillkännage",
    "activeInfinitive": "tillkännage"
  },
  {
    "passivePreterite": "tillkännagavs",
    "passivePresent": "tillkännages",
    "passiveSupine": "tillkännagivits",
    "passiveInfinitive": "tillkännages",
    "activePreterite": "tillkännagåvo",
    "activePresent": "tillkännager",
    "activeSupine": "tillkännagivit",
    "imperative": "tillkännage",
    "activeInfinitive": "tillkännage"
  },
  {
    "passivePreterite": "tillkännagåvos",
    "passivePresent": "tillkännagives",
    "passiveSupine": "tillkännagivits",
    "passiveInfinitive": "tillkännages",
    "activePreterite": "tillkännagåvo",
    "activePresent": "tillkännager",
    "activeSupine": "tillkännagivit",
    "imperative": "tillkännage",
    "activeInfinitive": "tillkännage"
  },
  {
    "passivePreterite": "tillkännagavs",
    "passivePresent": "tillkännagives",
    "passiveSupine": "tillkännagivits",
    "passiveInfinitive": "tillkännages",
    "activePreterite": "tillkännagåvo",
    "activePresent": "tillkännager",
    "activeSupine": "tillkännagivit",
    "imperative": "tillkännage",
    "activeInfinitive": "tillkännage"
  },
  {
    "passivePreterite": "tillkännagåvos",
    "passivePresent": "tillkännages",
    "passiveSupine": "tillkännagivits",
    "passiveInfinitive": "tillkännagivas",
    "activePreterite": "tillkännagåvo",
    "activePresent": "tillkännager",
    "activeSupine": "tillkännagivit",
    "imperative": "tillkännage",
    "activeInfinitive": "tillkännage"
  },
  {
    "passivePreterite": "tillkännagavs",
    "passivePresent": "tillkännages",
    "passiveSupine": "tillkännagivits",
    "passiveInfinitive": "tillkännagivas",
    "activePreterite": "tillkännagåvo",
    "activePresent": "tillkännager",
    "activeSupine": "tillkännagivit",
    "imperative": "tillkännage",
    "activeInfinitive": "tillkännage"
  },
  {
    "passivePreterite": "tillkännagåvos",
    "passivePresent": "tillkännagives",
    "passiveSupine": "tillkännagivits",
    "passiveInfinitive": "tillkännagivas",
    "activePreterite": "tillkännagåvo",
    "activePresent": "tillkännager",
    "activeSupine": "tillkännagivit",
    "imperative": "tillkännage",
    "activeInfinitive": "tillkännage"
  },
  {
    "passivePreterite": "tillkännagavs",
    "passivePresent": "tillkännagives",
    "passiveSupine": "tillkännagivits",
    "passiveInfinitive": "tillkännagivas",
    "activePreterite": "tillkännagåvo",
    "activePresent": "tillkännager",
    "activeSupine": "tillkännagivit",
    "imperative": "tillkännage",
    "activeInfinitive": "tillkännage"
  },
  {
    "passivePreterite": "tillkännagåvos",
    "passivePresent": "tillkännages",
    "passiveSupine": "tillkännagivits",
    "passiveInfinitive": "tillkännages",
    "activePreterite": "tillkännagav",
    "activePresent": "tillkännager",
    "activeSupine": "tillkännagivit",
    "imperative": "tillkännage",
    "activeInfinitive": "tillkännage"
  },
  {
    "passivePreterite": "tillkännagavs",
    "passivePresent": "tillkännages",
    "passiveSupine": "tillkännagivits",
    "passiveInfinitive": "tillkännages",
    "activePreterite": "tillkännagav",
    "activePresent": "tillkännager",
    "activeSupine": "tillkännagivit",
    "imperative": "tillkännage",
    "activeInfinitive": "tillkännage"
  },
  {
    "passivePreterite": "tillkännagåvos",
    "passivePresent": "tillkännagives",
    "passiveSupine": "tillkännagivits",
    "passiveInfinitive": "tillkännages",
    "activePreterite": "tillkännagav",
    "activePresent": "tillkännager",
    "activeSupine": "tillkännagivit",
    "imperative": "tillkännage",
    "activeInfinitive": "tillkännage"
  },
  {
    "passivePreterite": "tillkännagavs",
    "passivePresent": "tillkännagives",
    "passiveSupine": "tillkännagivits",
    "passiveInfinitive": "tillkännages",
    "activePreterite": "tillkännagav",
    "activePresent": "tillkännager",
    "activeSupine": "tillkännagivit",
    "imperative": "tillkännage",
    "activeInfinitive": "tillkännage"
  },
  {
    "passivePreterite": "tillkännagåvos",
    "passivePresent": "tillkännages",
    "passiveSupine": "tillkännagivits",
    "passiveInfinitive": "tillkännagivas",
    "activePreterite": "tillkännagav",
    "activePresent": "tillkännager",
    "activeSupine": "tillkännagivit",
    "imperative": "tillkännage",
    "activeInfinitive": "tillkännage"
  },
  {
    "passivePreterite": "tillkännagavs",
    "passivePresent": "tillkännages",
    "passiveSupine": "tillkännagivits",
    "passiveInfinitive": "tillkännagivas",
    "activePreterite": "tillkännagav",
    "activePresent": "tillkännager",
    "activeSupine": "tillkännagivit",
    "imperative": "tillkännage",
    "activeInfinitive": "tillkännage"
  },
  {
    "passivePreterite": "tillkännagåvos",
    "passivePresent": "tillkännagives",
    "passiveSupine": "tillkännagivits",
    "passiveInfinitive": "tillkännagivas",
    "activePreterite": "tillkännagav",
    "activePresent": "tillkännager",
    "activeSupine": "tillkännagivit",
    "imperative": "tillkännage",
    "activeInfinitive": "tillkännage"
  },
  {
    "passivePreterite": "tillkännagavs",
    "passivePresent": "tillkännagives",
    "passiveSupine": "tillkännagivits",
    "passiveInfinitive": "tillkännagivas",
    "activePreterite": "tillkännagav",
    "activePresent": "tillkännager",
    "activeSupine": "tillkännagivit",
    "imperative": "tillkännage",
    "activeInfinitive": "tillkännage"
  },
  {
    "passivePreterite": "tillkännagåvos",
    "passivePresent": "tillkännages",
    "passiveSupine": "tillkännagivits",
    "passiveInfinitive": "tillkännages",
    "activePreterite": "tillkännagåvo",
    "activePresent": "tillkännagiver",
    "activeSupine": "tillkännagivit",
    "imperative": "tillkännage",
    "activeInfinitive": "tillkännage"
  },
  {
    "passivePreterite": "tillkännagavs",
    "passivePresent": "tillkännages",
    "passiveSupine": "tillkännagivits",
    "passiveInfinitive": "tillkännages",
    "activePreterite": "tillkännagåvo",
    "activePresent": "tillkännagiver",
    "activeSupine": "tillkännagivit",
    "imperative": "tillkännage",
    "activeInfinitive": "tillkännage"
  },
  {
    "passivePreterite": "tillkännagåvos",
    "passivePresent": "tillkännagives",
    "passiveSupine": "tillkännagivits",
    "passiveInfinitive": "tillkännages",
    "activePreterite": "tillkännagåvo",
    "activePresent": "tillkännagiver",
    "activeSupine": "tillkännagivit",
    "imperative": "tillkännage",
    "activeInfinitive": "tillkännage"
  },
  {
    "passivePreterite": "tillkännagavs",
    "passivePresent": "tillkännagives",
    "passiveSupine": "tillkännagivits",
    "passiveInfinitive": "tillkännages",
    "activePreterite": "tillkännagåvo",
    "activePresent": "tillkännagiver",
    "activeSupine": "tillkännagivit",
    "imperative": "tillkännage",
    "activeInfinitive": "tillkännage"
  },
  {
    "passivePreterite": "tillkännagåvos",
    "passivePresent": "tillkännages",
    "passiveSupine": "tillkännagivits",
    "passiveInfinitive": "tillkännagivas",
    "activePreterite": "tillkännagåvo",
    "activePresent": "tillkännagiver",
    "activeSupine": "tillkännagivit",
    "imperative": "tillkännage",
    "activeInfinitive": "tillkännage"
  },
  {
    "passivePreterite": "tillkännagavs",
    "passivePresent": "tillkännages",
    "passiveSupine": "tillkännagivits",
    "passiveInfinitive": "tillkännagivas",
    "activePreterite": "tillkännagåvo",
    "activePresent": "tillkännagiver",
    "activeSupine": "tillkännagivit",
    "imperative": "tillkännage",
    "activeInfinitive": "tillkännage"
  },
  {
    "passivePreterite": "tillkännagåvos",
    "passivePresent": "tillkännagives",
    "passiveSupine": "tillkännagivits",
    "passiveInfinitive": "tillkännagivas",
    "activePreterite": "tillkännagåvo",
    "activePresent": "tillkännagiver",
    "activeSupine": "tillkännagivit",
    "imperative": "tillkännage",
    "activeInfinitive": "tillkännage"
  },
  {
    "passivePreterite": "tillkännagavs",
    "passivePresent": "tillkännagives",
    "passiveSupine": "tillkännagivits",
    "passiveInfinitive": "tillkännagivas",
    "activePreterite": "tillkännagåvo",
    "activePresent": "tillkännagiver",
    "activeSupine": "tillkännagivit",
    "imperative": "tillkännage",
    "activeInfinitive": "tillkännage"
  },
  {
    "passivePreterite": "tillkännagåvos",
    "passivePresent": "tillkännages",
    "passiveSupine": "tillkännagivits",
    "passiveInfinitive": "tillkännages",
    "activePreterite": "tillkännagav",
    "activePresent": "tillkännagiver",
    "activeSupine": "tillkännagivit",
    "imperative": "tillkännage",
    "activeInfinitive": "tillkännage"
  },
  {
    "passivePreterite": "tillkännagavs",
    "passivePresent": "tillkännages",
    "passiveSupine": "tillkännagivits",
    "passiveInfinitive": "tillkännages",
    "activePreterite": "tillkännagav",
    "activePresent": "tillkännagiver",
    "activeSupine": "tillkännagivit",
    "imperative": "tillkännage",
    "activeInfinitive": "tillkännage"
  },
  {
    "passivePreterite": "tillkännagåvos",
    "passivePresent": "tillkännagives",
    "passiveSupine": "tillkännagivits",
    "passiveInfinitive": "tillkännages",
    "activePreterite": "tillkännagav",
    "activePresent": "tillkännagiver",
    "activeSupine": "tillkännagivit",
    "imperative": "tillkännage",
    "activeInfinitive": "tillkännage"
  },
  {
    "passivePreterite": "tillkännagavs",
    "passivePresent": "tillkännagives",
    "passiveSupine": "tillkännagivits",
    "passiveInfinitive": "tillkännages",
    "activePreterite": "tillkännagav",
    "activePresent": "tillkännagiver",
    "activeSupine": "tillkännagivit",
    "imperative": "tillkännage",
    "activeInfinitive": "tillkännage"
  },
  {
    "passivePreterite": "tillkännagåvos",
    "passivePresent": "tillkännages",
    "passiveSupine": "tillkännagivits",
    "passiveInfinitive": "tillkännagivas",
    "activePreterite": "tillkännagav",
    "activePresent": "tillkännagiver",
    "activeSupine": "tillkännagivit",
    "imperative": "tillkännage",
    "activeInfinitive": "tillkännage"
  },
  {
    "passivePreterite": "tillkännagavs",
    "passivePresent": "tillkännages",
    "passiveSupine": "tillkännagivits",
    "passiveInfinitive": "tillkännagivas",
    "activePreterite": "tillkännagav",
    "activePresent": "tillkännagiver",
    "activeSupine": "tillkännagivit",
    "imperative": "tillkännage",
    "activeInfinitive": "tillkännage"
  },
  {
    "passivePreterite": "tillkännagåvos",
    "passivePresent": "tillkännagives",
    "passiveSupine": "tillkännagivits",
    "passiveInfinitive": "tillkännagivas",
    "activePreterite": "tillkännagav",
    "activePresent": "tillkännagiver",
    "activeSupine": "tillkännagivit",
    "imperative": "tillkännage",
    "activeInfinitive": "tillkännage"
  },
  {
    "passivePreterite": "tillkännagavs",
    "passivePresent": "tillkännagives",
    "passiveSupine": "tillkännagivits",
    "passiveInfinitive": "tillkännagivas",
    "activePreterite": "tillkännagav",
    "activePresent": "tillkännagiver",
    "activeSupine": "tillkännagivit",
    "imperative": "tillkännage",
    "activeInfinitive": "tillkännage"
  },
  {
    "passivePreterite": "tillkännagåvos",
    "passivePresent": "tillkännages",
    "passiveSupine": "tillkännagivits",
    "passiveInfinitive": "tillkännages",
    "activePreterite": "tillkännagåvo",
    "activePresent": "tillkännager",
    "activeSupine": "tillkännagett",
    "imperative": "tillkännage",
    "activeInfinitive": "tillkännage"
  },
  {
    "passivePreterite": "tillkännagavs",
    "passivePresent": "tillkännages",
    "passiveSupine": "tillkännagivits",
    "passiveInfinitive": "tillkännages",
    "activePreterite": "tillkännagåvo",
    "activePresent": "tillkännager",
    "activeSupine": "tillkännagett",
    "imperative": "tillkännage",
    "activeInfinitive": "tillkännage"
  },
  {
    "passivePreterite": "tillkännagåvos",
    "passivePresent": "tillkännagives",
    "passiveSupine": "tillkännagivits",
    "passiveInfinitive": "tillkännages",
    "activePreterite": "tillkännagåvo",
    "activePresent": "tillkännager",
    "activeSupine": "tillkännagett",
    "imperative": "tillkännage",
    "activeInfinitive": "tillkännage"
  },
  {
    "passivePreterite": "tillkännagavs",
    "passivePresent": "tillkännagives",
    "passiveSupine": "tillkännagivits",
    "passiveInfinitive": "tillkännages",
    "activePreterite": "tillkännagåvo",
    "activePresent": "tillkännager",
    "activeSupine": "tillkännagett",
    "imperative": "tillkännage",
    "activeInfinitive": "tillkännage"
  },
  {
    "passivePreterite": "tillkännagåvos",
    "passivePresent": "tillkännages",
    "passiveSupine": "tillkännagivits",
    "passiveInfinitive": "tillkännagivas",
    "activePreterite": "tillkännagåvo",
    "activePresent": "tillkännager",
    "activeSupine": "tillkännagett",
    "imperative": "tillkännage",
    "activeInfinitive": "tillkännage"
  },
  {
    "passivePreterite": "tillkännagavs",
    "passivePresent": "tillkännages",
    "passiveSupine": "tillkännagivits",
    "passiveInfinitive": "tillkännagivas",
    "activePreterite": "tillkännagåvo",
    "activePresent": "tillkännager",
    "activeSupine": "tillkännagett",
    "imperative": "tillkännage",
    "activeInfinitive": "tillkännage"
  },
  {
    "passivePreterite": "tillkännagåvos",
    "passivePresent": "tillkännagives",
    "passiveSupine": "tillkännagivits",
    "passiveInfinitive": "tillkännagivas",
    "activePreterite": "tillkännagåvo",
    "activePresent": "tillkännager",
    "activeSupine": "tillkännagett",
    "imperative": "tillkännage",
    "activeInfinitive": "tillkännage"
  },
  {
    "passivePreterite": "tillkännagavs",
    "passivePresent": "tillkännagives",
    "passiveSupine": "tillkännagivits",
    "passiveInfinitive": "tillkännagivas",
    "activePreterite": "tillkännagåvo",
    "activePresent": "tillkännager",
    "activeSupine": "tillkännagett",
    "imperative": "tillkännage",
    "activeInfinitive": "tillkännage"
  },
  {
    "passivePreterite": "tillkännagåvos",
    "passivePresent": "tillkännages",
    "passiveSupine": "tillkännagivits",
    "passiveInfinitive": "tillkännages",
    "activePreterite": "tillkännagav",
    "activePresent": "tillkännager",
    "activeSupine": "tillkännagett",
    "imperative": "tillkännage",
    "activeInfinitive": "tillkännage"
  },
  {
    "passivePreterite": "tillkännagavs",
    "passivePresent": "tillkännages",
    "passiveSupine": "tillkännagivits",
    "passiveInfinitive": "tillkännages",
    "activePreterite": "tillkännagav",
    "activePresent": "tillkännager",
    "activeSupine": "tillkännagett",
    "imperative": "tillkännage",
    "activeInfinitive": "tillkännage"
  },
  {
    "passivePreterite": "tillkännagåvos",
    "passivePresent": "tillkännagives",
    "passiveSupine": "tillkännagivits",
    "passiveInfinitive": "tillkännages",
    "activePreterite": "tillkännagav",
    "activePresent": "tillkännager",
    "activeSupine": "tillkännagett",
    "imperative": "tillkännage",
    "activeInfinitive": "tillkännage"
  },
  {
    "passivePreterite": "tillkännagavs",
    "passivePresent": "tillkännagives",
    "passiveSupine": "tillkännagivits",
    "passiveInfinitive": "tillkännages",
    "activePreterite": "tillkännagav",
    "activePresent": "tillkännager",
    "activeSupine": "tillkännagett",
    "imperative": "tillkännage",
    "activeInfinitive": "tillkännage"
  },
  {
    "passivePreterite": "tillkännagåvos",
    "passivePresent": "tillkännages",
    "passiveSupine": "tillkännagivits",
    "passiveInfinitive": "tillkännagivas",
    "activePreterite": "tillkännagav",
    "activePresent": "tillkännager",
    "activeSupine": "tillkännagett",
    "imperative": "tillkännage",
    "activeInfinitive": "tillkännage"
  },
  {
    "passivePreterite": "tillkännagavs",
    "passivePresent": "tillkännages",
    "passiveSupine": "tillkännagivits",
    "passiveInfinitive": "tillkännagivas",
    "activePreterite": "tillkännagav",
    "activePresent": "tillkännager",
    "activeSupine": "tillkännagett",
    "imperative": "tillkännage",
    "activeInfinitive": "tillkännage"
  },
  {
    "passivePreterite": "tillkännagåvos",
    "passivePresent": "tillkännagives",
    "passiveSupine": "tillkännagivits",
    "passiveInfinitive": "tillkännagivas",
    "activePreterite": "tillkännagav",
    "activePresent": "tillkännager",
    "activeSupine": "tillkännagett",
    "imperative": "tillkännage",
    "activeInfinitive": "tillkännage"
  },
  {
    "passivePreterite": "tillkännagavs",
    "passivePresent": "tillkännagives",
    "passiveSupine": "tillkännagivits",
    "passiveInfinitive": "tillkännagivas",
    "activePreterite": "tillkännagav",
    "activePresent": "tillkännager",
    "activeSupine": "tillkännagett",
    "imperative": "tillkännage",
    "activeInfinitive": "tillkännage"
  },
  {
    "passivePreterite": "tillkännagåvos",
    "passivePresent": "tillkännages",
    "passiveSupine": "tillkännagivits",
    "passiveInfinitive": "tillkännages",
    "activePreterite": "tillkännagåvo",
    "activePresent": "tillkännagiver",
    "activeSupine": "tillkännagett",
    "imperative": "tillkännage",
    "activeInfinitive": "tillkännage"
  },
  {
    "passivePreterite": "tillkännagavs",
    "passivePresent": "tillkännages",
    "passiveSupine": "tillkännagivits",
    "passiveInfinitive": "tillkännages",
    "activePreterite": "tillkännagåvo",
    "activePresent": "tillkännagiver",
    "activeSupine": "tillkännagett",
    "imperative": "tillkännage",
    "activeInfinitive": "tillkännage"
  },
  {
    "passivePreterite": "tillkännagåvos",
    "passivePresent": "tillkännagives",
    "passiveSupine": "tillkännagivits",
    "passiveInfinitive": "tillkännages",
    "activePreterite": "tillkännagåvo",
    "activePresent": "tillkännagiver",
    "activeSupine": "tillkännagett",
    "imperative": "tillkännage",
    "activeInfinitive": "tillkännage"
  },
  {
    "passivePreterite": "tillkännagavs",
    "passivePresent": "tillkännagives",
    "passiveSupine": "tillkännagivits",
    "passiveInfinitive": "tillkännages",
    "activePreterite": "tillkännagåvo",
    "activePresent": "tillkännagiver",
    "activeSupine": "tillkännagett",
    "imperative": "tillkännage",
    "activeInfinitive": "tillkännage"
  },
  {
    "passivePreterite": "tillkännagåvos",
    "passivePresent": "tillkännages",
    "passiveSupine": "tillkännagivits",
    "passiveInfinitive": "tillkännagivas",
    "activePreterite": "tillkännagåvo",
    "activePresent": "tillkännagiver",
    "activeSupine": "tillkännagett",
    "imperative": "tillkännage",
    "activeInfinitive": "tillkännage"
  },
  {
    "passivePreterite": "tillkännagavs",
    "passivePresent": "tillkännages",
    "passiveSupine": "tillkännagivits",
    "passiveInfinitive": "tillkännagivas",
    "activePreterite": "tillkännagåvo",
    "activePresent": "tillkännagiver",
    "activeSupine": "tillkännagett",
    "imperative": "tillkännage",
    "activeInfinitive": "tillkännage"
  },
  {
    "passivePreterite": "tillkännagåvos",
    "passivePresent": "tillkännagives",
    "passiveSupine": "tillkännagivits",
    "passiveInfinitive": "tillkännagivas",
    "activePreterite": "tillkännagåvo",
    "activePresent": "tillkännagiver",
    "activeSupine": "tillkännagett",
    "imperative": "tillkännage",
    "activeInfinitive": "tillkännage"
  },
  {
    "passivePreterite": "tillkännagavs",
    "passivePresent": "tillkännagives",
    "passiveSupine": "tillkännagivits",
    "passiveInfinitive": "tillkännagivas",
    "activePreterite": "tillkännagåvo",
    "activePresent": "tillkännagiver",
    "activeSupine": "tillkännagett",
    "imperative": "tillkännage",
    "activeInfinitive": "tillkännage"
  },
  {
    "passivePreterite": "tillkännagåvos",
    "passivePresent": "tillkännages",
    "passiveSupine": "tillkännagivits",
    "passiveInfinitive": "tillkännages",
    "activePreterite": "tillkännagav",
    "activePresent": "tillkännagiver",
    "activeSupine": "tillkännagett",
    "imperative": "tillkännage",
    "activeInfinitive": "tillkännage"
  },
  {
    "passivePreterite": "tillkännagavs",
    "passivePresent": "tillkännages",
    "passiveSupine": "tillkännagivits",
    "passiveInfinitive": "tillkännages",
    "activePreterite": "tillkännagav",
    "activePresent": "tillkännagiver",
    "activeSupine": "tillkännagett",
    "imperative": "tillkännage",
    "activeInfinitive": "tillkännage"
  },
  {
    "passivePreterite": "tillkännagåvos",
    "passivePresent": "tillkännagives",
    "passiveSupine": "tillkännagivits",
    "passiveInfinitive": "tillkännages",
    "activePreterite": "tillkännagav",
    "activePresent": "tillkännagiver",
    "activeSupine": "tillkännagett",
    "imperative": "tillkännage",
    "activeInfinitive": "tillkännage"
  },
  {
    "passivePreterite": "tillkännagavs",
    "passivePresent": "tillkännagives",
    "passiveSupine": "tillkännagivits",
    "passiveInfinitive": "tillkännages",
    "activePreterite": "tillkännagav",
    "activePresent": "tillkännagiver",
    "activeSupine": "tillkännagett",
    "imperative": "tillkännage",
    "activeInfinitive": "tillkännage"
  },
  {
    "passivePreterite": "tillkännagåvos",
    "passivePresent": "tillkännages",
    "passiveSupine": "tillkännagetts",
    "passiveInfinitive": "tillkännagivas",
    "activePreterite": "tillkännagåvo",
    "activePresent": "tillkännager",
    "activeSupine": "tillkännagivit",
    "imperative": "tillkännage",
    "activeInfinitive": "tillkännage"
  },
  {
    "passivePreterite": "tillkännagavs",
    "passivePresent": "tillkännages",
    "passiveSupine": "tillkännagetts",
    "passiveInfinitive": "tillkännagivas",
    "activePreterite": "tillkännagåvo",
    "activePresent": "tillkännager",
    "activeSupine": "tillkännagivit",
    "imperative": "tillkännage",
    "activeInfinitive": "tillkännage"
  },
  {
    "passivePreterite": "tillkännagåvos",
    "passivePresent": "tillkännagives",
    "passiveSupine": "tillkännagetts",
    "passiveInfinitive": "tillkännagivas",
    "activePreterite": "tillkännagåvo",
    "activePresent": "tillkännager",
    "activeSupine": "tillkännagivit",
    "imperative": "tillkännage",
    "activeInfinitive": "tillkännage"
  },
  {
    "passivePreterite": "tillkännagavs",
    "passivePresent": "tillkännagives",
    "passiveSupine": "tillkännagetts",
    "passiveInfinitive": "tillkännagivas",
    "activePreterite": "tillkännagåvo",
    "activePresent": "tillkännager",
    "activeSupine": "tillkännagivit",
    "imperative": "tillkännage",
    "activeInfinitive": "tillkännage"
  },
  {
    "passivePreterite": "tillkännagåvos",
    "passivePresent": "tillkännages",
    "passiveSupine": "tillkännagetts",
    "passiveInfinitive": "tillkännages",
    "activePreterite": "tillkännagav",
    "activePresent": "tillkännager",
    "activeSupine": "tillkännagivit",
    "imperative": "tillkännage",
    "activeInfinitive": "tillkännage"
  },
  {
    "passivePreterite": "tillkännagavs",
    "passivePresent": "tillkännages",
    "passiveSupine": "tillkännagetts",
    "passiveInfinitive": "tillkännages",
    "activePreterite": "tillkännagav",
    "activePresent": "tillkännager",
    "activeSupine": "tillkännagivit",
    "imperative": "tillkännage",
    "activeInfinitive": "tillkännage"
  },
  {
    "passivePreterite": "tillkännagåvos",
    "passivePresent": "tillkännagives",
    "passiveSupine": "tillkännagetts",
    "passiveInfinitive": "tillkännages",
    "activePreterite": "tillkännagav",
    "activePresent": "tillkännager",
    "activeSupine": "tillkännagivit",
    "imperative": "tillkännage",
    "activeInfinitive": "tillkännage"
  },
  {
    "passivePreterite": "tillkännagavs",
    "passivePresent": "tillkännagives",
    "passiveSupine": "tillkännagetts",
    "passiveInfinitive": "tillkännages",
    "activePreterite": "tillkännagav",
    "activePresent": "tillkännager",
    "activeSupine": "tillkännagivit",
    "imperative": "tillkännage",
    "activeInfinitive": "tillkännage"
  },
  {
    "passivePreterite": "tillkännagåvos",
    "passivePresent": "tillkännages",
    "passiveSupine": "tillkännagetts",
    "passiveInfinitive": "tillkännagivas",
    "activePreterite": "tillkännagav",
    "activePresent": "tillkännager",
    "activeSupine": "tillkännagivit",
    "imperative": "tillkännage",
    "activeInfinitive": "tillkännage"
  },
  {
    "passivePreterite": "tillkännagavs",
    "passivePresent": "tillkännages",
    "passiveSupine": "tillkännagetts",
    "passiveInfinitive": "tillkännagivas",
    "activePreterite": "tillkännagav",
    "activePresent": "tillkännager",
    "activeSupine": "tillkännagivit",
    "imperative": "tillkännage",
    "activeInfinitive": "tillkännage"
  },
  {
    "passivePreterite": "tillkännagåvos",
    "passivePresent": "tillkännagives",
    "passiveSupine": "tillkännagetts",
    "passiveInfinitive": "tillkännagivas",
    "activePreterite": "tillkännagav",
    "activePresent": "tillkännager",
    "activeSupine": "tillkännagivit",
    "imperative": "tillkännage",
    "activeInfinitive": "tillkännage"
  },
  {
    "passivePreterite": "tillkännagavs",
    "passivePresent": "tillkännagives",
    "passiveSupine": "tillkännagetts",
    "passiveInfinitive": "tillkännagivas",
    "activePreterite": "tillkännagav",
    "activePresent": "tillkännager",
    "activeSupine": "tillkännagivit",
    "imperative": "tillkännage",
    "activeInfinitive": "tillkännage"
  },
  {
    "passivePreterite": "tillkännagåvos",
    "passivePresent": "tillkännages",
    "passiveSupine": "tillkännagetts",
    "passiveInfinitive": "tillkännages",
    "activePreterite": "tillkännagåvo",
    "activePresent": "tillkännagiver",
    "activeSupine": "tillkännagivit",
    "imperative": "tillkännage",
    "activeInfinitive": "tillkännage"
  },
  {
    "passivePreterite": "tillkännagavs",
    "passivePresent": "tillkännages",
    "passiveSupine": "tillkännagetts",
    "passiveInfinitive": "tillkännages",
    "activePreterite": "tillkännagåvo",
    "activePresent": "tillkännagiver",
    "activeSupine": "tillkännagivit",
    "imperative": "tillkännage",
    "activeInfinitive": "tillkännage"
  },
  {
    "passivePreterite": "tillkännagåvos",
    "passivePresent": "tillkännagives",
    "passiveSupine": "tillkännagetts",
    "passiveInfinitive": "tillkännages",
    "activePreterite": "tillkännagåvo",
    "activePresent": "tillkännagiver",
    "activeSupine": "tillkännagivit",
    "imperative": "tillkännage",
    "activeInfinitive": "tillkännage"
  },
  {
    "passivePreterite": "tillkännagavs",
    "passivePresent": "tillkännagives",
    "passiveSupine": "tillkännagetts",
    "passiveInfinitive": "tillkännages",
    "activePreterite": "tillkännagåvo",
    "activePresent": "tillkännagiver",
    "activeSupine": "tillkännagivit",
    "imperative": "tillkännage",
    "activeInfinitive": "tillkännage"
  },
  {
    "passivePreterite": "tillkännagåvos",
    "passivePresent": "tillkännages",
    "passiveSupine": "tillkännagetts",
    "passiveInfinitive": "tillkännagivas",
    "activePreterite": "tillkännagåvo",
    "activePresent": "tillkännagiver",
    "activeSupine": "tillkännagivit",
    "imperative": "tillkännage",
    "activeInfinitive": "tillkännage"
  },
  {
    "passivePreterite": "tillkännagavs",
    "passivePresent": "tillkännages",
    "passiveSupine": "tillkännagetts",
    "passiveInfinitive": "tillkännagivas",
    "activePreterite": "tillkännagåvo",
    "activePresent": "tillkännagiver",
    "activeSupine": "tillkännagivit",
    "imperative": "tillkännage",
    "activeInfinitive": "tillkännage"
  },
  {
    "passivePreterite": "tillkännagåvos",
    "passivePresent": "tillkännagives",
    "passiveSupine": "tillkännagetts",
    "passiveInfinitive": "tillkännagivas",
    "activePreterite": "tillkännagåvo",
    "activePresent": "tillkännagiver",
    "activeSupine": "tillkännagivit",
    "imperative": "tillkännage",
    "activeInfinitive": "tillkännage"
  },
  {
    "passivePreterite": "tillkännagavs",
    "passivePresent": "tillkännagives",
    "passiveSupine": "tillkännagetts",
    "passiveInfinitive": "tillkännagivas",
    "activePreterite": "tillkännagåvo",
    "activePresent": "tillkännagiver",
    "activeSupine": "tillkännagivit",
    "imperative": "tillkännage",
    "activeInfinitive": "tillkännage"
  },
  {
    "passivePreterite": "tillkännagåvos",
    "passivePresent": "tillkännages",
    "passiveSupine": "tillkännagetts",
    "passiveInfinitive": "tillkännages",
    "activePreterite": "tillkännagav",
    "activePresent": "tillkännagiver",
    "activeSupine": "tillkännagivit",
    "imperative": "tillkännage",
    "activeInfinitive": "tillkännage"
  },
  {
    "passivePreterite": "tillkännagavs",
    "passivePresent": "tillkännages",
    "passiveSupine": "tillkännagetts",
    "passiveInfinitive": "tillkännages",
    "activePreterite": "tillkännagav",
    "activePresent": "tillkännagiver",
    "activeSupine": "tillkännagivit",
    "imperative": "tillkännage",
    "activeInfinitive": "tillkännage"
  },
  {
    "passivePreterite": "tillkännagåvos",
    "passivePresent": "tillkännagives",
    "passiveSupine": "tillkännagetts",
    "passiveInfinitive": "tillkännages",
    "activePreterite": "tillkännagav",
    "activePresent": "tillkännagiver",
    "activeSupine": "tillkännagivit",
    "imperative": "tillkännage",
    "activeInfinitive": "tillkännage"
  },
  {
    "passivePreterite": "tillkännagavs",
    "passivePresent": "tillkännagives",
    "passiveSupine": "tillkännagetts",
    "passiveInfinitive": "tillkännages",
    "activePreterite": "tillkännagav",
    "activePresent": "tillkännagiver",
    "activeSupine": "tillkännagivit",
    "imperative": "tillkännage",
    "activeInfinitive": "tillkännage"
  },
  {
    "passivePreterite": "tillkännagåvos",
    "passivePresent": "tillkännages",
    "passiveSupine": "tillkännagetts",
    "passiveInfinitive": "tillkännagivas",
    "activePreterite": "tillkännagav",
    "activePresent": "tillkännagiver",
    "activeSupine": "tillkännagivit",
    "imperative": "tillkännage",
    "activeInfinitive": "tillkännage"
  },
  {
    "passivePreterite": "tillkännagavs",
    "passivePresent": "tillkännages",
    "passiveSupine": "tillkännagetts",
    "passiveInfinitive": "tillkännagivas",
    "activePreterite": "tillkännagav",
    "activePresent": "tillkännagiver",
    "activeSupine": "tillkännagivit",
    "imperative": "tillkännage",
    "activeInfinitive": "tillkännage"
  },
  {
    "passivePreterite": "tillkännagåvos",
    "passivePresent": "tillkännagives",
    "passiveSupine": "tillkännagetts",
    "passiveInfinitive": "tillkännagivas",
    "activePreterite": "tillkännagav",
    "activePresent": "tillkännagiver",
    "activeSupine": "tillkännagivit",
    "imperative": "tillkännage",
    "activeInfinitive": "tillkännage"
  },
  {
    "passivePreterite": "tillkännagavs",
    "passivePresent": "tillkännagives",
    "passiveSupine": "tillkännagetts",
    "passiveInfinitive": "tillkännagivas",
    "activePreterite": "tillkännagav",
    "activePresent": "tillkännagiver",
    "activeSupine": "tillkännagivit",
    "imperative": "tillkännage",
    "activeInfinitive": "tillkännage"
  },
  {
    "passivePreterite": "tillkännagåvos",
    "passivePresent": "tillkännages",
    "passiveSupine": "tillkännagetts",
    "passiveInfinitive": "tillkännages",
    "activePreterite": "tillkännagåvo",
    "activePresent": "tillkännager",
    "activeSupine": "tillkännagett",
    "imperative": "tillkännage",
    "activeInfinitive": "tillkännage"
  },
  {
    "passivePreterite": "tillkännagavs",
    "passivePresent": "tillkännages",
    "passiveSupine": "tillkännagetts",
    "passiveInfinitive": "tillkännages",
    "activePreterite": "tillkännagåvo",
    "activePresent": "tillkännager",
    "activeSupine": "tillkännagett",
    "imperative": "tillkännage",
    "activeInfinitive": "tillkännage"
  },
  {
    "passivePreterite": "tillkännagåvos",
    "passivePresent": "tillkännagives",
    "passiveSupine": "tillkännagetts",
    "passiveInfinitive": "tillkännages",
    "activePreterite": "tillkännagåvo",
    "activePresent": "tillkännager",
    "activeSupine": "tillkännagett",
    "imperative": "tillkännage",
    "activeInfinitive": "tillkännage"
  },
  {
    "passivePreterite": "tillkännagavs",
    "passivePresent": "tillkännagives",
    "passiveSupine": "tillkännagetts",
    "passiveInfinitive": "tillkännages",
    "activePreterite": "tillkännagåvo",
    "activePresent": "tillkännager",
    "activeSupine": "tillkännagett",
    "imperative": "tillkännage",
    "activeInfinitive": "tillkännage"
  },
  {
    "passivePreterite": "tillkännagåvos",
    "passivePresent": "tillkännages",
    "passiveSupine": "tillkännagetts",
    "passiveInfinitive": "tillkännagivas",
    "activePreterite": "tillkännagåvo",
    "activePresent": "tillkännager",
    "activeSupine": "tillkännagett",
    "imperative": "tillkännage",
    "activeInfinitive": "tillkännage"
  },
  {
    "passivePreterite": "tillkännagavs",
    "passivePresent": "tillkännages",
    "passiveSupine": "tillkännagetts",
    "passiveInfinitive": "tillkännagivas",
    "activePreterite": "tillkännagåvo",
    "activePresent": "tillkännager",
    "activeSupine": "tillkännagett",
    "imperative": "tillkännage",
    "activeInfinitive": "tillkännage"
  },
  {
    "passivePreterite": "tillkännagåvos",
    "passivePresent": "tillkännagives",
    "passiveSupine": "tillkännagetts",
    "passiveInfinitive": "tillkännagivas",
    "activePreterite": "tillkännagåvo",
    "activePresent": "tillkännager",
    "activeSupine": "tillkännagett",
    "imperative": "tillkännage",
    "activeInfinitive": "tillkännage"
  },
  {
    "passivePreterite": "tillkännagavs",
    "passivePresent": "tillkännagives",
    "passiveSupine": "tillkännagetts",
    "passiveInfinitive": "tillkännagivas",
    "activePreterite": "tillkännagåvo",
    "activePresent": "tillkännager",
    "activeSupine": "tillkännagett",
    "imperative": "tillkännage",
    "activeInfinitive": "tillkännage"
  },
  {
    "passivePreterite": "tillkännagåvos",
    "passivePresent": "tillkännages",
    "passiveSupine": "tillkännagetts",
    "passiveInfinitive": "tillkännages",
    "activePreterite": "tillkännagav",
    "activePresent": "tillkännager",
    "activeSupine": "tillkännagett",
    "imperative": "tillkännage",
    "activeInfinitive": "tillkännage"
  },
  {
    "passivePreterite": "tillkännagavs",
    "passivePresent": "tillkännages",
    "passiveSupine": "tillkännagetts",
    "passiveInfinitive": "tillkännages",
    "activePreterite": "tillkännagav",
    "activePresent": "tillkännager",
    "activeSupine": "tillkännagett",
    "imperative": "tillkännage",
    "activeInfinitive": "tillkännage"
  },
  {
    "passivePreterite": "tillkännagåvos",
    "passivePresent": "tillkännagives",
    "passiveSupine": "tillkännagetts",
    "passiveInfinitive": "tillkännages",
    "activePreterite": "tillkännagav",
    "activePresent": "tillkännager",
    "activeSupine": "tillkännagett",
    "imperative": "tillkännage",
    "activeInfinitive": "tillkännage"
  },
  {
    "passivePreterite": "tillkännagavs",
    "passivePresent": "tillkännagives",
    "passiveSupine": "tillkännagetts",
    "passiveInfinitive": "tillkännages",
    "activePreterite": "tillkännagav",
    "activePresent": "tillkännager",
    "activeSupine": "tillkännagett",
    "imperative": "tillkännage",
    "activeInfinitive": "tillkännage"
  },
  {
    "passivePreterite": "tillkännagåvos",
    "passivePresent": "tillkännages",
    "passiveSupine": "tillkännagetts",
    "passiveInfinitive": "tillkännagivas",
    "activePreterite": "tillkännagav",
    "activePresent": "tillkännager",
    "activeSupine": "tillkännagett",
    "imperative": "tillkännage",
    "activeInfinitive": "tillkännage"
  },
  {
    "passivePreterite": "tillkännagavs",
    "passivePresent": "tillkännages",
    "passiveSupine": "tillkännagetts",
    "passiveInfinitive": "tillkännagivas",
    "activePreterite": "tillkännagav",
    "activePresent": "tillkännager",
    "activeSupine": "tillkännagett",
    "imperative": "tillkännage",
    "activeInfinitive": "tillkännage"
  },
  {
    "passivePreterite": "tillkännagåvos",
    "passivePresent": "tillkännagives",
    "passiveSupine": "tillkännagetts",
    "passiveInfinitive": "tillkännagivas",
    "activePreterite": "tillkännagav",
    "activePresent": "tillkännager",
    "activeSupine": "tillkännagett",
    "imperative": "tillkännage",
    "activeInfinitive": "tillkännage"
  },
  {
    "passivePreterite": "tillkännagavs",
    "passivePresent": "tillkännagives",
    "passiveSupine": "tillkännagetts",
    "passiveInfinitive": "tillkännagivas",
    "activePreterite": "tillkännagav",
    "activePresent": "tillkännager",
    "activeSupine": "tillkännagett",
    "imperative": "tillkännage",
    "activeInfinitive": "tillkännage"
  },
  {
    "passivePreterite": "tillkännagåvos",
    "passivePresent": "tillkännages",
    "passiveSupine": "tillkännagetts",
    "passiveInfinitive": "tillkännages",
    "activePreterite": "tillkännagåvo",
    "activePresent": "tillkännagiver",
    "activeSupine": "tillkännagett",
    "imperative": "tillkännage",
    "activeInfinitive": "tillkännage"
  },
  {
    "passivePreterite": "tillkännagavs",
    "passivePresent": "tillkännages",
    "passiveSupine": "tillkännagetts",
    "passiveInfinitive": "tillkännages",
    "activePreterite": "tillkännagåvo",
    "activePresent": "tillkännagiver",
    "activeSupine": "tillkännagett",
    "imperative": "tillkännage",
    "activeInfinitive": "tillkännage"
  },
  {
    "passivePreterite": "tillkännagåvos",
    "passivePresent": "tillkännagives",
    "passiveSupine": "tillkännagetts",
    "passiveInfinitive": "tillkännages",
    "activePreterite": "tillkännagåvo",
    "activePresent": "tillkännagiver",
    "activeSupine": "tillkännagett",
    "imperative": "tillkännage",
    "activeInfinitive": "tillkännage"
  },
  {
    "passivePreterite": "tillkännagavs",
    "passivePresent": "tillkännagives",
    "passiveSupine": "tillkännagetts",
    "passiveInfinitive": "tillkännages",
    "activePreterite": "tillkännagåvo",
    "activePresent": "tillkännagiver",
    "activeSupine": "tillkännagett",
    "imperative": "tillkännage",
    "activeInfinitive": "tillkännage"
  },
  {
    "passivePreterite": "tillkännagåvos",
    "passivePresent": "tillkännages",
    "passiveSupine": "tillkännagetts",
    "passiveInfinitive": "tillkännagivas",
    "activePreterite": "tillkännagåvo",
    "activePresent": "tillkännagiver",
    "activeSupine": "tillkännagett",
    "imperative": "tillkännage",
    "activeInfinitive": "tillkännage"
  },
  {
    "passivePreterite": "tillkännagavs",
    "passivePresent": "tillkännages",
    "passiveSupine": "tillkännagetts",
    "passiveInfinitive": "tillkännagivas",
    "activePreterite": "tillkännagåvo",
    "activePresent": "tillkännagiver",
    "activeSupine": "tillkännagett",
    "imperative": "tillkännage",
    "activeInfinitive": "tillkännage"
  },
  {
    "passivePreterite": "tillkännagåvos",
    "passivePresent": "tillkännagives",
    "passiveSupine": "tillkännagetts",
    "passiveInfinitive": "tillkännagivas",
    "activePreterite": "tillkännagåvo",
    "activePresent": "tillkännagiver",
    "activeSupine": "tillkännagett",
    "imperative": "tillkännage",
    "activeInfinitive": "tillkännage"
  },
  {
    "passivePreterite": "tillkännagavs",
    "passivePresent": "tillkännagives",
    "passiveSupine": "tillkännagetts",
    "passiveInfinitive": "tillkännagivas",
    "activePreterite": "tillkännagåvo",
    "activePresent": "tillkännagiver",
    "activeSupine": "tillkännagett",
    "imperative": "tillkännage",
    "activeInfinitive": "tillkännage"
  },
  {
    "passivePreterite": "tillkännagåvos",
    "passivePresent": "tillkännages",
    "passiveSupine": "tillkännagetts",
    "passiveInfinitive": "tillkännages",
    "activePreterite": "tillkännagav",
    "activePresent": "tillkännagiver",
    "activeSupine": "tillkännagett",
    "imperative": "tillkännage",
    "activeInfinitive": "tillkännage"
  },
  {
    "passivePreterite": "tillkännagavs",
    "passivePresent": "tillkännages",
    "passiveSupine": "tillkännagetts",
    "passiveInfinitive": "tillkännages",
    "activePreterite": "tillkännagav",
    "activePresent": "tillkännagiver",
    "activeSupine": "tillkännagett",
    "imperative": "tillkännage",
    "activeInfinitive": "tillkännage"
  },
  {
    "passivePreterite": "tillkännagåvos",
    "passivePresent": "tillkännagives",
    "passiveSupine": "tillkännagetts",
    "passiveInfinitive": "tillkännages",
    "activePreterite": "tillkännagav",
    "activePresent": "tillkännagiver",
    "activeSupine": "tillkännagett",
    "imperative": "tillkännage",
    "activeInfinitive": "tillkännage"
  },
  {
    "passivePreterite": "tillkännagavs",
    "passivePresent": "tillkännagives",
    "passiveSupine": "tillkännagetts",
    "passiveInfinitive": "tillkännages",
    "activePreterite": "tillkännagav",
    "activePresent": "tillkännagiver",
    "activeSupine": "tillkännagett",
    "imperative": "tillkännage",
    "activeInfinitive": "tillkännage"
  },
  {
    "passivePreterite": "tillkännagåvos",
    "passivePresent": "tillkännages",
    "passiveSupine": "tillkännagetts",
    "passiveInfinitive": "tillkännagivas",
    "activePreterite": "tillkännagav",
    "activePresent": "tillkännagiver",
    "activeSupine": "tillkännagett",
    "imperative": "tillkännage",
    "activeInfinitive": "tillkännage"
  },
  {
    "passivePreterite": "tillkännagavs",
    "passivePresent": "tillkännages",
    "passiveSupine": "tillkännagetts",
    "passiveInfinitive": "tillkännagivas",
    "activePreterite": "tillkännagav",
    "activePresent": "tillkännagiver",
    "activeSupine": "tillkännagett",
    "imperative": "tillkännage",
    "activeInfinitive": "tillkännage"
  },
  {
    "passivePreterite": "tillkännagåvos",
    "passivePresent": "tillkännagives",
    "passiveSupine": "tillkännagetts",
    "passiveInfinitive": "tillkännagivas",
    "activePreterite": "tillkännagav",
    "activePresent": "tillkännagiver",
    "activeSupine": "tillkännagett",
    "imperative": "tillkännage",
    "activeInfinitive": "tillkännage"
  },
  {
    "passivePreterite": "tillkännagavs",
    "passivePresent": "tillkännagives",
    "passiveSupine": "tillkännagetts",
    "passiveInfinitive": "tillkännagivas",
    "activePreterite": "tillkännagav",
    "activePresent": "tillkännagiver",
    "activeSupine": "tillkännagett",
    "imperative": "tillkännage",
    "activeInfinitive": "tillkännage"
  },
  {
    "passivePreterite": "tillkännagåvos",
    "passivePresent": "tillkännages",
    "passiveSupine": "tillkännagetts",
    "passiveInfinitive": "tillkännages",
    "activePreterite": "tillkännagåvo",
    "activePresent": "tillkännager",
    "activeSupine": "tillkännagivit",
    "imperative": "tillkännagiv",
    "activeInfinitive": "tillkännage"
  },
  {
    "passivePreterite": "tillkännagavs",
    "passivePresent": "tillkännages",
    "passiveSupine": "tillkännagetts",
    "passiveInfinitive": "tillkännages",
    "activePreterite": "tillkännagåvo",
    "activePresent": "tillkännager",
    "activeSupine": "tillkännagivit",
    "imperative": "tillkännagiv",
    "activeInfinitive": "tillkännage"
  },
  {
    "passivePreterite": "tillkännagåvos",
    "passivePresent": "tillkännagives",
    "passiveSupine": "tillkännagetts",
    "passiveInfinitive": "tillkännages",
    "activePreterite": "tillkännagåvo",
    "activePresent": "tillkännager",
    "activeSupine": "tillkännagivit",
    "imperative": "tillkännagiv",
    "activeInfinitive": "tillkännage"
  },
  {
    "passivePreterite": "tillkännagavs",
    "passivePresent": "tillkännagives",
    "passiveSupine": "tillkännagetts",
    "passiveInfinitive": "tillkännages",
    "activePreterite": "tillkännagåvo",
    "activePresent": "tillkännager",
    "activeSupine": "tillkännagivit",
    "imperative": "tillkännagiv",
    "activeInfinitive": "tillkännage"
  },
  {
    "passivePreterite": "tillkännagåvos",
    "passivePresent": "tillkännages",
    "passiveSupine": "tillkännagetts",
    "passiveInfinitive": "tillkännagivas",
    "activePreterite": "tillkännagåvo",
    "activePresent": "tillkännager",
    "activeSupine": "tillkännagivit",
    "imperative": "tillkännagiv",
    "activeInfinitive": "tillkännage"
  },
  {
    "passivePreterite": "tillkännagavs",
    "passivePresent": "tillkännages",
    "passiveSupine": "tillkännagetts",
    "passiveInfinitive": "tillkännagivas",
    "activePreterite": "tillkännagåvo",
    "activePresent": "tillkännager",
    "activeSupine": "tillkännagivit",
    "imperative": "tillkännagiv",
    "activeInfinitive": "tillkännage"
  },
  {
    "passivePreterite": "tillkännagåvos",
    "passivePresent": "tillkännagives",
    "passiveSupine": "tillkännagetts",
    "passiveInfinitive": "tillkännagivas",
    "activePreterite": "tillkännagåvo",
    "activePresent": "tillkännager",
    "activeSupine": "tillkännagivit",
    "imperative": "tillkännagiv",
    "activeInfinitive": "tillkännage"
  },
  {
    "passivePreterite": "tillkännagavs",
    "passivePresent": "tillkännagives",
    "passiveSupine": "tillkännagetts",
    "passiveInfinitive": "tillkännagivas",
    "activePreterite": "tillkännagåvo",
    "activePresent": "tillkännager",
    "activeSupine": "tillkännagivit",
    "imperative": "tillkännagiv",
    "activeInfinitive": "tillkännage"
  },
  {
    "passivePreterite": "tillkännagåvos",
    "passivePresent": "tillkännages",
    "passiveSupine": "tillkännagetts",
    "passiveInfinitive": "tillkännages",
    "activePreterite": "tillkännagav",
    "activePresent": "tillkännager",
    "activeSupine": "tillkännagivit",
    "imperative": "tillkännagiv",
    "activeInfinitive": "tillkännage"
  },
  {
    "passivePreterite": "tillkännagavs",
    "passivePresent": "tillkännages",
    "passiveSupine": "tillkännagetts",
    "passiveInfinitive": "tillkännages",
    "activePreterite": "tillkännagav",
    "activePresent": "tillkännager",
    "activeSupine": "tillkännagivit",
    "imperative": "tillkännagiv",
    "activeInfinitive": "tillkännage"
  },
  {
    "passivePreterite": "tillkännagåvos",
    "passivePresent": "tillkännagives",
    "passiveSupine": "tillkännagetts",
    "passiveInfinitive": "tillkännages",
    "activePreterite": "tillkännagav",
    "activePresent": "tillkännager",
    "activeSupine": "tillkännagivit",
    "imperative": "tillkännagiv",
    "activeInfinitive": "tillkännage"
  },
  {
    "passivePreterite": "tillkännagavs",
    "passivePresent": "tillkännagives",
    "passiveSupine": "tillkännagetts",
    "passiveInfinitive": "tillkännages",
    "activePreterite": "tillkännagav",
    "activePresent": "tillkännager",
    "activeSupine": "tillkännagivit",
    "imperative": "tillkännagiv",
    "activeInfinitive": "tillkännage"
  },
  {
    "passivePreterite": "tillkännagåvos",
    "passivePresent": "tillkännages",
    "passiveSupine": "tillkännagetts",
    "passiveInfinitive": "tillkännagivas",
    "activePreterite": "tillkännagav",
    "activePresent": "tillkännager",
    "activeSupine": "tillkännagivit",
    "imperative": "tillkännagiv",
    "activeInfinitive": "tillkännage"
  },
  {
    "passivePreterite": "tillkännagavs",
    "passivePresent": "tillkännages",
    "passiveSupine": "tillkännagetts",
    "passiveInfinitive": "tillkännagivas",
    "activePreterite": "tillkännagav",
    "activePresent": "tillkännager",
    "activeSupine": "tillkännagivit",
    "imperative": "tillkännagiv",
    "activeInfinitive": "tillkännage"
  },
  {
    "passivePreterite": "tillkännagåvos",
    "passivePresent": "tillkännagives",
    "passiveSupine": "tillkännagetts",
    "passiveInfinitive": "tillkännagivas",
    "activePreterite": "tillkännagav",
    "activePresent": "tillkännager",
    "activeSupine": "tillkännagivit",
    "imperative": "tillkännagiv",
    "activeInfinitive": "tillkännage"
  },
  {
    "passivePreterite": "tillkännagavs",
    "passivePresent": "tillkännagives",
    "passiveSupine": "tillkännagetts",
    "passiveInfinitive": "tillkännagivas",
    "activePreterite": "tillkännagav",
    "activePresent": "tillkännager",
    "activeSupine": "tillkännagivit",
    "imperative": "tillkännagiv",
    "activeInfinitive": "tillkännage"
  },
  {
    "passivePreterite": "tillkännagåvos",
    "passivePresent": "tillkännages",
    "passiveSupine": "tillkännagetts",
    "passiveInfinitive": "tillkännages",
    "activePreterite": "tillkännagåvo",
    "activePresent": "tillkännagiver",
    "activeSupine": "tillkännagivit",
    "imperative": "tillkännagiv",
    "activeInfinitive": "tillkännage"
  },
  {
    "passivePreterite": "tillkännagavs",
    "passivePresent": "tillkännages",
    "passiveSupine": "tillkännagetts",
    "passiveInfinitive": "tillkännages",
    "activePreterite": "tillkännagåvo",
    "activePresent": "tillkännagiver",
    "activeSupine": "tillkännagivit",
    "imperative": "tillkännagiv",
    "activeInfinitive": "tillkännage"
  },
  {
    "passivePreterite": "tillkännagåvos",
    "passivePresent": "tillkännagives",
    "passiveSupine": "tillkännagetts",
    "passiveInfinitive": "tillkännages",
    "activePreterite": "tillkännagåvo",
    "activePresent": "tillkännagiver",
    "activeSupine": "tillkännagivit",
    "imperative": "tillkännagiv",
    "activeInfinitive": "tillkännage"
  },
  {
    "passivePreterite": "tillkännagavs",
    "passivePresent": "tillkännagives",
    "passiveSupine": "tillkännagetts",
    "passiveInfinitive": "tillkännages",
    "activePreterite": "tillkännagåvo",
    "activePresent": "tillkännagiver",
    "activeSupine": "tillkännagivit",
    "imperative": "tillkännagiv",
    "activeInfinitive": "tillkännage"
  },
  {
    "passivePreterite": "tillkännagåvos",
    "passivePresent": "tillkännages",
    "passiveSupine": "tillkännagetts",
    "passiveInfinitive": "tillkännagivas",
    "activePreterite": "tillkännagåvo",
    "activePresent": "tillkännagiver",
    "activeSupine": "tillkännagivit",
    "imperative": "tillkännagiv",
    "activeInfinitive": "tillkännage"
  },
  {
    "passivePreterite": "tillkännagavs",
    "passivePresent": "tillkännages",
    "passiveSupine": "tillkännagetts",
    "passiveInfinitive": "tillkännagivas",
    "activePreterite": "tillkännagåvo",
    "activePresent": "tillkännagiver",
    "activeSupine": "tillkännagivit",
    "imperative": "tillkännagiv",
    "activeInfinitive": "tillkännage"
  },
  {
    "passivePreterite": "tillkännagåvos",
    "passivePresent": "tillkännagives",
    "passiveSupine": "tillkännagetts",
    "passiveInfinitive": "tillkännagivas",
    "activePreterite": "tillkännagåvo",
    "activePresent": "tillkännagiver",
    "activeSupine": "tillkännagivit",
    "imperative": "tillkännagiv",
    "activeInfinitive": "tillkännage"
  },
  {
    "passivePreterite": "tillkännagavs",
    "passivePresent": "tillkännagives",
    "passiveSupine": "tillkännagetts",
    "passiveInfinitive": "tillkännagivas",
    "activePreterite": "tillkännagåvo",
    "activePresent": "tillkännagiver",
    "activeSupine": "tillkännagivit",
    "imperative": "tillkännagiv",
    "activeInfinitive": "tillkännage"
  },
  {
    "passivePreterite": "tillkännagåvos",
    "passivePresent": "tillkännages",
    "passiveSupine": "tillkännagetts",
    "passiveInfinitive": "tillkännages",
    "activePreterite": "tillkännagav",
    "activePresent": "tillkännagiver",
    "activeSupine": "tillkännagivit",
    "imperative": "tillkännagiv",
    "activeInfinitive": "tillkännage"
  },
  {
    "passivePreterite": "tillkännagavs",
    "passivePresent": "tillkännages",
    "passiveSupine": "tillkännagetts",
    "passiveInfinitive": "tillkännages",
    "activePreterite": "tillkännagav",
    "activePresent": "tillkännagiver",
    "activeSupine": "tillkännagivit",
    "imperative": "tillkännagiv",
    "activeInfinitive": "tillkännage"
  },
  {
    "passivePreterite": "tillkännagåvos",
    "passivePresent": "tillkännagives",
    "passiveSupine": "tillkännagetts",
    "passiveInfinitive": "tillkännages",
    "activePreterite": "tillkännagav",
    "activePresent": "tillkännagiver",
    "activeSupine": "tillkännagivit",
    "imperative": "tillkännagiv",
    "activeInfinitive": "tillkännage"
  },
  {
    "passivePreterite": "tillkännagavs",
    "passivePresent": "tillkännagives",
    "passiveSupine": "tillkännagetts",
    "passiveInfinitive": "tillkännages",
    "activePreterite": "tillkännagav",
    "activePresent": "tillkännagiver",
    "activeSupine": "tillkännagivit",
    "imperative": "tillkännagiv",
    "activeInfinitive": "tillkännage"
  },
  {
    "passivePreterite": "tillkännagåvos",
    "passivePresent": "tillkännages",
    "passiveSupine": "tillkännagetts",
    "passiveInfinitive": "tillkännagivas",
    "activePreterite": "tillkännagav",
    "activePresent": "tillkännagiver",
    "activeSupine": "tillkännagivit",
    "imperative": "tillkännagiv",
    "activeInfinitive": "tillkännage"
  },
  {
    "passivePreterite": "tillkännagavs",
    "passivePresent": "tillkännages",
    "passiveSupine": "tillkännagetts",
    "passiveInfinitive": "tillkännagivas",
    "activePreterite": "tillkännagav",
    "activePresent": "tillkännagiver",
    "activeSupine": "tillkännagivit",
    "imperative": "tillkännagiv",
    "activeInfinitive": "tillkännage"
  },
  {
    "passivePreterite": "tillkännagåvos",
    "passivePresent": "tillkännagives",
    "passiveSupine": "tillkännagetts",
    "passiveInfinitive": "tillkännagivas",
    "activePreterite": "tillkännagav",
    "activePresent": "tillkännagiver",
    "activeSupine": "tillkännagivit",
    "imperative": "tillkännagiv",
    "activeInfinitive": "tillkännage"
  },
  {
    "passivePreterite": "tillkännagavs",
    "passivePresent": "tillkännagives",
    "passiveSupine": "tillkännagetts",
    "passiveInfinitive": "tillkännagivas",
    "activePreterite": "tillkännagav",
    "activePresent": "tillkännagiver",
    "activeSupine": "tillkännagivit",
    "imperative": "tillkännagiv",
    "activeInfinitive": "tillkännage"
  },
  {
    "passivePreterite": "tillkännagåvos",
    "passivePresent": "tillkännages",
    "passiveSupine": "tillkännagetts",
    "passiveInfinitive": "tillkännages",
    "activePreterite": "tillkännagåvo",
    "activePresent": "tillkännager",
    "activeSupine": "tillkännagett",
    "imperative": "tillkännagiv",
    "activeInfinitive": "tillkännage"
  },
  {
    "passivePreterite": "tillkännagavs",
    "passivePresent": "tillkännages",
    "passiveSupine": "tillkännagetts",
    "passiveInfinitive": "tillkännages",
    "activePreterite": "tillkännagåvo",
    "activePresent": "tillkännager",
    "activeSupine": "tillkännagett",
    "imperative": "tillkännagiv",
    "activeInfinitive": "tillkännage"
  },
  {
    "passivePreterite": "tillkännagåvos",
    "passivePresent": "tillkännagives",
    "passiveSupine": "tillkännagetts",
    "passiveInfinitive": "tillkännages",
    "activePreterite": "tillkännagåvo",
    "activePresent": "tillkännager",
    "activeSupine": "tillkännagett",
    "imperative": "tillkännagiv",
    "activeInfinitive": "tillkännage"
  },
  {
    "passivePreterite": "tillkännagavs",
    "passivePresent": "tillkännagives",
    "passiveSupine": "tillkännagetts",
    "passiveInfinitive": "tillkännages",
    "activePreterite": "tillkännagåvo",
    "activePresent": "tillkännager",
    "activeSupine": "tillkännagett",
    "imperative": "tillkännagiv",
    "activeInfinitive": "tillkännage"
  },
  {
    "passivePreterite": "tillkännagåvos",
    "passivePresent": "tillkännages",
    "passiveSupine": "tillkännagetts",
    "passiveInfinitive": "tillkännagivas",
    "activePreterite": "tillkännagåvo",
    "activePresent": "tillkännager",
    "activeSupine": "tillkännagett",
    "imperative": "tillkännagiv",
    "activeInfinitive": "tillkännage"
  },
  {
    "passivePreterite": "tillkännagavs",
    "passivePresent": "tillkännages",
    "passiveSupine": "tillkännagetts",
    "passiveInfinitive": "tillkännagivas",
    "activePreterite": "tillkännagåvo",
    "activePresent": "tillkännager",
    "activeSupine": "tillkännagett",
    "imperative": "tillkännagiv",
    "activeInfinitive": "tillkännage"
  },
  {
    "passivePreterite": "tillkännagåvos",
    "passivePresent": "tillkännagives",
    "passiveSupine": "tillkännagetts",
    "passiveInfinitive": "tillkännagivas",
    "activePreterite": "tillkännagåvo",
    "activePresent": "tillkännager",
    "activeSupine": "tillkännagett",
    "imperative": "tillkännagiv",
    "activeInfinitive": "tillkännage"
  },
  {
    "passivePreterite": "tillkännagavs",
    "passivePresent": "tillkännagives",
    "passiveSupine": "tillkännagetts",
    "passiveInfinitive": "tillkännagivas",
    "activePreterite": "tillkännagåvo",
    "activePresent": "tillkännager",
    "activeSupine": "tillkännagett",
    "imperative": "tillkännagiv",
    "activeInfinitive": "tillkännage"
  },
  {
    "passivePreterite": "tillkännagåvos",
    "passivePresent": "tillkännages",
    "passiveSupine": "tillkännagetts",
    "passiveInfinitive": "tillkännages",
    "activePreterite": "tillkännagav",
    "activePresent": "tillkännager",
    "activeSupine": "tillkännagett",
    "imperative": "tillkännagiv",
    "activeInfinitive": "tillkännage"
  },
  {
    "passivePreterite": "tillkännagavs",
    "passivePresent": "tillkännages",
    "passiveSupine": "tillkännagetts",
    "passiveInfinitive": "tillkännages",
    "activePreterite": "tillkännagav",
    "activePresent": "tillkännager",
    "activeSupine": "tillkännagett",
    "imperative": "tillkännagiv",
    "activeInfinitive": "tillkännage"
  },
  {
    "passivePreterite": "tillkännagåvos",
    "passivePresent": "tillkännagives",
    "passiveSupine": "tillkännagetts",
    "passiveInfinitive": "tillkännages",
    "activePreterite": "tillkännagav",
    "activePresent": "tillkännager",
    "activeSupine": "tillkännagett",
    "imperative": "tillkännagiv",
    "activeInfinitive": "tillkännage"
  },
  {
    "passivePreterite": "tillkännagavs",
    "passivePresent": "tillkännagives",
    "passiveSupine": "tillkännagetts",
    "passiveInfinitive": "tillkännages",
    "activePreterite": "tillkännagav",
    "activePresent": "tillkännager",
    "activeSupine": "tillkännagett",
    "imperative": "tillkännagiv",
    "activeInfinitive": "tillkännage"
  },
  {
    "passivePreterite": "tillkännagåvos",
    "passivePresent": "tillkännages",
    "passiveSupine": "tillkännagetts",
    "passiveInfinitive": "tillkännagivas",
    "activePreterite": "tillkännagav",
    "activePresent": "tillkännager",
    "activeSupine": "tillkännagett",
    "imperative": "tillkännagiv",
    "activeInfinitive": "tillkännage"
  },
  {
    "passivePreterite": "tillkännagavs",
    "passivePresent": "tillkännages",
    "passiveSupine": "tillkännagetts",
    "passiveInfinitive": "tillkännagivas",
    "activePreterite": "tillkännagav",
    "activePresent": "tillkännager",
    "activeSupine": "tillkännagett",
    "imperative": "tillkännagiv",
    "activeInfinitive": "tillkännage"
  },
  {
    "passivePreterite": "tillkännagåvos",
    "passivePresent": "tillkännagives",
    "passiveSupine": "tillkännagetts",
    "passiveInfinitive": "tillkännagivas",
    "activePreterite": "tillkännagav",
    "activePresent": "tillkännager",
    "activeSupine": "tillkännagett",
    "imperative": "tillkännagiv",
    "activeInfinitive": "tillkännage"
  },
  {
    "passivePreterite": "tillkännagavs",
    "passivePresent": "tillkännagives",
    "passiveSupine": "tillkännagetts",
    "passiveInfinitive": "tillkännagivas",
    "activePreterite": "tillkännagav",
    "activePresent": "tillkännager",
    "activeSupine": "tillkännagett",
    "imperative": "tillkännagiv",
    "activeInfinitive": "tillkännage"
  },
  {
    "passivePreterite": "tillkännagåvos",
    "passivePresent": "tillkännages",
    "passiveSupine": "tillkännagetts",
    "passiveInfinitive": "tillkännages",
    "activePreterite": "tillkännagåvo",
    "activePresent": "tillkännagiver",
    "activeSupine": "tillkännagett",
    "imperative": "tillkännagiv",
    "activeInfinitive": "tillkännage"
  },
  {
    "passivePreterite": "tillkännagavs",
    "passivePresent": "tillkännages",
    "passiveSupine": "tillkännagetts",
    "passiveInfinitive": "tillkännages",
    "activePreterite": "tillkännagåvo",
    "activePresent": "tillkännagiver",
    "activeSupine": "tillkännagett",
    "imperative": "tillkännagiv",
    "activeInfinitive": "tillkännage"
  },
  {
    "passivePreterite": "tillkännagåvos",
    "passivePresent": "tillkännagives",
    "passiveSupine": "tillkännagetts",
    "passiveInfinitive": "tillkännages",
    "activePreterite": "tillkännagåvo",
    "activePresent": "tillkännagiver",
    "activeSupine": "tillkännagett",
    "imperative": "tillkännagiv",
    "activeInfinitive": "tillkännage"
  },
  {
    "passivePreterite": "tillkännagavs",
    "passivePresent": "tillkännagives",
    "passiveSupine": "tillkännagetts",
    "passiveInfinitive": "tillkännages",
    "activePreterite": "tillkännagåvo",
    "activePresent": "tillkännagiver",
    "activeSupine": "tillkännagett",
    "imperative": "tillkännagiv",
    "activeInfinitive": "tillkännage"
  },
  {
    "passivePreterite": "tillkännagåvos",
    "passivePresent": "tillkännages",
    "passiveSupine": "tillkännagetts",
    "passiveInfinitive": "tillkännagivas",
    "activePreterite": "tillkännagåvo",
    "activePresent": "tillkännagiver",
    "activeSupine": "tillkännagett",
    "imperative": "tillkännagiv",
    "activeInfinitive": "tillkännage"
  },
  {
    "passivePreterite": "tillkännagavs",
    "passivePresent": "tillkännages",
    "passiveSupine": "tillkännagetts",
    "passiveInfinitive": "tillkännagivas",
    "activePreterite": "tillkännagåvo",
    "activePresent": "tillkännagiver",
    "activeSupine": "tillkännagett",
    "imperative": "tillkännagiv",
    "activeInfinitive": "tillkännage"
  },
  {
    "passivePreterite": "tillkännagåvos",
    "passivePresent": "tillkännagives",
    "passiveSupine": "tillkännagetts",
    "passiveInfinitive": "tillkännagivas",
    "activePreterite": "tillkännagåvo",
    "activePresent": "tillkännagiver",
    "activeSupine": "tillkännagett",
    "imperative": "tillkännagiv",
    "activeInfinitive": "tillkännage"
  },
  {
    "passivePreterite": "tillkännagavs",
    "passivePresent": "tillkännagives",
    "passiveSupine": "tillkännagetts",
    "passiveInfinitive": "tillkännagivas",
    "activePreterite": "tillkännagåvo",
    "activePresent": "tillkännagiver",
    "activeSupine": "tillkännagett",
    "imperative": "tillkännagiv",
    "activeInfinitive": "tillkännage"
  },
  {
    "passivePreterite": "tillkännagåvos",
    "passivePresent": "tillkännages",
    "passiveSupine": "tillkännagetts",
    "passiveInfinitive": "tillkännages",
    "activePreterite": "tillkännagav",
    "activePresent": "tillkännagiver",
    "activeSupine": "tillkännagett",
    "imperative": "tillkännagiv",
    "activeInfinitive": "tillkännage"
  },
  {
    "passivePreterite": "tillkännagavs",
    "passivePresent": "tillkännages",
    "passiveSupine": "tillkännagetts",
    "passiveInfinitive": "tillkännages",
    "activePreterite": "tillkännagav",
    "activePresent": "tillkännagiver",
    "activeSupine": "tillkännagett",
    "imperative": "tillkännagiv",
    "activeInfinitive": "tillkännage"
  },
  {
    "passivePreterite": "tillkännagåvos",
    "passivePresent": "tillkännagives",
    "passiveSupine": "tillkännagetts",
    "passiveInfinitive": "tillkännages",
    "activePreterite": "tillkännagav",
    "activePresent": "tillkännagiver",
    "activeSupine": "tillkännagett",
    "imperative": "tillkännagiv",
    "activeInfinitive": "tillkännage"
  },
  {
    "passivePreterite": "tillkännagavs",
    "passivePresent": "tillkännagives",
    "passiveSupine": "tillkännagetts",
    "passiveInfinitive": "tillkännages",
    "activePreterite": "tillkännagav",
    "activePresent": "tillkännagiver",
    "activeSupine": "tillkännagett",
    "imperative": "tillkännagiv",
    "activeInfinitive": "tillkännage"
  },
  {
    "passivePreterite": "tillkännagåvos",
    "passivePresent": "tillkännages",
    "passiveSupine": "tillkännagetts",
    "passiveInfinitive": "tillkännagivas",
    "activePreterite": "tillkännagav",
    "activePresent": "tillkännagiver",
    "activeSupine": "tillkännagett",
    "imperative": "tillkännagiv",
    "activeInfinitive": "tillkännage"
  },
  {
    "passivePreterite": "tillkännagavs",
    "passivePresent": "tillkännages",
    "passiveSupine": "tillkännagetts",
    "passiveInfinitive": "tillkännagivas",
    "activePreterite": "tillkännagav",
    "activePresent": "tillkännagiver",
    "activeSupine": "tillkännagett",
    "imperative": "tillkännagiv",
    "activeInfinitive": "tillkännage"
  },
  {
    "passivePreterite": "tillkännagåvos",
    "passivePresent": "tillkännagives",
    "passiveSupine": "tillkännagetts",
    "passiveInfinitive": "tillkännagivas",
    "activePreterite": "tillkännagav",
    "activePresent": "tillkännagiver",
    "activeSupine": "tillkännagett",
    "imperative": "tillkännagiv",
    "activeInfinitive": "tillkännage"
  },
  {
    "passivePreterite": "tillkännagavs",
    "passivePresent": "tillkännagives",
    "passiveSupine": "tillkännagetts",
    "passiveInfinitive": "tillkännagivas",
    "activePreterite": "tillkännagav",
    "activePresent": "tillkännagiver",
    "activeSupine": "tillkännagett",
    "imperative": "tillkännagiv",
    "activeInfinitive": "tillkännage"
  },
  {
    "passivePreterite": "tillkännagåvos",
    "passivePresent": "tillkännages",
    "passiveSupine": "tillkännagetts",
    "passiveInfinitive": "tillkännages",
    "activePreterite": "tillkännagåvo",
    "activePresent": "tillkännager",
    "activeSupine": "tillkännagivit",
    "imperative": "tillkännage",
    "activeInfinitive": "tillkännagiva"
  },
  {
    "passivePreterite": "tillkännagavs",
    "passivePresent": "tillkännages",
    "passiveSupine": "tillkännagetts",
    "passiveInfinitive": "tillkännages",
    "activePreterite": "tillkännagåvo",
    "activePresent": "tillkännager",
    "activeSupine": "tillkännagivit",
    "imperative": "tillkännage",
    "activeInfinitive": "tillkännagiva"
  },
  {
    "passivePreterite": "tillkännagåvos",
    "passivePresent": "tillkännagives",
    "passiveSupine": "tillkännagetts",
    "passiveInfinitive": "tillkännages",
    "activePreterite": "tillkännagåvo",
    "activePresent": "tillkännager",
    "activeSupine": "tillkännagivit",
    "imperative": "tillkännage",
    "activeInfinitive": "tillkännagiva"
  },
  {
    "passivePreterite": "tillkännagavs",
    "passivePresent": "tillkännagives",
    "passiveSupine": "tillkännagetts",
    "passiveInfinitive": "tillkännages",
    "activePreterite": "tillkännagåvo",
    "activePresent": "tillkännager",
    "activeSupine": "tillkännagivit",
    "imperative": "tillkännage",
    "activeInfinitive": "tillkännagiva"
  },
  {
    "passivePreterite": "tillkännagåvos",
    "passivePresent": "tillkännages",
    "passiveSupine": "tillkännagetts",
    "passiveInfinitive": "tillkännagivas",
    "activePreterite": "tillkännagåvo",
    "activePresent": "tillkännager",
    "activeSupine": "tillkännagivit",
    "imperative": "tillkännage",
    "activeInfinitive": "tillkännagiva"
  },
  {
    "passivePreterite": "tillkännagavs",
    "passivePresent": "tillkännages",
    "passiveSupine": "tillkännagetts",
    "passiveInfinitive": "tillkännagivas",
    "activePreterite": "tillkännagåvo",
    "activePresent": "tillkännager",
    "activeSupine": "tillkännagivit",
    "imperative": "tillkännage",
    "activeInfinitive": "tillkännagiva"
  },
  {
    "passivePreterite": "tillkännagåvos",
    "passivePresent": "tillkännagives",
    "passiveSupine": "tillkännagetts",
    "passiveInfinitive": "tillkännagivas",
    "activePreterite": "tillkännagåvo",
    "activePresent": "tillkännager",
    "activeSupine": "tillkännagivit",
    "imperative": "tillkännage",
    "activeInfinitive": "tillkännagiva"
  },
  {
    "passivePreterite": "tillkännagavs",
    "passivePresent": "tillkännagives",
    "passiveSupine": "tillkännagetts",
    "passiveInfinitive": "tillkännagivas",
    "activePreterite": "tillkännagåvo",
    "activePresent": "tillkännager",
    "activeSupine": "tillkännagivit",
    "imperative": "tillkännage",
    "activeInfinitive": "tillkännagiva"
  },
  {
    "passivePreterite": "tillkännagåvos",
    "passivePresent": "tillkännages",
    "passiveSupine": "tillkännagetts",
    "passiveInfinitive": "tillkännages",
    "activePreterite": "tillkännagav",
    "activePresent": "tillkännager",
    "activeSupine": "tillkännagivit",
    "imperative": "tillkännage",
    "activeInfinitive": "tillkännagiva"
  },
  {
    "passivePreterite": "tillkännagavs",
    "passivePresent": "tillkännages",
    "passiveSupine": "tillkännagetts",
    "passiveInfinitive": "tillkännages",
    "activePreterite": "tillkännagav",
    "activePresent": "tillkännager",
    "activeSupine": "tillkännagivit",
    "imperative": "tillkännage",
    "activeInfinitive": "tillkännagiva"
  },
  {
    "passivePreterite": "tillkännagåvos",
    "passivePresent": "tillkännagives",
    "passiveSupine": "tillkännagetts",
    "passiveInfinitive": "tillkännages",
    "activePreterite": "tillkännagav",
    "activePresent": "tillkännager",
    "activeSupine": "tillkännagivit",
    "imperative": "tillkännage",
    "activeInfinitive": "tillkännagiva"
  },
  {
    "passivePreterite": "tillkännagavs",
    "passivePresent": "tillkännagives",
    "passiveSupine": "tillkännagetts",
    "passiveInfinitive": "tillkännages",
    "activePreterite": "tillkännagav",
    "activePresent": "tillkännager",
    "activeSupine": "tillkännagivit",
    "imperative": "tillkännage",
    "activeInfinitive": "tillkännagiva"
  },
  {
    "passivePreterite": "tillkännagåvos",
    "passivePresent": "tillkännages",
    "passiveSupine": "tillkännagetts",
    "passiveInfinitive": "tillkännagivas",
    "activePreterite": "tillkännagav",
    "activePresent": "tillkännager",
    "activeSupine": "tillkännagivit",
    "imperative": "tillkännage",
    "activeInfinitive": "tillkännagiva"
  },
  {
    "passivePreterite": "tillkännagavs",
    "passivePresent": "tillkännages",
    "passiveSupine": "tillkännagetts",
    "passiveInfinitive": "tillkännagivas",
    "activePreterite": "tillkännagav",
    "activePresent": "tillkännager",
    "activeSupine": "tillkännagivit",
    "imperative": "tillkännage",
    "activeInfinitive": "tillkännagiva"
  },
  {
    "passivePreterite": "tillkännagåvos",
    "passivePresent": "tillkännagives",
    "passiveSupine": "tillkännagetts",
    "passiveInfinitive": "tillkännagivas",
    "activePreterite": "tillkännagav",
    "activePresent": "tillkännager",
    "activeSupine": "tillkännagivit",
    "imperative": "tillkännage",
    "activeInfinitive": "tillkännagiva"
  },
  {
    "passivePreterite": "tillkännagavs",
    "passivePresent": "tillkännagives",
    "passiveSupine": "tillkännagetts",
    "passiveInfinitive": "tillkännagivas",
    "activePreterite": "tillkännagav",
    "activePresent": "tillkännager",
    "activeSupine": "tillkännagivit",
    "imperative": "tillkännage",
    "activeInfinitive": "tillkännagiva"
  },
  {
    "passivePreterite": "tillkännagåvos",
    "passivePresent": "tillkännages",
    "passiveSupine": "tillkännagetts",
    "passiveInfinitive": "tillkännages",
    "activePreterite": "tillkännagåvo",
    "activePresent": "tillkännagiver",
    "activeSupine": "tillkännagivit",
    "imperative": "tillkännage",
    "activeInfinitive": "tillkännagiva"
  },
  {
    "passivePreterite": "tillkännagavs",
    "passivePresent": "tillkännages",
    "passiveSupine": "tillkännagetts",
    "passiveInfinitive": "tillkännages",
    "activePreterite": "tillkännagåvo",
    "activePresent": "tillkännagiver",
    "activeSupine": "tillkännagivit",
    "imperative": "tillkännage",
    "activeInfinitive": "tillkännagiva"
  },
  {
    "passivePreterite": "tillkännagåvos",
    "passivePresent": "tillkännagives",
    "passiveSupine": "tillkännagetts",
    "passiveInfinitive": "tillkännages",
    "activePreterite": "tillkännagåvo",
    "activePresent": "tillkännagiver",
    "activeSupine": "tillkännagivit",
    "imperative": "tillkännage",
    "activeInfinitive": "tillkännagiva"
  },
  {
    "passivePreterite": "tillkännagavs",
    "passivePresent": "tillkännagives",
    "passiveSupine": "tillkännagetts",
    "passiveInfinitive": "tillkännages",
    "activePreterite": "tillkännagåvo",
    "activePresent": "tillkännagiver",
    "activeSupine": "tillkännagivit",
    "imperative": "tillkännage",
    "activeInfinitive": "tillkännagiva"
  },
  {
    "passivePreterite": "tillkännagåvos",
    "passivePresent": "tillkännages",
    "passiveSupine": "tillkännagetts",
    "passiveInfinitive": "tillkännagivas",
    "activePreterite": "tillkännagåvo",
    "activePresent": "tillkännagiver",
    "activeSupine": "tillkännagivit",
    "imperative": "tillkännage",
    "activeInfinitive": "tillkännagiva"
  },
  {
    "passivePreterite": "tillkännagavs",
    "passivePresent": "tillkännages",
    "passiveSupine": "tillkännagetts",
    "passiveInfinitive": "tillkännagivas",
    "activePreterite": "tillkännagåvo",
    "activePresent": "tillkännagiver",
    "activeSupine": "tillkännagivit",
    "imperative": "tillkännage",
    "activeInfinitive": "tillkännagiva"
  },
  {
    "passivePreterite": "tillkännagåvos",
    "passivePresent": "tillkännagives",
    "passiveSupine": "tillkännagetts",
    "passiveInfinitive": "tillkännagivas",
    "activePreterite": "tillkännagåvo",
    "activePresent": "tillkännagiver",
    "activeSupine": "tillkännagivit",
    "imperative": "tillkännage",
    "activeInfinitive": "tillkännagiva"
  },
  {
    "passivePreterite": "tillkännagavs",
    "passivePresent": "tillkännagives",
    "passiveSupine": "tillkännagetts",
    "passiveInfinitive": "tillkännagivas",
    "activePreterite": "tillkännagåvo",
    "activePresent": "tillkännagiver",
    "activeSupine": "tillkännagivit",
    "imperative": "tillkännage",
    "activeInfinitive": "tillkännagiva"
  },
  {
    "passivePreterite": "tillkännagåvos",
    "passivePresent": "tillkännages",
    "passiveSupine": "tillkännagetts",
    "passiveInfinitive": "tillkännages",
    "activePreterite": "tillkännagav",
    "activePresent": "tillkännagiver",
    "activeSupine": "tillkännagivit",
    "imperative": "tillkännage",
    "activeInfinitive": "tillkännagiva"
  },
  {
    "passivePreterite": "tillkännagavs",
    "passivePresent": "tillkännages",
    "passiveSupine": "tillkännagetts",
    "passiveInfinitive": "tillkännages",
    "activePreterite": "tillkännagav",
    "activePresent": "tillkännagiver",
    "activeSupine": "tillkännagivit",
    "imperative": "tillkännage",
    "activeInfinitive": "tillkännagiva"
  },
  {
    "passivePreterite": "tillkännagåvos",
    "passivePresent": "tillkännagives",
    "passiveSupine": "tillkännagetts",
    "passiveInfinitive": "tillkännages",
    "activePreterite": "tillkännagav",
    "activePresent": "tillkännagiver",
    "activeSupine": "tillkännagivit",
    "imperative": "tillkännage",
    "activeInfinitive": "tillkännagiva"
  },
  {
    "passivePreterite": "tillkännagavs",
    "passivePresent": "tillkännagives",
    "passiveSupine": "tillkännagetts",
    "passiveInfinitive": "tillkännages",
    "activePreterite": "tillkännagav",
    "activePresent": "tillkännagiver",
    "activeSupine": "tillkännagivit",
    "imperative": "tillkännage",
    "activeInfinitive": "tillkännagiva"
  },
  {
    "passivePreterite": "tillkännagåvos",
    "passivePresent": "tillkännages",
    "passiveSupine": "tillkännagetts",
    "passiveInfinitive": "tillkännagivas",
    "activePreterite": "tillkännagav",
    "activePresent": "tillkännagiver",
    "activeSupine": "tillkännagivit",
    "imperative": "tillkännage",
    "activeInfinitive": "tillkännagiva"
  },
  {
    "passivePreterite": "tillkännagavs",
    "passivePresent": "tillkännages",
    "passiveSupine": "tillkännagetts",
    "passiveInfinitive": "tillkännagivas",
    "activePreterite": "tillkännagav",
    "activePresent": "tillkännagiver",
    "activeSupine": "tillkännagivit",
    "imperative": "tillkännage",
    "activeInfinitive": "tillkännagiva"
  },
  {
    "passivePreterite": "tillkännagåvos",
    "passivePresent": "tillkännagives",
    "passiveSupine": "tillkännagetts",
    "passiveInfinitive": "tillkännagivas",
    "activePreterite": "tillkännagav",
    "activePresent": "tillkännagiver",
    "activeSupine": "tillkännagivit",
    "imperative": "tillkännage",
    "activeInfinitive": "tillkännagiva"
  },
  {
    "passivePreterite": "tillkännagavs",
    "passivePresent": "tillkännagives",
    "passiveSupine": "tillkännagetts",
    "passiveInfinitive": "tillkännagivas",
    "activePreterite": "tillkännagav",
    "activePresent": "tillkännagiver",
    "activeSupine": "tillkännagivit",
    "imperative": "tillkännage",
    "activeInfinitive": "tillkännagiva"
  },
  {
    "passivePreterite": "tillkännagåvos",
    "passivePresent": "tillkännages",
    "passiveSupine": "tillkännagetts",
    "passiveInfinitive": "tillkännages",
    "activePreterite": "tillkännagåvo",
    "activePresent": "tillkännager",
    "activeSupine": "tillkännagett",
    "imperative": "tillkännage",
    "activeInfinitive": "tillkännagiva"
  },
  {
    "passivePreterite": "tillkännagavs",
    "passivePresent": "tillkännages",
    "passiveSupine": "tillkännagetts",
    "passiveInfinitive": "tillkännages",
    "activePreterite": "tillkännagåvo",
    "activePresent": "tillkännager",
    "activeSupine": "tillkännagett",
    "imperative": "tillkännage",
    "activeInfinitive": "tillkännagiva"
  },
  {
    "passivePreterite": "tillkännagåvos",
    "passivePresent": "tillkännagives",
    "passiveSupine": "tillkännagetts",
    "passiveInfinitive": "tillkännages",
    "activePreterite": "tillkännagåvo",
    "activePresent": "tillkännager",
    "activeSupine": "tillkännagett",
    "imperative": "tillkännage",
    "activeInfinitive": "tillkännagiva"
  },
  {
    "passivePreterite": "tillkännagavs",
    "passivePresent": "tillkännagives",
    "passiveSupine": "tillkännagetts",
    "passiveInfinitive": "tillkännages",
    "activePreterite": "tillkännagåvo",
    "activePresent": "tillkännager",
    "activeSupine": "tillkännagett",
    "imperative": "tillkännage",
    "activeInfinitive": "tillkännagiva"
  },
  {
    "passivePreterite": "tillkännagåvos",
    "passivePresent": "tillkännages",
    "passiveSupine": "tillkännagetts",
    "passiveInfinitive": "tillkännagivas",
    "activePreterite": "tillkännagåvo",
    "activePresent": "tillkännager",
    "activeSupine": "tillkännagett",
    "imperative": "tillkännage",
    "activeInfinitive": "tillkännagiva"
  },
  {
    "passivePreterite": "tillkännagavs",
    "passivePresent": "tillkännages",
    "passiveSupine": "tillkännagetts",
    "passiveInfinitive": "tillkännagivas",
    "activePreterite": "tillkännagåvo",
    "activePresent": "tillkännager",
    "activeSupine": "tillkännagett",
    "imperative": "tillkännage",
    "activeInfinitive": "tillkännagiva"
  },
  {
    "passivePreterite": "tillkännagåvos",
    "passivePresent": "tillkännagives",
    "passiveSupine": "tillkännagetts",
    "passiveInfinitive": "tillkännagivas",
    "activePreterite": "tillkännagåvo",
    "activePresent": "tillkännager",
    "activeSupine": "tillkännagett",
    "imperative": "tillkännage",
    "activeInfinitive": "tillkännagiva"
  },
  {
    "passivePreterite": "tillkännagavs",
    "passivePresent": "tillkännagives",
    "passiveSupine": "tillkännagetts",
    "passiveInfinitive": "tillkännagivas",
    "activePreterite": "tillkännagåvo",
    "activePresent": "tillkännager",
    "activeSupine": "tillkännagett",
    "imperative": "tillkännage",
    "activeInfinitive": "tillkännagiva"
  },
  {
    "passivePreterite": "tillkännagåvos",
    "passivePresent": "tillkännages",
    "passiveSupine": "tillkännagetts",
    "passiveInfinitive": "tillkännages",
    "activePreterite": "tillkännagav",
    "activePresent": "tillkännager",
    "activeSupine": "tillkännagett",
    "imperative": "tillkännage",
    "activeInfinitive": "tillkännagiva"
  },
  {
    "passivePreterite": "tillkännagavs",
    "passivePresent": "tillkännages",
    "passiveSupine": "tillkännagetts",
    "passiveInfinitive": "tillkännages",
    "activePreterite": "tillkännagav",
    "activePresent": "tillkännager",
    "activeSupine": "tillkännagett",
    "imperative": "tillkännage",
    "activeInfinitive": "tillkännagiva"
  },
  {
    "passivePreterite": "tillkännagåvos",
    "passivePresent": "tillkännagives",
    "passiveSupine": "tillkännagetts",
    "passiveInfinitive": "tillkännages",
    "activePreterite": "tillkännagav",
    "activePresent": "tillkännager",
    "activeSupine": "tillkännagett",
    "imperative": "tillkännage",
    "activeInfinitive": "tillkännagiva"
  },
  {
    "passivePreterite": "tillkännagavs",
    "passivePresent": "tillkännagives",
    "passiveSupine": "tillkännagetts",
    "passiveInfinitive": "tillkännages",
    "activePreterite": "tillkännagav",
    "activePresent": "tillkännager",
    "activeSupine": "tillkännagett",
    "imperative": "tillkännage",
    "activeInfinitive": "tillkännagiva"
  },
  {
    "passivePreterite": "tillkännagåvos",
    "passivePresent": "tillkännages",
    "passiveSupine": "tillkännagetts",
    "passiveInfinitive": "tillkännagivas",
    "activePreterite": "tillkännagav",
    "activePresent": "tillkännager",
    "activeSupine": "tillkännagett",
    "imperative": "tillkännage",
    "activeInfinitive": "tillkännagiva"
  },
  {
    "passivePreterite": "tillkännagavs",
    "passivePresent": "tillkännages",
    "passiveSupine": "tillkännagetts",
    "passiveInfinitive": "tillkännagivas",
    "activePreterite": "tillkännagav",
    "activePresent": "tillkännager",
    "activeSupine": "tillkännagett",
    "imperative": "tillkännage",
    "activeInfinitive": "tillkännagiva"
  },
  {
    "passivePreterite": "tillkännagåvos",
    "passivePresent": "tillkännagives",
    "passiveSupine": "tillkännagetts",
    "passiveInfinitive": "tillkännagivas",
    "activePreterite": "tillkännagav",
    "activePresent": "tillkännager",
    "activeSupine": "tillkännagett",
    "imperative": "tillkännage",
    "activeInfinitive": "tillkännagiva"
  },
  {
    "passivePreterite": "tillkännagavs",
    "passivePresent": "tillkännagives",
    "passiveSupine": "tillkännagetts",
    "passiveInfinitive": "tillkännagivas",
    "activePreterite": "tillkännagav",
    "activePresent": "tillkännager",
    "activeSupine": "tillkännagett",
    "imperative": "tillkännage",
    "activeInfinitive": "tillkännagiva"
  },
  {
    "passivePreterite": "tillkännagåvos",
    "passivePresent": "tillkännages",
    "passiveSupine": "tillkännagetts",
    "passiveInfinitive": "tillkännages",
    "activePreterite": "tillkännagåvo",
    "activePresent": "tillkännagiver",
    "activeSupine": "tillkännagett",
    "imperative": "tillkännage",
    "activeInfinitive": "tillkännagiva"
  },
  {
    "passivePreterite": "tillkännagavs",
    "passivePresent": "tillkännages",
    "passiveSupine": "tillkännagetts",
    "passiveInfinitive": "tillkännages",
    "activePreterite": "tillkännagåvo",
    "activePresent": "tillkännagiver",
    "activeSupine": "tillkännagett",
    "imperative": "tillkännage",
    "activeInfinitive": "tillkännagiva"
  },
  {
    "passivePreterite": "tillkännagåvos",
    "passivePresent": "tillkännagives",
    "passiveSupine": "tillkännagetts",
    "passiveInfinitive": "tillkännages",
    "activePreterite": "tillkännagåvo",
    "activePresent": "tillkännagiver",
    "activeSupine": "tillkännagett",
    "imperative": "tillkännage",
    "activeInfinitive": "tillkännagiva"
  },
  {
    "passivePreterite": "tillkännagavs",
    "passivePresent": "tillkännagives",
    "passiveSupine": "tillkännagetts",
    "passiveInfinitive": "tillkännages",
    "activePreterite": "tillkännagåvo",
    "activePresent": "tillkännagiver",
    "activeSupine": "tillkännagett",
    "imperative": "tillkännage",
    "activeInfinitive": "tillkännagiva"
  },
  {
    "passivePreterite": "tillkännagåvos",
    "passivePresent": "tillkännages",
    "passiveSupine": "tillkännagetts",
    "passiveInfinitive": "tillkännagivas",
    "activePreterite": "tillkännagåvo",
    "activePresent": "tillkännagiver",
    "activeSupine": "tillkännagett",
    "imperative": "tillkännage",
    "activeInfinitive": "tillkännagiva"
  },
  {
    "passivePreterite": "tillkännagavs",
    "passivePresent": "tillkännages",
    "passiveSupine": "tillkännagetts",
    "passiveInfinitive": "tillkännagivas",
    "activePreterite": "tillkännagåvo",
    "activePresent": "tillkännagiver",
    "activeSupine": "tillkännagett",
    "imperative": "tillkännage",
    "activeInfinitive": "tillkännagiva"
  },
  {
    "passivePreterite": "tillkännagåvos",
    "passivePresent": "tillkännagives",
    "passiveSupine": "tillkännagetts",
    "passiveInfinitive": "tillkännagivas",
    "activePreterite": "tillkännagåvo",
    "activePresent": "tillkännagiver",
    "activeSupine": "tillkännagett",
    "imperative": "tillkännage",
    "activeInfinitive": "tillkännagiva"
  },
  {
    "passivePreterite": "tillkännagavs",
    "passivePresent": "tillkännagives",
    "passiveSupine": "tillkännagetts",
    "passiveInfinitive": "tillkännagivas",
    "activePreterite": "tillkännagåvo",
    "activePresent": "tillkännagiver",
    "activeSupine": "tillkännagett",
    "imperative": "tillkännage",
    "activeInfinitive": "tillkännagiva"
  },
  {
    "passivePreterite": "tillkännagåvos",
    "passivePresent": "tillkännages",
    "passiveSupine": "tillkännagetts",
    "passiveInfinitive": "tillkännages",
    "activePreterite": "tillkännagav",
    "activePresent": "tillkännagiver",
    "activeSupine": "tillkännagett",
    "imperative": "tillkännage",
    "activeInfinitive": "tillkännagiva"
  },
  {
    "passivePreterite": "tillkännagavs",
    "passivePresent": "tillkännages",
    "passiveSupine": "tillkännagetts",
    "passiveInfinitive": "tillkännages",
    "activePreterite": "tillkännagav",
    "activePresent": "tillkännagiver",
    "activeSupine": "tillkännagett",
    "imperative": "tillkännage",
    "activeInfinitive": "tillkännagiva"
  },
  {
    "passivePreterite": "tillkännagåvos",
    "passivePresent": "tillkännagives",
    "passiveSupine": "tillkännagetts",
    "passiveInfinitive": "tillkännages",
    "activePreterite": "tillkännagav",
    "activePresent": "tillkännagiver",
    "activeSupine": "tillkännagett",
    "imperative": "tillkännage",
    "activeInfinitive": "tillkännagiva"
  },
  {
    "passivePreterite": "tillkännagavs",
    "passivePresent": "tillkännagives",
    "passiveSupine": "tillkännagetts",
    "passiveInfinitive": "tillkännages",
    "activePreterite": "tillkännagav",
    "activePresent": "tillkännagiver",
    "activeSupine": "tillkännagett",
    "imperative": "tillkännage",
    "activeInfinitive": "tillkännagiva"
  },
  {
    "passivePreterite": "tillkännagåvos",
    "passivePresent": "tillkännages",
    "passiveSupine": "tillkännagetts",
    "passiveInfinitive": "tillkännagivas",
    "activePreterite": "tillkännagav",
    "activePresent": "tillkännagiver",
    "activeSupine": "tillkännagett",
    "imperative": "tillkännage",
    "activeInfinitive": "tillkännagiva"
  },
  {
    "passivePreterite": "tillkännagavs",
    "passivePresent": "tillkännages",
    "passiveSupine": "tillkännagetts",
    "passiveInfinitive": "tillkännagivas",
    "activePreterite": "tillkännagav",
    "activePresent": "tillkännagiver",
    "activeSupine": "tillkännagett",
    "imperative": "tillkännage",
    "activeInfinitive": "tillkännagiva"
  },
  {
    "passivePreterite": "tillkännagåvos",
    "passivePresent": "tillkännagives",
    "passiveSupine": "tillkännagetts",
    "passiveInfinitive": "tillkännagivas",
    "activePreterite": "tillkännagav",
    "activePresent": "tillkännagiver",
    "activeSupine": "tillkännagett",
    "imperative": "tillkännage",
    "activeInfinitive": "tillkännagiva"
  },
  {
    "passivePreterite": "tillkännagavs",
    "passivePresent": "tillkännagives",
    "passiveSupine": "tillkännagetts",
    "passiveInfinitive": "tillkännagivas",
    "activePreterite": "tillkännagav",
    "activePresent": "tillkännagiver",
    "activeSupine": "tillkännagett",
    "imperative": "tillkännage",
    "activeInfinitive": "tillkännagiva"
  },
  {
    "passivePreterite": "tillkännagåvos",
    "passivePresent": "tillkännages",
    "passiveSupine": "tillkännagetts",
    "passiveInfinitive": "tillkännages",
    "activePreterite": "tillkännagåvo",
    "activePresent": "tillkännager",
    "activeSupine": "tillkännagivit",
    "imperative": "tillkännagiv",
    "activeInfinitive": "tillkännagiva"
  },
  {
    "passivePreterite": "tillkännagavs",
    "passivePresent": "tillkännages",
    "passiveSupine": "tillkännagetts",
    "passiveInfinitive": "tillkännages",
    "activePreterite": "tillkännagåvo",
    "activePresent": "tillkännager",
    "activeSupine": "tillkännagivit",
    "imperative": "tillkännagiv",
    "activeInfinitive": "tillkännagiva"
  },
  {
    "passivePreterite": "tillkännagåvos",
    "passivePresent": "tillkännagives",
    "passiveSupine": "tillkännagetts",
    "passiveInfinitive": "tillkännages",
    "activePreterite": "tillkännagåvo",
    "activePresent": "tillkännager",
    "activeSupine": "tillkännagivit",
    "imperative": "tillkännagiv",
    "activeInfinitive": "tillkännagiva"
  },
  {
    "passivePreterite": "tillkännagavs",
    "passivePresent": "tillkännagives",
    "passiveSupine": "tillkännagetts",
    "passiveInfinitive": "tillkännages",
    "activePreterite": "tillkännagåvo",
    "activePresent": "tillkännager",
    "activeSupine": "tillkännagivit",
    "imperative": "tillkännagiv",
    "activeInfinitive": "tillkännagiva"
  },
  {
    "passivePreterite": "tillkännagåvos",
    "passivePresent": "tillkännages",
    "passiveSupine": "tillkännagetts",
    "passiveInfinitive": "tillkännagivas",
    "activePreterite": "tillkännagåvo",
    "activePresent": "tillkännager",
    "activeSupine": "tillkännagivit",
    "imperative": "tillkännagiv",
    "activeInfinitive": "tillkännagiva"
  },
  {
    "passivePreterite": "tillkännagavs",
    "passivePresent": "tillkännages",
    "passiveSupine": "tillkännagetts",
    "passiveInfinitive": "tillkännagivas",
    "activePreterite": "tillkännagåvo",
    "activePresent": "tillkännager",
    "activeSupine": "tillkännagivit",
    "imperative": "tillkännagiv",
    "activeInfinitive": "tillkännagiva"
  },
  {
    "passivePreterite": "tillkännagåvos",
    "passivePresent": "tillkännagives",
    "passiveSupine": "tillkännagetts",
    "passiveInfinitive": "tillkännagivas",
    "activePreterite": "tillkännagåvo",
    "activePresent": "tillkännager",
    "activeSupine": "tillkännagivit",
    "imperative": "tillkännagiv",
    "activeInfinitive": "tillkännagiva"
  },
  {
    "passivePreterite": "tillkännagavs",
    "passivePresent": "tillkännagives",
    "passiveSupine": "tillkännagetts",
    "passiveInfinitive": "tillkännagivas",
    "activePreterite": "tillkännagåvo",
    "activePresent": "tillkännager",
    "activeSupine": "tillkännagivit",
    "imperative": "tillkännagiv",
    "activeInfinitive": "tillkännagiva"
  },
  {
    "passivePreterite": "tillkännagåvos",
    "passivePresent": "tillkännages",
    "passiveSupine": "tillkännagetts",
    "passiveInfinitive": "tillkännages",
    "activePreterite": "tillkännagav",
    "activePresent": "tillkännager",
    "activeSupine": "tillkännagivit",
    "imperative": "tillkännagiv",
    "activeInfinitive": "tillkännagiva"
  },
  {
    "passivePreterite": "tillkännagavs",
    "passivePresent": "tillkännages",
    "passiveSupine": "tillkännagetts",
    "passiveInfinitive": "tillkännages",
    "activePreterite": "tillkännagav",
    "activePresent": "tillkännager",
    "activeSupine": "tillkännagivit",
    "imperative": "tillkännagiv",
    "activeInfinitive": "tillkännagiva"
  },
  {
    "passivePreterite": "tillkännagåvos",
    "passivePresent": "tillkännagives",
    "passiveSupine": "tillkännagetts",
    "passiveInfinitive": "tillkännages",
    "activePreterite": "tillkännagav",
    "activePresent": "tillkännager",
    "activeSupine": "tillkännagivit",
    "imperative": "tillkännagiv",
    "activeInfinitive": "tillkännagiva"
  },
  {
    "passivePreterite": "tillkännagavs",
    "passivePresent": "tillkännagives",
    "passiveSupine": "tillkännagetts",
    "passiveInfinitive": "tillkännages",
    "activePreterite": "tillkännagav",
    "activePresent": "tillkännager",
    "activeSupine": "tillkännagivit",
    "imperative": "tillkännagiv",
    "activeInfinitive": "tillkännagiva"
  },
  {
    "passivePreterite": "tillkännagåvos",
    "passivePresent": "tillkännages",
    "passiveSupine": "tillkännagetts",
    "passiveInfinitive": "tillkännagivas",
    "activePreterite": "tillkännagav",
    "activePresent": "tillkännager",
    "activeSupine": "tillkännagivit",
    "imperative": "tillkännagiv",
    "activeInfinitive": "tillkännagiva"
  },
  {
    "passivePreterite": "tillkännagavs",
    "passivePresent": "tillkännages",
    "passiveSupine": "tillkännagetts",
    "passiveInfinitive": "tillkännagivas",
    "activePreterite": "tillkännagav",
    "activePresent": "tillkännager",
    "activeSupine": "tillkännagivit",
    "imperative": "tillkännagiv",
    "activeInfinitive": "tillkännagiva"
  },
  {
    "passivePreterite": "tillkännagåvos",
    "passivePresent": "tillkännagives",
    "passiveSupine": "tillkännagetts",
    "passiveInfinitive": "tillkännagivas",
    "activePreterite": "tillkännagav",
    "activePresent": "tillkännager",
    "activeSupine": "tillkännagivit",
    "imperative": "tillkännagiv",
    "activeInfinitive": "tillkännagiva"
  },
  {
    "passivePreterite": "tillkännagavs",
    "passivePresent": "tillkännagives",
    "passiveSupine": "tillkännagetts",
    "passiveInfinitive": "tillkännagivas",
    "activePreterite": "tillkännagav",
    "activePresent": "tillkännager",
    "activeSupine": "tillkännagivit",
    "imperative": "tillkännagiv",
    "activeInfinitive": "tillkännagiva"
  },
  {
    "passivePreterite": "tillkännagåvos",
    "passivePresent": "tillkännages",
    "passiveSupine": "tillkännagetts",
    "passiveInfinitive": "tillkännages",
    "activePreterite": "tillkännagåvo",
    "activePresent": "tillkännagiver",
    "activeSupine": "tillkännagivit",
    "imperative": "tillkännagiv",
    "activeInfinitive": "tillkännagiva"
  },
  {
    "passivePreterite": "tillkännagavs",
    "passivePresent": "tillkännages",
    "passiveSupine": "tillkännagetts",
    "passiveInfinitive": "tillkännages",
    "activePreterite": "tillkännagåvo",
    "activePresent": "tillkännagiver",
    "activeSupine": "tillkännagivit",
    "imperative": "tillkännagiv",
    "activeInfinitive": "tillkännagiva"
  },
  {
    "passivePreterite": "tillkännagåvos",
    "passivePresent": "tillkännagives",
    "passiveSupine": "tillkännagetts",
    "passiveInfinitive": "tillkännages",
    "activePreterite": "tillkännagåvo",
    "activePresent": "tillkännagiver",
    "activeSupine": "tillkännagivit",
    "imperative": "tillkännagiv",
    "activeInfinitive": "tillkännagiva"
  },
  {
    "passivePreterite": "tillkännagavs",
    "passivePresent": "tillkännagives",
    "passiveSupine": "tillkännagetts",
    "passiveInfinitive": "tillkännages",
    "activePreterite": "tillkännagåvo",
    "activePresent": "tillkännagiver",
    "activeSupine": "tillkännagivit",
    "imperative": "tillkännagiv",
    "activeInfinitive": "tillkännagiva"
  },
  {
    "passivePreterite": "tillkännagåvos",
    "passivePresent": "tillkännages",
    "passiveSupine": "tillkännagetts",
    "passiveInfinitive": "tillkännagivas",
    "activePreterite": "tillkännagåvo",
    "activePresent": "tillkännagiver",
    "activeSupine": "tillkännagivit",
    "imperative": "tillkännagiv",
    "activeInfinitive": "tillkännagiva"
  },
  {
    "passivePreterite": "tillkännagavs",
    "passivePresent": "tillkännages",
    "passiveSupine": "tillkännagetts",
    "passiveInfinitive": "tillkännagivas",
    "activePreterite": "tillkännagåvo",
    "activePresent": "tillkännagiver",
    "activeSupine": "tillkännagivit",
    "imperative": "tillkännagiv",
    "activeInfinitive": "tillkännagiva"
  },
  {
    "passivePreterite": "tillkännagåvos",
    "passivePresent": "tillkännagives",
    "passiveSupine": "tillkännagetts",
    "passiveInfinitive": "tillkännagivas",
    "activePreterite": "tillkännagåvo",
    "activePresent": "tillkännagiver",
    "activeSupine": "tillkännagivit",
    "imperative": "tillkännagiv",
    "activeInfinitive": "tillkännagiva"
  },
  {
    "passivePreterite": "tillkännagavs",
    "passivePresent": "tillkännagives",
    "passiveSupine": "tillkännagetts",
    "passiveInfinitive": "tillkännagivas",
    "activePreterite": "tillkännagåvo",
    "activePresent": "tillkännagiver",
    "activeSupine": "tillkännagivit",
    "imperative": "tillkännagiv",
    "activeInfinitive": "tillkännagiva"
  },
  {
    "passivePreterite": "tillkännagåvos",
    "passivePresent": "tillkännages",
    "passiveSupine": "tillkännagetts",
    "passiveInfinitive": "tillkännages",
    "activePreterite": "tillkännagav",
    "activePresent": "tillkännagiver",
    "activeSupine": "tillkännagivit",
    "imperative": "tillkännagiv",
    "activeInfinitive": "tillkännagiva"
  },
  {
    "passivePreterite": "tillkännagavs",
    "passivePresent": "tillkännages",
    "passiveSupine": "tillkännagetts",
    "passiveInfinitive": "tillkännages",
    "activePreterite": "tillkännagav",
    "activePresent": "tillkännagiver",
    "activeSupine": "tillkännagivit",
    "imperative": "tillkännagiv",
    "activeInfinitive": "tillkännagiva"
  },
  {
    "passivePreterite": "tillkännagåvos",
    "passivePresent": "tillkännagives",
    "passiveSupine": "tillkännagetts",
    "passiveInfinitive": "tillkännages",
    "activePreterite": "tillkännagav",
    "activePresent": "tillkännagiver",
    "activeSupine": "tillkännagivit",
    "imperative": "tillkännagiv",
    "activeInfinitive": "tillkännagiva"
  },
  {
    "passivePreterite": "tillkännagavs",
    "passivePresent": "tillkännagives",
    "passiveSupine": "tillkännagetts",
    "passiveInfinitive": "tillkännages",
    "activePreterite": "tillkännagav",
    "activePresent": "tillkännagiver",
    "activeSupine": "tillkännagivit",
    "imperative": "tillkännagiv",
    "activeInfinitive": "tillkännagiva"
  },
  {
    "passivePreterite": "tillkännagåvos",
    "passivePresent": "tillkännages",
    "passiveSupine": "tillkännagetts",
    "passiveInfinitive": "tillkännagivas",
    "activePreterite": "tillkännagav",
    "activePresent": "tillkännagiver",
    "activeSupine": "tillkännagivit",
    "imperative": "tillkännagiv",
    "activeInfinitive": "tillkännagiva"
  },
  {
    "passivePreterite": "tillkännagavs",
    "passivePresent": "tillkännages",
    "passiveSupine": "tillkännagetts",
    "passiveInfinitive": "tillkännagivas",
    "activePreterite": "tillkännagav",
    "activePresent": "tillkännagiver",
    "activeSupine": "tillkännagivit",
    "imperative": "tillkännagiv",
    "activeInfinitive": "tillkännagiva"
  },
  {
    "passivePreterite": "tillkännagåvos",
    "passivePresent": "tillkännagives",
    "passiveSupine": "tillkännagetts",
    "passiveInfinitive": "tillkännagivas",
    "activePreterite": "tillkännagav",
    "activePresent": "tillkännagiver",
    "activeSupine": "tillkännagivit",
    "imperative": "tillkännagiv",
    "activeInfinitive": "tillkännagiva"
  },
  {
    "passivePreterite": "tillkännagavs",
    "passivePresent": "tillkännagives",
    "passiveSupine": "tillkännagetts",
    "passiveInfinitive": "tillkännagivas",
    "activePreterite": "tillkännagav",
    "activePresent": "tillkännagiver",
    "activeSupine": "tillkännagivit",
    "imperative": "tillkännagiv",
    "activeInfinitive": "tillkännagiva"
  },
  {
    "passivePreterite": "tillkännagåvos",
    "passivePresent": "tillkännages",
    "passiveSupine": "tillkännagetts",
    "passiveInfinitive": "tillkännages",
    "activePreterite": "tillkännagåvo",
    "activePresent": "tillkännager",
    "activeSupine": "tillkännagett",
    "imperative": "tillkännagiv",
    "activeInfinitive": "tillkännagiva"
  },
  {
    "passivePreterite": "tillkännagavs",
    "passivePresent": "tillkännages",
    "passiveSupine": "tillkännagetts",
    "passiveInfinitive": "tillkännages",
    "activePreterite": "tillkännagåvo",
    "activePresent": "tillkännager",
    "activeSupine": "tillkännagett",
    "imperative": "tillkännagiv",
    "activeInfinitive": "tillkännagiva"
  },
  {
    "passivePreterite": "tillkännagåvos",
    "passivePresent": "tillkännagives",
    "passiveSupine": "tillkännagetts",
    "passiveInfinitive": "tillkännages",
    "activePreterite": "tillkännagåvo",
    "activePresent": "tillkännager",
    "activeSupine": "tillkännagett",
    "imperative": "tillkännagiv",
    "activeInfinitive": "tillkännagiva"
  },
  {
    "passivePreterite": "tillkännagavs",
    "passivePresent": "tillkännagives",
    "passiveSupine": "tillkännagetts",
    "passiveInfinitive": "tillkännages",
    "activePreterite": "tillkännagåvo",
    "activePresent": "tillkännager",
    "activeSupine": "tillkännagett",
    "imperative": "tillkännagiv",
    "activeInfinitive": "tillkännagiva"
  },
  {
    "passivePreterite": "tillkännagåvos",
    "passivePresent": "tillkännages",
    "passiveSupine": "tillkännagetts",
    "passiveInfinitive": "tillkännagivas",
    "activePreterite": "tillkännagåvo",
    "activePresent": "tillkännager",
    "activeSupine": "tillkännagett",
    "imperative": "tillkännagiv",
    "activeInfinitive": "tillkännagiva"
  },
  {
    "passivePreterite": "tillkännagavs",
    "passivePresent": "tillkännages",
    "passiveSupine": "tillkännagetts",
    "passiveInfinitive": "tillkännagivas",
    "activePreterite": "tillkännagåvo",
    "activePresent": "tillkännager",
    "activeSupine": "tillkännagett",
    "imperative": "tillkännagiv",
    "activeInfinitive": "tillkännagiva"
  },
  {
    "passivePreterite": "tillkännagåvos",
    "passivePresent": "tillkännagives",
    "passiveSupine": "tillkännagetts",
    "passiveInfinitive": "tillkännagivas",
    "activePreterite": "tillkännagåvo",
    "activePresent": "tillkännager",
    "activeSupine": "tillkännagett",
    "imperative": "tillkännagiv",
    "activeInfinitive": "tillkännagiva"
  },
  {
    "passivePreterite": "tillkännagavs",
    "passivePresent": "tillkännagives",
    "passiveSupine": "tillkännagetts",
    "passiveInfinitive": "tillkännagivas",
    "activePreterite": "tillkännagåvo",
    "activePresent": "tillkännager",
    "activeSupine": "tillkännagett",
    "imperative": "tillkännagiv",
    "activeInfinitive": "tillkännagiva"
  },
  {
    "passivePreterite": "tillkännagåvos",
    "passivePresent": "tillkännages",
    "passiveSupine": "tillkännagetts",
    "passiveInfinitive": "tillkännages",
    "activePreterite": "tillkännagav",
    "activePresent": "tillkännager",
    "activeSupine": "tillkännagett",
    "imperative": "tillkännagiv",
    "activeInfinitive": "tillkännagiva"
  },
  {
    "passivePreterite": "tillkännagavs",
    "passivePresent": "tillkännages",
    "passiveSupine": "tillkännagetts",
    "passiveInfinitive": "tillkännages",
    "activePreterite": "tillkännagav",
    "activePresent": "tillkännager",
    "activeSupine": "tillkännagett",
    "imperative": "tillkännagiv",
    "activeInfinitive": "tillkännagiva"
  },
  {
    "passivePreterite": "tillkännagåvos",
    "passivePresent": "tillkännagives",
    "passiveSupine": "tillkännagetts",
    "passiveInfinitive": "tillkännages",
    "activePreterite": "tillkännagav",
    "activePresent": "tillkännager",
    "activeSupine": "tillkännagett",
    "imperative": "tillkännagiv",
    "activeInfinitive": "tillkännagiva"
  },
  {
    "passivePreterite": "tillkännagavs",
    "passivePresent": "tillkännagives",
    "passiveSupine": "tillkännagetts",
    "passiveInfinitive": "tillkännages",
    "activePreterite": "tillkännagav",
    "activePresent": "tillkännager",
    "activeSupine": "tillkännagett",
    "imperative": "tillkännagiv",
    "activeInfinitive": "tillkännagiva"
  },
  {
    "passivePreterite": "tillkännagåvos",
    "passivePresent": "tillkännages",
    "passiveSupine": "tillkännagetts",
    "passiveInfinitive": "tillkännagivas",
    "activePreterite": "tillkännagav",
    "activePresent": "tillkännager",
    "activeSupine": "tillkännagett",
    "imperative": "tillkännagiv",
    "activeInfinitive": "tillkännagiva"
  },
  {
    "passivePreterite": "tillkännagavs",
    "passivePresent": "tillkännages",
    "passiveSupine": "tillkännagetts",
    "passiveInfinitive": "tillkännagivas",
    "activePreterite": "tillkännagav",
    "activePresent": "tillkännager",
    "activeSupine": "tillkännagett",
    "imperative": "tillkännagiv",
    "activeInfinitive": "tillkännagiva"
  },
  {
    "passivePreterite": "tillkännagåvos",
    "passivePresent": "tillkännagives",
    "passiveSupine": "tillkännagetts",
    "passiveInfinitive": "tillkännagivas",
    "activePreterite": "tillkännagav",
    "activePresent": "tillkännager",
    "activeSupine": "tillkännagett",
    "imperative": "tillkännagiv",
    "activeInfinitive": "tillkännagiva"
  },
  {
    "passivePreterite": "tillkännagavs",
    "passivePresent": "tillkännagives",
    "passiveSupine": "tillkännagetts",
    "passiveInfinitive": "tillkännagivas",
    "activePreterite": "tillkännagav",
    "activePresent": "tillkännager",
    "activeSupine": "tillkännagett",
    "imperative": "tillkännagiv",
    "activeInfinitive": "tillkännagiva"
  },
  {
    "passivePreterite": "tillkännagåvos",
    "passivePresent": "tillkännages",
    "passiveSupine": "tillkännagetts",
    "passiveInfinitive": "tillkännages",
    "activePreterite": "tillkännagåvo",
    "activePresent": "tillkännagiver",
    "activeSupine": "tillkännagett",
    "imperative": "tillkännagiv",
    "activeInfinitive": "tillkännagiva"
  },
  {
    "passivePreterite": "tillkännagavs",
    "passivePresent": "tillkännages",
    "passiveSupine": "tillkännagetts",
    "passiveInfinitive": "tillkännages",
    "activePreterite": "tillkännagåvo",
    "activePresent": "tillkännagiver",
    "activeSupine": "tillkännagett",
    "imperative": "tillkännagiv",
    "activeInfinitive": "tillkännagiva"
  },
  {
    "passivePreterite": "tillkännagåvos",
    "passivePresent": "tillkännagives",
    "passiveSupine": "tillkännagetts",
    "passiveInfinitive": "tillkännages",
    "activePreterite": "tillkännagåvo",
    "activePresent": "tillkännagiver",
    "activeSupine": "tillkännagett",
    "imperative": "tillkännagiv",
    "activeInfinitive": "tillkännagiva"
  },
  {
    "passivePreterite": "tillkännagavs",
    "passivePresent": "tillkännagives",
    "passiveSupine": "tillkännagetts",
    "passiveInfinitive": "tillkännages",
    "activePreterite": "tillkännagåvo",
    "activePresent": "tillkännagiver",
    "activeSupine": "tillkännagett",
    "imperative": "tillkännagiv",
    "activeInfinitive": "tillkännagiva"
  },
  {
    "passivePreterite": "tillkännagåvos",
    "passivePresent": "tillkännages",
    "passiveSupine": "tillkännagetts",
    "passiveInfinitive": "tillkännagivas",
    "activePreterite": "tillkännagåvo",
    "activePresent": "tillkännagiver",
    "activeSupine": "tillkännagett",
    "imperative": "tillkännagiv",
    "activeInfinitive": "tillkännagiva"
  },
  {
    "passivePreterite": "tillkännagavs",
    "passivePresent": "tillkännages",
    "passiveSupine": "tillkännagetts",
    "passiveInfinitive": "tillkännagivas",
    "activePreterite": "tillkännagåvo",
    "activePresent": "tillkännagiver",
    "activeSupine": "tillkännagett",
    "imperative": "tillkännagiv",
    "activeInfinitive": "tillkännagiva"
  },
  {
    "passivePreterite": "tillkännagåvos",
    "passivePresent": "tillkännagives",
    "passiveSupine": "tillkännagetts",
    "passiveInfinitive": "tillkännagivas",
    "activePreterite": "tillkännagåvo",
    "activePresent": "tillkännagiver",
    "activeSupine": "tillkännagett",
    "imperative": "tillkännagiv",
    "activeInfinitive": "tillkännagiva"
  },
  {
    "passivePreterite": "tillkännagavs",
    "passivePresent": "tillkännagives",
    "passiveSupine": "tillkännagetts",
    "passiveInfinitive": "tillkännagivas",
    "activePreterite": "tillkännagåvo",
    "activePresent": "tillkännagiver",
    "activeSupine": "tillkännagett",
    "imperative": "tillkännagiv",
    "activeInfinitive": "tillkännagiva"
  },
  {
    "passivePreterite": "tillkännagåvos",
    "passivePresent": "tillkännages",
    "passiveSupine": "tillkännagetts",
    "passiveInfinitive": "tillkännages",
    "activePreterite": "tillkännagav",
    "activePresent": "tillkännagiver",
    "activeSupine": "tillkännagett",
    "imperative": "tillkännagiv",
    "activeInfinitive": "tillkännagiva"
  },
  {
    "passivePreterite": "tillkännagavs",
    "passivePresent": "tillkännages",
    "passiveSupine": "tillkännagetts",
    "passiveInfinitive": "tillkännages",
    "activePreterite": "tillkännagav",
    "activePresent": "tillkännagiver",
    "activeSupine": "tillkännagett",
    "imperative": "tillkännagiv",
    "activeInfinitive": "tillkännagiva"
  },
  {
    "passivePreterite": "tillkännagåvos",
    "passivePresent": "tillkännagives",
    "passiveSupine": "tillkännagetts",
    "passiveInfinitive": "tillkännages",
    "activePreterite": "tillkännagav",
    "activePresent": "tillkännagiver",
    "activeSupine": "tillkännagett",
    "imperative": "tillkännagiv",
    "activeInfinitive": "tillkännagiva"
  },
  {
    "passivePreterite": "tillkännagavs",
    "passivePresent": "tillkännagives",
    "passiveSupine": "tillkännagetts",
    "passiveInfinitive": "tillkännages",
    "activePreterite": "tillkännagav",
    "activePresent": "tillkännagiver",
    "activeSupine": "tillkännagett",
    "imperative": "tillkännagiv",
    "activeInfinitive": "tillkännagiva"
  },
  {
    "passivePreterite": "tillkännagåvos",
    "passivePresent": "tillkännages",
    "passiveSupine": "tillkännagetts",
    "passiveInfinitive": "tillkännagivas",
    "activePreterite": "tillkännagav",
    "activePresent": "tillkännagiver",
    "activeSupine": "tillkännagett",
    "imperative": "tillkännagiv",
    "activeInfinitive": "tillkännagiva"
  },
  {
    "passivePreterite": "tillkännagavs",
    "passivePresent": "tillkännages",
    "passiveSupine": "tillkännagetts",
    "passiveInfinitive": "tillkännagivas",
    "activePreterite": "tillkännagav",
    "activePresent": "tillkännagiver",
    "activeSupine": "tillkännagett",
    "imperative": "tillkännagiv",
    "activeInfinitive": "tillkännagiva"
  },
  {
    "passivePreterite": "tillkännagåvos",
    "passivePresent": "tillkännagives",
    "passiveSupine": "tillkännagetts",
    "passiveInfinitive": "tillkännagivas",
    "activePreterite": "tillkännagav",
    "activePresent": "tillkännagiver",
    "activeSupine": "tillkännagett",
    "imperative": "tillkännagiv",
    "activeInfinitive": "tillkännagiva"
  },
  {
    "passivePreterite": "tillkännagavs",
    "passivePresent": "tillkännagives",
    "passiveSupine": "tillkännagetts",
    "passiveInfinitive": "tillkännagivas",
    "activePreterite": "tillkännagav",
    "activePresent": "tillkännagiver",
    "activeSupine": "tillkännagett",
    "imperative": "tillkännagiv",
    "activeInfinitive": "tillkännagiva"
  },
  {
    "passivePreterite": "bajsades",
    "passivePresent": "bajsas",
    "passiveSupine": "bajsats",
    "passiveInfinitive": "bajsas",
    "activePreterite": "bajsade",
    "activePresent": "bajsar",
    "activeSupine": "bajsat",
    "imperative": "bajsa",
    "activeInfinitive": "bajsa"
  },
  {
    "passivePreterite": "ödelades",
    "passivePresent": "ödeläggs",
    "passiveSupine": "ödelagts",
    "passiveInfinitive": "ödeläggas",
    "activePreterite": "ödelade",
    "activePresent": "ödelägger",
    "activeSupine": "ödelagt",
    "imperative": "ödelägg",
    "activeInfinitive": "ödelägga"
  },
  {
    "passivePreterite": "överläts",
    "passivePresent": "överlåts",
    "passiveSupine": "överlåtits",
    "passiveInfinitive": "överlåtas",
    "activePreterite": "överlät",
    "activePresent": "överlåter",
    "activeSupine": "överlåtit",
    "imperative": "överlåt",
    "activeInfinitive": "överlåta"
  },
  {
    "passivePreterite": "importerades",
    "passivePresent": "importeras",
    "passiveSupine": "importerats",
    "passiveInfinitive": "importeras",
    "activePreterite": "importerade",
    "activePresent": "importerar",
    "activeSupine": "importerat",
    "imperative": "importera",
    "activeInfinitive": "importera"
  },
  {
    "passivePreterite": "vidrördes",
    "passivePresent": "vidrörs",
    "passiveSupine": "vidrörts",
    "passiveInfinitive": "vidröras",
    "activePreterite": "vidrörde",
    "activePresent": "vidrör",
    "activeSupine": "vidrört",
    "imperative": "vidrör",
    "activeInfinitive": "vidröra"
  },
  {
    "passivePreterite": "kanoniserades",
    "passivePresent": "kanoniseras",
    "passiveSupine": "kanoniserats",
    "passiveInfinitive": "kanoniseras",
    "activePreterite": "kanoniserade",
    "activePresent": "kanoniserar",
    "activeSupine": "kanoniserat",
    "imperative": "kanonisera",
    "activeInfinitive": "kanonisera"
  },
  {
    "passivePreterite": "tröstshoppades",
    "passivePresent": "tröstshoppas",
    "passiveSupine": "tröstshoppats",
    "passiveInfinitive": "tröstshoppas",
    "activePreterite": "tröstshoppade",
    "activePresent": "tröstshoppar",
    "activeSupine": "tröstshoppat",
    "imperative": "tröstshoppa",
    "activeInfinitive": "tröstshoppa"
  },
  {
    "passivePreterite": "beroddes",
    "passivePresent": "beros",
    "passiveSupine": "berotts",
    "passiveInfinitive": "beros",
    "activePreterite": "berodde",
    "activePresent": "beror",
    "activeSupine": "berott",
    "imperative": "bero",
    "activeInfinitive": "bero"
  },
  {
    "passivePreterite": "avgavs",
    "passivePresent": "avges",
    "passiveSupine": "avgetts",
    "passiveInfinitive": "avges",
    "activePreterite": "avgav",
    "activePresent": "avger",
    "activeSupine": "avgivit",
    "imperative": "avge",
    "activeInfinitive": "avge"
  },
  {
    "passivePreterite": "avgåvos",
    "passivePresent": "avgives",
    "passiveSupine": "avgetts",
    "passiveInfinitive": "avges",
    "activePreterite": "avgav",
    "activePresent": "avger",
    "activeSupine": "avgivit",
    "imperative": "avge",
    "activeInfinitive": "avge"
  },
  {
    "passivePreterite": "avgavs",
    "passivePresent": "avgives",
    "passiveSupine": "avgetts",
    "passiveInfinitive": "avges",
    "activePreterite": "avgav",
    "activePresent": "avger",
    "activeSupine": "avgivit",
    "imperative": "avge",
    "activeInfinitive": "avge"
  },
  {
    "passivePreterite": "avgåvos",
    "passivePresent": "avges",
    "passiveSupine": "avgivits",
    "passiveInfinitive": "avgivas",
    "activePreterite": "avgav",
    "activePresent": "avger",
    "activeSupine": "avgivit",
    "imperative": "avge",
    "activeInfinitive": "avge"
  },
  {
    "passivePreterite": "avgavs",
    "passivePresent": "avges",
    "passiveSupine": "avgivits",
    "passiveInfinitive": "avgivas",
    "activePreterite": "avgav",
    "activePresent": "avger",
    "activeSupine": "avgivit",
    "imperative": "avge",
    "activeInfinitive": "avge"
  },
  {
    "passivePreterite": "avgåvos",
    "passivePresent": "avgives",
    "passiveSupine": "avgivits",
    "passiveInfinitive": "avgivas",
    "activePreterite": "avgav",
    "activePresent": "avger",
    "activeSupine": "avgivit",
    "imperative": "avge",
    "activeInfinitive": "avge"
  },
  {
    "passivePreterite": "avgavs",
    "passivePresent": "avgives",
    "passiveSupine": "avgivits",
    "passiveInfinitive": "avgivas",
    "activePreterite": "avgav",
    "activePresent": "avger",
    "activeSupine": "avgivit",
    "imperative": "avge",
    "activeInfinitive": "avge"
  },
  {
    "passivePreterite": "avgåvos",
    "passivePresent": "avges",
    "passiveSupine": "avgetts",
    "passiveInfinitive": "avgivas",
    "activePreterite": "avgav",
    "activePresent": "avger",
    "activeSupine": "avgivit",
    "imperative": "avge",
    "activeInfinitive": "avge"
  },
  {
    "passivePreterite": "avgavs",
    "passivePresent": "avges",
    "passiveSupine": "avgetts",
    "passiveInfinitive": "avgivas",
    "activePreterite": "avgav",
    "activePresent": "avger",
    "activeSupine": "avgivit",
    "imperative": "avge",
    "activeInfinitive": "avge"
  },
  {
    "passivePreterite": "avgåvos",
    "passivePresent": "avgives",
    "passiveSupine": "avgetts",
    "passiveInfinitive": "avgivas",
    "activePreterite": "avgav",
    "activePresent": "avger",
    "activeSupine": "avgivit",
    "imperative": "avge",
    "activeInfinitive": "avge"
  },
  {
    "passivePreterite": "avgavs",
    "passivePresent": "avgives",
    "passiveSupine": "avgetts",
    "passiveInfinitive": "avgivas",
    "activePreterite": "avgav",
    "activePresent": "avger",
    "activeSupine": "avgivit",
    "imperative": "avge",
    "activeInfinitive": "avge"
  },
  {
    "passivePreterite": "avgåvos",
    "passivePresent": "avges",
    "passiveSupine": "avgivits",
    "passiveInfinitive": "avges",
    "activePreterite": "avgåvo",
    "activePresent": "avgiver",
    "activeSupine": "avgivit",
    "imperative": "avge",
    "activeInfinitive": "avge"
  },
  {
    "passivePreterite": "avgavs",
    "passivePresent": "avges",
    "passiveSupine": "avgivits",
    "passiveInfinitive": "avges",
    "activePreterite": "avgåvo",
    "activePresent": "avgiver",
    "activeSupine": "avgivit",
    "imperative": "avge",
    "activeInfinitive": "avge"
  },
  {
    "passivePreterite": "avgåvos",
    "passivePresent": "avgives",
    "passiveSupine": "avgivits",
    "passiveInfinitive": "avges",
    "activePreterite": "avgåvo",
    "activePresent": "avgiver",
    "activeSupine": "avgivit",
    "imperative": "avge",
    "activeInfinitive": "avge"
  },
  {
    "passivePreterite": "avgavs",
    "passivePresent": "avgives",
    "passiveSupine": "avgivits",
    "passiveInfinitive": "avges",
    "activePreterite": "avgåvo",
    "activePresent": "avgiver",
    "activeSupine": "avgivit",
    "imperative": "avge",
    "activeInfinitive": "avge"
  },
  {
    "passivePreterite": "avgåvos",
    "passivePresent": "avges",
    "passiveSupine": "avgetts",
    "passiveInfinitive": "avges",
    "activePreterite": "avgåvo",
    "activePresent": "avgiver",
    "activeSupine": "avgivit",
    "imperative": "avge",
    "activeInfinitive": "avge"
  },
  {
    "passivePreterite": "avgavs",
    "passivePresent": "avges",
    "passiveSupine": "avgetts",
    "passiveInfinitive": "avges",
    "activePreterite": "avgåvo",
    "activePresent": "avgiver",
    "activeSupine": "avgivit",
    "imperative": "avge",
    "activeInfinitive": "avge"
  },
  {
    "passivePreterite": "avgåvos",
    "passivePresent": "avgives",
    "passiveSupine": "avgetts",
    "passiveInfinitive": "avges",
    "activePreterite": "avgåvo",
    "activePresent": "avgiver",
    "activeSupine": "avgivit",
    "imperative": "avge",
    "activeInfinitive": "avge"
  },
  {
    "passivePreterite": "avgavs",
    "passivePresent": "avgives",
    "passiveSupine": "avgetts",
    "passiveInfinitive": "avges",
    "activePreterite": "avgåvo",
    "activePresent": "avgiver",
    "activeSupine": "avgivit",
    "imperative": "avge",
    "activeInfinitive": "avge"
  },
  {
    "passivePreterite": "avgåvos",
    "passivePresent": "avges",
    "passiveSupine": "avgivits",
    "passiveInfinitive": "avgivas",
    "activePreterite": "avgåvo",
    "activePresent": "avgiver",
    "activeSupine": "avgivit",
    "imperative": "avge",
    "activeInfinitive": "avge"
  },
  {
    "passivePreterite": "avgavs",
    "passivePresent": "avges",
    "passiveSupine": "avgivits",
    "passiveInfinitive": "avgivas",
    "activePreterite": "avgåvo",
    "activePresent": "avgiver",
    "activeSupine": "avgivit",
    "imperative": "avge",
    "activeInfinitive": "avge"
  },
  {
    "passivePreterite": "avgåvos",
    "passivePresent": "avgives",
    "passiveSupine": "avgivits",
    "passiveInfinitive": "avgivas",
    "activePreterite": "avgåvo",
    "activePresent": "avgiver",
    "activeSupine": "avgivit",
    "imperative": "avge",
    "activeInfinitive": "avge"
  },
  {
    "passivePreterite": "avgavs",
    "passivePresent": "avgives",
    "passiveSupine": "avgivits",
    "passiveInfinitive": "avgivas",
    "activePreterite": "avgåvo",
    "activePresent": "avgiver",
    "activeSupine": "avgivit",
    "imperative": "avge",
    "activeInfinitive": "avge"
  },
  {
    "passivePreterite": "avgåvos",
    "passivePresent": "avges",
    "passiveSupine": "avgetts",
    "passiveInfinitive": "avgivas",
    "activePreterite": "avgåvo",
    "activePresent": "avgiver",
    "activeSupine": "avgivit",
    "imperative": "avge",
    "activeInfinitive": "avge"
  },
  {
    "passivePreterite": "avgavs",
    "passivePresent": "avges",
    "passiveSupine": "avgetts",
    "passiveInfinitive": "avgivas",
    "activePreterite": "avgåvo",
    "activePresent": "avgiver",
    "activeSupine": "avgivit",
    "imperative": "avge",
    "activeInfinitive": "avge"
  },
  {
    "passivePreterite": "avgåvos",
    "passivePresent": "avgives",
    "passiveSupine": "avgetts",
    "passiveInfinitive": "avgivas",
    "activePreterite": "avgåvo",
    "activePresent": "avgiver",
    "activeSupine": "avgivit",
    "imperative": "avge",
    "activeInfinitive": "avge"
  },
  {
    "passivePreterite": "avgavs",
    "passivePresent": "avgives",
    "passiveSupine": "avgetts",
    "passiveInfinitive": "avgivas",
    "activePreterite": "avgåvo",
    "activePresent": "avgiver",
    "activeSupine": "avgivit",
    "imperative": "avge",
    "activeInfinitive": "avge"
  },
  {
    "passivePreterite": "avgåvos",
    "passivePresent": "avges",
    "passiveSupine": "avgivits",
    "passiveInfinitive": "avges",
    "activePreterite": "avgav",
    "activePresent": "avgiver",
    "activeSupine": "avgivit",
    "imperative": "avge",
    "activeInfinitive": "avge"
  },
  {
    "passivePreterite": "avgavs",
    "passivePresent": "avges",
    "passiveSupine": "avgivits",
    "passiveInfinitive": "avges",
    "activePreterite": "avgav",
    "activePresent": "avgiver",
    "activeSupine": "avgivit",
    "imperative": "avge",
    "activeInfinitive": "avge"
  },
  {
    "passivePreterite": "avgåvos",
    "passivePresent": "avgives",
    "passiveSupine": "avgivits",
    "passiveInfinitive": "avges",
    "activePreterite": "avgav",
    "activePresent": "avgiver",
    "activeSupine": "avgivit",
    "imperative": "avge",
    "activeInfinitive": "avge"
  },
  {
    "passivePreterite": "avgavs",
    "passivePresent": "avgives",
    "passiveSupine": "avgivits",
    "passiveInfinitive": "avges",
    "activePreterite": "avgav",
    "activePresent": "avgiver",
    "activeSupine": "avgivit",
    "imperative": "avge",
    "activeInfinitive": "avge"
  },
  {
    "passivePreterite": "avgåvos",
    "passivePresent": "avges",
    "passiveSupine": "avgetts",
    "passiveInfinitive": "avges",
    "activePreterite": "avgav",
    "activePresent": "avgiver",
    "activeSupine": "avgivit",
    "imperative": "avge",
    "activeInfinitive": "avge"
  },
  {
    "passivePreterite": "avgavs",
    "passivePresent": "avges",
    "passiveSupine": "avgetts",
    "passiveInfinitive": "avges",
    "activePreterite": "avgav",
    "activePresent": "avgiver",
    "activeSupine": "avgivit",
    "imperative": "avge",
    "activeInfinitive": "avge"
  },
  {
    "passivePreterite": "avgåvos",
    "passivePresent": "avgives",
    "passiveSupine": "avgetts",
    "passiveInfinitive": "avges",
    "activePreterite": "avgav",
    "activePresent": "avgiver",
    "activeSupine": "avgivit",
    "imperative": "avge",
    "activeInfinitive": "avge"
  },
  {
    "passivePreterite": "avgavs",
    "passivePresent": "avgives",
    "passiveSupine": "avgetts",
    "passiveInfinitive": "avges",
    "activePreterite": "avgav",
    "activePresent": "avgiver",
    "activeSupine": "avgivit",
    "imperative": "avge",
    "activeInfinitive": "avge"
  },
  {
    "passivePreterite": "avgåvos",
    "passivePresent": "avges",
    "passiveSupine": "avgivits",
    "passiveInfinitive": "avgivas",
    "activePreterite": "avgav",
    "activePresent": "avgiver",
    "activeSupine": "avgivit",
    "imperative": "avge",
    "activeInfinitive": "avge"
  },
  {
    "passivePreterite": "avgavs",
    "passivePresent": "avges",
    "passiveSupine": "avgivits",
    "passiveInfinitive": "avgivas",
    "activePreterite": "avgav",
    "activePresent": "avgiver",
    "activeSupine": "avgivit",
    "imperative": "avge",
    "activeInfinitive": "avge"
  },
  {
    "passivePreterite": "avgåvos",
    "passivePresent": "avgives",
    "passiveSupine": "avgivits",
    "passiveInfinitive": "avgivas",
    "activePreterite": "avgav",
    "activePresent": "avgiver",
    "activeSupine": "avgivit",
    "imperative": "avge",
    "activeInfinitive": "avge"
  },
  {
    "passivePreterite": "avgavs",
    "passivePresent": "avgives",
    "passiveSupine": "avgivits",
    "passiveInfinitive": "avgivas",
    "activePreterite": "avgav",
    "activePresent": "avgiver",
    "activeSupine": "avgivit",
    "imperative": "avge",
    "activeInfinitive": "avge"
  },
  {
    "passivePreterite": "avgåvos",
    "passivePresent": "avges",
    "passiveSupine": "avgetts",
    "passiveInfinitive": "avgivas",
    "activePreterite": "avgav",
    "activePresent": "avgiver",
    "activeSupine": "avgivit",
    "imperative": "avge",
    "activeInfinitive": "avge"
  },
  {
    "passivePreterite": "avgavs",
    "passivePresent": "avges",
    "passiveSupine": "avgetts",
    "passiveInfinitive": "avgivas",
    "activePreterite": "avgav",
    "activePresent": "avgiver",
    "activeSupine": "avgivit",
    "imperative": "avge",
    "activeInfinitive": "avge"
  },
  {
    "passivePreterite": "avgåvos",
    "passivePresent": "avgives",
    "passiveSupine": "avgetts",
    "passiveInfinitive": "avgivas",
    "activePreterite": "avgav",
    "activePresent": "avgiver",
    "activeSupine": "avgivit",
    "imperative": "avge",
    "activeInfinitive": "avge"
  },
  {
    "passivePreterite": "avgavs",
    "passivePresent": "avgives",
    "passiveSupine": "avgetts",
    "passiveInfinitive": "avgivas",
    "activePreterite": "avgav",
    "activePresent": "avgiver",
    "activeSupine": "avgivit",
    "imperative": "avge",
    "activeInfinitive": "avge"
  },
  {
    "passivePreterite": "avgåvos",
    "passivePresent": "avges",
    "passiveSupine": "avgivits",
    "passiveInfinitive": "avges",
    "activePreterite": "avgåvo",
    "activePresent": "avger",
    "activeSupine": "avgett",
    "imperative": "avge",
    "activeInfinitive": "avge"
  },
  {
    "passivePreterite": "avgavs",
    "passivePresent": "avges",
    "passiveSupine": "avgivits",
    "passiveInfinitive": "avges",
    "activePreterite": "avgåvo",
    "activePresent": "avger",
    "activeSupine": "avgett",
    "imperative": "avge",
    "activeInfinitive": "avge"
  },
  {
    "passivePreterite": "avgåvos",
    "passivePresent": "avgives",
    "passiveSupine": "avgivits",
    "passiveInfinitive": "avges",
    "activePreterite": "avgåvo",
    "activePresent": "avger",
    "activeSupine": "avgett",
    "imperative": "avge",
    "activeInfinitive": "avge"
  },
  {
    "passivePreterite": "avgavs",
    "passivePresent": "avgives",
    "passiveSupine": "avgivits",
    "passiveInfinitive": "avges",
    "activePreterite": "avgåvo",
    "activePresent": "avger",
    "activeSupine": "avgett",
    "imperative": "avge",
    "activeInfinitive": "avge"
  },
  {
    "passivePreterite": "avgåvos",
    "passivePresent": "avges",
    "passiveSupine": "avgetts",
    "passiveInfinitive": "avges",
    "activePreterite": "avgåvo",
    "activePresent": "avger",
    "activeSupine": "avgett",
    "imperative": "avge",
    "activeInfinitive": "avge"
  },
  {
    "passivePreterite": "avgavs",
    "passivePresent": "avges",
    "passiveSupine": "avgetts",
    "passiveInfinitive": "avges",
    "activePreterite": "avgåvo",
    "activePresent": "avger",
    "activeSupine": "avgett",
    "imperative": "avge",
    "activeInfinitive": "avge"
  },
  {
    "passivePreterite": "avgåvos",
    "passivePresent": "avgives",
    "passiveSupine": "avgetts",
    "passiveInfinitive": "avges",
    "activePreterite": "avgåvo",
    "activePresent": "avger",
    "activeSupine": "avgett",
    "imperative": "avge",
    "activeInfinitive": "avge"
  },
  {
    "passivePreterite": "avgavs",
    "passivePresent": "avgives",
    "passiveSupine": "avgetts",
    "passiveInfinitive": "avges",
    "activePreterite": "avgåvo",
    "activePresent": "avger",
    "activeSupine": "avgett",
    "imperative": "avge",
    "activeInfinitive": "avge"
  },
  {
    "passivePreterite": "avgåvos",
    "passivePresent": "avges",
    "passiveSupine": "avgivits",
    "passiveInfinitive": "avgivas",
    "activePreterite": "avgåvo",
    "activePresent": "avger",
    "activeSupine": "avgett",
    "imperative": "avge",
    "activeInfinitive": "avge"
  },
  {
    "passivePreterite": "avgavs",
    "passivePresent": "avges",
    "passiveSupine": "avgivits",
    "passiveInfinitive": "avgivas",
    "activePreterite": "avgåvo",
    "activePresent": "avger",
    "activeSupine": "avgett",
    "imperative": "avge",
    "activeInfinitive": "avge"
  },
  {
    "passivePreterite": "avgåvos",
    "passivePresent": "avgives",
    "passiveSupine": "avgivits",
    "passiveInfinitive": "avgivas",
    "activePreterite": "avgåvo",
    "activePresent": "avger",
    "activeSupine": "avgett",
    "imperative": "avge",
    "activeInfinitive": "avge"
  },
  {
    "passivePreterite": "avgavs",
    "passivePresent": "avgives",
    "passiveSupine": "avgivits",
    "passiveInfinitive": "avgivas",
    "activePreterite": "avgåvo",
    "activePresent": "avger",
    "activeSupine": "avgett",
    "imperative": "avge",
    "activeInfinitive": "avge"
  },
  {
    "passivePreterite": "avgåvos",
    "passivePresent": "avges",
    "passiveSupine": "avgetts",
    "passiveInfinitive": "avgivas",
    "activePreterite": "avgåvo",
    "activePresent": "avger",
    "activeSupine": "avgett",
    "imperative": "avge",
    "activeInfinitive": "avge"
  },
  {
    "passivePreterite": "avgavs",
    "passivePresent": "avges",
    "passiveSupine": "avgetts",
    "passiveInfinitive": "avgivas",
    "activePreterite": "avgåvo",
    "activePresent": "avger",
    "activeSupine": "avgett",
    "imperative": "avge",
    "activeInfinitive": "avge"
  },
  {
    "passivePreterite": "avgåvos",
    "passivePresent": "avgives",
    "passiveSupine": "avgetts",
    "passiveInfinitive": "avgivas",
    "activePreterite": "avgåvo",
    "activePresent": "avger",
    "activeSupine": "avgett",
    "imperative": "avge",
    "activeInfinitive": "avge"
  },
  {
    "passivePreterite": "avgavs",
    "passivePresent": "avgives",
    "passiveSupine": "avgetts",
    "passiveInfinitive": "avgivas",
    "activePreterite": "avgåvo",
    "activePresent": "avger",
    "activeSupine": "avgett",
    "imperative": "avge",
    "activeInfinitive": "avge"
  },
  {
    "passivePreterite": "avgåvos",
    "passivePresent": "avges",
    "passiveSupine": "avgivits",
    "passiveInfinitive": "avges",
    "activePreterite": "avgav",
    "activePresent": "avger",
    "activeSupine": "avgett",
    "imperative": "avge",
    "activeInfinitive": "avge"
  },
  {
    "passivePreterite": "avgavs",
    "passivePresent": "avges",
    "passiveSupine": "avgivits",
    "passiveInfinitive": "avges",
    "activePreterite": "avgav",
    "activePresent": "avger",
    "activeSupine": "avgett",
    "imperative": "avge",
    "activeInfinitive": "avge"
  },
  {
    "passivePreterite": "avgåvos",
    "passivePresent": "avgives",
    "passiveSupine": "avgivits",
    "passiveInfinitive": "avges",
    "activePreterite": "avgav",
    "activePresent": "avger",
    "activeSupine": "avgett",
    "imperative": "avge",
    "activeInfinitive": "avge"
  },
  {
    "passivePreterite": "avgavs",
    "passivePresent": "avgives",
    "passiveSupine": "avgivits",
    "passiveInfinitive": "avges",
    "activePreterite": "avgav",
    "activePresent": "avger",
    "activeSupine": "avgett",
    "imperative": "avge",
    "activeInfinitive": "avge"
  },
  {
    "passivePreterite": "avgåvos",
    "passivePresent": "avges",
    "passiveSupine": "avgetts",
    "passiveInfinitive": "avges",
    "activePreterite": "avgav",
    "activePresent": "avger",
    "activeSupine": "avgett",
    "imperative": "avge",
    "activeInfinitive": "avge"
  },
  {
    "passivePreterite": "avgavs",
    "passivePresent": "avges",
    "passiveSupine": "avgetts",
    "passiveInfinitive": "avges",
    "activePreterite": "avgav",
    "activePresent": "avger",
    "activeSupine": "avgett",
    "imperative": "avge",
    "activeInfinitive": "avge"
  },
  {
    "passivePreterite": "avgåvos",
    "passivePresent": "avgives",
    "passiveSupine": "avgetts",
    "passiveInfinitive": "avges",
    "activePreterite": "avgav",
    "activePresent": "avger",
    "activeSupine": "avgett",
    "imperative": "avge",
    "activeInfinitive": "avge"
  },
  {
    "passivePreterite": "avgavs",
    "passivePresent": "avgives",
    "passiveSupine": "avgetts",
    "passiveInfinitive": "avges",
    "activePreterite": "avgav",
    "activePresent": "avger",
    "activeSupine": "avgett",
    "imperative": "avge",
    "activeInfinitive": "avge"
  },
  {
    "passivePreterite": "avgåvos",
    "passivePresent": "avges",
    "passiveSupine": "avgivits",
    "passiveInfinitive": "avgivas",
    "activePreterite": "avgav",
    "activePresent": "avger",
    "activeSupine": "avgett",
    "imperative": "avge",
    "activeInfinitive": "avge"
  },
  {
    "passivePreterite": "avgavs",
    "passivePresent": "avges",
    "passiveSupine": "avgivits",
    "passiveInfinitive": "avgivas",
    "activePreterite": "avgav",
    "activePresent": "avger",
    "activeSupine": "avgett",
    "imperative": "avge",
    "activeInfinitive": "avge"
  },
  {
    "passivePreterite": "avgåvos",
    "passivePresent": "avgives",
    "passiveSupine": "avgivits",
    "passiveInfinitive": "avgivas",
    "activePreterite": "avgav",
    "activePresent": "avger",
    "activeSupine": "avgett",
    "imperative": "avge",
    "activeInfinitive": "avge"
  },
  {
    "passivePreterite": "avgavs",
    "passivePresent": "avgives",
    "passiveSupine": "avgivits",
    "passiveInfinitive": "avgivas",
    "activePreterite": "avgav",
    "activePresent": "avger",
    "activeSupine": "avgett",
    "imperative": "avge",
    "activeInfinitive": "avge"
  },
  {
    "passivePreterite": "avgåvos",
    "passivePresent": "avges",
    "passiveSupine": "avgetts",
    "passiveInfinitive": "avgivas",
    "activePreterite": "avgav",
    "activePresent": "avger",
    "activeSupine": "avgett",
    "imperative": "avge",
    "activeInfinitive": "avge"
  },
  {
    "passivePreterite": "avgavs",
    "passivePresent": "avges",
    "passiveSupine": "avgetts",
    "passiveInfinitive": "avgivas",
    "activePreterite": "avgav",
    "activePresent": "avger",
    "activeSupine": "avgett",
    "imperative": "avge",
    "activeInfinitive": "avge"
  },
  {
    "passivePreterite": "avgåvos",
    "passivePresent": "avgives",
    "passiveSupine": "avgetts",
    "passiveInfinitive": "avgivas",
    "activePreterite": "avgav",
    "activePresent": "avger",
    "activeSupine": "avgett",
    "imperative": "avge",
    "activeInfinitive": "avge"
  },
  {
    "passivePreterite": "avgavs",
    "passivePresent": "avgives",
    "passiveSupine": "avgetts",
    "passiveInfinitive": "avgivas",
    "activePreterite": "avgav",
    "activePresent": "avger",
    "activeSupine": "avgett",
    "imperative": "avge",
    "activeInfinitive": "avge"
  },
  {
    "passivePreterite": "avgåvos",
    "passivePresent": "avges",
    "passiveSupine": "avgivits",
    "passiveInfinitive": "avges",
    "activePreterite": "avgåvo",
    "activePresent": "avgiver",
    "activeSupine": "avgett",
    "imperative": "avge",
    "activeInfinitive": "avge"
  },
  {
    "passivePreterite": "avgavs",
    "passivePresent": "avges",
    "passiveSupine": "avgivits",
    "passiveInfinitive": "avges",
    "activePreterite": "avgåvo",
    "activePresent": "avgiver",
    "activeSupine": "avgett",
    "imperative": "avge",
    "activeInfinitive": "avge"
  },
  {
    "passivePreterite": "avgåvos",
    "passivePresent": "avgives",
    "passiveSupine": "avgivits",
    "passiveInfinitive": "avges",
    "activePreterite": "avgåvo",
    "activePresent": "avgiver",
    "activeSupine": "avgett",
    "imperative": "avge",
    "activeInfinitive": "avge"
  },
  {
    "passivePreterite": "avgavs",
    "passivePresent": "avgives",
    "passiveSupine": "avgivits",
    "passiveInfinitive": "avges",
    "activePreterite": "avgåvo",
    "activePresent": "avgiver",
    "activeSupine": "avgett",
    "imperative": "avge",
    "activeInfinitive": "avge"
  },
  {
    "passivePreterite": "avgåvos",
    "passivePresent": "avges",
    "passiveSupine": "avgetts",
    "passiveInfinitive": "avges",
    "activePreterite": "avgåvo",
    "activePresent": "avgiver",
    "activeSupine": "avgett",
    "imperative": "avge",
    "activeInfinitive": "avge"
  },
  {
    "passivePreterite": "avgavs",
    "passivePresent": "avges",
    "passiveSupine": "avgetts",
    "passiveInfinitive": "avges",
    "activePreterite": "avgåvo",
    "activePresent": "avgiver",
    "activeSupine": "avgett",
    "imperative": "avge",
    "activeInfinitive": "avge"
  },
  {
    "passivePreterite": "avgåvos",
    "passivePresent": "avgives",
    "passiveSupine": "avgetts",
    "passiveInfinitive": "avges",
    "activePreterite": "avgåvo",
    "activePresent": "avgiver",
    "activeSupine": "avgett",
    "imperative": "avge",
    "activeInfinitive": "avge"
  },
  {
    "passivePreterite": "avgavs",
    "passivePresent": "avgives",
    "passiveSupine": "avgetts",
    "passiveInfinitive": "avges",
    "activePreterite": "avgåvo",
    "activePresent": "avgiver",
    "activeSupine": "avgett",
    "imperative": "avge",
    "activeInfinitive": "avge"
  },
  {
    "passivePreterite": "avgåvos",
    "passivePresent": "avges",
    "passiveSupine": "avgivits",
    "passiveInfinitive": "avgivas",
    "activePreterite": "avgåvo",
    "activePresent": "avgiver",
    "activeSupine": "avgett",
    "imperative": "avge",
    "activeInfinitive": "avge"
  },
  {
    "passivePreterite": "avgavs",
    "passivePresent": "avges",
    "passiveSupine": "avgivits",
    "passiveInfinitive": "avgivas",
    "activePreterite": "avgåvo",
    "activePresent": "avgiver",
    "activeSupine": "avgett",
    "imperative": "avge",
    "activeInfinitive": "avge"
  },
  {
    "passivePreterite": "avgåvos",
    "passivePresent": "avgives",
    "passiveSupine": "avgivits",
    "passiveInfinitive": "avgivas",
    "activePreterite": "avgåvo",
    "activePresent": "avgiver",
    "activeSupine": "avgett",
    "imperative": "avge",
    "activeInfinitive": "avge"
  },
  {
    "passivePreterite": "avgavs",
    "passivePresent": "avgives",
    "passiveSupine": "avgivits",
    "passiveInfinitive": "avgivas",
    "activePreterite": "avgåvo",
    "activePresent": "avgiver",
    "activeSupine": "avgett",
    "imperative": "avge",
    "activeInfinitive": "avge"
  },
  {
    "passivePreterite": "avgåvos",
    "passivePresent": "avges",
    "passiveSupine": "avgetts",
    "passiveInfinitive": "avgivas",
    "activePreterite": "avgåvo",
    "activePresent": "avgiver",
    "activeSupine": "avgett",
    "imperative": "avge",
    "activeInfinitive": "avge"
  },
  {
    "passivePreterite": "avgavs",
    "passivePresent": "avges",
    "passiveSupine": "avgetts",
    "passiveInfinitive": "avgivas",
    "activePreterite": "avgåvo",
    "activePresent": "avgiver",
    "activeSupine": "avgett",
    "imperative": "avge",
    "activeInfinitive": "avge"
  },
  {
    "passivePreterite": "avgåvos",
    "passivePresent": "avgives",
    "passiveSupine": "avgetts",
    "passiveInfinitive": "avgivas",
    "activePreterite": "avgåvo",
    "activePresent": "avgiver",
    "activeSupine": "avgett",
    "imperative": "avge",
    "activeInfinitive": "avge"
  },
  {
    "passivePreterite": "avgavs",
    "passivePresent": "avgives",
    "passiveSupine": "avgetts",
    "passiveInfinitive": "avgivas",
    "activePreterite": "avgåvo",
    "activePresent": "avgiver",
    "activeSupine": "avgett",
    "imperative": "avge",
    "activeInfinitive": "avge"
  },
  {
    "passivePreterite": "avgåvos",
    "passivePresent": "avges",
    "passiveSupine": "avgivits",
    "passiveInfinitive": "avges",
    "activePreterite": "avgav",
    "activePresent": "avgiver",
    "activeSupine": "avgett",
    "imperative": "avge",
    "activeInfinitive": "avge"
  },
  {
    "passivePreterite": "avgavs",
    "passivePresent": "avges",
    "passiveSupine": "avgivits",
    "passiveInfinitive": "avges",
    "activePreterite": "avgav",
    "activePresent": "avgiver",
    "activeSupine": "avgett",
    "imperative": "avge",
    "activeInfinitive": "avge"
  },
  {
    "passivePreterite": "avgåvos",
    "passivePresent": "avgives",
    "passiveSupine": "avgivits",
    "passiveInfinitive": "avges",
    "activePreterite": "avgav",
    "activePresent": "avgiver",
    "activeSupine": "avgett",
    "imperative": "avge",
    "activeInfinitive": "avge"
  },
  {
    "passivePreterite": "avgavs",
    "passivePresent": "avgives",
    "passiveSupine": "avgivits",
    "passiveInfinitive": "avges",
    "activePreterite": "avgav",
    "activePresent": "avgiver",
    "activeSupine": "avgett",
    "imperative": "avge",
    "activeInfinitive": "avge"
  },
  {
    "passivePreterite": "avgåvos",
    "passivePresent": "avges",
    "passiveSupine": "avgetts",
    "passiveInfinitive": "avges",
    "activePreterite": "avgav",
    "activePresent": "avgiver",
    "activeSupine": "avgett",
    "imperative": "avge",
    "activeInfinitive": "avge"
  },
  {
    "passivePreterite": "avgavs",
    "passivePresent": "avges",
    "passiveSupine": "avgetts",
    "passiveInfinitive": "avges",
    "activePreterite": "avgav",
    "activePresent": "avgiver",
    "activeSupine": "avgett",
    "imperative": "avge",
    "activeInfinitive": "avge"
  },
  {
    "passivePreterite": "avgåvos",
    "passivePresent": "avgives",
    "passiveSupine": "avgetts",
    "passiveInfinitive": "avges",
    "activePreterite": "avgav",
    "activePresent": "avgiver",
    "activeSupine": "avgett",
    "imperative": "avge",
    "activeInfinitive": "avge"
  },
  {
    "passivePreterite": "avgavs",
    "passivePresent": "avgives",
    "passiveSupine": "avgetts",
    "passiveInfinitive": "avges",
    "activePreterite": "avgav",
    "activePresent": "avgiver",
    "activeSupine": "avgett",
    "imperative": "avge",
    "activeInfinitive": "avge"
  },
  {
    "passivePreterite": "avgåvos",
    "passivePresent": "avges",
    "passiveSupine": "avgivits",
    "passiveInfinitive": "avgivas",
    "activePreterite": "avgav",
    "activePresent": "avgiver",
    "activeSupine": "avgett",
    "imperative": "avge",
    "activeInfinitive": "avge"
  },
  {
    "passivePreterite": "avgavs",
    "passivePresent": "avges",
    "passiveSupine": "avgivits",
    "passiveInfinitive": "avgivas",
    "activePreterite": "avgav",
    "activePresent": "avgiver",
    "activeSupine": "avgett",
    "imperative": "avge",
    "activeInfinitive": "avge"
  },
  {
    "passivePreterite": "avgåvos",
    "passivePresent": "avgives",
    "passiveSupine": "avgivits",
    "passiveInfinitive": "avgivas",
    "activePreterite": "avgav",
    "activePresent": "avgiver",
    "activeSupine": "avgett",
    "imperative": "avge",
    "activeInfinitive": "avge"
  },
  {
    "passivePreterite": "avgavs",
    "passivePresent": "avgives",
    "passiveSupine": "avgivits",
    "passiveInfinitive": "avgivas",
    "activePreterite": "avgav",
    "activePresent": "avgiver",
    "activeSupine": "avgett",
    "imperative": "avge",
    "activeInfinitive": "avge"
  },
  {
    "passivePreterite": "avgåvos",
    "passivePresent": "avges",
    "passiveSupine": "avgetts",
    "passiveInfinitive": "avgivas",
    "activePreterite": "avgav",
    "activePresent": "avgiver",
    "activeSupine": "avgett",
    "imperative": "avge",
    "activeInfinitive": "avge"
  },
  {
    "passivePreterite": "avgavs",
    "passivePresent": "avges",
    "passiveSupine": "avgetts",
    "passiveInfinitive": "avgivas",
    "activePreterite": "avgav",
    "activePresent": "avgiver",
    "activeSupine": "avgett",
    "imperative": "avge",
    "activeInfinitive": "avge"
  },
  {
    "passivePreterite": "avgåvos",
    "passivePresent": "avgives",
    "passiveSupine": "avgetts",
    "passiveInfinitive": "avgivas",
    "activePreterite": "avgav",
    "activePresent": "avgiver",
    "activeSupine": "avgett",
    "imperative": "avge",
    "activeInfinitive": "avge"
  },
  {
    "passivePreterite": "avgavs",
    "passivePresent": "avgives",
    "passiveSupine": "avgetts",
    "passiveInfinitive": "avgivas",
    "activePreterite": "avgav",
    "activePresent": "avgiver",
    "activeSupine": "avgett",
    "imperative": "avge",
    "activeInfinitive": "avge"
  },
  {
    "passivePreterite": "avgåvos",
    "passivePresent": "avges",
    "passiveSupine": "avgivits",
    "passiveInfinitive": "avges",
    "activePreterite": "avgåvo",
    "activePresent": "avger",
    "activeSupine": "avgivit",
    "imperative": "avgiv",
    "activeInfinitive": "avge"
  },
  {
    "passivePreterite": "avgavs",
    "passivePresent": "avges",
    "passiveSupine": "avgivits",
    "passiveInfinitive": "avges",
    "activePreterite": "avgåvo",
    "activePresent": "avger",
    "activeSupine": "avgivit",
    "imperative": "avgiv",
    "activeInfinitive": "avge"
  },
  {
    "passivePreterite": "avgåvos",
    "passivePresent": "avgives",
    "passiveSupine": "avgivits",
    "passiveInfinitive": "avges",
    "activePreterite": "avgåvo",
    "activePresent": "avger",
    "activeSupine": "avgivit",
    "imperative": "avgiv",
    "activeInfinitive": "avge"
  },
  {
    "passivePreterite": "avgavs",
    "passivePresent": "avgives",
    "passiveSupine": "avgivits",
    "passiveInfinitive": "avges",
    "activePreterite": "avgåvo",
    "activePresent": "avger",
    "activeSupine": "avgivit",
    "imperative": "avgiv",
    "activeInfinitive": "avge"
  },
  {
    "passivePreterite": "avgåvos",
    "passivePresent": "avges",
    "passiveSupine": "avgetts",
    "passiveInfinitive": "avges",
    "activePreterite": "avgåvo",
    "activePresent": "avger",
    "activeSupine": "avgivit",
    "imperative": "avgiv",
    "activeInfinitive": "avge"
  },
  {
    "passivePreterite": "avgavs",
    "passivePresent": "avges",
    "passiveSupine": "avgetts",
    "passiveInfinitive": "avges",
    "activePreterite": "avgåvo",
    "activePresent": "avger",
    "activeSupine": "avgivit",
    "imperative": "avgiv",
    "activeInfinitive": "avge"
  },
  {
    "passivePreterite": "avgåvos",
    "passivePresent": "avgives",
    "passiveSupine": "avgetts",
    "passiveInfinitive": "avges",
    "activePreterite": "avgåvo",
    "activePresent": "avger",
    "activeSupine": "avgivit",
    "imperative": "avgiv",
    "activeInfinitive": "avge"
  },
  {
    "passivePreterite": "avgavs",
    "passivePresent": "avgives",
    "passiveSupine": "avgetts",
    "passiveInfinitive": "avges",
    "activePreterite": "avgåvo",
    "activePresent": "avger",
    "activeSupine": "avgivit",
    "imperative": "avgiv",
    "activeInfinitive": "avge"
  },
  {
    "passivePreterite": "avgåvos",
    "passivePresent": "avges",
    "passiveSupine": "avgivits",
    "passiveInfinitive": "avgivas",
    "activePreterite": "avgåvo",
    "activePresent": "avger",
    "activeSupine": "avgivit",
    "imperative": "avgiv",
    "activeInfinitive": "avge"
  },
  {
    "passivePreterite": "avgavs",
    "passivePresent": "avges",
    "passiveSupine": "avgivits",
    "passiveInfinitive": "avgivas",
    "activePreterite": "avgåvo",
    "activePresent": "avger",
    "activeSupine": "avgivit",
    "imperative": "avgiv",
    "activeInfinitive": "avge"
  },
  {
    "passivePreterite": "avgåvos",
    "passivePresent": "avgives",
    "passiveSupine": "avgivits",
    "passiveInfinitive": "avgivas",
    "activePreterite": "avgåvo",
    "activePresent": "avger",
    "activeSupine": "avgivit",
    "imperative": "avgiv",
    "activeInfinitive": "avge"
  },
  {
    "passivePreterite": "avgavs",
    "passivePresent": "avgives",
    "passiveSupine": "avgivits",
    "passiveInfinitive": "avgivas",
    "activePreterite": "avgåvo",
    "activePresent": "avger",
    "activeSupine": "avgivit",
    "imperative": "avgiv",
    "activeInfinitive": "avge"
  },
  {
    "passivePreterite": "avgåvos",
    "passivePresent": "avges",
    "passiveSupine": "avgetts",
    "passiveInfinitive": "avgivas",
    "activePreterite": "avgåvo",
    "activePresent": "avger",
    "activeSupine": "avgivit",
    "imperative": "avgiv",
    "activeInfinitive": "avge"
  },
  {
    "passivePreterite": "avgavs",
    "passivePresent": "avges",
    "passiveSupine": "avgetts",
    "passiveInfinitive": "avgivas",
    "activePreterite": "avgåvo",
    "activePresent": "avger",
    "activeSupine": "avgivit",
    "imperative": "avgiv",
    "activeInfinitive": "avge"
  },
  {
    "passivePreterite": "avgåvos",
    "passivePresent": "avgives",
    "passiveSupine": "avgetts",
    "passiveInfinitive": "avgivas",
    "activePreterite": "avgåvo",
    "activePresent": "avger",
    "activeSupine": "avgivit",
    "imperative": "avgiv",
    "activeInfinitive": "avge"
  },
  {
    "passivePreterite": "avgavs",
    "passivePresent": "avgives",
    "passiveSupine": "avgetts",
    "passiveInfinitive": "avgivas",
    "activePreterite": "avgåvo",
    "activePresent": "avger",
    "activeSupine": "avgivit",
    "imperative": "avgiv",
    "activeInfinitive": "avge"
  },
  {
    "passivePreterite": "avgåvos",
    "passivePresent": "avges",
    "passiveSupine": "avgivits",
    "passiveInfinitive": "avges",
    "activePreterite": "avgav",
    "activePresent": "avger",
    "activeSupine": "avgivit",
    "imperative": "avgiv",
    "activeInfinitive": "avge"
  },
  {
    "passivePreterite": "avgavs",
    "passivePresent": "avges",
    "passiveSupine": "avgivits",
    "passiveInfinitive": "avges",
    "activePreterite": "avgav",
    "activePresent": "avger",
    "activeSupine": "avgivit",
    "imperative": "avgiv",
    "activeInfinitive": "avge"
  },
  {
    "passivePreterite": "avgåvos",
    "passivePresent": "avgives",
    "passiveSupine": "avgivits",
    "passiveInfinitive": "avges",
    "activePreterite": "avgav",
    "activePresent": "avger",
    "activeSupine": "avgivit",
    "imperative": "avgiv",
    "activeInfinitive": "avge"
  },
  {
    "passivePreterite": "avgavs",
    "passivePresent": "avgives",
    "passiveSupine": "avgivits",
    "passiveInfinitive": "avges",
    "activePreterite": "avgav",
    "activePresent": "avger",
    "activeSupine": "avgivit",
    "imperative": "avgiv",
    "activeInfinitive": "avge"
  },
  {
    "passivePreterite": "avgåvos",
    "passivePresent": "avges",
    "passiveSupine": "avgetts",
    "passiveInfinitive": "avges",
    "activePreterite": "avgav",
    "activePresent": "avger",
    "activeSupine": "avgivit",
    "imperative": "avgiv",
    "activeInfinitive": "avge"
  },
  {
    "passivePreterite": "avgavs",
    "passivePresent": "avges",
    "passiveSupine": "avgetts",
    "passiveInfinitive": "avges",
    "activePreterite": "avgav",
    "activePresent": "avger",
    "activeSupine": "avgivit",
    "imperative": "avgiv",
    "activeInfinitive": "avge"
  },
  {
    "passivePreterite": "avgåvos",
    "passivePresent": "avgives",
    "passiveSupine": "avgetts",
    "passiveInfinitive": "avges",
    "activePreterite": "avgav",
    "activePresent": "avger",
    "activeSupine": "avgivit",
    "imperative": "avgiv",
    "activeInfinitive": "avge"
  },
  {
    "passivePreterite": "avgavs",
    "passivePresent": "avgives",
    "passiveSupine": "avgetts",
    "passiveInfinitive": "avges",
    "activePreterite": "avgav",
    "activePresent": "avger",
    "activeSupine": "avgivit",
    "imperative": "avgiv",
    "activeInfinitive": "avge"
  },
  {
    "passivePreterite": "avgåvos",
    "passivePresent": "avges",
    "passiveSupine": "avgivits",
    "passiveInfinitive": "avgivas",
    "activePreterite": "avgav",
    "activePresent": "avger",
    "activeSupine": "avgivit",
    "imperative": "avgiv",
    "activeInfinitive": "avge"
  },
  {
    "passivePreterite": "avgavs",
    "passivePresent": "avges",
    "passiveSupine": "avgivits",
    "passiveInfinitive": "avgivas",
    "activePreterite": "avgav",
    "activePresent": "avger",
    "activeSupine": "avgivit",
    "imperative": "avgiv",
    "activeInfinitive": "avge"
  },
  {
    "passivePreterite": "avgåvos",
    "passivePresent": "avgives",
    "passiveSupine": "avgivits",
    "passiveInfinitive": "avgivas",
    "activePreterite": "avgav",
    "activePresent": "avger",
    "activeSupine": "avgivit",
    "imperative": "avgiv",
    "activeInfinitive": "avge"
  },
  {
    "passivePreterite": "avgavs",
    "passivePresent": "avgives",
    "passiveSupine": "avgivits",
    "passiveInfinitive": "avgivas",
    "activePreterite": "avgav",
    "activePresent": "avger",
    "activeSupine": "avgivit",
    "imperative": "avgiv",
    "activeInfinitive": "avge"
  },
  {
    "passivePreterite": "avgåvos",
    "passivePresent": "avges",
    "passiveSupine": "avgetts",
    "passiveInfinitive": "avgivas",
    "activePreterite": "avgav",
    "activePresent": "avger",
    "activeSupine": "avgivit",
    "imperative": "avgiv",
    "activeInfinitive": "avge"
  },
  {
    "passivePreterite": "avgavs",
    "passivePresent": "avges",
    "passiveSupine": "avgetts",
    "passiveInfinitive": "avgivas",
    "activePreterite": "avgav",
    "activePresent": "avger",
    "activeSupine": "avgivit",
    "imperative": "avgiv",
    "activeInfinitive": "avge"
  },
  {
    "passivePreterite": "avgåvos",
    "passivePresent": "avgives",
    "passiveSupine": "avgetts",
    "passiveInfinitive": "avgivas",
    "activePreterite": "avgav",
    "activePresent": "avger",
    "activeSupine": "avgivit",
    "imperative": "avgiv",
    "activeInfinitive": "avge"
  },
  {
    "passivePreterite": "avgavs",
    "passivePresent": "avgives",
    "passiveSupine": "avgetts",
    "passiveInfinitive": "avgivas",
    "activePreterite": "avgav",
    "activePresent": "avger",
    "activeSupine": "avgivit",
    "imperative": "avgiv",
    "activeInfinitive": "avge"
  },
  {
    "passivePreterite": "avgåvos",
    "passivePresent": "avges",
    "passiveSupine": "avgivits",
    "passiveInfinitive": "avges",
    "activePreterite": "avgåvo",
    "activePresent": "avgiver",
    "activeSupine": "avgivit",
    "imperative": "avgiv",
    "activeInfinitive": "avge"
  },
  {
    "passivePreterite": "avgavs",
    "passivePresent": "avges",
    "passiveSupine": "avgivits",
    "passiveInfinitive": "avges",
    "activePreterite": "avgåvo",
    "activePresent": "avgiver",
    "activeSupine": "avgivit",
    "imperative": "avgiv",
    "activeInfinitive": "avge"
  },
  {
    "passivePreterite": "avgåvos",
    "passivePresent": "avgives",
    "passiveSupine": "avgivits",
    "passiveInfinitive": "avges",
    "activePreterite": "avgåvo",
    "activePresent": "avgiver",
    "activeSupine": "avgivit",
    "imperative": "avgiv",
    "activeInfinitive": "avge"
  },
  {
    "passivePreterite": "avgavs",
    "passivePresent": "avgives",
    "passiveSupine": "avgivits",
    "passiveInfinitive": "avges",
    "activePreterite": "avgåvo",
    "activePresent": "avgiver",
    "activeSupine": "avgivit",
    "imperative": "avgiv",
    "activeInfinitive": "avge"
  },
  {
    "passivePreterite": "avgåvos",
    "passivePresent": "avges",
    "passiveSupine": "avgetts",
    "passiveInfinitive": "avges",
    "activePreterite": "avgåvo",
    "activePresent": "avgiver",
    "activeSupine": "avgivit",
    "imperative": "avgiv",
    "activeInfinitive": "avge"
  },
  {
    "passivePreterite": "avgavs",
    "passivePresent": "avges",
    "passiveSupine": "avgetts",
    "passiveInfinitive": "avges",
    "activePreterite": "avgåvo",
    "activePresent": "avgiver",
    "activeSupine": "avgivit",
    "imperative": "avgiv",
    "activeInfinitive": "avge"
  },
  {
    "passivePreterite": "avgåvos",
    "passivePresent": "avgives",
    "passiveSupine": "avgetts",
    "passiveInfinitive": "avges",
    "activePreterite": "avgåvo",
    "activePresent": "avgiver",
    "activeSupine": "avgivit",
    "imperative": "avgiv",
    "activeInfinitive": "avge"
  },
  {
    "passivePreterite": "avgavs",
    "passivePresent": "avgives",
    "passiveSupine": "avgetts",
    "passiveInfinitive": "avges",
    "activePreterite": "avgåvo",
    "activePresent": "avgiver",
    "activeSupine": "avgivit",
    "imperative": "avgiv",
    "activeInfinitive": "avge"
  },
  {
    "passivePreterite": "avgåvos",
    "passivePresent": "avges",
    "passiveSupine": "avgivits",
    "passiveInfinitive": "avgivas",
    "activePreterite": "avgåvo",
    "activePresent": "avgiver",
    "activeSupine": "avgivit",
    "imperative": "avgiv",
    "activeInfinitive": "avge"
  },
  {
    "passivePreterite": "avgavs",
    "passivePresent": "avges",
    "passiveSupine": "avgivits",
    "passiveInfinitive": "avgivas",
    "activePreterite": "avgåvo",
    "activePresent": "avgiver",
    "activeSupine": "avgivit",
    "imperative": "avgiv",
    "activeInfinitive": "avge"
  },
  {
    "passivePreterite": "avgåvos",
    "passivePresent": "avgives",
    "passiveSupine": "avgivits",
    "passiveInfinitive": "avgivas",
    "activePreterite": "avgåvo",
    "activePresent": "avgiver",
    "activeSupine": "avgivit",
    "imperative": "avgiv",
    "activeInfinitive": "avge"
  },
  {
    "passivePreterite": "avgavs",
    "passivePresent": "avgives",
    "passiveSupine": "avgivits",
    "passiveInfinitive": "avgivas",
    "activePreterite": "avgåvo",
    "activePresent": "avgiver",
    "activeSupine": "avgivit",
    "imperative": "avgiv",
    "activeInfinitive": "avge"
  },
  {
    "passivePreterite": "avgåvos",
    "passivePresent": "avges",
    "passiveSupine": "avgetts",
    "passiveInfinitive": "avgivas",
    "activePreterite": "avgåvo",
    "activePresent": "avgiver",
    "activeSupine": "avgivit",
    "imperative": "avgiv",
    "activeInfinitive": "avge"
  },
  {
    "passivePreterite": "avgavs",
    "passivePresent": "avges",
    "passiveSupine": "avgetts",
    "passiveInfinitive": "avgivas",
    "activePreterite": "avgåvo",
    "activePresent": "avgiver",
    "activeSupine": "avgivit",
    "imperative": "avgiv",
    "activeInfinitive": "avge"
  },
  {
    "passivePreterite": "avgåvos",
    "passivePresent": "avgives",
    "passiveSupine": "avgetts",
    "passiveInfinitive": "avgivas",
    "activePreterite": "avgåvo",
    "activePresent": "avgiver",
    "activeSupine": "avgivit",
    "imperative": "avgiv",
    "activeInfinitive": "avge"
  },
  {
    "passivePreterite": "avgavs",
    "passivePresent": "avgives",
    "passiveSupine": "avgetts",
    "passiveInfinitive": "avgivas",
    "activePreterite": "avgåvo",
    "activePresent": "avgiver",
    "activeSupine": "avgivit",
    "imperative": "avgiv",
    "activeInfinitive": "avge"
  },
  {
    "passivePreterite": "avgåvos",
    "passivePresent": "avges",
    "passiveSupine": "avgivits",
    "passiveInfinitive": "avges",
    "activePreterite": "avgav",
    "activePresent": "avgiver",
    "activeSupine": "avgivit",
    "imperative": "avgiv",
    "activeInfinitive": "avge"
  },
  {
    "passivePreterite": "avgavs",
    "passivePresent": "avges",
    "passiveSupine": "avgivits",
    "passiveInfinitive": "avges",
    "activePreterite": "avgav",
    "activePresent": "avgiver",
    "activeSupine": "avgivit",
    "imperative": "avgiv",
    "activeInfinitive": "avge"
  },
  {
    "passivePreterite": "avgåvos",
    "passivePresent": "avgives",
    "passiveSupine": "avgivits",
    "passiveInfinitive": "avges",
    "activePreterite": "avgav",
    "activePresent": "avgiver",
    "activeSupine": "avgivit",
    "imperative": "avgiv",
    "activeInfinitive": "avge"
  },
  {
    "passivePreterite": "avgavs",
    "passivePresent": "avgives",
    "passiveSupine": "avgivits",
    "passiveInfinitive": "avges",
    "activePreterite": "avgav",
    "activePresent": "avgiver",
    "activeSupine": "avgivit",
    "imperative": "avgiv",
    "activeInfinitive": "avge"
  },
  {
    "passivePreterite": "avgåvos",
    "passivePresent": "avges",
    "passiveSupine": "avgetts",
    "passiveInfinitive": "avges",
    "activePreterite": "avgav",
    "activePresent": "avgiver",
    "activeSupine": "avgivit",
    "imperative": "avgiv",
    "activeInfinitive": "avge"
  },
  {
    "passivePreterite": "avgavs",
    "passivePresent": "avges",
    "passiveSupine": "avgetts",
    "passiveInfinitive": "avges",
    "activePreterite": "avgav",
    "activePresent": "avgiver",
    "activeSupine": "avgivit",
    "imperative": "avgiv",
    "activeInfinitive": "avge"
  },
  {
    "passivePreterite": "avgåvos",
    "passivePresent": "avgives",
    "passiveSupine": "avgetts",
    "passiveInfinitive": "avges",
    "activePreterite": "avgav",
    "activePresent": "avgiver",
    "activeSupine": "avgivit",
    "imperative": "avgiv",
    "activeInfinitive": "avge"
  },
  {
    "passivePreterite": "avgavs",
    "passivePresent": "avgives",
    "passiveSupine": "avgetts",
    "passiveInfinitive": "avges",
    "activePreterite": "avgav",
    "activePresent": "avgiver",
    "activeSupine": "avgivit",
    "imperative": "avgiv",
    "activeInfinitive": "avge"
  },
  {
    "passivePreterite": "avgåvos",
    "passivePresent": "avges",
    "passiveSupine": "avgivits",
    "passiveInfinitive": "avgivas",
    "activePreterite": "avgav",
    "activePresent": "avgiver",
    "activeSupine": "avgivit",
    "imperative": "avgiv",
    "activeInfinitive": "avge"
  },
  {
    "passivePreterite": "avgavs",
    "passivePresent": "avges",
    "passiveSupine": "avgivits",
    "passiveInfinitive": "avgivas",
    "activePreterite": "avgav",
    "activePresent": "avgiver",
    "activeSupine": "avgivit",
    "imperative": "avgiv",
    "activeInfinitive": "avge"
  },
  {
    "passivePreterite": "avgåvos",
    "passivePresent": "avgives",
    "passiveSupine": "avgivits",
    "passiveInfinitive": "avgivas",
    "activePreterite": "avgav",
    "activePresent": "avgiver",
    "activeSupine": "avgivit",
    "imperative": "avgiv",
    "activeInfinitive": "avge"
  },
  {
    "passivePreterite": "avgavs",
    "passivePresent": "avgives",
    "passiveSupine": "avgivits",
    "passiveInfinitive": "avgivas",
    "activePreterite": "avgav",
    "activePresent": "avgiver",
    "activeSupine": "avgivit",
    "imperative": "avgiv",
    "activeInfinitive": "avge"
  },
  {
    "passivePreterite": "avgåvos",
    "passivePresent": "avges",
    "passiveSupine": "avgetts",
    "passiveInfinitive": "avgivas",
    "activePreterite": "avgav",
    "activePresent": "avgiver",
    "activeSupine": "avgivit",
    "imperative": "avgiv",
    "activeInfinitive": "avge"
  },
  {
    "passivePreterite": "avgavs",
    "passivePresent": "avges",
    "passiveSupine": "avgetts",
    "passiveInfinitive": "avgivas",
    "activePreterite": "avgav",
    "activePresent": "avgiver",
    "activeSupine": "avgivit",
    "imperative": "avgiv",
    "activeInfinitive": "avge"
  },
  {
    "passivePreterite": "avgåvos",
    "passivePresent": "avgives",
    "passiveSupine": "avgetts",
    "passiveInfinitive": "avgivas",
    "activePreterite": "avgav",
    "activePresent": "avgiver",
    "activeSupine": "avgivit",
    "imperative": "avgiv",
    "activeInfinitive": "avge"
  },
  {
    "passivePreterite": "avgavs",
    "passivePresent": "avgives",
    "passiveSupine": "avgetts",
    "passiveInfinitive": "avgivas",
    "activePreterite": "avgav",
    "activePresent": "avgiver",
    "activeSupine": "avgivit",
    "imperative": "avgiv",
    "activeInfinitive": "avge"
  },
  {
    "passivePreterite": "avgåvos",
    "passivePresent": "avges",
    "passiveSupine": "avgivits",
    "passiveInfinitive": "avges",
    "activePreterite": "avgåvo",
    "activePresent": "avger",
    "activeSupine": "avgett",
    "imperative": "avgiv",
    "activeInfinitive": "avge"
  },
  {
    "passivePreterite": "avgavs",
    "passivePresent": "avges",
    "passiveSupine": "avgivits",
    "passiveInfinitive": "avges",
    "activePreterite": "avgåvo",
    "activePresent": "avger",
    "activeSupine": "avgett",
    "imperative": "avgiv",
    "activeInfinitive": "avge"
  },
  {
    "passivePreterite": "avgåvos",
    "passivePresent": "avgives",
    "passiveSupine": "avgivits",
    "passiveInfinitive": "avges",
    "activePreterite": "avgåvo",
    "activePresent": "avger",
    "activeSupine": "avgett",
    "imperative": "avgiv",
    "activeInfinitive": "avge"
  },
  {
    "passivePreterite": "avgavs",
    "passivePresent": "avgives",
    "passiveSupine": "avgivits",
    "passiveInfinitive": "avges",
    "activePreterite": "avgåvo",
    "activePresent": "avger",
    "activeSupine": "avgett",
    "imperative": "avgiv",
    "activeInfinitive": "avge"
  },
  {
    "passivePreterite": "avgåvos",
    "passivePresent": "avges",
    "passiveSupine": "avgetts",
    "passiveInfinitive": "avges",
    "activePreterite": "avgåvo",
    "activePresent": "avger",
    "activeSupine": "avgett",
    "imperative": "avgiv",
    "activeInfinitive": "avge"
  },
  {
    "passivePreterite": "avgavs",
    "passivePresent": "avges",
    "passiveSupine": "avgetts",
    "passiveInfinitive": "avges",
    "activePreterite": "avgåvo",
    "activePresent": "avger",
    "activeSupine": "avgett",
    "imperative": "avgiv",
    "activeInfinitive": "avge"
  },
  {
    "passivePreterite": "avgåvos",
    "passivePresent": "avgives",
    "passiveSupine": "avgetts",
    "passiveInfinitive": "avges",
    "activePreterite": "avgåvo",
    "activePresent": "avger",
    "activeSupine": "avgett",
    "imperative": "avgiv",
    "activeInfinitive": "avge"
  },
  {
    "passivePreterite": "avgavs",
    "passivePresent": "avgives",
    "passiveSupine": "avgetts",
    "passiveInfinitive": "avges",
    "activePreterite": "avgåvo",
    "activePresent": "avger",
    "activeSupine": "avgett",
    "imperative": "avgiv",
    "activeInfinitive": "avge"
  },
  {
    "passivePreterite": "avgåvos",
    "passivePresent": "avges",
    "passiveSupine": "avgivits",
    "passiveInfinitive": "avgivas",
    "activePreterite": "avgåvo",
    "activePresent": "avger",
    "activeSupine": "avgett",
    "imperative": "avgiv",
    "activeInfinitive": "avge"
  },
  {
    "passivePreterite": "avgavs",
    "passivePresent": "avges",
    "passiveSupine": "avgivits",
    "passiveInfinitive": "avgivas",
    "activePreterite": "avgåvo",
    "activePresent": "avger",
    "activeSupine": "avgett",
    "imperative": "avgiv",
    "activeInfinitive": "avge"
  },
  {
    "passivePreterite": "avgåvos",
    "passivePresent": "avgives",
    "passiveSupine": "avgivits",
    "passiveInfinitive": "avgivas",
    "activePreterite": "avgåvo",
    "activePresent": "avger",
    "activeSupine": "avgett",
    "imperative": "avgiv",
    "activeInfinitive": "avge"
  },
  {
    "passivePreterite": "avgavs",
    "passivePresent": "avgives",
    "passiveSupine": "avgivits",
    "passiveInfinitive": "avgivas",
    "activePreterite": "avgåvo",
    "activePresent": "avger",
    "activeSupine": "avgett",
    "imperative": "avgiv",
    "activeInfinitive": "avge"
  },
  {
    "passivePreterite": "avgåvos",
    "passivePresent": "avges",
    "passiveSupine": "avgetts",
    "passiveInfinitive": "avgivas",
    "activePreterite": "avgåvo",
    "activePresent": "avger",
    "activeSupine": "avgett",
    "imperative": "avgiv",
    "activeInfinitive": "avge"
  },
  {
    "passivePreterite": "avgavs",
    "passivePresent": "avges",
    "passiveSupine": "avgetts",
    "passiveInfinitive": "avgivas",
    "activePreterite": "avgåvo",
    "activePresent": "avger",
    "activeSupine": "avgett",
    "imperative": "avgiv",
    "activeInfinitive": "avge"
  },
  {
    "passivePreterite": "avgåvos",
    "passivePresent": "avgives",
    "passiveSupine": "avgetts",
    "passiveInfinitive": "avgivas",
    "activePreterite": "avgåvo",
    "activePresent": "avger",
    "activeSupine": "avgett",
    "imperative": "avgiv",
    "activeInfinitive": "avge"
  },
  {
    "passivePreterite": "avgavs",
    "passivePresent": "avgives",
    "passiveSupine": "avgetts",
    "passiveInfinitive": "avgivas",
    "activePreterite": "avgåvo",
    "activePresent": "avger",
    "activeSupine": "avgett",
    "imperative": "avgiv",
    "activeInfinitive": "avge"
  },
  {
    "passivePreterite": "avgåvos",
    "passivePresent": "avges",
    "passiveSupine": "avgivits",
    "passiveInfinitive": "avges",
    "activePreterite": "avgav",
    "activePresent": "avger",
    "activeSupine": "avgett",
    "imperative": "avgiv",
    "activeInfinitive": "avge"
  },
  {
    "passivePreterite": "avgavs",
    "passivePresent": "avges",
    "passiveSupine": "avgivits",
    "passiveInfinitive": "avges",
    "activePreterite": "avgav",
    "activePresent": "avger",
    "activeSupine": "avgett",
    "imperative": "avgiv",
    "activeInfinitive": "avge"
  },
  {
    "passivePreterite": "avgåvos",
    "passivePresent": "avgives",
    "passiveSupine": "avgivits",
    "passiveInfinitive": "avges",
    "activePreterite": "avgav",
    "activePresent": "avger",
    "activeSupine": "avgett",
    "imperative": "avgiv",
    "activeInfinitive": "avge"
  },
  {
    "passivePreterite": "avgavs",
    "passivePresent": "avgives",
    "passiveSupine": "avgivits",
    "passiveInfinitive": "avges",
    "activePreterite": "avgav",
    "activePresent": "avger",
    "activeSupine": "avgett",
    "imperative": "avgiv",
    "activeInfinitive": "avge"
  },
  {
    "passivePreterite": "avgåvos",
    "passivePresent": "avges",
    "passiveSupine": "avgetts",
    "passiveInfinitive": "avges",
    "activePreterite": "avgav",
    "activePresent": "avger",
    "activeSupine": "avgett",
    "imperative": "avgiv",
    "activeInfinitive": "avge"
  },
  {
    "passivePreterite": "avgavs",
    "passivePresent": "avges",
    "passiveSupine": "avgetts",
    "passiveInfinitive": "avges",
    "activePreterite": "avgav",
    "activePresent": "avger",
    "activeSupine": "avgett",
    "imperative": "avgiv",
    "activeInfinitive": "avge"
  },
  {
    "passivePreterite": "avgåvos",
    "passivePresent": "avgives",
    "passiveSupine": "avgetts",
    "passiveInfinitive": "avges",
    "activePreterite": "avgav",
    "activePresent": "avger",
    "activeSupine": "avgett",
    "imperative": "avgiv",
    "activeInfinitive": "avge"
  },
  {
    "passivePreterite": "avgavs",
    "passivePresent": "avgives",
    "passiveSupine": "avgetts",
    "passiveInfinitive": "avges",
    "activePreterite": "avgav",
    "activePresent": "avger",
    "activeSupine": "avgett",
    "imperative": "avgiv",
    "activeInfinitive": "avge"
  },
  {
    "passivePreterite": "avgåvos",
    "passivePresent": "avges",
    "passiveSupine": "avgivits",
    "passiveInfinitive": "avgivas",
    "activePreterite": "avgav",
    "activePresent": "avger",
    "activeSupine": "avgett",
    "imperative": "avgiv",
    "activeInfinitive": "avge"
  },
  {
    "passivePreterite": "avgavs",
    "passivePresent": "avges",
    "passiveSupine": "avgivits",
    "passiveInfinitive": "avgivas",
    "activePreterite": "avgav",
    "activePresent": "avger",
    "activeSupine": "avgett",
    "imperative": "avgiv",
    "activeInfinitive": "avge"
  },
  {
    "passivePreterite": "avgåvos",
    "passivePresent": "avgives",
    "passiveSupine": "avgivits",
    "passiveInfinitive": "avgivas",
    "activePreterite": "avgav",
    "activePresent": "avger",
    "activeSupine": "avgett",
    "imperative": "avgiv",
    "activeInfinitive": "avge"
  },
  {
    "passivePreterite": "avgavs",
    "passivePresent": "avgives",
    "passiveSupine": "avgivits",
    "passiveInfinitive": "avgivas",
    "activePreterite": "avgav",
    "activePresent": "avger",
    "activeSupine": "avgett",
    "imperative": "avgiv",
    "activeInfinitive": "avge"
  },
  {
    "passivePreterite": "avgåvos",
    "passivePresent": "avges",
    "passiveSupine": "avgetts",
    "passiveInfinitive": "avgivas",
    "activePreterite": "avgav",
    "activePresent": "avger",
    "activeSupine": "avgett",
    "imperative": "avgiv",
    "activeInfinitive": "avge"
  },
  {
    "passivePreterite": "klickades",
    "passivePresent": "klickas",
    "passiveSupine": "klickats",
    "passiveInfinitive": "klickas",
    "activePreterite": "klickade",
    "activePresent": "klickar",
    "activeSupine": "klickat",
    "imperative": "klicka",
    "activeInfinitive": "klicka"
  },
  {
    "passivePreterite": "påbörjades",
    "passivePresent": "påbörjas",
    "passiveSupine": "påbörjats",
    "passiveInfinitive": "påbörjas",
    "activePreterite": "påbörjade",
    "activePresent": "påbörjar",
    "activeSupine": "påbörjat",
    "imperative": "påbörja",
    "activeInfinitive": "påbörja"
  },
  {
    "passivePreterite": "bidrogs",
    "passivePresent": "bidras",
    "passiveSupine": "bidragits",
    "passiveInfinitive": "bidras",
    "activePreterite": "bidrog",
    "activePresent": "bidrar",
    "activeSupine": "bidragit",
    "imperative": "bidra",
    "activeInfinitive": "bidra"
  },
  {
    "passivePreterite": "skapades",
    "passivePresent": "skapas",
    "passiveSupine": "skapats",
    "passiveInfinitive": "skapas",
    "activePreterite": "skapade",
    "activePresent": "skapar",
    "activeSupine": "skapat",
    "imperative": "skapa",
    "activeInfinitive": "skapa"
  },
  {
    "passivePreterite": "behövdes",
    "passivePresent": "behövs",
    "passiveSupine": "behövts",
    "passiveInfinitive": "behövas",
    "activePreterite": "behövde",
    "activePresent": "behöver",
    "activeSupine": "behövt",
    "imperative": "behöv",
    "activeInfinitive": "behöva"
  },
  {
    "passivePreterite": "föreslogs",
    "passivePresent": "föreslås",
    "passiveSupine": "föreslagits",
    "passiveInfinitive": "föreslås",
    "activePreterite": "föreslog",
    "activePresent": "föreslår",
    "activeSupine": "föreslagit",
    "imperative": "föreslå",
    "activeInfinitive": "föreslå"
  },
  {
    "passivePreterite": "knådades",
    "passivePresent": "knådas",
    "passiveSupine": "knådats",
    "passiveInfinitive": "knådas",
    "activePreterite": "knådade",
    "activePresent": "knådar",
    "activeSupine": "knådat",
    "imperative": "knåda",
    "activeInfinitive": "knåda"
  },
  {
    "passivePreterite": "mediterades",
    "passivePresent": "mediteras",
    "passiveSupine": "mediterats",
    "passiveInfinitive": "mediteras",
    "activePreterite": "mediterade",
    "activePresent": "mediterar",
    "activeSupine": "mediterat",
    "imperative": "meditera",
    "activeInfinitive": "meditera"
  },
  {
    "passivePreterite": "kännetecknades",
    "passivePresent": "kännetecknas",
    "passiveSupine": "kännetecknats",
    "passiveInfinitive": "kännetecknas",
    "activePreterite": "kännetecknade",
    "activePresent": "kännetecknar",
    "activeSupine": "kännetecknat",
    "imperative": "känneteckna",
    "activeInfinitive": "känneteckna"
  },
  {
    "passivePreterite": "finjusterades",
    "passivePresent": "finjusteras",
    "passiveSupine": "finjusterats",
    "passiveInfinitive": "finjusteras",
    "activePreterite": "finjusterade",
    "activePresent": "finjusterar",
    "activeSupine": "finjusterat",
    "imperative": "finjustera",
    "activeInfinitive": "finjustera"
  },
  {
    "passivePreterite": "åberopades",
    "passivePresent": "åberopas",
    "passiveSupine": "åberopats",
    "passiveInfinitive": "åberopas",
    "activePreterite": "åberopade",
    "activePresent": "åberopar",
    "activeSupine": "åberopat",
    "imperative": "åberopa",
    "activeInfinitive": "åberopa"
  },
  {
    "passivePreterite": "blästrades",
    "passivePresent": "blästras",
    "passiveSupine": "blästrats",
    "passiveInfinitive": "blästras",
    "activePreterite": "blästrade",
    "activePresent": "blästrar",
    "activeSupine": "blästrat",
    "imperative": "blästra",
    "activeInfinitive": "blästra"
  },
  {
    "passivePreterite": "bolades",
    "passivePresent": "bolas",
    "passiveSupine": "bolats",
    "passiveInfinitive": "bolas",
    "activePreterite": "bolade",
    "activePresent": "bolar",
    "activeSupine": "bolat",
    "imperative": "bola",
    "activeInfinitive": "bola"
  },
  {
    "passivePreterite": "bowlades",
    "passivePresent": "bowlas",
    "passiveSupine": "bowlats",
    "passiveInfinitive": "bowlas",
    "activePreterite": "bowlade",
    "activePresent": "bowlar",
    "activeSupine": "bowlat",
    "imperative": "bowla",
    "activeInfinitive": "bowla"
  },
  {
    "passivePreterite": "brassades",
    "passivePresent": "brassas",
    "passiveSupine": "brassats",
    "passiveInfinitive": "brassas",
    "activePreterite": "brassade",
    "activePresent": "brassar",
    "activeSupine": "brassat",
    "imperative": "brassa",
    "activeInfinitive": "brassa"
  },
  {
    "passivePreterite": "breddades",
    "passivePresent": "breddas",
    "passiveSupine": "breddats",
    "passiveInfinitive": "breddas",
    "activePreterite": "breddade",
    "activePresent": "breddar",
    "activeSupine": "breddat",
    "imperative": "bredda",
    "activeInfinitive": "bredda"
  },
  {
    "passivePreterite": "brändes",
    "passivePresent": "bränns",
    "passiveSupine": "bränts",
    "passiveInfinitive": "brännas",
    "activePreterite": "brände",
    "activePresent": "bränner",
    "activeSupine": "bränt",
    "imperative": "bränn",
    "activeInfinitive": "bränna"
  },
  {
    "passivePreterite": "bunkrades",
    "passivePresent": "bunkras",
    "passiveSupine": "bunkrats",
    "passiveInfinitive": "bunkras",
    "activePreterite": "bunkrade",
    "activePresent": "bunkrar",
    "activeSupine": "bunkrat",
    "imperative": "bunkra",
    "activeInfinitive": "bunkra"
  },
  {
    "passivePreterite": "byttes",
    "passivePresent": "byts",
    "passiveSupine": "bytts",
    "passiveInfinitive": "bytas",
    "activePreterite": "bytte",
    "activePresent": "byter",
    "activeSupine": "bytt",
    "imperative": "byt",
    "activeInfinitive": "byta"
  },
  {
    "passivePreterite": "böljades",
    "passivePresent": "böljas",
    "passiveSupine": "böljats",
    "passiveInfinitive": "böljas",
    "activePreterite": "böljade",
    "activePresent": "böljar",
    "activeSupine": "böljat",
    "imperative": "bölja",
    "activeInfinitive": "bölja"
  },
  {
    "passivePreterite": "bönfölls",
    "passivePresent": "bönfalls",
    "passiveSupine": "bönfallits",
    "passiveInfinitive": "bönfallas",
    "activePreterite": "bönföll",
    "activePresent": "bönfaller",
    "activeSupine": "bönfallit",
    "imperative": "bönfall",
    "activeInfinitive": "bönfalla"
  },
  {
    "passivePreterite": "bordes",
    "passivePresent": "börs",
    "passiveSupine": "borts",
    "passiveInfinitive": "böras",
    "activePreterite": "borde",
    "activePresent": "bör",
    "activeSupine": "bort",
    "imperative": "bör",
    "activeInfinitive": "böra"
  },
  {
    "passivePreterite": "dampades",
    "passivePresent": "dampas",
    "passiveSupine": "dampats",
    "passiveInfinitive": "dampas",
    "activePreterite": "dampade",
    "activePresent": "dampar",
    "activeSupine": "dampat",
    "imperative": "dampa",
    "activeInfinitive": "dampa"
  },
  {
    "passivePreterite": "danades",
    "passivePresent": "danas",
    "passiveSupine": "danats",
    "passiveInfinitive": "danas",
    "activePreterite": "danade",
    "activePresent": "danar",
    "activeSupine": "danat",
    "imperative": "dana",
    "activeInfinitive": "dana"
  },
  {
    "passivePreterite": "daskades",
    "passivePresent": "daskas",
    "passiveSupine": "daskats",
    "passiveInfinitive": "daskas",
    "activePreterite": "daskade",
    "activePresent": "daskar",
    "activeSupine": "daskat",
    "imperative": "daska",
    "activeInfinitive": "daska"
  },
  {
    "passivePreterite": "dikades",
    "passivePresent": "dikas",
    "passiveSupine": "dikats",
    "passiveInfinitive": "dikas",
    "activePreterite": "dikade",
    "activePresent": "dikar",
    "activeSupine": "dikat",
    "imperative": "dika",
    "activeInfinitive": "dika"
  },
  {
    "passivePreterite": "drumlades",
    "passivePresent": "drumlas",
    "passiveSupine": "drumlats",
    "passiveInfinitive": "drumlas",
    "activePreterite": "drumlade",
    "activePresent": "drumlar",
    "activeSupine": "drumlat",
    "imperative": "drumla",
    "activeInfinitive": "drumla"
  },
  {
    "passivePreterite": "dundrades",
    "passivePresent": "dundras",
    "passiveSupine": "dundrats",
    "passiveInfinitive": "dundras",
    "activePreterite": "dundrade",
    "activePresent": "dundrar",
    "activeSupine": "dundrat",
    "imperative": "dundra",
    "activeInfinitive": "dundra"
  },
  {
    "passivePreterite": "dängdes",
    "passivePresent": "dängs",
    "passiveSupine": "dängts",
    "passiveInfinitive": "dängas",
    "activePreterite": "dängde",
    "activePresent": "dänger",
    "activeSupine": "dängt",
    "imperative": "däng",
    "activeInfinitive": "dänga"
  },
  {
    "passivePreterite": "eggades",
    "passivePresent": "eggas",
    "passiveSupine": "eggats",
    "passiveInfinitive": "eggas",
    "activePreterite": "eggade",
    "activePresent": "eggar",
    "activeSupine": "eggat",
    "imperative": "egga",
    "activeInfinitive": "egga"
  },
  {
    "passivePreterite": "ekades",
    "passivePresent": "ekas",
    "passiveSupine": "ekats",
    "passiveInfinitive": "ekas",
    "activePreterite": "ekade",
    "activePresent": "ekar",
    "activeSupine": "ekat",
    "imperative": "eka",
    "activeInfinitive": "eka"
  },
  {
    "passivePreterite": "emotstods",
    "passivePresent": "emotstås",
    "passiveSupine": "emotståtts",
    "passiveInfinitive": "emotstås",
    "activePreterite": "emotstod",
    "activePresent": "emotstår",
    "activeSupine": "emotstått",
    "imperative": "emotstå",
    "activeInfinitive": "emotstå"
  },
  {
    "passivePreterite": "exploderades",
    "passivePresent": "exploderas",
    "passiveSupine": "exploderats",
    "passiveInfinitive": "exploderas",
    "activePreterite": "exploderade",
    "activePresent": "exploderar",
    "activeSupine": "exploderat",
    "imperative": "explodera",
    "activeInfinitive": "explodera"
  },
  {
    "passivePreterite": "filtrerades",
    "passivePresent": "filtreras",
    "passiveSupine": "filtrerats",
    "passiveInfinitive": "filtreras",
    "activePreterite": "filtrerade",
    "activePresent": "filtrerar",
    "activeSupine": "filtrerat",
    "imperative": "filtrera",
    "activeInfinitive": "filtrera"
  },
  {
    "passivePreterite": "flörtades",
    "passivePresent": "flörtas",
    "passiveSupine": "flörtats",
    "passiveInfinitive": "flörtas",
    "activePreterite": "flörtade",
    "activePresent": "flörtar",
    "activeSupine": "flörtat",
    "imperative": "flörta",
    "activeInfinitive": "flörta"
  },
  {
    "passivePreterite": "forsades",
    "passivePresent": "forsas",
    "passiveSupine": "forsats",
    "passiveInfinitive": "forsas",
    "activePreterite": "forsade",
    "activePresent": "forsar",
    "activeSupine": "forsat",
    "imperative": "forsa",
    "activeInfinitive": "forsa"
  },
  {
    "passivePreterite": "fotades",
    "passivePresent": "fotas",
    "passiveSupine": "fotats",
    "passiveInfinitive": "fotas",
    "activePreterite": "fotade",
    "activePresent": "fotar",
    "activeSupine": "fotat",
    "imperative": "fota",
    "activeInfinitive": "fota"
  },
  {
    "passivePreterite": "framföddes",
    "passivePresent": "framföds",
    "passiveSupine": "framfötts",
    "passiveInfinitive": "framfödas",
    "activePreterite": "framfödde",
    "activePresent": "framföder",
    "activeSupine": "framfött",
    "imperative": "framföd",
    "activeInfinitive": "framföda"
  },
  {
    "passivePreterite": "framsades",
    "passivePresent": "framsägs",
    "passiveSupine": "framsagts",
    "passiveInfinitive": "framsägas",
    "activePreterite": "framsade",
    "activePresent": "framsäger",
    "activeSupine": "framsagt",
    "imperative": "framsäg",
    "activeInfinitive": "framsäga"
  },
  {
    "passivePreterite": "fuktades",
    "passivePresent": "fuktas",
    "passiveSupine": "fuktats",
    "passiveInfinitive": "fuktas",
    "activePreterite": "fuktade",
    "activePresent": "fuktar",
    "activeSupine": "fuktat",
    "imperative": "fukta",
    "activeInfinitive": "fukta"
  },
  {
    "passivePreterite": "fyndades",
    "passivePresent": "fyndas",
    "passiveSupine": "fyndats",
    "passiveInfinitive": "fyndas",
    "activePreterite": "fyndade",
    "activePresent": "fyndar",
    "activeSupine": "fyndat",
    "imperative": "fynda",
    "activeInfinitive": "fynda"
  },
  {
    "passivePreterite": "fållades",
    "passivePresent": "fållas",
    "passiveSupine": "fållats",
    "passiveInfinitive": "fållas",
    "activePreterite": "fållade",
    "activePresent": "fållar",
    "activeSupine": "fållat",
    "imperative": "fålla",
    "activeInfinitive": "fålla"
  },
  {
    "passivePreterite": "föraktades",
    "passivePresent": "föraktas",
    "passiveSupine": "föraktats",
    "passiveInfinitive": "föraktas",
    "activePreterite": "föraktade",
    "activePresent": "föraktar",
    "activeSupine": "föraktat",
    "imperative": "förakta",
    "activeInfinitive": "förakta"
  },
  {
    "passivePreterite": "förblöddes",
    "passivePresent": "förblöds",
    "passiveSupine": "förblötts",
    "passiveInfinitive": "förblödas",
    "activePreterite": "förblödde",
    "activePresent": "förblöder",
    "activeSupine": "förblött",
    "imperative": "förblöd",
    "activeInfinitive": "förblöda"
  },
  {
    "passivePreterite": "förbyggdes",
    "passivePresent": "förbyggs",
    "passiveSupine": "förbyggts",
    "passiveInfinitive": "förbyggas",
    "activePreterite": "förbyggde",
    "activePresent": "förbygger",
    "activeSupine": "förbyggt",
    "imperative": "förbygg",
    "activeInfinitive": "förbygga"
  },
  {
    "passivePreterite": "förhärskades",
    "passivePresent": "förhärskas",
    "passiveSupine": "förhärskats",
    "passiveInfinitive": "förhärskas",
    "activePreterite": "förhärskade",
    "activePresent": "förhärskar",
    "activeSupine": "förhärskat",
    "imperative": "förhärska",
    "activeInfinitive": "förhärska"
  },
  {
    "passivePreterite": "förintades",
    "passivePresent": "förintas",
    "passiveSupine": "förintats",
    "passiveInfinitive": "förintas",
    "activePreterite": "förintade",
    "activePresent": "förintar",
    "activeSupine": "förintat",
    "imperative": "förinta",
    "activeInfinitive": "förinta"
  },
  {
    "passivePreterite": "förpassades",
    "passivePresent": "förpassas",
    "passiveSupine": "förpassats",
    "passiveInfinitive": "förpassas",
    "activePreterite": "förpassade",
    "activePresent": "förpassar",
    "activeSupine": "förpassat",
    "imperative": "förpassa",
    "activeInfinitive": "förpassa"
  },
  {
    "passivePreterite": "försiggicks",
    "passivePresent": "försiggås",
    "passiveSupine": "försiggåtts",
    "passiveInfinitive": "försiggås",
    "activePreterite": "försiggick",
    "activePresent": "försiggår",
    "activeSupine": "försiggått",
    "imperative": "försiggå",
    "activeInfinitive": "försiggå"
  },
  {
    "passivePreterite": "ledsnades",
    "passivePresent": "ledsnas",
    "passiveSupine": "ledsnats",
    "passiveInfinitive": "ledsnas",
    "activePreterite": "ledsnade",
    "activePresent": "ledsnar",
    "activeSupine": "ledsnat",
    "imperative": "ledsna",
    "activeInfinitive": "ledsna"
  },
  {
    "passivePreterite": "legaliserades",
    "passivePresent": "legaliseras",
    "passiveSupine": "legaliserats",
    "passiveInfinitive": "legaliseras",
    "activePreterite": "legaliserade",
    "activePresent": "legaliserar",
    "activeSupine": "legaliserat",
    "imperative": "legalisera",
    "activeInfinitive": "legalisera"
  },
  {
    "passivePreterite": "lemlästades",
    "passivePresent": "lemlästas",
    "passiveSupine": "lemlästats",
    "passiveInfinitive": "lemlästas",
    "activePreterite": "lemlästade",
    "activePresent": "lemlästar",
    "activeSupine": "lemlästat",
    "imperative": "lemlästa",
    "activeInfinitive": "lemlästa"
  },
  {
    "passivePreterite": "livnärdes",
    "passivePresent": "livnärs",
    "passiveSupine": "livnärts",
    "passiveInfinitive": "livnäras",
    "activePreterite": "livnärde",
    "activePresent": "livnär",
    "activeSupine": "livnärt",
    "imperative": "livnär",
    "activeInfinitive": "livnära"
  },
  {
    "passivePreterite": "luftlandsattes",
    "passivePresent": "luftlandsätts",
    "passiveSupine": "luftlandsatts",
    "passiveInfinitive": "luftlandsättas",
    "activePreterite": "luftlandsatte",
    "activePresent": "luftlandsätter",
    "activeSupine": "luftlandsatt",
    "imperative": "luftlandsätt",
    "activeInfinitive": "luftlandsätta"
  },
  {
    "passivePreterite": "luttrades",
    "passivePresent": "luttras",
    "passiveSupine": "luttrats",
    "passiveInfinitive": "luttras",
    "activePreterite": "luttrade",
    "activePresent": "luttrar",
    "activeSupine": "luttrat",
    "imperative": "luttra",
    "activeInfinitive": "luttra"
  },
  {
    "passivePreterite": "lyktades",
    "passivePresent": "lyktas",
    "passiveSupine": "lyktats",
    "passiveInfinitive": "lyktas",
    "activePreterite": "lyktade",
    "activePresent": "lyktar",
    "activeSupine": "lyktat",
    "imperative": "lykta",
    "activeInfinitive": "lykta"
  },
  {
    "passivePreterite": "lynchades",
    "passivePresent": "lynchas",
    "passiveSupine": "lynchats",
    "passiveInfinitive": "lynchas",
    "activePreterite": "lynchade",
    "activePresent": "lynchar",
    "activeSupine": "lynchat",
    "imperative": "lyncha",
    "activeInfinitive": "lyncha"
  },
  {
    "passivePreterite": "läppjades",
    "passivePresent": "läppjas",
    "passiveSupine": "läppjats",
    "passiveInfinitive": "läppjas",
    "activePreterite": "läppjade",
    "activePresent": "läppjar",
    "activeSupine": "läppjat",
    "imperative": "läppja",
    "activeInfinitive": "läppja"
  },
  {
    "passivePreterite": "madrasserades",
    "passivePresent": "madrasseras",
    "passiveSupine": "madrasserats",
    "passiveInfinitive": "madrasseras",
    "activePreterite": "madrasserade",
    "activePresent": "madrasserar",
    "activeSupine": "madrasserat",
    "imperative": "madrassera",
    "activeInfinitive": "madrassera"
  },
  {
    "passivePreterite": "dåsades",
    "passivePresent": "dåsas",
    "passiveSupine": "dåsats",
    "passiveInfinitive": "dåsas",
    "activePreterite": "dåsade",
    "activePresent": "dåsar",
    "activeSupine": "dåsat",
    "imperative": "dåsa",
    "activeInfinitive": "dåsa"
  },
  {
    "passivePreterite": "ekiperades",
    "passivePresent": "ekiperas",
    "passiveSupine": "ekiperats",
    "passiveInfinitive": "ekiperas",
    "activePreterite": "ekiperade",
    "activePresent": "ekiperar",
    "activeSupine": "ekiperat",
    "imperative": "ekipera",
    "activeInfinitive": "ekipera"
  },
  {
    "passivePreterite": "elektrifierades",
    "passivePresent": "elektrifieras",
    "passiveSupine": "elektrifierats",
    "passiveInfinitive": "elektrifieras",
    "activePreterite": "elektrifierade",
    "activePresent": "elektrifierar",
    "activeSupine": "elektrifierat",
    "imperative": "elektrifiera",
    "activeInfinitive": "elektrifiera"
  },
  {
    "passivePreterite": "fasades",
    "passivePresent": "fasas",
    "passiveSupine": "fasats",
    "passiveInfinitive": "fasas",
    "activePreterite": "fasade",
    "activePresent": "fasar",
    "activeSupine": "fasat",
    "imperative": "fasa",
    "activeInfinitive": "fasa"
  },
  {
    "passivePreterite": "fingrades",
    "passivePresent": "fingras",
    "passiveSupine": "fingrats",
    "passiveInfinitive": "fingras",
    "activePreterite": "fingrade",
    "activePresent": "fingrar",
    "activeSupine": "fingrat",
    "imperative": "fingra",
    "activeInfinitive": "fingra"
  },
  {
    "passivePreterite": "fjällades",
    "passivePresent": "fjällas",
    "passiveSupine": "fjällats",
    "passiveInfinitive": "fjällas",
    "activePreterite": "fjällade",
    "activePresent": "fjällar",
    "activeSupine": "fjällat",
    "imperative": "fjälla",
    "activeInfinitive": "fjälla"
  },
  {
    "passivePreterite": "flinades",
    "passivePresent": "flinas",
    "passiveSupine": "flinats",
    "passiveInfinitive": "flinas",
    "activePreterite": "flinade",
    "activePresent": "flinar",
    "activeSupine": "flinat",
    "imperative": "flina",
    "activeInfinitive": "flina"
  },
  {
    "passivePreterite": "flödades",
    "passivePresent": "flödas",
    "passiveSupine": "flödats",
    "passiveInfinitive": "flödas",
    "activePreterite": "flödade",
    "activePresent": "flödar",
    "activeSupine": "flödat",
    "imperative": "flöda",
    "activeInfinitive": "flöda"
  },
  {
    "passivePreterite": "fradgades",
    "passivePresent": "fradgas",
    "passiveSupine": "fradgats",
    "passiveInfinitive": "fradgas",
    "activePreterite": "fradgade",
    "activePresent": "fradgar",
    "activeSupine": "fradgat",
    "imperative": "fradga",
    "activeInfinitive": "fradga"
  },
  {
    "passivePreterite": "framlevdes",
    "passivePresent": "framlevs",
    "passiveSupine": "framlevats",
    "passiveInfinitive": "framlevas",
    "activePreterite": "framlevde",
    "activePresent": "framlever",
    "activeSupine": "framlevat",
    "imperative": "framlev",
    "activeInfinitive": "framleva"
  },
  {
    "passivePreterite": "fredades",
    "passivePresent": "fredas",
    "passiveSupine": "fredats",
    "passiveInfinitive": "fredas",
    "activePreterite": "fredade",
    "activePresent": "fredar",
    "activeSupine": "fredat",
    "imperative": "freda",
    "activeInfinitive": "freda"
  },
  {
    "passivePreterite": "frilansades",
    "passivePresent": "frilansas",
    "passiveSupine": "frilansats",
    "passiveInfinitive": "frilansas",
    "activePreterite": "frilansade",
    "activePresent": "frilansar",
    "activeSupine": "frilansat",
    "imperative": "frilansa",
    "activeInfinitive": "frilansa"
  },
  {
    "passivePreterite": "förborgades",
    "passivePresent": "förborgas",
    "passiveSupine": "förborgats",
    "passiveInfinitive": "förborgas",
    "activePreterite": "förborgade",
    "activePresent": "förborgar",
    "activeSupine": "förborgat",
    "imperative": "förborga",
    "activeInfinitive": "förborga"
  },
  {
    "passivePreterite": "fördärvades",
    "passivePresent": "fördärvas",
    "passiveSupine": "fördärvats",
    "passiveInfinitive": "fördärvas",
    "activePreterite": "fördärvade",
    "activePresent": "fördärvar",
    "activeSupine": "fördärvat",
    "imperative": "fördärva",
    "activeInfinitive": "fördärva"
  },
  {
    "passivePreterite": "förhalades",
    "passivePresent": "förhalas",
    "passiveSupine": "förhalats",
    "passiveInfinitive": "förhalas",
    "activePreterite": "förhalade",
    "activePresent": "förhalar",
    "activeSupine": "förhalat",
    "imperative": "förhala",
    "activeInfinitive": "förhala"
  },
  {
    "passivePreterite": "förhärligades",
    "passivePresent": "förhärligas",
    "passiveSupine": "förhärligats",
    "passiveInfinitive": "förhärligas",
    "activePreterite": "förhärligade",
    "activePresent": "förhärligar",
    "activeSupine": "förhärligat",
    "imperative": "förhärliga",
    "activeInfinitive": "förhärliga"
  },
  {
    "passivePreterite": "förkunnades",
    "passivePresent": "förkunnas",
    "passiveSupine": "förkunnats",
    "passiveInfinitive": "förkunnas",
    "activePreterite": "förkunnade",
    "activePresent": "förkunnar",
    "activeSupine": "förkunnat",
    "imperative": "förkunna",
    "activeInfinitive": "förkunna"
  },
  {
    "passivePreterite": "värvades",
    "passivePresent": "värvas",
    "passiveSupine": "värvats",
    "passiveInfinitive": "värvas",
    "activePreterite": "värvade",
    "activePresent": "värvar",
    "activeSupine": "värvat",
    "imperative": "värva",
    "activeInfinitive": "värva"
  },
  {
    "passivePreterite": "ändades",
    "passivePresent": "ändas",
    "passiveSupine": "ändats",
    "passiveInfinitive": "ändas",
    "activePreterite": "ändade",
    "activePresent": "ändar",
    "activeSupine": "ändat",
    "imperative": "ända",
    "activeInfinitive": "ända"
  },
  {
    "passivePreterite": "bastades",
    "passivePresent": "bastas",
    "passiveSupine": "bastats",
    "passiveInfinitive": "bastas",
    "activePreterite": "bastade",
    "activePresent": "bastar",
    "activeSupine": "bastat",
    "imperative": "basta",
    "activeInfinitive": "basta"
  },
  {
    "passivePreterite": "avgåvos",
    "passivePresent": "avges",
    "passiveSupine": "avgivits",
    "passiveInfinitive": "avges",
    "activePreterite": "avgåvo",
    "activePresent": "avger",
    "activeSupine": "avgivit",
    "imperative": "avge",
    "activeInfinitive": "avge"
  },
  {
    "passivePreterite": "avgavs",
    "passivePresent": "avges",
    "passiveSupine": "avgivits",
    "passiveInfinitive": "avges",
    "activePreterite": "avgåvo",
    "activePresent": "avger",
    "activeSupine": "avgivit",
    "imperative": "avge",
    "activeInfinitive": "avge"
  },
  {
    "passivePreterite": "avgåvos",
    "passivePresent": "avgives",
    "passiveSupine": "avgivits",
    "passiveInfinitive": "avges",
    "activePreterite": "avgåvo",
    "activePresent": "avger",
    "activeSupine": "avgivit",
    "imperative": "avge",
    "activeInfinitive": "avge"
  },
  {
    "passivePreterite": "avgavs",
    "passivePresent": "avgives",
    "passiveSupine": "avgivits",
    "passiveInfinitive": "avges",
    "activePreterite": "avgåvo",
    "activePresent": "avger",
    "activeSupine": "avgivit",
    "imperative": "avge",
    "activeInfinitive": "avge"
  },
  {
    "passivePreterite": "avgåvos",
    "passivePresent": "avges",
    "passiveSupine": "avgetts",
    "passiveInfinitive": "avges",
    "activePreterite": "avgåvo",
    "activePresent": "avger",
    "activeSupine": "avgivit",
    "imperative": "avge",
    "activeInfinitive": "avge"
  },
  {
    "passivePreterite": "avgavs",
    "passivePresent": "avges",
    "passiveSupine": "avgetts",
    "passiveInfinitive": "avges",
    "activePreterite": "avgåvo",
    "activePresent": "avger",
    "activeSupine": "avgivit",
    "imperative": "avge",
    "activeInfinitive": "avge"
  },
  {
    "passivePreterite": "avgåvos",
    "passivePresent": "avgives",
    "passiveSupine": "avgetts",
    "passiveInfinitive": "avges",
    "activePreterite": "avgåvo",
    "activePresent": "avger",
    "activeSupine": "avgivit",
    "imperative": "avge",
    "activeInfinitive": "avge"
  },
  {
    "passivePreterite": "avgavs",
    "passivePresent": "avgives",
    "passiveSupine": "avgetts",
    "passiveInfinitive": "avges",
    "activePreterite": "avgåvo",
    "activePresent": "avger",
    "activeSupine": "avgivit",
    "imperative": "avge",
    "activeInfinitive": "avge"
  },
  {
    "passivePreterite": "avgåvos",
    "passivePresent": "avges",
    "passiveSupine": "avgivits",
    "passiveInfinitive": "avgivas",
    "activePreterite": "avgåvo",
    "activePresent": "avger",
    "activeSupine": "avgivit",
    "imperative": "avge",
    "activeInfinitive": "avge"
  },
  {
    "passivePreterite": "avgavs",
    "passivePresent": "avges",
    "passiveSupine": "avgivits",
    "passiveInfinitive": "avgivas",
    "activePreterite": "avgåvo",
    "activePresent": "avger",
    "activeSupine": "avgivit",
    "imperative": "avge",
    "activeInfinitive": "avge"
  },
  {
    "passivePreterite": "avgåvos",
    "passivePresent": "avgives",
    "passiveSupine": "avgivits",
    "passiveInfinitive": "avgivas",
    "activePreterite": "avgåvo",
    "activePresent": "avger",
    "activeSupine": "avgivit",
    "imperative": "avge",
    "activeInfinitive": "avge"
  },
  {
    "passivePreterite": "avgavs",
    "passivePresent": "avgives",
    "passiveSupine": "avgivits",
    "passiveInfinitive": "avgivas",
    "activePreterite": "avgåvo",
    "activePresent": "avger",
    "activeSupine": "avgivit",
    "imperative": "avge",
    "activeInfinitive": "avge"
  },
  {
    "passivePreterite": "avgåvos",
    "passivePresent": "avges",
    "passiveSupine": "avgetts",
    "passiveInfinitive": "avgivas",
    "activePreterite": "avgåvo",
    "activePresent": "avger",
    "activeSupine": "avgivit",
    "imperative": "avge",
    "activeInfinitive": "avge"
  },
  {
    "passivePreterite": "avgavs",
    "passivePresent": "avges",
    "passiveSupine": "avgetts",
    "passiveInfinitive": "avgivas",
    "activePreterite": "avgåvo",
    "activePresent": "avger",
    "activeSupine": "avgivit",
    "imperative": "avge",
    "activeInfinitive": "avge"
  },
  {
    "passivePreterite": "avgåvos",
    "passivePresent": "avgives",
    "passiveSupine": "avgetts",
    "passiveInfinitive": "avgivas",
    "activePreterite": "avgåvo",
    "activePresent": "avger",
    "activeSupine": "avgivit",
    "imperative": "avge",
    "activeInfinitive": "avge"
  },
  {
    "passivePreterite": "avgavs",
    "passivePresent": "avgives",
    "passiveSupine": "avgetts",
    "passiveInfinitive": "avgivas",
    "activePreterite": "avgåvo",
    "activePresent": "avger",
    "activeSupine": "avgivit",
    "imperative": "avge",
    "activeInfinitive": "avge"
  },
  {
    "passivePreterite": "avgåvos",
    "passivePresent": "avges",
    "passiveSupine": "avgivits",
    "passiveInfinitive": "avges",
    "activePreterite": "avgav",
    "activePresent": "avger",
    "activeSupine": "avgivit",
    "imperative": "avge",
    "activeInfinitive": "avge"
  },
  {
    "passivePreterite": "avgavs",
    "passivePresent": "avges",
    "passiveSupine": "avgivits",
    "passiveInfinitive": "avges",
    "activePreterite": "avgav",
    "activePresent": "avger",
    "activeSupine": "avgivit",
    "imperative": "avge",
    "activeInfinitive": "avge"
  },
  {
    "passivePreterite": "avgåvos",
    "passivePresent": "avgives",
    "passiveSupine": "avgivits",
    "passiveInfinitive": "avges",
    "activePreterite": "avgav",
    "activePresent": "avger",
    "activeSupine": "avgivit",
    "imperative": "avge",
    "activeInfinitive": "avge"
  },
  {
    "passivePreterite": "avgavs",
    "passivePresent": "avgives",
    "passiveSupine": "avgivits",
    "passiveInfinitive": "avges",
    "activePreterite": "avgav",
    "activePresent": "avger",
    "activeSupine": "avgivit",
    "imperative": "avge",
    "activeInfinitive": "avge"
  },
  {
    "passivePreterite": "avgåvos",
    "passivePresent": "avges",
    "passiveSupine": "avgetts",
    "passiveInfinitive": "avges",
    "activePreterite": "avgav",
    "activePresent": "avger",
    "activeSupine": "avgivit",
    "imperative": "avge",
    "activeInfinitive": "avge"
  },
  {
    "passivePreterite": "avgavs",
    "passivePresent": "avges",
    "passiveSupine": "avgetts",
    "passiveInfinitive": "avgivas",
    "activePreterite": "avgav",
    "activePresent": "avger",
    "activeSupine": "avgett",
    "imperative": "avgiv",
    "activeInfinitive": "avge"
  },
  {
    "passivePreterite": "avgåvos",
    "passivePresent": "avgives",
    "passiveSupine": "avgetts",
    "passiveInfinitive": "avgivas",
    "activePreterite": "avgav",
    "activePresent": "avger",
    "activeSupine": "avgett",
    "imperative": "avgiv",
    "activeInfinitive": "avge"
  },
  {
    "passivePreterite": "avgavs",
    "passivePresent": "avgives",
    "passiveSupine": "avgetts",
    "passiveInfinitive": "avgivas",
    "activePreterite": "avgav",
    "activePresent": "avger",
    "activeSupine": "avgett",
    "imperative": "avgiv",
    "activeInfinitive": "avge"
  },
  {
    "passivePreterite": "avgåvos",
    "passivePresent": "avges",
    "passiveSupine": "avgivits",
    "passiveInfinitive": "avges",
    "activePreterite": "avgåvo",
    "activePresent": "avgiver",
    "activeSupine": "avgett",
    "imperative": "avgiv",
    "activeInfinitive": "avge"
  },
  {
    "passivePreterite": "avgavs",
    "passivePresent": "avges",
    "passiveSupine": "avgivits",
    "passiveInfinitive": "avges",
    "activePreterite": "avgåvo",
    "activePresent": "avgiver",
    "activeSupine": "avgett",
    "imperative": "avgiv",
    "activeInfinitive": "avge"
  },
  {
    "passivePreterite": "avgåvos",
    "passivePresent": "avgives",
    "passiveSupine": "avgivits",
    "passiveInfinitive": "avges",
    "activePreterite": "avgåvo",
    "activePresent": "avgiver",
    "activeSupine": "avgett",
    "imperative": "avgiv",
    "activeInfinitive": "avge"
  },
  {
    "passivePreterite": "avgavs",
    "passivePresent": "avgives",
    "passiveSupine": "avgivits",
    "passiveInfinitive": "avges",
    "activePreterite": "avgåvo",
    "activePresent": "avgiver",
    "activeSupine": "avgett",
    "imperative": "avgiv",
    "activeInfinitive": "avge"
  },
  {
    "passivePreterite": "avgåvos",
    "passivePresent": "avges",
    "passiveSupine": "avgetts",
    "passiveInfinitive": "avges",
    "activePreterite": "avgåvo",
    "activePresent": "avgiver",
    "activeSupine": "avgett",
    "imperative": "avgiv",
    "activeInfinitive": "avge"
  },
  {
    "passivePreterite": "avgavs",
    "passivePresent": "avges",
    "passiveSupine": "avgetts",
    "passiveInfinitive": "avges",
    "activePreterite": "avgåvo",
    "activePresent": "avgiver",
    "activeSupine": "avgett",
    "imperative": "avgiv",
    "activeInfinitive": "avge"
  },
  {
    "passivePreterite": "avgåvos",
    "passivePresent": "avgives",
    "passiveSupine": "avgetts",
    "passiveInfinitive": "avges",
    "activePreterite": "avgåvo",
    "activePresent": "avgiver",
    "activeSupine": "avgett",
    "imperative": "avgiv",
    "activeInfinitive": "avge"
  },
  {
    "passivePreterite": "avgavs",
    "passivePresent": "avgives",
    "passiveSupine": "avgetts",
    "passiveInfinitive": "avges",
    "activePreterite": "avgåvo",
    "activePresent": "avgiver",
    "activeSupine": "avgett",
    "imperative": "avgiv",
    "activeInfinitive": "avge"
  },
  {
    "passivePreterite": "avgåvos",
    "passivePresent": "avges",
    "passiveSupine": "avgivits",
    "passiveInfinitive": "avgivas",
    "activePreterite": "avgåvo",
    "activePresent": "avgiver",
    "activeSupine": "avgett",
    "imperative": "avgiv",
    "activeInfinitive": "avge"
  },
  {
    "passivePreterite": "avgavs",
    "passivePresent": "avges",
    "passiveSupine": "avgivits",
    "passiveInfinitive": "avgivas",
    "activePreterite": "avgåvo",
    "activePresent": "avgiver",
    "activeSupine": "avgett",
    "imperative": "avgiv",
    "activeInfinitive": "avge"
  },
  {
    "passivePreterite": "avgåvos",
    "passivePresent": "avgives",
    "passiveSupine": "avgivits",
    "passiveInfinitive": "avgivas",
    "activePreterite": "avgåvo",
    "activePresent": "avgiver",
    "activeSupine": "avgett",
    "imperative": "avgiv",
    "activeInfinitive": "avge"
  },
  {
    "passivePreterite": "avgavs",
    "passivePresent": "avgives",
    "passiveSupine": "avgivits",
    "passiveInfinitive": "avgivas",
    "activePreterite": "avgåvo",
    "activePresent": "avgiver",
    "activeSupine": "avgett",
    "imperative": "avgiv",
    "activeInfinitive": "avge"
  },
  {
    "passivePreterite": "avgåvos",
    "passivePresent": "avges",
    "passiveSupine": "avgetts",
    "passiveInfinitive": "avgivas",
    "activePreterite": "avgåvo",
    "activePresent": "avgiver",
    "activeSupine": "avgett",
    "imperative": "avgiv",
    "activeInfinitive": "avge"
  },
  {
    "passivePreterite": "avgavs",
    "passivePresent": "avges",
    "passiveSupine": "avgetts",
    "passiveInfinitive": "avgivas",
    "activePreterite": "avgåvo",
    "activePresent": "avgiver",
    "activeSupine": "avgett",
    "imperative": "avgiv",
    "activeInfinitive": "avge"
  },
  {
    "passivePreterite": "avgåvos",
    "passivePresent": "avgives",
    "passiveSupine": "avgetts",
    "passiveInfinitive": "avgivas",
    "activePreterite": "avgåvo",
    "activePresent": "avgiver",
    "activeSupine": "avgett",
    "imperative": "avgiv",
    "activeInfinitive": "avge"
  },
  {
    "passivePreterite": "avgavs",
    "passivePresent": "avgives",
    "passiveSupine": "avgetts",
    "passiveInfinitive": "avgivas",
    "activePreterite": "avgåvo",
    "activePresent": "avgiver",
    "activeSupine": "avgett",
    "imperative": "avgiv",
    "activeInfinitive": "avge"
  },
  {
    "passivePreterite": "avgåvos",
    "passivePresent": "avges",
    "passiveSupine": "avgivits",
    "passiveInfinitive": "avges",
    "activePreterite": "avgav",
    "activePresent": "avgiver",
    "activeSupine": "avgett",
    "imperative": "avgiv",
    "activeInfinitive": "avge"
  },
  {
    "passivePreterite": "avgavs",
    "passivePresent": "avges",
    "passiveSupine": "avgivits",
    "passiveInfinitive": "avges",
    "activePreterite": "avgav",
    "activePresent": "avgiver",
    "activeSupine": "avgett",
    "imperative": "avgiv",
    "activeInfinitive": "avge"
  },
  {
    "passivePreterite": "avgåvos",
    "passivePresent": "avgives",
    "passiveSupine": "avgivits",
    "passiveInfinitive": "avges",
    "activePreterite": "avgav",
    "activePresent": "avgiver",
    "activeSupine": "avgett",
    "imperative": "avgiv",
    "activeInfinitive": "avge"
  },
  {
    "passivePreterite": "avgavs",
    "passivePresent": "avgives",
    "passiveSupine": "avgivits",
    "passiveInfinitive": "avges",
    "activePreterite": "avgav",
    "activePresent": "avgiver",
    "activeSupine": "avgett",
    "imperative": "avgiv",
    "activeInfinitive": "avge"
  },
  {
    "passivePreterite": "avgåvos",
    "passivePresent": "avges",
    "passiveSupine": "avgetts",
    "passiveInfinitive": "avges",
    "activePreterite": "avgav",
    "activePresent": "avgiver",
    "activeSupine": "avgett",
    "imperative": "avgiv",
    "activeInfinitive": "avge"
  },
  {
    "passivePreterite": "avgavs",
    "passivePresent": "avges",
    "passiveSupine": "avgetts",
    "passiveInfinitive": "avges",
    "activePreterite": "avgav",
    "activePresent": "avgiver",
    "activeSupine": "avgett",
    "imperative": "avgiv",
    "activeInfinitive": "avge"
  },
  {
    "passivePreterite": "avgåvos",
    "passivePresent": "avgives",
    "passiveSupine": "avgetts",
    "passiveInfinitive": "avges",
    "activePreterite": "avgav",
    "activePresent": "avgiver",
    "activeSupine": "avgett",
    "imperative": "avgiv",
    "activeInfinitive": "avge"
  },
  {
    "passivePreterite": "avgavs",
    "passivePresent": "avgives",
    "passiveSupine": "avgetts",
    "passiveInfinitive": "avges",
    "activePreterite": "avgav",
    "activePresent": "avgiver",
    "activeSupine": "avgett",
    "imperative": "avgiv",
    "activeInfinitive": "avge"
  },
  {
    "passivePreterite": "avgåvos",
    "passivePresent": "avges",
    "passiveSupine": "avgivits",
    "passiveInfinitive": "avgivas",
    "activePreterite": "avgav",
    "activePresent": "avgiver",
    "activeSupine": "avgett",
    "imperative": "avgiv",
    "activeInfinitive": "avge"
  },
  {
    "passivePreterite": "avgavs",
    "passivePresent": "avges",
    "passiveSupine": "avgivits",
    "passiveInfinitive": "avgivas",
    "activePreterite": "avgav",
    "activePresent": "avgiver",
    "activeSupine": "avgett",
    "imperative": "avgiv",
    "activeInfinitive": "avge"
  },
  {
    "passivePreterite": "avgåvos",
    "passivePresent": "avgives",
    "passiveSupine": "avgivits",
    "passiveInfinitive": "avgivas",
    "activePreterite": "avgav",
    "activePresent": "avgiver",
    "activeSupine": "avgett",
    "imperative": "avgiv",
    "activeInfinitive": "avge"
  },
  {
    "passivePreterite": "avgavs",
    "passivePresent": "avgives",
    "passiveSupine": "avgivits",
    "passiveInfinitive": "avgivas",
    "activePreterite": "avgav",
    "activePresent": "avgiver",
    "activeSupine": "avgett",
    "imperative": "avgiv",
    "activeInfinitive": "avge"
  },
  {
    "passivePreterite": "avgåvos",
    "passivePresent": "avges",
    "passiveSupine": "avgetts",
    "passiveInfinitive": "avgivas",
    "activePreterite": "avgav",
    "activePresent": "avgiver",
    "activeSupine": "avgett",
    "imperative": "avgiv",
    "activeInfinitive": "avge"
  },
  {
    "passivePreterite": "avgavs",
    "passivePresent": "avges",
    "passiveSupine": "avgetts",
    "passiveInfinitive": "avgivas",
    "activePreterite": "avgav",
    "activePresent": "avgiver",
    "activeSupine": "avgett",
    "imperative": "avgiv",
    "activeInfinitive": "avge"
  },
  {
    "passivePreterite": "avgåvos",
    "passivePresent": "avgives",
    "passiveSupine": "avgetts",
    "passiveInfinitive": "avgivas",
    "activePreterite": "avgav",
    "activePresent": "avgiver",
    "activeSupine": "avgett",
    "imperative": "avgiv",
    "activeInfinitive": "avge"
  },
  {
    "passivePreterite": "avgavs",
    "passivePresent": "avgives",
    "passiveSupine": "avgetts",
    "passiveInfinitive": "avgivas",
    "activePreterite": "avgav",
    "activePresent": "avgiver",
    "activeSupine": "avgett",
    "imperative": "avgiv",
    "activeInfinitive": "avge"
  },
  {
    "passivePreterite": "avgåvos",
    "passivePresent": "avges",
    "passiveSupine": "avgivits",
    "passiveInfinitive": "avges",
    "activePreterite": "avgåvo",
    "activePresent": "avger",
    "activeSupine": "avgivit",
    "imperative": "avge",
    "activeInfinitive": "avgiva"
  },
  {
    "passivePreterite": "avgavs",
    "passivePresent": "avges",
    "passiveSupine": "avgivits",
    "passiveInfinitive": "avges",
    "activePreterite": "avgåvo",
    "activePresent": "avger",
    "activeSupine": "avgivit",
    "imperative": "avge",
    "activeInfinitive": "avgiva"
  },
  {
    "passivePreterite": "avgåvos",
    "passivePresent": "avgives",
    "passiveSupine": "avgivits",
    "passiveInfinitive": "avges",
    "activePreterite": "avgåvo",
    "activePresent": "avger",
    "activeSupine": "avgivit",
    "imperative": "avge",
    "activeInfinitive": "avgiva"
  },
  {
    "passivePreterite": "avgavs",
    "passivePresent": "avgives",
    "passiveSupine": "avgivits",
    "passiveInfinitive": "avges",
    "activePreterite": "avgåvo",
    "activePresent": "avger",
    "activeSupine": "avgivit",
    "imperative": "avge",
    "activeInfinitive": "avgiva"
  },
  {
    "passivePreterite": "avgåvos",
    "passivePresent": "avges",
    "passiveSupine": "avgetts",
    "passiveInfinitive": "avges",
    "activePreterite": "avgåvo",
    "activePresent": "avger",
    "activeSupine": "avgivit",
    "imperative": "avge",
    "activeInfinitive": "avgiva"
  },
  {
    "passivePreterite": "avgavs",
    "passivePresent": "avges",
    "passiveSupine": "avgetts",
    "passiveInfinitive": "avges",
    "activePreterite": "avgåvo",
    "activePresent": "avger",
    "activeSupine": "avgivit",
    "imperative": "avge",
    "activeInfinitive": "avgiva"
  },
  {
    "passivePreterite": "avgåvos",
    "passivePresent": "avgives",
    "passiveSupine": "avgetts",
    "passiveInfinitive": "avges",
    "activePreterite": "avgåvo",
    "activePresent": "avger",
    "activeSupine": "avgivit",
    "imperative": "avge",
    "activeInfinitive": "avgiva"
  },
  {
    "passivePreterite": "avgavs",
    "passivePresent": "avgives",
    "passiveSupine": "avgetts",
    "passiveInfinitive": "avges",
    "activePreterite": "avgåvo",
    "activePresent": "avger",
    "activeSupine": "avgivit",
    "imperative": "avge",
    "activeInfinitive": "avgiva"
  },
  {
    "passivePreterite": "avgåvos",
    "passivePresent": "avges",
    "passiveSupine": "avgivits",
    "passiveInfinitive": "avgivas",
    "activePreterite": "avgåvo",
    "activePresent": "avger",
    "activeSupine": "avgivit",
    "imperative": "avge",
    "activeInfinitive": "avgiva"
  },
  {
    "passivePreterite": "avgavs",
    "passivePresent": "avges",
    "passiveSupine": "avgivits",
    "passiveInfinitive": "avgivas",
    "activePreterite": "avgåvo",
    "activePresent": "avger",
    "activeSupine": "avgivit",
    "imperative": "avge",
    "activeInfinitive": "avgiva"
  },
  {
    "passivePreterite": "avgåvos",
    "passivePresent": "avgives",
    "passiveSupine": "avgivits",
    "passiveInfinitive": "avgivas",
    "activePreterite": "avgåvo",
    "activePresent": "avger",
    "activeSupine": "avgivit",
    "imperative": "avge",
    "activeInfinitive": "avgiva"
  },
  {
    "passivePreterite": "avgavs",
    "passivePresent": "avgives",
    "passiveSupine": "avgivits",
    "passiveInfinitive": "avgivas",
    "activePreterite": "avgåvo",
    "activePresent": "avger",
    "activeSupine": "avgivit",
    "imperative": "avge",
    "activeInfinitive": "avgiva"
  },
  {
    "passivePreterite": "avgåvos",
    "passivePresent": "avges",
    "passiveSupine": "avgetts",
    "passiveInfinitive": "avgivas",
    "activePreterite": "avgåvo",
    "activePresent": "avger",
    "activeSupine": "avgivit",
    "imperative": "avge",
    "activeInfinitive": "avgiva"
  },
  {
    "passivePreterite": "avgavs",
    "passivePresent": "avges",
    "passiveSupine": "avgetts",
    "passiveInfinitive": "avgivas",
    "activePreterite": "avgåvo",
    "activePresent": "avger",
    "activeSupine": "avgivit",
    "imperative": "avge",
    "activeInfinitive": "avgiva"
  },
  {
    "passivePreterite": "avgåvos",
    "passivePresent": "avgives",
    "passiveSupine": "avgetts",
    "passiveInfinitive": "avgivas",
    "activePreterite": "avgåvo",
    "activePresent": "avger",
    "activeSupine": "avgivit",
    "imperative": "avge",
    "activeInfinitive": "avgiva"
  },
  {
    "passivePreterite": "avgavs",
    "passivePresent": "avgives",
    "passiveSupine": "avgetts",
    "passiveInfinitive": "avgivas",
    "activePreterite": "avgåvo",
    "activePresent": "avger",
    "activeSupine": "avgivit",
    "imperative": "avge",
    "activeInfinitive": "avgiva"
  },
  {
    "passivePreterite": "avgåvos",
    "passivePresent": "avges",
    "passiveSupine": "avgivits",
    "passiveInfinitive": "avges",
    "activePreterite": "avgav",
    "activePresent": "avger",
    "activeSupine": "avgivit",
    "imperative": "avge",
    "activeInfinitive": "avgiva"
  },
  {
    "passivePreterite": "avgavs",
    "passivePresent": "avges",
    "passiveSupine": "avgivits",
    "passiveInfinitive": "avges",
    "activePreterite": "avgav",
    "activePresent": "avger",
    "activeSupine": "avgivit",
    "imperative": "avge",
    "activeInfinitive": "avgiva"
  },
  {
    "passivePreterite": "avgåvos",
    "passivePresent": "avgives",
    "passiveSupine": "avgivits",
    "passiveInfinitive": "avges",
    "activePreterite": "avgav",
    "activePresent": "avger",
    "activeSupine": "avgivit",
    "imperative": "avge",
    "activeInfinitive": "avgiva"
  },
  {
    "passivePreterite": "avgavs",
    "passivePresent": "avgives",
    "passiveSupine": "avgivits",
    "passiveInfinitive": "avges",
    "activePreterite": "avgav",
    "activePresent": "avger",
    "activeSupine": "avgivit",
    "imperative": "avge",
    "activeInfinitive": "avgiva"
  },
  {
    "passivePreterite": "avgåvos",
    "passivePresent": "avges",
    "passiveSupine": "avgetts",
    "passiveInfinitive": "avges",
    "activePreterite": "avgav",
    "activePresent": "avger",
    "activeSupine": "avgivit",
    "imperative": "avge",
    "activeInfinitive": "avgiva"
  },
  {
    "passivePreterite": "avgavs",
    "passivePresent": "avges",
    "passiveSupine": "avgetts",
    "passiveInfinitive": "avges",
    "activePreterite": "avgav",
    "activePresent": "avger",
    "activeSupine": "avgivit",
    "imperative": "avge",
    "activeInfinitive": "avgiva"
  },
  {
    "passivePreterite": "avgåvos",
    "passivePresent": "avgives",
    "passiveSupine": "avgetts",
    "passiveInfinitive": "avges",
    "activePreterite": "avgav",
    "activePresent": "avger",
    "activeSupine": "avgivit",
    "imperative": "avge",
    "activeInfinitive": "avgiva"
  },
  {
    "passivePreterite": "avgavs",
    "passivePresent": "avgives",
    "passiveSupine": "avgetts",
    "passiveInfinitive": "avges",
    "activePreterite": "avgav",
    "activePresent": "avger",
    "activeSupine": "avgivit",
    "imperative": "avge",
    "activeInfinitive": "avgiva"
  },
  {
    "passivePreterite": "avgåvos",
    "passivePresent": "avges",
    "passiveSupine": "avgivits",
    "passiveInfinitive": "avgivas",
    "activePreterite": "avgav",
    "activePresent": "avger",
    "activeSupine": "avgivit",
    "imperative": "avge",
    "activeInfinitive": "avgiva"
  },
  {
    "passivePreterite": "avgavs",
    "passivePresent": "avges",
    "passiveSupine": "avgivits",
    "passiveInfinitive": "avgivas",
    "activePreterite": "avgav",
    "activePresent": "avger",
    "activeSupine": "avgivit",
    "imperative": "avge",
    "activeInfinitive": "avgiva"
  },
  {
    "passivePreterite": "avgåvos",
    "passivePresent": "avgives",
    "passiveSupine": "avgivits",
    "passiveInfinitive": "avgivas",
    "activePreterite": "avgav",
    "activePresent": "avger",
    "activeSupine": "avgivit",
    "imperative": "avge",
    "activeInfinitive": "avgiva"
  },
  {
    "passivePreterite": "avgavs",
    "passivePresent": "avgives",
    "passiveSupine": "avgivits",
    "passiveInfinitive": "avgivas",
    "activePreterite": "avgav",
    "activePresent": "avger",
    "activeSupine": "avgivit",
    "imperative": "avge",
    "activeInfinitive": "avgiva"
  },
  {
    "passivePreterite": "avgåvos",
    "passivePresent": "avges",
    "passiveSupine": "avgetts",
    "passiveInfinitive": "avgivas",
    "activePreterite": "avgav",
    "activePresent": "avger",
    "activeSupine": "avgivit",
    "imperative": "avge",
    "activeInfinitive": "avgiva"
  },
  {
    "passivePreterite": "avgavs",
    "passivePresent": "avges",
    "passiveSupine": "avgetts",
    "passiveInfinitive": "avgivas",
    "activePreterite": "avgav",
    "activePresent": "avger",
    "activeSupine": "avgivit",
    "imperative": "avge",
    "activeInfinitive": "avgiva"
  },
  {
    "passivePreterite": "avgåvos",
    "passivePresent": "avgives",
    "passiveSupine": "avgetts",
    "passiveInfinitive": "avgivas",
    "activePreterite": "avgav",
    "activePresent": "avger",
    "activeSupine": "avgivit",
    "imperative": "avge",
    "activeInfinitive": "avgiva"
  },
  {
    "passivePreterite": "avgavs",
    "passivePresent": "avgives",
    "passiveSupine": "avgetts",
    "passiveInfinitive": "avgivas",
    "activePreterite": "avgav",
    "activePresent": "avger",
    "activeSupine": "avgivit",
    "imperative": "avge",
    "activeInfinitive": "avgiva"
  },
  {
    "passivePreterite": "avgåvos",
    "passivePresent": "avges",
    "passiveSupine": "avgivits",
    "passiveInfinitive": "avges",
    "activePreterite": "avgåvo",
    "activePresent": "avgiver",
    "activeSupine": "avgivit",
    "imperative": "avge",
    "activeInfinitive": "avgiva"
  },
  {
    "passivePreterite": "avgavs",
    "passivePresent": "avges",
    "passiveSupine": "avgivits",
    "passiveInfinitive": "avges",
    "activePreterite": "avgåvo",
    "activePresent": "avgiver",
    "activeSupine": "avgivit",
    "imperative": "avge",
    "activeInfinitive": "avgiva"
  },
  {
    "passivePreterite": "avgåvos",
    "passivePresent": "avgives",
    "passiveSupine": "avgivits",
    "passiveInfinitive": "avges",
    "activePreterite": "avgåvo",
    "activePresent": "avgiver",
    "activeSupine": "avgivit",
    "imperative": "avge",
    "activeInfinitive": "avgiva"
  },
  {
    "passivePreterite": "avgavs",
    "passivePresent": "avgives",
    "passiveSupine": "avgivits",
    "passiveInfinitive": "avges",
    "activePreterite": "avgåvo",
    "activePresent": "avgiver",
    "activeSupine": "avgivit",
    "imperative": "avge",
    "activeInfinitive": "avgiva"
  },
  {
    "passivePreterite": "avgåvos",
    "passivePresent": "avges",
    "passiveSupine": "avgetts",
    "passiveInfinitive": "avges",
    "activePreterite": "avgåvo",
    "activePresent": "avgiver",
    "activeSupine": "avgivit",
    "imperative": "avge",
    "activeInfinitive": "avgiva"
  },
  {
    "passivePreterite": "avgavs",
    "passivePresent": "avges",
    "passiveSupine": "avgetts",
    "passiveInfinitive": "avges",
    "activePreterite": "avgåvo",
    "activePresent": "avgiver",
    "activeSupine": "avgivit",
    "imperative": "avge",
    "activeInfinitive": "avgiva"
  },
  {
    "passivePreterite": "avgåvos",
    "passivePresent": "avgives",
    "passiveSupine": "avgetts",
    "passiveInfinitive": "avges",
    "activePreterite": "avgåvo",
    "activePresent": "avgiver",
    "activeSupine": "avgivit",
    "imperative": "avge",
    "activeInfinitive": "avgiva"
  },
  {
    "passivePreterite": "avgavs",
    "passivePresent": "avgives",
    "passiveSupine": "avgetts",
    "passiveInfinitive": "avges",
    "activePreterite": "avgåvo",
    "activePresent": "avgiver",
    "activeSupine": "avgivit",
    "imperative": "avge",
    "activeInfinitive": "avgiva"
  },
  {
    "passivePreterite": "avgåvos",
    "passivePresent": "avges",
    "passiveSupine": "avgivits",
    "passiveInfinitive": "avgivas",
    "activePreterite": "avgåvo",
    "activePresent": "avgiver",
    "activeSupine": "avgivit",
    "imperative": "avge",
    "activeInfinitive": "avgiva"
  },
  {
    "passivePreterite": "avgavs",
    "passivePresent": "avges",
    "passiveSupine": "avgivits",
    "passiveInfinitive": "avgivas",
    "activePreterite": "avgåvo",
    "activePresent": "avgiver",
    "activeSupine": "avgivit",
    "imperative": "avge",
    "activeInfinitive": "avgiva"
  },
  {
    "passivePreterite": "avgåvos",
    "passivePresent": "avgives",
    "passiveSupine": "avgivits",
    "passiveInfinitive": "avgivas",
    "activePreterite": "avgåvo",
    "activePresent": "avgiver",
    "activeSupine": "avgivit",
    "imperative": "avge",
    "activeInfinitive": "avgiva"
  },
  {
    "passivePreterite": "avgavs",
    "passivePresent": "avgives",
    "passiveSupine": "avgivits",
    "passiveInfinitive": "avgivas",
    "activePreterite": "avgåvo",
    "activePresent": "avgiver",
    "activeSupine": "avgivit",
    "imperative": "avge",
    "activeInfinitive": "avgiva"
  },
  {
    "passivePreterite": "avgåvos",
    "passivePresent": "avges",
    "passiveSupine": "avgetts",
    "passiveInfinitive": "avgivas",
    "activePreterite": "avgåvo",
    "activePresent": "avgiver",
    "activeSupine": "avgivit",
    "imperative": "avge",
    "activeInfinitive": "avgiva"
  },
  {
    "passivePreterite": "avgavs",
    "passivePresent": "avges",
    "passiveSupine": "avgetts",
    "passiveInfinitive": "avgivas",
    "activePreterite": "avgåvo",
    "activePresent": "avgiver",
    "activeSupine": "avgivit",
    "imperative": "avge",
    "activeInfinitive": "avgiva"
  },
  {
    "passivePreterite": "avgåvos",
    "passivePresent": "avgives",
    "passiveSupine": "avgetts",
    "passiveInfinitive": "avgivas",
    "activePreterite": "avgåvo",
    "activePresent": "avgiver",
    "activeSupine": "avgivit",
    "imperative": "avge",
    "activeInfinitive": "avgiva"
  },
  {
    "passivePreterite": "avgavs",
    "passivePresent": "avgives",
    "passiveSupine": "avgetts",
    "passiveInfinitive": "avgivas",
    "activePreterite": "avgåvo",
    "activePresent": "avgiver",
    "activeSupine": "avgivit",
    "imperative": "avge",
    "activeInfinitive": "avgiva"
  },
  {
    "passivePreterite": "avgåvos",
    "passivePresent": "avges",
    "passiveSupine": "avgivits",
    "passiveInfinitive": "avges",
    "activePreterite": "avgav",
    "activePresent": "avgiver",
    "activeSupine": "avgivit",
    "imperative": "avge",
    "activeInfinitive": "avgiva"
  },
  {
    "passivePreterite": "avgavs",
    "passivePresent": "avges",
    "passiveSupine": "avgivits",
    "passiveInfinitive": "avges",
    "activePreterite": "avgav",
    "activePresent": "avgiver",
    "activeSupine": "avgivit",
    "imperative": "avge",
    "activeInfinitive": "avgiva"
  },
  {
    "passivePreterite": "avgåvos",
    "passivePresent": "avgives",
    "passiveSupine": "avgivits",
    "passiveInfinitive": "avges",
    "activePreterite": "avgav",
    "activePresent": "avgiver",
    "activeSupine": "avgivit",
    "imperative": "avge",
    "activeInfinitive": "avgiva"
  },
  {
    "passivePreterite": "avgavs",
    "passivePresent": "avgives",
    "passiveSupine": "avgivits",
    "passiveInfinitive": "avges",
    "activePreterite": "avgav",
    "activePresent": "avgiver",
    "activeSupine": "avgivit",
    "imperative": "avge",
    "activeInfinitive": "avgiva"
  },
  {
    "passivePreterite": "avgåvos",
    "passivePresent": "avges",
    "passiveSupine": "avgetts",
    "passiveInfinitive": "avges",
    "activePreterite": "avgav",
    "activePresent": "avgiver",
    "activeSupine": "avgivit",
    "imperative": "avge",
    "activeInfinitive": "avgiva"
  },
  {
    "passivePreterite": "avgavs",
    "passivePresent": "avges",
    "passiveSupine": "avgetts",
    "passiveInfinitive": "avges",
    "activePreterite": "avgav",
    "activePresent": "avgiver",
    "activeSupine": "avgivit",
    "imperative": "avge",
    "activeInfinitive": "avgiva"
  },
  {
    "passivePreterite": "avgåvos",
    "passivePresent": "avgives",
    "passiveSupine": "avgetts",
    "passiveInfinitive": "avges",
    "activePreterite": "avgav",
    "activePresent": "avgiver",
    "activeSupine": "avgivit",
    "imperative": "avge",
    "activeInfinitive": "avgiva"
  },
  {
    "passivePreterite": "avgavs",
    "passivePresent": "avgives",
    "passiveSupine": "avgetts",
    "passiveInfinitive": "avges",
    "activePreterite": "avgav",
    "activePresent": "avgiver",
    "activeSupine": "avgivit",
    "imperative": "avge",
    "activeInfinitive": "avgiva"
  },
  {
    "passivePreterite": "avgåvos",
    "passivePresent": "avges",
    "passiveSupine": "avgivits",
    "passiveInfinitive": "avgivas",
    "activePreterite": "avgav",
    "activePresent": "avgiver",
    "activeSupine": "avgivit",
    "imperative": "avge",
    "activeInfinitive": "avgiva"
  },
  {
    "passivePreterite": "avgavs",
    "passivePresent": "avges",
    "passiveSupine": "avgivits",
    "passiveInfinitive": "avgivas",
    "activePreterite": "avgav",
    "activePresent": "avgiver",
    "activeSupine": "avgivit",
    "imperative": "avge",
    "activeInfinitive": "avgiva"
  },
  {
    "passivePreterite": "avgåvos",
    "passivePresent": "avgives",
    "passiveSupine": "avgivits",
    "passiveInfinitive": "avgivas",
    "activePreterite": "avgav",
    "activePresent": "avgiver",
    "activeSupine": "avgivit",
    "imperative": "avge",
    "activeInfinitive": "avgiva"
  },
  {
    "passivePreterite": "avgavs",
    "passivePresent": "avgives",
    "passiveSupine": "avgivits",
    "passiveInfinitive": "avgivas",
    "activePreterite": "avgav",
    "activePresent": "avgiver",
    "activeSupine": "avgivit",
    "imperative": "avge",
    "activeInfinitive": "avgiva"
  },
  {
    "passivePreterite": "avgåvos",
    "passivePresent": "avges",
    "passiveSupine": "avgetts",
    "passiveInfinitive": "avgivas",
    "activePreterite": "avgav",
    "activePresent": "avgiver",
    "activeSupine": "avgivit",
    "imperative": "avge",
    "activeInfinitive": "avgiva"
  },
  {
    "passivePreterite": "avgavs",
    "passivePresent": "avges",
    "passiveSupine": "avgetts",
    "passiveInfinitive": "avgivas",
    "activePreterite": "avgav",
    "activePresent": "avgiver",
    "activeSupine": "avgivit",
    "imperative": "avge",
    "activeInfinitive": "avgiva"
  },
  {
    "passivePreterite": "avgåvos",
    "passivePresent": "avgives",
    "passiveSupine": "avgetts",
    "passiveInfinitive": "avgivas",
    "activePreterite": "avgav",
    "activePresent": "avgiver",
    "activeSupine": "avgivit",
    "imperative": "avge",
    "activeInfinitive": "avgiva"
  },
  {
    "passivePreterite": "avgavs",
    "passivePresent": "avgives",
    "passiveSupine": "avgetts",
    "passiveInfinitive": "avgivas",
    "activePreterite": "avgav",
    "activePresent": "avgiver",
    "activeSupine": "avgivit",
    "imperative": "avge",
    "activeInfinitive": "avgiva"
  },
  {
    "passivePreterite": "avgåvos",
    "passivePresent": "avges",
    "passiveSupine": "avgivits",
    "passiveInfinitive": "avges",
    "activePreterite": "avgåvo",
    "activePresent": "avger",
    "activeSupine": "avgett",
    "imperative": "avge",
    "activeInfinitive": "avgiva"
  },
  {
    "passivePreterite": "avgavs",
    "passivePresent": "avges",
    "passiveSupine": "avgivits",
    "passiveInfinitive": "avges",
    "activePreterite": "avgåvo",
    "activePresent": "avger",
    "activeSupine": "avgett",
    "imperative": "avge",
    "activeInfinitive": "avgiva"
  },
  {
    "passivePreterite": "avgåvos",
    "passivePresent": "avgives",
    "passiveSupine": "avgivits",
    "passiveInfinitive": "avges",
    "activePreterite": "avgåvo",
    "activePresent": "avger",
    "activeSupine": "avgett",
    "imperative": "avge",
    "activeInfinitive": "avgiva"
  },
  {
    "passivePreterite": "avgavs",
    "passivePresent": "avgives",
    "passiveSupine": "avgivits",
    "passiveInfinitive": "avges",
    "activePreterite": "avgåvo",
    "activePresent": "avger",
    "activeSupine": "avgett",
    "imperative": "avge",
    "activeInfinitive": "avgiva"
  },
  {
    "passivePreterite": "avgåvos",
    "passivePresent": "avges",
    "passiveSupine": "avgetts",
    "passiveInfinitive": "avges",
    "activePreterite": "avgåvo",
    "activePresent": "avger",
    "activeSupine": "avgett",
    "imperative": "avge",
    "activeInfinitive": "avgiva"
  },
  {
    "passivePreterite": "avgavs",
    "passivePresent": "avges",
    "passiveSupine": "avgetts",
    "passiveInfinitive": "avges",
    "activePreterite": "avgåvo",
    "activePresent": "avger",
    "activeSupine": "avgett",
    "imperative": "avge",
    "activeInfinitive": "avgiva"
  },
  {
    "passivePreterite": "avgåvos",
    "passivePresent": "avgives",
    "passiveSupine": "avgetts",
    "passiveInfinitive": "avges",
    "activePreterite": "avgåvo",
    "activePresent": "avger",
    "activeSupine": "avgett",
    "imperative": "avge",
    "activeInfinitive": "avgiva"
  },
  {
    "passivePreterite": "avgavs",
    "passivePresent": "avgives",
    "passiveSupine": "avgetts",
    "passiveInfinitive": "avges",
    "activePreterite": "avgåvo",
    "activePresent": "avger",
    "activeSupine": "avgett",
    "imperative": "avge",
    "activeInfinitive": "avgiva"
  },
  {
    "passivePreterite": "avgåvos",
    "passivePresent": "avges",
    "passiveSupine": "avgivits",
    "passiveInfinitive": "avgivas",
    "activePreterite": "avgåvo",
    "activePresent": "avger",
    "activeSupine": "avgett",
    "imperative": "avge",
    "activeInfinitive": "avgiva"
  },
  {
    "passivePreterite": "avgavs",
    "passivePresent": "avges",
    "passiveSupine": "avgivits",
    "passiveInfinitive": "avgivas",
    "activePreterite": "avgåvo",
    "activePresent": "avger",
    "activeSupine": "avgett",
    "imperative": "avge",
    "activeInfinitive": "avgiva"
  },
  {
    "passivePreterite": "avgåvos",
    "passivePresent": "avgives",
    "passiveSupine": "avgivits",
    "passiveInfinitive": "avgivas",
    "activePreterite": "avgåvo",
    "activePresent": "avger",
    "activeSupine": "avgett",
    "imperative": "avge",
    "activeInfinitive": "avgiva"
  },
  {
    "passivePreterite": "avgavs",
    "passivePresent": "avgives",
    "passiveSupine": "avgivits",
    "passiveInfinitive": "avgivas",
    "activePreterite": "avgåvo",
    "activePresent": "avger",
    "activeSupine": "avgett",
    "imperative": "avge",
    "activeInfinitive": "avgiva"
  },
  {
    "passivePreterite": "avgåvos",
    "passivePresent": "avges",
    "passiveSupine": "avgetts",
    "passiveInfinitive": "avgivas",
    "activePreterite": "avgåvo",
    "activePresent": "avger",
    "activeSupine": "avgett",
    "imperative": "avge",
    "activeInfinitive": "avgiva"
  },
  {
    "passivePreterite": "avgavs",
    "passivePresent": "avges",
    "passiveSupine": "avgetts",
    "passiveInfinitive": "avgivas",
    "activePreterite": "avgåvo",
    "activePresent": "avger",
    "activeSupine": "avgett",
    "imperative": "avge",
    "activeInfinitive": "avgiva"
  },
  {
    "passivePreterite": "avgåvos",
    "passivePresent": "avgives",
    "passiveSupine": "avgetts",
    "passiveInfinitive": "avgivas",
    "activePreterite": "avgåvo",
    "activePresent": "avger",
    "activeSupine": "avgett",
    "imperative": "avge",
    "activeInfinitive": "avgiva"
  },
  {
    "passivePreterite": "avgavs",
    "passivePresent": "avgives",
    "passiveSupine": "avgetts",
    "passiveInfinitive": "avgivas",
    "activePreterite": "avgåvo",
    "activePresent": "avger",
    "activeSupine": "avgett",
    "imperative": "avge",
    "activeInfinitive": "avgiva"
  },
  {
    "passivePreterite": "avgåvos",
    "passivePresent": "avges",
    "passiveSupine": "avgivits",
    "passiveInfinitive": "avges",
    "activePreterite": "avgav",
    "activePresent": "avger",
    "activeSupine": "avgett",
    "imperative": "avge",
    "activeInfinitive": "avgiva"
  },
  {
    "passivePreterite": "avgavs",
    "passivePresent": "avges",
    "passiveSupine": "avgivits",
    "passiveInfinitive": "avges",
    "activePreterite": "avgav",
    "activePresent": "avger",
    "activeSupine": "avgett",
    "imperative": "avge",
    "activeInfinitive": "avgiva"
  },
  {
    "passivePreterite": "avgåvos",
    "passivePresent": "avgives",
    "passiveSupine": "avgivits",
    "passiveInfinitive": "avges",
    "activePreterite": "avgav",
    "activePresent": "avger",
    "activeSupine": "avgett",
    "imperative": "avge",
    "activeInfinitive": "avgiva"
  },
  {
    "passivePreterite": "avgavs",
    "passivePresent": "avgives",
    "passiveSupine": "avgivits",
    "passiveInfinitive": "avges",
    "activePreterite": "avgav",
    "activePresent": "avger",
    "activeSupine": "avgett",
    "imperative": "avge",
    "activeInfinitive": "avgiva"
  },
  {
    "passivePreterite": "avgåvos",
    "passivePresent": "avges",
    "passiveSupine": "avgetts",
    "passiveInfinitive": "avges",
    "activePreterite": "avgav",
    "activePresent": "avger",
    "activeSupine": "avgett",
    "imperative": "avge",
    "activeInfinitive": "avgiva"
  },
  {
    "passivePreterite": "avgavs",
    "passivePresent": "avges",
    "passiveSupine": "avgetts",
    "passiveInfinitive": "avges",
    "activePreterite": "avgav",
    "activePresent": "avger",
    "activeSupine": "avgett",
    "imperative": "avge",
    "activeInfinitive": "avgiva"
  },
  {
    "passivePreterite": "avgåvos",
    "passivePresent": "avgives",
    "passiveSupine": "avgetts",
    "passiveInfinitive": "avges",
    "activePreterite": "avgav",
    "activePresent": "avger",
    "activeSupine": "avgett",
    "imperative": "avge",
    "activeInfinitive": "avgiva"
  },
  {
    "passivePreterite": "avgavs",
    "passivePresent": "avgives",
    "passiveSupine": "avgetts",
    "passiveInfinitive": "avges",
    "activePreterite": "avgav",
    "activePresent": "avger",
    "activeSupine": "avgett",
    "imperative": "avge",
    "activeInfinitive": "avgiva"
  },
  {
    "passivePreterite": "avgåvos",
    "passivePresent": "avges",
    "passiveSupine": "avgivits",
    "passiveInfinitive": "avgivas",
    "activePreterite": "avgav",
    "activePresent": "avger",
    "activeSupine": "avgett",
    "imperative": "avge",
    "activeInfinitive": "avgiva"
  },
  {
    "passivePreterite": "avgavs",
    "passivePresent": "avges",
    "passiveSupine": "avgivits",
    "passiveInfinitive": "avgivas",
    "activePreterite": "avgav",
    "activePresent": "avger",
    "activeSupine": "avgett",
    "imperative": "avge",
    "activeInfinitive": "avgiva"
  },
  {
    "passivePreterite": "avgåvos",
    "passivePresent": "avgives",
    "passiveSupine": "avgivits",
    "passiveInfinitive": "avgivas",
    "activePreterite": "avgav",
    "activePresent": "avger",
    "activeSupine": "avgett",
    "imperative": "avge",
    "activeInfinitive": "avgiva"
  },
  {
    "passivePreterite": "avgavs",
    "passivePresent": "avgives",
    "passiveSupine": "avgivits",
    "passiveInfinitive": "avgivas",
    "activePreterite": "avgav",
    "activePresent": "avger",
    "activeSupine": "avgett",
    "imperative": "avge",
    "activeInfinitive": "avgiva"
  },
  {
    "passivePreterite": "avgåvos",
    "passivePresent": "avges",
    "passiveSupine": "avgetts",
    "passiveInfinitive": "avgivas",
    "activePreterite": "avgav",
    "activePresent": "avger",
    "activeSupine": "avgett",
    "imperative": "avge",
    "activeInfinitive": "avgiva"
  },
  {
    "passivePreterite": "avgavs",
    "passivePresent": "avges",
    "passiveSupine": "avgetts",
    "passiveInfinitive": "avgivas",
    "activePreterite": "avgav",
    "activePresent": "avger",
    "activeSupine": "avgett",
    "imperative": "avge",
    "activeInfinitive": "avgiva"
  },
  {
    "passivePreterite": "avgåvos",
    "passivePresent": "avgives",
    "passiveSupine": "avgetts",
    "passiveInfinitive": "avgivas",
    "activePreterite": "avgav",
    "activePresent": "avger",
    "activeSupine": "avgett",
    "imperative": "avge",
    "activeInfinitive": "avgiva"
  },
  {
    "passivePreterite": "avgavs",
    "passivePresent": "avgives",
    "passiveSupine": "avgetts",
    "passiveInfinitive": "avgivas",
    "activePreterite": "avgav",
    "activePresent": "avger",
    "activeSupine": "avgett",
    "imperative": "avge",
    "activeInfinitive": "avgiva"
  },
  {
    "passivePreterite": "avgåvos",
    "passivePresent": "avges",
    "passiveSupine": "avgivits",
    "passiveInfinitive": "avges",
    "activePreterite": "avgåvo",
    "activePresent": "avgiver",
    "activeSupine": "avgett",
    "imperative": "avge",
    "activeInfinitive": "avgiva"
  },
  {
    "passivePreterite": "avgavs",
    "passivePresent": "avges",
    "passiveSupine": "avgivits",
    "passiveInfinitive": "avges",
    "activePreterite": "avgåvo",
    "activePresent": "avgiver",
    "activeSupine": "avgett",
    "imperative": "avge",
    "activeInfinitive": "avgiva"
  },
  {
    "passivePreterite": "avgåvos",
    "passivePresent": "avgives",
    "passiveSupine": "avgivits",
    "passiveInfinitive": "avges",
    "activePreterite": "avgåvo",
    "activePresent": "avgiver",
    "activeSupine": "avgett",
    "imperative": "avge",
    "activeInfinitive": "avgiva"
  },
  {
    "passivePreterite": "avgavs",
    "passivePresent": "avgives",
    "passiveSupine": "avgivits",
    "passiveInfinitive": "avges",
    "activePreterite": "avgåvo",
    "activePresent": "avgiver",
    "activeSupine": "avgett",
    "imperative": "avge",
    "activeInfinitive": "avgiva"
  },
  {
    "passivePreterite": "avgåvos",
    "passivePresent": "avges",
    "passiveSupine": "avgetts",
    "passiveInfinitive": "avges",
    "activePreterite": "avgåvo",
    "activePresent": "avgiver",
    "activeSupine": "avgett",
    "imperative": "avge",
    "activeInfinitive": "avgiva"
  },
  {
    "passivePreterite": "avgavs",
    "passivePresent": "avges",
    "passiveSupine": "avgetts",
    "passiveInfinitive": "avges",
    "activePreterite": "avgåvo",
    "activePresent": "avgiver",
    "activeSupine": "avgett",
    "imperative": "avge",
    "activeInfinitive": "avgiva"
  },
  {
    "passivePreterite": "avgåvos",
    "passivePresent": "avgives",
    "passiveSupine": "avgetts",
    "passiveInfinitive": "avges",
    "activePreterite": "avgåvo",
    "activePresent": "avgiver",
    "activeSupine": "avgett",
    "imperative": "avge",
    "activeInfinitive": "avgiva"
  },
  {
    "passivePreterite": "avgavs",
    "passivePresent": "avgives",
    "passiveSupine": "avgetts",
    "passiveInfinitive": "avges",
    "activePreterite": "avgåvo",
    "activePresent": "avgiver",
    "activeSupine": "avgett",
    "imperative": "avge",
    "activeInfinitive": "avgiva"
  },
  {
    "passivePreterite": "avgåvos",
    "passivePresent": "avges",
    "passiveSupine": "avgivits",
    "passiveInfinitive": "avgivas",
    "activePreterite": "avgåvo",
    "activePresent": "avgiver",
    "activeSupine": "avgett",
    "imperative": "avge",
    "activeInfinitive": "avgiva"
  },
  {
    "passivePreterite": "avgavs",
    "passivePresent": "avges",
    "passiveSupine": "avgivits",
    "passiveInfinitive": "avgivas",
    "activePreterite": "avgåvo",
    "activePresent": "avgiver",
    "activeSupine": "avgett",
    "imperative": "avge",
    "activeInfinitive": "avgiva"
  },
  {
    "passivePreterite": "avgåvos",
    "passivePresent": "avgives",
    "passiveSupine": "avgivits",
    "passiveInfinitive": "avgivas",
    "activePreterite": "avgåvo",
    "activePresent": "avgiver",
    "activeSupine": "avgett",
    "imperative": "avge",
    "activeInfinitive": "avgiva"
  },
  {
    "passivePreterite": "avgavs",
    "passivePresent": "avgives",
    "passiveSupine": "avgivits",
    "passiveInfinitive": "avgivas",
    "activePreterite": "avgåvo",
    "activePresent": "avgiver",
    "activeSupine": "avgett",
    "imperative": "avge",
    "activeInfinitive": "avgiva"
  },
  {
    "passivePreterite": "avgåvos",
    "passivePresent": "avges",
    "passiveSupine": "avgetts",
    "passiveInfinitive": "avgivas",
    "activePreterite": "avgåvo",
    "activePresent": "avgiver",
    "activeSupine": "avgett",
    "imperative": "avge",
    "activeInfinitive": "avgiva"
  },
  {
    "passivePreterite": "avgavs",
    "passivePresent": "avges",
    "passiveSupine": "avgetts",
    "passiveInfinitive": "avgivas",
    "activePreterite": "avgåvo",
    "activePresent": "avgiver",
    "activeSupine": "avgett",
    "imperative": "avge",
    "activeInfinitive": "avgiva"
  },
  {
    "passivePreterite": "avgåvos",
    "passivePresent": "avgives",
    "passiveSupine": "avgetts",
    "passiveInfinitive": "avgivas",
    "activePreterite": "avgåvo",
    "activePresent": "avgiver",
    "activeSupine": "avgett",
    "imperative": "avge",
    "activeInfinitive": "avgiva"
  },
  {
    "passivePreterite": "avgavs",
    "passivePresent": "avgives",
    "passiveSupine": "avgetts",
    "passiveInfinitive": "avgivas",
    "activePreterite": "avgåvo",
    "activePresent": "avgiver",
    "activeSupine": "avgett",
    "imperative": "avge",
    "activeInfinitive": "avgiva"
  },
  {
    "passivePreterite": "avgåvos",
    "passivePresent": "avges",
    "passiveSupine": "avgivits",
    "passiveInfinitive": "avges",
    "activePreterite": "avgav",
    "activePresent": "avgiver",
    "activeSupine": "avgett",
    "imperative": "avge",
    "activeInfinitive": "avgiva"
  },
  {
    "passivePreterite": "avgavs",
    "passivePresent": "avges",
    "passiveSupine": "avgivits",
    "passiveInfinitive": "avges",
    "activePreterite": "avgav",
    "activePresent": "avgiver",
    "activeSupine": "avgett",
    "imperative": "avge",
    "activeInfinitive": "avgiva"
  },
  {
    "passivePreterite": "avgåvos",
    "passivePresent": "avgives",
    "passiveSupine": "avgivits",
    "passiveInfinitive": "avges",
    "activePreterite": "avgav",
    "activePresent": "avgiver",
    "activeSupine": "avgett",
    "imperative": "avge",
    "activeInfinitive": "avgiva"
  },
  {
    "passivePreterite": "avgavs",
    "passivePresent": "avgives",
    "passiveSupine": "avgivits",
    "passiveInfinitive": "avges",
    "activePreterite": "avgav",
    "activePresent": "avgiver",
    "activeSupine": "avgett",
    "imperative": "avge",
    "activeInfinitive": "avgiva"
  },
  {
    "passivePreterite": "avgåvos",
    "passivePresent": "avges",
    "passiveSupine": "avgetts",
    "passiveInfinitive": "avges",
    "activePreterite": "avgav",
    "activePresent": "avgiver",
    "activeSupine": "avgett",
    "imperative": "avge",
    "activeInfinitive": "avgiva"
  },
  {
    "passivePreterite": "avgavs",
    "passivePresent": "avges",
    "passiveSupine": "avgetts",
    "passiveInfinitive": "avges",
    "activePreterite": "avgav",
    "activePresent": "avgiver",
    "activeSupine": "avgett",
    "imperative": "avge",
    "activeInfinitive": "avgiva"
  },
  {
    "passivePreterite": "avgåvos",
    "passivePresent": "avgives",
    "passiveSupine": "avgetts",
    "passiveInfinitive": "avges",
    "activePreterite": "avgav",
    "activePresent": "avgiver",
    "activeSupine": "avgett",
    "imperative": "avge",
    "activeInfinitive": "avgiva"
  },
  {
    "passivePreterite": "avgavs",
    "passivePresent": "avgives",
    "passiveSupine": "avgetts",
    "passiveInfinitive": "avges",
    "activePreterite": "avgav",
    "activePresent": "avgiver",
    "activeSupine": "avgett",
    "imperative": "avge",
    "activeInfinitive": "avgiva"
  },
  {
    "passivePreterite": "avgåvos",
    "passivePresent": "avges",
    "passiveSupine": "avgivits",
    "passiveInfinitive": "avgivas",
    "activePreterite": "avgav",
    "activePresent": "avgiver",
    "activeSupine": "avgett",
    "imperative": "avge",
    "activeInfinitive": "avgiva"
  },
  {
    "passivePreterite": "avgavs",
    "passivePresent": "avges",
    "passiveSupine": "avgivits",
    "passiveInfinitive": "avgivas",
    "activePreterite": "avgav",
    "activePresent": "avgiver",
    "activeSupine": "avgett",
    "imperative": "avge",
    "activeInfinitive": "avgiva"
  },
  {
    "passivePreterite": "avgåvos",
    "passivePresent": "avgives",
    "passiveSupine": "avgivits",
    "passiveInfinitive": "avgivas",
    "activePreterite": "avgav",
    "activePresent": "avgiver",
    "activeSupine": "avgett",
    "imperative": "avge",
    "activeInfinitive": "avgiva"
  },
  {
    "passivePreterite": "avgavs",
    "passivePresent": "avgives",
    "passiveSupine": "avgivits",
    "passiveInfinitive": "avgivas",
    "activePreterite": "avgav",
    "activePresent": "avgiver",
    "activeSupine": "avgett",
    "imperative": "avge",
    "activeInfinitive": "avgiva"
  },
  {
    "passivePreterite": "avgåvos",
    "passivePresent": "avges",
    "passiveSupine": "avgetts",
    "passiveInfinitive": "avgivas",
    "activePreterite": "avgav",
    "activePresent": "avgiver",
    "activeSupine": "avgett",
    "imperative": "avge",
    "activeInfinitive": "avgiva"
  },
  {
    "passivePreterite": "avgavs",
    "passivePresent": "avges",
    "passiveSupine": "avgetts",
    "passiveInfinitive": "avgivas",
    "activePreterite": "avgav",
    "activePresent": "avgiver",
    "activeSupine": "avgett",
    "imperative": "avge",
    "activeInfinitive": "avgiva"
  },
  {
    "passivePreterite": "avgåvos",
    "passivePresent": "avgives",
    "passiveSupine": "avgetts",
    "passiveInfinitive": "avgivas",
    "activePreterite": "avgav",
    "activePresent": "avgiver",
    "activeSupine": "avgett",
    "imperative": "avge",
    "activeInfinitive": "avgiva"
  },
  {
    "passivePreterite": "avgavs",
    "passivePresent": "avgives",
    "passiveSupine": "avgetts",
    "passiveInfinitive": "avgivas",
    "activePreterite": "avgav",
    "activePresent": "avgiver",
    "activeSupine": "avgett",
    "imperative": "avge",
    "activeInfinitive": "avgiva"
  },
  {
    "passivePreterite": "avgåvos",
    "passivePresent": "avges",
    "passiveSupine": "avgivits",
    "passiveInfinitive": "avges",
    "activePreterite": "avgåvo",
    "activePresent": "avger",
    "activeSupine": "avgivit",
    "imperative": "avgiv",
    "activeInfinitive": "avgiva"
  },
  {
    "passivePreterite": "avgavs",
    "passivePresent": "avges",
    "passiveSupine": "avgivits",
    "passiveInfinitive": "avges",
    "activePreterite": "avgåvo",
    "activePresent": "avger",
    "activeSupine": "avgivit",
    "imperative": "avgiv",
    "activeInfinitive": "avgiva"
  },
  {
    "passivePreterite": "avgåvos",
    "passivePresent": "avgives",
    "passiveSupine": "avgivits",
    "passiveInfinitive": "avges",
    "activePreterite": "avgåvo",
    "activePresent": "avger",
    "activeSupine": "avgivit",
    "imperative": "avgiv",
    "activeInfinitive": "avgiva"
  },
  {
    "passivePreterite": "avgavs",
    "passivePresent": "avgives",
    "passiveSupine": "avgivits",
    "passiveInfinitive": "avges",
    "activePreterite": "avgåvo",
    "activePresent": "avger",
    "activeSupine": "avgivit",
    "imperative": "avgiv",
    "activeInfinitive": "avgiva"
  },
  {
    "passivePreterite": "avgåvos",
    "passivePresent": "avges",
    "passiveSupine": "avgetts",
    "passiveInfinitive": "avges",
    "activePreterite": "avgåvo",
    "activePresent": "avger",
    "activeSupine": "avgivit",
    "imperative": "avgiv",
    "activeInfinitive": "avgiva"
  },
  {
    "passivePreterite": "avgavs",
    "passivePresent": "avges",
    "passiveSupine": "avgetts",
    "passiveInfinitive": "avges",
    "activePreterite": "avgåvo",
    "activePresent": "avger",
    "activeSupine": "avgivit",
    "imperative": "avgiv",
    "activeInfinitive": "avgiva"
  },
  {
    "passivePreterite": "avgåvos",
    "passivePresent": "avgives",
    "passiveSupine": "avgetts",
    "passiveInfinitive": "avges",
    "activePreterite": "avgåvo",
    "activePresent": "avger",
    "activeSupine": "avgivit",
    "imperative": "avgiv",
    "activeInfinitive": "avgiva"
  },
  {
    "passivePreterite": "avgavs",
    "passivePresent": "avgives",
    "passiveSupine": "avgetts",
    "passiveInfinitive": "avges",
    "activePreterite": "avgåvo",
    "activePresent": "avger",
    "activeSupine": "avgivit",
    "imperative": "avgiv",
    "activeInfinitive": "avgiva"
  },
  {
    "passivePreterite": "avgåvos",
    "passivePresent": "avges",
    "passiveSupine": "avgivits",
    "passiveInfinitive": "avgivas",
    "activePreterite": "avgåvo",
    "activePresent": "avger",
    "activeSupine": "avgivit",
    "imperative": "avgiv",
    "activeInfinitive": "avgiva"
  },
  {
    "passivePreterite": "avgavs",
    "passivePresent": "avges",
    "passiveSupine": "avgivits",
    "passiveInfinitive": "avgivas",
    "activePreterite": "avgåvo",
    "activePresent": "avger",
    "activeSupine": "avgivit",
    "imperative": "avgiv",
    "activeInfinitive": "avgiva"
  },
  {
    "passivePreterite": "avgåvos",
    "passivePresent": "avgives",
    "passiveSupine": "avgivits",
    "passiveInfinitive": "avgivas",
    "activePreterite": "avgåvo",
    "activePresent": "avger",
    "activeSupine": "avgivit",
    "imperative": "avgiv",
    "activeInfinitive": "avgiva"
  },
  {
    "passivePreterite": "avgavs",
    "passivePresent": "avgives",
    "passiveSupine": "avgivits",
    "passiveInfinitive": "avgivas",
    "activePreterite": "avgåvo",
    "activePresent": "avger",
    "activeSupine": "avgivit",
    "imperative": "avgiv",
    "activeInfinitive": "avgiva"
  },
  {
    "passivePreterite": "avgåvos",
    "passivePresent": "avges",
    "passiveSupine": "avgetts",
    "passiveInfinitive": "avgivas",
    "activePreterite": "avgåvo",
    "activePresent": "avger",
    "activeSupine": "avgivit",
    "imperative": "avgiv",
    "activeInfinitive": "avgiva"
  },
  {
    "passivePreterite": "avgavs",
    "passivePresent": "avges",
    "passiveSupine": "avgetts",
    "passiveInfinitive": "avgivas",
    "activePreterite": "avgåvo",
    "activePresent": "avger",
    "activeSupine": "avgivit",
    "imperative": "avgiv",
    "activeInfinitive": "avgiva"
  },
  {
    "passivePreterite": "avgåvos",
    "passivePresent": "avgives",
    "passiveSupine": "avgetts",
    "passiveInfinitive": "avgivas",
    "activePreterite": "avgåvo",
    "activePresent": "avger",
    "activeSupine": "avgivit",
    "imperative": "avgiv",
    "activeInfinitive": "avgiva"
  },
  {
    "passivePreterite": "avgavs",
    "passivePresent": "avgives",
    "passiveSupine": "avgetts",
    "passiveInfinitive": "avgivas",
    "activePreterite": "avgåvo",
    "activePresent": "avger",
    "activeSupine": "avgivit",
    "imperative": "avgiv",
    "activeInfinitive": "avgiva"
  },
  {
    "passivePreterite": "avgåvos",
    "passivePresent": "avges",
    "passiveSupine": "avgivits",
    "passiveInfinitive": "avges",
    "activePreterite": "avgav",
    "activePresent": "avger",
    "activeSupine": "avgivit",
    "imperative": "avgiv",
    "activeInfinitive": "avgiva"
  },
  {
    "passivePreterite": "avgavs",
    "passivePresent": "avges",
    "passiveSupine": "avgivits",
    "passiveInfinitive": "avges",
    "activePreterite": "avgav",
    "activePresent": "avger",
    "activeSupine": "avgivit",
    "imperative": "avgiv",
    "activeInfinitive": "avgiva"
  },
  {
    "passivePreterite": "avgåvos",
    "passivePresent": "avgives",
    "passiveSupine": "avgivits",
    "passiveInfinitive": "avges",
    "activePreterite": "avgav",
    "activePresent": "avger",
    "activeSupine": "avgivit",
    "imperative": "avgiv",
    "activeInfinitive": "avgiva"
  },
  {
    "passivePreterite": "avgavs",
    "passivePresent": "avgives",
    "passiveSupine": "avgivits",
    "passiveInfinitive": "avges",
    "activePreterite": "avgav",
    "activePresent": "avger",
    "activeSupine": "avgivit",
    "imperative": "avgiv",
    "activeInfinitive": "avgiva"
  },
  {
    "passivePreterite": "avgåvos",
    "passivePresent": "avges",
    "passiveSupine": "avgetts",
    "passiveInfinitive": "avges",
    "activePreterite": "avgav",
    "activePresent": "avger",
    "activeSupine": "avgivit",
    "imperative": "avgiv",
    "activeInfinitive": "avgiva"
  },
  {
    "passivePreterite": "avgavs",
    "passivePresent": "avges",
    "passiveSupine": "avgetts",
    "passiveInfinitive": "avges",
    "activePreterite": "avgav",
    "activePresent": "avger",
    "activeSupine": "avgivit",
    "imperative": "avgiv",
    "activeInfinitive": "avgiva"
  },
  {
    "passivePreterite": "avgåvos",
    "passivePresent": "avgives",
    "passiveSupine": "avgetts",
    "passiveInfinitive": "avges",
    "activePreterite": "avgav",
    "activePresent": "avger",
    "activeSupine": "avgivit",
    "imperative": "avgiv",
    "activeInfinitive": "avgiva"
  },
  {
    "passivePreterite": "avgavs",
    "passivePresent": "avgives",
    "passiveSupine": "avgetts",
    "passiveInfinitive": "avges",
    "activePreterite": "avgav",
    "activePresent": "avger",
    "activeSupine": "avgivit",
    "imperative": "avgiv",
    "activeInfinitive": "avgiva"
  },
  {
    "passivePreterite": "avgåvos",
    "passivePresent": "avges",
    "passiveSupine": "avgivits",
    "passiveInfinitive": "avgivas",
    "activePreterite": "avgav",
    "activePresent": "avger",
    "activeSupine": "avgivit",
    "imperative": "avgiv",
    "activeInfinitive": "avgiva"
  },
  {
    "passivePreterite": "avgavs",
    "passivePresent": "avges",
    "passiveSupine": "avgivits",
    "passiveInfinitive": "avgivas",
    "activePreterite": "avgav",
    "activePresent": "avger",
    "activeSupine": "avgivit",
    "imperative": "avgiv",
    "activeInfinitive": "avgiva"
  },
  {
    "passivePreterite": "avgåvos",
    "passivePresent": "avgives",
    "passiveSupine": "avgivits",
    "passiveInfinitive": "avgivas",
    "activePreterite": "avgav",
    "activePresent": "avger",
    "activeSupine": "avgivit",
    "imperative": "avgiv",
    "activeInfinitive": "avgiva"
  },
  {
    "passivePreterite": "avgavs",
    "passivePresent": "avgives",
    "passiveSupine": "avgivits",
    "passiveInfinitive": "avgivas",
    "activePreterite": "avgav",
    "activePresent": "avger",
    "activeSupine": "avgivit",
    "imperative": "avgiv",
    "activeInfinitive": "avgiva"
  },
  {
    "passivePreterite": "avgåvos",
    "passivePresent": "avges",
    "passiveSupine": "avgetts",
    "passiveInfinitive": "avgivas",
    "activePreterite": "avgav",
    "activePresent": "avger",
    "activeSupine": "avgivit",
    "imperative": "avgiv",
    "activeInfinitive": "avgiva"
  },
  {
    "passivePreterite": "avgavs",
    "passivePresent": "avges",
    "passiveSupine": "avgetts",
    "passiveInfinitive": "avgivas",
    "activePreterite": "avgav",
    "activePresent": "avger",
    "activeSupine": "avgivit",
    "imperative": "avgiv",
    "activeInfinitive": "avgiva"
  },
  {
    "passivePreterite": "avgåvos",
    "passivePresent": "avgives",
    "passiveSupine": "avgetts",
    "passiveInfinitive": "avgivas",
    "activePreterite": "avgav",
    "activePresent": "avger",
    "activeSupine": "avgivit",
    "imperative": "avgiv",
    "activeInfinitive": "avgiva"
  },
  {
    "passivePreterite": "avgavs",
    "passivePresent": "avgives",
    "passiveSupine": "avgetts",
    "passiveInfinitive": "avgivas",
    "activePreterite": "avgav",
    "activePresent": "avger",
    "activeSupine": "avgivit",
    "imperative": "avgiv",
    "activeInfinitive": "avgiva"
  },
  {
    "passivePreterite": "avgåvos",
    "passivePresent": "avges",
    "passiveSupine": "avgivits",
    "passiveInfinitive": "avges",
    "activePreterite": "avgåvo",
    "activePresent": "avgiver",
    "activeSupine": "avgivit",
    "imperative": "avgiv",
    "activeInfinitive": "avgiva"
  },
  {
    "passivePreterite": "avgavs",
    "passivePresent": "avges",
    "passiveSupine": "avgivits",
    "passiveInfinitive": "avges",
    "activePreterite": "avgåvo",
    "activePresent": "avgiver",
    "activeSupine": "avgivit",
    "imperative": "avgiv",
    "activeInfinitive": "avgiva"
  },
  {
    "passivePreterite": "avgåvos",
    "passivePresent": "avgives",
    "passiveSupine": "avgivits",
    "passiveInfinitive": "avges",
    "activePreterite": "avgåvo",
    "activePresent": "avgiver",
    "activeSupine": "avgivit",
    "imperative": "avgiv",
    "activeInfinitive": "avgiva"
  },
  {
    "passivePreterite": "avgavs",
    "passivePresent": "avgives",
    "passiveSupine": "avgivits",
    "passiveInfinitive": "avges",
    "activePreterite": "avgåvo",
    "activePresent": "avgiver",
    "activeSupine": "avgivit",
    "imperative": "avgiv",
    "activeInfinitive": "avgiva"
  },
  {
    "passivePreterite": "avgåvos",
    "passivePresent": "avges",
    "passiveSupine": "avgetts",
    "passiveInfinitive": "avges",
    "activePreterite": "avgåvo",
    "activePresent": "avgiver",
    "activeSupine": "avgivit",
    "imperative": "avgiv",
    "activeInfinitive": "avgiva"
  },
  {
    "passivePreterite": "avgavs",
    "passivePresent": "avges",
    "passiveSupine": "avgetts",
    "passiveInfinitive": "avges",
    "activePreterite": "avgåvo",
    "activePresent": "avgiver",
    "activeSupine": "avgivit",
    "imperative": "avgiv",
    "activeInfinitive": "avgiva"
  },
  {
    "passivePreterite": "avgåvos",
    "passivePresent": "avgives",
    "passiveSupine": "avgetts",
    "passiveInfinitive": "avges",
    "activePreterite": "avgåvo",
    "activePresent": "avgiver",
    "activeSupine": "avgivit",
    "imperative": "avgiv",
    "activeInfinitive": "avgiva"
  },
  {
    "passivePreterite": "avgavs",
    "passivePresent": "avgives",
    "passiveSupine": "avgetts",
    "passiveInfinitive": "avges",
    "activePreterite": "avgåvo",
    "activePresent": "avgiver",
    "activeSupine": "avgivit",
    "imperative": "avgiv",
    "activeInfinitive": "avgiva"
  },
  {
    "passivePreterite": "avgåvos",
    "passivePresent": "avges",
    "passiveSupine": "avgivits",
    "passiveInfinitive": "avgivas",
    "activePreterite": "avgåvo",
    "activePresent": "avgiver",
    "activeSupine": "avgivit",
    "imperative": "avgiv",
    "activeInfinitive": "avgiva"
  },
  {
    "passivePreterite": "avgavs",
    "passivePresent": "avges",
    "passiveSupine": "avgivits",
    "passiveInfinitive": "avgivas",
    "activePreterite": "avgåvo",
    "activePresent": "avgiver",
    "activeSupine": "avgivit",
    "imperative": "avgiv",
    "activeInfinitive": "avgiva"
  },
  {
    "passivePreterite": "avgåvos",
    "passivePresent": "avgives",
    "passiveSupine": "avgivits",
    "passiveInfinitive": "avgivas",
    "activePreterite": "avgåvo",
    "activePresent": "avgiver",
    "activeSupine": "avgivit",
    "imperative": "avgiv",
    "activeInfinitive": "avgiva"
  },
  {
    "passivePreterite": "avgavs",
    "passivePresent": "avgives",
    "passiveSupine": "avgivits",
    "passiveInfinitive": "avgivas",
    "activePreterite": "avgåvo",
    "activePresent": "avgiver",
    "activeSupine": "avgivit",
    "imperative": "avgiv",
    "activeInfinitive": "avgiva"
  },
  {
    "passivePreterite": "avgåvos",
    "passivePresent": "avges",
    "passiveSupine": "avgetts",
    "passiveInfinitive": "avgivas",
    "activePreterite": "avgåvo",
    "activePresent": "avgiver",
    "activeSupine": "avgivit",
    "imperative": "avgiv",
    "activeInfinitive": "avgiva"
  },
  {
    "passivePreterite": "avgavs",
    "passivePresent": "avges",
    "passiveSupine": "avgetts",
    "passiveInfinitive": "avgivas",
    "activePreterite": "avgåvo",
    "activePresent": "avgiver",
    "activeSupine": "avgivit",
    "imperative": "avgiv",
    "activeInfinitive": "avgiva"
  },
  {
    "passivePreterite": "avgåvos",
    "passivePresent": "avgives",
    "passiveSupine": "avgetts",
    "passiveInfinitive": "avgivas",
    "activePreterite": "avgåvo",
    "activePresent": "avgiver",
    "activeSupine": "avgivit",
    "imperative": "avgiv",
    "activeInfinitive": "avgiva"
  },
  {
    "passivePreterite": "avgavs",
    "passivePresent": "avgives",
    "passiveSupine": "avgetts",
    "passiveInfinitive": "avgivas",
    "activePreterite": "avgåvo",
    "activePresent": "avgiver",
    "activeSupine": "avgivit",
    "imperative": "avgiv",
    "activeInfinitive": "avgiva"
  },
  {
    "passivePreterite": "avgåvos",
    "passivePresent": "avges",
    "passiveSupine": "avgivits",
    "passiveInfinitive": "avges",
    "activePreterite": "avgav",
    "activePresent": "avgiver",
    "activeSupine": "avgivit",
    "imperative": "avgiv",
    "activeInfinitive": "avgiva"
  },
  {
    "passivePreterite": "avgavs",
    "passivePresent": "avges",
    "passiveSupine": "avgivits",
    "passiveInfinitive": "avges",
    "activePreterite": "avgav",
    "activePresent": "avgiver",
    "activeSupine": "avgivit",
    "imperative": "avgiv",
    "activeInfinitive": "avgiva"
  },
  {
    "passivePreterite": "avgåvos",
    "passivePresent": "avgives",
    "passiveSupine": "avgivits",
    "passiveInfinitive": "avges",
    "activePreterite": "avgav",
    "activePresent": "avgiver",
    "activeSupine": "avgivit",
    "imperative": "avgiv",
    "activeInfinitive": "avgiva"
  },
  {
    "passivePreterite": "avgavs",
    "passivePresent": "avgives",
    "passiveSupine": "avgivits",
    "passiveInfinitive": "avges",
    "activePreterite": "avgav",
    "activePresent": "avgiver",
    "activeSupine": "avgivit",
    "imperative": "avgiv",
    "activeInfinitive": "avgiva"
  },
  {
    "passivePreterite": "avgåvos",
    "passivePresent": "avges",
    "passiveSupine": "avgetts",
    "passiveInfinitive": "avges",
    "activePreterite": "avgav",
    "activePresent": "avgiver",
    "activeSupine": "avgivit",
    "imperative": "avgiv",
    "activeInfinitive": "avgiva"
  },
  {
    "passivePreterite": "avgavs",
    "passivePresent": "avges",
    "passiveSupine": "avgetts",
    "passiveInfinitive": "avges",
    "activePreterite": "avgav",
    "activePresent": "avgiver",
    "activeSupine": "avgivit",
    "imperative": "avgiv",
    "activeInfinitive": "avgiva"
  },
  {
    "passivePreterite": "avgåvos",
    "passivePresent": "avgives",
    "passiveSupine": "avgetts",
    "passiveInfinitive": "avges",
    "activePreterite": "avgav",
    "activePresent": "avgiver",
    "activeSupine": "avgivit",
    "imperative": "avgiv",
    "activeInfinitive": "avgiva"
  },
  {
    "passivePreterite": "avgavs",
    "passivePresent": "avgives",
    "passiveSupine": "avgetts",
    "passiveInfinitive": "avges",
    "activePreterite": "avgav",
    "activePresent": "avgiver",
    "activeSupine": "avgivit",
    "imperative": "avgiv",
    "activeInfinitive": "avgiva"
  },
  {
    "passivePreterite": "avgåvos",
    "passivePresent": "avges",
    "passiveSupine": "avgivits",
    "passiveInfinitive": "avgivas",
    "activePreterite": "avgav",
    "activePresent": "avgiver",
    "activeSupine": "avgivit",
    "imperative": "avgiv",
    "activeInfinitive": "avgiva"
  },
  {
    "passivePreterite": "avgavs",
    "passivePresent": "avges",
    "passiveSupine": "avgivits",
    "passiveInfinitive": "avgivas",
    "activePreterite": "avgav",
    "activePresent": "avgiver",
    "activeSupine": "avgivit",
    "imperative": "avgiv",
    "activeInfinitive": "avgiva"
  },
  {
    "passivePreterite": "avgåvos",
    "passivePresent": "avgives",
    "passiveSupine": "avgivits",
    "passiveInfinitive": "avgivas",
    "activePreterite": "avgav",
    "activePresent": "avgiver",
    "activeSupine": "avgivit",
    "imperative": "avgiv",
    "activeInfinitive": "avgiva"
  },
  {
    "passivePreterite": "avgavs",
    "passivePresent": "avgives",
    "passiveSupine": "avgivits",
    "passiveInfinitive": "avgivas",
    "activePreterite": "avgav",
    "activePresent": "avgiver",
    "activeSupine": "avgivit",
    "imperative": "avgiv",
    "activeInfinitive": "avgiva"
  },
  {
    "passivePreterite": "avgåvos",
    "passivePresent": "avges",
    "passiveSupine": "avgetts",
    "passiveInfinitive": "avgivas",
    "activePreterite": "avgav",
    "activePresent": "avgiver",
    "activeSupine": "avgivit",
    "imperative": "avgiv",
    "activeInfinitive": "avgiva"
  },
  {
    "passivePreterite": "avgavs",
    "passivePresent": "avges",
    "passiveSupine": "avgetts",
    "passiveInfinitive": "avgivas",
    "activePreterite": "avgav",
    "activePresent": "avgiver",
    "activeSupine": "avgivit",
    "imperative": "avgiv",
    "activeInfinitive": "avgiva"
  },
  {
    "passivePreterite": "avgåvos",
    "passivePresent": "avgives",
    "passiveSupine": "avgetts",
    "passiveInfinitive": "avgivas",
    "activePreterite": "avgav",
    "activePresent": "avgiver",
    "activeSupine": "avgivit",
    "imperative": "avgiv",
    "activeInfinitive": "avgiva"
  },
  {
    "passivePreterite": "avgavs",
    "passivePresent": "avgives",
    "passiveSupine": "avgetts",
    "passiveInfinitive": "avgivas",
    "activePreterite": "avgav",
    "activePresent": "avgiver",
    "activeSupine": "avgivit",
    "imperative": "avgiv",
    "activeInfinitive": "avgiva"
  },
  {
    "passivePreterite": "avgåvos",
    "passivePresent": "avges",
    "passiveSupine": "avgivits",
    "passiveInfinitive": "avges",
    "activePreterite": "avgåvo",
    "activePresent": "avger",
    "activeSupine": "avgett",
    "imperative": "avgiv",
    "activeInfinitive": "avgiva"
  },
  {
    "passivePreterite": "avgavs",
    "passivePresent": "avges",
    "passiveSupine": "avgivits",
    "passiveInfinitive": "avges",
    "activePreterite": "avgåvo",
    "activePresent": "avger",
    "activeSupine": "avgett",
    "imperative": "avgiv",
    "activeInfinitive": "avgiva"
  },
  {
    "passivePreterite": "avgåvos",
    "passivePresent": "avgives",
    "passiveSupine": "avgivits",
    "passiveInfinitive": "avges",
    "activePreterite": "avgåvo",
    "activePresent": "avger",
    "activeSupine": "avgett",
    "imperative": "avgiv",
    "activeInfinitive": "avgiva"
  },
  {
    "passivePreterite": "avgavs",
    "passivePresent": "avgives",
    "passiveSupine": "avgivits",
    "passiveInfinitive": "avges",
    "activePreterite": "avgåvo",
    "activePresent": "avger",
    "activeSupine": "avgett",
    "imperative": "avgiv",
    "activeInfinitive": "avgiva"
  },
  {
    "passivePreterite": "avgåvos",
    "passivePresent": "avges",
    "passiveSupine": "avgetts",
    "passiveInfinitive": "avges",
    "activePreterite": "avgåvo",
    "activePresent": "avger",
    "activeSupine": "avgett",
    "imperative": "avgiv",
    "activeInfinitive": "avgiva"
  },
  {
    "passivePreterite": "avgavs",
    "passivePresent": "avges",
    "passiveSupine": "avgetts",
    "passiveInfinitive": "avges",
    "activePreterite": "avgåvo",
    "activePresent": "avger",
    "activeSupine": "avgett",
    "imperative": "avgiv",
    "activeInfinitive": "avgiva"
  },
  {
    "passivePreterite": "avgåvos",
    "passivePresent": "avgives",
    "passiveSupine": "avgetts",
    "passiveInfinitive": "avges",
    "activePreterite": "avgåvo",
    "activePresent": "avger",
    "activeSupine": "avgett",
    "imperative": "avgiv",
    "activeInfinitive": "avgiva"
  },
  {
    "passivePreterite": "avgavs",
    "passivePresent": "avgives",
    "passiveSupine": "avgetts",
    "passiveInfinitive": "avges",
    "activePreterite": "avgåvo",
    "activePresent": "avger",
    "activeSupine": "avgett",
    "imperative": "avgiv",
    "activeInfinitive": "avgiva"
  },
  {
    "passivePreterite": "avgåvos",
    "passivePresent": "avges",
    "passiveSupine": "avgivits",
    "passiveInfinitive": "avgivas",
    "activePreterite": "avgåvo",
    "activePresent": "avger",
    "activeSupine": "avgett",
    "imperative": "avgiv",
    "activeInfinitive": "avgiva"
  },
  {
    "passivePreterite": "avgavs",
    "passivePresent": "avges",
    "passiveSupine": "avgivits",
    "passiveInfinitive": "avgivas",
    "activePreterite": "avgåvo",
    "activePresent": "avger",
    "activeSupine": "avgett",
    "imperative": "avgiv",
    "activeInfinitive": "avgiva"
  },
  {
    "passivePreterite": "avgåvos",
    "passivePresent": "avgives",
    "passiveSupine": "avgivits",
    "passiveInfinitive": "avgivas",
    "activePreterite": "avgåvo",
    "activePresent": "avger",
    "activeSupine": "avgett",
    "imperative": "avgiv",
    "activeInfinitive": "avgiva"
  },
  {
    "passivePreterite": "avgavs",
    "passivePresent": "avgives",
    "passiveSupine": "avgivits",
    "passiveInfinitive": "avgivas",
    "activePreterite": "avgåvo",
    "activePresent": "avger",
    "activeSupine": "avgett",
    "imperative": "avgiv",
    "activeInfinitive": "avgiva"
  },
  {
    "passivePreterite": "avgåvos",
    "passivePresent": "avges",
    "passiveSupine": "avgetts",
    "passiveInfinitive": "avgivas",
    "activePreterite": "avgåvo",
    "activePresent": "avger",
    "activeSupine": "avgett",
    "imperative": "avgiv",
    "activeInfinitive": "avgiva"
  },
  {
    "passivePreterite": "avgavs",
    "passivePresent": "avges",
    "passiveSupine": "avgetts",
    "passiveInfinitive": "avgivas",
    "activePreterite": "avgåvo",
    "activePresent": "avger",
    "activeSupine": "avgett",
    "imperative": "avgiv",
    "activeInfinitive": "avgiva"
  },
  {
    "passivePreterite": "avgåvos",
    "passivePresent": "avgives",
    "passiveSupine": "avgetts",
    "passiveInfinitive": "avgivas",
    "activePreterite": "avgåvo",
    "activePresent": "avger",
    "activeSupine": "avgett",
    "imperative": "avgiv",
    "activeInfinitive": "avgiva"
  },
  {
    "passivePreterite": "avgavs",
    "passivePresent": "avgives",
    "passiveSupine": "avgetts",
    "passiveInfinitive": "avgivas",
    "activePreterite": "avgåvo",
    "activePresent": "avger",
    "activeSupine": "avgett",
    "imperative": "avgiv",
    "activeInfinitive": "avgiva"
  },
  {
    "passivePreterite": "avgåvos",
    "passivePresent": "avges",
    "passiveSupine": "avgivits",
    "passiveInfinitive": "avges",
    "activePreterite": "avgav",
    "activePresent": "avger",
    "activeSupine": "avgett",
    "imperative": "avgiv",
    "activeInfinitive": "avgiva"
  },
  {
    "passivePreterite": "avgavs",
    "passivePresent": "avges",
    "passiveSupine": "avgivits",
    "passiveInfinitive": "avges",
    "activePreterite": "avgav",
    "activePresent": "avger",
    "activeSupine": "avgett",
    "imperative": "avgiv",
    "activeInfinitive": "avgiva"
  },
  {
    "passivePreterite": "avgåvos",
    "passivePresent": "avgives",
    "passiveSupine": "avgivits",
    "passiveInfinitive": "avges",
    "activePreterite": "avgav",
    "activePresent": "avger",
    "activeSupine": "avgett",
    "imperative": "avgiv",
    "activeInfinitive": "avgiva"
  },
  {
    "passivePreterite": "avgavs",
    "passivePresent": "avgives",
    "passiveSupine": "avgivits",
    "passiveInfinitive": "avges",
    "activePreterite": "avgav",
    "activePresent": "avger",
    "activeSupine": "avgett",
    "imperative": "avgiv",
    "activeInfinitive": "avgiva"
  },
  {
    "passivePreterite": "avgåvos",
    "passivePresent": "avges",
    "passiveSupine": "avgetts",
    "passiveInfinitive": "avges",
    "activePreterite": "avgav",
    "activePresent": "avger",
    "activeSupine": "avgett",
    "imperative": "avgiv",
    "activeInfinitive": "avgiva"
  },
  {
    "passivePreterite": "avgavs",
    "passivePresent": "avges",
    "passiveSupine": "avgetts",
    "passiveInfinitive": "avges",
    "activePreterite": "avgav",
    "activePresent": "avger",
    "activeSupine": "avgett",
    "imperative": "avgiv",
    "activeInfinitive": "avgiva"
  },
  {
    "passivePreterite": "avgåvos",
    "passivePresent": "avgives",
    "passiveSupine": "avgetts",
    "passiveInfinitive": "avges",
    "activePreterite": "avgav",
    "activePresent": "avger",
    "activeSupine": "avgett",
    "imperative": "avgiv",
    "activeInfinitive": "avgiva"
  },
  {
    "passivePreterite": "avgavs",
    "passivePresent": "avgives",
    "passiveSupine": "avgetts",
    "passiveInfinitive": "avges",
    "activePreterite": "avgav",
    "activePresent": "avger",
    "activeSupine": "avgett",
    "imperative": "avgiv",
    "activeInfinitive": "avgiva"
  },
  {
    "passivePreterite": "avgåvos",
    "passivePresent": "avges",
    "passiveSupine": "avgivits",
    "passiveInfinitive": "avgivas",
    "activePreterite": "avgav",
    "activePresent": "avger",
    "activeSupine": "avgett",
    "imperative": "avgiv",
    "activeInfinitive": "avgiva"
  },
  {
    "passivePreterite": "avgavs",
    "passivePresent": "avges",
    "passiveSupine": "avgivits",
    "passiveInfinitive": "avgivas",
    "activePreterite": "avgav",
    "activePresent": "avger",
    "activeSupine": "avgett",
    "imperative": "avgiv",
    "activeInfinitive": "avgiva"
  },
  {
    "passivePreterite": "avgåvos",
    "passivePresent": "avgives",
    "passiveSupine": "avgivits",
    "passiveInfinitive": "avgivas",
    "activePreterite": "avgav",
    "activePresent": "avger",
    "activeSupine": "avgett",
    "imperative": "avgiv",
    "activeInfinitive": "avgiva"
  },
  {
    "passivePreterite": "avgavs",
    "passivePresent": "avgives",
    "passiveSupine": "avgivits",
    "passiveInfinitive": "avgivas",
    "activePreterite": "avgav",
    "activePresent": "avger",
    "activeSupine": "avgett",
    "imperative": "avgiv",
    "activeInfinitive": "avgiva"
  },
  {
    "passivePreterite": "avgåvos",
    "passivePresent": "avges",
    "passiveSupine": "avgetts",
    "passiveInfinitive": "avgivas",
    "activePreterite": "avgav",
    "activePresent": "avger",
    "activeSupine": "avgett",
    "imperative": "avgiv",
    "activeInfinitive": "avgiva"
  },
  {
    "passivePreterite": "avgavs",
    "passivePresent": "avges",
    "passiveSupine": "avgetts",
    "passiveInfinitive": "avgivas",
    "activePreterite": "avgav",
    "activePresent": "avger",
    "activeSupine": "avgett",
    "imperative": "avgiv",
    "activeInfinitive": "avgiva"
  },
  {
    "passivePreterite": "avgåvos",
    "passivePresent": "avgives",
    "passiveSupine": "avgetts",
    "passiveInfinitive": "avgivas",
    "activePreterite": "avgav",
    "activePresent": "avger",
    "activeSupine": "avgett",
    "imperative": "avgiv",
    "activeInfinitive": "avgiva"
  },
  {
    "passivePreterite": "avgavs",
    "passivePresent": "avgives",
    "passiveSupine": "avgetts",
    "passiveInfinitive": "avgivas",
    "activePreterite": "avgav",
    "activePresent": "avger",
    "activeSupine": "avgett",
    "imperative": "avgiv",
    "activeInfinitive": "avgiva"
  },
  {
    "passivePreterite": "avgåvos",
    "passivePresent": "avges",
    "passiveSupine": "avgivits",
    "passiveInfinitive": "avges",
    "activePreterite": "avgåvo",
    "activePresent": "avgiver",
    "activeSupine": "avgett",
    "imperative": "avgiv",
    "activeInfinitive": "avgiva"
  },
  {
    "passivePreterite": "avgavs",
    "passivePresent": "avges",
    "passiveSupine": "avgivits",
    "passiveInfinitive": "avges",
    "activePreterite": "avgåvo",
    "activePresent": "avgiver",
    "activeSupine": "avgett",
    "imperative": "avgiv",
    "activeInfinitive": "avgiva"
  },
  {
    "passivePreterite": "avgåvos",
    "passivePresent": "avgives",
    "passiveSupine": "avgivits",
    "passiveInfinitive": "avges",
    "activePreterite": "avgåvo",
    "activePresent": "avgiver",
    "activeSupine": "avgett",
    "imperative": "avgiv",
    "activeInfinitive": "avgiva"
  },
  {
    "passivePreterite": "avgavs",
    "passivePresent": "avgives",
    "passiveSupine": "avgivits",
    "passiveInfinitive": "avges",
    "activePreterite": "avgåvo",
    "activePresent": "avgiver",
    "activeSupine": "avgett",
    "imperative": "avgiv",
    "activeInfinitive": "avgiva"
  },
  {
    "passivePreterite": "avgåvos",
    "passivePresent": "avges",
    "passiveSupine": "avgetts",
    "passiveInfinitive": "avges",
    "activePreterite": "avgåvo",
    "activePresent": "avgiver",
    "activeSupine": "avgett",
    "imperative": "avgiv",
    "activeInfinitive": "avgiva"
  },
  {
    "passivePreterite": "avgavs",
    "passivePresent": "avges",
    "passiveSupine": "avgetts",
    "passiveInfinitive": "avges",
    "activePreterite": "avgåvo",
    "activePresent": "avgiver",
    "activeSupine": "avgett",
    "imperative": "avgiv",
    "activeInfinitive": "avgiva"
  },
  {
    "passivePreterite": "avgåvos",
    "passivePresent": "avgives",
    "passiveSupine": "avgetts",
    "passiveInfinitive": "avges",
    "activePreterite": "avgåvo",
    "activePresent": "avgiver",
    "activeSupine": "avgett",
    "imperative": "avgiv",
    "activeInfinitive": "avgiva"
  },
  {
    "passivePreterite": "avgavs",
    "passivePresent": "avgives",
    "passiveSupine": "avgetts",
    "passiveInfinitive": "avges",
    "activePreterite": "avgåvo",
    "activePresent": "avgiver",
    "activeSupine": "avgett",
    "imperative": "avgiv",
    "activeInfinitive": "avgiva"
  },
  {
    "passivePreterite": "avgåvos",
    "passivePresent": "avges",
    "passiveSupine": "avgivits",
    "passiveInfinitive": "avgivas",
    "activePreterite": "avgåvo",
    "activePresent": "avgiver",
    "activeSupine": "avgett",
    "imperative": "avgiv",
    "activeInfinitive": "avgiva"
  },
  {
    "passivePreterite": "avgavs",
    "passivePresent": "avges",
    "passiveSupine": "avgivits",
    "passiveInfinitive": "avgivas",
    "activePreterite": "avgåvo",
    "activePresent": "avgiver",
    "activeSupine": "avgett",
    "imperative": "avgiv",
    "activeInfinitive": "avgiva"
  },
  {
    "passivePreterite": "avgåvos",
    "passivePresent": "avgives",
    "passiveSupine": "avgivits",
    "passiveInfinitive": "avgivas",
    "activePreterite": "avgåvo",
    "activePresent": "avgiver",
    "activeSupine": "avgett",
    "imperative": "avgiv",
    "activeInfinitive": "avgiva"
  },
  {
    "passivePreterite": "avgavs",
    "passivePresent": "avgives",
    "passiveSupine": "avgivits",
    "passiveInfinitive": "avgivas",
    "activePreterite": "avgåvo",
    "activePresent": "avgiver",
    "activeSupine": "avgett",
    "imperative": "avgiv",
    "activeInfinitive": "avgiva"
  },
  {
    "passivePreterite": "avgåvos",
    "passivePresent": "avges",
    "passiveSupine": "avgetts",
    "passiveInfinitive": "avgivas",
    "activePreterite": "avgåvo",
    "activePresent": "avgiver",
    "activeSupine": "avgett",
    "imperative": "avgiv",
    "activeInfinitive": "avgiva"
  },
  {
    "passivePreterite": "avgavs",
    "passivePresent": "avges",
    "passiveSupine": "avgetts",
    "passiveInfinitive": "avgivas",
    "activePreterite": "avgåvo",
    "activePresent": "avgiver",
    "activeSupine": "avgett",
    "imperative": "avgiv",
    "activeInfinitive": "avgiva"
  },
  {
    "passivePreterite": "avgåvos",
    "passivePresent": "avgives",
    "passiveSupine": "avgetts",
    "passiveInfinitive": "avgivas",
    "activePreterite": "avgåvo",
    "activePresent": "avgiver",
    "activeSupine": "avgett",
    "imperative": "avgiv",
    "activeInfinitive": "avgiva"
  },
  {
    "passivePreterite": "avgavs",
    "passivePresent": "avgives",
    "passiveSupine": "avgetts",
    "passiveInfinitive": "avgivas",
    "activePreterite": "avgåvo",
    "activePresent": "avgiver",
    "activeSupine": "avgett",
    "imperative": "avgiv",
    "activeInfinitive": "avgiva"
  },
  {
    "passivePreterite": "avgåvos",
    "passivePresent": "avges",
    "passiveSupine": "avgivits",
    "passiveInfinitive": "avges",
    "activePreterite": "avgav",
    "activePresent": "avgiver",
    "activeSupine": "avgett",
    "imperative": "avgiv",
    "activeInfinitive": "avgiva"
  },
  {
    "passivePreterite": "avgavs",
    "passivePresent": "avges",
    "passiveSupine": "avgivits",
    "passiveInfinitive": "avges",
    "activePreterite": "avgav",
    "activePresent": "avgiver",
    "activeSupine": "avgett",
    "imperative": "avgiv",
    "activeInfinitive": "avgiva"
  },
  {
    "passivePreterite": "avgåvos",
    "passivePresent": "avgives",
    "passiveSupine": "avgivits",
    "passiveInfinitive": "avges",
    "activePreterite": "avgav",
    "activePresent": "avgiver",
    "activeSupine": "avgett",
    "imperative": "avgiv",
    "activeInfinitive": "avgiva"
  },
  {
    "passivePreterite": "avgavs",
    "passivePresent": "avgives",
    "passiveSupine": "avgivits",
    "passiveInfinitive": "avges",
    "activePreterite": "avgav",
    "activePresent": "avgiver",
    "activeSupine": "avgett",
    "imperative": "avgiv",
    "activeInfinitive": "avgiva"
  },
  {
    "passivePreterite": "avgåvos",
    "passivePresent": "avges",
    "passiveSupine": "avgetts",
    "passiveInfinitive": "avges",
    "activePreterite": "avgav",
    "activePresent": "avgiver",
    "activeSupine": "avgett",
    "imperative": "avgiv",
    "activeInfinitive": "avgiva"
  },
  {
    "passivePreterite": "avgavs",
    "passivePresent": "avges",
    "passiveSupine": "avgetts",
    "passiveInfinitive": "avges",
    "activePreterite": "avgav",
    "activePresent": "avgiver",
    "activeSupine": "avgett",
    "imperative": "avgiv",
    "activeInfinitive": "avgiva"
  },
  {
    "passivePreterite": "avgåvos",
    "passivePresent": "avgives",
    "passiveSupine": "avgetts",
    "passiveInfinitive": "avges",
    "activePreterite": "avgav",
    "activePresent": "avgiver",
    "activeSupine": "avgett",
    "imperative": "avgiv",
    "activeInfinitive": "avgiva"
  },
  {
    "passivePreterite": "avgavs",
    "passivePresent": "avgives",
    "passiveSupine": "avgetts",
    "passiveInfinitive": "avges",
    "activePreterite": "avgav",
    "activePresent": "avgiver",
    "activeSupine": "avgett",
    "imperative": "avgiv",
    "activeInfinitive": "avgiva"
  },
  {
    "passivePreterite": "avgåvos",
    "passivePresent": "avges",
    "passiveSupine": "avgivits",
    "passiveInfinitive": "avgivas",
    "activePreterite": "avgav",
    "activePresent": "avgiver",
    "activeSupine": "avgett",
    "imperative": "avgiv",
    "activeInfinitive": "avgiva"
  },
  {
    "passivePreterite": "avgavs",
    "passivePresent": "avges",
    "passiveSupine": "avgivits",
    "passiveInfinitive": "avgivas",
    "activePreterite": "avgav",
    "activePresent": "avgiver",
    "activeSupine": "avgett",
    "imperative": "avgiv",
    "activeInfinitive": "avgiva"
  },
  {
    "passivePreterite": "avgåvos",
    "passivePresent": "avgives",
    "passiveSupine": "avgivits",
    "passiveInfinitive": "avgivas",
    "activePreterite": "avgav",
    "activePresent": "avgiver",
    "activeSupine": "avgett",
    "imperative": "avgiv",
    "activeInfinitive": "avgiva"
  },
  {
    "passivePreterite": "avgavs",
    "passivePresent": "avgives",
    "passiveSupine": "avgivits",
    "passiveInfinitive": "avgivas",
    "activePreterite": "avgav",
    "activePresent": "avgiver",
    "activeSupine": "avgett",
    "imperative": "avgiv",
    "activeInfinitive": "avgiva"
  },
  {
    "passivePreterite": "avgåvos",
    "passivePresent": "avges",
    "passiveSupine": "avgetts",
    "passiveInfinitive": "avgivas",
    "activePreterite": "avgav",
    "activePresent": "avgiver",
    "activeSupine": "avgett",
    "imperative": "avgiv",
    "activeInfinitive": "avgiva"
  },
  {
    "passivePreterite": "avgavs",
    "passivePresent": "avges",
    "passiveSupine": "avgetts",
    "passiveInfinitive": "avgivas",
    "activePreterite": "avgav",
    "activePresent": "avgiver",
    "activeSupine": "avgett",
    "imperative": "avgiv",
    "activeInfinitive": "avgiva"
  },
  {
    "passivePreterite": "avgåvos",
    "passivePresent": "avgives",
    "passiveSupine": "avgetts",
    "passiveInfinitive": "avgivas",
    "activePreterite": "avgav",
    "activePresent": "avgiver",
    "activeSupine": "avgett",
    "imperative": "avgiv",
    "activeInfinitive": "avgiva"
  },
  {
    "passivePreterite": "avgavs",
    "passivePresent": "avgives",
    "passiveSupine": "avgetts",
    "passiveInfinitive": "avgivas",
    "activePreterite": "avgav",
    "activePresent": "avgiver",
    "activeSupine": "avgett",
    "imperative": "avgiv",
    "activeInfinitive": "avgiva"
  },
  {
    "passivePreterite": "signerades",
    "passivePresent": "signeras",
    "passiveSupine": "signerats",
    "passiveInfinitive": "signeras",
    "activePreterite": "signerade",
    "activePresent": "signerar",
    "activeSupine": "signerat",
    "imperative": "signera",
    "activeInfinitive": "signera"
  },
  {
    "passivePreterite": "vävdes",
    "passivePresent": "vävs",
    "passiveSupine": "vävts",
    "passiveInfinitive": "vävas",
    "activePreterite": "vävde",
    "activePresent": "väver",
    "activeSupine": "vävt",
    "imperative": "väv",
    "activeInfinitive": "väva"
  },
  {
    "passivePreterite": "fylldes",
    "passivePresent": "fylls",
    "passiveSupine": "fyllts",
    "passiveInfinitive": "fyllas",
    "activePreterite": "fyllde",
    "activePresent": "fyller",
    "activeSupine": "fyllt",
    "imperative": "fyll",
    "activeInfinitive": "fylla"
  },
  {
    "passivePreterite": "inkorporerades",
    "passivePresent": "inkorporeras",
    "passiveSupine": "inkorporerats",
    "passiveInfinitive": "inkorporeras",
    "activePreterite": "inkorporerade",
    "activePresent": "inkorporerar",
    "activeSupine": "inkorporerat",
    "imperative": "inkorporera",
    "activeInfinitive": "inkorporera"
  },
  {
    "passivePreterite": "slangades",
    "passivePresent": "slangas",
    "passiveSupine": "slangats",
    "passiveInfinitive": "slangas",
    "activePreterite": "slangade",
    "activePresent": "slangar",
    "activeSupine": "slangat",
    "imperative": "slanga",
    "activeInfinitive": "slanga"
  },
  {
    "passivePreterite": "kategoriserades",
    "passivePresent": "kategoriseras",
    "passiveSupine": "kategoriserats",
    "passiveInfinitive": "kategoriseras",
    "activePreterite": "kategoriserade",
    "activePresent": "kategoriserar",
    "activeSupine": "kategoriserat",
    "imperative": "kategorisera",
    "activeInfinitive": "kategorisera"
  },
  {
    "passivePreterite": "provkördes",
    "passivePresent": "provkörs",
    "passiveSupine": "provkörts",
    "passiveInfinitive": "provköras",
    "activePreterite": "provkörde",
    "activePresent": "provkör",
    "activeSupine": "provkört",
    "imperative": "provkör",
    "activeInfinitive": "provköra"
  },
  {
    "passivePreterite": "råddes",
    "passivePresent": "råds",
    "passiveSupine": "råtts",
    "passiveInfinitive": "rådas",
    "activePreterite": "rådde",
    "activePresent": "råder",
    "activeSupine": "rått",
    "imperative": "råd",
    "activeInfinitive": "råda"
  },
  {
    "passivePreterite": "åtråddes",
    "passivePresent": "åtrås",
    "passiveSupine": "åtråtts",
    "passiveInfinitive": "åtrås",
    "activePreterite": "åtrådde",
    "activePresent": "åtrår",
    "activeSupine": "åtrått",
    "imperative": "åtrå",
    "activeInfinitive": "åtrå"
  },
  {
    "passivePreterite": "avsattes",
    "passivePresent": "avsätts",
    "passiveSupine": "avsatts",
    "passiveInfinitive": "avsättas",
    "activePreterite": "avsatte",
    "activePresent": "avsätter",
    "activeSupine": "avsatt",
    "imperative": "avsätt",
    "activeInfinitive": "avsätta"
  },
  {
    "passivePreterite": "uppsamlades",
    "passivePresent": "uppsamlas",
    "passiveSupine": "uppsamlats",
    "passiveInfinitive": "uppsamlas",
    "activePreterite": "uppsamlade",
    "activePresent": "uppsamlar",
    "activeSupine": "uppsamlat",
    "imperative": "uppsamla",
    "activeInfinitive": "uppsamla"
  },
  {
    "passivePreterite": "upptogos",
    "passivePresent": "upptas",
    "passiveSupine": "upptagits",
    "passiveInfinitive": "upptas",
    "activePreterite": "upptogo",
    "activePresent": "upptar",
    "activeSupine": "upptagit",
    "imperative": "uppta",
    "activeInfinitive": "uppta"
  },
  {
    "passivePreterite": "upptogos",
    "passivePresent": "upptages",
    "passiveSupine": "upptagits",
    "passiveInfinitive": "upptas",
    "activePreterite": "upptogo",
    "activePresent": "upptar",
    "activeSupine": "upptagit",
    "imperative": "uppta",
    "activeInfinitive": "uppta"
  },
  {
    "passivePreterite": "upptogos",
    "passivePresent": "upptas",
    "passiveSupine": "upptagits",
    "passiveInfinitive": "upptagas",
    "activePreterite": "upptogo",
    "activePresent": "upptar",
    "activeSupine": "upptagit",
    "imperative": "uppta",
    "activeInfinitive": "uppta"
  },
  {
    "passivePreterite": "upptogos",
    "passivePresent": "upptages",
    "passiveSupine": "upptagits",
    "passiveInfinitive": "upptagas",
    "activePreterite": "upptogo",
    "activePresent": "upptar",
    "activeSupine": "upptagit",
    "imperative": "uppta",
    "activeInfinitive": "uppta"
  },
  {
    "passivePreterite": "upptogos",
    "passivePresent": "upptas",
    "passiveSupine": "upptagits",
    "passiveInfinitive": "upptas",
    "activePreterite": "upptog",
    "activePresent": "upptar",
    "activeSupine": "upptagit",
    "imperative": "uppta",
    "activeInfinitive": "uppta"
  },
  {
    "passivePreterite": "upptogos",
    "passivePresent": "upptages",
    "passiveSupine": "upptagits",
    "passiveInfinitive": "upptas",
    "activePreterite": "upptog",
    "activePresent": "upptar",
    "activeSupine": "upptagit",
    "imperative": "uppta",
    "activeInfinitive": "uppta"
  },
  {
    "passivePreterite": "upptogos",
    "passivePresent": "upptas",
    "passiveSupine": "upptagits",
    "passiveInfinitive": "upptagas",
    "activePreterite": "upptog",
    "activePresent": "upptar",
    "activeSupine": "upptagit",
    "imperative": "uppta",
    "activeInfinitive": "uppta"
  },
  {
    "passivePreterite": "upptogos",
    "passivePresent": "upptages",
    "passiveSupine": "upptagits",
    "passiveInfinitive": "upptagas",
    "activePreterite": "upptog",
    "activePresent": "upptar",
    "activeSupine": "upptagit",
    "imperative": "uppta",
    "activeInfinitive": "uppta"
  },
  {
    "passivePreterite": "upptogos",
    "passivePresent": "upptas",
    "passiveSupine": "upptagits",
    "passiveInfinitive": "upptas",
    "activePreterite": "upptogo",
    "activePresent": "upptager",
    "activeSupine": "upptagit",
    "imperative": "uppta",
    "activeInfinitive": "uppta"
  },
  {
    "passivePreterite": "upptogos",
    "passivePresent": "upptages",
    "passiveSupine": "upptagits",
    "passiveInfinitive": "upptas",
    "activePreterite": "upptogo",
    "activePresent": "upptager",
    "activeSupine": "upptagit",
    "imperative": "uppta",
    "activeInfinitive": "uppta"
  },
  {
    "passivePreterite": "upptogos",
    "passivePresent": "upptas",
    "passiveSupine": "upptagits",
    "passiveInfinitive": "upptagas",
    "activePreterite": "upptogo",
    "activePresent": "upptager",
    "activeSupine": "upptagit",
    "imperative": "uppta",
    "activeInfinitive": "uppta"
  },
  {
    "passivePreterite": "upptogos",
    "passivePresent": "upptages",
    "passiveSupine": "upptagits",
    "passiveInfinitive": "upptagas",
    "activePreterite": "upptogo",
    "activePresent": "upptager",
    "activeSupine": "upptagit",
    "imperative": "uppta",
    "activeInfinitive": "uppta"
  },
  {
    "passivePreterite": "upptogos",
    "passivePresent": "upptas",
    "passiveSupine": "upptagits",
    "passiveInfinitive": "upptas",
    "activePreterite": "upptog",
    "activePresent": "upptager",
    "activeSupine": "upptagit",
    "imperative": "uppta",
    "activeInfinitive": "uppta"
  },
  {
    "passivePreterite": "upptogos",
    "passivePresent": "upptages",
    "passiveSupine": "upptagits",
    "passiveInfinitive": "upptas",
    "activePreterite": "upptog",
    "activePresent": "upptager",
    "activeSupine": "upptagit",
    "imperative": "uppta",
    "activeInfinitive": "uppta"
  },
  {
    "passivePreterite": "upptogos",
    "passivePresent": "upptas",
    "passiveSupine": "upptagits",
    "passiveInfinitive": "upptagas",
    "activePreterite": "upptog",
    "activePresent": "upptager",
    "activeSupine": "upptagit",
    "imperative": "uppta",
    "activeInfinitive": "uppta"
  },
  {
    "passivePreterite": "upptogos",
    "passivePresent": "upptages",
    "passiveSupine": "upptagits",
    "passiveInfinitive": "upptagas",
    "activePreterite": "upptog",
    "activePresent": "upptager",
    "activeSupine": "upptagit",
    "imperative": "uppta",
    "activeInfinitive": "uppta"
  },
  {
    "passivePreterite": "upptogos",
    "passivePresent": "upptas",
    "passiveSupine": "upptagits",
    "passiveInfinitive": "upptas",
    "activePreterite": "upptogo",
    "activePresent": "upptar",
    "activeSupine": "upptagit",
    "imperative": "uppta",
    "activeInfinitive": "upptaga"
  },
  {
    "passivePreterite": "upptogos",
    "passivePresent": "upptages",
    "passiveSupine": "upptagits",
    "passiveInfinitive": "upptas",
    "activePreterite": "upptogo",
    "activePresent": "upptar",
    "activeSupine": "upptagit",
    "imperative": "uppta",
    "activeInfinitive": "upptaga"
  },
  {
    "passivePreterite": "upptogos",
    "passivePresent": "upptas",
    "passiveSupine": "upptagits",
    "passiveInfinitive": "upptagas",
    "activePreterite": "upptogo",
    "activePresent": "upptar",
    "activeSupine": "upptagit",
    "imperative": "uppta",
    "activeInfinitive": "upptaga"
  },
  {
    "passivePreterite": "upptogos",
    "passivePresent": "upptages",
    "passiveSupine": "upptagits",
    "passiveInfinitive": "upptagas",
    "activePreterite": "upptogo",
    "activePresent": "upptar",
    "activeSupine": "upptagit",
    "imperative": "uppta",
    "activeInfinitive": "upptaga"
  },
  {
    "passivePreterite": "upptogos",
    "passivePresent": "upptas",
    "passiveSupine": "upptagits",
    "passiveInfinitive": "upptas",
    "activePreterite": "upptog",
    "activePresent": "upptar",
    "activeSupine": "upptagit",
    "imperative": "uppta",
    "activeInfinitive": "upptaga"
  },
  {
    "passivePreterite": "upptogos",
    "passivePresent": "upptages",
    "passiveSupine": "upptagits",
    "passiveInfinitive": "upptas",
    "activePreterite": "upptog",
    "activePresent": "upptar",
    "activeSupine": "upptagit",
    "imperative": "uppta",
    "activeInfinitive": "upptaga"
  },
  {
    "passivePreterite": "upptogos",
    "passivePresent": "upptas",
    "passiveSupine": "upptagits",
    "passiveInfinitive": "upptagas",
    "activePreterite": "upptog",
    "activePresent": "upptar",
    "activeSupine": "upptagit",
    "imperative": "uppta",
    "activeInfinitive": "upptaga"
  },
  {
    "passivePreterite": "upptogos",
    "passivePresent": "upptages",
    "passiveSupine": "upptagits",
    "passiveInfinitive": "upptagas",
    "activePreterite": "upptog",
    "activePresent": "upptar",
    "activeSupine": "upptagit",
    "imperative": "uppta",
    "activeInfinitive": "upptaga"
  },
  {
    "passivePreterite": "upptogos",
    "passivePresent": "upptas",
    "passiveSupine": "upptagits",
    "passiveInfinitive": "upptas",
    "activePreterite": "upptogo",
    "activePresent": "upptager",
    "activeSupine": "upptagit",
    "imperative": "uppta",
    "activeInfinitive": "upptaga"
  },
  {
    "passivePreterite": "upptogos",
    "passivePresent": "upptages",
    "passiveSupine": "upptagits",
    "passiveInfinitive": "upptas",
    "activePreterite": "upptogo",
    "activePresent": "upptager",
    "activeSupine": "upptagit",
    "imperative": "uppta",
    "activeInfinitive": "upptaga"
  },
  {
    "passivePreterite": "upptogos",
    "passivePresent": "upptas",
    "passiveSupine": "upptagits",
    "passiveInfinitive": "upptagas",
    "activePreterite": "upptogo",
    "activePresent": "upptager",
    "activeSupine": "upptagit",
    "imperative": "uppta",
    "activeInfinitive": "upptaga"
  },
  {
    "passivePreterite": "upptogos",
    "passivePresent": "upptages",
    "passiveSupine": "upptagits",
    "passiveInfinitive": "upptagas",
    "activePreterite": "upptogo",
    "activePresent": "upptager",
    "activeSupine": "upptagit",
    "imperative": "uppta",
    "activeInfinitive": "upptaga"
  },
  {
    "passivePreterite": "upptogos",
    "passivePresent": "upptas",
    "passiveSupine": "upptagits",
    "passiveInfinitive": "upptas",
    "activePreterite": "upptog",
    "activePresent": "upptager",
    "activeSupine": "upptagit",
    "imperative": "uppta",
    "activeInfinitive": "upptaga"
  },
  {
    "passivePreterite": "upptogos",
    "passivePresent": "upptages",
    "passiveSupine": "upptagits",
    "passiveInfinitive": "upptas",
    "activePreterite": "upptog",
    "activePresent": "upptager",
    "activeSupine": "upptagit",
    "imperative": "uppta",
    "activeInfinitive": "upptaga"
  },
  {
    "passivePreterite": "upptogos",
    "passivePresent": "upptas",
    "passiveSupine": "upptagits",
    "passiveInfinitive": "upptagas",
    "activePreterite": "upptog",
    "activePresent": "upptager",
    "activeSupine": "upptagit",
    "imperative": "uppta",
    "activeInfinitive": "upptaga"
  },
  {
    "passivePreterite": "upptogos",
    "passivePresent": "upptages",
    "passiveSupine": "upptagits",
    "passiveInfinitive": "upptagas",
    "activePreterite": "upptog",
    "activePresent": "upptager",
    "activeSupine": "upptagit",
    "imperative": "uppta",
    "activeInfinitive": "upptaga"
  },
  {
    "passivePreterite": "insattes",
    "passivePresent": "insättes",
    "passiveSupine": "insatts",
    "passiveInfinitive": "insättas",
    "activePreterite": "insatte",
    "activePresent": "insätter",
    "activeSupine": "insatt",
    "imperative": "insätt",
    "activeInfinitive": "insätta"
  },
  {
    "passivePreterite": "insattes",
    "passivePresent": "insätts",
    "passiveSupine": "insatts",
    "passiveInfinitive": "insättas",
    "activePreterite": "insatte",
    "activePresent": "insätter",
    "activeSupine": "insatt",
    "imperative": "insätt",
    "activeInfinitive": "insätta"
  },
  {
    "passivePreterite": "beskylldes",
    "passivePresent": "beskylles",
    "passiveSupine": "beskyllts",
    "passiveInfinitive": "beskyllas",
    "activePreterite": "beskyllde",
    "activePresent": "beskyller",
    "activeSupine": "beskyllt",
    "imperative": "beskyll",
    "activeInfinitive": "beskylla"
  },
  {
    "passivePreterite": "beskylldes",
    "passivePresent": "beskylls",
    "passiveSupine": "beskyllts",
    "passiveInfinitive": "beskyllas",
    "activePreterite": "beskyllde",
    "activePresent": "beskyller",
    "activeSupine": "beskyllt",
    "imperative": "beskyll",
    "activeInfinitive": "beskylla"
  },
  {
    "passivePreterite": "katalogiserades",
    "passivePresent": "katalogiseras",
    "passiveSupine": "katalogiserats",
    "passiveInfinitive": "katalogiseras",
    "activePreterite": "katalogiserade",
    "activePresent": "katalogiserar",
    "activeSupine": "katalogiserat",
    "imperative": "katalogisera",
    "activeInfinitive": "katalogisera"
  },
  {
    "passivePreterite": "pastöriserades",
    "passivePresent": "pastöriseras",
    "passiveSupine": "pastöriserats",
    "passiveInfinitive": "pastöriseras",
    "activePreterite": "pastöriserade",
    "activePresent": "pastöriserar",
    "activeSupine": "pastöriserat",
    "imperative": "pastörisera",
    "activeInfinitive": "pastörisera"
  },
  {
    "passivePreterite": "begränsades",
    "passivePresent": "begränsas",
    "passiveSupine": "begränsats",
    "passiveInfinitive": "begränsas",
    "activePreterite": "begränsade",
    "activePresent": "begränsar",
    "activeSupine": "begränsat",
    "imperative": "begränsa",
    "activeInfinitive": "begränsa"
  },
  {
    "passivePreterite": "syltades",
    "passivePresent": "syltas",
    "passiveSupine": "syltats",
    "passiveInfinitive": "syltas",
    "activePreterite": "syltade",
    "activePresent": "syltar",
    "activeSupine": "syltat",
    "imperative": "sylta",
    "activeInfinitive": "sylta"
  },
  {
    "passivePreterite": "provlagades",
    "passivePresent": "provlagas",
    "passiveSupine": "provlagats",
    "passiveInfinitive": "provlagas",
    "activePreterite": "provlagade",
    "activePresent": "provlagar",
    "activeSupine": "provlagat",
    "imperative": "provlaga",
    "activeInfinitive": "provlaga"
  },
  {
    "passivePreterite": "småstektes",
    "passivePresent": "småsteks",
    "passiveSupine": "småstekts",
    "passiveInfinitive": "småstekas",
    "activePreterite": "småstekte",
    "activePresent": "småsteker",
    "activeSupine": "småstekt",
    "imperative": "småstek",
    "activeInfinitive": "småsteka"
  },
  {
    "passivePreterite": "numrerades",
    "passivePresent": "numreras",
    "passiveSupine": "numrerats",
    "passiveInfinitive": "numreras",
    "activePreterite": "numrerade",
    "activePresent": "numrerar",
    "activeSupine": "numrerat",
    "imperative": "numrera",
    "activeInfinitive": "numrera"
  },
  {
    "passivePreterite": "besvärades",
    "passivePresent": "besväras",
    "passiveSupine": "besvärats",
    "passiveInfinitive": "besväras",
    "activePreterite": "besvärade",
    "activePresent": "besvärar",
    "activeSupine": "besvärat",
    "imperative": "besvära",
    "activeInfinitive": "besvära"
  },
  {
    "passivePreterite": "skräddarsyddes",
    "passivePresent": "skräddarsys",
    "passiveSupine": "skräddarsytts",
    "passiveInfinitive": "skräddarsys",
    "activePreterite": "skräddarsydde",
    "activePresent": "skräddarsyr",
    "activeSupine": "skräddarsytt",
    "imperative": "skräddarsy",
    "activeInfinitive": "skräddarsy"
  },
  {
    "passivePreterite": "överbelastades",
    "passivePresent": "överbelastas",
    "passiveSupine": "överbelastats",
    "passiveInfinitive": "överbelastas",
    "activePreterite": "överbelastade",
    "activePresent": "överbelastar",
    "activeSupine": "överbelastat",
    "imperative": "överbelasta",
    "activeInfinitive": "överbelasta"
  },
  {
    "passivePreterite": "framtrollades",
    "passivePresent": "framtrollas",
    "passiveSupine": "framtrollats",
    "passiveInfinitive": "framtrollas",
    "activePreterite": "framtrollade",
    "activePresent": "framtrollar",
    "activeSupine": "framtrollat",
    "imperative": "framtrolla",
    "activeInfinitive": "framtrolla"
  },
  {
    "passivePreterite": "frånvaroanmäldes",
    "passivePresent": "frånvaroanmäls",
    "passiveSupine": "frånvaroanmälts",
    "passiveInfinitive": "frånvaroanmälas",
    "activePreterite": "frånvaroanmälde",
    "activePresent": "frånvaroanmäler",
    "activeSupine": "frånvaroanmält",
    "imperative": "frånvaroanmäl",
    "activeInfinitive": "frånvaroanmäla"
  },
  {
    "passivePreterite": "smakades",
    "passivePresent": "smakas",
    "passiveSupine": "smakats",
    "passiveInfinitive": "smakas",
    "activePreterite": "smakade",
    "activePresent": "smakar",
    "activeSupine": "smakat",
    "imperative": "smaka",
    "activeInfinitive": "smaka"
  },
  {
    "passivePreterite": "fanns",
    "passivePresent": "fanns",
    "passiveSupine": "funnits",
    "passiveInfinitive": "finnas",
    "activePreterite": "funno",
    "activePresent": "finner",
    "activeSupine": "funnit",
    "imperative": "finn",
    "activeInfinitive": "finna"
  },
  {
    "passivePreterite": "fanns",
    "passivePresent": "fanns",
    "passiveSupine": "funnits",
    "passiveInfinitive": "finnas",
    "activePreterite": "fann",
    "activePresent": "finner",
    "activeSupine": "funnit",
    "imperative": "finn",
    "activeInfinitive": "finna"
  },
  {
    "passivePreterite": "försöktes",
    "passivePresent": "försöks",
    "passiveSupine": "försökts",
    "passiveInfinitive": "försökas",
    "activePreterite": "försökte",
    "activePresent": "försöker",
    "activeSupine": "försökt",
    "imperative": "försök",
    "activeInfinitive": "försöka"
  },
  {
    "passivePreterite": "fastnades",
    "passivePresent": "fastnas",
    "passiveSupine": "fastnats",
    "passiveInfinitive": "fastnas",
    "activePreterite": "fastnade",
    "activePresent": "fastnar",
    "activeSupine": "fastnat",
    "imperative": "fastna",
    "activeInfinitive": "fastna"
  },
  {
    "passivePreterite": "fastades",
    "passivePresent": "fastas",
    "passiveSupine": "fastats",
    "passiveInfinitive": "fastas",
    "activePreterite": "fastade",
    "activePresent": "fastar",
    "activeSupine": "fastat",
    "imperative": "fasta",
    "activeInfinitive": "fasta"
  },
  {
    "passivePreterite": "hedrades",
    "passivePresent": "hedras",
    "passiveSupine": "hedrats",
    "passiveInfinitive": "hedras",
    "activePreterite": "hedrade",
    "activePresent": "hedrar",
    "activeSupine": "hedrat",
    "imperative": "hedra",
    "activeInfinitive": "hedra"
  },
  {
    "passivePreterite": "hittades",
    "passivePresent": "hittas",
    "passiveSupine": "hittats",
    "passiveInfinitive": "hittas",
    "activePreterite": "hittade",
    "activePresent": "hittar",
    "activeSupine": "hittat",
    "imperative": "hitta",
    "activeInfinitive": "hitta"
  },
  {
    "passivePreterite": "rakades",
    "passivePresent": "rakas",
    "passiveSupine": "rakats",
    "passiveInfinitive": "rakas",
    "activePreterite": "rakade",
    "activePresent": "rakar",
    "activeSupine": "rakat",
    "imperative": "raka",
    "activeInfinitive": "raka"
  },
  {
    "passivePreterite": "skrattades",
    "passivePresent": "skrattas",
    "passiveSupine": "skrattats",
    "passiveInfinitive": "skrattas",
    "activePreterite": "skrattade",
    "activePresent": "skrattar",
    "activeSupine": "skrattat",
    "imperative": "skratta",
    "activeInfinitive": "skratta"
  },
  {
    "passivePreterite": "beskådades",
    "passivePresent": "beskådas",
    "passiveSupine": "beskådats",
    "passiveInfinitive": "beskådas",
    "activePreterite": "beskådade",
    "activePresent": "beskådar",
    "activeSupine": "beskådat",
    "imperative": "beskåda",
    "activeInfinitive": "beskåda"
  },
  {
    "passivePreterite": "förutsågs",
    "passivePresent": "förutses",
    "passiveSupine": "förutsetts",
    "passiveInfinitive": "förutses",
    "activePreterite": "förutsåg",
    "activePresent": "förutser",
    "activeSupine": "förutsett",
    "imperative": "förutse",
    "activeInfinitive": "förutse"
  },
  {
    "passivePreterite": "skönmålades",
    "passivePresent": "skönmålas",
    "passiveSupine": "skönmålats",
    "passiveInfinitive": "skönmålas",
    "activePreterite": "skönmålade",
    "activePresent": "skönmålar",
    "activeSupine": "skönmålat",
    "imperative": "skönmåla",
    "activeInfinitive": "skönmåla"
  },
  {
    "passivePreterite": "förseglades",
    "passivePresent": "förseglas",
    "passiveSupine": "förseglats",
    "passiveInfinitive": "förseglas",
    "activePreterite": "förseglade",
    "activePresent": "förseglar",
    "activeSupine": "förseglat",
    "imperative": "försegla",
    "activeInfinitive": "försegla"
  },
  {
    "passivePreterite": "refererades",
    "passivePresent": "refereras",
    "passiveSupine": "refererats",
    "passiveInfinitive": "refereras",
    "activePreterite": "refererade",
    "activePresent": "refererar",
    "activeSupine": "refererat",
    "imperative": "referera",
    "activeInfinitive": "referera"
  },
  {
    "passivePreterite": "fullgjordes",
    "passivePresent": "fullgörs",
    "passiveSupine": "fullgjorts",
    "passiveInfinitive": "fullgöras",
    "activePreterite": "fullgjorde",
    "activePresent": "fullgör",
    "activeSupine": "fullgjort",
    "imperative": "fullgör",
    "activeInfinitive": "fullgöra"
  },
  {
    "passivePreterite": "hånglades",
    "passivePresent": "hånglas",
    "passiveSupine": "hånglats",
    "passiveInfinitive": "hånglas",
    "activePreterite": "hånglade",
    "activePresent": "hånglar",
    "activeSupine": "hånglat",
    "imperative": "hångla",
    "activeInfinitive": "hångla"
  },
  {
    "passivePreterite": "förekoms",
    "passivePresent": "förekoms",
    "passiveSupine": "förekommits",
    "passiveInfinitive": "förekommas",
    "activePreterite": "förekommo",
    "activePresent": "förekommer",
    "activeSupine": "förekommit",
    "imperative": "förekom",
    "activeInfinitive": "förekomma"
  },
  {
    "passivePreterite": "förekoms",
    "passivePresent": "förekoms",
    "passiveSupine": "förekommits",
    "passiveInfinitive": "förekommas",
    "activePreterite": "förekom",
    "activePresent": "förekommer",
    "activeSupine": "förekommit",
    "imperative": "förekom",
    "activeInfinitive": "förekomma"
  },
  {
    "passivePreterite": "presterades",
    "passivePresent": "presteras",
    "passiveSupine": "presterats",
    "passiveInfinitive": "presteras",
    "activePreterite": "presterade",
    "activePresent": "presterar",
    "activeSupine": "presterat",
    "imperative": "prestera",
    "activeInfinitive": "prestera"
  },
  {
    "passivePreterite": "blundades",
    "passivePresent": "blundas",
    "passiveSupine": "blundats",
    "passiveInfinitive": "blundas",
    "activePreterite": "blundade",
    "activePresent": "blundar",
    "activeSupine": "blundat",
    "imperative": "blunda",
    "activeInfinitive": "blunda"
  },
  {
    "passivePreterite": "reflekterades",
    "passivePresent": "reflekteras",
    "passiveSupine": "reflekterats",
    "passiveInfinitive": "reflekteras",
    "activePreterite": "reflekterade",
    "activePresent": "reflekterar",
    "activeSupine": "reflekterat",
    "imperative": "reflektera",
    "activeInfinitive": "reflektera"
  },
  {
    "passivePreterite": "samverkades",
    "passivePresent": "samverkas",
    "passiveSupine": "samverkats",
    "passiveInfinitive": "samverkas",
    "activePreterite": "samverkade",
    "activePresent": "samverkar",
    "activeSupine": "samverkat",
    "imperative": "samverka",
    "activeInfinitive": "samverka"
  },
  {
    "passivePreterite": "frigjordes",
    "passivePresent": "frigörs",
    "passiveSupine": "frigjorts",
    "passiveInfinitive": "frigöras",
    "activePreterite": "frigjorde",
    "activePresent": "frigör",
    "activeSupine": "frigjort",
    "imperative": "frigör",
    "activeInfinitive": "frigöra"
  },
  {
    "passivePreterite": "konstaterades",
    "passivePresent": "konstateras",
    "passiveSupine": "konstaterats",
    "passiveInfinitive": "konstateras",
    "activePreterite": "konstaterade",
    "activePresent": "konstaterar",
    "activeSupine": "konstaterat",
    "imperative": "konstatera",
    "activeInfinitive": "konstatera"
  },
  {
    "passivePreterite": "påpekades",
    "passivePresent": "påpekas",
    "passiveSupine": "påpekats",
    "passiveInfinitive": "påpekas",
    "activePreterite": "påpekade",
    "activePresent": "påpekar",
    "activeSupine": "påpekat",
    "imperative": "påpeka",
    "activeInfinitive": "påpeka"
  },
  {
    "passivePreterite": "inhandlades",
    "passivePresent": "inhandlas",
    "passiveSupine": "inhandlats",
    "passiveInfinitive": "inhandlas",
    "activePreterite": "inhandlade",
    "activePresent": "inhandlar",
    "activeSupine": "inhandlat",
    "imperative": "inhandla",
    "activeInfinitive": "inhandla"
  },
  {
    "passivePreterite": "inväntades",
    "passivePresent": "inväntas",
    "passiveSupine": "inväntats",
    "passiveInfinitive": "inväntas",
    "activePreterite": "inväntade",
    "activePresent": "inväntar",
    "activeSupine": "inväntat",
    "imperative": "invänta",
    "activeInfinitive": "invänta"
  },
  {
    "passivePreterite": "riktades",
    "passivePresent": "riktas",
    "passiveSupine": "riktats",
    "passiveInfinitive": "riktas",
    "activePreterite": "riktade",
    "activePresent": "riktar",
    "activeSupine": "riktat",
    "imperative": "rikta",
    "activeInfinitive": "rikta"
  },
  {
    "passivePreterite": "uppvärderades",
    "passivePresent": "uppvärderas",
    "passiveSupine": "uppvärderats",
    "passiveInfinitive": "uppvärderas",
    "activePreterite": "uppvärderade",
    "activePresent": "uppvärderar",
    "activeSupine": "uppvärderat",
    "imperative": "uppvärdera",
    "activeInfinitive": "uppvärdera"
  },
  {
    "passivePreterite": "avveks",
    "passivePresent": "avviks",
    "passiveSupine": "avvikits",
    "passiveInfinitive": "avvikas",
    "activePreterite": "avvek",
    "activePresent": "avviker",
    "activeSupine": "avvikit",
    "imperative": "avvik",
    "activeInfinitive": "avvika"
  },
  {
    "passivePreterite": "närmades",
    "passivePresent": "närmas",
    "passiveSupine": "närmats",
    "passiveInfinitive": "närmas",
    "activePreterite": "närmade",
    "activePresent": "närmar",
    "activeSupine": "närmat",
    "imperative": "närma",
    "activeInfinitive": "närma"
  },
  {
    "passivePreterite": "betecknades",
    "passivePresent": "betecknas",
    "passiveSupine": "betecknats",
    "passiveInfinitive": "betecknas",
    "activePreterite": "betecknade",
    "activePresent": "betecknar",
    "activeSupine": "betecknat",
    "imperative": "beteckna",
    "activeInfinitive": "beteckna"
  },
  {
    "passivePreterite": "ventilerades",
    "passivePresent": "ventileras",
    "passiveSupine": "ventilerats",
    "passiveInfinitive": "ventileras",
    "activePreterite": "ventilerade",
    "activePresent": "ventilerar",
    "activeSupine": "ventilerat",
    "imperative": "ventilera",
    "activeInfinitive": "ventilera"
  },
  {
    "passivePreterite": "rultades",
    "passivePresent": "rultas",
    "passiveSupine": "rultats",
    "passiveInfinitive": "rultas",
    "activePreterite": "rultade",
    "activePresent": "rultar",
    "activeSupine": "rultat",
    "imperative": "rulta",
    "activeInfinitive": "rulta"
  },
  {
    "passivePreterite": "totalrenoverades",
    "passivePresent": "totalrenoveras",
    "passiveSupine": "totalrenoverats",
    "passiveInfinitive": "totalrenoveras",
    "activePreterite": "totalrenoverade",
    "activePresent": "totalrenoverar",
    "activeSupine": "totalrenoverat",
    "imperative": "totalrenovera",
    "activeInfinitive": "totalrenovera"
  },
  {
    "passivePreterite": "aborterades",
    "passivePresent": "aborteras",
    "passiveSupine": "aborterats",
    "passiveInfinitive": "aborteras",
    "activePreterite": "aborterade",
    "activePresent": "aborterar",
    "activeSupine": "aborterat",
    "imperative": "abortera",
    "activeInfinitive": "abortera"
  },
  {
    "passivePreterite": "alfabetiserades",
    "passivePresent": "alfabetiseras",
    "passiveSupine": "alfabetiserats",
    "passiveInfinitive": "alfabetiseras",
    "activePreterite": "alfabetiserade",
    "activePresent": "alfabetiserar",
    "activeSupine": "alfabetiserat",
    "imperative": "alfabetisera",
    "activeInfinitive": "alfabetisera"
  },
  {
    "passivePreterite": "anförtroddes",
    "passivePresent": "anförtros",
    "passiveSupine": "anförtros",
    "passiveInfinitive": "anförtros",
    "activePreterite": "anförtrodde",
    "activePresent": "anförtror",
    "activeSupine": "anförtro",
    "imperative": "anförtro",
    "activeInfinitive": "anförtro"
  },
  {
    "passivePreterite": "ankoms",
    "passivePresent": "ankoms",
    "passiveSupine": "ankommits",
    "passiveInfinitive": "ankommas",
    "activePreterite": "ankom",
    "activePresent": "ankommer",
    "activeSupine": "ankommit",
    "imperative": "ankom",
    "activeInfinitive": "ankomma"
  },
  {
    "passivePreterite": "anstormades",
    "passivePresent": "anstormas",
    "passiveSupine": "anstormats",
    "passiveInfinitive": "anstormas",
    "activePreterite": "anstormade",
    "activePresent": "anstormar",
    "activeSupine": "anstormat",
    "imperative": "anstorma",
    "activeInfinitive": "anstorma"
  },
  {
    "passivePreterite": "anträddes",
    "passivePresent": "anträds",
    "passiveSupine": "anträtts",
    "passiveInfinitive": "anträdas",
    "activePreterite": "anträdde",
    "activePresent": "anträder",
    "activeSupine": "anträtt",
    "imperative": "anträd",
    "activeInfinitive": "anträda"
  },
  {
    "passivePreterite": "skimrades",
    "passivePresent": "skimras",
    "passiveSupine": "skimrats",
    "passiveInfinitive": "skimras",
    "activePreterite": "skimrade",
    "activePresent": "skimrar",
    "activeSupine": "skimrat",
    "imperative": "skimra",
    "activeInfinitive": "skimra"
  },
  {
    "passivePreterite": "skipades",
    "passivePresent": "skipas",
    "passiveSupine": "skipats",
    "passiveInfinitive": "skipas",
    "activePreterite": "skipade",
    "activePresent": "skipar",
    "activeSupine": "skipat",
    "imperative": "skipa",
    "activeInfinitive": "skipa"
  },
  {
    "passivePreterite": "skrubbades",
    "passivePresent": "skrubbas",
    "passiveSupine": "skrubbats",
    "passiveInfinitive": "skrubbas",
    "activePreterite": "skrubbade",
    "activePresent": "skrubbar",
    "activeSupine": "skrubbat",
    "imperative": "skrubba",
    "activeInfinitive": "skrubba"
  },
  {
    "passivePreterite": "skrälldes",
    "passivePresent": "skrälls",
    "passiveSupine": "skrällts",
    "passiveInfinitive": "skrällas",
    "activePreterite": "skrällde",
    "activePresent": "skräller",
    "activeSupine": "skrällt",
    "imperative": "skräll",
    "activeInfinitive": "skrälla"
  },
  {
    "passivePreterite": "skuffades",
    "passivePresent": "skuffas",
    "passiveSupine": "skuffats",
    "passiveInfinitive": "skuffas",
    "activePreterite": "skuffade",
    "activePresent": "skuffar",
    "activeSupine": "skuffat",
    "imperative": "skuffa",
    "activeInfinitive": "skuffa"
  },
  {
    "passivePreterite": "skuttades",
    "passivePresent": "skuttas",
    "passiveSupine": "skuttats",
    "passiveInfinitive": "skuttas",
    "activePreterite": "skuttade",
    "activePresent": "skuttar",
    "activeSupine": "skuttat",
    "imperative": "skutta",
    "activeInfinitive": "skutta"
  },
  {
    "passivePreterite": "skyggades",
    "passivePresent": "skyggas",
    "passiveSupine": "skyggats",
    "passiveInfinitive": "skyggas",
    "activePreterite": "skyggade",
    "activePresent": "skyggar",
    "activeSupine": "skyggat",
    "imperative": "skygga",
    "activeInfinitive": "skygga"
  },
  {
    "passivePreterite": "skyddes",
    "passivePresent": "skys",
    "passiveSupine": "skys",
    "passiveInfinitive": "skys",
    "activePreterite": "skydde",
    "activePresent": "skyr",
    "activeSupine": "sky",
    "imperative": "sky",
    "activeInfinitive": "sky"
  },
  {
    "passivePreterite": "skåpsöps",
    "passivePresent": "skåpsups",
    "passiveSupine": "skåpsupits",
    "passiveInfinitive": "skåpsupas",
    "activePreterite": "skåpsöp",
    "activePresent": "skåpsuper",
    "activeSupine": "skåpsupit",
    "imperative": "skåpsup",
    "activeInfinitive": "skåpsupa"
  },
  {
    "passivePreterite": "skars",
    "passivePresent": "skärs",
    "passiveSupine": "skurits",
    "passiveInfinitive": "skäras",
    "activePreterite": "skar",
    "activePresent": "skär",
    "activeSupine": "skurit",
    "imperative": "skär",
    "activeInfinitive": "skära"
  },
  {
    "passivePreterite": "sladdrades",
    "passivePresent": "sladdras",
    "passiveSupine": "sladdrats",
    "passiveInfinitive": "sladdras",
    "activePreterite": "sladdrade",
    "activePresent": "sladdrar",
    "activeSupine": "sladdrat",
    "imperative": "sladdra",
    "activeInfinitive": "sladdra"
  },
  {
    "passivePreterite": "smulades",
    "passivePresent": "smulas",
    "passiveSupine": "smulats",
    "passiveInfinitive": "smulas",
    "activePreterite": "smulade",
    "activePresent": "smular",
    "activeSupine": "smulat",
    "imperative": "smula",
    "activeInfinitive": "smula"
  },
  {
    "passivePreterite": "smygtittades",
    "passivePresent": "smygtittas",
    "passiveSupine": "smygtittats",
    "passiveInfinitive": "smygtittas",
    "activePreterite": "smygtittade",
    "activePresent": "smygtittar",
    "activeSupine": "smygtittat",
    "imperative": "smygtitta",
    "activeInfinitive": "smygtitta"
  },
  {
    "passivePreterite": "smörades",
    "passivePresent": "smöras",
    "passiveSupine": "smörats",
    "passiveInfinitive": "smöras",
    "activePreterite": "smörade",
    "activePresent": "smörar",
    "activeSupine": "smörat",
    "imperative": "smöra",
    "activeInfinitive": "smöra"
  },
  {
    "passivePreterite": "snorades",
    "passivePresent": "snoras",
    "passiveSupine": "snorats",
    "passiveInfinitive": "snoras",
    "activePreterite": "snorade",
    "activePresent": "snorar",
    "activeSupine": "snorat",
    "imperative": "snora",
    "activeInfinitive": "snora"
  },
  {
    "passivePreterite": "snubblades",
    "passivePresent": "snubblas",
    "passiveSupine": "snubblats",
    "passiveInfinitive": "snubblas",
    "activePreterite": "snubblade",
    "activePresent": "snubblar",
    "activeSupine": "snubblat",
    "imperative": "snubbla",
    "activeInfinitive": "snubbla"
  },
  {
    "passivePreterite": "sopades",
    "passivePresent": "sopas",
    "passiveSupine": "sopats",
    "passiveInfinitive": "sopas",
    "activePreterite": "sopade",
    "activePresent": "sopar",
    "activeSupine": "sopat",
    "imperative": "sopa",
    "activeInfinitive": "sopa"
  },
  {
    "passivePreterite": "sparrades",
    "passivePresent": "sparras",
    "passiveSupine": "sparrats",
    "passiveInfinitive": "sparras",
    "activePreterite": "sparrade",
    "activePresent": "sparrar",
    "activeSupine": "sparrat",
    "imperative": "sparra",
    "activeInfinitive": "sparra"
  },
  {
    "passivePreterite": "sprattlades",
    "passivePresent": "sprattlas",
    "passiveSupine": "sprattlats",
    "passiveInfinitive": "sprattlas",
    "activePreterite": "sprattlade",
    "activePresent": "sprattlar",
    "activeSupine": "sprattlat",
    "imperative": "sprattla",
    "activeInfinitive": "sprattla"
  },
  {
    "passivePreterite": "spretades",
    "passivePresent": "spretas",
    "passiveSupine": "spretats",
    "passiveInfinitive": "spretas",
    "activePreterite": "spretade",
    "activePresent": "spretar",
    "activeSupine": "spretat",
    "imperative": "spreta",
    "activeInfinitive": "spreta"
  },
  {
    "passivePreterite": "sprudlades",
    "passivePresent": "sprudlas",
    "passiveSupine": "sprudlats",
    "passiveInfinitive": "sprudlas",
    "activePreterite": "sprudlade",
    "activePresent": "sprudlar",
    "activeSupine": "sprudlat",
    "imperative": "sprudla",
    "activeInfinitive": "sprudla"
  },
  {
    "passivePreterite": "sprättades",
    "passivePresent": "sprättas",
    "passiveSupine": "sprättats",
    "passiveInfinitive": "sprättas",
    "activePreterite": "sprättade",
    "activePresent": "sprättar",
    "activeSupine": "sprättat",
    "imperative": "sprätta",
    "activeInfinitive": "sprätta"
  },
  {
    "passivePreterite": "rattades",
    "passivePresent": "rattas",
    "passiveSupine": "rattats",
    "passiveInfinitive": "rattas",
    "activePreterite": "rattade",
    "activePresent": "rattar",
    "activeSupine": "rattat",
    "imperative": "ratta",
    "activeInfinitive": "ratta"
  },
  {
    "passivePreterite": "reades",
    "passivePresent": "reas",
    "passiveSupine": "reats",
    "passiveInfinitive": "reas",
    "activePreterite": "reade",
    "activePresent": "rear",
    "activeSupine": "reat",
    "imperative": "rea",
    "activeInfinitive": "rea"
  },
  {
    "passivePreterite": "rekvirerades",
    "passivePresent": "rekvireras",
    "passiveSupine": "rekvirerats",
    "passiveInfinitive": "rekvireras",
    "activePreterite": "rekvirerade",
    "activePresent": "rekvirerar",
    "activeSupine": "rekvirerat",
    "imperative": "rekvirera",
    "activeInfinitive": "rekvirera"
  },
  {
    "passivePreterite": "rimmades",
    "passivePresent": "rimmas",
    "passiveSupine": "rimmats",
    "passiveInfinitive": "rimmas",
    "activePreterite": "rimmade",
    "activePresent": "rimmar",
    "activeSupine": "rimmat",
    "imperative": "rimma",
    "activeInfinitive": "rimma"
  },
  {
    "passivePreterite": "rubbades",
    "passivePresent": "rubbas",
    "passiveSupine": "rubbats",
    "passiveInfinitive": "rubbas",
    "activePreterite": "rubbade",
    "activePresent": "rubbar",
    "activeSupine": "rubbat",
    "imperative": "rubba",
    "activeInfinitive": "rubba"
  },
  {
    "passivePreterite": "rufflades",
    "passivePresent": "rufflas",
    "passiveSupine": "rufflats",
    "passiveInfinitive": "rufflas",
    "activePreterite": "rufflade",
    "activePresent": "rufflar",
    "activeSupine": "rufflat",
    "imperative": "ruffla",
    "activeInfinitive": "ruffla"
  },
  {
    "passivePreterite": "ruinerades",
    "passivePresent": "ruineras",
    "passiveSupine": "ruinerats",
    "passiveInfinitive": "ruineras",
    "activePreterite": "ruinerade",
    "activePresent": "ruinerar",
    "activeSupine": "ruinerat",
    "imperative": "ruinera",
    "activeInfinitive": "ruinera"
  },
  {
    "passivePreterite": "ruskades",
    "passivePresent": "ruskas",
    "passiveSupine": "ruskats",
    "passiveInfinitive": "ruskas",
    "activePreterite": "ruskade",
    "activePresent": "ruskar",
    "activeSupine": "ruskat",
    "imperative": "ruska",
    "activeInfinitive": "ruska"
  },
  {
    "passivePreterite": "ruvades",
    "passivePresent": "ruvas",
    "passiveSupine": "ruvats",
    "passiveInfinitive": "ruvas",
    "activePreterite": "ruvade",
    "activePresent": "ruvar",
    "activeSupine": "ruvat",
    "imperative": "ruva",
    "activeInfinitive": "ruva"
  },
  {
    "passivePreterite": "ryktes",
    "passivePresent": "ryks",
    "passiveSupine": "rukits",
    "passiveInfinitive": "rykas",
    "activePreterite": "rykte",
    "activePresent": "ryker",
    "activeSupine": "rukit",
    "imperative": "ryk",
    "activeInfinitive": "ryka"
  },
  {
    "passivePreterite": "rös",
    "passivePresent": "ryss",
    "passiveSupine": "rysts",
    "passiveInfinitive": "rysas",
    "activePreterite": "rös",
    "activePresent": "ryser",
    "activeSupine": "ryst",
    "imperative": "rys",
    "activeInfinitive": "rysa"
  },
  {
    "passivePreterite": "menstruerades",
    "passivePresent": "menstrueras",
    "passiveSupine": "menstruerats",
    "passiveInfinitive": "menstrueras",
    "activePreterite": "menstruerade",
    "activePresent": "menstruerar",
    "activeSupine": "menstruerat",
    "imperative": "menstruera",
    "activeInfinitive": "menstruera"
  },
  {
    "passivePreterite": "mimades",
    "passivePresent": "mimas",
    "passiveSupine": "mimats",
    "passiveInfinitive": "mimas",
    "activePreterite": "mimade",
    "activePresent": "mimar",
    "activeSupine": "mimat",
    "imperative": "mima",
    "activeInfinitive": "mima"
  },
  {
    "passivePreterite": "misstroddes",
    "passivePresent": "misstros",
    "passiveSupine": "misstros",
    "passiveInfinitive": "misstros",
    "activePreterite": "misstrodde",
    "activePresent": "misstror",
    "activeSupine": "misstro",
    "imperative": "misstro",
    "activeInfinitive": "misstro"
  },
  {
    "passivePreterite": "mixtrades",
    "passivePresent": "mixtras",
    "passiveSupine": "mixtrats",
    "passiveInfinitive": "mixtras",
    "activePreterite": "mixtrade",
    "activePresent": "mixtrar",
    "activeSupine": "mixtrat",
    "imperative": "mixtra",
    "activeInfinitive": "mixtra"
  },
  {
    "passivePreterite": "mjölades",
    "passivePresent": "mjölas",
    "passiveSupine": "mjölats",
    "passiveInfinitive": "mjölas",
    "activePreterite": "mjölade",
    "activePresent": "mjölar",
    "activeSupine": "mjölat",
    "imperative": "mjöla",
    "activeInfinitive": "mjöla"
  },
  {
    "passivePreterite": "moppades",
    "passivePresent": "moppas",
    "passiveSupine": "moppats",
    "passiveInfinitive": "moppas",
    "activePreterite": "moppade",
    "activePresent": "moppar",
    "activeSupine": "moppat",
    "imperative": "moppa",
    "activeInfinitive": "moppa"
  },
  {
    "passivePreterite": "moraliserades",
    "passivePresent": "moraliseras",
    "passiveSupine": "moraliserats",
    "passiveInfinitive": "moraliseras",
    "activePreterite": "moraliserade",
    "activePresent": "moraliserar",
    "activeSupine": "moraliserat",
    "imperative": "moralisera",
    "activeInfinitive": "moralisera"
  },
  {
    "passivePreterite": "motbevisades",
    "passivePresent": "motbevisas",
    "passiveSupine": "motbevisats",
    "passiveInfinitive": "motbevisas",
    "activePreterite": "motbevisade",
    "activePresent": "motbevisar",
    "activeSupine": "motbevisat",
    "imperative": "motbevisa",
    "activeInfinitive": "motbevisa"
  },
  {
    "passivePreterite": "motsades",
    "passivePresent": "motsägs",
    "passiveSupine": "motsagts",
    "passiveInfinitive": "motsägas",
    "activePreterite": "motsade",
    "activePresent": "motsäger",
    "activeSupine": "motsagt",
    "imperative": "motsäg",
    "activeInfinitive": "motsäga"
  },
  {
    "passivePreterite": "mullrades",
    "passivePresent": "mullras",
    "passiveSupine": "mullrats",
    "passiveInfinitive": "mullras",
    "activePreterite": "mullrade",
    "activePresent": "mullrar",
    "activeSupine": "mullrat",
    "imperative": "mullra",
    "activeInfinitive": "mullra"
  },
  {
    "passivePreterite": "mulnades",
    "passivePresent": "mulnas",
    "passiveSupine": "mulnats",
    "passiveInfinitive": "mulnas",
    "activePreterite": "mulnade",
    "activePresent": "mulnar",
    "activeSupine": "mulnat",
    "imperative": "mulna",
    "activeInfinitive": "mulna"
  },
  {
    "passivePreterite": "mumifierades",
    "passivePresent": "mumifieras",
    "passiveSupine": "mumifierats",
    "passiveInfinitive": "mumifieras",
    "activePreterite": "mumifierade",
    "activePresent": "mumifierar",
    "activeSupine": "mumifierat",
    "imperative": "mumifiera",
    "activeInfinitive": "mumifiera"
  },
  {
    "passivePreterite": "knipsades",
    "passivePresent": "knipsas",
    "passiveSupine": "knipsats",
    "passiveInfinitive": "knipsas",
    "activePreterite": "knipsade",
    "activePresent": "knipsar",
    "activeSupine": "knipsat",
    "imperative": "knipsa",
    "activeInfinitive": "knipsa"
  },
  {
    "passivePreterite": "knystades",
    "passivePresent": "knystas",
    "passiveSupine": "knystats",
    "passiveInfinitive": "knystas",
    "activePreterite": "knystade",
    "activePresent": "knystar",
    "activeSupine": "knystat",
    "imperative": "knysta",
    "activeInfinitive": "knysta"
  },
  {
    "passivePreterite": "koketterades",
    "passivePresent": "koketteras",
    "passiveSupine": "koketterats",
    "passiveInfinitive": "koketteras",
    "activePreterite": "koketterade",
    "activePresent": "koketterar",
    "activeSupine": "koketterat",
    "imperative": "kokettera",
    "activeInfinitive": "kokettera"
  },
  {
    "passivePreterite": "konstituerades",
    "passivePresent": "konstitueras",
    "passiveSupine": "konstituerats",
    "passiveInfinitive": "konstitueras",
    "activePreterite": "konstituerade",
    "activePresent": "konstituerar",
    "activeSupine": "konstituerat",
    "imperative": "konstituera",
    "activeInfinitive": "konstituera"
  },
  {
    "passivePreterite": "konverserades",
    "passivePresent": "konverseras",
    "passiveSupine": "konverserats",
    "passiveInfinitive": "konverseras",
    "activePreterite": "konverserade",
    "activePresent": "konverserar",
    "activeSupine": "konverserat",
    "imperative": "konversera",
    "activeInfinitive": "konversera"
  },
  {
    "passivePreterite": "korades",
    "passivePresent": "koras",
    "passiveSupine": "korats",
    "passiveInfinitive": "koras",
    "activePreterite": "korade",
    "activePresent": "korar",
    "activeSupine": "korat",
    "imperative": "kora",
    "activeInfinitive": "kora"
  },
  {
    "passivePreterite": "korkades",
    "passivePresent": "korkas",
    "passiveSupine": "korkats",
    "passiveInfinitive": "korkas",
    "activePreterite": "korkade",
    "activePresent": "korkar",
    "activeSupine": "korkat",
    "imperative": "korka",
    "activeInfinitive": "korka"
  },
  {
    "passivePreterite": "korsförhördes",
    "passivePresent": "korsförhörs",
    "passiveSupine": "korsförhörts",
    "passiveInfinitive": "korsförhöras",
    "activePreterite": "korsförhörde",
    "activePresent": "korsförhör",
    "activeSupine": "korsförhört",
    "imperative": "korsförhör",
    "activeInfinitive": "korsförhöra"
  },
  {
    "passivePreterite": "kortades",
    "passivePresent": "kortas",
    "passiveSupine": "kortats",
    "passiveInfinitive": "kortas",
    "activePreterite": "kortade",
    "activePresent": "kortar",
    "activeSupine": "kortat",
    "imperative": "korta",
    "activeInfinitive": "korta"
  },
  {
    "passivePreterite": "krackades",
    "passivePresent": "krackas",
    "passiveSupine": "krackats",
    "passiveInfinitive": "krackas",
    "activePreterite": "krackade",
    "activePresent": "krackar",
    "activeSupine": "krackat",
    "imperative": "kracka",
    "activeInfinitive": "kracka"
  },
  {
    "passivePreterite": "krackelerades",
    "passivePresent": "krackeleras",
    "passiveSupine": "krackelerats",
    "passiveInfinitive": "krackeleras",
    "activePreterite": "krackelerade",
    "activePresent": "krackelerar",
    "activeSupine": "krackelerat",
    "imperative": "krackelera",
    "activeInfinitive": "krackelera"
  },
  {
    "passivePreterite": "kreperades",
    "passivePresent": "kreperas",
    "passiveSupine": "kreperats",
    "passiveInfinitive": "kreperas",
    "activePreterite": "kreperade",
    "activePresent": "kreperar",
    "activeSupine": "kreperat",
    "imperative": "krepera",
    "activeInfinitive": "krepera"
  },
  {
    "passivePreterite": "kristalliserades",
    "passivePresent": "kristalliseras",
    "passiveSupine": "kristalliserats",
    "passiveInfinitive": "kristalliseras",
    "activePreterite": "kristalliserade",
    "activePresent": "kristalliserar",
    "activeSupine": "kristalliserat",
    "imperative": "kristallisera",
    "activeInfinitive": "kristallisera"
  },
  {
    "passivePreterite": "kromades",
    "passivePresent": "kromas",
    "passiveSupine": "kromats",
    "passiveInfinitive": "kromas",
    "activePreterite": "kromade",
    "activePresent": "kromar",
    "activeSupine": "kromat",
    "imperative": "kroma",
    "activeInfinitive": "kroma"
  },
  {
    "passivePreterite": "krubbades",
    "passivePresent": "krubbas",
    "passiveSupine": "krubbats",
    "passiveInfinitive": "krubbas",
    "activePreterite": "krubbade",
    "activePresent": "krubbar",
    "activeSupine": "krubbat",
    "imperative": "krubba",
    "activeInfinitive": "krubba"
  },
  {
    "passivePreterite": "krypkördes",
    "passivePresent": "krypkörs",
    "passiveSupine": "krypkörts",
    "passiveInfinitive": "krypköras",
    "activePreterite": "krypkörde",
    "activePresent": "krypkör",
    "activeSupine": "krypkört",
    "imperative": "krypkör",
    "activeInfinitive": "krypköra"
  },
  {
    "passivePreterite": "kröntes",
    "passivePresent": "kröns",
    "passiveSupine": "krönts",
    "passiveInfinitive": "krönas",
    "activePreterite": "krönte",
    "activePresent": "kröner",
    "activeSupine": "krönt",
    "imperative": "krön",
    "activeInfinitive": "kröna"
  },
  {
    "passivePreterite": "kuppades",
    "passivePresent": "kuppas",
    "passiveSupine": "kuppats",
    "passiveInfinitive": "kuppas",
    "activePreterite": "kuppade",
    "activePresent": "kuppar",
    "activeSupine": "kuppat",
    "imperative": "kuppa",
    "activeInfinitive": "kuppa"
  },
  {
    "passivePreterite": "kuttrades",
    "passivePresent": "kuttras",
    "passiveSupine": "kuttrats",
    "passiveInfinitive": "kuttras",
    "activePreterite": "kuttrade",
    "activePresent": "kuttrar",
    "activeSupine": "kuttrat",
    "imperative": "kuttra",
    "activeInfinitive": "kuttra"
  },
  {
    "passivePreterite": "kväktes",
    "passivePresent": "kväks",
    "passiveSupine": "kväkts",
    "passiveInfinitive": "kväkas",
    "activePreterite": "kväkte",
    "activePresent": "kväker",
    "activeSupine": "kväkt",
    "imperative": "kväk",
    "activeInfinitive": "kväka"
  },
  {
    "passivePreterite": "kvästes",
    "passivePresent": "kväss",
    "passiveSupine": "kvästs",
    "passiveInfinitive": "kväsas",
    "activePreterite": "kväste",
    "activePresent": "kväser",
    "activeSupine": "kväst",
    "imperative": "kväs",
    "activeInfinitive": "kväsa"
  },
  {
    "passivePreterite": "lapades",
    "passivePresent": "lapas",
    "passiveSupine": "lapats",
    "passiveInfinitive": "lapas",
    "activePreterite": "lapade",
    "activePresent": "lapar",
    "activeSupine": "lapat",
    "imperative": "lapa",
    "activeInfinitive": "lapa"
  },
  {
    "passivePreterite": "ljungades",
    "passivePresent": "ljungas",
    "passiveSupine": "ljungats",
    "passiveInfinitive": "ljungas",
    "activePreterite": "ljungade",
    "activePresent": "ljungar",
    "activeSupine": "ljungat",
    "imperative": "ljunga",
    "activeInfinitive": "ljunga"
  },
  {
    "passivePreterite": "lodades",
    "passivePresent": "lodas",
    "passiveSupine": "lodats",
    "passiveInfinitive": "lodas",
    "activePreterite": "lodade",
    "activePresent": "lodar",
    "activeSupine": "lodat",
    "imperative": "loda",
    "activeInfinitive": "loda"
  },
  {
    "passivePreterite": "lovordades",
    "passivePresent": "lovordas",
    "passiveSupine": "lovordats",
    "passiveInfinitive": "lovordas",
    "activePreterite": "lovordade",
    "activePresent": "lovordar",
    "activeSupine": "lovordat",
    "imperative": "lovorda",
    "activeInfinitive": "lovorda"
  },
  {
    "passivePreterite": "lovsjöngs",
    "passivePresent": "lovsjungs",
    "passiveSupine": "lovsjungits",
    "passiveInfinitive": "lovsjungas",
    "activePreterite": "lovsjöng",
    "activePresent": "lovsjunger",
    "activeSupine": "lovsjungit",
    "imperative": "lovsjung",
    "activeInfinitive": "lovsjunga"
  },
  {
    "passivePreterite": "luggades",
    "passivePresent": "luggas",
    "passiveSupine": "luggats",
    "passiveInfinitive": "luggas",
    "activePreterite": "luggade",
    "activePresent": "luggar",
    "activeSupine": "luggat",
    "imperative": "lugga",
    "activeInfinitive": "lugga"
  },
  {
    "passivePreterite": "luskades",
    "passivePresent": "luskas",
    "passiveSupine": "luskats",
    "passiveInfinitive": "luskas",
    "activePreterite": "luskade",
    "activePresent": "luskar",
    "activeSupine": "luskat",
    "imperative": "luska",
    "activeInfinitive": "luska"
  },
  {
    "passivePreterite": "luslästes",
    "passivePresent": "lusläss",
    "passiveSupine": "luslästs",
    "passiveInfinitive": "lusläsas",
    "activePreterite": "lusläste",
    "activePresent": "lusläser",
    "activeSupine": "lusläst",
    "imperative": "lusläs",
    "activeInfinitive": "lusläsa"
  },
  {
    "passivePreterite": "lussades",
    "passivePresent": "lussas",
    "passiveSupine": "lussats",
    "passiveInfinitive": "lussas",
    "activePreterite": "lussade",
    "activePresent": "lussar",
    "activeSupine": "lussat",
    "imperative": "lussa",
    "activeInfinitive": "lussa"
  },
  {
    "passivePreterite": "lyxrenoverades",
    "passivePresent": "lyxrenoveras",
    "passiveSupine": "lyxrenoverats",
    "passiveInfinitive": "lyxrenoveras",
    "activePreterite": "lyxrenoverade",
    "activePresent": "lyxrenoverar",
    "activeSupine": "lyxrenoverat",
    "imperative": "lyxrenovera",
    "activeInfinitive": "lyxrenovera"
  },
  {
    "passivePreterite": "manifesterades",
    "passivePresent": "manifesteras",
    "passiveSupine": "manifesterats",
    "passiveInfinitive": "manifesteras",
    "activePreterite": "manifesterade",
    "activePresent": "manifesterar",
    "activeSupine": "manifesterat",
    "imperative": "manifestera",
    "activeInfinitive": "manifestera"
  },
  {
    "passivePreterite": "memorerades",
    "passivePresent": "memoreras",
    "passiveSupine": "memorerats",
    "passiveInfinitive": "memoreras",
    "activePreterite": "memorerade",
    "activePresent": "memorerar",
    "activeSupine": "memorerat",
    "imperative": "memorera",
    "activeInfinitive": "memorera"
  },
  {
    "passivePreterite": "monopoliserades",
    "passivePresent": "monopoliseras",
    "passiveSupine": "monopoliserats",
    "passiveInfinitive": "monopoliseras",
    "activePreterite": "monopoliserade",
    "activePresent": "monopoliserar",
    "activeSupine": "monopoliserat",
    "imperative": "monopolisera",
    "activeInfinitive": "monopolisera"
  },
  {
    "passivePreterite": "morrades",
    "passivePresent": "morras",
    "passiveSupine": "morrats",
    "passiveInfinitive": "morras",
    "activePreterite": "morrade",
    "activePresent": "morrar",
    "activeSupine": "morrat",
    "imperative": "morra",
    "activeInfinitive": "morra"
  },
  {
    "passivePreterite": "muterades",
    "passivePresent": "muteras",
    "passiveSupine": "muterats",
    "passiveInfinitive": "muteras",
    "activePreterite": "muterade",
    "activePresent": "muterar",
    "activeSupine": "muterat",
    "imperative": "mutera",
    "activeInfinitive": "mutera"
  },
  {
    "passivePreterite": "normerades",
    "passivePresent": "normeras",
    "passiveSupine": "normerats",
    "passiveInfinitive": "normeras",
    "activePreterite": "normerade",
    "activePresent": "normerar",
    "activeSupine": "normerat",
    "imperative": "normera",
    "activeInfinitive": "normera"
  },
  {
    "passivePreterite": "nynnades",
    "passivePresent": "nynnas",
    "passiveSupine": "nynnats",
    "passiveInfinitive": "nynnas",
    "activePreterite": "nynnade",
    "activePresent": "nynnar",
    "activeSupine": "nynnat",
    "imperative": "nynna",
    "activeInfinitive": "nynna"
  },
  {
    "passivePreterite": "oroades",
    "passivePresent": "oroas",
    "passiveSupine": "oroats",
    "passiveInfinitive": "oroas",
    "activePreterite": "oroade",
    "activePresent": "oroar",
    "activeSupine": "oroat",
    "imperative": "oroa",
    "activeInfinitive": "oroa"
  },
  {
    "passivePreterite": "diskuterades",
    "passivePresent": "diskuteras",
    "passiveSupine": "diskuterats",
    "passiveInfinitive": "diskuteras",
    "activePreterite": "diskuterade",
    "activePresent": "diskuterar",
    "activeSupine": "diskuterat",
    "imperative": "diskutera",
    "activeInfinitive": "diskutera"
  },
  {
    "passivePreterite": "harmoniserades",
    "passivePresent": "harmoniseras",
    "passiveSupine": "harmoniserats",
    "passiveInfinitive": "harmoniseras",
    "activePreterite": "harmoniserade",
    "activePresent": "harmoniserar",
    "activeSupine": "harmoniserat",
    "imperative": "harmonisera",
    "activeInfinitive": "harmonisera"
  },
  {
    "passivePreterite": "förbrukades",
    "passivePresent": "förbrukas",
    "passiveSupine": "förbrukats",
    "passiveInfinitive": "förbrukas",
    "activePreterite": "förbrukade",
    "activePresent": "förbrukar",
    "activeSupine": "förbrukat",
    "imperative": "förbruka",
    "activeInfinitive": "förbruka"
  },
  {
    "passivePreterite": "integrerades",
    "passivePresent": "integreras",
    "passiveSupine": "integrerats",
    "passiveInfinitive": "integreras",
    "activePreterite": "integrerade",
    "activePresent": "integrerar",
    "activeSupine": "integrerat",
    "imperative": "integrera",
    "activeInfinitive": "integrera"
  },
  {
    "passivePreterite": "applåderades",
    "passivePresent": "applåderas",
    "passiveSupine": "applåderats",
    "passiveInfinitive": "applåderas",
    "activePreterite": "applåderade",
    "activePresent": "applåderar",
    "activeSupine": "applåderat",
    "imperative": "applådera",
    "activeInfinitive": "applådera"
  },
  {
    "passivePreterite": "hindrades",
    "passivePresent": "hindras",
    "passiveSupine": "hindrats",
    "passiveInfinitive": "hindras",
    "activePreterite": "hindrade",
    "activePresent": "hindrar",
    "activeSupine": "hindrat",
    "imperative": "hindra",
    "activeInfinitive": "hindra"
  },
  {
    "passivePreterite": "smickrades",
    "passivePresent": "smickras",
    "passiveSupine": "smickrats",
    "passiveInfinitive": "smickras",
    "activePreterite": "smickrade",
    "activePresent": "smickrar",
    "activeSupine": "smickrat",
    "imperative": "smickra",
    "activeInfinitive": "smickra"
  },
  {
    "passivePreterite": "höjdes",
    "passivePresent": "höjs",
    "passiveSupine": "höjts",
    "passiveInfinitive": "höjas",
    "activePreterite": "höjde",
    "activePresent": "höjer",
    "activeSupine": "höjt",
    "imperative": "höj",
    "activeInfinitive": "höja"
  },
  {
    "passivePreterite": "följdes",
    "passivePresent": "följs",
    "passiveSupine": "följts",
    "passiveInfinitive": "följas",
    "activePreterite": "följde",
    "activePresent": "följer",
    "activeSupine": "följt",
    "imperative": "följ",
    "activeInfinitive": "följa"
  },
  {
    "passivePreterite": "anfördes",
    "passivePresent": "anföres",
    "passiveSupine": "anförts",
    "passiveInfinitive": "anföras",
    "activePreterite": "anförde",
    "activePresent": "anför",
    "activeSupine": "anfört",
    "imperative": "anför",
    "activeInfinitive": "anföra"
  },
  {
    "passivePreterite": "anfördes",
    "passivePresent": "anförs",
    "passiveSupine": "anförts",
    "passiveInfinitive": "anföras",
    "activePreterite": "anförde",
    "activePresent": "anför",
    "activeSupine": "anfört",
    "imperative": "anför",
    "activeInfinitive": "anföra"
  },
  {
    "passivePreterite": "omnämndes",
    "passivePresent": "omnämns",
    "passiveSupine": "omnämnts",
    "passiveInfinitive": "omnämnas",
    "activePreterite": "omnämnde",
    "activePresent": "omnämner",
    "activeSupine": "omnämnt",
    "imperative": "omnämn",
    "activeInfinitive": "omnämna"
  },
  {
    "passivePreterite": "efterliknades",
    "passivePresent": "efterliknas",
    "passiveSupine": "efterliknats",
    "passiveInfinitive": "efterliknas",
    "activePreterite": "efterliknade",
    "activePresent": "efterliknar",
    "activeSupine": "efterliknat",
    "imperative": "efterlikna",
    "activeInfinitive": "efterlikna"
  },
  {
    "passivePreterite": "spottades",
    "passivePresent": "spottas",
    "passiveSupine": "spottats",
    "passiveInfinitive": "spottas",
    "activePreterite": "spottade",
    "activePresent": "spottar",
    "activeSupine": "spottat",
    "imperative": "spotta",
    "activeInfinitive": "spotta"
  },
  {
    "passivePreterite": "tillbringades",
    "passivePresent": "tillbringas",
    "passiveSupine": "tillbringats",
    "passiveInfinitive": "tillbringas",
    "activePreterite": "tillbringade",
    "activePresent": "tillbringar",
    "activeSupine": "tillbringat",
    "imperative": "tillbringa",
    "activeInfinitive": "tillbringa"
  },
  {
    "passivePreterite": "strävades",
    "passivePresent": "strävas",
    "passiveSupine": "strävats",
    "passiveInfinitive": "strävas",
    "activePreterite": "strävade",
    "activePresent": "strävar",
    "activeSupine": "strävat",
    "imperative": "sträv",
    "activeInfinitive": "sträva"
  },
  {
    "passivePreterite": "övervärderades",
    "passivePresent": "övervärderas",
    "passiveSupine": "övervärderats",
    "passiveInfinitive": "övervärderas",
    "activePreterite": "övervärderade",
    "activePresent": "övervärderar",
    "activeSupine": "övervärderat",
    "imperative": "övervärdera",
    "activeInfinitive": "övervärdera"
  },
  {
    "passivePreterite": "återbetalades",
    "passivePresent": "återbetalas",
    "passiveSupine": "återbetalats",
    "passiveInfinitive": "återbetalas",
    "activePreterite": "återbetalade",
    "activePresent": "återbetalar",
    "activeSupine": "återbetalat",
    "imperative": "återbetala",
    "activeInfinitive": "återbetala"
  },
  {
    "passivePreterite": "dygnades",
    "passivePresent": "dygnas",
    "passiveSupine": "dygnats",
    "passiveInfinitive": "dygnas",
    "activePreterite": "dygnade",
    "activePresent": "dygnar",
    "activeSupine": "dygnat",
    "imperative": "dygna",
    "activeInfinitive": "dygna"
  },
  {
    "passivePreterite": "filmatiserades",
    "passivePresent": "filmatiseras",
    "passiveSupine": "filmatiserats",
    "passiveInfinitive": "filmatiseras",
    "activePreterite": "filmatiserade",
    "activePresent": "filmatiserar",
    "activeSupine": "filmatiserat",
    "imperative": "filmatisera",
    "activeInfinitive": "filmatisera"
  },
  {
    "passivePreterite": "småpratades",
    "passivePresent": "småpratas",
    "passiveSupine": "småpratats",
    "passiveInfinitive": "småpratas",
    "activePreterite": "småpratade",
    "activePresent": "småpratar",
    "activeSupine": "småpratat",
    "imperative": "småprata",
    "activeInfinitive": "småprata"
  },
  {
    "passivePreterite": "kvalades",
    "passivePresent": "kvalas",
    "passiveSupine": "kvalats",
    "passiveInfinitive": "kvalas",
    "activePreterite": "kvalade",
    "activePresent": "kvalar",
    "activeSupine": "kvalat",
    "imperative": "kvala",
    "activeInfinitive": "kvala"
  },
  {
    "passivePreterite": "fnissades",
    "passivePresent": "fnissas",
    "passiveSupine": "fnissats",
    "passiveInfinitive": "fnissas",
    "activePreterite": "fnissade",
    "activePresent": "fnissar",
    "activeSupine": "fnissat",
    "imperative": "fnissa",
    "activeInfinitive": "fnissa"
  },
  {
    "passivePreterite": "genomborrades",
    "passivePresent": "genomborras",
    "passiveSupine": "genomborrats",
    "passiveInfinitive": "genomborras",
    "activePreterite": "genomborrade",
    "activePresent": "genomborrar",
    "activeSupine": "genomborrat",
    "imperative": "genomborra",
    "activeInfinitive": "genomborra"
  },
  {
    "passivePreterite": "pangades",
    "passivePresent": "pangas",
    "passiveSupine": "pangats",
    "passiveInfinitive": "pangas",
    "activePreterite": "pangade",
    "activePresent": "pangar",
    "activeSupine": "pangat",
    "imperative": "panga",
    "activeInfinitive": "panga"
  },
  {
    "passivePreterite": "peps",
    "passivePresent": "pips",
    "passiveSupine": "pipits",
    "passiveInfinitive": "pipas",
    "activePreterite": "pep",
    "activePresent": "piper",
    "activeSupine": "pipit",
    "imperative": "pip",
    "activeInfinitive": "pipa"
  },
  {
    "passivePreterite": "pivoterades",
    "passivePresent": "pivoteras",
    "passiveSupine": "pivoterats",
    "passiveInfinitive": "pivoteras",
    "activePreterite": "pivoterade",
    "activePresent": "pivoterar",
    "activeSupine": "pivoterat",
    "imperative": "pivotera",
    "activeInfinitive": "pivotera"
  },
  {
    "passivePreterite": "pjoskades",
    "passivePresent": "pjoskas",
    "passiveSupine": "pjoskats",
    "passiveInfinitive": "pjoskas",
    "activePreterite": "pjoskade",
    "activePresent": "pjoskar",
    "activeSupine": "pjoskat",
    "imperative": "pjoska",
    "activeInfinitive": "pjoska"
  },
  {
    "passivePreterite": "pladdrades",
    "passivePresent": "pladdras",
    "passiveSupine": "pladdrats",
    "passiveInfinitive": "pladdras",
    "activePreterite": "pladdrade",
    "activePresent": "pladdrar",
    "activeSupine": "pladdrat",
    "imperative": "pladdra",
    "activeInfinitive": "pladdra"
  },
  {
    "passivePreterite": "plåstrades",
    "passivePresent": "plåstras",
    "passiveSupine": "plåstrats",
    "passiveInfinitive": "plåstras",
    "activePreterite": "plåstrade",
    "activePresent": "plåstrar",
    "activeSupine": "plåstrat",
    "imperative": "plåstra",
    "activeInfinitive": "plåstra"
  },
  {
    "passivePreterite": "plåtades",
    "passivePresent": "plåtas",
    "passiveSupine": "plåtats",
    "passiveInfinitive": "plåtas",
    "activePreterite": "plåtade",
    "activePresent": "plåtar",
    "activeSupine": "plåtat",
    "imperative": "plåta",
    "activeInfinitive": "plåta"
  },
  {
    "passivePreterite": "polades",
    "passivePresent": "polas",
    "passiveSupine": "polats",
    "passiveInfinitive": "polas",
    "activePreterite": "polade",
    "activePresent": "polar",
    "activeSupine": "polat",
    "imperative": "pola",
    "activeInfinitive": "pola"
  },
  {
    "passivePreterite": "prisades",
    "passivePresent": "prisas",
    "passiveSupine": "prisats",
    "passiveInfinitive": "prisas",
    "activePreterite": "prisade",
    "activePresent": "prisar",
    "activeSupine": "prisat",
    "imperative": "prisa",
    "activeInfinitive": "prisa"
  },
  {
    "passivePreterite": "profilerades",
    "passivePresent": "profileras",
    "passiveSupine": "profilerats",
    "passiveInfinitive": "profileras",
    "activePreterite": "profilerade",
    "activePresent": "profilerar",
    "activeSupine": "profilerat",
    "imperative": "profilera",
    "activeInfinitive": "profilera"
  },
  {
    "passivePreterite": "profiterades",
    "passivePresent": "profiteras",
    "passiveSupine": "profiterats",
    "passiveInfinitive": "profiteras",
    "activePreterite": "profiterade",
    "activePresent": "profiterar",
    "activeSupine": "profiterat",
    "imperative": "profitera",
    "activeInfinitive": "profitera"
  },
  {
    "passivePreterite": "promoverades",
    "passivePresent": "promoveras",
    "passiveSupine": "promoverats",
    "passiveInfinitive": "promoveras",
    "activePreterite": "promoverade",
    "activePresent": "promoverar",
    "activeSupine": "promoverat",
    "imperative": "promovera",
    "activeInfinitive": "promovera"
  },
  {
    "passivePreterite": "proppades",
    "passivePresent": "proppas",
    "passiveSupine": "proppats",
    "passiveInfinitive": "proppas",
    "activePreterite": "proppade",
    "activePresent": "proppar",
    "activeSupine": "proppat",
    "imperative": "proppa",
    "activeInfinitive": "proppa"
  },
  {
    "passivePreterite": "prunkades",
    "passivePresent": "prunkas",
    "passiveSupine": "prunkats",
    "passiveInfinitive": "prunkas",
    "activePreterite": "prunkade",
    "activePresent": "prunkar",
    "activeSupine": "prunkat",
    "imperative": "prunka",
    "activeInfinitive": "prunka"
  },
  {
    "passivePreterite": "pruttades",
    "passivePresent": "pruttas",
    "passiveSupine": "pruttats",
    "passiveInfinitive": "pruttas",
    "activePreterite": "pruttade",
    "activePresent": "pruttar",
    "activeSupine": "pruttat",
    "imperative": "prutta",
    "activeInfinitive": "prutta"
  },
  {
    "passivePreterite": "psykades",
    "passivePresent": "psykas",
    "passiveSupine": "psykats",
    "passiveInfinitive": "psykas",
    "activePreterite": "psykade",
    "activePresent": "psykar",
    "activeSupine": "psykat",
    "imperative": "psyka",
    "activeInfinitive": "psyka"
  },
  {
    "passivePreterite": "pungslogs",
    "passivePresent": "pungslås",
    "passiveSupine": "pungslagits",
    "passiveInfinitive": "pungslås",
    "activePreterite": "pungslog",
    "activePresent": "pungslår",
    "activeSupine": "pungslagit",
    "imperative": "pungslå",
    "activeInfinitive": "pungslå"
  },
  {
    "passivePreterite": "puttades",
    "passivePresent": "puttas",
    "passiveSupine": "puttats",
    "passiveInfinitive": "puttas",
    "activePreterite": "puttade",
    "activePresent": "puttar",
    "activeSupine": "puttat",
    "imperative": "putta",
    "activeInfinitive": "putta"
  },
  {
    "passivePreterite": "puttrades",
    "passivePresent": "puttras",
    "passiveSupine": "puttrats",
    "passiveInfinitive": "puttras",
    "activePreterite": "puttrade",
    "activePresent": "puttrar",
    "activeSupine": "puttrat",
    "imperative": "puttra",
    "activeInfinitive": "puttra"
  },
  {
    "passivePreterite": "pyrdes",
    "passivePresent": "pyrs",
    "passiveSupine": "pyrts",
    "passiveInfinitive": "pyras",
    "activePreterite": "pyrde",
    "activePresent": "pyr",
    "activeSupine": "pyrt",
    "imperative": "pyr",
    "activeInfinitive": "pyra"
  },
  {
    "passivePreterite": "rapades",
    "passivePresent": "rapas",
    "passiveSupine": "rapats",
    "passiveInfinitive": "rapas",
    "activePreterite": "rapade",
    "activePresent": "rapar",
    "activeSupine": "rapat",
    "imperative": "rapa",
    "activeInfinitive": "rapa"
  },
  {
    "passivePreterite": "rastades",
    "passivePresent": "rastas",
    "passiveSupine": "rastats",
    "passiveInfinitive": "rastas",
    "activePreterite": "rastade",
    "activePresent": "rastar",
    "activeSupine": "rastat",
    "imperative": "rasta",
    "activeInfinitive": "rasta"
  },
  {
    "passivePreterite": "repades",
    "passivePresent": "repas",
    "passiveSupine": "repats",
    "passiveInfinitive": "repas",
    "activePreterite": "repade",
    "activePresent": "repar",
    "activeSupine": "repat",
    "imperative": "repa",
    "activeInfinitive": "repa"
  },
  {
    "passivePreterite": "replikerades",
    "passivePresent": "replikeras",
    "passiveSupine": "replikerats",
    "passiveInfinitive": "replikeras",
    "activePreterite": "replikerade",
    "activePresent": "replikerar",
    "activeSupine": "replikerat",
    "imperative": "replikera",
    "activeInfinitive": "replikera"
  },
  {
    "passivePreterite": "resignerades",
    "passivePresent": "resigneras",
    "passiveSupine": "resignerats",
    "passiveInfinitive": "resigneras",
    "activePreterite": "resignerade",
    "activePresent": "resignerar",
    "activeSupine": "resignerat",
    "imperative": "resignera",
    "activeInfinitive": "resignera"
  },
  {
    "passivePreterite": "ritsades",
    "passivePresent": "ritsas",
    "passiveSupine": "ritsats",
    "passiveInfinitive": "ritsas",
    "activePreterite": "ritsade",
    "activePresent": "ritsar",
    "activeSupine": "ritsat",
    "imperative": "ritsa",
    "activeInfinitive": "ritsa"
  },
  {
    "passivePreterite": "osades",
    "passivePresent": "osas",
    "passiveSupine": "osats",
    "passiveInfinitive": "osas",
    "activePreterite": "osade",
    "activePresent": "osar",
    "activeSupine": "osat",
    "imperative": "osa",
    "activeInfinitive": "osa"
  },
  {
    "passivePreterite": "oskärades",
    "passivePresent": "oskäras",
    "passiveSupine": "oskärats",
    "passiveInfinitive": "oskäras",
    "activePreterite": "oskärade",
    "activePresent": "oskärar",
    "activeSupine": "oskärat",
    "imperative": "oskära",
    "activeInfinitive": "oskära"
  },
  {
    "passivePreterite": "pantades",
    "passivePresent": "pantas",
    "passiveSupine": "pantats",
    "passiveInfinitive": "pantas",
    "activePreterite": "pantade",
    "activePresent": "pantar",
    "activeSupine": "pantat",
    "imperative": "panta",
    "activeInfinitive": "panta"
  },
  {
    "passivePreterite": "pillrades",
    "passivePresent": "pillras",
    "passiveSupine": "pillrats",
    "passiveInfinitive": "pillras",
    "activePreterite": "pillrade",
    "activePresent": "pillrar",
    "activeSupine": "pillrat",
    "imperative": "pillra",
    "activeInfinitive": "pillra"
  },
  {
    "passivePreterite": "pinades",
    "passivePresent": "pinas",
    "passiveSupine": "pinats",
    "passiveInfinitive": "pinas",
    "activePreterite": "pinade",
    "activePresent": "pinar",
    "activeSupine": "pinat",
    "imperative": "pina",
    "activeInfinitive": "pina"
  },
  {
    "passivePreterite": "pirrades",
    "passivePresent": "pirras",
    "passiveSupine": "pirrats",
    "passiveInfinitive": "pirras",
    "activePreterite": "pirrade",
    "activePresent": "pirrar",
    "activeSupine": "pirrat",
    "imperative": "pirra",
    "activeInfinitive": "pirra"
  },
  {
    "passivePreterite": "plumsades",
    "passivePresent": "plumsas",
    "passiveSupine": "plumsats",
    "passiveInfinitive": "plumsas",
    "activePreterite": "plumsade",
    "activePresent": "plumsar",
    "activeSupine": "plumsat",
    "imperative": "plumsa",
    "activeInfinitive": "plumsa"
  },
  {
    "passivePreterite": "plurrades",
    "passivePresent": "plurras",
    "passiveSupine": "plurrats",
    "passiveInfinitive": "plurras",
    "activePreterite": "plurrade",
    "activePresent": "plurrar",
    "activeSupine": "plurrat",
    "imperative": "plurra",
    "activeInfinitive": "plurra"
  },
  {
    "passivePreterite": "pocherades",
    "passivePresent": "pocheras",
    "passiveSupine": "pocherats",
    "passiveInfinitive": "pocheras",
    "activePreterite": "pocherade",
    "activePresent": "pocherar",
    "activeSupine": "pocherat",
    "imperative": "pochera",
    "activeInfinitive": "pochera"
  },
  {
    "passivePreterite": "portades",
    "passivePresent": "portas",
    "passiveSupine": "portats",
    "passiveInfinitive": "portas",
    "activePreterite": "portade",
    "activePresent": "portar",
    "activeSupine": "portat",
    "imperative": "porta",
    "activeInfinitive": "porta"
  },
  {
    "passivePreterite": "prejades",
    "passivePresent": "prejas",
    "passiveSupine": "prejats",
    "passiveInfinitive": "prejas",
    "activePreterite": "prejade",
    "activePresent": "prejar",
    "activeSupine": "prejat",
    "imperative": "preja",
    "activeInfinitive": "preja"
  },
  {
    "passivePreterite": "proklamerades",
    "passivePresent": "proklameras",
    "passiveSupine": "proklamerats",
    "passiveInfinitive": "proklameras",
    "activePreterite": "proklamerade",
    "activePresent": "proklamerar",
    "activeSupine": "proklamerat",
    "imperative": "proklamera",
    "activeInfinitive": "proklamera"
  },
  {
    "passivePreterite": "pryades",
    "passivePresent": "pryas",
    "passiveSupine": "pryats",
    "passiveInfinitive": "pryas",
    "activePreterite": "pryade",
    "activePresent": "pryar",
    "activeSupine": "pryat",
    "imperative": "prya",
    "activeInfinitive": "prya"
  },
  {
    "passivePreterite": "pröjsades",
    "passivePresent": "pröjsas",
    "passiveSupine": "pröjsats",
    "passiveInfinitive": "pröjsas",
    "activePreterite": "pröjsade",
    "activePresent": "pröjsar",
    "activeSupine": "pröjsat",
    "imperative": "pröjsa",
    "activeInfinitive": "pröjsa"
  },
  {
    "passivePreterite": "pytsades",
    "passivePresent": "pytsas",
    "passiveSupine": "pytsats",
    "passiveInfinitive": "pytsas",
    "activePreterite": "pytsade",
    "activePresent": "pytsar",
    "activeSupine": "pytsat",
    "imperative": "pytsa",
    "activeInfinitive": "pytsa"
  },
  {
    "passivePreterite": "raljerades",
    "passivePresent": "raljeras",
    "passiveSupine": "raljerats",
    "passiveInfinitive": "raljeras",
    "activePreterite": "raljerade",
    "activePresent": "raljerar",
    "activeSupine": "raljerat",
    "imperative": "raljera",
    "activeInfinitive": "raljera"
  },
  {
    "passivePreterite": "rangordnades",
    "passivePresent": "rangordnas",
    "passiveSupine": "rangordnats",
    "passiveInfinitive": "rangordnas",
    "activePreterite": "rangordnade",
    "activePresent": "rangordnar",
    "activeSupine": "rangordnat",
    "imperative": "rangordna",
    "activeInfinitive": "rangordna"
  },
  {
    "passivePreterite": "nödlandades",
    "passivePresent": "nödlandas",
    "passiveSupine": "nödlandats",
    "passiveInfinitive": "nödlandas",
    "activePreterite": "nödlandade",
    "activePresent": "nödlandar",
    "activeSupine": "nödlandat",
    "imperative": "nödlanda",
    "activeInfinitive": "nödlanda"
  },
  {
    "passivePreterite": "organiserades",
    "passivePresent": "organiseras",
    "passiveSupine": "organiserats",
    "passiveInfinitive": "organiseras",
    "activePreterite": "organiserade",
    "activePresent": "organiserar",
    "activeSupine": "organiserat",
    "imperative": "organisera",
    "activeInfinitive": "organisera"
  },
  {
    "passivePreterite": "frustrerades",
    "passivePresent": "frustreras",
    "passiveSupine": "frustrerats",
    "passiveInfinitive": "frustreras",
    "activePreterite": "frustrerade",
    "activePresent": "frustrerar",
    "activeSupine": "frustrerat",
    "imperative": "frustrera",
    "activeInfinitive": "frustrera"
  },
  {
    "passivePreterite": "förtalades",
    "passivePresent": "förtalas",
    "passiveSupine": "förtalats",
    "passiveInfinitive": "förtalas",
    "activePreterite": "förtalade",
    "activePresent": "förtalar",
    "activeSupine": "förtalat",
    "imperative": "förtala",
    "activeInfinitive": "förtala"
  },
  {
    "passivePreterite": "förtjänades",
    "passivePresent": "förtjänas",
    "passiveSupine": "förtjänats",
    "passiveInfinitive": "förtjänas",
    "activePreterite": "förtjänade",
    "activePresent": "förtjänar",
    "activeSupine": "förtjänat",
    "imperative": "förtjäna",
    "activeInfinitive": "förtjäna"
  },
  {
    "passivePreterite": "förtycktes",
    "passivePresent": "förtycks",
    "passiveSupine": "förtyckts",
    "passiveInfinitive": "förtyckas",
    "activePreterite": "förtyckte",
    "activePresent": "förtycker",
    "activeSupine": "förtyckt",
    "imperative": "förtyck",
    "activeInfinitive": "förtycka"
  },
  {
    "passivePreterite": "förvarnades",
    "passivePresent": "förvarnas",
    "passiveSupine": "förvarnats",
    "passiveInfinitive": "förvarnas",
    "activePreterite": "förvarnade",
    "activePresent": "förvarnar",
    "activeSupine": "förvarnat",
    "imperative": "förvarna",
    "activeInfinitive": "förvarna"
  },
  {
    "passivePreterite": "förärades",
    "passivePresent": "föräras",
    "passiveSupine": "förärats",
    "passiveInfinitive": "föräras",
    "activePreterite": "förärade",
    "activePresent": "förärar",
    "activeSupine": "förärat",
    "imperative": "förära",
    "activeInfinitive": "förära"
  },
  {
    "passivePreterite": "galltjöts",
    "passivePresent": "galltjuts",
    "passiveSupine": "galltjutits",
    "passiveInfinitive": "galltjutas",
    "activePreterite": "galltjöt",
    "activePresent": "galltjuter",
    "activeSupine": "galltjutit",
    "imperative": "galltjut",
    "activeInfinitive": "galltjuta"
  },
  {
    "passivePreterite": "ganades",
    "passivePresent": "ganas",
    "passiveSupine": "ganats",
    "passiveInfinitive": "ganas",
    "activePreterite": "ganade",
    "activePresent": "ganar",
    "activeSupine": "ganat",
    "imperative": "gana",
    "activeInfinitive": "gana"
  },
  {
    "passivePreterite": "garades",
    "passivePresent": "garas",
    "passiveSupine": "garats",
    "passiveInfinitive": "garas",
    "activePreterite": "garade",
    "activePresent": "garar",
    "activeSupine": "garat",
    "imperative": "gara",
    "activeInfinitive": "gara"
  },
  {
    "passivePreterite": "garagerades",
    "passivePresent": "garageras",
    "passiveSupine": "garagerats",
    "passiveInfinitive": "garageras",
    "activePreterite": "garagerade",
    "activePresent": "garagerar",
    "activeSupine": "garagerat",
    "imperative": "garagera",
    "activeInfinitive": "garagera"
  },
  {
    "passivePreterite": "genmältes",
    "passivePresent": "genmäls",
    "passiveSupine": "genmälts",
    "passiveInfinitive": "genmälas",
    "activePreterite": "genmälte",
    "activePresent": "genmäler",
    "activeSupine": "genmält",
    "imperative": "genmäl",
    "activeInfinitive": "genmäla"
  },
  {
    "passivePreterite": "genomskådades",
    "passivePresent": "genomskådas",
    "passiveSupine": "genomskådats",
    "passiveInfinitive": "genomskådas",
    "activePreterite": "genomskådade",
    "activePresent": "genomskådar",
    "activeSupine": "genomskådat",
    "imperative": "genomskåda",
    "activeInfinitive": "genomskåda"
  },
  {
    "passivePreterite": "gentogs",
    "passivePresent": "gentas",
    "passiveSupine": "gentagits",
    "passiveInfinitive": "gentagas",
    "activePreterite": "gentog",
    "activePresent": "gentager",
    "activeSupine": "gentagit",
    "imperative": "genta",
    "activeInfinitive": "gentaga"
  },
  {
    "passivePreterite": "gläfstes",
    "passivePresent": "gläfss",
    "passiveSupine": "gläfsts",
    "passiveInfinitive": "gläfsas",
    "activePreterite": "gläfste",
    "activePresent": "gläfser",
    "activeSupine": "gläfst",
    "imperative": "gläfs",
    "activeInfinitive": "gläfsa"
  },
  {
    "passivePreterite": "gnagdes",
    "passivePresent": "gnags",
    "passiveSupine": "gnagts",
    "passiveInfinitive": "gnagas",
    "activePreterite": "gnagde",
    "activePresent": "gnager",
    "activeSupine": "gnagt",
    "imperative": "gnag",
    "activeInfinitive": "gnaga"
  },
  {
    "passivePreterite": "goffrerades",
    "passivePresent": "goffreras",
    "passiveSupine": "goffrerats",
    "passiveInfinitive": "goffreras",
    "activePreterite": "goffrerade",
    "activePresent": "goffrerar",
    "activeSupine": "goffrerat",
    "imperative": "goffrera",
    "activeInfinitive": "goffrera"
  },
  {
    "passivePreterite": "gormades",
    "passivePresent": "gormas",
    "passiveSupine": "gormats",
    "passiveInfinitive": "gormas",
    "activePreterite": "gormade",
    "activePresent": "gormar",
    "activeSupine": "gormat",
    "imperative": "gorma",
    "activeInfinitive": "gorma"
  },
  {
    "passivePreterite": "greppades",
    "passivePresent": "greppas",
    "passiveSupine": "greppats",
    "passiveInfinitive": "greppas",
    "activePreterite": "greppade",
    "activePresent": "greppar",
    "activeSupine": "greppat",
    "imperative": "greppa",
    "activeInfinitive": "greppa"
  },
  {
    "passivePreterite": "groddes",
    "passivePresent": "gros",
    "passiveSupine": "gros",
    "passiveInfinitive": "gros",
    "activePreterite": "grodde",
    "activePresent": "gror",
    "activeSupine": "gro",
    "imperative": "gro",
    "activeInfinitive": "gro"
  },
  {
    "passivePreterite": "grämdes",
    "passivePresent": "gräms",
    "passiveSupine": "grämts",
    "passiveInfinitive": "grämas",
    "activePreterite": "grämde",
    "activePresent": "grämer",
    "activeSupine": "grämt",
    "imperative": "gräm",
    "activeInfinitive": "gräma"
  },
  {
    "passivePreterite": "gungades",
    "passivePresent": "gungas",
    "passiveSupine": "gungats",
    "passiveInfinitive": "gungas",
    "activePreterite": "gungade",
    "activePresent": "gungar",
    "activeSupine": "gungat",
    "imperative": "gunga",
    "activeInfinitive": "gunga"
  },
  {
    "passivePreterite": "guppades",
    "passivePresent": "guppas",
    "passiveSupine": "guppats",
    "passiveInfinitive": "guppas",
    "activePreterite": "guppade",
    "activePresent": "guppar",
    "activeSupine": "guppat",
    "imperative": "guppa",
    "activeInfinitive": "guppa"
  },
  {
    "passivePreterite": "gyttrades",
    "passivePresent": "gyttras",
    "passiveSupine": "gyttrats",
    "passiveInfinitive": "gyttras",
    "activePreterite": "gyttrade",
    "activePresent": "gyttrar",
    "activeSupine": "gyttrat",
    "imperative": "gyttra",
    "activeInfinitive": "gyttra"
  },
  {
    "passivePreterite": "hallucinerades",
    "passivePresent": "hallucineras",
    "passiveSupine": "hallucinerats",
    "passiveInfinitive": "hallucineras",
    "activePreterite": "hallucinerade",
    "activePresent": "hallucinerar",
    "activeSupine": "hallucinerat",
    "imperative": "hallucinera",
    "activeInfinitive": "hallucinera"
  },
  {
    "passivePreterite": "hankades",
    "passivePresent": "hankas",
    "passiveSupine": "hankats",
    "passiveInfinitive": "hankas",
    "activePreterite": "hankade",
    "activePresent": "hankar",
    "activeSupine": "hankat",
    "imperative": "hanka",
    "activeInfinitive": "hanka"
  },
  {
    "passivePreterite": "hissnades",
    "passivePresent": "hissnas",
    "passiveSupine": "hissnats",
    "passiveInfinitive": "hissnas",
    "activePreterite": "hissnade",
    "activePresent": "hissnar",
    "activeSupine": "hissnat",
    "imperative": "hissna",
    "activeInfinitive": "hissna"
  },
  {
    "passivePreterite": "hoplappades",
    "passivePresent": "hoplappas",
    "passiveSupine": "hoplappats",
    "passiveInfinitive": "hoplappas",
    "activePreterite": "hoplappade",
    "activePresent": "hoplappar",
    "activeSupine": "hoplappat",
    "imperative": "hoplappa",
    "activeInfinitive": "hoplappa"
  },
  {
    "passivePreterite": "hystades",
    "passivePresent": "hystas",
    "passiveSupine": "hystats",
    "passiveInfinitive": "hystas",
    "activePreterite": "hystade",
    "activePresent": "hystar",
    "activeSupine": "hystat",
    "imperative": "hysta",
    "activeInfinitive": "hysta"
  },
  {
    "passivePreterite": "häpnades",
    "passivePresent": "häpnas",
    "passiveSupine": "häpnats",
    "passiveInfinitive": "häpnas",
    "activePreterite": "häpnade",
    "activePresent": "häpnar",
    "activeSupine": "häpnat",
    "imperative": "häpna",
    "activeInfinitive": "häpna"
  },
  {
    "passivePreterite": "igångsattes",
    "passivePresent": "igångsätts",
    "passiveSupine": "igångsatts",
    "passiveInfinitive": "igångsättas",
    "activePreterite": "igångsatte",
    "activePresent": "igångsätter",
    "activeSupine": "igångsatt",
    "imperative": "igångsätt",
    "activeInfinitive": "igångsätta"
  },
  {
    "passivePreterite": "ikläddes",
    "passivePresent": "ikläs",
    "passiveSupine": "iklätts",
    "passiveInfinitive": "ikläs",
    "activePreterite": "iklädde",
    "activePresent": "ikläder",
    "activeSupine": "iklätt",
    "imperative": "iklä",
    "activeInfinitive": "iklä"
  },
  {
    "passivePreterite": "illtjöts",
    "passivePresent": "illtjuts",
    "passiveSupine": "illtjutits",
    "passiveInfinitive": "illtjutas",
    "activePreterite": "illtjöt",
    "activePresent": "illtjuter",
    "activeSupine": "illtjutit",
    "imperative": "illtjut",
    "activeInfinitive": "illtjuta"
  },
  {
    "passivePreterite": "inackorderades",
    "passivePresent": "inackorderas",
    "passiveSupine": "inackorderats",
    "passiveInfinitive": "inackorderas",
    "activePreterite": "inackorderade",
    "activePresent": "inackorderar",
    "activeSupine": "inackorderat",
    "imperative": "inackordera",
    "activeInfinitive": "inackordera"
  },
  {
    "passivePreterite": "inbegreps",
    "passivePresent": "inbegrips",
    "passiveSupine": "inbegripits",
    "passiveInfinitive": "inbegripas",
    "activePreterite": "inbegrep",
    "activePresent": "inbegriper",
    "activeSupine": "inbegripit",
    "imperative": "inbegrip",
    "activeInfinitive": "inbegripa"
  },
  {
    "passivePreterite": "kanotades",
    "passivePresent": "kanotas",
    "passiveSupine": "kanotats",
    "passiveInfinitive": "kanotas",
    "activePreterite": "kanotade",
    "activePresent": "kanotar",
    "activeSupine": "kanotat",
    "imperative": "kanota",
    "activeInfinitive": "kanota"
  },
  {
    "passivePreterite": "kiknades",
    "passivePresent": "kiknas",
    "passiveSupine": "kiknats",
    "passiveInfinitive": "kiknas",
    "activePreterite": "kiknade",
    "activePresent": "kiknar",
    "activeSupine": "kiknat",
    "imperative": "kikna",
    "activeInfinitive": "kikna"
  },
  {
    "passivePreterite": "klamrades",
    "passivePresent": "klamras",
    "passiveSupine": "klamrats",
    "passiveInfinitive": "klamras",
    "activePreterite": "klamrade",
    "activePresent": "klamrar",
    "activeSupine": "klamrat",
    "imperative": "klamra",
    "activeInfinitive": "klamra"
  },
  {
    "passivePreterite": "klankades",
    "passivePresent": "klankas",
    "passiveSupine": "klankats",
    "passiveInfinitive": "klankas",
    "activePreterite": "klankade",
    "activePresent": "klankar",
    "activeSupine": "klankat",
    "imperative": "klanka",
    "activeInfinitive": "klanka"
  },
  {
    "passivePreterite": "klarerades",
    "passivePresent": "klareras",
    "passiveSupine": "klarerats",
    "passiveInfinitive": "klareras",
    "activePreterite": "klarerade",
    "activePresent": "klarerar",
    "activeSupine": "klarerat",
    "imperative": "klarera",
    "activeInfinitive": "klarera"
  },
  {
    "passivePreterite": "klemades",
    "passivePresent": "klemas",
    "passiveSupine": "klemats",
    "passiveInfinitive": "klemas",
    "activePreterite": "klemade",
    "activePresent": "klemar",
    "activeSupine": "klemat",
    "imperative": "klema",
    "activeInfinitive": "klema"
  },
  {
    "passivePreterite": "klonades",
    "passivePresent": "klonas",
    "passiveSupine": "klonats",
    "passiveInfinitive": "klonas",
    "activePreterite": "klonade",
    "activePresent": "klonar",
    "activeSupine": "klonat",
    "imperative": "klona",
    "activeInfinitive": "klona"
  },
  {
    "passivePreterite": "knastrades",
    "passivePresent": "knastras",
    "passiveSupine": "knastrats",
    "passiveInfinitive": "knastras",
    "activePreterite": "knastrade",
    "activePresent": "knastrar",
    "activeSupine": "knastrat",
    "imperative": "knastra",
    "activeInfinitive": "knastra"
  },
  {
    "passivePreterite": "knopades",
    "passivePresent": "knopas",
    "passiveSupine": "knopats",
    "passiveInfinitive": "knopas",
    "activePreterite": "knopade",
    "activePresent": "knopar",
    "activeSupine": "knopat",
    "imperative": "knopa",
    "activeInfinitive": "knopa"
  },
  {
    "passivePreterite": "knuffades",
    "passivePresent": "knuffas",
    "passiveSupine": "knuffats",
    "passiveInfinitive": "knuffas",
    "activePreterite": "knuffade",
    "activePresent": "knuffar",
    "activeSupine": "knuffat",
    "imperative": "knuffa",
    "activeInfinitive": "knuffa"
  },
  {
    "passivePreterite": "knycklades",
    "passivePresent": "knycklas",
    "passiveSupine": "knycklats",
    "passiveInfinitive": "knycklas",
    "activePreterite": "knycklade",
    "activePresent": "knycklar",
    "activeSupine": "knycklat",
    "imperative": "knyckla",
    "activeInfinitive": "knyckla"
  },
  {
    "passivePreterite": "knäböjdes",
    "passivePresent": "knäböjs",
    "passiveSupine": "knäböjts",
    "passiveInfinitive": "knäböjas",
    "activePreterite": "knäböjde",
    "activePresent": "knäböjer",
    "activeSupine": "knäböjt",
    "imperative": "knäböj",
    "activeInfinitive": "knäböja"
  },
  {
    "passivePreterite": "knökades",
    "passivePresent": "knökas",
    "passiveSupine": "knökats",
    "passiveInfinitive": "knökas",
    "activePreterite": "knökade",
    "activePresent": "knökar",
    "activeSupine": "knökat",
    "imperative": "knöka",
    "activeInfinitive": "knöka"
  },
  {
    "passivePreterite": "kontrades",
    "passivePresent": "kontras",
    "passiveSupine": "kontrats",
    "passiveInfinitive": "kontras",
    "activePreterite": "kontrade",
    "activePresent": "kontrar",
    "activeSupine": "kontrat",
    "imperative": "kontra",
    "activeInfinitive": "kontra"
  },
  {
    "passivePreterite": "kovändes",
    "passivePresent": "kovänds",
    "passiveSupine": "kovänts",
    "passiveInfinitive": "kovändas",
    "activePreterite": "kovände",
    "activePresent": "kovänder",
    "activeSupine": "kovänt",
    "imperative": "kovänd",
    "activeInfinitive": "kovända"
  },
  {
    "passivePreterite": "kraschlandades",
    "passivePresent": "kraschlandas",
    "passiveSupine": "kraschlandats",
    "passiveInfinitive": "kraschlandas",
    "activePreterite": "kraschlandade",
    "activePresent": "kraschlandar",
    "activeSupine": "kraschlandat",
    "imperative": "kraschlanda",
    "activeInfinitive": "kraschlanda"
  },
  {
    "passivePreterite": "kristnades",
    "passivePresent": "kristnas",
    "passiveSupine": "kristnats",
    "passiveInfinitive": "kristnas",
    "activePreterite": "kristnade",
    "activePresent": "kristnar",
    "activeSupine": "kristnat",
    "imperative": "kristna",
    "activeInfinitive": "kristna"
  },
  {
    "passivePreterite": "krullades",
    "passivePresent": "krullas",
    "passiveSupine": "krullats",
    "passiveInfinitive": "krullas",
    "activePreterite": "krullade",
    "activePresent": "krullar",
    "activeSupine": "krullat",
    "imperative": "krulla",
    "activeInfinitive": "krulla"
  },
  {
    "passivePreterite": "krusades",
    "passivePresent": "krusas",
    "passiveSupine": "krusats",
    "passiveInfinitive": "krusas",
    "activePreterite": "krusade",
    "activePresent": "krusar",
    "activeSupine": "krusat",
    "imperative": "krusa",
    "activeInfinitive": "krusa"
  },
  {
    "passivePreterite": "kucklades",
    "passivePresent": "kucklas",
    "passiveSupine": "kucklats",
    "passiveInfinitive": "kucklas",
    "activePreterite": "kucklade",
    "activePresent": "kucklar",
    "activeSupine": "kucklat",
    "imperative": "kuckla",
    "activeInfinitive": "kuckla"
  },
  {
    "passivePreterite": "kulminerades",
    "passivePresent": "kulmineras",
    "passiveSupine": "kulminerats",
    "passiveInfinitive": "kulmineras",
    "activePreterite": "kulminerade",
    "activePresent": "kulminerar",
    "activeSupine": "kulminerat",
    "imperative": "kulminera",
    "activeInfinitive": "kulminera"
  },
  {
    "passivePreterite": "lamslogs",
    "passivePresent": "lamslås",
    "passiveSupine": "lamslagits",
    "passiveInfinitive": "lamslås",
    "activePreterite": "lamslog",
    "activePresent": "lamslår",
    "activeSupine": "lamslagit",
    "imperative": "lamslå",
    "activeInfinitive": "lamslå"
  },
  {
    "passivePreterite": "landsattes",
    "passivePresent": "landsätts",
    "passiveSupine": "landsatts",
    "passiveInfinitive": "landsättas",
    "activePreterite": "landsatte",
    "activePresent": "landsätter",
    "activeSupine": "landsatt",
    "imperative": "landsätt",
    "activeInfinitive": "landsätta"
  },
  {
    "passivePreterite": "genomtänktes",
    "passivePresent": "genomtänks",
    "passiveSupine": "genomtänkts",
    "passiveInfinitive": "genomtänkas",
    "activePreterite": "genomtänkte",
    "activePresent": "genomtänker",
    "activeSupine": "genomtänkt",
    "imperative": "genomtänk",
    "activeInfinitive": "genomtänka"
  },
  {
    "passivePreterite": "geometriserades",
    "passivePresent": "geometriseras",
    "passiveSupine": "geometriserats",
    "passiveInfinitive": "geometriseras",
    "activePreterite": "geometriserade",
    "activePresent": "geometriserar",
    "activeSupine": "geometriserat",
    "imperative": "geometrisera",
    "activeInfinitive": "geometrisera"
  },
  {
    "passivePreterite": "idealiserades",
    "passivePresent": "idealiseras",
    "passiveSupine": "idealiserats",
    "passiveInfinitive": "idealiseras",
    "activePreterite": "idealiserade",
    "activePresent": "idealiserar",
    "activeSupine": "idealiserat",
    "imperative": "idealisera",
    "activeInfinitive": "idealisera"
  },
  {
    "passivePreterite": "ihågkoms",
    "passivePresent": "ihågkoms",
    "passiveSupine": "ihågkommits",
    "passiveInfinitive": "ihågkommas",
    "activePreterite": "ihågkom",
    "activePresent": "ihågkommer",
    "activeSupine": "ihågkommit",
    "imperative": "ihågkom",
    "activeInfinitive": "ihågkomma"
  },
  {
    "passivePreterite": "immigrerades",
    "passivePresent": "immigreras",
    "passiveSupine": "immigrerats",
    "passiveInfinitive": "immigreras",
    "activePreterite": "immigrerade",
    "activePresent": "immigrerar",
    "activeSupine": "immigrerat",
    "imperative": "immigrera",
    "activeInfinitive": "immigrera"
  },
  {
    "passivePreterite": "inbakades",
    "passivePresent": "inbakas",
    "passiveSupine": "inbakats",
    "passiveInfinitive": "inbakas",
    "activePreterite": "inbakade",
    "activePresent": "inbakar",
    "activeSupine": "inbakat",
    "imperative": "inbaka",
    "activeInfinitive": "inbaka"
  },
  {
    "passivePreterite": "inflickades",
    "passivePresent": "inflickas",
    "passiveSupine": "inflickats",
    "passiveInfinitive": "inflickas",
    "activePreterite": "inflickade",
    "activePresent": "inflickar",
    "activeSupine": "inflickat",
    "imperative": "inflicka",
    "activeInfinitive": "inflicka"
  },
  {
    "passivePreterite": "ingreps",
    "passivePresent": "ingrips",
    "passiveSupine": "ingripits",
    "passiveInfinitive": "ingripas",
    "activePreterite": "ingrep",
    "activePresent": "ingriper",
    "activeSupine": "ingripit",
    "imperative": "ingrip",
    "activeInfinitive": "ingripa"
  },
  {
    "passivePreterite": "jassades",
    "passivePresent": "jassas",
    "passiveSupine": "jassats",
    "passiveInfinitive": "jassas",
    "activePreterite": "jassade",
    "activePresent": "jassar",
    "activeSupine": "jassat",
    "imperative": "jassa",
    "activeInfinitive": "jassa"
  },
  {
    "passivePreterite": "jonglerades",
    "passivePresent": "jongleras",
    "passiveSupine": "jonglerats",
    "passiveInfinitive": "jongleras",
    "activePreterite": "jonglerade",
    "activePresent": "jonglerar",
    "activeSupine": "jonglerat",
    "imperative": "jonglera",
    "activeInfinitive": "jonglera"
  },
  {
    "passivePreterite": "jordades",
    "passivePresent": "jordas",
    "passiveSupine": "jordats",
    "passiveInfinitive": "jordas",
    "activePreterite": "jordade",
    "activePresent": "jordar",
    "activeSupine": "jordat",
    "imperative": "jorda",
    "activeInfinitive": "jorda"
  },
  {
    "passivePreterite": "kallpratades",
    "passivePresent": "kallpratas",
    "passiveSupine": "kallpratats",
    "passiveInfinitive": "kallpratas",
    "activePreterite": "kallpratade",
    "activePresent": "kallpratar",
    "activeSupine": "kallpratat",
    "imperative": "kallprata",
    "activeInfinitive": "kallprata"
  },
  {
    "passivePreterite": "kandiderades",
    "passivePresent": "kandideras",
    "passiveSupine": "kandiderats",
    "passiveInfinitive": "kandideras",
    "activePreterite": "kandiderade",
    "activePresent": "kandiderar",
    "activeSupine": "kandiderat",
    "imperative": "kandidera",
    "activeInfinitive": "kandidera"
  },
  {
    "passivePreterite": "kantklipptes",
    "passivePresent": "kantklipps",
    "passiveSupine": "kantklippts",
    "passiveInfinitive": "kantklippas",
    "activePreterite": "kantklippte",
    "activePresent": "kantklipper",
    "activeSupine": "kantklippt",
    "imperative": "kantklipp",
    "activeInfinitive": "kantklippa"
  },
  {
    "passivePreterite": "kelades",
    "passivePresent": "kelas",
    "passiveSupine": "kelats",
    "passiveInfinitive": "kelas",
    "activePreterite": "kelade",
    "activePresent": "kelar",
    "activeSupine": "kelat",
    "imperative": "kela",
    "activeInfinitive": "kela"
  },
  {
    "passivePreterite": "klaffades",
    "passivePresent": "klaffas",
    "passiveSupine": "klaffats",
    "passiveInfinitive": "klaffas",
    "activePreterite": "klaffade",
    "activePresent": "klaffar",
    "activeSupine": "klaffat",
    "imperative": "klaffa",
    "activeInfinitive": "klaffa"
  },
  {
    "passivePreterite": "klampades",
    "passivePresent": "klampas",
    "passiveSupine": "klampats",
    "passiveInfinitive": "klampas",
    "activePreterite": "klampade",
    "activePresent": "klampar",
    "activeSupine": "klampat",
    "imperative": "klampa",
    "activeInfinitive": "klampa"
  },
  {
    "passivePreterite": "kliades",
    "passivePresent": "klias",
    "passiveSupine": "kliats",
    "passiveInfinitive": "klias",
    "activePreterite": "kliade",
    "activePresent": "kliar",
    "activeSupine": "kliat",
    "imperative": "klia",
    "activeInfinitive": "klia"
  },
  {
    "passivePreterite": "sysselsattes",
    "passivePresent": "sysselsätts",
    "passiveSupine": "sysselsatts",
    "passiveInfinitive": "sysselsättas",
    "activePreterite": "sysselsatte",
    "activePresent": "sysselsätter",
    "activeSupine": "sysselsatt",
    "imperative": "sysselsätt",
    "activeInfinitive": "sysselsätta"
  },
  {
    "passivePreterite": "giljades",
    "passivePresent": "giljas",
    "passiveSupine": "giljats",
    "passiveInfinitive": "giljas",
    "activePreterite": "giljade",
    "activePresent": "giljar",
    "activeSupine": "giljat",
    "imperative": "gilja",
    "activeInfinitive": "gilja"
  },
  {
    "passivePreterite": "gipsades",
    "passivePresent": "gipsas",
    "passiveSupine": "gipsats",
    "passiveInfinitive": "gipsas",
    "activePreterite": "gipsade",
    "activePresent": "gipsar",
    "activeSupine": "gipsat",
    "imperative": "gipsa",
    "activeInfinitive": "gipsa"
  },
  {
    "passivePreterite": "gnetades",
    "passivePresent": "gnetas",
    "passiveSupine": "gnetats",
    "passiveInfinitive": "gnetas",
    "activePreterite": "gnetade",
    "activePresent": "gnetar",
    "activeSupine": "gnetat",
    "imperative": "gneta",
    "activeInfinitive": "gneta"
  },
  {
    "passivePreterite": "grasserades",
    "passivePresent": "grasseras",
    "passiveSupine": "grasserats",
    "passiveInfinitive": "grasseras",
    "activePreterite": "grasserade",
    "activePresent": "grasserar",
    "activeSupine": "grasserat",
    "imperative": "grassera",
    "activeInfinitive": "grassera"
  },
  {
    "passivePreterite": "gratinerades",
    "passivePresent": "gratineras",
    "passiveSupine": "gratinerats",
    "passiveInfinitive": "gratineras",
    "activePreterite": "gratinerade",
    "activePresent": "gratinerar",
    "activeSupine": "gratinerat",
    "imperative": "gratinera",
    "activeInfinitive": "gratinera"
  },
  {
    "passivePreterite": "grumlades",
    "passivePresent": "grumlas",
    "passiveSupine": "grumlats",
    "passiveInfinitive": "grumlas",
    "activePreterite": "grumlade",
    "activePresent": "grumlar",
    "activeSupine": "grumlat",
    "imperative": "grumla",
    "activeInfinitive": "grumla"
  },
  {
    "passivePreterite": "grumsades",
    "passivePresent": "grumsas",
    "passiveSupine": "grumsats",
    "passiveInfinitive": "grumsas",
    "activePreterite": "grumsade",
    "activePresent": "grumsar",
    "activeSupine": "grumsat",
    "imperative": "grumsa",
    "activeInfinitive": "grumsa"
  },
  {
    "passivePreterite": "grundlurades",
    "passivePresent": "grundluras",
    "passiveSupine": "grundlurats",
    "passiveInfinitive": "grundluras",
    "activePreterite": "grundlurade",
    "activePresent": "grundlurar",
    "activeSupine": "grundlurat",
    "imperative": "grundlura",
    "activeInfinitive": "grundlura"
  },
  {
    "passivePreterite": "gröpades",
    "passivePresent": "gröpas",
    "passiveSupine": "gröpats",
    "passiveInfinitive": "gröpas",
    "activePreterite": "gröpade",
    "activePresent": "gröpar",
    "activeSupine": "gröpat",
    "imperative": "gröpa",
    "activeInfinitive": "gröpa"
  },
  {
    "passivePreterite": "solkades",
    "passivePresent": "solkas",
    "passiveSupine": "solkats",
    "passiveInfinitive": "solkas",
    "activePreterite": "solkade",
    "activePresent": "solkar",
    "activeSupine": "solkat",
    "imperative": "solka",
    "activeInfinitive": "solka"
  },
  {
    "passivePreterite": "tidsbestämdes",
    "passivePresent": "tidsbestäms",
    "passiveSupine": "tidsbestämts",
    "passiveInfinitive": "tidsbestämmas",
    "activePreterite": "tidsbestämde",
    "activePresent": "tidsbestämmer",
    "activeSupine": "tidsbestämt",
    "imperative": "tidsbestäm",
    "activeInfinitive": "tidsbestämma"
  },
  {
    "passivePreterite": "överskattades",
    "passivePresent": "överskattas",
    "passiveSupine": "överskattats",
    "passiveInfinitive": "överskattas",
    "activePreterite": "överskattade",
    "activePresent": "överskattar",
    "activeSupine": "överskattat",
    "imperative": "överskatta",
    "activeInfinitive": "överskatta"
  },
  {
    "passivePreterite": "labbades",
    "passivePresent": "labbas",
    "passiveSupine": "labbats",
    "passiveInfinitive": "labbas",
    "activePreterite": "labbade",
    "activePresent": "labbar",
    "activeSupine": "labbat",
    "imperative": "labba",
    "activeInfinitive": "labba"
  },
  {
    "passivePreterite": "dissekerades",
    "passivePresent": "dissekeras",
    "passiveSupine": "dissekerats",
    "passiveInfinitive": "dissekeras",
    "activePreterite": "dissekerade",
    "activePresent": "dissekerar",
    "activeSupine": "dissekerat",
    "imperative": "dissekera",
    "activeInfinitive": "dissekera"
  },
  {
    "passivePreterite": "avnjöts",
    "passivePresent": "avnjuts",
    "passiveSupine": "avnjutits",
    "passiveInfinitive": "avnjutas",
    "activePreterite": "avnjöt",
    "activePresent": "avnjuter",
    "activeSupine": "avnjutit",
    "imperative": "avnjut",
    "activeInfinitive": "avnjuta"
  },
  {
    "passivePreterite": "mumsades",
    "passivePresent": "mumsas",
    "passiveSupine": "mumsats",
    "passiveInfinitive": "mumsas",
    "activePreterite": "mumsade",
    "activePresent": "mumsar",
    "activeSupine": "mumsat",
    "imperative": "mumsa",
    "activeInfinitive": "mumsa"
  },
  {
    "passivePreterite": "mynnades",
    "passivePresent": "mynnas",
    "passiveSupine": "mynnats",
    "passiveInfinitive": "mynnas",
    "activePreterite": "mynnade",
    "activePresent": "mynnar",
    "activeSupine": "mynnat",
    "imperative": "mynna",
    "activeInfinitive": "mynna"
  },
  {
    "passivePreterite": "möblerades",
    "passivePresent": "möbleras",
    "passiveSupine": "möblerats",
    "passiveInfinitive": "möbleras",
    "activePreterite": "möblerade",
    "activePresent": "möblerar",
    "activeSupine": "möblerat",
    "imperative": "möblera",
    "activeInfinitive": "möblera"
  },
  {
    "passivePreterite": "mörbultades",
    "passivePresent": "mörbultas",
    "passiveSupine": "mörbultats",
    "passiveInfinitive": "mörbultas",
    "activePreterite": "mörbultade",
    "activePresent": "mörbultar",
    "activeSupine": "mörbultat",
    "imperative": "mörbulta",
    "activeInfinitive": "mörbulta"
  },
  {
    "passivePreterite": "narvades",
    "passivePresent": "narvas",
    "passiveSupine": "narvats",
    "passiveInfinitive": "narvas",
    "activePreterite": "narvade",
    "activePresent": "narvar",
    "activeSupine": "narvat",
    "imperative": "narva",
    "activeInfinitive": "narva"
  },
  {
    "passivePreterite": "nedfrystes",
    "passivePresent": "nedfryss",
    "passiveSupine": "nedfrysts",
    "passiveInfinitive": "nedfrysas",
    "activePreterite": "nedfryste",
    "activePresent": "nedfryser",
    "activeSupine": "nedfryst",
    "imperative": "nedfrys",
    "activeInfinitive": "nedfrysa"
  },
  {
    "passivePreterite": "nobbades",
    "passivePresent": "nobbas",
    "passiveSupine": "nobbats",
    "passiveInfinitive": "nobbas",
    "activePreterite": "nobbade",
    "activePresent": "nobbar",
    "activeSupine": "nobbat",
    "imperative": "nobba",
    "activeInfinitive": "nobba"
  },
  {
    "passivePreterite": "frigavs",
    "passivePresent": "frigives",
    "passiveSupine": "frigetts",
    "passiveInfinitive": "frigivas",
    "activePreterite": "frigåvo",
    "activePresent": "friger",
    "activeSupine": "frigett",
    "imperative": "frige",
    "activeInfinitive": "frige"
  },
  {
    "passivePreterite": "frigåvos",
    "passivePresent": "frigives",
    "passiveSupine": "frigetts",
    "passiveInfinitive": "frigivas",
    "activePreterite": "frigåvo",
    "activePresent": "friger",
    "activeSupine": "frigett",
    "imperative": "frige",
    "activeInfinitive": "frige"
  },
  {
    "passivePreterite": "frigavs",
    "passivePresent": "friges",
    "passiveSupine": "frigetts",
    "passiveInfinitive": "frigivas",
    "activePreterite": "frigåvo",
    "activePresent": "friger",
    "activeSupine": "frigett",
    "imperative": "frige",
    "activeInfinitive": "frige"
  },
  {
    "passivePreterite": "frigåvos",
    "passivePresent": "friges",
    "passiveSupine": "frigetts",
    "passiveInfinitive": "frigivas",
    "activePreterite": "frigåvo",
    "activePresent": "friger",
    "activeSupine": "frigett",
    "imperative": "frige",
    "activeInfinitive": "frige"
  },
  {
    "passivePreterite": "frigavs",
    "passivePresent": "frigives",
    "passiveSupine": "frigivits",
    "passiveInfinitive": "frigivas",
    "activePreterite": "frigåvo",
    "activePresent": "friger",
    "activeSupine": "frigett",
    "imperative": "frige",
    "activeInfinitive": "frige"
  },
  {
    "passivePreterite": "frigåvos",
    "passivePresent": "frigives",
    "passiveSupine": "frigivits",
    "passiveInfinitive": "frigivas",
    "activePreterite": "frigåvo",
    "activePresent": "friger",
    "activeSupine": "frigett",
    "imperative": "frige",
    "activeInfinitive": "frige"
  },
  {
    "passivePreterite": "frigavs",
    "passivePresent": "friges",
    "passiveSupine": "frigivits",
    "passiveInfinitive": "frigivas",
    "activePreterite": "frigåvo",
    "activePresent": "friger",
    "activeSupine": "frigett",
    "imperative": "frige",
    "activeInfinitive": "frige"
  },
  {
    "passivePreterite": "frigåvos",
    "passivePresent": "friges",
    "passiveSupine": "frigivits",
    "passiveInfinitive": "frigivas",
    "activePreterite": "frigåvo",
    "activePresent": "friger",
    "activeSupine": "frigett",
    "imperative": "frige",
    "activeInfinitive": "frige"
  },
  {
    "passivePreterite": "frigavs",
    "passivePresent": "frigives",
    "passiveSupine": "frigetts",
    "passiveInfinitive": "friges",
    "activePreterite": "frigåvo",
    "activePresent": "friger",
    "activeSupine": "frigett",
    "imperative": "frige",
    "activeInfinitive": "frige"
  },
  {
    "passivePreterite": "frigåvos",
    "passivePresent": "frigives",
    "passiveSupine": "frigetts",
    "passiveInfinitive": "friges",
    "activePreterite": "frigåvo",
    "activePresent": "friger",
    "activeSupine": "frigett",
    "imperative": "frige",
    "activeInfinitive": "frige"
  },
  {
    "passivePreterite": "frigavs",
    "passivePresent": "friges",
    "passiveSupine": "frigetts",
    "passiveInfinitive": "friges",
    "activePreterite": "frigåvo",
    "activePresent": "friger",
    "activeSupine": "frigett",
    "imperative": "frige",
    "activeInfinitive": "frige"
  },
  {
    "passivePreterite": "frigåvos",
    "passivePresent": "friges",
    "passiveSupine": "frigetts",
    "passiveInfinitive": "friges",
    "activePreterite": "frigåvo",
    "activePresent": "friger",
    "activeSupine": "frigett",
    "imperative": "frige",
    "activeInfinitive": "frige"
  },
  {
    "passivePreterite": "frigavs",
    "passivePresent": "frigives",
    "passiveSupine": "frigivits",
    "passiveInfinitive": "friges",
    "activePreterite": "frigåvo",
    "activePresent": "friger",
    "activeSupine": "frigett",
    "imperative": "frige",
    "activeInfinitive": "frige"
  },
  {
    "passivePreterite": "frigåvos",
    "passivePresent": "frigives",
    "passiveSupine": "frigivits",
    "passiveInfinitive": "friges",
    "activePreterite": "frigåvo",
    "activePresent": "friger",
    "activeSupine": "frigett",
    "imperative": "frige",
    "activeInfinitive": "frige"
  },
  {
    "passivePreterite": "frigavs",
    "passivePresent": "friges",
    "passiveSupine": "frigivits",
    "passiveInfinitive": "friges",
    "activePreterite": "frigåvo",
    "activePresent": "friger",
    "activeSupine": "frigett",
    "imperative": "frige",
    "activeInfinitive": "frige"
  },
  {
    "passivePreterite": "frigåvos",
    "passivePresent": "friges",
    "passiveSupine": "frigivits",
    "passiveInfinitive": "friges",
    "activePreterite": "frigåvo",
    "activePresent": "friger",
    "activeSupine": "frigett",
    "imperative": "frige",
    "activeInfinitive": "frige"
  },
  {
    "passivePreterite": "frigavs",
    "passivePresent": "frigives",
    "passiveSupine": "frigetts",
    "passiveInfinitive": "frigivas",
    "activePreterite": "frigav",
    "activePresent": "frigiver",
    "activeSupine": "frigivit",
    "imperative": "frige",
    "activeInfinitive": "frige"
  },
  {
    "passivePreterite": "frigåvos",
    "passivePresent": "frigives",
    "passiveSupine": "frigetts",
    "passiveInfinitive": "frigivas",
    "activePreterite": "frigav",
    "activePresent": "frigiver",
    "activeSupine": "frigivit",
    "imperative": "frige",
    "activeInfinitive": "frige"
  },
  {
    "passivePreterite": "frigavs",
    "passivePresent": "friges",
    "passiveSupine": "frigetts",
    "passiveInfinitive": "frigivas",
    "activePreterite": "frigav",
    "activePresent": "frigiver",
    "activeSupine": "frigivit",
    "imperative": "frige",
    "activeInfinitive": "frige"
  },
  {
    "passivePreterite": "frigåvos",
    "passivePresent": "friges",
    "passiveSupine": "frigetts",
    "passiveInfinitive": "frigivas",
    "activePreterite": "frigav",
    "activePresent": "frigiver",
    "activeSupine": "frigivit",
    "imperative": "frige",
    "activeInfinitive": "frige"
  },
  {
    "passivePreterite": "frigavs",
    "passivePresent": "frigives",
    "passiveSupine": "frigivits",
    "passiveInfinitive": "frigivas",
    "activePreterite": "frigav",
    "activePresent": "frigiver",
    "activeSupine": "frigivit",
    "imperative": "frige",
    "activeInfinitive": "frige"
  },
  {
    "passivePreterite": "frigåvos",
    "passivePresent": "frigives",
    "passiveSupine": "frigivits",
    "passiveInfinitive": "frigivas",
    "activePreterite": "frigav",
    "activePresent": "frigiver",
    "activeSupine": "frigivit",
    "imperative": "frige",
    "activeInfinitive": "frige"
  },
  {
    "passivePreterite": "frigavs",
    "passivePresent": "friges",
    "passiveSupine": "frigivits",
    "passiveInfinitive": "frigivas",
    "activePreterite": "frigav",
    "activePresent": "frigiver",
    "activeSupine": "frigivit",
    "imperative": "frige",
    "activeInfinitive": "frige"
  },
  {
    "passivePreterite": "frigåvos",
    "passivePresent": "friges",
    "passiveSupine": "frigivits",
    "passiveInfinitive": "frigivas",
    "activePreterite": "frigav",
    "activePresent": "frigiver",
    "activeSupine": "frigivit",
    "imperative": "frige",
    "activeInfinitive": "frige"
  },
  {
    "passivePreterite": "frigavs",
    "passivePresent": "frigives",
    "passiveSupine": "frigetts",
    "passiveInfinitive": "friges",
    "activePreterite": "frigav",
    "activePresent": "frigiver",
    "activeSupine": "frigivit",
    "imperative": "frige",
    "activeInfinitive": "frige"
  },
  {
    "passivePreterite": "frigåvos",
    "passivePresent": "frigives",
    "passiveSupine": "frigetts",
    "passiveInfinitive": "friges",
    "activePreterite": "frigav",
    "activePresent": "frigiver",
    "activeSupine": "frigivit",
    "imperative": "frige",
    "activeInfinitive": "frige"
  },
  {
    "passivePreterite": "frigavs",
    "passivePresent": "friges",
    "passiveSupine": "frigetts",
    "passiveInfinitive": "friges",
    "activePreterite": "frigav",
    "activePresent": "frigiver",
    "activeSupine": "frigivit",
    "imperative": "frige",
    "activeInfinitive": "frige"
  },
  {
    "passivePreterite": "frigåvos",
    "passivePresent": "friges",
    "passiveSupine": "frigetts",
    "passiveInfinitive": "friges",
    "activePreterite": "frigav",
    "activePresent": "frigiver",
    "activeSupine": "frigivit",
    "imperative": "frige",
    "activeInfinitive": "frige"
  },
  {
    "passivePreterite": "frigavs",
    "passivePresent": "frigives",
    "passiveSupine": "frigivits",
    "passiveInfinitive": "friges",
    "activePreterite": "frigav",
    "activePresent": "frigiver",
    "activeSupine": "frigivit",
    "imperative": "frige",
    "activeInfinitive": "frige"
  },
  {
    "passivePreterite": "frigåvos",
    "passivePresent": "frigives",
    "passiveSupine": "frigivits",
    "passiveInfinitive": "friges",
    "activePreterite": "frigav",
    "activePresent": "frigiver",
    "activeSupine": "frigivit",
    "imperative": "frige",
    "activeInfinitive": "frige"
  },
  {
    "passivePreterite": "frigavs",
    "passivePresent": "friges",
    "passiveSupine": "frigivits",
    "passiveInfinitive": "friges",
    "activePreterite": "frigav",
    "activePresent": "frigiver",
    "activeSupine": "frigivit",
    "imperative": "frige",
    "activeInfinitive": "frige"
  },
  {
    "passivePreterite": "frigåvos",
    "passivePresent": "friges",
    "passiveSupine": "frigivits",
    "passiveInfinitive": "friges",
    "activePreterite": "frigav",
    "activePresent": "frigiver",
    "activeSupine": "frigivit",
    "imperative": "frige",
    "activeInfinitive": "frige"
  },
  {
    "passivePreterite": "frigavs",
    "passivePresent": "frigives",
    "passiveSupine": "frigetts",
    "passiveInfinitive": "frigivas",
    "activePreterite": "frigåvo",
    "activePresent": "frigiver",
    "activeSupine": "frigivit",
    "imperative": "frige",
    "activeInfinitive": "frige"
  },
  {
    "passivePreterite": "frigåvos",
    "passivePresent": "frigives",
    "passiveSupine": "frigetts",
    "passiveInfinitive": "frigivas",
    "activePreterite": "frigåvo",
    "activePresent": "frigiver",
    "activeSupine": "frigivit",
    "imperative": "frige",
    "activeInfinitive": "frige"
  },
  {
    "passivePreterite": "frigavs",
    "passivePresent": "friges",
    "passiveSupine": "frigetts",
    "passiveInfinitive": "frigivas",
    "activePreterite": "frigåvo",
    "activePresent": "frigiver",
    "activeSupine": "frigivit",
    "imperative": "frige",
    "activeInfinitive": "frige"
  },
  {
    "passivePreterite": "frigåvos",
    "passivePresent": "friges",
    "passiveSupine": "frigetts",
    "passiveInfinitive": "frigivas",
    "activePreterite": "frigåvo",
    "activePresent": "frigiver",
    "activeSupine": "frigivit",
    "imperative": "frige",
    "activeInfinitive": "frige"
  },
  {
    "passivePreterite": "frigavs",
    "passivePresent": "frigives",
    "passiveSupine": "frigivits",
    "passiveInfinitive": "frigivas",
    "activePreterite": "frigåvo",
    "activePresent": "frigiver",
    "activeSupine": "frigivit",
    "imperative": "frige",
    "activeInfinitive": "frige"
  },
  {
    "passivePreterite": "frigåvos",
    "passivePresent": "frigives",
    "passiveSupine": "frigivits",
    "passiveInfinitive": "frigivas",
    "activePreterite": "frigåvo",
    "activePresent": "frigiver",
    "activeSupine": "frigivit",
    "imperative": "frige",
    "activeInfinitive": "frige"
  },
  {
    "passivePreterite": "frigavs",
    "passivePresent": "friges",
    "passiveSupine": "frigivits",
    "passiveInfinitive": "frigivas",
    "activePreterite": "frigåvo",
    "activePresent": "frigiver",
    "activeSupine": "frigivit",
    "imperative": "frige",
    "activeInfinitive": "frige"
  },
  {
    "passivePreterite": "frigåvos",
    "passivePresent": "friges",
    "passiveSupine": "frigivits",
    "passiveInfinitive": "frigivas",
    "activePreterite": "frigåvo",
    "activePresent": "frigiver",
    "activeSupine": "frigivit",
    "imperative": "frige",
    "activeInfinitive": "frige"
  },
  {
    "passivePreterite": "frigavs",
    "passivePresent": "frigives",
    "passiveSupine": "frigetts",
    "passiveInfinitive": "friges",
    "activePreterite": "frigåvo",
    "activePresent": "frigiver",
    "activeSupine": "frigivit",
    "imperative": "frige",
    "activeInfinitive": "frige"
  },
  {
    "passivePreterite": "frigåvos",
    "passivePresent": "frigives",
    "passiveSupine": "frigetts",
    "passiveInfinitive": "friges",
    "activePreterite": "frigåvo",
    "activePresent": "frigiver",
    "activeSupine": "frigivit",
    "imperative": "frige",
    "activeInfinitive": "frige"
  },
  {
    "passivePreterite": "frigavs",
    "passivePresent": "friges",
    "passiveSupine": "frigetts",
    "passiveInfinitive": "friges",
    "activePreterite": "frigåvo",
    "activePresent": "frigiver",
    "activeSupine": "frigivit",
    "imperative": "frige",
    "activeInfinitive": "frige"
  },
  {
    "passivePreterite": "frigåvos",
    "passivePresent": "friges",
    "passiveSupine": "frigetts",
    "passiveInfinitive": "friges",
    "activePreterite": "frigåvo",
    "activePresent": "frigiver",
    "activeSupine": "frigivit",
    "imperative": "frige",
    "activeInfinitive": "frige"
  },
  {
    "passivePreterite": "frigavs",
    "passivePresent": "frigives",
    "passiveSupine": "frigivits",
    "passiveInfinitive": "friges",
    "activePreterite": "frigåvo",
    "activePresent": "frigiver",
    "activeSupine": "frigivit",
    "imperative": "frige",
    "activeInfinitive": "frige"
  },
  {
    "passivePreterite": "frigåvos",
    "passivePresent": "frigives",
    "passiveSupine": "frigivits",
    "passiveInfinitive": "friges",
    "activePreterite": "frigåvo",
    "activePresent": "frigiver",
    "activeSupine": "frigivit",
    "imperative": "frige",
    "activeInfinitive": "frige"
  },
  {
    "passivePreterite": "frigavs",
    "passivePresent": "friges",
    "passiveSupine": "frigivits",
    "passiveInfinitive": "friges",
    "activePreterite": "frigåvo",
    "activePresent": "frigiver",
    "activeSupine": "frigivit",
    "imperative": "frige",
    "activeInfinitive": "frige"
  },
  {
    "passivePreterite": "frigåvos",
    "passivePresent": "friges",
    "passiveSupine": "frigivits",
    "passiveInfinitive": "friges",
    "activePreterite": "frigåvo",
    "activePresent": "frigiver",
    "activeSupine": "frigivit",
    "imperative": "frige",
    "activeInfinitive": "frige"
  },
  {
    "passivePreterite": "frigavs",
    "passivePresent": "frigives",
    "passiveSupine": "frigetts",
    "passiveInfinitive": "frigivas",
    "activePreterite": "frigav",
    "activePresent": "friger",
    "activeSupine": "frigivit",
    "imperative": "frige",
    "activeInfinitive": "frige"
  },
  {
    "passivePreterite": "frigåvos",
    "passivePresent": "frigives",
    "passiveSupine": "frigetts",
    "passiveInfinitive": "frigivas",
    "activePreterite": "frigav",
    "activePresent": "friger",
    "activeSupine": "frigivit",
    "imperative": "frige",
    "activeInfinitive": "frige"
  },
  {
    "passivePreterite": "frigavs",
    "passivePresent": "friges",
    "passiveSupine": "frigetts",
    "passiveInfinitive": "frigivas",
    "activePreterite": "frigav",
    "activePresent": "friger",
    "activeSupine": "frigivit",
    "imperative": "frige",
    "activeInfinitive": "frige"
  },
  {
    "passivePreterite": "frigåvos",
    "passivePresent": "friges",
    "passiveSupine": "frigetts",
    "passiveInfinitive": "frigivas",
    "activePreterite": "frigav",
    "activePresent": "friger",
    "activeSupine": "frigivit",
    "imperative": "frige",
    "activeInfinitive": "frige"
  },
  {
    "passivePreterite": "frigavs",
    "passivePresent": "frigives",
    "passiveSupine": "frigivits",
    "passiveInfinitive": "frigivas",
    "activePreterite": "frigav",
    "activePresent": "friger",
    "activeSupine": "frigivit",
    "imperative": "frige",
    "activeInfinitive": "frige"
  },
  {
    "passivePreterite": "frigåvos",
    "passivePresent": "frigives",
    "passiveSupine": "frigivits",
    "passiveInfinitive": "frigivas",
    "activePreterite": "frigav",
    "activePresent": "friger",
    "activeSupine": "frigivit",
    "imperative": "frige",
    "activeInfinitive": "frige"
  },
  {
    "passivePreterite": "frigavs",
    "passivePresent": "friges",
    "passiveSupine": "frigivits",
    "passiveInfinitive": "frigivas",
    "activePreterite": "frigav",
    "activePresent": "friger",
    "activeSupine": "frigivit",
    "imperative": "frige",
    "activeInfinitive": "frige"
  },
  {
    "passivePreterite": "frigåvos",
    "passivePresent": "friges",
    "passiveSupine": "frigivits",
    "passiveInfinitive": "frigivas",
    "activePreterite": "frigav",
    "activePresent": "friger",
    "activeSupine": "frigivit",
    "imperative": "frige",
    "activeInfinitive": "frige"
  },
  {
    "passivePreterite": "frigavs",
    "passivePresent": "frigives",
    "passiveSupine": "frigetts",
    "passiveInfinitive": "friges",
    "activePreterite": "frigav",
    "activePresent": "friger",
    "activeSupine": "frigivit",
    "imperative": "frige",
    "activeInfinitive": "frige"
  },
  {
    "passivePreterite": "frigåvos",
    "passivePresent": "frigives",
    "passiveSupine": "frigetts",
    "passiveInfinitive": "friges",
    "activePreterite": "frigav",
    "activePresent": "friger",
    "activeSupine": "frigivit",
    "imperative": "frige",
    "activeInfinitive": "frige"
  },
  {
    "passivePreterite": "frigavs",
    "passivePresent": "friges",
    "passiveSupine": "frigetts",
    "passiveInfinitive": "friges",
    "activePreterite": "frigav",
    "activePresent": "friger",
    "activeSupine": "frigivit",
    "imperative": "frige",
    "activeInfinitive": "frige"
  },
  {
    "passivePreterite": "frigåvos",
    "passivePresent": "friges",
    "passiveSupine": "frigetts",
    "passiveInfinitive": "friges",
    "activePreterite": "frigav",
    "activePresent": "friger",
    "activeSupine": "frigivit",
    "imperative": "frige",
    "activeInfinitive": "frige"
  },
  {
    "passivePreterite": "frigavs",
    "passivePresent": "frigives",
    "passiveSupine": "frigivits",
    "passiveInfinitive": "friges",
    "activePreterite": "frigav",
    "activePresent": "friger",
    "activeSupine": "frigivit",
    "imperative": "frige",
    "activeInfinitive": "frige"
  },
  {
    "passivePreterite": "frigåvos",
    "passivePresent": "frigives",
    "passiveSupine": "frigivits",
    "passiveInfinitive": "friges",
    "activePreterite": "frigav",
    "activePresent": "friger",
    "activeSupine": "frigivit",
    "imperative": "frige",
    "activeInfinitive": "frige"
  },
  {
    "passivePreterite": "frigavs",
    "passivePresent": "friges",
    "passiveSupine": "frigivits",
    "passiveInfinitive": "friges",
    "activePreterite": "frigav",
    "activePresent": "friger",
    "activeSupine": "frigivit",
    "imperative": "frige",
    "activeInfinitive": "frige"
  },
  {
    "passivePreterite": "frigåvos",
    "passivePresent": "friges",
    "passiveSupine": "frigivits",
    "passiveInfinitive": "friges",
    "activePreterite": "frigav",
    "activePresent": "friger",
    "activeSupine": "frigivit",
    "imperative": "frige",
    "activeInfinitive": "frige"
  },
  {
    "passivePreterite": "frigavs",
    "passivePresent": "frigives",
    "passiveSupine": "frigetts",
    "passiveInfinitive": "frigivas",
    "activePreterite": "frigåvo",
    "activePresent": "friger",
    "activeSupine": "frigivit",
    "imperative": "frige",
    "activeInfinitive": "frige"
  },
  {
    "passivePreterite": "frigåvos",
    "passivePresent": "frigives",
    "passiveSupine": "frigetts",
    "passiveInfinitive": "frigivas",
    "activePreterite": "frigåvo",
    "activePresent": "friger",
    "activeSupine": "frigivit",
    "imperative": "frige",
    "activeInfinitive": "frige"
  },
  {
    "passivePreterite": "frigavs",
    "passivePresent": "friges",
    "passiveSupine": "frigetts",
    "passiveInfinitive": "frigivas",
    "activePreterite": "frigåvo",
    "activePresent": "friger",
    "activeSupine": "frigivit",
    "imperative": "frige",
    "activeInfinitive": "frige"
  },
  {
    "passivePreterite": "frigåvos",
    "passivePresent": "friges",
    "passiveSupine": "frigetts",
    "passiveInfinitive": "frigivas",
    "activePreterite": "frigåvo",
    "activePresent": "friger",
    "activeSupine": "frigivit",
    "imperative": "frige",
    "activeInfinitive": "frige"
  },
  {
    "passivePreterite": "frigavs",
    "passivePresent": "frigives",
    "passiveSupine": "frigivits",
    "passiveInfinitive": "frigivas",
    "activePreterite": "frigåvo",
    "activePresent": "friger",
    "activeSupine": "frigivit",
    "imperative": "frige",
    "activeInfinitive": "frige"
  },
  {
    "passivePreterite": "frigåvos",
    "passivePresent": "frigives",
    "passiveSupine": "frigivits",
    "passiveInfinitive": "frigivas",
    "activePreterite": "frigåvo",
    "activePresent": "friger",
    "activeSupine": "frigivit",
    "imperative": "frige",
    "activeInfinitive": "frige"
  },
  {
    "passivePreterite": "frigavs",
    "passivePresent": "friges",
    "passiveSupine": "frigivits",
    "passiveInfinitive": "frigivas",
    "activePreterite": "frigåvo",
    "activePresent": "friger",
    "activeSupine": "frigivit",
    "imperative": "frige",
    "activeInfinitive": "frige"
  },
  {
    "passivePreterite": "frigåvos",
    "passivePresent": "friges",
    "passiveSupine": "frigivits",
    "passiveInfinitive": "frigivas",
    "activePreterite": "frigåvo",
    "activePresent": "friger",
    "activeSupine": "frigivit",
    "imperative": "frige",
    "activeInfinitive": "frige"
  },
  {
    "passivePreterite": "frigavs",
    "passivePresent": "frigives",
    "passiveSupine": "frigetts",
    "passiveInfinitive": "friges",
    "activePreterite": "frigåvo",
    "activePresent": "friger",
    "activeSupine": "frigivit",
    "imperative": "frige",
    "activeInfinitive": "frige"
  },
  {
    "passivePreterite": "frigåvos",
    "passivePresent": "frigives",
    "passiveSupine": "frigetts",
    "passiveInfinitive": "friges",
    "activePreterite": "frigåvo",
    "activePresent": "friger",
    "activeSupine": "frigivit",
    "imperative": "frige",
    "activeInfinitive": "frige"
  },
  {
    "passivePreterite": "frigavs",
    "passivePresent": "friges",
    "passiveSupine": "frigetts",
    "passiveInfinitive": "friges",
    "activePreterite": "frigåvo",
    "activePresent": "friger",
    "activeSupine": "frigivit",
    "imperative": "frige",
    "activeInfinitive": "frige"
  },
  {
    "passivePreterite": "frigåvos",
    "passivePresent": "friges",
    "passiveSupine": "frigetts",
    "passiveInfinitive": "friges",
    "activePreterite": "frigåvo",
    "activePresent": "friger",
    "activeSupine": "frigivit",
    "imperative": "frige",
    "activeInfinitive": "frige"
  },
  {
    "passivePreterite": "frigavs",
    "passivePresent": "frigives",
    "passiveSupine": "frigivits",
    "passiveInfinitive": "friges",
    "activePreterite": "frigåvo",
    "activePresent": "friger",
    "activeSupine": "frigivit",
    "imperative": "frige",
    "activeInfinitive": "frige"
  },
  {
    "passivePreterite": "frigåvos",
    "passivePresent": "frigives",
    "passiveSupine": "frigivits",
    "passiveInfinitive": "friges",
    "activePreterite": "frigåvo",
    "activePresent": "friger",
    "activeSupine": "frigivit",
    "imperative": "frige",
    "activeInfinitive": "frige"
  },
  {
    "passivePreterite": "frigavs",
    "passivePresent": "friges",
    "passiveSupine": "frigivits",
    "passiveInfinitive": "friges",
    "activePreterite": "frigåvo",
    "activePresent": "friger",
    "activeSupine": "frigivit",
    "imperative": "frige",
    "activeInfinitive": "frige"
  },
  {
    "passivePreterite": "frigåvos",
    "passivePresent": "friges",
    "passiveSupine": "frigivits",
    "passiveInfinitive": "friges",
    "activePreterite": "frigåvo",
    "activePresent": "friger",
    "activeSupine": "frigivit",
    "imperative": "frige",
    "activeInfinitive": "frige"
  },
  {
    "passivePreterite": "frigavs",
    "passivePresent": "frigives",
    "passiveSupine": "frigetts",
    "passiveInfinitive": "frigivas",
    "activePreterite": "frigav",
    "activePresent": "frigiver",
    "activeSupine": "frigett",
    "imperative": "frigiv",
    "activeInfinitive": "frige"
  },
  {
    "passivePreterite": "frigåvos",
    "passivePresent": "frigives",
    "passiveSupine": "frigetts",
    "passiveInfinitive": "frigivas",
    "activePreterite": "frigav",
    "activePresent": "frigiver",
    "activeSupine": "frigett",
    "imperative": "frigiv",
    "activeInfinitive": "frige"
  },
  {
    "passivePreterite": "frigavs",
    "passivePresent": "friges",
    "passiveSupine": "frigetts",
    "passiveInfinitive": "frigivas",
    "activePreterite": "frigav",
    "activePresent": "frigiver",
    "activeSupine": "frigett",
    "imperative": "frigiv",
    "activeInfinitive": "frige"
  },
  {
    "passivePreterite": "frigåvos",
    "passivePresent": "friges",
    "passiveSupine": "frigetts",
    "passiveInfinitive": "frigivas",
    "activePreterite": "frigav",
    "activePresent": "frigiver",
    "activeSupine": "frigett",
    "imperative": "frigiv",
    "activeInfinitive": "frige"
  },
  {
    "passivePreterite": "frigavs",
    "passivePresent": "frigives",
    "passiveSupine": "frigivits",
    "passiveInfinitive": "frigivas",
    "activePreterite": "frigav",
    "activePresent": "frigiver",
    "activeSupine": "frigett",
    "imperative": "frigiv",
    "activeInfinitive": "frige"
  },
  {
    "passivePreterite": "frigåvos",
    "passivePresent": "frigives",
    "passiveSupine": "frigivits",
    "passiveInfinitive": "frigivas",
    "activePreterite": "frigav",
    "activePresent": "frigiver",
    "activeSupine": "frigett",
    "imperative": "frigiv",
    "activeInfinitive": "frige"
  },
  {
    "passivePreterite": "frigavs",
    "passivePresent": "friges",
    "passiveSupine": "frigivits",
    "passiveInfinitive": "frigivas",
    "activePreterite": "frigav",
    "activePresent": "frigiver",
    "activeSupine": "frigett",
    "imperative": "frigiv",
    "activeInfinitive": "frige"
  },
  {
    "passivePreterite": "frigåvos",
    "passivePresent": "friges",
    "passiveSupine": "frigivits",
    "passiveInfinitive": "frigivas",
    "activePreterite": "frigav",
    "activePresent": "frigiver",
    "activeSupine": "frigett",
    "imperative": "frigiv",
    "activeInfinitive": "frige"
  },
  {
    "passivePreterite": "frigavs",
    "passivePresent": "frigives",
    "passiveSupine": "frigetts",
    "passiveInfinitive": "friges",
    "activePreterite": "frigav",
    "activePresent": "frigiver",
    "activeSupine": "frigett",
    "imperative": "frigiv",
    "activeInfinitive": "frige"
  },
  {
    "passivePreterite": "frigåvos",
    "passivePresent": "frigives",
    "passiveSupine": "frigetts",
    "passiveInfinitive": "friges",
    "activePreterite": "frigav",
    "activePresent": "frigiver",
    "activeSupine": "frigett",
    "imperative": "frigiv",
    "activeInfinitive": "frige"
  },
  {
    "passivePreterite": "frigavs",
    "passivePresent": "friges",
    "passiveSupine": "frigetts",
    "passiveInfinitive": "friges",
    "activePreterite": "frigav",
    "activePresent": "frigiver",
    "activeSupine": "frigett",
    "imperative": "frigiv",
    "activeInfinitive": "frige"
  },
  {
    "passivePreterite": "frigåvos",
    "passivePresent": "friges",
    "passiveSupine": "frigetts",
    "passiveInfinitive": "friges",
    "activePreterite": "frigav",
    "activePresent": "frigiver",
    "activeSupine": "frigett",
    "imperative": "frigiv",
    "activeInfinitive": "frige"
  },
  {
    "passivePreterite": "frigavs",
    "passivePresent": "frigives",
    "passiveSupine": "frigivits",
    "passiveInfinitive": "friges",
    "activePreterite": "frigav",
    "activePresent": "frigiver",
    "activeSupine": "frigett",
    "imperative": "frigiv",
    "activeInfinitive": "frige"
  },
  {
    "passivePreterite": "frigåvos",
    "passivePresent": "frigives",
    "passiveSupine": "frigivits",
    "passiveInfinitive": "friges",
    "activePreterite": "frigav",
    "activePresent": "frigiver",
    "activeSupine": "frigett",
    "imperative": "frigiv",
    "activeInfinitive": "frige"
  },
  {
    "passivePreterite": "frigavs",
    "passivePresent": "friges",
    "passiveSupine": "frigivits",
    "passiveInfinitive": "friges",
    "activePreterite": "frigav",
    "activePresent": "frigiver",
    "activeSupine": "frigett",
    "imperative": "frigiv",
    "activeInfinitive": "frige"
  },
  {
    "passivePreterite": "frigåvos",
    "passivePresent": "friges",
    "passiveSupine": "frigivits",
    "passiveInfinitive": "friges",
    "activePreterite": "frigav",
    "activePresent": "frigiver",
    "activeSupine": "frigett",
    "imperative": "frigiv",
    "activeInfinitive": "frige"
  },
  {
    "passivePreterite": "frigavs",
    "passivePresent": "frigives",
    "passiveSupine": "frigetts",
    "passiveInfinitive": "frigivas",
    "activePreterite": "frigåvo",
    "activePresent": "frigiver",
    "activeSupine": "frigett",
    "imperative": "frigiv",
    "activeInfinitive": "frige"
  },
  {
    "passivePreterite": "frigåvos",
    "passivePresent": "frigives",
    "passiveSupine": "frigetts",
    "passiveInfinitive": "frigivas",
    "activePreterite": "frigåvo",
    "activePresent": "frigiver",
    "activeSupine": "frigett",
    "imperative": "frigiv",
    "activeInfinitive": "frige"
  },
  {
    "passivePreterite": "frigavs",
    "passivePresent": "friges",
    "passiveSupine": "frigetts",
    "passiveInfinitive": "frigivas",
    "activePreterite": "frigåvo",
    "activePresent": "frigiver",
    "activeSupine": "frigett",
    "imperative": "frigiv",
    "activeInfinitive": "frige"
  },
  {
    "passivePreterite": "frigåvos",
    "passivePresent": "friges",
    "passiveSupine": "frigetts",
    "passiveInfinitive": "frigivas",
    "activePreterite": "frigåvo",
    "activePresent": "frigiver",
    "activeSupine": "frigett",
    "imperative": "frigiv",
    "activeInfinitive": "frige"
  },
  {
    "passivePreterite": "sänktes",
    "passivePresent": "sänks",
    "passiveSupine": "sänkts",
    "passiveInfinitive": "sänkas",
    "activePreterite": "sänkte",
    "activePresent": "sänker",
    "activeSupine": "sänkt",
    "imperative": "sänk",
    "activeInfinitive": "sänka"
  },
  {
    "passivePreterite": "tallades",
    "passivePresent": "tallas",
    "passiveSupine": "tallats",
    "passiveInfinitive": "tallas",
    "activePreterite": "tallade",
    "activePresent": "tallar",
    "activeSupine": "tallat",
    "imperative": "talla",
    "activeInfinitive": "talla"
  },
  {
    "passivePreterite": "tindrades",
    "passivePresent": "tindras",
    "passiveSupine": "tindrats",
    "passiveInfinitive": "tindras",
    "activePreterite": "tindrade",
    "activePresent": "tindrar",
    "activeSupine": "tindrat",
    "imperative": "tindra",
    "activeInfinitive": "tindra"
  },
  {
    "passivePreterite": "tisslades",
    "passivePresent": "tisslas",
    "passiveSupine": "tisslats",
    "passiveInfinitive": "tisslas",
    "activePreterite": "tisslade",
    "activePresent": "tisslar",
    "activeSupine": "tisslat",
    "imperative": "tissla",
    "activeInfinitive": "tissla"
  },
  {
    "passivePreterite": "tjimmades",
    "passivePresent": "tjimmas",
    "passiveSupine": "tjimmats",
    "passiveInfinitive": "tjimmas",
    "activePreterite": "tjimmade",
    "activePresent": "tjimmar",
    "activeSupine": "tjimmat",
    "imperative": "tjimma",
    "activeInfinitive": "tjimma"
  },
  {
    "passivePreterite": "tjöts",
    "passivePresent": "tjuts",
    "passiveSupine": "tjutits",
    "passiveInfinitive": "tjutas",
    "activePreterite": "tjöt",
    "activePresent": "tjuter",
    "activeSupine": "tjutit",
    "imperative": "tjut",
    "activeInfinitive": "tjuta"
  },
  {
    "passivePreterite": "tjuvstartades",
    "passivePresent": "tjuvstartas",
    "passiveSupine": "tjuvstartats",
    "passiveInfinitive": "tjuvstartas",
    "activePreterite": "tjuvstartade",
    "activePresent": "tjuvstartar",
    "activeSupine": "tjuvstartat",
    "imperative": "tjuvstarta",
    "activeInfinitive": "tjuvstarta"
  },
  {
    "passivePreterite": "tonades",
    "passivePresent": "tonas",
    "passiveSupine": "tonats",
    "passiveInfinitive": "tonas",
    "activePreterite": "tonade",
    "activePresent": "tonar",
    "activeSupine": "tonat",
    "imperative": "tona",
    "activeInfinitive": "tona"
  },
  {
    "passivePreterite": "tröttades",
    "passivePresent": "tröttas",
    "passiveSupine": "tröttats",
    "passiveInfinitive": "tröttas",
    "activePreterite": "tröttade",
    "activePresent": "tröttar",
    "activeSupine": "tröttat",
    "imperative": "trötta",
    "activeInfinitive": "trötta"
  },
  {
    "passivePreterite": "ugnstorkades",
    "passivePresent": "ugnstorkas",
    "passiveSupine": "ugnstorkats",
    "passiveInfinitive": "ugnstorkas",
    "activePreterite": "ugnstorkade",
    "activePresent": "ugnstorkar",
    "activeSupine": "ugnstorkat",
    "imperative": "ugnstorka",
    "activeInfinitive": "ugnstorka"
  },
  {
    "passivePreterite": "urartades",
    "passivePresent": "urartas",
    "passiveSupine": "urartats",
    "passiveInfinitive": "urartas",
    "activePreterite": "urartade",
    "activePresent": "urartar",
    "activeSupine": "urartat",
    "imperative": "urarta",
    "activeInfinitive": "urarta"
  },
  {
    "passivePreterite": "urskönjdes",
    "passivePresent": "urskönjs",
    "passiveSupine": "urskönjts",
    "passiveInfinitive": "urskönjas",
    "activePreterite": "urskönjde",
    "activePresent": "urskönjer",
    "activeSupine": "urskönjt",
    "imperative": "urskönj",
    "activeInfinitive": "urskönja"
  },
  {
    "passivePreterite": "vankades",
    "passivePresent": "vankas",
    "passiveSupine": "vankats",
    "passiveInfinitive": "vankas",
    "activePreterite": "vankade",
    "activePresent": "vankar",
    "activeSupine": "vankat",
    "imperative": "vanka",
    "activeInfinitive": "vanka"
  },
  {
    "passivePreterite": "varpades",
    "passivePresent": "varpas",
    "passiveSupine": "varpats",
    "passiveInfinitive": "varpas",
    "activePreterite": "varpade",
    "activePresent": "varpar",
    "activeSupine": "varpat",
    "imperative": "varpa",
    "activeInfinitive": "varpa"
  },
  {
    "passivePreterite": "varvades",
    "passivePresent": "varvas",
    "passiveSupine": "varvats",
    "passiveInfinitive": "varvas",
    "activePreterite": "varvade",
    "activePresent": "varvar",
    "activeSupine": "varvat",
    "imperative": "varva",
    "activeInfinitive": "varva"
  },
  {
    "passivePreterite": "vigdes",
    "passivePresent": "vigs",
    "passiveSupine": "vigts",
    "passiveInfinitive": "vigas",
    "activePreterite": "vigde",
    "activePresent": "viger",
    "activeSupine": "vigt",
    "imperative": "vig",
    "activeInfinitive": "viga"
  },
  {
    "passivePreterite": "vitsordades",
    "passivePresent": "vitsordas",
    "passiveSupine": "vitsordats",
    "passiveInfinitive": "vitsordas",
    "activePreterite": "vitsordade",
    "activePresent": "vitsordar",
    "activeSupine": "vitsordat",
    "imperative": "vitsorda",
    "activeInfinitive": "vitsorda"
  },
  {
    "passivePreterite": "vädrades",
    "passivePresent": "vädras",
    "passiveSupine": "vädrats",
    "passiveInfinitive": "vädras",
    "activePreterite": "vädrade",
    "activePresent": "vädrar",
    "activeSupine": "vädrat",
    "imperative": "vädra",
    "activeInfinitive": "vädra"
  },
  {
    "passivePreterite": "välvdes",
    "passivePresent": "välvs",
    "passiveSupine": "välvts",
    "passiveInfinitive": "välvas",
    "activePreterite": "välvde",
    "activePresent": "välver",
    "activeSupine": "välvt",
    "imperative": "välv",
    "activeInfinitive": "välva"
  },
  {
    "passivePreterite": "ynkades",
    "passivePresent": "ynkas",
    "passiveSupine": "ynkats",
    "passiveInfinitive": "ynkas",
    "activePreterite": "ynkade",
    "activePresent": "ynkar",
    "activeSupine": "ynkat",
    "imperative": "ynka",
    "activeInfinitive": "ynka"
  },
  {
    "passivePreterite": "ångkoktes",
    "passivePresent": "ångkoks",
    "passiveSupine": "ångkokts",
    "passiveInfinitive": "ångkokas",
    "activePreterite": "ångkokte",
    "activePresent": "ångkoker",
    "activeSupine": "ångkokt",
    "imperative": "ångkok",
    "activeInfinitive": "ångkoka"
  },
  {
    "passivePreterite": "ärades",
    "passivePresent": "äras",
    "passiveSupine": "ärats",
    "passiveInfinitive": "äras",
    "activePreterite": "ärade",
    "activePresent": "ärar",
    "activeSupine": "ärat",
    "imperative": "ära",
    "activeInfinitive": "ära"
  },
  {
    "passivePreterite": "ärjades",
    "passivePresent": "ärjas",
    "passiveSupine": "ärjats",
    "passiveInfinitive": "ärjas",
    "activePreterite": "ärjade",
    "activePresent": "ärjar",
    "activeSupine": "ärjat",
    "imperative": "ärja",
    "activeInfinitive": "ärja"
  },
  {
    "passivePreterite": "spacklades",
    "passivePresent": "spacklas",
    "passiveSupine": "spacklats",
    "passiveInfinitive": "spacklas",
    "activePreterite": "spacklade",
    "activePresent": "spacklar",
    "activeSupine": "spacklat",
    "imperative": "spackla",
    "activeInfinitive": "spackla"
  },
  {
    "passivePreterite": "spaltades",
    "passivePresent": "spaltas",
    "passiveSupine": "spaltats",
    "passiveInfinitive": "spaltas",
    "activePreterite": "spaltade",
    "activePresent": "spaltar",
    "activeSupine": "spaltat",
    "imperative": "spalta",
    "activeInfinitive": "spalta"
  },
  {
    "passivePreterite": "spankulerades",
    "passivePresent": "spankuleras",
    "passiveSupine": "spankulerats",
    "passiveInfinitive": "spankuleras",
    "activePreterite": "spankulerade",
    "activePresent": "spankulerar",
    "activeSupine": "spankulerat",
    "imperative": "spankulera",
    "activeInfinitive": "spankulera"
  },
  {
    "passivePreterite": "spritsades",
    "passivePresent": "spritsas",
    "passiveSupine": "spritsats",
    "passiveInfinitive": "spritsas",
    "activePreterite": "spritsade",
    "activePresent": "spritsar",
    "activeSupine": "spritsat",
    "imperative": "spritsa",
    "activeInfinitive": "spritsa"
  },
  {
    "passivePreterite": "strulades",
    "passivePresent": "strulas",
    "passiveSupine": "strulats",
    "passiveInfinitive": "strulas",
    "activePreterite": "strulade",
    "activePresent": "strular",
    "activeSupine": "strulat",
    "imperative": "strula",
    "activeInfinitive": "strula"
  },
  {
    "passivePreterite": "stöptes",
    "passivePresent": "stöps",
    "passiveSupine": "stöpts",
    "passiveInfinitive": "stöpas",
    "activePreterite": "stöpte",
    "activePresent": "stöper",
    "activeSupine": "stöpt",
    "imperative": "stöp",
    "activeInfinitive": "stöpa"
  },
  {
    "passivePreterite": "suddades",
    "passivePresent": "suddas",
    "passiveSupine": "suddats",
    "passiveInfinitive": "suddas",
    "activePreterite": "suddade",
    "activePresent": "suddar",
    "activeSupine": "suddat",
    "imperative": "sudda",
    "activeInfinitive": "sudda"
  },
  {
    "passivePreterite": "surnades",
    "passivePresent": "surnas",
    "passiveSupine": "surnats",
    "passiveInfinitive": "surnas",
    "activePreterite": "surnade",
    "activePresent": "surnar",
    "activeSupine": "surnat",
    "imperative": "surna",
    "activeInfinitive": "surna"
  },
  {
    "passivePreterite": "svankades",
    "passivePresent": "svankas",
    "passiveSupine": "svankats",
    "passiveInfinitive": "svankas",
    "activePreterite": "svankade",
    "activePresent": "svankar",
    "activeSupine": "svankat",
    "imperative": "svanka",
    "activeInfinitive": "svanka"
  },
  {
    "passivePreterite": "sviktades",
    "passivePresent": "sviktas",
    "passiveSupine": "sviktats",
    "passiveInfinitive": "sviktas",
    "activePreterite": "sviktade",
    "activePresent": "sviktar",
    "activeSupine": "sviktat",
    "imperative": "svikta",
    "activeInfinitive": "svikta"
  },
  {
    "passivePreterite": "svärtades",
    "passivePresent": "svärtas",
    "passiveSupine": "svärtats",
    "passiveInfinitive": "svärtas",
    "activePreterite": "svärtade",
    "activePresent": "svärtar",
    "activeSupine": "svärtat",
    "imperative": "svärta",
    "activeInfinitive": "svärta"
  },
  {
    "passivePreterite": "sönderhackades",
    "passivePresent": "sönderhackas",
    "passiveSupine": "sönderhackats",
    "passiveInfinitive": "sönderhackas",
    "activePreterite": "sönderhackade",
    "activePresent": "sönderhackar",
    "activeSupine": "sönderhackat",
    "imperative": "sönderhacka",
    "activeInfinitive": "sönderhacka"
  },
  {
    "passivePreterite": "tankades",
    "passivePresent": "tankas",
    "passiveSupine": "tankats",
    "passiveInfinitive": "tankas",
    "activePreterite": "tankade",
    "activePresent": "tankar",
    "activeSupine": "tankat",
    "imperative": "tanka",
    "activeInfinitive": "tanka"
  },
  {
    "passivePreterite": "tjafsades",
    "passivePresent": "tjafsas",
    "passiveSupine": "tjafsats",
    "passiveInfinitive": "tjafsas",
    "activePreterite": "tjafsade",
    "activePresent": "tjafsar",
    "activeSupine": "tjafsat",
    "imperative": "tjafsa",
    "activeInfinitive": "tjafsa"
  },
  {
    "passivePreterite": "trotsades",
    "passivePresent": "trotsas",
    "passiveSupine": "trotsats",
    "passiveInfinitive": "trotsas",
    "activePreterite": "trotsade",
    "activePresent": "trotsar",
    "activeSupine": "trotsat",
    "imperative": "trotsa",
    "activeInfinitive": "trotsa"
  },
  {
    "passivePreterite": "tröskades",
    "passivePresent": "tröskas",
    "passiveSupine": "tröskats",
    "passiveInfinitive": "tröskas",
    "activePreterite": "tröskade",
    "activePresent": "tröskar",
    "activeSupine": "tröskat",
    "imperative": "tröska",
    "activeInfinitive": "tröska"
  },
  {
    "passivePreterite": "tubbades",
    "passivePresent": "tubbas",
    "passiveSupine": "tubbats",
    "passiveInfinitive": "tubbas",
    "activePreterite": "tubbade",
    "activePresent": "tubbar",
    "activeSupine": "tubbat",
    "imperative": "tubba",
    "activeInfinitive": "tubba"
  },
  {
    "passivePreterite": "tufsades",
    "passivePresent": "tufsas",
    "passiveSupine": "tufsats",
    "passiveInfinitive": "tufsas",
    "activePreterite": "tufsade",
    "activePresent": "tufsar",
    "activeSupine": "tufsat",
    "imperative": "tufsa",
    "activeInfinitive": "tufsa"
  },
  {
    "passivePreterite": "urkalkades",
    "passivePresent": "urkalkas",
    "passiveSupine": "urkalkats",
    "passiveInfinitive": "urkalkas",
    "activePreterite": "urkalkade",
    "activePresent": "urkalkar",
    "activeSupine": "urkalkat",
    "imperative": "urkalka",
    "activeInfinitive": "urkalka"
  },
  {
    "passivePreterite": "urlakades",
    "passivePresent": "urlakas",
    "passiveSupine": "urlakats",
    "passiveInfinitive": "urlakas",
    "activePreterite": "urlakade",
    "activePresent": "urlakar",
    "activeSupine": "urlakat",
    "imperative": "urlaka",
    "activeInfinitive": "urlaka"
  },
  {
    "passivePreterite": "vacklades",
    "passivePresent": "vacklas",
    "passiveSupine": "vacklats",
    "passiveInfinitive": "vacklas",
    "activePreterite": "vacklade",
    "activePresent": "vacklar",
    "activeSupine": "vacklat",
    "imperative": "vackla",
    "activeInfinitive": "vackla"
  },
  {
    "passivePreterite": "vadderades",
    "passivePresent": "vadderas",
    "passiveSupine": "vadderats",
    "passiveInfinitive": "vadderas",
    "activePreterite": "vadderade",
    "activePresent": "vadderar",
    "activeSupine": "vadderat",
    "imperative": "vaddera",
    "activeInfinitive": "vaddera"
  },
  {
    "passivePreterite": "vansköttes",
    "passivePresent": "vansköts",
    "passiveSupine": "vanskötts",
    "passiveInfinitive": "vanskötas",
    "activePreterite": "vanskötte",
    "activePresent": "vansköter",
    "activeSupine": "vanskött",
    "imperative": "vansköt",
    "activeInfinitive": "vansköta"
  },
  {
    "passivePreterite": "vidareutvecklades",
    "passivePresent": "vidareutvecklas",
    "passiveSupine": "vidareutvecklats",
    "passiveInfinitive": "vidareutvecklas",
    "activePreterite": "vidareutvecklade",
    "activePresent": "vidareutvecklar",
    "activeSupine": "vidareutvecklat",
    "imperative": "vidareutveckla",
    "activeInfinitive": "vidareutveckla"
  },
  {
    "passivePreterite": "vindsurfades",
    "passivePresent": "vindsurfas",
    "passiveSupine": "vindsurfats",
    "passiveInfinitive": "vindsurfas",
    "activePreterite": "vindsurfade",
    "activePresent": "vindsurfar",
    "activeSupine": "vindsurfat",
    "imperative": "vindsurfa",
    "activeInfinitive": "vindsurfa"
  },
  {
    "passivePreterite": "vurpades",
    "passivePresent": "vurpas",
    "passiveSupine": "vurpats",
    "passiveInfinitive": "vurpas",
    "activePreterite": "vurpade",
    "activePresent": "vurpar",
    "activeSupine": "vurpat",
    "imperative": "vurpa",
    "activeInfinitive": "vurpa"
  },
  {
    "passivePreterite": "vyssjades",
    "passivePresent": "vyssjas",
    "passiveSupine": "vyssjats",
    "passiveInfinitive": "vyssjas",
    "activePreterite": "vyssjade",
    "activePresent": "vyssjar",
    "activeSupine": "vyssjat",
    "imperative": "vyssja",
    "activeInfinitive": "vyssja"
  },
  {
    "passivePreterite": "förmåddes",
    "passivePresent": "förmås",
    "passiveSupine": "förmåtts",
    "passiveInfinitive": "förmås",
    "activePreterite": "förmådde",
    "activePresent": "förmår",
    "activeSupine": "förmått",
    "imperative": "förmå",
    "activeInfinitive": "förmå"
  },
  {
    "passivePreterite": "råkades",
    "passivePresent": "råkas",
    "passiveSupine": "råkats",
    "passiveInfinitive": "råkas",
    "activePreterite": "råkade",
    "activePresent": "råkar",
    "activeSupine": "råkat",
    "imperative": "råka",
    "activeInfinitive": "råka"
  },
  {
    "passivePreterite": "frigavs",
    "passivePresent": "frigives",
    "passiveSupine": "frigetts",
    "passiveInfinitive": "frigivas",
    "activePreterite": "frigav",
    "activePresent": "frigiver",
    "activeSupine": "frigett",
    "imperative": "frige",
    "activeInfinitive": "frige"
  },
  {
    "passivePreterite": "frigåvos",
    "passivePresent": "frigives",
    "passiveSupine": "frigetts",
    "passiveInfinitive": "frigivas",
    "activePreterite": "frigav",
    "activePresent": "frigiver",
    "activeSupine": "frigett",
    "imperative": "frige",
    "activeInfinitive": "frige"
  },
  {
    "passivePreterite": "frigavs",
    "passivePresent": "friges",
    "passiveSupine": "frigetts",
    "passiveInfinitive": "frigivas",
    "activePreterite": "frigav",
    "activePresent": "frigiver",
    "activeSupine": "frigett",
    "imperative": "frige",
    "activeInfinitive": "frige"
  },
  {
    "passivePreterite": "frigåvos",
    "passivePresent": "friges",
    "passiveSupine": "frigetts",
    "passiveInfinitive": "frigivas",
    "activePreterite": "frigav",
    "activePresent": "frigiver",
    "activeSupine": "frigett",
    "imperative": "frige",
    "activeInfinitive": "frige"
  },
  {
    "passivePreterite": "frigavs",
    "passivePresent": "frigives",
    "passiveSupine": "frigivits",
    "passiveInfinitive": "frigivas",
    "activePreterite": "frigav",
    "activePresent": "frigiver",
    "activeSupine": "frigett",
    "imperative": "frige",
    "activeInfinitive": "frige"
  },
  {
    "passivePreterite": "frigåvos",
    "passivePresent": "frigives",
    "passiveSupine": "frigivits",
    "passiveInfinitive": "frigivas",
    "activePreterite": "frigav",
    "activePresent": "frigiver",
    "activeSupine": "frigett",
    "imperative": "frige",
    "activeInfinitive": "frige"
  },
  {
    "passivePreterite": "frigavs",
    "passivePresent": "friges",
    "passiveSupine": "frigivits",
    "passiveInfinitive": "frigivas",
    "activePreterite": "frigav",
    "activePresent": "frigiver",
    "activeSupine": "frigett",
    "imperative": "frige",
    "activeInfinitive": "frige"
  },
  {
    "passivePreterite": "frigåvos",
    "passivePresent": "friges",
    "passiveSupine": "frigivits",
    "passiveInfinitive": "frigivas",
    "activePreterite": "frigav",
    "activePresent": "frigiver",
    "activeSupine": "frigett",
    "imperative": "frige",
    "activeInfinitive": "frige"
  },
  {
    "passivePreterite": "frigavs",
    "passivePresent": "frigives",
    "passiveSupine": "frigetts",
    "passiveInfinitive": "friges",
    "activePreterite": "frigav",
    "activePresent": "frigiver",
    "activeSupine": "frigett",
    "imperative": "frige",
    "activeInfinitive": "frige"
  },
  {
    "passivePreterite": "frigåvos",
    "passivePresent": "frigives",
    "passiveSupine": "frigetts",
    "passiveInfinitive": "friges",
    "activePreterite": "frigav",
    "activePresent": "frigiver",
    "activeSupine": "frigett",
    "imperative": "frige",
    "activeInfinitive": "frige"
  },
  {
    "passivePreterite": "frigavs",
    "passivePresent": "friges",
    "passiveSupine": "frigetts",
    "passiveInfinitive": "friges",
    "activePreterite": "frigav",
    "activePresent": "frigiver",
    "activeSupine": "frigett",
    "imperative": "frige",
    "activeInfinitive": "frige"
  },
  {
    "passivePreterite": "frigåvos",
    "passivePresent": "friges",
    "passiveSupine": "frigetts",
    "passiveInfinitive": "friges",
    "activePreterite": "frigav",
    "activePresent": "frigiver",
    "activeSupine": "frigett",
    "imperative": "frige",
    "activeInfinitive": "frige"
  },
  {
    "passivePreterite": "frigavs",
    "passivePresent": "frigives",
    "passiveSupine": "frigivits",
    "passiveInfinitive": "friges",
    "activePreterite": "frigav",
    "activePresent": "frigiver",
    "activeSupine": "frigett",
    "imperative": "frige",
    "activeInfinitive": "frige"
  },
  {
    "passivePreterite": "frigåvos",
    "passivePresent": "frigives",
    "passiveSupine": "frigivits",
    "passiveInfinitive": "friges",
    "activePreterite": "frigav",
    "activePresent": "frigiver",
    "activeSupine": "frigett",
    "imperative": "frige",
    "activeInfinitive": "frige"
  },
  {
    "passivePreterite": "frigavs",
    "passivePresent": "friges",
    "passiveSupine": "frigivits",
    "passiveInfinitive": "friges",
    "activePreterite": "frigav",
    "activePresent": "frigiver",
    "activeSupine": "frigett",
    "imperative": "frige",
    "activeInfinitive": "frige"
  },
  {
    "passivePreterite": "frigåvos",
    "passivePresent": "friges",
    "passiveSupine": "frigivits",
    "passiveInfinitive": "friges",
    "activePreterite": "frigav",
    "activePresent": "frigiver",
    "activeSupine": "frigett",
    "imperative": "frige",
    "activeInfinitive": "frige"
  },
  {
    "passivePreterite": "frigavs",
    "passivePresent": "frigives",
    "passiveSupine": "frigetts",
    "passiveInfinitive": "frigivas",
    "activePreterite": "frigåvo",
    "activePresent": "frigiver",
    "activeSupine": "frigett",
    "imperative": "frige",
    "activeInfinitive": "frige"
  },
  {
    "passivePreterite": "frigåvos",
    "passivePresent": "frigives",
    "passiveSupine": "frigetts",
    "passiveInfinitive": "frigivas",
    "activePreterite": "frigåvo",
    "activePresent": "frigiver",
    "activeSupine": "frigett",
    "imperative": "frige",
    "activeInfinitive": "frige"
  },
  {
    "passivePreterite": "frigavs",
    "passivePresent": "friges",
    "passiveSupine": "frigetts",
    "passiveInfinitive": "frigivas",
    "activePreterite": "frigåvo",
    "activePresent": "frigiver",
    "activeSupine": "frigett",
    "imperative": "frige",
    "activeInfinitive": "frige"
  },
  {
    "passivePreterite": "frigåvos",
    "passivePresent": "friges",
    "passiveSupine": "frigetts",
    "passiveInfinitive": "frigivas",
    "activePreterite": "frigåvo",
    "activePresent": "frigiver",
    "activeSupine": "frigett",
    "imperative": "frige",
    "activeInfinitive": "frige"
  },
  {
    "passivePreterite": "frigavs",
    "passivePresent": "frigives",
    "passiveSupine": "frigivits",
    "passiveInfinitive": "frigivas",
    "activePreterite": "frigåvo",
    "activePresent": "frigiver",
    "activeSupine": "frigett",
    "imperative": "frige",
    "activeInfinitive": "frige"
  },
  {
    "passivePreterite": "frigåvos",
    "passivePresent": "frigives",
    "passiveSupine": "frigivits",
    "passiveInfinitive": "frigivas",
    "activePreterite": "frigåvo",
    "activePresent": "frigiver",
    "activeSupine": "frigett",
    "imperative": "frige",
    "activeInfinitive": "frige"
  },
  {
    "passivePreterite": "frigavs",
    "passivePresent": "friges",
    "passiveSupine": "frigivits",
    "passiveInfinitive": "frigivas",
    "activePreterite": "frigåvo",
    "activePresent": "frigiver",
    "activeSupine": "frigett",
    "imperative": "frige",
    "activeInfinitive": "frige"
  },
  {
    "passivePreterite": "frigåvos",
    "passivePresent": "friges",
    "passiveSupine": "frigivits",
    "passiveInfinitive": "frigivas",
    "activePreterite": "frigåvo",
    "activePresent": "frigiver",
    "activeSupine": "frigett",
    "imperative": "frige",
    "activeInfinitive": "frige"
  },
  {
    "passivePreterite": "frigavs",
    "passivePresent": "frigives",
    "passiveSupine": "frigetts",
    "passiveInfinitive": "friges",
    "activePreterite": "frigåvo",
    "activePresent": "frigiver",
    "activeSupine": "frigett",
    "imperative": "frige",
    "activeInfinitive": "frige"
  },
  {
    "passivePreterite": "frigåvos",
    "passivePresent": "frigives",
    "passiveSupine": "frigetts",
    "passiveInfinitive": "friges",
    "activePreterite": "frigåvo",
    "activePresent": "frigiver",
    "activeSupine": "frigett",
    "imperative": "frige",
    "activeInfinitive": "frige"
  },
  {
    "passivePreterite": "frigavs",
    "passivePresent": "friges",
    "passiveSupine": "frigetts",
    "passiveInfinitive": "friges",
    "activePreterite": "frigåvo",
    "activePresent": "frigiver",
    "activeSupine": "frigett",
    "imperative": "frige",
    "activeInfinitive": "frige"
  },
  {
    "passivePreterite": "frigåvos",
    "passivePresent": "friges",
    "passiveSupine": "frigetts",
    "passiveInfinitive": "friges",
    "activePreterite": "frigåvo",
    "activePresent": "frigiver",
    "activeSupine": "frigett",
    "imperative": "frige",
    "activeInfinitive": "frige"
  },
  {
    "passivePreterite": "frigavs",
    "passivePresent": "frigives",
    "passiveSupine": "frigivits",
    "passiveInfinitive": "friges",
    "activePreterite": "frigåvo",
    "activePresent": "frigiver",
    "activeSupine": "frigett",
    "imperative": "frige",
    "activeInfinitive": "frige"
  },
  {
    "passivePreterite": "frigåvos",
    "passivePresent": "frigives",
    "passiveSupine": "frigivits",
    "passiveInfinitive": "friges",
    "activePreterite": "frigåvo",
    "activePresent": "frigiver",
    "activeSupine": "frigett",
    "imperative": "frige",
    "activeInfinitive": "frige"
  },
  {
    "passivePreterite": "frigavs",
    "passivePresent": "friges",
    "passiveSupine": "frigivits",
    "passiveInfinitive": "friges",
    "activePreterite": "frigåvo",
    "activePresent": "frigiver",
    "activeSupine": "frigett",
    "imperative": "frige",
    "activeInfinitive": "frige"
  },
  {
    "passivePreterite": "frigåvos",
    "passivePresent": "friges",
    "passiveSupine": "frigivits",
    "passiveInfinitive": "friges",
    "activePreterite": "frigåvo",
    "activePresent": "frigiver",
    "activeSupine": "frigett",
    "imperative": "frige",
    "activeInfinitive": "frige"
  },
  {
    "passivePreterite": "frigavs",
    "passivePresent": "frigives",
    "passiveSupine": "frigetts",
    "passiveInfinitive": "frigivas",
    "activePreterite": "frigav",
    "activePresent": "friger",
    "activeSupine": "frigett",
    "imperative": "frige",
    "activeInfinitive": "frige"
  },
  {
    "passivePreterite": "frigåvos",
    "passivePresent": "frigives",
    "passiveSupine": "frigetts",
    "passiveInfinitive": "frigivas",
    "activePreterite": "frigav",
    "activePresent": "friger",
    "activeSupine": "frigett",
    "imperative": "frige",
    "activeInfinitive": "frige"
  },
  {
    "passivePreterite": "frigavs",
    "passivePresent": "friges",
    "passiveSupine": "frigetts",
    "passiveInfinitive": "frigivas",
    "activePreterite": "frigav",
    "activePresent": "friger",
    "activeSupine": "frigett",
    "imperative": "frige",
    "activeInfinitive": "frige"
  },
  {
    "passivePreterite": "frigåvos",
    "passivePresent": "friges",
    "passiveSupine": "frigetts",
    "passiveInfinitive": "frigivas",
    "activePreterite": "frigav",
    "activePresent": "friger",
    "activeSupine": "frigett",
    "imperative": "frige",
    "activeInfinitive": "frige"
  },
  {
    "passivePreterite": "frigavs",
    "passivePresent": "frigives",
    "passiveSupine": "frigivits",
    "passiveInfinitive": "frigivas",
    "activePreterite": "frigav",
    "activePresent": "friger",
    "activeSupine": "frigett",
    "imperative": "frige",
    "activeInfinitive": "frige"
  },
  {
    "passivePreterite": "frigåvos",
    "passivePresent": "frigives",
    "passiveSupine": "frigivits",
    "passiveInfinitive": "frigivas",
    "activePreterite": "frigav",
    "activePresent": "friger",
    "activeSupine": "frigett",
    "imperative": "frige",
    "activeInfinitive": "frige"
  },
  {
    "passivePreterite": "frigavs",
    "passivePresent": "friges",
    "passiveSupine": "frigivits",
    "passiveInfinitive": "frigivas",
    "activePreterite": "frigav",
    "activePresent": "friger",
    "activeSupine": "frigett",
    "imperative": "frige",
    "activeInfinitive": "frige"
  },
  {
    "passivePreterite": "frigåvos",
    "passivePresent": "friges",
    "passiveSupine": "frigivits",
    "passiveInfinitive": "frigivas",
    "activePreterite": "frigav",
    "activePresent": "friger",
    "activeSupine": "frigett",
    "imperative": "frige",
    "activeInfinitive": "frige"
  },
  {
    "passivePreterite": "frigavs",
    "passivePresent": "frigives",
    "passiveSupine": "frigetts",
    "passiveInfinitive": "friges",
    "activePreterite": "frigav",
    "activePresent": "friger",
    "activeSupine": "frigett",
    "imperative": "frige",
    "activeInfinitive": "frige"
  },
  {
    "passivePreterite": "frigåvos",
    "passivePresent": "frigives",
    "passiveSupine": "frigetts",
    "passiveInfinitive": "friges",
    "activePreterite": "frigav",
    "activePresent": "friger",
    "activeSupine": "frigett",
    "imperative": "frige",
    "activeInfinitive": "frige"
  },
  {
    "passivePreterite": "frigavs",
    "passivePresent": "friges",
    "passiveSupine": "frigetts",
    "passiveInfinitive": "friges",
    "activePreterite": "frigav",
    "activePresent": "friger",
    "activeSupine": "frigett",
    "imperative": "frige",
    "activeInfinitive": "frige"
  },
  {
    "passivePreterite": "frigåvos",
    "passivePresent": "friges",
    "passiveSupine": "frigetts",
    "passiveInfinitive": "friges",
    "activePreterite": "frigav",
    "activePresent": "friger",
    "activeSupine": "frigett",
    "imperative": "frige",
    "activeInfinitive": "frige"
  },
  {
    "passivePreterite": "frigavs",
    "passivePresent": "frigives",
    "passiveSupine": "frigivits",
    "passiveInfinitive": "friges",
    "activePreterite": "frigav",
    "activePresent": "friger",
    "activeSupine": "frigett",
    "imperative": "frige",
    "activeInfinitive": "frige"
  },
  {
    "passivePreterite": "frigåvos",
    "passivePresent": "frigives",
    "passiveSupine": "frigivits",
    "passiveInfinitive": "friges",
    "activePreterite": "frigav",
    "activePresent": "friger",
    "activeSupine": "frigett",
    "imperative": "frige",
    "activeInfinitive": "frige"
  },
  {
    "passivePreterite": "frigavs",
    "passivePresent": "friges",
    "passiveSupine": "frigivits",
    "passiveInfinitive": "friges",
    "activePreterite": "frigav",
    "activePresent": "friger",
    "activeSupine": "frigett",
    "imperative": "frige",
    "activeInfinitive": "frige"
  },
  {
    "passivePreterite": "frigåvos",
    "passivePresent": "friges",
    "passiveSupine": "frigivits",
    "passiveInfinitive": "friges",
    "activePreterite": "frigav",
    "activePresent": "friger",
    "activeSupine": "frigett",
    "imperative": "frige",
    "activeInfinitive": "frige"
  },
  {
    "passivePreterite": "frigavs",
    "passivePresent": "frigives",
    "passiveSupine": "frigivits",
    "passiveInfinitive": "frigivas",
    "activePreterite": "frigåvo",
    "activePresent": "frigiver",
    "activeSupine": "frigett",
    "imperative": "frigiv",
    "activeInfinitive": "frige"
  },
  {
    "passivePreterite": "frigåvos",
    "passivePresent": "frigives",
    "passiveSupine": "frigivits",
    "passiveInfinitive": "frigivas",
    "activePreterite": "frigåvo",
    "activePresent": "frigiver",
    "activeSupine": "frigett",
    "imperative": "frigiv",
    "activeInfinitive": "frige"
  },
  {
    "passivePreterite": "frigavs",
    "passivePresent": "friges",
    "passiveSupine": "frigivits",
    "passiveInfinitive": "frigivas",
    "activePreterite": "frigåvo",
    "activePresent": "frigiver",
    "activeSupine": "frigett",
    "imperative": "frigiv",
    "activeInfinitive": "frige"
  },
  {
    "passivePreterite": "frigåvos",
    "passivePresent": "friges",
    "passiveSupine": "frigivits",
    "passiveInfinitive": "frigivas",
    "activePreterite": "frigåvo",
    "activePresent": "frigiver",
    "activeSupine": "frigett",
    "imperative": "frigiv",
    "activeInfinitive": "frige"
  },
  {
    "passivePreterite": "frigavs",
    "passivePresent": "frigives",
    "passiveSupine": "frigetts",
    "passiveInfinitive": "friges",
    "activePreterite": "frigåvo",
    "activePresent": "frigiver",
    "activeSupine": "frigett",
    "imperative": "frigiv",
    "activeInfinitive": "frige"
  },
  {
    "passivePreterite": "frigåvos",
    "passivePresent": "frigives",
    "passiveSupine": "frigetts",
    "passiveInfinitive": "friges",
    "activePreterite": "frigåvo",
    "activePresent": "frigiver",
    "activeSupine": "frigett",
    "imperative": "frigiv",
    "activeInfinitive": "frige"
  },
  {
    "passivePreterite": "frigavs",
    "passivePresent": "friges",
    "passiveSupine": "frigetts",
    "passiveInfinitive": "friges",
    "activePreterite": "frigåvo",
    "activePresent": "frigiver",
    "activeSupine": "frigett",
    "imperative": "frigiv",
    "activeInfinitive": "frige"
  },
  {
    "passivePreterite": "frigåvos",
    "passivePresent": "friges",
    "passiveSupine": "frigetts",
    "passiveInfinitive": "friges",
    "activePreterite": "frigåvo",
    "activePresent": "frigiver",
    "activeSupine": "frigett",
    "imperative": "frigiv",
    "activeInfinitive": "frige"
  },
  {
    "passivePreterite": "frigavs",
    "passivePresent": "frigives",
    "passiveSupine": "frigivits",
    "passiveInfinitive": "friges",
    "activePreterite": "frigåvo",
    "activePresent": "frigiver",
    "activeSupine": "frigett",
    "imperative": "frigiv",
    "activeInfinitive": "frige"
  },
  {
    "passivePreterite": "frigåvos",
    "passivePresent": "frigives",
    "passiveSupine": "frigivits",
    "passiveInfinitive": "friges",
    "activePreterite": "frigåvo",
    "activePresent": "frigiver",
    "activeSupine": "frigett",
    "imperative": "frigiv",
    "activeInfinitive": "frige"
  },
  {
    "passivePreterite": "frigavs",
    "passivePresent": "friges",
    "passiveSupine": "frigivits",
    "passiveInfinitive": "friges",
    "activePreterite": "frigåvo",
    "activePresent": "frigiver",
    "activeSupine": "frigett",
    "imperative": "frigiv",
    "activeInfinitive": "frige"
  },
  {
    "passivePreterite": "frigåvos",
    "passivePresent": "friges",
    "passiveSupine": "frigivits",
    "passiveInfinitive": "friges",
    "activePreterite": "frigåvo",
    "activePresent": "frigiver",
    "activeSupine": "frigett",
    "imperative": "frigiv",
    "activeInfinitive": "frige"
  },
  {
    "passivePreterite": "frigavs",
    "passivePresent": "frigives",
    "passiveSupine": "frigetts",
    "passiveInfinitive": "frigivas",
    "activePreterite": "frigav",
    "activePresent": "friger",
    "activeSupine": "frigett",
    "imperative": "frigiv",
    "activeInfinitive": "frige"
  },
  {
    "passivePreterite": "frigåvos",
    "passivePresent": "frigives",
    "passiveSupine": "frigetts",
    "passiveInfinitive": "frigivas",
    "activePreterite": "frigav",
    "activePresent": "friger",
    "activeSupine": "frigett",
    "imperative": "frigiv",
    "activeInfinitive": "frige"
  },
  {
    "passivePreterite": "frigavs",
    "passivePresent": "friges",
    "passiveSupine": "frigetts",
    "passiveInfinitive": "frigivas",
    "activePreterite": "frigav",
    "activePresent": "friger",
    "activeSupine": "frigett",
    "imperative": "frigiv",
    "activeInfinitive": "frige"
  },
  {
    "passivePreterite": "frigåvos",
    "passivePresent": "friges",
    "passiveSupine": "frigetts",
    "passiveInfinitive": "frigivas",
    "activePreterite": "frigav",
    "activePresent": "friger",
    "activeSupine": "frigett",
    "imperative": "frigiv",
    "activeInfinitive": "frige"
  },
  {
    "passivePreterite": "frigavs",
    "passivePresent": "frigives",
    "passiveSupine": "frigivits",
    "passiveInfinitive": "frigivas",
    "activePreterite": "frigav",
    "activePresent": "friger",
    "activeSupine": "frigett",
    "imperative": "frigiv",
    "activeInfinitive": "frige"
  },
  {
    "passivePreterite": "frigåvos",
    "passivePresent": "frigives",
    "passiveSupine": "frigivits",
    "passiveInfinitive": "frigivas",
    "activePreterite": "frigav",
    "activePresent": "friger",
    "activeSupine": "frigett",
    "imperative": "frigiv",
    "activeInfinitive": "frige"
  },
  {
    "passivePreterite": "frigavs",
    "passivePresent": "friges",
    "passiveSupine": "frigivits",
    "passiveInfinitive": "frigivas",
    "activePreterite": "frigav",
    "activePresent": "friger",
    "activeSupine": "frigett",
    "imperative": "frigiv",
    "activeInfinitive": "frige"
  },
  {
    "passivePreterite": "frigåvos",
    "passivePresent": "friges",
    "passiveSupine": "frigivits",
    "passiveInfinitive": "frigivas",
    "activePreterite": "frigav",
    "activePresent": "friger",
    "activeSupine": "frigett",
    "imperative": "frigiv",
    "activeInfinitive": "frige"
  },
  {
    "passivePreterite": "frigavs",
    "passivePresent": "frigives",
    "passiveSupine": "frigetts",
    "passiveInfinitive": "friges",
    "activePreterite": "frigav",
    "activePresent": "friger",
    "activeSupine": "frigett",
    "imperative": "frigiv",
    "activeInfinitive": "frige"
  },
  {
    "passivePreterite": "frigåvos",
    "passivePresent": "frigives",
    "passiveSupine": "frigetts",
    "passiveInfinitive": "friges",
    "activePreterite": "frigav",
    "activePresent": "friger",
    "activeSupine": "frigett",
    "imperative": "frigiv",
    "activeInfinitive": "frige"
  },
  {
    "passivePreterite": "frigavs",
    "passivePresent": "friges",
    "passiveSupine": "frigetts",
    "passiveInfinitive": "friges",
    "activePreterite": "frigav",
    "activePresent": "friger",
    "activeSupine": "frigett",
    "imperative": "frigiv",
    "activeInfinitive": "frige"
  },
  {
    "passivePreterite": "frigåvos",
    "passivePresent": "friges",
    "passiveSupine": "frigetts",
    "passiveInfinitive": "friges",
    "activePreterite": "frigav",
    "activePresent": "friger",
    "activeSupine": "frigett",
    "imperative": "frigiv",
    "activeInfinitive": "frige"
  },
  {
    "passivePreterite": "frigavs",
    "passivePresent": "frigives",
    "passiveSupine": "frigivits",
    "passiveInfinitive": "friges",
    "activePreterite": "frigav",
    "activePresent": "friger",
    "activeSupine": "frigett",
    "imperative": "frigiv",
    "activeInfinitive": "frige"
  },
  {
    "passivePreterite": "frigåvos",
    "passivePresent": "frigives",
    "passiveSupine": "frigivits",
    "passiveInfinitive": "friges",
    "activePreterite": "frigav",
    "activePresent": "friger",
    "activeSupine": "frigett",
    "imperative": "frigiv",
    "activeInfinitive": "frige"
  },
  {
    "passivePreterite": "frigavs",
    "passivePresent": "friges",
    "passiveSupine": "frigivits",
    "passiveInfinitive": "friges",
    "activePreterite": "frigav",
    "activePresent": "friger",
    "activeSupine": "frigett",
    "imperative": "frigiv",
    "activeInfinitive": "frige"
  },
  {
    "passivePreterite": "frigåvos",
    "passivePresent": "friges",
    "passiveSupine": "frigivits",
    "passiveInfinitive": "friges",
    "activePreterite": "frigav",
    "activePresent": "friger",
    "activeSupine": "frigett",
    "imperative": "frigiv",
    "activeInfinitive": "frige"
  },
  {
    "passivePreterite": "frigavs",
    "passivePresent": "frigives",
    "passiveSupine": "frigetts",
    "passiveInfinitive": "frigivas",
    "activePreterite": "frigåvo",
    "activePresent": "friger",
    "activeSupine": "frigett",
    "imperative": "frigiv",
    "activeInfinitive": "frige"
  },
  {
    "passivePreterite": "frigåvos",
    "passivePresent": "frigives",
    "passiveSupine": "frigetts",
    "passiveInfinitive": "frigivas",
    "activePreterite": "frigåvo",
    "activePresent": "friger",
    "activeSupine": "frigett",
    "imperative": "frigiv",
    "activeInfinitive": "frige"
  },
  {
    "passivePreterite": "frigavs",
    "passivePresent": "friges",
    "passiveSupine": "frigetts",
    "passiveInfinitive": "frigivas",
    "activePreterite": "frigåvo",
    "activePresent": "friger",
    "activeSupine": "frigett",
    "imperative": "frigiv",
    "activeInfinitive": "frige"
  },
  {
    "passivePreterite": "frigåvos",
    "passivePresent": "friges",
    "passiveSupine": "frigetts",
    "passiveInfinitive": "frigivas",
    "activePreterite": "frigåvo",
    "activePresent": "friger",
    "activeSupine": "frigett",
    "imperative": "frigiv",
    "activeInfinitive": "frige"
  },
  {
    "passivePreterite": "frigavs",
    "passivePresent": "frigives",
    "passiveSupine": "frigivits",
    "passiveInfinitive": "frigivas",
    "activePreterite": "frigåvo",
    "activePresent": "friger",
    "activeSupine": "frigett",
    "imperative": "frigiv",
    "activeInfinitive": "frige"
  },
  {
    "passivePreterite": "frigåvos",
    "passivePresent": "frigives",
    "passiveSupine": "frigivits",
    "passiveInfinitive": "frigivas",
    "activePreterite": "frigåvo",
    "activePresent": "friger",
    "activeSupine": "frigett",
    "imperative": "frigiv",
    "activeInfinitive": "frige"
  },
  {
    "passivePreterite": "frigavs",
    "passivePresent": "friges",
    "passiveSupine": "frigivits",
    "passiveInfinitive": "frigivas",
    "activePreterite": "frigåvo",
    "activePresent": "friger",
    "activeSupine": "frigett",
    "imperative": "frigiv",
    "activeInfinitive": "frige"
  },
  {
    "passivePreterite": "frigåvos",
    "passivePresent": "friges",
    "passiveSupine": "frigivits",
    "passiveInfinitive": "frigivas",
    "activePreterite": "frigåvo",
    "activePresent": "friger",
    "activeSupine": "frigett",
    "imperative": "frigiv",
    "activeInfinitive": "frige"
  },
  {
    "passivePreterite": "frigavs",
    "passivePresent": "frigives",
    "passiveSupine": "frigetts",
    "passiveInfinitive": "friges",
    "activePreterite": "frigåvo",
    "activePresent": "friger",
    "activeSupine": "frigett",
    "imperative": "frigiv",
    "activeInfinitive": "frige"
  },
  {
    "passivePreterite": "frigåvos",
    "passivePresent": "frigives",
    "passiveSupine": "frigetts",
    "passiveInfinitive": "friges",
    "activePreterite": "frigåvo",
    "activePresent": "friger",
    "activeSupine": "frigett",
    "imperative": "frigiv",
    "activeInfinitive": "frige"
  },
  {
    "passivePreterite": "frigavs",
    "passivePresent": "friges",
    "passiveSupine": "frigetts",
    "passiveInfinitive": "friges",
    "activePreterite": "frigåvo",
    "activePresent": "friger",
    "activeSupine": "frigett",
    "imperative": "frigiv",
    "activeInfinitive": "frige"
  },
  {
    "passivePreterite": "frigåvos",
    "passivePresent": "friges",
    "passiveSupine": "frigetts",
    "passiveInfinitive": "friges",
    "activePreterite": "frigåvo",
    "activePresent": "friger",
    "activeSupine": "frigett",
    "imperative": "frigiv",
    "activeInfinitive": "frige"
  },
  {
    "passivePreterite": "frigavs",
    "passivePresent": "frigives",
    "passiveSupine": "frigivits",
    "passiveInfinitive": "friges",
    "activePreterite": "frigåvo",
    "activePresent": "friger",
    "activeSupine": "frigett",
    "imperative": "frigiv",
    "activeInfinitive": "frige"
  },
  {
    "passivePreterite": "frigåvos",
    "passivePresent": "frigives",
    "passiveSupine": "frigivits",
    "passiveInfinitive": "friges",
    "activePreterite": "frigåvo",
    "activePresent": "friger",
    "activeSupine": "frigett",
    "imperative": "frigiv",
    "activeInfinitive": "frige"
  },
  {
    "passivePreterite": "frigavs",
    "passivePresent": "friges",
    "passiveSupine": "frigivits",
    "passiveInfinitive": "friges",
    "activePreterite": "frigåvo",
    "activePresent": "friger",
    "activeSupine": "frigett",
    "imperative": "frigiv",
    "activeInfinitive": "frige"
  },
  {
    "passivePreterite": "frigåvos",
    "passivePresent": "friges",
    "passiveSupine": "frigivits",
    "passiveInfinitive": "friges",
    "activePreterite": "frigåvo",
    "activePresent": "friger",
    "activeSupine": "frigett",
    "imperative": "frigiv",
    "activeInfinitive": "frige"
  },
  {
    "passivePreterite": "frigavs",
    "passivePresent": "frigives",
    "passiveSupine": "frigetts",
    "passiveInfinitive": "frigivas",
    "activePreterite": "frigav",
    "activePresent": "frigiver",
    "activeSupine": "frigivit",
    "imperative": "frigiv",
    "activeInfinitive": "frige"
  },
  {
    "passivePreterite": "frigåvos",
    "passivePresent": "frigives",
    "passiveSupine": "frigetts",
    "passiveInfinitive": "frigivas",
    "activePreterite": "frigav",
    "activePresent": "frigiver",
    "activeSupine": "frigivit",
    "imperative": "frigiv",
    "activeInfinitive": "frige"
  },
  {
    "passivePreterite": "frigavs",
    "passivePresent": "friges",
    "passiveSupine": "frigetts",
    "passiveInfinitive": "frigivas",
    "activePreterite": "frigav",
    "activePresent": "frigiver",
    "activeSupine": "frigivit",
    "imperative": "frigiv",
    "activeInfinitive": "frige"
  },
  {
    "passivePreterite": "frigåvos",
    "passivePresent": "friges",
    "passiveSupine": "frigetts",
    "passiveInfinitive": "frigivas",
    "activePreterite": "frigav",
    "activePresent": "frigiver",
    "activeSupine": "frigivit",
    "imperative": "frigiv",
    "activeInfinitive": "frige"
  },
  {
    "passivePreterite": "frigavs",
    "passivePresent": "frigives",
    "passiveSupine": "frigivits",
    "passiveInfinitive": "frigivas",
    "activePreterite": "frigav",
    "activePresent": "frigiver",
    "activeSupine": "frigivit",
    "imperative": "frigiv",
    "activeInfinitive": "frige"
  },
  {
    "passivePreterite": "frigåvos",
    "passivePresent": "frigives",
    "passiveSupine": "frigivits",
    "passiveInfinitive": "frigivas",
    "activePreterite": "frigav",
    "activePresent": "frigiver",
    "activeSupine": "frigivit",
    "imperative": "frigiv",
    "activeInfinitive": "frige"
  },
  {
    "passivePreterite": "frigavs",
    "passivePresent": "friges",
    "passiveSupine": "frigivits",
    "passiveInfinitive": "frigivas",
    "activePreterite": "frigav",
    "activePresent": "frigiver",
    "activeSupine": "frigivit",
    "imperative": "frigiv",
    "activeInfinitive": "frige"
  },
  {
    "passivePreterite": "frigåvos",
    "passivePresent": "friges",
    "passiveSupine": "frigivits",
    "passiveInfinitive": "frigivas",
    "activePreterite": "frigav",
    "activePresent": "frigiver",
    "activeSupine": "frigivit",
    "imperative": "frigiv",
    "activeInfinitive": "frige"
  },
  {
    "passivePreterite": "frigavs",
    "passivePresent": "frigives",
    "passiveSupine": "frigetts",
    "passiveInfinitive": "friges",
    "activePreterite": "frigav",
    "activePresent": "frigiver",
    "activeSupine": "frigivit",
    "imperative": "frigiv",
    "activeInfinitive": "frige"
  },
  {
    "passivePreterite": "frigåvos",
    "passivePresent": "frigives",
    "passiveSupine": "frigetts",
    "passiveInfinitive": "friges",
    "activePreterite": "frigav",
    "activePresent": "frigiver",
    "activeSupine": "frigivit",
    "imperative": "frigiv",
    "activeInfinitive": "frige"
  },
  {
    "passivePreterite": "frigavs",
    "passivePresent": "friges",
    "passiveSupine": "frigetts",
    "passiveInfinitive": "friges",
    "activePreterite": "frigav",
    "activePresent": "frigiver",
    "activeSupine": "frigivit",
    "imperative": "frigiv",
    "activeInfinitive": "frige"
  },
  {
    "passivePreterite": "frigåvos",
    "passivePresent": "friges",
    "passiveSupine": "frigetts",
    "passiveInfinitive": "friges",
    "activePreterite": "frigav",
    "activePresent": "frigiver",
    "activeSupine": "frigivit",
    "imperative": "frigiv",
    "activeInfinitive": "frige"
  },
  {
    "passivePreterite": "frigavs",
    "passivePresent": "frigives",
    "passiveSupine": "frigivits",
    "passiveInfinitive": "friges",
    "activePreterite": "frigav",
    "activePresent": "frigiver",
    "activeSupine": "frigivit",
    "imperative": "frigiv",
    "activeInfinitive": "frige"
  },
  {
    "passivePreterite": "frigåvos",
    "passivePresent": "frigives",
    "passiveSupine": "frigivits",
    "passiveInfinitive": "friges",
    "activePreterite": "frigav",
    "activePresent": "frigiver",
    "activeSupine": "frigivit",
    "imperative": "frigiv",
    "activeInfinitive": "frige"
  },
  {
    "passivePreterite": "frigavs",
    "passivePresent": "friges",
    "passiveSupine": "frigivits",
    "passiveInfinitive": "friges",
    "activePreterite": "frigav",
    "activePresent": "frigiver",
    "activeSupine": "frigivit",
    "imperative": "frigiv",
    "activeInfinitive": "frige"
  },
  {
    "passivePreterite": "frigåvos",
    "passivePresent": "friges",
    "passiveSupine": "frigivits",
    "passiveInfinitive": "friges",
    "activePreterite": "frigav",
    "activePresent": "frigiver",
    "activeSupine": "frigivit",
    "imperative": "frigiv",
    "activeInfinitive": "frige"
  },
  {
    "passivePreterite": "frigavs",
    "passivePresent": "frigives",
    "passiveSupine": "frigetts",
    "passiveInfinitive": "frigivas",
    "activePreterite": "frigåvo",
    "activePresent": "frigiver",
    "activeSupine": "frigivit",
    "imperative": "frigiv",
    "activeInfinitive": "frige"
  },
  {
    "passivePreterite": "frigåvos",
    "passivePresent": "frigives",
    "passiveSupine": "frigetts",
    "passiveInfinitive": "frigivas",
    "activePreterite": "frigåvo",
    "activePresent": "frigiver",
    "activeSupine": "frigivit",
    "imperative": "frigiv",
    "activeInfinitive": "frige"
  },
  {
    "passivePreterite": "frigavs",
    "passivePresent": "friges",
    "passiveSupine": "frigetts",
    "passiveInfinitive": "frigivas",
    "activePreterite": "frigåvo",
    "activePresent": "frigiver",
    "activeSupine": "frigivit",
    "imperative": "frigiv",
    "activeInfinitive": "frige"
  },
  {
    "passivePreterite": "frigåvos",
    "passivePresent": "friges",
    "passiveSupine": "frigetts",
    "passiveInfinitive": "frigivas",
    "activePreterite": "frigåvo",
    "activePresent": "frigiver",
    "activeSupine": "frigivit",
    "imperative": "frigiv",
    "activeInfinitive": "frige"
  },
  {
    "passivePreterite": "frigavs",
    "passivePresent": "frigives",
    "passiveSupine": "frigivits",
    "passiveInfinitive": "frigivas",
    "activePreterite": "frigåvo",
    "activePresent": "frigiver",
    "activeSupine": "frigivit",
    "imperative": "frigiv",
    "activeInfinitive": "frige"
  },
  {
    "passivePreterite": "frigåvos",
    "passivePresent": "frigives",
    "passiveSupine": "frigivits",
    "passiveInfinitive": "frigivas",
    "activePreterite": "frigåvo",
    "activePresent": "frigiver",
    "activeSupine": "frigivit",
    "imperative": "frigiv",
    "activeInfinitive": "frige"
  },
  {
    "passivePreterite": "frigavs",
    "passivePresent": "friges",
    "passiveSupine": "frigivits",
    "passiveInfinitive": "frigivas",
    "activePreterite": "frigåvo",
    "activePresent": "frigiver",
    "activeSupine": "frigivit",
    "imperative": "frigiv",
    "activeInfinitive": "frige"
  },
  {
    "passivePreterite": "frigåvos",
    "passivePresent": "friges",
    "passiveSupine": "frigivits",
    "passiveInfinitive": "frigivas",
    "activePreterite": "frigåvo",
    "activePresent": "frigiver",
    "activeSupine": "frigivit",
    "imperative": "frigiv",
    "activeInfinitive": "frige"
  },
  {
    "passivePreterite": "frigavs",
    "passivePresent": "frigives",
    "passiveSupine": "frigetts",
    "passiveInfinitive": "friges",
    "activePreterite": "frigåvo",
    "activePresent": "frigiver",
    "activeSupine": "frigivit",
    "imperative": "frigiv",
    "activeInfinitive": "frige"
  },
  {
    "passivePreterite": "frigåvos",
    "passivePresent": "frigives",
    "passiveSupine": "frigetts",
    "passiveInfinitive": "friges",
    "activePreterite": "frigåvo",
    "activePresent": "frigiver",
    "activeSupine": "frigivit",
    "imperative": "frigiv",
    "activeInfinitive": "frige"
  },
  {
    "passivePreterite": "frigavs",
    "passivePresent": "friges",
    "passiveSupine": "frigetts",
    "passiveInfinitive": "friges",
    "activePreterite": "frigåvo",
    "activePresent": "frigiver",
    "activeSupine": "frigivit",
    "imperative": "frigiv",
    "activeInfinitive": "frige"
  },
  {
    "passivePreterite": "frigåvos",
    "passivePresent": "friges",
    "passiveSupine": "frigetts",
    "passiveInfinitive": "friges",
    "activePreterite": "frigåvo",
    "activePresent": "frigiver",
    "activeSupine": "frigivit",
    "imperative": "frigiv",
    "activeInfinitive": "frige"
  },
  {
    "passivePreterite": "frigavs",
    "passivePresent": "frigives",
    "passiveSupine": "frigivits",
    "passiveInfinitive": "friges",
    "activePreterite": "frigåvo",
    "activePresent": "frigiver",
    "activeSupine": "frigivit",
    "imperative": "frigiv",
    "activeInfinitive": "frige"
  },
  {
    "passivePreterite": "frigåvos",
    "passivePresent": "frigives",
    "passiveSupine": "frigivits",
    "passiveInfinitive": "friges",
    "activePreterite": "frigåvo",
    "activePresent": "frigiver",
    "activeSupine": "frigivit",
    "imperative": "frigiv",
    "activeInfinitive": "frige"
  },
  {
    "passivePreterite": "frigavs",
    "passivePresent": "friges",
    "passiveSupine": "frigivits",
    "passiveInfinitive": "friges",
    "activePreterite": "frigåvo",
    "activePresent": "frigiver",
    "activeSupine": "frigivit",
    "imperative": "frigiv",
    "activeInfinitive": "frige"
  },
  {
    "passivePreterite": "frigåvos",
    "passivePresent": "friges",
    "passiveSupine": "frigivits",
    "passiveInfinitive": "friges",
    "activePreterite": "frigåvo",
    "activePresent": "frigiver",
    "activeSupine": "frigivit",
    "imperative": "frigiv",
    "activeInfinitive": "frige"
  },
  {
    "passivePreterite": "frigavs",
    "passivePresent": "frigives",
    "passiveSupine": "frigetts",
    "passiveInfinitive": "frigivas",
    "activePreterite": "frigav",
    "activePresent": "friger",
    "activeSupine": "frigivit",
    "imperative": "frigiv",
    "activeInfinitive": "frige"
  },
  {
    "passivePreterite": "frigåvos",
    "passivePresent": "frigives",
    "passiveSupine": "frigetts",
    "passiveInfinitive": "frigivas",
    "activePreterite": "frigav",
    "activePresent": "friger",
    "activeSupine": "frigivit",
    "imperative": "frigiv",
    "activeInfinitive": "frige"
  },
  {
    "passivePreterite": "frigavs",
    "passivePresent": "friges",
    "passiveSupine": "frigetts",
    "passiveInfinitive": "frigivas",
    "activePreterite": "frigav",
    "activePresent": "friger",
    "activeSupine": "frigivit",
    "imperative": "frigiv",
    "activeInfinitive": "frige"
  },
  {
    "passivePreterite": "frigåvos",
    "passivePresent": "friges",
    "passiveSupine": "frigetts",
    "passiveInfinitive": "frigivas",
    "activePreterite": "frigav",
    "activePresent": "friger",
    "activeSupine": "frigivit",
    "imperative": "frigiv",
    "activeInfinitive": "frige"
  },
  {
    "passivePreterite": "frigavs",
    "passivePresent": "frigives",
    "passiveSupine": "frigivits",
    "passiveInfinitive": "frigivas",
    "activePreterite": "frigav",
    "activePresent": "friger",
    "activeSupine": "frigivit",
    "imperative": "frigiv",
    "activeInfinitive": "frige"
  },
  {
    "passivePreterite": "frigåvos",
    "passivePresent": "frigives",
    "passiveSupine": "frigivits",
    "passiveInfinitive": "frigivas",
    "activePreterite": "frigav",
    "activePresent": "friger",
    "activeSupine": "frigivit",
    "imperative": "frigiv",
    "activeInfinitive": "frige"
  },
  {
    "passivePreterite": "frigavs",
    "passivePresent": "friges",
    "passiveSupine": "frigivits",
    "passiveInfinitive": "frigivas",
    "activePreterite": "frigav",
    "activePresent": "friger",
    "activeSupine": "frigivit",
    "imperative": "frigiv",
    "activeInfinitive": "frige"
  },
  {
    "passivePreterite": "frigåvos",
    "passivePresent": "friges",
    "passiveSupine": "frigivits",
    "passiveInfinitive": "frigivas",
    "activePreterite": "frigav",
    "activePresent": "friger",
    "activeSupine": "frigivit",
    "imperative": "frigiv",
    "activeInfinitive": "frige"
  },
  {
    "passivePreterite": "frigavs",
    "passivePresent": "frigives",
    "passiveSupine": "frigetts",
    "passiveInfinitive": "friges",
    "activePreterite": "frigav",
    "activePresent": "friger",
    "activeSupine": "frigivit",
    "imperative": "frigiv",
    "activeInfinitive": "frige"
  },
  {
    "passivePreterite": "frigåvos",
    "passivePresent": "frigives",
    "passiveSupine": "frigetts",
    "passiveInfinitive": "friges",
    "activePreterite": "frigav",
    "activePresent": "friger",
    "activeSupine": "frigivit",
    "imperative": "frigiv",
    "activeInfinitive": "frige"
  },
  {
    "passivePreterite": "frigavs",
    "passivePresent": "friges",
    "passiveSupine": "frigetts",
    "passiveInfinitive": "friges",
    "activePreterite": "frigav",
    "activePresent": "friger",
    "activeSupine": "frigivit",
    "imperative": "frigiv",
    "activeInfinitive": "frige"
  },
  {
    "passivePreterite": "frigåvos",
    "passivePresent": "friges",
    "passiveSupine": "frigetts",
    "passiveInfinitive": "friges",
    "activePreterite": "frigav",
    "activePresent": "friger",
    "activeSupine": "frigivit",
    "imperative": "frigiv",
    "activeInfinitive": "frige"
  },
  {
    "passivePreterite": "frigavs",
    "passivePresent": "frigives",
    "passiveSupine": "frigivits",
    "passiveInfinitive": "friges",
    "activePreterite": "frigav",
    "activePresent": "friger",
    "activeSupine": "frigivit",
    "imperative": "frigiv",
    "activeInfinitive": "frige"
  },
  {
    "passivePreterite": "frigåvos",
    "passivePresent": "frigives",
    "passiveSupine": "frigivits",
    "passiveInfinitive": "friges",
    "activePreterite": "frigav",
    "activePresent": "friger",
    "activeSupine": "frigivit",
    "imperative": "frigiv",
    "activeInfinitive": "frige"
  },
  {
    "passivePreterite": "frigavs",
    "passivePresent": "friges",
    "passiveSupine": "frigivits",
    "passiveInfinitive": "friges",
    "activePreterite": "frigav",
    "activePresent": "friger",
    "activeSupine": "frigivit",
    "imperative": "frigiv",
    "activeInfinitive": "frige"
  },
  {
    "passivePreterite": "frigåvos",
    "passivePresent": "friges",
    "passiveSupine": "frigivits",
    "passiveInfinitive": "friges",
    "activePreterite": "frigav",
    "activePresent": "friger",
    "activeSupine": "frigivit",
    "imperative": "frigiv",
    "activeInfinitive": "frige"
  },
  {
    "passivePreterite": "frigavs",
    "passivePresent": "frigives",
    "passiveSupine": "frigetts",
    "passiveInfinitive": "frigivas",
    "activePreterite": "frigåvo",
    "activePresent": "friger",
    "activeSupine": "frigivit",
    "imperative": "frigiv",
    "activeInfinitive": "frige"
  },
  {
    "passivePreterite": "frigåvos",
    "passivePresent": "frigives",
    "passiveSupine": "frigetts",
    "passiveInfinitive": "frigivas",
    "activePreterite": "frigåvo",
    "activePresent": "friger",
    "activeSupine": "frigivit",
    "imperative": "frigiv",
    "activeInfinitive": "frige"
  },
  {
    "passivePreterite": "frigavs",
    "passivePresent": "friges",
    "passiveSupine": "frigetts",
    "passiveInfinitive": "frigivas",
    "activePreterite": "frigåvo",
    "activePresent": "friger",
    "activeSupine": "frigivit",
    "imperative": "frigiv",
    "activeInfinitive": "frige"
  },
  {
    "passivePreterite": "frigåvos",
    "passivePresent": "friges",
    "passiveSupine": "frigetts",
    "passiveInfinitive": "frigivas",
    "activePreterite": "frigåvo",
    "activePresent": "friger",
    "activeSupine": "frigivit",
    "imperative": "frigiv",
    "activeInfinitive": "frige"
  },
  {
    "passivePreterite": "frigavs",
    "passivePresent": "frigives",
    "passiveSupine": "frigivits",
    "passiveInfinitive": "frigivas",
    "activePreterite": "frigåvo",
    "activePresent": "friger",
    "activeSupine": "frigivit",
    "imperative": "frigiv",
    "activeInfinitive": "frige"
  },
  {
    "passivePreterite": "frigåvos",
    "passivePresent": "frigives",
    "passiveSupine": "frigivits",
    "passiveInfinitive": "frigivas",
    "activePreterite": "frigåvo",
    "activePresent": "friger",
    "activeSupine": "frigivit",
    "imperative": "frigiv",
    "activeInfinitive": "frige"
  },
  {
    "passivePreterite": "frigavs",
    "passivePresent": "friges",
    "passiveSupine": "frigivits",
    "passiveInfinitive": "frigivas",
    "activePreterite": "frigåvo",
    "activePresent": "friger",
    "activeSupine": "frigivit",
    "imperative": "frigiv",
    "activeInfinitive": "frige"
  },
  {
    "passivePreterite": "frigåvos",
    "passivePresent": "friges",
    "passiveSupine": "frigivits",
    "passiveInfinitive": "frigivas",
    "activePreterite": "frigåvo",
    "activePresent": "friger",
    "activeSupine": "frigivit",
    "imperative": "frigiv",
    "activeInfinitive": "frige"
  },
  {
    "passivePreterite": "frigavs",
    "passivePresent": "frigives",
    "passiveSupine": "frigetts",
    "passiveInfinitive": "friges",
    "activePreterite": "frigåvo",
    "activePresent": "friger",
    "activeSupine": "frigivit",
    "imperative": "frigiv",
    "activeInfinitive": "frige"
  },
  {
    "passivePreterite": "frigåvos",
    "passivePresent": "frigives",
    "passiveSupine": "frigetts",
    "passiveInfinitive": "friges",
    "activePreterite": "frigåvo",
    "activePresent": "friger",
    "activeSupine": "frigivit",
    "imperative": "frigiv",
    "activeInfinitive": "frige"
  },
  {
    "passivePreterite": "frigavs",
    "passivePresent": "friges",
    "passiveSupine": "frigetts",
    "passiveInfinitive": "friges",
    "activePreterite": "frigåvo",
    "activePresent": "friger",
    "activeSupine": "frigivit",
    "imperative": "frigiv",
    "activeInfinitive": "frige"
  },
  {
    "passivePreterite": "frigåvos",
    "passivePresent": "friges",
    "passiveSupine": "frigetts",
    "passiveInfinitive": "friges",
    "activePreterite": "frigåvo",
    "activePresent": "friger",
    "activeSupine": "frigivit",
    "imperative": "frigiv",
    "activeInfinitive": "frige"
  },
  {
    "passivePreterite": "frigavs",
    "passivePresent": "frigives",
    "passiveSupine": "frigivits",
    "passiveInfinitive": "friges",
    "activePreterite": "frigåvo",
    "activePresent": "friger",
    "activeSupine": "frigivit",
    "imperative": "frigiv",
    "activeInfinitive": "frige"
  },
  {
    "passivePreterite": "frigåvos",
    "passivePresent": "frigives",
    "passiveSupine": "frigivits",
    "passiveInfinitive": "friges",
    "activePreterite": "frigåvo",
    "activePresent": "friger",
    "activeSupine": "frigivit",
    "imperative": "frigiv",
    "activeInfinitive": "frige"
  },
  {
    "passivePreterite": "frigavs",
    "passivePresent": "friges",
    "passiveSupine": "frigivits",
    "passiveInfinitive": "friges",
    "activePreterite": "frigåvo",
    "activePresent": "friger",
    "activeSupine": "frigivit",
    "imperative": "frigiv",
    "activeInfinitive": "frige"
  },
  {
    "passivePreterite": "frigåvos",
    "passivePresent": "friges",
    "passiveSupine": "frigivits",
    "passiveInfinitive": "friges",
    "activePreterite": "frigåvo",
    "activePresent": "friger",
    "activeSupine": "frigivit",
    "imperative": "frigiv",
    "activeInfinitive": "frige"
  },
  {
    "passivePreterite": "frigavs",
    "passivePresent": "frigives",
    "passiveSupine": "frigetts",
    "passiveInfinitive": "frigivas",
    "activePreterite": "frigav",
    "activePresent": "frigiver",
    "activeSupine": "frigett",
    "imperative": "frige",
    "activeInfinitive": "frigiva"
  },
  {
    "passivePreterite": "frigåvos",
    "passivePresent": "frigives",
    "passiveSupine": "frigetts",
    "passiveInfinitive": "frigivas",
    "activePreterite": "frigav",
    "activePresent": "frigiver",
    "activeSupine": "frigett",
    "imperative": "frige",
    "activeInfinitive": "frigiva"
  },
  {
    "passivePreterite": "frigavs",
    "passivePresent": "friges",
    "passiveSupine": "frigetts",
    "passiveInfinitive": "frigivas",
    "activePreterite": "frigav",
    "activePresent": "frigiver",
    "activeSupine": "frigett",
    "imperative": "frige",
    "activeInfinitive": "frigiva"
  },
  {
    "passivePreterite": "frigåvos",
    "passivePresent": "friges",
    "passiveSupine": "frigetts",
    "passiveInfinitive": "frigivas",
    "activePreterite": "frigav",
    "activePresent": "frigiver",
    "activeSupine": "frigett",
    "imperative": "frige",
    "activeInfinitive": "frigiva"
  },
  {
    "passivePreterite": "frigavs",
    "passivePresent": "frigives",
    "passiveSupine": "frigivits",
    "passiveInfinitive": "frigivas",
    "activePreterite": "frigav",
    "activePresent": "frigiver",
    "activeSupine": "frigett",
    "imperative": "frige",
    "activeInfinitive": "frigiva"
  },
  {
    "passivePreterite": "frigåvos",
    "passivePresent": "frigives",
    "passiveSupine": "frigivits",
    "passiveInfinitive": "frigivas",
    "activePreterite": "frigav",
    "activePresent": "frigiver",
    "activeSupine": "frigett",
    "imperative": "frige",
    "activeInfinitive": "frigiva"
  },
  {
    "passivePreterite": "frigavs",
    "passivePresent": "friges",
    "passiveSupine": "frigivits",
    "passiveInfinitive": "frigivas",
    "activePreterite": "frigav",
    "activePresent": "frigiver",
    "activeSupine": "frigett",
    "imperative": "frige",
    "activeInfinitive": "frigiva"
  },
  {
    "passivePreterite": "frigåvos",
    "passivePresent": "friges",
    "passiveSupine": "frigivits",
    "passiveInfinitive": "frigivas",
    "activePreterite": "frigav",
    "activePresent": "frigiver",
    "activeSupine": "frigett",
    "imperative": "frige",
    "activeInfinitive": "frigiva"
  },
  {
    "passivePreterite": "frigavs",
    "passivePresent": "frigives",
    "passiveSupine": "frigetts",
    "passiveInfinitive": "friges",
    "activePreterite": "frigav",
    "activePresent": "frigiver",
    "activeSupine": "frigett",
    "imperative": "frige",
    "activeInfinitive": "frigiva"
  },
  {
    "passivePreterite": "frigåvos",
    "passivePresent": "frigives",
    "passiveSupine": "frigetts",
    "passiveInfinitive": "friges",
    "activePreterite": "frigav",
    "activePresent": "frigiver",
    "activeSupine": "frigett",
    "imperative": "frige",
    "activeInfinitive": "frigiva"
  },
  {
    "passivePreterite": "frigavs",
    "passivePresent": "friges",
    "passiveSupine": "frigetts",
    "passiveInfinitive": "friges",
    "activePreterite": "frigav",
    "activePresent": "frigiver",
    "activeSupine": "frigett",
    "imperative": "frige",
    "activeInfinitive": "frigiva"
  },
  {
    "passivePreterite": "frigåvos",
    "passivePresent": "friges",
    "passiveSupine": "frigetts",
    "passiveInfinitive": "friges",
    "activePreterite": "frigav",
    "activePresent": "frigiver",
    "activeSupine": "frigett",
    "imperative": "frige",
    "activeInfinitive": "frigiva"
  },
  {
    "passivePreterite": "frigavs",
    "passivePresent": "frigives",
    "passiveSupine": "frigivits",
    "passiveInfinitive": "friges",
    "activePreterite": "frigav",
    "activePresent": "frigiver",
    "activeSupine": "frigett",
    "imperative": "frige",
    "activeInfinitive": "frigiva"
  },
  {
    "passivePreterite": "frigåvos",
    "passivePresent": "frigives",
    "passiveSupine": "frigivits",
    "passiveInfinitive": "friges",
    "activePreterite": "frigav",
    "activePresent": "frigiver",
    "activeSupine": "frigett",
    "imperative": "frige",
    "activeInfinitive": "frigiva"
  },
  {
    "passivePreterite": "frigavs",
    "passivePresent": "friges",
    "passiveSupine": "frigivits",
    "passiveInfinitive": "friges",
    "activePreterite": "frigav",
    "activePresent": "frigiver",
    "activeSupine": "frigett",
    "imperative": "frige",
    "activeInfinitive": "frigiva"
  },
  {
    "passivePreterite": "frigåvos",
    "passivePresent": "friges",
    "passiveSupine": "frigivits",
    "passiveInfinitive": "friges",
    "activePreterite": "frigav",
    "activePresent": "frigiver",
    "activeSupine": "frigett",
    "imperative": "frige",
    "activeInfinitive": "frigiva"
  },
  {
    "passivePreterite": "frigavs",
    "passivePresent": "frigives",
    "passiveSupine": "frigetts",
    "passiveInfinitive": "frigivas",
    "activePreterite": "frigåvo",
    "activePresent": "frigiver",
    "activeSupine": "frigett",
    "imperative": "frige",
    "activeInfinitive": "frigiva"
  },
  {
    "passivePreterite": "frigåvos",
    "passivePresent": "frigives",
    "passiveSupine": "frigetts",
    "passiveInfinitive": "frigivas",
    "activePreterite": "frigåvo",
    "activePresent": "frigiver",
    "activeSupine": "frigett",
    "imperative": "frige",
    "activeInfinitive": "frigiva"
  },
  {
    "passivePreterite": "frigavs",
    "passivePresent": "friges",
    "passiveSupine": "frigetts",
    "passiveInfinitive": "frigivas",
    "activePreterite": "frigåvo",
    "activePresent": "frigiver",
    "activeSupine": "frigett",
    "imperative": "frige",
    "activeInfinitive": "frigiva"
  },
  {
    "passivePreterite": "frigåvos",
    "passivePresent": "friges",
    "passiveSupine": "frigetts",
    "passiveInfinitive": "frigivas",
    "activePreterite": "frigåvo",
    "activePresent": "frigiver",
    "activeSupine": "frigett",
    "imperative": "frige",
    "activeInfinitive": "frigiva"
  },
  {
    "passivePreterite": "frigavs",
    "passivePresent": "frigives",
    "passiveSupine": "frigivits",
    "passiveInfinitive": "frigivas",
    "activePreterite": "frigåvo",
    "activePresent": "frigiver",
    "activeSupine": "frigett",
    "imperative": "frige",
    "activeInfinitive": "frigiva"
  },
  {
    "passivePreterite": "frigåvos",
    "passivePresent": "frigives",
    "passiveSupine": "frigivits",
    "passiveInfinitive": "frigivas",
    "activePreterite": "frigåvo",
    "activePresent": "frigiver",
    "activeSupine": "frigett",
    "imperative": "frige",
    "activeInfinitive": "frigiva"
  },
  {
    "passivePreterite": "frigavs",
    "passivePresent": "friges",
    "passiveSupine": "frigivits",
    "passiveInfinitive": "frigivas",
    "activePreterite": "frigåvo",
    "activePresent": "frigiver",
    "activeSupine": "frigett",
    "imperative": "frige",
    "activeInfinitive": "frigiva"
  },
  {
    "passivePreterite": "frigåvos",
    "passivePresent": "friges",
    "passiveSupine": "frigivits",
    "passiveInfinitive": "frigivas",
    "activePreterite": "frigåvo",
    "activePresent": "frigiver",
    "activeSupine": "frigett",
    "imperative": "frige",
    "activeInfinitive": "frigiva"
  },
  {
    "passivePreterite": "frigavs",
    "passivePresent": "frigives",
    "passiveSupine": "frigetts",
    "passiveInfinitive": "friges",
    "activePreterite": "frigåvo",
    "activePresent": "frigiver",
    "activeSupine": "frigett",
    "imperative": "frige",
    "activeInfinitive": "frigiva"
  },
  {
    "passivePreterite": "frigåvos",
    "passivePresent": "frigives",
    "passiveSupine": "frigetts",
    "passiveInfinitive": "friges",
    "activePreterite": "frigåvo",
    "activePresent": "frigiver",
    "activeSupine": "frigett",
    "imperative": "frige",
    "activeInfinitive": "frigiva"
  },
  {
    "passivePreterite": "frigavs",
    "passivePresent": "friges",
    "passiveSupine": "frigetts",
    "passiveInfinitive": "friges",
    "activePreterite": "frigåvo",
    "activePresent": "frigiver",
    "activeSupine": "frigett",
    "imperative": "frige",
    "activeInfinitive": "frigiva"
  },
  {
    "passivePreterite": "frigåvos",
    "passivePresent": "friges",
    "passiveSupine": "frigetts",
    "passiveInfinitive": "friges",
    "activePreterite": "frigåvo",
    "activePresent": "frigiver",
    "activeSupine": "frigett",
    "imperative": "frige",
    "activeInfinitive": "frigiva"
  },
  {
    "passivePreterite": "frigavs",
    "passivePresent": "frigives",
    "passiveSupine": "frigivits",
    "passiveInfinitive": "friges",
    "activePreterite": "frigåvo",
    "activePresent": "frigiver",
    "activeSupine": "frigett",
    "imperative": "frige",
    "activeInfinitive": "frigiva"
  },
  {
    "passivePreterite": "frigåvos",
    "passivePresent": "frigives",
    "passiveSupine": "frigivits",
    "passiveInfinitive": "friges",
    "activePreterite": "frigåvo",
    "activePresent": "frigiver",
    "activeSupine": "frigett",
    "imperative": "frige",
    "activeInfinitive": "frigiva"
  },
  {
    "passivePreterite": "frigavs",
    "passivePresent": "friges",
    "passiveSupine": "frigivits",
    "passiveInfinitive": "friges",
    "activePreterite": "frigåvo",
    "activePresent": "frigiver",
    "activeSupine": "frigett",
    "imperative": "frige",
    "activeInfinitive": "frigiva"
  },
  {
    "passivePreterite": "frigåvos",
    "passivePresent": "friges",
    "passiveSupine": "frigivits",
    "passiveInfinitive": "friges",
    "activePreterite": "frigåvo",
    "activePresent": "frigiver",
    "activeSupine": "frigett",
    "imperative": "frige",
    "activeInfinitive": "frigiva"
  },
  {
    "passivePreterite": "frigavs",
    "passivePresent": "frigives",
    "passiveSupine": "frigetts",
    "passiveInfinitive": "frigivas",
    "activePreterite": "frigav",
    "activePresent": "friger",
    "activeSupine": "frigett",
    "imperative": "frige",
    "activeInfinitive": "frigiva"
  },
  {
    "passivePreterite": "frigåvos",
    "passivePresent": "frigives",
    "passiveSupine": "frigetts",
    "passiveInfinitive": "frigivas",
    "activePreterite": "frigav",
    "activePresent": "friger",
    "activeSupine": "frigett",
    "imperative": "frige",
    "activeInfinitive": "frigiva"
  },
  {
    "passivePreterite": "frigavs",
    "passivePresent": "friges",
    "passiveSupine": "frigetts",
    "passiveInfinitive": "frigivas",
    "activePreterite": "frigav",
    "activePresent": "friger",
    "activeSupine": "frigett",
    "imperative": "frige",
    "activeInfinitive": "frigiva"
  },
  {
    "passivePreterite": "frigåvos",
    "passivePresent": "friges",
    "passiveSupine": "frigetts",
    "passiveInfinitive": "frigivas",
    "activePreterite": "frigav",
    "activePresent": "friger",
    "activeSupine": "frigett",
    "imperative": "frige",
    "activeInfinitive": "frigiva"
  },
  {
    "passivePreterite": "frigavs",
    "passivePresent": "frigives",
    "passiveSupine": "frigivits",
    "passiveInfinitive": "frigivas",
    "activePreterite": "frigav",
    "activePresent": "friger",
    "activeSupine": "frigett",
    "imperative": "frige",
    "activeInfinitive": "frigiva"
  },
  {
    "passivePreterite": "frigåvos",
    "passivePresent": "frigives",
    "passiveSupine": "frigivits",
    "passiveInfinitive": "frigivas",
    "activePreterite": "frigav",
    "activePresent": "friger",
    "activeSupine": "frigett",
    "imperative": "frige",
    "activeInfinitive": "frigiva"
  },
  {
    "passivePreterite": "frigavs",
    "passivePresent": "friges",
    "passiveSupine": "frigivits",
    "passiveInfinitive": "frigivas",
    "activePreterite": "frigav",
    "activePresent": "friger",
    "activeSupine": "frigett",
    "imperative": "frige",
    "activeInfinitive": "frigiva"
  },
  {
    "passivePreterite": "frigåvos",
    "passivePresent": "friges",
    "passiveSupine": "frigivits",
    "passiveInfinitive": "frigivas",
    "activePreterite": "frigav",
    "activePresent": "friger",
    "activeSupine": "frigett",
    "imperative": "frige",
    "activeInfinitive": "frigiva"
  },
  {
    "passivePreterite": "frigavs",
    "passivePresent": "frigives",
    "passiveSupine": "frigetts",
    "passiveInfinitive": "friges",
    "activePreterite": "frigav",
    "activePresent": "friger",
    "activeSupine": "frigett",
    "imperative": "frige",
    "activeInfinitive": "frigiva"
  },
  {
    "passivePreterite": "frigåvos",
    "passivePresent": "frigives",
    "passiveSupine": "frigetts",
    "passiveInfinitive": "friges",
    "activePreterite": "frigav",
    "activePresent": "friger",
    "activeSupine": "frigett",
    "imperative": "frige",
    "activeInfinitive": "frigiva"
  },
  {
    "passivePreterite": "frigavs",
    "passivePresent": "friges",
    "passiveSupine": "frigetts",
    "passiveInfinitive": "friges",
    "activePreterite": "frigav",
    "activePresent": "friger",
    "activeSupine": "frigett",
    "imperative": "frige",
    "activeInfinitive": "frigiva"
  },
  {
    "passivePreterite": "frigåvos",
    "passivePresent": "friges",
    "passiveSupine": "frigetts",
    "passiveInfinitive": "friges",
    "activePreterite": "frigav",
    "activePresent": "friger",
    "activeSupine": "frigett",
    "imperative": "frige",
    "activeInfinitive": "frigiva"
  },
  {
    "passivePreterite": "frigavs",
    "passivePresent": "frigives",
    "passiveSupine": "frigivits",
    "passiveInfinitive": "friges",
    "activePreterite": "frigav",
    "activePresent": "friger",
    "activeSupine": "frigett",
    "imperative": "frige",
    "activeInfinitive": "frigiva"
  },
  {
    "passivePreterite": "frigåvos",
    "passivePresent": "frigives",
    "passiveSupine": "frigivits",
    "passiveInfinitive": "friges",
    "activePreterite": "frigav",
    "activePresent": "friger",
    "activeSupine": "frigett",
    "imperative": "frige",
    "activeInfinitive": "frigiva"
  },
  {
    "passivePreterite": "frigavs",
    "passivePresent": "friges",
    "passiveSupine": "frigivits",
    "passiveInfinitive": "friges",
    "activePreterite": "frigav",
    "activePresent": "friger",
    "activeSupine": "frigett",
    "imperative": "frige",
    "activeInfinitive": "frigiva"
  },
  {
    "passivePreterite": "frigåvos",
    "passivePresent": "friges",
    "passiveSupine": "frigivits",
    "passiveInfinitive": "friges",
    "activePreterite": "frigav",
    "activePresent": "friger",
    "activeSupine": "frigett",
    "imperative": "frige",
    "activeInfinitive": "frigiva"
  },
  {
    "passivePreterite": "frigavs",
    "passivePresent": "frigives",
    "passiveSupine": "frigetts",
    "passiveInfinitive": "frigivas",
    "activePreterite": "frigåvo",
    "activePresent": "friger",
    "activeSupine": "frigett",
    "imperative": "frige",
    "activeInfinitive": "frigiva"
  },
  {
    "passivePreterite": "frigåvos",
    "passivePresent": "frigives",
    "passiveSupine": "frigetts",
    "passiveInfinitive": "frigivas",
    "activePreterite": "frigåvo",
    "activePresent": "friger",
    "activeSupine": "frigett",
    "imperative": "frige",
    "activeInfinitive": "frigiva"
  },
  {
    "passivePreterite": "frigavs",
    "passivePresent": "friges",
    "passiveSupine": "frigetts",
    "passiveInfinitive": "frigivas",
    "activePreterite": "frigåvo",
    "activePresent": "friger",
    "activeSupine": "frigett",
    "imperative": "frige",
    "activeInfinitive": "frigiva"
  },
  {
    "passivePreterite": "frigåvos",
    "passivePresent": "friges",
    "passiveSupine": "frigetts",
    "passiveInfinitive": "frigivas",
    "activePreterite": "frigåvo",
    "activePresent": "friger",
    "activeSupine": "frigett",
    "imperative": "frige",
    "activeInfinitive": "frigiva"
  },
  {
    "passivePreterite": "frigavs",
    "passivePresent": "frigives",
    "passiveSupine": "frigivits",
    "passiveInfinitive": "frigivas",
    "activePreterite": "frigåvo",
    "activePresent": "friger",
    "activeSupine": "frigett",
    "imperative": "frige",
    "activeInfinitive": "frigiva"
  },
  {
    "passivePreterite": "frigåvos",
    "passivePresent": "frigives",
    "passiveSupine": "frigivits",
    "passiveInfinitive": "frigivas",
    "activePreterite": "frigåvo",
    "activePresent": "friger",
    "activeSupine": "frigett",
    "imperative": "frige",
    "activeInfinitive": "frigiva"
  },
  {
    "passivePreterite": "frigavs",
    "passivePresent": "friges",
    "passiveSupine": "frigivits",
    "passiveInfinitive": "frigivas",
    "activePreterite": "frigåvo",
    "activePresent": "friger",
    "activeSupine": "frigett",
    "imperative": "frige",
    "activeInfinitive": "frigiva"
  },
  {
    "passivePreterite": "frigåvos",
    "passivePresent": "friges",
    "passiveSupine": "frigivits",
    "passiveInfinitive": "frigivas",
    "activePreterite": "frigåvo",
    "activePresent": "friger",
    "activeSupine": "frigett",
    "imperative": "frige",
    "activeInfinitive": "frigiva"
  },
  {
    "passivePreterite": "frigavs",
    "passivePresent": "frigives",
    "passiveSupine": "frigetts",
    "passiveInfinitive": "friges",
    "activePreterite": "frigåvo",
    "activePresent": "friger",
    "activeSupine": "frigett",
    "imperative": "frige",
    "activeInfinitive": "frigiva"
  },
  {
    "passivePreterite": "frigåvos",
    "passivePresent": "frigives",
    "passiveSupine": "frigetts",
    "passiveInfinitive": "friges",
    "activePreterite": "frigåvo",
    "activePresent": "friger",
    "activeSupine": "frigett",
    "imperative": "frige",
    "activeInfinitive": "frigiva"
  },
  {
    "passivePreterite": "frigavs",
    "passivePresent": "friges",
    "passiveSupine": "frigetts",
    "passiveInfinitive": "friges",
    "activePreterite": "frigåvo",
    "activePresent": "friger",
    "activeSupine": "frigett",
    "imperative": "frige",
    "activeInfinitive": "frigiva"
  },
  {
    "passivePreterite": "frigåvos",
    "passivePresent": "friges",
    "passiveSupine": "frigetts",
    "passiveInfinitive": "friges",
    "activePreterite": "frigåvo",
    "activePresent": "friger",
    "activeSupine": "frigett",
    "imperative": "frige",
    "activeInfinitive": "frigiva"
  },
  {
    "passivePreterite": "frigavs",
    "passivePresent": "frigives",
    "passiveSupine": "frigivits",
    "passiveInfinitive": "friges",
    "activePreterite": "frigåvo",
    "activePresent": "friger",
    "activeSupine": "frigett",
    "imperative": "frige",
    "activeInfinitive": "frigiva"
  },
  {
    "passivePreterite": "frigåvos",
    "passivePresent": "frigives",
    "passiveSupine": "frigivits",
    "passiveInfinitive": "friges",
    "activePreterite": "frigåvo",
    "activePresent": "friger",
    "activeSupine": "frigett",
    "imperative": "frige",
    "activeInfinitive": "frigiva"
  },
  {
    "passivePreterite": "frigavs",
    "passivePresent": "friges",
    "passiveSupine": "frigivits",
    "passiveInfinitive": "friges",
    "activePreterite": "frigåvo",
    "activePresent": "friger",
    "activeSupine": "frigett",
    "imperative": "frige",
    "activeInfinitive": "frigiva"
  },
  {
    "passivePreterite": "frigåvos",
    "passivePresent": "friges",
    "passiveSupine": "frigivits",
    "passiveInfinitive": "friges",
    "activePreterite": "frigåvo",
    "activePresent": "friger",
    "activeSupine": "frigett",
    "imperative": "frige",
    "activeInfinitive": "frigiva"
  },
  {
    "passivePreterite": "frigavs",
    "passivePresent": "frigives",
    "passiveSupine": "frigetts",
    "passiveInfinitive": "frigivas",
    "activePreterite": "frigav",
    "activePresent": "frigiver",
    "activeSupine": "frigivit",
    "imperative": "frige",
    "activeInfinitive": "frigiva"
  },
  {
    "passivePreterite": "frigåvos",
    "passivePresent": "frigives",
    "passiveSupine": "frigetts",
    "passiveInfinitive": "frigivas",
    "activePreterite": "frigav",
    "activePresent": "frigiver",
    "activeSupine": "frigivit",
    "imperative": "frige",
    "activeInfinitive": "frigiva"
  },
  {
    "passivePreterite": "frigavs",
    "passivePresent": "friges",
    "passiveSupine": "frigetts",
    "passiveInfinitive": "frigivas",
    "activePreterite": "frigav",
    "activePresent": "frigiver",
    "activeSupine": "frigivit",
    "imperative": "frige",
    "activeInfinitive": "frigiva"
  },
  {
    "passivePreterite": "frigåvos",
    "passivePresent": "friges",
    "passiveSupine": "frigetts",
    "passiveInfinitive": "frigivas",
    "activePreterite": "frigav",
    "activePresent": "frigiver",
    "activeSupine": "frigivit",
    "imperative": "frige",
    "activeInfinitive": "frigiva"
  },
  {
    "passivePreterite": "frigavs",
    "passivePresent": "frigives",
    "passiveSupine": "frigivits",
    "passiveInfinitive": "frigivas",
    "activePreterite": "frigav",
    "activePresent": "frigiver",
    "activeSupine": "frigivit",
    "imperative": "frige",
    "activeInfinitive": "frigiva"
  },
  {
    "passivePreterite": "frigåvos",
    "passivePresent": "frigives",
    "passiveSupine": "frigivits",
    "passiveInfinitive": "frigivas",
    "activePreterite": "frigav",
    "activePresent": "frigiver",
    "activeSupine": "frigivit",
    "imperative": "frige",
    "activeInfinitive": "frigiva"
  },
  {
    "passivePreterite": "frigavs",
    "passivePresent": "friges",
    "passiveSupine": "frigivits",
    "passiveInfinitive": "frigivas",
    "activePreterite": "frigav",
    "activePresent": "frigiver",
    "activeSupine": "frigivit",
    "imperative": "frige",
    "activeInfinitive": "frigiva"
  },
  {
    "passivePreterite": "frigåvos",
    "passivePresent": "friges",
    "passiveSupine": "frigivits",
    "passiveInfinitive": "frigivas",
    "activePreterite": "frigav",
    "activePresent": "frigiver",
    "activeSupine": "frigivit",
    "imperative": "frige",
    "activeInfinitive": "frigiva"
  },
  {
    "passivePreterite": "frigavs",
    "passivePresent": "frigives",
    "passiveSupine": "frigetts",
    "passiveInfinitive": "friges",
    "activePreterite": "frigav",
    "activePresent": "frigiver",
    "activeSupine": "frigivit",
    "imperative": "frige",
    "activeInfinitive": "frigiva"
  },
  {
    "passivePreterite": "frigåvos",
    "passivePresent": "frigives",
    "passiveSupine": "frigetts",
    "passiveInfinitive": "friges",
    "activePreterite": "frigav",
    "activePresent": "frigiver",
    "activeSupine": "frigivit",
    "imperative": "frige",
    "activeInfinitive": "frigiva"
  },
  {
    "passivePreterite": "frigavs",
    "passivePresent": "friges",
    "passiveSupine": "frigetts",
    "passiveInfinitive": "friges",
    "activePreterite": "frigav",
    "activePresent": "frigiver",
    "activeSupine": "frigivit",
    "imperative": "frige",
    "activeInfinitive": "frigiva"
  },
  {
    "passivePreterite": "frigåvos",
    "passivePresent": "friges",
    "passiveSupine": "frigetts",
    "passiveInfinitive": "friges",
    "activePreterite": "frigav",
    "activePresent": "frigiver",
    "activeSupine": "frigivit",
    "imperative": "frige",
    "activeInfinitive": "frigiva"
  },
  {
    "passivePreterite": "frigavs",
    "passivePresent": "frigives",
    "passiveSupine": "frigivits",
    "passiveInfinitive": "friges",
    "activePreterite": "frigav",
    "activePresent": "frigiver",
    "activeSupine": "frigivit",
    "imperative": "frige",
    "activeInfinitive": "frigiva"
  },
  {
    "passivePreterite": "frigåvos",
    "passivePresent": "frigives",
    "passiveSupine": "frigivits",
    "passiveInfinitive": "friges",
    "activePreterite": "frigav",
    "activePresent": "frigiver",
    "activeSupine": "frigivit",
    "imperative": "frige",
    "activeInfinitive": "frigiva"
  },
  {
    "passivePreterite": "frigavs",
    "passivePresent": "friges",
    "passiveSupine": "frigivits",
    "passiveInfinitive": "friges",
    "activePreterite": "frigav",
    "activePresent": "frigiver",
    "activeSupine": "frigivit",
    "imperative": "frige",
    "activeInfinitive": "frigiva"
  },
  {
    "passivePreterite": "frigåvos",
    "passivePresent": "friges",
    "passiveSupine": "frigivits",
    "passiveInfinitive": "friges",
    "activePreterite": "frigav",
    "activePresent": "frigiver",
    "activeSupine": "frigivit",
    "imperative": "frige",
    "activeInfinitive": "frigiva"
  },
  {
    "passivePreterite": "frigavs",
    "passivePresent": "frigives",
    "passiveSupine": "frigetts",
    "passiveInfinitive": "frigivas",
    "activePreterite": "frigåvo",
    "activePresent": "frigiver",
    "activeSupine": "frigivit",
    "imperative": "frige",
    "activeInfinitive": "frigiva"
  },
  {
    "passivePreterite": "frigåvos",
    "passivePresent": "frigives",
    "passiveSupine": "frigetts",
    "passiveInfinitive": "frigivas",
    "activePreterite": "frigåvo",
    "activePresent": "frigiver",
    "activeSupine": "frigivit",
    "imperative": "frige",
    "activeInfinitive": "frigiva"
  },
  {
    "passivePreterite": "frigavs",
    "passivePresent": "friges",
    "passiveSupine": "frigetts",
    "passiveInfinitive": "frigivas",
    "activePreterite": "frigåvo",
    "activePresent": "frigiver",
    "activeSupine": "frigivit",
    "imperative": "frige",
    "activeInfinitive": "frigiva"
  },
  {
    "passivePreterite": "frigåvos",
    "passivePresent": "friges",
    "passiveSupine": "frigetts",
    "passiveInfinitive": "frigivas",
    "activePreterite": "frigåvo",
    "activePresent": "frigiver",
    "activeSupine": "frigivit",
    "imperative": "frige",
    "activeInfinitive": "frigiva"
  },
  {
    "passivePreterite": "frigavs",
    "passivePresent": "frigives",
    "passiveSupine": "frigivits",
    "passiveInfinitive": "frigivas",
    "activePreterite": "frigåvo",
    "activePresent": "frigiver",
    "activeSupine": "frigivit",
    "imperative": "frige",
    "activeInfinitive": "frigiva"
  },
  {
    "passivePreterite": "frigåvos",
    "passivePresent": "frigives",
    "passiveSupine": "frigivits",
    "passiveInfinitive": "frigivas",
    "activePreterite": "frigåvo",
    "activePresent": "frigiver",
    "activeSupine": "frigivit",
    "imperative": "frige",
    "activeInfinitive": "frigiva"
  },
  {
    "passivePreterite": "frigavs",
    "passivePresent": "friges",
    "passiveSupine": "frigivits",
    "passiveInfinitive": "frigivas",
    "activePreterite": "frigåvo",
    "activePresent": "frigiver",
    "activeSupine": "frigivit",
    "imperative": "frige",
    "activeInfinitive": "frigiva"
  },
  {
    "passivePreterite": "frigåvos",
    "passivePresent": "friges",
    "passiveSupine": "frigivits",
    "passiveInfinitive": "frigivas",
    "activePreterite": "frigåvo",
    "activePresent": "frigiver",
    "activeSupine": "frigivit",
    "imperative": "frige",
    "activeInfinitive": "frigiva"
  },
  {
    "passivePreterite": "frigavs",
    "passivePresent": "frigives",
    "passiveSupine": "frigetts",
    "passiveInfinitive": "friges",
    "activePreterite": "frigåvo",
    "activePresent": "frigiver",
    "activeSupine": "frigivit",
    "imperative": "frige",
    "activeInfinitive": "frigiva"
  },
  {
    "passivePreterite": "frigåvos",
    "passivePresent": "frigives",
    "passiveSupine": "frigetts",
    "passiveInfinitive": "friges",
    "activePreterite": "frigåvo",
    "activePresent": "frigiver",
    "activeSupine": "frigivit",
    "imperative": "frige",
    "activeInfinitive": "frigiva"
  },
  {
    "passivePreterite": "frigavs",
    "passivePresent": "friges",
    "passiveSupine": "frigetts",
    "passiveInfinitive": "friges",
    "activePreterite": "frigåvo",
    "activePresent": "frigiver",
    "activeSupine": "frigivit",
    "imperative": "frige",
    "activeInfinitive": "frigiva"
  },
  {
    "passivePreterite": "frigåvos",
    "passivePresent": "friges",
    "passiveSupine": "frigetts",
    "passiveInfinitive": "friges",
    "activePreterite": "frigåvo",
    "activePresent": "frigiver",
    "activeSupine": "frigivit",
    "imperative": "frige",
    "activeInfinitive": "frigiva"
  },
  {
    "passivePreterite": "frigavs",
    "passivePresent": "frigives",
    "passiveSupine": "frigivits",
    "passiveInfinitive": "friges",
    "activePreterite": "frigåvo",
    "activePresent": "frigiver",
    "activeSupine": "frigivit",
    "imperative": "frige",
    "activeInfinitive": "frigiva"
  },
  {
    "passivePreterite": "frigåvos",
    "passivePresent": "frigives",
    "passiveSupine": "frigivits",
    "passiveInfinitive": "friges",
    "activePreterite": "frigåvo",
    "activePresent": "frigiver",
    "activeSupine": "frigivit",
    "imperative": "frige",
    "activeInfinitive": "frigiva"
  },
  {
    "passivePreterite": "frigavs",
    "passivePresent": "friges",
    "passiveSupine": "frigivits",
    "passiveInfinitive": "friges",
    "activePreterite": "frigåvo",
    "activePresent": "frigiver",
    "activeSupine": "frigivit",
    "imperative": "frige",
    "activeInfinitive": "frigiva"
  },
  {
    "passivePreterite": "frigåvos",
    "passivePresent": "friges",
    "passiveSupine": "frigivits",
    "passiveInfinitive": "friges",
    "activePreterite": "frigåvo",
    "activePresent": "frigiver",
    "activeSupine": "frigivit",
    "imperative": "frige",
    "activeInfinitive": "frigiva"
  },
  {
    "passivePreterite": "frigavs",
    "passivePresent": "frigives",
    "passiveSupine": "frigetts",
    "passiveInfinitive": "frigivas",
    "activePreterite": "frigav",
    "activePresent": "friger",
    "activeSupine": "frigivit",
    "imperative": "frige",
    "activeInfinitive": "frigiva"
  },
  {
    "passivePreterite": "frigåvos",
    "passivePresent": "frigives",
    "passiveSupine": "frigetts",
    "passiveInfinitive": "frigivas",
    "activePreterite": "frigav",
    "activePresent": "friger",
    "activeSupine": "frigivit",
    "imperative": "frige",
    "activeInfinitive": "frigiva"
  },
  {
    "passivePreterite": "frigavs",
    "passivePresent": "friges",
    "passiveSupine": "frigetts",
    "passiveInfinitive": "frigivas",
    "activePreterite": "frigav",
    "activePresent": "friger",
    "activeSupine": "frigivit",
    "imperative": "frige",
    "activeInfinitive": "frigiva"
  },
  {
    "passivePreterite": "frigåvos",
    "passivePresent": "friges",
    "passiveSupine": "frigetts",
    "passiveInfinitive": "frigivas",
    "activePreterite": "frigav",
    "activePresent": "friger",
    "activeSupine": "frigivit",
    "imperative": "frige",
    "activeInfinitive": "frigiva"
  },
  {
    "passivePreterite": "frigavs",
    "passivePresent": "frigives",
    "passiveSupine": "frigivits",
    "passiveInfinitive": "frigivas",
    "activePreterite": "frigav",
    "activePresent": "friger",
    "activeSupine": "frigivit",
    "imperative": "frige",
    "activeInfinitive": "frigiva"
  },
  {
    "passivePreterite": "frigåvos",
    "passivePresent": "frigives",
    "passiveSupine": "frigivits",
    "passiveInfinitive": "frigivas",
    "activePreterite": "frigav",
    "activePresent": "friger",
    "activeSupine": "frigivit",
    "imperative": "frige",
    "activeInfinitive": "frigiva"
  },
  {
    "passivePreterite": "frigavs",
    "passivePresent": "friges",
    "passiveSupine": "frigivits",
    "passiveInfinitive": "frigivas",
    "activePreterite": "frigav",
    "activePresent": "friger",
    "activeSupine": "frigivit",
    "imperative": "frige",
    "activeInfinitive": "frigiva"
  },
  {
    "passivePreterite": "frigåvos",
    "passivePresent": "friges",
    "passiveSupine": "frigivits",
    "passiveInfinitive": "frigivas",
    "activePreterite": "frigav",
    "activePresent": "friger",
    "activeSupine": "frigivit",
    "imperative": "frige",
    "activeInfinitive": "frigiva"
  },
  {
    "passivePreterite": "frigavs",
    "passivePresent": "frigives",
    "passiveSupine": "frigetts",
    "passiveInfinitive": "friges",
    "activePreterite": "frigav",
    "activePresent": "friger",
    "activeSupine": "frigivit",
    "imperative": "frige",
    "activeInfinitive": "frigiva"
  },
  {
    "passivePreterite": "frigåvos",
    "passivePresent": "frigives",
    "passiveSupine": "frigetts",
    "passiveInfinitive": "friges",
    "activePreterite": "frigav",
    "activePresent": "friger",
    "activeSupine": "frigivit",
    "imperative": "frige",
    "activeInfinitive": "frigiva"
  },
  {
    "passivePreterite": "frigavs",
    "passivePresent": "friges",
    "passiveSupine": "frigetts",
    "passiveInfinitive": "friges",
    "activePreterite": "frigav",
    "activePresent": "friger",
    "activeSupine": "frigivit",
    "imperative": "frige",
    "activeInfinitive": "frigiva"
  },
  {
    "passivePreterite": "frigåvos",
    "passivePresent": "friges",
    "passiveSupine": "frigetts",
    "passiveInfinitive": "friges",
    "activePreterite": "frigav",
    "activePresent": "friger",
    "activeSupine": "frigivit",
    "imperative": "frige",
    "activeInfinitive": "frigiva"
  },
  {
    "passivePreterite": "frigavs",
    "passivePresent": "frigives",
    "passiveSupine": "frigivits",
    "passiveInfinitive": "friges",
    "activePreterite": "frigav",
    "activePresent": "friger",
    "activeSupine": "frigivit",
    "imperative": "frige",
    "activeInfinitive": "frigiva"
  },
  {
    "passivePreterite": "frigåvos",
    "passivePresent": "frigives",
    "passiveSupine": "frigivits",
    "passiveInfinitive": "friges",
    "activePreterite": "frigav",
    "activePresent": "friger",
    "activeSupine": "frigivit",
    "imperative": "frige",
    "activeInfinitive": "frigiva"
  },
  {
    "passivePreterite": "frigavs",
    "passivePresent": "friges",
    "passiveSupine": "frigivits",
    "passiveInfinitive": "friges",
    "activePreterite": "frigav",
    "activePresent": "friger",
    "activeSupine": "frigivit",
    "imperative": "frige",
    "activeInfinitive": "frigiva"
  },
  {
    "passivePreterite": "frigåvos",
    "passivePresent": "friges",
    "passiveSupine": "frigivits",
    "passiveInfinitive": "friges",
    "activePreterite": "frigav",
    "activePresent": "friger",
    "activeSupine": "frigivit",
    "imperative": "frige",
    "activeInfinitive": "frigiva"
  },
  {
    "passivePreterite": "frigavs",
    "passivePresent": "frigives",
    "passiveSupine": "frigetts",
    "passiveInfinitive": "frigivas",
    "activePreterite": "frigåvo",
    "activePresent": "friger",
    "activeSupine": "frigivit",
    "imperative": "frige",
    "activeInfinitive": "frigiva"
  },
  {
    "passivePreterite": "frigåvos",
    "passivePresent": "frigives",
    "passiveSupine": "frigetts",
    "passiveInfinitive": "frigivas",
    "activePreterite": "frigåvo",
    "activePresent": "friger",
    "activeSupine": "frigivit",
    "imperative": "frige",
    "activeInfinitive": "frigiva"
  },
  {
    "passivePreterite": "frigavs",
    "passivePresent": "friges",
    "passiveSupine": "frigetts",
    "passiveInfinitive": "frigivas",
    "activePreterite": "frigåvo",
    "activePresent": "friger",
    "activeSupine": "frigivit",
    "imperative": "frige",
    "activeInfinitive": "frigiva"
  },
  {
    "passivePreterite": "frigåvos",
    "passivePresent": "friges",
    "passiveSupine": "frigetts",
    "passiveInfinitive": "frigivas",
    "activePreterite": "frigåvo",
    "activePresent": "friger",
    "activeSupine": "frigivit",
    "imperative": "frige",
    "activeInfinitive": "frigiva"
  },
  {
    "passivePreterite": "frigavs",
    "passivePresent": "frigives",
    "passiveSupine": "frigivits",
    "passiveInfinitive": "frigivas",
    "activePreterite": "frigåvo",
    "activePresent": "friger",
    "activeSupine": "frigivit",
    "imperative": "frige",
    "activeInfinitive": "frigiva"
  },
  {
    "passivePreterite": "frigåvos",
    "passivePresent": "frigives",
    "passiveSupine": "frigivits",
    "passiveInfinitive": "frigivas",
    "activePreterite": "frigåvo",
    "activePresent": "friger",
    "activeSupine": "frigivit",
    "imperative": "frige",
    "activeInfinitive": "frigiva"
  },
  {
    "passivePreterite": "frigavs",
    "passivePresent": "friges",
    "passiveSupine": "frigivits",
    "passiveInfinitive": "frigivas",
    "activePreterite": "frigåvo",
    "activePresent": "friger",
    "activeSupine": "frigivit",
    "imperative": "frige",
    "activeInfinitive": "frigiva"
  },
  {
    "passivePreterite": "frigåvos",
    "passivePresent": "friges",
    "passiveSupine": "frigivits",
    "passiveInfinitive": "frigivas",
    "activePreterite": "frigåvo",
    "activePresent": "friger",
    "activeSupine": "frigivit",
    "imperative": "frige",
    "activeInfinitive": "frigiva"
  },
  {
    "passivePreterite": "frigavs",
    "passivePresent": "frigives",
    "passiveSupine": "frigetts",
    "passiveInfinitive": "friges",
    "activePreterite": "frigåvo",
    "activePresent": "friger",
    "activeSupine": "frigivit",
    "imperative": "frige",
    "activeInfinitive": "frigiva"
  },
  {
    "passivePreterite": "frigåvos",
    "passivePresent": "frigives",
    "passiveSupine": "frigetts",
    "passiveInfinitive": "friges",
    "activePreterite": "frigåvo",
    "activePresent": "friger",
    "activeSupine": "frigivit",
    "imperative": "frige",
    "activeInfinitive": "frigiva"
  },
  {
    "passivePreterite": "frigavs",
    "passivePresent": "friges",
    "passiveSupine": "frigetts",
    "passiveInfinitive": "friges",
    "activePreterite": "frigåvo",
    "activePresent": "friger",
    "activeSupine": "frigivit",
    "imperative": "frige",
    "activeInfinitive": "frigiva"
  },
  {
    "passivePreterite": "frigåvos",
    "passivePresent": "friges",
    "passiveSupine": "frigetts",
    "passiveInfinitive": "friges",
    "activePreterite": "frigåvo",
    "activePresent": "friger",
    "activeSupine": "frigivit",
    "imperative": "frige",
    "activeInfinitive": "frigiva"
  },
  {
    "passivePreterite": "frigavs",
    "passivePresent": "frigives",
    "passiveSupine": "frigivits",
    "passiveInfinitive": "friges",
    "activePreterite": "frigåvo",
    "activePresent": "friger",
    "activeSupine": "frigivit",
    "imperative": "frige",
    "activeInfinitive": "frigiva"
  },
  {
    "passivePreterite": "frigåvos",
    "passivePresent": "frigives",
    "passiveSupine": "frigivits",
    "passiveInfinitive": "friges",
    "activePreterite": "frigåvo",
    "activePresent": "friger",
    "activeSupine": "frigivit",
    "imperative": "frige",
    "activeInfinitive": "frigiva"
  },
  {
    "passivePreterite": "frigavs",
    "passivePresent": "friges",
    "passiveSupine": "frigivits",
    "passiveInfinitive": "friges",
    "activePreterite": "frigåvo",
    "activePresent": "friger",
    "activeSupine": "frigivit",
    "imperative": "frige",
    "activeInfinitive": "frigiva"
  },
  {
    "passivePreterite": "frigåvos",
    "passivePresent": "friges",
    "passiveSupine": "frigivits",
    "passiveInfinitive": "friges",
    "activePreterite": "frigåvo",
    "activePresent": "friger",
    "activeSupine": "frigivit",
    "imperative": "frige",
    "activeInfinitive": "frigiva"
  },
  {
    "passivePreterite": "frigavs",
    "passivePresent": "frigives",
    "passiveSupine": "frigetts",
    "passiveInfinitive": "frigivas",
    "activePreterite": "frigav",
    "activePresent": "frigiver",
    "activeSupine": "frigett",
    "imperative": "frigiv",
    "activeInfinitive": "frigiva"
  },
  {
    "passivePreterite": "frigåvos",
    "passivePresent": "frigives",
    "passiveSupine": "frigetts",
    "passiveInfinitive": "frigivas",
    "activePreterite": "frigav",
    "activePresent": "frigiver",
    "activeSupine": "frigett",
    "imperative": "frigiv",
    "activeInfinitive": "frigiva"
  },
  {
    "passivePreterite": "frigavs",
    "passivePresent": "friges",
    "passiveSupine": "frigetts",
    "passiveInfinitive": "frigivas",
    "activePreterite": "frigav",
    "activePresent": "frigiver",
    "activeSupine": "frigett",
    "imperative": "frigiv",
    "activeInfinitive": "frigiva"
  },
  {
    "passivePreterite": "frigåvos",
    "passivePresent": "friges",
    "passiveSupine": "frigetts",
    "passiveInfinitive": "frigivas",
    "activePreterite": "frigav",
    "activePresent": "frigiver",
    "activeSupine": "frigett",
    "imperative": "frigiv",
    "activeInfinitive": "frigiva"
  },
  {
    "passivePreterite": "frigavs",
    "passivePresent": "frigives",
    "passiveSupine": "frigivits",
    "passiveInfinitive": "frigivas",
    "activePreterite": "frigav",
    "activePresent": "frigiver",
    "activeSupine": "frigett",
    "imperative": "frigiv",
    "activeInfinitive": "frigiva"
  },
  {
    "passivePreterite": "frigåvos",
    "passivePresent": "frigives",
    "passiveSupine": "frigivits",
    "passiveInfinitive": "frigivas",
    "activePreterite": "frigav",
    "activePresent": "frigiver",
    "activeSupine": "frigett",
    "imperative": "frigiv",
    "activeInfinitive": "frigiva"
  },
  {
    "passivePreterite": "frigavs",
    "passivePresent": "friges",
    "passiveSupine": "frigivits",
    "passiveInfinitive": "frigivas",
    "activePreterite": "frigav",
    "activePresent": "frigiver",
    "activeSupine": "frigett",
    "imperative": "frigiv",
    "activeInfinitive": "frigiva"
  },
  {
    "passivePreterite": "frigåvos",
    "passivePresent": "friges",
    "passiveSupine": "frigivits",
    "passiveInfinitive": "frigivas",
    "activePreterite": "frigav",
    "activePresent": "frigiver",
    "activeSupine": "frigett",
    "imperative": "frigiv",
    "activeInfinitive": "frigiva"
  },
  {
    "passivePreterite": "frigavs",
    "passivePresent": "frigives",
    "passiveSupine": "frigetts",
    "passiveInfinitive": "friges",
    "activePreterite": "frigav",
    "activePresent": "frigiver",
    "activeSupine": "frigett",
    "imperative": "frigiv",
    "activeInfinitive": "frigiva"
  },
  {
    "passivePreterite": "frigåvos",
    "passivePresent": "frigives",
    "passiveSupine": "frigetts",
    "passiveInfinitive": "friges",
    "activePreterite": "frigav",
    "activePresent": "frigiver",
    "activeSupine": "frigett",
    "imperative": "frigiv",
    "activeInfinitive": "frigiva"
  },
  {
    "passivePreterite": "frigavs",
    "passivePresent": "friges",
    "passiveSupine": "frigetts",
    "passiveInfinitive": "friges",
    "activePreterite": "frigav",
    "activePresent": "frigiver",
    "activeSupine": "frigett",
    "imperative": "frigiv",
    "activeInfinitive": "frigiva"
  },
  {
    "passivePreterite": "frigåvos",
    "passivePresent": "friges",
    "passiveSupine": "frigetts",
    "passiveInfinitive": "friges",
    "activePreterite": "frigav",
    "activePresent": "frigiver",
    "activeSupine": "frigett",
    "imperative": "frigiv",
    "activeInfinitive": "frigiva"
  },
  {
    "passivePreterite": "frigavs",
    "passivePresent": "frigives",
    "passiveSupine": "frigivits",
    "passiveInfinitive": "friges",
    "activePreterite": "frigav",
    "activePresent": "frigiver",
    "activeSupine": "frigett",
    "imperative": "frigiv",
    "activeInfinitive": "frigiva"
  },
  {
    "passivePreterite": "frigåvos",
    "passivePresent": "frigives",
    "passiveSupine": "frigivits",
    "passiveInfinitive": "friges",
    "activePreterite": "frigav",
    "activePresent": "frigiver",
    "activeSupine": "frigett",
    "imperative": "frigiv",
    "activeInfinitive": "frigiva"
  },
  {
    "passivePreterite": "frigavs",
    "passivePresent": "friges",
    "passiveSupine": "frigivits",
    "passiveInfinitive": "friges",
    "activePreterite": "frigav",
    "activePresent": "frigiver",
    "activeSupine": "frigett",
    "imperative": "frigiv",
    "activeInfinitive": "frigiva"
  },
  {
    "passivePreterite": "frigåvos",
    "passivePresent": "friges",
    "passiveSupine": "frigivits",
    "passiveInfinitive": "friges",
    "activePreterite": "frigav",
    "activePresent": "frigiver",
    "activeSupine": "frigett",
    "imperative": "frigiv",
    "activeInfinitive": "frigiva"
  },
  {
    "passivePreterite": "frigavs",
    "passivePresent": "frigives",
    "passiveSupine": "frigetts",
    "passiveInfinitive": "frigivas",
    "activePreterite": "frigåvo",
    "activePresent": "frigiver",
    "activeSupine": "frigett",
    "imperative": "frigiv",
    "activeInfinitive": "frigiva"
  },
  {
    "passivePreterite": "frigåvos",
    "passivePresent": "frigives",
    "passiveSupine": "frigetts",
    "passiveInfinitive": "frigivas",
    "activePreterite": "frigåvo",
    "activePresent": "frigiver",
    "activeSupine": "frigett",
    "imperative": "frigiv",
    "activeInfinitive": "frigiva"
  },
  {
    "passivePreterite": "frigavs",
    "passivePresent": "friges",
    "passiveSupine": "frigetts",
    "passiveInfinitive": "frigivas",
    "activePreterite": "frigåvo",
    "activePresent": "frigiver",
    "activeSupine": "frigett",
    "imperative": "frigiv",
    "activeInfinitive": "frigiva"
  },
  {
    "passivePreterite": "frigåvos",
    "passivePresent": "friges",
    "passiveSupine": "frigetts",
    "passiveInfinitive": "frigivas",
    "activePreterite": "frigåvo",
    "activePresent": "frigiver",
    "activeSupine": "frigett",
    "imperative": "frigiv",
    "activeInfinitive": "frigiva"
  },
  {
    "passivePreterite": "frigavs",
    "passivePresent": "frigives",
    "passiveSupine": "frigivits",
    "passiveInfinitive": "frigivas",
    "activePreterite": "frigåvo",
    "activePresent": "frigiver",
    "activeSupine": "frigett",
    "imperative": "frigiv",
    "activeInfinitive": "frigiva"
  },
  {
    "passivePreterite": "frigåvos",
    "passivePresent": "frigives",
    "passiveSupine": "frigivits",
    "passiveInfinitive": "frigivas",
    "activePreterite": "frigåvo",
    "activePresent": "frigiver",
    "activeSupine": "frigett",
    "imperative": "frigiv",
    "activeInfinitive": "frigiva"
  },
  {
    "passivePreterite": "frigavs",
    "passivePresent": "friges",
    "passiveSupine": "frigivits",
    "passiveInfinitive": "frigivas",
    "activePreterite": "frigåvo",
    "activePresent": "frigiver",
    "activeSupine": "frigett",
    "imperative": "frigiv",
    "activeInfinitive": "frigiva"
  },
  {
    "passivePreterite": "frigåvos",
    "passivePresent": "friges",
    "passiveSupine": "frigivits",
    "passiveInfinitive": "frigivas",
    "activePreterite": "frigåvo",
    "activePresent": "frigiver",
    "activeSupine": "frigett",
    "imperative": "frigiv",
    "activeInfinitive": "frigiva"
  },
  {
    "passivePreterite": "frigavs",
    "passivePresent": "frigives",
    "passiveSupine": "frigetts",
    "passiveInfinitive": "friges",
    "activePreterite": "frigåvo",
    "activePresent": "frigiver",
    "activeSupine": "frigett",
    "imperative": "frigiv",
    "activeInfinitive": "frigiva"
  },
  {
    "passivePreterite": "frigåvos",
    "passivePresent": "frigives",
    "passiveSupine": "frigetts",
    "passiveInfinitive": "friges",
    "activePreterite": "frigåvo",
    "activePresent": "frigiver",
    "activeSupine": "frigett",
    "imperative": "frigiv",
    "activeInfinitive": "frigiva"
  },
  {
    "passivePreterite": "frigavs",
    "passivePresent": "friges",
    "passiveSupine": "frigetts",
    "passiveInfinitive": "friges",
    "activePreterite": "frigåvo",
    "activePresent": "frigiver",
    "activeSupine": "frigett",
    "imperative": "frigiv",
    "activeInfinitive": "frigiva"
  },
  {
    "passivePreterite": "frigåvos",
    "passivePresent": "friges",
    "passiveSupine": "frigetts",
    "passiveInfinitive": "friges",
    "activePreterite": "frigåvo",
    "activePresent": "frigiver",
    "activeSupine": "frigett",
    "imperative": "frigiv",
    "activeInfinitive": "frigiva"
  },
  {
    "passivePreterite": "frigavs",
    "passivePresent": "frigives",
    "passiveSupine": "frigivits",
    "passiveInfinitive": "friges",
    "activePreterite": "frigåvo",
    "activePresent": "frigiver",
    "activeSupine": "frigett",
    "imperative": "frigiv",
    "activeInfinitive": "frigiva"
  },
  {
    "passivePreterite": "frigåvos",
    "passivePresent": "frigives",
    "passiveSupine": "frigivits",
    "passiveInfinitive": "friges",
    "activePreterite": "frigåvo",
    "activePresent": "frigiver",
    "activeSupine": "frigett",
    "imperative": "frigiv",
    "activeInfinitive": "frigiva"
  },
  {
    "passivePreterite": "frigavs",
    "passivePresent": "friges",
    "passiveSupine": "frigivits",
    "passiveInfinitive": "friges",
    "activePreterite": "frigåvo",
    "activePresent": "frigiver",
    "activeSupine": "frigett",
    "imperative": "frigiv",
    "activeInfinitive": "frigiva"
  },
  {
    "passivePreterite": "frigåvos",
    "passivePresent": "friges",
    "passiveSupine": "frigivits",
    "passiveInfinitive": "friges",
    "activePreterite": "frigåvo",
    "activePresent": "frigiver",
    "activeSupine": "frigett",
    "imperative": "frigiv",
    "activeInfinitive": "frigiva"
  },
  {
    "passivePreterite": "frigavs",
    "passivePresent": "frigives",
    "passiveSupine": "frigetts",
    "passiveInfinitive": "frigivas",
    "activePreterite": "frigav",
    "activePresent": "friger",
    "activeSupine": "frigett",
    "imperative": "frigiv",
    "activeInfinitive": "frigiva"
  },
  {
    "passivePreterite": "frigåvos",
    "passivePresent": "frigives",
    "passiveSupine": "frigetts",
    "passiveInfinitive": "frigivas",
    "activePreterite": "frigav",
    "activePresent": "friger",
    "activeSupine": "frigett",
    "imperative": "frigiv",
    "activeInfinitive": "frigiva"
  },
  {
    "passivePreterite": "frigavs",
    "passivePresent": "friges",
    "passiveSupine": "frigetts",
    "passiveInfinitive": "frigivas",
    "activePreterite": "frigav",
    "activePresent": "friger",
    "activeSupine": "frigett",
    "imperative": "frigiv",
    "activeInfinitive": "frigiva"
  },
  {
    "passivePreterite": "frigåvos",
    "passivePresent": "friges",
    "passiveSupine": "frigetts",
    "passiveInfinitive": "frigivas",
    "activePreterite": "frigav",
    "activePresent": "friger",
    "activeSupine": "frigett",
    "imperative": "frigiv",
    "activeInfinitive": "frigiva"
  },
  {
    "passivePreterite": "frigavs",
    "passivePresent": "frigives",
    "passiveSupine": "frigivits",
    "passiveInfinitive": "frigivas",
    "activePreterite": "frigav",
    "activePresent": "friger",
    "activeSupine": "frigett",
    "imperative": "frigiv",
    "activeInfinitive": "frigiva"
  },
  {
    "passivePreterite": "frigåvos",
    "passivePresent": "frigives",
    "passiveSupine": "frigivits",
    "passiveInfinitive": "frigivas",
    "activePreterite": "frigav",
    "activePresent": "friger",
    "activeSupine": "frigett",
    "imperative": "frigiv",
    "activeInfinitive": "frigiva"
  },
  {
    "passivePreterite": "frigavs",
    "passivePresent": "friges",
    "passiveSupine": "frigivits",
    "passiveInfinitive": "frigivas",
    "activePreterite": "frigav",
    "activePresent": "friger",
    "activeSupine": "frigett",
    "imperative": "frigiv",
    "activeInfinitive": "frigiva"
  },
  {
    "passivePreterite": "frigåvos",
    "passivePresent": "friges",
    "passiveSupine": "frigivits",
    "passiveInfinitive": "frigivas",
    "activePreterite": "frigav",
    "activePresent": "friger",
    "activeSupine": "frigett",
    "imperative": "frigiv",
    "activeInfinitive": "frigiva"
  },
  {
    "passivePreterite": "frigavs",
    "passivePresent": "frigives",
    "passiveSupine": "frigetts",
    "passiveInfinitive": "friges",
    "activePreterite": "frigav",
    "activePresent": "friger",
    "activeSupine": "frigett",
    "imperative": "frigiv",
    "activeInfinitive": "frigiva"
  },
  {
    "passivePreterite": "frigåvos",
    "passivePresent": "frigives",
    "passiveSupine": "frigetts",
    "passiveInfinitive": "friges",
    "activePreterite": "frigav",
    "activePresent": "friger",
    "activeSupine": "frigett",
    "imperative": "frigiv",
    "activeInfinitive": "frigiva"
  },
  {
    "passivePreterite": "frigavs",
    "passivePresent": "friges",
    "passiveSupine": "frigetts",
    "passiveInfinitive": "friges",
    "activePreterite": "frigav",
    "activePresent": "friger",
    "activeSupine": "frigett",
    "imperative": "frigiv",
    "activeInfinitive": "frigiva"
  },
  {
    "passivePreterite": "frigåvos",
    "passivePresent": "friges",
    "passiveSupine": "frigetts",
    "passiveInfinitive": "friges",
    "activePreterite": "frigav",
    "activePresent": "friger",
    "activeSupine": "frigett",
    "imperative": "frigiv",
    "activeInfinitive": "frigiva"
  },
  {
    "passivePreterite": "frigavs",
    "passivePresent": "frigives",
    "passiveSupine": "frigivits",
    "passiveInfinitive": "friges",
    "activePreterite": "frigav",
    "activePresent": "friger",
    "activeSupine": "frigett",
    "imperative": "frigiv",
    "activeInfinitive": "frigiva"
  },
  {
    "passivePreterite": "frigåvos",
    "passivePresent": "frigives",
    "passiveSupine": "frigivits",
    "passiveInfinitive": "friges",
    "activePreterite": "frigav",
    "activePresent": "friger",
    "activeSupine": "frigett",
    "imperative": "frigiv",
    "activeInfinitive": "frigiva"
  },
  {
    "passivePreterite": "frigavs",
    "passivePresent": "friges",
    "passiveSupine": "frigivits",
    "passiveInfinitive": "friges",
    "activePreterite": "frigav",
    "activePresent": "friger",
    "activeSupine": "frigett",
    "imperative": "frigiv",
    "activeInfinitive": "frigiva"
  },
  {
    "passivePreterite": "frigåvos",
    "passivePresent": "friges",
    "passiveSupine": "frigivits",
    "passiveInfinitive": "friges",
    "activePreterite": "frigav",
    "activePresent": "friger",
    "activeSupine": "frigett",
    "imperative": "frigiv",
    "activeInfinitive": "frigiva"
  },
  {
    "passivePreterite": "frigavs",
    "passivePresent": "frigives",
    "passiveSupine": "frigetts",
    "passiveInfinitive": "frigivas",
    "activePreterite": "frigåvo",
    "activePresent": "friger",
    "activeSupine": "frigett",
    "imperative": "frigiv",
    "activeInfinitive": "frigiva"
  },
  {
    "passivePreterite": "frigåvos",
    "passivePresent": "frigives",
    "passiveSupine": "frigetts",
    "passiveInfinitive": "frigivas",
    "activePreterite": "frigåvo",
    "activePresent": "friger",
    "activeSupine": "frigett",
    "imperative": "frigiv",
    "activeInfinitive": "frigiva"
  },
  {
    "passivePreterite": "frigavs",
    "passivePresent": "friges",
    "passiveSupine": "frigetts",
    "passiveInfinitive": "frigivas",
    "activePreterite": "frigåvo",
    "activePresent": "friger",
    "activeSupine": "frigett",
    "imperative": "frigiv",
    "activeInfinitive": "frigiva"
  },
  {
    "passivePreterite": "frigåvos",
    "passivePresent": "friges",
    "passiveSupine": "frigetts",
    "passiveInfinitive": "frigivas",
    "activePreterite": "frigåvo",
    "activePresent": "friger",
    "activeSupine": "frigett",
    "imperative": "frigiv",
    "activeInfinitive": "frigiva"
  },
  {
    "passivePreterite": "frigavs",
    "passivePresent": "frigives",
    "passiveSupine": "frigivits",
    "passiveInfinitive": "frigivas",
    "activePreterite": "frigåvo",
    "activePresent": "friger",
    "activeSupine": "frigett",
    "imperative": "frigiv",
    "activeInfinitive": "frigiva"
  },
  {
    "passivePreterite": "frigåvos",
    "passivePresent": "frigives",
    "passiveSupine": "frigivits",
    "passiveInfinitive": "frigivas",
    "activePreterite": "frigåvo",
    "activePresent": "friger",
    "activeSupine": "frigett",
    "imperative": "frigiv",
    "activeInfinitive": "frigiva"
  },
  {
    "passivePreterite": "frigavs",
    "passivePresent": "friges",
    "passiveSupine": "frigivits",
    "passiveInfinitive": "frigivas",
    "activePreterite": "frigåvo",
    "activePresent": "friger",
    "activeSupine": "frigett",
    "imperative": "frigiv",
    "activeInfinitive": "frigiva"
  },
  {
    "passivePreterite": "frigåvos",
    "passivePresent": "friges",
    "passiveSupine": "frigivits",
    "passiveInfinitive": "frigivas",
    "activePreterite": "frigåvo",
    "activePresent": "friger",
    "activeSupine": "frigett",
    "imperative": "frigiv",
    "activeInfinitive": "frigiva"
  },
  {
    "passivePreterite": "frigavs",
    "passivePresent": "frigives",
    "passiveSupine": "frigetts",
    "passiveInfinitive": "friges",
    "activePreterite": "frigåvo",
    "activePresent": "friger",
    "activeSupine": "frigett",
    "imperative": "frigiv",
    "activeInfinitive": "frigiva"
  },
  {
    "passivePreterite": "frigåvos",
    "passivePresent": "frigives",
    "passiveSupine": "frigetts",
    "passiveInfinitive": "friges",
    "activePreterite": "frigåvo",
    "activePresent": "friger",
    "activeSupine": "frigett",
    "imperative": "frigiv",
    "activeInfinitive": "frigiva"
  },
  {
    "passivePreterite": "frigavs",
    "passivePresent": "friges",
    "passiveSupine": "frigetts",
    "passiveInfinitive": "friges",
    "activePreterite": "frigåvo",
    "activePresent": "friger",
    "activeSupine": "frigett",
    "imperative": "frigiv",
    "activeInfinitive": "frigiva"
  },
  {
    "passivePreterite": "frigåvos",
    "passivePresent": "friges",
    "passiveSupine": "frigetts",
    "passiveInfinitive": "friges",
    "activePreterite": "frigåvo",
    "activePresent": "friger",
    "activeSupine": "frigett",
    "imperative": "frigiv",
    "activeInfinitive": "frigiva"
  },
  {
    "passivePreterite": "frigavs",
    "passivePresent": "frigives",
    "passiveSupine": "frigivits",
    "passiveInfinitive": "friges",
    "activePreterite": "frigåvo",
    "activePresent": "friger",
    "activeSupine": "frigett",
    "imperative": "frigiv",
    "activeInfinitive": "frigiva"
  },
  {
    "passivePreterite": "frigåvos",
    "passivePresent": "frigives",
    "passiveSupine": "frigivits",
    "passiveInfinitive": "friges",
    "activePreterite": "frigåvo",
    "activePresent": "friger",
    "activeSupine": "frigett",
    "imperative": "frigiv",
    "activeInfinitive": "frigiva"
  },
  {
    "passivePreterite": "frigavs",
    "passivePresent": "friges",
    "passiveSupine": "frigivits",
    "passiveInfinitive": "friges",
    "activePreterite": "frigåvo",
    "activePresent": "friger",
    "activeSupine": "frigett",
    "imperative": "frigiv",
    "activeInfinitive": "frigiva"
  },
  {
    "passivePreterite": "frigåvos",
    "passivePresent": "friges",
    "passiveSupine": "frigivits",
    "passiveInfinitive": "friges",
    "activePreterite": "frigåvo",
    "activePresent": "friger",
    "activeSupine": "frigett",
    "imperative": "frigiv",
    "activeInfinitive": "frigiva"
  },
  {
    "passivePreterite": "frigavs",
    "passivePresent": "frigives",
    "passiveSupine": "frigetts",
    "passiveInfinitive": "frigivas",
    "activePreterite": "frigav",
    "activePresent": "frigiver",
    "activeSupine": "frigivit",
    "imperative": "frigiv",
    "activeInfinitive": "frigiva"
  },
  {
    "passivePreterite": "frigåvos",
    "passivePresent": "frigives",
    "passiveSupine": "frigetts",
    "passiveInfinitive": "frigivas",
    "activePreterite": "frigav",
    "activePresent": "frigiver",
    "activeSupine": "frigivit",
    "imperative": "frigiv",
    "activeInfinitive": "frigiva"
  },
  {
    "passivePreterite": "frigavs",
    "passivePresent": "friges",
    "passiveSupine": "frigetts",
    "passiveInfinitive": "frigivas",
    "activePreterite": "frigav",
    "activePresent": "frigiver",
    "activeSupine": "frigivit",
    "imperative": "frigiv",
    "activeInfinitive": "frigiva"
  },
  {
    "passivePreterite": "frigåvos",
    "passivePresent": "friges",
    "passiveSupine": "frigetts",
    "passiveInfinitive": "frigivas",
    "activePreterite": "frigav",
    "activePresent": "frigiver",
    "activeSupine": "frigivit",
    "imperative": "frigiv",
    "activeInfinitive": "frigiva"
  },
  {
    "passivePreterite": "frigavs",
    "passivePresent": "frigives",
    "passiveSupine": "frigivits",
    "passiveInfinitive": "frigivas",
    "activePreterite": "frigav",
    "activePresent": "frigiver",
    "activeSupine": "frigivit",
    "imperative": "frigiv",
    "activeInfinitive": "frigiva"
  },
  {
    "passivePreterite": "frigåvos",
    "passivePresent": "frigives",
    "passiveSupine": "frigivits",
    "passiveInfinitive": "frigivas",
    "activePreterite": "frigav",
    "activePresent": "frigiver",
    "activeSupine": "frigivit",
    "imperative": "frigiv",
    "activeInfinitive": "frigiva"
  },
  {
    "passivePreterite": "frigavs",
    "passivePresent": "friges",
    "passiveSupine": "frigivits",
    "passiveInfinitive": "frigivas",
    "activePreterite": "frigav",
    "activePresent": "frigiver",
    "activeSupine": "frigivit",
    "imperative": "frigiv",
    "activeInfinitive": "frigiva"
  },
  {
    "passivePreterite": "frigåvos",
    "passivePresent": "friges",
    "passiveSupine": "frigivits",
    "passiveInfinitive": "frigivas",
    "activePreterite": "frigav",
    "activePresent": "frigiver",
    "activeSupine": "frigivit",
    "imperative": "frigiv",
    "activeInfinitive": "frigiva"
  },
  {
    "passivePreterite": "frigavs",
    "passivePresent": "frigives",
    "passiveSupine": "frigetts",
    "passiveInfinitive": "friges",
    "activePreterite": "frigav",
    "activePresent": "frigiver",
    "activeSupine": "frigivit",
    "imperative": "frigiv",
    "activeInfinitive": "frigiva"
  },
  {
    "passivePreterite": "frigåvos",
    "passivePresent": "frigives",
    "passiveSupine": "frigetts",
    "passiveInfinitive": "friges",
    "activePreterite": "frigav",
    "activePresent": "frigiver",
    "activeSupine": "frigivit",
    "imperative": "frigiv",
    "activeInfinitive": "frigiva"
  },
  {
    "passivePreterite": "frigavs",
    "passivePresent": "friges",
    "passiveSupine": "frigetts",
    "passiveInfinitive": "friges",
    "activePreterite": "frigav",
    "activePresent": "frigiver",
    "activeSupine": "frigivit",
    "imperative": "frigiv",
    "activeInfinitive": "frigiva"
  },
  {
    "passivePreterite": "frigåvos",
    "passivePresent": "friges",
    "passiveSupine": "frigetts",
    "passiveInfinitive": "friges",
    "activePreterite": "frigav",
    "activePresent": "frigiver",
    "activeSupine": "frigivit",
    "imperative": "frigiv",
    "activeInfinitive": "frigiva"
  },
  {
    "passivePreterite": "frigavs",
    "passivePresent": "frigives",
    "passiveSupine": "frigivits",
    "passiveInfinitive": "friges",
    "activePreterite": "frigav",
    "activePresent": "frigiver",
    "activeSupine": "frigivit",
    "imperative": "frigiv",
    "activeInfinitive": "frigiva"
  },
  {
    "passivePreterite": "frigåvos",
    "passivePresent": "frigives",
    "passiveSupine": "frigivits",
    "passiveInfinitive": "friges",
    "activePreterite": "frigav",
    "activePresent": "frigiver",
    "activeSupine": "frigivit",
    "imperative": "frigiv",
    "activeInfinitive": "frigiva"
  },
  {
    "passivePreterite": "frigavs",
    "passivePresent": "friges",
    "passiveSupine": "frigivits",
    "passiveInfinitive": "friges",
    "activePreterite": "frigav",
    "activePresent": "frigiver",
    "activeSupine": "frigivit",
    "imperative": "frigiv",
    "activeInfinitive": "frigiva"
  },
  {
    "passivePreterite": "frigåvos",
    "passivePresent": "friges",
    "passiveSupine": "frigivits",
    "passiveInfinitive": "friges",
    "activePreterite": "frigav",
    "activePresent": "frigiver",
    "activeSupine": "frigivit",
    "imperative": "frigiv",
    "activeInfinitive": "frigiva"
  },
  {
    "passivePreterite": "frigavs",
    "passivePresent": "frigives",
    "passiveSupine": "frigetts",
    "passiveInfinitive": "frigivas",
    "activePreterite": "frigåvo",
    "activePresent": "frigiver",
    "activeSupine": "frigivit",
    "imperative": "frigiv",
    "activeInfinitive": "frigiva"
  },
  {
    "passivePreterite": "frigåvos",
    "passivePresent": "frigives",
    "passiveSupine": "frigetts",
    "passiveInfinitive": "frigivas",
    "activePreterite": "frigåvo",
    "activePresent": "frigiver",
    "activeSupine": "frigivit",
    "imperative": "frigiv",
    "activeInfinitive": "frigiva"
  },
  {
    "passivePreterite": "frigavs",
    "passivePresent": "friges",
    "passiveSupine": "frigetts",
    "passiveInfinitive": "frigivas",
    "activePreterite": "frigåvo",
    "activePresent": "frigiver",
    "activeSupine": "frigivit",
    "imperative": "frigiv",
    "activeInfinitive": "frigiva"
  },
  {
    "passivePreterite": "frigåvos",
    "passivePresent": "friges",
    "passiveSupine": "frigetts",
    "passiveInfinitive": "frigivas",
    "activePreterite": "frigåvo",
    "activePresent": "frigiver",
    "activeSupine": "frigivit",
    "imperative": "frigiv",
    "activeInfinitive": "frigiva"
  },
  {
    "passivePreterite": "frigavs",
    "passivePresent": "frigives",
    "passiveSupine": "frigivits",
    "passiveInfinitive": "frigivas",
    "activePreterite": "frigåvo",
    "activePresent": "frigiver",
    "activeSupine": "frigivit",
    "imperative": "frigiv",
    "activeInfinitive": "frigiva"
  },
  {
    "passivePreterite": "frigåvos",
    "passivePresent": "frigives",
    "passiveSupine": "frigivits",
    "passiveInfinitive": "frigivas",
    "activePreterite": "frigåvo",
    "activePresent": "frigiver",
    "activeSupine": "frigivit",
    "imperative": "frigiv",
    "activeInfinitive": "frigiva"
  },
  {
    "passivePreterite": "frigavs",
    "passivePresent": "friges",
    "passiveSupine": "frigivits",
    "passiveInfinitive": "frigivas",
    "activePreterite": "frigåvo",
    "activePresent": "frigiver",
    "activeSupine": "frigivit",
    "imperative": "frigiv",
    "activeInfinitive": "frigiva"
  },
  {
    "passivePreterite": "frigåvos",
    "passivePresent": "friges",
    "passiveSupine": "frigivits",
    "passiveInfinitive": "frigivas",
    "activePreterite": "frigåvo",
    "activePresent": "frigiver",
    "activeSupine": "frigivit",
    "imperative": "frigiv",
    "activeInfinitive": "frigiva"
  },
  {
    "passivePreterite": "frigavs",
    "passivePresent": "frigives",
    "passiveSupine": "frigetts",
    "passiveInfinitive": "friges",
    "activePreterite": "frigåvo",
    "activePresent": "frigiver",
    "activeSupine": "frigivit",
    "imperative": "frigiv",
    "activeInfinitive": "frigiva"
  },
  {
    "passivePreterite": "frigåvos",
    "passivePresent": "frigives",
    "passiveSupine": "frigetts",
    "passiveInfinitive": "friges",
    "activePreterite": "frigåvo",
    "activePresent": "frigiver",
    "activeSupine": "frigivit",
    "imperative": "frigiv",
    "activeInfinitive": "frigiva"
  },
  {
    "passivePreterite": "frigavs",
    "passivePresent": "friges",
    "passiveSupine": "frigetts",
    "passiveInfinitive": "friges",
    "activePreterite": "frigåvo",
    "activePresent": "frigiver",
    "activeSupine": "frigivit",
    "imperative": "frigiv",
    "activeInfinitive": "frigiva"
  },
  {
    "passivePreterite": "frigåvos",
    "passivePresent": "friges",
    "passiveSupine": "frigetts",
    "passiveInfinitive": "friges",
    "activePreterite": "frigåvo",
    "activePresent": "frigiver",
    "activeSupine": "frigivit",
    "imperative": "frigiv",
    "activeInfinitive": "frigiva"
  },
  {
    "passivePreterite": "frigavs",
    "passivePresent": "frigives",
    "passiveSupine": "frigivits",
    "passiveInfinitive": "friges",
    "activePreterite": "frigåvo",
    "activePresent": "frigiver",
    "activeSupine": "frigivit",
    "imperative": "frigiv",
    "activeInfinitive": "frigiva"
  },
  {
    "passivePreterite": "frigåvos",
    "passivePresent": "frigives",
    "passiveSupine": "frigivits",
    "passiveInfinitive": "friges",
    "activePreterite": "frigåvo",
    "activePresent": "frigiver",
    "activeSupine": "frigivit",
    "imperative": "frigiv",
    "activeInfinitive": "frigiva"
  },
  {
    "passivePreterite": "frigavs",
    "passivePresent": "friges",
    "passiveSupine": "frigivits",
    "passiveInfinitive": "friges",
    "activePreterite": "frigåvo",
    "activePresent": "frigiver",
    "activeSupine": "frigivit",
    "imperative": "frigiv",
    "activeInfinitive": "frigiva"
  },
  {
    "passivePreterite": "frigåvos",
    "passivePresent": "friges",
    "passiveSupine": "frigivits",
    "passiveInfinitive": "friges",
    "activePreterite": "frigåvo",
    "activePresent": "frigiver",
    "activeSupine": "frigivit",
    "imperative": "frigiv",
    "activeInfinitive": "frigiva"
  },
  {
    "passivePreterite": "frigavs",
    "passivePresent": "frigives",
    "passiveSupine": "frigetts",
    "passiveInfinitive": "frigivas",
    "activePreterite": "frigav",
    "activePresent": "friger",
    "activeSupine": "frigivit",
    "imperative": "frigiv",
    "activeInfinitive": "frigiva"
  },
  {
    "passivePreterite": "frigåvos",
    "passivePresent": "frigives",
    "passiveSupine": "frigetts",
    "passiveInfinitive": "frigivas",
    "activePreterite": "frigav",
    "activePresent": "friger",
    "activeSupine": "frigivit",
    "imperative": "frigiv",
    "activeInfinitive": "frigiva"
  },
  {
    "passivePreterite": "frigavs",
    "passivePresent": "friges",
    "passiveSupine": "frigetts",
    "passiveInfinitive": "frigivas",
    "activePreterite": "frigav",
    "activePresent": "friger",
    "activeSupine": "frigivit",
    "imperative": "frigiv",
    "activeInfinitive": "frigiva"
  },
  {
    "passivePreterite": "frigåvos",
    "passivePresent": "friges",
    "passiveSupine": "frigetts",
    "passiveInfinitive": "frigivas",
    "activePreterite": "frigav",
    "activePresent": "friger",
    "activeSupine": "frigivit",
    "imperative": "frigiv",
    "activeInfinitive": "frigiva"
  },
  {
    "passivePreterite": "frigavs",
    "passivePresent": "frigives",
    "passiveSupine": "frigivits",
    "passiveInfinitive": "frigivas",
    "activePreterite": "frigav",
    "activePresent": "friger",
    "activeSupine": "frigivit",
    "imperative": "frigiv",
    "activeInfinitive": "frigiva"
  },
  {
    "passivePreterite": "frigåvos",
    "passivePresent": "frigives",
    "passiveSupine": "frigivits",
    "passiveInfinitive": "frigivas",
    "activePreterite": "frigav",
    "activePresent": "friger",
    "activeSupine": "frigivit",
    "imperative": "frigiv",
    "activeInfinitive": "frigiva"
  },
  {
    "passivePreterite": "frigavs",
    "passivePresent": "friges",
    "passiveSupine": "frigivits",
    "passiveInfinitive": "frigivas",
    "activePreterite": "frigav",
    "activePresent": "friger",
    "activeSupine": "frigivit",
    "imperative": "frigiv",
    "activeInfinitive": "frigiva"
  },
  {
    "passivePreterite": "frigåvos",
    "passivePresent": "friges",
    "passiveSupine": "frigivits",
    "passiveInfinitive": "frigivas",
    "activePreterite": "frigav",
    "activePresent": "friger",
    "activeSupine": "frigivit",
    "imperative": "frigiv",
    "activeInfinitive": "frigiva"
  },
  {
    "passivePreterite": "frigavs",
    "passivePresent": "frigives",
    "passiveSupine": "frigetts",
    "passiveInfinitive": "friges",
    "activePreterite": "frigav",
    "activePresent": "friger",
    "activeSupine": "frigivit",
    "imperative": "frigiv",
    "activeInfinitive": "frigiva"
  },
  {
    "passivePreterite": "frigåvos",
    "passivePresent": "frigives",
    "passiveSupine": "frigetts",
    "passiveInfinitive": "friges",
    "activePreterite": "frigav",
    "activePresent": "friger",
    "activeSupine": "frigivit",
    "imperative": "frigiv",
    "activeInfinitive": "frigiva"
  },
  {
    "passivePreterite": "frigavs",
    "passivePresent": "friges",
    "passiveSupine": "frigetts",
    "passiveInfinitive": "friges",
    "activePreterite": "frigav",
    "activePresent": "friger",
    "activeSupine": "frigivit",
    "imperative": "frigiv",
    "activeInfinitive": "frigiva"
  },
  {
    "passivePreterite": "frigåvos",
    "passivePresent": "friges",
    "passiveSupine": "frigetts",
    "passiveInfinitive": "friges",
    "activePreterite": "frigav",
    "activePresent": "friger",
    "activeSupine": "frigivit",
    "imperative": "frigiv",
    "activeInfinitive": "frigiva"
  },
  {
    "passivePreterite": "frigavs",
    "passivePresent": "frigives",
    "passiveSupine": "frigivits",
    "passiveInfinitive": "friges",
    "activePreterite": "frigav",
    "activePresent": "friger",
    "activeSupine": "frigivit",
    "imperative": "frigiv",
    "activeInfinitive": "frigiva"
  },
  {
    "passivePreterite": "frigåvos",
    "passivePresent": "frigives",
    "passiveSupine": "frigivits",
    "passiveInfinitive": "friges",
    "activePreterite": "frigav",
    "activePresent": "friger",
    "activeSupine": "frigivit",
    "imperative": "frigiv",
    "activeInfinitive": "frigiva"
  },
  {
    "passivePreterite": "frigavs",
    "passivePresent": "friges",
    "passiveSupine": "frigivits",
    "passiveInfinitive": "friges",
    "activePreterite": "frigav",
    "activePresent": "friger",
    "activeSupine": "frigivit",
    "imperative": "frigiv",
    "activeInfinitive": "frigiva"
  },
  {
    "passivePreterite": "frigåvos",
    "passivePresent": "friges",
    "passiveSupine": "frigivits",
    "passiveInfinitive": "friges",
    "activePreterite": "frigav",
    "activePresent": "friger",
    "activeSupine": "frigivit",
    "imperative": "frigiv",
    "activeInfinitive": "frigiva"
  },
  {
    "passivePreterite": "frigavs",
    "passivePresent": "frigives",
    "passiveSupine": "frigetts",
    "passiveInfinitive": "frigivas",
    "activePreterite": "frigåvo",
    "activePresent": "friger",
    "activeSupine": "frigivit",
    "imperative": "frigiv",
    "activeInfinitive": "frigiva"
  },
  {
    "passivePreterite": "frigåvos",
    "passivePresent": "frigives",
    "passiveSupine": "frigetts",
    "passiveInfinitive": "frigivas",
    "activePreterite": "frigåvo",
    "activePresent": "friger",
    "activeSupine": "frigivit",
    "imperative": "frigiv",
    "activeInfinitive": "frigiva"
  },
  {
    "passivePreterite": "frigavs",
    "passivePresent": "friges",
    "passiveSupine": "frigetts",
    "passiveInfinitive": "frigivas",
    "activePreterite": "frigåvo",
    "activePresent": "friger",
    "activeSupine": "frigivit",
    "imperative": "frigiv",
    "activeInfinitive": "frigiva"
  },
  {
    "passivePreterite": "frigåvos",
    "passivePresent": "friges",
    "passiveSupine": "frigetts",
    "passiveInfinitive": "frigivas",
    "activePreterite": "frigåvo",
    "activePresent": "friger",
    "activeSupine": "frigivit",
    "imperative": "frigiv",
    "activeInfinitive": "frigiva"
  },
  {
    "passivePreterite": "frigavs",
    "passivePresent": "frigives",
    "passiveSupine": "frigivits",
    "passiveInfinitive": "frigivas",
    "activePreterite": "frigåvo",
    "activePresent": "friger",
    "activeSupine": "frigivit",
    "imperative": "frigiv",
    "activeInfinitive": "frigiva"
  },
  {
    "passivePreterite": "frigåvos",
    "passivePresent": "frigives",
    "passiveSupine": "frigivits",
    "passiveInfinitive": "frigivas",
    "activePreterite": "frigåvo",
    "activePresent": "friger",
    "activeSupine": "frigivit",
    "imperative": "frigiv",
    "activeInfinitive": "frigiva"
  },
  {
    "passivePreterite": "frigavs",
    "passivePresent": "friges",
    "passiveSupine": "frigivits",
    "passiveInfinitive": "frigivas",
    "activePreterite": "frigåvo",
    "activePresent": "friger",
    "activeSupine": "frigivit",
    "imperative": "frigiv",
    "activeInfinitive": "frigiva"
  },
  {
    "passivePreterite": "frigåvos",
    "passivePresent": "friges",
    "passiveSupine": "frigivits",
    "passiveInfinitive": "frigivas",
    "activePreterite": "frigåvo",
    "activePresent": "friger",
    "activeSupine": "frigivit",
    "imperative": "frigiv",
    "activeInfinitive": "frigiva"
  },
  {
    "passivePreterite": "frigavs",
    "passivePresent": "frigives",
    "passiveSupine": "frigetts",
    "passiveInfinitive": "friges",
    "activePreterite": "frigåvo",
    "activePresent": "friger",
    "activeSupine": "frigivit",
    "imperative": "frigiv",
    "activeInfinitive": "frigiva"
  },
  {
    "passivePreterite": "frigåvos",
    "passivePresent": "frigives",
    "passiveSupine": "frigetts",
    "passiveInfinitive": "friges",
    "activePreterite": "frigåvo",
    "activePresent": "friger",
    "activeSupine": "frigivit",
    "imperative": "frigiv",
    "activeInfinitive": "frigiva"
  },
  {
    "passivePreterite": "frigavs",
    "passivePresent": "friges",
    "passiveSupine": "frigetts",
    "passiveInfinitive": "friges",
    "activePreterite": "frigåvo",
    "activePresent": "friger",
    "activeSupine": "frigivit",
    "imperative": "frigiv",
    "activeInfinitive": "frigiva"
  },
  {
    "passivePreterite": "frigåvos",
    "passivePresent": "friges",
    "passiveSupine": "frigetts",
    "passiveInfinitive": "friges",
    "activePreterite": "frigåvo",
    "activePresent": "friger",
    "activeSupine": "frigivit",
    "imperative": "frigiv",
    "activeInfinitive": "frigiva"
  },
  {
    "passivePreterite": "frigavs",
    "passivePresent": "frigives",
    "passiveSupine": "frigivits",
    "passiveInfinitive": "friges",
    "activePreterite": "frigåvo",
    "activePresent": "friger",
    "activeSupine": "frigivit",
    "imperative": "frigiv",
    "activeInfinitive": "frigiva"
  },
  {
    "passivePreterite": "frigåvos",
    "passivePresent": "frigives",
    "passiveSupine": "frigivits",
    "passiveInfinitive": "friges",
    "activePreterite": "frigåvo",
    "activePresent": "friger",
    "activeSupine": "frigivit",
    "imperative": "frigiv",
    "activeInfinitive": "frigiva"
  },
  {
    "passivePreterite": "frigavs",
    "passivePresent": "friges",
    "passiveSupine": "frigivits",
    "passiveInfinitive": "friges",
    "activePreterite": "frigåvo",
    "activePresent": "friger",
    "activeSupine": "frigivit",
    "imperative": "frigiv",
    "activeInfinitive": "frigiva"
  },
  {
    "passivePreterite": "frigåvos",
    "passivePresent": "friges",
    "passiveSupine": "frigivits",
    "passiveInfinitive": "friges",
    "activePreterite": "frigåvo",
    "activePresent": "friger",
    "activeSupine": "frigivit",
    "imperative": "frigiv",
    "activeInfinitive": "frigiva"
  },
  {
    "passivePreterite": "plastbantades",
    "passivePresent": "plastbantas",
    "passiveSupine": "plastbantats",
    "passiveInfinitive": "plastbantas",
    "activePreterite": "plastbantade",
    "activePresent": "plastbantar",
    "activeSupine": "plastbantat",
    "imperative": "plastbanta",
    "activeInfinitive": "plastbanta"
  },
  {
    "passivePreterite": "tillträddes",
    "passivePresent": "tillträds",
    "passiveSupine": "tillträtts",
    "passiveInfinitive": "tillträdas",
    "activePreterite": "tillträdde",
    "activePresent": "tillträder",
    "activeSupine": "tillträtt",
    "imperative": "tillträd",
    "activeInfinitive": "tillträda"
  },
  {
    "passivePreterite": "premiärvisades",
    "passivePresent": "premiärvisas",
    "passiveSupine": "premiärvisats",
    "passiveInfinitive": "premiärvisas",
    "activePreterite": "premiärvisade",
    "activePresent": "premiärvisar",
    "activeSupine": "premiärvisat",
    "imperative": "premiärvisa",
    "activeInfinitive": "premiärvisa"
  },
  {
    "passivePreterite": "totalförbjöds",
    "passivePresent": "totalförbjuds",
    "passiveSupine": "totalförbjudits",
    "passiveInfinitive": "totalförbjudas",
    "activePreterite": "totalförbjöd",
    "activePresent": "totalförbjuder",
    "activeSupine": "totalförbjudit",
    "imperative": "totalförbjud",
    "activeInfinitive": "totalförbjuda"
  },
  {
    "passivePreterite": "returnerades",
    "passivePresent": "returneras",
    "passiveSupine": "returnerats",
    "passiveInfinitive": "returneras",
    "activePreterite": "returnerade",
    "activePresent": "returnerar",
    "activeSupine": "returnerat",
    "imperative": "returnera",
    "activeInfinitive": "returnera"
  },
  {
    "passivePreterite": "avgiftades",
    "passivePresent": "avgiftas",
    "passiveSupine": "avgiftats",
    "passiveInfinitive": "avgiftas",
    "activePreterite": "avgiftade",
    "activePresent": "avgiftar",
    "activeSupine": "avgiftat",
    "imperative": "avgifta",
    "activeInfinitive": "avgifta"
  },
  {
    "passivePreterite": "avkunnades",
    "passivePresent": "avkunnades",
    "passiveSupine": "avkunnats",
    "passiveInfinitive": "avkunnas",
    "activePreterite": "avkunnade",
    "activePresent": "avkunnar",
    "activeSupine": "avkunnat",
    "imperative": "avkunna",
    "activeInfinitive": "avkunna"
  },
  {
    "passivePreterite": "evakuerades",
    "passivePresent": "evakueras",
    "passiveSupine": "evakuerats",
    "passiveInfinitive": "evakueras",
    "activePreterite": "evakuerade",
    "activePresent": "evakuerar",
    "activeSupine": "evakuerat",
    "imperative": "evakuera",
    "activeInfinitive": "evakuera"
  },
  {
    "passivePreterite": "massproducerades",
    "passivePresent": "massproduceras",
    "passiveSupine": "massproducerats",
    "passiveInfinitive": "massproduceras",
    "activePreterite": "massproducerade",
    "activePresent": "massproducerar",
    "activeSupine": "massproducerat",
    "imperative": "massproducera",
    "activeInfinitive": "massproducera"
  },
  {
    "passivePreterite": "avtjänades",
    "passivePresent": "avtjänas",
    "passiveSupine": "avtjänats",
    "passiveInfinitive": "avtjänas",
    "activePreterite": "avtjänade",
    "activePresent": "avtjänar",
    "activeSupine": "avtjänat",
    "imperative": "avtjäna",
    "activeInfinitive": "avtjäna"
  },
  {
    "passivePreterite": "entledigades",
    "passivePresent": "entledigas",
    "passiveSupine": "entledigats",
    "passiveInfinitive": "entledigas",
    "activePreterite": "entledigade",
    "activePresent": "entledigar",
    "activeSupine": "entledigat",
    "imperative": "entlediga",
    "activeInfinitive": "entlediga"
  },
  {
    "passivePreterite": "omorganiserades",
    "passivePresent": "omorganiseras",
    "passiveSupine": "omorganiserats",
    "passiveInfinitive": "omorganiseras",
    "activePreterite": "omorganiserade",
    "activePresent": "omorganiserar",
    "activeSupine": "omorganiserat",
    "imperative": "omorganisera",
    "activeInfinitive": "omorganisera"
  },
  {
    "passivePreterite": "aktivitetsrapporterades",
    "passivePresent": "aktivitetsrapporteras",
    "passiveSupine": "aktivitetsrapporterats",
    "passiveInfinitive": "aktivitetsrapporteras",
    "activePreterite": "aktivitetsrapporterade",
    "activePresent": "aktivitetsrapporterar",
    "activeSupine": "aktivitetsrapporterat",
    "imperative": "aktivitetsrapportera",
    "activeInfinitive": "aktivitetsrapportera"
  },
  {
    "passivePreterite": "tempererades",
    "passivePresent": "tempereras",
    "passiveSupine": "tempererats",
    "passiveInfinitive": "tempereras",
    "activePreterite": "tempererade",
    "activePresent": "tempererar",
    "activeSupine": "tempererat",
    "imperative": "temperera",
    "activeInfinitive": "temperera"
  },
  {
    "passivePreterite": "stresstestades",
    "passivePresent": "stresstestas",
    "passiveSupine": "stresstestats",
    "passiveInfinitive": "stresstestas",
    "activePreterite": "stresstestade",
    "activePresent": "stresstestar",
    "activeSupine": "stresstestat",
    "imperative": "stresstesta",
    "activeInfinitive": "stresstesta"
  },
  {
    "passivePreterite": "internationaliserades",
    "passivePresent": "internationaliseras",
    "passiveSupine": "internationaliserats",
    "passiveInfinitive": "internationaliseras",
    "activePreterite": "internationaliserade",
    "activePresent": "internationaliserar",
    "activeSupine": "internationaliserat",
    "imperative": "internationalisera",
    "activeInfinitive": "internationalisera"
  },
  {
    "passivePreterite": "skannades",
    "passivePresent": "skannas",
    "passiveSupine": "skannats",
    "passiveInfinitive": "skannas",
    "activePreterite": "skannade",
    "activePresent": "skannar",
    "activeSupine": "skannat",
    "imperative": "skanna",
    "activeInfinitive": "skanna"
  },
  {
    "passivePreterite": "förordades",
    "passivePresent": "förordas",
    "passiveSupine": "förordats",
    "passiveInfinitive": "förordas",
    "activePreterite": "förordade",
    "activePresent": "förordar",
    "activeSupine": "förordat",
    "imperative": "förorda",
    "activeInfinitive": "förorda"
  },
  {
    "passivePreterite": "europeiserades",
    "passivePresent": "europeiseras",
    "passiveSupine": "europeiserats",
    "passiveInfinitive": "europeiseras",
    "activePreterite": "europeiserade",
    "activePresent": "europeiserar",
    "activeSupine": "europeiserat",
    "imperative": "europeisera",
    "activeInfinitive": "europeisera"
  },
  {
    "passivePreterite": "kanaliserades",
    "passivePresent": "kanaliseras",
    "passiveSupine": "kanaliserats",
    "passiveInfinitive": "kanaliseras",
    "activePreterite": "kanaliserade",
    "activePresent": "kanaliserar",
    "activeSupine": "kanaliserat",
    "imperative": "kanalisera",
    "activeInfinitive": "kanalisera"
  },
  {
    "passivePreterite": "utestängdes",
    "passivePresent": "utestängs",
    "passiveSupine": "utestängts",
    "passiveInfinitive": "utestängas",
    "activePreterite": "utestängde",
    "activePresent": "utestänger",
    "activeSupine": "utestängt",
    "imperative": "utestäng",
    "activeInfinitive": "utestänga"
  },
  {
    "passivePreterite": "utfördes",
    "passivePresent": "utförs",
    "passiveSupine": "utförts",
    "passiveInfinitive": "utföras",
    "activePreterite": "utförde",
    "activePresent": "utför",
    "activeSupine": "utfört",
    "imperative": "utför",
    "activeInfinitive": "utföra"
  },
  {
    "passivePreterite": "utfördes",
    "passivePresent": "utföres",
    "passiveSupine": "utförts",
    "passiveInfinitive": "utföras",
    "activePreterite": "utförde",
    "activePresent": "utför",
    "activeSupine": "utfört",
    "imperative": "utför",
    "activeInfinitive": "utföra"
  },
  {
    "passivePreterite": "stals",
    "passivePresent": "stjäls",
    "passiveSupine": "stulits",
    "passiveInfinitive": "stjälas",
    "activePreterite": "stal",
    "activePresent": "stjäl",
    "activeSupine": "stulit",
    "imperative": "stjäl",
    "activeInfinitive": "stjäla"
  },
  {
    "passivePreterite": "dopades",
    "passivePresent": "dopas",
    "passiveSupine": "dopats",
    "passiveInfinitive": "dopas",
    "activePreterite": "dopade",
    "activePresent": "dopar",
    "activeSupine": "dopat",
    "imperative": "dopa",
    "activeInfinitive": "dopa"
  },
  {
    "passivePreterite": "fruktades",
    "passivePresent": "fruktas",
    "passiveSupine": "fruktats",
    "passiveInfinitive": "fruktas",
    "activePreterite": "fruktade",
    "activePresent": "fruktar",
    "activeSupine": "fruktat",
    "imperative": "frukta",
    "activeInfinitive": "frukta"
  },
  {
    "passivePreterite": "konkurrerades",
    "passivePresent": "konkurreras",
    "passiveSupine": "konkurrerats",
    "passiveInfinitive": "konkurreras",
    "activePreterite": "konkurrerade",
    "activePresent": "konkurrerar",
    "activeSupine": "konkurrerat",
    "imperative": "konkurrera",
    "activeInfinitive": "konkurrera"
  },
  {
    "passivePreterite": "penslades",
    "passivePresent": "penslas",
    "passiveSupine": "penslats",
    "passiveInfinitive": "penslas",
    "activePreterite": "penslade",
    "activePresent": "penslar",
    "activeSupine": "penslat",
    "imperative": "pensla",
    "activeInfinitive": "pensla"
  },
  {
    "passivePreterite": "sammansattes",
    "passivePresent": "sammansätts",
    "passiveSupine": "sammansatts",
    "passiveInfinitive": "sammansättas",
    "activePreterite": "sammansatte",
    "activePresent": "sammansätter",
    "activeSupine": "sammansatt",
    "imperative": "sammansätt",
    "activeInfinitive": "sammansätta"
  },
  {
    "passivePreterite": "dubbelbokades",
    "passivePresent": "dubbelbokas",
    "passiveSupine": "dubbelbokats",
    "passiveInfinitive": "dubbelbokas",
    "activePreterite": "dubbelbokade",
    "activePresent": "dubbelbokar",
    "activeSupine": "dubbelbokat",
    "imperative": "dubbelboka",
    "activeInfinitive": "dubbelboka"
  },
  {
    "passivePreterite": "dekontaminerades",
    "passivePresent": "dekontamineras",
    "passiveSupine": "dekontaminerats",
    "passiveInfinitive": "dekontamineras",
    "activePreterite": "dekontaminerade",
    "activePresent": "dekontaminerar",
    "activeSupine": "dekontaminerat",
    "imperative": "dekontaminera",
    "activeInfinitive": "dekontaminera"
  },
  {
    "passivePreterite": "medikaliserades",
    "passivePresent": "medikaliseras",
    "passiveSupine": "medikaliserats",
    "passiveInfinitive": "medikaliseras",
    "activePreterite": "medikaliserade",
    "activePresent": "medikaliserar",
    "activeSupine": "medikaliserat",
    "imperative": "medikalisera",
    "activeInfinitive": "medikalisera"
  },
  {
    "passivePreterite": "avyttrades",
    "passivePresent": "avyttras",
    "passiveSupine": "avyttrats",
    "passiveInfinitive": "avyttras",
    "activePreterite": "avyttrade",
    "activePresent": "avyttrar",
    "activeSupine": "avyttrat",
    "imperative": "avyttra",
    "activeInfinitive": "avyttra"
  },
  {
    "passivePreterite": "inspekterades",
    "passivePresent": "inspekteras",
    "passiveSupine": "inspekterats",
    "passiveInfinitive": "inspekteras",
    "activePreterite": "inspekterade",
    "activePresent": "inspekterar",
    "activeSupine": "inspekterat",
    "imperative": "inspektera",
    "activeInfinitive": "inspektera"
  },
  {
    "passivePreterite": "mellanlandades",
    "passivePresent": "mellanlandas",
    "passiveSupine": "mellanlandats",
    "passiveInfinitive": "mellanlandas",
    "activePreterite": "mellanlandade",
    "activePresent": "mellanlandar",
    "activeSupine": "mellanlandat",
    "imperative": "mellanlanda",
    "activeInfinitive": "mellanlanda"
  },
  {
    "passivePreterite": "kortades",
    "passivePresent": "kortas",
    "passiveSupine": "kortats",
    "passiveInfinitive": "kortas",
    "activePreterite": "kortade",
    "activePresent": "kortar",
    "activeSupine": "kortat",
    "imperative": "korta",
    "activeInfinitive": "korta"
  },
  {
    "passivePreterite": "namngåvos",
    "passivePresent": "namngives",
    "passiveSupine": "namngivits",
    "passiveInfinitive": "namngivas",
    "activePreterite": "namngåvo",
    "activePresent": "namngiver",
    "activeSupine": "namngett",
    "imperative": "namnge",
    "activeInfinitive": "namngiva"
  },
  {
    "passivePreterite": "namngavs",
    "passivePresent": "namnges",
    "passiveSupine": "namngivits",
    "passiveInfinitive": "namngivas",
    "activePreterite": "namngåvo",
    "activePresent": "namngiver",
    "activeSupine": "namngett",
    "imperative": "namnge",
    "activeInfinitive": "namngiva"
  },
  {
    "passivePreterite": "namngåvos",
    "passivePresent": "namnges",
    "passiveSupine": "namngivits",
    "passiveInfinitive": "namngivas",
    "activePreterite": "namngåvo",
    "activePresent": "namngiver",
    "activeSupine": "namngett",
    "imperative": "namnge",
    "activeInfinitive": "namngiva"
  },
  {
    "passivePreterite": "namngavs",
    "passivePresent": "namngives",
    "passiveSupine": "namngetts",
    "passiveInfinitive": "namnges",
    "activePreterite": "namngåvo",
    "activePresent": "namngiver",
    "activeSupine": "namngett",
    "imperative": "namnge",
    "activeInfinitive": "namngiva"
  },
  {
    "passivePreterite": "namngåvos",
    "passivePresent": "namngives",
    "passiveSupine": "namngetts",
    "passiveInfinitive": "namnges",
    "activePreterite": "namngåvo",
    "activePresent": "namngiver",
    "activeSupine": "namngett",
    "imperative": "namnge",
    "activeInfinitive": "namngiva"
  },
  {
    "passivePreterite": "namngavs",
    "passivePresent": "namnges",
    "passiveSupine": "namngetts",
    "passiveInfinitive": "namnges",
    "activePreterite": "namngåvo",
    "activePresent": "namngiver",
    "activeSupine": "namngett",
    "imperative": "namnge",
    "activeInfinitive": "namngiva"
  },
  {
    "passivePreterite": "namngåvos",
    "passivePresent": "namnges",
    "passiveSupine": "namngetts",
    "passiveInfinitive": "namnges",
    "activePreterite": "namngåvo",
    "activePresent": "namngiver",
    "activeSupine": "namngett",
    "imperative": "namnge",
    "activeInfinitive": "namngiva"
  },
  {
    "passivePreterite": "namngavs",
    "passivePresent": "namngives",
    "passiveSupine": "namngivits",
    "passiveInfinitive": "namnges",
    "activePreterite": "namngåvo",
    "activePresent": "namngiver",
    "activeSupine": "namngett",
    "imperative": "namnge",
    "activeInfinitive": "namngiva"
  },
  {
    "passivePreterite": "namngåvos",
    "passivePresent": "namngives",
    "passiveSupine": "namngivits",
    "passiveInfinitive": "namnges",
    "activePreterite": "namngåvo",
    "activePresent": "namngiver",
    "activeSupine": "namngett",
    "imperative": "namnge",
    "activeInfinitive": "namngiva"
  },
  {
    "passivePreterite": "namngavs",
    "passivePresent": "namnges",
    "passiveSupine": "namngivits",
    "passiveInfinitive": "namnges",
    "activePreterite": "namngåvo",
    "activePresent": "namngiver",
    "activeSupine": "namngett",
    "imperative": "namnge",
    "activeInfinitive": "namngiva"
  },
  {
    "passivePreterite": "namngåvos",
    "passivePresent": "namnges",
    "passiveSupine": "namngivits",
    "passiveInfinitive": "namnges",
    "activePreterite": "namngåvo",
    "activePresent": "namngiver",
    "activeSupine": "namngett",
    "imperative": "namnge",
    "activeInfinitive": "namngiva"
  },
  {
    "passivePreterite": "namngavs",
    "passivePresent": "namngives",
    "passiveSupine": "namngetts",
    "passiveInfinitive": "namngivas",
    "activePreterite": "namngav",
    "activePresent": "namnger",
    "activeSupine": "namngett",
    "imperative": "namnge",
    "activeInfinitive": "namngiva"
  },
  {
    "passivePreterite": "namngåvos",
    "passivePresent": "namngives",
    "passiveSupine": "namngetts",
    "passiveInfinitive": "namngivas",
    "activePreterite": "namngav",
    "activePresent": "namnger",
    "activeSupine": "namngett",
    "imperative": "namnge",
    "activeInfinitive": "namngiva"
  },
  {
    "passivePreterite": "namngavs",
    "passivePresent": "namnges",
    "passiveSupine": "namngetts",
    "passiveInfinitive": "namngivas",
    "activePreterite": "namngav",
    "activePresent": "namnger",
    "activeSupine": "namngett",
    "imperative": "namnge",
    "activeInfinitive": "namngiva"
  },
  {
    "passivePreterite": "namngåvos",
    "passivePresent": "namnges",
    "passiveSupine": "namngetts",
    "passiveInfinitive": "namngivas",
    "activePreterite": "namngav",
    "activePresent": "namnger",
    "activeSupine": "namngett",
    "imperative": "namnge",
    "activeInfinitive": "namngiva"
  },
  {
    "passivePreterite": "namngavs",
    "passivePresent": "namngives",
    "passiveSupine": "namngivits",
    "passiveInfinitive": "namngivas",
    "activePreterite": "namngav",
    "activePresent": "namnger",
    "activeSupine": "namngett",
    "imperative": "namnge",
    "activeInfinitive": "namngiva"
  },
  {
    "passivePreterite": "namngåvos",
    "passivePresent": "namngives",
    "passiveSupine": "namngivits",
    "passiveInfinitive": "namngivas",
    "activePreterite": "namngav",
    "activePresent": "namnger",
    "activeSupine": "namngett",
    "imperative": "namnge",
    "activeInfinitive": "namngiva"
  },
  {
    "passivePreterite": "namngavs",
    "passivePresent": "namnges",
    "passiveSupine": "namngivits",
    "passiveInfinitive": "namngivas",
    "activePreterite": "namngav",
    "activePresent": "namnger",
    "activeSupine": "namngett",
    "imperative": "namnge",
    "activeInfinitive": "namngiva"
  },
  {
    "passivePreterite": "namngåvos",
    "passivePresent": "namnges",
    "passiveSupine": "namngivits",
    "passiveInfinitive": "namngivas",
    "activePreterite": "namngav",
    "activePresent": "namnger",
    "activeSupine": "namngett",
    "imperative": "namnge",
    "activeInfinitive": "namngiva"
  },
  {
    "passivePreterite": "namngavs",
    "passivePresent": "namngives",
    "passiveSupine": "namngetts",
    "passiveInfinitive": "namnges",
    "activePreterite": "namngav",
    "activePresent": "namnger",
    "activeSupine": "namngett",
    "imperative": "namnge",
    "activeInfinitive": "namngiva"
  },
  {
    "passivePreterite": "namngåvos",
    "passivePresent": "namngives",
    "passiveSupine": "namngetts",
    "passiveInfinitive": "namnges",
    "activePreterite": "namngav",
    "activePresent": "namnger",
    "activeSupine": "namngett",
    "imperative": "namnge",
    "activeInfinitive": "namngiva"
  },
  {
    "passivePreterite": "namngavs",
    "passivePresent": "namnges",
    "passiveSupine": "namngetts",
    "passiveInfinitive": "namnges",
    "activePreterite": "namngav",
    "activePresent": "namnger",
    "activeSupine": "namngett",
    "imperative": "namnge",
    "activeInfinitive": "namngiva"
  },
  {
    "passivePreterite": "namngåvos",
    "passivePresent": "namnges",
    "passiveSupine": "namngetts",
    "passiveInfinitive": "namnges",
    "activePreterite": "namngav",
    "activePresent": "namnger",
    "activeSupine": "namngett",
    "imperative": "namnge",
    "activeInfinitive": "namngiva"
  },
  {
    "passivePreterite": "namngavs",
    "passivePresent": "namngives",
    "passiveSupine": "namngivits",
    "passiveInfinitive": "namnges",
    "activePreterite": "namngav",
    "activePresent": "namnger",
    "activeSupine": "namngett",
    "imperative": "namnge",
    "activeInfinitive": "namngiva"
  },
  {
    "passivePreterite": "namngåvos",
    "passivePresent": "namngives",
    "passiveSupine": "namngivits",
    "passiveInfinitive": "namnges",
    "activePreterite": "namngav",
    "activePresent": "namnger",
    "activeSupine": "namngett",
    "imperative": "namnge",
    "activeInfinitive": "namngiva"
  },
  {
    "passivePreterite": "namngavs",
    "passivePresent": "namnges",
    "passiveSupine": "namngivits",
    "passiveInfinitive": "namnges",
    "activePreterite": "namngav",
    "activePresent": "namnger",
    "activeSupine": "namngett",
    "imperative": "namnge",
    "activeInfinitive": "namngiva"
  },
  {
    "passivePreterite": "namngåvos",
    "passivePresent": "namnges",
    "passiveSupine": "namngivits",
    "passiveInfinitive": "namnges",
    "activePreterite": "namngav",
    "activePresent": "namnger",
    "activeSupine": "namngett",
    "imperative": "namnge",
    "activeInfinitive": "namngiva"
  },
  {
    "passivePreterite": "namngavs",
    "passivePresent": "namngives",
    "passiveSupine": "namngetts",
    "passiveInfinitive": "namngivas",
    "activePreterite": "namngåvo",
    "activePresent": "namnger",
    "activeSupine": "namngett",
    "imperative": "namnge",
    "activeInfinitive": "namngiva"
  },
  {
    "passivePreterite": "namngåvos",
    "passivePresent": "namngives",
    "passiveSupine": "namngetts",
    "passiveInfinitive": "namngivas",
    "activePreterite": "namngåvo",
    "activePresent": "namnger",
    "activeSupine": "namngett",
    "imperative": "namnge",
    "activeInfinitive": "namngiva"
  },
  {
    "passivePreterite": "namngavs",
    "passivePresent": "namnges",
    "passiveSupine": "namngetts",
    "passiveInfinitive": "namngivas",
    "activePreterite": "namngåvo",
    "activePresent": "namnger",
    "activeSupine": "namngett",
    "imperative": "namnge",
    "activeInfinitive": "namngiva"
  },
  {
    "passivePreterite": "namngåvos",
    "passivePresent": "namnges",
    "passiveSupine": "namngetts",
    "passiveInfinitive": "namngivas",
    "activePreterite": "namngåvo",
    "activePresent": "namnger",
    "activeSupine": "namngett",
    "imperative": "namnge",
    "activeInfinitive": "namngiva"
  },
  {
    "passivePreterite": "namngavs",
    "passivePresent": "namngives",
    "passiveSupine": "namngivits",
    "passiveInfinitive": "namngivas",
    "activePreterite": "namngåvo",
    "activePresent": "namnger",
    "activeSupine": "namngett",
    "imperative": "namnge",
    "activeInfinitive": "namngiva"
  },
  {
    "passivePreterite": "namngåvos",
    "passivePresent": "namngives",
    "passiveSupine": "namngivits",
    "passiveInfinitive": "namngivas",
    "activePreterite": "namngåvo",
    "activePresent": "namnger",
    "activeSupine": "namngett",
    "imperative": "namnge",
    "activeInfinitive": "namngiva"
  },
  {
    "passivePreterite": "namngavs",
    "passivePresent": "namnges",
    "passiveSupine": "namngivits",
    "passiveInfinitive": "namngivas",
    "activePreterite": "namngåvo",
    "activePresent": "namnger",
    "activeSupine": "namngett",
    "imperative": "namnge",
    "activeInfinitive": "namngiva"
  },
  {
    "passivePreterite": "namngåvos",
    "passivePresent": "namnges",
    "passiveSupine": "namngivits",
    "passiveInfinitive": "namngivas",
    "activePreterite": "namngåvo",
    "activePresent": "namnger",
    "activeSupine": "namngett",
    "imperative": "namnge",
    "activeInfinitive": "namngiva"
  },
  {
    "passivePreterite": "namngavs",
    "passivePresent": "namngives",
    "passiveSupine": "namngetts",
    "passiveInfinitive": "namnges",
    "activePreterite": "namngåvo",
    "activePresent": "namnger",
    "activeSupine": "namngett",
    "imperative": "namnge",
    "activeInfinitive": "namngiva"
  },
  {
    "passivePreterite": "namngåvos",
    "passivePresent": "namngives",
    "passiveSupine": "namngetts",
    "passiveInfinitive": "namnges",
    "activePreterite": "namngåvo",
    "activePresent": "namnger",
    "activeSupine": "namngett",
    "imperative": "namnge",
    "activeInfinitive": "namngiva"
  },
  {
    "passivePreterite": "namngavs",
    "passivePresent": "namnges",
    "passiveSupine": "namngetts",
    "passiveInfinitive": "namnges",
    "activePreterite": "namngåvo",
    "activePresent": "namnger",
    "activeSupine": "namngett",
    "imperative": "namnge",
    "activeInfinitive": "namngiva"
  },
  {
    "passivePreterite": "namngåvos",
    "passivePresent": "namnges",
    "passiveSupine": "namngetts",
    "passiveInfinitive": "namnges",
    "activePreterite": "namngåvo",
    "activePresent": "namnger",
    "activeSupine": "namngett",
    "imperative": "namnge",
    "activeInfinitive": "namngiva"
  },
  {
    "passivePreterite": "namngavs",
    "passivePresent": "namngives",
    "passiveSupine": "namngivits",
    "passiveInfinitive": "namnges",
    "activePreterite": "namngåvo",
    "activePresent": "namnger",
    "activeSupine": "namngett",
    "imperative": "namnge",
    "activeInfinitive": "namngiva"
  },
  {
    "passivePreterite": "namngåvos",
    "passivePresent": "namngives",
    "passiveSupine": "namngivits",
    "passiveInfinitive": "namnges",
    "activePreterite": "namngåvo",
    "activePresent": "namnger",
    "activeSupine": "namngett",
    "imperative": "namnge",
    "activeInfinitive": "namngiva"
  },
  {
    "passivePreterite": "namngavs",
    "passivePresent": "namnges",
    "passiveSupine": "namngivits",
    "passiveInfinitive": "namnges",
    "activePreterite": "namngåvo",
    "activePresent": "namnger",
    "activeSupine": "namngett",
    "imperative": "namnge",
    "activeInfinitive": "namngiva"
  },
  {
    "passivePreterite": "namngåvos",
    "passivePresent": "namnges",
    "passiveSupine": "namngivits",
    "passiveInfinitive": "namnges",
    "activePreterite": "namngåvo",
    "activePresent": "namnger",
    "activeSupine": "namngett",
    "imperative": "namnge",
    "activeInfinitive": "namngiva"
  },
  {
    "passivePreterite": "namngavs",
    "passivePresent": "namngives",
    "passiveSupine": "namngetts",
    "passiveInfinitive": "namngivas",
    "activePreterite": "namngav",
    "activePresent": "namngiver",
    "activeSupine": "namngivit",
    "imperative": "namnge",
    "activeInfinitive": "namngiva"
  },
  {
    "passivePreterite": "namngåvos",
    "passivePresent": "namngives",
    "passiveSupine": "namngetts",
    "passiveInfinitive": "namngivas",
    "activePreterite": "namngav",
    "activePresent": "namngiver",
    "activeSupine": "namngivit",
    "imperative": "namnge",
    "activeInfinitive": "namngiva"
  },
  {
    "passivePreterite": "namngavs",
    "passivePresent": "namnges",
    "passiveSupine": "namngetts",
    "passiveInfinitive": "namngivas",
    "activePreterite": "namngav",
    "activePresent": "namngiver",
    "activeSupine": "namngivit",
    "imperative": "namnge",
    "activeInfinitive": "namngiva"
  },
  {
    "passivePreterite": "namngåvos",
    "passivePresent": "namnges",
    "passiveSupine": "namngetts",
    "passiveInfinitive": "namngivas",
    "activePreterite": "namngav",
    "activePresent": "namngiver",
    "activeSupine": "namngivit",
    "imperative": "namnge",
    "activeInfinitive": "namngiva"
  },
  {
    "passivePreterite": "namngavs",
    "passivePresent": "namngives",
    "passiveSupine": "namngivits",
    "passiveInfinitive": "namngivas",
    "activePreterite": "namngav",
    "activePresent": "namngiver",
    "activeSupine": "namngivit",
    "imperative": "namnge",
    "activeInfinitive": "namngiva"
  },
  {
    "passivePreterite": "namngåvos",
    "passivePresent": "namngives",
    "passiveSupine": "namngivits",
    "passiveInfinitive": "namngivas",
    "activePreterite": "namngav",
    "activePresent": "namngiver",
    "activeSupine": "namngivit",
    "imperative": "namnge",
    "activeInfinitive": "namngiva"
  },
  {
    "passivePreterite": "namngavs",
    "passivePresent": "namnges",
    "passiveSupine": "namngivits",
    "passiveInfinitive": "namngivas",
    "activePreterite": "namngav",
    "activePresent": "namngiver",
    "activeSupine": "namngivit",
    "imperative": "namnge",
    "activeInfinitive": "namngiva"
  },
  {
    "passivePreterite": "namngåvos",
    "passivePresent": "namnges",
    "passiveSupine": "namngivits",
    "passiveInfinitive": "namngivas",
    "activePreterite": "namngav",
    "activePresent": "namngiver",
    "activeSupine": "namngivit",
    "imperative": "namnge",
    "activeInfinitive": "namngiva"
  },
  {
    "passivePreterite": "namngavs",
    "passivePresent": "namngives",
    "passiveSupine": "namngetts",
    "passiveInfinitive": "namnges",
    "activePreterite": "namngav",
    "activePresent": "namngiver",
    "activeSupine": "namngivit",
    "imperative": "namnge",
    "activeInfinitive": "namngiva"
  },
  {
    "passivePreterite": "namngåvos",
    "passivePresent": "namngives",
    "passiveSupine": "namngetts",
    "passiveInfinitive": "namnges",
    "activePreterite": "namngav",
    "activePresent": "namngiver",
    "activeSupine": "namngivit",
    "imperative": "namnge",
    "activeInfinitive": "namngiva"
  },
  {
    "passivePreterite": "namngavs",
    "passivePresent": "namnges",
    "passiveSupine": "namngetts",
    "passiveInfinitive": "namnges",
    "activePreterite": "namngav",
    "activePresent": "namngiver",
    "activeSupine": "namngivit",
    "imperative": "namnge",
    "activeInfinitive": "namngiva"
  },
  {
    "passivePreterite": "namngåvos",
    "passivePresent": "namnges",
    "passiveSupine": "namngetts",
    "passiveInfinitive": "namnges",
    "activePreterite": "namngav",
    "activePresent": "namngiver",
    "activeSupine": "namngivit",
    "imperative": "namnge",
    "activeInfinitive": "namngiva"
  },
  {
    "passivePreterite": "namngavs",
    "passivePresent": "namngives",
    "passiveSupine": "namngivits",
    "passiveInfinitive": "namnges",
    "activePreterite": "namngav",
    "activePresent": "namngiver",
    "activeSupine": "namngivit",
    "imperative": "namnge",
    "activeInfinitive": "namngiva"
  },
  {
    "passivePreterite": "namngåvos",
    "passivePresent": "namngives",
    "passiveSupine": "namngivits",
    "passiveInfinitive": "namnges",
    "activePreterite": "namngav",
    "activePresent": "namngiver",
    "activeSupine": "namngivit",
    "imperative": "namnge",
    "activeInfinitive": "namngiva"
  },
  {
    "passivePreterite": "namngavs",
    "passivePresent": "namnges",
    "passiveSupine": "namngivits",
    "passiveInfinitive": "namnges",
    "activePreterite": "namngav",
    "activePresent": "namngiver",
    "activeSupine": "namngivit",
    "imperative": "namnge",
    "activeInfinitive": "namngiva"
  },
  {
    "passivePreterite": "namngåvos",
    "passivePresent": "namnges",
    "passiveSupine": "namngivits",
    "passiveInfinitive": "namnges",
    "activePreterite": "namngav",
    "activePresent": "namngiver",
    "activeSupine": "namngivit",
    "imperative": "namnge",
    "activeInfinitive": "namngiva"
  },
  {
    "passivePreterite": "namngavs",
    "passivePresent": "namngives",
    "passiveSupine": "namngetts",
    "passiveInfinitive": "namngivas",
    "activePreterite": "namngåvo",
    "activePresent": "namngiver",
    "activeSupine": "namngivit",
    "imperative": "namnge",
    "activeInfinitive": "namngiva"
  },
  {
    "passivePreterite": "namngåvos",
    "passivePresent": "namngives",
    "passiveSupine": "namngetts",
    "passiveInfinitive": "namngivas",
    "activePreterite": "namngåvo",
    "activePresent": "namngiver",
    "activeSupine": "namngivit",
    "imperative": "namnge",
    "activeInfinitive": "namngiva"
  },
  {
    "passivePreterite": "namngavs",
    "passivePresent": "namnges",
    "passiveSupine": "namngetts",
    "passiveInfinitive": "namngivas",
    "activePreterite": "namngåvo",
    "activePresent": "namngiver",
    "activeSupine": "namngivit",
    "imperative": "namnge",
    "activeInfinitive": "namngiva"
  },
  {
    "passivePreterite": "namngåvos",
    "passivePresent": "namnges",
    "passiveSupine": "namngetts",
    "passiveInfinitive": "namngivas",
    "activePreterite": "namngåvo",
    "activePresent": "namngiver",
    "activeSupine": "namngivit",
    "imperative": "namnge",
    "activeInfinitive": "namngiva"
  },
  {
    "passivePreterite": "namngavs",
    "passivePresent": "namngives",
    "passiveSupine": "namngivits",
    "passiveInfinitive": "namngivas",
    "activePreterite": "namngåvo",
    "activePresent": "namngiver",
    "activeSupine": "namngivit",
    "imperative": "namnge",
    "activeInfinitive": "namngiva"
  },
  {
    "passivePreterite": "namngåvos",
    "passivePresent": "namngives",
    "passiveSupine": "namngivits",
    "passiveInfinitive": "namngivas",
    "activePreterite": "namngåvo",
    "activePresent": "namngiver",
    "activeSupine": "namngivit",
    "imperative": "namnge",
    "activeInfinitive": "namngiva"
  },
  {
    "passivePreterite": "namngavs",
    "passivePresent": "namnges",
    "passiveSupine": "namngivits",
    "passiveInfinitive": "namngivas",
    "activePreterite": "namngåvo",
    "activePresent": "namngiver",
    "activeSupine": "namngivit",
    "imperative": "namnge",
    "activeInfinitive": "namngiva"
  },
  {
    "passivePreterite": "namngåvos",
    "passivePresent": "namnges",
    "passiveSupine": "namngivits",
    "passiveInfinitive": "namngivas",
    "activePreterite": "namngåvo",
    "activePresent": "namngiver",
    "activeSupine": "namngivit",
    "imperative": "namnge",
    "activeInfinitive": "namngiva"
  },
  {
    "passivePreterite": "namngavs",
    "passivePresent": "namngives",
    "passiveSupine": "namngetts",
    "passiveInfinitive": "namnges",
    "activePreterite": "namngåvo",
    "activePresent": "namngiver",
    "activeSupine": "namngivit",
    "imperative": "namnge",
    "activeInfinitive": "namngiva"
  },
  {
    "passivePreterite": "namngåvos",
    "passivePresent": "namngives",
    "passiveSupine": "namngetts",
    "passiveInfinitive": "namnges",
    "activePreterite": "namngåvo",
    "activePresent": "namngiver",
    "activeSupine": "namngivit",
    "imperative": "namnge",
    "activeInfinitive": "namngiva"
  },
  {
    "passivePreterite": "namngavs",
    "passivePresent": "namnges",
    "passiveSupine": "namngetts",
    "passiveInfinitive": "namnges",
    "activePreterite": "namngåvo",
    "activePresent": "namngiver",
    "activeSupine": "namngivit",
    "imperative": "namnge",
    "activeInfinitive": "namngiva"
  },
  {
    "passivePreterite": "namngåvos",
    "passivePresent": "namnges",
    "passiveSupine": "namngetts",
    "passiveInfinitive": "namnges",
    "activePreterite": "namngåvo",
    "activePresent": "namngiver",
    "activeSupine": "namngivit",
    "imperative": "namnge",
    "activeInfinitive": "namngiva"
  },
  {
    "passivePreterite": "namngavs",
    "passivePresent": "namngives",
    "passiveSupine": "namngivits",
    "passiveInfinitive": "namnges",
    "activePreterite": "namngåvo",
    "activePresent": "namngiver",
    "activeSupine": "namngivit",
    "imperative": "namnge",
    "activeInfinitive": "namngiva"
  },
  {
    "passivePreterite": "namngåvos",
    "passivePresent": "namngives",
    "passiveSupine": "namngivits",
    "passiveInfinitive": "namnges",
    "activePreterite": "namngåvo",
    "activePresent": "namngiver",
    "activeSupine": "namngivit",
    "imperative": "namnge",
    "activeInfinitive": "namngiva"
  },
  {
    "passivePreterite": "namngavs",
    "passivePresent": "namnges",
    "passiveSupine": "namngivits",
    "passiveInfinitive": "namnges",
    "activePreterite": "namngåvo",
    "activePresent": "namngiver",
    "activeSupine": "namngivit",
    "imperative": "namnge",
    "activeInfinitive": "namngiva"
  },
  {
    "passivePreterite": "namngåvos",
    "passivePresent": "namnges",
    "passiveSupine": "namngivits",
    "passiveInfinitive": "namnges",
    "activePreterite": "namngåvo",
    "activePresent": "namngiver",
    "activeSupine": "namngivit",
    "imperative": "namnge",
    "activeInfinitive": "namngiva"
  },
  {
    "passivePreterite": "namngavs",
    "passivePresent": "namngives",
    "passiveSupine": "namngetts",
    "passiveInfinitive": "namngivas",
    "activePreterite": "namngav",
    "activePresent": "namnger",
    "activeSupine": "namngivit",
    "imperative": "namnge",
    "activeInfinitive": "namngiva"
  },
  {
    "passivePreterite": "namngåvos",
    "passivePresent": "namngives",
    "passiveSupine": "namngetts",
    "passiveInfinitive": "namngivas",
    "activePreterite": "namngav",
    "activePresent": "namnger",
    "activeSupine": "namngivit",
    "imperative": "namnge",
    "activeInfinitive": "namngiva"
  },
  {
    "passivePreterite": "namngavs",
    "passivePresent": "namnges",
    "passiveSupine": "namngetts",
    "passiveInfinitive": "namngivas",
    "activePreterite": "namngav",
    "activePresent": "namnger",
    "activeSupine": "namngivit",
    "imperative": "namnge",
    "activeInfinitive": "namngiva"
  },
  {
    "passivePreterite": "namngåvos",
    "passivePresent": "namnges",
    "passiveSupine": "namngetts",
    "passiveInfinitive": "namngivas",
    "activePreterite": "namngav",
    "activePresent": "namnger",
    "activeSupine": "namngivit",
    "imperative": "namnge",
    "activeInfinitive": "namngiva"
  },
  {
    "passivePreterite": "namngavs",
    "passivePresent": "namngives",
    "passiveSupine": "namngivits",
    "passiveInfinitive": "namngivas",
    "activePreterite": "namngav",
    "activePresent": "namnger",
    "activeSupine": "namngivit",
    "imperative": "namnge",
    "activeInfinitive": "namngiva"
  },
  {
    "passivePreterite": "namngåvos",
    "passivePresent": "namngives",
    "passiveSupine": "namngivits",
    "passiveInfinitive": "namngivas",
    "activePreterite": "namngav",
    "activePresent": "namnger",
    "activeSupine": "namngivit",
    "imperative": "namnge",
    "activeInfinitive": "namngiva"
  },
  {
    "passivePreterite": "namngavs",
    "passivePresent": "namnges",
    "passiveSupine": "namngivits",
    "passiveInfinitive": "namngivas",
    "activePreterite": "namngav",
    "activePresent": "namnger",
    "activeSupine": "namngivit",
    "imperative": "namnge",
    "activeInfinitive": "namngiva"
  },
  {
    "passivePreterite": "namngåvos",
    "passivePresent": "namnges",
    "passiveSupine": "namngivits",
    "passiveInfinitive": "namngivas",
    "activePreterite": "namngav",
    "activePresent": "namnger",
    "activeSupine": "namngivit",
    "imperative": "namnge",
    "activeInfinitive": "namngiva"
  },
  {
    "passivePreterite": "namngavs",
    "passivePresent": "namngives",
    "passiveSupine": "namngetts",
    "passiveInfinitive": "namnges",
    "activePreterite": "namngav",
    "activePresent": "namnger",
    "activeSupine": "namngivit",
    "imperative": "namnge",
    "activeInfinitive": "namngiva"
  },
  {
    "passivePreterite": "namngåvos",
    "passivePresent": "namngives",
    "passiveSupine": "namngetts",
    "passiveInfinitive": "namnges",
    "activePreterite": "namngav",
    "activePresent": "namnger",
    "activeSupine": "namngivit",
    "imperative": "namnge",
    "activeInfinitive": "namngiva"
  },
  {
    "passivePreterite": "namngavs",
    "passivePresent": "namnges",
    "passiveSupine": "namngetts",
    "passiveInfinitive": "namnges",
    "activePreterite": "namngav",
    "activePresent": "namnger",
    "activeSupine": "namngivit",
    "imperative": "namnge",
    "activeInfinitive": "namngiva"
  },
  {
    "passivePreterite": "namngåvos",
    "passivePresent": "namnges",
    "passiveSupine": "namngetts",
    "passiveInfinitive": "namnges",
    "activePreterite": "namngav",
    "activePresent": "namnger",
    "activeSupine": "namngivit",
    "imperative": "namnge",
    "activeInfinitive": "namngiva"
  },
  {
    "passivePreterite": "namngavs",
    "passivePresent": "namngives",
    "passiveSupine": "namngivits",
    "passiveInfinitive": "namnges",
    "activePreterite": "namngav",
    "activePresent": "namnger",
    "activeSupine": "namngivit",
    "imperative": "namnge",
    "activeInfinitive": "namngiva"
  },
  {
    "passivePreterite": "namngåvos",
    "passivePresent": "namngives",
    "passiveSupine": "namngivits",
    "passiveInfinitive": "namnges",
    "activePreterite": "namngav",
    "activePresent": "namnger",
    "activeSupine": "namngivit",
    "imperative": "namnge",
    "activeInfinitive": "namngiva"
  },
  {
    "passivePreterite": "namngavs",
    "passivePresent": "namnges",
    "passiveSupine": "namngivits",
    "passiveInfinitive": "namnges",
    "activePreterite": "namngav",
    "activePresent": "namnger",
    "activeSupine": "namngivit",
    "imperative": "namnge",
    "activeInfinitive": "namngiva"
  },
  {
    "passivePreterite": "namngåvos",
    "passivePresent": "namnges",
    "passiveSupine": "namngivits",
    "passiveInfinitive": "namnges",
    "activePreterite": "namngav",
    "activePresent": "namnger",
    "activeSupine": "namngivit",
    "imperative": "namnge",
    "activeInfinitive": "namngiva"
  },
  {
    "passivePreterite": "namngavs",
    "passivePresent": "namngives",
    "passiveSupine": "namngetts",
    "passiveInfinitive": "namngivas",
    "activePreterite": "namngåvo",
    "activePresent": "namnger",
    "activeSupine": "namngivit",
    "imperative": "namnge",
    "activeInfinitive": "namngiva"
  },
  {
    "passivePreterite": "namngåvos",
    "passivePresent": "namngives",
    "passiveSupine": "namngetts",
    "passiveInfinitive": "namngivas",
    "activePreterite": "namngåvo",
    "activePresent": "namnger",
    "activeSupine": "namngivit",
    "imperative": "namnge",
    "activeInfinitive": "namngiva"
  },
  {
    "passivePreterite": "namngavs",
    "passivePresent": "namnges",
    "passiveSupine": "namngetts",
    "passiveInfinitive": "namngivas",
    "activePreterite": "namngåvo",
    "activePresent": "namnger",
    "activeSupine": "namngivit",
    "imperative": "namnge",
    "activeInfinitive": "namngiva"
  },
  {
    "passivePreterite": "namngåvos",
    "passivePresent": "namnges",
    "passiveSupine": "namngetts",
    "passiveInfinitive": "namngivas",
    "activePreterite": "namngåvo",
    "activePresent": "namnger",
    "activeSupine": "namngivit",
    "imperative": "namnge",
    "activeInfinitive": "namngiva"
  },
  {
    "passivePreterite": "namngavs",
    "passivePresent": "namngives",
    "passiveSupine": "namngivits",
    "passiveInfinitive": "namngivas",
    "activePreterite": "namngåvo",
    "activePresent": "namnger",
    "activeSupine": "namngivit",
    "imperative": "namnge",
    "activeInfinitive": "namngiva"
  },
  {
    "passivePreterite": "namngåvos",
    "passivePresent": "namngives",
    "passiveSupine": "namngivits",
    "passiveInfinitive": "namngivas",
    "activePreterite": "namngåvo",
    "activePresent": "namnger",
    "activeSupine": "namngivit",
    "imperative": "namnge",
    "activeInfinitive": "namngiva"
  },
  {
    "passivePreterite": "namngavs",
    "passivePresent": "namnges",
    "passiveSupine": "namngivits",
    "passiveInfinitive": "namngivas",
    "activePreterite": "namngåvo",
    "activePresent": "namnger",
    "activeSupine": "namngivit",
    "imperative": "namnge",
    "activeInfinitive": "namngiva"
  },
  {
    "passivePreterite": "namngåvos",
    "passivePresent": "namnges",
    "passiveSupine": "namngivits",
    "passiveInfinitive": "namngivas",
    "activePreterite": "namngåvo",
    "activePresent": "namnger",
    "activeSupine": "namngivit",
    "imperative": "namnge",
    "activeInfinitive": "namngiva"
  },
  {
    "passivePreterite": "namngavs",
    "passivePresent": "namngives",
    "passiveSupine": "namngetts",
    "passiveInfinitive": "namnges",
    "activePreterite": "namngåvo",
    "activePresent": "namnger",
    "activeSupine": "namngivit",
    "imperative": "namnge",
    "activeInfinitive": "namngiva"
  },
  {
    "passivePreterite": "intervenerades",
    "passivePresent": "interveneras",
    "passiveSupine": "intervenerats",
    "passiveInfinitive": "interveneras",
    "activePreterite": "intervenerade",
    "activePresent": "intervenerar",
    "activeSupine": "intervenerat",
    "imperative": "intervenera",
    "activeInfinitive": "intervenera"
  },
  {
    "passivePreterite": "uppdagades",
    "passivePresent": "uppdagas",
    "passiveSupine": "uppdagats",
    "passiveInfinitive": "uppdagas",
    "activePreterite": "uppdagade",
    "activePresent": "uppdagar",
    "activeSupine": "uppdagat",
    "imperative": "uppdaga",
    "activeInfinitive": "uppdaga"
  },
  {
    "passivePreterite": "karamelliserades",
    "passivePresent": "karamelliseras",
    "passiveSupine": "karamelliserats",
    "passiveInfinitive": "karamelliseras",
    "activePreterite": "karamelliserade",
    "activePresent": "karamelliserar",
    "activeSupine": "karamelliserat",
    "imperative": "karamellisera",
    "activeInfinitive": "karamellisera"
  },
  {
    "passivePreterite": "sötades",
    "passivePresent": "sötas",
    "passiveSupine": "sötats",
    "passiveInfinitive": "sötas",
    "activePreterite": "sötade",
    "activePresent": "sötar",
    "activeSupine": "sötat",
    "imperative": "söta",
    "activeInfinitive": "söta"
  },
  {
    "passivePreterite": "förgräddades",
    "passivePresent": "förgräddas",
    "passiveSupine": "förgräddats",
    "passiveInfinitive": "förgräddas",
    "activePreterite": "förgräddade",
    "activePresent": "förgräddar",
    "activeSupine": "förgräddat",
    "imperative": "förgrädda",
    "activeInfinitive": "förgrädda"
  },
  {
    "passivePreterite": "piskades",
    "passivePresent": "piskas",
    "passiveSupine": "piskats",
    "passiveInfinitive": "piskas",
    "activePreterite": "piskade",
    "activePresent": "piskar",
    "activeSupine": "piskat",
    "imperative": "piska",
    "activeInfinitive": "piska"
  },
  {
    "passivePreterite": "drygades",
    "passivePresent": "drygas",
    "passiveSupine": "drygats",
    "passiveInfinitive": "drygas",
    "activePreterite": "drygade",
    "activePresent": "drygar",
    "activeSupine": "drygat",
    "imperative": "dryga",
    "activeInfinitive": "dryga"
  },
  {
    "passivePreterite": "raffinerades",
    "passivePresent": "raffineras",
    "passiveSupine": "raffinerats",
    "passiveInfinitive": "raffineras",
    "activePreterite": "raffinerade",
    "activePresent": "raffinerar",
    "activeSupine": "raffinerat",
    "imperative": "raffinera",
    "activeInfinitive": "raffinera"
  },
  {
    "passivePreterite": "sveptes",
    "passivePresent": "sveps",
    "passiveSupine": "svepts",
    "passiveInfinitive": "svepas",
    "activePreterite": "svepte",
    "activePresent": "sveper",
    "activeSupine": "svept",
    "imperative": "svep",
    "activeInfinitive": "svepa"
  },
  {
    "passivePreterite": "arbetades",
    "passivePresent": "arbetas",
    "passiveSupine": "arbetats",
    "passiveInfinitive": "arbetas",
    "activePreterite": "arbetade",
    "activePresent": "arbetar",
    "activeSupine": "arbetat",
    "imperative": "arbeta",
    "activeInfinitive": "arbeta"
  },
  {
    "passivePreterite": "rådbråkades",
    "passivePresent": "rådbråkas",
    "passiveSupine": "rådbråkats",
    "passiveInfinitive": "rådbråkas",
    "activePreterite": "rådbråkade",
    "activePresent": "rådbråkar",
    "activeSupine": "rådbråkat",
    "imperative": "rådbråka",
    "activeInfinitive": "rådbråka"
  },
  {
    "passivePreterite": "röntes",
    "passivePresent": "röns",
    "passiveSupine": "rönts",
    "passiveInfinitive": "rönas",
    "activePreterite": "rönte",
    "activePresent": "röner",
    "activeSupine": "rönt",
    "imperative": "rön",
    "activeInfinitive": "röna"
  },
  {
    "passivePreterite": "sackades",
    "passivePresent": "sackas",
    "passiveSupine": "sackats",
    "passiveInfinitive": "sackas",
    "activePreterite": "sackade",
    "activePresent": "sackar",
    "activeSupine": "sackat",
    "imperative": "sacka",
    "activeInfinitive": "sacka"
  },
  {
    "passivePreterite": "saluterades",
    "passivePresent": "saluteras",
    "passiveSupine": "saluterats",
    "passiveInfinitive": "saluteras",
    "activePreterite": "saluterade",
    "activePresent": "saluterar",
    "activeSupine": "saluterat",
    "imperative": "salutera",
    "activeInfinitive": "salutera"
  },
  {
    "passivePreterite": "sammanfördes",
    "passivePresent": "sammanförs",
    "passiveSupine": "sammanförts",
    "passiveInfinitive": "sammanföras",
    "activePreterite": "sammanförde",
    "activePresent": "sammanför",
    "activeSupine": "sammanfört",
    "imperative": "sammanför",
    "activeInfinitive": "sammanföra"
  },
  {
    "passivePreterite": "schabblades",
    "passivePresent": "schabblas",
    "passiveSupine": "schabblats",
    "passiveInfinitive": "schabblas",
    "activePreterite": "schabblade",
    "activePresent": "schabblar",
    "activeSupine": "schabblat",
    "imperative": "schabbla",
    "activeInfinitive": "schabbla"
  },
  {
    "passivePreterite": "schappades",
    "passivePresent": "schappas",
    "passiveSupine": "schappats",
    "passiveInfinitive": "schappas",
    "activePreterite": "schappade",
    "activePresent": "schappar",
    "activeSupine": "schappat",
    "imperative": "schappa",
    "activeInfinitive": "schappa"
  },
  {
    "passivePreterite": "sickades",
    "passivePresent": "sickas",
    "passiveSupine": "sickats",
    "passiveInfinitive": "sickas",
    "activePreterite": "sickade",
    "activePresent": "sickar",
    "activeSupine": "sickat",
    "imperative": "sicka",
    "activeInfinitive": "sicka"
  },
  {
    "passivePreterite": "sintrades",
    "passivePresent": "sintras",
    "passiveSupine": "sintrats",
    "passiveInfinitive": "sintras",
    "activePreterite": "sintrade",
    "activePresent": "sintrar",
    "activeSupine": "sintrat",
    "imperative": "sintra",
    "activeInfinitive": "sintra"
  },
  {
    "passivePreterite": "skalades",
    "passivePresent": "skalas",
    "passiveSupine": "skalats",
    "passiveInfinitive": "skalas",
    "activePreterite": "skalade",
    "activePresent": "skalar",
    "activeSupine": "skalat",
    "imperative": "skala",
    "activeInfinitive": "skala"
  },
  {
    "passivePreterite": "skattades",
    "passivePresent": "skattas",
    "passiveSupine": "skattats",
    "passiveInfinitive": "skattas",
    "activePreterite": "skattade",
    "activePresent": "skattar",
    "activeSupine": "skattat",
    "imperative": "skatta",
    "activeInfinitive": "skatta"
  },
  {
    "passivePreterite": "anträffades",
    "passivePresent": "anträffas",
    "passiveSupine": "anträffats",
    "passiveInfinitive": "anträffas",
    "activePreterite": "anträffade",
    "activePresent": "anträffar",
    "activeSupine": "anträffat",
    "imperative": "anträffa",
    "activeInfinitive": "anträffa"
  },
  {
    "passivePreterite": "appellerades",
    "passivePresent": "appelleras",
    "passiveSupine": "appellerats",
    "passiveInfinitive": "appelleras",
    "activePreterite": "appellerade",
    "activePresent": "appellerar",
    "activeSupine": "appellerat",
    "imperative": "appellera",
    "activeInfinitive": "appellera"
  },
  {
    "passivePreterite": "arkebuserades",
    "passivePresent": "arkebuseras",
    "passiveSupine": "arkebuserats",
    "passiveInfinitive": "arkebuseras",
    "activePreterite": "arkebuserade",
    "activePresent": "arkebuserar",
    "activeSupine": "arkebuserat",
    "imperative": "arkebusera",
    "activeInfinitive": "arkebusera"
  },
  {
    "passivePreterite": "artikulerades",
    "passivePresent": "artikuleras",
    "passiveSupine": "artikulerats",
    "passiveInfinitive": "artikuleras",
    "activePreterite": "artikulerade",
    "activePresent": "artikulerar",
    "activeSupine": "artikulerat",
    "imperative": "artikulera",
    "activeInfinitive": "artikulera"
  },
  {
    "passivePreterite": "assimilerades",
    "passivePresent": "assimileras",
    "passiveSupine": "assimilerats",
    "passiveInfinitive": "assimileras",
    "activePreterite": "assimilerade",
    "activePresent": "assimilerar",
    "activeSupine": "assimilerat",
    "imperative": "assimilera",
    "activeInfinitive": "assimilera"
  },
  {
    "passivePreterite": "avkopplades",
    "passivePresent": "avkopplas",
    "passiveSupine": "avkopplats",
    "passiveInfinitive": "avkopplas",
    "activePreterite": "avkopplade",
    "activePresent": "avkopplar",
    "activeSupine": "avkopplat",
    "imperative": "avkoppla",
    "activeInfinitive": "avkoppla"
  },
  {
    "passivePreterite": "avrundades",
    "passivePresent": "avrundas",
    "passiveSupine": "avrundats",
    "passiveInfinitive": "avrundas",
    "activePreterite": "avrundade",
    "activePresent": "avrundar",
    "activeSupine": "avrundat",
    "imperative": "avrunda",
    "activeInfinitive": "avrunda"
  },
  {
    "passivePreterite": "avsågs",
    "passivePresent": "avses",
    "passiveSupine": "avsetts",
    "passiveInfinitive": "avses",
    "activePreterite": "avsåg",
    "activePresent": "avser",
    "activeSupine": "avsett",
    "imperative": "avse",
    "activeInfinitive": "avse"
  },
  {
    "passivePreterite": "avskräcktes",
    "passivePresent": "avskräcks",
    "passiveSupine": "avskräckts",
    "passiveInfinitive": "avskräckas",
    "activePreterite": "avskräckte",
    "activePresent": "avskräcker",
    "activeSupine": "avskräckt",
    "imperative": "avskräck",
    "activeInfinitive": "avskräcka"
  },
  {
    "passivePreterite": "avspisades",
    "passivePresent": "avspisas",
    "passiveSupine": "avspisats",
    "passiveInfinitive": "avspisas",
    "activePreterite": "avspisade",
    "activePresent": "avspisar",
    "activeSupine": "avspisat",
    "imperative": "avspisa",
    "activeInfinitive": "avspisa"
  },
  {
    "passivePreterite": "avvisades",
    "passivePresent": "avvisas",
    "passiveSupine": "avvisats",
    "passiveInfinitive": "avvisas",
    "activePreterite": "avvisade",
    "activePresent": "avvisar",
    "activeSupine": "avvisat",
    "imperative": "avvisa",
    "activeInfinitive": "avvisa"
  },
  {
    "passivePreterite": "barkades",
    "passivePresent": "barkas",
    "passiveSupine": "barkats",
    "passiveInfinitive": "barkas",
    "activePreterite": "barkade",
    "activePresent": "barkar",
    "activeSupine": "barkat",
    "imperative": "barka",
    "activeInfinitive": "barka"
  },
  {
    "passivePreterite": "baserades",
    "passivePresent": "baseras",
    "passiveSupine": "baserats",
    "passiveInfinitive": "baseras",
    "activePreterite": "baserade",
    "activePresent": "baserar",
    "activeSupine": "baserat",
    "imperative": "basera",
    "activeInfinitive": "basera"
  },
  {
    "passivePreterite": "begicks",
    "passivePresent": "begås",
    "passiveSupine": "begåtts",
    "passiveInfinitive": "begås",
    "activePreterite": "begick",
    "activePresent": "begår",
    "activeSupine": "begått",
    "imperative": "begå",
    "activeInfinitive": "begå"
  },
  {
    "passivePreterite": "bekröntes",
    "passivePresent": "bekröns",
    "passiveSupine": "bekrönts",
    "passiveInfinitive": "bekrönas",
    "activePreterite": "bekrönte",
    "activePresent": "bekröner",
    "activeSupine": "bekrönt",
    "imperative": "bekrön",
    "activeInfinitive": "bekröna"
  },
  {
    "passivePreterite": "belägrades",
    "passivePresent": "belägras",
    "passiveSupine": "belägrats",
    "passiveInfinitive": "belägras",
    "activePreterite": "belägrade",
    "activePresent": "belägrar",
    "activeSupine": "belägrat",
    "imperative": "belägra",
    "activeInfinitive": "belägra"
  },
  {
    "passivePreterite": "besvärjdes",
    "passivePresent": "besvärjs",
    "passiveSupine": "besvärjts",
    "passiveInfinitive": "besvärjas",
    "activePreterite": "besvärjde",
    "activePresent": "besvär",
    "activeSupine": "besvärjt",
    "imperative": "besvärj",
    "activeInfinitive": "besvärja"
  },
  {
    "passivePreterite": "bevattnades",
    "passivePresent": "bevattnas",
    "passiveSupine": "bevattnats",
    "passiveInfinitive": "bevattnas",
    "activePreterite": "bevattnade",
    "activePresent": "bevattnar",
    "activeSupine": "bevattnat",
    "imperative": "bevattna",
    "activeInfinitive": "bevattna"
  },
  {
    "passivePreterite": "spordes",
    "passivePresent": "spörjs",
    "passiveSupine": "sports",
    "passiveInfinitive": "spörjas",
    "activePreterite": "sporde",
    "activePresent": "spörjer",
    "activeSupine": "sport",
    "imperative": "spörj",
    "activeInfinitive": "spörja"
  },
  {
    "passivePreterite": "stojades",
    "passivePresent": "stojas",
    "passiveSupine": "stojats",
    "passiveInfinitive": "stojas",
    "activePreterite": "stojade",
    "activePresent": "stojar",
    "activeSupine": "stojat",
    "imperative": "stoja",
    "activeInfinitive": "stoja"
  },
  {
    "passivePreterite": "strandades",
    "passivePresent": "strandas",
    "passiveSupine": "strandats",
    "passiveInfinitive": "strandas",
    "activePreterite": "strandade",
    "activePresent": "strandar",
    "activeSupine": "strandat",
    "imperative": "stranda",
    "activeInfinitive": "stranda"
  },
  {
    "passivePreterite": "stundades",
    "passivePresent": "stundas",
    "passiveSupine": "stundats",
    "passiveInfinitive": "stundas",
    "activePreterite": "stundade",
    "activePresent": "stundar",
    "activeSupine": "stundat",
    "imperative": "stunda",
    "activeInfinitive": "stunda"
  },
  {
    "passivePreterite": "stånkades",
    "passivePresent": "stånkas",
    "passiveSupine": "stånkats",
    "passiveInfinitive": "stånkas",
    "activePreterite": "stånkade",
    "activePresent": "stånkar",
    "activeSupine": "stånkat",
    "imperative": "stånka",
    "activeInfinitive": "stånka"
  },
  {
    "passivePreterite": "stökades",
    "passivePresent": "stökas",
    "passiveSupine": "stökats",
    "passiveInfinitive": "stökas",
    "activePreterite": "stökade",
    "activePresent": "stökar",
    "activeSupine": "stökat",
    "imperative": "stöka",
    "activeInfinitive": "stöka"
  },
  {
    "passivePreterite": "stöttes",
    "passivePresent": "stöts",
    "passiveSupine": "stötts",
    "passiveInfinitive": "stötas",
    "activePreterite": "stötte",
    "activePresent": "stöter",
    "activeSupine": "stött",
    "imperative": "stöt",
    "activeInfinitive": "stöta"
  },
  {
    "passivePreterite": "stöttades",
    "passivePresent": "stöttas",
    "passiveSupine": "stöttats",
    "passiveInfinitive": "stöttas",
    "activePreterite": "stöttade",
    "activePresent": "stöttar",
    "activeSupine": "stöttat",
    "imperative": "stötta",
    "activeInfinitive": "stötta"
  },
  {
    "passivePreterite": "svingades",
    "passivePresent": "svingas",
    "passiveSupine": "svingats",
    "passiveInfinitive": "svingas",
    "activePreterite": "svingade",
    "activePresent": "svingar",
    "activeSupine": "svingat",
    "imperative": "svinga",
    "activeInfinitive": "svinga"
  },
  {
    "passivePreterite": "svävades",
    "passivePresent": "svävas",
    "passiveSupine": "svävats",
    "passiveInfinitive": "svävas",
    "activePreterite": "svävade",
    "activePresent": "svävar",
    "activeSupine": "svävat",
    "imperative": "sväva",
    "activeInfinitive": "sväva"
  },
  {
    "passivePreterite": "synkades",
    "passivePresent": "synkas",
    "passiveSupine": "synkats",
    "passiveInfinitive": "synkas",
    "activePreterite": "synkade",
    "activePresent": "synkar",
    "activeSupine": "synkat",
    "imperative": "synka",
    "activeInfinitive": "synka"
  },
  {
    "passivePreterite": "sammanfölls",
    "passivePresent": "sammanfalls",
    "passiveSupine": "sammanfallits",
    "passiveInfinitive": "sammanfallas",
    "activePreterite": "sammanföll",
    "activePresent": "sammanfaller",
    "activeSupine": "sammanfallit",
    "imperative": "sammanfall",
    "activeInfinitive": "sammanfalla"
  },
  {
    "passivePreterite": "sammantrycktes",
    "passivePresent": "sammantrycks",
    "passiveSupine": "sammantryckts",
    "passiveInfinitive": "sammantryckas",
    "activePreterite": "sammantryckte",
    "activePresent": "sammantrycker",
    "activeSupine": "sammantryckt",
    "imperative": "sammantryck",
    "activeInfinitive": "sammantrycka"
  },
  {
    "passivePreterite": "sandblästrades",
    "passivePresent": "sandblästras",
    "passiveSupine": "sandblästrats",
    "passiveInfinitive": "sandblästras",
    "activePreterite": "sandblästrade",
    "activePresent": "sandblästrar",
    "activeSupine": "sandblästrat",
    "imperative": "sandblästra",
    "activeInfinitive": "sandblästra"
  },
  {
    "passivePreterite": "siades",
    "passivePresent": "sias",
    "passiveSupine": "siats",
    "passiveInfinitive": "sias",
    "activePreterite": "siade",
    "activePresent": "siar",
    "activeSupine": "siat",
    "imperative": "sia",
    "activeInfinitive": "sia"
  },
  {
    "passivePreterite": "sicksackades",
    "passivePresent": "sicksackas",
    "passiveSupine": "sicksackats",
    "passiveInfinitive": "sicksackas",
    "activePreterite": "sicksackade",
    "activePresent": "sicksackar",
    "activeSupine": "sicksackat",
    "imperative": "sicksacka",
    "activeInfinitive": "sicksacka"
  },
  {
    "passivePreterite": "skamfilades",
    "passivePresent": "skamfilas",
    "passiveSupine": "skamfilats",
    "passiveInfinitive": "skamfilas",
    "activePreterite": "skamfilade",
    "activePresent": "skamfilar",
    "activeSupine": "skamfilat",
    "imperative": "skamfila",
    "activeInfinitive": "skamfila"
  },
  {
    "passivePreterite": "skandaliserades",
    "passivePresent": "skandaliseras",
    "passiveSupine": "skandaliserats",
    "passiveInfinitive": "skandaliseras",
    "activePreterite": "skandaliserade",
    "activePresent": "skandaliserar",
    "activeSupine": "skandaliserat",
    "imperative": "skandalisera",
    "activeInfinitive": "skandalisera"
  },
  {
    "passivePreterite": "skelades",
    "passivePresent": "skelas",
    "passiveSupine": "skelats",
    "passiveInfinitive": "skelas",
    "activePreterite": "skelade",
    "activePresent": "skelar",
    "activeSupine": "skelat",
    "imperative": "skela",
    "activeInfinitive": "skela"
  },
  {
    "passivePreterite": "skrittades",
    "passivePresent": "skrittas",
    "passiveSupine": "skrittats",
    "passiveInfinitive": "skrittas",
    "activePreterite": "skrittade",
    "activePresent": "skrittar",
    "activeSupine": "skrittat",
    "imperative": "skritta",
    "activeInfinitive": "skritta"
  },
  {
    "passivePreterite": "skrumpnades",
    "passivePresent": "skrumpnas",
    "passiveSupine": "skrumpnats",
    "passiveInfinitive": "skrumpnas",
    "activePreterite": "skrumpnade",
    "activePresent": "skrumpnar",
    "activeSupine": "skrumpnat",
    "imperative": "skrumpna",
    "activeInfinitive": "skrumpna"
  },
  {
    "passivePreterite": "skubbades",
    "passivePresent": "skubbas",
    "passiveSupine": "skubbats",
    "passiveInfinitive": "skubbas",
    "activePreterite": "skubbade",
    "activePresent": "skubbar",
    "activeSupine": "skubbat",
    "imperative": "skubba",
    "activeInfinitive": "skubba"
  },
  {
    "passivePreterite": "skurades",
    "passivePresent": "skuras",
    "passiveSupine": "skurats",
    "passiveInfinitive": "skuras",
    "activePreterite": "skurade",
    "activePresent": "skurar",
    "activeSupine": "skurat",
    "imperative": "skura",
    "activeInfinitive": "skura"
  },
  {
    "passivePreterite": "skyldes",
    "passivePresent": "skyls",
    "passiveSupine": "skylts",
    "passiveInfinitive": "skylas",
    "activePreterite": "skylde",
    "activePresent": "skyler",
    "activeSupine": "skylt",
    "imperative": "skyl",
    "activeInfinitive": "skyla"
  },
  {
    "passivePreterite": "skärskådades",
    "passivePresent": "skärskådas",
    "passiveSupine": "skärskådats",
    "passiveInfinitive": "skärskådas",
    "activePreterite": "skärskådade",
    "activePresent": "skärskådar",
    "activeSupine": "skärskådat",
    "imperative": "skärskåda",
    "activeInfinitive": "skärskåda"
  },
  {
    "passivePreterite": "slakades",
    "passivePresent": "slakas",
    "passiveSupine": "slakats",
    "passiveInfinitive": "slakas",
    "activePreterite": "slakade",
    "activePresent": "slakar",
    "activeSupine": "slakat",
    "imperative": "slaka",
    "activeInfinitive": "slaka"
  },
  {
    "passivePreterite": "slammades",
    "passivePresent": "slammas",
    "passiveSupine": "slammats",
    "passiveInfinitive": "slammas",
    "activePreterite": "slammade",
    "activePresent": "slammar",
    "activeSupine": "slammat",
    "imperative": "slamma",
    "activeInfinitive": "slamma"
  },
  {
    "passivePreterite": "slamsades",
    "passivePresent": "slamsas",
    "passiveSupine": "slamsats",
    "passiveInfinitive": "slamsas",
    "activePreterite": "slamsade",
    "activePresent": "slamsar",
    "activeSupine": "slamsat",
    "imperative": "slamsa",
    "activeInfinitive": "slamsa"
  },
  {
    "passivePreterite": "slapps",
    "passivePresent": "slipps",
    "passiveSupine": "sluppits",
    "passiveInfinitive": "slippas",
    "activePreterite": "slapp",
    "activePresent": "slipper",
    "activeSupine": "sluppit",
    "imperative": "slipp",
    "activeInfinitive": "slippa"
  },
  {
    "passivePreterite": "smiskades",
    "passivePresent": "smiskas",
    "passiveSupine": "smiskats",
    "passiveInfinitive": "smiskas",
    "activePreterite": "smiskade",
    "activePresent": "smiskar",
    "activeSupine": "smiskat",
    "imperative": "smiska",
    "activeInfinitive": "smiska"
  },
  {
    "passivePreterite": "snålades",
    "passivePresent": "snålas",
    "passiveSupine": "snålats",
    "passiveInfinitive": "snålas",
    "activePreterite": "snålade",
    "activePresent": "snålar",
    "activeSupine": "snålat",
    "imperative": "snåla",
    "activeInfinitive": "snåla"
  },
  {
    "passivePreterite": "snörvlades",
    "passivePresent": "snörvlas",
    "passiveSupine": "snörvlats",
    "passiveInfinitive": "snörvlas",
    "activePreterite": "snörvlade",
    "activePresent": "snörvlar",
    "activeSupine": "snörvlat",
    "imperative": "snörvla",
    "activeInfinitive": "snörvla"
  },
  {
    "passivePreterite": "sjösattes",
    "passivePresent": "sjösätts",
    "passiveSupine": "sjösatts",
    "passiveInfinitive": "sjösättas",
    "activePreterite": "sjösatte",
    "activePresent": "sjösätter",
    "activeSupine": "sjösatt",
    "imperative": "sjösätt",
    "activeInfinitive": "sjösätta"
  },
  {
    "passivePreterite": "ynglades",
    "passivePresent": "ynglas",
    "passiveSupine": "ynglats",
    "passiveInfinitive": "ynglas",
    "activePreterite": "ynglade",
    "activePresent": "ynglar",
    "activeSupine": "ynglat",
    "imperative": "yngla",
    "activeInfinitive": "yngla"
  },
  {
    "passivePreterite": "insjuknades",
    "passivePresent": "insjuknas",
    "passiveSupine": "insjuknats",
    "passiveInfinitive": "insjuknas",
    "activePreterite": "insjuknade",
    "activePresent": "insjuknar",
    "activeSupine": "insjuknat",
    "imperative": "insjukna",
    "activeInfinitive": "insjukna"
  },
  {
    "passivePreterite": "absorberades",
    "passivePresent": "absorberas",
    "passiveSupine": "absorberats",
    "passiveInfinitive": "absorberas",
    "activePreterite": "absorberade",
    "activePresent": "absorberar",
    "activeSupine": "absorberat",
    "imperative": "absorbera",
    "activeInfinitive": "absorbera"
  },
  {
    "passivePreterite": "färgades",
    "passivePresent": "färgas",
    "passiveSupine": "färgats",
    "passiveInfinitive": "färgas",
    "activePreterite": "färgade",
    "activePresent": "färgar",
    "activeSupine": "färgat",
    "imperative": "färga",
    "activeInfinitive": "färga"
  },
  {
    "passivePreterite": "industrialiserades",
    "passivePresent": "industrialiseras",
    "passiveSupine": "industrialiserats",
    "passiveInfinitive": "industrialiseras",
    "activePreterite": "industrialiserade",
    "activePresent": "industrialiserar",
    "activeSupine": "industrialiserat",
    "imperative": "industrialisera",
    "activeInfinitive": "industrialisera"
  },
  {
    "passivePreterite": "skyddades",
    "passivePresent": "skyddas",
    "passiveSupine": "skyddats",
    "passiveInfinitive": "skyddas",
    "activePreterite": "skyddade",
    "activePresent": "skyddar",
    "activeSupine": "skyddat",
    "imperative": "skydd",
    "activeInfinitive": "skydda"
  },
  {
    "passivePreterite": "ansågs",
    "passivePresent": "anses",
    "passiveSupine": "ansetts",
    "passiveInfinitive": "anses",
    "activePreterite": "ansåg",
    "activePresent": "anser",
    "activeSupine": "ansett",
    "imperative": "anse",
    "activeInfinitive": "anse"
  },
  {
    "passivePreterite": "namngavs",
    "passivePresent": "namngives",
    "passiveSupine": "namngetts",
    "passiveInfinitive": "namngivas",
    "activePreterite": "namngav",
    "activePresent": "namngiver",
    "activeSupine": "namngett",
    "imperative": "namnge",
    "activeInfinitive": "namngiva"
  },
  {
    "passivePreterite": "namngåvos",
    "passivePresent": "namngives",
    "passiveSupine": "namngetts",
    "passiveInfinitive": "namngivas",
    "activePreterite": "namngav",
    "activePresent": "namngiver",
    "activeSupine": "namngett",
    "imperative": "namnge",
    "activeInfinitive": "namngiva"
  },
  {
    "passivePreterite": "namngavs",
    "passivePresent": "namnges",
    "passiveSupine": "namngetts",
    "passiveInfinitive": "namngivas",
    "activePreterite": "namngav",
    "activePresent": "namngiver",
    "activeSupine": "namngett",
    "imperative": "namnge",
    "activeInfinitive": "namngiva"
  },
  {
    "passivePreterite": "namngåvos",
    "passivePresent": "namnges",
    "passiveSupine": "namngetts",
    "passiveInfinitive": "namngivas",
    "activePreterite": "namngav",
    "activePresent": "namngiver",
    "activeSupine": "namngett",
    "imperative": "namnge",
    "activeInfinitive": "namngiva"
  },
  {
    "passivePreterite": "namngavs",
    "passivePresent": "namngives",
    "passiveSupine": "namngivits",
    "passiveInfinitive": "namngivas",
    "activePreterite": "namngav",
    "activePresent": "namngiver",
    "activeSupine": "namngett",
    "imperative": "namnge",
    "activeInfinitive": "namngiva"
  },
  {
    "passivePreterite": "namngåvos",
    "passivePresent": "namngives",
    "passiveSupine": "namngivits",
    "passiveInfinitive": "namngivas",
    "activePreterite": "namngav",
    "activePresent": "namngiver",
    "activeSupine": "namngett",
    "imperative": "namnge",
    "activeInfinitive": "namngiva"
  },
  {
    "passivePreterite": "namngavs",
    "passivePresent": "namnges",
    "passiveSupine": "namngivits",
    "passiveInfinitive": "namngivas",
    "activePreterite": "namngav",
    "activePresent": "namngiver",
    "activeSupine": "namngett",
    "imperative": "namnge",
    "activeInfinitive": "namngiva"
  },
  {
    "passivePreterite": "namngåvos",
    "passivePresent": "namnges",
    "passiveSupine": "namngivits",
    "passiveInfinitive": "namngivas",
    "activePreterite": "namngav",
    "activePresent": "namngiver",
    "activeSupine": "namngett",
    "imperative": "namnge",
    "activeInfinitive": "namngiva"
  },
  {
    "passivePreterite": "namngavs",
    "passivePresent": "namngives",
    "passiveSupine": "namngetts",
    "passiveInfinitive": "namnges",
    "activePreterite": "namngav",
    "activePresent": "namngiver",
    "activeSupine": "namngett",
    "imperative": "namnge",
    "activeInfinitive": "namngiva"
  },
  {
    "passivePreterite": "namngåvos",
    "passivePresent": "namngives",
    "passiveSupine": "namngetts",
    "passiveInfinitive": "namnges",
    "activePreterite": "namngav",
    "activePresent": "namngiver",
    "activeSupine": "namngett",
    "imperative": "namnge",
    "activeInfinitive": "namngiva"
  },
  {
    "passivePreterite": "namngavs",
    "passivePresent": "namnges",
    "passiveSupine": "namngetts",
    "passiveInfinitive": "namnges",
    "activePreterite": "namngav",
    "activePresent": "namngiver",
    "activeSupine": "namngett",
    "imperative": "namnge",
    "activeInfinitive": "namngiva"
  },
  {
    "passivePreterite": "namngåvos",
    "passivePresent": "namnges",
    "passiveSupine": "namngetts",
    "passiveInfinitive": "namnges",
    "activePreterite": "namngav",
    "activePresent": "namngiver",
    "activeSupine": "namngett",
    "imperative": "namnge",
    "activeInfinitive": "namngiva"
  },
  {
    "passivePreterite": "namngavs",
    "passivePresent": "namngives",
    "passiveSupine": "namngivits",
    "passiveInfinitive": "namnges",
    "activePreterite": "namngav",
    "activePresent": "namngiver",
    "activeSupine": "namngett",
    "imperative": "namnge",
    "activeInfinitive": "namngiva"
  },
  {
    "passivePreterite": "namngåvos",
    "passivePresent": "namngives",
    "passiveSupine": "namngivits",
    "passiveInfinitive": "namnges",
    "activePreterite": "namngav",
    "activePresent": "namngiver",
    "activeSupine": "namngett",
    "imperative": "namnge",
    "activeInfinitive": "namngiva"
  },
  {
    "passivePreterite": "namngavs",
    "passivePresent": "namnges",
    "passiveSupine": "namngivits",
    "passiveInfinitive": "namnges",
    "activePreterite": "namngav",
    "activePresent": "namngiver",
    "activeSupine": "namngett",
    "imperative": "namnge",
    "activeInfinitive": "namngiva"
  },
  {
    "passivePreterite": "namngåvos",
    "passivePresent": "namnges",
    "passiveSupine": "namngivits",
    "passiveInfinitive": "namnges",
    "activePreterite": "namngav",
    "activePresent": "namngiver",
    "activeSupine": "namngett",
    "imperative": "namnge",
    "activeInfinitive": "namngiva"
  },
  {
    "passivePreterite": "namngavs",
    "passivePresent": "namngives",
    "passiveSupine": "namngetts",
    "passiveInfinitive": "namngivas",
    "activePreterite": "namngåvo",
    "activePresent": "namngiver",
    "activeSupine": "namngett",
    "imperative": "namnge",
    "activeInfinitive": "namngiva"
  },
  {
    "passivePreterite": "namngåvos",
    "passivePresent": "namngives",
    "passiveSupine": "namngetts",
    "passiveInfinitive": "namngivas",
    "activePreterite": "namngåvo",
    "activePresent": "namngiver",
    "activeSupine": "namngett",
    "imperative": "namnge",
    "activeInfinitive": "namngiva"
  },
  {
    "passivePreterite": "namngavs",
    "passivePresent": "namnges",
    "passiveSupine": "namngetts",
    "passiveInfinitive": "namngivas",
    "activePreterite": "namngåvo",
    "activePresent": "namngiver",
    "activeSupine": "namngett",
    "imperative": "namnge",
    "activeInfinitive": "namngiva"
  },
  {
    "passivePreterite": "namngåvos",
    "passivePresent": "namnges",
    "passiveSupine": "namngetts",
    "passiveInfinitive": "namngivas",
    "activePreterite": "namngåvo",
    "activePresent": "namngiver",
    "activeSupine": "namngett",
    "imperative": "namnge",
    "activeInfinitive": "namngiva"
  },
  {
    "passivePreterite": "namngavs",
    "passivePresent": "namngives",
    "passiveSupine": "namngivits",
    "passiveInfinitive": "namngivas",
    "activePreterite": "namngåvo",
    "activePresent": "namngiver",
    "activeSupine": "namngett",
    "imperative": "namnge",
    "activeInfinitive": "namngiva"
  },
  {
    "passivePreterite": "namngåvos",
    "passivePresent": "namngives",
    "passiveSupine": "namngetts",
    "passiveInfinitive": "namnges",
    "activePreterite": "namngåvo",
    "activePresent": "namnger",
    "activeSupine": "namngivit",
    "imperative": "namnge",
    "activeInfinitive": "namngiva"
  },
  {
    "passivePreterite": "namngavs",
    "passivePresent": "namnges",
    "passiveSupine": "namngetts",
    "passiveInfinitive": "namnges",
    "activePreterite": "namngåvo",
    "activePresent": "namnger",
    "activeSupine": "namngivit",
    "imperative": "namnge",
    "activeInfinitive": "namngiva"
  },
  {
    "passivePreterite": "namngåvos",
    "passivePresent": "namnges",
    "passiveSupine": "namngetts",
    "passiveInfinitive": "namnges",
    "activePreterite": "namngåvo",
    "activePresent": "namnger",
    "activeSupine": "namngivit",
    "imperative": "namnge",
    "activeInfinitive": "namngiva"
  },
  {
    "passivePreterite": "namngavs",
    "passivePresent": "namngives",
    "passiveSupine": "namngivits",
    "passiveInfinitive": "namnges",
    "activePreterite": "namngåvo",
    "activePresent": "namnger",
    "activeSupine": "namngivit",
    "imperative": "namnge",
    "activeInfinitive": "namngiva"
  },
  {
    "passivePreterite": "namngåvos",
    "passivePresent": "namngives",
    "passiveSupine": "namngivits",
    "passiveInfinitive": "namnges",
    "activePreterite": "namngåvo",
    "activePresent": "namnger",
    "activeSupine": "namngivit",
    "imperative": "namnge",
    "activeInfinitive": "namngiva"
  },
  {
    "passivePreterite": "namngavs",
    "passivePresent": "namnges",
    "passiveSupine": "namngivits",
    "passiveInfinitive": "namnges",
    "activePreterite": "namngåvo",
    "activePresent": "namnger",
    "activeSupine": "namngivit",
    "imperative": "namnge",
    "activeInfinitive": "namngiva"
  },
  {
    "passivePreterite": "namngåvos",
    "passivePresent": "namnges",
    "passiveSupine": "namngivits",
    "passiveInfinitive": "namnges",
    "activePreterite": "namngåvo",
    "activePresent": "namnger",
    "activeSupine": "namngivit",
    "imperative": "namnge",
    "activeInfinitive": "namngiva"
  },
  {
    "passivePreterite": "namngavs",
    "passivePresent": "namngives",
    "passiveSupine": "namngetts",
    "passiveInfinitive": "namngivas",
    "activePreterite": "namngav",
    "activePresent": "namngiver",
    "activeSupine": "namngett",
    "imperative": "namngiv",
    "activeInfinitive": "namngiva"
  },
  {
    "passivePreterite": "namngåvos",
    "passivePresent": "namngives",
    "passiveSupine": "namngetts",
    "passiveInfinitive": "namngivas",
    "activePreterite": "namngav",
    "activePresent": "namngiver",
    "activeSupine": "namngett",
    "imperative": "namngiv",
    "activeInfinitive": "namngiva"
  },
  {
    "passivePreterite": "namngavs",
    "passivePresent": "namnges",
    "passiveSupine": "namngetts",
    "passiveInfinitive": "namngivas",
    "activePreterite": "namngav",
    "activePresent": "namngiver",
    "activeSupine": "namngett",
    "imperative": "namngiv",
    "activeInfinitive": "namngiva"
  },
  {
    "passivePreterite": "namngåvos",
    "passivePresent": "namnges",
    "passiveSupine": "namngetts",
    "passiveInfinitive": "namngivas",
    "activePreterite": "namngav",
    "activePresent": "namngiver",
    "activeSupine": "namngett",
    "imperative": "namngiv",
    "activeInfinitive": "namngiva"
  },
  {
    "passivePreterite": "namngavs",
    "passivePresent": "namngives",
    "passiveSupine": "namngivits",
    "passiveInfinitive": "namngivas",
    "activePreterite": "namngav",
    "activePresent": "namngiver",
    "activeSupine": "namngett",
    "imperative": "namngiv",
    "activeInfinitive": "namngiva"
  },
  {
    "passivePreterite": "namngåvos",
    "passivePresent": "namngives",
    "passiveSupine": "namngivits",
    "passiveInfinitive": "namngivas",
    "activePreterite": "namngav",
    "activePresent": "namngiver",
    "activeSupine": "namngett",
    "imperative": "namngiv",
    "activeInfinitive": "namngiva"
  },
  {
    "passivePreterite": "namngavs",
    "passivePresent": "namnges",
    "passiveSupine": "namngivits",
    "passiveInfinitive": "namngivas",
    "activePreterite": "namngav",
    "activePresent": "namngiver",
    "activeSupine": "namngett",
    "imperative": "namngiv",
    "activeInfinitive": "namngiva"
  },
  {
    "passivePreterite": "namngåvos",
    "passivePresent": "namnges",
    "passiveSupine": "namngivits",
    "passiveInfinitive": "namngivas",
    "activePreterite": "namngav",
    "activePresent": "namngiver",
    "activeSupine": "namngett",
    "imperative": "namngiv",
    "activeInfinitive": "namngiva"
  },
  {
    "passivePreterite": "namngavs",
    "passivePresent": "namngives",
    "passiveSupine": "namngetts",
    "passiveInfinitive": "namnges",
    "activePreterite": "namngav",
    "activePresent": "namngiver",
    "activeSupine": "namngett",
    "imperative": "namngiv",
    "activeInfinitive": "namngiva"
  },
  {
    "passivePreterite": "namngåvos",
    "passivePresent": "namngives",
    "passiveSupine": "namngetts",
    "passiveInfinitive": "namnges",
    "activePreterite": "namngav",
    "activePresent": "namngiver",
    "activeSupine": "namngett",
    "imperative": "namngiv",
    "activeInfinitive": "namngiva"
  },
  {
    "passivePreterite": "namngavs",
    "passivePresent": "namnges",
    "passiveSupine": "namngetts",
    "passiveInfinitive": "namnges",
    "activePreterite": "namngav",
    "activePresent": "namngiver",
    "activeSupine": "namngett",
    "imperative": "namngiv",
    "activeInfinitive": "namngiva"
  },
  {
    "passivePreterite": "namngåvos",
    "passivePresent": "namnges",
    "passiveSupine": "namngetts",
    "passiveInfinitive": "namnges",
    "activePreterite": "namngav",
    "activePresent": "namngiver",
    "activeSupine": "namngett",
    "imperative": "namngiv",
    "activeInfinitive": "namngiva"
  },
  {
    "passivePreterite": "namngavs",
    "passivePresent": "namngives",
    "passiveSupine": "namngivits",
    "passiveInfinitive": "namnges",
    "activePreterite": "namngav",
    "activePresent": "namngiver",
    "activeSupine": "namngett",
    "imperative": "namngiv",
    "activeInfinitive": "namngiva"
  },
  {
    "passivePreterite": "namngåvos",
    "passivePresent": "namngives",
    "passiveSupine": "namngivits",
    "passiveInfinitive": "namnges",
    "activePreterite": "namngav",
    "activePresent": "namngiver",
    "activeSupine": "namngett",
    "imperative": "namngiv",
    "activeInfinitive": "namngiva"
  },
  {
    "passivePreterite": "namngavs",
    "passivePresent": "namnges",
    "passiveSupine": "namngivits",
    "passiveInfinitive": "namnges",
    "activePreterite": "namngav",
    "activePresent": "namngiver",
    "activeSupine": "namngett",
    "imperative": "namngiv",
    "activeInfinitive": "namngiva"
  },
  {
    "passivePreterite": "namngåvos",
    "passivePresent": "namnges",
    "passiveSupine": "namngivits",
    "passiveInfinitive": "namnges",
    "activePreterite": "namngav",
    "activePresent": "namngiver",
    "activeSupine": "namngett",
    "imperative": "namngiv",
    "activeInfinitive": "namngiva"
  },
  {
    "passivePreterite": "namngavs",
    "passivePresent": "namngives",
    "passiveSupine": "namngetts",
    "passiveInfinitive": "namngivas",
    "activePreterite": "namngåvo",
    "activePresent": "namngiver",
    "activeSupine": "namngett",
    "imperative": "namngiv",
    "activeInfinitive": "namngiva"
  },
  {
    "passivePreterite": "namngåvos",
    "passivePresent": "namngives",
    "passiveSupine": "namngetts",
    "passiveInfinitive": "namngivas",
    "activePreterite": "namngåvo",
    "activePresent": "namngiver",
    "activeSupine": "namngett",
    "imperative": "namngiv",
    "activeInfinitive": "namngiva"
  },
  {
    "passivePreterite": "namngavs",
    "passivePresent": "namnges",
    "passiveSupine": "namngetts",
    "passiveInfinitive": "namngivas",
    "activePreterite": "namngåvo",
    "activePresent": "namngiver",
    "activeSupine": "namngett",
    "imperative": "namngiv",
    "activeInfinitive": "namngiva"
  },
  {
    "passivePreterite": "namngåvos",
    "passivePresent": "namnges",
    "passiveSupine": "namngetts",
    "passiveInfinitive": "namngivas",
    "activePreterite": "namngåvo",
    "activePresent": "namngiver",
    "activeSupine": "namngett",
    "imperative": "namngiv",
    "activeInfinitive": "namngiva"
  },
  {
    "passivePreterite": "namngavs",
    "passivePresent": "namngives",
    "passiveSupine": "namngivits",
    "passiveInfinitive": "namngivas",
    "activePreterite": "namngåvo",
    "activePresent": "namngiver",
    "activeSupine": "namngett",
    "imperative": "namngiv",
    "activeInfinitive": "namngiva"
  },
  {
    "passivePreterite": "namngåvos",
    "passivePresent": "namngives",
    "passiveSupine": "namngivits",
    "passiveInfinitive": "namngivas",
    "activePreterite": "namngåvo",
    "activePresent": "namngiver",
    "activeSupine": "namngett",
    "imperative": "namngiv",
    "activeInfinitive": "namngiva"
  },
  {
    "passivePreterite": "namngavs",
    "passivePresent": "namnges",
    "passiveSupine": "namngivits",
    "passiveInfinitive": "namngivas",
    "activePreterite": "namngåvo",
    "activePresent": "namngiver",
    "activeSupine": "namngett",
    "imperative": "namngiv",
    "activeInfinitive": "namngiva"
  },
  {
    "passivePreterite": "namngåvos",
    "passivePresent": "namnges",
    "passiveSupine": "namngivits",
    "passiveInfinitive": "namngivas",
    "activePreterite": "namngåvo",
    "activePresent": "namngiver",
    "activeSupine": "namngett",
    "imperative": "namngiv",
    "activeInfinitive": "namngiva"
  },
  {
    "passivePreterite": "namngavs",
    "passivePresent": "namngives",
    "passiveSupine": "namngetts",
    "passiveInfinitive": "namnges",
    "activePreterite": "namngåvo",
    "activePresent": "namngiver",
    "activeSupine": "namngett",
    "imperative": "namngiv",
    "activeInfinitive": "namngiva"
  },
  {
    "passivePreterite": "namngåvos",
    "passivePresent": "namngives",
    "passiveSupine": "namngetts",
    "passiveInfinitive": "namnges",
    "activePreterite": "namngåvo",
    "activePresent": "namngiver",
    "activeSupine": "namngett",
    "imperative": "namngiv",
    "activeInfinitive": "namngiva"
  },
  {
    "passivePreterite": "namngavs",
    "passivePresent": "namnges",
    "passiveSupine": "namngetts",
    "passiveInfinitive": "namnges",
    "activePreterite": "namngåvo",
    "activePresent": "namngiver",
    "activeSupine": "namngett",
    "imperative": "namngiv",
    "activeInfinitive": "namngiva"
  },
  {
    "passivePreterite": "namngåvos",
    "passivePresent": "namnges",
    "passiveSupine": "namngetts",
    "passiveInfinitive": "namnges",
    "activePreterite": "namngåvo",
    "activePresent": "namngiver",
    "activeSupine": "namngett",
    "imperative": "namngiv",
    "activeInfinitive": "namngiva"
  },
  {
    "passivePreterite": "namngavs",
    "passivePresent": "namngives",
    "passiveSupine": "namngivits",
    "passiveInfinitive": "namnges",
    "activePreterite": "namngåvo",
    "activePresent": "namngiver",
    "activeSupine": "namngett",
    "imperative": "namngiv",
    "activeInfinitive": "namngiva"
  },
  {
    "passivePreterite": "namngåvos",
    "passivePresent": "namngives",
    "passiveSupine": "namngivits",
    "passiveInfinitive": "namnges",
    "activePreterite": "namngåvo",
    "activePresent": "namngiver",
    "activeSupine": "namngett",
    "imperative": "namngiv",
    "activeInfinitive": "namngiva"
  },
  {
    "passivePreterite": "namngavs",
    "passivePresent": "namnges",
    "passiveSupine": "namngivits",
    "passiveInfinitive": "namnges",
    "activePreterite": "namngåvo",
    "activePresent": "namngiver",
    "activeSupine": "namngett",
    "imperative": "namngiv",
    "activeInfinitive": "namngiva"
  },
  {
    "passivePreterite": "namngåvos",
    "passivePresent": "namnges",
    "passiveSupine": "namngivits",
    "passiveInfinitive": "namnges",
    "activePreterite": "namngåvo",
    "activePresent": "namngiver",
    "activeSupine": "namngett",
    "imperative": "namngiv",
    "activeInfinitive": "namngiva"
  },
  {
    "passivePreterite": "namngavs",
    "passivePresent": "namngives",
    "passiveSupine": "namngetts",
    "passiveInfinitive": "namngivas",
    "activePreterite": "namngav",
    "activePresent": "namnger",
    "activeSupine": "namngett",
    "imperative": "namngiv",
    "activeInfinitive": "namngiva"
  },
  {
    "passivePreterite": "namngåvos",
    "passivePresent": "namngives",
    "passiveSupine": "namngetts",
    "passiveInfinitive": "namngivas",
    "activePreterite": "namngav",
    "activePresent": "namnger",
    "activeSupine": "namngett",
    "imperative": "namngiv",
    "activeInfinitive": "namngiva"
  },
  {
    "passivePreterite": "namngavs",
    "passivePresent": "namnges",
    "passiveSupine": "namngetts",
    "passiveInfinitive": "namngivas",
    "activePreterite": "namngav",
    "activePresent": "namnger",
    "activeSupine": "namngett",
    "imperative": "namngiv",
    "activeInfinitive": "namngiva"
  },
  {
    "passivePreterite": "namngåvos",
    "passivePresent": "namnges",
    "passiveSupine": "namngetts",
    "passiveInfinitive": "namngivas",
    "activePreterite": "namngav",
    "activePresent": "namnger",
    "activeSupine": "namngett",
    "imperative": "namngiv",
    "activeInfinitive": "namngiva"
  },
  {
    "passivePreterite": "namngavs",
    "passivePresent": "namngives",
    "passiveSupine": "namngivits",
    "passiveInfinitive": "namngivas",
    "activePreterite": "namngav",
    "activePresent": "namnger",
    "activeSupine": "namngett",
    "imperative": "namngiv",
    "activeInfinitive": "namngiva"
  },
  {
    "passivePreterite": "namngåvos",
    "passivePresent": "namngives",
    "passiveSupine": "namngivits",
    "passiveInfinitive": "namngivas",
    "activePreterite": "namngav",
    "activePresent": "namnger",
    "activeSupine": "namngett",
    "imperative": "namngiv",
    "activeInfinitive": "namngiva"
  },
  {
    "passivePreterite": "namngavs",
    "passivePresent": "namnges",
    "passiveSupine": "namngivits",
    "passiveInfinitive": "namngivas",
    "activePreterite": "namngav",
    "activePresent": "namnger",
    "activeSupine": "namngett",
    "imperative": "namngiv",
    "activeInfinitive": "namngiva"
  },
  {
    "passivePreterite": "namngåvos",
    "passivePresent": "namnges",
    "passiveSupine": "namngivits",
    "passiveInfinitive": "namngivas",
    "activePreterite": "namngav",
    "activePresent": "namnger",
    "activeSupine": "namngett",
    "imperative": "namngiv",
    "activeInfinitive": "namngiva"
  },
  {
    "passivePreterite": "namngavs",
    "passivePresent": "namngives",
    "passiveSupine": "namngetts",
    "passiveInfinitive": "namnges",
    "activePreterite": "namngav",
    "activePresent": "namnger",
    "activeSupine": "namngett",
    "imperative": "namngiv",
    "activeInfinitive": "namngiva"
  },
  {
    "passivePreterite": "namngåvos",
    "passivePresent": "namngives",
    "passiveSupine": "namngetts",
    "passiveInfinitive": "namnges",
    "activePreterite": "namngav",
    "activePresent": "namnger",
    "activeSupine": "namngett",
    "imperative": "namngiv",
    "activeInfinitive": "namngiva"
  },
  {
    "passivePreterite": "namngavs",
    "passivePresent": "namnges",
    "passiveSupine": "namngetts",
    "passiveInfinitive": "namnges",
    "activePreterite": "namngav",
    "activePresent": "namnger",
    "activeSupine": "namngett",
    "imperative": "namngiv",
    "activeInfinitive": "namngiva"
  },
  {
    "passivePreterite": "namngåvos",
    "passivePresent": "namnges",
    "passiveSupine": "namngetts",
    "passiveInfinitive": "namnges",
    "activePreterite": "namngav",
    "activePresent": "namnger",
    "activeSupine": "namngett",
    "imperative": "namngiv",
    "activeInfinitive": "namngiva"
  },
  {
    "passivePreterite": "namngavs",
    "passivePresent": "namngives",
    "passiveSupine": "namngivits",
    "passiveInfinitive": "namnges",
    "activePreterite": "namngav",
    "activePresent": "namnger",
    "activeSupine": "namngett",
    "imperative": "namngiv",
    "activeInfinitive": "namngiva"
  },
  {
    "passivePreterite": "namngåvos",
    "passivePresent": "namngives",
    "passiveSupine": "namngivits",
    "passiveInfinitive": "namnges",
    "activePreterite": "namngav",
    "activePresent": "namnger",
    "activeSupine": "namngett",
    "imperative": "namngiv",
    "activeInfinitive": "namngiva"
  },
  {
    "passivePreterite": "namngavs",
    "passivePresent": "namnges",
    "passiveSupine": "namngivits",
    "passiveInfinitive": "namnges",
    "activePreterite": "namngav",
    "activePresent": "namnger",
    "activeSupine": "namngett",
    "imperative": "namngiv",
    "activeInfinitive": "namngiva"
  },
  {
    "passivePreterite": "namngåvos",
    "passivePresent": "namnges",
    "passiveSupine": "namngivits",
    "passiveInfinitive": "namnges",
    "activePreterite": "namngav",
    "activePresent": "namnger",
    "activeSupine": "namngett",
    "imperative": "namngiv",
    "activeInfinitive": "namngiva"
  },
  {
    "passivePreterite": "namngavs",
    "passivePresent": "namngives",
    "passiveSupine": "namngetts",
    "passiveInfinitive": "namngivas",
    "activePreterite": "namngåvo",
    "activePresent": "namnger",
    "activeSupine": "namngett",
    "imperative": "namngiv",
    "activeInfinitive": "namngiva"
  },
  {
    "passivePreterite": "namngåvos",
    "passivePresent": "namngives",
    "passiveSupine": "namngetts",
    "passiveInfinitive": "namngivas",
    "activePreterite": "namngåvo",
    "activePresent": "namnger",
    "activeSupine": "namngett",
    "imperative": "namngiv",
    "activeInfinitive": "namngiva"
  },
  {
    "passivePreterite": "namngavs",
    "passivePresent": "namnges",
    "passiveSupine": "namngetts",
    "passiveInfinitive": "namngivas",
    "activePreterite": "namngåvo",
    "activePresent": "namnger",
    "activeSupine": "namngett",
    "imperative": "namngiv",
    "activeInfinitive": "namngiva"
  },
  {
    "passivePreterite": "namngåvos",
    "passivePresent": "namnges",
    "passiveSupine": "namngetts",
    "passiveInfinitive": "namngivas",
    "activePreterite": "namngåvo",
    "activePresent": "namnger",
    "activeSupine": "namngett",
    "imperative": "namngiv",
    "activeInfinitive": "namngiva"
  },
  {
    "passivePreterite": "namngavs",
    "passivePresent": "namngives",
    "passiveSupine": "namngivits",
    "passiveInfinitive": "namngivas",
    "activePreterite": "namngåvo",
    "activePresent": "namnger",
    "activeSupine": "namngett",
    "imperative": "namngiv",
    "activeInfinitive": "namngiva"
  },
  {
    "passivePreterite": "namngåvos",
    "passivePresent": "namngives",
    "passiveSupine": "namngivits",
    "passiveInfinitive": "namngivas",
    "activePreterite": "namngåvo",
    "activePresent": "namnger",
    "activeSupine": "namngett",
    "imperative": "namngiv",
    "activeInfinitive": "namngiva"
  },
  {
    "passivePreterite": "namngavs",
    "passivePresent": "namnges",
    "passiveSupine": "namngivits",
    "passiveInfinitive": "namngivas",
    "activePreterite": "namngåvo",
    "activePresent": "namnger",
    "activeSupine": "namngett",
    "imperative": "namngiv",
    "activeInfinitive": "namngiva"
  },
  {
    "passivePreterite": "namngåvos",
    "passivePresent": "namnges",
    "passiveSupine": "namngivits",
    "passiveInfinitive": "namngivas",
    "activePreterite": "namngåvo",
    "activePresent": "namnger",
    "activeSupine": "namngett",
    "imperative": "namngiv",
    "activeInfinitive": "namngiva"
  },
  {
    "passivePreterite": "namngavs",
    "passivePresent": "namngives",
    "passiveSupine": "namngetts",
    "passiveInfinitive": "namnges",
    "activePreterite": "namngåvo",
    "activePresent": "namnger",
    "activeSupine": "namngett",
    "imperative": "namngiv",
    "activeInfinitive": "namngiva"
  },
  {
    "passivePreterite": "namngåvos",
    "passivePresent": "namngives",
    "passiveSupine": "namngetts",
    "passiveInfinitive": "namnges",
    "activePreterite": "namngåvo",
    "activePresent": "namnger",
    "activeSupine": "namngett",
    "imperative": "namngiv",
    "activeInfinitive": "namngiva"
  },
  {
    "passivePreterite": "namngavs",
    "passivePresent": "namnges",
    "passiveSupine": "namngetts",
    "passiveInfinitive": "namnges",
    "activePreterite": "namngåvo",
    "activePresent": "namnger",
    "activeSupine": "namngett",
    "imperative": "namngiv",
    "activeInfinitive": "namngiva"
  },
  {
    "passivePreterite": "namngåvos",
    "passivePresent": "namnges",
    "passiveSupine": "namngetts",
    "passiveInfinitive": "namnges",
    "activePreterite": "namngåvo",
    "activePresent": "namnger",
    "activeSupine": "namngett",
    "imperative": "namngiv",
    "activeInfinitive": "namngiva"
  },
  {
    "passivePreterite": "namngavs",
    "passivePresent": "namngives",
    "passiveSupine": "namngivits",
    "passiveInfinitive": "namnges",
    "activePreterite": "namngåvo",
    "activePresent": "namnger",
    "activeSupine": "namngett",
    "imperative": "namngiv",
    "activeInfinitive": "namngiva"
  },
  {
    "passivePreterite": "namngåvos",
    "passivePresent": "namngives",
    "passiveSupine": "namngivits",
    "passiveInfinitive": "namnges",
    "activePreterite": "namngåvo",
    "activePresent": "namnger",
    "activeSupine": "namngett",
    "imperative": "namngiv",
    "activeInfinitive": "namngiva"
  },
  {
    "passivePreterite": "namngavs",
    "passivePresent": "namnges",
    "passiveSupine": "namngivits",
    "passiveInfinitive": "namnges",
    "activePreterite": "namngåvo",
    "activePresent": "namnger",
    "activeSupine": "namngett",
    "imperative": "namngiv",
    "activeInfinitive": "namngiva"
  },
  {
    "passivePreterite": "namngåvos",
    "passivePresent": "namnges",
    "passiveSupine": "namngivits",
    "passiveInfinitive": "namnges",
    "activePreterite": "namngåvo",
    "activePresent": "namnger",
    "activeSupine": "namngett",
    "imperative": "namngiv",
    "activeInfinitive": "namngiva"
  },
  {
    "passivePreterite": "namngavs",
    "passivePresent": "namngives",
    "passiveSupine": "namngetts",
    "passiveInfinitive": "namngivas",
    "activePreterite": "namngav",
    "activePresent": "namngiver",
    "activeSupine": "namngivit",
    "imperative": "namngiv",
    "activeInfinitive": "namngiva"
  },
  {
    "passivePreterite": "namngåvos",
    "passivePresent": "namngives",
    "passiveSupine": "namngetts",
    "passiveInfinitive": "namngivas",
    "activePreterite": "namngav",
    "activePresent": "namngiver",
    "activeSupine": "namngivit",
    "imperative": "namngiv",
    "activeInfinitive": "namngiva"
  },
  {
    "passivePreterite": "namngavs",
    "passivePresent": "namnges",
    "passiveSupine": "namngetts",
    "passiveInfinitive": "namngivas",
    "activePreterite": "namngav",
    "activePresent": "namngiver",
    "activeSupine": "namngivit",
    "imperative": "namngiv",
    "activeInfinitive": "namngiva"
  },
  {
    "passivePreterite": "namngåvos",
    "passivePresent": "namnges",
    "passiveSupine": "namngetts",
    "passiveInfinitive": "namngivas",
    "activePreterite": "namngav",
    "activePresent": "namngiver",
    "activeSupine": "namngivit",
    "imperative": "namngiv",
    "activeInfinitive": "namngiva"
  },
  {
    "passivePreterite": "namngavs",
    "passivePresent": "namngives",
    "passiveSupine": "namngivits",
    "passiveInfinitive": "namngivas",
    "activePreterite": "namngav",
    "activePresent": "namngiver",
    "activeSupine": "namngivit",
    "imperative": "namngiv",
    "activeInfinitive": "namngiva"
  },
  {
    "passivePreterite": "namngåvos",
    "passivePresent": "namngives",
    "passiveSupine": "namngivits",
    "passiveInfinitive": "namngivas",
    "activePreterite": "namngav",
    "activePresent": "namngiver",
    "activeSupine": "namngivit",
    "imperative": "namngiv",
    "activeInfinitive": "namngiva"
  },
  {
    "passivePreterite": "namngavs",
    "passivePresent": "namnges",
    "passiveSupine": "namngivits",
    "passiveInfinitive": "namngivas",
    "activePreterite": "namngav",
    "activePresent": "namngiver",
    "activeSupine": "namngivit",
    "imperative": "namngiv",
    "activeInfinitive": "namngiva"
  },
  {
    "passivePreterite": "namngåvos",
    "passivePresent": "namnges",
    "passiveSupine": "namngivits",
    "passiveInfinitive": "namngivas",
    "activePreterite": "namngav",
    "activePresent": "namngiver",
    "activeSupine": "namngivit",
    "imperative": "namngiv",
    "activeInfinitive": "namngiva"
  },
  {
    "passivePreterite": "namngavs",
    "passivePresent": "namngives",
    "passiveSupine": "namngetts",
    "passiveInfinitive": "namnges",
    "activePreterite": "namngav",
    "activePresent": "namngiver",
    "activeSupine": "namngivit",
    "imperative": "namngiv",
    "activeInfinitive": "namngiva"
  },
  {
    "passivePreterite": "namngåvos",
    "passivePresent": "namngives",
    "passiveSupine": "namngetts",
    "passiveInfinitive": "namnges",
    "activePreterite": "namngav",
    "activePresent": "namngiver",
    "activeSupine": "namngivit",
    "imperative": "namngiv",
    "activeInfinitive": "namngiva"
  },
  {
    "passivePreterite": "namngavs",
    "passivePresent": "namnges",
    "passiveSupine": "namngetts",
    "passiveInfinitive": "namnges",
    "activePreterite": "namngav",
    "activePresent": "namngiver",
    "activeSupine": "namngivit",
    "imperative": "namngiv",
    "activeInfinitive": "namngiva"
  },
  {
    "passivePreterite": "namngåvos",
    "passivePresent": "namnges",
    "passiveSupine": "namngetts",
    "passiveInfinitive": "namnges",
    "activePreterite": "namngav",
    "activePresent": "namngiver",
    "activeSupine": "namngivit",
    "imperative": "namngiv",
    "activeInfinitive": "namngiva"
  },
  {
    "passivePreterite": "namngavs",
    "passivePresent": "namngives",
    "passiveSupine": "namngivits",
    "passiveInfinitive": "namnges",
    "activePreterite": "namngav",
    "activePresent": "namngiver",
    "activeSupine": "namngivit",
    "imperative": "namngiv",
    "activeInfinitive": "namngiva"
  },
  {
    "passivePreterite": "namngåvos",
    "passivePresent": "namngives",
    "passiveSupine": "namngivits",
    "passiveInfinitive": "namnges",
    "activePreterite": "namngav",
    "activePresent": "namngiver",
    "activeSupine": "namngivit",
    "imperative": "namngiv",
    "activeInfinitive": "namngiva"
  },
  {
    "passivePreterite": "namngavs",
    "passivePresent": "namnges",
    "passiveSupine": "namngivits",
    "passiveInfinitive": "namnges",
    "activePreterite": "namngav",
    "activePresent": "namngiver",
    "activeSupine": "namngivit",
    "imperative": "namngiv",
    "activeInfinitive": "namngiva"
  },
  {
    "passivePreterite": "namngåvos",
    "passivePresent": "namnges",
    "passiveSupine": "namngivits",
    "passiveInfinitive": "namnges",
    "activePreterite": "namngav",
    "activePresent": "namngiver",
    "activeSupine": "namngivit",
    "imperative": "namngiv",
    "activeInfinitive": "namngiva"
  },
  {
    "passivePreterite": "namngavs",
    "passivePresent": "namngives",
    "passiveSupine": "namngetts",
    "passiveInfinitive": "namngivas",
    "activePreterite": "namngåvo",
    "activePresent": "namngiver",
    "activeSupine": "namngivit",
    "imperative": "namngiv",
    "activeInfinitive": "namngiva"
  },
  {
    "passivePreterite": "namngåvos",
    "passivePresent": "namngives",
    "passiveSupine": "namngetts",
    "passiveInfinitive": "namngivas",
    "activePreterite": "namngåvo",
    "activePresent": "namngiver",
    "activeSupine": "namngivit",
    "imperative": "namngiv",
    "activeInfinitive": "namngiva"
  },
  {
    "passivePreterite": "namngavs",
    "passivePresent": "namnges",
    "passiveSupine": "namngetts",
    "passiveInfinitive": "namngivas",
    "activePreterite": "namngåvo",
    "activePresent": "namngiver",
    "activeSupine": "namngivit",
    "imperative": "namngiv",
    "activeInfinitive": "namngiva"
  },
  {
    "passivePreterite": "namngåvos",
    "passivePresent": "namnges",
    "passiveSupine": "namngetts",
    "passiveInfinitive": "namngivas",
    "activePreterite": "namngåvo",
    "activePresent": "namngiver",
    "activeSupine": "namngivit",
    "imperative": "namngiv",
    "activeInfinitive": "namngiva"
  },
  {
    "passivePreterite": "namngavs",
    "passivePresent": "namngives",
    "passiveSupine": "namngivits",
    "passiveInfinitive": "namngivas",
    "activePreterite": "namngåvo",
    "activePresent": "namngiver",
    "activeSupine": "namngivit",
    "imperative": "namngiv",
    "activeInfinitive": "namngiva"
  },
  {
    "passivePreterite": "namngåvos",
    "passivePresent": "namngives",
    "passiveSupine": "namngivits",
    "passiveInfinitive": "namngivas",
    "activePreterite": "namngåvo",
    "activePresent": "namngiver",
    "activeSupine": "namngivit",
    "imperative": "namngiv",
    "activeInfinitive": "namngiva"
  },
  {
    "passivePreterite": "namngavs",
    "passivePresent": "namnges",
    "passiveSupine": "namngivits",
    "passiveInfinitive": "namngivas",
    "activePreterite": "namngåvo",
    "activePresent": "namngiver",
    "activeSupine": "namngivit",
    "imperative": "namngiv",
    "activeInfinitive": "namngiva"
  },
  {
    "passivePreterite": "namngåvos",
    "passivePresent": "namnges",
    "passiveSupine": "namngivits",
    "passiveInfinitive": "namngivas",
    "activePreterite": "namngåvo",
    "activePresent": "namngiver",
    "activeSupine": "namngivit",
    "imperative": "namngiv",
    "activeInfinitive": "namngiva"
  },
  {
    "passivePreterite": "namngavs",
    "passivePresent": "namngives",
    "passiveSupine": "namngetts",
    "passiveInfinitive": "namnges",
    "activePreterite": "namngåvo",
    "activePresent": "namngiver",
    "activeSupine": "namngivit",
    "imperative": "namngiv",
    "activeInfinitive": "namngiva"
  },
  {
    "passivePreterite": "namngåvos",
    "passivePresent": "namngives",
    "passiveSupine": "namngetts",
    "passiveInfinitive": "namnges",
    "activePreterite": "namngåvo",
    "activePresent": "namngiver",
    "activeSupine": "namngivit",
    "imperative": "namngiv",
    "activeInfinitive": "namngiva"
  },
  {
    "passivePreterite": "namngavs",
    "passivePresent": "namnges",
    "passiveSupine": "namngetts",
    "passiveInfinitive": "namnges",
    "activePreterite": "namngåvo",
    "activePresent": "namngiver",
    "activeSupine": "namngivit",
    "imperative": "namngiv",
    "activeInfinitive": "namngiva"
  },
  {
    "passivePreterite": "namngåvos",
    "passivePresent": "namnges",
    "passiveSupine": "namngetts",
    "passiveInfinitive": "namnges",
    "activePreterite": "namngåvo",
    "activePresent": "namngiver",
    "activeSupine": "namngivit",
    "imperative": "namngiv",
    "activeInfinitive": "namngiva"
  },
  {
    "passivePreterite": "namngavs",
    "passivePresent": "namngives",
    "passiveSupine": "namngivits",
    "passiveInfinitive": "namnges",
    "activePreterite": "namngåvo",
    "activePresent": "namngiver",
    "activeSupine": "namngivit",
    "imperative": "namngiv",
    "activeInfinitive": "namngiva"
  },
  {
    "passivePreterite": "namngåvos",
    "passivePresent": "namngives",
    "passiveSupine": "namngivits",
    "passiveInfinitive": "namnges",
    "activePreterite": "namngåvo",
    "activePresent": "namngiver",
    "activeSupine": "namngivit",
    "imperative": "namngiv",
    "activeInfinitive": "namngiva"
  },
  {
    "passivePreterite": "namngavs",
    "passivePresent": "namnges",
    "passiveSupine": "namngivits",
    "passiveInfinitive": "namnges",
    "activePreterite": "namngåvo",
    "activePresent": "namngiver",
    "activeSupine": "namngivit",
    "imperative": "namngiv",
    "activeInfinitive": "namngiva"
  },
  {
    "passivePreterite": "namngåvos",
    "passivePresent": "namnges",
    "passiveSupine": "namngivits",
    "passiveInfinitive": "namnges",
    "activePreterite": "namngåvo",
    "activePresent": "namngiver",
    "activeSupine": "namngivit",
    "imperative": "namngiv",
    "activeInfinitive": "namngiva"
  },
  {
    "passivePreterite": "namngavs",
    "passivePresent": "namngives",
    "passiveSupine": "namngetts",
    "passiveInfinitive": "namngivas",
    "activePreterite": "namngav",
    "activePresent": "namnger",
    "activeSupine": "namngivit",
    "imperative": "namngiv",
    "activeInfinitive": "namngiva"
  },
  {
    "passivePreterite": "namngåvos",
    "passivePresent": "namngives",
    "passiveSupine": "namngetts",
    "passiveInfinitive": "namngivas",
    "activePreterite": "namngav",
    "activePresent": "namnger",
    "activeSupine": "namngivit",
    "imperative": "namngiv",
    "activeInfinitive": "namngiva"
  },
  {
    "passivePreterite": "namngavs",
    "passivePresent": "namnges",
    "passiveSupine": "namngetts",
    "passiveInfinitive": "namngivas",
    "activePreterite": "namngav",
    "activePresent": "namnger",
    "activeSupine": "namngivit",
    "imperative": "namngiv",
    "activeInfinitive": "namngiva"
  },
  {
    "passivePreterite": "namngåvos",
    "passivePresent": "namnges",
    "passiveSupine": "namngetts",
    "passiveInfinitive": "namngivas",
    "activePreterite": "namngav",
    "activePresent": "namnger",
    "activeSupine": "namngivit",
    "imperative": "namngiv",
    "activeInfinitive": "namngiva"
  },
  {
    "passivePreterite": "namngavs",
    "passivePresent": "namngives",
    "passiveSupine": "namngivits",
    "passiveInfinitive": "namngivas",
    "activePreterite": "namngav",
    "activePresent": "namnger",
    "activeSupine": "namngivit",
    "imperative": "namngiv",
    "activeInfinitive": "namngiva"
  },
  {
    "passivePreterite": "namngåvos",
    "passivePresent": "namngives",
    "passiveSupine": "namngivits",
    "passiveInfinitive": "namngivas",
    "activePreterite": "namngav",
    "activePresent": "namnger",
    "activeSupine": "namngivit",
    "imperative": "namngiv",
    "activeInfinitive": "namngiva"
  },
  {
    "passivePreterite": "namngavs",
    "passivePresent": "namnges",
    "passiveSupine": "namngivits",
    "passiveInfinitive": "namngivas",
    "activePreterite": "namngav",
    "activePresent": "namnger",
    "activeSupine": "namngivit",
    "imperative": "namngiv",
    "activeInfinitive": "namngiva"
  },
  {
    "passivePreterite": "namngåvos",
    "passivePresent": "namnges",
    "passiveSupine": "namngivits",
    "passiveInfinitive": "namngivas",
    "activePreterite": "namngav",
    "activePresent": "namnger",
    "activeSupine": "namngivit",
    "imperative": "namngiv",
    "activeInfinitive": "namngiva"
  },
  {
    "passivePreterite": "namngavs",
    "passivePresent": "namngives",
    "passiveSupine": "namngetts",
    "passiveInfinitive": "namnges",
    "activePreterite": "namngav",
    "activePresent": "namnger",
    "activeSupine": "namngivit",
    "imperative": "namngiv",
    "activeInfinitive": "namngiva"
  },
  {
    "passivePreterite": "namngåvos",
    "passivePresent": "namngives",
    "passiveSupine": "namngetts",
    "passiveInfinitive": "namnges",
    "activePreterite": "namngav",
    "activePresent": "namnger",
    "activeSupine": "namngivit",
    "imperative": "namngiv",
    "activeInfinitive": "namngiva"
  },
  {
    "passivePreterite": "namngavs",
    "passivePresent": "namnges",
    "passiveSupine": "namngetts",
    "passiveInfinitive": "namnges",
    "activePreterite": "namngav",
    "activePresent": "namnger",
    "activeSupine": "namngivit",
    "imperative": "namngiv",
    "activeInfinitive": "namngiva"
  },
  {
    "passivePreterite": "namngåvos",
    "passivePresent": "namnges",
    "passiveSupine": "namngetts",
    "passiveInfinitive": "namnges",
    "activePreterite": "namngav",
    "activePresent": "namnger",
    "activeSupine": "namngivit",
    "imperative": "namngiv",
    "activeInfinitive": "namngiva"
  },
  {
    "passivePreterite": "namngavs",
    "passivePresent": "namngives",
    "passiveSupine": "namngivits",
    "passiveInfinitive": "namnges",
    "activePreterite": "namngav",
    "activePresent": "namnger",
    "activeSupine": "namngivit",
    "imperative": "namngiv",
    "activeInfinitive": "namngiva"
  },
  {
    "passivePreterite": "namngåvos",
    "passivePresent": "namngives",
    "passiveSupine": "namngivits",
    "passiveInfinitive": "namnges",
    "activePreterite": "namngav",
    "activePresent": "namnger",
    "activeSupine": "namngivit",
    "imperative": "namngiv",
    "activeInfinitive": "namngiva"
  },
  {
    "passivePreterite": "namngavs",
    "passivePresent": "namnges",
    "passiveSupine": "namngivits",
    "passiveInfinitive": "namnges",
    "activePreterite": "namngav",
    "activePresent": "namnger",
    "activeSupine": "namngivit",
    "imperative": "namngiv",
    "activeInfinitive": "namngiva"
  },
  {
    "passivePreterite": "namngåvos",
    "passivePresent": "namnges",
    "passiveSupine": "namngivits",
    "passiveInfinitive": "namnges",
    "activePreterite": "namngav",
    "activePresent": "namnger",
    "activeSupine": "namngivit",
    "imperative": "namngiv",
    "activeInfinitive": "namngiva"
  },
  {
    "passivePreterite": "namngavs",
    "passivePresent": "namngives",
    "passiveSupine": "namngetts",
    "passiveInfinitive": "namngivas",
    "activePreterite": "namngåvo",
    "activePresent": "namnger",
    "activeSupine": "namngivit",
    "imperative": "namngiv",
    "activeInfinitive": "namngiva"
  },
  {
    "passivePreterite": "namngåvos",
    "passivePresent": "namngives",
    "passiveSupine": "namngetts",
    "passiveInfinitive": "namngivas",
    "activePreterite": "namngåvo",
    "activePresent": "namnger",
    "activeSupine": "namngivit",
    "imperative": "namngiv",
    "activeInfinitive": "namngiva"
  },
  {
    "passivePreterite": "namngavs",
    "passivePresent": "namnges",
    "passiveSupine": "namngetts",
    "passiveInfinitive": "namngivas",
    "activePreterite": "namngåvo",
    "activePresent": "namnger",
    "activeSupine": "namngivit",
    "imperative": "namngiv",
    "activeInfinitive": "namngiva"
  },
  {
    "passivePreterite": "namngåvos",
    "passivePresent": "namnges",
    "passiveSupine": "namngetts",
    "passiveInfinitive": "namngivas",
    "activePreterite": "namngåvo",
    "activePresent": "namnger",
    "activeSupine": "namngivit",
    "imperative": "namngiv",
    "activeInfinitive": "namngiva"
  },
  {
    "passivePreterite": "namngavs",
    "passivePresent": "namngives",
    "passiveSupine": "namngivits",
    "passiveInfinitive": "namngivas",
    "activePreterite": "namngåvo",
    "activePresent": "namnger",
    "activeSupine": "namngivit",
    "imperative": "namngiv",
    "activeInfinitive": "namngiva"
  },
  {
    "passivePreterite": "namngåvos",
    "passivePresent": "namngives",
    "passiveSupine": "namngivits",
    "passiveInfinitive": "namngivas",
    "activePreterite": "namngåvo",
    "activePresent": "namnger",
    "activeSupine": "namngivit",
    "imperative": "namngiv",
    "activeInfinitive": "namngiva"
  },
  {
    "passivePreterite": "namngavs",
    "passivePresent": "namnges",
    "passiveSupine": "namngivits",
    "passiveInfinitive": "namngivas",
    "activePreterite": "namngåvo",
    "activePresent": "namnger",
    "activeSupine": "namngivit",
    "imperative": "namngiv",
    "activeInfinitive": "namngiva"
  },
  {
    "passivePreterite": "namngåvos",
    "passivePresent": "namnges",
    "passiveSupine": "namngivits",
    "passiveInfinitive": "namngivas",
    "activePreterite": "namngåvo",
    "activePresent": "namnger",
    "activeSupine": "namngivit",
    "imperative": "namngiv",
    "activeInfinitive": "namngiva"
  },
  {
    "passivePreterite": "namngavs",
    "passivePresent": "namngives",
    "passiveSupine": "namngetts",
    "passiveInfinitive": "namnges",
    "activePreterite": "namngåvo",
    "activePresent": "namnger",
    "activeSupine": "namngivit",
    "imperative": "namngiv",
    "activeInfinitive": "namngiva"
  },
  {
    "passivePreterite": "namngåvos",
    "passivePresent": "namngives",
    "passiveSupine": "namngetts",
    "passiveInfinitive": "namnges",
    "activePreterite": "namngåvo",
    "activePresent": "namnger",
    "activeSupine": "namngivit",
    "imperative": "namngiv",
    "activeInfinitive": "namngiva"
  },
  {
    "passivePreterite": "namngavs",
    "passivePresent": "namnges",
    "passiveSupine": "namngetts",
    "passiveInfinitive": "namnges",
    "activePreterite": "namngåvo",
    "activePresent": "namnger",
    "activeSupine": "namngivit",
    "imperative": "namngiv",
    "activeInfinitive": "namngiva"
  },
  {
    "passivePreterite": "namngåvos",
    "passivePresent": "namnges",
    "passiveSupine": "namngetts",
    "passiveInfinitive": "namnges",
    "activePreterite": "namngåvo",
    "activePresent": "namnger",
    "activeSupine": "namngivit",
    "imperative": "namngiv",
    "activeInfinitive": "namngiva"
  },
  {
    "passivePreterite": "namngavs",
    "passivePresent": "namngives",
    "passiveSupine": "namngivits",
    "passiveInfinitive": "namnges",
    "activePreterite": "namngåvo",
    "activePresent": "namnger",
    "activeSupine": "namngivit",
    "imperative": "namngiv",
    "activeInfinitive": "namngiva"
  },
  {
    "passivePreterite": "namngåvos",
    "passivePresent": "namngives",
    "passiveSupine": "namngivits",
    "passiveInfinitive": "namnges",
    "activePreterite": "namngåvo",
    "activePresent": "namnger",
    "activeSupine": "namngivit",
    "imperative": "namngiv",
    "activeInfinitive": "namngiva"
  },
  {
    "passivePreterite": "namngavs",
    "passivePresent": "namnges",
    "passiveSupine": "namngivits",
    "passiveInfinitive": "namnges",
    "activePreterite": "namngåvo",
    "activePresent": "namnger",
    "activeSupine": "namngivit",
    "imperative": "namngiv",
    "activeInfinitive": "namngiva"
  },
  {
    "passivePreterite": "namngåvos",
    "passivePresent": "namnges",
    "passiveSupine": "namngivits",
    "passiveInfinitive": "namnges",
    "activePreterite": "namngåvo",
    "activePresent": "namnger",
    "activeSupine": "namngivit",
    "imperative": "namngiv",
    "activeInfinitive": "namngiva"
  },
  {
    "passivePreterite": "namngavs",
    "passivePresent": "namngives",
    "passiveSupine": "namngetts",
    "passiveInfinitive": "namngivas",
    "activePreterite": "namngav",
    "activePresent": "namngiver",
    "activeSupine": "namngett",
    "imperative": "namnge",
    "activeInfinitive": "namnge"
  },
  {
    "passivePreterite": "namngåvos",
    "passivePresent": "namngives",
    "passiveSupine": "namngetts",
    "passiveInfinitive": "namngivas",
    "activePreterite": "namngav",
    "activePresent": "namngiver",
    "activeSupine": "namngett",
    "imperative": "namnge",
    "activeInfinitive": "namnge"
  },
  {
    "passivePreterite": "namngavs",
    "passivePresent": "namnges",
    "passiveSupine": "namngetts",
    "passiveInfinitive": "namngivas",
    "activePreterite": "namngav",
    "activePresent": "namngiver",
    "activeSupine": "namngett",
    "imperative": "namnge",
    "activeInfinitive": "namnge"
  },
  {
    "passivePreterite": "namngåvos",
    "passivePresent": "namnges",
    "passiveSupine": "namngetts",
    "passiveInfinitive": "namngivas",
    "activePreterite": "namngav",
    "activePresent": "namngiver",
    "activeSupine": "namngett",
    "imperative": "namnge",
    "activeInfinitive": "namnge"
  },
  {
    "passivePreterite": "namngavs",
    "passivePresent": "namngives",
    "passiveSupine": "namngivits",
    "passiveInfinitive": "namngivas",
    "activePreterite": "namngav",
    "activePresent": "namngiver",
    "activeSupine": "namngett",
    "imperative": "namnge",
    "activeInfinitive": "namnge"
  },
  {
    "passivePreterite": "namngåvos",
    "passivePresent": "namngives",
    "passiveSupine": "namngivits",
    "passiveInfinitive": "namngivas",
    "activePreterite": "namngav",
    "activePresent": "namngiver",
    "activeSupine": "namngett",
    "imperative": "namnge",
    "activeInfinitive": "namnge"
  },
  {
    "passivePreterite": "namngavs",
    "passivePresent": "namnges",
    "passiveSupine": "namngivits",
    "passiveInfinitive": "namngivas",
    "activePreterite": "namngav",
    "activePresent": "namngiver",
    "activeSupine": "namngett",
    "imperative": "namnge",
    "activeInfinitive": "namnge"
  },
  {
    "passivePreterite": "namngåvos",
    "passivePresent": "namnges",
    "passiveSupine": "namngivits",
    "passiveInfinitive": "namngivas",
    "activePreterite": "namngav",
    "activePresent": "namngiver",
    "activeSupine": "namngett",
    "imperative": "namnge",
    "activeInfinitive": "namnge"
  },
  {
    "passivePreterite": "namngavs",
    "passivePresent": "namngives",
    "passiveSupine": "namngetts",
    "passiveInfinitive": "namnges",
    "activePreterite": "namngav",
    "activePresent": "namngiver",
    "activeSupine": "namngett",
    "imperative": "namnge",
    "activeInfinitive": "namnge"
  },
  {
    "passivePreterite": "namngåvos",
    "passivePresent": "namngives",
    "passiveSupine": "namngetts",
    "passiveInfinitive": "namnges",
    "activePreterite": "namngav",
    "activePresent": "namngiver",
    "activeSupine": "namngett",
    "imperative": "namnge",
    "activeInfinitive": "namnge"
  },
  {
    "passivePreterite": "namngavs",
    "passivePresent": "namnges",
    "passiveSupine": "namngetts",
    "passiveInfinitive": "namnges",
    "activePreterite": "namngav",
    "activePresent": "namngiver",
    "activeSupine": "namngett",
    "imperative": "namnge",
    "activeInfinitive": "namnge"
  },
  {
    "passivePreterite": "namngåvos",
    "passivePresent": "namnges",
    "passiveSupine": "namngetts",
    "passiveInfinitive": "namnges",
    "activePreterite": "namngav",
    "activePresent": "namngiver",
    "activeSupine": "namngett",
    "imperative": "namnge",
    "activeInfinitive": "namnge"
  },
  {
    "passivePreterite": "namngavs",
    "passivePresent": "namngives",
    "passiveSupine": "namngivits",
    "passiveInfinitive": "namnges",
    "activePreterite": "namngav",
    "activePresent": "namngiver",
    "activeSupine": "namngett",
    "imperative": "namnge",
    "activeInfinitive": "namnge"
  },
  {
    "passivePreterite": "namngåvos",
    "passivePresent": "namngives",
    "passiveSupine": "namngivits",
    "passiveInfinitive": "namnges",
    "activePreterite": "namngav",
    "activePresent": "namngiver",
    "activeSupine": "namngett",
    "imperative": "namnge",
    "activeInfinitive": "namnge"
  },
  {
    "passivePreterite": "namngavs",
    "passivePresent": "namnges",
    "passiveSupine": "namngivits",
    "passiveInfinitive": "namnges",
    "activePreterite": "namngav",
    "activePresent": "namngiver",
    "activeSupine": "namngett",
    "imperative": "namnge",
    "activeInfinitive": "namnge"
  },
  {
    "passivePreterite": "namngåvos",
    "passivePresent": "namnges",
    "passiveSupine": "namngivits",
    "passiveInfinitive": "namnges",
    "activePreterite": "namngav",
    "activePresent": "namngiver",
    "activeSupine": "namngett",
    "imperative": "namnge",
    "activeInfinitive": "namnge"
  },
  {
    "passivePreterite": "namngavs",
    "passivePresent": "namngives",
    "passiveSupine": "namngetts",
    "passiveInfinitive": "namngivas",
    "activePreterite": "namngåvo",
    "activePresent": "namngiver",
    "activeSupine": "namngett",
    "imperative": "namnge",
    "activeInfinitive": "namnge"
  },
  {
    "passivePreterite": "namngåvos",
    "passivePresent": "namngives",
    "passiveSupine": "namngetts",
    "passiveInfinitive": "namngivas",
    "activePreterite": "namngåvo",
    "activePresent": "namngiver",
    "activeSupine": "namngett",
    "imperative": "namnge",
    "activeInfinitive": "namnge"
  },
  {
    "passivePreterite": "namngavs",
    "passivePresent": "namnges",
    "passiveSupine": "namngetts",
    "passiveInfinitive": "namngivas",
    "activePreterite": "namngåvo",
    "activePresent": "namngiver",
    "activeSupine": "namngett",
    "imperative": "namnge",
    "activeInfinitive": "namnge"
  },
  {
    "passivePreterite": "namngåvos",
    "passivePresent": "namnges",
    "passiveSupine": "namngetts",
    "passiveInfinitive": "namngivas",
    "activePreterite": "namngåvo",
    "activePresent": "namngiver",
    "activeSupine": "namngett",
    "imperative": "namnge",
    "activeInfinitive": "namnge"
  },
  {
    "passivePreterite": "namngavs",
    "passivePresent": "namngives",
    "passiveSupine": "namngivits",
    "passiveInfinitive": "namngivas",
    "activePreterite": "namngåvo",
    "activePresent": "namngiver",
    "activeSupine": "namngett",
    "imperative": "namnge",
    "activeInfinitive": "namnge"
  },
  {
    "passivePreterite": "namngåvos",
    "passivePresent": "namngives",
    "passiveSupine": "namngivits",
    "passiveInfinitive": "namngivas",
    "activePreterite": "namngåvo",
    "activePresent": "namngiver",
    "activeSupine": "namngett",
    "imperative": "namnge",
    "activeInfinitive": "namnge"
  },
  {
    "passivePreterite": "namngavs",
    "passivePresent": "namnges",
    "passiveSupine": "namngivits",
    "passiveInfinitive": "namngivas",
    "activePreterite": "namngåvo",
    "activePresent": "namngiver",
    "activeSupine": "namngett",
    "imperative": "namnge",
    "activeInfinitive": "namnge"
  },
  {
    "passivePreterite": "namngåvos",
    "passivePresent": "namnges",
    "passiveSupine": "namngivits",
    "passiveInfinitive": "namngivas",
    "activePreterite": "namngåvo",
    "activePresent": "namngiver",
    "activeSupine": "namngett",
    "imperative": "namnge",
    "activeInfinitive": "namnge"
  },
  {
    "passivePreterite": "namngavs",
    "passivePresent": "namngives",
    "passiveSupine": "namngetts",
    "passiveInfinitive": "namnges",
    "activePreterite": "namngåvo",
    "activePresent": "namngiver",
    "activeSupine": "namngett",
    "imperative": "namnge",
    "activeInfinitive": "namnge"
  },
  {
    "passivePreterite": "namngåvos",
    "passivePresent": "namngives",
    "passiveSupine": "namngetts",
    "passiveInfinitive": "namnges",
    "activePreterite": "namngåvo",
    "activePresent": "namngiver",
    "activeSupine": "namngett",
    "imperative": "namnge",
    "activeInfinitive": "namnge"
  },
  {
    "passivePreterite": "namngavs",
    "passivePresent": "namnges",
    "passiveSupine": "namngetts",
    "passiveInfinitive": "namnges",
    "activePreterite": "namngåvo",
    "activePresent": "namngiver",
    "activeSupine": "namngett",
    "imperative": "namnge",
    "activeInfinitive": "namnge"
  },
  {
    "passivePreterite": "namngåvos",
    "passivePresent": "namnges",
    "passiveSupine": "namngetts",
    "passiveInfinitive": "namnges",
    "activePreterite": "namngåvo",
    "activePresent": "namngiver",
    "activeSupine": "namngett",
    "imperative": "namnge",
    "activeInfinitive": "namnge"
  },
  {
    "passivePreterite": "namngavs",
    "passivePresent": "namngives",
    "passiveSupine": "namngivits",
    "passiveInfinitive": "namnges",
    "activePreterite": "namngåvo",
    "activePresent": "namngiver",
    "activeSupine": "namngett",
    "imperative": "namnge",
    "activeInfinitive": "namnge"
  },
  {
    "passivePreterite": "namngåvos",
    "passivePresent": "namngives",
    "passiveSupine": "namngivits",
    "passiveInfinitive": "namnges",
    "activePreterite": "namngåvo",
    "activePresent": "namngiver",
    "activeSupine": "namngett",
    "imperative": "namnge",
    "activeInfinitive": "namnge"
  },
  {
    "passivePreterite": "namngavs",
    "passivePresent": "namnges",
    "passiveSupine": "namngivits",
    "passiveInfinitive": "namnges",
    "activePreterite": "namngåvo",
    "activePresent": "namngiver",
    "activeSupine": "namngett",
    "imperative": "namnge",
    "activeInfinitive": "namnge"
  },
  {
    "passivePreterite": "namngåvos",
    "passivePresent": "namnges",
    "passiveSupine": "namngivits",
    "passiveInfinitive": "namnges",
    "activePreterite": "namngåvo",
    "activePresent": "namngiver",
    "activeSupine": "namngett",
    "imperative": "namnge",
    "activeInfinitive": "namnge"
  },
  {
    "passivePreterite": "namngavs",
    "passivePresent": "namngives",
    "passiveSupine": "namngetts",
    "passiveInfinitive": "namngivas",
    "activePreterite": "namngav",
    "activePresent": "namnger",
    "activeSupine": "namngett",
    "imperative": "namnge",
    "activeInfinitive": "namnge"
  },
  {
    "passivePreterite": "namngåvos",
    "passivePresent": "namngives",
    "passiveSupine": "namngetts",
    "passiveInfinitive": "namngivas",
    "activePreterite": "namngav",
    "activePresent": "namnger",
    "activeSupine": "namngett",
    "imperative": "namnge",
    "activeInfinitive": "namnge"
  },
  {
    "passivePreterite": "namngavs",
    "passivePresent": "namnges",
    "passiveSupine": "namngetts",
    "passiveInfinitive": "namngivas",
    "activePreterite": "namngav",
    "activePresent": "namnger",
    "activeSupine": "namngett",
    "imperative": "namnge",
    "activeInfinitive": "namnge"
  },
  {
    "passivePreterite": "namngåvos",
    "passivePresent": "namnges",
    "passiveSupine": "namngetts",
    "passiveInfinitive": "namngivas",
    "activePreterite": "namngav",
    "activePresent": "namnger",
    "activeSupine": "namngett",
    "imperative": "namnge",
    "activeInfinitive": "namnge"
  },
  {
    "passivePreterite": "namngavs",
    "passivePresent": "namngives",
    "passiveSupine": "namngivits",
    "passiveInfinitive": "namngivas",
    "activePreterite": "namngav",
    "activePresent": "namnger",
    "activeSupine": "namngett",
    "imperative": "namnge",
    "activeInfinitive": "namnge"
  },
  {
    "passivePreterite": "namngåvos",
    "passivePresent": "namngives",
    "passiveSupine": "namngivits",
    "passiveInfinitive": "namngivas",
    "activePreterite": "namngav",
    "activePresent": "namnger",
    "activeSupine": "namngett",
    "imperative": "namnge",
    "activeInfinitive": "namnge"
  },
  {
    "passivePreterite": "namngavs",
    "passivePresent": "namnges",
    "passiveSupine": "namngivits",
    "passiveInfinitive": "namngivas",
    "activePreterite": "namngav",
    "activePresent": "namnger",
    "activeSupine": "namngett",
    "imperative": "namnge",
    "activeInfinitive": "namnge"
  },
  {
    "passivePreterite": "namngåvos",
    "passivePresent": "namnges",
    "passiveSupine": "namngivits",
    "passiveInfinitive": "namngivas",
    "activePreterite": "namngav",
    "activePresent": "namnger",
    "activeSupine": "namngett",
    "imperative": "namnge",
    "activeInfinitive": "namnge"
  },
  {
    "passivePreterite": "namngavs",
    "passivePresent": "namngives",
    "passiveSupine": "namngetts",
    "passiveInfinitive": "namnges",
    "activePreterite": "namngav",
    "activePresent": "namnger",
    "activeSupine": "namngett",
    "imperative": "namnge",
    "activeInfinitive": "namnge"
  },
  {
    "passivePreterite": "namngåvos",
    "passivePresent": "namngives",
    "passiveSupine": "namngetts",
    "passiveInfinitive": "namnges",
    "activePreterite": "namngav",
    "activePresent": "namnger",
    "activeSupine": "namngett",
    "imperative": "namnge",
    "activeInfinitive": "namnge"
  },
  {
    "passivePreterite": "namngavs",
    "passivePresent": "namnges",
    "passiveSupine": "namngetts",
    "passiveInfinitive": "namnges",
    "activePreterite": "namngav",
    "activePresent": "namnger",
    "activeSupine": "namngett",
    "imperative": "namnge",
    "activeInfinitive": "namnge"
  },
  {
    "passivePreterite": "namngåvos",
    "passivePresent": "namnges",
    "passiveSupine": "namngetts",
    "passiveInfinitive": "namnges",
    "activePreterite": "namngav",
    "activePresent": "namnger",
    "activeSupine": "namngett",
    "imperative": "namnge",
    "activeInfinitive": "namnge"
  },
  {
    "passivePreterite": "namngavs",
    "passivePresent": "namngives",
    "passiveSupine": "namngivits",
    "passiveInfinitive": "namnges",
    "activePreterite": "namngav",
    "activePresent": "namnger",
    "activeSupine": "namngett",
    "imperative": "namnge",
    "activeInfinitive": "namnge"
  },
  {
    "passivePreterite": "namngåvos",
    "passivePresent": "namngives",
    "passiveSupine": "namngivits",
    "passiveInfinitive": "namnges",
    "activePreterite": "namngav",
    "activePresent": "namnger",
    "activeSupine": "namngett",
    "imperative": "namnge",
    "activeInfinitive": "namnge"
  },
  {
    "passivePreterite": "namngavs",
    "passivePresent": "namnges",
    "passiveSupine": "namngivits",
    "passiveInfinitive": "namnges",
    "activePreterite": "namngav",
    "activePresent": "namnger",
    "activeSupine": "namngett",
    "imperative": "namnge",
    "activeInfinitive": "namnge"
  },
  {
    "passivePreterite": "namngåvos",
    "passivePresent": "namnges",
    "passiveSupine": "namngivits",
    "passiveInfinitive": "namnges",
    "activePreterite": "namngav",
    "activePresent": "namnger",
    "activeSupine": "namngett",
    "imperative": "namnge",
    "activeInfinitive": "namnge"
  },
  {
    "passivePreterite": "namngavs",
    "passivePresent": "namngives",
    "passiveSupine": "namngetts",
    "passiveInfinitive": "namngivas",
    "activePreterite": "namngåvo",
    "activePresent": "namnger",
    "activeSupine": "namngett",
    "imperative": "namnge",
    "activeInfinitive": "namnge"
  },
  {
    "passivePreterite": "namngåvos",
    "passivePresent": "namngives",
    "passiveSupine": "namngetts",
    "passiveInfinitive": "namngivas",
    "activePreterite": "namngåvo",
    "activePresent": "namnger",
    "activeSupine": "namngett",
    "imperative": "namnge",
    "activeInfinitive": "namnge"
  },
  {
    "passivePreterite": "namngavs",
    "passivePresent": "namnges",
    "passiveSupine": "namngetts",
    "passiveInfinitive": "namngivas",
    "activePreterite": "namngåvo",
    "activePresent": "namnger",
    "activeSupine": "namngett",
    "imperative": "namnge",
    "activeInfinitive": "namnge"
  },
  {
    "passivePreterite": "namngåvos",
    "passivePresent": "namnges",
    "passiveSupine": "namngetts",
    "passiveInfinitive": "namngivas",
    "activePreterite": "namngåvo",
    "activePresent": "namnger",
    "activeSupine": "namngett",
    "imperative": "namnge",
    "activeInfinitive": "namnge"
  },
  {
    "passivePreterite": "namngavs",
    "passivePresent": "namngives",
    "passiveSupine": "namngivits",
    "passiveInfinitive": "namngivas",
    "activePreterite": "namngåvo",
    "activePresent": "namnger",
    "activeSupine": "namngett",
    "imperative": "namnge",
    "activeInfinitive": "namnge"
  },
  {
    "passivePreterite": "namngåvos",
    "passivePresent": "namngives",
    "passiveSupine": "namngivits",
    "passiveInfinitive": "namngivas",
    "activePreterite": "namngåvo",
    "activePresent": "namnger",
    "activeSupine": "namngett",
    "imperative": "namnge",
    "activeInfinitive": "namnge"
  },
  {
    "passivePreterite": "namngavs",
    "passivePresent": "namnges",
    "passiveSupine": "namngivits",
    "passiveInfinitive": "namngivas",
    "activePreterite": "namngåvo",
    "activePresent": "namnger",
    "activeSupine": "namngett",
    "imperative": "namnge",
    "activeInfinitive": "namnge"
  },
  {
    "passivePreterite": "namngåvos",
    "passivePresent": "namnges",
    "passiveSupine": "namngivits",
    "passiveInfinitive": "namngivas",
    "activePreterite": "namngåvo",
    "activePresent": "namnger",
    "activeSupine": "namngett",
    "imperative": "namnge",
    "activeInfinitive": "namnge"
  },
  {
    "passivePreterite": "namngavs",
    "passivePresent": "namngives",
    "passiveSupine": "namngetts",
    "passiveInfinitive": "namnges",
    "activePreterite": "namngåvo",
    "activePresent": "namnger",
    "activeSupine": "namngett",
    "imperative": "namnge",
    "activeInfinitive": "namnge"
  },
  {
    "passivePreterite": "namngåvos",
    "passivePresent": "namngives",
    "passiveSupine": "namngetts",
    "passiveInfinitive": "namnges",
    "activePreterite": "namngåvo",
    "activePresent": "namnger",
    "activeSupine": "namngett",
    "imperative": "namnge",
    "activeInfinitive": "namnge"
  },
  {
    "passivePreterite": "namngavs",
    "passivePresent": "namnges",
    "passiveSupine": "namngetts",
    "passiveInfinitive": "namnges",
    "activePreterite": "namngåvo",
    "activePresent": "namnger",
    "activeSupine": "namngett",
    "imperative": "namnge",
    "activeInfinitive": "namnge"
  },
  {
    "passivePreterite": "namngåvos",
    "passivePresent": "namnges",
    "passiveSupine": "namngetts",
    "passiveInfinitive": "namnges",
    "activePreterite": "namngåvo",
    "activePresent": "namnger",
    "activeSupine": "namngett",
    "imperative": "namnge",
    "activeInfinitive": "namnge"
  },
  {
    "passivePreterite": "namngavs",
    "passivePresent": "namngives",
    "passiveSupine": "namngivits",
    "passiveInfinitive": "namnges",
    "activePreterite": "namngåvo",
    "activePresent": "namnger",
    "activeSupine": "namngett",
    "imperative": "namnge",
    "activeInfinitive": "namnge"
  },
  {
    "passivePreterite": "namngåvos",
    "passivePresent": "namngives",
    "passiveSupine": "namngivits",
    "passiveInfinitive": "namnges",
    "activePreterite": "namngåvo",
    "activePresent": "namnger",
    "activeSupine": "namngett",
    "imperative": "namnge",
    "activeInfinitive": "namnge"
  },
  {
    "passivePreterite": "namngavs",
    "passivePresent": "namnges",
    "passiveSupine": "namngivits",
    "passiveInfinitive": "namnges",
    "activePreterite": "namngåvo",
    "activePresent": "namnger",
    "activeSupine": "namngett",
    "imperative": "namnge",
    "activeInfinitive": "namnge"
  },
  {
    "passivePreterite": "namngåvos",
    "passivePresent": "namnges",
    "passiveSupine": "namngivits",
    "passiveInfinitive": "namnges",
    "activePreterite": "namngåvo",
    "activePresent": "namnger",
    "activeSupine": "namngett",
    "imperative": "namnge",
    "activeInfinitive": "namnge"
  },
  {
    "passivePreterite": "namngavs",
    "passivePresent": "namngives",
    "passiveSupine": "namngetts",
    "passiveInfinitive": "namngivas",
    "activePreterite": "namngav",
    "activePresent": "namngiver",
    "activeSupine": "namngivit",
    "imperative": "namnge",
    "activeInfinitive": "namnge"
  },
  {
    "passivePreterite": "namngåvos",
    "passivePresent": "namngives",
    "passiveSupine": "namngetts",
    "passiveInfinitive": "namngivas",
    "activePreterite": "namngav",
    "activePresent": "namngiver",
    "activeSupine": "namngivit",
    "imperative": "namnge",
    "activeInfinitive": "namnge"
  },
  {
    "passivePreterite": "namngavs",
    "passivePresent": "namnges",
    "passiveSupine": "namngetts",
    "passiveInfinitive": "namngivas",
    "activePreterite": "namngav",
    "activePresent": "namngiver",
    "activeSupine": "namngivit",
    "imperative": "namnge",
    "activeInfinitive": "namnge"
  },
  {
    "passivePreterite": "namngåvos",
    "passivePresent": "namnges",
    "passiveSupine": "namngetts",
    "passiveInfinitive": "namngivas",
    "activePreterite": "namngav",
    "activePresent": "namngiver",
    "activeSupine": "namngivit",
    "imperative": "namnge",
    "activeInfinitive": "namnge"
  },
  {
    "passivePreterite": "namngavs",
    "passivePresent": "namngives",
    "passiveSupine": "namngivits",
    "passiveInfinitive": "namngivas",
    "activePreterite": "namngav",
    "activePresent": "namngiver",
    "activeSupine": "namngivit",
    "imperative": "namnge",
    "activeInfinitive": "namnge"
  },
  {
    "passivePreterite": "namngåvos",
    "passivePresent": "namngives",
    "passiveSupine": "namngivits",
    "passiveInfinitive": "namngivas",
    "activePreterite": "namngav",
    "activePresent": "namngiver",
    "activeSupine": "namngivit",
    "imperative": "namnge",
    "activeInfinitive": "namnge"
  },
  {
    "passivePreterite": "namngavs",
    "passivePresent": "namnges",
    "passiveSupine": "namngivits",
    "passiveInfinitive": "namngivas",
    "activePreterite": "namngav",
    "activePresent": "namngiver",
    "activeSupine": "namngivit",
    "imperative": "namnge",
    "activeInfinitive": "namnge"
  },
  {
    "passivePreterite": "namngåvos",
    "passivePresent": "namnges",
    "passiveSupine": "namngivits",
    "passiveInfinitive": "namngivas",
    "activePreterite": "namngav",
    "activePresent": "namngiver",
    "activeSupine": "namngivit",
    "imperative": "namnge",
    "activeInfinitive": "namnge"
  },
  {
    "passivePreterite": "namngavs",
    "passivePresent": "namngives",
    "passiveSupine": "namngetts",
    "passiveInfinitive": "namnges",
    "activePreterite": "namngav",
    "activePresent": "namngiver",
    "activeSupine": "namngivit",
    "imperative": "namnge",
    "activeInfinitive": "namnge"
  },
  {
    "passivePreterite": "namngåvos",
    "passivePresent": "namngives",
    "passiveSupine": "namngetts",
    "passiveInfinitive": "namnges",
    "activePreterite": "namngav",
    "activePresent": "namngiver",
    "activeSupine": "namngivit",
    "imperative": "namnge",
    "activeInfinitive": "namnge"
  },
  {
    "passivePreterite": "namngavs",
    "passivePresent": "namnges",
    "passiveSupine": "namngetts",
    "passiveInfinitive": "namnges",
    "activePreterite": "namngav",
    "activePresent": "namngiver",
    "activeSupine": "namngivit",
    "imperative": "namnge",
    "activeInfinitive": "namnge"
  },
  {
    "passivePreterite": "namngåvos",
    "passivePresent": "namnges",
    "passiveSupine": "namngetts",
    "passiveInfinitive": "namnges",
    "activePreterite": "namngav",
    "activePresent": "namngiver",
    "activeSupine": "namngivit",
    "imperative": "namnge",
    "activeInfinitive": "namnge"
  },
  {
    "passivePreterite": "namngavs",
    "passivePresent": "namngives",
    "passiveSupine": "namngivits",
    "passiveInfinitive": "namnges",
    "activePreterite": "namngav",
    "activePresent": "namngiver",
    "activeSupine": "namngivit",
    "imperative": "namnge",
    "activeInfinitive": "namnge"
  },
  {
    "passivePreterite": "namngåvos",
    "passivePresent": "namngives",
    "passiveSupine": "namngivits",
    "passiveInfinitive": "namnges",
    "activePreterite": "namngav",
    "activePresent": "namngiver",
    "activeSupine": "namngivit",
    "imperative": "namnge",
    "activeInfinitive": "namnge"
  },
  {
    "passivePreterite": "namngavs",
    "passivePresent": "namnges",
    "passiveSupine": "namngivits",
    "passiveInfinitive": "namnges",
    "activePreterite": "namngav",
    "activePresent": "namngiver",
    "activeSupine": "namngivit",
    "imperative": "namnge",
    "activeInfinitive": "namnge"
  },
  {
    "passivePreterite": "namngåvos",
    "passivePresent": "namnges",
    "passiveSupine": "namngivits",
    "passiveInfinitive": "namnges",
    "activePreterite": "namngav",
    "activePresent": "namngiver",
    "activeSupine": "namngivit",
    "imperative": "namnge",
    "activeInfinitive": "namnge"
  },
  {
    "passivePreterite": "namngavs",
    "passivePresent": "namngives",
    "passiveSupine": "namngetts",
    "passiveInfinitive": "namngivas",
    "activePreterite": "namngåvo",
    "activePresent": "namngiver",
    "activeSupine": "namngivit",
    "imperative": "namnge",
    "activeInfinitive": "namnge"
  },
  {
    "passivePreterite": "namngåvos",
    "passivePresent": "namngives",
    "passiveSupine": "namngetts",
    "passiveInfinitive": "namngivas",
    "activePreterite": "namngåvo",
    "activePresent": "namngiver",
    "activeSupine": "namngivit",
    "imperative": "namnge",
    "activeInfinitive": "namnge"
  },
  {
    "passivePreterite": "namngavs",
    "passivePresent": "namnges",
    "passiveSupine": "namngetts",
    "passiveInfinitive": "namngivas",
    "activePreterite": "namngåvo",
    "activePresent": "namngiver",
    "activeSupine": "namngivit",
    "imperative": "namnge",
    "activeInfinitive": "namnge"
  },
  {
    "passivePreterite": "namngåvos",
    "passivePresent": "namnges",
    "passiveSupine": "namngetts",
    "passiveInfinitive": "namngivas",
    "activePreterite": "namngåvo",
    "activePresent": "namngiver",
    "activeSupine": "namngivit",
    "imperative": "namnge",
    "activeInfinitive": "namnge"
  },
  {
    "passivePreterite": "namngavs",
    "passivePresent": "namngives",
    "passiveSupine": "namngivits",
    "passiveInfinitive": "namngivas",
    "activePreterite": "namngåvo",
    "activePresent": "namngiver",
    "activeSupine": "namngivit",
    "imperative": "namnge",
    "activeInfinitive": "namnge"
  },
  {
    "passivePreterite": "namngåvos",
    "passivePresent": "namngives",
    "passiveSupine": "namngivits",
    "passiveInfinitive": "namngivas",
    "activePreterite": "namngåvo",
    "activePresent": "namngiver",
    "activeSupine": "namngivit",
    "imperative": "namnge",
    "activeInfinitive": "namnge"
  },
  {
    "passivePreterite": "namngavs",
    "passivePresent": "namnges",
    "passiveSupine": "namngivits",
    "passiveInfinitive": "namngivas",
    "activePreterite": "namngåvo",
    "activePresent": "namngiver",
    "activeSupine": "namngivit",
    "imperative": "namnge",
    "activeInfinitive": "namnge"
  },
  {
    "passivePreterite": "namngåvos",
    "passivePresent": "namnges",
    "passiveSupine": "namngivits",
    "passiveInfinitive": "namngivas",
    "activePreterite": "namngåvo",
    "activePresent": "namngiver",
    "activeSupine": "namngivit",
    "imperative": "namnge",
    "activeInfinitive": "namnge"
  },
  {
    "passivePreterite": "namngavs",
    "passivePresent": "namngives",
    "passiveSupine": "namngetts",
    "passiveInfinitive": "namnges",
    "activePreterite": "namngåvo",
    "activePresent": "namngiver",
    "activeSupine": "namngivit",
    "imperative": "namnge",
    "activeInfinitive": "namnge"
  },
  {
    "passivePreterite": "namngåvos",
    "passivePresent": "namngives",
    "passiveSupine": "namngetts",
    "passiveInfinitive": "namnges",
    "activePreterite": "namngåvo",
    "activePresent": "namngiver",
    "activeSupine": "namngivit",
    "imperative": "namnge",
    "activeInfinitive": "namnge"
  },
  {
    "passivePreterite": "namngavs",
    "passivePresent": "namnges",
    "passiveSupine": "namngetts",
    "passiveInfinitive": "namnges",
    "activePreterite": "namngåvo",
    "activePresent": "namngiver",
    "activeSupine": "namngivit",
    "imperative": "namnge",
    "activeInfinitive": "namnge"
  },
  {
    "passivePreterite": "namngåvos",
    "passivePresent": "namnges",
    "passiveSupine": "namngetts",
    "passiveInfinitive": "namnges",
    "activePreterite": "namngåvo",
    "activePresent": "namngiver",
    "activeSupine": "namngivit",
    "imperative": "namnge",
    "activeInfinitive": "namnge"
  },
  {
    "passivePreterite": "namngavs",
    "passivePresent": "namngives",
    "passiveSupine": "namngivits",
    "passiveInfinitive": "namnges",
    "activePreterite": "namngåvo",
    "activePresent": "namngiver",
    "activeSupine": "namngivit",
    "imperative": "namnge",
    "activeInfinitive": "namnge"
  },
  {
    "passivePreterite": "namngåvos",
    "passivePresent": "namngives",
    "passiveSupine": "namngivits",
    "passiveInfinitive": "namnges",
    "activePreterite": "namngåvo",
    "activePresent": "namngiver",
    "activeSupine": "namngivit",
    "imperative": "namnge",
    "activeInfinitive": "namnge"
  },
  {
    "passivePreterite": "namngavs",
    "passivePresent": "namnges",
    "passiveSupine": "namngivits",
    "passiveInfinitive": "namnges",
    "activePreterite": "namngåvo",
    "activePresent": "namngiver",
    "activeSupine": "namngivit",
    "imperative": "namnge",
    "activeInfinitive": "namnge"
  },
  {
    "passivePreterite": "namngåvos",
    "passivePresent": "namnges",
    "passiveSupine": "namngivits",
    "passiveInfinitive": "namnges",
    "activePreterite": "namngåvo",
    "activePresent": "namngiver",
    "activeSupine": "namngivit",
    "imperative": "namnge",
    "activeInfinitive": "namnge"
  },
  {
    "passivePreterite": "namngavs",
    "passivePresent": "namngives",
    "passiveSupine": "namngetts",
    "passiveInfinitive": "namngivas",
    "activePreterite": "namngav",
    "activePresent": "namnger",
    "activeSupine": "namngivit",
    "imperative": "namnge",
    "activeInfinitive": "namnge"
  },
  {
    "passivePreterite": "namngåvos",
    "passivePresent": "namngives",
    "passiveSupine": "namngetts",
    "passiveInfinitive": "namngivas",
    "activePreterite": "namngav",
    "activePresent": "namnger",
    "activeSupine": "namngivit",
    "imperative": "namnge",
    "activeInfinitive": "namnge"
  },
  {
    "passivePreterite": "namngavs",
    "passivePresent": "namnges",
    "passiveSupine": "namngetts",
    "passiveInfinitive": "namngivas",
    "activePreterite": "namngav",
    "activePresent": "namnger",
    "activeSupine": "namngivit",
    "imperative": "namnge",
    "activeInfinitive": "namnge"
  },
  {
    "passivePreterite": "namngåvos",
    "passivePresent": "namnges",
    "passiveSupine": "namngetts",
    "passiveInfinitive": "namngivas",
    "activePreterite": "namngav",
    "activePresent": "namnger",
    "activeSupine": "namngivit",
    "imperative": "namnge",
    "activeInfinitive": "namnge"
  },
  {
    "passivePreterite": "namngavs",
    "passivePresent": "namngives",
    "passiveSupine": "namngivits",
    "passiveInfinitive": "namngivas",
    "activePreterite": "namngav",
    "activePresent": "namnger",
    "activeSupine": "namngivit",
    "imperative": "namnge",
    "activeInfinitive": "namnge"
  },
  {
    "passivePreterite": "namngåvos",
    "passivePresent": "namngives",
    "passiveSupine": "namngivits",
    "passiveInfinitive": "namngivas",
    "activePreterite": "namngav",
    "activePresent": "namnger",
    "activeSupine": "namngivit",
    "imperative": "namnge",
    "activeInfinitive": "namnge"
  },
  {
    "passivePreterite": "namngavs",
    "passivePresent": "namnges",
    "passiveSupine": "namngivits",
    "passiveInfinitive": "namngivas",
    "activePreterite": "namngav",
    "activePresent": "namnger",
    "activeSupine": "namngivit",
    "imperative": "namnge",
    "activeInfinitive": "namnge"
  },
  {
    "passivePreterite": "namngåvos",
    "passivePresent": "namnges",
    "passiveSupine": "namngivits",
    "passiveInfinitive": "namngivas",
    "activePreterite": "namngav",
    "activePresent": "namnger",
    "activeSupine": "namngivit",
    "imperative": "namnge",
    "activeInfinitive": "namnge"
  },
  {
    "passivePreterite": "namngavs",
    "passivePresent": "namngives",
    "passiveSupine": "namngetts",
    "passiveInfinitive": "namnges",
    "activePreterite": "namngav",
    "activePresent": "namnger",
    "activeSupine": "namngivit",
    "imperative": "namnge",
    "activeInfinitive": "namnge"
  },
  {
    "passivePreterite": "namngåvos",
    "passivePresent": "namngives",
    "passiveSupine": "namngetts",
    "passiveInfinitive": "namnges",
    "activePreterite": "namngav",
    "activePresent": "namnger",
    "activeSupine": "namngivit",
    "imperative": "namnge",
    "activeInfinitive": "namnge"
  },
  {
    "passivePreterite": "namngavs",
    "passivePresent": "namnges",
    "passiveSupine": "namngetts",
    "passiveInfinitive": "namnges",
    "activePreterite": "namngav",
    "activePresent": "namnger",
    "activeSupine": "namngivit",
    "imperative": "namnge",
    "activeInfinitive": "namnge"
  },
  {
    "passivePreterite": "namngåvos",
    "passivePresent": "namnges",
    "passiveSupine": "namngetts",
    "passiveInfinitive": "namnges",
    "activePreterite": "namngav",
    "activePresent": "namnger",
    "activeSupine": "namngivit",
    "imperative": "namnge",
    "activeInfinitive": "namnge"
  },
  {
    "passivePreterite": "namngavs",
    "passivePresent": "namngives",
    "passiveSupine": "namngivits",
    "passiveInfinitive": "namnges",
    "activePreterite": "namngav",
    "activePresent": "namnger",
    "activeSupine": "namngivit",
    "imperative": "namnge",
    "activeInfinitive": "namnge"
  },
  {
    "passivePreterite": "namngåvos",
    "passivePresent": "namngives",
    "passiveSupine": "namngivits",
    "passiveInfinitive": "namnges",
    "activePreterite": "namngav",
    "activePresent": "namnger",
    "activeSupine": "namngivit",
    "imperative": "namnge",
    "activeInfinitive": "namnge"
  },
  {
    "passivePreterite": "namngavs",
    "passivePresent": "namnges",
    "passiveSupine": "namngivits",
    "passiveInfinitive": "namnges",
    "activePreterite": "namngav",
    "activePresent": "namnger",
    "activeSupine": "namngivit",
    "imperative": "namnge",
    "activeInfinitive": "namnge"
  },
  {
    "passivePreterite": "namngåvos",
    "passivePresent": "namnges",
    "passiveSupine": "namngivits",
    "passiveInfinitive": "namnges",
    "activePreterite": "namngav",
    "activePresent": "namnger",
    "activeSupine": "namngivit",
    "imperative": "namnge",
    "activeInfinitive": "namnge"
  },
  {
    "passivePreterite": "namngavs",
    "passivePresent": "namngives",
    "passiveSupine": "namngetts",
    "passiveInfinitive": "namngivas",
    "activePreterite": "namngåvo",
    "activePresent": "namnger",
    "activeSupine": "namngivit",
    "imperative": "namnge",
    "activeInfinitive": "namnge"
  },
  {
    "passivePreterite": "namngåvos",
    "passivePresent": "namngives",
    "passiveSupine": "namngetts",
    "passiveInfinitive": "namngivas",
    "activePreterite": "namngåvo",
    "activePresent": "namnger",
    "activeSupine": "namngivit",
    "imperative": "namnge",
    "activeInfinitive": "namnge"
  },
  {
    "passivePreterite": "namngavs",
    "passivePresent": "namnges",
    "passiveSupine": "namngetts",
    "passiveInfinitive": "namngivas",
    "activePreterite": "namngåvo",
    "activePresent": "namnger",
    "activeSupine": "namngivit",
    "imperative": "namnge",
    "activeInfinitive": "namnge"
  },
  {
    "passivePreterite": "namngåvos",
    "passivePresent": "namnges",
    "passiveSupine": "namngetts",
    "passiveInfinitive": "namngivas",
    "activePreterite": "namngåvo",
    "activePresent": "namnger",
    "activeSupine": "namngivit",
    "imperative": "namnge",
    "activeInfinitive": "namnge"
  },
  {
    "passivePreterite": "namngavs",
    "passivePresent": "namngives",
    "passiveSupine": "namngivits",
    "passiveInfinitive": "namngivas",
    "activePreterite": "namngåvo",
    "activePresent": "namnger",
    "activeSupine": "namngivit",
    "imperative": "namnge",
    "activeInfinitive": "namnge"
  },
  {
    "passivePreterite": "namngåvos",
    "passivePresent": "namngives",
    "passiveSupine": "namngivits",
    "passiveInfinitive": "namngivas",
    "activePreterite": "namngåvo",
    "activePresent": "namnger",
    "activeSupine": "namngivit",
    "imperative": "namnge",
    "activeInfinitive": "namnge"
  },
  {
    "passivePreterite": "namngavs",
    "passivePresent": "namnges",
    "passiveSupine": "namngivits",
    "passiveInfinitive": "namngivas",
    "activePreterite": "namngåvo",
    "activePresent": "namnger",
    "activeSupine": "namngivit",
    "imperative": "namnge",
    "activeInfinitive": "namnge"
  },
  {
    "passivePreterite": "namngåvos",
    "passivePresent": "namnges",
    "passiveSupine": "namngivits",
    "passiveInfinitive": "namngivas",
    "activePreterite": "namngåvo",
    "activePresent": "namnger",
    "activeSupine": "namngivit",
    "imperative": "namnge",
    "activeInfinitive": "namnge"
  },
  {
    "passivePreterite": "namngavs",
    "passivePresent": "namngives",
    "passiveSupine": "namngetts",
    "passiveInfinitive": "namnges",
    "activePreterite": "namngåvo",
    "activePresent": "namnger",
    "activeSupine": "namngivit",
    "imperative": "namnge",
    "activeInfinitive": "namnge"
  },
  {
    "passivePreterite": "namngåvos",
    "passivePresent": "namngives",
    "passiveSupine": "namngetts",
    "passiveInfinitive": "namnges",
    "activePreterite": "namngåvo",
    "activePresent": "namnger",
    "activeSupine": "namngivit",
    "imperative": "namnge",
    "activeInfinitive": "namnge"
  },
  {
    "passivePreterite": "namngavs",
    "passivePresent": "namnges",
    "passiveSupine": "namngetts",
    "passiveInfinitive": "namnges",
    "activePreterite": "namngåvo",
    "activePresent": "namnger",
    "activeSupine": "namngivit",
    "imperative": "namnge",
    "activeInfinitive": "namnge"
  },
  {
    "passivePreterite": "namngåvos",
    "passivePresent": "namnges",
    "passiveSupine": "namngetts",
    "passiveInfinitive": "namnges",
    "activePreterite": "namngåvo",
    "activePresent": "namnger",
    "activeSupine": "namngivit",
    "imperative": "namnge",
    "activeInfinitive": "namnge"
  },
  {
    "passivePreterite": "namngavs",
    "passivePresent": "namngives",
    "passiveSupine": "namngivits",
    "passiveInfinitive": "namnges",
    "activePreterite": "namngåvo",
    "activePresent": "namnger",
    "activeSupine": "namngivit",
    "imperative": "namnge",
    "activeInfinitive": "namnge"
  },
  {
    "passivePreterite": "namngåvos",
    "passivePresent": "namngives",
    "passiveSupine": "namngivits",
    "passiveInfinitive": "namnges",
    "activePreterite": "namngåvo",
    "activePresent": "namnger",
    "activeSupine": "namngivit",
    "imperative": "namnge",
    "activeInfinitive": "namnge"
  },
  {
    "passivePreterite": "namngavs",
    "passivePresent": "namnges",
    "passiveSupine": "namngivits",
    "passiveInfinitive": "namnges",
    "activePreterite": "namngåvo",
    "activePresent": "namnger",
    "activeSupine": "namngivit",
    "imperative": "namnge",
    "activeInfinitive": "namnge"
  },
  {
    "passivePreterite": "namngåvos",
    "passivePresent": "namnges",
    "passiveSupine": "namngivits",
    "passiveInfinitive": "namnges",
    "activePreterite": "namngåvo",
    "activePresent": "namnger",
    "activeSupine": "namngivit",
    "imperative": "namnge",
    "activeInfinitive": "namnge"
  },
  {
    "passivePreterite": "namngavs",
    "passivePresent": "namngives",
    "passiveSupine": "namngetts",
    "passiveInfinitive": "namngivas",
    "activePreterite": "namngav",
    "activePresent": "namngiver",
    "activeSupine": "namngett",
    "imperative": "namngiv",
    "activeInfinitive": "namnge"
  },
  {
    "passivePreterite": "namngåvos",
    "passivePresent": "namngives",
    "passiveSupine": "namngetts",
    "passiveInfinitive": "namngivas",
    "activePreterite": "namngav",
    "activePresent": "namngiver",
    "activeSupine": "namngett",
    "imperative": "namngiv",
    "activeInfinitive": "namnge"
  },
  {
    "passivePreterite": "namngavs",
    "passivePresent": "namnges",
    "passiveSupine": "namngetts",
    "passiveInfinitive": "namngivas",
    "activePreterite": "namngav",
    "activePresent": "namngiver",
    "activeSupine": "namngett",
    "imperative": "namngiv",
    "activeInfinitive": "namnge"
  },
  {
    "passivePreterite": "namngåvos",
    "passivePresent": "namnges",
    "passiveSupine": "namngetts",
    "passiveInfinitive": "namngivas",
    "activePreterite": "namngav",
    "activePresent": "namngiver",
    "activeSupine": "namngett",
    "imperative": "namngiv",
    "activeInfinitive": "namnge"
  },
  {
    "passivePreterite": "namngavs",
    "passivePresent": "namngives",
    "passiveSupine": "namngivits",
    "passiveInfinitive": "namngivas",
    "activePreterite": "namngav",
    "activePresent": "namngiver",
    "activeSupine": "namngett",
    "imperative": "namngiv",
    "activeInfinitive": "namnge"
  },
  {
    "passivePreterite": "namngåvos",
    "passivePresent": "namngives",
    "passiveSupine": "namngivits",
    "passiveInfinitive": "namngivas",
    "activePreterite": "namngav",
    "activePresent": "namngiver",
    "activeSupine": "namngett",
    "imperative": "namngiv",
    "activeInfinitive": "namnge"
  },
  {
    "passivePreterite": "namngavs",
    "passivePresent": "namnges",
    "passiveSupine": "namngivits",
    "passiveInfinitive": "namngivas",
    "activePreterite": "namngav",
    "activePresent": "namngiver",
    "activeSupine": "namngett",
    "imperative": "namngiv",
    "activeInfinitive": "namnge"
  },
  {
    "passivePreterite": "namngåvos",
    "passivePresent": "namnges",
    "passiveSupine": "namngivits",
    "passiveInfinitive": "namngivas",
    "activePreterite": "namngav",
    "activePresent": "namngiver",
    "activeSupine": "namngett",
    "imperative": "namngiv",
    "activeInfinitive": "namnge"
  },
  {
    "passivePreterite": "namngavs",
    "passivePresent": "namngives",
    "passiveSupine": "namngetts",
    "passiveInfinitive": "namnges",
    "activePreterite": "namngav",
    "activePresent": "namngiver",
    "activeSupine": "namngett",
    "imperative": "namngiv",
    "activeInfinitive": "namnge"
  },
  {
    "passivePreterite": "namngåvos",
    "passivePresent": "namngives",
    "passiveSupine": "namngetts",
    "passiveInfinitive": "namnges",
    "activePreterite": "namngav",
    "activePresent": "namngiver",
    "activeSupine": "namngett",
    "imperative": "namngiv",
    "activeInfinitive": "namnge"
  },
  {
    "passivePreterite": "namngavs",
    "passivePresent": "namnges",
    "passiveSupine": "namngetts",
    "passiveInfinitive": "namnges",
    "activePreterite": "namngav",
    "activePresent": "namngiver",
    "activeSupine": "namngett",
    "imperative": "namngiv",
    "activeInfinitive": "namnge"
  },
  {
    "passivePreterite": "namngåvos",
    "passivePresent": "namnges",
    "passiveSupine": "namngetts",
    "passiveInfinitive": "namnges",
    "activePreterite": "namngav",
    "activePresent": "namngiver",
    "activeSupine": "namngett",
    "imperative": "namngiv",
    "activeInfinitive": "namnge"
  },
  {
    "passivePreterite": "namngavs",
    "passivePresent": "namngives",
    "passiveSupine": "namngivits",
    "passiveInfinitive": "namnges",
    "activePreterite": "namngav",
    "activePresent": "namngiver",
    "activeSupine": "namngett",
    "imperative": "namngiv",
    "activeInfinitive": "namnge"
  },
  {
    "passivePreterite": "namngåvos",
    "passivePresent": "namngives",
    "passiveSupine": "namngivits",
    "passiveInfinitive": "namnges",
    "activePreterite": "namngav",
    "activePresent": "namngiver",
    "activeSupine": "namngett",
    "imperative": "namngiv",
    "activeInfinitive": "namnge"
  },
  {
    "passivePreterite": "namngavs",
    "passivePresent": "namnges",
    "passiveSupine": "namngivits",
    "passiveInfinitive": "namnges",
    "activePreterite": "namngav",
    "activePresent": "namngiver",
    "activeSupine": "namngett",
    "imperative": "namngiv",
    "activeInfinitive": "namnge"
  },
  {
    "passivePreterite": "namngåvos",
    "passivePresent": "namnges",
    "passiveSupine": "namngivits",
    "passiveInfinitive": "namnges",
    "activePreterite": "namngav",
    "activePresent": "namngiver",
    "activeSupine": "namngett",
    "imperative": "namngiv",
    "activeInfinitive": "namnge"
  },
  {
    "passivePreterite": "namngavs",
    "passivePresent": "namngives",
    "passiveSupine": "namngetts",
    "passiveInfinitive": "namngivas",
    "activePreterite": "namngåvo",
    "activePresent": "namngiver",
    "activeSupine": "namngett",
    "imperative": "namngiv",
    "activeInfinitive": "namnge"
  },
  {
    "passivePreterite": "namngåvos",
    "passivePresent": "namngives",
    "passiveSupine": "namngetts",
    "passiveInfinitive": "namngivas",
    "activePreterite": "namngåvo",
    "activePresent": "namngiver",
    "activeSupine": "namngett",
    "imperative": "namngiv",
    "activeInfinitive": "namnge"
  },
  {
    "passivePreterite": "namngavs",
    "passivePresent": "namnges",
    "passiveSupine": "namngetts",
    "passiveInfinitive": "namngivas",
    "activePreterite": "namngåvo",
    "activePresent": "namngiver",
    "activeSupine": "namngett",
    "imperative": "namngiv",
    "activeInfinitive": "namnge"
  },
  {
    "passivePreterite": "namngåvos",
    "passivePresent": "namnges",
    "passiveSupine": "namngetts",
    "passiveInfinitive": "namngivas",
    "activePreterite": "namngåvo",
    "activePresent": "namngiver",
    "activeSupine": "namngett",
    "imperative": "namngiv",
    "activeInfinitive": "namnge"
  },
  {
    "passivePreterite": "namngavs",
    "passivePresent": "namngives",
    "passiveSupine": "namngivits",
    "passiveInfinitive": "namngivas",
    "activePreterite": "namngåvo",
    "activePresent": "namngiver",
    "activeSupine": "namngett",
    "imperative": "namngiv",
    "activeInfinitive": "namnge"
  },
  {
    "passivePreterite": "namngåvos",
    "passivePresent": "namngives",
    "passiveSupine": "namngivits",
    "passiveInfinitive": "namngivas",
    "activePreterite": "namngåvo",
    "activePresent": "namngiver",
    "activeSupine": "namngett",
    "imperative": "namngiv",
    "activeInfinitive": "namnge"
  },
  {
    "passivePreterite": "namngavs",
    "passivePresent": "namnges",
    "passiveSupine": "namngivits",
    "passiveInfinitive": "namngivas",
    "activePreterite": "namngåvo",
    "activePresent": "namngiver",
    "activeSupine": "namngett",
    "imperative": "namngiv",
    "activeInfinitive": "namnge"
  },
  {
    "passivePreterite": "namngåvos",
    "passivePresent": "namnges",
    "passiveSupine": "namngivits",
    "passiveInfinitive": "namngivas",
    "activePreterite": "namngåvo",
    "activePresent": "namngiver",
    "activeSupine": "namngett",
    "imperative": "namngiv",
    "activeInfinitive": "namnge"
  },
  {
    "passivePreterite": "namngavs",
    "passivePresent": "namngives",
    "passiveSupine": "namngetts",
    "passiveInfinitive": "namnges",
    "activePreterite": "namngåvo",
    "activePresent": "namngiver",
    "activeSupine": "namngett",
    "imperative": "namngiv",
    "activeInfinitive": "namnge"
  },
  {
    "passivePreterite": "namngåvos",
    "passivePresent": "namngives",
    "passiveSupine": "namngetts",
    "passiveInfinitive": "namnges",
    "activePreterite": "namngåvo",
    "activePresent": "namngiver",
    "activeSupine": "namngett",
    "imperative": "namngiv",
    "activeInfinitive": "namnge"
  },
  {
    "passivePreterite": "namngavs",
    "passivePresent": "namnges",
    "passiveSupine": "namngetts",
    "passiveInfinitive": "namnges",
    "activePreterite": "namngåvo",
    "activePresent": "namngiver",
    "activeSupine": "namngett",
    "imperative": "namngiv",
    "activeInfinitive": "namnge"
  },
  {
    "passivePreterite": "namngåvos",
    "passivePresent": "namnges",
    "passiveSupine": "namngetts",
    "passiveInfinitive": "namnges",
    "activePreterite": "namngåvo",
    "activePresent": "namngiver",
    "activeSupine": "namngett",
    "imperative": "namngiv",
    "activeInfinitive": "namnge"
  },
  {
    "passivePreterite": "namngavs",
    "passivePresent": "namngives",
    "passiveSupine": "namngivits",
    "passiveInfinitive": "namnges",
    "activePreterite": "namngåvo",
    "activePresent": "namngiver",
    "activeSupine": "namngett",
    "imperative": "namngiv",
    "activeInfinitive": "namnge"
  },
  {
    "passivePreterite": "namngåvos",
    "passivePresent": "namngives",
    "passiveSupine": "namngivits",
    "passiveInfinitive": "namnges",
    "activePreterite": "namngåvo",
    "activePresent": "namngiver",
    "activeSupine": "namngett",
    "imperative": "namngiv",
    "activeInfinitive": "namnge"
  },
  {
    "passivePreterite": "namngavs",
    "passivePresent": "namnges",
    "passiveSupine": "namngivits",
    "passiveInfinitive": "namnges",
    "activePreterite": "namngåvo",
    "activePresent": "namngiver",
    "activeSupine": "namngett",
    "imperative": "namngiv",
    "activeInfinitive": "namnge"
  },
  {
    "passivePreterite": "namngåvos",
    "passivePresent": "namnges",
    "passiveSupine": "namngivits",
    "passiveInfinitive": "namnges",
    "activePreterite": "namngåvo",
    "activePresent": "namngiver",
    "activeSupine": "namngett",
    "imperative": "namngiv",
    "activeInfinitive": "namnge"
  },
  {
    "passivePreterite": "namngavs",
    "passivePresent": "namngives",
    "passiveSupine": "namngetts",
    "passiveInfinitive": "namngivas",
    "activePreterite": "namngav",
    "activePresent": "namnger",
    "activeSupine": "namngett",
    "imperative": "namngiv",
    "activeInfinitive": "namnge"
  },
  {
    "passivePreterite": "namngåvos",
    "passivePresent": "namngives",
    "passiveSupine": "namngetts",
    "passiveInfinitive": "namngivas",
    "activePreterite": "namngav",
    "activePresent": "namnger",
    "activeSupine": "namngett",
    "imperative": "namngiv",
    "activeInfinitive": "namnge"
  },
  {
    "passivePreterite": "namngavs",
    "passivePresent": "namnges",
    "passiveSupine": "namngetts",
    "passiveInfinitive": "namngivas",
    "activePreterite": "namngav",
    "activePresent": "namnger",
    "activeSupine": "namngett",
    "imperative": "namngiv",
    "activeInfinitive": "namnge"
  },
  {
    "passivePreterite": "namngåvos",
    "passivePresent": "namnges",
    "passiveSupine": "namngetts",
    "passiveInfinitive": "namngivas",
    "activePreterite": "namngav",
    "activePresent": "namnger",
    "activeSupine": "namngett",
    "imperative": "namngiv",
    "activeInfinitive": "namnge"
  },
  {
    "passivePreterite": "namngavs",
    "passivePresent": "namngives",
    "passiveSupine": "namngivits",
    "passiveInfinitive": "namngivas",
    "activePreterite": "namngav",
    "activePresent": "namnger",
    "activeSupine": "namngett",
    "imperative": "namngiv",
    "activeInfinitive": "namnge"
  },
  {
    "passivePreterite": "namngåvos",
    "passivePresent": "namngives",
    "passiveSupine": "namngivits",
    "passiveInfinitive": "namngivas",
    "activePreterite": "namngav",
    "activePresent": "namnger",
    "activeSupine": "namngett",
    "imperative": "namngiv",
    "activeInfinitive": "namnge"
  },
  {
    "passivePreterite": "namngavs",
    "passivePresent": "namnges",
    "passiveSupine": "namngivits",
    "passiveInfinitive": "namngivas",
    "activePreterite": "namngav",
    "activePresent": "namnger",
    "activeSupine": "namngett",
    "imperative": "namngiv",
    "activeInfinitive": "namnge"
  },
  {
    "passivePreterite": "namngåvos",
    "passivePresent": "namnges",
    "passiveSupine": "namngivits",
    "passiveInfinitive": "namngivas",
    "activePreterite": "namngav",
    "activePresent": "namnger",
    "activeSupine": "namngett",
    "imperative": "namngiv",
    "activeInfinitive": "namnge"
  },
  {
    "passivePreterite": "namngavs",
    "passivePresent": "namngives",
    "passiveSupine": "namngetts",
    "passiveInfinitive": "namnges",
    "activePreterite": "namngav",
    "activePresent": "namnger",
    "activeSupine": "namngett",
    "imperative": "namngiv",
    "activeInfinitive": "namnge"
  },
  {
    "passivePreterite": "namngåvos",
    "passivePresent": "namngives",
    "passiveSupine": "namngetts",
    "passiveInfinitive": "namnges",
    "activePreterite": "namngav",
    "activePresent": "namnger",
    "activeSupine": "namngett",
    "imperative": "namngiv",
    "activeInfinitive": "namnge"
  },
  {
    "passivePreterite": "namngavs",
    "passivePresent": "namnges",
    "passiveSupine": "namngetts",
    "passiveInfinitive": "namnges",
    "activePreterite": "namngav",
    "activePresent": "namnger",
    "activeSupine": "namngett",
    "imperative": "namngiv",
    "activeInfinitive": "namnge"
  },
  {
    "passivePreterite": "namngåvos",
    "passivePresent": "namnges",
    "passiveSupine": "namngetts",
    "passiveInfinitive": "namnges",
    "activePreterite": "namngav",
    "activePresent": "namnger",
    "activeSupine": "namngett",
    "imperative": "namngiv",
    "activeInfinitive": "namnge"
  },
  {
    "passivePreterite": "namngavs",
    "passivePresent": "namngives",
    "passiveSupine": "namngivits",
    "passiveInfinitive": "namnges",
    "activePreterite": "namngav",
    "activePresent": "namnger",
    "activeSupine": "namngett",
    "imperative": "namngiv",
    "activeInfinitive": "namnge"
  },
  {
    "passivePreterite": "namngåvos",
    "passivePresent": "namngives",
    "passiveSupine": "namngivits",
    "passiveInfinitive": "namnges",
    "activePreterite": "namngav",
    "activePresent": "namnger",
    "activeSupine": "namngett",
    "imperative": "namngiv",
    "activeInfinitive": "namnge"
  },
  {
    "passivePreterite": "namngavs",
    "passivePresent": "namnges",
    "passiveSupine": "namngivits",
    "passiveInfinitive": "namnges",
    "activePreterite": "namngav",
    "activePresent": "namnger",
    "activeSupine": "namngett",
    "imperative": "namngiv",
    "activeInfinitive": "namnge"
  },
  {
    "passivePreterite": "namngåvos",
    "passivePresent": "namnges",
    "passiveSupine": "namngivits",
    "passiveInfinitive": "namnges",
    "activePreterite": "namngav",
    "activePresent": "namnger",
    "activeSupine": "namngett",
    "imperative": "namngiv",
    "activeInfinitive": "namnge"
  },
  {
    "passivePreterite": "namngavs",
    "passivePresent": "namngives",
    "passiveSupine": "namngetts",
    "passiveInfinitive": "namngivas",
    "activePreterite": "namngåvo",
    "activePresent": "namnger",
    "activeSupine": "namngett",
    "imperative": "namngiv",
    "activeInfinitive": "namnge"
  },
  {
    "passivePreterite": "namngåvos",
    "passivePresent": "namngives",
    "passiveSupine": "namngetts",
    "passiveInfinitive": "namngivas",
    "activePreterite": "namngåvo",
    "activePresent": "namnger",
    "activeSupine": "namngett",
    "imperative": "namngiv",
    "activeInfinitive": "namnge"
  },
  {
    "passivePreterite": "namngavs",
    "passivePresent": "namnges",
    "passiveSupine": "namngetts",
    "passiveInfinitive": "namngivas",
    "activePreterite": "namngåvo",
    "activePresent": "namnger",
    "activeSupine": "namngett",
    "imperative": "namngiv",
    "activeInfinitive": "namnge"
  },
  {
    "passivePreterite": "namngåvos",
    "passivePresent": "namnges",
    "passiveSupine": "namngetts",
    "passiveInfinitive": "namngivas",
    "activePreterite": "namngåvo",
    "activePresent": "namnger",
    "activeSupine": "namngett",
    "imperative": "namngiv",
    "activeInfinitive": "namnge"
  },
  {
    "passivePreterite": "namngavs",
    "passivePresent": "namngives",
    "passiveSupine": "namngivits",
    "passiveInfinitive": "namngivas",
    "activePreterite": "namngåvo",
    "activePresent": "namnger",
    "activeSupine": "namngett",
    "imperative": "namngiv",
    "activeInfinitive": "namnge"
  },
  {
    "passivePreterite": "namngåvos",
    "passivePresent": "namngives",
    "passiveSupine": "namngivits",
    "passiveInfinitive": "namngivas",
    "activePreterite": "namngåvo",
    "activePresent": "namnger",
    "activeSupine": "namngett",
    "imperative": "namngiv",
    "activeInfinitive": "namnge"
  },
  {
    "passivePreterite": "namngavs",
    "passivePresent": "namnges",
    "passiveSupine": "namngivits",
    "passiveInfinitive": "namngivas",
    "activePreterite": "namngåvo",
    "activePresent": "namnger",
    "activeSupine": "namngett",
    "imperative": "namngiv",
    "activeInfinitive": "namnge"
  },
  {
    "passivePreterite": "namngåvos",
    "passivePresent": "namnges",
    "passiveSupine": "namngivits",
    "passiveInfinitive": "namngivas",
    "activePreterite": "namngåvo",
    "activePresent": "namnger",
    "activeSupine": "namngett",
    "imperative": "namngiv",
    "activeInfinitive": "namnge"
  },
  {
    "passivePreterite": "namngavs",
    "passivePresent": "namngives",
    "passiveSupine": "namngetts",
    "passiveInfinitive": "namnges",
    "activePreterite": "namngåvo",
    "activePresent": "namnger",
    "activeSupine": "namngett",
    "imperative": "namngiv",
    "activeInfinitive": "namnge"
  },
  {
    "passivePreterite": "namngåvos",
    "passivePresent": "namngives",
    "passiveSupine": "namngetts",
    "passiveInfinitive": "namnges",
    "activePreterite": "namngåvo",
    "activePresent": "namnger",
    "activeSupine": "namngett",
    "imperative": "namngiv",
    "activeInfinitive": "namnge"
  },
  {
    "passivePreterite": "namngavs",
    "passivePresent": "namnges",
    "passiveSupine": "namngetts",
    "passiveInfinitive": "namnges",
    "activePreterite": "namngåvo",
    "activePresent": "namnger",
    "activeSupine": "namngett",
    "imperative": "namngiv",
    "activeInfinitive": "namnge"
  },
  {
    "passivePreterite": "namngåvos",
    "passivePresent": "namnges",
    "passiveSupine": "namngetts",
    "passiveInfinitive": "namnges",
    "activePreterite": "namngåvo",
    "activePresent": "namnger",
    "activeSupine": "namngett",
    "imperative": "namngiv",
    "activeInfinitive": "namnge"
  },
  {
    "passivePreterite": "namngavs",
    "passivePresent": "namngives",
    "passiveSupine": "namngivits",
    "passiveInfinitive": "namnges",
    "activePreterite": "namngåvo",
    "activePresent": "namnger",
    "activeSupine": "namngett",
    "imperative": "namngiv",
    "activeInfinitive": "namnge"
  },
  {
    "passivePreterite": "namngåvos",
    "passivePresent": "namngives",
    "passiveSupine": "namngivits",
    "passiveInfinitive": "namnges",
    "activePreterite": "namngåvo",
    "activePresent": "namnger",
    "activeSupine": "namngett",
    "imperative": "namngiv",
    "activeInfinitive": "namnge"
  },
  {
    "passivePreterite": "namngavs",
    "passivePresent": "namnges",
    "passiveSupine": "namngivits",
    "passiveInfinitive": "namnges",
    "activePreterite": "namngåvo",
    "activePresent": "namnger",
    "activeSupine": "namngett",
    "imperative": "namngiv",
    "activeInfinitive": "namnge"
  },
  {
    "passivePreterite": "namngåvos",
    "passivePresent": "namnges",
    "passiveSupine": "namngivits",
    "passiveInfinitive": "namnges",
    "activePreterite": "namngåvo",
    "activePresent": "namnger",
    "activeSupine": "namngett",
    "imperative": "namngiv",
    "activeInfinitive": "namnge"
  },
  {
    "passivePreterite": "namngavs",
    "passivePresent": "namngives",
    "passiveSupine": "namngetts",
    "passiveInfinitive": "namngivas",
    "activePreterite": "namngav",
    "activePresent": "namngiver",
    "activeSupine": "namngivit",
    "imperative": "namngiv",
    "activeInfinitive": "namnge"
  },
  {
    "passivePreterite": "namngåvos",
    "passivePresent": "namngives",
    "passiveSupine": "namngetts",
    "passiveInfinitive": "namngivas",
    "activePreterite": "namngav",
    "activePresent": "namngiver",
    "activeSupine": "namngivit",
    "imperative": "namngiv",
    "activeInfinitive": "namnge"
  },
  {
    "passivePreterite": "namngavs",
    "passivePresent": "namnges",
    "passiveSupine": "namngetts",
    "passiveInfinitive": "namngivas",
    "activePreterite": "namngav",
    "activePresent": "namngiver",
    "activeSupine": "namngivit",
    "imperative": "namngiv",
    "activeInfinitive": "namnge"
  },
  {
    "passivePreterite": "namngåvos",
    "passivePresent": "namnges",
    "passiveSupine": "namngetts",
    "passiveInfinitive": "namngivas",
    "activePreterite": "namngav",
    "activePresent": "namngiver",
    "activeSupine": "namngivit",
    "imperative": "namngiv",
    "activeInfinitive": "namnge"
  },
  {
    "passivePreterite": "namngavs",
    "passivePresent": "namngives",
    "passiveSupine": "namngivits",
    "passiveInfinitive": "namngivas",
    "activePreterite": "namngav",
    "activePresent": "namngiver",
    "activeSupine": "namngivit",
    "imperative": "namngiv",
    "activeInfinitive": "namnge"
  },
  {
    "passivePreterite": "namngåvos",
    "passivePresent": "namngives",
    "passiveSupine": "namngivits",
    "passiveInfinitive": "namngivas",
    "activePreterite": "namngav",
    "activePresent": "namngiver",
    "activeSupine": "namngivit",
    "imperative": "namngiv",
    "activeInfinitive": "namnge"
  },
  {
    "passivePreterite": "namngavs",
    "passivePresent": "namnges",
    "passiveSupine": "namngivits",
    "passiveInfinitive": "namngivas",
    "activePreterite": "namngav",
    "activePresent": "namngiver",
    "activeSupine": "namngivit",
    "imperative": "namngiv",
    "activeInfinitive": "namnge"
  },
  {
    "passivePreterite": "namngåvos",
    "passivePresent": "namnges",
    "passiveSupine": "namngivits",
    "passiveInfinitive": "namngivas",
    "activePreterite": "namngav",
    "activePresent": "namngiver",
    "activeSupine": "namngivit",
    "imperative": "namngiv",
    "activeInfinitive": "namnge"
  },
  {
    "passivePreterite": "namngavs",
    "passivePresent": "namngives",
    "passiveSupine": "namngetts",
    "passiveInfinitive": "namnges",
    "activePreterite": "namngav",
    "activePresent": "namngiver",
    "activeSupine": "namngivit",
    "imperative": "namngiv",
    "activeInfinitive": "namnge"
  },
  {
    "passivePreterite": "namngåvos",
    "passivePresent": "namngives",
    "passiveSupine": "namngetts",
    "passiveInfinitive": "namnges",
    "activePreterite": "namngav",
    "activePresent": "namngiver",
    "activeSupine": "namngivit",
    "imperative": "namngiv",
    "activeInfinitive": "namnge"
  },
  {
    "passivePreterite": "namngavs",
    "passivePresent": "namnges",
    "passiveSupine": "namngetts",
    "passiveInfinitive": "namnges",
    "activePreterite": "namngav",
    "activePresent": "namngiver",
    "activeSupine": "namngivit",
    "imperative": "namngiv",
    "activeInfinitive": "namnge"
  },
  {
    "passivePreterite": "namngåvos",
    "passivePresent": "namnges",
    "passiveSupine": "namngetts",
    "passiveInfinitive": "namnges",
    "activePreterite": "namngav",
    "activePresent": "namngiver",
    "activeSupine": "namngivit",
    "imperative": "namngiv",
    "activeInfinitive": "namnge"
  },
  {
    "passivePreterite": "namngavs",
    "passivePresent": "namngives",
    "passiveSupine": "namngivits",
    "passiveInfinitive": "namnges",
    "activePreterite": "namngav",
    "activePresent": "namngiver",
    "activeSupine": "namngivit",
    "imperative": "namngiv",
    "activeInfinitive": "namnge"
  },
  {
    "passivePreterite": "namngåvos",
    "passivePresent": "namngives",
    "passiveSupine": "namngivits",
    "passiveInfinitive": "namnges",
    "activePreterite": "namngav",
    "activePresent": "namngiver",
    "activeSupine": "namngivit",
    "imperative": "namngiv",
    "activeInfinitive": "namnge"
  },
  {
    "passivePreterite": "namngavs",
    "passivePresent": "namnges",
    "passiveSupine": "namngivits",
    "passiveInfinitive": "namnges",
    "activePreterite": "namngav",
    "activePresent": "namngiver",
    "activeSupine": "namngivit",
    "imperative": "namngiv",
    "activeInfinitive": "namnge"
  },
  {
    "passivePreterite": "namngåvos",
    "passivePresent": "namnges",
    "passiveSupine": "namngivits",
    "passiveInfinitive": "namnges",
    "activePreterite": "namngav",
    "activePresent": "namngiver",
    "activeSupine": "namngivit",
    "imperative": "namngiv",
    "activeInfinitive": "namnge"
  },
  {
    "passivePreterite": "namngavs",
    "passivePresent": "namngives",
    "passiveSupine": "namngetts",
    "passiveInfinitive": "namngivas",
    "activePreterite": "namngåvo",
    "activePresent": "namngiver",
    "activeSupine": "namngivit",
    "imperative": "namngiv",
    "activeInfinitive": "namnge"
  },
  {
    "passivePreterite": "namngåvos",
    "passivePresent": "namngives",
    "passiveSupine": "namngetts",
    "passiveInfinitive": "namngivas",
    "activePreterite": "namngåvo",
    "activePresent": "namngiver",
    "activeSupine": "namngivit",
    "imperative": "namngiv",
    "activeInfinitive": "namnge"
  },
  {
    "passivePreterite": "namngavs",
    "passivePresent": "namnges",
    "passiveSupine": "namngetts",
    "passiveInfinitive": "namngivas",
    "activePreterite": "namngåvo",
    "activePresent": "namngiver",
    "activeSupine": "namngivit",
    "imperative": "namngiv",
    "activeInfinitive": "namnge"
  },
  {
    "passivePreterite": "namngåvos",
    "passivePresent": "namnges",
    "passiveSupine": "namngetts",
    "passiveInfinitive": "namngivas",
    "activePreterite": "namngåvo",
    "activePresent": "namngiver",
    "activeSupine": "namngivit",
    "imperative": "namngiv",
    "activeInfinitive": "namnge"
  },
  {
    "passivePreterite": "namngavs",
    "passivePresent": "namngives",
    "passiveSupine": "namngivits",
    "passiveInfinitive": "namngivas",
    "activePreterite": "namngåvo",
    "activePresent": "namngiver",
    "activeSupine": "namngivit",
    "imperative": "namngiv",
    "activeInfinitive": "namnge"
  },
  {
    "passivePreterite": "namngåvos",
    "passivePresent": "namngives",
    "passiveSupine": "namngivits",
    "passiveInfinitive": "namngivas",
    "activePreterite": "namngåvo",
    "activePresent": "namngiver",
    "activeSupine": "namngivit",
    "imperative": "namngiv",
    "activeInfinitive": "namnge"
  },
  {
    "passivePreterite": "namngavs",
    "passivePresent": "namnges",
    "passiveSupine": "namngivits",
    "passiveInfinitive": "namngivas",
    "activePreterite": "namngåvo",
    "activePresent": "namngiver",
    "activeSupine": "namngivit",
    "imperative": "namngiv",
    "activeInfinitive": "namnge"
  },
  {
    "passivePreterite": "namngåvos",
    "passivePresent": "namnges",
    "passiveSupine": "namngivits",
    "passiveInfinitive": "namngivas",
    "activePreterite": "namngåvo",
    "activePresent": "namngiver",
    "activeSupine": "namngivit",
    "imperative": "namngiv",
    "activeInfinitive": "namnge"
  },
  {
    "passivePreterite": "namngavs",
    "passivePresent": "namngives",
    "passiveSupine": "namngetts",
    "passiveInfinitive": "namnges",
    "activePreterite": "namngåvo",
    "activePresent": "namngiver",
    "activeSupine": "namngivit",
    "imperative": "namngiv",
    "activeInfinitive": "namnge"
  },
  {
    "passivePreterite": "namngåvos",
    "passivePresent": "namngives",
    "passiveSupine": "namngetts",
    "passiveInfinitive": "namnges",
    "activePreterite": "namngåvo",
    "activePresent": "namngiver",
    "activeSupine": "namngivit",
    "imperative": "namngiv",
    "activeInfinitive": "namnge"
  },
  {
    "passivePreterite": "namngavs",
    "passivePresent": "namnges",
    "passiveSupine": "namngetts",
    "passiveInfinitive": "namnges",
    "activePreterite": "namngåvo",
    "activePresent": "namngiver",
    "activeSupine": "namngivit",
    "imperative": "namngiv",
    "activeInfinitive": "namnge"
  },
  {
    "passivePreterite": "namngåvos",
    "passivePresent": "namnges",
    "passiveSupine": "namngetts",
    "passiveInfinitive": "namnges",
    "activePreterite": "namngåvo",
    "activePresent": "namngiver",
    "activeSupine": "namngivit",
    "imperative": "namngiv",
    "activeInfinitive": "namnge"
  },
  {
    "passivePreterite": "namngavs",
    "passivePresent": "namngives",
    "passiveSupine": "namngivits",
    "passiveInfinitive": "namnges",
    "activePreterite": "namngåvo",
    "activePresent": "namngiver",
    "activeSupine": "namngivit",
    "imperative": "namngiv",
    "activeInfinitive": "namnge"
  },
  {
    "passivePreterite": "namngåvos",
    "passivePresent": "namngives",
    "passiveSupine": "namngivits",
    "passiveInfinitive": "namnges",
    "activePreterite": "namngåvo",
    "activePresent": "namngiver",
    "activeSupine": "namngivit",
    "imperative": "namngiv",
    "activeInfinitive": "namnge"
  },
  {
    "passivePreterite": "namngavs",
    "passivePresent": "namnges",
    "passiveSupine": "namngivits",
    "passiveInfinitive": "namnges",
    "activePreterite": "namngåvo",
    "activePresent": "namngiver",
    "activeSupine": "namngivit",
    "imperative": "namngiv",
    "activeInfinitive": "namnge"
  },
  {
    "passivePreterite": "namngåvos",
    "passivePresent": "namnges",
    "passiveSupine": "namngivits",
    "passiveInfinitive": "namnges",
    "activePreterite": "namngåvo",
    "activePresent": "namngiver",
    "activeSupine": "namngivit",
    "imperative": "namngiv",
    "activeInfinitive": "namnge"
  },
  {
    "passivePreterite": "namngavs",
    "passivePresent": "namngives",
    "passiveSupine": "namngetts",
    "passiveInfinitive": "namngivas",
    "activePreterite": "namngav",
    "activePresent": "namnger",
    "activeSupine": "namngivit",
    "imperative": "namngiv",
    "activeInfinitive": "namnge"
  },
  {
    "passivePreterite": "namngåvos",
    "passivePresent": "namngives",
    "passiveSupine": "namngetts",
    "passiveInfinitive": "namngivas",
    "activePreterite": "namngav",
    "activePresent": "namnger",
    "activeSupine": "namngivit",
    "imperative": "namngiv",
    "activeInfinitive": "namnge"
  },
  {
    "passivePreterite": "namngavs",
    "passivePresent": "namnges",
    "passiveSupine": "namngetts",
    "passiveInfinitive": "namngivas",
    "activePreterite": "namngav",
    "activePresent": "namnger",
    "activeSupine": "namngivit",
    "imperative": "namngiv",
    "activeInfinitive": "namnge"
  },
  {
    "passivePreterite": "namngåvos",
    "passivePresent": "namnges",
    "passiveSupine": "namngetts",
    "passiveInfinitive": "namngivas",
    "activePreterite": "namngav",
    "activePresent": "namnger",
    "activeSupine": "namngivit",
    "imperative": "namngiv",
    "activeInfinitive": "namnge"
  },
  {
    "passivePreterite": "namngavs",
    "passivePresent": "namngives",
    "passiveSupine": "namngivits",
    "passiveInfinitive": "namngivas",
    "activePreterite": "namngav",
    "activePresent": "namnger",
    "activeSupine": "namngivit",
    "imperative": "namngiv",
    "activeInfinitive": "namnge"
  },
  {
    "passivePreterite": "namngåvos",
    "passivePresent": "namngives",
    "passiveSupine": "namngivits",
    "passiveInfinitive": "namngivas",
    "activePreterite": "namngav",
    "activePresent": "namnger",
    "activeSupine": "namngivit",
    "imperative": "namngiv",
    "activeInfinitive": "namnge"
  },
  {
    "passivePreterite": "namngavs",
    "passivePresent": "namnges",
    "passiveSupine": "namngivits",
    "passiveInfinitive": "namngivas",
    "activePreterite": "namngav",
    "activePresent": "namnger",
    "activeSupine": "namngivit",
    "imperative": "namngiv",
    "activeInfinitive": "namnge"
  },
  {
    "passivePreterite": "namngåvos",
    "passivePresent": "namnges",
    "passiveSupine": "namngivits",
    "passiveInfinitive": "namngivas",
    "activePreterite": "namngav",
    "activePresent": "namnger",
    "activeSupine": "namngivit",
    "imperative": "namngiv",
    "activeInfinitive": "namnge"
  },
  {
    "passivePreterite": "namngavs",
    "passivePresent": "namngives",
    "passiveSupine": "namngetts",
    "passiveInfinitive": "namnges",
    "activePreterite": "namngav",
    "activePresent": "namnger",
    "activeSupine": "namngivit",
    "imperative": "namngiv",
    "activeInfinitive": "namnge"
  },
  {
    "passivePreterite": "namngåvos",
    "passivePresent": "namngives",
    "passiveSupine": "namngetts",
    "passiveInfinitive": "namnges",
    "activePreterite": "namngav",
    "activePresent": "namnger",
    "activeSupine": "namngivit",
    "imperative": "namngiv",
    "activeInfinitive": "namnge"
  },
  {
    "passivePreterite": "namngavs",
    "passivePresent": "namnges",
    "passiveSupine": "namngetts",
    "passiveInfinitive": "namnges",
    "activePreterite": "namngav",
    "activePresent": "namnger",
    "activeSupine": "namngivit",
    "imperative": "namngiv",
    "activeInfinitive": "namnge"
  },
  {
    "passivePreterite": "namngåvos",
    "passivePresent": "namnges",
    "passiveSupine": "namngetts",
    "passiveInfinitive": "namnges",
    "activePreterite": "namngav",
    "activePresent": "namnger",
    "activeSupine": "namngivit",
    "imperative": "namngiv",
    "activeInfinitive": "namnge"
  },
  {
    "passivePreterite": "namngavs",
    "passivePresent": "namngives",
    "passiveSupine": "namngivits",
    "passiveInfinitive": "namnges",
    "activePreterite": "namngav",
    "activePresent": "namnger",
    "activeSupine": "namngivit",
    "imperative": "namngiv",
    "activeInfinitive": "namnge"
  },
  {
    "passivePreterite": "namngåvos",
    "passivePresent": "namngives",
    "passiveSupine": "namngivits",
    "passiveInfinitive": "namnges",
    "activePreterite": "namngav",
    "activePresent": "namnger",
    "activeSupine": "namngivit",
    "imperative": "namngiv",
    "activeInfinitive": "namnge"
  },
  {
    "passivePreterite": "namngavs",
    "passivePresent": "namnges",
    "passiveSupine": "namngivits",
    "passiveInfinitive": "namnges",
    "activePreterite": "namngav",
    "activePresent": "namnger",
    "activeSupine": "namngivit",
    "imperative": "namngiv",
    "activeInfinitive": "namnge"
  },
  {
    "passivePreterite": "namngåvos",
    "passivePresent": "namnges",
    "passiveSupine": "namngivits",
    "passiveInfinitive": "namnges",
    "activePreterite": "namngav",
    "activePresent": "namnger",
    "activeSupine": "namngivit",
    "imperative": "namngiv",
    "activeInfinitive": "namnge"
  },
  {
    "passivePreterite": "namngavs",
    "passivePresent": "namngives",
    "passiveSupine": "namngetts",
    "passiveInfinitive": "namngivas",
    "activePreterite": "namngåvo",
    "activePresent": "namnger",
    "activeSupine": "namngivit",
    "imperative": "namngiv",
    "activeInfinitive": "namnge"
  },
  {
    "passivePreterite": "namngåvos",
    "passivePresent": "namngives",
    "passiveSupine": "namngetts",
    "passiveInfinitive": "namngivas",
    "activePreterite": "namngåvo",
    "activePresent": "namnger",
    "activeSupine": "namngivit",
    "imperative": "namngiv",
    "activeInfinitive": "namnge"
  },
  {
    "passivePreterite": "namngavs",
    "passivePresent": "namnges",
    "passiveSupine": "namngetts",
    "passiveInfinitive": "namngivas",
    "activePreterite": "namngåvo",
    "activePresent": "namnger",
    "activeSupine": "namngivit",
    "imperative": "namngiv",
    "activeInfinitive": "namnge"
  },
  {
    "passivePreterite": "namngåvos",
    "passivePresent": "namnges",
    "passiveSupine": "namngetts",
    "passiveInfinitive": "namngivas",
    "activePreterite": "namngåvo",
    "activePresent": "namnger",
    "activeSupine": "namngivit",
    "imperative": "namngiv",
    "activeInfinitive": "namnge"
  },
  {
    "passivePreterite": "namngavs",
    "passivePresent": "namngives",
    "passiveSupine": "namngivits",
    "passiveInfinitive": "namngivas",
    "activePreterite": "namngåvo",
    "activePresent": "namnger",
    "activeSupine": "namngivit",
    "imperative": "namngiv",
    "activeInfinitive": "namnge"
  },
  {
    "passivePreterite": "namngåvos",
    "passivePresent": "namngives",
    "passiveSupine": "namngivits",
    "passiveInfinitive": "namngivas",
    "activePreterite": "namngåvo",
    "activePresent": "namnger",
    "activeSupine": "namngivit",
    "imperative": "namngiv",
    "activeInfinitive": "namnge"
  },
  {
    "passivePreterite": "namngavs",
    "passivePresent": "namnges",
    "passiveSupine": "namngivits",
    "passiveInfinitive": "namngivas",
    "activePreterite": "namngåvo",
    "activePresent": "namnger",
    "activeSupine": "namngivit",
    "imperative": "namngiv",
    "activeInfinitive": "namnge"
  },
  {
    "passivePreterite": "namngåvos",
    "passivePresent": "namnges",
    "passiveSupine": "namngivits",
    "passiveInfinitive": "namngivas",
    "activePreterite": "namngåvo",
    "activePresent": "namnger",
    "activeSupine": "namngivit",
    "imperative": "namngiv",
    "activeInfinitive": "namnge"
  },
  {
    "passivePreterite": "namngavs",
    "passivePresent": "namngives",
    "passiveSupine": "namngetts",
    "passiveInfinitive": "namnges",
    "activePreterite": "namngåvo",
    "activePresent": "namnger",
    "activeSupine": "namngivit",
    "imperative": "namngiv",
    "activeInfinitive": "namnge"
  },
  {
    "passivePreterite": "namngåvos",
    "passivePresent": "namngives",
    "passiveSupine": "namngetts",
    "passiveInfinitive": "namnges",
    "activePreterite": "namngåvo",
    "activePresent": "namnger",
    "activeSupine": "namngivit",
    "imperative": "namngiv",
    "activeInfinitive": "namnge"
  },
  {
    "passivePreterite": "namngavs",
    "passivePresent": "namnges",
    "passiveSupine": "namngetts",
    "passiveInfinitive": "namnges",
    "activePreterite": "namngåvo",
    "activePresent": "namnger",
    "activeSupine": "namngivit",
    "imperative": "namngiv",
    "activeInfinitive": "namnge"
  },
  {
    "passivePreterite": "namngåvos",
    "passivePresent": "namnges",
    "passiveSupine": "namngetts",
    "passiveInfinitive": "namnges",
    "activePreterite": "namngåvo",
    "activePresent": "namnger",
    "activeSupine": "namngivit",
    "imperative": "namngiv",
    "activeInfinitive": "namnge"
  },
  {
    "passivePreterite": "namngavs",
    "passivePresent": "namngives",
    "passiveSupine": "namngivits",
    "passiveInfinitive": "namnges",
    "activePreterite": "namngåvo",
    "activePresent": "namnger",
    "activeSupine": "namngivit",
    "imperative": "namngiv",
    "activeInfinitive": "namnge"
  },
  {
    "passivePreterite": "namngåvos",
    "passivePresent": "namngives",
    "passiveSupine": "namngivits",
    "passiveInfinitive": "namnges",
    "activePreterite": "namngåvo",
    "activePresent": "namnger",
    "activeSupine": "namngivit",
    "imperative": "namngiv",
    "activeInfinitive": "namnge"
  },
  {
    "passivePreterite": "namngavs",
    "passivePresent": "namnges",
    "passiveSupine": "namngivits",
    "passiveInfinitive": "namnges",
    "activePreterite": "namngåvo",
    "activePresent": "namnger",
    "activeSupine": "namngivit",
    "imperative": "namngiv",
    "activeInfinitive": "namnge"
  },
  {
    "passivePreterite": "namngåvos",
    "passivePresent": "namnges",
    "passiveSupine": "namngivits",
    "passiveInfinitive": "namnges",
    "activePreterite": "namngåvo",
    "activePresent": "namnger",
    "activeSupine": "namngivit",
    "imperative": "namngiv",
    "activeInfinitive": "namnge"
  },
  {
    "passivePreterite": "logs",
    "passivePresent": "les",
    "passiveSupine": "letts",
    "passiveInfinitive": "les",
    "activePreterite": "log",
    "activePresent": "ler",
    "activeSupine": "lett",
    "imperative": "le",
    "activeInfinitive": "le"
  },
  {
    "passivePreterite": "skruvades",
    "passivePresent": "skruvas",
    "passiveSupine": "skruvats",
    "passiveInfinitive": "skruvas",
    "activePreterite": "skruvade",
    "activePresent": "skruvar",
    "activeSupine": "skruvat",
    "imperative": "skruva",
    "activeInfinitive": "skruva"
  },
  {
    "passivePreterite": "misstycktes",
    "passivePresent": "misstycks",
    "passiveSupine": "misstyckts",
    "passiveInfinitive": "misstyckas",
    "activePreterite": "misstyckte",
    "activePresent": "misstycker",
    "activeSupine": "misstyckt",
    "imperative": "misstyck",
    "activeInfinitive": "misstycka"
  },
  {
    "passivePreterite": "intogs",
    "passivePresent": "intas",
    "passiveSupine": "intagits",
    "passiveInfinitive": "intas",
    "activePreterite": "intog",
    "activePresent": "intar",
    "activeSupine": "intagit",
    "imperative": "inta",
    "activeInfinitive": "inta"
  },
  {
    "passivePreterite": "tuggades",
    "passivePresent": "tuggas",
    "passiveSupine": "tuggats",
    "passiveInfinitive": "tuggas",
    "activePreterite": "tuggade",
    "activePresent": "tuggar",
    "activeSupine": "tuggat",
    "imperative": "tugga",
    "activeInfinitive": "tugga"
  },
  {
    "passivePreterite": "förbereddes",
    "passivePresent": "förbereds",
    "passiveSupine": "förberetts",
    "passiveInfinitive": "förberedas",
    "activePreterite": "förberedde",
    "activePresent": "förbereder",
    "activeSupine": "förberett",
    "imperative": "förbered",
    "activeInfinitive": "förbereda"
  },
  {
    "passivePreterite": "lagstadgades",
    "passivePresent": "lagstadgas",
    "passiveSupine": "lagstadgats",
    "passiveInfinitive": "lagstadgas",
    "activePreterite": "lagstadgade",
    "activePresent": "lagstadgar",
    "activeSupine": "lagstadgat",
    "imperative": "lagstadga",
    "activeInfinitive": "lagstadga"
  },
  {
    "passivePreterite": "omplacerades",
    "passivePresent": "omplaceras",
    "passiveSupine": "omplacerats",
    "passiveInfinitive": "omplaceras",
    "activePreterite": "omplacerade",
    "activePresent": "omplacerar",
    "activeSupine": "omplacerat",
    "imperative": "omplacera",
    "activeInfinitive": "omplacera"
  },
  {
    "passivePreterite": "avsvalnades",
    "passivePresent": "avsvalnas",
    "passiveSupine": "avsvalnats",
    "passiveInfinitive": "avsvalnas",
    "activePreterite": "avsvalnade",
    "activePresent": "avsvalnar",
    "activeSupine": "avsvalnat",
    "imperative": "avsvalna",
    "activeInfinitive": "avsvalna"
  },
  {
    "passivePreterite": "ingavs",
    "passivePresent": "inges",
    "passiveSupine": "ingetts",
    "passiveInfinitive": "inges",
    "activePreterite": "ingåvo",
    "activePresent": "inger",
    "activeSupine": "ingett",
    "imperative": "inge",
    "activeInfinitive": "inge"
  },
  {
    "passivePreterite": "ingåvos",
    "passivePresent": "inges",
    "passiveSupine": "ingetts",
    "passiveInfinitive": "inges",
    "activePreterite": "ingåvo",
    "activePresent": "inger",
    "activeSupine": "ingett",
    "imperative": "inge",
    "activeInfinitive": "inge"
  },
  {
    "passivePreterite": "ingavs",
    "passivePresent": "ingives",
    "passiveSupine": "ingivits",
    "passiveInfinitive": "inges",
    "activePreterite": "ingåvo",
    "activePresent": "inger",
    "activeSupine": "ingett",
    "imperative": "inge",
    "activeInfinitive": "inge"
  },
  {
    "passivePreterite": "ingåvos",
    "passivePresent": "ingives",
    "passiveSupine": "ingivits",
    "passiveInfinitive": "inges",
    "activePreterite": "ingåvo",
    "activePresent": "inger",
    "activeSupine": "ingett",
    "imperative": "inge",
    "activeInfinitive": "inge"
  },
  {
    "passivePreterite": "ingavs",
    "passivePresent": "inges",
    "passiveSupine": "ingivits",
    "passiveInfinitive": "inges",
    "activePreterite": "ingåvo",
    "activePresent": "inger",
    "activeSupine": "ingett",
    "imperative": "inge",
    "activeInfinitive": "inge"
  },
  {
    "passivePreterite": "ingåvos",
    "passivePresent": "inges",
    "passiveSupine": "ingivits",
    "passiveInfinitive": "inges",
    "activePreterite": "ingåvo",
    "activePresent": "inger",
    "activeSupine": "ingett",
    "imperative": "inge",
    "activeInfinitive": "inge"
  },
  {
    "passivePreterite": "ingavs",
    "passivePresent": "ingives",
    "passiveSupine": "ingetts",
    "passiveInfinitive": "inges",
    "activePreterite": "ingav",
    "activePresent": "ingiver",
    "activeSupine": "ingivit",
    "imperative": "inge",
    "activeInfinitive": "inge"
  },
  {
    "passivePreterite": "ingåvos",
    "passivePresent": "ingives",
    "passiveSupine": "ingetts",
    "passiveInfinitive": "inges",
    "activePreterite": "ingav",
    "activePresent": "ingiver",
    "activeSupine": "ingivit",
    "imperative": "inge",
    "activeInfinitive": "inge"
  },
  {
    "passivePreterite": "ingavs",
    "passivePresent": "inges",
    "passiveSupine": "ingetts",
    "passiveInfinitive": "inges",
    "activePreterite": "ingav",
    "activePresent": "ingiver",
    "activeSupine": "ingivit",
    "imperative": "inge",
    "activeInfinitive": "inge"
  },
  {
    "passivePreterite": "ingåvos",
    "passivePresent": "inges",
    "passiveSupine": "ingetts",
    "passiveInfinitive": "inges",
    "activePreterite": "ingav",
    "activePresent": "ingiver",
    "activeSupine": "ingivit",
    "imperative": "inge",
    "activeInfinitive": "inge"
  },
  {
    "passivePreterite": "ingavs",
    "passivePresent": "ingives",
    "passiveSupine": "ingivits",
    "passiveInfinitive": "inges",
    "activePreterite": "ingav",
    "activePresent": "ingiver",
    "activeSupine": "ingivit",
    "imperative": "inge",
    "activeInfinitive": "inge"
  },
  {
    "passivePreterite": "ingåvos",
    "passivePresent": "ingives",
    "passiveSupine": "ingivits",
    "passiveInfinitive": "inges",
    "activePreterite": "ingav",
    "activePresent": "ingiver",
    "activeSupine": "ingivit",
    "imperative": "inge",
    "activeInfinitive": "inge"
  },
  {
    "passivePreterite": "ingavs",
    "passivePresent": "inges",
    "passiveSupine": "ingivits",
    "passiveInfinitive": "inges",
    "activePreterite": "ingav",
    "activePresent": "ingiver",
    "activeSupine": "ingivit",
    "imperative": "inge",
    "activeInfinitive": "inge"
  },
  {
    "passivePreterite": "ingåvos",
    "passivePresent": "inges",
    "passiveSupine": "ingivits",
    "passiveInfinitive": "inges",
    "activePreterite": "ingav",
    "activePresent": "ingiver",
    "activeSupine": "ingivit",
    "imperative": "inge",
    "activeInfinitive": "inge"
  },
  {
    "passivePreterite": "ingavs",
    "passivePresent": "ingives",
    "passiveSupine": "ingetts",
    "passiveInfinitive": "inges",
    "activePreterite": "ingåvo",
    "activePresent": "ingiver",
    "activeSupine": "ingivit",
    "imperative": "inge",
    "activeInfinitive": "inge"
  },
  {
    "passivePreterite": "ingåvos",
    "passivePresent": "ingives",
    "passiveSupine": "ingetts",
    "passiveInfinitive": "inges",
    "activePreterite": "ingåvo",
    "activePresent": "ingiver",
    "activeSupine": "ingivit",
    "imperative": "inge",
    "activeInfinitive": "inge"
  },
  {
    "passivePreterite": "ingavs",
    "passivePresent": "inges",
    "passiveSupine": "ingetts",
    "passiveInfinitive": "inges",
    "activePreterite": "ingåvo",
    "activePresent": "ingiver",
    "activeSupine": "ingivit",
    "imperative": "inge",
    "activeInfinitive": "inge"
  },
  {
    "passivePreterite": "ingåvos",
    "passivePresent": "inges",
    "passiveSupine": "ingetts",
    "passiveInfinitive": "inges",
    "activePreterite": "ingåvo",
    "activePresent": "ingiver",
    "activeSupine": "ingivit",
    "imperative": "inge",
    "activeInfinitive": "inge"
  },
  {
    "passivePreterite": "ingavs",
    "passivePresent": "ingives",
    "passiveSupine": "ingivits",
    "passiveInfinitive": "inges",
    "activePreterite": "ingåvo",
    "activePresent": "ingiver",
    "activeSupine": "ingivit",
    "imperative": "inge",
    "activeInfinitive": "inge"
  },
  {
    "passivePreterite": "ingåvos",
    "passivePresent": "ingives",
    "passiveSupine": "ingivits",
    "passiveInfinitive": "inges",
    "activePreterite": "ingåvo",
    "activePresent": "ingiver",
    "activeSupine": "ingivit",
    "imperative": "inge",
    "activeInfinitive": "inge"
  },
  {
    "passivePreterite": "ingavs",
    "passivePresent": "inges",
    "passiveSupine": "ingivits",
    "passiveInfinitive": "inges",
    "activePreterite": "ingåvo",
    "activePresent": "ingiver",
    "activeSupine": "ingivit",
    "imperative": "inge",
    "activeInfinitive": "inge"
  },
  {
    "passivePreterite": "ingåvos",
    "passivePresent": "inges",
    "passiveSupine": "ingivits",
    "passiveInfinitive": "inges",
    "activePreterite": "ingåvo",
    "activePresent": "ingiver",
    "activeSupine": "ingivit",
    "imperative": "inge",
    "activeInfinitive": "inge"
  },
  {
    "passivePreterite": "ingavs",
    "passivePresent": "ingives",
    "passiveSupine": "ingetts",
    "passiveInfinitive": "inges",
    "activePreterite": "ingav",
    "activePresent": "inger",
    "activeSupine": "ingivit",
    "imperative": "inge",
    "activeInfinitive": "inge"
  },
  {
    "passivePreterite": "ingåvos",
    "passivePresent": "ingives",
    "passiveSupine": "ingetts",
    "passiveInfinitive": "inges",
    "activePreterite": "ingav",
    "activePresent": "inger",
    "activeSupine": "ingivit",
    "imperative": "inge",
    "activeInfinitive": "inge"
  },
  {
    "passivePreterite": "ingavs",
    "passivePresent": "inges",
    "passiveSupine": "ingetts",
    "passiveInfinitive": "inges",
    "activePreterite": "ingav",
    "activePresent": "inger",
    "activeSupine": "ingivit",
    "imperative": "inge",
    "activeInfinitive": "inge"
  },
  {
    "passivePreterite": "ingåvos",
    "passivePresent": "inges",
    "passiveSupine": "ingetts",
    "passiveInfinitive": "inges",
    "activePreterite": "ingav",
    "activePresent": "inger",
    "activeSupine": "ingivit",
    "imperative": "inge",
    "activeInfinitive": "inge"
  },
  {
    "passivePreterite": "ingavs",
    "passivePresent": "ingives",
    "passiveSupine": "ingivits",
    "passiveInfinitive": "inges",
    "activePreterite": "ingav",
    "activePresent": "inger",
    "activeSupine": "ingivit",
    "imperative": "inge",
    "activeInfinitive": "inge"
  },
  {
    "passivePreterite": "ingåvos",
    "passivePresent": "ingives",
    "passiveSupine": "ingivits",
    "passiveInfinitive": "inges",
    "activePreterite": "ingav",
    "activePresent": "inger",
    "activeSupine": "ingivit",
    "imperative": "inge",
    "activeInfinitive": "inge"
  },
  {
    "passivePreterite": "ingavs",
    "passivePresent": "inges",
    "passiveSupine": "ingivits",
    "passiveInfinitive": "inges",
    "activePreterite": "ingav",
    "activePresent": "inger",
    "activeSupine": "ingivit",
    "imperative": "inge",
    "activeInfinitive": "inge"
  },
  {
    "passivePreterite": "ingåvos",
    "passivePresent": "inges",
    "passiveSupine": "ingivits",
    "passiveInfinitive": "inges",
    "activePreterite": "ingav",
    "activePresent": "inger",
    "activeSupine": "ingivit",
    "imperative": "inge",
    "activeInfinitive": "inge"
  },
  {
    "passivePreterite": "ingavs",
    "passivePresent": "ingives",
    "passiveSupine": "ingetts",
    "passiveInfinitive": "inges",
    "activePreterite": "ingåvo",
    "activePresent": "inger",
    "activeSupine": "ingivit",
    "imperative": "inge",
    "activeInfinitive": "inge"
  },
  {
    "passivePreterite": "ingåvos",
    "passivePresent": "ingives",
    "passiveSupine": "ingetts",
    "passiveInfinitive": "inges",
    "activePreterite": "ingåvo",
    "activePresent": "inger",
    "activeSupine": "ingivit",
    "imperative": "inge",
    "activeInfinitive": "inge"
  },
  {
    "passivePreterite": "ingavs",
    "passivePresent": "inges",
    "passiveSupine": "ingetts",
    "passiveInfinitive": "inges",
    "activePreterite": "ingåvo",
    "activePresent": "inger",
    "activeSupine": "ingivit",
    "imperative": "inge",
    "activeInfinitive": "inge"
  },
  {
    "passivePreterite": "ingåvos",
    "passivePresent": "inges",
    "passiveSupine": "ingetts",
    "passiveInfinitive": "inges",
    "activePreterite": "ingåvo",
    "activePresent": "inger",
    "activeSupine": "ingivit",
    "imperative": "inge",
    "activeInfinitive": "inge"
  },
  {
    "passivePreterite": "ingavs",
    "passivePresent": "ingives",
    "passiveSupine": "ingivits",
    "passiveInfinitive": "inges",
    "activePreterite": "ingåvo",
    "activePresent": "inger",
    "activeSupine": "ingivit",
    "imperative": "inge",
    "activeInfinitive": "inge"
  },
  {
    "passivePreterite": "ingåvos",
    "passivePresent": "ingives",
    "passiveSupine": "ingivits",
    "passiveInfinitive": "inges",
    "activePreterite": "ingåvo",
    "activePresent": "inger",
    "activeSupine": "ingivit",
    "imperative": "inge",
    "activeInfinitive": "inge"
  },
  {
    "passivePreterite": "ingavs",
    "passivePresent": "inges",
    "passiveSupine": "ingivits",
    "passiveInfinitive": "inges",
    "activePreterite": "ingåvo",
    "activePresent": "inger",
    "activeSupine": "ingivit",
    "imperative": "inge",
    "activeInfinitive": "inge"
  },
  {
    "passivePreterite": "ingåvos",
    "passivePresent": "inges",
    "passiveSupine": "ingivits",
    "passiveInfinitive": "inges",
    "activePreterite": "ingåvo",
    "activePresent": "inger",
    "activeSupine": "ingivit",
    "imperative": "inge",
    "activeInfinitive": "inge"
  },
  {
    "passivePreterite": "ingavs",
    "passivePresent": "ingives",
    "passiveSupine": "ingetts",
    "passiveInfinitive": "inges",
    "activePreterite": "ingav",
    "activePresent": "ingiver",
    "activeSupine": "ingett",
    "imperative": "ingiv",
    "activeInfinitive": "inge"
  },
  {
    "passivePreterite": "ingåvos",
    "passivePresent": "ingives",
    "passiveSupine": "ingetts",
    "passiveInfinitive": "inges",
    "activePreterite": "ingav",
    "activePresent": "ingiver",
    "activeSupine": "ingett",
    "imperative": "ingiv",
    "activeInfinitive": "inge"
  },
  {
    "passivePreterite": "ingavs",
    "passivePresent": "inges",
    "passiveSupine": "ingetts",
    "passiveInfinitive": "inges",
    "activePreterite": "ingav",
    "activePresent": "ingiver",
    "activeSupine": "ingett",
    "imperative": "ingiv",
    "activeInfinitive": "inge"
  },
  {
    "passivePreterite": "ingåvos",
    "passivePresent": "inges",
    "passiveSupine": "ingetts",
    "passiveInfinitive": "inges",
    "activePreterite": "ingav",
    "activePresent": "ingiver",
    "activeSupine": "ingett",
    "imperative": "ingiv",
    "activeInfinitive": "inge"
  },
  {
    "passivePreterite": "ingavs",
    "passivePresent": "ingives",
    "passiveSupine": "ingivits",
    "passiveInfinitive": "inges",
    "activePreterite": "ingav",
    "activePresent": "ingiver",
    "activeSupine": "ingett",
    "imperative": "ingiv",
    "activeInfinitive": "inge"
  },
  {
    "passivePreterite": "ingåvos",
    "passivePresent": "ingives",
    "passiveSupine": "ingivits",
    "passiveInfinitive": "inges",
    "activePreterite": "ingav",
    "activePresent": "ingiver",
    "activeSupine": "ingett",
    "imperative": "ingiv",
    "activeInfinitive": "inge"
  },
  {
    "passivePreterite": "ingavs",
    "passivePresent": "inges",
    "passiveSupine": "ingivits",
    "passiveInfinitive": "inges",
    "activePreterite": "ingav",
    "activePresent": "ingiver",
    "activeSupine": "ingett",
    "imperative": "ingiv",
    "activeInfinitive": "inge"
  },
  {
    "passivePreterite": "ingåvos",
    "passivePresent": "inges",
    "passiveSupine": "ingivits",
    "passiveInfinitive": "inges",
    "activePreterite": "ingav",
    "activePresent": "ingiver",
    "activeSupine": "ingett",
    "imperative": "ingiv",
    "activeInfinitive": "inge"
  },
  {
    "passivePreterite": "ingavs",
    "passivePresent": "ingives",
    "passiveSupine": "ingetts",
    "passiveInfinitive": "inges",
    "activePreterite": "ingåvo",
    "activePresent": "ingiver",
    "activeSupine": "ingett",
    "imperative": "ingiv",
    "activeInfinitive": "inge"
  },
  {
    "passivePreterite": "ingåvos",
    "passivePresent": "ingives",
    "passiveSupine": "ingetts",
    "passiveInfinitive": "inges",
    "activePreterite": "ingåvo",
    "activePresent": "ingiver",
    "activeSupine": "ingett",
    "imperative": "ingiv",
    "activeInfinitive": "inge"
  },
  {
    "passivePreterite": "ingavs",
    "passivePresent": "inges",
    "passiveSupine": "ingetts",
    "passiveInfinitive": "inges",
    "activePreterite": "ingåvo",
    "activePresent": "ingiver",
    "activeSupine": "ingett",
    "imperative": "ingiv",
    "activeInfinitive": "inge"
  },
  {
    "passivePreterite": "ingåvos",
    "passivePresent": "inges",
    "passiveSupine": "ingetts",
    "passiveInfinitive": "inges",
    "activePreterite": "ingåvo",
    "activePresent": "ingiver",
    "activeSupine": "ingett",
    "imperative": "ingiv",
    "activeInfinitive": "inge"
  },
  {
    "passivePreterite": "ingavs",
    "passivePresent": "ingives",
    "passiveSupine": "ingivits",
    "passiveInfinitive": "inges",
    "activePreterite": "ingåvo",
    "activePresent": "ingiver",
    "activeSupine": "ingett",
    "imperative": "ingiv",
    "activeInfinitive": "inge"
  },
  {
    "passivePreterite": "ingåvos",
    "passivePresent": "ingives",
    "passiveSupine": "ingivits",
    "passiveInfinitive": "inges",
    "activePreterite": "ingåvo",
    "activePresent": "ingiver",
    "activeSupine": "ingett",
    "imperative": "ingiv",
    "activeInfinitive": "inge"
  },
  {
    "passivePreterite": "ingavs",
    "passivePresent": "inges",
    "passiveSupine": "ingivits",
    "passiveInfinitive": "inges",
    "activePreterite": "ingåvo",
    "activePresent": "ingiver",
    "activeSupine": "ingett",
    "imperative": "ingiv",
    "activeInfinitive": "inge"
  },
  {
    "passivePreterite": "ingåvos",
    "passivePresent": "inges",
    "passiveSupine": "ingivits",
    "passiveInfinitive": "inges",
    "activePreterite": "ingåvo",
    "activePresent": "ingiver",
    "activeSupine": "ingett",
    "imperative": "ingiv",
    "activeInfinitive": "inge"
  },
  {
    "passivePreterite": "ingavs",
    "passivePresent": "ingives",
    "passiveSupine": "ingetts",
    "passiveInfinitive": "inges",
    "activePreterite": "ingav",
    "activePresent": "inger",
    "activeSupine": "ingett",
    "imperative": "ingiv",
    "activeInfinitive": "inge"
  },
  {
    "passivePreterite": "ingåvos",
    "passivePresent": "ingives",
    "passiveSupine": "ingetts",
    "passiveInfinitive": "inges",
    "activePreterite": "ingav",
    "activePresent": "inger",
    "activeSupine": "ingett",
    "imperative": "ingiv",
    "activeInfinitive": "inge"
  },
  {
    "passivePreterite": "ingavs",
    "passivePresent": "inges",
    "passiveSupine": "ingetts",
    "passiveInfinitive": "inges",
    "activePreterite": "ingav",
    "activePresent": "inger",
    "activeSupine": "ingett",
    "imperative": "ingiv",
    "activeInfinitive": "inge"
  },
  {
    "passivePreterite": "ingåvos",
    "passivePresent": "inges",
    "passiveSupine": "ingetts",
    "passiveInfinitive": "inges",
    "activePreterite": "ingav",
    "activePresent": "inger",
    "activeSupine": "ingett",
    "imperative": "ingiv",
    "activeInfinitive": "inge"
  },
  {
    "passivePreterite": "ingavs",
    "passivePresent": "ingives",
    "passiveSupine": "ingivits",
    "passiveInfinitive": "inges",
    "activePreterite": "ingav",
    "activePresent": "inger",
    "activeSupine": "ingett",
    "imperative": "ingiv",
    "activeInfinitive": "inge"
  },
  {
    "passivePreterite": "ingåvos",
    "passivePresent": "ingives",
    "passiveSupine": "ingivits",
    "passiveInfinitive": "inges",
    "activePreterite": "ingav",
    "activePresent": "inger",
    "activeSupine": "ingett",
    "imperative": "ingiv",
    "activeInfinitive": "inge"
  },
  {
    "passivePreterite": "ingavs",
    "passivePresent": "inges",
    "passiveSupine": "ingivits",
    "passiveInfinitive": "inges",
    "activePreterite": "ingav",
    "activePresent": "inger",
    "activeSupine": "ingett",
    "imperative": "ingiv",
    "activeInfinitive": "inge"
  },
  {
    "passivePreterite": "ingåvos",
    "passivePresent": "inges",
    "passiveSupine": "ingivits",
    "passiveInfinitive": "inges",
    "activePreterite": "ingav",
    "activePresent": "inger",
    "activeSupine": "ingett",
    "imperative": "ingiv",
    "activeInfinitive": "inge"
  },
  {
    "passivePreterite": "ingavs",
    "passivePresent": "ingives",
    "passiveSupine": "ingetts",
    "passiveInfinitive": "inges",
    "activePreterite": "ingåvo",
    "activePresent": "inger",
    "activeSupine": "ingett",
    "imperative": "ingiv",
    "activeInfinitive": "inge"
  },
  {
    "passivePreterite": "ingåvos",
    "passivePresent": "ingives",
    "passiveSupine": "ingetts",
    "passiveInfinitive": "inges",
    "activePreterite": "ingåvo",
    "activePresent": "inger",
    "activeSupine": "ingett",
    "imperative": "ingiv",
    "activeInfinitive": "inge"
  },
  {
    "passivePreterite": "ingavs",
    "passivePresent": "inges",
    "passiveSupine": "ingetts",
    "passiveInfinitive": "inges",
    "activePreterite": "ingåvo",
    "activePresent": "inger",
    "activeSupine": "ingett",
    "imperative": "ingiv",
    "activeInfinitive": "inge"
  },
  {
    "passivePreterite": "ingåvos",
    "passivePresent": "inges",
    "passiveSupine": "ingetts",
    "passiveInfinitive": "inges",
    "activePreterite": "ingåvo",
    "activePresent": "inger",
    "activeSupine": "ingett",
    "imperative": "ingiv",
    "activeInfinitive": "inge"
  },
  {
    "passivePreterite": "ingavs",
    "passivePresent": "ingives",
    "passiveSupine": "ingivits",
    "passiveInfinitive": "inges",
    "activePreterite": "ingåvo",
    "activePresent": "inger",
    "activeSupine": "ingett",
    "imperative": "ingiv",
    "activeInfinitive": "inge"
  },
  {
    "passivePreterite": "ingåvos",
    "passivePresent": "ingives",
    "passiveSupine": "ingivits",
    "passiveInfinitive": "inges",
    "activePreterite": "ingåvo",
    "activePresent": "inger",
    "activeSupine": "ingett",
    "imperative": "ingiv",
    "activeInfinitive": "inge"
  },
  {
    "passivePreterite": "ingavs",
    "passivePresent": "inges",
    "passiveSupine": "ingivits",
    "passiveInfinitive": "inges",
    "activePreterite": "ingåvo",
    "activePresent": "inger",
    "activeSupine": "ingett",
    "imperative": "ingiv",
    "activeInfinitive": "inge"
  },
  {
    "passivePreterite": "ingåvos",
    "passivePresent": "inges",
    "passiveSupine": "ingivits",
    "passiveInfinitive": "inges",
    "activePreterite": "ingåvo",
    "activePresent": "inger",
    "activeSupine": "ingett",
    "imperative": "ingiv",
    "activeInfinitive": "inge"
  },
  {
    "passivePreterite": "ingavs",
    "passivePresent": "ingives",
    "passiveSupine": "ingetts",
    "passiveInfinitive": "inges",
    "activePreterite": "ingav",
    "activePresent": "ingiver",
    "activeSupine": "ingivit",
    "imperative": "ingiv",
    "activeInfinitive": "inge"
  },
  {
    "passivePreterite": "ingåvos",
    "passivePresent": "ingives",
    "passiveSupine": "ingetts",
    "passiveInfinitive": "inges",
    "activePreterite": "ingav",
    "activePresent": "ingiver",
    "activeSupine": "ingivit",
    "imperative": "ingiv",
    "activeInfinitive": "inge"
  },
  {
    "passivePreterite": "ingavs",
    "passivePresent": "inges",
    "passiveSupine": "ingetts",
    "passiveInfinitive": "inges",
    "activePreterite": "ingav",
    "activePresent": "ingiver",
    "activeSupine": "ingivit",
    "imperative": "ingiv",
    "activeInfinitive": "inge"
  },
  {
    "passivePreterite": "ingåvos",
    "passivePresent": "inges",
    "passiveSupine": "ingetts",
    "passiveInfinitive": "inges",
    "activePreterite": "ingav",
    "activePresent": "ingiver",
    "activeSupine": "ingivit",
    "imperative": "ingiv",
    "activeInfinitive": "inge"
  },
  {
    "passivePreterite": "ingavs",
    "passivePresent": "ingives",
    "passiveSupine": "ingivits",
    "passiveInfinitive": "inges",
    "activePreterite": "ingav",
    "activePresent": "ingiver",
    "activeSupine": "ingivit",
    "imperative": "ingiv",
    "activeInfinitive": "inge"
  },
  {
    "passivePreterite": "ingåvos",
    "passivePresent": "ingives",
    "passiveSupine": "ingivits",
    "passiveInfinitive": "inges",
    "activePreterite": "ingav",
    "activePresent": "ingiver",
    "activeSupine": "ingivit",
    "imperative": "ingiv",
    "activeInfinitive": "inge"
  },
  {
    "passivePreterite": "ingavs",
    "passivePresent": "inges",
    "passiveSupine": "ingivits",
    "passiveInfinitive": "inges",
    "activePreterite": "ingav",
    "activePresent": "ingiver",
    "activeSupine": "ingivit",
    "imperative": "ingiv",
    "activeInfinitive": "inge"
  },
  {
    "passivePreterite": "ingåvos",
    "passivePresent": "inges",
    "passiveSupine": "ingivits",
    "passiveInfinitive": "inges",
    "activePreterite": "ingav",
    "activePresent": "ingiver",
    "activeSupine": "ingivit",
    "imperative": "ingiv",
    "activeInfinitive": "inge"
  },
  {
    "passivePreterite": "ingavs",
    "passivePresent": "ingives",
    "passiveSupine": "ingetts",
    "passiveInfinitive": "inges",
    "activePreterite": "ingåvo",
    "activePresent": "ingiver",
    "activeSupine": "ingivit",
    "imperative": "ingiv",
    "activeInfinitive": "inge"
  },
  {
    "passivePreterite": "ingåvos",
    "passivePresent": "ingives",
    "passiveSupine": "ingetts",
    "passiveInfinitive": "inges",
    "activePreterite": "ingåvo",
    "activePresent": "ingiver",
    "activeSupine": "ingivit",
    "imperative": "ingiv",
    "activeInfinitive": "inge"
  },
  {
    "passivePreterite": "ingavs",
    "passivePresent": "inges",
    "passiveSupine": "ingetts",
    "passiveInfinitive": "inges",
    "activePreterite": "ingåvo",
    "activePresent": "ingiver",
    "activeSupine": "ingivit",
    "imperative": "ingiv",
    "activeInfinitive": "inge"
  },
  {
    "passivePreterite": "ingåvos",
    "passivePresent": "inges",
    "passiveSupine": "ingetts",
    "passiveInfinitive": "inges",
    "activePreterite": "ingåvo",
    "activePresent": "ingiver",
    "activeSupine": "ingivit",
    "imperative": "ingiv",
    "activeInfinitive": "inge"
  },
  {
    "passivePreterite": "ingavs",
    "passivePresent": "ingives",
    "passiveSupine": "ingivits",
    "passiveInfinitive": "inges",
    "activePreterite": "ingåvo",
    "activePresent": "ingiver",
    "activeSupine": "ingivit",
    "imperative": "ingiv",
    "activeInfinitive": "inge"
  },
  {
    "passivePreterite": "ingåvos",
    "passivePresent": "ingives",
    "passiveSupine": "ingivits",
    "passiveInfinitive": "inges",
    "activePreterite": "ingåvo",
    "activePresent": "ingiver",
    "activeSupine": "ingivit",
    "imperative": "ingiv",
    "activeInfinitive": "inge"
  },
  {
    "passivePreterite": "ingavs",
    "passivePresent": "inges",
    "passiveSupine": "ingivits",
    "passiveInfinitive": "inges",
    "activePreterite": "ingåvo",
    "activePresent": "ingiver",
    "activeSupine": "ingivit",
    "imperative": "ingiv",
    "activeInfinitive": "inge"
  },
  {
    "passivePreterite": "ingåvos",
    "passivePresent": "inges",
    "passiveSupine": "ingivits",
    "passiveInfinitive": "inges",
    "activePreterite": "ingåvo",
    "activePresent": "ingiver",
    "activeSupine": "ingivit",
    "imperative": "ingiv",
    "activeInfinitive": "inge"
  },
  {
    "passivePreterite": "ingavs",
    "passivePresent": "ingives",
    "passiveSupine": "ingetts",
    "passiveInfinitive": "inges",
    "activePreterite": "ingav",
    "activePresent": "inger",
    "activeSupine": "ingivit",
    "imperative": "ingiv",
    "activeInfinitive": "inge"
  },
  {
    "passivePreterite": "ingåvos",
    "passivePresent": "ingives",
    "passiveSupine": "ingetts",
    "passiveInfinitive": "inges",
    "activePreterite": "ingav",
    "activePresent": "inger",
    "activeSupine": "ingivit",
    "imperative": "ingiv",
    "activeInfinitive": "inge"
  },
  {
    "passivePreterite": "ingavs",
    "passivePresent": "inges",
    "passiveSupine": "ingetts",
    "passiveInfinitive": "inges",
    "activePreterite": "ingav",
    "activePresent": "inger",
    "activeSupine": "ingivit",
    "imperative": "ingiv",
    "activeInfinitive": "inge"
  },
  {
    "passivePreterite": "ingåvos",
    "passivePresent": "inges",
    "passiveSupine": "ingetts",
    "passiveInfinitive": "inges",
    "activePreterite": "ingav",
    "activePresent": "inger",
    "activeSupine": "ingivit",
    "imperative": "ingiv",
    "activeInfinitive": "inge"
  },
  {
    "passivePreterite": "ingavs",
    "passivePresent": "ingives",
    "passiveSupine": "ingivits",
    "passiveInfinitive": "inges",
    "activePreterite": "ingav",
    "activePresent": "inger",
    "activeSupine": "ingivit",
    "imperative": "ingiv",
    "activeInfinitive": "inge"
  },
  {
    "passivePreterite": "ingåvos",
    "passivePresent": "ingives",
    "passiveSupine": "ingivits",
    "passiveInfinitive": "inges",
    "activePreterite": "ingav",
    "activePresent": "inger",
    "activeSupine": "ingivit",
    "imperative": "ingiv",
    "activeInfinitive": "inge"
  },
  {
    "passivePreterite": "ingavs",
    "passivePresent": "inges",
    "passiveSupine": "ingivits",
    "passiveInfinitive": "inges",
    "activePreterite": "ingav",
    "activePresent": "inger",
    "activeSupine": "ingivit",
    "imperative": "ingiv",
    "activeInfinitive": "inge"
  },
  {
    "passivePreterite": "ingåvos",
    "passivePresent": "inges",
    "passiveSupine": "ingivits",
    "passiveInfinitive": "inges",
    "activePreterite": "ingav",
    "activePresent": "inger",
    "activeSupine": "ingivit",
    "imperative": "ingiv",
    "activeInfinitive": "inge"
  },
  {
    "passivePreterite": "ingavs",
    "passivePresent": "ingives",
    "passiveSupine": "ingetts",
    "passiveInfinitive": "inges",
    "activePreterite": "ingåvo",
    "activePresent": "inger",
    "activeSupine": "ingivit",
    "imperative": "ingiv",
    "activeInfinitive": "inge"
  },
  {
    "passivePreterite": "ingåvos",
    "passivePresent": "ingives",
    "passiveSupine": "ingetts",
    "passiveInfinitive": "inges",
    "activePreterite": "ingåvo",
    "activePresent": "inger",
    "activeSupine": "ingivit",
    "imperative": "ingiv",
    "activeInfinitive": "inge"
  },
  {
    "passivePreterite": "ingavs",
    "passivePresent": "inges",
    "passiveSupine": "ingetts",
    "passiveInfinitive": "inges",
    "activePreterite": "ingåvo",
    "activePresent": "inger",
    "activeSupine": "ingivit",
    "imperative": "ingiv",
    "activeInfinitive": "inge"
  },
  {
    "passivePreterite": "ingåvos",
    "passivePresent": "inges",
    "passiveSupine": "ingetts",
    "passiveInfinitive": "inges",
    "activePreterite": "ingåvo",
    "activePresent": "inger",
    "activeSupine": "ingivit",
    "imperative": "ingiv",
    "activeInfinitive": "inge"
  },
  {
    "passivePreterite": "ingavs",
    "passivePresent": "ingives",
    "passiveSupine": "ingivits",
    "passiveInfinitive": "inges",
    "activePreterite": "ingåvo",
    "activePresent": "inger",
    "activeSupine": "ingivit",
    "imperative": "ingiv",
    "activeInfinitive": "inge"
  },
  {
    "passivePreterite": "ingåvos",
    "passivePresent": "ingives",
    "passiveSupine": "ingivits",
    "passiveInfinitive": "inges",
    "activePreterite": "ingåvo",
    "activePresent": "inger",
    "activeSupine": "ingivit",
    "imperative": "ingiv",
    "activeInfinitive": "inge"
  },
  {
    "passivePreterite": "ingavs",
    "passivePresent": "inges",
    "passiveSupine": "ingivits",
    "passiveInfinitive": "inges",
    "activePreterite": "ingåvo",
    "activePresent": "inger",
    "activeSupine": "ingivit",
    "imperative": "ingiv",
    "activeInfinitive": "inge"
  },
  {
    "passivePreterite": "ingåvos",
    "passivePresent": "inges",
    "passiveSupine": "ingivits",
    "passiveInfinitive": "inges",
    "activePreterite": "ingåvo",
    "activePresent": "inger",
    "activeSupine": "ingivit",
    "imperative": "ingiv",
    "activeInfinitive": "inge"
  },
  {
    "passivePreterite": "ingavs",
    "passivePresent": "ingives",
    "passiveSupine": "ingetts",
    "passiveInfinitive": "inges",
    "activePreterite": "ingav",
    "activePresent": "ingiver",
    "activeSupine": "ingett",
    "imperative": "inge",
    "activeInfinitive": "ingiva"
  },
  {
    "passivePreterite": "ingåvos",
    "passivePresent": "ingives",
    "passiveSupine": "ingetts",
    "passiveInfinitive": "inges",
    "activePreterite": "ingav",
    "activePresent": "ingiver",
    "activeSupine": "ingett",
    "imperative": "inge",
    "activeInfinitive": "ingiva"
  },
  {
    "passivePreterite": "ingavs",
    "passivePresent": "inges",
    "passiveSupine": "ingetts",
    "passiveInfinitive": "inges",
    "activePreterite": "ingav",
    "activePresent": "ingiver",
    "activeSupine": "ingett",
    "imperative": "inge",
    "activeInfinitive": "ingiva"
  },
  {
    "passivePreterite": "ingåvos",
    "passivePresent": "inges",
    "passiveSupine": "ingetts",
    "passiveInfinitive": "inges",
    "activePreterite": "ingav",
    "activePresent": "ingiver",
    "activeSupine": "ingett",
    "imperative": "inge",
    "activeInfinitive": "ingiva"
  },
  {
    "passivePreterite": "ingavs",
    "passivePresent": "ingives",
    "passiveSupine": "ingivits",
    "passiveInfinitive": "inges",
    "activePreterite": "ingav",
    "activePresent": "ingiver",
    "activeSupine": "ingett",
    "imperative": "inge",
    "activeInfinitive": "ingiva"
  },
  {
    "passivePreterite": "ingåvos",
    "passivePresent": "ingives",
    "passiveSupine": "ingivits",
    "passiveInfinitive": "inges",
    "activePreterite": "ingav",
    "activePresent": "ingiver",
    "activeSupine": "ingett",
    "imperative": "inge",
    "activeInfinitive": "ingiva"
  },
  {
    "passivePreterite": "ingavs",
    "passivePresent": "inges",
    "passiveSupine": "ingivits",
    "passiveInfinitive": "inges",
    "activePreterite": "ingav",
    "activePresent": "ingiver",
    "activeSupine": "ingett",
    "imperative": "inge",
    "activeInfinitive": "ingiva"
  },
  {
    "passivePreterite": "ingåvos",
    "passivePresent": "inges",
    "passiveSupine": "ingivits",
    "passiveInfinitive": "inges",
    "activePreterite": "ingav",
    "activePresent": "ingiver",
    "activeSupine": "ingett",
    "imperative": "inge",
    "activeInfinitive": "ingiva"
  },
  {
    "passivePreterite": "ingavs",
    "passivePresent": "ingives",
    "passiveSupine": "ingetts",
    "passiveInfinitive": "inges",
    "activePreterite": "ingåvo",
    "activePresent": "ingiver",
    "activeSupine": "ingett",
    "imperative": "inge",
    "activeInfinitive": "ingiva"
  },
  {
    "passivePreterite": "ingåvos",
    "passivePresent": "ingives",
    "passiveSupine": "ingetts",
    "passiveInfinitive": "inges",
    "activePreterite": "ingåvo",
    "activePresent": "ingiver",
    "activeSupine": "ingett",
    "imperative": "inge",
    "activeInfinitive": "ingiva"
  },
  {
    "passivePreterite": "ingavs",
    "passivePresent": "inges",
    "passiveSupine": "ingetts",
    "passiveInfinitive": "inges",
    "activePreterite": "ingåvo",
    "activePresent": "ingiver",
    "activeSupine": "ingett",
    "imperative": "inge",
    "activeInfinitive": "ingiva"
  },
  {
    "passivePreterite": "ingåvos",
    "passivePresent": "inges",
    "passiveSupine": "ingetts",
    "passiveInfinitive": "inges",
    "activePreterite": "ingåvo",
    "activePresent": "ingiver",
    "activeSupine": "ingett",
    "imperative": "inge",
    "activeInfinitive": "ingiva"
  },
  {
    "passivePreterite": "ingavs",
    "passivePresent": "ingives",
    "passiveSupine": "ingivits",
    "passiveInfinitive": "inges",
    "activePreterite": "ingåvo",
    "activePresent": "ingiver",
    "activeSupine": "ingett",
    "imperative": "inge",
    "activeInfinitive": "ingiva"
  },
  {
    "passivePreterite": "ingåvos",
    "passivePresent": "ingives",
    "passiveSupine": "ingivits",
    "passiveInfinitive": "inges",
    "activePreterite": "ingåvo",
    "activePresent": "ingiver",
    "activeSupine": "ingett",
    "imperative": "inge",
    "activeInfinitive": "ingiva"
  },
  {
    "passivePreterite": "ingavs",
    "passivePresent": "inges",
    "passiveSupine": "ingivits",
    "passiveInfinitive": "inges",
    "activePreterite": "ingåvo",
    "activePresent": "ingiver",
    "activeSupine": "ingett",
    "imperative": "inge",
    "activeInfinitive": "ingiva"
  },
  {
    "passivePreterite": "ingåvos",
    "passivePresent": "inges",
    "passiveSupine": "ingivits",
    "passiveInfinitive": "inges",
    "activePreterite": "ingåvo",
    "activePresent": "ingiver",
    "activeSupine": "ingett",
    "imperative": "inge",
    "activeInfinitive": "ingiva"
  },
  {
    "passivePreterite": "ingavs",
    "passivePresent": "ingives",
    "passiveSupine": "ingetts",
    "passiveInfinitive": "inges",
    "activePreterite": "ingav",
    "activePresent": "inger",
    "activeSupine": "ingett",
    "imperative": "inge",
    "activeInfinitive": "ingiva"
  },
  {
    "passivePreterite": "ingåvos",
    "passivePresent": "ingives",
    "passiveSupine": "ingetts",
    "passiveInfinitive": "inges",
    "activePreterite": "ingav",
    "activePresent": "inger",
    "activeSupine": "ingett",
    "imperative": "inge",
    "activeInfinitive": "ingiva"
  },
  {
    "passivePreterite": "ingavs",
    "passivePresent": "inges",
    "passiveSupine": "ingetts",
    "passiveInfinitive": "inges",
    "activePreterite": "ingav",
    "activePresent": "inger",
    "activeSupine": "ingett",
    "imperative": "inge",
    "activeInfinitive": "ingiva"
  },
  {
    "passivePreterite": "ingåvos",
    "passivePresent": "inges",
    "passiveSupine": "ingetts",
    "passiveInfinitive": "inges",
    "activePreterite": "ingav",
    "activePresent": "inger",
    "activeSupine": "ingett",
    "imperative": "inge",
    "activeInfinitive": "ingiva"
  },
  {
    "passivePreterite": "ingavs",
    "passivePresent": "ingives",
    "passiveSupine": "ingivits",
    "passiveInfinitive": "inges",
    "activePreterite": "ingav",
    "activePresent": "inger",
    "activeSupine": "ingett",
    "imperative": "inge",
    "activeInfinitive": "ingiva"
  },
  {
    "passivePreterite": "ingåvos",
    "passivePresent": "ingives",
    "passiveSupine": "ingivits",
    "passiveInfinitive": "inges",
    "activePreterite": "ingav",
    "activePresent": "inger",
    "activeSupine": "ingett",
    "imperative": "inge",
    "activeInfinitive": "ingiva"
  },
  {
    "passivePreterite": "ingavs",
    "passivePresent": "inges",
    "passiveSupine": "ingivits",
    "passiveInfinitive": "inges",
    "activePreterite": "ingav",
    "activePresent": "inger",
    "activeSupine": "ingett",
    "imperative": "inge",
    "activeInfinitive": "ingiva"
  },
  {
    "passivePreterite": "ingåvos",
    "passivePresent": "inges",
    "passiveSupine": "ingivits",
    "passiveInfinitive": "inges",
    "activePreterite": "ingav",
    "activePresent": "inger",
    "activeSupine": "ingett",
    "imperative": "inge",
    "activeInfinitive": "ingiva"
  },
  {
    "passivePreterite": "ingavs",
    "passivePresent": "ingives",
    "passiveSupine": "ingetts",
    "passiveInfinitive": "inges",
    "activePreterite": "ingåvo",
    "activePresent": "inger",
    "activeSupine": "ingett",
    "imperative": "inge",
    "activeInfinitive": "ingiva"
  },
  {
    "passivePreterite": "ingåvos",
    "passivePresent": "ingives",
    "passiveSupine": "ingetts",
    "passiveInfinitive": "inges",
    "activePreterite": "ingåvo",
    "activePresent": "inger",
    "activeSupine": "ingett",
    "imperative": "inge",
    "activeInfinitive": "ingiva"
  },
  {
    "passivePreterite": "ingavs",
    "passivePresent": "inges",
    "passiveSupine": "ingetts",
    "passiveInfinitive": "inges",
    "activePreterite": "ingåvo",
    "activePresent": "inger",
    "activeSupine": "ingett",
    "imperative": "inge",
    "activeInfinitive": "ingiva"
  },
  {
    "passivePreterite": "ingåvos",
    "passivePresent": "inges",
    "passiveSupine": "ingetts",
    "passiveInfinitive": "inges",
    "activePreterite": "ingåvo",
    "activePresent": "inger",
    "activeSupine": "ingett",
    "imperative": "inge",
    "activeInfinitive": "ingiva"
  },
  {
    "passivePreterite": "ingavs",
    "passivePresent": "ingives",
    "passiveSupine": "ingivits",
    "passiveInfinitive": "inges",
    "activePreterite": "ingåvo",
    "activePresent": "inger",
    "activeSupine": "ingett",
    "imperative": "inge",
    "activeInfinitive": "ingiva"
  },
  {
    "passivePreterite": "ingåvos",
    "passivePresent": "ingives",
    "passiveSupine": "ingivits",
    "passiveInfinitive": "inges",
    "activePreterite": "ingåvo",
    "activePresent": "inger",
    "activeSupine": "ingett",
    "imperative": "inge",
    "activeInfinitive": "ingiva"
  },
  {
    "passivePreterite": "ingavs",
    "passivePresent": "inges",
    "passiveSupine": "ingivits",
    "passiveInfinitive": "inges",
    "activePreterite": "ingåvo",
    "activePresent": "inger",
    "activeSupine": "ingett",
    "imperative": "inge",
    "activeInfinitive": "ingiva"
  },
  {
    "passivePreterite": "ingåvos",
    "passivePresent": "inges",
    "passiveSupine": "ingivits",
    "passiveInfinitive": "inges",
    "activePreterite": "ingåvo",
    "activePresent": "inger",
    "activeSupine": "ingett",
    "imperative": "inge",
    "activeInfinitive": "ingiva"
  },
  {
    "passivePreterite": "ingavs",
    "passivePresent": "ingives",
    "passiveSupine": "ingetts",
    "passiveInfinitive": "inges",
    "activePreterite": "ingav",
    "activePresent": "ingiver",
    "activeSupine": "ingivit",
    "imperative": "inge",
    "activeInfinitive": "ingiva"
  },
  {
    "passivePreterite": "ingåvos",
    "passivePresent": "ingives",
    "passiveSupine": "ingetts",
    "passiveInfinitive": "inges",
    "activePreterite": "ingav",
    "activePresent": "ingiver",
    "activeSupine": "ingivit",
    "imperative": "inge",
    "activeInfinitive": "ingiva"
  },
  {
    "passivePreterite": "ingavs",
    "passivePresent": "inges",
    "passiveSupine": "ingetts",
    "passiveInfinitive": "inges",
    "activePreterite": "ingav",
    "activePresent": "ingiver",
    "activeSupine": "ingivit",
    "imperative": "inge",
    "activeInfinitive": "ingiva"
  },
  {
    "passivePreterite": "ingåvos",
    "passivePresent": "inges",
    "passiveSupine": "ingetts",
    "passiveInfinitive": "inges",
    "activePreterite": "ingav",
    "activePresent": "ingiver",
    "activeSupine": "ingivit",
    "imperative": "inge",
    "activeInfinitive": "ingiva"
  },
  {
    "passivePreterite": "ingavs",
    "passivePresent": "ingives",
    "passiveSupine": "ingivits",
    "passiveInfinitive": "inges",
    "activePreterite": "ingav",
    "activePresent": "ingiver",
    "activeSupine": "ingivit",
    "imperative": "inge",
    "activeInfinitive": "ingiva"
  },
  {
    "passivePreterite": "ingåvos",
    "passivePresent": "ingives",
    "passiveSupine": "ingivits",
    "passiveInfinitive": "inges",
    "activePreterite": "ingav",
    "activePresent": "ingiver",
    "activeSupine": "ingivit",
    "imperative": "inge",
    "activeInfinitive": "ingiva"
  },
  {
    "passivePreterite": "ingavs",
    "passivePresent": "inges",
    "passiveSupine": "ingivits",
    "passiveInfinitive": "inges",
    "activePreterite": "ingav",
    "activePresent": "ingiver",
    "activeSupine": "ingivit",
    "imperative": "inge",
    "activeInfinitive": "ingiva"
  },
  {
    "passivePreterite": "ingåvos",
    "passivePresent": "inges",
    "passiveSupine": "ingivits",
    "passiveInfinitive": "inges",
    "activePreterite": "ingav",
    "activePresent": "ingiver",
    "activeSupine": "ingivit",
    "imperative": "inge",
    "activeInfinitive": "ingiva"
  },
  {
    "passivePreterite": "ingavs",
    "passivePresent": "ingives",
    "passiveSupine": "ingetts",
    "passiveInfinitive": "inges",
    "activePreterite": "ingåvo",
    "activePresent": "ingiver",
    "activeSupine": "ingivit",
    "imperative": "inge",
    "activeInfinitive": "ingiva"
  },
  {
    "passivePreterite": "ingåvos",
    "passivePresent": "ingives",
    "passiveSupine": "ingetts",
    "passiveInfinitive": "inges",
    "activePreterite": "ingåvo",
    "activePresent": "ingiver",
    "activeSupine": "ingivit",
    "imperative": "inge",
    "activeInfinitive": "ingiva"
  },
  {
    "passivePreterite": "ingavs",
    "passivePresent": "inges",
    "passiveSupine": "ingetts",
    "passiveInfinitive": "inges",
    "activePreterite": "ingåvo",
    "activePresent": "ingiver",
    "activeSupine": "ingivit",
    "imperative": "inge",
    "activeInfinitive": "ingiva"
  },
  {
    "passivePreterite": "ingåvos",
    "passivePresent": "inges",
    "passiveSupine": "ingetts",
    "passiveInfinitive": "inges",
    "activePreterite": "ingåvo",
    "activePresent": "ingiver",
    "activeSupine": "ingivit",
    "imperative": "inge",
    "activeInfinitive": "ingiva"
  },
  {
    "passivePreterite": "ingavs",
    "passivePresent": "ingives",
    "passiveSupine": "ingivits",
    "passiveInfinitive": "inges",
    "activePreterite": "ingåvo",
    "activePresent": "ingiver",
    "activeSupine": "ingivit",
    "imperative": "inge",
    "activeInfinitive": "ingiva"
  },
  {
    "passivePreterite": "ingåvos",
    "passivePresent": "ingives",
    "passiveSupine": "ingivits",
    "passiveInfinitive": "inges",
    "activePreterite": "ingåvo",
    "activePresent": "ingiver",
    "activeSupine": "ingivit",
    "imperative": "inge",
    "activeInfinitive": "ingiva"
  },
  {
    "passivePreterite": "ingavs",
    "passivePresent": "inges",
    "passiveSupine": "ingivits",
    "passiveInfinitive": "inges",
    "activePreterite": "ingåvo",
    "activePresent": "ingiver",
    "activeSupine": "ingivit",
    "imperative": "inge",
    "activeInfinitive": "ingiva"
  },
  {
    "passivePreterite": "ingåvos",
    "passivePresent": "inges",
    "passiveSupine": "ingivits",
    "passiveInfinitive": "inges",
    "activePreterite": "ingåvo",
    "activePresent": "ingiver",
    "activeSupine": "ingivit",
    "imperative": "inge",
    "activeInfinitive": "ingiva"
  },
  {
    "passivePreterite": "ingavs",
    "passivePresent": "ingives",
    "passiveSupine": "ingetts",
    "passiveInfinitive": "inges",
    "activePreterite": "ingav",
    "activePresent": "inger",
    "activeSupine": "ingivit",
    "imperative": "inge",
    "activeInfinitive": "ingiva"
  },
  {
    "passivePreterite": "ingåvos",
    "passivePresent": "ingives",
    "passiveSupine": "ingetts",
    "passiveInfinitive": "inges",
    "activePreterite": "ingav",
    "activePresent": "inger",
    "activeSupine": "ingivit",
    "imperative": "inge",
    "activeInfinitive": "ingiva"
  },
  {
    "passivePreterite": "ingavs",
    "passivePresent": "inges",
    "passiveSupine": "ingetts",
    "passiveInfinitive": "inges",
    "activePreterite": "ingav",
    "activePresent": "inger",
    "activeSupine": "ingivit",
    "imperative": "inge",
    "activeInfinitive": "ingiva"
  },
  {
    "passivePreterite": "ingåvos",
    "passivePresent": "inges",
    "passiveSupine": "ingetts",
    "passiveInfinitive": "inges",
    "activePreterite": "ingav",
    "activePresent": "inger",
    "activeSupine": "ingivit",
    "imperative": "inge",
    "activeInfinitive": "ingiva"
  },
  {
    "passivePreterite": "ingavs",
    "passivePresent": "ingives",
    "passiveSupine": "ingivits",
    "passiveInfinitive": "inges",
    "activePreterite": "ingav",
    "activePresent": "inger",
    "activeSupine": "ingivit",
    "imperative": "inge",
    "activeInfinitive": "ingiva"
  },
  {
    "passivePreterite": "ingåvos",
    "passivePresent": "ingives",
    "passiveSupine": "ingivits",
    "passiveInfinitive": "inges",
    "activePreterite": "ingav",
    "activePresent": "inger",
    "activeSupine": "ingivit",
    "imperative": "inge",
    "activeInfinitive": "ingiva"
  },
  {
    "passivePreterite": "ingavs",
    "passivePresent": "inges",
    "passiveSupine": "ingivits",
    "passiveInfinitive": "inges",
    "activePreterite": "ingav",
    "activePresent": "inger",
    "activeSupine": "ingivit",
    "imperative": "inge",
    "activeInfinitive": "ingiva"
  },
  {
    "passivePreterite": "ingåvos",
    "passivePresent": "inges",
    "passiveSupine": "ingivits",
    "passiveInfinitive": "inges",
    "activePreterite": "ingav",
    "activePresent": "inger",
    "activeSupine": "ingivit",
    "imperative": "inge",
    "activeInfinitive": "ingiva"
  },
  {
    "passivePreterite": "ingavs",
    "passivePresent": "ingives",
    "passiveSupine": "ingetts",
    "passiveInfinitive": "inges",
    "activePreterite": "ingåvo",
    "activePresent": "inger",
    "activeSupine": "ingivit",
    "imperative": "inge",
    "activeInfinitive": "ingiva"
  },
  {
    "passivePreterite": "ingåvos",
    "passivePresent": "ingives",
    "passiveSupine": "ingetts",
    "passiveInfinitive": "inges",
    "activePreterite": "ingåvo",
    "activePresent": "inger",
    "activeSupine": "ingivit",
    "imperative": "inge",
    "activeInfinitive": "ingiva"
  },
  {
    "passivePreterite": "ingavs",
    "passivePresent": "inges",
    "passiveSupine": "ingetts",
    "passiveInfinitive": "inges",
    "activePreterite": "ingåvo",
    "activePresent": "inger",
    "activeSupine": "ingivit",
    "imperative": "inge",
    "activeInfinitive": "ingiva"
  },
  {
    "passivePreterite": "ingåvos",
    "passivePresent": "inges",
    "passiveSupine": "ingetts",
    "passiveInfinitive": "inges",
    "activePreterite": "ingåvo",
    "activePresent": "inger",
    "activeSupine": "ingivit",
    "imperative": "inge",
    "activeInfinitive": "ingiva"
  },
  {
    "passivePreterite": "ingavs",
    "passivePresent": "ingives",
    "passiveSupine": "ingivits",
    "passiveInfinitive": "inges",
    "activePreterite": "ingåvo",
    "activePresent": "inger",
    "activeSupine": "ingivit",
    "imperative": "inge",
    "activeInfinitive": "ingiva"
  },
  {
    "passivePreterite": "ingåvos",
    "passivePresent": "ingives",
    "passiveSupine": "ingivits",
    "passiveInfinitive": "inges",
    "activePreterite": "ingåvo",
    "activePresent": "inger",
    "activeSupine": "ingivit",
    "imperative": "inge",
    "activeInfinitive": "ingiva"
  },
  {
    "passivePreterite": "ingavs",
    "passivePresent": "inges",
    "passiveSupine": "ingivits",
    "passiveInfinitive": "inges",
    "activePreterite": "ingåvo",
    "activePresent": "inger",
    "activeSupine": "ingivit",
    "imperative": "inge",
    "activeInfinitive": "ingiva"
  },
  {
    "passivePreterite": "ingåvos",
    "passivePresent": "inges",
    "passiveSupine": "ingivits",
    "passiveInfinitive": "inges",
    "activePreterite": "ingåvo",
    "activePresent": "inger",
    "activeSupine": "ingivit",
    "imperative": "inge",
    "activeInfinitive": "ingiva"
  },
  {
    "passivePreterite": "ingavs",
    "passivePresent": "ingives",
    "passiveSupine": "ingetts",
    "passiveInfinitive": "inges",
    "activePreterite": "ingav",
    "activePresent": "ingiver",
    "activeSupine": "ingett",
    "imperative": "ingiv",
    "activeInfinitive": "ingiva"
  },
  {
    "passivePreterite": "ingåvos",
    "passivePresent": "ingives",
    "passiveSupine": "ingetts",
    "passiveInfinitive": "inges",
    "activePreterite": "ingav",
    "activePresent": "ingiver",
    "activeSupine": "ingett",
    "imperative": "ingiv",
    "activeInfinitive": "ingiva"
  },
  {
    "passivePreterite": "ingavs",
    "passivePresent": "inges",
    "passiveSupine": "ingetts",
    "passiveInfinitive": "inges",
    "activePreterite": "ingav",
    "activePresent": "ingiver",
    "activeSupine": "ingett",
    "imperative": "ingiv",
    "activeInfinitive": "ingiva"
  },
  {
    "passivePreterite": "ingåvos",
    "passivePresent": "inges",
    "passiveSupine": "ingetts",
    "passiveInfinitive": "inges",
    "activePreterite": "ingav",
    "activePresent": "ingiver",
    "activeSupine": "ingett",
    "imperative": "ingiv",
    "activeInfinitive": "ingiva"
  },
  {
    "passivePreterite": "ingavs",
    "passivePresent": "ingives",
    "passiveSupine": "ingivits",
    "passiveInfinitive": "inges",
    "activePreterite": "ingav",
    "activePresent": "ingiver",
    "activeSupine": "ingett",
    "imperative": "ingiv",
    "activeInfinitive": "ingiva"
  },
  {
    "passivePreterite": "ingåvos",
    "passivePresent": "ingives",
    "passiveSupine": "ingivits",
    "passiveInfinitive": "inges",
    "activePreterite": "ingav",
    "activePresent": "ingiver",
    "activeSupine": "ingett",
    "imperative": "ingiv",
    "activeInfinitive": "ingiva"
  },
  {
    "passivePreterite": "ingavs",
    "passivePresent": "inges",
    "passiveSupine": "ingivits",
    "passiveInfinitive": "inges",
    "activePreterite": "ingav",
    "activePresent": "ingiver",
    "activeSupine": "ingett",
    "imperative": "ingiv",
    "activeInfinitive": "ingiva"
  },
  {
    "passivePreterite": "ingåvos",
    "passivePresent": "inges",
    "passiveSupine": "ingivits",
    "passiveInfinitive": "inges",
    "activePreterite": "ingav",
    "activePresent": "ingiver",
    "activeSupine": "ingett",
    "imperative": "ingiv",
    "activeInfinitive": "ingiva"
  },
  {
    "passivePreterite": "ingavs",
    "passivePresent": "ingives",
    "passiveSupine": "ingetts",
    "passiveInfinitive": "inges",
    "activePreterite": "ingåvo",
    "activePresent": "ingiver",
    "activeSupine": "ingett",
    "imperative": "ingiv",
    "activeInfinitive": "ingiva"
  },
  {
    "passivePreterite": "ingåvos",
    "passivePresent": "ingives",
    "passiveSupine": "ingetts",
    "passiveInfinitive": "inges",
    "activePreterite": "ingåvo",
    "activePresent": "ingiver",
    "activeSupine": "ingett",
    "imperative": "ingiv",
    "activeInfinitive": "ingiva"
  },
  {
    "passivePreterite": "ingavs",
    "passivePresent": "inges",
    "passiveSupine": "ingetts",
    "passiveInfinitive": "inges",
    "activePreterite": "ingåvo",
    "activePresent": "ingiver",
    "activeSupine": "ingett",
    "imperative": "ingiv",
    "activeInfinitive": "ingiva"
  },
  {
    "passivePreterite": "ingåvos",
    "passivePresent": "inges",
    "passiveSupine": "ingetts",
    "passiveInfinitive": "inges",
    "activePreterite": "ingåvo",
    "activePresent": "ingiver",
    "activeSupine": "ingett",
    "imperative": "ingiv",
    "activeInfinitive": "ingiva"
  },
  {
    "passivePreterite": "ingavs",
    "passivePresent": "ingives",
    "passiveSupine": "ingivits",
    "passiveInfinitive": "inges",
    "activePreterite": "ingåvo",
    "activePresent": "ingiver",
    "activeSupine": "ingett",
    "imperative": "ingiv",
    "activeInfinitive": "ingiva"
  },
  {
    "passivePreterite": "ingåvos",
    "passivePresent": "ingives",
    "passiveSupine": "ingivits",
    "passiveInfinitive": "inges",
    "activePreterite": "ingåvo",
    "activePresent": "ingiver",
    "activeSupine": "ingett",
    "imperative": "ingiv",
    "activeInfinitive": "ingiva"
  },
  {
    "passivePreterite": "ingavs",
    "passivePresent": "inges",
    "passiveSupine": "ingivits",
    "passiveInfinitive": "inges",
    "activePreterite": "ingåvo",
    "activePresent": "ingiver",
    "activeSupine": "ingett",
    "imperative": "ingiv",
    "activeInfinitive": "ingiva"
  },
  {
    "passivePreterite": "ingåvos",
    "passivePresent": "inges",
    "passiveSupine": "ingivits",
    "passiveInfinitive": "inges",
    "activePreterite": "ingåvo",
    "activePresent": "ingiver",
    "activeSupine": "ingett",
    "imperative": "ingiv",
    "activeInfinitive": "ingiva"
  },
  {
    "passivePreterite": "ingavs",
    "passivePresent": "ingives",
    "passiveSupine": "ingetts",
    "passiveInfinitive": "inges",
    "activePreterite": "ingav",
    "activePresent": "inger",
    "activeSupine": "ingett",
    "imperative": "ingiv",
    "activeInfinitive": "ingiva"
  },
  {
    "passivePreterite": "ingåvos",
    "passivePresent": "ingives",
    "passiveSupine": "ingetts",
    "passiveInfinitive": "inges",
    "activePreterite": "ingav",
    "activePresent": "inger",
    "activeSupine": "ingett",
    "imperative": "ingiv",
    "activeInfinitive": "ingiva"
  },
  {
    "passivePreterite": "ingavs",
    "passivePresent": "inges",
    "passiveSupine": "ingetts",
    "passiveInfinitive": "inges",
    "activePreterite": "ingav",
    "activePresent": "inger",
    "activeSupine": "ingett",
    "imperative": "ingiv",
    "activeInfinitive": "ingiva"
  },
  {
    "passivePreterite": "ingåvos",
    "passivePresent": "inges",
    "passiveSupine": "ingetts",
    "passiveInfinitive": "inges",
    "activePreterite": "ingav",
    "activePresent": "inger",
    "activeSupine": "ingett",
    "imperative": "ingiv",
    "activeInfinitive": "ingiva"
  },
  {
    "passivePreterite": "ingavs",
    "passivePresent": "ingives",
    "passiveSupine": "ingivits",
    "passiveInfinitive": "inges",
    "activePreterite": "ingav",
    "activePresent": "inger",
    "activeSupine": "ingett",
    "imperative": "ingiv",
    "activeInfinitive": "ingiva"
  },
  {
    "passivePreterite": "ingåvos",
    "passivePresent": "ingives",
    "passiveSupine": "ingivits",
    "passiveInfinitive": "inges",
    "activePreterite": "ingav",
    "activePresent": "inger",
    "activeSupine": "ingett",
    "imperative": "ingiv",
    "activeInfinitive": "ingiva"
  },
  {
    "passivePreterite": "ingavs",
    "passivePresent": "inges",
    "passiveSupine": "ingivits",
    "passiveInfinitive": "inges",
    "activePreterite": "ingav",
    "activePresent": "inger",
    "activeSupine": "ingett",
    "imperative": "ingiv",
    "activeInfinitive": "ingiva"
  },
  {
    "passivePreterite": "ingåvos",
    "passivePresent": "inges",
    "passiveSupine": "ingivits",
    "passiveInfinitive": "inges",
    "activePreterite": "ingav",
    "activePresent": "inger",
    "activeSupine": "ingett",
    "imperative": "ingiv",
    "activeInfinitive": "ingiva"
  },
  {
    "passivePreterite": "ingavs",
    "passivePresent": "ingives",
    "passiveSupine": "ingetts",
    "passiveInfinitive": "inges",
    "activePreterite": "ingåvo",
    "activePresent": "inger",
    "activeSupine": "ingett",
    "imperative": "ingiv",
    "activeInfinitive": "ingiva"
  },
  {
    "passivePreterite": "ingåvos",
    "passivePresent": "ingives",
    "passiveSupine": "ingetts",
    "passiveInfinitive": "inges",
    "activePreterite": "ingåvo",
    "activePresent": "inger",
    "activeSupine": "ingett",
    "imperative": "ingiv",
    "activeInfinitive": "ingiva"
  },
  {
    "passivePreterite": "ingavs",
    "passivePresent": "inges",
    "passiveSupine": "ingetts",
    "passiveInfinitive": "inges",
    "activePreterite": "ingåvo",
    "activePresent": "inger",
    "activeSupine": "ingett",
    "imperative": "ingiv",
    "activeInfinitive": "ingiva"
  },
  {
    "passivePreterite": "ingåvos",
    "passivePresent": "inges",
    "passiveSupine": "ingetts",
    "passiveInfinitive": "inges",
    "activePreterite": "ingåvo",
    "activePresent": "inger",
    "activeSupine": "ingett",
    "imperative": "ingiv",
    "activeInfinitive": "ingiva"
  },
  {
    "passivePreterite": "ingavs",
    "passivePresent": "ingives",
    "passiveSupine": "ingivits",
    "passiveInfinitive": "inges",
    "activePreterite": "ingåvo",
    "activePresent": "inger",
    "activeSupine": "ingett",
    "imperative": "ingiv",
    "activeInfinitive": "ingiva"
  },
  {
    "passivePreterite": "ingåvos",
    "passivePresent": "ingives",
    "passiveSupine": "ingivits",
    "passiveInfinitive": "inges",
    "activePreterite": "ingåvo",
    "activePresent": "inger",
    "activeSupine": "ingett",
    "imperative": "ingiv",
    "activeInfinitive": "ingiva"
  },
  {
    "passivePreterite": "ingavs",
    "passivePresent": "inges",
    "passiveSupine": "ingivits",
    "passiveInfinitive": "inges",
    "activePreterite": "ingåvo",
    "activePresent": "inger",
    "activeSupine": "ingett",
    "imperative": "ingiv",
    "activeInfinitive": "ingiva"
  },
  {
    "passivePreterite": "ingåvos",
    "passivePresent": "inges",
    "passiveSupine": "ingivits",
    "passiveInfinitive": "inges",
    "activePreterite": "ingåvo",
    "activePresent": "inger",
    "activeSupine": "ingett",
    "imperative": "ingiv",
    "activeInfinitive": "ingiva"
  },
  {
    "passivePreterite": "ingavs",
    "passivePresent": "ingives",
    "passiveSupine": "ingetts",
    "passiveInfinitive": "inges",
    "activePreterite": "ingav",
    "activePresent": "ingiver",
    "activeSupine": "ingivit",
    "imperative": "ingiv",
    "activeInfinitive": "ingiva"
  },
  {
    "passivePreterite": "ingåvos",
    "passivePresent": "ingives",
    "passiveSupine": "ingetts",
    "passiveInfinitive": "inges",
    "activePreterite": "ingav",
    "activePresent": "ingiver",
    "activeSupine": "ingivit",
    "imperative": "ingiv",
    "activeInfinitive": "ingiva"
  },
  {
    "passivePreterite": "ingavs",
    "passivePresent": "inges",
    "passiveSupine": "ingetts",
    "passiveInfinitive": "inges",
    "activePreterite": "ingav",
    "activePresent": "ingiver",
    "activeSupine": "ingivit",
    "imperative": "ingiv",
    "activeInfinitive": "ingiva"
  },
  {
    "passivePreterite": "ingåvos",
    "passivePresent": "inges",
    "passiveSupine": "ingetts",
    "passiveInfinitive": "inges",
    "activePreterite": "ingav",
    "activePresent": "ingiver",
    "activeSupine": "ingivit",
    "imperative": "ingiv",
    "activeInfinitive": "ingiva"
  },
  {
    "passivePreterite": "ingavs",
    "passivePresent": "ingives",
    "passiveSupine": "ingivits",
    "passiveInfinitive": "inges",
    "activePreterite": "ingav",
    "activePresent": "ingiver",
    "activeSupine": "ingivit",
    "imperative": "ingiv",
    "activeInfinitive": "ingiva"
  },
  {
    "passivePreterite": "ingåvos",
    "passivePresent": "ingives",
    "passiveSupine": "ingivits",
    "passiveInfinitive": "inges",
    "activePreterite": "ingav",
    "activePresent": "ingiver",
    "activeSupine": "ingivit",
    "imperative": "ingiv",
    "activeInfinitive": "ingiva"
  },
  {
    "passivePreterite": "ingavs",
    "passivePresent": "inges",
    "passiveSupine": "ingivits",
    "passiveInfinitive": "inges",
    "activePreterite": "ingav",
    "activePresent": "ingiver",
    "activeSupine": "ingivit",
    "imperative": "ingiv",
    "activeInfinitive": "ingiva"
  },
  {
    "passivePreterite": "ingåvos",
    "passivePresent": "inges",
    "passiveSupine": "ingivits",
    "passiveInfinitive": "inges",
    "activePreterite": "ingav",
    "activePresent": "ingiver",
    "activeSupine": "ingivit",
    "imperative": "ingiv",
    "activeInfinitive": "ingiva"
  },
  {
    "passivePreterite": "ingavs",
    "passivePresent": "ingives",
    "passiveSupine": "ingetts",
    "passiveInfinitive": "inges",
    "activePreterite": "ingåvo",
    "activePresent": "ingiver",
    "activeSupine": "ingivit",
    "imperative": "ingiv",
    "activeInfinitive": "ingiva"
  },
  {
    "passivePreterite": "ingåvos",
    "passivePresent": "ingives",
    "passiveSupine": "ingetts",
    "passiveInfinitive": "inges",
    "activePreterite": "ingåvo",
    "activePresent": "ingiver",
    "activeSupine": "ingivit",
    "imperative": "ingiv",
    "activeInfinitive": "ingiva"
  },
  {
    "passivePreterite": "ingavs",
    "passivePresent": "inges",
    "passiveSupine": "ingetts",
    "passiveInfinitive": "inges",
    "activePreterite": "ingåvo",
    "activePresent": "ingiver",
    "activeSupine": "ingivit",
    "imperative": "ingiv",
    "activeInfinitive": "ingiva"
  },
  {
    "passivePreterite": "ingåvos",
    "passivePresent": "inges",
    "passiveSupine": "ingetts",
    "passiveInfinitive": "inges",
    "activePreterite": "ingåvo",
    "activePresent": "ingiver",
    "activeSupine": "ingivit",
    "imperative": "ingiv",
    "activeInfinitive": "ingiva"
  },
  {
    "passivePreterite": "ingavs",
    "passivePresent": "ingives",
    "passiveSupine": "ingivits",
    "passiveInfinitive": "inges",
    "activePreterite": "ingåvo",
    "activePresent": "ingiver",
    "activeSupine": "ingivit",
    "imperative": "ingiv",
    "activeInfinitive": "ingiva"
  },
  {
    "passivePreterite": "ingåvos",
    "passivePresent": "ingives",
    "passiveSupine": "ingivits",
    "passiveInfinitive": "inges",
    "activePreterite": "ingåvo",
    "activePresent": "ingiver",
    "activeSupine": "ingivit",
    "imperative": "ingiv",
    "activeInfinitive": "ingiva"
  },
  {
    "passivePreterite": "ingavs",
    "passivePresent": "inges",
    "passiveSupine": "ingivits",
    "passiveInfinitive": "inges",
    "activePreterite": "ingåvo",
    "activePresent": "ingiver",
    "activeSupine": "ingivit",
    "imperative": "ingiv",
    "activeInfinitive": "ingiva"
  },
  {
    "passivePreterite": "ingåvos",
    "passivePresent": "inges",
    "passiveSupine": "ingivits",
    "passiveInfinitive": "inges",
    "activePreterite": "ingåvo",
    "activePresent": "ingiver",
    "activeSupine": "ingivit",
    "imperative": "ingiv",
    "activeInfinitive": "ingiva"
  },
  {
    "passivePreterite": "ingavs",
    "passivePresent": "ingives",
    "passiveSupine": "ingetts",
    "passiveInfinitive": "inges",
    "activePreterite": "ingav",
    "activePresent": "inger",
    "activeSupine": "ingivit",
    "imperative": "ingiv",
    "activeInfinitive": "ingiva"
  },
  {
    "passivePreterite": "ingåvos",
    "passivePresent": "ingives",
    "passiveSupine": "ingetts",
    "passiveInfinitive": "inges",
    "activePreterite": "ingav",
    "activePresent": "inger",
    "activeSupine": "ingivit",
    "imperative": "ingiv",
    "activeInfinitive": "ingiva"
  },
  {
    "passivePreterite": "ingavs",
    "passivePresent": "inges",
    "passiveSupine": "ingetts",
    "passiveInfinitive": "inges",
    "activePreterite": "ingav",
    "activePresent": "inger",
    "activeSupine": "ingivit",
    "imperative": "ingiv",
    "activeInfinitive": "ingiva"
  },
  {
    "passivePreterite": "ingåvos",
    "passivePresent": "inges",
    "passiveSupine": "ingetts",
    "passiveInfinitive": "inges",
    "activePreterite": "ingav",
    "activePresent": "inger",
    "activeSupine": "ingivit",
    "imperative": "ingiv",
    "activeInfinitive": "ingiva"
  },
  {
    "passivePreterite": "ingavs",
    "passivePresent": "ingives",
    "passiveSupine": "ingivits",
    "passiveInfinitive": "inges",
    "activePreterite": "ingav",
    "activePresent": "inger",
    "activeSupine": "ingivit",
    "imperative": "ingiv",
    "activeInfinitive": "ingiva"
  },
  {
    "passivePreterite": "ingåvos",
    "passivePresent": "ingives",
    "passiveSupine": "ingivits",
    "passiveInfinitive": "inges",
    "activePreterite": "ingav",
    "activePresent": "inger",
    "activeSupine": "ingivit",
    "imperative": "ingiv",
    "activeInfinitive": "ingiva"
  },
  {
    "passivePreterite": "ingavs",
    "passivePresent": "inges",
    "passiveSupine": "ingivits",
    "passiveInfinitive": "inges",
    "activePreterite": "ingav",
    "activePresent": "inger",
    "activeSupine": "ingivit",
    "imperative": "ingiv",
    "activeInfinitive": "ingiva"
  },
  {
    "passivePreterite": "ingåvos",
    "passivePresent": "inges",
    "passiveSupine": "ingivits",
    "passiveInfinitive": "inges",
    "activePreterite": "ingav",
    "activePresent": "inger",
    "activeSupine": "ingivit",
    "imperative": "ingiv",
    "activeInfinitive": "ingiva"
  },
  {
    "passivePreterite": "ingavs",
    "passivePresent": "ingives",
    "passiveSupine": "ingetts",
    "passiveInfinitive": "inges",
    "activePreterite": "ingåvo",
    "activePresent": "inger",
    "activeSupine": "ingivit",
    "imperative": "ingiv",
    "activeInfinitive": "ingiva"
  },
  {
    "passivePreterite": "ingåvos",
    "passivePresent": "ingives",
    "passiveSupine": "ingetts",
    "passiveInfinitive": "inges",
    "activePreterite": "ingåvo",
    "activePresent": "inger",
    "activeSupine": "ingivit",
    "imperative": "ingiv",
    "activeInfinitive": "ingiva"
  },
  {
    "passivePreterite": "ingavs",
    "passivePresent": "inges",
    "passiveSupine": "ingetts",
    "passiveInfinitive": "inges",
    "activePreterite": "ingåvo",
    "activePresent": "inger",
    "activeSupine": "ingivit",
    "imperative": "ingiv",
    "activeInfinitive": "ingiva"
  },
  {
    "passivePreterite": "ingåvos",
    "passivePresent": "inges",
    "passiveSupine": "ingetts",
    "passiveInfinitive": "inges",
    "activePreterite": "ingåvo",
    "activePresent": "inger",
    "activeSupine": "ingivit",
    "imperative": "ingiv",
    "activeInfinitive": "ingiva"
  },
  {
    "passivePreterite": "ingavs",
    "passivePresent": "ingives",
    "passiveSupine": "ingivits",
    "passiveInfinitive": "inges",
    "activePreterite": "ingåvo",
    "activePresent": "inger",
    "activeSupine": "ingivit",
    "imperative": "ingiv",
    "activeInfinitive": "ingiva"
  },
  {
    "passivePreterite": "ingåvos",
    "passivePresent": "ingives",
    "passiveSupine": "ingivits",
    "passiveInfinitive": "inges",
    "activePreterite": "ingåvo",
    "activePresent": "inger",
    "activeSupine": "ingivit",
    "imperative": "ingiv",
    "activeInfinitive": "ingiva"
  },
  {
    "passivePreterite": "ingavs",
    "passivePresent": "inges",
    "passiveSupine": "ingivits",
    "passiveInfinitive": "inges",
    "activePreterite": "ingåvo",
    "activePresent": "inger",
    "activeSupine": "ingivit",
    "imperative": "ingiv",
    "activeInfinitive": "ingiva"
  },
  {
    "passivePreterite": "ingåvos",
    "passivePresent": "inges",
    "passiveSupine": "ingivits",
    "passiveInfinitive": "inges",
    "activePreterite": "ingåvo",
    "activePresent": "inger",
    "activeSupine": "ingivit",
    "imperative": "ingiv",
    "activeInfinitive": "ingiva"
  },
  {
    "passivePreterite": "ingavs",
    "passivePresent": "ingives",
    "passiveSupine": "ingetts",
    "passiveInfinitive": "ingivas",
    "activePreterite": "ingav",
    "activePresent": "ingiver",
    "activeSupine": "ingett",
    "imperative": "inge",
    "activeInfinitive": "inge"
  },
  {
    "passivePreterite": "ingåvos",
    "passivePresent": "ingives",
    "passiveSupine": "ingetts",
    "passiveInfinitive": "ingivas",
    "activePreterite": "ingav",
    "activePresent": "ingiver",
    "activeSupine": "ingett",
    "imperative": "inge",
    "activeInfinitive": "inge"
  },
  {
    "passivePreterite": "ingavs",
    "passivePresent": "inges",
    "passiveSupine": "ingetts",
    "passiveInfinitive": "ingivas",
    "activePreterite": "ingav",
    "activePresent": "ingiver",
    "activeSupine": "ingett",
    "imperative": "inge",
    "activeInfinitive": "inge"
  },
  {
    "passivePreterite": "ingåvos",
    "passivePresent": "inges",
    "passiveSupine": "ingetts",
    "passiveInfinitive": "ingivas",
    "activePreterite": "ingav",
    "activePresent": "ingiver",
    "activeSupine": "ingett",
    "imperative": "inge",
    "activeInfinitive": "inge"
  },
  {
    "passivePreterite": "ingavs",
    "passivePresent": "ingives",
    "passiveSupine": "ingivits",
    "passiveInfinitive": "ingivas",
    "activePreterite": "ingav",
    "activePresent": "ingiver",
    "activeSupine": "ingett",
    "imperative": "inge",
    "activeInfinitive": "inge"
  },
  {
    "passivePreterite": "ingåvos",
    "passivePresent": "ingives",
    "passiveSupine": "ingivits",
    "passiveInfinitive": "ingivas",
    "activePreterite": "ingav",
    "activePresent": "ingiver",
    "activeSupine": "ingett",
    "imperative": "inge",
    "activeInfinitive": "inge"
  },
  {
    "passivePreterite": "ingavs",
    "passivePresent": "inges",
    "passiveSupine": "ingivits",
    "passiveInfinitive": "ingivas",
    "activePreterite": "ingav",
    "activePresent": "ingiver",
    "activeSupine": "ingett",
    "imperative": "inge",
    "activeInfinitive": "inge"
  },
  {
    "passivePreterite": "ingåvos",
    "passivePresent": "inges",
    "passiveSupine": "ingivits",
    "passiveInfinitive": "ingivas",
    "activePreterite": "ingav",
    "activePresent": "ingiver",
    "activeSupine": "ingett",
    "imperative": "inge",
    "activeInfinitive": "inge"
  },
  {
    "passivePreterite": "ingavs",
    "passivePresent": "ingives",
    "passiveSupine": "ingetts",
    "passiveInfinitive": "ingivas",
    "activePreterite": "ingåvo",
    "activePresent": "ingiver",
    "activeSupine": "ingett",
    "imperative": "inge",
    "activeInfinitive": "inge"
  },
  {
    "passivePreterite": "ingåvos",
    "passivePresent": "ingives",
    "passiveSupine": "ingetts",
    "passiveInfinitive": "ingivas",
    "activePreterite": "ingåvo",
    "activePresent": "ingiver",
    "activeSupine": "ingett",
    "imperative": "inge",
    "activeInfinitive": "inge"
  },
  {
    "passivePreterite": "ingavs",
    "passivePresent": "inges",
    "passiveSupine": "ingetts",
    "passiveInfinitive": "ingivas",
    "activePreterite": "ingåvo",
    "activePresent": "ingiver",
    "activeSupine": "ingett",
    "imperative": "inge",
    "activeInfinitive": "inge"
  },
  {
    "passivePreterite": "ingåvos",
    "passivePresent": "inges",
    "passiveSupine": "ingetts",
    "passiveInfinitive": "ingivas",
    "activePreterite": "ingåvo",
    "activePresent": "ingiver",
    "activeSupine": "ingett",
    "imperative": "inge",
    "activeInfinitive": "inge"
  },
  {
    "passivePreterite": "ingavs",
    "passivePresent": "ingives",
    "passiveSupine": "ingivits",
    "passiveInfinitive": "ingivas",
    "activePreterite": "ingåvo",
    "activePresent": "ingiver",
    "activeSupine": "ingett",
    "imperative": "inge",
    "activeInfinitive": "inge"
  },
  {
    "passivePreterite": "ingåvos",
    "passivePresent": "ingives",
    "passiveSupine": "ingivits",
    "passiveInfinitive": "ingivas",
    "activePreterite": "ingåvo",
    "activePresent": "ingiver",
    "activeSupine": "ingett",
    "imperative": "inge",
    "activeInfinitive": "inge"
  },
  {
    "passivePreterite": "ingavs",
    "passivePresent": "inges",
    "passiveSupine": "ingivits",
    "passiveInfinitive": "ingivas",
    "activePreterite": "ingåvo",
    "activePresent": "ingiver",
    "activeSupine": "ingett",
    "imperative": "inge",
    "activeInfinitive": "inge"
  },
  {
    "passivePreterite": "ingåvos",
    "passivePresent": "inges",
    "passiveSupine": "ingivits",
    "passiveInfinitive": "ingivas",
    "activePreterite": "ingåvo",
    "activePresent": "ingiver",
    "activeSupine": "ingett",
    "imperative": "inge",
    "activeInfinitive": "inge"
  },
  {
    "passivePreterite": "ingavs",
    "passivePresent": "ingives",
    "passiveSupine": "ingetts",
    "passiveInfinitive": "ingivas",
    "activePreterite": "ingav",
    "activePresent": "inger",
    "activeSupine": "ingett",
    "imperative": "inge",
    "activeInfinitive": "inge"
  },
  {
    "passivePreterite": "ingåvos",
    "passivePresent": "ingives",
    "passiveSupine": "ingetts",
    "passiveInfinitive": "ingivas",
    "activePreterite": "ingav",
    "activePresent": "inger",
    "activeSupine": "ingett",
    "imperative": "inge",
    "activeInfinitive": "inge"
  },
  {
    "passivePreterite": "ingavs",
    "passivePresent": "inges",
    "passiveSupine": "ingetts",
    "passiveInfinitive": "ingivas",
    "activePreterite": "ingav",
    "activePresent": "inger",
    "activeSupine": "ingett",
    "imperative": "inge",
    "activeInfinitive": "inge"
  },
  {
    "passivePreterite": "ingåvos",
    "passivePresent": "inges",
    "passiveSupine": "ingetts",
    "passiveInfinitive": "ingivas",
    "activePreterite": "ingav",
    "activePresent": "inger",
    "activeSupine": "ingett",
    "imperative": "inge",
    "activeInfinitive": "inge"
  },
  {
    "passivePreterite": "ingavs",
    "passivePresent": "ingives",
    "passiveSupine": "ingivits",
    "passiveInfinitive": "ingivas",
    "activePreterite": "ingav",
    "activePresent": "inger",
    "activeSupine": "ingett",
    "imperative": "inge",
    "activeInfinitive": "inge"
  },
  {
    "passivePreterite": "ingåvos",
    "passivePresent": "ingives",
    "passiveSupine": "ingivits",
    "passiveInfinitive": "ingivas",
    "activePreterite": "ingav",
    "activePresent": "inger",
    "activeSupine": "ingett",
    "imperative": "inge",
    "activeInfinitive": "inge"
  },
  {
    "passivePreterite": "ingavs",
    "passivePresent": "inges",
    "passiveSupine": "ingivits",
    "passiveInfinitive": "ingivas",
    "activePreterite": "ingav",
    "activePresent": "inger",
    "activeSupine": "ingett",
    "imperative": "inge",
    "activeInfinitive": "inge"
  },
  {
    "passivePreterite": "ingåvos",
    "passivePresent": "inges",
    "passiveSupine": "ingivits",
    "passiveInfinitive": "ingivas",
    "activePreterite": "ingav",
    "activePresent": "inger",
    "activeSupine": "ingett",
    "imperative": "inge",
    "activeInfinitive": "inge"
  },
  {
    "passivePreterite": "ingavs",
    "passivePresent": "ingives",
    "passiveSupine": "ingetts",
    "passiveInfinitive": "ingivas",
    "activePreterite": "ingåvo",
    "activePresent": "inger",
    "activeSupine": "ingett",
    "imperative": "inge",
    "activeInfinitive": "inge"
  },
  {
    "passivePreterite": "ingåvos",
    "passivePresent": "ingives",
    "passiveSupine": "ingetts",
    "passiveInfinitive": "ingivas",
    "activePreterite": "ingåvo",
    "activePresent": "inger",
    "activeSupine": "ingett",
    "imperative": "inge",
    "activeInfinitive": "inge"
  },
  {
    "passivePreterite": "ingavs",
    "passivePresent": "inges",
    "passiveSupine": "ingetts",
    "passiveInfinitive": "ingivas",
    "activePreterite": "ingåvo",
    "activePresent": "inger",
    "activeSupine": "ingett",
    "imperative": "inge",
    "activeInfinitive": "inge"
  },
  {
    "passivePreterite": "ingåvos",
    "passivePresent": "inges",
    "passiveSupine": "ingetts",
    "passiveInfinitive": "ingivas",
    "activePreterite": "ingåvo",
    "activePresent": "inger",
    "activeSupine": "ingett",
    "imperative": "inge",
    "activeInfinitive": "inge"
  },
  {
    "passivePreterite": "ingavs",
    "passivePresent": "ingives",
    "passiveSupine": "ingivits",
    "passiveInfinitive": "ingivas",
    "activePreterite": "ingåvo",
    "activePresent": "inger",
    "activeSupine": "ingett",
    "imperative": "inge",
    "activeInfinitive": "inge"
  },
  {
    "passivePreterite": "ingåvos",
    "passivePresent": "ingives",
    "passiveSupine": "ingivits",
    "passiveInfinitive": "ingivas",
    "activePreterite": "ingåvo",
    "activePresent": "inger",
    "activeSupine": "ingett",
    "imperative": "inge",
    "activeInfinitive": "inge"
  },
  {
    "passivePreterite": "ingavs",
    "passivePresent": "inges",
    "passiveSupine": "ingivits",
    "passiveInfinitive": "ingivas",
    "activePreterite": "ingåvo",
    "activePresent": "inger",
    "activeSupine": "ingett",
    "imperative": "inge",
    "activeInfinitive": "inge"
  },
  {
    "passivePreterite": "ingåvos",
    "passivePresent": "inges",
    "passiveSupine": "ingivits",
    "passiveInfinitive": "ingivas",
    "activePreterite": "ingåvo",
    "activePresent": "inger",
    "activeSupine": "ingett",
    "imperative": "inge",
    "activeInfinitive": "inge"
  },
  {
    "passivePreterite": "ingavs",
    "passivePresent": "ingives",
    "passiveSupine": "ingetts",
    "passiveInfinitive": "ingivas",
    "activePreterite": "ingav",
    "activePresent": "ingiver",
    "activeSupine": "ingivit",
    "imperative": "inge",
    "activeInfinitive": "inge"
  },
  {
    "passivePreterite": "ingåvos",
    "passivePresent": "ingives",
    "passiveSupine": "ingetts",
    "passiveInfinitive": "ingivas",
    "activePreterite": "ingav",
    "activePresent": "ingiver",
    "activeSupine": "ingivit",
    "imperative": "inge",
    "activeInfinitive": "inge"
  },
  {
    "passivePreterite": "ingavs",
    "passivePresent": "inges",
    "passiveSupine": "ingetts",
    "passiveInfinitive": "ingivas",
    "activePreterite": "ingav",
    "activePresent": "ingiver",
    "activeSupine": "ingivit",
    "imperative": "inge",
    "activeInfinitive": "inge"
  },
  {
    "passivePreterite": "ingåvos",
    "passivePresent": "inges",
    "passiveSupine": "ingetts",
    "passiveInfinitive": "ingivas",
    "activePreterite": "ingav",
    "activePresent": "ingiver",
    "activeSupine": "ingivit",
    "imperative": "inge",
    "activeInfinitive": "inge"
  },
  {
    "passivePreterite": "ingavs",
    "passivePresent": "ingives",
    "passiveSupine": "ingivits",
    "passiveInfinitive": "ingivas",
    "activePreterite": "ingav",
    "activePresent": "ingiver",
    "activeSupine": "ingivit",
    "imperative": "inge",
    "activeInfinitive": "inge"
  },
  {
    "passivePreterite": "ingåvos",
    "passivePresent": "ingives",
    "passiveSupine": "ingivits",
    "passiveInfinitive": "ingivas",
    "activePreterite": "ingav",
    "activePresent": "ingiver",
    "activeSupine": "ingivit",
    "imperative": "inge",
    "activeInfinitive": "inge"
  },
  {
    "passivePreterite": "ingavs",
    "passivePresent": "inges",
    "passiveSupine": "ingivits",
    "passiveInfinitive": "ingivas",
    "activePreterite": "ingav",
    "activePresent": "ingiver",
    "activeSupine": "ingivit",
    "imperative": "inge",
    "activeInfinitive": "inge"
  },
  {
    "passivePreterite": "ingåvos",
    "passivePresent": "inges",
    "passiveSupine": "ingivits",
    "passiveInfinitive": "ingivas",
    "activePreterite": "ingav",
    "activePresent": "ingiver",
    "activeSupine": "ingivit",
    "imperative": "inge",
    "activeInfinitive": "inge"
  },
  {
    "passivePreterite": "ingavs",
    "passivePresent": "ingives",
    "passiveSupine": "ingetts",
    "passiveInfinitive": "ingivas",
    "activePreterite": "ingåvo",
    "activePresent": "ingiver",
    "activeSupine": "ingivit",
    "imperative": "inge",
    "activeInfinitive": "inge"
  },
  {
    "passivePreterite": "ingåvos",
    "passivePresent": "ingives",
    "passiveSupine": "ingetts",
    "passiveInfinitive": "ingivas",
    "activePreterite": "ingåvo",
    "activePresent": "ingiver",
    "activeSupine": "ingivit",
    "imperative": "inge",
    "activeInfinitive": "inge"
  },
  {
    "passivePreterite": "ingavs",
    "passivePresent": "inges",
    "passiveSupine": "ingetts",
    "passiveInfinitive": "ingivas",
    "activePreterite": "ingåvo",
    "activePresent": "ingiver",
    "activeSupine": "ingivit",
    "imperative": "inge",
    "activeInfinitive": "inge"
  },
  {
    "passivePreterite": "ingåvos",
    "passivePresent": "inges",
    "passiveSupine": "ingetts",
    "passiveInfinitive": "ingivas",
    "activePreterite": "ingåvo",
    "activePresent": "ingiver",
    "activeSupine": "ingivit",
    "imperative": "inge",
    "activeInfinitive": "inge"
  },
  {
    "passivePreterite": "ingavs",
    "passivePresent": "ingives",
    "passiveSupine": "ingivits",
    "passiveInfinitive": "ingivas",
    "activePreterite": "ingåvo",
    "activePresent": "ingiver",
    "activeSupine": "ingivit",
    "imperative": "inge",
    "activeInfinitive": "inge"
  },
  {
    "passivePreterite": "ingåvos",
    "passivePresent": "ingives",
    "passiveSupine": "ingivits",
    "passiveInfinitive": "ingivas",
    "activePreterite": "ingåvo",
    "activePresent": "ingiver",
    "activeSupine": "ingivit",
    "imperative": "inge",
    "activeInfinitive": "inge"
  },
  {
    "passivePreterite": "ingavs",
    "passivePresent": "inges",
    "passiveSupine": "ingivits",
    "passiveInfinitive": "ingivas",
    "activePreterite": "ingåvo",
    "activePresent": "ingiver",
    "activeSupine": "ingivit",
    "imperative": "inge",
    "activeInfinitive": "inge"
  },
  {
    "passivePreterite": "ingåvos",
    "passivePresent": "inges",
    "passiveSupine": "ingivits",
    "passiveInfinitive": "ingivas",
    "activePreterite": "ingåvo",
    "activePresent": "ingiver",
    "activeSupine": "ingivit",
    "imperative": "inge",
    "activeInfinitive": "inge"
  },
  {
    "passivePreterite": "ingavs",
    "passivePresent": "ingives",
    "passiveSupine": "ingetts",
    "passiveInfinitive": "ingivas",
    "activePreterite": "ingav",
    "activePresent": "inger",
    "activeSupine": "ingivit",
    "imperative": "inge",
    "activeInfinitive": "inge"
  },
  {
    "passivePreterite": "ingåvos",
    "passivePresent": "ingives",
    "passiveSupine": "ingetts",
    "passiveInfinitive": "ingivas",
    "activePreterite": "ingav",
    "activePresent": "inger",
    "activeSupine": "ingivit",
    "imperative": "inge",
    "activeInfinitive": "inge"
  },
  {
    "passivePreterite": "ingavs",
    "passivePresent": "inges",
    "passiveSupine": "ingetts",
    "passiveInfinitive": "ingivas",
    "activePreterite": "ingav",
    "activePresent": "inger",
    "activeSupine": "ingivit",
    "imperative": "inge",
    "activeInfinitive": "inge"
  },
  {
    "passivePreterite": "ingåvos",
    "passivePresent": "inges",
    "passiveSupine": "ingetts",
    "passiveInfinitive": "ingivas",
    "activePreterite": "ingav",
    "activePresent": "inger",
    "activeSupine": "ingivit",
    "imperative": "inge",
    "activeInfinitive": "inge"
  },
  {
    "passivePreterite": "ingavs",
    "passivePresent": "ingives",
    "passiveSupine": "ingivits",
    "passiveInfinitive": "ingivas",
    "activePreterite": "ingav",
    "activePresent": "inger",
    "activeSupine": "ingivit",
    "imperative": "inge",
    "activeInfinitive": "inge"
  },
  {
    "passivePreterite": "ingåvos",
    "passivePresent": "ingives",
    "passiveSupine": "ingivits",
    "passiveInfinitive": "ingivas",
    "activePreterite": "ingav",
    "activePresent": "inger",
    "activeSupine": "ingivit",
    "imperative": "inge",
    "activeInfinitive": "inge"
  },
  {
    "passivePreterite": "ingavs",
    "passivePresent": "inges",
    "passiveSupine": "ingivits",
    "passiveInfinitive": "ingivas",
    "activePreterite": "ingav",
    "activePresent": "inger",
    "activeSupine": "ingivit",
    "imperative": "inge",
    "activeInfinitive": "inge"
  },
  {
    "passivePreterite": "ingåvos",
    "passivePresent": "inges",
    "passiveSupine": "ingivits",
    "passiveInfinitive": "ingivas",
    "activePreterite": "ingav",
    "activePresent": "inger",
    "activeSupine": "ingivit",
    "imperative": "inge",
    "activeInfinitive": "inge"
  },
  {
    "passivePreterite": "ingavs",
    "passivePresent": "ingives",
    "passiveSupine": "ingetts",
    "passiveInfinitive": "ingivas",
    "activePreterite": "ingåvo",
    "activePresent": "inger",
    "activeSupine": "ingivit",
    "imperative": "inge",
    "activeInfinitive": "inge"
  },
  {
    "passivePreterite": "ingåvos",
    "passivePresent": "ingives",
    "passiveSupine": "ingetts",
    "passiveInfinitive": "ingivas",
    "activePreterite": "ingåvo",
    "activePresent": "inger",
    "activeSupine": "ingivit",
    "imperative": "inge",
    "activeInfinitive": "inge"
  },
  {
    "passivePreterite": "ingavs",
    "passivePresent": "inges",
    "passiveSupine": "ingetts",
    "passiveInfinitive": "ingivas",
    "activePreterite": "ingåvo",
    "activePresent": "inger",
    "activeSupine": "ingivit",
    "imperative": "inge",
    "activeInfinitive": "inge"
  },
  {
    "passivePreterite": "ingåvos",
    "passivePresent": "inges",
    "passiveSupine": "ingetts",
    "passiveInfinitive": "ingivas",
    "activePreterite": "ingåvo",
    "activePresent": "inger",
    "activeSupine": "ingivit",
    "imperative": "inge",
    "activeInfinitive": "inge"
  },
  {
    "passivePreterite": "ingavs",
    "passivePresent": "ingives",
    "passiveSupine": "ingivits",
    "passiveInfinitive": "ingivas",
    "activePreterite": "ingåvo",
    "activePresent": "inger",
    "activeSupine": "ingivit",
    "imperative": "inge",
    "activeInfinitive": "inge"
  },
  {
    "passivePreterite": "ingåvos",
    "passivePresent": "ingives",
    "passiveSupine": "ingivits",
    "passiveInfinitive": "ingivas",
    "activePreterite": "ingåvo",
    "activePresent": "inger",
    "activeSupine": "ingivit",
    "imperative": "inge",
    "activeInfinitive": "inge"
  },
  {
    "passivePreterite": "ingavs",
    "passivePresent": "inges",
    "passiveSupine": "ingivits",
    "passiveInfinitive": "ingivas",
    "activePreterite": "ingåvo",
    "activePresent": "inger",
    "activeSupine": "ingivit",
    "imperative": "inge",
    "activeInfinitive": "inge"
  },
  {
    "passivePreterite": "ingåvos",
    "passivePresent": "inges",
    "passiveSupine": "ingivits",
    "passiveInfinitive": "ingivas",
    "activePreterite": "ingåvo",
    "activePresent": "inger",
    "activeSupine": "ingivit",
    "imperative": "inge",
    "activeInfinitive": "inge"
  },
  {
    "passivePreterite": "ingavs",
    "passivePresent": "ingives",
    "passiveSupine": "ingetts",
    "passiveInfinitive": "ingivas",
    "activePreterite": "ingav",
    "activePresent": "ingiver",
    "activeSupine": "ingett",
    "imperative": "ingiv",
    "activeInfinitive": "inge"
  },
  {
    "passivePreterite": "ingåvos",
    "passivePresent": "ingives",
    "passiveSupine": "ingetts",
    "passiveInfinitive": "ingivas",
    "activePreterite": "ingav",
    "activePresent": "ingiver",
    "activeSupine": "ingett",
    "imperative": "ingiv",
    "activeInfinitive": "inge"
  },
  {
    "passivePreterite": "ingavs",
    "passivePresent": "inges",
    "passiveSupine": "ingetts",
    "passiveInfinitive": "ingivas",
    "activePreterite": "ingav",
    "activePresent": "ingiver",
    "activeSupine": "ingett",
    "imperative": "ingiv",
    "activeInfinitive": "inge"
  },
  {
    "passivePreterite": "ingåvos",
    "passivePresent": "inges",
    "passiveSupine": "ingetts",
    "passiveInfinitive": "ingivas",
    "activePreterite": "ingav",
    "activePresent": "ingiver",
    "activeSupine": "ingett",
    "imperative": "ingiv",
    "activeInfinitive": "inge"
  },
  {
    "passivePreterite": "ingavs",
    "passivePresent": "ingives",
    "passiveSupine": "ingivits",
    "passiveInfinitive": "ingivas",
    "activePreterite": "ingav",
    "activePresent": "ingiver",
    "activeSupine": "ingett",
    "imperative": "ingiv",
    "activeInfinitive": "inge"
  },
  {
    "passivePreterite": "ingåvos",
    "passivePresent": "ingives",
    "passiveSupine": "ingivits",
    "passiveInfinitive": "ingivas",
    "activePreterite": "ingav",
    "activePresent": "ingiver",
    "activeSupine": "ingett",
    "imperative": "ingiv",
    "activeInfinitive": "inge"
  },
  {
    "passivePreterite": "ingavs",
    "passivePresent": "inges",
    "passiveSupine": "ingivits",
    "passiveInfinitive": "ingivas",
    "activePreterite": "ingav",
    "activePresent": "ingiver",
    "activeSupine": "ingett",
    "imperative": "ingiv",
    "activeInfinitive": "inge"
  },
  {
    "passivePreterite": "ingåvos",
    "passivePresent": "inges",
    "passiveSupine": "ingivits",
    "passiveInfinitive": "ingivas",
    "activePreterite": "ingav",
    "activePresent": "ingiver",
    "activeSupine": "ingett",
    "imperative": "ingiv",
    "activeInfinitive": "inge"
  },
  {
    "passivePreterite": "ingavs",
    "passivePresent": "ingives",
    "passiveSupine": "ingetts",
    "passiveInfinitive": "ingivas",
    "activePreterite": "ingåvo",
    "activePresent": "ingiver",
    "activeSupine": "ingett",
    "imperative": "ingiv",
    "activeInfinitive": "inge"
  },
  {
    "passivePreterite": "ingåvos",
    "passivePresent": "ingives",
    "passiveSupine": "ingetts",
    "passiveInfinitive": "ingivas",
    "activePreterite": "ingåvo",
    "activePresent": "ingiver",
    "activeSupine": "ingett",
    "imperative": "ingiv",
    "activeInfinitive": "inge"
  },
  {
    "passivePreterite": "ingavs",
    "passivePresent": "inges",
    "passiveSupine": "ingetts",
    "passiveInfinitive": "ingivas",
    "activePreterite": "ingåvo",
    "activePresent": "ingiver",
    "activeSupine": "ingett",
    "imperative": "ingiv",
    "activeInfinitive": "inge"
  },
  {
    "passivePreterite": "ingåvos",
    "passivePresent": "inges",
    "passiveSupine": "ingetts",
    "passiveInfinitive": "ingivas",
    "activePreterite": "ingåvo",
    "activePresent": "ingiver",
    "activeSupine": "ingett",
    "imperative": "ingiv",
    "activeInfinitive": "inge"
  },
  {
    "passivePreterite": "ingavs",
    "passivePresent": "ingives",
    "passiveSupine": "ingivits",
    "passiveInfinitive": "ingivas",
    "activePreterite": "ingåvo",
    "activePresent": "ingiver",
    "activeSupine": "ingett",
    "imperative": "ingiv",
    "activeInfinitive": "inge"
  },
  {
    "passivePreterite": "ingåvos",
    "passivePresent": "ingives",
    "passiveSupine": "ingivits",
    "passiveInfinitive": "ingivas",
    "activePreterite": "ingåvo",
    "activePresent": "ingiver",
    "activeSupine": "ingett",
    "imperative": "ingiv",
    "activeInfinitive": "inge"
  },
  {
    "passivePreterite": "ingavs",
    "passivePresent": "inges",
    "passiveSupine": "ingivits",
    "passiveInfinitive": "ingivas",
    "activePreterite": "ingåvo",
    "activePresent": "ingiver",
    "activeSupine": "ingett",
    "imperative": "ingiv",
    "activeInfinitive": "inge"
  },
  {
    "passivePreterite": "ingåvos",
    "passivePresent": "inges",
    "passiveSupine": "ingivits",
    "passiveInfinitive": "ingivas",
    "activePreterite": "ingåvo",
    "activePresent": "ingiver",
    "activeSupine": "ingett",
    "imperative": "ingiv",
    "activeInfinitive": "inge"
  },
  {
    "passivePreterite": "ingavs",
    "passivePresent": "ingives",
    "passiveSupine": "ingetts",
    "passiveInfinitive": "ingivas",
    "activePreterite": "ingav",
    "activePresent": "inger",
    "activeSupine": "ingett",
    "imperative": "ingiv",
    "activeInfinitive": "inge"
  },
  {
    "passivePreterite": "ingåvos",
    "passivePresent": "ingives",
    "passiveSupine": "ingetts",
    "passiveInfinitive": "ingivas",
    "activePreterite": "ingav",
    "activePresent": "inger",
    "activeSupine": "ingett",
    "imperative": "ingiv",
    "activeInfinitive": "inge"
  },
  {
    "passivePreterite": "ingavs",
    "passivePresent": "inges",
    "passiveSupine": "ingetts",
    "passiveInfinitive": "ingivas",
    "activePreterite": "ingav",
    "activePresent": "inger",
    "activeSupine": "ingett",
    "imperative": "ingiv",
    "activeInfinitive": "inge"
  },
  {
    "passivePreterite": "ingåvos",
    "passivePresent": "inges",
    "passiveSupine": "ingetts",
    "passiveInfinitive": "ingivas",
    "activePreterite": "ingav",
    "activePresent": "inger",
    "activeSupine": "ingett",
    "imperative": "ingiv",
    "activeInfinitive": "inge"
  },
  {
    "passivePreterite": "ingavs",
    "passivePresent": "ingives",
    "passiveSupine": "ingivits",
    "passiveInfinitive": "ingivas",
    "activePreterite": "ingav",
    "activePresent": "inger",
    "activeSupine": "ingett",
    "imperative": "ingiv",
    "activeInfinitive": "inge"
  },
  {
    "passivePreterite": "ingåvos",
    "passivePresent": "ingives",
    "passiveSupine": "ingivits",
    "passiveInfinitive": "ingivas",
    "activePreterite": "ingav",
    "activePresent": "inger",
    "activeSupine": "ingett",
    "imperative": "ingiv",
    "activeInfinitive": "inge"
  },
  {
    "passivePreterite": "ingavs",
    "passivePresent": "inges",
    "passiveSupine": "ingivits",
    "passiveInfinitive": "ingivas",
    "activePreterite": "ingav",
    "activePresent": "inger",
    "activeSupine": "ingett",
    "imperative": "ingiv",
    "activeInfinitive": "inge"
  },
  {
    "passivePreterite": "ingåvos",
    "passivePresent": "inges",
    "passiveSupine": "ingivits",
    "passiveInfinitive": "ingivas",
    "activePreterite": "ingav",
    "activePresent": "inger",
    "activeSupine": "ingett",
    "imperative": "ingiv",
    "activeInfinitive": "inge"
  },
  {
    "passivePreterite": "ingavs",
    "passivePresent": "ingives",
    "passiveSupine": "ingetts",
    "passiveInfinitive": "ingivas",
    "activePreterite": "ingåvo",
    "activePresent": "inger",
    "activeSupine": "ingett",
    "imperative": "ingiv",
    "activeInfinitive": "inge"
  },
  {
    "passivePreterite": "ingåvos",
    "passivePresent": "ingives",
    "passiveSupine": "ingetts",
    "passiveInfinitive": "ingivas",
    "activePreterite": "ingåvo",
    "activePresent": "inger",
    "activeSupine": "ingett",
    "imperative": "ingiv",
    "activeInfinitive": "inge"
  },
  {
    "passivePreterite": "ingavs",
    "passivePresent": "inges",
    "passiveSupine": "ingetts",
    "passiveInfinitive": "ingivas",
    "activePreterite": "ingåvo",
    "activePresent": "inger",
    "activeSupine": "ingett",
    "imperative": "ingiv",
    "activeInfinitive": "inge"
  },
  {
    "passivePreterite": "ingåvos",
    "passivePresent": "inges",
    "passiveSupine": "ingetts",
    "passiveInfinitive": "ingivas",
    "activePreterite": "ingåvo",
    "activePresent": "inger",
    "activeSupine": "ingett",
    "imperative": "ingiv",
    "activeInfinitive": "inge"
  },
  {
    "passivePreterite": "ingavs",
    "passivePresent": "ingives",
    "passiveSupine": "ingivits",
    "passiveInfinitive": "ingivas",
    "activePreterite": "ingåvo",
    "activePresent": "inger",
    "activeSupine": "ingett",
    "imperative": "ingiv",
    "activeInfinitive": "inge"
  },
  {
    "passivePreterite": "ingåvos",
    "passivePresent": "ingives",
    "passiveSupine": "ingivits",
    "passiveInfinitive": "ingivas",
    "activePreterite": "ingåvo",
    "activePresent": "inger",
    "activeSupine": "ingett",
    "imperative": "ingiv",
    "activeInfinitive": "inge"
  },
  {
    "passivePreterite": "ingavs",
    "passivePresent": "inges",
    "passiveSupine": "ingivits",
    "passiveInfinitive": "ingivas",
    "activePreterite": "ingåvo",
    "activePresent": "inger",
    "activeSupine": "ingett",
    "imperative": "ingiv",
    "activeInfinitive": "inge"
  },
  {
    "passivePreterite": "ingåvos",
    "passivePresent": "inges",
    "passiveSupine": "ingivits",
    "passiveInfinitive": "ingivas",
    "activePreterite": "ingåvo",
    "activePresent": "inger",
    "activeSupine": "ingett",
    "imperative": "ingiv",
    "activeInfinitive": "inge"
  },
  {
    "passivePreterite": "ingavs",
    "passivePresent": "ingives",
    "passiveSupine": "ingetts",
    "passiveInfinitive": "ingivas",
    "activePreterite": "ingav",
    "activePresent": "ingiver",
    "activeSupine": "ingivit",
    "imperative": "ingiv",
    "activeInfinitive": "inge"
  },
  {
    "passivePreterite": "ingåvos",
    "passivePresent": "ingives",
    "passiveSupine": "ingetts",
    "passiveInfinitive": "ingivas",
    "activePreterite": "ingav",
    "activePresent": "ingiver",
    "activeSupine": "ingivit",
    "imperative": "ingiv",
    "activeInfinitive": "inge"
  },
  {
    "passivePreterite": "ingavs",
    "passivePresent": "inges",
    "passiveSupine": "ingetts",
    "passiveInfinitive": "ingivas",
    "activePreterite": "ingav",
    "activePresent": "ingiver",
    "activeSupine": "ingivit",
    "imperative": "ingiv",
    "activeInfinitive": "inge"
  },
  {
    "passivePreterite": "ingåvos",
    "passivePresent": "inges",
    "passiveSupine": "ingetts",
    "passiveInfinitive": "ingivas",
    "activePreterite": "ingav",
    "activePresent": "ingiver",
    "activeSupine": "ingivit",
    "imperative": "ingiv",
    "activeInfinitive": "inge"
  },
  {
    "passivePreterite": "ingavs",
    "passivePresent": "ingives",
    "passiveSupine": "ingivits",
    "passiveInfinitive": "ingivas",
    "activePreterite": "ingav",
    "activePresent": "ingiver",
    "activeSupine": "ingivit",
    "imperative": "ingiv",
    "activeInfinitive": "inge"
  },
  {
    "passivePreterite": "ingåvos",
    "passivePresent": "ingives",
    "passiveSupine": "ingivits",
    "passiveInfinitive": "ingivas",
    "activePreterite": "ingav",
    "activePresent": "ingiver",
    "activeSupine": "ingivit",
    "imperative": "ingiv",
    "activeInfinitive": "inge"
  },
  {
    "passivePreterite": "ingavs",
    "passivePresent": "inges",
    "passiveSupine": "ingivits",
    "passiveInfinitive": "ingivas",
    "activePreterite": "ingav",
    "activePresent": "ingiver",
    "activeSupine": "ingivit",
    "imperative": "ingiv",
    "activeInfinitive": "inge"
  },
  {
    "passivePreterite": "ingåvos",
    "passivePresent": "inges",
    "passiveSupine": "ingivits",
    "passiveInfinitive": "ingivas",
    "activePreterite": "ingav",
    "activePresent": "ingiver",
    "activeSupine": "ingivit",
    "imperative": "ingiv",
    "activeInfinitive": "inge"
  },
  {
    "passivePreterite": "ingavs",
    "passivePresent": "ingives",
    "passiveSupine": "ingetts",
    "passiveInfinitive": "ingivas",
    "activePreterite": "ingåvo",
    "activePresent": "ingiver",
    "activeSupine": "ingivit",
    "imperative": "ingiv",
    "activeInfinitive": "inge"
  },
  {
    "passivePreterite": "ingåvos",
    "passivePresent": "ingives",
    "passiveSupine": "ingetts",
    "passiveInfinitive": "ingivas",
    "activePreterite": "ingåvo",
    "activePresent": "ingiver",
    "activeSupine": "ingivit",
    "imperative": "ingiv",
    "activeInfinitive": "inge"
  },
  {
    "passivePreterite": "ingavs",
    "passivePresent": "inges",
    "passiveSupine": "ingetts",
    "passiveInfinitive": "ingivas",
    "activePreterite": "ingåvo",
    "activePresent": "ingiver",
    "activeSupine": "ingivit",
    "imperative": "ingiv",
    "activeInfinitive": "inge"
  },
  {
    "passivePreterite": "ingåvos",
    "passivePresent": "inges",
    "passiveSupine": "ingetts",
    "passiveInfinitive": "ingivas",
    "activePreterite": "ingåvo",
    "activePresent": "ingiver",
    "activeSupine": "ingivit",
    "imperative": "ingiv",
    "activeInfinitive": "inge"
  },
  {
    "passivePreterite": "ingavs",
    "passivePresent": "ingives",
    "passiveSupine": "ingivits",
    "passiveInfinitive": "ingivas",
    "activePreterite": "ingåvo",
    "activePresent": "ingiver",
    "activeSupine": "ingivit",
    "imperative": "ingiv",
    "activeInfinitive": "inge"
  },
  {
    "passivePreterite": "ingåvos",
    "passivePresent": "ingives",
    "passiveSupine": "ingivits",
    "passiveInfinitive": "ingivas",
    "activePreterite": "ingåvo",
    "activePresent": "ingiver",
    "activeSupine": "ingivit",
    "imperative": "ingiv",
    "activeInfinitive": "inge"
  },
  {
    "passivePreterite": "ingavs",
    "passivePresent": "inges",
    "passiveSupine": "ingivits",
    "passiveInfinitive": "ingivas",
    "activePreterite": "ingåvo",
    "activePresent": "ingiver",
    "activeSupine": "ingivit",
    "imperative": "ingiv",
    "activeInfinitive": "inge"
  },
  {
    "passivePreterite": "ingåvos",
    "passivePresent": "inges",
    "passiveSupine": "ingivits",
    "passiveInfinitive": "ingivas",
    "activePreterite": "ingåvo",
    "activePresent": "ingiver",
    "activeSupine": "ingivit",
    "imperative": "ingiv",
    "activeInfinitive": "inge"
  },
  {
    "passivePreterite": "ingavs",
    "passivePresent": "ingives",
    "passiveSupine": "ingetts",
    "passiveInfinitive": "ingivas",
    "activePreterite": "ingav",
    "activePresent": "inger",
    "activeSupine": "ingivit",
    "imperative": "ingiv",
    "activeInfinitive": "inge"
  },
  {
    "passivePreterite": "ingåvos",
    "passivePresent": "ingives",
    "passiveSupine": "ingetts",
    "passiveInfinitive": "ingivas",
    "activePreterite": "ingav",
    "activePresent": "inger",
    "activeSupine": "ingivit",
    "imperative": "ingiv",
    "activeInfinitive": "inge"
  },
  {
    "passivePreterite": "ingavs",
    "passivePresent": "inges",
    "passiveSupine": "ingetts",
    "passiveInfinitive": "ingivas",
    "activePreterite": "ingav",
    "activePresent": "inger",
    "activeSupine": "ingivit",
    "imperative": "ingiv",
    "activeInfinitive": "inge"
  },
  {
    "passivePreterite": "ingåvos",
    "passivePresent": "inges",
    "passiveSupine": "ingetts",
    "passiveInfinitive": "ingivas",
    "activePreterite": "ingav",
    "activePresent": "inger",
    "activeSupine": "ingivit",
    "imperative": "ingiv",
    "activeInfinitive": "inge"
  },
  {
    "passivePreterite": "ingavs",
    "passivePresent": "ingives",
    "passiveSupine": "ingivits",
    "passiveInfinitive": "ingivas",
    "activePreterite": "ingav",
    "activePresent": "inger",
    "activeSupine": "ingivit",
    "imperative": "ingiv",
    "activeInfinitive": "inge"
  },
  {
    "passivePreterite": "ingåvos",
    "passivePresent": "ingives",
    "passiveSupine": "ingivits",
    "passiveInfinitive": "ingivas",
    "activePreterite": "ingav",
    "activePresent": "inger",
    "activeSupine": "ingivit",
    "imperative": "ingiv",
    "activeInfinitive": "inge"
  },
  {
    "passivePreterite": "ingavs",
    "passivePresent": "inges",
    "passiveSupine": "ingivits",
    "passiveInfinitive": "ingivas",
    "activePreterite": "ingav",
    "activePresent": "inger",
    "activeSupine": "ingivit",
    "imperative": "ingiv",
    "activeInfinitive": "inge"
  },
  {
    "passivePreterite": "ingåvos",
    "passivePresent": "inges",
    "passiveSupine": "ingivits",
    "passiveInfinitive": "ingivas",
    "activePreterite": "ingav",
    "activePresent": "inger",
    "activeSupine": "ingivit",
    "imperative": "ingiv",
    "activeInfinitive": "inge"
  },
  {
    "passivePreterite": "ingavs",
    "passivePresent": "ingives",
    "passiveSupine": "ingetts",
    "passiveInfinitive": "ingivas",
    "activePreterite": "ingåvo",
    "activePresent": "inger",
    "activeSupine": "ingivit",
    "imperative": "ingiv",
    "activeInfinitive": "inge"
  },
  {
    "passivePreterite": "ingåvos",
    "passivePresent": "ingives",
    "passiveSupine": "ingetts",
    "passiveInfinitive": "ingivas",
    "activePreterite": "ingåvo",
    "activePresent": "inger",
    "activeSupine": "ingivit",
    "imperative": "ingiv",
    "activeInfinitive": "inge"
  },
  {
    "passivePreterite": "ingavs",
    "passivePresent": "inges",
    "passiveSupine": "ingetts",
    "passiveInfinitive": "ingivas",
    "activePreterite": "ingåvo",
    "activePresent": "inger",
    "activeSupine": "ingivit",
    "imperative": "ingiv",
    "activeInfinitive": "inge"
  },
  {
    "passivePreterite": "ingåvos",
    "passivePresent": "inges",
    "passiveSupine": "ingetts",
    "passiveInfinitive": "ingivas",
    "activePreterite": "ingåvo",
    "activePresent": "inger",
    "activeSupine": "ingivit",
    "imperative": "ingiv",
    "activeInfinitive": "inge"
  },
  {
    "passivePreterite": "ingavs",
    "passivePresent": "ingives",
    "passiveSupine": "ingivits",
    "passiveInfinitive": "ingivas",
    "activePreterite": "ingåvo",
    "activePresent": "inger",
    "activeSupine": "ingivit",
    "imperative": "ingiv",
    "activeInfinitive": "inge"
  },
  {
    "passivePreterite": "ingåvos",
    "passivePresent": "ingives",
    "passiveSupine": "ingivits",
    "passiveInfinitive": "ingivas",
    "activePreterite": "ingåvo",
    "activePresent": "inger",
    "activeSupine": "ingivit",
    "imperative": "ingiv",
    "activeInfinitive": "inge"
  },
  {
    "passivePreterite": "ingavs",
    "passivePresent": "inges",
    "passiveSupine": "ingivits",
    "passiveInfinitive": "ingivas",
    "activePreterite": "ingåvo",
    "activePresent": "inger",
    "activeSupine": "ingivit",
    "imperative": "ingiv",
    "activeInfinitive": "inge"
  },
  {
    "passivePreterite": "ingåvos",
    "passivePresent": "inges",
    "passiveSupine": "ingivits",
    "passiveInfinitive": "ingivas",
    "activePreterite": "ingåvo",
    "activePresent": "inger",
    "activeSupine": "ingivit",
    "imperative": "ingiv",
    "activeInfinitive": "inge"
  },
  {
    "passivePreterite": "ingavs",
    "passivePresent": "ingives",
    "passiveSupine": "ingetts",
    "passiveInfinitive": "ingivas",
    "activePreterite": "ingav",
    "activePresent": "ingiver",
    "activeSupine": "ingett",
    "imperative": "inge",
    "activeInfinitive": "ingiva"
  },
  {
    "passivePreterite": "ingåvos",
    "passivePresent": "ingives",
    "passiveSupine": "ingetts",
    "passiveInfinitive": "ingivas",
    "activePreterite": "ingav",
    "activePresent": "ingiver",
    "activeSupine": "ingett",
    "imperative": "inge",
    "activeInfinitive": "ingiva"
  },
  {
    "passivePreterite": "ingavs",
    "passivePresent": "inges",
    "passiveSupine": "ingetts",
    "passiveInfinitive": "ingivas",
    "activePreterite": "ingav",
    "activePresent": "ingiver",
    "activeSupine": "ingett",
    "imperative": "inge",
    "activeInfinitive": "ingiva"
  },
  {
    "passivePreterite": "ingåvos",
    "passivePresent": "inges",
    "passiveSupine": "ingetts",
    "passiveInfinitive": "ingivas",
    "activePreterite": "ingav",
    "activePresent": "ingiver",
    "activeSupine": "ingett",
    "imperative": "inge",
    "activeInfinitive": "ingiva"
  },
  {
    "passivePreterite": "ingavs",
    "passivePresent": "ingives",
    "passiveSupine": "ingivits",
    "passiveInfinitive": "ingivas",
    "activePreterite": "ingav",
    "activePresent": "ingiver",
    "activeSupine": "ingett",
    "imperative": "inge",
    "activeInfinitive": "ingiva"
  },
  {
    "passivePreterite": "ingåvos",
    "passivePresent": "ingives",
    "passiveSupine": "ingivits",
    "passiveInfinitive": "ingivas",
    "activePreterite": "ingav",
    "activePresent": "ingiver",
    "activeSupine": "ingett",
    "imperative": "inge",
    "activeInfinitive": "ingiva"
  },
  {
    "passivePreterite": "ingavs",
    "passivePresent": "inges",
    "passiveSupine": "ingivits",
    "passiveInfinitive": "ingivas",
    "activePreterite": "ingav",
    "activePresent": "ingiver",
    "activeSupine": "ingett",
    "imperative": "inge",
    "activeInfinitive": "ingiva"
  },
  {
    "passivePreterite": "ingåvos",
    "passivePresent": "inges",
    "passiveSupine": "ingivits",
    "passiveInfinitive": "ingivas",
    "activePreterite": "ingav",
    "activePresent": "ingiver",
    "activeSupine": "ingett",
    "imperative": "inge",
    "activeInfinitive": "ingiva"
  },
  {
    "passivePreterite": "ingavs",
    "passivePresent": "ingives",
    "passiveSupine": "ingetts",
    "passiveInfinitive": "ingivas",
    "activePreterite": "ingåvo",
    "activePresent": "ingiver",
    "activeSupine": "ingett",
    "imperative": "inge",
    "activeInfinitive": "ingiva"
  },
  {
    "passivePreterite": "ingåvos",
    "passivePresent": "ingives",
    "passiveSupine": "ingetts",
    "passiveInfinitive": "ingivas",
    "activePreterite": "ingåvo",
    "activePresent": "ingiver",
    "activeSupine": "ingett",
    "imperative": "inge",
    "activeInfinitive": "ingiva"
  },
  {
    "passivePreterite": "ingavs",
    "passivePresent": "inges",
    "passiveSupine": "ingetts",
    "passiveInfinitive": "ingivas",
    "activePreterite": "ingåvo",
    "activePresent": "ingiver",
    "activeSupine": "ingett",
    "imperative": "inge",
    "activeInfinitive": "ingiva"
  },
  {
    "passivePreterite": "ingåvos",
    "passivePresent": "inges",
    "passiveSupine": "ingetts",
    "passiveInfinitive": "ingivas",
    "activePreterite": "ingåvo",
    "activePresent": "ingiver",
    "activeSupine": "ingett",
    "imperative": "inge",
    "activeInfinitive": "ingiva"
  },
  {
    "passivePreterite": "ingavs",
    "passivePresent": "ingives",
    "passiveSupine": "ingivits",
    "passiveInfinitive": "ingivas",
    "activePreterite": "ingåvo",
    "activePresent": "ingiver",
    "activeSupine": "ingett",
    "imperative": "inge",
    "activeInfinitive": "ingiva"
  },
  {
    "passivePreterite": "ingåvos",
    "passivePresent": "ingives",
    "passiveSupine": "ingivits",
    "passiveInfinitive": "ingivas",
    "activePreterite": "ingåvo",
    "activePresent": "ingiver",
    "activeSupine": "ingett",
    "imperative": "inge",
    "activeInfinitive": "ingiva"
  },
  {
    "passivePreterite": "ingavs",
    "passivePresent": "inges",
    "passiveSupine": "ingivits",
    "passiveInfinitive": "ingivas",
    "activePreterite": "ingåvo",
    "activePresent": "ingiver",
    "activeSupine": "ingett",
    "imperative": "inge",
    "activeInfinitive": "ingiva"
  },
  {
    "passivePreterite": "ingåvos",
    "passivePresent": "inges",
    "passiveSupine": "ingivits",
    "passiveInfinitive": "ingivas",
    "activePreterite": "ingåvo",
    "activePresent": "ingiver",
    "activeSupine": "ingett",
    "imperative": "inge",
    "activeInfinitive": "ingiva"
  },
  {
    "passivePreterite": "ingavs",
    "passivePresent": "ingives",
    "passiveSupine": "ingetts",
    "passiveInfinitive": "ingivas",
    "activePreterite": "ingav",
    "activePresent": "inger",
    "activeSupine": "ingett",
    "imperative": "inge",
    "activeInfinitive": "ingiva"
  },
  {
    "passivePreterite": "ingåvos",
    "passivePresent": "ingives",
    "passiveSupine": "ingetts",
    "passiveInfinitive": "ingivas",
    "activePreterite": "ingav",
    "activePresent": "inger",
    "activeSupine": "ingett",
    "imperative": "inge",
    "activeInfinitive": "ingiva"
  },
  {
    "passivePreterite": "ingavs",
    "passivePresent": "inges",
    "passiveSupine": "ingetts",
    "passiveInfinitive": "ingivas",
    "activePreterite": "ingav",
    "activePresent": "inger",
    "activeSupine": "ingett",
    "imperative": "inge",
    "activeInfinitive": "ingiva"
  },
  {
    "passivePreterite": "ingåvos",
    "passivePresent": "inges",
    "passiveSupine": "ingetts",
    "passiveInfinitive": "ingivas",
    "activePreterite": "ingav",
    "activePresent": "inger",
    "activeSupine": "ingett",
    "imperative": "inge",
    "activeInfinitive": "ingiva"
  },
  {
    "passivePreterite": "ingavs",
    "passivePresent": "ingives",
    "passiveSupine": "ingivits",
    "passiveInfinitive": "ingivas",
    "activePreterite": "ingav",
    "activePresent": "inger",
    "activeSupine": "ingett",
    "imperative": "inge",
    "activeInfinitive": "ingiva"
  },
  {
    "passivePreterite": "ingåvos",
    "passivePresent": "ingives",
    "passiveSupine": "ingivits",
    "passiveInfinitive": "ingivas",
    "activePreterite": "ingav",
    "activePresent": "inger",
    "activeSupine": "ingett",
    "imperative": "inge",
    "activeInfinitive": "ingiva"
  },
  {
    "passivePreterite": "ingavs",
    "passivePresent": "inges",
    "passiveSupine": "ingivits",
    "passiveInfinitive": "ingivas",
    "activePreterite": "ingav",
    "activePresent": "inger",
    "activeSupine": "ingett",
    "imperative": "inge",
    "activeInfinitive": "ingiva"
  },
  {
    "passivePreterite": "ingåvos",
    "passivePresent": "inges",
    "passiveSupine": "ingivits",
    "passiveInfinitive": "ingivas",
    "activePreterite": "ingav",
    "activePresent": "inger",
    "activeSupine": "ingett",
    "imperative": "inge",
    "activeInfinitive": "ingiva"
  },
  {
    "passivePreterite": "ingavs",
    "passivePresent": "ingives",
    "passiveSupine": "ingetts",
    "passiveInfinitive": "ingivas",
    "activePreterite": "ingåvo",
    "activePresent": "inger",
    "activeSupine": "ingett",
    "imperative": "inge",
    "activeInfinitive": "ingiva"
  },
  {
    "passivePreterite": "ingåvos",
    "passivePresent": "ingives",
    "passiveSupine": "ingetts",
    "passiveInfinitive": "ingivas",
    "activePreterite": "ingåvo",
    "activePresent": "inger",
    "activeSupine": "ingett",
    "imperative": "inge",
    "activeInfinitive": "ingiva"
  },
  {
    "passivePreterite": "ingavs",
    "passivePresent": "inges",
    "passiveSupine": "ingetts",
    "passiveInfinitive": "ingivas",
    "activePreterite": "ingåvo",
    "activePresent": "inger",
    "activeSupine": "ingett",
    "imperative": "inge",
    "activeInfinitive": "ingiva"
  },
  {
    "passivePreterite": "ingåvos",
    "passivePresent": "inges",
    "passiveSupine": "ingetts",
    "passiveInfinitive": "ingivas",
    "activePreterite": "ingåvo",
    "activePresent": "inger",
    "activeSupine": "ingett",
    "imperative": "inge",
    "activeInfinitive": "ingiva"
  },
  {
    "passivePreterite": "ingavs",
    "passivePresent": "ingives",
    "passiveSupine": "ingivits",
    "passiveInfinitive": "ingivas",
    "activePreterite": "ingåvo",
    "activePresent": "inger",
    "activeSupine": "ingett",
    "imperative": "inge",
    "activeInfinitive": "ingiva"
  },
  {
    "passivePreterite": "ingåvos",
    "passivePresent": "ingives",
    "passiveSupine": "ingivits",
    "passiveInfinitive": "ingivas",
    "activePreterite": "ingåvo",
    "activePresent": "inger",
    "activeSupine": "ingett",
    "imperative": "inge",
    "activeInfinitive": "ingiva"
  },
  {
    "passivePreterite": "ingavs",
    "passivePresent": "inges",
    "passiveSupine": "ingivits",
    "passiveInfinitive": "ingivas",
    "activePreterite": "ingåvo",
    "activePresent": "inger",
    "activeSupine": "ingett",
    "imperative": "inge",
    "activeInfinitive": "ingiva"
  },
  {
    "passivePreterite": "ingåvos",
    "passivePresent": "inges",
    "passiveSupine": "ingivits",
    "passiveInfinitive": "ingivas",
    "activePreterite": "ingåvo",
    "activePresent": "inger",
    "activeSupine": "ingett",
    "imperative": "inge",
    "activeInfinitive": "ingiva"
  },
  {
    "passivePreterite": "ingavs",
    "passivePresent": "ingives",
    "passiveSupine": "ingetts",
    "passiveInfinitive": "ingivas",
    "activePreterite": "ingav",
    "activePresent": "ingiver",
    "activeSupine": "ingivit",
    "imperative": "inge",
    "activeInfinitive": "ingiva"
  },
  {
    "passivePreterite": "ingåvos",
    "passivePresent": "ingives",
    "passiveSupine": "ingetts",
    "passiveInfinitive": "ingivas",
    "activePreterite": "ingav",
    "activePresent": "ingiver",
    "activeSupine": "ingivit",
    "imperative": "inge",
    "activeInfinitive": "ingiva"
  },
  {
    "passivePreterite": "ingavs",
    "passivePresent": "inges",
    "passiveSupine": "ingetts",
    "passiveInfinitive": "ingivas",
    "activePreterite": "ingav",
    "activePresent": "ingiver",
    "activeSupine": "ingivit",
    "imperative": "inge",
    "activeInfinitive": "ingiva"
  },
  {
    "passivePreterite": "ingåvos",
    "passivePresent": "inges",
    "passiveSupine": "ingetts",
    "passiveInfinitive": "ingivas",
    "activePreterite": "ingav",
    "activePresent": "ingiver",
    "activeSupine": "ingivit",
    "imperative": "inge",
    "activeInfinitive": "ingiva"
  },
  {
    "passivePreterite": "ingavs",
    "passivePresent": "ingives",
    "passiveSupine": "ingivits",
    "passiveInfinitive": "ingivas",
    "activePreterite": "ingav",
    "activePresent": "ingiver",
    "activeSupine": "ingivit",
    "imperative": "inge",
    "activeInfinitive": "ingiva"
  },
  {
    "passivePreterite": "ingåvos",
    "passivePresent": "ingives",
    "passiveSupine": "ingivits",
    "passiveInfinitive": "ingivas",
    "activePreterite": "ingav",
    "activePresent": "ingiver",
    "activeSupine": "ingivit",
    "imperative": "inge",
    "activeInfinitive": "ingiva"
  },
  {
    "passivePreterite": "ingavs",
    "passivePresent": "inges",
    "passiveSupine": "ingivits",
    "passiveInfinitive": "ingivas",
    "activePreterite": "ingav",
    "activePresent": "ingiver",
    "activeSupine": "ingivit",
    "imperative": "inge",
    "activeInfinitive": "ingiva"
  },
  {
    "passivePreterite": "ingåvos",
    "passivePresent": "inges",
    "passiveSupine": "ingivits",
    "passiveInfinitive": "ingivas",
    "activePreterite": "ingav",
    "activePresent": "ingiver",
    "activeSupine": "ingivit",
    "imperative": "inge",
    "activeInfinitive": "ingiva"
  },
  {
    "passivePreterite": "ingavs",
    "passivePresent": "ingives",
    "passiveSupine": "ingetts",
    "passiveInfinitive": "ingivas",
    "activePreterite": "ingåvo",
    "activePresent": "ingiver",
    "activeSupine": "ingivit",
    "imperative": "inge",
    "activeInfinitive": "ingiva"
  },
  {
    "passivePreterite": "ingåvos",
    "passivePresent": "ingives",
    "passiveSupine": "ingetts",
    "passiveInfinitive": "ingivas",
    "activePreterite": "ingåvo",
    "activePresent": "ingiver",
    "activeSupine": "ingivit",
    "imperative": "inge",
    "activeInfinitive": "ingiva"
  },
  {
    "passivePreterite": "ingavs",
    "passivePresent": "inges",
    "passiveSupine": "ingetts",
    "passiveInfinitive": "ingivas",
    "activePreterite": "ingåvo",
    "activePresent": "ingiver",
    "activeSupine": "ingivit",
    "imperative": "inge",
    "activeInfinitive": "ingiva"
  },
  {
    "passivePreterite": "ingåvos",
    "passivePresent": "inges",
    "passiveSupine": "ingetts",
    "passiveInfinitive": "ingivas",
    "activePreterite": "ingåvo",
    "activePresent": "ingiver",
    "activeSupine": "ingivit",
    "imperative": "inge",
    "activeInfinitive": "ingiva"
  },
  {
    "passivePreterite": "ingavs",
    "passivePresent": "ingives",
    "passiveSupine": "ingivits",
    "passiveInfinitive": "ingivas",
    "activePreterite": "ingåvo",
    "activePresent": "ingiver",
    "activeSupine": "ingivit",
    "imperative": "inge",
    "activeInfinitive": "ingiva"
  },
  {
    "passivePreterite": "ingåvos",
    "passivePresent": "ingives",
    "passiveSupine": "ingivits",
    "passiveInfinitive": "ingivas",
    "activePreterite": "ingåvo",
    "activePresent": "ingiver",
    "activeSupine": "ingivit",
    "imperative": "inge",
    "activeInfinitive": "ingiva"
  },
  {
    "passivePreterite": "ingavs",
    "passivePresent": "inges",
    "passiveSupine": "ingivits",
    "passiveInfinitive": "ingivas",
    "activePreterite": "ingåvo",
    "activePresent": "ingiver",
    "activeSupine": "ingivit",
    "imperative": "inge",
    "activeInfinitive": "ingiva"
  },
  {
    "passivePreterite": "ingåvos",
    "passivePresent": "inges",
    "passiveSupine": "ingivits",
    "passiveInfinitive": "ingivas",
    "activePreterite": "ingåvo",
    "activePresent": "ingiver",
    "activeSupine": "ingivit",
    "imperative": "inge",
    "activeInfinitive": "ingiva"
  },
  {
    "passivePreterite": "ingavs",
    "passivePresent": "ingives",
    "passiveSupine": "ingetts",
    "passiveInfinitive": "ingivas",
    "activePreterite": "ingav",
    "activePresent": "inger",
    "activeSupine": "ingivit",
    "imperative": "inge",
    "activeInfinitive": "ingiva"
  },
  {
    "passivePreterite": "ingåvos",
    "passivePresent": "ingives",
    "passiveSupine": "ingetts",
    "passiveInfinitive": "ingivas",
    "activePreterite": "ingav",
    "activePresent": "inger",
    "activeSupine": "ingivit",
    "imperative": "inge",
    "activeInfinitive": "ingiva"
  },
  {
    "passivePreterite": "ingavs",
    "passivePresent": "inges",
    "passiveSupine": "ingetts",
    "passiveInfinitive": "ingivas",
    "activePreterite": "ingav",
    "activePresent": "inger",
    "activeSupine": "ingivit",
    "imperative": "inge",
    "activeInfinitive": "ingiva"
  },
  {
    "passivePreterite": "ingåvos",
    "passivePresent": "inges",
    "passiveSupine": "ingetts",
    "passiveInfinitive": "ingivas",
    "activePreterite": "ingav",
    "activePresent": "inger",
    "activeSupine": "ingivit",
    "imperative": "inge",
    "activeInfinitive": "ingiva"
  },
  {
    "passivePreterite": "ingavs",
    "passivePresent": "ingives",
    "passiveSupine": "ingivits",
    "passiveInfinitive": "ingivas",
    "activePreterite": "ingav",
    "activePresent": "inger",
    "activeSupine": "ingivit",
    "imperative": "inge",
    "activeInfinitive": "ingiva"
  },
  {
    "passivePreterite": "ingåvos",
    "passivePresent": "ingives",
    "passiveSupine": "ingivits",
    "passiveInfinitive": "ingivas",
    "activePreterite": "ingav",
    "activePresent": "inger",
    "activeSupine": "ingivit",
    "imperative": "inge",
    "activeInfinitive": "ingiva"
  },
  {
    "passivePreterite": "ingavs",
    "passivePresent": "inges",
    "passiveSupine": "ingivits",
    "passiveInfinitive": "ingivas",
    "activePreterite": "ingav",
    "activePresent": "inger",
    "activeSupine": "ingivit",
    "imperative": "inge",
    "activeInfinitive": "ingiva"
  },
  {
    "passivePreterite": "ingåvos",
    "passivePresent": "inges",
    "passiveSupine": "ingivits",
    "passiveInfinitive": "ingivas",
    "activePreterite": "ingav",
    "activePresent": "inger",
    "activeSupine": "ingivit",
    "imperative": "inge",
    "activeInfinitive": "ingiva"
  },
  {
    "passivePreterite": "ingavs",
    "passivePresent": "ingives",
    "passiveSupine": "ingetts",
    "passiveInfinitive": "ingivas",
    "activePreterite": "ingåvo",
    "activePresent": "inger",
    "activeSupine": "ingivit",
    "imperative": "inge",
    "activeInfinitive": "ingiva"
  },
  {
    "passivePreterite": "ingåvos",
    "passivePresent": "ingives",
    "passiveSupine": "ingetts",
    "passiveInfinitive": "ingivas",
    "activePreterite": "ingåvo",
    "activePresent": "inger",
    "activeSupine": "ingivit",
    "imperative": "inge",
    "activeInfinitive": "ingiva"
  },
  {
    "passivePreterite": "ingavs",
    "passivePresent": "inges",
    "passiveSupine": "ingetts",
    "passiveInfinitive": "ingivas",
    "activePreterite": "ingåvo",
    "activePresent": "inger",
    "activeSupine": "ingivit",
    "imperative": "inge",
    "activeInfinitive": "ingiva"
  },
  {
    "passivePreterite": "ingåvos",
    "passivePresent": "inges",
    "passiveSupine": "ingetts",
    "passiveInfinitive": "ingivas",
    "activePreterite": "ingåvo",
    "activePresent": "inger",
    "activeSupine": "ingivit",
    "imperative": "inge",
    "activeInfinitive": "ingiva"
  },
  {
    "passivePreterite": "ingavs",
    "passivePresent": "ingives",
    "passiveSupine": "ingivits",
    "passiveInfinitive": "ingivas",
    "activePreterite": "ingåvo",
    "activePresent": "inger",
    "activeSupine": "ingivit",
    "imperative": "inge",
    "activeInfinitive": "ingiva"
  },
  {
    "passivePreterite": "ingåvos",
    "passivePresent": "ingives",
    "passiveSupine": "ingivits",
    "passiveInfinitive": "ingivas",
    "activePreterite": "ingåvo",
    "activePresent": "inger",
    "activeSupine": "ingivit",
    "imperative": "inge",
    "activeInfinitive": "ingiva"
  },
  {
    "passivePreterite": "ingavs",
    "passivePresent": "inges",
    "passiveSupine": "ingivits",
    "passiveInfinitive": "ingivas",
    "activePreterite": "ingåvo",
    "activePresent": "inger",
    "activeSupine": "ingivit",
    "imperative": "inge",
    "activeInfinitive": "ingiva"
  },
  {
    "passivePreterite": "ingåvos",
    "passivePresent": "inges",
    "passiveSupine": "ingivits",
    "passiveInfinitive": "ingivas",
    "activePreterite": "ingåvo",
    "activePresent": "inger",
    "activeSupine": "ingivit",
    "imperative": "inge",
    "activeInfinitive": "ingiva"
  },
  {
    "passivePreterite": "ingavs",
    "passivePresent": "ingives",
    "passiveSupine": "ingetts",
    "passiveInfinitive": "ingivas",
    "activePreterite": "ingav",
    "activePresent": "ingiver",
    "activeSupine": "ingett",
    "imperative": "ingiv",
    "activeInfinitive": "ingiva"
  },
  {
    "passivePreterite": "ingåvos",
    "passivePresent": "ingives",
    "passiveSupine": "ingetts",
    "passiveInfinitive": "ingivas",
    "activePreterite": "ingav",
    "activePresent": "ingiver",
    "activeSupine": "ingett",
    "imperative": "ingiv",
    "activeInfinitive": "ingiva"
  },
  {
    "passivePreterite": "ingavs",
    "passivePresent": "inges",
    "passiveSupine": "ingetts",
    "passiveInfinitive": "ingivas",
    "activePreterite": "ingav",
    "activePresent": "ingiver",
    "activeSupine": "ingett",
    "imperative": "ingiv",
    "activeInfinitive": "ingiva"
  },
  {
    "passivePreterite": "ingåvos",
    "passivePresent": "inges",
    "passiveSupine": "ingetts",
    "passiveInfinitive": "ingivas",
    "activePreterite": "ingav",
    "activePresent": "ingiver",
    "activeSupine": "ingett",
    "imperative": "ingiv",
    "activeInfinitive": "ingiva"
  },
  {
    "passivePreterite": "ingavs",
    "passivePresent": "ingives",
    "passiveSupine": "ingivits",
    "passiveInfinitive": "ingivas",
    "activePreterite": "ingav",
    "activePresent": "ingiver",
    "activeSupine": "ingett",
    "imperative": "ingiv",
    "activeInfinitive": "ingiva"
  },
  {
    "passivePreterite": "ingåvos",
    "passivePresent": "ingives",
    "passiveSupine": "ingivits",
    "passiveInfinitive": "ingivas",
    "activePreterite": "ingav",
    "activePresent": "ingiver",
    "activeSupine": "ingett",
    "imperative": "ingiv",
    "activeInfinitive": "ingiva"
  },
  {
    "passivePreterite": "ingavs",
    "passivePresent": "inges",
    "passiveSupine": "ingivits",
    "passiveInfinitive": "ingivas",
    "activePreterite": "ingav",
    "activePresent": "ingiver",
    "activeSupine": "ingett",
    "imperative": "ingiv",
    "activeInfinitive": "ingiva"
  },
  {
    "passivePreterite": "ingåvos",
    "passivePresent": "inges",
    "passiveSupine": "ingivits",
    "passiveInfinitive": "ingivas",
    "activePreterite": "ingav",
    "activePresent": "ingiver",
    "activeSupine": "ingett",
    "imperative": "ingiv",
    "activeInfinitive": "ingiva"
  },
  {
    "passivePreterite": "ingavs",
    "passivePresent": "ingives",
    "passiveSupine": "ingetts",
    "passiveInfinitive": "ingivas",
    "activePreterite": "ingåvo",
    "activePresent": "ingiver",
    "activeSupine": "ingett",
    "imperative": "ingiv",
    "activeInfinitive": "ingiva"
  },
  {
    "passivePreterite": "ingåvos",
    "passivePresent": "ingives",
    "passiveSupine": "ingetts",
    "passiveInfinitive": "ingivas",
    "activePreterite": "ingåvo",
    "activePresent": "ingiver",
    "activeSupine": "ingett",
    "imperative": "ingiv",
    "activeInfinitive": "ingiva"
  },
  {
    "passivePreterite": "ingavs",
    "passivePresent": "inges",
    "passiveSupine": "ingetts",
    "passiveInfinitive": "ingivas",
    "activePreterite": "ingåvo",
    "activePresent": "ingiver",
    "activeSupine": "ingett",
    "imperative": "ingiv",
    "activeInfinitive": "ingiva"
  },
  {
    "passivePreterite": "ingåvos",
    "passivePresent": "inges",
    "passiveSupine": "ingetts",
    "passiveInfinitive": "ingivas",
    "activePreterite": "ingåvo",
    "activePresent": "ingiver",
    "activeSupine": "ingett",
    "imperative": "ingiv",
    "activeInfinitive": "ingiva"
  },
  {
    "passivePreterite": "ingavs",
    "passivePresent": "ingives",
    "passiveSupine": "ingivits",
    "passiveInfinitive": "ingivas",
    "activePreterite": "ingåvo",
    "activePresent": "ingiver",
    "activeSupine": "ingett",
    "imperative": "ingiv",
    "activeInfinitive": "ingiva"
  },
  {
    "passivePreterite": "ingåvos",
    "passivePresent": "ingives",
    "passiveSupine": "ingivits",
    "passiveInfinitive": "ingivas",
    "activePreterite": "ingåvo",
    "activePresent": "ingiver",
    "activeSupine": "ingett",
    "imperative": "ingiv",
    "activeInfinitive": "ingiva"
  },
  {
    "passivePreterite": "ingavs",
    "passivePresent": "inges",
    "passiveSupine": "ingivits",
    "passiveInfinitive": "ingivas",
    "activePreterite": "ingåvo",
    "activePresent": "ingiver",
    "activeSupine": "ingett",
    "imperative": "ingiv",
    "activeInfinitive": "ingiva"
  },
  {
    "passivePreterite": "ingåvos",
    "passivePresent": "inges",
    "passiveSupine": "ingivits",
    "passiveInfinitive": "ingivas",
    "activePreterite": "ingåvo",
    "activePresent": "ingiver",
    "activeSupine": "ingett",
    "imperative": "ingiv",
    "activeInfinitive": "ingiva"
  },
  {
    "passivePreterite": "ingavs",
    "passivePresent": "ingives",
    "passiveSupine": "ingetts",
    "passiveInfinitive": "ingivas",
    "activePreterite": "ingav",
    "activePresent": "inger",
    "activeSupine": "ingett",
    "imperative": "ingiv",
    "activeInfinitive": "ingiva"
  },
  {
    "passivePreterite": "ingåvos",
    "passivePresent": "ingives",
    "passiveSupine": "ingetts",
    "passiveInfinitive": "ingivas",
    "activePreterite": "ingav",
    "activePresent": "inger",
    "activeSupine": "ingett",
    "imperative": "ingiv",
    "activeInfinitive": "ingiva"
  },
  {
    "passivePreterite": "ingavs",
    "passivePresent": "inges",
    "passiveSupine": "ingetts",
    "passiveInfinitive": "ingivas",
    "activePreterite": "ingav",
    "activePresent": "inger",
    "activeSupine": "ingett",
    "imperative": "ingiv",
    "activeInfinitive": "ingiva"
  },
  {
    "passivePreterite": "ingåvos",
    "passivePresent": "inges",
    "passiveSupine": "ingetts",
    "passiveInfinitive": "ingivas",
    "activePreterite": "ingav",
    "activePresent": "inger",
    "activeSupine": "ingett",
    "imperative": "ingiv",
    "activeInfinitive": "ingiva"
  },
  {
    "passivePreterite": "ingavs",
    "passivePresent": "ingives",
    "passiveSupine": "ingivits",
    "passiveInfinitive": "ingivas",
    "activePreterite": "ingav",
    "activePresent": "inger",
    "activeSupine": "ingett",
    "imperative": "ingiv",
    "activeInfinitive": "ingiva"
  },
  {
    "passivePreterite": "ingåvos",
    "passivePresent": "ingives",
    "passiveSupine": "ingivits",
    "passiveInfinitive": "ingivas",
    "activePreterite": "ingav",
    "activePresent": "inger",
    "activeSupine": "ingett",
    "imperative": "ingiv",
    "activeInfinitive": "ingiva"
  },
  {
    "passivePreterite": "ingavs",
    "passivePresent": "inges",
    "passiveSupine": "ingivits",
    "passiveInfinitive": "ingivas",
    "activePreterite": "ingav",
    "activePresent": "inger",
    "activeSupine": "ingett",
    "imperative": "ingiv",
    "activeInfinitive": "ingiva"
  },
  {
    "passivePreterite": "ingåvos",
    "passivePresent": "inges",
    "passiveSupine": "ingivits",
    "passiveInfinitive": "ingivas",
    "activePreterite": "ingav",
    "activePresent": "inger",
    "activeSupine": "ingett",
    "imperative": "ingiv",
    "activeInfinitive": "ingiva"
  },
  {
    "passivePreterite": "ingavs",
    "passivePresent": "ingives",
    "passiveSupine": "ingetts",
    "passiveInfinitive": "ingivas",
    "activePreterite": "ingåvo",
    "activePresent": "inger",
    "activeSupine": "ingett",
    "imperative": "ingiv",
    "activeInfinitive": "ingiva"
  },
  {
    "passivePreterite": "ingåvos",
    "passivePresent": "ingives",
    "passiveSupine": "ingetts",
    "passiveInfinitive": "ingivas",
    "activePreterite": "ingåvo",
    "activePresent": "inger",
    "activeSupine": "ingett",
    "imperative": "ingiv",
    "activeInfinitive": "ingiva"
  },
  {
    "passivePreterite": "ingavs",
    "passivePresent": "inges",
    "passiveSupine": "ingetts",
    "passiveInfinitive": "ingivas",
    "activePreterite": "ingåvo",
    "activePresent": "inger",
    "activeSupine": "ingett",
    "imperative": "ingiv",
    "activeInfinitive": "ingiva"
  },
  {
    "passivePreterite": "ingåvos",
    "passivePresent": "inges",
    "passiveSupine": "ingetts",
    "passiveInfinitive": "ingivas",
    "activePreterite": "ingåvo",
    "activePresent": "inger",
    "activeSupine": "ingett",
    "imperative": "ingiv",
    "activeInfinitive": "ingiva"
  },
  {
    "passivePreterite": "ingavs",
    "passivePresent": "ingives",
    "passiveSupine": "ingivits",
    "passiveInfinitive": "ingivas",
    "activePreterite": "ingåvo",
    "activePresent": "inger",
    "activeSupine": "ingett",
    "imperative": "ingiv",
    "activeInfinitive": "ingiva"
  },
  {
    "passivePreterite": "ingåvos",
    "passivePresent": "ingives",
    "passiveSupine": "ingivits",
    "passiveInfinitive": "ingivas",
    "activePreterite": "ingåvo",
    "activePresent": "inger",
    "activeSupine": "ingett",
    "imperative": "ingiv",
    "activeInfinitive": "ingiva"
  },
  {
    "passivePreterite": "ingavs",
    "passivePresent": "inges",
    "passiveSupine": "ingivits",
    "passiveInfinitive": "ingivas",
    "activePreterite": "ingåvo",
    "activePresent": "inger",
    "activeSupine": "ingett",
    "imperative": "ingiv",
    "activeInfinitive": "ingiva"
  },
  {
    "passivePreterite": "ingåvos",
    "passivePresent": "inges",
    "passiveSupine": "ingivits",
    "passiveInfinitive": "ingivas",
    "activePreterite": "ingåvo",
    "activePresent": "inger",
    "activeSupine": "ingett",
    "imperative": "ingiv",
    "activeInfinitive": "ingiva"
  },
  {
    "passivePreterite": "ingavs",
    "passivePresent": "ingives",
    "passiveSupine": "ingetts",
    "passiveInfinitive": "ingivas",
    "activePreterite": "ingav",
    "activePresent": "ingiver",
    "activeSupine": "ingivit",
    "imperative": "ingiv",
    "activeInfinitive": "ingiva"
  },
  {
    "passivePreterite": "ingåvos",
    "passivePresent": "ingives",
    "passiveSupine": "ingetts",
    "passiveInfinitive": "ingivas",
    "activePreterite": "ingav",
    "activePresent": "ingiver",
    "activeSupine": "ingivit",
    "imperative": "ingiv",
    "activeInfinitive": "ingiva"
  },
  {
    "passivePreterite": "ingavs",
    "passivePresent": "inges",
    "passiveSupine": "ingetts",
    "passiveInfinitive": "ingivas",
    "activePreterite": "ingav",
    "activePresent": "ingiver",
    "activeSupine": "ingivit",
    "imperative": "ingiv",
    "activeInfinitive": "ingiva"
  },
  {
    "passivePreterite": "ingåvos",
    "passivePresent": "inges",
    "passiveSupine": "ingetts",
    "passiveInfinitive": "ingivas",
    "activePreterite": "ingav",
    "activePresent": "ingiver",
    "activeSupine": "ingivit",
    "imperative": "ingiv",
    "activeInfinitive": "ingiva"
  },
  {
    "passivePreterite": "ingavs",
    "passivePresent": "ingives",
    "passiveSupine": "ingivits",
    "passiveInfinitive": "ingivas",
    "activePreterite": "ingav",
    "activePresent": "ingiver",
    "activeSupine": "ingivit",
    "imperative": "ingiv",
    "activeInfinitive": "ingiva"
  },
  {
    "passivePreterite": "ingåvos",
    "passivePresent": "ingives",
    "passiveSupine": "ingivits",
    "passiveInfinitive": "ingivas",
    "activePreterite": "ingav",
    "activePresent": "ingiver",
    "activeSupine": "ingivit",
    "imperative": "ingiv",
    "activeInfinitive": "ingiva"
  },
  {
    "passivePreterite": "ingavs",
    "passivePresent": "inges",
    "passiveSupine": "ingivits",
    "passiveInfinitive": "ingivas",
    "activePreterite": "ingav",
    "activePresent": "ingiver",
    "activeSupine": "ingivit",
    "imperative": "ingiv",
    "activeInfinitive": "ingiva"
  },
  {
    "passivePreterite": "ingåvos",
    "passivePresent": "inges",
    "passiveSupine": "ingivits",
    "passiveInfinitive": "ingivas",
    "activePreterite": "ingav",
    "activePresent": "ingiver",
    "activeSupine": "ingivit",
    "imperative": "ingiv",
    "activeInfinitive": "ingiva"
  },
  {
    "passivePreterite": "ingavs",
    "passivePresent": "ingives",
    "passiveSupine": "ingetts",
    "passiveInfinitive": "ingivas",
    "activePreterite": "ingåvo",
    "activePresent": "ingiver",
    "activeSupine": "ingivit",
    "imperative": "ingiv",
    "activeInfinitive": "ingiva"
  },
  {
    "passivePreterite": "ingåvos",
    "passivePresent": "ingives",
    "passiveSupine": "ingetts",
    "passiveInfinitive": "ingivas",
    "activePreterite": "ingåvo",
    "activePresent": "ingiver",
    "activeSupine": "ingivit",
    "imperative": "ingiv",
    "activeInfinitive": "ingiva"
  },
  {
    "passivePreterite": "ingavs",
    "passivePresent": "inges",
    "passiveSupine": "ingetts",
    "passiveInfinitive": "ingivas",
    "activePreterite": "ingåvo",
    "activePresent": "ingiver",
    "activeSupine": "ingivit",
    "imperative": "ingiv",
    "activeInfinitive": "ingiva"
  },
  {
    "passivePreterite": "ingåvos",
    "passivePresent": "inges",
    "passiveSupine": "ingetts",
    "passiveInfinitive": "ingivas",
    "activePreterite": "ingåvo",
    "activePresent": "ingiver",
    "activeSupine": "ingivit",
    "imperative": "ingiv",
    "activeInfinitive": "ingiva"
  },
  {
    "passivePreterite": "ingavs",
    "passivePresent": "ingives",
    "passiveSupine": "ingivits",
    "passiveInfinitive": "ingivas",
    "activePreterite": "ingåvo",
    "activePresent": "ingiver",
    "activeSupine": "ingivit",
    "imperative": "ingiv",
    "activeInfinitive": "ingiva"
  },
  {
    "passivePreterite": "ingåvos",
    "passivePresent": "ingives",
    "passiveSupine": "ingivits",
    "passiveInfinitive": "ingivas",
    "activePreterite": "ingåvo",
    "activePresent": "ingiver",
    "activeSupine": "ingivit",
    "imperative": "ingiv",
    "activeInfinitive": "ingiva"
  },
  {
    "passivePreterite": "ingavs",
    "passivePresent": "inges",
    "passiveSupine": "ingivits",
    "passiveInfinitive": "ingivas",
    "activePreterite": "ingåvo",
    "activePresent": "ingiver",
    "activeSupine": "ingivit",
    "imperative": "ingiv",
    "activeInfinitive": "ingiva"
  },
  {
    "passivePreterite": "ingåvos",
    "passivePresent": "inges",
    "passiveSupine": "ingivits",
    "passiveInfinitive": "ingivas",
    "activePreterite": "ingåvo",
    "activePresent": "ingiver",
    "activeSupine": "ingivit",
    "imperative": "ingiv",
    "activeInfinitive": "ingiva"
  },
  {
    "passivePreterite": "ingavs",
    "passivePresent": "ingives",
    "passiveSupine": "ingetts",
    "passiveInfinitive": "ingivas",
    "activePreterite": "ingav",
    "activePresent": "inger",
    "activeSupine": "ingivit",
    "imperative": "ingiv",
    "activeInfinitive": "ingiva"
  },
  {
    "passivePreterite": "ingåvos",
    "passivePresent": "ingives",
    "passiveSupine": "ingetts",
    "passiveInfinitive": "ingivas",
    "activePreterite": "ingav",
    "activePresent": "inger",
    "activeSupine": "ingivit",
    "imperative": "ingiv",
    "activeInfinitive": "ingiva"
  },
  {
    "passivePreterite": "ingavs",
    "passivePresent": "inges",
    "passiveSupine": "ingetts",
    "passiveInfinitive": "ingivas",
    "activePreterite": "ingav",
    "activePresent": "inger",
    "activeSupine": "ingivit",
    "imperative": "ingiv",
    "activeInfinitive": "ingiva"
  },
  {
    "passivePreterite": "ingåvos",
    "passivePresent": "inges",
    "passiveSupine": "ingetts",
    "passiveInfinitive": "ingivas",
    "activePreterite": "ingav",
    "activePresent": "inger",
    "activeSupine": "ingivit",
    "imperative": "ingiv",
    "activeInfinitive": "ingiva"
  },
  {
    "passivePreterite": "ingavs",
    "passivePresent": "ingives",
    "passiveSupine": "ingivits",
    "passiveInfinitive": "ingivas",
    "activePreterite": "ingav",
    "activePresent": "inger",
    "activeSupine": "ingivit",
    "imperative": "ingiv",
    "activeInfinitive": "ingiva"
  },
  {
    "passivePreterite": "ingåvos",
    "passivePresent": "ingives",
    "passiveSupine": "ingivits",
    "passiveInfinitive": "ingivas",
    "activePreterite": "ingav",
    "activePresent": "inger",
    "activeSupine": "ingivit",
    "imperative": "ingiv",
    "activeInfinitive": "ingiva"
  },
  {
    "passivePreterite": "ingavs",
    "passivePresent": "inges",
    "passiveSupine": "ingivits",
    "passiveInfinitive": "ingivas",
    "activePreterite": "ingav",
    "activePresent": "inger",
    "activeSupine": "ingivit",
    "imperative": "ingiv",
    "activeInfinitive": "ingiva"
  },
  {
    "passivePreterite": "ingåvos",
    "passivePresent": "inges",
    "passiveSupine": "ingivits",
    "passiveInfinitive": "ingivas",
    "activePreterite": "ingav",
    "activePresent": "inger",
    "activeSupine": "ingivit",
    "imperative": "ingiv",
    "activeInfinitive": "ingiva"
  },
  {
    "passivePreterite": "ingavs",
    "passivePresent": "ingives",
    "passiveSupine": "ingetts",
    "passiveInfinitive": "ingivas",
    "activePreterite": "ingåvo",
    "activePresent": "inger",
    "activeSupine": "ingivit",
    "imperative": "ingiv",
    "activeInfinitive": "ingiva"
  },
  {
    "passivePreterite": "ingåvos",
    "passivePresent": "ingives",
    "passiveSupine": "ingetts",
    "passiveInfinitive": "ingivas",
    "activePreterite": "ingåvo",
    "activePresent": "inger",
    "activeSupine": "ingivit",
    "imperative": "ingiv",
    "activeInfinitive": "ingiva"
  },
  {
    "passivePreterite": "ingavs",
    "passivePresent": "inges",
    "passiveSupine": "ingetts",
    "passiveInfinitive": "ingivas",
    "activePreterite": "ingåvo",
    "activePresent": "inger",
    "activeSupine": "ingivit",
    "imperative": "ingiv",
    "activeInfinitive": "ingiva"
  },
  {
    "passivePreterite": "ingåvos",
    "passivePresent": "inges",
    "passiveSupine": "ingetts",
    "passiveInfinitive": "ingivas",
    "activePreterite": "ingåvo",
    "activePresent": "inger",
    "activeSupine": "ingivit",
    "imperative": "ingiv",
    "activeInfinitive": "ingiva"
  },
  {
    "passivePreterite": "ingavs",
    "passivePresent": "ingives",
    "passiveSupine": "ingivits",
    "passiveInfinitive": "ingivas",
    "activePreterite": "ingåvo",
    "activePresent": "inger",
    "activeSupine": "ingivit",
    "imperative": "ingiv",
    "activeInfinitive": "ingiva"
  },
  {
    "passivePreterite": "ingåvos",
    "passivePresent": "ingives",
    "passiveSupine": "ingivits",
    "passiveInfinitive": "ingivas",
    "activePreterite": "ingåvo",
    "activePresent": "inger",
    "activeSupine": "ingivit",
    "imperative": "ingiv",
    "activeInfinitive": "ingiva"
  },
  {
    "passivePreterite": "ingavs",
    "passivePresent": "inges",
    "passiveSupine": "ingivits",
    "passiveInfinitive": "ingivas",
    "activePreterite": "ingåvo",
    "activePresent": "inger",
    "activeSupine": "ingivit",
    "imperative": "ingiv",
    "activeInfinitive": "ingiva"
  },
  {
    "passivePreterite": "ingåvos",
    "passivePresent": "inges",
    "passiveSupine": "ingivits",
    "passiveInfinitive": "ingivas",
    "activePreterite": "ingåvo",
    "activePresent": "inger",
    "activeSupine": "ingivit",
    "imperative": "ingiv",
    "activeInfinitive": "ingiva"
  },
  {
    "passivePreterite": "tillgavs",
    "passivePresent": "tillgives",
    "passiveSupine": "tillgetts",
    "passiveInfinitive": "tillgivas",
    "activePreterite": "tillgav",
    "activePresent": "tillgiver",
    "activeSupine": "tillgett",
    "imperative": "tillge",
    "activeInfinitive": "tillge"
  },
  {
    "passivePreterite": "tillgåvos",
    "passivePresent": "tillgives",
    "passiveSupine": "tillgetts",
    "passiveInfinitive": "tillgivas",
    "activePreterite": "tillgav",
    "activePresent": "tillgiver",
    "activeSupine": "tillgett",
    "imperative": "tillge",
    "activeInfinitive": "tillge"
  },
  {
    "passivePreterite": "tillgavs",
    "passivePresent": "tillges",
    "passiveSupine": "tillgetts",
    "passiveInfinitive": "tillgivas",
    "activePreterite": "tillgav",
    "activePresent": "tillgiver",
    "activeSupine": "tillgett",
    "imperative": "tillge",
    "activeInfinitive": "tillge"
  },
  {
    "passivePreterite": "tillgåvos",
    "passivePresent": "tillges",
    "passiveSupine": "tillgetts",
    "passiveInfinitive": "tillgivas",
    "activePreterite": "tillgav",
    "activePresent": "tillgiver",
    "activeSupine": "tillgett",
    "imperative": "tillge",
    "activeInfinitive": "tillge"
  },
  {
    "passivePreterite": "tillgavs",
    "passivePresent": "tillgives",
    "passiveSupine": "tillgivits",
    "passiveInfinitive": "tillgivas",
    "activePreterite": "tillgav",
    "activePresent": "tillgiver",
    "activeSupine": "tillgett",
    "imperative": "tillge",
    "activeInfinitive": "tillge"
  },
  {
    "passivePreterite": "tillgåvos",
    "passivePresent": "tillgives",
    "passiveSupine": "tillgivits",
    "passiveInfinitive": "tillgivas",
    "activePreterite": "tillgav",
    "activePresent": "tillgiver",
    "activeSupine": "tillgett",
    "imperative": "tillge",
    "activeInfinitive": "tillge"
  },
  {
    "passivePreterite": "tillgavs",
    "passivePresent": "tillges",
    "passiveSupine": "tillgivits",
    "passiveInfinitive": "tillgivas",
    "activePreterite": "tillgav",
    "activePresent": "tillgiver",
    "activeSupine": "tillgett",
    "imperative": "tillge",
    "activeInfinitive": "tillge"
  },
  {
    "passivePreterite": "tillgåvos",
    "passivePresent": "tillges",
    "passiveSupine": "tillgivits",
    "passiveInfinitive": "tillgivas",
    "activePreterite": "tillgav",
    "activePresent": "tillgiver",
    "activeSupine": "tillgett",
    "imperative": "tillge",
    "activeInfinitive": "tillge"
  },
  {
    "passivePreterite": "tillgavs",
    "passivePresent": "tillgives",
    "passiveSupine": "tillgetts",
    "passiveInfinitive": "tillges",
    "activePreterite": "tillgav",
    "activePresent": "tillgiver",
    "activeSupine": "tillgett",
    "imperative": "tillge",
    "activeInfinitive": "tillge"
  },
  {
    "passivePreterite": "tillgåvos",
    "passivePresent": "tillgives",
    "passiveSupine": "tillgetts",
    "passiveInfinitive": "tillges",
    "activePreterite": "tillgav",
    "activePresent": "tillgiver",
    "activeSupine": "tillgett",
    "imperative": "tillge",
    "activeInfinitive": "tillge"
  },
  {
    "passivePreterite": "tillgavs",
    "passivePresent": "tillges",
    "passiveSupine": "tillgetts",
    "passiveInfinitive": "tillges",
    "activePreterite": "tillgav",
    "activePresent": "tillgiver",
    "activeSupine": "tillgett",
    "imperative": "tillge",
    "activeInfinitive": "tillge"
  },
  {
    "passivePreterite": "tillgåvos",
    "passivePresent": "tillges",
    "passiveSupine": "tillgetts",
    "passiveInfinitive": "tillges",
    "activePreterite": "tillgav",
    "activePresent": "tillgiver",
    "activeSupine": "tillgett",
    "imperative": "tillge",
    "activeInfinitive": "tillge"
  },
  {
    "passivePreterite": "tillgavs",
    "passivePresent": "tillgives",
    "passiveSupine": "tillgivits",
    "passiveInfinitive": "tillges",
    "activePreterite": "tillgav",
    "activePresent": "tillgiver",
    "activeSupine": "tillgett",
    "imperative": "tillge",
    "activeInfinitive": "tillge"
  },
  {
    "passivePreterite": "tillgåvos",
    "passivePresent": "tillgives",
    "passiveSupine": "tillgivits",
    "passiveInfinitive": "tillges",
    "activePreterite": "tillgav",
    "activePresent": "tillgiver",
    "activeSupine": "tillgett",
    "imperative": "tillge",
    "activeInfinitive": "tillge"
  },
  {
    "passivePreterite": "tillgavs",
    "passivePresent": "tillges",
    "passiveSupine": "tillgivits",
    "passiveInfinitive": "tillges",
    "activePreterite": "tillgav",
    "activePresent": "tillgiver",
    "activeSupine": "tillgett",
    "imperative": "tillge",
    "activeInfinitive": "tillge"
  },
  {
    "passivePreterite": "tillgåvos",
    "passivePresent": "tillges",
    "passiveSupine": "tillgivits",
    "passiveInfinitive": "tillges",
    "activePreterite": "tillgav",
    "activePresent": "tillgiver",
    "activeSupine": "tillgett",
    "imperative": "tillge",
    "activeInfinitive": "tillge"
  },
  {
    "passivePreterite": "tillgavs",
    "passivePresent": "tillgives",
    "passiveSupine": "tillgetts",
    "passiveInfinitive": "tillgivas",
    "activePreterite": "tillgåvo",
    "activePresent": "tillgiver",
    "activeSupine": "tillgett",
    "imperative": "tillge",
    "activeInfinitive": "tillge"
  },
  {
    "passivePreterite": "tillgåvos",
    "passivePresent": "tillgives",
    "passiveSupine": "tillgetts",
    "passiveInfinitive": "tillgivas",
    "activePreterite": "tillgåvo",
    "activePresent": "tillgiver",
    "activeSupine": "tillgett",
    "imperative": "tillge",
    "activeInfinitive": "tillge"
  },
  {
    "passivePreterite": "tillgavs",
    "passivePresent": "tillges",
    "passiveSupine": "tillgetts",
    "passiveInfinitive": "tillgivas",
    "activePreterite": "tillgåvo",
    "activePresent": "tillgiver",
    "activeSupine": "tillgett",
    "imperative": "tillge",
    "activeInfinitive": "tillge"
  },
  {
    "passivePreterite": "tillgåvos",
    "passivePresent": "tillges",
    "passiveSupine": "tillgetts",
    "passiveInfinitive": "tillgivas",
    "activePreterite": "tillgåvo",
    "activePresent": "tillgiver",
    "activeSupine": "tillgett",
    "imperative": "tillge",
    "activeInfinitive": "tillge"
  },
  {
    "passivePreterite": "tillgavs",
    "passivePresent": "tillgives",
    "passiveSupine": "tillgivits",
    "passiveInfinitive": "tillgivas",
    "activePreterite": "tillgåvo",
    "activePresent": "tillgiver",
    "activeSupine": "tillgett",
    "imperative": "tillge",
    "activeInfinitive": "tillge"
  },
  {
    "passivePreterite": "tillgåvos",
    "passivePresent": "tillgives",
    "passiveSupine": "tillgivits",
    "passiveInfinitive": "tillgivas",
    "activePreterite": "tillgåvo",
    "activePresent": "tillgiver",
    "activeSupine": "tillgett",
    "imperative": "tillge",
    "activeInfinitive": "tillge"
  },
  {
    "passivePreterite": "tillgavs",
    "passivePresent": "tillges",
    "passiveSupine": "tillgivits",
    "passiveInfinitive": "tillgivas",
    "activePreterite": "tillgåvo",
    "activePresent": "tillgiver",
    "activeSupine": "tillgett",
    "imperative": "tillge",
    "activeInfinitive": "tillge"
  },
  {
    "passivePreterite": "tillgåvos",
    "passivePresent": "tillges",
    "passiveSupine": "tillgivits",
    "passiveInfinitive": "tillgivas",
    "activePreterite": "tillgåvo",
    "activePresent": "tillgiver",
    "activeSupine": "tillgett",
    "imperative": "tillge",
    "activeInfinitive": "tillge"
  },
  {
    "passivePreterite": "tillgavs",
    "passivePresent": "tillgives",
    "passiveSupine": "tillgetts",
    "passiveInfinitive": "tillges",
    "activePreterite": "tillgåvo",
    "activePresent": "tillgiver",
    "activeSupine": "tillgett",
    "imperative": "tillge",
    "activeInfinitive": "tillge"
  },
  {
    "passivePreterite": "tillgåvos",
    "passivePresent": "tillgives",
    "passiveSupine": "tillgetts",
    "passiveInfinitive": "tillges",
    "activePreterite": "tillgåvo",
    "activePresent": "tillgiver",
    "activeSupine": "tillgett",
    "imperative": "tillge",
    "activeInfinitive": "tillge"
  },
  {
    "passivePreterite": "tillgavs",
    "passivePresent": "tillges",
    "passiveSupine": "tillgetts",
    "passiveInfinitive": "tillges",
    "activePreterite": "tillgåvo",
    "activePresent": "tillgiver",
    "activeSupine": "tillgett",
    "imperative": "tillge",
    "activeInfinitive": "tillge"
  },
  {
    "passivePreterite": "tillgåvos",
    "passivePresent": "tillges",
    "passiveSupine": "tillgetts",
    "passiveInfinitive": "tillges",
    "activePreterite": "tillgåvo",
    "activePresent": "tillgiver",
    "activeSupine": "tillgett",
    "imperative": "tillge",
    "activeInfinitive": "tillge"
  },
  {
    "passivePreterite": "tillgavs",
    "passivePresent": "tillgives",
    "passiveSupine": "tillgivits",
    "passiveInfinitive": "tillges",
    "activePreterite": "tillgåvo",
    "activePresent": "tillgiver",
    "activeSupine": "tillgett",
    "imperative": "tillge",
    "activeInfinitive": "tillge"
  },
  {
    "passivePreterite": "tillgåvos",
    "passivePresent": "tillgives",
    "passiveSupine": "tillgivits",
    "passiveInfinitive": "tillges",
    "activePreterite": "tillgåvo",
    "activePresent": "tillgiver",
    "activeSupine": "tillgett",
    "imperative": "tillge",
    "activeInfinitive": "tillge"
  },
  {
    "passivePreterite": "tillgavs",
    "passivePresent": "tillges",
    "passiveSupine": "tillgivits",
    "passiveInfinitive": "tillges",
    "activePreterite": "tillgåvo",
    "activePresent": "tillgiver",
    "activeSupine": "tillgett",
    "imperative": "tillge",
    "activeInfinitive": "tillge"
  },
  {
    "passivePreterite": "tillgåvos",
    "passivePresent": "tillges",
    "passiveSupine": "tillgivits",
    "passiveInfinitive": "tillges",
    "activePreterite": "tillgåvo",
    "activePresent": "tillgiver",
    "activeSupine": "tillgett",
    "imperative": "tillge",
    "activeInfinitive": "tillge"
  },
  {
    "passivePreterite": "tillgavs",
    "passivePresent": "tillgives",
    "passiveSupine": "tillgetts",
    "passiveInfinitive": "tillgivas",
    "activePreterite": "tillgav",
    "activePresent": "tillger",
    "activeSupine": "tillgett",
    "imperative": "tillge",
    "activeInfinitive": "tillge"
  },
  {
    "passivePreterite": "tillgåvos",
    "passivePresent": "tillgives",
    "passiveSupine": "tillgetts",
    "passiveInfinitive": "tillgivas",
    "activePreterite": "tillgav",
    "activePresent": "tillger",
    "activeSupine": "tillgett",
    "imperative": "tillge",
    "activeInfinitive": "tillge"
  },
  {
    "passivePreterite": "tillgavs",
    "passivePresent": "tillges",
    "passiveSupine": "tillgetts",
    "passiveInfinitive": "tillgivas",
    "activePreterite": "tillgav",
    "activePresent": "tillger",
    "activeSupine": "tillgett",
    "imperative": "tillge",
    "activeInfinitive": "tillge"
  },
  {
    "passivePreterite": "tillgåvos",
    "passivePresent": "tillges",
    "passiveSupine": "tillgetts",
    "passiveInfinitive": "tillgivas",
    "activePreterite": "tillgav",
    "activePresent": "tillger",
    "activeSupine": "tillgett",
    "imperative": "tillge",
    "activeInfinitive": "tillge"
  },
  {
    "passivePreterite": "tillgavs",
    "passivePresent": "tillgives",
    "passiveSupine": "tillgivits",
    "passiveInfinitive": "tillgivas",
    "activePreterite": "tillgav",
    "activePresent": "tillger",
    "activeSupine": "tillgett",
    "imperative": "tillge",
    "activeInfinitive": "tillge"
  },
  {
    "passivePreterite": "tillgåvos",
    "passivePresent": "tillgives",
    "passiveSupine": "tillgivits",
    "passiveInfinitive": "tillgivas",
    "activePreterite": "tillgav",
    "activePresent": "tillger",
    "activeSupine": "tillgett",
    "imperative": "tillge",
    "activeInfinitive": "tillge"
  },
  {
    "passivePreterite": "tillgavs",
    "passivePresent": "tillges",
    "passiveSupine": "tillgivits",
    "passiveInfinitive": "tillgivas",
    "activePreterite": "tillgav",
    "activePresent": "tillger",
    "activeSupine": "tillgett",
    "imperative": "tillge",
    "activeInfinitive": "tillge"
  },
  {
    "passivePreterite": "tillgåvos",
    "passivePresent": "tillges",
    "passiveSupine": "tillgivits",
    "passiveInfinitive": "tillgivas",
    "activePreterite": "tillgav",
    "activePresent": "tillger",
    "activeSupine": "tillgett",
    "imperative": "tillge",
    "activeInfinitive": "tillge"
  },
  {
    "passivePreterite": "tillgavs",
    "passivePresent": "tillgives",
    "passiveSupine": "tillgetts",
    "passiveInfinitive": "tillges",
    "activePreterite": "tillgav",
    "activePresent": "tillger",
    "activeSupine": "tillgett",
    "imperative": "tillge",
    "activeInfinitive": "tillge"
  },
  {
    "passivePreterite": "tillgåvos",
    "passivePresent": "tillgives",
    "passiveSupine": "tillgetts",
    "passiveInfinitive": "tillges",
    "activePreterite": "tillgav",
    "activePresent": "tillger",
    "activeSupine": "tillgett",
    "imperative": "tillge",
    "activeInfinitive": "tillge"
  },
  {
    "passivePreterite": "tillgavs",
    "passivePresent": "tillges",
    "passiveSupine": "tillgetts",
    "passiveInfinitive": "tillges",
    "activePreterite": "tillgav",
    "activePresent": "tillger",
    "activeSupine": "tillgett",
    "imperative": "tillge",
    "activeInfinitive": "tillge"
  },
  {
    "passivePreterite": "tillgåvos",
    "passivePresent": "tillges",
    "passiveSupine": "tillgetts",
    "passiveInfinitive": "tillges",
    "activePreterite": "tillgav",
    "activePresent": "tillger",
    "activeSupine": "tillgett",
    "imperative": "tillge",
    "activeInfinitive": "tillge"
  },
  {
    "passivePreterite": "tillgavs",
    "passivePresent": "tillgives",
    "passiveSupine": "tillgivits",
    "passiveInfinitive": "tillges",
    "activePreterite": "tillgav",
    "activePresent": "tillger",
    "activeSupine": "tillgett",
    "imperative": "tillge",
    "activeInfinitive": "tillge"
  },
  {
    "passivePreterite": "tillgåvos",
    "passivePresent": "tillgives",
    "passiveSupine": "tillgivits",
    "passiveInfinitive": "tillges",
    "activePreterite": "tillgav",
    "activePresent": "tillger",
    "activeSupine": "tillgett",
    "imperative": "tillge",
    "activeInfinitive": "tillge"
  },
  {
    "passivePreterite": "tillgavs",
    "passivePresent": "tillges",
    "passiveSupine": "tillgivits",
    "passiveInfinitive": "tillges",
    "activePreterite": "tillgav",
    "activePresent": "tillger",
    "activeSupine": "tillgett",
    "imperative": "tillge",
    "activeInfinitive": "tillge"
  },
  {
    "passivePreterite": "tillgåvos",
    "passivePresent": "tillges",
    "passiveSupine": "tillgivits",
    "passiveInfinitive": "tillges",
    "activePreterite": "tillgav",
    "activePresent": "tillger",
    "activeSupine": "tillgett",
    "imperative": "tillge",
    "activeInfinitive": "tillge"
  },
  {
    "passivePreterite": "tillgavs",
    "passivePresent": "tillgives",
    "passiveSupine": "tillgetts",
    "passiveInfinitive": "tillgivas",
    "activePreterite": "tillgåvo",
    "activePresent": "tillger",
    "activeSupine": "tillgett",
    "imperative": "tillge",
    "activeInfinitive": "tillge"
  },
  {
    "passivePreterite": "tillgåvos",
    "passivePresent": "tillgives",
    "passiveSupine": "tillgetts",
    "passiveInfinitive": "tillgivas",
    "activePreterite": "tillgåvo",
    "activePresent": "tillger",
    "activeSupine": "tillgett",
    "imperative": "tillge",
    "activeInfinitive": "tillge"
  },
  {
    "passivePreterite": "tillgavs",
    "passivePresent": "tillges",
    "passiveSupine": "tillgetts",
    "passiveInfinitive": "tillgivas",
    "activePreterite": "tillgåvo",
    "activePresent": "tillger",
    "activeSupine": "tillgett",
    "imperative": "tillge",
    "activeInfinitive": "tillge"
  },
  {
    "passivePreterite": "tillgåvos",
    "passivePresent": "tillges",
    "passiveSupine": "tillgetts",
    "passiveInfinitive": "tillgivas",
    "activePreterite": "tillgåvo",
    "activePresent": "tillger",
    "activeSupine": "tillgett",
    "imperative": "tillge",
    "activeInfinitive": "tillge"
  },
  {
    "passivePreterite": "tillgavs",
    "passivePresent": "tillgives",
    "passiveSupine": "tillgivits",
    "passiveInfinitive": "tillgivas",
    "activePreterite": "tillgåvo",
    "activePresent": "tillger",
    "activeSupine": "tillgett",
    "imperative": "tillge",
    "activeInfinitive": "tillge"
  },
  {
    "passivePreterite": "tillgåvos",
    "passivePresent": "tillgives",
    "passiveSupine": "tillgivits",
    "passiveInfinitive": "tillgivas",
    "activePreterite": "tillgåvo",
    "activePresent": "tillger",
    "activeSupine": "tillgett",
    "imperative": "tillge",
    "activeInfinitive": "tillge"
  },
  {
    "passivePreterite": "tillgavs",
    "passivePresent": "tillges",
    "passiveSupine": "tillgivits",
    "passiveInfinitive": "tillgivas",
    "activePreterite": "tillgåvo",
    "activePresent": "tillger",
    "activeSupine": "tillgett",
    "imperative": "tillge",
    "activeInfinitive": "tillge"
  },
  {
    "passivePreterite": "tillgåvos",
    "passivePresent": "tillges",
    "passiveSupine": "tillgivits",
    "passiveInfinitive": "tillgivas",
    "activePreterite": "tillgåvo",
    "activePresent": "tillger",
    "activeSupine": "tillgett",
    "imperative": "tillge",
    "activeInfinitive": "tillge"
  },
  {
    "passivePreterite": "tillgavs",
    "passivePresent": "tillgives",
    "passiveSupine": "tillgetts",
    "passiveInfinitive": "tillges",
    "activePreterite": "tillgåvo",
    "activePresent": "tillger",
    "activeSupine": "tillgett",
    "imperative": "tillge",
    "activeInfinitive": "tillge"
  },
  {
    "passivePreterite": "tillgåvos",
    "passivePresent": "tillgives",
    "passiveSupine": "tillgetts",
    "passiveInfinitive": "tillges",
    "activePreterite": "tillgåvo",
    "activePresent": "tillger",
    "activeSupine": "tillgett",
    "imperative": "tillge",
    "activeInfinitive": "tillge"
  },
  {
    "passivePreterite": "tillgavs",
    "passivePresent": "tillges",
    "passiveSupine": "tillgetts",
    "passiveInfinitive": "tillges",
    "activePreterite": "tillgåvo",
    "activePresent": "tillger",
    "activeSupine": "tillgett",
    "imperative": "tillge",
    "activeInfinitive": "tillge"
  },
  {
    "passivePreterite": "tillgåvos",
    "passivePresent": "tillges",
    "passiveSupine": "tillgetts",
    "passiveInfinitive": "tillges",
    "activePreterite": "tillgåvo",
    "activePresent": "tillger",
    "activeSupine": "tillgett",
    "imperative": "tillge",
    "activeInfinitive": "tillge"
  },
  {
    "passivePreterite": "tillgavs",
    "passivePresent": "tillgives",
    "passiveSupine": "tillgivits",
    "passiveInfinitive": "tillges",
    "activePreterite": "tillgåvo",
    "activePresent": "tillger",
    "activeSupine": "tillgett",
    "imperative": "tillge",
    "activeInfinitive": "tillge"
  },
  {
    "passivePreterite": "tillgåvos",
    "passivePresent": "tillgives",
    "passiveSupine": "tillgivits",
    "passiveInfinitive": "tillges",
    "activePreterite": "tillgåvo",
    "activePresent": "tillger",
    "activeSupine": "tillgett",
    "imperative": "tillge",
    "activeInfinitive": "tillge"
  },
  {
    "passivePreterite": "tillgavs",
    "passivePresent": "tillges",
    "passiveSupine": "tillgivits",
    "passiveInfinitive": "tillges",
    "activePreterite": "tillgåvo",
    "activePresent": "tillger",
    "activeSupine": "tillgett",
    "imperative": "tillge",
    "activeInfinitive": "tillge"
  },
  {
    "passivePreterite": "tillgåvos",
    "passivePresent": "tillges",
    "passiveSupine": "tillgivits",
    "passiveInfinitive": "tillges",
    "activePreterite": "tillgåvo",
    "activePresent": "tillger",
    "activeSupine": "tillgett",
    "imperative": "tillge",
    "activeInfinitive": "tillge"
  },
  {
    "passivePreterite": "tillgavs",
    "passivePresent": "tillgives",
    "passiveSupine": "tillgetts",
    "passiveInfinitive": "tillgivas",
    "activePreterite": "tillgav",
    "activePresent": "tillgiver",
    "activeSupine": "tillgivit",
    "imperative": "tillge",
    "activeInfinitive": "tillge"
  },
  {
    "passivePreterite": "tillgåvos",
    "passivePresent": "tillgives",
    "passiveSupine": "tillgetts",
    "passiveInfinitive": "tillgivas",
    "activePreterite": "tillgav",
    "activePresent": "tillgiver",
    "activeSupine": "tillgivit",
    "imperative": "tillge",
    "activeInfinitive": "tillge"
  },
  {
    "passivePreterite": "tillgavs",
    "passivePresent": "tillges",
    "passiveSupine": "tillgetts",
    "passiveInfinitive": "tillgivas",
    "activePreterite": "tillgav",
    "activePresent": "tillgiver",
    "activeSupine": "tillgivit",
    "imperative": "tillge",
    "activeInfinitive": "tillge"
  },
  {
    "passivePreterite": "tillgåvos",
    "passivePresent": "tillges",
    "passiveSupine": "tillgetts",
    "passiveInfinitive": "tillgivas",
    "activePreterite": "tillgav",
    "activePresent": "tillgiver",
    "activeSupine": "tillgivit",
    "imperative": "tillge",
    "activeInfinitive": "tillge"
  },
  {
    "passivePreterite": "tillgavs",
    "passivePresent": "tillgives",
    "passiveSupine": "tillgivits",
    "passiveInfinitive": "tillgivas",
    "activePreterite": "tillgav",
    "activePresent": "tillgiver",
    "activeSupine": "tillgivit",
    "imperative": "tillge",
    "activeInfinitive": "tillge"
  },
  {
    "passivePreterite": "tillgåvos",
    "passivePresent": "tillgives",
    "passiveSupine": "tillgivits",
    "passiveInfinitive": "tillgivas",
    "activePreterite": "tillgav",
    "activePresent": "tillgiver",
    "activeSupine": "tillgivit",
    "imperative": "tillge",
    "activeInfinitive": "tillge"
  },
  {
    "passivePreterite": "tillgavs",
    "passivePresent": "tillges",
    "passiveSupine": "tillgivits",
    "passiveInfinitive": "tillgivas",
    "activePreterite": "tillgav",
    "activePresent": "tillgiver",
    "activeSupine": "tillgivit",
    "imperative": "tillge",
    "activeInfinitive": "tillge"
  },
  {
    "passivePreterite": "tillgåvos",
    "passivePresent": "tillges",
    "passiveSupine": "tillgivits",
    "passiveInfinitive": "tillgivas",
    "activePreterite": "tillgav",
    "activePresent": "tillgiver",
    "activeSupine": "tillgivit",
    "imperative": "tillge",
    "activeInfinitive": "tillge"
  },
  {
    "passivePreterite": "tillgavs",
    "passivePresent": "tillgives",
    "passiveSupine": "tillgetts",
    "passiveInfinitive": "tillges",
    "activePreterite": "tillgav",
    "activePresent": "tillgiver",
    "activeSupine": "tillgivit",
    "imperative": "tillge",
    "activeInfinitive": "tillge"
  },
  {
    "passivePreterite": "tillgåvos",
    "passivePresent": "tillgives",
    "passiveSupine": "tillgetts",
    "passiveInfinitive": "tillges",
    "activePreterite": "tillgav",
    "activePresent": "tillgiver",
    "activeSupine": "tillgivit",
    "imperative": "tillge",
    "activeInfinitive": "tillge"
  },
  {
    "passivePreterite": "tillgavs",
    "passivePresent": "tillges",
    "passiveSupine": "tillgetts",
    "passiveInfinitive": "tillges",
    "activePreterite": "tillgav",
    "activePresent": "tillgiver",
    "activeSupine": "tillgivit",
    "imperative": "tillge",
    "activeInfinitive": "tillge"
  },
  {
    "passivePreterite": "tillgåvos",
    "passivePresent": "tillges",
    "passiveSupine": "tillgetts",
    "passiveInfinitive": "tillges",
    "activePreterite": "tillgav",
    "activePresent": "tillgiver",
    "activeSupine": "tillgivit",
    "imperative": "tillge",
    "activeInfinitive": "tillge"
  },
  {
    "passivePreterite": "tillgavs",
    "passivePresent": "tillgives",
    "passiveSupine": "tillgivits",
    "passiveInfinitive": "tillges",
    "activePreterite": "tillgav",
    "activePresent": "tillgiver",
    "activeSupine": "tillgivit",
    "imperative": "tillge",
    "activeInfinitive": "tillge"
  },
  {
    "passivePreterite": "tillgåvos",
    "passivePresent": "tillgives",
    "passiveSupine": "tillgivits",
    "passiveInfinitive": "tillges",
    "activePreterite": "tillgav",
    "activePresent": "tillgiver",
    "activeSupine": "tillgivit",
    "imperative": "tillge",
    "activeInfinitive": "tillge"
  },
  {
    "passivePreterite": "tillgavs",
    "passivePresent": "tillges",
    "passiveSupine": "tillgivits",
    "passiveInfinitive": "tillges",
    "activePreterite": "tillgav",
    "activePresent": "tillgiver",
    "activeSupine": "tillgivit",
    "imperative": "tillge",
    "activeInfinitive": "tillge"
  },
  {
    "passivePreterite": "tillgåvos",
    "passivePresent": "tillges",
    "passiveSupine": "tillgivits",
    "passiveInfinitive": "tillges",
    "activePreterite": "tillgav",
    "activePresent": "tillgiver",
    "activeSupine": "tillgivit",
    "imperative": "tillge",
    "activeInfinitive": "tillge"
  },
  {
    "passivePreterite": "tillgavs",
    "passivePresent": "tillgives",
    "passiveSupine": "tillgetts",
    "passiveInfinitive": "tillgivas",
    "activePreterite": "tillgåvo",
    "activePresent": "tillgiver",
    "activeSupine": "tillgivit",
    "imperative": "tillge",
    "activeInfinitive": "tillge"
  },
  {
    "passivePreterite": "tillgåvos",
    "passivePresent": "tillgives",
    "passiveSupine": "tillgetts",
    "passiveInfinitive": "tillgivas",
    "activePreterite": "tillgåvo",
    "activePresent": "tillgiver",
    "activeSupine": "tillgivit",
    "imperative": "tillge",
    "activeInfinitive": "tillge"
  },
  {
    "passivePreterite": "tillgavs",
    "passivePresent": "tillges",
    "passiveSupine": "tillgetts",
    "passiveInfinitive": "tillgivas",
    "activePreterite": "tillgåvo",
    "activePresent": "tillgiver",
    "activeSupine": "tillgivit",
    "imperative": "tillge",
    "activeInfinitive": "tillge"
  },
  {
    "passivePreterite": "tillgåvos",
    "passivePresent": "tillges",
    "passiveSupine": "tillgetts",
    "passiveInfinitive": "tillgivas",
    "activePreterite": "tillgåvo",
    "activePresent": "tillgiver",
    "activeSupine": "tillgivit",
    "imperative": "tillge",
    "activeInfinitive": "tillge"
  },
  {
    "passivePreterite": "tillgavs",
    "passivePresent": "tillgives",
    "passiveSupine": "tillgivits",
    "passiveInfinitive": "tillgivas",
    "activePreterite": "tillgåvo",
    "activePresent": "tillgiver",
    "activeSupine": "tillgivit",
    "imperative": "tillge",
    "activeInfinitive": "tillge"
  },
  {
    "passivePreterite": "tillgåvos",
    "passivePresent": "tillgives",
    "passiveSupine": "tillgivits",
    "passiveInfinitive": "tillgivas",
    "activePreterite": "tillgåvo",
    "activePresent": "tillgiver",
    "activeSupine": "tillgivit",
    "imperative": "tillge",
    "activeInfinitive": "tillge"
  },
  {
    "passivePreterite": "tillgavs",
    "passivePresent": "tillges",
    "passiveSupine": "tillgivits",
    "passiveInfinitive": "tillgivas",
    "activePreterite": "tillgåvo",
    "activePresent": "tillgiver",
    "activeSupine": "tillgivit",
    "imperative": "tillge",
    "activeInfinitive": "tillge"
  },
  {
    "passivePreterite": "tillgåvos",
    "passivePresent": "tillges",
    "passiveSupine": "tillgivits",
    "passiveInfinitive": "tillgivas",
    "activePreterite": "tillgåvo",
    "activePresent": "tillgiver",
    "activeSupine": "tillgivit",
    "imperative": "tillge",
    "activeInfinitive": "tillge"
  },
  {
    "passivePreterite": "tillgavs",
    "passivePresent": "tillgives",
    "passiveSupine": "tillgetts",
    "passiveInfinitive": "tillges",
    "activePreterite": "tillgåvo",
    "activePresent": "tillgiver",
    "activeSupine": "tillgivit",
    "imperative": "tillge",
    "activeInfinitive": "tillge"
  },
  {
    "passivePreterite": "tillgåvos",
    "passivePresent": "tillgives",
    "passiveSupine": "tillgetts",
    "passiveInfinitive": "tillges",
    "activePreterite": "tillgåvo",
    "activePresent": "tillgiver",
    "activeSupine": "tillgivit",
    "imperative": "tillge",
    "activeInfinitive": "tillge"
  },
  {
    "passivePreterite": "tillgavs",
    "passivePresent": "tillges",
    "passiveSupine": "tillgetts",
    "passiveInfinitive": "tillges",
    "activePreterite": "tillgåvo",
    "activePresent": "tillgiver",
    "activeSupine": "tillgivit",
    "imperative": "tillge",
    "activeInfinitive": "tillge"
  },
  {
    "passivePreterite": "tillgåvos",
    "passivePresent": "tillges",
    "passiveSupine": "tillgetts",
    "passiveInfinitive": "tillges",
    "activePreterite": "tillgåvo",
    "activePresent": "tillgiver",
    "activeSupine": "tillgivit",
    "imperative": "tillge",
    "activeInfinitive": "tillge"
  },
  {
    "passivePreterite": "tillgavs",
    "passivePresent": "tillgives",
    "passiveSupine": "tillgivits",
    "passiveInfinitive": "tillges",
    "activePreterite": "tillgåvo",
    "activePresent": "tillgiver",
    "activeSupine": "tillgivit",
    "imperative": "tillge",
    "activeInfinitive": "tillge"
  },
  {
    "passivePreterite": "tillgåvos",
    "passivePresent": "tillgives",
    "passiveSupine": "tillgivits",
    "passiveInfinitive": "tillges",
    "activePreterite": "tillgåvo",
    "activePresent": "tillgiver",
    "activeSupine": "tillgivit",
    "imperative": "tillge",
    "activeInfinitive": "tillge"
  },
  {
    "passivePreterite": "tillgavs",
    "passivePresent": "tillges",
    "passiveSupine": "tillgivits",
    "passiveInfinitive": "tillges",
    "activePreterite": "tillgåvo",
    "activePresent": "tillgiver",
    "activeSupine": "tillgivit",
    "imperative": "tillge",
    "activeInfinitive": "tillge"
  },
  {
    "passivePreterite": "tillgåvos",
    "passivePresent": "tillges",
    "passiveSupine": "tillgivits",
    "passiveInfinitive": "tillges",
    "activePreterite": "tillgåvo",
    "activePresent": "tillgiver",
    "activeSupine": "tillgivit",
    "imperative": "tillge",
    "activeInfinitive": "tillge"
  },
  {
    "passivePreterite": "tillgavs",
    "passivePresent": "tillgives",
    "passiveSupine": "tillgetts",
    "passiveInfinitive": "tillgivas",
    "activePreterite": "tillgav",
    "activePresent": "tillger",
    "activeSupine": "tillgivit",
    "imperative": "tillge",
    "activeInfinitive": "tillge"
  },
  {
    "passivePreterite": "tillgåvos",
    "passivePresent": "tillgives",
    "passiveSupine": "tillgetts",
    "passiveInfinitive": "tillgivas",
    "activePreterite": "tillgav",
    "activePresent": "tillger",
    "activeSupine": "tillgivit",
    "imperative": "tillge",
    "activeInfinitive": "tillge"
  },
  {
    "passivePreterite": "tillgavs",
    "passivePresent": "tillges",
    "passiveSupine": "tillgetts",
    "passiveInfinitive": "tillgivas",
    "activePreterite": "tillgav",
    "activePresent": "tillger",
    "activeSupine": "tillgivit",
    "imperative": "tillge",
    "activeInfinitive": "tillge"
  },
  {
    "passivePreterite": "tillgåvos",
    "passivePresent": "tillges",
    "passiveSupine": "tillgetts",
    "passiveInfinitive": "tillgivas",
    "activePreterite": "tillgav",
    "activePresent": "tillger",
    "activeSupine": "tillgivit",
    "imperative": "tillge",
    "activeInfinitive": "tillge"
  },
  {
    "passivePreterite": "tillgavs",
    "passivePresent": "tillgives",
    "passiveSupine": "tillgivits",
    "passiveInfinitive": "tillgivas",
    "activePreterite": "tillgav",
    "activePresent": "tillger",
    "activeSupine": "tillgivit",
    "imperative": "tillge",
    "activeInfinitive": "tillge"
  },
  {
    "passivePreterite": "tillgåvos",
    "passivePresent": "tillgives",
    "passiveSupine": "tillgivits",
    "passiveInfinitive": "tillgivas",
    "activePreterite": "tillgav",
    "activePresent": "tillger",
    "activeSupine": "tillgivit",
    "imperative": "tillge",
    "activeInfinitive": "tillge"
  },
  {
    "passivePreterite": "tillgavs",
    "passivePresent": "tillges",
    "passiveSupine": "tillgivits",
    "passiveInfinitive": "tillgivas",
    "activePreterite": "tillgav",
    "activePresent": "tillger",
    "activeSupine": "tillgivit",
    "imperative": "tillge",
    "activeInfinitive": "tillge"
  },
  {
    "passivePreterite": "tillgåvos",
    "passivePresent": "tillges",
    "passiveSupine": "tillgivits",
    "passiveInfinitive": "tillgivas",
    "activePreterite": "tillgav",
    "activePresent": "tillger",
    "activeSupine": "tillgivit",
    "imperative": "tillge",
    "activeInfinitive": "tillge"
  },
  {
    "passivePreterite": "tillgavs",
    "passivePresent": "tillgives",
    "passiveSupine": "tillgetts",
    "passiveInfinitive": "tillges",
    "activePreterite": "tillgav",
    "activePresent": "tillger",
    "activeSupine": "tillgivit",
    "imperative": "tillge",
    "activeInfinitive": "tillge"
  },
  {
    "passivePreterite": "tillgåvos",
    "passivePresent": "tillgives",
    "passiveSupine": "tillgetts",
    "passiveInfinitive": "tillges",
    "activePreterite": "tillgav",
    "activePresent": "tillger",
    "activeSupine": "tillgivit",
    "imperative": "tillge",
    "activeInfinitive": "tillge"
  },
  {
    "passivePreterite": "tillgavs",
    "passivePresent": "tillges",
    "passiveSupine": "tillgetts",
    "passiveInfinitive": "tillges",
    "activePreterite": "tillgav",
    "activePresent": "tillger",
    "activeSupine": "tillgivit",
    "imperative": "tillge",
    "activeInfinitive": "tillge"
  },
  {
    "passivePreterite": "tillgåvos",
    "passivePresent": "tillges",
    "passiveSupine": "tillgetts",
    "passiveInfinitive": "tillges",
    "activePreterite": "tillgav",
    "activePresent": "tillger",
    "activeSupine": "tillgivit",
    "imperative": "tillge",
    "activeInfinitive": "tillge"
  },
  {
    "passivePreterite": "tillgavs",
    "passivePresent": "tillgives",
    "passiveSupine": "tillgivits",
    "passiveInfinitive": "tillges",
    "activePreterite": "tillgav",
    "activePresent": "tillger",
    "activeSupine": "tillgivit",
    "imperative": "tillge",
    "activeInfinitive": "tillge"
  },
  {
    "passivePreterite": "tillgåvos",
    "passivePresent": "tillgives",
    "passiveSupine": "tillgivits",
    "passiveInfinitive": "tillges",
    "activePreterite": "tillgav",
    "activePresent": "tillger",
    "activeSupine": "tillgivit",
    "imperative": "tillge",
    "activeInfinitive": "tillge"
  },
  {
    "passivePreterite": "tillgavs",
    "passivePresent": "tillges",
    "passiveSupine": "tillgivits",
    "passiveInfinitive": "tillges",
    "activePreterite": "tillgav",
    "activePresent": "tillger",
    "activeSupine": "tillgivit",
    "imperative": "tillge",
    "activeInfinitive": "tillge"
  },
  {
    "passivePreterite": "tillgåvos",
    "passivePresent": "tillges",
    "passiveSupine": "tillgivits",
    "passiveInfinitive": "tillges",
    "activePreterite": "tillgav",
    "activePresent": "tillger",
    "activeSupine": "tillgivit",
    "imperative": "tillge",
    "activeInfinitive": "tillge"
  },
  {
    "passivePreterite": "tillgavs",
    "passivePresent": "tillgives",
    "passiveSupine": "tillgetts",
    "passiveInfinitive": "tillgivas",
    "activePreterite": "tillgåvo",
    "activePresent": "tillger",
    "activeSupine": "tillgivit",
    "imperative": "tillge",
    "activeInfinitive": "tillge"
  },
  {
    "passivePreterite": "tillgåvos",
    "passivePresent": "tillgives",
    "passiveSupine": "tillgetts",
    "passiveInfinitive": "tillgivas",
    "activePreterite": "tillgåvo",
    "activePresent": "tillger",
    "activeSupine": "tillgivit",
    "imperative": "tillge",
    "activeInfinitive": "tillge"
  },
  {
    "passivePreterite": "tillgavs",
    "passivePresent": "tillges",
    "passiveSupine": "tillgetts",
    "passiveInfinitive": "tillgivas",
    "activePreterite": "tillgåvo",
    "activePresent": "tillger",
    "activeSupine": "tillgivit",
    "imperative": "tillge",
    "activeInfinitive": "tillge"
  },
  {
    "passivePreterite": "tillgåvos",
    "passivePresent": "tillges",
    "passiveSupine": "tillgetts",
    "passiveInfinitive": "tillgivas",
    "activePreterite": "tillgåvo",
    "activePresent": "tillger",
    "activeSupine": "tillgivit",
    "imperative": "tillge",
    "activeInfinitive": "tillge"
  },
  {
    "passivePreterite": "tillgavs",
    "passivePresent": "tillgives",
    "passiveSupine": "tillgivits",
    "passiveInfinitive": "tillgivas",
    "activePreterite": "tillgåvo",
    "activePresent": "tillger",
    "activeSupine": "tillgivit",
    "imperative": "tillge",
    "activeInfinitive": "tillge"
  },
  {
    "passivePreterite": "tillgåvos",
    "passivePresent": "tillgives",
    "passiveSupine": "tillgivits",
    "passiveInfinitive": "tillgivas",
    "activePreterite": "tillgåvo",
    "activePresent": "tillger",
    "activeSupine": "tillgivit",
    "imperative": "tillge",
    "activeInfinitive": "tillge"
  },
  {
    "passivePreterite": "tillgavs",
    "passivePresent": "tillges",
    "passiveSupine": "tillgivits",
    "passiveInfinitive": "tillgivas",
    "activePreterite": "tillgåvo",
    "activePresent": "tillger",
    "activeSupine": "tillgivit",
    "imperative": "tillge",
    "activeInfinitive": "tillge"
  },
  {
    "passivePreterite": "tillgåvos",
    "passivePresent": "tillges",
    "passiveSupine": "tillgivits",
    "passiveInfinitive": "tillgivas",
    "activePreterite": "tillgåvo",
    "activePresent": "tillger",
    "activeSupine": "tillgivit",
    "imperative": "tillge",
    "activeInfinitive": "tillge"
  },
  {
    "passivePreterite": "tillgavs",
    "passivePresent": "tillgives",
    "passiveSupine": "tillgetts",
    "passiveInfinitive": "tillges",
    "activePreterite": "tillgåvo",
    "activePresent": "tillger",
    "activeSupine": "tillgivit",
    "imperative": "tillge",
    "activeInfinitive": "tillge"
  },
  {
    "passivePreterite": "tillgåvos",
    "passivePresent": "tillgives",
    "passiveSupine": "tillgetts",
    "passiveInfinitive": "tillges",
    "activePreterite": "tillgåvo",
    "activePresent": "tillger",
    "activeSupine": "tillgivit",
    "imperative": "tillge",
    "activeInfinitive": "tillge"
  },
  {
    "passivePreterite": "tillgavs",
    "passivePresent": "tillges",
    "passiveSupine": "tillgetts",
    "passiveInfinitive": "tillges",
    "activePreterite": "tillgåvo",
    "activePresent": "tillger",
    "activeSupine": "tillgivit",
    "imperative": "tillge",
    "activeInfinitive": "tillge"
  },
  {
    "passivePreterite": "tillgåvos",
    "passivePresent": "tillges",
    "passiveSupine": "tillgetts",
    "passiveInfinitive": "tillges",
    "activePreterite": "tillgåvo",
    "activePresent": "tillger",
    "activeSupine": "tillgivit",
    "imperative": "tillge",
    "activeInfinitive": "tillge"
  },
  {
    "passivePreterite": "tillgavs",
    "passivePresent": "tillgives",
    "passiveSupine": "tillgivits",
    "passiveInfinitive": "tillges",
    "activePreterite": "tillgåvo",
    "activePresent": "tillger",
    "activeSupine": "tillgivit",
    "imperative": "tillge",
    "activeInfinitive": "tillge"
  },
  {
    "passivePreterite": "tillgåvos",
    "passivePresent": "tillgives",
    "passiveSupine": "tillgivits",
    "passiveInfinitive": "tillges",
    "activePreterite": "tillgåvo",
    "activePresent": "tillger",
    "activeSupine": "tillgivit",
    "imperative": "tillge",
    "activeInfinitive": "tillge"
  },
  {
    "passivePreterite": "tillgavs",
    "passivePresent": "tillges",
    "passiveSupine": "tillgivits",
    "passiveInfinitive": "tillges",
    "activePreterite": "tillgåvo",
    "activePresent": "tillger",
    "activeSupine": "tillgivit",
    "imperative": "tillge",
    "activeInfinitive": "tillge"
  },
  {
    "passivePreterite": "tillgåvos",
    "passivePresent": "tillges",
    "passiveSupine": "tillgivits",
    "passiveInfinitive": "tillges",
    "activePreterite": "tillgåvo",
    "activePresent": "tillger",
    "activeSupine": "tillgivit",
    "imperative": "tillge",
    "activeInfinitive": "tillge"
  },
  {
    "passivePreterite": "tillgavs",
    "passivePresent": "tillgives",
    "passiveSupine": "tillgetts",
    "passiveInfinitive": "tillgivas",
    "activePreterite": "tillgav",
    "activePresent": "tillgiver",
    "activeSupine": "tillgett",
    "imperative": "tillge",
    "activeInfinitive": "tillgiva"
  },
  {
    "passivePreterite": "tillgåvos",
    "passivePresent": "tillgives",
    "passiveSupine": "tillgetts",
    "passiveInfinitive": "tillgivas",
    "activePreterite": "tillgav",
    "activePresent": "tillgiver",
    "activeSupine": "tillgett",
    "imperative": "tillge",
    "activeInfinitive": "tillgiva"
  },
  {
    "passivePreterite": "tillgavs",
    "passivePresent": "tillges",
    "passiveSupine": "tillgetts",
    "passiveInfinitive": "tillgivas",
    "activePreterite": "tillgav",
    "activePresent": "tillgiver",
    "activeSupine": "tillgett",
    "imperative": "tillge",
    "activeInfinitive": "tillgiva"
  },
  {
    "passivePreterite": "tillgåvos",
    "passivePresent": "tillges",
    "passiveSupine": "tillgetts",
    "passiveInfinitive": "tillgivas",
    "activePreterite": "tillgav",
    "activePresent": "tillgiver",
    "activeSupine": "tillgett",
    "imperative": "tillge",
    "activeInfinitive": "tillgiva"
  },
  {
    "passivePreterite": "tillgavs",
    "passivePresent": "tillgives",
    "passiveSupine": "tillgivits",
    "passiveInfinitive": "tillgivas",
    "activePreterite": "tillgav",
    "activePresent": "tillgiver",
    "activeSupine": "tillgett",
    "imperative": "tillge",
    "activeInfinitive": "tillgiva"
  },
  {
    "passivePreterite": "tillgåvos",
    "passivePresent": "tillgives",
    "passiveSupine": "tillgivits",
    "passiveInfinitive": "tillgivas",
    "activePreterite": "tillgav",
    "activePresent": "tillgiver",
    "activeSupine": "tillgett",
    "imperative": "tillge",
    "activeInfinitive": "tillgiva"
  },
  {
    "passivePreterite": "tillgavs",
    "passivePresent": "tillges",
    "passiveSupine": "tillgivits",
    "passiveInfinitive": "tillgivas",
    "activePreterite": "tillgav",
    "activePresent": "tillgiver",
    "activeSupine": "tillgett",
    "imperative": "tillge",
    "activeInfinitive": "tillgiva"
  },
  {
    "passivePreterite": "tillgåvos",
    "passivePresent": "tillges",
    "passiveSupine": "tillgivits",
    "passiveInfinitive": "tillgivas",
    "activePreterite": "tillgav",
    "activePresent": "tillgiver",
    "activeSupine": "tillgett",
    "imperative": "tillge",
    "activeInfinitive": "tillgiva"
  },
  {
    "passivePreterite": "tillgavs",
    "passivePresent": "tillgives",
    "passiveSupine": "tillgetts",
    "passiveInfinitive": "tillges",
    "activePreterite": "tillgav",
    "activePresent": "tillgiver",
    "activeSupine": "tillgett",
    "imperative": "tillge",
    "activeInfinitive": "tillgiva"
  },
  {
    "passivePreterite": "tillgåvos",
    "passivePresent": "tillgives",
    "passiveSupine": "tillgetts",
    "passiveInfinitive": "tillges",
    "activePreterite": "tillgav",
    "activePresent": "tillgiver",
    "activeSupine": "tillgett",
    "imperative": "tillge",
    "activeInfinitive": "tillgiva"
  },
  {
    "passivePreterite": "tillgavs",
    "passivePresent": "tillges",
    "passiveSupine": "tillgetts",
    "passiveInfinitive": "tillges",
    "activePreterite": "tillgav",
    "activePresent": "tillgiver",
    "activeSupine": "tillgett",
    "imperative": "tillge",
    "activeInfinitive": "tillgiva"
  },
  {
    "passivePreterite": "tillgåvos",
    "passivePresent": "tillges",
    "passiveSupine": "tillgetts",
    "passiveInfinitive": "tillges",
    "activePreterite": "tillgav",
    "activePresent": "tillgiver",
    "activeSupine": "tillgett",
    "imperative": "tillge",
    "activeInfinitive": "tillgiva"
  },
  {
    "passivePreterite": "tillgavs",
    "passivePresent": "tillgives",
    "passiveSupine": "tillgivits",
    "passiveInfinitive": "tillges",
    "activePreterite": "tillgav",
    "activePresent": "tillgiver",
    "activeSupine": "tillgett",
    "imperative": "tillge",
    "activeInfinitive": "tillgiva"
  },
  {
    "passivePreterite": "tillgåvos",
    "passivePresent": "tillgives",
    "passiveSupine": "tillgivits",
    "passiveInfinitive": "tillges",
    "activePreterite": "tillgav",
    "activePresent": "tillgiver",
    "activeSupine": "tillgett",
    "imperative": "tillge",
    "activeInfinitive": "tillgiva"
  },
  {
    "passivePreterite": "tillgavs",
    "passivePresent": "tillges",
    "passiveSupine": "tillgivits",
    "passiveInfinitive": "tillges",
    "activePreterite": "tillgav",
    "activePresent": "tillgiver",
    "activeSupine": "tillgett",
    "imperative": "tillge",
    "activeInfinitive": "tillgiva"
  },
  {
    "passivePreterite": "tillgåvos",
    "passivePresent": "tillges",
    "passiveSupine": "tillgivits",
    "passiveInfinitive": "tillges",
    "activePreterite": "tillgav",
    "activePresent": "tillgiver",
    "activeSupine": "tillgett",
    "imperative": "tillge",
    "activeInfinitive": "tillgiva"
  },
  {
    "passivePreterite": "tillgavs",
    "passivePresent": "tillgives",
    "passiveSupine": "tillgetts",
    "passiveInfinitive": "tillgivas",
    "activePreterite": "tillgåvo",
    "activePresent": "tillgiver",
    "activeSupine": "tillgett",
    "imperative": "tillge",
    "activeInfinitive": "tillgiva"
  },
  {
    "passivePreterite": "tillgåvos",
    "passivePresent": "tillgives",
    "passiveSupine": "tillgetts",
    "passiveInfinitive": "tillgivas",
    "activePreterite": "tillgåvo",
    "activePresent": "tillgiver",
    "activeSupine": "tillgett",
    "imperative": "tillge",
    "activeInfinitive": "tillgiva"
  },
  {
    "passivePreterite": "tillgavs",
    "passivePresent": "tillges",
    "passiveSupine": "tillgetts",
    "passiveInfinitive": "tillgivas",
    "activePreterite": "tillgåvo",
    "activePresent": "tillgiver",
    "activeSupine": "tillgett",
    "imperative": "tillge",
    "activeInfinitive": "tillgiva"
  },
  {
    "passivePreterite": "tillgåvos",
    "passivePresent": "tillges",
    "passiveSupine": "tillgetts",
    "passiveInfinitive": "tillgivas",
    "activePreterite": "tillgåvo",
    "activePresent": "tillgiver",
    "activeSupine": "tillgett",
    "imperative": "tillge",
    "activeInfinitive": "tillgiva"
  },
  {
    "passivePreterite": "tillgavs",
    "passivePresent": "tillgives",
    "passiveSupine": "tillgivits",
    "passiveInfinitive": "tillgivas",
    "activePreterite": "tillgåvo",
    "activePresent": "tillgiver",
    "activeSupine": "tillgett",
    "imperative": "tillge",
    "activeInfinitive": "tillgiva"
  },
  {
    "passivePreterite": "tillgåvos",
    "passivePresent": "tillgives",
    "passiveSupine": "tillgivits",
    "passiveInfinitive": "tillgivas",
    "activePreterite": "tillgåvo",
    "activePresent": "tillgiver",
    "activeSupine": "tillgett",
    "imperative": "tillge",
    "activeInfinitive": "tillgiva"
  },
  {
    "passivePreterite": "tillgavs",
    "passivePresent": "tillges",
    "passiveSupine": "tillgivits",
    "passiveInfinitive": "tillgivas",
    "activePreterite": "tillgåvo",
    "activePresent": "tillgiver",
    "activeSupine": "tillgett",
    "imperative": "tillge",
    "activeInfinitive": "tillgiva"
  },
  {
    "passivePreterite": "tillgåvos",
    "passivePresent": "tillges",
    "passiveSupine": "tillgivits",
    "passiveInfinitive": "tillgivas",
    "activePreterite": "tillgåvo",
    "activePresent": "tillgiver",
    "activeSupine": "tillgett",
    "imperative": "tillge",
    "activeInfinitive": "tillgiva"
  },
  {
    "passivePreterite": "tillgavs",
    "passivePresent": "tillgives",
    "passiveSupine": "tillgetts",
    "passiveInfinitive": "tillges",
    "activePreterite": "tillgåvo",
    "activePresent": "tillgiver",
    "activeSupine": "tillgett",
    "imperative": "tillge",
    "activeInfinitive": "tillgiva"
  },
  {
    "passivePreterite": "tillgåvos",
    "passivePresent": "tillgives",
    "passiveSupine": "tillgetts",
    "passiveInfinitive": "tillges",
    "activePreterite": "tillgåvo",
    "activePresent": "tillgiver",
    "activeSupine": "tillgett",
    "imperative": "tillge",
    "activeInfinitive": "tillgiva"
  },
  {
    "passivePreterite": "tillgavs",
    "passivePresent": "tillges",
    "passiveSupine": "tillgetts",
    "passiveInfinitive": "tillges",
    "activePreterite": "tillgåvo",
    "activePresent": "tillgiver",
    "activeSupine": "tillgett",
    "imperative": "tillge",
    "activeInfinitive": "tillgiva"
  },
  {
    "passivePreterite": "tillgåvos",
    "passivePresent": "tillges",
    "passiveSupine": "tillgetts",
    "passiveInfinitive": "tillges",
    "activePreterite": "tillgåvo",
    "activePresent": "tillgiver",
    "activeSupine": "tillgett",
    "imperative": "tillge",
    "activeInfinitive": "tillgiva"
  },
  {
    "passivePreterite": "tillgavs",
    "passivePresent": "tillgives",
    "passiveSupine": "tillgivits",
    "passiveInfinitive": "tillges",
    "activePreterite": "tillgåvo",
    "activePresent": "tillgiver",
    "activeSupine": "tillgett",
    "imperative": "tillge",
    "activeInfinitive": "tillgiva"
  },
  {
    "passivePreterite": "tillgåvos",
    "passivePresent": "tillgives",
    "passiveSupine": "tillgivits",
    "passiveInfinitive": "tillges",
    "activePreterite": "tillgåvo",
    "activePresent": "tillgiver",
    "activeSupine": "tillgett",
    "imperative": "tillge",
    "activeInfinitive": "tillgiva"
  },
  {
    "passivePreterite": "tillgavs",
    "passivePresent": "tillges",
    "passiveSupine": "tillgivits",
    "passiveInfinitive": "tillges",
    "activePreterite": "tillgåvo",
    "activePresent": "tillgiver",
    "activeSupine": "tillgett",
    "imperative": "tillge",
    "activeInfinitive": "tillgiva"
  },
  {
    "passivePreterite": "tillgåvos",
    "passivePresent": "tillges",
    "passiveSupine": "tillgivits",
    "passiveInfinitive": "tillges",
    "activePreterite": "tillgåvo",
    "activePresent": "tillgiver",
    "activeSupine": "tillgett",
    "imperative": "tillge",
    "activeInfinitive": "tillgiva"
  },
  {
    "passivePreterite": "tillgavs",
    "passivePresent": "tillgives",
    "passiveSupine": "tillgetts",
    "passiveInfinitive": "tillgivas",
    "activePreterite": "tillgav",
    "activePresent": "tillger",
    "activeSupine": "tillgett",
    "imperative": "tillge",
    "activeInfinitive": "tillgiva"
  },
  {
    "passivePreterite": "tillgåvos",
    "passivePresent": "tillgives",
    "passiveSupine": "tillgetts",
    "passiveInfinitive": "tillgivas",
    "activePreterite": "tillgav",
    "activePresent": "tillger",
    "activeSupine": "tillgett",
    "imperative": "tillge",
    "activeInfinitive": "tillgiva"
  },
  {
    "passivePreterite": "tillgavs",
    "passivePresent": "tillges",
    "passiveSupine": "tillgetts",
    "passiveInfinitive": "tillgivas",
    "activePreterite": "tillgav",
    "activePresent": "tillger",
    "activeSupine": "tillgett",
    "imperative": "tillge",
    "activeInfinitive": "tillgiva"
  },
  {
    "passivePreterite": "tillgåvos",
    "passivePresent": "tillges",
    "passiveSupine": "tillgetts",
    "passiveInfinitive": "tillgivas",
    "activePreterite": "tillgav",
    "activePresent": "tillger",
    "activeSupine": "tillgett",
    "imperative": "tillge",
    "activeInfinitive": "tillgiva"
  },
  {
    "passivePreterite": "tillgavs",
    "passivePresent": "tillgives",
    "passiveSupine": "tillgivits",
    "passiveInfinitive": "tillgivas",
    "activePreterite": "tillgav",
    "activePresent": "tillger",
    "activeSupine": "tillgett",
    "imperative": "tillge",
    "activeInfinitive": "tillgiva"
  },
  {
    "passivePreterite": "tillgåvos",
    "passivePresent": "tillgives",
    "passiveSupine": "tillgivits",
    "passiveInfinitive": "tillgivas",
    "activePreterite": "tillgav",
    "activePresent": "tillger",
    "activeSupine": "tillgett",
    "imperative": "tillge",
    "activeInfinitive": "tillgiva"
  },
  {
    "passivePreterite": "tillgavs",
    "passivePresent": "tillges",
    "passiveSupine": "tillgivits",
    "passiveInfinitive": "tillgivas",
    "activePreterite": "tillgav",
    "activePresent": "tillger",
    "activeSupine": "tillgett",
    "imperative": "tillge",
    "activeInfinitive": "tillgiva"
  },
  {
    "passivePreterite": "tillgåvos",
    "passivePresent": "tillges",
    "passiveSupine": "tillgivits",
    "passiveInfinitive": "tillgivas",
    "activePreterite": "tillgav",
    "activePresent": "tillger",
    "activeSupine": "tillgett",
    "imperative": "tillge",
    "activeInfinitive": "tillgiva"
  },
  {
    "passivePreterite": "tillgavs",
    "passivePresent": "tillgives",
    "passiveSupine": "tillgetts",
    "passiveInfinitive": "tillges",
    "activePreterite": "tillgav",
    "activePresent": "tillger",
    "activeSupine": "tillgett",
    "imperative": "tillge",
    "activeInfinitive": "tillgiva"
  },
  {
    "passivePreterite": "tillgåvos",
    "passivePresent": "tillgives",
    "passiveSupine": "tillgetts",
    "passiveInfinitive": "tillges",
    "activePreterite": "tillgav",
    "activePresent": "tillger",
    "activeSupine": "tillgett",
    "imperative": "tillge",
    "activeInfinitive": "tillgiva"
  },
  {
    "passivePreterite": "tillgavs",
    "passivePresent": "tillges",
    "passiveSupine": "tillgetts",
    "passiveInfinitive": "tillges",
    "activePreterite": "tillgav",
    "activePresent": "tillger",
    "activeSupine": "tillgett",
    "imperative": "tillge",
    "activeInfinitive": "tillgiva"
  },
  {
    "passivePreterite": "tillgåvos",
    "passivePresent": "tillges",
    "passiveSupine": "tillgetts",
    "passiveInfinitive": "tillges",
    "activePreterite": "tillgav",
    "activePresent": "tillger",
    "activeSupine": "tillgett",
    "imperative": "tillge",
    "activeInfinitive": "tillgiva"
  },
  {
    "passivePreterite": "tillgavs",
    "passivePresent": "tillgives",
    "passiveSupine": "tillgivits",
    "passiveInfinitive": "tillges",
    "activePreterite": "tillgav",
    "activePresent": "tillger",
    "activeSupine": "tillgett",
    "imperative": "tillge",
    "activeInfinitive": "tillgiva"
  },
  {
    "passivePreterite": "tillgåvos",
    "passivePresent": "tillgives",
    "passiveSupine": "tillgivits",
    "passiveInfinitive": "tillges",
    "activePreterite": "tillgav",
    "activePresent": "tillger",
    "activeSupine": "tillgett",
    "imperative": "tillge",
    "activeInfinitive": "tillgiva"
  },
  {
    "passivePreterite": "tillgavs",
    "passivePresent": "tillges",
    "passiveSupine": "tillgivits",
    "passiveInfinitive": "tillges",
    "activePreterite": "tillgav",
    "activePresent": "tillger",
    "activeSupine": "tillgett",
    "imperative": "tillge",
    "activeInfinitive": "tillgiva"
  },
  {
    "passivePreterite": "tillgåvos",
    "passivePresent": "tillges",
    "passiveSupine": "tillgivits",
    "passiveInfinitive": "tillges",
    "activePreterite": "tillgav",
    "activePresent": "tillger",
    "activeSupine": "tillgett",
    "imperative": "tillge",
    "activeInfinitive": "tillgiva"
  },
  {
    "passivePreterite": "tillgavs",
    "passivePresent": "tillgives",
    "passiveSupine": "tillgetts",
    "passiveInfinitive": "tillgivas",
    "activePreterite": "tillgåvo",
    "activePresent": "tillger",
    "activeSupine": "tillgett",
    "imperative": "tillge",
    "activeInfinitive": "tillgiva"
  },
  {
    "passivePreterite": "tillgåvos",
    "passivePresent": "tillgives",
    "passiveSupine": "tillgetts",
    "passiveInfinitive": "tillgivas",
    "activePreterite": "tillgåvo",
    "activePresent": "tillger",
    "activeSupine": "tillgett",
    "imperative": "tillge",
    "activeInfinitive": "tillgiva"
  },
  {
    "passivePreterite": "tillgavs",
    "passivePresent": "tillges",
    "passiveSupine": "tillgetts",
    "passiveInfinitive": "tillgivas",
    "activePreterite": "tillgåvo",
    "activePresent": "tillger",
    "activeSupine": "tillgett",
    "imperative": "tillge",
    "activeInfinitive": "tillgiva"
  },
  {
    "passivePreterite": "tillgåvos",
    "passivePresent": "tillges",
    "passiveSupine": "tillgetts",
    "passiveInfinitive": "tillgivas",
    "activePreterite": "tillgåvo",
    "activePresent": "tillger",
    "activeSupine": "tillgett",
    "imperative": "tillge",
    "activeInfinitive": "tillgiva"
  },
  {
    "passivePreterite": "tillgavs",
    "passivePresent": "tillgives",
    "passiveSupine": "tillgivits",
    "passiveInfinitive": "tillgivas",
    "activePreterite": "tillgåvo",
    "activePresent": "tillger",
    "activeSupine": "tillgett",
    "imperative": "tillge",
    "activeInfinitive": "tillgiva"
  },
  {
    "passivePreterite": "tillgåvos",
    "passivePresent": "tillgives",
    "passiveSupine": "tillgivits",
    "passiveInfinitive": "tillgivas",
    "activePreterite": "tillgåvo",
    "activePresent": "tillger",
    "activeSupine": "tillgett",
    "imperative": "tillge",
    "activeInfinitive": "tillgiva"
  },
  {
    "passivePreterite": "tillgavs",
    "passivePresent": "tillges",
    "passiveSupine": "tillgivits",
    "passiveInfinitive": "tillgivas",
    "activePreterite": "tillgåvo",
    "activePresent": "tillger",
    "activeSupine": "tillgett",
    "imperative": "tillge",
    "activeInfinitive": "tillgiva"
  },
  {
    "passivePreterite": "tillgåvos",
    "passivePresent": "tillges",
    "passiveSupine": "tillgivits",
    "passiveInfinitive": "tillgivas",
    "activePreterite": "tillgåvo",
    "activePresent": "tillger",
    "activeSupine": "tillgett",
    "imperative": "tillge",
    "activeInfinitive": "tillgiva"
  },
  {
    "passivePreterite": "tillgavs",
    "passivePresent": "tillgives",
    "passiveSupine": "tillgetts",
    "passiveInfinitive": "tillges",
    "activePreterite": "tillgåvo",
    "activePresent": "tillger",
    "activeSupine": "tillgett",
    "imperative": "tillge",
    "activeInfinitive": "tillgiva"
  },
  {
    "passivePreterite": "tillgåvos",
    "passivePresent": "tillgives",
    "passiveSupine": "tillgetts",
    "passiveInfinitive": "tillges",
    "activePreterite": "tillgåvo",
    "activePresent": "tillger",
    "activeSupine": "tillgett",
    "imperative": "tillge",
    "activeInfinitive": "tillgiva"
  },
  {
    "passivePreterite": "tillgavs",
    "passivePresent": "tillges",
    "passiveSupine": "tillgetts",
    "passiveInfinitive": "tillges",
    "activePreterite": "tillgåvo",
    "activePresent": "tillger",
    "activeSupine": "tillgett",
    "imperative": "tillge",
    "activeInfinitive": "tillgiva"
  },
  {
    "passivePreterite": "tillgåvos",
    "passivePresent": "tillges",
    "passiveSupine": "tillgetts",
    "passiveInfinitive": "tillges",
    "activePreterite": "tillgåvo",
    "activePresent": "tillger",
    "activeSupine": "tillgett",
    "imperative": "tillge",
    "activeInfinitive": "tillgiva"
  },
  {
    "passivePreterite": "tillgavs",
    "passivePresent": "tillgives",
    "passiveSupine": "tillgivits",
    "passiveInfinitive": "tillges",
    "activePreterite": "tillgåvo",
    "activePresent": "tillger",
    "activeSupine": "tillgett",
    "imperative": "tillge",
    "activeInfinitive": "tillgiva"
  },
  {
    "passivePreterite": "tillgåvos",
    "passivePresent": "tillgives",
    "passiveSupine": "tillgivits",
    "passiveInfinitive": "tillges",
    "activePreterite": "tillgåvo",
    "activePresent": "tillger",
    "activeSupine": "tillgett",
    "imperative": "tillge",
    "activeInfinitive": "tillgiva"
  },
  {
    "passivePreterite": "tillgavs",
    "passivePresent": "tillges",
    "passiveSupine": "tillgivits",
    "passiveInfinitive": "tillges",
    "activePreterite": "tillgåvo",
    "activePresent": "tillger",
    "activeSupine": "tillgett",
    "imperative": "tillge",
    "activeInfinitive": "tillgiva"
  },
  {
    "passivePreterite": "tillgåvos",
    "passivePresent": "tillges",
    "passiveSupine": "tillgivits",
    "passiveInfinitive": "tillges",
    "activePreterite": "tillgåvo",
    "activePresent": "tillger",
    "activeSupine": "tillgett",
    "imperative": "tillge",
    "activeInfinitive": "tillgiva"
  },
  {
    "passivePreterite": "tillgavs",
    "passivePresent": "tillgives",
    "passiveSupine": "tillgetts",
    "passiveInfinitive": "tillgivas",
    "activePreterite": "tillgav",
    "activePresent": "tillgiver",
    "activeSupine": "tillgivit",
    "imperative": "tillge",
    "activeInfinitive": "tillgiva"
  },
  {
    "passivePreterite": "tillgåvos",
    "passivePresent": "tillgives",
    "passiveSupine": "tillgetts",
    "passiveInfinitive": "tillgivas",
    "activePreterite": "tillgav",
    "activePresent": "tillgiver",
    "activeSupine": "tillgivit",
    "imperative": "tillge",
    "activeInfinitive": "tillgiva"
  },
  {
    "passivePreterite": "tillgavs",
    "passivePresent": "tillges",
    "passiveSupine": "tillgetts",
    "passiveInfinitive": "tillgivas",
    "activePreterite": "tillgav",
    "activePresent": "tillgiver",
    "activeSupine": "tillgivit",
    "imperative": "tillge",
    "activeInfinitive": "tillgiva"
  },
  {
    "passivePreterite": "tillgåvos",
    "passivePresent": "tillges",
    "passiveSupine": "tillgetts",
    "passiveInfinitive": "tillgivas",
    "activePreterite": "tillgav",
    "activePresent": "tillgiver",
    "activeSupine": "tillgivit",
    "imperative": "tillge",
    "activeInfinitive": "tillgiva"
  },
  {
    "passivePreterite": "tillgavs",
    "passivePresent": "tillgives",
    "passiveSupine": "tillgivits",
    "passiveInfinitive": "tillgivas",
    "activePreterite": "tillgav",
    "activePresent": "tillgiver",
    "activeSupine": "tillgivit",
    "imperative": "tillge",
    "activeInfinitive": "tillgiva"
  },
  {
    "passivePreterite": "tillgåvos",
    "passivePresent": "tillgives",
    "passiveSupine": "tillgivits",
    "passiveInfinitive": "tillgivas",
    "activePreterite": "tillgav",
    "activePresent": "tillgiver",
    "activeSupine": "tillgivit",
    "imperative": "tillge",
    "activeInfinitive": "tillgiva"
  },
  {
    "passivePreterite": "tillgavs",
    "passivePresent": "tillges",
    "passiveSupine": "tillgivits",
    "passiveInfinitive": "tillgivas",
    "activePreterite": "tillgav",
    "activePresent": "tillgiver",
    "activeSupine": "tillgivit",
    "imperative": "tillge",
    "activeInfinitive": "tillgiva"
  },
  {
    "passivePreterite": "tillgåvos",
    "passivePresent": "tillges",
    "passiveSupine": "tillgivits",
    "passiveInfinitive": "tillgivas",
    "activePreterite": "tillgav",
    "activePresent": "tillgiver",
    "activeSupine": "tillgivit",
    "imperative": "tillge",
    "activeInfinitive": "tillgiva"
  },
  {
    "passivePreterite": "tillgavs",
    "passivePresent": "tillgives",
    "passiveSupine": "tillgetts",
    "passiveInfinitive": "tillges",
    "activePreterite": "tillgav",
    "activePresent": "tillgiver",
    "activeSupine": "tillgivit",
    "imperative": "tillge",
    "activeInfinitive": "tillgiva"
  },
  {
    "passivePreterite": "tillgåvos",
    "passivePresent": "tillgives",
    "passiveSupine": "tillgetts",
    "passiveInfinitive": "tillges",
    "activePreterite": "tillgav",
    "activePresent": "tillgiver",
    "activeSupine": "tillgivit",
    "imperative": "tillge",
    "activeInfinitive": "tillgiva"
  },
  {
    "passivePreterite": "tillgavs",
    "passivePresent": "tillges",
    "passiveSupine": "tillgetts",
    "passiveInfinitive": "tillges",
    "activePreterite": "tillgav",
    "activePresent": "tillgiver",
    "activeSupine": "tillgivit",
    "imperative": "tillge",
    "activeInfinitive": "tillgiva"
  },
  {
    "passivePreterite": "tillgåvos",
    "passivePresent": "tillges",
    "passiveSupine": "tillgetts",
    "passiveInfinitive": "tillges",
    "activePreterite": "tillgav",
    "activePresent": "tillgiver",
    "activeSupine": "tillgivit",
    "imperative": "tillge",
    "activeInfinitive": "tillgiva"
  },
  {
    "passivePreterite": "tillgavs",
    "passivePresent": "tillgives",
    "passiveSupine": "tillgivits",
    "passiveInfinitive": "tillges",
    "activePreterite": "tillgav",
    "activePresent": "tillgiver",
    "activeSupine": "tillgivit",
    "imperative": "tillge",
    "activeInfinitive": "tillgiva"
  },
  {
    "passivePreterite": "tillgåvos",
    "passivePresent": "tillgives",
    "passiveSupine": "tillgivits",
    "passiveInfinitive": "tillges",
    "activePreterite": "tillgav",
    "activePresent": "tillgiver",
    "activeSupine": "tillgivit",
    "imperative": "tillge",
    "activeInfinitive": "tillgiva"
  },
  {
    "passivePreterite": "tillgavs",
    "passivePresent": "tillges",
    "passiveSupine": "tillgivits",
    "passiveInfinitive": "tillges",
    "activePreterite": "tillgav",
    "activePresent": "tillgiver",
    "activeSupine": "tillgivit",
    "imperative": "tillge",
    "activeInfinitive": "tillgiva"
  },
  {
    "passivePreterite": "tillgåvos",
    "passivePresent": "tillges",
    "passiveSupine": "tillgivits",
    "passiveInfinitive": "tillges",
    "activePreterite": "tillgav",
    "activePresent": "tillgiver",
    "activeSupine": "tillgivit",
    "imperative": "tillge",
    "activeInfinitive": "tillgiva"
  },
  {
    "passivePreterite": "tillgavs",
    "passivePresent": "tillgives",
    "passiveSupine": "tillgetts",
    "passiveInfinitive": "tillgivas",
    "activePreterite": "tillgåvo",
    "activePresent": "tillgiver",
    "activeSupine": "tillgivit",
    "imperative": "tillge",
    "activeInfinitive": "tillgiva"
  },
  {
    "passivePreterite": "tillgåvos",
    "passivePresent": "tillgives",
    "passiveSupine": "tillgetts",
    "passiveInfinitive": "tillgivas",
    "activePreterite": "tillgåvo",
    "activePresent": "tillgiver",
    "activeSupine": "tillgivit",
    "imperative": "tillge",
    "activeInfinitive": "tillgiva"
  },
  {
    "passivePreterite": "tillgavs",
    "passivePresent": "tillges",
    "passiveSupine": "tillgetts",
    "passiveInfinitive": "tillgivas",
    "activePreterite": "tillgåvo",
    "activePresent": "tillgiver",
    "activeSupine": "tillgivit",
    "imperative": "tillge",
    "activeInfinitive": "tillgiva"
  },
  {
    "passivePreterite": "tillgåvos",
    "passivePresent": "tillges",
    "passiveSupine": "tillgetts",
    "passiveInfinitive": "tillgivas",
    "activePreterite": "tillgåvo",
    "activePresent": "tillgiver",
    "activeSupine": "tillgivit",
    "imperative": "tillge",
    "activeInfinitive": "tillgiva"
  },
  {
    "passivePreterite": "tillgavs",
    "passivePresent": "tillgives",
    "passiveSupine": "tillgivits",
    "passiveInfinitive": "tillgivas",
    "activePreterite": "tillgåvo",
    "activePresent": "tillgiver",
    "activeSupine": "tillgivit",
    "imperative": "tillge",
    "activeInfinitive": "tillgiva"
  },
  {
    "passivePreterite": "tillgåvos",
    "passivePresent": "tillgives",
    "passiveSupine": "tillgivits",
    "passiveInfinitive": "tillgivas",
    "activePreterite": "tillgåvo",
    "activePresent": "tillgiver",
    "activeSupine": "tillgivit",
    "imperative": "tillge",
    "activeInfinitive": "tillgiva"
  },
  {
    "passivePreterite": "tillgavs",
    "passivePresent": "tillges",
    "passiveSupine": "tillgivits",
    "passiveInfinitive": "tillgivas",
    "activePreterite": "tillgåvo",
    "activePresent": "tillgiver",
    "activeSupine": "tillgivit",
    "imperative": "tillge",
    "activeInfinitive": "tillgiva"
  },
  {
    "passivePreterite": "tillgåvos",
    "passivePresent": "tillges",
    "passiveSupine": "tillgivits",
    "passiveInfinitive": "tillgivas",
    "activePreterite": "tillgåvo",
    "activePresent": "tillgiver",
    "activeSupine": "tillgivit",
    "imperative": "tillge",
    "activeInfinitive": "tillgiva"
  },
  {
    "passivePreterite": "tillgavs",
    "passivePresent": "tillgives",
    "passiveSupine": "tillgetts",
    "passiveInfinitive": "tillges",
    "activePreterite": "tillgåvo",
    "activePresent": "tillgiver",
    "activeSupine": "tillgivit",
    "imperative": "tillge",
    "activeInfinitive": "tillgiva"
  },
  {
    "passivePreterite": "tillgåvos",
    "passivePresent": "tillgives",
    "passiveSupine": "tillgetts",
    "passiveInfinitive": "tillges",
    "activePreterite": "tillgåvo",
    "activePresent": "tillgiver",
    "activeSupine": "tillgivit",
    "imperative": "tillge",
    "activeInfinitive": "tillgiva"
  },
  {
    "passivePreterite": "tillgavs",
    "passivePresent": "tillges",
    "passiveSupine": "tillgetts",
    "passiveInfinitive": "tillges",
    "activePreterite": "tillgåvo",
    "activePresent": "tillgiver",
    "activeSupine": "tillgivit",
    "imperative": "tillge",
    "activeInfinitive": "tillgiva"
  },
  {
    "passivePreterite": "tillgåvos",
    "passivePresent": "tillges",
    "passiveSupine": "tillgetts",
    "passiveInfinitive": "tillges",
    "activePreterite": "tillgåvo",
    "activePresent": "tillgiver",
    "activeSupine": "tillgivit",
    "imperative": "tillge",
    "activeInfinitive": "tillgiva"
  },
  {
    "passivePreterite": "tillgavs",
    "passivePresent": "tillgives",
    "passiveSupine": "tillgivits",
    "passiveInfinitive": "tillges",
    "activePreterite": "tillgåvo",
    "activePresent": "tillgiver",
    "activeSupine": "tillgivit",
    "imperative": "tillge",
    "activeInfinitive": "tillgiva"
  },
  {
    "passivePreterite": "tillgåvos",
    "passivePresent": "tillgives",
    "passiveSupine": "tillgivits",
    "passiveInfinitive": "tillges",
    "activePreterite": "tillgåvo",
    "activePresent": "tillgiver",
    "activeSupine": "tillgivit",
    "imperative": "tillge",
    "activeInfinitive": "tillgiva"
  },
  {
    "passivePreterite": "tillgavs",
    "passivePresent": "tillges",
    "passiveSupine": "tillgivits",
    "passiveInfinitive": "tillges",
    "activePreterite": "tillgåvo",
    "activePresent": "tillgiver",
    "activeSupine": "tillgivit",
    "imperative": "tillge",
    "activeInfinitive": "tillgiva"
  },
  {
    "passivePreterite": "tillgåvos",
    "passivePresent": "tillges",
    "passiveSupine": "tillgivits",
    "passiveInfinitive": "tillges",
    "activePreterite": "tillgåvo",
    "activePresent": "tillgiver",
    "activeSupine": "tillgivit",
    "imperative": "tillge",
    "activeInfinitive": "tillgiva"
  },
  {
    "passivePreterite": "tillgavs",
    "passivePresent": "tillgives",
    "passiveSupine": "tillgetts",
    "passiveInfinitive": "tillgivas",
    "activePreterite": "tillgav",
    "activePresent": "tillger",
    "activeSupine": "tillgivit",
    "imperative": "tillge",
    "activeInfinitive": "tillgiva"
  },
  {
    "passivePreterite": "tillgåvos",
    "passivePresent": "tillgives",
    "passiveSupine": "tillgetts",
    "passiveInfinitive": "tillgivas",
    "activePreterite": "tillgav",
    "activePresent": "tillger",
    "activeSupine": "tillgivit",
    "imperative": "tillge",
    "activeInfinitive": "tillgiva"
  },
  {
    "passivePreterite": "tillgavs",
    "passivePresent": "tillges",
    "passiveSupine": "tillgetts",
    "passiveInfinitive": "tillgivas",
    "activePreterite": "tillgav",
    "activePresent": "tillger",
    "activeSupine": "tillgivit",
    "imperative": "tillge",
    "activeInfinitive": "tillgiva"
  },
  {
    "passivePreterite": "tillgåvos",
    "passivePresent": "tillges",
    "passiveSupine": "tillgetts",
    "passiveInfinitive": "tillgivas",
    "activePreterite": "tillgav",
    "activePresent": "tillger",
    "activeSupine": "tillgivit",
    "imperative": "tillge",
    "activeInfinitive": "tillgiva"
  },
  {
    "passivePreterite": "tillgavs",
    "passivePresent": "tillgives",
    "passiveSupine": "tillgivits",
    "passiveInfinitive": "tillgivas",
    "activePreterite": "tillgav",
    "activePresent": "tillger",
    "activeSupine": "tillgivit",
    "imperative": "tillge",
    "activeInfinitive": "tillgiva"
  },
  {
    "passivePreterite": "tillgåvos",
    "passivePresent": "tillgives",
    "passiveSupine": "tillgivits",
    "passiveInfinitive": "tillgivas",
    "activePreterite": "tillgav",
    "activePresent": "tillger",
    "activeSupine": "tillgivit",
    "imperative": "tillge",
    "activeInfinitive": "tillgiva"
  },
  {
    "passivePreterite": "tillgavs",
    "passivePresent": "tillges",
    "passiveSupine": "tillgivits",
    "passiveInfinitive": "tillgivas",
    "activePreterite": "tillgav",
    "activePresent": "tillger",
    "activeSupine": "tillgivit",
    "imperative": "tillge",
    "activeInfinitive": "tillgiva"
  },
  {
    "passivePreterite": "tillgåvos",
    "passivePresent": "tillges",
    "passiveSupine": "tillgivits",
    "passiveInfinitive": "tillgivas",
    "activePreterite": "tillgav",
    "activePresent": "tillger",
    "activeSupine": "tillgivit",
    "imperative": "tillge",
    "activeInfinitive": "tillgiva"
  },
  {
    "passivePreterite": "tillgavs",
    "passivePresent": "tillgives",
    "passiveSupine": "tillgetts",
    "passiveInfinitive": "tillges",
    "activePreterite": "tillgav",
    "activePresent": "tillger",
    "activeSupine": "tillgivit",
    "imperative": "tillge",
    "activeInfinitive": "tillgiva"
  },
  {
    "passivePreterite": "tillgåvos",
    "passivePresent": "tillgives",
    "passiveSupine": "tillgetts",
    "passiveInfinitive": "tillges",
    "activePreterite": "tillgav",
    "activePresent": "tillger",
    "activeSupine": "tillgivit",
    "imperative": "tillge",
    "activeInfinitive": "tillgiva"
  },
  {
    "passivePreterite": "tillgavs",
    "passivePresent": "tillges",
    "passiveSupine": "tillgetts",
    "passiveInfinitive": "tillges",
    "activePreterite": "tillgav",
    "activePresent": "tillger",
    "activeSupine": "tillgivit",
    "imperative": "tillge",
    "activeInfinitive": "tillgiva"
  },
  {
    "passivePreterite": "tillgåvos",
    "passivePresent": "tillges",
    "passiveSupine": "tillgetts",
    "passiveInfinitive": "tillges",
    "activePreterite": "tillgav",
    "activePresent": "tillger",
    "activeSupine": "tillgivit",
    "imperative": "tillge",
    "activeInfinitive": "tillgiva"
  },
  {
    "passivePreterite": "tillgavs",
    "passivePresent": "tillgives",
    "passiveSupine": "tillgivits",
    "passiveInfinitive": "tillges",
    "activePreterite": "tillgav",
    "activePresent": "tillger",
    "activeSupine": "tillgivit",
    "imperative": "tillge",
    "activeInfinitive": "tillgiva"
  },
  {
    "passivePreterite": "tillgåvos",
    "passivePresent": "tillgives",
    "passiveSupine": "tillgivits",
    "passiveInfinitive": "tillges",
    "activePreterite": "tillgav",
    "activePresent": "tillger",
    "activeSupine": "tillgivit",
    "imperative": "tillge",
    "activeInfinitive": "tillgiva"
  },
  {
    "passivePreterite": "tillgavs",
    "passivePresent": "tillges",
    "passiveSupine": "tillgivits",
    "passiveInfinitive": "tillges",
    "activePreterite": "tillgav",
    "activePresent": "tillger",
    "activeSupine": "tillgivit",
    "imperative": "tillge",
    "activeInfinitive": "tillgiva"
  },
  {
    "passivePreterite": "tillgåvos",
    "passivePresent": "tillges",
    "passiveSupine": "tillgivits",
    "passiveInfinitive": "tillges",
    "activePreterite": "tillgav",
    "activePresent": "tillger",
    "activeSupine": "tillgivit",
    "imperative": "tillge",
    "activeInfinitive": "tillgiva"
  },
  {
    "passivePreterite": "tillgavs",
    "passivePresent": "tillgives",
    "passiveSupine": "tillgetts",
    "passiveInfinitive": "tillgivas",
    "activePreterite": "tillgåvo",
    "activePresent": "tillger",
    "activeSupine": "tillgivit",
    "imperative": "tillge",
    "activeInfinitive": "tillgiva"
  },
  {
    "passivePreterite": "tillgåvos",
    "passivePresent": "tillgives",
    "passiveSupine": "tillgetts",
    "passiveInfinitive": "tillgivas",
    "activePreterite": "tillgåvo",
    "activePresent": "tillger",
    "activeSupine": "tillgivit",
    "imperative": "tillge",
    "activeInfinitive": "tillgiva"
  },
  {
    "passivePreterite": "tillgavs",
    "passivePresent": "tillges",
    "passiveSupine": "tillgetts",
    "passiveInfinitive": "tillgivas",
    "activePreterite": "tillgåvo",
    "activePresent": "tillger",
    "activeSupine": "tillgivit",
    "imperative": "tillge",
    "activeInfinitive": "tillgiva"
  },
  {
    "passivePreterite": "tillgåvos",
    "passivePresent": "tillges",
    "passiveSupine": "tillgetts",
    "passiveInfinitive": "tillgivas",
    "activePreterite": "tillgåvo",
    "activePresent": "tillger",
    "activeSupine": "tillgivit",
    "imperative": "tillge",
    "activeInfinitive": "tillgiva"
  },
  {
    "passivePreterite": "tillgavs",
    "passivePresent": "tillgives",
    "passiveSupine": "tillgivits",
    "passiveInfinitive": "tillgivas",
    "activePreterite": "tillgåvo",
    "activePresent": "tillger",
    "activeSupine": "tillgivit",
    "imperative": "tillge",
    "activeInfinitive": "tillgiva"
  },
  {
    "passivePreterite": "tillgåvos",
    "passivePresent": "tillgives",
    "passiveSupine": "tillgivits",
    "passiveInfinitive": "tillgivas",
    "activePreterite": "tillgåvo",
    "activePresent": "tillger",
    "activeSupine": "tillgivit",
    "imperative": "tillge",
    "activeInfinitive": "tillgiva"
  },
  {
    "passivePreterite": "tillgavs",
    "passivePresent": "tillges",
    "passiveSupine": "tillgivits",
    "passiveInfinitive": "tillgivas",
    "activePreterite": "tillgåvo",
    "activePresent": "tillger",
    "activeSupine": "tillgivit",
    "imperative": "tillge",
    "activeInfinitive": "tillgiva"
  },
  {
    "passivePreterite": "tillgåvos",
    "passivePresent": "tillges",
    "passiveSupine": "tillgivits",
    "passiveInfinitive": "tillgivas",
    "activePreterite": "tillgåvo",
    "activePresent": "tillger",
    "activeSupine": "tillgivit",
    "imperative": "tillge",
    "activeInfinitive": "tillgiva"
  },
  {
    "passivePreterite": "tillgavs",
    "passivePresent": "tillgives",
    "passiveSupine": "tillgetts",
    "passiveInfinitive": "tillges",
    "activePreterite": "tillgåvo",
    "activePresent": "tillger",
    "activeSupine": "tillgivit",
    "imperative": "tillge",
    "activeInfinitive": "tillgiva"
  },
  {
    "passivePreterite": "tillgåvos",
    "passivePresent": "tillgives",
    "passiveSupine": "tillgetts",
    "passiveInfinitive": "tillges",
    "activePreterite": "tillgåvo",
    "activePresent": "tillger",
    "activeSupine": "tillgivit",
    "imperative": "tillge",
    "activeInfinitive": "tillgiva"
  },
  {
    "passivePreterite": "tillgavs",
    "passivePresent": "tillges",
    "passiveSupine": "tillgetts",
    "passiveInfinitive": "tillges",
    "activePreterite": "tillgåvo",
    "activePresent": "tillger",
    "activeSupine": "tillgivit",
    "imperative": "tillge",
    "activeInfinitive": "tillgiva"
  },
  {
    "passivePreterite": "tillgåvos",
    "passivePresent": "tillges",
    "passiveSupine": "tillgetts",
    "passiveInfinitive": "tillges",
    "activePreterite": "tillgåvo",
    "activePresent": "tillger",
    "activeSupine": "tillgivit",
    "imperative": "tillge",
    "activeInfinitive": "tillgiva"
  },
  {
    "passivePreterite": "tillgavs",
    "passivePresent": "tillgives",
    "passiveSupine": "tillgivits",
    "passiveInfinitive": "tillges",
    "activePreterite": "tillgåvo",
    "activePresent": "tillger",
    "activeSupine": "tillgivit",
    "imperative": "tillge",
    "activeInfinitive": "tillgiva"
  },
  {
    "passivePreterite": "tillgåvos",
    "passivePresent": "tillgives",
    "passiveSupine": "tillgivits",
    "passiveInfinitive": "tillges",
    "activePreterite": "tillgåvo",
    "activePresent": "tillger",
    "activeSupine": "tillgivit",
    "imperative": "tillge",
    "activeInfinitive": "tillgiva"
  },
  {
    "passivePreterite": "tillgavs",
    "passivePresent": "tillges",
    "passiveSupine": "tillgivits",
    "passiveInfinitive": "tillges",
    "activePreterite": "tillgåvo",
    "activePresent": "tillger",
    "activeSupine": "tillgivit",
    "imperative": "tillge",
    "activeInfinitive": "tillgiva"
  },
  {
    "passivePreterite": "tillgåvos",
    "passivePresent": "tillges",
    "passiveSupine": "tillgivits",
    "passiveInfinitive": "tillges",
    "activePreterite": "tillgåvo",
    "activePresent": "tillger",
    "activeSupine": "tillgivit",
    "imperative": "tillge",
    "activeInfinitive": "tillgiva"
  },
  {
    "passivePreterite": "tillgavs",
    "passivePresent": "tillgives",
    "passiveSupine": "tillgetts",
    "passiveInfinitive": "tillgivas",
    "activePreterite": "tillgav",
    "activePresent": "tillgiver",
    "activeSupine": "tillgett",
    "imperative": "tillgiv",
    "activeInfinitive": "tillge"
  },
  {
    "passivePreterite": "tillgåvos",
    "passivePresent": "tillgives",
    "passiveSupine": "tillgetts",
    "passiveInfinitive": "tillgivas",
    "activePreterite": "tillgav",
    "activePresent": "tillgiver",
    "activeSupine": "tillgett",
    "imperative": "tillgiv",
    "activeInfinitive": "tillge"
  },
  {
    "passivePreterite": "tillgavs",
    "passivePresent": "tillges",
    "passiveSupine": "tillgetts",
    "passiveInfinitive": "tillgivas",
    "activePreterite": "tillgav",
    "activePresent": "tillgiver",
    "activeSupine": "tillgett",
    "imperative": "tillgiv",
    "activeInfinitive": "tillge"
  },
  {
    "passivePreterite": "tillgåvos",
    "passivePresent": "tillges",
    "passiveSupine": "tillgetts",
    "passiveInfinitive": "tillgivas",
    "activePreterite": "tillgav",
    "activePresent": "tillgiver",
    "activeSupine": "tillgett",
    "imperative": "tillgiv",
    "activeInfinitive": "tillge"
  },
  {
    "passivePreterite": "tillgavs",
    "passivePresent": "tillgives",
    "passiveSupine": "tillgivits",
    "passiveInfinitive": "tillgivas",
    "activePreterite": "tillgav",
    "activePresent": "tillgiver",
    "activeSupine": "tillgett",
    "imperative": "tillgiv",
    "activeInfinitive": "tillge"
  },
  {
    "passivePreterite": "tillgåvos",
    "passivePresent": "tillgives",
    "passiveSupine": "tillgivits",
    "passiveInfinitive": "tillgivas",
    "activePreterite": "tillgav",
    "activePresent": "tillgiver",
    "activeSupine": "tillgett",
    "imperative": "tillgiv",
    "activeInfinitive": "tillge"
  },
  {
    "passivePreterite": "tillgavs",
    "passivePresent": "tillges",
    "passiveSupine": "tillgivits",
    "passiveInfinitive": "tillgivas",
    "activePreterite": "tillgav",
    "activePresent": "tillgiver",
    "activeSupine": "tillgett",
    "imperative": "tillgiv",
    "activeInfinitive": "tillge"
  },
  {
    "passivePreterite": "tillgåvos",
    "passivePresent": "tillges",
    "passiveSupine": "tillgivits",
    "passiveInfinitive": "tillgivas",
    "activePreterite": "tillgav",
    "activePresent": "tillgiver",
    "activeSupine": "tillgett",
    "imperative": "tillgiv",
    "activeInfinitive": "tillge"
  },
  {
    "passivePreterite": "tillgavs",
    "passivePresent": "tillgives",
    "passiveSupine": "tillgetts",
    "passiveInfinitive": "tillges",
    "activePreterite": "tillgav",
    "activePresent": "tillgiver",
    "activeSupine": "tillgett",
    "imperative": "tillgiv",
    "activeInfinitive": "tillge"
  },
  {
    "passivePreterite": "tillgåvos",
    "passivePresent": "tillgives",
    "passiveSupine": "tillgetts",
    "passiveInfinitive": "tillges",
    "activePreterite": "tillgav",
    "activePresent": "tillgiver",
    "activeSupine": "tillgett",
    "imperative": "tillgiv",
    "activeInfinitive": "tillge"
  },
  {
    "passivePreterite": "tillgavs",
    "passivePresent": "tillges",
    "passiveSupine": "tillgetts",
    "passiveInfinitive": "tillges",
    "activePreterite": "tillgav",
    "activePresent": "tillgiver",
    "activeSupine": "tillgett",
    "imperative": "tillgiv",
    "activeInfinitive": "tillge"
  },
  {
    "passivePreterite": "tillgåvos",
    "passivePresent": "tillges",
    "passiveSupine": "tillgetts",
    "passiveInfinitive": "tillges",
    "activePreterite": "tillgav",
    "activePresent": "tillgiver",
    "activeSupine": "tillgett",
    "imperative": "tillgiv",
    "activeInfinitive": "tillge"
  },
  {
    "passivePreterite": "tillgavs",
    "passivePresent": "tillgives",
    "passiveSupine": "tillgivits",
    "passiveInfinitive": "tillges",
    "activePreterite": "tillgav",
    "activePresent": "tillgiver",
    "activeSupine": "tillgett",
    "imperative": "tillgiv",
    "activeInfinitive": "tillge"
  },
  {
    "passivePreterite": "tillgåvos",
    "passivePresent": "tillgives",
    "passiveSupine": "tillgivits",
    "passiveInfinitive": "tillges",
    "activePreterite": "tillgav",
    "activePresent": "tillgiver",
    "activeSupine": "tillgett",
    "imperative": "tillgiv",
    "activeInfinitive": "tillge"
  },
  {
    "passivePreterite": "tillgavs",
    "passivePresent": "tillges",
    "passiveSupine": "tillgivits",
    "passiveInfinitive": "tillges",
    "activePreterite": "tillgav",
    "activePresent": "tillgiver",
    "activeSupine": "tillgett",
    "imperative": "tillgiv",
    "activeInfinitive": "tillge"
  },
  {
    "passivePreterite": "tillgåvos",
    "passivePresent": "tillges",
    "passiveSupine": "tillgivits",
    "passiveInfinitive": "tillges",
    "activePreterite": "tillgav",
    "activePresent": "tillgiver",
    "activeSupine": "tillgett",
    "imperative": "tillgiv",
    "activeInfinitive": "tillge"
  },
  {
    "passivePreterite": "tillgavs",
    "passivePresent": "tillgives",
    "passiveSupine": "tillgetts",
    "passiveInfinitive": "tillgivas",
    "activePreterite": "tillgåvo",
    "activePresent": "tillgiver",
    "activeSupine": "tillgett",
    "imperative": "tillgiv",
    "activeInfinitive": "tillge"
  },
  {
    "passivePreterite": "tillgåvos",
    "passivePresent": "tillgives",
    "passiveSupine": "tillgetts",
    "passiveInfinitive": "tillgivas",
    "activePreterite": "tillgåvo",
    "activePresent": "tillgiver",
    "activeSupine": "tillgett",
    "imperative": "tillgiv",
    "activeInfinitive": "tillge"
  },
  {
    "passivePreterite": "tillgavs",
    "passivePresent": "tillges",
    "passiveSupine": "tillgetts",
    "passiveInfinitive": "tillgivas",
    "activePreterite": "tillgåvo",
    "activePresent": "tillgiver",
    "activeSupine": "tillgett",
    "imperative": "tillgiv",
    "activeInfinitive": "tillge"
  },
  {
    "passivePreterite": "tillgåvos",
    "passivePresent": "tillges",
    "passiveSupine": "tillgetts",
    "passiveInfinitive": "tillgivas",
    "activePreterite": "tillgåvo",
    "activePresent": "tillgiver",
    "activeSupine": "tillgett",
    "imperative": "tillgiv",
    "activeInfinitive": "tillge"
  },
  {
    "passivePreterite": "tillgavs",
    "passivePresent": "tillgives",
    "passiveSupine": "tillgivits",
    "passiveInfinitive": "tillgivas",
    "activePreterite": "tillgåvo",
    "activePresent": "tillgiver",
    "activeSupine": "tillgett",
    "imperative": "tillgiv",
    "activeInfinitive": "tillge"
  },
  {
    "passivePreterite": "tillgåvos",
    "passivePresent": "tillgives",
    "passiveSupine": "tillgivits",
    "passiveInfinitive": "tillgivas",
    "activePreterite": "tillgåvo",
    "activePresent": "tillgiver",
    "activeSupine": "tillgett",
    "imperative": "tillgiv",
    "activeInfinitive": "tillge"
  },
  {
    "passivePreterite": "tillgavs",
    "passivePresent": "tillges",
    "passiveSupine": "tillgivits",
    "passiveInfinitive": "tillgivas",
    "activePreterite": "tillgåvo",
    "activePresent": "tillgiver",
    "activeSupine": "tillgett",
    "imperative": "tillgiv",
    "activeInfinitive": "tillge"
  },
  {
    "passivePreterite": "tillgåvos",
    "passivePresent": "tillges",
    "passiveSupine": "tillgivits",
    "passiveInfinitive": "tillgivas",
    "activePreterite": "tillgåvo",
    "activePresent": "tillgiver",
    "activeSupine": "tillgett",
    "imperative": "tillgiv",
    "activeInfinitive": "tillge"
  },
  {
    "passivePreterite": "tillgavs",
    "passivePresent": "tillgives",
    "passiveSupine": "tillgetts",
    "passiveInfinitive": "tillges",
    "activePreterite": "tillgåvo",
    "activePresent": "tillgiver",
    "activeSupine": "tillgett",
    "imperative": "tillgiv",
    "activeInfinitive": "tillge"
  },
  {
    "passivePreterite": "tillgåvos",
    "passivePresent": "tillgives",
    "passiveSupine": "tillgetts",
    "passiveInfinitive": "tillges",
    "activePreterite": "tillgåvo",
    "activePresent": "tillgiver",
    "activeSupine": "tillgett",
    "imperative": "tillgiv",
    "activeInfinitive": "tillge"
  },
  {
    "passivePreterite": "tillgavs",
    "passivePresent": "tillges",
    "passiveSupine": "tillgetts",
    "passiveInfinitive": "tillges",
    "activePreterite": "tillgåvo",
    "activePresent": "tillgiver",
    "activeSupine": "tillgett",
    "imperative": "tillgiv",
    "activeInfinitive": "tillge"
  },
  {
    "passivePreterite": "tillgåvos",
    "passivePresent": "tillges",
    "passiveSupine": "tillgetts",
    "passiveInfinitive": "tillges",
    "activePreterite": "tillgåvo",
    "activePresent": "tillgiver",
    "activeSupine": "tillgett",
    "imperative": "tillgiv",
    "activeInfinitive": "tillge"
  },
  {
    "passivePreterite": "tillgavs",
    "passivePresent": "tillgives",
    "passiveSupine": "tillgivits",
    "passiveInfinitive": "tillges",
    "activePreterite": "tillgåvo",
    "activePresent": "tillgiver",
    "activeSupine": "tillgett",
    "imperative": "tillgiv",
    "activeInfinitive": "tillge"
  },
  {
    "passivePreterite": "tillgåvos",
    "passivePresent": "tillgives",
    "passiveSupine": "tillgivits",
    "passiveInfinitive": "tillges",
    "activePreterite": "tillgåvo",
    "activePresent": "tillgiver",
    "activeSupine": "tillgett",
    "imperative": "tillgiv",
    "activeInfinitive": "tillge"
  },
  {
    "passivePreterite": "tillgavs",
    "passivePresent": "tillges",
    "passiveSupine": "tillgivits",
    "passiveInfinitive": "tillges",
    "activePreterite": "tillgåvo",
    "activePresent": "tillgiver",
    "activeSupine": "tillgett",
    "imperative": "tillgiv",
    "activeInfinitive": "tillge"
  },
  {
    "passivePreterite": "tillgåvos",
    "passivePresent": "tillges",
    "passiveSupine": "tillgivits",
    "passiveInfinitive": "tillges",
    "activePreterite": "tillgåvo",
    "activePresent": "tillgiver",
    "activeSupine": "tillgett",
    "imperative": "tillgiv",
    "activeInfinitive": "tillge"
  },
  {
    "passivePreterite": "tillgavs",
    "passivePresent": "tillgives",
    "passiveSupine": "tillgetts",
    "passiveInfinitive": "tillgivas",
    "activePreterite": "tillgav",
    "activePresent": "tillger",
    "activeSupine": "tillgett",
    "imperative": "tillgiv",
    "activeInfinitive": "tillge"
  },
  {
    "passivePreterite": "tillgåvos",
    "passivePresent": "tillgives",
    "passiveSupine": "tillgetts",
    "passiveInfinitive": "tillgivas",
    "activePreterite": "tillgav",
    "activePresent": "tillger",
    "activeSupine": "tillgett",
    "imperative": "tillgiv",
    "activeInfinitive": "tillge"
  },
  {
    "passivePreterite": "tillgavs",
    "passivePresent": "tillges",
    "passiveSupine": "tillgetts",
    "passiveInfinitive": "tillgivas",
    "activePreterite": "tillgav",
    "activePresent": "tillger",
    "activeSupine": "tillgett",
    "imperative": "tillgiv",
    "activeInfinitive": "tillge"
  },
  {
    "passivePreterite": "tillgåvos",
    "passivePresent": "tillges",
    "passiveSupine": "tillgetts",
    "passiveInfinitive": "tillgivas",
    "activePreterite": "tillgav",
    "activePresent": "tillger",
    "activeSupine": "tillgett",
    "imperative": "tillgiv",
    "activeInfinitive": "tillge"
  },
  {
    "passivePreterite": "tillgavs",
    "passivePresent": "tillgives",
    "passiveSupine": "tillgivits",
    "passiveInfinitive": "tillgivas",
    "activePreterite": "tillgav",
    "activePresent": "tillger",
    "activeSupine": "tillgett",
    "imperative": "tillgiv",
    "activeInfinitive": "tillge"
  },
  {
    "passivePreterite": "tillgåvos",
    "passivePresent": "tillgives",
    "passiveSupine": "tillgivits",
    "passiveInfinitive": "tillgivas",
    "activePreterite": "tillgav",
    "activePresent": "tillger",
    "activeSupine": "tillgett",
    "imperative": "tillgiv",
    "activeInfinitive": "tillge"
  },
  {
    "passivePreterite": "tillgavs",
    "passivePresent": "tillges",
    "passiveSupine": "tillgivits",
    "passiveInfinitive": "tillgivas",
    "activePreterite": "tillgav",
    "activePresent": "tillger",
    "activeSupine": "tillgett",
    "imperative": "tillgiv",
    "activeInfinitive": "tillge"
  },
  {
    "passivePreterite": "tillgåvos",
    "passivePresent": "tillges",
    "passiveSupine": "tillgivits",
    "passiveInfinitive": "tillgivas",
    "activePreterite": "tillgav",
    "activePresent": "tillger",
    "activeSupine": "tillgett",
    "imperative": "tillgiv",
    "activeInfinitive": "tillge"
  },
  {
    "passivePreterite": "tillgavs",
    "passivePresent": "tillgives",
    "passiveSupine": "tillgetts",
    "passiveInfinitive": "tillges",
    "activePreterite": "tillgav",
    "activePresent": "tillger",
    "activeSupine": "tillgett",
    "imperative": "tillgiv",
    "activeInfinitive": "tillge"
  },
  {
    "passivePreterite": "tillgåvos",
    "passivePresent": "tillgives",
    "passiveSupine": "tillgetts",
    "passiveInfinitive": "tillges",
    "activePreterite": "tillgav",
    "activePresent": "tillger",
    "activeSupine": "tillgett",
    "imperative": "tillgiv",
    "activeInfinitive": "tillge"
  },
  {
    "passivePreterite": "tillgavs",
    "passivePresent": "tillges",
    "passiveSupine": "tillgetts",
    "passiveInfinitive": "tillges",
    "activePreterite": "tillgav",
    "activePresent": "tillger",
    "activeSupine": "tillgett",
    "imperative": "tillgiv",
    "activeInfinitive": "tillge"
  },
  {
    "passivePreterite": "tillgåvos",
    "passivePresent": "tillges",
    "passiveSupine": "tillgetts",
    "passiveInfinitive": "tillges",
    "activePreterite": "tillgav",
    "activePresent": "tillger",
    "activeSupine": "tillgett",
    "imperative": "tillgiv",
    "activeInfinitive": "tillge"
  },
  {
    "passivePreterite": "tillgavs",
    "passivePresent": "tillgives",
    "passiveSupine": "tillgivits",
    "passiveInfinitive": "tillges",
    "activePreterite": "tillgav",
    "activePresent": "tillger",
    "activeSupine": "tillgett",
    "imperative": "tillgiv",
    "activeInfinitive": "tillge"
  },
  {
    "passivePreterite": "tillgåvos",
    "passivePresent": "tillgives",
    "passiveSupine": "tillgivits",
    "passiveInfinitive": "tillges",
    "activePreterite": "tillgav",
    "activePresent": "tillger",
    "activeSupine": "tillgett",
    "imperative": "tillgiv",
    "activeInfinitive": "tillge"
  },
  {
    "passivePreterite": "tillgavs",
    "passivePresent": "tillges",
    "passiveSupine": "tillgivits",
    "passiveInfinitive": "tillges",
    "activePreterite": "tillgav",
    "activePresent": "tillger",
    "activeSupine": "tillgett",
    "imperative": "tillgiv",
    "activeInfinitive": "tillge"
  },
  {
    "passivePreterite": "tillgåvos",
    "passivePresent": "tillges",
    "passiveSupine": "tillgivits",
    "passiveInfinitive": "tillges",
    "activePreterite": "tillgav",
    "activePresent": "tillger",
    "activeSupine": "tillgett",
    "imperative": "tillgiv",
    "activeInfinitive": "tillge"
  },
  {
    "passivePreterite": "tillgavs",
    "passivePresent": "tillgives",
    "passiveSupine": "tillgetts",
    "passiveInfinitive": "tillgivas",
    "activePreterite": "tillgåvo",
    "activePresent": "tillger",
    "activeSupine": "tillgett",
    "imperative": "tillgiv",
    "activeInfinitive": "tillge"
  },
  {
    "passivePreterite": "tillgåvos",
    "passivePresent": "tillgives",
    "passiveSupine": "tillgetts",
    "passiveInfinitive": "tillgivas",
    "activePreterite": "tillgåvo",
    "activePresent": "tillger",
    "activeSupine": "tillgett",
    "imperative": "tillgiv",
    "activeInfinitive": "tillge"
  },
  {
    "passivePreterite": "tillgavs",
    "passivePresent": "tillges",
    "passiveSupine": "tillgetts",
    "passiveInfinitive": "tillgivas",
    "activePreterite": "tillgåvo",
    "activePresent": "tillger",
    "activeSupine": "tillgett",
    "imperative": "tillgiv",
    "activeInfinitive": "tillge"
  },
  {
    "passivePreterite": "tillgåvos",
    "passivePresent": "tillges",
    "passiveSupine": "tillgetts",
    "passiveInfinitive": "tillgivas",
    "activePreterite": "tillgåvo",
    "activePresent": "tillger",
    "activeSupine": "tillgett",
    "imperative": "tillgiv",
    "activeInfinitive": "tillge"
  },
  {
    "passivePreterite": "tillgavs",
    "passivePresent": "tillgives",
    "passiveSupine": "tillgivits",
    "passiveInfinitive": "tillgivas",
    "activePreterite": "tillgåvo",
    "activePresent": "tillger",
    "activeSupine": "tillgett",
    "imperative": "tillgiv",
    "activeInfinitive": "tillge"
  },
  {
    "passivePreterite": "tillgåvos",
    "passivePresent": "tillgives",
    "passiveSupine": "tillgivits",
    "passiveInfinitive": "tillgivas",
    "activePreterite": "tillgåvo",
    "activePresent": "tillger",
    "activeSupine": "tillgett",
    "imperative": "tillgiv",
    "activeInfinitive": "tillge"
  },
  {
    "passivePreterite": "tillgavs",
    "passivePresent": "tillges",
    "passiveSupine": "tillgivits",
    "passiveInfinitive": "tillgivas",
    "activePreterite": "tillgåvo",
    "activePresent": "tillger",
    "activeSupine": "tillgett",
    "imperative": "tillgiv",
    "activeInfinitive": "tillge"
  },
  {
    "passivePreterite": "tillgåvos",
    "passivePresent": "tillges",
    "passiveSupine": "tillgivits",
    "passiveInfinitive": "tillgivas",
    "activePreterite": "tillgåvo",
    "activePresent": "tillger",
    "activeSupine": "tillgett",
    "imperative": "tillgiv",
    "activeInfinitive": "tillge"
  },
  {
    "passivePreterite": "tillgavs",
    "passivePresent": "tillgives",
    "passiveSupine": "tillgetts",
    "passiveInfinitive": "tillges",
    "activePreterite": "tillgåvo",
    "activePresent": "tillger",
    "activeSupine": "tillgett",
    "imperative": "tillgiv",
    "activeInfinitive": "tillge"
  },
  {
    "passivePreterite": "tillgåvos",
    "passivePresent": "tillgives",
    "passiveSupine": "tillgetts",
    "passiveInfinitive": "tillges",
    "activePreterite": "tillgåvo",
    "activePresent": "tillger",
    "activeSupine": "tillgett",
    "imperative": "tillgiv",
    "activeInfinitive": "tillge"
  },
  {
    "passivePreterite": "flerdubblades",
    "passivePresent": "flerdubblas",
    "passiveSupine": "flerdubblats",
    "passiveInfinitive": "flerdubblas",
    "activePreterite": "flerdubblade",
    "activePresent": "flerdubblar",
    "activeSupine": "flerdubblat",
    "imperative": "flerdubbla",
    "activeInfinitive": "flerdubbla"
  },
  {
    "passivePreterite": "eftergranskades",
    "passivePresent": "eftergranskas",
    "passiveSupine": "eftergranskats",
    "passiveInfinitive": "eftergranskas",
    "activePreterite": "eftergranskade",
    "activePresent": "eftergranskar",
    "activeSupine": "eftergranskat",
    "imperative": "eftergranska",
    "activeInfinitive": "eftergranska"
  },
  {
    "passivePreterite": "självskattades",
    "passivePresent": "självskattas",
    "passiveSupine": "självskattats",
    "passiveInfinitive": "självskattas",
    "activePreterite": "självskattade",
    "activePresent": "självskattar",
    "activeSupine": "självskattat",
    "imperative": "självskatta",
    "activeInfinitive": "självskatta"
  },
  {
    "passivePreterite": "randomiserades",
    "passivePresent": "randomiseras",
    "passiveSupine": "randomiserats",
    "passiveInfinitive": "randomiseras",
    "activePreterite": "randomiserade",
    "activePresent": "randomiserar",
    "activeSupine": "randomiserat",
    "imperative": "randomisera",
    "activeInfinitive": "randomisera"
  },
  {
    "passivePreterite": "professionaliserades",
    "passivePresent": "professionaliseras",
    "passiveSupine": "professionaliserats",
    "passiveInfinitive": "professionaliseras",
    "activePreterite": "professionaliserade",
    "activePresent": "professionaliserar",
    "activeSupine": "professionaliserat",
    "imperative": "professionalisera",
    "activeInfinitive": "professionalisera"
  },
  {
    "passivePreterite": "nöjesjagades",
    "passivePresent": "nöjesjagas",
    "passiveSupine": "nöjesjagats",
    "passiveInfinitive": "nöjesjagas",
    "activePreterite": "nöjesjagade",
    "activePresent": "nöjesjagar",
    "activeSupine": "nöjesjagat",
    "imperative": "nöjesjaga",
    "activeInfinitive": "nöjesjaga"
  },
  {
    "passivePreterite": "efterlystes",
    "passivePresent": "efterlyses",
    "passiveSupine": "efterlysts",
    "passiveInfinitive": "efterlysas",
    "activePreterite": "efterlyste",
    "activePresent": "efterlyser",
    "activeSupine": "efterlyst",
    "imperative": "efterlys",
    "activeInfinitive": "efterlysa"
  },
  {
    "passivePreterite": "centraliserades",
    "passivePresent": "centraliseras",
    "passiveSupine": "centraliserats",
    "passiveInfinitive": "centraliseras",
    "activePreterite": "centraliserade",
    "activePresent": "centraliserar",
    "activeSupine": "centraliserat",
    "imperative": "centralisera",
    "activeInfinitive": "centralisera"
  },
  {
    "passivePreterite": "finslipades",
    "passivePresent": "finslipas",
    "passiveSupine": "finslipats",
    "passiveInfinitive": "finslipas",
    "activePreterite": "finslipade",
    "activePresent": "finslipar",
    "activeSupine": "finslipat",
    "imperative": "finslipa",
    "activeInfinitive": "finslipa"
  },
  {
    "passivePreterite": "interagerades",
    "passivePresent": "interageras",
    "passiveSupine": "interagerats",
    "passiveInfinitive": "interageras",
    "activePreterite": "interagerade",
    "activePresent": "interagerar",
    "activeSupine": "interagerat",
    "imperative": "interagera",
    "activeInfinitive": "interagera"
  },
  {
    "passivePreterite": "triggades",
    "passivePresent": "triggas",
    "passiveSupine": "triggats",
    "passiveInfinitive": "triggas",
    "activePreterite": "triggade",
    "activePresent": "triggar",
    "activeSupine": "triggat",
    "imperative": "trigga",
    "activeInfinitive": "trigga"
  },
  {
    "passivePreterite": "simulerades",
    "passivePresent": "simuleras",
    "passiveSupine": "simulerats",
    "passiveInfinitive": "simuleras",
    "activePreterite": "simulerade",
    "activePresent": "simulerar",
    "activeSupine": "simulerat",
    "imperative": "simulera",
    "activeInfinitive": "simulera"
  },
  {
    "passivePreterite": "nedprioriterades",
    "passivePresent": "nedprioriteras",
    "passiveSupine": "nedprioriterats",
    "passiveInfinitive": "nedprioriteras",
    "activePreterite": "nedprioriterade",
    "activePresent": "nedprioriterar",
    "activeSupine": "nedprioriterat",
    "imperative": "nedprioritera",
    "activeInfinitive": "nedprioritera"
  },
  {
    "passivePreterite": "efterstektes",
    "passivePresent": "eftersteks",
    "passiveSupine": "efterstekts",
    "passiveInfinitive": "efterstekas",
    "activePreterite": "efterstekte",
    "activePresent": "eftersteker",
    "activeSupine": "efterstekt",
    "imperative": "efterstek",
    "activeInfinitive": "eftersteka"
  },
  {
    "passivePreterite": "färgsattes",
    "passivePresent": "färgsätts",
    "passiveSupine": "färgsatts",
    "passiveInfinitive": "färgsättas",
    "activePreterite": "färgsatte",
    "activePresent": "färgsätter",
    "activeSupine": "färgsatt",
    "imperative": "färgsätt",
    "activeInfinitive": "färgsätta"
  },
  {
    "passivePreterite": "bosattes",
    "passivePresent": "bosätts",
    "passiveSupine": "bosatts",
    "passiveInfinitive": "bosättas",
    "activePreterite": "bosatte",
    "activePresent": "bosätter",
    "activeSupine": "bosatt",
    "imperative": "bosätt",
    "activeInfinitive": "bosätta"
  },
  {
    "passivePreterite": "förklistrades",
    "passivePresent": "förklistras",
    "passiveSupine": "förklistrats",
    "passiveInfinitive": "förklistras",
    "activePreterite": "förklistrade",
    "activePresent": "förklistrar",
    "activeSupine": "förklistrat",
    "imperative": "förklistra",
    "activeInfinitive": "förklistra"
  },
  {
    "passivePreterite": "glorifierades",
    "passivePresent": "glorifieras",
    "passiveSupine": "glorifierats",
    "passiveInfinitive": "glorifieras",
    "activePreterite": "glorifierade",
    "activePresent": "glorifierar",
    "activeSupine": "glorifierat",
    "imperative": "glorifiera",
    "activeInfinitive": "glorifiera"
  },
  {
    "passivePreterite": "sondmatades",
    "passivePresent": "sondmatas",
    "passiveSupine": "sondmatats",
    "passiveInfinitive": "sondmatas",
    "activePreterite": "sondmatade",
    "activePresent": "sondmatar",
    "activeSupine": "sondmatat",
    "imperative": "sondmata",
    "activeInfinitive": "sondmata"
  },
  {
    "passivePreterite": "poserades",
    "passivePresent": "poseras",
    "passiveSupine": "poserats",
    "passiveInfinitive": "poseras",
    "activePreterite": "poserade",
    "activePresent": "poserar",
    "activeSupine": "poserat",
    "imperative": "posera",
    "activeInfinitive": "posera"
  },
  {
    "passivePreterite": "parades",
    "passivePresent": "paras",
    "passiveSupine": "parats",
    "passiveInfinitive": "paras",
    "activePreterite": "parade",
    "activePresent": "parar",
    "activeSupine": "parat",
    "imperative": "para",
    "activeInfinitive": "para"
  },
  {
    "passivePreterite": "kläcktes",
    "passivePresent": "kläcks",
    "passiveSupine": "kläckts",
    "passiveInfinitive": "kläckas",
    "activePreterite": "kläckte",
    "activePresent": "kläcker",
    "activeSupine": "kläckt",
    "imperative": "kläck",
    "activeInfinitive": "kläcka"
  },
  {
    "passivePreterite": "slöts",
    "passivePresent": "slöts",
    "passiveSupine": "slutits",
    "passiveInfinitive": "slutas",
    "activePreterite": "slöt",
    "activePresent": "slutar",
    "activeSupine": "slutit",
    "imperative": "slut",
    "activeInfinitive": "sluta"
  },
  {
    "passivePreterite": "söps",
    "passivePresent": "sups",
    "passiveSupine": "supits",
    "passiveInfinitive": "supas",
    "activePreterite": "söp",
    "activePresent": "super",
    "activeSupine": "supit",
    "imperative": "sup",
    "activeInfinitive": "supa"
  },
  {
    "passivePreterite": "klimatanpassades",
    "passivePresent": "klimatanpassas",
    "passiveSupine": "klimatanpassats",
    "passiveInfinitive": "klimatanpassas",
    "activePreterite": "klimatanpassade",
    "activePresent": "klimatanpassar",
    "activeSupine": "klimatanpassat",
    "imperative": "klimatanpassa",
    "activeInfinitive": "klimatanpassa"
  },
  {
    "passivePreterite": "åtnjöts",
    "passivePresent": "åtnjuts",
    "passiveSupine": "åtnjutits",
    "passiveInfinitive": "åtnjutas",
    "activePreterite": "åtnjöt",
    "activePresent": "åtnjuter",
    "activeSupine": "åtnjutit",
    "imperative": "åtnjut",
    "activeInfinitive": "åtnjuta"
  },
  {
    "passivePreterite": "hårades",
    "passivePresent": "håras",
    "passiveSupine": "hårats",
    "passiveInfinitive": "håras",
    "activePreterite": "hårade",
    "activePresent": "hårar",
    "activeSupine": "hårat",
    "imperative": "håra",
    "activeInfinitive": "håra"
  },
  {
    "passivePreterite": "depilerades",
    "passivePresent": "depileras",
    "passiveSupine": "depilerats",
    "passiveInfinitive": "depileras",
    "activePreterite": "depilerade",
    "activePresent": "depilerar",
    "activeSupine": "depilerat",
    "imperative": "depilera",
    "activeInfinitive": "depilera"
  },
  {
    "passivePreterite": "skidades",
    "passivePresent": "skidas",
    "passiveSupine": "skidats",
    "passiveInfinitive": "skidas",
    "activePreterite": "skidade",
    "activePresent": "skidar",
    "activeSupine": "skidat",
    "imperative": "skida",
    "activeInfinitive": "skida"
  },
  {
    "passivePreterite": "ömsades",
    "passivePresent": "ömsas",
    "passiveSupine": "ömsats",
    "passiveInfinitive": "ömsas",
    "activePreterite": "ömsade",
    "activePresent": "ömsar",
    "activeSupine": "ömsat",
    "imperative": "ömsa",
    "activeInfinitive": "ömsa"
  },
  {
    "passivePreterite": "överfölls",
    "passivePresent": "överfalls",
    "passiveSupine": "överfallits",
    "passiveInfinitive": "överfallas",
    "activePreterite": "överföll",
    "activePresent": "överfaller",
    "activeSupine": "överfallit",
    "imperative": "överfall",
    "activeInfinitive": "överfalla"
  },
  {
    "passivePreterite": "dömdes",
    "passivePresent": "döms",
    "passiveSupine": "dömts",
    "passiveInfinitive": "dömas",
    "activePreterite": "dömde",
    "activePresent": "dömer",
    "activeSupine": "dömts",
    "imperative": "döm",
    "activeInfinitive": "döma"
  },
  {
    "passivePreterite": "varnades",
    "passivePresent": "varnas",
    "passiveSupine": "varnats",
    "passiveInfinitive": "varnas",
    "activePreterite": "varnade",
    "activePresent": "varnar",
    "activeSupine": "varnat",
    "imperative": "varna",
    "activeInfinitive": "varna"
  },
  {
    "passivePreterite": "börsnoterades",
    "passivePresent": "börsnoteras",
    "passiveSupine": "börsnoterats",
    "passiveInfinitive": "börsnoteras",
    "activePreterite": "börsnoterade",
    "activePresent": "börsnoterar",
    "activeSupine": "börsnoterat",
    "imperative": "börsnotera",
    "activeInfinitive": "börsnotera"
  },
  {
    "passivePreterite": "gycklades",
    "passivePresent": "gycklas",
    "passiveSupine": "gycklats",
    "passiveInfinitive": "gycklas",
    "activePreterite": "gycklade",
    "activePresent": "gycklar",
    "activeSupine": "gycklat",
    "imperative": "gyckla",
    "activeInfinitive": "gyckla"
  },
  {
    "passivePreterite": "stockades",
    "passivePresent": "stockas",
    "passiveSupine": "stockats",
    "passiveInfinitive": "stockas",
    "activePreterite": "stockade",
    "activePresent": "stockar",
    "activeSupine": "stockat",
    "imperative": "stocka",
    "activeInfinitive": "stocka"
  },
  {
    "passivePreterite": "stryptes",
    "passivePresent": "stryps",
    "passiveSupine": "strypts",
    "passiveInfinitive": "strypas",
    "activePreterite": "strypte",
    "activePresent": "stryper",
    "activeSupine": "strypt",
    "imperative": "stryp",
    "activeInfinitive": "strypa"
  },
  {
    "passivePreterite": "avkodades",
    "passivePresent": "avkodas",
    "passiveSupine": "avkodats",
    "passiveInfinitive": "avkodas",
    "activePreterite": "avkodade",
    "activePresent": "avkodar",
    "activeSupine": "avkodat",
    "imperative": "avkoda",
    "activeInfinitive": "avkoda"
  },
  {
    "passivePreterite": "bearbetades",
    "passivePresent": "bearbetas",
    "passiveSupine": "bearbetats",
    "passiveInfinitive": "bearbetas",
    "activePreterite": "bearbetade",
    "activePresent": "bearbetar",
    "activeSupine": "bearbetat",
    "imperative": "bearbeta",
    "activeInfinitive": "bearbeta"
  },
  {
    "passivePreterite": "chockbehandlades",
    "passivePresent": "chockbehandlas",
    "passiveSupine": "chockbehandlats",
    "passiveInfinitive": "chockbehandlas",
    "activePreterite": "chockbehandlade",
    "activePresent": "chockbehandlar",
    "activeSupine": "chockbehandlat",
    "imperative": "chockbehandla",
    "activeInfinitive": "chockbehandla"
  },
  {
    "passivePreterite": "avvattnades",
    "passivePresent": "avvattnas",
    "passiveSupine": "avvattnats",
    "passiveInfinitive": "avvattnas",
    "activePreterite": "avvattnade",
    "activePresent": "avvattnar",
    "activeSupine": "avvattnat",
    "imperative": "avvattna",
    "activeInfinitive": "avvattna"
  },
  {
    "passivePreterite": "introducerades",
    "passivePresent": "introduceras",
    "passiveSupine": "introducerats",
    "passiveInfinitive": "introduceras",
    "activePreterite": "introducerade",
    "activePresent": "introducerar",
    "activeSupine": "introducerat",
    "imperative": "introducera",
    "activeInfinitive": "introducera"
  },
  {
    "passivePreterite": "uppmättes",
    "passivePresent": "uppmäts",
    "passiveSupine": "uppmätts",
    "passiveInfinitive": "uppmätas",
    "activePreterite": "uppmätte",
    "activePresent": "uppmäter",
    "activeSupine": "uppmätt",
    "imperative": "uppmät",
    "activeInfinitive": "uppmäta"
  },
  {
    "passivePreterite": "armerades",
    "passivePresent": "armeras",
    "passiveSupine": "armerats",
    "passiveInfinitive": "armeras",
    "activePreterite": "armerade",
    "activePresent": "armerar",
    "activeSupine": "armerat",
    "imperative": "armera",
    "activeInfinitive": "armera"
  },
  {
    "passivePreterite": "bärgades",
    "passivePresent": "bärgas",
    "passiveSupine": "bärgats",
    "passiveInfinitive": "bärgas",
    "activePreterite": "bärgade",
    "activePresent": "bärgar",
    "activeSupine": "bärgat",
    "imperative": "bärga",
    "activeInfinitive": "bärga"
  },
  {
    "passivePreterite": "fästes",
    "passivePresent": "fästs",
    "passiveSupine": "fästs",
    "passiveInfinitive": "fästas",
    "activePreterite": "fäste",
    "activePresent": "fäster",
    "activeSupine": "fäst",
    "imperative": "fäst",
    "activeInfinitive": "fästa"
  },
  {
    "passivePreterite": "förlängdes",
    "passivePresent": "förlängs",
    "passiveSupine": "förlängts",
    "passiveInfinitive": "förlängas",
    "activePreterite": "förlängde",
    "activePresent": "förlänger",
    "activeSupine": "förlängt",
    "imperative": "förläng",
    "activeInfinitive": "förlänga"
  },
  {
    "passivePreterite": "tapetserades",
    "passivePresent": "tapetseras",
    "passiveSupine": "tapetserats",
    "passiveInfinitive": "tapetseras",
    "activePreterite": "tapetserade",
    "activePresent": "tapetserar",
    "activeSupine": "tapetserat",
    "imperative": "tapetsera",
    "activeInfinitive": "tapetsera"
  },
  {
    "passivePreterite": "torkades",
    "passivePresent": "torkas",
    "passiveSupine": "torkats",
    "passiveInfinitive": "torkas",
    "activePreterite": "torkade",
    "activePresent": "torkar",
    "activeSupine": "torkat",
    "imperative": "torka",
    "activeInfinitive": "torka"
  },
  {
    "passivePreterite": "ramponerades",
    "passivePresent": "ramponeras",
    "passiveSupine": "ramponerats",
    "passiveInfinitive": "ramponeras",
    "activePreterite": "ramponerade",
    "activePresent": "ramponerar",
    "activeSupine": "ramponerat",
    "imperative": "ramponera",
    "activeInfinitive": "ramponera"
  },
  {
    "passivePreterite": "lugnades",
    "passivePresent": "lugnas",
    "passiveSupine": "lugnats",
    "passiveInfinitive": "lugnas",
    "activePreterite": "lugnade",
    "activePresent": "lugnar",
    "activeSupine": "lugnat",
    "imperative": "lugna",
    "activeInfinitive": "lugna"
  },
  {
    "passivePreterite": "respekterades",
    "passivePresent": "respekteras",
    "passiveSupine": "respekterats",
    "passiveInfinitive": "respekteras",
    "activePreterite": "respekterade",
    "activePresent": "respekterar",
    "activeSupine": "respekterat",
    "imperative": "respektera",
    "activeInfinitive": "respektera"
  },
  {
    "passivePreterite": "skets",
    "passivePresent": "skits",
    "passiveSupine": "skitits",
    "passiveInfinitive": "skitas",
    "activePreterite": "sket",
    "activePresent": "skiter",
    "activeSupine": "skitit",
    "imperative": "skit",
    "activeInfinitive": "skita"
  },
  {
    "passivePreterite": "besegrades",
    "passivePresent": "besegras",
    "passiveSupine": "besegrats",
    "passiveInfinitive": "besegras",
    "activePreterite": "besegrade",
    "activePresent": "besegrar",
    "activeSupine": "besegrat",
    "imperative": "besegra",
    "activeInfinitive": "besegra"
  },
  {
    "passivePreterite": "zoomades",
    "passivePresent": "zoomas",
    "passiveSupine": "zoomats",
    "passiveInfinitive": "zoomas",
    "activePreterite": "zoomade",
    "activePresent": "zoomar",
    "activeSupine": "zoomat",
    "imperative": "zooma",
    "activeInfinitive": "zooma"
  },
  {
    "passivePreterite": "ådagalas",
    "passivePresent": "ådagaläggs",
    "passiveSupine": "ådagalats",
    "passiveInfinitive": "ådagaläggas",
    "activePreterite": "ådagala",
    "activePresent": "ådagalägger",
    "activeSupine": "ådagalat",
    "imperative": "ådagalägg",
    "activeInfinitive": "ådagalägga"
  },
  {
    "passivePreterite": "ålades",
    "passivePresent": "ålas",
    "passiveSupine": "ålats",
    "passiveInfinitive": "ålas",
    "activePreterite": "ålade",
    "activePresent": "ålar",
    "activeSupine": "ålat",
    "imperative": "åla",
    "activeInfinitive": "åla"
  },
  {
    "passivePreterite": "åsattes",
    "passivePresent": "åsätts",
    "passiveSupine": "åsatts",
    "passiveInfinitive": "åsättas",
    "activePreterite": "åsatte",
    "activePresent": "åsätter",
    "activeSupine": "åsatt",
    "imperative": "åsätt",
    "activeInfinitive": "åsätta"
  },
  {
    "passivePreterite": "återuppstods",
    "passivePresent": "återuppstås",
    "passiveSupine": "återuppståtts",
    "passiveInfinitive": "återuppstås",
    "activePreterite": "återuppstod",
    "activePresent": "återuppstår",
    "activeSupine": "återuppstått",
    "imperative": "återuppstå",
    "activeInfinitive": "återuppstå"
  },
  {
    "passivePreterite": "återvaldes",
    "passivePresent": "återväljs",
    "passiveSupine": "återvalts",
    "passiveInfinitive": "återväljas",
    "activePreterite": "återvalde",
    "activePresent": "återväljer",
    "activeSupine": "återvalt",
    "imperative": "återvälj",
    "activeInfinitive": "återvälja"
  },
  {
    "passivePreterite": "åtgicks",
    "passivePresent": "åtgås",
    "passiveSupine": "åtgåtts",
    "passiveInfinitive": "åtgås",
    "activePreterite": "åtgick",
    "activePresent": "åtgår",
    "activeSupine": "åtgått",
    "imperative": "åtgå",
    "activeInfinitive": "åtgå"
  },
  {
    "passivePreterite": "åtlöds",
    "passivePresent": "åtlydas",
    "passiveSupine": "åtlytts",
    "passiveInfinitive": "åtlydas",
    "activePreterite": "åtlöd",
    "activePresent": "åtlyder",
    "activeSupine": "åtlytt",
    "imperative": "åtlyda",
    "activeInfinitive": "åtlyda"
  },
  {
    "passivePreterite": "ältades",
    "passivePresent": "ältas",
    "passiveSupine": "ältats",
    "passiveInfinitive": "ältas",
    "activePreterite": "ältade",
    "activePresent": "ältar",
    "activeSupine": "ältat",
    "imperative": "älta",
    "activeInfinitive": "älta"
  },
  {
    "passivePreterite": "dväljas",
    "passivePresent": "dväljs",
    "passiveSupine": "dväljts",
    "passiveInfinitive": "dväljas",
    "activePreterite": "dvaldes",
    "activePresent": "dväljs",
    "activeSupine": "dvalts",
    "imperative": "dväljs",
    "activeInfinitive": "dväljas"
  },
  {
    "passivePreterite": "fråntogs",
    "passivePresent": "fråntas",
    "passiveSupine": "fråntagits",
    "passiveInfinitive": "fråntas",
    "activePreterite": "fråntog",
    "activePresent": "fråntar",
    "activeSupine": "fråntagit",
    "imperative": "frånta",
    "activeInfinitive": "frånta"
  },
  {
    "passivePreterite": "bemannades",
    "passivePresent": "bemannas",
    "passiveSupine": "bemannats",
    "passiveInfinitive": "bemannas",
    "activePreterite": "bemannade",
    "activePresent": "bemannar",
    "activeSupine": "bemannat",
    "imperative": "bemanna",
    "activeInfinitive": "bemanna"
  },
  {
    "passivePreterite": "mjutades",
    "passivePresent": "mjutas",
    "passiveSupine": "mjutats",
    "passiveInfinitive": "mjutas",
    "activePreterite": "mjutade",
    "activePresent": "mjutar",
    "activeSupine": "mjutat",
    "imperative": "mjuta",
    "activeInfinitive": "mjuta"
  },
  {
    "passivePreterite": "chattades",
    "passivePresent": "chattas",
    "passiveSupine": "chattats",
    "passiveInfinitive": "chattas",
    "activePreterite": "chattade",
    "activePresent": "chattar",
    "activeSupine": "chattat",
    "imperative": "chatta",
    "activeInfinitive": "chatta"
  },
  {
    "passivePreterite": "heilades",
    "passivePresent": "heilas",
    "passiveSupine": "heilats",
    "passiveInfinitive": "heilas",
    "activePreterite": "heilade",
    "activePresent": "heilar",
    "activeSupine": "heilat",
    "imperative": "heila",
    "activeInfinitive": "heila"
  },
  {
    "passivePreterite": "materialåtervanns",
    "passivePresent": "materialåtervinns",
    "passiveSupine": "materialåtervunnits",
    "passiveInfinitive": "materialåtervinnas",
    "activePreterite": "materialåtervann",
    "activePresent": "materialåtervinner",
    "activeSupine": "materialåtervunnit",
    "imperative": "materialåtervinn",
    "activeInfinitive": "materialåtervinna"
  },
  {
    "passivePreterite": "emottogs",
    "passivePresent": "emottages",
    "passiveSupine": "emottagits",
    "passiveInfinitive": "emottagas",
    "activePreterite": "emottog",
    "activePresent": "emottager",
    "activeSupine": "emottagit",
    "imperative": "emottag",
    "activeInfinitive": "emottaga"
  },
  {
    "passivePreterite": "mättades",
    "passivePresent": "mättas",
    "passiveSupine": "mättats",
    "passiveInfinitive": "mättas",
    "activePreterite": "mättade",
    "activePresent": "mättar",
    "activeSupine": "mättat",
    "imperative": "mätta",
    "activeInfinitive": "mätta"
  },
  {
    "passivePreterite": "utkämpades",
    "passivePresent": "utkämpas",
    "passiveSupine": "utkämpats",
    "passiveInfinitive": "utkämpas",
    "activePreterite": "utkämpade",
    "activePresent": "utkämpar",
    "activeSupine": "utkämpat",
    "imperative": "utkämpa",
    "activeInfinitive": "utkämpa"
  },
  {
    "passivePreterite": "planades",
    "passivePresent": "planas",
    "passiveSupine": "planats",
    "passiveInfinitive": "planas",
    "activePreterite": "planade",
    "activePresent": "planar",
    "activeSupine": "planat",
    "imperative": "plana",
    "activeInfinitive": "plana"
  },
  {
    "passivePreterite": "ingavs",
    "passivePresent": "ingives",
    "passiveSupine": "ingetts",
    "passiveInfinitive": "inges",
    "activePreterite": "ingav",
    "activePresent": "ingiver",
    "activeSupine": "ingett",
    "imperative": "inge",
    "activeInfinitive": "inge"
  },
  {
    "passivePreterite": "ingåvos",
    "passivePresent": "ingives",
    "passiveSupine": "ingetts",
    "passiveInfinitive": "inges",
    "activePreterite": "ingav",
    "activePresent": "ingiver",
    "activeSupine": "ingett",
    "imperative": "inge",
    "activeInfinitive": "inge"
  },
  {
    "passivePreterite": "ingavs",
    "passivePresent": "inges",
    "passiveSupine": "ingetts",
    "passiveInfinitive": "inges",
    "activePreterite": "ingav",
    "activePresent": "ingiver",
    "activeSupine": "ingett",
    "imperative": "inge",
    "activeInfinitive": "inge"
  },
  {
    "passivePreterite": "ingåvos",
    "passivePresent": "inges",
    "passiveSupine": "ingetts",
    "passiveInfinitive": "inges",
    "activePreterite": "ingav",
    "activePresent": "ingiver",
    "activeSupine": "ingett",
    "imperative": "inge",
    "activeInfinitive": "inge"
  },
  {
    "passivePreterite": "ingavs",
    "passivePresent": "ingives",
    "passiveSupine": "ingivits",
    "passiveInfinitive": "inges",
    "activePreterite": "ingav",
    "activePresent": "ingiver",
    "activeSupine": "ingett",
    "imperative": "inge",
    "activeInfinitive": "inge"
  },
  {
    "passivePreterite": "ingåvos",
    "passivePresent": "ingives",
    "passiveSupine": "ingivits",
    "passiveInfinitive": "inges",
    "activePreterite": "ingav",
    "activePresent": "ingiver",
    "activeSupine": "ingett",
    "imperative": "inge",
    "activeInfinitive": "inge"
  },
  {
    "passivePreterite": "ingavs",
    "passivePresent": "inges",
    "passiveSupine": "ingivits",
    "passiveInfinitive": "inges",
    "activePreterite": "ingav",
    "activePresent": "ingiver",
    "activeSupine": "ingett",
    "imperative": "inge",
    "activeInfinitive": "inge"
  },
  {
    "passivePreterite": "ingåvos",
    "passivePresent": "inges",
    "passiveSupine": "ingivits",
    "passiveInfinitive": "inges",
    "activePreterite": "ingav",
    "activePresent": "ingiver",
    "activeSupine": "ingett",
    "imperative": "inge",
    "activeInfinitive": "inge"
  },
  {
    "passivePreterite": "ingavs",
    "passivePresent": "ingives",
    "passiveSupine": "ingetts",
    "passiveInfinitive": "inges",
    "activePreterite": "ingåvo",
    "activePresent": "ingiver",
    "activeSupine": "ingett",
    "imperative": "inge",
    "activeInfinitive": "inge"
  },
  {
    "passivePreterite": "ingåvos",
    "passivePresent": "ingives",
    "passiveSupine": "ingetts",
    "passiveInfinitive": "inges",
    "activePreterite": "ingåvo",
    "activePresent": "ingiver",
    "activeSupine": "ingett",
    "imperative": "inge",
    "activeInfinitive": "inge"
  },
  {
    "passivePreterite": "ingavs",
    "passivePresent": "inges",
    "passiveSupine": "ingetts",
    "passiveInfinitive": "inges",
    "activePreterite": "ingåvo",
    "activePresent": "ingiver",
    "activeSupine": "ingett",
    "imperative": "inge",
    "activeInfinitive": "inge"
  },
  {
    "passivePreterite": "ingåvos",
    "passivePresent": "inges",
    "passiveSupine": "ingetts",
    "passiveInfinitive": "inges",
    "activePreterite": "ingåvo",
    "activePresent": "ingiver",
    "activeSupine": "ingett",
    "imperative": "inge",
    "activeInfinitive": "inge"
  },
  {
    "passivePreterite": "ingavs",
    "passivePresent": "ingives",
    "passiveSupine": "ingivits",
    "passiveInfinitive": "inges",
    "activePreterite": "ingåvo",
    "activePresent": "ingiver",
    "activeSupine": "ingett",
    "imperative": "inge",
    "activeInfinitive": "inge"
  },
  {
    "passivePreterite": "ingåvos",
    "passivePresent": "ingives",
    "passiveSupine": "ingivits",
    "passiveInfinitive": "inges",
    "activePreterite": "ingåvo",
    "activePresent": "ingiver",
    "activeSupine": "ingett",
    "imperative": "inge",
    "activeInfinitive": "inge"
  },
  {
    "passivePreterite": "ingavs",
    "passivePresent": "inges",
    "passiveSupine": "ingivits",
    "passiveInfinitive": "inges",
    "activePreterite": "ingåvo",
    "activePresent": "ingiver",
    "activeSupine": "ingett",
    "imperative": "inge",
    "activeInfinitive": "inge"
  },
  {
    "passivePreterite": "ingåvos",
    "passivePresent": "inges",
    "passiveSupine": "ingivits",
    "passiveInfinitive": "inges",
    "activePreterite": "ingåvo",
    "activePresent": "ingiver",
    "activeSupine": "ingett",
    "imperative": "inge",
    "activeInfinitive": "inge"
  },
  {
    "passivePreterite": "ingavs",
    "passivePresent": "ingives",
    "passiveSupine": "ingetts",
    "passiveInfinitive": "inges",
    "activePreterite": "ingav",
    "activePresent": "inger",
    "activeSupine": "ingett",
    "imperative": "inge",
    "activeInfinitive": "inge"
  },
  {
    "passivePreterite": "ingåvos",
    "passivePresent": "ingives",
    "passiveSupine": "ingetts",
    "passiveInfinitive": "inges",
    "activePreterite": "ingav",
    "activePresent": "inger",
    "activeSupine": "ingett",
    "imperative": "inge",
    "activeInfinitive": "inge"
  },
  {
    "passivePreterite": "ingavs",
    "passivePresent": "inges",
    "passiveSupine": "ingetts",
    "passiveInfinitive": "inges",
    "activePreterite": "ingav",
    "activePresent": "inger",
    "activeSupine": "ingett",
    "imperative": "inge",
    "activeInfinitive": "inge"
  },
  {
    "passivePreterite": "ingåvos",
    "passivePresent": "inges",
    "passiveSupine": "ingetts",
    "passiveInfinitive": "inges",
    "activePreterite": "ingav",
    "activePresent": "inger",
    "activeSupine": "ingett",
    "imperative": "inge",
    "activeInfinitive": "inge"
  },
  {
    "passivePreterite": "ingavs",
    "passivePresent": "ingives",
    "passiveSupine": "ingivits",
    "passiveInfinitive": "inges",
    "activePreterite": "ingav",
    "activePresent": "inger",
    "activeSupine": "ingett",
    "imperative": "inge",
    "activeInfinitive": "inge"
  },
  {
    "passivePreterite": "ingåvos",
    "passivePresent": "ingives",
    "passiveSupine": "ingivits",
    "passiveInfinitive": "inges",
    "activePreterite": "ingav",
    "activePresent": "inger",
    "activeSupine": "ingett",
    "imperative": "inge",
    "activeInfinitive": "inge"
  },
  {
    "passivePreterite": "ingavs",
    "passivePresent": "inges",
    "passiveSupine": "ingivits",
    "passiveInfinitive": "inges",
    "activePreterite": "ingav",
    "activePresent": "inger",
    "activeSupine": "ingett",
    "imperative": "inge",
    "activeInfinitive": "inge"
  },
  {
    "passivePreterite": "ingåvos",
    "passivePresent": "inges",
    "passiveSupine": "ingivits",
    "passiveInfinitive": "inges",
    "activePreterite": "ingav",
    "activePresent": "inger",
    "activeSupine": "ingett",
    "imperative": "inge",
    "activeInfinitive": "inge"
  },
  {
    "passivePreterite": "ingavs",
    "passivePresent": "ingives",
    "passiveSupine": "ingetts",
    "passiveInfinitive": "inges",
    "activePreterite": "ingåvo",
    "activePresent": "inger",
    "activeSupine": "ingett",
    "imperative": "inge",
    "activeInfinitive": "inge"
  },
  {
    "passivePreterite": "ingåvos",
    "passivePresent": "ingives",
    "passiveSupine": "ingetts",
    "passiveInfinitive": "inges",
    "activePreterite": "ingåvo",
    "activePresent": "inger",
    "activeSupine": "ingett",
    "imperative": "inge",
    "activeInfinitive": "inge"
  },
  {
    "passivePreterite": "tillgavs",
    "passivePresent": "tillges",
    "passiveSupine": "tillgetts",
    "passiveInfinitive": "tillges",
    "activePreterite": "tillgåvo",
    "activePresent": "tillger",
    "activeSupine": "tillgett",
    "imperative": "tillgiv",
    "activeInfinitive": "tillge"
  },
  {
    "passivePreterite": "tillgåvos",
    "passivePresent": "tillges",
    "passiveSupine": "tillgetts",
    "passiveInfinitive": "tillges",
    "activePreterite": "tillgåvo",
    "activePresent": "tillger",
    "activeSupine": "tillgett",
    "imperative": "tillgiv",
    "activeInfinitive": "tillge"
  },
  {
    "passivePreterite": "tillgavs",
    "passivePresent": "tillgives",
    "passiveSupine": "tillgivits",
    "passiveInfinitive": "tillges",
    "activePreterite": "tillgåvo",
    "activePresent": "tillger",
    "activeSupine": "tillgett",
    "imperative": "tillgiv",
    "activeInfinitive": "tillge"
  },
  {
    "passivePreterite": "tillgåvos",
    "passivePresent": "tillgives",
    "passiveSupine": "tillgivits",
    "passiveInfinitive": "tillges",
    "activePreterite": "tillgåvo",
    "activePresent": "tillger",
    "activeSupine": "tillgett",
    "imperative": "tillgiv",
    "activeInfinitive": "tillge"
  },
  {
    "passivePreterite": "tillgavs",
    "passivePresent": "tillges",
    "passiveSupine": "tillgivits",
    "passiveInfinitive": "tillges",
    "activePreterite": "tillgåvo",
    "activePresent": "tillger",
    "activeSupine": "tillgett",
    "imperative": "tillgiv",
    "activeInfinitive": "tillge"
  },
  {
    "passivePreterite": "tillgåvos",
    "passivePresent": "tillges",
    "passiveSupine": "tillgivits",
    "passiveInfinitive": "tillges",
    "activePreterite": "tillgåvo",
    "activePresent": "tillger",
    "activeSupine": "tillgett",
    "imperative": "tillgiv",
    "activeInfinitive": "tillge"
  },
  {
    "passivePreterite": "tillgavs",
    "passivePresent": "tillgives",
    "passiveSupine": "tillgetts",
    "passiveInfinitive": "tillgivas",
    "activePreterite": "tillgav",
    "activePresent": "tillgiver",
    "activeSupine": "tillgivit",
    "imperative": "tillgiv",
    "activeInfinitive": "tillge"
  },
  {
    "passivePreterite": "tillgåvos",
    "passivePresent": "tillgives",
    "passiveSupine": "tillgetts",
    "passiveInfinitive": "tillgivas",
    "activePreterite": "tillgav",
    "activePresent": "tillgiver",
    "activeSupine": "tillgivit",
    "imperative": "tillgiv",
    "activeInfinitive": "tillge"
  },
  {
    "passivePreterite": "tillgavs",
    "passivePresent": "tillges",
    "passiveSupine": "tillgetts",
    "passiveInfinitive": "tillgivas",
    "activePreterite": "tillgav",
    "activePresent": "tillgiver",
    "activeSupine": "tillgivit",
    "imperative": "tillgiv",
    "activeInfinitive": "tillge"
  },
  {
    "passivePreterite": "tillgåvos",
    "passivePresent": "tillges",
    "passiveSupine": "tillgetts",
    "passiveInfinitive": "tillgivas",
    "activePreterite": "tillgav",
    "activePresent": "tillgiver",
    "activeSupine": "tillgivit",
    "imperative": "tillgiv",
    "activeInfinitive": "tillge"
  },
  {
    "passivePreterite": "tillgavs",
    "passivePresent": "tillgives",
    "passiveSupine": "tillgivits",
    "passiveInfinitive": "tillgivas",
    "activePreterite": "tillgav",
    "activePresent": "tillgiver",
    "activeSupine": "tillgivit",
    "imperative": "tillgiv",
    "activeInfinitive": "tillge"
  },
  {
    "passivePreterite": "tillgåvos",
    "passivePresent": "tillgives",
    "passiveSupine": "tillgivits",
    "passiveInfinitive": "tillgivas",
    "activePreterite": "tillgav",
    "activePresent": "tillgiver",
    "activeSupine": "tillgivit",
    "imperative": "tillgiv",
    "activeInfinitive": "tillge"
  },
  {
    "passivePreterite": "tillgavs",
    "passivePresent": "tillges",
    "passiveSupine": "tillgivits",
    "passiveInfinitive": "tillgivas",
    "activePreterite": "tillgav",
    "activePresent": "tillgiver",
    "activeSupine": "tillgivit",
    "imperative": "tillgiv",
    "activeInfinitive": "tillge"
  },
  {
    "passivePreterite": "tillgåvos",
    "passivePresent": "tillges",
    "passiveSupine": "tillgivits",
    "passiveInfinitive": "tillgivas",
    "activePreterite": "tillgav",
    "activePresent": "tillgiver",
    "activeSupine": "tillgivit",
    "imperative": "tillgiv",
    "activeInfinitive": "tillge"
  },
  {
    "passivePreterite": "tillgavs",
    "passivePresent": "tillgives",
    "passiveSupine": "tillgetts",
    "passiveInfinitive": "tillges",
    "activePreterite": "tillgav",
    "activePresent": "tillgiver",
    "activeSupine": "tillgivit",
    "imperative": "tillgiv",
    "activeInfinitive": "tillge"
  },
  {
    "passivePreterite": "tillgåvos",
    "passivePresent": "tillgives",
    "passiveSupine": "tillgetts",
    "passiveInfinitive": "tillges",
    "activePreterite": "tillgav",
    "activePresent": "tillgiver",
    "activeSupine": "tillgivit",
    "imperative": "tillgiv",
    "activeInfinitive": "tillge"
  },
  {
    "passivePreterite": "tillgavs",
    "passivePresent": "tillges",
    "passiveSupine": "tillgetts",
    "passiveInfinitive": "tillges",
    "activePreterite": "tillgav",
    "activePresent": "tillgiver",
    "activeSupine": "tillgivit",
    "imperative": "tillgiv",
    "activeInfinitive": "tillge"
  },
  {
    "passivePreterite": "tillgåvos",
    "passivePresent": "tillges",
    "passiveSupine": "tillgetts",
    "passiveInfinitive": "tillges",
    "activePreterite": "tillgav",
    "activePresent": "tillgiver",
    "activeSupine": "tillgivit",
    "imperative": "tillgiv",
    "activeInfinitive": "tillge"
  },
  {
    "passivePreterite": "tillgavs",
    "passivePresent": "tillgives",
    "passiveSupine": "tillgivits",
    "passiveInfinitive": "tillges",
    "activePreterite": "tillgav",
    "activePresent": "tillgiver",
    "activeSupine": "tillgivit",
    "imperative": "tillgiv",
    "activeInfinitive": "tillge"
  },
  {
    "passivePreterite": "tillgåvos",
    "passivePresent": "tillgives",
    "passiveSupine": "tillgivits",
    "passiveInfinitive": "tillges",
    "activePreterite": "tillgav",
    "activePresent": "tillgiver",
    "activeSupine": "tillgivit",
    "imperative": "tillgiv",
    "activeInfinitive": "tillge"
  },
  {
    "passivePreterite": "tillgavs",
    "passivePresent": "tillges",
    "passiveSupine": "tillgivits",
    "passiveInfinitive": "tillges",
    "activePreterite": "tillgav",
    "activePresent": "tillgiver",
    "activeSupine": "tillgivit",
    "imperative": "tillgiv",
    "activeInfinitive": "tillge"
  },
  {
    "passivePreterite": "tillgåvos",
    "passivePresent": "tillges",
    "passiveSupine": "tillgivits",
    "passiveInfinitive": "tillges",
    "activePreterite": "tillgav",
    "activePresent": "tillgiver",
    "activeSupine": "tillgivit",
    "imperative": "tillgiv",
    "activeInfinitive": "tillge"
  },
  {
    "passivePreterite": "tillgavs",
    "passivePresent": "tillgives",
    "passiveSupine": "tillgetts",
    "passiveInfinitive": "tillgivas",
    "activePreterite": "tillgåvo",
    "activePresent": "tillgiver",
    "activeSupine": "tillgivit",
    "imperative": "tillgiv",
    "activeInfinitive": "tillge"
  },
  {
    "passivePreterite": "tillgåvos",
    "passivePresent": "tillgives",
    "passiveSupine": "tillgetts",
    "passiveInfinitive": "tillgivas",
    "activePreterite": "tillgåvo",
    "activePresent": "tillgiver",
    "activeSupine": "tillgivit",
    "imperative": "tillgiv",
    "activeInfinitive": "tillge"
  },
  {
    "passivePreterite": "tillgavs",
    "passivePresent": "tillges",
    "passiveSupine": "tillgetts",
    "passiveInfinitive": "tillgivas",
    "activePreterite": "tillgåvo",
    "activePresent": "tillgiver",
    "activeSupine": "tillgivit",
    "imperative": "tillgiv",
    "activeInfinitive": "tillge"
  },
  {
    "passivePreterite": "tillgåvos",
    "passivePresent": "tillges",
    "passiveSupine": "tillgetts",
    "passiveInfinitive": "tillgivas",
    "activePreterite": "tillgåvo",
    "activePresent": "tillgiver",
    "activeSupine": "tillgivit",
    "imperative": "tillgiv",
    "activeInfinitive": "tillge"
  },
  {
    "passivePreterite": "tillgavs",
    "passivePresent": "tillgives",
    "passiveSupine": "tillgivits",
    "passiveInfinitive": "tillgivas",
    "activePreterite": "tillgåvo",
    "activePresent": "tillgiver",
    "activeSupine": "tillgivit",
    "imperative": "tillgiv",
    "activeInfinitive": "tillge"
  },
  {
    "passivePreterite": "tillgåvos",
    "passivePresent": "tillgives",
    "passiveSupine": "tillgivits",
    "passiveInfinitive": "tillgivas",
    "activePreterite": "tillgåvo",
    "activePresent": "tillgiver",
    "activeSupine": "tillgivit",
    "imperative": "tillgiv",
    "activeInfinitive": "tillge"
  },
  {
    "passivePreterite": "tillgavs",
    "passivePresent": "tillges",
    "passiveSupine": "tillgivits",
    "passiveInfinitive": "tillgivas",
    "activePreterite": "tillgåvo",
    "activePresent": "tillgiver",
    "activeSupine": "tillgivit",
    "imperative": "tillgiv",
    "activeInfinitive": "tillge"
  },
  {
    "passivePreterite": "tillgåvos",
    "passivePresent": "tillges",
    "passiveSupine": "tillgivits",
    "passiveInfinitive": "tillgivas",
    "activePreterite": "tillgåvo",
    "activePresent": "tillgiver",
    "activeSupine": "tillgivit",
    "imperative": "tillgiv",
    "activeInfinitive": "tillge"
  },
  {
    "passivePreterite": "tillgavs",
    "passivePresent": "tillgives",
    "passiveSupine": "tillgetts",
    "passiveInfinitive": "tillges",
    "activePreterite": "tillgåvo",
    "activePresent": "tillgiver",
    "activeSupine": "tillgivit",
    "imperative": "tillgiv",
    "activeInfinitive": "tillge"
  },
  {
    "passivePreterite": "tillgåvos",
    "passivePresent": "tillgives",
    "passiveSupine": "tillgetts",
    "passiveInfinitive": "tillges",
    "activePreterite": "tillgåvo",
    "activePresent": "tillgiver",
    "activeSupine": "tillgivit",
    "imperative": "tillgiv",
    "activeInfinitive": "tillge"
  },
  {
    "passivePreterite": "tillgavs",
    "passivePresent": "tillges",
    "passiveSupine": "tillgetts",
    "passiveInfinitive": "tillges",
    "activePreterite": "tillgåvo",
    "activePresent": "tillgiver",
    "activeSupine": "tillgivit",
    "imperative": "tillgiv",
    "activeInfinitive": "tillge"
  },
  {
    "passivePreterite": "tillgåvos",
    "passivePresent": "tillges",
    "passiveSupine": "tillgetts",
    "passiveInfinitive": "tillges",
    "activePreterite": "tillgåvo",
    "activePresent": "tillgiver",
    "activeSupine": "tillgivit",
    "imperative": "tillgiv",
    "activeInfinitive": "tillge"
  },
  {
    "passivePreterite": "tillgavs",
    "passivePresent": "tillgives",
    "passiveSupine": "tillgivits",
    "passiveInfinitive": "tillges",
    "activePreterite": "tillgåvo",
    "activePresent": "tillgiver",
    "activeSupine": "tillgivit",
    "imperative": "tillgiv",
    "activeInfinitive": "tillge"
  },
  {
    "passivePreterite": "tillgåvos",
    "passivePresent": "tillgives",
    "passiveSupine": "tillgivits",
    "passiveInfinitive": "tillges",
    "activePreterite": "tillgåvo",
    "activePresent": "tillgiver",
    "activeSupine": "tillgivit",
    "imperative": "tillgiv",
    "activeInfinitive": "tillge"
  },
  {
    "passivePreterite": "tillgavs",
    "passivePresent": "tillges",
    "passiveSupine": "tillgivits",
    "passiveInfinitive": "tillges",
    "activePreterite": "tillgåvo",
    "activePresent": "tillgiver",
    "activeSupine": "tillgivit",
    "imperative": "tillgiv",
    "activeInfinitive": "tillge"
  },
  {
    "passivePreterite": "tillgåvos",
    "passivePresent": "tillges",
    "passiveSupine": "tillgivits",
    "passiveInfinitive": "tillges",
    "activePreterite": "tillgåvo",
    "activePresent": "tillgiver",
    "activeSupine": "tillgivit",
    "imperative": "tillgiv",
    "activeInfinitive": "tillge"
  },
  {
    "passivePreterite": "tillgavs",
    "passivePresent": "tillgives",
    "passiveSupine": "tillgetts",
    "passiveInfinitive": "tillgivas",
    "activePreterite": "tillgav",
    "activePresent": "tillger",
    "activeSupine": "tillgivit",
    "imperative": "tillgiv",
    "activeInfinitive": "tillge"
  },
  {
    "passivePreterite": "tillgåvos",
    "passivePresent": "tillgives",
    "passiveSupine": "tillgetts",
    "passiveInfinitive": "tillgivas",
    "activePreterite": "tillgav",
    "activePresent": "tillger",
    "activeSupine": "tillgivit",
    "imperative": "tillgiv",
    "activeInfinitive": "tillge"
  },
  {
    "passivePreterite": "tillgavs",
    "passivePresent": "tillges",
    "passiveSupine": "tillgetts",
    "passiveInfinitive": "tillgivas",
    "activePreterite": "tillgav",
    "activePresent": "tillger",
    "activeSupine": "tillgivit",
    "imperative": "tillgiv",
    "activeInfinitive": "tillge"
  },
  {
    "passivePreterite": "tillgåvos",
    "passivePresent": "tillges",
    "passiveSupine": "tillgetts",
    "passiveInfinitive": "tillgivas",
    "activePreterite": "tillgav",
    "activePresent": "tillger",
    "activeSupine": "tillgivit",
    "imperative": "tillgiv",
    "activeInfinitive": "tillge"
  },
  {
    "passivePreterite": "tillgavs",
    "passivePresent": "tillgives",
    "passiveSupine": "tillgivits",
    "passiveInfinitive": "tillgivas",
    "activePreterite": "tillgav",
    "activePresent": "tillger",
    "activeSupine": "tillgivit",
    "imperative": "tillgiv",
    "activeInfinitive": "tillge"
  },
  {
    "passivePreterite": "tillgåvos",
    "passivePresent": "tillgives",
    "passiveSupine": "tillgivits",
    "passiveInfinitive": "tillgivas",
    "activePreterite": "tillgav",
    "activePresent": "tillger",
    "activeSupine": "tillgivit",
    "imperative": "tillgiv",
    "activeInfinitive": "tillge"
  },
  {
    "passivePreterite": "tillgavs",
    "passivePresent": "tillges",
    "passiveSupine": "tillgivits",
    "passiveInfinitive": "tillgivas",
    "activePreterite": "tillgav",
    "activePresent": "tillger",
    "activeSupine": "tillgivit",
    "imperative": "tillgiv",
    "activeInfinitive": "tillge"
  },
  {
    "passivePreterite": "tillgåvos",
    "passivePresent": "tillges",
    "passiveSupine": "tillgivits",
    "passiveInfinitive": "tillgivas",
    "activePreterite": "tillgav",
    "activePresent": "tillger",
    "activeSupine": "tillgivit",
    "imperative": "tillgiv",
    "activeInfinitive": "tillge"
  },
  {
    "passivePreterite": "tillgavs",
    "passivePresent": "tillgives",
    "passiveSupine": "tillgetts",
    "passiveInfinitive": "tillges",
    "activePreterite": "tillgav",
    "activePresent": "tillger",
    "activeSupine": "tillgivit",
    "imperative": "tillgiv",
    "activeInfinitive": "tillge"
  },
  {
    "passivePreterite": "tillgåvos",
    "passivePresent": "tillgives",
    "passiveSupine": "tillgetts",
    "passiveInfinitive": "tillges",
    "activePreterite": "tillgav",
    "activePresent": "tillger",
    "activeSupine": "tillgivit",
    "imperative": "tillgiv",
    "activeInfinitive": "tillge"
  },
  {
    "passivePreterite": "tillgavs",
    "passivePresent": "tillges",
    "passiveSupine": "tillgetts",
    "passiveInfinitive": "tillges",
    "activePreterite": "tillgav",
    "activePresent": "tillger",
    "activeSupine": "tillgivit",
    "imperative": "tillgiv",
    "activeInfinitive": "tillge"
  },
  {
    "passivePreterite": "tillgåvos",
    "passivePresent": "tillges",
    "passiveSupine": "tillgetts",
    "passiveInfinitive": "tillges",
    "activePreterite": "tillgav",
    "activePresent": "tillger",
    "activeSupine": "tillgivit",
    "imperative": "tillgiv",
    "activeInfinitive": "tillge"
  },
  {
    "passivePreterite": "tillgavs",
    "passivePresent": "tillgives",
    "passiveSupine": "tillgivits",
    "passiveInfinitive": "tillges",
    "activePreterite": "tillgav",
    "activePresent": "tillger",
    "activeSupine": "tillgivit",
    "imperative": "tillgiv",
    "activeInfinitive": "tillge"
  },
  {
    "passivePreterite": "tillgåvos",
    "passivePresent": "tillgives",
    "passiveSupine": "tillgivits",
    "passiveInfinitive": "tillges",
    "activePreterite": "tillgav",
    "activePresent": "tillger",
    "activeSupine": "tillgivit",
    "imperative": "tillgiv",
    "activeInfinitive": "tillge"
  },
  {
    "passivePreterite": "tillgavs",
    "passivePresent": "tillges",
    "passiveSupine": "tillgivits",
    "passiveInfinitive": "tillges",
    "activePreterite": "tillgav",
    "activePresent": "tillger",
    "activeSupine": "tillgivit",
    "imperative": "tillgiv",
    "activeInfinitive": "tillge"
  },
  {
    "passivePreterite": "tillgåvos",
    "passivePresent": "tillges",
    "passiveSupine": "tillgivits",
    "passiveInfinitive": "tillges",
    "activePreterite": "tillgav",
    "activePresent": "tillger",
    "activeSupine": "tillgivit",
    "imperative": "tillgiv",
    "activeInfinitive": "tillge"
  },
  {
    "passivePreterite": "tillgavs",
    "passivePresent": "tillgives",
    "passiveSupine": "tillgetts",
    "passiveInfinitive": "tillgivas",
    "activePreterite": "tillgåvo",
    "activePresent": "tillger",
    "activeSupine": "tillgivit",
    "imperative": "tillgiv",
    "activeInfinitive": "tillge"
  },
  {
    "passivePreterite": "tillgåvos",
    "passivePresent": "tillgives",
    "passiveSupine": "tillgetts",
    "passiveInfinitive": "tillgivas",
    "activePreterite": "tillgåvo",
    "activePresent": "tillger",
    "activeSupine": "tillgivit",
    "imperative": "tillgiv",
    "activeInfinitive": "tillge"
  },
  {
    "passivePreterite": "tillgavs",
    "passivePresent": "tillges",
    "passiveSupine": "tillgetts",
    "passiveInfinitive": "tillgivas",
    "activePreterite": "tillgåvo",
    "activePresent": "tillger",
    "activeSupine": "tillgivit",
    "imperative": "tillgiv",
    "activeInfinitive": "tillge"
  },
  {
    "passivePreterite": "tillgåvos",
    "passivePresent": "tillges",
    "passiveSupine": "tillgetts",
    "passiveInfinitive": "tillgivas",
    "activePreterite": "tillgåvo",
    "activePresent": "tillger",
    "activeSupine": "tillgivit",
    "imperative": "tillgiv",
    "activeInfinitive": "tillge"
  },
  {
    "passivePreterite": "tillgavs",
    "passivePresent": "tillgives",
    "passiveSupine": "tillgivits",
    "passiveInfinitive": "tillgivas",
    "activePreterite": "tillgåvo",
    "activePresent": "tillger",
    "activeSupine": "tillgivit",
    "imperative": "tillgiv",
    "activeInfinitive": "tillge"
  },
  {
    "passivePreterite": "tillgåvos",
    "passivePresent": "tillgives",
    "passiveSupine": "tillgivits",
    "passiveInfinitive": "tillgivas",
    "activePreterite": "tillgåvo",
    "activePresent": "tillger",
    "activeSupine": "tillgivit",
    "imperative": "tillgiv",
    "activeInfinitive": "tillge"
  },
  {
    "passivePreterite": "tillgavs",
    "passivePresent": "tillges",
    "passiveSupine": "tillgivits",
    "passiveInfinitive": "tillgivas",
    "activePreterite": "tillgåvo",
    "activePresent": "tillger",
    "activeSupine": "tillgivit",
    "imperative": "tillgiv",
    "activeInfinitive": "tillge"
  },
  {
    "passivePreterite": "tillgåvos",
    "passivePresent": "tillges",
    "passiveSupine": "tillgivits",
    "passiveInfinitive": "tillgivas",
    "activePreterite": "tillgåvo",
    "activePresent": "tillger",
    "activeSupine": "tillgivit",
    "imperative": "tillgiv",
    "activeInfinitive": "tillge"
  },
  {
    "passivePreterite": "tillgavs",
    "passivePresent": "tillgives",
    "passiveSupine": "tillgetts",
    "passiveInfinitive": "tillges",
    "activePreterite": "tillgåvo",
    "activePresent": "tillger",
    "activeSupine": "tillgivit",
    "imperative": "tillgiv",
    "activeInfinitive": "tillge"
  },
  {
    "passivePreterite": "tillgåvos",
    "passivePresent": "tillgives",
    "passiveSupine": "tillgetts",
    "passiveInfinitive": "tillges",
    "activePreterite": "tillgåvo",
    "activePresent": "tillger",
    "activeSupine": "tillgivit",
    "imperative": "tillgiv",
    "activeInfinitive": "tillge"
  },
  {
    "passivePreterite": "tillgavs",
    "passivePresent": "tillges",
    "passiveSupine": "tillgetts",
    "passiveInfinitive": "tillges",
    "activePreterite": "tillgåvo",
    "activePresent": "tillger",
    "activeSupine": "tillgivit",
    "imperative": "tillgiv",
    "activeInfinitive": "tillge"
  },
  {
    "passivePreterite": "tillgåvos",
    "passivePresent": "tillges",
    "passiveSupine": "tillgetts",
    "passiveInfinitive": "tillges",
    "activePreterite": "tillgåvo",
    "activePresent": "tillger",
    "activeSupine": "tillgivit",
    "imperative": "tillgiv",
    "activeInfinitive": "tillge"
  },
  {
    "passivePreterite": "tillgavs",
    "passivePresent": "tillgives",
    "passiveSupine": "tillgivits",
    "passiveInfinitive": "tillges",
    "activePreterite": "tillgåvo",
    "activePresent": "tillger",
    "activeSupine": "tillgivit",
    "imperative": "tillgiv",
    "activeInfinitive": "tillge"
  },
  {
    "passivePreterite": "tillgåvos",
    "passivePresent": "tillgives",
    "passiveSupine": "tillgivits",
    "passiveInfinitive": "tillges",
    "activePreterite": "tillgåvo",
    "activePresent": "tillger",
    "activeSupine": "tillgivit",
    "imperative": "tillgiv",
    "activeInfinitive": "tillge"
  },
  {
    "passivePreterite": "tillgavs",
    "passivePresent": "tillges",
    "passiveSupine": "tillgivits",
    "passiveInfinitive": "tillges",
    "activePreterite": "tillgåvo",
    "activePresent": "tillger",
    "activeSupine": "tillgivit",
    "imperative": "tillgiv",
    "activeInfinitive": "tillge"
  },
  {
    "passivePreterite": "tillgåvos",
    "passivePresent": "tillges",
    "passiveSupine": "tillgivits",
    "passiveInfinitive": "tillges",
    "activePreterite": "tillgåvo",
    "activePresent": "tillger",
    "activeSupine": "tillgivit",
    "imperative": "tillgiv",
    "activeInfinitive": "tillge"
  },
  {
    "passivePreterite": "tillgavs",
    "passivePresent": "tillgives",
    "passiveSupine": "tillgetts",
    "passiveInfinitive": "tillgivas",
    "activePreterite": "tillgav",
    "activePresent": "tillgiver",
    "activeSupine": "tillgett",
    "imperative": "tillgiv",
    "activeInfinitive": "tillgiva"
  },
  {
    "passivePreterite": "tillgåvos",
    "passivePresent": "tillgives",
    "passiveSupine": "tillgetts",
    "passiveInfinitive": "tillgivas",
    "activePreterite": "tillgav",
    "activePresent": "tillgiver",
    "activeSupine": "tillgett",
    "imperative": "tillgiv",
    "activeInfinitive": "tillgiva"
  },
  {
    "passivePreterite": "tillgavs",
    "passivePresent": "tillges",
    "passiveSupine": "tillgetts",
    "passiveInfinitive": "tillgivas",
    "activePreterite": "tillgav",
    "activePresent": "tillgiver",
    "activeSupine": "tillgett",
    "imperative": "tillgiv",
    "activeInfinitive": "tillgiva"
  },
  {
    "passivePreterite": "tillgåvos",
    "passivePresent": "tillges",
    "passiveSupine": "tillgetts",
    "passiveInfinitive": "tillgivas",
    "activePreterite": "tillgav",
    "activePresent": "tillgiver",
    "activeSupine": "tillgett",
    "imperative": "tillgiv",
    "activeInfinitive": "tillgiva"
  },
  {
    "passivePreterite": "tillgavs",
    "passivePresent": "tillgives",
    "passiveSupine": "tillgivits",
    "passiveInfinitive": "tillgivas",
    "activePreterite": "tillgav",
    "activePresent": "tillgiver",
    "activeSupine": "tillgett",
    "imperative": "tillgiv",
    "activeInfinitive": "tillgiva"
  },
  {
    "passivePreterite": "tillgåvos",
    "passivePresent": "tillgives",
    "passiveSupine": "tillgivits",
    "passiveInfinitive": "tillgivas",
    "activePreterite": "tillgav",
    "activePresent": "tillgiver",
    "activeSupine": "tillgett",
    "imperative": "tillgiv",
    "activeInfinitive": "tillgiva"
  },
  {
    "passivePreterite": "tillgavs",
    "passivePresent": "tillges",
    "passiveSupine": "tillgivits",
    "passiveInfinitive": "tillgivas",
    "activePreterite": "tillgav",
    "activePresent": "tillgiver",
    "activeSupine": "tillgett",
    "imperative": "tillgiv",
    "activeInfinitive": "tillgiva"
  },
  {
    "passivePreterite": "tillgåvos",
    "passivePresent": "tillges",
    "passiveSupine": "tillgivits",
    "passiveInfinitive": "tillgivas",
    "activePreterite": "tillgav",
    "activePresent": "tillgiver",
    "activeSupine": "tillgett",
    "imperative": "tillgiv",
    "activeInfinitive": "tillgiva"
  },
  {
    "passivePreterite": "tillgavs",
    "passivePresent": "tillgives",
    "passiveSupine": "tillgetts",
    "passiveInfinitive": "tillges",
    "activePreterite": "tillgav",
    "activePresent": "tillgiver",
    "activeSupine": "tillgett",
    "imperative": "tillgiv",
    "activeInfinitive": "tillgiva"
  },
  {
    "passivePreterite": "tillgåvos",
    "passivePresent": "tillgives",
    "passiveSupine": "tillgetts",
    "passiveInfinitive": "tillges",
    "activePreterite": "tillgav",
    "activePresent": "tillgiver",
    "activeSupine": "tillgett",
    "imperative": "tillgiv",
    "activeInfinitive": "tillgiva"
  },
  {
    "passivePreterite": "tillgavs",
    "passivePresent": "tillges",
    "passiveSupine": "tillgetts",
    "passiveInfinitive": "tillges",
    "activePreterite": "tillgav",
    "activePresent": "tillgiver",
    "activeSupine": "tillgett",
    "imperative": "tillgiv",
    "activeInfinitive": "tillgiva"
  },
  {
    "passivePreterite": "tillgåvos",
    "passivePresent": "tillges",
    "passiveSupine": "tillgetts",
    "passiveInfinitive": "tillges",
    "activePreterite": "tillgav",
    "activePresent": "tillgiver",
    "activeSupine": "tillgett",
    "imperative": "tillgiv",
    "activeInfinitive": "tillgiva"
  },
  {
    "passivePreterite": "tillgavs",
    "passivePresent": "tillgives",
    "passiveSupine": "tillgivits",
    "passiveInfinitive": "tillges",
    "activePreterite": "tillgav",
    "activePresent": "tillgiver",
    "activeSupine": "tillgett",
    "imperative": "tillgiv",
    "activeInfinitive": "tillgiva"
  },
  {
    "passivePreterite": "tillgåvos",
    "passivePresent": "tillgives",
    "passiveSupine": "tillgivits",
    "passiveInfinitive": "tillges",
    "activePreterite": "tillgav",
    "activePresent": "tillgiver",
    "activeSupine": "tillgett",
    "imperative": "tillgiv",
    "activeInfinitive": "tillgiva"
  },
  {
    "passivePreterite": "tillgavs",
    "passivePresent": "tillges",
    "passiveSupine": "tillgivits",
    "passiveInfinitive": "tillges",
    "activePreterite": "tillgav",
    "activePresent": "tillgiver",
    "activeSupine": "tillgett",
    "imperative": "tillgiv",
    "activeInfinitive": "tillgiva"
  },
  {
    "passivePreterite": "tillgåvos",
    "passivePresent": "tillges",
    "passiveSupine": "tillgivits",
    "passiveInfinitive": "tillges",
    "activePreterite": "tillgav",
    "activePresent": "tillgiver",
    "activeSupine": "tillgett",
    "imperative": "tillgiv",
    "activeInfinitive": "tillgiva"
  },
  {
    "passivePreterite": "tillgavs",
    "passivePresent": "tillgives",
    "passiveSupine": "tillgetts",
    "passiveInfinitive": "tillgivas",
    "activePreterite": "tillgåvo",
    "activePresent": "tillgiver",
    "activeSupine": "tillgett",
    "imperative": "tillgiv",
    "activeInfinitive": "tillgiva"
  },
  {
    "passivePreterite": "tillgåvos",
    "passivePresent": "tillgives",
    "passiveSupine": "tillgetts",
    "passiveInfinitive": "tillgivas",
    "activePreterite": "tillgåvo",
    "activePresent": "tillgiver",
    "activeSupine": "tillgett",
    "imperative": "tillgiv",
    "activeInfinitive": "tillgiva"
  },
  {
    "passivePreterite": "tillgavs",
    "passivePresent": "tillges",
    "passiveSupine": "tillgetts",
    "passiveInfinitive": "tillgivas",
    "activePreterite": "tillgåvo",
    "activePresent": "tillgiver",
    "activeSupine": "tillgett",
    "imperative": "tillgiv",
    "activeInfinitive": "tillgiva"
  },
  {
    "passivePreterite": "tillgåvos",
    "passivePresent": "tillges",
    "passiveSupine": "tillgetts",
    "passiveInfinitive": "tillgivas",
    "activePreterite": "tillgåvo",
    "activePresent": "tillgiver",
    "activeSupine": "tillgett",
    "imperative": "tillgiv",
    "activeInfinitive": "tillgiva"
  },
  {
    "passivePreterite": "tillgavs",
    "passivePresent": "tillgives",
    "passiveSupine": "tillgivits",
    "passiveInfinitive": "tillgivas",
    "activePreterite": "tillgåvo",
    "activePresent": "tillgiver",
    "activeSupine": "tillgett",
    "imperative": "tillgiv",
    "activeInfinitive": "tillgiva"
  },
  {
    "passivePreterite": "tillgåvos",
    "passivePresent": "tillgives",
    "passiveSupine": "tillgivits",
    "passiveInfinitive": "tillgivas",
    "activePreterite": "tillgåvo",
    "activePresent": "tillgiver",
    "activeSupine": "tillgett",
    "imperative": "tillgiv",
    "activeInfinitive": "tillgiva"
  },
  {
    "passivePreterite": "tillgavs",
    "passivePresent": "tillges",
    "passiveSupine": "tillgivits",
    "passiveInfinitive": "tillgivas",
    "activePreterite": "tillgåvo",
    "activePresent": "tillgiver",
    "activeSupine": "tillgett",
    "imperative": "tillgiv",
    "activeInfinitive": "tillgiva"
  },
  {
    "passivePreterite": "tillgåvos",
    "passivePresent": "tillges",
    "passiveSupine": "tillgivits",
    "passiveInfinitive": "tillgivas",
    "activePreterite": "tillgåvo",
    "activePresent": "tillgiver",
    "activeSupine": "tillgett",
    "imperative": "tillgiv",
    "activeInfinitive": "tillgiva"
  },
  {
    "passivePreterite": "tillgavs",
    "passivePresent": "tillgives",
    "passiveSupine": "tillgetts",
    "passiveInfinitive": "tillges",
    "activePreterite": "tillgåvo",
    "activePresent": "tillgiver",
    "activeSupine": "tillgett",
    "imperative": "tillgiv",
    "activeInfinitive": "tillgiva"
  },
  {
    "passivePreterite": "tillgåvos",
    "passivePresent": "tillgives",
    "passiveSupine": "tillgetts",
    "passiveInfinitive": "tillges",
    "activePreterite": "tillgåvo",
    "activePresent": "tillgiver",
    "activeSupine": "tillgett",
    "imperative": "tillgiv",
    "activeInfinitive": "tillgiva"
  },
  {
    "passivePreterite": "tillgavs",
    "passivePresent": "tillges",
    "passiveSupine": "tillgetts",
    "passiveInfinitive": "tillges",
    "activePreterite": "tillgåvo",
    "activePresent": "tillgiver",
    "activeSupine": "tillgett",
    "imperative": "tillgiv",
    "activeInfinitive": "tillgiva"
  },
  {
    "passivePreterite": "tillgåvos",
    "passivePresent": "tillges",
    "passiveSupine": "tillgetts",
    "passiveInfinitive": "tillges",
    "activePreterite": "tillgåvo",
    "activePresent": "tillgiver",
    "activeSupine": "tillgett",
    "imperative": "tillgiv",
    "activeInfinitive": "tillgiva"
  },
  {
    "passivePreterite": "tillgavs",
    "passivePresent": "tillgives",
    "passiveSupine": "tillgivits",
    "passiveInfinitive": "tillges",
    "activePreterite": "tillgåvo",
    "activePresent": "tillgiver",
    "activeSupine": "tillgett",
    "imperative": "tillgiv",
    "activeInfinitive": "tillgiva"
  },
  {
    "passivePreterite": "tillgåvos",
    "passivePresent": "tillgives",
    "passiveSupine": "tillgivits",
    "passiveInfinitive": "tillges",
    "activePreterite": "tillgåvo",
    "activePresent": "tillgiver",
    "activeSupine": "tillgett",
    "imperative": "tillgiv",
    "activeInfinitive": "tillgiva"
  },
  {
    "passivePreterite": "tillgavs",
    "passivePresent": "tillges",
    "passiveSupine": "tillgivits",
    "passiveInfinitive": "tillges",
    "activePreterite": "tillgåvo",
    "activePresent": "tillgiver",
    "activeSupine": "tillgett",
    "imperative": "tillgiv",
    "activeInfinitive": "tillgiva"
  },
  {
    "passivePreterite": "tillgåvos",
    "passivePresent": "tillges",
    "passiveSupine": "tillgivits",
    "passiveInfinitive": "tillges",
    "activePreterite": "tillgåvo",
    "activePresent": "tillgiver",
    "activeSupine": "tillgett",
    "imperative": "tillgiv",
    "activeInfinitive": "tillgiva"
  },
  {
    "passivePreterite": "tillgavs",
    "passivePresent": "tillgives",
    "passiveSupine": "tillgetts",
    "passiveInfinitive": "tillgivas",
    "activePreterite": "tillgav",
    "activePresent": "tillger",
    "activeSupine": "tillgett",
    "imperative": "tillgiv",
    "activeInfinitive": "tillgiva"
  },
  {
    "passivePreterite": "tillgåvos",
    "passivePresent": "tillgives",
    "passiveSupine": "tillgetts",
    "passiveInfinitive": "tillgivas",
    "activePreterite": "tillgav",
    "activePresent": "tillger",
    "activeSupine": "tillgett",
    "imperative": "tillgiv",
    "activeInfinitive": "tillgiva"
  },
  {
    "passivePreterite": "tillgavs",
    "passivePresent": "tillges",
    "passiveSupine": "tillgetts",
    "passiveInfinitive": "tillgivas",
    "activePreterite": "tillgav",
    "activePresent": "tillger",
    "activeSupine": "tillgett",
    "imperative": "tillgiv",
    "activeInfinitive": "tillgiva"
  },
  {
    "passivePreterite": "tillgåvos",
    "passivePresent": "tillges",
    "passiveSupine": "tillgetts",
    "passiveInfinitive": "tillgivas",
    "activePreterite": "tillgav",
    "activePresent": "tillger",
    "activeSupine": "tillgett",
    "imperative": "tillgiv",
    "activeInfinitive": "tillgiva"
  },
  {
    "passivePreterite": "tillgavs",
    "passivePresent": "tillgives",
    "passiveSupine": "tillgivits",
    "passiveInfinitive": "tillgivas",
    "activePreterite": "tillgav",
    "activePresent": "tillger",
    "activeSupine": "tillgett",
    "imperative": "tillgiv",
    "activeInfinitive": "tillgiva"
  },
  {
    "passivePreterite": "tillgåvos",
    "passivePresent": "tillgives",
    "passiveSupine": "tillgivits",
    "passiveInfinitive": "tillgivas",
    "activePreterite": "tillgav",
    "activePresent": "tillger",
    "activeSupine": "tillgett",
    "imperative": "tillgiv",
    "activeInfinitive": "tillgiva"
  },
  {
    "passivePreterite": "tillgavs",
    "passivePresent": "tillges",
    "passiveSupine": "tillgivits",
    "passiveInfinitive": "tillgivas",
    "activePreterite": "tillgav",
    "activePresent": "tillger",
    "activeSupine": "tillgett",
    "imperative": "tillgiv",
    "activeInfinitive": "tillgiva"
  },
  {
    "passivePreterite": "tillgåvos",
    "passivePresent": "tillges",
    "passiveSupine": "tillgivits",
    "passiveInfinitive": "tillgivas",
    "activePreterite": "tillgav",
    "activePresent": "tillger",
    "activeSupine": "tillgett",
    "imperative": "tillgiv",
    "activeInfinitive": "tillgiva"
  },
  {
    "passivePreterite": "tillgavs",
    "passivePresent": "tillgives",
    "passiveSupine": "tillgetts",
    "passiveInfinitive": "tillges",
    "activePreterite": "tillgav",
    "activePresent": "tillger",
    "activeSupine": "tillgett",
    "imperative": "tillgiv",
    "activeInfinitive": "tillgiva"
  },
  {
    "passivePreterite": "tillgåvos",
    "passivePresent": "tillgives",
    "passiveSupine": "tillgetts",
    "passiveInfinitive": "tillges",
    "activePreterite": "tillgav",
    "activePresent": "tillger",
    "activeSupine": "tillgett",
    "imperative": "tillgiv",
    "activeInfinitive": "tillgiva"
  },
  {
    "passivePreterite": "tillgavs",
    "passivePresent": "tillges",
    "passiveSupine": "tillgetts",
    "passiveInfinitive": "tillges",
    "activePreterite": "tillgav",
    "activePresent": "tillger",
    "activeSupine": "tillgett",
    "imperative": "tillgiv",
    "activeInfinitive": "tillgiva"
  },
  {
    "passivePreterite": "tillgåvos",
    "passivePresent": "tillges",
    "passiveSupine": "tillgetts",
    "passiveInfinitive": "tillges",
    "activePreterite": "tillgav",
    "activePresent": "tillger",
    "activeSupine": "tillgett",
    "imperative": "tillgiv",
    "activeInfinitive": "tillgiva"
  },
  {
    "passivePreterite": "tillgavs",
    "passivePresent": "tillgives",
    "passiveSupine": "tillgivits",
    "passiveInfinitive": "tillges",
    "activePreterite": "tillgav",
    "activePresent": "tillger",
    "activeSupine": "tillgett",
    "imperative": "tillgiv",
    "activeInfinitive": "tillgiva"
  },
  {
    "passivePreterite": "tillgåvos",
    "passivePresent": "tillgives",
    "passiveSupine": "tillgivits",
    "passiveInfinitive": "tillges",
    "activePreterite": "tillgav",
    "activePresent": "tillger",
    "activeSupine": "tillgett",
    "imperative": "tillgiv",
    "activeInfinitive": "tillgiva"
  },
  {
    "passivePreterite": "tillgavs",
    "passivePresent": "tillges",
    "passiveSupine": "tillgivits",
    "passiveInfinitive": "tillges",
    "activePreterite": "tillgav",
    "activePresent": "tillger",
    "activeSupine": "tillgett",
    "imperative": "tillgiv",
    "activeInfinitive": "tillgiva"
  },
  {
    "passivePreterite": "tillgåvos",
    "passivePresent": "tillges",
    "passiveSupine": "tillgivits",
    "passiveInfinitive": "tillges",
    "activePreterite": "tillgav",
    "activePresent": "tillger",
    "activeSupine": "tillgett",
    "imperative": "tillgiv",
    "activeInfinitive": "tillgiva"
  },
  {
    "passivePreterite": "tillgavs",
    "passivePresent": "tillgives",
    "passiveSupine": "tillgetts",
    "passiveInfinitive": "tillgivas",
    "activePreterite": "tillgåvo",
    "activePresent": "tillger",
    "activeSupine": "tillgett",
    "imperative": "tillgiv",
    "activeInfinitive": "tillgiva"
  },
  {
    "passivePreterite": "tillgåvos",
    "passivePresent": "tillgives",
    "passiveSupine": "tillgetts",
    "passiveInfinitive": "tillgivas",
    "activePreterite": "tillgåvo",
    "activePresent": "tillger",
    "activeSupine": "tillgett",
    "imperative": "tillgiv",
    "activeInfinitive": "tillgiva"
  },
  {
    "passivePreterite": "tillgavs",
    "passivePresent": "tillges",
    "passiveSupine": "tillgetts",
    "passiveInfinitive": "tillgivas",
    "activePreterite": "tillgåvo",
    "activePresent": "tillger",
    "activeSupine": "tillgett",
    "imperative": "tillgiv",
    "activeInfinitive": "tillgiva"
  },
  {
    "passivePreterite": "tillgåvos",
    "passivePresent": "tillges",
    "passiveSupine": "tillgetts",
    "passiveInfinitive": "tillgivas",
    "activePreterite": "tillgåvo",
    "activePresent": "tillger",
    "activeSupine": "tillgett",
    "imperative": "tillgiv",
    "activeInfinitive": "tillgiva"
  },
  {
    "passivePreterite": "tillgavs",
    "passivePresent": "tillgives",
    "passiveSupine": "tillgivits",
    "passiveInfinitive": "tillgivas",
    "activePreterite": "tillgåvo",
    "activePresent": "tillger",
    "activeSupine": "tillgett",
    "imperative": "tillgiv",
    "activeInfinitive": "tillgiva"
  },
  {
    "passivePreterite": "tillgåvos",
    "passivePresent": "tillgives",
    "passiveSupine": "tillgivits",
    "passiveInfinitive": "tillgivas",
    "activePreterite": "tillgåvo",
    "activePresent": "tillger",
    "activeSupine": "tillgett",
    "imperative": "tillgiv",
    "activeInfinitive": "tillgiva"
  },
  {
    "passivePreterite": "tillgavs",
    "passivePresent": "tillges",
    "passiveSupine": "tillgivits",
    "passiveInfinitive": "tillgivas",
    "activePreterite": "tillgåvo",
    "activePresent": "tillger",
    "activeSupine": "tillgett",
    "imperative": "tillgiv",
    "activeInfinitive": "tillgiva"
  },
  {
    "passivePreterite": "tillgåvos",
    "passivePresent": "tillges",
    "passiveSupine": "tillgivits",
    "passiveInfinitive": "tillgivas",
    "activePreterite": "tillgåvo",
    "activePresent": "tillger",
    "activeSupine": "tillgett",
    "imperative": "tillgiv",
    "activeInfinitive": "tillgiva"
  },
  {
    "passivePreterite": "tillgavs",
    "passivePresent": "tillgives",
    "passiveSupine": "tillgetts",
    "passiveInfinitive": "tillges",
    "activePreterite": "tillgåvo",
    "activePresent": "tillger",
    "activeSupine": "tillgett",
    "imperative": "tillgiv",
    "activeInfinitive": "tillgiva"
  },
  {
    "passivePreterite": "tillgåvos",
    "passivePresent": "tillgives",
    "passiveSupine": "tillgetts",
    "passiveInfinitive": "tillges",
    "activePreterite": "tillgåvo",
    "activePresent": "tillger",
    "activeSupine": "tillgett",
    "imperative": "tillgiv",
    "activeInfinitive": "tillgiva"
  },
  {
    "passivePreterite": "tillgavs",
    "passivePresent": "tillges",
    "passiveSupine": "tillgetts",
    "passiveInfinitive": "tillges",
    "activePreterite": "tillgåvo",
    "activePresent": "tillger",
    "activeSupine": "tillgett",
    "imperative": "tillgiv",
    "activeInfinitive": "tillgiva"
  },
  {
    "passivePreterite": "tillgåvos",
    "passivePresent": "tillges",
    "passiveSupine": "tillgetts",
    "passiveInfinitive": "tillges",
    "activePreterite": "tillgåvo",
    "activePresent": "tillger",
    "activeSupine": "tillgett",
    "imperative": "tillgiv",
    "activeInfinitive": "tillgiva"
  },
  {
    "passivePreterite": "tillgavs",
    "passivePresent": "tillgives",
    "passiveSupine": "tillgivits",
    "passiveInfinitive": "tillges",
    "activePreterite": "tillgåvo",
    "activePresent": "tillger",
    "activeSupine": "tillgett",
    "imperative": "tillgiv",
    "activeInfinitive": "tillgiva"
  },
  {
    "passivePreterite": "tillgåvos",
    "passivePresent": "tillgives",
    "passiveSupine": "tillgivits",
    "passiveInfinitive": "tillges",
    "activePreterite": "tillgåvo",
    "activePresent": "tillger",
    "activeSupine": "tillgett",
    "imperative": "tillgiv",
    "activeInfinitive": "tillgiva"
  },
  {
    "passivePreterite": "tillgavs",
    "passivePresent": "tillges",
    "passiveSupine": "tillgivits",
    "passiveInfinitive": "tillges",
    "activePreterite": "tillgåvo",
    "activePresent": "tillger",
    "activeSupine": "tillgett",
    "imperative": "tillgiv",
    "activeInfinitive": "tillgiva"
  },
  {
    "passivePreterite": "tillgåvos",
    "passivePresent": "tillges",
    "passiveSupine": "tillgivits",
    "passiveInfinitive": "tillges",
    "activePreterite": "tillgåvo",
    "activePresent": "tillger",
    "activeSupine": "tillgett",
    "imperative": "tillgiv",
    "activeInfinitive": "tillgiva"
  },
  {
    "passivePreterite": "tillgavs",
    "passivePresent": "tillgives",
    "passiveSupine": "tillgetts",
    "passiveInfinitive": "tillgivas",
    "activePreterite": "tillgav",
    "activePresent": "tillgiver",
    "activeSupine": "tillgivit",
    "imperative": "tillgiv",
    "activeInfinitive": "tillgiva"
  },
  {
    "passivePreterite": "tillgåvos",
    "passivePresent": "tillgives",
    "passiveSupine": "tillgetts",
    "passiveInfinitive": "tillgivas",
    "activePreterite": "tillgav",
    "activePresent": "tillgiver",
    "activeSupine": "tillgivit",
    "imperative": "tillgiv",
    "activeInfinitive": "tillgiva"
  },
  {
    "passivePreterite": "tillgavs",
    "passivePresent": "tillges",
    "passiveSupine": "tillgetts",
    "passiveInfinitive": "tillgivas",
    "activePreterite": "tillgav",
    "activePresent": "tillgiver",
    "activeSupine": "tillgivit",
    "imperative": "tillgiv",
    "activeInfinitive": "tillgiva"
  },
  {
    "passivePreterite": "tillgåvos",
    "passivePresent": "tillges",
    "passiveSupine": "tillgetts",
    "passiveInfinitive": "tillgivas",
    "activePreterite": "tillgav",
    "activePresent": "tillgiver",
    "activeSupine": "tillgivit",
    "imperative": "tillgiv",
    "activeInfinitive": "tillgiva"
  },
  {
    "passivePreterite": "tillgavs",
    "passivePresent": "tillgives",
    "passiveSupine": "tillgivits",
    "passiveInfinitive": "tillgivas",
    "activePreterite": "tillgav",
    "activePresent": "tillgiver",
    "activeSupine": "tillgivit",
    "imperative": "tillgiv",
    "activeInfinitive": "tillgiva"
  },
  {
    "passivePreterite": "tillgåvos",
    "passivePresent": "tillgives",
    "passiveSupine": "tillgivits",
    "passiveInfinitive": "tillgivas",
    "activePreterite": "tillgav",
    "activePresent": "tillgiver",
    "activeSupine": "tillgivit",
    "imperative": "tillgiv",
    "activeInfinitive": "tillgiva"
  },
  {
    "passivePreterite": "tillgavs",
    "passivePresent": "tillges",
    "passiveSupine": "tillgivits",
    "passiveInfinitive": "tillgivas",
    "activePreterite": "tillgav",
    "activePresent": "tillgiver",
    "activeSupine": "tillgivit",
    "imperative": "tillgiv",
    "activeInfinitive": "tillgiva"
  },
  {
    "passivePreterite": "tillgåvos",
    "passivePresent": "tillges",
    "passiveSupine": "tillgivits",
    "passiveInfinitive": "tillgivas",
    "activePreterite": "tillgav",
    "activePresent": "tillgiver",
    "activeSupine": "tillgivit",
    "imperative": "tillgiv",
    "activeInfinitive": "tillgiva"
  },
  {
    "passivePreterite": "tillgavs",
    "passivePresent": "tillgives",
    "passiveSupine": "tillgetts",
    "passiveInfinitive": "tillges",
    "activePreterite": "tillgav",
    "activePresent": "tillgiver",
    "activeSupine": "tillgivit",
    "imperative": "tillgiv",
    "activeInfinitive": "tillgiva"
  },
  {
    "passivePreterite": "tillgåvos",
    "passivePresent": "tillgives",
    "passiveSupine": "tillgetts",
    "passiveInfinitive": "tillges",
    "activePreterite": "tillgav",
    "activePresent": "tillgiver",
    "activeSupine": "tillgivit",
    "imperative": "tillgiv",
    "activeInfinitive": "tillgiva"
  },
  {
    "passivePreterite": "tillgavs",
    "passivePresent": "tillges",
    "passiveSupine": "tillgetts",
    "passiveInfinitive": "tillges",
    "activePreterite": "tillgav",
    "activePresent": "tillgiver",
    "activeSupine": "tillgivit",
    "imperative": "tillgiv",
    "activeInfinitive": "tillgiva"
  },
  {
    "passivePreterite": "tillgåvos",
    "passivePresent": "tillges",
    "passiveSupine": "tillgetts",
    "passiveInfinitive": "tillges",
    "activePreterite": "tillgav",
    "activePresent": "tillgiver",
    "activeSupine": "tillgivit",
    "imperative": "tillgiv",
    "activeInfinitive": "tillgiva"
  },
  {
    "passivePreterite": "tillgavs",
    "passivePresent": "tillgives",
    "passiveSupine": "tillgivits",
    "passiveInfinitive": "tillges",
    "activePreterite": "tillgav",
    "activePresent": "tillgiver",
    "activeSupine": "tillgivit",
    "imperative": "tillgiv",
    "activeInfinitive": "tillgiva"
  },
  {
    "passivePreterite": "tillgåvos",
    "passivePresent": "tillgives",
    "passiveSupine": "tillgivits",
    "passiveInfinitive": "tillges",
    "activePreterite": "tillgav",
    "activePresent": "tillgiver",
    "activeSupine": "tillgivit",
    "imperative": "tillgiv",
    "activeInfinitive": "tillgiva"
  },
  {
    "passivePreterite": "tillgavs",
    "passivePresent": "tillges",
    "passiveSupine": "tillgivits",
    "passiveInfinitive": "tillges",
    "activePreterite": "tillgav",
    "activePresent": "tillgiver",
    "activeSupine": "tillgivit",
    "imperative": "tillgiv",
    "activeInfinitive": "tillgiva"
  },
  {
    "passivePreterite": "tillgåvos",
    "passivePresent": "tillges",
    "passiveSupine": "tillgivits",
    "passiveInfinitive": "tillges",
    "activePreterite": "tillgav",
    "activePresent": "tillgiver",
    "activeSupine": "tillgivit",
    "imperative": "tillgiv",
    "activeInfinitive": "tillgiva"
  },
  {
    "passivePreterite": "tillgavs",
    "passivePresent": "tillgives",
    "passiveSupine": "tillgetts",
    "passiveInfinitive": "tillgivas",
    "activePreterite": "tillgåvo",
    "activePresent": "tillgiver",
    "activeSupine": "tillgivit",
    "imperative": "tillgiv",
    "activeInfinitive": "tillgiva"
  },
  {
    "passivePreterite": "tillgåvos",
    "passivePresent": "tillgives",
    "passiveSupine": "tillgetts",
    "passiveInfinitive": "tillgivas",
    "activePreterite": "tillgåvo",
    "activePresent": "tillgiver",
    "activeSupine": "tillgivit",
    "imperative": "tillgiv",
    "activeInfinitive": "tillgiva"
  },
  {
    "passivePreterite": "tillgavs",
    "passivePresent": "tillges",
    "passiveSupine": "tillgetts",
    "passiveInfinitive": "tillgivas",
    "activePreterite": "tillgåvo",
    "activePresent": "tillgiver",
    "activeSupine": "tillgivit",
    "imperative": "tillgiv",
    "activeInfinitive": "tillgiva"
  },
  {
    "passivePreterite": "tillgåvos",
    "passivePresent": "tillges",
    "passiveSupine": "tillgetts",
    "passiveInfinitive": "tillgivas",
    "activePreterite": "tillgåvo",
    "activePresent": "tillgiver",
    "activeSupine": "tillgivit",
    "imperative": "tillgiv",
    "activeInfinitive": "tillgiva"
  },
  {
    "passivePreterite": "tillgavs",
    "passivePresent": "tillgives",
    "passiveSupine": "tillgivits",
    "passiveInfinitive": "tillgivas",
    "activePreterite": "tillgåvo",
    "activePresent": "tillgiver",
    "activeSupine": "tillgivit",
    "imperative": "tillgiv",
    "activeInfinitive": "tillgiva"
  },
  {
    "passivePreterite": "tillgåvos",
    "passivePresent": "tillgives",
    "passiveSupine": "tillgivits",
    "passiveInfinitive": "tillgivas",
    "activePreterite": "tillgåvo",
    "activePresent": "tillgiver",
    "activeSupine": "tillgivit",
    "imperative": "tillgiv",
    "activeInfinitive": "tillgiva"
  },
  {
    "passivePreterite": "tillgavs",
    "passivePresent": "tillges",
    "passiveSupine": "tillgivits",
    "passiveInfinitive": "tillgivas",
    "activePreterite": "tillgåvo",
    "activePresent": "tillgiver",
    "activeSupine": "tillgivit",
    "imperative": "tillgiv",
    "activeInfinitive": "tillgiva"
  },
  {
    "passivePreterite": "tillgåvos",
    "passivePresent": "tillges",
    "passiveSupine": "tillgivits",
    "passiveInfinitive": "tillgivas",
    "activePreterite": "tillgåvo",
    "activePresent": "tillgiver",
    "activeSupine": "tillgivit",
    "imperative": "tillgiv",
    "activeInfinitive": "tillgiva"
  },
  {
    "passivePreterite": "tillgavs",
    "passivePresent": "tillgives",
    "passiveSupine": "tillgetts",
    "passiveInfinitive": "tillges",
    "activePreterite": "tillgåvo",
    "activePresent": "tillgiver",
    "activeSupine": "tillgivit",
    "imperative": "tillgiv",
    "activeInfinitive": "tillgiva"
  },
  {
    "passivePreterite": "tillgåvos",
    "passivePresent": "tillgives",
    "passiveSupine": "tillgetts",
    "passiveInfinitive": "tillges",
    "activePreterite": "tillgåvo",
    "activePresent": "tillgiver",
    "activeSupine": "tillgivit",
    "imperative": "tillgiv",
    "activeInfinitive": "tillgiva"
  },
  {
    "passivePreterite": "tillgavs",
    "passivePresent": "tillges",
    "passiveSupine": "tillgetts",
    "passiveInfinitive": "tillges",
    "activePreterite": "tillgåvo",
    "activePresent": "tillgiver",
    "activeSupine": "tillgivit",
    "imperative": "tillgiv",
    "activeInfinitive": "tillgiva"
  },
  {
    "passivePreterite": "tillgåvos",
    "passivePresent": "tillges",
    "passiveSupine": "tillgetts",
    "passiveInfinitive": "tillges",
    "activePreterite": "tillgåvo",
    "activePresent": "tillgiver",
    "activeSupine": "tillgivit",
    "imperative": "tillgiv",
    "activeInfinitive": "tillgiva"
  },
  {
    "passivePreterite": "tillgavs",
    "passivePresent": "tillgives",
    "passiveSupine": "tillgivits",
    "passiveInfinitive": "tillges",
    "activePreterite": "tillgåvo",
    "activePresent": "tillgiver",
    "activeSupine": "tillgivit",
    "imperative": "tillgiv",
    "activeInfinitive": "tillgiva"
  },
  {
    "passivePreterite": "tillgåvos",
    "passivePresent": "tillgives",
    "passiveSupine": "tillgivits",
    "passiveInfinitive": "tillges",
    "activePreterite": "tillgåvo",
    "activePresent": "tillgiver",
    "activeSupine": "tillgivit",
    "imperative": "tillgiv",
    "activeInfinitive": "tillgiva"
  },
  {
    "passivePreterite": "tillgavs",
    "passivePresent": "tillges",
    "passiveSupine": "tillgivits",
    "passiveInfinitive": "tillges",
    "activePreterite": "tillgåvo",
    "activePresent": "tillgiver",
    "activeSupine": "tillgivit",
    "imperative": "tillgiv",
    "activeInfinitive": "tillgiva"
  },
  {
    "passivePreterite": "tillgåvos",
    "passivePresent": "tillges",
    "passiveSupine": "tillgivits",
    "passiveInfinitive": "tillges",
    "activePreterite": "tillgåvo",
    "activePresent": "tillgiver",
    "activeSupine": "tillgivit",
    "imperative": "tillgiv",
    "activeInfinitive": "tillgiva"
  },
  {
    "passivePreterite": "tillgavs",
    "passivePresent": "tillgives",
    "passiveSupine": "tillgetts",
    "passiveInfinitive": "tillgivas",
    "activePreterite": "tillgav",
    "activePresent": "tillger",
    "activeSupine": "tillgivit",
    "imperative": "tillgiv",
    "activeInfinitive": "tillgiva"
  },
  {
    "passivePreterite": "tillgåvos",
    "passivePresent": "tillgives",
    "passiveSupine": "tillgetts",
    "passiveInfinitive": "tillgivas",
    "activePreterite": "tillgav",
    "activePresent": "tillger",
    "activeSupine": "tillgivit",
    "imperative": "tillgiv",
    "activeInfinitive": "tillgiva"
  },
  {
    "passivePreterite": "tillgavs",
    "passivePresent": "tillges",
    "passiveSupine": "tillgetts",
    "passiveInfinitive": "tillgivas",
    "activePreterite": "tillgav",
    "activePresent": "tillger",
    "activeSupine": "tillgivit",
    "imperative": "tillgiv",
    "activeInfinitive": "tillgiva"
  },
  {
    "passivePreterite": "tillgåvos",
    "passivePresent": "tillges",
    "passiveSupine": "tillgetts",
    "passiveInfinitive": "tillgivas",
    "activePreterite": "tillgav",
    "activePresent": "tillger",
    "activeSupine": "tillgivit",
    "imperative": "tillgiv",
    "activeInfinitive": "tillgiva"
  },
  {
    "passivePreterite": "tillgavs",
    "passivePresent": "tillgives",
    "passiveSupine": "tillgivits",
    "passiveInfinitive": "tillgivas",
    "activePreterite": "tillgav",
    "activePresent": "tillger",
    "activeSupine": "tillgivit",
    "imperative": "tillgiv",
    "activeInfinitive": "tillgiva"
  },
  {
    "passivePreterite": "tillgåvos",
    "passivePresent": "tillgives",
    "passiveSupine": "tillgivits",
    "passiveInfinitive": "tillgivas",
    "activePreterite": "tillgav",
    "activePresent": "tillger",
    "activeSupine": "tillgivit",
    "imperative": "tillgiv",
    "activeInfinitive": "tillgiva"
  },
  {
    "passivePreterite": "tillgavs",
    "passivePresent": "tillges",
    "passiveSupine": "tillgivits",
    "passiveInfinitive": "tillgivas",
    "activePreterite": "tillgav",
    "activePresent": "tillger",
    "activeSupine": "tillgivit",
    "imperative": "tillgiv",
    "activeInfinitive": "tillgiva"
  },
  {
    "passivePreterite": "tillgåvos",
    "passivePresent": "tillges",
    "passiveSupine": "tillgivits",
    "passiveInfinitive": "tillgivas",
    "activePreterite": "tillgav",
    "activePresent": "tillger",
    "activeSupine": "tillgivit",
    "imperative": "tillgiv",
    "activeInfinitive": "tillgiva"
  },
  {
    "passivePreterite": "tillgavs",
    "passivePresent": "tillgives",
    "passiveSupine": "tillgetts",
    "passiveInfinitive": "tillges",
    "activePreterite": "tillgav",
    "activePresent": "tillger",
    "activeSupine": "tillgivit",
    "imperative": "tillgiv",
    "activeInfinitive": "tillgiva"
  },
  {
    "passivePreterite": "tillgåvos",
    "passivePresent": "tillgives",
    "passiveSupine": "tillgetts",
    "passiveInfinitive": "tillges",
    "activePreterite": "tillgav",
    "activePresent": "tillger",
    "activeSupine": "tillgivit",
    "imperative": "tillgiv",
    "activeInfinitive": "tillgiva"
  },
  {
    "passivePreterite": "tillgavs",
    "passivePresent": "tillges",
    "passiveSupine": "tillgetts",
    "passiveInfinitive": "tillges",
    "activePreterite": "tillgav",
    "activePresent": "tillger",
    "activeSupine": "tillgivit",
    "imperative": "tillgiv",
    "activeInfinitive": "tillgiva"
  },
  {
    "passivePreterite": "tillgåvos",
    "passivePresent": "tillges",
    "passiveSupine": "tillgetts",
    "passiveInfinitive": "tillges",
    "activePreterite": "tillgav",
    "activePresent": "tillger",
    "activeSupine": "tillgivit",
    "imperative": "tillgiv",
    "activeInfinitive": "tillgiva"
  },
  {
    "passivePreterite": "tillgavs",
    "passivePresent": "tillgives",
    "passiveSupine": "tillgivits",
    "passiveInfinitive": "tillges",
    "activePreterite": "tillgav",
    "activePresent": "tillger",
    "activeSupine": "tillgivit",
    "imperative": "tillgiv",
    "activeInfinitive": "tillgiva"
  },
  {
    "passivePreterite": "tillgåvos",
    "passivePresent": "tillgives",
    "passiveSupine": "tillgivits",
    "passiveInfinitive": "tillges",
    "activePreterite": "tillgav",
    "activePresent": "tillger",
    "activeSupine": "tillgivit",
    "imperative": "tillgiv",
    "activeInfinitive": "tillgiva"
  },
  {
    "passivePreterite": "tillgavs",
    "passivePresent": "tillges",
    "passiveSupine": "tillgivits",
    "passiveInfinitive": "tillges",
    "activePreterite": "tillgav",
    "activePresent": "tillger",
    "activeSupine": "tillgivit",
    "imperative": "tillgiv",
    "activeInfinitive": "tillgiva"
  },
  {
    "passivePreterite": "tillgåvos",
    "passivePresent": "tillges",
    "passiveSupine": "tillgivits",
    "passiveInfinitive": "tillges",
    "activePreterite": "tillgav",
    "activePresent": "tillger",
    "activeSupine": "tillgivit",
    "imperative": "tillgiv",
    "activeInfinitive": "tillgiva"
  },
  {
    "passivePreterite": "tillgavs",
    "passivePresent": "tillgives",
    "passiveSupine": "tillgetts",
    "passiveInfinitive": "tillgivas",
    "activePreterite": "tillgåvo",
    "activePresent": "tillger",
    "activeSupine": "tillgivit",
    "imperative": "tillgiv",
    "activeInfinitive": "tillgiva"
  },
  {
    "passivePreterite": "tillgåvos",
    "passivePresent": "tillgives",
    "passiveSupine": "tillgetts",
    "passiveInfinitive": "tillgivas",
    "activePreterite": "tillgåvo",
    "activePresent": "tillger",
    "activeSupine": "tillgivit",
    "imperative": "tillgiv",
    "activeInfinitive": "tillgiva"
  },
  {
    "passivePreterite": "tillgavs",
    "passivePresent": "tillges",
    "passiveSupine": "tillgetts",
    "passiveInfinitive": "tillgivas",
    "activePreterite": "tillgåvo",
    "activePresent": "tillger",
    "activeSupine": "tillgivit",
    "imperative": "tillgiv",
    "activeInfinitive": "tillgiva"
  },
  {
    "passivePreterite": "tillgåvos",
    "passivePresent": "tillges",
    "passiveSupine": "tillgetts",
    "passiveInfinitive": "tillgivas",
    "activePreterite": "tillgåvo",
    "activePresent": "tillger",
    "activeSupine": "tillgivit",
    "imperative": "tillgiv",
    "activeInfinitive": "tillgiva"
  },
  {
    "passivePreterite": "tillgavs",
    "passivePresent": "tillgives",
    "passiveSupine": "tillgivits",
    "passiveInfinitive": "tillgivas",
    "activePreterite": "tillgåvo",
    "activePresent": "tillger",
    "activeSupine": "tillgivit",
    "imperative": "tillgiv",
    "activeInfinitive": "tillgiva"
  },
  {
    "passivePreterite": "tillgåvos",
    "passivePresent": "tillgives",
    "passiveSupine": "tillgivits",
    "passiveInfinitive": "tillgivas",
    "activePreterite": "tillgåvo",
    "activePresent": "tillger",
    "activeSupine": "tillgivit",
    "imperative": "tillgiv",
    "activeInfinitive": "tillgiva"
  },
  {
    "passivePreterite": "tillgavs",
    "passivePresent": "tillges",
    "passiveSupine": "tillgivits",
    "passiveInfinitive": "tillgivas",
    "activePreterite": "tillgåvo",
    "activePresent": "tillger",
    "activeSupine": "tillgivit",
    "imperative": "tillgiv",
    "activeInfinitive": "tillgiva"
  },
  {
    "passivePreterite": "tillgåvos",
    "passivePresent": "tillges",
    "passiveSupine": "tillgivits",
    "passiveInfinitive": "tillgivas",
    "activePreterite": "tillgåvo",
    "activePresent": "tillger",
    "activeSupine": "tillgivit",
    "imperative": "tillgiv",
    "activeInfinitive": "tillgiva"
  },
  {
    "passivePreterite": "tillgavs",
    "passivePresent": "tillgives",
    "passiveSupine": "tillgetts",
    "passiveInfinitive": "tillges",
    "activePreterite": "tillgåvo",
    "activePresent": "tillger",
    "activeSupine": "tillgivit",
    "imperative": "tillgiv",
    "activeInfinitive": "tillgiva"
  },
  {
    "passivePreterite": "tillgåvos",
    "passivePresent": "tillgives",
    "passiveSupine": "tillgetts",
    "passiveInfinitive": "tillges",
    "activePreterite": "tillgåvo",
    "activePresent": "tillger",
    "activeSupine": "tillgivit",
    "imperative": "tillgiv",
    "activeInfinitive": "tillgiva"
  },
  {
    "passivePreterite": "tillgavs",
    "passivePresent": "tillges",
    "passiveSupine": "tillgetts",
    "passiveInfinitive": "tillges",
    "activePreterite": "tillgåvo",
    "activePresent": "tillger",
    "activeSupine": "tillgivit",
    "imperative": "tillgiv",
    "activeInfinitive": "tillgiva"
  },
  {
    "passivePreterite": "tillgåvos",
    "passivePresent": "tillges",
    "passiveSupine": "tillgetts",
    "passiveInfinitive": "tillges",
    "activePreterite": "tillgåvo",
    "activePresent": "tillger",
    "activeSupine": "tillgivit",
    "imperative": "tillgiv",
    "activeInfinitive": "tillgiva"
  },
  {
    "passivePreterite": "tillgavs",
    "passivePresent": "tillgives",
    "passiveSupine": "tillgivits",
    "passiveInfinitive": "tillges",
    "activePreterite": "tillgåvo",
    "activePresent": "tillger",
    "activeSupine": "tillgivit",
    "imperative": "tillgiv",
    "activeInfinitive": "tillgiva"
  },
  {
    "passivePreterite": "tillgåvos",
    "passivePresent": "tillgives",
    "passiveSupine": "tillgivits",
    "passiveInfinitive": "tillges",
    "activePreterite": "tillgåvo",
    "activePresent": "tillger",
    "activeSupine": "tillgivit",
    "imperative": "tillgiv",
    "activeInfinitive": "tillgiva"
  },
  {
    "passivePreterite": "tillgavs",
    "passivePresent": "tillges",
    "passiveSupine": "tillgivits",
    "passiveInfinitive": "tillges",
    "activePreterite": "tillgåvo",
    "activePresent": "tillger",
    "activeSupine": "tillgivit",
    "imperative": "tillgiv",
    "activeInfinitive": "tillgiva"
  },
  {
    "passivePreterite": "tillgåvos",
    "passivePresent": "tillges",
    "passiveSupine": "tillgivits",
    "passiveInfinitive": "tillges",
    "activePreterite": "tillgåvo",
    "activePresent": "tillger",
    "activeSupine": "tillgivit",
    "imperative": "tillgiv",
    "activeInfinitive": "tillgiva"
  },
  {
    "passivePreterite": "genomodlades",
    "passivePresent": "genomodlas",
    "passiveSupine": "genomodlats",
    "passiveInfinitive": "genomodlas",
    "activePreterite": "genomodlade",
    "activePresent": "genomodlar",
    "activeSupine": "genomodlat",
    "imperative": "genomodla",
    "activeInfinitive": "genomodla"
  },
  {
    "passivePreterite": "instiftades",
    "passivePresent": "instiftas",
    "passiveSupine": "instiftats",
    "passiveInfinitive": "instiftas",
    "activePreterite": "instiftade",
    "activePresent": "instiftar",
    "activeSupine": "instiftat",
    "imperative": "instiftas",
    "activeInfinitive": "instifta"
  },
  {
    "passivePreterite": "återtogs",
    "passivePresent": "återtas",
    "passiveSupine": "återtagits",
    "passiveInfinitive": "återtas",
    "activePreterite": "återtog",
    "activePresent": "återtar",
    "activeSupine": "återtagit",
    "imperative": "återta",
    "activeInfinitive": "återta"
  },
  {
    "passivePreterite": "gastroskoperades",
    "passivePresent": "gastroskoperas",
    "passiveSupine": "gastroskoperats",
    "passiveInfinitive": "gastroskoperas",
    "activePreterite": "gastroskoperade",
    "activePresent": "gastroskoperar",
    "activeSupine": "gastroskoperat",
    "imperative": "gastroskopera",
    "activeInfinitive": "gastroskopera"
  },
  {
    "passivePreterite": "decentraliserades",
    "passivePresent": "decentraliseras",
    "passiveSupine": "decentraliserats",
    "passiveInfinitive": "decentraliseras",
    "activePreterite": "decentraliserade",
    "activePresent": "decentraliserar",
    "activeSupine": "decentraliserat",
    "imperative": "decentralisera",
    "activeInfinitive": "decentralisera"
  },
  {
    "passivePreterite": "centrerades",
    "passivePresent": "centreras",
    "passiveSupine": "centrerats",
    "passiveInfinitive": "centreras",
    "activePreterite": "centrerade",
    "activePresent": "centrerar",
    "activeSupine": "centrerat",
    "imperative": "centrera",
    "activeInfinitive": "centrera"
  },
  {
    "passivePreterite": "dalades",
    "passivePresent": "dalas",
    "passiveSupine": "dalats",
    "passiveInfinitive": "dalas",
    "activePreterite": "dalade",
    "activePresent": "dalar",
    "activeSupine": "dalade",
    "imperative": "dala",
    "activeInfinitive": "dala"
  },
  {
    "passivePreterite": "inventerades",
    "passivePresent": "inventeras",
    "passiveSupine": "inventerats",
    "passiveInfinitive": "inventeras",
    "activePreterite": "inventerade",
    "activePresent": "inventerar",
    "activeSupine": "inventerat",
    "imperative": "inventera",
    "activeInfinitive": "inventera"
  },
  {
    "passivePreterite": "avtecknades",
    "passivePresent": "avtecknas",
    "passiveSupine": "avtecknats",
    "passiveInfinitive": "avtecknas",
    "activePreterite": "avtecknade",
    "activePresent": "avtecknar",
    "activeSupine": "avtecknat",
    "imperative": "avteckna",
    "activeInfinitive": "avteckna"
  },
  {
    "passivePreterite": "avtecknades",
    "passivePresent": "avtecknas",
    "passiveSupine": "avtecknats",
    "passiveInfinitive": "avtecknas",
    "activePreterite": "avtecknade",
    "activePresent": "avtecknar",
    "activeSupine": "avtecknat",
    "imperative": "avteckna",
    "activeInfinitive": "avteckna"
  },
  {
    "passivePreterite": "avpolleterades",
    "passivePresent": "avpolleteras",
    "passiveSupine": "avpolleterats",
    "passiveInfinitive": "avpolleteras",
    "activePreterite": "avpolleterade",
    "activePresent": "avpolleterar",
    "activeSupine": "avpolleterat",
    "imperative": "avpolletera",
    "activeInfinitive": "avpolletera"
  },
  {
    "passivePreterite": "utlästes",
    "passivePresent": "utläses",
    "passiveSupine": "utlästs",
    "passiveInfinitive": "utläsas",
    "activePreterite": "utläste",
    "activePresent": "utläser",
    "activeSupine": "utläst",
    "imperative": "utläs",
    "activeInfinitive": "utläsa"
  },
  {
    "passivePreterite": "frånskildes",
    "passivePresent": "frånskils",
    "passiveSupine": "frånskilts",
    "passiveInfinitive": "frånskiljas",
    "activePreterite": "frånskilde",
    "activePresent": "frånskiljer",
    "activeSupine": "frånskilt",
    "imperative": "frånskilj",
    "activeInfinitive": "frånskilja"
  },
  {
    "passivePreterite": "frihetsberövades",
    "passivePresent": "frihetsberövas",
    "passiveSupine": "frihetsberövats",
    "passiveInfinitive": "frihetsberövas",
    "activePreterite": "frihetsberövade",
    "activePresent": "frihetsberövar",
    "activeSupine": "frihetsberövat",
    "imperative": "frihetsberöva",
    "activeInfinitive": "frihetsberöva"
  },
  {
    "passivePreterite": "återbesöktes",
    "passivePresent": "återbesöks",
    "passiveSupine": "återbesökts",
    "passiveInfinitive": "återbesökas",
    "activePreterite": "återbesökte",
    "activePresent": "återbesöker",
    "activeSupine": "återbesökt",
    "imperative": "återbesök",
    "activeInfinitive": "återbesöka"
  },
  {
    "passivePreterite": "sprutades",
    "passivePresent": "sprutas",
    "passiveSupine": "sprutats",
    "passiveInfinitive": "sprutas",
    "activePreterite": "sprutade",
    "activePresent": "sprutar",
    "activeSupine": "sprutat",
    "imperative": "spruta",
    "activeInfinitive": "spruta"
  },
  {
    "passivePreterite": "veckohandlades",
    "passivePresent": "veckohandlas",
    "passiveSupine": "veckohandlats",
    "passiveInfinitive": "veckohandlas",
    "activePreterite": "veckohandlade",
    "activePresent": "veckohandlar",
    "activeSupine": "veckohandlat",
    "imperative": "veckohandla",
    "activeInfinitive": "veckohandla"
  },
  {
    "passivePreterite": "fnaskades",
    "passivePresent": "fnaskas",
    "passiveSupine": "fnaskats",
    "passiveInfinitive": "fnaskas",
    "activePreterite": "fnaskade",
    "activePresent": "fnaskar",
    "activeSupine": "fnaskat",
    "imperative": "fnaska",
    "activeInfinitive": "fnaska"
  },
  {
    "passivePreterite": "ersattes",
    "passivePresent": "ersätts",
    "passiveSupine": "ersatts",
    "passiveInfinitive": "ersättas",
    "activePreterite": "ersatte",
    "activePresent": "ersätter",
    "activeSupine": "ersatt",
    "imperative": "ersätt",
    "activeInfinitive": "ersätta"
  },
  {
    "passivePreterite": "filades",
    "passivePresent": "filas",
    "passiveSupine": "filats",
    "passiveInfinitive": "filas",
    "activePreterite": "filade",
    "activePresent": "filar",
    "activeSupine": "filat",
    "imperative": "fila",
    "activeInfinitive": "fila"
  },
  {
    "passivePreterite": "gömdes",
    "passivePresent": "göms",
    "passiveSupine": "gömts",
    "passiveInfinitive": "gömmas",
    "activePreterite": "gömde",
    "activePresent": "gömmer",
    "activeSupine": "gömt",
    "imperative": "göm",
    "activeInfinitive": "gömma"
  },
  {
    "passivePreterite": "tarifferades",
    "passivePresent": "tarifferas",
    "passiveSupine": "tarifferats",
    "passiveInfinitive": "tarifferas",
    "activePreterite": "tarifferade",
    "activePresent": "tarifferar",
    "activeSupine": "tarifferat",
    "imperative": "tariffera",
    "activeInfinitive": "tariffera"
  },
  {
    "passivePreterite": "hejdades",
    "passivePresent": "hejdas",
    "passiveSupine": "hejdats",
    "passiveInfinitive": "hejdas",
    "activePreterite": "hejdade",
    "activePresent": "hejdar",
    "activeSupine": "hejdat",
    "imperative": "hejda",
    "activeInfinitive": "hejda"
  },
  {
    "passivePreterite": "stacks",
    "passivePresent": "sticks",
    "passiveSupine": "stuckits",
    "passiveInfinitive": "stickas",
    "activePreterite": "stack",
    "activePresent": "sticker",
    "activeSupine": "stuckit",
    "imperative": "stick",
    "activeInfinitive": "sticka"
  },
  {
    "passivePreterite": "stacks",
    "passivePresent": "stickes",
    "passiveSupine": "stuckits",
    "passiveInfinitive": "stickas",
    "activePreterite": "stack",
    "activePresent": "sticker",
    "activeSupine": "stuckit",
    "imperative": "stick",
    "activeInfinitive": "sticka"
  },
  {
    "passivePreterite": "twittrades",
    "passivePresent": "twittras",
    "passiveSupine": "twittrats",
    "passiveInfinitive": "twittras",
    "activePreterite": "twittrade",
    "activePresent": "twittrar",
    "activeSupine": "twittrat",
    "imperative": "twittra",
    "activeInfinitive": "twittra"
  },
  {
    "passivePreterite": "babblades",
    "passivePresent": "babblas",
    "passiveSupine": "babblats",
    "passiveInfinitive": "babblas",
    "activePreterite": "babblade",
    "activePresent": "babblar",
    "activeSupine": "babblat",
    "imperative": "babbla",
    "activeInfinitive": "babbla"
  },
  {
    "passivePreterite": "levererades",
    "passivePresent": "levereras",
    "passiveSupine": "levererats",
    "passiveInfinitive": "levereras",
    "activePreterite": "levererade",
    "activePresent": "levererar",
    "activeSupine": "levererat",
    "imperative": "leverera",
    "activeInfinitive": "leverera"
  },
  {
    "passivePreterite": "ammades",
    "passivePresent": "ammas",
    "passiveSupine": "ammats",
    "passiveInfinitive": "ammas",
    "activePreterite": "ammade",
    "activePresent": "ammar",
    "activeSupine": "ammat",
    "imperative": "amma",
    "activeInfinitive": "amma"
  },
  {
    "passivePreterite": "sorterades",
    "passivePresent": "sorteras",
    "passiveSupine": "sorterats",
    "passiveInfinitive": "sorteras",
    "activePreterite": "sorterade",
    "activePresent": "sorterar",
    "activeSupine": "sorterat",
    "imperative": "sortera",
    "activeInfinitive": "sortera"
  },
  {
    "passivePreterite": "samarbetades",
    "passivePresent": "samarbetas",
    "passiveSupine": "samarbetats",
    "passiveInfinitive": "samarbetas",
    "activePreterite": "samarbetade",
    "activePresent": "samarbetar",
    "activeSupine": "samarbetat",
    "imperative": "samarbeta",
    "activeInfinitive": "samarbeta"
  },
  {
    "passivePreterite": "omgavs",
    "passivePresent": "omgives",
    "passiveSupine": "omgetts",
    "passiveInfinitive": "omgivas",
    "activePreterite": "omgav",
    "activePresent": "omgiver",
    "activeSupine": "omgett",
    "imperative": "omge",
    "activeInfinitive": "omge"
  },
  {
    "passivePreterite": "omgåvos",
    "passivePresent": "omgives",
    "passiveSupine": "omgetts",
    "passiveInfinitive": "omgivas",
    "activePreterite": "omgav",
    "activePresent": "omgiver",
    "activeSupine": "omgett",
    "imperative": "omge",
    "activeInfinitive": "omge"
  },
  {
    "passivePreterite": "omgavs",
    "passivePresent": "omges",
    "passiveSupine": "omgetts",
    "passiveInfinitive": "omgivas",
    "activePreterite": "omgav",
    "activePresent": "omgiver",
    "activeSupine": "omgett",
    "imperative": "omge",
    "activeInfinitive": "omge"
  },
  {
    "passivePreterite": "omgåvos",
    "passivePresent": "omges",
    "passiveSupine": "omgetts",
    "passiveInfinitive": "omgivas",
    "activePreterite": "omgav",
    "activePresent": "omgiver",
    "activeSupine": "omgett",
    "imperative": "omge",
    "activeInfinitive": "omge"
  },
  {
    "passivePreterite": "omgavs",
    "passivePresent": "omgives",
    "passiveSupine": "omgivits",
    "passiveInfinitive": "omgivas",
    "activePreterite": "omgav",
    "activePresent": "omgiver",
    "activeSupine": "omgett",
    "imperative": "omge",
    "activeInfinitive": "omge"
  },
  {
    "passivePreterite": "omgåvos",
    "passivePresent": "omgives",
    "passiveSupine": "omgivits",
    "passiveInfinitive": "omgivas",
    "activePreterite": "omgav",
    "activePresent": "omgiver",
    "activeSupine": "omgett",
    "imperative": "omge",
    "activeInfinitive": "omge"
  },
  {
    "passivePreterite": "omgavs",
    "passivePresent": "omges",
    "passiveSupine": "omgivits",
    "passiveInfinitive": "omgivas",
    "activePreterite": "omgav",
    "activePresent": "omgiver",
    "activeSupine": "omgett",
    "imperative": "omge",
    "activeInfinitive": "omge"
  },
  {
    "passivePreterite": "omgåvos",
    "passivePresent": "omges",
    "passiveSupine": "omgivits",
    "passiveInfinitive": "omgivas",
    "activePreterite": "omgav",
    "activePresent": "omgiver",
    "activeSupine": "omgett",
    "imperative": "omge",
    "activeInfinitive": "omge"
  },
  {
    "passivePreterite": "omgavs",
    "passivePresent": "omgives",
    "passiveSupine": "omgetts",
    "passiveInfinitive": "omges",
    "activePreterite": "omgav",
    "activePresent": "omgiver",
    "activeSupine": "omgett",
    "imperative": "omge",
    "activeInfinitive": "omge"
  },
  {
    "passivePreterite": "omgåvos",
    "passivePresent": "omgives",
    "passiveSupine": "omgetts",
    "passiveInfinitive": "omges",
    "activePreterite": "omgav",
    "activePresent": "omgiver",
    "activeSupine": "omgett",
    "imperative": "omge",
    "activeInfinitive": "omge"
  },
  {
    "passivePreterite": "omgavs",
    "passivePresent": "omges",
    "passiveSupine": "omgetts",
    "passiveInfinitive": "omges",
    "activePreterite": "omgav",
    "activePresent": "omgiver",
    "activeSupine": "omgett",
    "imperative": "omge",
    "activeInfinitive": "omge"
  },
  {
    "passivePreterite": "omgåvos",
    "passivePresent": "omges",
    "passiveSupine": "omgetts",
    "passiveInfinitive": "omges",
    "activePreterite": "omgav",
    "activePresent": "omgiver",
    "activeSupine": "omgett",
    "imperative": "omge",
    "activeInfinitive": "omge"
  },
  {
    "passivePreterite": "omgavs",
    "passivePresent": "omgives",
    "passiveSupine": "omgivits",
    "passiveInfinitive": "omges",
    "activePreterite": "omgav",
    "activePresent": "omgiver",
    "activeSupine": "omgett",
    "imperative": "omge",
    "activeInfinitive": "omge"
  },
  {
    "passivePreterite": "omgåvos",
    "passivePresent": "omgives",
    "passiveSupine": "omgivits",
    "passiveInfinitive": "omges",
    "activePreterite": "omgav",
    "activePresent": "omgiver",
    "activeSupine": "omgett",
    "imperative": "omge",
    "activeInfinitive": "omge"
  },
  {
    "passivePreterite": "omgavs",
    "passivePresent": "omges",
    "passiveSupine": "omgivits",
    "passiveInfinitive": "omges",
    "activePreterite": "omgav",
    "activePresent": "omgiver",
    "activeSupine": "omgett",
    "imperative": "omge",
    "activeInfinitive": "omge"
  },
  {
    "passivePreterite": "omgåvos",
    "passivePresent": "omges",
    "passiveSupine": "omgivits",
    "passiveInfinitive": "omges",
    "activePreterite": "omgav",
    "activePresent": "omgiver",
    "activeSupine": "omgett",
    "imperative": "omge",
    "activeInfinitive": "omge"
  },
  {
    "passivePreterite": "omgavs",
    "passivePresent": "omgives",
    "passiveSupine": "omgetts",
    "passiveInfinitive": "omgivas",
    "activePreterite": "omgåvo",
    "activePresent": "omgiver",
    "activeSupine": "omgett",
    "imperative": "omge",
    "activeInfinitive": "omge"
  },
  {
    "passivePreterite": "omgåvos",
    "passivePresent": "omgives",
    "passiveSupine": "omgetts",
    "passiveInfinitive": "omgivas",
    "activePreterite": "omgåvo",
    "activePresent": "omgiver",
    "activeSupine": "omgett",
    "imperative": "omge",
    "activeInfinitive": "omge"
  },
  {
    "passivePreterite": "omgavs",
    "passivePresent": "omges",
    "passiveSupine": "omgetts",
    "passiveInfinitive": "omgivas",
    "activePreterite": "omgåvo",
    "activePresent": "omgiver",
    "activeSupine": "omgett",
    "imperative": "omge",
    "activeInfinitive": "omge"
  },
  {
    "passivePreterite": "omgåvos",
    "passivePresent": "omges",
    "passiveSupine": "omgetts",
    "passiveInfinitive": "omgivas",
    "activePreterite": "omgåvo",
    "activePresent": "omgiver",
    "activeSupine": "omgett",
    "imperative": "omge",
    "activeInfinitive": "omge"
  },
  {
    "passivePreterite": "omgavs",
    "passivePresent": "omgives",
    "passiveSupine": "omgivits",
    "passiveInfinitive": "omgivas",
    "activePreterite": "omgåvo",
    "activePresent": "omgiver",
    "activeSupine": "omgett",
    "imperative": "omge",
    "activeInfinitive": "omge"
  },
  {
    "passivePreterite": "omgåvos",
    "passivePresent": "omgives",
    "passiveSupine": "omgivits",
    "passiveInfinitive": "omgivas",
    "activePreterite": "omgåvo",
    "activePresent": "omgiver",
    "activeSupine": "omgett",
    "imperative": "omge",
    "activeInfinitive": "omge"
  },
  {
    "passivePreterite": "omgavs",
    "passivePresent": "omges",
    "passiveSupine": "omgivits",
    "passiveInfinitive": "omgivas",
    "activePreterite": "omgåvo",
    "activePresent": "omgiver",
    "activeSupine": "omgett",
    "imperative": "omge",
    "activeInfinitive": "omge"
  },
  {
    "passivePreterite": "omgåvos",
    "passivePresent": "omges",
    "passiveSupine": "omgivits",
    "passiveInfinitive": "omgivas",
    "activePreterite": "omgåvo",
    "activePresent": "omgiver",
    "activeSupine": "omgett",
    "imperative": "omge",
    "activeInfinitive": "omge"
  },
  {
    "passivePreterite": "omgavs",
    "passivePresent": "omgives",
    "passiveSupine": "omgetts",
    "passiveInfinitive": "omges",
    "activePreterite": "omgåvo",
    "activePresent": "omgiver",
    "activeSupine": "omgett",
    "imperative": "omge",
    "activeInfinitive": "omge"
  },
  {
    "passivePreterite": "omgåvos",
    "passivePresent": "omgives",
    "passiveSupine": "omgetts",
    "passiveInfinitive": "omges",
    "activePreterite": "omgåvo",
    "activePresent": "omgiver",
    "activeSupine": "omgett",
    "imperative": "omge",
    "activeInfinitive": "omge"
  },
  {
    "passivePreterite": "omgavs",
    "passivePresent": "omges",
    "passiveSupine": "omgetts",
    "passiveInfinitive": "omges",
    "activePreterite": "omgåvo",
    "activePresent": "omgiver",
    "activeSupine": "omgett",
    "imperative": "omge",
    "activeInfinitive": "omge"
  },
  {
    "passivePreterite": "omgåvos",
    "passivePresent": "omges",
    "passiveSupine": "omgetts",
    "passiveInfinitive": "omges",
    "activePreterite": "omgåvo",
    "activePresent": "omgiver",
    "activeSupine": "omgett",
    "imperative": "omge",
    "activeInfinitive": "omge"
  },
  {
    "passivePreterite": "omgavs",
    "passivePresent": "omgives",
    "passiveSupine": "omgivits",
    "passiveInfinitive": "omges",
    "activePreterite": "omgåvo",
    "activePresent": "omgiver",
    "activeSupine": "omgett",
    "imperative": "omge",
    "activeInfinitive": "omge"
  },
  {
    "passivePreterite": "omgåvos",
    "passivePresent": "omgives",
    "passiveSupine": "omgivits",
    "passiveInfinitive": "omges",
    "activePreterite": "omgåvo",
    "activePresent": "omgiver",
    "activeSupine": "omgett",
    "imperative": "omge",
    "activeInfinitive": "omge"
  },
  {
    "passivePreterite": "omgavs",
    "passivePresent": "omges",
    "passiveSupine": "omgivits",
    "passiveInfinitive": "omges",
    "activePreterite": "omgåvo",
    "activePresent": "omgiver",
    "activeSupine": "omgett",
    "imperative": "omge",
    "activeInfinitive": "omge"
  },
  {
    "passivePreterite": "omgåvos",
    "passivePresent": "omges",
    "passiveSupine": "omgivits",
    "passiveInfinitive": "omges",
    "activePreterite": "omgåvo",
    "activePresent": "omgiver",
    "activeSupine": "omgett",
    "imperative": "omge",
    "activeInfinitive": "omge"
  },
  {
    "passivePreterite": "omgavs",
    "passivePresent": "omgives",
    "passiveSupine": "omgetts",
    "passiveInfinitive": "omgivas",
    "activePreterite": "omgav",
    "activePresent": "omger",
    "activeSupine": "omgett",
    "imperative": "omge",
    "activeInfinitive": "omge"
  },
  {
    "passivePreterite": "omgåvos",
    "passivePresent": "omgives",
    "passiveSupine": "omgetts",
    "passiveInfinitive": "omgivas",
    "activePreterite": "omgav",
    "activePresent": "omger",
    "activeSupine": "omgett",
    "imperative": "omge",
    "activeInfinitive": "omge"
  },
  {
    "passivePreterite": "omgavs",
    "passivePresent": "omges",
    "passiveSupine": "omgetts",
    "passiveInfinitive": "omgivas",
    "activePreterite": "omgav",
    "activePresent": "omger",
    "activeSupine": "omgett",
    "imperative": "omge",
    "activeInfinitive": "omge"
  },
  {
    "passivePreterite": "omgåvos",
    "passivePresent": "omges",
    "passiveSupine": "omgetts",
    "passiveInfinitive": "omgivas",
    "activePreterite": "omgav",
    "activePresent": "omger",
    "activeSupine": "omgett",
    "imperative": "omge",
    "activeInfinitive": "omge"
  },
  {
    "passivePreterite": "omgavs",
    "passivePresent": "omgives",
    "passiveSupine": "omgivits",
    "passiveInfinitive": "omgivas",
    "activePreterite": "omgav",
    "activePresent": "omger",
    "activeSupine": "omgett",
    "imperative": "omge",
    "activeInfinitive": "omge"
  },
  {
    "passivePreterite": "omgåvos",
    "passivePresent": "omgives",
    "passiveSupine": "omgivits",
    "passiveInfinitive": "omgivas",
    "activePreterite": "omgav",
    "activePresent": "omger",
    "activeSupine": "omgett",
    "imperative": "omge",
    "activeInfinitive": "omge"
  },
  {
    "passivePreterite": "omgavs",
    "passivePresent": "omges",
    "passiveSupine": "omgivits",
    "passiveInfinitive": "omgivas",
    "activePreterite": "omgav",
    "activePresent": "omger",
    "activeSupine": "omgett",
    "imperative": "omge",
    "activeInfinitive": "omge"
  },
  {
    "passivePreterite": "omgåvos",
    "passivePresent": "omges",
    "passiveSupine": "omgivits",
    "passiveInfinitive": "omgivas",
    "activePreterite": "omgav",
    "activePresent": "omger",
    "activeSupine": "omgett",
    "imperative": "omge",
    "activeInfinitive": "omge"
  },
  {
    "passivePreterite": "omgavs",
    "passivePresent": "omgives",
    "passiveSupine": "omgetts",
    "passiveInfinitive": "omges",
    "activePreterite": "omgav",
    "activePresent": "omger",
    "activeSupine": "omgett",
    "imperative": "omge",
    "activeInfinitive": "omge"
  },
  {
    "passivePreterite": "omgåvos",
    "passivePresent": "omgives",
    "passiveSupine": "omgetts",
    "passiveInfinitive": "omges",
    "activePreterite": "omgav",
    "activePresent": "omger",
    "activeSupine": "omgett",
    "imperative": "omge",
    "activeInfinitive": "omge"
  },
  {
    "passivePreterite": "omgavs",
    "passivePresent": "omges",
    "passiveSupine": "omgetts",
    "passiveInfinitive": "omges",
    "activePreterite": "omgav",
    "activePresent": "omger",
    "activeSupine": "omgett",
    "imperative": "omge",
    "activeInfinitive": "omge"
  },
  {
    "passivePreterite": "omgåvos",
    "passivePresent": "omges",
    "passiveSupine": "omgetts",
    "passiveInfinitive": "omges",
    "activePreterite": "omgav",
    "activePresent": "omger",
    "activeSupine": "omgett",
    "imperative": "omge",
    "activeInfinitive": "omge"
  },
  {
    "passivePreterite": "omgavs",
    "passivePresent": "omgives",
    "passiveSupine": "omgivits",
    "passiveInfinitive": "omges",
    "activePreterite": "omgav",
    "activePresent": "omger",
    "activeSupine": "omgett",
    "imperative": "omge",
    "activeInfinitive": "omge"
  },
  {
    "passivePreterite": "omgåvos",
    "passivePresent": "omgives",
    "passiveSupine": "omgivits",
    "passiveInfinitive": "omges",
    "activePreterite": "omgav",
    "activePresent": "omger",
    "activeSupine": "omgett",
    "imperative": "omge",
    "activeInfinitive": "omge"
  },
  {
    "passivePreterite": "omgavs",
    "passivePresent": "omges",
    "passiveSupine": "omgivits",
    "passiveInfinitive": "omges",
    "activePreterite": "omgav",
    "activePresent": "omger",
    "activeSupine": "omgett",
    "imperative": "omge",
    "activeInfinitive": "omge"
  },
  {
    "passivePreterite": "omgåvos",
    "passivePresent": "omges",
    "passiveSupine": "omgivits",
    "passiveInfinitive": "omges",
    "activePreterite": "omgav",
    "activePresent": "omger",
    "activeSupine": "omgett",
    "imperative": "omge",
    "activeInfinitive": "omge"
  },
  {
    "passivePreterite": "omgavs",
    "passivePresent": "omgives",
    "passiveSupine": "omgetts",
    "passiveInfinitive": "omgivas",
    "activePreterite": "omgåvo",
    "activePresent": "omger",
    "activeSupine": "omgett",
    "imperative": "omge",
    "activeInfinitive": "omge"
  },
  {
    "passivePreterite": "omgåvos",
    "passivePresent": "omgives",
    "passiveSupine": "omgetts",
    "passiveInfinitive": "omgivas",
    "activePreterite": "omgåvo",
    "activePresent": "omger",
    "activeSupine": "omgett",
    "imperative": "omge",
    "activeInfinitive": "omge"
  },
  {
    "passivePreterite": "omgavs",
    "passivePresent": "omges",
    "passiveSupine": "omgetts",
    "passiveInfinitive": "omgivas",
    "activePreterite": "omgåvo",
    "activePresent": "omger",
    "activeSupine": "omgett",
    "imperative": "omge",
    "activeInfinitive": "omge"
  },
  {
    "passivePreterite": "omgåvos",
    "passivePresent": "omges",
    "passiveSupine": "omgetts",
    "passiveInfinitive": "omgivas",
    "activePreterite": "omgåvo",
    "activePresent": "omger",
    "activeSupine": "omgett",
    "imperative": "omge",
    "activeInfinitive": "omge"
  },
  {
    "passivePreterite": "omgavs",
    "passivePresent": "omgives",
    "passiveSupine": "omgivits",
    "passiveInfinitive": "omgivas",
    "activePreterite": "omgåvo",
    "activePresent": "omger",
    "activeSupine": "omgett",
    "imperative": "omge",
    "activeInfinitive": "omge"
  },
  {
    "passivePreterite": "omgåvos",
    "passivePresent": "omgives",
    "passiveSupine": "omgivits",
    "passiveInfinitive": "omgivas",
    "activePreterite": "omgåvo",
    "activePresent": "omger",
    "activeSupine": "omgett",
    "imperative": "omge",
    "activeInfinitive": "omge"
  },
  {
    "passivePreterite": "omgavs",
    "passivePresent": "omges",
    "passiveSupine": "omgivits",
    "passiveInfinitive": "omgivas",
    "activePreterite": "omgåvo",
    "activePresent": "omger",
    "activeSupine": "omgett",
    "imperative": "omge",
    "activeInfinitive": "omge"
  },
  {
    "passivePreterite": "omgåvos",
    "passivePresent": "omges",
    "passiveSupine": "omgivits",
    "passiveInfinitive": "omgivas",
    "activePreterite": "omgåvo",
    "activePresent": "omger",
    "activeSupine": "omgett",
    "imperative": "omge",
    "activeInfinitive": "omge"
  },
  {
    "passivePreterite": "omgavs",
    "passivePresent": "omgives",
    "passiveSupine": "omgetts",
    "passiveInfinitive": "omges",
    "activePreterite": "omgåvo",
    "activePresent": "omger",
    "activeSupine": "omgett",
    "imperative": "omge",
    "activeInfinitive": "omge"
  },
  {
    "passivePreterite": "omgåvos",
    "passivePresent": "omgives",
    "passiveSupine": "omgetts",
    "passiveInfinitive": "omges",
    "activePreterite": "omgåvo",
    "activePresent": "omger",
    "activeSupine": "omgett",
    "imperative": "omge",
    "activeInfinitive": "omge"
  },
  {
    "passivePreterite": "omgavs",
    "passivePresent": "omges",
    "passiveSupine": "omgetts",
    "passiveInfinitive": "omges",
    "activePreterite": "omgåvo",
    "activePresent": "omger",
    "activeSupine": "omgett",
    "imperative": "omge",
    "activeInfinitive": "omge"
  },
  {
    "passivePreterite": "omgåvos",
    "passivePresent": "omges",
    "passiveSupine": "omgetts",
    "passiveInfinitive": "omges",
    "activePreterite": "omgåvo",
    "activePresent": "omger",
    "activeSupine": "omgett",
    "imperative": "omge",
    "activeInfinitive": "omge"
  },
  {
    "passivePreterite": "omgavs",
    "passivePresent": "omgives",
    "passiveSupine": "omgivits",
    "passiveInfinitive": "omges",
    "activePreterite": "omgåvo",
    "activePresent": "omger",
    "activeSupine": "omgett",
    "imperative": "omge",
    "activeInfinitive": "omge"
  },
  {
    "passivePreterite": "omgåvos",
    "passivePresent": "omgives",
    "passiveSupine": "omgivits",
    "passiveInfinitive": "omges",
    "activePreterite": "omgåvo",
    "activePresent": "omger",
    "activeSupine": "omgett",
    "imperative": "omge",
    "activeInfinitive": "omge"
  },
  {
    "passivePreterite": "omgavs",
    "passivePresent": "omges",
    "passiveSupine": "omgivits",
    "passiveInfinitive": "omges",
    "activePreterite": "omgåvo",
    "activePresent": "omger",
    "activeSupine": "omgett",
    "imperative": "omge",
    "activeInfinitive": "omge"
  },
  {
    "passivePreterite": "omgåvos",
    "passivePresent": "omges",
    "passiveSupine": "omgivits",
    "passiveInfinitive": "omges",
    "activePreterite": "omgåvo",
    "activePresent": "omger",
    "activeSupine": "omgett",
    "imperative": "omge",
    "activeInfinitive": "omge"
  },
  {
    "passivePreterite": "omgavs",
    "passivePresent": "omgives",
    "passiveSupine": "omgetts",
    "passiveInfinitive": "omgivas",
    "activePreterite": "omgav",
    "activePresent": "omgiver",
    "activeSupine": "omgivit",
    "imperative": "omge",
    "activeInfinitive": "omge"
  },
  {
    "passivePreterite": "omgåvos",
    "passivePresent": "omgives",
    "passiveSupine": "omgetts",
    "passiveInfinitive": "omgivas",
    "activePreterite": "omgav",
    "activePresent": "omgiver",
    "activeSupine": "omgivit",
    "imperative": "omge",
    "activeInfinitive": "omge"
  },
  {
    "passivePreterite": "omgavs",
    "passivePresent": "omges",
    "passiveSupine": "omgetts",
    "passiveInfinitive": "omgivas",
    "activePreterite": "omgav",
    "activePresent": "omgiver",
    "activeSupine": "omgivit",
    "imperative": "omge",
    "activeInfinitive": "omge"
  },
  {
    "passivePreterite": "omgåvos",
    "passivePresent": "omges",
    "passiveSupine": "omgetts",
    "passiveInfinitive": "omgivas",
    "activePreterite": "omgav",
    "activePresent": "omgiver",
    "activeSupine": "omgivit",
    "imperative": "omge",
    "activeInfinitive": "omge"
  },
  {
    "passivePreterite": "omgavs",
    "passivePresent": "omgives",
    "passiveSupine": "omgivits",
    "passiveInfinitive": "omgivas",
    "activePreterite": "omgav",
    "activePresent": "omgiver",
    "activeSupine": "omgivit",
    "imperative": "omge",
    "activeInfinitive": "omge"
  },
  {
    "passivePreterite": "omgåvos",
    "passivePresent": "omgives",
    "passiveSupine": "omgivits",
    "passiveInfinitive": "omgivas",
    "activePreterite": "omgav",
    "activePresent": "omgiver",
    "activeSupine": "omgivit",
    "imperative": "omge",
    "activeInfinitive": "omge"
  },
  {
    "passivePreterite": "omgavs",
    "passivePresent": "omges",
    "passiveSupine": "omgivits",
    "passiveInfinitive": "omgivas",
    "activePreterite": "omgav",
    "activePresent": "omgiver",
    "activeSupine": "omgivit",
    "imperative": "omge",
    "activeInfinitive": "omge"
  },
  {
    "passivePreterite": "omgåvos",
    "passivePresent": "omges",
    "passiveSupine": "omgivits",
    "passiveInfinitive": "omgivas",
    "activePreterite": "omgav",
    "activePresent": "omgiver",
    "activeSupine": "omgivit",
    "imperative": "omge",
    "activeInfinitive": "omge"
  },
  {
    "passivePreterite": "omgavs",
    "passivePresent": "omgives",
    "passiveSupine": "omgetts",
    "passiveInfinitive": "omges",
    "activePreterite": "omgav",
    "activePresent": "omgiver",
    "activeSupine": "omgivit",
    "imperative": "omge",
    "activeInfinitive": "omge"
  },
  {
    "passivePreterite": "omgåvos",
    "passivePresent": "omgives",
    "passiveSupine": "omgetts",
    "passiveInfinitive": "omges",
    "activePreterite": "omgav",
    "activePresent": "omgiver",
    "activeSupine": "omgivit",
    "imperative": "omge",
    "activeInfinitive": "omge"
  },
  {
    "passivePreterite": "omgavs",
    "passivePresent": "omges",
    "passiveSupine": "omgetts",
    "passiveInfinitive": "omges",
    "activePreterite": "omgav",
    "activePresent": "omgiver",
    "activeSupine": "omgivit",
    "imperative": "omge",
    "activeInfinitive": "omge"
  },
  {
    "passivePreterite": "omgåvos",
    "passivePresent": "omges",
    "passiveSupine": "omgetts",
    "passiveInfinitive": "omges",
    "activePreterite": "omgav",
    "activePresent": "omgiver",
    "activeSupine": "omgivit",
    "imperative": "omge",
    "activeInfinitive": "omge"
  },
  {
    "passivePreterite": "omgavs",
    "passivePresent": "omgives",
    "passiveSupine": "omgivits",
    "passiveInfinitive": "omges",
    "activePreterite": "omgav",
    "activePresent": "omgiver",
    "activeSupine": "omgivit",
    "imperative": "omge",
    "activeInfinitive": "omge"
  },
  {
    "passivePreterite": "omgåvos",
    "passivePresent": "omgives",
    "passiveSupine": "omgivits",
    "passiveInfinitive": "omges",
    "activePreterite": "omgav",
    "activePresent": "omgiver",
    "activeSupine": "omgivit",
    "imperative": "omge",
    "activeInfinitive": "omge"
  },
  {
    "passivePreterite": "omgavs",
    "passivePresent": "omges",
    "passiveSupine": "omgivits",
    "passiveInfinitive": "omges",
    "activePreterite": "omgav",
    "activePresent": "omgiver",
    "activeSupine": "omgivit",
    "imperative": "omge",
    "activeInfinitive": "omge"
  },
  {
    "passivePreterite": "omgåvos",
    "passivePresent": "omges",
    "passiveSupine": "omgivits",
    "passiveInfinitive": "omges",
    "activePreterite": "omgav",
    "activePresent": "omgiver",
    "activeSupine": "omgivit",
    "imperative": "omge",
    "activeInfinitive": "omge"
  },
  {
    "passivePreterite": "omgavs",
    "passivePresent": "omgives",
    "passiveSupine": "omgetts",
    "passiveInfinitive": "omgivas",
    "activePreterite": "omgåvo",
    "activePresent": "omgiver",
    "activeSupine": "omgivit",
    "imperative": "omge",
    "activeInfinitive": "omge"
  },
  {
    "passivePreterite": "omgåvos",
    "passivePresent": "omgives",
    "passiveSupine": "omgetts",
    "passiveInfinitive": "omgivas",
    "activePreterite": "omgåvo",
    "activePresent": "omgiver",
    "activeSupine": "omgivit",
    "imperative": "omge",
    "activeInfinitive": "omge"
  },
  {
    "passivePreterite": "omgavs",
    "passivePresent": "omges",
    "passiveSupine": "omgetts",
    "passiveInfinitive": "omgivas",
    "activePreterite": "omgåvo",
    "activePresent": "omgiver",
    "activeSupine": "omgivit",
    "imperative": "omge",
    "activeInfinitive": "omge"
  },
  {
    "passivePreterite": "omgåvos",
    "passivePresent": "omges",
    "passiveSupine": "omgetts",
    "passiveInfinitive": "omgivas",
    "activePreterite": "omgåvo",
    "activePresent": "omgiver",
    "activeSupine": "omgivit",
    "imperative": "omge",
    "activeInfinitive": "omge"
  },
  {
    "passivePreterite": "omgavs",
    "passivePresent": "omgives",
    "passiveSupine": "omgivits",
    "passiveInfinitive": "omgivas",
    "activePreterite": "omgåvo",
    "activePresent": "omgiver",
    "activeSupine": "omgivit",
    "imperative": "omge",
    "activeInfinitive": "omge"
  },
  {
    "passivePreterite": "omgåvos",
    "passivePresent": "omgives",
    "passiveSupine": "omgivits",
    "passiveInfinitive": "omgivas",
    "activePreterite": "omgåvo",
    "activePresent": "omgiver",
    "activeSupine": "omgivit",
    "imperative": "omge",
    "activeInfinitive": "omge"
  },
  {
    "passivePreterite": "omgavs",
    "passivePresent": "omges",
    "passiveSupine": "omgivits",
    "passiveInfinitive": "omgivas",
    "activePreterite": "omgåvo",
    "activePresent": "omgiver",
    "activeSupine": "omgivit",
    "imperative": "omge",
    "activeInfinitive": "omge"
  },
  {
    "passivePreterite": "omgåvos",
    "passivePresent": "omges",
    "passiveSupine": "omgivits",
    "passiveInfinitive": "omgivas",
    "activePreterite": "omgåvo",
    "activePresent": "omgiver",
    "activeSupine": "omgivit",
    "imperative": "omge",
    "activeInfinitive": "omge"
  },
  {
    "passivePreterite": "omgavs",
    "passivePresent": "omgives",
    "passiveSupine": "omgetts",
    "passiveInfinitive": "omges",
    "activePreterite": "omgåvo",
    "activePresent": "omgiver",
    "activeSupine": "omgivit",
    "imperative": "omge",
    "activeInfinitive": "omge"
  },
  {
    "passivePreterite": "omgåvos",
    "passivePresent": "omgives",
    "passiveSupine": "omgetts",
    "passiveInfinitive": "omges",
    "activePreterite": "omgåvo",
    "activePresent": "omgiver",
    "activeSupine": "omgivit",
    "imperative": "omge",
    "activeInfinitive": "omge"
  },
  {
    "passivePreterite": "omgavs",
    "passivePresent": "omges",
    "passiveSupine": "omgetts",
    "passiveInfinitive": "omges",
    "activePreterite": "omgåvo",
    "activePresent": "omgiver",
    "activeSupine": "omgivit",
    "imperative": "omge",
    "activeInfinitive": "omge"
  },
  {
    "passivePreterite": "omgåvos",
    "passivePresent": "omges",
    "passiveSupine": "omgetts",
    "passiveInfinitive": "omges",
    "activePreterite": "omgåvo",
    "activePresent": "omgiver",
    "activeSupine": "omgivit",
    "imperative": "omge",
    "activeInfinitive": "omge"
  },
  {
    "passivePreterite": "omgavs",
    "passivePresent": "omgives",
    "passiveSupine": "omgivits",
    "passiveInfinitive": "omges",
    "activePreterite": "omgåvo",
    "activePresent": "omgiver",
    "activeSupine": "omgivit",
    "imperative": "omge",
    "activeInfinitive": "omge"
  },
  {
    "passivePreterite": "omgåvos",
    "passivePresent": "omgives",
    "passiveSupine": "omgivits",
    "passiveInfinitive": "omges",
    "activePreterite": "omgåvo",
    "activePresent": "omgiver",
    "activeSupine": "omgivit",
    "imperative": "omge",
    "activeInfinitive": "omge"
  },
  {
    "passivePreterite": "omgavs",
    "passivePresent": "omges",
    "passiveSupine": "omgivits",
    "passiveInfinitive": "omges",
    "activePreterite": "omgåvo",
    "activePresent": "omgiver",
    "activeSupine": "omgivit",
    "imperative": "omge",
    "activeInfinitive": "omge"
  },
  {
    "passivePreterite": "omgåvos",
    "passivePresent": "omges",
    "passiveSupine": "omgivits",
    "passiveInfinitive": "omges",
    "activePreterite": "omgåvo",
    "activePresent": "omgiver",
    "activeSupine": "omgivit",
    "imperative": "omge",
    "activeInfinitive": "omge"
  },
  {
    "passivePreterite": "omgavs",
    "passivePresent": "omgives",
    "passiveSupine": "omgetts",
    "passiveInfinitive": "omgivas",
    "activePreterite": "omgav",
    "activePresent": "omger",
    "activeSupine": "omgivit",
    "imperative": "omge",
    "activeInfinitive": "omge"
  },
  {
    "passivePreterite": "omgåvos",
    "passivePresent": "omgives",
    "passiveSupine": "omgetts",
    "passiveInfinitive": "omgivas",
    "activePreterite": "omgav",
    "activePresent": "omger",
    "activeSupine": "omgivit",
    "imperative": "omge",
    "activeInfinitive": "omge"
  },
  {
    "passivePreterite": "omgavs",
    "passivePresent": "omges",
    "passiveSupine": "omgetts",
    "passiveInfinitive": "omgivas",
    "activePreterite": "omgav",
    "activePresent": "omger",
    "activeSupine": "omgivit",
    "imperative": "omge",
    "activeInfinitive": "omge"
  },
  {
    "passivePreterite": "omgåvos",
    "passivePresent": "omges",
    "passiveSupine": "omgetts",
    "passiveInfinitive": "omgivas",
    "activePreterite": "omgav",
    "activePresent": "omger",
    "activeSupine": "omgivit",
    "imperative": "omge",
    "activeInfinitive": "omge"
  },
  {
    "passivePreterite": "omgavs",
    "passivePresent": "omgives",
    "passiveSupine": "omgivits",
    "passiveInfinitive": "omgivas",
    "activePreterite": "omgav",
    "activePresent": "omger",
    "activeSupine": "omgivit",
    "imperative": "omge",
    "activeInfinitive": "omge"
  },
  {
    "passivePreterite": "omgåvos",
    "passivePresent": "omgives",
    "passiveSupine": "omgivits",
    "passiveInfinitive": "omgivas",
    "activePreterite": "omgav",
    "activePresent": "omger",
    "activeSupine": "omgivit",
    "imperative": "omge",
    "activeInfinitive": "omge"
  },
  {
    "passivePreterite": "omgavs",
    "passivePresent": "omges",
    "passiveSupine": "omgivits",
    "passiveInfinitive": "omgivas",
    "activePreterite": "omgav",
    "activePresent": "omger",
    "activeSupine": "omgivit",
    "imperative": "omge",
    "activeInfinitive": "omge"
  },
  {
    "passivePreterite": "omgåvos",
    "passivePresent": "omges",
    "passiveSupine": "omgivits",
    "passiveInfinitive": "omgivas",
    "activePreterite": "omgav",
    "activePresent": "omger",
    "activeSupine": "omgivit",
    "imperative": "omge",
    "activeInfinitive": "omge"
  },
  {
    "passivePreterite": "omgavs",
    "passivePresent": "omgives",
    "passiveSupine": "omgetts",
    "passiveInfinitive": "omges",
    "activePreterite": "omgav",
    "activePresent": "omger",
    "activeSupine": "omgivit",
    "imperative": "omge",
    "activeInfinitive": "omge"
  },
  {
    "passivePreterite": "omgåvos",
    "passivePresent": "omgives",
    "passiveSupine": "omgetts",
    "passiveInfinitive": "omges",
    "activePreterite": "omgav",
    "activePresent": "omger",
    "activeSupine": "omgivit",
    "imperative": "omge",
    "activeInfinitive": "omge"
  },
  {
    "passivePreterite": "omgavs",
    "passivePresent": "omges",
    "passiveSupine": "omgetts",
    "passiveInfinitive": "omges",
    "activePreterite": "omgav",
    "activePresent": "omger",
    "activeSupine": "omgivit",
    "imperative": "omge",
    "activeInfinitive": "omge"
  },
  {
    "passivePreterite": "omgåvos",
    "passivePresent": "omges",
    "passiveSupine": "omgetts",
    "passiveInfinitive": "omges",
    "activePreterite": "omgav",
    "activePresent": "omger",
    "activeSupine": "omgivit",
    "imperative": "omge",
    "activeInfinitive": "omge"
  },
  {
    "passivePreterite": "omgavs",
    "passivePresent": "omgives",
    "passiveSupine": "omgivits",
    "passiveInfinitive": "omges",
    "activePreterite": "omgav",
    "activePresent": "omger",
    "activeSupine": "omgivit",
    "imperative": "omge",
    "activeInfinitive": "omge"
  },
  {
    "passivePreterite": "omgåvos",
    "passivePresent": "omgives",
    "passiveSupine": "omgivits",
    "passiveInfinitive": "omges",
    "activePreterite": "omgav",
    "activePresent": "omger",
    "activeSupine": "omgivit",
    "imperative": "omge",
    "activeInfinitive": "omge"
  },
  {
    "passivePreterite": "omgavs",
    "passivePresent": "omges",
    "passiveSupine": "omgivits",
    "passiveInfinitive": "omges",
    "activePreterite": "omgav",
    "activePresent": "omger",
    "activeSupine": "omgivit",
    "imperative": "omge",
    "activeInfinitive": "omge"
  },
  {
    "passivePreterite": "omgåvos",
    "passivePresent": "omges",
    "passiveSupine": "omgivits",
    "passiveInfinitive": "omges",
    "activePreterite": "omgav",
    "activePresent": "omger",
    "activeSupine": "omgivit",
    "imperative": "omge",
    "activeInfinitive": "omge"
  },
  {
    "passivePreterite": "omgavs",
    "passivePresent": "omgives",
    "passiveSupine": "omgetts",
    "passiveInfinitive": "omgivas",
    "activePreterite": "omgåvo",
    "activePresent": "omger",
    "activeSupine": "omgivit",
    "imperative": "omge",
    "activeInfinitive": "omge"
  },
  {
    "passivePreterite": "omgåvos",
    "passivePresent": "omgives",
    "passiveSupine": "omgetts",
    "passiveInfinitive": "omgivas",
    "activePreterite": "omgåvo",
    "activePresent": "omger",
    "activeSupine": "omgivit",
    "imperative": "omge",
    "activeInfinitive": "omge"
  },
  {
    "passivePreterite": "omgavs",
    "passivePresent": "omges",
    "passiveSupine": "omgetts",
    "passiveInfinitive": "omgivas",
    "activePreterite": "omgåvo",
    "activePresent": "omger",
    "activeSupine": "omgivit",
    "imperative": "omge",
    "activeInfinitive": "omge"
  },
  {
    "passivePreterite": "omgåvos",
    "passivePresent": "omges",
    "passiveSupine": "omgetts",
    "passiveInfinitive": "omgivas",
    "activePreterite": "omgåvo",
    "activePresent": "omger",
    "activeSupine": "omgivit",
    "imperative": "omge",
    "activeInfinitive": "omge"
  },
  {
    "passivePreterite": "omgavs",
    "passivePresent": "omgives",
    "passiveSupine": "omgivits",
    "passiveInfinitive": "omgivas",
    "activePreterite": "omgåvo",
    "activePresent": "omger",
    "activeSupine": "omgivit",
    "imperative": "omge",
    "activeInfinitive": "omge"
  },
  {
    "passivePreterite": "omgåvos",
    "passivePresent": "omgives",
    "passiveSupine": "omgivits",
    "passiveInfinitive": "omgivas",
    "activePreterite": "omgåvo",
    "activePresent": "omger",
    "activeSupine": "omgivit",
    "imperative": "omge",
    "activeInfinitive": "omge"
  },
  {
    "passivePreterite": "omgavs",
    "passivePresent": "omges",
    "passiveSupine": "omgivits",
    "passiveInfinitive": "omgivas",
    "activePreterite": "omgåvo",
    "activePresent": "omger",
    "activeSupine": "omgivit",
    "imperative": "omge",
    "activeInfinitive": "omge"
  },
  {
    "passivePreterite": "omgåvos",
    "passivePresent": "omges",
    "passiveSupine": "omgivits",
    "passiveInfinitive": "omgivas",
    "activePreterite": "omgåvo",
    "activePresent": "omger",
    "activeSupine": "omgivit",
    "imperative": "omge",
    "activeInfinitive": "omge"
  },
  {
    "passivePreterite": "omgavs",
    "passivePresent": "omgives",
    "passiveSupine": "omgetts",
    "passiveInfinitive": "omges",
    "activePreterite": "omgåvo",
    "activePresent": "omger",
    "activeSupine": "omgivit",
    "imperative": "omge",
    "activeInfinitive": "omge"
  },
  {
    "passivePreterite": "omgåvos",
    "passivePresent": "omgives",
    "passiveSupine": "omgetts",
    "passiveInfinitive": "omges",
    "activePreterite": "omgåvo",
    "activePresent": "omger",
    "activeSupine": "omgivit",
    "imperative": "omge",
    "activeInfinitive": "omge"
  },
  {
    "passivePreterite": "omgavs",
    "passivePresent": "omges",
    "passiveSupine": "omgetts",
    "passiveInfinitive": "omges",
    "activePreterite": "omgåvo",
    "activePresent": "omger",
    "activeSupine": "omgivit",
    "imperative": "omge",
    "activeInfinitive": "omge"
  },
  {
    "passivePreterite": "omgåvos",
    "passivePresent": "omges",
    "passiveSupine": "omgetts",
    "passiveInfinitive": "omges",
    "activePreterite": "omgåvo",
    "activePresent": "omger",
    "activeSupine": "omgivit",
    "imperative": "omge",
    "activeInfinitive": "omge"
  },
  {
    "passivePreterite": "omgavs",
    "passivePresent": "omgives",
    "passiveSupine": "omgivits",
    "passiveInfinitive": "omges",
    "activePreterite": "omgåvo",
    "activePresent": "omger",
    "activeSupine": "omgivit",
    "imperative": "omge",
    "activeInfinitive": "omge"
  },
  {
    "passivePreterite": "omgåvos",
    "passivePresent": "omgives",
    "passiveSupine": "omgivits",
    "passiveInfinitive": "omges",
    "activePreterite": "omgåvo",
    "activePresent": "omger",
    "activeSupine": "omgivit",
    "imperative": "omge",
    "activeInfinitive": "omge"
  },
  {
    "passivePreterite": "omgavs",
    "passivePresent": "omges",
    "passiveSupine": "omgivits",
    "passiveInfinitive": "omges",
    "activePreterite": "omgåvo",
    "activePresent": "omger",
    "activeSupine": "omgivit",
    "imperative": "omge",
    "activeInfinitive": "omge"
  },
  {
    "passivePreterite": "omgåvos",
    "passivePresent": "omges",
    "passiveSupine": "omgivits",
    "passiveInfinitive": "omges",
    "activePreterite": "omgåvo",
    "activePresent": "omger",
    "activeSupine": "omgivit",
    "imperative": "omge",
    "activeInfinitive": "omge"
  },
  {
    "passivePreterite": "omgavs",
    "passivePresent": "omgives",
    "passiveSupine": "omgetts",
    "passiveInfinitive": "omgivas",
    "activePreterite": "omgav",
    "activePresent": "omgiver",
    "activeSupine": "omgett",
    "imperative": "omge",
    "activeInfinitive": "omgiva"
  },
  {
    "passivePreterite": "omgåvos",
    "passivePresent": "omgives",
    "passiveSupine": "omgetts",
    "passiveInfinitive": "omgivas",
    "activePreterite": "omgav",
    "activePresent": "omgiver",
    "activeSupine": "omgett",
    "imperative": "omge",
    "activeInfinitive": "omgiva"
  },
  {
    "passivePreterite": "omgavs",
    "passivePresent": "omges",
    "passiveSupine": "omgetts",
    "passiveInfinitive": "omgivas",
    "activePreterite": "omgav",
    "activePresent": "omgiver",
    "activeSupine": "omgett",
    "imperative": "omge",
    "activeInfinitive": "omgiva"
  },
  {
    "passivePreterite": "omgåvos",
    "passivePresent": "omges",
    "passiveSupine": "omgetts",
    "passiveInfinitive": "omgivas",
    "activePreterite": "omgav",
    "activePresent": "omgiver",
    "activeSupine": "omgett",
    "imperative": "omge",
    "activeInfinitive": "omgiva"
  },
  {
    "passivePreterite": "omgavs",
    "passivePresent": "omgives",
    "passiveSupine": "omgivits",
    "passiveInfinitive": "omgivas",
    "activePreterite": "omgav",
    "activePresent": "omgiver",
    "activeSupine": "omgett",
    "imperative": "omge",
    "activeInfinitive": "omgiva"
  },
  {
    "passivePreterite": "omgåvos",
    "passivePresent": "omgives",
    "passiveSupine": "omgivits",
    "passiveInfinitive": "omgivas",
    "activePreterite": "omgav",
    "activePresent": "omgiver",
    "activeSupine": "omgett",
    "imperative": "omge",
    "activeInfinitive": "omgiva"
  },
  {
    "passivePreterite": "omgavs",
    "passivePresent": "omges",
    "passiveSupine": "omgivits",
    "passiveInfinitive": "omgivas",
    "activePreterite": "omgav",
    "activePresent": "omgiver",
    "activeSupine": "omgett",
    "imperative": "omge",
    "activeInfinitive": "omgiva"
  },
  {
    "passivePreterite": "omgåvos",
    "passivePresent": "omges",
    "passiveSupine": "omgivits",
    "passiveInfinitive": "omgivas",
    "activePreterite": "omgav",
    "activePresent": "omgiver",
    "activeSupine": "omgett",
    "imperative": "omge",
    "activeInfinitive": "omgiva"
  },
  {
    "passivePreterite": "omgavs",
    "passivePresent": "omgives",
    "passiveSupine": "omgetts",
    "passiveInfinitive": "omges",
    "activePreterite": "omgav",
    "activePresent": "omgiver",
    "activeSupine": "omgett",
    "imperative": "omge",
    "activeInfinitive": "omgiva"
  },
  {
    "passivePreterite": "omgåvos",
    "passivePresent": "omgives",
    "passiveSupine": "omgetts",
    "passiveInfinitive": "omges",
    "activePreterite": "omgav",
    "activePresent": "omgiver",
    "activeSupine": "omgett",
    "imperative": "omge",
    "activeInfinitive": "omgiva"
  },
  {
    "passivePreterite": "omgavs",
    "passivePresent": "omges",
    "passiveSupine": "omgetts",
    "passiveInfinitive": "omges",
    "activePreterite": "omgav",
    "activePresent": "omgiver",
    "activeSupine": "omgett",
    "imperative": "omge",
    "activeInfinitive": "omgiva"
  },
  {
    "passivePreterite": "omgåvos",
    "passivePresent": "omges",
    "passiveSupine": "omgetts",
    "passiveInfinitive": "omges",
    "activePreterite": "omgav",
    "activePresent": "omgiver",
    "activeSupine": "omgett",
    "imperative": "omge",
    "activeInfinitive": "omgiva"
  },
  {
    "passivePreterite": "omgavs",
    "passivePresent": "omgives",
    "passiveSupine": "omgivits",
    "passiveInfinitive": "omges",
    "activePreterite": "omgav",
    "activePresent": "omgiver",
    "activeSupine": "omgett",
    "imperative": "omge",
    "activeInfinitive": "omgiva"
  },
  {
    "passivePreterite": "omgåvos",
    "passivePresent": "omgives",
    "passiveSupine": "omgivits",
    "passiveInfinitive": "omges",
    "activePreterite": "omgav",
    "activePresent": "omgiver",
    "activeSupine": "omgett",
    "imperative": "omge",
    "activeInfinitive": "omgiva"
  },
  {
    "passivePreterite": "omgavs",
    "passivePresent": "omges",
    "passiveSupine": "omgivits",
    "passiveInfinitive": "omges",
    "activePreterite": "omgav",
    "activePresent": "omgiver",
    "activeSupine": "omgett",
    "imperative": "omge",
    "activeInfinitive": "omgiva"
  },
  {
    "passivePreterite": "omgåvos",
    "passivePresent": "omges",
    "passiveSupine": "omgivits",
    "passiveInfinitive": "omges",
    "activePreterite": "omgav",
    "activePresent": "omgiver",
    "activeSupine": "omgett",
    "imperative": "omge",
    "activeInfinitive": "omgiva"
  },
  {
    "passivePreterite": "omgavs",
    "passivePresent": "omgives",
    "passiveSupine": "omgetts",
    "passiveInfinitive": "omgivas",
    "activePreterite": "omgåvo",
    "activePresent": "omgiver",
    "activeSupine": "omgett",
    "imperative": "omge",
    "activeInfinitive": "omgiva"
  },
  {
    "passivePreterite": "omgåvos",
    "passivePresent": "omgives",
    "passiveSupine": "omgetts",
    "passiveInfinitive": "omgivas",
    "activePreterite": "omgåvo",
    "activePresent": "omgiver",
    "activeSupine": "omgett",
    "imperative": "omge",
    "activeInfinitive": "omgiva"
  },
  {
    "passivePreterite": "omgavs",
    "passivePresent": "omges",
    "passiveSupine": "omgetts",
    "passiveInfinitive": "omgivas",
    "activePreterite": "omgåvo",
    "activePresent": "omgiver",
    "activeSupine": "omgett",
    "imperative": "omge",
    "activeInfinitive": "omgiva"
  },
  {
    "passivePreterite": "omgåvos",
    "passivePresent": "omges",
    "passiveSupine": "omgetts",
    "passiveInfinitive": "omgivas",
    "activePreterite": "omgåvo",
    "activePresent": "omgiver",
    "activeSupine": "omgett",
    "imperative": "omge",
    "activeInfinitive": "omgiva"
  },
  {
    "passivePreterite": "omgavs",
    "passivePresent": "omgives",
    "passiveSupine": "omgivits",
    "passiveInfinitive": "omgivas",
    "activePreterite": "omgåvo",
    "activePresent": "omgiver",
    "activeSupine": "omgett",
    "imperative": "omge",
    "activeInfinitive": "omgiva"
  },
  {
    "passivePreterite": "omgåvos",
    "passivePresent": "omgives",
    "passiveSupine": "omgivits",
    "passiveInfinitive": "omgivas",
    "activePreterite": "omgåvo",
    "activePresent": "omgiver",
    "activeSupine": "omgett",
    "imperative": "omge",
    "activeInfinitive": "omgiva"
  },
  {
    "passivePreterite": "omgavs",
    "passivePresent": "omges",
    "passiveSupine": "omgivits",
    "passiveInfinitive": "omgivas",
    "activePreterite": "omgåvo",
    "activePresent": "omgiver",
    "activeSupine": "omgett",
    "imperative": "omge",
    "activeInfinitive": "omgiva"
  },
  {
    "passivePreterite": "omgåvos",
    "passivePresent": "omges",
    "passiveSupine": "omgivits",
    "passiveInfinitive": "omgivas",
    "activePreterite": "omgåvo",
    "activePresent": "omgiver",
    "activeSupine": "omgett",
    "imperative": "omge",
    "activeInfinitive": "omgiva"
  },
  {
    "passivePreterite": "omgavs",
    "passivePresent": "omgives",
    "passiveSupine": "omgetts",
    "passiveInfinitive": "omges",
    "activePreterite": "omgåvo",
    "activePresent": "omgiver",
    "activeSupine": "omgett",
    "imperative": "omge",
    "activeInfinitive": "omgiva"
  },
  {
    "passivePreterite": "omgåvos",
    "passivePresent": "omgives",
    "passiveSupine": "omgetts",
    "passiveInfinitive": "omges",
    "activePreterite": "omgåvo",
    "activePresent": "omgiver",
    "activeSupine": "omgett",
    "imperative": "omge",
    "activeInfinitive": "omgiva"
  },
  {
    "passivePreterite": "omgavs",
    "passivePresent": "omges",
    "passiveSupine": "omgetts",
    "passiveInfinitive": "omges",
    "activePreterite": "omgåvo",
    "activePresent": "omgiver",
    "activeSupine": "omgett",
    "imperative": "omge",
    "activeInfinitive": "omgiva"
  },
  {
    "passivePreterite": "omgåvos",
    "passivePresent": "omges",
    "passiveSupine": "omgetts",
    "passiveInfinitive": "omges",
    "activePreterite": "omgåvo",
    "activePresent": "omgiver",
    "activeSupine": "omgett",
    "imperative": "omge",
    "activeInfinitive": "omgiva"
  },
  {
    "passivePreterite": "omgavs",
    "passivePresent": "omgives",
    "passiveSupine": "omgivits",
    "passiveInfinitive": "omges",
    "activePreterite": "omgåvo",
    "activePresent": "omgiver",
    "activeSupine": "omgett",
    "imperative": "omge",
    "activeInfinitive": "omgiva"
  },
  {
    "passivePreterite": "omgåvos",
    "passivePresent": "omgives",
    "passiveSupine": "omgivits",
    "passiveInfinitive": "omges",
    "activePreterite": "omgåvo",
    "activePresent": "omgiver",
    "activeSupine": "omgett",
    "imperative": "omge",
    "activeInfinitive": "omgiva"
  },
  {
    "passivePreterite": "omgavs",
    "passivePresent": "omges",
    "passiveSupine": "omgivits",
    "passiveInfinitive": "omges",
    "activePreterite": "omgåvo",
    "activePresent": "omgiver",
    "activeSupine": "omgett",
    "imperative": "omge",
    "activeInfinitive": "omgiva"
  },
  {
    "passivePreterite": "omgåvos",
    "passivePresent": "omges",
    "passiveSupine": "omgivits",
    "passiveInfinitive": "omges",
    "activePreterite": "omgåvo",
    "activePresent": "omgiver",
    "activeSupine": "omgett",
    "imperative": "omge",
    "activeInfinitive": "omgiva"
  },
  {
    "passivePreterite": "omgavs",
    "passivePresent": "omgives",
    "passiveSupine": "omgetts",
    "passiveInfinitive": "omgivas",
    "activePreterite": "omgav",
    "activePresent": "omger",
    "activeSupine": "omgett",
    "imperative": "omge",
    "activeInfinitive": "omgiva"
  },
  {
    "passivePreterite": "omgåvos",
    "passivePresent": "omgives",
    "passiveSupine": "omgetts",
    "passiveInfinitive": "omgivas",
    "activePreterite": "omgav",
    "activePresent": "omger",
    "activeSupine": "omgett",
    "imperative": "omge",
    "activeInfinitive": "omgiva"
  },
  {
    "passivePreterite": "omgavs",
    "passivePresent": "omges",
    "passiveSupine": "omgetts",
    "passiveInfinitive": "omgivas",
    "activePreterite": "omgav",
    "activePresent": "omger",
    "activeSupine": "omgett",
    "imperative": "omge",
    "activeInfinitive": "omgiva"
  },
  {
    "passivePreterite": "omgåvos",
    "passivePresent": "omges",
    "passiveSupine": "omgetts",
    "passiveInfinitive": "omgivas",
    "activePreterite": "omgav",
    "activePresent": "omger",
    "activeSupine": "omgett",
    "imperative": "omge",
    "activeInfinitive": "omgiva"
  },
  {
    "passivePreterite": "omgavs",
    "passivePresent": "omgives",
    "passiveSupine": "omgivits",
    "passiveInfinitive": "omgivas",
    "activePreterite": "omgav",
    "activePresent": "omger",
    "activeSupine": "omgett",
    "imperative": "omge",
    "activeInfinitive": "omgiva"
  },
  {
    "passivePreterite": "omgåvos",
    "passivePresent": "omgives",
    "passiveSupine": "omgivits",
    "passiveInfinitive": "omgivas",
    "activePreterite": "omgav",
    "activePresent": "omger",
    "activeSupine": "omgett",
    "imperative": "omge",
    "activeInfinitive": "omgiva"
  },
  {
    "passivePreterite": "omgavs",
    "passivePresent": "omges",
    "passiveSupine": "omgivits",
    "passiveInfinitive": "omgivas",
    "activePreterite": "omgav",
    "activePresent": "omger",
    "activeSupine": "omgett",
    "imperative": "omge",
    "activeInfinitive": "omgiva"
  },
  {
    "passivePreterite": "omgåvos",
    "passivePresent": "omges",
    "passiveSupine": "omgivits",
    "passiveInfinitive": "omgivas",
    "activePreterite": "omgav",
    "activePresent": "omger",
    "activeSupine": "omgett",
    "imperative": "omge",
    "activeInfinitive": "omgiva"
  },
  {
    "passivePreterite": "omgavs",
    "passivePresent": "omgives",
    "passiveSupine": "omgetts",
    "passiveInfinitive": "omges",
    "activePreterite": "omgav",
    "activePresent": "omger",
    "activeSupine": "omgett",
    "imperative": "omge",
    "activeInfinitive": "omgiva"
  },
  {
    "passivePreterite": "omgåvos",
    "passivePresent": "omgives",
    "passiveSupine": "omgetts",
    "passiveInfinitive": "omges",
    "activePreterite": "omgav",
    "activePresent": "omger",
    "activeSupine": "omgett",
    "imperative": "omge",
    "activeInfinitive": "omgiva"
  },
  {
    "passivePreterite": "omgavs",
    "passivePresent": "omges",
    "passiveSupine": "omgetts",
    "passiveInfinitive": "omges",
    "activePreterite": "omgav",
    "activePresent": "omger",
    "activeSupine": "omgett",
    "imperative": "omge",
    "activeInfinitive": "omgiva"
  },
  {
    "passivePreterite": "omgåvos",
    "passivePresent": "omges",
    "passiveSupine": "omgetts",
    "passiveInfinitive": "omges",
    "activePreterite": "omgav",
    "activePresent": "omger",
    "activeSupine": "omgett",
    "imperative": "omge",
    "activeInfinitive": "omgiva"
  },
  {
    "passivePreterite": "omgavs",
    "passivePresent": "omgives",
    "passiveSupine": "omgivits",
    "passiveInfinitive": "omges",
    "activePreterite": "omgav",
    "activePresent": "omger",
    "activeSupine": "omgett",
    "imperative": "omge",
    "activeInfinitive": "omgiva"
  },
  {
    "passivePreterite": "omgåvos",
    "passivePresent": "omgives",
    "passiveSupine": "omgivits",
    "passiveInfinitive": "omges",
    "activePreterite": "omgav",
    "activePresent": "omger",
    "activeSupine": "omgett",
    "imperative": "omge",
    "activeInfinitive": "omgiva"
  },
  {
    "passivePreterite": "omgavs",
    "passivePresent": "omges",
    "passiveSupine": "omgivits",
    "passiveInfinitive": "omges",
    "activePreterite": "omgav",
    "activePresent": "omger",
    "activeSupine": "omgett",
    "imperative": "omge",
    "activeInfinitive": "omgiva"
  },
  {
    "passivePreterite": "omgåvos",
    "passivePresent": "omges",
    "passiveSupine": "omgivits",
    "passiveInfinitive": "omges",
    "activePreterite": "omgav",
    "activePresent": "omger",
    "activeSupine": "omgett",
    "imperative": "omge",
    "activeInfinitive": "omgiva"
  },
  {
    "passivePreterite": "omgavs",
    "passivePresent": "omgives",
    "passiveSupine": "omgetts",
    "passiveInfinitive": "omgivas",
    "activePreterite": "omgåvo",
    "activePresent": "omger",
    "activeSupine": "omgett",
    "imperative": "omge",
    "activeInfinitive": "omgiva"
  },
  {
    "passivePreterite": "omgåvos",
    "passivePresent": "omgives",
    "passiveSupine": "omgetts",
    "passiveInfinitive": "omgivas",
    "activePreterite": "omgåvo",
    "activePresent": "omger",
    "activeSupine": "omgett",
    "imperative": "omge",
    "activeInfinitive": "omgiva"
  },
  {
    "passivePreterite": "omgavs",
    "passivePresent": "omges",
    "passiveSupine": "omgetts",
    "passiveInfinitive": "omgivas",
    "activePreterite": "omgåvo",
    "activePresent": "omger",
    "activeSupine": "omgett",
    "imperative": "omge",
    "activeInfinitive": "omgiva"
  },
  {
    "passivePreterite": "omgåvos",
    "passivePresent": "omges",
    "passiveSupine": "omgetts",
    "passiveInfinitive": "omgivas",
    "activePreterite": "omgåvo",
    "activePresent": "omger",
    "activeSupine": "omgett",
    "imperative": "omge",
    "activeInfinitive": "omgiva"
  },
  {
    "passivePreterite": "omgavs",
    "passivePresent": "omgives",
    "passiveSupine": "omgivits",
    "passiveInfinitive": "omgivas",
    "activePreterite": "omgåvo",
    "activePresent": "omger",
    "activeSupine": "omgett",
    "imperative": "omge",
    "activeInfinitive": "omgiva"
  },
  {
    "passivePreterite": "omgåvos",
    "passivePresent": "omgives",
    "passiveSupine": "omgivits",
    "passiveInfinitive": "omgivas",
    "activePreterite": "omgåvo",
    "activePresent": "omger",
    "activeSupine": "omgett",
    "imperative": "omge",
    "activeInfinitive": "omgiva"
  },
  {
    "passivePreterite": "omgavs",
    "passivePresent": "omges",
    "passiveSupine": "omgivits",
    "passiveInfinitive": "omgivas",
    "activePreterite": "omgåvo",
    "activePresent": "omger",
    "activeSupine": "omgett",
    "imperative": "omge",
    "activeInfinitive": "omgiva"
  },
  {
    "passivePreterite": "omgåvos",
    "passivePresent": "omges",
    "passiveSupine": "omgivits",
    "passiveInfinitive": "omgivas",
    "activePreterite": "omgåvo",
    "activePresent": "omger",
    "activeSupine": "omgett",
    "imperative": "omge",
    "activeInfinitive": "omgiva"
  },
  {
    "passivePreterite": "omgavs",
    "passivePresent": "omgives",
    "passiveSupine": "omgetts",
    "passiveInfinitive": "omges",
    "activePreterite": "omgåvo",
    "activePresent": "omger",
    "activeSupine": "omgett",
    "imperative": "omge",
    "activeInfinitive": "omgiva"
  },
  {
    "passivePreterite": "omgåvos",
    "passivePresent": "omgives",
    "passiveSupine": "omgetts",
    "passiveInfinitive": "omges",
    "activePreterite": "omgåvo",
    "activePresent": "omger",
    "activeSupine": "omgett",
    "imperative": "omge",
    "activeInfinitive": "omgiva"
  },
  {
    "passivePreterite": "omgavs",
    "passivePresent": "omges",
    "passiveSupine": "omgetts",
    "passiveInfinitive": "omges",
    "activePreterite": "omgåvo",
    "activePresent": "omger",
    "activeSupine": "omgett",
    "imperative": "omge",
    "activeInfinitive": "omgiva"
  },
  {
    "passivePreterite": "omgåvos",
    "passivePresent": "omges",
    "passiveSupine": "omgetts",
    "passiveInfinitive": "omges",
    "activePreterite": "omgåvo",
    "activePresent": "omger",
    "activeSupine": "omgett",
    "imperative": "omge",
    "activeInfinitive": "omgiva"
  },
  {
    "passivePreterite": "omgavs",
    "passivePresent": "omgives",
    "passiveSupine": "omgivits",
    "passiveInfinitive": "omges",
    "activePreterite": "omgåvo",
    "activePresent": "omger",
    "activeSupine": "omgett",
    "imperative": "omge",
    "activeInfinitive": "omgiva"
  },
  {
    "passivePreterite": "omgåvos",
    "passivePresent": "omgives",
    "passiveSupine": "omgivits",
    "passiveInfinitive": "omges",
    "activePreterite": "omgåvo",
    "activePresent": "omger",
    "activeSupine": "omgett",
    "imperative": "omge",
    "activeInfinitive": "omgiva"
  },
  {
    "passivePreterite": "omgavs",
    "passivePresent": "omges",
    "passiveSupine": "omgivits",
    "passiveInfinitive": "omges",
    "activePreterite": "omgåvo",
    "activePresent": "omger",
    "activeSupine": "omgett",
    "imperative": "omge",
    "activeInfinitive": "omgiva"
  },
  {
    "passivePreterite": "omgåvos",
    "passivePresent": "omges",
    "passiveSupine": "omgivits",
    "passiveInfinitive": "omges",
    "activePreterite": "omgåvo",
    "activePresent": "omger",
    "activeSupine": "omgett",
    "imperative": "omge",
    "activeInfinitive": "omgiva"
  },
  {
    "passivePreterite": "omgavs",
    "passivePresent": "omgives",
    "passiveSupine": "omgetts",
    "passiveInfinitive": "omgivas",
    "activePreterite": "omgav",
    "activePresent": "omgiver",
    "activeSupine": "omgivit",
    "imperative": "omge",
    "activeInfinitive": "omgiva"
  },
  {
    "passivePreterite": "omgåvos",
    "passivePresent": "omgives",
    "passiveSupine": "omgetts",
    "passiveInfinitive": "omgivas",
    "activePreterite": "omgav",
    "activePresent": "omgiver",
    "activeSupine": "omgivit",
    "imperative": "omge",
    "activeInfinitive": "omgiva"
  },
  {
    "passivePreterite": "omgavs",
    "passivePresent": "omges",
    "passiveSupine": "omgetts",
    "passiveInfinitive": "omgivas",
    "activePreterite": "omgav",
    "activePresent": "omgiver",
    "activeSupine": "omgivit",
    "imperative": "omge",
    "activeInfinitive": "omgiva"
  },
  {
    "passivePreterite": "omgåvos",
    "passivePresent": "omges",
    "passiveSupine": "omgetts",
    "passiveInfinitive": "omgivas",
    "activePreterite": "omgav",
    "activePresent": "omgiver",
    "activeSupine": "omgivit",
    "imperative": "omge",
    "activeInfinitive": "omgiva"
  },
  {
    "passivePreterite": "omgavs",
    "passivePresent": "omgives",
    "passiveSupine": "omgivits",
    "passiveInfinitive": "omgivas",
    "activePreterite": "omgav",
    "activePresent": "omgiver",
    "activeSupine": "omgivit",
    "imperative": "omge",
    "activeInfinitive": "omgiva"
  },
  {
    "passivePreterite": "omgåvos",
    "passivePresent": "omgives",
    "passiveSupine": "omgivits",
    "passiveInfinitive": "omgivas",
    "activePreterite": "omgav",
    "activePresent": "omgiver",
    "activeSupine": "omgivit",
    "imperative": "omge",
    "activeInfinitive": "omgiva"
  },
  {
    "passivePreterite": "omgavs",
    "passivePresent": "omges",
    "passiveSupine": "omgivits",
    "passiveInfinitive": "omgivas",
    "activePreterite": "omgav",
    "activePresent": "omgiver",
    "activeSupine": "omgivit",
    "imperative": "omge",
    "activeInfinitive": "omgiva"
  },
  {
    "passivePreterite": "omgåvos",
    "passivePresent": "omges",
    "passiveSupine": "omgivits",
    "passiveInfinitive": "omgivas",
    "activePreterite": "omgav",
    "activePresent": "omgiver",
    "activeSupine": "omgivit",
    "imperative": "omge",
    "activeInfinitive": "omgiva"
  },
  {
    "passivePreterite": "omgavs",
    "passivePresent": "omgives",
    "passiveSupine": "omgetts",
    "passiveInfinitive": "omges",
    "activePreterite": "omgav",
    "activePresent": "omgiver",
    "activeSupine": "omgivit",
    "imperative": "omge",
    "activeInfinitive": "omgiva"
  },
  {
    "passivePreterite": "omgåvos",
    "passivePresent": "omgives",
    "passiveSupine": "omgetts",
    "passiveInfinitive": "omges",
    "activePreterite": "omgav",
    "activePresent": "omgiver",
    "activeSupine": "omgivit",
    "imperative": "omge",
    "activeInfinitive": "omgiva"
  },
  {
    "passivePreterite": "omgavs",
    "passivePresent": "omges",
    "passiveSupine": "omgetts",
    "passiveInfinitive": "omges",
    "activePreterite": "omgav",
    "activePresent": "omgiver",
    "activeSupine": "omgivit",
    "imperative": "omge",
    "activeInfinitive": "omgiva"
  },
  {
    "passivePreterite": "omgåvos",
    "passivePresent": "omges",
    "passiveSupine": "omgetts",
    "passiveInfinitive": "omges",
    "activePreterite": "omgav",
    "activePresent": "omgiver",
    "activeSupine": "omgivit",
    "imperative": "omge",
    "activeInfinitive": "omgiva"
  },
  {
    "passivePreterite": "omgavs",
    "passivePresent": "omgives",
    "passiveSupine": "omgivits",
    "passiveInfinitive": "omges",
    "activePreterite": "omgav",
    "activePresent": "omgiver",
    "activeSupine": "omgivit",
    "imperative": "omge",
    "activeInfinitive": "omgiva"
  },
  {
    "passivePreterite": "omgåvos",
    "passivePresent": "omgives",
    "passiveSupine": "omgivits",
    "passiveInfinitive": "omges",
    "activePreterite": "omgav",
    "activePresent": "omgiver",
    "activeSupine": "omgivit",
    "imperative": "omge",
    "activeInfinitive": "omgiva"
  },
  {
    "passivePreterite": "omgavs",
    "passivePresent": "omges",
    "passiveSupine": "omgivits",
    "passiveInfinitive": "omges",
    "activePreterite": "omgav",
    "activePresent": "omgiver",
    "activeSupine": "omgivit",
    "imperative": "omge",
    "activeInfinitive": "omgiva"
  },
  {
    "passivePreterite": "omgåvos",
    "passivePresent": "omges",
    "passiveSupine": "omgivits",
    "passiveInfinitive": "omges",
    "activePreterite": "omgav",
    "activePresent": "omgiver",
    "activeSupine": "omgivit",
    "imperative": "omge",
    "activeInfinitive": "omgiva"
  },
  {
    "passivePreterite": "omgavs",
    "passivePresent": "omgives",
    "passiveSupine": "omgetts",
    "passiveInfinitive": "omgivas",
    "activePreterite": "omgåvo",
    "activePresent": "omgiver",
    "activeSupine": "omgivit",
    "imperative": "omge",
    "activeInfinitive": "omgiva"
  },
  {
    "passivePreterite": "omgåvos",
    "passivePresent": "omgives",
    "passiveSupine": "omgetts",
    "passiveInfinitive": "omgivas",
    "activePreterite": "omgåvo",
    "activePresent": "omgiver",
    "activeSupine": "omgivit",
    "imperative": "omge",
    "activeInfinitive": "omgiva"
  },
  {
    "passivePreterite": "omgavs",
    "passivePresent": "omges",
    "passiveSupine": "omgetts",
    "passiveInfinitive": "omgivas",
    "activePreterite": "omgåvo",
    "activePresent": "omgiver",
    "activeSupine": "omgivit",
    "imperative": "omge",
    "activeInfinitive": "omgiva"
  },
  {
    "passivePreterite": "omgåvos",
    "passivePresent": "omges",
    "passiveSupine": "omgetts",
    "passiveInfinitive": "omgivas",
    "activePreterite": "omgåvo",
    "activePresent": "omgiver",
    "activeSupine": "omgivit",
    "imperative": "omge",
    "activeInfinitive": "omgiva"
  },
  {
    "passivePreterite": "omgavs",
    "passivePresent": "omgives",
    "passiveSupine": "omgivits",
    "passiveInfinitive": "omgivas",
    "activePreterite": "omgåvo",
    "activePresent": "omgiver",
    "activeSupine": "omgivit",
    "imperative": "omge",
    "activeInfinitive": "omgiva"
  },
  {
    "passivePreterite": "omgåvos",
    "passivePresent": "omgives",
    "passiveSupine": "omgivits",
    "passiveInfinitive": "omgivas",
    "activePreterite": "omgåvo",
    "activePresent": "omgiver",
    "activeSupine": "omgivit",
    "imperative": "omge",
    "activeInfinitive": "omgiva"
  },
  {
    "passivePreterite": "omgavs",
    "passivePresent": "omges",
    "passiveSupine": "omgivits",
    "passiveInfinitive": "omgivas",
    "activePreterite": "omgåvo",
    "activePresent": "omgiver",
    "activeSupine": "omgivit",
    "imperative": "omge",
    "activeInfinitive": "omgiva"
  },
  {
    "passivePreterite": "omgåvos",
    "passivePresent": "omges",
    "passiveSupine": "omgivits",
    "passiveInfinitive": "omgivas",
    "activePreterite": "omgåvo",
    "activePresent": "omgiver",
    "activeSupine": "omgivit",
    "imperative": "omge",
    "activeInfinitive": "omgiva"
  },
  {
    "passivePreterite": "omgavs",
    "passivePresent": "omgives",
    "passiveSupine": "omgetts",
    "passiveInfinitive": "omges",
    "activePreterite": "omgåvo",
    "activePresent": "omgiver",
    "activeSupine": "omgivit",
    "imperative": "omge",
    "activeInfinitive": "omgiva"
  },
  {
    "passivePreterite": "omgåvos",
    "passivePresent": "omgives",
    "passiveSupine": "omgetts",
    "passiveInfinitive": "omges",
    "activePreterite": "omgåvo",
    "activePresent": "omgiver",
    "activeSupine": "omgivit",
    "imperative": "omge",
    "activeInfinitive": "omgiva"
  },
  {
    "passivePreterite": "omgavs",
    "passivePresent": "omges",
    "passiveSupine": "omgetts",
    "passiveInfinitive": "omges",
    "activePreterite": "omgåvo",
    "activePresent": "omgiver",
    "activeSupine": "omgivit",
    "imperative": "omge",
    "activeInfinitive": "omgiva"
  },
  {
    "passivePreterite": "omgåvos",
    "passivePresent": "omges",
    "passiveSupine": "omgetts",
    "passiveInfinitive": "omges",
    "activePreterite": "omgåvo",
    "activePresent": "omgiver",
    "activeSupine": "omgivit",
    "imperative": "omge",
    "activeInfinitive": "omgiva"
  },
  {
    "passivePreterite": "omgavs",
    "passivePresent": "omgives",
    "passiveSupine": "omgivits",
    "passiveInfinitive": "omges",
    "activePreterite": "omgåvo",
    "activePresent": "omgiver",
    "activeSupine": "omgivit",
    "imperative": "omge",
    "activeInfinitive": "omgiva"
  },
  {
    "passivePreterite": "omgåvos",
    "passivePresent": "omgives",
    "passiveSupine": "omgivits",
    "passiveInfinitive": "omges",
    "activePreterite": "omgåvo",
    "activePresent": "omgiver",
    "activeSupine": "omgivit",
    "imperative": "omge",
    "activeInfinitive": "omgiva"
  },
  {
    "passivePreterite": "omgavs",
    "passivePresent": "omges",
    "passiveSupine": "omgivits",
    "passiveInfinitive": "omges",
    "activePreterite": "omgåvo",
    "activePresent": "omgiver",
    "activeSupine": "omgivit",
    "imperative": "omge",
    "activeInfinitive": "omgiva"
  },
  {
    "passivePreterite": "omgåvos",
    "passivePresent": "omges",
    "passiveSupine": "omgivits",
    "passiveInfinitive": "omges",
    "activePreterite": "omgåvo",
    "activePresent": "omgiver",
    "activeSupine": "omgivit",
    "imperative": "omge",
    "activeInfinitive": "omgiva"
  },
  {
    "passivePreterite": "omgavs",
    "passivePresent": "omgives",
    "passiveSupine": "omgetts",
    "passiveInfinitive": "omgivas",
    "activePreterite": "omgav",
    "activePresent": "omger",
    "activeSupine": "omgivit",
    "imperative": "omge",
    "activeInfinitive": "omgiva"
  },
  {
    "passivePreterite": "omgåvos",
    "passivePresent": "omgives",
    "passiveSupine": "omgetts",
    "passiveInfinitive": "omgivas",
    "activePreterite": "omgav",
    "activePresent": "omger",
    "activeSupine": "omgivit",
    "imperative": "omge",
    "activeInfinitive": "omgiva"
  },
  {
    "passivePreterite": "omgavs",
    "passivePresent": "omges",
    "passiveSupine": "omgetts",
    "passiveInfinitive": "omgivas",
    "activePreterite": "omgav",
    "activePresent": "omger",
    "activeSupine": "omgivit",
    "imperative": "omge",
    "activeInfinitive": "omgiva"
  },
  {
    "passivePreterite": "omgåvos",
    "passivePresent": "omges",
    "passiveSupine": "omgetts",
    "passiveInfinitive": "omgivas",
    "activePreterite": "omgav",
    "activePresent": "omger",
    "activeSupine": "omgivit",
    "imperative": "omge",
    "activeInfinitive": "omgiva"
  },
  {
    "passivePreterite": "omgavs",
    "passivePresent": "omgives",
    "passiveSupine": "omgivits",
    "passiveInfinitive": "omgivas",
    "activePreterite": "omgav",
    "activePresent": "omger",
    "activeSupine": "omgivit",
    "imperative": "omge",
    "activeInfinitive": "omgiva"
  },
  {
    "passivePreterite": "omgåvos",
    "passivePresent": "omgives",
    "passiveSupine": "omgivits",
    "passiveInfinitive": "omgivas",
    "activePreterite": "omgav",
    "activePresent": "omger",
    "activeSupine": "omgivit",
    "imperative": "omge",
    "activeInfinitive": "omgiva"
  },
  {
    "passivePreterite": "omgavs",
    "passivePresent": "omges",
    "passiveSupine": "omgivits",
    "passiveInfinitive": "omgivas",
    "activePreterite": "omgav",
    "activePresent": "omger",
    "activeSupine": "omgivit",
    "imperative": "omge",
    "activeInfinitive": "omgiva"
  },
  {
    "passivePreterite": "omgåvos",
    "passivePresent": "omges",
    "passiveSupine": "omgivits",
    "passiveInfinitive": "omgivas",
    "activePreterite": "omgav",
    "activePresent": "omger",
    "activeSupine": "omgivit",
    "imperative": "omge",
    "activeInfinitive": "omgiva"
  },
  {
    "passivePreterite": "omgavs",
    "passivePresent": "omgives",
    "passiveSupine": "omgetts",
    "passiveInfinitive": "omges",
    "activePreterite": "omgav",
    "activePresent": "omger",
    "activeSupine": "omgivit",
    "imperative": "omge",
    "activeInfinitive": "omgiva"
  },
  {
    "passivePreterite": "omgåvos",
    "passivePresent": "omgives",
    "passiveSupine": "omgetts",
    "passiveInfinitive": "omges",
    "activePreterite": "omgav",
    "activePresent": "omger",
    "activeSupine": "omgivit",
    "imperative": "omge",
    "activeInfinitive": "omgiva"
  },
  {
    "passivePreterite": "omgavs",
    "passivePresent": "omges",
    "passiveSupine": "omgetts",
    "passiveInfinitive": "omges",
    "activePreterite": "omgav",
    "activePresent": "omger",
    "activeSupine": "omgivit",
    "imperative": "omge",
    "activeInfinitive": "omgiva"
  },
  {
    "passivePreterite": "omgåvos",
    "passivePresent": "omges",
    "passiveSupine": "omgetts",
    "passiveInfinitive": "omges",
    "activePreterite": "omgav",
    "activePresent": "omger",
    "activeSupine": "omgivit",
    "imperative": "omge",
    "activeInfinitive": "omgiva"
  },
  {
    "passivePreterite": "omgavs",
    "passivePresent": "omgives",
    "passiveSupine": "omgivits",
    "passiveInfinitive": "omges",
    "activePreterite": "omgav",
    "activePresent": "omger",
    "activeSupine": "omgivit",
    "imperative": "omge",
    "activeInfinitive": "omgiva"
  },
  {
    "passivePreterite": "omgåvos",
    "passivePresent": "omgives",
    "passiveSupine": "omgivits",
    "passiveInfinitive": "omges",
    "activePreterite": "omgav",
    "activePresent": "omger",
    "activeSupine": "omgivit",
    "imperative": "omge",
    "activeInfinitive": "omgiva"
  },
  {
    "passivePreterite": "omgavs",
    "passivePresent": "omges",
    "passiveSupine": "omgivits",
    "passiveInfinitive": "omges",
    "activePreterite": "omgav",
    "activePresent": "omger",
    "activeSupine": "omgivit",
    "imperative": "omge",
    "activeInfinitive": "omgiva"
  },
  {
    "passivePreterite": "omgåvos",
    "passivePresent": "omges",
    "passiveSupine": "omgivits",
    "passiveInfinitive": "omges",
    "activePreterite": "omgav",
    "activePresent": "omger",
    "activeSupine": "omgivit",
    "imperative": "omge",
    "activeInfinitive": "omgiva"
  },
  {
    "passivePreterite": "omgavs",
    "passivePresent": "omgives",
    "passiveSupine": "omgetts",
    "passiveInfinitive": "omgivas",
    "activePreterite": "omgåvo",
    "activePresent": "omger",
    "activeSupine": "omgivit",
    "imperative": "omge",
    "activeInfinitive": "omgiva"
  },
  {
    "passivePreterite": "omgåvos",
    "passivePresent": "omgives",
    "passiveSupine": "omgetts",
    "passiveInfinitive": "omgivas",
    "activePreterite": "omgåvo",
    "activePresent": "omger",
    "activeSupine": "omgivit",
    "imperative": "omge",
    "activeInfinitive": "omgiva"
  },
  {
    "passivePreterite": "omgavs",
    "passivePresent": "omges",
    "passiveSupine": "omgetts",
    "passiveInfinitive": "omgivas",
    "activePreterite": "omgåvo",
    "activePresent": "omger",
    "activeSupine": "omgivit",
    "imperative": "omge",
    "activeInfinitive": "omgiva"
  },
  {
    "passivePreterite": "omgåvos",
    "passivePresent": "omges",
    "passiveSupine": "omgetts",
    "passiveInfinitive": "omgivas",
    "activePreterite": "omgåvo",
    "activePresent": "omger",
    "activeSupine": "omgivit",
    "imperative": "omge",
    "activeInfinitive": "omgiva"
  },
  {
    "passivePreterite": "omgavs",
    "passivePresent": "omgives",
    "passiveSupine": "omgivits",
    "passiveInfinitive": "omgivas",
    "activePreterite": "omgåvo",
    "activePresent": "omger",
    "activeSupine": "omgivit",
    "imperative": "omge",
    "activeInfinitive": "omgiva"
  },
  {
    "passivePreterite": "omgåvos",
    "passivePresent": "omgives",
    "passiveSupine": "omgivits",
    "passiveInfinitive": "omgivas",
    "activePreterite": "omgåvo",
    "activePresent": "omger",
    "activeSupine": "omgivit",
    "imperative": "omge",
    "activeInfinitive": "omgiva"
  },
  {
    "passivePreterite": "omgavs",
    "passivePresent": "omges",
    "passiveSupine": "omgivits",
    "passiveInfinitive": "omgivas",
    "activePreterite": "omgåvo",
    "activePresent": "omger",
    "activeSupine": "omgivit",
    "imperative": "omge",
    "activeInfinitive": "omgiva"
  },
  {
    "passivePreterite": "omgåvos",
    "passivePresent": "omges",
    "passiveSupine": "omgivits",
    "passiveInfinitive": "omgivas",
    "activePreterite": "omgåvo",
    "activePresent": "omger",
    "activeSupine": "omgivit",
    "imperative": "omge",
    "activeInfinitive": "omgiva"
  },
  {
    "passivePreterite": "omgavs",
    "passivePresent": "omgives",
    "passiveSupine": "omgetts",
    "passiveInfinitive": "omges",
    "activePreterite": "omgåvo",
    "activePresent": "omger",
    "activeSupine": "omgivit",
    "imperative": "omge",
    "activeInfinitive": "omgiva"
  },
  {
    "passivePreterite": "omgåvos",
    "passivePresent": "omgives",
    "passiveSupine": "omgetts",
    "passiveInfinitive": "omges",
    "activePreterite": "omgåvo",
    "activePresent": "omger",
    "activeSupine": "omgivit",
    "imperative": "omge",
    "activeInfinitive": "omgiva"
  },
  {
    "passivePreterite": "omgavs",
    "passivePresent": "omges",
    "passiveSupine": "omgetts",
    "passiveInfinitive": "omges",
    "activePreterite": "omgåvo",
    "activePresent": "omger",
    "activeSupine": "omgivit",
    "imperative": "omge",
    "activeInfinitive": "omgiva"
  },
  {
    "passivePreterite": "omgåvos",
    "passivePresent": "omges",
    "passiveSupine": "omgetts",
    "passiveInfinitive": "omges",
    "activePreterite": "omgåvo",
    "activePresent": "omger",
    "activeSupine": "omgivit",
    "imperative": "omge",
    "activeInfinitive": "omgiva"
  },
  {
    "passivePreterite": "omgavs",
    "passivePresent": "omgives",
    "passiveSupine": "omgivits",
    "passiveInfinitive": "omges",
    "activePreterite": "omgåvo",
    "activePresent": "omger",
    "activeSupine": "omgivit",
    "imperative": "omge",
    "activeInfinitive": "omgiva"
  },
  {
    "passivePreterite": "omgåvos",
    "passivePresent": "omgives",
    "passiveSupine": "omgivits",
    "passiveInfinitive": "omges",
    "activePreterite": "omgåvo",
    "activePresent": "omger",
    "activeSupine": "omgivit",
    "imperative": "omge",
    "activeInfinitive": "omgiva"
  },
  {
    "passivePreterite": "omgavs",
    "passivePresent": "omges",
    "passiveSupine": "omgivits",
    "passiveInfinitive": "omges",
    "activePreterite": "omgåvo",
    "activePresent": "omger",
    "activeSupine": "omgivit",
    "imperative": "omge",
    "activeInfinitive": "omgiva"
  },
  {
    "passivePreterite": "omgåvos",
    "passivePresent": "omges",
    "passiveSupine": "omgivits",
    "passiveInfinitive": "omges",
    "activePreterite": "omgåvo",
    "activePresent": "omger",
    "activeSupine": "omgivit",
    "imperative": "omge",
    "activeInfinitive": "omgiva"
  },
  {
    "passivePreterite": "omgavs",
    "passivePresent": "omgives",
    "passiveSupine": "omgetts",
    "passiveInfinitive": "omgivas",
    "activePreterite": "omgav",
    "activePresent": "omgiver",
    "activeSupine": "omgett",
    "imperative": "omgiv",
    "activeInfinitive": "omge"
  },
  {
    "passivePreterite": "omgåvos",
    "passivePresent": "omgives",
    "passiveSupine": "omgetts",
    "passiveInfinitive": "omgivas",
    "activePreterite": "omgav",
    "activePresent": "omgiver",
    "activeSupine": "omgett",
    "imperative": "omgiv",
    "activeInfinitive": "omge"
  },
  {
    "passivePreterite": "omgavs",
    "passivePresent": "omges",
    "passiveSupine": "omgetts",
    "passiveInfinitive": "omgivas",
    "activePreterite": "omgav",
    "activePresent": "omgiver",
    "activeSupine": "omgett",
    "imperative": "omgiv",
    "activeInfinitive": "omge"
  },
  {
    "passivePreterite": "omgåvos",
    "passivePresent": "omges",
    "passiveSupine": "omgetts",
    "passiveInfinitive": "omgivas",
    "activePreterite": "omgav",
    "activePresent": "omgiver",
    "activeSupine": "omgett",
    "imperative": "omgiv",
    "activeInfinitive": "omge"
  },
  {
    "passivePreterite": "omgavs",
    "passivePresent": "omgives",
    "passiveSupine": "omgivits",
    "passiveInfinitive": "omgivas",
    "activePreterite": "omgav",
    "activePresent": "omgiver",
    "activeSupine": "omgett",
    "imperative": "omgiv",
    "activeInfinitive": "omge"
  },
  {
    "passivePreterite": "omgåvos",
    "passivePresent": "omgives",
    "passiveSupine": "omgivits",
    "passiveInfinitive": "omgivas",
    "activePreterite": "omgav",
    "activePresent": "omgiver",
    "activeSupine": "omgett",
    "imperative": "omgiv",
    "activeInfinitive": "omge"
  },
  {
    "passivePreterite": "omgavs",
    "passivePresent": "omges",
    "passiveSupine": "omgivits",
    "passiveInfinitive": "omgivas",
    "activePreterite": "omgav",
    "activePresent": "omgiver",
    "activeSupine": "omgett",
    "imperative": "omgiv",
    "activeInfinitive": "omge"
  },
  {
    "passivePreterite": "omgåvos",
    "passivePresent": "omges",
    "passiveSupine": "omgivits",
    "passiveInfinitive": "omgivas",
    "activePreterite": "omgav",
    "activePresent": "omgiver",
    "activeSupine": "omgett",
    "imperative": "omgiv",
    "activeInfinitive": "omge"
  },
  {
    "passivePreterite": "omgavs",
    "passivePresent": "omgives",
    "passiveSupine": "omgetts",
    "passiveInfinitive": "omges",
    "activePreterite": "omgav",
    "activePresent": "omgiver",
    "activeSupine": "omgett",
    "imperative": "omgiv",
    "activeInfinitive": "omge"
  },
  {
    "passivePreterite": "omgåvos",
    "passivePresent": "omgives",
    "passiveSupine": "omgetts",
    "passiveInfinitive": "omges",
    "activePreterite": "omgav",
    "activePresent": "omgiver",
    "activeSupine": "omgett",
    "imperative": "omgiv",
    "activeInfinitive": "omge"
  },
  {
    "passivePreterite": "omgavs",
    "passivePresent": "omges",
    "passiveSupine": "omgetts",
    "passiveInfinitive": "omges",
    "activePreterite": "omgav",
    "activePresent": "omgiver",
    "activeSupine": "omgett",
    "imperative": "omgiv",
    "activeInfinitive": "omge"
  },
  {
    "passivePreterite": "omgåvos",
    "passivePresent": "omges",
    "passiveSupine": "omgetts",
    "passiveInfinitive": "omges",
    "activePreterite": "omgav",
    "activePresent": "omgiver",
    "activeSupine": "omgett",
    "imperative": "omgiv",
    "activeInfinitive": "omge"
  },
  {
    "passivePreterite": "omgavs",
    "passivePresent": "omgives",
    "passiveSupine": "omgivits",
    "passiveInfinitive": "omges",
    "activePreterite": "omgav",
    "activePresent": "omgiver",
    "activeSupine": "omgett",
    "imperative": "omgiv",
    "activeInfinitive": "omge"
  },
  {
    "passivePreterite": "omgåvos",
    "passivePresent": "omgives",
    "passiveSupine": "omgivits",
    "passiveInfinitive": "omges",
    "activePreterite": "omgav",
    "activePresent": "omgiver",
    "activeSupine": "omgett",
    "imperative": "omgiv",
    "activeInfinitive": "omge"
  },
  {
    "passivePreterite": "omgavs",
    "passivePresent": "omges",
    "passiveSupine": "omgivits",
    "passiveInfinitive": "omges",
    "activePreterite": "omgav",
    "activePresent": "omgiver",
    "activeSupine": "omgett",
    "imperative": "omgiv",
    "activeInfinitive": "omge"
  },
  {
    "passivePreterite": "omgåvos",
    "passivePresent": "omges",
    "passiveSupine": "omgivits",
    "passiveInfinitive": "omges",
    "activePreterite": "omgav",
    "activePresent": "omgiver",
    "activeSupine": "omgett",
    "imperative": "omgiv",
    "activeInfinitive": "omge"
  },
  {
    "passivePreterite": "omgavs",
    "passivePresent": "omgives",
    "passiveSupine": "omgetts",
    "passiveInfinitive": "omgivas",
    "activePreterite": "omgåvo",
    "activePresent": "omgiver",
    "activeSupine": "omgett",
    "imperative": "omgiv",
    "activeInfinitive": "omge"
  },
  {
    "passivePreterite": "omgåvos",
    "passivePresent": "omgives",
    "passiveSupine": "omgetts",
    "passiveInfinitive": "omgivas",
    "activePreterite": "omgåvo",
    "activePresent": "omgiver",
    "activeSupine": "omgett",
    "imperative": "omgiv",
    "activeInfinitive": "omge"
  },
  {
    "passivePreterite": "omgavs",
    "passivePresent": "omges",
    "passiveSupine": "omgetts",
    "passiveInfinitive": "omgivas",
    "activePreterite": "omgåvo",
    "activePresent": "omgiver",
    "activeSupine": "omgett",
    "imperative": "omgiv",
    "activeInfinitive": "omge"
  },
  {
    "passivePreterite": "omgåvos",
    "passivePresent": "omges",
    "passiveSupine": "omgetts",
    "passiveInfinitive": "omgivas",
    "activePreterite": "omgåvo",
    "activePresent": "omgiver",
    "activeSupine": "omgett",
    "imperative": "omgiv",
    "activeInfinitive": "omge"
  },
  {
    "passivePreterite": "omgavs",
    "passivePresent": "omgives",
    "passiveSupine": "omgivits",
    "passiveInfinitive": "omgivas",
    "activePreterite": "omgåvo",
    "activePresent": "omgiver",
    "activeSupine": "omgett",
    "imperative": "omgiv",
    "activeInfinitive": "omge"
  },
  {
    "passivePreterite": "omgåvos",
    "passivePresent": "omgives",
    "passiveSupine": "omgivits",
    "passiveInfinitive": "omgivas",
    "activePreterite": "omgåvo",
    "activePresent": "omgiver",
    "activeSupine": "omgett",
    "imperative": "omgiv",
    "activeInfinitive": "omge"
  },
  {
    "passivePreterite": "omgavs",
    "passivePresent": "omges",
    "passiveSupine": "omgivits",
    "passiveInfinitive": "omgivas",
    "activePreterite": "omgåvo",
    "activePresent": "omgiver",
    "activeSupine": "omgett",
    "imperative": "omgiv",
    "activeInfinitive": "omge"
  },
  {
    "passivePreterite": "omgåvos",
    "passivePresent": "omges",
    "passiveSupine": "omgivits",
    "passiveInfinitive": "omgivas",
    "activePreterite": "omgåvo",
    "activePresent": "omgiver",
    "activeSupine": "omgett",
    "imperative": "omgiv",
    "activeInfinitive": "omge"
  },
  {
    "passivePreterite": "omgavs",
    "passivePresent": "omgives",
    "passiveSupine": "omgetts",
    "passiveInfinitive": "omges",
    "activePreterite": "omgåvo",
    "activePresent": "omgiver",
    "activeSupine": "omgett",
    "imperative": "omgiv",
    "activeInfinitive": "omge"
  },
  {
    "passivePreterite": "omgåvos",
    "passivePresent": "omgives",
    "passiveSupine": "omgetts",
    "passiveInfinitive": "omges",
    "activePreterite": "omgåvo",
    "activePresent": "omgiver",
    "activeSupine": "omgett",
    "imperative": "omgiv",
    "activeInfinitive": "omge"
  },
  {
    "passivePreterite": "omgavs",
    "passivePresent": "omges",
    "passiveSupine": "omgetts",
    "passiveInfinitive": "omges",
    "activePreterite": "omgåvo",
    "activePresent": "omgiver",
    "activeSupine": "omgett",
    "imperative": "omgiv",
    "activeInfinitive": "omge"
  },
  {
    "passivePreterite": "omgåvos",
    "passivePresent": "omges",
    "passiveSupine": "omgetts",
    "passiveInfinitive": "omges",
    "activePreterite": "omgåvo",
    "activePresent": "omgiver",
    "activeSupine": "omgett",
    "imperative": "omgiv",
    "activeInfinitive": "omge"
  },
  {
    "passivePreterite": "omgavs",
    "passivePresent": "omgives",
    "passiveSupine": "omgivits",
    "passiveInfinitive": "omges",
    "activePreterite": "omgåvo",
    "activePresent": "omgiver",
    "activeSupine": "omgett",
    "imperative": "omgiv",
    "activeInfinitive": "omge"
  },
  {
    "passivePreterite": "omgåvos",
    "passivePresent": "omgives",
    "passiveSupine": "omgivits",
    "passiveInfinitive": "omges",
    "activePreterite": "omgåvo",
    "activePresent": "omgiver",
    "activeSupine": "omgett",
    "imperative": "omgiv",
    "activeInfinitive": "omge"
  },
  {
    "passivePreterite": "omgavs",
    "passivePresent": "omges",
    "passiveSupine": "omgivits",
    "passiveInfinitive": "omges",
    "activePreterite": "omgåvo",
    "activePresent": "omgiver",
    "activeSupine": "omgett",
    "imperative": "omgiv",
    "activeInfinitive": "omge"
  },
  {
    "passivePreterite": "omgåvos",
    "passivePresent": "omges",
    "passiveSupine": "omgivits",
    "passiveInfinitive": "omges",
    "activePreterite": "omgåvo",
    "activePresent": "omgiver",
    "activeSupine": "omgett",
    "imperative": "omgiv",
    "activeInfinitive": "omge"
  },
  {
    "passivePreterite": "omgavs",
    "passivePresent": "omgives",
    "passiveSupine": "omgetts",
    "passiveInfinitive": "omgivas",
    "activePreterite": "omgav",
    "activePresent": "omger",
    "activeSupine": "omgett",
    "imperative": "omgiv",
    "activeInfinitive": "omge"
  },
  {
    "passivePreterite": "omgåvos",
    "passivePresent": "omgives",
    "passiveSupine": "omgetts",
    "passiveInfinitive": "omgivas",
    "activePreterite": "omgav",
    "activePresent": "omger",
    "activeSupine": "omgett",
    "imperative": "omgiv",
    "activeInfinitive": "omge"
  },
  {
    "passivePreterite": "omgavs",
    "passivePresent": "omges",
    "passiveSupine": "omgetts",
    "passiveInfinitive": "omgivas",
    "activePreterite": "omgav",
    "activePresent": "omger",
    "activeSupine": "omgett",
    "imperative": "omgiv",
    "activeInfinitive": "omge"
  },
  {
    "passivePreterite": "omgåvos",
    "passivePresent": "omges",
    "passiveSupine": "omgetts",
    "passiveInfinitive": "omgivas",
    "activePreterite": "omgav",
    "activePresent": "omger",
    "activeSupine": "omgett",
    "imperative": "omgiv",
    "activeInfinitive": "omge"
  },
  {
    "passivePreterite": "omgavs",
    "passivePresent": "omgives",
    "passiveSupine": "omgivits",
    "passiveInfinitive": "omgivas",
    "activePreterite": "omgav",
    "activePresent": "omger",
    "activeSupine": "omgett",
    "imperative": "omgiv",
    "activeInfinitive": "omge"
  },
  {
    "passivePreterite": "omgåvos",
    "passivePresent": "omgives",
    "passiveSupine": "omgivits",
    "passiveInfinitive": "omgivas",
    "activePreterite": "omgav",
    "activePresent": "omger",
    "activeSupine": "omgett",
    "imperative": "omgiv",
    "activeInfinitive": "omge"
  },
  {
    "passivePreterite": "omgavs",
    "passivePresent": "omges",
    "passiveSupine": "omgivits",
    "passiveInfinitive": "omgivas",
    "activePreterite": "omgav",
    "activePresent": "omger",
    "activeSupine": "omgett",
    "imperative": "omgiv",
    "activeInfinitive": "omge"
  },
  {
    "passivePreterite": "omgåvos",
    "passivePresent": "omges",
    "passiveSupine": "omgivits",
    "passiveInfinitive": "omgivas",
    "activePreterite": "omgav",
    "activePresent": "omger",
    "activeSupine": "omgett",
    "imperative": "omgiv",
    "activeInfinitive": "omge"
  },
  {
    "passivePreterite": "omgavs",
    "passivePresent": "omgives",
    "passiveSupine": "omgetts",
    "passiveInfinitive": "omges",
    "activePreterite": "omgav",
    "activePresent": "omger",
    "activeSupine": "omgett",
    "imperative": "omgiv",
    "activeInfinitive": "omge"
  },
  {
    "passivePreterite": "omgåvos",
    "passivePresent": "omgives",
    "passiveSupine": "omgetts",
    "passiveInfinitive": "omges",
    "activePreterite": "omgav",
    "activePresent": "omger",
    "activeSupine": "omgett",
    "imperative": "omgiv",
    "activeInfinitive": "omge"
  },
  {
    "passivePreterite": "omgavs",
    "passivePresent": "omges",
    "passiveSupine": "omgetts",
    "passiveInfinitive": "omges",
    "activePreterite": "omgav",
    "activePresent": "omger",
    "activeSupine": "omgett",
    "imperative": "omgiv",
    "activeInfinitive": "omge"
  },
  {
    "passivePreterite": "omgåvos",
    "passivePresent": "omges",
    "passiveSupine": "omgetts",
    "passiveInfinitive": "omges",
    "activePreterite": "omgav",
    "activePresent": "omger",
    "activeSupine": "omgett",
    "imperative": "omgiv",
    "activeInfinitive": "omge"
  },
  {
    "passivePreterite": "omgavs",
    "passivePresent": "omgives",
    "passiveSupine": "omgivits",
    "passiveInfinitive": "omges",
    "activePreterite": "omgav",
    "activePresent": "omger",
    "activeSupine": "omgett",
    "imperative": "omgiv",
    "activeInfinitive": "omge"
  },
  {
    "passivePreterite": "omgåvos",
    "passivePresent": "omgives",
    "passiveSupine": "omgivits",
    "passiveInfinitive": "omges",
    "activePreterite": "omgav",
    "activePresent": "omger",
    "activeSupine": "omgett",
    "imperative": "omgiv",
    "activeInfinitive": "omge"
  },
  {
    "passivePreterite": "omgavs",
    "passivePresent": "omges",
    "passiveSupine": "omgivits",
    "passiveInfinitive": "omges",
    "activePreterite": "omgav",
    "activePresent": "omger",
    "activeSupine": "omgett",
    "imperative": "omgiv",
    "activeInfinitive": "omge"
  },
  {
    "passivePreterite": "omgåvos",
    "passivePresent": "omges",
    "passiveSupine": "omgivits",
    "passiveInfinitive": "omges",
    "activePreterite": "omgav",
    "activePresent": "omger",
    "activeSupine": "omgett",
    "imperative": "omgiv",
    "activeInfinitive": "omge"
  },
  {
    "passivePreterite": "omgavs",
    "passivePresent": "omgives",
    "passiveSupine": "omgetts",
    "passiveInfinitive": "omgivas",
    "activePreterite": "omgåvo",
    "activePresent": "omger",
    "activeSupine": "omgett",
    "imperative": "omgiv",
    "activeInfinitive": "omge"
  },
  {
    "passivePreterite": "omgåvos",
    "passivePresent": "omgives",
    "passiveSupine": "omgetts",
    "passiveInfinitive": "omgivas",
    "activePreterite": "omgåvo",
    "activePresent": "omger",
    "activeSupine": "omgett",
    "imperative": "omgiv",
    "activeInfinitive": "omge"
  },
  {
    "passivePreterite": "omgavs",
    "passivePresent": "omges",
    "passiveSupine": "omgetts",
    "passiveInfinitive": "omgivas",
    "activePreterite": "omgåvo",
    "activePresent": "omger",
    "activeSupine": "omgett",
    "imperative": "omgiv",
    "activeInfinitive": "omge"
  },
  {
    "passivePreterite": "omgåvos",
    "passivePresent": "omges",
    "passiveSupine": "omgetts",
    "passiveInfinitive": "omgivas",
    "activePreterite": "omgåvo",
    "activePresent": "omger",
    "activeSupine": "omgett",
    "imperative": "omgiv",
    "activeInfinitive": "omge"
  },
  {
    "passivePreterite": "omgavs",
    "passivePresent": "omgives",
    "passiveSupine": "omgivits",
    "passiveInfinitive": "omgivas",
    "activePreterite": "omgåvo",
    "activePresent": "omger",
    "activeSupine": "omgett",
    "imperative": "omgiv",
    "activeInfinitive": "omge"
  },
  {
    "passivePreterite": "omgåvos",
    "passivePresent": "omgives",
    "passiveSupine": "omgivits",
    "passiveInfinitive": "omgivas",
    "activePreterite": "omgåvo",
    "activePresent": "omger",
    "activeSupine": "omgett",
    "imperative": "omgiv",
    "activeInfinitive": "omge"
  },
  {
    "passivePreterite": "omgavs",
    "passivePresent": "omges",
    "passiveSupine": "omgivits",
    "passiveInfinitive": "omgivas",
    "activePreterite": "omgåvo",
    "activePresent": "omger",
    "activeSupine": "omgett",
    "imperative": "omgiv",
    "activeInfinitive": "omge"
  },
  {
    "passivePreterite": "omgåvos",
    "passivePresent": "omges",
    "passiveSupine": "omgivits",
    "passiveInfinitive": "omgivas",
    "activePreterite": "omgåvo",
    "activePresent": "omger",
    "activeSupine": "omgett",
    "imperative": "omgiv",
    "activeInfinitive": "omge"
  },
  {
    "passivePreterite": "omgavs",
    "passivePresent": "omgives",
    "passiveSupine": "omgetts",
    "passiveInfinitive": "omges",
    "activePreterite": "omgåvo",
    "activePresent": "omger",
    "activeSupine": "omgett",
    "imperative": "omgiv",
    "activeInfinitive": "omge"
  },
  {
    "passivePreterite": "omgåvos",
    "passivePresent": "omgives",
    "passiveSupine": "omgetts",
    "passiveInfinitive": "omges",
    "activePreterite": "omgåvo",
    "activePresent": "omger",
    "activeSupine": "omgett",
    "imperative": "omgiv",
    "activeInfinitive": "omge"
  },
  {
    "passivePreterite": "omgavs",
    "passivePresent": "omges",
    "passiveSupine": "omgetts",
    "passiveInfinitive": "omges",
    "activePreterite": "omgåvo",
    "activePresent": "omger",
    "activeSupine": "omgett",
    "imperative": "omgiv",
    "activeInfinitive": "omge"
  },
  {
    "passivePreterite": "omgåvos",
    "passivePresent": "omges",
    "passiveSupine": "omgetts",
    "passiveInfinitive": "omges",
    "activePreterite": "omgåvo",
    "activePresent": "omger",
    "activeSupine": "omgett",
    "imperative": "omgiv",
    "activeInfinitive": "omge"
  },
  {
    "passivePreterite": "omgavs",
    "passivePresent": "omgives",
    "passiveSupine": "omgivits",
    "passiveInfinitive": "omges",
    "activePreterite": "omgåvo",
    "activePresent": "omger",
    "activeSupine": "omgett",
    "imperative": "omgiv",
    "activeInfinitive": "omge"
  },
  {
    "passivePreterite": "omgåvos",
    "passivePresent": "omgives",
    "passiveSupine": "omgivits",
    "passiveInfinitive": "omges",
    "activePreterite": "omgåvo",
    "activePresent": "omger",
    "activeSupine": "omgett",
    "imperative": "omgiv",
    "activeInfinitive": "omge"
  },
  {
    "passivePreterite": "omgavs",
    "passivePresent": "omges",
    "passiveSupine": "omgivits",
    "passiveInfinitive": "omges",
    "activePreterite": "omgåvo",
    "activePresent": "omger",
    "activeSupine": "omgett",
    "imperative": "omgiv",
    "activeInfinitive": "omge"
  },
  {
    "passivePreterite": "omgåvos",
    "passivePresent": "omges",
    "passiveSupine": "omgivits",
    "passiveInfinitive": "omges",
    "activePreterite": "omgåvo",
    "activePresent": "omger",
    "activeSupine": "omgett",
    "imperative": "omgiv",
    "activeInfinitive": "omge"
  },
  {
    "passivePreterite": "omgavs",
    "passivePresent": "omgives",
    "passiveSupine": "omgetts",
    "passiveInfinitive": "omgivas",
    "activePreterite": "omgav",
    "activePresent": "omgiver",
    "activeSupine": "omgivit",
    "imperative": "omgiv",
    "activeInfinitive": "omge"
  },
  {
    "passivePreterite": "omgåvos",
    "passivePresent": "omgives",
    "passiveSupine": "omgetts",
    "passiveInfinitive": "omgivas",
    "activePreterite": "omgav",
    "activePresent": "omgiver",
    "activeSupine": "omgivit",
    "imperative": "omgiv",
    "activeInfinitive": "omge"
  },
  {
    "passivePreterite": "omgavs",
    "passivePresent": "omges",
    "passiveSupine": "omgetts",
    "passiveInfinitive": "omgivas",
    "activePreterite": "omgav",
    "activePresent": "omgiver",
    "activeSupine": "omgivit",
    "imperative": "omgiv",
    "activeInfinitive": "omge"
  },
  {
    "passivePreterite": "omgåvos",
    "passivePresent": "omges",
    "passiveSupine": "omgetts",
    "passiveInfinitive": "omgivas",
    "activePreterite": "omgav",
    "activePresent": "omgiver",
    "activeSupine": "omgivit",
    "imperative": "omgiv",
    "activeInfinitive": "omge"
  },
  {
    "passivePreterite": "omgavs",
    "passivePresent": "omgives",
    "passiveSupine": "omgivits",
    "passiveInfinitive": "omgivas",
    "activePreterite": "omgav",
    "activePresent": "omgiver",
    "activeSupine": "omgivit",
    "imperative": "omgiv",
    "activeInfinitive": "omge"
  },
  {
    "passivePreterite": "omgåvos",
    "passivePresent": "omgives",
    "passiveSupine": "omgivits",
    "passiveInfinitive": "omgivas",
    "activePreterite": "omgav",
    "activePresent": "omgiver",
    "activeSupine": "omgivit",
    "imperative": "omgiv",
    "activeInfinitive": "omge"
  },
  {
    "passivePreterite": "omgavs",
    "passivePresent": "omges",
    "passiveSupine": "omgivits",
    "passiveInfinitive": "omgivas",
    "activePreterite": "omgav",
    "activePresent": "omgiver",
    "activeSupine": "omgivit",
    "imperative": "omgiv",
    "activeInfinitive": "omge"
  },
  {
    "passivePreterite": "omgåvos",
    "passivePresent": "omges",
    "passiveSupine": "omgivits",
    "passiveInfinitive": "omgivas",
    "activePreterite": "omgav",
    "activePresent": "omgiver",
    "activeSupine": "omgivit",
    "imperative": "omgiv",
    "activeInfinitive": "omge"
  },
  {
    "passivePreterite": "omgavs",
    "passivePresent": "omgives",
    "passiveSupine": "omgetts",
    "passiveInfinitive": "omges",
    "activePreterite": "omgav",
    "activePresent": "omgiver",
    "activeSupine": "omgivit",
    "imperative": "omgiv",
    "activeInfinitive": "omge"
  },
  {
    "passivePreterite": "omgåvos",
    "passivePresent": "omgives",
    "passiveSupine": "omgetts",
    "passiveInfinitive": "omges",
    "activePreterite": "omgav",
    "activePresent": "omgiver",
    "activeSupine": "omgivit",
    "imperative": "omgiv",
    "activeInfinitive": "omge"
  },
  {
    "passivePreterite": "omgavs",
    "passivePresent": "omges",
    "passiveSupine": "omgetts",
    "passiveInfinitive": "omges",
    "activePreterite": "omgav",
    "activePresent": "omgiver",
    "activeSupine": "omgivit",
    "imperative": "omgiv",
    "activeInfinitive": "omge"
  },
  {
    "passivePreterite": "omgåvos",
    "passivePresent": "omges",
    "passiveSupine": "omgetts",
    "passiveInfinitive": "omges",
    "activePreterite": "omgav",
    "activePresent": "omgiver",
    "activeSupine": "omgivit",
    "imperative": "omgiv",
    "activeInfinitive": "omge"
  },
  {
    "passivePreterite": "omgavs",
    "passivePresent": "omgives",
    "passiveSupine": "omgivits",
    "passiveInfinitive": "omges",
    "activePreterite": "omgav",
    "activePresent": "omgiver",
    "activeSupine": "omgivit",
    "imperative": "omgiv",
    "activeInfinitive": "omge"
  },
  {
    "passivePreterite": "omgåvos",
    "passivePresent": "omgives",
    "passiveSupine": "omgivits",
    "passiveInfinitive": "omges",
    "activePreterite": "omgav",
    "activePresent": "omgiver",
    "activeSupine": "omgivit",
    "imperative": "omgiv",
    "activeInfinitive": "omge"
  },
  {
    "passivePreterite": "omgavs",
    "passivePresent": "omges",
    "passiveSupine": "omgivits",
    "passiveInfinitive": "omges",
    "activePreterite": "omgav",
    "activePresent": "omgiver",
    "activeSupine": "omgivit",
    "imperative": "omgiv",
    "activeInfinitive": "omge"
  },
  {
    "passivePreterite": "omgåvos",
    "passivePresent": "omges",
    "passiveSupine": "omgivits",
    "passiveInfinitive": "omges",
    "activePreterite": "omgav",
    "activePresent": "omgiver",
    "activeSupine": "omgivit",
    "imperative": "omgiv",
    "activeInfinitive": "omge"
  },
  {
    "passivePreterite": "omgavs",
    "passivePresent": "omgives",
    "passiveSupine": "omgetts",
    "passiveInfinitive": "omgivas",
    "activePreterite": "omgåvo",
    "activePresent": "omgiver",
    "activeSupine": "omgivit",
    "imperative": "omgiv",
    "activeInfinitive": "omge"
  },
  {
    "passivePreterite": "omgåvos",
    "passivePresent": "omgives",
    "passiveSupine": "omgetts",
    "passiveInfinitive": "omgivas",
    "activePreterite": "omgåvo",
    "activePresent": "omgiver",
    "activeSupine": "omgivit",
    "imperative": "omgiv",
    "activeInfinitive": "omge"
  },
  {
    "passivePreterite": "omgavs",
    "passivePresent": "omges",
    "passiveSupine": "omgetts",
    "passiveInfinitive": "omgivas",
    "activePreterite": "omgåvo",
    "activePresent": "omgiver",
    "activeSupine": "omgivit",
    "imperative": "omgiv",
    "activeInfinitive": "omge"
  },
  {
    "passivePreterite": "omgåvos",
    "passivePresent": "omges",
    "passiveSupine": "omgetts",
    "passiveInfinitive": "omgivas",
    "activePreterite": "omgåvo",
    "activePresent": "omgiver",
    "activeSupine": "omgivit",
    "imperative": "omgiv",
    "activeInfinitive": "omge"
  },
  {
    "passivePreterite": "omgavs",
    "passivePresent": "omgives",
    "passiveSupine": "omgivits",
    "passiveInfinitive": "omgivas",
    "activePreterite": "omgåvo",
    "activePresent": "omgiver",
    "activeSupine": "omgivit",
    "imperative": "omgiv",
    "activeInfinitive": "omge"
  },
  {
    "passivePreterite": "omgåvos",
    "passivePresent": "omgives",
    "passiveSupine": "omgivits",
    "passiveInfinitive": "omgivas",
    "activePreterite": "omgåvo",
    "activePresent": "omgiver",
    "activeSupine": "omgivit",
    "imperative": "omgiv",
    "activeInfinitive": "omge"
  },
  {
    "passivePreterite": "omgavs",
    "passivePresent": "omges",
    "passiveSupine": "omgivits",
    "passiveInfinitive": "omgivas",
    "activePreterite": "omgåvo",
    "activePresent": "omgiver",
    "activeSupine": "omgivit",
    "imperative": "omgiv",
    "activeInfinitive": "omge"
  },
  {
    "passivePreterite": "omgåvos",
    "passivePresent": "omges",
    "passiveSupine": "omgivits",
    "passiveInfinitive": "omgivas",
    "activePreterite": "omgåvo",
    "activePresent": "omgiver",
    "activeSupine": "omgivit",
    "imperative": "omgiv",
    "activeInfinitive": "omge"
  },
  {
    "passivePreterite": "omgavs",
    "passivePresent": "omgives",
    "passiveSupine": "omgetts",
    "passiveInfinitive": "omges",
    "activePreterite": "omgåvo",
    "activePresent": "omgiver",
    "activeSupine": "omgivit",
    "imperative": "omgiv",
    "activeInfinitive": "omge"
  },
  {
    "passivePreterite": "omgåvos",
    "passivePresent": "omgives",
    "passiveSupine": "omgetts",
    "passiveInfinitive": "omges",
    "activePreterite": "omgåvo",
    "activePresent": "omgiver",
    "activeSupine": "omgivit",
    "imperative": "omgiv",
    "activeInfinitive": "omge"
  },
  {
    "passivePreterite": "omgavs",
    "passivePresent": "omges",
    "passiveSupine": "omgetts",
    "passiveInfinitive": "omges",
    "activePreterite": "omgåvo",
    "activePresent": "omgiver",
    "activeSupine": "omgivit",
    "imperative": "omgiv",
    "activeInfinitive": "omge"
  },
  {
    "passivePreterite": "omgåvos",
    "passivePresent": "omges",
    "passiveSupine": "omgetts",
    "passiveInfinitive": "omges",
    "activePreterite": "omgåvo",
    "activePresent": "omgiver",
    "activeSupine": "omgivit",
    "imperative": "omgiv",
    "activeInfinitive": "omge"
  },
  {
    "passivePreterite": "omgavs",
    "passivePresent": "omgives",
    "passiveSupine": "omgivits",
    "passiveInfinitive": "omges",
    "activePreterite": "omgåvo",
    "activePresent": "omgiver",
    "activeSupine": "omgivit",
    "imperative": "omgiv",
    "activeInfinitive": "omge"
  },
  {
    "passivePreterite": "omgåvos",
    "passivePresent": "omgives",
    "passiveSupine": "omgivits",
    "passiveInfinitive": "omges",
    "activePreterite": "omgåvo",
    "activePresent": "omgiver",
    "activeSupine": "omgivit",
    "imperative": "omgiv",
    "activeInfinitive": "omge"
  },
  {
    "passivePreterite": "omgavs",
    "passivePresent": "omges",
    "passiveSupine": "omgivits",
    "passiveInfinitive": "omges",
    "activePreterite": "omgåvo",
    "activePresent": "omgiver",
    "activeSupine": "omgivit",
    "imperative": "omgiv",
    "activeInfinitive": "omge"
  },
  {
    "passivePreterite": "omgåvos",
    "passivePresent": "omges",
    "passiveSupine": "omgivits",
    "passiveInfinitive": "omges",
    "activePreterite": "omgåvo",
    "activePresent": "omgiver",
    "activeSupine": "omgivit",
    "imperative": "omgiv",
    "activeInfinitive": "omge"
  },
  {
    "passivePreterite": "omgavs",
    "passivePresent": "omgives",
    "passiveSupine": "omgetts",
    "passiveInfinitive": "omgivas",
    "activePreterite": "omgav",
    "activePresent": "omger",
    "activeSupine": "omgivit",
    "imperative": "omgiv",
    "activeInfinitive": "omge"
  },
  {
    "passivePreterite": "omgåvos",
    "passivePresent": "omgives",
    "passiveSupine": "omgetts",
    "passiveInfinitive": "omgivas",
    "activePreterite": "omgav",
    "activePresent": "omger",
    "activeSupine": "omgivit",
    "imperative": "omgiv",
    "activeInfinitive": "omge"
  },
  {
    "passivePreterite": "omgavs",
    "passivePresent": "omges",
    "passiveSupine": "omgetts",
    "passiveInfinitive": "omgivas",
    "activePreterite": "omgav",
    "activePresent": "omger",
    "activeSupine": "omgivit",
    "imperative": "omgiv",
    "activeInfinitive": "omge"
  },
  {
    "passivePreterite": "omgåvos",
    "passivePresent": "omges",
    "passiveSupine": "omgetts",
    "passiveInfinitive": "omgivas",
    "activePreterite": "omgav",
    "activePresent": "omger",
    "activeSupine": "omgivit",
    "imperative": "omgiv",
    "activeInfinitive": "omge"
  },
  {
    "passivePreterite": "omgavs",
    "passivePresent": "omgives",
    "passiveSupine": "omgivits",
    "passiveInfinitive": "omgivas",
    "activePreterite": "omgav",
    "activePresent": "omger",
    "activeSupine": "omgivit",
    "imperative": "omgiv",
    "activeInfinitive": "omge"
  },
  {
    "passivePreterite": "omgåvos",
    "passivePresent": "omgives",
    "passiveSupine": "omgivits",
    "passiveInfinitive": "omgivas",
    "activePreterite": "omgav",
    "activePresent": "omger",
    "activeSupine": "omgivit",
    "imperative": "omgiv",
    "activeInfinitive": "omge"
  },
  {
    "passivePreterite": "omgavs",
    "passivePresent": "omges",
    "passiveSupine": "omgivits",
    "passiveInfinitive": "omgivas",
    "activePreterite": "omgav",
    "activePresent": "omger",
    "activeSupine": "omgivit",
    "imperative": "omgiv",
    "activeInfinitive": "omge"
  },
  {
    "passivePreterite": "omgåvos",
    "passivePresent": "omges",
    "passiveSupine": "omgivits",
    "passiveInfinitive": "omgivas",
    "activePreterite": "omgav",
    "activePresent": "omger",
    "activeSupine": "omgivit",
    "imperative": "omgiv",
    "activeInfinitive": "omge"
  },
  {
    "passivePreterite": "omgavs",
    "passivePresent": "omgives",
    "passiveSupine": "omgetts",
    "passiveInfinitive": "omges",
    "activePreterite": "omgav",
    "activePresent": "omger",
    "activeSupine": "omgivit",
    "imperative": "omgiv",
    "activeInfinitive": "omge"
  },
  {
    "passivePreterite": "omgåvos",
    "passivePresent": "omgives",
    "passiveSupine": "omgetts",
    "passiveInfinitive": "omges",
    "activePreterite": "omgav",
    "activePresent": "omger",
    "activeSupine": "omgivit",
    "imperative": "omgiv",
    "activeInfinitive": "omge"
  },
  {
    "passivePreterite": "omgavs",
    "passivePresent": "omges",
    "passiveSupine": "omgetts",
    "passiveInfinitive": "omges",
    "activePreterite": "omgav",
    "activePresent": "omger",
    "activeSupine": "omgivit",
    "imperative": "omgiv",
    "activeInfinitive": "omge"
  },
  {
    "passivePreterite": "omgåvos",
    "passivePresent": "omges",
    "passiveSupine": "omgetts",
    "passiveInfinitive": "omges",
    "activePreterite": "omgav",
    "activePresent": "omger",
    "activeSupine": "omgivit",
    "imperative": "omgiv",
    "activeInfinitive": "omge"
  },
  {
    "passivePreterite": "omgavs",
    "passivePresent": "omgives",
    "passiveSupine": "omgivits",
    "passiveInfinitive": "omges",
    "activePreterite": "omgav",
    "activePresent": "omger",
    "activeSupine": "omgivit",
    "imperative": "omgiv",
    "activeInfinitive": "omge"
  },
  {
    "passivePreterite": "omgåvos",
    "passivePresent": "omgives",
    "passiveSupine": "omgivits",
    "passiveInfinitive": "omges",
    "activePreterite": "omgav",
    "activePresent": "omger",
    "activeSupine": "omgivit",
    "imperative": "omgiv",
    "activeInfinitive": "omge"
  },
  {
    "passivePreterite": "omgavs",
    "passivePresent": "omges",
    "passiveSupine": "omgivits",
    "passiveInfinitive": "omges",
    "activePreterite": "omgav",
    "activePresent": "omger",
    "activeSupine": "omgivit",
    "imperative": "omgiv",
    "activeInfinitive": "omge"
  },
  {
    "passivePreterite": "omgåvos",
    "passivePresent": "omges",
    "passiveSupine": "omgivits",
    "passiveInfinitive": "omges",
    "activePreterite": "omgav",
    "activePresent": "omger",
    "activeSupine": "omgivit",
    "imperative": "omgiv",
    "activeInfinitive": "omge"
  },
  {
    "passivePreterite": "omgavs",
    "passivePresent": "omgives",
    "passiveSupine": "omgetts",
    "passiveInfinitive": "omgivas",
    "activePreterite": "omgåvo",
    "activePresent": "omger",
    "activeSupine": "omgivit",
    "imperative": "omgiv",
    "activeInfinitive": "omge"
  },
  {
    "passivePreterite": "omgåvos",
    "passivePresent": "omgives",
    "passiveSupine": "omgetts",
    "passiveInfinitive": "omgivas",
    "activePreterite": "omgåvo",
    "activePresent": "omger",
    "activeSupine": "omgivit",
    "imperative": "omgiv",
    "activeInfinitive": "omge"
  },
  {
    "passivePreterite": "omgavs",
    "passivePresent": "omges",
    "passiveSupine": "omgetts",
    "passiveInfinitive": "omgivas",
    "activePreterite": "omgåvo",
    "activePresent": "omger",
    "activeSupine": "omgivit",
    "imperative": "omgiv",
    "activeInfinitive": "omge"
  },
  {
    "passivePreterite": "omgåvos",
    "passivePresent": "omges",
    "passiveSupine": "omgetts",
    "passiveInfinitive": "omgivas",
    "activePreterite": "omgåvo",
    "activePresent": "omger",
    "activeSupine": "omgivit",
    "imperative": "omgiv",
    "activeInfinitive": "omge"
  },
  {
    "passivePreterite": "omgavs",
    "passivePresent": "omgives",
    "passiveSupine": "omgivits",
    "passiveInfinitive": "omgivas",
    "activePreterite": "omgåvo",
    "activePresent": "omger",
    "activeSupine": "omgivit",
    "imperative": "omgiv",
    "activeInfinitive": "omge"
  },
  {
    "passivePreterite": "omgåvos",
    "passivePresent": "omgives",
    "passiveSupine": "omgivits",
    "passiveInfinitive": "omgivas",
    "activePreterite": "omgåvo",
    "activePresent": "omger",
    "activeSupine": "omgivit",
    "imperative": "omgiv",
    "activeInfinitive": "omge"
  },
  {
    "passivePreterite": "omgavs",
    "passivePresent": "omges",
    "passiveSupine": "omgivits",
    "passiveInfinitive": "omgivas",
    "activePreterite": "omgåvo",
    "activePresent": "omger",
    "activeSupine": "omgivit",
    "imperative": "omgiv",
    "activeInfinitive": "omge"
  },
  {
    "passivePreterite": "omgåvos",
    "passivePresent": "omges",
    "passiveSupine": "omgivits",
    "passiveInfinitive": "omgivas",
    "activePreterite": "omgåvo",
    "activePresent": "omger",
    "activeSupine": "omgivit",
    "imperative": "omgiv",
    "activeInfinitive": "omge"
  },
  {
    "passivePreterite": "omgavs",
    "passivePresent": "omgives",
    "passiveSupine": "omgetts",
    "passiveInfinitive": "omges",
    "activePreterite": "omgåvo",
    "activePresent": "omger",
    "activeSupine": "omgivit",
    "imperative": "omgiv",
    "activeInfinitive": "omge"
  },
  {
    "passivePreterite": "omgåvos",
    "passivePresent": "omgives",
    "passiveSupine": "omgetts",
    "passiveInfinitive": "omges",
    "activePreterite": "omgåvo",
    "activePresent": "omger",
    "activeSupine": "omgivit",
    "imperative": "omgiv",
    "activeInfinitive": "omge"
  },
  {
    "passivePreterite": "omgavs",
    "passivePresent": "omges",
    "passiveSupine": "omgetts",
    "passiveInfinitive": "omges",
    "activePreterite": "omgåvo",
    "activePresent": "omger",
    "activeSupine": "omgivit",
    "imperative": "omgiv",
    "activeInfinitive": "omge"
  },
  {
    "passivePreterite": "omgåvos",
    "passivePresent": "omges",
    "passiveSupine": "omgetts",
    "passiveInfinitive": "omges",
    "activePreterite": "omgåvo",
    "activePresent": "omger",
    "activeSupine": "omgivit",
    "imperative": "omgiv",
    "activeInfinitive": "omge"
  },
  {
    "passivePreterite": "omgavs",
    "passivePresent": "omgives",
    "passiveSupine": "omgivits",
    "passiveInfinitive": "omges",
    "activePreterite": "omgåvo",
    "activePresent": "omger",
    "activeSupine": "omgivit",
    "imperative": "omgiv",
    "activeInfinitive": "omge"
  },
  {
    "passivePreterite": "omgåvos",
    "passivePresent": "omgives",
    "passiveSupine": "omgivits",
    "passiveInfinitive": "omges",
    "activePreterite": "omgåvo",
    "activePresent": "omger",
    "activeSupine": "omgivit",
    "imperative": "omgiv",
    "activeInfinitive": "omge"
  },
  {
    "passivePreterite": "omgavs",
    "passivePresent": "omges",
    "passiveSupine": "omgivits",
    "passiveInfinitive": "omges",
    "activePreterite": "omgåvo",
    "activePresent": "omger",
    "activeSupine": "omgivit",
    "imperative": "omgiv",
    "activeInfinitive": "omge"
  },
  {
    "passivePreterite": "omgåvos",
    "passivePresent": "omges",
    "passiveSupine": "omgivits",
    "passiveInfinitive": "omges",
    "activePreterite": "omgåvo",
    "activePresent": "omger",
    "activeSupine": "omgivit",
    "imperative": "omgiv",
    "activeInfinitive": "omge"
  },
  {
    "passivePreterite": "omgavs",
    "passivePresent": "omgives",
    "passiveSupine": "omgetts",
    "passiveInfinitive": "omgivas",
    "activePreterite": "omgav",
    "activePresent": "omgiver",
    "activeSupine": "omgett",
    "imperative": "omgiv",
    "activeInfinitive": "omgiva"
  },
  {
    "passivePreterite": "omgåvos",
    "passivePresent": "omgives",
    "passiveSupine": "omgetts",
    "passiveInfinitive": "omgivas",
    "activePreterite": "omgav",
    "activePresent": "omgiver",
    "activeSupine": "omgett",
    "imperative": "omgiv",
    "activeInfinitive": "omgiva"
  },
  {
    "passivePreterite": "omgavs",
    "passivePresent": "omges",
    "passiveSupine": "omgetts",
    "passiveInfinitive": "omgivas",
    "activePreterite": "omgav",
    "activePresent": "omgiver",
    "activeSupine": "omgett",
    "imperative": "omgiv",
    "activeInfinitive": "omgiva"
  },
  {
    "passivePreterite": "omgåvos",
    "passivePresent": "omges",
    "passiveSupine": "omgetts",
    "passiveInfinitive": "omgivas",
    "activePreterite": "omgav",
    "activePresent": "omgiver",
    "activeSupine": "omgett",
    "imperative": "omgiv",
    "activeInfinitive": "omgiva"
  },
  {
    "passivePreterite": "omgavs",
    "passivePresent": "omgives",
    "passiveSupine": "omgivits",
    "passiveInfinitive": "omgivas",
    "activePreterite": "omgav",
    "activePresent": "omgiver",
    "activeSupine": "omgett",
    "imperative": "omgiv",
    "activeInfinitive": "omgiva"
  },
  {
    "passivePreterite": "omgåvos",
    "passivePresent": "omgives",
    "passiveSupine": "omgivits",
    "passiveInfinitive": "omgivas",
    "activePreterite": "omgav",
    "activePresent": "omgiver",
    "activeSupine": "omgett",
    "imperative": "omgiv",
    "activeInfinitive": "omgiva"
  },
  {
    "passivePreterite": "omgavs",
    "passivePresent": "omges",
    "passiveSupine": "omgivits",
    "passiveInfinitive": "omgivas",
    "activePreterite": "omgav",
    "activePresent": "omgiver",
    "activeSupine": "omgett",
    "imperative": "omgiv",
    "activeInfinitive": "omgiva"
  },
  {
    "passivePreterite": "omgåvos",
    "passivePresent": "omges",
    "passiveSupine": "omgivits",
    "passiveInfinitive": "omgivas",
    "activePreterite": "omgav",
    "activePresent": "omgiver",
    "activeSupine": "omgett",
    "imperative": "omgiv",
    "activeInfinitive": "omgiva"
  },
  {
    "passivePreterite": "omgavs",
    "passivePresent": "omgives",
    "passiveSupine": "omgetts",
    "passiveInfinitive": "omges",
    "activePreterite": "omgav",
    "activePresent": "omgiver",
    "activeSupine": "omgett",
    "imperative": "omgiv",
    "activeInfinitive": "omgiva"
  },
  {
    "passivePreterite": "omgåvos",
    "passivePresent": "omgives",
    "passiveSupine": "omgetts",
    "passiveInfinitive": "omges",
    "activePreterite": "omgav",
    "activePresent": "omgiver",
    "activeSupine": "omgett",
    "imperative": "omgiv",
    "activeInfinitive": "omgiva"
  },
  {
    "passivePreterite": "omgavs",
    "passivePresent": "omges",
    "passiveSupine": "omgetts",
    "passiveInfinitive": "omges",
    "activePreterite": "omgav",
    "activePresent": "omgiver",
    "activeSupine": "omgett",
    "imperative": "omgiv",
    "activeInfinitive": "omgiva"
  },
  {
    "passivePreterite": "omgåvos",
    "passivePresent": "omges",
    "passiveSupine": "omgetts",
    "passiveInfinitive": "omges",
    "activePreterite": "omgav",
    "activePresent": "omgiver",
    "activeSupine": "omgett",
    "imperative": "omgiv",
    "activeInfinitive": "omgiva"
  },
  {
    "passivePreterite": "omgavs",
    "passivePresent": "omgives",
    "passiveSupine": "omgivits",
    "passiveInfinitive": "omges",
    "activePreterite": "omgav",
    "activePresent": "omgiver",
    "activeSupine": "omgett",
    "imperative": "omgiv",
    "activeInfinitive": "omgiva"
  },
  {
    "passivePreterite": "omgåvos",
    "passivePresent": "omgives",
    "passiveSupine": "omgivits",
    "passiveInfinitive": "omges",
    "activePreterite": "omgav",
    "activePresent": "omgiver",
    "activeSupine": "omgett",
    "imperative": "omgiv",
    "activeInfinitive": "omgiva"
  },
  {
    "passivePreterite": "omgavs",
    "passivePresent": "omges",
    "passiveSupine": "omgivits",
    "passiveInfinitive": "omges",
    "activePreterite": "omgav",
    "activePresent": "omgiver",
    "activeSupine": "omgett",
    "imperative": "omgiv",
    "activeInfinitive": "omgiva"
  },
  {
    "passivePreterite": "omgåvos",
    "passivePresent": "omges",
    "passiveSupine": "omgivits",
    "passiveInfinitive": "omges",
    "activePreterite": "omgav",
    "activePresent": "omgiver",
    "activeSupine": "omgett",
    "imperative": "omgiv",
    "activeInfinitive": "omgiva"
  },
  {
    "passivePreterite": "omgavs",
    "passivePresent": "omgives",
    "passiveSupine": "omgetts",
    "passiveInfinitive": "omgivas",
    "activePreterite": "omgåvo",
    "activePresent": "omgiver",
    "activeSupine": "omgett",
    "imperative": "omgiv",
    "activeInfinitive": "omgiva"
  },
  {
    "passivePreterite": "omgåvos",
    "passivePresent": "omgives",
    "passiveSupine": "omgetts",
    "passiveInfinitive": "omgivas",
    "activePreterite": "omgåvo",
    "activePresent": "omgiver",
    "activeSupine": "omgett",
    "imperative": "omgiv",
    "activeInfinitive": "omgiva"
  },
  {
    "passivePreterite": "omgavs",
    "passivePresent": "omges",
    "passiveSupine": "omgetts",
    "passiveInfinitive": "omgivas",
    "activePreterite": "omgåvo",
    "activePresent": "omgiver",
    "activeSupine": "omgett",
    "imperative": "omgiv",
    "activeInfinitive": "omgiva"
  },
  {
    "passivePreterite": "omgåvos",
    "passivePresent": "omges",
    "passiveSupine": "omgetts",
    "passiveInfinitive": "omgivas",
    "activePreterite": "omgåvo",
    "activePresent": "omgiver",
    "activeSupine": "omgett",
    "imperative": "omgiv",
    "activeInfinitive": "omgiva"
  },
  {
    "passivePreterite": "omgavs",
    "passivePresent": "omgives",
    "passiveSupine": "omgivits",
    "passiveInfinitive": "omgivas",
    "activePreterite": "omgåvo",
    "activePresent": "omgiver",
    "activeSupine": "omgett",
    "imperative": "omgiv",
    "activeInfinitive": "omgiva"
  },
  {
    "passivePreterite": "omgåvos",
    "passivePresent": "omgives",
    "passiveSupine": "omgivits",
    "passiveInfinitive": "omgivas",
    "activePreterite": "omgåvo",
    "activePresent": "omgiver",
    "activeSupine": "omgett",
    "imperative": "omgiv",
    "activeInfinitive": "omgiva"
  },
  {
    "passivePreterite": "omgavs",
    "passivePresent": "omges",
    "passiveSupine": "omgivits",
    "passiveInfinitive": "omgivas",
    "activePreterite": "omgåvo",
    "activePresent": "omgiver",
    "activeSupine": "omgett",
    "imperative": "omgiv",
    "activeInfinitive": "omgiva"
  },
  {
    "passivePreterite": "omgåvos",
    "passivePresent": "omges",
    "passiveSupine": "omgivits",
    "passiveInfinitive": "omgivas",
    "activePreterite": "omgåvo",
    "activePresent": "omgiver",
    "activeSupine": "omgett",
    "imperative": "omgiv",
    "activeInfinitive": "omgiva"
  },
  {
    "passivePreterite": "omgavs",
    "passivePresent": "omgives",
    "passiveSupine": "omgetts",
    "passiveInfinitive": "omges",
    "activePreterite": "omgåvo",
    "activePresent": "omgiver",
    "activeSupine": "omgett",
    "imperative": "omgiv",
    "activeInfinitive": "omgiva"
  },
  {
    "passivePreterite": "omgåvos",
    "passivePresent": "omgives",
    "passiveSupine": "omgetts",
    "passiveInfinitive": "omges",
    "activePreterite": "omgåvo",
    "activePresent": "omgiver",
    "activeSupine": "omgett",
    "imperative": "omgiv",
    "activeInfinitive": "omgiva"
  },
  {
    "passivePreterite": "omgavs",
    "passivePresent": "omges",
    "passiveSupine": "omgetts",
    "passiveInfinitive": "omges",
    "activePreterite": "omgåvo",
    "activePresent": "omgiver",
    "activeSupine": "omgett",
    "imperative": "omgiv",
    "activeInfinitive": "omgiva"
  },
  {
    "passivePreterite": "omgåvos",
    "passivePresent": "omges",
    "passiveSupine": "omgetts",
    "passiveInfinitive": "omges",
    "activePreterite": "omgåvo",
    "activePresent": "omgiver",
    "activeSupine": "omgett",
    "imperative": "omgiv",
    "activeInfinitive": "omgiva"
  },
  {
    "passivePreterite": "omgavs",
    "passivePresent": "omgives",
    "passiveSupine": "omgivits",
    "passiveInfinitive": "omges",
    "activePreterite": "omgåvo",
    "activePresent": "omgiver",
    "activeSupine": "omgett",
    "imperative": "omgiv",
    "activeInfinitive": "omgiva"
  },
  {
    "passivePreterite": "omgåvos",
    "passivePresent": "omgives",
    "passiveSupine": "omgivits",
    "passiveInfinitive": "omges",
    "activePreterite": "omgåvo",
    "activePresent": "omgiver",
    "activeSupine": "omgett",
    "imperative": "omgiv",
    "activeInfinitive": "omgiva"
  },
  {
    "passivePreterite": "omgavs",
    "passivePresent": "omges",
    "passiveSupine": "omgivits",
    "passiveInfinitive": "omges",
    "activePreterite": "omgåvo",
    "activePresent": "omgiver",
    "activeSupine": "omgett",
    "imperative": "omgiv",
    "activeInfinitive": "omgiva"
  },
  {
    "passivePreterite": "omgåvos",
    "passivePresent": "omges",
    "passiveSupine": "omgivits",
    "passiveInfinitive": "omges",
    "activePreterite": "omgåvo",
    "activePresent": "omgiver",
    "activeSupine": "omgett",
    "imperative": "omgiv",
    "activeInfinitive": "omgiva"
  },
  {
    "passivePreterite": "omgavs",
    "passivePresent": "omgives",
    "passiveSupine": "omgetts",
    "passiveInfinitive": "omgivas",
    "activePreterite": "omgav",
    "activePresent": "omger",
    "activeSupine": "omgett",
    "imperative": "omgiv",
    "activeInfinitive": "omgiva"
  },
  {
    "passivePreterite": "omgåvos",
    "passivePresent": "omgives",
    "passiveSupine": "omgetts",
    "passiveInfinitive": "omgivas",
    "activePreterite": "omgav",
    "activePresent": "omger",
    "activeSupine": "omgett",
    "imperative": "omgiv",
    "activeInfinitive": "omgiva"
  },
  {
    "passivePreterite": "omgavs",
    "passivePresent": "omges",
    "passiveSupine": "omgetts",
    "passiveInfinitive": "omgivas",
    "activePreterite": "omgav",
    "activePresent": "omger",
    "activeSupine": "omgett",
    "imperative": "omgiv",
    "activeInfinitive": "omgiva"
  },
  {
    "passivePreterite": "omgåvos",
    "passivePresent": "omges",
    "passiveSupine": "omgetts",
    "passiveInfinitive": "omgivas",
    "activePreterite": "omgav",
    "activePresent": "omger",
    "activeSupine": "omgett",
    "imperative": "omgiv",
    "activeInfinitive": "omgiva"
  },
  {
    "passivePreterite": "omgavs",
    "passivePresent": "omgives",
    "passiveSupine": "omgivits",
    "passiveInfinitive": "omgivas",
    "activePreterite": "omgav",
    "activePresent": "omger",
    "activeSupine": "omgett",
    "imperative": "omgiv",
    "activeInfinitive": "omgiva"
  },
  {
    "passivePreterite": "omgåvos",
    "passivePresent": "omgives",
    "passiveSupine": "omgivits",
    "passiveInfinitive": "omgivas",
    "activePreterite": "omgav",
    "activePresent": "omger",
    "activeSupine": "omgett",
    "imperative": "omgiv",
    "activeInfinitive": "omgiva"
  },
  {
    "passivePreterite": "omgavs",
    "passivePresent": "omges",
    "passiveSupine": "omgivits",
    "passiveInfinitive": "omgivas",
    "activePreterite": "omgav",
    "activePresent": "omger",
    "activeSupine": "omgett",
    "imperative": "omgiv",
    "activeInfinitive": "omgiva"
  },
  {
    "passivePreterite": "omgåvos",
    "passivePresent": "omges",
    "passiveSupine": "omgivits",
    "passiveInfinitive": "omgivas",
    "activePreterite": "omgav",
    "activePresent": "omger",
    "activeSupine": "omgett",
    "imperative": "omgiv",
    "activeInfinitive": "omgiva"
  },
  {
    "passivePreterite": "omgavs",
    "passivePresent": "omgives",
    "passiveSupine": "omgetts",
    "passiveInfinitive": "omges",
    "activePreterite": "omgav",
    "activePresent": "omger",
    "activeSupine": "omgett",
    "imperative": "omgiv",
    "activeInfinitive": "omgiva"
  },
  {
    "passivePreterite": "omgåvos",
    "passivePresent": "omgives",
    "passiveSupine": "omgetts",
    "passiveInfinitive": "omges",
    "activePreterite": "omgav",
    "activePresent": "omger",
    "activeSupine": "omgett",
    "imperative": "omgiv",
    "activeInfinitive": "omgiva"
  },
  {
    "passivePreterite": "omgavs",
    "passivePresent": "omges",
    "passiveSupine": "omgetts",
    "passiveInfinitive": "omges",
    "activePreterite": "omgav",
    "activePresent": "omger",
    "activeSupine": "omgett",
    "imperative": "omgiv",
    "activeInfinitive": "omgiva"
  },
  {
    "passivePreterite": "omgåvos",
    "passivePresent": "omges",
    "passiveSupine": "omgetts",
    "passiveInfinitive": "omges",
    "activePreterite": "omgav",
    "activePresent": "omger",
    "activeSupine": "omgett",
    "imperative": "omgiv",
    "activeInfinitive": "omgiva"
  },
  {
    "passivePreterite": "omgavs",
    "passivePresent": "omgives",
    "passiveSupine": "omgivits",
    "passiveInfinitive": "omges",
    "activePreterite": "omgav",
    "activePresent": "omger",
    "activeSupine": "omgett",
    "imperative": "omgiv",
    "activeInfinitive": "omgiva"
  },
  {
    "passivePreterite": "omgåvos",
    "passivePresent": "omgives",
    "passiveSupine": "omgivits",
    "passiveInfinitive": "omges",
    "activePreterite": "omgav",
    "activePresent": "omger",
    "activeSupine": "omgett",
    "imperative": "omgiv",
    "activeInfinitive": "omgiva"
  },
  {
    "passivePreterite": "omgavs",
    "passivePresent": "omges",
    "passiveSupine": "omgivits",
    "passiveInfinitive": "omges",
    "activePreterite": "omgav",
    "activePresent": "omger",
    "activeSupine": "omgett",
    "imperative": "omgiv",
    "activeInfinitive": "omgiva"
  },
  {
    "passivePreterite": "omgåvos",
    "passivePresent": "omges",
    "passiveSupine": "omgivits",
    "passiveInfinitive": "omges",
    "activePreterite": "omgav",
    "activePresent": "omger",
    "activeSupine": "omgett",
    "imperative": "omgiv",
    "activeInfinitive": "omgiva"
  },
  {
    "passivePreterite": "omgavs",
    "passivePresent": "omgives",
    "passiveSupine": "omgetts",
    "passiveInfinitive": "omgivas",
    "activePreterite": "omgåvo",
    "activePresent": "omger",
    "activeSupine": "omgett",
    "imperative": "omgiv",
    "activeInfinitive": "omgiva"
  },
  {
    "passivePreterite": "omgåvos",
    "passivePresent": "omgives",
    "passiveSupine": "omgetts",
    "passiveInfinitive": "omgivas",
    "activePreterite": "omgåvo",
    "activePresent": "omger",
    "activeSupine": "omgett",
    "imperative": "omgiv",
    "activeInfinitive": "omgiva"
  },
  {
    "passivePreterite": "omgavs",
    "passivePresent": "omges",
    "passiveSupine": "omgetts",
    "passiveInfinitive": "omgivas",
    "activePreterite": "omgåvo",
    "activePresent": "omger",
    "activeSupine": "omgett",
    "imperative": "omgiv",
    "activeInfinitive": "omgiva"
  },
  {
    "passivePreterite": "omgåvos",
    "passivePresent": "omges",
    "passiveSupine": "omgetts",
    "passiveInfinitive": "omgivas",
    "activePreterite": "omgåvo",
    "activePresent": "omger",
    "activeSupine": "omgett",
    "imperative": "omgiv",
    "activeInfinitive": "omgiva"
  },
  {
    "passivePreterite": "omgavs",
    "passivePresent": "omgives",
    "passiveSupine": "omgivits",
    "passiveInfinitive": "omgivas",
    "activePreterite": "omgåvo",
    "activePresent": "omger",
    "activeSupine": "omgett",
    "imperative": "omgiv",
    "activeInfinitive": "omgiva"
  },
  {
    "passivePreterite": "omgåvos",
    "passivePresent": "omgives",
    "passiveSupine": "omgivits",
    "passiveInfinitive": "omgivas",
    "activePreterite": "omgåvo",
    "activePresent": "omger",
    "activeSupine": "omgett",
    "imperative": "omgiv",
    "activeInfinitive": "omgiva"
  },
  {
    "passivePreterite": "omgavs",
    "passivePresent": "omges",
    "passiveSupine": "omgivits",
    "passiveInfinitive": "omgivas",
    "activePreterite": "omgåvo",
    "activePresent": "omger",
    "activeSupine": "omgett",
    "imperative": "omgiv",
    "activeInfinitive": "omgiva"
  },
  {
    "passivePreterite": "omgåvos",
    "passivePresent": "omges",
    "passiveSupine": "omgivits",
    "passiveInfinitive": "omgivas",
    "activePreterite": "omgåvo",
    "activePresent": "omger",
    "activeSupine": "omgett",
    "imperative": "omgiv",
    "activeInfinitive": "omgiva"
  },
  {
    "passivePreterite": "omgavs",
    "passivePresent": "omgives",
    "passiveSupine": "omgetts",
    "passiveInfinitive": "omges",
    "activePreterite": "omgåvo",
    "activePresent": "omger",
    "activeSupine": "omgett",
    "imperative": "omgiv",
    "activeInfinitive": "omgiva"
  },
  {
    "passivePreterite": "omgåvos",
    "passivePresent": "omgives",
    "passiveSupine": "omgetts",
    "passiveInfinitive": "omges",
    "activePreterite": "omgåvo",
    "activePresent": "omger",
    "activeSupine": "omgett",
    "imperative": "omgiv",
    "activeInfinitive": "omgiva"
  },
  {
    "passivePreterite": "omgavs",
    "passivePresent": "omges",
    "passiveSupine": "omgetts",
    "passiveInfinitive": "omges",
    "activePreterite": "omgåvo",
    "activePresent": "omger",
    "activeSupine": "omgett",
    "imperative": "omgiv",
    "activeInfinitive": "omgiva"
  },
  {
    "passivePreterite": "omgåvos",
    "passivePresent": "omges",
    "passiveSupine": "omgetts",
    "passiveInfinitive": "omges",
    "activePreterite": "omgåvo",
    "activePresent": "omger",
    "activeSupine": "omgett",
    "imperative": "omgiv",
    "activeInfinitive": "omgiva"
  },
  {
    "passivePreterite": "omgavs",
    "passivePresent": "omgives",
    "passiveSupine": "omgivits",
    "passiveInfinitive": "omges",
    "activePreterite": "omgåvo",
    "activePresent": "omger",
    "activeSupine": "omgett",
    "imperative": "omgiv",
    "activeInfinitive": "omgiva"
  },
  {
    "passivePreterite": "omgåvos",
    "passivePresent": "omgives",
    "passiveSupine": "omgivits",
    "passiveInfinitive": "omges",
    "activePreterite": "omgåvo",
    "activePresent": "omger",
    "activeSupine": "omgett",
    "imperative": "omgiv",
    "activeInfinitive": "omgiva"
  },
  {
    "passivePreterite": "omgavs",
    "passivePresent": "omges",
    "passiveSupine": "omgivits",
    "passiveInfinitive": "omges",
    "activePreterite": "omgåvo",
    "activePresent": "omger",
    "activeSupine": "omgett",
    "imperative": "omgiv",
    "activeInfinitive": "omgiva"
  },
  {
    "passivePreterite": "omgåvos",
    "passivePresent": "omges",
    "passiveSupine": "omgivits",
    "passiveInfinitive": "omges",
    "activePreterite": "omgåvo",
    "activePresent": "omger",
    "activeSupine": "omgett",
    "imperative": "omgiv",
    "activeInfinitive": "omgiva"
  },
  {
    "passivePreterite": "omgavs",
    "passivePresent": "omgives",
    "passiveSupine": "omgetts",
    "passiveInfinitive": "omgivas",
    "activePreterite": "omgav",
    "activePresent": "omgiver",
    "activeSupine": "omgivit",
    "imperative": "omgiv",
    "activeInfinitive": "omgiva"
  },
  {
    "passivePreterite": "omgåvos",
    "passivePresent": "omgives",
    "passiveSupine": "omgetts",
    "passiveInfinitive": "omgivas",
    "activePreterite": "omgav",
    "activePresent": "omgiver",
    "activeSupine": "omgivit",
    "imperative": "omgiv",
    "activeInfinitive": "omgiva"
  },
  {
    "passivePreterite": "omgavs",
    "passivePresent": "omges",
    "passiveSupine": "omgetts",
    "passiveInfinitive": "omgivas",
    "activePreterite": "omgav",
    "activePresent": "omgiver",
    "activeSupine": "omgivit",
    "imperative": "omgiv",
    "activeInfinitive": "omgiva"
  },
  {
    "passivePreterite": "omgåvos",
    "passivePresent": "omges",
    "passiveSupine": "omgetts",
    "passiveInfinitive": "omgivas",
    "activePreterite": "omgav",
    "activePresent": "omgiver",
    "activeSupine": "omgivit",
    "imperative": "omgiv",
    "activeInfinitive": "omgiva"
  },
  {
    "passivePreterite": "omgavs",
    "passivePresent": "omgives",
    "passiveSupine": "omgivits",
    "passiveInfinitive": "omgivas",
    "activePreterite": "omgav",
    "activePresent": "omgiver",
    "activeSupine": "omgivit",
    "imperative": "omgiv",
    "activeInfinitive": "omgiva"
  },
  {
    "passivePreterite": "omgåvos",
    "passivePresent": "omgives",
    "passiveSupine": "omgivits",
    "passiveInfinitive": "omgivas",
    "activePreterite": "omgav",
    "activePresent": "omgiver",
    "activeSupine": "omgivit",
    "imperative": "omgiv",
    "activeInfinitive": "omgiva"
  },
  {
    "passivePreterite": "omgavs",
    "passivePresent": "omges",
    "passiveSupine": "omgivits",
    "passiveInfinitive": "omgivas",
    "activePreterite": "omgav",
    "activePresent": "omgiver",
    "activeSupine": "omgivit",
    "imperative": "omgiv",
    "activeInfinitive": "omgiva"
  },
  {
    "passivePreterite": "omgåvos",
    "passivePresent": "omges",
    "passiveSupine": "omgivits",
    "passiveInfinitive": "omgivas",
    "activePreterite": "omgav",
    "activePresent": "omgiver",
    "activeSupine": "omgivit",
    "imperative": "omgiv",
    "activeInfinitive": "omgiva"
  },
  {
    "passivePreterite": "omgavs",
    "passivePresent": "omgives",
    "passiveSupine": "omgetts",
    "passiveInfinitive": "omges",
    "activePreterite": "omgav",
    "activePresent": "omgiver",
    "activeSupine": "omgivit",
    "imperative": "omgiv",
    "activeInfinitive": "omgiva"
  },
  {
    "passivePreterite": "omgåvos",
    "passivePresent": "omgives",
    "passiveSupine": "omgetts",
    "passiveInfinitive": "omges",
    "activePreterite": "omgav",
    "activePresent": "omgiver",
    "activeSupine": "omgivit",
    "imperative": "omgiv",
    "activeInfinitive": "omgiva"
  },
  {
    "passivePreterite": "omgavs",
    "passivePresent": "omges",
    "passiveSupine": "omgetts",
    "passiveInfinitive": "omges",
    "activePreterite": "omgav",
    "activePresent": "omgiver",
    "activeSupine": "omgivit",
    "imperative": "omgiv",
    "activeInfinitive": "omgiva"
  },
  {
    "passivePreterite": "omgåvos",
    "passivePresent": "omges",
    "passiveSupine": "omgetts",
    "passiveInfinitive": "omges",
    "activePreterite": "omgav",
    "activePresent": "omgiver",
    "activeSupine": "omgivit",
    "imperative": "omgiv",
    "activeInfinitive": "omgiva"
  },
  {
    "passivePreterite": "omgavs",
    "passivePresent": "omgives",
    "passiveSupine": "omgivits",
    "passiveInfinitive": "omges",
    "activePreterite": "omgav",
    "activePresent": "omgiver",
    "activeSupine": "omgivit",
    "imperative": "omgiv",
    "activeInfinitive": "omgiva"
  },
  {
    "passivePreterite": "omgåvos",
    "passivePresent": "omgives",
    "passiveSupine": "omgivits",
    "passiveInfinitive": "omges",
    "activePreterite": "omgav",
    "activePresent": "omgiver",
    "activeSupine": "omgivit",
    "imperative": "omgiv",
    "activeInfinitive": "omgiva"
  },
  {
    "passivePreterite": "omgavs",
    "passivePresent": "omges",
    "passiveSupine": "omgivits",
    "passiveInfinitive": "omges",
    "activePreterite": "omgav",
    "activePresent": "omgiver",
    "activeSupine": "omgivit",
    "imperative": "omgiv",
    "activeInfinitive": "omgiva"
  },
  {
    "passivePreterite": "omgåvos",
    "passivePresent": "omges",
    "passiveSupine": "omgivits",
    "passiveInfinitive": "omges",
    "activePreterite": "omgav",
    "activePresent": "omgiver",
    "activeSupine": "omgivit",
    "imperative": "omgiv",
    "activeInfinitive": "omgiva"
  },
  {
    "passivePreterite": "omgavs",
    "passivePresent": "omgives",
    "passiveSupine": "omgetts",
    "passiveInfinitive": "omgivas",
    "activePreterite": "omgåvo",
    "activePresent": "omgiver",
    "activeSupine": "omgivit",
    "imperative": "omgiv",
    "activeInfinitive": "omgiva"
  },
  {
    "passivePreterite": "omgåvos",
    "passivePresent": "omgives",
    "passiveSupine": "omgetts",
    "passiveInfinitive": "omgivas",
    "activePreterite": "omgåvo",
    "activePresent": "omgiver",
    "activeSupine": "omgivit",
    "imperative": "omgiv",
    "activeInfinitive": "omgiva"
  },
  {
    "passivePreterite": "omgavs",
    "passivePresent": "omges",
    "passiveSupine": "omgetts",
    "passiveInfinitive": "omgivas",
    "activePreterite": "omgåvo",
    "activePresent": "omgiver",
    "activeSupine": "omgivit",
    "imperative": "omgiv",
    "activeInfinitive": "omgiva"
  },
  {
    "passivePreterite": "omgåvos",
    "passivePresent": "omges",
    "passiveSupine": "omgetts",
    "passiveInfinitive": "omgivas",
    "activePreterite": "omgåvo",
    "activePresent": "omgiver",
    "activeSupine": "omgivit",
    "imperative": "omgiv",
    "activeInfinitive": "omgiva"
  },
  {
    "passivePreterite": "omgavs",
    "passivePresent": "omgives",
    "passiveSupine": "omgivits",
    "passiveInfinitive": "omgivas",
    "activePreterite": "omgåvo",
    "activePresent": "omgiver",
    "activeSupine": "omgivit",
    "imperative": "omgiv",
    "activeInfinitive": "omgiva"
  },
  {
    "passivePreterite": "omgåvos",
    "passivePresent": "omgives",
    "passiveSupine": "omgivits",
    "passiveInfinitive": "omgivas",
    "activePreterite": "omgåvo",
    "activePresent": "omgiver",
    "activeSupine": "omgivit",
    "imperative": "omgiv",
    "activeInfinitive": "omgiva"
  },
  {
    "passivePreterite": "omgavs",
    "passivePresent": "omges",
    "passiveSupine": "omgivits",
    "passiveInfinitive": "omgivas",
    "activePreterite": "omgåvo",
    "activePresent": "omgiver",
    "activeSupine": "omgivit",
    "imperative": "omgiv",
    "activeInfinitive": "omgiva"
  },
  {
    "passivePreterite": "lagligförklarades",
    "passivePresent": "lagligförklaras",
    "passiveSupine": "lagligförklarats",
    "passiveInfinitive": "lagligförklaras",
    "activePreterite": "lagligförklarade",
    "activePresent": "lagligförklarar",
    "activeSupine": "lagligförklarat",
    "imperative": "lagligförklara",
    "activeInfinitive": "lagligförklara"
  },
  {
    "passivePreterite": "offerförklarades",
    "passivePresent": "offerförklaras",
    "passiveSupine": "offerförklarats",
    "passiveInfinitive": "offerförklaras",
    "activePreterite": "offerförklarade",
    "activePresent": "offerförklarar",
    "activeSupine": "offerförklarat",
    "imperative": "offerförklara",
    "activeInfinitive": "offerförklara"
  },
  {
    "passivePreterite": "fantiserades",
    "passivePresent": "fantiseras",
    "passiveSupine": "fantiserats",
    "passiveInfinitive": "fantiseras",
    "activePreterite": "fantiserade",
    "activePresent": "fantiserar",
    "activeSupine": "fantiserat",
    "imperative": "fantisera",
    "activeInfinitive": "fantisera"
  },
  {
    "passivePreterite": "masturberades",
    "passivePresent": "masturberas",
    "passiveSupine": "masturberats",
    "passiveInfinitive": "masturberas",
    "activePreterite": "masturberade",
    "activePresent": "masturberar",
    "activeSupine": "masturberat",
    "imperative": "masturbera",
    "activeInfinitive": "masturbera"
  },
  {
    "passivePreterite": "besudlades",
    "passivePresent": "besudlas",
    "passiveSupine": "besudlats",
    "passiveInfinitive": "besudlas",
    "activePreterite": "besudlade",
    "activePresent": "besudlar",
    "activeSupine": "besudlat",
    "imperative": "besudla",
    "activeInfinitive": "besudla"
  },
  {
    "passivePreterite": "trakasserades",
    "passivePresent": "trakasseras",
    "passiveSupine": "trakasserats",
    "passiveInfinitive": "trakasseras",
    "activePreterite": "trakasserade",
    "activePresent": "trakasserar",
    "activeSupine": "trakasserat",
    "imperative": "trakassera",
    "activeInfinitive": "trakassera"
  },
  {
    "passivePreterite": "dagdrömdes",
    "passivePresent": "dagdröms",
    "passiveSupine": "dagdrömts",
    "passiveInfinitive": "dagdrömmas",
    "activePreterite": "dagdrömde",
    "activePresent": "dagdrömmer",
    "activeSupine": "dagdrömt",
    "imperative": "dagdröm",
    "activeInfinitive": "dagdrömma"
  },
  {
    "passivePreterite": "skattskrevs",
    "passivePresent": "skattskrivs",
    "passiveSupine": "skattskrivits",
    "passiveInfinitive": "skattskrivas",
    "activePreterite": "skattskrev",
    "activePresent": "skattskriver",
    "activeSupine": "skattskrivit",
    "imperative": "skattskriv",
    "activeInfinitive": "skattskriva"
  },
  {
    "passivePreterite": "kritiserades",
    "passivePresent": "kritiseras",
    "passiveSupine": "kritiserats",
    "passiveInfinitive": "kritiseras",
    "activePreterite": "kritiserade",
    "activePresent": "kritiserar",
    "activeSupine": "kritiserat",
    "imperative": "kritisera",
    "activeInfinitive": "kritisera"
  },
  {
    "passivePreterite": "genomleds",
    "passivePresent": "genomlids",
    "passiveSupine": "genomlidits",
    "passiveInfinitive": "genomlidas",
    "activePreterite": "genomled",
    "activePresent": "genomlider",
    "activeSupine": "genomlidit",
    "imperative": "genomlid",
    "activeInfinitive": "genomlida"
  },
  {
    "passivePreterite": "ignorerades",
    "passivePresent": "ignoreras",
    "passiveSupine": "ignorerats",
    "passiveInfinitive": "ignoreras",
    "activePreterite": "ignorerade",
    "activePresent": "ignorerar",
    "activeSupine": "ignorerat",
    "imperative": "ignorera",
    "activeInfinitive": "ignorera"
  },
  {
    "passivePreterite": "auktoriserades",
    "passivePresent": "auktoriseras",
    "passiveSupine": "auktoriserats",
    "passiveInfinitive": "auktoriseras",
    "activePreterite": "auktoriserade",
    "activePresent": "auktoriserar",
    "activeSupine": "auktoriserat",
    "imperative": "auktorisera",
    "activeInfinitive": "auktorisera"
  },
  {
    "passivePreterite": "formulerades",
    "passivePresent": "formuleras",
    "passiveSupine": "formulerats",
    "passiveInfinitive": "formuleras",
    "activePreterite": "formulerade",
    "activePresent": "formulerar",
    "activeSupine": "formulerat",
    "imperative": "formulera",
    "activeInfinitive": "formulera"
  },
  {
    "passivePreterite": "ackompanjerades",
    "passivePresent": "ackompanjeras",
    "passiveSupine": "ackompanjerats",
    "passiveInfinitive": "ackompanjeras",
    "activePreterite": "ackompanjerade",
    "activePresent": "ackompanjerar",
    "activeSupine": "ackompanjerat",
    "imperative": "ackompanjera",
    "activeInfinitive": "ackompanjera"
  },
  {
    "passivePreterite": "eskorterades",
    "passivePresent": "eskorteras",
    "passiveSupine": "eskorterats",
    "passiveInfinitive": "eskorteras",
    "activePreterite": "eskorterade",
    "activePresent": "eskorterar",
    "activeSupine": "eskorterat",
    "imperative": "eskortera",
    "activeInfinitive": "eskortera"
  },
  {
    "passivePreterite": "källsorterades",
    "passivePresent": "källsorteras",
    "passiveSupine": "källsorterats",
    "passiveInfinitive": "källsorteras",
    "activePreterite": "källsorterade",
    "activePresent": "källsorterar",
    "activeSupine": "källsorterat",
    "imperative": "källsortera",
    "activeInfinitive": "källsortera"
  },
  {
    "passivePreterite": "förstatligades",
    "passivePresent": "förstatligas",
    "passiveSupine": "förstatligats",
    "passiveInfinitive": "förstatligas",
    "activePreterite": "förstatligade",
    "activePresent": "förstatligar",
    "activeSupine": "förstatligat",
    "imperative": "förstatliga",
    "activeInfinitive": "förstatliga"
  },
  {
    "passivePreterite": "beräknades",
    "passivePresent": "beräknas",
    "passiveSupine": "beräknats",
    "passiveInfinitive": "beräknas",
    "activePreterite": "beräknade",
    "activePresent": "beräknar",
    "activeSupine": "beräknat",
    "imperative": "beräkna",
    "activeInfinitive": "beräkna"
  },
  {
    "passivePreterite": "omprogrammerades",
    "passivePresent": "omprogrammeras",
    "passiveSupine": "omprogrammerats",
    "passiveInfinitive": "omprogrammeras",
    "activePreterite": "omprogrammerade",
    "activePresent": "omprogrammerar",
    "activeSupine": "omprogrammerat",
    "imperative": "omprogrammera",
    "activeInfinitive": "omprogrammera"
  },
  {
    "passivePreterite": "flirtades",
    "passivePresent": "flirtas",
    "passiveSupine": "flirtats",
    "passiveInfinitive": "flirtas",
    "activePreterite": "flirtade",
    "activePresent": "flirtar",
    "activeSupine": "flirtat",
    "imperative": "flirta",
    "activeInfinitive": "flirta"
  },
  {
    "passivePreterite": "steriliserades",
    "passivePresent": "steriliseras",
    "passiveSupine": "steriliserats",
    "passiveInfinitive": "steriliseras",
    "activePreterite": "steriliserade",
    "activePresent": "steriliserar",
    "activeSupine": "steriliserat",
    "imperative": "sterilisera",
    "activeInfinitive": "sterilisera"
  },
  {
    "passivePreterite": "konfirmerades",
    "passivePresent": "konfirmeras",
    "passiveSupine": "konfirmerats",
    "passiveInfinitive": "konfirmeras",
    "activePreterite": "konfirmerade",
    "activePresent": "konfirmerar",
    "activeSupine": "konfirmerat",
    "imperative": "konfirmera",
    "activeInfinitive": "konfirmera"
  },
  {
    "passivePreterite": "komplicerades",
    "passivePresent": "kompliceras",
    "passiveSupine": "komplicerats",
    "passiveInfinitive": "kompliceras",
    "activePreterite": "komplicerade",
    "activePresent": "komplicerar",
    "activeSupine": "komplicerat",
    "imperative": "komplicera",
    "activeInfinitive": "komplicera"
  },
  {
    "passivePreterite": "frambragtes",
    "passivePresent": "frambringas",
    "passiveSupine": "frambragts",
    "passiveInfinitive": "frambringas",
    "activePreterite": "frambragte",
    "activePresent": "frambringar",
    "activeSupine": "frambragt",
    "imperative": "frambringa",
    "activeInfinitive": "frambringa"
  },
  {
    "passivePreterite": "kollapsades",
    "passivePresent": "kollapsas",
    "passiveSupine": "kollapsats",
    "passiveInfinitive": "kollapsas",
    "activePreterite": "kollapsade",
    "activePresent": "kollapsar",
    "activeSupine": "kollapsat",
    "imperative": "kollapsa",
    "activeInfinitive": "kollapsa"
  },
  {
    "passivePreterite": "rådgjordes",
    "passivePresent": "rådgörs",
    "passiveSupine": "rådgjorts",
    "passiveInfinitive": "rådgöras",
    "activePreterite": "rådgjorde",
    "activePresent": "rådgör",
    "activeSupine": "rådgjort",
    "imperative": "rådgör",
    "activeInfinitive": "rådgöra"
  },
  {
    "passivePreterite": "återbrukades",
    "passivePresent": "återbrukas",
    "passiveSupine": "återbrukats",
    "passiveInfinitive": "återbrukas",
    "activePreterite": "återbrukade",
    "activePresent": "återbrukar",
    "activeSupine": "återbrukat",
    "imperative": "återbruka",
    "activeInfinitive": "återbruka"
  },
  {
    "passivePreterite": "hjärntvättades",
    "passivePresent": "hjärntvättas",
    "passiveSupine": "hjärntvättats",
    "passiveInfinitive": "hjärntvättas",
    "activePreterite": "hjärntvättade",
    "activePresent": "hjärntvättar",
    "activeSupine": "hjärntvättat",
    "imperative": "hjärntvätta",
    "activeInfinitive": "hjärntvätta"
  },
  {
    "passivePreterite": "utfärdades",
    "passivePresent": "utfärdas",
    "passiveSupine": "utfärdats",
    "passiveInfinitive": "utfärdas",
    "activePreterite": "utfärdade",
    "activePresent": "utfärdar",
    "activeSupine": "utfärdat",
    "imperative": "utfärda",
    "activeInfinitive": "utfärda"
  },
  {
    "passivePreterite": "distansarbetades",
    "passivePresent": "distansarbetas",
    "passiveSupine": "distansarbetats",
    "passiveInfinitive": "distansarbetas",
    "activePreterite": "distansarbetade",
    "activePresent": "distansarbetar",
    "activeSupine": "distansarbetat",
    "imperative": "distansarbeta",
    "activeInfinitive": "distansarbeta"
  },
  {
    "passivePreterite": "dubbelarbetades",
    "passivePresent": "dubbelarbetas",
    "passiveSupine": "dubbelarbetats",
    "passiveInfinitive": "dubbelarbetas",
    "activePreterite": "dubbelarbetade",
    "activePresent": "dubbelarbetar",
    "activeSupine": "dubbelarbetat",
    "imperative": "dubbelarbeta",
    "activeInfinitive": "dubbelarbeta"
  },
  {
    "passivePreterite": "grupparbetades",
    "passivePresent": "grupparbetas",
    "passiveSupine": "grupparbetats",
    "passiveInfinitive": "grupparbetas",
    "activePreterite": "grupparbetade",
    "activePresent": "grupparbetar",
    "activeSupine": "grupparbetat",
    "imperative": "grupparbeta",
    "activeInfinitive": "grupparbeta"
  },
  {
    "passivePreterite": "överlevererades",
    "passivePresent": "överlevereras",
    "passiveSupine": "överlevererats",
    "passiveInfinitive": "överlevereras",
    "activePreterite": "överlevererade",
    "activePresent": "överlevererar",
    "activeSupine": "överlevererat",
    "imperative": "överleverera",
    "activeInfinitive": "överleverera"
  },
  {
    "passivePreterite": "destilerades",
    "passivePresent": "destileras",
    "passiveSupine": "destilerats",
    "passiveInfinitive": "destileras",
    "activePreterite": "destilerade",
    "activePresent": "destilerar",
    "activeSupine": "destilerat",
    "imperative": "destilera",
    "activeInfinitive": "destilera"
  },
  {
    "passivePreterite": "respiratorbehandlades",
    "passivePresent": "respiratorbehandlas",
    "passiveSupine": "respiratorbehandlats",
    "passiveInfinitive": "respiratorbehandlas",
    "activePreterite": "respiratorbehandlade",
    "activePresent": "respiratorbehandlar",
    "activeSupine": "respiratorbehandlat",
    "imperative": "respiratorbehandla",
    "activeInfinitive": "respiratorbehandla"
  },
  {
    "passivePreterite": "tillvaratogs",
    "passivePresent": "tillvaratas",
    "passiveSupine": "tillvaratagits",
    "passiveInfinitive": "tillvaratas",
    "activePreterite": "tillvaratog",
    "activePresent": "tillvaratar",
    "activeSupine": "tillvaratagit",
    "imperative": "tillvarata",
    "activeInfinitive": "tillvarata"
  },
  {
    "passivePreterite": "sportades",
    "passivePresent": "sportas",
    "passiveSupine": "sportats",
    "passiveInfinitive": "sportas",
    "activePreterite": "sportade",
    "activePresent": "sportar",
    "activeSupine": "sportat",
    "imperative": "sporta",
    "activeInfinitive": "sporta"
  },
  {
    "passivePreterite": "spökskrevs",
    "passivePresent": "spökskrivs",
    "passiveSupine": "spökskrivits",
    "passiveInfinitive": "spökskrivas",
    "activePreterite": "spökskrev",
    "activePresent": "spökskriver",
    "activeSupine": "spökskrivit",
    "imperative": "spökskriv",
    "activeInfinitive": "spökskriva"
  },
  {
    "passivePreterite": "förordnades",
    "passivePresent": "förordnas",
    "passiveSupine": "förordnats",
    "passiveInfinitive": "förordnas",
    "activePreterite": "förordnade",
    "activePresent": "förordnar",
    "activeSupine": "förordnat",
    "imperative": "förordna",
    "activeInfinitive": "förordna"
  },
  {
    "passivePreterite": "bombhotades",
    "passivePresent": "bombhotas",
    "passiveSupine": "bombhotats",
    "passiveInfinitive": "bombhotas",
    "activePreterite": "bombhotade",
    "activePresent": "bombhotar",
    "activeSupine": "bombhotat",
    "imperative": "bombhota",
    "activeInfinitive": "bombhota"
  },
  {
    "passivePreterite": "nedjusterades",
    "passivePresent": "nedjusteras",
    "passiveSupine": "nedjusterats",
    "passiveInfinitive": "nedjusteras",
    "activePreterite": "nedjusterade",
    "activePresent": "nedjusterar",
    "activeSupine": "nedjusterat",
    "imperative": "nedjustera",
    "activeInfinitive": "nedjustera"
  },
  {
    "passivePreterite": "utdömdes",
    "passivePresent": "utdöms",
    "passiveSupine": "utdömts",
    "passiveInfinitive": "utdömas",
    "activePreterite": "utdömde",
    "activePresent": "utdömer",
    "activeSupine": "utdömt",
    "imperative": "utdöm",
    "activeInfinitive": "utdöma"
  },
  {
    "passivePreterite": "omgåvos",
    "passivePresent": "omges",
    "passiveSupine": "omgivits",
    "passiveInfinitive": "omgivas",
    "activePreterite": "omgåvo",
    "activePresent": "omgiver",
    "activeSupine": "omgivit",
    "imperative": "omgiv",
    "activeInfinitive": "omgiva"
  },
  {
    "passivePreterite": "omgavs",
    "passivePresent": "omgives",
    "passiveSupine": "omgetts",
    "passiveInfinitive": "omges",
    "activePreterite": "omgåvo",
    "activePresent": "omgiver",
    "activeSupine": "omgivit",
    "imperative": "omgiv",
    "activeInfinitive": "omgiva"
  },
  {
    "passivePreterite": "omgåvos",
    "passivePresent": "omgives",
    "passiveSupine": "omgetts",
    "passiveInfinitive": "omges",
    "activePreterite": "omgåvo",
    "activePresent": "omgiver",
    "activeSupine": "omgivit",
    "imperative": "omgiv",
    "activeInfinitive": "omgiva"
  },
  {
    "passivePreterite": "omgavs",
    "passivePresent": "omges",
    "passiveSupine": "omgetts",
    "passiveInfinitive": "omges",
    "activePreterite": "omgåvo",
    "activePresent": "omgiver",
    "activeSupine": "omgivit",
    "imperative": "omgiv",
    "activeInfinitive": "omgiva"
  },
  {
    "passivePreterite": "omgåvos",
    "passivePresent": "omges",
    "passiveSupine": "omgetts",
    "passiveInfinitive": "omges",
    "activePreterite": "omgåvo",
    "activePresent": "omgiver",
    "activeSupine": "omgivit",
    "imperative": "omgiv",
    "activeInfinitive": "omgiva"
  },
  {
    "passivePreterite": "omgavs",
    "passivePresent": "omgives",
    "passiveSupine": "omgivits",
    "passiveInfinitive": "omges",
    "activePreterite": "omgåvo",
    "activePresent": "omgiver",
    "activeSupine": "omgivit",
    "imperative": "omgiv",
    "activeInfinitive": "omgiva"
  },
  {
    "passivePreterite": "omgåvos",
    "passivePresent": "omgives",
    "passiveSupine": "omgivits",
    "passiveInfinitive": "omges",
    "activePreterite": "omgåvo",
    "activePresent": "omgiver",
    "activeSupine": "omgivit",
    "imperative": "omgiv",
    "activeInfinitive": "omgiva"
  },
  {
    "passivePreterite": "omgavs",
    "passivePresent": "omges",
    "passiveSupine": "omgivits",
    "passiveInfinitive": "omges",
    "activePreterite": "omgåvo",
    "activePresent": "omgiver",
    "activeSupine": "omgivit",
    "imperative": "omgiv",
    "activeInfinitive": "omgiva"
  },
  {
    "passivePreterite": "omgåvos",
    "passivePresent": "omges",
    "passiveSupine": "omgivits",
    "passiveInfinitive": "omges",
    "activePreterite": "omgåvo",
    "activePresent": "omgiver",
    "activeSupine": "omgivit",
    "imperative": "omgiv",
    "activeInfinitive": "omgiva"
  },
  {
    "passivePreterite": "omgavs",
    "passivePresent": "omgives",
    "passiveSupine": "omgetts",
    "passiveInfinitive": "omgivas",
    "activePreterite": "omgav",
    "activePresent": "omger",
    "activeSupine": "omgivit",
    "imperative": "omgiv",
    "activeInfinitive": "omgiva"
  },
  {
    "passivePreterite": "omgåvos",
    "passivePresent": "omgives",
    "passiveSupine": "omgetts",
    "passiveInfinitive": "omgivas",
    "activePreterite": "omgav",
    "activePresent": "omger",
    "activeSupine": "omgivit",
    "imperative": "omgiv",
    "activeInfinitive": "omgiva"
  },
  {
    "passivePreterite": "omgavs",
    "passivePresent": "omges",
    "passiveSupine": "omgetts",
    "passiveInfinitive": "omgivas",
    "activePreterite": "omgav",
    "activePresent": "omger",
    "activeSupine": "omgivit",
    "imperative": "omgiv",
    "activeInfinitive": "omgiva"
  },
  {
    "passivePreterite": "omgåvos",
    "passivePresent": "omges",
    "passiveSupine": "omgetts",
    "passiveInfinitive": "omgivas",
    "activePreterite": "omgav",
    "activePresent": "omger",
    "activeSupine": "omgivit",
    "imperative": "omgiv",
    "activeInfinitive": "omgiva"
  },
  {
    "passivePreterite": "omgavs",
    "passivePresent": "omgives",
    "passiveSupine": "omgivits",
    "passiveInfinitive": "omgivas",
    "activePreterite": "omgav",
    "activePresent": "omger",
    "activeSupine": "omgivit",
    "imperative": "omgiv",
    "activeInfinitive": "omgiva"
  },
  {
    "passivePreterite": "omgåvos",
    "passivePresent": "omgives",
    "passiveSupine": "omgivits",
    "passiveInfinitive": "omgivas",
    "activePreterite": "omgav",
    "activePresent": "omger",
    "activeSupine": "omgivit",
    "imperative": "omgiv",
    "activeInfinitive": "omgiva"
  },
  {
    "passivePreterite": "omgavs",
    "passivePresent": "omges",
    "passiveSupine": "omgivits",
    "passiveInfinitive": "omgivas",
    "activePreterite": "omgav",
    "activePresent": "omger",
    "activeSupine": "omgivit",
    "imperative": "omgiv",
    "activeInfinitive": "omgiva"
  },
  {
    "passivePreterite": "omgåvos",
    "passivePresent": "omges",
    "passiveSupine": "omgivits",
    "passiveInfinitive": "omgivas",
    "activePreterite": "omgav",
    "activePresent": "omger",
    "activeSupine": "omgivit",
    "imperative": "omgiv",
    "activeInfinitive": "omgiva"
  },
  {
    "passivePreterite": "omgavs",
    "passivePresent": "omgives",
    "passiveSupine": "omgetts",
    "passiveInfinitive": "omges",
    "activePreterite": "omgav",
    "activePresent": "omger",
    "activeSupine": "omgivit",
    "imperative": "omgiv",
    "activeInfinitive": "omgiva"
  },
  {
    "passivePreterite": "omgåvos",
    "passivePresent": "omgives",
    "passiveSupine": "omgetts",
    "passiveInfinitive": "omges",
    "activePreterite": "omgav",
    "activePresent": "omger",
    "activeSupine": "omgivit",
    "imperative": "omgiv",
    "activeInfinitive": "omgiva"
  },
  {
    "passivePreterite": "omgavs",
    "passivePresent": "omges",
    "passiveSupine": "omgetts",
    "passiveInfinitive": "omges",
    "activePreterite": "omgav",
    "activePresent": "omger",
    "activeSupine": "omgivit",
    "imperative": "omgiv",
    "activeInfinitive": "omgiva"
  },
  {
    "passivePreterite": "omgåvos",
    "passivePresent": "omges",
    "passiveSupine": "omgetts",
    "passiveInfinitive": "omges",
    "activePreterite": "omgav",
    "activePresent": "omger",
    "activeSupine": "omgivit",
    "imperative": "omgiv",
    "activeInfinitive": "omgiva"
  },
  {
    "passivePreterite": "omgavs",
    "passivePresent": "omgives",
    "passiveSupine": "omgivits",
    "passiveInfinitive": "omges",
    "activePreterite": "omgav",
    "activePresent": "omger",
    "activeSupine": "omgivit",
    "imperative": "omgiv",
    "activeInfinitive": "omgiva"
  },
  {
    "passivePreterite": "omgåvos",
    "passivePresent": "omgives",
    "passiveSupine": "omgivits",
    "passiveInfinitive": "omges",
    "activePreterite": "omgav",
    "activePresent": "omger",
    "activeSupine": "omgivit",
    "imperative": "omgiv",
    "activeInfinitive": "omgiva"
  },
  {
    "passivePreterite": "omgavs",
    "passivePresent": "omges",
    "passiveSupine": "omgivits",
    "passiveInfinitive": "omges",
    "activePreterite": "omgav",
    "activePresent": "omger",
    "activeSupine": "omgivit",
    "imperative": "omgiv",
    "activeInfinitive": "omgiva"
  },
  {
    "passivePreterite": "omgåvos",
    "passivePresent": "omges",
    "passiveSupine": "omgivits",
    "passiveInfinitive": "omges",
    "activePreterite": "omgav",
    "activePresent": "omger",
    "activeSupine": "omgivit",
    "imperative": "omgiv",
    "activeInfinitive": "omgiva"
  },
  {
    "passivePreterite": "omgavs",
    "passivePresent": "omgives",
    "passiveSupine": "omgetts",
    "passiveInfinitive": "omgivas",
    "activePreterite": "omgåvo",
    "activePresent": "omger",
    "activeSupine": "omgivit",
    "imperative": "omgiv",
    "activeInfinitive": "omgiva"
  },
  {
    "passivePreterite": "omgåvos",
    "passivePresent": "omgives",
    "passiveSupine": "omgetts",
    "passiveInfinitive": "omgivas",
    "activePreterite": "omgåvo",
    "activePresent": "omger",
    "activeSupine": "omgivit",
    "imperative": "omgiv",
    "activeInfinitive": "omgiva"
  },
  {
    "passivePreterite": "omgavs",
    "passivePresent": "omges",
    "passiveSupine": "omgetts",
    "passiveInfinitive": "omgivas",
    "activePreterite": "omgåvo",
    "activePresent": "omger",
    "activeSupine": "omgivit",
    "imperative": "omgiv",
    "activeInfinitive": "omgiva"
  },
  {
    "passivePreterite": "omgåvos",
    "passivePresent": "omges",
    "passiveSupine": "omgetts",
    "passiveInfinitive": "omgivas",
    "activePreterite": "omgåvo",
    "activePresent": "omger",
    "activeSupine": "omgivit",
    "imperative": "omgiv",
    "activeInfinitive": "omgiva"
  },
  {
    "passivePreterite": "omgavs",
    "passivePresent": "omgives",
    "passiveSupine": "omgivits",
    "passiveInfinitive": "omgivas",
    "activePreterite": "omgåvo",
    "activePresent": "omger",
    "activeSupine": "omgivit",
    "imperative": "omgiv",
    "activeInfinitive": "omgiva"
  },
  {
    "passivePreterite": "omgåvos",
    "passivePresent": "omgives",
    "passiveSupine": "omgivits",
    "passiveInfinitive": "omgivas",
    "activePreterite": "omgåvo",
    "activePresent": "omger",
    "activeSupine": "omgivit",
    "imperative": "omgiv",
    "activeInfinitive": "omgiva"
  },
  {
    "passivePreterite": "omgavs",
    "passivePresent": "omges",
    "passiveSupine": "omgivits",
    "passiveInfinitive": "omgivas",
    "activePreterite": "omgåvo",
    "activePresent": "omger",
    "activeSupine": "omgivit",
    "imperative": "omgiv",
    "activeInfinitive": "omgiva"
  },
  {
    "passivePreterite": "omgåvos",
    "passivePresent": "omges",
    "passiveSupine": "omgivits",
    "passiveInfinitive": "omgivas",
    "activePreterite": "omgåvo",
    "activePresent": "omger",
    "activeSupine": "omgivit",
    "imperative": "omgiv",
    "activeInfinitive": "omgiva"
  },
  {
    "passivePreterite": "omgavs",
    "passivePresent": "omgives",
    "passiveSupine": "omgetts",
    "passiveInfinitive": "omges",
    "activePreterite": "omgåvo",
    "activePresent": "omger",
    "activeSupine": "omgivit",
    "imperative": "omgiv",
    "activeInfinitive": "omgiva"
  },
  {
    "passivePreterite": "omgåvos",
    "passivePresent": "omgives",
    "passiveSupine": "omgetts",
    "passiveInfinitive": "omges",
    "activePreterite": "omgåvo",
    "activePresent": "omger",
    "activeSupine": "omgivit",
    "imperative": "omgiv",
    "activeInfinitive": "omgiva"
  },
  {
    "passivePreterite": "omgavs",
    "passivePresent": "omges",
    "passiveSupine": "omgetts",
    "passiveInfinitive": "omges",
    "activePreterite": "omgåvo",
    "activePresent": "omger",
    "activeSupine": "omgivit",
    "imperative": "omgiv",
    "activeInfinitive": "omgiva"
  },
  {
    "passivePreterite": "omgåvos",
    "passivePresent": "omges",
    "passiveSupine": "omgetts",
    "passiveInfinitive": "omges",
    "activePreterite": "omgåvo",
    "activePresent": "omger",
    "activeSupine": "omgivit",
    "imperative": "omgiv",
    "activeInfinitive": "omgiva"
  },
  {
    "passivePreterite": "omgavs",
    "passivePresent": "omgives",
    "passiveSupine": "omgivits",
    "passiveInfinitive": "omges",
    "activePreterite": "omgåvo",
    "activePresent": "omger",
    "activeSupine": "omgivit",
    "imperative": "omgiv",
    "activeInfinitive": "omgiva"
  },
  {
    "passivePreterite": "omgåvos",
    "passivePresent": "omgives",
    "passiveSupine": "omgivits",
    "passiveInfinitive": "omges",
    "activePreterite": "omgåvo",
    "activePresent": "omger",
    "activeSupine": "omgivit",
    "imperative": "omgiv",
    "activeInfinitive": "omgiva"
  },
  {
    "passivePreterite": "omgavs",
    "passivePresent": "omges",
    "passiveSupine": "omgivits",
    "passiveInfinitive": "omges",
    "activePreterite": "omgåvo",
    "activePresent": "omger",
    "activeSupine": "omgivit",
    "imperative": "omgiv",
    "activeInfinitive": "omgiva"
  },
  {
    "passivePreterite": "omgåvos",
    "passivePresent": "omges",
    "passiveSupine": "omgivits",
    "passiveInfinitive": "omges",
    "activePreterite": "omgåvo",
    "activePresent": "omger",
    "activeSupine": "omgivit",
    "imperative": "omgiv",
    "activeInfinitive": "omgiva"
  },
  {
    "passivePreterite": "omringades",
    "passivePresent": "omringas",
    "passiveSupine": "omringats",
    "passiveInfinitive": "omringas",
    "activePreterite": "omringade",
    "activePresent": "omringar",
    "activeSupine": "omringat",
    "imperative": "omringa",
    "activeInfinitive": "omringa"
  },
  {
    "passivePreterite": "tillkoms",
    "passivePresent": "tillkoms",
    "passiveSupine": "tillkommits",
    "passiveInfinitive": "tillkommas",
    "activePreterite": "tillkom",
    "activePresent": "tillkommer",
    "activeSupine": "tillkommit",
    "imperative": "tillkom",
    "activeInfinitive": "tillkomma"
  },
  {
    "passivePreterite": "lutades",
    "passivePresent": "lutas",
    "passiveSupine": "lutats",
    "passiveInfinitive": "lutas",
    "activePreterite": "lutade",
    "activePresent": "lutar",
    "activeSupine": "lutat",
    "imperative": "luta",
    "activeInfinitive": "luta"
  },
  {
    "passivePreterite": "förbands",
    "passivePresent": "förbinds",
    "passiveSupine": "förbundits",
    "passiveInfinitive": "förbindas",
    "activePreterite": "förband",
    "activePresent": "förbinder",
    "activeSupine": "förbundit",
    "imperative": "förbind",
    "activeInfinitive": "förbinda"
  },
  {
    "passivePreterite": "sträcklästes",
    "passivePresent": "sträckläses",
    "passiveSupine": "sträcklästs",
    "passiveInfinitive": "sträckläsas",
    "activePreterite": "sträckläste",
    "activePresent": "sträckläser",
    "activeSupine": "sträckläst",
    "imperative": "sträckläs",
    "activeInfinitive": "sträckläsa"
  },
  {
    "passivePreterite": "yrades",
    "passivePresent": "yras",
    "passiveSupine": "yrats",
    "passiveInfinitive": "yras",
    "activePreterite": "yrade",
    "activePresent": "yrar",
    "activeSupine": "yrat",
    "imperative": "yra",
    "activeInfinitive": "yra"
  },
  {
    "passivePreterite": "anställdes",
    "passivePresent": "anställs",
    "passiveSupine": "anställts",
    "passiveInfinitive": "anställas",
    "activePreterite": "anställde",
    "activePresent": "anställer",
    "activeSupine": "anställt",
    "imperative": "anställ",
    "activeInfinitive": "anställa"
  },
  {
    "passivePreterite": "bortfördes",
    "passivePresent": "bortförs",
    "passiveSupine": "bortförts",
    "passiveInfinitive": "bortföras",
    "activePreterite": "bortförde",
    "activePresent": "bortför",
    "activeSupine": "bortfört",
    "imperative": "bortför",
    "activeInfinitive": "bortföra"
  },
  {
    "passivePreterite": "klappades",
    "passivePresent": "klappas",
    "passiveSupine": "klappats",
    "passiveInfinitive": "klappas",
    "activePreterite": "klappade",
    "activePresent": "klappar",
    "activeSupine": "klappat",
    "imperative": "klappa",
    "activeInfinitive": "klappa"
  },
  {
    "passivePreterite": "byggnadsminnesförklarades",
    "passivePresent": "byggnadsminnesförklaras",
    "passiveSupine": "byggnadsminnesförklarats",
    "passiveInfinitive": "byggnadsminnesförklaras",
    "activePreterite": "byggnadsminnesförklarade",
    "activePresent": "byggnadsminnesförklarar",
    "activeSupine": "byggnadsminnesförklarat",
    "imperative": "byggnadsminnesförklara",
    "activeInfinitive": "byggnadsminnesförklara"
  },
  {
    "passivePreterite": "fridlystes",
    "passivePresent": "fridlyses",
    "passiveSupine": "fridlysts",
    "passiveInfinitive": "fridlysas",
    "activePreterite": "fridlyste",
    "activePresent": "fridlyser",
    "activeSupine": "fridlyst",
    "imperative": "fridlys",
    "activeInfinitive": "fridlysa"
  },
  {
    "passivePreterite": "frälstes",
    "passivePresent": "frälses",
    "passiveSupine": "frälsts",
    "passiveInfinitive": "frälsas",
    "activePreterite": "frälste",
    "activePresent": "frälser",
    "activeSupine": "frälst",
    "imperative": "fräls",
    "activeInfinitive": "frälsa"
  },
  {
    "passivePreterite": "censurerades",
    "passivePresent": "censureras",
    "passiveSupine": "censurerats",
    "passiveInfinitive": "censureras",
    "activePreterite": "censurerade",
    "activePresent": "censurerar",
    "activeSupine": "censurerat",
    "imperative": "censurera",
    "activeInfinitive": "censurera"
  },
  {
    "passivePreterite": "fotograferades",
    "passivePresent": "fotograferas",
    "passiveSupine": "fotograferats",
    "passiveInfinitive": "fotograferas",
    "activePreterite": "fotograferade",
    "activePresent": "fotograferar",
    "activeSupine": "fotograferat",
    "imperative": "fotografera",
    "activeInfinitive": "fotografera"
  },
  {
    "passivePreterite": "dögs",
    "passivePresent": "dugs",
    "passiveSupine": "dugits",
    "passiveInfinitive": "dugas",
    "activePreterite": "dög",
    "activePresent": "duger",
    "activeSupine": "dugit",
    "imperative": "dug",
    "activeInfinitive": "duga"
  },
  {
    "passivePreterite": "broderades",
    "passivePresent": "broderas",
    "passiveSupine": "broderats",
    "passiveInfinitive": "broderas",
    "activePreterite": "broderade",
    "activePresent": "broderar",
    "activeSupine": "broderat",
    "imperative": "brodera",
    "activeInfinitive": "brodera"
  },
  {
    "passivePreterite": "gagnades",
    "passivePresent": "gagnas",
    "passiveSupine": "gagnats",
    "passiveInfinitive": "gagnas",
    "activePreterite": "gagnade",
    "activePresent": "gagnar",
    "activeSupine": "gagnat",
    "imperative": "gagna",
    "activeInfinitive": "gagna"
  },
  {
    "passivePreterite": "tillkallades",
    "passivePresent": "tillkallas",
    "passiveSupine": "tillkallats",
    "passiveInfinitive": "tillkallas",
    "activePreterite": "tillkallade",
    "activePresent": "tillkallar",
    "activeSupine": "tillkallat",
    "imperative": "tillkalla",
    "activeInfinitive": "tillkalla"
  },
  {
    "passivePreterite": "överblickades",
    "passivePresent": "överblickas",
    "passiveSupine": "överblickats",
    "passiveInfinitive": "överblickas",
    "activePreterite": "överblickade",
    "activePresent": "överblickar",
    "activeSupine": "överblickat",
    "imperative": "överblicka",
    "activeInfinitive": "överblicka"
  },
  {
    "passivePreterite": "ifrågasattes",
    "passivePresent": "ifrågasätts",
    "passiveSupine": "ifrågasatts",
    "passiveInfinitive": "ifrågasättas",
    "activePreterite": "ifrågasatte",
    "activePresent": "ifrågasätter",
    "activeSupine": "ifrågasatt",
    "imperative": "ifrågasätt",
    "activeInfinitive": "ifrågasätta"
  },
  {
    "passivePreterite": "tillgodogjordes",
    "passivePresent": "tillgodogörs",
    "passiveSupine": "tillgodogjorts",
    "passiveInfinitive": "tillgodogöras",
    "activePreterite": "tillgodogjorde",
    "activePresent": "tillgodogör",
    "activeSupine": "tillgodogjort",
    "imperative": "tillgodogör",
    "activeInfinitive": "tillgodogöra"
  },
  {
    "passivePreterite": "nedvärderades",
    "passivePresent": "nedvärderas",
    "passiveSupine": "nedvärderats",
    "passiveInfinitive": "nedvärderas",
    "activePreterite": "nedvärderade",
    "activePresent": "nedvärderar",
    "activeSupine": "nedvärderat",
    "imperative": "nedvärdera",
    "activeInfinitive": "nedvärdera"
  },
  {
    "passivePreterite": "återskapades",
    "passivePresent": "återskapas",
    "passiveSupine": "återskapats",
    "passiveInfinitive": "återskapas",
    "activePreterite": "återskapade",
    "activePresent": "återskapar",
    "activeSupine": "återskapat",
    "imperative": "återskapa",
    "activeInfinitive": "återskapa"
  },
  {
    "passivePreterite": "könades",
    "passivePresent": "könas",
    "passiveSupine": "könats",
    "passiveInfinitive": "könas",
    "activePreterite": "könade",
    "activePresent": "könar",
    "activeSupine": "könat",
    "imperative": "köna",
    "activeInfinitive": "köna"
  },
  {
    "passivePreterite": "publicerades",
    "passivePresent": "publiceras",
    "passiveSupine": "publicerats",
    "passiveInfinitive": "publiceras",
    "activePreterite": "publicerade",
    "activePresent": "publicerar",
    "activeSupine": "publicerat",
    "imperative": "publicera",
    "activeInfinitive": "publicera"
  },
  {
    "passivePreterite": "anordnades",
    "passivePresent": "anordnas",
    "passiveSupine": "anordnats",
    "passiveInfinitive": "anordnas",
    "activePreterite": "anordnade",
    "activePresent": "anordnar",
    "activeSupine": "anordnat",
    "imperative": "anordna",
    "activeInfinitive": "anordna"
  },
  {
    "passivePreterite": "påstods",
    "passivePresent": "påstås",
    "passiveSupine": "påståtts",
    "passiveInfinitive": "påstås",
    "activePreterite": "påstod",
    "activePresent": "påstår",
    "activeSupine": "påstått",
    "imperative": "påstå",
    "activeInfinitive": "påstå"
  },
  {
    "passivePreterite": "kastrerades",
    "passivePresent": "kastreras",
    "passiveSupine": "kastrerats",
    "passiveInfinitive": "kastreras",
    "activePreterite": "kastrerade",
    "activePresent": "kastrerar",
    "activeSupine": "kastrerat",
    "imperative": "kastrera",
    "activeInfinitive": "kastrera"
  },
  {
    "passivePreterite": "gaslightades",
    "passivePresent": "gaslightas",
    "passiveSupine": "gaslightats",
    "passiveInfinitive": "gaslightas",
    "activePreterite": "gaslightade",
    "activePresent": "gaslightar",
    "activeSupine": "gaslightat",
    "imperative": "gaslighta",
    "activeInfinitive": "gaslighta"
  },
  {
    "passivePreterite": "svinnades",
    "passivePresent": "svinnas",
    "passiveSupine": "svinnats",
    "passiveInfinitive": "svinnas",
    "activePreterite": "svinnade",
    "activePresent": "svinnar",
    "activeSupine": "svinnat",
    "imperative": "svinna",
    "activeInfinitive": "svinna"
  },
  {
    "passivePreterite": "massakrerades",
    "passivePresent": "massakreras",
    "passiveSupine": "massakrerats",
    "passiveInfinitive": "massakreras",
    "activePreterite": "massakrerade",
    "activePresent": "massakrerar",
    "activeSupine": "massakrerat",
    "imperative": "massakrera",
    "activeInfinitive": "massakrera"
  },
  {
    "passivePreterite": "avkragades",
    "passivePresent": "avkragas",
    "passiveSupine": "avkragats",
    "passiveInfinitive": "avkragas",
    "activePreterite": "avkragade",
    "activePresent": "avkragar",
    "activeSupine": "avkragat",
    "imperative": "avkraga",
    "activeInfinitive": "avkraga"
  },
  {
    "passivePreterite": "kommersialiserades",
    "passivePresent": "kommersialiseras",
    "passiveSupine": "kommersialiserats",
    "passiveInfinitive": "kommersialiseras",
    "activePreterite": "kommersialiserade",
    "activePresent": "kommersialiserar",
    "activeSupine": "kommersialiserat",
    "imperative": "kommersialisera",
    "activeInfinitive": "kommersialisera"
  },
  {
    "passivePreterite": "fermenterades",
    "passivePresent": "fermenteras",
    "passiveSupine": "fermenterats",
    "passiveInfinitive": "fermenteras",
    "activePreterite": "fermenterade",
    "activePresent": "fermenterar",
    "activeSupine": "fermenterat",
    "imperative": "fermentera",
    "activeInfinitive": "fermentera"
  },
  {
    "passivePreterite": "intensifierades",
    "passivePresent": "intensifieras",
    "passiveSupine": "intensifierats",
    "passiveInfinitive": "intensifieras",
    "activePreterite": "intensifierade",
    "activePresent": "intensifierar",
    "activeSupine": "intensifierat",
    "imperative": "intensifiera",
    "activeInfinitive": "intensifiera"
  },
  {
    "passivePreterite": "mortlades",
    "passivePresent": "mortlas",
    "passiveSupine": "mortlats",
    "passiveInfinitive": "mortlas",
    "activePreterite": "mortlade",
    "activePresent": "mortlar",
    "activeSupine": "mortlat",
    "imperative": "mortla",
    "activeInfinitive": "mortla"
  },
  {
    "passivePreterite": "överdramatiserades",
    "passivePresent": "överdramatiseras",
    "passiveSupine": "överdramatiserats",
    "passiveInfinitive": "överdramatiseras",
    "activePreterite": "överdramatiserade",
    "activePresent": "överdramatiserar",
    "activeSupine": "överdramatiserat",
    "imperative": "överdramatisera",
    "activeInfinitive": "överdramatisera"
  },
  {
    "passivePreterite": "upprustades",
    "passivePresent": "upprustas",
    "passiveSupine": "upprustats",
    "passiveInfinitive": "upprustas",
    "activePreterite": "upprustade",
    "activePresent": "upprustar",
    "activeSupine": "upprustat",
    "imperative": "upprusta",
    "activeInfinitive": "upprusta"
  },
  {
    "passivePreterite": "triagerades",
    "passivePresent": "triageras",
    "passiveSupine": "triagerats",
    "passiveInfinitive": "triageras",
    "activePreterite": "triagerade",
    "activePresent": "triagerar",
    "activeSupine": "triagerat",
    "imperative": "triagera",
    "activeInfinitive": "triagera"
  },
  {
    "passivePreterite": "sekretessbelades",
    "passivePresent": "sekretessbeläggs",
    "passiveSupine": "sekretessbelagts",
    "passiveInfinitive": "sekretessbeläggas",
    "activePreterite": "sekretessbelade",
    "activePresent": "sekretessbelägger",
    "activeSupine": "sekretessbelagt",
    "imperative": "sekretessbelägg",
    "activeInfinitive": "sekretessbelägga"
  },
  {
    "passivePreterite": "värnades",
    "passivePresent": "värnas",
    "passiveSupine": "värnats",
    "passiveInfinitive": "värnas",
    "activePreterite": "värnade",
    "activePresent": "värnar",
    "activeSupine": "värnat",
    "imperative": "värna",
    "activeInfinitive": "värna"
  },
  {
    "passivePreterite": "koncentrerades",
    "passivePresent": "koncentreras",
    "passiveSupine": "koncentrerats",
    "passiveInfinitive": "koncentreras",
    "activePreterite": "koncentrerade",
    "activePresent": "koncentrerar",
    "activeSupine": "koncentrerat",
    "imperative": "koncentrera",
    "activeInfinitive": "koncentrera"
  },
  {
    "passivePreterite": "uppnåddes",
    "passivePresent": "uppnås",
    "passiveSupine": "uppnåtts",
    "passiveInfinitive": "uppnås",
    "activePreterite": "uppnådde",
    "activePresent": "uppnår",
    "activeSupine": "uppnått",
    "imperative": "uppnå",
    "activeInfinitive": "uppnå"
  },
  {
    "passivePreterite": "insändes",
    "passivePresent": "insänds",
    "passiveSupine": "insänts",
    "passiveInfinitive": "insändas",
    "activePreterite": "insände",
    "activePresent": "insänder",
    "activeSupine": "insänt",
    "imperative": "insänd",
    "activeInfinitive": "insända"
  },
  {
    "passivePreterite": "utkonkurrerades",
    "passivePresent": "utkonkurreras",
    "passiveSupine": "utkonkurrerats",
    "passiveInfinitive": "utkonkurreras",
    "activePreterite": "utkonkurrerade",
    "activePresent": "utkonkurrerar",
    "activeSupine": "utkonkurrerat",
    "imperative": "utkonkurrera",
    "activeInfinitive": "utkonkurrera"
  },
  {
    "passivePreterite": "förvälldes",
    "passivePresent": "förvälls",
    "passiveSupine": "förvällts",
    "passiveInfinitive": "förvällas",
    "activePreterite": "förvällde",
    "activePresent": "förväller",
    "activeSupine": "förvällt",
    "imperative": "förväll",
    "activeInfinitive": "förvälla"
  },
  {
    "passivePreterite": "främjades",
    "passivePresent": "främjas",
    "passiveSupine": "främjats",
    "passiveInfinitive": "främjas",
    "activePreterite": "främjade",
    "activePresent": "främjar",
    "activeSupine": "främjat",
    "imperative": "främja",
    "activeInfinitive": "främja"
  },
  {
    "passivePreterite": "samspelades",
    "passivePresent": "samspelas",
    "passiveSupine": "samspelats",
    "passiveInfinitive": "samspelas",
    "activePreterite": "samspelade",
    "activePresent": "samspelar",
    "activeSupine": "samspelat",
    "imperative": "samspela",
    "activeInfinitive": "samspela"
  },
  {
    "passivePreterite": "konfronterades",
    "passivePresent": "konfronteras",
    "passiveSupine": "konfronterats",
    "passiveInfinitive": "konfronteras",
    "activePreterite": "konfronterade",
    "activePresent": "konfronterar",
    "activeSupine": "konfronterat",
    "imperative": "konfrontera",
    "activeInfinitive": "konfrontera"
  },
  {
    "passivePreterite": "befästes",
    "passivePresent": "befästs",
    "passiveSupine": "befästs",
    "passiveInfinitive": "befästas",
    "activePreterite": "befäste",
    "activePresent": "befäster",
    "activeSupine": "befäst",
    "imperative": "befäst",
    "activeInfinitive": "befästa"
  },
  {
    "passivePreterite": "bemästrades",
    "passivePresent": "bemästras",
    "passiveSupine": "bemästrats",
    "passiveInfinitive": "bemästras",
    "activePreterite": "bemästrade",
    "activePresent": "bemästrar",
    "activeSupine": "bemästrat",
    "imperative": "bemästra",
    "activeInfinitive": "bemästra"
  },
  {
    "passivePreterite": "jämställdes",
    "passivePresent": "jämställs",
    "passiveSupine": "jämställts",
    "passiveInfinitive": "jämställas",
    "activePreterite": "jämställde",
    "activePresent": "jämställer",
    "activeSupine": "jämställt",
    "imperative": "jämställ",
    "activeInfinitive": "jämställa"
  },
  {
    "passivePreterite": "förbeställdes",
    "passivePresent": "förbeställs",
    "passiveSupine": "förbeställts",
    "passiveInfinitive": "förbeställas",
    "activePreterite": "förbeställde",
    "activePresent": "förbeställer",
    "activeSupine": "förbeställt",
    "imperative": "förbeställ",
    "activeInfinitive": "förbeställa"
  },
  {
    "passivePreterite": "säkerställdes",
    "passivePresent": "säkerställs",
    "passiveSupine": "säkerställts",
    "passiveInfinitive": "säkerställas",
    "activePreterite": "säkerställde",
    "activePresent": "säkerställer",
    "activeSupine": "säkerställt",
    "imperative": "säkerställ",
    "activeInfinitive": "säkerställa"
  },
  {
    "passivePreterite": "säkerställdes",
    "passivePresent": "säkerställs",
    "passiveSupine": "säkerställts",
    "passiveInfinitive": "säkerställas",
    "activePreterite": "säkerställde",
    "activePresent": "säkerställer",
    "activeSupine": "säkerställt",
    "imperative": "säkerställ",
    "activeInfinitive": "säkerställa"
  },
  {
    "passivePreterite": "återanställdes",
    "passivePresent": "återanställs",
    "passiveSupine": "återanställts",
    "passiveInfinitive": "återanställas",
    "activePreterite": "återanställde",
    "activePresent": "återanställer",
    "activeSupine": "återanställt",
    "imperative": "återanställ",
    "activeInfinitive": "återanställa"
  },
  {
    "passivePreterite": "tidsinställdes",
    "passivePresent": "tidsinställs",
    "passiveSupine": "tidsinställts",
    "passiveInfinitive": "tidsinställas",
    "activePreterite": "tidsinställde",
    "activePresent": "tidsinställer",
    "activeSupine": "tidsinställt",
    "imperative": "tidsinställ",
    "activeInfinitive": "tidsinställa"
  },
  {
    "passivePreterite": "provocerades",
    "passivePresent": "provoceras",
    "passiveSupine": "provocerats",
    "passiveInfinitive": "provoceras",
    "activePreterite": "provocerade",
    "activePresent": "provocerar",
    "activeSupine": "provocerat",
    "imperative": "provocera",
    "activeInfinitive": "provocera"
  },
  {
    "passivePreterite": "inkompetensförklarades",
    "passivePresent": "inkompetensförklaras",
    "passiveSupine": "inkompetensförklarats",
    "passiveInfinitive": "inkompetensförklaras",
    "activePreterite": "inkompetensförklarade",
    "activePresent": "inkompetensförklarar",
    "activeSupine": "inkompetensförklarat",
    "imperative": "inkompetensförklara",
    "activeInfinitive": "inkompetensförklara"
  },
  {
    "activePreterite": "föll",
    "activePresent": "faller",
    "activeSupine": "fallit",
    "imperative": "fall",
    "activeInfinitive": "falla"
  },
  {
    "activePreterite": "lät",
    "activePresent": "låter",
    "activeSupine": "låtit",
    "imperative": "låt",
    "activeInfinitive": "låta",
    "passiveInfinitive": "låtas"
  },
  {
    "activePreterite": "avled",
    "activePresent": "avlider",
    "activeSupine": "avlidit",
    "imperative": "avlid",
    "activeInfinitive": "avlida"
  },
  {
    "activePreterite": "funktionerade",
    "activePresent": "funktionerar",
    "activeSupine": "funktionerat",
    "imperative": "funktionera",
    "activeInfinitive": "funktionera"
  },
  {
    "activePreterite": "gulnade",
    "activePresent": "gulnar",
    "activeSupine": "gulnat",
    "imperative": "gulna",
    "activeInfinitive": "gulna"
  },
  {
    "activePreterite": "kallnade",
    "activePresent": "kallnar",
    "activeSupine": "kallnat",
    "imperative": "kallna",
    "activeInfinitive": "kallna"
  },
  {
    "activePreterite": "svalnade",
    "activePresent": "svalnar",
    "activeSupine": "svalnat",
    "imperative": "svalna",
    "activeInfinitive": "svalna"
  },
  {
    "activePreterite": "hövdes",
    "activePresent": "höves",
    "activeSupine": "hövts",
    "imperative": "hövs",
    "activeInfinitive": "hövas"
  },
  {
    "activeInfinitive": "inlåna"
  },
  {
    "activeInfinitive": "överse"
  },
  {
    "activePreterite": "fungerade",
    "activePresent": "fungerar",
    "activeSupine": "fungerat",
    "imperative": "fungera",
    "activeInfinitive": "fungera"
  },
  {
    "activePreterite": "innebar",
    "activePresent": "innebär",
    "activeSupine": "inneburit",
    "imperative": "innebär",
    "activeInfinitive": "innebära"
  },
  {
    "activePreterite": "fanns",
    "activePresent": "finns",
    "activeSupine": "funnits",
    "activeInfinitive": "finnas"
  },
  {
    "activePreterite": "bleknade",
    "activePresent": "bleknar",
    "activeSupine": "bleknat",
    "imperative": "blekna",
    "activeInfinitive": "blekna"
  },
  {
    "activePreterite": "gränsade",
    "activePresent": "gränsar",
    "activeSupine": "gränsat",
    "imperative": "gränsa",
    "activeInfinitive": "gränsa"
  },
  {
    "activePreterite": "förföll",
    "activePresent": "förfaller",
    "activeSupine": "förfallit",
    "imperative": "förfall",
    "activeInfinitive": "förfalla"
  },
  {
    "activePreterite": "misslyckades",
    "activePresent": "misslyckas",
    "activeSupine": "misslyckats",
    "imperative": "misslyckas",
    "activeInfinitive": "misslyckas"
  },
  {
    "activePreterite": "beträffade",
    "activePresent": "beträffar",
    "activeSupine": "beträffat",
    "imperative": "beträffa",
    "activeInfinitive": "beträffa"
  },
  {
    "activePreterite": "hängav",
    "activePresent": "hängiver",
    "activeSupine": "hängett",
    "imperative": "hänge",
    "activeInfinitive": "hänge"
  },
  {
    "activePreterite": "hängåvo",
    "activePresent": "hängiver",
    "activeSupine": "hängett",
    "imperative": "hänge",
    "activeInfinitive": "hänge"
  },
  {
    "activePreterite": "hängav",
    "activePresent": "hänger",
    "activeSupine": "hängett",
    "imperative": "hänge",
    "activeInfinitive": "hänge"
  },
  {
    "activePreterite": "hängåvo",
    "activePresent": "hänger",
    "activeSupine": "hängett",
    "imperative": "hänge",
    "activeInfinitive": "hänge"
  },
  {
    "activePreterite": "hängav",
    "activePresent": "hängiver",
    "activeSupine": "hängivit",
    "imperative": "hänge",
    "activeInfinitive": "hänge"
  },
  {
    "activePreterite": "hängåvo",
    "activePresent": "hängiver",
    "activeSupine": "hängivit",
    "imperative": "hänge",
    "activeInfinitive": "hänge"
  },
  {
    "activePreterite": "hängav",
    "activePresent": "hänger",
    "activeSupine": "hängivit",
    "imperative": "hänge",
    "activeInfinitive": "hänge"
  },
  {
    "activePreterite": "hängåvo",
    "activePresent": "hänger",
    "activeSupine": "hängivit",
    "imperative": "hänge",
    "activeInfinitive": "hänge"
  },
  {
    "activePreterite": "hängav",
    "activePresent": "hängiver",
    "activeSupine": "hängett",
    "imperative": "hängiv",
    "activeInfinitive": "hänge"
  },
  {
    "activePreterite": "hängåvo",
    "activePresent": "hängiver",
    "activeSupine": "hängett",
    "imperative": "hängiv",
    "activeInfinitive": "hänge"
  },
  {
    "activePreterite": "hängav",
    "activePresent": "hänger",
    "activeSupine": "hängett",
    "imperative": "hängiv",
    "activeInfinitive": "hänge"
  },
  {
    "activePreterite": "hängåvo",
    "activePresent": "hänger",
    "activeSupine": "hängett",
    "imperative": "hängiv",
    "activeInfinitive": "hänge"
  },
  {
    "activePreterite": "hängav",
    "activePresent": "hängiver",
    "activeSupine": "hängivit",
    "imperative": "hängiv",
    "activeInfinitive": "hänge"
  },
  {
    "activePreterite": "hängåvo",
    "activePresent": "hängiver",
    "activeSupine": "hängivit",
    "imperative": "hängiv",
    "activeInfinitive": "hänge"
  },
  {
    "activePreterite": "hängav",
    "activePresent": "hänger",
    "activeSupine": "hängivit",
    "imperative": "hängiv",
    "activeInfinitive": "hänge"
  },
  {
    "activePreterite": "hängåvo",
    "activePresent": "hänger",
    "activeSupine": "hängivit",
    "imperative": "hängiv",
    "activeInfinitive": "hänge"
  },
  {
    "activePreterite": "hängav",
    "activePresent": "hängiver",
    "activeSupine": "hängett",
    "imperative": "hänge",
    "activeInfinitive": "hängiva"
  },
  {
    "activePreterite": "hängåvo",
    "activePresent": "hängiver",
    "activeSupine": "hängett",
    "imperative": "hänge",
    "activeInfinitive": "hängiva"
  },
  {
    "activePreterite": "hängav",
    "activePresent": "hänger",
    "activeSupine": "hängett",
    "imperative": "hänge",
    "activeInfinitive": "hängiva"
  },
  {
    "activePreterite": "hängåvo",
    "activePresent": "hänger",
    "activeSupine": "hängett",
    "imperative": "hänge",
    "activeInfinitive": "hängiva"
  },
  {
    "activePreterite": "hängav",
    "activePresent": "hängiver",
    "activeSupine": "hängivit",
    "imperative": "hänge",
    "activeInfinitive": "hängiva"
  },
  {
    "activePreterite": "hängåvo",
    "activePresent": "hängiver",
    "activeSupine": "hängivit",
    "imperative": "hänge",
    "activeInfinitive": "hängiva"
  },
  {
    "activePreterite": "hängav",
    "activePresent": "hänger",
    "activeSupine": "hängivit",
    "imperative": "hänge",
    "activeInfinitive": "hängiva"
  },
  {
    "activePreterite": "hängåvo",
    "activePresent": "hänger",
    "activeSupine": "hängivit",
    "imperative": "hänge",
    "activeInfinitive": "hängiva"
  },
  {
    "activePreterite": "hängav",
    "activePresent": "hängiver",
    "activeSupine": "hängett",
    "imperative": "hängiv",
    "activeInfinitive": "hängiva"
  },
  {
    "activePreterite": "hängåvo",
    "activePresent": "hängiver",
    "activeSupine": "hängett",
    "imperative": "hängiv",
    "activeInfinitive": "hängiva"
  },
  {
    "activePreterite": "hängav",
    "activePresent": "hänger",
    "activeSupine": "hängett",
    "imperative": "hängiv",
    "activeInfinitive": "hängiva"
  },
  {
    "activePreterite": "hängåvo",
    "activePresent": "hänger",
    "activeSupine": "hängett",
    "imperative": "hängiv",
    "activeInfinitive": "hängiva"
  },
  {
    "activePreterite": "hängav",
    "activePresent": "hängiver",
    "activeSupine": "hängivit",
    "imperative": "hängiv",
    "activeInfinitive": "hängiva"
  },
  {
    "activePreterite": "hängåvo",
    "activePresent": "hängiver",
    "activeSupine": "hängivit",
    "imperative": "hängiv",
    "activeInfinitive": "hängiva"
  },
  {
    "activePreterite": "hängav",
    "activePresent": "hänger",
    "activeSupine": "hängivit",
    "imperative": "hängiv",
    "activeInfinitive": "hängiva"
  },
  {
    "activePreterite": "hängåvo",
    "activePresent": "hänger",
    "activeSupine": "hängivit",
    "imperative": "hängiv",
    "activeInfinitive": "hängiva"
  },
  {
    "activePreterite": "hände",
    "activePresent": "händer",
    "activeSupine": "hänt",
    "imperative": "händ",
    "activeInfinitive": "hända"
  },
  {
    "activePreterite": "svimmade",
    "activePresent": "svimmar",
    "activeSupine": "svimmat",
    "imperative": "svimma",
    "activeInfinitive": "svimma"
  },
  {
    "activePreterite": "vistades",
    "activePresent": "vistas",
    "activeSupine": "vistats",
    "imperative": "vistas",
    "activeInfinitive": "vistas"
  },
  {
    "activePreterite": "uppstod",
    "activePresent": "uppstår",
    "activeSupine": "uppstått",
    "activeInfinitive": "uppstå"
  },
  {
    "activeInfinitive": "överträffa"
  },
  {
    "activePreterite": "tillhörde",
    "activePresent": "tillhör",
    "activeSupine": "tillhört",
    "imperative": "tillhör",
    "activeInfinitive": "tillhöra"
  },
  {
    "activePreterite": "skvalade",
    "activePresent": "skvalar",
    "activeSupine": "skvalat",
    "imperative": "skvala",
    "activeInfinitive": "skvala"
  },
  {
    "activePreterite": "ösregnade",
    "activePresent": "ösregnar",
    "activeSupine": "ösregnat",
    "imperative": "ösregna",
    "activeInfinitive": "ösregna"
  },
  {
    "activePreterite": "falnade",
    "activePresent": "falnar",
    "activeSupine": "falnat",
    "imperative": "falna",
    "activeInfinitive": "falna"
  },
  {
    "activeInfinitive": "sodastreama"
  },
  {
    "activeInfinitive": "tråna"
  },
  {
    "activePreterite": "styrktestyrkt",
    "activePresent": "styrker",
    "activeSupine": "styrkt",
    "activeInfinitive": "styrka"
  },
  {
    "activePreterite": "kunde",
    "activePresent": "kan",
    "activeSupine": "kunnat",
    "activeInfinitive": "kunna"
  },
  {
    "activeInfinitive": "tankeboja"
  },
  {
    "activePreterite": "blygdes",
    "activePresent": "blygs",
    "activeSupine": "blygts",
    "imperative": "blygs",
    "activeInfinitive": "blygas"
  },
  {
    "activePreterite": "uppkom",
    "activePresent": "uppkommer",
    "activeSupine": "uppkommit",
    "imperative": "uppkom",
    "activeInfinitive": "uppkomma"
  },
  {
    "activePreterite": "uppgick",
    "activePresent": "uppgår",
    "activeSupine": "uppgått",
    "imperative": "uppgå",
    "activeInfinitive": "uppgå"
  },
  {
    "activePreterite": "betydde",
    "activePresent": "betyder",
    "activeSupine": "betytt",
    "imperative": "betyd",
    "activeInfinitive": "betyda"
  },
  {
    "activePreterite": "återkom",
    "activePresent": "återkommer",
    "activeSupine": "återkommit",
    "imperative": "återkom",
    "activeInfinitive": "återkomma"
  },
  {
    "activeInfinitive": "ta hus"
  },
  {
    "activePreterite": "dånade",
    "activePresent": "dånar",
    "activeSupine": "dånat",
    "imperative": "dåna",
    "activeInfinitive": "dåna"
  },
  {
    "activeInfinitive": "informationsklassa"
  },
  {
    "activePreterite": "mörknade",
    "activePresent": "mörknar",
    "activeSupine": "mörknat",
    "imperative": "mörkna",
    "activeInfinitive": "mörkna"
  },
  {
    "activePreterite": "sprejade",
    "activeInfinitive": "spreja"
  },
  {
    "activePreterite": "bultade",
    "activePresent": "bultar",
    "activeSupine": "bultat",
    "imperative": "bulta",
    "activeInfinitive": "bulta"
  },
  {
    "activePreterite": "glesnade",
    "activePresent": "glesnar",
    "activeSupine": "glesnat",
    "imperative": "glesna",
    "activeInfinitive": "glesna"
  },
  {
    "activeInfinitive": "lusta"
  },
  {
    "activePreterite": "svalt",
    "activePresent": "svälter",
    "activeSupine": "svultit",
    "imperative": "svält",
    "activeInfinitive": "svälta"
  },
  {
    "activePreterite": "kvarstod",
    "activePresent": "kvarstår",
    "activeSupine": "kvarstått",
    "imperative": "kvarstå",
    "activeInfinitive": "kvarstå"
  },
  {
    "activePreterite": "kvarstodo",
    "activePresent": "kvarstår",
    "activeSupine": "kvarstått",
    "imperative": "kvarstå",
    "activeInfinitive": "kvarstå"
  },
  {
    "activeInfinitive": "beryktad"
  },
  {
    "activePreterite": "andades",
    "activePresent": "andas",
    "activeSupine": "andats",
    "imperative": "andas",
    "activeInfinitive": "andas"
  },
  {
    "activePreterite": "angick",
    "activePresent": "angår",
    "activeInfinitive": "angå"
  },
  {
    "activePreterite": "avtog",
    "activePresent": "avtar",
    "activeSupine": "avtagit",
    "imperative": "avta",
    "activeInfinitive": "avta"
  },
  {
    "activeInfinitive": "detektera"
  },
  {
    "activeInfinitive": "förlika"
  },
  {
    "activePreterite": "åkte",
    "activePresent": "åker",
    "activeSupine": "åkt",
    "activeInfinitive": "åka"
  },
  {
    "activePreterite": "regnade",
    "activePresent": "regnar",
    "activeSupine": "regnat",
    "imperative": "regna",
    "activeInfinitive": "regna"
  },
  {
    "activePreterite": "funkade",
    "activePresent": "funkar",
    "activeSupine": "funkat",
    "imperative": "funka",
    "activeInfinitive": "funka"
  },
  {
    "activePresent": "hukar",
    "activeInfinitive": "huka"
  },
  {
    "activePreterite": "sprack",
    "activePresent": "spricker",
    "activeSupine": "spruckit",
    "imperative": "sprick",
    "activeInfinitive": "spricka"
  },
  {
    "activePreterite": "inverkade",
    "activePresent": "inverkar",
    "activeSupine": "inverkat",
    "imperative": "inverka",
    "activeInfinitive": "inverka"
  },
  {
    "activePreterite": "inverkade",
    "activePresent": "inverkar",
    "activeSupine": "inverkat",
    "imperative": "inverka",
    "activeInfinitive": "inverka"
  },
  {
    "activePreterite": "framkom",
    "activePresent": "framkommer",
    "activeSupine": "framkommit",
    "imperative": "framkom",
    "activeInfinitive": "framkomma"
  },
  {
    "activeInfinitive": "avväga"
  },
  {
    "activePreterite": "begav",
    "activePresent": "begiver",
    "activeSupine": "begivit",
    "imperative": "bege",
    "activeInfinitive": "bege"
  },
  {
    "activePreterite": "begåvo",
    "activePresent": "begiver",
    "activeSupine": "begivit",
    "imperative": "bege",
    "activeInfinitive": "bege"
  },
  {
    "activePreterite": "begav",
    "activePresent": "beger",
    "activeSupine": "begivit",
    "imperative": "bege",
    "activeInfinitive": "bege"
  },
  {
    "activePreterite": "begåvo",
    "activePresent": "beger",
    "activeSupine": "begivit",
    "imperative": "bege",
    "activeInfinitive": "bege"
  },
  {
    "activePreterite": "begav",
    "activePresent": "begiver",
    "activeSupine": "begett",
    "imperative": "bege",
    "activeInfinitive": "bege"
  },
  {
    "activePreterite": "begåvo",
    "activePresent": "begiver",
    "activeSupine": "begett",
    "imperative": "bege",
    "activeInfinitive": "bege"
  },
  {
    "activePreterite": "begav",
    "activePresent": "beger",
    "activeSupine": "begett",
    "imperative": "bege",
    "activeInfinitive": "bege"
  },
  {
    "activePreterite": "begåvo",
    "activePresent": "beger",
    "activeSupine": "begett",
    "imperative": "bege",
    "activeInfinitive": "bege"
  },
  {
    "activePreterite": "begav",
    "activePresent": "begiver",
    "activeSupine": "begivit",
    "imperative": "begiv",
    "activeInfinitive": "bege"
  },
  {
    "activePreterite": "begåvo",
    "activePresent": "begiver",
    "activeSupine": "begivit",
    "imperative": "begiv",
    "activeInfinitive": "bege"
  },
  {
    "activePreterite": "begav",
    "activePresent": "beger",
    "activeSupine": "begivit",
    "imperative": "begiv",
    "activeInfinitive": "bege"
  },
  {
    "activePreterite": "begåvo",
    "activePresent": "beger",
    "activeSupine": "begivit",
    "imperative": "begiv",
    "activeInfinitive": "bege"
  },
  {
    "activePreterite": "begav",
    "activePresent": "begiver",
    "activeSupine": "begett",
    "imperative": "begiv",
    "activeInfinitive": "bege"
  },
  {
    "activePreterite": "begåvo",
    "activePresent": "begiver",
    "activeSupine": "begett",
    "imperative": "begiv",
    "activeInfinitive": "bege"
  },
  {
    "activePreterite": "begav",
    "activePresent": "beger",
    "activeSupine": "begett",
    "imperative": "begiv",
    "activeInfinitive": "bege"
  },
  {
    "activePreterite": "begåvo",
    "activePresent": "beger",
    "activeSupine": "begett",
    "imperative": "begiv",
    "activeInfinitive": "bege"
  },
  {
    "activePreterite": "begav",
    "activePresent": "begiver",
    "activeSupine": "begivit",
    "imperative": "bege",
    "activeInfinitive": "begiva"
  },
  {
    "activePreterite": "begåvo",
    "activePresent": "begiver",
    "activeSupine": "begivit",
    "imperative": "bege",
    "activeInfinitive": "begiva"
  },
  {
    "activePreterite": "begav",
    "activePresent": "beger",
    "activeSupine": "begivit",
    "imperative": "bege",
    "activeInfinitive": "begiva"
  },
  {
    "activePreterite": "begåvo",
    "activePresent": "beger",
    "activeSupine": "begivit",
    "imperative": "bege",
    "activeInfinitive": "begiva"
  },
  {
    "activePreterite": "begav",
    "activePresent": "begiver",
    "activeSupine": "begett",
    "imperative": "bege",
    "activeInfinitive": "begiva"
  },
  {
    "activePreterite": "begåvo",
    "activePresent": "begiver",
    "activeSupine": "begett",
    "imperative": "bege",
    "activeInfinitive": "begiva"
  },
  {
    "activePreterite": "begav",
    "activePresent": "beger",
    "activeSupine": "begett",
    "imperative": "bege",
    "activeInfinitive": "begiva"
  },
  {
    "activePreterite": "begåvo",
    "activePresent": "beger",
    "activeSupine": "begett",
    "imperative": "bege",
    "activeInfinitive": "begiva"
  },
  {
    "activePreterite": "begav",
    "activePresent": "begiver",
    "activeSupine": "begivit",
    "imperative": "begiv",
    "activeInfinitive": "begiva"
  },
  {
    "activePreterite": "begåvo",
    "activePresent": "begiver",
    "activeSupine": "begivit",
    "imperative": "begiv",
    "activeInfinitive": "begiva"
  },
  {
    "activePreterite": "begav",
    "activePresent": "beger",
    "activeSupine": "begivit",
    "imperative": "begiv",
    "activeInfinitive": "begiva"
  },
  {
    "activePreterite": "begåvo",
    "activePresent": "beger",
    "activeSupine": "begivit",
    "imperative": "begiv",
    "activeInfinitive": "begiva"
  },
  {
    "activePreterite": "begav",
    "activePresent": "begiver",
    "activeSupine": "begett",
    "imperative": "begiv",
    "activeInfinitive": "begiva"
  },
  {
    "activePreterite": "begåvo",
    "activePresent": "begiver",
    "activeSupine": "begett",
    "imperative": "begiv",
    "activeInfinitive": "begiva"
  },
  {
    "activePreterite": "begav",
    "activePresent": "beger",
    "activeSupine": "begett",
    "imperative": "begiv",
    "activeInfinitive": "begiva"
  },
  {
    "activePreterite": "begåvo",
    "activePresent": "beger",
    "activeSupine": "begett",
    "imperative": "begiv",
    "activeInfinitive": "begiva"
  },
  {
    "activePreterite": "brann",
    "activePresent": "brinner",
    "activeSupine": "brunnit",
    "imperative": "brinn",
    "activeInfinitive": "brinna"
  },
  {
    "activePreterite": "sammanträdde",
    "activePresent": "sammanträder",
    "activeSupine": "sammanträtt",
    "imperative": "sammanträd",
    "activeInfinitive": "sammanträda"
  },
  {
    "activePreterite": "vilade",
    "activePresent": "vilar",
    "activeSupine": "vilat",
    "activeInfinitive": "vila"
  },
  {
    "activePreterite": "tröttnade",
    "activePresent": "tröttnar",
    "activeSupine": "tröttnat",
    "imperative": "tröttna",
    "activeInfinitive": "tröttna"
  },
  {
    "activeInfinitive": "bemöda"
  },
  {
    "activePreterite": "uteblev",
    "activePresent": "uteblir",
    "activeSupine": "uteblivit",
    "imperative": "utebli",
    "activeInfinitive": "utebli"
  },
  {
    "activeInfinitive": "tutta på"
  },
  {
    "activeInfinitive": "åvila"
  },
  {
    "activePreterite": "förelåg",
    "activePresent": "föreligger",
    "activeSupine": "förelegat",
    "imperative": "föreligg",
    "activeInfinitive": "föreligga"
  },
  {
    "activePreterite": "bets",
    "activePresent": "bits",
    "activeSupine": "bitits",
    "imperative": "bitas",
    "activeInfinitive": "bitas"
  },
  {
    "activePreterite": "bestod",
    "activePresent": "består",
    "activeSupine": "bestått",
    "imperative": "bestå",
    "activeInfinitive": "bestå"
  },
  {
    "activePreterite": "hårdnade",
    "activePresent": "hårdnar",
    "activeSupine": "hårdnat",
    "imperative": "hårdna",
    "activeInfinitive": "hårdna"
  },
  {
    "activePreterite": "föreföll",
    "activePresent": "förefaller",
    "activeSupine": "förefallit",
    "imperative": "förefall",
    "activeInfinitive": "förefalla"
  },
  {
    "activePreterite": "tenderade",
    "activePresent": "tenderar",
    "activeSupine": "tenderat",
    "imperative": "tendera",
    "activeInfinitive": "tendera"
  },
  {
    "activePreterite": "fladdrade",
    "activePresent": "fladdrar",
    "activeSupine": "fladdrat",
    "imperative": "fladdra",
    "activeInfinitive": "fladdra"
  },
  {
    "activePreterite": "gol",
    "activePresent": "galer",
    "activeSupine": "galit",
    "imperative": "gal",
    "activeInfinitive": "gala"
  },
  {
    "activePreterite": "doktorerade",
    "activePresent": "doktorerar",
    "activeSupine": "doktorerat",
    "imperative": "doktorera",
    "activeInfinitive": "doktorera"
  },
  {
    "activePreterite": "tillföll",
    "activePresent": "tillfaller",
    "activeSupine": "tillfallit",
    "imperative": "tillfall",
    "activeInfinitive": "tillfalla"
  },
  {
    "activePreterite": "divergerade",
    "activePresent": "divergerar",
    "activeSupine": "divergerat",
    "imperative": "divergera",
    "activeInfinitive": "divergera"
  },
  {
    "activePreterite": "ljusnade",
    "activePresent": "ljusnar",
    "activeSupine": "ljusnat",
    "imperative": "ljusna",
    "activeInfinitive": "ljusna"
  },
  {
    "activePreterite": "fortgick",
    "activePresent": "fortgår",
    "activeSupine": "fortgått",
    "imperative": "fortgå",
    "activeInfinitive": "fortgå"
  },
  {
    "activePreterite": "tystnade",
    "activePresent": "tystnar",
    "activeSupine": "tystnat",
    "imperative": "tystna",
    "activeInfinitive": "tystna"
  },
  {
    "activeInfinitive": "korttidsarbeta"
  },
  {
    "activePreterite": "tillfrisknade",
    "activePresent": "tillfrisknar",
    "activeSupine": "tillfrisknat",
    "imperative": "tillfriskna",
    "activeInfinitive": "tillfriskna"
  },
  {
    "activePreterite": "tilldrog",
    "activePresent": "tilldrar",
    "activeSupine": "tilldragit",
    "imperative": "tilldra",
    "activeInfinitive": "tilldra"
  },
  {
    "activePreterite": "umgicks",
    "activePresent": "umgås",
    "activeSupine": "umgåtts",
    "imperative": "umgås",
    "activeInfinitive": "umgås"
  },
  {
    "activePreterite": "undergick",
    "activePresent": "undergår",
    "activeSupine": "undergått",
    "imperative": "undergå",
    "activeInfinitive": "undergå"
  },
  {
    "activePreterite": "överensstämmde",
    "activePresent": "överensstämmer",
    "activeSupine": "överensstämmt",
    "imperative": "överensstäm",
    "activeInfinitive": "överensstämma"
  },
  {
    "activePreterite": "hoppades",
    "activePresent": "hoppas",
    "activeSupine": "hoppats",
    "imperative": "hoppas",
    "activeInfinitive": "hoppas"
  },
  {
    "activePreterite": "pågick",
    "activePresent": "pågår",
    "activeSupine": "pågått",
    "imperative": "pågå",
    "activeInfinitive": "pågå"
  },
  {
    "activePreterite": "kurrade",
    "activePresent": "kurrar",
    "activeSupine": "kurrat",
    "imperative": "kurra",
    "activeInfinitive": "kurra"
  },
  {
    "activePreterite": "mjuknade",
    "activePresent": "mjuknar",
    "activeSupine": "mjuknat",
    "imperative": "mjukna",
    "activeInfinitive": "mjukna"
  },
  {
    "activePreterite": "flydde",
    "activePresent": "flyr",
    "activeSupine": "flytt",
    "imperative": "fly",
    "activeInfinitive": "fly"
  },
  {
    "activePreterite": "svartnade",
    "activePresent": "svartnar",
    "activeSupine": "svartnat",
    "imperative": "svartna",
    "activeInfinitive": "svartna"
  },
  {
    "activeInfinitive": "avvärja"
  },
  {
    "activeInfinitive": "fusionera"
  },
  {
    "activeInfinitive": "haka"
  },
  {
    "activeInfinitive": "uppenbara"
  },
  {
    "activePreterite": "bubblade",
    "activePresent": "bubblar",
    "activeSupine": "bubblat",
    "imperative": "bubbla",
    "activeInfinitive": "bubbla"
  },
  {
    "activePreterite": "fetnade",
    "activePresent": "fetnar",
    "activeSupine": "fetnat",
    "imperative": "fetna",
    "activeInfinitive": "fetna"
  },
  {
    "activeInfinitive": "drifta"
  },
  {
    "activeInfinitive": "högersvepa"
  },
  {
    "activeInfinitive": "knipa igen"
  },
  {
    "activeInfinitive": "avstyrka"
  },
  {
    "activeInfinitive": "ombedja"
  },
  {
    "activePreterite": "återinsjuknade",
    "activePresent": "återinsjuknar",
    "activeSupine": "återinsjuknat",
    "imperative": "återinsjukna",
    "activeInfinitive": "återinsjukna"
  },
  {
    "activePreterite": "svällde",
    "activePresent": "sväller",
    "activeSupine": "svällt",
    "imperative": "sväll",
    "activeInfinitive": "svälla"
  },
  {
    "activeInfinitive": "torrsimma"
  },
  {
    "activeInfinitive": "rivstarta"
  },
  {
    "activeInfinitive": "dämma upp"
  },
  {
    "activeInfinitive": "haverera"
  },
  {
    "activeInfinitive": "särredovisa"
  },
  {
    "activePreterite": "dog",
    "activePresent": "dör",
    "activeSupine": "dött",
    "activeInfinitive": "dö"
  }
]